<mediawiki xmlns="http://www.mediawiki.org/xml/export-0.10/" xmlns:xsi="http://www.w3.org/2001/XMLSchema-instance" xsi:schemaLocation="http://www.mediawiki.org/xml/export-0.10/ http://www.mediawiki.org/xml/export-0.10.xsd" version="0.10" xml:lang="bg">
  <siteinfo>
    <sitename>Уикиречник</sitename>
    <dbname>bgwiktionary</dbname>
    <base>https://bg.wiktionary.org/wiki/%D0%A3%D0%B8%D0%BA%D0%B8%D1%80%D0%B5%D1%87%D0%BD%D0%B8%D0%BA:%D0%9D%D0%B0%D1%87%D0%B0%D0%BB%D0%BD%D0%B0_%D1%81%D1%82%D1%80%D0%B0%D0%BD%D0%B8%D1%86%D0%B0</base>
    <generator>MediaWiki 1.42.0-wmf.18</generator>
    <case>case-sensitive</case>
    <namespaces>
      <namespace key="-2" case="case-sensitive">Медия</namespace>
      <namespace key="-1" case="first-letter">Специални</namespace>
      <namespace key="0" case="case-sensitive" />
      <namespace key="1" case="case-sensitive">Беседа</namespace>
      <namespace key="2" case="first-letter">Потребител</namespace>
      <namespace key="3" case="first-letter">Потребител беседа</namespace>
      <namespace key="4" case="case-sensitive">Уикиречник</namespace>
      <namespace key="5" case="case-sensitive">Уикиречник беседа</namespace>
      <namespace key="6" case="case-sensitive">Файл</namespace>
      <namespace key="7" case="case-sensitive">Файл беседа</namespace>
      <namespace key="8" case="first-letter">МедияУики</namespace>
      <namespace key="9" case="first-letter">МедияУики беседа</namespace>
      <namespace key="10" case="case-sensitive">Шаблон</namespace>
      <namespace key="11" case="case-sensitive">Шаблон беседа</namespace>
      <namespace key="12" case="case-sensitive">Помощ</namespace>
      <namespace key="13" case="case-sensitive">Помощ беседа</namespace>
      <namespace key="14" case="case-sensitive">Категория</namespace>
      <namespace key="15" case="case-sensitive">Категория беседа</namespace>
      <namespace key="100" case="case-sensitive">Словоформи</namespace>
      <namespace key="101" case="case-sensitive">Словоформи беседа</namespace>
      <namespace key="710" case="case-sensitive">TimedText</namespace>
      <namespace key="711" case="case-sensitive">TimedText talk</namespace>
      <namespace key="828" case="case-sensitive">Модул</namespace>
      <namespace key="829" case="case-sensitive">Модул беседа</namespace>
      <namespace key="2300" case="case-sensitive">Gadget</namespace>
      <namespace key="2301" case="case-sensitive">Gadget talk</namespace>
      <namespace key="2302" case="case-sensitive">Gadget definition</namespace>
      <namespace key="2303" case="case-sensitive">Gadget definition talk</namespace>
    </namespaces>
  </siteinfo>
  <page>
    <title>Шаблон:Словоформи/гаврътвам</title>
    <ns>10</ns>
    <id>491274</id>
    <revision>
      <id>523256</id>
      <timestamp>2005-05-09T06:25:33Z</timestamp>
      <contributor>
        <username>Bgbot</username>
        <id>83</id>
      </contributor>
      <comment>Борислав: Шаблон със словоформи</comment>
      <model>wikitext</model>
      <format>text/x-wiki</format>
      <text bytes="21272" xml:space="preserve">{{Шаблон:Словоформи/Глагол|
  ОСНОВНА ФОРМА = гаврътвам
| СЕГ.ВР., 1Л., ЕД.Ч. = гав·рът·вам
| СЕГ.ВР., 1Л., МН.Ч. = гав·рът·ва·ме
| СЕГ.ВР., 2Л., ЕД.Ч. = гав·рът·ваш
| СЕГ.ВР., 2Л., МН.Ч. = гав·рът·ва·те
| СЕГ.ВР., 3Л., ЕД.Ч. = гав·рът·ва
| СЕГ.ВР., 3Л., МН.Ч. = гав·рът·ват
| МИН.СВ.ВР., 1Л., ЕД.Ч. = гав·рът·вах
| МИН.СВ.ВР., 1Л., МН.Ч. = гав·рът·вах·ме
| МИН.СВ.ВР., 2Л., ЕД.Ч. = гав·рът·ва
| МИН.СВ.ВР., 2Л., МН.Ч. = гав·рът·вах·те
| МИН.СВ.ВР., 3Л., ЕД.Ч. = гав·рът·ва
| МИН.СВ.ВР., 3Л., МН.Ч. = гав·рът·ва·ха
| МИН.НЕСВ.ВР., 1Л., ЕД.Ч. = гав·рът·вах
| МИН.НЕСВ.ВР., 1Л., МН.Ч. = гав·рът·вах·ме
| МИН.НЕСВ.ВР., 2Л., ЕД.Ч. = гав·рът·ва·ше
| МИН.НЕСВ.ВР., 2Л., МН.Ч. = гав·рът·вах·те
| МИН.НЕСВ.ВР., 3Л., ЕД.Ч. = гав·рът·ва·ше
| МИН.НЕСВ.ВР., 3Л., МН.Ч. = гав·рът·ва·ха
| МИН.НЕОПР.ВР., 1Л., ЕД.Ч., М.Р. = гаврътвал съм
| МИН.НЕОПР.ВР., 1Л., ЕД.Ч., Ж.Р. = гаврътвала съм
| МИН.НЕОПР.ВР., 1Л., ЕД.Ч., СР.Р. = гаврътвало съм
| МИН.НЕОПР.ВР., 1Л., МН.Ч. = гаврътвали сме
| МИН.НЕОПР.ВР., 2Л., ЕД.Ч., М.Р. = гаврътвал си
| МИН.НЕОПР.ВР., 2Л., ЕД.Ч., Ж.Р. = гаврътвала си
| МИН.НЕОПР.ВР., 2Л., ЕД.Ч., СР.Р. = гаврътвало си
| МИН.НЕОПР.ВР., 2Л., МН.Ч. = гаврътвали сте
| МИН.НЕОПР.ВР., 3Л., ЕД.Ч., М.Р. = гаврътвал е
| МИН.НЕОПР.ВР., 3Л., ЕД.Ч., Ж.Р. = гаврътвала е
| МИН.НЕОПР.ВР., 3Л., ЕД.Ч., СР.Р. = гаврътвало е
| МИН.НЕОПР.ВР., 3Л., МН.Ч. = гаврътвали са
| МИН.ПРЕД.ВР., 1Л., ЕД.Ч., М.Р. = бях гаврътвал
| МИН.ПРЕД.ВР., 1Л., ЕД.Ч., Ж.Р. = бях гаврътвала
| МИН.ПРЕД.ВР., 1Л., ЕД.Ч., СР.Р. = бях гаврътвало
| МИН.ПРЕД.ВР., 1Л., МН.Ч. = бяхме гаврътвали
| МИН.ПРЕД.ВР., 2Л., ЕД.Ч., М.Р. = беше гаврътвал
| МИН.ПРЕД.ВР., 2Л., ЕД.Ч., Ж.Р. = беше гаврътвала
| МИН.ПРЕД.ВР., 2Л., ЕД.Ч., СР.Р. = беше гаврътвало
| МИН.ПРЕД.ВР., 2Л., МН.Ч. = бяхте гаврътвали
| МИН.ПРЕД.ВР., 3Л., ЕД.Ч., М.Р. = беше гаврътвал
| МИН.ПРЕД.ВР., 3Л., ЕД.Ч., Ж.Р. = беше гаврътвала
| МИН.ПРЕД.ВР., 3Л., ЕД.Ч., СР.Р. = беше гаврътвало
| МИН.ПРЕД.ВР., 3Л., МН.Ч. = бяха гаврътвали
| БЪД.ВР., 1Л., ЕД.Ч. = ще гаврътвам
| БЪД.ВР., 1Л., МН.Ч. = ще гаврътваме
| БЪД.ВР., 2Л., ЕД.Ч. = ще гаврътваш
| БЪД.ВР., 2Л., МН.Ч. = ще гаврътвате
| БЪД.ВР., 3Л., ЕД.Ч. = ще гаврътва
| БЪД.ВР., 3Л., МН.Ч. = ще гаврътват
| БЪД.ПРЕД.ВР., 1Л., ЕД.Ч., М.Р. = ще съм гаврътвал
| БЪД.ПРЕД.ВР., 1Л., ЕД.Ч., Ж.Р. = ще съм гаврътвала
| БЪД.ПРЕД.ВР., 1Л., ЕД.Ч., СР.Р. = ще съм гаврътвало
| БЪД.ПРЕД.ВР., 1Л., МН.Ч. = ще сме гаврътвали
| БЪД.ПРЕД.ВР., 2Л., ЕД.Ч., М.Р. = ще си гаврътвал
| БЪД.ПРЕД.ВР., 2Л., ЕД.Ч., Ж.Р. = ще си гаврътвала
| БЪД.ПРЕД.ВР., 2Л., ЕД.Ч., СР.Р. = ще си гаврътвало
| БЪД.ПРЕД.ВР., 2Л., МН.Ч. = ще сте гаврътвали
| БЪД.ПРЕД.ВР., 3Л., ЕД.Ч., М.Р. = ще е гаврътвал
| БЪД.ПРЕД.ВР., 3Л., ЕД.Ч., Ж.Р. = ще е гаврътвала
| БЪД.ПРЕД.ВР., 3Л., ЕД.Ч., СР.Р. = ще е гаврътвало
| БЪД.ПРЕД.ВР., 3Л., МН.Ч. = ще са гаврътвали
| БЪД.ВР. В МИН., 1Л., ЕД.Ч. = щях да гаврътвам
| БЪД.ВР. В МИН., 1Л., МН.Ч. = щяхме да гаврътваме
| БЪД.ВР. В МИН., 2Л., ЕД.Ч. = щеше да гаврътваш
| БЪД.ВР. В МИН., 2Л., МН.Ч. = щяхте да гаврътвате
| БЪД.ВР. В МИН., 3Л., ЕД.Ч. = щеше да гаврътва
| БЪД.ВР. В МИН., 3Л., МН.Ч. = щяха да гаврътват
| БЪД.ПРЕД.ВР. В МИН., 1Л., ЕД.Ч., М.Р. = щях да съм гаврътвал
| БЪД.ПРЕД.ВР. В МИН., 1Л., ЕД.Ч., Ж.Р. = щях да съм гаврътвала
| БЪД.ПРЕД.ВР. В МИН., 1Л., ЕД.Ч., СР.Р. = щях да съм гаврътвало
| БЪД.ПРЕД.ВР. В МИН., 1Л., МН.Ч. = щяхме да сме гаврътвали
| БЪД.ПРЕД.ВР. В МИН., 2Л., ЕД.Ч., М.Р. = щеше да си гаврътвал
| БЪД.ПРЕД.ВР. В МИН., 2Л., ЕД.Ч., Ж.Р. = щеше да си гаврътвала
| БЪД.ПРЕД.ВР. В МИН., 2Л., ЕД.Ч., СР.Р. = щеше да си гаврътвало
| БЪД.ПРЕД.ВР. В МИН., 2Л., МН.Ч. = щяхте да сте гаврътвали
| БЪД.ПРЕД.ВР. В МИН., 3Л., ЕД.Ч., М.Р. = щеше да е гаврътвал
| БЪД.ПРЕД.ВР. В МИН., 3Л., ЕД.Ч., Ж.Р. = щеше да е гаврътвала
| БЪД.ПРЕД.ВР. В МИН., 3Л., ЕД.Ч., СР.Р. = щеше да е гаврътвало
| БЪД.ПРЕД.ВР. В МИН., 3Л., МН.Ч. = щяха да са гаврътвали
| ПР.НАКЛ., СЕГ.ВР., 1Л., ЕД.Ч., М.Р. = гаврътвал съм
| ПР.НАКЛ., СЕГ.ВР., 1Л., ЕД.Ч., Ж.Р. = гаврътвала съм
| ПР.НАКЛ., СЕГ.ВР., 1Л., ЕД.Ч., СР.Р. = гаврътвало съм
| ПР.НАКЛ., СЕГ.ВР., 1Л., МН.Ч. = гаврътвали сме
| ПР.НАКЛ., СЕГ.ВР., 2Л., ЕД.Ч., М.Р. = гаврътвал си
| ПР.НАКЛ., СЕГ.ВР., 2Л., ЕД.Ч., Ж.Р. = гаврътвала си
| ПР.НАКЛ., СЕГ.ВР., 2Л., ЕД.Ч., СР.Р. = гаврътвало си
| ПР.НАКЛ., СЕГ.ВР., 2Л., МН.Ч. = гаврътвали сте
| ПР.НАКЛ., СЕГ.ВР., 3Л., ЕД.Ч., М.Р. = гаврътвал (е)
| ПР.НАКЛ., СЕГ.ВР., 3Л., ЕД.Ч., Ж.Р. = гаврътвала (е)
| ПР.НАКЛ., СЕГ.ВР., 3Л., ЕД.Ч., СР.Р. = гаврътвало (е)
| ПР.НАКЛ., СЕГ.ВР., 3Л., МН.Ч. = гаврътвали (са)
| ПР.НАКЛ., МИН.СВ.ВР., 1Л., ЕД.Ч., М.Р. = гаврътвал съм
| ПР.НАКЛ., МИН.СВ.ВР., 1Л., ЕД.Ч., Ж.Р. = гаврътвала съм
| ПР.НАКЛ., МИН.СВ.ВР., 1Л., ЕД.Ч., СР.Р. = гаврътвало съм
| ПР.НАКЛ., МИН.СВ.ВР., 1Л., МН.Ч. = гаврътвали сме
| ПР.НАКЛ., МИН.СВ.ВР., 2Л., ЕД.Ч., М.Р. = гаврътвал си
| ПР.НАКЛ., МИН.СВ.ВР., 2Л., ЕД.Ч., Ж.Р. = гаврътвала си
| ПР.НАКЛ., МИН.СВ.ВР., 2Л., ЕД.Ч., СР.Р. = гаврътвало си
| ПР.НАКЛ., МИН.СВ.ВР., 2Л., МН.Ч. = гаврътвали сте
| ПР.НАКЛ., МИН.СВ.ВР., 3Л., ЕД.Ч., М.Р. = гаврътвал (е)
| ПР.НАКЛ., МИН.СВ.ВР., 3Л., ЕД.Ч., Ж.Р. = гаврътвала (е)
| ПР.НАКЛ., МИН.СВ.ВР., 3Л., ЕД.Ч., СР.Р. = гаврътвало (е)
| ПР.НАКЛ., МИН.СВ.ВР., 3Л., МН.Ч. = гаврътвали (са)
| ПР.НАКЛ., МИН.НЕОПР.ВР., 1Л., ЕД.Ч., М.Р. = бил съм гаврътвал
| ПР.НАКЛ., МИН.НЕОПР.ВР., 1Л., ЕД.Ч., Ж.Р. = била съм гаврътвала
| ПР.НАКЛ., МИН.НЕОПР.ВР., 1Л., ЕД.Ч., СР.Р. = било съм гаврътвало
| ПР.НАКЛ., МИН.НЕОПР.ВР., 1Л., МН.Ч. = били сме гаврътвали
| ПР.НАКЛ., МИН.НЕОПР.ВР., 2Л., ЕД.Ч., М.Р. = бил си гаврътвал
| ПР.НАКЛ., МИН.НЕОПР.ВР., 2Л., ЕД.Ч., Ж.Р. = била си гаврътвала
| ПР.НАКЛ., МИН.НЕОПР.ВР., 2Л., ЕД.Ч., СР.Р. = било си гаврътвало
| ПР.НАКЛ., МИН.НЕОПР.ВР., 2Л., МН.Ч. = били сте гаврътвали
| ПР.НАКЛ., МИН.НЕОПР.ВР., 3Л., ЕД.Ч., М.Р. = бил (е) гаврътвал
| ПР.НАКЛ., МИН.НЕОПР.ВР., 3Л., ЕД.Ч., Ж.Р. = била (е) гаврътвала
| ПР.НАКЛ., МИН.НЕОПР.ВР., 3Л., ЕД.Ч., СР.Р. = било (е) гаврътвало
| ПР.НАКЛ., МИН.НЕОПР.ВР., 3Л., МН.Ч. = били (са) гаврътвали
| ПР.НАКЛ., БЪД.ВР., 1Л., ЕД.Ч., М.Р. = щял съм да гаврътвам
| ПР.НАКЛ., БЪД.ВР., 1Л., ЕД.Ч., Ж.Р. = щяла съм да гаврътвам
| ПР.НАКЛ., БЪД.ВР., 1Л., ЕД.Ч., СР.Р. = щяло съм да гаврътвам
| ПР.НАКЛ., БЪД.ВР., 1Л., МН.Ч. = щели сме да гаврътваме
| ПР.НАКЛ., БЪД.ВР., 2Л., ЕД.Ч., М.Р. = щял си да гаврътваш
| ПР.НАКЛ., БЪД.ВР., 2Л., ЕД.Ч., Ж.Р. = щяла си да гаврътваш
| ПР.НАКЛ., БЪД.ВР., 2Л., ЕД.Ч., СР.Р. = щяло си да гаврътваш
| ПР.НАКЛ., БЪД.ВР., 2Л., МН.Ч. = щели сте да гаврътвате
| ПР.НАКЛ., БЪД.ВР., 3Л., ЕД.Ч., М.Р. = щял (е) да гаврътва
| ПР.НАКЛ., БЪД.ВР., 3Л., ЕД.Ч., Ж.Р. = щяла (е) да гаврътва
| ПР.НАКЛ., БЪД.ВР., 3Л., ЕД.Ч., СР.Р. = щяло (е) да гаврътва
| ПР.НАКЛ., БЪД.ВР., 3Л., МН.Ч. = щели (са) да гаврътват
| ПР.НАКЛ., БЪД.ПРЕД.ВР., 1Л., ЕД.Ч., М.Р. = щял съм да съм гаврътвал
| ПР.НАКЛ., БЪД.ПРЕД.ВР., 1Л., ЕД.Ч., Ж.Р. = щяла съм да съм гаврътвала
| ПР.НАКЛ., БЪД.ПРЕД.ВР., 1Л., ЕД.Ч., СР.Р. = щяло съм да съм гаврътвало
| ПР.НАКЛ., БЪД.ПРЕД.ВР., 1Л., МН.Ч. = щели сме да сме гаврътвали
| ПР.НАКЛ., БЪД.ПРЕД.ВР., 2Л., ЕД.Ч., М.Р. = щял си да си гаврътвал
| ПР.НАКЛ., БЪД.ПРЕД.ВР., 2Л., ЕД.Ч., Ж.Р. = щяла си да си гаврътвала
| ПР.НАКЛ., БЪД.ПРЕД.ВР., 2Л., ЕД.Ч., СР.Р. = щяло си да си гаврътвало
| ПР.НАКЛ., БЪД.ПРЕД.ВР., 2Л., МН.Ч. = щели сте да сте гаврътвали
| ПР.НАКЛ., БЪД.ПРЕД.ВР., 3Л., ЕД.Ч., М.Р. = щял (е) да е гаврътвал
| ПР.НАКЛ., БЪД.ПРЕД.ВР., 3Л., ЕД.Ч., Ж.Р. = щяла (е) да е гаврътвала
| ПР.НАКЛ., БЪД.ПРЕД.ВР., 3Л., ЕД.Ч., СР.Р. = щяло (е) да е гаврътвало
| ПР.НАКЛ., БЪД.ПРЕД.ВР., 3Л., МН.Ч. = щели (са) да са гаврътвали
| УСЛОВНО НАКЛОНЕНИЕ, 1Л., ЕД.Ч., М.Р. = бих гаврътвал
| УСЛОВНО НАКЛОНЕНИЕ, 1Л., ЕД.Ч., Ж.Р. = бих гаврътвала
| УСЛОВНО НАКЛОНЕНИЕ, 1Л., ЕД.Ч., СР.Р. = бих гаврътвало
| УСЛОВНО НАКЛОНЕНИЕ, 1Л., МН.Ч. = бихме гаврътвали
| УСЛОВНО НАКЛОНЕНИЕ, 2Л., ЕД.Ч., М.Р. = би гаврътвал
| УСЛОВНО НАКЛОНЕНИЕ, 2Л., ЕД.Ч., Ж.Р. = би гаврътвала
| УСЛОВНО НАКЛОНЕНИЕ, 2Л., ЕД.Ч., СР.Р. = би гаврътвало
| УСЛОВНО НАКЛОНЕНИЕ, 2Л., МН.Ч. = бихте гаврътвали
| УСЛОВНО НАКЛОНЕНИЕ, 3Л., ЕД.Ч., М.Р. = би гаврътвал
| УСЛОВНО НАКЛОНЕНИЕ, 3Л., ЕД.Ч., Ж.Р. = би гаврътвала
| УСЛОВНО НАКЛОНЕНИЕ, 3Л., ЕД.Ч., СР.Р. = би гаврътвало
| УСЛОВНО НАКЛОНЕНИЕ, 3Л., МН.Ч. = биха гаврътвали
| ПОВЕЛИТЕЛНО НАКЛОНЕНИЕ, ЕД.Ч. = гав·рът·вай
| ПОВЕЛИТЕЛНО НАКЛОНЕНИЕ, МН.Ч. = гав·рът·вай·те
| МИН.СТРАД.ПРИЧ. М.Р. = гав·рът·ван
| МИН.СТРАД.ПРИЧ. М.Р. НЕПЪЛЕН ЧЛЕН = гав·рът·ва·ния
| МИН.СТРАД.ПРИЧ. М.Р. ПЪЛЕН ЧЛЕН = гав·рът·ва·ни·ят
| МИН.СТРАД.ПРИЧ. Ж.Р. = гав·рът·ва·на
| МИН.СТРАД.ПРИЧ. Ж.Р. ЧЛЕН = гав·рът·ва·на·та
| МИН.СТРАД.ПРИЧ. СР.Р. = гав·рът·ва·но
| МИН.СТРАД.ПРИЧ. СР.Р. ЧЛЕН = гав·рът·ва·но·то
| МИН.СТРАД.ПРИЧ. МН.Ч. = гав·рът·ва·ни
| МИН.СТРАД.ПРИЧ. МН.Ч. ЧЛЕН = гав·рът·ва·ни·те
| МИН.ДЕЯТ.СВ.ПРИЧ. М.Р. = гав·рът·вал
| МИН.ДЕЯТ.СВ.ПРИЧ. М.Р. НЕПЪЛЕН ЧЛЕН = гав·рът·ва·лия
| МИН.ДЕЯТ.СВ.ПРИЧ. М.Р. ПЪЛЕН ЧЛЕН = гав·рът·ва·ли·ят
| МИН.ДЕЯТ.СВ.ПРИЧ. Ж.Р. = гав·рът·ва·ла
| МИН.ДЕЯТ.СВ.ПРИЧ. Ж.Р. ЧЛЕН = гав·рът·ва·ла·та
| МИН.ДЕЯТ.СВ.ПРИЧ. СР.Р. = гав·рът·ва·ло
| МИН.ДЕЯТ.СВ.ПРИЧ. СР.Р. ЧЛЕН = гав·рът·ва·ло·то
| МИН.ДЕЯТ.СВ.ПРИЧ. МН.Ч. = гав·рът·ва·ли
| МИН.ДЕЯТ.СВ.ПРИЧ. МН.Ч. ЧЛЕН = гав·рът·ва·ли·те
| МИН.ДЕЯТ.НЕСВ.ПРИЧ. М.Р. = гав·рът·вал
| МИН.ДЕЯТ.НЕСВ.ПРИЧ. М.Р. НЕПЪЛЕН ЧЛЕН = гав·рът·ва·лия
| МИН.ДЕЯТ.НЕСВ.ПРИЧ. М.Р. ПЪЛЕН ЧЛЕН = гав·рът·ва·ли·ят
| МИН.ДЕЯТ.НЕСВ.ПРИЧ. Ж.Р. = гав·рът·ва·ла
| МИН.ДЕЯТ.НЕСВ.ПРИЧ. Ж.Р. ЧЛЕН = гав·рът·ва·ла·та
| МИН.ДЕЯТ.НЕСВ.ПРИЧ. СР.Р. = гав·рът·ва·ло
| МИН.ДЕЯТ.НЕСВ.ПРИЧ. СР.Р. ЧЛЕН = гав·рът·ва·ло·то
| МИН.ДЕЯТ.НЕСВ.ПРИЧ. МН.Ч. = гав·рът·ва·ли
| МИН.ДЕЯТ.НЕСВ.ПРИЧ. МН.Ч. ЧЛЕН = гав·рът·ва·ли·те
| СЕГ.ДЕЯТ.ПРИЧ. М.Р. = гав·рът·ващ
| СЕГ.ДЕЯТ.ПРИЧ. М.Р. НЕПЪЛЕН ЧЛЕН = гав·рът·ва·щия
| СЕГ.ДЕЯТ.ПРИЧ. М.Р. ПЪЛЕН ЧЛЕН = гав·рът·ва·щи·ят
| СЕГ.ДЕЯТ.ПРИЧ. Ж.Р. = гав·рът·ва·ща
| СЕГ.ДЕЯТ.ПРИЧ. Ж.Р. ЧЛЕН = гав·рът·ва·ща·та
| СЕГ.ДЕЯТ.ПРИЧ. СР.Р. = гав·рът·ва·що
| СЕГ.ДЕЯТ.ПРИЧ. СР.Р. ЧЛЕН = гав·рът·ва·що·то
| СЕГ.ДЕЯТ.ПРИЧ. МН.Ч. = гав·рът·ва·щи
| СЕГ.ДЕЯТ.ПРИЧ. МН.Ч. ЧЛЕН = гав·рът·ва·щи·те
| ДЕЕПРИЧАСТИЕ = гав·рът·вай·ки
| СКРИТИ ПРЕПРАТКИ = 
[[гаврътвам]],
[[гаврътваш]],
[[гаврътва]],
[[гаврътваме]],
[[гаврътвате]],
[[гаврътват]],
[[гаврътвах]],
[[гаврътвахме]],
[[гаврътвахте]],
[[гаврътваха]],
[[гаврътваше]],
[[гаврътвай]],
[[гаврътвайте]],
[[гаврътвал]],
[[гаврътвалия]],
[[гаврътвалият]],
[[гаврътвала]],
[[гаврътвалата]],
[[гаврътвало]],
[[гаврътвалото]],
[[гаврътвали]],
[[гаврътвалите]],
[[гаврътван]],
[[гаврътвания]],
[[гаврътваният]],
[[гаврътвана]],
[[гаврътваната]],
[[гаврътвано]],
[[гаврътваното]],
[[гаврътвани]],
[[гаврътваните]],
[[гаврътващ]],
[[гаврътващия]],
[[гаврътващият]],
[[гаврътваща]],
[[гаврътващата]],
[[гаврътващо]],
[[гаврътващото]],
[[гаврътващи]],
[[гаврътващите]],
[[гаврътвайки]],
[[гаврътвал съм]],
[[гаврътвала съм]],
[[гаврътвало съм]],
[[гаврътвали сме]],
[[гаврътвал си]],
[[гаврътвала си]],
[[гаврътвало си]],
[[гаврътвали сте]],
[[гаврътвал е]],
[[гаврътвала е]],
[[гаврътвало е]],
[[гаврътвали са]],
[[бях гаврътвал]],
[[бях гаврътвала]],
[[бях гаврътвало]],
[[бяхме гаврътвали]],
[[беше гаврътвал]],
[[беше гаврътвала]],
[[беше гаврътвало]],
[[бяхте гаврътвали]],
[[бяха гаврътвали]],
[[ще гаврътвам]],
[[ще гаврътваме]],
[[ще гаврътваш]],
[[ще гаврътвате]],
[[ще гаврътва]],
[[ще гаврътват]],
[[ще съм гаврътвал]],
[[ще съм гаврътвала]],
[[ще съм гаврътвало]],
[[ще сме гаврътвали]],
[[ще си гаврътвал]],
[[ще си гаврътвала]],
[[ще си гаврътвало]],
[[ще сте гаврътвали]],
[[ще е гаврътвал]],
[[ще е гаврътвала]],
[[ще е гаврътвало]],
[[ще са гаврътвали]],
[[щях да гаврътвам]],
[[щяхме да гаврътваме]],
[[щеше да гаврътваш]],
[[щяхте да гаврътвате]],
[[щеше да гаврътва]],
[[щяха да гаврътват]],
[[щях да съм гаврътвал]],
[[щях да съм гаврътвала]],
[[щях да съм гаврътвало]],
[[щяхме да сме гаврътвали]],
[[щеше да си гаврътвал]],
[[щеше да си гаврътвала]],
[[щеше да си гаврътвало]],
[[щяхте да сте гаврътвали]],
[[щеше да е гаврътвал]],
[[щеше да е гаврътвала]],
[[щеше да е гаврътвало]],
[[щяха да са гаврътвали]],
[[бил съм гаврътвал]],
[[била съм гаврътвала]],
[[било съм гаврътвало]],
[[били сме гаврътвали]],
[[бил си гаврътвал]],
[[била си гаврътвала]],
[[било си гаврътвало]],
[[били сте гаврътвали]],
[[бил е гаврътвал]],
[[била е гаврътвала]],
[[било е гаврътвало]],
[[били са гаврътвали]],
[[щял съм да гаврътвам]],
[[щяла съм да гаврътвам]],
[[щяло съм да гаврътвам]],
[[щели сме да гаврътваме]],
[[щял си да гаврътваш]],
[[щяла си да гаврътваш]],
[[щяло си да гаврътваш]],
[[щели сте да гаврътвате]],
[[щял да гаврътва]],
[[щяла да гаврътва]],
[[щяло да гаврътва]],
[[щели да гаврътват]],
[[щял е да гаврътва]],
[[щяла е да гаврътва]],
[[щяло е да гаврътва]],
[[щели са да гаврътват]],
[[щял съм да съм гаврътвал]],
[[щяла съм да съм гаврътвала]],
[[щяло съм да съм гаврътвало]],
[[щели сме да сме гаврътвали]],
[[щял си да си гаврътвал]],
[[щяла си да си гаврътвала]],
[[щяло си да си гаврътвало]],
[[щели сте да сте гаврътвали]],
[[щял да е гаврътвал]],
[[щяла да е гаврътвала]],
[[щяло да е гаврътвало]],
[[щели да са гаврътвали]],
[[щял е да е гаврътвал]],
[[щяла е да е гаврътвала]],
[[щяло е да е гаврътвало]],
[[щели са да са гаврътвали]],
[[бих гаврътвал]],
[[бих гаврътвала]],
[[бих гаврътвало]],
[[бихме гаврътвали]],
[[би гаврътвал]],
[[би гаврътвала]],
[[би гаврътвало]],
[[бихте гаврътвали]],
[[биха гаврътвали]],
}}</text>
      <sha1>m221061edymsl767keepn75f20pw1zg</sha1>
    </revision>
  </page>
  <page>
    <title>Шаблон:Словоформи/гаврътна</title>
    <ns>10</ns>
    <id>392673</id>
    <revision>
      <id>424703</id>
      <parentid>9424</parentid>
      <timestamp>2005-05-06T16:59:58Z</timestamp>
      <contributor>
        <username>Bgbot</username>
        <id>83</id>
      </contributor>
      <comment>Борислав: Шаблон със словоформи</comment>
      <model>wikitext</model>
      <format>text/x-wiki</format>
      <text bytes="21364" xml:space="preserve">{{Шаблон:Словоформи/Глагол|
  ОСНОВНА ФОРМА = гаврътна
| СЕГ.ВР., 1Л., ЕД.Ч. = гав·рът·на
| СЕГ.ВР., 1Л., МН.Ч. = гав·рът·нем
| СЕГ.ВР., 2Л., ЕД.Ч. = гав·рът·неш
| СЕГ.ВР., 2Л., МН.Ч. = гав·рът·не·те
| СЕГ.ВР., 3Л., ЕД.Ч. = гав·рът·не
| СЕГ.ВР., 3Л., МН.Ч. = гав·рът·нат
| МИН.СВ.ВР., 1Л., ЕД.Ч. = гав·рът·нах
| МИН.СВ.ВР., 1Л., МН.Ч. = гав·рът·нах·ме
| МИН.СВ.ВР., 2Л., ЕД.Ч. = гав·рът·на
| МИН.СВ.ВР., 2Л., МН.Ч. = гав·рът·нах·те
| МИН.СВ.ВР., 3Л., ЕД.Ч. = гав·рът·на
| МИН.СВ.ВР., 3Л., МН.Ч. = гав·рът·на·ха
| МИН.НЕСВ.ВР., 1Л., ЕД.Ч. = гав·рът·нех
| МИН.НЕСВ.ВР., 1Л., МН.Ч. = гав·рът·нех·ме
| МИН.НЕСВ.ВР., 2Л., ЕД.Ч. = гав·рът·не·ше
| МИН.НЕСВ.ВР., 2Л., МН.Ч. = гав·рът·нех·те
| МИН.НЕСВ.ВР., 3Л., ЕД.Ч. = гав·рът·не·ше
| МИН.НЕСВ.ВР., 3Л., МН.Ч. = гав·рът·не·ха
| МИН.НЕОПР.ВР., 1Л., ЕД.Ч., М.Р. = гаврътнал съм
| МИН.НЕОПР.ВР., 1Л., ЕД.Ч., Ж.Р. = гаврътнала съм
| МИН.НЕОПР.ВР., 1Л., ЕД.Ч., СР.Р. = гаврътнало съм
| МИН.НЕОПР.ВР., 1Л., МН.Ч. = гаврътнали сме
| МИН.НЕОПР.ВР., 2Л., ЕД.Ч., М.Р. = гаврътнал си
| МИН.НЕОПР.ВР., 2Л., ЕД.Ч., Ж.Р. = гаврътнала си
| МИН.НЕОПР.ВР., 2Л., ЕД.Ч., СР.Р. = гаврътнало си
| МИН.НЕОПР.ВР., 2Л., МН.Ч. = гаврътнали сте
| МИН.НЕОПР.ВР., 3Л., ЕД.Ч., М.Р. = гаврътнал е
| МИН.НЕОПР.ВР., 3Л., ЕД.Ч., Ж.Р. = гаврътнала е
| МИН.НЕОПР.ВР., 3Л., ЕД.Ч., СР.Р. = гаврътнало е
| МИН.НЕОПР.ВР., 3Л., МН.Ч. = гаврътнали са
| МИН.ПРЕД.ВР., 1Л., ЕД.Ч., М.Р. = бях гаврътнал
| МИН.ПРЕД.ВР., 1Л., ЕД.Ч., Ж.Р. = бях гаврътнала
| МИН.ПРЕД.ВР., 1Л., ЕД.Ч., СР.Р. = бях гаврътнало
| МИН.ПРЕД.ВР., 1Л., МН.Ч. = бяхме гаврътнали
| МИН.ПРЕД.ВР., 2Л., ЕД.Ч., М.Р. = беше гаврътнал
| МИН.ПРЕД.ВР., 2Л., ЕД.Ч., Ж.Р. = беше гаврътнала
| МИН.ПРЕД.ВР., 2Л., ЕД.Ч., СР.Р. = беше гаврътнало
| МИН.ПРЕД.ВР., 2Л., МН.Ч. = бяхте гаврътнали
| МИН.ПРЕД.ВР., 3Л., ЕД.Ч., М.Р. = беше гаврътнал
| МИН.ПРЕД.ВР., 3Л., ЕД.Ч., Ж.Р. = беше гаврътнала
| МИН.ПРЕД.ВР., 3Л., ЕД.Ч., СР.Р. = беше гаврътнало
| МИН.ПРЕД.ВР., 3Л., МН.Ч. = бяха гаврътнали
| БЪД.ВР., 1Л., ЕД.Ч. = ще гаврътна
| БЪД.ВР., 1Л., МН.Ч. = ще гаврътнем
| БЪД.ВР., 2Л., ЕД.Ч. = ще гаврътнеш
| БЪД.ВР., 2Л., МН.Ч. = ще гаврътнете
| БЪД.ВР., 3Л., ЕД.Ч. = ще гаврътне
| БЪД.ВР., 3Л., МН.Ч. = ще гаврътнат
| БЪД.ПРЕД.ВР., 1Л., ЕД.Ч., М.Р. = ще съм гаврътнал
| БЪД.ПРЕД.ВР., 1Л., ЕД.Ч., Ж.Р. = ще съм гаврътнала
| БЪД.ПРЕД.ВР., 1Л., ЕД.Ч., СР.Р. = ще съм гаврътнало
| БЪД.ПРЕД.ВР., 1Л., МН.Ч. = ще сме гаврътнали
| БЪД.ПРЕД.ВР., 2Л., ЕД.Ч., М.Р. = ще си гаврътнал
| БЪД.ПРЕД.ВР., 2Л., ЕД.Ч., Ж.Р. = ще си гаврътнала
| БЪД.ПРЕД.ВР., 2Л., ЕД.Ч., СР.Р. = ще си гаврътнало
| БЪД.ПРЕД.ВР., 2Л., МН.Ч. = ще сте гаврътнали
| БЪД.ПРЕД.ВР., 3Л., ЕД.Ч., М.Р. = ще е гаврътнал
| БЪД.ПРЕД.ВР., 3Л., ЕД.Ч., Ж.Р. = ще е гаврътнала
| БЪД.ПРЕД.ВР., 3Л., ЕД.Ч., СР.Р. = ще е гаврътнало
| БЪД.ПРЕД.ВР., 3Л., МН.Ч. = ще са гаврътнали
| БЪД.ВР. В МИН., 1Л., ЕД.Ч. = щях да гаврътна
| БЪД.ВР. В МИН., 1Л., МН.Ч. = щяхме да гаврътнем
| БЪД.ВР. В МИН., 2Л., ЕД.Ч. = щеше да гаврътнеш
| БЪД.ВР. В МИН., 2Л., МН.Ч. = щяхте да гаврътнете
| БЪД.ВР. В МИН., 3Л., ЕД.Ч. = щеше да гаврътне
| БЪД.ВР. В МИН., 3Л., МН.Ч. = щяха да гаврътнат
| БЪД.ПРЕД.ВР. В МИН., 1Л., ЕД.Ч., М.Р. = щях да съм гаврътнал
| БЪД.ПРЕД.ВР. В МИН., 1Л., ЕД.Ч., Ж.Р. = щях да съм гаврътнала
| БЪД.ПРЕД.ВР. В МИН., 1Л., ЕД.Ч., СР.Р. = щях да съм гаврътнало
| БЪД.ПРЕД.ВР. В МИН., 1Л., МН.Ч. = щяхме да сме гаврътнали
| БЪД.ПРЕД.ВР. В МИН., 2Л., ЕД.Ч., М.Р. = щеше да си гаврътнал
| БЪД.ПРЕД.ВР. В МИН., 2Л., ЕД.Ч., Ж.Р. = щеше да си гаврътнала
| БЪД.ПРЕД.ВР. В МИН., 2Л., ЕД.Ч., СР.Р. = щеше да си гаврътнало
| БЪД.ПРЕД.ВР. В МИН., 2Л., МН.Ч. = щяхте да сте гаврътнали
| БЪД.ПРЕД.ВР. В МИН., 3Л., ЕД.Ч., М.Р. = щеше да е гаврътнал
| БЪД.ПРЕД.ВР. В МИН., 3Л., ЕД.Ч., Ж.Р. = щеше да е гаврътнала
| БЪД.ПРЕД.ВР. В МИН., 3Л., ЕД.Ч., СР.Р. = щеше да е гаврътнало
| БЪД.ПРЕД.ВР. В МИН., 3Л., МН.Ч. = щяха да са гаврътнали
| ПР.НАКЛ., СЕГ.ВР., 1Л., ЕД.Ч., М.Р. = гаврътнел съм
| ПР.НАКЛ., СЕГ.ВР., 1Л., ЕД.Ч., Ж.Р. = гаврътнела съм
| ПР.НАКЛ., СЕГ.ВР., 1Л., ЕД.Ч., СР.Р. = гаврътнело съм
| ПР.НАКЛ., СЕГ.ВР., 1Л., МН.Ч. = гаврътнели сме
| ПР.НАКЛ., СЕГ.ВР., 2Л., ЕД.Ч., М.Р. = гаврътнел си
| ПР.НАКЛ., СЕГ.ВР., 2Л., ЕД.Ч., Ж.Р. = гаврътнела си
| ПР.НАКЛ., СЕГ.ВР., 2Л., ЕД.Ч., СР.Р. = гаврътнело си
| ПР.НАКЛ., СЕГ.ВР., 2Л., МН.Ч. = гаврътнели сте
| ПР.НАКЛ., СЕГ.ВР., 3Л., ЕД.Ч., М.Р. = гаврътнел (е)
| ПР.НАКЛ., СЕГ.ВР., 3Л., ЕД.Ч., Ж.Р. = гаврътнела (е)
| ПР.НАКЛ., СЕГ.ВР., 3Л., ЕД.Ч., СР.Р. = гаврътнело (е)
| ПР.НАКЛ., СЕГ.ВР., 3Л., МН.Ч. = гаврътнели (са)
| ПР.НАКЛ., МИН.СВ.ВР., 1Л., ЕД.Ч., М.Р. = гаврътнал съм
| ПР.НАКЛ., МИН.СВ.ВР., 1Л., ЕД.Ч., Ж.Р. = гаврътнала съм
| ПР.НАКЛ., МИН.СВ.ВР., 1Л., ЕД.Ч., СР.Р. = гаврътнало съм
| ПР.НАКЛ., МИН.СВ.ВР., 1Л., МН.Ч. = гаврътнали сме
| ПР.НАКЛ., МИН.СВ.ВР., 2Л., ЕД.Ч., М.Р. = гаврътнал си
| ПР.НАКЛ., МИН.СВ.ВР., 2Л., ЕД.Ч., Ж.Р. = гаврътнала си
| ПР.НАКЛ., МИН.СВ.ВР., 2Л., ЕД.Ч., СР.Р. = гаврътнало си
| ПР.НАКЛ., МИН.СВ.ВР., 2Л., МН.Ч. = гаврътнали сте
| ПР.НАКЛ., МИН.СВ.ВР., 3Л., ЕД.Ч., М.Р. = гаврътнал (е)
| ПР.НАКЛ., МИН.СВ.ВР., 3Л., ЕД.Ч., Ж.Р. = гаврътнала (е)
| ПР.НАКЛ., МИН.СВ.ВР., 3Л., ЕД.Ч., СР.Р. = гаврътнало (е)
| ПР.НАКЛ., МИН.СВ.ВР., 3Л., МН.Ч. = гаврътнали (са)
| ПР.НАКЛ., МИН.НЕОПР.ВР., 1Л., ЕД.Ч., М.Р. = бил съм гаврътнал
| ПР.НАКЛ., МИН.НЕОПР.ВР., 1Л., ЕД.Ч., Ж.Р. = била съм гаврътнала
| ПР.НАКЛ., МИН.НЕОПР.ВР., 1Л., ЕД.Ч., СР.Р. = било съм гаврътнало
| ПР.НАКЛ., МИН.НЕОПР.ВР., 1Л., МН.Ч. = били сме гаврътнали
| ПР.НАКЛ., МИН.НЕОПР.ВР., 2Л., ЕД.Ч., М.Р. = бил си гаврътнал
| ПР.НАКЛ., МИН.НЕОПР.ВР., 2Л., ЕД.Ч., Ж.Р. = била си гаврътнала
| ПР.НАКЛ., МИН.НЕОПР.ВР., 2Л., ЕД.Ч., СР.Р. = било си гаврътнало
| ПР.НАКЛ., МИН.НЕОПР.ВР., 2Л., МН.Ч. = били сте гаврътнали
| ПР.НАКЛ., МИН.НЕОПР.ВР., 3Л., ЕД.Ч., М.Р. = бил (е) гаврътнал
| ПР.НАКЛ., МИН.НЕОПР.ВР., 3Л., ЕД.Ч., Ж.Р. = била (е) гаврътнала
| ПР.НАКЛ., МИН.НЕОПР.ВР., 3Л., ЕД.Ч., СР.Р. = било (е) гаврътнало
| ПР.НАКЛ., МИН.НЕОПР.ВР., 3Л., МН.Ч. = били (са) гаврътнали
| ПР.НАКЛ., БЪД.ВР., 1Л., ЕД.Ч., М.Р. = щял съм да гаврътна
| ПР.НАКЛ., БЪД.ВР., 1Л., ЕД.Ч., Ж.Р. = щяла съм да гаврътна
| ПР.НАКЛ., БЪД.ВР., 1Л., ЕД.Ч., СР.Р. = щяло съм да гаврътна
| ПР.НАКЛ., БЪД.ВР., 1Л., МН.Ч. = щели сме да гаврътнем
| ПР.НАКЛ., БЪД.ВР., 2Л., ЕД.Ч., М.Р. = щял си да гаврътнеш
| ПР.НАКЛ., БЪД.ВР., 2Л., ЕД.Ч., Ж.Р. = щяла си да гаврътнеш
| ПР.НАКЛ., БЪД.ВР., 2Л., ЕД.Ч., СР.Р. = щяло си да гаврътнеш
| ПР.НАКЛ., БЪД.ВР., 2Л., МН.Ч. = щели сте да гаврътнете
| ПР.НАКЛ., БЪД.ВР., 3Л., ЕД.Ч., М.Р. = щял (е) да гаврътне
| ПР.НАКЛ., БЪД.ВР., 3Л., ЕД.Ч., Ж.Р. = щяла (е) да гаврътне
| ПР.НАКЛ., БЪД.ВР., 3Л., ЕД.Ч., СР.Р. = щяло (е) да гаврътне
| ПР.НАКЛ., БЪД.ВР., 3Л., МН.Ч. = щели (са) да гаврътнат
| ПР.НАКЛ., БЪД.ПРЕД.ВР., 1Л., ЕД.Ч., М.Р. = щял съм да съм гаврътнал
| ПР.НАКЛ., БЪД.ПРЕД.ВР., 1Л., ЕД.Ч., Ж.Р. = щяла съм да съм гаврътнала
| ПР.НАКЛ., БЪД.ПРЕД.ВР., 1Л., ЕД.Ч., СР.Р. = щяло съм да съм гаврътнало
| ПР.НАКЛ., БЪД.ПРЕД.ВР., 1Л., МН.Ч. = щели сме да сме гаврътнали
| ПР.НАКЛ., БЪД.ПРЕД.ВР., 2Л., ЕД.Ч., М.Р. = щял си да си гаврътнал
| ПР.НАКЛ., БЪД.ПРЕД.ВР., 2Л., ЕД.Ч., Ж.Р. = щяла си да си гаврътнала
| ПР.НАКЛ., БЪД.ПРЕД.ВР., 2Л., ЕД.Ч., СР.Р. = щяло си да си гаврътнало
| ПР.НАКЛ., БЪД.ПРЕД.ВР., 2Л., МН.Ч. = щели сте да сте гаврътнали
| ПР.НАКЛ., БЪД.ПРЕД.ВР., 3Л., ЕД.Ч., М.Р. = щял (е) да е гаврътнал
| ПР.НАКЛ., БЪД.ПРЕД.ВР., 3Л., ЕД.Ч., Ж.Р. = щяла (е) да е гаврътнала
| ПР.НАКЛ., БЪД.ПРЕД.ВР., 3Л., ЕД.Ч., СР.Р. = щяло (е) да е гаврътнало
| ПР.НАКЛ., БЪД.ПРЕД.ВР., 3Л., МН.Ч. = щели (са) да са гаврътнали
| УСЛОВНО НАКЛОНЕНИЕ, 1Л., ЕД.Ч., М.Р. = бих гаврътнал
| УСЛОВНО НАКЛОНЕНИЕ, 1Л., ЕД.Ч., Ж.Р. = бих гаврътнала
| УСЛОВНО НАКЛОНЕНИЕ, 1Л., ЕД.Ч., СР.Р. = бих гаврътнало
| УСЛОВНО НАКЛОНЕНИЕ, 1Л., МН.Ч. = бихме гаврътнали
| УСЛОВНО НАКЛОНЕНИЕ, 2Л., ЕД.Ч., М.Р. = би гаврътнал
| УСЛОВНО НАКЛОНЕНИЕ, 2Л., ЕД.Ч., Ж.Р. = би гаврътнала
| УСЛОВНО НАКЛОНЕНИЕ, 2Л., ЕД.Ч., СР.Р. = би гаврътнало
| УСЛОВНО НАКЛОНЕНИЕ, 2Л., МН.Ч. = бихте гаврътнали
| УСЛОВНО НАКЛОНЕНИЕ, 3Л., ЕД.Ч., М.Р. = би гаврътнал
| УСЛОВНО НАКЛОНЕНИЕ, 3Л., ЕД.Ч., Ж.Р. = би гаврътнала
| УСЛОВНО НАКЛОНЕНИЕ, 3Л., ЕД.Ч., СР.Р. = би гаврътнало
| УСЛОВНО НАКЛОНЕНИЕ, 3Л., МН.Ч. = биха гаврътнали
| ПОВЕЛИТЕЛНО НАКЛОНЕНИЕ, ЕД.Ч. = гав·рът·ни
| ПОВЕЛИТЕЛНО НАКЛОНЕНИЕ, МН.Ч. = гав·рът·не·те
| МИН.СТРАД.ПРИЧ. М.Р. = гав·рът·нат
| МИН.СТРАД.ПРИЧ. М.Р. НЕПЪЛЕН ЧЛЕН = гав·рът·на·тия
| МИН.СТРАД.ПРИЧ. М.Р. ПЪЛЕН ЧЛЕН = гав·рът·на·ти·ят
| МИН.СТРАД.ПРИЧ. Ж.Р. = гав·рът·на·та
| МИН.СТРАД.ПРИЧ. Ж.Р. ЧЛЕН = гав·рът·на·та·та
| МИН.СТРАД.ПРИЧ. СР.Р. = гав·рът·на·то
| МИН.СТРАД.ПРИЧ. СР.Р. ЧЛЕН = гав·рът·на·то·то
| МИН.СТРАД.ПРИЧ. МН.Ч. = гав·рът·на·ти
| МИН.СТРАД.ПРИЧ. МН.Ч. ЧЛЕН = гав·рът·на·ти·те
| МИН.ДЕЯТ.СВ.ПРИЧ. М.Р. = гав·рът·нал
| МИН.ДЕЯТ.СВ.ПРИЧ. М.Р. НЕПЪЛЕН ЧЛЕН = гав·рът·на·лия
| МИН.ДЕЯТ.СВ.ПРИЧ. М.Р. ПЪЛЕН ЧЛЕН = гав·рът·на·ли·ят
| МИН.ДЕЯТ.СВ.ПРИЧ. Ж.Р. = гав·рът·на·ла
| МИН.ДЕЯТ.СВ.ПРИЧ. Ж.Р. ЧЛЕН = гав·рът·на·ла·та
| МИН.ДЕЯТ.СВ.ПРИЧ. СР.Р. = гав·рът·на·ло
| МИН.ДЕЯТ.СВ.ПРИЧ. СР.Р. ЧЛЕН = гав·рът·на·ло·то
| МИН.ДЕЯТ.СВ.ПРИЧ. МН.Ч. = гав·рът·на·ли
| МИН.ДЕЯТ.СВ.ПРИЧ. МН.Ч. ЧЛЕН = гав·рът·на·ли·те
| МИН.ДЕЯТ.НЕСВ.ПРИЧ. М.Р. = гав·рът·нел
| МИН.ДЕЯТ.НЕСВ.ПРИЧ. М.Р. НЕПЪЛЕН ЧЛЕН = гав·рът·не·лия
| МИН.ДЕЯТ.НЕСВ.ПРИЧ. М.Р. ПЪЛЕН ЧЛЕН = гав·рът·не·ли·ят
| МИН.ДЕЯТ.НЕСВ.ПРИЧ. Ж.Р. = гав·рът·не·ла
| МИН.ДЕЯТ.НЕСВ.ПРИЧ. Ж.Р. ЧЛЕН = гав·рът·не·ла·та
| МИН.ДЕЯТ.НЕСВ.ПРИЧ. СР.Р. = гав·рът·не·ло
| МИН.ДЕЯТ.НЕСВ.ПРИЧ. СР.Р. ЧЛЕН = гав·рът·не·ло·то
| МИН.ДЕЯТ.НЕСВ.ПРИЧ. МН.Ч. = гав·рът·не·ли
| МИН.ДЕЯТ.НЕСВ.ПРИЧ. МН.Ч. ЧЛЕН = гав·рът·не·ли·те
| СЕГ.ДЕЯТ.ПРИЧ. М.Р. = —
| СЕГ.ДЕЯТ.ПРИЧ. М.Р. НЕПЪЛЕН ЧЛЕН = —
| СЕГ.ДЕЯТ.ПРИЧ. М.Р. ПЪЛЕН ЧЛЕН = —
| СЕГ.ДЕЯТ.ПРИЧ. Ж.Р. = —
| СЕГ.ДЕЯТ.ПРИЧ. Ж.Р. ЧЛЕН = —
| СЕГ.ДЕЯТ.ПРИЧ. СР.Р. = —
| СЕГ.ДЕЯТ.ПРИЧ. СР.Р. ЧЛЕН = —
| СЕГ.ДЕЯТ.ПРИЧ. МН.Ч. = —
| СЕГ.ДЕЯТ.ПРИЧ. МН.Ч. ЧЛЕН = —
| ДЕЕПРИЧАСТИЕ = —
| СКРИТИ ПРЕПРАТКИ = 
[[гаврътна]],
[[гаврътнеш]],
[[гаврътне]],
[[гаврътнем]],
[[гаврътнете]],
[[гаврътнат]],
[[гаврътнах]],
[[гаврътнахме]],
[[гаврътнахте]],
[[гаврътнаха]],
[[гаврътнех]],
[[гаврътнеше]],
[[гаврътнехме]],
[[гаврътнехте]],
[[гаврътнеха]],
[[гаврътни]],
[[гаврътнал]],
[[гаврътналия]],
[[гаврътналият]],
[[гаврътнала]],
[[гаврътналата]],
[[гаврътнало]],
[[гаврътналото]],
[[гаврътнали]],
[[гаврътналите]],
[[гаврътнел]],
[[гаврътнелия]],
[[гаврътнелият]],
[[гаврътнела]],
[[гаврътнелата]],
[[гаврътнело]],
[[гаврътнелото]],
[[гаврътнели]],
[[гаврътнелите]],
[[гаврътнатия]],
[[гаврътнатият]],
[[гаврътната]],
[[гаврътнатата]],
[[гаврътнато]],
[[гаврътнатото]],
[[гаврътнати]],
[[гаврътнатите]],
[[гаврътнал съм]],
[[гаврътнала съм]],
[[гаврътнало съм]],
[[гаврътнали сме]],
[[гаврътнал си]],
[[гаврътнала си]],
[[гаврътнало си]],
[[гаврътнали сте]],
[[гаврътнал е]],
[[гаврътнала е]],
[[гаврътнало е]],
[[гаврътнали са]],
[[бях гаврътнал]],
[[бях гаврътнала]],
[[бях гаврътнало]],
[[бяхме гаврътнали]],
[[беше гаврътнал]],
[[беше гаврътнала]],
[[беше гаврътнало]],
[[бяхте гаврътнали]],
[[бяха гаврътнали]],
[[ще гаврътна]],
[[ще гаврътнем]],
[[ще гаврътнеш]],
[[ще гаврътнете]],
[[ще гаврътне]],
[[ще гаврътнат]],
[[ще съм гаврътнал]],
[[ще съм гаврътнала]],
[[ще съм гаврътнало]],
[[ще сме гаврътнали]],
[[ще си гаврътнал]],
[[ще си гаврътнала]],
[[ще си гаврътнало]],
[[ще сте гаврътнали]],
[[ще е гаврътнал]],
[[ще е гаврътнала]],
[[ще е гаврътнало]],
[[ще са гаврътнали]],
[[щях да гаврътна]],
[[щяхме да гаврътнем]],
[[щеше да гаврътнеш]],
[[щяхте да гаврътнете]],
[[щеше да гаврътне]],
[[щяха да гаврътнат]],
[[щях да съм гаврътнал]],
[[щях да съм гаврътнала]],
[[щях да съм гаврътнало]],
[[щяхме да сме гаврътнали]],
[[щеше да си гаврътнал]],
[[щеше да си гаврътнала]],
[[щеше да си гаврътнало]],
[[щяхте да сте гаврътнали]],
[[щеше да е гаврътнал]],
[[щеше да е гаврътнала]],
[[щеше да е гаврътнало]],
[[щяха да са гаврътнали]],
[[гаврътнел съм]],
[[гаврътнела съм]],
[[гаврътнело съм]],
[[гаврътнели сме]],
[[гаврътнел си]],
[[гаврътнела си]],
[[гаврътнело си]],
[[гаврътнели сте]],
[[гаврътнел е]],
[[гаврътнела е]],
[[гаврътнело е]],
[[гаврътнели са]],
[[бил съм гаврътнал]],
[[била съм гаврътнала]],
[[било съм гаврътнало]],
[[били сме гаврътнали]],
[[бил си гаврътнал]],
[[била си гаврътнала]],
[[било си гаврътнало]],
[[били сте гаврътнали]],
[[бил е гаврътнал]],
[[била е гаврътнала]],
[[било е гаврътнало]],
[[били са гаврътнали]],
[[щял съм да гаврътна]],
[[щяла съм да гаврътна]],
[[щяло съм да гаврътна]],
[[щели сме да гаврътнем]],
[[щял си да гаврътнеш]],
[[щяла си да гаврътнеш]],
[[щяло си да гаврътнеш]],
[[щели сте да гаврътнете]],
[[щял да гаврътне]],
[[щяла да гаврътне]],
[[щяло да гаврътне]],
[[щели да гаврътнат]],
[[щял е да гаврътне]],
[[щяла е да гаврътне]],
[[щяло е да гаврътне]],
[[щели са да гаврътнат]],
[[щял съм да съм гаврътнал]],
[[щяла съм да съм гаврътнала]],
[[щяло съм да съм гаврътнало]],
[[щели сме да сме гаврътнали]],
[[щял си да си гаврътнал]],
[[щяла си да си гаврътнала]],
[[щяло си да си гаврътнало]],
[[щели сте да сте гаврътнали]],
[[щял да е гаврътнал]],
[[щяла да е гаврътнала]],
[[щяло да е гаврътнало]],
[[щели да са гаврътнали]],
[[щял е да е гаврътнал]],
[[щяла е да е гаврътнала]],
[[щяло е да е гаврътнало]],
[[щели са да са гаврътнали]],
[[бих гаврътнал]],
[[бих гаврътнала]],
[[бих гаврътнало]],
[[бихме гаврътнали]],
[[би гаврътнал]],
[[би гаврътнала]],
[[би гаврътнало]],
[[бихте гаврътнали]],
[[биха гаврътнали]],
}}</text>
      <sha1>kp1m7ww22hen7b53z4qfgipqqfgi111</sha1>
    </revision>
  </page>
  <page>
    <title>Шаблон:Словоформи/гавря</title>
    <ns>10</ns>
    <id>434526</id>
    <revision>
      <id>466508</id>
      <timestamp>2005-05-07T12:21:17Z</timestamp>
      <contributor>
        <username>Bgbot</username>
        <id>83</id>
      </contributor>
      <comment>Борислав: Шаблон със словоформи</comment>
      <model>wikitext</model>
      <format>text/x-wiki</format>
      <text bytes="19620" xml:space="preserve">{{Шаблон:Словоформи/Глагол|
  ОСНОВНА ФОРМА = гавря
| СЕГ.ВР., 1Л., ЕД.Ч. = гав·ря
| СЕГ.ВР., 1Л., МН.Ч. = гав·рим
| СЕГ.ВР., 2Л., ЕД.Ч. = гав·риш
| СЕГ.ВР., 2Л., МН.Ч. = гав·ри·те
| СЕГ.ВР., 3Л., ЕД.Ч. = гав·ри
| СЕГ.ВР., 3Л., МН.Ч. = гав·рят
| МИН.СВ.ВР., 1Л., ЕД.Ч. = гав·рих
| МИН.СВ.ВР., 1Л., МН.Ч. = гав·рих·ме
| МИН.СВ.ВР., 2Л., ЕД.Ч. = гав·ри
| МИН.СВ.ВР., 2Л., МН.Ч. = гав·рих·те
| МИН.СВ.ВР., 3Л., ЕД.Ч. = гав·ри
| МИН.СВ.ВР., 3Л., МН.Ч. = гав·ри·ха
| МИН.НЕСВ.ВР., 1Л., ЕД.Ч. = гав·рех
| МИН.НЕСВ.ВР., 1Л., МН.Ч. = гав·рех·ме
| МИН.НЕСВ.ВР., 2Л., ЕД.Ч. = гав·ре·ше
| МИН.НЕСВ.ВР., 2Л., МН.Ч. = гав·рех·те
| МИН.НЕСВ.ВР., 3Л., ЕД.Ч. = гав·ре·ше
| МИН.НЕСВ.ВР., 3Л., МН.Ч. = гав·ре·ха
| МИН.НЕОПР.ВР., 1Л., ЕД.Ч., М.Р. = гаврил съм
| МИН.НЕОПР.ВР., 1Л., ЕД.Ч., Ж.Р. = гаврила съм
| МИН.НЕОПР.ВР., 1Л., ЕД.Ч., СР.Р. = гаврило съм
| МИН.НЕОПР.ВР., 1Л., МН.Ч. = гаврили сме
| МИН.НЕОПР.ВР., 2Л., ЕД.Ч., М.Р. = гаврил си
| МИН.НЕОПР.ВР., 2Л., ЕД.Ч., Ж.Р. = гаврила си
| МИН.НЕОПР.ВР., 2Л., ЕД.Ч., СР.Р. = гаврило си
| МИН.НЕОПР.ВР., 2Л., МН.Ч. = гаврили сте
| МИН.НЕОПР.ВР., 3Л., ЕД.Ч., М.Р. = гаврил е
| МИН.НЕОПР.ВР., 3Л., ЕД.Ч., Ж.Р. = гаврила е
| МИН.НЕОПР.ВР., 3Л., ЕД.Ч., СР.Р. = гаврило е
| МИН.НЕОПР.ВР., 3Л., МН.Ч. = гаврили са
| МИН.ПРЕД.ВР., 1Л., ЕД.Ч., М.Р. = бях гаврил
| МИН.ПРЕД.ВР., 1Л., ЕД.Ч., Ж.Р. = бях гаврила
| МИН.ПРЕД.ВР., 1Л., ЕД.Ч., СР.Р. = бях гаврило
| МИН.ПРЕД.ВР., 1Л., МН.Ч. = бяхме гаврили
| МИН.ПРЕД.ВР., 2Л., ЕД.Ч., М.Р. = беше гаврил
| МИН.ПРЕД.ВР., 2Л., ЕД.Ч., Ж.Р. = беше гаврила
| МИН.ПРЕД.ВР., 2Л., ЕД.Ч., СР.Р. = беше гаврило
| МИН.ПРЕД.ВР., 2Л., МН.Ч. = бяхте гаврили
| МИН.ПРЕД.ВР., 3Л., ЕД.Ч., М.Р. = беше гаврил
| МИН.ПРЕД.ВР., 3Л., ЕД.Ч., Ж.Р. = беше гаврила
| МИН.ПРЕД.ВР., 3Л., ЕД.Ч., СР.Р. = беше гаврило
| МИН.ПРЕД.ВР., 3Л., МН.Ч. = бяха гаврили
| БЪД.ВР., 1Л., ЕД.Ч. = ще гавря
| БЪД.ВР., 1Л., МН.Ч. = ще гаврим
| БЪД.ВР., 2Л., ЕД.Ч. = ще гавриш
| БЪД.ВР., 2Л., МН.Ч. = ще гаврите
| БЪД.ВР., 3Л., ЕД.Ч. = ще гаври
| БЪД.ВР., 3Л., МН.Ч. = ще гаврят
| БЪД.ПРЕД.ВР., 1Л., ЕД.Ч., М.Р. = ще съм гаврил
| БЪД.ПРЕД.ВР., 1Л., ЕД.Ч., Ж.Р. = ще съм гаврила
| БЪД.ПРЕД.ВР., 1Л., ЕД.Ч., СР.Р. = ще съм гаврило
| БЪД.ПРЕД.ВР., 1Л., МН.Ч. = ще сме гаврили
| БЪД.ПРЕД.ВР., 2Л., ЕД.Ч., М.Р. = ще си гаврил
| БЪД.ПРЕД.ВР., 2Л., ЕД.Ч., Ж.Р. = ще си гаврила
| БЪД.ПРЕД.ВР., 2Л., ЕД.Ч., СР.Р. = ще си гаврило
| БЪД.ПРЕД.ВР., 2Л., МН.Ч. = ще сте гаврили
| БЪД.ПРЕД.ВР., 3Л., ЕД.Ч., М.Р. = ще е гаврил
| БЪД.ПРЕД.ВР., 3Л., ЕД.Ч., Ж.Р. = ще е гаврила
| БЪД.ПРЕД.ВР., 3Л., ЕД.Ч., СР.Р. = ще е гаврило
| БЪД.ПРЕД.ВР., 3Л., МН.Ч. = ще са гаврили
| БЪД.ВР. В МИН., 1Л., ЕД.Ч. = щях да гавря
| БЪД.ВР. В МИН., 1Л., МН.Ч. = щяхме да гаврим
| БЪД.ВР. В МИН., 2Л., ЕД.Ч. = щеше да гавриш
| БЪД.ВР. В МИН., 2Л., МН.Ч. = щяхте да гаврите
| БЪД.ВР. В МИН., 3Л., ЕД.Ч. = щеше да гаври
| БЪД.ВР. В МИН., 3Л., МН.Ч. = щяха да гаврят
| БЪД.ПРЕД.ВР. В МИН., 1Л., ЕД.Ч., М.Р. = щях да съм гаврил
| БЪД.ПРЕД.ВР. В МИН., 1Л., ЕД.Ч., Ж.Р. = щях да съм гаврила
| БЪД.ПРЕД.ВР. В МИН., 1Л., ЕД.Ч., СР.Р. = щях да съм гаврило
| БЪД.ПРЕД.ВР. В МИН., 1Л., МН.Ч. = щяхме да сме гаврили
| БЪД.ПРЕД.ВР. В МИН., 2Л., ЕД.Ч., М.Р. = щеше да си гаврил
| БЪД.ПРЕД.ВР. В МИН., 2Л., ЕД.Ч., Ж.Р. = щеше да си гаврила
| БЪД.ПРЕД.ВР. В МИН., 2Л., ЕД.Ч., СР.Р. = щеше да си гаврило
| БЪД.ПРЕД.ВР. В МИН., 2Л., МН.Ч. = щяхте да сте гаврили
| БЪД.ПРЕД.ВР. В МИН., 3Л., ЕД.Ч., М.Р. = щеше да е гаврил
| БЪД.ПРЕД.ВР. В МИН., 3Л., ЕД.Ч., Ж.Р. = щеше да е гаврила
| БЪД.ПРЕД.ВР. В МИН., 3Л., ЕД.Ч., СР.Р. = щеше да е гаврило
| БЪД.ПРЕД.ВР. В МИН., 3Л., МН.Ч. = щяха да са гаврили
| ПР.НАКЛ., СЕГ.ВР., 1Л., ЕД.Ч., М.Р. = гаврел съм
| ПР.НАКЛ., СЕГ.ВР., 1Л., ЕД.Ч., Ж.Р. = гаврела съм
| ПР.НАКЛ., СЕГ.ВР., 1Л., ЕД.Ч., СР.Р. = гаврело съм
| ПР.НАКЛ., СЕГ.ВР., 1Л., МН.Ч. = гаврели сме
| ПР.НАКЛ., СЕГ.ВР., 2Л., ЕД.Ч., М.Р. = гаврел си
| ПР.НАКЛ., СЕГ.ВР., 2Л., ЕД.Ч., Ж.Р. = гаврела си
| ПР.НАКЛ., СЕГ.ВР., 2Л., ЕД.Ч., СР.Р. = гаврело си
| ПР.НАКЛ., СЕГ.ВР., 2Л., МН.Ч. = гаврели сте
| ПР.НАКЛ., СЕГ.ВР., 3Л., ЕД.Ч., М.Р. = гаврел (е)
| ПР.НАКЛ., СЕГ.ВР., 3Л., ЕД.Ч., Ж.Р. = гаврела (е)
| ПР.НАКЛ., СЕГ.ВР., 3Л., ЕД.Ч., СР.Р. = гаврело (е)
| ПР.НАКЛ., СЕГ.ВР., 3Л., МН.Ч. = гаврели (са)
| ПР.НАКЛ., МИН.СВ.ВР., 1Л., ЕД.Ч., М.Р. = гаврил съм
| ПР.НАКЛ., МИН.СВ.ВР., 1Л., ЕД.Ч., Ж.Р. = гаврила съм
| ПР.НАКЛ., МИН.СВ.ВР., 1Л., ЕД.Ч., СР.Р. = гаврило съм
| ПР.НАКЛ., МИН.СВ.ВР., 1Л., МН.Ч. = гаврили сме
| ПР.НАКЛ., МИН.СВ.ВР., 2Л., ЕД.Ч., М.Р. = гаврил си
| ПР.НАКЛ., МИН.СВ.ВР., 2Л., ЕД.Ч., Ж.Р. = гаврила си
| ПР.НАКЛ., МИН.СВ.ВР., 2Л., ЕД.Ч., СР.Р. = гаврило си
| ПР.НАКЛ., МИН.СВ.ВР., 2Л., МН.Ч. = гаврили сте
| ПР.НАКЛ., МИН.СВ.ВР., 3Л., ЕД.Ч., М.Р. = гаврил (е)
| ПР.НАКЛ., МИН.СВ.ВР., 3Л., ЕД.Ч., Ж.Р. = гаврила (е)
| ПР.НАКЛ., МИН.СВ.ВР., 3Л., ЕД.Ч., СР.Р. = гаврило (е)
| ПР.НАКЛ., МИН.СВ.ВР., 3Л., МН.Ч. = гаврили (са)
| ПР.НАКЛ., МИН.НЕОПР.ВР., 1Л., ЕД.Ч., М.Р. = бил съм гаврил
| ПР.НАКЛ., МИН.НЕОПР.ВР., 1Л., ЕД.Ч., Ж.Р. = била съм гаврила
| ПР.НАКЛ., МИН.НЕОПР.ВР., 1Л., ЕД.Ч., СР.Р. = било съм гаврило
| ПР.НАКЛ., МИН.НЕОПР.ВР., 1Л., МН.Ч. = били сме гаврили
| ПР.НАКЛ., МИН.НЕОПР.ВР., 2Л., ЕД.Ч., М.Р. = бил си гаврил
| ПР.НАКЛ., МИН.НЕОПР.ВР., 2Л., ЕД.Ч., Ж.Р. = била си гаврила
| ПР.НАКЛ., МИН.НЕОПР.ВР., 2Л., ЕД.Ч., СР.Р. = било си гаврило
| ПР.НАКЛ., МИН.НЕОПР.ВР., 2Л., МН.Ч. = били сте гаврили
| ПР.НАКЛ., МИН.НЕОПР.ВР., 3Л., ЕД.Ч., М.Р. = бил (е) гаврил
| ПР.НАКЛ., МИН.НЕОПР.ВР., 3Л., ЕД.Ч., Ж.Р. = била (е) гаврила
| ПР.НАКЛ., МИН.НЕОПР.ВР., 3Л., ЕД.Ч., СР.Р. = било (е) гаврило
| ПР.НАКЛ., МИН.НЕОПР.ВР., 3Л., МН.Ч. = били (са) гаврили
| ПР.НАКЛ., БЪД.ВР., 1Л., ЕД.Ч., М.Р. = щял съм да гавря
| ПР.НАКЛ., БЪД.ВР., 1Л., ЕД.Ч., Ж.Р. = щяла съм да гавря
| ПР.НАКЛ., БЪД.ВР., 1Л., ЕД.Ч., СР.Р. = щяло съм да гавря
| ПР.НАКЛ., БЪД.ВР., 1Л., МН.Ч. = щели сме да гаврим
| ПР.НАКЛ., БЪД.ВР., 2Л., ЕД.Ч., М.Р. = щял си да гавриш
| ПР.НАКЛ., БЪД.ВР., 2Л., ЕД.Ч., Ж.Р. = щяла си да гавриш
| ПР.НАКЛ., БЪД.ВР., 2Л., ЕД.Ч., СР.Р. = щяло си да гавриш
| ПР.НАКЛ., БЪД.ВР., 2Л., МН.Ч. = щели сте да гаврите
| ПР.НАКЛ., БЪД.ВР., 3Л., ЕД.Ч., М.Р. = щял (е) да гаври
| ПР.НАКЛ., БЪД.ВР., 3Л., ЕД.Ч., Ж.Р. = щяла (е) да гаври
| ПР.НАКЛ., БЪД.ВР., 3Л., ЕД.Ч., СР.Р. = щяло (е) да гаври
| ПР.НАКЛ., БЪД.ВР., 3Л., МН.Ч. = щели (са) да гаврят
| ПР.НАКЛ., БЪД.ПРЕД.ВР., 1Л., ЕД.Ч., М.Р. = щял съм да съм гаврил
| ПР.НАКЛ., БЪД.ПРЕД.ВР., 1Л., ЕД.Ч., Ж.Р. = щяла съм да съм гаврила
| ПР.НАКЛ., БЪД.ПРЕД.ВР., 1Л., ЕД.Ч., СР.Р. = щяло съм да съм гаврило
| ПР.НАКЛ., БЪД.ПРЕД.ВР., 1Л., МН.Ч. = щели сме да сме гаврили
| ПР.НАКЛ., БЪД.ПРЕД.ВР., 2Л., ЕД.Ч., М.Р. = щял си да си гаврил
| ПР.НАКЛ., БЪД.ПРЕД.ВР., 2Л., ЕД.Ч., Ж.Р. = щяла си да си гаврила
| ПР.НАКЛ., БЪД.ПРЕД.ВР., 2Л., ЕД.Ч., СР.Р. = щяло си да си гаврило
| ПР.НАКЛ., БЪД.ПРЕД.ВР., 2Л., МН.Ч. = щели сте да сте гаврили
| ПР.НАКЛ., БЪД.ПРЕД.ВР., 3Л., ЕД.Ч., М.Р. = щял (е) да е гаврил
| ПР.НАКЛ., БЪД.ПРЕД.ВР., 3Л., ЕД.Ч., Ж.Р. = щяла (е) да е гаврила
| ПР.НАКЛ., БЪД.ПРЕД.ВР., 3Л., ЕД.Ч., СР.Р. = щяло (е) да е гаврило
| ПР.НАКЛ., БЪД.ПРЕД.ВР., 3Л., МН.Ч. = щели (са) да са гаврили
| УСЛОВНО НАКЛОНЕНИЕ, 1Л., ЕД.Ч., М.Р. = бих гаврил
| УСЛОВНО НАКЛОНЕНИЕ, 1Л., ЕД.Ч., Ж.Р. = бих гаврила
| УСЛОВНО НАКЛОНЕНИЕ, 1Л., ЕД.Ч., СР.Р. = бих гаврило
| УСЛОВНО НАКЛОНЕНИЕ, 1Л., МН.Ч. = бихме гаврили
| УСЛОВНО НАКЛОНЕНИЕ, 2Л., ЕД.Ч., М.Р. = би гаврил
| УСЛОВНО НАКЛОНЕНИЕ, 2Л., ЕД.Ч., Ж.Р. = би гаврила
| УСЛОВНО НАКЛОНЕНИЕ, 2Л., ЕД.Ч., СР.Р. = би гаврило
| УСЛОВНО НАКЛОНЕНИЕ, 2Л., МН.Ч. = бихте гаврили
| УСЛОВНО НАКЛОНЕНИЕ, 3Л., ЕД.Ч., М.Р. = би гаврил
| УСЛОВНО НАКЛОНЕНИЕ, 3Л., ЕД.Ч., Ж.Р. = би гаврила
| УСЛОВНО НАКЛОНЕНИЕ, 3Л., ЕД.Ч., СР.Р. = би гаврило
| УСЛОВНО НАКЛОНЕНИЕ, 3Л., МН.Ч. = биха гаврили
| ПОВЕЛИТЕЛНО НАКЛОНЕНИЕ, ЕД.Ч. = гав·ри
| ПОВЕЛИТЕЛНО НАКЛОНЕНИЕ, МН.Ч. = гав·ре·те
| МИН.СТРАД.ПРИЧ. М.Р. = гав·рен
| МИН.СТРАД.ПРИЧ. М.Р. НЕПЪЛЕН ЧЛЕН = гав·ре·ния
| МИН.СТРАД.ПРИЧ. М.Р. ПЪЛЕН ЧЛЕН = гав·ре·ни·ят
| МИН.СТРАД.ПРИЧ. Ж.Р. = гав·ре·на
| МИН.СТРАД.ПРИЧ. Ж.Р. ЧЛЕН = гав·ре·на·та
| МИН.СТРАД.ПРИЧ. СР.Р. = гав·ре·но
| МИН.СТРАД.ПРИЧ. СР.Р. ЧЛЕН = гав·ре·но·то
| МИН.СТРАД.ПРИЧ. МН.Ч. = гав·ре·ни
| МИН.СТРАД.ПРИЧ. МН.Ч. ЧЛЕН = гав·ре·ни·те
| МИН.ДЕЯТ.СВ.ПРИЧ. М.Р. = гав·рил
| МИН.ДЕЯТ.СВ.ПРИЧ. М.Р. НЕПЪЛЕН ЧЛЕН = гав·ри·лия
| МИН.ДЕЯТ.СВ.ПРИЧ. М.Р. ПЪЛЕН ЧЛЕН = гав·ри·ли·ят
| МИН.ДЕЯТ.СВ.ПРИЧ. Ж.Р. = гав·ри·ла
| МИН.ДЕЯТ.СВ.ПРИЧ. Ж.Р. ЧЛЕН = гав·ри·ла·та
| МИН.ДЕЯТ.СВ.ПРИЧ. СР.Р. = гав·ри·ло
| МИН.ДЕЯТ.СВ.ПРИЧ. СР.Р. ЧЛЕН = гав·ри·ло·то
| МИН.ДЕЯТ.СВ.ПРИЧ. МН.Ч. = гав·ри·ли
| МИН.ДЕЯТ.СВ.ПРИЧ. МН.Ч. ЧЛЕН = гав·ри·ли·те
| МИН.ДЕЯТ.НЕСВ.ПРИЧ. М.Р. = гав·рел
| МИН.ДЕЯТ.НЕСВ.ПРИЧ. М.Р. НЕПЪЛЕН ЧЛЕН = гав·ре·лия
| МИН.ДЕЯТ.НЕСВ.ПРИЧ. М.Р. ПЪЛЕН ЧЛЕН = гав·ре·ли·ят
| МИН.ДЕЯТ.НЕСВ.ПРИЧ. Ж.Р. = гав·ре·ла
| МИН.ДЕЯТ.НЕСВ.ПРИЧ. Ж.Р. ЧЛЕН = гав·ре·ла·та
| МИН.ДЕЯТ.НЕСВ.ПРИЧ. СР.Р. = гав·ре·ло
| МИН.ДЕЯТ.НЕСВ.ПРИЧ. СР.Р. ЧЛЕН = гав·ре·ло·то
| МИН.ДЕЯТ.НЕСВ.ПРИЧ. МН.Ч. = гав·ре·ли
| МИН.ДЕЯТ.НЕСВ.ПРИЧ. МН.Ч. ЧЛЕН = гав·ре·ли·те
| СЕГ.ДЕЯТ.ПРИЧ. М.Р. = гав·рещ
| СЕГ.ДЕЯТ.ПРИЧ. М.Р. НЕПЪЛЕН ЧЛЕН = гав·ре·щия
| СЕГ.ДЕЯТ.ПРИЧ. М.Р. ПЪЛЕН ЧЛЕН = гав·ре·щи·ят
| СЕГ.ДЕЯТ.ПРИЧ. Ж.Р. = гав·ре·ща
| СЕГ.ДЕЯТ.ПРИЧ. Ж.Р. ЧЛЕН = гав·ре·ща·та
| СЕГ.ДЕЯТ.ПРИЧ. СР.Р. = гав·ре·що
| СЕГ.ДЕЯТ.ПРИЧ. СР.Р. ЧЛЕН = гав·ре·що·то
| СЕГ.ДЕЯТ.ПРИЧ. МН.Ч. = гав·ре·щи
| СЕГ.ДЕЯТ.ПРИЧ. МН.Ч. ЧЛЕН = гав·ре·щи·те
| ДЕЕПРИЧАСТИЕ = гав·рей·ки
| СКРИТИ ПРЕПРАТКИ = 
[[гавря]],
[[гавриш]],
[[гаври]],
[[гаврим]],
[[гаврите]],
[[гаврят]],
[[гаврих]],
[[гаврихме]],
[[гаврихте]],
[[гавриха]],
[[гаврех]],
[[гавреше]],
[[гаврехме]],
[[гаврехте]],
[[гавреха]],
[[гаврете]],
[[гаврил]],
[[гаврилия]],
[[гаврилият]],
[[гаврила]],
[[гаврилата]],
[[гаврило]],
[[гаврилото]],
[[гаврили]],
[[гаврилите]],
[[гаврел]],
[[гаврелия]],
[[гаврелият]],
[[гаврела]],
[[гаврелата]],
[[гаврело]],
[[гаврелото]],
[[гаврели]],
[[гаврелите]],
[[гаврен]],
[[гаврения]],
[[гавреният]],
[[гаврена]],
[[гаврената]],
[[гаврено]],
[[гавреното]],
[[гаврени]],
[[гаврените]],
[[гаврещ]],
[[гаврещия]],
[[гаврещият]],
[[гавреща]],
[[гаврещата]],
[[гаврещо]],
[[гаврещото]],
[[гаврещи]],
[[гаврещите]],
[[гаврейки]],
[[гаврил съм]],
[[гаврила съм]],
[[гаврило съм]],
[[гаврили сме]],
[[гаврил си]],
[[гаврила си]],
[[гаврило си]],
[[гаврили сте]],
[[гаврил е]],
[[гаврила е]],
[[гаврило е]],
[[гаврили са]],
[[бях гаврил]],
[[бях гаврила]],
[[бях гаврило]],
[[бяхме гаврили]],
[[беше гаврил]],
[[беше гаврила]],
[[беше гаврило]],
[[бяхте гаврили]],
[[бяха гаврили]],
[[ще гавря]],
[[ще гаврим]],
[[ще гавриш]],
[[ще гаврите]],
[[ще гаври]],
[[ще гаврят]],
[[ще съм гаврил]],
[[ще съм гаврила]],
[[ще съм гаврило]],
[[ще сме гаврили]],
[[ще си гаврил]],
[[ще си гаврила]],
[[ще си гаврило]],
[[ще сте гаврили]],
[[ще е гаврил]],
[[ще е гаврила]],
[[ще е гаврило]],
[[ще са гаврили]],
[[щях да гавря]],
[[щяхме да гаврим]],
[[щеше да гавриш]],
[[щяхте да гаврите]],
[[щеше да гаври]],
[[щяха да гаврят]],
[[щях да съм гаврил]],
[[щях да съм гаврила]],
[[щях да съм гаврило]],
[[щяхме да сме гаврили]],
[[щеше да си гаврил]],
[[щеше да си гаврила]],
[[щеше да си гаврило]],
[[щяхте да сте гаврили]],
[[щеше да е гаврил]],
[[щеше да е гаврила]],
[[щеше да е гаврило]],
[[щяха да са гаврили]],
[[гаврел съм]],
[[гаврела съм]],
[[гаврело съм]],
[[гаврели сме]],
[[гаврел си]],
[[гаврела си]],
[[гаврело си]],
[[гаврели сте]],
[[гаврел е]],
[[гаврела е]],
[[гаврело е]],
[[гаврели са]],
[[бил съм гаврил]],
[[била съм гаврила]],
[[било съм гаврило]],
[[били сме гаврили]],
[[бил си гаврил]],
[[била си гаврила]],
[[било си гаврило]],
[[били сте гаврили]],
[[бил е гаврил]],
[[била е гаврила]],
[[било е гаврило]],
[[били са гаврили]],
[[щял съм да гавря]],
[[щяла съм да гавря]],
[[щяло съм да гавря]],
[[щели сме да гаврим]],
[[щял си да гавриш]],
[[щяла си да гавриш]],
[[щяло си да гавриш]],
[[щели сте да гаврите]],
[[щял да гаври]],
[[щяла да гаври]],
[[щяло да гаври]],
[[щели да гаврят]],
[[щял е да гаври]],
[[щяла е да гаври]],
[[щяло е да гаври]],
[[щели са да гаврят]],
[[щял съм да съм гаврил]],
[[щяла съм да съм гаврила]],
[[щяло съм да съм гаврило]],
[[щели сме да сме гаврили]],
[[щял си да си гаврил]],
[[щяла си да си гаврила]],
[[щяло си да си гаврило]],
[[щели сте да сте гаврили]],
[[щял да е гаврил]],
[[щяла да е гаврила]],
[[щяло да е гаврило]],
[[щели да са гаврили]],
[[щял е да е гаврил]],
[[щяла е да е гаврила]],
[[щяло е да е гаврило]],
[[щели са да са гаврили]],
[[бих гаврил]],
[[бих гаврила]],
[[бих гаврило]],
[[бихме гаврили]],
[[би гаврил]],
[[би гаврила]],
[[би гаврило]],
[[бихте гаврили]],
[[биха гаврили]],
}}</text>
      <sha1>ey6h2z9cmleahmzbsicsrs8wfwzueka</sha1>
    </revision>
  </page>
  <page>
    <title>Шаблон:Словоформи/гадая</title>
    <ns>10</ns>
    <id>407924</id>
    <revision>
      <id>439906</id>
      <parentid>10914</parentid>
      <timestamp>2005-05-07T08:50:59Z</timestamp>
      <contributor>
        <username>Bgbot</username>
        <id>83</id>
      </contributor>
      <comment>Борислав: Шаблон със словоформи</comment>
      <model>wikitext</model>
      <format>text/x-wiki</format>
      <text bytes="19260" xml:space="preserve">{{Шаблон:Словоформи/Глагол|
  ОСНОВНА ФОРМА = гадая
| СЕГ.ВР., 1Л., ЕД.Ч. = га·дая
| СЕГ.ВР., 1Л., МН.Ч. = га·да·ем
| СЕГ.ВР., 2Л., ЕД.Ч. = га·да·еш
| СЕГ.ВР., 2Л., МН.Ч. = га·да·е·те
| СЕГ.ВР., 3Л., ЕД.Ч. = га·дае
| СЕГ.ВР., 3Л., МН.Ч. = га·да·ят
| МИН.СВ.ВР., 1Л., ЕД.Ч. = га·дах
| МИН.СВ.ВР., 1Л., МН.Ч. = га·дах·ме
| МИН.СВ.ВР., 2Л., ЕД.Ч. = га·да
| МИН.СВ.ВР., 2Л., МН.Ч. = га·дах·те
| МИН.СВ.ВР., 3Л., ЕД.Ч. = га·да
| МИН.СВ.ВР., 3Л., МН.Ч. = га·да·ха
| МИН.НЕСВ.ВР., 1Л., ЕД.Ч. = га·да·ех
| МИН.НЕСВ.ВР., 1Л., МН.Ч. = га·да·ех·ме
| МИН.НЕСВ.ВР., 2Л., ЕД.Ч. = га·да·е·ше
| МИН.НЕСВ.ВР., 2Л., МН.Ч. = га·да·ех·те
| МИН.НЕСВ.ВР., 3Л., ЕД.Ч. = га·да·е·ше
| МИН.НЕСВ.ВР., 3Л., МН.Ч. = га·да·е·ха
| МИН.НЕОПР.ВР., 1Л., ЕД.Ч., М.Р. = гадал съм
| МИН.НЕОПР.ВР., 1Л., ЕД.Ч., Ж.Р. = гадала съм
| МИН.НЕОПР.ВР., 1Л., ЕД.Ч., СР.Р. = гадало съм
| МИН.НЕОПР.ВР., 1Л., МН.Ч. = гадали сме
| МИН.НЕОПР.ВР., 2Л., ЕД.Ч., М.Р. = гадал си
| МИН.НЕОПР.ВР., 2Л., ЕД.Ч., Ж.Р. = гадала си
| МИН.НЕОПР.ВР., 2Л., ЕД.Ч., СР.Р. = гадало си
| МИН.НЕОПР.ВР., 2Л., МН.Ч. = гадали сте
| МИН.НЕОПР.ВР., 3Л., ЕД.Ч., М.Р. = гадал е
| МИН.НЕОПР.ВР., 3Л., ЕД.Ч., Ж.Р. = гадала е
| МИН.НЕОПР.ВР., 3Л., ЕД.Ч., СР.Р. = гадало е
| МИН.НЕОПР.ВР., 3Л., МН.Ч. = гадали са
| МИН.ПРЕД.ВР., 1Л., ЕД.Ч., М.Р. = бях гадал
| МИН.ПРЕД.ВР., 1Л., ЕД.Ч., Ж.Р. = бях гадала
| МИН.ПРЕД.ВР., 1Л., ЕД.Ч., СР.Р. = бях гадало
| МИН.ПРЕД.ВР., 1Л., МН.Ч. = бяхме гадали
| МИН.ПРЕД.ВР., 2Л., ЕД.Ч., М.Р. = беше гадал
| МИН.ПРЕД.ВР., 2Л., ЕД.Ч., Ж.Р. = беше гадала
| МИН.ПРЕД.ВР., 2Л., ЕД.Ч., СР.Р. = беше гадало
| МИН.ПРЕД.ВР., 2Л., МН.Ч. = бяхте гадали
| МИН.ПРЕД.ВР., 3Л., ЕД.Ч., М.Р. = беше гадал
| МИН.ПРЕД.ВР., 3Л., ЕД.Ч., Ж.Р. = беше гадала
| МИН.ПРЕД.ВР., 3Л., ЕД.Ч., СР.Р. = беше гадало
| МИН.ПРЕД.ВР., 3Л., МН.Ч. = бяха гадали
| БЪД.ВР., 1Л., ЕД.Ч. = ще гадая
| БЪД.ВР., 1Л., МН.Ч. = ще гадаем
| БЪД.ВР., 2Л., ЕД.Ч. = ще гадаеш
| БЪД.ВР., 2Л., МН.Ч. = ще гадаете
| БЪД.ВР., 3Л., ЕД.Ч. = ще гадае
| БЪД.ВР., 3Л., МН.Ч. = ще гадаят
| БЪД.ПРЕД.ВР., 1Л., ЕД.Ч., М.Р. = ще съм гадал
| БЪД.ПРЕД.ВР., 1Л., ЕД.Ч., Ж.Р. = ще съм гадала
| БЪД.ПРЕД.ВР., 1Л., ЕД.Ч., СР.Р. = ще съм гадало
| БЪД.ПРЕД.ВР., 1Л., МН.Ч. = ще сме гадали
| БЪД.ПРЕД.ВР., 2Л., ЕД.Ч., М.Р. = ще си гадал
| БЪД.ПРЕД.ВР., 2Л., ЕД.Ч., Ж.Р. = ще си гадала
| БЪД.ПРЕД.ВР., 2Л., ЕД.Ч., СР.Р. = ще си гадало
| БЪД.ПРЕД.ВР., 2Л., МН.Ч. = ще сте гадали
| БЪД.ПРЕД.ВР., 3Л., ЕД.Ч., М.Р. = ще е гадал
| БЪД.ПРЕД.ВР., 3Л., ЕД.Ч., Ж.Р. = ще е гадала
| БЪД.ПРЕД.ВР., 3Л., ЕД.Ч., СР.Р. = ще е гадало
| БЪД.ПРЕД.ВР., 3Л., МН.Ч. = ще са гадали
| БЪД.ВР. В МИН., 1Л., ЕД.Ч. = щях да гадая
| БЪД.ВР. В МИН., 1Л., МН.Ч. = щяхме да гадаем
| БЪД.ВР. В МИН., 2Л., ЕД.Ч. = щеше да гадаеш
| БЪД.ВР. В МИН., 2Л., МН.Ч. = щяхте да гадаете
| БЪД.ВР. В МИН., 3Л., ЕД.Ч. = щеше да гадае
| БЪД.ВР. В МИН., 3Л., МН.Ч. = щяха да гадаят
| БЪД.ПРЕД.ВР. В МИН., 1Л., ЕД.Ч., М.Р. = щях да съм гадал
| БЪД.ПРЕД.ВР. В МИН., 1Л., ЕД.Ч., Ж.Р. = щях да съм гадала
| БЪД.ПРЕД.ВР. В МИН., 1Л., ЕД.Ч., СР.Р. = щях да съм гадало
| БЪД.ПРЕД.ВР. В МИН., 1Л., МН.Ч. = щяхме да сме гадали
| БЪД.ПРЕД.ВР. В МИН., 2Л., ЕД.Ч., М.Р. = щеше да си гадал
| БЪД.ПРЕД.ВР. В МИН., 2Л., ЕД.Ч., Ж.Р. = щеше да си гадала
| БЪД.ПРЕД.ВР. В МИН., 2Л., ЕД.Ч., СР.Р. = щеше да си гадало
| БЪД.ПРЕД.ВР. В МИН., 2Л., МН.Ч. = щяхте да сте гадали
| БЪД.ПРЕД.ВР. В МИН., 3Л., ЕД.Ч., М.Р. = щеше да е гадал
| БЪД.ПРЕД.ВР. В МИН., 3Л., ЕД.Ч., Ж.Р. = щеше да е гадала
| БЪД.ПРЕД.ВР. В МИН., 3Л., ЕД.Ч., СР.Р. = щеше да е гадало
| БЪД.ПРЕД.ВР. В МИН., 3Л., МН.Ч. = щяха да са гадали
| ПР.НАКЛ., СЕГ.ВР., 1Л., ЕД.Ч., М.Р. = гадаел съм
| ПР.НАКЛ., СЕГ.ВР., 1Л., ЕД.Ч., Ж.Р. = гадаела съм
| ПР.НАКЛ., СЕГ.ВР., 1Л., ЕД.Ч., СР.Р. = гадаело съм
| ПР.НАКЛ., СЕГ.ВР., 1Л., МН.Ч. = гадаели сме
| ПР.НАКЛ., СЕГ.ВР., 2Л., ЕД.Ч., М.Р. = гадаел си
| ПР.НАКЛ., СЕГ.ВР., 2Л., ЕД.Ч., Ж.Р. = гадаела си
| ПР.НАКЛ., СЕГ.ВР., 2Л., ЕД.Ч., СР.Р. = гадаело си
| ПР.НАКЛ., СЕГ.ВР., 2Л., МН.Ч. = гадаели сте
| ПР.НАКЛ., СЕГ.ВР., 3Л., ЕД.Ч., М.Р. = гадаел (е)
| ПР.НАКЛ., СЕГ.ВР., 3Л., ЕД.Ч., Ж.Р. = гадаела (е)
| ПР.НАКЛ., СЕГ.ВР., 3Л., ЕД.Ч., СР.Р. = гадаело (е)
| ПР.НАКЛ., СЕГ.ВР., 3Л., МН.Ч. = гадаели (са)
| ПР.НАКЛ., МИН.СВ.ВР., 1Л., ЕД.Ч., М.Р. = гадал съм
| ПР.НАКЛ., МИН.СВ.ВР., 1Л., ЕД.Ч., Ж.Р. = гадала съм
| ПР.НАКЛ., МИН.СВ.ВР., 1Л., ЕД.Ч., СР.Р. = гадало съм
| ПР.НАКЛ., МИН.СВ.ВР., 1Л., МН.Ч. = гадали сме
| ПР.НАКЛ., МИН.СВ.ВР., 2Л., ЕД.Ч., М.Р. = гадал си
| ПР.НАКЛ., МИН.СВ.ВР., 2Л., ЕД.Ч., Ж.Р. = гадала си
| ПР.НАКЛ., МИН.СВ.ВР., 2Л., ЕД.Ч., СР.Р. = гадало си
| ПР.НАКЛ., МИН.СВ.ВР., 2Л., МН.Ч. = гадали сте
| ПР.НАКЛ., МИН.СВ.ВР., 3Л., ЕД.Ч., М.Р. = гадал (е)
| ПР.НАКЛ., МИН.СВ.ВР., 3Л., ЕД.Ч., Ж.Р. = гадала (е)
| ПР.НАКЛ., МИН.СВ.ВР., 3Л., ЕД.Ч., СР.Р. = гадало (е)
| ПР.НАКЛ., МИН.СВ.ВР., 3Л., МН.Ч. = гадали (са)
| ПР.НАКЛ., МИН.НЕОПР.ВР., 1Л., ЕД.Ч., М.Р. = бил съм гадал
| ПР.НАКЛ., МИН.НЕОПР.ВР., 1Л., ЕД.Ч., Ж.Р. = била съм гадала
| ПР.НАКЛ., МИН.НЕОПР.ВР., 1Л., ЕД.Ч., СР.Р. = било съм гадало
| ПР.НАКЛ., МИН.НЕОПР.ВР., 1Л., МН.Ч. = били сме гадали
| ПР.НАКЛ., МИН.НЕОПР.ВР., 2Л., ЕД.Ч., М.Р. = бил си гадал
| ПР.НАКЛ., МИН.НЕОПР.ВР., 2Л., ЕД.Ч., Ж.Р. = била си гадала
| ПР.НАКЛ., МИН.НЕОПР.ВР., 2Л., ЕД.Ч., СР.Р. = било си гадало
| ПР.НАКЛ., МИН.НЕОПР.ВР., 2Л., МН.Ч. = били сте гадали
| ПР.НАКЛ., МИН.НЕОПР.ВР., 3Л., ЕД.Ч., М.Р. = бил (е) гадал
| ПР.НАКЛ., МИН.НЕОПР.ВР., 3Л., ЕД.Ч., Ж.Р. = била (е) гадала
| ПР.НАКЛ., МИН.НЕОПР.ВР., 3Л., ЕД.Ч., СР.Р. = било (е) гадало
| ПР.НАКЛ., МИН.НЕОПР.ВР., 3Л., МН.Ч. = били (са) гадали
| ПР.НАКЛ., БЪД.ВР., 1Л., ЕД.Ч., М.Р. = щял съм да гадая
| ПР.НАКЛ., БЪД.ВР., 1Л., ЕД.Ч., Ж.Р. = щяла съм да гадая
| ПР.НАКЛ., БЪД.ВР., 1Л., ЕД.Ч., СР.Р. = щяло съм да гадая
| ПР.НАКЛ., БЪД.ВР., 1Л., МН.Ч. = щели сме да гадаем
| ПР.НАКЛ., БЪД.ВР., 2Л., ЕД.Ч., М.Р. = щял си да гадаеш
| ПР.НАКЛ., БЪД.ВР., 2Л., ЕД.Ч., Ж.Р. = щяла си да гадаеш
| ПР.НАКЛ., БЪД.ВР., 2Л., ЕД.Ч., СР.Р. = щяло си да гадаеш
| ПР.НАКЛ., БЪД.ВР., 2Л., МН.Ч. = щели сте да гадаете
| ПР.НАКЛ., БЪД.ВР., 3Л., ЕД.Ч., М.Р. = щял (е) да гадае
| ПР.НАКЛ., БЪД.ВР., 3Л., ЕД.Ч., Ж.Р. = щяла (е) да гадае
| ПР.НАКЛ., БЪД.ВР., 3Л., ЕД.Ч., СР.Р. = щяло (е) да гадае
| ПР.НАКЛ., БЪД.ВР., 3Л., МН.Ч. = щели (са) да гадаят
| ПР.НАКЛ., БЪД.ПРЕД.ВР., 1Л., ЕД.Ч., М.Р. = щял съм да съм гадал
| ПР.НАКЛ., БЪД.ПРЕД.ВР., 1Л., ЕД.Ч., Ж.Р. = щяла съм да съм гадала
| ПР.НАКЛ., БЪД.ПРЕД.ВР., 1Л., ЕД.Ч., СР.Р. = щяло съм да съм гадало
| ПР.НАКЛ., БЪД.ПРЕД.ВР., 1Л., МН.Ч. = щели сме да сме гадали
| ПР.НАКЛ., БЪД.ПРЕД.ВР., 2Л., ЕД.Ч., М.Р. = щял си да си гадал
| ПР.НАКЛ., БЪД.ПРЕД.ВР., 2Л., ЕД.Ч., Ж.Р. = щяла си да си гадала
| ПР.НАКЛ., БЪД.ПРЕД.ВР., 2Л., ЕД.Ч., СР.Р. = щяло си да си гадало
| ПР.НАКЛ., БЪД.ПРЕД.ВР., 2Л., МН.Ч. = щели сте да сте гадали
| ПР.НАКЛ., БЪД.ПРЕД.ВР., 3Л., ЕД.Ч., М.Р. = щял (е) да е гадал
| ПР.НАКЛ., БЪД.ПРЕД.ВР., 3Л., ЕД.Ч., Ж.Р. = щяла (е) да е гадала
| ПР.НАКЛ., БЪД.ПРЕД.ВР., 3Л., ЕД.Ч., СР.Р. = щяло (е) да е гадало
| ПР.НАКЛ., БЪД.ПРЕД.ВР., 3Л., МН.Ч. = щели (са) да са гадали
| УСЛОВНО НАКЛОНЕНИЕ, 1Л., ЕД.Ч., М.Р. = бих гадал
| УСЛОВНО НАКЛОНЕНИЕ, 1Л., ЕД.Ч., Ж.Р. = бих гадала
| УСЛОВНО НАКЛОНЕНИЕ, 1Л., ЕД.Ч., СР.Р. = бих гадало
| УСЛОВНО НАКЛОНЕНИЕ, 1Л., МН.Ч. = бихме гадали
| УСЛОВНО НАКЛОНЕНИЕ, 2Л., ЕД.Ч., М.Р. = би гадал
| УСЛОВНО НАКЛОНЕНИЕ, 2Л., ЕД.Ч., Ж.Р. = би гадала
| УСЛОВНО НАКЛОНЕНИЕ, 2Л., ЕД.Ч., СР.Р. = би гадало
| УСЛОВНО НАКЛОНЕНИЕ, 2Л., МН.Ч. = бихте гадали
| УСЛОВНО НАКЛОНЕНИЕ, 3Л., ЕД.Ч., М.Р. = би гадал
| УСЛОВНО НАКЛОНЕНИЕ, 3Л., ЕД.Ч., Ж.Р. = би гадала
| УСЛОВНО НАКЛОНЕНИЕ, 3Л., ЕД.Ч., СР.Р. = би гадало
| УСЛОВНО НАКЛОНЕНИЕ, 3Л., МН.Ч. = биха гадали
| ПОВЕЛИТЕЛНО НАКЛОНЕНИЕ, ЕД.Ч. = га·дай
| ПОВЕЛИТЕЛНО НАКЛОНЕНИЕ, МН.Ч. = га·дай·те
| МИН.СТРАД.ПРИЧ. М.Р. = га·дан
| МИН.СТРАД.ПРИЧ. М.Р. НЕПЪЛЕН ЧЛЕН = га·да·ния
| МИН.СТРАД.ПРИЧ. М.Р. ПЪЛЕН ЧЛЕН = га·да·ни·ят
| МИН.СТРАД.ПРИЧ. Ж.Р. = га·да·на
| МИН.СТРАД.ПРИЧ. Ж.Р. ЧЛЕН = га·да·на·та
| МИН.СТРАД.ПРИЧ. СР.Р. = га·да·но
| МИН.СТРАД.ПРИЧ. СР.Р. ЧЛЕН = га·да·но·то
| МИН.СТРАД.ПРИЧ. МН.Ч. = га·да·ни
| МИН.СТРАД.ПРИЧ. МН.Ч. ЧЛЕН = га·да·ни·те
| МИН.ДЕЯТ.СВ.ПРИЧ. М.Р. = га·дал
| МИН.ДЕЯТ.СВ.ПРИЧ. М.Р. НЕПЪЛЕН ЧЛЕН = га·да·лия
| МИН.ДЕЯТ.СВ.ПРИЧ. М.Р. ПЪЛЕН ЧЛЕН = га·да·ли·ят
| МИН.ДЕЯТ.СВ.ПРИЧ. Ж.Р. = га·да·ла
| МИН.ДЕЯТ.СВ.ПРИЧ. Ж.Р. ЧЛЕН = га·да·ла·та
| МИН.ДЕЯТ.СВ.ПРИЧ. СР.Р. = га·да·ло
| МИН.ДЕЯТ.СВ.ПРИЧ. СР.Р. ЧЛЕН = га·да·ло·то
| МИН.ДЕЯТ.СВ.ПРИЧ. МН.Ч. = га·да·ли
| МИН.ДЕЯТ.СВ.ПРИЧ. МН.Ч. ЧЛЕН = га·да·ли·те
| МИН.ДЕЯТ.НЕСВ.ПРИЧ. М.Р. = га·да·ел
| МИН.ДЕЯТ.НЕСВ.ПРИЧ. М.Р. НЕПЪЛЕН ЧЛЕН = га·да·е·лия
| МИН.ДЕЯТ.НЕСВ.ПРИЧ. М.Р. ПЪЛЕН ЧЛЕН = га·да·е·ли·ят
| МИН.ДЕЯТ.НЕСВ.ПРИЧ. Ж.Р. = га·да·е·ла
| МИН.ДЕЯТ.НЕСВ.ПРИЧ. Ж.Р. ЧЛЕН = га·да·е·ла·та
| МИН.ДЕЯТ.НЕСВ.ПРИЧ. СР.Р. = га·да·е·ло
| МИН.ДЕЯТ.НЕСВ.ПРИЧ. СР.Р. ЧЛЕН = га·да·е·ло·то
| МИН.ДЕЯТ.НЕСВ.ПРИЧ. МН.Ч. = га·да·е·ли
| МИН.ДЕЯТ.НЕСВ.ПРИЧ. МН.Ч. ЧЛЕН = га·да·е·ли·те
| СЕГ.ДЕЯТ.ПРИЧ. М.Р. = га·да·ещ
| СЕГ.ДЕЯТ.ПРИЧ. М.Р. НЕПЪЛЕН ЧЛЕН = га·да·е·щия
| СЕГ.ДЕЯТ.ПРИЧ. М.Р. ПЪЛЕН ЧЛЕН = га·да·е·щи·ят
| СЕГ.ДЕЯТ.ПРИЧ. Ж.Р. = га·да·е·ща
| СЕГ.ДЕЯТ.ПРИЧ. Ж.Р. ЧЛЕН = га·да·е·ща·та
| СЕГ.ДЕЯТ.ПРИЧ. СР.Р. = га·да·е·що
| СЕГ.ДЕЯТ.ПРИЧ. СР.Р. ЧЛЕН = га·да·е·що·то
| СЕГ.ДЕЯТ.ПРИЧ. МН.Ч. = га·да·е·щи
| СЕГ.ДЕЯТ.ПРИЧ. МН.Ч. ЧЛЕН = га·да·е·щи·те
| ДЕЕПРИЧАСТИЕ = га·да·ей·ки
| СКРИТИ ПРЕПРАТКИ = 
[[гадая]],
[[гадаеш]],
[[гадае]],
[[гадаем]],
[[гадаете]],
[[гадаят]],
[[гадах]],
[[гада]],
[[гадахме]],
[[гадахте]],
[[гадаха]],
[[гадаех]],
[[гадаеше]],
[[гадаехме]],
[[гадаехте]],
[[гадаеха]],
[[гадай]],
[[гадайте]],
[[гадал]],
[[гадалия]],
[[гадалият]],
[[гадала]],
[[гадалата]],
[[гадало]],
[[гадалото]],
[[гадали]],
[[гадалите]],
[[гадаел]],
[[гадаелия]],
[[гадаелият]],
[[гадаела]],
[[гадаелата]],
[[гадаело]],
[[гадаелото]],
[[гадаели]],
[[гадаелите]],
[[гадан]],
[[гадания]],
[[гаданият]],
[[гадана]],
[[гаданата]],
[[гадано]],
[[гаданото]],
[[гадани]],
[[гаданите]],
[[гадаещ]],
[[гадаещия]],
[[гадаещият]],
[[гадаеща]],
[[гадаещата]],
[[гадаещо]],
[[гадаещото]],
[[гадаещи]],
[[гадаещите]],
[[гадаейки]],
[[гадал съм]],
[[гадала съм]],
[[гадало съм]],
[[гадали сме]],
[[гадал си]],
[[гадала си]],
[[гадало си]],
[[гадали сте]],
[[гадал е]],
[[гадала е]],
[[гадало е]],
[[гадали са]],
[[бях гадал]],
[[бях гадала]],
[[бях гадало]],
[[бяхме гадали]],
[[беше гадал]],
[[беше гадала]],
[[беше гадало]],
[[бяхте гадали]],
[[бяха гадали]],
[[ще гадая]],
[[ще гадаем]],
[[ще гадаеш]],
[[ще гадаете]],
[[ще гадае]],
[[ще гадаят]],
[[ще съм гадал]],
[[ще съм гадала]],
[[ще съм гадало]],
[[ще сме гадали]],
[[ще си гадал]],
[[ще си гадала]],
[[ще си гадало]],
[[ще сте гадали]],
[[ще е гадал]],
[[ще е гадала]],
[[ще е гадало]],
[[ще са гадали]],
[[щях да гадая]],
[[щяхме да гадаем]],
[[щеше да гадаеш]],
[[щяхте да гадаете]],
[[щеше да гадае]],
[[щяха да гадаят]],
[[щях да съм гадал]],
[[щях да съм гадала]],
[[щях да съм гадало]],
[[щяхме да сме гадали]],
[[щеше да си гадал]],
[[щеше да си гадала]],
[[щеше да си гадало]],
[[щяхте да сте гадали]],
[[щеше да е гадал]],
[[щеше да е гадала]],
[[щеше да е гадало]],
[[щяха да са гадали]],
[[гадаел съм]],
[[гадаела съм]],
[[гадаело съм]],
[[гадаели сме]],
[[гадаел си]],
[[гадаела си]],
[[гадаело си]],
[[гадаели сте]],
[[гадаел е]],
[[гадаела е]],
[[гадаело е]],
[[гадаели са]],
[[бил съм гадал]],
[[била съм гадала]],
[[било съм гадало]],
[[били сме гадали]],
[[бил си гадал]],
[[била си гадала]],
[[било си гадало]],
[[били сте гадали]],
[[бил е гадал]],
[[била е гадала]],
[[било е гадало]],
[[били са гадали]],
[[щял съм да гадая]],
[[щяла съм да гадая]],
[[щяло съм да гадая]],
[[щели сме да гадаем]],
[[щял си да гадаеш]],
[[щяла си да гадаеш]],
[[щяло си да гадаеш]],
[[щели сте да гадаете]],
[[щял да гадае]],
[[щяла да гадае]],
[[щяло да гадае]],
[[щели да гадаят]],
[[щял е да гадае]],
[[щяла е да гадае]],
[[щяло е да гадае]],
[[щели са да гадаят]],
[[щял съм да съм гадал]],
[[щяла съм да съм гадала]],
[[щяло съм да съм гадало]],
[[щели сме да сме гадали]],
[[щял си да си гадал]],
[[щяла си да си гадала]],
[[щяло си да си гадало]],
[[щели сте да сте гадали]],
[[щял да е гадал]],
[[щяла да е гадала]],
[[щяло да е гадало]],
[[щели да са гадали]],
[[щял е да е гадал]],
[[щяла е да е гадала]],
[[щяло е да е гадало]],
[[щели са да са гадали]],
[[бих гадал]],
[[бих гадала]],
[[бих гадало]],
[[бихме гадали]],
[[би гадал]],
[[би гадала]],
[[би гадало]],
[[бихте гадали]],
[[биха гадали]],
}}</text>
      <sha1>apqwqq7l9o27fv1lgb8neqz12ebbiwf</sha1>
    </revision>
  </page>
  <page>
    <title>Шаблон:Словоформи/гадя</title>
    <ns>10</ns>
    <id>434536</id>
    <revision>
      <id>466518</id>
      <timestamp>2005-05-07T12:21:30Z</timestamp>
      <contributor>
        <username>Bgbot</username>
        <id>83</id>
      </contributor>
      <comment>Борислав: Шаблон със словоформи</comment>
      <model>wikitext</model>
      <format>text/x-wiki</format>
      <text bytes="18890" xml:space="preserve">{{Шаблон:Словоформи/Глагол|
  ОСНОВНА ФОРМА = гадя
| СЕГ.ВР., 1Л., ЕД.Ч. = га·дя
| СЕГ.ВР., 1Л., МН.Ч. = га·дим
| СЕГ.ВР., 2Л., ЕД.Ч. = га·диш
| СЕГ.ВР., 2Л., МН.Ч. = га·ди·те
| СЕГ.ВР., 3Л., ЕД.Ч. = га·ди
| СЕГ.ВР., 3Л., МН.Ч. = га·дят
| МИН.СВ.ВР., 1Л., ЕД.Ч. = га·дих
| МИН.СВ.ВР., 1Л., МН.Ч. = га·дих·ме
| МИН.СВ.ВР., 2Л., ЕД.Ч. = га·ди
| МИН.СВ.ВР., 2Л., МН.Ч. = га·дих·те
| МИН.СВ.ВР., 3Л., ЕД.Ч. = га·ди
| МИН.СВ.ВР., 3Л., МН.Ч. = га·ди·ха
| МИН.НЕСВ.ВР., 1Л., ЕД.Ч. = га·дех
| МИН.НЕСВ.ВР., 1Л., МН.Ч. = га·дех·ме
| МИН.НЕСВ.ВР., 2Л., ЕД.Ч. = га·де·ше
| МИН.НЕСВ.ВР., 2Л., МН.Ч. = га·дех·те
| МИН.НЕСВ.ВР., 3Л., ЕД.Ч. = га·де·ше
| МИН.НЕСВ.ВР., 3Л., МН.Ч. = га·де·ха
| МИН.НЕОПР.ВР., 1Л., ЕД.Ч., М.Р. = гадил съм
| МИН.НЕОПР.ВР., 1Л., ЕД.Ч., Ж.Р. = гадила съм
| МИН.НЕОПР.ВР., 1Л., ЕД.Ч., СР.Р. = гадило съм
| МИН.НЕОПР.ВР., 1Л., МН.Ч. = гадили сме
| МИН.НЕОПР.ВР., 2Л., ЕД.Ч., М.Р. = гадил си
| МИН.НЕОПР.ВР., 2Л., ЕД.Ч., Ж.Р. = гадила си
| МИН.НЕОПР.ВР., 2Л., ЕД.Ч., СР.Р. = гадило си
| МИН.НЕОПР.ВР., 2Л., МН.Ч. = гадили сте
| МИН.НЕОПР.ВР., 3Л., ЕД.Ч., М.Р. = гадил е
| МИН.НЕОПР.ВР., 3Л., ЕД.Ч., Ж.Р. = гадила е
| МИН.НЕОПР.ВР., 3Л., ЕД.Ч., СР.Р. = гадило е
| МИН.НЕОПР.ВР., 3Л., МН.Ч. = гадили са
| МИН.ПРЕД.ВР., 1Л., ЕД.Ч., М.Р. = бях гадил
| МИН.ПРЕД.ВР., 1Л., ЕД.Ч., Ж.Р. = бях гадила
| МИН.ПРЕД.ВР., 1Л., ЕД.Ч., СР.Р. = бях гадило
| МИН.ПРЕД.ВР., 1Л., МН.Ч. = бяхме гадили
| МИН.ПРЕД.ВР., 2Л., ЕД.Ч., М.Р. = беше гадил
| МИН.ПРЕД.ВР., 2Л., ЕД.Ч., Ж.Р. = беше гадила
| МИН.ПРЕД.ВР., 2Л., ЕД.Ч., СР.Р. = беше гадило
| МИН.ПРЕД.ВР., 2Л., МН.Ч. = бяхте гадили
| МИН.ПРЕД.ВР., 3Л., ЕД.Ч., М.Р. = беше гадил
| МИН.ПРЕД.ВР., 3Л., ЕД.Ч., Ж.Р. = беше гадила
| МИН.ПРЕД.ВР., 3Л., ЕД.Ч., СР.Р. = беше гадило
| МИН.ПРЕД.ВР., 3Л., МН.Ч. = бяха гадили
| БЪД.ВР., 1Л., ЕД.Ч. = ще гадя
| БЪД.ВР., 1Л., МН.Ч. = ще гадим
| БЪД.ВР., 2Л., ЕД.Ч. = ще гадиш
| БЪД.ВР., 2Л., МН.Ч. = ще гадите
| БЪД.ВР., 3Л., ЕД.Ч. = ще гади
| БЪД.ВР., 3Л., МН.Ч. = ще гадят
| БЪД.ПРЕД.ВР., 1Л., ЕД.Ч., М.Р. = ще съм гадил
| БЪД.ПРЕД.ВР., 1Л., ЕД.Ч., Ж.Р. = ще съм гадила
| БЪД.ПРЕД.ВР., 1Л., ЕД.Ч., СР.Р. = ще съм гадило
| БЪД.ПРЕД.ВР., 1Л., МН.Ч. = ще сме гадили
| БЪД.ПРЕД.ВР., 2Л., ЕД.Ч., М.Р. = ще си гадил
| БЪД.ПРЕД.ВР., 2Л., ЕД.Ч., Ж.Р. = ще си гадила
| БЪД.ПРЕД.ВР., 2Л., ЕД.Ч., СР.Р. = ще си гадило
| БЪД.ПРЕД.ВР., 2Л., МН.Ч. = ще сте гадили
| БЪД.ПРЕД.ВР., 3Л., ЕД.Ч., М.Р. = ще е гадил
| БЪД.ПРЕД.ВР., 3Л., ЕД.Ч., Ж.Р. = ще е гадила
| БЪД.ПРЕД.ВР., 3Л., ЕД.Ч., СР.Р. = ще е гадило
| БЪД.ПРЕД.ВР., 3Л., МН.Ч. = ще са гадили
| БЪД.ВР. В МИН., 1Л., ЕД.Ч. = щях да гадя
| БЪД.ВР. В МИН., 1Л., МН.Ч. = щяхме да гадим
| БЪД.ВР. В МИН., 2Л., ЕД.Ч. = щеше да гадиш
| БЪД.ВР. В МИН., 2Л., МН.Ч. = щяхте да гадите
| БЪД.ВР. В МИН., 3Л., ЕД.Ч. = щеше да гади
| БЪД.ВР. В МИН., 3Л., МН.Ч. = щяха да гадят
| БЪД.ПРЕД.ВР. В МИН., 1Л., ЕД.Ч., М.Р. = щях да съм гадил
| БЪД.ПРЕД.ВР. В МИН., 1Л., ЕД.Ч., Ж.Р. = щях да съм гадила
| БЪД.ПРЕД.ВР. В МИН., 1Л., ЕД.Ч., СР.Р. = щях да съм гадило
| БЪД.ПРЕД.ВР. В МИН., 1Л., МН.Ч. = щяхме да сме гадили
| БЪД.ПРЕД.ВР. В МИН., 2Л., ЕД.Ч., М.Р. = щеше да си гадил
| БЪД.ПРЕД.ВР. В МИН., 2Л., ЕД.Ч., Ж.Р. = щеше да си гадила
| БЪД.ПРЕД.ВР. В МИН., 2Л., ЕД.Ч., СР.Р. = щеше да си гадило
| БЪД.ПРЕД.ВР. В МИН., 2Л., МН.Ч. = щяхте да сте гадили
| БЪД.ПРЕД.ВР. В МИН., 3Л., ЕД.Ч., М.Р. = щеше да е гадил
| БЪД.ПРЕД.ВР. В МИН., 3Л., ЕД.Ч., Ж.Р. = щеше да е гадила
| БЪД.ПРЕД.ВР. В МИН., 3Л., ЕД.Ч., СР.Р. = щеше да е гадило
| БЪД.ПРЕД.ВР. В МИН., 3Л., МН.Ч. = щяха да са гадили
| ПР.НАКЛ., СЕГ.ВР., 1Л., ЕД.Ч., М.Р. = гадел съм
| ПР.НАКЛ., СЕГ.ВР., 1Л., ЕД.Ч., Ж.Р. = гадела съм
| ПР.НАКЛ., СЕГ.ВР., 1Л., ЕД.Ч., СР.Р. = гадело съм
| ПР.НАКЛ., СЕГ.ВР., 1Л., МН.Ч. = гадели сме
| ПР.НАКЛ., СЕГ.ВР., 2Л., ЕД.Ч., М.Р. = гадел си
| ПР.НАКЛ., СЕГ.ВР., 2Л., ЕД.Ч., Ж.Р. = гадела си
| ПР.НАКЛ., СЕГ.ВР., 2Л., ЕД.Ч., СР.Р. = гадело си
| ПР.НАКЛ., СЕГ.ВР., 2Л., МН.Ч. = гадели сте
| ПР.НАКЛ., СЕГ.ВР., 3Л., ЕД.Ч., М.Р. = гадел (е)
| ПР.НАКЛ., СЕГ.ВР., 3Л., ЕД.Ч., Ж.Р. = гадела (е)
| ПР.НАКЛ., СЕГ.ВР., 3Л., ЕД.Ч., СР.Р. = гадело (е)
| ПР.НАКЛ., СЕГ.ВР., 3Л., МН.Ч. = гадели (са)
| ПР.НАКЛ., МИН.СВ.ВР., 1Л., ЕД.Ч., М.Р. = гадил съм
| ПР.НАКЛ., МИН.СВ.ВР., 1Л., ЕД.Ч., Ж.Р. = гадила съм
| ПР.НАКЛ., МИН.СВ.ВР., 1Л., ЕД.Ч., СР.Р. = гадило съм
| ПР.НАКЛ., МИН.СВ.ВР., 1Л., МН.Ч. = гадили сме
| ПР.НАКЛ., МИН.СВ.ВР., 2Л., ЕД.Ч., М.Р. = гадил си
| ПР.НАКЛ., МИН.СВ.ВР., 2Л., ЕД.Ч., Ж.Р. = гадила си
| ПР.НАКЛ., МИН.СВ.ВР., 2Л., ЕД.Ч., СР.Р. = гадило си
| ПР.НАКЛ., МИН.СВ.ВР., 2Л., МН.Ч. = гадили сте
| ПР.НАКЛ., МИН.СВ.ВР., 3Л., ЕД.Ч., М.Р. = гадил (е)
| ПР.НАКЛ., МИН.СВ.ВР., 3Л., ЕД.Ч., Ж.Р. = гадила (е)
| ПР.НАКЛ., МИН.СВ.ВР., 3Л., ЕД.Ч., СР.Р. = гадило (е)
| ПР.НАКЛ., МИН.СВ.ВР., 3Л., МН.Ч. = гадили (са)
| ПР.НАКЛ., МИН.НЕОПР.ВР., 1Л., ЕД.Ч., М.Р. = бил съм гадил
| ПР.НАКЛ., МИН.НЕОПР.ВР., 1Л., ЕД.Ч., Ж.Р. = била съм гадила
| ПР.НАКЛ., МИН.НЕОПР.ВР., 1Л., ЕД.Ч., СР.Р. = било съм гадило
| ПР.НАКЛ., МИН.НЕОПР.ВР., 1Л., МН.Ч. = били сме гадили
| ПР.НАКЛ., МИН.НЕОПР.ВР., 2Л., ЕД.Ч., М.Р. = бил си гадил
| ПР.НАКЛ., МИН.НЕОПР.ВР., 2Л., ЕД.Ч., Ж.Р. = била си гадила
| ПР.НАКЛ., МИН.НЕОПР.ВР., 2Л., ЕД.Ч., СР.Р. = било си гадило
| ПР.НАКЛ., МИН.НЕОПР.ВР., 2Л., МН.Ч. = били сте гадили
| ПР.НАКЛ., МИН.НЕОПР.ВР., 3Л., ЕД.Ч., М.Р. = бил (е) гадил
| ПР.НАКЛ., МИН.НЕОПР.ВР., 3Л., ЕД.Ч., Ж.Р. = била (е) гадила
| ПР.НАКЛ., МИН.НЕОПР.ВР., 3Л., ЕД.Ч., СР.Р. = било (е) гадило
| ПР.НАКЛ., МИН.НЕОПР.ВР., 3Л., МН.Ч. = били (са) гадили
| ПР.НАКЛ., БЪД.ВР., 1Л., ЕД.Ч., М.Р. = щял съм да гадя
| ПР.НАКЛ., БЪД.ВР., 1Л., ЕД.Ч., Ж.Р. = щяла съм да гадя
| ПР.НАКЛ., БЪД.ВР., 1Л., ЕД.Ч., СР.Р. = щяло съм да гадя
| ПР.НАКЛ., БЪД.ВР., 1Л., МН.Ч. = щели сме да гадим
| ПР.НАКЛ., БЪД.ВР., 2Л., ЕД.Ч., М.Р. = щял си да гадиш
| ПР.НАКЛ., БЪД.ВР., 2Л., ЕД.Ч., Ж.Р. = щяла си да гадиш
| ПР.НАКЛ., БЪД.ВР., 2Л., ЕД.Ч., СР.Р. = щяло си да гадиш
| ПР.НАКЛ., БЪД.ВР., 2Л., МН.Ч. = щели сте да гадите
| ПР.НАКЛ., БЪД.ВР., 3Л., ЕД.Ч., М.Р. = щял (е) да гади
| ПР.НАКЛ., БЪД.ВР., 3Л., ЕД.Ч., Ж.Р. = щяла (е) да гади
| ПР.НАКЛ., БЪД.ВР., 3Л., ЕД.Ч., СР.Р. = щяло (е) да гади
| ПР.НАКЛ., БЪД.ВР., 3Л., МН.Ч. = щели (са) да гадят
| ПР.НАКЛ., БЪД.ПРЕД.ВР., 1Л., ЕД.Ч., М.Р. = щял съм да съм гадил
| ПР.НАКЛ., БЪД.ПРЕД.ВР., 1Л., ЕД.Ч., Ж.Р. = щяла съм да съм гадила
| ПР.НАКЛ., БЪД.ПРЕД.ВР., 1Л., ЕД.Ч., СР.Р. = щяло съм да съм гадило
| ПР.НАКЛ., БЪД.ПРЕД.ВР., 1Л., МН.Ч. = щели сме да сме гадили
| ПР.НАКЛ., БЪД.ПРЕД.ВР., 2Л., ЕД.Ч., М.Р. = щял си да си гадил
| ПР.НАКЛ., БЪД.ПРЕД.ВР., 2Л., ЕД.Ч., Ж.Р. = щяла си да си гадила
| ПР.НАКЛ., БЪД.ПРЕД.ВР., 2Л., ЕД.Ч., СР.Р. = щяло си да си гадило
| ПР.НАКЛ., БЪД.ПРЕД.ВР., 2Л., МН.Ч. = щели сте да сте гадили
| ПР.НАКЛ., БЪД.ПРЕД.ВР., 3Л., ЕД.Ч., М.Р. = щял (е) да е гадил
| ПР.НАКЛ., БЪД.ПРЕД.ВР., 3Л., ЕД.Ч., Ж.Р. = щяла (е) да е гадила
| ПР.НАКЛ., БЪД.ПРЕД.ВР., 3Л., ЕД.Ч., СР.Р. = щяло (е) да е гадило
| ПР.НАКЛ., БЪД.ПРЕД.ВР., 3Л., МН.Ч. = щели (са) да са гадили
| УСЛОВНО НАКЛОНЕНИЕ, 1Л., ЕД.Ч., М.Р. = бих гадил
| УСЛОВНО НАКЛОНЕНИЕ, 1Л., ЕД.Ч., Ж.Р. = бих гадила
| УСЛОВНО НАКЛОНЕНИЕ, 1Л., ЕД.Ч., СР.Р. = бих гадило
| УСЛОВНО НАКЛОНЕНИЕ, 1Л., МН.Ч. = бихме гадили
| УСЛОВНО НАКЛОНЕНИЕ, 2Л., ЕД.Ч., М.Р. = би гадил
| УСЛОВНО НАКЛОНЕНИЕ, 2Л., ЕД.Ч., Ж.Р. = би гадила
| УСЛОВНО НАКЛОНЕНИЕ, 2Л., ЕД.Ч., СР.Р. = би гадило
| УСЛОВНО НАКЛОНЕНИЕ, 2Л., МН.Ч. = бихте гадили
| УСЛОВНО НАКЛОНЕНИЕ, 3Л., ЕД.Ч., М.Р. = би гадил
| УСЛОВНО НАКЛОНЕНИЕ, 3Л., ЕД.Ч., Ж.Р. = би гадила
| УСЛОВНО НАКЛОНЕНИЕ, 3Л., ЕД.Ч., СР.Р. = би гадило
| УСЛОВНО НАКЛОНЕНИЕ, 3Л., МН.Ч. = биха гадили
| ПОВЕЛИТЕЛНО НАКЛОНЕНИЕ, ЕД.Ч. = га·ди
| ПОВЕЛИТЕЛНО НАКЛОНЕНИЕ, МН.Ч. = га·де·те
| МИН.СТРАД.ПРИЧ. М.Р. = га·ден
| МИН.СТРАД.ПРИЧ. М.Р. НЕПЪЛЕН ЧЛЕН = га·де·ния
| МИН.СТРАД.ПРИЧ. М.Р. ПЪЛЕН ЧЛЕН = га·де·ни·ят
| МИН.СТРАД.ПРИЧ. Ж.Р. = га·де·на
| МИН.СТРАД.ПРИЧ. Ж.Р. ЧЛЕН = га·де·на·та
| МИН.СТРАД.ПРИЧ. СР.Р. = га·де·но
| МИН.СТРАД.ПРИЧ. СР.Р. ЧЛЕН = га·де·но·то
| МИН.СТРАД.ПРИЧ. МН.Ч. = га·де·ни
| МИН.СТРАД.ПРИЧ. МН.Ч. ЧЛЕН = га·де·ни·те
| МИН.ДЕЯТ.СВ.ПРИЧ. М.Р. = га·дил
| МИН.ДЕЯТ.СВ.ПРИЧ. М.Р. НЕПЪЛЕН ЧЛЕН = га·ди·лия
| МИН.ДЕЯТ.СВ.ПРИЧ. М.Р. ПЪЛЕН ЧЛЕН = га·ди·ли·ят
| МИН.ДЕЯТ.СВ.ПРИЧ. Ж.Р. = га·ди·ла
| МИН.ДЕЯТ.СВ.ПРИЧ. Ж.Р. ЧЛЕН = га·ди·ла·та
| МИН.ДЕЯТ.СВ.ПРИЧ. СР.Р. = га·ди·ло
| МИН.ДЕЯТ.СВ.ПРИЧ. СР.Р. ЧЛЕН = га·ди·ло·то
| МИН.ДЕЯТ.СВ.ПРИЧ. МН.Ч. = га·ди·ли
| МИН.ДЕЯТ.СВ.ПРИЧ. МН.Ч. ЧЛЕН = га·ди·ли·те
| МИН.ДЕЯТ.НЕСВ.ПРИЧ. М.Р. = га·дел
| МИН.ДЕЯТ.НЕСВ.ПРИЧ. М.Р. НЕПЪЛЕН ЧЛЕН = га·де·лия
| МИН.ДЕЯТ.НЕСВ.ПРИЧ. М.Р. ПЪЛЕН ЧЛЕН = га·де·ли·ят
| МИН.ДЕЯТ.НЕСВ.ПРИЧ. Ж.Р. = га·де·ла
| МИН.ДЕЯТ.НЕСВ.ПРИЧ. Ж.Р. ЧЛЕН = га·де·ла·та
| МИН.ДЕЯТ.НЕСВ.ПРИЧ. СР.Р. = га·де·ло
| МИН.ДЕЯТ.НЕСВ.ПРИЧ. СР.Р. ЧЛЕН = га·де·ло·то
| МИН.ДЕЯТ.НЕСВ.ПРИЧ. МН.Ч. = га·де·ли
| МИН.ДЕЯТ.НЕСВ.ПРИЧ. МН.Ч. ЧЛЕН = га·де·ли·те
| СЕГ.ДЕЯТ.ПРИЧ. М.Р. = га·дещ
| СЕГ.ДЕЯТ.ПРИЧ. М.Р. НЕПЪЛЕН ЧЛЕН = га·де·щия
| СЕГ.ДЕЯТ.ПРИЧ. М.Р. ПЪЛЕН ЧЛЕН = га·де·щи·ят
| СЕГ.ДЕЯТ.ПРИЧ. Ж.Р. = га·де·ща
| СЕГ.ДЕЯТ.ПРИЧ. Ж.Р. ЧЛЕН = га·де·ща·та
| СЕГ.ДЕЯТ.ПРИЧ. СР.Р. = га·де·що
| СЕГ.ДЕЯТ.ПРИЧ. СР.Р. ЧЛЕН = га·де·що·то
| СЕГ.ДЕЯТ.ПРИЧ. МН.Ч. = га·де·щи
| СЕГ.ДЕЯТ.ПРИЧ. МН.Ч. ЧЛЕН = га·де·щи·те
| ДЕЕПРИЧАСТИЕ = га·дей·ки
| СКРИТИ ПРЕПРАТКИ = 
[[гадя]],
[[гадиш]],
[[гади]],
[[гадим]],
[[гадите]],
[[гадят]],
[[гадих]],
[[гадихме]],
[[гадихте]],
[[гадиха]],
[[гадех]],
[[гадеше]],
[[гадехме]],
[[гадехте]],
[[гадеха]],
[[гадете]],
[[гадил]],
[[гадилия]],
[[гадилият]],
[[гадила]],
[[гадилата]],
[[гадило]],
[[гадилото]],
[[гадили]],
[[гадилите]],
[[гадел]],
[[гаделия]],
[[гаделият]],
[[гадела]],
[[гаделата]],
[[гадело]],
[[гаделото]],
[[гадели]],
[[гаделите]],
[[гаден]],
[[гадения]],
[[гаденият]],
[[гадена]],
[[гадената]],
[[гадено]],
[[гаденото]],
[[гадени]],
[[гадените]],
[[гадещ]],
[[гадещия]],
[[гадещият]],
[[гадеща]],
[[гадещата]],
[[гадещо]],
[[гадещото]],
[[гадещи]],
[[гадещите]],
[[гадейки]],
[[гадил съм]],
[[гадила съм]],
[[гадило съм]],
[[гадили сме]],
[[гадил си]],
[[гадила си]],
[[гадило си]],
[[гадили сте]],
[[гадил е]],
[[гадила е]],
[[гадило е]],
[[гадили са]],
[[бях гадил]],
[[бях гадила]],
[[бях гадило]],
[[бяхме гадили]],
[[беше гадил]],
[[беше гадила]],
[[беше гадило]],
[[бяхте гадили]],
[[бяха гадили]],
[[ще гадя]],
[[ще гадим]],
[[ще гадиш]],
[[ще гадите]],
[[ще гади]],
[[ще гадят]],
[[ще съм гадил]],
[[ще съм гадила]],
[[ще съм гадило]],
[[ще сме гадили]],
[[ще си гадил]],
[[ще си гадила]],
[[ще си гадило]],
[[ще сте гадили]],
[[ще е гадил]],
[[ще е гадила]],
[[ще е гадило]],
[[ще са гадили]],
[[щях да гадя]],
[[щяхме да гадим]],
[[щеше да гадиш]],
[[щяхте да гадите]],
[[щеше да гади]],
[[щяха да гадят]],
[[щях да съм гадил]],
[[щях да съм гадила]],
[[щях да съм гадило]],
[[щяхме да сме гадили]],
[[щеше да си гадил]],
[[щеше да си гадила]],
[[щеше да си гадило]],
[[щяхте да сте гадили]],
[[щеше да е гадил]],
[[щеше да е гадила]],
[[щеше да е гадило]],
[[щяха да са гадили]],
[[гадел съм]],
[[гадела съм]],
[[гадело съм]],
[[гадели сме]],
[[гадел си]],
[[гадела си]],
[[гадело си]],
[[гадели сте]],
[[гадел е]],
[[гадела е]],
[[гадело е]],
[[гадели са]],
[[бил съм гадил]],
[[била съм гадила]],
[[било съм гадило]],
[[били сме гадили]],
[[бил си гадил]],
[[била си гадила]],
[[било си гадило]],
[[били сте гадили]],
[[бил е гадил]],
[[била е гадила]],
[[било е гадило]],
[[били са гадили]],
[[щял съм да гадя]],
[[щяла съм да гадя]],
[[щяло съм да гадя]],
[[щели сме да гадим]],
[[щял си да гадиш]],
[[щяла си да гадиш]],
[[щяло си да гадиш]],
[[щели сте да гадите]],
[[щял да гади]],
[[щяла да гади]],
[[щяло да гади]],
[[щели да гадят]],
[[щял е да гади]],
[[щяла е да гади]],
[[щяло е да гади]],
[[щели са да гадят]],
[[щял съм да съм гадил]],
[[щяла съм да съм гадила]],
[[щяло съм да съм гадило]],
[[щели сме да сме гадили]],
[[щял си да си гадил]],
[[щяла си да си гадила]],
[[щяло си да си гадило]],
[[щели сте да сте гадили]],
[[щял да е гадил]],
[[щяла да е гадила]],
[[щяло да е гадило]],
[[щели да са гадили]],
[[щял е да е гадил]],
[[щяла е да е гадила]],
[[щяло е да е гадило]],
[[щели са да са гадили]],
[[бих гадил]],
[[бих гадила]],
[[бих гадило]],
[[бихме гадили]],
[[би гадил]],
[[би гадила]],
[[би гадило]],
[[бихте гадили]],
[[биха гадили]],
}}</text>
      <sha1>sgvk0f24gk04r68mfmnu6kcilhseczo</sha1>
    </revision>
  </page>
  <page>
    <title>Шаблон:Словоформи/газирам</title>
    <ns>10</ns>
    <id>491284</id>
    <revision>
      <id>523266</id>
      <timestamp>2005-05-09T06:25:46Z</timestamp>
      <contributor>
        <username>Bgbot</username>
        <id>83</id>
      </contributor>
      <comment>Борислав: Шаблон със словоформи</comment>
      <model>wikitext</model>
      <format>text/x-wiki</format>
      <text bytes="19908" xml:space="preserve">{{Шаблон:Словоформи/Глагол|
  ОСНОВНА ФОРМА = газирам
| СЕГ.ВР., 1Л., ЕД.Ч. = га·зи·рам
| СЕГ.ВР., 1Л., МН.Ч. = га·зи·ра·ме
| СЕГ.ВР., 2Л., ЕД.Ч. = га·зи·раш
| СЕГ.ВР., 2Л., МН.Ч. = га·зи·ра·те
| СЕГ.ВР., 3Л., ЕД.Ч. = га·зи·ра
| СЕГ.ВР., 3Л., МН.Ч. = га·зи·рат
| МИН.СВ.ВР., 1Л., ЕД.Ч. = га·зи·рах
| МИН.СВ.ВР., 1Л., МН.Ч. = га·зи·рах·ме
| МИН.СВ.ВР., 2Л., ЕД.Ч. = га·зи·ра
| МИН.СВ.ВР., 2Л., МН.Ч. = га·зи·рах·те
| МИН.СВ.ВР., 3Л., ЕД.Ч. = га·зи·ра
| МИН.СВ.ВР., 3Л., МН.Ч. = га·зи·ра·ха
| МИН.НЕСВ.ВР., 1Л., ЕД.Ч. = га·зи·рах
| МИН.НЕСВ.ВР., 1Л., МН.Ч. = га·зи·рах·ме
| МИН.НЕСВ.ВР., 2Л., ЕД.Ч. = га·зи·ра·ше
| МИН.НЕСВ.ВР., 2Л., МН.Ч. = га·зи·рах·те
| МИН.НЕСВ.ВР., 3Л., ЕД.Ч. = га·зи·ра·ше
| МИН.НЕСВ.ВР., 3Л., МН.Ч. = га·зи·ра·ха
| МИН.НЕОПР.ВР., 1Л., ЕД.Ч., М.Р. = газирал съм
| МИН.НЕОПР.ВР., 1Л., ЕД.Ч., Ж.Р. = газирала съм
| МИН.НЕОПР.ВР., 1Л., ЕД.Ч., СР.Р. = газирало съм
| МИН.НЕОПР.ВР., 1Л., МН.Ч. = газирали сме
| МИН.НЕОПР.ВР., 2Л., ЕД.Ч., М.Р. = газирал си
| МИН.НЕОПР.ВР., 2Л., ЕД.Ч., Ж.Р. = газирала си
| МИН.НЕОПР.ВР., 2Л., ЕД.Ч., СР.Р. = газирало си
| МИН.НЕОПР.ВР., 2Л., МН.Ч. = газирали сте
| МИН.НЕОПР.ВР., 3Л., ЕД.Ч., М.Р. = газирал е
| МИН.НЕОПР.ВР., 3Л., ЕД.Ч., Ж.Р. = газирала е
| МИН.НЕОПР.ВР., 3Л., ЕД.Ч., СР.Р. = газирало е
| МИН.НЕОПР.ВР., 3Л., МН.Ч. = газирали са
| МИН.ПРЕД.ВР., 1Л., ЕД.Ч., М.Р. = бях газирал
| МИН.ПРЕД.ВР., 1Л., ЕД.Ч., Ж.Р. = бях газирала
| МИН.ПРЕД.ВР., 1Л., ЕД.Ч., СР.Р. = бях газирало
| МИН.ПРЕД.ВР., 1Л., МН.Ч. = бяхме газирали
| МИН.ПРЕД.ВР., 2Л., ЕД.Ч., М.Р. = беше газирал
| МИН.ПРЕД.ВР., 2Л., ЕД.Ч., Ж.Р. = беше газирала
| МИН.ПРЕД.ВР., 2Л., ЕД.Ч., СР.Р. = беше газирало
| МИН.ПРЕД.ВР., 2Л., МН.Ч. = бяхте газирали
| МИН.ПРЕД.ВР., 3Л., ЕД.Ч., М.Р. = беше газирал
| МИН.ПРЕД.ВР., 3Л., ЕД.Ч., Ж.Р. = беше газирала
| МИН.ПРЕД.ВР., 3Л., ЕД.Ч., СР.Р. = беше газирало
| МИН.ПРЕД.ВР., 3Л., МН.Ч. = бяха газирали
| БЪД.ВР., 1Л., ЕД.Ч. = ще газирам
| БЪД.ВР., 1Л., МН.Ч. = ще газираме
| БЪД.ВР., 2Л., ЕД.Ч. = ще газираш
| БЪД.ВР., 2Л., МН.Ч. = ще газирате
| БЪД.ВР., 3Л., ЕД.Ч. = ще газира
| БЪД.ВР., 3Л., МН.Ч. = ще газират
| БЪД.ПРЕД.ВР., 1Л., ЕД.Ч., М.Р. = ще съм газирал
| БЪД.ПРЕД.ВР., 1Л., ЕД.Ч., Ж.Р. = ще съм газирала
| БЪД.ПРЕД.ВР., 1Л., ЕД.Ч., СР.Р. = ще съм газирало
| БЪД.ПРЕД.ВР., 1Л., МН.Ч. = ще сме газирали
| БЪД.ПРЕД.ВР., 2Л., ЕД.Ч., М.Р. = ще си газирал
| БЪД.ПРЕД.ВР., 2Л., ЕД.Ч., Ж.Р. = ще си газирала
| БЪД.ПРЕД.ВР., 2Л., ЕД.Ч., СР.Р. = ще си газирало
| БЪД.ПРЕД.ВР., 2Л., МН.Ч. = ще сте газирали
| БЪД.ПРЕД.ВР., 3Л., ЕД.Ч., М.Р. = ще е газирал
| БЪД.ПРЕД.ВР., 3Л., ЕД.Ч., Ж.Р. = ще е газирала
| БЪД.ПРЕД.ВР., 3Л., ЕД.Ч., СР.Р. = ще е газирало
| БЪД.ПРЕД.ВР., 3Л., МН.Ч. = ще са газирали
| БЪД.ВР. В МИН., 1Л., ЕД.Ч. = щях да газирам
| БЪД.ВР. В МИН., 1Л., МН.Ч. = щяхме да газираме
| БЪД.ВР. В МИН., 2Л., ЕД.Ч. = щеше да газираш
| БЪД.ВР. В МИН., 2Л., МН.Ч. = щяхте да газирате
| БЪД.ВР. В МИН., 3Л., ЕД.Ч. = щеше да газира
| БЪД.ВР. В МИН., 3Л., МН.Ч. = щяха да газират
| БЪД.ПРЕД.ВР. В МИН., 1Л., ЕД.Ч., М.Р. = щях да съм газирал
| БЪД.ПРЕД.ВР. В МИН., 1Л., ЕД.Ч., Ж.Р. = щях да съм газирала
| БЪД.ПРЕД.ВР. В МИН., 1Л., ЕД.Ч., СР.Р. = щях да съм газирало
| БЪД.ПРЕД.ВР. В МИН., 1Л., МН.Ч. = щяхме да сме газирали
| БЪД.ПРЕД.ВР. В МИН., 2Л., ЕД.Ч., М.Р. = щеше да си газирал
| БЪД.ПРЕД.ВР. В МИН., 2Л., ЕД.Ч., Ж.Р. = щеше да си газирала
| БЪД.ПРЕД.ВР. В МИН., 2Л., ЕД.Ч., СР.Р. = щеше да си газирало
| БЪД.ПРЕД.ВР. В МИН., 2Л., МН.Ч. = щяхте да сте газирали
| БЪД.ПРЕД.ВР. В МИН., 3Л., ЕД.Ч., М.Р. = щеше да е газирал
| БЪД.ПРЕД.ВР. В МИН., 3Л., ЕД.Ч., Ж.Р. = щеше да е газирала
| БЪД.ПРЕД.ВР. В МИН., 3Л., ЕД.Ч., СР.Р. = щеше да е газирало
| БЪД.ПРЕД.ВР. В МИН., 3Л., МН.Ч. = щяха да са газирали
| ПР.НАКЛ., СЕГ.ВР., 1Л., ЕД.Ч., М.Р. = газирал съм
| ПР.НАКЛ., СЕГ.ВР., 1Л., ЕД.Ч., Ж.Р. = газирала съм
| ПР.НАКЛ., СЕГ.ВР., 1Л., ЕД.Ч., СР.Р. = газирало съм
| ПР.НАКЛ., СЕГ.ВР., 1Л., МН.Ч. = газирали сме
| ПР.НАКЛ., СЕГ.ВР., 2Л., ЕД.Ч., М.Р. = газирал си
| ПР.НАКЛ., СЕГ.ВР., 2Л., ЕД.Ч., Ж.Р. = газирала си
| ПР.НАКЛ., СЕГ.ВР., 2Л., ЕД.Ч., СР.Р. = газирало си
| ПР.НАКЛ., СЕГ.ВР., 2Л., МН.Ч. = газирали сте
| ПР.НАКЛ., СЕГ.ВР., 3Л., ЕД.Ч., М.Р. = газирал (е)
| ПР.НАКЛ., СЕГ.ВР., 3Л., ЕД.Ч., Ж.Р. = газирала (е)
| ПР.НАКЛ., СЕГ.ВР., 3Л., ЕД.Ч., СР.Р. = газирало (е)
| ПР.НАКЛ., СЕГ.ВР., 3Л., МН.Ч. = газирали (са)
| ПР.НАКЛ., МИН.СВ.ВР., 1Л., ЕД.Ч., М.Р. = газирал съм
| ПР.НАКЛ., МИН.СВ.ВР., 1Л., ЕД.Ч., Ж.Р. = газирала съм
| ПР.НАКЛ., МИН.СВ.ВР., 1Л., ЕД.Ч., СР.Р. = газирало съм
| ПР.НАКЛ., МИН.СВ.ВР., 1Л., МН.Ч. = газирали сме
| ПР.НАКЛ., МИН.СВ.ВР., 2Л., ЕД.Ч., М.Р. = газирал си
| ПР.НАКЛ., МИН.СВ.ВР., 2Л., ЕД.Ч., Ж.Р. = газирала си
| ПР.НАКЛ., МИН.СВ.ВР., 2Л., ЕД.Ч., СР.Р. = газирало си
| ПР.НАКЛ., МИН.СВ.ВР., 2Л., МН.Ч. = газирали сте
| ПР.НАКЛ., МИН.СВ.ВР., 3Л., ЕД.Ч., М.Р. = газирал (е)
| ПР.НАКЛ., МИН.СВ.ВР., 3Л., ЕД.Ч., Ж.Р. = газирала (е)
| ПР.НАКЛ., МИН.СВ.ВР., 3Л., ЕД.Ч., СР.Р. = газирало (е)
| ПР.НАКЛ., МИН.СВ.ВР., 3Л., МН.Ч. = газирали (са)
| ПР.НАКЛ., МИН.НЕОПР.ВР., 1Л., ЕД.Ч., М.Р. = бил съм газирал
| ПР.НАКЛ., МИН.НЕОПР.ВР., 1Л., ЕД.Ч., Ж.Р. = била съм газирала
| ПР.НАКЛ., МИН.НЕОПР.ВР., 1Л., ЕД.Ч., СР.Р. = било съм газирало
| ПР.НАКЛ., МИН.НЕОПР.ВР., 1Л., МН.Ч. = били сме газирали
| ПР.НАКЛ., МИН.НЕОПР.ВР., 2Л., ЕД.Ч., М.Р. = бил си газирал
| ПР.НАКЛ., МИН.НЕОПР.ВР., 2Л., ЕД.Ч., Ж.Р. = била си газирала
| ПР.НАКЛ., МИН.НЕОПР.ВР., 2Л., ЕД.Ч., СР.Р. = било си газирало
| ПР.НАКЛ., МИН.НЕОПР.ВР., 2Л., МН.Ч. = били сте газирали
| ПР.НАКЛ., МИН.НЕОПР.ВР., 3Л., ЕД.Ч., М.Р. = бил (е) газирал
| ПР.НАКЛ., МИН.НЕОПР.ВР., 3Л., ЕД.Ч., Ж.Р. = била (е) газирала
| ПР.НАКЛ., МИН.НЕОПР.ВР., 3Л., ЕД.Ч., СР.Р. = било (е) газирало
| ПР.НАКЛ., МИН.НЕОПР.ВР., 3Л., МН.Ч. = били (са) газирали
| ПР.НАКЛ., БЪД.ВР., 1Л., ЕД.Ч., М.Р. = щял съм да газирам
| ПР.НАКЛ., БЪД.ВР., 1Л., ЕД.Ч., Ж.Р. = щяла съм да газирам
| ПР.НАКЛ., БЪД.ВР., 1Л., ЕД.Ч., СР.Р. = щяло съм да газирам
| ПР.НАКЛ., БЪД.ВР., 1Л., МН.Ч. = щели сме да газираме
| ПР.НАКЛ., БЪД.ВР., 2Л., ЕД.Ч., М.Р. = щял си да газираш
| ПР.НАКЛ., БЪД.ВР., 2Л., ЕД.Ч., Ж.Р. = щяла си да газираш
| ПР.НАКЛ., БЪД.ВР., 2Л., ЕД.Ч., СР.Р. = щяло си да газираш
| ПР.НАКЛ., БЪД.ВР., 2Л., МН.Ч. = щели сте да газирате
| ПР.НАКЛ., БЪД.ВР., 3Л., ЕД.Ч., М.Р. = щял (е) да газира
| ПР.НАКЛ., БЪД.ВР., 3Л., ЕД.Ч., Ж.Р. = щяла (е) да газира
| ПР.НАКЛ., БЪД.ВР., 3Л., ЕД.Ч., СР.Р. = щяло (е) да газира
| ПР.НАКЛ., БЪД.ВР., 3Л., МН.Ч. = щели (са) да газират
| ПР.НАКЛ., БЪД.ПРЕД.ВР., 1Л., ЕД.Ч., М.Р. = щял съм да съм газирал
| ПР.НАКЛ., БЪД.ПРЕД.ВР., 1Л., ЕД.Ч., Ж.Р. = щяла съм да съм газирала
| ПР.НАКЛ., БЪД.ПРЕД.ВР., 1Л., ЕД.Ч., СР.Р. = щяло съм да съм газирало
| ПР.НАКЛ., БЪД.ПРЕД.ВР., 1Л., МН.Ч. = щели сме да сме газирали
| ПР.НАКЛ., БЪД.ПРЕД.ВР., 2Л., ЕД.Ч., М.Р. = щял си да си газирал
| ПР.НАКЛ., БЪД.ПРЕД.ВР., 2Л., ЕД.Ч., Ж.Р. = щяла си да си газирала
| ПР.НАКЛ., БЪД.ПРЕД.ВР., 2Л., ЕД.Ч., СР.Р. = щяло си да си газирало
| ПР.НАКЛ., БЪД.ПРЕД.ВР., 2Л., МН.Ч. = щели сте да сте газирали
| ПР.НАКЛ., БЪД.ПРЕД.ВР., 3Л., ЕД.Ч., М.Р. = щял (е) да е газирал
| ПР.НАКЛ., БЪД.ПРЕД.ВР., 3Л., ЕД.Ч., Ж.Р. = щяла (е) да е газирала
| ПР.НАКЛ., БЪД.ПРЕД.ВР., 3Л., ЕД.Ч., СР.Р. = щяло (е) да е газирало
| ПР.НАКЛ., БЪД.ПРЕД.ВР., 3Л., МН.Ч. = щели (са) да са газирали
| УСЛОВНО НАКЛОНЕНИЕ, 1Л., ЕД.Ч., М.Р. = бих газирал
| УСЛОВНО НАКЛОНЕНИЕ, 1Л., ЕД.Ч., Ж.Р. = бих газирала
| УСЛОВНО НАКЛОНЕНИЕ, 1Л., ЕД.Ч., СР.Р. = бих газирало
| УСЛОВНО НАКЛОНЕНИЕ, 1Л., МН.Ч. = бихме газирали
| УСЛОВНО НАКЛОНЕНИЕ, 2Л., ЕД.Ч., М.Р. = би газирал
| УСЛОВНО НАКЛОНЕНИЕ, 2Л., ЕД.Ч., Ж.Р. = би газирала
| УСЛОВНО НАКЛОНЕНИЕ, 2Л., ЕД.Ч., СР.Р. = би газирало
| УСЛОВНО НАКЛОНЕНИЕ, 2Л., МН.Ч. = бихте газирали
| УСЛОВНО НАКЛОНЕНИЕ, 3Л., ЕД.Ч., М.Р. = би газирал
| УСЛОВНО НАКЛОНЕНИЕ, 3Л., ЕД.Ч., Ж.Р. = би газирала
| УСЛОВНО НАКЛОНЕНИЕ, 3Л., ЕД.Ч., СР.Р. = би газирало
| УСЛОВНО НАКЛОНЕНИЕ, 3Л., МН.Ч. = биха газирали
| ПОВЕЛИТЕЛНО НАКЛОНЕНИЕ, ЕД.Ч. = га·зи·рай
| ПОВЕЛИТЕЛНО НАКЛОНЕНИЕ, МН.Ч. = га·зи·рай·те
| МИН.СТРАД.ПРИЧ. М.Р. = га·зи·ран
| МИН.СТРАД.ПРИЧ. М.Р. НЕПЪЛЕН ЧЛЕН = га·зи·ра·ния
| МИН.СТРАД.ПРИЧ. М.Р. ПЪЛЕН ЧЛЕН = га·зи·ра·ни·ят
| МИН.СТРАД.ПРИЧ. Ж.Р. = га·зи·ра·на
| МИН.СТРАД.ПРИЧ. Ж.Р. ЧЛЕН = га·зи·ра·на·та
| МИН.СТРАД.ПРИЧ. СР.Р. = га·зи·ра·но
| МИН.СТРАД.ПРИЧ. СР.Р. ЧЛЕН = га·зи·ра·но·то
| МИН.СТРАД.ПРИЧ. МН.Ч. = га·зи·ра·ни
| МИН.СТРАД.ПРИЧ. МН.Ч. ЧЛЕН = га·зи·ра·ни·те
| МИН.ДЕЯТ.СВ.ПРИЧ. М.Р. = га·зи·рал
| МИН.ДЕЯТ.СВ.ПРИЧ. М.Р. НЕПЪЛЕН ЧЛЕН = га·зи·ра·лия
| МИН.ДЕЯТ.СВ.ПРИЧ. М.Р. ПЪЛЕН ЧЛЕН = га·зи·ра·ли·ят
| МИН.ДЕЯТ.СВ.ПРИЧ. Ж.Р. = га·зи·ра·ла
| МИН.ДЕЯТ.СВ.ПРИЧ. Ж.Р. ЧЛЕН = га·зи·ра·ла·та
| МИН.ДЕЯТ.СВ.ПРИЧ. СР.Р. = га·зи·ра·ло
| МИН.ДЕЯТ.СВ.ПРИЧ. СР.Р. ЧЛЕН = га·зи·ра·ло·то
| МИН.ДЕЯТ.СВ.ПРИЧ. МН.Ч. = га·зи·ра·ли
| МИН.ДЕЯТ.СВ.ПРИЧ. МН.Ч. ЧЛЕН = га·зи·ра·ли·те
| МИН.ДЕЯТ.НЕСВ.ПРИЧ. М.Р. = га·зи·рал
| МИН.ДЕЯТ.НЕСВ.ПРИЧ. М.Р. НЕПЪЛЕН ЧЛЕН = га·зи·ра·лия
| МИН.ДЕЯТ.НЕСВ.ПРИЧ. М.Р. ПЪЛЕН ЧЛЕН = га·зи·ра·ли·ят
| МИН.ДЕЯТ.НЕСВ.ПРИЧ. Ж.Р. = га·зи·ра·ла
| МИН.ДЕЯТ.НЕСВ.ПРИЧ. Ж.Р. ЧЛЕН = га·зи·ра·ла·та
| МИН.ДЕЯТ.НЕСВ.ПРИЧ. СР.Р. = га·зи·ра·ло
| МИН.ДЕЯТ.НЕСВ.ПРИЧ. СР.Р. ЧЛЕН = га·зи·ра·ло·то
| МИН.ДЕЯТ.НЕСВ.ПРИЧ. МН.Ч. = га·зи·ра·ли
| МИН.ДЕЯТ.НЕСВ.ПРИЧ. МН.Ч. ЧЛЕН = га·зи·ра·ли·те
| СЕГ.ДЕЯТ.ПРИЧ. М.Р. = га·зи·ращ
| СЕГ.ДЕЯТ.ПРИЧ. М.Р. НЕПЪЛЕН ЧЛЕН = га·зи·ра·щия
| СЕГ.ДЕЯТ.ПРИЧ. М.Р. ПЪЛЕН ЧЛЕН = га·зи·ра·щи·ят
| СЕГ.ДЕЯТ.ПРИЧ. Ж.Р. = га·зи·ра·ща
| СЕГ.ДЕЯТ.ПРИЧ. Ж.Р. ЧЛЕН = га·зи·ра·ща·та
| СЕГ.ДЕЯТ.ПРИЧ. СР.Р. = га·зи·ра·що
| СЕГ.ДЕЯТ.ПРИЧ. СР.Р. ЧЛЕН = га·зи·ра·що·то
| СЕГ.ДЕЯТ.ПРИЧ. МН.Ч. = га·зи·ра·щи
| СЕГ.ДЕЯТ.ПРИЧ. МН.Ч. ЧЛЕН = га·зи·ра·щи·те
| ДЕЕПРИЧАСТИЕ = га·зи·рай·ки
| СКРИТИ ПРЕПРАТКИ = 
[[газирам]],
[[газираш]],
[[газира]],
[[газираме]],
[[газирате]],
[[газират]],
[[газирах]],
[[газирахме]],
[[газирахте]],
[[газираха]],
[[газираше]],
[[газирай]],
[[газирайте]],
[[газирал]],
[[газиралия]],
[[газиралият]],
[[газирала]],
[[газиралата]],
[[газирало]],
[[газиралото]],
[[газирали]],
[[газиралите]],
[[газиран]],
[[газирания]],
[[газираният]],
[[газирана]],
[[газираната]],
[[газирано]],
[[газираното]],
[[газирани]],
[[газираните]],
[[газиращ]],
[[газиращия]],
[[газиращият]],
[[газираща]],
[[газиращата]],
[[газиращо]],
[[газиращото]],
[[газиращи]],
[[газиращите]],
[[газирайки]],
[[газирал съм]],
[[газирала съм]],
[[газирало съм]],
[[газирали сме]],
[[газирал си]],
[[газирала си]],
[[газирало си]],
[[газирали сте]],
[[газирал е]],
[[газирала е]],
[[газирало е]],
[[газирали са]],
[[бях газирал]],
[[бях газирала]],
[[бях газирало]],
[[бяхме газирали]],
[[беше газирал]],
[[беше газирала]],
[[беше газирало]],
[[бяхте газирали]],
[[бяха газирали]],
[[ще газирам]],
[[ще газираме]],
[[ще газираш]],
[[ще газирате]],
[[ще газира]],
[[ще газират]],
[[ще съм газирал]],
[[ще съм газирала]],
[[ще съм газирало]],
[[ще сме газирали]],
[[ще си газирал]],
[[ще си газирала]],
[[ще си газирало]],
[[ще сте газирали]],
[[ще е газирал]],
[[ще е газирала]],
[[ще е газирало]],
[[ще са газирали]],
[[щях да газирам]],
[[щяхме да газираме]],
[[щеше да газираш]],
[[щяхте да газирате]],
[[щеше да газира]],
[[щяха да газират]],
[[щях да съм газирал]],
[[щях да съм газирала]],
[[щях да съм газирало]],
[[щяхме да сме газирали]],
[[щеше да си газирал]],
[[щеше да си газирала]],
[[щеше да си газирало]],
[[щяхте да сте газирали]],
[[щеше да е газирал]],
[[щеше да е газирала]],
[[щеше да е газирало]],
[[щяха да са газирали]],
[[бил съм газирал]],
[[била съм газирала]],
[[било съм газирало]],
[[били сме газирали]],
[[бил си газирал]],
[[била си газирала]],
[[било си газирало]],
[[били сте газирали]],
[[бил е газирал]],
[[била е газирала]],
[[било е газирало]],
[[били са газирали]],
[[щял съм да газирам]],
[[щяла съм да газирам]],
[[щяло съм да газирам]],
[[щели сме да газираме]],
[[щял си да газираш]],
[[щяла си да газираш]],
[[щяло си да газираш]],
[[щели сте да газирате]],
[[щял да газира]],
[[щяла да газира]],
[[щяло да газира]],
[[щели да газират]],
[[щял е да газира]],
[[щяла е да газира]],
[[щяло е да газира]],
[[щели са да газират]],
[[щял съм да съм газирал]],
[[щяла съм да съм газирала]],
[[щяло съм да съм газирало]],
[[щели сме да сме газирали]],
[[щял си да си газирал]],
[[щяла си да си газирала]],
[[щяло си да си газирало]],
[[щели сте да сте газирали]],
[[щял да е газирал]],
[[щяла да е газирала]],
[[щяло да е газирало]],
[[щели да са газирали]],
[[щял е да е газирал]],
[[щяла е да е газирала]],
[[щяло е да е газирало]],
[[щели са да са газирали]],
[[бих газирал]],
[[бих газирала]],
[[бих газирало]],
[[бихме газирали]],
[[би газирал]],
[[би газирала]],
[[би газирало]],
[[бихте газирали]],
[[биха газирали]],
}}</text>
      <sha1>p5zpb8vqcsjvyfg5t2ip2j879abotxh</sha1>
    </revision>
  </page>
  <page>
    <title>Шаблон:Словоформи/газя</title>
    <ns>10</ns>
    <id>434546</id>
    <revision>
      <id>466528</id>
      <timestamp>2005-05-07T12:21:45Z</timestamp>
      <contributor>
        <username>Bgbot</username>
        <id>83</id>
      </contributor>
      <comment>Борислав: Шаблон със словоформи</comment>
      <model>wikitext</model>
      <format>text/x-wiki</format>
      <text bytes="18890" xml:space="preserve">{{Шаблон:Словоформи/Глагол|
  ОСНОВНА ФОРМА = газя
| СЕГ.ВР., 1Л., ЕД.Ч. = га·зя
| СЕГ.ВР., 1Л., МН.Ч. = га·зим
| СЕГ.ВР., 2Л., ЕД.Ч. = га·зиш
| СЕГ.ВР., 2Л., МН.Ч. = га·зи·те
| СЕГ.ВР., 3Л., ЕД.Ч. = га·зи
| СЕГ.ВР., 3Л., МН.Ч. = га·зят
| МИН.СВ.ВР., 1Л., ЕД.Ч. = га·зих
| МИН.СВ.ВР., 1Л., МН.Ч. = га·зих·ме
| МИН.СВ.ВР., 2Л., ЕД.Ч. = га·зи
| МИН.СВ.ВР., 2Л., МН.Ч. = га·зих·те
| МИН.СВ.ВР., 3Л., ЕД.Ч. = га·зи
| МИН.СВ.ВР., 3Л., МН.Ч. = га·зи·ха
| МИН.НЕСВ.ВР., 1Л., ЕД.Ч. = га·зех
| МИН.НЕСВ.ВР., 1Л., МН.Ч. = га·зех·ме
| МИН.НЕСВ.ВР., 2Л., ЕД.Ч. = га·зе·ше
| МИН.НЕСВ.ВР., 2Л., МН.Ч. = га·зех·те
| МИН.НЕСВ.ВР., 3Л., ЕД.Ч. = га·зе·ше
| МИН.НЕСВ.ВР., 3Л., МН.Ч. = га·зе·ха
| МИН.НЕОПР.ВР., 1Л., ЕД.Ч., М.Р. = газил съм
| МИН.НЕОПР.ВР., 1Л., ЕД.Ч., Ж.Р. = газила съм
| МИН.НЕОПР.ВР., 1Л., ЕД.Ч., СР.Р. = газило съм
| МИН.НЕОПР.ВР., 1Л., МН.Ч. = газили сме
| МИН.НЕОПР.ВР., 2Л., ЕД.Ч., М.Р. = газил си
| МИН.НЕОПР.ВР., 2Л., ЕД.Ч., Ж.Р. = газила си
| МИН.НЕОПР.ВР., 2Л., ЕД.Ч., СР.Р. = газило си
| МИН.НЕОПР.ВР., 2Л., МН.Ч. = газили сте
| МИН.НЕОПР.ВР., 3Л., ЕД.Ч., М.Р. = газил е
| МИН.НЕОПР.ВР., 3Л., ЕД.Ч., Ж.Р. = газила е
| МИН.НЕОПР.ВР., 3Л., ЕД.Ч., СР.Р. = газило е
| МИН.НЕОПР.ВР., 3Л., МН.Ч. = газили са
| МИН.ПРЕД.ВР., 1Л., ЕД.Ч., М.Р. = бях газил
| МИН.ПРЕД.ВР., 1Л., ЕД.Ч., Ж.Р. = бях газила
| МИН.ПРЕД.ВР., 1Л., ЕД.Ч., СР.Р. = бях газило
| МИН.ПРЕД.ВР., 1Л., МН.Ч. = бяхме газили
| МИН.ПРЕД.ВР., 2Л., ЕД.Ч., М.Р. = беше газил
| МИН.ПРЕД.ВР., 2Л., ЕД.Ч., Ж.Р. = беше газила
| МИН.ПРЕД.ВР., 2Л., ЕД.Ч., СР.Р. = беше газило
| МИН.ПРЕД.ВР., 2Л., МН.Ч. = бяхте газили
| МИН.ПРЕД.ВР., 3Л., ЕД.Ч., М.Р. = беше газил
| МИН.ПРЕД.ВР., 3Л., ЕД.Ч., Ж.Р. = беше газила
| МИН.ПРЕД.ВР., 3Л., ЕД.Ч., СР.Р. = беше газило
| МИН.ПРЕД.ВР., 3Л., МН.Ч. = бяха газили
| БЪД.ВР., 1Л., ЕД.Ч. = ще газя
| БЪД.ВР., 1Л., МН.Ч. = ще газим
| БЪД.ВР., 2Л., ЕД.Ч. = ще газиш
| БЪД.ВР., 2Л., МН.Ч. = ще газите
| БЪД.ВР., 3Л., ЕД.Ч. = ще гази
| БЪД.ВР., 3Л., МН.Ч. = ще газят
| БЪД.ПРЕД.ВР., 1Л., ЕД.Ч., М.Р. = ще съм газил
| БЪД.ПРЕД.ВР., 1Л., ЕД.Ч., Ж.Р. = ще съм газила
| БЪД.ПРЕД.ВР., 1Л., ЕД.Ч., СР.Р. = ще съм газило
| БЪД.ПРЕД.ВР., 1Л., МН.Ч. = ще сме газили
| БЪД.ПРЕД.ВР., 2Л., ЕД.Ч., М.Р. = ще си газил
| БЪД.ПРЕД.ВР., 2Л., ЕД.Ч., Ж.Р. = ще си газила
| БЪД.ПРЕД.ВР., 2Л., ЕД.Ч., СР.Р. = ще си газило
| БЪД.ПРЕД.ВР., 2Л., МН.Ч. = ще сте газили
| БЪД.ПРЕД.ВР., 3Л., ЕД.Ч., М.Р. = ще е газил
| БЪД.ПРЕД.ВР., 3Л., ЕД.Ч., Ж.Р. = ще е газила
| БЪД.ПРЕД.ВР., 3Л., ЕД.Ч., СР.Р. = ще е газило
| БЪД.ПРЕД.ВР., 3Л., МН.Ч. = ще са газили
| БЪД.ВР. В МИН., 1Л., ЕД.Ч. = щях да газя
| БЪД.ВР. В МИН., 1Л., МН.Ч. = щяхме да газим
| БЪД.ВР. В МИН., 2Л., ЕД.Ч. = щеше да газиш
| БЪД.ВР. В МИН., 2Л., МН.Ч. = щяхте да газите
| БЪД.ВР. В МИН., 3Л., ЕД.Ч. = щеше да гази
| БЪД.ВР. В МИН., 3Л., МН.Ч. = щяха да газят
| БЪД.ПРЕД.ВР. В МИН., 1Л., ЕД.Ч., М.Р. = щях да съм газил
| БЪД.ПРЕД.ВР. В МИН., 1Л., ЕД.Ч., Ж.Р. = щях да съм газила
| БЪД.ПРЕД.ВР. В МИН., 1Л., ЕД.Ч., СР.Р. = щях да съм газило
| БЪД.ПРЕД.ВР. В МИН., 1Л., МН.Ч. = щяхме да сме газили
| БЪД.ПРЕД.ВР. В МИН., 2Л., ЕД.Ч., М.Р. = щеше да си газил
| БЪД.ПРЕД.ВР. В МИН., 2Л., ЕД.Ч., Ж.Р. = щеше да си газила
| БЪД.ПРЕД.ВР. В МИН., 2Л., ЕД.Ч., СР.Р. = щеше да си газило
| БЪД.ПРЕД.ВР. В МИН., 2Л., МН.Ч. = щяхте да сте газили
| БЪД.ПРЕД.ВР. В МИН., 3Л., ЕД.Ч., М.Р. = щеше да е газил
| БЪД.ПРЕД.ВР. В МИН., 3Л., ЕД.Ч., Ж.Р. = щеше да е газила
| БЪД.ПРЕД.ВР. В МИН., 3Л., ЕД.Ч., СР.Р. = щеше да е газило
| БЪД.ПРЕД.ВР. В МИН., 3Л., МН.Ч. = щяха да са газили
| ПР.НАКЛ., СЕГ.ВР., 1Л., ЕД.Ч., М.Р. = газел съм
| ПР.НАКЛ., СЕГ.ВР., 1Л., ЕД.Ч., Ж.Р. = газела съм
| ПР.НАКЛ., СЕГ.ВР., 1Л., ЕД.Ч., СР.Р. = газело съм
| ПР.НАКЛ., СЕГ.ВР., 1Л., МН.Ч. = газели сме
| ПР.НАКЛ., СЕГ.ВР., 2Л., ЕД.Ч., М.Р. = газел си
| ПР.НАКЛ., СЕГ.ВР., 2Л., ЕД.Ч., Ж.Р. = газела си
| ПР.НАКЛ., СЕГ.ВР., 2Л., ЕД.Ч., СР.Р. = газело си
| ПР.НАКЛ., СЕГ.ВР., 2Л., МН.Ч. = газели сте
| ПР.НАКЛ., СЕГ.ВР., 3Л., ЕД.Ч., М.Р. = газел (е)
| ПР.НАКЛ., СЕГ.ВР., 3Л., ЕД.Ч., Ж.Р. = газела (е)
| ПР.НАКЛ., СЕГ.ВР., 3Л., ЕД.Ч., СР.Р. = газело (е)
| ПР.НАКЛ., СЕГ.ВР., 3Л., МН.Ч. = газели (са)
| ПР.НАКЛ., МИН.СВ.ВР., 1Л., ЕД.Ч., М.Р. = газил съм
| ПР.НАКЛ., МИН.СВ.ВР., 1Л., ЕД.Ч., Ж.Р. = газила съм
| ПР.НАКЛ., МИН.СВ.ВР., 1Л., ЕД.Ч., СР.Р. = газило съм
| ПР.НАКЛ., МИН.СВ.ВР., 1Л., МН.Ч. = газили сме
| ПР.НАКЛ., МИН.СВ.ВР., 2Л., ЕД.Ч., М.Р. = газил си
| ПР.НАКЛ., МИН.СВ.ВР., 2Л., ЕД.Ч., Ж.Р. = газила си
| ПР.НАКЛ., МИН.СВ.ВР., 2Л., ЕД.Ч., СР.Р. = газило си
| ПР.НАКЛ., МИН.СВ.ВР., 2Л., МН.Ч. = газили сте
| ПР.НАКЛ., МИН.СВ.ВР., 3Л., ЕД.Ч., М.Р. = газил (е)
| ПР.НАКЛ., МИН.СВ.ВР., 3Л., ЕД.Ч., Ж.Р. = газила (е)
| ПР.НАКЛ., МИН.СВ.ВР., 3Л., ЕД.Ч., СР.Р. = газило (е)
| ПР.НАКЛ., МИН.СВ.ВР., 3Л., МН.Ч. = газили (са)
| ПР.НАКЛ., МИН.НЕОПР.ВР., 1Л., ЕД.Ч., М.Р. = бил съм газил
| ПР.НАКЛ., МИН.НЕОПР.ВР., 1Л., ЕД.Ч., Ж.Р. = била съм газила
| ПР.НАКЛ., МИН.НЕОПР.ВР., 1Л., ЕД.Ч., СР.Р. = било съм газило
| ПР.НАКЛ., МИН.НЕОПР.ВР., 1Л., МН.Ч. = били сме газили
| ПР.НАКЛ., МИН.НЕОПР.ВР., 2Л., ЕД.Ч., М.Р. = бил си газил
| ПР.НАКЛ., МИН.НЕОПР.ВР., 2Л., ЕД.Ч., Ж.Р. = била си газила
| ПР.НАКЛ., МИН.НЕОПР.ВР., 2Л., ЕД.Ч., СР.Р. = било си газило
| ПР.НАКЛ., МИН.НЕОПР.ВР., 2Л., МН.Ч. = били сте газили
| ПР.НАКЛ., МИН.НЕОПР.ВР., 3Л., ЕД.Ч., М.Р. = бил (е) газил
| ПР.НАКЛ., МИН.НЕОПР.ВР., 3Л., ЕД.Ч., Ж.Р. = била (е) газила
| ПР.НАКЛ., МИН.НЕОПР.ВР., 3Л., ЕД.Ч., СР.Р. = било (е) газило
| ПР.НАКЛ., МИН.НЕОПР.ВР., 3Л., МН.Ч. = били (са) газили
| ПР.НАКЛ., БЪД.ВР., 1Л., ЕД.Ч., М.Р. = щял съм да газя
| ПР.НАКЛ., БЪД.ВР., 1Л., ЕД.Ч., Ж.Р. = щяла съм да газя
| ПР.НАКЛ., БЪД.ВР., 1Л., ЕД.Ч., СР.Р. = щяло съм да газя
| ПР.НАКЛ., БЪД.ВР., 1Л., МН.Ч. = щели сме да газим
| ПР.НАКЛ., БЪД.ВР., 2Л., ЕД.Ч., М.Р. = щял си да газиш
| ПР.НАКЛ., БЪД.ВР., 2Л., ЕД.Ч., Ж.Р. = щяла си да газиш
| ПР.НАКЛ., БЪД.ВР., 2Л., ЕД.Ч., СР.Р. = щяло си да газиш
| ПР.НАКЛ., БЪД.ВР., 2Л., МН.Ч. = щели сте да газите
| ПР.НАКЛ., БЪД.ВР., 3Л., ЕД.Ч., М.Р. = щял (е) да гази
| ПР.НАКЛ., БЪД.ВР., 3Л., ЕД.Ч., Ж.Р. = щяла (е) да гази
| ПР.НАКЛ., БЪД.ВР., 3Л., ЕД.Ч., СР.Р. = щяло (е) да гази
| ПР.НАКЛ., БЪД.ВР., 3Л., МН.Ч. = щели (са) да газят
| ПР.НАКЛ., БЪД.ПРЕД.ВР., 1Л., ЕД.Ч., М.Р. = щял съм да съм газил
| ПР.НАКЛ., БЪД.ПРЕД.ВР., 1Л., ЕД.Ч., Ж.Р. = щяла съм да съм газила
| ПР.НАКЛ., БЪД.ПРЕД.ВР., 1Л., ЕД.Ч., СР.Р. = щяло съм да съм газило
| ПР.НАКЛ., БЪД.ПРЕД.ВР., 1Л., МН.Ч. = щели сме да сме газили
| ПР.НАКЛ., БЪД.ПРЕД.ВР., 2Л., ЕД.Ч., М.Р. = щял си да си газил
| ПР.НАКЛ., БЪД.ПРЕД.ВР., 2Л., ЕД.Ч., Ж.Р. = щяла си да си газила
| ПР.НАКЛ., БЪД.ПРЕД.ВР., 2Л., ЕД.Ч., СР.Р. = щяло си да си газило
| ПР.НАКЛ., БЪД.ПРЕД.ВР., 2Л., МН.Ч. = щели сте да сте газили
| ПР.НАКЛ., БЪД.ПРЕД.ВР., 3Л., ЕД.Ч., М.Р. = щял (е) да е газил
| ПР.НАКЛ., БЪД.ПРЕД.ВР., 3Л., ЕД.Ч., Ж.Р. = щяла (е) да е газила
| ПР.НАКЛ., БЪД.ПРЕД.ВР., 3Л., ЕД.Ч., СР.Р. = щяло (е) да е газило
| ПР.НАКЛ., БЪД.ПРЕД.ВР., 3Л., МН.Ч. = щели (са) да са газили
| УСЛОВНО НАКЛОНЕНИЕ, 1Л., ЕД.Ч., М.Р. = бих газил
| УСЛОВНО НАКЛОНЕНИЕ, 1Л., ЕД.Ч., Ж.Р. = бих газила
| УСЛОВНО НАКЛОНЕНИЕ, 1Л., ЕД.Ч., СР.Р. = бих газило
| УСЛОВНО НАКЛОНЕНИЕ, 1Л., МН.Ч. = бихме газили
| УСЛОВНО НАКЛОНЕНИЕ, 2Л., ЕД.Ч., М.Р. = би газил
| УСЛОВНО НАКЛОНЕНИЕ, 2Л., ЕД.Ч., Ж.Р. = би газила
| УСЛОВНО НАКЛОНЕНИЕ, 2Л., ЕД.Ч., СР.Р. = би газило
| УСЛОВНО НАКЛОНЕНИЕ, 2Л., МН.Ч. = бихте газили
| УСЛОВНО НАКЛОНЕНИЕ, 3Л., ЕД.Ч., М.Р. = би газил
| УСЛОВНО НАКЛОНЕНИЕ, 3Л., ЕД.Ч., Ж.Р. = би газила
| УСЛОВНО НАКЛОНЕНИЕ, 3Л., ЕД.Ч., СР.Р. = би газило
| УСЛОВНО НАКЛОНЕНИЕ, 3Л., МН.Ч. = биха газили
| ПОВЕЛИТЕЛНО НАКЛОНЕНИЕ, ЕД.Ч. = га·зи
| ПОВЕЛИТЕЛНО НАКЛОНЕНИЕ, МН.Ч. = га·зе·те
| МИН.СТРАД.ПРИЧ. М.Р. = га·зен
| МИН.СТРАД.ПРИЧ. М.Р. НЕПЪЛЕН ЧЛЕН = га·зе·ния
| МИН.СТРАД.ПРИЧ. М.Р. ПЪЛЕН ЧЛЕН = га·зе·ни·ят
| МИН.СТРАД.ПРИЧ. Ж.Р. = га·зе·на
| МИН.СТРАД.ПРИЧ. Ж.Р. ЧЛЕН = га·зе·на·та
| МИН.СТРАД.ПРИЧ. СР.Р. = га·зе·но
| МИН.СТРАД.ПРИЧ. СР.Р. ЧЛЕН = га·зе·но·то
| МИН.СТРАД.ПРИЧ. МН.Ч. = га·зе·ни
| МИН.СТРАД.ПРИЧ. МН.Ч. ЧЛЕН = га·зе·ни·те
| МИН.ДЕЯТ.СВ.ПРИЧ. М.Р. = га·зил
| МИН.ДЕЯТ.СВ.ПРИЧ. М.Р. НЕПЪЛЕН ЧЛЕН = га·зи·лия
| МИН.ДЕЯТ.СВ.ПРИЧ. М.Р. ПЪЛЕН ЧЛЕН = га·зи·ли·ят
| МИН.ДЕЯТ.СВ.ПРИЧ. Ж.Р. = га·зи·ла
| МИН.ДЕЯТ.СВ.ПРИЧ. Ж.Р. ЧЛЕН = га·зи·ла·та
| МИН.ДЕЯТ.СВ.ПРИЧ. СР.Р. = га·зи·ло
| МИН.ДЕЯТ.СВ.ПРИЧ. СР.Р. ЧЛЕН = га·зи·ло·то
| МИН.ДЕЯТ.СВ.ПРИЧ. МН.Ч. = га·зи·ли
| МИН.ДЕЯТ.СВ.ПРИЧ. МН.Ч. ЧЛЕН = га·зи·ли·те
| МИН.ДЕЯТ.НЕСВ.ПРИЧ. М.Р. = га·зел
| МИН.ДЕЯТ.НЕСВ.ПРИЧ. М.Р. НЕПЪЛЕН ЧЛЕН = га·зе·лия
| МИН.ДЕЯТ.НЕСВ.ПРИЧ. М.Р. ПЪЛЕН ЧЛЕН = га·зе·ли·ят
| МИН.ДЕЯТ.НЕСВ.ПРИЧ. Ж.Р. = га·зе·ла
| МИН.ДЕЯТ.НЕСВ.ПРИЧ. Ж.Р. ЧЛЕН = га·зе·ла·та
| МИН.ДЕЯТ.НЕСВ.ПРИЧ. СР.Р. = га·зе·ло
| МИН.ДЕЯТ.НЕСВ.ПРИЧ. СР.Р. ЧЛЕН = га·зе·ло·то
| МИН.ДЕЯТ.НЕСВ.ПРИЧ. МН.Ч. = га·зе·ли
| МИН.ДЕЯТ.НЕСВ.ПРИЧ. МН.Ч. ЧЛЕН = га·зе·ли·те
| СЕГ.ДЕЯТ.ПРИЧ. М.Р. = га·зещ
| СЕГ.ДЕЯТ.ПРИЧ. М.Р. НЕПЪЛЕН ЧЛЕН = га·зе·щия
| СЕГ.ДЕЯТ.ПРИЧ. М.Р. ПЪЛЕН ЧЛЕН = га·зе·щи·ят
| СЕГ.ДЕЯТ.ПРИЧ. Ж.Р. = га·зе·ща
| СЕГ.ДЕЯТ.ПРИЧ. Ж.Р. ЧЛЕН = га·зе·ща·та
| СЕГ.ДЕЯТ.ПРИЧ. СР.Р. = га·зе·що
| СЕГ.ДЕЯТ.ПРИЧ. СР.Р. ЧЛЕН = га·зе·що·то
| СЕГ.ДЕЯТ.ПРИЧ. МН.Ч. = га·зе·щи
| СЕГ.ДЕЯТ.ПРИЧ. МН.Ч. ЧЛЕН = га·зе·щи·те
| ДЕЕПРИЧАСТИЕ = га·зей·ки
| СКРИТИ ПРЕПРАТКИ = 
[[газя]],
[[газиш]],
[[гази]],
[[газим]],
[[газите]],
[[газят]],
[[газих]],
[[газихме]],
[[газихте]],
[[газиха]],
[[газех]],
[[газеше]],
[[газехме]],
[[газехте]],
[[газеха]],
[[газете]],
[[газил]],
[[газилия]],
[[газилият]],
[[газила]],
[[газилата]],
[[газило]],
[[газилото]],
[[газили]],
[[газилите]],
[[газел]],
[[газелия]],
[[газелият]],
[[газела]],
[[газелата]],
[[газело]],
[[газелото]],
[[газели]],
[[газелите]],
[[газен]],
[[газения]],
[[газеният]],
[[газена]],
[[газената]],
[[газено]],
[[газеното]],
[[газени]],
[[газените]],
[[газещ]],
[[газещия]],
[[газещият]],
[[газеща]],
[[газещата]],
[[газещо]],
[[газещото]],
[[газещи]],
[[газещите]],
[[газейки]],
[[газил съм]],
[[газила съм]],
[[газило съм]],
[[газили сме]],
[[газил си]],
[[газила си]],
[[газило си]],
[[газили сте]],
[[газил е]],
[[газила е]],
[[газило е]],
[[газили са]],
[[бях газил]],
[[бях газила]],
[[бях газило]],
[[бяхме газили]],
[[беше газил]],
[[беше газила]],
[[беше газило]],
[[бяхте газили]],
[[бяха газили]],
[[ще газя]],
[[ще газим]],
[[ще газиш]],
[[ще газите]],
[[ще гази]],
[[ще газят]],
[[ще съм газил]],
[[ще съм газила]],
[[ще съм газило]],
[[ще сме газили]],
[[ще си газил]],
[[ще си газила]],
[[ще си газило]],
[[ще сте газили]],
[[ще е газил]],
[[ще е газила]],
[[ще е газило]],
[[ще са газили]],
[[щях да газя]],
[[щяхме да газим]],
[[щеше да газиш]],
[[щяхте да газите]],
[[щеше да гази]],
[[щяха да газят]],
[[щях да съм газил]],
[[щях да съм газила]],
[[щях да съм газило]],
[[щяхме да сме газили]],
[[щеше да си газил]],
[[щеше да си газила]],
[[щеше да си газило]],
[[щяхте да сте газили]],
[[щеше да е газил]],
[[щеше да е газила]],
[[щеше да е газило]],
[[щяха да са газили]],
[[газел съм]],
[[газела съм]],
[[газело съм]],
[[газели сме]],
[[газел си]],
[[газела си]],
[[газело си]],
[[газели сте]],
[[газел е]],
[[газела е]],
[[газело е]],
[[газели са]],
[[бил съм газил]],
[[била съм газила]],
[[било съм газило]],
[[били сме газили]],
[[бил си газил]],
[[била си газила]],
[[било си газило]],
[[били сте газили]],
[[бил е газил]],
[[била е газила]],
[[било е газило]],
[[били са газили]],
[[щял съм да газя]],
[[щяла съм да газя]],
[[щяло съм да газя]],
[[щели сме да газим]],
[[щял си да газиш]],
[[щяла си да газиш]],
[[щяло си да газиш]],
[[щели сте да газите]],
[[щял да гази]],
[[щяла да гази]],
[[щяло да гази]],
[[щели да газят]],
[[щял е да гази]],
[[щяла е да гази]],
[[щяло е да гази]],
[[щели са да газят]],
[[щял съм да съм газил]],
[[щяла съм да съм газила]],
[[щяло съм да съм газило]],
[[щели сме да сме газили]],
[[щял си да си газил]],
[[щяла си да си газила]],
[[щяло си да си газило]],
[[щели сте да сте газили]],
[[щял да е газил]],
[[щяла да е газила]],
[[щяло да е газило]],
[[щели да са газили]],
[[щял е да е газил]],
[[щяла е да е газила]],
[[щяло е да е газило]],
[[щели са да са газили]],
[[бих газил]],
[[бих газила]],
[[бих газило]],
[[бихме газили]],
[[би газил]],
[[би газила]],
[[би газило]],
[[бихте газили]],
[[биха газили]],
}}</text>
      <sha1>14t95np7nidzr25i3zisgzsvn947hec</sha1>
    </revision>
  </page>
  <page>
    <title>Шаблон:Словоформи/галванизирам</title>
    <ns>10</ns>
    <id>491298</id>
    <revision>
      <id>523280</id>
      <timestamp>2005-05-09T06:26:05Z</timestamp>
      <contributor>
        <username>Bgbot</username>
        <id>83</id>
      </contributor>
      <comment>Борислав: Шаблон със словоформи</comment>
      <model>wikitext</model>
      <format>text/x-wiki</format>
      <text bytes="23546" xml:space="preserve">{{Шаблон:Словоформи/Глагол|
  ОСНОВНА ФОРМА = галванизирам
| СЕГ.ВР., 1Л., ЕД.Ч. = гал·ва·ни·зи·рам
| СЕГ.ВР., 1Л., МН.Ч. = гал·ва·ни·зи·ра·ме
| СЕГ.ВР., 2Л., ЕД.Ч. = гал·ва·ни·зи·раш
| СЕГ.ВР., 2Л., МН.Ч. = гал·ва·ни·зи·ра·те
| СЕГ.ВР., 3Л., ЕД.Ч. = гал·ва·ни·зи·ра
| СЕГ.ВР., 3Л., МН.Ч. = гал·ва·ни·зи·рат
| МИН.СВ.ВР., 1Л., ЕД.Ч. = гал·ва·ни·зи·рах
| МИН.СВ.ВР., 1Л., МН.Ч. = гал·ва·ни·зи·рах·ме
| МИН.СВ.ВР., 2Л., ЕД.Ч. = гал·ва·ни·зи·ра
| МИН.СВ.ВР., 2Л., МН.Ч. = гал·ва·ни·зи·рах·те
| МИН.СВ.ВР., 3Л., ЕД.Ч. = гал·ва·ни·зи·ра
| МИН.СВ.ВР., 3Л., МН.Ч. = гал·ва·ни·зи·ра·ха
| МИН.НЕСВ.ВР., 1Л., ЕД.Ч. = гал·ва·ни·зи·рах
| МИН.НЕСВ.ВР., 1Л., МН.Ч. = гал·ва·ни·зи·рах·ме
| МИН.НЕСВ.ВР., 2Л., ЕД.Ч. = гал·ва·ни·зи·ра·ше
| МИН.НЕСВ.ВР., 2Л., МН.Ч. = гал·ва·ни·зи·рах·те
| МИН.НЕСВ.ВР., 3Л., ЕД.Ч. = гал·ва·ни·зи·ра·ше
| МИН.НЕСВ.ВР., 3Л., МН.Ч. = гал·ва·ни·зи·ра·ха
| МИН.НЕОПР.ВР., 1Л., ЕД.Ч., М.Р. = галванизирал съм
| МИН.НЕОПР.ВР., 1Л., ЕД.Ч., Ж.Р. = галванизирала съм
| МИН.НЕОПР.ВР., 1Л., ЕД.Ч., СР.Р. = галванизирало съм
| МИН.НЕОПР.ВР., 1Л., МН.Ч. = галванизирали сме
| МИН.НЕОПР.ВР., 2Л., ЕД.Ч., М.Р. = галванизирал си
| МИН.НЕОПР.ВР., 2Л., ЕД.Ч., Ж.Р. = галванизирала си
| МИН.НЕОПР.ВР., 2Л., ЕД.Ч., СР.Р. = галванизирало си
| МИН.НЕОПР.ВР., 2Л., МН.Ч. = галванизирали сте
| МИН.НЕОПР.ВР., 3Л., ЕД.Ч., М.Р. = галванизирал е
| МИН.НЕОПР.ВР., 3Л., ЕД.Ч., Ж.Р. = галванизирала е
| МИН.НЕОПР.ВР., 3Л., ЕД.Ч., СР.Р. = галванизирало е
| МИН.НЕОПР.ВР., 3Л., МН.Ч. = галванизирали са
| МИН.ПРЕД.ВР., 1Л., ЕД.Ч., М.Р. = бях галванизирал
| МИН.ПРЕД.ВР., 1Л., ЕД.Ч., Ж.Р. = бях галванизирала
| МИН.ПРЕД.ВР., 1Л., ЕД.Ч., СР.Р. = бях галванизирало
| МИН.ПРЕД.ВР., 1Л., МН.Ч. = бяхме галванизирали
| МИН.ПРЕД.ВР., 2Л., ЕД.Ч., М.Р. = беше галванизирал
| МИН.ПРЕД.ВР., 2Л., ЕД.Ч., Ж.Р. = беше галванизирала
| МИН.ПРЕД.ВР., 2Л., ЕД.Ч., СР.Р. = беше галванизирало
| МИН.ПРЕД.ВР., 2Л., МН.Ч. = бяхте галванизирали
| МИН.ПРЕД.ВР., 3Л., ЕД.Ч., М.Р. = беше галванизирал
| МИН.ПРЕД.ВР., 3Л., ЕД.Ч., Ж.Р. = беше галванизирала
| МИН.ПРЕД.ВР., 3Л., ЕД.Ч., СР.Р. = беше галванизирало
| МИН.ПРЕД.ВР., 3Л., МН.Ч. = бяха галванизирали
| БЪД.ВР., 1Л., ЕД.Ч. = ще галванизирам
| БЪД.ВР., 1Л., МН.Ч. = ще галванизираме
| БЪД.ВР., 2Л., ЕД.Ч. = ще галванизираш
| БЪД.ВР., 2Л., МН.Ч. = ще галванизирате
| БЪД.ВР., 3Л., ЕД.Ч. = ще галванизира
| БЪД.ВР., 3Л., МН.Ч. = ще галванизират
| БЪД.ПРЕД.ВР., 1Л., ЕД.Ч., М.Р. = ще съм галванизирал
| БЪД.ПРЕД.ВР., 1Л., ЕД.Ч., Ж.Р. = ще съм галванизирала
| БЪД.ПРЕД.ВР., 1Л., ЕД.Ч., СР.Р. = ще съм галванизирало
| БЪД.ПРЕД.ВР., 1Л., МН.Ч. = ще сме галванизирали
| БЪД.ПРЕД.ВР., 2Л., ЕД.Ч., М.Р. = ще си галванизирал
| БЪД.ПРЕД.ВР., 2Л., ЕД.Ч., Ж.Р. = ще си галванизирала
| БЪД.ПРЕД.ВР., 2Л., ЕД.Ч., СР.Р. = ще си галванизирало
| БЪД.ПРЕД.ВР., 2Л., МН.Ч. = ще сте галванизирали
| БЪД.ПРЕД.ВР., 3Л., ЕД.Ч., М.Р. = ще е галванизирал
| БЪД.ПРЕД.ВР., 3Л., ЕД.Ч., Ж.Р. = ще е галванизирала
| БЪД.ПРЕД.ВР., 3Л., ЕД.Ч., СР.Р. = ще е галванизирало
| БЪД.ПРЕД.ВР., 3Л., МН.Ч. = ще са галванизирали
| БЪД.ВР. В МИН., 1Л., ЕД.Ч. = щях да галванизирам
| БЪД.ВР. В МИН., 1Л., МН.Ч. = щяхме да галванизираме
| БЪД.ВР. В МИН., 2Л., ЕД.Ч. = щеше да галванизираш
| БЪД.ВР. В МИН., 2Л., МН.Ч. = щяхте да галванизирате
| БЪД.ВР. В МИН., 3Л., ЕД.Ч. = щеше да галванизира
| БЪД.ВР. В МИН., 3Л., МН.Ч. = щяха да галванизират
| БЪД.ПРЕД.ВР. В МИН., 1Л., ЕД.Ч., М.Р. = щях да съм галванизирал
| БЪД.ПРЕД.ВР. В МИН., 1Л., ЕД.Ч., Ж.Р. = щях да съм галванизирала
| БЪД.ПРЕД.ВР. В МИН., 1Л., ЕД.Ч., СР.Р. = щях да съм галванизирало
| БЪД.ПРЕД.ВР. В МИН., 1Л., МН.Ч. = щяхме да сме галванизирали
| БЪД.ПРЕД.ВР. В МИН., 2Л., ЕД.Ч., М.Р. = щеше да си галванизирал
| БЪД.ПРЕД.ВР. В МИН., 2Л., ЕД.Ч., Ж.Р. = щеше да си галванизирала
| БЪД.ПРЕД.ВР. В МИН., 2Л., ЕД.Ч., СР.Р. = щеше да си галванизирало
| БЪД.ПРЕД.ВР. В МИН., 2Л., МН.Ч. = щяхте да сте галванизирали
| БЪД.ПРЕД.ВР. В МИН., 3Л., ЕД.Ч., М.Р. = щеше да е галванизирал
| БЪД.ПРЕД.ВР. В МИН., 3Л., ЕД.Ч., Ж.Р. = щеше да е галванизирала
| БЪД.ПРЕД.ВР. В МИН., 3Л., ЕД.Ч., СР.Р. = щеше да е галванизирало
| БЪД.ПРЕД.ВР. В МИН., 3Л., МН.Ч. = щяха да са галванизирали
| ПР.НАКЛ., СЕГ.ВР., 1Л., ЕД.Ч., М.Р. = галванизирал съм
| ПР.НАКЛ., СЕГ.ВР., 1Л., ЕД.Ч., Ж.Р. = галванизирала съм
| ПР.НАКЛ., СЕГ.ВР., 1Л., ЕД.Ч., СР.Р. = галванизирало съм
| ПР.НАКЛ., СЕГ.ВР., 1Л., МН.Ч. = галванизирали сме
| ПР.НАКЛ., СЕГ.ВР., 2Л., ЕД.Ч., М.Р. = галванизирал си
| ПР.НАКЛ., СЕГ.ВР., 2Л., ЕД.Ч., Ж.Р. = галванизирала си
| ПР.НАКЛ., СЕГ.ВР., 2Л., ЕД.Ч., СР.Р. = галванизирало си
| ПР.НАКЛ., СЕГ.ВР., 2Л., МН.Ч. = галванизирали сте
| ПР.НАКЛ., СЕГ.ВР., 3Л., ЕД.Ч., М.Р. = галванизирал (е)
| ПР.НАКЛ., СЕГ.ВР., 3Л., ЕД.Ч., Ж.Р. = галванизирала (е)
| ПР.НАКЛ., СЕГ.ВР., 3Л., ЕД.Ч., СР.Р. = галванизирало (е)
| ПР.НАКЛ., СЕГ.ВР., 3Л., МН.Ч. = галванизирали (са)
| ПР.НАКЛ., МИН.СВ.ВР., 1Л., ЕД.Ч., М.Р. = галванизирал съм
| ПР.НАКЛ., МИН.СВ.ВР., 1Л., ЕД.Ч., Ж.Р. = галванизирала съм
| ПР.НАКЛ., МИН.СВ.ВР., 1Л., ЕД.Ч., СР.Р. = галванизирало съм
| ПР.НАКЛ., МИН.СВ.ВР., 1Л., МН.Ч. = галванизирали сме
| ПР.НАКЛ., МИН.СВ.ВР., 2Л., ЕД.Ч., М.Р. = галванизирал си
| ПР.НАКЛ., МИН.СВ.ВР., 2Л., ЕД.Ч., Ж.Р. = галванизирала си
| ПР.НАКЛ., МИН.СВ.ВР., 2Л., ЕД.Ч., СР.Р. = галванизирало си
| ПР.НАКЛ., МИН.СВ.ВР., 2Л., МН.Ч. = галванизирали сте
| ПР.НАКЛ., МИН.СВ.ВР., 3Л., ЕД.Ч., М.Р. = галванизирал (е)
| ПР.НАКЛ., МИН.СВ.ВР., 3Л., ЕД.Ч., Ж.Р. = галванизирала (е)
| ПР.НАКЛ., МИН.СВ.ВР., 3Л., ЕД.Ч., СР.Р. = галванизирало (е)
| ПР.НАКЛ., МИН.СВ.ВР., 3Л., МН.Ч. = галванизирали (са)
| ПР.НАКЛ., МИН.НЕОПР.ВР., 1Л., ЕД.Ч., М.Р. = бил съм галванизирал
| ПР.НАКЛ., МИН.НЕОПР.ВР., 1Л., ЕД.Ч., Ж.Р. = била съм галванизирала
| ПР.НАКЛ., МИН.НЕОПР.ВР., 1Л., ЕД.Ч., СР.Р. = било съм галванизирало
| ПР.НАКЛ., МИН.НЕОПР.ВР., 1Л., МН.Ч. = били сме галванизирали
| ПР.НАКЛ., МИН.НЕОПР.ВР., 2Л., ЕД.Ч., М.Р. = бил си галванизирал
| ПР.НАКЛ., МИН.НЕОПР.ВР., 2Л., ЕД.Ч., Ж.Р. = била си галванизирала
| ПР.НАКЛ., МИН.НЕОПР.ВР., 2Л., ЕД.Ч., СР.Р. = било си галванизирало
| ПР.НАКЛ., МИН.НЕОПР.ВР., 2Л., МН.Ч. = били сте галванизирали
| ПР.НАКЛ., МИН.НЕОПР.ВР., 3Л., ЕД.Ч., М.Р. = бил (е) галванизирал
| ПР.НАКЛ., МИН.НЕОПР.ВР., 3Л., ЕД.Ч., Ж.Р. = била (е) галванизирала
| ПР.НАКЛ., МИН.НЕОПР.ВР., 3Л., ЕД.Ч., СР.Р. = било (е) галванизирало
| ПР.НАКЛ., МИН.НЕОПР.ВР., 3Л., МН.Ч. = били (са) галванизирали
| ПР.НАКЛ., БЪД.ВР., 1Л., ЕД.Ч., М.Р. = щял съм да галванизирам
| ПР.НАКЛ., БЪД.ВР., 1Л., ЕД.Ч., Ж.Р. = щяла съм да галванизирам
| ПР.НАКЛ., БЪД.ВР., 1Л., ЕД.Ч., СР.Р. = щяло съм да галванизирам
| ПР.НАКЛ., БЪД.ВР., 1Л., МН.Ч. = щели сме да галванизираме
| ПР.НАКЛ., БЪД.ВР., 2Л., ЕД.Ч., М.Р. = щял си да галванизираш
| ПР.НАКЛ., БЪД.ВР., 2Л., ЕД.Ч., Ж.Р. = щяла си да галванизираш
| ПР.НАКЛ., БЪД.ВР., 2Л., ЕД.Ч., СР.Р. = щяло си да галванизираш
| ПР.НАКЛ., БЪД.ВР., 2Л., МН.Ч. = щели сте да галванизирате
| ПР.НАКЛ., БЪД.ВР., 3Л., ЕД.Ч., М.Р. = щял (е) да галванизира
| ПР.НАКЛ., БЪД.ВР., 3Л., ЕД.Ч., Ж.Р. = щяла (е) да галванизира
| ПР.НАКЛ., БЪД.ВР., 3Л., ЕД.Ч., СР.Р. = щяло (е) да галванизира
| ПР.НАКЛ., БЪД.ВР., 3Л., МН.Ч. = щели (са) да галванизират
| ПР.НАКЛ., БЪД.ПРЕД.ВР., 1Л., ЕД.Ч., М.Р. = щял съм да съм галванизирал
| ПР.НАКЛ., БЪД.ПРЕД.ВР., 1Л., ЕД.Ч., Ж.Р. = щяла съм да съм галванизирала
| ПР.НАКЛ., БЪД.ПРЕД.ВР., 1Л., ЕД.Ч., СР.Р. = щяло съм да съм галванизирало
| ПР.НАКЛ., БЪД.ПРЕД.ВР., 1Л., МН.Ч. = щели сме да сме галванизирали
| ПР.НАКЛ., БЪД.ПРЕД.ВР., 2Л., ЕД.Ч., М.Р. = щял си да си галванизирал
| ПР.НАКЛ., БЪД.ПРЕД.ВР., 2Л., ЕД.Ч., Ж.Р. = щяла си да си галванизирала
| ПР.НАКЛ., БЪД.ПРЕД.ВР., 2Л., ЕД.Ч., СР.Р. = щяло си да си галванизирало
| ПР.НАКЛ., БЪД.ПРЕД.ВР., 2Л., МН.Ч. = щели сте да сте галванизирали
| ПР.НАКЛ., БЪД.ПРЕД.ВР., 3Л., ЕД.Ч., М.Р. = щял (е) да е галванизирал
| ПР.НАКЛ., БЪД.ПРЕД.ВР., 3Л., ЕД.Ч., Ж.Р. = щяла (е) да е галванизирала
| ПР.НАКЛ., БЪД.ПРЕД.ВР., 3Л., ЕД.Ч., СР.Р. = щяло (е) да е галванизирало
| ПР.НАКЛ., БЪД.ПРЕД.ВР., 3Л., МН.Ч. = щели (са) да са галванизирали
| УСЛОВНО НАКЛОНЕНИЕ, 1Л., ЕД.Ч., М.Р. = бих галванизирал
| УСЛОВНО НАКЛОНЕНИЕ, 1Л., ЕД.Ч., Ж.Р. = бих галванизирала
| УСЛОВНО НАКЛОНЕНИЕ, 1Л., ЕД.Ч., СР.Р. = бих галванизирало
| УСЛОВНО НАКЛОНЕНИЕ, 1Л., МН.Ч. = бихме галванизирали
| УСЛОВНО НАКЛОНЕНИЕ, 2Л., ЕД.Ч., М.Р. = би галванизирал
| УСЛОВНО НАКЛОНЕНИЕ, 2Л., ЕД.Ч., Ж.Р. = би галванизирала
| УСЛОВНО НАКЛОНЕНИЕ, 2Л., ЕД.Ч., СР.Р. = би галванизирало
| УСЛОВНО НАКЛОНЕНИЕ, 2Л., МН.Ч. = бихте галванизирали
| УСЛОВНО НАКЛОНЕНИЕ, 3Л., ЕД.Ч., М.Р. = би галванизирал
| УСЛОВНО НАКЛОНЕНИЕ, 3Л., ЕД.Ч., Ж.Р. = би галванизирала
| УСЛОВНО НАКЛОНЕНИЕ, 3Л., ЕД.Ч., СР.Р. = би галванизирало
| УСЛОВНО НАКЛОНЕНИЕ, 3Л., МН.Ч. = биха галванизирали
| ПОВЕЛИТЕЛНО НАКЛОНЕНИЕ, ЕД.Ч. = гал·ва·ни·зи·рай
| ПОВЕЛИТЕЛНО НАКЛОНЕНИЕ, МН.Ч. = гал·ва·ни·зи·рай·те
| МИН.СТРАД.ПРИЧ. М.Р. = гал·ва·ни·зи·ран
| МИН.СТРАД.ПРИЧ. М.Р. НЕПЪЛЕН ЧЛЕН = гал·ва·ни·зи·ра·ния
| МИН.СТРАД.ПРИЧ. М.Р. ПЪЛЕН ЧЛЕН = гал·ва·ни·зи·ра·ни·ят
| МИН.СТРАД.ПРИЧ. Ж.Р. = гал·ва·ни·зи·ра·на
| МИН.СТРАД.ПРИЧ. Ж.Р. ЧЛЕН = гал·ва·ни·зи·ра·на·та
| МИН.СТРАД.ПРИЧ. СР.Р. = гал·ва·ни·зи·ра·но
| МИН.СТРАД.ПРИЧ. СР.Р. ЧЛЕН = гал·ва·ни·зи·ра·но·то
| МИН.СТРАД.ПРИЧ. МН.Ч. = гал·ва·ни·зи·ра·ни
| МИН.СТРАД.ПРИЧ. МН.Ч. ЧЛЕН = гал·ва·ни·зи·ра·ни·те
| МИН.ДЕЯТ.СВ.ПРИЧ. М.Р. = гал·ва·ни·зи·рал
| МИН.ДЕЯТ.СВ.ПРИЧ. М.Р. НЕПЪЛЕН ЧЛЕН = гал·ва·ни·зи·ра·лия
| МИН.ДЕЯТ.СВ.ПРИЧ. М.Р. ПЪЛЕН ЧЛЕН = гал·ва·ни·зи·ра·ли·ят
| МИН.ДЕЯТ.СВ.ПРИЧ. Ж.Р. = гал·ва·ни·зи·ра·ла
| МИН.ДЕЯТ.СВ.ПРИЧ. Ж.Р. ЧЛЕН = гал·ва·ни·зи·ра·ла·та
| МИН.ДЕЯТ.СВ.ПРИЧ. СР.Р. = гал·ва·ни·зи·ра·ло
| МИН.ДЕЯТ.СВ.ПРИЧ. СР.Р. ЧЛЕН = гал·ва·ни·зи·ра·ло·то
| МИН.ДЕЯТ.СВ.ПРИЧ. МН.Ч. = гал·ва·ни·зи·ра·ли
| МИН.ДЕЯТ.СВ.ПРИЧ. МН.Ч. ЧЛЕН = гал·ва·ни·зи·ра·ли·те
| МИН.ДЕЯТ.НЕСВ.ПРИЧ. М.Р. = гал·ва·ни·зи·рал
| МИН.ДЕЯТ.НЕСВ.ПРИЧ. М.Р. НЕПЪЛЕН ЧЛЕН = гал·ва·ни·зи·ра·лия
| МИН.ДЕЯТ.НЕСВ.ПРИЧ. М.Р. ПЪЛЕН ЧЛЕН = гал·ва·ни·зи·ра·ли·ят
| МИН.ДЕЯТ.НЕСВ.ПРИЧ. Ж.Р. = гал·ва·ни·зи·ра·ла
| МИН.ДЕЯТ.НЕСВ.ПРИЧ. Ж.Р. ЧЛЕН = гал·ва·ни·зи·ра·ла·та
| МИН.ДЕЯТ.НЕСВ.ПРИЧ. СР.Р. = гал·ва·ни·зи·ра·ло
| МИН.ДЕЯТ.НЕСВ.ПРИЧ. СР.Р. ЧЛЕН = гал·ва·ни·зи·ра·ло·то
| МИН.ДЕЯТ.НЕСВ.ПРИЧ. МН.Ч. = гал·ва·ни·зи·ра·ли
| МИН.ДЕЯТ.НЕСВ.ПРИЧ. МН.Ч. ЧЛЕН = гал·ва·ни·зи·ра·ли·те
| СЕГ.ДЕЯТ.ПРИЧ. М.Р. = гал·ва·ни·зи·ращ
| СЕГ.ДЕЯТ.ПРИЧ. М.Р. НЕПЪЛЕН ЧЛЕН = гал·ва·ни·зи·ра·щия
| СЕГ.ДЕЯТ.ПРИЧ. М.Р. ПЪЛЕН ЧЛЕН = гал·ва·ни·зи·ра·щи·ят
| СЕГ.ДЕЯТ.ПРИЧ. Ж.Р. = гал·ва·ни·зи·ра·ща
| СЕГ.ДЕЯТ.ПРИЧ. Ж.Р. ЧЛЕН = гал·ва·ни·зи·ра·ща·та
| СЕГ.ДЕЯТ.ПРИЧ. СР.Р. = гал·ва·ни·зи·ра·що
| СЕГ.ДЕЯТ.ПРИЧ. СР.Р. ЧЛЕН = гал·ва·ни·зи·ра·що·то
| СЕГ.ДЕЯТ.ПРИЧ. МН.Ч. = гал·ва·ни·зи·ра·щи
| СЕГ.ДЕЯТ.ПРИЧ. МН.Ч. ЧЛЕН = гал·ва·ни·зи·ра·щи·те
| ДЕЕПРИЧАСТИЕ = гал·ва·ни·зи·рай·ки
| СКРИТИ ПРЕПРАТКИ = 
[[галванизирам]],
[[галванизираш]],
[[галванизира]],
[[галванизираме]],
[[галванизирате]],
[[галванизират]],
[[галванизирах]],
[[галванизирахме]],
[[галванизирахте]],
[[галванизираха]],
[[галванизираше]],
[[галванизирай]],
[[галванизирайте]],
[[галванизирал]],
[[галванизиралия]],
[[галванизиралият]],
[[галванизирала]],
[[галванизиралата]],
[[галванизирало]],
[[галванизиралото]],
[[галванизирали]],
[[галванизиралите]],
[[галванизиран]],
[[галванизирания]],
[[галванизираният]],
[[галванизирана]],
[[галванизираната]],
[[галванизирано]],
[[галванизираното]],
[[галванизирани]],
[[галванизираните]],
[[галванизиращ]],
[[галванизиращия]],
[[галванизиращият]],
[[галванизираща]],
[[галванизиращата]],
[[галванизиращо]],
[[галванизиращото]],
[[галванизиращи]],
[[галванизиращите]],
[[галванизирайки]],
[[галванизирал съм]],
[[галванизирала съм]],
[[галванизирало съм]],
[[галванизирали сме]],
[[галванизирал си]],
[[галванизирала си]],
[[галванизирало си]],
[[галванизирали сте]],
[[галванизирал е]],
[[галванизирала е]],
[[галванизирало е]],
[[галванизирали са]],
[[бях галванизирал]],
[[бях галванизирала]],
[[бях галванизирало]],
[[бяхме галванизирали]],
[[беше галванизирал]],
[[беше галванизирала]],
[[беше галванизирало]],
[[бяхте галванизирали]],
[[бяха галванизирали]],
[[ще галванизирам]],
[[ще галванизираме]],
[[ще галванизираш]],
[[ще галванизирате]],
[[ще галванизира]],
[[ще галванизират]],
[[ще съм галванизирал]],
[[ще съм галванизирала]],
[[ще съм галванизирало]],
[[ще сме галванизирали]],
[[ще си галванизирал]],
[[ще си галванизирала]],
[[ще си галванизирало]],
[[ще сте галванизирали]],
[[ще е галванизирал]],
[[ще е галванизирала]],
[[ще е галванизирало]],
[[ще са галванизирали]],
[[щях да галванизирам]],
[[щяхме да галванизираме]],
[[щеше да галванизираш]],
[[щяхте да галванизирате]],
[[щеше да галванизира]],
[[щяха да галванизират]],
[[щях да съм галванизирал]],
[[щях да съм галванизирала]],
[[щях да съм галванизирало]],
[[щяхме да сме галванизирали]],
[[щеше да си галванизирал]],
[[щеше да си галванизирала]],
[[щеше да си галванизирало]],
[[щяхте да сте галванизирали]],
[[щеше да е галванизирал]],
[[щеше да е галванизирала]],
[[щеше да е галванизирало]],
[[щяха да са галванизирали]],
[[бил съм галванизирал]],
[[била съм галванизирала]],
[[било съм галванизирало]],
[[били сме галванизирали]],
[[бил си галванизирал]],
[[била си галванизирала]],
[[било си галванизирало]],
[[били сте галванизирали]],
[[бил е галванизирал]],
[[била е галванизирала]],
[[било е галванизирало]],
[[били са галванизирали]],
[[щял съм да галванизирам]],
[[щяла съм да галванизирам]],
[[щяло съм да галванизирам]],
[[щели сме да галванизираме]],
[[щял си да галванизираш]],
[[щяла си да галванизираш]],
[[щяло си да галванизираш]],
[[щели сте да галванизирате]],
[[щял да галванизира]],
[[щяла да галванизира]],
[[щяло да галванизира]],
[[щели да галванизират]],
[[щял е да галванизира]],
[[щяла е да галванизира]],
[[щяло е да галванизира]],
[[щели са да галванизират]],
[[щял съм да съм галванизирал]],
[[щяла съм да съм галванизирала]],
[[щяло съм да съм галванизирало]],
[[щели сме да сме галванизирали]],
[[щял си да си галванизирал]],
[[щяла си да си галванизирала]],
[[щяло си да си галванизирало]],
[[щели сте да сте галванизирали]],
[[щял да е галванизирал]],
[[щяла да е галванизирала]],
[[щяло да е галванизирало]],
[[щели да са галванизирали]],
[[щял е да е галванизирал]],
[[щяла е да е галванизирала]],
[[щяло е да е галванизирало]],
[[щели са да са галванизирали]],
[[бих галванизирал]],
[[бих галванизирала]],
[[бих галванизирало]],
[[бихме галванизирали]],
[[би галванизирал]],
[[би галванизирала]],
[[би галванизирало]],
[[бихте галванизирали]],
[[биха галванизирали]],
}}</text>
      <sha1>5w71qnz7vtgmqq0jjlsqu9y52hh8376</sha1>
    </revision>
  </page>
  <page>
    <title>Шаблон:Словоформи/галопирам</title>
    <ns>10</ns>
    <id>491308</id>
    <revision>
      <id>523290</id>
      <timestamp>2005-05-09T06:26:19Z</timestamp>
      <contributor>
        <username>Bgbot</username>
        <id>83</id>
      </contributor>
      <comment>Борислав: Шаблон със словоформи</comment>
      <model>wikitext</model>
      <format>text/x-wiki</format>
      <text bytes="21386" xml:space="preserve">{{Шаблон:Словоформи/Глагол|
  ОСНОВНА ФОРМА = галопирам
| СЕГ.ВР., 1Л., ЕД.Ч. = га·ло·пи·рам
| СЕГ.ВР., 1Л., МН.Ч. = га·ло·пи·ра·ме
| СЕГ.ВР., 2Л., ЕД.Ч. = га·ло·пи·раш
| СЕГ.ВР., 2Л., МН.Ч. = га·ло·пи·ра·те
| СЕГ.ВР., 3Л., ЕД.Ч. = га·ло·пи·ра
| СЕГ.ВР., 3Л., МН.Ч. = га·ло·пи·рат
| МИН.СВ.ВР., 1Л., ЕД.Ч. = га·ло·пи·рах
| МИН.СВ.ВР., 1Л., МН.Ч. = га·ло·пи·рах·ме
| МИН.СВ.ВР., 2Л., ЕД.Ч. = га·ло·пи·ра
| МИН.СВ.ВР., 2Л., МН.Ч. = га·ло·пи·рах·те
| МИН.СВ.ВР., 3Л., ЕД.Ч. = га·ло·пи·ра
| МИН.СВ.ВР., 3Л., МН.Ч. = га·ло·пи·ра·ха
| МИН.НЕСВ.ВР., 1Л., ЕД.Ч. = га·ло·пи·рах
| МИН.НЕСВ.ВР., 1Л., МН.Ч. = га·ло·пи·рах·ме
| МИН.НЕСВ.ВР., 2Л., ЕД.Ч. = га·ло·пи·ра·ше
| МИН.НЕСВ.ВР., 2Л., МН.Ч. = га·ло·пи·рах·те
| МИН.НЕСВ.ВР., 3Л., ЕД.Ч. = га·ло·пи·ра·ше
| МИН.НЕСВ.ВР., 3Л., МН.Ч. = га·ло·пи·ра·ха
| МИН.НЕОПР.ВР., 1Л., ЕД.Ч., М.Р. = галопирал съм
| МИН.НЕОПР.ВР., 1Л., ЕД.Ч., Ж.Р. = галопирала съм
| МИН.НЕОПР.ВР., 1Л., ЕД.Ч., СР.Р. = галопирало съм
| МИН.НЕОПР.ВР., 1Л., МН.Ч. = галопирали сме
| МИН.НЕОПР.ВР., 2Л., ЕД.Ч., М.Р. = галопирал си
| МИН.НЕОПР.ВР., 2Л., ЕД.Ч., Ж.Р. = галопирала си
| МИН.НЕОПР.ВР., 2Л., ЕД.Ч., СР.Р. = галопирало си
| МИН.НЕОПР.ВР., 2Л., МН.Ч. = галопирали сте
| МИН.НЕОПР.ВР., 3Л., ЕД.Ч., М.Р. = галопирал е
| МИН.НЕОПР.ВР., 3Л., ЕД.Ч., Ж.Р. = галопирала е
| МИН.НЕОПР.ВР., 3Л., ЕД.Ч., СР.Р. = галопирало е
| МИН.НЕОПР.ВР., 3Л., МН.Ч. = галопирали са
| МИН.ПРЕД.ВР., 1Л., ЕД.Ч., М.Р. = бях галопирал
| МИН.ПРЕД.ВР., 1Л., ЕД.Ч., Ж.Р. = бях галопирала
| МИН.ПРЕД.ВР., 1Л., ЕД.Ч., СР.Р. = бях галопирало
| МИН.ПРЕД.ВР., 1Л., МН.Ч. = бяхме галопирали
| МИН.ПРЕД.ВР., 2Л., ЕД.Ч., М.Р. = беше галопирал
| МИН.ПРЕД.ВР., 2Л., ЕД.Ч., Ж.Р. = беше галопирала
| МИН.ПРЕД.ВР., 2Л., ЕД.Ч., СР.Р. = беше галопирало
| МИН.ПРЕД.ВР., 2Л., МН.Ч. = бяхте галопирали
| МИН.ПРЕД.ВР., 3Л., ЕД.Ч., М.Р. = беше галопирал
| МИН.ПРЕД.ВР., 3Л., ЕД.Ч., Ж.Р. = беше галопирала
| МИН.ПРЕД.ВР., 3Л., ЕД.Ч., СР.Р. = беше галопирало
| МИН.ПРЕД.ВР., 3Л., МН.Ч. = бяха галопирали
| БЪД.ВР., 1Л., ЕД.Ч. = ще галопирам
| БЪД.ВР., 1Л., МН.Ч. = ще галопираме
| БЪД.ВР., 2Л., ЕД.Ч. = ще галопираш
| БЪД.ВР., 2Л., МН.Ч. = ще галопирате
| БЪД.ВР., 3Л., ЕД.Ч. = ще галопира
| БЪД.ВР., 3Л., МН.Ч. = ще галопират
| БЪД.ПРЕД.ВР., 1Л., ЕД.Ч., М.Р. = ще съм галопирал
| БЪД.ПРЕД.ВР., 1Л., ЕД.Ч., Ж.Р. = ще съм галопирала
| БЪД.ПРЕД.ВР., 1Л., ЕД.Ч., СР.Р. = ще съм галопирало
| БЪД.ПРЕД.ВР., 1Л., МН.Ч. = ще сме галопирали
| БЪД.ПРЕД.ВР., 2Л., ЕД.Ч., М.Р. = ще си галопирал
| БЪД.ПРЕД.ВР., 2Л., ЕД.Ч., Ж.Р. = ще си галопирала
| БЪД.ПРЕД.ВР., 2Л., ЕД.Ч., СР.Р. = ще си галопирало
| БЪД.ПРЕД.ВР., 2Л., МН.Ч. = ще сте галопирали
| БЪД.ПРЕД.ВР., 3Л., ЕД.Ч., М.Р. = ще е галопирал
| БЪД.ПРЕД.ВР., 3Л., ЕД.Ч., Ж.Р. = ще е галопирала
| БЪД.ПРЕД.ВР., 3Л., ЕД.Ч., СР.Р. = ще е галопирало
| БЪД.ПРЕД.ВР., 3Л., МН.Ч. = ще са галопирали
| БЪД.ВР. В МИН., 1Л., ЕД.Ч. = щях да галопирам
| БЪД.ВР. В МИН., 1Л., МН.Ч. = щяхме да галопираме
| БЪД.ВР. В МИН., 2Л., ЕД.Ч. = щеше да галопираш
| БЪД.ВР. В МИН., 2Л., МН.Ч. = щяхте да галопирате
| БЪД.ВР. В МИН., 3Л., ЕД.Ч. = щеше да галопира
| БЪД.ВР. В МИН., 3Л., МН.Ч. = щяха да галопират
| БЪД.ПРЕД.ВР. В МИН., 1Л., ЕД.Ч., М.Р. = щях да съм галопирал
| БЪД.ПРЕД.ВР. В МИН., 1Л., ЕД.Ч., Ж.Р. = щях да съм галопирала
| БЪД.ПРЕД.ВР. В МИН., 1Л., ЕД.Ч., СР.Р. = щях да съм галопирало
| БЪД.ПРЕД.ВР. В МИН., 1Л., МН.Ч. = щяхме да сме галопирали
| БЪД.ПРЕД.ВР. В МИН., 2Л., ЕД.Ч., М.Р. = щеше да си галопирал
| БЪД.ПРЕД.ВР. В МИН., 2Л., ЕД.Ч., Ж.Р. = щеше да си галопирала
| БЪД.ПРЕД.ВР. В МИН., 2Л., ЕД.Ч., СР.Р. = щеше да си галопирало
| БЪД.ПРЕД.ВР. В МИН., 2Л., МН.Ч. = щяхте да сте галопирали
| БЪД.ПРЕД.ВР. В МИН., 3Л., ЕД.Ч., М.Р. = щеше да е галопирал
| БЪД.ПРЕД.ВР. В МИН., 3Л., ЕД.Ч., Ж.Р. = щеше да е галопирала
| БЪД.ПРЕД.ВР. В МИН., 3Л., ЕД.Ч., СР.Р. = щеше да е галопирало
| БЪД.ПРЕД.ВР. В МИН., 3Л., МН.Ч. = щяха да са галопирали
| ПР.НАКЛ., СЕГ.ВР., 1Л., ЕД.Ч., М.Р. = галопирал съм
| ПР.НАКЛ., СЕГ.ВР., 1Л., ЕД.Ч., Ж.Р. = галопирала съм
| ПР.НАКЛ., СЕГ.ВР., 1Л., ЕД.Ч., СР.Р. = галопирало съм
| ПР.НАКЛ., СЕГ.ВР., 1Л., МН.Ч. = галопирали сме
| ПР.НАКЛ., СЕГ.ВР., 2Л., ЕД.Ч., М.Р. = галопирал си
| ПР.НАКЛ., СЕГ.ВР., 2Л., ЕД.Ч., Ж.Р. = галопирала си
| ПР.НАКЛ., СЕГ.ВР., 2Л., ЕД.Ч., СР.Р. = галопирало си
| ПР.НАКЛ., СЕГ.ВР., 2Л., МН.Ч. = галопирали сте
| ПР.НАКЛ., СЕГ.ВР., 3Л., ЕД.Ч., М.Р. = галопирал (е)
| ПР.НАКЛ., СЕГ.ВР., 3Л., ЕД.Ч., Ж.Р. = галопирала (е)
| ПР.НАКЛ., СЕГ.ВР., 3Л., ЕД.Ч., СР.Р. = галопирало (е)
| ПР.НАКЛ., СЕГ.ВР., 3Л., МН.Ч. = галопирали (са)
| ПР.НАКЛ., МИН.СВ.ВР., 1Л., ЕД.Ч., М.Р. = галопирал съм
| ПР.НАКЛ., МИН.СВ.ВР., 1Л., ЕД.Ч., Ж.Р. = галопирала съм
| ПР.НАКЛ., МИН.СВ.ВР., 1Л., ЕД.Ч., СР.Р. = галопирало съм
| ПР.НАКЛ., МИН.СВ.ВР., 1Л., МН.Ч. = галопирали сме
| ПР.НАКЛ., МИН.СВ.ВР., 2Л., ЕД.Ч., М.Р. = галопирал си
| ПР.НАКЛ., МИН.СВ.ВР., 2Л., ЕД.Ч., Ж.Р. = галопирала си
| ПР.НАКЛ., МИН.СВ.ВР., 2Л., ЕД.Ч., СР.Р. = галопирало си
| ПР.НАКЛ., МИН.СВ.ВР., 2Л., МН.Ч. = галопирали сте
| ПР.НАКЛ., МИН.СВ.ВР., 3Л., ЕД.Ч., М.Р. = галопирал (е)
| ПР.НАКЛ., МИН.СВ.ВР., 3Л., ЕД.Ч., Ж.Р. = галопирала (е)
| ПР.НАКЛ., МИН.СВ.ВР., 3Л., ЕД.Ч., СР.Р. = галопирало (е)
| ПР.НАКЛ., МИН.СВ.ВР., 3Л., МН.Ч. = галопирали (са)
| ПР.НАКЛ., МИН.НЕОПР.ВР., 1Л., ЕД.Ч., М.Р. = бил съм галопирал
| ПР.НАКЛ., МИН.НЕОПР.ВР., 1Л., ЕД.Ч., Ж.Р. = била съм галопирала
| ПР.НАКЛ., МИН.НЕОПР.ВР., 1Л., ЕД.Ч., СР.Р. = било съм галопирало
| ПР.НАКЛ., МИН.НЕОПР.ВР., 1Л., МН.Ч. = били сме галопирали
| ПР.НАКЛ., МИН.НЕОПР.ВР., 2Л., ЕД.Ч., М.Р. = бил си галопирал
| ПР.НАКЛ., МИН.НЕОПР.ВР., 2Л., ЕД.Ч., Ж.Р. = била си галопирала
| ПР.НАКЛ., МИН.НЕОПР.ВР., 2Л., ЕД.Ч., СР.Р. = било си галопирало
| ПР.НАКЛ., МИН.НЕОПР.ВР., 2Л., МН.Ч. = били сте галопирали
| ПР.НАКЛ., МИН.НЕОПР.ВР., 3Л., ЕД.Ч., М.Р. = бил (е) галопирал
| ПР.НАКЛ., МИН.НЕОПР.ВР., 3Л., ЕД.Ч., Ж.Р. = била (е) галопирала
| ПР.НАКЛ., МИН.НЕОПР.ВР., 3Л., ЕД.Ч., СР.Р. = било (е) галопирало
| ПР.НАКЛ., МИН.НЕОПР.ВР., 3Л., МН.Ч. = били (са) галопирали
| ПР.НАКЛ., БЪД.ВР., 1Л., ЕД.Ч., М.Р. = щял съм да галопирам
| ПР.НАКЛ., БЪД.ВР., 1Л., ЕД.Ч., Ж.Р. = щяла съм да галопирам
| ПР.НАКЛ., БЪД.ВР., 1Л., ЕД.Ч., СР.Р. = щяло съм да галопирам
| ПР.НАКЛ., БЪД.ВР., 1Л., МН.Ч. = щели сме да галопираме
| ПР.НАКЛ., БЪД.ВР., 2Л., ЕД.Ч., М.Р. = щял си да галопираш
| ПР.НАКЛ., БЪД.ВР., 2Л., ЕД.Ч., Ж.Р. = щяла си да галопираш
| ПР.НАКЛ., БЪД.ВР., 2Л., ЕД.Ч., СР.Р. = щяло си да галопираш
| ПР.НАКЛ., БЪД.ВР., 2Л., МН.Ч. = щели сте да галопирате
| ПР.НАКЛ., БЪД.ВР., 3Л., ЕД.Ч., М.Р. = щял (е) да галопира
| ПР.НАКЛ., БЪД.ВР., 3Л., ЕД.Ч., Ж.Р. = щяла (е) да галопира
| ПР.НАКЛ., БЪД.ВР., 3Л., ЕД.Ч., СР.Р. = щяло (е) да галопира
| ПР.НАКЛ., БЪД.ВР., 3Л., МН.Ч. = щели (са) да галопират
| ПР.НАКЛ., БЪД.ПРЕД.ВР., 1Л., ЕД.Ч., М.Р. = щял съм да съм галопирал
| ПР.НАКЛ., БЪД.ПРЕД.ВР., 1Л., ЕД.Ч., Ж.Р. = щяла съм да съм галопирала
| ПР.НАКЛ., БЪД.ПРЕД.ВР., 1Л., ЕД.Ч., СР.Р. = щяло съм да съм галопирало
| ПР.НАКЛ., БЪД.ПРЕД.ВР., 1Л., МН.Ч. = щели сме да сме галопирали
| ПР.НАКЛ., БЪД.ПРЕД.ВР., 2Л., ЕД.Ч., М.Р. = щял си да си галопирал
| ПР.НАКЛ., БЪД.ПРЕД.ВР., 2Л., ЕД.Ч., Ж.Р. = щяла си да си галопирала
| ПР.НАКЛ., БЪД.ПРЕД.ВР., 2Л., ЕД.Ч., СР.Р. = щяло си да си галопирало
| ПР.НАКЛ., БЪД.ПРЕД.ВР., 2Л., МН.Ч. = щели сте да сте галопирали
| ПР.НАКЛ., БЪД.ПРЕД.ВР., 3Л., ЕД.Ч., М.Р. = щял (е) да е галопирал
| ПР.НАКЛ., БЪД.ПРЕД.ВР., 3Л., ЕД.Ч., Ж.Р. = щяла (е) да е галопирала
| ПР.НАКЛ., БЪД.ПРЕД.ВР., 3Л., ЕД.Ч., СР.Р. = щяло (е) да е галопирало
| ПР.НАКЛ., БЪД.ПРЕД.ВР., 3Л., МН.Ч. = щели (са) да са галопирали
| УСЛОВНО НАКЛОНЕНИЕ, 1Л., ЕД.Ч., М.Р. = бих галопирал
| УСЛОВНО НАКЛОНЕНИЕ, 1Л., ЕД.Ч., Ж.Р. = бих галопирала
| УСЛОВНО НАКЛОНЕНИЕ, 1Л., ЕД.Ч., СР.Р. = бих галопирало
| УСЛОВНО НАКЛОНЕНИЕ, 1Л., МН.Ч. = бихме галопирали
| УСЛОВНО НАКЛОНЕНИЕ, 2Л., ЕД.Ч., М.Р. = би галопирал
| УСЛОВНО НАКЛОНЕНИЕ, 2Л., ЕД.Ч., Ж.Р. = би галопирала
| УСЛОВНО НАКЛОНЕНИЕ, 2Л., ЕД.Ч., СР.Р. = би галопирало
| УСЛОВНО НАКЛОНЕНИЕ, 2Л., МН.Ч. = бихте галопирали
| УСЛОВНО НАКЛОНЕНИЕ, 3Л., ЕД.Ч., М.Р. = би галопирал
| УСЛОВНО НАКЛОНЕНИЕ, 3Л., ЕД.Ч., Ж.Р. = би галопирала
| УСЛОВНО НАКЛОНЕНИЕ, 3Л., ЕД.Ч., СР.Р. = би галопирало
| УСЛОВНО НАКЛОНЕНИЕ, 3Л., МН.Ч. = биха галопирали
| ПОВЕЛИТЕЛНО НАКЛОНЕНИЕ, ЕД.Ч. = га·ло·пи·рай
| ПОВЕЛИТЕЛНО НАКЛОНЕНИЕ, МН.Ч. = га·ло·пи·рай·те
| МИН.СТРАД.ПРИЧ. М.Р. = га·ло·пи·ран
| МИН.СТРАД.ПРИЧ. М.Р. НЕПЪЛЕН ЧЛЕН = га·ло·пи·ра·ния
| МИН.СТРАД.ПРИЧ. М.Р. ПЪЛЕН ЧЛЕН = га·ло·пи·ра·ни·ят
| МИН.СТРАД.ПРИЧ. Ж.Р. = га·ло·пи·ра·на
| МИН.СТРАД.ПРИЧ. Ж.Р. ЧЛЕН = га·ло·пи·ра·на·та
| МИН.СТРАД.ПРИЧ. СР.Р. = га·ло·пи·ра·но
| МИН.СТРАД.ПРИЧ. СР.Р. ЧЛЕН = га·ло·пи·ра·но·то
| МИН.СТРАД.ПРИЧ. МН.Ч. = га·ло·пи·ра·ни
| МИН.СТРАД.ПРИЧ. МН.Ч. ЧЛЕН = га·ло·пи·ра·ни·те
| МИН.ДЕЯТ.СВ.ПРИЧ. М.Р. = га·ло·пи·рал
| МИН.ДЕЯТ.СВ.ПРИЧ. М.Р. НЕПЪЛЕН ЧЛЕН = га·ло·пи·ра·лия
| МИН.ДЕЯТ.СВ.ПРИЧ. М.Р. ПЪЛЕН ЧЛЕН = га·ло·пи·ра·ли·ят
| МИН.ДЕЯТ.СВ.ПРИЧ. Ж.Р. = га·ло·пи·ра·ла
| МИН.ДЕЯТ.СВ.ПРИЧ. Ж.Р. ЧЛЕН = га·ло·пи·ра·ла·та
| МИН.ДЕЯТ.СВ.ПРИЧ. СР.Р. = га·ло·пи·ра·ло
| МИН.ДЕЯТ.СВ.ПРИЧ. СР.Р. ЧЛЕН = га·ло·пи·ра·ло·то
| МИН.ДЕЯТ.СВ.ПРИЧ. МН.Ч. = га·ло·пи·ра·ли
| МИН.ДЕЯТ.СВ.ПРИЧ. МН.Ч. ЧЛЕН = га·ло·пи·ра·ли·те
| МИН.ДЕЯТ.НЕСВ.ПРИЧ. М.Р. = га·ло·пи·рал
| МИН.ДЕЯТ.НЕСВ.ПРИЧ. М.Р. НЕПЪЛЕН ЧЛЕН = га·ло·пи·ра·лия
| МИН.ДЕЯТ.НЕСВ.ПРИЧ. М.Р. ПЪЛЕН ЧЛЕН = га·ло·пи·ра·ли·ят
| МИН.ДЕЯТ.НЕСВ.ПРИЧ. Ж.Р. = га·ло·пи·ра·ла
| МИН.ДЕЯТ.НЕСВ.ПРИЧ. Ж.Р. ЧЛЕН = га·ло·пи·ра·ла·та
| МИН.ДЕЯТ.НЕСВ.ПРИЧ. СР.Р. = га·ло·пи·ра·ло
| МИН.ДЕЯТ.НЕСВ.ПРИЧ. СР.Р. ЧЛЕН = га·ло·пи·ра·ло·то
| МИН.ДЕЯТ.НЕСВ.ПРИЧ. МН.Ч. = га·ло·пи·ра·ли
| МИН.ДЕЯТ.НЕСВ.ПРИЧ. МН.Ч. ЧЛЕН = га·ло·пи·ра·ли·те
| СЕГ.ДЕЯТ.ПРИЧ. М.Р. = га·ло·пи·ращ
| СЕГ.ДЕЯТ.ПРИЧ. М.Р. НЕПЪЛЕН ЧЛЕН = га·ло·пи·ра·щия
| СЕГ.ДЕЯТ.ПРИЧ. М.Р. ПЪЛЕН ЧЛЕН = га·ло·пи·ра·щи·ят
| СЕГ.ДЕЯТ.ПРИЧ. Ж.Р. = га·ло·пи·ра·ща
| СЕГ.ДЕЯТ.ПРИЧ. Ж.Р. ЧЛЕН = га·ло·пи·ра·ща·та
| СЕГ.ДЕЯТ.ПРИЧ. СР.Р. = га·ло·пи·ра·що
| СЕГ.ДЕЯТ.ПРИЧ. СР.Р. ЧЛЕН = га·ло·пи·ра·що·то
| СЕГ.ДЕЯТ.ПРИЧ. МН.Ч. = га·ло·пи·ра·щи
| СЕГ.ДЕЯТ.ПРИЧ. МН.Ч. ЧЛЕН = га·ло·пи·ра·щи·те
| ДЕЕПРИЧАСТИЕ = га·ло·пи·рай·ки
| СКРИТИ ПРЕПРАТКИ = 
[[галопирам]],
[[галопираш]],
[[галопира]],
[[галопираме]],
[[галопирате]],
[[галопират]],
[[галопирах]],
[[галопирахме]],
[[галопирахте]],
[[галопираха]],
[[галопираше]],
[[галопирай]],
[[галопирайте]],
[[галопирал]],
[[галопиралия]],
[[галопиралият]],
[[галопирала]],
[[галопиралата]],
[[галопирало]],
[[галопиралото]],
[[галопирали]],
[[галопиралите]],
[[галопиран]],
[[галопирания]],
[[галопираният]],
[[галопирана]],
[[галопираната]],
[[галопирано]],
[[галопираното]],
[[галопирани]],
[[галопираните]],
[[галопиращ]],
[[галопиращия]],
[[галопиращият]],
[[галопираща]],
[[галопиращата]],
[[галопиращо]],
[[галопиращото]],
[[галопиращи]],
[[галопиращите]],
[[галопирайки]],
[[галопирал съм]],
[[галопирала съм]],
[[галопирало съм]],
[[галопирали сме]],
[[галопирал си]],
[[галопирала си]],
[[галопирало си]],
[[галопирали сте]],
[[галопирал е]],
[[галопирала е]],
[[галопирало е]],
[[галопирали са]],
[[бях галопирал]],
[[бях галопирала]],
[[бях галопирало]],
[[бяхме галопирали]],
[[беше галопирал]],
[[беше галопирала]],
[[беше галопирало]],
[[бяхте галопирали]],
[[бяха галопирали]],
[[ще галопирам]],
[[ще галопираме]],
[[ще галопираш]],
[[ще галопирате]],
[[ще галопира]],
[[ще галопират]],
[[ще съм галопирал]],
[[ще съм галопирала]],
[[ще съм галопирало]],
[[ще сме галопирали]],
[[ще си галопирал]],
[[ще си галопирала]],
[[ще си галопирало]],
[[ще сте галопирали]],
[[ще е галопирал]],
[[ще е галопирала]],
[[ще е галопирало]],
[[ще са галопирали]],
[[щях да галопирам]],
[[щяхме да галопираме]],
[[щеше да галопираш]],
[[щяхте да галопирате]],
[[щеше да галопира]],
[[щяха да галопират]],
[[щях да съм галопирал]],
[[щях да съм галопирала]],
[[щях да съм галопирало]],
[[щяхме да сме галопирали]],
[[щеше да си галопирал]],
[[щеше да си галопирала]],
[[щеше да си галопирало]],
[[щяхте да сте галопирали]],
[[щеше да е галопирал]],
[[щеше да е галопирала]],
[[щеше да е галопирало]],
[[щяха да са галопирали]],
[[бил съм галопирал]],
[[била съм галопирала]],
[[било съм галопирало]],
[[били сме галопирали]],
[[бил си галопирал]],
[[била си галопирала]],
[[било си галопирало]],
[[били сте галопирали]],
[[бил е галопирал]],
[[била е галопирала]],
[[било е галопирало]],
[[били са галопирали]],
[[щял съм да галопирам]],
[[щяла съм да галопирам]],
[[щяло съм да галопирам]],
[[щели сме да галопираме]],
[[щял си да галопираш]],
[[щяла си да галопираш]],
[[щяло си да галопираш]],
[[щели сте да галопирате]],
[[щял да галопира]],
[[щяла да галопира]],
[[щяло да галопира]],
[[щели да галопират]],
[[щял е да галопира]],
[[щяла е да галопира]],
[[щяло е да галопира]],
[[щели са да галопират]],
[[щял съм да съм галопирал]],
[[щяла съм да съм галопирала]],
[[щяло съм да съм галопирало]],
[[щели сме да сме галопирали]],
[[щял си да си галопирал]],
[[щяла си да си галопирала]],
[[щяло си да си галопирало]],
[[щели сте да сте галопирали]],
[[щял да е галопирал]],
[[щяла да е галопирала]],
[[щяло да е галопирало]],
[[щели да са галопирали]],
[[щял е да е галопирал]],
[[щяла е да е галопирала]],
[[щяло е да е галопирало]],
[[щели са да са галопирали]],
[[бих галопирал]],
[[бих галопирала]],
[[бих галопирало]],
[[бихме галопирали]],
[[би галопирал]],
[[би галопирала]],
[[би галопирало]],
[[бихте галопирали]],
[[биха галопирали]],
}}</text>
      <sha1>3kd11bd5bhri6lfwacbmxu816oy8tuu</sha1>
    </revision>
  </page>
  <page>
    <title>Шаблон:Словоформи/галя</title>
    <ns>10</ns>
    <id>434556</id>
    <revision>
      <id>466538</id>
      <timestamp>2005-05-07T12:22:03Z</timestamp>
      <contributor>
        <username>Bgbot</username>
        <id>83</id>
      </contributor>
      <comment>Борислав: Шаблон със словоформи</comment>
      <model>wikitext</model>
      <format>text/x-wiki</format>
      <text bytes="18890" xml:space="preserve">{{Шаблон:Словоформи/Глагол|
  ОСНОВНА ФОРМА = галя
| СЕГ.ВР., 1Л., ЕД.Ч. = га·ля
| СЕГ.ВР., 1Л., МН.Ч. = га·лим
| СЕГ.ВР., 2Л., ЕД.Ч. = га·лиш
| СЕГ.ВР., 2Л., МН.Ч. = га·ли·те
| СЕГ.ВР., 3Л., ЕД.Ч. = га·ли
| СЕГ.ВР., 3Л., МН.Ч. = га·лят
| МИН.СВ.ВР., 1Л., ЕД.Ч. = га·лих
| МИН.СВ.ВР., 1Л., МН.Ч. = га·лих·ме
| МИН.СВ.ВР., 2Л., ЕД.Ч. = га·ли
| МИН.СВ.ВР., 2Л., МН.Ч. = га·лих·те
| МИН.СВ.ВР., 3Л., ЕД.Ч. = га·ли
| МИН.СВ.ВР., 3Л., МН.Ч. = га·ли·ха
| МИН.НЕСВ.ВР., 1Л., ЕД.Ч. = га·лех
| МИН.НЕСВ.ВР., 1Л., МН.Ч. = га·лех·ме
| МИН.НЕСВ.ВР., 2Л., ЕД.Ч. = га·ле·ше
| МИН.НЕСВ.ВР., 2Л., МН.Ч. = га·лех·те
| МИН.НЕСВ.ВР., 3Л., ЕД.Ч. = га·ле·ше
| МИН.НЕСВ.ВР., 3Л., МН.Ч. = га·ле·ха
| МИН.НЕОПР.ВР., 1Л., ЕД.Ч., М.Р. = галил съм
| МИН.НЕОПР.ВР., 1Л., ЕД.Ч., Ж.Р. = галила съм
| МИН.НЕОПР.ВР., 1Л., ЕД.Ч., СР.Р. = галило съм
| МИН.НЕОПР.ВР., 1Л., МН.Ч. = галили сме
| МИН.НЕОПР.ВР., 2Л., ЕД.Ч., М.Р. = галил си
| МИН.НЕОПР.ВР., 2Л., ЕД.Ч., Ж.Р. = галила си
| МИН.НЕОПР.ВР., 2Л., ЕД.Ч., СР.Р. = галило си
| МИН.НЕОПР.ВР., 2Л., МН.Ч. = галили сте
| МИН.НЕОПР.ВР., 3Л., ЕД.Ч., М.Р. = галил е
| МИН.НЕОПР.ВР., 3Л., ЕД.Ч., Ж.Р. = галила е
| МИН.НЕОПР.ВР., 3Л., ЕД.Ч., СР.Р. = галило е
| МИН.НЕОПР.ВР., 3Л., МН.Ч. = галили са
| МИН.ПРЕД.ВР., 1Л., ЕД.Ч., М.Р. = бях галил
| МИН.ПРЕД.ВР., 1Л., ЕД.Ч., Ж.Р. = бях галила
| МИН.ПРЕД.ВР., 1Л., ЕД.Ч., СР.Р. = бях галило
| МИН.ПРЕД.ВР., 1Л., МН.Ч. = бяхме галили
| МИН.ПРЕД.ВР., 2Л., ЕД.Ч., М.Р. = беше галил
| МИН.ПРЕД.ВР., 2Л., ЕД.Ч., Ж.Р. = беше галила
| МИН.ПРЕД.ВР., 2Л., ЕД.Ч., СР.Р. = беше галило
| МИН.ПРЕД.ВР., 2Л., МН.Ч. = бяхте галили
| МИН.ПРЕД.ВР., 3Л., ЕД.Ч., М.Р. = беше галил
| МИН.ПРЕД.ВР., 3Л., ЕД.Ч., Ж.Р. = беше галила
| МИН.ПРЕД.ВР., 3Л., ЕД.Ч., СР.Р. = беше галило
| МИН.ПРЕД.ВР., 3Л., МН.Ч. = бяха галили
| БЪД.ВР., 1Л., ЕД.Ч. = ще галя
| БЪД.ВР., 1Л., МН.Ч. = ще галим
| БЪД.ВР., 2Л., ЕД.Ч. = ще галиш
| БЪД.ВР., 2Л., МН.Ч. = ще галите
| БЪД.ВР., 3Л., ЕД.Ч. = ще гали
| БЪД.ВР., 3Л., МН.Ч. = ще галят
| БЪД.ПРЕД.ВР., 1Л., ЕД.Ч., М.Р. = ще съм галил
| БЪД.ПРЕД.ВР., 1Л., ЕД.Ч., Ж.Р. = ще съм галила
| БЪД.ПРЕД.ВР., 1Л., ЕД.Ч., СР.Р. = ще съм галило
| БЪД.ПРЕД.ВР., 1Л., МН.Ч. = ще сме галили
| БЪД.ПРЕД.ВР., 2Л., ЕД.Ч., М.Р. = ще си галил
| БЪД.ПРЕД.ВР., 2Л., ЕД.Ч., Ж.Р. = ще си галила
| БЪД.ПРЕД.ВР., 2Л., ЕД.Ч., СР.Р. = ще си галило
| БЪД.ПРЕД.ВР., 2Л., МН.Ч. = ще сте галили
| БЪД.ПРЕД.ВР., 3Л., ЕД.Ч., М.Р. = ще е галил
| БЪД.ПРЕД.ВР., 3Л., ЕД.Ч., Ж.Р. = ще е галила
| БЪД.ПРЕД.ВР., 3Л., ЕД.Ч., СР.Р. = ще е галило
| БЪД.ПРЕД.ВР., 3Л., МН.Ч. = ще са галили
| БЪД.ВР. В МИН., 1Л., ЕД.Ч. = щях да галя
| БЪД.ВР. В МИН., 1Л., МН.Ч. = щяхме да галим
| БЪД.ВР. В МИН., 2Л., ЕД.Ч. = щеше да галиш
| БЪД.ВР. В МИН., 2Л., МН.Ч. = щяхте да галите
| БЪД.ВР. В МИН., 3Л., ЕД.Ч. = щеше да гали
| БЪД.ВР. В МИН., 3Л., МН.Ч. = щяха да галят
| БЪД.ПРЕД.ВР. В МИН., 1Л., ЕД.Ч., М.Р. = щях да съм галил
| БЪД.ПРЕД.ВР. В МИН., 1Л., ЕД.Ч., Ж.Р. = щях да съм галила
| БЪД.ПРЕД.ВР. В МИН., 1Л., ЕД.Ч., СР.Р. = щях да съм галило
| БЪД.ПРЕД.ВР. В МИН., 1Л., МН.Ч. = щяхме да сме галили
| БЪД.ПРЕД.ВР. В МИН., 2Л., ЕД.Ч., М.Р. = щеше да си галил
| БЪД.ПРЕД.ВР. В МИН., 2Л., ЕД.Ч., Ж.Р. = щеше да си галила
| БЪД.ПРЕД.ВР. В МИН., 2Л., ЕД.Ч., СР.Р. = щеше да си галило
| БЪД.ПРЕД.ВР. В МИН., 2Л., МН.Ч. = щяхте да сте галили
| БЪД.ПРЕД.ВР. В МИН., 3Л., ЕД.Ч., М.Р. = щеше да е галил
| БЪД.ПРЕД.ВР. В МИН., 3Л., ЕД.Ч., Ж.Р. = щеше да е галила
| БЪД.ПРЕД.ВР. В МИН., 3Л., ЕД.Ч., СР.Р. = щеше да е галило
| БЪД.ПРЕД.ВР. В МИН., 3Л., МН.Ч. = щяха да са галили
| ПР.НАКЛ., СЕГ.ВР., 1Л., ЕД.Ч., М.Р. = галел съм
| ПР.НАКЛ., СЕГ.ВР., 1Л., ЕД.Ч., Ж.Р. = галела съм
| ПР.НАКЛ., СЕГ.ВР., 1Л., ЕД.Ч., СР.Р. = галело съм
| ПР.НАКЛ., СЕГ.ВР., 1Л., МН.Ч. = галели сме
| ПР.НАКЛ., СЕГ.ВР., 2Л., ЕД.Ч., М.Р. = галел си
| ПР.НАКЛ., СЕГ.ВР., 2Л., ЕД.Ч., Ж.Р. = галела си
| ПР.НАКЛ., СЕГ.ВР., 2Л., ЕД.Ч., СР.Р. = галело си
| ПР.НАКЛ., СЕГ.ВР., 2Л., МН.Ч. = галели сте
| ПР.НАКЛ., СЕГ.ВР., 3Л., ЕД.Ч., М.Р. = галел (е)
| ПР.НАКЛ., СЕГ.ВР., 3Л., ЕД.Ч., Ж.Р. = галела (е)
| ПР.НАКЛ., СЕГ.ВР., 3Л., ЕД.Ч., СР.Р. = галело (е)
| ПР.НАКЛ., СЕГ.ВР., 3Л., МН.Ч. = галели (са)
| ПР.НАКЛ., МИН.СВ.ВР., 1Л., ЕД.Ч., М.Р. = галил съм
| ПР.НАКЛ., МИН.СВ.ВР., 1Л., ЕД.Ч., Ж.Р. = галила съм
| ПР.НАКЛ., МИН.СВ.ВР., 1Л., ЕД.Ч., СР.Р. = галило съм
| ПР.НАКЛ., МИН.СВ.ВР., 1Л., МН.Ч. = галили сме
| ПР.НАКЛ., МИН.СВ.ВР., 2Л., ЕД.Ч., М.Р. = галил си
| ПР.НАКЛ., МИН.СВ.ВР., 2Л., ЕД.Ч., Ж.Р. = галила си
| ПР.НАКЛ., МИН.СВ.ВР., 2Л., ЕД.Ч., СР.Р. = галило си
| ПР.НАКЛ., МИН.СВ.ВР., 2Л., МН.Ч. = галили сте
| ПР.НАКЛ., МИН.СВ.ВР., 3Л., ЕД.Ч., М.Р. = галил (е)
| ПР.НАКЛ., МИН.СВ.ВР., 3Л., ЕД.Ч., Ж.Р. = галила (е)
| ПР.НАКЛ., МИН.СВ.ВР., 3Л., ЕД.Ч., СР.Р. = галило (е)
| ПР.НАКЛ., МИН.СВ.ВР., 3Л., МН.Ч. = галили (са)
| ПР.НАКЛ., МИН.НЕОПР.ВР., 1Л., ЕД.Ч., М.Р. = бил съм галил
| ПР.НАКЛ., МИН.НЕОПР.ВР., 1Л., ЕД.Ч., Ж.Р. = била съм галила
| ПР.НАКЛ., МИН.НЕОПР.ВР., 1Л., ЕД.Ч., СР.Р. = било съм галило
| ПР.НАКЛ., МИН.НЕОПР.ВР., 1Л., МН.Ч. = били сме галили
| ПР.НАКЛ., МИН.НЕОПР.ВР., 2Л., ЕД.Ч., М.Р. = бил си галил
| ПР.НАКЛ., МИН.НЕОПР.ВР., 2Л., ЕД.Ч., Ж.Р. = била си галила
| ПР.НАКЛ., МИН.НЕОПР.ВР., 2Л., ЕД.Ч., СР.Р. = било си галило
| ПР.НАКЛ., МИН.НЕОПР.ВР., 2Л., МН.Ч. = били сте галили
| ПР.НАКЛ., МИН.НЕОПР.ВР., 3Л., ЕД.Ч., М.Р. = бил (е) галил
| ПР.НАКЛ., МИН.НЕОПР.ВР., 3Л., ЕД.Ч., Ж.Р. = била (е) галила
| ПР.НАКЛ., МИН.НЕОПР.ВР., 3Л., ЕД.Ч., СР.Р. = било (е) галило
| ПР.НАКЛ., МИН.НЕОПР.ВР., 3Л., МН.Ч. = били (са) галили
| ПР.НАКЛ., БЪД.ВР., 1Л., ЕД.Ч., М.Р. = щял съм да галя
| ПР.НАКЛ., БЪД.ВР., 1Л., ЕД.Ч., Ж.Р. = щяла съм да галя
| ПР.НАКЛ., БЪД.ВР., 1Л., ЕД.Ч., СР.Р. = щяло съм да галя
| ПР.НАКЛ., БЪД.ВР., 1Л., МН.Ч. = щели сме да галим
| ПР.НАКЛ., БЪД.ВР., 2Л., ЕД.Ч., М.Р. = щял си да галиш
| ПР.НАКЛ., БЪД.ВР., 2Л., ЕД.Ч., Ж.Р. = щяла си да галиш
| ПР.НАКЛ., БЪД.ВР., 2Л., ЕД.Ч., СР.Р. = щяло си да галиш
| ПР.НАКЛ., БЪД.ВР., 2Л., МН.Ч. = щели сте да галите
| ПР.НАКЛ., БЪД.ВР., 3Л., ЕД.Ч., М.Р. = щял (е) да гали
| ПР.НАКЛ., БЪД.ВР., 3Л., ЕД.Ч., Ж.Р. = щяла (е) да гали
| ПР.НАКЛ., БЪД.ВР., 3Л., ЕД.Ч., СР.Р. = щяло (е) да гали
| ПР.НАКЛ., БЪД.ВР., 3Л., МН.Ч. = щели (са) да галят
| ПР.НАКЛ., БЪД.ПРЕД.ВР., 1Л., ЕД.Ч., М.Р. = щял съм да съм галил
| ПР.НАКЛ., БЪД.ПРЕД.ВР., 1Л., ЕД.Ч., Ж.Р. = щяла съм да съм галила
| ПР.НАКЛ., БЪД.ПРЕД.ВР., 1Л., ЕД.Ч., СР.Р. = щяло съм да съм галило
| ПР.НАКЛ., БЪД.ПРЕД.ВР., 1Л., МН.Ч. = щели сме да сме галили
| ПР.НАКЛ., БЪД.ПРЕД.ВР., 2Л., ЕД.Ч., М.Р. = щял си да си галил
| ПР.НАКЛ., БЪД.ПРЕД.ВР., 2Л., ЕД.Ч., Ж.Р. = щяла си да си галила
| ПР.НАКЛ., БЪД.ПРЕД.ВР., 2Л., ЕД.Ч., СР.Р. = щяло си да си галило
| ПР.НАКЛ., БЪД.ПРЕД.ВР., 2Л., МН.Ч. = щели сте да сте галили
| ПР.НАКЛ., БЪД.ПРЕД.ВР., 3Л., ЕД.Ч., М.Р. = щял (е) да е галил
| ПР.НАКЛ., БЪД.ПРЕД.ВР., 3Л., ЕД.Ч., Ж.Р. = щяла (е) да е галила
| ПР.НАКЛ., БЪД.ПРЕД.ВР., 3Л., ЕД.Ч., СР.Р. = щяло (е) да е галило
| ПР.НАКЛ., БЪД.ПРЕД.ВР., 3Л., МН.Ч. = щели (са) да са галили
| УСЛОВНО НАКЛОНЕНИЕ, 1Л., ЕД.Ч., М.Р. = бих галил
| УСЛОВНО НАКЛОНЕНИЕ, 1Л., ЕД.Ч., Ж.Р. = бих галила
| УСЛОВНО НАКЛОНЕНИЕ, 1Л., ЕД.Ч., СР.Р. = бих галило
| УСЛОВНО НАКЛОНЕНИЕ, 1Л., МН.Ч. = бихме галили
| УСЛОВНО НАКЛОНЕНИЕ, 2Л., ЕД.Ч., М.Р. = би галил
| УСЛОВНО НАКЛОНЕНИЕ, 2Л., ЕД.Ч., Ж.Р. = би галила
| УСЛОВНО НАКЛОНЕНИЕ, 2Л., ЕД.Ч., СР.Р. = би галило
| УСЛОВНО НАКЛОНЕНИЕ, 2Л., МН.Ч. = бихте галили
| УСЛОВНО НАКЛОНЕНИЕ, 3Л., ЕД.Ч., М.Р. = би галил
| УСЛОВНО НАКЛОНЕНИЕ, 3Л., ЕД.Ч., Ж.Р. = би галила
| УСЛОВНО НАКЛОНЕНИЕ, 3Л., ЕД.Ч., СР.Р. = би галило
| УСЛОВНО НАКЛОНЕНИЕ, 3Л., МН.Ч. = биха галили
| ПОВЕЛИТЕЛНО НАКЛОНЕНИЕ, ЕД.Ч. = га·ли
| ПОВЕЛИТЕЛНО НАКЛОНЕНИЕ, МН.Ч. = га·ле·те
| МИН.СТРАД.ПРИЧ. М.Р. = га·лен
| МИН.СТРАД.ПРИЧ. М.Р. НЕПЪЛЕН ЧЛЕН = га·ле·ния
| МИН.СТРАД.ПРИЧ. М.Р. ПЪЛЕН ЧЛЕН = га·ле·ни·ят
| МИН.СТРАД.ПРИЧ. Ж.Р. = га·ле·на
| МИН.СТРАД.ПРИЧ. Ж.Р. ЧЛЕН = га·ле·на·та
| МИН.СТРАД.ПРИЧ. СР.Р. = га·ле·но
| МИН.СТРАД.ПРИЧ. СР.Р. ЧЛЕН = га·ле·но·то
| МИН.СТРАД.ПРИЧ. МН.Ч. = га·ле·ни
| МИН.СТРАД.ПРИЧ. МН.Ч. ЧЛЕН = га·ле·ни·те
| МИН.ДЕЯТ.СВ.ПРИЧ. М.Р. = га·лил
| МИН.ДЕЯТ.СВ.ПРИЧ. М.Р. НЕПЪЛЕН ЧЛЕН = га·ли·лия
| МИН.ДЕЯТ.СВ.ПРИЧ. М.Р. ПЪЛЕН ЧЛЕН = га·ли·ли·ят
| МИН.ДЕЯТ.СВ.ПРИЧ. Ж.Р. = га·ли·ла
| МИН.ДЕЯТ.СВ.ПРИЧ. Ж.Р. ЧЛЕН = га·ли·ла·та
| МИН.ДЕЯТ.СВ.ПРИЧ. СР.Р. = га·ли·ло
| МИН.ДЕЯТ.СВ.ПРИЧ. СР.Р. ЧЛЕН = га·ли·ло·то
| МИН.ДЕЯТ.СВ.ПРИЧ. МН.Ч. = га·ли·ли
| МИН.ДЕЯТ.СВ.ПРИЧ. МН.Ч. ЧЛЕН = га·ли·ли·те
| МИН.ДЕЯТ.НЕСВ.ПРИЧ. М.Р. = га·лел
| МИН.ДЕЯТ.НЕСВ.ПРИЧ. М.Р. НЕПЪЛЕН ЧЛЕН = га·ле·лия
| МИН.ДЕЯТ.НЕСВ.ПРИЧ. М.Р. ПЪЛЕН ЧЛЕН = га·ле·ли·ят
| МИН.ДЕЯТ.НЕСВ.ПРИЧ. Ж.Р. = га·ле·ла
| МИН.ДЕЯТ.НЕСВ.ПРИЧ. Ж.Р. ЧЛЕН = га·ле·ла·та
| МИН.ДЕЯТ.НЕСВ.ПРИЧ. СР.Р. = га·ле·ло
| МИН.ДЕЯТ.НЕСВ.ПРИЧ. СР.Р. ЧЛЕН = га·ле·ло·то
| МИН.ДЕЯТ.НЕСВ.ПРИЧ. МН.Ч. = га·ле·ли
| МИН.ДЕЯТ.НЕСВ.ПРИЧ. МН.Ч. ЧЛЕН = га·ле·ли·те
| СЕГ.ДЕЯТ.ПРИЧ. М.Р. = га·лещ
| СЕГ.ДЕЯТ.ПРИЧ. М.Р. НЕПЪЛЕН ЧЛЕН = га·ле·щия
| СЕГ.ДЕЯТ.ПРИЧ. М.Р. ПЪЛЕН ЧЛЕН = га·ле·щи·ят
| СЕГ.ДЕЯТ.ПРИЧ. Ж.Р. = га·ле·ща
| СЕГ.ДЕЯТ.ПРИЧ. Ж.Р. ЧЛЕН = га·ле·ща·та
| СЕГ.ДЕЯТ.ПРИЧ. СР.Р. = га·ле·що
| СЕГ.ДЕЯТ.ПРИЧ. СР.Р. ЧЛЕН = га·ле·що·то
| СЕГ.ДЕЯТ.ПРИЧ. МН.Ч. = га·ле·щи
| СЕГ.ДЕЯТ.ПРИЧ. МН.Ч. ЧЛЕН = га·ле·щи·те
| ДЕЕПРИЧАСТИЕ = га·лей·ки
| СКРИТИ ПРЕПРАТКИ = 
[[галя]],
[[галиш]],
[[гали]],
[[галим]],
[[галите]],
[[галят]],
[[галих]],
[[галихме]],
[[галихте]],
[[галиха]],
[[галех]],
[[галеше]],
[[галехме]],
[[галехте]],
[[галеха]],
[[галете]],
[[галил]],
[[галилия]],
[[галилият]],
[[галила]],
[[галилата]],
[[галило]],
[[галилото]],
[[галили]],
[[галилите]],
[[галел]],
[[галелия]],
[[галелият]],
[[галела]],
[[галелата]],
[[галело]],
[[галелото]],
[[галели]],
[[галелите]],
[[гален]],
[[галения]],
[[галеният]],
[[галена]],
[[галената]],
[[галено]],
[[галеното]],
[[галени]],
[[галените]],
[[галещ]],
[[галещия]],
[[галещият]],
[[галеща]],
[[галещата]],
[[галещо]],
[[галещото]],
[[галещи]],
[[галещите]],
[[галейки]],
[[галил съм]],
[[галила съм]],
[[галило съм]],
[[галили сме]],
[[галил си]],
[[галила си]],
[[галило си]],
[[галили сте]],
[[галил е]],
[[галила е]],
[[галило е]],
[[галили са]],
[[бях галил]],
[[бях галила]],
[[бях галило]],
[[бяхме галили]],
[[беше галил]],
[[беше галила]],
[[беше галило]],
[[бяхте галили]],
[[бяха галили]],
[[ще галя]],
[[ще галим]],
[[ще галиш]],
[[ще галите]],
[[ще гали]],
[[ще галят]],
[[ще съм галил]],
[[ще съм галила]],
[[ще съм галило]],
[[ще сме галили]],
[[ще си галил]],
[[ще си галила]],
[[ще си галило]],
[[ще сте галили]],
[[ще е галил]],
[[ще е галила]],
[[ще е галило]],
[[ще са галили]],
[[щях да галя]],
[[щяхме да галим]],
[[щеше да галиш]],
[[щяхте да галите]],
[[щеше да гали]],
[[щяха да галят]],
[[щях да съм галил]],
[[щях да съм галила]],
[[щях да съм галило]],
[[щяхме да сме галили]],
[[щеше да си галил]],
[[щеше да си галила]],
[[щеше да си галило]],
[[щяхте да сте галили]],
[[щеше да е галил]],
[[щеше да е галила]],
[[щеше да е галило]],
[[щяха да са галили]],
[[галел съм]],
[[галела съм]],
[[галело съм]],
[[галели сме]],
[[галел си]],
[[галела си]],
[[галело си]],
[[галели сте]],
[[галел е]],
[[галела е]],
[[галело е]],
[[галели са]],
[[бил съм галил]],
[[била съм галила]],
[[било съм галило]],
[[били сме галили]],
[[бил си галил]],
[[била си галила]],
[[било си галило]],
[[били сте галили]],
[[бил е галил]],
[[била е галила]],
[[било е галило]],
[[били са галили]],
[[щял съм да галя]],
[[щяла съм да галя]],
[[щяло съм да галя]],
[[щели сме да галим]],
[[щял си да галиш]],
[[щяла си да галиш]],
[[щяло си да галиш]],
[[щели сте да галите]],
[[щял да гали]],
[[щяла да гали]],
[[щяло да гали]],
[[щели да галят]],
[[щял е да гали]],
[[щяла е да гали]],
[[щяло е да гали]],
[[щели са да галят]],
[[щял съм да съм галил]],
[[щяла съм да съм галила]],
[[щяло съм да съм галило]],
[[щели сме да сме галили]],
[[щял си да си галил]],
[[щяла си да си галила]],
[[щяло си да си галило]],
[[щели сте да сте галили]],
[[щял да е галил]],
[[щяла да е галила]],
[[щяло да е галило]],
[[щели да са галили]],
[[щял е да е галил]],
[[щяла е да е галила]],
[[щяло е да е галило]],
[[щели са да са галили]],
[[бих галил]],
[[бих галила]],
[[бих галило]],
[[бихме галили]],
[[би галил]],
[[би галила]],
[[би галило]],
[[бихте галили]],
[[биха галили]],
}}</text>
      <sha1>018d0602bh9aixdsjl9q05nk8dxx583</sha1>
    </revision>
  </page>
  <page>
    <title>Шаблон:Словоформи/гангренясам</title>
    <ns>10</ns>
    <id>491319</id>
    <revision>
      <id>523301</id>
      <timestamp>2005-05-09T06:26:35Z</timestamp>
      <contributor>
        <username>Bgbot</username>
        <id>83</id>
      </contributor>
      <comment>Борислав: Шаблон със словоформи</comment>
      <model>wikitext</model>
      <format>text/x-wiki</format>
      <text bytes="22864" xml:space="preserve">{{Шаблон:Словоформи/Глагол|
  ОСНОВНА ФОРМА = гангренясам
| СЕГ.ВР., 1Л., ЕД.Ч. = ган·г·ре·ня·сам
| СЕГ.ВР., 1Л., МН.Ч. = ган·г·ре·ня·са·ме
| СЕГ.ВР., 2Л., ЕД.Ч. = ган·г·ре·ня·саш
| СЕГ.ВР., 2Л., МН.Ч. = ган·г·ре·ня·са·те
| СЕГ.ВР., 3Л., ЕД.Ч. = ган·г·ре·ня·са
| СЕГ.ВР., 3Л., МН.Ч. = ган·г·ре·ня·сат
| МИН.СВ.ВР., 1Л., ЕД.Ч. = ган·г·ре·ня·сах
| МИН.СВ.ВР., 1Л., МН.Ч. = ган·г·ре·ня·сах·ме
| МИН.СВ.ВР., 2Л., ЕД.Ч. = ган·г·ре·ня·са
| МИН.СВ.ВР., 2Л., МН.Ч. = ган·г·ре·ня·сах·те
| МИН.СВ.ВР., 3Л., ЕД.Ч. = ган·г·ре·ня·са
| МИН.СВ.ВР., 3Л., МН.Ч. = ган·г·ре·ня·са·ха
| МИН.НЕСВ.ВР., 1Л., ЕД.Ч. = ган·г·ре·ня·сах
| МИН.НЕСВ.ВР., 1Л., МН.Ч. = ган·г·ре·ня·сах·ме
| МИН.НЕСВ.ВР., 2Л., ЕД.Ч. = ган·г·ре·ня·са·ше
| МИН.НЕСВ.ВР., 2Л., МН.Ч. = ган·г·ре·ня·сах·те
| МИН.НЕСВ.ВР., 3Л., ЕД.Ч. = ган·г·ре·ня·са·ше
| МИН.НЕСВ.ВР., 3Л., МН.Ч. = ган·г·ре·ня·са·ха
| МИН.НЕОПР.ВР., 1Л., ЕД.Ч., М.Р. = гангренясал съм
| МИН.НЕОПР.ВР., 1Л., ЕД.Ч., Ж.Р. = гангренясала съм
| МИН.НЕОПР.ВР., 1Л., ЕД.Ч., СР.Р. = гангренясало съм
| МИН.НЕОПР.ВР., 1Л., МН.Ч. = гангренясали сме
| МИН.НЕОПР.ВР., 2Л., ЕД.Ч., М.Р. = гангренясал си
| МИН.НЕОПР.ВР., 2Л., ЕД.Ч., Ж.Р. = гангренясала си
| МИН.НЕОПР.ВР., 2Л., ЕД.Ч., СР.Р. = гангренясало си
| МИН.НЕОПР.ВР., 2Л., МН.Ч. = гангренясали сте
| МИН.НЕОПР.ВР., 3Л., ЕД.Ч., М.Р. = гангренясал е
| МИН.НЕОПР.ВР., 3Л., ЕД.Ч., Ж.Р. = гангренясала е
| МИН.НЕОПР.ВР., 3Л., ЕД.Ч., СР.Р. = гангренясало е
| МИН.НЕОПР.ВР., 3Л., МН.Ч. = гангренясали са
| МИН.ПРЕД.ВР., 1Л., ЕД.Ч., М.Р. = бях гангренясал
| МИН.ПРЕД.ВР., 1Л., ЕД.Ч., Ж.Р. = бях гангренясала
| МИН.ПРЕД.ВР., 1Л., ЕД.Ч., СР.Р. = бях гангренясало
| МИН.ПРЕД.ВР., 1Л., МН.Ч. = бяхме гангренясали
| МИН.ПРЕД.ВР., 2Л., ЕД.Ч., М.Р. = беше гангренясал
| МИН.ПРЕД.ВР., 2Л., ЕД.Ч., Ж.Р. = беше гангренясала
| МИН.ПРЕД.ВР., 2Л., ЕД.Ч., СР.Р. = беше гангренясало
| МИН.ПРЕД.ВР., 2Л., МН.Ч. = бяхте гангренясали
| МИН.ПРЕД.ВР., 3Л., ЕД.Ч., М.Р. = беше гангренясал
| МИН.ПРЕД.ВР., 3Л., ЕД.Ч., Ж.Р. = беше гангренясала
| МИН.ПРЕД.ВР., 3Л., ЕД.Ч., СР.Р. = беше гангренясало
| МИН.ПРЕД.ВР., 3Л., МН.Ч. = бяха гангренясали
| БЪД.ВР., 1Л., ЕД.Ч. = ще гангренясам
| БЪД.ВР., 1Л., МН.Ч. = ще гангренясаме
| БЪД.ВР., 2Л., ЕД.Ч. = ще гангренясаш
| БЪД.ВР., 2Л., МН.Ч. = ще гангренясате
| БЪД.ВР., 3Л., ЕД.Ч. = ще гангреняса
| БЪД.ВР., 3Л., МН.Ч. = ще гангренясат
| БЪД.ПРЕД.ВР., 1Л., ЕД.Ч., М.Р. = ще съм гангренясал
| БЪД.ПРЕД.ВР., 1Л., ЕД.Ч., Ж.Р. = ще съм гангренясала
| БЪД.ПРЕД.ВР., 1Л., ЕД.Ч., СР.Р. = ще съм гангренясало
| БЪД.ПРЕД.ВР., 1Л., МН.Ч. = ще сме гангренясали
| БЪД.ПРЕД.ВР., 2Л., ЕД.Ч., М.Р. = ще си гангренясал
| БЪД.ПРЕД.ВР., 2Л., ЕД.Ч., Ж.Р. = ще си гангренясала
| БЪД.ПРЕД.ВР., 2Л., ЕД.Ч., СР.Р. = ще си гангренясало
| БЪД.ПРЕД.ВР., 2Л., МН.Ч. = ще сте гангренясали
| БЪД.ПРЕД.ВР., 3Л., ЕД.Ч., М.Р. = ще е гангренясал
| БЪД.ПРЕД.ВР., 3Л., ЕД.Ч., Ж.Р. = ще е гангренясала
| БЪД.ПРЕД.ВР., 3Л., ЕД.Ч., СР.Р. = ще е гангренясало
| БЪД.ПРЕД.ВР., 3Л., МН.Ч. = ще са гангренясали
| БЪД.ВР. В МИН., 1Л., ЕД.Ч. = щях да гангренясам
| БЪД.ВР. В МИН., 1Л., МН.Ч. = щяхме да гангренясаме
| БЪД.ВР. В МИН., 2Л., ЕД.Ч. = щеше да гангренясаш
| БЪД.ВР. В МИН., 2Л., МН.Ч. = щяхте да гангренясате
| БЪД.ВР. В МИН., 3Л., ЕД.Ч. = щеше да гангреняса
| БЪД.ВР. В МИН., 3Л., МН.Ч. = щяха да гангренясат
| БЪД.ПРЕД.ВР. В МИН., 1Л., ЕД.Ч., М.Р. = щях да съм гангренясал
| БЪД.ПРЕД.ВР. В МИН., 1Л., ЕД.Ч., Ж.Р. = щях да съм гангренясала
| БЪД.ПРЕД.ВР. В МИН., 1Л., ЕД.Ч., СР.Р. = щях да съм гангренясало
| БЪД.ПРЕД.ВР. В МИН., 1Л., МН.Ч. = щяхме да сме гангренясали
| БЪД.ПРЕД.ВР. В МИН., 2Л., ЕД.Ч., М.Р. = щеше да си гангренясал
| БЪД.ПРЕД.ВР. В МИН., 2Л., ЕД.Ч., Ж.Р. = щеше да си гангренясала
| БЪД.ПРЕД.ВР. В МИН., 2Л., ЕД.Ч., СР.Р. = щеше да си гангренясало
| БЪД.ПРЕД.ВР. В МИН., 2Л., МН.Ч. = щяхте да сте гангренясали
| БЪД.ПРЕД.ВР. В МИН., 3Л., ЕД.Ч., М.Р. = щеше да е гангренясал
| БЪД.ПРЕД.ВР. В МИН., 3Л., ЕД.Ч., Ж.Р. = щеше да е гангренясала
| БЪД.ПРЕД.ВР. В МИН., 3Л., ЕД.Ч., СР.Р. = щеше да е гангренясало
| БЪД.ПРЕД.ВР. В МИН., 3Л., МН.Ч. = щяха да са гангренясали
| ПР.НАКЛ., СЕГ.ВР., 1Л., ЕД.Ч., М.Р. = гангренясал съм
| ПР.НАКЛ., СЕГ.ВР., 1Л., ЕД.Ч., Ж.Р. = гангренясала съм
| ПР.НАКЛ., СЕГ.ВР., 1Л., ЕД.Ч., СР.Р. = гангренясало съм
| ПР.НАКЛ., СЕГ.ВР., 1Л., МН.Ч. = гангренясали сме
| ПР.НАКЛ., СЕГ.ВР., 2Л., ЕД.Ч., М.Р. = гангренясал си
| ПР.НАКЛ., СЕГ.ВР., 2Л., ЕД.Ч., Ж.Р. = гангренясала си
| ПР.НАКЛ., СЕГ.ВР., 2Л., ЕД.Ч., СР.Р. = гангренясало си
| ПР.НАКЛ., СЕГ.ВР., 2Л., МН.Ч. = гангренясали сте
| ПР.НАКЛ., СЕГ.ВР., 3Л., ЕД.Ч., М.Р. = гангренясал (е)
| ПР.НАКЛ., СЕГ.ВР., 3Л., ЕД.Ч., Ж.Р. = гангренясала (е)
| ПР.НАКЛ., СЕГ.ВР., 3Л., ЕД.Ч., СР.Р. = гангренясало (е)
| ПР.НАКЛ., СЕГ.ВР., 3Л., МН.Ч. = гангренясали (са)
| ПР.НАКЛ., МИН.СВ.ВР., 1Л., ЕД.Ч., М.Р. = гангренясал съм
| ПР.НАКЛ., МИН.СВ.ВР., 1Л., ЕД.Ч., Ж.Р. = гангренясала съм
| ПР.НАКЛ., МИН.СВ.ВР., 1Л., ЕД.Ч., СР.Р. = гангренясало съм
| ПР.НАКЛ., МИН.СВ.ВР., 1Л., МН.Ч. = гангренясали сме
| ПР.НАКЛ., МИН.СВ.ВР., 2Л., ЕД.Ч., М.Р. = гангренясал си
| ПР.НАКЛ., МИН.СВ.ВР., 2Л., ЕД.Ч., Ж.Р. = гангренясала си
| ПР.НАКЛ., МИН.СВ.ВР., 2Л., ЕД.Ч., СР.Р. = гангренясало си
| ПР.НАКЛ., МИН.СВ.ВР., 2Л., МН.Ч. = гангренясали сте
| ПР.НАКЛ., МИН.СВ.ВР., 3Л., ЕД.Ч., М.Р. = гангренясал (е)
| ПР.НАКЛ., МИН.СВ.ВР., 3Л., ЕД.Ч., Ж.Р. = гангренясала (е)
| ПР.НАКЛ., МИН.СВ.ВР., 3Л., ЕД.Ч., СР.Р. = гангренясало (е)
| ПР.НАКЛ., МИН.СВ.ВР., 3Л., МН.Ч. = гангренясали (са)
| ПР.НАКЛ., МИН.НЕОПР.ВР., 1Л., ЕД.Ч., М.Р. = бил съм гангренясал
| ПР.НАКЛ., МИН.НЕОПР.ВР., 1Л., ЕД.Ч., Ж.Р. = била съм гангренясала
| ПР.НАКЛ., МИН.НЕОПР.ВР., 1Л., ЕД.Ч., СР.Р. = било съм гангренясало
| ПР.НАКЛ., МИН.НЕОПР.ВР., 1Л., МН.Ч. = били сме гангренясали
| ПР.НАКЛ., МИН.НЕОПР.ВР., 2Л., ЕД.Ч., М.Р. = бил си гангренясал
| ПР.НАКЛ., МИН.НЕОПР.ВР., 2Л., ЕД.Ч., Ж.Р. = била си гангренясала
| ПР.НАКЛ., МИН.НЕОПР.ВР., 2Л., ЕД.Ч., СР.Р. = било си гангренясало
| ПР.НАКЛ., МИН.НЕОПР.ВР., 2Л., МН.Ч. = били сте гангренясали
| ПР.НАКЛ., МИН.НЕОПР.ВР., 3Л., ЕД.Ч., М.Р. = бил (е) гангренясал
| ПР.НАКЛ., МИН.НЕОПР.ВР., 3Л., ЕД.Ч., Ж.Р. = била (е) гангренясала
| ПР.НАКЛ., МИН.НЕОПР.ВР., 3Л., ЕД.Ч., СР.Р. = било (е) гангренясало
| ПР.НАКЛ., МИН.НЕОПР.ВР., 3Л., МН.Ч. = били (са) гангренясали
| ПР.НАКЛ., БЪД.ВР., 1Л., ЕД.Ч., М.Р. = щял съм да гангренясам
| ПР.НАКЛ., БЪД.ВР., 1Л., ЕД.Ч., Ж.Р. = щяла съм да гангренясам
| ПР.НАКЛ., БЪД.ВР., 1Л., ЕД.Ч., СР.Р. = щяло съм да гангренясам
| ПР.НАКЛ., БЪД.ВР., 1Л., МН.Ч. = щели сме да гангренясаме
| ПР.НАКЛ., БЪД.ВР., 2Л., ЕД.Ч., М.Р. = щял си да гангренясаш
| ПР.НАКЛ., БЪД.ВР., 2Л., ЕД.Ч., Ж.Р. = щяла си да гангренясаш
| ПР.НАКЛ., БЪД.ВР., 2Л., ЕД.Ч., СР.Р. = щяло си да гангренясаш
| ПР.НАКЛ., БЪД.ВР., 2Л., МН.Ч. = щели сте да гангренясате
| ПР.НАКЛ., БЪД.ВР., 3Л., ЕД.Ч., М.Р. = щял (е) да гангреняса
| ПР.НАКЛ., БЪД.ВР., 3Л., ЕД.Ч., Ж.Р. = щяла (е) да гангреняса
| ПР.НАКЛ., БЪД.ВР., 3Л., ЕД.Ч., СР.Р. = щяло (е) да гангреняса
| ПР.НАКЛ., БЪД.ВР., 3Л., МН.Ч. = щели (са) да гангренясат
| ПР.НАКЛ., БЪД.ПРЕД.ВР., 1Л., ЕД.Ч., М.Р. = щял съм да съм гангренясал
| ПР.НАКЛ., БЪД.ПРЕД.ВР., 1Л., ЕД.Ч., Ж.Р. = щяла съм да съм гангренясала
| ПР.НАКЛ., БЪД.ПРЕД.ВР., 1Л., ЕД.Ч., СР.Р. = щяло съм да съм гангренясало
| ПР.НАКЛ., БЪД.ПРЕД.ВР., 1Л., МН.Ч. = щели сме да сме гангренясали
| ПР.НАКЛ., БЪД.ПРЕД.ВР., 2Л., ЕД.Ч., М.Р. = щял си да си гангренясал
| ПР.НАКЛ., БЪД.ПРЕД.ВР., 2Л., ЕД.Ч., Ж.Р. = щяла си да си гангренясала
| ПР.НАКЛ., БЪД.ПРЕД.ВР., 2Л., ЕД.Ч., СР.Р. = щяло си да си гангренясало
| ПР.НАКЛ., БЪД.ПРЕД.ВР., 2Л., МН.Ч. = щели сте да сте гангренясали
| ПР.НАКЛ., БЪД.ПРЕД.ВР., 3Л., ЕД.Ч., М.Р. = щял (е) да е гангренясал
| ПР.НАКЛ., БЪД.ПРЕД.ВР., 3Л., ЕД.Ч., Ж.Р. = щяла (е) да е гангренясала
| ПР.НАКЛ., БЪД.ПРЕД.ВР., 3Л., ЕД.Ч., СР.Р. = щяло (е) да е гангренясало
| ПР.НАКЛ., БЪД.ПРЕД.ВР., 3Л., МН.Ч. = щели (са) да са гангренясали
| УСЛОВНО НАКЛОНЕНИЕ, 1Л., ЕД.Ч., М.Р. = бих гангренясал
| УСЛОВНО НАКЛОНЕНИЕ, 1Л., ЕД.Ч., Ж.Р. = бих гангренясала
| УСЛОВНО НАКЛОНЕНИЕ, 1Л., ЕД.Ч., СР.Р. = бих гангренясало
| УСЛОВНО НАКЛОНЕНИЕ, 1Л., МН.Ч. = бихме гангренясали
| УСЛОВНО НАКЛОНЕНИЕ, 2Л., ЕД.Ч., М.Р. = би гангренясал
| УСЛОВНО НАКЛОНЕНИЕ, 2Л., ЕД.Ч., Ж.Р. = би гангренясала
| УСЛОВНО НАКЛОНЕНИЕ, 2Л., ЕД.Ч., СР.Р. = би гангренясало
| УСЛОВНО НАКЛОНЕНИЕ, 2Л., МН.Ч. = бихте гангренясали
| УСЛОВНО НАКЛОНЕНИЕ, 3Л., ЕД.Ч., М.Р. = би гангренясал
| УСЛОВНО НАКЛОНЕНИЕ, 3Л., ЕД.Ч., Ж.Р. = би гангренясала
| УСЛОВНО НАКЛОНЕНИЕ, 3Л., ЕД.Ч., СР.Р. = би гангренясало
| УСЛОВНО НАКЛОНЕНИЕ, 3Л., МН.Ч. = биха гангренясали
| ПОВЕЛИТЕЛНО НАКЛОНЕНИЕ, ЕД.Ч. = ган·г·ре·ня·сай
| ПОВЕЛИТЕЛНО НАКЛОНЕНИЕ, МН.Ч. = ган·г·ре·ня·сай·те
| МИН.СТРАД.ПРИЧ. М.Р. = ган·г·ре·ня·сан
| МИН.СТРАД.ПРИЧ. М.Р. НЕПЪЛЕН ЧЛЕН = ган·г·ре·ня·са·ния
| МИН.СТРАД.ПРИЧ. М.Р. ПЪЛЕН ЧЛЕН = ган·г·ре·ня·са·ни·ят
| МИН.СТРАД.ПРИЧ. Ж.Р. = ган·г·ре·ня·са·на
| МИН.СТРАД.ПРИЧ. Ж.Р. ЧЛЕН = ган·г·ре·ня·са·на·та
| МИН.СТРАД.ПРИЧ. СР.Р. = ган·г·ре·ня·са·но
| МИН.СТРАД.ПРИЧ. СР.Р. ЧЛЕН = ган·г·ре·ня·са·но·то
| МИН.СТРАД.ПРИЧ. МН.Ч. = ган·г·ре·ня·са·ни
| МИН.СТРАД.ПРИЧ. МН.Ч. ЧЛЕН = ган·г·ре·ня·са·ни·те
| МИН.ДЕЯТ.СВ.ПРИЧ. М.Р. = ган·г·ре·ня·сал
| МИН.ДЕЯТ.СВ.ПРИЧ. М.Р. НЕПЪЛЕН ЧЛЕН = ган·г·ре·ня·са·лия
| МИН.ДЕЯТ.СВ.ПРИЧ. М.Р. ПЪЛЕН ЧЛЕН = ган·г·ре·ня·са·ли·ят
| МИН.ДЕЯТ.СВ.ПРИЧ. Ж.Р. = ган·г·ре·ня·са·ла
| МИН.ДЕЯТ.СВ.ПРИЧ. Ж.Р. ЧЛЕН = ган·г·ре·ня·са·ла·та
| МИН.ДЕЯТ.СВ.ПРИЧ. СР.Р. = ган·г·ре·ня·са·ло
| МИН.ДЕЯТ.СВ.ПРИЧ. СР.Р. ЧЛЕН = ган·г·ре·ня·са·ло·то
| МИН.ДЕЯТ.СВ.ПРИЧ. МН.Ч. = ган·г·ре·ня·са·ли
| МИН.ДЕЯТ.СВ.ПРИЧ. МН.Ч. ЧЛЕН = ган·г·ре·ня·са·ли·те
| МИН.ДЕЯТ.НЕСВ.ПРИЧ. М.Р. = ган·г·ре·ня·сал
| МИН.ДЕЯТ.НЕСВ.ПРИЧ. М.Р. НЕПЪЛЕН ЧЛЕН = ган·г·ре·ня·са·лия
| МИН.ДЕЯТ.НЕСВ.ПРИЧ. М.Р. ПЪЛЕН ЧЛЕН = ган·г·ре·ня·са·ли·ят
| МИН.ДЕЯТ.НЕСВ.ПРИЧ. Ж.Р. = ган·г·ре·ня·са·ла
| МИН.ДЕЯТ.НЕСВ.ПРИЧ. Ж.Р. ЧЛЕН = ган·г·ре·ня·са·ла·та
| МИН.ДЕЯТ.НЕСВ.ПРИЧ. СР.Р. = ган·г·ре·ня·са·ло
| МИН.ДЕЯТ.НЕСВ.ПРИЧ. СР.Р. ЧЛЕН = ган·г·ре·ня·са·ло·то
| МИН.ДЕЯТ.НЕСВ.ПРИЧ. МН.Ч. = ган·г·ре·ня·са·ли
| МИН.ДЕЯТ.НЕСВ.ПРИЧ. МН.Ч. ЧЛЕН = ган·г·ре·ня·са·ли·те
| СЕГ.ДЕЯТ.ПРИЧ. М.Р. = ган·г·ре·ня·сащ
| СЕГ.ДЕЯТ.ПРИЧ. М.Р. НЕПЪЛЕН ЧЛЕН = ган·г·ре·ня·са·щия
| СЕГ.ДЕЯТ.ПРИЧ. М.Р. ПЪЛЕН ЧЛЕН = ган·г·ре·ня·са·щи·ят
| СЕГ.ДЕЯТ.ПРИЧ. Ж.Р. = ган·г·ре·ня·са·ща
| СЕГ.ДЕЯТ.ПРИЧ. Ж.Р. ЧЛЕН = ган·г·ре·ня·са·ща·та
| СЕГ.ДЕЯТ.ПРИЧ. СР.Р. = ган·г·ре·ня·са·що
| СЕГ.ДЕЯТ.ПРИЧ. СР.Р. ЧЛЕН = ган·г·ре·ня·са·що·то
| СЕГ.ДЕЯТ.ПРИЧ. МН.Ч. = ган·г·ре·ня·са·щи
| СЕГ.ДЕЯТ.ПРИЧ. МН.Ч. ЧЛЕН = ган·г·ре·ня·са·щи·те
| ДЕЕПРИЧАСТИЕ = ган·г·ре·ня·сай·ки
| СКРИТИ ПРЕПРАТКИ = 
[[гангренясам]],
[[гангренясаш]],
[[гангреняса]],
[[гангренясаме]],
[[гангренясате]],
[[гангренясат]],
[[гангренясах]],
[[гангренясахме]],
[[гангренясахте]],
[[гангренясаха]],
[[гангренясаше]],
[[гангренясай]],
[[гангренясайте]],
[[гангренясал]],
[[гангренясалия]],
[[гангренясалият]],
[[гангренясала]],
[[гангренясалата]],
[[гангренясало]],
[[гангренясалото]],
[[гангренясали]],
[[гангренясалите]],
[[гангренясан]],
[[гангренясания]],
[[гангренясаният]],
[[гангренясана]],
[[гангренясаната]],
[[гангренясано]],
[[гангренясаното]],
[[гангренясани]],
[[гангренясаните]],
[[гангренясащ]],
[[гангренясащия]],
[[гангренясащият]],
[[гангренясаща]],
[[гангренясащата]],
[[гангренясащо]],
[[гангренясащото]],
[[гангренясащи]],
[[гангренясащите]],
[[гангренясайки]],
[[гангренясал съм]],
[[гангренясала съм]],
[[гангренясало съм]],
[[гангренясали сме]],
[[гангренясал си]],
[[гангренясала си]],
[[гангренясало си]],
[[гангренясали сте]],
[[гангренясал е]],
[[гангренясала е]],
[[гангренясало е]],
[[гангренясали са]],
[[бях гангренясал]],
[[бях гангренясала]],
[[бях гангренясало]],
[[бяхме гангренясали]],
[[беше гангренясал]],
[[беше гангренясала]],
[[беше гангренясало]],
[[бяхте гангренясали]],
[[бяха гангренясали]],
[[ще гангренясам]],
[[ще гангренясаме]],
[[ще гангренясаш]],
[[ще гангренясате]],
[[ще гангреняса]],
[[ще гангренясат]],
[[ще съм гангренясал]],
[[ще съм гангренясала]],
[[ще съм гангренясало]],
[[ще сме гангренясали]],
[[ще си гангренясал]],
[[ще си гангренясала]],
[[ще си гангренясало]],
[[ще сте гангренясали]],
[[ще е гангренясал]],
[[ще е гангренясала]],
[[ще е гангренясало]],
[[ще са гангренясали]],
[[щях да гангренясам]],
[[щяхме да гангренясаме]],
[[щеше да гангренясаш]],
[[щяхте да гангренясате]],
[[щеше да гангреняса]],
[[щяха да гангренясат]],
[[щях да съм гангренясал]],
[[щях да съм гангренясала]],
[[щях да съм гангренясало]],
[[щяхме да сме гангренясали]],
[[щеше да си гангренясал]],
[[щеше да си гангренясала]],
[[щеше да си гангренясало]],
[[щяхте да сте гангренясали]],
[[щеше да е гангренясал]],
[[щеше да е гангренясала]],
[[щеше да е гангренясало]],
[[щяха да са гангренясали]],
[[бил съм гангренясал]],
[[била съм гангренясала]],
[[било съм гангренясало]],
[[били сме гангренясали]],
[[бил си гангренясал]],
[[била си гангренясала]],
[[било си гангренясало]],
[[били сте гангренясали]],
[[бил е гангренясал]],
[[била е гангренясала]],
[[било е гангренясало]],
[[били са гангренясали]],
[[щял съм да гангренясам]],
[[щяла съм да гангренясам]],
[[щяло съм да гангренясам]],
[[щели сме да гангренясаме]],
[[щял си да гангренясаш]],
[[щяла си да гангренясаш]],
[[щяло си да гангренясаш]],
[[щели сте да гангренясате]],
[[щял да гангреняса]],
[[щяла да гангреняса]],
[[щяло да гангреняса]],
[[щели да гангренясат]],
[[щял е да гангреняса]],
[[щяла е да гангреняса]],
[[щяло е да гангреняса]],
[[щели са да гангренясат]],
[[щял съм да съм гангренясал]],
[[щяла съм да съм гангренясала]],
[[щяло съм да съм гангренясало]],
[[щели сме да сме гангренясали]],
[[щял си да си гангренясал]],
[[щяла си да си гангренясала]],
[[щяло си да си гангренясало]],
[[щели сте да сте гангренясали]],
[[щял да е гангренясал]],
[[щяла да е гангренясала]],
[[щяло да е гангренясало]],
[[щели да са гангренясали]],
[[щял е да е гангренясал]],
[[щяла е да е гангренясала]],
[[щяло е да е гангренясало]],
[[щели са да са гангренясали]],
[[бих гангренясал]],
[[бих гангренясала]],
[[бих гангренясало]],
[[бихме гангренясали]],
[[би гангренясал]],
[[би гангренясала]],
[[би гангренясало]],
[[бихте гангренясали]],
[[биха гангренясали]],
}}</text>
      <sha1>9fkdd4vja5r6tfwv8znqkhqrhfyveh9</sha1>
    </revision>
  </page>
  <page>
    <title>Шаблон:Словоформи/гангренясвам</title>
    <ns>10</ns>
    <id>491328</id>
    <revision>
      <id>523310</id>
      <timestamp>2005-05-09T06:27:35Z</timestamp>
      <contributor>
        <username>Bgbot</username>
        <id>83</id>
      </contributor>
      <comment>Борислав: Шаблон със словоформи</comment>
      <model>wikitext</model>
      <format>text/x-wiki</format>
      <text bytes="23546" xml:space="preserve">{{Шаблон:Словоформи/Глагол|
  ОСНОВНА ФОРМА = гангренясвам
| СЕГ.ВР., 1Л., ЕД.Ч. = ган·г·ре·няс·вам
| СЕГ.ВР., 1Л., МН.Ч. = ган·г·ре·няс·ва·ме
| СЕГ.ВР., 2Л., ЕД.Ч. = ган·г·ре·няс·ваш
| СЕГ.ВР., 2Л., МН.Ч. = ган·г·ре·няс·ва·те
| СЕГ.ВР., 3Л., ЕД.Ч. = ган·г·ре·няс·ва
| СЕГ.ВР., 3Л., МН.Ч. = ган·г·ре·няс·ват
| МИН.СВ.ВР., 1Л., ЕД.Ч. = ган·г·ре·няс·вах
| МИН.СВ.ВР., 1Л., МН.Ч. = ган·г·ре·няс·вах·ме
| МИН.СВ.ВР., 2Л., ЕД.Ч. = ган·г·ре·няс·ва
| МИН.СВ.ВР., 2Л., МН.Ч. = ган·г·ре·няс·вах·те
| МИН.СВ.ВР., 3Л., ЕД.Ч. = ган·г·ре·няс·ва
| МИН.СВ.ВР., 3Л., МН.Ч. = ган·г·ре·няс·ва·ха
| МИН.НЕСВ.ВР., 1Л., ЕД.Ч. = ган·г·ре·няс·вах
| МИН.НЕСВ.ВР., 1Л., МН.Ч. = ган·г·ре·няс·вах·ме
| МИН.НЕСВ.ВР., 2Л., ЕД.Ч. = ган·г·ре·няс·ва·ше
| МИН.НЕСВ.ВР., 2Л., МН.Ч. = ган·г·ре·няс·вах·те
| МИН.НЕСВ.ВР., 3Л., ЕД.Ч. = ган·г·ре·няс·ва·ше
| МИН.НЕСВ.ВР., 3Л., МН.Ч. = ган·г·ре·няс·ва·ха
| МИН.НЕОПР.ВР., 1Л., ЕД.Ч., М.Р. = гангренясвал съм
| МИН.НЕОПР.ВР., 1Л., ЕД.Ч., Ж.Р. = гангренясвала съм
| МИН.НЕОПР.ВР., 1Л., ЕД.Ч., СР.Р. = гангренясвало съм
| МИН.НЕОПР.ВР., 1Л., МН.Ч. = гангренясвали сме
| МИН.НЕОПР.ВР., 2Л., ЕД.Ч., М.Р. = гангренясвал си
| МИН.НЕОПР.ВР., 2Л., ЕД.Ч., Ж.Р. = гангренясвала си
| МИН.НЕОПР.ВР., 2Л., ЕД.Ч., СР.Р. = гангренясвало си
| МИН.НЕОПР.ВР., 2Л., МН.Ч. = гангренясвали сте
| МИН.НЕОПР.ВР., 3Л., ЕД.Ч., М.Р. = гангренясвал е
| МИН.НЕОПР.ВР., 3Л., ЕД.Ч., Ж.Р. = гангренясвала е
| МИН.НЕОПР.ВР., 3Л., ЕД.Ч., СР.Р. = гангренясвало е
| МИН.НЕОПР.ВР., 3Л., МН.Ч. = гангренясвали са
| МИН.ПРЕД.ВР., 1Л., ЕД.Ч., М.Р. = бях гангренясвал
| МИН.ПРЕД.ВР., 1Л., ЕД.Ч., Ж.Р. = бях гангренясвала
| МИН.ПРЕД.ВР., 1Л., ЕД.Ч., СР.Р. = бях гангренясвало
| МИН.ПРЕД.ВР., 1Л., МН.Ч. = бяхме гангренясвали
| МИН.ПРЕД.ВР., 2Л., ЕД.Ч., М.Р. = беше гангренясвал
| МИН.ПРЕД.ВР., 2Л., ЕД.Ч., Ж.Р. = беше гангренясвала
| МИН.ПРЕД.ВР., 2Л., ЕД.Ч., СР.Р. = беше гангренясвало
| МИН.ПРЕД.ВР., 2Л., МН.Ч. = бяхте гангренясвали
| МИН.ПРЕД.ВР., 3Л., ЕД.Ч., М.Р. = беше гангренясвал
| МИН.ПРЕД.ВР., 3Л., ЕД.Ч., Ж.Р. = беше гангренясвала
| МИН.ПРЕД.ВР., 3Л., ЕД.Ч., СР.Р. = беше гангренясвало
| МИН.ПРЕД.ВР., 3Л., МН.Ч. = бяха гангренясвали
| БЪД.ВР., 1Л., ЕД.Ч. = ще гангренясвам
| БЪД.ВР., 1Л., МН.Ч. = ще гангренясваме
| БЪД.ВР., 2Л., ЕД.Ч. = ще гангренясваш
| БЪД.ВР., 2Л., МН.Ч. = ще гангренясвате
| БЪД.ВР., 3Л., ЕД.Ч. = ще гангренясва
| БЪД.ВР., 3Л., МН.Ч. = ще гангренясват
| БЪД.ПРЕД.ВР., 1Л., ЕД.Ч., М.Р. = ще съм гангренясвал
| БЪД.ПРЕД.ВР., 1Л., ЕД.Ч., Ж.Р. = ще съм гангренясвала
| БЪД.ПРЕД.ВР., 1Л., ЕД.Ч., СР.Р. = ще съм гангренясвало
| БЪД.ПРЕД.ВР., 1Л., МН.Ч. = ще сме гангренясвали
| БЪД.ПРЕД.ВР., 2Л., ЕД.Ч., М.Р. = ще си гангренясвал
| БЪД.ПРЕД.ВР., 2Л., ЕД.Ч., Ж.Р. = ще си гангренясвала
| БЪД.ПРЕД.ВР., 2Л., ЕД.Ч., СР.Р. = ще си гангренясвало
| БЪД.ПРЕД.ВР., 2Л., МН.Ч. = ще сте гангренясвали
| БЪД.ПРЕД.ВР., 3Л., ЕД.Ч., М.Р. = ще е гангренясвал
| БЪД.ПРЕД.ВР., 3Л., ЕД.Ч., Ж.Р. = ще е гангренясвала
| БЪД.ПРЕД.ВР., 3Л., ЕД.Ч., СР.Р. = ще е гангренясвало
| БЪД.ПРЕД.ВР., 3Л., МН.Ч. = ще са гангренясвали
| БЪД.ВР. В МИН., 1Л., ЕД.Ч. = щях да гангренясвам
| БЪД.ВР. В МИН., 1Л., МН.Ч. = щяхме да гангренясваме
| БЪД.ВР. В МИН., 2Л., ЕД.Ч. = щеше да гангренясваш
| БЪД.ВР. В МИН., 2Л., МН.Ч. = щяхте да гангренясвате
| БЪД.ВР. В МИН., 3Л., ЕД.Ч. = щеше да гангренясва
| БЪД.ВР. В МИН., 3Л., МН.Ч. = щяха да гангренясват
| БЪД.ПРЕД.ВР. В МИН., 1Л., ЕД.Ч., М.Р. = щях да съм гангренясвал
| БЪД.ПРЕД.ВР. В МИН., 1Л., ЕД.Ч., Ж.Р. = щях да съм гангренясвала
| БЪД.ПРЕД.ВР. В МИН., 1Л., ЕД.Ч., СР.Р. = щях да съм гангренясвало
| БЪД.ПРЕД.ВР. В МИН., 1Л., МН.Ч. = щяхме да сме гангренясвали
| БЪД.ПРЕД.ВР. В МИН., 2Л., ЕД.Ч., М.Р. = щеше да си гангренясвал
| БЪД.ПРЕД.ВР. В МИН., 2Л., ЕД.Ч., Ж.Р. = щеше да си гангренясвала
| БЪД.ПРЕД.ВР. В МИН., 2Л., ЕД.Ч., СР.Р. = щеше да си гангренясвало
| БЪД.ПРЕД.ВР. В МИН., 2Л., МН.Ч. = щяхте да сте гангренясвали
| БЪД.ПРЕД.ВР. В МИН., 3Л., ЕД.Ч., М.Р. = щеше да е гангренясвал
| БЪД.ПРЕД.ВР. В МИН., 3Л., ЕД.Ч., Ж.Р. = щеше да е гангренясвала
| БЪД.ПРЕД.ВР. В МИН., 3Л., ЕД.Ч., СР.Р. = щеше да е гангренясвало
| БЪД.ПРЕД.ВР. В МИН., 3Л., МН.Ч. = щяха да са гангренясвали
| ПР.НАКЛ., СЕГ.ВР., 1Л., ЕД.Ч., М.Р. = гангренясвал съм
| ПР.НАКЛ., СЕГ.ВР., 1Л., ЕД.Ч., Ж.Р. = гангренясвала съм
| ПР.НАКЛ., СЕГ.ВР., 1Л., ЕД.Ч., СР.Р. = гангренясвало съм
| ПР.НАКЛ., СЕГ.ВР., 1Л., МН.Ч. = гангренясвали сме
| ПР.НАКЛ., СЕГ.ВР., 2Л., ЕД.Ч., М.Р. = гангренясвал си
| ПР.НАКЛ., СЕГ.ВР., 2Л., ЕД.Ч., Ж.Р. = гангренясвала си
| ПР.НАКЛ., СЕГ.ВР., 2Л., ЕД.Ч., СР.Р. = гангренясвало си
| ПР.НАКЛ., СЕГ.ВР., 2Л., МН.Ч. = гангренясвали сте
| ПР.НАКЛ., СЕГ.ВР., 3Л., ЕД.Ч., М.Р. = гангренясвал (е)
| ПР.НАКЛ., СЕГ.ВР., 3Л., ЕД.Ч., Ж.Р. = гангренясвала (е)
| ПР.НАКЛ., СЕГ.ВР., 3Л., ЕД.Ч., СР.Р. = гангренясвало (е)
| ПР.НАКЛ., СЕГ.ВР., 3Л., МН.Ч. = гангренясвали (са)
| ПР.НАКЛ., МИН.СВ.ВР., 1Л., ЕД.Ч., М.Р. = гангренясвал съм
| ПР.НАКЛ., МИН.СВ.ВР., 1Л., ЕД.Ч., Ж.Р. = гангренясвала съм
| ПР.НАКЛ., МИН.СВ.ВР., 1Л., ЕД.Ч., СР.Р. = гангренясвало съм
| ПР.НАКЛ., МИН.СВ.ВР., 1Л., МН.Ч. = гангренясвали сме
| ПР.НАКЛ., МИН.СВ.ВР., 2Л., ЕД.Ч., М.Р. = гангренясвал си
| ПР.НАКЛ., МИН.СВ.ВР., 2Л., ЕД.Ч., Ж.Р. = гангренясвала си
| ПР.НАКЛ., МИН.СВ.ВР., 2Л., ЕД.Ч., СР.Р. = гангренясвало си
| ПР.НАКЛ., МИН.СВ.ВР., 2Л., МН.Ч. = гангренясвали сте
| ПР.НАКЛ., МИН.СВ.ВР., 3Л., ЕД.Ч., М.Р. = гангренясвал (е)
| ПР.НАКЛ., МИН.СВ.ВР., 3Л., ЕД.Ч., Ж.Р. = гангренясвала (е)
| ПР.НАКЛ., МИН.СВ.ВР., 3Л., ЕД.Ч., СР.Р. = гангренясвало (е)
| ПР.НАКЛ., МИН.СВ.ВР., 3Л., МН.Ч. = гангренясвали (са)
| ПР.НАКЛ., МИН.НЕОПР.ВР., 1Л., ЕД.Ч., М.Р. = бил съм гангренясвал
| ПР.НАКЛ., МИН.НЕОПР.ВР., 1Л., ЕД.Ч., Ж.Р. = била съм гангренясвала
| ПР.НАКЛ., МИН.НЕОПР.ВР., 1Л., ЕД.Ч., СР.Р. = било съм гангренясвало
| ПР.НАКЛ., МИН.НЕОПР.ВР., 1Л., МН.Ч. = били сме гангренясвали
| ПР.НАКЛ., МИН.НЕОПР.ВР., 2Л., ЕД.Ч., М.Р. = бил си гангренясвал
| ПР.НАКЛ., МИН.НЕОПР.ВР., 2Л., ЕД.Ч., Ж.Р. = била си гангренясвала
| ПР.НАКЛ., МИН.НЕОПР.ВР., 2Л., ЕД.Ч., СР.Р. = било си гангренясвало
| ПР.НАКЛ., МИН.НЕОПР.ВР., 2Л., МН.Ч. = били сте гангренясвали
| ПР.НАКЛ., МИН.НЕОПР.ВР., 3Л., ЕД.Ч., М.Р. = бил (е) гангренясвал
| ПР.НАКЛ., МИН.НЕОПР.ВР., 3Л., ЕД.Ч., Ж.Р. = била (е) гангренясвала
| ПР.НАКЛ., МИН.НЕОПР.ВР., 3Л., ЕД.Ч., СР.Р. = било (е) гангренясвало
| ПР.НАКЛ., МИН.НЕОПР.ВР., 3Л., МН.Ч. = били (са) гангренясвали
| ПР.НАКЛ., БЪД.ВР., 1Л., ЕД.Ч., М.Р. = щял съм да гангренясвам
| ПР.НАКЛ., БЪД.ВР., 1Л., ЕД.Ч., Ж.Р. = щяла съм да гангренясвам
| ПР.НАКЛ., БЪД.ВР., 1Л., ЕД.Ч., СР.Р. = щяло съм да гангренясвам
| ПР.НАКЛ., БЪД.ВР., 1Л., МН.Ч. = щели сме да гангренясваме
| ПР.НАКЛ., БЪД.ВР., 2Л., ЕД.Ч., М.Р. = щял си да гангренясваш
| ПР.НАКЛ., БЪД.ВР., 2Л., ЕД.Ч., Ж.Р. = щяла си да гангренясваш
| ПР.НАКЛ., БЪД.ВР., 2Л., ЕД.Ч., СР.Р. = щяло си да гангренясваш
| ПР.НАКЛ., БЪД.ВР., 2Л., МН.Ч. = щели сте да гангренясвате
| ПР.НАКЛ., БЪД.ВР., 3Л., ЕД.Ч., М.Р. = щял (е) да гангренясва
| ПР.НАКЛ., БЪД.ВР., 3Л., ЕД.Ч., Ж.Р. = щяла (е) да гангренясва
| ПР.НАКЛ., БЪД.ВР., 3Л., ЕД.Ч., СР.Р. = щяло (е) да гангренясва
| ПР.НАКЛ., БЪД.ВР., 3Л., МН.Ч. = щели (са) да гангренясват
| ПР.НАКЛ., БЪД.ПРЕД.ВР., 1Л., ЕД.Ч., М.Р. = щял съм да съм гангренясвал
| ПР.НАКЛ., БЪД.ПРЕД.ВР., 1Л., ЕД.Ч., Ж.Р. = щяла съм да съм гангренясвала
| ПР.НАКЛ., БЪД.ПРЕД.ВР., 1Л., ЕД.Ч., СР.Р. = щяло съм да съм гангренясвало
| ПР.НАКЛ., БЪД.ПРЕД.ВР., 1Л., МН.Ч. = щели сме да сме гангренясвали
| ПР.НАКЛ., БЪД.ПРЕД.ВР., 2Л., ЕД.Ч., М.Р. = щял си да си гангренясвал
| ПР.НАКЛ., БЪД.ПРЕД.ВР., 2Л., ЕД.Ч., Ж.Р. = щяла си да си гангренясвала
| ПР.НАКЛ., БЪД.ПРЕД.ВР., 2Л., ЕД.Ч., СР.Р. = щяло си да си гангренясвало
| ПР.НАКЛ., БЪД.ПРЕД.ВР., 2Л., МН.Ч. = щели сте да сте гангренясвали
| ПР.НАКЛ., БЪД.ПРЕД.ВР., 3Л., ЕД.Ч., М.Р. = щял (е) да е гангренясвал
| ПР.НАКЛ., БЪД.ПРЕД.ВР., 3Л., ЕД.Ч., Ж.Р. = щяла (е) да е гангренясвала
| ПР.НАКЛ., БЪД.ПРЕД.ВР., 3Л., ЕД.Ч., СР.Р. = щяло (е) да е гангренясвало
| ПР.НАКЛ., БЪД.ПРЕД.ВР., 3Л., МН.Ч. = щели (са) да са гангренясвали
| УСЛОВНО НАКЛОНЕНИЕ, 1Л., ЕД.Ч., М.Р. = бих гангренясвал
| УСЛОВНО НАКЛОНЕНИЕ, 1Л., ЕД.Ч., Ж.Р. = бих гангренясвала
| УСЛОВНО НАКЛОНЕНИЕ, 1Л., ЕД.Ч., СР.Р. = бих гангренясвало
| УСЛОВНО НАКЛОНЕНИЕ, 1Л., МН.Ч. = бихме гангренясвали
| УСЛОВНО НАКЛОНЕНИЕ, 2Л., ЕД.Ч., М.Р. = би гангренясвал
| УСЛОВНО НАКЛОНЕНИЕ, 2Л., ЕД.Ч., Ж.Р. = би гангренясвала
| УСЛОВНО НАКЛОНЕНИЕ, 2Л., ЕД.Ч., СР.Р. = би гангренясвало
| УСЛОВНО НАКЛОНЕНИЕ, 2Л., МН.Ч. = бихте гангренясвали
| УСЛОВНО НАКЛОНЕНИЕ, 3Л., ЕД.Ч., М.Р. = би гангренясвал
| УСЛОВНО НАКЛОНЕНИЕ, 3Л., ЕД.Ч., Ж.Р. = би гангренясвала
| УСЛОВНО НАКЛОНЕНИЕ, 3Л., ЕД.Ч., СР.Р. = би гангренясвало
| УСЛОВНО НАКЛОНЕНИЕ, 3Л., МН.Ч. = биха гангренясвали
| ПОВЕЛИТЕЛНО НАКЛОНЕНИЕ, ЕД.Ч. = ган·г·ре·няс·вай
| ПОВЕЛИТЕЛНО НАКЛОНЕНИЕ, МН.Ч. = ган·г·ре·няс·вай·те
| МИН.СТРАД.ПРИЧ. М.Р. = ган·г·ре·няс·ван
| МИН.СТРАД.ПРИЧ. М.Р. НЕПЪЛЕН ЧЛЕН = ган·г·ре·няс·ва·ния
| МИН.СТРАД.ПРИЧ. М.Р. ПЪЛЕН ЧЛЕН = ган·г·ре·няс·ва·ни·ят
| МИН.СТРАД.ПРИЧ. Ж.Р. = ган·г·ре·няс·ва·на
| МИН.СТРАД.ПРИЧ. Ж.Р. ЧЛЕН = ган·г·ре·няс·ва·на·та
| МИН.СТРАД.ПРИЧ. СР.Р. = ган·г·ре·няс·ва·но
| МИН.СТРАД.ПРИЧ. СР.Р. ЧЛЕН = ган·г·ре·няс·ва·но·то
| МИН.СТРАД.ПРИЧ. МН.Ч. = ган·г·ре·няс·ва·ни
| МИН.СТРАД.ПРИЧ. МН.Ч. ЧЛЕН = ган·г·ре·няс·ва·ни·те
| МИН.ДЕЯТ.СВ.ПРИЧ. М.Р. = ган·г·ре·няс·вал
| МИН.ДЕЯТ.СВ.ПРИЧ. М.Р. НЕПЪЛЕН ЧЛЕН = ган·г·ре·няс·ва·лия
| МИН.ДЕЯТ.СВ.ПРИЧ. М.Р. ПЪЛЕН ЧЛЕН = ган·г·ре·няс·ва·ли·ят
| МИН.ДЕЯТ.СВ.ПРИЧ. Ж.Р. = ган·г·ре·няс·ва·ла
| МИН.ДЕЯТ.СВ.ПРИЧ. Ж.Р. ЧЛЕН = ган·г·ре·няс·ва·ла·та
| МИН.ДЕЯТ.СВ.ПРИЧ. СР.Р. = ган·г·ре·няс·ва·ло
| МИН.ДЕЯТ.СВ.ПРИЧ. СР.Р. ЧЛЕН = ган·г·ре·няс·ва·ло·то
| МИН.ДЕЯТ.СВ.ПРИЧ. МН.Ч. = ган·г·ре·няс·ва·ли
| МИН.ДЕЯТ.СВ.ПРИЧ. МН.Ч. ЧЛЕН = ган·г·ре·няс·ва·ли·те
| МИН.ДЕЯТ.НЕСВ.ПРИЧ. М.Р. = ган·г·ре·няс·вал
| МИН.ДЕЯТ.НЕСВ.ПРИЧ. М.Р. НЕПЪЛЕН ЧЛЕН = ган·г·ре·няс·ва·лия
| МИН.ДЕЯТ.НЕСВ.ПРИЧ. М.Р. ПЪЛЕН ЧЛЕН = ган·г·ре·няс·ва·ли·ят
| МИН.ДЕЯТ.НЕСВ.ПРИЧ. Ж.Р. = ган·г·ре·няс·ва·ла
| МИН.ДЕЯТ.НЕСВ.ПРИЧ. Ж.Р. ЧЛЕН = ган·г·ре·няс·ва·ла·та
| МИН.ДЕЯТ.НЕСВ.ПРИЧ. СР.Р. = ган·г·ре·няс·ва·ло
| МИН.ДЕЯТ.НЕСВ.ПРИЧ. СР.Р. ЧЛЕН = ган·г·ре·няс·ва·ло·то
| МИН.ДЕЯТ.НЕСВ.ПРИЧ. МН.Ч. = ган·г·ре·няс·ва·ли
| МИН.ДЕЯТ.НЕСВ.ПРИЧ. МН.Ч. ЧЛЕН = ган·г·ре·няс·ва·ли·те
| СЕГ.ДЕЯТ.ПРИЧ. М.Р. = ган·г·ре·няс·ващ
| СЕГ.ДЕЯТ.ПРИЧ. М.Р. НЕПЪЛЕН ЧЛЕН = ган·г·ре·няс·ва·щия
| СЕГ.ДЕЯТ.ПРИЧ. М.Р. ПЪЛЕН ЧЛЕН = ган·г·ре·няс·ва·щи·ят
| СЕГ.ДЕЯТ.ПРИЧ. Ж.Р. = ган·г·ре·няс·ва·ща
| СЕГ.ДЕЯТ.ПРИЧ. Ж.Р. ЧЛЕН = ган·г·ре·няс·ва·ща·та
| СЕГ.ДЕЯТ.ПРИЧ. СР.Р. = ган·г·ре·няс·ва·що
| СЕГ.ДЕЯТ.ПРИЧ. СР.Р. ЧЛЕН = ган·г·ре·няс·ва·що·то
| СЕГ.ДЕЯТ.ПРИЧ. МН.Ч. = ган·г·ре·няс·ва·щи
| СЕГ.ДЕЯТ.ПРИЧ. МН.Ч. ЧЛЕН = ган·г·ре·няс·ва·щи·те
| ДЕЕПРИЧАСТИЕ = ган·г·ре·няс·вай·ки
| СКРИТИ ПРЕПРАТКИ = 
[[гангренясвам]],
[[гангренясваш]],
[[гангренясва]],
[[гангренясваме]],
[[гангренясвате]],
[[гангренясват]],
[[гангренясвах]],
[[гангренясвахме]],
[[гангренясвахте]],
[[гангренясваха]],
[[гангренясваше]],
[[гангренясвай]],
[[гангренясвайте]],
[[гангренясвал]],
[[гангренясвалия]],
[[гангренясвалият]],
[[гангренясвала]],
[[гангренясвалата]],
[[гангренясвало]],
[[гангренясвалото]],
[[гангренясвали]],
[[гангренясвалите]],
[[гангренясван]],
[[гангренясвания]],
[[гангренясваният]],
[[гангренясвана]],
[[гангренясваната]],
[[гангренясвано]],
[[гангренясваното]],
[[гангренясвани]],
[[гангренясваните]],
[[гангренясващ]],
[[гангренясващия]],
[[гангренясващият]],
[[гангренясваща]],
[[гангренясващата]],
[[гангренясващо]],
[[гангренясващото]],
[[гангренясващи]],
[[гангренясващите]],
[[гангренясвайки]],
[[гангренясвал съм]],
[[гангренясвала съм]],
[[гангренясвало съм]],
[[гангренясвали сме]],
[[гангренясвал си]],
[[гангренясвала си]],
[[гангренясвало си]],
[[гангренясвали сте]],
[[гангренясвал е]],
[[гангренясвала е]],
[[гангренясвало е]],
[[гангренясвали са]],
[[бях гангренясвал]],
[[бях гангренясвала]],
[[бях гангренясвало]],
[[бяхме гангренясвали]],
[[беше гангренясвал]],
[[беше гангренясвала]],
[[беше гангренясвало]],
[[бяхте гангренясвали]],
[[бяха гангренясвали]],
[[ще гангренясвам]],
[[ще гангренясваме]],
[[ще гангренясваш]],
[[ще гангренясвате]],
[[ще гангренясва]],
[[ще гангренясват]],
[[ще съм гангренясвал]],
[[ще съм гангренясвала]],
[[ще съм гангренясвало]],
[[ще сме гангренясвали]],
[[ще си гангренясвал]],
[[ще си гангренясвала]],
[[ще си гангренясвало]],
[[ще сте гангренясвали]],
[[ще е гангренясвал]],
[[ще е гангренясвала]],
[[ще е гангренясвало]],
[[ще са гангренясвали]],
[[щях да гангренясвам]],
[[щяхме да гангренясваме]],
[[щеше да гангренясваш]],
[[щяхте да гангренясвате]],
[[щеше да гангренясва]],
[[щяха да гангренясват]],
[[щях да съм гангренясвал]],
[[щях да съм гангренясвала]],
[[щях да съм гангренясвало]],
[[щяхме да сме гангренясвали]],
[[щеше да си гангренясвал]],
[[щеше да си гангренясвала]],
[[щеше да си гангренясвало]],
[[щяхте да сте гангренясвали]],
[[щеше да е гангренясвал]],
[[щеше да е гангренясвала]],
[[щеше да е гангренясвало]],
[[щяха да са гангренясвали]],
[[бил съм гангренясвал]],
[[била съм гангренясвала]],
[[било съм гангренясвало]],
[[били сме гангренясвали]],
[[бил си гангренясвал]],
[[била си гангренясвала]],
[[било си гангренясвало]],
[[били сте гангренясвали]],
[[бил е гангренясвал]],
[[била е гангренясвала]],
[[било е гангренясвало]],
[[били са гангренясвали]],
[[щял съм да гангренясвам]],
[[щяла съм да гангренясвам]],
[[щяло съм да гангренясвам]],
[[щели сме да гангренясваме]],
[[щял си да гангренясваш]],
[[щяла си да гангренясваш]],
[[щяло си да гангренясваш]],
[[щели сте да гангренясвате]],
[[щял да гангренясва]],
[[щяла да гангренясва]],
[[щяло да гангренясва]],
[[щели да гангренясват]],
[[щял е да гангренясва]],
[[щяла е да гангренясва]],
[[щяло е да гангренясва]],
[[щели са да гангренясват]],
[[щял съм да съм гангренясвал]],
[[щяла съм да съм гангренясвала]],
[[щяло съм да съм гангренясвало]],
[[щели сме да сме гангренясвали]],
[[щял си да си гангренясвал]],
[[щяла си да си гангренясвала]],
[[щяло си да си гангренясвало]],
[[щели сте да сте гангренясвали]],
[[щял да е гангренясвал]],
[[щяла да е гангренясвала]],
[[щяло да е гангренясвало]],
[[щели да са гангренясвали]],
[[щял е да е гангренясвал]],
[[щяла е да е гангренясвала]],
[[щяло е да е гангренясвало]],
[[щели са да са гангренясвали]],
[[бих гангренясвал]],
[[бих гангренясвала]],
[[бих гангренясвало]],
[[бихме гангренясвали]],
[[би гангренясвал]],
[[би гангренясвала]],
[[би гангренясвало]],
[[бихте гангренясвали]],
[[биха гангренясвали]],
}}</text>
      <sha1>0dwn0leiidd5fpactfxqpejha3ejcba</sha1>
    </revision>
  </page>
  <page>
    <title>Шаблон:Словоформи/гарантирам</title>
    <ns>10</ns>
    <id>491340</id>
    <revision>
      <id>523322</id>
      <timestamp>2005-05-09T06:27:01Z</timestamp>
      <contributor>
        <username>Bgbot</username>
        <id>83</id>
      </contributor>
      <comment>Борислав: Шаблон със словоформи</comment>
      <model>wikitext</model>
      <format>text/x-wiki</format>
      <text bytes="22068" xml:space="preserve">{{Шаблон:Словоформи/Глагол|
  ОСНОВНА ФОРМА = гарантирам
| СЕГ.ВР., 1Л., ЕД.Ч. = га·ран·ти·рам
| СЕГ.ВР., 1Л., МН.Ч. = га·ран·ти·ра·ме
| СЕГ.ВР., 2Л., ЕД.Ч. = га·ран·ти·раш
| СЕГ.ВР., 2Л., МН.Ч. = га·ран·ти·ра·те
| СЕГ.ВР., 3Л., ЕД.Ч. = га·ран·ти·ра
| СЕГ.ВР., 3Л., МН.Ч. = га·ран·ти·рат
| МИН.СВ.ВР., 1Л., ЕД.Ч. = га·ран·ти·рах
| МИН.СВ.ВР., 1Л., МН.Ч. = га·ран·ти·рах·ме
| МИН.СВ.ВР., 2Л., ЕД.Ч. = га·ран·ти·ра
| МИН.СВ.ВР., 2Л., МН.Ч. = га·ран·ти·рах·те
| МИН.СВ.ВР., 3Л., ЕД.Ч. = га·ран·ти·ра
| МИН.СВ.ВР., 3Л., МН.Ч. = га·ран·ти·ра·ха
| МИН.НЕСВ.ВР., 1Л., ЕД.Ч. = га·ран·ти·рах
| МИН.НЕСВ.ВР., 1Л., МН.Ч. = га·ран·ти·рах·ме
| МИН.НЕСВ.ВР., 2Л., ЕД.Ч. = га·ран·ти·ра·ше
| МИН.НЕСВ.ВР., 2Л., МН.Ч. = га·ран·ти·рах·те
| МИН.НЕСВ.ВР., 3Л., ЕД.Ч. = га·ран·ти·ра·ше
| МИН.НЕСВ.ВР., 3Л., МН.Ч. = га·ран·ти·ра·ха
| МИН.НЕОПР.ВР., 1Л., ЕД.Ч., М.Р. = гарантирал съм
| МИН.НЕОПР.ВР., 1Л., ЕД.Ч., Ж.Р. = гарантирала съм
| МИН.НЕОПР.ВР., 1Л., ЕД.Ч., СР.Р. = гарантирало съм
| МИН.НЕОПР.ВР., 1Л., МН.Ч. = гарантирали сме
| МИН.НЕОПР.ВР., 2Л., ЕД.Ч., М.Р. = гарантирал си
| МИН.НЕОПР.ВР., 2Л., ЕД.Ч., Ж.Р. = гарантирала си
| МИН.НЕОПР.ВР., 2Л., ЕД.Ч., СР.Р. = гарантирало си
| МИН.НЕОПР.ВР., 2Л., МН.Ч. = гарантирали сте
| МИН.НЕОПР.ВР., 3Л., ЕД.Ч., М.Р. = гарантирал е
| МИН.НЕОПР.ВР., 3Л., ЕД.Ч., Ж.Р. = гарантирала е
| МИН.НЕОПР.ВР., 3Л., ЕД.Ч., СР.Р. = гарантирало е
| МИН.НЕОПР.ВР., 3Л., МН.Ч. = гарантирали са
| МИН.ПРЕД.ВР., 1Л., ЕД.Ч., М.Р. = бях гарантирал
| МИН.ПРЕД.ВР., 1Л., ЕД.Ч., Ж.Р. = бях гарантирала
| МИН.ПРЕД.ВР., 1Л., ЕД.Ч., СР.Р. = бях гарантирало
| МИН.ПРЕД.ВР., 1Л., МН.Ч. = бяхме гарантирали
| МИН.ПРЕД.ВР., 2Л., ЕД.Ч., М.Р. = беше гарантирал
| МИН.ПРЕД.ВР., 2Л., ЕД.Ч., Ж.Р. = беше гарантирала
| МИН.ПРЕД.ВР., 2Л., ЕД.Ч., СР.Р. = беше гарантирало
| МИН.ПРЕД.ВР., 2Л., МН.Ч. = бяхте гарантирали
| МИН.ПРЕД.ВР., 3Л., ЕД.Ч., М.Р. = беше гарантирал
| МИН.ПРЕД.ВР., 3Л., ЕД.Ч., Ж.Р. = беше гарантирала
| МИН.ПРЕД.ВР., 3Л., ЕД.Ч., СР.Р. = беше гарантирало
| МИН.ПРЕД.ВР., 3Л., МН.Ч. = бяха гарантирали
| БЪД.ВР., 1Л., ЕД.Ч. = ще гарантирам
| БЪД.ВР., 1Л., МН.Ч. = ще гарантираме
| БЪД.ВР., 2Л., ЕД.Ч. = ще гарантираш
| БЪД.ВР., 2Л., МН.Ч. = ще гарантирате
| БЪД.ВР., 3Л., ЕД.Ч. = ще гарантира
| БЪД.ВР., 3Л., МН.Ч. = ще гарантират
| БЪД.ПРЕД.ВР., 1Л., ЕД.Ч., М.Р. = ще съм гарантирал
| БЪД.ПРЕД.ВР., 1Л., ЕД.Ч., Ж.Р. = ще съм гарантирала
| БЪД.ПРЕД.ВР., 1Л., ЕД.Ч., СР.Р. = ще съм гарантирало
| БЪД.ПРЕД.ВР., 1Л., МН.Ч. = ще сме гарантирали
| БЪД.ПРЕД.ВР., 2Л., ЕД.Ч., М.Р. = ще си гарантирал
| БЪД.ПРЕД.ВР., 2Л., ЕД.Ч., Ж.Р. = ще си гарантирала
| БЪД.ПРЕД.ВР., 2Л., ЕД.Ч., СР.Р. = ще си гарантирало
| БЪД.ПРЕД.ВР., 2Л., МН.Ч. = ще сте гарантирали
| БЪД.ПРЕД.ВР., 3Л., ЕД.Ч., М.Р. = ще е гарантирал
| БЪД.ПРЕД.ВР., 3Л., ЕД.Ч., Ж.Р. = ще е гарантирала
| БЪД.ПРЕД.ВР., 3Л., ЕД.Ч., СР.Р. = ще е гарантирало
| БЪД.ПРЕД.ВР., 3Л., МН.Ч. = ще са гарантирали
| БЪД.ВР. В МИН., 1Л., ЕД.Ч. = щях да гарантирам
| БЪД.ВР. В МИН., 1Л., МН.Ч. = щяхме да гарантираме
| БЪД.ВР. В МИН., 2Л., ЕД.Ч. = щеше да гарантираш
| БЪД.ВР. В МИН., 2Л., МН.Ч. = щяхте да гарантирате
| БЪД.ВР. В МИН., 3Л., ЕД.Ч. = щеше да гарантира
| БЪД.ВР. В МИН., 3Л., МН.Ч. = щяха да гарантират
| БЪД.ПРЕД.ВР. В МИН., 1Л., ЕД.Ч., М.Р. = щях да съм гарантирал
| БЪД.ПРЕД.ВР. В МИН., 1Л., ЕД.Ч., Ж.Р. = щях да съм гарантирала
| БЪД.ПРЕД.ВР. В МИН., 1Л., ЕД.Ч., СР.Р. = щях да съм гарантирало
| БЪД.ПРЕД.ВР. В МИН., 1Л., МН.Ч. = щяхме да сме гарантирали
| БЪД.ПРЕД.ВР. В МИН., 2Л., ЕД.Ч., М.Р. = щеше да си гарантирал
| БЪД.ПРЕД.ВР. В МИН., 2Л., ЕД.Ч., Ж.Р. = щеше да си гарантирала
| БЪД.ПРЕД.ВР. В МИН., 2Л., ЕД.Ч., СР.Р. = щеше да си гарантирало
| БЪД.ПРЕД.ВР. В МИН., 2Л., МН.Ч. = щяхте да сте гарантирали
| БЪД.ПРЕД.ВР. В МИН., 3Л., ЕД.Ч., М.Р. = щеше да е гарантирал
| БЪД.ПРЕД.ВР. В МИН., 3Л., ЕД.Ч., Ж.Р. = щеше да е гарантирала
| БЪД.ПРЕД.ВР. В МИН., 3Л., ЕД.Ч., СР.Р. = щеше да е гарантирало
| БЪД.ПРЕД.ВР. В МИН., 3Л., МН.Ч. = щяха да са гарантирали
| ПР.НАКЛ., СЕГ.ВР., 1Л., ЕД.Ч., М.Р. = гарантирал съм
| ПР.НАКЛ., СЕГ.ВР., 1Л., ЕД.Ч., Ж.Р. = гарантирала съм
| ПР.НАКЛ., СЕГ.ВР., 1Л., ЕД.Ч., СР.Р. = гарантирало съм
| ПР.НАКЛ., СЕГ.ВР., 1Л., МН.Ч. = гарантирали сме
| ПР.НАКЛ., СЕГ.ВР., 2Л., ЕД.Ч., М.Р. = гарантирал си
| ПР.НАКЛ., СЕГ.ВР., 2Л., ЕД.Ч., Ж.Р. = гарантирала си
| ПР.НАКЛ., СЕГ.ВР., 2Л., ЕД.Ч., СР.Р. = гарантирало си
| ПР.НАКЛ., СЕГ.ВР., 2Л., МН.Ч. = гарантирали сте
| ПР.НАКЛ., СЕГ.ВР., 3Л., ЕД.Ч., М.Р. = гарантирал (е)
| ПР.НАКЛ., СЕГ.ВР., 3Л., ЕД.Ч., Ж.Р. = гарантирала (е)
| ПР.НАКЛ., СЕГ.ВР., 3Л., ЕД.Ч., СР.Р. = гарантирало (е)
| ПР.НАКЛ., СЕГ.ВР., 3Л., МН.Ч. = гарантирали (са)
| ПР.НАКЛ., МИН.СВ.ВР., 1Л., ЕД.Ч., М.Р. = гарантирал съм
| ПР.НАКЛ., МИН.СВ.ВР., 1Л., ЕД.Ч., Ж.Р. = гарантирала съм
| ПР.НАКЛ., МИН.СВ.ВР., 1Л., ЕД.Ч., СР.Р. = гарантирало съм
| ПР.НАКЛ., МИН.СВ.ВР., 1Л., МН.Ч. = гарантирали сме
| ПР.НАКЛ., МИН.СВ.ВР., 2Л., ЕД.Ч., М.Р. = гарантирал си
| ПР.НАКЛ., МИН.СВ.ВР., 2Л., ЕД.Ч., Ж.Р. = гарантирала си
| ПР.НАКЛ., МИН.СВ.ВР., 2Л., ЕД.Ч., СР.Р. = гарантирало си
| ПР.НАКЛ., МИН.СВ.ВР., 2Л., МН.Ч. = гарантирали сте
| ПР.НАКЛ., МИН.СВ.ВР., 3Л., ЕД.Ч., М.Р. = гарантирал (е)
| ПР.НАКЛ., МИН.СВ.ВР., 3Л., ЕД.Ч., Ж.Р. = гарантирала (е)
| ПР.НАКЛ., МИН.СВ.ВР., 3Л., ЕД.Ч., СР.Р. = гарантирало (е)
| ПР.НАКЛ., МИН.СВ.ВР., 3Л., МН.Ч. = гарантирали (са)
| ПР.НАКЛ., МИН.НЕОПР.ВР., 1Л., ЕД.Ч., М.Р. = бил съм гарантирал
| ПР.НАКЛ., МИН.НЕОПР.ВР., 1Л., ЕД.Ч., Ж.Р. = била съм гарантирала
| ПР.НАКЛ., МИН.НЕОПР.ВР., 1Л., ЕД.Ч., СР.Р. = било съм гарантирало
| ПР.НАКЛ., МИН.НЕОПР.ВР., 1Л., МН.Ч. = били сме гарантирали
| ПР.НАКЛ., МИН.НЕОПР.ВР., 2Л., ЕД.Ч., М.Р. = бил си гарантирал
| ПР.НАКЛ., МИН.НЕОПР.ВР., 2Л., ЕД.Ч., Ж.Р. = била си гарантирала
| ПР.НАКЛ., МИН.НЕОПР.ВР., 2Л., ЕД.Ч., СР.Р. = било си гарантирало
| ПР.НАКЛ., МИН.НЕОПР.ВР., 2Л., МН.Ч. = били сте гарантирали
| ПР.НАКЛ., МИН.НЕОПР.ВР., 3Л., ЕД.Ч., М.Р. = бил (е) гарантирал
| ПР.НАКЛ., МИН.НЕОПР.ВР., 3Л., ЕД.Ч., Ж.Р. = била (е) гарантирала
| ПР.НАКЛ., МИН.НЕОПР.ВР., 3Л., ЕД.Ч., СР.Р. = било (е) гарантирало
| ПР.НАКЛ., МИН.НЕОПР.ВР., 3Л., МН.Ч. = били (са) гарантирали
| ПР.НАКЛ., БЪД.ВР., 1Л., ЕД.Ч., М.Р. = щял съм да гарантирам
| ПР.НАКЛ., БЪД.ВР., 1Л., ЕД.Ч., Ж.Р. = щяла съм да гарантирам
| ПР.НАКЛ., БЪД.ВР., 1Л., ЕД.Ч., СР.Р. = щяло съм да гарантирам
| ПР.НАКЛ., БЪД.ВР., 1Л., МН.Ч. = щели сме да гарантираме
| ПР.НАКЛ., БЪД.ВР., 2Л., ЕД.Ч., М.Р. = щял си да гарантираш
| ПР.НАКЛ., БЪД.ВР., 2Л., ЕД.Ч., Ж.Р. = щяла си да гарантираш
| ПР.НАКЛ., БЪД.ВР., 2Л., ЕД.Ч., СР.Р. = щяло си да гарантираш
| ПР.НАКЛ., БЪД.ВР., 2Л., МН.Ч. = щели сте да гарантирате
| ПР.НАКЛ., БЪД.ВР., 3Л., ЕД.Ч., М.Р. = щял (е) да гарантира
| ПР.НАКЛ., БЪД.ВР., 3Л., ЕД.Ч., Ж.Р. = щяла (е) да гарантира
| ПР.НАКЛ., БЪД.ВР., 3Л., ЕД.Ч., СР.Р. = щяло (е) да гарантира
| ПР.НАКЛ., БЪД.ВР., 3Л., МН.Ч. = щели (са) да гарантират
| ПР.НАКЛ., БЪД.ПРЕД.ВР., 1Л., ЕД.Ч., М.Р. = щял съм да съм гарантирал
| ПР.НАКЛ., БЪД.ПРЕД.ВР., 1Л., ЕД.Ч., Ж.Р. = щяла съм да съм гарантирала
| ПР.НАКЛ., БЪД.ПРЕД.ВР., 1Л., ЕД.Ч., СР.Р. = щяло съм да съм гарантирало
| ПР.НАКЛ., БЪД.ПРЕД.ВР., 1Л., МН.Ч. = щели сме да сме гарантирали
| ПР.НАКЛ., БЪД.ПРЕД.ВР., 2Л., ЕД.Ч., М.Р. = щял си да си гарантирал
| ПР.НАКЛ., БЪД.ПРЕД.ВР., 2Л., ЕД.Ч., Ж.Р. = щяла си да си гарантирала
| ПР.НАКЛ., БЪД.ПРЕД.ВР., 2Л., ЕД.Ч., СР.Р. = щяло си да си гарантирало
| ПР.НАКЛ., БЪД.ПРЕД.ВР., 2Л., МН.Ч. = щели сте да сте гарантирали
| ПР.НАКЛ., БЪД.ПРЕД.ВР., 3Л., ЕД.Ч., М.Р. = щял (е) да е гарантирал
| ПР.НАКЛ., БЪД.ПРЕД.ВР., 3Л., ЕД.Ч., Ж.Р. = щяла (е) да е гарантирала
| ПР.НАКЛ., БЪД.ПРЕД.ВР., 3Л., ЕД.Ч., СР.Р. = щяло (е) да е гарантирало
| ПР.НАКЛ., БЪД.ПРЕД.ВР., 3Л., МН.Ч. = щели (са) да са гарантирали
| УСЛОВНО НАКЛОНЕНИЕ, 1Л., ЕД.Ч., М.Р. = бих гарантирал
| УСЛОВНО НАКЛОНЕНИЕ, 1Л., ЕД.Ч., Ж.Р. = бих гарантирала
| УСЛОВНО НАКЛОНЕНИЕ, 1Л., ЕД.Ч., СР.Р. = бих гарантирало
| УСЛОВНО НАКЛОНЕНИЕ, 1Л., МН.Ч. = бихме гарантирали
| УСЛОВНО НАКЛОНЕНИЕ, 2Л., ЕД.Ч., М.Р. = би гарантирал
| УСЛОВНО НАКЛОНЕНИЕ, 2Л., ЕД.Ч., Ж.Р. = би гарантирала
| УСЛОВНО НАКЛОНЕНИЕ, 2Л., ЕД.Ч., СР.Р. = би гарантирало
| УСЛОВНО НАКЛОНЕНИЕ, 2Л., МН.Ч. = бихте гарантирали
| УСЛОВНО НАКЛОНЕНИЕ, 3Л., ЕД.Ч., М.Р. = би гарантирал
| УСЛОВНО НАКЛОНЕНИЕ, 3Л., ЕД.Ч., Ж.Р. = би гарантирала
| УСЛОВНО НАКЛОНЕНИЕ, 3Л., ЕД.Ч., СР.Р. = би гарантирало
| УСЛОВНО НАКЛОНЕНИЕ, 3Л., МН.Ч. = биха гарантирали
| ПОВЕЛИТЕЛНО НАКЛОНЕНИЕ, ЕД.Ч. = га·ран·ти·рай
| ПОВЕЛИТЕЛНО НАКЛОНЕНИЕ, МН.Ч. = га·ран·ти·рай·те
| МИН.СТРАД.ПРИЧ. М.Р. = га·ран·ти·ран
| МИН.СТРАД.ПРИЧ. М.Р. НЕПЪЛЕН ЧЛЕН = га·ран·ти·ра·ния
| МИН.СТРАД.ПРИЧ. М.Р. ПЪЛЕН ЧЛЕН = га·ран·ти·ра·ни·ят
| МИН.СТРАД.ПРИЧ. Ж.Р. = га·ран·ти·ра·на
| МИН.СТРАД.ПРИЧ. Ж.Р. ЧЛЕН = га·ран·ти·ра·на·та
| МИН.СТРАД.ПРИЧ. СР.Р. = га·ран·ти·ра·но
| МИН.СТРАД.ПРИЧ. СР.Р. ЧЛЕН = га·ран·ти·ра·но·то
| МИН.СТРАД.ПРИЧ. МН.Ч. = га·ран·ти·ра·ни
| МИН.СТРАД.ПРИЧ. МН.Ч. ЧЛЕН = га·ран·ти·ра·ни·те
| МИН.ДЕЯТ.СВ.ПРИЧ. М.Р. = га·ран·ти·рал
| МИН.ДЕЯТ.СВ.ПРИЧ. М.Р. НЕПЪЛЕН ЧЛЕН = га·ран·ти·ра·лия
| МИН.ДЕЯТ.СВ.ПРИЧ. М.Р. ПЪЛЕН ЧЛЕН = га·ран·ти·ра·ли·ят
| МИН.ДЕЯТ.СВ.ПРИЧ. Ж.Р. = га·ран·ти·ра·ла
| МИН.ДЕЯТ.СВ.ПРИЧ. Ж.Р. ЧЛЕН = га·ран·ти·ра·ла·та
| МИН.ДЕЯТ.СВ.ПРИЧ. СР.Р. = га·ран·ти·ра·ло
| МИН.ДЕЯТ.СВ.ПРИЧ. СР.Р. ЧЛЕН = га·ран·ти·ра·ло·то
| МИН.ДЕЯТ.СВ.ПРИЧ. МН.Ч. = га·ран·ти·ра·ли
| МИН.ДЕЯТ.СВ.ПРИЧ. МН.Ч. ЧЛЕН = га·ран·ти·ра·ли·те
| МИН.ДЕЯТ.НЕСВ.ПРИЧ. М.Р. = га·ран·ти·рал
| МИН.ДЕЯТ.НЕСВ.ПРИЧ. М.Р. НЕПЪЛЕН ЧЛЕН = га·ран·ти·ра·лия
| МИН.ДЕЯТ.НЕСВ.ПРИЧ. М.Р. ПЪЛЕН ЧЛЕН = га·ран·ти·ра·ли·ят
| МИН.ДЕЯТ.НЕСВ.ПРИЧ. Ж.Р. = га·ран·ти·ра·ла
| МИН.ДЕЯТ.НЕСВ.ПРИЧ. Ж.Р. ЧЛЕН = га·ран·ти·ра·ла·та
| МИН.ДЕЯТ.НЕСВ.ПРИЧ. СР.Р. = га·ран·ти·ра·ло
| МИН.ДЕЯТ.НЕСВ.ПРИЧ. СР.Р. ЧЛЕН = га·ран·ти·ра·ло·то
| МИН.ДЕЯТ.НЕСВ.ПРИЧ. МН.Ч. = га·ран·ти·ра·ли
| МИН.ДЕЯТ.НЕСВ.ПРИЧ. МН.Ч. ЧЛЕН = га·ран·ти·ра·ли·те
| СЕГ.ДЕЯТ.ПРИЧ. М.Р. = га·ран·ти·ращ
| СЕГ.ДЕЯТ.ПРИЧ. М.Р. НЕПЪЛЕН ЧЛЕН = га·ран·ти·ра·щия
| СЕГ.ДЕЯТ.ПРИЧ. М.Р. ПЪЛЕН ЧЛЕН = га·ран·ти·ра·щи·ят
| СЕГ.ДЕЯТ.ПРИЧ. Ж.Р. = га·ран·ти·ра·ща
| СЕГ.ДЕЯТ.ПРИЧ. Ж.Р. ЧЛЕН = га·ран·ти·ра·ща·та
| СЕГ.ДЕЯТ.ПРИЧ. СР.Р. = га·ран·ти·ра·що
| СЕГ.ДЕЯТ.ПРИЧ. СР.Р. ЧЛЕН = га·ран·ти·ра·що·то
| СЕГ.ДЕЯТ.ПРИЧ. МН.Ч. = га·ран·ти·ра·щи
| СЕГ.ДЕЯТ.ПРИЧ. МН.Ч. ЧЛЕН = га·ран·ти·ра·щи·те
| ДЕЕПРИЧАСТИЕ = га·ран·ти·рай·ки
| СКРИТИ ПРЕПРАТКИ = 
[[гарантирам]],
[[гарантираш]],
[[гарантира]],
[[гарантираме]],
[[гарантирате]],
[[гарантират]],
[[гарантирах]],
[[гарантирахме]],
[[гарантирахте]],
[[гарантираха]],
[[гарантираше]],
[[гарантирай]],
[[гарантирайте]],
[[гарантирал]],
[[гарантиралия]],
[[гарантиралият]],
[[гарантирала]],
[[гарантиралата]],
[[гарантирало]],
[[гарантиралото]],
[[гарантирали]],
[[гарантиралите]],
[[гарантиран]],
[[гарантирания]],
[[гарантираният]],
[[гарантирана]],
[[гарантираната]],
[[гарантирано]],
[[гарантираното]],
[[гарантирани]],
[[гарантираните]],
[[гарантиращ]],
[[гарантиращия]],
[[гарантиращият]],
[[гарантираща]],
[[гарантиращата]],
[[гарантиращо]],
[[гарантиращото]],
[[гарантиращи]],
[[гарантиращите]],
[[гарантирайки]],
[[гарантирал съм]],
[[гарантирала съм]],
[[гарантирало съм]],
[[гарантирали сме]],
[[гарантирал си]],
[[гарантирала си]],
[[гарантирало си]],
[[гарантирали сте]],
[[гарантирал е]],
[[гарантирала е]],
[[гарантирало е]],
[[гарантирали са]],
[[бях гарантирал]],
[[бях гарантирала]],
[[бях гарантирало]],
[[бяхме гарантирали]],
[[беше гарантирал]],
[[беше гарантирала]],
[[беше гарантирало]],
[[бяхте гарантирали]],
[[бяха гарантирали]],
[[ще гарантирам]],
[[ще гарантираме]],
[[ще гарантираш]],
[[ще гарантирате]],
[[ще гарантира]],
[[ще гарантират]],
[[ще съм гарантирал]],
[[ще съм гарантирала]],
[[ще съм гарантирало]],
[[ще сме гарантирали]],
[[ще си гарантирал]],
[[ще си гарантирала]],
[[ще си гарантирало]],
[[ще сте гарантирали]],
[[ще е гарантирал]],
[[ще е гарантирала]],
[[ще е гарантирало]],
[[ще са гарантирали]],
[[щях да гарантирам]],
[[щяхме да гарантираме]],
[[щеше да гарантираш]],
[[щяхте да гарантирате]],
[[щеше да гарантира]],
[[щяха да гарантират]],
[[щях да съм гарантирал]],
[[щях да съм гарантирала]],
[[щях да съм гарантирало]],
[[щяхме да сме гарантирали]],
[[щеше да си гарантирал]],
[[щеше да си гарантирала]],
[[щеше да си гарантирало]],
[[щяхте да сте гарантирали]],
[[щеше да е гарантирал]],
[[щеше да е гарантирала]],
[[щеше да е гарантирало]],
[[щяха да са гарантирали]],
[[бил съм гарантирал]],
[[била съм гарантирала]],
[[било съм гарантирало]],
[[били сме гарантирали]],
[[бил си гарантирал]],
[[била си гарантирала]],
[[било си гарантирало]],
[[били сте гарантирали]],
[[бил е гарантирал]],
[[била е гарантирала]],
[[било е гарантирало]],
[[били са гарантирали]],
[[щял съм да гарантирам]],
[[щяла съм да гарантирам]],
[[щяло съм да гарантирам]],
[[щели сме да гарантираме]],
[[щял си да гарантираш]],
[[щяла си да гарантираш]],
[[щяло си да гарантираш]],
[[щели сте да гарантирате]],
[[щял да гарантира]],
[[щяла да гарантира]],
[[щяло да гарантира]],
[[щели да гарантират]],
[[щял е да гарантира]],
[[щяла е да гарантира]],
[[щяло е да гарантира]],
[[щели са да гарантират]],
[[щял съм да съм гарантирал]],
[[щяла съм да съм гарантирала]],
[[щяло съм да съм гарантирало]],
[[щели сме да сме гарантирали]],
[[щял си да си гарантирал]],
[[щяла си да си гарантирала]],
[[щяло си да си гарантирало]],
[[щели сте да сте гарантирали]],
[[щял да е гарантирал]],
[[щяла да е гарантирала]],
[[щяло да е гарантирало]],
[[щели да са гарантирали]],
[[щял е да е гарантирал]],
[[щяла е да е гарантирала]],
[[щяло е да е гарантирало]],
[[щели са да са гарантирали]],
[[бих гарантирал]],
[[бих гарантирала]],
[[бих гарантирало]],
[[бихме гарантирали]],
[[би гарантирал]],
[[би гарантирала]],
[[би гарантирало]],
[[бихте гарантирали]],
[[биха гарантирали]],
}}</text>
      <sha1>kwjd4pdjskxi6yiq9im8wmk05msb428</sha1>
    </revision>
  </page>
  <page>
    <title>Шаблон:Словоформи/гарирам</title>
    <ns>10</ns>
    <id>491350</id>
    <revision>
      <id>523332</id>
      <timestamp>2005-05-09T06:27:16Z</timestamp>
      <contributor>
        <username>Bgbot</username>
        <id>83</id>
      </contributor>
      <comment>Борислав: Шаблон със словоформи</comment>
      <model>wikitext</model>
      <format>text/x-wiki</format>
      <text bytes="19908" xml:space="preserve">{{Шаблон:Словоформи/Глагол|
  ОСНОВНА ФОРМА = гарирам
| СЕГ.ВР., 1Л., ЕД.Ч. = га·ри·рам
| СЕГ.ВР., 1Л., МН.Ч. = га·ри·ра·ме
| СЕГ.ВР., 2Л., ЕД.Ч. = га·ри·раш
| СЕГ.ВР., 2Л., МН.Ч. = га·ри·ра·те
| СЕГ.ВР., 3Л., ЕД.Ч. = га·ри·ра
| СЕГ.ВР., 3Л., МН.Ч. = га·ри·рат
| МИН.СВ.ВР., 1Л., ЕД.Ч. = га·ри·рах
| МИН.СВ.ВР., 1Л., МН.Ч. = га·ри·рах·ме
| МИН.СВ.ВР., 2Л., ЕД.Ч. = га·ри·ра
| МИН.СВ.ВР., 2Л., МН.Ч. = га·ри·рах·те
| МИН.СВ.ВР., 3Л., ЕД.Ч. = га·ри·ра
| МИН.СВ.ВР., 3Л., МН.Ч. = га·ри·ра·ха
| МИН.НЕСВ.ВР., 1Л., ЕД.Ч. = га·ри·рах
| МИН.НЕСВ.ВР., 1Л., МН.Ч. = га·ри·рах·ме
| МИН.НЕСВ.ВР., 2Л., ЕД.Ч. = га·ри·ра·ше
| МИН.НЕСВ.ВР., 2Л., МН.Ч. = га·ри·рах·те
| МИН.НЕСВ.ВР., 3Л., ЕД.Ч. = га·ри·ра·ше
| МИН.НЕСВ.ВР., 3Л., МН.Ч. = га·ри·ра·ха
| МИН.НЕОПР.ВР., 1Л., ЕД.Ч., М.Р. = гарирал съм
| МИН.НЕОПР.ВР., 1Л., ЕД.Ч., Ж.Р. = гарирала съм
| МИН.НЕОПР.ВР., 1Л., ЕД.Ч., СР.Р. = гарирало съм
| МИН.НЕОПР.ВР., 1Л., МН.Ч. = гарирали сме
| МИН.НЕОПР.ВР., 2Л., ЕД.Ч., М.Р. = гарирал си
| МИН.НЕОПР.ВР., 2Л., ЕД.Ч., Ж.Р. = гарирала си
| МИН.НЕОПР.ВР., 2Л., ЕД.Ч., СР.Р. = гарирало си
| МИН.НЕОПР.ВР., 2Л., МН.Ч. = гарирали сте
| МИН.НЕОПР.ВР., 3Л., ЕД.Ч., М.Р. = гарирал е
| МИН.НЕОПР.ВР., 3Л., ЕД.Ч., Ж.Р. = гарирала е
| МИН.НЕОПР.ВР., 3Л., ЕД.Ч., СР.Р. = гарирало е
| МИН.НЕОПР.ВР., 3Л., МН.Ч. = гарирали са
| МИН.ПРЕД.ВР., 1Л., ЕД.Ч., М.Р. = бях гарирал
| МИН.ПРЕД.ВР., 1Л., ЕД.Ч., Ж.Р. = бях гарирала
| МИН.ПРЕД.ВР., 1Л., ЕД.Ч., СР.Р. = бях гарирало
| МИН.ПРЕД.ВР., 1Л., МН.Ч. = бяхме гарирали
| МИН.ПРЕД.ВР., 2Л., ЕД.Ч., М.Р. = беше гарирал
| МИН.ПРЕД.ВР., 2Л., ЕД.Ч., Ж.Р. = беше гарирала
| МИН.ПРЕД.ВР., 2Л., ЕД.Ч., СР.Р. = беше гарирало
| МИН.ПРЕД.ВР., 2Л., МН.Ч. = бяхте гарирали
| МИН.ПРЕД.ВР., 3Л., ЕД.Ч., М.Р. = беше гарирал
| МИН.ПРЕД.ВР., 3Л., ЕД.Ч., Ж.Р. = беше гарирала
| МИН.ПРЕД.ВР., 3Л., ЕД.Ч., СР.Р. = беше гарирало
| МИН.ПРЕД.ВР., 3Л., МН.Ч. = бяха гарирали
| БЪД.ВР., 1Л., ЕД.Ч. = ще гарирам
| БЪД.ВР., 1Л., МН.Ч. = ще гарираме
| БЪД.ВР., 2Л., ЕД.Ч. = ще гарираш
| БЪД.ВР., 2Л., МН.Ч. = ще гарирате
| БЪД.ВР., 3Л., ЕД.Ч. = ще гарира
| БЪД.ВР., 3Л., МН.Ч. = ще гарират
| БЪД.ПРЕД.ВР., 1Л., ЕД.Ч., М.Р. = ще съм гарирал
| БЪД.ПРЕД.ВР., 1Л., ЕД.Ч., Ж.Р. = ще съм гарирала
| БЪД.ПРЕД.ВР., 1Л., ЕД.Ч., СР.Р. = ще съм гарирало
| БЪД.ПРЕД.ВР., 1Л., МН.Ч. = ще сме гарирали
| БЪД.ПРЕД.ВР., 2Л., ЕД.Ч., М.Р. = ще си гарирал
| БЪД.ПРЕД.ВР., 2Л., ЕД.Ч., Ж.Р. = ще си гарирала
| БЪД.ПРЕД.ВР., 2Л., ЕД.Ч., СР.Р. = ще си гарирало
| БЪД.ПРЕД.ВР., 2Л., МН.Ч. = ще сте гарирали
| БЪД.ПРЕД.ВР., 3Л., ЕД.Ч., М.Р. = ще е гарирал
| БЪД.ПРЕД.ВР., 3Л., ЕД.Ч., Ж.Р. = ще е гарирала
| БЪД.ПРЕД.ВР., 3Л., ЕД.Ч., СР.Р. = ще е гарирало
| БЪД.ПРЕД.ВР., 3Л., МН.Ч. = ще са гарирали
| БЪД.ВР. В МИН., 1Л., ЕД.Ч. = щях да гарирам
| БЪД.ВР. В МИН., 1Л., МН.Ч. = щяхме да гарираме
| БЪД.ВР. В МИН., 2Л., ЕД.Ч. = щеше да гарираш
| БЪД.ВР. В МИН., 2Л., МН.Ч. = щяхте да гарирате
| БЪД.ВР. В МИН., 3Л., ЕД.Ч. = щеше да гарира
| БЪД.ВР. В МИН., 3Л., МН.Ч. = щяха да гарират
| БЪД.ПРЕД.ВР. В МИН., 1Л., ЕД.Ч., М.Р. = щях да съм гарирал
| БЪД.ПРЕД.ВР. В МИН., 1Л., ЕД.Ч., Ж.Р. = щях да съм гарирала
| БЪД.ПРЕД.ВР. В МИН., 1Л., ЕД.Ч., СР.Р. = щях да съм гарирало
| БЪД.ПРЕД.ВР. В МИН., 1Л., МН.Ч. = щяхме да сме гарирали
| БЪД.ПРЕД.ВР. В МИН., 2Л., ЕД.Ч., М.Р. = щеше да си гарирал
| БЪД.ПРЕД.ВР. В МИН., 2Л., ЕД.Ч., Ж.Р. = щеше да си гарирала
| БЪД.ПРЕД.ВР. В МИН., 2Л., ЕД.Ч., СР.Р. = щеше да си гарирало
| БЪД.ПРЕД.ВР. В МИН., 2Л., МН.Ч. = щяхте да сте гарирали
| БЪД.ПРЕД.ВР. В МИН., 3Л., ЕД.Ч., М.Р. = щеше да е гарирал
| БЪД.ПРЕД.ВР. В МИН., 3Л., ЕД.Ч., Ж.Р. = щеше да е гарирала
| БЪД.ПРЕД.ВР. В МИН., 3Л., ЕД.Ч., СР.Р. = щеше да е гарирало
| БЪД.ПРЕД.ВР. В МИН., 3Л., МН.Ч. = щяха да са гарирали
| ПР.НАКЛ., СЕГ.ВР., 1Л., ЕД.Ч., М.Р. = гарирал съм
| ПР.НАКЛ., СЕГ.ВР., 1Л., ЕД.Ч., Ж.Р. = гарирала съм
| ПР.НАКЛ., СЕГ.ВР., 1Л., ЕД.Ч., СР.Р. = гарирало съм
| ПР.НАКЛ., СЕГ.ВР., 1Л., МН.Ч. = гарирали сме
| ПР.НАКЛ., СЕГ.ВР., 2Л., ЕД.Ч., М.Р. = гарирал си
| ПР.НАКЛ., СЕГ.ВР., 2Л., ЕД.Ч., Ж.Р. = гарирала си
| ПР.НАКЛ., СЕГ.ВР., 2Л., ЕД.Ч., СР.Р. = гарирало си
| ПР.НАКЛ., СЕГ.ВР., 2Л., МН.Ч. = гарирали сте
| ПР.НАКЛ., СЕГ.ВР., 3Л., ЕД.Ч., М.Р. = гарирал (е)
| ПР.НАКЛ., СЕГ.ВР., 3Л., ЕД.Ч., Ж.Р. = гарирала (е)
| ПР.НАКЛ., СЕГ.ВР., 3Л., ЕД.Ч., СР.Р. = гарирало (е)
| ПР.НАКЛ., СЕГ.ВР., 3Л., МН.Ч. = гарирали (са)
| ПР.НАКЛ., МИН.СВ.ВР., 1Л., ЕД.Ч., М.Р. = гарирал съм
| ПР.НАКЛ., МИН.СВ.ВР., 1Л., ЕД.Ч., Ж.Р. = гарирала съм
| ПР.НАКЛ., МИН.СВ.ВР., 1Л., ЕД.Ч., СР.Р. = гарирало съм
| ПР.НАКЛ., МИН.СВ.ВР., 1Л., МН.Ч. = гарирали сме
| ПР.НАКЛ., МИН.СВ.ВР., 2Л., ЕД.Ч., М.Р. = гарирал си
| ПР.НАКЛ., МИН.СВ.ВР., 2Л., ЕД.Ч., Ж.Р. = гарирала си
| ПР.НАКЛ., МИН.СВ.ВР., 2Л., ЕД.Ч., СР.Р. = гарирало си
| ПР.НАКЛ., МИН.СВ.ВР., 2Л., МН.Ч. = гарирали сте
| ПР.НАКЛ., МИН.СВ.ВР., 3Л., ЕД.Ч., М.Р. = гарирал (е)
| ПР.НАКЛ., МИН.СВ.ВР., 3Л., ЕД.Ч., Ж.Р. = гарирала (е)
| ПР.НАКЛ., МИН.СВ.ВР., 3Л., ЕД.Ч., СР.Р. = гарирало (е)
| ПР.НАКЛ., МИН.СВ.ВР., 3Л., МН.Ч. = гарирали (са)
| ПР.НАКЛ., МИН.НЕОПР.ВР., 1Л., ЕД.Ч., М.Р. = бил съм гарирал
| ПР.НАКЛ., МИН.НЕОПР.ВР., 1Л., ЕД.Ч., Ж.Р. = била съм гарирала
| ПР.НАКЛ., МИН.НЕОПР.ВР., 1Л., ЕД.Ч., СР.Р. = било съм гарирало
| ПР.НАКЛ., МИН.НЕОПР.ВР., 1Л., МН.Ч. = били сме гарирали
| ПР.НАКЛ., МИН.НЕОПР.ВР., 2Л., ЕД.Ч., М.Р. = бил си гарирал
| ПР.НАКЛ., МИН.НЕОПР.ВР., 2Л., ЕД.Ч., Ж.Р. = била си гарирала
| ПР.НАКЛ., МИН.НЕОПР.ВР., 2Л., ЕД.Ч., СР.Р. = било си гарирало
| ПР.НАКЛ., МИН.НЕОПР.ВР., 2Л., МН.Ч. = били сте гарирали
| ПР.НАКЛ., МИН.НЕОПР.ВР., 3Л., ЕД.Ч., М.Р. = бил (е) гарирал
| ПР.НАКЛ., МИН.НЕОПР.ВР., 3Л., ЕД.Ч., Ж.Р. = била (е) гарирала
| ПР.НАКЛ., МИН.НЕОПР.ВР., 3Л., ЕД.Ч., СР.Р. = било (е) гарирало
| ПР.НАКЛ., МИН.НЕОПР.ВР., 3Л., МН.Ч. = били (са) гарирали
| ПР.НАКЛ., БЪД.ВР., 1Л., ЕД.Ч., М.Р. = щял съм да гарирам
| ПР.НАКЛ., БЪД.ВР., 1Л., ЕД.Ч., Ж.Р. = щяла съм да гарирам
| ПР.НАКЛ., БЪД.ВР., 1Л., ЕД.Ч., СР.Р. = щяло съм да гарирам
| ПР.НАКЛ., БЪД.ВР., 1Л., МН.Ч. = щели сме да гарираме
| ПР.НАКЛ., БЪД.ВР., 2Л., ЕД.Ч., М.Р. = щял си да гарираш
| ПР.НАКЛ., БЪД.ВР., 2Л., ЕД.Ч., Ж.Р. = щяла си да гарираш
| ПР.НАКЛ., БЪД.ВР., 2Л., ЕД.Ч., СР.Р. = щяло си да гарираш
| ПР.НАКЛ., БЪД.ВР., 2Л., МН.Ч. = щели сте да гарирате
| ПР.НАКЛ., БЪД.ВР., 3Л., ЕД.Ч., М.Р. = щял (е) да гарира
| ПР.НАКЛ., БЪД.ВР., 3Л., ЕД.Ч., Ж.Р. = щяла (е) да гарира
| ПР.НАКЛ., БЪД.ВР., 3Л., ЕД.Ч., СР.Р. = щяло (е) да гарира
| ПР.НАКЛ., БЪД.ВР., 3Л., МН.Ч. = щели (са) да гарират
| ПР.НАКЛ., БЪД.ПРЕД.ВР., 1Л., ЕД.Ч., М.Р. = щял съм да съм гарирал
| ПР.НАКЛ., БЪД.ПРЕД.ВР., 1Л., ЕД.Ч., Ж.Р. = щяла съм да съм гарирала
| ПР.НАКЛ., БЪД.ПРЕД.ВР., 1Л., ЕД.Ч., СР.Р. = щяло съм да съм гарирало
| ПР.НАКЛ., БЪД.ПРЕД.ВР., 1Л., МН.Ч. = щели сме да сме гарирали
| ПР.НАКЛ., БЪД.ПРЕД.ВР., 2Л., ЕД.Ч., М.Р. = щял си да си гарирал
| ПР.НАКЛ., БЪД.ПРЕД.ВР., 2Л., ЕД.Ч., Ж.Р. = щяла си да си гарирала
| ПР.НАКЛ., БЪД.ПРЕД.ВР., 2Л., ЕД.Ч., СР.Р. = щяло си да си гарирало
| ПР.НАКЛ., БЪД.ПРЕД.ВР., 2Л., МН.Ч. = щели сте да сте гарирали
| ПР.НАКЛ., БЪД.ПРЕД.ВР., 3Л., ЕД.Ч., М.Р. = щял (е) да е гарирал
| ПР.НАКЛ., БЪД.ПРЕД.ВР., 3Л., ЕД.Ч., Ж.Р. = щяла (е) да е гарирала
| ПР.НАКЛ., БЪД.ПРЕД.ВР., 3Л., ЕД.Ч., СР.Р. = щяло (е) да е гарирало
| ПР.НАКЛ., БЪД.ПРЕД.ВР., 3Л., МН.Ч. = щели (са) да са гарирали
| УСЛОВНО НАКЛОНЕНИЕ, 1Л., ЕД.Ч., М.Р. = бих гарирал
| УСЛОВНО НАКЛОНЕНИЕ, 1Л., ЕД.Ч., Ж.Р. = бих гарирала
| УСЛОВНО НАКЛОНЕНИЕ, 1Л., ЕД.Ч., СР.Р. = бих гарирало
| УСЛОВНО НАКЛОНЕНИЕ, 1Л., МН.Ч. = бихме гарирали
| УСЛОВНО НАКЛОНЕНИЕ, 2Л., ЕД.Ч., М.Р. = би гарирал
| УСЛОВНО НАКЛОНЕНИЕ, 2Л., ЕД.Ч., Ж.Р. = би гарирала
| УСЛОВНО НАКЛОНЕНИЕ, 2Л., ЕД.Ч., СР.Р. = би гарирало
| УСЛОВНО НАКЛОНЕНИЕ, 2Л., МН.Ч. = бихте гарирали
| УСЛОВНО НАКЛОНЕНИЕ, 3Л., ЕД.Ч., М.Р. = би гарирал
| УСЛОВНО НАКЛОНЕНИЕ, 3Л., ЕД.Ч., Ж.Р. = би гарирала
| УСЛОВНО НАКЛОНЕНИЕ, 3Л., ЕД.Ч., СР.Р. = би гарирало
| УСЛОВНО НАКЛОНЕНИЕ, 3Л., МН.Ч. = биха гарирали
| ПОВЕЛИТЕЛНО НАКЛОНЕНИЕ, ЕД.Ч. = га·ри·рай
| ПОВЕЛИТЕЛНО НАКЛОНЕНИЕ, МН.Ч. = га·ри·рай·те
| МИН.СТРАД.ПРИЧ. М.Р. = га·ри·ран
| МИН.СТРАД.ПРИЧ. М.Р. НЕПЪЛЕН ЧЛЕН = га·ри·ра·ния
| МИН.СТРАД.ПРИЧ. М.Р. ПЪЛЕН ЧЛЕН = га·ри·ра·ни·ят
| МИН.СТРАД.ПРИЧ. Ж.Р. = га·ри·ра·на
| МИН.СТРАД.ПРИЧ. Ж.Р. ЧЛЕН = га·ри·ра·на·та
| МИН.СТРАД.ПРИЧ. СР.Р. = га·ри·ра·но
| МИН.СТРАД.ПРИЧ. СР.Р. ЧЛЕН = га·ри·ра·но·то
| МИН.СТРАД.ПРИЧ. МН.Ч. = га·ри·ра·ни
| МИН.СТРАД.ПРИЧ. МН.Ч. ЧЛЕН = га·ри·ра·ни·те
| МИН.ДЕЯТ.СВ.ПРИЧ. М.Р. = га·ри·рал
| МИН.ДЕЯТ.СВ.ПРИЧ. М.Р. НЕПЪЛЕН ЧЛЕН = га·ри·ра·лия
| МИН.ДЕЯТ.СВ.ПРИЧ. М.Р. ПЪЛЕН ЧЛЕН = га·ри·ра·ли·ят
| МИН.ДЕЯТ.СВ.ПРИЧ. Ж.Р. = га·ри·ра·ла
| МИН.ДЕЯТ.СВ.ПРИЧ. Ж.Р. ЧЛЕН = га·ри·ра·ла·та
| МИН.ДЕЯТ.СВ.ПРИЧ. СР.Р. = га·ри·ра·ло
| МИН.ДЕЯТ.СВ.ПРИЧ. СР.Р. ЧЛЕН = га·ри·ра·ло·то
| МИН.ДЕЯТ.СВ.ПРИЧ. МН.Ч. = га·ри·ра·ли
| МИН.ДЕЯТ.СВ.ПРИЧ. МН.Ч. ЧЛЕН = га·ри·ра·ли·те
| МИН.ДЕЯТ.НЕСВ.ПРИЧ. М.Р. = га·ри·рал
| МИН.ДЕЯТ.НЕСВ.ПРИЧ. М.Р. НЕПЪЛЕН ЧЛЕН = га·ри·ра·лия
| МИН.ДЕЯТ.НЕСВ.ПРИЧ. М.Р. ПЪЛЕН ЧЛЕН = га·ри·ра·ли·ят
| МИН.ДЕЯТ.НЕСВ.ПРИЧ. Ж.Р. = га·ри·ра·ла
| МИН.ДЕЯТ.НЕСВ.ПРИЧ. Ж.Р. ЧЛЕН = га·ри·ра·ла·та
| МИН.ДЕЯТ.НЕСВ.ПРИЧ. СР.Р. = га·ри·ра·ло
| МИН.ДЕЯТ.НЕСВ.ПРИЧ. СР.Р. ЧЛЕН = га·ри·ра·ло·то
| МИН.ДЕЯТ.НЕСВ.ПРИЧ. МН.Ч. = га·ри·ра·ли
| МИН.ДЕЯТ.НЕСВ.ПРИЧ. МН.Ч. ЧЛЕН = га·ри·ра·ли·те
| СЕГ.ДЕЯТ.ПРИЧ. М.Р. = га·ри·ращ
| СЕГ.ДЕЯТ.ПРИЧ. М.Р. НЕПЪЛЕН ЧЛЕН = га·ри·ра·щия
| СЕГ.ДЕЯТ.ПРИЧ. М.Р. ПЪЛЕН ЧЛЕН = га·ри·ра·щи·ят
| СЕГ.ДЕЯТ.ПРИЧ. Ж.Р. = га·ри·ра·ща
| СЕГ.ДЕЯТ.ПРИЧ. Ж.Р. ЧЛЕН = га·ри·ра·ща·та
| СЕГ.ДЕЯТ.ПРИЧ. СР.Р. = га·ри·ра·що
| СЕГ.ДЕЯТ.ПРИЧ. СР.Р. ЧЛЕН = га·ри·ра·що·то
| СЕГ.ДЕЯТ.ПРИЧ. МН.Ч. = га·ри·ра·щи
| СЕГ.ДЕЯТ.ПРИЧ. МН.Ч. ЧЛЕН = га·ри·ра·щи·те
| ДЕЕПРИЧАСТИЕ = га·ри·рай·ки
| СКРИТИ ПРЕПРАТКИ = 
[[гарирам]],
[[гарираш]],
[[гарира]],
[[гарираме]],
[[гарирате]],
[[гарират]],
[[гарирах]],
[[гарирахме]],
[[гарирахте]],
[[гарираха]],
[[гарираше]],
[[гарирай]],
[[гарирайте]],
[[гарирал]],
[[гариралия]],
[[гариралият]],
[[гарирала]],
[[гариралата]],
[[гарирало]],
[[гариралото]],
[[гарирали]],
[[гариралите]],
[[гариран]],
[[гарирания]],
[[гарираният]],
[[гарирана]],
[[гарираната]],
[[гарирано]],
[[гарираното]],
[[гарирани]],
[[гарираните]],
[[гариращ]],
[[гариращия]],
[[гариращият]],
[[гарираща]],
[[гариращата]],
[[гариращо]],
[[гариращото]],
[[гариращи]],
[[гариращите]],
[[гарирайки]],
[[гарирал съм]],
[[гарирала съм]],
[[гарирало съм]],
[[гарирали сме]],
[[гарирал си]],
[[гарирала си]],
[[гарирало си]],
[[гарирали сте]],
[[гарирал е]],
[[гарирала е]],
[[гарирало е]],
[[гарирали са]],
[[бях гарирал]],
[[бях гарирала]],
[[бях гарирало]],
[[бяхме гарирали]],
[[беше гарирал]],
[[беше гарирала]],
[[беше гарирало]],
[[бяхте гарирали]],
[[бяха гарирали]],
[[ще гарирам]],
[[ще гарираме]],
[[ще гарираш]],
[[ще гарирате]],
[[ще гарира]],
[[ще гарират]],
[[ще съм гарирал]],
[[ще съм гарирала]],
[[ще съм гарирало]],
[[ще сме гарирали]],
[[ще си гарирал]],
[[ще си гарирала]],
[[ще си гарирало]],
[[ще сте гарирали]],
[[ще е гарирал]],
[[ще е гарирала]],
[[ще е гарирало]],
[[ще са гарирали]],
[[щях да гарирам]],
[[щяхме да гарираме]],
[[щеше да гарираш]],
[[щяхте да гарирате]],
[[щеше да гарира]],
[[щяха да гарират]],
[[щях да съм гарирал]],
[[щях да съм гарирала]],
[[щях да съм гарирало]],
[[щяхме да сме гарирали]],
[[щеше да си гарирал]],
[[щеше да си гарирала]],
[[щеше да си гарирало]],
[[щяхте да сте гарирали]],
[[щеше да е гарирал]],
[[щеше да е гарирала]],
[[щеше да е гарирало]],
[[щяха да са гарирали]],
[[бил съм гарирал]],
[[била съм гарирала]],
[[било съм гарирало]],
[[били сме гарирали]],
[[бил си гарирал]],
[[била си гарирала]],
[[било си гарирало]],
[[били сте гарирали]],
[[бил е гарирал]],
[[била е гарирала]],
[[било е гарирало]],
[[били са гарирали]],
[[щял съм да гарирам]],
[[щяла съм да гарирам]],
[[щяло съм да гарирам]],
[[щели сме да гарираме]],
[[щял си да гарираш]],
[[щяла си да гарираш]],
[[щяло си да гарираш]],
[[щели сте да гарирате]],
[[щял да гарира]],
[[щяла да гарира]],
[[щяло да гарира]],
[[щели да гарират]],
[[щял е да гарира]],
[[щяла е да гарира]],
[[щяло е да гарира]],
[[щели са да гарират]],
[[щял съм да съм гарирал]],
[[щяла съм да съм гарирала]],
[[щяло съм да съм гарирало]],
[[щели сме да сме гарирали]],
[[щял си да си гарирал]],
[[щяла си да си гарирала]],
[[щяло си да си гарирало]],
[[щели сте да сте гарирали]],
[[щял да е гарирал]],
[[щяла да е гарирала]],
[[щяло да е гарирало]],
[[щели да са гарирали]],
[[щял е да е гарирал]],
[[щяла е да е гарирала]],
[[щяло е да е гарирало]],
[[щели са да са гарирали]],
[[бих гарирал]],
[[бих гарирала]],
[[бих гарирало]],
[[бихме гарирали]],
[[би гарирал]],
[[би гарирала]],
[[би гарирало]],
[[бихте гарирали]],
[[биха гарирали]],
}}</text>
      <sha1>iqjdpteo52k56ve256zfkwtqz5coh14</sha1>
    </revision>
  </page>
  <page>
    <title>Шаблон:Словоформи/гарнирам</title>
    <ns>10</ns>
    <id>491359</id>
    <revision>
      <id>523341</id>
      <timestamp>2005-05-09T06:27:33Z</timestamp>
      <contributor>
        <username>Bgbot</username>
        <id>83</id>
      </contributor>
      <comment>Борислав: Шаблон със словоформи</comment>
      <model>wikitext</model>
      <format>text/x-wiki</format>
      <text bytes="20590" xml:space="preserve">{{Шаблон:Словоформи/Глагол|
  ОСНОВНА ФОРМА = гарнирам
| СЕГ.ВР., 1Л., ЕД.Ч. = гар·ни·рам
| СЕГ.ВР., 1Л., МН.Ч. = гар·ни·ра·ме
| СЕГ.ВР., 2Л., ЕД.Ч. = гар·ни·раш
| СЕГ.ВР., 2Л., МН.Ч. = гар·ни·ра·те
| СЕГ.ВР., 3Л., ЕД.Ч. = гар·ни·ра
| СЕГ.ВР., 3Л., МН.Ч. = гар·ни·рат
| МИН.СВ.ВР., 1Л., ЕД.Ч. = гар·ни·рах
| МИН.СВ.ВР., 1Л., МН.Ч. = гар·ни·рах·ме
| МИН.СВ.ВР., 2Л., ЕД.Ч. = гар·ни·ра
| МИН.СВ.ВР., 2Л., МН.Ч. = гар·ни·рах·те
| МИН.СВ.ВР., 3Л., ЕД.Ч. = гар·ни·ра
| МИН.СВ.ВР., 3Л., МН.Ч. = гар·ни·ра·ха
| МИН.НЕСВ.ВР., 1Л., ЕД.Ч. = гар·ни·рах
| МИН.НЕСВ.ВР., 1Л., МН.Ч. = гар·ни·рах·ме
| МИН.НЕСВ.ВР., 2Л., ЕД.Ч. = гар·ни·ра·ше
| МИН.НЕСВ.ВР., 2Л., МН.Ч. = гар·ни·рах·те
| МИН.НЕСВ.ВР., 3Л., ЕД.Ч. = гар·ни·ра·ше
| МИН.НЕСВ.ВР., 3Л., МН.Ч. = гар·ни·ра·ха
| МИН.НЕОПР.ВР., 1Л., ЕД.Ч., М.Р. = гарнирал съм
| МИН.НЕОПР.ВР., 1Л., ЕД.Ч., Ж.Р. = гарнирала съм
| МИН.НЕОПР.ВР., 1Л., ЕД.Ч., СР.Р. = гарнирало съм
| МИН.НЕОПР.ВР., 1Л., МН.Ч. = гарнирали сме
| МИН.НЕОПР.ВР., 2Л., ЕД.Ч., М.Р. = гарнирал си
| МИН.НЕОПР.ВР., 2Л., ЕД.Ч., Ж.Р. = гарнирала си
| МИН.НЕОПР.ВР., 2Л., ЕД.Ч., СР.Р. = гарнирало си
| МИН.НЕОПР.ВР., 2Л., МН.Ч. = гарнирали сте
| МИН.НЕОПР.ВР., 3Л., ЕД.Ч., М.Р. = гарнирал е
| МИН.НЕОПР.ВР., 3Л., ЕД.Ч., Ж.Р. = гарнирала е
| МИН.НЕОПР.ВР., 3Л., ЕД.Ч., СР.Р. = гарнирало е
| МИН.НЕОПР.ВР., 3Л., МН.Ч. = гарнирали са
| МИН.ПРЕД.ВР., 1Л., ЕД.Ч., М.Р. = бях гарнирал
| МИН.ПРЕД.ВР., 1Л., ЕД.Ч., Ж.Р. = бях гарнирала
| МИН.ПРЕД.ВР., 1Л., ЕД.Ч., СР.Р. = бях гарнирало
| МИН.ПРЕД.ВР., 1Л., МН.Ч. = бяхме гарнирали
| МИН.ПРЕД.ВР., 2Л., ЕД.Ч., М.Р. = беше гарнирал
| МИН.ПРЕД.ВР., 2Л., ЕД.Ч., Ж.Р. = беше гарнирала
| МИН.ПРЕД.ВР., 2Л., ЕД.Ч., СР.Р. = беше гарнирало
| МИН.ПРЕД.ВР., 2Л., МН.Ч. = бяхте гарнирали
| МИН.ПРЕД.ВР., 3Л., ЕД.Ч., М.Р. = беше гарнирал
| МИН.ПРЕД.ВР., 3Л., ЕД.Ч., Ж.Р. = беше гарнирала
| МИН.ПРЕД.ВР., 3Л., ЕД.Ч., СР.Р. = беше гарнирало
| МИН.ПРЕД.ВР., 3Л., МН.Ч. = бяха гарнирали
| БЪД.ВР., 1Л., ЕД.Ч. = ще гарнирам
| БЪД.ВР., 1Л., МН.Ч. = ще гарнираме
| БЪД.ВР., 2Л., ЕД.Ч. = ще гарнираш
| БЪД.ВР., 2Л., МН.Ч. = ще гарнирате
| БЪД.ВР., 3Л., ЕД.Ч. = ще гарнира
| БЪД.ВР., 3Л., МН.Ч. = ще гарнират
| БЪД.ПРЕД.ВР., 1Л., ЕД.Ч., М.Р. = ще съм гарнирал
| БЪД.ПРЕД.ВР., 1Л., ЕД.Ч., Ж.Р. = ще съм гарнирала
| БЪД.ПРЕД.ВР., 1Л., ЕД.Ч., СР.Р. = ще съм гарнирало
| БЪД.ПРЕД.ВР., 1Л., МН.Ч. = ще сме гарнирали
| БЪД.ПРЕД.ВР., 2Л., ЕД.Ч., М.Р. = ще си гарнирал
| БЪД.ПРЕД.ВР., 2Л., ЕД.Ч., Ж.Р. = ще си гарнирала
| БЪД.ПРЕД.ВР., 2Л., ЕД.Ч., СР.Р. = ще си гарнирало
| БЪД.ПРЕД.ВР., 2Л., МН.Ч. = ще сте гарнирали
| БЪД.ПРЕД.ВР., 3Л., ЕД.Ч., М.Р. = ще е гарнирал
| БЪД.ПРЕД.ВР., 3Л., ЕД.Ч., Ж.Р. = ще е гарнирала
| БЪД.ПРЕД.ВР., 3Л., ЕД.Ч., СР.Р. = ще е гарнирало
| БЪД.ПРЕД.ВР., 3Л., МН.Ч. = ще са гарнирали
| БЪД.ВР. В МИН., 1Л., ЕД.Ч. = щях да гарнирам
| БЪД.ВР. В МИН., 1Л., МН.Ч. = щяхме да гарнираме
| БЪД.ВР. В МИН., 2Л., ЕД.Ч. = щеше да гарнираш
| БЪД.ВР. В МИН., 2Л., МН.Ч. = щяхте да гарнирате
| БЪД.ВР. В МИН., 3Л., ЕД.Ч. = щеше да гарнира
| БЪД.ВР. В МИН., 3Л., МН.Ч. = щяха да гарнират
| БЪД.ПРЕД.ВР. В МИН., 1Л., ЕД.Ч., М.Р. = щях да съм гарнирал
| БЪД.ПРЕД.ВР. В МИН., 1Л., ЕД.Ч., Ж.Р. = щях да съм гарнирала
| БЪД.ПРЕД.ВР. В МИН., 1Л., ЕД.Ч., СР.Р. = щях да съм гарнирало
| БЪД.ПРЕД.ВР. В МИН., 1Л., МН.Ч. = щяхме да сме гарнирали
| БЪД.ПРЕД.ВР. В МИН., 2Л., ЕД.Ч., М.Р. = щеше да си гарнирал
| БЪД.ПРЕД.ВР. В МИН., 2Л., ЕД.Ч., Ж.Р. = щеше да си гарнирала
| БЪД.ПРЕД.ВР. В МИН., 2Л., ЕД.Ч., СР.Р. = щеше да си гарнирало
| БЪД.ПРЕД.ВР. В МИН., 2Л., МН.Ч. = щяхте да сте гарнирали
| БЪД.ПРЕД.ВР. В МИН., 3Л., ЕД.Ч., М.Р. = щеше да е гарнирал
| БЪД.ПРЕД.ВР. В МИН., 3Л., ЕД.Ч., Ж.Р. = щеше да е гарнирала
| БЪД.ПРЕД.ВР. В МИН., 3Л., ЕД.Ч., СР.Р. = щеше да е гарнирало
| БЪД.ПРЕД.ВР. В МИН., 3Л., МН.Ч. = щяха да са гарнирали
| ПР.НАКЛ., СЕГ.ВР., 1Л., ЕД.Ч., М.Р. = гарнирал съм
| ПР.НАКЛ., СЕГ.ВР., 1Л., ЕД.Ч., Ж.Р. = гарнирала съм
| ПР.НАКЛ., СЕГ.ВР., 1Л., ЕД.Ч., СР.Р. = гарнирало съм
| ПР.НАКЛ., СЕГ.ВР., 1Л., МН.Ч. = гарнирали сме
| ПР.НАКЛ., СЕГ.ВР., 2Л., ЕД.Ч., М.Р. = гарнирал си
| ПР.НАКЛ., СЕГ.ВР., 2Л., ЕД.Ч., Ж.Р. = гарнирала си
| ПР.НАКЛ., СЕГ.ВР., 2Л., ЕД.Ч., СР.Р. = гарнирало си
| ПР.НАКЛ., СЕГ.ВР., 2Л., МН.Ч. = гарнирали сте
| ПР.НАКЛ., СЕГ.ВР., 3Л., ЕД.Ч., М.Р. = гарнирал (е)
| ПР.НАКЛ., СЕГ.ВР., 3Л., ЕД.Ч., Ж.Р. = гарнирала (е)
| ПР.НАКЛ., СЕГ.ВР., 3Л., ЕД.Ч., СР.Р. = гарнирало (е)
| ПР.НАКЛ., СЕГ.ВР., 3Л., МН.Ч. = гарнирали (са)
| ПР.НАКЛ., МИН.СВ.ВР., 1Л., ЕД.Ч., М.Р. = гарнирал съм
| ПР.НАКЛ., МИН.СВ.ВР., 1Л., ЕД.Ч., Ж.Р. = гарнирала съм
| ПР.НАКЛ., МИН.СВ.ВР., 1Л., ЕД.Ч., СР.Р. = гарнирало съм
| ПР.НАКЛ., МИН.СВ.ВР., 1Л., МН.Ч. = гарнирали сме
| ПР.НАКЛ., МИН.СВ.ВР., 2Л., ЕД.Ч., М.Р. = гарнирал си
| ПР.НАКЛ., МИН.СВ.ВР., 2Л., ЕД.Ч., Ж.Р. = гарнирала си
| ПР.НАКЛ., МИН.СВ.ВР., 2Л., ЕД.Ч., СР.Р. = гарнирало си
| ПР.НАКЛ., МИН.СВ.ВР., 2Л., МН.Ч. = гарнирали сте
| ПР.НАКЛ., МИН.СВ.ВР., 3Л., ЕД.Ч., М.Р. = гарнирал (е)
| ПР.НАКЛ., МИН.СВ.ВР., 3Л., ЕД.Ч., Ж.Р. = гарнирала (е)
| ПР.НАКЛ., МИН.СВ.ВР., 3Л., ЕД.Ч., СР.Р. = гарнирало (е)
| ПР.НАКЛ., МИН.СВ.ВР., 3Л., МН.Ч. = гарнирали (са)
| ПР.НАКЛ., МИН.НЕОПР.ВР., 1Л., ЕД.Ч., М.Р. = бил съм гарнирал
| ПР.НАКЛ., МИН.НЕОПР.ВР., 1Л., ЕД.Ч., Ж.Р. = била съм гарнирала
| ПР.НАКЛ., МИН.НЕОПР.ВР., 1Л., ЕД.Ч., СР.Р. = било съм гарнирало
| ПР.НАКЛ., МИН.НЕОПР.ВР., 1Л., МН.Ч. = били сме гарнирали
| ПР.НАКЛ., МИН.НЕОПР.ВР., 2Л., ЕД.Ч., М.Р. = бил си гарнирал
| ПР.НАКЛ., МИН.НЕОПР.ВР., 2Л., ЕД.Ч., Ж.Р. = била си гарнирала
| ПР.НАКЛ., МИН.НЕОПР.ВР., 2Л., ЕД.Ч., СР.Р. = било си гарнирало
| ПР.НАКЛ., МИН.НЕОПР.ВР., 2Л., МН.Ч. = били сте гарнирали
| ПР.НАКЛ., МИН.НЕОПР.ВР., 3Л., ЕД.Ч., М.Р. = бил (е) гарнирал
| ПР.НАКЛ., МИН.НЕОПР.ВР., 3Л., ЕД.Ч., Ж.Р. = била (е) гарнирала
| ПР.НАКЛ., МИН.НЕОПР.ВР., 3Л., ЕД.Ч., СР.Р. = било (е) гарнирало
| ПР.НАКЛ., МИН.НЕОПР.ВР., 3Л., МН.Ч. = били (са) гарнирали
| ПР.НАКЛ., БЪД.ВР., 1Л., ЕД.Ч., М.Р. = щял съм да гарнирам
| ПР.НАКЛ., БЪД.ВР., 1Л., ЕД.Ч., Ж.Р. = щяла съм да гарнирам
| ПР.НАКЛ., БЪД.ВР., 1Л., ЕД.Ч., СР.Р. = щяло съм да гарнирам
| ПР.НАКЛ., БЪД.ВР., 1Л., МН.Ч. = щели сме да гарнираме
| ПР.НАКЛ., БЪД.ВР., 2Л., ЕД.Ч., М.Р. = щял си да гарнираш
| ПР.НАКЛ., БЪД.ВР., 2Л., ЕД.Ч., Ж.Р. = щяла си да гарнираш
| ПР.НАКЛ., БЪД.ВР., 2Л., ЕД.Ч., СР.Р. = щяло си да гарнираш
| ПР.НАКЛ., БЪД.ВР., 2Л., МН.Ч. = щели сте да гарнирате
| ПР.НАКЛ., БЪД.ВР., 3Л., ЕД.Ч., М.Р. = щял (е) да гарнира
| ПР.НАКЛ., БЪД.ВР., 3Л., ЕД.Ч., Ж.Р. = щяла (е) да гарнира
| ПР.НАКЛ., БЪД.ВР., 3Л., ЕД.Ч., СР.Р. = щяло (е) да гарнира
| ПР.НАКЛ., БЪД.ВР., 3Л., МН.Ч. = щели (са) да гарнират
| ПР.НАКЛ., БЪД.ПРЕД.ВР., 1Л., ЕД.Ч., М.Р. = щял съм да съм гарнирал
| ПР.НАКЛ., БЪД.ПРЕД.ВР., 1Л., ЕД.Ч., Ж.Р. = щяла съм да съм гарнирала
| ПР.НАКЛ., БЪД.ПРЕД.ВР., 1Л., ЕД.Ч., СР.Р. = щяло съм да съм гарнирало
| ПР.НАКЛ., БЪД.ПРЕД.ВР., 1Л., МН.Ч. = щели сме да сме гарнирали
| ПР.НАКЛ., БЪД.ПРЕД.ВР., 2Л., ЕД.Ч., М.Р. = щял си да си гарнирал
| ПР.НАКЛ., БЪД.ПРЕД.ВР., 2Л., ЕД.Ч., Ж.Р. = щяла си да си гарнирала
| ПР.НАКЛ., БЪД.ПРЕД.ВР., 2Л., ЕД.Ч., СР.Р. = щяло си да си гарнирало
| ПР.НАКЛ., БЪД.ПРЕД.ВР., 2Л., МН.Ч. = щели сте да сте гарнирали
| ПР.НАКЛ., БЪД.ПРЕД.ВР., 3Л., ЕД.Ч., М.Р. = щял (е) да е гарнирал
| ПР.НАКЛ., БЪД.ПРЕД.ВР., 3Л., ЕД.Ч., Ж.Р. = щяла (е) да е гарнирала
| ПР.НАКЛ., БЪД.ПРЕД.ВР., 3Л., ЕД.Ч., СР.Р. = щяло (е) да е гарнирало
| ПР.НАКЛ., БЪД.ПРЕД.ВР., 3Л., МН.Ч. = щели (са) да са гарнирали
| УСЛОВНО НАКЛОНЕНИЕ, 1Л., ЕД.Ч., М.Р. = бих гарнирал
| УСЛОВНО НАКЛОНЕНИЕ, 1Л., ЕД.Ч., Ж.Р. = бих гарнирала
| УСЛОВНО НАКЛОНЕНИЕ, 1Л., ЕД.Ч., СР.Р. = бих гарнирало
| УСЛОВНО НАКЛОНЕНИЕ, 1Л., МН.Ч. = бихме гарнирали
| УСЛОВНО НАКЛОНЕНИЕ, 2Л., ЕД.Ч., М.Р. = би гарнирал
| УСЛОВНО НАКЛОНЕНИЕ, 2Л., ЕД.Ч., Ж.Р. = би гарнирала
| УСЛОВНО НАКЛОНЕНИЕ, 2Л., ЕД.Ч., СР.Р. = би гарнирало
| УСЛОВНО НАКЛОНЕНИЕ, 2Л., МН.Ч. = бихте гарнирали
| УСЛОВНО НАКЛОНЕНИЕ, 3Л., ЕД.Ч., М.Р. = би гарнирал
| УСЛОВНО НАКЛОНЕНИЕ, 3Л., ЕД.Ч., Ж.Р. = би гарнирала
| УСЛОВНО НАКЛОНЕНИЕ, 3Л., ЕД.Ч., СР.Р. = би гарнирало
| УСЛОВНО НАКЛОНЕНИЕ, 3Л., МН.Ч. = биха гарнирали
| ПОВЕЛИТЕЛНО НАКЛОНЕНИЕ, ЕД.Ч. = гар·ни·рай
| ПОВЕЛИТЕЛНО НАКЛОНЕНИЕ, МН.Ч. = гар·ни·рай·те
| МИН.СТРАД.ПРИЧ. М.Р. = гар·ни·ран
| МИН.СТРАД.ПРИЧ. М.Р. НЕПЪЛЕН ЧЛЕН = гар·ни·ра·ния
| МИН.СТРАД.ПРИЧ. М.Р. ПЪЛЕН ЧЛЕН = гар·ни·ра·ни·ят
| МИН.СТРАД.ПРИЧ. Ж.Р. = гар·ни·ра·на
| МИН.СТРАД.ПРИЧ. Ж.Р. ЧЛЕН = гар·ни·ра·на·та
| МИН.СТРАД.ПРИЧ. СР.Р. = гар·ни·ра·но
| МИН.СТРАД.ПРИЧ. СР.Р. ЧЛЕН = гар·ни·ра·но·то
| МИН.СТРАД.ПРИЧ. МН.Ч. = гар·ни·ра·ни
| МИН.СТРАД.ПРИЧ. МН.Ч. ЧЛЕН = гар·ни·ра·ни·те
| МИН.ДЕЯТ.СВ.ПРИЧ. М.Р. = гар·ни·рал
| МИН.ДЕЯТ.СВ.ПРИЧ. М.Р. НЕПЪЛЕН ЧЛЕН = гар·ни·ра·лия
| МИН.ДЕЯТ.СВ.ПРИЧ. М.Р. ПЪЛЕН ЧЛЕН = гар·ни·ра·ли·ят
| МИН.ДЕЯТ.СВ.ПРИЧ. Ж.Р. = гар·ни·ра·ла
| МИН.ДЕЯТ.СВ.ПРИЧ. Ж.Р. ЧЛЕН = гар·ни·ра·ла·та
| МИН.ДЕЯТ.СВ.ПРИЧ. СР.Р. = гар·ни·ра·ло
| МИН.ДЕЯТ.СВ.ПРИЧ. СР.Р. ЧЛЕН = гар·ни·ра·ло·то
| МИН.ДЕЯТ.СВ.ПРИЧ. МН.Ч. = гар·ни·ра·ли
| МИН.ДЕЯТ.СВ.ПРИЧ. МН.Ч. ЧЛЕН = гар·ни·ра·ли·те
| МИН.ДЕЯТ.НЕСВ.ПРИЧ. М.Р. = гар·ни·рал
| МИН.ДЕЯТ.НЕСВ.ПРИЧ. М.Р. НЕПЪЛЕН ЧЛЕН = гар·ни·ра·лия
| МИН.ДЕЯТ.НЕСВ.ПРИЧ. М.Р. ПЪЛЕН ЧЛЕН = гар·ни·ра·ли·ят
| МИН.ДЕЯТ.НЕСВ.ПРИЧ. Ж.Р. = гар·ни·ра·ла
| МИН.ДЕЯТ.НЕСВ.ПРИЧ. Ж.Р. ЧЛЕН = гар·ни·ра·ла·та
| МИН.ДЕЯТ.НЕСВ.ПРИЧ. СР.Р. = гар·ни·ра·ло
| МИН.ДЕЯТ.НЕСВ.ПРИЧ. СР.Р. ЧЛЕН = гар·ни·ра·ло·то
| МИН.ДЕЯТ.НЕСВ.ПРИЧ. МН.Ч. = гар·ни·ра·ли
| МИН.ДЕЯТ.НЕСВ.ПРИЧ. МН.Ч. ЧЛЕН = гар·ни·ра·ли·те
| СЕГ.ДЕЯТ.ПРИЧ. М.Р. = гар·ни·ращ
| СЕГ.ДЕЯТ.ПРИЧ. М.Р. НЕПЪЛЕН ЧЛЕН = гар·ни·ра·щия
| СЕГ.ДЕЯТ.ПРИЧ. М.Р. ПЪЛЕН ЧЛЕН = гар·ни·ра·щи·ят
| СЕГ.ДЕЯТ.ПРИЧ. Ж.Р. = гар·ни·ра·ща
| СЕГ.ДЕЯТ.ПРИЧ. Ж.Р. ЧЛЕН = гар·ни·ра·ща·та
| СЕГ.ДЕЯТ.ПРИЧ. СР.Р. = гар·ни·ра·що
| СЕГ.ДЕЯТ.ПРИЧ. СР.Р. ЧЛЕН = гар·ни·ра·що·то
| СЕГ.ДЕЯТ.ПРИЧ. МН.Ч. = гар·ни·ра·щи
| СЕГ.ДЕЯТ.ПРИЧ. МН.Ч. ЧЛЕН = гар·ни·ра·щи·те
| ДЕЕПРИЧАСТИЕ = гар·ни·рай·ки
| СКРИТИ ПРЕПРАТКИ = 
[[гарнирам]],
[[гарнираш]],
[[гарнира]],
[[гарнираме]],
[[гарнирате]],
[[гарнират]],
[[гарнирах]],
[[гарнирахме]],
[[гарнирахте]],
[[гарнираха]],
[[гарнираше]],
[[гарнирай]],
[[гарнирайте]],
[[гарнирал]],
[[гарниралия]],
[[гарниралият]],
[[гарнирала]],
[[гарниралата]],
[[гарнирало]],
[[гарниралото]],
[[гарнирали]],
[[гарниралите]],
[[гарниран]],
[[гарнирания]],
[[гарнираният]],
[[гарнирана]],
[[гарнираната]],
[[гарнирано]],
[[гарнираното]],
[[гарнирани]],
[[гарнираните]],
[[гарниращ]],
[[гарниращия]],
[[гарниращият]],
[[гарнираща]],
[[гарниращата]],
[[гарниращо]],
[[гарниращото]],
[[гарниращи]],
[[гарниращите]],
[[гарнирайки]],
[[гарнирал съм]],
[[гарнирала съм]],
[[гарнирало съм]],
[[гарнирали сме]],
[[гарнирал си]],
[[гарнирала си]],
[[гарнирало си]],
[[гарнирали сте]],
[[гарнирал е]],
[[гарнирала е]],
[[гарнирало е]],
[[гарнирали са]],
[[бях гарнирал]],
[[бях гарнирала]],
[[бях гарнирало]],
[[бяхме гарнирали]],
[[беше гарнирал]],
[[беше гарнирала]],
[[беше гарнирало]],
[[бяхте гарнирали]],
[[бяха гарнирали]],
[[ще гарнирам]],
[[ще гарнираме]],
[[ще гарнираш]],
[[ще гарнирате]],
[[ще гарнира]],
[[ще гарнират]],
[[ще съм гарнирал]],
[[ще съм гарнирала]],
[[ще съм гарнирало]],
[[ще сме гарнирали]],
[[ще си гарнирал]],
[[ще си гарнирала]],
[[ще си гарнирало]],
[[ще сте гарнирали]],
[[ще е гарнирал]],
[[ще е гарнирала]],
[[ще е гарнирало]],
[[ще са гарнирали]],
[[щях да гарнирам]],
[[щяхме да гарнираме]],
[[щеше да гарнираш]],
[[щяхте да гарнирате]],
[[щеше да гарнира]],
[[щяха да гарнират]],
[[щях да съм гарнирал]],
[[щях да съм гарнирала]],
[[щях да съм гарнирало]],
[[щяхме да сме гарнирали]],
[[щеше да си гарнирал]],
[[щеше да си гарнирала]],
[[щеше да си гарнирало]],
[[щяхте да сте гарнирали]],
[[щеше да е гарнирал]],
[[щеше да е гарнирала]],
[[щеше да е гарнирало]],
[[щяха да са гарнирали]],
[[бил съм гарнирал]],
[[била съм гарнирала]],
[[било съм гарнирало]],
[[били сме гарнирали]],
[[бил си гарнирал]],
[[била си гарнирала]],
[[било си гарнирало]],
[[били сте гарнирали]],
[[бил е гарнирал]],
[[била е гарнирала]],
[[било е гарнирало]],
[[били са гарнирали]],
[[щял съм да гарнирам]],
[[щяла съм да гарнирам]],
[[щяло съм да гарнирам]],
[[щели сме да гарнираме]],
[[щял си да гарнираш]],
[[щяла си да гарнираш]],
[[щяло си да гарнираш]],
[[щели сте да гарнирате]],
[[щял да гарнира]],
[[щяла да гарнира]],
[[щяло да гарнира]],
[[щели да гарнират]],
[[щял е да гарнира]],
[[щяла е да гарнира]],
[[щяло е да гарнира]],
[[щели са да гарнират]],
[[щял съм да съм гарнирал]],
[[щяла съм да съм гарнирала]],
[[щяло съм да съм гарнирало]],
[[щели сме да сме гарнирали]],
[[щял си да си гарнирал]],
[[щяла си да си гарнирала]],
[[щяло си да си гарнирало]],
[[щели сте да сте гарнирали]],
[[щял да е гарнирал]],
[[щяла да е гарнирала]],
[[щяло да е гарнирало]],
[[щели да са гарнирали]],
[[щял е да е гарнирал]],
[[щяла е да е гарнирала]],
[[щяло е да е гарнирало]],
[[щели са да са гарнирали]],
[[бих гарнирал]],
[[бих гарнирала]],
[[бих гарнирало]],
[[бихме гарнирали]],
[[би гарнирал]],
[[би гарнирала]],
[[би гарнирало]],
[[бихте гарнирали]],
[[биха гарнирали]],
}}</text>
      <sha1>fo73s3kpnrlxbwxtvhp2e3f45gsfr22</sha1>
    </revision>
  </page>
  <page>
    <title>Шаблон:Словоформи/гасна</title>
    <ns>10</ns>
    <id>392683</id>
    <revision>
      <id>424713</id>
      <parentid>9425</parentid>
      <timestamp>2005-05-06T17:00:16Z</timestamp>
      <contributor>
        <username>Bgbot</username>
        <id>83</id>
      </contributor>
      <comment>Борислав: Шаблон със словоформи</comment>
      <model>wikitext</model>
      <format>text/x-wiki</format>
      <text bytes="19206" xml:space="preserve">{{Шаблон:Словоформи/Глагол|
  ОСНОВНА ФОРМА = гасна
| СЕГ.ВР., 1Л., ЕД.Ч. = гас·на
| СЕГ.ВР., 1Л., МН.Ч. = гас·нем
| СЕГ.ВР., 2Л., ЕД.Ч. = гас·неш
| СЕГ.ВР., 2Л., МН.Ч. = гас·не·те
| СЕГ.ВР., 3Л., ЕД.Ч. = гас·не
| СЕГ.ВР., 3Л., МН.Ч. = гас·нат
| МИН.СВ.ВР., 1Л., ЕД.Ч. = гас·нах
| МИН.СВ.ВР., 1Л., МН.Ч. = гас·нах·ме
| МИН.СВ.ВР., 2Л., ЕД.Ч. = гас·на
| МИН.СВ.ВР., 2Л., МН.Ч. = гас·нах·те
| МИН.СВ.ВР., 3Л., ЕД.Ч. = гас·на
| МИН.СВ.ВР., 3Л., МН.Ч. = гас·на·ха
| МИН.НЕСВ.ВР., 1Л., ЕД.Ч. = гас·нех
| МИН.НЕСВ.ВР., 1Л., МН.Ч. = гас·нех·ме
| МИН.НЕСВ.ВР., 2Л., ЕД.Ч. = гас·не·ше
| МИН.НЕСВ.ВР., 2Л., МН.Ч. = гас·нех·те
| МИН.НЕСВ.ВР., 3Л., ЕД.Ч. = гас·не·ше
| МИН.НЕСВ.ВР., 3Л., МН.Ч. = гас·не·ха
| МИН.НЕОПР.ВР., 1Л., ЕД.Ч., М.Р. = гаснал съм
| МИН.НЕОПР.ВР., 1Л., ЕД.Ч., Ж.Р. = гаснала съм
| МИН.НЕОПР.ВР., 1Л., ЕД.Ч., СР.Р. = гаснало съм
| МИН.НЕОПР.ВР., 1Л., МН.Ч. = гаснали сме
| МИН.НЕОПР.ВР., 2Л., ЕД.Ч., М.Р. = гаснал си
| МИН.НЕОПР.ВР., 2Л., ЕД.Ч., Ж.Р. = гаснала си
| МИН.НЕОПР.ВР., 2Л., ЕД.Ч., СР.Р. = гаснало си
| МИН.НЕОПР.ВР., 2Л., МН.Ч. = гаснали сте
| МИН.НЕОПР.ВР., 3Л., ЕД.Ч., М.Р. = гаснал е
| МИН.НЕОПР.ВР., 3Л., ЕД.Ч., Ж.Р. = гаснала е
| МИН.НЕОПР.ВР., 3Л., ЕД.Ч., СР.Р. = гаснало е
| МИН.НЕОПР.ВР., 3Л., МН.Ч. = гаснали са
| МИН.ПРЕД.ВР., 1Л., ЕД.Ч., М.Р. = бях гаснал
| МИН.ПРЕД.ВР., 1Л., ЕД.Ч., Ж.Р. = бях гаснала
| МИН.ПРЕД.ВР., 1Л., ЕД.Ч., СР.Р. = бях гаснало
| МИН.ПРЕД.ВР., 1Л., МН.Ч. = бяхме гаснали
| МИН.ПРЕД.ВР., 2Л., ЕД.Ч., М.Р. = беше гаснал
| МИН.ПРЕД.ВР., 2Л., ЕД.Ч., Ж.Р. = беше гаснала
| МИН.ПРЕД.ВР., 2Л., ЕД.Ч., СР.Р. = беше гаснало
| МИН.ПРЕД.ВР., 2Л., МН.Ч. = бяхте гаснали
| МИН.ПРЕД.ВР., 3Л., ЕД.Ч., М.Р. = беше гаснал
| МИН.ПРЕД.ВР., 3Л., ЕД.Ч., Ж.Р. = беше гаснала
| МИН.ПРЕД.ВР., 3Л., ЕД.Ч., СР.Р. = беше гаснало
| МИН.ПРЕД.ВР., 3Л., МН.Ч. = бяха гаснали
| БЪД.ВР., 1Л., ЕД.Ч. = ще гасна
| БЪД.ВР., 1Л., МН.Ч. = ще гаснем
| БЪД.ВР., 2Л., ЕД.Ч. = ще гаснеш
| БЪД.ВР., 2Л., МН.Ч. = ще гаснете
| БЪД.ВР., 3Л., ЕД.Ч. = ще гасне
| БЪД.ВР., 3Л., МН.Ч. = ще гаснат
| БЪД.ПРЕД.ВР., 1Л., ЕД.Ч., М.Р. = ще съм гаснал
| БЪД.ПРЕД.ВР., 1Л., ЕД.Ч., Ж.Р. = ще съм гаснала
| БЪД.ПРЕД.ВР., 1Л., ЕД.Ч., СР.Р. = ще съм гаснало
| БЪД.ПРЕД.ВР., 1Л., МН.Ч. = ще сме гаснали
| БЪД.ПРЕД.ВР., 2Л., ЕД.Ч., М.Р. = ще си гаснал
| БЪД.ПРЕД.ВР., 2Л., ЕД.Ч., Ж.Р. = ще си гаснала
| БЪД.ПРЕД.ВР., 2Л., ЕД.Ч., СР.Р. = ще си гаснало
| БЪД.ПРЕД.ВР., 2Л., МН.Ч. = ще сте гаснали
| БЪД.ПРЕД.ВР., 3Л., ЕД.Ч., М.Р. = ще е гаснал
| БЪД.ПРЕД.ВР., 3Л., ЕД.Ч., Ж.Р. = ще е гаснала
| БЪД.ПРЕД.ВР., 3Л., ЕД.Ч., СР.Р. = ще е гаснало
| БЪД.ПРЕД.ВР., 3Л., МН.Ч. = ще са гаснали
| БЪД.ВР. В МИН., 1Л., ЕД.Ч. = щях да гасна
| БЪД.ВР. В МИН., 1Л., МН.Ч. = щяхме да гаснем
| БЪД.ВР. В МИН., 2Л., ЕД.Ч. = щеше да гаснеш
| БЪД.ВР. В МИН., 2Л., МН.Ч. = щяхте да гаснете
| БЪД.ВР. В МИН., 3Л., ЕД.Ч. = щеше да гасне
| БЪД.ВР. В МИН., 3Л., МН.Ч. = щяха да гаснат
| БЪД.ПРЕД.ВР. В МИН., 1Л., ЕД.Ч., М.Р. = щях да съм гаснал
| БЪД.ПРЕД.ВР. В МИН., 1Л., ЕД.Ч., Ж.Р. = щях да съм гаснала
| БЪД.ПРЕД.ВР. В МИН., 1Л., ЕД.Ч., СР.Р. = щях да съм гаснало
| БЪД.ПРЕД.ВР. В МИН., 1Л., МН.Ч. = щяхме да сме гаснали
| БЪД.ПРЕД.ВР. В МИН., 2Л., ЕД.Ч., М.Р. = щеше да си гаснал
| БЪД.ПРЕД.ВР. В МИН., 2Л., ЕД.Ч., Ж.Р. = щеше да си гаснала
| БЪД.ПРЕД.ВР. В МИН., 2Л., ЕД.Ч., СР.Р. = щеше да си гаснало
| БЪД.ПРЕД.ВР. В МИН., 2Л., МН.Ч. = щяхте да сте гаснали
| БЪД.ПРЕД.ВР. В МИН., 3Л., ЕД.Ч., М.Р. = щеше да е гаснал
| БЪД.ПРЕД.ВР. В МИН., 3Л., ЕД.Ч., Ж.Р. = щеше да е гаснала
| БЪД.ПРЕД.ВР. В МИН., 3Л., ЕД.Ч., СР.Р. = щеше да е гаснало
| БЪД.ПРЕД.ВР. В МИН., 3Л., МН.Ч. = щяха да са гаснали
| ПР.НАКЛ., СЕГ.ВР., 1Л., ЕД.Ч., М.Р. = гаснел съм
| ПР.НАКЛ., СЕГ.ВР., 1Л., ЕД.Ч., Ж.Р. = гаснела съм
| ПР.НАКЛ., СЕГ.ВР., 1Л., ЕД.Ч., СР.Р. = гаснело съм
| ПР.НАКЛ., СЕГ.ВР., 1Л., МН.Ч. = гаснели сме
| ПР.НАКЛ., СЕГ.ВР., 2Л., ЕД.Ч., М.Р. = гаснел си
| ПР.НАКЛ., СЕГ.ВР., 2Л., ЕД.Ч., Ж.Р. = гаснела си
| ПР.НАКЛ., СЕГ.ВР., 2Л., ЕД.Ч., СР.Р. = гаснело си
| ПР.НАКЛ., СЕГ.ВР., 2Л., МН.Ч. = гаснели сте
| ПР.НАКЛ., СЕГ.ВР., 3Л., ЕД.Ч., М.Р. = гаснел (е)
| ПР.НАКЛ., СЕГ.ВР., 3Л., ЕД.Ч., Ж.Р. = гаснела (е)
| ПР.НАКЛ., СЕГ.ВР., 3Л., ЕД.Ч., СР.Р. = гаснело (е)
| ПР.НАКЛ., СЕГ.ВР., 3Л., МН.Ч. = гаснели (са)
| ПР.НАКЛ., МИН.СВ.ВР., 1Л., ЕД.Ч., М.Р. = гаснал съм
| ПР.НАКЛ., МИН.СВ.ВР., 1Л., ЕД.Ч., Ж.Р. = гаснала съм
| ПР.НАКЛ., МИН.СВ.ВР., 1Л., ЕД.Ч., СР.Р. = гаснало съм
| ПР.НАКЛ., МИН.СВ.ВР., 1Л., МН.Ч. = гаснали сме
| ПР.НАКЛ., МИН.СВ.ВР., 2Л., ЕД.Ч., М.Р. = гаснал си
| ПР.НАКЛ., МИН.СВ.ВР., 2Л., ЕД.Ч., Ж.Р. = гаснала си
| ПР.НАКЛ., МИН.СВ.ВР., 2Л., ЕД.Ч., СР.Р. = гаснало си
| ПР.НАКЛ., МИН.СВ.ВР., 2Л., МН.Ч. = гаснали сте
| ПР.НАКЛ., МИН.СВ.ВР., 3Л., ЕД.Ч., М.Р. = гаснал (е)
| ПР.НАКЛ., МИН.СВ.ВР., 3Л., ЕД.Ч., Ж.Р. = гаснала (е)
| ПР.НАКЛ., МИН.СВ.ВР., 3Л., ЕД.Ч., СР.Р. = гаснало (е)
| ПР.НАКЛ., МИН.СВ.ВР., 3Л., МН.Ч. = гаснали (са)
| ПР.НАКЛ., МИН.НЕОПР.ВР., 1Л., ЕД.Ч., М.Р. = бил съм гаснал
| ПР.НАКЛ., МИН.НЕОПР.ВР., 1Л., ЕД.Ч., Ж.Р. = била съм гаснала
| ПР.НАКЛ., МИН.НЕОПР.ВР., 1Л., ЕД.Ч., СР.Р. = било съм гаснало
| ПР.НАКЛ., МИН.НЕОПР.ВР., 1Л., МН.Ч. = били сме гаснали
| ПР.НАКЛ., МИН.НЕОПР.ВР., 2Л., ЕД.Ч., М.Р. = бил си гаснал
| ПР.НАКЛ., МИН.НЕОПР.ВР., 2Л., ЕД.Ч., Ж.Р. = била си гаснала
| ПР.НАКЛ., МИН.НЕОПР.ВР., 2Л., ЕД.Ч., СР.Р. = било си гаснало
| ПР.НАКЛ., МИН.НЕОПР.ВР., 2Л., МН.Ч. = били сте гаснали
| ПР.НАКЛ., МИН.НЕОПР.ВР., 3Л., ЕД.Ч., М.Р. = бил (е) гаснал
| ПР.НАКЛ., МИН.НЕОПР.ВР., 3Л., ЕД.Ч., Ж.Р. = била (е) гаснала
| ПР.НАКЛ., МИН.НЕОПР.ВР., 3Л., ЕД.Ч., СР.Р. = било (е) гаснало
| ПР.НАКЛ., МИН.НЕОПР.ВР., 3Л., МН.Ч. = били (са) гаснали
| ПР.НАКЛ., БЪД.ВР., 1Л., ЕД.Ч., М.Р. = щял съм да гасна
| ПР.НАКЛ., БЪД.ВР., 1Л., ЕД.Ч., Ж.Р. = щяла съм да гасна
| ПР.НАКЛ., БЪД.ВР., 1Л., ЕД.Ч., СР.Р. = щяло съм да гасна
| ПР.НАКЛ., БЪД.ВР., 1Л., МН.Ч. = щели сме да гаснем
| ПР.НАКЛ., БЪД.ВР., 2Л., ЕД.Ч., М.Р. = щял си да гаснеш
| ПР.НАКЛ., БЪД.ВР., 2Л., ЕД.Ч., Ж.Р. = щяла си да гаснеш
| ПР.НАКЛ., БЪД.ВР., 2Л., ЕД.Ч., СР.Р. = щяло си да гаснеш
| ПР.НАКЛ., БЪД.ВР., 2Л., МН.Ч. = щели сте да гаснете
| ПР.НАКЛ., БЪД.ВР., 3Л., ЕД.Ч., М.Р. = щял (е) да гасне
| ПР.НАКЛ., БЪД.ВР., 3Л., ЕД.Ч., Ж.Р. = щяла (е) да гасне
| ПР.НАКЛ., БЪД.ВР., 3Л., ЕД.Ч., СР.Р. = щяло (е) да гасне
| ПР.НАКЛ., БЪД.ВР., 3Л., МН.Ч. = щели (са) да гаснат
| ПР.НАКЛ., БЪД.ПРЕД.ВР., 1Л., ЕД.Ч., М.Р. = щял съм да съм гаснал
| ПР.НАКЛ., БЪД.ПРЕД.ВР., 1Л., ЕД.Ч., Ж.Р. = щяла съм да съм гаснала
| ПР.НАКЛ., БЪД.ПРЕД.ВР., 1Л., ЕД.Ч., СР.Р. = щяло съм да съм гаснало
| ПР.НАКЛ., БЪД.ПРЕД.ВР., 1Л., МН.Ч. = щели сме да сме гаснали
| ПР.НАКЛ., БЪД.ПРЕД.ВР., 2Л., ЕД.Ч., М.Р. = щял си да си гаснал
| ПР.НАКЛ., БЪД.ПРЕД.ВР., 2Л., ЕД.Ч., Ж.Р. = щяла си да си гаснала
| ПР.НАКЛ., БЪД.ПРЕД.ВР., 2Л., ЕД.Ч., СР.Р. = щяло си да си гаснало
| ПР.НАКЛ., БЪД.ПРЕД.ВР., 2Л., МН.Ч. = щели сте да сте гаснали
| ПР.НАКЛ., БЪД.ПРЕД.ВР., 3Л., ЕД.Ч., М.Р. = щял (е) да е гаснал
| ПР.НАКЛ., БЪД.ПРЕД.ВР., 3Л., ЕД.Ч., Ж.Р. = щяла (е) да е гаснала
| ПР.НАКЛ., БЪД.ПРЕД.ВР., 3Л., ЕД.Ч., СР.Р. = щяло (е) да е гаснало
| ПР.НАКЛ., БЪД.ПРЕД.ВР., 3Л., МН.Ч. = щели (са) да са гаснали
| УСЛОВНО НАКЛОНЕНИЕ, 1Л., ЕД.Ч., М.Р. = бих гаснал
| УСЛОВНО НАКЛОНЕНИЕ, 1Л., ЕД.Ч., Ж.Р. = бих гаснала
| УСЛОВНО НАКЛОНЕНИЕ, 1Л., ЕД.Ч., СР.Р. = бих гаснало
| УСЛОВНО НАКЛОНЕНИЕ, 1Л., МН.Ч. = бихме гаснали
| УСЛОВНО НАКЛОНЕНИЕ, 2Л., ЕД.Ч., М.Р. = би гаснал
| УСЛОВНО НАКЛОНЕНИЕ, 2Л., ЕД.Ч., Ж.Р. = би гаснала
| УСЛОВНО НАКЛОНЕНИЕ, 2Л., ЕД.Ч., СР.Р. = би гаснало
| УСЛОВНО НАКЛОНЕНИЕ, 2Л., МН.Ч. = бихте гаснали
| УСЛОВНО НАКЛОНЕНИЕ, 3Л., ЕД.Ч., М.Р. = би гаснал
| УСЛОВНО НАКЛОНЕНИЕ, 3Л., ЕД.Ч., Ж.Р. = би гаснала
| УСЛОВНО НАКЛОНЕНИЕ, 3Л., ЕД.Ч., СР.Р. = би гаснало
| УСЛОВНО НАКЛОНЕНИЕ, 3Л., МН.Ч. = биха гаснали
| ПОВЕЛИТЕЛНО НАКЛОНЕНИЕ, ЕД.Ч. = гас·ни
| ПОВЕЛИТЕЛНО НАКЛОНЕНИЕ, МН.Ч. = гас·не·те
| МИН.СТРАД.ПРИЧ. М.Р. = гас·нат
| МИН.СТРАД.ПРИЧ. М.Р. НЕПЪЛЕН ЧЛЕН = гас·на·тия
| МИН.СТРАД.ПРИЧ. М.Р. ПЪЛЕН ЧЛЕН = гас·на·ти·ят
| МИН.СТРАД.ПРИЧ. Ж.Р. = гас·на·та
| МИН.СТРАД.ПРИЧ. Ж.Р. ЧЛЕН = гас·на·та·та
| МИН.СТРАД.ПРИЧ. СР.Р. = гас·на·то
| МИН.СТРАД.ПРИЧ. СР.Р. ЧЛЕН = гас·на·то·то
| МИН.СТРАД.ПРИЧ. МН.Ч. = гас·на·ти
| МИН.СТРАД.ПРИЧ. МН.Ч. ЧЛЕН = гас·на·ти·те
| МИН.ДЕЯТ.СВ.ПРИЧ. М.Р. = гас·нал
| МИН.ДЕЯТ.СВ.ПРИЧ. М.Р. НЕПЪЛЕН ЧЛЕН = гас·на·лия
| МИН.ДЕЯТ.СВ.ПРИЧ. М.Р. ПЪЛЕН ЧЛЕН = гас·на·ли·ят
| МИН.ДЕЯТ.СВ.ПРИЧ. Ж.Р. = гас·на·ла
| МИН.ДЕЯТ.СВ.ПРИЧ. Ж.Р. ЧЛЕН = гас·на·ла·та
| МИН.ДЕЯТ.СВ.ПРИЧ. СР.Р. = гас·на·ло
| МИН.ДЕЯТ.СВ.ПРИЧ. СР.Р. ЧЛЕН = гас·на·ло·то
| МИН.ДЕЯТ.СВ.ПРИЧ. МН.Ч. = гас·на·ли
| МИН.ДЕЯТ.СВ.ПРИЧ. МН.Ч. ЧЛЕН = гас·на·ли·те
| МИН.ДЕЯТ.НЕСВ.ПРИЧ. М.Р. = гас·нел
| МИН.ДЕЯТ.НЕСВ.ПРИЧ. М.Р. НЕПЪЛЕН ЧЛЕН = гас·не·лия
| МИН.ДЕЯТ.НЕСВ.ПРИЧ. М.Р. ПЪЛЕН ЧЛЕН = гас·не·ли·ят
| МИН.ДЕЯТ.НЕСВ.ПРИЧ. Ж.Р. = гас·не·ла
| МИН.ДЕЯТ.НЕСВ.ПРИЧ. Ж.Р. ЧЛЕН = гас·не·ла·та
| МИН.ДЕЯТ.НЕСВ.ПРИЧ. СР.Р. = гас·не·ло
| МИН.ДЕЯТ.НЕСВ.ПРИЧ. СР.Р. ЧЛЕН = гас·не·ло·то
| МИН.ДЕЯТ.НЕСВ.ПРИЧ. МН.Ч. = гас·не·ли
| МИН.ДЕЯТ.НЕСВ.ПРИЧ. МН.Ч. ЧЛЕН = гас·не·ли·те
| СЕГ.ДЕЯТ.ПРИЧ. М.Р. = —
| СЕГ.ДЕЯТ.ПРИЧ. М.Р. НЕПЪЛЕН ЧЛЕН = —
| СЕГ.ДЕЯТ.ПРИЧ. М.Р. ПЪЛЕН ЧЛЕН = —
| СЕГ.ДЕЯТ.ПРИЧ. Ж.Р. = —
| СЕГ.ДЕЯТ.ПРИЧ. Ж.Р. ЧЛЕН = —
| СЕГ.ДЕЯТ.ПРИЧ. СР.Р. = —
| СЕГ.ДЕЯТ.ПРИЧ. СР.Р. ЧЛЕН = —
| СЕГ.ДЕЯТ.ПРИЧ. МН.Ч. = —
| СЕГ.ДЕЯТ.ПРИЧ. МН.Ч. ЧЛЕН = —
| ДЕЕПРИЧАСТИЕ = —
| СКРИТИ ПРЕПРАТКИ = 
[[гасна]],
[[гаснеш]],
[[гасне]],
[[гаснем]],
[[гаснете]],
[[гаснат]],
[[гаснах]],
[[гаснахме]],
[[гаснахте]],
[[гаснаха]],
[[гаснех]],
[[гаснеше]],
[[гаснехме]],
[[гаснехте]],
[[гаснеха]],
[[гасни]],
[[гаснал]],
[[гасналия]],
[[гасналият]],
[[гаснала]],
[[гасналата]],
[[гаснало]],
[[гасналото]],
[[гаснали]],
[[гасналите]],
[[гаснел]],
[[гаснелия]],
[[гаснелият]],
[[гаснела]],
[[гаснелата]],
[[гаснело]],
[[гаснелото]],
[[гаснели]],
[[гаснелите]],
[[гаснатия]],
[[гаснатият]],
[[гасната]],
[[гаснатата]],
[[гаснато]],
[[гаснатото]],
[[гаснати]],
[[гаснатите]],
[[гаснал съм]],
[[гаснала съм]],
[[гаснало съм]],
[[гаснали сме]],
[[гаснал си]],
[[гаснала си]],
[[гаснало си]],
[[гаснали сте]],
[[гаснал е]],
[[гаснала е]],
[[гаснало е]],
[[гаснали са]],
[[бях гаснал]],
[[бях гаснала]],
[[бях гаснало]],
[[бяхме гаснали]],
[[беше гаснал]],
[[беше гаснала]],
[[беше гаснало]],
[[бяхте гаснали]],
[[бяха гаснали]],
[[ще гасна]],
[[ще гаснем]],
[[ще гаснеш]],
[[ще гаснете]],
[[ще гасне]],
[[ще гаснат]],
[[ще съм гаснал]],
[[ще съм гаснала]],
[[ще съм гаснало]],
[[ще сме гаснали]],
[[ще си гаснал]],
[[ще си гаснала]],
[[ще си гаснало]],
[[ще сте гаснали]],
[[ще е гаснал]],
[[ще е гаснала]],
[[ще е гаснало]],
[[ще са гаснали]],
[[щях да гасна]],
[[щяхме да гаснем]],
[[щеше да гаснеш]],
[[щяхте да гаснете]],
[[щеше да гасне]],
[[щяха да гаснат]],
[[щях да съм гаснал]],
[[щях да съм гаснала]],
[[щях да съм гаснало]],
[[щяхме да сме гаснали]],
[[щеше да си гаснал]],
[[щеше да си гаснала]],
[[щеше да си гаснало]],
[[щяхте да сте гаснали]],
[[щеше да е гаснал]],
[[щеше да е гаснала]],
[[щеше да е гаснало]],
[[щяха да са гаснали]],
[[гаснел съм]],
[[гаснела съм]],
[[гаснело съм]],
[[гаснели сме]],
[[гаснел си]],
[[гаснела си]],
[[гаснело си]],
[[гаснели сте]],
[[гаснел е]],
[[гаснела е]],
[[гаснело е]],
[[гаснели са]],
[[бил съм гаснал]],
[[била съм гаснала]],
[[било съм гаснало]],
[[били сме гаснали]],
[[бил си гаснал]],
[[била си гаснала]],
[[било си гаснало]],
[[били сте гаснали]],
[[бил е гаснал]],
[[била е гаснала]],
[[било е гаснало]],
[[били са гаснали]],
[[щял съм да гасна]],
[[щяла съм да гасна]],
[[щяло съм да гасна]],
[[щели сме да гаснем]],
[[щял си да гаснеш]],
[[щяла си да гаснеш]],
[[щяло си да гаснеш]],
[[щели сте да гаснете]],
[[щял да гасне]],
[[щяла да гасне]],
[[щяло да гасне]],
[[щели да гаснат]],
[[щял е да гасне]],
[[щяла е да гасне]],
[[щяло е да гасне]],
[[щели са да гаснат]],
[[щял съм да съм гаснал]],
[[щяла съм да съм гаснала]],
[[щяло съм да съм гаснало]],
[[щели сме да сме гаснали]],
[[щял си да си гаснал]],
[[щяла си да си гаснала]],
[[щяло си да си гаснало]],
[[щели сте да сте гаснали]],
[[щял да е гаснал]],
[[щяла да е гаснала]],
[[щяло да е гаснало]],
[[щели да са гаснали]],
[[щял е да е гаснал]],
[[щяла е да е гаснала]],
[[щяло е да е гаснало]],
[[щели са да са гаснали]],
[[бих гаснал]],
[[бих гаснала]],
[[бих гаснало]],
[[бихме гаснали]],
[[би гаснал]],
[[би гаснала]],
[[би гаснало]],
[[бихте гаснали]],
[[биха гаснали]],
}}</text>
      <sha1>d09o2fiu4emtzgrpem5neoxdpb8x3xp</sha1>
    </revision>
  </page>
  <page>
    <title>Шаблон:Словоформи/гастролирам</title>
    <ns>10</ns>
    <id>491370</id>
    <revision>
      <id>523352</id>
      <timestamp>2005-05-09T06:27:49Z</timestamp>
      <contributor>
        <username>Bgbot</username>
        <id>83</id>
      </contributor>
      <comment>Борислав: Шаблон със словоформи</comment>
      <model>wikitext</model>
      <format>text/x-wiki</format>
      <text bytes="22864" xml:space="preserve">{{Шаблон:Словоформи/Глагол|
  ОСНОВНА ФОРМА = гастролирам
| СЕГ.ВР., 1Л., ЕД.Ч. = гас·т·ро·ли·рам
| СЕГ.ВР., 1Л., МН.Ч. = гас·т·ро·ли·ра·ме
| СЕГ.ВР., 2Л., ЕД.Ч. = гас·т·ро·ли·раш
| СЕГ.ВР., 2Л., МН.Ч. = гас·т·ро·ли·ра·те
| СЕГ.ВР., 3Л., ЕД.Ч. = гас·т·ро·ли·ра
| СЕГ.ВР., 3Л., МН.Ч. = гас·т·ро·ли·рат
| МИН.СВ.ВР., 1Л., ЕД.Ч. = гас·т·ро·ли·рах
| МИН.СВ.ВР., 1Л., МН.Ч. = гас·т·ро·ли·рах·ме
| МИН.СВ.ВР., 2Л., ЕД.Ч. = гас·т·ро·ли·ра
| МИН.СВ.ВР., 2Л., МН.Ч. = гас·т·ро·ли·рах·те
| МИН.СВ.ВР., 3Л., ЕД.Ч. = гас·т·ро·ли·ра
| МИН.СВ.ВР., 3Л., МН.Ч. = гас·т·ро·ли·ра·ха
| МИН.НЕСВ.ВР., 1Л., ЕД.Ч. = гас·т·ро·ли·рах
| МИН.НЕСВ.ВР., 1Л., МН.Ч. = гас·т·ро·ли·рах·ме
| МИН.НЕСВ.ВР., 2Л., ЕД.Ч. = гас·т·ро·ли·ра·ше
| МИН.НЕСВ.ВР., 2Л., МН.Ч. = гас·т·ро·ли·рах·те
| МИН.НЕСВ.ВР., 3Л., ЕД.Ч. = гас·т·ро·ли·ра·ше
| МИН.НЕСВ.ВР., 3Л., МН.Ч. = гас·т·ро·ли·ра·ха
| МИН.НЕОПР.ВР., 1Л., ЕД.Ч., М.Р. = гастролирал съм
| МИН.НЕОПР.ВР., 1Л., ЕД.Ч., Ж.Р. = гастролирала съм
| МИН.НЕОПР.ВР., 1Л., ЕД.Ч., СР.Р. = гастролирало съм
| МИН.НЕОПР.ВР., 1Л., МН.Ч. = гастролирали сме
| МИН.НЕОПР.ВР., 2Л., ЕД.Ч., М.Р. = гастролирал си
| МИН.НЕОПР.ВР., 2Л., ЕД.Ч., Ж.Р. = гастролирала си
| МИН.НЕОПР.ВР., 2Л., ЕД.Ч., СР.Р. = гастролирало си
| МИН.НЕОПР.ВР., 2Л., МН.Ч. = гастролирали сте
| МИН.НЕОПР.ВР., 3Л., ЕД.Ч., М.Р. = гастролирал е
| МИН.НЕОПР.ВР., 3Л., ЕД.Ч., Ж.Р. = гастролирала е
| МИН.НЕОПР.ВР., 3Л., ЕД.Ч., СР.Р. = гастролирало е
| МИН.НЕОПР.ВР., 3Л., МН.Ч. = гастролирали са
| МИН.ПРЕД.ВР., 1Л., ЕД.Ч., М.Р. = бях гастролирал
| МИН.ПРЕД.ВР., 1Л., ЕД.Ч., Ж.Р. = бях гастролирала
| МИН.ПРЕД.ВР., 1Л., ЕД.Ч., СР.Р. = бях гастролирало
| МИН.ПРЕД.ВР., 1Л., МН.Ч. = бяхме гастролирали
| МИН.ПРЕД.ВР., 2Л., ЕД.Ч., М.Р. = беше гастролирал
| МИН.ПРЕД.ВР., 2Л., ЕД.Ч., Ж.Р. = беше гастролирала
| МИН.ПРЕД.ВР., 2Л., ЕД.Ч., СР.Р. = беше гастролирало
| МИН.ПРЕД.ВР., 2Л., МН.Ч. = бяхте гастролирали
| МИН.ПРЕД.ВР., 3Л., ЕД.Ч., М.Р. = беше гастролирал
| МИН.ПРЕД.ВР., 3Л., ЕД.Ч., Ж.Р. = беше гастролирала
| МИН.ПРЕД.ВР., 3Л., ЕД.Ч., СР.Р. = беше гастролирало
| МИН.ПРЕД.ВР., 3Л., МН.Ч. = бяха гастролирали
| БЪД.ВР., 1Л., ЕД.Ч. = ще гастролирам
| БЪД.ВР., 1Л., МН.Ч. = ще гастролираме
| БЪД.ВР., 2Л., ЕД.Ч. = ще гастролираш
| БЪД.ВР., 2Л., МН.Ч. = ще гастролирате
| БЪД.ВР., 3Л., ЕД.Ч. = ще гастролира
| БЪД.ВР., 3Л., МН.Ч. = ще гастролират
| БЪД.ПРЕД.ВР., 1Л., ЕД.Ч., М.Р. = ще съм гастролирал
| БЪД.ПРЕД.ВР., 1Л., ЕД.Ч., Ж.Р. = ще съм гастролирала
| БЪД.ПРЕД.ВР., 1Л., ЕД.Ч., СР.Р. = ще съм гастролирало
| БЪД.ПРЕД.ВР., 1Л., МН.Ч. = ще сме гастролирали
| БЪД.ПРЕД.ВР., 2Л., ЕД.Ч., М.Р. = ще си гастролирал
| БЪД.ПРЕД.ВР., 2Л., ЕД.Ч., Ж.Р. = ще си гастролирала
| БЪД.ПРЕД.ВР., 2Л., ЕД.Ч., СР.Р. = ще си гастролирало
| БЪД.ПРЕД.ВР., 2Л., МН.Ч. = ще сте гастролирали
| БЪД.ПРЕД.ВР., 3Л., ЕД.Ч., М.Р. = ще е гастролирал
| БЪД.ПРЕД.ВР., 3Л., ЕД.Ч., Ж.Р. = ще е гастролирала
| БЪД.ПРЕД.ВР., 3Л., ЕД.Ч., СР.Р. = ще е гастролирало
| БЪД.ПРЕД.ВР., 3Л., МН.Ч. = ще са гастролирали
| БЪД.ВР. В МИН., 1Л., ЕД.Ч. = щях да гастролирам
| БЪД.ВР. В МИН., 1Л., МН.Ч. = щяхме да гастролираме
| БЪД.ВР. В МИН., 2Л., ЕД.Ч. = щеше да гастролираш
| БЪД.ВР. В МИН., 2Л., МН.Ч. = щяхте да гастролирате
| БЪД.ВР. В МИН., 3Л., ЕД.Ч. = щеше да гастролира
| БЪД.ВР. В МИН., 3Л., МН.Ч. = щяха да гастролират
| БЪД.ПРЕД.ВР. В МИН., 1Л., ЕД.Ч., М.Р. = щях да съм гастролирал
| БЪД.ПРЕД.ВР. В МИН., 1Л., ЕД.Ч., Ж.Р. = щях да съм гастролирала
| БЪД.ПРЕД.ВР. В МИН., 1Л., ЕД.Ч., СР.Р. = щях да съм гастролирало
| БЪД.ПРЕД.ВР. В МИН., 1Л., МН.Ч. = щяхме да сме гастролирали
| БЪД.ПРЕД.ВР. В МИН., 2Л., ЕД.Ч., М.Р. = щеше да си гастролирал
| БЪД.ПРЕД.ВР. В МИН., 2Л., ЕД.Ч., Ж.Р. = щеше да си гастролирала
| БЪД.ПРЕД.ВР. В МИН., 2Л., ЕД.Ч., СР.Р. = щеше да си гастролирало
| БЪД.ПРЕД.ВР. В МИН., 2Л., МН.Ч. = щяхте да сте гастролирали
| БЪД.ПРЕД.ВР. В МИН., 3Л., ЕД.Ч., М.Р. = щеше да е гастролирал
| БЪД.ПРЕД.ВР. В МИН., 3Л., ЕД.Ч., Ж.Р. = щеше да е гастролирала
| БЪД.ПРЕД.ВР. В МИН., 3Л., ЕД.Ч., СР.Р. = щеше да е гастролирало
| БЪД.ПРЕД.ВР. В МИН., 3Л., МН.Ч. = щяха да са гастролирали
| ПР.НАКЛ., СЕГ.ВР., 1Л., ЕД.Ч., М.Р. = гастролирал съм
| ПР.НАКЛ., СЕГ.ВР., 1Л., ЕД.Ч., Ж.Р. = гастролирала съм
| ПР.НАКЛ., СЕГ.ВР., 1Л., ЕД.Ч., СР.Р. = гастролирало съм
| ПР.НАКЛ., СЕГ.ВР., 1Л., МН.Ч. = гастролирали сме
| ПР.НАКЛ., СЕГ.ВР., 2Л., ЕД.Ч., М.Р. = гастролирал си
| ПР.НАКЛ., СЕГ.ВР., 2Л., ЕД.Ч., Ж.Р. = гастролирала си
| ПР.НАКЛ., СЕГ.ВР., 2Л., ЕД.Ч., СР.Р. = гастролирало си
| ПР.НАКЛ., СЕГ.ВР., 2Л., МН.Ч. = гастролирали сте
| ПР.НАКЛ., СЕГ.ВР., 3Л., ЕД.Ч., М.Р. = гастролирал (е)
| ПР.НАКЛ., СЕГ.ВР., 3Л., ЕД.Ч., Ж.Р. = гастролирала (е)
| ПР.НАКЛ., СЕГ.ВР., 3Л., ЕД.Ч., СР.Р. = гастролирало (е)
| ПР.НАКЛ., СЕГ.ВР., 3Л., МН.Ч. = гастролирали (са)
| ПР.НАКЛ., МИН.СВ.ВР., 1Л., ЕД.Ч., М.Р. = гастролирал съм
| ПР.НАКЛ., МИН.СВ.ВР., 1Л., ЕД.Ч., Ж.Р. = гастролирала съм
| ПР.НАКЛ., МИН.СВ.ВР., 1Л., ЕД.Ч., СР.Р. = гастролирало съм
| ПР.НАКЛ., МИН.СВ.ВР., 1Л., МН.Ч. = гастролирали сме
| ПР.НАКЛ., МИН.СВ.ВР., 2Л., ЕД.Ч., М.Р. = гастролирал си
| ПР.НАКЛ., МИН.СВ.ВР., 2Л., ЕД.Ч., Ж.Р. = гастролирала си
| ПР.НАКЛ., МИН.СВ.ВР., 2Л., ЕД.Ч., СР.Р. = гастролирало си
| ПР.НАКЛ., МИН.СВ.ВР., 2Л., МН.Ч. = гастролирали сте
| ПР.НАКЛ., МИН.СВ.ВР., 3Л., ЕД.Ч., М.Р. = гастролирал (е)
| ПР.НАКЛ., МИН.СВ.ВР., 3Л., ЕД.Ч., Ж.Р. = гастролирала (е)
| ПР.НАКЛ., МИН.СВ.ВР., 3Л., ЕД.Ч., СР.Р. = гастролирало (е)
| ПР.НАКЛ., МИН.СВ.ВР., 3Л., МН.Ч. = гастролирали (са)
| ПР.НАКЛ., МИН.НЕОПР.ВР., 1Л., ЕД.Ч., М.Р. = бил съм гастролирал
| ПР.НАКЛ., МИН.НЕОПР.ВР., 1Л., ЕД.Ч., Ж.Р. = била съм гастролирала
| ПР.НАКЛ., МИН.НЕОПР.ВР., 1Л., ЕД.Ч., СР.Р. = било съм гастролирало
| ПР.НАКЛ., МИН.НЕОПР.ВР., 1Л., МН.Ч. = били сме гастролирали
| ПР.НАКЛ., МИН.НЕОПР.ВР., 2Л., ЕД.Ч., М.Р. = бил си гастролирал
| ПР.НАКЛ., МИН.НЕОПР.ВР., 2Л., ЕД.Ч., Ж.Р. = била си гастролирала
| ПР.НАКЛ., МИН.НЕОПР.ВР., 2Л., ЕД.Ч., СР.Р. = било си гастролирало
| ПР.НАКЛ., МИН.НЕОПР.ВР., 2Л., МН.Ч. = били сте гастролирали
| ПР.НАКЛ., МИН.НЕОПР.ВР., 3Л., ЕД.Ч., М.Р. = бил (е) гастролирал
| ПР.НАКЛ., МИН.НЕОПР.ВР., 3Л., ЕД.Ч., Ж.Р. = била (е) гастролирала
| ПР.НАКЛ., МИН.НЕОПР.ВР., 3Л., ЕД.Ч., СР.Р. = било (е) гастролирало
| ПР.НАКЛ., МИН.НЕОПР.ВР., 3Л., МН.Ч. = били (са) гастролирали
| ПР.НАКЛ., БЪД.ВР., 1Л., ЕД.Ч., М.Р. = щял съм да гастролирам
| ПР.НАКЛ., БЪД.ВР., 1Л., ЕД.Ч., Ж.Р. = щяла съм да гастролирам
| ПР.НАКЛ., БЪД.ВР., 1Л., ЕД.Ч., СР.Р. = щяло съм да гастролирам
| ПР.НАКЛ., БЪД.ВР., 1Л., МН.Ч. = щели сме да гастролираме
| ПР.НАКЛ., БЪД.ВР., 2Л., ЕД.Ч., М.Р. = щял си да гастролираш
| ПР.НАКЛ., БЪД.ВР., 2Л., ЕД.Ч., Ж.Р. = щяла си да гастролираш
| ПР.НАКЛ., БЪД.ВР., 2Л., ЕД.Ч., СР.Р. = щяло си да гастролираш
| ПР.НАКЛ., БЪД.ВР., 2Л., МН.Ч. = щели сте да гастролирате
| ПР.НАКЛ., БЪД.ВР., 3Л., ЕД.Ч., М.Р. = щял (е) да гастролира
| ПР.НАКЛ., БЪД.ВР., 3Л., ЕД.Ч., Ж.Р. = щяла (е) да гастролира
| ПР.НАКЛ., БЪД.ВР., 3Л., ЕД.Ч., СР.Р. = щяло (е) да гастролира
| ПР.НАКЛ., БЪД.ВР., 3Л., МН.Ч. = щели (са) да гастролират
| ПР.НАКЛ., БЪД.ПРЕД.ВР., 1Л., ЕД.Ч., М.Р. = щял съм да съм гастролирал
| ПР.НАКЛ., БЪД.ПРЕД.ВР., 1Л., ЕД.Ч., Ж.Р. = щяла съм да съм гастролирала
| ПР.НАКЛ., БЪД.ПРЕД.ВР., 1Л., ЕД.Ч., СР.Р. = щяло съм да съм гастролирало
| ПР.НАКЛ., БЪД.ПРЕД.ВР., 1Л., МН.Ч. = щели сме да сме гастролирали
| ПР.НАКЛ., БЪД.ПРЕД.ВР., 2Л., ЕД.Ч., М.Р. = щял си да си гастролирал
| ПР.НАКЛ., БЪД.ПРЕД.ВР., 2Л., ЕД.Ч., Ж.Р. = щяла си да си гастролирала
| ПР.НАКЛ., БЪД.ПРЕД.ВР., 2Л., ЕД.Ч., СР.Р. = щяло си да си гастролирало
| ПР.НАКЛ., БЪД.ПРЕД.ВР., 2Л., МН.Ч. = щели сте да сте гастролирали
| ПР.НАКЛ., БЪД.ПРЕД.ВР., 3Л., ЕД.Ч., М.Р. = щял (е) да е гастролирал
| ПР.НАКЛ., БЪД.ПРЕД.ВР., 3Л., ЕД.Ч., Ж.Р. = щяла (е) да е гастролирала
| ПР.НАКЛ., БЪД.ПРЕД.ВР., 3Л., ЕД.Ч., СР.Р. = щяло (е) да е гастролирало
| ПР.НАКЛ., БЪД.ПРЕД.ВР., 3Л., МН.Ч. = щели (са) да са гастролирали
| УСЛОВНО НАКЛОНЕНИЕ, 1Л., ЕД.Ч., М.Р. = бих гастролирал
| УСЛОВНО НАКЛОНЕНИЕ, 1Л., ЕД.Ч., Ж.Р. = бих гастролирала
| УСЛОВНО НАКЛОНЕНИЕ, 1Л., ЕД.Ч., СР.Р. = бих гастролирало
| УСЛОВНО НАКЛОНЕНИЕ, 1Л., МН.Ч. = бихме гастролирали
| УСЛОВНО НАКЛОНЕНИЕ, 2Л., ЕД.Ч., М.Р. = би гастролирал
| УСЛОВНО НАКЛОНЕНИЕ, 2Л., ЕД.Ч., Ж.Р. = би гастролирала
| УСЛОВНО НАКЛОНЕНИЕ, 2Л., ЕД.Ч., СР.Р. = би гастролирало
| УСЛОВНО НАКЛОНЕНИЕ, 2Л., МН.Ч. = бихте гастролирали
| УСЛОВНО НАКЛОНЕНИЕ, 3Л., ЕД.Ч., М.Р. = би гастролирал
| УСЛОВНО НАКЛОНЕНИЕ, 3Л., ЕД.Ч., Ж.Р. = би гастролирала
| УСЛОВНО НАКЛОНЕНИЕ, 3Л., ЕД.Ч., СР.Р. = би гастролирало
| УСЛОВНО НАКЛОНЕНИЕ, 3Л., МН.Ч. = биха гастролирали
| ПОВЕЛИТЕЛНО НАКЛОНЕНИЕ, ЕД.Ч. = гас·т·ро·ли·рай
| ПОВЕЛИТЕЛНО НАКЛОНЕНИЕ, МН.Ч. = гас·т·ро·ли·рай·те
| МИН.СТРАД.ПРИЧ. М.Р. = гас·т·ро·ли·ран
| МИН.СТРАД.ПРИЧ. М.Р. НЕПЪЛЕН ЧЛЕН = гас·т·ро·ли·ра·ния
| МИН.СТРАД.ПРИЧ. М.Р. ПЪЛЕН ЧЛЕН = гас·т·ро·ли·ра·ни·ят
| МИН.СТРАД.ПРИЧ. Ж.Р. = гас·т·ро·ли·ра·на
| МИН.СТРАД.ПРИЧ. Ж.Р. ЧЛЕН = гас·т·ро·ли·ра·на·та
| МИН.СТРАД.ПРИЧ. СР.Р. = гас·т·ро·ли·ра·но
| МИН.СТРАД.ПРИЧ. СР.Р. ЧЛЕН = гас·т·ро·ли·ра·но·то
| МИН.СТРАД.ПРИЧ. МН.Ч. = гас·т·ро·ли·ра·ни
| МИН.СТРАД.ПРИЧ. МН.Ч. ЧЛЕН = гас·т·ро·ли·ра·ни·те
| МИН.ДЕЯТ.СВ.ПРИЧ. М.Р. = гас·т·ро·ли·рал
| МИН.ДЕЯТ.СВ.ПРИЧ. М.Р. НЕПЪЛЕН ЧЛЕН = гас·т·ро·ли·ра·лия
| МИН.ДЕЯТ.СВ.ПРИЧ. М.Р. ПЪЛЕН ЧЛЕН = гас·т·ро·ли·ра·ли·ят
| МИН.ДЕЯТ.СВ.ПРИЧ. Ж.Р. = гас·т·ро·ли·ра·ла
| МИН.ДЕЯТ.СВ.ПРИЧ. Ж.Р. ЧЛЕН = гас·т·ро·ли·ра·ла·та
| МИН.ДЕЯТ.СВ.ПРИЧ. СР.Р. = гас·т·ро·ли·ра·ло
| МИН.ДЕЯТ.СВ.ПРИЧ. СР.Р. ЧЛЕН = гас·т·ро·ли·ра·ло·то
| МИН.ДЕЯТ.СВ.ПРИЧ. МН.Ч. = гас·т·ро·ли·ра·ли
| МИН.ДЕЯТ.СВ.ПРИЧ. МН.Ч. ЧЛЕН = гас·т·ро·ли·ра·ли·те
| МИН.ДЕЯТ.НЕСВ.ПРИЧ. М.Р. = гас·т·ро·ли·рал
| МИН.ДЕЯТ.НЕСВ.ПРИЧ. М.Р. НЕПЪЛЕН ЧЛЕН = гас·т·ро·ли·ра·лия
| МИН.ДЕЯТ.НЕСВ.ПРИЧ. М.Р. ПЪЛЕН ЧЛЕН = гас·т·ро·ли·ра·ли·ят
| МИН.ДЕЯТ.НЕСВ.ПРИЧ. Ж.Р. = гас·т·ро·ли·ра·ла
| МИН.ДЕЯТ.НЕСВ.ПРИЧ. Ж.Р. ЧЛЕН = гас·т·ро·ли·ра·ла·та
| МИН.ДЕЯТ.НЕСВ.ПРИЧ. СР.Р. = гас·т·ро·ли·ра·ло
| МИН.ДЕЯТ.НЕСВ.ПРИЧ. СР.Р. ЧЛЕН = гас·т·ро·ли·ра·ло·то
| МИН.ДЕЯТ.НЕСВ.ПРИЧ. МН.Ч. = гас·т·ро·ли·ра·ли
| МИН.ДЕЯТ.НЕСВ.ПРИЧ. МН.Ч. ЧЛЕН = гас·т·ро·ли·ра·ли·те
| СЕГ.ДЕЯТ.ПРИЧ. М.Р. = гас·т·ро·ли·ращ
| СЕГ.ДЕЯТ.ПРИЧ. М.Р. НЕПЪЛЕН ЧЛЕН = гас·т·ро·ли·ра·щия
| СЕГ.ДЕЯТ.ПРИЧ. М.Р. ПЪЛЕН ЧЛЕН = гас·т·ро·ли·ра·щи·ят
| СЕГ.ДЕЯТ.ПРИЧ. Ж.Р. = гас·т·ро·ли·ра·ща
| СЕГ.ДЕЯТ.ПРИЧ. Ж.Р. ЧЛЕН = гас·т·ро·ли·ра·ща·та
| СЕГ.ДЕЯТ.ПРИЧ. СР.Р. = гас·т·ро·ли·ра·що
| СЕГ.ДЕЯТ.ПРИЧ. СР.Р. ЧЛЕН = гас·т·ро·ли·ра·що·то
| СЕГ.ДЕЯТ.ПРИЧ. МН.Ч. = гас·т·ро·ли·ра·щи
| СЕГ.ДЕЯТ.ПРИЧ. МН.Ч. ЧЛЕН = гас·т·ро·ли·ра·щи·те
| ДЕЕПРИЧАСТИЕ = гас·т·ро·ли·рай·ки
| СКРИТИ ПРЕПРАТКИ = 
[[гастролирам]],
[[гастролираш]],
[[гастролира]],
[[гастролираме]],
[[гастролирате]],
[[гастролират]],
[[гастролирах]],
[[гастролирахме]],
[[гастролирахте]],
[[гастролираха]],
[[гастролираше]],
[[гастролирай]],
[[гастролирайте]],
[[гастролирал]],
[[гастролиралия]],
[[гастролиралият]],
[[гастролирала]],
[[гастролиралата]],
[[гастролирало]],
[[гастролиралото]],
[[гастролирали]],
[[гастролиралите]],
[[гастролиран]],
[[гастролирания]],
[[гастролираният]],
[[гастролирана]],
[[гастролираната]],
[[гастролирано]],
[[гастролираното]],
[[гастролирани]],
[[гастролираните]],
[[гастролиращ]],
[[гастролиращия]],
[[гастролиращият]],
[[гастролираща]],
[[гастролиращата]],
[[гастролиращо]],
[[гастролиращото]],
[[гастролиращи]],
[[гастролиращите]],
[[гастролирайки]],
[[гастролирал съм]],
[[гастролирала съм]],
[[гастролирало съм]],
[[гастролирали сме]],
[[гастролирал си]],
[[гастролирала си]],
[[гастролирало си]],
[[гастролирали сте]],
[[гастролирал е]],
[[гастролирала е]],
[[гастролирало е]],
[[гастролирали са]],
[[бях гастролирал]],
[[бях гастролирала]],
[[бях гастролирало]],
[[бяхме гастролирали]],
[[беше гастролирал]],
[[беше гастролирала]],
[[беше гастролирало]],
[[бяхте гастролирали]],
[[бяха гастролирали]],
[[ще гастролирам]],
[[ще гастролираме]],
[[ще гастролираш]],
[[ще гастролирате]],
[[ще гастролира]],
[[ще гастролират]],
[[ще съм гастролирал]],
[[ще съм гастролирала]],
[[ще съм гастролирало]],
[[ще сме гастролирали]],
[[ще си гастролирал]],
[[ще си гастролирала]],
[[ще си гастролирало]],
[[ще сте гастролирали]],
[[ще е гастролирал]],
[[ще е гастролирала]],
[[ще е гастролирало]],
[[ще са гастролирали]],
[[щях да гастролирам]],
[[щяхме да гастролираме]],
[[щеше да гастролираш]],
[[щяхте да гастролирате]],
[[щеше да гастролира]],
[[щяха да гастролират]],
[[щях да съм гастролирал]],
[[щях да съм гастролирала]],
[[щях да съм гастролирало]],
[[щяхме да сме гастролирали]],
[[щеше да си гастролирал]],
[[щеше да си гастролирала]],
[[щеше да си гастролирало]],
[[щяхте да сте гастролирали]],
[[щеше да е гастролирал]],
[[щеше да е гастролирала]],
[[щеше да е гастролирало]],
[[щяха да са гастролирали]],
[[бил съм гастролирал]],
[[била съм гастролирала]],
[[било съм гастролирало]],
[[били сме гастролирали]],
[[бил си гастролирал]],
[[била си гастролирала]],
[[било си гастролирало]],
[[били сте гастролирали]],
[[бил е гастролирал]],
[[била е гастролирала]],
[[било е гастролирало]],
[[били са гастролирали]],
[[щял съм да гастролирам]],
[[щяла съм да гастролирам]],
[[щяло съм да гастролирам]],
[[щели сме да гастролираме]],
[[щял си да гастролираш]],
[[щяла си да гастролираш]],
[[щяло си да гастролираш]],
[[щели сте да гастролирате]],
[[щял да гастролира]],
[[щяла да гастролира]],
[[щяло да гастролира]],
[[щели да гастролират]],
[[щял е да гастролира]],
[[щяла е да гастролира]],
[[щяло е да гастролира]],
[[щели са да гастролират]],
[[щял съм да съм гастролирал]],
[[щяла съм да съм гастролирала]],
[[щяло съм да съм гастролирало]],
[[щели сме да сме гастролирали]],
[[щял си да си гастролирал]],
[[щяла си да си гастролирала]],
[[щяло си да си гастролирало]],
[[щели сте да сте гастролирали]],
[[щял да е гастролирал]],
[[щяла да е гастролирала]],
[[щяло да е гастролирало]],
[[щели да са гастролирали]],
[[щял е да е гастролирал]],
[[щяла е да е гастролирала]],
[[щяло е да е гастролирало]],
[[щели са да са гастролирали]],
[[бих гастролирал]],
[[бих гастролирала]],
[[бих гастролирало]],
[[бихме гастролирали]],
[[би гастролирал]],
[[би гастролирала]],
[[би гастролирало]],
[[бихте гастролирали]],
[[биха гастролирали]],
}}</text>
      <sha1>45vx9nqiel008g9gz7aecknuwp4ih2i</sha1>
    </revision>
  </page>
  <page>
    <title>Шаблон:Словоформи/гася</title>
    <ns>10</ns>
    <id>448123</id>
    <revision>
      <id>480105</id>
      <timestamp>2005-05-07T20:03:13Z</timestamp>
      <contributor>
        <username>Bgbot</username>
        <id>83</id>
      </contributor>
      <comment>Борислав: Шаблон със словоформи</comment>
      <model>wikitext</model>
      <format>text/x-wiki</format>
      <text bytes="18890" xml:space="preserve">{{Шаблон:Словоформи/Глагол|
  ОСНОВНА ФОРМА = гася
| СЕГ.ВР., 1Л., ЕД.Ч. = га·ся
| СЕГ.ВР., 1Л., МН.Ч. = га·сим
| СЕГ.ВР., 2Л., ЕД.Ч. = га·сиш
| СЕГ.ВР., 2Л., МН.Ч. = га·си·те
| СЕГ.ВР., 3Л., ЕД.Ч. = га·си
| СЕГ.ВР., 3Л., МН.Ч. = га·сят
| МИН.СВ.ВР., 1Л., ЕД.Ч. = га·сих
| МИН.СВ.ВР., 1Л., МН.Ч. = га·сих·ме
| МИН.СВ.ВР., 2Л., ЕД.Ч. = га·си
| МИН.СВ.ВР., 2Л., МН.Ч. = га·сих·те
| МИН.СВ.ВР., 3Л., ЕД.Ч. = га·си
| МИН.СВ.ВР., 3Л., МН.Ч. = га·си·ха
| МИН.НЕСВ.ВР., 1Л., ЕД.Ч. = га·сях
| МИН.НЕСВ.ВР., 1Л., МН.Ч. = га·сях·ме
| МИН.НЕСВ.ВР., 2Л., ЕД.Ч. = га·се·ше
| МИН.НЕСВ.ВР., 2Л., МН.Ч. = га·сях·те
| МИН.НЕСВ.ВР., 3Л., ЕД.Ч. = га·се·ше
| МИН.НЕСВ.ВР., 3Л., МН.Ч. = га·ся·ха
| МИН.НЕОПР.ВР., 1Л., ЕД.Ч., М.Р. = гасил съм
| МИН.НЕОПР.ВР., 1Л., ЕД.Ч., Ж.Р. = гасила съм
| МИН.НЕОПР.ВР., 1Л., ЕД.Ч., СР.Р. = гасило съм
| МИН.НЕОПР.ВР., 1Л., МН.Ч. = гасили сме
| МИН.НЕОПР.ВР., 2Л., ЕД.Ч., М.Р. = гасил си
| МИН.НЕОПР.ВР., 2Л., ЕД.Ч., Ж.Р. = гасила си
| МИН.НЕОПР.ВР., 2Л., ЕД.Ч., СР.Р. = гасило си
| МИН.НЕОПР.ВР., 2Л., МН.Ч. = гасили сте
| МИН.НЕОПР.ВР., 3Л., ЕД.Ч., М.Р. = гасил е
| МИН.НЕОПР.ВР., 3Л., ЕД.Ч., Ж.Р. = гасила е
| МИН.НЕОПР.ВР., 3Л., ЕД.Ч., СР.Р. = гасило е
| МИН.НЕОПР.ВР., 3Л., МН.Ч. = гасили са
| МИН.ПРЕД.ВР., 1Л., ЕД.Ч., М.Р. = бях гасил
| МИН.ПРЕД.ВР., 1Л., ЕД.Ч., Ж.Р. = бях гасила
| МИН.ПРЕД.ВР., 1Л., ЕД.Ч., СР.Р. = бях гасило
| МИН.ПРЕД.ВР., 1Л., МН.Ч. = бяхме гасили
| МИН.ПРЕД.ВР., 2Л., ЕД.Ч., М.Р. = беше гасил
| МИН.ПРЕД.ВР., 2Л., ЕД.Ч., Ж.Р. = беше гасила
| МИН.ПРЕД.ВР., 2Л., ЕД.Ч., СР.Р. = беше гасило
| МИН.ПРЕД.ВР., 2Л., МН.Ч. = бяхте гасили
| МИН.ПРЕД.ВР., 3Л., ЕД.Ч., М.Р. = беше гасил
| МИН.ПРЕД.ВР., 3Л., ЕД.Ч., Ж.Р. = беше гасила
| МИН.ПРЕД.ВР., 3Л., ЕД.Ч., СР.Р. = беше гасило
| МИН.ПРЕД.ВР., 3Л., МН.Ч. = бяха гасили
| БЪД.ВР., 1Л., ЕД.Ч. = ще гася
| БЪД.ВР., 1Л., МН.Ч. = ще гасим
| БЪД.ВР., 2Л., ЕД.Ч. = ще гасиш
| БЪД.ВР., 2Л., МН.Ч. = ще гасите
| БЪД.ВР., 3Л., ЕД.Ч. = ще гаси
| БЪД.ВР., 3Л., МН.Ч. = ще гасят
| БЪД.ПРЕД.ВР., 1Л., ЕД.Ч., М.Р. = ще съм гасил
| БЪД.ПРЕД.ВР., 1Л., ЕД.Ч., Ж.Р. = ще съм гасила
| БЪД.ПРЕД.ВР., 1Л., ЕД.Ч., СР.Р. = ще съм гасило
| БЪД.ПРЕД.ВР., 1Л., МН.Ч. = ще сме гасили
| БЪД.ПРЕД.ВР., 2Л., ЕД.Ч., М.Р. = ще си гасил
| БЪД.ПРЕД.ВР., 2Л., ЕД.Ч., Ж.Р. = ще си гасила
| БЪД.ПРЕД.ВР., 2Л., ЕД.Ч., СР.Р. = ще си гасило
| БЪД.ПРЕД.ВР., 2Л., МН.Ч. = ще сте гасили
| БЪД.ПРЕД.ВР., 3Л., ЕД.Ч., М.Р. = ще е гасил
| БЪД.ПРЕД.ВР., 3Л., ЕД.Ч., Ж.Р. = ще е гасила
| БЪД.ПРЕД.ВР., 3Л., ЕД.Ч., СР.Р. = ще е гасило
| БЪД.ПРЕД.ВР., 3Л., МН.Ч. = ще са гасили
| БЪД.ВР. В МИН., 1Л., ЕД.Ч. = щях да гася
| БЪД.ВР. В МИН., 1Л., МН.Ч. = щяхме да гасим
| БЪД.ВР. В МИН., 2Л., ЕД.Ч. = щеше да гасиш
| БЪД.ВР. В МИН., 2Л., МН.Ч. = щяхте да гасите
| БЪД.ВР. В МИН., 3Л., ЕД.Ч. = щеше да гаси
| БЪД.ВР. В МИН., 3Л., МН.Ч. = щяха да гасят
| БЪД.ПРЕД.ВР. В МИН., 1Л., ЕД.Ч., М.Р. = щях да съм гасил
| БЪД.ПРЕД.ВР. В МИН., 1Л., ЕД.Ч., Ж.Р. = щях да съм гасила
| БЪД.ПРЕД.ВР. В МИН., 1Л., ЕД.Ч., СР.Р. = щях да съм гасило
| БЪД.ПРЕД.ВР. В МИН., 1Л., МН.Ч. = щяхме да сме гасили
| БЪД.ПРЕД.ВР. В МИН., 2Л., ЕД.Ч., М.Р. = щеше да си гасил
| БЪД.ПРЕД.ВР. В МИН., 2Л., ЕД.Ч., Ж.Р. = щеше да си гасила
| БЪД.ПРЕД.ВР. В МИН., 2Л., ЕД.Ч., СР.Р. = щеше да си гасило
| БЪД.ПРЕД.ВР. В МИН., 2Л., МН.Ч. = щяхте да сте гасили
| БЪД.ПРЕД.ВР. В МИН., 3Л., ЕД.Ч., М.Р. = щеше да е гасил
| БЪД.ПРЕД.ВР. В МИН., 3Л., ЕД.Ч., Ж.Р. = щеше да е гасила
| БЪД.ПРЕД.ВР. В МИН., 3Л., ЕД.Ч., СР.Р. = щеше да е гасило
| БЪД.ПРЕД.ВР. В МИН., 3Л., МН.Ч. = щяха да са гасили
| ПР.НАКЛ., СЕГ.ВР., 1Л., ЕД.Ч., М.Р. = гасял съм
| ПР.НАКЛ., СЕГ.ВР., 1Л., ЕД.Ч., Ж.Р. = гасяла съм
| ПР.НАКЛ., СЕГ.ВР., 1Л., ЕД.Ч., СР.Р. = гасяло съм
| ПР.НАКЛ., СЕГ.ВР., 1Л., МН.Ч. = гасели сме
| ПР.НАКЛ., СЕГ.ВР., 2Л., ЕД.Ч., М.Р. = гасял си
| ПР.НАКЛ., СЕГ.ВР., 2Л., ЕД.Ч., Ж.Р. = гасяла си
| ПР.НАКЛ., СЕГ.ВР., 2Л., ЕД.Ч., СР.Р. = гасяло си
| ПР.НАКЛ., СЕГ.ВР., 2Л., МН.Ч. = гасели сте
| ПР.НАКЛ., СЕГ.ВР., 3Л., ЕД.Ч., М.Р. = гасял (е)
| ПР.НАКЛ., СЕГ.ВР., 3Л., ЕД.Ч., Ж.Р. = гасяла (е)
| ПР.НАКЛ., СЕГ.ВР., 3Л., ЕД.Ч., СР.Р. = гасяло (е)
| ПР.НАКЛ., СЕГ.ВР., 3Л., МН.Ч. = гасели (са)
| ПР.НАКЛ., МИН.СВ.ВР., 1Л., ЕД.Ч., М.Р. = гасил съм
| ПР.НАКЛ., МИН.СВ.ВР., 1Л., ЕД.Ч., Ж.Р. = гасила съм
| ПР.НАКЛ., МИН.СВ.ВР., 1Л., ЕД.Ч., СР.Р. = гасило съм
| ПР.НАКЛ., МИН.СВ.ВР., 1Л., МН.Ч. = гасили сме
| ПР.НАКЛ., МИН.СВ.ВР., 2Л., ЕД.Ч., М.Р. = гасил си
| ПР.НАКЛ., МИН.СВ.ВР., 2Л., ЕД.Ч., Ж.Р. = гасила си
| ПР.НАКЛ., МИН.СВ.ВР., 2Л., ЕД.Ч., СР.Р. = гасило си
| ПР.НАКЛ., МИН.СВ.ВР., 2Л., МН.Ч. = гасили сте
| ПР.НАКЛ., МИН.СВ.ВР., 3Л., ЕД.Ч., М.Р. = гасил (е)
| ПР.НАКЛ., МИН.СВ.ВР., 3Л., ЕД.Ч., Ж.Р. = гасила (е)
| ПР.НАКЛ., МИН.СВ.ВР., 3Л., ЕД.Ч., СР.Р. = гасило (е)
| ПР.НАКЛ., МИН.СВ.ВР., 3Л., МН.Ч. = гасили (са)
| ПР.НАКЛ., МИН.НЕОПР.ВР., 1Л., ЕД.Ч., М.Р. = бил съм гасил
| ПР.НАКЛ., МИН.НЕОПР.ВР., 1Л., ЕД.Ч., Ж.Р. = била съм гасила
| ПР.НАКЛ., МИН.НЕОПР.ВР., 1Л., ЕД.Ч., СР.Р. = било съм гасило
| ПР.НАКЛ., МИН.НЕОПР.ВР., 1Л., МН.Ч. = били сме гасили
| ПР.НАКЛ., МИН.НЕОПР.ВР., 2Л., ЕД.Ч., М.Р. = бил си гасил
| ПР.НАКЛ., МИН.НЕОПР.ВР., 2Л., ЕД.Ч., Ж.Р. = била си гасила
| ПР.НАКЛ., МИН.НЕОПР.ВР., 2Л., ЕД.Ч., СР.Р. = било си гасило
| ПР.НАКЛ., МИН.НЕОПР.ВР., 2Л., МН.Ч. = били сте гасили
| ПР.НАКЛ., МИН.НЕОПР.ВР., 3Л., ЕД.Ч., М.Р. = бил (е) гасил
| ПР.НАКЛ., МИН.НЕОПР.ВР., 3Л., ЕД.Ч., Ж.Р. = била (е) гасила
| ПР.НАКЛ., МИН.НЕОПР.ВР., 3Л., ЕД.Ч., СР.Р. = било (е) гасило
| ПР.НАКЛ., МИН.НЕОПР.ВР., 3Л., МН.Ч. = били (са) гасили
| ПР.НАКЛ., БЪД.ВР., 1Л., ЕД.Ч., М.Р. = щял съм да гася
| ПР.НАКЛ., БЪД.ВР., 1Л., ЕД.Ч., Ж.Р. = щяла съм да гася
| ПР.НАКЛ., БЪД.ВР., 1Л., ЕД.Ч., СР.Р. = щяло съм да гася
| ПР.НАКЛ., БЪД.ВР., 1Л., МН.Ч. = щели сме да гасим
| ПР.НАКЛ., БЪД.ВР., 2Л., ЕД.Ч., М.Р. = щял си да гасиш
| ПР.НАКЛ., БЪД.ВР., 2Л., ЕД.Ч., Ж.Р. = щяла си да гасиш
| ПР.НАКЛ., БЪД.ВР., 2Л., ЕД.Ч., СР.Р. = щяло си да гасиш
| ПР.НАКЛ., БЪД.ВР., 2Л., МН.Ч. = щели сте да гасите
| ПР.НАКЛ., БЪД.ВР., 3Л., ЕД.Ч., М.Р. = щял (е) да гаси
| ПР.НАКЛ., БЪД.ВР., 3Л., ЕД.Ч., Ж.Р. = щяла (е) да гаси
| ПР.НАКЛ., БЪД.ВР., 3Л., ЕД.Ч., СР.Р. = щяло (е) да гаси
| ПР.НАКЛ., БЪД.ВР., 3Л., МН.Ч. = щели (са) да гасят
| ПР.НАКЛ., БЪД.ПРЕД.ВР., 1Л., ЕД.Ч., М.Р. = щял съм да съм гасил
| ПР.НАКЛ., БЪД.ПРЕД.ВР., 1Л., ЕД.Ч., Ж.Р. = щяла съм да съм гасила
| ПР.НАКЛ., БЪД.ПРЕД.ВР., 1Л., ЕД.Ч., СР.Р. = щяло съм да съм гасило
| ПР.НАКЛ., БЪД.ПРЕД.ВР., 1Л., МН.Ч. = щели сме да сме гасили
| ПР.НАКЛ., БЪД.ПРЕД.ВР., 2Л., ЕД.Ч., М.Р. = щял си да си гасил
| ПР.НАКЛ., БЪД.ПРЕД.ВР., 2Л., ЕД.Ч., Ж.Р. = щяла си да си гасила
| ПР.НАКЛ., БЪД.ПРЕД.ВР., 2Л., ЕД.Ч., СР.Р. = щяло си да си гасило
| ПР.НАКЛ., БЪД.ПРЕД.ВР., 2Л., МН.Ч. = щели сте да сте гасили
| ПР.НАКЛ., БЪД.ПРЕД.ВР., 3Л., ЕД.Ч., М.Р. = щял (е) да е гасил
| ПР.НАКЛ., БЪД.ПРЕД.ВР., 3Л., ЕД.Ч., Ж.Р. = щяла (е) да е гасила
| ПР.НАКЛ., БЪД.ПРЕД.ВР., 3Л., ЕД.Ч., СР.Р. = щяло (е) да е гасило
| ПР.НАКЛ., БЪД.ПРЕД.ВР., 3Л., МН.Ч. = щели (са) да са гасили
| УСЛОВНО НАКЛОНЕНИЕ, 1Л., ЕД.Ч., М.Р. = бих гасил
| УСЛОВНО НАКЛОНЕНИЕ, 1Л., ЕД.Ч., Ж.Р. = бих гасила
| УСЛОВНО НАКЛОНЕНИЕ, 1Л., ЕД.Ч., СР.Р. = бих гасило
| УСЛОВНО НАКЛОНЕНИЕ, 1Л., МН.Ч. = бихме гасили
| УСЛОВНО НАКЛОНЕНИЕ, 2Л., ЕД.Ч., М.Р. = би гасил
| УСЛОВНО НАКЛОНЕНИЕ, 2Л., ЕД.Ч., Ж.Р. = би гасила
| УСЛОВНО НАКЛОНЕНИЕ, 2Л., ЕД.Ч., СР.Р. = би гасило
| УСЛОВНО НАКЛОНЕНИЕ, 2Л., МН.Ч. = бихте гасили
| УСЛОВНО НАКЛОНЕНИЕ, 3Л., ЕД.Ч., М.Р. = би гасил
| УСЛОВНО НАКЛОНЕНИЕ, 3Л., ЕД.Ч., Ж.Р. = би гасила
| УСЛОВНО НАКЛОНЕНИЕ, 3Л., ЕД.Ч., СР.Р. = би гасило
| УСЛОВНО НАКЛОНЕНИЕ, 3Л., МН.Ч. = биха гасили
| ПОВЕЛИТЕЛНО НАКЛОНЕНИЕ, ЕД.Ч. = га·си
| ПОВЕЛИТЕЛНО НАКЛОНЕНИЕ, МН.Ч. = га·се·те
| МИН.СТРАД.ПРИЧ. М.Р. = га·сен
| МИН.СТРАД.ПРИЧ. М.Р. НЕПЪЛЕН ЧЛЕН = га·се·ния
| МИН.СТРАД.ПРИЧ. М.Р. ПЪЛЕН ЧЛЕН = га·се·ни·ят
| МИН.СТРАД.ПРИЧ. Ж.Р. = га·се·на
| МИН.СТРАД.ПРИЧ. Ж.Р. ЧЛЕН = га·се·на·та
| МИН.СТРАД.ПРИЧ. СР.Р. = га·се·но
| МИН.СТРАД.ПРИЧ. СР.Р. ЧЛЕН = га·се·но·то
| МИН.СТРАД.ПРИЧ. МН.Ч. = га·се·ни
| МИН.СТРАД.ПРИЧ. МН.Ч. ЧЛЕН = га·се·ни·те
| МИН.ДЕЯТ.СВ.ПРИЧ. М.Р. = га·сил
| МИН.ДЕЯТ.СВ.ПРИЧ. М.Р. НЕПЪЛЕН ЧЛЕН = га·си·лия
| МИН.ДЕЯТ.СВ.ПРИЧ. М.Р. ПЪЛЕН ЧЛЕН = га·си·ли·ят
| МИН.ДЕЯТ.СВ.ПРИЧ. Ж.Р. = га·си·ла
| МИН.ДЕЯТ.СВ.ПРИЧ. Ж.Р. ЧЛЕН = га·си·ла·та
| МИН.ДЕЯТ.СВ.ПРИЧ. СР.Р. = га·си·ло
| МИН.ДЕЯТ.СВ.ПРИЧ. СР.Р. ЧЛЕН = га·си·ло·то
| МИН.ДЕЯТ.СВ.ПРИЧ. МН.Ч. = га·си·ли
| МИН.ДЕЯТ.СВ.ПРИЧ. МН.Ч. ЧЛЕН = га·си·ли·те
| МИН.ДЕЯТ.НЕСВ.ПРИЧ. М.Р. = га·сял
| МИН.ДЕЯТ.НЕСВ.ПРИЧ. М.Р. НЕПЪЛЕН ЧЛЕН = га·ся·лия
| МИН.ДЕЯТ.НЕСВ.ПРИЧ. М.Р. ПЪЛЕН ЧЛЕН = га·ся·ли·ят
| МИН.ДЕЯТ.НЕСВ.ПРИЧ. Ж.Р. = га·ся·ла
| МИН.ДЕЯТ.НЕСВ.ПРИЧ. Ж.Р. ЧЛЕН = га·ся·ла·та
| МИН.ДЕЯТ.НЕСВ.ПРИЧ. СР.Р. = га·ся·ло
| МИН.ДЕЯТ.НЕСВ.ПРИЧ. СР.Р. ЧЛЕН = га·ся·ло·то
| МИН.ДЕЯТ.НЕСВ.ПРИЧ. МН.Ч. = га·се·ли
| МИН.ДЕЯТ.НЕСВ.ПРИЧ. МН.Ч. ЧЛЕН = га·се·ли·те
| СЕГ.ДЕЯТ.ПРИЧ. М.Р. = га·сящ
| СЕГ.ДЕЯТ.ПРИЧ. М.Р. НЕПЪЛЕН ЧЛЕН = га·ся·щия
| СЕГ.ДЕЯТ.ПРИЧ. М.Р. ПЪЛЕН ЧЛЕН = га·ся·щи·ят
| СЕГ.ДЕЯТ.ПРИЧ. Ж.Р. = га·ся·ща
| СЕГ.ДЕЯТ.ПРИЧ. Ж.Р. ЧЛЕН = га·ся·ща·та
| СЕГ.ДЕЯТ.ПРИЧ. СР.Р. = га·ся·що
| СЕГ.ДЕЯТ.ПРИЧ. СР.Р. ЧЛЕН = га·ся·що·то
| СЕГ.ДЕЯТ.ПРИЧ. МН.Ч. = га·ся·щи
| СЕГ.ДЕЯТ.ПРИЧ. МН.Ч. ЧЛЕН = га·ся·щи·те
| ДЕЕПРИЧАСТИЕ = га·сей·ки
| СКРИТИ ПРЕПРАТКИ = 
[[гася]],
[[гасиш]],
[[гаси]],
[[гасим]],
[[гасите]],
[[гасят]],
[[гасих]],
[[гасихме]],
[[гасихте]],
[[гасиха]],
[[гасях]],
[[гасеше]],
[[гасяхме]],
[[гасяхте]],
[[гасяха]],
[[гасете]],
[[гасил]],
[[гасилия]],
[[гасилият]],
[[гасила]],
[[гасилата]],
[[гасило]],
[[гасилото]],
[[гасили]],
[[гасилите]],
[[гасял]],
[[гасялия]],
[[гасялият]],
[[гасяла]],
[[гасялата]],
[[гасяло]],
[[гасялото]],
[[гасели]],
[[гаселите]],
[[гасен]],
[[гасения]],
[[гасеният]],
[[гасена]],
[[гасената]],
[[гасено]],
[[гасеното]],
[[гасени]],
[[гасените]],
[[гасящ]],
[[гасящия]],
[[гасящият]],
[[гасяща]],
[[гасящата]],
[[гасящо]],
[[гасящото]],
[[гасящи]],
[[гасящите]],
[[гасейки]],
[[гасил съм]],
[[гасила съм]],
[[гасило съм]],
[[гасили сме]],
[[гасил си]],
[[гасила си]],
[[гасило си]],
[[гасили сте]],
[[гасил е]],
[[гасила е]],
[[гасило е]],
[[гасили са]],
[[бях гасил]],
[[бях гасила]],
[[бях гасило]],
[[бяхме гасили]],
[[беше гасил]],
[[беше гасила]],
[[беше гасило]],
[[бяхте гасили]],
[[бяха гасили]],
[[ще гася]],
[[ще гасим]],
[[ще гасиш]],
[[ще гасите]],
[[ще гаси]],
[[ще гасят]],
[[ще съм гасил]],
[[ще съм гасила]],
[[ще съм гасило]],
[[ще сме гасили]],
[[ще си гасил]],
[[ще си гасила]],
[[ще си гасило]],
[[ще сте гасили]],
[[ще е гасил]],
[[ще е гасила]],
[[ще е гасило]],
[[ще са гасили]],
[[щях да гася]],
[[щяхме да гасим]],
[[щеше да гасиш]],
[[щяхте да гасите]],
[[щеше да гаси]],
[[щяха да гасят]],
[[щях да съм гасил]],
[[щях да съм гасила]],
[[щях да съм гасило]],
[[щяхме да сме гасили]],
[[щеше да си гасил]],
[[щеше да си гасила]],
[[щеше да си гасило]],
[[щяхте да сте гасили]],
[[щеше да е гасил]],
[[щеше да е гасила]],
[[щеше да е гасило]],
[[щяха да са гасили]],
[[гасял съм]],
[[гасяла съм]],
[[гасяло съм]],
[[гасели сме]],
[[гасял си]],
[[гасяла си]],
[[гасяло си]],
[[гасели сте]],
[[гасял е]],
[[гасяла е]],
[[гасяло е]],
[[гасели са]],
[[бил съм гасил]],
[[била съм гасила]],
[[било съм гасило]],
[[били сме гасили]],
[[бил си гасил]],
[[била си гасила]],
[[било си гасило]],
[[били сте гасили]],
[[бил е гасил]],
[[била е гасила]],
[[било е гасило]],
[[били са гасили]],
[[щял съм да гася]],
[[щяла съм да гася]],
[[щяло съм да гася]],
[[щели сме да гасим]],
[[щял си да гасиш]],
[[щяла си да гасиш]],
[[щяло си да гасиш]],
[[щели сте да гасите]],
[[щял да гаси]],
[[щяла да гаси]],
[[щяло да гаси]],
[[щели да гасят]],
[[щял е да гаси]],
[[щяла е да гаси]],
[[щяло е да гаси]],
[[щели са да гасят]],
[[щял съм да съм гасил]],
[[щяла съм да съм гасила]],
[[щяло съм да съм гасило]],
[[щели сме да сме гасили]],
[[щял си да си гасил]],
[[щяла си да си гасила]],
[[щяло си да си гасило]],
[[щели сте да сте гасили]],
[[щял да е гасил]],
[[щяла да е гасила]],
[[щяло да е гасило]],
[[щели да са гасили]],
[[щял е да е гасил]],
[[щяла е да е гасила]],
[[щяло е да е гасило]],
[[щели са да са гасили]],
[[бих гасил]],
[[бих гасила]],
[[бих гасило]],
[[бихме гасили]],
[[би гасил]],
[[би гасила]],
[[би гасило]],
[[бихте гасили]],
[[биха гасили]],
}}</text>
      <sha1>tl1sph1jq0fe8ngms27ijuwu4zqco6q</sha1>
    </revision>
  </page>
  <page>
    <title>Шаблон:Словоформи/гевезя</title>
    <ns>10</ns>
    <id>448134</id>
    <revision>
      <id>480116</id>
      <timestamp>2005-05-07T20:03:29Z</timestamp>
      <contributor>
        <username>Bgbot</username>
        <id>83</id>
      </contributor>
      <comment>Борислав: Шаблон със словоформи</comment>
      <model>wikitext</model>
      <format>text/x-wiki</format>
      <text bytes="20464" xml:space="preserve">{{Шаблон:Словоформи/Глагол|
  ОСНОВНА ФОРМА = гевезя
| СЕГ.ВР., 1Л., ЕД.Ч. = ге·ве·зя
| СЕГ.ВР., 1Л., МН.Ч. = ге·ве·зим
| СЕГ.ВР., 2Л., ЕД.Ч. = ге·ве·зиш
| СЕГ.ВР., 2Л., МН.Ч. = ге·ве·зи·те
| СЕГ.ВР., 3Л., ЕД.Ч. = ге·ве·зи
| СЕГ.ВР., 3Л., МН.Ч. = ге·ве·зят
| МИН.СВ.ВР., 1Л., ЕД.Ч. = ге·ве·зих
| МИН.СВ.ВР., 1Л., МН.Ч. = ге·ве·зих·ме
| МИН.СВ.ВР., 2Л., ЕД.Ч. = ге·ве·зи
| МИН.СВ.ВР., 2Л., МН.Ч. = ге·ве·зих·те
| МИН.СВ.ВР., 3Л., ЕД.Ч. = ге·ве·зи
| МИН.СВ.ВР., 3Л., МН.Ч. = ге·ве·зи·ха
| МИН.НЕСВ.ВР., 1Л., ЕД.Ч. = ге·ве·зях
| МИН.НЕСВ.ВР., 1Л., МН.Ч. = ге·ве·зях·ме
| МИН.НЕСВ.ВР., 2Л., ЕД.Ч. = ге·ве·зе·ше
| МИН.НЕСВ.ВР., 2Л., МН.Ч. = ге·ве·зях·те
| МИН.НЕСВ.ВР., 3Л., ЕД.Ч. = ге·ве·зе·ше
| МИН.НЕСВ.ВР., 3Л., МН.Ч. = ге·ве·зя·ха
| МИН.НЕОПР.ВР., 1Л., ЕД.Ч., М.Р. = гевезил съм
| МИН.НЕОПР.ВР., 1Л., ЕД.Ч., Ж.Р. = гевезила съм
| МИН.НЕОПР.ВР., 1Л., ЕД.Ч., СР.Р. = гевезило съм
| МИН.НЕОПР.ВР., 1Л., МН.Ч. = гевезили сме
| МИН.НЕОПР.ВР., 2Л., ЕД.Ч., М.Р. = гевезил си
| МИН.НЕОПР.ВР., 2Л., ЕД.Ч., Ж.Р. = гевезила си
| МИН.НЕОПР.ВР., 2Л., ЕД.Ч., СР.Р. = гевезило си
| МИН.НЕОПР.ВР., 2Л., МН.Ч. = гевезили сте
| МИН.НЕОПР.ВР., 3Л., ЕД.Ч., М.Р. = гевезил е
| МИН.НЕОПР.ВР., 3Л., ЕД.Ч., Ж.Р. = гевезила е
| МИН.НЕОПР.ВР., 3Л., ЕД.Ч., СР.Р. = гевезило е
| МИН.НЕОПР.ВР., 3Л., МН.Ч. = гевезили са
| МИН.ПРЕД.ВР., 1Л., ЕД.Ч., М.Р. = бях гевезил
| МИН.ПРЕД.ВР., 1Л., ЕД.Ч., Ж.Р. = бях гевезила
| МИН.ПРЕД.ВР., 1Л., ЕД.Ч., СР.Р. = бях гевезило
| МИН.ПРЕД.ВР., 1Л., МН.Ч. = бяхме гевезили
| МИН.ПРЕД.ВР., 2Л., ЕД.Ч., М.Р. = беше гевезил
| МИН.ПРЕД.ВР., 2Л., ЕД.Ч., Ж.Р. = беше гевезила
| МИН.ПРЕД.ВР., 2Л., ЕД.Ч., СР.Р. = беше гевезило
| МИН.ПРЕД.ВР., 2Л., МН.Ч. = бяхте гевезили
| МИН.ПРЕД.ВР., 3Л., ЕД.Ч., М.Р. = беше гевезил
| МИН.ПРЕД.ВР., 3Л., ЕД.Ч., Ж.Р. = беше гевезила
| МИН.ПРЕД.ВР., 3Л., ЕД.Ч., СР.Р. = беше гевезило
| МИН.ПРЕД.ВР., 3Л., МН.Ч. = бяха гевезили
| БЪД.ВР., 1Л., ЕД.Ч. = ще гевезя
| БЪД.ВР., 1Л., МН.Ч. = ще гевезим
| БЪД.ВР., 2Л., ЕД.Ч. = ще гевезиш
| БЪД.ВР., 2Л., МН.Ч. = ще гевезите
| БЪД.ВР., 3Л., ЕД.Ч. = ще гевези
| БЪД.ВР., 3Л., МН.Ч. = ще гевезят
| БЪД.ПРЕД.ВР., 1Л., ЕД.Ч., М.Р. = ще съм гевезил
| БЪД.ПРЕД.ВР., 1Л., ЕД.Ч., Ж.Р. = ще съм гевезила
| БЪД.ПРЕД.ВР., 1Л., ЕД.Ч., СР.Р. = ще съм гевезило
| БЪД.ПРЕД.ВР., 1Л., МН.Ч. = ще сме гевезили
| БЪД.ПРЕД.ВР., 2Л., ЕД.Ч., М.Р. = ще си гевезил
| БЪД.ПРЕД.ВР., 2Л., ЕД.Ч., Ж.Р. = ще си гевезила
| БЪД.ПРЕД.ВР., 2Л., ЕД.Ч., СР.Р. = ще си гевезило
| БЪД.ПРЕД.ВР., 2Л., МН.Ч. = ще сте гевезили
| БЪД.ПРЕД.ВР., 3Л., ЕД.Ч., М.Р. = ще е гевезил
| БЪД.ПРЕД.ВР., 3Л., ЕД.Ч., Ж.Р. = ще е гевезила
| БЪД.ПРЕД.ВР., 3Л., ЕД.Ч., СР.Р. = ще е гевезило
| БЪД.ПРЕД.ВР., 3Л., МН.Ч. = ще са гевезили
| БЪД.ВР. В МИН., 1Л., ЕД.Ч. = щях да гевезя
| БЪД.ВР. В МИН., 1Л., МН.Ч. = щяхме да гевезим
| БЪД.ВР. В МИН., 2Л., ЕД.Ч. = щеше да гевезиш
| БЪД.ВР. В МИН., 2Л., МН.Ч. = щяхте да гевезите
| БЪД.ВР. В МИН., 3Л., ЕД.Ч. = щеше да гевези
| БЪД.ВР. В МИН., 3Л., МН.Ч. = щяха да гевезят
| БЪД.ПРЕД.ВР. В МИН., 1Л., ЕД.Ч., М.Р. = щях да съм гевезил
| БЪД.ПРЕД.ВР. В МИН., 1Л., ЕД.Ч., Ж.Р. = щях да съм гевезила
| БЪД.ПРЕД.ВР. В МИН., 1Л., ЕД.Ч., СР.Р. = щях да съм гевезило
| БЪД.ПРЕД.ВР. В МИН., 1Л., МН.Ч. = щяхме да сме гевезили
| БЪД.ПРЕД.ВР. В МИН., 2Л., ЕД.Ч., М.Р. = щеше да си гевезил
| БЪД.ПРЕД.ВР. В МИН., 2Л., ЕД.Ч., Ж.Р. = щеше да си гевезила
| БЪД.ПРЕД.ВР. В МИН., 2Л., ЕД.Ч., СР.Р. = щеше да си гевезило
| БЪД.ПРЕД.ВР. В МИН., 2Л., МН.Ч. = щяхте да сте гевезили
| БЪД.ПРЕД.ВР. В МИН., 3Л., ЕД.Ч., М.Р. = щеше да е гевезил
| БЪД.ПРЕД.ВР. В МИН., 3Л., ЕД.Ч., Ж.Р. = щеше да е гевезила
| БЪД.ПРЕД.ВР. В МИН., 3Л., ЕД.Ч., СР.Р. = щеше да е гевезило
| БЪД.ПРЕД.ВР. В МИН., 3Л., МН.Ч. = щяха да са гевезили
| ПР.НАКЛ., СЕГ.ВР., 1Л., ЕД.Ч., М.Р. = гевезял съм
| ПР.НАКЛ., СЕГ.ВР., 1Л., ЕД.Ч., Ж.Р. = гевезяла съм
| ПР.НАКЛ., СЕГ.ВР., 1Л., ЕД.Ч., СР.Р. = гевезяло съм
| ПР.НАКЛ., СЕГ.ВР., 1Л., МН.Ч. = гевезели сме
| ПР.НАКЛ., СЕГ.ВР., 2Л., ЕД.Ч., М.Р. = гевезял си
| ПР.НАКЛ., СЕГ.ВР., 2Л., ЕД.Ч., Ж.Р. = гевезяла си
| ПР.НАКЛ., СЕГ.ВР., 2Л., ЕД.Ч., СР.Р. = гевезяло си
| ПР.НАКЛ., СЕГ.ВР., 2Л., МН.Ч. = гевезели сте
| ПР.НАКЛ., СЕГ.ВР., 3Л., ЕД.Ч., М.Р. = гевезял (е)
| ПР.НАКЛ., СЕГ.ВР., 3Л., ЕД.Ч., Ж.Р. = гевезяла (е)
| ПР.НАКЛ., СЕГ.ВР., 3Л., ЕД.Ч., СР.Р. = гевезяло (е)
| ПР.НАКЛ., СЕГ.ВР., 3Л., МН.Ч. = гевезели (са)
| ПР.НАКЛ., МИН.СВ.ВР., 1Л., ЕД.Ч., М.Р. = гевезил съм
| ПР.НАКЛ., МИН.СВ.ВР., 1Л., ЕД.Ч., Ж.Р. = гевезила съм
| ПР.НАКЛ., МИН.СВ.ВР., 1Л., ЕД.Ч., СР.Р. = гевезило съм
| ПР.НАКЛ., МИН.СВ.ВР., 1Л., МН.Ч. = гевезили сме
| ПР.НАКЛ., МИН.СВ.ВР., 2Л., ЕД.Ч., М.Р. = гевезил си
| ПР.НАКЛ., МИН.СВ.ВР., 2Л., ЕД.Ч., Ж.Р. = гевезила си
| ПР.НАКЛ., МИН.СВ.ВР., 2Л., ЕД.Ч., СР.Р. = гевезило си
| ПР.НАКЛ., МИН.СВ.ВР., 2Л., МН.Ч. = гевезили сте
| ПР.НАКЛ., МИН.СВ.ВР., 3Л., ЕД.Ч., М.Р. = гевезил (е)
| ПР.НАКЛ., МИН.СВ.ВР., 3Л., ЕД.Ч., Ж.Р. = гевезила (е)
| ПР.НАКЛ., МИН.СВ.ВР., 3Л., ЕД.Ч., СР.Р. = гевезило (е)
| ПР.НАКЛ., МИН.СВ.ВР., 3Л., МН.Ч. = гевезили (са)
| ПР.НАКЛ., МИН.НЕОПР.ВР., 1Л., ЕД.Ч., М.Р. = бил съм гевезил
| ПР.НАКЛ., МИН.НЕОПР.ВР., 1Л., ЕД.Ч., Ж.Р. = била съм гевезила
| ПР.НАКЛ., МИН.НЕОПР.ВР., 1Л., ЕД.Ч., СР.Р. = било съм гевезило
| ПР.НАКЛ., МИН.НЕОПР.ВР., 1Л., МН.Ч. = били сме гевезили
| ПР.НАКЛ., МИН.НЕОПР.ВР., 2Л., ЕД.Ч., М.Р. = бил си гевезил
| ПР.НАКЛ., МИН.НЕОПР.ВР., 2Л., ЕД.Ч., Ж.Р. = била си гевезила
| ПР.НАКЛ., МИН.НЕОПР.ВР., 2Л., ЕД.Ч., СР.Р. = било си гевезило
| ПР.НАКЛ., МИН.НЕОПР.ВР., 2Л., МН.Ч. = били сте гевезили
| ПР.НАКЛ., МИН.НЕОПР.ВР., 3Л., ЕД.Ч., М.Р. = бил (е) гевезил
| ПР.НАКЛ., МИН.НЕОПР.ВР., 3Л., ЕД.Ч., Ж.Р. = била (е) гевезила
| ПР.НАКЛ., МИН.НЕОПР.ВР., 3Л., ЕД.Ч., СР.Р. = било (е) гевезило
| ПР.НАКЛ., МИН.НЕОПР.ВР., 3Л., МН.Ч. = били (са) гевезили
| ПР.НАКЛ., БЪД.ВР., 1Л., ЕД.Ч., М.Р. = щял съм да гевезя
| ПР.НАКЛ., БЪД.ВР., 1Л., ЕД.Ч., Ж.Р. = щяла съм да гевезя
| ПР.НАКЛ., БЪД.ВР., 1Л., ЕД.Ч., СР.Р. = щяло съм да гевезя
| ПР.НАКЛ., БЪД.ВР., 1Л., МН.Ч. = щели сме да гевезим
| ПР.НАКЛ., БЪД.ВР., 2Л., ЕД.Ч., М.Р. = щял си да гевезиш
| ПР.НАКЛ., БЪД.ВР., 2Л., ЕД.Ч., Ж.Р. = щяла си да гевезиш
| ПР.НАКЛ., БЪД.ВР., 2Л., ЕД.Ч., СР.Р. = щяло си да гевезиш
| ПР.НАКЛ., БЪД.ВР., 2Л., МН.Ч. = щели сте да гевезите
| ПР.НАКЛ., БЪД.ВР., 3Л., ЕД.Ч., М.Р. = щял (е) да гевези
| ПР.НАКЛ., БЪД.ВР., 3Л., ЕД.Ч., Ж.Р. = щяла (е) да гевези
| ПР.НАКЛ., БЪД.ВР., 3Л., ЕД.Ч., СР.Р. = щяло (е) да гевези
| ПР.НАКЛ., БЪД.ВР., 3Л., МН.Ч. = щели (са) да гевезят
| ПР.НАКЛ., БЪД.ПРЕД.ВР., 1Л., ЕД.Ч., М.Р. = щял съм да съм гевезил
| ПР.НАКЛ., БЪД.ПРЕД.ВР., 1Л., ЕД.Ч., Ж.Р. = щяла съм да съм гевезила
| ПР.НАКЛ., БЪД.ПРЕД.ВР., 1Л., ЕД.Ч., СР.Р. = щяло съм да съм гевезило
| ПР.НАКЛ., БЪД.ПРЕД.ВР., 1Л., МН.Ч. = щели сме да сме гевезили
| ПР.НАКЛ., БЪД.ПРЕД.ВР., 2Л., ЕД.Ч., М.Р. = щял си да си гевезил
| ПР.НАКЛ., БЪД.ПРЕД.ВР., 2Л., ЕД.Ч., Ж.Р. = щяла си да си гевезила
| ПР.НАКЛ., БЪД.ПРЕД.ВР., 2Л., ЕД.Ч., СР.Р. = щяло си да си гевезило
| ПР.НАКЛ., БЪД.ПРЕД.ВР., 2Л., МН.Ч. = щели сте да сте гевезили
| ПР.НАКЛ., БЪД.ПРЕД.ВР., 3Л., ЕД.Ч., М.Р. = щял (е) да е гевезил
| ПР.НАКЛ., БЪД.ПРЕД.ВР., 3Л., ЕД.Ч., Ж.Р. = щяла (е) да е гевезила
| ПР.НАКЛ., БЪД.ПРЕД.ВР., 3Л., ЕД.Ч., СР.Р. = щяло (е) да е гевезило
| ПР.НАКЛ., БЪД.ПРЕД.ВР., 3Л., МН.Ч. = щели (са) да са гевезили
| УСЛОВНО НАКЛОНЕНИЕ, 1Л., ЕД.Ч., М.Р. = бих гевезил
| УСЛОВНО НАКЛОНЕНИЕ, 1Л., ЕД.Ч., Ж.Р. = бих гевезила
| УСЛОВНО НАКЛОНЕНИЕ, 1Л., ЕД.Ч., СР.Р. = бих гевезило
| УСЛОВНО НАКЛОНЕНИЕ, 1Л., МН.Ч. = бихме гевезили
| УСЛОВНО НАКЛОНЕНИЕ, 2Л., ЕД.Ч., М.Р. = би гевезил
| УСЛОВНО НАКЛОНЕНИЕ, 2Л., ЕД.Ч., Ж.Р. = би гевезила
| УСЛОВНО НАКЛОНЕНИЕ, 2Л., ЕД.Ч., СР.Р. = би гевезило
| УСЛОВНО НАКЛОНЕНИЕ, 2Л., МН.Ч. = бихте гевезили
| УСЛОВНО НАКЛОНЕНИЕ, 3Л., ЕД.Ч., М.Р. = би гевезил
| УСЛОВНО НАКЛОНЕНИЕ, 3Л., ЕД.Ч., Ж.Р. = би гевезила
| УСЛОВНО НАКЛОНЕНИЕ, 3Л., ЕД.Ч., СР.Р. = би гевезило
| УСЛОВНО НАКЛОНЕНИЕ, 3Л., МН.Ч. = биха гевезили
| ПОВЕЛИТЕЛНО НАКЛОНЕНИЕ, ЕД.Ч. = ге·ве·зи
| ПОВЕЛИТЕЛНО НАКЛОНЕНИЕ, МН.Ч. = ге·ве·зе·те
| МИН.СТРАД.ПРИЧ. М.Р. = ге·ве·зен
| МИН.СТРАД.ПРИЧ. М.Р. НЕПЪЛЕН ЧЛЕН = ге·ве·зе·ния
| МИН.СТРАД.ПРИЧ. М.Р. ПЪЛЕН ЧЛЕН = ге·ве·зе·ни·ят
| МИН.СТРАД.ПРИЧ. Ж.Р. = ге·ве·зе·на
| МИН.СТРАД.ПРИЧ. Ж.Р. ЧЛЕН = ге·ве·зе·на·та
| МИН.СТРАД.ПРИЧ. СР.Р. = ге·ве·зе·но
| МИН.СТРАД.ПРИЧ. СР.Р. ЧЛЕН = ге·ве·зе·но·то
| МИН.СТРАД.ПРИЧ. МН.Ч. = ге·ве·зе·ни
| МИН.СТРАД.ПРИЧ. МН.Ч. ЧЛЕН = ге·ве·зе·ни·те
| МИН.ДЕЯТ.СВ.ПРИЧ. М.Р. = ге·ве·зил
| МИН.ДЕЯТ.СВ.ПРИЧ. М.Р. НЕПЪЛЕН ЧЛЕН = ге·ве·зи·лия
| МИН.ДЕЯТ.СВ.ПРИЧ. М.Р. ПЪЛЕН ЧЛЕН = ге·ве·зи·ли·ят
| МИН.ДЕЯТ.СВ.ПРИЧ. Ж.Р. = ге·ве·зи·ла
| МИН.ДЕЯТ.СВ.ПРИЧ. Ж.Р. ЧЛЕН = ге·ве·зи·ла·та
| МИН.ДЕЯТ.СВ.ПРИЧ. СР.Р. = ге·ве·зи·ло
| МИН.ДЕЯТ.СВ.ПРИЧ. СР.Р. ЧЛЕН = ге·ве·зи·ло·то
| МИН.ДЕЯТ.СВ.ПРИЧ. МН.Ч. = ге·ве·зи·ли
| МИН.ДЕЯТ.СВ.ПРИЧ. МН.Ч. ЧЛЕН = ге·ве·зи·ли·те
| МИН.ДЕЯТ.НЕСВ.ПРИЧ. М.Р. = ге·ве·зял
| МИН.ДЕЯТ.НЕСВ.ПРИЧ. М.Р. НЕПЪЛЕН ЧЛЕН = ге·ве·зя·лия
| МИН.ДЕЯТ.НЕСВ.ПРИЧ. М.Р. ПЪЛЕН ЧЛЕН = ге·ве·зя·ли·ят
| МИН.ДЕЯТ.НЕСВ.ПРИЧ. Ж.Р. = ге·ве·зя·ла
| МИН.ДЕЯТ.НЕСВ.ПРИЧ. Ж.Р. ЧЛЕН = ге·ве·зя·ла·та
| МИН.ДЕЯТ.НЕСВ.ПРИЧ. СР.Р. = ге·ве·зя·ло
| МИН.ДЕЯТ.НЕСВ.ПРИЧ. СР.Р. ЧЛЕН = ге·ве·зя·ло·то
| МИН.ДЕЯТ.НЕСВ.ПРИЧ. МН.Ч. = ге·ве·зе·ли
| МИН.ДЕЯТ.НЕСВ.ПРИЧ. МН.Ч. ЧЛЕН = ге·ве·зе·ли·те
| СЕГ.ДЕЯТ.ПРИЧ. М.Р. = ге·ве·зящ
| СЕГ.ДЕЯТ.ПРИЧ. М.Р. НЕПЪЛЕН ЧЛЕН = ге·ве·зя·щия
| СЕГ.ДЕЯТ.ПРИЧ. М.Р. ПЪЛЕН ЧЛЕН = ге·ве·зя·щи·ят
| СЕГ.ДЕЯТ.ПРИЧ. Ж.Р. = ге·ве·зя·ща
| СЕГ.ДЕЯТ.ПРИЧ. Ж.Р. ЧЛЕН = ге·ве·зя·ща·та
| СЕГ.ДЕЯТ.ПРИЧ. СР.Р. = ге·ве·зя·що
| СЕГ.ДЕЯТ.ПРИЧ. СР.Р. ЧЛЕН = ге·ве·зя·що·то
| СЕГ.ДЕЯТ.ПРИЧ. МН.Ч. = ге·ве·зя·щи
| СЕГ.ДЕЯТ.ПРИЧ. МН.Ч. ЧЛЕН = ге·ве·зя·щи·те
| ДЕЕПРИЧАСТИЕ = ге·ве·зей·ки
| СКРИТИ ПРЕПРАТКИ = 
[[гевезя]],
[[гевезиш]],
[[гевези]],
[[гевезим]],
[[гевезите]],
[[гевезят]],
[[гевезих]],
[[гевезихме]],
[[гевезихте]],
[[гевезиха]],
[[гевезях]],
[[гевезеше]],
[[гевезяхме]],
[[гевезяхте]],
[[гевезяха]],
[[гевезете]],
[[гевезил]],
[[гевезилия]],
[[гевезилият]],
[[гевезила]],
[[гевезилата]],
[[гевезило]],
[[гевезилото]],
[[гевезили]],
[[гевезилите]],
[[гевезял]],
[[гевезялия]],
[[гевезялият]],
[[гевезяла]],
[[гевезялата]],
[[гевезяло]],
[[гевезялото]],
[[гевезели]],
[[гевезелите]],
[[гевезен]],
[[гевезения]],
[[гевезеният]],
[[гевезена]],
[[гевезената]],
[[гевезено]],
[[гевезеното]],
[[гевезени]],
[[гевезените]],
[[гевезящ]],
[[гевезящия]],
[[гевезящият]],
[[гевезяща]],
[[гевезящата]],
[[гевезящо]],
[[гевезящото]],
[[гевезящи]],
[[гевезящите]],
[[гевезейки]],
[[гевезил съм]],
[[гевезила съм]],
[[гевезило съм]],
[[гевезили сме]],
[[гевезил си]],
[[гевезила си]],
[[гевезило си]],
[[гевезили сте]],
[[гевезил е]],
[[гевезила е]],
[[гевезило е]],
[[гевезили са]],
[[бях гевезил]],
[[бях гевезила]],
[[бях гевезило]],
[[бяхме гевезили]],
[[беше гевезил]],
[[беше гевезила]],
[[беше гевезило]],
[[бяхте гевезили]],
[[бяха гевезили]],
[[ще гевезя]],
[[ще гевезим]],
[[ще гевезиш]],
[[ще гевезите]],
[[ще гевези]],
[[ще гевезят]],
[[ще съм гевезил]],
[[ще съм гевезила]],
[[ще съм гевезило]],
[[ще сме гевезили]],
[[ще си гевезил]],
[[ще си гевезила]],
[[ще си гевезило]],
[[ще сте гевезили]],
[[ще е гевезил]],
[[ще е гевезила]],
[[ще е гевезило]],
[[ще са гевезили]],
[[щях да гевезя]],
[[щяхме да гевезим]],
[[щеше да гевезиш]],
[[щяхте да гевезите]],
[[щеше да гевези]],
[[щяха да гевезят]],
[[щях да съм гевезил]],
[[щях да съм гевезила]],
[[щях да съм гевезило]],
[[щяхме да сме гевезили]],
[[щеше да си гевезил]],
[[щеше да си гевезила]],
[[щеше да си гевезило]],
[[щяхте да сте гевезили]],
[[щеше да е гевезил]],
[[щеше да е гевезила]],
[[щеше да е гевезило]],
[[щяха да са гевезили]],
[[гевезял съм]],
[[гевезяла съм]],
[[гевезяло съм]],
[[гевезели сме]],
[[гевезял си]],
[[гевезяла си]],
[[гевезяло си]],
[[гевезели сте]],
[[гевезял е]],
[[гевезяла е]],
[[гевезяло е]],
[[гевезели са]],
[[бил съм гевезил]],
[[била съм гевезила]],
[[било съм гевезило]],
[[били сме гевезили]],
[[бил си гевезил]],
[[била си гевезила]],
[[било си гевезило]],
[[били сте гевезили]],
[[бил е гевезил]],
[[била е гевезила]],
[[било е гевезило]],
[[били са гевезили]],
[[щял съм да гевезя]],
[[щяла съм да гевезя]],
[[щяло съм да гевезя]],
[[щели сме да гевезим]],
[[щял си да гевезиш]],
[[щяла си да гевезиш]],
[[щяло си да гевезиш]],
[[щели сте да гевезите]],
[[щял да гевези]],
[[щяла да гевези]],
[[щяло да гевези]],
[[щели да гевезят]],
[[щял е да гевези]],
[[щяла е да гевези]],
[[щяло е да гевези]],
[[щели са да гевезят]],
[[щял съм да съм гевезил]],
[[щяла съм да съм гевезила]],
[[щяло съм да съм гевезило]],
[[щели сме да сме гевезили]],
[[щял си да си гевезил]],
[[щяла си да си гевезила]],
[[щяло си да си гевезило]],
[[щели сте да сте гевезили]],
[[щял да е гевезил]],
[[щяла да е гевезила]],
[[щяло да е гевезило]],
[[щели да са гевезили]],
[[щял е да е гевезил]],
[[щяла е да е гевезила]],
[[щяло е да е гевезило]],
[[щели са да са гевезили]],
[[бих гевезил]],
[[бих гевезила]],
[[бих гевезило]],
[[бихме гевезили]],
[[би гевезил]],
[[би гевезила]],
[[би гевезило]],
[[бихте гевезили]],
[[биха гевезили]],
}}</text>
      <sha1>4rq5kpvex5m5mkshrg3fbqmapx5wd81</sha1>
    </revision>
  </page>
  <page>
    <title>Шаблон:Словоформи/генерализирам</title>
    <ns>10</ns>
    <id>491381</id>
    <revision>
      <id>523363</id>
      <timestamp>2005-05-09T06:28:04Z</timestamp>
      <contributor>
        <username>Bgbot</username>
        <id>83</id>
      </contributor>
      <comment>Борислав: Шаблон със словоформи</comment>
      <model>wikitext</model>
      <format>text/x-wiki</format>
      <text bytes="24342" xml:space="preserve">{{Шаблон:Словоформи/Глагол|
  ОСНОВНА ФОРМА = генерализирам
| СЕГ.ВР., 1Л., ЕД.Ч. = ге·не·ра·ли·зи·рам
| СЕГ.ВР., 1Л., МН.Ч. = ге·не·ра·ли·зи·ра·ме
| СЕГ.ВР., 2Л., ЕД.Ч. = ге·не·ра·ли·зи·раш
| СЕГ.ВР., 2Л., МН.Ч. = ге·не·ра·ли·зи·ра·те
| СЕГ.ВР., 3Л., ЕД.Ч. = ге·не·ра·ли·зи·ра
| СЕГ.ВР., 3Л., МН.Ч. = ге·не·ра·ли·зи·рат
| МИН.СВ.ВР., 1Л., ЕД.Ч. = ге·не·ра·ли·зи·рах
| МИН.СВ.ВР., 1Л., МН.Ч. = ге·не·ра·ли·зи·рах·ме
| МИН.СВ.ВР., 2Л., ЕД.Ч. = ге·не·ра·ли·зи·ра
| МИН.СВ.ВР., 2Л., МН.Ч. = ге·не·ра·ли·зи·рах·те
| МИН.СВ.ВР., 3Л., ЕД.Ч. = ге·не·ра·ли·зи·ра
| МИН.СВ.ВР., 3Л., МН.Ч. = ге·не·ра·ли·зи·ра·ха
| МИН.НЕСВ.ВР., 1Л., ЕД.Ч. = ге·не·ра·ли·зи·рах
| МИН.НЕСВ.ВР., 1Л., МН.Ч. = ге·не·ра·ли·зи·рах·ме
| МИН.НЕСВ.ВР., 2Л., ЕД.Ч. = ге·не·ра·ли·зи·ра·ше
| МИН.НЕСВ.ВР., 2Л., МН.Ч. = ге·не·ра·ли·зи·рах·те
| МИН.НЕСВ.ВР., 3Л., ЕД.Ч. = ге·не·ра·ли·зи·ра·ше
| МИН.НЕСВ.ВР., 3Л., МН.Ч. = ге·не·ра·ли·зи·ра·ха
| МИН.НЕОПР.ВР., 1Л., ЕД.Ч., М.Р. = генерализирал съм
| МИН.НЕОПР.ВР., 1Л., ЕД.Ч., Ж.Р. = генерализирала съм
| МИН.НЕОПР.ВР., 1Л., ЕД.Ч., СР.Р. = генерализирало съм
| МИН.НЕОПР.ВР., 1Л., МН.Ч. = генерализирали сме
| МИН.НЕОПР.ВР., 2Л., ЕД.Ч., М.Р. = генерализирал си
| МИН.НЕОПР.ВР., 2Л., ЕД.Ч., Ж.Р. = генерализирала си
| МИН.НЕОПР.ВР., 2Л., ЕД.Ч., СР.Р. = генерализирало си
| МИН.НЕОПР.ВР., 2Л., МН.Ч. = генерализирали сте
| МИН.НЕОПР.ВР., 3Л., ЕД.Ч., М.Р. = генерализирал е
| МИН.НЕОПР.ВР., 3Л., ЕД.Ч., Ж.Р. = генерализирала е
| МИН.НЕОПР.ВР., 3Л., ЕД.Ч., СР.Р. = генерализирало е
| МИН.НЕОПР.ВР., 3Л., МН.Ч. = генерализирали са
| МИН.ПРЕД.ВР., 1Л., ЕД.Ч., М.Р. = бях генерализирал
| МИН.ПРЕД.ВР., 1Л., ЕД.Ч., Ж.Р. = бях генерализирала
| МИН.ПРЕД.ВР., 1Л., ЕД.Ч., СР.Р. = бях генерализирало
| МИН.ПРЕД.ВР., 1Л., МН.Ч. = бяхме генерализирали
| МИН.ПРЕД.ВР., 2Л., ЕД.Ч., М.Р. = беше генерализирал
| МИН.ПРЕД.ВР., 2Л., ЕД.Ч., Ж.Р. = беше генерализирала
| МИН.ПРЕД.ВР., 2Л., ЕД.Ч., СР.Р. = беше генерализирало
| МИН.ПРЕД.ВР., 2Л., МН.Ч. = бяхте генерализирали
| МИН.ПРЕД.ВР., 3Л., ЕД.Ч., М.Р. = беше генерализирал
| МИН.ПРЕД.ВР., 3Л., ЕД.Ч., Ж.Р. = беше генерализирала
| МИН.ПРЕД.ВР., 3Л., ЕД.Ч., СР.Р. = беше генерализирало
| МИН.ПРЕД.ВР., 3Л., МН.Ч. = бяха генерализирали
| БЪД.ВР., 1Л., ЕД.Ч. = ще генерализирам
| БЪД.ВР., 1Л., МН.Ч. = ще генерализираме
| БЪД.ВР., 2Л., ЕД.Ч. = ще генерализираш
| БЪД.ВР., 2Л., МН.Ч. = ще генерализирате
| БЪД.ВР., 3Л., ЕД.Ч. = ще генерализира
| БЪД.ВР., 3Л., МН.Ч. = ще генерализират
| БЪД.ПРЕД.ВР., 1Л., ЕД.Ч., М.Р. = ще съм генерализирал
| БЪД.ПРЕД.ВР., 1Л., ЕД.Ч., Ж.Р. = ще съм генерализирала
| БЪД.ПРЕД.ВР., 1Л., ЕД.Ч., СР.Р. = ще съм генерализирало
| БЪД.ПРЕД.ВР., 1Л., МН.Ч. = ще сме генерализирали
| БЪД.ПРЕД.ВР., 2Л., ЕД.Ч., М.Р. = ще си генерализирал
| БЪД.ПРЕД.ВР., 2Л., ЕД.Ч., Ж.Р. = ще си генерализирала
| БЪД.ПРЕД.ВР., 2Л., ЕД.Ч., СР.Р. = ще си генерализирало
| БЪД.ПРЕД.ВР., 2Л., МН.Ч. = ще сте генерализирали
| БЪД.ПРЕД.ВР., 3Л., ЕД.Ч., М.Р. = ще е генерализирал
| БЪД.ПРЕД.ВР., 3Л., ЕД.Ч., Ж.Р. = ще е генерализирала
| БЪД.ПРЕД.ВР., 3Л., ЕД.Ч., СР.Р. = ще е генерализирало
| БЪД.ПРЕД.ВР., 3Л., МН.Ч. = ще са генерализирали
| БЪД.ВР. В МИН., 1Л., ЕД.Ч. = щях да генерализирам
| БЪД.ВР. В МИН., 1Л., МН.Ч. = щяхме да генерализираме
| БЪД.ВР. В МИН., 2Л., ЕД.Ч. = щеше да генерализираш
| БЪД.ВР. В МИН., 2Л., МН.Ч. = щяхте да генерализирате
| БЪД.ВР. В МИН., 3Л., ЕД.Ч. = щеше да генерализира
| БЪД.ВР. В МИН., 3Л., МН.Ч. = щяха да генерализират
| БЪД.ПРЕД.ВР. В МИН., 1Л., ЕД.Ч., М.Р. = щях да съм генерализирал
| БЪД.ПРЕД.ВР. В МИН., 1Л., ЕД.Ч., Ж.Р. = щях да съм генерализирала
| БЪД.ПРЕД.ВР. В МИН., 1Л., ЕД.Ч., СР.Р. = щях да съм генерализирало
| БЪД.ПРЕД.ВР. В МИН., 1Л., МН.Ч. = щяхме да сме генерализирали
| БЪД.ПРЕД.ВР. В МИН., 2Л., ЕД.Ч., М.Р. = щеше да си генерализирал
| БЪД.ПРЕД.ВР. В МИН., 2Л., ЕД.Ч., Ж.Р. = щеше да си генерализирала
| БЪД.ПРЕД.ВР. В МИН., 2Л., ЕД.Ч., СР.Р. = щеше да си генерализирало
| БЪД.ПРЕД.ВР. В МИН., 2Л., МН.Ч. = щяхте да сте генерализирали
| БЪД.ПРЕД.ВР. В МИН., 3Л., ЕД.Ч., М.Р. = щеше да е генерализирал
| БЪД.ПРЕД.ВР. В МИН., 3Л., ЕД.Ч., Ж.Р. = щеше да е генерализирала
| БЪД.ПРЕД.ВР. В МИН., 3Л., ЕД.Ч., СР.Р. = щеше да е генерализирало
| БЪД.ПРЕД.ВР. В МИН., 3Л., МН.Ч. = щяха да са генерализирали
| ПР.НАКЛ., СЕГ.ВР., 1Л., ЕД.Ч., М.Р. = генерализирал съм
| ПР.НАКЛ., СЕГ.ВР., 1Л., ЕД.Ч., Ж.Р. = генерализирала съм
| ПР.НАКЛ., СЕГ.ВР., 1Л., ЕД.Ч., СР.Р. = генерализирало съм
| ПР.НАКЛ., СЕГ.ВР., 1Л., МН.Ч. = генерализирали сме
| ПР.НАКЛ., СЕГ.ВР., 2Л., ЕД.Ч., М.Р. = генерализирал си
| ПР.НАКЛ., СЕГ.ВР., 2Л., ЕД.Ч., Ж.Р. = генерализирала си
| ПР.НАКЛ., СЕГ.ВР., 2Л., ЕД.Ч., СР.Р. = генерализирало си
| ПР.НАКЛ., СЕГ.ВР., 2Л., МН.Ч. = генерализирали сте
| ПР.НАКЛ., СЕГ.ВР., 3Л., ЕД.Ч., М.Р. = генерализирал (е)
| ПР.НАКЛ., СЕГ.ВР., 3Л., ЕД.Ч., Ж.Р. = генерализирала (е)
| ПР.НАКЛ., СЕГ.ВР., 3Л., ЕД.Ч., СР.Р. = генерализирало (е)
| ПР.НАКЛ., СЕГ.ВР., 3Л., МН.Ч. = генерализирали (са)
| ПР.НАКЛ., МИН.СВ.ВР., 1Л., ЕД.Ч., М.Р. = генерализирал съм
| ПР.НАКЛ., МИН.СВ.ВР., 1Л., ЕД.Ч., Ж.Р. = генерализирала съм
| ПР.НАКЛ., МИН.СВ.ВР., 1Л., ЕД.Ч., СР.Р. = генерализирало съм
| ПР.НАКЛ., МИН.СВ.ВР., 1Л., МН.Ч. = генерализирали сме
| ПР.НАКЛ., МИН.СВ.ВР., 2Л., ЕД.Ч., М.Р. = генерализирал си
| ПР.НАКЛ., МИН.СВ.ВР., 2Л., ЕД.Ч., Ж.Р. = генерализирала си
| ПР.НАКЛ., МИН.СВ.ВР., 2Л., ЕД.Ч., СР.Р. = генерализирало си
| ПР.НАКЛ., МИН.СВ.ВР., 2Л., МН.Ч. = генерализирали сте
| ПР.НАКЛ., МИН.СВ.ВР., 3Л., ЕД.Ч., М.Р. = генерализирал (е)
| ПР.НАКЛ., МИН.СВ.ВР., 3Л., ЕД.Ч., Ж.Р. = генерализирала (е)
| ПР.НАКЛ., МИН.СВ.ВР., 3Л., ЕД.Ч., СР.Р. = генерализирало (е)
| ПР.НАКЛ., МИН.СВ.ВР., 3Л., МН.Ч. = генерализирали (са)
| ПР.НАКЛ., МИН.НЕОПР.ВР., 1Л., ЕД.Ч., М.Р. = бил съм генерализирал
| ПР.НАКЛ., МИН.НЕОПР.ВР., 1Л., ЕД.Ч., Ж.Р. = била съм генерализирала
| ПР.НАКЛ., МИН.НЕОПР.ВР., 1Л., ЕД.Ч., СР.Р. = било съм генерализирало
| ПР.НАКЛ., МИН.НЕОПР.ВР., 1Л., МН.Ч. = били сме генерализирали
| ПР.НАКЛ., МИН.НЕОПР.ВР., 2Л., ЕД.Ч., М.Р. = бил си генерализирал
| ПР.НАКЛ., МИН.НЕОПР.ВР., 2Л., ЕД.Ч., Ж.Р. = била си генерализирала
| ПР.НАКЛ., МИН.НЕОПР.ВР., 2Л., ЕД.Ч., СР.Р. = било си генерализирало
| ПР.НАКЛ., МИН.НЕОПР.ВР., 2Л., МН.Ч. = били сте генерализирали
| ПР.НАКЛ., МИН.НЕОПР.ВР., 3Л., ЕД.Ч., М.Р. = бил (е) генерализирал
| ПР.НАКЛ., МИН.НЕОПР.ВР., 3Л., ЕД.Ч., Ж.Р. = била (е) генерализирала
| ПР.НАКЛ., МИН.НЕОПР.ВР., 3Л., ЕД.Ч., СР.Р. = било (е) генерализирало
| ПР.НАКЛ., МИН.НЕОПР.ВР., 3Л., МН.Ч. = били (са) генерализирали
| ПР.НАКЛ., БЪД.ВР., 1Л., ЕД.Ч., М.Р. = щял съм да генерализирам
| ПР.НАКЛ., БЪД.ВР., 1Л., ЕД.Ч., Ж.Р. = щяла съм да генерализирам
| ПР.НАКЛ., БЪД.ВР., 1Л., ЕД.Ч., СР.Р. = щяло съм да генерализирам
| ПР.НАКЛ., БЪД.ВР., 1Л., МН.Ч. = щели сме да генерализираме
| ПР.НАКЛ., БЪД.ВР., 2Л., ЕД.Ч., М.Р. = щял си да генерализираш
| ПР.НАКЛ., БЪД.ВР., 2Л., ЕД.Ч., Ж.Р. = щяла си да генерализираш
| ПР.НАКЛ., БЪД.ВР., 2Л., ЕД.Ч., СР.Р. = щяло си да генерализираш
| ПР.НАКЛ., БЪД.ВР., 2Л., МН.Ч. = щели сте да генерализирате
| ПР.НАКЛ., БЪД.ВР., 3Л., ЕД.Ч., М.Р. = щял (е) да генерализира
| ПР.НАКЛ., БЪД.ВР., 3Л., ЕД.Ч., Ж.Р. = щяла (е) да генерализира
| ПР.НАКЛ., БЪД.ВР., 3Л., ЕД.Ч., СР.Р. = щяло (е) да генерализира
| ПР.НАКЛ., БЪД.ВР., 3Л., МН.Ч. = щели (са) да генерализират
| ПР.НАКЛ., БЪД.ПРЕД.ВР., 1Л., ЕД.Ч., М.Р. = щял съм да съм генерализирал
| ПР.НАКЛ., БЪД.ПРЕД.ВР., 1Л., ЕД.Ч., Ж.Р. = щяла съм да съм генерализирала
| ПР.НАКЛ., БЪД.ПРЕД.ВР., 1Л., ЕД.Ч., СР.Р. = щяло съм да съм генерализирало
| ПР.НАКЛ., БЪД.ПРЕД.ВР., 1Л., МН.Ч. = щели сме да сме генерализирали
| ПР.НАКЛ., БЪД.ПРЕД.ВР., 2Л., ЕД.Ч., М.Р. = щял си да си генерализирал
| ПР.НАКЛ., БЪД.ПРЕД.ВР., 2Л., ЕД.Ч., Ж.Р. = щяла си да си генерализирала
| ПР.НАКЛ., БЪД.ПРЕД.ВР., 2Л., ЕД.Ч., СР.Р. = щяло си да си генерализирало
| ПР.НАКЛ., БЪД.ПРЕД.ВР., 2Л., МН.Ч. = щели сте да сте генерализирали
| ПР.НАКЛ., БЪД.ПРЕД.ВР., 3Л., ЕД.Ч., М.Р. = щял (е) да е генерализирал
| ПР.НАКЛ., БЪД.ПРЕД.ВР., 3Л., ЕД.Ч., Ж.Р. = щяла (е) да е генерализирала
| ПР.НАКЛ., БЪД.ПРЕД.ВР., 3Л., ЕД.Ч., СР.Р. = щяло (е) да е генерализирало
| ПР.НАКЛ., БЪД.ПРЕД.ВР., 3Л., МН.Ч. = щели (са) да са генерализирали
| УСЛОВНО НАКЛОНЕНИЕ, 1Л., ЕД.Ч., М.Р. = бих генерализирал
| УСЛОВНО НАКЛОНЕНИЕ, 1Л., ЕД.Ч., Ж.Р. = бих генерализирала
| УСЛОВНО НАКЛОНЕНИЕ, 1Л., ЕД.Ч., СР.Р. = бих генерализирало
| УСЛОВНО НАКЛОНЕНИЕ, 1Л., МН.Ч. = бихме генерализирали
| УСЛОВНО НАКЛОНЕНИЕ, 2Л., ЕД.Ч., М.Р. = би генерализирал
| УСЛОВНО НАКЛОНЕНИЕ, 2Л., ЕД.Ч., Ж.Р. = би генерализирала
| УСЛОВНО НАКЛОНЕНИЕ, 2Л., ЕД.Ч., СР.Р. = би генерализирало
| УСЛОВНО НАКЛОНЕНИЕ, 2Л., МН.Ч. = бихте генерализирали
| УСЛОВНО НАКЛОНЕНИЕ, 3Л., ЕД.Ч., М.Р. = би генерализирал
| УСЛОВНО НАКЛОНЕНИЕ, 3Л., ЕД.Ч., Ж.Р. = би генерализирала
| УСЛОВНО НАКЛОНЕНИЕ, 3Л., ЕД.Ч., СР.Р. = би генерализирало
| УСЛОВНО НАКЛОНЕНИЕ, 3Л., МН.Ч. = биха генерализирали
| ПОВЕЛИТЕЛНО НАКЛОНЕНИЕ, ЕД.Ч. = ге·не·ра·ли·зи·рай
| ПОВЕЛИТЕЛНО НАКЛОНЕНИЕ, МН.Ч. = ге·не·ра·ли·зи·рай·те
| МИН.СТРАД.ПРИЧ. М.Р. = ге·не·ра·ли·зи·ран
| МИН.СТРАД.ПРИЧ. М.Р. НЕПЪЛЕН ЧЛЕН = ге·не·ра·ли·зи·ра·ния
| МИН.СТРАД.ПРИЧ. М.Р. ПЪЛЕН ЧЛЕН = ге·не·ра·ли·зи·ра·ни·ят
| МИН.СТРАД.ПРИЧ. Ж.Р. = ге·не·ра·ли·зи·ра·на
| МИН.СТРАД.ПРИЧ. Ж.Р. ЧЛЕН = ге·не·ра·ли·зи·ра·на·та
| МИН.СТРАД.ПРИЧ. СР.Р. = ге·не·ра·ли·зи·ра·но
| МИН.СТРАД.ПРИЧ. СР.Р. ЧЛЕН = ге·не·ра·ли·зи·ра·но·то
| МИН.СТРАД.ПРИЧ. МН.Ч. = ге·не·ра·ли·зи·ра·ни
| МИН.СТРАД.ПРИЧ. МН.Ч. ЧЛЕН = ге·не·ра·ли·зи·ра·ни·те
| МИН.ДЕЯТ.СВ.ПРИЧ. М.Р. = ге·не·ра·ли·зи·рал
| МИН.ДЕЯТ.СВ.ПРИЧ. М.Р. НЕПЪЛЕН ЧЛЕН = ге·не·ра·ли·зи·ра·лия
| МИН.ДЕЯТ.СВ.ПРИЧ. М.Р. ПЪЛЕН ЧЛЕН = ге·не·ра·ли·зи·ра·ли·ят
| МИН.ДЕЯТ.СВ.ПРИЧ. Ж.Р. = ге·не·ра·ли·зи·ра·ла
| МИН.ДЕЯТ.СВ.ПРИЧ. Ж.Р. ЧЛЕН = ге·не·ра·ли·зи·ра·ла·та
| МИН.ДЕЯТ.СВ.ПРИЧ. СР.Р. = ге·не·ра·ли·зи·ра·ло
| МИН.ДЕЯТ.СВ.ПРИЧ. СР.Р. ЧЛЕН = ге·не·ра·ли·зи·ра·ло·то
| МИН.ДЕЯТ.СВ.ПРИЧ. МН.Ч. = ге·не·ра·ли·зи·ра·ли
| МИН.ДЕЯТ.СВ.ПРИЧ. МН.Ч. ЧЛЕН = ге·не·ра·ли·зи·ра·ли·те
| МИН.ДЕЯТ.НЕСВ.ПРИЧ. М.Р. = ге·не·ра·ли·зи·рал
| МИН.ДЕЯТ.НЕСВ.ПРИЧ. М.Р. НЕПЪЛЕН ЧЛЕН = ге·не·ра·ли·зи·ра·лия
| МИН.ДЕЯТ.НЕСВ.ПРИЧ. М.Р. ПЪЛЕН ЧЛЕН = ге·не·ра·ли·зи·ра·ли·ят
| МИН.ДЕЯТ.НЕСВ.ПРИЧ. Ж.Р. = ге·не·ра·ли·зи·ра·ла
| МИН.ДЕЯТ.НЕСВ.ПРИЧ. Ж.Р. ЧЛЕН = ге·не·ра·ли·зи·ра·ла·та
| МИН.ДЕЯТ.НЕСВ.ПРИЧ. СР.Р. = ге·не·ра·ли·зи·ра·ло
| МИН.ДЕЯТ.НЕСВ.ПРИЧ. СР.Р. ЧЛЕН = ге·не·ра·ли·зи·ра·ло·то
| МИН.ДЕЯТ.НЕСВ.ПРИЧ. МН.Ч. = ге·не·ра·ли·зи·ра·ли
| МИН.ДЕЯТ.НЕСВ.ПРИЧ. МН.Ч. ЧЛЕН = ге·не·ра·ли·зи·ра·ли·те
| СЕГ.ДЕЯТ.ПРИЧ. М.Р. = ге·не·ра·ли·зи·ращ
| СЕГ.ДЕЯТ.ПРИЧ. М.Р. НЕПЪЛЕН ЧЛЕН = ге·не·ра·ли·зи·ра·щия
| СЕГ.ДЕЯТ.ПРИЧ. М.Р. ПЪЛЕН ЧЛЕН = ге·не·ра·ли·зи·ра·щи·ят
| СЕГ.ДЕЯТ.ПРИЧ. Ж.Р. = ге·не·ра·ли·зи·ра·ща
| СЕГ.ДЕЯТ.ПРИЧ. Ж.Р. ЧЛЕН = ге·не·ра·ли·зи·ра·ща·та
| СЕГ.ДЕЯТ.ПРИЧ. СР.Р. = ге·не·ра·ли·зи·ра·що
| СЕГ.ДЕЯТ.ПРИЧ. СР.Р. ЧЛЕН = ге·не·ра·ли·зи·ра·що·то
| СЕГ.ДЕЯТ.ПРИЧ. МН.Ч. = ге·не·ра·ли·зи·ра·щи
| СЕГ.ДЕЯТ.ПРИЧ. МН.Ч. ЧЛЕН = ге·не·ра·ли·зи·ра·щи·те
| ДЕЕПРИЧАСТИЕ = ге·не·ра·ли·зи·рай·ки
| СКРИТИ ПРЕПРАТКИ = 
[[генерализирам]],
[[генерализираш]],
[[генерализира]],
[[генерализираме]],
[[генерализирате]],
[[генерализират]],
[[генерализирах]],
[[генерализирахме]],
[[генерализирахте]],
[[генерализираха]],
[[генерализираше]],
[[генерализирай]],
[[генерализирайте]],
[[генерализирал]],
[[генерализиралия]],
[[генерализиралият]],
[[генерализирала]],
[[генерализиралата]],
[[генерализирало]],
[[генерализиралото]],
[[генерализирали]],
[[генерализиралите]],
[[генерализиран]],
[[генерализирания]],
[[генерализираният]],
[[генерализирана]],
[[генерализираната]],
[[генерализирано]],
[[генерализираното]],
[[генерализирани]],
[[генерализираните]],
[[генерализиращ]],
[[генерализиращия]],
[[генерализиращият]],
[[генерализираща]],
[[генерализиращата]],
[[генерализиращо]],
[[генерализиращото]],
[[генерализиращи]],
[[генерализиращите]],
[[генерализирайки]],
[[генерализирал съм]],
[[генерализирала съм]],
[[генерализирало съм]],
[[генерализирали сме]],
[[генерализирал си]],
[[генерализирала си]],
[[генерализирало си]],
[[генерализирали сте]],
[[генерализирал е]],
[[генерализирала е]],
[[генерализирало е]],
[[генерализирали са]],
[[бях генерализирал]],
[[бях генерализирала]],
[[бях генерализирало]],
[[бяхме генерализирали]],
[[беше генерализирал]],
[[беше генерализирала]],
[[беше генерализирало]],
[[бяхте генерализирали]],
[[бяха генерализирали]],
[[ще генерализирам]],
[[ще генерализираме]],
[[ще генерализираш]],
[[ще генерализирате]],
[[ще генерализира]],
[[ще генерализират]],
[[ще съм генерализирал]],
[[ще съм генерализирала]],
[[ще съм генерализирало]],
[[ще сме генерализирали]],
[[ще си генерализирал]],
[[ще си генерализирала]],
[[ще си генерализирало]],
[[ще сте генерализирали]],
[[ще е генерализирал]],
[[ще е генерализирала]],
[[ще е генерализирало]],
[[ще са генерализирали]],
[[щях да генерализирам]],
[[щяхме да генерализираме]],
[[щеше да генерализираш]],
[[щяхте да генерализирате]],
[[щеше да генерализира]],
[[щяха да генерализират]],
[[щях да съм генерализирал]],
[[щях да съм генерализирала]],
[[щях да съм генерализирало]],
[[щяхме да сме генерализирали]],
[[щеше да си генерализирал]],
[[щеше да си генерализирала]],
[[щеше да си генерализирало]],
[[щяхте да сте генерализирали]],
[[щеше да е генерализирал]],
[[щеше да е генерализирала]],
[[щеше да е генерализирало]],
[[щяха да са генерализирали]],
[[бил съм генерализирал]],
[[била съм генерализирала]],
[[било съм генерализирало]],
[[били сме генерализирали]],
[[бил си генерализирал]],
[[била си генерализирала]],
[[било си генерализирало]],
[[били сте генерализирали]],
[[бил е генерализирал]],
[[била е генерализирала]],
[[било е генерализирало]],
[[били са генерализирали]],
[[щял съм да генерализирам]],
[[щяла съм да генерализирам]],
[[щяло съм да генерализирам]],
[[щели сме да генерализираме]],
[[щял си да генерализираш]],
[[щяла си да генерализираш]],
[[щяло си да генерализираш]],
[[щели сте да генерализирате]],
[[щял да генерализира]],
[[щяла да генерализира]],
[[щяло да генерализира]],
[[щели да генерализират]],
[[щял е да генерализира]],
[[щяла е да генерализира]],
[[щяло е да генерализира]],
[[щели са да генерализират]],
[[щял съм да съм генерализирал]],
[[щяла съм да съм генерализирала]],
[[щяло съм да съм генерализирало]],
[[щели сме да сме генерализирали]],
[[щял си да си генерализирал]],
[[щяла си да си генерализирала]],
[[щяло си да си генерализирало]],
[[щели сте да сте генерализирали]],
[[щял да е генерализирал]],
[[щяла да е генерализирала]],
[[щяло да е генерализирало]],
[[щели да са генерализирали]],
[[щял е да е генерализирал]],
[[щяла е да е генерализирала]],
[[щяло е да е генерализирало]],
[[щели са да са генерализирали]],
[[бих генерализирал]],
[[бих генерализирала]],
[[бих генерализирало]],
[[бихме генерализирали]],
[[би генерализирал]],
[[би генерализирала]],
[[би генерализирало]],
[[бихте генерализирали]],
[[биха генерализирали]],
}}</text>
      <sha1>7gxpyo6llw2j8cp2jpcryl6027b9cyb</sha1>
    </revision>
  </page>
  <page>
    <title>Шаблон:Словоформи/генерирам</title>
    <ns>10</ns>
    <id>491392</id>
    <revision>
      <id>523374</id>
      <timestamp>2005-05-09T06:28:18Z</timestamp>
      <contributor>
        <username>Bgbot</username>
        <id>83</id>
      </contributor>
      <comment>Борислав: Шаблон със словоформи</comment>
      <model>wikitext</model>
      <format>text/x-wiki</format>
      <text bytes="21386" xml:space="preserve">{{Шаблон:Словоформи/Глагол|
  ОСНОВНА ФОРМА = генерирам
| СЕГ.ВР., 1Л., ЕД.Ч. = ге·не·ри·рам
| СЕГ.ВР., 1Л., МН.Ч. = ге·не·ри·ра·ме
| СЕГ.ВР., 2Л., ЕД.Ч. = ге·не·ри·раш
| СЕГ.ВР., 2Л., МН.Ч. = ге·не·ри·ра·те
| СЕГ.ВР., 3Л., ЕД.Ч. = ге·не·ри·ра
| СЕГ.ВР., 3Л., МН.Ч. = ге·не·ри·рат
| МИН.СВ.ВР., 1Л., ЕД.Ч. = ге·не·ри·рах
| МИН.СВ.ВР., 1Л., МН.Ч. = ге·не·ри·рах·ме
| МИН.СВ.ВР., 2Л., ЕД.Ч. = ге·не·ри·ра
| МИН.СВ.ВР., 2Л., МН.Ч. = ге·не·ри·рах·те
| МИН.СВ.ВР., 3Л., ЕД.Ч. = ге·не·ри·ра
| МИН.СВ.ВР., 3Л., МН.Ч. = ге·не·ри·ра·ха
| МИН.НЕСВ.ВР., 1Л., ЕД.Ч. = ге·не·ри·рах
| МИН.НЕСВ.ВР., 1Л., МН.Ч. = ге·не·ри·рах·ме
| МИН.НЕСВ.ВР., 2Л., ЕД.Ч. = ге·не·ри·ра·ше
| МИН.НЕСВ.ВР., 2Л., МН.Ч. = ге·не·ри·рах·те
| МИН.НЕСВ.ВР., 3Л., ЕД.Ч. = ге·не·ри·ра·ше
| МИН.НЕСВ.ВР., 3Л., МН.Ч. = ге·не·ри·ра·ха
| МИН.НЕОПР.ВР., 1Л., ЕД.Ч., М.Р. = генерирал съм
| МИН.НЕОПР.ВР., 1Л., ЕД.Ч., Ж.Р. = генерирала съм
| МИН.НЕОПР.ВР., 1Л., ЕД.Ч., СР.Р. = генерирало съм
| МИН.НЕОПР.ВР., 1Л., МН.Ч. = генерирали сме
| МИН.НЕОПР.ВР., 2Л., ЕД.Ч., М.Р. = генерирал си
| МИН.НЕОПР.ВР., 2Л., ЕД.Ч., Ж.Р. = генерирала си
| МИН.НЕОПР.ВР., 2Л., ЕД.Ч., СР.Р. = генерирало си
| МИН.НЕОПР.ВР., 2Л., МН.Ч. = генерирали сте
| МИН.НЕОПР.ВР., 3Л., ЕД.Ч., М.Р. = генерирал е
| МИН.НЕОПР.ВР., 3Л., ЕД.Ч., Ж.Р. = генерирала е
| МИН.НЕОПР.ВР., 3Л., ЕД.Ч., СР.Р. = генерирало е
| МИН.НЕОПР.ВР., 3Л., МН.Ч. = генерирали са
| МИН.ПРЕД.ВР., 1Л., ЕД.Ч., М.Р. = бях генерирал
| МИН.ПРЕД.ВР., 1Л., ЕД.Ч., Ж.Р. = бях генерирала
| МИН.ПРЕД.ВР., 1Л., ЕД.Ч., СР.Р. = бях генерирало
| МИН.ПРЕД.ВР., 1Л., МН.Ч. = бяхме генерирали
| МИН.ПРЕД.ВР., 2Л., ЕД.Ч., М.Р. = беше генерирал
| МИН.ПРЕД.ВР., 2Л., ЕД.Ч., Ж.Р. = беше генерирала
| МИН.ПРЕД.ВР., 2Л., ЕД.Ч., СР.Р. = беше генерирало
| МИН.ПРЕД.ВР., 2Л., МН.Ч. = бяхте генерирали
| МИН.ПРЕД.ВР., 3Л., ЕД.Ч., М.Р. = беше генерирал
| МИН.ПРЕД.ВР., 3Л., ЕД.Ч., Ж.Р. = беше генерирала
| МИН.ПРЕД.ВР., 3Л., ЕД.Ч., СР.Р. = беше генерирало
| МИН.ПРЕД.ВР., 3Л., МН.Ч. = бяха генерирали
| БЪД.ВР., 1Л., ЕД.Ч. = ще генерирам
| БЪД.ВР., 1Л., МН.Ч. = ще генерираме
| БЪД.ВР., 2Л., ЕД.Ч. = ще генерираш
| БЪД.ВР., 2Л., МН.Ч. = ще генерирате
| БЪД.ВР., 3Л., ЕД.Ч. = ще генерира
| БЪД.ВР., 3Л., МН.Ч. = ще генерират
| БЪД.ПРЕД.ВР., 1Л., ЕД.Ч., М.Р. = ще съм генерирал
| БЪД.ПРЕД.ВР., 1Л., ЕД.Ч., Ж.Р. = ще съм генерирала
| БЪД.ПРЕД.ВР., 1Л., ЕД.Ч., СР.Р. = ще съм генерирало
| БЪД.ПРЕД.ВР., 1Л., МН.Ч. = ще сме генерирали
| БЪД.ПРЕД.ВР., 2Л., ЕД.Ч., М.Р. = ще си генерирал
| БЪД.ПРЕД.ВР., 2Л., ЕД.Ч., Ж.Р. = ще си генерирала
| БЪД.ПРЕД.ВР., 2Л., ЕД.Ч., СР.Р. = ще си генерирало
| БЪД.ПРЕД.ВР., 2Л., МН.Ч. = ще сте генерирали
| БЪД.ПРЕД.ВР., 3Л., ЕД.Ч., М.Р. = ще е генерирал
| БЪД.ПРЕД.ВР., 3Л., ЕД.Ч., Ж.Р. = ще е генерирала
| БЪД.ПРЕД.ВР., 3Л., ЕД.Ч., СР.Р. = ще е генерирало
| БЪД.ПРЕД.ВР., 3Л., МН.Ч. = ще са генерирали
| БЪД.ВР. В МИН., 1Л., ЕД.Ч. = щях да генерирам
| БЪД.ВР. В МИН., 1Л., МН.Ч. = щяхме да генерираме
| БЪД.ВР. В МИН., 2Л., ЕД.Ч. = щеше да генерираш
| БЪД.ВР. В МИН., 2Л., МН.Ч. = щяхте да генерирате
| БЪД.ВР. В МИН., 3Л., ЕД.Ч. = щеше да генерира
| БЪД.ВР. В МИН., 3Л., МН.Ч. = щяха да генерират
| БЪД.ПРЕД.ВР. В МИН., 1Л., ЕД.Ч., М.Р. = щях да съм генерирал
| БЪД.ПРЕД.ВР. В МИН., 1Л., ЕД.Ч., Ж.Р. = щях да съм генерирала
| БЪД.ПРЕД.ВР. В МИН., 1Л., ЕД.Ч., СР.Р. = щях да съм генерирало
| БЪД.ПРЕД.ВР. В МИН., 1Л., МН.Ч. = щяхме да сме генерирали
| БЪД.ПРЕД.ВР. В МИН., 2Л., ЕД.Ч., М.Р. = щеше да си генерирал
| БЪД.ПРЕД.ВР. В МИН., 2Л., ЕД.Ч., Ж.Р. = щеше да си генерирала
| БЪД.ПРЕД.ВР. В МИН., 2Л., ЕД.Ч., СР.Р. = щеше да си генерирало
| БЪД.ПРЕД.ВР. В МИН., 2Л., МН.Ч. = щяхте да сте генерирали
| БЪД.ПРЕД.ВР. В МИН., 3Л., ЕД.Ч., М.Р. = щеше да е генерирал
| БЪД.ПРЕД.ВР. В МИН., 3Л., ЕД.Ч., Ж.Р. = щеше да е генерирала
| БЪД.ПРЕД.ВР. В МИН., 3Л., ЕД.Ч., СР.Р. = щеше да е генерирало
| БЪД.ПРЕД.ВР. В МИН., 3Л., МН.Ч. = щяха да са генерирали
| ПР.НАКЛ., СЕГ.ВР., 1Л., ЕД.Ч., М.Р. = генерирал съм
| ПР.НАКЛ., СЕГ.ВР., 1Л., ЕД.Ч., Ж.Р. = генерирала съм
| ПР.НАКЛ., СЕГ.ВР., 1Л., ЕД.Ч., СР.Р. = генерирало съм
| ПР.НАКЛ., СЕГ.ВР., 1Л., МН.Ч. = генерирали сме
| ПР.НАКЛ., СЕГ.ВР., 2Л., ЕД.Ч., М.Р. = генерирал си
| ПР.НАКЛ., СЕГ.ВР., 2Л., ЕД.Ч., Ж.Р. = генерирала си
| ПР.НАКЛ., СЕГ.ВР., 2Л., ЕД.Ч., СР.Р. = генерирало си
| ПР.НАКЛ., СЕГ.ВР., 2Л., МН.Ч. = генерирали сте
| ПР.НАКЛ., СЕГ.ВР., 3Л., ЕД.Ч., М.Р. = генерирал (е)
| ПР.НАКЛ., СЕГ.ВР., 3Л., ЕД.Ч., Ж.Р. = генерирала (е)
| ПР.НАКЛ., СЕГ.ВР., 3Л., ЕД.Ч., СР.Р. = генерирало (е)
| ПР.НАКЛ., СЕГ.ВР., 3Л., МН.Ч. = генерирали (са)
| ПР.НАКЛ., МИН.СВ.ВР., 1Л., ЕД.Ч., М.Р. = генерирал съм
| ПР.НАКЛ., МИН.СВ.ВР., 1Л., ЕД.Ч., Ж.Р. = генерирала съм
| ПР.НАКЛ., МИН.СВ.ВР., 1Л., ЕД.Ч., СР.Р. = генерирало съм
| ПР.НАКЛ., МИН.СВ.ВР., 1Л., МН.Ч. = генерирали сме
| ПР.НАКЛ., МИН.СВ.ВР., 2Л., ЕД.Ч., М.Р. = генерирал си
| ПР.НАКЛ., МИН.СВ.ВР., 2Л., ЕД.Ч., Ж.Р. = генерирала си
| ПР.НАКЛ., МИН.СВ.ВР., 2Л., ЕД.Ч., СР.Р. = генерирало си
| ПР.НАКЛ., МИН.СВ.ВР., 2Л., МН.Ч. = генерирали сте
| ПР.НАКЛ., МИН.СВ.ВР., 3Л., ЕД.Ч., М.Р. = генерирал (е)
| ПР.НАКЛ., МИН.СВ.ВР., 3Л., ЕД.Ч., Ж.Р. = генерирала (е)
| ПР.НАКЛ., МИН.СВ.ВР., 3Л., ЕД.Ч., СР.Р. = генерирало (е)
| ПР.НАКЛ., МИН.СВ.ВР., 3Л., МН.Ч. = генерирали (са)
| ПР.НАКЛ., МИН.НЕОПР.ВР., 1Л., ЕД.Ч., М.Р. = бил съм генерирал
| ПР.НАКЛ., МИН.НЕОПР.ВР., 1Л., ЕД.Ч., Ж.Р. = била съм генерирала
| ПР.НАКЛ., МИН.НЕОПР.ВР., 1Л., ЕД.Ч., СР.Р. = било съм генерирало
| ПР.НАКЛ., МИН.НЕОПР.ВР., 1Л., МН.Ч. = били сме генерирали
| ПР.НАКЛ., МИН.НЕОПР.ВР., 2Л., ЕД.Ч., М.Р. = бил си генерирал
| ПР.НАКЛ., МИН.НЕОПР.ВР., 2Л., ЕД.Ч., Ж.Р. = била си генерирала
| ПР.НАКЛ., МИН.НЕОПР.ВР., 2Л., ЕД.Ч., СР.Р. = било си генерирало
| ПР.НАКЛ., МИН.НЕОПР.ВР., 2Л., МН.Ч. = били сте генерирали
| ПР.НАКЛ., МИН.НЕОПР.ВР., 3Л., ЕД.Ч., М.Р. = бил (е) генерирал
| ПР.НАКЛ., МИН.НЕОПР.ВР., 3Л., ЕД.Ч., Ж.Р. = била (е) генерирала
| ПР.НАКЛ., МИН.НЕОПР.ВР., 3Л., ЕД.Ч., СР.Р. = било (е) генерирало
| ПР.НАКЛ., МИН.НЕОПР.ВР., 3Л., МН.Ч. = били (са) генерирали
| ПР.НАКЛ., БЪД.ВР., 1Л., ЕД.Ч., М.Р. = щял съм да генерирам
| ПР.НАКЛ., БЪД.ВР., 1Л., ЕД.Ч., Ж.Р. = щяла съм да генерирам
| ПР.НАКЛ., БЪД.ВР., 1Л., ЕД.Ч., СР.Р. = щяло съм да генерирам
| ПР.НАКЛ., БЪД.ВР., 1Л., МН.Ч. = щели сме да генерираме
| ПР.НАКЛ., БЪД.ВР., 2Л., ЕД.Ч., М.Р. = щял си да генерираш
| ПР.НАКЛ., БЪД.ВР., 2Л., ЕД.Ч., Ж.Р. = щяла си да генерираш
| ПР.НАКЛ., БЪД.ВР., 2Л., ЕД.Ч., СР.Р. = щяло си да генерираш
| ПР.НАКЛ., БЪД.ВР., 2Л., МН.Ч. = щели сте да генерирате
| ПР.НАКЛ., БЪД.ВР., 3Л., ЕД.Ч., М.Р. = щял (е) да генерира
| ПР.НАКЛ., БЪД.ВР., 3Л., ЕД.Ч., Ж.Р. = щяла (е) да генерира
| ПР.НАКЛ., БЪД.ВР., 3Л., ЕД.Ч., СР.Р. = щяло (е) да генерира
| ПР.НАКЛ., БЪД.ВР., 3Л., МН.Ч. = щели (са) да генерират
| ПР.НАКЛ., БЪД.ПРЕД.ВР., 1Л., ЕД.Ч., М.Р. = щял съм да съм генерирал
| ПР.НАКЛ., БЪД.ПРЕД.ВР., 1Л., ЕД.Ч., Ж.Р. = щяла съм да съм генерирала
| ПР.НАКЛ., БЪД.ПРЕД.ВР., 1Л., ЕД.Ч., СР.Р. = щяло съм да съм генерирало
| ПР.НАКЛ., БЪД.ПРЕД.ВР., 1Л., МН.Ч. = щели сме да сме генерирали
| ПР.НАКЛ., БЪД.ПРЕД.ВР., 2Л., ЕД.Ч., М.Р. = щял си да си генерирал
| ПР.НАКЛ., БЪД.ПРЕД.ВР., 2Л., ЕД.Ч., Ж.Р. = щяла си да си генерирала
| ПР.НАКЛ., БЪД.ПРЕД.ВР., 2Л., ЕД.Ч., СР.Р. = щяло си да си генерирало
| ПР.НАКЛ., БЪД.ПРЕД.ВР., 2Л., МН.Ч. = щели сте да сте генерирали
| ПР.НАКЛ., БЪД.ПРЕД.ВР., 3Л., ЕД.Ч., М.Р. = щял (е) да е генерирал
| ПР.НАКЛ., БЪД.ПРЕД.ВР., 3Л., ЕД.Ч., Ж.Р. = щяла (е) да е генерирала
| ПР.НАКЛ., БЪД.ПРЕД.ВР., 3Л., ЕД.Ч., СР.Р. = щяло (е) да е генерирало
| ПР.НАКЛ., БЪД.ПРЕД.ВР., 3Л., МН.Ч. = щели (са) да са генерирали
| УСЛОВНО НАКЛОНЕНИЕ, 1Л., ЕД.Ч., М.Р. = бих генерирал
| УСЛОВНО НАКЛОНЕНИЕ, 1Л., ЕД.Ч., Ж.Р. = бих генерирала
| УСЛОВНО НАКЛОНЕНИЕ, 1Л., ЕД.Ч., СР.Р. = бих генерирало
| УСЛОВНО НАКЛОНЕНИЕ, 1Л., МН.Ч. = бихме генерирали
| УСЛОВНО НАКЛОНЕНИЕ, 2Л., ЕД.Ч., М.Р. = би генерирал
| УСЛОВНО НАКЛОНЕНИЕ, 2Л., ЕД.Ч., Ж.Р. = би генерирала
| УСЛОВНО НАКЛОНЕНИЕ, 2Л., ЕД.Ч., СР.Р. = би генерирало
| УСЛОВНО НАКЛОНЕНИЕ, 2Л., МН.Ч. = бихте генерирали
| УСЛОВНО НАКЛОНЕНИЕ, 3Л., ЕД.Ч., М.Р. = би генерирал
| УСЛОВНО НАКЛОНЕНИЕ, 3Л., ЕД.Ч., Ж.Р. = би генерирала
| УСЛОВНО НАКЛОНЕНИЕ, 3Л., ЕД.Ч., СР.Р. = би генерирало
| УСЛОВНО НАКЛОНЕНИЕ, 3Л., МН.Ч. = биха генерирали
| ПОВЕЛИТЕЛНО НАКЛОНЕНИЕ, ЕД.Ч. = ге·не·ри·рай
| ПОВЕЛИТЕЛНО НАКЛОНЕНИЕ, МН.Ч. = ге·не·ри·рай·те
| МИН.СТРАД.ПРИЧ. М.Р. = ге·не·ри·ран
| МИН.СТРАД.ПРИЧ. М.Р. НЕПЪЛЕН ЧЛЕН = ге·не·ри·ра·ния
| МИН.СТРАД.ПРИЧ. М.Р. ПЪЛЕН ЧЛЕН = ге·не·ри·ра·ни·ят
| МИН.СТРАД.ПРИЧ. Ж.Р. = ге·не·ри·ра·на
| МИН.СТРАД.ПРИЧ. Ж.Р. ЧЛЕН = ге·не·ри·ра·на·та
| МИН.СТРАД.ПРИЧ. СР.Р. = ге·не·ри·ра·но
| МИН.СТРАД.ПРИЧ. СР.Р. ЧЛЕН = ге·не·ри·ра·но·то
| МИН.СТРАД.ПРИЧ. МН.Ч. = ге·не·ри·ра·ни
| МИН.СТРАД.ПРИЧ. МН.Ч. ЧЛЕН = ге·не·ри·ра·ни·те
| МИН.ДЕЯТ.СВ.ПРИЧ. М.Р. = ге·не·ри·рал
| МИН.ДЕЯТ.СВ.ПРИЧ. М.Р. НЕПЪЛЕН ЧЛЕН = ге·не·ри·ра·лия
| МИН.ДЕЯТ.СВ.ПРИЧ. М.Р. ПЪЛЕН ЧЛЕН = ге·не·ри·ра·ли·ят
| МИН.ДЕЯТ.СВ.ПРИЧ. Ж.Р. = ге·не·ри·ра·ла
| МИН.ДЕЯТ.СВ.ПРИЧ. Ж.Р. ЧЛЕН = ге·не·ри·ра·ла·та
| МИН.ДЕЯТ.СВ.ПРИЧ. СР.Р. = ге·не·ри·ра·ло
| МИН.ДЕЯТ.СВ.ПРИЧ. СР.Р. ЧЛЕН = ге·не·ри·ра·ло·то
| МИН.ДЕЯТ.СВ.ПРИЧ. МН.Ч. = ге·не·ри·ра·ли
| МИН.ДЕЯТ.СВ.ПРИЧ. МН.Ч. ЧЛЕН = ге·не·ри·ра·ли·те
| МИН.ДЕЯТ.НЕСВ.ПРИЧ. М.Р. = ге·не·ри·рал
| МИН.ДЕЯТ.НЕСВ.ПРИЧ. М.Р. НЕПЪЛЕН ЧЛЕН = ге·не·ри·ра·лия
| МИН.ДЕЯТ.НЕСВ.ПРИЧ. М.Р. ПЪЛЕН ЧЛЕН = ге·не·ри·ра·ли·ят
| МИН.ДЕЯТ.НЕСВ.ПРИЧ. Ж.Р. = ге·не·ри·ра·ла
| МИН.ДЕЯТ.НЕСВ.ПРИЧ. Ж.Р. ЧЛЕН = ге·не·ри·ра·ла·та
| МИН.ДЕЯТ.НЕСВ.ПРИЧ. СР.Р. = ге·не·ри·ра·ло
| МИН.ДЕЯТ.НЕСВ.ПРИЧ. СР.Р. ЧЛЕН = ге·не·ри·ра·ло·то
| МИН.ДЕЯТ.НЕСВ.ПРИЧ. МН.Ч. = ге·не·ри·ра·ли
| МИН.ДЕЯТ.НЕСВ.ПРИЧ. МН.Ч. ЧЛЕН = ге·не·ри·ра·ли·те
| СЕГ.ДЕЯТ.ПРИЧ. М.Р. = ге·не·ри·ращ
| СЕГ.ДЕЯТ.ПРИЧ. М.Р. НЕПЪЛЕН ЧЛЕН = ге·не·ри·ра·щия
| СЕГ.ДЕЯТ.ПРИЧ. М.Р. ПЪЛЕН ЧЛЕН = ге·не·ри·ра·щи·ят
| СЕГ.ДЕЯТ.ПРИЧ. Ж.Р. = ге·не·ри·ра·ща
| СЕГ.ДЕЯТ.ПРИЧ. Ж.Р. ЧЛЕН = ге·не·ри·ра·ща·та
| СЕГ.ДЕЯТ.ПРИЧ. СР.Р. = ге·не·ри·ра·що
| СЕГ.ДЕЯТ.ПРИЧ. СР.Р. ЧЛЕН = ге·не·ри·ра·що·то
| СЕГ.ДЕЯТ.ПРИЧ. МН.Ч. = ге·не·ри·ра·щи
| СЕГ.ДЕЯТ.ПРИЧ. МН.Ч. ЧЛЕН = ге·не·ри·ра·щи·те
| ДЕЕПРИЧАСТИЕ = ге·не·ри·рай·ки
| СКРИТИ ПРЕПРАТКИ = 
[[генерирам]],
[[генерираш]],
[[генерира]],
[[генерираме]],
[[генерирате]],
[[генерират]],
[[генерирах]],
[[генерирахме]],
[[генерирахте]],
[[генерираха]],
[[генерираше]],
[[генерирай]],
[[генерирайте]],
[[генерирал]],
[[генериралия]],
[[генериралият]],
[[генерирала]],
[[генериралата]],
[[генерирало]],
[[генериралото]],
[[генерирали]],
[[генериралите]],
[[генериран]],
[[генерирания]],
[[генерираният]],
[[генерирана]],
[[генерираната]],
[[генерирано]],
[[генерираното]],
[[генерирани]],
[[генерираните]],
[[генериращ]],
[[генериращия]],
[[генериращият]],
[[генерираща]],
[[генериращата]],
[[генериращо]],
[[генериращото]],
[[генериращи]],
[[генериращите]],
[[генерирайки]],
[[генерирал съм]],
[[генерирала съм]],
[[генерирало съм]],
[[генерирали сме]],
[[генерирал си]],
[[генерирала си]],
[[генерирало си]],
[[генерирали сте]],
[[генерирал е]],
[[генерирала е]],
[[генерирало е]],
[[генерирали са]],
[[бях генерирал]],
[[бях генерирала]],
[[бях генерирало]],
[[бяхме генерирали]],
[[беше генерирал]],
[[беше генерирала]],
[[беше генерирало]],
[[бяхте генерирали]],
[[бяха генерирали]],
[[ще генерирам]],
[[ще генерираме]],
[[ще генерираш]],
[[ще генерирате]],
[[ще генерира]],
[[ще генерират]],
[[ще съм генерирал]],
[[ще съм генерирала]],
[[ще съм генерирало]],
[[ще сме генерирали]],
[[ще си генерирал]],
[[ще си генерирала]],
[[ще си генерирало]],
[[ще сте генерирали]],
[[ще е генерирал]],
[[ще е генерирала]],
[[ще е генерирало]],
[[ще са генерирали]],
[[щях да генерирам]],
[[щяхме да генерираме]],
[[щеше да генерираш]],
[[щяхте да генерирате]],
[[щеше да генерира]],
[[щяха да генерират]],
[[щях да съм генерирал]],
[[щях да съм генерирала]],
[[щях да съм генерирало]],
[[щяхме да сме генерирали]],
[[щеше да си генерирал]],
[[щеше да си генерирала]],
[[щеше да си генерирало]],
[[щяхте да сте генерирали]],
[[щеше да е генерирал]],
[[щеше да е генерирала]],
[[щеше да е генерирало]],
[[щяха да са генерирали]],
[[бил съм генерирал]],
[[била съм генерирала]],
[[било съм генерирало]],
[[били сме генерирали]],
[[бил си генерирал]],
[[била си генерирала]],
[[било си генерирало]],
[[били сте генерирали]],
[[бил е генерирал]],
[[била е генерирала]],
[[било е генерирало]],
[[били са генерирали]],
[[щял съм да генерирам]],
[[щяла съм да генерирам]],
[[щяло съм да генерирам]],
[[щели сме да генерираме]],
[[щял си да генерираш]],
[[щяла си да генерираш]],
[[щяло си да генерираш]],
[[щели сте да генерирате]],
[[щял да генерира]],
[[щяла да генерира]],
[[щяло да генерира]],
[[щели да генерират]],
[[щял е да генерира]],
[[щяла е да генерира]],
[[щяло е да генерира]],
[[щели са да генерират]],
[[щял съм да съм генерирал]],
[[щяла съм да съм генерирала]],
[[щяло съм да съм генерирало]],
[[щели сме да сме генерирали]],
[[щял си да си генерирал]],
[[щяла си да си генерирала]],
[[щяло си да си генерирало]],
[[щели сте да сте генерирали]],
[[щял да е генерирал]],
[[щяла да е генерирала]],
[[щяло да е генерирало]],
[[щели да са генерирали]],
[[щял е да е генерирал]],
[[щяла е да е генерирала]],
[[щяло е да е генерирало]],
[[щели са да са генерирали]],
[[бих генерирал]],
[[бих генерирала]],
[[бих генерирало]],
[[бихме генерирали]],
[[би генерирал]],
[[би генерирала]],
[[би генерирало]],
[[бихте генерирали]],
[[биха генерирали]],
}}</text>
      <sha1>8g378qujms130iz58cvc3iud7xndcsx</sha1>
    </revision>
  </page>
  <page>
    <title>Шаблон:Словоформи/гепя</title>
    <ns>10</ns>
    <id>434564</id>
    <revision>
      <id>466546</id>
      <timestamp>2005-05-07T12:22:18Z</timestamp>
      <contributor>
        <username>Bgbot</username>
        <id>83</id>
      </contributor>
      <comment>Борислав: Шаблон със словоформи</comment>
      <model>wikitext</model>
      <format>text/x-wiki</format>
      <text bytes="18890" xml:space="preserve">{{Шаблон:Словоформи/Глагол|
  ОСНОВНА ФОРМА = гепя
| СЕГ.ВР., 1Л., ЕД.Ч. = ге·пя
| СЕГ.ВР., 1Л., МН.Ч. = ге·пим
| СЕГ.ВР., 2Л., ЕД.Ч. = ге·пиш
| СЕГ.ВР., 2Л., МН.Ч. = ге·пи·те
| СЕГ.ВР., 3Л., ЕД.Ч. = ге·пи
| СЕГ.ВР., 3Л., МН.Ч. = ге·пят
| МИН.СВ.ВР., 1Л., ЕД.Ч. = ге·пих
| МИН.СВ.ВР., 1Л., МН.Ч. = ге·пих·ме
| МИН.СВ.ВР., 2Л., ЕД.Ч. = ге·пи
| МИН.СВ.ВР., 2Л., МН.Ч. = ге·пих·те
| МИН.СВ.ВР., 3Л., ЕД.Ч. = ге·пи
| МИН.СВ.ВР., 3Л., МН.Ч. = ге·пи·ха
| МИН.НЕСВ.ВР., 1Л., ЕД.Ч. = ге·пех
| МИН.НЕСВ.ВР., 1Л., МН.Ч. = ге·пех·ме
| МИН.НЕСВ.ВР., 2Л., ЕД.Ч. = ге·пе·ше
| МИН.НЕСВ.ВР., 2Л., МН.Ч. = ге·пех·те
| МИН.НЕСВ.ВР., 3Л., ЕД.Ч. = ге·пе·ше
| МИН.НЕСВ.ВР., 3Л., МН.Ч. = ге·пе·ха
| МИН.НЕОПР.ВР., 1Л., ЕД.Ч., М.Р. = гепил съм
| МИН.НЕОПР.ВР., 1Л., ЕД.Ч., Ж.Р. = гепила съм
| МИН.НЕОПР.ВР., 1Л., ЕД.Ч., СР.Р. = гепило съм
| МИН.НЕОПР.ВР., 1Л., МН.Ч. = гепили сме
| МИН.НЕОПР.ВР., 2Л., ЕД.Ч., М.Р. = гепил си
| МИН.НЕОПР.ВР., 2Л., ЕД.Ч., Ж.Р. = гепила си
| МИН.НЕОПР.ВР., 2Л., ЕД.Ч., СР.Р. = гепило си
| МИН.НЕОПР.ВР., 2Л., МН.Ч. = гепили сте
| МИН.НЕОПР.ВР., 3Л., ЕД.Ч., М.Р. = гепил е
| МИН.НЕОПР.ВР., 3Л., ЕД.Ч., Ж.Р. = гепила е
| МИН.НЕОПР.ВР., 3Л., ЕД.Ч., СР.Р. = гепило е
| МИН.НЕОПР.ВР., 3Л., МН.Ч. = гепили са
| МИН.ПРЕД.ВР., 1Л., ЕД.Ч., М.Р. = бях гепил
| МИН.ПРЕД.ВР., 1Л., ЕД.Ч., Ж.Р. = бях гепила
| МИН.ПРЕД.ВР., 1Л., ЕД.Ч., СР.Р. = бях гепило
| МИН.ПРЕД.ВР., 1Л., МН.Ч. = бяхме гепили
| МИН.ПРЕД.ВР., 2Л., ЕД.Ч., М.Р. = беше гепил
| МИН.ПРЕД.ВР., 2Л., ЕД.Ч., Ж.Р. = беше гепила
| МИН.ПРЕД.ВР., 2Л., ЕД.Ч., СР.Р. = беше гепило
| МИН.ПРЕД.ВР., 2Л., МН.Ч. = бяхте гепили
| МИН.ПРЕД.ВР., 3Л., ЕД.Ч., М.Р. = беше гепил
| МИН.ПРЕД.ВР., 3Л., ЕД.Ч., Ж.Р. = беше гепила
| МИН.ПРЕД.ВР., 3Л., ЕД.Ч., СР.Р. = беше гепило
| МИН.ПРЕД.ВР., 3Л., МН.Ч. = бяха гепили
| БЪД.ВР., 1Л., ЕД.Ч. = ще гепя
| БЪД.ВР., 1Л., МН.Ч. = ще гепим
| БЪД.ВР., 2Л., ЕД.Ч. = ще гепиш
| БЪД.ВР., 2Л., МН.Ч. = ще гепите
| БЪД.ВР., 3Л., ЕД.Ч. = ще гепи
| БЪД.ВР., 3Л., МН.Ч. = ще гепят
| БЪД.ПРЕД.ВР., 1Л., ЕД.Ч., М.Р. = ще съм гепил
| БЪД.ПРЕД.ВР., 1Л., ЕД.Ч., Ж.Р. = ще съм гепила
| БЪД.ПРЕД.ВР., 1Л., ЕД.Ч., СР.Р. = ще съм гепило
| БЪД.ПРЕД.ВР., 1Л., МН.Ч. = ще сме гепили
| БЪД.ПРЕД.ВР., 2Л., ЕД.Ч., М.Р. = ще си гепил
| БЪД.ПРЕД.ВР., 2Л., ЕД.Ч., Ж.Р. = ще си гепила
| БЪД.ПРЕД.ВР., 2Л., ЕД.Ч., СР.Р. = ще си гепило
| БЪД.ПРЕД.ВР., 2Л., МН.Ч. = ще сте гепили
| БЪД.ПРЕД.ВР., 3Л., ЕД.Ч., М.Р. = ще е гепил
| БЪД.ПРЕД.ВР., 3Л., ЕД.Ч., Ж.Р. = ще е гепила
| БЪД.ПРЕД.ВР., 3Л., ЕД.Ч., СР.Р. = ще е гепило
| БЪД.ПРЕД.ВР., 3Л., МН.Ч. = ще са гепили
| БЪД.ВР. В МИН., 1Л., ЕД.Ч. = щях да гепя
| БЪД.ВР. В МИН., 1Л., МН.Ч. = щяхме да гепим
| БЪД.ВР. В МИН., 2Л., ЕД.Ч. = щеше да гепиш
| БЪД.ВР. В МИН., 2Л., МН.Ч. = щяхте да гепите
| БЪД.ВР. В МИН., 3Л., ЕД.Ч. = щеше да гепи
| БЪД.ВР. В МИН., 3Л., МН.Ч. = щяха да гепят
| БЪД.ПРЕД.ВР. В МИН., 1Л., ЕД.Ч., М.Р. = щях да съм гепил
| БЪД.ПРЕД.ВР. В МИН., 1Л., ЕД.Ч., Ж.Р. = щях да съм гепила
| БЪД.ПРЕД.ВР. В МИН., 1Л., ЕД.Ч., СР.Р. = щях да съм гепило
| БЪД.ПРЕД.ВР. В МИН., 1Л., МН.Ч. = щяхме да сме гепили
| БЪД.ПРЕД.ВР. В МИН., 2Л., ЕД.Ч., М.Р. = щеше да си гепил
| БЪД.ПРЕД.ВР. В МИН., 2Л., ЕД.Ч., Ж.Р. = щеше да си гепила
| БЪД.ПРЕД.ВР. В МИН., 2Л., ЕД.Ч., СР.Р. = щеше да си гепило
| БЪД.ПРЕД.ВР. В МИН., 2Л., МН.Ч. = щяхте да сте гепили
| БЪД.ПРЕД.ВР. В МИН., 3Л., ЕД.Ч., М.Р. = щеше да е гепил
| БЪД.ПРЕД.ВР. В МИН., 3Л., ЕД.Ч., Ж.Р. = щеше да е гепила
| БЪД.ПРЕД.ВР. В МИН., 3Л., ЕД.Ч., СР.Р. = щеше да е гепило
| БЪД.ПРЕД.ВР. В МИН., 3Л., МН.Ч. = щяха да са гепили
| ПР.НАКЛ., СЕГ.ВР., 1Л., ЕД.Ч., М.Р. = гепел съм
| ПР.НАКЛ., СЕГ.ВР., 1Л., ЕД.Ч., Ж.Р. = гепела съм
| ПР.НАКЛ., СЕГ.ВР., 1Л., ЕД.Ч., СР.Р. = гепело съм
| ПР.НАКЛ., СЕГ.ВР., 1Л., МН.Ч. = гепели сме
| ПР.НАКЛ., СЕГ.ВР., 2Л., ЕД.Ч., М.Р. = гепел си
| ПР.НАКЛ., СЕГ.ВР., 2Л., ЕД.Ч., Ж.Р. = гепела си
| ПР.НАКЛ., СЕГ.ВР., 2Л., ЕД.Ч., СР.Р. = гепело си
| ПР.НАКЛ., СЕГ.ВР., 2Л., МН.Ч. = гепели сте
| ПР.НАКЛ., СЕГ.ВР., 3Л., ЕД.Ч., М.Р. = гепел (е)
| ПР.НАКЛ., СЕГ.ВР., 3Л., ЕД.Ч., Ж.Р. = гепела (е)
| ПР.НАКЛ., СЕГ.ВР., 3Л., ЕД.Ч., СР.Р. = гепело (е)
| ПР.НАКЛ., СЕГ.ВР., 3Л., МН.Ч. = гепели (са)
| ПР.НАКЛ., МИН.СВ.ВР., 1Л., ЕД.Ч., М.Р. = гепил съм
| ПР.НАКЛ., МИН.СВ.ВР., 1Л., ЕД.Ч., Ж.Р. = гепила съм
| ПР.НАКЛ., МИН.СВ.ВР., 1Л., ЕД.Ч., СР.Р. = гепило съм
| ПР.НАКЛ., МИН.СВ.ВР., 1Л., МН.Ч. = гепили сме
| ПР.НАКЛ., МИН.СВ.ВР., 2Л., ЕД.Ч., М.Р. = гепил си
| ПР.НАКЛ., МИН.СВ.ВР., 2Л., ЕД.Ч., Ж.Р. = гепила си
| ПР.НАКЛ., МИН.СВ.ВР., 2Л., ЕД.Ч., СР.Р. = гепило си
| ПР.НАКЛ., МИН.СВ.ВР., 2Л., МН.Ч. = гепили сте
| ПР.НАКЛ., МИН.СВ.ВР., 3Л., ЕД.Ч., М.Р. = гепил (е)
| ПР.НАКЛ., МИН.СВ.ВР., 3Л., ЕД.Ч., Ж.Р. = гепила (е)
| ПР.НАКЛ., МИН.СВ.ВР., 3Л., ЕД.Ч., СР.Р. = гепило (е)
| ПР.НАКЛ., МИН.СВ.ВР., 3Л., МН.Ч. = гепили (са)
| ПР.НАКЛ., МИН.НЕОПР.ВР., 1Л., ЕД.Ч., М.Р. = бил съм гепил
| ПР.НАКЛ., МИН.НЕОПР.ВР., 1Л., ЕД.Ч., Ж.Р. = била съм гепила
| ПР.НАКЛ., МИН.НЕОПР.ВР., 1Л., ЕД.Ч., СР.Р. = било съм гепило
| ПР.НАКЛ., МИН.НЕОПР.ВР., 1Л., МН.Ч. = били сме гепили
| ПР.НАКЛ., МИН.НЕОПР.ВР., 2Л., ЕД.Ч., М.Р. = бил си гепил
| ПР.НАКЛ., МИН.НЕОПР.ВР., 2Л., ЕД.Ч., Ж.Р. = била си гепила
| ПР.НАКЛ., МИН.НЕОПР.ВР., 2Л., ЕД.Ч., СР.Р. = било си гепило
| ПР.НАКЛ., МИН.НЕОПР.ВР., 2Л., МН.Ч. = били сте гепили
| ПР.НАКЛ., МИН.НЕОПР.ВР., 3Л., ЕД.Ч., М.Р. = бил (е) гепил
| ПР.НАКЛ., МИН.НЕОПР.ВР., 3Л., ЕД.Ч., Ж.Р. = била (е) гепила
| ПР.НАКЛ., МИН.НЕОПР.ВР., 3Л., ЕД.Ч., СР.Р. = било (е) гепило
| ПР.НАКЛ., МИН.НЕОПР.ВР., 3Л., МН.Ч. = били (са) гепили
| ПР.НАКЛ., БЪД.ВР., 1Л., ЕД.Ч., М.Р. = щял съм да гепя
| ПР.НАКЛ., БЪД.ВР., 1Л., ЕД.Ч., Ж.Р. = щяла съм да гепя
| ПР.НАКЛ., БЪД.ВР., 1Л., ЕД.Ч., СР.Р. = щяло съм да гепя
| ПР.НАКЛ., БЪД.ВР., 1Л., МН.Ч. = щели сме да гепим
| ПР.НАКЛ., БЪД.ВР., 2Л., ЕД.Ч., М.Р. = щял си да гепиш
| ПР.НАКЛ., БЪД.ВР., 2Л., ЕД.Ч., Ж.Р. = щяла си да гепиш
| ПР.НАКЛ., БЪД.ВР., 2Л., ЕД.Ч., СР.Р. = щяло си да гепиш
| ПР.НАКЛ., БЪД.ВР., 2Л., МН.Ч. = щели сте да гепите
| ПР.НАКЛ., БЪД.ВР., 3Л., ЕД.Ч., М.Р. = щял (е) да гепи
| ПР.НАКЛ., БЪД.ВР., 3Л., ЕД.Ч., Ж.Р. = щяла (е) да гепи
| ПР.НАКЛ., БЪД.ВР., 3Л., ЕД.Ч., СР.Р. = щяло (е) да гепи
| ПР.НАКЛ., БЪД.ВР., 3Л., МН.Ч. = щели (са) да гепят
| ПР.НАКЛ., БЪД.ПРЕД.ВР., 1Л., ЕД.Ч., М.Р. = щял съм да съм гепил
| ПР.НАКЛ., БЪД.ПРЕД.ВР., 1Л., ЕД.Ч., Ж.Р. = щяла съм да съм гепила
| ПР.НАКЛ., БЪД.ПРЕД.ВР., 1Л., ЕД.Ч., СР.Р. = щяло съм да съм гепило
| ПР.НАКЛ., БЪД.ПРЕД.ВР., 1Л., МН.Ч. = щели сме да сме гепили
| ПР.НАКЛ., БЪД.ПРЕД.ВР., 2Л., ЕД.Ч., М.Р. = щял си да си гепил
| ПР.НАКЛ., БЪД.ПРЕД.ВР., 2Л., ЕД.Ч., Ж.Р. = щяла си да си гепила
| ПР.НАКЛ., БЪД.ПРЕД.ВР., 2Л., ЕД.Ч., СР.Р. = щяло си да си гепило
| ПР.НАКЛ., БЪД.ПРЕД.ВР., 2Л., МН.Ч. = щели сте да сте гепили
| ПР.НАКЛ., БЪД.ПРЕД.ВР., 3Л., ЕД.Ч., М.Р. = щял (е) да е гепил
| ПР.НАКЛ., БЪД.ПРЕД.ВР., 3Л., ЕД.Ч., Ж.Р. = щяла (е) да е гепила
| ПР.НАКЛ., БЪД.ПРЕД.ВР., 3Л., ЕД.Ч., СР.Р. = щяло (е) да е гепило
| ПР.НАКЛ., БЪД.ПРЕД.ВР., 3Л., МН.Ч. = щели (са) да са гепили
| УСЛОВНО НАКЛОНЕНИЕ, 1Л., ЕД.Ч., М.Р. = бих гепил
| УСЛОВНО НАКЛОНЕНИЕ, 1Л., ЕД.Ч., Ж.Р. = бих гепила
| УСЛОВНО НАКЛОНЕНИЕ, 1Л., ЕД.Ч., СР.Р. = бих гепило
| УСЛОВНО НАКЛОНЕНИЕ, 1Л., МН.Ч. = бихме гепили
| УСЛОВНО НАКЛОНЕНИЕ, 2Л., ЕД.Ч., М.Р. = би гепил
| УСЛОВНО НАКЛОНЕНИЕ, 2Л., ЕД.Ч., Ж.Р. = би гепила
| УСЛОВНО НАКЛОНЕНИЕ, 2Л., ЕД.Ч., СР.Р. = би гепило
| УСЛОВНО НАКЛОНЕНИЕ, 2Л., МН.Ч. = бихте гепили
| УСЛОВНО НАКЛОНЕНИЕ, 3Л., ЕД.Ч., М.Р. = би гепил
| УСЛОВНО НАКЛОНЕНИЕ, 3Л., ЕД.Ч., Ж.Р. = би гепила
| УСЛОВНО НАКЛОНЕНИЕ, 3Л., ЕД.Ч., СР.Р. = би гепило
| УСЛОВНО НАКЛОНЕНИЕ, 3Л., МН.Ч. = биха гепили
| ПОВЕЛИТЕЛНО НАКЛОНЕНИЕ, ЕД.Ч. = ге·пи
| ПОВЕЛИТЕЛНО НАКЛОНЕНИЕ, МН.Ч. = ге·пе·те
| МИН.СТРАД.ПРИЧ. М.Р. = ге·пен
| МИН.СТРАД.ПРИЧ. М.Р. НЕПЪЛЕН ЧЛЕН = ге·пе·ния
| МИН.СТРАД.ПРИЧ. М.Р. ПЪЛЕН ЧЛЕН = ге·пе·ни·ят
| МИН.СТРАД.ПРИЧ. Ж.Р. = ге·пе·на
| МИН.СТРАД.ПРИЧ. Ж.Р. ЧЛЕН = ге·пе·на·та
| МИН.СТРАД.ПРИЧ. СР.Р. = ге·пе·но
| МИН.СТРАД.ПРИЧ. СР.Р. ЧЛЕН = ге·пе·но·то
| МИН.СТРАД.ПРИЧ. МН.Ч. = ге·пе·ни
| МИН.СТРАД.ПРИЧ. МН.Ч. ЧЛЕН = ге·пе·ни·те
| МИН.ДЕЯТ.СВ.ПРИЧ. М.Р. = ге·пил
| МИН.ДЕЯТ.СВ.ПРИЧ. М.Р. НЕПЪЛЕН ЧЛЕН = ге·пи·лия
| МИН.ДЕЯТ.СВ.ПРИЧ. М.Р. ПЪЛЕН ЧЛЕН = ге·пи·ли·ят
| МИН.ДЕЯТ.СВ.ПРИЧ. Ж.Р. = ге·пи·ла
| МИН.ДЕЯТ.СВ.ПРИЧ. Ж.Р. ЧЛЕН = ге·пи·ла·та
| МИН.ДЕЯТ.СВ.ПРИЧ. СР.Р. = ге·пи·ло
| МИН.ДЕЯТ.СВ.ПРИЧ. СР.Р. ЧЛЕН = ге·пи·ло·то
| МИН.ДЕЯТ.СВ.ПРИЧ. МН.Ч. = ге·пи·ли
| МИН.ДЕЯТ.СВ.ПРИЧ. МН.Ч. ЧЛЕН = ге·пи·ли·те
| МИН.ДЕЯТ.НЕСВ.ПРИЧ. М.Р. = ге·пел
| МИН.ДЕЯТ.НЕСВ.ПРИЧ. М.Р. НЕПЪЛЕН ЧЛЕН = ге·пе·лия
| МИН.ДЕЯТ.НЕСВ.ПРИЧ. М.Р. ПЪЛЕН ЧЛЕН = ге·пе·ли·ят
| МИН.ДЕЯТ.НЕСВ.ПРИЧ. Ж.Р. = ге·пе·ла
| МИН.ДЕЯТ.НЕСВ.ПРИЧ. Ж.Р. ЧЛЕН = ге·пе·ла·та
| МИН.ДЕЯТ.НЕСВ.ПРИЧ. СР.Р. = ге·пе·ло
| МИН.ДЕЯТ.НЕСВ.ПРИЧ. СР.Р. ЧЛЕН = ге·пе·ло·то
| МИН.ДЕЯТ.НЕСВ.ПРИЧ. МН.Ч. = ге·пе·ли
| МИН.ДЕЯТ.НЕСВ.ПРИЧ. МН.Ч. ЧЛЕН = ге·пе·ли·те
| СЕГ.ДЕЯТ.ПРИЧ. М.Р. = ге·пещ
| СЕГ.ДЕЯТ.ПРИЧ. М.Р. НЕПЪЛЕН ЧЛЕН = ге·пе·щия
| СЕГ.ДЕЯТ.ПРИЧ. М.Р. ПЪЛЕН ЧЛЕН = ге·пе·щи·ят
| СЕГ.ДЕЯТ.ПРИЧ. Ж.Р. = ге·пе·ща
| СЕГ.ДЕЯТ.ПРИЧ. Ж.Р. ЧЛЕН = ге·пе·ща·та
| СЕГ.ДЕЯТ.ПРИЧ. СР.Р. = ге·пе·що
| СЕГ.ДЕЯТ.ПРИЧ. СР.Р. ЧЛЕН = ге·пе·що·то
| СЕГ.ДЕЯТ.ПРИЧ. МН.Ч. = ге·пе·щи
| СЕГ.ДЕЯТ.ПРИЧ. МН.Ч. ЧЛЕН = ге·пе·щи·те
| ДЕЕПРИЧАСТИЕ = ге·пей·ки
| СКРИТИ ПРЕПРАТКИ = 
[[гепя]],
[[гепиш]],
[[гепи]],
[[гепим]],
[[гепите]],
[[гепят]],
[[гепих]],
[[гепихме]],
[[гепихте]],
[[гепиха]],
[[гепех]],
[[гепеше]],
[[гепехме]],
[[гепехте]],
[[гепеха]],
[[гепете]],
[[гепил]],
[[гепилия]],
[[гепилият]],
[[гепила]],
[[гепилата]],
[[гепило]],
[[гепилото]],
[[гепили]],
[[гепилите]],
[[гепел]],
[[гепелия]],
[[гепелият]],
[[гепела]],
[[гепелата]],
[[гепело]],
[[гепелото]],
[[гепели]],
[[гепелите]],
[[гепен]],
[[гепения]],
[[гепеният]],
[[гепена]],
[[гепената]],
[[гепено]],
[[гепеното]],
[[гепени]],
[[гепените]],
[[гепещ]],
[[гепещия]],
[[гепещият]],
[[гепеща]],
[[гепещата]],
[[гепещо]],
[[гепещото]],
[[гепещи]],
[[гепещите]],
[[гепейки]],
[[гепил съм]],
[[гепила съм]],
[[гепило съм]],
[[гепили сме]],
[[гепил си]],
[[гепила си]],
[[гепило си]],
[[гепили сте]],
[[гепил е]],
[[гепила е]],
[[гепило е]],
[[гепили са]],
[[бях гепил]],
[[бях гепила]],
[[бях гепило]],
[[бяхме гепили]],
[[беше гепил]],
[[беше гепила]],
[[беше гепило]],
[[бяхте гепили]],
[[бяха гепили]],
[[ще гепя]],
[[ще гепим]],
[[ще гепиш]],
[[ще гепите]],
[[ще гепи]],
[[ще гепят]],
[[ще съм гепил]],
[[ще съм гепила]],
[[ще съм гепило]],
[[ще сме гепили]],
[[ще си гепил]],
[[ще си гепила]],
[[ще си гепило]],
[[ще сте гепили]],
[[ще е гепил]],
[[ще е гепила]],
[[ще е гепило]],
[[ще са гепили]],
[[щях да гепя]],
[[щяхме да гепим]],
[[щеше да гепиш]],
[[щяхте да гепите]],
[[щеше да гепи]],
[[щяха да гепят]],
[[щях да съм гепил]],
[[щях да съм гепила]],
[[щях да съм гепило]],
[[щяхме да сме гепили]],
[[щеше да си гепил]],
[[щеше да си гепила]],
[[щеше да си гепило]],
[[щяхте да сте гепили]],
[[щеше да е гепил]],
[[щеше да е гепила]],
[[щеше да е гепило]],
[[щяха да са гепили]],
[[гепел съм]],
[[гепела съм]],
[[гепело съм]],
[[гепели сме]],
[[гепел си]],
[[гепела си]],
[[гепело си]],
[[гепели сте]],
[[гепел е]],
[[гепела е]],
[[гепело е]],
[[гепели са]],
[[бил съм гепил]],
[[била съм гепила]],
[[било съм гепило]],
[[били сме гепили]],
[[бил си гепил]],
[[била си гепила]],
[[било си гепило]],
[[били сте гепили]],
[[бил е гепил]],
[[била е гепила]],
[[било е гепило]],
[[били са гепили]],
[[щял съм да гепя]],
[[щяла съм да гепя]],
[[щяло съм да гепя]],
[[щели сме да гепим]],
[[щял си да гепиш]],
[[щяла си да гепиш]],
[[щяло си да гепиш]],
[[щели сте да гепите]],
[[щял да гепи]],
[[щяла да гепи]],
[[щяло да гепи]],
[[щели да гепят]],
[[щял е да гепи]],
[[щяла е да гепи]],
[[щяло е да гепи]],
[[щели са да гепят]],
[[щял съм да съм гепил]],
[[щяла съм да съм гепила]],
[[щяло съм да съм гепило]],
[[щели сме да сме гепили]],
[[щял си да си гепил]],
[[щяла си да си гепила]],
[[щяло си да си гепило]],
[[щели сте да сте гепили]],
[[щял да е гепил]],
[[щяла да е гепила]],
[[щяло да е гепило]],
[[щели да са гепили]],
[[щял е да е гепил]],
[[щяла е да е гепила]],
[[щяло е да е гепило]],
[[щели са да са гепили]],
[[бих гепил]],
[[бих гепила]],
[[бих гепило]],
[[бихме гепили]],
[[би гепил]],
[[би гепила]],
[[би гепило]],
[[бихте гепили]],
[[биха гепили]],
}}</text>
      <sha1>rvs5cb2g1ahae6q992kouup3l4kj7s7</sha1>
    </revision>
  </page>
  <page>
    <title>Шаблон:Словоформи/германизирам</title>
    <ns>10</ns>
    <id>491401</id>
    <revision>
      <id>523383</id>
      <timestamp>2005-05-09T06:28:33Z</timestamp>
      <contributor>
        <username>Bgbot</username>
        <id>83</id>
      </contributor>
      <comment>Борислав: Шаблон със словоформи</comment>
      <model>wikitext</model>
      <format>text/x-wiki</format>
      <text bytes="23546" xml:space="preserve">{{Шаблон:Словоформи/Глагол|
  ОСНОВНА ФОРМА = германизирам
| СЕГ.ВР., 1Л., ЕД.Ч. = гер·ма·ни·зи·рам
| СЕГ.ВР., 1Л., МН.Ч. = гер·ма·ни·зи·ра·ме
| СЕГ.ВР., 2Л., ЕД.Ч. = гер·ма·ни·зи·раш
| СЕГ.ВР., 2Л., МН.Ч. = гер·ма·ни·зи·ра·те
| СЕГ.ВР., 3Л., ЕД.Ч. = гер·ма·ни·зи·ра
| СЕГ.ВР., 3Л., МН.Ч. = гер·ма·ни·зи·рат
| МИН.СВ.ВР., 1Л., ЕД.Ч. = гер·ма·ни·зи·рах
| МИН.СВ.ВР., 1Л., МН.Ч. = гер·ма·ни·зи·рах·ме
| МИН.СВ.ВР., 2Л., ЕД.Ч. = гер·ма·ни·зи·ра
| МИН.СВ.ВР., 2Л., МН.Ч. = гер·ма·ни·зи·рах·те
| МИН.СВ.ВР., 3Л., ЕД.Ч. = гер·ма·ни·зи·ра
| МИН.СВ.ВР., 3Л., МН.Ч. = гер·ма·ни·зи·ра·ха
| МИН.НЕСВ.ВР., 1Л., ЕД.Ч. = гер·ма·ни·зи·рах
| МИН.НЕСВ.ВР., 1Л., МН.Ч. = гер·ма·ни·зи·рах·ме
| МИН.НЕСВ.ВР., 2Л., ЕД.Ч. = гер·ма·ни·зи·ра·ше
| МИН.НЕСВ.ВР., 2Л., МН.Ч. = гер·ма·ни·зи·рах·те
| МИН.НЕСВ.ВР., 3Л., ЕД.Ч. = гер·ма·ни·зи·ра·ше
| МИН.НЕСВ.ВР., 3Л., МН.Ч. = гер·ма·ни·зи·ра·ха
| МИН.НЕОПР.ВР., 1Л., ЕД.Ч., М.Р. = германизирал съм
| МИН.НЕОПР.ВР., 1Л., ЕД.Ч., Ж.Р. = германизирала съм
| МИН.НЕОПР.ВР., 1Л., ЕД.Ч., СР.Р. = германизирало съм
| МИН.НЕОПР.ВР., 1Л., МН.Ч. = германизирали сме
| МИН.НЕОПР.ВР., 2Л., ЕД.Ч., М.Р. = германизирал си
| МИН.НЕОПР.ВР., 2Л., ЕД.Ч., Ж.Р. = германизирала си
| МИН.НЕОПР.ВР., 2Л., ЕД.Ч., СР.Р. = германизирало си
| МИН.НЕОПР.ВР., 2Л., МН.Ч. = германизирали сте
| МИН.НЕОПР.ВР., 3Л., ЕД.Ч., М.Р. = германизирал е
| МИН.НЕОПР.ВР., 3Л., ЕД.Ч., Ж.Р. = германизирала е
| МИН.НЕОПР.ВР., 3Л., ЕД.Ч., СР.Р. = германизирало е
| МИН.НЕОПР.ВР., 3Л., МН.Ч. = германизирали са
| МИН.ПРЕД.ВР., 1Л., ЕД.Ч., М.Р. = бях германизирал
| МИН.ПРЕД.ВР., 1Л., ЕД.Ч., Ж.Р. = бях германизирала
| МИН.ПРЕД.ВР., 1Л., ЕД.Ч., СР.Р. = бях германизирало
| МИН.ПРЕД.ВР., 1Л., МН.Ч. = бяхме германизирали
| МИН.ПРЕД.ВР., 2Л., ЕД.Ч., М.Р. = беше германизирал
| МИН.ПРЕД.ВР., 2Л., ЕД.Ч., Ж.Р. = беше германизирала
| МИН.ПРЕД.ВР., 2Л., ЕД.Ч., СР.Р. = беше германизирало
| МИН.ПРЕД.ВР., 2Л., МН.Ч. = бяхте германизирали
| МИН.ПРЕД.ВР., 3Л., ЕД.Ч., М.Р. = беше германизирал
| МИН.ПРЕД.ВР., 3Л., ЕД.Ч., Ж.Р. = беше германизирала
| МИН.ПРЕД.ВР., 3Л., ЕД.Ч., СР.Р. = беше германизирало
| МИН.ПРЕД.ВР., 3Л., МН.Ч. = бяха германизирали
| БЪД.ВР., 1Л., ЕД.Ч. = ще германизирам
| БЪД.ВР., 1Л., МН.Ч. = ще германизираме
| БЪД.ВР., 2Л., ЕД.Ч. = ще германизираш
| БЪД.ВР., 2Л., МН.Ч. = ще германизирате
| БЪД.ВР., 3Л., ЕД.Ч. = ще германизира
| БЪД.ВР., 3Л., МН.Ч. = ще германизират
| БЪД.ПРЕД.ВР., 1Л., ЕД.Ч., М.Р. = ще съм германизирал
| БЪД.ПРЕД.ВР., 1Л., ЕД.Ч., Ж.Р. = ще съм германизирала
| БЪД.ПРЕД.ВР., 1Л., ЕД.Ч., СР.Р. = ще съм германизирало
| БЪД.ПРЕД.ВР., 1Л., МН.Ч. = ще сме германизирали
| БЪД.ПРЕД.ВР., 2Л., ЕД.Ч., М.Р. = ще си германизирал
| БЪД.ПРЕД.ВР., 2Л., ЕД.Ч., Ж.Р. = ще си германизирала
| БЪД.ПРЕД.ВР., 2Л., ЕД.Ч., СР.Р. = ще си германизирало
| БЪД.ПРЕД.ВР., 2Л., МН.Ч. = ще сте германизирали
| БЪД.ПРЕД.ВР., 3Л., ЕД.Ч., М.Р. = ще е германизирал
| БЪД.ПРЕД.ВР., 3Л., ЕД.Ч., Ж.Р. = ще е германизирала
| БЪД.ПРЕД.ВР., 3Л., ЕД.Ч., СР.Р. = ще е германизирало
| БЪД.ПРЕД.ВР., 3Л., МН.Ч. = ще са германизирали
| БЪД.ВР. В МИН., 1Л., ЕД.Ч. = щях да германизирам
| БЪД.ВР. В МИН., 1Л., МН.Ч. = щяхме да германизираме
| БЪД.ВР. В МИН., 2Л., ЕД.Ч. = щеше да германизираш
| БЪД.ВР. В МИН., 2Л., МН.Ч. = щяхте да германизирате
| БЪД.ВР. В МИН., 3Л., ЕД.Ч. = щеше да германизира
| БЪД.ВР. В МИН., 3Л., МН.Ч. = щяха да германизират
| БЪД.ПРЕД.ВР. В МИН., 1Л., ЕД.Ч., М.Р. = щях да съм германизирал
| БЪД.ПРЕД.ВР. В МИН., 1Л., ЕД.Ч., Ж.Р. = щях да съм германизирала
| БЪД.ПРЕД.ВР. В МИН., 1Л., ЕД.Ч., СР.Р. = щях да съм германизирало
| БЪД.ПРЕД.ВР. В МИН., 1Л., МН.Ч. = щяхме да сме германизирали
| БЪД.ПРЕД.ВР. В МИН., 2Л., ЕД.Ч., М.Р. = щеше да си германизирал
| БЪД.ПРЕД.ВР. В МИН., 2Л., ЕД.Ч., Ж.Р. = щеше да си германизирала
| БЪД.ПРЕД.ВР. В МИН., 2Л., ЕД.Ч., СР.Р. = щеше да си германизирало
| БЪД.ПРЕД.ВР. В МИН., 2Л., МН.Ч. = щяхте да сте германизирали
| БЪД.ПРЕД.ВР. В МИН., 3Л., ЕД.Ч., М.Р. = щеше да е германизирал
| БЪД.ПРЕД.ВР. В МИН., 3Л., ЕД.Ч., Ж.Р. = щеше да е германизирала
| БЪД.ПРЕД.ВР. В МИН., 3Л., ЕД.Ч., СР.Р. = щеше да е германизирало
| БЪД.ПРЕД.ВР. В МИН., 3Л., МН.Ч. = щяха да са германизирали
| ПР.НАКЛ., СЕГ.ВР., 1Л., ЕД.Ч., М.Р. = германизирал съм
| ПР.НАКЛ., СЕГ.ВР., 1Л., ЕД.Ч., Ж.Р. = германизирала съм
| ПР.НАКЛ., СЕГ.ВР., 1Л., ЕД.Ч., СР.Р. = германизирало съм
| ПР.НАКЛ., СЕГ.ВР., 1Л., МН.Ч. = германизирали сме
| ПР.НАКЛ., СЕГ.ВР., 2Л., ЕД.Ч., М.Р. = германизирал си
| ПР.НАКЛ., СЕГ.ВР., 2Л., ЕД.Ч., Ж.Р. = германизирала си
| ПР.НАКЛ., СЕГ.ВР., 2Л., ЕД.Ч., СР.Р. = германизирало си
| ПР.НАКЛ., СЕГ.ВР., 2Л., МН.Ч. = германизирали сте
| ПР.НАКЛ., СЕГ.ВР., 3Л., ЕД.Ч., М.Р. = германизирал (е)
| ПР.НАКЛ., СЕГ.ВР., 3Л., ЕД.Ч., Ж.Р. = германизирала (е)
| ПР.НАКЛ., СЕГ.ВР., 3Л., ЕД.Ч., СР.Р. = германизирало (е)
| ПР.НАКЛ., СЕГ.ВР., 3Л., МН.Ч. = германизирали (са)
| ПР.НАКЛ., МИН.СВ.ВР., 1Л., ЕД.Ч., М.Р. = германизирал съм
| ПР.НАКЛ., МИН.СВ.ВР., 1Л., ЕД.Ч., Ж.Р. = германизирала съм
| ПР.НАКЛ., МИН.СВ.ВР., 1Л., ЕД.Ч., СР.Р. = германизирало съм
| ПР.НАКЛ., МИН.СВ.ВР., 1Л., МН.Ч. = германизирали сме
| ПР.НАКЛ., МИН.СВ.ВР., 2Л., ЕД.Ч., М.Р. = германизирал си
| ПР.НАКЛ., МИН.СВ.ВР., 2Л., ЕД.Ч., Ж.Р. = германизирала си
| ПР.НАКЛ., МИН.СВ.ВР., 2Л., ЕД.Ч., СР.Р. = германизирало си
| ПР.НАКЛ., МИН.СВ.ВР., 2Л., МН.Ч. = германизирали сте
| ПР.НАКЛ., МИН.СВ.ВР., 3Л., ЕД.Ч., М.Р. = германизирал (е)
| ПР.НАКЛ., МИН.СВ.ВР., 3Л., ЕД.Ч., Ж.Р. = германизирала (е)
| ПР.НАКЛ., МИН.СВ.ВР., 3Л., ЕД.Ч., СР.Р. = германизирало (е)
| ПР.НАКЛ., МИН.СВ.ВР., 3Л., МН.Ч. = германизирали (са)
| ПР.НАКЛ., МИН.НЕОПР.ВР., 1Л., ЕД.Ч., М.Р. = бил съм германизирал
| ПР.НАКЛ., МИН.НЕОПР.ВР., 1Л., ЕД.Ч., Ж.Р. = била съм германизирала
| ПР.НАКЛ., МИН.НЕОПР.ВР., 1Л., ЕД.Ч., СР.Р. = било съм германизирало
| ПР.НАКЛ., МИН.НЕОПР.ВР., 1Л., МН.Ч. = били сме германизирали
| ПР.НАКЛ., МИН.НЕОПР.ВР., 2Л., ЕД.Ч., М.Р. = бил си германизирал
| ПР.НАКЛ., МИН.НЕОПР.ВР., 2Л., ЕД.Ч., Ж.Р. = била си германизирала
| ПР.НАКЛ., МИН.НЕОПР.ВР., 2Л., ЕД.Ч., СР.Р. = било си германизирало
| ПР.НАКЛ., МИН.НЕОПР.ВР., 2Л., МН.Ч. = били сте германизирали
| ПР.НАКЛ., МИН.НЕОПР.ВР., 3Л., ЕД.Ч., М.Р. = бил (е) германизирал
| ПР.НАКЛ., МИН.НЕОПР.ВР., 3Л., ЕД.Ч., Ж.Р. = била (е) германизирала
| ПР.НАКЛ., МИН.НЕОПР.ВР., 3Л., ЕД.Ч., СР.Р. = било (е) германизирало
| ПР.НАКЛ., МИН.НЕОПР.ВР., 3Л., МН.Ч. = били (са) германизирали
| ПР.НАКЛ., БЪД.ВР., 1Л., ЕД.Ч., М.Р. = щял съм да германизирам
| ПР.НАКЛ., БЪД.ВР., 1Л., ЕД.Ч., Ж.Р. = щяла съм да германизирам
| ПР.НАКЛ., БЪД.ВР., 1Л., ЕД.Ч., СР.Р. = щяло съм да германизирам
| ПР.НАКЛ., БЪД.ВР., 1Л., МН.Ч. = щели сме да германизираме
| ПР.НАКЛ., БЪД.ВР., 2Л., ЕД.Ч., М.Р. = щял си да германизираш
| ПР.НАКЛ., БЪД.ВР., 2Л., ЕД.Ч., Ж.Р. = щяла си да германизираш
| ПР.НАКЛ., БЪД.ВР., 2Л., ЕД.Ч., СР.Р. = щяло си да германизираш
| ПР.НАКЛ., БЪД.ВР., 2Л., МН.Ч. = щели сте да германизирате
| ПР.НАКЛ., БЪД.ВР., 3Л., ЕД.Ч., М.Р. = щял (е) да германизира
| ПР.НАКЛ., БЪД.ВР., 3Л., ЕД.Ч., Ж.Р. = щяла (е) да германизира
| ПР.НАКЛ., БЪД.ВР., 3Л., ЕД.Ч., СР.Р. = щяло (е) да германизира
| ПР.НАКЛ., БЪД.ВР., 3Л., МН.Ч. = щели (са) да германизират
| ПР.НАКЛ., БЪД.ПРЕД.ВР., 1Л., ЕД.Ч., М.Р. = щял съм да съм германизирал
| ПР.НАКЛ., БЪД.ПРЕД.ВР., 1Л., ЕД.Ч., Ж.Р. = щяла съм да съм германизирала
| ПР.НАКЛ., БЪД.ПРЕД.ВР., 1Л., ЕД.Ч., СР.Р. = щяло съм да съм германизирало
| ПР.НАКЛ., БЪД.ПРЕД.ВР., 1Л., МН.Ч. = щели сме да сме германизирали
| ПР.НАКЛ., БЪД.ПРЕД.ВР., 2Л., ЕД.Ч., М.Р. = щял си да си германизирал
| ПР.НАКЛ., БЪД.ПРЕД.ВР., 2Л., ЕД.Ч., Ж.Р. = щяла си да си германизирала
| ПР.НАКЛ., БЪД.ПРЕД.ВР., 2Л., ЕД.Ч., СР.Р. = щяло си да си германизирало
| ПР.НАКЛ., БЪД.ПРЕД.ВР., 2Л., МН.Ч. = щели сте да сте германизирали
| ПР.НАКЛ., БЪД.ПРЕД.ВР., 3Л., ЕД.Ч., М.Р. = щял (е) да е германизирал
| ПР.НАКЛ., БЪД.ПРЕД.ВР., 3Л., ЕД.Ч., Ж.Р. = щяла (е) да е германизирала
| ПР.НАКЛ., БЪД.ПРЕД.ВР., 3Л., ЕД.Ч., СР.Р. = щяло (е) да е германизирало
| ПР.НАКЛ., БЪД.ПРЕД.ВР., 3Л., МН.Ч. = щели (са) да са германизирали
| УСЛОВНО НАКЛОНЕНИЕ, 1Л., ЕД.Ч., М.Р. = бих германизирал
| УСЛОВНО НАКЛОНЕНИЕ, 1Л., ЕД.Ч., Ж.Р. = бих германизирала
| УСЛОВНО НАКЛОНЕНИЕ, 1Л., ЕД.Ч., СР.Р. = бих германизирало
| УСЛОВНО НАКЛОНЕНИЕ, 1Л., МН.Ч. = бихме германизирали
| УСЛОВНО НАКЛОНЕНИЕ, 2Л., ЕД.Ч., М.Р. = би германизирал
| УСЛОВНО НАКЛОНЕНИЕ, 2Л., ЕД.Ч., Ж.Р. = би германизирала
| УСЛОВНО НАКЛОНЕНИЕ, 2Л., ЕД.Ч., СР.Р. = би германизирало
| УСЛОВНО НАКЛОНЕНИЕ, 2Л., МН.Ч. = бихте германизирали
| УСЛОВНО НАКЛОНЕНИЕ, 3Л., ЕД.Ч., М.Р. = би германизирал
| УСЛОВНО НАКЛОНЕНИЕ, 3Л., ЕД.Ч., Ж.Р. = би германизирала
| УСЛОВНО НАКЛОНЕНИЕ, 3Л., ЕД.Ч., СР.Р. = би германизирало
| УСЛОВНО НАКЛОНЕНИЕ, 3Л., МН.Ч. = биха германизирали
| ПОВЕЛИТЕЛНО НАКЛОНЕНИЕ, ЕД.Ч. = гер·ма·ни·зи·рай
| ПОВЕЛИТЕЛНО НАКЛОНЕНИЕ, МН.Ч. = гер·ма·ни·зи·рай·те
| МИН.СТРАД.ПРИЧ. М.Р. = гер·ма·ни·зи·ран
| МИН.СТРАД.ПРИЧ. М.Р. НЕПЪЛЕН ЧЛЕН = гер·ма·ни·зи·ра·ния
| МИН.СТРАД.ПРИЧ. М.Р. ПЪЛЕН ЧЛЕН = гер·ма·ни·зи·ра·ни·ят
| МИН.СТРАД.ПРИЧ. Ж.Р. = гер·ма·ни·зи·ра·на
| МИН.СТРАД.ПРИЧ. Ж.Р. ЧЛЕН = гер·ма·ни·зи·ра·на·та
| МИН.СТРАД.ПРИЧ. СР.Р. = гер·ма·ни·зи·ра·но
| МИН.СТРАД.ПРИЧ. СР.Р. ЧЛЕН = гер·ма·ни·зи·ра·но·то
| МИН.СТРАД.ПРИЧ. МН.Ч. = гер·ма·ни·зи·ра·ни
| МИН.СТРАД.ПРИЧ. МН.Ч. ЧЛЕН = гер·ма·ни·зи·ра·ни·те
| МИН.ДЕЯТ.СВ.ПРИЧ. М.Р. = гер·ма·ни·зи·рал
| МИН.ДЕЯТ.СВ.ПРИЧ. М.Р. НЕПЪЛЕН ЧЛЕН = гер·ма·ни·зи·ра·лия
| МИН.ДЕЯТ.СВ.ПРИЧ. М.Р. ПЪЛЕН ЧЛЕН = гер·ма·ни·зи·ра·ли·ят
| МИН.ДЕЯТ.СВ.ПРИЧ. Ж.Р. = гер·ма·ни·зи·ра·ла
| МИН.ДЕЯТ.СВ.ПРИЧ. Ж.Р. ЧЛЕН = гер·ма·ни·зи·ра·ла·та
| МИН.ДЕЯТ.СВ.ПРИЧ. СР.Р. = гер·ма·ни·зи·ра·ло
| МИН.ДЕЯТ.СВ.ПРИЧ. СР.Р. ЧЛЕН = гер·ма·ни·зи·ра·ло·то
| МИН.ДЕЯТ.СВ.ПРИЧ. МН.Ч. = гер·ма·ни·зи·ра·ли
| МИН.ДЕЯТ.СВ.ПРИЧ. МН.Ч. ЧЛЕН = гер·ма·ни·зи·ра·ли·те
| МИН.ДЕЯТ.НЕСВ.ПРИЧ. М.Р. = гер·ма·ни·зи·рал
| МИН.ДЕЯТ.НЕСВ.ПРИЧ. М.Р. НЕПЪЛЕН ЧЛЕН = гер·ма·ни·зи·ра·лия
| МИН.ДЕЯТ.НЕСВ.ПРИЧ. М.Р. ПЪЛЕН ЧЛЕН = гер·ма·ни·зи·ра·ли·ят
| МИН.ДЕЯТ.НЕСВ.ПРИЧ. Ж.Р. = гер·ма·ни·зи·ра·ла
| МИН.ДЕЯТ.НЕСВ.ПРИЧ. Ж.Р. ЧЛЕН = гер·ма·ни·зи·ра·ла·та
| МИН.ДЕЯТ.НЕСВ.ПРИЧ. СР.Р. = гер·ма·ни·зи·ра·ло
| МИН.ДЕЯТ.НЕСВ.ПРИЧ. СР.Р. ЧЛЕН = гер·ма·ни·зи·ра·ло·то
| МИН.ДЕЯТ.НЕСВ.ПРИЧ. МН.Ч. = гер·ма·ни·зи·ра·ли
| МИН.ДЕЯТ.НЕСВ.ПРИЧ. МН.Ч. ЧЛЕН = гер·ма·ни·зи·ра·ли·те
| СЕГ.ДЕЯТ.ПРИЧ. М.Р. = гер·ма·ни·зи·ращ
| СЕГ.ДЕЯТ.ПРИЧ. М.Р. НЕПЪЛЕН ЧЛЕН = гер·ма·ни·зи·ра·щия
| СЕГ.ДЕЯТ.ПРИЧ. М.Р. ПЪЛЕН ЧЛЕН = гер·ма·ни·зи·ра·щи·ят
| СЕГ.ДЕЯТ.ПРИЧ. Ж.Р. = гер·ма·ни·зи·ра·ща
| СЕГ.ДЕЯТ.ПРИЧ. Ж.Р. ЧЛЕН = гер·ма·ни·зи·ра·ща·та
| СЕГ.ДЕЯТ.ПРИЧ. СР.Р. = гер·ма·ни·зи·ра·що
| СЕГ.ДЕЯТ.ПРИЧ. СР.Р. ЧЛЕН = гер·ма·ни·зи·ра·що·то
| СЕГ.ДЕЯТ.ПРИЧ. МН.Ч. = гер·ма·ни·зи·ра·щи
| СЕГ.ДЕЯТ.ПРИЧ. МН.Ч. ЧЛЕН = гер·ма·ни·зи·ра·щи·те
| ДЕЕПРИЧАСТИЕ = гер·ма·ни·зи·рай·ки
| СКРИТИ ПРЕПРАТКИ = 
[[германизирам]],
[[германизираш]],
[[германизира]],
[[германизираме]],
[[германизирате]],
[[германизират]],
[[германизирах]],
[[германизирахме]],
[[германизирахте]],
[[германизираха]],
[[германизираше]],
[[германизирай]],
[[германизирайте]],
[[германизирал]],
[[германизиралия]],
[[германизиралият]],
[[германизирала]],
[[германизиралата]],
[[германизирало]],
[[германизиралото]],
[[германизирали]],
[[германизиралите]],
[[германизиран]],
[[германизирания]],
[[германизираният]],
[[германизирана]],
[[германизираната]],
[[германизирано]],
[[германизираното]],
[[германизирани]],
[[германизираните]],
[[германизиращ]],
[[германизиращия]],
[[германизиращият]],
[[германизираща]],
[[германизиращата]],
[[германизиращо]],
[[германизиращото]],
[[германизиращи]],
[[германизиращите]],
[[германизирайки]],
[[германизирал съм]],
[[германизирала съм]],
[[германизирало съм]],
[[германизирали сме]],
[[германизирал си]],
[[германизирала си]],
[[германизирало си]],
[[германизирали сте]],
[[германизирал е]],
[[германизирала е]],
[[германизирало е]],
[[германизирали са]],
[[бях германизирал]],
[[бях германизирала]],
[[бях германизирало]],
[[бяхме германизирали]],
[[беше германизирал]],
[[беше германизирала]],
[[беше германизирало]],
[[бяхте германизирали]],
[[бяха германизирали]],
[[ще германизирам]],
[[ще германизираме]],
[[ще германизираш]],
[[ще германизирате]],
[[ще германизира]],
[[ще германизират]],
[[ще съм германизирал]],
[[ще съм германизирала]],
[[ще съм германизирало]],
[[ще сме германизирали]],
[[ще си германизирал]],
[[ще си германизирала]],
[[ще си германизирало]],
[[ще сте германизирали]],
[[ще е германизирал]],
[[ще е германизирала]],
[[ще е германизирало]],
[[ще са германизирали]],
[[щях да германизирам]],
[[щяхме да германизираме]],
[[щеше да германизираш]],
[[щяхте да германизирате]],
[[щеше да германизира]],
[[щяха да германизират]],
[[щях да съм германизирал]],
[[щях да съм германизирала]],
[[щях да съм германизирало]],
[[щяхме да сме германизирали]],
[[щеше да си германизирал]],
[[щеше да си германизирала]],
[[щеше да си германизирало]],
[[щяхте да сте германизирали]],
[[щеше да е германизирал]],
[[щеше да е германизирала]],
[[щеше да е германизирало]],
[[щяха да са германизирали]],
[[бил съм германизирал]],
[[била съм германизирала]],
[[било съм германизирало]],
[[били сме германизирали]],
[[бил си германизирал]],
[[била си германизирала]],
[[било си германизирало]],
[[били сте германизирали]],
[[бил е германизирал]],
[[била е германизирала]],
[[било е германизирало]],
[[били са германизирали]],
[[щял съм да германизирам]],
[[щяла съм да германизирам]],
[[щяло съм да германизирам]],
[[щели сме да германизираме]],
[[щял си да германизираш]],
[[щяла си да германизираш]],
[[щяло си да германизираш]],
[[щели сте да германизирате]],
[[щял да германизира]],
[[щяла да германизира]],
[[щяло да германизира]],
[[щели да германизират]],
[[щял е да германизира]],
[[щяла е да германизира]],
[[щяло е да германизира]],
[[щели са да германизират]],
[[щял съм да съм германизирал]],
[[щяла съм да съм германизирала]],
[[щяло съм да съм германизирало]],
[[щели сме да сме германизирали]],
[[щял си да си германизирал]],
[[щяла си да си германизирала]],
[[щяло си да си германизирало]],
[[щели сте да сте германизирали]],
[[щял да е германизирал]],
[[щяла да е германизирала]],
[[щяло да е германизирало]],
[[щели да са германизирали]],
[[щял е да е германизирал]],
[[щяла е да е германизирала]],
[[щяло е да е германизирало]],
[[щели са да са германизирали]],
[[бих германизирал]],
[[бих германизирала]],
[[бих германизирало]],
[[бихме германизирали]],
[[би германизирал]],
[[би германизирала]],
[[би германизирало]],
[[бихте германизирали]],
[[биха германизирали]],
}}</text>
      <sha1>60qjg3cp12bhcsql8v0qnlsvlgoxv9r</sha1>
    </revision>
  </page>
  <page>
    <title>Шаблон:Словоформи/гиздя</title>
    <ns>10</ns>
    <id>434575</id>
    <revision>
      <id>466557</id>
      <timestamp>2005-05-07T12:22:31Z</timestamp>
      <contributor>
        <username>Bgbot</username>
        <id>83</id>
      </contributor>
      <comment>Борислав: Шаблон със словоформи</comment>
      <model>wikitext</model>
      <format>text/x-wiki</format>
      <text bytes="19620" xml:space="preserve">{{Шаблон:Словоформи/Глагол|
  ОСНОВНА ФОРМА = гиздя
| СЕГ.ВР., 1Л., ЕД.Ч. = гиз·дя
| СЕГ.ВР., 1Л., МН.Ч. = гиз·дим
| СЕГ.ВР., 2Л., ЕД.Ч. = гиз·диш
| СЕГ.ВР., 2Л., МН.Ч. = гиз·ди·те
| СЕГ.ВР., 3Л., ЕД.Ч. = гиз·ди
| СЕГ.ВР., 3Л., МН.Ч. = гиз·дят
| МИН.СВ.ВР., 1Л., ЕД.Ч. = гиз·дих
| МИН.СВ.ВР., 1Л., МН.Ч. = гиз·дих·ме
| МИН.СВ.ВР., 2Л., ЕД.Ч. = гиз·ди
| МИН.СВ.ВР., 2Л., МН.Ч. = гиз·дих·те
| МИН.СВ.ВР., 3Л., ЕД.Ч. = гиз·ди
| МИН.СВ.ВР., 3Л., МН.Ч. = гиз·ди·ха
| МИН.НЕСВ.ВР., 1Л., ЕД.Ч. = гиз·дех
| МИН.НЕСВ.ВР., 1Л., МН.Ч. = гиз·дех·ме
| МИН.НЕСВ.ВР., 2Л., ЕД.Ч. = гиз·де·ше
| МИН.НЕСВ.ВР., 2Л., МН.Ч. = гиз·дех·те
| МИН.НЕСВ.ВР., 3Л., ЕД.Ч. = гиз·де·ше
| МИН.НЕСВ.ВР., 3Л., МН.Ч. = гиз·де·ха
| МИН.НЕОПР.ВР., 1Л., ЕД.Ч., М.Р. = гиздил съм
| МИН.НЕОПР.ВР., 1Л., ЕД.Ч., Ж.Р. = гиздила съм
| МИН.НЕОПР.ВР., 1Л., ЕД.Ч., СР.Р. = гиздило съм
| МИН.НЕОПР.ВР., 1Л., МН.Ч. = гиздили сме
| МИН.НЕОПР.ВР., 2Л., ЕД.Ч., М.Р. = гиздил си
| МИН.НЕОПР.ВР., 2Л., ЕД.Ч., Ж.Р. = гиздила си
| МИН.НЕОПР.ВР., 2Л., ЕД.Ч., СР.Р. = гиздило си
| МИН.НЕОПР.ВР., 2Л., МН.Ч. = гиздили сте
| МИН.НЕОПР.ВР., 3Л., ЕД.Ч., М.Р. = гиздил е
| МИН.НЕОПР.ВР., 3Л., ЕД.Ч., Ж.Р. = гиздила е
| МИН.НЕОПР.ВР., 3Л., ЕД.Ч., СР.Р. = гиздило е
| МИН.НЕОПР.ВР., 3Л., МН.Ч. = гиздили са
| МИН.ПРЕД.ВР., 1Л., ЕД.Ч., М.Р. = бях гиздил
| МИН.ПРЕД.ВР., 1Л., ЕД.Ч., Ж.Р. = бях гиздила
| МИН.ПРЕД.ВР., 1Л., ЕД.Ч., СР.Р. = бях гиздило
| МИН.ПРЕД.ВР., 1Л., МН.Ч. = бяхме гиздили
| МИН.ПРЕД.ВР., 2Л., ЕД.Ч., М.Р. = беше гиздил
| МИН.ПРЕД.ВР., 2Л., ЕД.Ч., Ж.Р. = беше гиздила
| МИН.ПРЕД.ВР., 2Л., ЕД.Ч., СР.Р. = беше гиздило
| МИН.ПРЕД.ВР., 2Л., МН.Ч. = бяхте гиздили
| МИН.ПРЕД.ВР., 3Л., ЕД.Ч., М.Р. = беше гиздил
| МИН.ПРЕД.ВР., 3Л., ЕД.Ч., Ж.Р. = беше гиздила
| МИН.ПРЕД.ВР., 3Л., ЕД.Ч., СР.Р. = беше гиздило
| МИН.ПРЕД.ВР., 3Л., МН.Ч. = бяха гиздили
| БЪД.ВР., 1Л., ЕД.Ч. = ще гиздя
| БЪД.ВР., 1Л., МН.Ч. = ще гиздим
| БЪД.ВР., 2Л., ЕД.Ч. = ще гиздиш
| БЪД.ВР., 2Л., МН.Ч. = ще гиздите
| БЪД.ВР., 3Л., ЕД.Ч. = ще гизди
| БЪД.ВР., 3Л., МН.Ч. = ще гиздят
| БЪД.ПРЕД.ВР., 1Л., ЕД.Ч., М.Р. = ще съм гиздил
| БЪД.ПРЕД.ВР., 1Л., ЕД.Ч., Ж.Р. = ще съм гиздила
| БЪД.ПРЕД.ВР., 1Л., ЕД.Ч., СР.Р. = ще съм гиздило
| БЪД.ПРЕД.ВР., 1Л., МН.Ч. = ще сме гиздили
| БЪД.ПРЕД.ВР., 2Л., ЕД.Ч., М.Р. = ще си гиздил
| БЪД.ПРЕД.ВР., 2Л., ЕД.Ч., Ж.Р. = ще си гиздила
| БЪД.ПРЕД.ВР., 2Л., ЕД.Ч., СР.Р. = ще си гиздило
| БЪД.ПРЕД.ВР., 2Л., МН.Ч. = ще сте гиздили
| БЪД.ПРЕД.ВР., 3Л., ЕД.Ч., М.Р. = ще е гиздил
| БЪД.ПРЕД.ВР., 3Л., ЕД.Ч., Ж.Р. = ще е гиздила
| БЪД.ПРЕД.ВР., 3Л., ЕД.Ч., СР.Р. = ще е гиздило
| БЪД.ПРЕД.ВР., 3Л., МН.Ч. = ще са гиздили
| БЪД.ВР. В МИН., 1Л., ЕД.Ч. = щях да гиздя
| БЪД.ВР. В МИН., 1Л., МН.Ч. = щяхме да гиздим
| БЪД.ВР. В МИН., 2Л., ЕД.Ч. = щеше да гиздиш
| БЪД.ВР. В МИН., 2Л., МН.Ч. = щяхте да гиздите
| БЪД.ВР. В МИН., 3Л., ЕД.Ч. = щеше да гизди
| БЪД.ВР. В МИН., 3Л., МН.Ч. = щяха да гиздят
| БЪД.ПРЕД.ВР. В МИН., 1Л., ЕД.Ч., М.Р. = щях да съм гиздил
| БЪД.ПРЕД.ВР. В МИН., 1Л., ЕД.Ч., Ж.Р. = щях да съм гиздила
| БЪД.ПРЕД.ВР. В МИН., 1Л., ЕД.Ч., СР.Р. = щях да съм гиздило
| БЪД.ПРЕД.ВР. В МИН., 1Л., МН.Ч. = щяхме да сме гиздили
| БЪД.ПРЕД.ВР. В МИН., 2Л., ЕД.Ч., М.Р. = щеше да си гиздил
| БЪД.ПРЕД.ВР. В МИН., 2Л., ЕД.Ч., Ж.Р. = щеше да си гиздила
| БЪД.ПРЕД.ВР. В МИН., 2Л., ЕД.Ч., СР.Р. = щеше да си гиздило
| БЪД.ПРЕД.ВР. В МИН., 2Л., МН.Ч. = щяхте да сте гиздили
| БЪД.ПРЕД.ВР. В МИН., 3Л., ЕД.Ч., М.Р. = щеше да е гиздил
| БЪД.ПРЕД.ВР. В МИН., 3Л., ЕД.Ч., Ж.Р. = щеше да е гиздила
| БЪД.ПРЕД.ВР. В МИН., 3Л., ЕД.Ч., СР.Р. = щеше да е гиздило
| БЪД.ПРЕД.ВР. В МИН., 3Л., МН.Ч. = щяха да са гиздили
| ПР.НАКЛ., СЕГ.ВР., 1Л., ЕД.Ч., М.Р. = гиздел съм
| ПР.НАКЛ., СЕГ.ВР., 1Л., ЕД.Ч., Ж.Р. = гиздела съм
| ПР.НАКЛ., СЕГ.ВР., 1Л., ЕД.Ч., СР.Р. = гиздело съм
| ПР.НАКЛ., СЕГ.ВР., 1Л., МН.Ч. = гиздели сме
| ПР.НАКЛ., СЕГ.ВР., 2Л., ЕД.Ч., М.Р. = гиздел си
| ПР.НАКЛ., СЕГ.ВР., 2Л., ЕД.Ч., Ж.Р. = гиздела си
| ПР.НАКЛ., СЕГ.ВР., 2Л., ЕД.Ч., СР.Р. = гиздело си
| ПР.НАКЛ., СЕГ.ВР., 2Л., МН.Ч. = гиздели сте
| ПР.НАКЛ., СЕГ.ВР., 3Л., ЕД.Ч., М.Р. = гиздел (е)
| ПР.НАКЛ., СЕГ.ВР., 3Л., ЕД.Ч., Ж.Р. = гиздела (е)
| ПР.НАКЛ., СЕГ.ВР., 3Л., ЕД.Ч., СР.Р. = гиздело (е)
| ПР.НАКЛ., СЕГ.ВР., 3Л., МН.Ч. = гиздели (са)
| ПР.НАКЛ., МИН.СВ.ВР., 1Л., ЕД.Ч., М.Р. = гиздил съм
| ПР.НАКЛ., МИН.СВ.ВР., 1Л., ЕД.Ч., Ж.Р. = гиздила съм
| ПР.НАКЛ., МИН.СВ.ВР., 1Л., ЕД.Ч., СР.Р. = гиздило съм
| ПР.НАКЛ., МИН.СВ.ВР., 1Л., МН.Ч. = гиздили сме
| ПР.НАКЛ., МИН.СВ.ВР., 2Л., ЕД.Ч., М.Р. = гиздил си
| ПР.НАКЛ., МИН.СВ.ВР., 2Л., ЕД.Ч., Ж.Р. = гиздила си
| ПР.НАКЛ., МИН.СВ.ВР., 2Л., ЕД.Ч., СР.Р. = гиздило си
| ПР.НАКЛ., МИН.СВ.ВР., 2Л., МН.Ч. = гиздили сте
| ПР.НАКЛ., МИН.СВ.ВР., 3Л., ЕД.Ч., М.Р. = гиздил (е)
| ПР.НАКЛ., МИН.СВ.ВР., 3Л., ЕД.Ч., Ж.Р. = гиздила (е)
| ПР.НАКЛ., МИН.СВ.ВР., 3Л., ЕД.Ч., СР.Р. = гиздило (е)
| ПР.НАКЛ., МИН.СВ.ВР., 3Л., МН.Ч. = гиздили (са)
| ПР.НАКЛ., МИН.НЕОПР.ВР., 1Л., ЕД.Ч., М.Р. = бил съм гиздил
| ПР.НАКЛ., МИН.НЕОПР.ВР., 1Л., ЕД.Ч., Ж.Р. = била съм гиздила
| ПР.НАКЛ., МИН.НЕОПР.ВР., 1Л., ЕД.Ч., СР.Р. = било съм гиздило
| ПР.НАКЛ., МИН.НЕОПР.ВР., 1Л., МН.Ч. = били сме гиздили
| ПР.НАКЛ., МИН.НЕОПР.ВР., 2Л., ЕД.Ч., М.Р. = бил си гиздил
| ПР.НАКЛ., МИН.НЕОПР.ВР., 2Л., ЕД.Ч., Ж.Р. = била си гиздила
| ПР.НАКЛ., МИН.НЕОПР.ВР., 2Л., ЕД.Ч., СР.Р. = било си гиздило
| ПР.НАКЛ., МИН.НЕОПР.ВР., 2Л., МН.Ч. = били сте гиздили
| ПР.НАКЛ., МИН.НЕОПР.ВР., 3Л., ЕД.Ч., М.Р. = бил (е) гиздил
| ПР.НАКЛ., МИН.НЕОПР.ВР., 3Л., ЕД.Ч., Ж.Р. = била (е) гиздила
| ПР.НАКЛ., МИН.НЕОПР.ВР., 3Л., ЕД.Ч., СР.Р. = било (е) гиздило
| ПР.НАКЛ., МИН.НЕОПР.ВР., 3Л., МН.Ч. = били (са) гиздили
| ПР.НАКЛ., БЪД.ВР., 1Л., ЕД.Ч., М.Р. = щял съм да гиздя
| ПР.НАКЛ., БЪД.ВР., 1Л., ЕД.Ч., Ж.Р. = щяла съм да гиздя
| ПР.НАКЛ., БЪД.ВР., 1Л., ЕД.Ч., СР.Р. = щяло съм да гиздя
| ПР.НАКЛ., БЪД.ВР., 1Л., МН.Ч. = щели сме да гиздим
| ПР.НАКЛ., БЪД.ВР., 2Л., ЕД.Ч., М.Р. = щял си да гиздиш
| ПР.НАКЛ., БЪД.ВР., 2Л., ЕД.Ч., Ж.Р. = щяла си да гиздиш
| ПР.НАКЛ., БЪД.ВР., 2Л., ЕД.Ч., СР.Р. = щяло си да гиздиш
| ПР.НАКЛ., БЪД.ВР., 2Л., МН.Ч. = щели сте да гиздите
| ПР.НАКЛ., БЪД.ВР., 3Л., ЕД.Ч., М.Р. = щял (е) да гизди
| ПР.НАКЛ., БЪД.ВР., 3Л., ЕД.Ч., Ж.Р. = щяла (е) да гизди
| ПР.НАКЛ., БЪД.ВР., 3Л., ЕД.Ч., СР.Р. = щяло (е) да гизди
| ПР.НАКЛ., БЪД.ВР., 3Л., МН.Ч. = щели (са) да гиздят
| ПР.НАКЛ., БЪД.ПРЕД.ВР., 1Л., ЕД.Ч., М.Р. = щял съм да съм гиздил
| ПР.НАКЛ., БЪД.ПРЕД.ВР., 1Л., ЕД.Ч., Ж.Р. = щяла съм да съм гиздила
| ПР.НАКЛ., БЪД.ПРЕД.ВР., 1Л., ЕД.Ч., СР.Р. = щяло съм да съм гиздило
| ПР.НАКЛ., БЪД.ПРЕД.ВР., 1Л., МН.Ч. = щели сме да сме гиздили
| ПР.НАКЛ., БЪД.ПРЕД.ВР., 2Л., ЕД.Ч., М.Р. = щял си да си гиздил
| ПР.НАКЛ., БЪД.ПРЕД.ВР., 2Л., ЕД.Ч., Ж.Р. = щяла си да си гиздила
| ПР.НАКЛ., БЪД.ПРЕД.ВР., 2Л., ЕД.Ч., СР.Р. = щяло си да си гиздило
| ПР.НАКЛ., БЪД.ПРЕД.ВР., 2Л., МН.Ч. = щели сте да сте гиздили
| ПР.НАКЛ., БЪД.ПРЕД.ВР., 3Л., ЕД.Ч., М.Р. = щял (е) да е гиздил
| ПР.НАКЛ., БЪД.ПРЕД.ВР., 3Л., ЕД.Ч., Ж.Р. = щяла (е) да е гиздила
| ПР.НАКЛ., БЪД.ПРЕД.ВР., 3Л., ЕД.Ч., СР.Р. = щяло (е) да е гиздило
| ПР.НАКЛ., БЪД.ПРЕД.ВР., 3Л., МН.Ч. = щели (са) да са гиздили
| УСЛОВНО НАКЛОНЕНИЕ, 1Л., ЕД.Ч., М.Р. = бих гиздил
| УСЛОВНО НАКЛОНЕНИЕ, 1Л., ЕД.Ч., Ж.Р. = бих гиздила
| УСЛОВНО НАКЛОНЕНИЕ, 1Л., ЕД.Ч., СР.Р. = бих гиздило
| УСЛОВНО НАКЛОНЕНИЕ, 1Л., МН.Ч. = бихме гиздили
| УСЛОВНО НАКЛОНЕНИЕ, 2Л., ЕД.Ч., М.Р. = би гиздил
| УСЛОВНО НАКЛОНЕНИЕ, 2Л., ЕД.Ч., Ж.Р. = би гиздила
| УСЛОВНО НАКЛОНЕНИЕ, 2Л., ЕД.Ч., СР.Р. = би гиздило
| УСЛОВНО НАКЛОНЕНИЕ, 2Л., МН.Ч. = бихте гиздили
| УСЛОВНО НАКЛОНЕНИЕ, 3Л., ЕД.Ч., М.Р. = би гиздил
| УСЛОВНО НАКЛОНЕНИЕ, 3Л., ЕД.Ч., Ж.Р. = би гиздила
| УСЛОВНО НАКЛОНЕНИЕ, 3Л., ЕД.Ч., СР.Р. = би гиздило
| УСЛОВНО НАКЛОНЕНИЕ, 3Л., МН.Ч. = биха гиздили
| ПОВЕЛИТЕЛНО НАКЛОНЕНИЕ, ЕД.Ч. = гиз·ди
| ПОВЕЛИТЕЛНО НАКЛОНЕНИЕ, МН.Ч. = гиз·де·те
| МИН.СТРАД.ПРИЧ. М.Р. = гиз·ден
| МИН.СТРАД.ПРИЧ. М.Р. НЕПЪЛЕН ЧЛЕН = гиз·де·ния
| МИН.СТРАД.ПРИЧ. М.Р. ПЪЛЕН ЧЛЕН = гиз·де·ни·ят
| МИН.СТРАД.ПРИЧ. Ж.Р. = гиз·де·на
| МИН.СТРАД.ПРИЧ. Ж.Р. ЧЛЕН = гиз·де·на·та
| МИН.СТРАД.ПРИЧ. СР.Р. = гиз·де·но
| МИН.СТРАД.ПРИЧ. СР.Р. ЧЛЕН = гиз·де·но·то
| МИН.СТРАД.ПРИЧ. МН.Ч. = гиз·де·ни
| МИН.СТРАД.ПРИЧ. МН.Ч. ЧЛЕН = гиз·де·ни·те
| МИН.ДЕЯТ.СВ.ПРИЧ. М.Р. = гиз·дил
| МИН.ДЕЯТ.СВ.ПРИЧ. М.Р. НЕПЪЛЕН ЧЛЕН = гиз·ди·лия
| МИН.ДЕЯТ.СВ.ПРИЧ. М.Р. ПЪЛЕН ЧЛЕН = гиз·ди·ли·ят
| МИН.ДЕЯТ.СВ.ПРИЧ. Ж.Р. = гиз·ди·ла
| МИН.ДЕЯТ.СВ.ПРИЧ. Ж.Р. ЧЛЕН = гиз·ди·ла·та
| МИН.ДЕЯТ.СВ.ПРИЧ. СР.Р. = гиз·ди·ло
| МИН.ДЕЯТ.СВ.ПРИЧ. СР.Р. ЧЛЕН = гиз·ди·ло·то
| МИН.ДЕЯТ.СВ.ПРИЧ. МН.Ч. = гиз·ди·ли
| МИН.ДЕЯТ.СВ.ПРИЧ. МН.Ч. ЧЛЕН = гиз·ди·ли·те
| МИН.ДЕЯТ.НЕСВ.ПРИЧ. М.Р. = гиз·дел
| МИН.ДЕЯТ.НЕСВ.ПРИЧ. М.Р. НЕПЪЛЕН ЧЛЕН = гиз·де·лия
| МИН.ДЕЯТ.НЕСВ.ПРИЧ. М.Р. ПЪЛЕН ЧЛЕН = гиз·де·ли·ят
| МИН.ДЕЯТ.НЕСВ.ПРИЧ. Ж.Р. = гиз·де·ла
| МИН.ДЕЯТ.НЕСВ.ПРИЧ. Ж.Р. ЧЛЕН = гиз·де·ла·та
| МИН.ДЕЯТ.НЕСВ.ПРИЧ. СР.Р. = гиз·де·ло
| МИН.ДЕЯТ.НЕСВ.ПРИЧ. СР.Р. ЧЛЕН = гиз·де·ло·то
| МИН.ДЕЯТ.НЕСВ.ПРИЧ. МН.Ч. = гиз·де·ли
| МИН.ДЕЯТ.НЕСВ.ПРИЧ. МН.Ч. ЧЛЕН = гиз·де·ли·те
| СЕГ.ДЕЯТ.ПРИЧ. М.Р. = гиз·дещ
| СЕГ.ДЕЯТ.ПРИЧ. М.Р. НЕПЪЛЕН ЧЛЕН = гиз·де·щия
| СЕГ.ДЕЯТ.ПРИЧ. М.Р. ПЪЛЕН ЧЛЕН = гиз·де·щи·ят
| СЕГ.ДЕЯТ.ПРИЧ. Ж.Р. = гиз·де·ща
| СЕГ.ДЕЯТ.ПРИЧ. Ж.Р. ЧЛЕН = гиз·де·ща·та
| СЕГ.ДЕЯТ.ПРИЧ. СР.Р. = гиз·де·що
| СЕГ.ДЕЯТ.ПРИЧ. СР.Р. ЧЛЕН = гиз·де·що·то
| СЕГ.ДЕЯТ.ПРИЧ. МН.Ч. = гиз·де·щи
| СЕГ.ДЕЯТ.ПРИЧ. МН.Ч. ЧЛЕН = гиз·де·щи·те
| ДЕЕПРИЧАСТИЕ = гиз·дей·ки
| СКРИТИ ПРЕПРАТКИ = 
[[гиздя]],
[[гиздиш]],
[[гизди]],
[[гиздим]],
[[гиздите]],
[[гиздят]],
[[гиздих]],
[[гиздихме]],
[[гиздихте]],
[[гиздиха]],
[[гиздех]],
[[гиздеше]],
[[гиздехме]],
[[гиздехте]],
[[гиздеха]],
[[гиздете]],
[[гиздил]],
[[гиздилия]],
[[гиздилият]],
[[гиздила]],
[[гиздилата]],
[[гиздило]],
[[гиздилото]],
[[гиздили]],
[[гиздилите]],
[[гиздел]],
[[гизделия]],
[[гизделият]],
[[гиздела]],
[[гизделата]],
[[гиздело]],
[[гизделото]],
[[гиздели]],
[[гизделите]],
[[гизден]],
[[гиздения]],
[[гизденият]],
[[гиздена]],
[[гиздената]],
[[гиздено]],
[[гизденото]],
[[гиздени]],
[[гиздените]],
[[гиздещ]],
[[гиздещия]],
[[гиздещият]],
[[гиздеща]],
[[гиздещата]],
[[гиздещо]],
[[гиздещото]],
[[гиздещи]],
[[гиздещите]],
[[гиздейки]],
[[гиздил съм]],
[[гиздила съм]],
[[гиздило съм]],
[[гиздили сме]],
[[гиздил си]],
[[гиздила си]],
[[гиздило си]],
[[гиздили сте]],
[[гиздил е]],
[[гиздила е]],
[[гиздило е]],
[[гиздили са]],
[[бях гиздил]],
[[бях гиздила]],
[[бях гиздило]],
[[бяхме гиздили]],
[[беше гиздил]],
[[беше гиздила]],
[[беше гиздило]],
[[бяхте гиздили]],
[[бяха гиздили]],
[[ще гиздя]],
[[ще гиздим]],
[[ще гиздиш]],
[[ще гиздите]],
[[ще гизди]],
[[ще гиздят]],
[[ще съм гиздил]],
[[ще съм гиздила]],
[[ще съм гиздило]],
[[ще сме гиздили]],
[[ще си гиздил]],
[[ще си гиздила]],
[[ще си гиздило]],
[[ще сте гиздили]],
[[ще е гиздил]],
[[ще е гиздила]],
[[ще е гиздило]],
[[ще са гиздили]],
[[щях да гиздя]],
[[щяхме да гиздим]],
[[щеше да гиздиш]],
[[щяхте да гиздите]],
[[щеше да гизди]],
[[щяха да гиздят]],
[[щях да съм гиздил]],
[[щях да съм гиздила]],
[[щях да съм гиздило]],
[[щяхме да сме гиздили]],
[[щеше да си гиздил]],
[[щеше да си гиздила]],
[[щеше да си гиздило]],
[[щяхте да сте гиздили]],
[[щеше да е гиздил]],
[[щеше да е гиздила]],
[[щеше да е гиздило]],
[[щяха да са гиздили]],
[[гиздел съм]],
[[гиздела съм]],
[[гиздело съм]],
[[гиздели сме]],
[[гиздел си]],
[[гиздела си]],
[[гиздело си]],
[[гиздели сте]],
[[гиздел е]],
[[гиздела е]],
[[гиздело е]],
[[гиздели са]],
[[бил съм гиздил]],
[[била съм гиздила]],
[[било съм гиздило]],
[[били сме гиздили]],
[[бил си гиздил]],
[[била си гиздила]],
[[било си гиздило]],
[[били сте гиздили]],
[[бил е гиздил]],
[[била е гиздила]],
[[било е гиздило]],
[[били са гиздили]],
[[щял съм да гиздя]],
[[щяла съм да гиздя]],
[[щяло съм да гиздя]],
[[щели сме да гиздим]],
[[щял си да гиздиш]],
[[щяла си да гиздиш]],
[[щяло си да гиздиш]],
[[щели сте да гиздите]],
[[щял да гизди]],
[[щяла да гизди]],
[[щяло да гизди]],
[[щели да гиздят]],
[[щял е да гизди]],
[[щяла е да гизди]],
[[щяло е да гизди]],
[[щели са да гиздят]],
[[щял съм да съм гиздил]],
[[щяла съм да съм гиздила]],
[[щяло съм да съм гиздило]],
[[щели сме да сме гиздили]],
[[щял си да си гиздил]],
[[щяла си да си гиздила]],
[[щяло си да си гиздило]],
[[щели сте да сте гиздили]],
[[щял да е гиздил]],
[[щяла да е гиздила]],
[[щяло да е гиздило]],
[[щели да са гиздили]],
[[щял е да е гиздил]],
[[щяла е да е гиздила]],
[[щяло е да е гиздило]],
[[щели са да са гиздили]],
[[бих гиздил]],
[[бих гиздила]],
[[бих гиздило]],
[[бихме гиздили]],
[[би гиздил]],
[[би гиздила]],
[[би гиздило]],
[[бихте гиздили]],
[[биха гиздили]],
}}</text>
      <sha1>r3qs1x4l4aagkyugktwqqiqv22h0k18</sha1>
    </revision>
  </page>
  <page>
    <title>Шаблон:Словоформи/гилотинирам</title>
    <ns>10</ns>
    <id>491412</id>
    <revision>
      <id>523394</id>
      <timestamp>2005-05-09T06:28:45Z</timestamp>
      <contributor>
        <username>Bgbot</username>
        <id>83</id>
      </contributor>
      <comment>Борислав: Шаблон със словоформи</comment>
      <model>wikitext</model>
      <format>text/x-wiki</format>
      <text bytes="22864" xml:space="preserve">{{Шаблон:Словоформи/Глагол|
  ОСНОВНА ФОРМА = гилотинирам
| СЕГ.ВР., 1Л., ЕД.Ч. = ги·ло·ти·ни·рам
| СЕГ.ВР., 1Л., МН.Ч. = ги·ло·ти·ни·ра·ме
| СЕГ.ВР., 2Л., ЕД.Ч. = ги·ло·ти·ни·раш
| СЕГ.ВР., 2Л., МН.Ч. = ги·ло·ти·ни·ра·те
| СЕГ.ВР., 3Л., ЕД.Ч. = ги·ло·ти·ни·ра
| СЕГ.ВР., 3Л., МН.Ч. = ги·ло·ти·ни·рат
| МИН.СВ.ВР., 1Л., ЕД.Ч. = ги·ло·ти·ни·рах
| МИН.СВ.ВР., 1Л., МН.Ч. = ги·ло·ти·ни·рах·ме
| МИН.СВ.ВР., 2Л., ЕД.Ч. = ги·ло·ти·ни·ра
| МИН.СВ.ВР., 2Л., МН.Ч. = ги·ло·ти·ни·рах·те
| МИН.СВ.ВР., 3Л., ЕД.Ч. = ги·ло·ти·ни·ра
| МИН.СВ.ВР., 3Л., МН.Ч. = ги·ло·ти·ни·ра·ха
| МИН.НЕСВ.ВР., 1Л., ЕД.Ч. = ги·ло·ти·ни·рах
| МИН.НЕСВ.ВР., 1Л., МН.Ч. = ги·ло·ти·ни·рах·ме
| МИН.НЕСВ.ВР., 2Л., ЕД.Ч. = ги·ло·ти·ни·ра·ше
| МИН.НЕСВ.ВР., 2Л., МН.Ч. = ги·ло·ти·ни·рах·те
| МИН.НЕСВ.ВР., 3Л., ЕД.Ч. = ги·ло·ти·ни·ра·ше
| МИН.НЕСВ.ВР., 3Л., МН.Ч. = ги·ло·ти·ни·ра·ха
| МИН.НЕОПР.ВР., 1Л., ЕД.Ч., М.Р. = гилотинирал съм
| МИН.НЕОПР.ВР., 1Л., ЕД.Ч., Ж.Р. = гилотинирала съм
| МИН.НЕОПР.ВР., 1Л., ЕД.Ч., СР.Р. = гилотинирало съм
| МИН.НЕОПР.ВР., 1Л., МН.Ч. = гилотинирали сме
| МИН.НЕОПР.ВР., 2Л., ЕД.Ч., М.Р. = гилотинирал си
| МИН.НЕОПР.ВР., 2Л., ЕД.Ч., Ж.Р. = гилотинирала си
| МИН.НЕОПР.ВР., 2Л., ЕД.Ч., СР.Р. = гилотинирало си
| МИН.НЕОПР.ВР., 2Л., МН.Ч. = гилотинирали сте
| МИН.НЕОПР.ВР., 3Л., ЕД.Ч., М.Р. = гилотинирал е
| МИН.НЕОПР.ВР., 3Л., ЕД.Ч., Ж.Р. = гилотинирала е
| МИН.НЕОПР.ВР., 3Л., ЕД.Ч., СР.Р. = гилотинирало е
| МИН.НЕОПР.ВР., 3Л., МН.Ч. = гилотинирали са
| МИН.ПРЕД.ВР., 1Л., ЕД.Ч., М.Р. = бях гилотинирал
| МИН.ПРЕД.ВР., 1Л., ЕД.Ч., Ж.Р. = бях гилотинирала
| МИН.ПРЕД.ВР., 1Л., ЕД.Ч., СР.Р. = бях гилотинирало
| МИН.ПРЕД.ВР., 1Л., МН.Ч. = бяхме гилотинирали
| МИН.ПРЕД.ВР., 2Л., ЕД.Ч., М.Р. = беше гилотинирал
| МИН.ПРЕД.ВР., 2Л., ЕД.Ч., Ж.Р. = беше гилотинирала
| МИН.ПРЕД.ВР., 2Л., ЕД.Ч., СР.Р. = беше гилотинирало
| МИН.ПРЕД.ВР., 2Л., МН.Ч. = бяхте гилотинирали
| МИН.ПРЕД.ВР., 3Л., ЕД.Ч., М.Р. = беше гилотинирал
| МИН.ПРЕД.ВР., 3Л., ЕД.Ч., Ж.Р. = беше гилотинирала
| МИН.ПРЕД.ВР., 3Л., ЕД.Ч., СР.Р. = беше гилотинирало
| МИН.ПРЕД.ВР., 3Л., МН.Ч. = бяха гилотинирали
| БЪД.ВР., 1Л., ЕД.Ч. = ще гилотинирам
| БЪД.ВР., 1Л., МН.Ч. = ще гилотинираме
| БЪД.ВР., 2Л., ЕД.Ч. = ще гилотинираш
| БЪД.ВР., 2Л., МН.Ч. = ще гилотинирате
| БЪД.ВР., 3Л., ЕД.Ч. = ще гилотинира
| БЪД.ВР., 3Л., МН.Ч. = ще гилотинират
| БЪД.ПРЕД.ВР., 1Л., ЕД.Ч., М.Р. = ще съм гилотинирал
| БЪД.ПРЕД.ВР., 1Л., ЕД.Ч., Ж.Р. = ще съм гилотинирала
| БЪД.ПРЕД.ВР., 1Л., ЕД.Ч., СР.Р. = ще съм гилотинирало
| БЪД.ПРЕД.ВР., 1Л., МН.Ч. = ще сме гилотинирали
| БЪД.ПРЕД.ВР., 2Л., ЕД.Ч., М.Р. = ще си гилотинирал
| БЪД.ПРЕД.ВР., 2Л., ЕД.Ч., Ж.Р. = ще си гилотинирала
| БЪД.ПРЕД.ВР., 2Л., ЕД.Ч., СР.Р. = ще си гилотинирало
| БЪД.ПРЕД.ВР., 2Л., МН.Ч. = ще сте гилотинирали
| БЪД.ПРЕД.ВР., 3Л., ЕД.Ч., М.Р. = ще е гилотинирал
| БЪД.ПРЕД.ВР., 3Л., ЕД.Ч., Ж.Р. = ще е гилотинирала
| БЪД.ПРЕД.ВР., 3Л., ЕД.Ч., СР.Р. = ще е гилотинирало
| БЪД.ПРЕД.ВР., 3Л., МН.Ч. = ще са гилотинирали
| БЪД.ВР. В МИН., 1Л., ЕД.Ч. = щях да гилотинирам
| БЪД.ВР. В МИН., 1Л., МН.Ч. = щяхме да гилотинираме
| БЪД.ВР. В МИН., 2Л., ЕД.Ч. = щеше да гилотинираш
| БЪД.ВР. В МИН., 2Л., МН.Ч. = щяхте да гилотинирате
| БЪД.ВР. В МИН., 3Л., ЕД.Ч. = щеше да гилотинира
| БЪД.ВР. В МИН., 3Л., МН.Ч. = щяха да гилотинират
| БЪД.ПРЕД.ВР. В МИН., 1Л., ЕД.Ч., М.Р. = щях да съм гилотинирал
| БЪД.ПРЕД.ВР. В МИН., 1Л., ЕД.Ч., Ж.Р. = щях да съм гилотинирала
| БЪД.ПРЕД.ВР. В МИН., 1Л., ЕД.Ч., СР.Р. = щях да съм гилотинирало
| БЪД.ПРЕД.ВР. В МИН., 1Л., МН.Ч. = щяхме да сме гилотинирали
| БЪД.ПРЕД.ВР. В МИН., 2Л., ЕД.Ч., М.Р. = щеше да си гилотинирал
| БЪД.ПРЕД.ВР. В МИН., 2Л., ЕД.Ч., Ж.Р. = щеше да си гилотинирала
| БЪД.ПРЕД.ВР. В МИН., 2Л., ЕД.Ч., СР.Р. = щеше да си гилотинирало
| БЪД.ПРЕД.ВР. В МИН., 2Л., МН.Ч. = щяхте да сте гилотинирали
| БЪД.ПРЕД.ВР. В МИН., 3Л., ЕД.Ч., М.Р. = щеше да е гилотинирал
| БЪД.ПРЕД.ВР. В МИН., 3Л., ЕД.Ч., Ж.Р. = щеше да е гилотинирала
| БЪД.ПРЕД.ВР. В МИН., 3Л., ЕД.Ч., СР.Р. = щеше да е гилотинирало
| БЪД.ПРЕД.ВР. В МИН., 3Л., МН.Ч. = щяха да са гилотинирали
| ПР.НАКЛ., СЕГ.ВР., 1Л., ЕД.Ч., М.Р. = гилотинирал съм
| ПР.НАКЛ., СЕГ.ВР., 1Л., ЕД.Ч., Ж.Р. = гилотинирала съм
| ПР.НАКЛ., СЕГ.ВР., 1Л., ЕД.Ч., СР.Р. = гилотинирало съм
| ПР.НАКЛ., СЕГ.ВР., 1Л., МН.Ч. = гилотинирали сме
| ПР.НАКЛ., СЕГ.ВР., 2Л., ЕД.Ч., М.Р. = гилотинирал си
| ПР.НАКЛ., СЕГ.ВР., 2Л., ЕД.Ч., Ж.Р. = гилотинирала си
| ПР.НАКЛ., СЕГ.ВР., 2Л., ЕД.Ч., СР.Р. = гилотинирало си
| ПР.НАКЛ., СЕГ.ВР., 2Л., МН.Ч. = гилотинирали сте
| ПР.НАКЛ., СЕГ.ВР., 3Л., ЕД.Ч., М.Р. = гилотинирал (е)
| ПР.НАКЛ., СЕГ.ВР., 3Л., ЕД.Ч., Ж.Р. = гилотинирала (е)
| ПР.НАКЛ., СЕГ.ВР., 3Л., ЕД.Ч., СР.Р. = гилотинирало (е)
| ПР.НАКЛ., СЕГ.ВР., 3Л., МН.Ч. = гилотинирали (са)
| ПР.НАКЛ., МИН.СВ.ВР., 1Л., ЕД.Ч., М.Р. = гилотинирал съм
| ПР.НАКЛ., МИН.СВ.ВР., 1Л., ЕД.Ч., Ж.Р. = гилотинирала съм
| ПР.НАКЛ., МИН.СВ.ВР., 1Л., ЕД.Ч., СР.Р. = гилотинирало съм
| ПР.НАКЛ., МИН.СВ.ВР., 1Л., МН.Ч. = гилотинирали сме
| ПР.НАКЛ., МИН.СВ.ВР., 2Л., ЕД.Ч., М.Р. = гилотинирал си
| ПР.НАКЛ., МИН.СВ.ВР., 2Л., ЕД.Ч., Ж.Р. = гилотинирала си
| ПР.НАКЛ., МИН.СВ.ВР., 2Л., ЕД.Ч., СР.Р. = гилотинирало си
| ПР.НАКЛ., МИН.СВ.ВР., 2Л., МН.Ч. = гилотинирали сте
| ПР.НАКЛ., МИН.СВ.ВР., 3Л., ЕД.Ч., М.Р. = гилотинирал (е)
| ПР.НАКЛ., МИН.СВ.ВР., 3Л., ЕД.Ч., Ж.Р. = гилотинирала (е)
| ПР.НАКЛ., МИН.СВ.ВР., 3Л., ЕД.Ч., СР.Р. = гилотинирало (е)
| ПР.НАКЛ., МИН.СВ.ВР., 3Л., МН.Ч. = гилотинирали (са)
| ПР.НАКЛ., МИН.НЕОПР.ВР., 1Л., ЕД.Ч., М.Р. = бил съм гилотинирал
| ПР.НАКЛ., МИН.НЕОПР.ВР., 1Л., ЕД.Ч., Ж.Р. = била съм гилотинирала
| ПР.НАКЛ., МИН.НЕОПР.ВР., 1Л., ЕД.Ч., СР.Р. = било съм гилотинирало
| ПР.НАКЛ., МИН.НЕОПР.ВР., 1Л., МН.Ч. = били сме гилотинирали
| ПР.НАКЛ., МИН.НЕОПР.ВР., 2Л., ЕД.Ч., М.Р. = бил си гилотинирал
| ПР.НАКЛ., МИН.НЕОПР.ВР., 2Л., ЕД.Ч., Ж.Р. = била си гилотинирала
| ПР.НАКЛ., МИН.НЕОПР.ВР., 2Л., ЕД.Ч., СР.Р. = било си гилотинирало
| ПР.НАКЛ., МИН.НЕОПР.ВР., 2Л., МН.Ч. = били сте гилотинирали
| ПР.НАКЛ., МИН.НЕОПР.ВР., 3Л., ЕД.Ч., М.Р. = бил (е) гилотинирал
| ПР.НАКЛ., МИН.НЕОПР.ВР., 3Л., ЕД.Ч., Ж.Р. = била (е) гилотинирала
| ПР.НАКЛ., МИН.НЕОПР.ВР., 3Л., ЕД.Ч., СР.Р. = било (е) гилотинирало
| ПР.НАКЛ., МИН.НЕОПР.ВР., 3Л., МН.Ч. = били (са) гилотинирали
| ПР.НАКЛ., БЪД.ВР., 1Л., ЕД.Ч., М.Р. = щял съм да гилотинирам
| ПР.НАКЛ., БЪД.ВР., 1Л., ЕД.Ч., Ж.Р. = щяла съм да гилотинирам
| ПР.НАКЛ., БЪД.ВР., 1Л., ЕД.Ч., СР.Р. = щяло съм да гилотинирам
| ПР.НАКЛ., БЪД.ВР., 1Л., МН.Ч. = щели сме да гилотинираме
| ПР.НАКЛ., БЪД.ВР., 2Л., ЕД.Ч., М.Р. = щял си да гилотинираш
| ПР.НАКЛ., БЪД.ВР., 2Л., ЕД.Ч., Ж.Р. = щяла си да гилотинираш
| ПР.НАКЛ., БЪД.ВР., 2Л., ЕД.Ч., СР.Р. = щяло си да гилотинираш
| ПР.НАКЛ., БЪД.ВР., 2Л., МН.Ч. = щели сте да гилотинирате
| ПР.НАКЛ., БЪД.ВР., 3Л., ЕД.Ч., М.Р. = щял (е) да гилотинира
| ПР.НАКЛ., БЪД.ВР., 3Л., ЕД.Ч., Ж.Р. = щяла (е) да гилотинира
| ПР.НАКЛ., БЪД.ВР., 3Л., ЕД.Ч., СР.Р. = щяло (е) да гилотинира
| ПР.НАКЛ., БЪД.ВР., 3Л., МН.Ч. = щели (са) да гилотинират
| ПР.НАКЛ., БЪД.ПРЕД.ВР., 1Л., ЕД.Ч., М.Р. = щял съм да съм гилотинирал
| ПР.НАКЛ., БЪД.ПРЕД.ВР., 1Л., ЕД.Ч., Ж.Р. = щяла съм да съм гилотинирала
| ПР.НАКЛ., БЪД.ПРЕД.ВР., 1Л., ЕД.Ч., СР.Р. = щяло съм да съм гилотинирало
| ПР.НАКЛ., БЪД.ПРЕД.ВР., 1Л., МН.Ч. = щели сме да сме гилотинирали
| ПР.НАКЛ., БЪД.ПРЕД.ВР., 2Л., ЕД.Ч., М.Р. = щял си да си гилотинирал
| ПР.НАКЛ., БЪД.ПРЕД.ВР., 2Л., ЕД.Ч., Ж.Р. = щяла си да си гилотинирала
| ПР.НАКЛ., БЪД.ПРЕД.ВР., 2Л., ЕД.Ч., СР.Р. = щяло си да си гилотинирало
| ПР.НАКЛ., БЪД.ПРЕД.ВР., 2Л., МН.Ч. = щели сте да сте гилотинирали
| ПР.НАКЛ., БЪД.ПРЕД.ВР., 3Л., ЕД.Ч., М.Р. = щял (е) да е гилотинирал
| ПР.НАКЛ., БЪД.ПРЕД.ВР., 3Л., ЕД.Ч., Ж.Р. = щяла (е) да е гилотинирала
| ПР.НАКЛ., БЪД.ПРЕД.ВР., 3Л., ЕД.Ч., СР.Р. = щяло (е) да е гилотинирало
| ПР.НАКЛ., БЪД.ПРЕД.ВР., 3Л., МН.Ч. = щели (са) да са гилотинирали
| УСЛОВНО НАКЛОНЕНИЕ, 1Л., ЕД.Ч., М.Р. = бих гилотинирал
| УСЛОВНО НАКЛОНЕНИЕ, 1Л., ЕД.Ч., Ж.Р. = бих гилотинирала
| УСЛОВНО НАКЛОНЕНИЕ, 1Л., ЕД.Ч., СР.Р. = бих гилотинирало
| УСЛОВНО НАКЛОНЕНИЕ, 1Л., МН.Ч. = бихме гилотинирали
| УСЛОВНО НАКЛОНЕНИЕ, 2Л., ЕД.Ч., М.Р. = би гилотинирал
| УСЛОВНО НАКЛОНЕНИЕ, 2Л., ЕД.Ч., Ж.Р. = би гилотинирала
| УСЛОВНО НАКЛОНЕНИЕ, 2Л., ЕД.Ч., СР.Р. = би гилотинирало
| УСЛОВНО НАКЛОНЕНИЕ, 2Л., МН.Ч. = бихте гилотинирали
| УСЛОВНО НАКЛОНЕНИЕ, 3Л., ЕД.Ч., М.Р. = би гилотинирал
| УСЛОВНО НАКЛОНЕНИЕ, 3Л., ЕД.Ч., Ж.Р. = би гилотинирала
| УСЛОВНО НАКЛОНЕНИЕ, 3Л., ЕД.Ч., СР.Р. = би гилотинирало
| УСЛОВНО НАКЛОНЕНИЕ, 3Л., МН.Ч. = биха гилотинирали
| ПОВЕЛИТЕЛНО НАКЛОНЕНИЕ, ЕД.Ч. = ги·ло·ти·ни·рай
| ПОВЕЛИТЕЛНО НАКЛОНЕНИЕ, МН.Ч. = ги·ло·ти·ни·рай·те
| МИН.СТРАД.ПРИЧ. М.Р. = ги·ло·ти·ни·ран
| МИН.СТРАД.ПРИЧ. М.Р. НЕПЪЛЕН ЧЛЕН = ги·ло·ти·ни·ра·ния
| МИН.СТРАД.ПРИЧ. М.Р. ПЪЛЕН ЧЛЕН = ги·ло·ти·ни·ра·ни·ят
| МИН.СТРАД.ПРИЧ. Ж.Р. = ги·ло·ти·ни·ра·на
| МИН.СТРАД.ПРИЧ. Ж.Р. ЧЛЕН = ги·ло·ти·ни·ра·на·та
| МИН.СТРАД.ПРИЧ. СР.Р. = ги·ло·ти·ни·ра·но
| МИН.СТРАД.ПРИЧ. СР.Р. ЧЛЕН = ги·ло·ти·ни·ра·но·то
| МИН.СТРАД.ПРИЧ. МН.Ч. = ги·ло·ти·ни·ра·ни
| МИН.СТРАД.ПРИЧ. МН.Ч. ЧЛЕН = ги·ло·ти·ни·ра·ни·те
| МИН.ДЕЯТ.СВ.ПРИЧ. М.Р. = ги·ло·ти·ни·рал
| МИН.ДЕЯТ.СВ.ПРИЧ. М.Р. НЕПЪЛЕН ЧЛЕН = ги·ло·ти·ни·ра·лия
| МИН.ДЕЯТ.СВ.ПРИЧ. М.Р. ПЪЛЕН ЧЛЕН = ги·ло·ти·ни·ра·ли·ят
| МИН.ДЕЯТ.СВ.ПРИЧ. Ж.Р. = ги·ло·ти·ни·ра·ла
| МИН.ДЕЯТ.СВ.ПРИЧ. Ж.Р. ЧЛЕН = ги·ло·ти·ни·ра·ла·та
| МИН.ДЕЯТ.СВ.ПРИЧ. СР.Р. = ги·ло·ти·ни·ра·ло
| МИН.ДЕЯТ.СВ.ПРИЧ. СР.Р. ЧЛЕН = ги·ло·ти·ни·ра·ло·то
| МИН.ДЕЯТ.СВ.ПРИЧ. МН.Ч. = ги·ло·ти·ни·ра·ли
| МИН.ДЕЯТ.СВ.ПРИЧ. МН.Ч. ЧЛЕН = ги·ло·ти·ни·ра·ли·те
| МИН.ДЕЯТ.НЕСВ.ПРИЧ. М.Р. = ги·ло·ти·ни·рал
| МИН.ДЕЯТ.НЕСВ.ПРИЧ. М.Р. НЕПЪЛЕН ЧЛЕН = ги·ло·ти·ни·ра·лия
| МИН.ДЕЯТ.НЕСВ.ПРИЧ. М.Р. ПЪЛЕН ЧЛЕН = ги·ло·ти·ни·ра·ли·ят
| МИН.ДЕЯТ.НЕСВ.ПРИЧ. Ж.Р. = ги·ло·ти·ни·ра·ла
| МИН.ДЕЯТ.НЕСВ.ПРИЧ. Ж.Р. ЧЛЕН = ги·ло·ти·ни·ра·ла·та
| МИН.ДЕЯТ.НЕСВ.ПРИЧ. СР.Р. = ги·ло·ти·ни·ра·ло
| МИН.ДЕЯТ.НЕСВ.ПРИЧ. СР.Р. ЧЛЕН = ги·ло·ти·ни·ра·ло·то
| МИН.ДЕЯТ.НЕСВ.ПРИЧ. МН.Ч. = ги·ло·ти·ни·ра·ли
| МИН.ДЕЯТ.НЕСВ.ПРИЧ. МН.Ч. ЧЛЕН = ги·ло·ти·ни·ра·ли·те
| СЕГ.ДЕЯТ.ПРИЧ. М.Р. = ги·ло·ти·ни·ращ
| СЕГ.ДЕЯТ.ПРИЧ. М.Р. НЕПЪЛЕН ЧЛЕН = ги·ло·ти·ни·ра·щия
| СЕГ.ДЕЯТ.ПРИЧ. М.Р. ПЪЛЕН ЧЛЕН = ги·ло·ти·ни·ра·щи·ят
| СЕГ.ДЕЯТ.ПРИЧ. Ж.Р. = ги·ло·ти·ни·ра·ща
| СЕГ.ДЕЯТ.ПРИЧ. Ж.Р. ЧЛЕН = ги·ло·ти·ни·ра·ща·та
| СЕГ.ДЕЯТ.ПРИЧ. СР.Р. = ги·ло·ти·ни·ра·що
| СЕГ.ДЕЯТ.ПРИЧ. СР.Р. ЧЛЕН = ги·ло·ти·ни·ра·що·то
| СЕГ.ДЕЯТ.ПРИЧ. МН.Ч. = ги·ло·ти·ни·ра·щи
| СЕГ.ДЕЯТ.ПРИЧ. МН.Ч. ЧЛЕН = ги·ло·ти·ни·ра·щи·те
| ДЕЕПРИЧАСТИЕ = ги·ло·ти·ни·рай·ки
| СКРИТИ ПРЕПРАТКИ = 
[[гилотинирам]],
[[гилотинираш]],
[[гилотинира]],
[[гилотинираме]],
[[гилотинирате]],
[[гилотинират]],
[[гилотинирах]],
[[гилотинирахме]],
[[гилотинирахте]],
[[гилотинираха]],
[[гилотинираше]],
[[гилотинирай]],
[[гилотинирайте]],
[[гилотинирал]],
[[гилотиниралия]],
[[гилотиниралият]],
[[гилотинирала]],
[[гилотиниралата]],
[[гилотинирало]],
[[гилотиниралото]],
[[гилотинирали]],
[[гилотиниралите]],
[[гилотиниран]],
[[гилотинирания]],
[[гилотинираният]],
[[гилотинирана]],
[[гилотинираната]],
[[гилотинирано]],
[[гилотинираното]],
[[гилотинирани]],
[[гилотинираните]],
[[гилотиниращ]],
[[гилотиниращия]],
[[гилотиниращият]],
[[гилотинираща]],
[[гилотиниращата]],
[[гилотиниращо]],
[[гилотиниращото]],
[[гилотиниращи]],
[[гилотиниращите]],
[[гилотинирайки]],
[[гилотинирал съм]],
[[гилотинирала съм]],
[[гилотинирало съм]],
[[гилотинирали сме]],
[[гилотинирал си]],
[[гилотинирала си]],
[[гилотинирало си]],
[[гилотинирали сте]],
[[гилотинирал е]],
[[гилотинирала е]],
[[гилотинирало е]],
[[гилотинирали са]],
[[бях гилотинирал]],
[[бях гилотинирала]],
[[бях гилотинирало]],
[[бяхме гилотинирали]],
[[беше гилотинирал]],
[[беше гилотинирала]],
[[беше гилотинирало]],
[[бяхте гилотинирали]],
[[бяха гилотинирали]],
[[ще гилотинирам]],
[[ще гилотинираме]],
[[ще гилотинираш]],
[[ще гилотинирате]],
[[ще гилотинира]],
[[ще гилотинират]],
[[ще съм гилотинирал]],
[[ще съм гилотинирала]],
[[ще съм гилотинирало]],
[[ще сме гилотинирали]],
[[ще си гилотинирал]],
[[ще си гилотинирала]],
[[ще си гилотинирало]],
[[ще сте гилотинирали]],
[[ще е гилотинирал]],
[[ще е гилотинирала]],
[[ще е гилотинирало]],
[[ще са гилотинирали]],
[[щях да гилотинирам]],
[[щяхме да гилотинираме]],
[[щеше да гилотинираш]],
[[щяхте да гилотинирате]],
[[щеше да гилотинира]],
[[щяха да гилотинират]],
[[щях да съм гилотинирал]],
[[щях да съм гилотинирала]],
[[щях да съм гилотинирало]],
[[щяхме да сме гилотинирали]],
[[щеше да си гилотинирал]],
[[щеше да си гилотинирала]],
[[щеше да си гилотинирало]],
[[щяхте да сте гилотинирали]],
[[щеше да е гилотинирал]],
[[щеше да е гилотинирала]],
[[щеше да е гилотинирало]],
[[щяха да са гилотинирали]],
[[бил съм гилотинирал]],
[[била съм гилотинирала]],
[[било съм гилотинирало]],
[[били сме гилотинирали]],
[[бил си гилотинирал]],
[[била си гилотинирала]],
[[било си гилотинирало]],
[[били сте гилотинирали]],
[[бил е гилотинирал]],
[[била е гилотинирала]],
[[било е гилотинирало]],
[[били са гилотинирали]],
[[щял съм да гилотинирам]],
[[щяла съм да гилотинирам]],
[[щяло съм да гилотинирам]],
[[щели сме да гилотинираме]],
[[щял си да гилотинираш]],
[[щяла си да гилотинираш]],
[[щяло си да гилотинираш]],
[[щели сте да гилотинирате]],
[[щял да гилотинира]],
[[щяла да гилотинира]],
[[щяло да гилотинира]],
[[щели да гилотинират]],
[[щял е да гилотинира]],
[[щяла е да гилотинира]],
[[щяло е да гилотинира]],
[[щели са да гилотинират]],
[[щял съм да съм гилотинирал]],
[[щяла съм да съм гилотинирала]],
[[щяло съм да съм гилотинирало]],
[[щели сме да сме гилотинирали]],
[[щял си да си гилотинирал]],
[[щяла си да си гилотинирала]],
[[щяло си да си гилотинирало]],
[[щели сте да сте гилотинирали]],
[[щял да е гилотинирал]],
[[щяла да е гилотинирала]],
[[щяло да е гилотинирало]],
[[щели да са гилотинирали]],
[[щял е да е гилотинирал]],
[[щяла е да е гилотинирала]],
[[щяло е да е гилотинирало]],
[[щели са да са гилотинирали]],
[[бих гилотинирал]],
[[бих гилотинирала]],
[[бих гилотинирало]],
[[бихме гилотинирали]],
[[би гилотинирал]],
[[би гилотинирала]],
[[би гилотинирало]],
[[бихте гилотинирали]],
[[биха гилотинирали]],
}}</text>
      <sha1>hq23vb1rptkbwfdpj7slshysmknwsc1</sha1>
    </revision>
  </page>
  <page>
    <title>Шаблон:Словоформи/гина</title>
    <ns>10</ns>
    <id>392695</id>
    <revision>
      <id>424725</id>
      <parentid>9426</parentid>
      <timestamp>2005-05-06T17:00:34Z</timestamp>
      <contributor>
        <username>Bgbot</username>
        <id>83</id>
      </contributor>
      <comment>Борислав: Шаблон със словоформи</comment>
      <model>wikitext</model>
      <format>text/x-wiki</format>
      <text bytes="18518" xml:space="preserve">{{Шаблон:Словоформи/Глагол|
  ОСНОВНА ФОРМА = гина
| СЕГ.ВР., 1Л., ЕД.Ч. = ги·на
| СЕГ.ВР., 1Л., МН.Ч. = ги·нем
| СЕГ.ВР., 2Л., ЕД.Ч. = ги·неш
| СЕГ.ВР., 2Л., МН.Ч. = ги·не·те
| СЕГ.ВР., 3Л., ЕД.Ч. = ги·не
| СЕГ.ВР., 3Л., МН.Ч. = ги·нат
| МИН.СВ.ВР., 1Л., ЕД.Ч. = ги·нах
| МИН.СВ.ВР., 1Л., МН.Ч. = ги·нах·ме
| МИН.СВ.ВР., 2Л., ЕД.Ч. = ги·на
| МИН.СВ.ВР., 2Л., МН.Ч. = ги·нах·те
| МИН.СВ.ВР., 3Л., ЕД.Ч. = ги·на
| МИН.СВ.ВР., 3Л., МН.Ч. = ги·на·ха
| МИН.НЕСВ.ВР., 1Л., ЕД.Ч. = ги·нех
| МИН.НЕСВ.ВР., 1Л., МН.Ч. = ги·нех·ме
| МИН.НЕСВ.ВР., 2Л., ЕД.Ч. = ги·не·ше
| МИН.НЕСВ.ВР., 2Л., МН.Ч. = ги·нех·те
| МИН.НЕСВ.ВР., 3Л., ЕД.Ч. = ги·не·ше
| МИН.НЕСВ.ВР., 3Л., МН.Ч. = ги·не·ха
| МИН.НЕОПР.ВР., 1Л., ЕД.Ч., М.Р. = гинал съм
| МИН.НЕОПР.ВР., 1Л., ЕД.Ч., Ж.Р. = гинала съм
| МИН.НЕОПР.ВР., 1Л., ЕД.Ч., СР.Р. = гинало съм
| МИН.НЕОПР.ВР., 1Л., МН.Ч. = гинали сме
| МИН.НЕОПР.ВР., 2Л., ЕД.Ч., М.Р. = гинал си
| МИН.НЕОПР.ВР., 2Л., ЕД.Ч., Ж.Р. = гинала си
| МИН.НЕОПР.ВР., 2Л., ЕД.Ч., СР.Р. = гинало си
| МИН.НЕОПР.ВР., 2Л., МН.Ч. = гинали сте
| МИН.НЕОПР.ВР., 3Л., ЕД.Ч., М.Р. = гинал е
| МИН.НЕОПР.ВР., 3Л., ЕД.Ч., Ж.Р. = гинала е
| МИН.НЕОПР.ВР., 3Л., ЕД.Ч., СР.Р. = гинало е
| МИН.НЕОПР.ВР., 3Л., МН.Ч. = гинали са
| МИН.ПРЕД.ВР., 1Л., ЕД.Ч., М.Р. = бях гинал
| МИН.ПРЕД.ВР., 1Л., ЕД.Ч., Ж.Р. = бях гинала
| МИН.ПРЕД.ВР., 1Л., ЕД.Ч., СР.Р. = бях гинало
| МИН.ПРЕД.ВР., 1Л., МН.Ч. = бяхме гинали
| МИН.ПРЕД.ВР., 2Л., ЕД.Ч., М.Р. = беше гинал
| МИН.ПРЕД.ВР., 2Л., ЕД.Ч., Ж.Р. = беше гинала
| МИН.ПРЕД.ВР., 2Л., ЕД.Ч., СР.Р. = беше гинало
| МИН.ПРЕД.ВР., 2Л., МН.Ч. = бяхте гинали
| МИН.ПРЕД.ВР., 3Л., ЕД.Ч., М.Р. = беше гинал
| МИН.ПРЕД.ВР., 3Л., ЕД.Ч., Ж.Р. = беше гинала
| МИН.ПРЕД.ВР., 3Л., ЕД.Ч., СР.Р. = беше гинало
| МИН.ПРЕД.ВР., 3Л., МН.Ч. = бяха гинали
| БЪД.ВР., 1Л., ЕД.Ч. = ще гина
| БЪД.ВР., 1Л., МН.Ч. = ще гинем
| БЪД.ВР., 2Л., ЕД.Ч. = ще гинеш
| БЪД.ВР., 2Л., МН.Ч. = ще гинете
| БЪД.ВР., 3Л., ЕД.Ч. = ще гине
| БЪД.ВР., 3Л., МН.Ч. = ще гинат
| БЪД.ПРЕД.ВР., 1Л., ЕД.Ч., М.Р. = ще съм гинал
| БЪД.ПРЕД.ВР., 1Л., ЕД.Ч., Ж.Р. = ще съм гинала
| БЪД.ПРЕД.ВР., 1Л., ЕД.Ч., СР.Р. = ще съм гинало
| БЪД.ПРЕД.ВР., 1Л., МН.Ч. = ще сме гинали
| БЪД.ПРЕД.ВР., 2Л., ЕД.Ч., М.Р. = ще си гинал
| БЪД.ПРЕД.ВР., 2Л., ЕД.Ч., Ж.Р. = ще си гинала
| БЪД.ПРЕД.ВР., 2Л., ЕД.Ч., СР.Р. = ще си гинало
| БЪД.ПРЕД.ВР., 2Л., МН.Ч. = ще сте гинали
| БЪД.ПРЕД.ВР., 3Л., ЕД.Ч., М.Р. = ще е гинал
| БЪД.ПРЕД.ВР., 3Л., ЕД.Ч., Ж.Р. = ще е гинала
| БЪД.ПРЕД.ВР., 3Л., ЕД.Ч., СР.Р. = ще е гинало
| БЪД.ПРЕД.ВР., 3Л., МН.Ч. = ще са гинали
| БЪД.ВР. В МИН., 1Л., ЕД.Ч. = щях да гина
| БЪД.ВР. В МИН., 1Л., МН.Ч. = щяхме да гинем
| БЪД.ВР. В МИН., 2Л., ЕД.Ч. = щеше да гинеш
| БЪД.ВР. В МИН., 2Л., МН.Ч. = щяхте да гинете
| БЪД.ВР. В МИН., 3Л., ЕД.Ч. = щеше да гине
| БЪД.ВР. В МИН., 3Л., МН.Ч. = щяха да гинат
| БЪД.ПРЕД.ВР. В МИН., 1Л., ЕД.Ч., М.Р. = щях да съм гинал
| БЪД.ПРЕД.ВР. В МИН., 1Л., ЕД.Ч., Ж.Р. = щях да съм гинала
| БЪД.ПРЕД.ВР. В МИН., 1Л., ЕД.Ч., СР.Р. = щях да съм гинало
| БЪД.ПРЕД.ВР. В МИН., 1Л., МН.Ч. = щяхме да сме гинали
| БЪД.ПРЕД.ВР. В МИН., 2Л., ЕД.Ч., М.Р. = щеше да си гинал
| БЪД.ПРЕД.ВР. В МИН., 2Л., ЕД.Ч., Ж.Р. = щеше да си гинала
| БЪД.ПРЕД.ВР. В МИН., 2Л., ЕД.Ч., СР.Р. = щеше да си гинало
| БЪД.ПРЕД.ВР. В МИН., 2Л., МН.Ч. = щяхте да сте гинали
| БЪД.ПРЕД.ВР. В МИН., 3Л., ЕД.Ч., М.Р. = щеше да е гинал
| БЪД.ПРЕД.ВР. В МИН., 3Л., ЕД.Ч., Ж.Р. = щеше да е гинала
| БЪД.ПРЕД.ВР. В МИН., 3Л., ЕД.Ч., СР.Р. = щеше да е гинало
| БЪД.ПРЕД.ВР. В МИН., 3Л., МН.Ч. = щяха да са гинали
| ПР.НАКЛ., СЕГ.ВР., 1Л., ЕД.Ч., М.Р. = гинел съм
| ПР.НАКЛ., СЕГ.ВР., 1Л., ЕД.Ч., Ж.Р. = гинела съм
| ПР.НАКЛ., СЕГ.ВР., 1Л., ЕД.Ч., СР.Р. = гинело съм
| ПР.НАКЛ., СЕГ.ВР., 1Л., МН.Ч. = гинели сме
| ПР.НАКЛ., СЕГ.ВР., 2Л., ЕД.Ч., М.Р. = гинел си
| ПР.НАКЛ., СЕГ.ВР., 2Л., ЕД.Ч., Ж.Р. = гинела си
| ПР.НАКЛ., СЕГ.ВР., 2Л., ЕД.Ч., СР.Р. = гинело си
| ПР.НАКЛ., СЕГ.ВР., 2Л., МН.Ч. = гинели сте
| ПР.НАКЛ., СЕГ.ВР., 3Л., ЕД.Ч., М.Р. = гинел (е)
| ПР.НАКЛ., СЕГ.ВР., 3Л., ЕД.Ч., Ж.Р. = гинела (е)
| ПР.НАКЛ., СЕГ.ВР., 3Л., ЕД.Ч., СР.Р. = гинело (е)
| ПР.НАКЛ., СЕГ.ВР., 3Л., МН.Ч. = гинели (са)
| ПР.НАКЛ., МИН.СВ.ВР., 1Л., ЕД.Ч., М.Р. = гинал съм
| ПР.НАКЛ., МИН.СВ.ВР., 1Л., ЕД.Ч., Ж.Р. = гинала съм
| ПР.НАКЛ., МИН.СВ.ВР., 1Л., ЕД.Ч., СР.Р. = гинало съм
| ПР.НАКЛ., МИН.СВ.ВР., 1Л., МН.Ч. = гинали сме
| ПР.НАКЛ., МИН.СВ.ВР., 2Л., ЕД.Ч., М.Р. = гинал си
| ПР.НАКЛ., МИН.СВ.ВР., 2Л., ЕД.Ч., Ж.Р. = гинала си
| ПР.НАКЛ., МИН.СВ.ВР., 2Л., ЕД.Ч., СР.Р. = гинало си
| ПР.НАКЛ., МИН.СВ.ВР., 2Л., МН.Ч. = гинали сте
| ПР.НАКЛ., МИН.СВ.ВР., 3Л., ЕД.Ч., М.Р. = гинал (е)
| ПР.НАКЛ., МИН.СВ.ВР., 3Л., ЕД.Ч., Ж.Р. = гинала (е)
| ПР.НАКЛ., МИН.СВ.ВР., 3Л., ЕД.Ч., СР.Р. = гинало (е)
| ПР.НАКЛ., МИН.СВ.ВР., 3Л., МН.Ч. = гинали (са)
| ПР.НАКЛ., МИН.НЕОПР.ВР., 1Л., ЕД.Ч., М.Р. = бил съм гинал
| ПР.НАКЛ., МИН.НЕОПР.ВР., 1Л., ЕД.Ч., Ж.Р. = била съм гинала
| ПР.НАКЛ., МИН.НЕОПР.ВР., 1Л., ЕД.Ч., СР.Р. = било съм гинало
| ПР.НАКЛ., МИН.НЕОПР.ВР., 1Л., МН.Ч. = били сме гинали
| ПР.НАКЛ., МИН.НЕОПР.ВР., 2Л., ЕД.Ч., М.Р. = бил си гинал
| ПР.НАКЛ., МИН.НЕОПР.ВР., 2Л., ЕД.Ч., Ж.Р. = била си гинала
| ПР.НАКЛ., МИН.НЕОПР.ВР., 2Л., ЕД.Ч., СР.Р. = било си гинало
| ПР.НАКЛ., МИН.НЕОПР.ВР., 2Л., МН.Ч. = били сте гинали
| ПР.НАКЛ., МИН.НЕОПР.ВР., 3Л., ЕД.Ч., М.Р. = бил (е) гинал
| ПР.НАКЛ., МИН.НЕОПР.ВР., 3Л., ЕД.Ч., Ж.Р. = била (е) гинала
| ПР.НАКЛ., МИН.НЕОПР.ВР., 3Л., ЕД.Ч., СР.Р. = било (е) гинало
| ПР.НАКЛ., МИН.НЕОПР.ВР., 3Л., МН.Ч. = били (са) гинали
| ПР.НАКЛ., БЪД.ВР., 1Л., ЕД.Ч., М.Р. = щял съм да гина
| ПР.НАКЛ., БЪД.ВР., 1Л., ЕД.Ч., Ж.Р. = щяла съм да гина
| ПР.НАКЛ., БЪД.ВР., 1Л., ЕД.Ч., СР.Р. = щяло съм да гина
| ПР.НАКЛ., БЪД.ВР., 1Л., МН.Ч. = щели сме да гинем
| ПР.НАКЛ., БЪД.ВР., 2Л., ЕД.Ч., М.Р. = щял си да гинеш
| ПР.НАКЛ., БЪД.ВР., 2Л., ЕД.Ч., Ж.Р. = щяла си да гинеш
| ПР.НАКЛ., БЪД.ВР., 2Л., ЕД.Ч., СР.Р. = щяло си да гинеш
| ПР.НАКЛ., БЪД.ВР., 2Л., МН.Ч. = щели сте да гинете
| ПР.НАКЛ., БЪД.ВР., 3Л., ЕД.Ч., М.Р. = щял (е) да гине
| ПР.НАКЛ., БЪД.ВР., 3Л., ЕД.Ч., Ж.Р. = щяла (е) да гине
| ПР.НАКЛ., БЪД.ВР., 3Л., ЕД.Ч., СР.Р. = щяло (е) да гине
| ПР.НАКЛ., БЪД.ВР., 3Л., МН.Ч. = щели (са) да гинат
| ПР.НАКЛ., БЪД.ПРЕД.ВР., 1Л., ЕД.Ч., М.Р. = щял съм да съм гинал
| ПР.НАКЛ., БЪД.ПРЕД.ВР., 1Л., ЕД.Ч., Ж.Р. = щяла съм да съм гинала
| ПР.НАКЛ., БЪД.ПРЕД.ВР., 1Л., ЕД.Ч., СР.Р. = щяло съм да съм гинало
| ПР.НАКЛ., БЪД.ПРЕД.ВР., 1Л., МН.Ч. = щели сме да сме гинали
| ПР.НАКЛ., БЪД.ПРЕД.ВР., 2Л., ЕД.Ч., М.Р. = щял си да си гинал
| ПР.НАКЛ., БЪД.ПРЕД.ВР., 2Л., ЕД.Ч., Ж.Р. = щяла си да си гинала
| ПР.НАКЛ., БЪД.ПРЕД.ВР., 2Л., ЕД.Ч., СР.Р. = щяло си да си гинало
| ПР.НАКЛ., БЪД.ПРЕД.ВР., 2Л., МН.Ч. = щели сте да сте гинали
| ПР.НАКЛ., БЪД.ПРЕД.ВР., 3Л., ЕД.Ч., М.Р. = щял (е) да е гинал
| ПР.НАКЛ., БЪД.ПРЕД.ВР., 3Л., ЕД.Ч., Ж.Р. = щяла (е) да е гинала
| ПР.НАКЛ., БЪД.ПРЕД.ВР., 3Л., ЕД.Ч., СР.Р. = щяло (е) да е гинало
| ПР.НАКЛ., БЪД.ПРЕД.ВР., 3Л., МН.Ч. = щели (са) да са гинали
| УСЛОВНО НАКЛОНЕНИЕ, 1Л., ЕД.Ч., М.Р. = бих гинал
| УСЛОВНО НАКЛОНЕНИЕ, 1Л., ЕД.Ч., Ж.Р. = бих гинала
| УСЛОВНО НАКЛОНЕНИЕ, 1Л., ЕД.Ч., СР.Р. = бих гинало
| УСЛОВНО НАКЛОНЕНИЕ, 1Л., МН.Ч. = бихме гинали
| УСЛОВНО НАКЛОНЕНИЕ, 2Л., ЕД.Ч., М.Р. = би гинал
| УСЛОВНО НАКЛОНЕНИЕ, 2Л., ЕД.Ч., Ж.Р. = би гинала
| УСЛОВНО НАКЛОНЕНИЕ, 2Л., ЕД.Ч., СР.Р. = би гинало
| УСЛОВНО НАКЛОНЕНИЕ, 2Л., МН.Ч. = бихте гинали
| УСЛОВНО НАКЛОНЕНИЕ, 3Л., ЕД.Ч., М.Р. = би гинал
| УСЛОВНО НАКЛОНЕНИЕ, 3Л., ЕД.Ч., Ж.Р. = би гинала
| УСЛОВНО НАКЛОНЕНИЕ, 3Л., ЕД.Ч., СР.Р. = би гинало
| УСЛОВНО НАКЛОНЕНИЕ, 3Л., МН.Ч. = биха гинали
| ПОВЕЛИТЕЛНО НАКЛОНЕНИЕ, ЕД.Ч. = ги·ни
| ПОВЕЛИТЕЛНО НАКЛОНЕНИЕ, МН.Ч. = ги·не·те
| МИН.СТРАД.ПРИЧ. М.Р. = ги·нат
| МИН.СТРАД.ПРИЧ. М.Р. НЕПЪЛЕН ЧЛЕН = ги·на·тия
| МИН.СТРАД.ПРИЧ. М.Р. ПЪЛЕН ЧЛЕН = ги·на·ти·ят
| МИН.СТРАД.ПРИЧ. Ж.Р. = ги·на·та
| МИН.СТРАД.ПРИЧ. Ж.Р. ЧЛЕН = ги·на·та·та
| МИН.СТРАД.ПРИЧ. СР.Р. = ги·на·то
| МИН.СТРАД.ПРИЧ. СР.Р. ЧЛЕН = ги·на·то·то
| МИН.СТРАД.ПРИЧ. МН.Ч. = ги·на·ти
| МИН.СТРАД.ПРИЧ. МН.Ч. ЧЛЕН = ги·на·ти·те
| МИН.ДЕЯТ.СВ.ПРИЧ. М.Р. = ги·нал
| МИН.ДЕЯТ.СВ.ПРИЧ. М.Р. НЕПЪЛЕН ЧЛЕН = ги·на·лия
| МИН.ДЕЯТ.СВ.ПРИЧ. М.Р. ПЪЛЕН ЧЛЕН = ги·на·ли·ят
| МИН.ДЕЯТ.СВ.ПРИЧ. Ж.Р. = ги·на·ла
| МИН.ДЕЯТ.СВ.ПРИЧ. Ж.Р. ЧЛЕН = ги·на·ла·та
| МИН.ДЕЯТ.СВ.ПРИЧ. СР.Р. = ги·на·ло
| МИН.ДЕЯТ.СВ.ПРИЧ. СР.Р. ЧЛЕН = ги·на·ло·то
| МИН.ДЕЯТ.СВ.ПРИЧ. МН.Ч. = ги·на·ли
| МИН.ДЕЯТ.СВ.ПРИЧ. МН.Ч. ЧЛЕН = ги·на·ли·те
| МИН.ДЕЯТ.НЕСВ.ПРИЧ. М.Р. = ги·нел
| МИН.ДЕЯТ.НЕСВ.ПРИЧ. М.Р. НЕПЪЛЕН ЧЛЕН = ги·не·лия
| МИН.ДЕЯТ.НЕСВ.ПРИЧ. М.Р. ПЪЛЕН ЧЛЕН = ги·не·ли·ят
| МИН.ДЕЯТ.НЕСВ.ПРИЧ. Ж.Р. = ги·не·ла
| МИН.ДЕЯТ.НЕСВ.ПРИЧ. Ж.Р. ЧЛЕН = ги·не·ла·та
| МИН.ДЕЯТ.НЕСВ.ПРИЧ. СР.Р. = ги·не·ло
| МИН.ДЕЯТ.НЕСВ.ПРИЧ. СР.Р. ЧЛЕН = ги·не·ло·то
| МИН.ДЕЯТ.НЕСВ.ПРИЧ. МН.Ч. = ги·не·ли
| МИН.ДЕЯТ.НЕСВ.ПРИЧ. МН.Ч. ЧЛЕН = ги·не·ли·те
| СЕГ.ДЕЯТ.ПРИЧ. М.Р. = —
| СЕГ.ДЕЯТ.ПРИЧ. М.Р. НЕПЪЛЕН ЧЛЕН = —
| СЕГ.ДЕЯТ.ПРИЧ. М.Р. ПЪЛЕН ЧЛЕН = —
| СЕГ.ДЕЯТ.ПРИЧ. Ж.Р. = —
| СЕГ.ДЕЯТ.ПРИЧ. Ж.Р. ЧЛЕН = —
| СЕГ.ДЕЯТ.ПРИЧ. СР.Р. = —
| СЕГ.ДЕЯТ.ПРИЧ. СР.Р. ЧЛЕН = —
| СЕГ.ДЕЯТ.ПРИЧ. МН.Ч. = —
| СЕГ.ДЕЯТ.ПРИЧ. МН.Ч. ЧЛЕН = —
| ДЕЕПРИЧАСТИЕ = —
| СКРИТИ ПРЕПРАТКИ = 
[[гина]],
[[гинеш]],
[[гине]],
[[гинем]],
[[гинете]],
[[гинат]],
[[гинах]],
[[гинахме]],
[[гинахте]],
[[гинаха]],
[[гинех]],
[[гинеше]],
[[гинехме]],
[[гинехте]],
[[гинеха]],
[[гини]],
[[гинал]],
[[гиналия]],
[[гиналият]],
[[гинала]],
[[гиналата]],
[[гинало]],
[[гиналото]],
[[гинали]],
[[гиналите]],
[[гинел]],
[[гинелия]],
[[гинелият]],
[[гинела]],
[[гинелата]],
[[гинело]],
[[гинелото]],
[[гинели]],
[[гинелите]],
[[гинатия]],
[[гинатият]],
[[гината]],
[[гинатата]],
[[гинато]],
[[гинатото]],
[[гинати]],
[[гинатите]],
[[гинал съм]],
[[гинала съм]],
[[гинало съм]],
[[гинали сме]],
[[гинал си]],
[[гинала си]],
[[гинало си]],
[[гинали сте]],
[[гинал е]],
[[гинала е]],
[[гинало е]],
[[гинали са]],
[[бях гинал]],
[[бях гинала]],
[[бях гинало]],
[[бяхме гинали]],
[[беше гинал]],
[[беше гинала]],
[[беше гинало]],
[[бяхте гинали]],
[[бяха гинали]],
[[ще гина]],
[[ще гинем]],
[[ще гинеш]],
[[ще гинете]],
[[ще гине]],
[[ще гинат]],
[[ще съм гинал]],
[[ще съм гинала]],
[[ще съм гинало]],
[[ще сме гинали]],
[[ще си гинал]],
[[ще си гинала]],
[[ще си гинало]],
[[ще сте гинали]],
[[ще е гинал]],
[[ще е гинала]],
[[ще е гинало]],
[[ще са гинали]],
[[щях да гина]],
[[щяхме да гинем]],
[[щеше да гинеш]],
[[щяхте да гинете]],
[[щеше да гине]],
[[щяха да гинат]],
[[щях да съм гинал]],
[[щях да съм гинала]],
[[щях да съм гинало]],
[[щяхме да сме гинали]],
[[щеше да си гинал]],
[[щеше да си гинала]],
[[щеше да си гинало]],
[[щяхте да сте гинали]],
[[щеше да е гинал]],
[[щеше да е гинала]],
[[щеше да е гинало]],
[[щяха да са гинали]],
[[гинел съм]],
[[гинела съм]],
[[гинело съм]],
[[гинели сме]],
[[гинел си]],
[[гинела си]],
[[гинело си]],
[[гинели сте]],
[[гинел е]],
[[гинела е]],
[[гинело е]],
[[гинели са]],
[[бил съм гинал]],
[[била съм гинала]],
[[било съм гинало]],
[[били сме гинали]],
[[бил си гинал]],
[[била си гинала]],
[[било си гинало]],
[[били сте гинали]],
[[бил е гинал]],
[[била е гинала]],
[[било е гинало]],
[[били са гинали]],
[[щял съм да гина]],
[[щяла съм да гина]],
[[щяло съм да гина]],
[[щели сме да гинем]],
[[щял си да гинеш]],
[[щяла си да гинеш]],
[[щяло си да гинеш]],
[[щели сте да гинете]],
[[щял да гине]],
[[щяла да гине]],
[[щяло да гине]],
[[щели да гинат]],
[[щял е да гине]],
[[щяла е да гине]],
[[щяло е да гине]],
[[щели са да гинат]],
[[щял съм да съм гинал]],
[[щяла съм да съм гинала]],
[[щяло съм да съм гинало]],
[[щели сме да сме гинали]],
[[щял си да си гинал]],
[[щяла си да си гинала]],
[[щяло си да си гинало]],
[[щели сте да сте гинали]],
[[щял да е гинал]],
[[щяла да е гинала]],
[[щяло да е гинало]],
[[щели да са гинали]],
[[щял е да е гинал]],
[[щяла е да е гинала]],
[[щяло е да е гинало]],
[[щели са да са гинали]],
[[бих гинал]],
[[бих гинала]],
[[бих гинало]],
[[бихме гинали]],
[[би гинал]],
[[би гинала]],
[[би гинало]],
[[бихте гинали]],
[[биха гинали]],
}}</text>
      <sha1>59962770p9t6ifxn00k8dl86e8fdaac</sha1>
    </revision>
  </page>
  <page>
    <title>Шаблон:Словоформи/гипсирам</title>
    <ns>10</ns>
    <id>491423</id>
    <revision>
      <id>523405</id>
      <timestamp>2005-05-09T06:28:58Z</timestamp>
      <contributor>
        <username>Bgbot</username>
        <id>83</id>
      </contributor>
      <comment>Борислав: Шаблон със словоформи</comment>
      <model>wikitext</model>
      <format>text/x-wiki</format>
      <text bytes="20590" xml:space="preserve">{{Шаблон:Словоформи/Глагол|
  ОСНОВНА ФОРМА = гипсирам
| СЕГ.ВР., 1Л., ЕД.Ч. = гип·си·рам
| СЕГ.ВР., 1Л., МН.Ч. = гип·си·ра·ме
| СЕГ.ВР., 2Л., ЕД.Ч. = гип·си·раш
| СЕГ.ВР., 2Л., МН.Ч. = гип·си·ра·те
| СЕГ.ВР., 3Л., ЕД.Ч. = гип·си·ра
| СЕГ.ВР., 3Л., МН.Ч. = гип·си·рат
| МИН.СВ.ВР., 1Л., ЕД.Ч. = гип·си·рах
| МИН.СВ.ВР., 1Л., МН.Ч. = гип·си·рах·ме
| МИН.СВ.ВР., 2Л., ЕД.Ч. = гип·си·ра
| МИН.СВ.ВР., 2Л., МН.Ч. = гип·си·рах·те
| МИН.СВ.ВР., 3Л., ЕД.Ч. = гип·си·ра
| МИН.СВ.ВР., 3Л., МН.Ч. = гип·си·ра·ха
| МИН.НЕСВ.ВР., 1Л., ЕД.Ч. = гип·си·рах
| МИН.НЕСВ.ВР., 1Л., МН.Ч. = гип·си·рах·ме
| МИН.НЕСВ.ВР., 2Л., ЕД.Ч. = гип·си·ра·ше
| МИН.НЕСВ.ВР., 2Л., МН.Ч. = гип·си·рах·те
| МИН.НЕСВ.ВР., 3Л., ЕД.Ч. = гип·си·ра·ше
| МИН.НЕСВ.ВР., 3Л., МН.Ч. = гип·си·ра·ха
| МИН.НЕОПР.ВР., 1Л., ЕД.Ч., М.Р. = гипсирал съм
| МИН.НЕОПР.ВР., 1Л., ЕД.Ч., Ж.Р. = гипсирала съм
| МИН.НЕОПР.ВР., 1Л., ЕД.Ч., СР.Р. = гипсирало съм
| МИН.НЕОПР.ВР., 1Л., МН.Ч. = гипсирали сме
| МИН.НЕОПР.ВР., 2Л., ЕД.Ч., М.Р. = гипсирал си
| МИН.НЕОПР.ВР., 2Л., ЕД.Ч., Ж.Р. = гипсирала си
| МИН.НЕОПР.ВР., 2Л., ЕД.Ч., СР.Р. = гипсирало си
| МИН.НЕОПР.ВР., 2Л., МН.Ч. = гипсирали сте
| МИН.НЕОПР.ВР., 3Л., ЕД.Ч., М.Р. = гипсирал е
| МИН.НЕОПР.ВР., 3Л., ЕД.Ч., Ж.Р. = гипсирала е
| МИН.НЕОПР.ВР., 3Л., ЕД.Ч., СР.Р. = гипсирало е
| МИН.НЕОПР.ВР., 3Л., МН.Ч. = гипсирали са
| МИН.ПРЕД.ВР., 1Л., ЕД.Ч., М.Р. = бях гипсирал
| МИН.ПРЕД.ВР., 1Л., ЕД.Ч., Ж.Р. = бях гипсирала
| МИН.ПРЕД.ВР., 1Л., ЕД.Ч., СР.Р. = бях гипсирало
| МИН.ПРЕД.ВР., 1Л., МН.Ч. = бяхме гипсирали
| МИН.ПРЕД.ВР., 2Л., ЕД.Ч., М.Р. = беше гипсирал
| МИН.ПРЕД.ВР., 2Л., ЕД.Ч., Ж.Р. = беше гипсирала
| МИН.ПРЕД.ВР., 2Л., ЕД.Ч., СР.Р. = беше гипсирало
| МИН.ПРЕД.ВР., 2Л., МН.Ч. = бяхте гипсирали
| МИН.ПРЕД.ВР., 3Л., ЕД.Ч., М.Р. = беше гипсирал
| МИН.ПРЕД.ВР., 3Л., ЕД.Ч., Ж.Р. = беше гипсирала
| МИН.ПРЕД.ВР., 3Л., ЕД.Ч., СР.Р. = беше гипсирало
| МИН.ПРЕД.ВР., 3Л., МН.Ч. = бяха гипсирали
| БЪД.ВР., 1Л., ЕД.Ч. = ще гипсирам
| БЪД.ВР., 1Л., МН.Ч. = ще гипсираме
| БЪД.ВР., 2Л., ЕД.Ч. = ще гипсираш
| БЪД.ВР., 2Л., МН.Ч. = ще гипсирате
| БЪД.ВР., 3Л., ЕД.Ч. = ще гипсира
| БЪД.ВР., 3Л., МН.Ч. = ще гипсират
| БЪД.ПРЕД.ВР., 1Л., ЕД.Ч., М.Р. = ще съм гипсирал
| БЪД.ПРЕД.ВР., 1Л., ЕД.Ч., Ж.Р. = ще съм гипсирала
| БЪД.ПРЕД.ВР., 1Л., ЕД.Ч., СР.Р. = ще съм гипсирало
| БЪД.ПРЕД.ВР., 1Л., МН.Ч. = ще сме гипсирали
| БЪД.ПРЕД.ВР., 2Л., ЕД.Ч., М.Р. = ще си гипсирал
| БЪД.ПРЕД.ВР., 2Л., ЕД.Ч., Ж.Р. = ще си гипсирала
| БЪД.ПРЕД.ВР., 2Л., ЕД.Ч., СР.Р. = ще си гипсирало
| БЪД.ПРЕД.ВР., 2Л., МН.Ч. = ще сте гипсирали
| БЪД.ПРЕД.ВР., 3Л., ЕД.Ч., М.Р. = ще е гипсирал
| БЪД.ПРЕД.ВР., 3Л., ЕД.Ч., Ж.Р. = ще е гипсирала
| БЪД.ПРЕД.ВР., 3Л., ЕД.Ч., СР.Р. = ще е гипсирало
| БЪД.ПРЕД.ВР., 3Л., МН.Ч. = ще са гипсирали
| БЪД.ВР. В МИН., 1Л., ЕД.Ч. = щях да гипсирам
| БЪД.ВР. В МИН., 1Л., МН.Ч. = щяхме да гипсираме
| БЪД.ВР. В МИН., 2Л., ЕД.Ч. = щеше да гипсираш
| БЪД.ВР. В МИН., 2Л., МН.Ч. = щяхте да гипсирате
| БЪД.ВР. В МИН., 3Л., ЕД.Ч. = щеше да гипсира
| БЪД.ВР. В МИН., 3Л., МН.Ч. = щяха да гипсират
| БЪД.ПРЕД.ВР. В МИН., 1Л., ЕД.Ч., М.Р. = щях да съм гипсирал
| БЪД.ПРЕД.ВР. В МИН., 1Л., ЕД.Ч., Ж.Р. = щях да съм гипсирала
| БЪД.ПРЕД.ВР. В МИН., 1Л., ЕД.Ч., СР.Р. = щях да съм гипсирало
| БЪД.ПРЕД.ВР. В МИН., 1Л., МН.Ч. = щяхме да сме гипсирали
| БЪД.ПРЕД.ВР. В МИН., 2Л., ЕД.Ч., М.Р. = щеше да си гипсирал
| БЪД.ПРЕД.ВР. В МИН., 2Л., ЕД.Ч., Ж.Р. = щеше да си гипсирала
| БЪД.ПРЕД.ВР. В МИН., 2Л., ЕД.Ч., СР.Р. = щеше да си гипсирало
| БЪД.ПРЕД.ВР. В МИН., 2Л., МН.Ч. = щяхте да сте гипсирали
| БЪД.ПРЕД.ВР. В МИН., 3Л., ЕД.Ч., М.Р. = щеше да е гипсирал
| БЪД.ПРЕД.ВР. В МИН., 3Л., ЕД.Ч., Ж.Р. = щеше да е гипсирала
| БЪД.ПРЕД.ВР. В МИН., 3Л., ЕД.Ч., СР.Р. = щеше да е гипсирало
| БЪД.ПРЕД.ВР. В МИН., 3Л., МН.Ч. = щяха да са гипсирали
| ПР.НАКЛ., СЕГ.ВР., 1Л., ЕД.Ч., М.Р. = гипсирал съм
| ПР.НАКЛ., СЕГ.ВР., 1Л., ЕД.Ч., Ж.Р. = гипсирала съм
| ПР.НАКЛ., СЕГ.ВР., 1Л., ЕД.Ч., СР.Р. = гипсирало съм
| ПР.НАКЛ., СЕГ.ВР., 1Л., МН.Ч. = гипсирали сме
| ПР.НАКЛ., СЕГ.ВР., 2Л., ЕД.Ч., М.Р. = гипсирал си
| ПР.НАКЛ., СЕГ.ВР., 2Л., ЕД.Ч., Ж.Р. = гипсирала си
| ПР.НАКЛ., СЕГ.ВР., 2Л., ЕД.Ч., СР.Р. = гипсирало си
| ПР.НАКЛ., СЕГ.ВР., 2Л., МН.Ч. = гипсирали сте
| ПР.НАКЛ., СЕГ.ВР., 3Л., ЕД.Ч., М.Р. = гипсирал (е)
| ПР.НАКЛ., СЕГ.ВР., 3Л., ЕД.Ч., Ж.Р. = гипсирала (е)
| ПР.НАКЛ., СЕГ.ВР., 3Л., ЕД.Ч., СР.Р. = гипсирало (е)
| ПР.НАКЛ., СЕГ.ВР., 3Л., МН.Ч. = гипсирали (са)
| ПР.НАКЛ., МИН.СВ.ВР., 1Л., ЕД.Ч., М.Р. = гипсирал съм
| ПР.НАКЛ., МИН.СВ.ВР., 1Л., ЕД.Ч., Ж.Р. = гипсирала съм
| ПР.НАКЛ., МИН.СВ.ВР., 1Л., ЕД.Ч., СР.Р. = гипсирало съм
| ПР.НАКЛ., МИН.СВ.ВР., 1Л., МН.Ч. = гипсирали сме
| ПР.НАКЛ., МИН.СВ.ВР., 2Л., ЕД.Ч., М.Р. = гипсирал си
| ПР.НАКЛ., МИН.СВ.ВР., 2Л., ЕД.Ч., Ж.Р. = гипсирала си
| ПР.НАКЛ., МИН.СВ.ВР., 2Л., ЕД.Ч., СР.Р. = гипсирало си
| ПР.НАКЛ., МИН.СВ.ВР., 2Л., МН.Ч. = гипсирали сте
| ПР.НАКЛ., МИН.СВ.ВР., 3Л., ЕД.Ч., М.Р. = гипсирал (е)
| ПР.НАКЛ., МИН.СВ.ВР., 3Л., ЕД.Ч., Ж.Р. = гипсирала (е)
| ПР.НАКЛ., МИН.СВ.ВР., 3Л., ЕД.Ч., СР.Р. = гипсирало (е)
| ПР.НАКЛ., МИН.СВ.ВР., 3Л., МН.Ч. = гипсирали (са)
| ПР.НАКЛ., МИН.НЕОПР.ВР., 1Л., ЕД.Ч., М.Р. = бил съм гипсирал
| ПР.НАКЛ., МИН.НЕОПР.ВР., 1Л., ЕД.Ч., Ж.Р. = била съм гипсирала
| ПР.НАКЛ., МИН.НЕОПР.ВР., 1Л., ЕД.Ч., СР.Р. = било съм гипсирало
| ПР.НАКЛ., МИН.НЕОПР.ВР., 1Л., МН.Ч. = били сме гипсирали
| ПР.НАКЛ., МИН.НЕОПР.ВР., 2Л., ЕД.Ч., М.Р. = бил си гипсирал
| ПР.НАКЛ., МИН.НЕОПР.ВР., 2Л., ЕД.Ч., Ж.Р. = била си гипсирала
| ПР.НАКЛ., МИН.НЕОПР.ВР., 2Л., ЕД.Ч., СР.Р. = било си гипсирало
| ПР.НАКЛ., МИН.НЕОПР.ВР., 2Л., МН.Ч. = били сте гипсирали
| ПР.НАКЛ., МИН.НЕОПР.ВР., 3Л., ЕД.Ч., М.Р. = бил (е) гипсирал
| ПР.НАКЛ., МИН.НЕОПР.ВР., 3Л., ЕД.Ч., Ж.Р. = била (е) гипсирала
| ПР.НАКЛ., МИН.НЕОПР.ВР., 3Л., ЕД.Ч., СР.Р. = било (е) гипсирало
| ПР.НАКЛ., МИН.НЕОПР.ВР., 3Л., МН.Ч. = били (са) гипсирали
| ПР.НАКЛ., БЪД.ВР., 1Л., ЕД.Ч., М.Р. = щял съм да гипсирам
| ПР.НАКЛ., БЪД.ВР., 1Л., ЕД.Ч., Ж.Р. = щяла съм да гипсирам
| ПР.НАКЛ., БЪД.ВР., 1Л., ЕД.Ч., СР.Р. = щяло съм да гипсирам
| ПР.НАКЛ., БЪД.ВР., 1Л., МН.Ч. = щели сме да гипсираме
| ПР.НАКЛ., БЪД.ВР., 2Л., ЕД.Ч., М.Р. = щял си да гипсираш
| ПР.НАКЛ., БЪД.ВР., 2Л., ЕД.Ч., Ж.Р. = щяла си да гипсираш
| ПР.НАКЛ., БЪД.ВР., 2Л., ЕД.Ч., СР.Р. = щяло си да гипсираш
| ПР.НАКЛ., БЪД.ВР., 2Л., МН.Ч. = щели сте да гипсирате
| ПР.НАКЛ., БЪД.ВР., 3Л., ЕД.Ч., М.Р. = щял (е) да гипсира
| ПР.НАКЛ., БЪД.ВР., 3Л., ЕД.Ч., Ж.Р. = щяла (е) да гипсира
| ПР.НАКЛ., БЪД.ВР., 3Л., ЕД.Ч., СР.Р. = щяло (е) да гипсира
| ПР.НАКЛ., БЪД.ВР., 3Л., МН.Ч. = щели (са) да гипсират
| ПР.НАКЛ., БЪД.ПРЕД.ВР., 1Л., ЕД.Ч., М.Р. = щял съм да съм гипсирал
| ПР.НАКЛ., БЪД.ПРЕД.ВР., 1Л., ЕД.Ч., Ж.Р. = щяла съм да съм гипсирала
| ПР.НАКЛ., БЪД.ПРЕД.ВР., 1Л., ЕД.Ч., СР.Р. = щяло съм да съм гипсирало
| ПР.НАКЛ., БЪД.ПРЕД.ВР., 1Л., МН.Ч. = щели сме да сме гипсирали
| ПР.НАКЛ., БЪД.ПРЕД.ВР., 2Л., ЕД.Ч., М.Р. = щял си да си гипсирал
| ПР.НАКЛ., БЪД.ПРЕД.ВР., 2Л., ЕД.Ч., Ж.Р. = щяла си да си гипсирала
| ПР.НАКЛ., БЪД.ПРЕД.ВР., 2Л., ЕД.Ч., СР.Р. = щяло си да си гипсирало
| ПР.НАКЛ., БЪД.ПРЕД.ВР., 2Л., МН.Ч. = щели сте да сте гипсирали
| ПР.НАКЛ., БЪД.ПРЕД.ВР., 3Л., ЕД.Ч., М.Р. = щял (е) да е гипсирал
| ПР.НАКЛ., БЪД.ПРЕД.ВР., 3Л., ЕД.Ч., Ж.Р. = щяла (е) да е гипсирала
| ПР.НАКЛ., БЪД.ПРЕД.ВР., 3Л., ЕД.Ч., СР.Р. = щяло (е) да е гипсирало
| ПР.НАКЛ., БЪД.ПРЕД.ВР., 3Л., МН.Ч. = щели (са) да са гипсирали
| УСЛОВНО НАКЛОНЕНИЕ, 1Л., ЕД.Ч., М.Р. = бих гипсирал
| УСЛОВНО НАКЛОНЕНИЕ, 1Л., ЕД.Ч., Ж.Р. = бих гипсирала
| УСЛОВНО НАКЛОНЕНИЕ, 1Л., ЕД.Ч., СР.Р. = бих гипсирало
| УСЛОВНО НАКЛОНЕНИЕ, 1Л., МН.Ч. = бихме гипсирали
| УСЛОВНО НАКЛОНЕНИЕ, 2Л., ЕД.Ч., М.Р. = би гипсирал
| УСЛОВНО НАКЛОНЕНИЕ, 2Л., ЕД.Ч., Ж.Р. = би гипсирала
| УСЛОВНО НАКЛОНЕНИЕ, 2Л., ЕД.Ч., СР.Р. = би гипсирало
| УСЛОВНО НАКЛОНЕНИЕ, 2Л., МН.Ч. = бихте гипсирали
| УСЛОВНО НАКЛОНЕНИЕ, 3Л., ЕД.Ч., М.Р. = би гипсирал
| УСЛОВНО НАКЛОНЕНИЕ, 3Л., ЕД.Ч., Ж.Р. = би гипсирала
| УСЛОВНО НАКЛОНЕНИЕ, 3Л., ЕД.Ч., СР.Р. = би гипсирало
| УСЛОВНО НАКЛОНЕНИЕ, 3Л., МН.Ч. = биха гипсирали
| ПОВЕЛИТЕЛНО НАКЛОНЕНИЕ, ЕД.Ч. = гип·си·рай
| ПОВЕЛИТЕЛНО НАКЛОНЕНИЕ, МН.Ч. = гип·си·рай·те
| МИН.СТРАД.ПРИЧ. М.Р. = гип·си·ран
| МИН.СТРАД.ПРИЧ. М.Р. НЕПЪЛЕН ЧЛЕН = гип·си·ра·ния
| МИН.СТРАД.ПРИЧ. М.Р. ПЪЛЕН ЧЛЕН = гип·си·ра·ни·ят
| МИН.СТРАД.ПРИЧ. Ж.Р. = гип·си·ра·на
| МИН.СТРАД.ПРИЧ. Ж.Р. ЧЛЕН = гип·си·ра·на·та
| МИН.СТРАД.ПРИЧ. СР.Р. = гип·си·ра·но
| МИН.СТРАД.ПРИЧ. СР.Р. ЧЛЕН = гип·си·ра·но·то
| МИН.СТРАД.ПРИЧ. МН.Ч. = гип·си·ра·ни
| МИН.СТРАД.ПРИЧ. МН.Ч. ЧЛЕН = гип·си·ра·ни·те
| МИН.ДЕЯТ.СВ.ПРИЧ. М.Р. = гип·си·рал
| МИН.ДЕЯТ.СВ.ПРИЧ. М.Р. НЕПЪЛЕН ЧЛЕН = гип·си·ра·лия
| МИН.ДЕЯТ.СВ.ПРИЧ. М.Р. ПЪЛЕН ЧЛЕН = гип·си·ра·ли·ят
| МИН.ДЕЯТ.СВ.ПРИЧ. Ж.Р. = гип·си·ра·ла
| МИН.ДЕЯТ.СВ.ПРИЧ. Ж.Р. ЧЛЕН = гип·си·ра·ла·та
| МИН.ДЕЯТ.СВ.ПРИЧ. СР.Р. = гип·си·ра·ло
| МИН.ДЕЯТ.СВ.ПРИЧ. СР.Р. ЧЛЕН = гип·си·ра·ло·то
| МИН.ДЕЯТ.СВ.ПРИЧ. МН.Ч. = гип·си·ра·ли
| МИН.ДЕЯТ.СВ.ПРИЧ. МН.Ч. ЧЛЕН = гип·си·ра·ли·те
| МИН.ДЕЯТ.НЕСВ.ПРИЧ. М.Р. = гип·си·рал
| МИН.ДЕЯТ.НЕСВ.ПРИЧ. М.Р. НЕПЪЛЕН ЧЛЕН = гип·си·ра·лия
| МИН.ДЕЯТ.НЕСВ.ПРИЧ. М.Р. ПЪЛЕН ЧЛЕН = гип·си·ра·ли·ят
| МИН.ДЕЯТ.НЕСВ.ПРИЧ. Ж.Р. = гип·си·ра·ла
| МИН.ДЕЯТ.НЕСВ.ПРИЧ. Ж.Р. ЧЛЕН = гип·си·ра·ла·та
| МИН.ДЕЯТ.НЕСВ.ПРИЧ. СР.Р. = гип·си·ра·ло
| МИН.ДЕЯТ.НЕСВ.ПРИЧ. СР.Р. ЧЛЕН = гип·си·ра·ло·то
| МИН.ДЕЯТ.НЕСВ.ПРИЧ. МН.Ч. = гип·си·ра·ли
| МИН.ДЕЯТ.НЕСВ.ПРИЧ. МН.Ч. ЧЛЕН = гип·си·ра·ли·те
| СЕГ.ДЕЯТ.ПРИЧ. М.Р. = гип·си·ращ
| СЕГ.ДЕЯТ.ПРИЧ. М.Р. НЕПЪЛЕН ЧЛЕН = гип·си·ра·щия
| СЕГ.ДЕЯТ.ПРИЧ. М.Р. ПЪЛЕН ЧЛЕН = гип·си·ра·щи·ят
| СЕГ.ДЕЯТ.ПРИЧ. Ж.Р. = гип·си·ра·ща
| СЕГ.ДЕЯТ.ПРИЧ. Ж.Р. ЧЛЕН = гип·си·ра·ща·та
| СЕГ.ДЕЯТ.ПРИЧ. СР.Р. = гип·си·ра·що
| СЕГ.ДЕЯТ.ПРИЧ. СР.Р. ЧЛЕН = гип·си·ра·що·то
| СЕГ.ДЕЯТ.ПРИЧ. МН.Ч. = гип·си·ра·щи
| СЕГ.ДЕЯТ.ПРИЧ. МН.Ч. ЧЛЕН = гип·си·ра·щи·те
| ДЕЕПРИЧАСТИЕ = гип·си·рай·ки
| СКРИТИ ПРЕПРАТКИ = 
[[гипсирам]],
[[гипсираш]],
[[гипсира]],
[[гипсираме]],
[[гипсирате]],
[[гипсират]],
[[гипсирах]],
[[гипсирахме]],
[[гипсирахте]],
[[гипсираха]],
[[гипсираше]],
[[гипсирай]],
[[гипсирайте]],
[[гипсирал]],
[[гипсиралия]],
[[гипсиралият]],
[[гипсирала]],
[[гипсиралата]],
[[гипсирало]],
[[гипсиралото]],
[[гипсирали]],
[[гипсиралите]],
[[гипсиран]],
[[гипсирания]],
[[гипсираният]],
[[гипсирана]],
[[гипсираната]],
[[гипсирано]],
[[гипсираното]],
[[гипсирани]],
[[гипсираните]],
[[гипсиращ]],
[[гипсиращия]],
[[гипсиращият]],
[[гипсираща]],
[[гипсиращата]],
[[гипсиращо]],
[[гипсиращото]],
[[гипсиращи]],
[[гипсиращите]],
[[гипсирайки]],
[[гипсирал съм]],
[[гипсирала съм]],
[[гипсирало съм]],
[[гипсирали сме]],
[[гипсирал си]],
[[гипсирала си]],
[[гипсирало си]],
[[гипсирали сте]],
[[гипсирал е]],
[[гипсирала е]],
[[гипсирало е]],
[[гипсирали са]],
[[бях гипсирал]],
[[бях гипсирала]],
[[бях гипсирало]],
[[бяхме гипсирали]],
[[беше гипсирал]],
[[беше гипсирала]],
[[беше гипсирало]],
[[бяхте гипсирали]],
[[бяха гипсирали]],
[[ще гипсирам]],
[[ще гипсираме]],
[[ще гипсираш]],
[[ще гипсирате]],
[[ще гипсира]],
[[ще гипсират]],
[[ще съм гипсирал]],
[[ще съм гипсирала]],
[[ще съм гипсирало]],
[[ще сме гипсирали]],
[[ще си гипсирал]],
[[ще си гипсирала]],
[[ще си гипсирало]],
[[ще сте гипсирали]],
[[ще е гипсирал]],
[[ще е гипсирала]],
[[ще е гипсирало]],
[[ще са гипсирали]],
[[щях да гипсирам]],
[[щяхме да гипсираме]],
[[щеше да гипсираш]],
[[щяхте да гипсирате]],
[[щеше да гипсира]],
[[щяха да гипсират]],
[[щях да съм гипсирал]],
[[щях да съм гипсирала]],
[[щях да съм гипсирало]],
[[щяхме да сме гипсирали]],
[[щеше да си гипсирал]],
[[щеше да си гипсирала]],
[[щеше да си гипсирало]],
[[щяхте да сте гипсирали]],
[[щеше да е гипсирал]],
[[щеше да е гипсирала]],
[[щеше да е гипсирало]],
[[щяха да са гипсирали]],
[[бил съм гипсирал]],
[[била съм гипсирала]],
[[било съм гипсирало]],
[[били сме гипсирали]],
[[бил си гипсирал]],
[[била си гипсирала]],
[[било си гипсирало]],
[[били сте гипсирали]],
[[бил е гипсирал]],
[[била е гипсирала]],
[[било е гипсирало]],
[[били са гипсирали]],
[[щял съм да гипсирам]],
[[щяла съм да гипсирам]],
[[щяло съм да гипсирам]],
[[щели сме да гипсираме]],
[[щял си да гипсираш]],
[[щяла си да гипсираш]],
[[щяло си да гипсираш]],
[[щели сте да гипсирате]],
[[щял да гипсира]],
[[щяла да гипсира]],
[[щяло да гипсира]],
[[щели да гипсират]],
[[щял е да гипсира]],
[[щяла е да гипсира]],
[[щяло е да гипсира]],
[[щели са да гипсират]],
[[щял съм да съм гипсирал]],
[[щяла съм да съм гипсирала]],
[[щяло съм да съм гипсирало]],
[[щели сме да сме гипсирали]],
[[щял си да си гипсирал]],
[[щяла си да си гипсирала]],
[[щяло си да си гипсирало]],
[[щели сте да сте гипсирали]],
[[щял да е гипсирал]],
[[щяла да е гипсирала]],
[[щяло да е гипсирало]],
[[щели да са гипсирали]],
[[щял е да е гипсирал]],
[[щяла е да е гипсирала]],
[[щяло е да е гипсирало]],
[[щели са да са гипсирали]],
[[бих гипсирал]],
[[бих гипсирала]],
[[бих гипсирало]],
[[бихме гипсирали]],
[[би гипсирал]],
[[би гипсирала]],
[[би гипсирало]],
[[бихте гипсирали]],
[[биха гипсирали]],
}}</text>
      <sha1>mdjz45eiqb9ggcpkpp4s5mdjl2tf8zh</sha1>
    </revision>
  </page>
  <page>
    <title>Шаблон:Словоформи/главоболя</title>
    <ns>10</ns>
    <id>465370</id>
    <revision>
      <id>497352</id>
      <timestamp>2005-05-08T13:24:45Z</timestamp>
      <contributor>
        <username>Bgbot</username>
        <id>83</id>
      </contributor>
      <comment>Борислав: Шаблон със словоформи</comment>
      <model>wikitext</model>
      <format>text/x-wiki</format>
      <text bytes="22054" xml:space="preserve">{{Шаблон:Словоформи/Глагол|
  ОСНОВНА ФОРМА = главоболя
| СЕГ.ВР., 1Л., ЕД.Ч. = гла·во·бо·ля
| СЕГ.ВР., 1Л., МН.Ч. = гла·во·бо·лим
| СЕГ.ВР., 2Л., ЕД.Ч. = гла·во·бо·лиш
| СЕГ.ВР., 2Л., МН.Ч. = гла·во·бо·ли·те
| СЕГ.ВР., 3Л., ЕД.Ч. = гла·во·бо·ли
| СЕГ.ВР., 3Л., МН.Ч. = гла·во·бо·лят
| МИН.СВ.ВР., 1Л., ЕД.Ч. = гла·во·бо·лях
| МИН.СВ.ВР., 1Л., МН.Ч. = гла·во·бо·лях·ме
| МИН.СВ.ВР., 2Л., ЕД.Ч. = гла·во·бо·ля
| МИН.СВ.ВР., 2Л., МН.Ч. = гла·во·бо·лях·те
| МИН.СВ.ВР., 3Л., ЕД.Ч. = гла·во·бо·ля
| МИН.СВ.ВР., 3Л., МН.Ч. = гла·во·бо·ля·ха
| МИН.НЕСВ.ВР., 1Л., ЕД.Ч. = гла·во·бо·лях
| МИН.НЕСВ.ВР., 1Л., МН.Ч. = гла·во·бо·лях·ме
| МИН.НЕСВ.ВР., 2Л., ЕД.Ч. = гла·во·бо·ле·ше
| МИН.НЕСВ.ВР., 2Л., МН.Ч. = гла·во·бо·лях·те
| МИН.НЕСВ.ВР., 3Л., ЕД.Ч. = гла·во·бо·ле·ше
| МИН.НЕСВ.ВР., 3Л., МН.Ч. = гла·во·бо·ля·ха
| МИН.НЕОПР.ВР., 1Л., ЕД.Ч., М.Р. = главоболял съм
| МИН.НЕОПР.ВР., 1Л., ЕД.Ч., Ж.Р. = главоболяла съм
| МИН.НЕОПР.ВР., 1Л., ЕД.Ч., СР.Р. = главоболяло съм
| МИН.НЕОПР.ВР., 1Л., МН.Ч. = главоболели сме
| МИН.НЕОПР.ВР., 2Л., ЕД.Ч., М.Р. = главоболял си
| МИН.НЕОПР.ВР., 2Л., ЕД.Ч., Ж.Р. = главоболяла си
| МИН.НЕОПР.ВР., 2Л., ЕД.Ч., СР.Р. = главоболяло си
| МИН.НЕОПР.ВР., 2Л., МН.Ч. = главоболели сте
| МИН.НЕОПР.ВР., 3Л., ЕД.Ч., М.Р. = главоболял е
| МИН.НЕОПР.ВР., 3Л., ЕД.Ч., Ж.Р. = главоболяла е
| МИН.НЕОПР.ВР., 3Л., ЕД.Ч., СР.Р. = главоболяло е
| МИН.НЕОПР.ВР., 3Л., МН.Ч. = главоболели са
| МИН.ПРЕД.ВР., 1Л., ЕД.Ч., М.Р. = бях главоболял
| МИН.ПРЕД.ВР., 1Л., ЕД.Ч., Ж.Р. = бях главоболяла
| МИН.ПРЕД.ВР., 1Л., ЕД.Ч., СР.Р. = бях главоболяло
| МИН.ПРЕД.ВР., 1Л., МН.Ч. = бяхме главоболели
| МИН.ПРЕД.ВР., 2Л., ЕД.Ч., М.Р. = беше главоболял
| МИН.ПРЕД.ВР., 2Л., ЕД.Ч., Ж.Р. = беше главоболяла
| МИН.ПРЕД.ВР., 2Л., ЕД.Ч., СР.Р. = беше главоболяло
| МИН.ПРЕД.ВР., 2Л., МН.Ч. = бяхте главоболели
| МИН.ПРЕД.ВР., 3Л., ЕД.Ч., М.Р. = беше главоболял
| МИН.ПРЕД.ВР., 3Л., ЕД.Ч., Ж.Р. = беше главоболяла
| МИН.ПРЕД.ВР., 3Л., ЕД.Ч., СР.Р. = беше главоболяло
| МИН.ПРЕД.ВР., 3Л., МН.Ч. = бяха главоболели
| БЪД.ВР., 1Л., ЕД.Ч. = ще главоболя
| БЪД.ВР., 1Л., МН.Ч. = ще главоболим
| БЪД.ВР., 2Л., ЕД.Ч. = ще главоболиш
| БЪД.ВР., 2Л., МН.Ч. = ще главоболите
| БЪД.ВР., 3Л., ЕД.Ч. = ще главоболи
| БЪД.ВР., 3Л., МН.Ч. = ще главоболят
| БЪД.ПРЕД.ВР., 1Л., ЕД.Ч., М.Р. = ще съм главоболял
| БЪД.ПРЕД.ВР., 1Л., ЕД.Ч., Ж.Р. = ще съм главоболяла
| БЪД.ПРЕД.ВР., 1Л., ЕД.Ч., СР.Р. = ще съм главоболяло
| БЪД.ПРЕД.ВР., 1Л., МН.Ч. = ще сме главоболели
| БЪД.ПРЕД.ВР., 2Л., ЕД.Ч., М.Р. = ще си главоболял
| БЪД.ПРЕД.ВР., 2Л., ЕД.Ч., Ж.Р. = ще си главоболяла
| БЪД.ПРЕД.ВР., 2Л., ЕД.Ч., СР.Р. = ще си главоболяло
| БЪД.ПРЕД.ВР., 2Л., МН.Ч. = ще сте главоболели
| БЪД.ПРЕД.ВР., 3Л., ЕД.Ч., М.Р. = ще е главоболял
| БЪД.ПРЕД.ВР., 3Л., ЕД.Ч., Ж.Р. = ще е главоболяла
| БЪД.ПРЕД.ВР., 3Л., ЕД.Ч., СР.Р. = ще е главоболяло
| БЪД.ПРЕД.ВР., 3Л., МН.Ч. = ще са главоболели
| БЪД.ВР. В МИН., 1Л., ЕД.Ч. = щях да главоболя
| БЪД.ВР. В МИН., 1Л., МН.Ч. = щяхме да главоболим
| БЪД.ВР. В МИН., 2Л., ЕД.Ч. = щеше да главоболиш
| БЪД.ВР. В МИН., 2Л., МН.Ч. = щяхте да главоболите
| БЪД.ВР. В МИН., 3Л., ЕД.Ч. = щеше да главоболи
| БЪД.ВР. В МИН., 3Л., МН.Ч. = щяха да главоболят
| БЪД.ПРЕД.ВР. В МИН., 1Л., ЕД.Ч., М.Р. = щях да съм главоболял
| БЪД.ПРЕД.ВР. В МИН., 1Л., ЕД.Ч., Ж.Р. = щях да съм главоболяла
| БЪД.ПРЕД.ВР. В МИН., 1Л., ЕД.Ч., СР.Р. = щях да съм главоболяло
| БЪД.ПРЕД.ВР. В МИН., 1Л., МН.Ч. = щяхме да сме главоболели
| БЪД.ПРЕД.ВР. В МИН., 2Л., ЕД.Ч., М.Р. = щеше да си главоболял
| БЪД.ПРЕД.ВР. В МИН., 2Л., ЕД.Ч., Ж.Р. = щеше да си главоболяла
| БЪД.ПРЕД.ВР. В МИН., 2Л., ЕД.Ч., СР.Р. = щеше да си главоболяло
| БЪД.ПРЕД.ВР. В МИН., 2Л., МН.Ч. = щяхте да сте главоболели
| БЪД.ПРЕД.ВР. В МИН., 3Л., ЕД.Ч., М.Р. = щеше да е главоболял
| БЪД.ПРЕД.ВР. В МИН., 3Л., ЕД.Ч., Ж.Р. = щеше да е главоболяла
| БЪД.ПРЕД.ВР. В МИН., 3Л., ЕД.Ч., СР.Р. = щеше да е главоболяло
| БЪД.ПРЕД.ВР. В МИН., 3Л., МН.Ч. = щяха да са главоболели
| ПР.НАКЛ., СЕГ.ВР., 1Л., ЕД.Ч., М.Р. = главоболял съм
| ПР.НАКЛ., СЕГ.ВР., 1Л., ЕД.Ч., Ж.Р. = главоболяла съм
| ПР.НАКЛ., СЕГ.ВР., 1Л., ЕД.Ч., СР.Р. = главоболяло съм
| ПР.НАКЛ., СЕГ.ВР., 1Л., МН.Ч. = главоболели сме
| ПР.НАКЛ., СЕГ.ВР., 2Л., ЕД.Ч., М.Р. = главоболял си
| ПР.НАКЛ., СЕГ.ВР., 2Л., ЕД.Ч., Ж.Р. = главоболяла си
| ПР.НАКЛ., СЕГ.ВР., 2Л., ЕД.Ч., СР.Р. = главоболяло си
| ПР.НАКЛ., СЕГ.ВР., 2Л., МН.Ч. = главоболели сте
| ПР.НАКЛ., СЕГ.ВР., 3Л., ЕД.Ч., М.Р. = главоболял (е)
| ПР.НАКЛ., СЕГ.ВР., 3Л., ЕД.Ч., Ж.Р. = главоболяла (е)
| ПР.НАКЛ., СЕГ.ВР., 3Л., ЕД.Ч., СР.Р. = главоболяло (е)
| ПР.НАКЛ., СЕГ.ВР., 3Л., МН.Ч. = главоболели (са)
| ПР.НАКЛ., МИН.СВ.ВР., 1Л., ЕД.Ч., М.Р. = главоболял съм
| ПР.НАКЛ., МИН.СВ.ВР., 1Л., ЕД.Ч., Ж.Р. = главоболяла съм
| ПР.НАКЛ., МИН.СВ.ВР., 1Л., ЕД.Ч., СР.Р. = главоболяло съм
| ПР.НАКЛ., МИН.СВ.ВР., 1Л., МН.Ч. = главоболели сме
| ПР.НАКЛ., МИН.СВ.ВР., 2Л., ЕД.Ч., М.Р. = главоболял си
| ПР.НАКЛ., МИН.СВ.ВР., 2Л., ЕД.Ч., Ж.Р. = главоболяла си
| ПР.НАКЛ., МИН.СВ.ВР., 2Л., ЕД.Ч., СР.Р. = главоболяло си
| ПР.НАКЛ., МИН.СВ.ВР., 2Л., МН.Ч. = главоболели сте
| ПР.НАКЛ., МИН.СВ.ВР., 3Л., ЕД.Ч., М.Р. = главоболял (е)
| ПР.НАКЛ., МИН.СВ.ВР., 3Л., ЕД.Ч., Ж.Р. = главоболяла (е)
| ПР.НАКЛ., МИН.СВ.ВР., 3Л., ЕД.Ч., СР.Р. = главоболяло (е)
| ПР.НАКЛ., МИН.СВ.ВР., 3Л., МН.Ч. = главоболели (са)
| ПР.НАКЛ., МИН.НЕОПР.ВР., 1Л., ЕД.Ч., М.Р. = бил съм главоболял
| ПР.НАКЛ., МИН.НЕОПР.ВР., 1Л., ЕД.Ч., Ж.Р. = била съм главоболяла
| ПР.НАКЛ., МИН.НЕОПР.ВР., 1Л., ЕД.Ч., СР.Р. = било съм главоболяло
| ПР.НАКЛ., МИН.НЕОПР.ВР., 1Л., МН.Ч. = били сме главоболели
| ПР.НАКЛ., МИН.НЕОПР.ВР., 2Л., ЕД.Ч., М.Р. = бил си главоболял
| ПР.НАКЛ., МИН.НЕОПР.ВР., 2Л., ЕД.Ч., Ж.Р. = била си главоболяла
| ПР.НАКЛ., МИН.НЕОПР.ВР., 2Л., ЕД.Ч., СР.Р. = било си главоболяло
| ПР.НАКЛ., МИН.НЕОПР.ВР., 2Л., МН.Ч. = били сте главоболели
| ПР.НАКЛ., МИН.НЕОПР.ВР., 3Л., ЕД.Ч., М.Р. = бил (е) главоболял
| ПР.НАКЛ., МИН.НЕОПР.ВР., 3Л., ЕД.Ч., Ж.Р. = била (е) главоболяла
| ПР.НАКЛ., МИН.НЕОПР.ВР., 3Л., ЕД.Ч., СР.Р. = било (е) главоболяло
| ПР.НАКЛ., МИН.НЕОПР.ВР., 3Л., МН.Ч. = били (са) главоболели
| ПР.НАКЛ., БЪД.ВР., 1Л., ЕД.Ч., М.Р. = щял съм да главоболя
| ПР.НАКЛ., БЪД.ВР., 1Л., ЕД.Ч., Ж.Р. = щяла съм да главоболя
| ПР.НАКЛ., БЪД.ВР., 1Л., ЕД.Ч., СР.Р. = щяло съм да главоболя
| ПР.НАКЛ., БЪД.ВР., 1Л., МН.Ч. = щели сме да главоболим
| ПР.НАКЛ., БЪД.ВР., 2Л., ЕД.Ч., М.Р. = щял си да главоболиш
| ПР.НАКЛ., БЪД.ВР., 2Л., ЕД.Ч., Ж.Р. = щяла си да главоболиш
| ПР.НАКЛ., БЪД.ВР., 2Л., ЕД.Ч., СР.Р. = щяло си да главоболиш
| ПР.НАКЛ., БЪД.ВР., 2Л., МН.Ч. = щели сте да главоболите
| ПР.НАКЛ., БЪД.ВР., 3Л., ЕД.Ч., М.Р. = щял (е) да главоболи
| ПР.НАКЛ., БЪД.ВР., 3Л., ЕД.Ч., Ж.Р. = щяла (е) да главоболи
| ПР.НАКЛ., БЪД.ВР., 3Л., ЕД.Ч., СР.Р. = щяло (е) да главоболи
| ПР.НАКЛ., БЪД.ВР., 3Л., МН.Ч. = щели (са) да главоболят
| ПР.НАКЛ., БЪД.ПРЕД.ВР., 1Л., ЕД.Ч., М.Р. = щял съм да съм главоболял
| ПР.НАКЛ., БЪД.ПРЕД.ВР., 1Л., ЕД.Ч., Ж.Р. = щяла съм да съм главоболяла
| ПР.НАКЛ., БЪД.ПРЕД.ВР., 1Л., ЕД.Ч., СР.Р. = щяло съм да съм главоболяло
| ПР.НАКЛ., БЪД.ПРЕД.ВР., 1Л., МН.Ч. = щели сме да сме главоболели
| ПР.НАКЛ., БЪД.ПРЕД.ВР., 2Л., ЕД.Ч., М.Р. = щял си да си главоболял
| ПР.НАКЛ., БЪД.ПРЕД.ВР., 2Л., ЕД.Ч., Ж.Р. = щяла си да си главоболяла
| ПР.НАКЛ., БЪД.ПРЕД.ВР., 2Л., ЕД.Ч., СР.Р. = щяло си да си главоболяло
| ПР.НАКЛ., БЪД.ПРЕД.ВР., 2Л., МН.Ч. = щели сте да сте главоболели
| ПР.НАКЛ., БЪД.ПРЕД.ВР., 3Л., ЕД.Ч., М.Р. = щял (е) да е главоболял
| ПР.НАКЛ., БЪД.ПРЕД.ВР., 3Л., ЕД.Ч., Ж.Р. = щяла (е) да е главоболяла
| ПР.НАКЛ., БЪД.ПРЕД.ВР., 3Л., ЕД.Ч., СР.Р. = щяло (е) да е главоболяло
| ПР.НАКЛ., БЪД.ПРЕД.ВР., 3Л., МН.Ч. = щели (са) да са главоболели
| УСЛОВНО НАКЛОНЕНИЕ, 1Л., ЕД.Ч., М.Р. = бих главоболял
| УСЛОВНО НАКЛОНЕНИЕ, 1Л., ЕД.Ч., Ж.Р. = бих главоболяла
| УСЛОВНО НАКЛОНЕНИЕ, 1Л., ЕД.Ч., СР.Р. = бих главоболяло
| УСЛОВНО НАКЛОНЕНИЕ, 1Л., МН.Ч. = бихме главоболели
| УСЛОВНО НАКЛОНЕНИЕ, 2Л., ЕД.Ч., М.Р. = би главоболял
| УСЛОВНО НАКЛОНЕНИЕ, 2Л., ЕД.Ч., Ж.Р. = би главоболяла
| УСЛОВНО НАКЛОНЕНИЕ, 2Л., ЕД.Ч., СР.Р. = би главоболяло
| УСЛОВНО НАКЛОНЕНИЕ, 2Л., МН.Ч. = бихте главоболели
| УСЛОВНО НАКЛОНЕНИЕ, 3Л., ЕД.Ч., М.Р. = би главоболял
| УСЛОВНО НАКЛОНЕНИЕ, 3Л., ЕД.Ч., Ж.Р. = би главоболяла
| УСЛОВНО НАКЛОНЕНИЕ, 3Л., ЕД.Ч., СР.Р. = би главоболяло
| УСЛОВНО НАКЛОНЕНИЕ, 3Л., МН.Ч. = биха главоболели
| ПОВЕЛИТЕЛНО НАКЛОНЕНИЕ, ЕД.Ч. = гла·во·бо·ли
| ПОВЕЛИТЕЛНО НАКЛОНЕНИЕ, МН.Ч. = гла·во·бо·ле·те
| МИН.СТРАД.ПРИЧ. М.Р. = гла·во·бо·лян
| МИН.СТРАД.ПРИЧ. М.Р. НЕПЪЛЕН ЧЛЕН = гла·во·бо·ля·ния
| МИН.СТРАД.ПРИЧ. М.Р. ПЪЛЕН ЧЛЕН = гла·во·бо·ля·ни·ят
| МИН.СТРАД.ПРИЧ. Ж.Р. = гла·во·бо·ля·на
| МИН.СТРАД.ПРИЧ. Ж.Р. ЧЛЕН = гла·во·бо·ля·на·та
| МИН.СТРАД.ПРИЧ. СР.Р. = гла·во·бо·ля·но
| МИН.СТРАД.ПРИЧ. СР.Р. ЧЛЕН = гла·во·бо·ля·но·то
| МИН.СТРАД.ПРИЧ. МН.Ч. = гла·во·бо·ле·ни
| МИН.СТРАД.ПРИЧ. МН.Ч. ЧЛЕН = гла·во·бо·ле·ни·те
| МИН.ДЕЯТ.СВ.ПРИЧ. М.Р. = гла·во·бо·лял
| МИН.ДЕЯТ.СВ.ПРИЧ. М.Р. НЕПЪЛЕН ЧЛЕН = гла·во·бо·ле·лия
| МИН.ДЕЯТ.СВ.ПРИЧ. М.Р. ПЪЛЕН ЧЛЕН = гла·во·бо·ле·ли·ят
| МИН.ДЕЯТ.СВ.ПРИЧ. Ж.Р. = гла·во·бо·ля·ла
| МИН.ДЕЯТ.СВ.ПРИЧ. Ж.Р. ЧЛЕН = гла·во·бо·ля·ла·та
| МИН.ДЕЯТ.СВ.ПРИЧ. СР.Р. = гла·во·бо·ля·ло
| МИН.ДЕЯТ.СВ.ПРИЧ. СР.Р. ЧЛЕН = гла·во·бо·ля·ло·то
| МИН.ДЕЯТ.СВ.ПРИЧ. МН.Ч. = гла·во·бо·ле·ли
| МИН.ДЕЯТ.СВ.ПРИЧ. МН.Ч. ЧЛЕН = гла·во·бо·ле·ли·те
| МИН.ДЕЯТ.НЕСВ.ПРИЧ. М.Р. = гла·во·бо·лял
| МИН.ДЕЯТ.НЕСВ.ПРИЧ. М.Р. НЕПЪЛЕН ЧЛЕН = гла·во·бо·ля·лия
| МИН.ДЕЯТ.НЕСВ.ПРИЧ. М.Р. ПЪЛЕН ЧЛЕН = гла·во·бо·ля·ли·ят
| МИН.ДЕЯТ.НЕСВ.ПРИЧ. Ж.Р. = гла·во·бо·ля·ла
| МИН.ДЕЯТ.НЕСВ.ПРИЧ. Ж.Р. ЧЛЕН = гла·во·бо·ля·ла·та
| МИН.ДЕЯТ.НЕСВ.ПРИЧ. СР.Р. = гла·во·бо·ля·ло
| МИН.ДЕЯТ.НЕСВ.ПРИЧ. СР.Р. ЧЛЕН = гла·во·бо·ля·ло·то
| МИН.ДЕЯТ.НЕСВ.ПРИЧ. МН.Ч. = гла·во·бо·ле·ли
| МИН.ДЕЯТ.НЕСВ.ПРИЧ. МН.Ч. ЧЛЕН = гла·во·бо·ле·ли·те
| СЕГ.ДЕЯТ.ПРИЧ. М.Р. = гла·во·бо·лящ
| СЕГ.ДЕЯТ.ПРИЧ. М.Р. НЕПЪЛЕН ЧЛЕН = гла·во·бо·ля·щия
| СЕГ.ДЕЯТ.ПРИЧ. М.Р. ПЪЛЕН ЧЛЕН = гла·во·бо·ля·щи·ят
| СЕГ.ДЕЯТ.ПРИЧ. Ж.Р. = гла·во·бо·ля·ща
| СЕГ.ДЕЯТ.ПРИЧ. Ж.Р. ЧЛЕН = гла·во·бо·ля·ща·та
| СЕГ.ДЕЯТ.ПРИЧ. СР.Р. = гла·во·бо·ля·що
| СЕГ.ДЕЯТ.ПРИЧ. СР.Р. ЧЛЕН = гла·во·бо·ля·що·то
| СЕГ.ДЕЯТ.ПРИЧ. МН.Ч. = гла·во·бо·ля·щи
| СЕГ.ДЕЯТ.ПРИЧ. МН.Ч. ЧЛЕН = гла·во·бо·ля·щи·те
| ДЕЕПРИЧАСТИЕ = гла·во·бо·лей·ки
| СКРИТИ ПРЕПРАТКИ = 
[[главоболя]],
[[главоболиш]],
[[главоболи]],
[[главоболим]],
[[главоболите]],
[[главоболят]],
[[главоболях]],
[[главоболяхме]],
[[главоболяхте]],
[[главоболяха]],
[[главоболеше]],
[[главоболете]],
[[главоболял]],
[[главоболелия]],
[[главоболелият]],
[[главоболяла]],
[[главоболялата]],
[[главоболяло]],
[[главоболялото]],
[[главоболели]],
[[главоболелите]],
[[главоболялия]],
[[главоболялият]],
[[главоболян]],
[[главоболяния]],
[[главоболяният]],
[[главоболяна]],
[[главоболяната]],
[[главоболяно]],
[[главоболяното]],
[[главоболени]],
[[главоболените]],
[[главоболящ]],
[[главоболящия]],
[[главоболящият]],
[[главоболяща]],
[[главоболящата]],
[[главоболящо]],
[[главоболящото]],
[[главоболящи]],
[[главоболящите]],
[[главоболейки]],
[[главоболял съм]],
[[главоболяла съм]],
[[главоболяло съм]],
[[главоболели сме]],
[[главоболял си]],
[[главоболяла си]],
[[главоболяло си]],
[[главоболели сте]],
[[главоболял е]],
[[главоболяла е]],
[[главоболяло е]],
[[главоболели са]],
[[бях главоболял]],
[[бях главоболяла]],
[[бях главоболяло]],
[[бяхме главоболели]],
[[беше главоболял]],
[[беше главоболяла]],
[[беше главоболяло]],
[[бяхте главоболели]],
[[бяха главоболели]],
[[ще главоболя]],
[[ще главоболим]],
[[ще главоболиш]],
[[ще главоболите]],
[[ще главоболи]],
[[ще главоболят]],
[[ще съм главоболял]],
[[ще съм главоболяла]],
[[ще съм главоболяло]],
[[ще сме главоболели]],
[[ще си главоболял]],
[[ще си главоболяла]],
[[ще си главоболяло]],
[[ще сте главоболели]],
[[ще е главоболял]],
[[ще е главоболяла]],
[[ще е главоболяло]],
[[ще са главоболели]],
[[щях да главоболя]],
[[щяхме да главоболим]],
[[щеше да главоболиш]],
[[щяхте да главоболите]],
[[щеше да главоболи]],
[[щяха да главоболят]],
[[щях да съм главоболял]],
[[щях да съм главоболяла]],
[[щях да съм главоболяло]],
[[щяхме да сме главоболели]],
[[щеше да си главоболял]],
[[щеше да си главоболяла]],
[[щеше да си главоболяло]],
[[щяхте да сте главоболели]],
[[щеше да е главоболял]],
[[щеше да е главоболяла]],
[[щеше да е главоболяло]],
[[щяха да са главоболели]],
[[бил съм главоболял]],
[[била съм главоболяла]],
[[било съм главоболяло]],
[[били сме главоболели]],
[[бил си главоболял]],
[[била си главоболяла]],
[[било си главоболяло]],
[[били сте главоболели]],
[[бил е главоболял]],
[[била е главоболяла]],
[[било е главоболяло]],
[[били са главоболели]],
[[щял съм да главоболя]],
[[щяла съм да главоболя]],
[[щяло съм да главоболя]],
[[щели сме да главоболим]],
[[щял си да главоболиш]],
[[щяла си да главоболиш]],
[[щяло си да главоболиш]],
[[щели сте да главоболите]],
[[щял да главоболи]],
[[щяла да главоболи]],
[[щяло да главоболи]],
[[щели да главоболят]],
[[щял е да главоболи]],
[[щяла е да главоболи]],
[[щяло е да главоболи]],
[[щели са да главоболят]],
[[щял съм да съм главоболял]],
[[щяла съм да съм главоболяла]],
[[щяло съм да съм главоболяло]],
[[щели сме да сме главоболели]],
[[щял си да си главоболял]],
[[щяла си да си главоболяла]],
[[щяло си да си главоболяло]],
[[щели сте да сте главоболели]],
[[щял да е главоболял]],
[[щяла да е главоболяла]],
[[щяло да е главоболяло]],
[[щели да са главоболели]],
[[щял е да е главоболял]],
[[щяла е да е главоболяла]],
[[щяло е да е главоболяло]],
[[щели са да са главоболели]],
[[бих главоболял]],
[[бих главоболяла]],
[[бих главоболяло]],
[[бихме главоболели]],
[[би главоболял]],
[[би главоболяла]],
[[би главоболяло]],
[[бихте главоболели]],
[[биха главоболели]],
}}</text>
      <sha1>gdjgcnnjkgxmdi9v2qgtcrz70rht1l2</sha1>
    </revision>
  </page>
  <page>
    <title>Шаблон:Словоформи/главозамайвам</title>
    <ns>10</ns>
    <id>491433</id>
    <revision>
      <id>523415</id>
      <timestamp>2005-05-09T06:29:10Z</timestamp>
      <contributor>
        <username>Bgbot</username>
        <id>83</id>
      </contributor>
      <comment>Борислав: Шаблон със словоформи</comment>
      <model>wikitext</model>
      <format>text/x-wiki</format>
      <text bytes="24228" xml:space="preserve">{{Шаблон:Словоформи/Глагол|
  ОСНОВНА ФОРМА = главозамайвам
| СЕГ.ВР., 1Л., ЕД.Ч. = гла·во·за·май·вам
| СЕГ.ВР., 1Л., МН.Ч. = гла·во·за·май·ва·ме
| СЕГ.ВР., 2Л., ЕД.Ч. = гла·во·за·май·ваш
| СЕГ.ВР., 2Л., МН.Ч. = гла·во·за·май·ва·те
| СЕГ.ВР., 3Л., ЕД.Ч. = гла·во·за·май·ва
| СЕГ.ВР., 3Л., МН.Ч. = гла·во·за·май·ват
| МИН.СВ.ВР., 1Л., ЕД.Ч. = гла·во·за·май·вах
| МИН.СВ.ВР., 1Л., МН.Ч. = гла·во·за·май·вах·ме
| МИН.СВ.ВР., 2Л., ЕД.Ч. = гла·во·за·май·ва
| МИН.СВ.ВР., 2Л., МН.Ч. = гла·во·за·май·вах·те
| МИН.СВ.ВР., 3Л., ЕД.Ч. = гла·во·за·май·ва
| МИН.СВ.ВР., 3Л., МН.Ч. = гла·во·за·май·ва·ха
| МИН.НЕСВ.ВР., 1Л., ЕД.Ч. = гла·во·за·май·вах
| МИН.НЕСВ.ВР., 1Л., МН.Ч. = гла·во·за·май·вах·ме
| МИН.НЕСВ.ВР., 2Л., ЕД.Ч. = гла·во·за·май·ва·ше
| МИН.НЕСВ.ВР., 2Л., МН.Ч. = гла·во·за·май·вах·те
| МИН.НЕСВ.ВР., 3Л., ЕД.Ч. = гла·во·за·май·ва·ше
| МИН.НЕСВ.ВР., 3Л., МН.Ч. = гла·во·за·май·ва·ха
| МИН.НЕОПР.ВР., 1Л., ЕД.Ч., М.Р. = главозамайвал съм
| МИН.НЕОПР.ВР., 1Л., ЕД.Ч., Ж.Р. = главозамайвала съм
| МИН.НЕОПР.ВР., 1Л., ЕД.Ч., СР.Р. = главозамайвало съм
| МИН.НЕОПР.ВР., 1Л., МН.Ч. = главозамайвали сме
| МИН.НЕОПР.ВР., 2Л., ЕД.Ч., М.Р. = главозамайвал си
| МИН.НЕОПР.ВР., 2Л., ЕД.Ч., Ж.Р. = главозамайвала си
| МИН.НЕОПР.ВР., 2Л., ЕД.Ч., СР.Р. = главозамайвало си
| МИН.НЕОПР.ВР., 2Л., МН.Ч. = главозамайвали сте
| МИН.НЕОПР.ВР., 3Л., ЕД.Ч., М.Р. = главозамайвал е
| МИН.НЕОПР.ВР., 3Л., ЕД.Ч., Ж.Р. = главозамайвала е
| МИН.НЕОПР.ВР., 3Л., ЕД.Ч., СР.Р. = главозамайвало е
| МИН.НЕОПР.ВР., 3Л., МН.Ч. = главозамайвали са
| МИН.ПРЕД.ВР., 1Л., ЕД.Ч., М.Р. = бях главозамайвал
| МИН.ПРЕД.ВР., 1Л., ЕД.Ч., Ж.Р. = бях главозамайвала
| МИН.ПРЕД.ВР., 1Л., ЕД.Ч., СР.Р. = бях главозамайвало
| МИН.ПРЕД.ВР., 1Л., МН.Ч. = бяхме главозамайвали
| МИН.ПРЕД.ВР., 2Л., ЕД.Ч., М.Р. = беше главозамайвал
| МИН.ПРЕД.ВР., 2Л., ЕД.Ч., Ж.Р. = беше главозамайвала
| МИН.ПРЕД.ВР., 2Л., ЕД.Ч., СР.Р. = беше главозамайвало
| МИН.ПРЕД.ВР., 2Л., МН.Ч. = бяхте главозамайвали
| МИН.ПРЕД.ВР., 3Л., ЕД.Ч., М.Р. = беше главозамайвал
| МИН.ПРЕД.ВР., 3Л., ЕД.Ч., Ж.Р. = беше главозамайвала
| МИН.ПРЕД.ВР., 3Л., ЕД.Ч., СР.Р. = беше главозамайвало
| МИН.ПРЕД.ВР., 3Л., МН.Ч. = бяха главозамайвали
| БЪД.ВР., 1Л., ЕД.Ч. = ще главозамайвам
| БЪД.ВР., 1Л., МН.Ч. = ще главозамайваме
| БЪД.ВР., 2Л., ЕД.Ч. = ще главозамайваш
| БЪД.ВР., 2Л., МН.Ч. = ще главозамайвате
| БЪД.ВР., 3Л., ЕД.Ч. = ще главозамайва
| БЪД.ВР., 3Л., МН.Ч. = ще главозамайват
| БЪД.ПРЕД.ВР., 1Л., ЕД.Ч., М.Р. = ще съм главозамайвал
| БЪД.ПРЕД.ВР., 1Л., ЕД.Ч., Ж.Р. = ще съм главозамайвала
| БЪД.ПРЕД.ВР., 1Л., ЕД.Ч., СР.Р. = ще съм главозамайвало
| БЪД.ПРЕД.ВР., 1Л., МН.Ч. = ще сме главозамайвали
| БЪД.ПРЕД.ВР., 2Л., ЕД.Ч., М.Р. = ще си главозамайвал
| БЪД.ПРЕД.ВР., 2Л., ЕД.Ч., Ж.Р. = ще си главозамайвала
| БЪД.ПРЕД.ВР., 2Л., ЕД.Ч., СР.Р. = ще си главозамайвало
| БЪД.ПРЕД.ВР., 2Л., МН.Ч. = ще сте главозамайвали
| БЪД.ПРЕД.ВР., 3Л., ЕД.Ч., М.Р. = ще е главозамайвал
| БЪД.ПРЕД.ВР., 3Л., ЕД.Ч., Ж.Р. = ще е главозамайвала
| БЪД.ПРЕД.ВР., 3Л., ЕД.Ч., СР.Р. = ще е главозамайвало
| БЪД.ПРЕД.ВР., 3Л., МН.Ч. = ще са главозамайвали
| БЪД.ВР. В МИН., 1Л., ЕД.Ч. = щях да главозамайвам
| БЪД.ВР. В МИН., 1Л., МН.Ч. = щяхме да главозамайваме
| БЪД.ВР. В МИН., 2Л., ЕД.Ч. = щеше да главозамайваш
| БЪД.ВР. В МИН., 2Л., МН.Ч. = щяхте да главозамайвате
| БЪД.ВР. В МИН., 3Л., ЕД.Ч. = щеше да главозамайва
| БЪД.ВР. В МИН., 3Л., МН.Ч. = щяха да главозамайват
| БЪД.ПРЕД.ВР. В МИН., 1Л., ЕД.Ч., М.Р. = щях да съм главозамайвал
| БЪД.ПРЕД.ВР. В МИН., 1Л., ЕД.Ч., Ж.Р. = щях да съм главозамайвала
| БЪД.ПРЕД.ВР. В МИН., 1Л., ЕД.Ч., СР.Р. = щях да съм главозамайвало
| БЪД.ПРЕД.ВР. В МИН., 1Л., МН.Ч. = щяхме да сме главозамайвали
| БЪД.ПРЕД.ВР. В МИН., 2Л., ЕД.Ч., М.Р. = щеше да си главозамайвал
| БЪД.ПРЕД.ВР. В МИН., 2Л., ЕД.Ч., Ж.Р. = щеше да си главозамайвала
| БЪД.ПРЕД.ВР. В МИН., 2Л., ЕД.Ч., СР.Р. = щеше да си главозамайвало
| БЪД.ПРЕД.ВР. В МИН., 2Л., МН.Ч. = щяхте да сте главозамайвали
| БЪД.ПРЕД.ВР. В МИН., 3Л., ЕД.Ч., М.Р. = щеше да е главозамайвал
| БЪД.ПРЕД.ВР. В МИН., 3Л., ЕД.Ч., Ж.Р. = щеше да е главозамайвала
| БЪД.ПРЕД.ВР. В МИН., 3Л., ЕД.Ч., СР.Р. = щеше да е главозамайвало
| БЪД.ПРЕД.ВР. В МИН., 3Л., МН.Ч. = щяха да са главозамайвали
| ПР.НАКЛ., СЕГ.ВР., 1Л., ЕД.Ч., М.Р. = главозамайвал съм
| ПР.НАКЛ., СЕГ.ВР., 1Л., ЕД.Ч., Ж.Р. = главозамайвала съм
| ПР.НАКЛ., СЕГ.ВР., 1Л., ЕД.Ч., СР.Р. = главозамайвало съм
| ПР.НАКЛ., СЕГ.ВР., 1Л., МН.Ч. = главозамайвали сме
| ПР.НАКЛ., СЕГ.ВР., 2Л., ЕД.Ч., М.Р. = главозамайвал си
| ПР.НАКЛ., СЕГ.ВР., 2Л., ЕД.Ч., Ж.Р. = главозамайвала си
| ПР.НАКЛ., СЕГ.ВР., 2Л., ЕД.Ч., СР.Р. = главозамайвало си
| ПР.НАКЛ., СЕГ.ВР., 2Л., МН.Ч. = главозамайвали сте
| ПР.НАКЛ., СЕГ.ВР., 3Л., ЕД.Ч., М.Р. = главозамайвал (е)
| ПР.НАКЛ., СЕГ.ВР., 3Л., ЕД.Ч., Ж.Р. = главозамайвала (е)
| ПР.НАКЛ., СЕГ.ВР., 3Л., ЕД.Ч., СР.Р. = главозамайвало (е)
| ПР.НАКЛ., СЕГ.ВР., 3Л., МН.Ч. = главозамайвали (са)
| ПР.НАКЛ., МИН.СВ.ВР., 1Л., ЕД.Ч., М.Р. = главозамайвал съм
| ПР.НАКЛ., МИН.СВ.ВР., 1Л., ЕД.Ч., Ж.Р. = главозамайвала съм
| ПР.НАКЛ., МИН.СВ.ВР., 1Л., ЕД.Ч., СР.Р. = главозамайвало съм
| ПР.НАКЛ., МИН.СВ.ВР., 1Л., МН.Ч. = главозамайвали сме
| ПР.НАКЛ., МИН.СВ.ВР., 2Л., ЕД.Ч., М.Р. = главозамайвал си
| ПР.НАКЛ., МИН.СВ.ВР., 2Л., ЕД.Ч., Ж.Р. = главозамайвала си
| ПР.НАКЛ., МИН.СВ.ВР., 2Л., ЕД.Ч., СР.Р. = главозамайвало си
| ПР.НАКЛ., МИН.СВ.ВР., 2Л., МН.Ч. = главозамайвали сте
| ПР.НАКЛ., МИН.СВ.ВР., 3Л., ЕД.Ч., М.Р. = главозамайвал (е)
| ПР.НАКЛ., МИН.СВ.ВР., 3Л., ЕД.Ч., Ж.Р. = главозамайвала (е)
| ПР.НАКЛ., МИН.СВ.ВР., 3Л., ЕД.Ч., СР.Р. = главозамайвало (е)
| ПР.НАКЛ., МИН.СВ.ВР., 3Л., МН.Ч. = главозамайвали (са)
| ПР.НАКЛ., МИН.НЕОПР.ВР., 1Л., ЕД.Ч., М.Р. = бил съм главозамайвал
| ПР.НАКЛ., МИН.НЕОПР.ВР., 1Л., ЕД.Ч., Ж.Р. = била съм главозамайвала
| ПР.НАКЛ., МИН.НЕОПР.ВР., 1Л., ЕД.Ч., СР.Р. = било съм главозамайвало
| ПР.НАКЛ., МИН.НЕОПР.ВР., 1Л., МН.Ч. = били сме главозамайвали
| ПР.НАКЛ., МИН.НЕОПР.ВР., 2Л., ЕД.Ч., М.Р. = бил си главозамайвал
| ПР.НАКЛ., МИН.НЕОПР.ВР., 2Л., ЕД.Ч., Ж.Р. = била си главозамайвала
| ПР.НАКЛ., МИН.НЕОПР.ВР., 2Л., ЕД.Ч., СР.Р. = било си главозамайвало
| ПР.НАКЛ., МИН.НЕОПР.ВР., 2Л., МН.Ч. = били сте главозамайвали
| ПР.НАКЛ., МИН.НЕОПР.ВР., 3Л., ЕД.Ч., М.Р. = бил (е) главозамайвал
| ПР.НАКЛ., МИН.НЕОПР.ВР., 3Л., ЕД.Ч., Ж.Р. = била (е) главозамайвала
| ПР.НАКЛ., МИН.НЕОПР.ВР., 3Л., ЕД.Ч., СР.Р. = било (е) главозамайвало
| ПР.НАКЛ., МИН.НЕОПР.ВР., 3Л., МН.Ч. = били (са) главозамайвали
| ПР.НАКЛ., БЪД.ВР., 1Л., ЕД.Ч., М.Р. = щял съм да главозамайвам
| ПР.НАКЛ., БЪД.ВР., 1Л., ЕД.Ч., Ж.Р. = щяла съм да главозамайвам
| ПР.НАКЛ., БЪД.ВР., 1Л., ЕД.Ч., СР.Р. = щяло съм да главозамайвам
| ПР.НАКЛ., БЪД.ВР., 1Л., МН.Ч. = щели сме да главозамайваме
| ПР.НАКЛ., БЪД.ВР., 2Л., ЕД.Ч., М.Р. = щял си да главозамайваш
| ПР.НАКЛ., БЪД.ВР., 2Л., ЕД.Ч., Ж.Р. = щяла си да главозамайваш
| ПР.НАКЛ., БЪД.ВР., 2Л., ЕД.Ч., СР.Р. = щяло си да главозамайваш
| ПР.НАКЛ., БЪД.ВР., 2Л., МН.Ч. = щели сте да главозамайвате
| ПР.НАКЛ., БЪД.ВР., 3Л., ЕД.Ч., М.Р. = щял (е) да главозамайва
| ПР.НАКЛ., БЪД.ВР., 3Л., ЕД.Ч., Ж.Р. = щяла (е) да главозамайва
| ПР.НАКЛ., БЪД.ВР., 3Л., ЕД.Ч., СР.Р. = щяло (е) да главозамайва
| ПР.НАКЛ., БЪД.ВР., 3Л., МН.Ч. = щели (са) да главозамайват
| ПР.НАКЛ., БЪД.ПРЕД.ВР., 1Л., ЕД.Ч., М.Р. = щял съм да съм главозамайвал
| ПР.НАКЛ., БЪД.ПРЕД.ВР., 1Л., ЕД.Ч., Ж.Р. = щяла съм да съм главозамайвала
| ПР.НАКЛ., БЪД.ПРЕД.ВР., 1Л., ЕД.Ч., СР.Р. = щяло съм да съм главозамайвало
| ПР.НАКЛ., БЪД.ПРЕД.ВР., 1Л., МН.Ч. = щели сме да сме главозамайвали
| ПР.НАКЛ., БЪД.ПРЕД.ВР., 2Л., ЕД.Ч., М.Р. = щял си да си главозамайвал
| ПР.НАКЛ., БЪД.ПРЕД.ВР., 2Л., ЕД.Ч., Ж.Р. = щяла си да си главозамайвала
| ПР.НАКЛ., БЪД.ПРЕД.ВР., 2Л., ЕД.Ч., СР.Р. = щяло си да си главозамайвало
| ПР.НАКЛ., БЪД.ПРЕД.ВР., 2Л., МН.Ч. = щели сте да сте главозамайвали
| ПР.НАКЛ., БЪД.ПРЕД.ВР., 3Л., ЕД.Ч., М.Р. = щял (е) да е главозамайвал
| ПР.НАКЛ., БЪД.ПРЕД.ВР., 3Л., ЕД.Ч., Ж.Р. = щяла (е) да е главозамайвала
| ПР.НАКЛ., БЪД.ПРЕД.ВР., 3Л., ЕД.Ч., СР.Р. = щяло (е) да е главозамайвало
| ПР.НАКЛ., БЪД.ПРЕД.ВР., 3Л., МН.Ч. = щели (са) да са главозамайвали
| УСЛОВНО НАКЛОНЕНИЕ, 1Л., ЕД.Ч., М.Р. = бих главозамайвал
| УСЛОВНО НАКЛОНЕНИЕ, 1Л., ЕД.Ч., Ж.Р. = бих главозамайвала
| УСЛОВНО НАКЛОНЕНИЕ, 1Л., ЕД.Ч., СР.Р. = бих главозамайвало
| УСЛОВНО НАКЛОНЕНИЕ, 1Л., МН.Ч. = бихме главозамайвали
| УСЛОВНО НАКЛОНЕНИЕ, 2Л., ЕД.Ч., М.Р. = би главозамайвал
| УСЛОВНО НАКЛОНЕНИЕ, 2Л., ЕД.Ч., Ж.Р. = би главозамайвала
| УСЛОВНО НАКЛОНЕНИЕ, 2Л., ЕД.Ч., СР.Р. = би главозамайвало
| УСЛОВНО НАКЛОНЕНИЕ, 2Л., МН.Ч. = бихте главозамайвали
| УСЛОВНО НАКЛОНЕНИЕ, 3Л., ЕД.Ч., М.Р. = би главозамайвал
| УСЛОВНО НАКЛОНЕНИЕ, 3Л., ЕД.Ч., Ж.Р. = би главозамайвала
| УСЛОВНО НАКЛОНЕНИЕ, 3Л., ЕД.Ч., СР.Р. = би главозамайвало
| УСЛОВНО НАКЛОНЕНИЕ, 3Л., МН.Ч. = биха главозамайвали
| ПОВЕЛИТЕЛНО НАКЛОНЕНИЕ, ЕД.Ч. = гла·во·за·май·вай
| ПОВЕЛИТЕЛНО НАКЛОНЕНИЕ, МН.Ч. = гла·во·за·май·вай·те
| МИН.СТРАД.ПРИЧ. М.Р. = гла·во·за·май·ван
| МИН.СТРАД.ПРИЧ. М.Р. НЕПЪЛЕН ЧЛЕН = гла·во·за·май·ва·ния
| МИН.СТРАД.ПРИЧ. М.Р. ПЪЛЕН ЧЛЕН = гла·во·за·май·ва·ни·ят
| МИН.СТРАД.ПРИЧ. Ж.Р. = гла·во·за·май·ва·на
| МИН.СТРАД.ПРИЧ. Ж.Р. ЧЛЕН = гла·во·за·май·ва·на·та
| МИН.СТРАД.ПРИЧ. СР.Р. = гла·во·за·май·ва·но
| МИН.СТРАД.ПРИЧ. СР.Р. ЧЛЕН = гла·во·за·май·ва·но·то
| МИН.СТРАД.ПРИЧ. МН.Ч. = гла·во·за·май·ва·ни
| МИН.СТРАД.ПРИЧ. МН.Ч. ЧЛЕН = гла·во·за·май·ва·ни·те
| МИН.ДЕЯТ.СВ.ПРИЧ. М.Р. = гла·во·за·май·вал
| МИН.ДЕЯТ.СВ.ПРИЧ. М.Р. НЕПЪЛЕН ЧЛЕН = гла·во·за·май·ва·лия
| МИН.ДЕЯТ.СВ.ПРИЧ. М.Р. ПЪЛЕН ЧЛЕН = гла·во·за·май·ва·ли·ят
| МИН.ДЕЯТ.СВ.ПРИЧ. Ж.Р. = гла·во·за·май·ва·ла
| МИН.ДЕЯТ.СВ.ПРИЧ. Ж.Р. ЧЛЕН = гла·во·за·май·ва·ла·та
| МИН.ДЕЯТ.СВ.ПРИЧ. СР.Р. = гла·во·за·май·ва·ло
| МИН.ДЕЯТ.СВ.ПРИЧ. СР.Р. ЧЛЕН = гла·во·за·май·ва·ло·то
| МИН.ДЕЯТ.СВ.ПРИЧ. МН.Ч. = гла·во·за·май·ва·ли
| МИН.ДЕЯТ.СВ.ПРИЧ. МН.Ч. ЧЛЕН = гла·во·за·май·ва·ли·те
| МИН.ДЕЯТ.НЕСВ.ПРИЧ. М.Р. = гла·во·за·май·вал
| МИН.ДЕЯТ.НЕСВ.ПРИЧ. М.Р. НЕПЪЛЕН ЧЛЕН = гла·во·за·май·ва·лия
| МИН.ДЕЯТ.НЕСВ.ПРИЧ. М.Р. ПЪЛЕН ЧЛЕН = гла·во·за·май·ва·ли·ят
| МИН.ДЕЯТ.НЕСВ.ПРИЧ. Ж.Р. = гла·во·за·май·ва·ла
| МИН.ДЕЯТ.НЕСВ.ПРИЧ. Ж.Р. ЧЛЕН = гла·во·за·май·ва·ла·та
| МИН.ДЕЯТ.НЕСВ.ПРИЧ. СР.Р. = гла·во·за·май·ва·ло
| МИН.ДЕЯТ.НЕСВ.ПРИЧ. СР.Р. ЧЛЕН = гла·во·за·май·ва·ло·то
| МИН.ДЕЯТ.НЕСВ.ПРИЧ. МН.Ч. = гла·во·за·май·ва·ли
| МИН.ДЕЯТ.НЕСВ.ПРИЧ. МН.Ч. ЧЛЕН = гла·во·за·май·ва·ли·те
| СЕГ.ДЕЯТ.ПРИЧ. М.Р. = гла·во·за·май·ващ
| СЕГ.ДЕЯТ.ПРИЧ. М.Р. НЕПЪЛЕН ЧЛЕН = гла·во·за·май·ва·щия
| СЕГ.ДЕЯТ.ПРИЧ. М.Р. ПЪЛЕН ЧЛЕН = гла·во·за·май·ва·щи·ят
| СЕГ.ДЕЯТ.ПРИЧ. Ж.Р. = гла·во·за·май·ва·ща
| СЕГ.ДЕЯТ.ПРИЧ. Ж.Р. ЧЛЕН = гла·во·за·май·ва·ща·та
| СЕГ.ДЕЯТ.ПРИЧ. СР.Р. = гла·во·за·май·ва·що
| СЕГ.ДЕЯТ.ПРИЧ. СР.Р. ЧЛЕН = гла·во·за·май·ва·що·то
| СЕГ.ДЕЯТ.ПРИЧ. МН.Ч. = гла·во·за·май·ва·щи
| СЕГ.ДЕЯТ.ПРИЧ. МН.Ч. ЧЛЕН = гла·во·за·май·ва·щи·те
| ДЕЕПРИЧАСТИЕ = гла·во·за·май·вай·ки
| СКРИТИ ПРЕПРАТКИ = 
[[главозамайвам]],
[[главозамайваш]],
[[главозамайва]],
[[главозамайваме]],
[[главозамайвате]],
[[главозамайват]],
[[главозамайвах]],
[[главозамайвахме]],
[[главозамайвахте]],
[[главозамайваха]],
[[главозамайваше]],
[[главозамайвай]],
[[главозамайвайте]],
[[главозамайвал]],
[[главозамайвалия]],
[[главозамайвалият]],
[[главозамайвала]],
[[главозамайвалата]],
[[главозамайвало]],
[[главозамайвалото]],
[[главозамайвали]],
[[главозамайвалите]],
[[главозамайван]],
[[главозамайвания]],
[[главозамайваният]],
[[главозамайвана]],
[[главозамайваната]],
[[главозамайвано]],
[[главозамайваното]],
[[главозамайвани]],
[[главозамайваните]],
[[главозамайващ]],
[[главозамайващия]],
[[главозамайващият]],
[[главозамайваща]],
[[главозамайващата]],
[[главозамайващо]],
[[главозамайващото]],
[[главозамайващи]],
[[главозамайващите]],
[[главозамайвайки]],
[[главозамайвал съм]],
[[главозамайвала съм]],
[[главозамайвало съм]],
[[главозамайвали сме]],
[[главозамайвал си]],
[[главозамайвала си]],
[[главозамайвало си]],
[[главозамайвали сте]],
[[главозамайвал е]],
[[главозамайвала е]],
[[главозамайвало е]],
[[главозамайвали са]],
[[бях главозамайвал]],
[[бях главозамайвала]],
[[бях главозамайвало]],
[[бяхме главозамайвали]],
[[беше главозамайвал]],
[[беше главозамайвала]],
[[беше главозамайвало]],
[[бяхте главозамайвали]],
[[бяха главозамайвали]],
[[ще главозамайвам]],
[[ще главозамайваме]],
[[ще главозамайваш]],
[[ще главозамайвате]],
[[ще главозамайва]],
[[ще главозамайват]],
[[ще съм главозамайвал]],
[[ще съм главозамайвала]],
[[ще съм главозамайвало]],
[[ще сме главозамайвали]],
[[ще си главозамайвал]],
[[ще си главозамайвала]],
[[ще си главозамайвало]],
[[ще сте главозамайвали]],
[[ще е главозамайвал]],
[[ще е главозамайвала]],
[[ще е главозамайвало]],
[[ще са главозамайвали]],
[[щях да главозамайвам]],
[[щяхме да главозамайваме]],
[[щеше да главозамайваш]],
[[щяхте да главозамайвате]],
[[щеше да главозамайва]],
[[щяха да главозамайват]],
[[щях да съм главозамайвал]],
[[щях да съм главозамайвала]],
[[щях да съм главозамайвало]],
[[щяхме да сме главозамайвали]],
[[щеше да си главозамайвал]],
[[щеше да си главозамайвала]],
[[щеше да си главозамайвало]],
[[щяхте да сте главозамайвали]],
[[щеше да е главозамайвал]],
[[щеше да е главозамайвала]],
[[щеше да е главозамайвало]],
[[щяха да са главозамайвали]],
[[бил съм главозамайвал]],
[[била съм главозамайвала]],
[[било съм главозамайвало]],
[[били сме главозамайвали]],
[[бил си главозамайвал]],
[[била си главозамайвала]],
[[било си главозамайвало]],
[[били сте главозамайвали]],
[[бил е главозамайвал]],
[[била е главозамайвала]],
[[било е главозамайвало]],
[[били са главозамайвали]],
[[щял съм да главозамайвам]],
[[щяла съм да главозамайвам]],
[[щяло съм да главозамайвам]],
[[щели сме да главозамайваме]],
[[щял си да главозамайваш]],
[[щяла си да главозамайваш]],
[[щяло си да главозамайваш]],
[[щели сте да главозамайвате]],
[[щял да главозамайва]],
[[щяла да главозамайва]],
[[щяло да главозамайва]],
[[щели да главозамайват]],
[[щял е да главозамайва]],
[[щяла е да главозамайва]],
[[щяло е да главозамайва]],
[[щели са да главозамайват]],
[[щял съм да съм главозамайвал]],
[[щяла съм да съм главозамайвала]],
[[щяло съм да съм главозамайвало]],
[[щели сме да сме главозамайвали]],
[[щял си да си главозамайвал]],
[[щяла си да си главозамайвала]],
[[щяло си да си главозамайвало]],
[[щели сте да сте главозамайвали]],
[[щял да е главозамайвал]],
[[щяла да е главозамайвала]],
[[щяло да е главозамайвало]],
[[щели да са главозамайвали]],
[[щял е да е главозамайвал]],
[[щяла е да е главозамайвала]],
[[щяло е да е главозамайвало]],
[[щели са да са главозамайвали]],
[[бих главозамайвал]],
[[бих главозамайвала]],
[[бих главозамайвало]],
[[бихме главозамайвали]],
[[би главозамайвал]],
[[би главозамайвала]],
[[би главозамайвало]],
[[бихте главозамайвали]],
[[биха главозамайвали]],
}}</text>
      <sha1>khpyf8u2xkr3imv2yx48j10ocq0uquf</sha1>
    </revision>
  </page>
  <page>
    <title>Шаблон:Словоформи/главозамая</title>
    <ns>10</ns>
    <id>409508</id>
    <revision>
      <id>441490</id>
      <parentid>11052</parentid>
      <timestamp>2005-05-07T09:10:20Z</timestamp>
      <contributor>
        <username>Bgbot</username>
        <id>83</id>
      </contributor>
      <comment>Борислав: Шаблон със словоформи</comment>
      <model>wikitext</model>
      <format>text/x-wiki</format>
      <text bytes="23039" xml:space="preserve">{{Шаблон:Словоформи/Глагол|
  ОСНОВНА ФОРМА = главозамая
| СЕГ.ВР., 1Л., ЕД.Ч. = гла·во·за·мая
| СЕГ.ВР., 1Л., МН.Ч. = гла·во·за·ма·ем
| СЕГ.ВР., 2Л., ЕД.Ч. = гла·во·за·ма·еш
| СЕГ.ВР., 2Л., МН.Ч. = гла·во·за·ма·е·те
| СЕГ.ВР., 3Л., ЕД.Ч. = гла·во·за·мае
| СЕГ.ВР., 3Л., МН.Ч. = гла·во·за·ма·ят
| МИН.СВ.ВР., 1Л., ЕД.Ч. = гла·во·за·ма·ях
| МИН.СВ.ВР., 1Л., МН.Ч. = гла·во·за·ма·ях·ме
| МИН.СВ.ВР., 2Л., ЕД.Ч. = гла·во·за·мая
| МИН.СВ.ВР., 2Л., МН.Ч. = гла·во·за·ма·ях·те
| МИН.СВ.ВР., 3Л., ЕД.Ч. = гла·во·за·мая
| МИН.СВ.ВР., 3Л., МН.Ч. = гла·во·за·ма·я·ха
| МИН.НЕСВ.ВР., 1Л., ЕД.Ч. = гла·во·за·ма·ех
| МИН.НЕСВ.ВР., 1Л., МН.Ч. = гла·во·за·ма·ех·ме
| МИН.НЕСВ.ВР., 2Л., ЕД.Ч. = гла·во·за·ма·е·ше
| МИН.НЕСВ.ВР., 2Л., МН.Ч. = гла·во·за·ма·ех·те
| МИН.НЕСВ.ВР., 3Л., ЕД.Ч. = гла·во·за·ма·е·ше
| МИН.НЕСВ.ВР., 3Л., МН.Ч. = гла·во·за·ма·е·ха
| МИН.НЕОПР.ВР., 1Л., ЕД.Ч., М.Р. = главозамаял съм
| МИН.НЕОПР.ВР., 1Л., ЕД.Ч., Ж.Р. = главозамаяла съм
| МИН.НЕОПР.ВР., 1Л., ЕД.Ч., СР.Р. = главозамаяло съм
| МИН.НЕОПР.ВР., 1Л., МН.Ч. = главозамаяли сме
| МИН.НЕОПР.ВР., 2Л., ЕД.Ч., М.Р. = главозамаял си
| МИН.НЕОПР.ВР., 2Л., ЕД.Ч., Ж.Р. = главозамаяла си
| МИН.НЕОПР.ВР., 2Л., ЕД.Ч., СР.Р. = главозамаяло си
| МИН.НЕОПР.ВР., 2Л., МН.Ч. = главозамаяли сте
| МИН.НЕОПР.ВР., 3Л., ЕД.Ч., М.Р. = главозамаял е
| МИН.НЕОПР.ВР., 3Л., ЕД.Ч., Ж.Р. = главозамаяла е
| МИН.НЕОПР.ВР., 3Л., ЕД.Ч., СР.Р. = главозамаяло е
| МИН.НЕОПР.ВР., 3Л., МН.Ч. = главозамаяли са
| МИН.ПРЕД.ВР., 1Л., ЕД.Ч., М.Р. = бях главозамаял
| МИН.ПРЕД.ВР., 1Л., ЕД.Ч., Ж.Р. = бях главозамаяла
| МИН.ПРЕД.ВР., 1Л., ЕД.Ч., СР.Р. = бях главозамаяло
| МИН.ПРЕД.ВР., 1Л., МН.Ч. = бяхме главозамаяли
| МИН.ПРЕД.ВР., 2Л., ЕД.Ч., М.Р. = беше главозамаял
| МИН.ПРЕД.ВР., 2Л., ЕД.Ч., Ж.Р. = беше главозамаяла
| МИН.ПРЕД.ВР., 2Л., ЕД.Ч., СР.Р. = беше главозамаяло
| МИН.ПРЕД.ВР., 2Л., МН.Ч. = бяхте главозамаяли
| МИН.ПРЕД.ВР., 3Л., ЕД.Ч., М.Р. = беше главозамаял
| МИН.ПРЕД.ВР., 3Л., ЕД.Ч., Ж.Р. = беше главозамаяла
| МИН.ПРЕД.ВР., 3Л., ЕД.Ч., СР.Р. = беше главозамаяло
| МИН.ПРЕД.ВР., 3Л., МН.Ч. = бяха главозамаяли
| БЪД.ВР., 1Л., ЕД.Ч. = ще главозамая
| БЪД.ВР., 1Л., МН.Ч. = ще главозамаем
| БЪД.ВР., 2Л., ЕД.Ч. = ще главозамаеш
| БЪД.ВР., 2Л., МН.Ч. = ще главозамаете
| БЪД.ВР., 3Л., ЕД.Ч. = ще главозамае
| БЪД.ВР., 3Л., МН.Ч. = ще главозамаят
| БЪД.ПРЕД.ВР., 1Л., ЕД.Ч., М.Р. = ще съм главозамаял
| БЪД.ПРЕД.ВР., 1Л., ЕД.Ч., Ж.Р. = ще съм главозамаяла
| БЪД.ПРЕД.ВР., 1Л., ЕД.Ч., СР.Р. = ще съм главозамаяло
| БЪД.ПРЕД.ВР., 1Л., МН.Ч. = ще сме главозамаяли
| БЪД.ПРЕД.ВР., 2Л., ЕД.Ч., М.Р. = ще си главозамаял
| БЪД.ПРЕД.ВР., 2Л., ЕД.Ч., Ж.Р. = ще си главозамаяла
| БЪД.ПРЕД.ВР., 2Л., ЕД.Ч., СР.Р. = ще си главозамаяло
| БЪД.ПРЕД.ВР., 2Л., МН.Ч. = ще сте главозамаяли
| БЪД.ПРЕД.ВР., 3Л., ЕД.Ч., М.Р. = ще е главозамаял
| БЪД.ПРЕД.ВР., 3Л., ЕД.Ч., Ж.Р. = ще е главозамаяла
| БЪД.ПРЕД.ВР., 3Л., ЕД.Ч., СР.Р. = ще е главозамаяло
| БЪД.ПРЕД.ВР., 3Л., МН.Ч. = ще са главозамаяли
| БЪД.ВР. В МИН., 1Л., ЕД.Ч. = щях да главозамая
| БЪД.ВР. В МИН., 1Л., МН.Ч. = щяхме да главозамаем
| БЪД.ВР. В МИН., 2Л., ЕД.Ч. = щеше да главозамаеш
| БЪД.ВР. В МИН., 2Л., МН.Ч. = щяхте да главозамаете
| БЪД.ВР. В МИН., 3Л., ЕД.Ч. = щеше да главозамае
| БЪД.ВР. В МИН., 3Л., МН.Ч. = щяха да главозамаят
| БЪД.ПРЕД.ВР. В МИН., 1Л., ЕД.Ч., М.Р. = щях да съм главозамаял
| БЪД.ПРЕД.ВР. В МИН., 1Л., ЕД.Ч., Ж.Р. = щях да съм главозамаяла
| БЪД.ПРЕД.ВР. В МИН., 1Л., ЕД.Ч., СР.Р. = щях да съм главозамаяло
| БЪД.ПРЕД.ВР. В МИН., 1Л., МН.Ч. = щяхме да сме главозамаяли
| БЪД.ПРЕД.ВР. В МИН., 2Л., ЕД.Ч., М.Р. = щеше да си главозамаял
| БЪД.ПРЕД.ВР. В МИН., 2Л., ЕД.Ч., Ж.Р. = щеше да си главозамаяла
| БЪД.ПРЕД.ВР. В МИН., 2Л., ЕД.Ч., СР.Р. = щеше да си главозамаяло
| БЪД.ПРЕД.ВР. В МИН., 2Л., МН.Ч. = щяхте да сте главозамаяли
| БЪД.ПРЕД.ВР. В МИН., 3Л., ЕД.Ч., М.Р. = щеше да е главозамаял
| БЪД.ПРЕД.ВР. В МИН., 3Л., ЕД.Ч., Ж.Р. = щеше да е главозамаяла
| БЪД.ПРЕД.ВР. В МИН., 3Л., ЕД.Ч., СР.Р. = щеше да е главозамаяло
| БЪД.ПРЕД.ВР. В МИН., 3Л., МН.Ч. = щяха да са главозамаяли
| ПР.НАКЛ., СЕГ.ВР., 1Л., ЕД.Ч., М.Р. = главозамаел съм
| ПР.НАКЛ., СЕГ.ВР., 1Л., ЕД.Ч., Ж.Р. = главозамаела съм
| ПР.НАКЛ., СЕГ.ВР., 1Л., ЕД.Ч., СР.Р. = главозамаело съм
| ПР.НАКЛ., СЕГ.ВР., 1Л., МН.Ч. = главозамаели сме
| ПР.НАКЛ., СЕГ.ВР., 2Л., ЕД.Ч., М.Р. = главозамаел си
| ПР.НАКЛ., СЕГ.ВР., 2Л., ЕД.Ч., Ж.Р. = главозамаела си
| ПР.НАКЛ., СЕГ.ВР., 2Л., ЕД.Ч., СР.Р. = главозамаело си
| ПР.НАКЛ., СЕГ.ВР., 2Л., МН.Ч. = главозамаели сте
| ПР.НАКЛ., СЕГ.ВР., 3Л., ЕД.Ч., М.Р. = главозамаел (е)
| ПР.НАКЛ., СЕГ.ВР., 3Л., ЕД.Ч., Ж.Р. = главозамаела (е)
| ПР.НАКЛ., СЕГ.ВР., 3Л., ЕД.Ч., СР.Р. = главозамаело (е)
| ПР.НАКЛ., СЕГ.ВР., 3Л., МН.Ч. = главозамаели (са)
| ПР.НАКЛ., МИН.СВ.ВР., 1Л., ЕД.Ч., М.Р. = главозамаял съм
| ПР.НАКЛ., МИН.СВ.ВР., 1Л., ЕД.Ч., Ж.Р. = главозамаяла съм
| ПР.НАКЛ., МИН.СВ.ВР., 1Л., ЕД.Ч., СР.Р. = главозамаяло съм
| ПР.НАКЛ., МИН.СВ.ВР., 1Л., МН.Ч. = главозамаяли сме
| ПР.НАКЛ., МИН.СВ.ВР., 2Л., ЕД.Ч., М.Р. = главозамаял си
| ПР.НАКЛ., МИН.СВ.ВР., 2Л., ЕД.Ч., Ж.Р. = главозамаяла си
| ПР.НАКЛ., МИН.СВ.ВР., 2Л., ЕД.Ч., СР.Р. = главозамаяло си
| ПР.НАКЛ., МИН.СВ.ВР., 2Л., МН.Ч. = главозамаяли сте
| ПР.НАКЛ., МИН.СВ.ВР., 3Л., ЕД.Ч., М.Р. = главозамаял (е)
| ПР.НАКЛ., МИН.СВ.ВР., 3Л., ЕД.Ч., Ж.Р. = главозамаяла (е)
| ПР.НАКЛ., МИН.СВ.ВР., 3Л., ЕД.Ч., СР.Р. = главозамаяло (е)
| ПР.НАКЛ., МИН.СВ.ВР., 3Л., МН.Ч. = главозамаяли (са)
| ПР.НАКЛ., МИН.НЕОПР.ВР., 1Л., ЕД.Ч., М.Р. = бил съм главозамаял
| ПР.НАКЛ., МИН.НЕОПР.ВР., 1Л., ЕД.Ч., Ж.Р. = била съм главозамаяла
| ПР.НАКЛ., МИН.НЕОПР.ВР., 1Л., ЕД.Ч., СР.Р. = било съм главозамаяло
| ПР.НАКЛ., МИН.НЕОПР.ВР., 1Л., МН.Ч. = били сме главозамаяли
| ПР.НАКЛ., МИН.НЕОПР.ВР., 2Л., ЕД.Ч., М.Р. = бил си главозамаял
| ПР.НАКЛ., МИН.НЕОПР.ВР., 2Л., ЕД.Ч., Ж.Р. = била си главозамаяла
| ПР.НАКЛ., МИН.НЕОПР.ВР., 2Л., ЕД.Ч., СР.Р. = било си главозамаяло
| ПР.НАКЛ., МИН.НЕОПР.ВР., 2Л., МН.Ч. = били сте главозамаяли
| ПР.НАКЛ., МИН.НЕОПР.ВР., 3Л., ЕД.Ч., М.Р. = бил (е) главозамаял
| ПР.НАКЛ., МИН.НЕОПР.ВР., 3Л., ЕД.Ч., Ж.Р. = била (е) главозамаяла
| ПР.НАКЛ., МИН.НЕОПР.ВР., 3Л., ЕД.Ч., СР.Р. = било (е) главозамаяло
| ПР.НАКЛ., МИН.НЕОПР.ВР., 3Л., МН.Ч. = били (са) главозамаяли
| ПР.НАКЛ., БЪД.ВР., 1Л., ЕД.Ч., М.Р. = щял съм да главозамая
| ПР.НАКЛ., БЪД.ВР., 1Л., ЕД.Ч., Ж.Р. = щяла съм да главозамая
| ПР.НАКЛ., БЪД.ВР., 1Л., ЕД.Ч., СР.Р. = щяло съм да главозамая
| ПР.НАКЛ., БЪД.ВР., 1Л., МН.Ч. = щели сме да главозамаем
| ПР.НАКЛ., БЪД.ВР., 2Л., ЕД.Ч., М.Р. = щял си да главозамаеш
| ПР.НАКЛ., БЪД.ВР., 2Л., ЕД.Ч., Ж.Р. = щяла си да главозамаеш
| ПР.НАКЛ., БЪД.ВР., 2Л., ЕД.Ч., СР.Р. = щяло си да главозамаеш
| ПР.НАКЛ., БЪД.ВР., 2Л., МН.Ч. = щели сте да главозамаете
| ПР.НАКЛ., БЪД.ВР., 3Л., ЕД.Ч., М.Р. = щял (е) да главозамае
| ПР.НАКЛ., БЪД.ВР., 3Л., ЕД.Ч., Ж.Р. = щяла (е) да главозамае
| ПР.НАКЛ., БЪД.ВР., 3Л., ЕД.Ч., СР.Р. = щяло (е) да главозамае
| ПР.НАКЛ., БЪД.ВР., 3Л., МН.Ч. = щели (са) да главозамаят
| ПР.НАКЛ., БЪД.ПРЕД.ВР., 1Л., ЕД.Ч., М.Р. = щял съм да съм главозамаял
| ПР.НАКЛ., БЪД.ПРЕД.ВР., 1Л., ЕД.Ч., Ж.Р. = щяла съм да съм главозамаяла
| ПР.НАКЛ., БЪД.ПРЕД.ВР., 1Л., ЕД.Ч., СР.Р. = щяло съм да съм главозамаяло
| ПР.НАКЛ., БЪД.ПРЕД.ВР., 1Л., МН.Ч. = щели сме да сме главозамаяли
| ПР.НАКЛ., БЪД.ПРЕД.ВР., 2Л., ЕД.Ч., М.Р. = щял си да си главозамаял
| ПР.НАКЛ., БЪД.ПРЕД.ВР., 2Л., ЕД.Ч., Ж.Р. = щяла си да си главозамаяла
| ПР.НАКЛ., БЪД.ПРЕД.ВР., 2Л., ЕД.Ч., СР.Р. = щяло си да си главозамаяло
| ПР.НАКЛ., БЪД.ПРЕД.ВР., 2Л., МН.Ч. = щели сте да сте главозамаяли
| ПР.НАКЛ., БЪД.ПРЕД.ВР., 3Л., ЕД.Ч., М.Р. = щял (е) да е главозамаял
| ПР.НАКЛ., БЪД.ПРЕД.ВР., 3Л., ЕД.Ч., Ж.Р. = щяла (е) да е главозамаяла
| ПР.НАКЛ., БЪД.ПРЕД.ВР., 3Л., ЕД.Ч., СР.Р. = щяло (е) да е главозамаяло
| ПР.НАКЛ., БЪД.ПРЕД.ВР., 3Л., МН.Ч. = щели (са) да са главозамаяли
| УСЛОВНО НАКЛОНЕНИЕ, 1Л., ЕД.Ч., М.Р. = бих главозамаял
| УСЛОВНО НАКЛОНЕНИЕ, 1Л., ЕД.Ч., Ж.Р. = бих главозамаяла
| УСЛОВНО НАКЛОНЕНИЕ, 1Л., ЕД.Ч., СР.Р. = бих главозамаяло
| УСЛОВНО НАКЛОНЕНИЕ, 1Л., МН.Ч. = бихме главозамаяли
| УСЛОВНО НАКЛОНЕНИЕ, 2Л., ЕД.Ч., М.Р. = би главозамаял
| УСЛОВНО НАКЛОНЕНИЕ, 2Л., ЕД.Ч., Ж.Р. = би главозамаяла
| УСЛОВНО НАКЛОНЕНИЕ, 2Л., ЕД.Ч., СР.Р. = би главозамаяло
| УСЛОВНО НАКЛОНЕНИЕ, 2Л., МН.Ч. = бихте главозамаяли
| УСЛОВНО НАКЛОНЕНИЕ, 3Л., ЕД.Ч., М.Р. = би главозамаял
| УСЛОВНО НАКЛОНЕНИЕ, 3Л., ЕД.Ч., Ж.Р. = би главозамаяла
| УСЛОВНО НАКЛОНЕНИЕ, 3Л., ЕД.Ч., СР.Р. = би главозамаяло
| УСЛОВНО НАКЛОНЕНИЕ, 3Л., МН.Ч. = биха главозамаяли
| ПОВЕЛИТЕЛНО НАКЛОНЕНИЕ, ЕД.Ч. = гла·во·за·май
| ПОВЕЛИТЕЛНО НАКЛОНЕНИЕ, МН.Ч. = гла·во·за·май·те
| МИН.СТРАД.ПРИЧ. М.Р. = —
| МИН.СТРАД.ПРИЧ. М.Р. НЕПЪЛЕН ЧЛЕН = —
| МИН.СТРАД.ПРИЧ. М.Р. ПЪЛЕН ЧЛЕН = —
| МИН.СТРАД.ПРИЧ. Ж.Р. = —
| МИН.СТРАД.ПРИЧ. Ж.Р. ЧЛЕН = —
| МИН.СТРАД.ПРИЧ. СР.Р. = —
| МИН.СТРАД.ПРИЧ. СР.Р. ЧЛЕН = —
| МИН.СТРАД.ПРИЧ. МН.Ч. = —
| МИН.СТРАД.ПРИЧ. МН.Ч. ЧЛЕН = —
| МИН.ДЕЯТ.СВ.ПРИЧ. М.Р. = гла·во·за·ма·ял
| МИН.ДЕЯТ.СВ.ПРИЧ. М.Р. НЕПЪЛЕН ЧЛЕН = гла·во·за·ма·я·лия
| МИН.ДЕЯТ.СВ.ПРИЧ. М.Р. ПЪЛЕН ЧЛЕН = гла·во·за·ма·я·ли·ят
| МИН.ДЕЯТ.СВ.ПРИЧ. Ж.Р. = гла·во·за·ма·я·ла
| МИН.ДЕЯТ.СВ.ПРИЧ. Ж.Р. ЧЛЕН = гла·во·за·ма·я·ла·та
| МИН.ДЕЯТ.СВ.ПРИЧ. СР.Р. = гла·во·за·ма·я·ло
| МИН.ДЕЯТ.СВ.ПРИЧ. СР.Р. ЧЛЕН = гла·во·за·ма·я·ло·то
| МИН.ДЕЯТ.СВ.ПРИЧ. МН.Ч. = гла·во·за·ма·я·ли
| МИН.ДЕЯТ.СВ.ПРИЧ. МН.Ч. ЧЛЕН = гла·во·за·ма·я·ли·те
| МИН.ДЕЯТ.НЕСВ.ПРИЧ. М.Р. = гла·во·за·ма·ел
| МИН.ДЕЯТ.НЕСВ.ПРИЧ. М.Р. НЕПЪЛЕН ЧЛЕН = гла·во·за·ма·е·лия
| МИН.ДЕЯТ.НЕСВ.ПРИЧ. М.Р. ПЪЛЕН ЧЛЕН = гла·во·за·ма·е·ли·ят
| МИН.ДЕЯТ.НЕСВ.ПРИЧ. Ж.Р. = гла·во·за·ма·е·ла
| МИН.ДЕЯТ.НЕСВ.ПРИЧ. Ж.Р. ЧЛЕН = гла·во·за·ма·е·ла·та
| МИН.ДЕЯТ.НЕСВ.ПРИЧ. СР.Р. = гла·во·за·ма·е·ло
| МИН.ДЕЯТ.НЕСВ.ПРИЧ. СР.Р. ЧЛЕН = гла·во·за·ма·е·ло·то
| МИН.ДЕЯТ.НЕСВ.ПРИЧ. МН.Ч. = гла·во·за·ма·е·ли
| МИН.ДЕЯТ.НЕСВ.ПРИЧ. МН.Ч. ЧЛЕН = гла·во·за·ма·е·ли·те
| СЕГ.ДЕЯТ.ПРИЧ. М.Р. = гла·во·за·ма·ещ
| СЕГ.ДЕЯТ.ПРИЧ. М.Р. НЕПЪЛЕН ЧЛЕН = гла·во·за·ма·е·щия
| СЕГ.ДЕЯТ.ПРИЧ. М.Р. ПЪЛЕН ЧЛЕН = гла·во·за·ма·е·щи·ят
| СЕГ.ДЕЯТ.ПРИЧ. Ж.Р. = гла·во·за·ма·е·ща
| СЕГ.ДЕЯТ.ПРИЧ. Ж.Р. ЧЛЕН = гла·во·за·ма·е·ща·та
| СЕГ.ДЕЯТ.ПРИЧ. СР.Р. = гла·во·за·ма·е·що
| СЕГ.ДЕЯТ.ПРИЧ. СР.Р. ЧЛЕН = гла·во·за·ма·е·що·то
| СЕГ.ДЕЯТ.ПРИЧ. МН.Ч. = гла·во·за·ма·е·щи
| СЕГ.ДЕЯТ.ПРИЧ. МН.Ч. ЧЛЕН = гла·во·за·ма·е·щи·те
| ДЕЕПРИЧАСТИЕ = гла·во·за·ма·ей·ки
| СКРИТИ ПРЕПРАТКИ = 
[[главозамая]],
[[главозамаеш]],
[[главозамае]],
[[главозамаем]],
[[главозамаете]],
[[главозамаят]],
[[главозамаях]],
[[главозамаяхме]],
[[главозамаяхте]],
[[главозамаяха]],
[[главозамаех]],
[[главозамаеше]],
[[главозамаехме]],
[[главозамаехте]],
[[главозамаеха]],
[[главозамай]],
[[главозамайте]],
[[главозамаял]],
[[главозамаялия]],
[[главозамаялият]],
[[главозамаяла]],
[[главозамаялата]],
[[главозамаяло]],
[[главозамаялото]],
[[главозамаяли]],
[[главозамаялите]],
[[главозамаел]],
[[главозамаелия]],
[[главозамаелият]],
[[главозамаела]],
[[главозамаелата]],
[[главозамаело]],
[[главозамаелото]],
[[главозамаели]],
[[главозамаелите]],
[[главозамаещ]],
[[главозамаещия]],
[[главозамаещият]],
[[главозамаеща]],
[[главозамаещата]],
[[главозамаещо]],
[[главозамаещото]],
[[главозамаещи]],
[[главозамаещите]],
[[главозамаейки]],
[[главозамаял съм]],
[[главозамаяла съм]],
[[главозамаяло съм]],
[[главозамаяли сме]],
[[главозамаял си]],
[[главозамаяла си]],
[[главозамаяло си]],
[[главозамаяли сте]],
[[главозамаял е]],
[[главозамаяла е]],
[[главозамаяло е]],
[[главозамаяли са]],
[[бях главозамаял]],
[[бях главозамаяла]],
[[бях главозамаяло]],
[[бяхме главозамаяли]],
[[беше главозамаял]],
[[беше главозамаяла]],
[[беше главозамаяло]],
[[бяхте главозамаяли]],
[[бяха главозамаяли]],
[[ще главозамая]],
[[ще главозамаем]],
[[ще главозамаеш]],
[[ще главозамаете]],
[[ще главозамае]],
[[ще главозамаят]],
[[ще съм главозамаял]],
[[ще съм главозамаяла]],
[[ще съм главозамаяло]],
[[ще сме главозамаяли]],
[[ще си главозамаял]],
[[ще си главозамаяла]],
[[ще си главозамаяло]],
[[ще сте главозамаяли]],
[[ще е главозамаял]],
[[ще е главозамаяла]],
[[ще е главозамаяло]],
[[ще са главозамаяли]],
[[щях да главозамая]],
[[щяхме да главозамаем]],
[[щеше да главозамаеш]],
[[щяхте да главозамаете]],
[[щеше да главозамае]],
[[щяха да главозамаят]],
[[щях да съм главозамаял]],
[[щях да съм главозамаяла]],
[[щях да съм главозамаяло]],
[[щяхме да сме главозамаяли]],
[[щеше да си главозамаял]],
[[щеше да си главозамаяла]],
[[щеше да си главозамаяло]],
[[щяхте да сте главозамаяли]],
[[щеше да е главозамаял]],
[[щеше да е главозамаяла]],
[[щеше да е главозамаяло]],
[[щяха да са главозамаяли]],
[[главозамаел съм]],
[[главозамаела съм]],
[[главозамаело съм]],
[[главозамаели сме]],
[[главозамаел си]],
[[главозамаела си]],
[[главозамаело си]],
[[главозамаели сте]],
[[главозамаел е]],
[[главозамаела е]],
[[главозамаело е]],
[[главозамаели са]],
[[бил съм главозамаял]],
[[била съм главозамаяла]],
[[било съм главозамаяло]],
[[били сме главозамаяли]],
[[бил си главозамаял]],
[[била си главозамаяла]],
[[било си главозамаяло]],
[[били сте главозамаяли]],
[[бил е главозамаял]],
[[била е главозамаяла]],
[[било е главозамаяло]],
[[били са главозамаяли]],
[[щял съм да главозамая]],
[[щяла съм да главозамая]],
[[щяло съм да главозамая]],
[[щели сме да главозамаем]],
[[щял си да главозамаеш]],
[[щяла си да главозамаеш]],
[[щяло си да главозамаеш]],
[[щели сте да главозамаете]],
[[щял да главозамае]],
[[щяла да главозамае]],
[[щяло да главозамае]],
[[щели да главозамаят]],
[[щял е да главозамае]],
[[щяла е да главозамае]],
[[щяло е да главозамае]],
[[щели са да главозамаят]],
[[щял съм да съм главозамаял]],
[[щяла съм да съм главозамаяла]],
[[щяло съм да съм главозамаяло]],
[[щели сме да сме главозамаяли]],
[[щял си да си главозамаял]],
[[щяла си да си главозамаяла]],
[[щяло си да си главозамаяло]],
[[щели сте да сте главозамаяли]],
[[щял да е главозамаял]],
[[щяла да е главозамаяла]],
[[щяло да е главозамаяло]],
[[щели да са главозамаяли]],
[[щял е да е главозамаял]],
[[щяла е да е главозамаяла]],
[[щяло е да е главозамаяло]],
[[щели са да са главозамаяли]],
[[бих главозамаял]],
[[бих главозамаяла]],
[[бих главозамаяло]],
[[бихме главозамаяли]],
[[би главозамаял]],
[[би главозамаяла]],
[[би главозамаяло]],
[[бихте главозамаяли]],
[[биха главозамаяли]],
}}</text>
      <sha1>t9vf63a80chjkzm4r74yalwmwj252n3</sha1>
    </revision>
  </page>
  <page>
    <title>Шаблон:Словоформи/главя</title>
    <ns>10</ns>
    <id>448145</id>
    <revision>
      <id>480127</id>
      <timestamp>2005-05-07T20:03:47Z</timestamp>
      <contributor>
        <username>Bgbot</username>
        <id>83</id>
      </contributor>
      <comment>Борислав: Шаблон със словоформи</comment>
      <model>wikitext</model>
      <format>text/x-wiki</format>
      <text bytes="19620" xml:space="preserve">{{Шаблон:Словоформи/Глагол|
  ОСНОВНА ФОРМА = главя
| СЕГ.ВР., 1Л., ЕД.Ч. = гла·вя
| СЕГ.ВР., 1Л., МН.Ч. = гла·вим
| СЕГ.ВР., 2Л., ЕД.Ч. = гла·виш
| СЕГ.ВР., 2Л., МН.Ч. = гла·ви·те
| СЕГ.ВР., 3Л., ЕД.Ч. = гла·ви
| СЕГ.ВР., 3Л., МН.Ч. = гла·вят
| МИН.СВ.ВР., 1Л., ЕД.Ч. = гла·вих
| МИН.СВ.ВР., 1Л., МН.Ч. = гла·вих·ме
| МИН.СВ.ВР., 2Л., ЕД.Ч. = гла·ви
| МИН.СВ.ВР., 2Л., МН.Ч. = гла·вих·те
| МИН.СВ.ВР., 3Л., ЕД.Ч. = гла·ви
| МИН.СВ.ВР., 3Л., МН.Ч. = гла·ви·ха
| МИН.НЕСВ.ВР., 1Л., ЕД.Ч. = гла·вях
| МИН.НЕСВ.ВР., 1Л., МН.Ч. = гла·вях·ме
| МИН.НЕСВ.ВР., 2Л., ЕД.Ч. = гла·ве·ше
| МИН.НЕСВ.ВР., 2Л., МН.Ч. = гла·вях·те
| МИН.НЕСВ.ВР., 3Л., ЕД.Ч. = гла·ве·ше
| МИН.НЕСВ.ВР., 3Л., МН.Ч. = гла·вя·ха
| МИН.НЕОПР.ВР., 1Л., ЕД.Ч., М.Р. = главил съм
| МИН.НЕОПР.ВР., 1Л., ЕД.Ч., Ж.Р. = главила съм
| МИН.НЕОПР.ВР., 1Л., ЕД.Ч., СР.Р. = главило съм
| МИН.НЕОПР.ВР., 1Л., МН.Ч. = главили сме
| МИН.НЕОПР.ВР., 2Л., ЕД.Ч., М.Р. = главил си
| МИН.НЕОПР.ВР., 2Л., ЕД.Ч., Ж.Р. = главила си
| МИН.НЕОПР.ВР., 2Л., ЕД.Ч., СР.Р. = главило си
| МИН.НЕОПР.ВР., 2Л., МН.Ч. = главили сте
| МИН.НЕОПР.ВР., 3Л., ЕД.Ч., М.Р. = главил е
| МИН.НЕОПР.ВР., 3Л., ЕД.Ч., Ж.Р. = главила е
| МИН.НЕОПР.ВР., 3Л., ЕД.Ч., СР.Р. = главило е
| МИН.НЕОПР.ВР., 3Л., МН.Ч. = главили са
| МИН.ПРЕД.ВР., 1Л., ЕД.Ч., М.Р. = бях главил
| МИН.ПРЕД.ВР., 1Л., ЕД.Ч., Ж.Р. = бях главила
| МИН.ПРЕД.ВР., 1Л., ЕД.Ч., СР.Р. = бях главило
| МИН.ПРЕД.ВР., 1Л., МН.Ч. = бяхме главили
| МИН.ПРЕД.ВР., 2Л., ЕД.Ч., М.Р. = беше главил
| МИН.ПРЕД.ВР., 2Л., ЕД.Ч., Ж.Р. = беше главила
| МИН.ПРЕД.ВР., 2Л., ЕД.Ч., СР.Р. = беше главило
| МИН.ПРЕД.ВР., 2Л., МН.Ч. = бяхте главили
| МИН.ПРЕД.ВР., 3Л., ЕД.Ч., М.Р. = беше главил
| МИН.ПРЕД.ВР., 3Л., ЕД.Ч., Ж.Р. = беше главила
| МИН.ПРЕД.ВР., 3Л., ЕД.Ч., СР.Р. = беше главило
| МИН.ПРЕД.ВР., 3Л., МН.Ч. = бяха главили
| БЪД.ВР., 1Л., ЕД.Ч. = ще главя
| БЪД.ВР., 1Л., МН.Ч. = ще главим
| БЪД.ВР., 2Л., ЕД.Ч. = ще главиш
| БЪД.ВР., 2Л., МН.Ч. = ще главите
| БЪД.ВР., 3Л., ЕД.Ч. = ще глави
| БЪД.ВР., 3Л., МН.Ч. = ще главят
| БЪД.ПРЕД.ВР., 1Л., ЕД.Ч., М.Р. = ще съм главил
| БЪД.ПРЕД.ВР., 1Л., ЕД.Ч., Ж.Р. = ще съм главила
| БЪД.ПРЕД.ВР., 1Л., ЕД.Ч., СР.Р. = ще съм главило
| БЪД.ПРЕД.ВР., 1Л., МН.Ч. = ще сме главили
| БЪД.ПРЕД.ВР., 2Л., ЕД.Ч., М.Р. = ще си главил
| БЪД.ПРЕД.ВР., 2Л., ЕД.Ч., Ж.Р. = ще си главила
| БЪД.ПРЕД.ВР., 2Л., ЕД.Ч., СР.Р. = ще си главило
| БЪД.ПРЕД.ВР., 2Л., МН.Ч. = ще сте главили
| БЪД.ПРЕД.ВР., 3Л., ЕД.Ч., М.Р. = ще е главил
| БЪД.ПРЕД.ВР., 3Л., ЕД.Ч., Ж.Р. = ще е главила
| БЪД.ПРЕД.ВР., 3Л., ЕД.Ч., СР.Р. = ще е главило
| БЪД.ПРЕД.ВР., 3Л., МН.Ч. = ще са главили
| БЪД.ВР. В МИН., 1Л., ЕД.Ч. = щях да главя
| БЪД.ВР. В МИН., 1Л., МН.Ч. = щяхме да главим
| БЪД.ВР. В МИН., 2Л., ЕД.Ч. = щеше да главиш
| БЪД.ВР. В МИН., 2Л., МН.Ч. = щяхте да главите
| БЪД.ВР. В МИН., 3Л., ЕД.Ч. = щеше да глави
| БЪД.ВР. В МИН., 3Л., МН.Ч. = щяха да главят
| БЪД.ПРЕД.ВР. В МИН., 1Л., ЕД.Ч., М.Р. = щях да съм главил
| БЪД.ПРЕД.ВР. В МИН., 1Л., ЕД.Ч., Ж.Р. = щях да съм главила
| БЪД.ПРЕД.ВР. В МИН., 1Л., ЕД.Ч., СР.Р. = щях да съм главило
| БЪД.ПРЕД.ВР. В МИН., 1Л., МН.Ч. = щяхме да сме главили
| БЪД.ПРЕД.ВР. В МИН., 2Л., ЕД.Ч., М.Р. = щеше да си главил
| БЪД.ПРЕД.ВР. В МИН., 2Л., ЕД.Ч., Ж.Р. = щеше да си главила
| БЪД.ПРЕД.ВР. В МИН., 2Л., ЕД.Ч., СР.Р. = щеше да си главило
| БЪД.ПРЕД.ВР. В МИН., 2Л., МН.Ч. = щяхте да сте главили
| БЪД.ПРЕД.ВР. В МИН., 3Л., ЕД.Ч., М.Р. = щеше да е главил
| БЪД.ПРЕД.ВР. В МИН., 3Л., ЕД.Ч., Ж.Р. = щеше да е главила
| БЪД.ПРЕД.ВР. В МИН., 3Л., ЕД.Ч., СР.Р. = щеше да е главило
| БЪД.ПРЕД.ВР. В МИН., 3Л., МН.Ч. = щяха да са главили
| ПР.НАКЛ., СЕГ.ВР., 1Л., ЕД.Ч., М.Р. = главял съм
| ПР.НАКЛ., СЕГ.ВР., 1Л., ЕД.Ч., Ж.Р. = главяла съм
| ПР.НАКЛ., СЕГ.ВР., 1Л., ЕД.Ч., СР.Р. = главяло съм
| ПР.НАКЛ., СЕГ.ВР., 1Л., МН.Ч. = главели сме
| ПР.НАКЛ., СЕГ.ВР., 2Л., ЕД.Ч., М.Р. = главял си
| ПР.НАКЛ., СЕГ.ВР., 2Л., ЕД.Ч., Ж.Р. = главяла си
| ПР.НАКЛ., СЕГ.ВР., 2Л., ЕД.Ч., СР.Р. = главяло си
| ПР.НАКЛ., СЕГ.ВР., 2Л., МН.Ч. = главели сте
| ПР.НАКЛ., СЕГ.ВР., 3Л., ЕД.Ч., М.Р. = главял (е)
| ПР.НАКЛ., СЕГ.ВР., 3Л., ЕД.Ч., Ж.Р. = главяла (е)
| ПР.НАКЛ., СЕГ.ВР., 3Л., ЕД.Ч., СР.Р. = главяло (е)
| ПР.НАКЛ., СЕГ.ВР., 3Л., МН.Ч. = главели (са)
| ПР.НАКЛ., МИН.СВ.ВР., 1Л., ЕД.Ч., М.Р. = главил съм
| ПР.НАКЛ., МИН.СВ.ВР., 1Л., ЕД.Ч., Ж.Р. = главила съм
| ПР.НАКЛ., МИН.СВ.ВР., 1Л., ЕД.Ч., СР.Р. = главило съм
| ПР.НАКЛ., МИН.СВ.ВР., 1Л., МН.Ч. = главили сме
| ПР.НАКЛ., МИН.СВ.ВР., 2Л., ЕД.Ч., М.Р. = главил си
| ПР.НАКЛ., МИН.СВ.ВР., 2Л., ЕД.Ч., Ж.Р. = главила си
| ПР.НАКЛ., МИН.СВ.ВР., 2Л., ЕД.Ч., СР.Р. = главило си
| ПР.НАКЛ., МИН.СВ.ВР., 2Л., МН.Ч. = главили сте
| ПР.НАКЛ., МИН.СВ.ВР., 3Л., ЕД.Ч., М.Р. = главил (е)
| ПР.НАКЛ., МИН.СВ.ВР., 3Л., ЕД.Ч., Ж.Р. = главила (е)
| ПР.НАКЛ., МИН.СВ.ВР., 3Л., ЕД.Ч., СР.Р. = главило (е)
| ПР.НАКЛ., МИН.СВ.ВР., 3Л., МН.Ч. = главили (са)
| ПР.НАКЛ., МИН.НЕОПР.ВР., 1Л., ЕД.Ч., М.Р. = бил съм главил
| ПР.НАКЛ., МИН.НЕОПР.ВР., 1Л., ЕД.Ч., Ж.Р. = била съм главила
| ПР.НАКЛ., МИН.НЕОПР.ВР., 1Л., ЕД.Ч., СР.Р. = било съм главило
| ПР.НАКЛ., МИН.НЕОПР.ВР., 1Л., МН.Ч. = били сме главили
| ПР.НАКЛ., МИН.НЕОПР.ВР., 2Л., ЕД.Ч., М.Р. = бил си главил
| ПР.НАКЛ., МИН.НЕОПР.ВР., 2Л., ЕД.Ч., Ж.Р. = била си главила
| ПР.НАКЛ., МИН.НЕОПР.ВР., 2Л., ЕД.Ч., СР.Р. = било си главило
| ПР.НАКЛ., МИН.НЕОПР.ВР., 2Л., МН.Ч. = били сте главили
| ПР.НАКЛ., МИН.НЕОПР.ВР., 3Л., ЕД.Ч., М.Р. = бил (е) главил
| ПР.НАКЛ., МИН.НЕОПР.ВР., 3Л., ЕД.Ч., Ж.Р. = била (е) главила
| ПР.НАКЛ., МИН.НЕОПР.ВР., 3Л., ЕД.Ч., СР.Р. = било (е) главило
| ПР.НАКЛ., МИН.НЕОПР.ВР., 3Л., МН.Ч. = били (са) главили
| ПР.НАКЛ., БЪД.ВР., 1Л., ЕД.Ч., М.Р. = щял съм да главя
| ПР.НАКЛ., БЪД.ВР., 1Л., ЕД.Ч., Ж.Р. = щяла съм да главя
| ПР.НАКЛ., БЪД.ВР., 1Л., ЕД.Ч., СР.Р. = щяло съм да главя
| ПР.НАКЛ., БЪД.ВР., 1Л., МН.Ч. = щели сме да главим
| ПР.НАКЛ., БЪД.ВР., 2Л., ЕД.Ч., М.Р. = щял си да главиш
| ПР.НАКЛ., БЪД.ВР., 2Л., ЕД.Ч., Ж.Р. = щяла си да главиш
| ПР.НАКЛ., БЪД.ВР., 2Л., ЕД.Ч., СР.Р. = щяло си да главиш
| ПР.НАКЛ., БЪД.ВР., 2Л., МН.Ч. = щели сте да главите
| ПР.НАКЛ., БЪД.ВР., 3Л., ЕД.Ч., М.Р. = щял (е) да глави
| ПР.НАКЛ., БЪД.ВР., 3Л., ЕД.Ч., Ж.Р. = щяла (е) да глави
| ПР.НАКЛ., БЪД.ВР., 3Л., ЕД.Ч., СР.Р. = щяло (е) да глави
| ПР.НАКЛ., БЪД.ВР., 3Л., МН.Ч. = щели (са) да главят
| ПР.НАКЛ., БЪД.ПРЕД.ВР., 1Л., ЕД.Ч., М.Р. = щял съм да съм главил
| ПР.НАКЛ., БЪД.ПРЕД.ВР., 1Л., ЕД.Ч., Ж.Р. = щяла съм да съм главила
| ПР.НАКЛ., БЪД.ПРЕД.ВР., 1Л., ЕД.Ч., СР.Р. = щяло съм да съм главило
| ПР.НАКЛ., БЪД.ПРЕД.ВР., 1Л., МН.Ч. = щели сме да сме главили
| ПР.НАКЛ., БЪД.ПРЕД.ВР., 2Л., ЕД.Ч., М.Р. = щял си да си главил
| ПР.НАКЛ., БЪД.ПРЕД.ВР., 2Л., ЕД.Ч., Ж.Р. = щяла си да си главила
| ПР.НАКЛ., БЪД.ПРЕД.ВР., 2Л., ЕД.Ч., СР.Р. = щяло си да си главило
| ПР.НАКЛ., БЪД.ПРЕД.ВР., 2Л., МН.Ч. = щели сте да сте главили
| ПР.НАКЛ., БЪД.ПРЕД.ВР., 3Л., ЕД.Ч., М.Р. = щял (е) да е главил
| ПР.НАКЛ., БЪД.ПРЕД.ВР., 3Л., ЕД.Ч., Ж.Р. = щяла (е) да е главила
| ПР.НАКЛ., БЪД.ПРЕД.ВР., 3Л., ЕД.Ч., СР.Р. = щяло (е) да е главило
| ПР.НАКЛ., БЪД.ПРЕД.ВР., 3Л., МН.Ч. = щели (са) да са главили
| УСЛОВНО НАКЛОНЕНИЕ, 1Л., ЕД.Ч., М.Р. = бих главил
| УСЛОВНО НАКЛОНЕНИЕ, 1Л., ЕД.Ч., Ж.Р. = бих главила
| УСЛОВНО НАКЛОНЕНИЕ, 1Л., ЕД.Ч., СР.Р. = бих главило
| УСЛОВНО НАКЛОНЕНИЕ, 1Л., МН.Ч. = бихме главили
| УСЛОВНО НАКЛОНЕНИЕ, 2Л., ЕД.Ч., М.Р. = би главил
| УСЛОВНО НАКЛОНЕНИЕ, 2Л., ЕД.Ч., Ж.Р. = би главила
| УСЛОВНО НАКЛОНЕНИЕ, 2Л., ЕД.Ч., СР.Р. = би главило
| УСЛОВНО НАКЛОНЕНИЕ, 2Л., МН.Ч. = бихте главили
| УСЛОВНО НАКЛОНЕНИЕ, 3Л., ЕД.Ч., М.Р. = би главил
| УСЛОВНО НАКЛОНЕНИЕ, 3Л., ЕД.Ч., Ж.Р. = би главила
| УСЛОВНО НАКЛОНЕНИЕ, 3Л., ЕД.Ч., СР.Р. = би главило
| УСЛОВНО НАКЛОНЕНИЕ, 3Л., МН.Ч. = биха главили
| ПОВЕЛИТЕЛНО НАКЛОНЕНИЕ, ЕД.Ч. = гла·ви
| ПОВЕЛИТЕЛНО НАКЛОНЕНИЕ, МН.Ч. = гла·ве·те
| МИН.СТРАД.ПРИЧ. М.Р. = гла·вен
| МИН.СТРАД.ПРИЧ. М.Р. НЕПЪЛЕН ЧЛЕН = гла·ве·ния
| МИН.СТРАД.ПРИЧ. М.Р. ПЪЛЕН ЧЛЕН = гла·ве·ни·ят
| МИН.СТРАД.ПРИЧ. Ж.Р. = гла·ве·на
| МИН.СТРАД.ПРИЧ. Ж.Р. ЧЛЕН = гла·ве·на·та
| МИН.СТРАД.ПРИЧ. СР.Р. = гла·ве·но
| МИН.СТРАД.ПРИЧ. СР.Р. ЧЛЕН = гла·ве·но·то
| МИН.СТРАД.ПРИЧ. МН.Ч. = гла·ве·ни
| МИН.СТРАД.ПРИЧ. МН.Ч. ЧЛЕН = гла·ве·ни·те
| МИН.ДЕЯТ.СВ.ПРИЧ. М.Р. = гла·вил
| МИН.ДЕЯТ.СВ.ПРИЧ. М.Р. НЕПЪЛЕН ЧЛЕН = гла·ви·лия
| МИН.ДЕЯТ.СВ.ПРИЧ. М.Р. ПЪЛЕН ЧЛЕН = гла·ви·ли·ят
| МИН.ДЕЯТ.СВ.ПРИЧ. Ж.Р. = гла·ви·ла
| МИН.ДЕЯТ.СВ.ПРИЧ. Ж.Р. ЧЛЕН = гла·ви·ла·та
| МИН.ДЕЯТ.СВ.ПРИЧ. СР.Р. = гла·ви·ло
| МИН.ДЕЯТ.СВ.ПРИЧ. СР.Р. ЧЛЕН = гла·ви·ло·то
| МИН.ДЕЯТ.СВ.ПРИЧ. МН.Ч. = гла·ви·ли
| МИН.ДЕЯТ.СВ.ПРИЧ. МН.Ч. ЧЛЕН = гла·ви·ли·те
| МИН.ДЕЯТ.НЕСВ.ПРИЧ. М.Р. = гла·вял
| МИН.ДЕЯТ.НЕСВ.ПРИЧ. М.Р. НЕПЪЛЕН ЧЛЕН = гла·вя·лия
| МИН.ДЕЯТ.НЕСВ.ПРИЧ. М.Р. ПЪЛЕН ЧЛЕН = гла·вя·ли·ят
| МИН.ДЕЯТ.НЕСВ.ПРИЧ. Ж.Р. = гла·вя·ла
| МИН.ДЕЯТ.НЕСВ.ПРИЧ. Ж.Р. ЧЛЕН = гла·вя·ла·та
| МИН.ДЕЯТ.НЕСВ.ПРИЧ. СР.Р. = гла·вя·ло
| МИН.ДЕЯТ.НЕСВ.ПРИЧ. СР.Р. ЧЛЕН = гла·вя·ло·то
| МИН.ДЕЯТ.НЕСВ.ПРИЧ. МН.Ч. = гла·ве·ли
| МИН.ДЕЯТ.НЕСВ.ПРИЧ. МН.Ч. ЧЛЕН = гла·ве·ли·те
| СЕГ.ДЕЯТ.ПРИЧ. М.Р. = гла·вящ
| СЕГ.ДЕЯТ.ПРИЧ. М.Р. НЕПЪЛЕН ЧЛЕН = гла·вя·щия
| СЕГ.ДЕЯТ.ПРИЧ. М.Р. ПЪЛЕН ЧЛЕН = гла·вя·щи·ят
| СЕГ.ДЕЯТ.ПРИЧ. Ж.Р. = гла·вя·ща
| СЕГ.ДЕЯТ.ПРИЧ. Ж.Р. ЧЛЕН = гла·вя·ща·та
| СЕГ.ДЕЯТ.ПРИЧ. СР.Р. = гла·вя·що
| СЕГ.ДЕЯТ.ПРИЧ. СР.Р. ЧЛЕН = гла·вя·що·то
| СЕГ.ДЕЯТ.ПРИЧ. МН.Ч. = гла·вя·щи
| СЕГ.ДЕЯТ.ПРИЧ. МН.Ч. ЧЛЕН = гла·вя·щи·те
| ДЕЕПРИЧАСТИЕ = гла·вей·ки
| СКРИТИ ПРЕПРАТКИ = 
[[главя]],
[[главиш]],
[[глави]],
[[главим]],
[[главите]],
[[главят]],
[[главих]],
[[главихме]],
[[главихте]],
[[главиха]],
[[главях]],
[[главеше]],
[[главяхме]],
[[главяхте]],
[[главяха]],
[[главете]],
[[главил]],
[[главилия]],
[[главилият]],
[[главила]],
[[главилата]],
[[главило]],
[[главилото]],
[[главили]],
[[главилите]],
[[главял]],
[[главялия]],
[[главялият]],
[[главяла]],
[[главялата]],
[[главяло]],
[[главялото]],
[[главели]],
[[главелите]],
[[главен]],
[[главения]],
[[главеният]],
[[главена]],
[[главената]],
[[главено]],
[[главеното]],
[[главени]],
[[главените]],
[[главящ]],
[[главящия]],
[[главящият]],
[[главяща]],
[[главящата]],
[[главящо]],
[[главящото]],
[[главящи]],
[[главящите]],
[[главейки]],
[[главил съм]],
[[главила съм]],
[[главило съм]],
[[главили сме]],
[[главил си]],
[[главила си]],
[[главило си]],
[[главили сте]],
[[главил е]],
[[главила е]],
[[главило е]],
[[главили са]],
[[бях главил]],
[[бях главила]],
[[бях главило]],
[[бяхме главили]],
[[беше главил]],
[[беше главила]],
[[беше главило]],
[[бяхте главили]],
[[бяха главили]],
[[ще главя]],
[[ще главим]],
[[ще главиш]],
[[ще главите]],
[[ще глави]],
[[ще главят]],
[[ще съм главил]],
[[ще съм главила]],
[[ще съм главило]],
[[ще сме главили]],
[[ще си главил]],
[[ще си главила]],
[[ще си главило]],
[[ще сте главили]],
[[ще е главил]],
[[ще е главила]],
[[ще е главило]],
[[ще са главили]],
[[щях да главя]],
[[щяхме да главим]],
[[щеше да главиш]],
[[щяхте да главите]],
[[щеше да глави]],
[[щяха да главят]],
[[щях да съм главил]],
[[щях да съм главила]],
[[щях да съм главило]],
[[щяхме да сме главили]],
[[щеше да си главил]],
[[щеше да си главила]],
[[щеше да си главило]],
[[щяхте да сте главили]],
[[щеше да е главил]],
[[щеше да е главила]],
[[щеше да е главило]],
[[щяха да са главили]],
[[главял съм]],
[[главяла съм]],
[[главяло съм]],
[[главели сме]],
[[главял си]],
[[главяла си]],
[[главяло си]],
[[главели сте]],
[[главял е]],
[[главяла е]],
[[главяло е]],
[[главели са]],
[[бил съм главил]],
[[била съм главила]],
[[било съм главило]],
[[били сме главили]],
[[бил си главил]],
[[била си главила]],
[[било си главило]],
[[били сте главили]],
[[бил е главил]],
[[била е главила]],
[[било е главило]],
[[били са главили]],
[[щял съм да главя]],
[[щяла съм да главя]],
[[щяло съм да главя]],
[[щели сме да главим]],
[[щял си да главиш]],
[[щяла си да главиш]],
[[щяло си да главиш]],
[[щели сте да главите]],
[[щял да глави]],
[[щяла да глави]],
[[щяло да глави]],
[[щели да главят]],
[[щял е да глави]],
[[щяла е да глави]],
[[щяло е да глави]],
[[щели са да главят]],
[[щял съм да съм главил]],
[[щяла съм да съм главила]],
[[щяло съм да съм главило]],
[[щели сме да сме главили]],
[[щял си да си главил]],
[[щяла си да си главила]],
[[щяло си да си главило]],
[[щели сте да сте главили]],
[[щял да е главил]],
[[щяла да е главила]],
[[щяло да е главило]],
[[щели да са главили]],
[[щял е да е главил]],
[[щяла е да е главила]],
[[щяло е да е главило]],
[[щели са да са главили]],
[[бих главил]],
[[бих главила]],
[[бих главило]],
[[бихме главили]],
[[би главил]],
[[би главила]],
[[би главило]],
[[бихте главили]],
[[биха главили]],
}}</text>
      <sha1>tjhj6rep4w67mwucwq0s597mzoby2n7</sha1>
    </revision>
  </page>
  <page>
    <title>Шаблон:Словоформи/главявам</title>
    <ns>10</ns>
    <id>491444</id>
    <revision>
      <id>523426</id>
      <timestamp>2005-05-09T06:29:26Z</timestamp>
      <contributor>
        <username>Bgbot</username>
        <id>83</id>
      </contributor>
      <comment>Борислав: Шаблон със словоформи</comment>
      <model>wikitext</model>
      <format>text/x-wiki</format>
      <text bytes="20590" xml:space="preserve">{{Шаблон:Словоформи/Глагол|
  ОСНОВНА ФОРМА = главявам
| СЕГ.ВР., 1Л., ЕД.Ч. = гла·вя·вам
| СЕГ.ВР., 1Л., МН.Ч. = гла·вя·ва·ме
| СЕГ.ВР., 2Л., ЕД.Ч. = гла·вя·ваш
| СЕГ.ВР., 2Л., МН.Ч. = гла·вя·ва·те
| СЕГ.ВР., 3Л., ЕД.Ч. = гла·вя·ва
| СЕГ.ВР., 3Л., МН.Ч. = гла·вя·ват
| МИН.СВ.ВР., 1Л., ЕД.Ч. = гла·вя·вах
| МИН.СВ.ВР., 1Л., МН.Ч. = гла·вя·вах·ме
| МИН.СВ.ВР., 2Л., ЕД.Ч. = гла·вя·ва
| МИН.СВ.ВР., 2Л., МН.Ч. = гла·вя·вах·те
| МИН.СВ.ВР., 3Л., ЕД.Ч. = гла·вя·ва
| МИН.СВ.ВР., 3Л., МН.Ч. = гла·вя·ва·ха
| МИН.НЕСВ.ВР., 1Л., ЕД.Ч. = гла·вя·вах
| МИН.НЕСВ.ВР., 1Л., МН.Ч. = гла·вя·вах·ме
| МИН.НЕСВ.ВР., 2Л., ЕД.Ч. = гла·вя·ва·ше
| МИН.НЕСВ.ВР., 2Л., МН.Ч. = гла·вя·вах·те
| МИН.НЕСВ.ВР., 3Л., ЕД.Ч. = гла·вя·ва·ше
| МИН.НЕСВ.ВР., 3Л., МН.Ч. = гла·вя·ва·ха
| МИН.НЕОПР.ВР., 1Л., ЕД.Ч., М.Р. = главявал съм
| МИН.НЕОПР.ВР., 1Л., ЕД.Ч., Ж.Р. = главявала съм
| МИН.НЕОПР.ВР., 1Л., ЕД.Ч., СР.Р. = главявало съм
| МИН.НЕОПР.ВР., 1Л., МН.Ч. = главявали сме
| МИН.НЕОПР.ВР., 2Л., ЕД.Ч., М.Р. = главявал си
| МИН.НЕОПР.ВР., 2Л., ЕД.Ч., Ж.Р. = главявала си
| МИН.НЕОПР.ВР., 2Л., ЕД.Ч., СР.Р. = главявало си
| МИН.НЕОПР.ВР., 2Л., МН.Ч. = главявали сте
| МИН.НЕОПР.ВР., 3Л., ЕД.Ч., М.Р. = главявал е
| МИН.НЕОПР.ВР., 3Л., ЕД.Ч., Ж.Р. = главявала е
| МИН.НЕОПР.ВР., 3Л., ЕД.Ч., СР.Р. = главявало е
| МИН.НЕОПР.ВР., 3Л., МН.Ч. = главявали са
| МИН.ПРЕД.ВР., 1Л., ЕД.Ч., М.Р. = бях главявал
| МИН.ПРЕД.ВР., 1Л., ЕД.Ч., Ж.Р. = бях главявала
| МИН.ПРЕД.ВР., 1Л., ЕД.Ч., СР.Р. = бях главявало
| МИН.ПРЕД.ВР., 1Л., МН.Ч. = бяхме главявали
| МИН.ПРЕД.ВР., 2Л., ЕД.Ч., М.Р. = беше главявал
| МИН.ПРЕД.ВР., 2Л., ЕД.Ч., Ж.Р. = беше главявала
| МИН.ПРЕД.ВР., 2Л., ЕД.Ч., СР.Р. = беше главявало
| МИН.ПРЕД.ВР., 2Л., МН.Ч. = бяхте главявали
| МИН.ПРЕД.ВР., 3Л., ЕД.Ч., М.Р. = беше главявал
| МИН.ПРЕД.ВР., 3Л., ЕД.Ч., Ж.Р. = беше главявала
| МИН.ПРЕД.ВР., 3Л., ЕД.Ч., СР.Р. = беше главявало
| МИН.ПРЕД.ВР., 3Л., МН.Ч. = бяха главявали
| БЪД.ВР., 1Л., ЕД.Ч. = ще главявам
| БЪД.ВР., 1Л., МН.Ч. = ще главяваме
| БЪД.ВР., 2Л., ЕД.Ч. = ще главяваш
| БЪД.ВР., 2Л., МН.Ч. = ще главявате
| БЪД.ВР., 3Л., ЕД.Ч. = ще главява
| БЪД.ВР., 3Л., МН.Ч. = ще главяват
| БЪД.ПРЕД.ВР., 1Л., ЕД.Ч., М.Р. = ще съм главявал
| БЪД.ПРЕД.ВР., 1Л., ЕД.Ч., Ж.Р. = ще съм главявала
| БЪД.ПРЕД.ВР., 1Л., ЕД.Ч., СР.Р. = ще съм главявало
| БЪД.ПРЕД.ВР., 1Л., МН.Ч. = ще сме главявали
| БЪД.ПРЕД.ВР., 2Л., ЕД.Ч., М.Р. = ще си главявал
| БЪД.ПРЕД.ВР., 2Л., ЕД.Ч., Ж.Р. = ще си главявала
| БЪД.ПРЕД.ВР., 2Л., ЕД.Ч., СР.Р. = ще си главявало
| БЪД.ПРЕД.ВР., 2Л., МН.Ч. = ще сте главявали
| БЪД.ПРЕД.ВР., 3Л., ЕД.Ч., М.Р. = ще е главявал
| БЪД.ПРЕД.ВР., 3Л., ЕД.Ч., Ж.Р. = ще е главявала
| БЪД.ПРЕД.ВР., 3Л., ЕД.Ч., СР.Р. = ще е главявало
| БЪД.ПРЕД.ВР., 3Л., МН.Ч. = ще са главявали
| БЪД.ВР. В МИН., 1Л., ЕД.Ч. = щях да главявам
| БЪД.ВР. В МИН., 1Л., МН.Ч. = щяхме да главяваме
| БЪД.ВР. В МИН., 2Л., ЕД.Ч. = щеше да главяваш
| БЪД.ВР. В МИН., 2Л., МН.Ч. = щяхте да главявате
| БЪД.ВР. В МИН., 3Л., ЕД.Ч. = щеше да главява
| БЪД.ВР. В МИН., 3Л., МН.Ч. = щяха да главяват
| БЪД.ПРЕД.ВР. В МИН., 1Л., ЕД.Ч., М.Р. = щях да съм главявал
| БЪД.ПРЕД.ВР. В МИН., 1Л., ЕД.Ч., Ж.Р. = щях да съм главявала
| БЪД.ПРЕД.ВР. В МИН., 1Л., ЕД.Ч., СР.Р. = щях да съм главявало
| БЪД.ПРЕД.ВР. В МИН., 1Л., МН.Ч. = щяхме да сме главявали
| БЪД.ПРЕД.ВР. В МИН., 2Л., ЕД.Ч., М.Р. = щеше да си главявал
| БЪД.ПРЕД.ВР. В МИН., 2Л., ЕД.Ч., Ж.Р. = щеше да си главявала
| БЪД.ПРЕД.ВР. В МИН., 2Л., ЕД.Ч., СР.Р. = щеше да си главявало
| БЪД.ПРЕД.ВР. В МИН., 2Л., МН.Ч. = щяхте да сте главявали
| БЪД.ПРЕД.ВР. В МИН., 3Л., ЕД.Ч., М.Р. = щеше да е главявал
| БЪД.ПРЕД.ВР. В МИН., 3Л., ЕД.Ч., Ж.Р. = щеше да е главявала
| БЪД.ПРЕД.ВР. В МИН., 3Л., ЕД.Ч., СР.Р. = щеше да е главявало
| БЪД.ПРЕД.ВР. В МИН., 3Л., МН.Ч. = щяха да са главявали
| ПР.НАКЛ., СЕГ.ВР., 1Л., ЕД.Ч., М.Р. = главявал съм
| ПР.НАКЛ., СЕГ.ВР., 1Л., ЕД.Ч., Ж.Р. = главявала съм
| ПР.НАКЛ., СЕГ.ВР., 1Л., ЕД.Ч., СР.Р. = главявало съм
| ПР.НАКЛ., СЕГ.ВР., 1Л., МН.Ч. = главявали сме
| ПР.НАКЛ., СЕГ.ВР., 2Л., ЕД.Ч., М.Р. = главявал си
| ПР.НАКЛ., СЕГ.ВР., 2Л., ЕД.Ч., Ж.Р. = главявала си
| ПР.НАКЛ., СЕГ.ВР., 2Л., ЕД.Ч., СР.Р. = главявало си
| ПР.НАКЛ., СЕГ.ВР., 2Л., МН.Ч. = главявали сте
| ПР.НАКЛ., СЕГ.ВР., 3Л., ЕД.Ч., М.Р. = главявал (е)
| ПР.НАКЛ., СЕГ.ВР., 3Л., ЕД.Ч., Ж.Р. = главявала (е)
| ПР.НАКЛ., СЕГ.ВР., 3Л., ЕД.Ч., СР.Р. = главявало (е)
| ПР.НАКЛ., СЕГ.ВР., 3Л., МН.Ч. = главявали (са)
| ПР.НАКЛ., МИН.СВ.ВР., 1Л., ЕД.Ч., М.Р. = главявал съм
| ПР.НАКЛ., МИН.СВ.ВР., 1Л., ЕД.Ч., Ж.Р. = главявала съм
| ПР.НАКЛ., МИН.СВ.ВР., 1Л., ЕД.Ч., СР.Р. = главявало съм
| ПР.НАКЛ., МИН.СВ.ВР., 1Л., МН.Ч. = главявали сме
| ПР.НАКЛ., МИН.СВ.ВР., 2Л., ЕД.Ч., М.Р. = главявал си
| ПР.НАКЛ., МИН.СВ.ВР., 2Л., ЕД.Ч., Ж.Р. = главявала си
| ПР.НАКЛ., МИН.СВ.ВР., 2Л., ЕД.Ч., СР.Р. = главявало си
| ПР.НАКЛ., МИН.СВ.ВР., 2Л., МН.Ч. = главявали сте
| ПР.НАКЛ., МИН.СВ.ВР., 3Л., ЕД.Ч., М.Р. = главявал (е)
| ПР.НАКЛ., МИН.СВ.ВР., 3Л., ЕД.Ч., Ж.Р. = главявала (е)
| ПР.НАКЛ., МИН.СВ.ВР., 3Л., ЕД.Ч., СР.Р. = главявало (е)
| ПР.НАКЛ., МИН.СВ.ВР., 3Л., МН.Ч. = главявали (са)
| ПР.НАКЛ., МИН.НЕОПР.ВР., 1Л., ЕД.Ч., М.Р. = бил съм главявал
| ПР.НАКЛ., МИН.НЕОПР.ВР., 1Л., ЕД.Ч., Ж.Р. = била съм главявала
| ПР.НАКЛ., МИН.НЕОПР.ВР., 1Л., ЕД.Ч., СР.Р. = било съм главявало
| ПР.НАКЛ., МИН.НЕОПР.ВР., 1Л., МН.Ч. = били сме главявали
| ПР.НАКЛ., МИН.НЕОПР.ВР., 2Л., ЕД.Ч., М.Р. = бил си главявал
| ПР.НАКЛ., МИН.НЕОПР.ВР., 2Л., ЕД.Ч., Ж.Р. = била си главявала
| ПР.НАКЛ., МИН.НЕОПР.ВР., 2Л., ЕД.Ч., СР.Р. = било си главявало
| ПР.НАКЛ., МИН.НЕОПР.ВР., 2Л., МН.Ч. = били сте главявали
| ПР.НАКЛ., МИН.НЕОПР.ВР., 3Л., ЕД.Ч., М.Р. = бил (е) главявал
| ПР.НАКЛ., МИН.НЕОПР.ВР., 3Л., ЕД.Ч., Ж.Р. = била (е) главявала
| ПР.НАКЛ., МИН.НЕОПР.ВР., 3Л., ЕД.Ч., СР.Р. = било (е) главявало
| ПР.НАКЛ., МИН.НЕОПР.ВР., 3Л., МН.Ч. = били (са) главявали
| ПР.НАКЛ., БЪД.ВР., 1Л., ЕД.Ч., М.Р. = щял съм да главявам
| ПР.НАКЛ., БЪД.ВР., 1Л., ЕД.Ч., Ж.Р. = щяла съм да главявам
| ПР.НАКЛ., БЪД.ВР., 1Л., ЕД.Ч., СР.Р. = щяло съм да главявам
| ПР.НАКЛ., БЪД.ВР., 1Л., МН.Ч. = щели сме да главяваме
| ПР.НАКЛ., БЪД.ВР., 2Л., ЕД.Ч., М.Р. = щял си да главяваш
| ПР.НАКЛ., БЪД.ВР., 2Л., ЕД.Ч., Ж.Р. = щяла си да главяваш
| ПР.НАКЛ., БЪД.ВР., 2Л., ЕД.Ч., СР.Р. = щяло си да главяваш
| ПР.НАКЛ., БЪД.ВР., 2Л., МН.Ч. = щели сте да главявате
| ПР.НАКЛ., БЪД.ВР., 3Л., ЕД.Ч., М.Р. = щял (е) да главява
| ПР.НАКЛ., БЪД.ВР., 3Л., ЕД.Ч., Ж.Р. = щяла (е) да главява
| ПР.НАКЛ., БЪД.ВР., 3Л., ЕД.Ч., СР.Р. = щяло (е) да главява
| ПР.НАКЛ., БЪД.ВР., 3Л., МН.Ч. = щели (са) да главяват
| ПР.НАКЛ., БЪД.ПРЕД.ВР., 1Л., ЕД.Ч., М.Р. = щял съм да съм главявал
| ПР.НАКЛ., БЪД.ПРЕД.ВР., 1Л., ЕД.Ч., Ж.Р. = щяла съм да съм главявала
| ПР.НАКЛ., БЪД.ПРЕД.ВР., 1Л., ЕД.Ч., СР.Р. = щяло съм да съм главявало
| ПР.НАКЛ., БЪД.ПРЕД.ВР., 1Л., МН.Ч. = щели сме да сме главявали
| ПР.НАКЛ., БЪД.ПРЕД.ВР., 2Л., ЕД.Ч., М.Р. = щял си да си главявал
| ПР.НАКЛ., БЪД.ПРЕД.ВР., 2Л., ЕД.Ч., Ж.Р. = щяла си да си главявала
| ПР.НАКЛ., БЪД.ПРЕД.ВР., 2Л., ЕД.Ч., СР.Р. = щяло си да си главявало
| ПР.НАКЛ., БЪД.ПРЕД.ВР., 2Л., МН.Ч. = щели сте да сте главявали
| ПР.НАКЛ., БЪД.ПРЕД.ВР., 3Л., ЕД.Ч., М.Р. = щял (е) да е главявал
| ПР.НАКЛ., БЪД.ПРЕД.ВР., 3Л., ЕД.Ч., Ж.Р. = щяла (е) да е главявала
| ПР.НАКЛ., БЪД.ПРЕД.ВР., 3Л., ЕД.Ч., СР.Р. = щяло (е) да е главявало
| ПР.НАКЛ., БЪД.ПРЕД.ВР., 3Л., МН.Ч. = щели (са) да са главявали
| УСЛОВНО НАКЛОНЕНИЕ, 1Л., ЕД.Ч., М.Р. = бих главявал
| УСЛОВНО НАКЛОНЕНИЕ, 1Л., ЕД.Ч., Ж.Р. = бих главявала
| УСЛОВНО НАКЛОНЕНИЕ, 1Л., ЕД.Ч., СР.Р. = бих главявало
| УСЛОВНО НАКЛОНЕНИЕ, 1Л., МН.Ч. = бихме главявали
| УСЛОВНО НАКЛОНЕНИЕ, 2Л., ЕД.Ч., М.Р. = би главявал
| УСЛОВНО НАКЛОНЕНИЕ, 2Л., ЕД.Ч., Ж.Р. = би главявала
| УСЛОВНО НАКЛОНЕНИЕ, 2Л., ЕД.Ч., СР.Р. = би главявало
| УСЛОВНО НАКЛОНЕНИЕ, 2Л., МН.Ч. = бихте главявали
| УСЛОВНО НАКЛОНЕНИЕ, 3Л., ЕД.Ч., М.Р. = би главявал
| УСЛОВНО НАКЛОНЕНИЕ, 3Л., ЕД.Ч., Ж.Р. = би главявала
| УСЛОВНО НАКЛОНЕНИЕ, 3Л., ЕД.Ч., СР.Р. = би главявало
| УСЛОВНО НАКЛОНЕНИЕ, 3Л., МН.Ч. = биха главявали
| ПОВЕЛИТЕЛНО НАКЛОНЕНИЕ, ЕД.Ч. = гла·вя·вай
| ПОВЕЛИТЕЛНО НАКЛОНЕНИЕ, МН.Ч. = гла·вя·вай·те
| МИН.СТРАД.ПРИЧ. М.Р. = гла·вя·ван
| МИН.СТРАД.ПРИЧ. М.Р. НЕПЪЛЕН ЧЛЕН = гла·вя·ва·ния
| МИН.СТРАД.ПРИЧ. М.Р. ПЪЛЕН ЧЛЕН = гла·вя·ва·ни·ят
| МИН.СТРАД.ПРИЧ. Ж.Р. = гла·вя·ва·на
| МИН.СТРАД.ПРИЧ. Ж.Р. ЧЛЕН = гла·вя·ва·на·та
| МИН.СТРАД.ПРИЧ. СР.Р. = гла·вя·ва·но
| МИН.СТРАД.ПРИЧ. СР.Р. ЧЛЕН = гла·вя·ва·но·то
| МИН.СТРАД.ПРИЧ. МН.Ч. = гла·вя·ва·ни
| МИН.СТРАД.ПРИЧ. МН.Ч. ЧЛЕН = гла·вя·ва·ни·те
| МИН.ДЕЯТ.СВ.ПРИЧ. М.Р. = гла·вя·вал
| МИН.ДЕЯТ.СВ.ПРИЧ. М.Р. НЕПЪЛЕН ЧЛЕН = гла·вя·ва·лия
| МИН.ДЕЯТ.СВ.ПРИЧ. М.Р. ПЪЛЕН ЧЛЕН = гла·вя·ва·ли·ят
| МИН.ДЕЯТ.СВ.ПРИЧ. Ж.Р. = гла·вя·ва·ла
| МИН.ДЕЯТ.СВ.ПРИЧ. Ж.Р. ЧЛЕН = гла·вя·ва·ла·та
| МИН.ДЕЯТ.СВ.ПРИЧ. СР.Р. = гла·вя·ва·ло
| МИН.ДЕЯТ.СВ.ПРИЧ. СР.Р. ЧЛЕН = гла·вя·ва·ло·то
| МИН.ДЕЯТ.СВ.ПРИЧ. МН.Ч. = гла·вя·ва·ли
| МИН.ДЕЯТ.СВ.ПРИЧ. МН.Ч. ЧЛЕН = гла·вя·ва·ли·те
| МИН.ДЕЯТ.НЕСВ.ПРИЧ. М.Р. = гла·вя·вал
| МИН.ДЕЯТ.НЕСВ.ПРИЧ. М.Р. НЕПЪЛЕН ЧЛЕН = гла·вя·ва·лия
| МИН.ДЕЯТ.НЕСВ.ПРИЧ. М.Р. ПЪЛЕН ЧЛЕН = гла·вя·ва·ли·ят
| МИН.ДЕЯТ.НЕСВ.ПРИЧ. Ж.Р. = гла·вя·ва·ла
| МИН.ДЕЯТ.НЕСВ.ПРИЧ. Ж.Р. ЧЛЕН = гла·вя·ва·ла·та
| МИН.ДЕЯТ.НЕСВ.ПРИЧ. СР.Р. = гла·вя·ва·ло
| МИН.ДЕЯТ.НЕСВ.ПРИЧ. СР.Р. ЧЛЕН = гла·вя·ва·ло·то
| МИН.ДЕЯТ.НЕСВ.ПРИЧ. МН.Ч. = гла·вя·ва·ли
| МИН.ДЕЯТ.НЕСВ.ПРИЧ. МН.Ч. ЧЛЕН = гла·вя·ва·ли·те
| СЕГ.ДЕЯТ.ПРИЧ. М.Р. = гла·вя·ващ
| СЕГ.ДЕЯТ.ПРИЧ. М.Р. НЕПЪЛЕН ЧЛЕН = гла·вя·ва·щия
| СЕГ.ДЕЯТ.ПРИЧ. М.Р. ПЪЛЕН ЧЛЕН = гла·вя·ва·щи·ят
| СЕГ.ДЕЯТ.ПРИЧ. Ж.Р. = гла·вя·ва·ща
| СЕГ.ДЕЯТ.ПРИЧ. Ж.Р. ЧЛЕН = гла·вя·ва·ща·та
| СЕГ.ДЕЯТ.ПРИЧ. СР.Р. = гла·вя·ва·що
| СЕГ.ДЕЯТ.ПРИЧ. СР.Р. ЧЛЕН = гла·вя·ва·що·то
| СЕГ.ДЕЯТ.ПРИЧ. МН.Ч. = гла·вя·ва·щи
| СЕГ.ДЕЯТ.ПРИЧ. МН.Ч. ЧЛЕН = гла·вя·ва·щи·те
| ДЕЕПРИЧАСТИЕ = гла·вя·вай·ки
| СКРИТИ ПРЕПРАТКИ = 
[[главявам]],
[[главяваш]],
[[главява]],
[[главяваме]],
[[главявате]],
[[главяват]],
[[главявах]],
[[главявахме]],
[[главявахте]],
[[главяваха]],
[[главяваше]],
[[главявай]],
[[главявайте]],
[[главявал]],
[[главявалия]],
[[главявалият]],
[[главявала]],
[[главявалата]],
[[главявало]],
[[главявалото]],
[[главявали]],
[[главявалите]],
[[главяван]],
[[главявания]],
[[главяваният]],
[[главявана]],
[[главяваната]],
[[главявано]],
[[главяваното]],
[[главявани]],
[[главяваните]],
[[главяващ]],
[[главяващия]],
[[главяващият]],
[[главяваща]],
[[главяващата]],
[[главяващо]],
[[главяващото]],
[[главяващи]],
[[главяващите]],
[[главявайки]],
[[главявал съм]],
[[главявала съм]],
[[главявало съм]],
[[главявали сме]],
[[главявал си]],
[[главявала си]],
[[главявало си]],
[[главявали сте]],
[[главявал е]],
[[главявала е]],
[[главявало е]],
[[главявали са]],
[[бях главявал]],
[[бях главявала]],
[[бях главявало]],
[[бяхме главявали]],
[[беше главявал]],
[[беше главявала]],
[[беше главявало]],
[[бяхте главявали]],
[[бяха главявали]],
[[ще главявам]],
[[ще главяваме]],
[[ще главяваш]],
[[ще главявате]],
[[ще главява]],
[[ще главяват]],
[[ще съм главявал]],
[[ще съм главявала]],
[[ще съм главявало]],
[[ще сме главявали]],
[[ще си главявал]],
[[ще си главявала]],
[[ще си главявало]],
[[ще сте главявали]],
[[ще е главявал]],
[[ще е главявала]],
[[ще е главявало]],
[[ще са главявали]],
[[щях да главявам]],
[[щяхме да главяваме]],
[[щеше да главяваш]],
[[щяхте да главявате]],
[[щеше да главява]],
[[щяха да главяват]],
[[щях да съм главявал]],
[[щях да съм главявала]],
[[щях да съм главявало]],
[[щяхме да сме главявали]],
[[щеше да си главявал]],
[[щеше да си главявала]],
[[щеше да си главявало]],
[[щяхте да сте главявали]],
[[щеше да е главявал]],
[[щеше да е главявала]],
[[щеше да е главявало]],
[[щяха да са главявали]],
[[бил съм главявал]],
[[била съм главявала]],
[[било съм главявало]],
[[били сме главявали]],
[[бил си главявал]],
[[била си главявала]],
[[било си главявало]],
[[били сте главявали]],
[[бил е главявал]],
[[била е главявала]],
[[било е главявало]],
[[били са главявали]],
[[щял съм да главявам]],
[[щяла съм да главявам]],
[[щяло съм да главявам]],
[[щели сме да главяваме]],
[[щял си да главяваш]],
[[щяла си да главяваш]],
[[щяло си да главяваш]],
[[щели сте да главявате]],
[[щял да главява]],
[[щяла да главява]],
[[щяло да главява]],
[[щели да главяват]],
[[щял е да главява]],
[[щяла е да главява]],
[[щяло е да главява]],
[[щели са да главяват]],
[[щял съм да съм главявал]],
[[щяла съм да съм главявала]],
[[щяло съм да съм главявало]],
[[щели сме да сме главявали]],
[[щял си да си главявал]],
[[щяла си да си главявала]],
[[щяло си да си главявало]],
[[щели сте да сте главявали]],
[[щял да е главявал]],
[[щяла да е главявала]],
[[щяло да е главявало]],
[[щели да са главявали]],
[[щял е да е главявал]],
[[щяла е да е главявала]],
[[щяло е да е главявало]],
[[щели са да са главявали]],
[[бих главявал]],
[[бих главявала]],
[[бих главявало]],
[[бихме главявали]],
[[би главявал]],
[[би главявала]],
[[би главявало]],
[[бихте главявали]],
[[биха главявали]],
}}</text>
      <sha1>ohu7bcicarnv9ozo2dnatek6aa36goi</sha1>
    </revision>
  </page>
  <page>
    <title>Шаблон:Словоформи/глаголствам</title>
    <ns>10</ns>
    <id>491454</id>
    <revision>
      <id>523436</id>
      <timestamp>2005-05-09T06:29:40Z</timestamp>
      <contributor>
        <username>Bgbot</username>
        <id>83</id>
      </contributor>
      <comment>Борислав: Шаблон със словоформи</comment>
      <model>wikitext</model>
      <format>text/x-wiki</format>
      <text bytes="22864" xml:space="preserve">{{Шаблон:Словоформи/Глагол|
  ОСНОВНА ФОРМА = глаголствам
| СЕГ.ВР., 1Л., ЕД.Ч. = гла·гол·с·т·вам
| СЕГ.ВР., 1Л., МН.Ч. = гла·гол·с·т·ва·ме
| СЕГ.ВР., 2Л., ЕД.Ч. = гла·гол·с·т·ваш
| СЕГ.ВР., 2Л., МН.Ч. = гла·гол·с·т·ва·те
| СЕГ.ВР., 3Л., ЕД.Ч. = гла·гол·с·т·ва
| СЕГ.ВР., 3Л., МН.Ч. = гла·гол·с·т·ват
| МИН.СВ.ВР., 1Л., ЕД.Ч. = гла·гол·с·т·вах
| МИН.СВ.ВР., 1Л., МН.Ч. = гла·гол·с·т·вах·ме
| МИН.СВ.ВР., 2Л., ЕД.Ч. = гла·гол·с·т·ва
| МИН.СВ.ВР., 2Л., МН.Ч. = гла·гол·с·т·вах·те
| МИН.СВ.ВР., 3Л., ЕД.Ч. = гла·гол·с·т·ва
| МИН.СВ.ВР., 3Л., МН.Ч. = гла·гол·с·т·ва·ха
| МИН.НЕСВ.ВР., 1Л., ЕД.Ч. = гла·гол·с·т·вах
| МИН.НЕСВ.ВР., 1Л., МН.Ч. = гла·гол·с·т·вах·ме
| МИН.НЕСВ.ВР., 2Л., ЕД.Ч. = гла·гол·с·т·ва·ше
| МИН.НЕСВ.ВР., 2Л., МН.Ч. = гла·гол·с·т·вах·те
| МИН.НЕСВ.ВР., 3Л., ЕД.Ч. = гла·гол·с·т·ва·ше
| МИН.НЕСВ.ВР., 3Л., МН.Ч. = гла·гол·с·т·ва·ха
| МИН.НЕОПР.ВР., 1Л., ЕД.Ч., М.Р. = глаголствал съм
| МИН.НЕОПР.ВР., 1Л., ЕД.Ч., Ж.Р. = глаголствала съм
| МИН.НЕОПР.ВР., 1Л., ЕД.Ч., СР.Р. = глаголствало съм
| МИН.НЕОПР.ВР., 1Л., МН.Ч. = глаголствали сме
| МИН.НЕОПР.ВР., 2Л., ЕД.Ч., М.Р. = глаголствал си
| МИН.НЕОПР.ВР., 2Л., ЕД.Ч., Ж.Р. = глаголствала си
| МИН.НЕОПР.ВР., 2Л., ЕД.Ч., СР.Р. = глаголствало си
| МИН.НЕОПР.ВР., 2Л., МН.Ч. = глаголствали сте
| МИН.НЕОПР.ВР., 3Л., ЕД.Ч., М.Р. = глаголствал е
| МИН.НЕОПР.ВР., 3Л., ЕД.Ч., Ж.Р. = глаголствала е
| МИН.НЕОПР.ВР., 3Л., ЕД.Ч., СР.Р. = глаголствало е
| МИН.НЕОПР.ВР., 3Л., МН.Ч. = глаголствали са
| МИН.ПРЕД.ВР., 1Л., ЕД.Ч., М.Р. = бях глаголствал
| МИН.ПРЕД.ВР., 1Л., ЕД.Ч., Ж.Р. = бях глаголствала
| МИН.ПРЕД.ВР., 1Л., ЕД.Ч., СР.Р. = бях глаголствало
| МИН.ПРЕД.ВР., 1Л., МН.Ч. = бяхме глаголствали
| МИН.ПРЕД.ВР., 2Л., ЕД.Ч., М.Р. = беше глаголствал
| МИН.ПРЕД.ВР., 2Л., ЕД.Ч., Ж.Р. = беше глаголствала
| МИН.ПРЕД.ВР., 2Л., ЕД.Ч., СР.Р. = беше глаголствало
| МИН.ПРЕД.ВР., 2Л., МН.Ч. = бяхте глаголствали
| МИН.ПРЕД.ВР., 3Л., ЕД.Ч., М.Р. = беше глаголствал
| МИН.ПРЕД.ВР., 3Л., ЕД.Ч., Ж.Р. = беше глаголствала
| МИН.ПРЕД.ВР., 3Л., ЕД.Ч., СР.Р. = беше глаголствало
| МИН.ПРЕД.ВР., 3Л., МН.Ч. = бяха глаголствали
| БЪД.ВР., 1Л., ЕД.Ч. = ще глаголствам
| БЪД.ВР., 1Л., МН.Ч. = ще глаголстваме
| БЪД.ВР., 2Л., ЕД.Ч. = ще глаголстваш
| БЪД.ВР., 2Л., МН.Ч. = ще глаголствате
| БЪД.ВР., 3Л., ЕД.Ч. = ще глаголства
| БЪД.ВР., 3Л., МН.Ч. = ще глаголстват
| БЪД.ПРЕД.ВР., 1Л., ЕД.Ч., М.Р. = ще съм глаголствал
| БЪД.ПРЕД.ВР., 1Л., ЕД.Ч., Ж.Р. = ще съм глаголствала
| БЪД.ПРЕД.ВР., 1Л., ЕД.Ч., СР.Р. = ще съм глаголствало
| БЪД.ПРЕД.ВР., 1Л., МН.Ч. = ще сме глаголствали
| БЪД.ПРЕД.ВР., 2Л., ЕД.Ч., М.Р. = ще си глаголствал
| БЪД.ПРЕД.ВР., 2Л., ЕД.Ч., Ж.Р. = ще си глаголствала
| БЪД.ПРЕД.ВР., 2Л., ЕД.Ч., СР.Р. = ще си глаголствало
| БЪД.ПРЕД.ВР., 2Л., МН.Ч. = ще сте глаголствали
| БЪД.ПРЕД.ВР., 3Л., ЕД.Ч., М.Р. = ще е глаголствал
| БЪД.ПРЕД.ВР., 3Л., ЕД.Ч., Ж.Р. = ще е глаголствала
| БЪД.ПРЕД.ВР., 3Л., ЕД.Ч., СР.Р. = ще е глаголствало
| БЪД.ПРЕД.ВР., 3Л., МН.Ч. = ще са глаголствали
| БЪД.ВР. В МИН., 1Л., ЕД.Ч. = щях да глаголствам
| БЪД.ВР. В МИН., 1Л., МН.Ч. = щяхме да глаголстваме
| БЪД.ВР. В МИН., 2Л., ЕД.Ч. = щеше да глаголстваш
| БЪД.ВР. В МИН., 2Л., МН.Ч. = щяхте да глаголствате
| БЪД.ВР. В МИН., 3Л., ЕД.Ч. = щеше да глаголства
| БЪД.ВР. В МИН., 3Л., МН.Ч. = щяха да глаголстват
| БЪД.ПРЕД.ВР. В МИН., 1Л., ЕД.Ч., М.Р. = щях да съм глаголствал
| БЪД.ПРЕД.ВР. В МИН., 1Л., ЕД.Ч., Ж.Р. = щях да съм глаголствала
| БЪД.ПРЕД.ВР. В МИН., 1Л., ЕД.Ч., СР.Р. = щях да съм глаголствало
| БЪД.ПРЕД.ВР. В МИН., 1Л., МН.Ч. = щяхме да сме глаголствали
| БЪД.ПРЕД.ВР. В МИН., 2Л., ЕД.Ч., М.Р. = щеше да си глаголствал
| БЪД.ПРЕД.ВР. В МИН., 2Л., ЕД.Ч., Ж.Р. = щеше да си глаголствала
| БЪД.ПРЕД.ВР. В МИН., 2Л., ЕД.Ч., СР.Р. = щеше да си глаголствало
| БЪД.ПРЕД.ВР. В МИН., 2Л., МН.Ч. = щяхте да сте глаголствали
| БЪД.ПРЕД.ВР. В МИН., 3Л., ЕД.Ч., М.Р. = щеше да е глаголствал
| БЪД.ПРЕД.ВР. В МИН., 3Л., ЕД.Ч., Ж.Р. = щеше да е глаголствала
| БЪД.ПРЕД.ВР. В МИН., 3Л., ЕД.Ч., СР.Р. = щеше да е глаголствало
| БЪД.ПРЕД.ВР. В МИН., 3Л., МН.Ч. = щяха да са глаголствали
| ПР.НАКЛ., СЕГ.ВР., 1Л., ЕД.Ч., М.Р. = глаголствал съм
| ПР.НАКЛ., СЕГ.ВР., 1Л., ЕД.Ч., Ж.Р. = глаголствала съм
| ПР.НАКЛ., СЕГ.ВР., 1Л., ЕД.Ч., СР.Р. = глаголствало съм
| ПР.НАКЛ., СЕГ.ВР., 1Л., МН.Ч. = глаголствали сме
| ПР.НАКЛ., СЕГ.ВР., 2Л., ЕД.Ч., М.Р. = глаголствал си
| ПР.НАКЛ., СЕГ.ВР., 2Л., ЕД.Ч., Ж.Р. = глаголствала си
| ПР.НАКЛ., СЕГ.ВР., 2Л., ЕД.Ч., СР.Р. = глаголствало си
| ПР.НАКЛ., СЕГ.ВР., 2Л., МН.Ч. = глаголствали сте
| ПР.НАКЛ., СЕГ.ВР., 3Л., ЕД.Ч., М.Р. = глаголствал (е)
| ПР.НАКЛ., СЕГ.ВР., 3Л., ЕД.Ч., Ж.Р. = глаголствала (е)
| ПР.НАКЛ., СЕГ.ВР., 3Л., ЕД.Ч., СР.Р. = глаголствало (е)
| ПР.НАКЛ., СЕГ.ВР., 3Л., МН.Ч. = глаголствали (са)
| ПР.НАКЛ., МИН.СВ.ВР., 1Л., ЕД.Ч., М.Р. = глаголствал съм
| ПР.НАКЛ., МИН.СВ.ВР., 1Л., ЕД.Ч., Ж.Р. = глаголствала съм
| ПР.НАКЛ., МИН.СВ.ВР., 1Л., ЕД.Ч., СР.Р. = глаголствало съм
| ПР.НАКЛ., МИН.СВ.ВР., 1Л., МН.Ч. = глаголствали сме
| ПР.НАКЛ., МИН.СВ.ВР., 2Л., ЕД.Ч., М.Р. = глаголствал си
| ПР.НАКЛ., МИН.СВ.ВР., 2Л., ЕД.Ч., Ж.Р. = глаголствала си
| ПР.НАКЛ., МИН.СВ.ВР., 2Л., ЕД.Ч., СР.Р. = глаголствало си
| ПР.НАКЛ., МИН.СВ.ВР., 2Л., МН.Ч. = глаголствали сте
| ПР.НАКЛ., МИН.СВ.ВР., 3Л., ЕД.Ч., М.Р. = глаголствал (е)
| ПР.НАКЛ., МИН.СВ.ВР., 3Л., ЕД.Ч., Ж.Р. = глаголствала (е)
| ПР.НАКЛ., МИН.СВ.ВР., 3Л., ЕД.Ч., СР.Р. = глаголствало (е)
| ПР.НАКЛ., МИН.СВ.ВР., 3Л., МН.Ч. = глаголствали (са)
| ПР.НАКЛ., МИН.НЕОПР.ВР., 1Л., ЕД.Ч., М.Р. = бил съм глаголствал
| ПР.НАКЛ., МИН.НЕОПР.ВР., 1Л., ЕД.Ч., Ж.Р. = била съм глаголствала
| ПР.НАКЛ., МИН.НЕОПР.ВР., 1Л., ЕД.Ч., СР.Р. = било съм глаголствало
| ПР.НАКЛ., МИН.НЕОПР.ВР., 1Л., МН.Ч. = били сме глаголствали
| ПР.НАКЛ., МИН.НЕОПР.ВР., 2Л., ЕД.Ч., М.Р. = бил си глаголствал
| ПР.НАКЛ., МИН.НЕОПР.ВР., 2Л., ЕД.Ч., Ж.Р. = била си глаголствала
| ПР.НАКЛ., МИН.НЕОПР.ВР., 2Л., ЕД.Ч., СР.Р. = било си глаголствало
| ПР.НАКЛ., МИН.НЕОПР.ВР., 2Л., МН.Ч. = били сте глаголствали
| ПР.НАКЛ., МИН.НЕОПР.ВР., 3Л., ЕД.Ч., М.Р. = бил (е) глаголствал
| ПР.НАКЛ., МИН.НЕОПР.ВР., 3Л., ЕД.Ч., Ж.Р. = била (е) глаголствала
| ПР.НАКЛ., МИН.НЕОПР.ВР., 3Л., ЕД.Ч., СР.Р. = било (е) глаголствало
| ПР.НАКЛ., МИН.НЕОПР.ВР., 3Л., МН.Ч. = били (са) глаголствали
| ПР.НАКЛ., БЪД.ВР., 1Л., ЕД.Ч., М.Р. = щял съм да глаголствам
| ПР.НАКЛ., БЪД.ВР., 1Л., ЕД.Ч., Ж.Р. = щяла съм да глаголствам
| ПР.НАКЛ., БЪД.ВР., 1Л., ЕД.Ч., СР.Р. = щяло съм да глаголствам
| ПР.НАКЛ., БЪД.ВР., 1Л., МН.Ч. = щели сме да глаголстваме
| ПР.НАКЛ., БЪД.ВР., 2Л., ЕД.Ч., М.Р. = щял си да глаголстваш
| ПР.НАКЛ., БЪД.ВР., 2Л., ЕД.Ч., Ж.Р. = щяла си да глаголстваш
| ПР.НАКЛ., БЪД.ВР., 2Л., ЕД.Ч., СР.Р. = щяло си да глаголстваш
| ПР.НАКЛ., БЪД.ВР., 2Л., МН.Ч. = щели сте да глаголствате
| ПР.НАКЛ., БЪД.ВР., 3Л., ЕД.Ч., М.Р. = щял (е) да глаголства
| ПР.НАКЛ., БЪД.ВР., 3Л., ЕД.Ч., Ж.Р. = щяла (е) да глаголства
| ПР.НАКЛ., БЪД.ВР., 3Л., ЕД.Ч., СР.Р. = щяло (е) да глаголства
| ПР.НАКЛ., БЪД.ВР., 3Л., МН.Ч. = щели (са) да глаголстват
| ПР.НАКЛ., БЪД.ПРЕД.ВР., 1Л., ЕД.Ч., М.Р. = щял съм да съм глаголствал
| ПР.НАКЛ., БЪД.ПРЕД.ВР., 1Л., ЕД.Ч., Ж.Р. = щяла съм да съм глаголствала
| ПР.НАКЛ., БЪД.ПРЕД.ВР., 1Л., ЕД.Ч., СР.Р. = щяло съм да съм глаголствало
| ПР.НАКЛ., БЪД.ПРЕД.ВР., 1Л., МН.Ч. = щели сме да сме глаголствали
| ПР.НАКЛ., БЪД.ПРЕД.ВР., 2Л., ЕД.Ч., М.Р. = щял си да си глаголствал
| ПР.НАКЛ., БЪД.ПРЕД.ВР., 2Л., ЕД.Ч., Ж.Р. = щяла си да си глаголствала
| ПР.НАКЛ., БЪД.ПРЕД.ВР., 2Л., ЕД.Ч., СР.Р. = щяло си да си глаголствало
| ПР.НАКЛ., БЪД.ПРЕД.ВР., 2Л., МН.Ч. = щели сте да сте глаголствали
| ПР.НАКЛ., БЪД.ПРЕД.ВР., 3Л., ЕД.Ч., М.Р. = щял (е) да е глаголствал
| ПР.НАКЛ., БЪД.ПРЕД.ВР., 3Л., ЕД.Ч., Ж.Р. = щяла (е) да е глаголствала
| ПР.НАКЛ., БЪД.ПРЕД.ВР., 3Л., ЕД.Ч., СР.Р. = щяло (е) да е глаголствало
| ПР.НАКЛ., БЪД.ПРЕД.ВР., 3Л., МН.Ч. = щели (са) да са глаголствали
| УСЛОВНО НАКЛОНЕНИЕ, 1Л., ЕД.Ч., М.Р. = бих глаголствал
| УСЛОВНО НАКЛОНЕНИЕ, 1Л., ЕД.Ч., Ж.Р. = бих глаголствала
| УСЛОВНО НАКЛОНЕНИЕ, 1Л., ЕД.Ч., СР.Р. = бих глаголствало
| УСЛОВНО НАКЛОНЕНИЕ, 1Л., МН.Ч. = бихме глаголствали
| УСЛОВНО НАКЛОНЕНИЕ, 2Л., ЕД.Ч., М.Р. = би глаголствал
| УСЛОВНО НАКЛОНЕНИЕ, 2Л., ЕД.Ч., Ж.Р. = би глаголствала
| УСЛОВНО НАКЛОНЕНИЕ, 2Л., ЕД.Ч., СР.Р. = би глаголствало
| УСЛОВНО НАКЛОНЕНИЕ, 2Л., МН.Ч. = бихте глаголствали
| УСЛОВНО НАКЛОНЕНИЕ, 3Л., ЕД.Ч., М.Р. = би глаголствал
| УСЛОВНО НАКЛОНЕНИЕ, 3Л., ЕД.Ч., Ж.Р. = би глаголствала
| УСЛОВНО НАКЛОНЕНИЕ, 3Л., ЕД.Ч., СР.Р. = би глаголствало
| УСЛОВНО НАКЛОНЕНИЕ, 3Л., МН.Ч. = биха глаголствали
| ПОВЕЛИТЕЛНО НАКЛОНЕНИЕ, ЕД.Ч. = гла·гол·с·т·вай
| ПОВЕЛИТЕЛНО НАКЛОНЕНИЕ, МН.Ч. = гла·гол·с·т·вай·те
| МИН.СТРАД.ПРИЧ. М.Р. = гла·гол·с·т·ван
| МИН.СТРАД.ПРИЧ. М.Р. НЕПЪЛЕН ЧЛЕН = гла·гол·с·т·ва·ния
| МИН.СТРАД.ПРИЧ. М.Р. ПЪЛЕН ЧЛЕН = гла·гол·с·т·ва·ни·ят
| МИН.СТРАД.ПРИЧ. Ж.Р. = гла·гол·с·т·ва·на
| МИН.СТРАД.ПРИЧ. Ж.Р. ЧЛЕН = гла·гол·с·т·ва·на·та
| МИН.СТРАД.ПРИЧ. СР.Р. = гла·гол·с·т·ва·но
| МИН.СТРАД.ПРИЧ. СР.Р. ЧЛЕН = гла·гол·с·т·ва·но·то
| МИН.СТРАД.ПРИЧ. МН.Ч. = гла·гол·с·т·ва·ни
| МИН.СТРАД.ПРИЧ. МН.Ч. ЧЛЕН = гла·гол·с·т·ва·ни·те
| МИН.ДЕЯТ.СВ.ПРИЧ. М.Р. = гла·гол·с·т·вал
| МИН.ДЕЯТ.СВ.ПРИЧ. М.Р. НЕПЪЛЕН ЧЛЕН = гла·гол·с·т·ва·лия
| МИН.ДЕЯТ.СВ.ПРИЧ. М.Р. ПЪЛЕН ЧЛЕН = гла·гол·с·т·ва·ли·ят
| МИН.ДЕЯТ.СВ.ПРИЧ. Ж.Р. = гла·гол·с·т·ва·ла
| МИН.ДЕЯТ.СВ.ПРИЧ. Ж.Р. ЧЛЕН = гла·гол·с·т·ва·ла·та
| МИН.ДЕЯТ.СВ.ПРИЧ. СР.Р. = гла·гол·с·т·ва·ло
| МИН.ДЕЯТ.СВ.ПРИЧ. СР.Р. ЧЛЕН = гла·гол·с·т·ва·ло·то
| МИН.ДЕЯТ.СВ.ПРИЧ. МН.Ч. = гла·гол·с·т·ва·ли
| МИН.ДЕЯТ.СВ.ПРИЧ. МН.Ч. ЧЛЕН = гла·гол·с·т·ва·ли·те
| МИН.ДЕЯТ.НЕСВ.ПРИЧ. М.Р. = гла·гол·с·т·вал
| МИН.ДЕЯТ.НЕСВ.ПРИЧ. М.Р. НЕПЪЛЕН ЧЛЕН = гла·гол·с·т·ва·лия
| МИН.ДЕЯТ.НЕСВ.ПРИЧ. М.Р. ПЪЛЕН ЧЛЕН = гла·гол·с·т·ва·ли·ят
| МИН.ДЕЯТ.НЕСВ.ПРИЧ. Ж.Р. = гла·гол·с·т·ва·ла
| МИН.ДЕЯТ.НЕСВ.ПРИЧ. Ж.Р. ЧЛЕН = гла·гол·с·т·ва·ла·та
| МИН.ДЕЯТ.НЕСВ.ПРИЧ. СР.Р. = гла·гол·с·т·ва·ло
| МИН.ДЕЯТ.НЕСВ.ПРИЧ. СР.Р. ЧЛЕН = гла·гол·с·т·ва·ло·то
| МИН.ДЕЯТ.НЕСВ.ПРИЧ. МН.Ч. = гла·гол·с·т·ва·ли
| МИН.ДЕЯТ.НЕСВ.ПРИЧ. МН.Ч. ЧЛЕН = гла·гол·с·т·ва·ли·те
| СЕГ.ДЕЯТ.ПРИЧ. М.Р. = гла·гол·с·т·ващ
| СЕГ.ДЕЯТ.ПРИЧ. М.Р. НЕПЪЛЕН ЧЛЕН = гла·гол·с·т·ва·щия
| СЕГ.ДЕЯТ.ПРИЧ. М.Р. ПЪЛЕН ЧЛЕН = гла·гол·с·т·ва·щи·ят
| СЕГ.ДЕЯТ.ПРИЧ. Ж.Р. = гла·гол·с·т·ва·ща
| СЕГ.ДЕЯТ.ПРИЧ. Ж.Р. ЧЛЕН = гла·гол·с·т·ва·ща·та
| СЕГ.ДЕЯТ.ПРИЧ. СР.Р. = гла·гол·с·т·ва·що
| СЕГ.ДЕЯТ.ПРИЧ. СР.Р. ЧЛЕН = гла·гол·с·т·ва·що·то
| СЕГ.ДЕЯТ.ПРИЧ. МН.Ч. = гла·гол·с·т·ва·щи
| СЕГ.ДЕЯТ.ПРИЧ. МН.Ч. ЧЛЕН = гла·гол·с·т·ва·щи·те
| ДЕЕПРИЧАСТИЕ = гла·гол·с·т·вай·ки
| СКРИТИ ПРЕПРАТКИ = 
[[глаголствам]],
[[глаголстваш]],
[[глаголства]],
[[глаголстваме]],
[[глаголствате]],
[[глаголстват]],
[[глаголствах]],
[[глаголствахме]],
[[глаголствахте]],
[[глаголстваха]],
[[глаголстваше]],
[[глаголствай]],
[[глаголствайте]],
[[глаголствал]],
[[глаголствалия]],
[[глаголствалият]],
[[глаголствала]],
[[глаголствалата]],
[[глаголствало]],
[[глаголствалото]],
[[глаголствали]],
[[глаголствалите]],
[[глаголстван]],
[[глаголствания]],
[[глаголстваният]],
[[глаголствана]],
[[глаголстваната]],
[[глаголствано]],
[[глаголстваното]],
[[глаголствани]],
[[глаголстваните]],
[[глаголстващ]],
[[глаголстващия]],
[[глаголстващият]],
[[глаголстваща]],
[[глаголстващата]],
[[глаголстващо]],
[[глаголстващото]],
[[глаголстващи]],
[[глаголстващите]],
[[глаголствайки]],
[[глаголствал съм]],
[[глаголствала съм]],
[[глаголствало съм]],
[[глаголствали сме]],
[[глаголствал си]],
[[глаголствала си]],
[[глаголствало си]],
[[глаголствали сте]],
[[глаголствал е]],
[[глаголствала е]],
[[глаголствало е]],
[[глаголствали са]],
[[бях глаголствал]],
[[бях глаголствала]],
[[бях глаголствало]],
[[бяхме глаголствали]],
[[беше глаголствал]],
[[беше глаголствала]],
[[беше глаголствало]],
[[бяхте глаголствали]],
[[бяха глаголствали]],
[[ще глаголствам]],
[[ще глаголстваме]],
[[ще глаголстваш]],
[[ще глаголствате]],
[[ще глаголства]],
[[ще глаголстват]],
[[ще съм глаголствал]],
[[ще съм глаголствала]],
[[ще съм глаголствало]],
[[ще сме глаголствали]],
[[ще си глаголствал]],
[[ще си глаголствала]],
[[ще си глаголствало]],
[[ще сте глаголствали]],
[[ще е глаголствал]],
[[ще е глаголствала]],
[[ще е глаголствало]],
[[ще са глаголствали]],
[[щях да глаголствам]],
[[щяхме да глаголстваме]],
[[щеше да глаголстваш]],
[[щяхте да глаголствате]],
[[щеше да глаголства]],
[[щяха да глаголстват]],
[[щях да съм глаголствал]],
[[щях да съм глаголствала]],
[[щях да съм глаголствало]],
[[щяхме да сме глаголствали]],
[[щеше да си глаголствал]],
[[щеше да си глаголствала]],
[[щеше да си глаголствало]],
[[щяхте да сте глаголствали]],
[[щеше да е глаголствал]],
[[щеше да е глаголствала]],
[[щеше да е глаголствало]],
[[щяха да са глаголствали]],
[[бил съм глаголствал]],
[[била съм глаголствала]],
[[било съм глаголствало]],
[[били сме глаголствали]],
[[бил си глаголствал]],
[[била си глаголствала]],
[[било си глаголствало]],
[[били сте глаголствали]],
[[бил е глаголствал]],
[[била е глаголствала]],
[[било е глаголствало]],
[[били са глаголствали]],
[[щял съм да глаголствам]],
[[щяла съм да глаголствам]],
[[щяло съм да глаголствам]],
[[щели сме да глаголстваме]],
[[щял си да глаголстваш]],
[[щяла си да глаголстваш]],
[[щяло си да глаголстваш]],
[[щели сте да глаголствате]],
[[щял да глаголства]],
[[щяла да глаголства]],
[[щяло да глаголства]],
[[щели да глаголстват]],
[[щял е да глаголства]],
[[щяла е да глаголства]],
[[щяло е да глаголства]],
[[щели са да глаголстват]],
[[щял съм да съм глаголствал]],
[[щяла съм да съм глаголствала]],
[[щяло съм да съм глаголствало]],
[[щели сме да сме глаголствали]],
[[щял си да си глаголствал]],
[[щяла си да си глаголствала]],
[[щяло си да си глаголствало]],
[[щели сте да сте глаголствали]],
[[щял да е глаголствал]],
[[щяла да е глаголствала]],
[[щяло да е глаголствало]],
[[щели да са глаголствали]],
[[щял е да е глаголствал]],
[[щяла е да е глаголствала]],
[[щяло е да е глаголствало]],
[[щели са да са глаголствали]],
[[бих глаголствал]],
[[бих глаголствала]],
[[бих глаголствало]],
[[бихме глаголствали]],
[[би глаголствал]],
[[би глаголствала]],
[[би глаголствало]],
[[бихте глаголствали]],
[[биха глаголствали]],
}}</text>
      <sha1>jdt6f2df10hsnrpsm1z8u80gzqtzb5e</sha1>
    </revision>
  </page>
  <page>
    <title>Шаблон:Словоформи/гладувам</title>
    <ns>10</ns>
    <id>491468</id>
    <revision>
      <id>523450</id>
      <timestamp>2005-05-09T06:29:56Z</timestamp>
      <contributor>
        <username>Bgbot</username>
        <id>83</id>
      </contributor>
      <comment>Борислав: Шаблон със словоформи</comment>
      <model>wikitext</model>
      <format>text/x-wiki</format>
      <text bytes="20590" xml:space="preserve">{{Шаблон:Словоформи/Глагол|
  ОСНОВНА ФОРМА = гладувам
| СЕГ.ВР., 1Л., ЕД.Ч. = гла·ду·вам
| СЕГ.ВР., 1Л., МН.Ч. = гла·ду·ва·ме
| СЕГ.ВР., 2Л., ЕД.Ч. = гла·ду·ваш
| СЕГ.ВР., 2Л., МН.Ч. = гла·ду·ва·те
| СЕГ.ВР., 3Л., ЕД.Ч. = гла·ду·ва
| СЕГ.ВР., 3Л., МН.Ч. = гла·ду·ват
| МИН.СВ.ВР., 1Л., ЕД.Ч. = гла·ду·вах
| МИН.СВ.ВР., 1Л., МН.Ч. = гла·ду·вах·ме
| МИН.СВ.ВР., 2Л., ЕД.Ч. = гла·ду·ва
| МИН.СВ.ВР., 2Л., МН.Ч. = гла·ду·вах·те
| МИН.СВ.ВР., 3Л., ЕД.Ч. = гла·ду·ва
| МИН.СВ.ВР., 3Л., МН.Ч. = гла·ду·ва·ха
| МИН.НЕСВ.ВР., 1Л., ЕД.Ч. = гла·ду·вах
| МИН.НЕСВ.ВР., 1Л., МН.Ч. = гла·ду·вах·ме
| МИН.НЕСВ.ВР., 2Л., ЕД.Ч. = гла·ду·ва·ше
| МИН.НЕСВ.ВР., 2Л., МН.Ч. = гла·ду·вах·те
| МИН.НЕСВ.ВР., 3Л., ЕД.Ч. = гла·ду·ва·ше
| МИН.НЕСВ.ВР., 3Л., МН.Ч. = гла·ду·ва·ха
| МИН.НЕОПР.ВР., 1Л., ЕД.Ч., М.Р. = гладувал съм
| МИН.НЕОПР.ВР., 1Л., ЕД.Ч., Ж.Р. = гладувала съм
| МИН.НЕОПР.ВР., 1Л., ЕД.Ч., СР.Р. = гладувало съм
| МИН.НЕОПР.ВР., 1Л., МН.Ч. = гладували сме
| МИН.НЕОПР.ВР., 2Л., ЕД.Ч., М.Р. = гладувал си
| МИН.НЕОПР.ВР., 2Л., ЕД.Ч., Ж.Р. = гладувала си
| МИН.НЕОПР.ВР., 2Л., ЕД.Ч., СР.Р. = гладувало си
| МИН.НЕОПР.ВР., 2Л., МН.Ч. = гладували сте
| МИН.НЕОПР.ВР., 3Л., ЕД.Ч., М.Р. = гладувал е
| МИН.НЕОПР.ВР., 3Л., ЕД.Ч., Ж.Р. = гладувала е
| МИН.НЕОПР.ВР., 3Л., ЕД.Ч., СР.Р. = гладувало е
| МИН.НЕОПР.ВР., 3Л., МН.Ч. = гладували са
| МИН.ПРЕД.ВР., 1Л., ЕД.Ч., М.Р. = бях гладувал
| МИН.ПРЕД.ВР., 1Л., ЕД.Ч., Ж.Р. = бях гладувала
| МИН.ПРЕД.ВР., 1Л., ЕД.Ч., СР.Р. = бях гладувало
| МИН.ПРЕД.ВР., 1Л., МН.Ч. = бяхме гладували
| МИН.ПРЕД.ВР., 2Л., ЕД.Ч., М.Р. = беше гладувал
| МИН.ПРЕД.ВР., 2Л., ЕД.Ч., Ж.Р. = беше гладувала
| МИН.ПРЕД.ВР., 2Л., ЕД.Ч., СР.Р. = беше гладувало
| МИН.ПРЕД.ВР., 2Л., МН.Ч. = бяхте гладували
| МИН.ПРЕД.ВР., 3Л., ЕД.Ч., М.Р. = беше гладувал
| МИН.ПРЕД.ВР., 3Л., ЕД.Ч., Ж.Р. = беше гладувала
| МИН.ПРЕД.ВР., 3Л., ЕД.Ч., СР.Р. = беше гладувало
| МИН.ПРЕД.ВР., 3Л., МН.Ч. = бяха гладували
| БЪД.ВР., 1Л., ЕД.Ч. = ще гладувам
| БЪД.ВР., 1Л., МН.Ч. = ще гладуваме
| БЪД.ВР., 2Л., ЕД.Ч. = ще гладуваш
| БЪД.ВР., 2Л., МН.Ч. = ще гладувате
| БЪД.ВР., 3Л., ЕД.Ч. = ще гладува
| БЪД.ВР., 3Л., МН.Ч. = ще гладуват
| БЪД.ПРЕД.ВР., 1Л., ЕД.Ч., М.Р. = ще съм гладувал
| БЪД.ПРЕД.ВР., 1Л., ЕД.Ч., Ж.Р. = ще съм гладувала
| БЪД.ПРЕД.ВР., 1Л., ЕД.Ч., СР.Р. = ще съм гладувало
| БЪД.ПРЕД.ВР., 1Л., МН.Ч. = ще сме гладували
| БЪД.ПРЕД.ВР., 2Л., ЕД.Ч., М.Р. = ще си гладувал
| БЪД.ПРЕД.ВР., 2Л., ЕД.Ч., Ж.Р. = ще си гладувала
| БЪД.ПРЕД.ВР., 2Л., ЕД.Ч., СР.Р. = ще си гладувало
| БЪД.ПРЕД.ВР., 2Л., МН.Ч. = ще сте гладували
| БЪД.ПРЕД.ВР., 3Л., ЕД.Ч., М.Р. = ще е гладувал
| БЪД.ПРЕД.ВР., 3Л., ЕД.Ч., Ж.Р. = ще е гладувала
| БЪД.ПРЕД.ВР., 3Л., ЕД.Ч., СР.Р. = ще е гладувало
| БЪД.ПРЕД.ВР., 3Л., МН.Ч. = ще са гладували
| БЪД.ВР. В МИН., 1Л., ЕД.Ч. = щях да гладувам
| БЪД.ВР. В МИН., 1Л., МН.Ч. = щяхме да гладуваме
| БЪД.ВР. В МИН., 2Л., ЕД.Ч. = щеше да гладуваш
| БЪД.ВР. В МИН., 2Л., МН.Ч. = щяхте да гладувате
| БЪД.ВР. В МИН., 3Л., ЕД.Ч. = щеше да гладува
| БЪД.ВР. В МИН., 3Л., МН.Ч. = щяха да гладуват
| БЪД.ПРЕД.ВР. В МИН., 1Л., ЕД.Ч., М.Р. = щях да съм гладувал
| БЪД.ПРЕД.ВР. В МИН., 1Л., ЕД.Ч., Ж.Р. = щях да съм гладувала
| БЪД.ПРЕД.ВР. В МИН., 1Л., ЕД.Ч., СР.Р. = щях да съм гладувало
| БЪД.ПРЕД.ВР. В МИН., 1Л., МН.Ч. = щяхме да сме гладували
| БЪД.ПРЕД.ВР. В МИН., 2Л., ЕД.Ч., М.Р. = щеше да си гладувал
| БЪД.ПРЕД.ВР. В МИН., 2Л., ЕД.Ч., Ж.Р. = щеше да си гладувала
| БЪД.ПРЕД.ВР. В МИН., 2Л., ЕД.Ч., СР.Р. = щеше да си гладувало
| БЪД.ПРЕД.ВР. В МИН., 2Л., МН.Ч. = щяхте да сте гладували
| БЪД.ПРЕД.ВР. В МИН., 3Л., ЕД.Ч., М.Р. = щеше да е гладувал
| БЪД.ПРЕД.ВР. В МИН., 3Л., ЕД.Ч., Ж.Р. = щеше да е гладувала
| БЪД.ПРЕД.ВР. В МИН., 3Л., ЕД.Ч., СР.Р. = щеше да е гладувало
| БЪД.ПРЕД.ВР. В МИН., 3Л., МН.Ч. = щяха да са гладували
| ПР.НАКЛ., СЕГ.ВР., 1Л., ЕД.Ч., М.Р. = гладувал съм
| ПР.НАКЛ., СЕГ.ВР., 1Л., ЕД.Ч., Ж.Р. = гладувала съм
| ПР.НАКЛ., СЕГ.ВР., 1Л., ЕД.Ч., СР.Р. = гладувало съм
| ПР.НАКЛ., СЕГ.ВР., 1Л., МН.Ч. = гладували сме
| ПР.НАКЛ., СЕГ.ВР., 2Л., ЕД.Ч., М.Р. = гладувал си
| ПР.НАКЛ., СЕГ.ВР., 2Л., ЕД.Ч., Ж.Р. = гладувала си
| ПР.НАКЛ., СЕГ.ВР., 2Л., ЕД.Ч., СР.Р. = гладувало си
| ПР.НАКЛ., СЕГ.ВР., 2Л., МН.Ч. = гладували сте
| ПР.НАКЛ., СЕГ.ВР., 3Л., ЕД.Ч., М.Р. = гладувал (е)
| ПР.НАКЛ., СЕГ.ВР., 3Л., ЕД.Ч., Ж.Р. = гладувала (е)
| ПР.НАКЛ., СЕГ.ВР., 3Л., ЕД.Ч., СР.Р. = гладувало (е)
| ПР.НАКЛ., СЕГ.ВР., 3Л., МН.Ч. = гладували (са)
| ПР.НАКЛ., МИН.СВ.ВР., 1Л., ЕД.Ч., М.Р. = гладувал съм
| ПР.НАКЛ., МИН.СВ.ВР., 1Л., ЕД.Ч., Ж.Р. = гладувала съм
| ПР.НАКЛ., МИН.СВ.ВР., 1Л., ЕД.Ч., СР.Р. = гладувало съм
| ПР.НАКЛ., МИН.СВ.ВР., 1Л., МН.Ч. = гладували сме
| ПР.НАКЛ., МИН.СВ.ВР., 2Л., ЕД.Ч., М.Р. = гладувал си
| ПР.НАКЛ., МИН.СВ.ВР., 2Л., ЕД.Ч., Ж.Р. = гладувала си
| ПР.НАКЛ., МИН.СВ.ВР., 2Л., ЕД.Ч., СР.Р. = гладувало си
| ПР.НАКЛ., МИН.СВ.ВР., 2Л., МН.Ч. = гладували сте
| ПР.НАКЛ., МИН.СВ.ВР., 3Л., ЕД.Ч., М.Р. = гладувал (е)
| ПР.НАКЛ., МИН.СВ.ВР., 3Л., ЕД.Ч., Ж.Р. = гладувала (е)
| ПР.НАКЛ., МИН.СВ.ВР., 3Л., ЕД.Ч., СР.Р. = гладувало (е)
| ПР.НАКЛ., МИН.СВ.ВР., 3Л., МН.Ч. = гладували (са)
| ПР.НАКЛ., МИН.НЕОПР.ВР., 1Л., ЕД.Ч., М.Р. = бил съм гладувал
| ПР.НАКЛ., МИН.НЕОПР.ВР., 1Л., ЕД.Ч., Ж.Р. = била съм гладувала
| ПР.НАКЛ., МИН.НЕОПР.ВР., 1Л., ЕД.Ч., СР.Р. = било съм гладувало
| ПР.НАКЛ., МИН.НЕОПР.ВР., 1Л., МН.Ч. = били сме гладували
| ПР.НАКЛ., МИН.НЕОПР.ВР., 2Л., ЕД.Ч., М.Р. = бил си гладувал
| ПР.НАКЛ., МИН.НЕОПР.ВР., 2Л., ЕД.Ч., Ж.Р. = била си гладувала
| ПР.НАКЛ., МИН.НЕОПР.ВР., 2Л., ЕД.Ч., СР.Р. = било си гладувало
| ПР.НАКЛ., МИН.НЕОПР.ВР., 2Л., МН.Ч. = били сте гладували
| ПР.НАКЛ., МИН.НЕОПР.ВР., 3Л., ЕД.Ч., М.Р. = бил (е) гладувал
| ПР.НАКЛ., МИН.НЕОПР.ВР., 3Л., ЕД.Ч., Ж.Р. = била (е) гладувала
| ПР.НАКЛ., МИН.НЕОПР.ВР., 3Л., ЕД.Ч., СР.Р. = било (е) гладувало
| ПР.НАКЛ., МИН.НЕОПР.ВР., 3Л., МН.Ч. = били (са) гладували
| ПР.НАКЛ., БЪД.ВР., 1Л., ЕД.Ч., М.Р. = щял съм да гладувам
| ПР.НАКЛ., БЪД.ВР., 1Л., ЕД.Ч., Ж.Р. = щяла съм да гладувам
| ПР.НАКЛ., БЪД.ВР., 1Л., ЕД.Ч., СР.Р. = щяло съм да гладувам
| ПР.НАКЛ., БЪД.ВР., 1Л., МН.Ч. = щели сме да гладуваме
| ПР.НАКЛ., БЪД.ВР., 2Л., ЕД.Ч., М.Р. = щял си да гладуваш
| ПР.НАКЛ., БЪД.ВР., 2Л., ЕД.Ч., Ж.Р. = щяла си да гладуваш
| ПР.НАКЛ., БЪД.ВР., 2Л., ЕД.Ч., СР.Р. = щяло си да гладуваш
| ПР.НАКЛ., БЪД.ВР., 2Л., МН.Ч. = щели сте да гладувате
| ПР.НАКЛ., БЪД.ВР., 3Л., ЕД.Ч., М.Р. = щял (е) да гладува
| ПР.НАКЛ., БЪД.ВР., 3Л., ЕД.Ч., Ж.Р. = щяла (е) да гладува
| ПР.НАКЛ., БЪД.ВР., 3Л., ЕД.Ч., СР.Р. = щяло (е) да гладува
| ПР.НАКЛ., БЪД.ВР., 3Л., МН.Ч. = щели (са) да гладуват
| ПР.НАКЛ., БЪД.ПРЕД.ВР., 1Л., ЕД.Ч., М.Р. = щял съм да съм гладувал
| ПР.НАКЛ., БЪД.ПРЕД.ВР., 1Л., ЕД.Ч., Ж.Р. = щяла съм да съм гладувала
| ПР.НАКЛ., БЪД.ПРЕД.ВР., 1Л., ЕД.Ч., СР.Р. = щяло съм да съм гладувало
| ПР.НАКЛ., БЪД.ПРЕД.ВР., 1Л., МН.Ч. = щели сме да сме гладували
| ПР.НАКЛ., БЪД.ПРЕД.ВР., 2Л., ЕД.Ч., М.Р. = щял си да си гладувал
| ПР.НАКЛ., БЪД.ПРЕД.ВР., 2Л., ЕД.Ч., Ж.Р. = щяла си да си гладувала
| ПР.НАКЛ., БЪД.ПРЕД.ВР., 2Л., ЕД.Ч., СР.Р. = щяло си да си гладувало
| ПР.НАКЛ., БЪД.ПРЕД.ВР., 2Л., МН.Ч. = щели сте да сте гладували
| ПР.НАКЛ., БЪД.ПРЕД.ВР., 3Л., ЕД.Ч., М.Р. = щял (е) да е гладувал
| ПР.НАКЛ., БЪД.ПРЕД.ВР., 3Л., ЕД.Ч., Ж.Р. = щяла (е) да е гладувала
| ПР.НАКЛ., БЪД.ПРЕД.ВР., 3Л., ЕД.Ч., СР.Р. = щяло (е) да е гладувало
| ПР.НАКЛ., БЪД.ПРЕД.ВР., 3Л., МН.Ч. = щели (са) да са гладували
| УСЛОВНО НАКЛОНЕНИЕ, 1Л., ЕД.Ч., М.Р. = бих гладувал
| УСЛОВНО НАКЛОНЕНИЕ, 1Л., ЕД.Ч., Ж.Р. = бих гладувала
| УСЛОВНО НАКЛОНЕНИЕ, 1Л., ЕД.Ч., СР.Р. = бих гладувало
| УСЛОВНО НАКЛОНЕНИЕ, 1Л., МН.Ч. = бихме гладували
| УСЛОВНО НАКЛОНЕНИЕ, 2Л., ЕД.Ч., М.Р. = би гладувал
| УСЛОВНО НАКЛОНЕНИЕ, 2Л., ЕД.Ч., Ж.Р. = би гладувала
| УСЛОВНО НАКЛОНЕНИЕ, 2Л., ЕД.Ч., СР.Р. = би гладувало
| УСЛОВНО НАКЛОНЕНИЕ, 2Л., МН.Ч. = бихте гладували
| УСЛОВНО НАКЛОНЕНИЕ, 3Л., ЕД.Ч., М.Р. = би гладувал
| УСЛОВНО НАКЛОНЕНИЕ, 3Л., ЕД.Ч., Ж.Р. = би гладувала
| УСЛОВНО НАКЛОНЕНИЕ, 3Л., ЕД.Ч., СР.Р. = би гладувало
| УСЛОВНО НАКЛОНЕНИЕ, 3Л., МН.Ч. = биха гладували
| ПОВЕЛИТЕЛНО НАКЛОНЕНИЕ, ЕД.Ч. = гла·ду·вай
| ПОВЕЛИТЕЛНО НАКЛОНЕНИЕ, МН.Ч. = гла·ду·вай·те
| МИН.СТРАД.ПРИЧ. М.Р. = гла·ду·ван
| МИН.СТРАД.ПРИЧ. М.Р. НЕПЪЛЕН ЧЛЕН = гла·ду·ва·ния
| МИН.СТРАД.ПРИЧ. М.Р. ПЪЛЕН ЧЛЕН = гла·ду·ва·ни·ят
| МИН.СТРАД.ПРИЧ. Ж.Р. = гла·ду·ва·на
| МИН.СТРАД.ПРИЧ. Ж.Р. ЧЛЕН = гла·ду·ва·на·та
| МИН.СТРАД.ПРИЧ. СР.Р. = гла·ду·ва·но
| МИН.СТРАД.ПРИЧ. СР.Р. ЧЛЕН = гла·ду·ва·но·то
| МИН.СТРАД.ПРИЧ. МН.Ч. = гла·ду·ва·ни
| МИН.СТРАД.ПРИЧ. МН.Ч. ЧЛЕН = гла·ду·ва·ни·те
| МИН.ДЕЯТ.СВ.ПРИЧ. М.Р. = гла·ду·вал
| МИН.ДЕЯТ.СВ.ПРИЧ. М.Р. НЕПЪЛЕН ЧЛЕН = гла·ду·ва·лия
| МИН.ДЕЯТ.СВ.ПРИЧ. М.Р. ПЪЛЕН ЧЛЕН = гла·ду·ва·ли·ят
| МИН.ДЕЯТ.СВ.ПРИЧ. Ж.Р. = гла·ду·ва·ла
| МИН.ДЕЯТ.СВ.ПРИЧ. Ж.Р. ЧЛЕН = гла·ду·ва·ла·та
| МИН.ДЕЯТ.СВ.ПРИЧ. СР.Р. = гла·ду·ва·ло
| МИН.ДЕЯТ.СВ.ПРИЧ. СР.Р. ЧЛЕН = гла·ду·ва·ло·то
| МИН.ДЕЯТ.СВ.ПРИЧ. МН.Ч. = гла·ду·ва·ли
| МИН.ДЕЯТ.СВ.ПРИЧ. МН.Ч. ЧЛЕН = гла·ду·ва·ли·те
| МИН.ДЕЯТ.НЕСВ.ПРИЧ. М.Р. = гла·ду·вал
| МИН.ДЕЯТ.НЕСВ.ПРИЧ. М.Р. НЕПЪЛЕН ЧЛЕН = гла·ду·ва·лия
| МИН.ДЕЯТ.НЕСВ.ПРИЧ. М.Р. ПЪЛЕН ЧЛЕН = гла·ду·ва·ли·ят
| МИН.ДЕЯТ.НЕСВ.ПРИЧ. Ж.Р. = гла·ду·ва·ла
| МИН.ДЕЯТ.НЕСВ.ПРИЧ. Ж.Р. ЧЛЕН = гла·ду·ва·ла·та
| МИН.ДЕЯТ.НЕСВ.ПРИЧ. СР.Р. = гла·ду·ва·ло
| МИН.ДЕЯТ.НЕСВ.ПРИЧ. СР.Р. ЧЛЕН = гла·ду·ва·ло·то
| МИН.ДЕЯТ.НЕСВ.ПРИЧ. МН.Ч. = гла·ду·ва·ли
| МИН.ДЕЯТ.НЕСВ.ПРИЧ. МН.Ч. ЧЛЕН = гла·ду·ва·ли·те
| СЕГ.ДЕЯТ.ПРИЧ. М.Р. = гла·ду·ващ
| СЕГ.ДЕЯТ.ПРИЧ. М.Р. НЕПЪЛЕН ЧЛЕН = гла·ду·ва·щия
| СЕГ.ДЕЯТ.ПРИЧ. М.Р. ПЪЛЕН ЧЛЕН = гла·ду·ва·щи·ят
| СЕГ.ДЕЯТ.ПРИЧ. Ж.Р. = гла·ду·ва·ща
| СЕГ.ДЕЯТ.ПРИЧ. Ж.Р. ЧЛЕН = гла·ду·ва·ща·та
| СЕГ.ДЕЯТ.ПРИЧ. СР.Р. = гла·ду·ва·що
| СЕГ.ДЕЯТ.ПРИЧ. СР.Р. ЧЛЕН = гла·ду·ва·що·то
| СЕГ.ДЕЯТ.ПРИЧ. МН.Ч. = гла·ду·ва·щи
| СЕГ.ДЕЯТ.ПРИЧ. МН.Ч. ЧЛЕН = гла·ду·ва·щи·те
| ДЕЕПРИЧАСТИЕ = гла·ду·вай·ки
| СКРИТИ ПРЕПРАТКИ = 
[[гладувам]],
[[гладуваш]],
[[гладува]],
[[гладуваме]],
[[гладувате]],
[[гладуват]],
[[гладувах]],
[[гладувахме]],
[[гладувахте]],
[[гладуваха]],
[[гладуваше]],
[[гладувай]],
[[гладувайте]],
[[гладувал]],
[[гладувалия]],
[[гладувалият]],
[[гладувала]],
[[гладувалата]],
[[гладувало]],
[[гладувалото]],
[[гладували]],
[[гладувалите]],
[[гладуван]],
[[гладувания]],
[[гладуваният]],
[[гладувана]],
[[гладуваната]],
[[гладувано]],
[[гладуваното]],
[[гладувани]],
[[гладуваните]],
[[гладуващ]],
[[гладуващия]],
[[гладуващият]],
[[гладуваща]],
[[гладуващата]],
[[гладуващо]],
[[гладуващото]],
[[гладуващи]],
[[гладуващите]],
[[гладувайки]],
[[гладувал съм]],
[[гладувала съм]],
[[гладувало съм]],
[[гладували сме]],
[[гладувал си]],
[[гладувала си]],
[[гладувало си]],
[[гладували сте]],
[[гладувал е]],
[[гладувала е]],
[[гладувало е]],
[[гладували са]],
[[бях гладувал]],
[[бях гладувала]],
[[бях гладувало]],
[[бяхме гладували]],
[[беше гладувал]],
[[беше гладувала]],
[[беше гладувало]],
[[бяхте гладували]],
[[бяха гладували]],
[[ще гладувам]],
[[ще гладуваме]],
[[ще гладуваш]],
[[ще гладувате]],
[[ще гладува]],
[[ще гладуват]],
[[ще съм гладувал]],
[[ще съм гладувала]],
[[ще съм гладувало]],
[[ще сме гладували]],
[[ще си гладувал]],
[[ще си гладувала]],
[[ще си гладувало]],
[[ще сте гладували]],
[[ще е гладувал]],
[[ще е гладувала]],
[[ще е гладувало]],
[[ще са гладували]],
[[щях да гладувам]],
[[щяхме да гладуваме]],
[[щеше да гладуваш]],
[[щяхте да гладувате]],
[[щеше да гладува]],
[[щяха да гладуват]],
[[щях да съм гладувал]],
[[щях да съм гладувала]],
[[щях да съм гладувало]],
[[щяхме да сме гладували]],
[[щеше да си гладувал]],
[[щеше да си гладувала]],
[[щеше да си гладувало]],
[[щяхте да сте гладували]],
[[щеше да е гладувал]],
[[щеше да е гладувала]],
[[щеше да е гладувало]],
[[щяха да са гладували]],
[[бил съм гладувал]],
[[била съм гладувала]],
[[било съм гладувало]],
[[били сме гладували]],
[[бил си гладувал]],
[[била си гладувала]],
[[било си гладувало]],
[[били сте гладували]],
[[бил е гладувал]],
[[била е гладувала]],
[[било е гладувало]],
[[били са гладували]],
[[щял съм да гладувам]],
[[щяла съм да гладувам]],
[[щяло съм да гладувам]],
[[щели сме да гладуваме]],
[[щял си да гладуваш]],
[[щяла си да гладуваш]],
[[щяло си да гладуваш]],
[[щели сте да гладувате]],
[[щял да гладува]],
[[щяла да гладува]],
[[щяло да гладува]],
[[щели да гладуват]],
[[щял е да гладува]],
[[щяла е да гладува]],
[[щяло е да гладува]],
[[щели са да гладуват]],
[[щял съм да съм гладувал]],
[[щяла съм да съм гладувала]],
[[щяло съм да съм гладувало]],
[[щели сме да сме гладували]],
[[щял си да си гладувал]],
[[щяла си да си гладувала]],
[[щяло си да си гладувало]],
[[щели сте да сте гладували]],
[[щял да е гладувал]],
[[щяла да е гладувала]],
[[щяло да е гладувало]],
[[щели да са гладували]],
[[щял е да е гладувал]],
[[щяла е да е гладувала]],
[[щяло е да е гладувало]],
[[щели са да са гладували]],
[[бих гладувал]],
[[бих гладувала]],
[[бих гладувало]],
[[бихме гладували]],
[[би гладувал]],
[[би гладувала]],
[[би гладувало]],
[[бихте гладували]],
[[биха гладували]],
}}</text>
      <sha1>dvkek7oeicxlwwckyvvg5z3znnqcldk</sha1>
    </revision>
  </page>
  <page>
    <title>Шаблон:Словоформи/гладя</title>
    <ns>10</ns>
    <id>434584</id>
    <revision>
      <id>466566</id>
      <timestamp>2005-05-07T12:22:46Z</timestamp>
      <contributor>
        <username>Bgbot</username>
        <id>83</id>
      </contributor>
      <comment>Борислав: Шаблон със словоформи</comment>
      <model>wikitext</model>
      <format>text/x-wiki</format>
      <text bytes="19620" xml:space="preserve">{{Шаблон:Словоформи/Глагол|
  ОСНОВНА ФОРМА = гладя
| СЕГ.ВР., 1Л., ЕД.Ч. = гла·дя
| СЕГ.ВР., 1Л., МН.Ч. = гла·дим
| СЕГ.ВР., 2Л., ЕД.Ч. = гла·диш
| СЕГ.ВР., 2Л., МН.Ч. = гла·ди·те
| СЕГ.ВР., 3Л., ЕД.Ч. = гла·ди
| СЕГ.ВР., 3Л., МН.Ч. = гла·дят
| МИН.СВ.ВР., 1Л., ЕД.Ч. = гла·дих
| МИН.СВ.ВР., 1Л., МН.Ч. = гла·дих·ме
| МИН.СВ.ВР., 2Л., ЕД.Ч. = гла·ди
| МИН.СВ.ВР., 2Л., МН.Ч. = гла·дих·те
| МИН.СВ.ВР., 3Л., ЕД.Ч. = гла·ди
| МИН.СВ.ВР., 3Л., МН.Ч. = гла·ди·ха
| МИН.НЕСВ.ВР., 1Л., ЕД.Ч. = гла·дех
| МИН.НЕСВ.ВР., 1Л., МН.Ч. = гла·дех·ме
| МИН.НЕСВ.ВР., 2Л., ЕД.Ч. = гла·де·ше
| МИН.НЕСВ.ВР., 2Л., МН.Ч. = гла·дех·те
| МИН.НЕСВ.ВР., 3Л., ЕД.Ч. = гла·де·ше
| МИН.НЕСВ.ВР., 3Л., МН.Ч. = гла·де·ха
| МИН.НЕОПР.ВР., 1Л., ЕД.Ч., М.Р. = гладил съм
| МИН.НЕОПР.ВР., 1Л., ЕД.Ч., Ж.Р. = гладила съм
| МИН.НЕОПР.ВР., 1Л., ЕД.Ч., СР.Р. = гладило съм
| МИН.НЕОПР.ВР., 1Л., МН.Ч. = гладили сме
| МИН.НЕОПР.ВР., 2Л., ЕД.Ч., М.Р. = гладил си
| МИН.НЕОПР.ВР., 2Л., ЕД.Ч., Ж.Р. = гладила си
| МИН.НЕОПР.ВР., 2Л., ЕД.Ч., СР.Р. = гладило си
| МИН.НЕОПР.ВР., 2Л., МН.Ч. = гладили сте
| МИН.НЕОПР.ВР., 3Л., ЕД.Ч., М.Р. = гладил е
| МИН.НЕОПР.ВР., 3Л., ЕД.Ч., Ж.Р. = гладила е
| МИН.НЕОПР.ВР., 3Л., ЕД.Ч., СР.Р. = гладило е
| МИН.НЕОПР.ВР., 3Л., МН.Ч. = гладили са
| МИН.ПРЕД.ВР., 1Л., ЕД.Ч., М.Р. = бях гладил
| МИН.ПРЕД.ВР., 1Л., ЕД.Ч., Ж.Р. = бях гладила
| МИН.ПРЕД.ВР., 1Л., ЕД.Ч., СР.Р. = бях гладило
| МИН.ПРЕД.ВР., 1Л., МН.Ч. = бяхме гладили
| МИН.ПРЕД.ВР., 2Л., ЕД.Ч., М.Р. = беше гладил
| МИН.ПРЕД.ВР., 2Л., ЕД.Ч., Ж.Р. = беше гладила
| МИН.ПРЕД.ВР., 2Л., ЕД.Ч., СР.Р. = беше гладило
| МИН.ПРЕД.ВР., 2Л., МН.Ч. = бяхте гладили
| МИН.ПРЕД.ВР., 3Л., ЕД.Ч., М.Р. = беше гладил
| МИН.ПРЕД.ВР., 3Л., ЕД.Ч., Ж.Р. = беше гладила
| МИН.ПРЕД.ВР., 3Л., ЕД.Ч., СР.Р. = беше гладило
| МИН.ПРЕД.ВР., 3Л., МН.Ч. = бяха гладили
| БЪД.ВР., 1Л., ЕД.Ч. = ще гладя
| БЪД.ВР., 1Л., МН.Ч. = ще гладим
| БЪД.ВР., 2Л., ЕД.Ч. = ще гладиш
| БЪД.ВР., 2Л., МН.Ч. = ще гладите
| БЪД.ВР., 3Л., ЕД.Ч. = ще глади
| БЪД.ВР., 3Л., МН.Ч. = ще гладят
| БЪД.ПРЕД.ВР., 1Л., ЕД.Ч., М.Р. = ще съм гладил
| БЪД.ПРЕД.ВР., 1Л., ЕД.Ч., Ж.Р. = ще съм гладила
| БЪД.ПРЕД.ВР., 1Л., ЕД.Ч., СР.Р. = ще съм гладило
| БЪД.ПРЕД.ВР., 1Л., МН.Ч. = ще сме гладили
| БЪД.ПРЕД.ВР., 2Л., ЕД.Ч., М.Р. = ще си гладил
| БЪД.ПРЕД.ВР., 2Л., ЕД.Ч., Ж.Р. = ще си гладила
| БЪД.ПРЕД.ВР., 2Л., ЕД.Ч., СР.Р. = ще си гладило
| БЪД.ПРЕД.ВР., 2Л., МН.Ч. = ще сте гладили
| БЪД.ПРЕД.ВР., 3Л., ЕД.Ч., М.Р. = ще е гладил
| БЪД.ПРЕД.ВР., 3Л., ЕД.Ч., Ж.Р. = ще е гладила
| БЪД.ПРЕД.ВР., 3Л., ЕД.Ч., СР.Р. = ще е гладило
| БЪД.ПРЕД.ВР., 3Л., МН.Ч. = ще са гладили
| БЪД.ВР. В МИН., 1Л., ЕД.Ч. = щях да гладя
| БЪД.ВР. В МИН., 1Л., МН.Ч. = щяхме да гладим
| БЪД.ВР. В МИН., 2Л., ЕД.Ч. = щеше да гладиш
| БЪД.ВР. В МИН., 2Л., МН.Ч. = щяхте да гладите
| БЪД.ВР. В МИН., 3Л., ЕД.Ч. = щеше да глади
| БЪД.ВР. В МИН., 3Л., МН.Ч. = щяха да гладят
| БЪД.ПРЕД.ВР. В МИН., 1Л., ЕД.Ч., М.Р. = щях да съм гладил
| БЪД.ПРЕД.ВР. В МИН., 1Л., ЕД.Ч., Ж.Р. = щях да съм гладила
| БЪД.ПРЕД.ВР. В МИН., 1Л., ЕД.Ч., СР.Р. = щях да съм гладило
| БЪД.ПРЕД.ВР. В МИН., 1Л., МН.Ч. = щяхме да сме гладили
| БЪД.ПРЕД.ВР. В МИН., 2Л., ЕД.Ч., М.Р. = щеше да си гладил
| БЪД.ПРЕД.ВР. В МИН., 2Л., ЕД.Ч., Ж.Р. = щеше да си гладила
| БЪД.ПРЕД.ВР. В МИН., 2Л., ЕД.Ч., СР.Р. = щеше да си гладило
| БЪД.ПРЕД.ВР. В МИН., 2Л., МН.Ч. = щяхте да сте гладили
| БЪД.ПРЕД.ВР. В МИН., 3Л., ЕД.Ч., М.Р. = щеше да е гладил
| БЪД.ПРЕД.ВР. В МИН., 3Л., ЕД.Ч., Ж.Р. = щеше да е гладила
| БЪД.ПРЕД.ВР. В МИН., 3Л., ЕД.Ч., СР.Р. = щеше да е гладило
| БЪД.ПРЕД.ВР. В МИН., 3Л., МН.Ч. = щяха да са гладили
| ПР.НАКЛ., СЕГ.ВР., 1Л., ЕД.Ч., М.Р. = гладел съм
| ПР.НАКЛ., СЕГ.ВР., 1Л., ЕД.Ч., Ж.Р. = гладела съм
| ПР.НАКЛ., СЕГ.ВР., 1Л., ЕД.Ч., СР.Р. = гладело съм
| ПР.НАКЛ., СЕГ.ВР., 1Л., МН.Ч. = гладели сме
| ПР.НАКЛ., СЕГ.ВР., 2Л., ЕД.Ч., М.Р. = гладел си
| ПР.НАКЛ., СЕГ.ВР., 2Л., ЕД.Ч., Ж.Р. = гладела си
| ПР.НАКЛ., СЕГ.ВР., 2Л., ЕД.Ч., СР.Р. = гладело си
| ПР.НАКЛ., СЕГ.ВР., 2Л., МН.Ч. = гладели сте
| ПР.НАКЛ., СЕГ.ВР., 3Л., ЕД.Ч., М.Р. = гладел (е)
| ПР.НАКЛ., СЕГ.ВР., 3Л., ЕД.Ч., Ж.Р. = гладела (е)
| ПР.НАКЛ., СЕГ.ВР., 3Л., ЕД.Ч., СР.Р. = гладело (е)
| ПР.НАКЛ., СЕГ.ВР., 3Л., МН.Ч. = гладели (са)
| ПР.НАКЛ., МИН.СВ.ВР., 1Л., ЕД.Ч., М.Р. = гладил съм
| ПР.НАКЛ., МИН.СВ.ВР., 1Л., ЕД.Ч., Ж.Р. = гладила съм
| ПР.НАКЛ., МИН.СВ.ВР., 1Л., ЕД.Ч., СР.Р. = гладило съм
| ПР.НАКЛ., МИН.СВ.ВР., 1Л., МН.Ч. = гладили сме
| ПР.НАКЛ., МИН.СВ.ВР., 2Л., ЕД.Ч., М.Р. = гладил си
| ПР.НАКЛ., МИН.СВ.ВР., 2Л., ЕД.Ч., Ж.Р. = гладила си
| ПР.НАКЛ., МИН.СВ.ВР., 2Л., ЕД.Ч., СР.Р. = гладило си
| ПР.НАКЛ., МИН.СВ.ВР., 2Л., МН.Ч. = гладили сте
| ПР.НАКЛ., МИН.СВ.ВР., 3Л., ЕД.Ч., М.Р. = гладил (е)
| ПР.НАКЛ., МИН.СВ.ВР., 3Л., ЕД.Ч., Ж.Р. = гладила (е)
| ПР.НАКЛ., МИН.СВ.ВР., 3Л., ЕД.Ч., СР.Р. = гладило (е)
| ПР.НАКЛ., МИН.СВ.ВР., 3Л., МН.Ч. = гладили (са)
| ПР.НАКЛ., МИН.НЕОПР.ВР., 1Л., ЕД.Ч., М.Р. = бил съм гладил
| ПР.НАКЛ., МИН.НЕОПР.ВР., 1Л., ЕД.Ч., Ж.Р. = била съм гладила
| ПР.НАКЛ., МИН.НЕОПР.ВР., 1Л., ЕД.Ч., СР.Р. = било съм гладило
| ПР.НАКЛ., МИН.НЕОПР.ВР., 1Л., МН.Ч. = били сме гладили
| ПР.НАКЛ., МИН.НЕОПР.ВР., 2Л., ЕД.Ч., М.Р. = бил си гладил
| ПР.НАКЛ., МИН.НЕОПР.ВР., 2Л., ЕД.Ч., Ж.Р. = била си гладила
| ПР.НАКЛ., МИН.НЕОПР.ВР., 2Л., ЕД.Ч., СР.Р. = било си гладило
| ПР.НАКЛ., МИН.НЕОПР.ВР., 2Л., МН.Ч. = били сте гладили
| ПР.НАКЛ., МИН.НЕОПР.ВР., 3Л., ЕД.Ч., М.Р. = бил (е) гладил
| ПР.НАКЛ., МИН.НЕОПР.ВР., 3Л., ЕД.Ч., Ж.Р. = била (е) гладила
| ПР.НАКЛ., МИН.НЕОПР.ВР., 3Л., ЕД.Ч., СР.Р. = било (е) гладило
| ПР.НАКЛ., МИН.НЕОПР.ВР., 3Л., МН.Ч. = били (са) гладили
| ПР.НАКЛ., БЪД.ВР., 1Л., ЕД.Ч., М.Р. = щял съм да гладя
| ПР.НАКЛ., БЪД.ВР., 1Л., ЕД.Ч., Ж.Р. = щяла съм да гладя
| ПР.НАКЛ., БЪД.ВР., 1Л., ЕД.Ч., СР.Р. = щяло съм да гладя
| ПР.НАКЛ., БЪД.ВР., 1Л., МН.Ч. = щели сме да гладим
| ПР.НАКЛ., БЪД.ВР., 2Л., ЕД.Ч., М.Р. = щял си да гладиш
| ПР.НАКЛ., БЪД.ВР., 2Л., ЕД.Ч., Ж.Р. = щяла си да гладиш
| ПР.НАКЛ., БЪД.ВР., 2Л., ЕД.Ч., СР.Р. = щяло си да гладиш
| ПР.НАКЛ., БЪД.ВР., 2Л., МН.Ч. = щели сте да гладите
| ПР.НАКЛ., БЪД.ВР., 3Л., ЕД.Ч., М.Р. = щял (е) да глади
| ПР.НАКЛ., БЪД.ВР., 3Л., ЕД.Ч., Ж.Р. = щяла (е) да глади
| ПР.НАКЛ., БЪД.ВР., 3Л., ЕД.Ч., СР.Р. = щяло (е) да глади
| ПР.НАКЛ., БЪД.ВР., 3Л., МН.Ч. = щели (са) да гладят
| ПР.НАКЛ., БЪД.ПРЕД.ВР., 1Л., ЕД.Ч., М.Р. = щял съм да съм гладил
| ПР.НАКЛ., БЪД.ПРЕД.ВР., 1Л., ЕД.Ч., Ж.Р. = щяла съм да съм гладила
| ПР.НАКЛ., БЪД.ПРЕД.ВР., 1Л., ЕД.Ч., СР.Р. = щяло съм да съм гладило
| ПР.НАКЛ., БЪД.ПРЕД.ВР., 1Л., МН.Ч. = щели сме да сме гладили
| ПР.НАКЛ., БЪД.ПРЕД.ВР., 2Л., ЕД.Ч., М.Р. = щял си да си гладил
| ПР.НАКЛ., БЪД.ПРЕД.ВР., 2Л., ЕД.Ч., Ж.Р. = щяла си да си гладила
| ПР.НАКЛ., БЪД.ПРЕД.ВР., 2Л., ЕД.Ч., СР.Р. = щяло си да си гладило
| ПР.НАКЛ., БЪД.ПРЕД.ВР., 2Л., МН.Ч. = щели сте да сте гладили
| ПР.НАКЛ., БЪД.ПРЕД.ВР., 3Л., ЕД.Ч., М.Р. = щял (е) да е гладил
| ПР.НАКЛ., БЪД.ПРЕД.ВР., 3Л., ЕД.Ч., Ж.Р. = щяла (е) да е гладила
| ПР.НАКЛ., БЪД.ПРЕД.ВР., 3Л., ЕД.Ч., СР.Р. = щяло (е) да е гладило
| ПР.НАКЛ., БЪД.ПРЕД.ВР., 3Л., МН.Ч. = щели (са) да са гладили
| УСЛОВНО НАКЛОНЕНИЕ, 1Л., ЕД.Ч., М.Р. = бих гладил
| УСЛОВНО НАКЛОНЕНИЕ, 1Л., ЕД.Ч., Ж.Р. = бих гладила
| УСЛОВНО НАКЛОНЕНИЕ, 1Л., ЕД.Ч., СР.Р. = бих гладило
| УСЛОВНО НАКЛОНЕНИЕ, 1Л., МН.Ч. = бихме гладили
| УСЛОВНО НАКЛОНЕНИЕ, 2Л., ЕД.Ч., М.Р. = би гладил
| УСЛОВНО НАКЛОНЕНИЕ, 2Л., ЕД.Ч., Ж.Р. = би гладила
| УСЛОВНО НАКЛОНЕНИЕ, 2Л., ЕД.Ч., СР.Р. = би гладило
| УСЛОВНО НАКЛОНЕНИЕ, 2Л., МН.Ч. = бихте гладили
| УСЛОВНО НАКЛОНЕНИЕ, 3Л., ЕД.Ч., М.Р. = би гладил
| УСЛОВНО НАКЛОНЕНИЕ, 3Л., ЕД.Ч., Ж.Р. = би гладила
| УСЛОВНО НАКЛОНЕНИЕ, 3Л., ЕД.Ч., СР.Р. = би гладило
| УСЛОВНО НАКЛОНЕНИЕ, 3Л., МН.Ч. = биха гладили
| ПОВЕЛИТЕЛНО НАКЛОНЕНИЕ, ЕД.Ч. = гла·ди
| ПОВЕЛИТЕЛНО НАКЛОНЕНИЕ, МН.Ч. = гла·де·те
| МИН.СТРАД.ПРИЧ. М.Р. = гла·ден
| МИН.СТРАД.ПРИЧ. М.Р. НЕПЪЛЕН ЧЛЕН = гла·де·ния
| МИН.СТРАД.ПРИЧ. М.Р. ПЪЛЕН ЧЛЕН = гла·де·ни·ят
| МИН.СТРАД.ПРИЧ. Ж.Р. = гла·де·на
| МИН.СТРАД.ПРИЧ. Ж.Р. ЧЛЕН = гла·де·на·та
| МИН.СТРАД.ПРИЧ. СР.Р. = гла·де·но
| МИН.СТРАД.ПРИЧ. СР.Р. ЧЛЕН = гла·де·но·то
| МИН.СТРАД.ПРИЧ. МН.Ч. = гла·де·ни
| МИН.СТРАД.ПРИЧ. МН.Ч. ЧЛЕН = гла·де·ни·те
| МИН.ДЕЯТ.СВ.ПРИЧ. М.Р. = гла·дил
| МИН.ДЕЯТ.СВ.ПРИЧ. М.Р. НЕПЪЛЕН ЧЛЕН = гла·ди·лия
| МИН.ДЕЯТ.СВ.ПРИЧ. М.Р. ПЪЛЕН ЧЛЕН = гла·ди·ли·ят
| МИН.ДЕЯТ.СВ.ПРИЧ. Ж.Р. = гла·ди·ла
| МИН.ДЕЯТ.СВ.ПРИЧ. Ж.Р. ЧЛЕН = гла·ди·ла·та
| МИН.ДЕЯТ.СВ.ПРИЧ. СР.Р. = гла·ди·ло
| МИН.ДЕЯТ.СВ.ПРИЧ. СР.Р. ЧЛЕН = гла·ди·ло·то
| МИН.ДЕЯТ.СВ.ПРИЧ. МН.Ч. = гла·ди·ли
| МИН.ДЕЯТ.СВ.ПРИЧ. МН.Ч. ЧЛЕН = гла·ди·ли·те
| МИН.ДЕЯТ.НЕСВ.ПРИЧ. М.Р. = гла·дел
| МИН.ДЕЯТ.НЕСВ.ПРИЧ. М.Р. НЕПЪЛЕН ЧЛЕН = гла·де·лия
| МИН.ДЕЯТ.НЕСВ.ПРИЧ. М.Р. ПЪЛЕН ЧЛЕН = гла·де·ли·ят
| МИН.ДЕЯТ.НЕСВ.ПРИЧ. Ж.Р. = гла·де·ла
| МИН.ДЕЯТ.НЕСВ.ПРИЧ. Ж.Р. ЧЛЕН = гла·де·ла·та
| МИН.ДЕЯТ.НЕСВ.ПРИЧ. СР.Р. = гла·де·ло
| МИН.ДЕЯТ.НЕСВ.ПРИЧ. СР.Р. ЧЛЕН = гла·де·ло·то
| МИН.ДЕЯТ.НЕСВ.ПРИЧ. МН.Ч. = гла·де·ли
| МИН.ДЕЯТ.НЕСВ.ПРИЧ. МН.Ч. ЧЛЕН = гла·де·ли·те
| СЕГ.ДЕЯТ.ПРИЧ. М.Р. = гла·дещ
| СЕГ.ДЕЯТ.ПРИЧ. М.Р. НЕПЪЛЕН ЧЛЕН = гла·де·щия
| СЕГ.ДЕЯТ.ПРИЧ. М.Р. ПЪЛЕН ЧЛЕН = гла·де·щи·ят
| СЕГ.ДЕЯТ.ПРИЧ. Ж.Р. = гла·де·ща
| СЕГ.ДЕЯТ.ПРИЧ. Ж.Р. ЧЛЕН = гла·де·ща·та
| СЕГ.ДЕЯТ.ПРИЧ. СР.Р. = гла·де·що
| СЕГ.ДЕЯТ.ПРИЧ. СР.Р. ЧЛЕН = гла·де·що·то
| СЕГ.ДЕЯТ.ПРИЧ. МН.Ч. = гла·де·щи
| СЕГ.ДЕЯТ.ПРИЧ. МН.Ч. ЧЛЕН = гла·де·щи·те
| ДЕЕПРИЧАСТИЕ = гла·дей·ки
| СКРИТИ ПРЕПРАТКИ = 
[[гладя]],
[[гладиш]],
[[глади]],
[[гладим]],
[[гладите]],
[[гладят]],
[[гладих]],
[[гладихме]],
[[гладихте]],
[[гладиха]],
[[гладех]],
[[гладеше]],
[[гладехме]],
[[гладехте]],
[[гладеха]],
[[гладете]],
[[гладил]],
[[гладилия]],
[[гладилият]],
[[гладила]],
[[гладилата]],
[[гладило]],
[[гладилото]],
[[гладили]],
[[гладилите]],
[[гладел]],
[[гладелия]],
[[гладелият]],
[[гладела]],
[[гладелата]],
[[гладело]],
[[гладелото]],
[[гладели]],
[[гладелите]],
[[гладен]],
[[гладения]],
[[гладеният]],
[[гладена]],
[[гладената]],
[[гладено]],
[[гладеното]],
[[гладени]],
[[гладените]],
[[гладещ]],
[[гладещия]],
[[гладещият]],
[[гладеща]],
[[гладещата]],
[[гладещо]],
[[гладещото]],
[[гладещи]],
[[гладещите]],
[[гладейки]],
[[гладил съм]],
[[гладила съм]],
[[гладило съм]],
[[гладили сме]],
[[гладил си]],
[[гладила си]],
[[гладило си]],
[[гладили сте]],
[[гладил е]],
[[гладила е]],
[[гладило е]],
[[гладили са]],
[[бях гладил]],
[[бях гладила]],
[[бях гладило]],
[[бяхме гладили]],
[[беше гладил]],
[[беше гладила]],
[[беше гладило]],
[[бяхте гладили]],
[[бяха гладили]],
[[ще гладя]],
[[ще гладим]],
[[ще гладиш]],
[[ще гладите]],
[[ще глади]],
[[ще гладят]],
[[ще съм гладил]],
[[ще съм гладила]],
[[ще съм гладило]],
[[ще сме гладили]],
[[ще си гладил]],
[[ще си гладила]],
[[ще си гладило]],
[[ще сте гладили]],
[[ще е гладил]],
[[ще е гладила]],
[[ще е гладило]],
[[ще са гладили]],
[[щях да гладя]],
[[щяхме да гладим]],
[[щеше да гладиш]],
[[щяхте да гладите]],
[[щеше да глади]],
[[щяха да гладят]],
[[щях да съм гладил]],
[[щях да съм гладила]],
[[щях да съм гладило]],
[[щяхме да сме гладили]],
[[щеше да си гладил]],
[[щеше да си гладила]],
[[щеше да си гладило]],
[[щяхте да сте гладили]],
[[щеше да е гладил]],
[[щеше да е гладила]],
[[щеше да е гладило]],
[[щяха да са гладили]],
[[гладел съм]],
[[гладела съм]],
[[гладело съм]],
[[гладели сме]],
[[гладел си]],
[[гладела си]],
[[гладело си]],
[[гладели сте]],
[[гладел е]],
[[гладела е]],
[[гладело е]],
[[гладели са]],
[[бил съм гладил]],
[[била съм гладила]],
[[било съм гладило]],
[[били сме гладили]],
[[бил си гладил]],
[[била си гладила]],
[[било си гладило]],
[[били сте гладили]],
[[бил е гладил]],
[[била е гладила]],
[[било е гладило]],
[[били са гладили]],
[[щял съм да гладя]],
[[щяла съм да гладя]],
[[щяло съм да гладя]],
[[щели сме да гладим]],
[[щял си да гладиш]],
[[щяла си да гладиш]],
[[щяло си да гладиш]],
[[щели сте да гладите]],
[[щял да глади]],
[[щяла да глади]],
[[щяло да глади]],
[[щели да гладят]],
[[щял е да глади]],
[[щяла е да глади]],
[[щяло е да глади]],
[[щели са да гладят]],
[[щял съм да съм гладил]],
[[щяла съм да съм гладила]],
[[щяло съм да съм гладило]],
[[щели сме да сме гладили]],
[[щял си да си гладил]],
[[щяла си да си гладила]],
[[щяло си да си гладило]],
[[щели сте да сте гладили]],
[[щял да е гладил]],
[[щяла да е гладила]],
[[щяло да е гладило]],
[[щели да са гладили]],
[[щял е да е гладил]],
[[щяла е да е гладила]],
[[щяло е да е гладило]],
[[щели са да са гладили]],
[[бих гладил]],
[[бих гладила]],
[[бих гладило]],
[[бихме гладили]],
[[би гладил]],
[[би гладила]],
[[би гладило]],
[[бихте гладили]],
[[биха гладили]],
}}</text>
      <sha1>ot8wcfdwzxkw0sanwamhkbylojprn3f</sha1>
    </revision>
  </page>
  <page>
    <title>Шаблон:Словоформи/глазирам</title>
    <ns>10</ns>
    <id>491479</id>
    <revision>
      <id>523461</id>
      <timestamp>2005-05-09T06:30:14Z</timestamp>
      <contributor>
        <username>Bgbot</username>
        <id>83</id>
      </contributor>
      <comment>Борислав: Шаблон със словоформи</comment>
      <model>wikitext</model>
      <format>text/x-wiki</format>
      <text bytes="20590" xml:space="preserve">{{Шаблон:Словоформи/Глагол|
  ОСНОВНА ФОРМА = глазирам
| СЕГ.ВР., 1Л., ЕД.Ч. = гла·зи·рам
| СЕГ.ВР., 1Л., МН.Ч. = гла·зи·ра·ме
| СЕГ.ВР., 2Л., ЕД.Ч. = гла·зи·раш
| СЕГ.ВР., 2Л., МН.Ч. = гла·зи·ра·те
| СЕГ.ВР., 3Л., ЕД.Ч. = гла·зи·ра
| СЕГ.ВР., 3Л., МН.Ч. = гла·зи·рат
| МИН.СВ.ВР., 1Л., ЕД.Ч. = гла·зи·рах
| МИН.СВ.ВР., 1Л., МН.Ч. = гла·зи·рах·ме
| МИН.СВ.ВР., 2Л., ЕД.Ч. = гла·зи·ра
| МИН.СВ.ВР., 2Л., МН.Ч. = гла·зи·рах·те
| МИН.СВ.ВР., 3Л., ЕД.Ч. = гла·зи·ра
| МИН.СВ.ВР., 3Л., МН.Ч. = гла·зи·ра·ха
| МИН.НЕСВ.ВР., 1Л., ЕД.Ч. = гла·зи·рах
| МИН.НЕСВ.ВР., 1Л., МН.Ч. = гла·зи·рах·ме
| МИН.НЕСВ.ВР., 2Л., ЕД.Ч. = гла·зи·ра·ше
| МИН.НЕСВ.ВР., 2Л., МН.Ч. = гла·зи·рах·те
| МИН.НЕСВ.ВР., 3Л., ЕД.Ч. = гла·зи·ра·ше
| МИН.НЕСВ.ВР., 3Л., МН.Ч. = гла·зи·ра·ха
| МИН.НЕОПР.ВР., 1Л., ЕД.Ч., М.Р. = глазирал съм
| МИН.НЕОПР.ВР., 1Л., ЕД.Ч., Ж.Р. = глазирала съм
| МИН.НЕОПР.ВР., 1Л., ЕД.Ч., СР.Р. = глазирало съм
| МИН.НЕОПР.ВР., 1Л., МН.Ч. = глазирали сме
| МИН.НЕОПР.ВР., 2Л., ЕД.Ч., М.Р. = глазирал си
| МИН.НЕОПР.ВР., 2Л., ЕД.Ч., Ж.Р. = глазирала си
| МИН.НЕОПР.ВР., 2Л., ЕД.Ч., СР.Р. = глазирало си
| МИН.НЕОПР.ВР., 2Л., МН.Ч. = глазирали сте
| МИН.НЕОПР.ВР., 3Л., ЕД.Ч., М.Р. = глазирал е
| МИН.НЕОПР.ВР., 3Л., ЕД.Ч., Ж.Р. = глазирала е
| МИН.НЕОПР.ВР., 3Л., ЕД.Ч., СР.Р. = глазирало е
| МИН.НЕОПР.ВР., 3Л., МН.Ч. = глазирали са
| МИН.ПРЕД.ВР., 1Л., ЕД.Ч., М.Р. = бях глазирал
| МИН.ПРЕД.ВР., 1Л., ЕД.Ч., Ж.Р. = бях глазирала
| МИН.ПРЕД.ВР., 1Л., ЕД.Ч., СР.Р. = бях глазирало
| МИН.ПРЕД.ВР., 1Л., МН.Ч. = бяхме глазирали
| МИН.ПРЕД.ВР., 2Л., ЕД.Ч., М.Р. = беше глазирал
| МИН.ПРЕД.ВР., 2Л., ЕД.Ч., Ж.Р. = беше глазирала
| МИН.ПРЕД.ВР., 2Л., ЕД.Ч., СР.Р. = беше глазирало
| МИН.ПРЕД.ВР., 2Л., МН.Ч. = бяхте глазирали
| МИН.ПРЕД.ВР., 3Л., ЕД.Ч., М.Р. = беше глазирал
| МИН.ПРЕД.ВР., 3Л., ЕД.Ч., Ж.Р. = беше глазирала
| МИН.ПРЕД.ВР., 3Л., ЕД.Ч., СР.Р. = беше глазирало
| МИН.ПРЕД.ВР., 3Л., МН.Ч. = бяха глазирали
| БЪД.ВР., 1Л., ЕД.Ч. = ще глазирам
| БЪД.ВР., 1Л., МН.Ч. = ще глазираме
| БЪД.ВР., 2Л., ЕД.Ч. = ще глазираш
| БЪД.ВР., 2Л., МН.Ч. = ще глазирате
| БЪД.ВР., 3Л., ЕД.Ч. = ще глазира
| БЪД.ВР., 3Л., МН.Ч. = ще глазират
| БЪД.ПРЕД.ВР., 1Л., ЕД.Ч., М.Р. = ще съм глазирал
| БЪД.ПРЕД.ВР., 1Л., ЕД.Ч., Ж.Р. = ще съм глазирала
| БЪД.ПРЕД.ВР., 1Л., ЕД.Ч., СР.Р. = ще съм глазирало
| БЪД.ПРЕД.ВР., 1Л., МН.Ч. = ще сме глазирали
| БЪД.ПРЕД.ВР., 2Л., ЕД.Ч., М.Р. = ще си глазирал
| БЪД.ПРЕД.ВР., 2Л., ЕД.Ч., Ж.Р. = ще си глазирала
| БЪД.ПРЕД.ВР., 2Л., ЕД.Ч., СР.Р. = ще си глазирало
| БЪД.ПРЕД.ВР., 2Л., МН.Ч. = ще сте глазирали
| БЪД.ПРЕД.ВР., 3Л., ЕД.Ч., М.Р. = ще е глазирал
| БЪД.ПРЕД.ВР., 3Л., ЕД.Ч., Ж.Р. = ще е глазирала
| БЪД.ПРЕД.ВР., 3Л., ЕД.Ч., СР.Р. = ще е глазирало
| БЪД.ПРЕД.ВР., 3Л., МН.Ч. = ще са глазирали
| БЪД.ВР. В МИН., 1Л., ЕД.Ч. = щях да глазирам
| БЪД.ВР. В МИН., 1Л., МН.Ч. = щяхме да глазираме
| БЪД.ВР. В МИН., 2Л., ЕД.Ч. = щеше да глазираш
| БЪД.ВР. В МИН., 2Л., МН.Ч. = щяхте да глазирате
| БЪД.ВР. В МИН., 3Л., ЕД.Ч. = щеше да глазира
| БЪД.ВР. В МИН., 3Л., МН.Ч. = щяха да глазират
| БЪД.ПРЕД.ВР. В МИН., 1Л., ЕД.Ч., М.Р. = щях да съм глазирал
| БЪД.ПРЕД.ВР. В МИН., 1Л., ЕД.Ч., Ж.Р. = щях да съм глазирала
| БЪД.ПРЕД.ВР. В МИН., 1Л., ЕД.Ч., СР.Р. = щях да съм глазирало
| БЪД.ПРЕД.ВР. В МИН., 1Л., МН.Ч. = щяхме да сме глазирали
| БЪД.ПРЕД.ВР. В МИН., 2Л., ЕД.Ч., М.Р. = щеше да си глазирал
| БЪД.ПРЕД.ВР. В МИН., 2Л., ЕД.Ч., Ж.Р. = щеше да си глазирала
| БЪД.ПРЕД.ВР. В МИН., 2Л., ЕД.Ч., СР.Р. = щеше да си глазирало
| БЪД.ПРЕД.ВР. В МИН., 2Л., МН.Ч. = щяхте да сте глазирали
| БЪД.ПРЕД.ВР. В МИН., 3Л., ЕД.Ч., М.Р. = щеше да е глазирал
| БЪД.ПРЕД.ВР. В МИН., 3Л., ЕД.Ч., Ж.Р. = щеше да е глазирала
| БЪД.ПРЕД.ВР. В МИН., 3Л., ЕД.Ч., СР.Р. = щеше да е глазирало
| БЪД.ПРЕД.ВР. В МИН., 3Л., МН.Ч. = щяха да са глазирали
| ПР.НАКЛ., СЕГ.ВР., 1Л., ЕД.Ч., М.Р. = глазирал съм
| ПР.НАКЛ., СЕГ.ВР., 1Л., ЕД.Ч., Ж.Р. = глазирала съм
| ПР.НАКЛ., СЕГ.ВР., 1Л., ЕД.Ч., СР.Р. = глазирало съм
| ПР.НАКЛ., СЕГ.ВР., 1Л., МН.Ч. = глазирали сме
| ПР.НАКЛ., СЕГ.ВР., 2Л., ЕД.Ч., М.Р. = глазирал си
| ПР.НАКЛ., СЕГ.ВР., 2Л., ЕД.Ч., Ж.Р. = глазирала си
| ПР.НАКЛ., СЕГ.ВР., 2Л., ЕД.Ч., СР.Р. = глазирало си
| ПР.НАКЛ., СЕГ.ВР., 2Л., МН.Ч. = глазирали сте
| ПР.НАКЛ., СЕГ.ВР., 3Л., ЕД.Ч., М.Р. = глазирал (е)
| ПР.НАКЛ., СЕГ.ВР., 3Л., ЕД.Ч., Ж.Р. = глазирала (е)
| ПР.НАКЛ., СЕГ.ВР., 3Л., ЕД.Ч., СР.Р. = глазирало (е)
| ПР.НАКЛ., СЕГ.ВР., 3Л., МН.Ч. = глазирали (са)
| ПР.НАКЛ., МИН.СВ.ВР., 1Л., ЕД.Ч., М.Р. = глазирал съм
| ПР.НАКЛ., МИН.СВ.ВР., 1Л., ЕД.Ч., Ж.Р. = глазирала съм
| ПР.НАКЛ., МИН.СВ.ВР., 1Л., ЕД.Ч., СР.Р. = глазирало съм
| ПР.НАКЛ., МИН.СВ.ВР., 1Л., МН.Ч. = глазирали сме
| ПР.НАКЛ., МИН.СВ.ВР., 2Л., ЕД.Ч., М.Р. = глазирал си
| ПР.НАКЛ., МИН.СВ.ВР., 2Л., ЕД.Ч., Ж.Р. = глазирала си
| ПР.НАКЛ., МИН.СВ.ВР., 2Л., ЕД.Ч., СР.Р. = глазирало си
| ПР.НАКЛ., МИН.СВ.ВР., 2Л., МН.Ч. = глазирали сте
| ПР.НАКЛ., МИН.СВ.ВР., 3Л., ЕД.Ч., М.Р. = глазирал (е)
| ПР.НАКЛ., МИН.СВ.ВР., 3Л., ЕД.Ч., Ж.Р. = глазирала (е)
| ПР.НАКЛ., МИН.СВ.ВР., 3Л., ЕД.Ч., СР.Р. = глазирало (е)
| ПР.НАКЛ., МИН.СВ.ВР., 3Л., МН.Ч. = глазирали (са)
| ПР.НАКЛ., МИН.НЕОПР.ВР., 1Л., ЕД.Ч., М.Р. = бил съм глазирал
| ПР.НАКЛ., МИН.НЕОПР.ВР., 1Л., ЕД.Ч., Ж.Р. = била съм глазирала
| ПР.НАКЛ., МИН.НЕОПР.ВР., 1Л., ЕД.Ч., СР.Р. = било съм глазирало
| ПР.НАКЛ., МИН.НЕОПР.ВР., 1Л., МН.Ч. = били сме глазирали
| ПР.НАКЛ., МИН.НЕОПР.ВР., 2Л., ЕД.Ч., М.Р. = бил си глазирал
| ПР.НАКЛ., МИН.НЕОПР.ВР., 2Л., ЕД.Ч., Ж.Р. = била си глазирала
| ПР.НАКЛ., МИН.НЕОПР.ВР., 2Л., ЕД.Ч., СР.Р. = било си глазирало
| ПР.НАКЛ., МИН.НЕОПР.ВР., 2Л., МН.Ч. = били сте глазирали
| ПР.НАКЛ., МИН.НЕОПР.ВР., 3Л., ЕД.Ч., М.Р. = бил (е) глазирал
| ПР.НАКЛ., МИН.НЕОПР.ВР., 3Л., ЕД.Ч., Ж.Р. = била (е) глазирала
| ПР.НАКЛ., МИН.НЕОПР.ВР., 3Л., ЕД.Ч., СР.Р. = било (е) глазирало
| ПР.НАКЛ., МИН.НЕОПР.ВР., 3Л., МН.Ч. = били (са) глазирали
| ПР.НАКЛ., БЪД.ВР., 1Л., ЕД.Ч., М.Р. = щял съм да глазирам
| ПР.НАКЛ., БЪД.ВР., 1Л., ЕД.Ч., Ж.Р. = щяла съм да глазирам
| ПР.НАКЛ., БЪД.ВР., 1Л., ЕД.Ч., СР.Р. = щяло съм да глазирам
| ПР.НАКЛ., БЪД.ВР., 1Л., МН.Ч. = щели сме да глазираме
| ПР.НАКЛ., БЪД.ВР., 2Л., ЕД.Ч., М.Р. = щял си да глазираш
| ПР.НАКЛ., БЪД.ВР., 2Л., ЕД.Ч., Ж.Р. = щяла си да глазираш
| ПР.НАКЛ., БЪД.ВР., 2Л., ЕД.Ч., СР.Р. = щяло си да глазираш
| ПР.НАКЛ., БЪД.ВР., 2Л., МН.Ч. = щели сте да глазирате
| ПР.НАКЛ., БЪД.ВР., 3Л., ЕД.Ч., М.Р. = щял (е) да глазира
| ПР.НАКЛ., БЪД.ВР., 3Л., ЕД.Ч., Ж.Р. = щяла (е) да глазира
| ПР.НАКЛ., БЪД.ВР., 3Л., ЕД.Ч., СР.Р. = щяло (е) да глазира
| ПР.НАКЛ., БЪД.ВР., 3Л., МН.Ч. = щели (са) да глазират
| ПР.НАКЛ., БЪД.ПРЕД.ВР., 1Л., ЕД.Ч., М.Р. = щял съм да съм глазирал
| ПР.НАКЛ., БЪД.ПРЕД.ВР., 1Л., ЕД.Ч., Ж.Р. = щяла съм да съм глазирала
| ПР.НАКЛ., БЪД.ПРЕД.ВР., 1Л., ЕД.Ч., СР.Р. = щяло съм да съм глазирало
| ПР.НАКЛ., БЪД.ПРЕД.ВР., 1Л., МН.Ч. = щели сме да сме глазирали
| ПР.НАКЛ., БЪД.ПРЕД.ВР., 2Л., ЕД.Ч., М.Р. = щял си да си глазирал
| ПР.НАКЛ., БЪД.ПРЕД.ВР., 2Л., ЕД.Ч., Ж.Р. = щяла си да си глазирала
| ПР.НАКЛ., БЪД.ПРЕД.ВР., 2Л., ЕД.Ч., СР.Р. = щяло си да си глазирало
| ПР.НАКЛ., БЪД.ПРЕД.ВР., 2Л., МН.Ч. = щели сте да сте глазирали
| ПР.НАКЛ., БЪД.ПРЕД.ВР., 3Л., ЕД.Ч., М.Р. = щял (е) да е глазирал
| ПР.НАКЛ., БЪД.ПРЕД.ВР., 3Л., ЕД.Ч., Ж.Р. = щяла (е) да е глазирала
| ПР.НАКЛ., БЪД.ПРЕД.ВР., 3Л., ЕД.Ч., СР.Р. = щяло (е) да е глазирало
| ПР.НАКЛ., БЪД.ПРЕД.ВР., 3Л., МН.Ч. = щели (са) да са глазирали
| УСЛОВНО НАКЛОНЕНИЕ, 1Л., ЕД.Ч., М.Р. = бих глазирал
| УСЛОВНО НАКЛОНЕНИЕ, 1Л., ЕД.Ч., Ж.Р. = бих глазирала
| УСЛОВНО НАКЛОНЕНИЕ, 1Л., ЕД.Ч., СР.Р. = бих глазирало
| УСЛОВНО НАКЛОНЕНИЕ, 1Л., МН.Ч. = бихме глазирали
| УСЛОВНО НАКЛОНЕНИЕ, 2Л., ЕД.Ч., М.Р. = би глазирал
| УСЛОВНО НАКЛОНЕНИЕ, 2Л., ЕД.Ч., Ж.Р. = би глазирала
| УСЛОВНО НАКЛОНЕНИЕ, 2Л., ЕД.Ч., СР.Р. = би глазирало
| УСЛОВНО НАКЛОНЕНИЕ, 2Л., МН.Ч. = бихте глазирали
| УСЛОВНО НАКЛОНЕНИЕ, 3Л., ЕД.Ч., М.Р. = би глазирал
| УСЛОВНО НАКЛОНЕНИЕ, 3Л., ЕД.Ч., Ж.Р. = би глазирала
| УСЛОВНО НАКЛОНЕНИЕ, 3Л., ЕД.Ч., СР.Р. = би глазирало
| УСЛОВНО НАКЛОНЕНИЕ, 3Л., МН.Ч. = биха глазирали
| ПОВЕЛИТЕЛНО НАКЛОНЕНИЕ, ЕД.Ч. = гла·зи·рай
| ПОВЕЛИТЕЛНО НАКЛОНЕНИЕ, МН.Ч. = гла·зи·рай·те
| МИН.СТРАД.ПРИЧ. М.Р. = гла·зи·ран
| МИН.СТРАД.ПРИЧ. М.Р. НЕПЪЛЕН ЧЛЕН = гла·зи·ра·ния
| МИН.СТРАД.ПРИЧ. М.Р. ПЪЛЕН ЧЛЕН = гла·зи·ра·ни·ят
| МИН.СТРАД.ПРИЧ. Ж.Р. = гла·зи·ра·на
| МИН.СТРАД.ПРИЧ. Ж.Р. ЧЛЕН = гла·зи·ра·на·та
| МИН.СТРАД.ПРИЧ. СР.Р. = гла·зи·ра·но
| МИН.СТРАД.ПРИЧ. СР.Р. ЧЛЕН = гла·зи·ра·но·то
| МИН.СТРАД.ПРИЧ. МН.Ч. = гла·зи·ра·ни
| МИН.СТРАД.ПРИЧ. МН.Ч. ЧЛЕН = гла·зи·ра·ни·те
| МИН.ДЕЯТ.СВ.ПРИЧ. М.Р. = гла·зи·рал
| МИН.ДЕЯТ.СВ.ПРИЧ. М.Р. НЕПЪЛЕН ЧЛЕН = гла·зи·ра·лия
| МИН.ДЕЯТ.СВ.ПРИЧ. М.Р. ПЪЛЕН ЧЛЕН = гла·зи·ра·ли·ят
| МИН.ДЕЯТ.СВ.ПРИЧ. Ж.Р. = гла·зи·ра·ла
| МИН.ДЕЯТ.СВ.ПРИЧ. Ж.Р. ЧЛЕН = гла·зи·ра·ла·та
| МИН.ДЕЯТ.СВ.ПРИЧ. СР.Р. = гла·зи·ра·ло
| МИН.ДЕЯТ.СВ.ПРИЧ. СР.Р. ЧЛЕН = гла·зи·ра·ло·то
| МИН.ДЕЯТ.СВ.ПРИЧ. МН.Ч. = гла·зи·ра·ли
| МИН.ДЕЯТ.СВ.ПРИЧ. МН.Ч. ЧЛЕН = гла·зи·ра·ли·те
| МИН.ДЕЯТ.НЕСВ.ПРИЧ. М.Р. = гла·зи·рал
| МИН.ДЕЯТ.НЕСВ.ПРИЧ. М.Р. НЕПЪЛЕН ЧЛЕН = гла·зи·ра·лия
| МИН.ДЕЯТ.НЕСВ.ПРИЧ. М.Р. ПЪЛЕН ЧЛЕН = гла·зи·ра·ли·ят
| МИН.ДЕЯТ.НЕСВ.ПРИЧ. Ж.Р. = гла·зи·ра·ла
| МИН.ДЕЯТ.НЕСВ.ПРИЧ. Ж.Р. ЧЛЕН = гла·зи·ра·ла·та
| МИН.ДЕЯТ.НЕСВ.ПРИЧ. СР.Р. = гла·зи·ра·ло
| МИН.ДЕЯТ.НЕСВ.ПРИЧ. СР.Р. ЧЛЕН = гла·зи·ра·ло·то
| МИН.ДЕЯТ.НЕСВ.ПРИЧ. МН.Ч. = гла·зи·ра·ли
| МИН.ДЕЯТ.НЕСВ.ПРИЧ. МН.Ч. ЧЛЕН = гла·зи·ра·ли·те
| СЕГ.ДЕЯТ.ПРИЧ. М.Р. = гла·зи·ращ
| СЕГ.ДЕЯТ.ПРИЧ. М.Р. НЕПЪЛЕН ЧЛЕН = гла·зи·ра·щия
| СЕГ.ДЕЯТ.ПРИЧ. М.Р. ПЪЛЕН ЧЛЕН = гла·зи·ра·щи·ят
| СЕГ.ДЕЯТ.ПРИЧ. Ж.Р. = гла·зи·ра·ща
| СЕГ.ДЕЯТ.ПРИЧ. Ж.Р. ЧЛЕН = гла·зи·ра·ща·та
| СЕГ.ДЕЯТ.ПРИЧ. СР.Р. = гла·зи·ра·що
| СЕГ.ДЕЯТ.ПРИЧ. СР.Р. ЧЛЕН = гла·зи·ра·що·то
| СЕГ.ДЕЯТ.ПРИЧ. МН.Ч. = гла·зи·ра·щи
| СЕГ.ДЕЯТ.ПРИЧ. МН.Ч. ЧЛЕН = гла·зи·ра·щи·те
| ДЕЕПРИЧАСТИЕ = гла·зи·рай·ки
| СКРИТИ ПРЕПРАТКИ = 
[[глазирам]],
[[глазираш]],
[[глазира]],
[[глазираме]],
[[глазирате]],
[[глазират]],
[[глазирах]],
[[глазирахме]],
[[глазирахте]],
[[глазираха]],
[[глазираше]],
[[глазирай]],
[[глазирайте]],
[[глазирал]],
[[глазиралия]],
[[глазиралият]],
[[глазирала]],
[[глазиралата]],
[[глазирало]],
[[глазиралото]],
[[глазирали]],
[[глазиралите]],
[[глазиран]],
[[глазирания]],
[[глазираният]],
[[глазирана]],
[[глазираната]],
[[глазирано]],
[[глазираното]],
[[глазирани]],
[[глазираните]],
[[глазиращ]],
[[глазиращия]],
[[глазиращият]],
[[глазираща]],
[[глазиращата]],
[[глазиращо]],
[[глазиращото]],
[[глазиращи]],
[[глазиращите]],
[[глазирайки]],
[[глазирал съм]],
[[глазирала съм]],
[[глазирало съм]],
[[глазирали сме]],
[[глазирал си]],
[[глазирала си]],
[[глазирало си]],
[[глазирали сте]],
[[глазирал е]],
[[глазирала е]],
[[глазирало е]],
[[глазирали са]],
[[бях глазирал]],
[[бях глазирала]],
[[бях глазирало]],
[[бяхме глазирали]],
[[беше глазирал]],
[[беше глазирала]],
[[беше глазирало]],
[[бяхте глазирали]],
[[бяха глазирали]],
[[ще глазирам]],
[[ще глазираме]],
[[ще глазираш]],
[[ще глазирате]],
[[ще глазира]],
[[ще глазират]],
[[ще съм глазирал]],
[[ще съм глазирала]],
[[ще съм глазирало]],
[[ще сме глазирали]],
[[ще си глазирал]],
[[ще си глазирала]],
[[ще си глазирало]],
[[ще сте глазирали]],
[[ще е глазирал]],
[[ще е глазирала]],
[[ще е глазирало]],
[[ще са глазирали]],
[[щях да глазирам]],
[[щяхме да глазираме]],
[[щеше да глазираш]],
[[щяхте да глазирате]],
[[щеше да глазира]],
[[щяха да глазират]],
[[щях да съм глазирал]],
[[щях да съм глазирала]],
[[щях да съм глазирало]],
[[щяхме да сме глазирали]],
[[щеше да си глазирал]],
[[щеше да си глазирала]],
[[щеше да си глазирало]],
[[щяхте да сте глазирали]],
[[щеше да е глазирал]],
[[щеше да е глазирала]],
[[щеше да е глазирало]],
[[щяха да са глазирали]],
[[бил съм глазирал]],
[[била съм глазирала]],
[[било съм глазирало]],
[[били сме глазирали]],
[[бил си глазирал]],
[[била си глазирала]],
[[било си глазирало]],
[[били сте глазирали]],
[[бил е глазирал]],
[[била е глазирала]],
[[било е глазирало]],
[[били са глазирали]],
[[щял съм да глазирам]],
[[щяла съм да глазирам]],
[[щяло съм да глазирам]],
[[щели сме да глазираме]],
[[щял си да глазираш]],
[[щяла си да глазираш]],
[[щяло си да глазираш]],
[[щели сте да глазирате]],
[[щял да глазира]],
[[щяла да глазира]],
[[щяло да глазира]],
[[щели да глазират]],
[[щял е да глазира]],
[[щяла е да глазира]],
[[щяло е да глазира]],
[[щели са да глазират]],
[[щял съм да съм глазирал]],
[[щяла съм да съм глазирала]],
[[щяло съм да съм глазирало]],
[[щели сме да сме глазирали]],
[[щял си да си глазирал]],
[[щяла си да си глазирала]],
[[щяло си да си глазирало]],
[[щели сте да сте глазирали]],
[[щял да е глазирал]],
[[щяла да е глазирала]],
[[щяло да е глазирало]],
[[щели да са глазирали]],
[[щял е да е глазирал]],
[[щяла е да е глазирала]],
[[щяло е да е глазирало]],
[[щели са да са глазирали]],
[[бих глазирал]],
[[бих глазирала]],
[[бих глазирало]],
[[бихме глазирали]],
[[би глазирал]],
[[би глазирала]],
[[би глазирало]],
[[бихте глазирали]],
[[биха глазирали]],
}}</text>
      <sha1>e8ihuyq8v19bz1tqvzonfofg00zgo78</sha1>
    </revision>
  </page>
  <page>
    <title>Шаблон:Словоформи/гланцирам</title>
    <ns>10</ns>
    <id>491488</id>
    <revision>
      <id>523470</id>
      <timestamp>2005-05-09T06:30:27Z</timestamp>
      <contributor>
        <username>Bgbot</username>
        <id>83</id>
      </contributor>
      <comment>Борислав: Шаблон със словоформи</comment>
      <model>wikitext</model>
      <format>text/x-wiki</format>
      <text bytes="21272" xml:space="preserve">{{Шаблон:Словоформи/Глагол|
  ОСНОВНА ФОРМА = гланцирам
| СЕГ.ВР., 1Л., ЕД.Ч. = глан·ци·рам
| СЕГ.ВР., 1Л., МН.Ч. = глан·ци·ра·ме
| СЕГ.ВР., 2Л., ЕД.Ч. = глан·ци·раш
| СЕГ.ВР., 2Л., МН.Ч. = глан·ци·ра·те
| СЕГ.ВР., 3Л., ЕД.Ч. = глан·ци·ра
| СЕГ.ВР., 3Л., МН.Ч. = глан·ци·рат
| МИН.СВ.ВР., 1Л., ЕД.Ч. = глан·ци·рах
| МИН.СВ.ВР., 1Л., МН.Ч. = глан·ци·рах·ме
| МИН.СВ.ВР., 2Л., ЕД.Ч. = глан·ци·ра
| МИН.СВ.ВР., 2Л., МН.Ч. = глан·ци·рах·те
| МИН.СВ.ВР., 3Л., ЕД.Ч. = глан·ци·ра
| МИН.СВ.ВР., 3Л., МН.Ч. = глан·ци·ра·ха
| МИН.НЕСВ.ВР., 1Л., ЕД.Ч. = глан·ци·рах
| МИН.НЕСВ.ВР., 1Л., МН.Ч. = глан·ци·рах·ме
| МИН.НЕСВ.ВР., 2Л., ЕД.Ч. = глан·ци·ра·ше
| МИН.НЕСВ.ВР., 2Л., МН.Ч. = глан·ци·рах·те
| МИН.НЕСВ.ВР., 3Л., ЕД.Ч. = глан·ци·ра·ше
| МИН.НЕСВ.ВР., 3Л., МН.Ч. = глан·ци·ра·ха
| МИН.НЕОПР.ВР., 1Л., ЕД.Ч., М.Р. = гланцирал съм
| МИН.НЕОПР.ВР., 1Л., ЕД.Ч., Ж.Р. = гланцирала съм
| МИН.НЕОПР.ВР., 1Л., ЕД.Ч., СР.Р. = гланцирало съм
| МИН.НЕОПР.ВР., 1Л., МН.Ч. = гланцирали сме
| МИН.НЕОПР.ВР., 2Л., ЕД.Ч., М.Р. = гланцирал си
| МИН.НЕОПР.ВР., 2Л., ЕД.Ч., Ж.Р. = гланцирала си
| МИН.НЕОПР.ВР., 2Л., ЕД.Ч., СР.Р. = гланцирало си
| МИН.НЕОПР.ВР., 2Л., МН.Ч. = гланцирали сте
| МИН.НЕОПР.ВР., 3Л., ЕД.Ч., М.Р. = гланцирал е
| МИН.НЕОПР.ВР., 3Л., ЕД.Ч., Ж.Р. = гланцирала е
| МИН.НЕОПР.ВР., 3Л., ЕД.Ч., СР.Р. = гланцирало е
| МИН.НЕОПР.ВР., 3Л., МН.Ч. = гланцирали са
| МИН.ПРЕД.ВР., 1Л., ЕД.Ч., М.Р. = бях гланцирал
| МИН.ПРЕД.ВР., 1Л., ЕД.Ч., Ж.Р. = бях гланцирала
| МИН.ПРЕД.ВР., 1Л., ЕД.Ч., СР.Р. = бях гланцирало
| МИН.ПРЕД.ВР., 1Л., МН.Ч. = бяхме гланцирали
| МИН.ПРЕД.ВР., 2Л., ЕД.Ч., М.Р. = беше гланцирал
| МИН.ПРЕД.ВР., 2Л., ЕД.Ч., Ж.Р. = беше гланцирала
| МИН.ПРЕД.ВР., 2Л., ЕД.Ч., СР.Р. = беше гланцирало
| МИН.ПРЕД.ВР., 2Л., МН.Ч. = бяхте гланцирали
| МИН.ПРЕД.ВР., 3Л., ЕД.Ч., М.Р. = беше гланцирал
| МИН.ПРЕД.ВР., 3Л., ЕД.Ч., Ж.Р. = беше гланцирала
| МИН.ПРЕД.ВР., 3Л., ЕД.Ч., СР.Р. = беше гланцирало
| МИН.ПРЕД.ВР., 3Л., МН.Ч. = бяха гланцирали
| БЪД.ВР., 1Л., ЕД.Ч. = ще гланцирам
| БЪД.ВР., 1Л., МН.Ч. = ще гланцираме
| БЪД.ВР., 2Л., ЕД.Ч. = ще гланцираш
| БЪД.ВР., 2Л., МН.Ч. = ще гланцирате
| БЪД.ВР., 3Л., ЕД.Ч. = ще гланцира
| БЪД.ВР., 3Л., МН.Ч. = ще гланцират
| БЪД.ПРЕД.ВР., 1Л., ЕД.Ч., М.Р. = ще съм гланцирал
| БЪД.ПРЕД.ВР., 1Л., ЕД.Ч., Ж.Р. = ще съм гланцирала
| БЪД.ПРЕД.ВР., 1Л., ЕД.Ч., СР.Р. = ще съм гланцирало
| БЪД.ПРЕД.ВР., 1Л., МН.Ч. = ще сме гланцирали
| БЪД.ПРЕД.ВР., 2Л., ЕД.Ч., М.Р. = ще си гланцирал
| БЪД.ПРЕД.ВР., 2Л., ЕД.Ч., Ж.Р. = ще си гланцирала
| БЪД.ПРЕД.ВР., 2Л., ЕД.Ч., СР.Р. = ще си гланцирало
| БЪД.ПРЕД.ВР., 2Л., МН.Ч. = ще сте гланцирали
| БЪД.ПРЕД.ВР., 3Л., ЕД.Ч., М.Р. = ще е гланцирал
| БЪД.ПРЕД.ВР., 3Л., ЕД.Ч., Ж.Р. = ще е гланцирала
| БЪД.ПРЕД.ВР., 3Л., ЕД.Ч., СР.Р. = ще е гланцирало
| БЪД.ПРЕД.ВР., 3Л., МН.Ч. = ще са гланцирали
| БЪД.ВР. В МИН., 1Л., ЕД.Ч. = щях да гланцирам
| БЪД.ВР. В МИН., 1Л., МН.Ч. = щяхме да гланцираме
| БЪД.ВР. В МИН., 2Л., ЕД.Ч. = щеше да гланцираш
| БЪД.ВР. В МИН., 2Л., МН.Ч. = щяхте да гланцирате
| БЪД.ВР. В МИН., 3Л., ЕД.Ч. = щеше да гланцира
| БЪД.ВР. В МИН., 3Л., МН.Ч. = щяха да гланцират
| БЪД.ПРЕД.ВР. В МИН., 1Л., ЕД.Ч., М.Р. = щях да съм гланцирал
| БЪД.ПРЕД.ВР. В МИН., 1Л., ЕД.Ч., Ж.Р. = щях да съм гланцирала
| БЪД.ПРЕД.ВР. В МИН., 1Л., ЕД.Ч., СР.Р. = щях да съм гланцирало
| БЪД.ПРЕД.ВР. В МИН., 1Л., МН.Ч. = щяхме да сме гланцирали
| БЪД.ПРЕД.ВР. В МИН., 2Л., ЕД.Ч., М.Р. = щеше да си гланцирал
| БЪД.ПРЕД.ВР. В МИН., 2Л., ЕД.Ч., Ж.Р. = щеше да си гланцирала
| БЪД.ПРЕД.ВР. В МИН., 2Л., ЕД.Ч., СР.Р. = щеше да си гланцирало
| БЪД.ПРЕД.ВР. В МИН., 2Л., МН.Ч. = щяхте да сте гланцирали
| БЪД.ПРЕД.ВР. В МИН., 3Л., ЕД.Ч., М.Р. = щеше да е гланцирал
| БЪД.ПРЕД.ВР. В МИН., 3Л., ЕД.Ч., Ж.Р. = щеше да е гланцирала
| БЪД.ПРЕД.ВР. В МИН., 3Л., ЕД.Ч., СР.Р. = щеше да е гланцирало
| БЪД.ПРЕД.ВР. В МИН., 3Л., МН.Ч. = щяха да са гланцирали
| ПР.НАКЛ., СЕГ.ВР., 1Л., ЕД.Ч., М.Р. = гланцирал съм
| ПР.НАКЛ., СЕГ.ВР., 1Л., ЕД.Ч., Ж.Р. = гланцирала съм
| ПР.НАКЛ., СЕГ.ВР., 1Л., ЕД.Ч., СР.Р. = гланцирало съм
| ПР.НАКЛ., СЕГ.ВР., 1Л., МН.Ч. = гланцирали сме
| ПР.НАКЛ., СЕГ.ВР., 2Л., ЕД.Ч., М.Р. = гланцирал си
| ПР.НАКЛ., СЕГ.ВР., 2Л., ЕД.Ч., Ж.Р. = гланцирала си
| ПР.НАКЛ., СЕГ.ВР., 2Л., ЕД.Ч., СР.Р. = гланцирало си
| ПР.НАКЛ., СЕГ.ВР., 2Л., МН.Ч. = гланцирали сте
| ПР.НАКЛ., СЕГ.ВР., 3Л., ЕД.Ч., М.Р. = гланцирал (е)
| ПР.НАКЛ., СЕГ.ВР., 3Л., ЕД.Ч., Ж.Р. = гланцирала (е)
| ПР.НАКЛ., СЕГ.ВР., 3Л., ЕД.Ч., СР.Р. = гланцирало (е)
| ПР.НАКЛ., СЕГ.ВР., 3Л., МН.Ч. = гланцирали (са)
| ПР.НАКЛ., МИН.СВ.ВР., 1Л., ЕД.Ч., М.Р. = гланцирал съм
| ПР.НАКЛ., МИН.СВ.ВР., 1Л., ЕД.Ч., Ж.Р. = гланцирала съм
| ПР.НАКЛ., МИН.СВ.ВР., 1Л., ЕД.Ч., СР.Р. = гланцирало съм
| ПР.НАКЛ., МИН.СВ.ВР., 1Л., МН.Ч. = гланцирали сме
| ПР.НАКЛ., МИН.СВ.ВР., 2Л., ЕД.Ч., М.Р. = гланцирал си
| ПР.НАКЛ., МИН.СВ.ВР., 2Л., ЕД.Ч., Ж.Р. = гланцирала си
| ПР.НАКЛ., МИН.СВ.ВР., 2Л., ЕД.Ч., СР.Р. = гланцирало си
| ПР.НАКЛ., МИН.СВ.ВР., 2Л., МН.Ч. = гланцирали сте
| ПР.НАКЛ., МИН.СВ.ВР., 3Л., ЕД.Ч., М.Р. = гланцирал (е)
| ПР.НАКЛ., МИН.СВ.ВР., 3Л., ЕД.Ч., Ж.Р. = гланцирала (е)
| ПР.НАКЛ., МИН.СВ.ВР., 3Л., ЕД.Ч., СР.Р. = гланцирало (е)
| ПР.НАКЛ., МИН.СВ.ВР., 3Л., МН.Ч. = гланцирали (са)
| ПР.НАКЛ., МИН.НЕОПР.ВР., 1Л., ЕД.Ч., М.Р. = бил съм гланцирал
| ПР.НАКЛ., МИН.НЕОПР.ВР., 1Л., ЕД.Ч., Ж.Р. = била съм гланцирала
| ПР.НАКЛ., МИН.НЕОПР.ВР., 1Л., ЕД.Ч., СР.Р. = било съм гланцирало
| ПР.НАКЛ., МИН.НЕОПР.ВР., 1Л., МН.Ч. = били сме гланцирали
| ПР.НАКЛ., МИН.НЕОПР.ВР., 2Л., ЕД.Ч., М.Р. = бил си гланцирал
| ПР.НАКЛ., МИН.НЕОПР.ВР., 2Л., ЕД.Ч., Ж.Р. = била си гланцирала
| ПР.НАКЛ., МИН.НЕОПР.ВР., 2Л., ЕД.Ч., СР.Р. = било си гланцирало
| ПР.НАКЛ., МИН.НЕОПР.ВР., 2Л., МН.Ч. = били сте гланцирали
| ПР.НАКЛ., МИН.НЕОПР.ВР., 3Л., ЕД.Ч., М.Р. = бил (е) гланцирал
| ПР.НАКЛ., МИН.НЕОПР.ВР., 3Л., ЕД.Ч., Ж.Р. = била (е) гланцирала
| ПР.НАКЛ., МИН.НЕОПР.ВР., 3Л., ЕД.Ч., СР.Р. = било (е) гланцирало
| ПР.НАКЛ., МИН.НЕОПР.ВР., 3Л., МН.Ч. = били (са) гланцирали
| ПР.НАКЛ., БЪД.ВР., 1Л., ЕД.Ч., М.Р. = щял съм да гланцирам
| ПР.НАКЛ., БЪД.ВР., 1Л., ЕД.Ч., Ж.Р. = щяла съм да гланцирам
| ПР.НАКЛ., БЪД.ВР., 1Л., ЕД.Ч., СР.Р. = щяло съм да гланцирам
| ПР.НАКЛ., БЪД.ВР., 1Л., МН.Ч. = щели сме да гланцираме
| ПР.НАКЛ., БЪД.ВР., 2Л., ЕД.Ч., М.Р. = щял си да гланцираш
| ПР.НАКЛ., БЪД.ВР., 2Л., ЕД.Ч., Ж.Р. = щяла си да гланцираш
| ПР.НАКЛ., БЪД.ВР., 2Л., ЕД.Ч., СР.Р. = щяло си да гланцираш
| ПР.НАКЛ., БЪД.ВР., 2Л., МН.Ч. = щели сте да гланцирате
| ПР.НАКЛ., БЪД.ВР., 3Л., ЕД.Ч., М.Р. = щял (е) да гланцира
| ПР.НАКЛ., БЪД.ВР., 3Л., ЕД.Ч., Ж.Р. = щяла (е) да гланцира
| ПР.НАКЛ., БЪД.ВР., 3Л., ЕД.Ч., СР.Р. = щяло (е) да гланцира
| ПР.НАКЛ., БЪД.ВР., 3Л., МН.Ч. = щели (са) да гланцират
| ПР.НАКЛ., БЪД.ПРЕД.ВР., 1Л., ЕД.Ч., М.Р. = щял съм да съм гланцирал
| ПР.НАКЛ., БЪД.ПРЕД.ВР., 1Л., ЕД.Ч., Ж.Р. = щяла съм да съм гланцирала
| ПР.НАКЛ., БЪД.ПРЕД.ВР., 1Л., ЕД.Ч., СР.Р. = щяло съм да съм гланцирало
| ПР.НАКЛ., БЪД.ПРЕД.ВР., 1Л., МН.Ч. = щели сме да сме гланцирали
| ПР.НАКЛ., БЪД.ПРЕД.ВР., 2Л., ЕД.Ч., М.Р. = щял си да си гланцирал
| ПР.НАКЛ., БЪД.ПРЕД.ВР., 2Л., ЕД.Ч., Ж.Р. = щяла си да си гланцирала
| ПР.НАКЛ., БЪД.ПРЕД.ВР., 2Л., ЕД.Ч., СР.Р. = щяло си да си гланцирало
| ПР.НАКЛ., БЪД.ПРЕД.ВР., 2Л., МН.Ч. = щели сте да сте гланцирали
| ПР.НАКЛ., БЪД.ПРЕД.ВР., 3Л., ЕД.Ч., М.Р. = щял (е) да е гланцирал
| ПР.НАКЛ., БЪД.ПРЕД.ВР., 3Л., ЕД.Ч., Ж.Р. = щяла (е) да е гланцирала
| ПР.НАКЛ., БЪД.ПРЕД.ВР., 3Л., ЕД.Ч., СР.Р. = щяло (е) да е гланцирало
| ПР.НАКЛ., БЪД.ПРЕД.ВР., 3Л., МН.Ч. = щели (са) да са гланцирали
| УСЛОВНО НАКЛОНЕНИЕ, 1Л., ЕД.Ч., М.Р. = бих гланцирал
| УСЛОВНО НАКЛОНЕНИЕ, 1Л., ЕД.Ч., Ж.Р. = бих гланцирала
| УСЛОВНО НАКЛОНЕНИЕ, 1Л., ЕД.Ч., СР.Р. = бих гланцирало
| УСЛОВНО НАКЛОНЕНИЕ, 1Л., МН.Ч. = бихме гланцирали
| УСЛОВНО НАКЛОНЕНИЕ, 2Л., ЕД.Ч., М.Р. = би гланцирал
| УСЛОВНО НАКЛОНЕНИЕ, 2Л., ЕД.Ч., Ж.Р. = би гланцирала
| УСЛОВНО НАКЛОНЕНИЕ, 2Л., ЕД.Ч., СР.Р. = би гланцирало
| УСЛОВНО НАКЛОНЕНИЕ, 2Л., МН.Ч. = бихте гланцирали
| УСЛОВНО НАКЛОНЕНИЕ, 3Л., ЕД.Ч., М.Р. = би гланцирал
| УСЛОВНО НАКЛОНЕНИЕ, 3Л., ЕД.Ч., Ж.Р. = би гланцирала
| УСЛОВНО НАКЛОНЕНИЕ, 3Л., ЕД.Ч., СР.Р. = би гланцирало
| УСЛОВНО НАКЛОНЕНИЕ, 3Л., МН.Ч. = биха гланцирали
| ПОВЕЛИТЕЛНО НАКЛОНЕНИЕ, ЕД.Ч. = глан·ци·рай
| ПОВЕЛИТЕЛНО НАКЛОНЕНИЕ, МН.Ч. = глан·ци·рай·те
| МИН.СТРАД.ПРИЧ. М.Р. = глан·ци·ран
| МИН.СТРАД.ПРИЧ. М.Р. НЕПЪЛЕН ЧЛЕН = глан·ци·ра·ния
| МИН.СТРАД.ПРИЧ. М.Р. ПЪЛЕН ЧЛЕН = глан·ци·ра·ни·ят
| МИН.СТРАД.ПРИЧ. Ж.Р. = глан·ци·ра·на
| МИН.СТРАД.ПРИЧ. Ж.Р. ЧЛЕН = глан·ци·ра·на·та
| МИН.СТРАД.ПРИЧ. СР.Р. = глан·ци·ра·но
| МИН.СТРАД.ПРИЧ. СР.Р. ЧЛЕН = глан·ци·ра·но·то
| МИН.СТРАД.ПРИЧ. МН.Ч. = глан·ци·ра·ни
| МИН.СТРАД.ПРИЧ. МН.Ч. ЧЛЕН = глан·ци·ра·ни·те
| МИН.ДЕЯТ.СВ.ПРИЧ. М.Р. = глан·ци·рал
| МИН.ДЕЯТ.СВ.ПРИЧ. М.Р. НЕПЪЛЕН ЧЛЕН = глан·ци·ра·лия
| МИН.ДЕЯТ.СВ.ПРИЧ. М.Р. ПЪЛЕН ЧЛЕН = глан·ци·ра·ли·ят
| МИН.ДЕЯТ.СВ.ПРИЧ. Ж.Р. = глан·ци·ра·ла
| МИН.ДЕЯТ.СВ.ПРИЧ. Ж.Р. ЧЛЕН = глан·ци·ра·ла·та
| МИН.ДЕЯТ.СВ.ПРИЧ. СР.Р. = глан·ци·ра·ло
| МИН.ДЕЯТ.СВ.ПРИЧ. СР.Р. ЧЛЕН = глан·ци·ра·ло·то
| МИН.ДЕЯТ.СВ.ПРИЧ. МН.Ч. = глан·ци·ра·ли
| МИН.ДЕЯТ.СВ.ПРИЧ. МН.Ч. ЧЛЕН = глан·ци·ра·ли·те
| МИН.ДЕЯТ.НЕСВ.ПРИЧ. М.Р. = глан·ци·рал
| МИН.ДЕЯТ.НЕСВ.ПРИЧ. М.Р. НЕПЪЛЕН ЧЛЕН = глан·ци·ра·лия
| МИН.ДЕЯТ.НЕСВ.ПРИЧ. М.Р. ПЪЛЕН ЧЛЕН = глан·ци·ра·ли·ят
| МИН.ДЕЯТ.НЕСВ.ПРИЧ. Ж.Р. = глан·ци·ра·ла
| МИН.ДЕЯТ.НЕСВ.ПРИЧ. Ж.Р. ЧЛЕН = глан·ци·ра·ла·та
| МИН.ДЕЯТ.НЕСВ.ПРИЧ. СР.Р. = глан·ци·ра·ло
| МИН.ДЕЯТ.НЕСВ.ПРИЧ. СР.Р. ЧЛЕН = глан·ци·ра·ло·то
| МИН.ДЕЯТ.НЕСВ.ПРИЧ. МН.Ч. = глан·ци·ра·ли
| МИН.ДЕЯТ.НЕСВ.ПРИЧ. МН.Ч. ЧЛЕН = глан·ци·ра·ли·те
| СЕГ.ДЕЯТ.ПРИЧ. М.Р. = глан·ци·ращ
| СЕГ.ДЕЯТ.ПРИЧ. М.Р. НЕПЪЛЕН ЧЛЕН = глан·ци·ра·щия
| СЕГ.ДЕЯТ.ПРИЧ. М.Р. ПЪЛЕН ЧЛЕН = глан·ци·ра·щи·ят
| СЕГ.ДЕЯТ.ПРИЧ. Ж.Р. = глан·ци·ра·ща
| СЕГ.ДЕЯТ.ПРИЧ. Ж.Р. ЧЛЕН = глан·ци·ра·ща·та
| СЕГ.ДЕЯТ.ПРИЧ. СР.Р. = глан·ци·ра·що
| СЕГ.ДЕЯТ.ПРИЧ. СР.Р. ЧЛЕН = глан·ци·ра·що·то
| СЕГ.ДЕЯТ.ПРИЧ. МН.Ч. = глан·ци·ра·щи
| СЕГ.ДЕЯТ.ПРИЧ. МН.Ч. ЧЛЕН = глан·ци·ра·щи·те
| ДЕЕПРИЧАСТИЕ = глан·ци·рай·ки
| СКРИТИ ПРЕПРАТКИ = 
[[гланцирам]],
[[гланцираш]],
[[гланцира]],
[[гланцираме]],
[[гланцирате]],
[[гланцират]],
[[гланцирах]],
[[гланцирахме]],
[[гланцирахте]],
[[гланцираха]],
[[гланцираше]],
[[гланцирай]],
[[гланцирайте]],
[[гланцирал]],
[[гланциралия]],
[[гланциралият]],
[[гланцирала]],
[[гланциралата]],
[[гланцирало]],
[[гланциралото]],
[[гланцирали]],
[[гланциралите]],
[[гланциран]],
[[гланцирания]],
[[гланцираният]],
[[гланцирана]],
[[гланцираната]],
[[гланцирано]],
[[гланцираното]],
[[гланцирани]],
[[гланцираните]],
[[гланциращ]],
[[гланциращия]],
[[гланциращият]],
[[гланцираща]],
[[гланциращата]],
[[гланциращо]],
[[гланциращото]],
[[гланциращи]],
[[гланциращите]],
[[гланцирайки]],
[[гланцирал съм]],
[[гланцирала съм]],
[[гланцирало съм]],
[[гланцирали сме]],
[[гланцирал си]],
[[гланцирала си]],
[[гланцирало си]],
[[гланцирали сте]],
[[гланцирал е]],
[[гланцирала е]],
[[гланцирало е]],
[[гланцирали са]],
[[бях гланцирал]],
[[бях гланцирала]],
[[бях гланцирало]],
[[бяхме гланцирали]],
[[беше гланцирал]],
[[беше гланцирала]],
[[беше гланцирало]],
[[бяхте гланцирали]],
[[бяха гланцирали]],
[[ще гланцирам]],
[[ще гланцираме]],
[[ще гланцираш]],
[[ще гланцирате]],
[[ще гланцира]],
[[ще гланцират]],
[[ще съм гланцирал]],
[[ще съм гланцирала]],
[[ще съм гланцирало]],
[[ще сме гланцирали]],
[[ще си гланцирал]],
[[ще си гланцирала]],
[[ще си гланцирало]],
[[ще сте гланцирали]],
[[ще е гланцирал]],
[[ще е гланцирала]],
[[ще е гланцирало]],
[[ще са гланцирали]],
[[щях да гланцирам]],
[[щяхме да гланцираме]],
[[щеше да гланцираш]],
[[щяхте да гланцирате]],
[[щеше да гланцира]],
[[щяха да гланцират]],
[[щях да съм гланцирал]],
[[щях да съм гланцирала]],
[[щях да съм гланцирало]],
[[щяхме да сме гланцирали]],
[[щеше да си гланцирал]],
[[щеше да си гланцирала]],
[[щеше да си гланцирало]],
[[щяхте да сте гланцирали]],
[[щеше да е гланцирал]],
[[щеше да е гланцирала]],
[[щеше да е гланцирало]],
[[щяха да са гланцирали]],
[[бил съм гланцирал]],
[[била съм гланцирала]],
[[било съм гланцирало]],
[[били сме гланцирали]],
[[бил си гланцирал]],
[[била си гланцирала]],
[[било си гланцирало]],
[[били сте гланцирали]],
[[бил е гланцирал]],
[[била е гланцирала]],
[[било е гланцирало]],
[[били са гланцирали]],
[[щял съм да гланцирам]],
[[щяла съм да гланцирам]],
[[щяло съм да гланцирам]],
[[щели сме да гланцираме]],
[[щял си да гланцираш]],
[[щяла си да гланцираш]],
[[щяло си да гланцираш]],
[[щели сте да гланцирате]],
[[щял да гланцира]],
[[щяла да гланцира]],
[[щяло да гланцира]],
[[щели да гланцират]],
[[щял е да гланцира]],
[[щяла е да гланцира]],
[[щяло е да гланцира]],
[[щели са да гланцират]],
[[щял съм да съм гланцирал]],
[[щяла съм да съм гланцирала]],
[[щяло съм да съм гланцирало]],
[[щели сме да сме гланцирали]],
[[щял си да си гланцирал]],
[[щяла си да си гланцирала]],
[[щяло си да си гланцирало]],
[[щели сте да сте гланцирали]],
[[щял да е гланцирал]],
[[щяла да е гланцирала]],
[[щяло да е гланцирало]],
[[щели да са гланцирали]],
[[щял е да е гланцирал]],
[[щяла е да е гланцирала]],
[[щяло е да е гланцирало]],
[[щели са да са гланцирали]],
[[бих гланцирал]],
[[бих гланцирала]],
[[бих гланцирало]],
[[бихме гланцирали]],
[[би гланцирал]],
[[би гланцирала]],
[[би гланцирало]],
[[бихте гланцирали]],
[[биха гланцирали]],
}}</text>
      <sha1>aa0fymk55qhfskuhjzl8nbdvd1uuety</sha1>
    </revision>
  </page>
  <page>
    <title>Шаблон:Словоформи/гласоподавам</title>
    <ns>10</ns>
    <id>491501</id>
    <revision>
      <id>523483</id>
      <timestamp>2005-05-09T06:30:42Z</timestamp>
      <contributor>
        <username>Bgbot</username>
        <id>83</id>
      </contributor>
      <comment>Борислав: Шаблон със словоформи</comment>
      <model>wikitext</model>
      <format>text/x-wiki</format>
      <text bytes="23546" xml:space="preserve">{{Шаблон:Словоформи/Глагол|
  ОСНОВНА ФОРМА = гласоподавам
| СЕГ.ВР., 1Л., ЕД.Ч. = гла·со·по·да·вам
| СЕГ.ВР., 1Л., МН.Ч. = гла·со·по·да·ва·ме
| СЕГ.ВР., 2Л., ЕД.Ч. = гла·со·по·да·ваш
| СЕГ.ВР., 2Л., МН.Ч. = гла·со·по·да·ва·те
| СЕГ.ВР., 3Л., ЕД.Ч. = гла·со·по·да·ва
| СЕГ.ВР., 3Л., МН.Ч. = гла·со·по·да·ват
| МИН.СВ.ВР., 1Л., ЕД.Ч. = гла·со·по·да·вах
| МИН.СВ.ВР., 1Л., МН.Ч. = гла·со·по·да·вах·ме
| МИН.СВ.ВР., 2Л., ЕД.Ч. = гла·со·по·да·ва
| МИН.СВ.ВР., 2Л., МН.Ч. = гла·со·по·да·вах·те
| МИН.СВ.ВР., 3Л., ЕД.Ч. = гла·со·по·да·ва
| МИН.СВ.ВР., 3Л., МН.Ч. = гла·со·по·да·ва·ха
| МИН.НЕСВ.ВР., 1Л., ЕД.Ч. = гла·со·по·да·вах
| МИН.НЕСВ.ВР., 1Л., МН.Ч. = гла·со·по·да·вах·ме
| МИН.НЕСВ.ВР., 2Л., ЕД.Ч. = гла·со·по·да·ва·ше
| МИН.НЕСВ.ВР., 2Л., МН.Ч. = гла·со·по·да·вах·те
| МИН.НЕСВ.ВР., 3Л., ЕД.Ч. = гла·со·по·да·ва·ше
| МИН.НЕСВ.ВР., 3Л., МН.Ч. = гла·со·по·да·ва·ха
| МИН.НЕОПР.ВР., 1Л., ЕД.Ч., М.Р. = гласоподавал съм
| МИН.НЕОПР.ВР., 1Л., ЕД.Ч., Ж.Р. = гласоподавала съм
| МИН.НЕОПР.ВР., 1Л., ЕД.Ч., СР.Р. = гласоподавало съм
| МИН.НЕОПР.ВР., 1Л., МН.Ч. = гласоподавали сме
| МИН.НЕОПР.ВР., 2Л., ЕД.Ч., М.Р. = гласоподавал си
| МИН.НЕОПР.ВР., 2Л., ЕД.Ч., Ж.Р. = гласоподавала си
| МИН.НЕОПР.ВР., 2Л., ЕД.Ч., СР.Р. = гласоподавало си
| МИН.НЕОПР.ВР., 2Л., МН.Ч. = гласоподавали сте
| МИН.НЕОПР.ВР., 3Л., ЕД.Ч., М.Р. = гласоподавал е
| МИН.НЕОПР.ВР., 3Л., ЕД.Ч., Ж.Р. = гласоподавала е
| МИН.НЕОПР.ВР., 3Л., ЕД.Ч., СР.Р. = гласоподавало е
| МИН.НЕОПР.ВР., 3Л., МН.Ч. = гласоподавали са
| МИН.ПРЕД.ВР., 1Л., ЕД.Ч., М.Р. = бях гласоподавал
| МИН.ПРЕД.ВР., 1Л., ЕД.Ч., Ж.Р. = бях гласоподавала
| МИН.ПРЕД.ВР., 1Л., ЕД.Ч., СР.Р. = бях гласоподавало
| МИН.ПРЕД.ВР., 1Л., МН.Ч. = бяхме гласоподавали
| МИН.ПРЕД.ВР., 2Л., ЕД.Ч., М.Р. = беше гласоподавал
| МИН.ПРЕД.ВР., 2Л., ЕД.Ч., Ж.Р. = беше гласоподавала
| МИН.ПРЕД.ВР., 2Л., ЕД.Ч., СР.Р. = беше гласоподавало
| МИН.ПРЕД.ВР., 2Л., МН.Ч. = бяхте гласоподавали
| МИН.ПРЕД.ВР., 3Л., ЕД.Ч., М.Р. = беше гласоподавал
| МИН.ПРЕД.ВР., 3Л., ЕД.Ч., Ж.Р. = беше гласоподавала
| МИН.ПРЕД.ВР., 3Л., ЕД.Ч., СР.Р. = беше гласоподавало
| МИН.ПРЕД.ВР., 3Л., МН.Ч. = бяха гласоподавали
| БЪД.ВР., 1Л., ЕД.Ч. = ще гласоподавам
| БЪД.ВР., 1Л., МН.Ч. = ще гласоподаваме
| БЪД.ВР., 2Л., ЕД.Ч. = ще гласоподаваш
| БЪД.ВР., 2Л., МН.Ч. = ще гласоподавате
| БЪД.ВР., 3Л., ЕД.Ч. = ще гласоподава
| БЪД.ВР., 3Л., МН.Ч. = ще гласоподават
| БЪД.ПРЕД.ВР., 1Л., ЕД.Ч., М.Р. = ще съм гласоподавал
| БЪД.ПРЕД.ВР., 1Л., ЕД.Ч., Ж.Р. = ще съм гласоподавала
| БЪД.ПРЕД.ВР., 1Л., ЕД.Ч., СР.Р. = ще съм гласоподавало
| БЪД.ПРЕД.ВР., 1Л., МН.Ч. = ще сме гласоподавали
| БЪД.ПРЕД.ВР., 2Л., ЕД.Ч., М.Р. = ще си гласоподавал
| БЪД.ПРЕД.ВР., 2Л., ЕД.Ч., Ж.Р. = ще си гласоподавала
| БЪД.ПРЕД.ВР., 2Л., ЕД.Ч., СР.Р. = ще си гласоподавало
| БЪД.ПРЕД.ВР., 2Л., МН.Ч. = ще сте гласоподавали
| БЪД.ПРЕД.ВР., 3Л., ЕД.Ч., М.Р. = ще е гласоподавал
| БЪД.ПРЕД.ВР., 3Л., ЕД.Ч., Ж.Р. = ще е гласоподавала
| БЪД.ПРЕД.ВР., 3Л., ЕД.Ч., СР.Р. = ще е гласоподавало
| БЪД.ПРЕД.ВР., 3Л., МН.Ч. = ще са гласоподавали
| БЪД.ВР. В МИН., 1Л., ЕД.Ч. = щях да гласоподавам
| БЪД.ВР. В МИН., 1Л., МН.Ч. = щяхме да гласоподаваме
| БЪД.ВР. В МИН., 2Л., ЕД.Ч. = щеше да гласоподаваш
| БЪД.ВР. В МИН., 2Л., МН.Ч. = щяхте да гласоподавате
| БЪД.ВР. В МИН., 3Л., ЕД.Ч. = щеше да гласоподава
| БЪД.ВР. В МИН., 3Л., МН.Ч. = щяха да гласоподават
| БЪД.ПРЕД.ВР. В МИН., 1Л., ЕД.Ч., М.Р. = щях да съм гласоподавал
| БЪД.ПРЕД.ВР. В МИН., 1Л., ЕД.Ч., Ж.Р. = щях да съм гласоподавала
| БЪД.ПРЕД.ВР. В МИН., 1Л., ЕД.Ч., СР.Р. = щях да съм гласоподавало
| БЪД.ПРЕД.ВР. В МИН., 1Л., МН.Ч. = щяхме да сме гласоподавали
| БЪД.ПРЕД.ВР. В МИН., 2Л., ЕД.Ч., М.Р. = щеше да си гласоподавал
| БЪД.ПРЕД.ВР. В МИН., 2Л., ЕД.Ч., Ж.Р. = щеше да си гласоподавала
| БЪД.ПРЕД.ВР. В МИН., 2Л., ЕД.Ч., СР.Р. = щеше да си гласоподавало
| БЪД.ПРЕД.ВР. В МИН., 2Л., МН.Ч. = щяхте да сте гласоподавали
| БЪД.ПРЕД.ВР. В МИН., 3Л., ЕД.Ч., М.Р. = щеше да е гласоподавал
| БЪД.ПРЕД.ВР. В МИН., 3Л., ЕД.Ч., Ж.Р. = щеше да е гласоподавала
| БЪД.ПРЕД.ВР. В МИН., 3Л., ЕД.Ч., СР.Р. = щеше да е гласоподавало
| БЪД.ПРЕД.ВР. В МИН., 3Л., МН.Ч. = щяха да са гласоподавали
| ПР.НАКЛ., СЕГ.ВР., 1Л., ЕД.Ч., М.Р. = гласоподавал съм
| ПР.НАКЛ., СЕГ.ВР., 1Л., ЕД.Ч., Ж.Р. = гласоподавала съм
| ПР.НАКЛ., СЕГ.ВР., 1Л., ЕД.Ч., СР.Р. = гласоподавало съм
| ПР.НАКЛ., СЕГ.ВР., 1Л., МН.Ч. = гласоподавали сме
| ПР.НАКЛ., СЕГ.ВР., 2Л., ЕД.Ч., М.Р. = гласоподавал си
| ПР.НАКЛ., СЕГ.ВР., 2Л., ЕД.Ч., Ж.Р. = гласоподавала си
| ПР.НАКЛ., СЕГ.ВР., 2Л., ЕД.Ч., СР.Р. = гласоподавало си
| ПР.НАКЛ., СЕГ.ВР., 2Л., МН.Ч. = гласоподавали сте
| ПР.НАКЛ., СЕГ.ВР., 3Л., ЕД.Ч., М.Р. = гласоподавал (е)
| ПР.НАКЛ., СЕГ.ВР., 3Л., ЕД.Ч., Ж.Р. = гласоподавала (е)
| ПР.НАКЛ., СЕГ.ВР., 3Л., ЕД.Ч., СР.Р. = гласоподавало (е)
| ПР.НАКЛ., СЕГ.ВР., 3Л., МН.Ч. = гласоподавали (са)
| ПР.НАКЛ., МИН.СВ.ВР., 1Л., ЕД.Ч., М.Р. = гласоподавал съм
| ПР.НАКЛ., МИН.СВ.ВР., 1Л., ЕД.Ч., Ж.Р. = гласоподавала съм
| ПР.НАКЛ., МИН.СВ.ВР., 1Л., ЕД.Ч., СР.Р. = гласоподавало съм
| ПР.НАКЛ., МИН.СВ.ВР., 1Л., МН.Ч. = гласоподавали сме
| ПР.НАКЛ., МИН.СВ.ВР., 2Л., ЕД.Ч., М.Р. = гласоподавал си
| ПР.НАКЛ., МИН.СВ.ВР., 2Л., ЕД.Ч., Ж.Р. = гласоподавала си
| ПР.НАКЛ., МИН.СВ.ВР., 2Л., ЕД.Ч., СР.Р. = гласоподавало си
| ПР.НАКЛ., МИН.СВ.ВР., 2Л., МН.Ч. = гласоподавали сте
| ПР.НАКЛ., МИН.СВ.ВР., 3Л., ЕД.Ч., М.Р. = гласоподавал (е)
| ПР.НАКЛ., МИН.СВ.ВР., 3Л., ЕД.Ч., Ж.Р. = гласоподавала (е)
| ПР.НАКЛ., МИН.СВ.ВР., 3Л., ЕД.Ч., СР.Р. = гласоподавало (е)
| ПР.НАКЛ., МИН.СВ.ВР., 3Л., МН.Ч. = гласоподавали (са)
| ПР.НАКЛ., МИН.НЕОПР.ВР., 1Л., ЕД.Ч., М.Р. = бил съм гласоподавал
| ПР.НАКЛ., МИН.НЕОПР.ВР., 1Л., ЕД.Ч., Ж.Р. = била съм гласоподавала
| ПР.НАКЛ., МИН.НЕОПР.ВР., 1Л., ЕД.Ч., СР.Р. = било съм гласоподавало
| ПР.НАКЛ., МИН.НЕОПР.ВР., 1Л., МН.Ч. = били сме гласоподавали
| ПР.НАКЛ., МИН.НЕОПР.ВР., 2Л., ЕД.Ч., М.Р. = бил си гласоподавал
| ПР.НАКЛ., МИН.НЕОПР.ВР., 2Л., ЕД.Ч., Ж.Р. = била си гласоподавала
| ПР.НАКЛ., МИН.НЕОПР.ВР., 2Л., ЕД.Ч., СР.Р. = било си гласоподавало
| ПР.НАКЛ., МИН.НЕОПР.ВР., 2Л., МН.Ч. = били сте гласоподавали
| ПР.НАКЛ., МИН.НЕОПР.ВР., 3Л., ЕД.Ч., М.Р. = бил (е) гласоподавал
| ПР.НАКЛ., МИН.НЕОПР.ВР., 3Л., ЕД.Ч., Ж.Р. = била (е) гласоподавала
| ПР.НАКЛ., МИН.НЕОПР.ВР., 3Л., ЕД.Ч., СР.Р. = било (е) гласоподавало
| ПР.НАКЛ., МИН.НЕОПР.ВР., 3Л., МН.Ч. = били (са) гласоподавали
| ПР.НАКЛ., БЪД.ВР., 1Л., ЕД.Ч., М.Р. = щял съм да гласоподавам
| ПР.НАКЛ., БЪД.ВР., 1Л., ЕД.Ч., Ж.Р. = щяла съм да гласоподавам
| ПР.НАКЛ., БЪД.ВР., 1Л., ЕД.Ч., СР.Р. = щяло съм да гласоподавам
| ПР.НАКЛ., БЪД.ВР., 1Л., МН.Ч. = щели сме да гласоподаваме
| ПР.НАКЛ., БЪД.ВР., 2Л., ЕД.Ч., М.Р. = щял си да гласоподаваш
| ПР.НАКЛ., БЪД.ВР., 2Л., ЕД.Ч., Ж.Р. = щяла си да гласоподаваш
| ПР.НАКЛ., БЪД.ВР., 2Л., ЕД.Ч., СР.Р. = щяло си да гласоподаваш
| ПР.НАКЛ., БЪД.ВР., 2Л., МН.Ч. = щели сте да гласоподавате
| ПР.НАКЛ., БЪД.ВР., 3Л., ЕД.Ч., М.Р. = щял (е) да гласоподава
| ПР.НАКЛ., БЪД.ВР., 3Л., ЕД.Ч., Ж.Р. = щяла (е) да гласоподава
| ПР.НАКЛ., БЪД.ВР., 3Л., ЕД.Ч., СР.Р. = щяло (е) да гласоподава
| ПР.НАКЛ., БЪД.ВР., 3Л., МН.Ч. = щели (са) да гласоподават
| ПР.НАКЛ., БЪД.ПРЕД.ВР., 1Л., ЕД.Ч., М.Р. = щял съм да съм гласоподавал
| ПР.НАКЛ., БЪД.ПРЕД.ВР., 1Л., ЕД.Ч., Ж.Р. = щяла съм да съм гласоподавала
| ПР.НАКЛ., БЪД.ПРЕД.ВР., 1Л., ЕД.Ч., СР.Р. = щяло съм да съм гласоподавало
| ПР.НАКЛ., БЪД.ПРЕД.ВР., 1Л., МН.Ч. = щели сме да сме гласоподавали
| ПР.НАКЛ., БЪД.ПРЕД.ВР., 2Л., ЕД.Ч., М.Р. = щял си да си гласоподавал
| ПР.НАКЛ., БЪД.ПРЕД.ВР., 2Л., ЕД.Ч., Ж.Р. = щяла си да си гласоподавала
| ПР.НАКЛ., БЪД.ПРЕД.ВР., 2Л., ЕД.Ч., СР.Р. = щяло си да си гласоподавало
| ПР.НАКЛ., БЪД.ПРЕД.ВР., 2Л., МН.Ч. = щели сте да сте гласоподавали
| ПР.НАКЛ., БЪД.ПРЕД.ВР., 3Л., ЕД.Ч., М.Р. = щял (е) да е гласоподавал
| ПР.НАКЛ., БЪД.ПРЕД.ВР., 3Л., ЕД.Ч., Ж.Р. = щяла (е) да е гласоподавала
| ПР.НАКЛ., БЪД.ПРЕД.ВР., 3Л., ЕД.Ч., СР.Р. = щяло (е) да е гласоподавало
| ПР.НАКЛ., БЪД.ПРЕД.ВР., 3Л., МН.Ч. = щели (са) да са гласоподавали
| УСЛОВНО НАКЛОНЕНИЕ, 1Л., ЕД.Ч., М.Р. = бих гласоподавал
| УСЛОВНО НАКЛОНЕНИЕ, 1Л., ЕД.Ч., Ж.Р. = бих гласоподавала
| УСЛОВНО НАКЛОНЕНИЕ, 1Л., ЕД.Ч., СР.Р. = бих гласоподавало
| УСЛОВНО НАКЛОНЕНИЕ, 1Л., МН.Ч. = бихме гласоподавали
| УСЛОВНО НАКЛОНЕНИЕ, 2Л., ЕД.Ч., М.Р. = би гласоподавал
| УСЛОВНО НАКЛОНЕНИЕ, 2Л., ЕД.Ч., Ж.Р. = би гласоподавала
| УСЛОВНО НАКЛОНЕНИЕ, 2Л., ЕД.Ч., СР.Р. = би гласоподавало
| УСЛОВНО НАКЛОНЕНИЕ, 2Л., МН.Ч. = бихте гласоподавали
| УСЛОВНО НАКЛОНЕНИЕ, 3Л., ЕД.Ч., М.Р. = би гласоподавал
| УСЛОВНО НАКЛОНЕНИЕ, 3Л., ЕД.Ч., Ж.Р. = би гласоподавала
| УСЛОВНО НАКЛОНЕНИЕ, 3Л., ЕД.Ч., СР.Р. = би гласоподавало
| УСЛОВНО НАКЛОНЕНИЕ, 3Л., МН.Ч. = биха гласоподавали
| ПОВЕЛИТЕЛНО НАКЛОНЕНИЕ, ЕД.Ч. = гла·со·по·да·вай
| ПОВЕЛИТЕЛНО НАКЛОНЕНИЕ, МН.Ч. = гла·со·по·да·вай·те
| МИН.СТРАД.ПРИЧ. М.Р. = гла·со·по·да·ван
| МИН.СТРАД.ПРИЧ. М.Р. НЕПЪЛЕН ЧЛЕН = гла·со·по·да·ва·ния
| МИН.СТРАД.ПРИЧ. М.Р. ПЪЛЕН ЧЛЕН = гла·со·по·да·ва·ни·ят
| МИН.СТРАД.ПРИЧ. Ж.Р. = гла·со·по·да·ва·на
| МИН.СТРАД.ПРИЧ. Ж.Р. ЧЛЕН = гла·со·по·да·ва·на·та
| МИН.СТРАД.ПРИЧ. СР.Р. = гла·со·по·да·ва·но
| МИН.СТРАД.ПРИЧ. СР.Р. ЧЛЕН = гла·со·по·да·ва·но·то
| МИН.СТРАД.ПРИЧ. МН.Ч. = гла·со·по·да·ва·ни
| МИН.СТРАД.ПРИЧ. МН.Ч. ЧЛЕН = гла·со·по·да·ва·ни·те
| МИН.ДЕЯТ.СВ.ПРИЧ. М.Р. = гла·со·по·да·вал
| МИН.ДЕЯТ.СВ.ПРИЧ. М.Р. НЕПЪЛЕН ЧЛЕН = гла·со·по·да·ва·лия
| МИН.ДЕЯТ.СВ.ПРИЧ. М.Р. ПЪЛЕН ЧЛЕН = гла·со·по·да·ва·ли·ят
| МИН.ДЕЯТ.СВ.ПРИЧ. Ж.Р. = гла·со·по·да·ва·ла
| МИН.ДЕЯТ.СВ.ПРИЧ. Ж.Р. ЧЛЕН = гла·со·по·да·ва·ла·та
| МИН.ДЕЯТ.СВ.ПРИЧ. СР.Р. = гла·со·по·да·ва·ло
| МИН.ДЕЯТ.СВ.ПРИЧ. СР.Р. ЧЛЕН = гла·со·по·да·ва·ло·то
| МИН.ДЕЯТ.СВ.ПРИЧ. МН.Ч. = гла·со·по·да·ва·ли
| МИН.ДЕЯТ.СВ.ПРИЧ. МН.Ч. ЧЛЕН = гла·со·по·да·ва·ли·те
| МИН.ДЕЯТ.НЕСВ.ПРИЧ. М.Р. = гла·со·по·да·вал
| МИН.ДЕЯТ.НЕСВ.ПРИЧ. М.Р. НЕПЪЛЕН ЧЛЕН = гла·со·по·да·ва·лия
| МИН.ДЕЯТ.НЕСВ.ПРИЧ. М.Р. ПЪЛЕН ЧЛЕН = гла·со·по·да·ва·ли·ят
| МИН.ДЕЯТ.НЕСВ.ПРИЧ. Ж.Р. = гла·со·по·да·ва·ла
| МИН.ДЕЯТ.НЕСВ.ПРИЧ. Ж.Р. ЧЛЕН = гла·со·по·да·ва·ла·та
| МИН.ДЕЯТ.НЕСВ.ПРИЧ. СР.Р. = гла·со·по·да·ва·ло
| МИН.ДЕЯТ.НЕСВ.ПРИЧ. СР.Р. ЧЛЕН = гла·со·по·да·ва·ло·то
| МИН.ДЕЯТ.НЕСВ.ПРИЧ. МН.Ч. = гла·со·по·да·ва·ли
| МИН.ДЕЯТ.НЕСВ.ПРИЧ. МН.Ч. ЧЛЕН = гла·со·по·да·ва·ли·те
| СЕГ.ДЕЯТ.ПРИЧ. М.Р. = гла·со·по·да·ващ
| СЕГ.ДЕЯТ.ПРИЧ. М.Р. НЕПЪЛЕН ЧЛЕН = гла·со·по·да·ва·щия
| СЕГ.ДЕЯТ.ПРИЧ. М.Р. ПЪЛЕН ЧЛЕН = гла·со·по·да·ва·щи·ят
| СЕГ.ДЕЯТ.ПРИЧ. Ж.Р. = гла·со·по·да·ва·ща
| СЕГ.ДЕЯТ.ПРИЧ. Ж.Р. ЧЛЕН = гла·со·по·да·ва·ща·та
| СЕГ.ДЕЯТ.ПРИЧ. СР.Р. = гла·со·по·да·ва·що
| СЕГ.ДЕЯТ.ПРИЧ. СР.Р. ЧЛЕН = гла·со·по·да·ва·що·то
| СЕГ.ДЕЯТ.ПРИЧ. МН.Ч. = гла·со·по·да·ва·щи
| СЕГ.ДЕЯТ.ПРИЧ. МН.Ч. ЧЛЕН = гла·со·по·да·ва·щи·те
| ДЕЕПРИЧАСТИЕ = гла·со·по·да·вай·ки
| СКРИТИ ПРЕПРАТКИ = 
[[гласоподавам]],
[[гласоподаваш]],
[[гласоподава]],
[[гласоподаваме]],
[[гласоподавате]],
[[гласоподават]],
[[гласоподавах]],
[[гласоподавахме]],
[[гласоподавахте]],
[[гласоподаваха]],
[[гласоподаваше]],
[[гласоподавай]],
[[гласоподавайте]],
[[гласоподавал]],
[[гласоподавалия]],
[[гласоподавалият]],
[[гласоподавала]],
[[гласоподавалата]],
[[гласоподавало]],
[[гласоподавалото]],
[[гласоподавали]],
[[гласоподавалите]],
[[гласоподаван]],
[[гласоподавания]],
[[гласоподаваният]],
[[гласоподавана]],
[[гласоподаваната]],
[[гласоподавано]],
[[гласоподаваното]],
[[гласоподавани]],
[[гласоподаваните]],
[[гласоподаващ]],
[[гласоподаващия]],
[[гласоподаващият]],
[[гласоподаваща]],
[[гласоподаващата]],
[[гласоподаващо]],
[[гласоподаващото]],
[[гласоподаващи]],
[[гласоподаващите]],
[[гласоподавайки]],
[[гласоподавал съм]],
[[гласоподавала съм]],
[[гласоподавало съм]],
[[гласоподавали сме]],
[[гласоподавал си]],
[[гласоподавала си]],
[[гласоподавало си]],
[[гласоподавали сте]],
[[гласоподавал е]],
[[гласоподавала е]],
[[гласоподавало е]],
[[гласоподавали са]],
[[бях гласоподавал]],
[[бях гласоподавала]],
[[бях гласоподавало]],
[[бяхме гласоподавали]],
[[беше гласоподавал]],
[[беше гласоподавала]],
[[беше гласоподавало]],
[[бяхте гласоподавали]],
[[бяха гласоподавали]],
[[ще гласоподавам]],
[[ще гласоподаваме]],
[[ще гласоподаваш]],
[[ще гласоподавате]],
[[ще гласоподава]],
[[ще гласоподават]],
[[ще съм гласоподавал]],
[[ще съм гласоподавала]],
[[ще съм гласоподавало]],
[[ще сме гласоподавали]],
[[ще си гласоподавал]],
[[ще си гласоподавала]],
[[ще си гласоподавало]],
[[ще сте гласоподавали]],
[[ще е гласоподавал]],
[[ще е гласоподавала]],
[[ще е гласоподавало]],
[[ще са гласоподавали]],
[[щях да гласоподавам]],
[[щяхме да гласоподаваме]],
[[щеше да гласоподаваш]],
[[щяхте да гласоподавате]],
[[щеше да гласоподава]],
[[щяха да гласоподават]],
[[щях да съм гласоподавал]],
[[щях да съм гласоподавала]],
[[щях да съм гласоподавало]],
[[щяхме да сме гласоподавали]],
[[щеше да си гласоподавал]],
[[щеше да си гласоподавала]],
[[щеше да си гласоподавало]],
[[щяхте да сте гласоподавали]],
[[щеше да е гласоподавал]],
[[щеше да е гласоподавала]],
[[щеше да е гласоподавало]],
[[щяха да са гласоподавали]],
[[бил съм гласоподавал]],
[[била съм гласоподавала]],
[[било съм гласоподавало]],
[[били сме гласоподавали]],
[[бил си гласоподавал]],
[[била си гласоподавала]],
[[било си гласоподавало]],
[[били сте гласоподавали]],
[[бил е гласоподавал]],
[[била е гласоподавала]],
[[било е гласоподавало]],
[[били са гласоподавали]],
[[щял съм да гласоподавам]],
[[щяла съм да гласоподавам]],
[[щяло съм да гласоподавам]],
[[щели сме да гласоподаваме]],
[[щял си да гласоподаваш]],
[[щяла си да гласоподаваш]],
[[щяло си да гласоподаваш]],
[[щели сте да гласоподавате]],
[[щял да гласоподава]],
[[щяла да гласоподава]],
[[щяло да гласоподава]],
[[щели да гласоподават]],
[[щял е да гласоподава]],
[[щяла е да гласоподава]],
[[щяло е да гласоподава]],
[[щели са да гласоподават]],
[[щял съм да съм гласоподавал]],
[[щяла съм да съм гласоподавала]],
[[щяло съм да съм гласоподавало]],
[[щели сме да сме гласоподавали]],
[[щял си да си гласоподавал]],
[[щяла си да си гласоподавала]],
[[щяло си да си гласоподавало]],
[[щели сте да сте гласоподавали]],
[[щял да е гласоподавал]],
[[щяла да е гласоподавала]],
[[щяло да е гласоподавало]],
[[щели да са гласоподавали]],
[[щял е да е гласоподавал]],
[[щяла е да е гласоподавала]],
[[щяло е да е гласоподавало]],
[[щели са да са гласоподавали]],
[[бих гласоподавал]],
[[бих гласоподавала]],
[[бих гласоподавало]],
[[бихме гласоподавали]],
[[би гласоподавал]],
[[би гласоподавала]],
[[би гласоподавало]],
[[бихте гласоподавали]],
[[биха гласоподавали]],
}}</text>
      <sha1>8p3r82zfrn8t66ngrfj7tv3xzy73vck</sha1>
    </revision>
  </page>
  <page>
    <title>Шаблон:Словоформи/гласувам</title>
    <ns>10</ns>
    <id>491511</id>
    <revision>
      <id>523493</id>
      <timestamp>2005-05-09T06:30:56Z</timestamp>
      <contributor>
        <username>Bgbot</username>
        <id>83</id>
      </contributor>
      <comment>Борислав: Шаблон със словоформи</comment>
      <model>wikitext</model>
      <format>text/x-wiki</format>
      <text bytes="20590" xml:space="preserve">{{Шаблон:Словоформи/Глагол|
  ОСНОВНА ФОРМА = гласувам
| СЕГ.ВР., 1Л., ЕД.Ч. = гла·су·вам
| СЕГ.ВР., 1Л., МН.Ч. = гла·су·ва·ме
| СЕГ.ВР., 2Л., ЕД.Ч. = гла·су·ваш
| СЕГ.ВР., 2Л., МН.Ч. = гла·су·ва·те
| СЕГ.ВР., 3Л., ЕД.Ч. = гла·су·ва
| СЕГ.ВР., 3Л., МН.Ч. = гла·су·ват
| МИН.СВ.ВР., 1Л., ЕД.Ч. = гла·су·вах
| МИН.СВ.ВР., 1Л., МН.Ч. = гла·су·вах·ме
| МИН.СВ.ВР., 2Л., ЕД.Ч. = гла·су·ва
| МИН.СВ.ВР., 2Л., МН.Ч. = гла·су·вах·те
| МИН.СВ.ВР., 3Л., ЕД.Ч. = гла·су·ва
| МИН.СВ.ВР., 3Л., МН.Ч. = гла·су·ва·ха
| МИН.НЕСВ.ВР., 1Л., ЕД.Ч. = гла·су·вах
| МИН.НЕСВ.ВР., 1Л., МН.Ч. = гла·су·вах·ме
| МИН.НЕСВ.ВР., 2Л., ЕД.Ч. = гла·су·ва·ше
| МИН.НЕСВ.ВР., 2Л., МН.Ч. = гла·су·вах·те
| МИН.НЕСВ.ВР., 3Л., ЕД.Ч. = гла·су·ва·ше
| МИН.НЕСВ.ВР., 3Л., МН.Ч. = гла·су·ва·ха
| МИН.НЕОПР.ВР., 1Л., ЕД.Ч., М.Р. = гласувал съм
| МИН.НЕОПР.ВР., 1Л., ЕД.Ч., Ж.Р. = гласувала съм
| МИН.НЕОПР.ВР., 1Л., ЕД.Ч., СР.Р. = гласувало съм
| МИН.НЕОПР.ВР., 1Л., МН.Ч. = гласували сме
| МИН.НЕОПР.ВР., 2Л., ЕД.Ч., М.Р. = гласувал си
| МИН.НЕОПР.ВР., 2Л., ЕД.Ч., Ж.Р. = гласувала си
| МИН.НЕОПР.ВР., 2Л., ЕД.Ч., СР.Р. = гласувало си
| МИН.НЕОПР.ВР., 2Л., МН.Ч. = гласували сте
| МИН.НЕОПР.ВР., 3Л., ЕД.Ч., М.Р. = гласувал е
| МИН.НЕОПР.ВР., 3Л., ЕД.Ч., Ж.Р. = гласувала е
| МИН.НЕОПР.ВР., 3Л., ЕД.Ч., СР.Р. = гласувало е
| МИН.НЕОПР.ВР., 3Л., МН.Ч. = гласували са
| МИН.ПРЕД.ВР., 1Л., ЕД.Ч., М.Р. = бях гласувал
| МИН.ПРЕД.ВР., 1Л., ЕД.Ч., Ж.Р. = бях гласувала
| МИН.ПРЕД.ВР., 1Л., ЕД.Ч., СР.Р. = бях гласувало
| МИН.ПРЕД.ВР., 1Л., МН.Ч. = бяхме гласували
| МИН.ПРЕД.ВР., 2Л., ЕД.Ч., М.Р. = беше гласувал
| МИН.ПРЕД.ВР., 2Л., ЕД.Ч., Ж.Р. = беше гласувала
| МИН.ПРЕД.ВР., 2Л., ЕД.Ч., СР.Р. = беше гласувало
| МИН.ПРЕД.ВР., 2Л., МН.Ч. = бяхте гласували
| МИН.ПРЕД.ВР., 3Л., ЕД.Ч., М.Р. = беше гласувал
| МИН.ПРЕД.ВР., 3Л., ЕД.Ч., Ж.Р. = беше гласувала
| МИН.ПРЕД.ВР., 3Л., ЕД.Ч., СР.Р. = беше гласувало
| МИН.ПРЕД.ВР., 3Л., МН.Ч. = бяха гласували
| БЪД.ВР., 1Л., ЕД.Ч. = ще гласувам
| БЪД.ВР., 1Л., МН.Ч. = ще гласуваме
| БЪД.ВР., 2Л., ЕД.Ч. = ще гласуваш
| БЪД.ВР., 2Л., МН.Ч. = ще гласувате
| БЪД.ВР., 3Л., ЕД.Ч. = ще гласува
| БЪД.ВР., 3Л., МН.Ч. = ще гласуват
| БЪД.ПРЕД.ВР., 1Л., ЕД.Ч., М.Р. = ще съм гласувал
| БЪД.ПРЕД.ВР., 1Л., ЕД.Ч., Ж.Р. = ще съм гласувала
| БЪД.ПРЕД.ВР., 1Л., ЕД.Ч., СР.Р. = ще съм гласувало
| БЪД.ПРЕД.ВР., 1Л., МН.Ч. = ще сме гласували
| БЪД.ПРЕД.ВР., 2Л., ЕД.Ч., М.Р. = ще си гласувал
| БЪД.ПРЕД.ВР., 2Л., ЕД.Ч., Ж.Р. = ще си гласувала
| БЪД.ПРЕД.ВР., 2Л., ЕД.Ч., СР.Р. = ще си гласувало
| БЪД.ПРЕД.ВР., 2Л., МН.Ч. = ще сте гласували
| БЪД.ПРЕД.ВР., 3Л., ЕД.Ч., М.Р. = ще е гласувал
| БЪД.ПРЕД.ВР., 3Л., ЕД.Ч., Ж.Р. = ще е гласувала
| БЪД.ПРЕД.ВР., 3Л., ЕД.Ч., СР.Р. = ще е гласувало
| БЪД.ПРЕД.ВР., 3Л., МН.Ч. = ще са гласували
| БЪД.ВР. В МИН., 1Л., ЕД.Ч. = щях да гласувам
| БЪД.ВР. В МИН., 1Л., МН.Ч. = щяхме да гласуваме
| БЪД.ВР. В МИН., 2Л., ЕД.Ч. = щеше да гласуваш
| БЪД.ВР. В МИН., 2Л., МН.Ч. = щяхте да гласувате
| БЪД.ВР. В МИН., 3Л., ЕД.Ч. = щеше да гласува
| БЪД.ВР. В МИН., 3Л., МН.Ч. = щяха да гласуват
| БЪД.ПРЕД.ВР. В МИН., 1Л., ЕД.Ч., М.Р. = щях да съм гласувал
| БЪД.ПРЕД.ВР. В МИН., 1Л., ЕД.Ч., Ж.Р. = щях да съм гласувала
| БЪД.ПРЕД.ВР. В МИН., 1Л., ЕД.Ч., СР.Р. = щях да съм гласувало
| БЪД.ПРЕД.ВР. В МИН., 1Л., МН.Ч. = щяхме да сме гласували
| БЪД.ПРЕД.ВР. В МИН., 2Л., ЕД.Ч., М.Р. = щеше да си гласувал
| БЪД.ПРЕД.ВР. В МИН., 2Л., ЕД.Ч., Ж.Р. = щеше да си гласувала
| БЪД.ПРЕД.ВР. В МИН., 2Л., ЕД.Ч., СР.Р. = щеше да си гласувало
| БЪД.ПРЕД.ВР. В МИН., 2Л., МН.Ч. = щяхте да сте гласували
| БЪД.ПРЕД.ВР. В МИН., 3Л., ЕД.Ч., М.Р. = щеше да е гласувал
| БЪД.ПРЕД.ВР. В МИН., 3Л., ЕД.Ч., Ж.Р. = щеше да е гласувала
| БЪД.ПРЕД.ВР. В МИН., 3Л., ЕД.Ч., СР.Р. = щеше да е гласувало
| БЪД.ПРЕД.ВР. В МИН., 3Л., МН.Ч. = щяха да са гласували
| ПР.НАКЛ., СЕГ.ВР., 1Л., ЕД.Ч., М.Р. = гласувал съм
| ПР.НАКЛ., СЕГ.ВР., 1Л., ЕД.Ч., Ж.Р. = гласувала съм
| ПР.НАКЛ., СЕГ.ВР., 1Л., ЕД.Ч., СР.Р. = гласувало съм
| ПР.НАКЛ., СЕГ.ВР., 1Л., МН.Ч. = гласували сме
| ПР.НАКЛ., СЕГ.ВР., 2Л., ЕД.Ч., М.Р. = гласувал си
| ПР.НАКЛ., СЕГ.ВР., 2Л., ЕД.Ч., Ж.Р. = гласувала си
| ПР.НАКЛ., СЕГ.ВР., 2Л., ЕД.Ч., СР.Р. = гласувало си
| ПР.НАКЛ., СЕГ.ВР., 2Л., МН.Ч. = гласували сте
| ПР.НАКЛ., СЕГ.ВР., 3Л., ЕД.Ч., М.Р. = гласувал (е)
| ПР.НАКЛ., СЕГ.ВР., 3Л., ЕД.Ч., Ж.Р. = гласувала (е)
| ПР.НАКЛ., СЕГ.ВР., 3Л., ЕД.Ч., СР.Р. = гласувало (е)
| ПР.НАКЛ., СЕГ.ВР., 3Л., МН.Ч. = гласували (са)
| ПР.НАКЛ., МИН.СВ.ВР., 1Л., ЕД.Ч., М.Р. = гласувал съм
| ПР.НАКЛ., МИН.СВ.ВР., 1Л., ЕД.Ч., Ж.Р. = гласувала съм
| ПР.НАКЛ., МИН.СВ.ВР., 1Л., ЕД.Ч., СР.Р. = гласувало съм
| ПР.НАКЛ., МИН.СВ.ВР., 1Л., МН.Ч. = гласували сме
| ПР.НАКЛ., МИН.СВ.ВР., 2Л., ЕД.Ч., М.Р. = гласувал си
| ПР.НАКЛ., МИН.СВ.ВР., 2Л., ЕД.Ч., Ж.Р. = гласувала си
| ПР.НАКЛ., МИН.СВ.ВР., 2Л., ЕД.Ч., СР.Р. = гласувало си
| ПР.НАКЛ., МИН.СВ.ВР., 2Л., МН.Ч. = гласували сте
| ПР.НАКЛ., МИН.СВ.ВР., 3Л., ЕД.Ч., М.Р. = гласувал (е)
| ПР.НАКЛ., МИН.СВ.ВР., 3Л., ЕД.Ч., Ж.Р. = гласувала (е)
| ПР.НАКЛ., МИН.СВ.ВР., 3Л., ЕД.Ч., СР.Р. = гласувало (е)
| ПР.НАКЛ., МИН.СВ.ВР., 3Л., МН.Ч. = гласували (са)
| ПР.НАКЛ., МИН.НЕОПР.ВР., 1Л., ЕД.Ч., М.Р. = бил съм гласувал
| ПР.НАКЛ., МИН.НЕОПР.ВР., 1Л., ЕД.Ч., Ж.Р. = била съм гласувала
| ПР.НАКЛ., МИН.НЕОПР.ВР., 1Л., ЕД.Ч., СР.Р. = било съм гласувало
| ПР.НАКЛ., МИН.НЕОПР.ВР., 1Л., МН.Ч. = били сме гласували
| ПР.НАКЛ., МИН.НЕОПР.ВР., 2Л., ЕД.Ч., М.Р. = бил си гласувал
| ПР.НАКЛ., МИН.НЕОПР.ВР., 2Л., ЕД.Ч., Ж.Р. = била си гласувала
| ПР.НАКЛ., МИН.НЕОПР.ВР., 2Л., ЕД.Ч., СР.Р. = било си гласувало
| ПР.НАКЛ., МИН.НЕОПР.ВР., 2Л., МН.Ч. = били сте гласували
| ПР.НАКЛ., МИН.НЕОПР.ВР., 3Л., ЕД.Ч., М.Р. = бил (е) гласувал
| ПР.НАКЛ., МИН.НЕОПР.ВР., 3Л., ЕД.Ч., Ж.Р. = била (е) гласувала
| ПР.НАКЛ., МИН.НЕОПР.ВР., 3Л., ЕД.Ч., СР.Р. = било (е) гласувало
| ПР.НАКЛ., МИН.НЕОПР.ВР., 3Л., МН.Ч. = били (са) гласували
| ПР.НАКЛ., БЪД.ВР., 1Л., ЕД.Ч., М.Р. = щял съм да гласувам
| ПР.НАКЛ., БЪД.ВР., 1Л., ЕД.Ч., Ж.Р. = щяла съм да гласувам
| ПР.НАКЛ., БЪД.ВР., 1Л., ЕД.Ч., СР.Р. = щяло съм да гласувам
| ПР.НАКЛ., БЪД.ВР., 1Л., МН.Ч. = щели сме да гласуваме
| ПР.НАКЛ., БЪД.ВР., 2Л., ЕД.Ч., М.Р. = щял си да гласуваш
| ПР.НАКЛ., БЪД.ВР., 2Л., ЕД.Ч., Ж.Р. = щяла си да гласуваш
| ПР.НАКЛ., БЪД.ВР., 2Л., ЕД.Ч., СР.Р. = щяло си да гласуваш
| ПР.НАКЛ., БЪД.ВР., 2Л., МН.Ч. = щели сте да гласувате
| ПР.НАКЛ., БЪД.ВР., 3Л., ЕД.Ч., М.Р. = щял (е) да гласува
| ПР.НАКЛ., БЪД.ВР., 3Л., ЕД.Ч., Ж.Р. = щяла (е) да гласува
| ПР.НАКЛ., БЪД.ВР., 3Л., ЕД.Ч., СР.Р. = щяло (е) да гласува
| ПР.НАКЛ., БЪД.ВР., 3Л., МН.Ч. = щели (са) да гласуват
| ПР.НАКЛ., БЪД.ПРЕД.ВР., 1Л., ЕД.Ч., М.Р. = щял съм да съм гласувал
| ПР.НАКЛ., БЪД.ПРЕД.ВР., 1Л., ЕД.Ч., Ж.Р. = щяла съм да съм гласувала
| ПР.НАКЛ., БЪД.ПРЕД.ВР., 1Л., ЕД.Ч., СР.Р. = щяло съм да съм гласувало
| ПР.НАКЛ., БЪД.ПРЕД.ВР., 1Л., МН.Ч. = щели сме да сме гласували
| ПР.НАКЛ., БЪД.ПРЕД.ВР., 2Л., ЕД.Ч., М.Р. = щял си да си гласувал
| ПР.НАКЛ., БЪД.ПРЕД.ВР., 2Л., ЕД.Ч., Ж.Р. = щяла си да си гласувала
| ПР.НАКЛ., БЪД.ПРЕД.ВР., 2Л., ЕД.Ч., СР.Р. = щяло си да си гласувало
| ПР.НАКЛ., БЪД.ПРЕД.ВР., 2Л., МН.Ч. = щели сте да сте гласували
| ПР.НАКЛ., БЪД.ПРЕД.ВР., 3Л., ЕД.Ч., М.Р. = щял (е) да е гласувал
| ПР.НАКЛ., БЪД.ПРЕД.ВР., 3Л., ЕД.Ч., Ж.Р. = щяла (е) да е гласувала
| ПР.НАКЛ., БЪД.ПРЕД.ВР., 3Л., ЕД.Ч., СР.Р. = щяло (е) да е гласувало
| ПР.НАКЛ., БЪД.ПРЕД.ВР., 3Л., МН.Ч. = щели (са) да са гласували
| УСЛОВНО НАКЛОНЕНИЕ, 1Л., ЕД.Ч., М.Р. = бих гласувал
| УСЛОВНО НАКЛОНЕНИЕ, 1Л., ЕД.Ч., Ж.Р. = бих гласувала
| УСЛОВНО НАКЛОНЕНИЕ, 1Л., ЕД.Ч., СР.Р. = бих гласувало
| УСЛОВНО НАКЛОНЕНИЕ, 1Л., МН.Ч. = бихме гласували
| УСЛОВНО НАКЛОНЕНИЕ, 2Л., ЕД.Ч., М.Р. = би гласувал
| УСЛОВНО НАКЛОНЕНИЕ, 2Л., ЕД.Ч., Ж.Р. = би гласувала
| УСЛОВНО НАКЛОНЕНИЕ, 2Л., ЕД.Ч., СР.Р. = би гласувало
| УСЛОВНО НАКЛОНЕНИЕ, 2Л., МН.Ч. = бихте гласували
| УСЛОВНО НАКЛОНЕНИЕ, 3Л., ЕД.Ч., М.Р. = би гласувал
| УСЛОВНО НАКЛОНЕНИЕ, 3Л., ЕД.Ч., Ж.Р. = би гласувала
| УСЛОВНО НАКЛОНЕНИЕ, 3Л., ЕД.Ч., СР.Р. = би гласувало
| УСЛОВНО НАКЛОНЕНИЕ, 3Л., МН.Ч. = биха гласували
| ПОВЕЛИТЕЛНО НАКЛОНЕНИЕ, ЕД.Ч. = гла·су·вай
| ПОВЕЛИТЕЛНО НАКЛОНЕНИЕ, МН.Ч. = гла·су·вай·те
| МИН.СТРАД.ПРИЧ. М.Р. = гла·су·ван
| МИН.СТРАД.ПРИЧ. М.Р. НЕПЪЛЕН ЧЛЕН = гла·су·ва·ния
| МИН.СТРАД.ПРИЧ. М.Р. ПЪЛЕН ЧЛЕН = гла·су·ва·ни·ят
| МИН.СТРАД.ПРИЧ. Ж.Р. = гла·су·ва·на
| МИН.СТРАД.ПРИЧ. Ж.Р. ЧЛЕН = гла·су·ва·на·та
| МИН.СТРАД.ПРИЧ. СР.Р. = гла·су·ва·но
| МИН.СТРАД.ПРИЧ. СР.Р. ЧЛЕН = гла·су·ва·но·то
| МИН.СТРАД.ПРИЧ. МН.Ч. = гла·су·ва·ни
| МИН.СТРАД.ПРИЧ. МН.Ч. ЧЛЕН = гла·су·ва·ни·те
| МИН.ДЕЯТ.СВ.ПРИЧ. М.Р. = гла·су·вал
| МИН.ДЕЯТ.СВ.ПРИЧ. М.Р. НЕПЪЛЕН ЧЛЕН = гла·су·ва·лия
| МИН.ДЕЯТ.СВ.ПРИЧ. М.Р. ПЪЛЕН ЧЛЕН = гла·су·ва·ли·ят
| МИН.ДЕЯТ.СВ.ПРИЧ. Ж.Р. = гла·су·ва·ла
| МИН.ДЕЯТ.СВ.ПРИЧ. Ж.Р. ЧЛЕН = гла·су·ва·ла·та
| МИН.ДЕЯТ.СВ.ПРИЧ. СР.Р. = гла·су·ва·ло
| МИН.ДЕЯТ.СВ.ПРИЧ. СР.Р. ЧЛЕН = гла·су·ва·ло·то
| МИН.ДЕЯТ.СВ.ПРИЧ. МН.Ч. = гла·су·ва·ли
| МИН.ДЕЯТ.СВ.ПРИЧ. МН.Ч. ЧЛЕН = гла·су·ва·ли·те
| МИН.ДЕЯТ.НЕСВ.ПРИЧ. М.Р. = гла·су·вал
| МИН.ДЕЯТ.НЕСВ.ПРИЧ. М.Р. НЕПЪЛЕН ЧЛЕН = гла·су·ва·лия
| МИН.ДЕЯТ.НЕСВ.ПРИЧ. М.Р. ПЪЛЕН ЧЛЕН = гла·су·ва·ли·ят
| МИН.ДЕЯТ.НЕСВ.ПРИЧ. Ж.Р. = гла·су·ва·ла
| МИН.ДЕЯТ.НЕСВ.ПРИЧ. Ж.Р. ЧЛЕН = гла·су·ва·ла·та
| МИН.ДЕЯТ.НЕСВ.ПРИЧ. СР.Р. = гла·су·ва·ло
| МИН.ДЕЯТ.НЕСВ.ПРИЧ. СР.Р. ЧЛЕН = гла·су·ва·ло·то
| МИН.ДЕЯТ.НЕСВ.ПРИЧ. МН.Ч. = гла·су·ва·ли
| МИН.ДЕЯТ.НЕСВ.ПРИЧ. МН.Ч. ЧЛЕН = гла·су·ва·ли·те
| СЕГ.ДЕЯТ.ПРИЧ. М.Р. = гла·су·ващ
| СЕГ.ДЕЯТ.ПРИЧ. М.Р. НЕПЪЛЕН ЧЛЕН = гла·су·ва·щия
| СЕГ.ДЕЯТ.ПРИЧ. М.Р. ПЪЛЕН ЧЛЕН = гла·су·ва·щи·ят
| СЕГ.ДЕЯТ.ПРИЧ. Ж.Р. = гла·су·ва·ща
| СЕГ.ДЕЯТ.ПРИЧ. Ж.Р. ЧЛЕН = гла·су·ва·ща·та
| СЕГ.ДЕЯТ.ПРИЧ. СР.Р. = гла·су·ва·що
| СЕГ.ДЕЯТ.ПРИЧ. СР.Р. ЧЛЕН = гла·су·ва·що·то
| СЕГ.ДЕЯТ.ПРИЧ. МН.Ч. = гла·су·ва·щи
| СЕГ.ДЕЯТ.ПРИЧ. МН.Ч. ЧЛЕН = гла·су·ва·щи·те
| ДЕЕПРИЧАСТИЕ = гла·су·вай·ки
| СКРИТИ ПРЕПРАТКИ = 
[[гласувам]],
[[гласуваш]],
[[гласува]],
[[гласуваме]],
[[гласувате]],
[[гласуват]],
[[гласувах]],
[[гласувахме]],
[[гласувахте]],
[[гласуваха]],
[[гласуваше]],
[[гласувай]],
[[гласувайте]],
[[гласувал]],
[[гласувалия]],
[[гласувалият]],
[[гласувала]],
[[гласувалата]],
[[гласувало]],
[[гласувалото]],
[[гласували]],
[[гласувалите]],
[[гласуван]],
[[гласувания]],
[[гласуваният]],
[[гласувана]],
[[гласуваната]],
[[гласувано]],
[[гласуваното]],
[[гласувани]],
[[гласуваните]],
[[гласуващ]],
[[гласуващия]],
[[гласуващият]],
[[гласуваща]],
[[гласуващата]],
[[гласуващо]],
[[гласуващото]],
[[гласуващи]],
[[гласуващите]],
[[гласувайки]],
[[гласувал съм]],
[[гласувала съм]],
[[гласувало съм]],
[[гласували сме]],
[[гласувал си]],
[[гласувала си]],
[[гласувало си]],
[[гласували сте]],
[[гласувал е]],
[[гласувала е]],
[[гласувало е]],
[[гласували са]],
[[бях гласувал]],
[[бях гласувала]],
[[бях гласувало]],
[[бяхме гласували]],
[[беше гласувал]],
[[беше гласувала]],
[[беше гласувало]],
[[бяхте гласували]],
[[бяха гласували]],
[[ще гласувам]],
[[ще гласуваме]],
[[ще гласуваш]],
[[ще гласувате]],
[[ще гласува]],
[[ще гласуват]],
[[ще съм гласувал]],
[[ще съм гласувала]],
[[ще съм гласувало]],
[[ще сме гласували]],
[[ще си гласувал]],
[[ще си гласувала]],
[[ще си гласувало]],
[[ще сте гласували]],
[[ще е гласувал]],
[[ще е гласувала]],
[[ще е гласувало]],
[[ще са гласували]],
[[щях да гласувам]],
[[щяхме да гласуваме]],
[[щеше да гласуваш]],
[[щяхте да гласувате]],
[[щеше да гласува]],
[[щяха да гласуват]],
[[щях да съм гласувал]],
[[щях да съм гласувала]],
[[щях да съм гласувало]],
[[щяхме да сме гласували]],
[[щеше да си гласувал]],
[[щеше да си гласувала]],
[[щеше да си гласувало]],
[[щяхте да сте гласували]],
[[щеше да е гласувал]],
[[щеше да е гласувала]],
[[щеше да е гласувало]],
[[щяха да са гласували]],
[[бил съм гласувал]],
[[била съм гласувала]],
[[било съм гласувало]],
[[били сме гласували]],
[[бил си гласувал]],
[[била си гласувала]],
[[било си гласувало]],
[[били сте гласували]],
[[бил е гласувал]],
[[била е гласувала]],
[[било е гласувало]],
[[били са гласували]],
[[щял съм да гласувам]],
[[щяла съм да гласувам]],
[[щяло съм да гласувам]],
[[щели сме да гласуваме]],
[[щял си да гласуваш]],
[[щяла си да гласуваш]],
[[щяло си да гласуваш]],
[[щели сте да гласувате]],
[[щял да гласува]],
[[щяла да гласува]],
[[щяло да гласува]],
[[щели да гласуват]],
[[щял е да гласува]],
[[щяла е да гласува]],
[[щяло е да гласува]],
[[щели са да гласуват]],
[[щял съм да съм гласувал]],
[[щяла съм да съм гласувала]],
[[щяло съм да съм гласувало]],
[[щели сме да сме гласували]],
[[щял си да си гласувал]],
[[щяла си да си гласувала]],
[[щяло си да си гласувало]],
[[щели сте да сте гласували]],
[[щял да е гласувал]],
[[щяла да е гласувала]],
[[щяло да е гласувало]],
[[щели да са гласували]],
[[щял е да е гласувал]],
[[щяла е да е гласувала]],
[[щяло е да е гласувало]],
[[щели са да са гласували]],
[[бих гласувал]],
[[бих гласувала]],
[[бих гласувало]],
[[бихме гласували]],
[[би гласувал]],
[[би гласувала]],
[[би гласувало]],
[[бихте гласували]],
[[биха гласували]],
}}</text>
      <sha1>pfatvyhhux6xl3sd43uwa3c3nmn7ksl</sha1>
    </revision>
  </page>
  <page>
    <title>Шаблон:Словоформи/глася</title>
    <ns>10</ns>
    <id>448156</id>
    <revision>
      <id>480138</id>
      <timestamp>2005-05-07T20:04:02Z</timestamp>
      <contributor>
        <username>Bgbot</username>
        <id>83</id>
      </contributor>
      <comment>Борислав: Шаблон със словоформи</comment>
      <model>wikitext</model>
      <format>text/x-wiki</format>
      <text bytes="19620" xml:space="preserve">{{Шаблон:Словоформи/Глагол|
  ОСНОВНА ФОРМА = глася
| СЕГ.ВР., 1Л., ЕД.Ч. = гла·ся
| СЕГ.ВР., 1Л., МН.Ч. = гла·сим
| СЕГ.ВР., 2Л., ЕД.Ч. = гла·сиш
| СЕГ.ВР., 2Л., МН.Ч. = гла·си·те
| СЕГ.ВР., 3Л., ЕД.Ч. = гла·си
| СЕГ.ВР., 3Л., МН.Ч. = гла·сят
| МИН.СВ.ВР., 1Л., ЕД.Ч. = гла·сих
| МИН.СВ.ВР., 1Л., МН.Ч. = гла·сих·ме
| МИН.СВ.ВР., 2Л., ЕД.Ч. = гла·си
| МИН.СВ.ВР., 2Л., МН.Ч. = гла·сих·те
| МИН.СВ.ВР., 3Л., ЕД.Ч. = гла·си
| МИН.СВ.ВР., 3Л., МН.Ч. = гла·си·ха
| МИН.НЕСВ.ВР., 1Л., ЕД.Ч. = гла·сях
| МИН.НЕСВ.ВР., 1Л., МН.Ч. = гла·сях·ме
| МИН.НЕСВ.ВР., 2Л., ЕД.Ч. = гла·се·ше
| МИН.НЕСВ.ВР., 2Л., МН.Ч. = гла·сях·те
| МИН.НЕСВ.ВР., 3Л., ЕД.Ч. = гла·се·ше
| МИН.НЕСВ.ВР., 3Л., МН.Ч. = гла·ся·ха
| МИН.НЕОПР.ВР., 1Л., ЕД.Ч., М.Р. = гласил съм
| МИН.НЕОПР.ВР., 1Л., ЕД.Ч., Ж.Р. = гласила съм
| МИН.НЕОПР.ВР., 1Л., ЕД.Ч., СР.Р. = гласило съм
| МИН.НЕОПР.ВР., 1Л., МН.Ч. = гласили сме
| МИН.НЕОПР.ВР., 2Л., ЕД.Ч., М.Р. = гласил си
| МИН.НЕОПР.ВР., 2Л., ЕД.Ч., Ж.Р. = гласила си
| МИН.НЕОПР.ВР., 2Л., ЕД.Ч., СР.Р. = гласило си
| МИН.НЕОПР.ВР., 2Л., МН.Ч. = гласили сте
| МИН.НЕОПР.ВР., 3Л., ЕД.Ч., М.Р. = гласил е
| МИН.НЕОПР.ВР., 3Л., ЕД.Ч., Ж.Р. = гласила е
| МИН.НЕОПР.ВР., 3Л., ЕД.Ч., СР.Р. = гласило е
| МИН.НЕОПР.ВР., 3Л., МН.Ч. = гласили са
| МИН.ПРЕД.ВР., 1Л., ЕД.Ч., М.Р. = бях гласил
| МИН.ПРЕД.ВР., 1Л., ЕД.Ч., Ж.Р. = бях гласила
| МИН.ПРЕД.ВР., 1Л., ЕД.Ч., СР.Р. = бях гласило
| МИН.ПРЕД.ВР., 1Л., МН.Ч. = бяхме гласили
| МИН.ПРЕД.ВР., 2Л., ЕД.Ч., М.Р. = беше гласил
| МИН.ПРЕД.ВР., 2Л., ЕД.Ч., Ж.Р. = беше гласила
| МИН.ПРЕД.ВР., 2Л., ЕД.Ч., СР.Р. = беше гласило
| МИН.ПРЕД.ВР., 2Л., МН.Ч. = бяхте гласили
| МИН.ПРЕД.ВР., 3Л., ЕД.Ч., М.Р. = беше гласил
| МИН.ПРЕД.ВР., 3Л., ЕД.Ч., Ж.Р. = беше гласила
| МИН.ПРЕД.ВР., 3Л., ЕД.Ч., СР.Р. = беше гласило
| МИН.ПРЕД.ВР., 3Л., МН.Ч. = бяха гласили
| БЪД.ВР., 1Л., ЕД.Ч. = ще глася
| БЪД.ВР., 1Л., МН.Ч. = ще гласим
| БЪД.ВР., 2Л., ЕД.Ч. = ще гласиш
| БЪД.ВР., 2Л., МН.Ч. = ще гласите
| БЪД.ВР., 3Л., ЕД.Ч. = ще гласи
| БЪД.ВР., 3Л., МН.Ч. = ще гласят
| БЪД.ПРЕД.ВР., 1Л., ЕД.Ч., М.Р. = ще съм гласил
| БЪД.ПРЕД.ВР., 1Л., ЕД.Ч., Ж.Р. = ще съм гласила
| БЪД.ПРЕД.ВР., 1Л., ЕД.Ч., СР.Р. = ще съм гласило
| БЪД.ПРЕД.ВР., 1Л., МН.Ч. = ще сме гласили
| БЪД.ПРЕД.ВР., 2Л., ЕД.Ч., М.Р. = ще си гласил
| БЪД.ПРЕД.ВР., 2Л., ЕД.Ч., Ж.Р. = ще си гласила
| БЪД.ПРЕД.ВР., 2Л., ЕД.Ч., СР.Р. = ще си гласило
| БЪД.ПРЕД.ВР., 2Л., МН.Ч. = ще сте гласили
| БЪД.ПРЕД.ВР., 3Л., ЕД.Ч., М.Р. = ще е гласил
| БЪД.ПРЕД.ВР., 3Л., ЕД.Ч., Ж.Р. = ще е гласила
| БЪД.ПРЕД.ВР., 3Л., ЕД.Ч., СР.Р. = ще е гласило
| БЪД.ПРЕД.ВР., 3Л., МН.Ч. = ще са гласили
| БЪД.ВР. В МИН., 1Л., ЕД.Ч. = щях да глася
| БЪД.ВР. В МИН., 1Л., МН.Ч. = щяхме да гласим
| БЪД.ВР. В МИН., 2Л., ЕД.Ч. = щеше да гласиш
| БЪД.ВР. В МИН., 2Л., МН.Ч. = щяхте да гласите
| БЪД.ВР. В МИН., 3Л., ЕД.Ч. = щеше да гласи
| БЪД.ВР. В МИН., 3Л., МН.Ч. = щяха да гласят
| БЪД.ПРЕД.ВР. В МИН., 1Л., ЕД.Ч., М.Р. = щях да съм гласил
| БЪД.ПРЕД.ВР. В МИН., 1Л., ЕД.Ч., Ж.Р. = щях да съм гласила
| БЪД.ПРЕД.ВР. В МИН., 1Л., ЕД.Ч., СР.Р. = щях да съм гласило
| БЪД.ПРЕД.ВР. В МИН., 1Л., МН.Ч. = щяхме да сме гласили
| БЪД.ПРЕД.ВР. В МИН., 2Л., ЕД.Ч., М.Р. = щеше да си гласил
| БЪД.ПРЕД.ВР. В МИН., 2Л., ЕД.Ч., Ж.Р. = щеше да си гласила
| БЪД.ПРЕД.ВР. В МИН., 2Л., ЕД.Ч., СР.Р. = щеше да си гласило
| БЪД.ПРЕД.ВР. В МИН., 2Л., МН.Ч. = щяхте да сте гласили
| БЪД.ПРЕД.ВР. В МИН., 3Л., ЕД.Ч., М.Р. = щеше да е гласил
| БЪД.ПРЕД.ВР. В МИН., 3Л., ЕД.Ч., Ж.Р. = щеше да е гласила
| БЪД.ПРЕД.ВР. В МИН., 3Л., ЕД.Ч., СР.Р. = щеше да е гласило
| БЪД.ПРЕД.ВР. В МИН., 3Л., МН.Ч. = щяха да са гласили
| ПР.НАКЛ., СЕГ.ВР., 1Л., ЕД.Ч., М.Р. = гласял съм
| ПР.НАКЛ., СЕГ.ВР., 1Л., ЕД.Ч., Ж.Р. = гласяла съм
| ПР.НАКЛ., СЕГ.ВР., 1Л., ЕД.Ч., СР.Р. = гласяло съм
| ПР.НАКЛ., СЕГ.ВР., 1Л., МН.Ч. = гласели сме
| ПР.НАКЛ., СЕГ.ВР., 2Л., ЕД.Ч., М.Р. = гласял си
| ПР.НАКЛ., СЕГ.ВР., 2Л., ЕД.Ч., Ж.Р. = гласяла си
| ПР.НАКЛ., СЕГ.ВР., 2Л., ЕД.Ч., СР.Р. = гласяло си
| ПР.НАКЛ., СЕГ.ВР., 2Л., МН.Ч. = гласели сте
| ПР.НАКЛ., СЕГ.ВР., 3Л., ЕД.Ч., М.Р. = гласял (е)
| ПР.НАКЛ., СЕГ.ВР., 3Л., ЕД.Ч., Ж.Р. = гласяла (е)
| ПР.НАКЛ., СЕГ.ВР., 3Л., ЕД.Ч., СР.Р. = гласяло (е)
| ПР.НАКЛ., СЕГ.ВР., 3Л., МН.Ч. = гласели (са)
| ПР.НАКЛ., МИН.СВ.ВР., 1Л., ЕД.Ч., М.Р. = гласил съм
| ПР.НАКЛ., МИН.СВ.ВР., 1Л., ЕД.Ч., Ж.Р. = гласила съм
| ПР.НАКЛ., МИН.СВ.ВР., 1Л., ЕД.Ч., СР.Р. = гласило съм
| ПР.НАКЛ., МИН.СВ.ВР., 1Л., МН.Ч. = гласили сме
| ПР.НАКЛ., МИН.СВ.ВР., 2Л., ЕД.Ч., М.Р. = гласил си
| ПР.НАКЛ., МИН.СВ.ВР., 2Л., ЕД.Ч., Ж.Р. = гласила си
| ПР.НАКЛ., МИН.СВ.ВР., 2Л., ЕД.Ч., СР.Р. = гласило си
| ПР.НАКЛ., МИН.СВ.ВР., 2Л., МН.Ч. = гласили сте
| ПР.НАКЛ., МИН.СВ.ВР., 3Л., ЕД.Ч., М.Р. = гласил (е)
| ПР.НАКЛ., МИН.СВ.ВР., 3Л., ЕД.Ч., Ж.Р. = гласила (е)
| ПР.НАКЛ., МИН.СВ.ВР., 3Л., ЕД.Ч., СР.Р. = гласило (е)
| ПР.НАКЛ., МИН.СВ.ВР., 3Л., МН.Ч. = гласили (са)
| ПР.НАКЛ., МИН.НЕОПР.ВР., 1Л., ЕД.Ч., М.Р. = бил съм гласил
| ПР.НАКЛ., МИН.НЕОПР.ВР., 1Л., ЕД.Ч., Ж.Р. = била съм гласила
| ПР.НАКЛ., МИН.НЕОПР.ВР., 1Л., ЕД.Ч., СР.Р. = било съм гласило
| ПР.НАКЛ., МИН.НЕОПР.ВР., 1Л., МН.Ч. = били сме гласили
| ПР.НАКЛ., МИН.НЕОПР.ВР., 2Л., ЕД.Ч., М.Р. = бил си гласил
| ПР.НАКЛ., МИН.НЕОПР.ВР., 2Л., ЕД.Ч., Ж.Р. = била си гласила
| ПР.НАКЛ., МИН.НЕОПР.ВР., 2Л., ЕД.Ч., СР.Р. = било си гласило
| ПР.НАКЛ., МИН.НЕОПР.ВР., 2Л., МН.Ч. = били сте гласили
| ПР.НАКЛ., МИН.НЕОПР.ВР., 3Л., ЕД.Ч., М.Р. = бил (е) гласил
| ПР.НАКЛ., МИН.НЕОПР.ВР., 3Л., ЕД.Ч., Ж.Р. = била (е) гласила
| ПР.НАКЛ., МИН.НЕОПР.ВР., 3Л., ЕД.Ч., СР.Р. = било (е) гласило
| ПР.НАКЛ., МИН.НЕОПР.ВР., 3Л., МН.Ч. = били (са) гласили
| ПР.НАКЛ., БЪД.ВР., 1Л., ЕД.Ч., М.Р. = щял съм да глася
| ПР.НАКЛ., БЪД.ВР., 1Л., ЕД.Ч., Ж.Р. = щяла съм да глася
| ПР.НАКЛ., БЪД.ВР., 1Л., ЕД.Ч., СР.Р. = щяло съм да глася
| ПР.НАКЛ., БЪД.ВР., 1Л., МН.Ч. = щели сме да гласим
| ПР.НАКЛ., БЪД.ВР., 2Л., ЕД.Ч., М.Р. = щял си да гласиш
| ПР.НАКЛ., БЪД.ВР., 2Л., ЕД.Ч., Ж.Р. = щяла си да гласиш
| ПР.НАКЛ., БЪД.ВР., 2Л., ЕД.Ч., СР.Р. = щяло си да гласиш
| ПР.НАКЛ., БЪД.ВР., 2Л., МН.Ч. = щели сте да гласите
| ПР.НАКЛ., БЪД.ВР., 3Л., ЕД.Ч., М.Р. = щял (е) да гласи
| ПР.НАКЛ., БЪД.ВР., 3Л., ЕД.Ч., Ж.Р. = щяла (е) да гласи
| ПР.НАКЛ., БЪД.ВР., 3Л., ЕД.Ч., СР.Р. = щяло (е) да гласи
| ПР.НАКЛ., БЪД.ВР., 3Л., МН.Ч. = щели (са) да гласят
| ПР.НАКЛ., БЪД.ПРЕД.ВР., 1Л., ЕД.Ч., М.Р. = щял съм да съм гласил
| ПР.НАКЛ., БЪД.ПРЕД.ВР., 1Л., ЕД.Ч., Ж.Р. = щяла съм да съм гласила
| ПР.НАКЛ., БЪД.ПРЕД.ВР., 1Л., ЕД.Ч., СР.Р. = щяло съм да съм гласило
| ПР.НАКЛ., БЪД.ПРЕД.ВР., 1Л., МН.Ч. = щели сме да сме гласили
| ПР.НАКЛ., БЪД.ПРЕД.ВР., 2Л., ЕД.Ч., М.Р. = щял си да си гласил
| ПР.НАКЛ., БЪД.ПРЕД.ВР., 2Л., ЕД.Ч., Ж.Р. = щяла си да си гласила
| ПР.НАКЛ., БЪД.ПРЕД.ВР., 2Л., ЕД.Ч., СР.Р. = щяло си да си гласило
| ПР.НАКЛ., БЪД.ПРЕД.ВР., 2Л., МН.Ч. = щели сте да сте гласили
| ПР.НАКЛ., БЪД.ПРЕД.ВР., 3Л., ЕД.Ч., М.Р. = щял (е) да е гласил
| ПР.НАКЛ., БЪД.ПРЕД.ВР., 3Л., ЕД.Ч., Ж.Р. = щяла (е) да е гласила
| ПР.НАКЛ., БЪД.ПРЕД.ВР., 3Л., ЕД.Ч., СР.Р. = щяло (е) да е гласило
| ПР.НАКЛ., БЪД.ПРЕД.ВР., 3Л., МН.Ч. = щели (са) да са гласили
| УСЛОВНО НАКЛОНЕНИЕ, 1Л., ЕД.Ч., М.Р. = бих гласил
| УСЛОВНО НАКЛОНЕНИЕ, 1Л., ЕД.Ч., Ж.Р. = бих гласила
| УСЛОВНО НАКЛОНЕНИЕ, 1Л., ЕД.Ч., СР.Р. = бих гласило
| УСЛОВНО НАКЛОНЕНИЕ, 1Л., МН.Ч. = бихме гласили
| УСЛОВНО НАКЛОНЕНИЕ, 2Л., ЕД.Ч., М.Р. = би гласил
| УСЛОВНО НАКЛОНЕНИЕ, 2Л., ЕД.Ч., Ж.Р. = би гласила
| УСЛОВНО НАКЛОНЕНИЕ, 2Л., ЕД.Ч., СР.Р. = би гласило
| УСЛОВНО НАКЛОНЕНИЕ, 2Л., МН.Ч. = бихте гласили
| УСЛОВНО НАКЛОНЕНИЕ, 3Л., ЕД.Ч., М.Р. = би гласил
| УСЛОВНО НАКЛОНЕНИЕ, 3Л., ЕД.Ч., Ж.Р. = би гласила
| УСЛОВНО НАКЛОНЕНИЕ, 3Л., ЕД.Ч., СР.Р. = би гласило
| УСЛОВНО НАКЛОНЕНИЕ, 3Л., МН.Ч. = биха гласили
| ПОВЕЛИТЕЛНО НАКЛОНЕНИЕ, ЕД.Ч. = гла·си
| ПОВЕЛИТЕЛНО НАКЛОНЕНИЕ, МН.Ч. = гла·се·те
| МИН.СТРАД.ПРИЧ. М.Р. = гла·сен
| МИН.СТРАД.ПРИЧ. М.Р. НЕПЪЛЕН ЧЛЕН = гла·се·ния
| МИН.СТРАД.ПРИЧ. М.Р. ПЪЛЕН ЧЛЕН = гла·се·ни·ят
| МИН.СТРАД.ПРИЧ. Ж.Р. = гла·се·на
| МИН.СТРАД.ПРИЧ. Ж.Р. ЧЛЕН = гла·се·на·та
| МИН.СТРАД.ПРИЧ. СР.Р. = гла·се·но
| МИН.СТРАД.ПРИЧ. СР.Р. ЧЛЕН = гла·се·но·то
| МИН.СТРАД.ПРИЧ. МН.Ч. = гла·се·ни
| МИН.СТРАД.ПРИЧ. МН.Ч. ЧЛЕН = гла·се·ни·те
| МИН.ДЕЯТ.СВ.ПРИЧ. М.Р. = гла·сил
| МИН.ДЕЯТ.СВ.ПРИЧ. М.Р. НЕПЪЛЕН ЧЛЕН = гла·си·лия
| МИН.ДЕЯТ.СВ.ПРИЧ. М.Р. ПЪЛЕН ЧЛЕН = гла·си·ли·ят
| МИН.ДЕЯТ.СВ.ПРИЧ. Ж.Р. = гла·си·ла
| МИН.ДЕЯТ.СВ.ПРИЧ. Ж.Р. ЧЛЕН = гла·си·ла·та
| МИН.ДЕЯТ.СВ.ПРИЧ. СР.Р. = гла·си·ло
| МИН.ДЕЯТ.СВ.ПРИЧ. СР.Р. ЧЛЕН = гла·си·ло·то
| МИН.ДЕЯТ.СВ.ПРИЧ. МН.Ч. = гла·си·ли
| МИН.ДЕЯТ.СВ.ПРИЧ. МН.Ч. ЧЛЕН = гла·си·ли·те
| МИН.ДЕЯТ.НЕСВ.ПРИЧ. М.Р. = гла·сял
| МИН.ДЕЯТ.НЕСВ.ПРИЧ. М.Р. НЕПЪЛЕН ЧЛЕН = гла·ся·лия
| МИН.ДЕЯТ.НЕСВ.ПРИЧ. М.Р. ПЪЛЕН ЧЛЕН = гла·ся·ли·ят
| МИН.ДЕЯТ.НЕСВ.ПРИЧ. Ж.Р. = гла·ся·ла
| МИН.ДЕЯТ.НЕСВ.ПРИЧ. Ж.Р. ЧЛЕН = гла·ся·ла·та
| МИН.ДЕЯТ.НЕСВ.ПРИЧ. СР.Р. = гла·ся·ло
| МИН.ДЕЯТ.НЕСВ.ПРИЧ. СР.Р. ЧЛЕН = гла·ся·ло·то
| МИН.ДЕЯТ.НЕСВ.ПРИЧ. МН.Ч. = гла·се·ли
| МИН.ДЕЯТ.НЕСВ.ПРИЧ. МН.Ч. ЧЛЕН = гла·се·ли·те
| СЕГ.ДЕЯТ.ПРИЧ. М.Р. = гла·сящ
| СЕГ.ДЕЯТ.ПРИЧ. М.Р. НЕПЪЛЕН ЧЛЕН = гла·ся·щия
| СЕГ.ДЕЯТ.ПРИЧ. М.Р. ПЪЛЕН ЧЛЕН = гла·ся·щи·ят
| СЕГ.ДЕЯТ.ПРИЧ. Ж.Р. = гла·ся·ща
| СЕГ.ДЕЯТ.ПРИЧ. Ж.Р. ЧЛЕН = гла·ся·ща·та
| СЕГ.ДЕЯТ.ПРИЧ. СР.Р. = гла·ся·що
| СЕГ.ДЕЯТ.ПРИЧ. СР.Р. ЧЛЕН = гла·ся·що·то
| СЕГ.ДЕЯТ.ПРИЧ. МН.Ч. = гла·ся·щи
| СЕГ.ДЕЯТ.ПРИЧ. МН.Ч. ЧЛЕН = гла·ся·щи·те
| ДЕЕПРИЧАСТИЕ = гла·сей·ки
| СКРИТИ ПРЕПРАТКИ = 
[[глася]],
[[гласиш]],
[[гласи]],
[[гласим]],
[[гласите]],
[[гласят]],
[[гласих]],
[[гласихме]],
[[гласихте]],
[[гласиха]],
[[гласях]],
[[гласеше]],
[[гласяхме]],
[[гласяхте]],
[[гласяха]],
[[гласете]],
[[гласил]],
[[гласилия]],
[[гласилият]],
[[гласила]],
[[гласилата]],
[[гласило]],
[[гласилото]],
[[гласили]],
[[гласилите]],
[[гласял]],
[[гласялия]],
[[гласялият]],
[[гласяла]],
[[гласялата]],
[[гласяло]],
[[гласялото]],
[[гласели]],
[[гласелите]],
[[гласен]],
[[гласения]],
[[гласеният]],
[[гласена]],
[[гласената]],
[[гласено]],
[[гласеното]],
[[гласени]],
[[гласените]],
[[гласящ]],
[[гласящия]],
[[гласящият]],
[[гласяща]],
[[гласящата]],
[[гласящо]],
[[гласящото]],
[[гласящи]],
[[гласящите]],
[[гласейки]],
[[гласил съм]],
[[гласила съм]],
[[гласило съм]],
[[гласили сме]],
[[гласил си]],
[[гласила си]],
[[гласило си]],
[[гласили сте]],
[[гласил е]],
[[гласила е]],
[[гласило е]],
[[гласили са]],
[[бях гласил]],
[[бях гласила]],
[[бях гласило]],
[[бяхме гласили]],
[[беше гласил]],
[[беше гласила]],
[[беше гласило]],
[[бяхте гласили]],
[[бяха гласили]],
[[ще глася]],
[[ще гласим]],
[[ще гласиш]],
[[ще гласите]],
[[ще гласи]],
[[ще гласят]],
[[ще съм гласил]],
[[ще съм гласила]],
[[ще съм гласило]],
[[ще сме гласили]],
[[ще си гласил]],
[[ще си гласила]],
[[ще си гласило]],
[[ще сте гласили]],
[[ще е гласил]],
[[ще е гласила]],
[[ще е гласило]],
[[ще са гласили]],
[[щях да глася]],
[[щяхме да гласим]],
[[щеше да гласиш]],
[[щяхте да гласите]],
[[щеше да гласи]],
[[щяха да гласят]],
[[щях да съм гласил]],
[[щях да съм гласила]],
[[щях да съм гласило]],
[[щяхме да сме гласили]],
[[щеше да си гласил]],
[[щеше да си гласила]],
[[щеше да си гласило]],
[[щяхте да сте гласили]],
[[щеше да е гласил]],
[[щеше да е гласила]],
[[щеше да е гласило]],
[[щяха да са гласили]],
[[гласял съм]],
[[гласяла съм]],
[[гласяло съм]],
[[гласели сме]],
[[гласял си]],
[[гласяла си]],
[[гласяло си]],
[[гласели сте]],
[[гласял е]],
[[гласяла е]],
[[гласяло е]],
[[гласели са]],
[[бил съм гласил]],
[[била съм гласила]],
[[било съм гласило]],
[[били сме гласили]],
[[бил си гласил]],
[[била си гласила]],
[[било си гласило]],
[[били сте гласили]],
[[бил е гласил]],
[[била е гласила]],
[[било е гласило]],
[[били са гласили]],
[[щял съм да глася]],
[[щяла съм да глася]],
[[щяло съм да глася]],
[[щели сме да гласим]],
[[щял си да гласиш]],
[[щяла си да гласиш]],
[[щяло си да гласиш]],
[[щели сте да гласите]],
[[щял да гласи]],
[[щяла да гласи]],
[[щяло да гласи]],
[[щели да гласят]],
[[щял е да гласи]],
[[щяла е да гласи]],
[[щяло е да гласи]],
[[щели са да гласят]],
[[щял съм да съм гласил]],
[[щяла съм да съм гласила]],
[[щяло съм да съм гласило]],
[[щели сме да сме гласили]],
[[щял си да си гласил]],
[[щяла си да си гласила]],
[[щяло си да си гласило]],
[[щели сте да сте гласили]],
[[щял да е гласил]],
[[щяла да е гласила]],
[[щяло да е гласило]],
[[щели да са гласили]],
[[щял е да е гласил]],
[[щяла е да е гласила]],
[[щяло е да е гласило]],
[[щели са да са гласили]],
[[бих гласил]],
[[бих гласила]],
[[бих гласило]],
[[бихме гласили]],
[[би гласил]],
[[би гласила]],
[[би гласило]],
[[бихте гласили]],
[[биха гласили]],
}}</text>
      <sha1>17iluhqes36um1zxwrl9xjxgag108ge</sha1>
    </revision>
  </page>
  <page>
    <title>Шаблон:Словоформи/гледам</title>
    <ns>10</ns>
    <id>491522</id>
    <revision>
      <id>523504</id>
      <timestamp>2005-05-09T06:31:08Z</timestamp>
      <contributor>
        <username>Bgbot</username>
        <id>83</id>
      </contributor>
      <comment>Борислав: Шаблон със словоформи</comment>
      <model>wikitext</model>
      <format>text/x-wiki</format>
      <text bytes="19112" xml:space="preserve">{{Шаблон:Словоформи/Глагол|
  ОСНОВНА ФОРМА = гледам
| СЕГ.ВР., 1Л., ЕД.Ч. = гле·дам
| СЕГ.ВР., 1Л., МН.Ч. = гле·да·ме
| СЕГ.ВР., 2Л., ЕД.Ч. = гле·даш
| СЕГ.ВР., 2Л., МН.Ч. = гле·да·те
| СЕГ.ВР., 3Л., ЕД.Ч. = гле·да
| СЕГ.ВР., 3Л., МН.Ч. = гле·дат
| МИН.СВ.ВР., 1Л., ЕД.Ч. = гле·дах
| МИН.СВ.ВР., 1Л., МН.Ч. = гле·дах·ме
| МИН.СВ.ВР., 2Л., ЕД.Ч. = гле·да
| МИН.СВ.ВР., 2Л., МН.Ч. = гле·дах·те
| МИН.СВ.ВР., 3Л., ЕД.Ч. = гле·да
| МИН.СВ.ВР., 3Л., МН.Ч. = гле·да·ха
| МИН.НЕСВ.ВР., 1Л., ЕД.Ч. = гле·дах
| МИН.НЕСВ.ВР., 1Л., МН.Ч. = гле·дах·ме
| МИН.НЕСВ.ВР., 2Л., ЕД.Ч. = гле·да·ше
| МИН.НЕСВ.ВР., 2Л., МН.Ч. = гле·дах·те
| МИН.НЕСВ.ВР., 3Л., ЕД.Ч. = гле·да·ше
| МИН.НЕСВ.ВР., 3Л., МН.Ч. = гле·да·ха
| МИН.НЕОПР.ВР., 1Л., ЕД.Ч., М.Р. = гледал съм
| МИН.НЕОПР.ВР., 1Л., ЕД.Ч., Ж.Р. = гледала съм
| МИН.НЕОПР.ВР., 1Л., ЕД.Ч., СР.Р. = гледало съм
| МИН.НЕОПР.ВР., 1Л., МН.Ч. = гледали сме
| МИН.НЕОПР.ВР., 2Л., ЕД.Ч., М.Р. = гледал си
| МИН.НЕОПР.ВР., 2Л., ЕД.Ч., Ж.Р. = гледала си
| МИН.НЕОПР.ВР., 2Л., ЕД.Ч., СР.Р. = гледало си
| МИН.НЕОПР.ВР., 2Л., МН.Ч. = гледали сте
| МИН.НЕОПР.ВР., 3Л., ЕД.Ч., М.Р. = гледал е
| МИН.НЕОПР.ВР., 3Л., ЕД.Ч., Ж.Р. = гледала е
| МИН.НЕОПР.ВР., 3Л., ЕД.Ч., СР.Р. = гледало е
| МИН.НЕОПР.ВР., 3Л., МН.Ч. = гледали са
| МИН.ПРЕД.ВР., 1Л., ЕД.Ч., М.Р. = бях гледал
| МИН.ПРЕД.ВР., 1Л., ЕД.Ч., Ж.Р. = бях гледала
| МИН.ПРЕД.ВР., 1Л., ЕД.Ч., СР.Р. = бях гледало
| МИН.ПРЕД.ВР., 1Л., МН.Ч. = бяхме гледали
| МИН.ПРЕД.ВР., 2Л., ЕД.Ч., М.Р. = беше гледал
| МИН.ПРЕД.ВР., 2Л., ЕД.Ч., Ж.Р. = беше гледала
| МИН.ПРЕД.ВР., 2Л., ЕД.Ч., СР.Р. = беше гледало
| МИН.ПРЕД.ВР., 2Л., МН.Ч. = бяхте гледали
| МИН.ПРЕД.ВР., 3Л., ЕД.Ч., М.Р. = беше гледал
| МИН.ПРЕД.ВР., 3Л., ЕД.Ч., Ж.Р. = беше гледала
| МИН.ПРЕД.ВР., 3Л., ЕД.Ч., СР.Р. = беше гледало
| МИН.ПРЕД.ВР., 3Л., МН.Ч. = бяха гледали
| БЪД.ВР., 1Л., ЕД.Ч. = ще гледам
| БЪД.ВР., 1Л., МН.Ч. = ще гледаме
| БЪД.ВР., 2Л., ЕД.Ч. = ще гледаш
| БЪД.ВР., 2Л., МН.Ч. = ще гледате
| БЪД.ВР., 3Л., ЕД.Ч. = ще гледа
| БЪД.ВР., 3Л., МН.Ч. = ще гледат
| БЪД.ПРЕД.ВР., 1Л., ЕД.Ч., М.Р. = ще съм гледал
| БЪД.ПРЕД.ВР., 1Л., ЕД.Ч., Ж.Р. = ще съм гледала
| БЪД.ПРЕД.ВР., 1Л., ЕД.Ч., СР.Р. = ще съм гледало
| БЪД.ПРЕД.ВР., 1Л., МН.Ч. = ще сме гледали
| БЪД.ПРЕД.ВР., 2Л., ЕД.Ч., М.Р. = ще си гледал
| БЪД.ПРЕД.ВР., 2Л., ЕД.Ч., Ж.Р. = ще си гледала
| БЪД.ПРЕД.ВР., 2Л., ЕД.Ч., СР.Р. = ще си гледало
| БЪД.ПРЕД.ВР., 2Л., МН.Ч. = ще сте гледали
| БЪД.ПРЕД.ВР., 3Л., ЕД.Ч., М.Р. = ще е гледал
| БЪД.ПРЕД.ВР., 3Л., ЕД.Ч., Ж.Р. = ще е гледала
| БЪД.ПРЕД.ВР., 3Л., ЕД.Ч., СР.Р. = ще е гледало
| БЪД.ПРЕД.ВР., 3Л., МН.Ч. = ще са гледали
| БЪД.ВР. В МИН., 1Л., ЕД.Ч. = щях да гледам
| БЪД.ВР. В МИН., 1Л., МН.Ч. = щяхме да гледаме
| БЪД.ВР. В МИН., 2Л., ЕД.Ч. = щеше да гледаш
| БЪД.ВР. В МИН., 2Л., МН.Ч. = щяхте да гледате
| БЪД.ВР. В МИН., 3Л., ЕД.Ч. = щеше да гледа
| БЪД.ВР. В МИН., 3Л., МН.Ч. = щяха да гледат
| БЪД.ПРЕД.ВР. В МИН., 1Л., ЕД.Ч., М.Р. = щях да съм гледал
| БЪД.ПРЕД.ВР. В МИН., 1Л., ЕД.Ч., Ж.Р. = щях да съм гледала
| БЪД.ПРЕД.ВР. В МИН., 1Л., ЕД.Ч., СР.Р. = щях да съм гледало
| БЪД.ПРЕД.ВР. В МИН., 1Л., МН.Ч. = щяхме да сме гледали
| БЪД.ПРЕД.ВР. В МИН., 2Л., ЕД.Ч., М.Р. = щеше да си гледал
| БЪД.ПРЕД.ВР. В МИН., 2Л., ЕД.Ч., Ж.Р. = щеше да си гледала
| БЪД.ПРЕД.ВР. В МИН., 2Л., ЕД.Ч., СР.Р. = щеше да си гледало
| БЪД.ПРЕД.ВР. В МИН., 2Л., МН.Ч. = щяхте да сте гледали
| БЪД.ПРЕД.ВР. В МИН., 3Л., ЕД.Ч., М.Р. = щеше да е гледал
| БЪД.ПРЕД.ВР. В МИН., 3Л., ЕД.Ч., Ж.Р. = щеше да е гледала
| БЪД.ПРЕД.ВР. В МИН., 3Л., ЕД.Ч., СР.Р. = щеше да е гледало
| БЪД.ПРЕД.ВР. В МИН., 3Л., МН.Ч. = щяха да са гледали
| ПР.НАКЛ., СЕГ.ВР., 1Л., ЕД.Ч., М.Р. = гледал съм
| ПР.НАКЛ., СЕГ.ВР., 1Л., ЕД.Ч., Ж.Р. = гледала съм
| ПР.НАКЛ., СЕГ.ВР., 1Л., ЕД.Ч., СР.Р. = гледало съм
| ПР.НАКЛ., СЕГ.ВР., 1Л., МН.Ч. = гледали сме
| ПР.НАКЛ., СЕГ.ВР., 2Л., ЕД.Ч., М.Р. = гледал си
| ПР.НАКЛ., СЕГ.ВР., 2Л., ЕД.Ч., Ж.Р. = гледала си
| ПР.НАКЛ., СЕГ.ВР., 2Л., ЕД.Ч., СР.Р. = гледало си
| ПР.НАКЛ., СЕГ.ВР., 2Л., МН.Ч. = гледали сте
| ПР.НАКЛ., СЕГ.ВР., 3Л., ЕД.Ч., М.Р. = гледал (е)
| ПР.НАКЛ., СЕГ.ВР., 3Л., ЕД.Ч., Ж.Р. = гледала (е)
| ПР.НАКЛ., СЕГ.ВР., 3Л., ЕД.Ч., СР.Р. = гледало (е)
| ПР.НАКЛ., СЕГ.ВР., 3Л., МН.Ч. = гледали (са)
| ПР.НАКЛ., МИН.СВ.ВР., 1Л., ЕД.Ч., М.Р. = гледал съм
| ПР.НАКЛ., МИН.СВ.ВР., 1Л., ЕД.Ч., Ж.Р. = гледала съм
| ПР.НАКЛ., МИН.СВ.ВР., 1Л., ЕД.Ч., СР.Р. = гледало съм
| ПР.НАКЛ., МИН.СВ.ВР., 1Л., МН.Ч. = гледали сме
| ПР.НАКЛ., МИН.СВ.ВР., 2Л., ЕД.Ч., М.Р. = гледал си
| ПР.НАКЛ., МИН.СВ.ВР., 2Л., ЕД.Ч., Ж.Р. = гледала си
| ПР.НАКЛ., МИН.СВ.ВР., 2Л., ЕД.Ч., СР.Р. = гледало си
| ПР.НАКЛ., МИН.СВ.ВР., 2Л., МН.Ч. = гледали сте
| ПР.НАКЛ., МИН.СВ.ВР., 3Л., ЕД.Ч., М.Р. = гледал (е)
| ПР.НАКЛ., МИН.СВ.ВР., 3Л., ЕД.Ч., Ж.Р. = гледала (е)
| ПР.НАКЛ., МИН.СВ.ВР., 3Л., ЕД.Ч., СР.Р. = гледало (е)
| ПР.НАКЛ., МИН.СВ.ВР., 3Л., МН.Ч. = гледали (са)
| ПР.НАКЛ., МИН.НЕОПР.ВР., 1Л., ЕД.Ч., М.Р. = бил съм гледал
| ПР.НАКЛ., МИН.НЕОПР.ВР., 1Л., ЕД.Ч., Ж.Р. = била съм гледала
| ПР.НАКЛ., МИН.НЕОПР.ВР., 1Л., ЕД.Ч., СР.Р. = било съм гледало
| ПР.НАКЛ., МИН.НЕОПР.ВР., 1Л., МН.Ч. = били сме гледали
| ПР.НАКЛ., МИН.НЕОПР.ВР., 2Л., ЕД.Ч., М.Р. = бил си гледал
| ПР.НАКЛ., МИН.НЕОПР.ВР., 2Л., ЕД.Ч., Ж.Р. = била си гледала
| ПР.НАКЛ., МИН.НЕОПР.ВР., 2Л., ЕД.Ч., СР.Р. = било си гледало
| ПР.НАКЛ., МИН.НЕОПР.ВР., 2Л., МН.Ч. = били сте гледали
| ПР.НАКЛ., МИН.НЕОПР.ВР., 3Л., ЕД.Ч., М.Р. = бил (е) гледал
| ПР.НАКЛ., МИН.НЕОПР.ВР., 3Л., ЕД.Ч., Ж.Р. = била (е) гледала
| ПР.НАКЛ., МИН.НЕОПР.ВР., 3Л., ЕД.Ч., СР.Р. = било (е) гледало
| ПР.НАКЛ., МИН.НЕОПР.ВР., 3Л., МН.Ч. = били (са) гледали
| ПР.НАКЛ., БЪД.ВР., 1Л., ЕД.Ч., М.Р. = щял съм да гледам
| ПР.НАКЛ., БЪД.ВР., 1Л., ЕД.Ч., Ж.Р. = щяла съм да гледам
| ПР.НАКЛ., БЪД.ВР., 1Л., ЕД.Ч., СР.Р. = щяло съм да гледам
| ПР.НАКЛ., БЪД.ВР., 1Л., МН.Ч. = щели сме да гледаме
| ПР.НАКЛ., БЪД.ВР., 2Л., ЕД.Ч., М.Р. = щял си да гледаш
| ПР.НАКЛ., БЪД.ВР., 2Л., ЕД.Ч., Ж.Р. = щяла си да гледаш
| ПР.НАКЛ., БЪД.ВР., 2Л., ЕД.Ч., СР.Р. = щяло си да гледаш
| ПР.НАКЛ., БЪД.ВР., 2Л., МН.Ч. = щели сте да гледате
| ПР.НАКЛ., БЪД.ВР., 3Л., ЕД.Ч., М.Р. = щял (е) да гледа
| ПР.НАКЛ., БЪД.ВР., 3Л., ЕД.Ч., Ж.Р. = щяла (е) да гледа
| ПР.НАКЛ., БЪД.ВР., 3Л., ЕД.Ч., СР.Р. = щяло (е) да гледа
| ПР.НАКЛ., БЪД.ВР., 3Л., МН.Ч. = щели (са) да гледат
| ПР.НАКЛ., БЪД.ПРЕД.ВР., 1Л., ЕД.Ч., М.Р. = щял съм да съм гледал
| ПР.НАКЛ., БЪД.ПРЕД.ВР., 1Л., ЕД.Ч., Ж.Р. = щяла съм да съм гледала
| ПР.НАКЛ., БЪД.ПРЕД.ВР., 1Л., ЕД.Ч., СР.Р. = щяло съм да съм гледало
| ПР.НАКЛ., БЪД.ПРЕД.ВР., 1Л., МН.Ч. = щели сме да сме гледали
| ПР.НАКЛ., БЪД.ПРЕД.ВР., 2Л., ЕД.Ч., М.Р. = щял си да си гледал
| ПР.НАКЛ., БЪД.ПРЕД.ВР., 2Л., ЕД.Ч., Ж.Р. = щяла си да си гледала
| ПР.НАКЛ., БЪД.ПРЕД.ВР., 2Л., ЕД.Ч., СР.Р. = щяло си да си гледало
| ПР.НАКЛ., БЪД.ПРЕД.ВР., 2Л., МН.Ч. = щели сте да сте гледали
| ПР.НАКЛ., БЪД.ПРЕД.ВР., 3Л., ЕД.Ч., М.Р. = щял (е) да е гледал
| ПР.НАКЛ., БЪД.ПРЕД.ВР., 3Л., ЕД.Ч., Ж.Р. = щяла (е) да е гледала
| ПР.НАКЛ., БЪД.ПРЕД.ВР., 3Л., ЕД.Ч., СР.Р. = щяло (е) да е гледало
| ПР.НАКЛ., БЪД.ПРЕД.ВР., 3Л., МН.Ч. = щели (са) да са гледали
| УСЛОВНО НАКЛОНЕНИЕ, 1Л., ЕД.Ч., М.Р. = бих гледал
| УСЛОВНО НАКЛОНЕНИЕ, 1Л., ЕД.Ч., Ж.Р. = бих гледала
| УСЛОВНО НАКЛОНЕНИЕ, 1Л., ЕД.Ч., СР.Р. = бих гледало
| УСЛОВНО НАКЛОНЕНИЕ, 1Л., МН.Ч. = бихме гледали
| УСЛОВНО НАКЛОНЕНИЕ, 2Л., ЕД.Ч., М.Р. = би гледал
| УСЛОВНО НАКЛОНЕНИЕ, 2Л., ЕД.Ч., Ж.Р. = би гледала
| УСЛОВНО НАКЛОНЕНИЕ, 2Л., ЕД.Ч., СР.Р. = би гледало
| УСЛОВНО НАКЛОНЕНИЕ, 2Л., МН.Ч. = бихте гледали
| УСЛОВНО НАКЛОНЕНИЕ, 3Л., ЕД.Ч., М.Р. = би гледал
| УСЛОВНО НАКЛОНЕНИЕ, 3Л., ЕД.Ч., Ж.Р. = би гледала
| УСЛОВНО НАКЛОНЕНИЕ, 3Л., ЕД.Ч., СР.Р. = би гледало
| УСЛОВНО НАКЛОНЕНИЕ, 3Л., МН.Ч. = биха гледали
| ПОВЕЛИТЕЛНО НАКЛОНЕНИЕ, ЕД.Ч. = гле·дай
| ПОВЕЛИТЕЛНО НАКЛОНЕНИЕ, МН.Ч. = гле·дай·те
| МИН.СТРАД.ПРИЧ. М.Р. = гле·дан
| МИН.СТРАД.ПРИЧ. М.Р. НЕПЪЛЕН ЧЛЕН = гле·да·ния
| МИН.СТРАД.ПРИЧ. М.Р. ПЪЛЕН ЧЛЕН = гле·да·ни·ят
| МИН.СТРАД.ПРИЧ. Ж.Р. = гле·да·на
| МИН.СТРАД.ПРИЧ. Ж.Р. ЧЛЕН = гле·да·на·та
| МИН.СТРАД.ПРИЧ. СР.Р. = гле·да·но
| МИН.СТРАД.ПРИЧ. СР.Р. ЧЛЕН = гле·да·но·то
| МИН.СТРАД.ПРИЧ. МН.Ч. = гле·да·ни
| МИН.СТРАД.ПРИЧ. МН.Ч. ЧЛЕН = гле·да·ни·те
| МИН.ДЕЯТ.СВ.ПРИЧ. М.Р. = гле·дал
| МИН.ДЕЯТ.СВ.ПРИЧ. М.Р. НЕПЪЛЕН ЧЛЕН = гле·да·лия
| МИН.ДЕЯТ.СВ.ПРИЧ. М.Р. ПЪЛЕН ЧЛЕН = гле·да·ли·ят
| МИН.ДЕЯТ.СВ.ПРИЧ. Ж.Р. = гле·да·ла
| МИН.ДЕЯТ.СВ.ПРИЧ. Ж.Р. ЧЛЕН = гле·да·ла·та
| МИН.ДЕЯТ.СВ.ПРИЧ. СР.Р. = гле·да·ло
| МИН.ДЕЯТ.СВ.ПРИЧ. СР.Р. ЧЛЕН = гле·да·ло·то
| МИН.ДЕЯТ.СВ.ПРИЧ. МН.Ч. = гле·да·ли
| МИН.ДЕЯТ.СВ.ПРИЧ. МН.Ч. ЧЛЕН = гле·да·ли·те
| МИН.ДЕЯТ.НЕСВ.ПРИЧ. М.Р. = гле·дал
| МИН.ДЕЯТ.НЕСВ.ПРИЧ. М.Р. НЕПЪЛЕН ЧЛЕН = гле·да·лия
| МИН.ДЕЯТ.НЕСВ.ПРИЧ. М.Р. ПЪЛЕН ЧЛЕН = гле·да·ли·ят
| МИН.ДЕЯТ.НЕСВ.ПРИЧ. Ж.Р. = гле·да·ла
| МИН.ДЕЯТ.НЕСВ.ПРИЧ. Ж.Р. ЧЛЕН = гле·да·ла·та
| МИН.ДЕЯТ.НЕСВ.ПРИЧ. СР.Р. = гле·да·ло
| МИН.ДЕЯТ.НЕСВ.ПРИЧ. СР.Р. ЧЛЕН = гле·да·ло·то
| МИН.ДЕЯТ.НЕСВ.ПРИЧ. МН.Ч. = гле·да·ли
| МИН.ДЕЯТ.НЕСВ.ПРИЧ. МН.Ч. ЧЛЕН = гле·да·ли·те
| СЕГ.ДЕЯТ.ПРИЧ. М.Р. = гле·дащ
| СЕГ.ДЕЯТ.ПРИЧ. М.Р. НЕПЪЛЕН ЧЛЕН = гле·да·щия
| СЕГ.ДЕЯТ.ПРИЧ. М.Р. ПЪЛЕН ЧЛЕН = гле·да·щи·ят
| СЕГ.ДЕЯТ.ПРИЧ. Ж.Р. = гле·да·ща
| СЕГ.ДЕЯТ.ПРИЧ. Ж.Р. ЧЛЕН = гле·да·ща·та
| СЕГ.ДЕЯТ.ПРИЧ. СР.Р. = гле·да·що
| СЕГ.ДЕЯТ.ПРИЧ. СР.Р. ЧЛЕН = гле·да·що·то
| СЕГ.ДЕЯТ.ПРИЧ. МН.Ч. = гле·да·щи
| СЕГ.ДЕЯТ.ПРИЧ. МН.Ч. ЧЛЕН = гле·да·щи·те
| ДЕЕПРИЧАСТИЕ = гле·дай·ки
| СКРИТИ ПРЕПРАТКИ = 
[[гледам]],
[[гледаш]],
[[гледа]],
[[гледаме]],
[[гледате]],
[[гледат]],
[[гледах]],
[[гледахме]],
[[гледахте]],
[[гледаха]],
[[гледаше]],
[[гледай]],
[[гледайте]],
[[гледал]],
[[гледалия]],
[[гледалият]],
[[гледала]],
[[гледалата]],
[[гледало]],
[[гледалото]],
[[гледали]],
[[гледалите]],
[[гледан]],
[[гледания]],
[[гледаният]],
[[гледана]],
[[гледаната]],
[[гледано]],
[[гледаното]],
[[гледани]],
[[гледаните]],
[[гледащ]],
[[гледащия]],
[[гледащият]],
[[гледаща]],
[[гледащата]],
[[гледащо]],
[[гледащото]],
[[гледащи]],
[[гледащите]],
[[гледайки]],
[[гледал съм]],
[[гледала съм]],
[[гледало съм]],
[[гледали сме]],
[[гледал си]],
[[гледала си]],
[[гледало си]],
[[гледали сте]],
[[гледал е]],
[[гледала е]],
[[гледало е]],
[[гледали са]],
[[бях гледал]],
[[бях гледала]],
[[бях гледало]],
[[бяхме гледали]],
[[беше гледал]],
[[беше гледала]],
[[беше гледало]],
[[бяхте гледали]],
[[бяха гледали]],
[[ще гледам]],
[[ще гледаме]],
[[ще гледаш]],
[[ще гледате]],
[[ще гледа]],
[[ще гледат]],
[[ще съм гледал]],
[[ще съм гледала]],
[[ще съм гледало]],
[[ще сме гледали]],
[[ще си гледал]],
[[ще си гледала]],
[[ще си гледало]],
[[ще сте гледали]],
[[ще е гледал]],
[[ще е гледала]],
[[ще е гледало]],
[[ще са гледали]],
[[щях да гледам]],
[[щяхме да гледаме]],
[[щеше да гледаш]],
[[щяхте да гледате]],
[[щеше да гледа]],
[[щяха да гледат]],
[[щях да съм гледал]],
[[щях да съм гледала]],
[[щях да съм гледало]],
[[щяхме да сме гледали]],
[[щеше да си гледал]],
[[щеше да си гледала]],
[[щеше да си гледало]],
[[щяхте да сте гледали]],
[[щеше да е гледал]],
[[щеше да е гледала]],
[[щеше да е гледало]],
[[щяха да са гледали]],
[[бил съм гледал]],
[[била съм гледала]],
[[било съм гледало]],
[[били сме гледали]],
[[бил си гледал]],
[[била си гледала]],
[[било си гледало]],
[[били сте гледали]],
[[бил е гледал]],
[[била е гледала]],
[[било е гледало]],
[[били са гледали]],
[[щял съм да гледам]],
[[щяла съм да гледам]],
[[щяло съм да гледам]],
[[щели сме да гледаме]],
[[щял си да гледаш]],
[[щяла си да гледаш]],
[[щяло си да гледаш]],
[[щели сте да гледате]],
[[щял да гледа]],
[[щяла да гледа]],
[[щяло да гледа]],
[[щели да гледат]],
[[щял е да гледа]],
[[щяла е да гледа]],
[[щяло е да гледа]],
[[щели са да гледат]],
[[щял съм да съм гледал]],
[[щяла съм да съм гледала]],
[[щяло съм да съм гледало]],
[[щели сме да сме гледали]],
[[щял си да си гледал]],
[[щяла си да си гледала]],
[[щяло си да си гледало]],
[[щели сте да сте гледали]],
[[щял да е гледал]],
[[щяла да е гледала]],
[[щяло да е гледало]],
[[щели да са гледали]],
[[щял е да е гледал]],
[[щяла е да е гледала]],
[[щяло е да е гледало]],
[[щели са да са гледали]],
[[бих гледал]],
[[бих гледала]],
[[бих гледало]],
[[бихме гледали]],
[[би гледал]],
[[би гледала]],
[[би гледало]],
[[бихте гледали]],
[[биха гледали]],
}}</text>
      <sha1>mg6rtz8ovfdvx371ixtr4e3xmmyxa54</sha1>
    </revision>
  </page>
  <page>
    <title>Шаблон:Словоформи/гледжосам</title>
    <ns>10</ns>
    <id>491536</id>
    <revision>
      <id>523518</id>
      <timestamp>2005-05-09T06:31:37Z</timestamp>
      <contributor>
        <username>Bgbot</username>
        <id>83</id>
      </contributor>
      <comment>Борислав: Шаблон със словоформи</comment>
      <model>wikitext</model>
      <format>text/x-wiki</format>
      <text bytes="21272" xml:space="preserve">{{Шаблон:Словоформи/Глагол|
  ОСНОВНА ФОРМА = гледжосам
| СЕГ.ВР., 1Л., ЕД.Ч. = гле·джо·сам
| СЕГ.ВР., 1Л., МН.Ч. = гле·джо·са·ме
| СЕГ.ВР., 2Л., ЕД.Ч. = гле·джо·саш
| СЕГ.ВР., 2Л., МН.Ч. = гле·джо·са·те
| СЕГ.ВР., 3Л., ЕД.Ч. = гле·джо·са
| СЕГ.ВР., 3Л., МН.Ч. = гле·джо·сат
| МИН.СВ.ВР., 1Л., ЕД.Ч. = гле·джо·сах
| МИН.СВ.ВР., 1Л., МН.Ч. = гле·джо·сах·ме
| МИН.СВ.ВР., 2Л., ЕД.Ч. = гле·джо·са
| МИН.СВ.ВР., 2Л., МН.Ч. = гле·джо·сах·те
| МИН.СВ.ВР., 3Л., ЕД.Ч. = гле·джо·са
| МИН.СВ.ВР., 3Л., МН.Ч. = гле·джо·са·ха
| МИН.НЕСВ.ВР., 1Л., ЕД.Ч. = гле·джо·сах
| МИН.НЕСВ.ВР., 1Л., МН.Ч. = гле·джо·сах·ме
| МИН.НЕСВ.ВР., 2Л., ЕД.Ч. = гле·джо·са·ше
| МИН.НЕСВ.ВР., 2Л., МН.Ч. = гле·джо·сах·те
| МИН.НЕСВ.ВР., 3Л., ЕД.Ч. = гле·джо·са·ше
| МИН.НЕСВ.ВР., 3Л., МН.Ч. = гле·джо·са·ха
| МИН.НЕОПР.ВР., 1Л., ЕД.Ч., М.Р. = гледжосал съм
| МИН.НЕОПР.ВР., 1Л., ЕД.Ч., Ж.Р. = гледжосала съм
| МИН.НЕОПР.ВР., 1Л., ЕД.Ч., СР.Р. = гледжосало съм
| МИН.НЕОПР.ВР., 1Л., МН.Ч. = гледжосали сме
| МИН.НЕОПР.ВР., 2Л., ЕД.Ч., М.Р. = гледжосал си
| МИН.НЕОПР.ВР., 2Л., ЕД.Ч., Ж.Р. = гледжосала си
| МИН.НЕОПР.ВР., 2Л., ЕД.Ч., СР.Р. = гледжосало си
| МИН.НЕОПР.ВР., 2Л., МН.Ч. = гледжосали сте
| МИН.НЕОПР.ВР., 3Л., ЕД.Ч., М.Р. = гледжосал е
| МИН.НЕОПР.ВР., 3Л., ЕД.Ч., Ж.Р. = гледжосала е
| МИН.НЕОПР.ВР., 3Л., ЕД.Ч., СР.Р. = гледжосало е
| МИН.НЕОПР.ВР., 3Л., МН.Ч. = гледжосали са
| МИН.ПРЕД.ВР., 1Л., ЕД.Ч., М.Р. = бях гледжосал
| МИН.ПРЕД.ВР., 1Л., ЕД.Ч., Ж.Р. = бях гледжосала
| МИН.ПРЕД.ВР., 1Л., ЕД.Ч., СР.Р. = бях гледжосало
| МИН.ПРЕД.ВР., 1Л., МН.Ч. = бяхме гледжосали
| МИН.ПРЕД.ВР., 2Л., ЕД.Ч., М.Р. = беше гледжосал
| МИН.ПРЕД.ВР., 2Л., ЕД.Ч., Ж.Р. = беше гледжосала
| МИН.ПРЕД.ВР., 2Л., ЕД.Ч., СР.Р. = беше гледжосало
| МИН.ПРЕД.ВР., 2Л., МН.Ч. = бяхте гледжосали
| МИН.ПРЕД.ВР., 3Л., ЕД.Ч., М.Р. = беше гледжосал
| МИН.ПРЕД.ВР., 3Л., ЕД.Ч., Ж.Р. = беше гледжосала
| МИН.ПРЕД.ВР., 3Л., ЕД.Ч., СР.Р. = беше гледжосало
| МИН.ПРЕД.ВР., 3Л., МН.Ч. = бяха гледжосали
| БЪД.ВР., 1Л., ЕД.Ч. = ще гледжосам
| БЪД.ВР., 1Л., МН.Ч. = ще гледжосаме
| БЪД.ВР., 2Л., ЕД.Ч. = ще гледжосаш
| БЪД.ВР., 2Л., МН.Ч. = ще гледжосате
| БЪД.ВР., 3Л., ЕД.Ч. = ще гледжоса
| БЪД.ВР., 3Л., МН.Ч. = ще гледжосат
| БЪД.ПРЕД.ВР., 1Л., ЕД.Ч., М.Р. = ще съм гледжосал
| БЪД.ПРЕД.ВР., 1Л., ЕД.Ч., Ж.Р. = ще съм гледжосала
| БЪД.ПРЕД.ВР., 1Л., ЕД.Ч., СР.Р. = ще съм гледжосало
| БЪД.ПРЕД.ВР., 1Л., МН.Ч. = ще сме гледжосали
| БЪД.ПРЕД.ВР., 2Л., ЕД.Ч., М.Р. = ще си гледжосал
| БЪД.ПРЕД.ВР., 2Л., ЕД.Ч., Ж.Р. = ще си гледжосала
| БЪД.ПРЕД.ВР., 2Л., ЕД.Ч., СР.Р. = ще си гледжосало
| БЪД.ПРЕД.ВР., 2Л., МН.Ч. = ще сте гледжосали
| БЪД.ПРЕД.ВР., 3Л., ЕД.Ч., М.Р. = ще е гледжосал
| БЪД.ПРЕД.ВР., 3Л., ЕД.Ч., Ж.Р. = ще е гледжосала
| БЪД.ПРЕД.ВР., 3Л., ЕД.Ч., СР.Р. = ще е гледжосало
| БЪД.ПРЕД.ВР., 3Л., МН.Ч. = ще са гледжосали
| БЪД.ВР. В МИН., 1Л., ЕД.Ч. = щях да гледжосам
| БЪД.ВР. В МИН., 1Л., МН.Ч. = щяхме да гледжосаме
| БЪД.ВР. В МИН., 2Л., ЕД.Ч. = щеше да гледжосаш
| БЪД.ВР. В МИН., 2Л., МН.Ч. = щяхте да гледжосате
| БЪД.ВР. В МИН., 3Л., ЕД.Ч. = щеше да гледжоса
| БЪД.ВР. В МИН., 3Л., МН.Ч. = щяха да гледжосат
| БЪД.ПРЕД.ВР. В МИН., 1Л., ЕД.Ч., М.Р. = щях да съм гледжосал
| БЪД.ПРЕД.ВР. В МИН., 1Л., ЕД.Ч., Ж.Р. = щях да съм гледжосала
| БЪД.ПРЕД.ВР. В МИН., 1Л., ЕД.Ч., СР.Р. = щях да съм гледжосало
| БЪД.ПРЕД.ВР. В МИН., 1Л., МН.Ч. = щяхме да сме гледжосали
| БЪД.ПРЕД.ВР. В МИН., 2Л., ЕД.Ч., М.Р. = щеше да си гледжосал
| БЪД.ПРЕД.ВР. В МИН., 2Л., ЕД.Ч., Ж.Р. = щеше да си гледжосала
| БЪД.ПРЕД.ВР. В МИН., 2Л., ЕД.Ч., СР.Р. = щеше да си гледжосало
| БЪД.ПРЕД.ВР. В МИН., 2Л., МН.Ч. = щяхте да сте гледжосали
| БЪД.ПРЕД.ВР. В МИН., 3Л., ЕД.Ч., М.Р. = щеше да е гледжосал
| БЪД.ПРЕД.ВР. В МИН., 3Л., ЕД.Ч., Ж.Р. = щеше да е гледжосала
| БЪД.ПРЕД.ВР. В МИН., 3Л., ЕД.Ч., СР.Р. = щеше да е гледжосало
| БЪД.ПРЕД.ВР. В МИН., 3Л., МН.Ч. = щяха да са гледжосали
| ПР.НАКЛ., СЕГ.ВР., 1Л., ЕД.Ч., М.Р. = гледжосал съм
| ПР.НАКЛ., СЕГ.ВР., 1Л., ЕД.Ч., Ж.Р. = гледжосала съм
| ПР.НАКЛ., СЕГ.ВР., 1Л., ЕД.Ч., СР.Р. = гледжосало съм
| ПР.НАКЛ., СЕГ.ВР., 1Л., МН.Ч. = гледжосали сме
| ПР.НАКЛ., СЕГ.ВР., 2Л., ЕД.Ч., М.Р. = гледжосал си
| ПР.НАКЛ., СЕГ.ВР., 2Л., ЕД.Ч., Ж.Р. = гледжосала си
| ПР.НАКЛ., СЕГ.ВР., 2Л., ЕД.Ч., СР.Р. = гледжосало си
| ПР.НАКЛ., СЕГ.ВР., 2Л., МН.Ч. = гледжосали сте
| ПР.НАКЛ., СЕГ.ВР., 3Л., ЕД.Ч., М.Р. = гледжосал (е)
| ПР.НАКЛ., СЕГ.ВР., 3Л., ЕД.Ч., Ж.Р. = гледжосала (е)
| ПР.НАКЛ., СЕГ.ВР., 3Л., ЕД.Ч., СР.Р. = гледжосало (е)
| ПР.НАКЛ., СЕГ.ВР., 3Л., МН.Ч. = гледжосали (са)
| ПР.НАКЛ., МИН.СВ.ВР., 1Л., ЕД.Ч., М.Р. = гледжосал съм
| ПР.НАКЛ., МИН.СВ.ВР., 1Л., ЕД.Ч., Ж.Р. = гледжосала съм
| ПР.НАКЛ., МИН.СВ.ВР., 1Л., ЕД.Ч., СР.Р. = гледжосало съм
| ПР.НАКЛ., МИН.СВ.ВР., 1Л., МН.Ч. = гледжосали сме
| ПР.НАКЛ., МИН.СВ.ВР., 2Л., ЕД.Ч., М.Р. = гледжосал си
| ПР.НАКЛ., МИН.СВ.ВР., 2Л., ЕД.Ч., Ж.Р. = гледжосала си
| ПР.НАКЛ., МИН.СВ.ВР., 2Л., ЕД.Ч., СР.Р. = гледжосало си
| ПР.НАКЛ., МИН.СВ.ВР., 2Л., МН.Ч. = гледжосали сте
| ПР.НАКЛ., МИН.СВ.ВР., 3Л., ЕД.Ч., М.Р. = гледжосал (е)
| ПР.НАКЛ., МИН.СВ.ВР., 3Л., ЕД.Ч., Ж.Р. = гледжосала (е)
| ПР.НАКЛ., МИН.СВ.ВР., 3Л., ЕД.Ч., СР.Р. = гледжосало (е)
| ПР.НАКЛ., МИН.СВ.ВР., 3Л., МН.Ч. = гледжосали (са)
| ПР.НАКЛ., МИН.НЕОПР.ВР., 1Л., ЕД.Ч., М.Р. = бил съм гледжосал
| ПР.НАКЛ., МИН.НЕОПР.ВР., 1Л., ЕД.Ч., Ж.Р. = била съм гледжосала
| ПР.НАКЛ., МИН.НЕОПР.ВР., 1Л., ЕД.Ч., СР.Р. = било съм гледжосало
| ПР.НАКЛ., МИН.НЕОПР.ВР., 1Л., МН.Ч. = били сме гледжосали
| ПР.НАКЛ., МИН.НЕОПР.ВР., 2Л., ЕД.Ч., М.Р. = бил си гледжосал
| ПР.НАКЛ., МИН.НЕОПР.ВР., 2Л., ЕД.Ч., Ж.Р. = била си гледжосала
| ПР.НАКЛ., МИН.НЕОПР.ВР., 2Л., ЕД.Ч., СР.Р. = било си гледжосало
| ПР.НАКЛ., МИН.НЕОПР.ВР., 2Л., МН.Ч. = били сте гледжосали
| ПР.НАКЛ., МИН.НЕОПР.ВР., 3Л., ЕД.Ч., М.Р. = бил (е) гледжосал
| ПР.НАКЛ., МИН.НЕОПР.ВР., 3Л., ЕД.Ч., Ж.Р. = била (е) гледжосала
| ПР.НАКЛ., МИН.НЕОПР.ВР., 3Л., ЕД.Ч., СР.Р. = било (е) гледжосало
| ПР.НАКЛ., МИН.НЕОПР.ВР., 3Л., МН.Ч. = били (са) гледжосали
| ПР.НАКЛ., БЪД.ВР., 1Л., ЕД.Ч., М.Р. = щял съм да гледжосам
| ПР.НАКЛ., БЪД.ВР., 1Л., ЕД.Ч., Ж.Р. = щяла съм да гледжосам
| ПР.НАКЛ., БЪД.ВР., 1Л., ЕД.Ч., СР.Р. = щяло съм да гледжосам
| ПР.НАКЛ., БЪД.ВР., 1Л., МН.Ч. = щели сме да гледжосаме
| ПР.НАКЛ., БЪД.ВР., 2Л., ЕД.Ч., М.Р. = щял си да гледжосаш
| ПР.НАКЛ., БЪД.ВР., 2Л., ЕД.Ч., Ж.Р. = щяла си да гледжосаш
| ПР.НАКЛ., БЪД.ВР., 2Л., ЕД.Ч., СР.Р. = щяло си да гледжосаш
| ПР.НАКЛ., БЪД.ВР., 2Л., МН.Ч. = щели сте да гледжосате
| ПР.НАКЛ., БЪД.ВР., 3Л., ЕД.Ч., М.Р. = щял (е) да гледжоса
| ПР.НАКЛ., БЪД.ВР., 3Л., ЕД.Ч., Ж.Р. = щяла (е) да гледжоса
| ПР.НАКЛ., БЪД.ВР., 3Л., ЕД.Ч., СР.Р. = щяло (е) да гледжоса
| ПР.НАКЛ., БЪД.ВР., 3Л., МН.Ч. = щели (са) да гледжосат
| ПР.НАКЛ., БЪД.ПРЕД.ВР., 1Л., ЕД.Ч., М.Р. = щял съм да съм гледжосал
| ПР.НАКЛ., БЪД.ПРЕД.ВР., 1Л., ЕД.Ч., Ж.Р. = щяла съм да съм гледжосала
| ПР.НАКЛ., БЪД.ПРЕД.ВР., 1Л., ЕД.Ч., СР.Р. = щяло съм да съм гледжосало
| ПР.НАКЛ., БЪД.ПРЕД.ВР., 1Л., МН.Ч. = щели сме да сме гледжосали
| ПР.НАКЛ., БЪД.ПРЕД.ВР., 2Л., ЕД.Ч., М.Р. = щял си да си гледжосал
| ПР.НАКЛ., БЪД.ПРЕД.ВР., 2Л., ЕД.Ч., Ж.Р. = щяла си да си гледжосала
| ПР.НАКЛ., БЪД.ПРЕД.ВР., 2Л., ЕД.Ч., СР.Р. = щяло си да си гледжосало
| ПР.НАКЛ., БЪД.ПРЕД.ВР., 2Л., МН.Ч. = щели сте да сте гледжосали
| ПР.НАКЛ., БЪД.ПРЕД.ВР., 3Л., ЕД.Ч., М.Р. = щял (е) да е гледжосал
| ПР.НАКЛ., БЪД.ПРЕД.ВР., 3Л., ЕД.Ч., Ж.Р. = щяла (е) да е гледжосала
| ПР.НАКЛ., БЪД.ПРЕД.ВР., 3Л., ЕД.Ч., СР.Р. = щяло (е) да е гледжосало
| ПР.НАКЛ., БЪД.ПРЕД.ВР., 3Л., МН.Ч. = щели (са) да са гледжосали
| УСЛОВНО НАКЛОНЕНИЕ, 1Л., ЕД.Ч., М.Р. = бих гледжосал
| УСЛОВНО НАКЛОНЕНИЕ, 1Л., ЕД.Ч., Ж.Р. = бих гледжосала
| УСЛОВНО НАКЛОНЕНИЕ, 1Л., ЕД.Ч., СР.Р. = бих гледжосало
| УСЛОВНО НАКЛОНЕНИЕ, 1Л., МН.Ч. = бихме гледжосали
| УСЛОВНО НАКЛОНЕНИЕ, 2Л., ЕД.Ч., М.Р. = би гледжосал
| УСЛОВНО НАКЛОНЕНИЕ, 2Л., ЕД.Ч., Ж.Р. = би гледжосала
| УСЛОВНО НАКЛОНЕНИЕ, 2Л., ЕД.Ч., СР.Р. = би гледжосало
| УСЛОВНО НАКЛОНЕНИЕ, 2Л., МН.Ч. = бихте гледжосали
| УСЛОВНО НАКЛОНЕНИЕ, 3Л., ЕД.Ч., М.Р. = би гледжосал
| УСЛОВНО НАКЛОНЕНИЕ, 3Л., ЕД.Ч., Ж.Р. = би гледжосала
| УСЛОВНО НАКЛОНЕНИЕ, 3Л., ЕД.Ч., СР.Р. = би гледжосало
| УСЛОВНО НАКЛОНЕНИЕ, 3Л., МН.Ч. = биха гледжосали
| ПОВЕЛИТЕЛНО НАКЛОНЕНИЕ, ЕД.Ч. = гле·джо·сай
| ПОВЕЛИТЕЛНО НАКЛОНЕНИЕ, МН.Ч. = гле·джо·сай·те
| МИН.СТРАД.ПРИЧ. М.Р. = гле·джо·сан
| МИН.СТРАД.ПРИЧ. М.Р. НЕПЪЛЕН ЧЛЕН = гле·джо·са·ния
| МИН.СТРАД.ПРИЧ. М.Р. ПЪЛЕН ЧЛЕН = гле·джо·са·ни·ят
| МИН.СТРАД.ПРИЧ. Ж.Р. = гле·джо·са·на
| МИН.СТРАД.ПРИЧ. Ж.Р. ЧЛЕН = гле·джо·са·на·та
| МИН.СТРАД.ПРИЧ. СР.Р. = гле·джо·са·но
| МИН.СТРАД.ПРИЧ. СР.Р. ЧЛЕН = гле·джо·са·но·то
| МИН.СТРАД.ПРИЧ. МН.Ч. = гле·джо·са·ни
| МИН.СТРАД.ПРИЧ. МН.Ч. ЧЛЕН = гле·джо·са·ни·те
| МИН.ДЕЯТ.СВ.ПРИЧ. М.Р. = гле·джо·сал
| МИН.ДЕЯТ.СВ.ПРИЧ. М.Р. НЕПЪЛЕН ЧЛЕН = гле·джо·са·лия
| МИН.ДЕЯТ.СВ.ПРИЧ. М.Р. ПЪЛЕН ЧЛЕН = гле·джо·са·ли·ят
| МИН.ДЕЯТ.СВ.ПРИЧ. Ж.Р. = гле·джо·са·ла
| МИН.ДЕЯТ.СВ.ПРИЧ. Ж.Р. ЧЛЕН = гле·джо·са·ла·та
| МИН.ДЕЯТ.СВ.ПРИЧ. СР.Р. = гле·джо·са·ло
| МИН.ДЕЯТ.СВ.ПРИЧ. СР.Р. ЧЛЕН = гле·джо·са·ло·то
| МИН.ДЕЯТ.СВ.ПРИЧ. МН.Ч. = гле·джо·са·ли
| МИН.ДЕЯТ.СВ.ПРИЧ. МН.Ч. ЧЛЕН = гле·джо·са·ли·те
| МИН.ДЕЯТ.НЕСВ.ПРИЧ. М.Р. = гле·джо·сал
| МИН.ДЕЯТ.НЕСВ.ПРИЧ. М.Р. НЕПЪЛЕН ЧЛЕН = гле·джо·са·лия
| МИН.ДЕЯТ.НЕСВ.ПРИЧ. М.Р. ПЪЛЕН ЧЛЕН = гле·джо·са·ли·ят
| МИН.ДЕЯТ.НЕСВ.ПРИЧ. Ж.Р. = гле·джо·са·ла
| МИН.ДЕЯТ.НЕСВ.ПРИЧ. Ж.Р. ЧЛЕН = гле·джо·са·ла·та
| МИН.ДЕЯТ.НЕСВ.ПРИЧ. СР.Р. = гле·джо·са·ло
| МИН.ДЕЯТ.НЕСВ.ПРИЧ. СР.Р. ЧЛЕН = гле·джо·са·ло·то
| МИН.ДЕЯТ.НЕСВ.ПРИЧ. МН.Ч. = гле·джо·са·ли
| МИН.ДЕЯТ.НЕСВ.ПРИЧ. МН.Ч. ЧЛЕН = гле·джо·са·ли·те
| СЕГ.ДЕЯТ.ПРИЧ. М.Р. = гле·джо·сащ
| СЕГ.ДЕЯТ.ПРИЧ. М.Р. НЕПЪЛЕН ЧЛЕН = гле·джо·са·щия
| СЕГ.ДЕЯТ.ПРИЧ. М.Р. ПЪЛЕН ЧЛЕН = гле·джо·са·щи·ят
| СЕГ.ДЕЯТ.ПРИЧ. Ж.Р. = гле·джо·са·ща
| СЕГ.ДЕЯТ.ПРИЧ. Ж.Р. ЧЛЕН = гле·джо·са·ща·та
| СЕГ.ДЕЯТ.ПРИЧ. СР.Р. = гле·джо·са·що
| СЕГ.ДЕЯТ.ПРИЧ. СР.Р. ЧЛЕН = гле·джо·са·що·то
| СЕГ.ДЕЯТ.ПРИЧ. МН.Ч. = гле·джо·са·щи
| СЕГ.ДЕЯТ.ПРИЧ. МН.Ч. ЧЛЕН = гле·джо·са·щи·те
| ДЕЕПРИЧАСТИЕ = гле·джо·сай·ки
| СКРИТИ ПРЕПРАТКИ = 
[[гледжосам]],
[[гледжосаш]],
[[гледжоса]],
[[гледжосаме]],
[[гледжосате]],
[[гледжосат]],
[[гледжосах]],
[[гледжосахме]],
[[гледжосахте]],
[[гледжосаха]],
[[гледжосаше]],
[[гледжосай]],
[[гледжосайте]],
[[гледжосал]],
[[гледжосалия]],
[[гледжосалият]],
[[гледжосала]],
[[гледжосалата]],
[[гледжосало]],
[[гледжосалото]],
[[гледжосали]],
[[гледжосалите]],
[[гледжосан]],
[[гледжосания]],
[[гледжосаният]],
[[гледжосана]],
[[гледжосаната]],
[[гледжосано]],
[[гледжосаното]],
[[гледжосани]],
[[гледжосаните]],
[[гледжосащ]],
[[гледжосащия]],
[[гледжосащият]],
[[гледжосаща]],
[[гледжосащата]],
[[гледжосащо]],
[[гледжосащото]],
[[гледжосащи]],
[[гледжосащите]],
[[гледжосайки]],
[[гледжосал съм]],
[[гледжосала съм]],
[[гледжосало съм]],
[[гледжосали сме]],
[[гледжосал си]],
[[гледжосала си]],
[[гледжосало си]],
[[гледжосали сте]],
[[гледжосал е]],
[[гледжосала е]],
[[гледжосало е]],
[[гледжосали са]],
[[бях гледжосал]],
[[бях гледжосала]],
[[бях гледжосало]],
[[бяхме гледжосали]],
[[беше гледжосал]],
[[беше гледжосала]],
[[беше гледжосало]],
[[бяхте гледжосали]],
[[бяха гледжосали]],
[[ще гледжосам]],
[[ще гледжосаме]],
[[ще гледжосаш]],
[[ще гледжосате]],
[[ще гледжоса]],
[[ще гледжосат]],
[[ще съм гледжосал]],
[[ще съм гледжосала]],
[[ще съм гледжосало]],
[[ще сме гледжосали]],
[[ще си гледжосал]],
[[ще си гледжосала]],
[[ще си гледжосало]],
[[ще сте гледжосали]],
[[ще е гледжосал]],
[[ще е гледжосала]],
[[ще е гледжосало]],
[[ще са гледжосали]],
[[щях да гледжосам]],
[[щяхме да гледжосаме]],
[[щеше да гледжосаш]],
[[щяхте да гледжосате]],
[[щеше да гледжоса]],
[[щяха да гледжосат]],
[[щях да съм гледжосал]],
[[щях да съм гледжосала]],
[[щях да съм гледжосало]],
[[щяхме да сме гледжосали]],
[[щеше да си гледжосал]],
[[щеше да си гледжосала]],
[[щеше да си гледжосало]],
[[щяхте да сте гледжосали]],
[[щеше да е гледжосал]],
[[щеше да е гледжосала]],
[[щеше да е гледжосало]],
[[щяха да са гледжосали]],
[[бил съм гледжосал]],
[[била съм гледжосала]],
[[било съм гледжосало]],
[[били сме гледжосали]],
[[бил си гледжосал]],
[[била си гледжосала]],
[[било си гледжосало]],
[[били сте гледжосали]],
[[бил е гледжосал]],
[[била е гледжосала]],
[[било е гледжосало]],
[[били са гледжосали]],
[[щял съм да гледжосам]],
[[щяла съм да гледжосам]],
[[щяло съм да гледжосам]],
[[щели сме да гледжосаме]],
[[щял си да гледжосаш]],
[[щяла си да гледжосаш]],
[[щяло си да гледжосаш]],
[[щели сте да гледжосате]],
[[щял да гледжоса]],
[[щяла да гледжоса]],
[[щяло да гледжоса]],
[[щели да гледжосат]],
[[щял е да гледжоса]],
[[щяла е да гледжоса]],
[[щяло е да гледжоса]],
[[щели са да гледжосат]],
[[щял съм да съм гледжосал]],
[[щяла съм да съм гледжосала]],
[[щяло съм да съм гледжосало]],
[[щели сме да сме гледжосали]],
[[щял си да си гледжосал]],
[[щяла си да си гледжосала]],
[[щяло си да си гледжосало]],
[[щели сте да сте гледжосали]],
[[щял да е гледжосал]],
[[щяла да е гледжосала]],
[[щяло да е гледжосало]],
[[щели да са гледжосали]],
[[щял е да е гледжосал]],
[[щяла е да е гледжосала]],
[[щяло е да е гледжосало]],
[[щели са да са гледжосали]],
[[бих гледжосал]],
[[бих гледжосала]],
[[бих гледжосало]],
[[бихме гледжосали]],
[[би гледжосал]],
[[би гледжосала]],
[[би гледжосало]],
[[бихте гледжосали]],
[[биха гледжосали]],
}}</text>
      <sha1>c63lm3zwemsvbxwbn9uo4l0kke4wt65</sha1>
    </revision>
  </page>
  <page>
    <title>Шаблон:Словоформи/гледжосвам</title>
    <ns>10</ns>
    <id>491547</id>
    <revision>
      <id>523529</id>
      <timestamp>2005-05-09T06:31:50Z</timestamp>
      <contributor>
        <username>Bgbot</username>
        <id>83</id>
      </contributor>
      <comment>Борислав: Шаблон със словоформи</comment>
      <model>wikitext</model>
      <format>text/x-wiki</format>
      <text bytes="21954" xml:space="preserve">{{Шаблон:Словоформи/Глагол|
  ОСНОВНА ФОРМА = гледжосвам
| СЕГ.ВР., 1Л., ЕД.Ч. = гле·джос·вам
| СЕГ.ВР., 1Л., МН.Ч. = гле·джос·ва·ме
| СЕГ.ВР., 2Л., ЕД.Ч. = гле·джос·ваш
| СЕГ.ВР., 2Л., МН.Ч. = гле·джос·ва·те
| СЕГ.ВР., 3Л., ЕД.Ч. = гле·джос·ва
| СЕГ.ВР., 3Л., МН.Ч. = гле·джос·ват
| МИН.СВ.ВР., 1Л., ЕД.Ч. = гле·джос·вах
| МИН.СВ.ВР., 1Л., МН.Ч. = гле·джос·вах·ме
| МИН.СВ.ВР., 2Л., ЕД.Ч. = гле·джос·ва
| МИН.СВ.ВР., 2Л., МН.Ч. = гле·джос·вах·те
| МИН.СВ.ВР., 3Л., ЕД.Ч. = гле·джос·ва
| МИН.СВ.ВР., 3Л., МН.Ч. = гле·джос·ва·ха
| МИН.НЕСВ.ВР., 1Л., ЕД.Ч. = гле·джос·вах
| МИН.НЕСВ.ВР., 1Л., МН.Ч. = гле·джос·вах·ме
| МИН.НЕСВ.ВР., 2Л., ЕД.Ч. = гле·джос·ва·ше
| МИН.НЕСВ.ВР., 2Л., МН.Ч. = гле·джос·вах·те
| МИН.НЕСВ.ВР., 3Л., ЕД.Ч. = гле·джос·ва·ше
| МИН.НЕСВ.ВР., 3Л., МН.Ч. = гле·джос·ва·ха
| МИН.НЕОПР.ВР., 1Л., ЕД.Ч., М.Р. = гледжосвал съм
| МИН.НЕОПР.ВР., 1Л., ЕД.Ч., Ж.Р. = гледжосвала съм
| МИН.НЕОПР.ВР., 1Л., ЕД.Ч., СР.Р. = гледжосвало съм
| МИН.НЕОПР.ВР., 1Л., МН.Ч. = гледжосвали сме
| МИН.НЕОПР.ВР., 2Л., ЕД.Ч., М.Р. = гледжосвал си
| МИН.НЕОПР.ВР., 2Л., ЕД.Ч., Ж.Р. = гледжосвала си
| МИН.НЕОПР.ВР., 2Л., ЕД.Ч., СР.Р. = гледжосвало си
| МИН.НЕОПР.ВР., 2Л., МН.Ч. = гледжосвали сте
| МИН.НЕОПР.ВР., 3Л., ЕД.Ч., М.Р. = гледжосвал е
| МИН.НЕОПР.ВР., 3Л., ЕД.Ч., Ж.Р. = гледжосвала е
| МИН.НЕОПР.ВР., 3Л., ЕД.Ч., СР.Р. = гледжосвало е
| МИН.НЕОПР.ВР., 3Л., МН.Ч. = гледжосвали са
| МИН.ПРЕД.ВР., 1Л., ЕД.Ч., М.Р. = бях гледжосвал
| МИН.ПРЕД.ВР., 1Л., ЕД.Ч., Ж.Р. = бях гледжосвала
| МИН.ПРЕД.ВР., 1Л., ЕД.Ч., СР.Р. = бях гледжосвало
| МИН.ПРЕД.ВР., 1Л., МН.Ч. = бяхме гледжосвали
| МИН.ПРЕД.ВР., 2Л., ЕД.Ч., М.Р. = беше гледжосвал
| МИН.ПРЕД.ВР., 2Л., ЕД.Ч., Ж.Р. = беше гледжосвала
| МИН.ПРЕД.ВР., 2Л., ЕД.Ч., СР.Р. = беше гледжосвало
| МИН.ПРЕД.ВР., 2Л., МН.Ч. = бяхте гледжосвали
| МИН.ПРЕД.ВР., 3Л., ЕД.Ч., М.Р. = беше гледжосвал
| МИН.ПРЕД.ВР., 3Л., ЕД.Ч., Ж.Р. = беше гледжосвала
| МИН.ПРЕД.ВР., 3Л., ЕД.Ч., СР.Р. = беше гледжосвало
| МИН.ПРЕД.ВР., 3Л., МН.Ч. = бяха гледжосвали
| БЪД.ВР., 1Л., ЕД.Ч. = ще гледжосвам
| БЪД.ВР., 1Л., МН.Ч. = ще гледжосваме
| БЪД.ВР., 2Л., ЕД.Ч. = ще гледжосваш
| БЪД.ВР., 2Л., МН.Ч. = ще гледжосвате
| БЪД.ВР., 3Л., ЕД.Ч. = ще гледжосва
| БЪД.ВР., 3Л., МН.Ч. = ще гледжосват
| БЪД.ПРЕД.ВР., 1Л., ЕД.Ч., М.Р. = ще съм гледжосвал
| БЪД.ПРЕД.ВР., 1Л., ЕД.Ч., Ж.Р. = ще съм гледжосвала
| БЪД.ПРЕД.ВР., 1Л., ЕД.Ч., СР.Р. = ще съм гледжосвало
| БЪД.ПРЕД.ВР., 1Л., МН.Ч. = ще сме гледжосвали
| БЪД.ПРЕД.ВР., 2Л., ЕД.Ч., М.Р. = ще си гледжосвал
| БЪД.ПРЕД.ВР., 2Л., ЕД.Ч., Ж.Р. = ще си гледжосвала
| БЪД.ПРЕД.ВР., 2Л., ЕД.Ч., СР.Р. = ще си гледжосвало
| БЪД.ПРЕД.ВР., 2Л., МН.Ч. = ще сте гледжосвали
| БЪД.ПРЕД.ВР., 3Л., ЕД.Ч., М.Р. = ще е гледжосвал
| БЪД.ПРЕД.ВР., 3Л., ЕД.Ч., Ж.Р. = ще е гледжосвала
| БЪД.ПРЕД.ВР., 3Л., ЕД.Ч., СР.Р. = ще е гледжосвало
| БЪД.ПРЕД.ВР., 3Л., МН.Ч. = ще са гледжосвали
| БЪД.ВР. В МИН., 1Л., ЕД.Ч. = щях да гледжосвам
| БЪД.ВР. В МИН., 1Л., МН.Ч. = щяхме да гледжосваме
| БЪД.ВР. В МИН., 2Л., ЕД.Ч. = щеше да гледжосваш
| БЪД.ВР. В МИН., 2Л., МН.Ч. = щяхте да гледжосвате
| БЪД.ВР. В МИН., 3Л., ЕД.Ч. = щеше да гледжосва
| БЪД.ВР. В МИН., 3Л., МН.Ч. = щяха да гледжосват
| БЪД.ПРЕД.ВР. В МИН., 1Л., ЕД.Ч., М.Р. = щях да съм гледжосвал
| БЪД.ПРЕД.ВР. В МИН., 1Л., ЕД.Ч., Ж.Р. = щях да съм гледжосвала
| БЪД.ПРЕД.ВР. В МИН., 1Л., ЕД.Ч., СР.Р. = щях да съм гледжосвало
| БЪД.ПРЕД.ВР. В МИН., 1Л., МН.Ч. = щяхме да сме гледжосвали
| БЪД.ПРЕД.ВР. В МИН., 2Л., ЕД.Ч., М.Р. = щеше да си гледжосвал
| БЪД.ПРЕД.ВР. В МИН., 2Л., ЕД.Ч., Ж.Р. = щеше да си гледжосвала
| БЪД.ПРЕД.ВР. В МИН., 2Л., ЕД.Ч., СР.Р. = щеше да си гледжосвало
| БЪД.ПРЕД.ВР. В МИН., 2Л., МН.Ч. = щяхте да сте гледжосвали
| БЪД.ПРЕД.ВР. В МИН., 3Л., ЕД.Ч., М.Р. = щеше да е гледжосвал
| БЪД.ПРЕД.ВР. В МИН., 3Л., ЕД.Ч., Ж.Р. = щеше да е гледжосвала
| БЪД.ПРЕД.ВР. В МИН., 3Л., ЕД.Ч., СР.Р. = щеше да е гледжосвало
| БЪД.ПРЕД.ВР. В МИН., 3Л., МН.Ч. = щяха да са гледжосвали
| ПР.НАКЛ., СЕГ.ВР., 1Л., ЕД.Ч., М.Р. = гледжосвал съм
| ПР.НАКЛ., СЕГ.ВР., 1Л., ЕД.Ч., Ж.Р. = гледжосвала съм
| ПР.НАКЛ., СЕГ.ВР., 1Л., ЕД.Ч., СР.Р. = гледжосвало съм
| ПР.НАКЛ., СЕГ.ВР., 1Л., МН.Ч. = гледжосвали сме
| ПР.НАКЛ., СЕГ.ВР., 2Л., ЕД.Ч., М.Р. = гледжосвал си
| ПР.НАКЛ., СЕГ.ВР., 2Л., ЕД.Ч., Ж.Р. = гледжосвала си
| ПР.НАКЛ., СЕГ.ВР., 2Л., ЕД.Ч., СР.Р. = гледжосвало си
| ПР.НАКЛ., СЕГ.ВР., 2Л., МН.Ч. = гледжосвали сте
| ПР.НАКЛ., СЕГ.ВР., 3Л., ЕД.Ч., М.Р. = гледжосвал (е)
| ПР.НАКЛ., СЕГ.ВР., 3Л., ЕД.Ч., Ж.Р. = гледжосвала (е)
| ПР.НАКЛ., СЕГ.ВР., 3Л., ЕД.Ч., СР.Р. = гледжосвало (е)
| ПР.НАКЛ., СЕГ.ВР., 3Л., МН.Ч. = гледжосвали (са)
| ПР.НАКЛ., МИН.СВ.ВР., 1Л., ЕД.Ч., М.Р. = гледжосвал съм
| ПР.НАКЛ., МИН.СВ.ВР., 1Л., ЕД.Ч., Ж.Р. = гледжосвала съм
| ПР.НАКЛ., МИН.СВ.ВР., 1Л., ЕД.Ч., СР.Р. = гледжосвало съм
| ПР.НАКЛ., МИН.СВ.ВР., 1Л., МН.Ч. = гледжосвали сме
| ПР.НАКЛ., МИН.СВ.ВР., 2Л., ЕД.Ч., М.Р. = гледжосвал си
| ПР.НАКЛ., МИН.СВ.ВР., 2Л., ЕД.Ч., Ж.Р. = гледжосвала си
| ПР.НАКЛ., МИН.СВ.ВР., 2Л., ЕД.Ч., СР.Р. = гледжосвало си
| ПР.НАКЛ., МИН.СВ.ВР., 2Л., МН.Ч. = гледжосвали сте
| ПР.НАКЛ., МИН.СВ.ВР., 3Л., ЕД.Ч., М.Р. = гледжосвал (е)
| ПР.НАКЛ., МИН.СВ.ВР., 3Л., ЕД.Ч., Ж.Р. = гледжосвала (е)
| ПР.НАКЛ., МИН.СВ.ВР., 3Л., ЕД.Ч., СР.Р. = гледжосвало (е)
| ПР.НАКЛ., МИН.СВ.ВР., 3Л., МН.Ч. = гледжосвали (са)
| ПР.НАКЛ., МИН.НЕОПР.ВР., 1Л., ЕД.Ч., М.Р. = бил съм гледжосвал
| ПР.НАКЛ., МИН.НЕОПР.ВР., 1Л., ЕД.Ч., Ж.Р. = била съм гледжосвала
| ПР.НАКЛ., МИН.НЕОПР.ВР., 1Л., ЕД.Ч., СР.Р. = било съм гледжосвало
| ПР.НАКЛ., МИН.НЕОПР.ВР., 1Л., МН.Ч. = били сме гледжосвали
| ПР.НАКЛ., МИН.НЕОПР.ВР., 2Л., ЕД.Ч., М.Р. = бил си гледжосвал
| ПР.НАКЛ., МИН.НЕОПР.ВР., 2Л., ЕД.Ч., Ж.Р. = била си гледжосвала
| ПР.НАКЛ., МИН.НЕОПР.ВР., 2Л., ЕД.Ч., СР.Р. = било си гледжосвало
| ПР.НАКЛ., МИН.НЕОПР.ВР., 2Л., МН.Ч. = били сте гледжосвали
| ПР.НАКЛ., МИН.НЕОПР.ВР., 3Л., ЕД.Ч., М.Р. = бил (е) гледжосвал
| ПР.НАКЛ., МИН.НЕОПР.ВР., 3Л., ЕД.Ч., Ж.Р. = била (е) гледжосвала
| ПР.НАКЛ., МИН.НЕОПР.ВР., 3Л., ЕД.Ч., СР.Р. = било (е) гледжосвало
| ПР.НАКЛ., МИН.НЕОПР.ВР., 3Л., МН.Ч. = били (са) гледжосвали
| ПР.НАКЛ., БЪД.ВР., 1Л., ЕД.Ч., М.Р. = щял съм да гледжосвам
| ПР.НАКЛ., БЪД.ВР., 1Л., ЕД.Ч., Ж.Р. = щяла съм да гледжосвам
| ПР.НАКЛ., БЪД.ВР., 1Л., ЕД.Ч., СР.Р. = щяло съм да гледжосвам
| ПР.НАКЛ., БЪД.ВР., 1Л., МН.Ч. = щели сме да гледжосваме
| ПР.НАКЛ., БЪД.ВР., 2Л., ЕД.Ч., М.Р. = щял си да гледжосваш
| ПР.НАКЛ., БЪД.ВР., 2Л., ЕД.Ч., Ж.Р. = щяла си да гледжосваш
| ПР.НАКЛ., БЪД.ВР., 2Л., ЕД.Ч., СР.Р. = щяло си да гледжосваш
| ПР.НАКЛ., БЪД.ВР., 2Л., МН.Ч. = щели сте да гледжосвате
| ПР.НАКЛ., БЪД.ВР., 3Л., ЕД.Ч., М.Р. = щял (е) да гледжосва
| ПР.НАКЛ., БЪД.ВР., 3Л., ЕД.Ч., Ж.Р. = щяла (е) да гледжосва
| ПР.НАКЛ., БЪД.ВР., 3Л., ЕД.Ч., СР.Р. = щяло (е) да гледжосва
| ПР.НАКЛ., БЪД.ВР., 3Л., МН.Ч. = щели (са) да гледжосват
| ПР.НАКЛ., БЪД.ПРЕД.ВР., 1Л., ЕД.Ч., М.Р. = щял съм да съм гледжосвал
| ПР.НАКЛ., БЪД.ПРЕД.ВР., 1Л., ЕД.Ч., Ж.Р. = щяла съм да съм гледжосвала
| ПР.НАКЛ., БЪД.ПРЕД.ВР., 1Л., ЕД.Ч., СР.Р. = щяло съм да съм гледжосвало
| ПР.НАКЛ., БЪД.ПРЕД.ВР., 1Л., МН.Ч. = щели сме да сме гледжосвали
| ПР.НАКЛ., БЪД.ПРЕД.ВР., 2Л., ЕД.Ч., М.Р. = щял си да си гледжосвал
| ПР.НАКЛ., БЪД.ПРЕД.ВР., 2Л., ЕД.Ч., Ж.Р. = щяла си да си гледжосвала
| ПР.НАКЛ., БЪД.ПРЕД.ВР., 2Л., ЕД.Ч., СР.Р. = щяло си да си гледжосвало
| ПР.НАКЛ., БЪД.ПРЕД.ВР., 2Л., МН.Ч. = щели сте да сте гледжосвали
| ПР.НАКЛ., БЪД.ПРЕД.ВР., 3Л., ЕД.Ч., М.Р. = щял (е) да е гледжосвал
| ПР.НАКЛ., БЪД.ПРЕД.ВР., 3Л., ЕД.Ч., Ж.Р. = щяла (е) да е гледжосвала
| ПР.НАКЛ., БЪД.ПРЕД.ВР., 3Л., ЕД.Ч., СР.Р. = щяло (е) да е гледжосвало
| ПР.НАКЛ., БЪД.ПРЕД.ВР., 3Л., МН.Ч. = щели (са) да са гледжосвали
| УСЛОВНО НАКЛОНЕНИЕ, 1Л., ЕД.Ч., М.Р. = бих гледжосвал
| УСЛОВНО НАКЛОНЕНИЕ, 1Л., ЕД.Ч., Ж.Р. = бих гледжосвала
| УСЛОВНО НАКЛОНЕНИЕ, 1Л., ЕД.Ч., СР.Р. = бих гледжосвало
| УСЛОВНО НАКЛОНЕНИЕ, 1Л., МН.Ч. = бихме гледжосвали
| УСЛОВНО НАКЛОНЕНИЕ, 2Л., ЕД.Ч., М.Р. = би гледжосвал
| УСЛОВНО НАКЛОНЕНИЕ, 2Л., ЕД.Ч., Ж.Р. = би гледжосвала
| УСЛОВНО НАКЛОНЕНИЕ, 2Л., ЕД.Ч., СР.Р. = би гледжосвало
| УСЛОВНО НАКЛОНЕНИЕ, 2Л., МН.Ч. = бихте гледжосвали
| УСЛОВНО НАКЛОНЕНИЕ, 3Л., ЕД.Ч., М.Р. = би гледжосвал
| УСЛОВНО НАКЛОНЕНИЕ, 3Л., ЕД.Ч., Ж.Р. = би гледжосвала
| УСЛОВНО НАКЛОНЕНИЕ, 3Л., ЕД.Ч., СР.Р. = би гледжосвало
| УСЛОВНО НАКЛОНЕНИЕ, 3Л., МН.Ч. = биха гледжосвали
| ПОВЕЛИТЕЛНО НАКЛОНЕНИЕ, ЕД.Ч. = гле·джос·вай
| ПОВЕЛИТЕЛНО НАКЛОНЕНИЕ, МН.Ч. = гле·джос·вай·те
| МИН.СТРАД.ПРИЧ. М.Р. = гле·джос·ван
| МИН.СТРАД.ПРИЧ. М.Р. НЕПЪЛЕН ЧЛЕН = гле·джос·ва·ния
| МИН.СТРАД.ПРИЧ. М.Р. ПЪЛЕН ЧЛЕН = гле·джос·ва·ни·ят
| МИН.СТРАД.ПРИЧ. Ж.Р. = гле·джос·ва·на
| МИН.СТРАД.ПРИЧ. Ж.Р. ЧЛЕН = гле·джос·ва·на·та
| МИН.СТРАД.ПРИЧ. СР.Р. = гле·джос·ва·но
| МИН.СТРАД.ПРИЧ. СР.Р. ЧЛЕН = гле·джос·ва·но·то
| МИН.СТРАД.ПРИЧ. МН.Ч. = гле·джос·ва·ни
| МИН.СТРАД.ПРИЧ. МН.Ч. ЧЛЕН = гле·джос·ва·ни·те
| МИН.ДЕЯТ.СВ.ПРИЧ. М.Р. = гле·джос·вал
| МИН.ДЕЯТ.СВ.ПРИЧ. М.Р. НЕПЪЛЕН ЧЛЕН = гле·джос·ва·лия
| МИН.ДЕЯТ.СВ.ПРИЧ. М.Р. ПЪЛЕН ЧЛЕН = гле·джос·ва·ли·ят
| МИН.ДЕЯТ.СВ.ПРИЧ. Ж.Р. = гле·джос·ва·ла
| МИН.ДЕЯТ.СВ.ПРИЧ. Ж.Р. ЧЛЕН = гле·джос·ва·ла·та
| МИН.ДЕЯТ.СВ.ПРИЧ. СР.Р. = гле·джос·ва·ло
| МИН.ДЕЯТ.СВ.ПРИЧ. СР.Р. ЧЛЕН = гле·джос·ва·ло·то
| МИН.ДЕЯТ.СВ.ПРИЧ. МН.Ч. = гле·джос·ва·ли
| МИН.ДЕЯТ.СВ.ПРИЧ. МН.Ч. ЧЛЕН = гле·джос·ва·ли·те
| МИН.ДЕЯТ.НЕСВ.ПРИЧ. М.Р. = гле·джос·вал
| МИН.ДЕЯТ.НЕСВ.ПРИЧ. М.Р. НЕПЪЛЕН ЧЛЕН = гле·джос·ва·лия
| МИН.ДЕЯТ.НЕСВ.ПРИЧ. М.Р. ПЪЛЕН ЧЛЕН = гле·джос·ва·ли·ят
| МИН.ДЕЯТ.НЕСВ.ПРИЧ. Ж.Р. = гле·джос·ва·ла
| МИН.ДЕЯТ.НЕСВ.ПРИЧ. Ж.Р. ЧЛЕН = гле·джос·ва·ла·та
| МИН.ДЕЯТ.НЕСВ.ПРИЧ. СР.Р. = гле·джос·ва·ло
| МИН.ДЕЯТ.НЕСВ.ПРИЧ. СР.Р. ЧЛЕН = гле·джос·ва·ло·то
| МИН.ДЕЯТ.НЕСВ.ПРИЧ. МН.Ч. = гле·джос·ва·ли
| МИН.ДЕЯТ.НЕСВ.ПРИЧ. МН.Ч. ЧЛЕН = гле·джос·ва·ли·те
| СЕГ.ДЕЯТ.ПРИЧ. М.Р. = гле·джос·ващ
| СЕГ.ДЕЯТ.ПРИЧ. М.Р. НЕПЪЛЕН ЧЛЕН = гле·джос·ва·щия
| СЕГ.ДЕЯТ.ПРИЧ. М.Р. ПЪЛЕН ЧЛЕН = гле·джос·ва·щи·ят
| СЕГ.ДЕЯТ.ПРИЧ. Ж.Р. = гле·джос·ва·ща
| СЕГ.ДЕЯТ.ПРИЧ. Ж.Р. ЧЛЕН = гле·джос·ва·ща·та
| СЕГ.ДЕЯТ.ПРИЧ. СР.Р. = гле·джос·ва·що
| СЕГ.ДЕЯТ.ПРИЧ. СР.Р. ЧЛЕН = гле·джос·ва·що·то
| СЕГ.ДЕЯТ.ПРИЧ. МН.Ч. = гле·джос·ва·щи
| СЕГ.ДЕЯТ.ПРИЧ. МН.Ч. ЧЛЕН = гле·джос·ва·щи·те
| ДЕЕПРИЧАСТИЕ = гле·джос·вай·ки
| СКРИТИ ПРЕПРАТКИ = 
[[гледжосвам]],
[[гледжосваш]],
[[гледжосва]],
[[гледжосваме]],
[[гледжосвате]],
[[гледжосват]],
[[гледжосвах]],
[[гледжосвахме]],
[[гледжосвахте]],
[[гледжосваха]],
[[гледжосваше]],
[[гледжосвай]],
[[гледжосвайте]],
[[гледжосвал]],
[[гледжосвалия]],
[[гледжосвалият]],
[[гледжосвала]],
[[гледжосвалата]],
[[гледжосвало]],
[[гледжосвалото]],
[[гледжосвали]],
[[гледжосвалите]],
[[гледжосван]],
[[гледжосвания]],
[[гледжосваният]],
[[гледжосвана]],
[[гледжосваната]],
[[гледжосвано]],
[[гледжосваното]],
[[гледжосвани]],
[[гледжосваните]],
[[гледжосващ]],
[[гледжосващия]],
[[гледжосващият]],
[[гледжосваща]],
[[гледжосващата]],
[[гледжосващо]],
[[гледжосващото]],
[[гледжосващи]],
[[гледжосващите]],
[[гледжосвайки]],
[[гледжосвал съм]],
[[гледжосвала съм]],
[[гледжосвало съм]],
[[гледжосвали сме]],
[[гледжосвал си]],
[[гледжосвала си]],
[[гледжосвало си]],
[[гледжосвали сте]],
[[гледжосвал е]],
[[гледжосвала е]],
[[гледжосвало е]],
[[гледжосвали са]],
[[бях гледжосвал]],
[[бях гледжосвала]],
[[бях гледжосвало]],
[[бяхме гледжосвали]],
[[беше гледжосвал]],
[[беше гледжосвала]],
[[беше гледжосвало]],
[[бяхте гледжосвали]],
[[бяха гледжосвали]],
[[ще гледжосвам]],
[[ще гледжосваме]],
[[ще гледжосваш]],
[[ще гледжосвате]],
[[ще гледжосва]],
[[ще гледжосват]],
[[ще съм гледжосвал]],
[[ще съм гледжосвала]],
[[ще съм гледжосвало]],
[[ще сме гледжосвали]],
[[ще си гледжосвал]],
[[ще си гледжосвала]],
[[ще си гледжосвало]],
[[ще сте гледжосвали]],
[[ще е гледжосвал]],
[[ще е гледжосвала]],
[[ще е гледжосвало]],
[[ще са гледжосвали]],
[[щях да гледжосвам]],
[[щяхме да гледжосваме]],
[[щеше да гледжосваш]],
[[щяхте да гледжосвате]],
[[щеше да гледжосва]],
[[щяха да гледжосват]],
[[щях да съм гледжосвал]],
[[щях да съм гледжосвала]],
[[щях да съм гледжосвало]],
[[щяхме да сме гледжосвали]],
[[щеше да си гледжосвал]],
[[щеше да си гледжосвала]],
[[щеше да си гледжосвало]],
[[щяхте да сте гледжосвали]],
[[щеше да е гледжосвал]],
[[щеше да е гледжосвала]],
[[щеше да е гледжосвало]],
[[щяха да са гледжосвали]],
[[бил съм гледжосвал]],
[[била съм гледжосвала]],
[[било съм гледжосвало]],
[[били сме гледжосвали]],
[[бил си гледжосвал]],
[[била си гледжосвала]],
[[било си гледжосвало]],
[[били сте гледжосвали]],
[[бил е гледжосвал]],
[[била е гледжосвала]],
[[било е гледжосвало]],
[[били са гледжосвали]],
[[щял съм да гледжосвам]],
[[щяла съм да гледжосвам]],
[[щяло съм да гледжосвам]],
[[щели сме да гледжосваме]],
[[щял си да гледжосваш]],
[[щяла си да гледжосваш]],
[[щяло си да гледжосваш]],
[[щели сте да гледжосвате]],
[[щял да гледжосва]],
[[щяла да гледжосва]],
[[щяло да гледжосва]],
[[щели да гледжосват]],
[[щял е да гледжосва]],
[[щяла е да гледжосва]],
[[щяло е да гледжосва]],
[[щели са да гледжосват]],
[[щял съм да съм гледжосвал]],
[[щяла съм да съм гледжосвала]],
[[щяло съм да съм гледжосвало]],
[[щели сме да сме гледжосвали]],
[[щял си да си гледжосвал]],
[[щяла си да си гледжосвала]],
[[щяло си да си гледжосвало]],
[[щели сте да сте гледжосвали]],
[[щял да е гледжосвал]],
[[щяла да е гледжосвала]],
[[щяло да е гледжосвало]],
[[щели да са гледжосвали]],
[[щял е да е гледжосвал]],
[[щяла е да е гледжосвала]],
[[щяло е да е гледжосвало]],
[[щели са да са гледжосвали]],
[[бих гледжосвал]],
[[бих гледжосвала]],
[[бих гледжосвало]],
[[бихме гледжосвали]],
[[би гледжосвал]],
[[би гледжосвала]],
[[би гледжосвало]],
[[бихте гледжосвали]],
[[биха гледжосвали]],
}}</text>
      <sha1>d9ncah2l69i5lvv6ryaizrprpy2qcrv</sha1>
    </revision>
  </page>
  <page>
    <title>Шаблон:Словоформи/гледна</title>
    <ns>10</ns>
    <id>392704</id>
    <revision>
      <id>424734</id>
      <parentid>9427</parentid>
      <timestamp>2005-05-06T17:00:53Z</timestamp>
      <contributor>
        <username>Bgbot</username>
        <id>83</id>
      </contributor>
      <comment>Борислав: Шаблон със словоформи</comment>
      <model>wikitext</model>
      <format>text/x-wiki</format>
      <text bytes="19894" xml:space="preserve">{{Шаблон:Словоформи/Глагол|
  ОСНОВНА ФОРМА = гледна
| СЕГ.ВР., 1Л., ЕД.Ч. = глед·на
| СЕГ.ВР., 1Л., МН.Ч. = глед·нем
| СЕГ.ВР., 2Л., ЕД.Ч. = глед·неш
| СЕГ.ВР., 2Л., МН.Ч. = глед·не·те
| СЕГ.ВР., 3Л., ЕД.Ч. = глед·не
| СЕГ.ВР., 3Л., МН.Ч. = глед·нат
| МИН.СВ.ВР., 1Л., ЕД.Ч. = глед·нах
| МИН.СВ.ВР., 1Л., МН.Ч. = глед·нах·ме
| МИН.СВ.ВР., 2Л., ЕД.Ч. = глед·на
| МИН.СВ.ВР., 2Л., МН.Ч. = глед·нах·те
| МИН.СВ.ВР., 3Л., ЕД.Ч. = глед·на
| МИН.СВ.ВР., 3Л., МН.Ч. = глед·на·ха
| МИН.НЕСВ.ВР., 1Л., ЕД.Ч. = глед·нех
| МИН.НЕСВ.ВР., 1Л., МН.Ч. = глед·нех·ме
| МИН.НЕСВ.ВР., 2Л., ЕД.Ч. = глед·не·ше
| МИН.НЕСВ.ВР., 2Л., МН.Ч. = глед·нех·те
| МИН.НЕСВ.ВР., 3Л., ЕД.Ч. = глед·не·ше
| МИН.НЕСВ.ВР., 3Л., МН.Ч. = глед·не·ха
| МИН.НЕОПР.ВР., 1Л., ЕД.Ч., М.Р. = гледнал съм
| МИН.НЕОПР.ВР., 1Л., ЕД.Ч., Ж.Р. = гледнала съм
| МИН.НЕОПР.ВР., 1Л., ЕД.Ч., СР.Р. = гледнало съм
| МИН.НЕОПР.ВР., 1Л., МН.Ч. = гледнали сме
| МИН.НЕОПР.ВР., 2Л., ЕД.Ч., М.Р. = гледнал си
| МИН.НЕОПР.ВР., 2Л., ЕД.Ч., Ж.Р. = гледнала си
| МИН.НЕОПР.ВР., 2Л., ЕД.Ч., СР.Р. = гледнало си
| МИН.НЕОПР.ВР., 2Л., МН.Ч. = гледнали сте
| МИН.НЕОПР.ВР., 3Л., ЕД.Ч., М.Р. = гледнал е
| МИН.НЕОПР.ВР., 3Л., ЕД.Ч., Ж.Р. = гледнала е
| МИН.НЕОПР.ВР., 3Л., ЕД.Ч., СР.Р. = гледнало е
| МИН.НЕОПР.ВР., 3Л., МН.Ч. = гледнали са
| МИН.ПРЕД.ВР., 1Л., ЕД.Ч., М.Р. = бях гледнал
| МИН.ПРЕД.ВР., 1Л., ЕД.Ч., Ж.Р. = бях гледнала
| МИН.ПРЕД.ВР., 1Л., ЕД.Ч., СР.Р. = бях гледнало
| МИН.ПРЕД.ВР., 1Л., МН.Ч. = бяхме гледнали
| МИН.ПРЕД.ВР., 2Л., ЕД.Ч., М.Р. = беше гледнал
| МИН.ПРЕД.ВР., 2Л., ЕД.Ч., Ж.Р. = беше гледнала
| МИН.ПРЕД.ВР., 2Л., ЕД.Ч., СР.Р. = беше гледнало
| МИН.ПРЕД.ВР., 2Л., МН.Ч. = бяхте гледнали
| МИН.ПРЕД.ВР., 3Л., ЕД.Ч., М.Р. = беше гледнал
| МИН.ПРЕД.ВР., 3Л., ЕД.Ч., Ж.Р. = беше гледнала
| МИН.ПРЕД.ВР., 3Л., ЕД.Ч., СР.Р. = беше гледнало
| МИН.ПРЕД.ВР., 3Л., МН.Ч. = бяха гледнали
| БЪД.ВР., 1Л., ЕД.Ч. = ще гледна
| БЪД.ВР., 1Л., МН.Ч. = ще гледнем
| БЪД.ВР., 2Л., ЕД.Ч. = ще гледнеш
| БЪД.ВР., 2Л., МН.Ч. = ще гледнете
| БЪД.ВР., 3Л., ЕД.Ч. = ще гледне
| БЪД.ВР., 3Л., МН.Ч. = ще гледнат
| БЪД.ПРЕД.ВР., 1Л., ЕД.Ч., М.Р. = ще съм гледнал
| БЪД.ПРЕД.ВР., 1Л., ЕД.Ч., Ж.Р. = ще съм гледнала
| БЪД.ПРЕД.ВР., 1Л., ЕД.Ч., СР.Р. = ще съм гледнало
| БЪД.ПРЕД.ВР., 1Л., МН.Ч. = ще сме гледнали
| БЪД.ПРЕД.ВР., 2Л., ЕД.Ч., М.Р. = ще си гледнал
| БЪД.ПРЕД.ВР., 2Л., ЕД.Ч., Ж.Р. = ще си гледнала
| БЪД.ПРЕД.ВР., 2Л., ЕД.Ч., СР.Р. = ще си гледнало
| БЪД.ПРЕД.ВР., 2Л., МН.Ч. = ще сте гледнали
| БЪД.ПРЕД.ВР., 3Л., ЕД.Ч., М.Р. = ще е гледнал
| БЪД.ПРЕД.ВР., 3Л., ЕД.Ч., Ж.Р. = ще е гледнала
| БЪД.ПРЕД.ВР., 3Л., ЕД.Ч., СР.Р. = ще е гледнало
| БЪД.ПРЕД.ВР., 3Л., МН.Ч. = ще са гледнали
| БЪД.ВР. В МИН., 1Л., ЕД.Ч. = щях да гледна
| БЪД.ВР. В МИН., 1Л., МН.Ч. = щяхме да гледнем
| БЪД.ВР. В МИН., 2Л., ЕД.Ч. = щеше да гледнеш
| БЪД.ВР. В МИН., 2Л., МН.Ч. = щяхте да гледнете
| БЪД.ВР. В МИН., 3Л., ЕД.Ч. = щеше да гледне
| БЪД.ВР. В МИН., 3Л., МН.Ч. = щяха да гледнат
| БЪД.ПРЕД.ВР. В МИН., 1Л., ЕД.Ч., М.Р. = щях да съм гледнал
| БЪД.ПРЕД.ВР. В МИН., 1Л., ЕД.Ч., Ж.Р. = щях да съм гледнала
| БЪД.ПРЕД.ВР. В МИН., 1Л., ЕД.Ч., СР.Р. = щях да съм гледнало
| БЪД.ПРЕД.ВР. В МИН., 1Л., МН.Ч. = щяхме да сме гледнали
| БЪД.ПРЕД.ВР. В МИН., 2Л., ЕД.Ч., М.Р. = щеше да си гледнал
| БЪД.ПРЕД.ВР. В МИН., 2Л., ЕД.Ч., Ж.Р. = щеше да си гледнала
| БЪД.ПРЕД.ВР. В МИН., 2Л., ЕД.Ч., СР.Р. = щеше да си гледнало
| БЪД.ПРЕД.ВР. В МИН., 2Л., МН.Ч. = щяхте да сте гледнали
| БЪД.ПРЕД.ВР. В МИН., 3Л., ЕД.Ч., М.Р. = щеше да е гледнал
| БЪД.ПРЕД.ВР. В МИН., 3Л., ЕД.Ч., Ж.Р. = щеше да е гледнала
| БЪД.ПРЕД.ВР. В МИН., 3Л., ЕД.Ч., СР.Р. = щеше да е гледнало
| БЪД.ПРЕД.ВР. В МИН., 3Л., МН.Ч. = щяха да са гледнали
| ПР.НАКЛ., СЕГ.ВР., 1Л., ЕД.Ч., М.Р. = гледнел съм
| ПР.НАКЛ., СЕГ.ВР., 1Л., ЕД.Ч., Ж.Р. = гледнела съм
| ПР.НАКЛ., СЕГ.ВР., 1Л., ЕД.Ч., СР.Р. = гледнело съм
| ПР.НАКЛ., СЕГ.ВР., 1Л., МН.Ч. = гледнели сме
| ПР.НАКЛ., СЕГ.ВР., 2Л., ЕД.Ч., М.Р. = гледнел си
| ПР.НАКЛ., СЕГ.ВР., 2Л., ЕД.Ч., Ж.Р. = гледнела си
| ПР.НАКЛ., СЕГ.ВР., 2Л., ЕД.Ч., СР.Р. = гледнело си
| ПР.НАКЛ., СЕГ.ВР., 2Л., МН.Ч. = гледнели сте
| ПР.НАКЛ., СЕГ.ВР., 3Л., ЕД.Ч., М.Р. = гледнел (е)
| ПР.НАКЛ., СЕГ.ВР., 3Л., ЕД.Ч., Ж.Р. = гледнела (е)
| ПР.НАКЛ., СЕГ.ВР., 3Л., ЕД.Ч., СР.Р. = гледнело (е)
| ПР.НАКЛ., СЕГ.ВР., 3Л., МН.Ч. = гледнели (са)
| ПР.НАКЛ., МИН.СВ.ВР., 1Л., ЕД.Ч., М.Р. = гледнал съм
| ПР.НАКЛ., МИН.СВ.ВР., 1Л., ЕД.Ч., Ж.Р. = гледнала съм
| ПР.НАКЛ., МИН.СВ.ВР., 1Л., ЕД.Ч., СР.Р. = гледнало съм
| ПР.НАКЛ., МИН.СВ.ВР., 1Л., МН.Ч. = гледнали сме
| ПР.НАКЛ., МИН.СВ.ВР., 2Л., ЕД.Ч., М.Р. = гледнал си
| ПР.НАКЛ., МИН.СВ.ВР., 2Л., ЕД.Ч., Ж.Р. = гледнала си
| ПР.НАКЛ., МИН.СВ.ВР., 2Л., ЕД.Ч., СР.Р. = гледнало си
| ПР.НАКЛ., МИН.СВ.ВР., 2Л., МН.Ч. = гледнали сте
| ПР.НАКЛ., МИН.СВ.ВР., 3Л., ЕД.Ч., М.Р. = гледнал (е)
| ПР.НАКЛ., МИН.СВ.ВР., 3Л., ЕД.Ч., Ж.Р. = гледнала (е)
| ПР.НАКЛ., МИН.СВ.ВР., 3Л., ЕД.Ч., СР.Р. = гледнало (е)
| ПР.НАКЛ., МИН.СВ.ВР., 3Л., МН.Ч. = гледнали (са)
| ПР.НАКЛ., МИН.НЕОПР.ВР., 1Л., ЕД.Ч., М.Р. = бил съм гледнал
| ПР.НАКЛ., МИН.НЕОПР.ВР., 1Л., ЕД.Ч., Ж.Р. = била съм гледнала
| ПР.НАКЛ., МИН.НЕОПР.ВР., 1Л., ЕД.Ч., СР.Р. = било съм гледнало
| ПР.НАКЛ., МИН.НЕОПР.ВР., 1Л., МН.Ч. = били сме гледнали
| ПР.НАКЛ., МИН.НЕОПР.ВР., 2Л., ЕД.Ч., М.Р. = бил си гледнал
| ПР.НАКЛ., МИН.НЕОПР.ВР., 2Л., ЕД.Ч., Ж.Р. = била си гледнала
| ПР.НАКЛ., МИН.НЕОПР.ВР., 2Л., ЕД.Ч., СР.Р. = било си гледнало
| ПР.НАКЛ., МИН.НЕОПР.ВР., 2Л., МН.Ч. = били сте гледнали
| ПР.НАКЛ., МИН.НЕОПР.ВР., 3Л., ЕД.Ч., М.Р. = бил (е) гледнал
| ПР.НАКЛ., МИН.НЕОПР.ВР., 3Л., ЕД.Ч., Ж.Р. = била (е) гледнала
| ПР.НАКЛ., МИН.НЕОПР.ВР., 3Л., ЕД.Ч., СР.Р. = било (е) гледнало
| ПР.НАКЛ., МИН.НЕОПР.ВР., 3Л., МН.Ч. = били (са) гледнали
| ПР.НАКЛ., БЪД.ВР., 1Л., ЕД.Ч., М.Р. = щял съм да гледна
| ПР.НАКЛ., БЪД.ВР., 1Л., ЕД.Ч., Ж.Р. = щяла съм да гледна
| ПР.НАКЛ., БЪД.ВР., 1Л., ЕД.Ч., СР.Р. = щяло съм да гледна
| ПР.НАКЛ., БЪД.ВР., 1Л., МН.Ч. = щели сме да гледнем
| ПР.НАКЛ., БЪД.ВР., 2Л., ЕД.Ч., М.Р. = щял си да гледнеш
| ПР.НАКЛ., БЪД.ВР., 2Л., ЕД.Ч., Ж.Р. = щяла си да гледнеш
| ПР.НАКЛ., БЪД.ВР., 2Л., ЕД.Ч., СР.Р. = щяло си да гледнеш
| ПР.НАКЛ., БЪД.ВР., 2Л., МН.Ч. = щели сте да гледнете
| ПР.НАКЛ., БЪД.ВР., 3Л., ЕД.Ч., М.Р. = щял (е) да гледне
| ПР.НАКЛ., БЪД.ВР., 3Л., ЕД.Ч., Ж.Р. = щяла (е) да гледне
| ПР.НАКЛ., БЪД.ВР., 3Л., ЕД.Ч., СР.Р. = щяло (е) да гледне
| ПР.НАКЛ., БЪД.ВР., 3Л., МН.Ч. = щели (са) да гледнат
| ПР.НАКЛ., БЪД.ПРЕД.ВР., 1Л., ЕД.Ч., М.Р. = щял съм да съм гледнал
| ПР.НАКЛ., БЪД.ПРЕД.ВР., 1Л., ЕД.Ч., Ж.Р. = щяла съм да съм гледнала
| ПР.НАКЛ., БЪД.ПРЕД.ВР., 1Л., ЕД.Ч., СР.Р. = щяло съм да съм гледнало
| ПР.НАКЛ., БЪД.ПРЕД.ВР., 1Л., МН.Ч. = щели сме да сме гледнали
| ПР.НАКЛ., БЪД.ПРЕД.ВР., 2Л., ЕД.Ч., М.Р. = щял си да си гледнал
| ПР.НАКЛ., БЪД.ПРЕД.ВР., 2Л., ЕД.Ч., Ж.Р. = щяла си да си гледнала
| ПР.НАКЛ., БЪД.ПРЕД.ВР., 2Л., ЕД.Ч., СР.Р. = щяло си да си гледнало
| ПР.НАКЛ., БЪД.ПРЕД.ВР., 2Л., МН.Ч. = щели сте да сте гледнали
| ПР.НАКЛ., БЪД.ПРЕД.ВР., 3Л., ЕД.Ч., М.Р. = щял (е) да е гледнал
| ПР.НАКЛ., БЪД.ПРЕД.ВР., 3Л., ЕД.Ч., Ж.Р. = щяла (е) да е гледнала
| ПР.НАКЛ., БЪД.ПРЕД.ВР., 3Л., ЕД.Ч., СР.Р. = щяло (е) да е гледнало
| ПР.НАКЛ., БЪД.ПРЕД.ВР., 3Л., МН.Ч. = щели (са) да са гледнали
| УСЛОВНО НАКЛОНЕНИЕ, 1Л., ЕД.Ч., М.Р. = бих гледнал
| УСЛОВНО НАКЛОНЕНИЕ, 1Л., ЕД.Ч., Ж.Р. = бих гледнала
| УСЛОВНО НАКЛОНЕНИЕ, 1Л., ЕД.Ч., СР.Р. = бих гледнало
| УСЛОВНО НАКЛОНЕНИЕ, 1Л., МН.Ч. = бихме гледнали
| УСЛОВНО НАКЛОНЕНИЕ, 2Л., ЕД.Ч., М.Р. = би гледнал
| УСЛОВНО НАКЛОНЕНИЕ, 2Л., ЕД.Ч., Ж.Р. = би гледнала
| УСЛОВНО НАКЛОНЕНИЕ, 2Л., ЕД.Ч., СР.Р. = би гледнало
| УСЛОВНО НАКЛОНЕНИЕ, 2Л., МН.Ч. = бихте гледнали
| УСЛОВНО НАКЛОНЕНИЕ, 3Л., ЕД.Ч., М.Р. = би гледнал
| УСЛОВНО НАКЛОНЕНИЕ, 3Л., ЕД.Ч., Ж.Р. = би гледнала
| УСЛОВНО НАКЛОНЕНИЕ, 3Л., ЕД.Ч., СР.Р. = би гледнало
| УСЛОВНО НАКЛОНЕНИЕ, 3Л., МН.Ч. = биха гледнали
| ПОВЕЛИТЕЛНО НАКЛОНЕНИЕ, ЕД.Ч. = глед·ни
| ПОВЕЛИТЕЛНО НАКЛОНЕНИЕ, МН.Ч. = глед·не·те
| МИН.СТРАД.ПРИЧ. М.Р. = глед·нат
| МИН.СТРАД.ПРИЧ. М.Р. НЕПЪЛЕН ЧЛЕН = глед·на·тия
| МИН.СТРАД.ПРИЧ. М.Р. ПЪЛЕН ЧЛЕН = глед·на·ти·ят
| МИН.СТРАД.ПРИЧ. Ж.Р. = глед·на·та
| МИН.СТРАД.ПРИЧ. Ж.Р. ЧЛЕН = глед·на·та·та
| МИН.СТРАД.ПРИЧ. СР.Р. = глед·на·то
| МИН.СТРАД.ПРИЧ. СР.Р. ЧЛЕН = глед·на·то·то
| МИН.СТРАД.ПРИЧ. МН.Ч. = глед·на·ти
| МИН.СТРАД.ПРИЧ. МН.Ч. ЧЛЕН = глед·на·ти·те
| МИН.ДЕЯТ.СВ.ПРИЧ. М.Р. = глед·нал
| МИН.ДЕЯТ.СВ.ПРИЧ. М.Р. НЕПЪЛЕН ЧЛЕН = глед·на·лия
| МИН.ДЕЯТ.СВ.ПРИЧ. М.Р. ПЪЛЕН ЧЛЕН = глед·на·ли·ят
| МИН.ДЕЯТ.СВ.ПРИЧ. Ж.Р. = глед·на·ла
| МИН.ДЕЯТ.СВ.ПРИЧ. Ж.Р. ЧЛЕН = глед·на·ла·та
| МИН.ДЕЯТ.СВ.ПРИЧ. СР.Р. = глед·на·ло
| МИН.ДЕЯТ.СВ.ПРИЧ. СР.Р. ЧЛЕН = глед·на·ло·то
| МИН.ДЕЯТ.СВ.ПРИЧ. МН.Ч. = глед·на·ли
| МИН.ДЕЯТ.СВ.ПРИЧ. МН.Ч. ЧЛЕН = глед·на·ли·те
| МИН.ДЕЯТ.НЕСВ.ПРИЧ. М.Р. = глед·нел
| МИН.ДЕЯТ.НЕСВ.ПРИЧ. М.Р. НЕПЪЛЕН ЧЛЕН = глед·не·лия
| МИН.ДЕЯТ.НЕСВ.ПРИЧ. М.Р. ПЪЛЕН ЧЛЕН = глед·не·ли·ят
| МИН.ДЕЯТ.НЕСВ.ПРИЧ. Ж.Р. = глед·не·ла
| МИН.ДЕЯТ.НЕСВ.ПРИЧ. Ж.Р. ЧЛЕН = глед·не·ла·та
| МИН.ДЕЯТ.НЕСВ.ПРИЧ. СР.Р. = глед·не·ло
| МИН.ДЕЯТ.НЕСВ.ПРИЧ. СР.Р. ЧЛЕН = глед·не·ло·то
| МИН.ДЕЯТ.НЕСВ.ПРИЧ. МН.Ч. = глед·не·ли
| МИН.ДЕЯТ.НЕСВ.ПРИЧ. МН.Ч. ЧЛЕН = глед·не·ли·те
| СЕГ.ДЕЯТ.ПРИЧ. М.Р. = —
| СЕГ.ДЕЯТ.ПРИЧ. М.Р. НЕПЪЛЕН ЧЛЕН = —
| СЕГ.ДЕЯТ.ПРИЧ. М.Р. ПЪЛЕН ЧЛЕН = —
| СЕГ.ДЕЯТ.ПРИЧ. Ж.Р. = —
| СЕГ.ДЕЯТ.ПРИЧ. Ж.Р. ЧЛЕН = —
| СЕГ.ДЕЯТ.ПРИЧ. СР.Р. = —
| СЕГ.ДЕЯТ.ПРИЧ. СР.Р. ЧЛЕН = —
| СЕГ.ДЕЯТ.ПРИЧ. МН.Ч. = —
| СЕГ.ДЕЯТ.ПРИЧ. МН.Ч. ЧЛЕН = —
| ДЕЕПРИЧАСТИЕ = —
| СКРИТИ ПРЕПРАТКИ = 
[[гледна]],
[[гледнеш]],
[[гледне]],
[[гледнем]],
[[гледнете]],
[[гледнат]],
[[гледнах]],
[[гледнахме]],
[[гледнахте]],
[[гледнаха]],
[[гледнех]],
[[гледнеше]],
[[гледнехме]],
[[гледнехте]],
[[гледнеха]],
[[гледни]],
[[гледнал]],
[[гледналия]],
[[гледналият]],
[[гледнала]],
[[гледналата]],
[[гледнало]],
[[гледналото]],
[[гледнали]],
[[гледналите]],
[[гледнел]],
[[гледнелия]],
[[гледнелият]],
[[гледнела]],
[[гледнелата]],
[[гледнело]],
[[гледнелото]],
[[гледнели]],
[[гледнелите]],
[[гледнатия]],
[[гледнатият]],
[[гледната]],
[[гледнатата]],
[[гледнато]],
[[гледнатото]],
[[гледнати]],
[[гледнатите]],
[[гледнал съм]],
[[гледнала съм]],
[[гледнало съм]],
[[гледнали сме]],
[[гледнал си]],
[[гледнала си]],
[[гледнало си]],
[[гледнали сте]],
[[гледнал е]],
[[гледнала е]],
[[гледнало е]],
[[гледнали са]],
[[бях гледнал]],
[[бях гледнала]],
[[бях гледнало]],
[[бяхме гледнали]],
[[беше гледнал]],
[[беше гледнала]],
[[беше гледнало]],
[[бяхте гледнали]],
[[бяха гледнали]],
[[ще гледна]],
[[ще гледнем]],
[[ще гледнеш]],
[[ще гледнете]],
[[ще гледне]],
[[ще гледнат]],
[[ще съм гледнал]],
[[ще съм гледнала]],
[[ще съм гледнало]],
[[ще сме гледнали]],
[[ще си гледнал]],
[[ще си гледнала]],
[[ще си гледнало]],
[[ще сте гледнали]],
[[ще е гледнал]],
[[ще е гледнала]],
[[ще е гледнало]],
[[ще са гледнали]],
[[щях да гледна]],
[[щяхме да гледнем]],
[[щеше да гледнеш]],
[[щяхте да гледнете]],
[[щеше да гледне]],
[[щяха да гледнат]],
[[щях да съм гледнал]],
[[щях да съм гледнала]],
[[щях да съм гледнало]],
[[щяхме да сме гледнали]],
[[щеше да си гледнал]],
[[щеше да си гледнала]],
[[щеше да си гледнало]],
[[щяхте да сте гледнали]],
[[щеше да е гледнал]],
[[щеше да е гледнала]],
[[щеше да е гледнало]],
[[щяха да са гледнали]],
[[гледнел съм]],
[[гледнела съм]],
[[гледнело съм]],
[[гледнели сме]],
[[гледнел си]],
[[гледнела си]],
[[гледнело си]],
[[гледнели сте]],
[[гледнел е]],
[[гледнела е]],
[[гледнело е]],
[[гледнели са]],
[[бил съм гледнал]],
[[била съм гледнала]],
[[било съм гледнало]],
[[били сме гледнали]],
[[бил си гледнал]],
[[била си гледнала]],
[[било си гледнало]],
[[били сте гледнали]],
[[бил е гледнал]],
[[била е гледнала]],
[[било е гледнало]],
[[били са гледнали]],
[[щял съм да гледна]],
[[щяла съм да гледна]],
[[щяло съм да гледна]],
[[щели сме да гледнем]],
[[щял си да гледнеш]],
[[щяла си да гледнеш]],
[[щяло си да гледнеш]],
[[щели сте да гледнете]],
[[щял да гледне]],
[[щяла да гледне]],
[[щяло да гледне]],
[[щели да гледнат]],
[[щял е да гледне]],
[[щяла е да гледне]],
[[щяло е да гледне]],
[[щели са да гледнат]],
[[щял съм да съм гледнал]],
[[щяла съм да съм гледнала]],
[[щяло съм да съм гледнало]],
[[щели сме да сме гледнали]],
[[щял си да си гледнал]],
[[щяла си да си гледнала]],
[[щяло си да си гледнало]],
[[щели сте да сте гледнали]],
[[щял да е гледнал]],
[[щяла да е гледнала]],
[[щяло да е гледнало]],
[[щели да са гледнали]],
[[щял е да е гледнал]],
[[щяла е да е гледнала]],
[[щяло е да е гледнало]],
[[щели са да са гледнали]],
[[бих гледнал]],
[[бих гледнала]],
[[бих гледнало]],
[[бихме гледнали]],
[[би гледнал]],
[[би гледнала]],
[[би гледнало]],
[[бихте гледнали]],
[[биха гледнали]],
}}</text>
      <sha1>pgicnzou7db5701rwpt1fe17ie6gn5g</sha1>
    </revision>
  </page>
  <page>
    <title>Шаблон:Словоформи/глезя</title>
    <ns>10</ns>
    <id>434598</id>
    <revision>
      <id>466580</id>
      <timestamp>2005-05-07T12:23:03Z</timestamp>
      <contributor>
        <username>Bgbot</username>
        <id>83</id>
      </contributor>
      <comment>Борислав: Шаблон със словоформи</comment>
      <model>wikitext</model>
      <format>text/x-wiki</format>
      <text bytes="19620" xml:space="preserve">{{Шаблон:Словоформи/Глагол|
  ОСНОВНА ФОРМА = глезя
| СЕГ.ВР., 1Л., ЕД.Ч. = гле·зя
| СЕГ.ВР., 1Л., МН.Ч. = гле·зим
| СЕГ.ВР., 2Л., ЕД.Ч. = гле·зиш
| СЕГ.ВР., 2Л., МН.Ч. = гле·зи·те
| СЕГ.ВР., 3Л., ЕД.Ч. = гле·зи
| СЕГ.ВР., 3Л., МН.Ч. = гле·зят
| МИН.СВ.ВР., 1Л., ЕД.Ч. = гле·зих
| МИН.СВ.ВР., 1Л., МН.Ч. = гле·зих·ме
| МИН.СВ.ВР., 2Л., ЕД.Ч. = гле·зи
| МИН.СВ.ВР., 2Л., МН.Ч. = гле·зих·те
| МИН.СВ.ВР., 3Л., ЕД.Ч. = гле·зи
| МИН.СВ.ВР., 3Л., МН.Ч. = гле·зи·ха
| МИН.НЕСВ.ВР., 1Л., ЕД.Ч. = гле·зех
| МИН.НЕСВ.ВР., 1Л., МН.Ч. = гле·зех·ме
| МИН.НЕСВ.ВР., 2Л., ЕД.Ч. = гле·зе·ше
| МИН.НЕСВ.ВР., 2Л., МН.Ч. = гле·зех·те
| МИН.НЕСВ.ВР., 3Л., ЕД.Ч. = гле·зе·ше
| МИН.НЕСВ.ВР., 3Л., МН.Ч. = гле·зе·ха
| МИН.НЕОПР.ВР., 1Л., ЕД.Ч., М.Р. = глезил съм
| МИН.НЕОПР.ВР., 1Л., ЕД.Ч., Ж.Р. = глезила съм
| МИН.НЕОПР.ВР., 1Л., ЕД.Ч., СР.Р. = глезило съм
| МИН.НЕОПР.ВР., 1Л., МН.Ч. = глезили сме
| МИН.НЕОПР.ВР., 2Л., ЕД.Ч., М.Р. = глезил си
| МИН.НЕОПР.ВР., 2Л., ЕД.Ч., Ж.Р. = глезила си
| МИН.НЕОПР.ВР., 2Л., ЕД.Ч., СР.Р. = глезило си
| МИН.НЕОПР.ВР., 2Л., МН.Ч. = глезили сте
| МИН.НЕОПР.ВР., 3Л., ЕД.Ч., М.Р. = глезил е
| МИН.НЕОПР.ВР., 3Л., ЕД.Ч., Ж.Р. = глезила е
| МИН.НЕОПР.ВР., 3Л., ЕД.Ч., СР.Р. = глезило е
| МИН.НЕОПР.ВР., 3Л., МН.Ч. = глезили са
| МИН.ПРЕД.ВР., 1Л., ЕД.Ч., М.Р. = бях глезил
| МИН.ПРЕД.ВР., 1Л., ЕД.Ч., Ж.Р. = бях глезила
| МИН.ПРЕД.ВР., 1Л., ЕД.Ч., СР.Р. = бях глезило
| МИН.ПРЕД.ВР., 1Л., МН.Ч. = бяхме глезили
| МИН.ПРЕД.ВР., 2Л., ЕД.Ч., М.Р. = беше глезил
| МИН.ПРЕД.ВР., 2Л., ЕД.Ч., Ж.Р. = беше глезила
| МИН.ПРЕД.ВР., 2Л., ЕД.Ч., СР.Р. = беше глезило
| МИН.ПРЕД.ВР., 2Л., МН.Ч. = бяхте глезили
| МИН.ПРЕД.ВР., 3Л., ЕД.Ч., М.Р. = беше глезил
| МИН.ПРЕД.ВР., 3Л., ЕД.Ч., Ж.Р. = беше глезила
| МИН.ПРЕД.ВР., 3Л., ЕД.Ч., СР.Р. = беше глезило
| МИН.ПРЕД.ВР., 3Л., МН.Ч. = бяха глезили
| БЪД.ВР., 1Л., ЕД.Ч. = ще глезя
| БЪД.ВР., 1Л., МН.Ч. = ще глезим
| БЪД.ВР., 2Л., ЕД.Ч. = ще глезиш
| БЪД.ВР., 2Л., МН.Ч. = ще глезите
| БЪД.ВР., 3Л., ЕД.Ч. = ще глези
| БЪД.ВР., 3Л., МН.Ч. = ще глезят
| БЪД.ПРЕД.ВР., 1Л., ЕД.Ч., М.Р. = ще съм глезил
| БЪД.ПРЕД.ВР., 1Л., ЕД.Ч., Ж.Р. = ще съм глезила
| БЪД.ПРЕД.ВР., 1Л., ЕД.Ч., СР.Р. = ще съм глезило
| БЪД.ПРЕД.ВР., 1Л., МН.Ч. = ще сме глезили
| БЪД.ПРЕД.ВР., 2Л., ЕД.Ч., М.Р. = ще си глезил
| БЪД.ПРЕД.ВР., 2Л., ЕД.Ч., Ж.Р. = ще си глезила
| БЪД.ПРЕД.ВР., 2Л., ЕД.Ч., СР.Р. = ще си глезило
| БЪД.ПРЕД.ВР., 2Л., МН.Ч. = ще сте глезили
| БЪД.ПРЕД.ВР., 3Л., ЕД.Ч., М.Р. = ще е глезил
| БЪД.ПРЕД.ВР., 3Л., ЕД.Ч., Ж.Р. = ще е глезила
| БЪД.ПРЕД.ВР., 3Л., ЕД.Ч., СР.Р. = ще е глезило
| БЪД.ПРЕД.ВР., 3Л., МН.Ч. = ще са глезили
| БЪД.ВР. В МИН., 1Л., ЕД.Ч. = щях да глезя
| БЪД.ВР. В МИН., 1Л., МН.Ч. = щяхме да глезим
| БЪД.ВР. В МИН., 2Л., ЕД.Ч. = щеше да глезиш
| БЪД.ВР. В МИН., 2Л., МН.Ч. = щяхте да глезите
| БЪД.ВР. В МИН., 3Л., ЕД.Ч. = щеше да глези
| БЪД.ВР. В МИН., 3Л., МН.Ч. = щяха да глезят
| БЪД.ПРЕД.ВР. В МИН., 1Л., ЕД.Ч., М.Р. = щях да съм глезил
| БЪД.ПРЕД.ВР. В МИН., 1Л., ЕД.Ч., Ж.Р. = щях да съм глезила
| БЪД.ПРЕД.ВР. В МИН., 1Л., ЕД.Ч., СР.Р. = щях да съм глезило
| БЪД.ПРЕД.ВР. В МИН., 1Л., МН.Ч. = щяхме да сме глезили
| БЪД.ПРЕД.ВР. В МИН., 2Л., ЕД.Ч., М.Р. = щеше да си глезил
| БЪД.ПРЕД.ВР. В МИН., 2Л., ЕД.Ч., Ж.Р. = щеше да си глезила
| БЪД.ПРЕД.ВР. В МИН., 2Л., ЕД.Ч., СР.Р. = щеше да си глезило
| БЪД.ПРЕД.ВР. В МИН., 2Л., МН.Ч. = щяхте да сте глезили
| БЪД.ПРЕД.ВР. В МИН., 3Л., ЕД.Ч., М.Р. = щеше да е глезил
| БЪД.ПРЕД.ВР. В МИН., 3Л., ЕД.Ч., Ж.Р. = щеше да е глезила
| БЪД.ПРЕД.ВР. В МИН., 3Л., ЕД.Ч., СР.Р. = щеше да е глезило
| БЪД.ПРЕД.ВР. В МИН., 3Л., МН.Ч. = щяха да са глезили
| ПР.НАКЛ., СЕГ.ВР., 1Л., ЕД.Ч., М.Р. = глезел съм
| ПР.НАКЛ., СЕГ.ВР., 1Л., ЕД.Ч., Ж.Р. = глезела съм
| ПР.НАКЛ., СЕГ.ВР., 1Л., ЕД.Ч., СР.Р. = глезело съм
| ПР.НАКЛ., СЕГ.ВР., 1Л., МН.Ч. = глезели сме
| ПР.НАКЛ., СЕГ.ВР., 2Л., ЕД.Ч., М.Р. = глезел си
| ПР.НАКЛ., СЕГ.ВР., 2Л., ЕД.Ч., Ж.Р. = глезела си
| ПР.НАКЛ., СЕГ.ВР., 2Л., ЕД.Ч., СР.Р. = глезело си
| ПР.НАКЛ., СЕГ.ВР., 2Л., МН.Ч. = глезели сте
| ПР.НАКЛ., СЕГ.ВР., 3Л., ЕД.Ч., М.Р. = глезел (е)
| ПР.НАКЛ., СЕГ.ВР., 3Л., ЕД.Ч., Ж.Р. = глезела (е)
| ПР.НАКЛ., СЕГ.ВР., 3Л., ЕД.Ч., СР.Р. = глезело (е)
| ПР.НАКЛ., СЕГ.ВР., 3Л., МН.Ч. = глезели (са)
| ПР.НАКЛ., МИН.СВ.ВР., 1Л., ЕД.Ч., М.Р. = глезил съм
| ПР.НАКЛ., МИН.СВ.ВР., 1Л., ЕД.Ч., Ж.Р. = глезила съм
| ПР.НАКЛ., МИН.СВ.ВР., 1Л., ЕД.Ч., СР.Р. = глезило съм
| ПР.НАКЛ., МИН.СВ.ВР., 1Л., МН.Ч. = глезили сме
| ПР.НАКЛ., МИН.СВ.ВР., 2Л., ЕД.Ч., М.Р. = глезил си
| ПР.НАКЛ., МИН.СВ.ВР., 2Л., ЕД.Ч., Ж.Р. = глезила си
| ПР.НАКЛ., МИН.СВ.ВР., 2Л., ЕД.Ч., СР.Р. = глезило си
| ПР.НАКЛ., МИН.СВ.ВР., 2Л., МН.Ч. = глезили сте
| ПР.НАКЛ., МИН.СВ.ВР., 3Л., ЕД.Ч., М.Р. = глезил (е)
| ПР.НАКЛ., МИН.СВ.ВР., 3Л., ЕД.Ч., Ж.Р. = глезила (е)
| ПР.НАКЛ., МИН.СВ.ВР., 3Л., ЕД.Ч., СР.Р. = глезило (е)
| ПР.НАКЛ., МИН.СВ.ВР., 3Л., МН.Ч. = глезили (са)
| ПР.НАКЛ., МИН.НЕОПР.ВР., 1Л., ЕД.Ч., М.Р. = бил съм глезил
| ПР.НАКЛ., МИН.НЕОПР.ВР., 1Л., ЕД.Ч., Ж.Р. = била съм глезила
| ПР.НАКЛ., МИН.НЕОПР.ВР., 1Л., ЕД.Ч., СР.Р. = било съм глезило
| ПР.НАКЛ., МИН.НЕОПР.ВР., 1Л., МН.Ч. = били сме глезили
| ПР.НАКЛ., МИН.НЕОПР.ВР., 2Л., ЕД.Ч., М.Р. = бил си глезил
| ПР.НАКЛ., МИН.НЕОПР.ВР., 2Л., ЕД.Ч., Ж.Р. = била си глезила
| ПР.НАКЛ., МИН.НЕОПР.ВР., 2Л., ЕД.Ч., СР.Р. = било си глезило
| ПР.НАКЛ., МИН.НЕОПР.ВР., 2Л., МН.Ч. = били сте глезили
| ПР.НАКЛ., МИН.НЕОПР.ВР., 3Л., ЕД.Ч., М.Р. = бил (е) глезил
| ПР.НАКЛ., МИН.НЕОПР.ВР., 3Л., ЕД.Ч., Ж.Р. = била (е) глезила
| ПР.НАКЛ., МИН.НЕОПР.ВР., 3Л., ЕД.Ч., СР.Р. = било (е) глезило
| ПР.НАКЛ., МИН.НЕОПР.ВР., 3Л., МН.Ч. = били (са) глезили
| ПР.НАКЛ., БЪД.ВР., 1Л., ЕД.Ч., М.Р. = щял съм да глезя
| ПР.НАКЛ., БЪД.ВР., 1Л., ЕД.Ч., Ж.Р. = щяла съм да глезя
| ПР.НАКЛ., БЪД.ВР., 1Л., ЕД.Ч., СР.Р. = щяло съм да глезя
| ПР.НАКЛ., БЪД.ВР., 1Л., МН.Ч. = щели сме да глезим
| ПР.НАКЛ., БЪД.ВР., 2Л., ЕД.Ч., М.Р. = щял си да глезиш
| ПР.НАКЛ., БЪД.ВР., 2Л., ЕД.Ч., Ж.Р. = щяла си да глезиш
| ПР.НАКЛ., БЪД.ВР., 2Л., ЕД.Ч., СР.Р. = щяло си да глезиш
| ПР.НАКЛ., БЪД.ВР., 2Л., МН.Ч. = щели сте да глезите
| ПР.НАКЛ., БЪД.ВР., 3Л., ЕД.Ч., М.Р. = щял (е) да глези
| ПР.НАКЛ., БЪД.ВР., 3Л., ЕД.Ч., Ж.Р. = щяла (е) да глези
| ПР.НАКЛ., БЪД.ВР., 3Л., ЕД.Ч., СР.Р. = щяло (е) да глези
| ПР.НАКЛ., БЪД.ВР., 3Л., МН.Ч. = щели (са) да глезят
| ПР.НАКЛ., БЪД.ПРЕД.ВР., 1Л., ЕД.Ч., М.Р. = щял съм да съм глезил
| ПР.НАКЛ., БЪД.ПРЕД.ВР., 1Л., ЕД.Ч., Ж.Р. = щяла съм да съм глезила
| ПР.НАКЛ., БЪД.ПРЕД.ВР., 1Л., ЕД.Ч., СР.Р. = щяло съм да съм глезило
| ПР.НАКЛ., БЪД.ПРЕД.ВР., 1Л., МН.Ч. = щели сме да сме глезили
| ПР.НАКЛ., БЪД.ПРЕД.ВР., 2Л., ЕД.Ч., М.Р. = щял си да си глезил
| ПР.НАКЛ., БЪД.ПРЕД.ВР., 2Л., ЕД.Ч., Ж.Р. = щяла си да си глезила
| ПР.НАКЛ., БЪД.ПРЕД.ВР., 2Л., ЕД.Ч., СР.Р. = щяло си да си глезило
| ПР.НАКЛ., БЪД.ПРЕД.ВР., 2Л., МН.Ч. = щели сте да сте глезили
| ПР.НАКЛ., БЪД.ПРЕД.ВР., 3Л., ЕД.Ч., М.Р. = щял (е) да е глезил
| ПР.НАКЛ., БЪД.ПРЕД.ВР., 3Л., ЕД.Ч., Ж.Р. = щяла (е) да е глезила
| ПР.НАКЛ., БЪД.ПРЕД.ВР., 3Л., ЕД.Ч., СР.Р. = щяло (е) да е глезило
| ПР.НАКЛ., БЪД.ПРЕД.ВР., 3Л., МН.Ч. = щели (са) да са глезили
| УСЛОВНО НАКЛОНЕНИЕ, 1Л., ЕД.Ч., М.Р. = бих глезил
| УСЛОВНО НАКЛОНЕНИЕ, 1Л., ЕД.Ч., Ж.Р. = бих глезила
| УСЛОВНО НАКЛОНЕНИЕ, 1Л., ЕД.Ч., СР.Р. = бих глезило
| УСЛОВНО НАКЛОНЕНИЕ, 1Л., МН.Ч. = бихме глезили
| УСЛОВНО НАКЛОНЕНИЕ, 2Л., ЕД.Ч., М.Р. = би глезил
| УСЛОВНО НАКЛОНЕНИЕ, 2Л., ЕД.Ч., Ж.Р. = би глезила
| УСЛОВНО НАКЛОНЕНИЕ, 2Л., ЕД.Ч., СР.Р. = би глезило
| УСЛОВНО НАКЛОНЕНИЕ, 2Л., МН.Ч. = бихте глезили
| УСЛОВНО НАКЛОНЕНИЕ, 3Л., ЕД.Ч., М.Р. = би глезил
| УСЛОВНО НАКЛОНЕНИЕ, 3Л., ЕД.Ч., Ж.Р. = би глезила
| УСЛОВНО НАКЛОНЕНИЕ, 3Л., ЕД.Ч., СР.Р. = би глезило
| УСЛОВНО НАКЛОНЕНИЕ, 3Л., МН.Ч. = биха глезили
| ПОВЕЛИТЕЛНО НАКЛОНЕНИЕ, ЕД.Ч. = гле·зи
| ПОВЕЛИТЕЛНО НАКЛОНЕНИЕ, МН.Ч. = гле·зе·те
| МИН.СТРАД.ПРИЧ. М.Р. = гле·зен
| МИН.СТРАД.ПРИЧ. М.Р. НЕПЪЛЕН ЧЛЕН = гле·зе·ния
| МИН.СТРАД.ПРИЧ. М.Р. ПЪЛЕН ЧЛЕН = гле·зе·ни·ят
| МИН.СТРАД.ПРИЧ. Ж.Р. = гле·зе·на
| МИН.СТРАД.ПРИЧ. Ж.Р. ЧЛЕН = гле·зе·на·та
| МИН.СТРАД.ПРИЧ. СР.Р. = гле·зе·но
| МИН.СТРАД.ПРИЧ. СР.Р. ЧЛЕН = гле·зе·но·то
| МИН.СТРАД.ПРИЧ. МН.Ч. = гле·зе·ни
| МИН.СТРАД.ПРИЧ. МН.Ч. ЧЛЕН = гле·зе·ни·те
| МИН.ДЕЯТ.СВ.ПРИЧ. М.Р. = гле·зил
| МИН.ДЕЯТ.СВ.ПРИЧ. М.Р. НЕПЪЛЕН ЧЛЕН = гле·зи·лия
| МИН.ДЕЯТ.СВ.ПРИЧ. М.Р. ПЪЛЕН ЧЛЕН = гле·зи·ли·ят
| МИН.ДЕЯТ.СВ.ПРИЧ. Ж.Р. = гле·зи·ла
| МИН.ДЕЯТ.СВ.ПРИЧ. Ж.Р. ЧЛЕН = гле·зи·ла·та
| МИН.ДЕЯТ.СВ.ПРИЧ. СР.Р. = гле·зи·ло
| МИН.ДЕЯТ.СВ.ПРИЧ. СР.Р. ЧЛЕН = гле·зи·ло·то
| МИН.ДЕЯТ.СВ.ПРИЧ. МН.Ч. = гле·зи·ли
| МИН.ДЕЯТ.СВ.ПРИЧ. МН.Ч. ЧЛЕН = гле·зи·ли·те
| МИН.ДЕЯТ.НЕСВ.ПРИЧ. М.Р. = гле·зел
| МИН.ДЕЯТ.НЕСВ.ПРИЧ. М.Р. НЕПЪЛЕН ЧЛЕН = гле·зе·лия
| МИН.ДЕЯТ.НЕСВ.ПРИЧ. М.Р. ПЪЛЕН ЧЛЕН = гле·зе·ли·ят
| МИН.ДЕЯТ.НЕСВ.ПРИЧ. Ж.Р. = гле·зе·ла
| МИН.ДЕЯТ.НЕСВ.ПРИЧ. Ж.Р. ЧЛЕН = гле·зе·ла·та
| МИН.ДЕЯТ.НЕСВ.ПРИЧ. СР.Р. = гле·зе·ло
| МИН.ДЕЯТ.НЕСВ.ПРИЧ. СР.Р. ЧЛЕН = гле·зе·ло·то
| МИН.ДЕЯТ.НЕСВ.ПРИЧ. МН.Ч. = гле·зе·ли
| МИН.ДЕЯТ.НЕСВ.ПРИЧ. МН.Ч. ЧЛЕН = гле·зе·ли·те
| СЕГ.ДЕЯТ.ПРИЧ. М.Р. = гле·зещ
| СЕГ.ДЕЯТ.ПРИЧ. М.Р. НЕПЪЛЕН ЧЛЕН = гле·зе·щия
| СЕГ.ДЕЯТ.ПРИЧ. М.Р. ПЪЛЕН ЧЛЕН = гле·зе·щи·ят
| СЕГ.ДЕЯТ.ПРИЧ. Ж.Р. = гле·зе·ща
| СЕГ.ДЕЯТ.ПРИЧ. Ж.Р. ЧЛЕН = гле·зе·ща·та
| СЕГ.ДЕЯТ.ПРИЧ. СР.Р. = гле·зе·що
| СЕГ.ДЕЯТ.ПРИЧ. СР.Р. ЧЛЕН = гле·зе·що·то
| СЕГ.ДЕЯТ.ПРИЧ. МН.Ч. = гле·зе·щи
| СЕГ.ДЕЯТ.ПРИЧ. МН.Ч. ЧЛЕН = гле·зе·щи·те
| ДЕЕПРИЧАСТИЕ = гле·зей·ки
| СКРИТИ ПРЕПРАТКИ = 
[[глезя]],
[[глезиш]],
[[глези]],
[[глезим]],
[[глезите]],
[[глезят]],
[[глезих]],
[[глезихме]],
[[глезихте]],
[[глезиха]],
[[глезех]],
[[глезеше]],
[[глезехме]],
[[глезехте]],
[[глезеха]],
[[глезете]],
[[глезил]],
[[глезилия]],
[[глезилият]],
[[глезила]],
[[глезилата]],
[[глезило]],
[[глезилото]],
[[глезили]],
[[глезилите]],
[[глезел]],
[[глезелия]],
[[глезелият]],
[[глезела]],
[[глезелата]],
[[глезело]],
[[глезелото]],
[[глезели]],
[[глезелите]],
[[глезен]],
[[глезения]],
[[глезеният]],
[[глезена]],
[[глезената]],
[[глезено]],
[[глезеното]],
[[глезени]],
[[глезените]],
[[глезещ]],
[[глезещия]],
[[глезещият]],
[[глезеща]],
[[глезещата]],
[[глезещо]],
[[глезещото]],
[[глезещи]],
[[глезещите]],
[[глезейки]],
[[глезил съм]],
[[глезила съм]],
[[глезило съм]],
[[глезили сме]],
[[глезил си]],
[[глезила си]],
[[глезило си]],
[[глезили сте]],
[[глезил е]],
[[глезила е]],
[[глезило е]],
[[глезили са]],
[[бях глезил]],
[[бях глезила]],
[[бях глезило]],
[[бяхме глезили]],
[[беше глезил]],
[[беше глезила]],
[[беше глезило]],
[[бяхте глезили]],
[[бяха глезили]],
[[ще глезя]],
[[ще глезим]],
[[ще глезиш]],
[[ще глезите]],
[[ще глези]],
[[ще глезят]],
[[ще съм глезил]],
[[ще съм глезила]],
[[ще съм глезило]],
[[ще сме глезили]],
[[ще си глезил]],
[[ще си глезила]],
[[ще си глезило]],
[[ще сте глезили]],
[[ще е глезил]],
[[ще е глезила]],
[[ще е глезило]],
[[ще са глезили]],
[[щях да глезя]],
[[щяхме да глезим]],
[[щеше да глезиш]],
[[щяхте да глезите]],
[[щеше да глези]],
[[щяха да глезят]],
[[щях да съм глезил]],
[[щях да съм глезила]],
[[щях да съм глезило]],
[[щяхме да сме глезили]],
[[щеше да си глезил]],
[[щеше да си глезила]],
[[щеше да си глезило]],
[[щяхте да сте глезили]],
[[щеше да е глезил]],
[[щеше да е глезила]],
[[щеше да е глезило]],
[[щяха да са глезили]],
[[глезел съм]],
[[глезела съм]],
[[глезело съм]],
[[глезели сме]],
[[глезел си]],
[[глезела си]],
[[глезело си]],
[[глезели сте]],
[[глезел е]],
[[глезела е]],
[[глезело е]],
[[глезели са]],
[[бил съм глезил]],
[[била съм глезила]],
[[било съм глезило]],
[[били сме глезили]],
[[бил си глезил]],
[[била си глезила]],
[[било си глезило]],
[[били сте глезили]],
[[бил е глезил]],
[[била е глезила]],
[[било е глезило]],
[[били са глезили]],
[[щял съм да глезя]],
[[щяла съм да глезя]],
[[щяло съм да глезя]],
[[щели сме да глезим]],
[[щял си да глезиш]],
[[щяла си да глезиш]],
[[щяло си да глезиш]],
[[щели сте да глезите]],
[[щял да глези]],
[[щяла да глези]],
[[щяло да глези]],
[[щели да глезят]],
[[щял е да глези]],
[[щяла е да глези]],
[[щяло е да глези]],
[[щели са да глезят]],
[[щял съм да съм глезил]],
[[щяла съм да съм глезила]],
[[щяло съм да съм глезило]],
[[щели сме да сме глезили]],
[[щял си да си глезил]],
[[щяла си да си глезила]],
[[щяло си да си глезило]],
[[щели сте да сте глезили]],
[[щял да е глезил]],
[[щяла да е глезила]],
[[щяло да е глезило]],
[[щели да са глезили]],
[[щял е да е глезил]],
[[щяла е да е глезила]],
[[щяло е да е глезило]],
[[щели са да са глезили]],
[[бих глезил]],
[[бих глезила]],
[[бих глезило]],
[[бихме глезили]],
[[би глезил]],
[[би глезила]],
[[би глезило]],
[[бихте глезили]],
[[биха глезили]],
}}</text>
      <sha1>mbtifcxz5n02z8elon9almm75uscefy</sha1>
    </revision>
  </page>
  <page>
    <title>Шаблон:Словоформи/глобя</title>
    <ns>10</ns>
    <id>448168</id>
    <revision>
      <id>480150</id>
      <timestamp>2005-05-07T20:04:17Z</timestamp>
      <contributor>
        <username>Bgbot</username>
        <id>83</id>
      </contributor>
      <comment>Борислав: Шаблон със словоформи</comment>
      <model>wikitext</model>
      <format>text/x-wiki</format>
      <text bytes="19620" xml:space="preserve">{{Шаблон:Словоформи/Глагол|
  ОСНОВНА ФОРМА = глобя
| СЕГ.ВР., 1Л., ЕД.Ч. = гло·бя
| СЕГ.ВР., 1Л., МН.Ч. = гло·бим
| СЕГ.ВР., 2Л., ЕД.Ч. = гло·биш
| СЕГ.ВР., 2Л., МН.Ч. = гло·би·те
| СЕГ.ВР., 3Л., ЕД.Ч. = гло·би
| СЕГ.ВР., 3Л., МН.Ч. = гло·бят
| МИН.СВ.ВР., 1Л., ЕД.Ч. = гло·бих
| МИН.СВ.ВР., 1Л., МН.Ч. = гло·бих·ме
| МИН.СВ.ВР., 2Л., ЕД.Ч. = гло·би
| МИН.СВ.ВР., 2Л., МН.Ч. = гло·бих·те
| МИН.СВ.ВР., 3Л., ЕД.Ч. = гло·би
| МИН.СВ.ВР., 3Л., МН.Ч. = гло·би·ха
| МИН.НЕСВ.ВР., 1Л., ЕД.Ч. = гло·бях
| МИН.НЕСВ.ВР., 1Л., МН.Ч. = гло·бях·ме
| МИН.НЕСВ.ВР., 2Л., ЕД.Ч. = гло·бе·ше
| МИН.НЕСВ.ВР., 2Л., МН.Ч. = гло·бях·те
| МИН.НЕСВ.ВР., 3Л., ЕД.Ч. = гло·бе·ше
| МИН.НЕСВ.ВР., 3Л., МН.Ч. = гло·бя·ха
| МИН.НЕОПР.ВР., 1Л., ЕД.Ч., М.Р. = глобил съм
| МИН.НЕОПР.ВР., 1Л., ЕД.Ч., Ж.Р. = глобила съм
| МИН.НЕОПР.ВР., 1Л., ЕД.Ч., СР.Р. = глобило съм
| МИН.НЕОПР.ВР., 1Л., МН.Ч. = глобили сме
| МИН.НЕОПР.ВР., 2Л., ЕД.Ч., М.Р. = глобил си
| МИН.НЕОПР.ВР., 2Л., ЕД.Ч., Ж.Р. = глобила си
| МИН.НЕОПР.ВР., 2Л., ЕД.Ч., СР.Р. = глобило си
| МИН.НЕОПР.ВР., 2Л., МН.Ч. = глобили сте
| МИН.НЕОПР.ВР., 3Л., ЕД.Ч., М.Р. = глобил е
| МИН.НЕОПР.ВР., 3Л., ЕД.Ч., Ж.Р. = глобила е
| МИН.НЕОПР.ВР., 3Л., ЕД.Ч., СР.Р. = глобило е
| МИН.НЕОПР.ВР., 3Л., МН.Ч. = глобили са
| МИН.ПРЕД.ВР., 1Л., ЕД.Ч., М.Р. = бях глобил
| МИН.ПРЕД.ВР., 1Л., ЕД.Ч., Ж.Р. = бях глобила
| МИН.ПРЕД.ВР., 1Л., ЕД.Ч., СР.Р. = бях глобило
| МИН.ПРЕД.ВР., 1Л., МН.Ч. = бяхме глобили
| МИН.ПРЕД.ВР., 2Л., ЕД.Ч., М.Р. = беше глобил
| МИН.ПРЕД.ВР., 2Л., ЕД.Ч., Ж.Р. = беше глобила
| МИН.ПРЕД.ВР., 2Л., ЕД.Ч., СР.Р. = беше глобило
| МИН.ПРЕД.ВР., 2Л., МН.Ч. = бяхте глобили
| МИН.ПРЕД.ВР., 3Л., ЕД.Ч., М.Р. = беше глобил
| МИН.ПРЕД.ВР., 3Л., ЕД.Ч., Ж.Р. = беше глобила
| МИН.ПРЕД.ВР., 3Л., ЕД.Ч., СР.Р. = беше глобило
| МИН.ПРЕД.ВР., 3Л., МН.Ч. = бяха глобили
| БЪД.ВР., 1Л., ЕД.Ч. = ще глобя
| БЪД.ВР., 1Л., МН.Ч. = ще глобим
| БЪД.ВР., 2Л., ЕД.Ч. = ще глобиш
| БЪД.ВР., 2Л., МН.Ч. = ще глобите
| БЪД.ВР., 3Л., ЕД.Ч. = ще глоби
| БЪД.ВР., 3Л., МН.Ч. = ще глобят
| БЪД.ПРЕД.ВР., 1Л., ЕД.Ч., М.Р. = ще съм глобил
| БЪД.ПРЕД.ВР., 1Л., ЕД.Ч., Ж.Р. = ще съм глобила
| БЪД.ПРЕД.ВР., 1Л., ЕД.Ч., СР.Р. = ще съм глобило
| БЪД.ПРЕД.ВР., 1Л., МН.Ч. = ще сме глобили
| БЪД.ПРЕД.ВР., 2Л., ЕД.Ч., М.Р. = ще си глобил
| БЪД.ПРЕД.ВР., 2Л., ЕД.Ч., Ж.Р. = ще си глобила
| БЪД.ПРЕД.ВР., 2Л., ЕД.Ч., СР.Р. = ще си глобило
| БЪД.ПРЕД.ВР., 2Л., МН.Ч. = ще сте глобили
| БЪД.ПРЕД.ВР., 3Л., ЕД.Ч., М.Р. = ще е глобил
| БЪД.ПРЕД.ВР., 3Л., ЕД.Ч., Ж.Р. = ще е глобила
| БЪД.ПРЕД.ВР., 3Л., ЕД.Ч., СР.Р. = ще е глобило
| БЪД.ПРЕД.ВР., 3Л., МН.Ч. = ще са глобили
| БЪД.ВР. В МИН., 1Л., ЕД.Ч. = щях да глобя
| БЪД.ВР. В МИН., 1Л., МН.Ч. = щяхме да глобим
| БЪД.ВР. В МИН., 2Л., ЕД.Ч. = щеше да глобиш
| БЪД.ВР. В МИН., 2Л., МН.Ч. = щяхте да глобите
| БЪД.ВР. В МИН., 3Л., ЕД.Ч. = щеше да глоби
| БЪД.ВР. В МИН., 3Л., МН.Ч. = щяха да глобят
| БЪД.ПРЕД.ВР. В МИН., 1Л., ЕД.Ч., М.Р. = щях да съм глобил
| БЪД.ПРЕД.ВР. В МИН., 1Л., ЕД.Ч., Ж.Р. = щях да съм глобила
| БЪД.ПРЕД.ВР. В МИН., 1Л., ЕД.Ч., СР.Р. = щях да съм глобило
| БЪД.ПРЕД.ВР. В МИН., 1Л., МН.Ч. = щяхме да сме глобили
| БЪД.ПРЕД.ВР. В МИН., 2Л., ЕД.Ч., М.Р. = щеше да си глобил
| БЪД.ПРЕД.ВР. В МИН., 2Л., ЕД.Ч., Ж.Р. = щеше да си глобила
| БЪД.ПРЕД.ВР. В МИН., 2Л., ЕД.Ч., СР.Р. = щеше да си глобило
| БЪД.ПРЕД.ВР. В МИН., 2Л., МН.Ч. = щяхте да сте глобили
| БЪД.ПРЕД.ВР. В МИН., 3Л., ЕД.Ч., М.Р. = щеше да е глобил
| БЪД.ПРЕД.ВР. В МИН., 3Л., ЕД.Ч., Ж.Р. = щеше да е глобила
| БЪД.ПРЕД.ВР. В МИН., 3Л., ЕД.Ч., СР.Р. = щеше да е глобило
| БЪД.ПРЕД.ВР. В МИН., 3Л., МН.Ч. = щяха да са глобили
| ПР.НАКЛ., СЕГ.ВР., 1Л., ЕД.Ч., М.Р. = глобял съм
| ПР.НАКЛ., СЕГ.ВР., 1Л., ЕД.Ч., Ж.Р. = глобяла съм
| ПР.НАКЛ., СЕГ.ВР., 1Л., ЕД.Ч., СР.Р. = глобяло съм
| ПР.НАКЛ., СЕГ.ВР., 1Л., МН.Ч. = глобели сме
| ПР.НАКЛ., СЕГ.ВР., 2Л., ЕД.Ч., М.Р. = глобял си
| ПР.НАКЛ., СЕГ.ВР., 2Л., ЕД.Ч., Ж.Р. = глобяла си
| ПР.НАКЛ., СЕГ.ВР., 2Л., ЕД.Ч., СР.Р. = глобяло си
| ПР.НАКЛ., СЕГ.ВР., 2Л., МН.Ч. = глобели сте
| ПР.НАКЛ., СЕГ.ВР., 3Л., ЕД.Ч., М.Р. = глобял (е)
| ПР.НАКЛ., СЕГ.ВР., 3Л., ЕД.Ч., Ж.Р. = глобяла (е)
| ПР.НАКЛ., СЕГ.ВР., 3Л., ЕД.Ч., СР.Р. = глобяло (е)
| ПР.НАКЛ., СЕГ.ВР., 3Л., МН.Ч. = глобели (са)
| ПР.НАКЛ., МИН.СВ.ВР., 1Л., ЕД.Ч., М.Р. = глобил съм
| ПР.НАКЛ., МИН.СВ.ВР., 1Л., ЕД.Ч., Ж.Р. = глобила съм
| ПР.НАКЛ., МИН.СВ.ВР., 1Л., ЕД.Ч., СР.Р. = глобило съм
| ПР.НАКЛ., МИН.СВ.ВР., 1Л., МН.Ч. = глобили сме
| ПР.НАКЛ., МИН.СВ.ВР., 2Л., ЕД.Ч., М.Р. = глобил си
| ПР.НАКЛ., МИН.СВ.ВР., 2Л., ЕД.Ч., Ж.Р. = глобила си
| ПР.НАКЛ., МИН.СВ.ВР., 2Л., ЕД.Ч., СР.Р. = глобило си
| ПР.НАКЛ., МИН.СВ.ВР., 2Л., МН.Ч. = глобили сте
| ПР.НАКЛ., МИН.СВ.ВР., 3Л., ЕД.Ч., М.Р. = глобил (е)
| ПР.НАКЛ., МИН.СВ.ВР., 3Л., ЕД.Ч., Ж.Р. = глобила (е)
| ПР.НАКЛ., МИН.СВ.ВР., 3Л., ЕД.Ч., СР.Р. = глобило (е)
| ПР.НАКЛ., МИН.СВ.ВР., 3Л., МН.Ч. = глобили (са)
| ПР.НАКЛ., МИН.НЕОПР.ВР., 1Л., ЕД.Ч., М.Р. = бил съм глобил
| ПР.НАКЛ., МИН.НЕОПР.ВР., 1Л., ЕД.Ч., Ж.Р. = била съм глобила
| ПР.НАКЛ., МИН.НЕОПР.ВР., 1Л., ЕД.Ч., СР.Р. = било съм глобило
| ПР.НАКЛ., МИН.НЕОПР.ВР., 1Л., МН.Ч. = били сме глобили
| ПР.НАКЛ., МИН.НЕОПР.ВР., 2Л., ЕД.Ч., М.Р. = бил си глобил
| ПР.НАКЛ., МИН.НЕОПР.ВР., 2Л., ЕД.Ч., Ж.Р. = била си глобила
| ПР.НАКЛ., МИН.НЕОПР.ВР., 2Л., ЕД.Ч., СР.Р. = било си глобило
| ПР.НАКЛ., МИН.НЕОПР.ВР., 2Л., МН.Ч. = били сте глобили
| ПР.НАКЛ., МИН.НЕОПР.ВР., 3Л., ЕД.Ч., М.Р. = бил (е) глобил
| ПР.НАКЛ., МИН.НЕОПР.ВР., 3Л., ЕД.Ч., Ж.Р. = била (е) глобила
| ПР.НАКЛ., МИН.НЕОПР.ВР., 3Л., ЕД.Ч., СР.Р. = било (е) глобило
| ПР.НАКЛ., МИН.НЕОПР.ВР., 3Л., МН.Ч. = били (са) глобили
| ПР.НАКЛ., БЪД.ВР., 1Л., ЕД.Ч., М.Р. = щял съм да глобя
| ПР.НАКЛ., БЪД.ВР., 1Л., ЕД.Ч., Ж.Р. = щяла съм да глобя
| ПР.НАКЛ., БЪД.ВР., 1Л., ЕД.Ч., СР.Р. = щяло съм да глобя
| ПР.НАКЛ., БЪД.ВР., 1Л., МН.Ч. = щели сме да глобим
| ПР.НАКЛ., БЪД.ВР., 2Л., ЕД.Ч., М.Р. = щял си да глобиш
| ПР.НАКЛ., БЪД.ВР., 2Л., ЕД.Ч., Ж.Р. = щяла си да глобиш
| ПР.НАКЛ., БЪД.ВР., 2Л., ЕД.Ч., СР.Р. = щяло си да глобиш
| ПР.НАКЛ., БЪД.ВР., 2Л., МН.Ч. = щели сте да глобите
| ПР.НАКЛ., БЪД.ВР., 3Л., ЕД.Ч., М.Р. = щял (е) да глоби
| ПР.НАКЛ., БЪД.ВР., 3Л., ЕД.Ч., Ж.Р. = щяла (е) да глоби
| ПР.НАКЛ., БЪД.ВР., 3Л., ЕД.Ч., СР.Р. = щяло (е) да глоби
| ПР.НАКЛ., БЪД.ВР., 3Л., МН.Ч. = щели (са) да глобят
| ПР.НАКЛ., БЪД.ПРЕД.ВР., 1Л., ЕД.Ч., М.Р. = щял съм да съм глобил
| ПР.НАКЛ., БЪД.ПРЕД.ВР., 1Л., ЕД.Ч., Ж.Р. = щяла съм да съм глобила
| ПР.НАКЛ., БЪД.ПРЕД.ВР., 1Л., ЕД.Ч., СР.Р. = щяло съм да съм глобило
| ПР.НАКЛ., БЪД.ПРЕД.ВР., 1Л., МН.Ч. = щели сме да сме глобили
| ПР.НАКЛ., БЪД.ПРЕД.ВР., 2Л., ЕД.Ч., М.Р. = щял си да си глобил
| ПР.НАКЛ., БЪД.ПРЕД.ВР., 2Л., ЕД.Ч., Ж.Р. = щяла си да си глобила
| ПР.НАКЛ., БЪД.ПРЕД.ВР., 2Л., ЕД.Ч., СР.Р. = щяло си да си глобило
| ПР.НАКЛ., БЪД.ПРЕД.ВР., 2Л., МН.Ч. = щели сте да сте глобили
| ПР.НАКЛ., БЪД.ПРЕД.ВР., 3Л., ЕД.Ч., М.Р. = щял (е) да е глобил
| ПР.НАКЛ., БЪД.ПРЕД.ВР., 3Л., ЕД.Ч., Ж.Р. = щяла (е) да е глобила
| ПР.НАКЛ., БЪД.ПРЕД.ВР., 3Л., ЕД.Ч., СР.Р. = щяло (е) да е глобило
| ПР.НАКЛ., БЪД.ПРЕД.ВР., 3Л., МН.Ч. = щели (са) да са глобили
| УСЛОВНО НАКЛОНЕНИЕ, 1Л., ЕД.Ч., М.Р. = бих глобил
| УСЛОВНО НАКЛОНЕНИЕ, 1Л., ЕД.Ч., Ж.Р. = бих глобила
| УСЛОВНО НАКЛОНЕНИЕ, 1Л., ЕД.Ч., СР.Р. = бих глобило
| УСЛОВНО НАКЛОНЕНИЕ, 1Л., МН.Ч. = бихме глобили
| УСЛОВНО НАКЛОНЕНИЕ, 2Л., ЕД.Ч., М.Р. = би глобил
| УСЛОВНО НАКЛОНЕНИЕ, 2Л., ЕД.Ч., Ж.Р. = би глобила
| УСЛОВНО НАКЛОНЕНИЕ, 2Л., ЕД.Ч., СР.Р. = би глобило
| УСЛОВНО НАКЛОНЕНИЕ, 2Л., МН.Ч. = бихте глобили
| УСЛОВНО НАКЛОНЕНИЕ, 3Л., ЕД.Ч., М.Р. = би глобил
| УСЛОВНО НАКЛОНЕНИЕ, 3Л., ЕД.Ч., Ж.Р. = би глобила
| УСЛОВНО НАКЛОНЕНИЕ, 3Л., ЕД.Ч., СР.Р. = би глобило
| УСЛОВНО НАКЛОНЕНИЕ, 3Л., МН.Ч. = биха глобили
| ПОВЕЛИТЕЛНО НАКЛОНЕНИЕ, ЕД.Ч. = гло·би
| ПОВЕЛИТЕЛНО НАКЛОНЕНИЕ, МН.Ч. = гло·бе·те
| МИН.СТРАД.ПРИЧ. М.Р. = гло·бен
| МИН.СТРАД.ПРИЧ. М.Р. НЕПЪЛЕН ЧЛЕН = гло·бе·ния
| МИН.СТРАД.ПРИЧ. М.Р. ПЪЛЕН ЧЛЕН = гло·бе·ни·ят
| МИН.СТРАД.ПРИЧ. Ж.Р. = гло·бе·на
| МИН.СТРАД.ПРИЧ. Ж.Р. ЧЛЕН = гло·бе·на·та
| МИН.СТРАД.ПРИЧ. СР.Р. = гло·бе·но
| МИН.СТРАД.ПРИЧ. СР.Р. ЧЛЕН = гло·бе·но·то
| МИН.СТРАД.ПРИЧ. МН.Ч. = гло·бе·ни
| МИН.СТРАД.ПРИЧ. МН.Ч. ЧЛЕН = гло·бе·ни·те
| МИН.ДЕЯТ.СВ.ПРИЧ. М.Р. = гло·бил
| МИН.ДЕЯТ.СВ.ПРИЧ. М.Р. НЕПЪЛЕН ЧЛЕН = гло·би·лия
| МИН.ДЕЯТ.СВ.ПРИЧ. М.Р. ПЪЛЕН ЧЛЕН = гло·би·ли·ят
| МИН.ДЕЯТ.СВ.ПРИЧ. Ж.Р. = гло·би·ла
| МИН.ДЕЯТ.СВ.ПРИЧ. Ж.Р. ЧЛЕН = гло·би·ла·та
| МИН.ДЕЯТ.СВ.ПРИЧ. СР.Р. = гло·би·ло
| МИН.ДЕЯТ.СВ.ПРИЧ. СР.Р. ЧЛЕН = гло·би·ло·то
| МИН.ДЕЯТ.СВ.ПРИЧ. МН.Ч. = гло·би·ли
| МИН.ДЕЯТ.СВ.ПРИЧ. МН.Ч. ЧЛЕН = гло·би·ли·те
| МИН.ДЕЯТ.НЕСВ.ПРИЧ. М.Р. = гло·бял
| МИН.ДЕЯТ.НЕСВ.ПРИЧ. М.Р. НЕПЪЛЕН ЧЛЕН = гло·бя·лия
| МИН.ДЕЯТ.НЕСВ.ПРИЧ. М.Р. ПЪЛЕН ЧЛЕН = гло·бя·ли·ят
| МИН.ДЕЯТ.НЕСВ.ПРИЧ. Ж.Р. = гло·бя·ла
| МИН.ДЕЯТ.НЕСВ.ПРИЧ. Ж.Р. ЧЛЕН = гло·бя·ла·та
| МИН.ДЕЯТ.НЕСВ.ПРИЧ. СР.Р. = гло·бя·ло
| МИН.ДЕЯТ.НЕСВ.ПРИЧ. СР.Р. ЧЛЕН = гло·бя·ло·то
| МИН.ДЕЯТ.НЕСВ.ПРИЧ. МН.Ч. = гло·бе·ли
| МИН.ДЕЯТ.НЕСВ.ПРИЧ. МН.Ч. ЧЛЕН = гло·бе·ли·те
| СЕГ.ДЕЯТ.ПРИЧ. М.Р. = гло·бящ
| СЕГ.ДЕЯТ.ПРИЧ. М.Р. НЕПЪЛЕН ЧЛЕН = гло·бя·щия
| СЕГ.ДЕЯТ.ПРИЧ. М.Р. ПЪЛЕН ЧЛЕН = гло·бя·щи·ят
| СЕГ.ДЕЯТ.ПРИЧ. Ж.Р. = гло·бя·ща
| СЕГ.ДЕЯТ.ПРИЧ. Ж.Р. ЧЛЕН = гло·бя·ща·та
| СЕГ.ДЕЯТ.ПРИЧ. СР.Р. = гло·бя·що
| СЕГ.ДЕЯТ.ПРИЧ. СР.Р. ЧЛЕН = гло·бя·що·то
| СЕГ.ДЕЯТ.ПРИЧ. МН.Ч. = гло·бя·щи
| СЕГ.ДЕЯТ.ПРИЧ. МН.Ч. ЧЛЕН = гло·бя·щи·те
| ДЕЕПРИЧАСТИЕ = гло·бей·ки
| СКРИТИ ПРЕПРАТКИ = 
[[глобя]],
[[глобиш]],
[[глоби]],
[[глобим]],
[[глобите]],
[[глобят]],
[[глобих]],
[[глобихме]],
[[глобихте]],
[[глобиха]],
[[глобях]],
[[глобеше]],
[[глобяхме]],
[[глобяхте]],
[[глобяха]],
[[глобете]],
[[глобил]],
[[глобилия]],
[[глобилият]],
[[глобила]],
[[глобилата]],
[[глобило]],
[[глобилото]],
[[глобили]],
[[глобилите]],
[[глобял]],
[[глобялия]],
[[глобялият]],
[[глобяла]],
[[глобялата]],
[[глобяло]],
[[глобялото]],
[[глобели]],
[[глобелите]],
[[глобен]],
[[глобения]],
[[глобеният]],
[[глобена]],
[[глобената]],
[[глобено]],
[[глобеното]],
[[глобени]],
[[глобените]],
[[глобящ]],
[[глобящия]],
[[глобящият]],
[[глобяща]],
[[глобящата]],
[[глобящо]],
[[глобящото]],
[[глобящи]],
[[глобящите]],
[[глобейки]],
[[глобил съм]],
[[глобила съм]],
[[глобило съм]],
[[глобили сме]],
[[глобил си]],
[[глобила си]],
[[глобило си]],
[[глобили сте]],
[[глобил е]],
[[глобила е]],
[[глобило е]],
[[глобили са]],
[[бях глобил]],
[[бях глобила]],
[[бях глобило]],
[[бяхме глобили]],
[[беше глобил]],
[[беше глобила]],
[[беше глобило]],
[[бяхте глобили]],
[[бяха глобили]],
[[ще глобя]],
[[ще глобим]],
[[ще глобиш]],
[[ще глобите]],
[[ще глоби]],
[[ще глобят]],
[[ще съм глобил]],
[[ще съм глобила]],
[[ще съм глобило]],
[[ще сме глобили]],
[[ще си глобил]],
[[ще си глобила]],
[[ще си глобило]],
[[ще сте глобили]],
[[ще е глобил]],
[[ще е глобила]],
[[ще е глобило]],
[[ще са глобили]],
[[щях да глобя]],
[[щяхме да глобим]],
[[щеше да глобиш]],
[[щяхте да глобите]],
[[щеше да глоби]],
[[щяха да глобят]],
[[щях да съм глобил]],
[[щях да съм глобила]],
[[щях да съм глобило]],
[[щяхме да сме глобили]],
[[щеше да си глобил]],
[[щеше да си глобила]],
[[щеше да си глобило]],
[[щяхте да сте глобили]],
[[щеше да е глобил]],
[[щеше да е глобила]],
[[щеше да е глобило]],
[[щяха да са глобили]],
[[глобял съм]],
[[глобяла съм]],
[[глобяло съм]],
[[глобели сме]],
[[глобял си]],
[[глобяла си]],
[[глобяло си]],
[[глобели сте]],
[[глобял е]],
[[глобяла е]],
[[глобяло е]],
[[глобели са]],
[[бил съм глобил]],
[[била съм глобила]],
[[било съм глобило]],
[[били сме глобили]],
[[бил си глобил]],
[[била си глобила]],
[[било си глобило]],
[[били сте глобили]],
[[бил е глобил]],
[[била е глобила]],
[[било е глобило]],
[[били са глобили]],
[[щял съм да глобя]],
[[щяла съм да глобя]],
[[щяло съм да глобя]],
[[щели сме да глобим]],
[[щял си да глобиш]],
[[щяла си да глобиш]],
[[щяло си да глобиш]],
[[щели сте да глобите]],
[[щял да глоби]],
[[щяла да глоби]],
[[щяло да глоби]],
[[щели да глобят]],
[[щял е да глоби]],
[[щяла е да глоби]],
[[щяло е да глоби]],
[[щели са да глобят]],
[[щял съм да съм глобил]],
[[щяла съм да съм глобила]],
[[щяло съм да съм глобило]],
[[щели сме да сме глобили]],
[[щял си да си глобил]],
[[щяла си да си глобила]],
[[щяло си да си глобило]],
[[щели сте да сте глобили]],
[[щял да е глобил]],
[[щяла да е глобила]],
[[щяло да е глобило]],
[[щели да са глобили]],
[[щял е да е глобил]],
[[щяла е да е глобила]],
[[щяло е да е глобило]],
[[щели са да са глобили]],
[[бих глобил]],
[[бих глобила]],
[[бих глобило]],
[[бихме глобили]],
[[би глобил]],
[[би глобила]],
[[би глобило]],
[[бихте глобили]],
[[биха глобили]],
}}</text>
      <sha1>3qv39oy9w9bdsqwtayyiy0ujuc92d9c</sha1>
    </revision>
  </page>
  <page>
    <title>Шаблон:Словоформи/глобявам</title>
    <ns>10</ns>
    <id>491556</id>
    <revision>
      <id>523538</id>
      <timestamp>2005-05-09T06:32:02Z</timestamp>
      <contributor>
        <username>Bgbot</username>
        <id>83</id>
      </contributor>
      <comment>Борислав: Шаблон със словоформи</comment>
      <model>wikitext</model>
      <format>text/x-wiki</format>
      <text bytes="20590" xml:space="preserve">{{Шаблон:Словоформи/Глагол|
  ОСНОВНА ФОРМА = глобявам
| СЕГ.ВР., 1Л., ЕД.Ч. = гло·бя·вам
| СЕГ.ВР., 1Л., МН.Ч. = гло·бя·ва·ме
| СЕГ.ВР., 2Л., ЕД.Ч. = гло·бя·ваш
| СЕГ.ВР., 2Л., МН.Ч. = гло·бя·ва·те
| СЕГ.ВР., 3Л., ЕД.Ч. = гло·бя·ва
| СЕГ.ВР., 3Л., МН.Ч. = гло·бя·ват
| МИН.СВ.ВР., 1Л., ЕД.Ч. = гло·бя·вах
| МИН.СВ.ВР., 1Л., МН.Ч. = гло·бя·вах·ме
| МИН.СВ.ВР., 2Л., ЕД.Ч. = гло·бя·ва
| МИН.СВ.ВР., 2Л., МН.Ч. = гло·бя·вах·те
| МИН.СВ.ВР., 3Л., ЕД.Ч. = гло·бя·ва
| МИН.СВ.ВР., 3Л., МН.Ч. = гло·бя·ва·ха
| МИН.НЕСВ.ВР., 1Л., ЕД.Ч. = гло·бя·вах
| МИН.НЕСВ.ВР., 1Л., МН.Ч. = гло·бя·вах·ме
| МИН.НЕСВ.ВР., 2Л., ЕД.Ч. = гло·бя·ва·ше
| МИН.НЕСВ.ВР., 2Л., МН.Ч. = гло·бя·вах·те
| МИН.НЕСВ.ВР., 3Л., ЕД.Ч. = гло·бя·ва·ше
| МИН.НЕСВ.ВР., 3Л., МН.Ч. = гло·бя·ва·ха
| МИН.НЕОПР.ВР., 1Л., ЕД.Ч., М.Р. = глобявал съм
| МИН.НЕОПР.ВР., 1Л., ЕД.Ч., Ж.Р. = глобявала съм
| МИН.НЕОПР.ВР., 1Л., ЕД.Ч., СР.Р. = глобявало съм
| МИН.НЕОПР.ВР., 1Л., МН.Ч. = глобявали сме
| МИН.НЕОПР.ВР., 2Л., ЕД.Ч., М.Р. = глобявал си
| МИН.НЕОПР.ВР., 2Л., ЕД.Ч., Ж.Р. = глобявала си
| МИН.НЕОПР.ВР., 2Л., ЕД.Ч., СР.Р. = глобявало си
| МИН.НЕОПР.ВР., 2Л., МН.Ч. = глобявали сте
| МИН.НЕОПР.ВР., 3Л., ЕД.Ч., М.Р. = глобявал е
| МИН.НЕОПР.ВР., 3Л., ЕД.Ч., Ж.Р. = глобявала е
| МИН.НЕОПР.ВР., 3Л., ЕД.Ч., СР.Р. = глобявало е
| МИН.НЕОПР.ВР., 3Л., МН.Ч. = глобявали са
| МИН.ПРЕД.ВР., 1Л., ЕД.Ч., М.Р. = бях глобявал
| МИН.ПРЕД.ВР., 1Л., ЕД.Ч., Ж.Р. = бях глобявала
| МИН.ПРЕД.ВР., 1Л., ЕД.Ч., СР.Р. = бях глобявало
| МИН.ПРЕД.ВР., 1Л., МН.Ч. = бяхме глобявали
| МИН.ПРЕД.ВР., 2Л., ЕД.Ч., М.Р. = беше глобявал
| МИН.ПРЕД.ВР., 2Л., ЕД.Ч., Ж.Р. = беше глобявала
| МИН.ПРЕД.ВР., 2Л., ЕД.Ч., СР.Р. = беше глобявало
| МИН.ПРЕД.ВР., 2Л., МН.Ч. = бяхте глобявали
| МИН.ПРЕД.ВР., 3Л., ЕД.Ч., М.Р. = беше глобявал
| МИН.ПРЕД.ВР., 3Л., ЕД.Ч., Ж.Р. = беше глобявала
| МИН.ПРЕД.ВР., 3Л., ЕД.Ч., СР.Р. = беше глобявало
| МИН.ПРЕД.ВР., 3Л., МН.Ч. = бяха глобявали
| БЪД.ВР., 1Л., ЕД.Ч. = ще глобявам
| БЪД.ВР., 1Л., МН.Ч. = ще глобяваме
| БЪД.ВР., 2Л., ЕД.Ч. = ще глобяваш
| БЪД.ВР., 2Л., МН.Ч. = ще глобявате
| БЪД.ВР., 3Л., ЕД.Ч. = ще глобява
| БЪД.ВР., 3Л., МН.Ч. = ще глобяват
| БЪД.ПРЕД.ВР., 1Л., ЕД.Ч., М.Р. = ще съм глобявал
| БЪД.ПРЕД.ВР., 1Л., ЕД.Ч., Ж.Р. = ще съм глобявала
| БЪД.ПРЕД.ВР., 1Л., ЕД.Ч., СР.Р. = ще съм глобявало
| БЪД.ПРЕД.ВР., 1Л., МН.Ч. = ще сме глобявали
| БЪД.ПРЕД.ВР., 2Л., ЕД.Ч., М.Р. = ще си глобявал
| БЪД.ПРЕД.ВР., 2Л., ЕД.Ч., Ж.Р. = ще си глобявала
| БЪД.ПРЕД.ВР., 2Л., ЕД.Ч., СР.Р. = ще си глобявало
| БЪД.ПРЕД.ВР., 2Л., МН.Ч. = ще сте глобявали
| БЪД.ПРЕД.ВР., 3Л., ЕД.Ч., М.Р. = ще е глобявал
| БЪД.ПРЕД.ВР., 3Л., ЕД.Ч., Ж.Р. = ще е глобявала
| БЪД.ПРЕД.ВР., 3Л., ЕД.Ч., СР.Р. = ще е глобявало
| БЪД.ПРЕД.ВР., 3Л., МН.Ч. = ще са глобявали
| БЪД.ВР. В МИН., 1Л., ЕД.Ч. = щях да глобявам
| БЪД.ВР. В МИН., 1Л., МН.Ч. = щяхме да глобяваме
| БЪД.ВР. В МИН., 2Л., ЕД.Ч. = щеше да глобяваш
| БЪД.ВР. В МИН., 2Л., МН.Ч. = щяхте да глобявате
| БЪД.ВР. В МИН., 3Л., ЕД.Ч. = щеше да глобява
| БЪД.ВР. В МИН., 3Л., МН.Ч. = щяха да глобяват
| БЪД.ПРЕД.ВР. В МИН., 1Л., ЕД.Ч., М.Р. = щях да съм глобявал
| БЪД.ПРЕД.ВР. В МИН., 1Л., ЕД.Ч., Ж.Р. = щях да съм глобявала
| БЪД.ПРЕД.ВР. В МИН., 1Л., ЕД.Ч., СР.Р. = щях да съм глобявало
| БЪД.ПРЕД.ВР. В МИН., 1Л., МН.Ч. = щяхме да сме глобявали
| БЪД.ПРЕД.ВР. В МИН., 2Л., ЕД.Ч., М.Р. = щеше да си глобявал
| БЪД.ПРЕД.ВР. В МИН., 2Л., ЕД.Ч., Ж.Р. = щеше да си глобявала
| БЪД.ПРЕД.ВР. В МИН., 2Л., ЕД.Ч., СР.Р. = щеше да си глобявало
| БЪД.ПРЕД.ВР. В МИН., 2Л., МН.Ч. = щяхте да сте глобявали
| БЪД.ПРЕД.ВР. В МИН., 3Л., ЕД.Ч., М.Р. = щеше да е глобявал
| БЪД.ПРЕД.ВР. В МИН., 3Л., ЕД.Ч., Ж.Р. = щеше да е глобявала
| БЪД.ПРЕД.ВР. В МИН., 3Л., ЕД.Ч., СР.Р. = щеше да е глобявало
| БЪД.ПРЕД.ВР. В МИН., 3Л., МН.Ч. = щяха да са глобявали
| ПР.НАКЛ., СЕГ.ВР., 1Л., ЕД.Ч., М.Р. = глобявал съм
| ПР.НАКЛ., СЕГ.ВР., 1Л., ЕД.Ч., Ж.Р. = глобявала съм
| ПР.НАКЛ., СЕГ.ВР., 1Л., ЕД.Ч., СР.Р. = глобявало съм
| ПР.НАКЛ., СЕГ.ВР., 1Л., МН.Ч. = глобявали сме
| ПР.НАКЛ., СЕГ.ВР., 2Л., ЕД.Ч., М.Р. = глобявал си
| ПР.НАКЛ., СЕГ.ВР., 2Л., ЕД.Ч., Ж.Р. = глобявала си
| ПР.НАКЛ., СЕГ.ВР., 2Л., ЕД.Ч., СР.Р. = глобявало си
| ПР.НАКЛ., СЕГ.ВР., 2Л., МН.Ч. = глобявали сте
| ПР.НАКЛ., СЕГ.ВР., 3Л., ЕД.Ч., М.Р. = глобявал (е)
| ПР.НАКЛ., СЕГ.ВР., 3Л., ЕД.Ч., Ж.Р. = глобявала (е)
| ПР.НАКЛ., СЕГ.ВР., 3Л., ЕД.Ч., СР.Р. = глобявало (е)
| ПР.НАКЛ., СЕГ.ВР., 3Л., МН.Ч. = глобявали (са)
| ПР.НАКЛ., МИН.СВ.ВР., 1Л., ЕД.Ч., М.Р. = глобявал съм
| ПР.НАКЛ., МИН.СВ.ВР., 1Л., ЕД.Ч., Ж.Р. = глобявала съм
| ПР.НАКЛ., МИН.СВ.ВР., 1Л., ЕД.Ч., СР.Р. = глобявало съм
| ПР.НАКЛ., МИН.СВ.ВР., 1Л., МН.Ч. = глобявали сме
| ПР.НАКЛ., МИН.СВ.ВР., 2Л., ЕД.Ч., М.Р. = глобявал си
| ПР.НАКЛ., МИН.СВ.ВР., 2Л., ЕД.Ч., Ж.Р. = глобявала си
| ПР.НАКЛ., МИН.СВ.ВР., 2Л., ЕД.Ч., СР.Р. = глобявало си
| ПР.НАКЛ., МИН.СВ.ВР., 2Л., МН.Ч. = глобявали сте
| ПР.НАКЛ., МИН.СВ.ВР., 3Л., ЕД.Ч., М.Р. = глобявал (е)
| ПР.НАКЛ., МИН.СВ.ВР., 3Л., ЕД.Ч., Ж.Р. = глобявала (е)
| ПР.НАКЛ., МИН.СВ.ВР., 3Л., ЕД.Ч., СР.Р. = глобявало (е)
| ПР.НАКЛ., МИН.СВ.ВР., 3Л., МН.Ч. = глобявали (са)
| ПР.НАКЛ., МИН.НЕОПР.ВР., 1Л., ЕД.Ч., М.Р. = бил съм глобявал
| ПР.НАКЛ., МИН.НЕОПР.ВР., 1Л., ЕД.Ч., Ж.Р. = била съм глобявала
| ПР.НАКЛ., МИН.НЕОПР.ВР., 1Л., ЕД.Ч., СР.Р. = било съм глобявало
| ПР.НАКЛ., МИН.НЕОПР.ВР., 1Л., МН.Ч. = били сме глобявали
| ПР.НАКЛ., МИН.НЕОПР.ВР., 2Л., ЕД.Ч., М.Р. = бил си глобявал
| ПР.НАКЛ., МИН.НЕОПР.ВР., 2Л., ЕД.Ч., Ж.Р. = била си глобявала
| ПР.НАКЛ., МИН.НЕОПР.ВР., 2Л., ЕД.Ч., СР.Р. = било си глобявало
| ПР.НАКЛ., МИН.НЕОПР.ВР., 2Л., МН.Ч. = били сте глобявали
| ПР.НАКЛ., МИН.НЕОПР.ВР., 3Л., ЕД.Ч., М.Р. = бил (е) глобявал
| ПР.НАКЛ., МИН.НЕОПР.ВР., 3Л., ЕД.Ч., Ж.Р. = била (е) глобявала
| ПР.НАКЛ., МИН.НЕОПР.ВР., 3Л., ЕД.Ч., СР.Р. = било (е) глобявало
| ПР.НАКЛ., МИН.НЕОПР.ВР., 3Л., МН.Ч. = били (са) глобявали
| ПР.НАКЛ., БЪД.ВР., 1Л., ЕД.Ч., М.Р. = щял съм да глобявам
| ПР.НАКЛ., БЪД.ВР., 1Л., ЕД.Ч., Ж.Р. = щяла съм да глобявам
| ПР.НАКЛ., БЪД.ВР., 1Л., ЕД.Ч., СР.Р. = щяло съм да глобявам
| ПР.НАКЛ., БЪД.ВР., 1Л., МН.Ч. = щели сме да глобяваме
| ПР.НАКЛ., БЪД.ВР., 2Л., ЕД.Ч., М.Р. = щял си да глобяваш
| ПР.НАКЛ., БЪД.ВР., 2Л., ЕД.Ч., Ж.Р. = щяла си да глобяваш
| ПР.НАКЛ., БЪД.ВР., 2Л., ЕД.Ч., СР.Р. = щяло си да глобяваш
| ПР.НАКЛ., БЪД.ВР., 2Л., МН.Ч. = щели сте да глобявате
| ПР.НАКЛ., БЪД.ВР., 3Л., ЕД.Ч., М.Р. = щял (е) да глобява
| ПР.НАКЛ., БЪД.ВР., 3Л., ЕД.Ч., Ж.Р. = щяла (е) да глобява
| ПР.НАКЛ., БЪД.ВР., 3Л., ЕД.Ч., СР.Р. = щяло (е) да глобява
| ПР.НАКЛ., БЪД.ВР., 3Л., МН.Ч. = щели (са) да глобяват
| ПР.НАКЛ., БЪД.ПРЕД.ВР., 1Л., ЕД.Ч., М.Р. = щял съм да съм глобявал
| ПР.НАКЛ., БЪД.ПРЕД.ВР., 1Л., ЕД.Ч., Ж.Р. = щяла съм да съм глобявала
| ПР.НАКЛ., БЪД.ПРЕД.ВР., 1Л., ЕД.Ч., СР.Р. = щяло съм да съм глобявало
| ПР.НАКЛ., БЪД.ПРЕД.ВР., 1Л., МН.Ч. = щели сме да сме глобявали
| ПР.НАКЛ., БЪД.ПРЕД.ВР., 2Л., ЕД.Ч., М.Р. = щял си да си глобявал
| ПР.НАКЛ., БЪД.ПРЕД.ВР., 2Л., ЕД.Ч., Ж.Р. = щяла си да си глобявала
| ПР.НАКЛ., БЪД.ПРЕД.ВР., 2Л., ЕД.Ч., СР.Р. = щяло си да си глобявало
| ПР.НАКЛ., БЪД.ПРЕД.ВР., 2Л., МН.Ч. = щели сте да сте глобявали
| ПР.НАКЛ., БЪД.ПРЕД.ВР., 3Л., ЕД.Ч., М.Р. = щял (е) да е глобявал
| ПР.НАКЛ., БЪД.ПРЕД.ВР., 3Л., ЕД.Ч., Ж.Р. = щяла (е) да е глобявала
| ПР.НАКЛ., БЪД.ПРЕД.ВР., 3Л., ЕД.Ч., СР.Р. = щяло (е) да е глобявало
| ПР.НАКЛ., БЪД.ПРЕД.ВР., 3Л., МН.Ч. = щели (са) да са глобявали
| УСЛОВНО НАКЛОНЕНИЕ, 1Л., ЕД.Ч., М.Р. = бих глобявал
| УСЛОВНО НАКЛОНЕНИЕ, 1Л., ЕД.Ч., Ж.Р. = бих глобявала
| УСЛОВНО НАКЛОНЕНИЕ, 1Л., ЕД.Ч., СР.Р. = бих глобявало
| УСЛОВНО НАКЛОНЕНИЕ, 1Л., МН.Ч. = бихме глобявали
| УСЛОВНО НАКЛОНЕНИЕ, 2Л., ЕД.Ч., М.Р. = би глобявал
| УСЛОВНО НАКЛОНЕНИЕ, 2Л., ЕД.Ч., Ж.Р. = би глобявала
| УСЛОВНО НАКЛОНЕНИЕ, 2Л., ЕД.Ч., СР.Р. = би глобявало
| УСЛОВНО НАКЛОНЕНИЕ, 2Л., МН.Ч. = бихте глобявали
| УСЛОВНО НАКЛОНЕНИЕ, 3Л., ЕД.Ч., М.Р. = би глобявал
| УСЛОВНО НАКЛОНЕНИЕ, 3Л., ЕД.Ч., Ж.Р. = би глобявала
| УСЛОВНО НАКЛОНЕНИЕ, 3Л., ЕД.Ч., СР.Р. = би глобявало
| УСЛОВНО НАКЛОНЕНИЕ, 3Л., МН.Ч. = биха глобявали
| ПОВЕЛИТЕЛНО НАКЛОНЕНИЕ, ЕД.Ч. = гло·бя·вай
| ПОВЕЛИТЕЛНО НАКЛОНЕНИЕ, МН.Ч. = гло·бя·вай·те
| МИН.СТРАД.ПРИЧ. М.Р. = гло·бя·ван
| МИН.СТРАД.ПРИЧ. М.Р. НЕПЪЛЕН ЧЛЕН = гло·бя·ва·ния
| МИН.СТРАД.ПРИЧ. М.Р. ПЪЛЕН ЧЛЕН = гло·бя·ва·ни·ят
| МИН.СТРАД.ПРИЧ. Ж.Р. = гло·бя·ва·на
| МИН.СТРАД.ПРИЧ. Ж.Р. ЧЛЕН = гло·бя·ва·на·та
| МИН.СТРАД.ПРИЧ. СР.Р. = гло·бя·ва·но
| МИН.СТРАД.ПРИЧ. СР.Р. ЧЛЕН = гло·бя·ва·но·то
| МИН.СТРАД.ПРИЧ. МН.Ч. = гло·бя·ва·ни
| МИН.СТРАД.ПРИЧ. МН.Ч. ЧЛЕН = гло·бя·ва·ни·те
| МИН.ДЕЯТ.СВ.ПРИЧ. М.Р. = гло·бя·вал
| МИН.ДЕЯТ.СВ.ПРИЧ. М.Р. НЕПЪЛЕН ЧЛЕН = гло·бя·ва·лия
| МИН.ДЕЯТ.СВ.ПРИЧ. М.Р. ПЪЛЕН ЧЛЕН = гло·бя·ва·ли·ят
| МИН.ДЕЯТ.СВ.ПРИЧ. Ж.Р. = гло·бя·ва·ла
| МИН.ДЕЯТ.СВ.ПРИЧ. Ж.Р. ЧЛЕН = гло·бя·ва·ла·та
| МИН.ДЕЯТ.СВ.ПРИЧ. СР.Р. = гло·бя·ва·ло
| МИН.ДЕЯТ.СВ.ПРИЧ. СР.Р. ЧЛЕН = гло·бя·ва·ло·то
| МИН.ДЕЯТ.СВ.ПРИЧ. МН.Ч. = гло·бя·ва·ли
| МИН.ДЕЯТ.СВ.ПРИЧ. МН.Ч. ЧЛЕН = гло·бя·ва·ли·те
| МИН.ДЕЯТ.НЕСВ.ПРИЧ. М.Р. = гло·бя·вал
| МИН.ДЕЯТ.НЕСВ.ПРИЧ. М.Р. НЕПЪЛЕН ЧЛЕН = гло·бя·ва·лия
| МИН.ДЕЯТ.НЕСВ.ПРИЧ. М.Р. ПЪЛЕН ЧЛЕН = гло·бя·ва·ли·ят
| МИН.ДЕЯТ.НЕСВ.ПРИЧ. Ж.Р. = гло·бя·ва·ла
| МИН.ДЕЯТ.НЕСВ.ПРИЧ. Ж.Р. ЧЛЕН = гло·бя·ва·ла·та
| МИН.ДЕЯТ.НЕСВ.ПРИЧ. СР.Р. = гло·бя·ва·ло
| МИН.ДЕЯТ.НЕСВ.ПРИЧ. СР.Р. ЧЛЕН = гло·бя·ва·ло·то
| МИН.ДЕЯТ.НЕСВ.ПРИЧ. МН.Ч. = гло·бя·ва·ли
| МИН.ДЕЯТ.НЕСВ.ПРИЧ. МН.Ч. ЧЛЕН = гло·бя·ва·ли·те
| СЕГ.ДЕЯТ.ПРИЧ. М.Р. = гло·бя·ващ
| СЕГ.ДЕЯТ.ПРИЧ. М.Р. НЕПЪЛЕН ЧЛЕН = гло·бя·ва·щия
| СЕГ.ДЕЯТ.ПРИЧ. М.Р. ПЪЛЕН ЧЛЕН = гло·бя·ва·щи·ят
| СЕГ.ДЕЯТ.ПРИЧ. Ж.Р. = гло·бя·ва·ща
| СЕГ.ДЕЯТ.ПРИЧ. Ж.Р. ЧЛЕН = гло·бя·ва·ща·та
| СЕГ.ДЕЯТ.ПРИЧ. СР.Р. = гло·бя·ва·що
| СЕГ.ДЕЯТ.ПРИЧ. СР.Р. ЧЛЕН = гло·бя·ва·що·то
| СЕГ.ДЕЯТ.ПРИЧ. МН.Ч. = гло·бя·ва·щи
| СЕГ.ДЕЯТ.ПРИЧ. МН.Ч. ЧЛЕН = гло·бя·ва·щи·те
| ДЕЕПРИЧАСТИЕ = гло·бя·вай·ки
| СКРИТИ ПРЕПРАТКИ = 
[[глобявам]],
[[глобяваш]],
[[глобява]],
[[глобяваме]],
[[глобявате]],
[[глобяват]],
[[глобявах]],
[[глобявахме]],
[[глобявахте]],
[[глобяваха]],
[[глобяваше]],
[[глобявай]],
[[глобявайте]],
[[глобявал]],
[[глобявалия]],
[[глобявалият]],
[[глобявала]],
[[глобявалата]],
[[глобявало]],
[[глобявалото]],
[[глобявали]],
[[глобявалите]],
[[глобяван]],
[[глобявания]],
[[глобяваният]],
[[глобявана]],
[[глобяваната]],
[[глобявано]],
[[глобяваното]],
[[глобявани]],
[[глобяваните]],
[[глобяващ]],
[[глобяващия]],
[[глобяващият]],
[[глобяваща]],
[[глобяващата]],
[[глобяващо]],
[[глобяващото]],
[[глобяващи]],
[[глобяващите]],
[[глобявайки]],
[[глобявал съм]],
[[глобявала съм]],
[[глобявало съм]],
[[глобявали сме]],
[[глобявал си]],
[[глобявала си]],
[[глобявало си]],
[[глобявали сте]],
[[глобявал е]],
[[глобявала е]],
[[глобявало е]],
[[глобявали са]],
[[бях глобявал]],
[[бях глобявала]],
[[бях глобявало]],
[[бяхме глобявали]],
[[беше глобявал]],
[[беше глобявала]],
[[беше глобявало]],
[[бяхте глобявали]],
[[бяха глобявали]],
[[ще глобявам]],
[[ще глобяваме]],
[[ще глобяваш]],
[[ще глобявате]],
[[ще глобява]],
[[ще глобяват]],
[[ще съм глобявал]],
[[ще съм глобявала]],
[[ще съм глобявало]],
[[ще сме глобявали]],
[[ще си глобявал]],
[[ще си глобявала]],
[[ще си глобявало]],
[[ще сте глобявали]],
[[ще е глобявал]],
[[ще е глобявала]],
[[ще е глобявало]],
[[ще са глобявали]],
[[щях да глобявам]],
[[щяхме да глобяваме]],
[[щеше да глобяваш]],
[[щяхте да глобявате]],
[[щеше да глобява]],
[[щяха да глобяват]],
[[щях да съм глобявал]],
[[щях да съм глобявала]],
[[щях да съм глобявало]],
[[щяхме да сме глобявали]],
[[щеше да си глобявал]],
[[щеше да си глобявала]],
[[щеше да си глобявало]],
[[щяхте да сте глобявали]],
[[щеше да е глобявал]],
[[щеше да е глобявала]],
[[щеше да е глобявало]],
[[щяха да са глобявали]],
[[бил съм глобявал]],
[[била съм глобявала]],
[[било съм глобявало]],
[[били сме глобявали]],
[[бил си глобявал]],
[[била си глобявала]],
[[било си глобявало]],
[[били сте глобявали]],
[[бил е глобявал]],
[[била е глобявала]],
[[било е глобявало]],
[[били са глобявали]],
[[щял съм да глобявам]],
[[щяла съм да глобявам]],
[[щяло съм да глобявам]],
[[щели сме да глобяваме]],
[[щял си да глобяваш]],
[[щяла си да глобяваш]],
[[щяло си да глобяваш]],
[[щели сте да глобявате]],
[[щял да глобява]],
[[щяла да глобява]],
[[щяло да глобява]],
[[щели да глобяват]],
[[щял е да глобява]],
[[щяла е да глобява]],
[[щяло е да глобява]],
[[щели са да глобяват]],
[[щял съм да съм глобявал]],
[[щяла съм да съм глобявала]],
[[щяло съм да съм глобявало]],
[[щели сме да сме глобявали]],
[[щял си да си глобявал]],
[[щяла си да си глобявала]],
[[щяло си да си глобявало]],
[[щели сте да сте глобявали]],
[[щял да е глобявал]],
[[щяла да е глобявала]],
[[щяло да е глобявало]],
[[щели да са глобявали]],
[[щял е да е глобявал]],
[[щяла е да е глобявала]],
[[щяло е да е глобявало]],
[[щели са да са глобявали]],
[[бих глобявал]],
[[бих глобявала]],
[[бих глобявало]],
[[бихме глобявали]],
[[би глобявал]],
[[би глобявала]],
[[би глобявало]],
[[бихте глобявали]],
[[биха глобявали]],
}}</text>
      <sha1>mozoi6xvm3py7domvs9zckvntmr0c0q</sha1>
    </revision>
  </page>
  <page>
    <title>Шаблон:Словоформи/глождя</title>
    <ns>10</ns>
    <id>434610</id>
    <revision>
      <id>466592</id>
      <timestamp>2005-05-07T12:23:27Z</timestamp>
      <contributor>
        <username>Bgbot</username>
        <id>83</id>
      </contributor>
      <comment>Борислав: Шаблон със словоформи</comment>
      <model>wikitext</model>
      <format>text/x-wiki</format>
      <text bytes="20350" xml:space="preserve">{{Шаблон:Словоформи/Глагол|
  ОСНОВНА ФОРМА = глождя
| СЕГ.ВР., 1Л., ЕД.Ч. = глож·дя
| СЕГ.ВР., 1Л., МН.Ч. = глож·дим
| СЕГ.ВР., 2Л., ЕД.Ч. = глож·диш
| СЕГ.ВР., 2Л., МН.Ч. = глож·ди·те
| СЕГ.ВР., 3Л., ЕД.Ч. = глож·ди
| СЕГ.ВР., 3Л., МН.Ч. = глож·дят
| МИН.СВ.ВР., 1Л., ЕД.Ч. = глож·дих
| МИН.СВ.ВР., 1Л., МН.Ч. = глож·дих·ме
| МИН.СВ.ВР., 2Л., ЕД.Ч. = глож·ди
| МИН.СВ.ВР., 2Л., МН.Ч. = глож·дих·те
| МИН.СВ.ВР., 3Л., ЕД.Ч. = глож·ди
| МИН.СВ.ВР., 3Л., МН.Ч. = глож·ди·ха
| МИН.НЕСВ.ВР., 1Л., ЕД.Ч. = глож·дех
| МИН.НЕСВ.ВР., 1Л., МН.Ч. = глож·дех·ме
| МИН.НЕСВ.ВР., 2Л., ЕД.Ч. = глож·де·ше
| МИН.НЕСВ.ВР., 2Л., МН.Ч. = глож·дех·те
| МИН.НЕСВ.ВР., 3Л., ЕД.Ч. = глож·де·ше
| МИН.НЕСВ.ВР., 3Л., МН.Ч. = глож·де·ха
| МИН.НЕОПР.ВР., 1Л., ЕД.Ч., М.Р. = глождил съм
| МИН.НЕОПР.ВР., 1Л., ЕД.Ч., Ж.Р. = глождила съм
| МИН.НЕОПР.ВР., 1Л., ЕД.Ч., СР.Р. = глождило съм
| МИН.НЕОПР.ВР., 1Л., МН.Ч. = глождили сме
| МИН.НЕОПР.ВР., 2Л., ЕД.Ч., М.Р. = глождил си
| МИН.НЕОПР.ВР., 2Л., ЕД.Ч., Ж.Р. = глождила си
| МИН.НЕОПР.ВР., 2Л., ЕД.Ч., СР.Р. = глождило си
| МИН.НЕОПР.ВР., 2Л., МН.Ч. = глождили сте
| МИН.НЕОПР.ВР., 3Л., ЕД.Ч., М.Р. = глождил е
| МИН.НЕОПР.ВР., 3Л., ЕД.Ч., Ж.Р. = глождила е
| МИН.НЕОПР.ВР., 3Л., ЕД.Ч., СР.Р. = глождило е
| МИН.НЕОПР.ВР., 3Л., МН.Ч. = глождили са
| МИН.ПРЕД.ВР., 1Л., ЕД.Ч., М.Р. = бях глождил
| МИН.ПРЕД.ВР., 1Л., ЕД.Ч., Ж.Р. = бях глождила
| МИН.ПРЕД.ВР., 1Л., ЕД.Ч., СР.Р. = бях глождило
| МИН.ПРЕД.ВР., 1Л., МН.Ч. = бяхме глождили
| МИН.ПРЕД.ВР., 2Л., ЕД.Ч., М.Р. = беше глождил
| МИН.ПРЕД.ВР., 2Л., ЕД.Ч., Ж.Р. = беше глождила
| МИН.ПРЕД.ВР., 2Л., ЕД.Ч., СР.Р. = беше глождило
| МИН.ПРЕД.ВР., 2Л., МН.Ч. = бяхте глождили
| МИН.ПРЕД.ВР., 3Л., ЕД.Ч., М.Р. = беше глождил
| МИН.ПРЕД.ВР., 3Л., ЕД.Ч., Ж.Р. = беше глождила
| МИН.ПРЕД.ВР., 3Л., ЕД.Ч., СР.Р. = беше глождило
| МИН.ПРЕД.ВР., 3Л., МН.Ч. = бяха глождили
| БЪД.ВР., 1Л., ЕД.Ч. = ще глождя
| БЪД.ВР., 1Л., МН.Ч. = ще глождим
| БЪД.ВР., 2Л., ЕД.Ч. = ще глождиш
| БЪД.ВР., 2Л., МН.Ч. = ще глождите
| БЪД.ВР., 3Л., ЕД.Ч. = ще гложди
| БЪД.ВР., 3Л., МН.Ч. = ще глождят
| БЪД.ПРЕД.ВР., 1Л., ЕД.Ч., М.Р. = ще съм глождил
| БЪД.ПРЕД.ВР., 1Л., ЕД.Ч., Ж.Р. = ще съм глождила
| БЪД.ПРЕД.ВР., 1Л., ЕД.Ч., СР.Р. = ще съм глождило
| БЪД.ПРЕД.ВР., 1Л., МН.Ч. = ще сме глождили
| БЪД.ПРЕД.ВР., 2Л., ЕД.Ч., М.Р. = ще си глождил
| БЪД.ПРЕД.ВР., 2Л., ЕД.Ч., Ж.Р. = ще си глождила
| БЪД.ПРЕД.ВР., 2Л., ЕД.Ч., СР.Р. = ще си глождило
| БЪД.ПРЕД.ВР., 2Л., МН.Ч. = ще сте глождили
| БЪД.ПРЕД.ВР., 3Л., ЕД.Ч., М.Р. = ще е глождил
| БЪД.ПРЕД.ВР., 3Л., ЕД.Ч., Ж.Р. = ще е глождила
| БЪД.ПРЕД.ВР., 3Л., ЕД.Ч., СР.Р. = ще е глождило
| БЪД.ПРЕД.ВР., 3Л., МН.Ч. = ще са глождили
| БЪД.ВР. В МИН., 1Л., ЕД.Ч. = щях да глождя
| БЪД.ВР. В МИН., 1Л., МН.Ч. = щяхме да глождим
| БЪД.ВР. В МИН., 2Л., ЕД.Ч. = щеше да глождиш
| БЪД.ВР. В МИН., 2Л., МН.Ч. = щяхте да глождите
| БЪД.ВР. В МИН., 3Л., ЕД.Ч. = щеше да гложди
| БЪД.ВР. В МИН., 3Л., МН.Ч. = щяха да глождят
| БЪД.ПРЕД.ВР. В МИН., 1Л., ЕД.Ч., М.Р. = щях да съм глождил
| БЪД.ПРЕД.ВР. В МИН., 1Л., ЕД.Ч., Ж.Р. = щях да съм глождила
| БЪД.ПРЕД.ВР. В МИН., 1Л., ЕД.Ч., СР.Р. = щях да съм глождило
| БЪД.ПРЕД.ВР. В МИН., 1Л., МН.Ч. = щяхме да сме глождили
| БЪД.ПРЕД.ВР. В МИН., 2Л., ЕД.Ч., М.Р. = щеше да си глождил
| БЪД.ПРЕД.ВР. В МИН., 2Л., ЕД.Ч., Ж.Р. = щеше да си глождила
| БЪД.ПРЕД.ВР. В МИН., 2Л., ЕД.Ч., СР.Р. = щеше да си глождило
| БЪД.ПРЕД.ВР. В МИН., 2Л., МН.Ч. = щяхте да сте глождили
| БЪД.ПРЕД.ВР. В МИН., 3Л., ЕД.Ч., М.Р. = щеше да е глождил
| БЪД.ПРЕД.ВР. В МИН., 3Л., ЕД.Ч., Ж.Р. = щеше да е глождила
| БЪД.ПРЕД.ВР. В МИН., 3Л., ЕД.Ч., СР.Р. = щеше да е глождило
| БЪД.ПРЕД.ВР. В МИН., 3Л., МН.Ч. = щяха да са глождили
| ПР.НАКЛ., СЕГ.ВР., 1Л., ЕД.Ч., М.Р. = глождел съм
| ПР.НАКЛ., СЕГ.ВР., 1Л., ЕД.Ч., Ж.Р. = глождела съм
| ПР.НАКЛ., СЕГ.ВР., 1Л., ЕД.Ч., СР.Р. = глождело съм
| ПР.НАКЛ., СЕГ.ВР., 1Л., МН.Ч. = глождели сме
| ПР.НАКЛ., СЕГ.ВР., 2Л., ЕД.Ч., М.Р. = глождел си
| ПР.НАКЛ., СЕГ.ВР., 2Л., ЕД.Ч., Ж.Р. = глождела си
| ПР.НАКЛ., СЕГ.ВР., 2Л., ЕД.Ч., СР.Р. = глождело си
| ПР.НАКЛ., СЕГ.ВР., 2Л., МН.Ч. = глождели сте
| ПР.НАКЛ., СЕГ.ВР., 3Л., ЕД.Ч., М.Р. = глождел (е)
| ПР.НАКЛ., СЕГ.ВР., 3Л., ЕД.Ч., Ж.Р. = глождела (е)
| ПР.НАКЛ., СЕГ.ВР., 3Л., ЕД.Ч., СР.Р. = глождело (е)
| ПР.НАКЛ., СЕГ.ВР., 3Л., МН.Ч. = глождели (са)
| ПР.НАКЛ., МИН.СВ.ВР., 1Л., ЕД.Ч., М.Р. = глождил съм
| ПР.НАКЛ., МИН.СВ.ВР., 1Л., ЕД.Ч., Ж.Р. = глождила съм
| ПР.НАКЛ., МИН.СВ.ВР., 1Л., ЕД.Ч., СР.Р. = глождило съм
| ПР.НАКЛ., МИН.СВ.ВР., 1Л., МН.Ч. = глождили сме
| ПР.НАКЛ., МИН.СВ.ВР., 2Л., ЕД.Ч., М.Р. = глождил си
| ПР.НАКЛ., МИН.СВ.ВР., 2Л., ЕД.Ч., Ж.Р. = глождила си
| ПР.НАКЛ., МИН.СВ.ВР., 2Л., ЕД.Ч., СР.Р. = глождило си
| ПР.НАКЛ., МИН.СВ.ВР., 2Л., МН.Ч. = глождили сте
| ПР.НАКЛ., МИН.СВ.ВР., 3Л., ЕД.Ч., М.Р. = глождил (е)
| ПР.НАКЛ., МИН.СВ.ВР., 3Л., ЕД.Ч., Ж.Р. = глождила (е)
| ПР.НАКЛ., МИН.СВ.ВР., 3Л., ЕД.Ч., СР.Р. = глождило (е)
| ПР.НАКЛ., МИН.СВ.ВР., 3Л., МН.Ч. = глождили (са)
| ПР.НАКЛ., МИН.НЕОПР.ВР., 1Л., ЕД.Ч., М.Р. = бил съм глождил
| ПР.НАКЛ., МИН.НЕОПР.ВР., 1Л., ЕД.Ч., Ж.Р. = била съм глождила
| ПР.НАКЛ., МИН.НЕОПР.ВР., 1Л., ЕД.Ч., СР.Р. = било съм глождило
| ПР.НАКЛ., МИН.НЕОПР.ВР., 1Л., МН.Ч. = били сме глождили
| ПР.НАКЛ., МИН.НЕОПР.ВР., 2Л., ЕД.Ч., М.Р. = бил си глождил
| ПР.НАКЛ., МИН.НЕОПР.ВР., 2Л., ЕД.Ч., Ж.Р. = била си глождила
| ПР.НАКЛ., МИН.НЕОПР.ВР., 2Л., ЕД.Ч., СР.Р. = било си глождило
| ПР.НАКЛ., МИН.НЕОПР.ВР., 2Л., МН.Ч. = били сте глождили
| ПР.НАКЛ., МИН.НЕОПР.ВР., 3Л., ЕД.Ч., М.Р. = бил (е) глождил
| ПР.НАКЛ., МИН.НЕОПР.ВР., 3Л., ЕД.Ч., Ж.Р. = била (е) глождила
| ПР.НАКЛ., МИН.НЕОПР.ВР., 3Л., ЕД.Ч., СР.Р. = било (е) глождило
| ПР.НАКЛ., МИН.НЕОПР.ВР., 3Л., МН.Ч. = били (са) глождили
| ПР.НАКЛ., БЪД.ВР., 1Л., ЕД.Ч., М.Р. = щял съм да глождя
| ПР.НАКЛ., БЪД.ВР., 1Л., ЕД.Ч., Ж.Р. = щяла съм да глождя
| ПР.НАКЛ., БЪД.ВР., 1Л., ЕД.Ч., СР.Р. = щяло съм да глождя
| ПР.НАКЛ., БЪД.ВР., 1Л., МН.Ч. = щели сме да глождим
| ПР.НАКЛ., БЪД.ВР., 2Л., ЕД.Ч., М.Р. = щял си да глождиш
| ПР.НАКЛ., БЪД.ВР., 2Л., ЕД.Ч., Ж.Р. = щяла си да глождиш
| ПР.НАКЛ., БЪД.ВР., 2Л., ЕД.Ч., СР.Р. = щяло си да глождиш
| ПР.НАКЛ., БЪД.ВР., 2Л., МН.Ч. = щели сте да глождите
| ПР.НАКЛ., БЪД.ВР., 3Л., ЕД.Ч., М.Р. = щял (е) да гложди
| ПР.НАКЛ., БЪД.ВР., 3Л., ЕД.Ч., Ж.Р. = щяла (е) да гложди
| ПР.НАКЛ., БЪД.ВР., 3Л., ЕД.Ч., СР.Р. = щяло (е) да гложди
| ПР.НАКЛ., БЪД.ВР., 3Л., МН.Ч. = щели (са) да глождят
| ПР.НАКЛ., БЪД.ПРЕД.ВР., 1Л., ЕД.Ч., М.Р. = щял съм да съм глождил
| ПР.НАКЛ., БЪД.ПРЕД.ВР., 1Л., ЕД.Ч., Ж.Р. = щяла съм да съм глождила
| ПР.НАКЛ., БЪД.ПРЕД.ВР., 1Л., ЕД.Ч., СР.Р. = щяло съм да съм глождило
| ПР.НАКЛ., БЪД.ПРЕД.ВР., 1Л., МН.Ч. = щели сме да сме глождили
| ПР.НАКЛ., БЪД.ПРЕД.ВР., 2Л., ЕД.Ч., М.Р. = щял си да си глождил
| ПР.НАКЛ., БЪД.ПРЕД.ВР., 2Л., ЕД.Ч., Ж.Р. = щяла си да си глождила
| ПР.НАКЛ., БЪД.ПРЕД.ВР., 2Л., ЕД.Ч., СР.Р. = щяло си да си глождило
| ПР.НАКЛ., БЪД.ПРЕД.ВР., 2Л., МН.Ч. = щели сте да сте глождили
| ПР.НАКЛ., БЪД.ПРЕД.ВР., 3Л., ЕД.Ч., М.Р. = щял (е) да е глождил
| ПР.НАКЛ., БЪД.ПРЕД.ВР., 3Л., ЕД.Ч., Ж.Р. = щяла (е) да е глождила
| ПР.НАКЛ., БЪД.ПРЕД.ВР., 3Л., ЕД.Ч., СР.Р. = щяло (е) да е глождило
| ПР.НАКЛ., БЪД.ПРЕД.ВР., 3Л., МН.Ч. = щели (са) да са глождили
| УСЛОВНО НАКЛОНЕНИЕ, 1Л., ЕД.Ч., М.Р. = бих глождил
| УСЛОВНО НАКЛОНЕНИЕ, 1Л., ЕД.Ч., Ж.Р. = бих глождила
| УСЛОВНО НАКЛОНЕНИЕ, 1Л., ЕД.Ч., СР.Р. = бих глождило
| УСЛОВНО НАКЛОНЕНИЕ, 1Л., МН.Ч. = бихме глождили
| УСЛОВНО НАКЛОНЕНИЕ, 2Л., ЕД.Ч., М.Р. = би глождил
| УСЛОВНО НАКЛОНЕНИЕ, 2Л., ЕД.Ч., Ж.Р. = би глождила
| УСЛОВНО НАКЛОНЕНИЕ, 2Л., ЕД.Ч., СР.Р. = би глождило
| УСЛОВНО НАКЛОНЕНИЕ, 2Л., МН.Ч. = бихте глождили
| УСЛОВНО НАКЛОНЕНИЕ, 3Л., ЕД.Ч., М.Р. = би глождил
| УСЛОВНО НАКЛОНЕНИЕ, 3Л., ЕД.Ч., Ж.Р. = би глождила
| УСЛОВНО НАКЛОНЕНИЕ, 3Л., ЕД.Ч., СР.Р. = би глождило
| УСЛОВНО НАКЛОНЕНИЕ, 3Л., МН.Ч. = биха глождили
| ПОВЕЛИТЕЛНО НАКЛОНЕНИЕ, ЕД.Ч. = глож·ди
| ПОВЕЛИТЕЛНО НАКЛОНЕНИЕ, МН.Ч. = глож·де·те
| МИН.СТРАД.ПРИЧ. М.Р. = глож·ден
| МИН.СТРАД.ПРИЧ. М.Р. НЕПЪЛЕН ЧЛЕН = глож·де·ния
| МИН.СТРАД.ПРИЧ. М.Р. ПЪЛЕН ЧЛЕН = глож·де·ни·ят
| МИН.СТРАД.ПРИЧ. Ж.Р. = глож·де·на
| МИН.СТРАД.ПРИЧ. Ж.Р. ЧЛЕН = глож·де·на·та
| МИН.СТРАД.ПРИЧ. СР.Р. = глож·де·но
| МИН.СТРАД.ПРИЧ. СР.Р. ЧЛЕН = глож·де·но·то
| МИН.СТРАД.ПРИЧ. МН.Ч. = глож·де·ни
| МИН.СТРАД.ПРИЧ. МН.Ч. ЧЛЕН = глож·де·ни·те
| МИН.ДЕЯТ.СВ.ПРИЧ. М.Р. = глож·дил
| МИН.ДЕЯТ.СВ.ПРИЧ. М.Р. НЕПЪЛЕН ЧЛЕН = глож·ди·лия
| МИН.ДЕЯТ.СВ.ПРИЧ. М.Р. ПЪЛЕН ЧЛЕН = глож·ди·ли·ят
| МИН.ДЕЯТ.СВ.ПРИЧ. Ж.Р. = глож·ди·ла
| МИН.ДЕЯТ.СВ.ПРИЧ. Ж.Р. ЧЛЕН = глож·ди·ла·та
| МИН.ДЕЯТ.СВ.ПРИЧ. СР.Р. = глож·ди·ло
| МИН.ДЕЯТ.СВ.ПРИЧ. СР.Р. ЧЛЕН = глож·ди·ло·то
| МИН.ДЕЯТ.СВ.ПРИЧ. МН.Ч. = глож·ди·ли
| МИН.ДЕЯТ.СВ.ПРИЧ. МН.Ч. ЧЛЕН = глож·ди·ли·те
| МИН.ДЕЯТ.НЕСВ.ПРИЧ. М.Р. = глож·дел
| МИН.ДЕЯТ.НЕСВ.ПРИЧ. М.Р. НЕПЪЛЕН ЧЛЕН = глож·де·лия
| МИН.ДЕЯТ.НЕСВ.ПРИЧ. М.Р. ПЪЛЕН ЧЛЕН = глож·де·ли·ят
| МИН.ДЕЯТ.НЕСВ.ПРИЧ. Ж.Р. = глож·де·ла
| МИН.ДЕЯТ.НЕСВ.ПРИЧ. Ж.Р. ЧЛЕН = глож·де·ла·та
| МИН.ДЕЯТ.НЕСВ.ПРИЧ. СР.Р. = глож·де·ло
| МИН.ДЕЯТ.НЕСВ.ПРИЧ. СР.Р. ЧЛЕН = глож·де·ло·то
| МИН.ДЕЯТ.НЕСВ.ПРИЧ. МН.Ч. = глож·де·ли
| МИН.ДЕЯТ.НЕСВ.ПРИЧ. МН.Ч. ЧЛЕН = глож·де·ли·те
| СЕГ.ДЕЯТ.ПРИЧ. М.Р. = глож·дещ
| СЕГ.ДЕЯТ.ПРИЧ. М.Р. НЕПЪЛЕН ЧЛЕН = глож·де·щия
| СЕГ.ДЕЯТ.ПРИЧ. М.Р. ПЪЛЕН ЧЛЕН = глож·де·щи·ят
| СЕГ.ДЕЯТ.ПРИЧ. Ж.Р. = глож·де·ща
| СЕГ.ДЕЯТ.ПРИЧ. Ж.Р. ЧЛЕН = глож·де·ща·та
| СЕГ.ДЕЯТ.ПРИЧ. СР.Р. = глож·де·що
| СЕГ.ДЕЯТ.ПРИЧ. СР.Р. ЧЛЕН = глож·де·що·то
| СЕГ.ДЕЯТ.ПРИЧ. МН.Ч. = глож·де·щи
| СЕГ.ДЕЯТ.ПРИЧ. МН.Ч. ЧЛЕН = глож·де·щи·те
| ДЕЕПРИЧАСТИЕ = глож·дей·ки
| СКРИТИ ПРЕПРАТКИ = 
[[глождя]],
[[глождиш]],
[[гложди]],
[[глождим]],
[[глождите]],
[[глождят]],
[[глождих]],
[[глождихме]],
[[глождихте]],
[[глождиха]],
[[глождех]],
[[глождеше]],
[[глождехме]],
[[глождехте]],
[[глождеха]],
[[глождете]],
[[глождил]],
[[глождилия]],
[[глождилият]],
[[глождила]],
[[глождилата]],
[[глождило]],
[[глождилото]],
[[глождили]],
[[глождилите]],
[[глождел]],
[[гложделия]],
[[гложделият]],
[[глождела]],
[[гложделата]],
[[глождело]],
[[гложделото]],
[[глождели]],
[[гложделите]],
[[гложден]],
[[глождения]],
[[гложденият]],
[[глождена]],
[[глождената]],
[[глождено]],
[[гложденото]],
[[глождени]],
[[глождените]],
[[глождещ]],
[[глождещия]],
[[глождещият]],
[[глождеща]],
[[глождещата]],
[[глождещо]],
[[глождещото]],
[[глождещи]],
[[глождещите]],
[[глождейки]],
[[глождил съм]],
[[глождила съм]],
[[глождило съм]],
[[глождили сме]],
[[глождил си]],
[[глождила си]],
[[глождило си]],
[[глождили сте]],
[[глождил е]],
[[глождила е]],
[[глождило е]],
[[глождили са]],
[[бях глождил]],
[[бях глождила]],
[[бях глождило]],
[[бяхме глождили]],
[[беше глождил]],
[[беше глождила]],
[[беше глождило]],
[[бяхте глождили]],
[[бяха глождили]],
[[ще глождя]],
[[ще глождим]],
[[ще глождиш]],
[[ще глождите]],
[[ще гложди]],
[[ще глождят]],
[[ще съм глождил]],
[[ще съм глождила]],
[[ще съм глождило]],
[[ще сме глождили]],
[[ще си глождил]],
[[ще си глождила]],
[[ще си глождило]],
[[ще сте глождили]],
[[ще е глождил]],
[[ще е глождила]],
[[ще е глождило]],
[[ще са глождили]],
[[щях да глождя]],
[[щяхме да глождим]],
[[щеше да глождиш]],
[[щяхте да глождите]],
[[щеше да гложди]],
[[щяха да глождят]],
[[щях да съм глождил]],
[[щях да съм глождила]],
[[щях да съм глождило]],
[[щяхме да сме глождили]],
[[щеше да си глождил]],
[[щеше да си глождила]],
[[щеше да си глождило]],
[[щяхте да сте глождили]],
[[щеше да е глождил]],
[[щеше да е глождила]],
[[щеше да е глождило]],
[[щяха да са глождили]],
[[глождел съм]],
[[глождела съм]],
[[глождело съм]],
[[глождели сме]],
[[глождел си]],
[[глождела си]],
[[глождело си]],
[[глождели сте]],
[[глождел е]],
[[глождела е]],
[[глождело е]],
[[глождели са]],
[[бил съм глождил]],
[[била съм глождила]],
[[било съм глождило]],
[[били сме глождили]],
[[бил си глождил]],
[[била си глождила]],
[[било си глождило]],
[[били сте глождили]],
[[бил е глождил]],
[[била е глождила]],
[[било е глождило]],
[[били са глождили]],
[[щял съм да глождя]],
[[щяла съм да глождя]],
[[щяло съм да глождя]],
[[щели сме да глождим]],
[[щял си да глождиш]],
[[щяла си да глождиш]],
[[щяло си да глождиш]],
[[щели сте да глождите]],
[[щял да гложди]],
[[щяла да гложди]],
[[щяло да гложди]],
[[щели да глождят]],
[[щял е да гложди]],
[[щяла е да гложди]],
[[щяло е да гложди]],
[[щели са да глождят]],
[[щял съм да съм глождил]],
[[щяла съм да съм глождила]],
[[щяло съм да съм глождило]],
[[щели сме да сме глождили]],
[[щял си да си глождил]],
[[щяла си да си глождила]],
[[щяло си да си глождило]],
[[щели сте да сте глождили]],
[[щял да е глождил]],
[[щяла да е глождила]],
[[щяло да е глождило]],
[[щели да са глождили]],
[[щял е да е глождил]],
[[щяла е да е глождила]],
[[щяло е да е глождило]],
[[щели са да са глождили]],
[[бих глождил]],
[[бих глождила]],
[[бих глождило]],
[[бихме глождили]],
[[би глождил]],
[[би глождила]],
[[би глождило]],
[[бихте глождили]],
[[биха глождили]],
}}</text>
      <sha1>myweisdt4us0x6te3b9nhscf1ai2p9s</sha1>
    </revision>
  </page>
  <page>
    <title>Шаблон:Словоформи/глозгам</title>
    <ns>10</ns>
    <id>491568</id>
    <revision>
      <id>523550</id>
      <timestamp>2005-05-09T06:32:20Z</timestamp>
      <contributor>
        <username>Bgbot</username>
        <id>83</id>
      </contributor>
      <comment>Борислав: Шаблон със словоформи</comment>
      <model>wikitext</model>
      <format>text/x-wiki</format>
      <text bytes="19794" xml:space="preserve">{{Шаблон:Словоформи/Глагол|
  ОСНОВНА ФОРМА = глозгам
| СЕГ.ВР., 1Л., ЕД.Ч. = глоз·гам
| СЕГ.ВР., 1Л., МН.Ч. = глоз·га·ме
| СЕГ.ВР., 2Л., ЕД.Ч. = глоз·гаш
| СЕГ.ВР., 2Л., МН.Ч. = глоз·га·те
| СЕГ.ВР., 3Л., ЕД.Ч. = глоз·га
| СЕГ.ВР., 3Л., МН.Ч. = глоз·гат
| МИН.СВ.ВР., 1Л., ЕД.Ч. = глоз·гах
| МИН.СВ.ВР., 1Л., МН.Ч. = глоз·гах·ме
| МИН.СВ.ВР., 2Л., ЕД.Ч. = глоз·га
| МИН.СВ.ВР., 2Л., МН.Ч. = глоз·гах·те
| МИН.СВ.ВР., 3Л., ЕД.Ч. = глоз·га
| МИН.СВ.ВР., 3Л., МН.Ч. = глоз·га·ха
| МИН.НЕСВ.ВР., 1Л., ЕД.Ч. = глоз·гах
| МИН.НЕСВ.ВР., 1Л., МН.Ч. = глоз·гах·ме
| МИН.НЕСВ.ВР., 2Л., ЕД.Ч. = глоз·га·ше
| МИН.НЕСВ.ВР., 2Л., МН.Ч. = глоз·гах·те
| МИН.НЕСВ.ВР., 3Л., ЕД.Ч. = глоз·га·ше
| МИН.НЕСВ.ВР., 3Л., МН.Ч. = глоз·га·ха
| МИН.НЕОПР.ВР., 1Л., ЕД.Ч., М.Р. = глозгал съм
| МИН.НЕОПР.ВР., 1Л., ЕД.Ч., Ж.Р. = глозгала съм
| МИН.НЕОПР.ВР., 1Л., ЕД.Ч., СР.Р. = глозгало съм
| МИН.НЕОПР.ВР., 1Л., МН.Ч. = глозгали сме
| МИН.НЕОПР.ВР., 2Л., ЕД.Ч., М.Р. = глозгал си
| МИН.НЕОПР.ВР., 2Л., ЕД.Ч., Ж.Р. = глозгала си
| МИН.НЕОПР.ВР., 2Л., ЕД.Ч., СР.Р. = глозгало си
| МИН.НЕОПР.ВР., 2Л., МН.Ч. = глозгали сте
| МИН.НЕОПР.ВР., 3Л., ЕД.Ч., М.Р. = глозгал е
| МИН.НЕОПР.ВР., 3Л., ЕД.Ч., Ж.Р. = глозгала е
| МИН.НЕОПР.ВР., 3Л., ЕД.Ч., СР.Р. = глозгало е
| МИН.НЕОПР.ВР., 3Л., МН.Ч. = глозгали са
| МИН.ПРЕД.ВР., 1Л., ЕД.Ч., М.Р. = бях глозгал
| МИН.ПРЕД.ВР., 1Л., ЕД.Ч., Ж.Р. = бях глозгала
| МИН.ПРЕД.ВР., 1Л., ЕД.Ч., СР.Р. = бях глозгало
| МИН.ПРЕД.ВР., 1Л., МН.Ч. = бяхме глозгали
| МИН.ПРЕД.ВР., 2Л., ЕД.Ч., М.Р. = беше глозгал
| МИН.ПРЕД.ВР., 2Л., ЕД.Ч., Ж.Р. = беше глозгала
| МИН.ПРЕД.ВР., 2Л., ЕД.Ч., СР.Р. = беше глозгало
| МИН.ПРЕД.ВР., 2Л., МН.Ч. = бяхте глозгали
| МИН.ПРЕД.ВР., 3Л., ЕД.Ч., М.Р. = беше глозгал
| МИН.ПРЕД.ВР., 3Л., ЕД.Ч., Ж.Р. = беше глозгала
| МИН.ПРЕД.ВР., 3Л., ЕД.Ч., СР.Р. = беше глозгало
| МИН.ПРЕД.ВР., 3Л., МН.Ч. = бяха глозгали
| БЪД.ВР., 1Л., ЕД.Ч. = ще глозгам
| БЪД.ВР., 1Л., МН.Ч. = ще глозгаме
| БЪД.ВР., 2Л., ЕД.Ч. = ще глозгаш
| БЪД.ВР., 2Л., МН.Ч. = ще глозгате
| БЪД.ВР., 3Л., ЕД.Ч. = ще глозга
| БЪД.ВР., 3Л., МН.Ч. = ще глозгат
| БЪД.ПРЕД.ВР., 1Л., ЕД.Ч., М.Р. = ще съм глозгал
| БЪД.ПРЕД.ВР., 1Л., ЕД.Ч., Ж.Р. = ще съм глозгала
| БЪД.ПРЕД.ВР., 1Л., ЕД.Ч., СР.Р. = ще съм глозгало
| БЪД.ПРЕД.ВР., 1Л., МН.Ч. = ще сме глозгали
| БЪД.ПРЕД.ВР., 2Л., ЕД.Ч., М.Р. = ще си глозгал
| БЪД.ПРЕД.ВР., 2Л., ЕД.Ч., Ж.Р. = ще си глозгала
| БЪД.ПРЕД.ВР., 2Л., ЕД.Ч., СР.Р. = ще си глозгало
| БЪД.ПРЕД.ВР., 2Л., МН.Ч. = ще сте глозгали
| БЪД.ПРЕД.ВР., 3Л., ЕД.Ч., М.Р. = ще е глозгал
| БЪД.ПРЕД.ВР., 3Л., ЕД.Ч., Ж.Р. = ще е глозгала
| БЪД.ПРЕД.ВР., 3Л., ЕД.Ч., СР.Р. = ще е глозгало
| БЪД.ПРЕД.ВР., 3Л., МН.Ч. = ще са глозгали
| БЪД.ВР. В МИН., 1Л., ЕД.Ч. = щях да глозгам
| БЪД.ВР. В МИН., 1Л., МН.Ч. = щяхме да глозгаме
| БЪД.ВР. В МИН., 2Л., ЕД.Ч. = щеше да глозгаш
| БЪД.ВР. В МИН., 2Л., МН.Ч. = щяхте да глозгате
| БЪД.ВР. В МИН., 3Л., ЕД.Ч. = щеше да глозга
| БЪД.ВР. В МИН., 3Л., МН.Ч. = щяха да глозгат
| БЪД.ПРЕД.ВР. В МИН., 1Л., ЕД.Ч., М.Р. = щях да съм глозгал
| БЪД.ПРЕД.ВР. В МИН., 1Л., ЕД.Ч., Ж.Р. = щях да съм глозгала
| БЪД.ПРЕД.ВР. В МИН., 1Л., ЕД.Ч., СР.Р. = щях да съм глозгало
| БЪД.ПРЕД.ВР. В МИН., 1Л., МН.Ч. = щяхме да сме глозгали
| БЪД.ПРЕД.ВР. В МИН., 2Л., ЕД.Ч., М.Р. = щеше да си глозгал
| БЪД.ПРЕД.ВР. В МИН., 2Л., ЕД.Ч., Ж.Р. = щеше да си глозгала
| БЪД.ПРЕД.ВР. В МИН., 2Л., ЕД.Ч., СР.Р. = щеше да си глозгало
| БЪД.ПРЕД.ВР. В МИН., 2Л., МН.Ч. = щяхте да сте глозгали
| БЪД.ПРЕД.ВР. В МИН., 3Л., ЕД.Ч., М.Р. = щеше да е глозгал
| БЪД.ПРЕД.ВР. В МИН., 3Л., ЕД.Ч., Ж.Р. = щеше да е глозгала
| БЪД.ПРЕД.ВР. В МИН., 3Л., ЕД.Ч., СР.Р. = щеше да е глозгало
| БЪД.ПРЕД.ВР. В МИН., 3Л., МН.Ч. = щяха да са глозгали
| ПР.НАКЛ., СЕГ.ВР., 1Л., ЕД.Ч., М.Р. = глозгал съм
| ПР.НАКЛ., СЕГ.ВР., 1Л., ЕД.Ч., Ж.Р. = глозгала съм
| ПР.НАКЛ., СЕГ.ВР., 1Л., ЕД.Ч., СР.Р. = глозгало съм
| ПР.НАКЛ., СЕГ.ВР., 1Л., МН.Ч. = глозгали сме
| ПР.НАКЛ., СЕГ.ВР., 2Л., ЕД.Ч., М.Р. = глозгал си
| ПР.НАКЛ., СЕГ.ВР., 2Л., ЕД.Ч., Ж.Р. = глозгала си
| ПР.НАКЛ., СЕГ.ВР., 2Л., ЕД.Ч., СР.Р. = глозгало си
| ПР.НАКЛ., СЕГ.ВР., 2Л., МН.Ч. = глозгали сте
| ПР.НАКЛ., СЕГ.ВР., 3Л., ЕД.Ч., М.Р. = глозгал (е)
| ПР.НАКЛ., СЕГ.ВР., 3Л., ЕД.Ч., Ж.Р. = глозгала (е)
| ПР.НАКЛ., СЕГ.ВР., 3Л., ЕД.Ч., СР.Р. = глозгало (е)
| ПР.НАКЛ., СЕГ.ВР., 3Л., МН.Ч. = глозгали (са)
| ПР.НАКЛ., МИН.СВ.ВР., 1Л., ЕД.Ч., М.Р. = глозгал съм
| ПР.НАКЛ., МИН.СВ.ВР., 1Л., ЕД.Ч., Ж.Р. = глозгала съм
| ПР.НАКЛ., МИН.СВ.ВР., 1Л., ЕД.Ч., СР.Р. = глозгало съм
| ПР.НАКЛ., МИН.СВ.ВР., 1Л., МН.Ч. = глозгали сме
| ПР.НАКЛ., МИН.СВ.ВР., 2Л., ЕД.Ч., М.Р. = глозгал си
| ПР.НАКЛ., МИН.СВ.ВР., 2Л., ЕД.Ч., Ж.Р. = глозгала си
| ПР.НАКЛ., МИН.СВ.ВР., 2Л., ЕД.Ч., СР.Р. = глозгало си
| ПР.НАКЛ., МИН.СВ.ВР., 2Л., МН.Ч. = глозгали сте
| ПР.НАКЛ., МИН.СВ.ВР., 3Л., ЕД.Ч., М.Р. = глозгал (е)
| ПР.НАКЛ., МИН.СВ.ВР., 3Л., ЕД.Ч., Ж.Р. = глозгала (е)
| ПР.НАКЛ., МИН.СВ.ВР., 3Л., ЕД.Ч., СР.Р. = глозгало (е)
| ПР.НАКЛ., МИН.СВ.ВР., 3Л., МН.Ч. = глозгали (са)
| ПР.НАКЛ., МИН.НЕОПР.ВР., 1Л., ЕД.Ч., М.Р. = бил съм глозгал
| ПР.НАКЛ., МИН.НЕОПР.ВР., 1Л., ЕД.Ч., Ж.Р. = била съм глозгала
| ПР.НАКЛ., МИН.НЕОПР.ВР., 1Л., ЕД.Ч., СР.Р. = било съм глозгало
| ПР.НАКЛ., МИН.НЕОПР.ВР., 1Л., МН.Ч. = били сме глозгали
| ПР.НАКЛ., МИН.НЕОПР.ВР., 2Л., ЕД.Ч., М.Р. = бил си глозгал
| ПР.НАКЛ., МИН.НЕОПР.ВР., 2Л., ЕД.Ч., Ж.Р. = била си глозгала
| ПР.НАКЛ., МИН.НЕОПР.ВР., 2Л., ЕД.Ч., СР.Р. = било си глозгало
| ПР.НАКЛ., МИН.НЕОПР.ВР., 2Л., МН.Ч. = били сте глозгали
| ПР.НАКЛ., МИН.НЕОПР.ВР., 3Л., ЕД.Ч., М.Р. = бил (е) глозгал
| ПР.НАКЛ., МИН.НЕОПР.ВР., 3Л., ЕД.Ч., Ж.Р. = била (е) глозгала
| ПР.НАКЛ., МИН.НЕОПР.ВР., 3Л., ЕД.Ч., СР.Р. = било (е) глозгало
| ПР.НАКЛ., МИН.НЕОПР.ВР., 3Л., МН.Ч. = били (са) глозгали
| ПР.НАКЛ., БЪД.ВР., 1Л., ЕД.Ч., М.Р. = щял съм да глозгам
| ПР.НАКЛ., БЪД.ВР., 1Л., ЕД.Ч., Ж.Р. = щяла съм да глозгам
| ПР.НАКЛ., БЪД.ВР., 1Л., ЕД.Ч., СР.Р. = щяло съм да глозгам
| ПР.НАКЛ., БЪД.ВР., 1Л., МН.Ч. = щели сме да глозгаме
| ПР.НАКЛ., БЪД.ВР., 2Л., ЕД.Ч., М.Р. = щял си да глозгаш
| ПР.НАКЛ., БЪД.ВР., 2Л., ЕД.Ч., Ж.Р. = щяла си да глозгаш
| ПР.НАКЛ., БЪД.ВР., 2Л., ЕД.Ч., СР.Р. = щяло си да глозгаш
| ПР.НАКЛ., БЪД.ВР., 2Л., МН.Ч. = щели сте да глозгате
| ПР.НАКЛ., БЪД.ВР., 3Л., ЕД.Ч., М.Р. = щял (е) да глозга
| ПР.НАКЛ., БЪД.ВР., 3Л., ЕД.Ч., Ж.Р. = щяла (е) да глозга
| ПР.НАКЛ., БЪД.ВР., 3Л., ЕД.Ч., СР.Р. = щяло (е) да глозга
| ПР.НАКЛ., БЪД.ВР., 3Л., МН.Ч. = щели (са) да глозгат
| ПР.НАКЛ., БЪД.ПРЕД.ВР., 1Л., ЕД.Ч., М.Р. = щял съм да съм глозгал
| ПР.НАКЛ., БЪД.ПРЕД.ВР., 1Л., ЕД.Ч., Ж.Р. = щяла съм да съм глозгала
| ПР.НАКЛ., БЪД.ПРЕД.ВР., 1Л., ЕД.Ч., СР.Р. = щяло съм да съм глозгало
| ПР.НАКЛ., БЪД.ПРЕД.ВР., 1Л., МН.Ч. = щели сме да сме глозгали
| ПР.НАКЛ., БЪД.ПРЕД.ВР., 2Л., ЕД.Ч., М.Р. = щял си да си глозгал
| ПР.НАКЛ., БЪД.ПРЕД.ВР., 2Л., ЕД.Ч., Ж.Р. = щяла си да си глозгала
| ПР.НАКЛ., БЪД.ПРЕД.ВР., 2Л., ЕД.Ч., СР.Р. = щяло си да си глозгало
| ПР.НАКЛ., БЪД.ПРЕД.ВР., 2Л., МН.Ч. = щели сте да сте глозгали
| ПР.НАКЛ., БЪД.ПРЕД.ВР., 3Л., ЕД.Ч., М.Р. = щял (е) да е глозгал
| ПР.НАКЛ., БЪД.ПРЕД.ВР., 3Л., ЕД.Ч., Ж.Р. = щяла (е) да е глозгала
| ПР.НАКЛ., БЪД.ПРЕД.ВР., 3Л., ЕД.Ч., СР.Р. = щяло (е) да е глозгало
| ПР.НАКЛ., БЪД.ПРЕД.ВР., 3Л., МН.Ч. = щели (са) да са глозгали
| УСЛОВНО НАКЛОНЕНИЕ, 1Л., ЕД.Ч., М.Р. = бих глозгал
| УСЛОВНО НАКЛОНЕНИЕ, 1Л., ЕД.Ч., Ж.Р. = бих глозгала
| УСЛОВНО НАКЛОНЕНИЕ, 1Л., ЕД.Ч., СР.Р. = бих глозгало
| УСЛОВНО НАКЛОНЕНИЕ, 1Л., МН.Ч. = бихме глозгали
| УСЛОВНО НАКЛОНЕНИЕ, 2Л., ЕД.Ч., М.Р. = би глозгал
| УСЛОВНО НАКЛОНЕНИЕ, 2Л., ЕД.Ч., Ж.Р. = би глозгала
| УСЛОВНО НАКЛОНЕНИЕ, 2Л., ЕД.Ч., СР.Р. = би глозгало
| УСЛОВНО НАКЛОНЕНИЕ, 2Л., МН.Ч. = бихте глозгали
| УСЛОВНО НАКЛОНЕНИЕ, 3Л., ЕД.Ч., М.Р. = би глозгал
| УСЛОВНО НАКЛОНЕНИЕ, 3Л., ЕД.Ч., Ж.Р. = би глозгала
| УСЛОВНО НАКЛОНЕНИЕ, 3Л., ЕД.Ч., СР.Р. = би глозгало
| УСЛОВНО НАКЛОНЕНИЕ, 3Л., МН.Ч. = биха глозгали
| ПОВЕЛИТЕЛНО НАКЛОНЕНИЕ, ЕД.Ч. = глоз·гай
| ПОВЕЛИТЕЛНО НАКЛОНЕНИЕ, МН.Ч. = глоз·гай·те
| МИН.СТРАД.ПРИЧ. М.Р. = глоз·ган
| МИН.СТРАД.ПРИЧ. М.Р. НЕПЪЛЕН ЧЛЕН = глоз·га·ния
| МИН.СТРАД.ПРИЧ. М.Р. ПЪЛЕН ЧЛЕН = глоз·га·ни·ят
| МИН.СТРАД.ПРИЧ. Ж.Р. = глоз·га·на
| МИН.СТРАД.ПРИЧ. Ж.Р. ЧЛЕН = глоз·га·на·та
| МИН.СТРАД.ПРИЧ. СР.Р. = глоз·га·но
| МИН.СТРАД.ПРИЧ. СР.Р. ЧЛЕН = глоз·га·но·то
| МИН.СТРАД.ПРИЧ. МН.Ч. = глоз·га·ни
| МИН.СТРАД.ПРИЧ. МН.Ч. ЧЛЕН = глоз·га·ни·те
| МИН.ДЕЯТ.СВ.ПРИЧ. М.Р. = глоз·гал
| МИН.ДЕЯТ.СВ.ПРИЧ. М.Р. НЕПЪЛЕН ЧЛЕН = глоз·га·лия
| МИН.ДЕЯТ.СВ.ПРИЧ. М.Р. ПЪЛЕН ЧЛЕН = глоз·га·ли·ят
| МИН.ДЕЯТ.СВ.ПРИЧ. Ж.Р. = глоз·га·ла
| МИН.ДЕЯТ.СВ.ПРИЧ. Ж.Р. ЧЛЕН = глоз·га·ла·та
| МИН.ДЕЯТ.СВ.ПРИЧ. СР.Р. = глоз·га·ло
| МИН.ДЕЯТ.СВ.ПРИЧ. СР.Р. ЧЛЕН = глоз·га·ло·то
| МИН.ДЕЯТ.СВ.ПРИЧ. МН.Ч. = глоз·га·ли
| МИН.ДЕЯТ.СВ.ПРИЧ. МН.Ч. ЧЛЕН = глоз·га·ли·те
| МИН.ДЕЯТ.НЕСВ.ПРИЧ. М.Р. = глоз·гал
| МИН.ДЕЯТ.НЕСВ.ПРИЧ. М.Р. НЕПЪЛЕН ЧЛЕН = глоз·га·лия
| МИН.ДЕЯТ.НЕСВ.ПРИЧ. М.Р. ПЪЛЕН ЧЛЕН = глоз·га·ли·ят
| МИН.ДЕЯТ.НЕСВ.ПРИЧ. Ж.Р. = глоз·га·ла
| МИН.ДЕЯТ.НЕСВ.ПРИЧ. Ж.Р. ЧЛЕН = глоз·га·ла·та
| МИН.ДЕЯТ.НЕСВ.ПРИЧ. СР.Р. = глоз·га·ло
| МИН.ДЕЯТ.НЕСВ.ПРИЧ. СР.Р. ЧЛЕН = глоз·га·ло·то
| МИН.ДЕЯТ.НЕСВ.ПРИЧ. МН.Ч. = глоз·га·ли
| МИН.ДЕЯТ.НЕСВ.ПРИЧ. МН.Ч. ЧЛЕН = глоз·га·ли·те
| СЕГ.ДЕЯТ.ПРИЧ. М.Р. = глоз·гащ
| СЕГ.ДЕЯТ.ПРИЧ. М.Р. НЕПЪЛЕН ЧЛЕН = глоз·га·щия
| СЕГ.ДЕЯТ.ПРИЧ. М.Р. ПЪЛЕН ЧЛЕН = глоз·га·щи·ят
| СЕГ.ДЕЯТ.ПРИЧ. Ж.Р. = глоз·га·ща
| СЕГ.ДЕЯТ.ПРИЧ. Ж.Р. ЧЛЕН = глоз·га·ща·та
| СЕГ.ДЕЯТ.ПРИЧ. СР.Р. = глоз·га·що
| СЕГ.ДЕЯТ.ПРИЧ. СР.Р. ЧЛЕН = глоз·га·що·то
| СЕГ.ДЕЯТ.ПРИЧ. МН.Ч. = глоз·га·щи
| СЕГ.ДЕЯТ.ПРИЧ. МН.Ч. ЧЛЕН = глоз·га·щи·те
| ДЕЕПРИЧАСТИЕ = глоз·гай·ки
| СКРИТИ ПРЕПРАТКИ = 
[[глозгам]],
[[глозгаш]],
[[глозга]],
[[глозгаме]],
[[глозгате]],
[[глозгат]],
[[глозгах]],
[[глозгахме]],
[[глозгахте]],
[[глозгаха]],
[[глозгаше]],
[[глозгай]],
[[глозгайте]],
[[глозгал]],
[[глозгалия]],
[[глозгалият]],
[[глозгала]],
[[глозгалата]],
[[глозгало]],
[[глозгалото]],
[[глозгали]],
[[глозгалите]],
[[глозган]],
[[глозгания]],
[[глозганият]],
[[глозгана]],
[[глозганата]],
[[глозгано]],
[[глозганото]],
[[глозгани]],
[[глозганите]],
[[глозгащ]],
[[глозгащия]],
[[глозгащият]],
[[глозгаща]],
[[глозгащата]],
[[глозгащо]],
[[глозгащото]],
[[глозгащи]],
[[глозгащите]],
[[глозгайки]],
[[глозгал съм]],
[[глозгала съм]],
[[глозгало съм]],
[[глозгали сме]],
[[глозгал си]],
[[глозгала си]],
[[глозгало си]],
[[глозгали сте]],
[[глозгал е]],
[[глозгала е]],
[[глозгало е]],
[[глозгали са]],
[[бях глозгал]],
[[бях глозгала]],
[[бях глозгало]],
[[бяхме глозгали]],
[[беше глозгал]],
[[беше глозгала]],
[[беше глозгало]],
[[бяхте глозгали]],
[[бяха глозгали]],
[[ще глозгам]],
[[ще глозгаме]],
[[ще глозгаш]],
[[ще глозгате]],
[[ще глозга]],
[[ще глозгат]],
[[ще съм глозгал]],
[[ще съм глозгала]],
[[ще съм глозгало]],
[[ще сме глозгали]],
[[ще си глозгал]],
[[ще си глозгала]],
[[ще си глозгало]],
[[ще сте глозгали]],
[[ще е глозгал]],
[[ще е глозгала]],
[[ще е глозгало]],
[[ще са глозгали]],
[[щях да глозгам]],
[[щяхме да глозгаме]],
[[щеше да глозгаш]],
[[щяхте да глозгате]],
[[щеше да глозга]],
[[щяха да глозгат]],
[[щях да съм глозгал]],
[[щях да съм глозгала]],
[[щях да съм глозгало]],
[[щяхме да сме глозгали]],
[[щеше да си глозгал]],
[[щеше да си глозгала]],
[[щеше да си глозгало]],
[[щяхте да сте глозгали]],
[[щеше да е глозгал]],
[[щеше да е глозгала]],
[[щеше да е глозгало]],
[[щяха да са глозгали]],
[[бил съм глозгал]],
[[била съм глозгала]],
[[било съм глозгало]],
[[били сме глозгали]],
[[бил си глозгал]],
[[била си глозгала]],
[[било си глозгало]],
[[били сте глозгали]],
[[бил е глозгал]],
[[била е глозгала]],
[[било е глозгало]],
[[били са глозгали]],
[[щял съм да глозгам]],
[[щяла съм да глозгам]],
[[щяло съм да глозгам]],
[[щели сме да глозгаме]],
[[щял си да глозгаш]],
[[щяла си да глозгаш]],
[[щяло си да глозгаш]],
[[щели сте да глозгате]],
[[щял да глозга]],
[[щяла да глозга]],
[[щяло да глозга]],
[[щели да глозгат]],
[[щял е да глозга]],
[[щяла е да глозга]],
[[щяло е да глозга]],
[[щели са да глозгат]],
[[щял съм да съм глозгал]],
[[щяла съм да съм глозгала]],
[[щяло съм да съм глозгало]],
[[щели сме да сме глозгали]],
[[щял си да си глозгал]],
[[щяла си да си глозгала]],
[[щяло си да си глозгало]],
[[щели сте да сте глозгали]],
[[щял да е глозгал]],
[[щяла да е глозгала]],
[[щяло да е глозгало]],
[[щели да са глозгали]],
[[щял е да е глозгал]],
[[щяла е да е глозгала]],
[[щяло е да е глозгало]],
[[щели са да са глозгали]],
[[бих глозгал]],
[[бих глозгала]],
[[бих глозгало]],
[[бихме глозгали]],
[[би глозгал]],
[[би глозгала]],
[[би глозгало]],
[[бихте глозгали]],
[[биха глозгали]],
}}</text>
      <sha1>kj9uavq0lcn25ledseprc2zea0wdjvq</sha1>
    </revision>
  </page>
  <page>
    <title>Шаблон:Словоформи/глумя</title>
    <ns>10</ns>
    <id>448177</id>
    <revision>
      <id>480159</id>
      <timestamp>2005-05-07T20:04:35Z</timestamp>
      <contributor>
        <username>Bgbot</username>
        <id>83</id>
      </contributor>
      <comment>Борислав: Шаблон със словоформи</comment>
      <model>wikitext</model>
      <format>text/x-wiki</format>
      <text bytes="19620" xml:space="preserve">{{Шаблон:Словоформи/Глагол|
  ОСНОВНА ФОРМА = глумя
| СЕГ.ВР., 1Л., ЕД.Ч. = глу·мя
| СЕГ.ВР., 1Л., МН.Ч. = глу·мим
| СЕГ.ВР., 2Л., ЕД.Ч. = глу·миш
| СЕГ.ВР., 2Л., МН.Ч. = глу·ми·те
| СЕГ.ВР., 3Л., ЕД.Ч. = глу·ми
| СЕГ.ВР., 3Л., МН.Ч. = глу·мят
| МИН.СВ.ВР., 1Л., ЕД.Ч. = глу·мих
| МИН.СВ.ВР., 1Л., МН.Ч. = глу·мих·ме
| МИН.СВ.ВР., 2Л., ЕД.Ч. = глу·ми
| МИН.СВ.ВР., 2Л., МН.Ч. = глу·мих·те
| МИН.СВ.ВР., 3Л., ЕД.Ч. = глу·ми
| МИН.СВ.ВР., 3Л., МН.Ч. = глу·ми·ха
| МИН.НЕСВ.ВР., 1Л., ЕД.Ч. = глу·мях
| МИН.НЕСВ.ВР., 1Л., МН.Ч. = глу·мях·ме
| МИН.НЕСВ.ВР., 2Л., ЕД.Ч. = глу·ме·ше
| МИН.НЕСВ.ВР., 2Л., МН.Ч. = глу·мях·те
| МИН.НЕСВ.ВР., 3Л., ЕД.Ч. = глу·ме·ше
| МИН.НЕСВ.ВР., 3Л., МН.Ч. = глу·мя·ха
| МИН.НЕОПР.ВР., 1Л., ЕД.Ч., М.Р. = глумил съм
| МИН.НЕОПР.ВР., 1Л., ЕД.Ч., Ж.Р. = глумила съм
| МИН.НЕОПР.ВР., 1Л., ЕД.Ч., СР.Р. = глумило съм
| МИН.НЕОПР.ВР., 1Л., МН.Ч. = глумили сме
| МИН.НЕОПР.ВР., 2Л., ЕД.Ч., М.Р. = глумил си
| МИН.НЕОПР.ВР., 2Л., ЕД.Ч., Ж.Р. = глумила си
| МИН.НЕОПР.ВР., 2Л., ЕД.Ч., СР.Р. = глумило си
| МИН.НЕОПР.ВР., 2Л., МН.Ч. = глумили сте
| МИН.НЕОПР.ВР., 3Л., ЕД.Ч., М.Р. = глумил е
| МИН.НЕОПР.ВР., 3Л., ЕД.Ч., Ж.Р. = глумила е
| МИН.НЕОПР.ВР., 3Л., ЕД.Ч., СР.Р. = глумило е
| МИН.НЕОПР.ВР., 3Л., МН.Ч. = глумили са
| МИН.ПРЕД.ВР., 1Л., ЕД.Ч., М.Р. = бях глумил
| МИН.ПРЕД.ВР., 1Л., ЕД.Ч., Ж.Р. = бях глумила
| МИН.ПРЕД.ВР., 1Л., ЕД.Ч., СР.Р. = бях глумило
| МИН.ПРЕД.ВР., 1Л., МН.Ч. = бяхме глумили
| МИН.ПРЕД.ВР., 2Л., ЕД.Ч., М.Р. = беше глумил
| МИН.ПРЕД.ВР., 2Л., ЕД.Ч., Ж.Р. = беше глумила
| МИН.ПРЕД.ВР., 2Л., ЕД.Ч., СР.Р. = беше глумило
| МИН.ПРЕД.ВР., 2Л., МН.Ч. = бяхте глумили
| МИН.ПРЕД.ВР., 3Л., ЕД.Ч., М.Р. = беше глумил
| МИН.ПРЕД.ВР., 3Л., ЕД.Ч., Ж.Р. = беше глумила
| МИН.ПРЕД.ВР., 3Л., ЕД.Ч., СР.Р. = беше глумило
| МИН.ПРЕД.ВР., 3Л., МН.Ч. = бяха глумили
| БЪД.ВР., 1Л., ЕД.Ч. = ще глумя
| БЪД.ВР., 1Л., МН.Ч. = ще глумим
| БЪД.ВР., 2Л., ЕД.Ч. = ще глумиш
| БЪД.ВР., 2Л., МН.Ч. = ще глумите
| БЪД.ВР., 3Л., ЕД.Ч. = ще глуми
| БЪД.ВР., 3Л., МН.Ч. = ще глумят
| БЪД.ПРЕД.ВР., 1Л., ЕД.Ч., М.Р. = ще съм глумил
| БЪД.ПРЕД.ВР., 1Л., ЕД.Ч., Ж.Р. = ще съм глумила
| БЪД.ПРЕД.ВР., 1Л., ЕД.Ч., СР.Р. = ще съм глумило
| БЪД.ПРЕД.ВР., 1Л., МН.Ч. = ще сме глумили
| БЪД.ПРЕД.ВР., 2Л., ЕД.Ч., М.Р. = ще си глумил
| БЪД.ПРЕД.ВР., 2Л., ЕД.Ч., Ж.Р. = ще си глумила
| БЪД.ПРЕД.ВР., 2Л., ЕД.Ч., СР.Р. = ще си глумило
| БЪД.ПРЕД.ВР., 2Л., МН.Ч. = ще сте глумили
| БЪД.ПРЕД.ВР., 3Л., ЕД.Ч., М.Р. = ще е глумил
| БЪД.ПРЕД.ВР., 3Л., ЕД.Ч., Ж.Р. = ще е глумила
| БЪД.ПРЕД.ВР., 3Л., ЕД.Ч., СР.Р. = ще е глумило
| БЪД.ПРЕД.ВР., 3Л., МН.Ч. = ще са глумили
| БЪД.ВР. В МИН., 1Л., ЕД.Ч. = щях да глумя
| БЪД.ВР. В МИН., 1Л., МН.Ч. = щяхме да глумим
| БЪД.ВР. В МИН., 2Л., ЕД.Ч. = щеше да глумиш
| БЪД.ВР. В МИН., 2Л., МН.Ч. = щяхте да глумите
| БЪД.ВР. В МИН., 3Л., ЕД.Ч. = щеше да глуми
| БЪД.ВР. В МИН., 3Л., МН.Ч. = щяха да глумят
| БЪД.ПРЕД.ВР. В МИН., 1Л., ЕД.Ч., М.Р. = щях да съм глумил
| БЪД.ПРЕД.ВР. В МИН., 1Л., ЕД.Ч., Ж.Р. = щях да съм глумила
| БЪД.ПРЕД.ВР. В МИН., 1Л., ЕД.Ч., СР.Р. = щях да съм глумило
| БЪД.ПРЕД.ВР. В МИН., 1Л., МН.Ч. = щяхме да сме глумили
| БЪД.ПРЕД.ВР. В МИН., 2Л., ЕД.Ч., М.Р. = щеше да си глумил
| БЪД.ПРЕД.ВР. В МИН., 2Л., ЕД.Ч., Ж.Р. = щеше да си глумила
| БЪД.ПРЕД.ВР. В МИН., 2Л., ЕД.Ч., СР.Р. = щеше да си глумило
| БЪД.ПРЕД.ВР. В МИН., 2Л., МН.Ч. = щяхте да сте глумили
| БЪД.ПРЕД.ВР. В МИН., 3Л., ЕД.Ч., М.Р. = щеше да е глумил
| БЪД.ПРЕД.ВР. В МИН., 3Л., ЕД.Ч., Ж.Р. = щеше да е глумила
| БЪД.ПРЕД.ВР. В МИН., 3Л., ЕД.Ч., СР.Р. = щеше да е глумило
| БЪД.ПРЕД.ВР. В МИН., 3Л., МН.Ч. = щяха да са глумили
| ПР.НАКЛ., СЕГ.ВР., 1Л., ЕД.Ч., М.Р. = глумял съм
| ПР.НАКЛ., СЕГ.ВР., 1Л., ЕД.Ч., Ж.Р. = глумяла съм
| ПР.НАКЛ., СЕГ.ВР., 1Л., ЕД.Ч., СР.Р. = глумяло съм
| ПР.НАКЛ., СЕГ.ВР., 1Л., МН.Ч. = глумели сме
| ПР.НАКЛ., СЕГ.ВР., 2Л., ЕД.Ч., М.Р. = глумял си
| ПР.НАКЛ., СЕГ.ВР., 2Л., ЕД.Ч., Ж.Р. = глумяла си
| ПР.НАКЛ., СЕГ.ВР., 2Л., ЕД.Ч., СР.Р. = глумяло си
| ПР.НАКЛ., СЕГ.ВР., 2Л., МН.Ч. = глумели сте
| ПР.НАКЛ., СЕГ.ВР., 3Л., ЕД.Ч., М.Р. = глумял (е)
| ПР.НАКЛ., СЕГ.ВР., 3Л., ЕД.Ч., Ж.Р. = глумяла (е)
| ПР.НАКЛ., СЕГ.ВР., 3Л., ЕД.Ч., СР.Р. = глумяло (е)
| ПР.НАКЛ., СЕГ.ВР., 3Л., МН.Ч. = глумели (са)
| ПР.НАКЛ., МИН.СВ.ВР., 1Л., ЕД.Ч., М.Р. = глумил съм
| ПР.НАКЛ., МИН.СВ.ВР., 1Л., ЕД.Ч., Ж.Р. = глумила съм
| ПР.НАКЛ., МИН.СВ.ВР., 1Л., ЕД.Ч., СР.Р. = глумило съм
| ПР.НАКЛ., МИН.СВ.ВР., 1Л., МН.Ч. = глумили сме
| ПР.НАКЛ., МИН.СВ.ВР., 2Л., ЕД.Ч., М.Р. = глумил си
| ПР.НАКЛ., МИН.СВ.ВР., 2Л., ЕД.Ч., Ж.Р. = глумила си
| ПР.НАКЛ., МИН.СВ.ВР., 2Л., ЕД.Ч., СР.Р. = глумило си
| ПР.НАКЛ., МИН.СВ.ВР., 2Л., МН.Ч. = глумили сте
| ПР.НАКЛ., МИН.СВ.ВР., 3Л., ЕД.Ч., М.Р. = глумил (е)
| ПР.НАКЛ., МИН.СВ.ВР., 3Л., ЕД.Ч., Ж.Р. = глумила (е)
| ПР.НАКЛ., МИН.СВ.ВР., 3Л., ЕД.Ч., СР.Р. = глумило (е)
| ПР.НАКЛ., МИН.СВ.ВР., 3Л., МН.Ч. = глумили (са)
| ПР.НАКЛ., МИН.НЕОПР.ВР., 1Л., ЕД.Ч., М.Р. = бил съм глумил
| ПР.НАКЛ., МИН.НЕОПР.ВР., 1Л., ЕД.Ч., Ж.Р. = била съм глумила
| ПР.НАКЛ., МИН.НЕОПР.ВР., 1Л., ЕД.Ч., СР.Р. = било съм глумило
| ПР.НАКЛ., МИН.НЕОПР.ВР., 1Л., МН.Ч. = били сме глумили
| ПР.НАКЛ., МИН.НЕОПР.ВР., 2Л., ЕД.Ч., М.Р. = бил си глумил
| ПР.НАКЛ., МИН.НЕОПР.ВР., 2Л., ЕД.Ч., Ж.Р. = била си глумила
| ПР.НАКЛ., МИН.НЕОПР.ВР., 2Л., ЕД.Ч., СР.Р. = било си глумило
| ПР.НАКЛ., МИН.НЕОПР.ВР., 2Л., МН.Ч. = били сте глумили
| ПР.НАКЛ., МИН.НЕОПР.ВР., 3Л., ЕД.Ч., М.Р. = бил (е) глумил
| ПР.НАКЛ., МИН.НЕОПР.ВР., 3Л., ЕД.Ч., Ж.Р. = била (е) глумила
| ПР.НАКЛ., МИН.НЕОПР.ВР., 3Л., ЕД.Ч., СР.Р. = било (е) глумило
| ПР.НАКЛ., МИН.НЕОПР.ВР., 3Л., МН.Ч. = били (са) глумили
| ПР.НАКЛ., БЪД.ВР., 1Л., ЕД.Ч., М.Р. = щял съм да глумя
| ПР.НАКЛ., БЪД.ВР., 1Л., ЕД.Ч., Ж.Р. = щяла съм да глумя
| ПР.НАКЛ., БЪД.ВР., 1Л., ЕД.Ч., СР.Р. = щяло съм да глумя
| ПР.НАКЛ., БЪД.ВР., 1Л., МН.Ч. = щели сме да глумим
| ПР.НАКЛ., БЪД.ВР., 2Л., ЕД.Ч., М.Р. = щял си да глумиш
| ПР.НАКЛ., БЪД.ВР., 2Л., ЕД.Ч., Ж.Р. = щяла си да глумиш
| ПР.НАКЛ., БЪД.ВР., 2Л., ЕД.Ч., СР.Р. = щяло си да глумиш
| ПР.НАКЛ., БЪД.ВР., 2Л., МН.Ч. = щели сте да глумите
| ПР.НАКЛ., БЪД.ВР., 3Л., ЕД.Ч., М.Р. = щял (е) да глуми
| ПР.НАКЛ., БЪД.ВР., 3Л., ЕД.Ч., Ж.Р. = щяла (е) да глуми
| ПР.НАКЛ., БЪД.ВР., 3Л., ЕД.Ч., СР.Р. = щяло (е) да глуми
| ПР.НАКЛ., БЪД.ВР., 3Л., МН.Ч. = щели (са) да глумят
| ПР.НАКЛ., БЪД.ПРЕД.ВР., 1Л., ЕД.Ч., М.Р. = щял съм да съм глумил
| ПР.НАКЛ., БЪД.ПРЕД.ВР., 1Л., ЕД.Ч., Ж.Р. = щяла съм да съм глумила
| ПР.НАКЛ., БЪД.ПРЕД.ВР., 1Л., ЕД.Ч., СР.Р. = щяло съм да съм глумило
| ПР.НАКЛ., БЪД.ПРЕД.ВР., 1Л., МН.Ч. = щели сме да сме глумили
| ПР.НАКЛ., БЪД.ПРЕД.ВР., 2Л., ЕД.Ч., М.Р. = щял си да си глумил
| ПР.НАКЛ., БЪД.ПРЕД.ВР., 2Л., ЕД.Ч., Ж.Р. = щяла си да си глумила
| ПР.НАКЛ., БЪД.ПРЕД.ВР., 2Л., ЕД.Ч., СР.Р. = щяло си да си глумило
| ПР.НАКЛ., БЪД.ПРЕД.ВР., 2Л., МН.Ч. = щели сте да сте глумили
| ПР.НАКЛ., БЪД.ПРЕД.ВР., 3Л., ЕД.Ч., М.Р. = щял (е) да е глумил
| ПР.НАКЛ., БЪД.ПРЕД.ВР., 3Л., ЕД.Ч., Ж.Р. = щяла (е) да е глумила
| ПР.НАКЛ., БЪД.ПРЕД.ВР., 3Л., ЕД.Ч., СР.Р. = щяло (е) да е глумило
| ПР.НАКЛ., БЪД.ПРЕД.ВР., 3Л., МН.Ч. = щели (са) да са глумили
| УСЛОВНО НАКЛОНЕНИЕ, 1Л., ЕД.Ч., М.Р. = бих глумил
| УСЛОВНО НАКЛОНЕНИЕ, 1Л., ЕД.Ч., Ж.Р. = бих глумила
| УСЛОВНО НАКЛОНЕНИЕ, 1Л., ЕД.Ч., СР.Р. = бих глумило
| УСЛОВНО НАКЛОНЕНИЕ, 1Л., МН.Ч. = бихме глумили
| УСЛОВНО НАКЛОНЕНИЕ, 2Л., ЕД.Ч., М.Р. = би глумил
| УСЛОВНО НАКЛОНЕНИЕ, 2Л., ЕД.Ч., Ж.Р. = би глумила
| УСЛОВНО НАКЛОНЕНИЕ, 2Л., ЕД.Ч., СР.Р. = би глумило
| УСЛОВНО НАКЛОНЕНИЕ, 2Л., МН.Ч. = бихте глумили
| УСЛОВНО НАКЛОНЕНИЕ, 3Л., ЕД.Ч., М.Р. = би глумил
| УСЛОВНО НАКЛОНЕНИЕ, 3Л., ЕД.Ч., Ж.Р. = би глумила
| УСЛОВНО НАКЛОНЕНИЕ, 3Л., ЕД.Ч., СР.Р. = би глумило
| УСЛОВНО НАКЛОНЕНИЕ, 3Л., МН.Ч. = биха глумили
| ПОВЕЛИТЕЛНО НАКЛОНЕНИЕ, ЕД.Ч. = глу·ми
| ПОВЕЛИТЕЛНО НАКЛОНЕНИЕ, МН.Ч. = глу·ме·те
| МИН.СТРАД.ПРИЧ. М.Р. = глу·мен
| МИН.СТРАД.ПРИЧ. М.Р. НЕПЪЛЕН ЧЛЕН = глу·ме·ния
| МИН.СТРАД.ПРИЧ. М.Р. ПЪЛЕН ЧЛЕН = глу·ме·ни·ят
| МИН.СТРАД.ПРИЧ. Ж.Р. = глу·ме·на
| МИН.СТРАД.ПРИЧ. Ж.Р. ЧЛЕН = глу·ме·на·та
| МИН.СТРАД.ПРИЧ. СР.Р. = глу·ме·но
| МИН.СТРАД.ПРИЧ. СР.Р. ЧЛЕН = глу·ме·но·то
| МИН.СТРАД.ПРИЧ. МН.Ч. = глу·ме·ни
| МИН.СТРАД.ПРИЧ. МН.Ч. ЧЛЕН = глу·ме·ни·те
| МИН.ДЕЯТ.СВ.ПРИЧ. М.Р. = глу·мил
| МИН.ДЕЯТ.СВ.ПРИЧ. М.Р. НЕПЪЛЕН ЧЛЕН = глу·ми·лия
| МИН.ДЕЯТ.СВ.ПРИЧ. М.Р. ПЪЛЕН ЧЛЕН = глу·ми·ли·ят
| МИН.ДЕЯТ.СВ.ПРИЧ. Ж.Р. = глу·ми·ла
| МИН.ДЕЯТ.СВ.ПРИЧ. Ж.Р. ЧЛЕН = глу·ми·ла·та
| МИН.ДЕЯТ.СВ.ПРИЧ. СР.Р. = глу·ми·ло
| МИН.ДЕЯТ.СВ.ПРИЧ. СР.Р. ЧЛЕН = глу·ми·ло·то
| МИН.ДЕЯТ.СВ.ПРИЧ. МН.Ч. = глу·ми·ли
| МИН.ДЕЯТ.СВ.ПРИЧ. МН.Ч. ЧЛЕН = глу·ми·ли·те
| МИН.ДЕЯТ.НЕСВ.ПРИЧ. М.Р. = глу·мял
| МИН.ДЕЯТ.НЕСВ.ПРИЧ. М.Р. НЕПЪЛЕН ЧЛЕН = глу·мя·лия
| МИН.ДЕЯТ.НЕСВ.ПРИЧ. М.Р. ПЪЛЕН ЧЛЕН = глу·мя·ли·ят
| МИН.ДЕЯТ.НЕСВ.ПРИЧ. Ж.Р. = глу·мя·ла
| МИН.ДЕЯТ.НЕСВ.ПРИЧ. Ж.Р. ЧЛЕН = глу·мя·ла·та
| МИН.ДЕЯТ.НЕСВ.ПРИЧ. СР.Р. = глу·мя·ло
| МИН.ДЕЯТ.НЕСВ.ПРИЧ. СР.Р. ЧЛЕН = глу·мя·ло·то
| МИН.ДЕЯТ.НЕСВ.ПРИЧ. МН.Ч. = глу·ме·ли
| МИН.ДЕЯТ.НЕСВ.ПРИЧ. МН.Ч. ЧЛЕН = глу·ме·ли·те
| СЕГ.ДЕЯТ.ПРИЧ. М.Р. = глу·мящ
| СЕГ.ДЕЯТ.ПРИЧ. М.Р. НЕПЪЛЕН ЧЛЕН = глу·мя·щия
| СЕГ.ДЕЯТ.ПРИЧ. М.Р. ПЪЛЕН ЧЛЕН = глу·мя·щи·ят
| СЕГ.ДЕЯТ.ПРИЧ. Ж.Р. = глу·мя·ща
| СЕГ.ДЕЯТ.ПРИЧ. Ж.Р. ЧЛЕН = глу·мя·ща·та
| СЕГ.ДЕЯТ.ПРИЧ. СР.Р. = глу·мя·що
| СЕГ.ДЕЯТ.ПРИЧ. СР.Р. ЧЛЕН = глу·мя·що·то
| СЕГ.ДЕЯТ.ПРИЧ. МН.Ч. = глу·мя·щи
| СЕГ.ДЕЯТ.ПРИЧ. МН.Ч. ЧЛЕН = глу·мя·щи·те
| ДЕЕПРИЧАСТИЕ = глу·мей·ки
| СКРИТИ ПРЕПРАТКИ = 
[[глумя]],
[[глумиш]],
[[глуми]],
[[глумим]],
[[глумите]],
[[глумят]],
[[глумих]],
[[глумихме]],
[[глумихте]],
[[глумиха]],
[[глумях]],
[[глумеше]],
[[глумяхме]],
[[глумяхте]],
[[глумяха]],
[[глумете]],
[[глумил]],
[[глумилия]],
[[глумилият]],
[[глумила]],
[[глумилата]],
[[глумило]],
[[глумилото]],
[[глумили]],
[[глумилите]],
[[глумял]],
[[глумялия]],
[[глумялият]],
[[глумяла]],
[[глумялата]],
[[глумяло]],
[[глумялото]],
[[глумели]],
[[глумелите]],
[[глумен]],
[[глумения]],
[[глуменият]],
[[глумена]],
[[глумената]],
[[глумено]],
[[глуменото]],
[[глумени]],
[[глумените]],
[[глумящ]],
[[глумящия]],
[[глумящият]],
[[глумяща]],
[[глумящата]],
[[глумящо]],
[[глумящото]],
[[глумящи]],
[[глумящите]],
[[глумейки]],
[[глумил съм]],
[[глумила съм]],
[[глумило съм]],
[[глумили сме]],
[[глумил си]],
[[глумила си]],
[[глумило си]],
[[глумили сте]],
[[глумил е]],
[[глумила е]],
[[глумило е]],
[[глумили са]],
[[бях глумил]],
[[бях глумила]],
[[бях глумило]],
[[бяхме глумили]],
[[беше глумил]],
[[беше глумила]],
[[беше глумило]],
[[бяхте глумили]],
[[бяха глумили]],
[[ще глумя]],
[[ще глумим]],
[[ще глумиш]],
[[ще глумите]],
[[ще глуми]],
[[ще глумят]],
[[ще съм глумил]],
[[ще съм глумила]],
[[ще съм глумило]],
[[ще сме глумили]],
[[ще си глумил]],
[[ще си глумила]],
[[ще си глумило]],
[[ще сте глумили]],
[[ще е глумил]],
[[ще е глумила]],
[[ще е глумило]],
[[ще са глумили]],
[[щях да глумя]],
[[щяхме да глумим]],
[[щеше да глумиш]],
[[щяхте да глумите]],
[[щеше да глуми]],
[[щяха да глумят]],
[[щях да съм глумил]],
[[щях да съм глумила]],
[[щях да съм глумило]],
[[щяхме да сме глумили]],
[[щеше да си глумил]],
[[щеше да си глумила]],
[[щеше да си глумило]],
[[щяхте да сте глумили]],
[[щеше да е глумил]],
[[щеше да е глумила]],
[[щеше да е глумило]],
[[щяха да са глумили]],
[[глумял съм]],
[[глумяла съм]],
[[глумяло съм]],
[[глумели сме]],
[[глумял си]],
[[глумяла си]],
[[глумяло си]],
[[глумели сте]],
[[глумял е]],
[[глумяла е]],
[[глумяло е]],
[[глумели са]],
[[бил съм глумил]],
[[била съм глумила]],
[[било съм глумило]],
[[били сме глумили]],
[[бил си глумил]],
[[била си глумила]],
[[било си глумило]],
[[били сте глумили]],
[[бил е глумил]],
[[била е глумила]],
[[било е глумило]],
[[били са глумили]],
[[щял съм да глумя]],
[[щяла съм да глумя]],
[[щяло съм да глумя]],
[[щели сме да глумим]],
[[щял си да глумиш]],
[[щяла си да глумиш]],
[[щяло си да глумиш]],
[[щели сте да глумите]],
[[щял да глуми]],
[[щяла да глуми]],
[[щяло да глуми]],
[[щели да глумят]],
[[щял е да глуми]],
[[щяла е да глуми]],
[[щяло е да глуми]],
[[щели са да глумят]],
[[щял съм да съм глумил]],
[[щяла съм да съм глумила]],
[[щяло съм да съм глумило]],
[[щели сме да сме глумили]],
[[щял си да си глумил]],
[[щяла си да си глумила]],
[[щяло си да си глумило]],
[[щели сте да сте глумили]],
[[щял да е глумил]],
[[щяла да е глумила]],
[[щяло да е глумило]],
[[щели да са глумили]],
[[щял е да е глумил]],
[[щяла е да е глумила]],
[[щяло е да е глумило]],
[[щели са да са глумили]],
[[бих глумил]],
[[бих глумила]],
[[бих глумило]],
[[бихме глумили]],
[[би глумил]],
[[би глумила]],
[[би глумило]],
[[бихте глумили]],
[[биха глумили]],
}}</text>
      <sha1>9f2nik66dg4idu76bnso1qvmovbqzbd</sha1>
    </revision>
  </page>
  <page>
    <title>Шаблон:Словоформи/глушея</title>
    <ns>10</ns>
    <id>405743</id>
    <revision>
      <id>437726</id>
      <parentid>10886</parentid>
      <timestamp>2005-05-07T08:47:23Z</timestamp>
      <contributor>
        <username>Bgbot</username>
        <id>83</id>
      </contributor>
      <comment>Борислав: Шаблон със словоформи</comment>
      <model>wikitext</model>
      <format>text/x-wiki</format>
      <text bytes="19994" xml:space="preserve">{{Шаблон:Словоформи/Глагол|
  ОСНОВНА ФОРМА = глушея
| СЕГ.ВР., 1Л., ЕД.Ч. = глу·шея
| СЕГ.ВР., 1Л., МН.Ч. = глу·ше·ем
| СЕГ.ВР., 2Л., ЕД.Ч. = глу·ше·еш
| СЕГ.ВР., 2Л., МН.Ч. = глу·ше·е·те
| СЕГ.ВР., 3Л., ЕД.Ч. = глу·шее
| СЕГ.ВР., 3Л., МН.Ч. = глу·ше·ят
| МИН.СВ.ВР., 1Л., ЕД.Ч. = глу·шах
| МИН.СВ.ВР., 1Л., МН.Ч. = глу·шах·ме
| МИН.СВ.ВР., 2Л., ЕД.Ч. = глу·ша
| МИН.СВ.ВР., 2Л., МН.Ч. = глу·шах·те
| МИН.СВ.ВР., 3Л., ЕД.Ч. = глу·ша
| МИН.СВ.ВР., 3Л., МН.Ч. = глу·ша·ха
| МИН.НЕСВ.ВР., 1Л., ЕД.Ч. = глу·ше·ех
| МИН.НЕСВ.ВР., 1Л., МН.Ч. = глу·ше·ех·ме
| МИН.НЕСВ.ВР., 2Л., ЕД.Ч. = глу·ше·е·ше
| МИН.НЕСВ.ВР., 2Л., МН.Ч. = глу·ше·ех·те
| МИН.НЕСВ.ВР., 3Л., ЕД.Ч. = глу·ше·е·ше
| МИН.НЕСВ.ВР., 3Л., МН.Ч. = глу·ше·е·ха
| МИН.НЕОПР.ВР., 1Л., ЕД.Ч., М.Р. = глушал съм
| МИН.НЕОПР.ВР., 1Л., ЕД.Ч., Ж.Р. = глушала съм
| МИН.НЕОПР.ВР., 1Л., ЕД.Ч., СР.Р. = глушало съм
| МИН.НЕОПР.ВР., 1Л., МН.Ч. = глушали сме
| МИН.НЕОПР.ВР., 2Л., ЕД.Ч., М.Р. = глушал си
| МИН.НЕОПР.ВР., 2Л., ЕД.Ч., Ж.Р. = глушала си
| МИН.НЕОПР.ВР., 2Л., ЕД.Ч., СР.Р. = глушало си
| МИН.НЕОПР.ВР., 2Л., МН.Ч. = глушали сте
| МИН.НЕОПР.ВР., 3Л., ЕД.Ч., М.Р. = глушал е
| МИН.НЕОПР.ВР., 3Л., ЕД.Ч., Ж.Р. = глушала е
| МИН.НЕОПР.ВР., 3Л., ЕД.Ч., СР.Р. = глушало е
| МИН.НЕОПР.ВР., 3Л., МН.Ч. = глушали са
| МИН.ПРЕД.ВР., 1Л., ЕД.Ч., М.Р. = бях глушал
| МИН.ПРЕД.ВР., 1Л., ЕД.Ч., Ж.Р. = бях глушала
| МИН.ПРЕД.ВР., 1Л., ЕД.Ч., СР.Р. = бях глушало
| МИН.ПРЕД.ВР., 1Л., МН.Ч. = бяхме глушали
| МИН.ПРЕД.ВР., 2Л., ЕД.Ч., М.Р. = беше глушал
| МИН.ПРЕД.ВР., 2Л., ЕД.Ч., Ж.Р. = беше глушала
| МИН.ПРЕД.ВР., 2Л., ЕД.Ч., СР.Р. = беше глушало
| МИН.ПРЕД.ВР., 2Л., МН.Ч. = бяхте глушали
| МИН.ПРЕД.ВР., 3Л., ЕД.Ч., М.Р. = беше глушал
| МИН.ПРЕД.ВР., 3Л., ЕД.Ч., Ж.Р. = беше глушала
| МИН.ПРЕД.ВР., 3Л., ЕД.Ч., СР.Р. = беше глушало
| МИН.ПРЕД.ВР., 3Л., МН.Ч. = бяха глушали
| БЪД.ВР., 1Л., ЕД.Ч. = ще глушея
| БЪД.ВР., 1Л., МН.Ч. = ще глушеем
| БЪД.ВР., 2Л., ЕД.Ч. = ще глушееш
| БЪД.ВР., 2Л., МН.Ч. = ще глушеете
| БЪД.ВР., 3Л., ЕД.Ч. = ще глушее
| БЪД.ВР., 3Л., МН.Ч. = ще глушеят
| БЪД.ПРЕД.ВР., 1Л., ЕД.Ч., М.Р. = ще съм глушал
| БЪД.ПРЕД.ВР., 1Л., ЕД.Ч., Ж.Р. = ще съм глушала
| БЪД.ПРЕД.ВР., 1Л., ЕД.Ч., СР.Р. = ще съм глушало
| БЪД.ПРЕД.ВР., 1Л., МН.Ч. = ще сме глушали
| БЪД.ПРЕД.ВР., 2Л., ЕД.Ч., М.Р. = ще си глушал
| БЪД.ПРЕД.ВР., 2Л., ЕД.Ч., Ж.Р. = ще си глушала
| БЪД.ПРЕД.ВР., 2Л., ЕД.Ч., СР.Р. = ще си глушало
| БЪД.ПРЕД.ВР., 2Л., МН.Ч. = ще сте глушали
| БЪД.ПРЕД.ВР., 3Л., ЕД.Ч., М.Р. = ще е глушал
| БЪД.ПРЕД.ВР., 3Л., ЕД.Ч., Ж.Р. = ще е глушала
| БЪД.ПРЕД.ВР., 3Л., ЕД.Ч., СР.Р. = ще е глушало
| БЪД.ПРЕД.ВР., 3Л., МН.Ч. = ще са глушали
| БЪД.ВР. В МИН., 1Л., ЕД.Ч. = щях да глушея
| БЪД.ВР. В МИН., 1Л., МН.Ч. = щяхме да глушеем
| БЪД.ВР. В МИН., 2Л., ЕД.Ч. = щеше да глушееш
| БЪД.ВР. В МИН., 2Л., МН.Ч. = щяхте да глушеете
| БЪД.ВР. В МИН., 3Л., ЕД.Ч. = щеше да глушее
| БЪД.ВР. В МИН., 3Л., МН.Ч. = щяха да глушеят
| БЪД.ПРЕД.ВР. В МИН., 1Л., ЕД.Ч., М.Р. = щях да съм глушал
| БЪД.ПРЕД.ВР. В МИН., 1Л., ЕД.Ч., Ж.Р. = щях да съм глушала
| БЪД.ПРЕД.ВР. В МИН., 1Л., ЕД.Ч., СР.Р. = щях да съм глушало
| БЪД.ПРЕД.ВР. В МИН., 1Л., МН.Ч. = щяхме да сме глушали
| БЪД.ПРЕД.ВР. В МИН., 2Л., ЕД.Ч., М.Р. = щеше да си глушал
| БЪД.ПРЕД.ВР. В МИН., 2Л., ЕД.Ч., Ж.Р. = щеше да си глушала
| БЪД.ПРЕД.ВР. В МИН., 2Л., ЕД.Ч., СР.Р. = щеше да си глушало
| БЪД.ПРЕД.ВР. В МИН., 2Л., МН.Ч. = щяхте да сте глушали
| БЪД.ПРЕД.ВР. В МИН., 3Л., ЕД.Ч., М.Р. = щеше да е глушал
| БЪД.ПРЕД.ВР. В МИН., 3Л., ЕД.Ч., Ж.Р. = щеше да е глушала
| БЪД.ПРЕД.ВР. В МИН., 3Л., ЕД.Ч., СР.Р. = щеше да е глушало
| БЪД.ПРЕД.ВР. В МИН., 3Л., МН.Ч. = щяха да са глушали
| ПР.НАКЛ., СЕГ.ВР., 1Л., ЕД.Ч., М.Р. = глушеел съм
| ПР.НАКЛ., СЕГ.ВР., 1Л., ЕД.Ч., Ж.Р. = глушеела съм
| ПР.НАКЛ., СЕГ.ВР., 1Л., ЕД.Ч., СР.Р. = глушеело съм
| ПР.НАКЛ., СЕГ.ВР., 1Л., МН.Ч. = глушеели сме
| ПР.НАКЛ., СЕГ.ВР., 2Л., ЕД.Ч., М.Р. = глушеел си
| ПР.НАКЛ., СЕГ.ВР., 2Л., ЕД.Ч., Ж.Р. = глушеела си
| ПР.НАКЛ., СЕГ.ВР., 2Л., ЕД.Ч., СР.Р. = глушеело си
| ПР.НАКЛ., СЕГ.ВР., 2Л., МН.Ч. = глушеели сте
| ПР.НАКЛ., СЕГ.ВР., 3Л., ЕД.Ч., М.Р. = глушеел (е)
| ПР.НАКЛ., СЕГ.ВР., 3Л., ЕД.Ч., Ж.Р. = глушеела (е)
| ПР.НАКЛ., СЕГ.ВР., 3Л., ЕД.Ч., СР.Р. = глушеело (е)
| ПР.НАКЛ., СЕГ.ВР., 3Л., МН.Ч. = глушеели (са)
| ПР.НАКЛ., МИН.СВ.ВР., 1Л., ЕД.Ч., М.Р. = глушал съм
| ПР.НАКЛ., МИН.СВ.ВР., 1Л., ЕД.Ч., Ж.Р. = глушала съм
| ПР.НАКЛ., МИН.СВ.ВР., 1Л., ЕД.Ч., СР.Р. = глушало съм
| ПР.НАКЛ., МИН.СВ.ВР., 1Л., МН.Ч. = глушали сме
| ПР.НАКЛ., МИН.СВ.ВР., 2Л., ЕД.Ч., М.Р. = глушал си
| ПР.НАКЛ., МИН.СВ.ВР., 2Л., ЕД.Ч., Ж.Р. = глушала си
| ПР.НАКЛ., МИН.СВ.ВР., 2Л., ЕД.Ч., СР.Р. = глушало си
| ПР.НАКЛ., МИН.СВ.ВР., 2Л., МН.Ч. = глушали сте
| ПР.НАКЛ., МИН.СВ.ВР., 3Л., ЕД.Ч., М.Р. = глушал (е)
| ПР.НАКЛ., МИН.СВ.ВР., 3Л., ЕД.Ч., Ж.Р. = глушала (е)
| ПР.НАКЛ., МИН.СВ.ВР., 3Л., ЕД.Ч., СР.Р. = глушало (е)
| ПР.НАКЛ., МИН.СВ.ВР., 3Л., МН.Ч. = глушали (са)
| ПР.НАКЛ., МИН.НЕОПР.ВР., 1Л., ЕД.Ч., М.Р. = бил съм глушал
| ПР.НАКЛ., МИН.НЕОПР.ВР., 1Л., ЕД.Ч., Ж.Р. = била съм глушала
| ПР.НАКЛ., МИН.НЕОПР.ВР., 1Л., ЕД.Ч., СР.Р. = било съм глушало
| ПР.НАКЛ., МИН.НЕОПР.ВР., 1Л., МН.Ч. = били сме глушали
| ПР.НАКЛ., МИН.НЕОПР.ВР., 2Л., ЕД.Ч., М.Р. = бил си глушал
| ПР.НАКЛ., МИН.НЕОПР.ВР., 2Л., ЕД.Ч., Ж.Р. = била си глушала
| ПР.НАКЛ., МИН.НЕОПР.ВР., 2Л., ЕД.Ч., СР.Р. = било си глушало
| ПР.НАКЛ., МИН.НЕОПР.ВР., 2Л., МН.Ч. = били сте глушали
| ПР.НАКЛ., МИН.НЕОПР.ВР., 3Л., ЕД.Ч., М.Р. = бил (е) глушал
| ПР.НАКЛ., МИН.НЕОПР.ВР., 3Л., ЕД.Ч., Ж.Р. = била (е) глушала
| ПР.НАКЛ., МИН.НЕОПР.ВР., 3Л., ЕД.Ч., СР.Р. = било (е) глушало
| ПР.НАКЛ., МИН.НЕОПР.ВР., 3Л., МН.Ч. = били (са) глушали
| ПР.НАКЛ., БЪД.ВР., 1Л., ЕД.Ч., М.Р. = щял съм да глушея
| ПР.НАКЛ., БЪД.ВР., 1Л., ЕД.Ч., Ж.Р. = щяла съм да глушея
| ПР.НАКЛ., БЪД.ВР., 1Л., ЕД.Ч., СР.Р. = щяло съм да глушея
| ПР.НАКЛ., БЪД.ВР., 1Л., МН.Ч. = щели сме да глушеем
| ПР.НАКЛ., БЪД.ВР., 2Л., ЕД.Ч., М.Р. = щял си да глушееш
| ПР.НАКЛ., БЪД.ВР., 2Л., ЕД.Ч., Ж.Р. = щяла си да глушееш
| ПР.НАКЛ., БЪД.ВР., 2Л., ЕД.Ч., СР.Р. = щяло си да глушееш
| ПР.НАКЛ., БЪД.ВР., 2Л., МН.Ч. = щели сте да глушеете
| ПР.НАКЛ., БЪД.ВР., 3Л., ЕД.Ч., М.Р. = щял (е) да глушее
| ПР.НАКЛ., БЪД.ВР., 3Л., ЕД.Ч., Ж.Р. = щяла (е) да глушее
| ПР.НАКЛ., БЪД.ВР., 3Л., ЕД.Ч., СР.Р. = щяло (е) да глушее
| ПР.НАКЛ., БЪД.ВР., 3Л., МН.Ч. = щели (са) да глушеят
| ПР.НАКЛ., БЪД.ПРЕД.ВР., 1Л., ЕД.Ч., М.Р. = щял съм да съм глушал
| ПР.НАКЛ., БЪД.ПРЕД.ВР., 1Л., ЕД.Ч., Ж.Р. = щяла съм да съм глушала
| ПР.НАКЛ., БЪД.ПРЕД.ВР., 1Л., ЕД.Ч., СР.Р. = щяло съм да съм глушало
| ПР.НАКЛ., БЪД.ПРЕД.ВР., 1Л., МН.Ч. = щели сме да сме глушали
| ПР.НАКЛ., БЪД.ПРЕД.ВР., 2Л., ЕД.Ч., М.Р. = щял си да си глушал
| ПР.НАКЛ., БЪД.ПРЕД.ВР., 2Л., ЕД.Ч., Ж.Р. = щяла си да си глушала
| ПР.НАКЛ., БЪД.ПРЕД.ВР., 2Л., ЕД.Ч., СР.Р. = щяло си да си глушало
| ПР.НАКЛ., БЪД.ПРЕД.ВР., 2Л., МН.Ч. = щели сте да сте глушали
| ПР.НАКЛ., БЪД.ПРЕД.ВР., 3Л., ЕД.Ч., М.Р. = щял (е) да е глушал
| ПР.НАКЛ., БЪД.ПРЕД.ВР., 3Л., ЕД.Ч., Ж.Р. = щяла (е) да е глушала
| ПР.НАКЛ., БЪД.ПРЕД.ВР., 3Л., ЕД.Ч., СР.Р. = щяло (е) да е глушало
| ПР.НАКЛ., БЪД.ПРЕД.ВР., 3Л., МН.Ч. = щели (са) да са глушали
| УСЛОВНО НАКЛОНЕНИЕ, 1Л., ЕД.Ч., М.Р. = бих глушал
| УСЛОВНО НАКЛОНЕНИЕ, 1Л., ЕД.Ч., Ж.Р. = бих глушала
| УСЛОВНО НАКЛОНЕНИЕ, 1Л., ЕД.Ч., СР.Р. = бих глушало
| УСЛОВНО НАКЛОНЕНИЕ, 1Л., МН.Ч. = бихме глушали
| УСЛОВНО НАКЛОНЕНИЕ, 2Л., ЕД.Ч., М.Р. = би глушал
| УСЛОВНО НАКЛОНЕНИЕ, 2Л., ЕД.Ч., Ж.Р. = би глушала
| УСЛОВНО НАКЛОНЕНИЕ, 2Л., ЕД.Ч., СР.Р. = би глушало
| УСЛОВНО НАКЛОНЕНИЕ, 2Л., МН.Ч. = бихте глушали
| УСЛОВНО НАКЛОНЕНИЕ, 3Л., ЕД.Ч., М.Р. = би глушал
| УСЛОВНО НАКЛОНЕНИЕ, 3Л., ЕД.Ч., Ж.Р. = би глушала
| УСЛОВНО НАКЛОНЕНИЕ, 3Л., ЕД.Ч., СР.Р. = би глушало
| УСЛОВНО НАКЛОНЕНИЕ, 3Л., МН.Ч. = биха глушали
| ПОВЕЛИТЕЛНО НАКЛОНЕНИЕ, ЕД.Ч. = глу·шей
| ПОВЕЛИТЕЛНО НАКЛОНЕНИЕ, МН.Ч. = глу·шей·те
| МИН.СТРАД.ПРИЧ. М.Р. = глу·шан
| МИН.СТРАД.ПРИЧ. М.Р. НЕПЪЛЕН ЧЛЕН = глу·ша·ния
| МИН.СТРАД.ПРИЧ. М.Р. ПЪЛЕН ЧЛЕН = глу·ша·ни·ят
| МИН.СТРАД.ПРИЧ. Ж.Р. = глу·ша·на
| МИН.СТРАД.ПРИЧ. Ж.Р. ЧЛЕН = глу·ша·на·та
| МИН.СТРАД.ПРИЧ. СР.Р. = глу·ша·но
| МИН.СТРАД.ПРИЧ. СР.Р. ЧЛЕН = глу·ша·но·то
| МИН.СТРАД.ПРИЧ. МН.Ч. = глу·ша·ни
| МИН.СТРАД.ПРИЧ. МН.Ч. ЧЛЕН = глу·ша·ни·те
| МИН.ДЕЯТ.СВ.ПРИЧ. М.Р. = глу·шал
| МИН.ДЕЯТ.СВ.ПРИЧ. М.Р. НЕПЪЛЕН ЧЛЕН = глу·ша·лия
| МИН.ДЕЯТ.СВ.ПРИЧ. М.Р. ПЪЛЕН ЧЛЕН = глу·ша·ли·ят
| МИН.ДЕЯТ.СВ.ПРИЧ. Ж.Р. = глу·ша·ла
| МИН.ДЕЯТ.СВ.ПРИЧ. Ж.Р. ЧЛЕН = глу·ша·ла·та
| МИН.ДЕЯТ.СВ.ПРИЧ. СР.Р. = глу·ша·ло
| МИН.ДЕЯТ.СВ.ПРИЧ. СР.Р. ЧЛЕН = глу·ша·ло·то
| МИН.ДЕЯТ.СВ.ПРИЧ. МН.Ч. = глу·ша·ли
| МИН.ДЕЯТ.СВ.ПРИЧ. МН.Ч. ЧЛЕН = глу·ша·ли·те
| МИН.ДЕЯТ.НЕСВ.ПРИЧ. М.Р. = глу·ше·ел
| МИН.ДЕЯТ.НЕСВ.ПРИЧ. М.Р. НЕПЪЛЕН ЧЛЕН = глу·ше·е·лия
| МИН.ДЕЯТ.НЕСВ.ПРИЧ. М.Р. ПЪЛЕН ЧЛЕН = глу·ше·е·ли·ят
| МИН.ДЕЯТ.НЕСВ.ПРИЧ. Ж.Р. = глу·ше·е·ла
| МИН.ДЕЯТ.НЕСВ.ПРИЧ. Ж.Р. ЧЛЕН = глу·ше·е·ла·та
| МИН.ДЕЯТ.НЕСВ.ПРИЧ. СР.Р. = глу·ше·е·ло
| МИН.ДЕЯТ.НЕСВ.ПРИЧ. СР.Р. ЧЛЕН = глу·ше·е·ло·то
| МИН.ДЕЯТ.НЕСВ.ПРИЧ. МН.Ч. = глу·ше·е·ли
| МИН.ДЕЯТ.НЕСВ.ПРИЧ. МН.Ч. ЧЛЕН = глу·ше·е·ли·те
| СЕГ.ДЕЯТ.ПРИЧ. М.Р. = глу·ше·ещ
| СЕГ.ДЕЯТ.ПРИЧ. М.Р. НЕПЪЛЕН ЧЛЕН = глу·ше·е·щия
| СЕГ.ДЕЯТ.ПРИЧ. М.Р. ПЪЛЕН ЧЛЕН = глу·ше·е·щи·ят
| СЕГ.ДЕЯТ.ПРИЧ. Ж.Р. = глу·ше·е·ща
| СЕГ.ДЕЯТ.ПРИЧ. Ж.Р. ЧЛЕН = глу·ше·е·ща·та
| СЕГ.ДЕЯТ.ПРИЧ. СР.Р. = глу·ше·е·що
| СЕГ.ДЕЯТ.ПРИЧ. СР.Р. ЧЛЕН = глу·ше·е·що·то
| СЕГ.ДЕЯТ.ПРИЧ. МН.Ч. = глу·ше·е·щи
| СЕГ.ДЕЯТ.ПРИЧ. МН.Ч. ЧЛЕН = глу·ше·е·щи·те
| ДЕЕПРИЧАСТИЕ = глу·ше·ей·ки
| СКРИТИ ПРЕПРАТКИ = 
[[глушея]],
[[глушееш]],
[[глушее]],
[[глушеем]],
[[глушеете]],
[[глушеят]],
[[глушах]],
[[глуша]],
[[глушахме]],
[[глушахте]],
[[глушаха]],
[[глушеех]],
[[глушееше]],
[[глушеехме]],
[[глушеехте]],
[[глушееха]],
[[глушей]],
[[глушейте]],
[[глушал]],
[[глушалия]],
[[глушалият]],
[[глушала]],
[[глушалата]],
[[глушало]],
[[глушалото]],
[[глушали]],
[[глушалите]],
[[глушеел]],
[[глушеелия]],
[[глушеелият]],
[[глушеела]],
[[глушеелата]],
[[глушеело]],
[[глушеелото]],
[[глушеели]],
[[глушеелите]],
[[глушан]],
[[глушания]],
[[глушаният]],
[[глушана]],
[[глушаната]],
[[глушано]],
[[глушаното]],
[[глушани]],
[[глушаните]],
[[глушеещ]],
[[глушеещия]],
[[глушеещият]],
[[глушееща]],
[[глушеещата]],
[[глушеещо]],
[[глушеещото]],
[[глушеещи]],
[[глушеещите]],
[[глушеейки]],
[[глушал съм]],
[[глушала съм]],
[[глушало съм]],
[[глушали сме]],
[[глушал си]],
[[глушала си]],
[[глушало си]],
[[глушали сте]],
[[глушал е]],
[[глушала е]],
[[глушало е]],
[[глушали са]],
[[бях глушал]],
[[бях глушала]],
[[бях глушало]],
[[бяхме глушали]],
[[беше глушал]],
[[беше глушала]],
[[беше глушало]],
[[бяхте глушали]],
[[бяха глушали]],
[[ще глушея]],
[[ще глушеем]],
[[ще глушееш]],
[[ще глушеете]],
[[ще глушее]],
[[ще глушеят]],
[[ще съм глушал]],
[[ще съм глушала]],
[[ще съм глушало]],
[[ще сме глушали]],
[[ще си глушал]],
[[ще си глушала]],
[[ще си глушало]],
[[ще сте глушали]],
[[ще е глушал]],
[[ще е глушала]],
[[ще е глушало]],
[[ще са глушали]],
[[щях да глушея]],
[[щяхме да глушеем]],
[[щеше да глушееш]],
[[щяхте да глушеете]],
[[щеше да глушее]],
[[щяха да глушеят]],
[[щях да съм глушал]],
[[щях да съм глушала]],
[[щях да съм глушало]],
[[щяхме да сме глушали]],
[[щеше да си глушал]],
[[щеше да си глушала]],
[[щеше да си глушало]],
[[щяхте да сте глушали]],
[[щеше да е глушал]],
[[щеше да е глушала]],
[[щеше да е глушало]],
[[щяха да са глушали]],
[[глушеел съм]],
[[глушеела съм]],
[[глушеело съм]],
[[глушеели сме]],
[[глушеел си]],
[[глушеела си]],
[[глушеело си]],
[[глушеели сте]],
[[глушеел е]],
[[глушеела е]],
[[глушеело е]],
[[глушеели са]],
[[бил съм глушал]],
[[била съм глушала]],
[[било съм глушало]],
[[били сме глушали]],
[[бил си глушал]],
[[била си глушала]],
[[било си глушало]],
[[били сте глушали]],
[[бил е глушал]],
[[била е глушала]],
[[било е глушало]],
[[били са глушали]],
[[щял съм да глушея]],
[[щяла съм да глушея]],
[[щяло съм да глушея]],
[[щели сме да глушеем]],
[[щял си да глушееш]],
[[щяла си да глушееш]],
[[щяло си да глушееш]],
[[щели сте да глушеете]],
[[щял да глушее]],
[[щяла да глушее]],
[[щяло да глушее]],
[[щели да глушеят]],
[[щял е да глушее]],
[[щяла е да глушее]],
[[щяло е да глушее]],
[[щели са да глушеят]],
[[щял съм да съм глушал]],
[[щяла съм да съм глушала]],
[[щяло съм да съм глушало]],
[[щели сме да сме глушали]],
[[щял си да си глушал]],
[[щяла си да си глушала]],
[[щяло си да си глушало]],
[[щели сте да сте глушали]],
[[щял да е глушал]],
[[щяла да е глушала]],
[[щяло да е глушало]],
[[щели да са глушали]],
[[щял е да е глушал]],
[[щяла е да е глушала]],
[[щяло е да е глушало]],
[[щели са да са глушали]],
[[бих глушал]],
[[бих глушала]],
[[бих глушало]],
[[бихме глушали]],
[[би глушал]],
[[би глушала]],
[[би глушало]],
[[бихте глушали]],
[[биха глушали]],
}}</text>
      <sha1>pj6wm0173h4itopeag38spkxv9lltqm</sha1>
    </revision>
  </page>
  <page>
    <title>Шаблон:Словоформи/глътвам</title>
    <ns>10</ns>
    <id>491579</id>
    <revision>
      <id>523561</id>
      <timestamp>2005-05-09T06:32:36Z</timestamp>
      <contributor>
        <username>Bgbot</username>
        <id>83</id>
      </contributor>
      <comment>Борислав: Шаблон със словоформи</comment>
      <model>wikitext</model>
      <format>text/x-wiki</format>
      <text bytes="19794" xml:space="preserve">{{Шаблон:Словоформи/Глагол|
  ОСНОВНА ФОРМА = глътвам
| СЕГ.ВР., 1Л., ЕД.Ч. = глът·вам
| СЕГ.ВР., 1Л., МН.Ч. = глът·ва·ме
| СЕГ.ВР., 2Л., ЕД.Ч. = глът·ваш
| СЕГ.ВР., 2Л., МН.Ч. = глът·ва·те
| СЕГ.ВР., 3Л., ЕД.Ч. = глът·ва
| СЕГ.ВР., 3Л., МН.Ч. = глът·ват
| МИН.СВ.ВР., 1Л., ЕД.Ч. = глът·вах
| МИН.СВ.ВР., 1Л., МН.Ч. = глът·вах·ме
| МИН.СВ.ВР., 2Л., ЕД.Ч. = глът·ва
| МИН.СВ.ВР., 2Л., МН.Ч. = глът·вах·те
| МИН.СВ.ВР., 3Л., ЕД.Ч. = глът·ва
| МИН.СВ.ВР., 3Л., МН.Ч. = глът·ва·ха
| МИН.НЕСВ.ВР., 1Л., ЕД.Ч. = глът·вах
| МИН.НЕСВ.ВР., 1Л., МН.Ч. = глът·вах·ме
| МИН.НЕСВ.ВР., 2Л., ЕД.Ч. = глът·ва·ше
| МИН.НЕСВ.ВР., 2Л., МН.Ч. = глът·вах·те
| МИН.НЕСВ.ВР., 3Л., ЕД.Ч. = глът·ва·ше
| МИН.НЕСВ.ВР., 3Л., МН.Ч. = глът·ва·ха
| МИН.НЕОПР.ВР., 1Л., ЕД.Ч., М.Р. = глътвал съм
| МИН.НЕОПР.ВР., 1Л., ЕД.Ч., Ж.Р. = глътвала съм
| МИН.НЕОПР.ВР., 1Л., ЕД.Ч., СР.Р. = глътвало съм
| МИН.НЕОПР.ВР., 1Л., МН.Ч. = глътвали сме
| МИН.НЕОПР.ВР., 2Л., ЕД.Ч., М.Р. = глътвал си
| МИН.НЕОПР.ВР., 2Л., ЕД.Ч., Ж.Р. = глътвала си
| МИН.НЕОПР.ВР., 2Л., ЕД.Ч., СР.Р. = глътвало си
| МИН.НЕОПР.ВР., 2Л., МН.Ч. = глътвали сте
| МИН.НЕОПР.ВР., 3Л., ЕД.Ч., М.Р. = глътвал е
| МИН.НЕОПР.ВР., 3Л., ЕД.Ч., Ж.Р. = глътвала е
| МИН.НЕОПР.ВР., 3Л., ЕД.Ч., СР.Р. = глътвало е
| МИН.НЕОПР.ВР., 3Л., МН.Ч. = глътвали са
| МИН.ПРЕД.ВР., 1Л., ЕД.Ч., М.Р. = бях глътвал
| МИН.ПРЕД.ВР., 1Л., ЕД.Ч., Ж.Р. = бях глътвала
| МИН.ПРЕД.ВР., 1Л., ЕД.Ч., СР.Р. = бях глътвало
| МИН.ПРЕД.ВР., 1Л., МН.Ч. = бяхме глътвали
| МИН.ПРЕД.ВР., 2Л., ЕД.Ч., М.Р. = беше глътвал
| МИН.ПРЕД.ВР., 2Л., ЕД.Ч., Ж.Р. = беше глътвала
| МИН.ПРЕД.ВР., 2Л., ЕД.Ч., СР.Р. = беше глътвало
| МИН.ПРЕД.ВР., 2Л., МН.Ч. = бяхте глътвали
| МИН.ПРЕД.ВР., 3Л., ЕД.Ч., М.Р. = беше глътвал
| МИН.ПРЕД.ВР., 3Л., ЕД.Ч., Ж.Р. = беше глътвала
| МИН.ПРЕД.ВР., 3Л., ЕД.Ч., СР.Р. = беше глътвало
| МИН.ПРЕД.ВР., 3Л., МН.Ч. = бяха глътвали
| БЪД.ВР., 1Л., ЕД.Ч. = ще глътвам
| БЪД.ВР., 1Л., МН.Ч. = ще глътваме
| БЪД.ВР., 2Л., ЕД.Ч. = ще глътваш
| БЪД.ВР., 2Л., МН.Ч. = ще глътвате
| БЪД.ВР., 3Л., ЕД.Ч. = ще глътва
| БЪД.ВР., 3Л., МН.Ч. = ще глътват
| БЪД.ПРЕД.ВР., 1Л., ЕД.Ч., М.Р. = ще съм глътвал
| БЪД.ПРЕД.ВР., 1Л., ЕД.Ч., Ж.Р. = ще съм глътвала
| БЪД.ПРЕД.ВР., 1Л., ЕД.Ч., СР.Р. = ще съм глътвало
| БЪД.ПРЕД.ВР., 1Л., МН.Ч. = ще сме глътвали
| БЪД.ПРЕД.ВР., 2Л., ЕД.Ч., М.Р. = ще си глътвал
| БЪД.ПРЕД.ВР., 2Л., ЕД.Ч., Ж.Р. = ще си глътвала
| БЪД.ПРЕД.ВР., 2Л., ЕД.Ч., СР.Р. = ще си глътвало
| БЪД.ПРЕД.ВР., 2Л., МН.Ч. = ще сте глътвали
| БЪД.ПРЕД.ВР., 3Л., ЕД.Ч., М.Р. = ще е глътвал
| БЪД.ПРЕД.ВР., 3Л., ЕД.Ч., Ж.Р. = ще е глътвала
| БЪД.ПРЕД.ВР., 3Л., ЕД.Ч., СР.Р. = ще е глътвало
| БЪД.ПРЕД.ВР., 3Л., МН.Ч. = ще са глътвали
| БЪД.ВР. В МИН., 1Л., ЕД.Ч. = щях да глътвам
| БЪД.ВР. В МИН., 1Л., МН.Ч. = щяхме да глътваме
| БЪД.ВР. В МИН., 2Л., ЕД.Ч. = щеше да глътваш
| БЪД.ВР. В МИН., 2Л., МН.Ч. = щяхте да глътвате
| БЪД.ВР. В МИН., 3Л., ЕД.Ч. = щеше да глътва
| БЪД.ВР. В МИН., 3Л., МН.Ч. = щяха да глътват
| БЪД.ПРЕД.ВР. В МИН., 1Л., ЕД.Ч., М.Р. = щях да съм глътвал
| БЪД.ПРЕД.ВР. В МИН., 1Л., ЕД.Ч., Ж.Р. = щях да съм глътвала
| БЪД.ПРЕД.ВР. В МИН., 1Л., ЕД.Ч., СР.Р. = щях да съм глътвало
| БЪД.ПРЕД.ВР. В МИН., 1Л., МН.Ч. = щяхме да сме глътвали
| БЪД.ПРЕД.ВР. В МИН., 2Л., ЕД.Ч., М.Р. = щеше да си глътвал
| БЪД.ПРЕД.ВР. В МИН., 2Л., ЕД.Ч., Ж.Р. = щеше да си глътвала
| БЪД.ПРЕД.ВР. В МИН., 2Л., ЕД.Ч., СР.Р. = щеше да си глътвало
| БЪД.ПРЕД.ВР. В МИН., 2Л., МН.Ч. = щяхте да сте глътвали
| БЪД.ПРЕД.ВР. В МИН., 3Л., ЕД.Ч., М.Р. = щеше да е глътвал
| БЪД.ПРЕД.ВР. В МИН., 3Л., ЕД.Ч., Ж.Р. = щеше да е глътвала
| БЪД.ПРЕД.ВР. В МИН., 3Л., ЕД.Ч., СР.Р. = щеше да е глътвало
| БЪД.ПРЕД.ВР. В МИН., 3Л., МН.Ч. = щяха да са глътвали
| ПР.НАКЛ., СЕГ.ВР., 1Л., ЕД.Ч., М.Р. = глътвал съм
| ПР.НАКЛ., СЕГ.ВР., 1Л., ЕД.Ч., Ж.Р. = глътвала съм
| ПР.НАКЛ., СЕГ.ВР., 1Л., ЕД.Ч., СР.Р. = глътвало съм
| ПР.НАКЛ., СЕГ.ВР., 1Л., МН.Ч. = глътвали сме
| ПР.НАКЛ., СЕГ.ВР., 2Л., ЕД.Ч., М.Р. = глътвал си
| ПР.НАКЛ., СЕГ.ВР., 2Л., ЕД.Ч., Ж.Р. = глътвала си
| ПР.НАКЛ., СЕГ.ВР., 2Л., ЕД.Ч., СР.Р. = глътвало си
| ПР.НАКЛ., СЕГ.ВР., 2Л., МН.Ч. = глътвали сте
| ПР.НАКЛ., СЕГ.ВР., 3Л., ЕД.Ч., М.Р. = глътвал (е)
| ПР.НАКЛ., СЕГ.ВР., 3Л., ЕД.Ч., Ж.Р. = глътвала (е)
| ПР.НАКЛ., СЕГ.ВР., 3Л., ЕД.Ч., СР.Р. = глътвало (е)
| ПР.НАКЛ., СЕГ.ВР., 3Л., МН.Ч. = глътвали (са)
| ПР.НАКЛ., МИН.СВ.ВР., 1Л., ЕД.Ч., М.Р. = глътвал съм
| ПР.НАКЛ., МИН.СВ.ВР., 1Л., ЕД.Ч., Ж.Р. = глътвала съм
| ПР.НАКЛ., МИН.СВ.ВР., 1Л., ЕД.Ч., СР.Р. = глътвало съм
| ПР.НАКЛ., МИН.СВ.ВР., 1Л., МН.Ч. = глътвали сме
| ПР.НАКЛ., МИН.СВ.ВР., 2Л., ЕД.Ч., М.Р. = глътвал си
| ПР.НАКЛ., МИН.СВ.ВР., 2Л., ЕД.Ч., Ж.Р. = глътвала си
| ПР.НАКЛ., МИН.СВ.ВР., 2Л., ЕД.Ч., СР.Р. = глътвало си
| ПР.НАКЛ., МИН.СВ.ВР., 2Л., МН.Ч. = глътвали сте
| ПР.НАКЛ., МИН.СВ.ВР., 3Л., ЕД.Ч., М.Р. = глътвал (е)
| ПР.НАКЛ., МИН.СВ.ВР., 3Л., ЕД.Ч., Ж.Р. = глътвала (е)
| ПР.НАКЛ., МИН.СВ.ВР., 3Л., ЕД.Ч., СР.Р. = глътвало (е)
| ПР.НАКЛ., МИН.СВ.ВР., 3Л., МН.Ч. = глътвали (са)
| ПР.НАКЛ., МИН.НЕОПР.ВР., 1Л., ЕД.Ч., М.Р. = бил съм глътвал
| ПР.НАКЛ., МИН.НЕОПР.ВР., 1Л., ЕД.Ч., Ж.Р. = била съм глътвала
| ПР.НАКЛ., МИН.НЕОПР.ВР., 1Л., ЕД.Ч., СР.Р. = било съм глътвало
| ПР.НАКЛ., МИН.НЕОПР.ВР., 1Л., МН.Ч. = били сме глътвали
| ПР.НАКЛ., МИН.НЕОПР.ВР., 2Л., ЕД.Ч., М.Р. = бил си глътвал
| ПР.НАКЛ., МИН.НЕОПР.ВР., 2Л., ЕД.Ч., Ж.Р. = била си глътвала
| ПР.НАКЛ., МИН.НЕОПР.ВР., 2Л., ЕД.Ч., СР.Р. = било си глътвало
| ПР.НАКЛ., МИН.НЕОПР.ВР., 2Л., МН.Ч. = били сте глътвали
| ПР.НАКЛ., МИН.НЕОПР.ВР., 3Л., ЕД.Ч., М.Р. = бил (е) глътвал
| ПР.НАКЛ., МИН.НЕОПР.ВР., 3Л., ЕД.Ч., Ж.Р. = била (е) глътвала
| ПР.НАКЛ., МИН.НЕОПР.ВР., 3Л., ЕД.Ч., СР.Р. = било (е) глътвало
| ПР.НАКЛ., МИН.НЕОПР.ВР., 3Л., МН.Ч. = били (са) глътвали
| ПР.НАКЛ., БЪД.ВР., 1Л., ЕД.Ч., М.Р. = щял съм да глътвам
| ПР.НАКЛ., БЪД.ВР., 1Л., ЕД.Ч., Ж.Р. = щяла съм да глътвам
| ПР.НАКЛ., БЪД.ВР., 1Л., ЕД.Ч., СР.Р. = щяло съм да глътвам
| ПР.НАКЛ., БЪД.ВР., 1Л., МН.Ч. = щели сме да глътваме
| ПР.НАКЛ., БЪД.ВР., 2Л., ЕД.Ч., М.Р. = щял си да глътваш
| ПР.НАКЛ., БЪД.ВР., 2Л., ЕД.Ч., Ж.Р. = щяла си да глътваш
| ПР.НАКЛ., БЪД.ВР., 2Л., ЕД.Ч., СР.Р. = щяло си да глътваш
| ПР.НАКЛ., БЪД.ВР., 2Л., МН.Ч. = щели сте да глътвате
| ПР.НАКЛ., БЪД.ВР., 3Л., ЕД.Ч., М.Р. = щял (е) да глътва
| ПР.НАКЛ., БЪД.ВР., 3Л., ЕД.Ч., Ж.Р. = щяла (е) да глътва
| ПР.НАКЛ., БЪД.ВР., 3Л., ЕД.Ч., СР.Р. = щяло (е) да глътва
| ПР.НАКЛ., БЪД.ВР., 3Л., МН.Ч. = щели (са) да глътват
| ПР.НАКЛ., БЪД.ПРЕД.ВР., 1Л., ЕД.Ч., М.Р. = щял съм да съм глътвал
| ПР.НАКЛ., БЪД.ПРЕД.ВР., 1Л., ЕД.Ч., Ж.Р. = щяла съм да съм глътвала
| ПР.НАКЛ., БЪД.ПРЕД.ВР., 1Л., ЕД.Ч., СР.Р. = щяло съм да съм глътвало
| ПР.НАКЛ., БЪД.ПРЕД.ВР., 1Л., МН.Ч. = щели сме да сме глътвали
| ПР.НАКЛ., БЪД.ПРЕД.ВР., 2Л., ЕД.Ч., М.Р. = щял си да си глътвал
| ПР.НАКЛ., БЪД.ПРЕД.ВР., 2Л., ЕД.Ч., Ж.Р. = щяла си да си глътвала
| ПР.НАКЛ., БЪД.ПРЕД.ВР., 2Л., ЕД.Ч., СР.Р. = щяло си да си глътвало
| ПР.НАКЛ., БЪД.ПРЕД.ВР., 2Л., МН.Ч. = щели сте да сте глътвали
| ПР.НАКЛ., БЪД.ПРЕД.ВР., 3Л., ЕД.Ч., М.Р. = щял (е) да е глътвал
| ПР.НАКЛ., БЪД.ПРЕД.ВР., 3Л., ЕД.Ч., Ж.Р. = щяла (е) да е глътвала
| ПР.НАКЛ., БЪД.ПРЕД.ВР., 3Л., ЕД.Ч., СР.Р. = щяло (е) да е глътвало
| ПР.НАКЛ., БЪД.ПРЕД.ВР., 3Л., МН.Ч. = щели (са) да са глътвали
| УСЛОВНО НАКЛОНЕНИЕ, 1Л., ЕД.Ч., М.Р. = бих глътвал
| УСЛОВНО НАКЛОНЕНИЕ, 1Л., ЕД.Ч., Ж.Р. = бих глътвала
| УСЛОВНО НАКЛОНЕНИЕ, 1Л., ЕД.Ч., СР.Р. = бих глътвало
| УСЛОВНО НАКЛОНЕНИЕ, 1Л., МН.Ч. = бихме глътвали
| УСЛОВНО НАКЛОНЕНИЕ, 2Л., ЕД.Ч., М.Р. = би глътвал
| УСЛОВНО НАКЛОНЕНИЕ, 2Л., ЕД.Ч., Ж.Р. = би глътвала
| УСЛОВНО НАКЛОНЕНИЕ, 2Л., ЕД.Ч., СР.Р. = би глътвало
| УСЛОВНО НАКЛОНЕНИЕ, 2Л., МН.Ч. = бихте глътвали
| УСЛОВНО НАКЛОНЕНИЕ, 3Л., ЕД.Ч., М.Р. = би глътвал
| УСЛОВНО НАКЛОНЕНИЕ, 3Л., ЕД.Ч., Ж.Р. = би глътвала
| УСЛОВНО НАКЛОНЕНИЕ, 3Л., ЕД.Ч., СР.Р. = би глътвало
| УСЛОВНО НАКЛОНЕНИЕ, 3Л., МН.Ч. = биха глътвали
| ПОВЕЛИТЕЛНО НАКЛОНЕНИЕ, ЕД.Ч. = глът·вай
| ПОВЕЛИТЕЛНО НАКЛОНЕНИЕ, МН.Ч. = глът·вай·те
| МИН.СТРАД.ПРИЧ. М.Р. = глът·ван
| МИН.СТРАД.ПРИЧ. М.Р. НЕПЪЛЕН ЧЛЕН = глът·ва·ния
| МИН.СТРАД.ПРИЧ. М.Р. ПЪЛЕН ЧЛЕН = глът·ва·ни·ят
| МИН.СТРАД.ПРИЧ. Ж.Р. = глът·ва·на
| МИН.СТРАД.ПРИЧ. Ж.Р. ЧЛЕН = глът·ва·на·та
| МИН.СТРАД.ПРИЧ. СР.Р. = глът·ва·но
| МИН.СТРАД.ПРИЧ. СР.Р. ЧЛЕН = глът·ва·но·то
| МИН.СТРАД.ПРИЧ. МН.Ч. = глът·ва·ни
| МИН.СТРАД.ПРИЧ. МН.Ч. ЧЛЕН = глът·ва·ни·те
| МИН.ДЕЯТ.СВ.ПРИЧ. М.Р. = глът·вал
| МИН.ДЕЯТ.СВ.ПРИЧ. М.Р. НЕПЪЛЕН ЧЛЕН = глът·ва·лия
| МИН.ДЕЯТ.СВ.ПРИЧ. М.Р. ПЪЛЕН ЧЛЕН = глът·ва·ли·ят
| МИН.ДЕЯТ.СВ.ПРИЧ. Ж.Р. = глът·ва·ла
| МИН.ДЕЯТ.СВ.ПРИЧ. Ж.Р. ЧЛЕН = глът·ва·ла·та
| МИН.ДЕЯТ.СВ.ПРИЧ. СР.Р. = глът·ва·ло
| МИН.ДЕЯТ.СВ.ПРИЧ. СР.Р. ЧЛЕН = глът·ва·ло·то
| МИН.ДЕЯТ.СВ.ПРИЧ. МН.Ч. = глът·ва·ли
| МИН.ДЕЯТ.СВ.ПРИЧ. МН.Ч. ЧЛЕН = глът·ва·ли·те
| МИН.ДЕЯТ.НЕСВ.ПРИЧ. М.Р. = глът·вал
| МИН.ДЕЯТ.НЕСВ.ПРИЧ. М.Р. НЕПЪЛЕН ЧЛЕН = глът·ва·лия
| МИН.ДЕЯТ.НЕСВ.ПРИЧ. М.Р. ПЪЛЕН ЧЛЕН = глът·ва·ли·ят
| МИН.ДЕЯТ.НЕСВ.ПРИЧ. Ж.Р. = глът·ва·ла
| МИН.ДЕЯТ.НЕСВ.ПРИЧ. Ж.Р. ЧЛЕН = глът·ва·ла·та
| МИН.ДЕЯТ.НЕСВ.ПРИЧ. СР.Р. = глът·ва·ло
| МИН.ДЕЯТ.НЕСВ.ПРИЧ. СР.Р. ЧЛЕН = глът·ва·ло·то
| МИН.ДЕЯТ.НЕСВ.ПРИЧ. МН.Ч. = глът·ва·ли
| МИН.ДЕЯТ.НЕСВ.ПРИЧ. МН.Ч. ЧЛЕН = глът·ва·ли·те
| СЕГ.ДЕЯТ.ПРИЧ. М.Р. = глът·ващ
| СЕГ.ДЕЯТ.ПРИЧ. М.Р. НЕПЪЛЕН ЧЛЕН = глът·ва·щия
| СЕГ.ДЕЯТ.ПРИЧ. М.Р. ПЪЛЕН ЧЛЕН = глът·ва·щи·ят
| СЕГ.ДЕЯТ.ПРИЧ. Ж.Р. = глът·ва·ща
| СЕГ.ДЕЯТ.ПРИЧ. Ж.Р. ЧЛЕН = глът·ва·ща·та
| СЕГ.ДЕЯТ.ПРИЧ. СР.Р. = глът·ва·що
| СЕГ.ДЕЯТ.ПРИЧ. СР.Р. ЧЛЕН = глът·ва·що·то
| СЕГ.ДЕЯТ.ПРИЧ. МН.Ч. = глът·ва·щи
| СЕГ.ДЕЯТ.ПРИЧ. МН.Ч. ЧЛЕН = глът·ва·щи·те
| ДЕЕПРИЧАСТИЕ = глът·вай·ки
| СКРИТИ ПРЕПРАТКИ = 
[[глътвам]],
[[глътваш]],
[[глътва]],
[[глътваме]],
[[глътвате]],
[[глътват]],
[[глътвах]],
[[глътвахме]],
[[глътвахте]],
[[глътваха]],
[[глътваше]],
[[глътвай]],
[[глътвайте]],
[[глътвал]],
[[глътвалия]],
[[глътвалият]],
[[глътвала]],
[[глътвалата]],
[[глътвало]],
[[глътвалото]],
[[глътвали]],
[[глътвалите]],
[[глътван]],
[[глътвания]],
[[глътваният]],
[[глътвана]],
[[глътваната]],
[[глътвано]],
[[глътваното]],
[[глътвани]],
[[глътваните]],
[[глътващ]],
[[глътващия]],
[[глътващият]],
[[глътваща]],
[[глътващата]],
[[глътващо]],
[[глътващото]],
[[глътващи]],
[[глътващите]],
[[глътвайки]],
[[глътвал съм]],
[[глътвала съм]],
[[глътвало съм]],
[[глътвали сме]],
[[глътвал си]],
[[глътвала си]],
[[глътвало си]],
[[глътвали сте]],
[[глътвал е]],
[[глътвала е]],
[[глътвало е]],
[[глътвали са]],
[[бях глътвал]],
[[бях глътвала]],
[[бях глътвало]],
[[бяхме глътвали]],
[[беше глътвал]],
[[беше глътвала]],
[[беше глътвало]],
[[бяхте глътвали]],
[[бяха глътвали]],
[[ще глътвам]],
[[ще глътваме]],
[[ще глътваш]],
[[ще глътвате]],
[[ще глътва]],
[[ще глътват]],
[[ще съм глътвал]],
[[ще съм глътвала]],
[[ще съм глътвало]],
[[ще сме глътвали]],
[[ще си глътвал]],
[[ще си глътвала]],
[[ще си глътвало]],
[[ще сте глътвали]],
[[ще е глътвал]],
[[ще е глътвала]],
[[ще е глътвало]],
[[ще са глътвали]],
[[щях да глътвам]],
[[щяхме да глътваме]],
[[щеше да глътваш]],
[[щяхте да глътвате]],
[[щеше да глътва]],
[[щяха да глътват]],
[[щях да съм глътвал]],
[[щях да съм глътвала]],
[[щях да съм глътвало]],
[[щяхме да сме глътвали]],
[[щеше да си глътвал]],
[[щеше да си глътвала]],
[[щеше да си глътвало]],
[[щяхте да сте глътвали]],
[[щеше да е глътвал]],
[[щеше да е глътвала]],
[[щеше да е глътвало]],
[[щяха да са глътвали]],
[[бил съм глътвал]],
[[била съм глътвала]],
[[било съм глътвало]],
[[били сме глътвали]],
[[бил си глътвал]],
[[била си глътвала]],
[[било си глътвало]],
[[били сте глътвали]],
[[бил е глътвал]],
[[била е глътвала]],
[[било е глътвало]],
[[били са глътвали]],
[[щял съм да глътвам]],
[[щяла съм да глътвам]],
[[щяло съм да глътвам]],
[[щели сме да глътваме]],
[[щял си да глътваш]],
[[щяла си да глътваш]],
[[щяло си да глътваш]],
[[щели сте да глътвате]],
[[щял да глътва]],
[[щяла да глътва]],
[[щяло да глътва]],
[[щели да глътват]],
[[щял е да глътва]],
[[щяла е да глътва]],
[[щяло е да глътва]],
[[щели са да глътват]],
[[щял съм да съм глътвал]],
[[щяла съм да съм глътвала]],
[[щяло съм да съм глътвало]],
[[щели сме да сме глътвали]],
[[щял си да си глътвал]],
[[щяла си да си глътвала]],
[[щяло си да си глътвало]],
[[щели сте да сте глътвали]],
[[щял да е глътвал]],
[[щяла да е глътвала]],
[[щяло да е глътвало]],
[[щели да са глътвали]],
[[щял е да е глътвал]],
[[щяла е да е глътвала]],
[[щяло е да е глътвало]],
[[щели са да са глътвали]],
[[бих глътвал]],
[[бих глътвала]],
[[бих глътвало]],
[[бихме глътвали]],
[[би глътвал]],
[[би глътвала]],
[[би глътвало]],
[[бихте глътвали]],
[[биха глътвали]],
}}</text>
      <sha1>90ll5f0kovn1e8fghjguygb28l6wpnn</sha1>
    </revision>
  </page>
  <page>
    <title>Шаблон:Словоформи/глътна</title>
    <ns>10</ns>
    <id>392713</id>
    <revision>
      <id>424743</id>
      <parentid>9428</parentid>
      <timestamp>2005-05-06T17:01:06Z</timestamp>
      <contributor>
        <username>Bgbot</username>
        <id>83</id>
      </contributor>
      <comment>Борислав: Шаблон със словоформи</comment>
      <model>wikitext</model>
      <format>text/x-wiki</format>
      <text bytes="19894" xml:space="preserve">{{Шаблон:Словоформи/Глагол|
  ОСНОВНА ФОРМА = глътна
| СЕГ.ВР., 1Л., ЕД.Ч. = глът·на
| СЕГ.ВР., 1Л., МН.Ч. = глът·нем
| СЕГ.ВР., 2Л., ЕД.Ч. = глът·неш
| СЕГ.ВР., 2Л., МН.Ч. = глът·не·те
| СЕГ.ВР., 3Л., ЕД.Ч. = глът·не
| СЕГ.ВР., 3Л., МН.Ч. = глът·нат
| МИН.СВ.ВР., 1Л., ЕД.Ч. = глът·нах
| МИН.СВ.ВР., 1Л., МН.Ч. = глът·нах·ме
| МИН.СВ.ВР., 2Л., ЕД.Ч. = глът·на
| МИН.СВ.ВР., 2Л., МН.Ч. = глът·нах·те
| МИН.СВ.ВР., 3Л., ЕД.Ч. = глът·на
| МИН.СВ.ВР., 3Л., МН.Ч. = глът·на·ха
| МИН.НЕСВ.ВР., 1Л., ЕД.Ч. = глът·нех
| МИН.НЕСВ.ВР., 1Л., МН.Ч. = глът·нех·ме
| МИН.НЕСВ.ВР., 2Л., ЕД.Ч. = глът·не·ше
| МИН.НЕСВ.ВР., 2Л., МН.Ч. = глът·нех·те
| МИН.НЕСВ.ВР., 3Л., ЕД.Ч. = глът·не·ше
| МИН.НЕСВ.ВР., 3Л., МН.Ч. = глът·не·ха
| МИН.НЕОПР.ВР., 1Л., ЕД.Ч., М.Р. = глътнал съм
| МИН.НЕОПР.ВР., 1Л., ЕД.Ч., Ж.Р. = глътнала съм
| МИН.НЕОПР.ВР., 1Л., ЕД.Ч., СР.Р. = глътнало съм
| МИН.НЕОПР.ВР., 1Л., МН.Ч. = глътнали сме
| МИН.НЕОПР.ВР., 2Л., ЕД.Ч., М.Р. = глътнал си
| МИН.НЕОПР.ВР., 2Л., ЕД.Ч., Ж.Р. = глътнала си
| МИН.НЕОПР.ВР., 2Л., ЕД.Ч., СР.Р. = глътнало си
| МИН.НЕОПР.ВР., 2Л., МН.Ч. = глътнали сте
| МИН.НЕОПР.ВР., 3Л., ЕД.Ч., М.Р. = глътнал е
| МИН.НЕОПР.ВР., 3Л., ЕД.Ч., Ж.Р. = глътнала е
| МИН.НЕОПР.ВР., 3Л., ЕД.Ч., СР.Р. = глътнало е
| МИН.НЕОПР.ВР., 3Л., МН.Ч. = глътнали са
| МИН.ПРЕД.ВР., 1Л., ЕД.Ч., М.Р. = бях глътнал
| МИН.ПРЕД.ВР., 1Л., ЕД.Ч., Ж.Р. = бях глътнала
| МИН.ПРЕД.ВР., 1Л., ЕД.Ч., СР.Р. = бях глътнало
| МИН.ПРЕД.ВР., 1Л., МН.Ч. = бяхме глътнали
| МИН.ПРЕД.ВР., 2Л., ЕД.Ч., М.Р. = беше глътнал
| МИН.ПРЕД.ВР., 2Л., ЕД.Ч., Ж.Р. = беше глътнала
| МИН.ПРЕД.ВР., 2Л., ЕД.Ч., СР.Р. = беше глътнало
| МИН.ПРЕД.ВР., 2Л., МН.Ч. = бяхте глътнали
| МИН.ПРЕД.ВР., 3Л., ЕД.Ч., М.Р. = беше глътнал
| МИН.ПРЕД.ВР., 3Л., ЕД.Ч., Ж.Р. = беше глътнала
| МИН.ПРЕД.ВР., 3Л., ЕД.Ч., СР.Р. = беше глътнало
| МИН.ПРЕД.ВР., 3Л., МН.Ч. = бяха глътнали
| БЪД.ВР., 1Л., ЕД.Ч. = ще глътна
| БЪД.ВР., 1Л., МН.Ч. = ще глътнем
| БЪД.ВР., 2Л., ЕД.Ч. = ще глътнеш
| БЪД.ВР., 2Л., МН.Ч. = ще глътнете
| БЪД.ВР., 3Л., ЕД.Ч. = ще глътне
| БЪД.ВР., 3Л., МН.Ч. = ще глътнат
| БЪД.ПРЕД.ВР., 1Л., ЕД.Ч., М.Р. = ще съм глътнал
| БЪД.ПРЕД.ВР., 1Л., ЕД.Ч., Ж.Р. = ще съм глътнала
| БЪД.ПРЕД.ВР., 1Л., ЕД.Ч., СР.Р. = ще съм глътнало
| БЪД.ПРЕД.ВР., 1Л., МН.Ч. = ще сме глътнали
| БЪД.ПРЕД.ВР., 2Л., ЕД.Ч., М.Р. = ще си глътнал
| БЪД.ПРЕД.ВР., 2Л., ЕД.Ч., Ж.Р. = ще си глътнала
| БЪД.ПРЕД.ВР., 2Л., ЕД.Ч., СР.Р. = ще си глътнало
| БЪД.ПРЕД.ВР., 2Л., МН.Ч. = ще сте глътнали
| БЪД.ПРЕД.ВР., 3Л., ЕД.Ч., М.Р. = ще е глътнал
| БЪД.ПРЕД.ВР., 3Л., ЕД.Ч., Ж.Р. = ще е глътнала
| БЪД.ПРЕД.ВР., 3Л., ЕД.Ч., СР.Р. = ще е глътнало
| БЪД.ПРЕД.ВР., 3Л., МН.Ч. = ще са глътнали
| БЪД.ВР. В МИН., 1Л., ЕД.Ч. = щях да глътна
| БЪД.ВР. В МИН., 1Л., МН.Ч. = щяхме да глътнем
| БЪД.ВР. В МИН., 2Л., ЕД.Ч. = щеше да глътнеш
| БЪД.ВР. В МИН., 2Л., МН.Ч. = щяхте да глътнете
| БЪД.ВР. В МИН., 3Л., ЕД.Ч. = щеше да глътне
| БЪД.ВР. В МИН., 3Л., МН.Ч. = щяха да глътнат
| БЪД.ПРЕД.ВР. В МИН., 1Л., ЕД.Ч., М.Р. = щях да съм глътнал
| БЪД.ПРЕД.ВР. В МИН., 1Л., ЕД.Ч., Ж.Р. = щях да съм глътнала
| БЪД.ПРЕД.ВР. В МИН., 1Л., ЕД.Ч., СР.Р. = щях да съм глътнало
| БЪД.ПРЕД.ВР. В МИН., 1Л., МН.Ч. = щяхме да сме глътнали
| БЪД.ПРЕД.ВР. В МИН., 2Л., ЕД.Ч., М.Р. = щеше да си глътнал
| БЪД.ПРЕД.ВР. В МИН., 2Л., ЕД.Ч., Ж.Р. = щеше да си глътнала
| БЪД.ПРЕД.ВР. В МИН., 2Л., ЕД.Ч., СР.Р. = щеше да си глътнало
| БЪД.ПРЕД.ВР. В МИН., 2Л., МН.Ч. = щяхте да сте глътнали
| БЪД.ПРЕД.ВР. В МИН., 3Л., ЕД.Ч., М.Р. = щеше да е глътнал
| БЪД.ПРЕД.ВР. В МИН., 3Л., ЕД.Ч., Ж.Р. = щеше да е глътнала
| БЪД.ПРЕД.ВР. В МИН., 3Л., ЕД.Ч., СР.Р. = щеше да е глътнало
| БЪД.ПРЕД.ВР. В МИН., 3Л., МН.Ч. = щяха да са глътнали
| ПР.НАКЛ., СЕГ.ВР., 1Л., ЕД.Ч., М.Р. = глътнел съм
| ПР.НАКЛ., СЕГ.ВР., 1Л., ЕД.Ч., Ж.Р. = глътнела съм
| ПР.НАКЛ., СЕГ.ВР., 1Л., ЕД.Ч., СР.Р. = глътнело съм
| ПР.НАКЛ., СЕГ.ВР., 1Л., МН.Ч. = глътнели сме
| ПР.НАКЛ., СЕГ.ВР., 2Л., ЕД.Ч., М.Р. = глътнел си
| ПР.НАКЛ., СЕГ.ВР., 2Л., ЕД.Ч., Ж.Р. = глътнела си
| ПР.НАКЛ., СЕГ.ВР., 2Л., ЕД.Ч., СР.Р. = глътнело си
| ПР.НАКЛ., СЕГ.ВР., 2Л., МН.Ч. = глътнели сте
| ПР.НАКЛ., СЕГ.ВР., 3Л., ЕД.Ч., М.Р. = глътнел (е)
| ПР.НАКЛ., СЕГ.ВР., 3Л., ЕД.Ч., Ж.Р. = глътнела (е)
| ПР.НАКЛ., СЕГ.ВР., 3Л., ЕД.Ч., СР.Р. = глътнело (е)
| ПР.НАКЛ., СЕГ.ВР., 3Л., МН.Ч. = глътнели (са)
| ПР.НАКЛ., МИН.СВ.ВР., 1Л., ЕД.Ч., М.Р. = глътнал съм
| ПР.НАКЛ., МИН.СВ.ВР., 1Л., ЕД.Ч., Ж.Р. = глътнала съм
| ПР.НАКЛ., МИН.СВ.ВР., 1Л., ЕД.Ч., СР.Р. = глътнало съм
| ПР.НАКЛ., МИН.СВ.ВР., 1Л., МН.Ч. = глътнали сме
| ПР.НАКЛ., МИН.СВ.ВР., 2Л., ЕД.Ч., М.Р. = глътнал си
| ПР.НАКЛ., МИН.СВ.ВР., 2Л., ЕД.Ч., Ж.Р. = глътнала си
| ПР.НАКЛ., МИН.СВ.ВР., 2Л., ЕД.Ч., СР.Р. = глътнало си
| ПР.НАКЛ., МИН.СВ.ВР., 2Л., МН.Ч. = глътнали сте
| ПР.НАКЛ., МИН.СВ.ВР., 3Л., ЕД.Ч., М.Р. = глътнал (е)
| ПР.НАКЛ., МИН.СВ.ВР., 3Л., ЕД.Ч., Ж.Р. = глътнала (е)
| ПР.НАКЛ., МИН.СВ.ВР., 3Л., ЕД.Ч., СР.Р. = глътнало (е)
| ПР.НАКЛ., МИН.СВ.ВР., 3Л., МН.Ч. = глътнали (са)
| ПР.НАКЛ., МИН.НЕОПР.ВР., 1Л., ЕД.Ч., М.Р. = бил съм глътнал
| ПР.НАКЛ., МИН.НЕОПР.ВР., 1Л., ЕД.Ч., Ж.Р. = била съм глътнала
| ПР.НАКЛ., МИН.НЕОПР.ВР., 1Л., ЕД.Ч., СР.Р. = било съм глътнало
| ПР.НАКЛ., МИН.НЕОПР.ВР., 1Л., МН.Ч. = били сме глътнали
| ПР.НАКЛ., МИН.НЕОПР.ВР., 2Л., ЕД.Ч., М.Р. = бил си глътнал
| ПР.НАКЛ., МИН.НЕОПР.ВР., 2Л., ЕД.Ч., Ж.Р. = била си глътнала
| ПР.НАКЛ., МИН.НЕОПР.ВР., 2Л., ЕД.Ч., СР.Р. = било си глътнало
| ПР.НАКЛ., МИН.НЕОПР.ВР., 2Л., МН.Ч. = били сте глътнали
| ПР.НАКЛ., МИН.НЕОПР.ВР., 3Л., ЕД.Ч., М.Р. = бил (е) глътнал
| ПР.НАКЛ., МИН.НЕОПР.ВР., 3Л., ЕД.Ч., Ж.Р. = била (е) глътнала
| ПР.НАКЛ., МИН.НЕОПР.ВР., 3Л., ЕД.Ч., СР.Р. = било (е) глътнало
| ПР.НАКЛ., МИН.НЕОПР.ВР., 3Л., МН.Ч. = били (са) глътнали
| ПР.НАКЛ., БЪД.ВР., 1Л., ЕД.Ч., М.Р. = щял съм да глътна
| ПР.НАКЛ., БЪД.ВР., 1Л., ЕД.Ч., Ж.Р. = щяла съм да глътна
| ПР.НАКЛ., БЪД.ВР., 1Л., ЕД.Ч., СР.Р. = щяло съм да глътна
| ПР.НАКЛ., БЪД.ВР., 1Л., МН.Ч. = щели сме да глътнем
| ПР.НАКЛ., БЪД.ВР., 2Л., ЕД.Ч., М.Р. = щял си да глътнеш
| ПР.НАКЛ., БЪД.ВР., 2Л., ЕД.Ч., Ж.Р. = щяла си да глътнеш
| ПР.НАКЛ., БЪД.ВР., 2Л., ЕД.Ч., СР.Р. = щяло си да глътнеш
| ПР.НАКЛ., БЪД.ВР., 2Л., МН.Ч. = щели сте да глътнете
| ПР.НАКЛ., БЪД.ВР., 3Л., ЕД.Ч., М.Р. = щял (е) да глътне
| ПР.НАКЛ., БЪД.ВР., 3Л., ЕД.Ч., Ж.Р. = щяла (е) да глътне
| ПР.НАКЛ., БЪД.ВР., 3Л., ЕД.Ч., СР.Р. = щяло (е) да глътне
| ПР.НАКЛ., БЪД.ВР., 3Л., МН.Ч. = щели (са) да глътнат
| ПР.НАКЛ., БЪД.ПРЕД.ВР., 1Л., ЕД.Ч., М.Р. = щял съм да съм глътнал
| ПР.НАКЛ., БЪД.ПРЕД.ВР., 1Л., ЕД.Ч., Ж.Р. = щяла съм да съм глътнала
| ПР.НАКЛ., БЪД.ПРЕД.ВР., 1Л., ЕД.Ч., СР.Р. = щяло съм да съм глътнало
| ПР.НАКЛ., БЪД.ПРЕД.ВР., 1Л., МН.Ч. = щели сме да сме глътнали
| ПР.НАКЛ., БЪД.ПРЕД.ВР., 2Л., ЕД.Ч., М.Р. = щял си да си глътнал
| ПР.НАКЛ., БЪД.ПРЕД.ВР., 2Л., ЕД.Ч., Ж.Р. = щяла си да си глътнала
| ПР.НАКЛ., БЪД.ПРЕД.ВР., 2Л., ЕД.Ч., СР.Р. = щяло си да си глътнало
| ПР.НАКЛ., БЪД.ПРЕД.ВР., 2Л., МН.Ч. = щели сте да сте глътнали
| ПР.НАКЛ., БЪД.ПРЕД.ВР., 3Л., ЕД.Ч., М.Р. = щял (е) да е глътнал
| ПР.НАКЛ., БЪД.ПРЕД.ВР., 3Л., ЕД.Ч., Ж.Р. = щяла (е) да е глътнала
| ПР.НАКЛ., БЪД.ПРЕД.ВР., 3Л., ЕД.Ч., СР.Р. = щяло (е) да е глътнало
| ПР.НАКЛ., БЪД.ПРЕД.ВР., 3Л., МН.Ч. = щели (са) да са глътнали
| УСЛОВНО НАКЛОНЕНИЕ, 1Л., ЕД.Ч., М.Р. = бих глътнал
| УСЛОВНО НАКЛОНЕНИЕ, 1Л., ЕД.Ч., Ж.Р. = бих глътнала
| УСЛОВНО НАКЛОНЕНИЕ, 1Л., ЕД.Ч., СР.Р. = бих глътнало
| УСЛОВНО НАКЛОНЕНИЕ, 1Л., МН.Ч. = бихме глътнали
| УСЛОВНО НАКЛОНЕНИЕ, 2Л., ЕД.Ч., М.Р. = би глътнал
| УСЛОВНО НАКЛОНЕНИЕ, 2Л., ЕД.Ч., Ж.Р. = би глътнала
| УСЛОВНО НАКЛОНЕНИЕ, 2Л., ЕД.Ч., СР.Р. = би глътнало
| УСЛОВНО НАКЛОНЕНИЕ, 2Л., МН.Ч. = бихте глътнали
| УСЛОВНО НАКЛОНЕНИЕ, 3Л., ЕД.Ч., М.Р. = би глътнал
| УСЛОВНО НАКЛОНЕНИЕ, 3Л., ЕД.Ч., Ж.Р. = би глътнала
| УСЛОВНО НАКЛОНЕНИЕ, 3Л., ЕД.Ч., СР.Р. = би глътнало
| УСЛОВНО НАКЛОНЕНИЕ, 3Л., МН.Ч. = биха глътнали
| ПОВЕЛИТЕЛНО НАКЛОНЕНИЕ, ЕД.Ч. = глът·ни
| ПОВЕЛИТЕЛНО НАКЛОНЕНИЕ, МН.Ч. = глът·не·те
| МИН.СТРАД.ПРИЧ. М.Р. = глът·нат
| МИН.СТРАД.ПРИЧ. М.Р. НЕПЪЛЕН ЧЛЕН = глът·на·тия
| МИН.СТРАД.ПРИЧ. М.Р. ПЪЛЕН ЧЛЕН = глът·на·ти·ят
| МИН.СТРАД.ПРИЧ. Ж.Р. = глът·на·та
| МИН.СТРАД.ПРИЧ. Ж.Р. ЧЛЕН = глът·на·та·та
| МИН.СТРАД.ПРИЧ. СР.Р. = глът·на·то
| МИН.СТРАД.ПРИЧ. СР.Р. ЧЛЕН = глът·на·то·то
| МИН.СТРАД.ПРИЧ. МН.Ч. = глът·на·ти
| МИН.СТРАД.ПРИЧ. МН.Ч. ЧЛЕН = глът·на·ти·те
| МИН.ДЕЯТ.СВ.ПРИЧ. М.Р. = глът·нал
| МИН.ДЕЯТ.СВ.ПРИЧ. М.Р. НЕПЪЛЕН ЧЛЕН = глът·на·лия
| МИН.ДЕЯТ.СВ.ПРИЧ. М.Р. ПЪЛЕН ЧЛЕН = глът·на·ли·ят
| МИН.ДЕЯТ.СВ.ПРИЧ. Ж.Р. = глът·на·ла
| МИН.ДЕЯТ.СВ.ПРИЧ. Ж.Р. ЧЛЕН = глът·на·ла·та
| МИН.ДЕЯТ.СВ.ПРИЧ. СР.Р. = глът·на·ло
| МИН.ДЕЯТ.СВ.ПРИЧ. СР.Р. ЧЛЕН = глът·на·ло·то
| МИН.ДЕЯТ.СВ.ПРИЧ. МН.Ч. = глът·на·ли
| МИН.ДЕЯТ.СВ.ПРИЧ. МН.Ч. ЧЛЕН = глът·на·ли·те
| МИН.ДЕЯТ.НЕСВ.ПРИЧ. М.Р. = глът·нел
| МИН.ДЕЯТ.НЕСВ.ПРИЧ. М.Р. НЕПЪЛЕН ЧЛЕН = глът·не·лия
| МИН.ДЕЯТ.НЕСВ.ПРИЧ. М.Р. ПЪЛЕН ЧЛЕН = глът·не·ли·ят
| МИН.ДЕЯТ.НЕСВ.ПРИЧ. Ж.Р. = глът·не·ла
| МИН.ДЕЯТ.НЕСВ.ПРИЧ. Ж.Р. ЧЛЕН = глът·не·ла·та
| МИН.ДЕЯТ.НЕСВ.ПРИЧ. СР.Р. = глът·не·ло
| МИН.ДЕЯТ.НЕСВ.ПРИЧ. СР.Р. ЧЛЕН = глът·не·ло·то
| МИН.ДЕЯТ.НЕСВ.ПРИЧ. МН.Ч. = глът·не·ли
| МИН.ДЕЯТ.НЕСВ.ПРИЧ. МН.Ч. ЧЛЕН = глът·не·ли·те
| СЕГ.ДЕЯТ.ПРИЧ. М.Р. = —
| СЕГ.ДЕЯТ.ПРИЧ. М.Р. НЕПЪЛЕН ЧЛЕН = —
| СЕГ.ДЕЯТ.ПРИЧ. М.Р. ПЪЛЕН ЧЛЕН = —
| СЕГ.ДЕЯТ.ПРИЧ. Ж.Р. = —
| СЕГ.ДЕЯТ.ПРИЧ. Ж.Р. ЧЛЕН = —
| СЕГ.ДЕЯТ.ПРИЧ. СР.Р. = —
| СЕГ.ДЕЯТ.ПРИЧ. СР.Р. ЧЛЕН = —
| СЕГ.ДЕЯТ.ПРИЧ. МН.Ч. = —
| СЕГ.ДЕЯТ.ПРИЧ. МН.Ч. ЧЛЕН = —
| ДЕЕПРИЧАСТИЕ = —
| СКРИТИ ПРЕПРАТКИ = 
[[глътна]],
[[глътнеш]],
[[глътне]],
[[глътнем]],
[[глътнете]],
[[глътнат]],
[[глътнах]],
[[глътнахме]],
[[глътнахте]],
[[глътнаха]],
[[глътнех]],
[[глътнеше]],
[[глътнехме]],
[[глътнехте]],
[[глътнеха]],
[[глътни]],
[[глътнал]],
[[глътналия]],
[[глътналият]],
[[глътнала]],
[[глътналата]],
[[глътнало]],
[[глътналото]],
[[глътнали]],
[[глътналите]],
[[глътнел]],
[[глътнелия]],
[[глътнелият]],
[[глътнела]],
[[глътнелата]],
[[глътнело]],
[[глътнелото]],
[[глътнели]],
[[глътнелите]],
[[глътнатия]],
[[глътнатият]],
[[глътната]],
[[глътнатата]],
[[глътнато]],
[[глътнатото]],
[[глътнати]],
[[глътнатите]],
[[глътнал съм]],
[[глътнала съм]],
[[глътнало съм]],
[[глътнали сме]],
[[глътнал си]],
[[глътнала си]],
[[глътнало си]],
[[глътнали сте]],
[[глътнал е]],
[[глътнала е]],
[[глътнало е]],
[[глътнали са]],
[[бях глътнал]],
[[бях глътнала]],
[[бях глътнало]],
[[бяхме глътнали]],
[[беше глътнал]],
[[беше глътнала]],
[[беше глътнало]],
[[бяхте глътнали]],
[[бяха глътнали]],
[[ще глътна]],
[[ще глътнем]],
[[ще глътнеш]],
[[ще глътнете]],
[[ще глътне]],
[[ще глътнат]],
[[ще съм глътнал]],
[[ще съм глътнала]],
[[ще съм глътнало]],
[[ще сме глътнали]],
[[ще си глътнал]],
[[ще си глътнала]],
[[ще си глътнало]],
[[ще сте глътнали]],
[[ще е глътнал]],
[[ще е глътнала]],
[[ще е глътнало]],
[[ще са глътнали]],
[[щях да глътна]],
[[щяхме да глътнем]],
[[щеше да глътнеш]],
[[щяхте да глътнете]],
[[щеше да глътне]],
[[щяха да глътнат]],
[[щях да съм глътнал]],
[[щях да съм глътнала]],
[[щях да съм глътнало]],
[[щяхме да сме глътнали]],
[[щеше да си глътнал]],
[[щеше да си глътнала]],
[[щеше да си глътнало]],
[[щяхте да сте глътнали]],
[[щеше да е глътнал]],
[[щеше да е глътнала]],
[[щеше да е глътнало]],
[[щяха да са глътнали]],
[[глътнел съм]],
[[глътнела съм]],
[[глътнело съм]],
[[глътнели сме]],
[[глътнел си]],
[[глътнела си]],
[[глътнело си]],
[[глътнели сте]],
[[глътнел е]],
[[глътнела е]],
[[глътнело е]],
[[глътнели са]],
[[бил съм глътнал]],
[[била съм глътнала]],
[[било съм глътнало]],
[[били сме глътнали]],
[[бил си глътнал]],
[[била си глътнала]],
[[било си глътнало]],
[[били сте глътнали]],
[[бил е глътнал]],
[[била е глътнала]],
[[било е глътнало]],
[[били са глътнали]],
[[щял съм да глътна]],
[[щяла съм да глътна]],
[[щяло съм да глътна]],
[[щели сме да глътнем]],
[[щял си да глътнеш]],
[[щяла си да глътнеш]],
[[щяло си да глътнеш]],
[[щели сте да глътнете]],
[[щял да глътне]],
[[щяла да глътне]],
[[щяло да глътне]],
[[щели да глътнат]],
[[щял е да глътне]],
[[щяла е да глътне]],
[[щяло е да глътне]],
[[щели са да глътнат]],
[[щял съм да съм глътнал]],
[[щяла съм да съм глътнала]],
[[щяло съм да съм глътнало]],
[[щели сме да сме глътнали]],
[[щял си да си глътнал]],
[[щяла си да си глътнала]],
[[щяло си да си глътнало]],
[[щели сте да сте глътнали]],
[[щял да е глътнал]],
[[щяла да е глътнала]],
[[щяло да е глътнало]],
[[щели да са глътнали]],
[[щял е да е глътнал]],
[[щяла е да е глътнала]],
[[щяло е да е глътнало]],
[[щели са да са глътнали]],
[[бих глътнал]],
[[бих глътнала]],
[[бих глътнало]],
[[бихме глътнали]],
[[би глътнал]],
[[би глътнала]],
[[би глътнало]],
[[бихте глътнали]],
[[биха глътнали]],
}}</text>
      <sha1>o405p3874qp5g6igketsfqw8ry3hg2r</sha1>
    </revision>
  </page>
  <page>
    <title>Шаблон:Словоформи/глъхна</title>
    <ns>10</ns>
    <id>392727</id>
    <revision>
      <id>424757</id>
      <parentid>9429</parentid>
      <timestamp>2005-05-06T17:01:23Z</timestamp>
      <contributor>
        <username>Bgbot</username>
        <id>83</id>
      </contributor>
      <comment>Борислав: Шаблон със словоформи</comment>
      <model>wikitext</model>
      <format>text/x-wiki</format>
      <text bytes="19894" xml:space="preserve">{{Шаблон:Словоформи/Глагол|
  ОСНОВНА ФОРМА = глъхна
| СЕГ.ВР., 1Л., ЕД.Ч. = глъх·на
| СЕГ.ВР., 1Л., МН.Ч. = глъх·нем
| СЕГ.ВР., 2Л., ЕД.Ч. = глъх·неш
| СЕГ.ВР., 2Л., МН.Ч. = глъх·не·те
| СЕГ.ВР., 3Л., ЕД.Ч. = глъх·не
| СЕГ.ВР., 3Л., МН.Ч. = глъх·нат
| МИН.СВ.ВР., 1Л., ЕД.Ч. = глъх·нах
| МИН.СВ.ВР., 1Л., МН.Ч. = глъх·нах·ме
| МИН.СВ.ВР., 2Л., ЕД.Ч. = глъх·на
| МИН.СВ.ВР., 2Л., МН.Ч. = глъх·нах·те
| МИН.СВ.ВР., 3Л., ЕД.Ч. = глъх·на
| МИН.СВ.ВР., 3Л., МН.Ч. = глъх·на·ха
| МИН.НЕСВ.ВР., 1Л., ЕД.Ч. = глъх·нех
| МИН.НЕСВ.ВР., 1Л., МН.Ч. = глъх·нех·ме
| МИН.НЕСВ.ВР., 2Л., ЕД.Ч. = глъх·не·ше
| МИН.НЕСВ.ВР., 2Л., МН.Ч. = глъх·нех·те
| МИН.НЕСВ.ВР., 3Л., ЕД.Ч. = глъх·не·ше
| МИН.НЕСВ.ВР., 3Л., МН.Ч. = глъх·не·ха
| МИН.НЕОПР.ВР., 1Л., ЕД.Ч., М.Р. = глъхнал съм
| МИН.НЕОПР.ВР., 1Л., ЕД.Ч., Ж.Р. = глъхнала съм
| МИН.НЕОПР.ВР., 1Л., ЕД.Ч., СР.Р. = глъхнало съм
| МИН.НЕОПР.ВР., 1Л., МН.Ч. = глъхнали сме
| МИН.НЕОПР.ВР., 2Л., ЕД.Ч., М.Р. = глъхнал си
| МИН.НЕОПР.ВР., 2Л., ЕД.Ч., Ж.Р. = глъхнала си
| МИН.НЕОПР.ВР., 2Л., ЕД.Ч., СР.Р. = глъхнало си
| МИН.НЕОПР.ВР., 2Л., МН.Ч. = глъхнали сте
| МИН.НЕОПР.ВР., 3Л., ЕД.Ч., М.Р. = глъхнал е
| МИН.НЕОПР.ВР., 3Л., ЕД.Ч., Ж.Р. = глъхнала е
| МИН.НЕОПР.ВР., 3Л., ЕД.Ч., СР.Р. = глъхнало е
| МИН.НЕОПР.ВР., 3Л., МН.Ч. = глъхнали са
| МИН.ПРЕД.ВР., 1Л., ЕД.Ч., М.Р. = бях глъхнал
| МИН.ПРЕД.ВР., 1Л., ЕД.Ч., Ж.Р. = бях глъхнала
| МИН.ПРЕД.ВР., 1Л., ЕД.Ч., СР.Р. = бях глъхнало
| МИН.ПРЕД.ВР., 1Л., МН.Ч. = бяхме глъхнали
| МИН.ПРЕД.ВР., 2Л., ЕД.Ч., М.Р. = беше глъхнал
| МИН.ПРЕД.ВР., 2Л., ЕД.Ч., Ж.Р. = беше глъхнала
| МИН.ПРЕД.ВР., 2Л., ЕД.Ч., СР.Р. = беше глъхнало
| МИН.ПРЕД.ВР., 2Л., МН.Ч. = бяхте глъхнали
| МИН.ПРЕД.ВР., 3Л., ЕД.Ч., М.Р. = беше глъхнал
| МИН.ПРЕД.ВР., 3Л., ЕД.Ч., Ж.Р. = беше глъхнала
| МИН.ПРЕД.ВР., 3Л., ЕД.Ч., СР.Р. = беше глъхнало
| МИН.ПРЕД.ВР., 3Л., МН.Ч. = бяха глъхнали
| БЪД.ВР., 1Л., ЕД.Ч. = ще глъхна
| БЪД.ВР., 1Л., МН.Ч. = ще глъхнем
| БЪД.ВР., 2Л., ЕД.Ч. = ще глъхнеш
| БЪД.ВР., 2Л., МН.Ч. = ще глъхнете
| БЪД.ВР., 3Л., ЕД.Ч. = ще глъхне
| БЪД.ВР., 3Л., МН.Ч. = ще глъхнат
| БЪД.ПРЕД.ВР., 1Л., ЕД.Ч., М.Р. = ще съм глъхнал
| БЪД.ПРЕД.ВР., 1Л., ЕД.Ч., Ж.Р. = ще съм глъхнала
| БЪД.ПРЕД.ВР., 1Л., ЕД.Ч., СР.Р. = ще съм глъхнало
| БЪД.ПРЕД.ВР., 1Л., МН.Ч. = ще сме глъхнали
| БЪД.ПРЕД.ВР., 2Л., ЕД.Ч., М.Р. = ще си глъхнал
| БЪД.ПРЕД.ВР., 2Л., ЕД.Ч., Ж.Р. = ще си глъхнала
| БЪД.ПРЕД.ВР., 2Л., ЕД.Ч., СР.Р. = ще си глъхнало
| БЪД.ПРЕД.ВР., 2Л., МН.Ч. = ще сте глъхнали
| БЪД.ПРЕД.ВР., 3Л., ЕД.Ч., М.Р. = ще е глъхнал
| БЪД.ПРЕД.ВР., 3Л., ЕД.Ч., Ж.Р. = ще е глъхнала
| БЪД.ПРЕД.ВР., 3Л., ЕД.Ч., СР.Р. = ще е глъхнало
| БЪД.ПРЕД.ВР., 3Л., МН.Ч. = ще са глъхнали
| БЪД.ВР. В МИН., 1Л., ЕД.Ч. = щях да глъхна
| БЪД.ВР. В МИН., 1Л., МН.Ч. = щяхме да глъхнем
| БЪД.ВР. В МИН., 2Л., ЕД.Ч. = щеше да глъхнеш
| БЪД.ВР. В МИН., 2Л., МН.Ч. = щяхте да глъхнете
| БЪД.ВР. В МИН., 3Л., ЕД.Ч. = щеше да глъхне
| БЪД.ВР. В МИН., 3Л., МН.Ч. = щяха да глъхнат
| БЪД.ПРЕД.ВР. В МИН., 1Л., ЕД.Ч., М.Р. = щях да съм глъхнал
| БЪД.ПРЕД.ВР. В МИН., 1Л., ЕД.Ч., Ж.Р. = щях да съм глъхнала
| БЪД.ПРЕД.ВР. В МИН., 1Л., ЕД.Ч., СР.Р. = щях да съм глъхнало
| БЪД.ПРЕД.ВР. В МИН., 1Л., МН.Ч. = щяхме да сме глъхнали
| БЪД.ПРЕД.ВР. В МИН., 2Л., ЕД.Ч., М.Р. = щеше да си глъхнал
| БЪД.ПРЕД.ВР. В МИН., 2Л., ЕД.Ч., Ж.Р. = щеше да си глъхнала
| БЪД.ПРЕД.ВР. В МИН., 2Л., ЕД.Ч., СР.Р. = щеше да си глъхнало
| БЪД.ПРЕД.ВР. В МИН., 2Л., МН.Ч. = щяхте да сте глъхнали
| БЪД.ПРЕД.ВР. В МИН., 3Л., ЕД.Ч., М.Р. = щеше да е глъхнал
| БЪД.ПРЕД.ВР. В МИН., 3Л., ЕД.Ч., Ж.Р. = щеше да е глъхнала
| БЪД.ПРЕД.ВР. В МИН., 3Л., ЕД.Ч., СР.Р. = щеше да е глъхнало
| БЪД.ПРЕД.ВР. В МИН., 3Л., МН.Ч. = щяха да са глъхнали
| ПР.НАКЛ., СЕГ.ВР., 1Л., ЕД.Ч., М.Р. = глъхнел съм
| ПР.НАКЛ., СЕГ.ВР., 1Л., ЕД.Ч., Ж.Р. = глъхнела съм
| ПР.НАКЛ., СЕГ.ВР., 1Л., ЕД.Ч., СР.Р. = глъхнело съм
| ПР.НАКЛ., СЕГ.ВР., 1Л., МН.Ч. = глъхнели сме
| ПР.НАКЛ., СЕГ.ВР., 2Л., ЕД.Ч., М.Р. = глъхнел си
| ПР.НАКЛ., СЕГ.ВР., 2Л., ЕД.Ч., Ж.Р. = глъхнела си
| ПР.НАКЛ., СЕГ.ВР., 2Л., ЕД.Ч., СР.Р. = глъхнело си
| ПР.НАКЛ., СЕГ.ВР., 2Л., МН.Ч. = глъхнели сте
| ПР.НАКЛ., СЕГ.ВР., 3Л., ЕД.Ч., М.Р. = глъхнел (е)
| ПР.НАКЛ., СЕГ.ВР., 3Л., ЕД.Ч., Ж.Р. = глъхнела (е)
| ПР.НАКЛ., СЕГ.ВР., 3Л., ЕД.Ч., СР.Р. = глъхнело (е)
| ПР.НАКЛ., СЕГ.ВР., 3Л., МН.Ч. = глъхнели (са)
| ПР.НАКЛ., МИН.СВ.ВР., 1Л., ЕД.Ч., М.Р. = глъхнал съм
| ПР.НАКЛ., МИН.СВ.ВР., 1Л., ЕД.Ч., Ж.Р. = глъхнала съм
| ПР.НАКЛ., МИН.СВ.ВР., 1Л., ЕД.Ч., СР.Р. = глъхнало съм
| ПР.НАКЛ., МИН.СВ.ВР., 1Л., МН.Ч. = глъхнали сме
| ПР.НАКЛ., МИН.СВ.ВР., 2Л., ЕД.Ч., М.Р. = глъхнал си
| ПР.НАКЛ., МИН.СВ.ВР., 2Л., ЕД.Ч., Ж.Р. = глъхнала си
| ПР.НАКЛ., МИН.СВ.ВР., 2Л., ЕД.Ч., СР.Р. = глъхнало си
| ПР.НАКЛ., МИН.СВ.ВР., 2Л., МН.Ч. = глъхнали сте
| ПР.НАКЛ., МИН.СВ.ВР., 3Л., ЕД.Ч., М.Р. = глъхнал (е)
| ПР.НАКЛ., МИН.СВ.ВР., 3Л., ЕД.Ч., Ж.Р. = глъхнала (е)
| ПР.НАКЛ., МИН.СВ.ВР., 3Л., ЕД.Ч., СР.Р. = глъхнало (е)
| ПР.НАКЛ., МИН.СВ.ВР., 3Л., МН.Ч. = глъхнали (са)
| ПР.НАКЛ., МИН.НЕОПР.ВР., 1Л., ЕД.Ч., М.Р. = бил съм глъхнал
| ПР.НАКЛ., МИН.НЕОПР.ВР., 1Л., ЕД.Ч., Ж.Р. = била съм глъхнала
| ПР.НАКЛ., МИН.НЕОПР.ВР., 1Л., ЕД.Ч., СР.Р. = било съм глъхнало
| ПР.НАКЛ., МИН.НЕОПР.ВР., 1Л., МН.Ч. = били сме глъхнали
| ПР.НАКЛ., МИН.НЕОПР.ВР., 2Л., ЕД.Ч., М.Р. = бил си глъхнал
| ПР.НАКЛ., МИН.НЕОПР.ВР., 2Л., ЕД.Ч., Ж.Р. = била си глъхнала
| ПР.НАКЛ., МИН.НЕОПР.ВР., 2Л., ЕД.Ч., СР.Р. = било си глъхнало
| ПР.НАКЛ., МИН.НЕОПР.ВР., 2Л., МН.Ч. = били сте глъхнали
| ПР.НАКЛ., МИН.НЕОПР.ВР., 3Л., ЕД.Ч., М.Р. = бил (е) глъхнал
| ПР.НАКЛ., МИН.НЕОПР.ВР., 3Л., ЕД.Ч., Ж.Р. = била (е) глъхнала
| ПР.НАКЛ., МИН.НЕОПР.ВР., 3Л., ЕД.Ч., СР.Р. = било (е) глъхнало
| ПР.НАКЛ., МИН.НЕОПР.ВР., 3Л., МН.Ч. = били (са) глъхнали
| ПР.НАКЛ., БЪД.ВР., 1Л., ЕД.Ч., М.Р. = щял съм да глъхна
| ПР.НАКЛ., БЪД.ВР., 1Л., ЕД.Ч., Ж.Р. = щяла съм да глъхна
| ПР.НАКЛ., БЪД.ВР., 1Л., ЕД.Ч., СР.Р. = щяло съм да глъхна
| ПР.НАКЛ., БЪД.ВР., 1Л., МН.Ч. = щели сме да глъхнем
| ПР.НАКЛ., БЪД.ВР., 2Л., ЕД.Ч., М.Р. = щял си да глъхнеш
| ПР.НАКЛ., БЪД.ВР., 2Л., ЕД.Ч., Ж.Р. = щяла си да глъхнеш
| ПР.НАКЛ., БЪД.ВР., 2Л., ЕД.Ч., СР.Р. = щяло си да глъхнеш
| ПР.НАКЛ., БЪД.ВР., 2Л., МН.Ч. = щели сте да глъхнете
| ПР.НАКЛ., БЪД.ВР., 3Л., ЕД.Ч., М.Р. = щял (е) да глъхне
| ПР.НАКЛ., БЪД.ВР., 3Л., ЕД.Ч., Ж.Р. = щяла (е) да глъхне
| ПР.НАКЛ., БЪД.ВР., 3Л., ЕД.Ч., СР.Р. = щяло (е) да глъхне
| ПР.НАКЛ., БЪД.ВР., 3Л., МН.Ч. = щели (са) да глъхнат
| ПР.НАКЛ., БЪД.ПРЕД.ВР., 1Л., ЕД.Ч., М.Р. = щял съм да съм глъхнал
| ПР.НАКЛ., БЪД.ПРЕД.ВР., 1Л., ЕД.Ч., Ж.Р. = щяла съм да съм глъхнала
| ПР.НАКЛ., БЪД.ПРЕД.ВР., 1Л., ЕД.Ч., СР.Р. = щяло съм да съм глъхнало
| ПР.НАКЛ., БЪД.ПРЕД.ВР., 1Л., МН.Ч. = щели сме да сме глъхнали
| ПР.НАКЛ., БЪД.ПРЕД.ВР., 2Л., ЕД.Ч., М.Р. = щял си да си глъхнал
| ПР.НАКЛ., БЪД.ПРЕД.ВР., 2Л., ЕД.Ч., Ж.Р. = щяла си да си глъхнала
| ПР.НАКЛ., БЪД.ПРЕД.ВР., 2Л., ЕД.Ч., СР.Р. = щяло си да си глъхнало
| ПР.НАКЛ., БЪД.ПРЕД.ВР., 2Л., МН.Ч. = щели сте да сте глъхнали
| ПР.НАКЛ., БЪД.ПРЕД.ВР., 3Л., ЕД.Ч., М.Р. = щял (е) да е глъхнал
| ПР.НАКЛ., БЪД.ПРЕД.ВР., 3Л., ЕД.Ч., Ж.Р. = щяла (е) да е глъхнала
| ПР.НАКЛ., БЪД.ПРЕД.ВР., 3Л., ЕД.Ч., СР.Р. = щяло (е) да е глъхнало
| ПР.НАКЛ., БЪД.ПРЕД.ВР., 3Л., МН.Ч. = щели (са) да са глъхнали
| УСЛОВНО НАКЛОНЕНИЕ, 1Л., ЕД.Ч., М.Р. = бих глъхнал
| УСЛОВНО НАКЛОНЕНИЕ, 1Л., ЕД.Ч., Ж.Р. = бих глъхнала
| УСЛОВНО НАКЛОНЕНИЕ, 1Л., ЕД.Ч., СР.Р. = бих глъхнало
| УСЛОВНО НАКЛОНЕНИЕ, 1Л., МН.Ч. = бихме глъхнали
| УСЛОВНО НАКЛОНЕНИЕ, 2Л., ЕД.Ч., М.Р. = би глъхнал
| УСЛОВНО НАКЛОНЕНИЕ, 2Л., ЕД.Ч., Ж.Р. = би глъхнала
| УСЛОВНО НАКЛОНЕНИЕ, 2Л., ЕД.Ч., СР.Р. = би глъхнало
| УСЛОВНО НАКЛОНЕНИЕ, 2Л., МН.Ч. = бихте глъхнали
| УСЛОВНО НАКЛОНЕНИЕ, 3Л., ЕД.Ч., М.Р. = би глъхнал
| УСЛОВНО НАКЛОНЕНИЕ, 3Л., ЕД.Ч., Ж.Р. = би глъхнала
| УСЛОВНО НАКЛОНЕНИЕ, 3Л., ЕД.Ч., СР.Р. = би глъхнало
| УСЛОВНО НАКЛОНЕНИЕ, 3Л., МН.Ч. = биха глъхнали
| ПОВЕЛИТЕЛНО НАКЛОНЕНИЕ, ЕД.Ч. = глъх·ни
| ПОВЕЛИТЕЛНО НАКЛОНЕНИЕ, МН.Ч. = глъх·не·те
| МИН.СТРАД.ПРИЧ. М.Р. = глъх·нат
| МИН.СТРАД.ПРИЧ. М.Р. НЕПЪЛЕН ЧЛЕН = глъх·на·тия
| МИН.СТРАД.ПРИЧ. М.Р. ПЪЛЕН ЧЛЕН = глъх·на·ти·ят
| МИН.СТРАД.ПРИЧ. Ж.Р. = глъх·на·та
| МИН.СТРАД.ПРИЧ. Ж.Р. ЧЛЕН = глъх·на·та·та
| МИН.СТРАД.ПРИЧ. СР.Р. = глъх·на·то
| МИН.СТРАД.ПРИЧ. СР.Р. ЧЛЕН = глъх·на·то·то
| МИН.СТРАД.ПРИЧ. МН.Ч. = глъх·на·ти
| МИН.СТРАД.ПРИЧ. МН.Ч. ЧЛЕН = глъх·на·ти·те
| МИН.ДЕЯТ.СВ.ПРИЧ. М.Р. = глъх·нал
| МИН.ДЕЯТ.СВ.ПРИЧ. М.Р. НЕПЪЛЕН ЧЛЕН = глъх·на·лия
| МИН.ДЕЯТ.СВ.ПРИЧ. М.Р. ПЪЛЕН ЧЛЕН = глъх·на·ли·ят
| МИН.ДЕЯТ.СВ.ПРИЧ. Ж.Р. = глъх·на·ла
| МИН.ДЕЯТ.СВ.ПРИЧ. Ж.Р. ЧЛЕН = глъх·на·ла·та
| МИН.ДЕЯТ.СВ.ПРИЧ. СР.Р. = глъх·на·ло
| МИН.ДЕЯТ.СВ.ПРИЧ. СР.Р. ЧЛЕН = глъх·на·ло·то
| МИН.ДЕЯТ.СВ.ПРИЧ. МН.Ч. = глъх·на·ли
| МИН.ДЕЯТ.СВ.ПРИЧ. МН.Ч. ЧЛЕН = глъх·на·ли·те
| МИН.ДЕЯТ.НЕСВ.ПРИЧ. М.Р. = глъх·нел
| МИН.ДЕЯТ.НЕСВ.ПРИЧ. М.Р. НЕПЪЛЕН ЧЛЕН = глъх·не·лия
| МИН.ДЕЯТ.НЕСВ.ПРИЧ. М.Р. ПЪЛЕН ЧЛЕН = глъх·не·ли·ят
| МИН.ДЕЯТ.НЕСВ.ПРИЧ. Ж.Р. = глъх·не·ла
| МИН.ДЕЯТ.НЕСВ.ПРИЧ. Ж.Р. ЧЛЕН = глъх·не·ла·та
| МИН.ДЕЯТ.НЕСВ.ПРИЧ. СР.Р. = глъх·не·ло
| МИН.ДЕЯТ.НЕСВ.ПРИЧ. СР.Р. ЧЛЕН = глъх·не·ло·то
| МИН.ДЕЯТ.НЕСВ.ПРИЧ. МН.Ч. = глъх·не·ли
| МИН.ДЕЯТ.НЕСВ.ПРИЧ. МН.Ч. ЧЛЕН = глъх·не·ли·те
| СЕГ.ДЕЯТ.ПРИЧ. М.Р. = —
| СЕГ.ДЕЯТ.ПРИЧ. М.Р. НЕПЪЛЕН ЧЛЕН = —
| СЕГ.ДЕЯТ.ПРИЧ. М.Р. ПЪЛЕН ЧЛЕН = —
| СЕГ.ДЕЯТ.ПРИЧ. Ж.Р. = —
| СЕГ.ДЕЯТ.ПРИЧ. Ж.Р. ЧЛЕН = —
| СЕГ.ДЕЯТ.ПРИЧ. СР.Р. = —
| СЕГ.ДЕЯТ.ПРИЧ. СР.Р. ЧЛЕН = —
| СЕГ.ДЕЯТ.ПРИЧ. МН.Ч. = —
| СЕГ.ДЕЯТ.ПРИЧ. МН.Ч. ЧЛЕН = —
| ДЕЕПРИЧАСТИЕ = —
| СКРИТИ ПРЕПРАТКИ = 
[[глъхна]],
[[глъхнеш]],
[[глъхне]],
[[глъхнем]],
[[глъхнете]],
[[глъхнат]],
[[глъхнах]],
[[глъхнахме]],
[[глъхнахте]],
[[глъхнаха]],
[[глъхнех]],
[[глъхнеше]],
[[глъхнехме]],
[[глъхнехте]],
[[глъхнеха]],
[[глъхни]],
[[глъхнал]],
[[глъхналия]],
[[глъхналият]],
[[глъхнала]],
[[глъхналата]],
[[глъхнало]],
[[глъхналото]],
[[глъхнали]],
[[глъхналите]],
[[глъхнел]],
[[глъхнелия]],
[[глъхнелият]],
[[глъхнела]],
[[глъхнелата]],
[[глъхнело]],
[[глъхнелото]],
[[глъхнели]],
[[глъхнелите]],
[[глъхнатия]],
[[глъхнатият]],
[[глъхната]],
[[глъхнатата]],
[[глъхнато]],
[[глъхнатото]],
[[глъхнати]],
[[глъхнатите]],
[[глъхнал съм]],
[[глъхнала съм]],
[[глъхнало съм]],
[[глъхнали сме]],
[[глъхнал си]],
[[глъхнала си]],
[[глъхнало си]],
[[глъхнали сте]],
[[глъхнал е]],
[[глъхнала е]],
[[глъхнало е]],
[[глъхнали са]],
[[бях глъхнал]],
[[бях глъхнала]],
[[бях глъхнало]],
[[бяхме глъхнали]],
[[беше глъхнал]],
[[беше глъхнала]],
[[беше глъхнало]],
[[бяхте глъхнали]],
[[бяха глъхнали]],
[[ще глъхна]],
[[ще глъхнем]],
[[ще глъхнеш]],
[[ще глъхнете]],
[[ще глъхне]],
[[ще глъхнат]],
[[ще съм глъхнал]],
[[ще съм глъхнала]],
[[ще съм глъхнало]],
[[ще сме глъхнали]],
[[ще си глъхнал]],
[[ще си глъхнала]],
[[ще си глъхнало]],
[[ще сте глъхнали]],
[[ще е глъхнал]],
[[ще е глъхнала]],
[[ще е глъхнало]],
[[ще са глъхнали]],
[[щях да глъхна]],
[[щяхме да глъхнем]],
[[щеше да глъхнеш]],
[[щяхте да глъхнете]],
[[щеше да глъхне]],
[[щяха да глъхнат]],
[[щях да съм глъхнал]],
[[щях да съм глъхнала]],
[[щях да съм глъхнало]],
[[щяхме да сме глъхнали]],
[[щеше да си глъхнал]],
[[щеше да си глъхнала]],
[[щеше да си глъхнало]],
[[щяхте да сте глъхнали]],
[[щеше да е глъхнал]],
[[щеше да е глъхнала]],
[[щеше да е глъхнало]],
[[щяха да са глъхнали]],
[[глъхнел съм]],
[[глъхнела съм]],
[[глъхнело съм]],
[[глъхнели сме]],
[[глъхнел си]],
[[глъхнела си]],
[[глъхнело си]],
[[глъхнели сте]],
[[глъхнел е]],
[[глъхнела е]],
[[глъхнело е]],
[[глъхнели са]],
[[бил съм глъхнал]],
[[била съм глъхнала]],
[[било съм глъхнало]],
[[били сме глъхнали]],
[[бил си глъхнал]],
[[била си глъхнала]],
[[било си глъхнало]],
[[били сте глъхнали]],
[[бил е глъхнал]],
[[била е глъхнала]],
[[било е глъхнало]],
[[били са глъхнали]],
[[щял съм да глъхна]],
[[щяла съм да глъхна]],
[[щяло съм да глъхна]],
[[щели сме да глъхнем]],
[[щял си да глъхнеш]],
[[щяла си да глъхнеш]],
[[щяло си да глъхнеш]],
[[щели сте да глъхнете]],
[[щял да глъхне]],
[[щяла да глъхне]],
[[щяло да глъхне]],
[[щели да глъхнат]],
[[щял е да глъхне]],
[[щяла е да глъхне]],
[[щяло е да глъхне]],
[[щели са да глъхнат]],
[[щял съм да съм глъхнал]],
[[щяла съм да съм глъхнала]],
[[щяло съм да съм глъхнало]],
[[щели сме да сме глъхнали]],
[[щял си да си глъхнал]],
[[щяла си да си глъхнала]],
[[щяло си да си глъхнало]],
[[щели сте да сте глъхнали]],
[[щял да е глъхнал]],
[[щяла да е глъхнала]],
[[щяло да е глъхнало]],
[[щели да са глъхнали]],
[[щял е да е глъхнал]],
[[щяла е да е глъхнала]],
[[щяло е да е глъхнало]],
[[щели са да са глъхнали]],
[[бих глъхнал]],
[[бих глъхнала]],
[[бих глъхнало]],
[[бихме глъхнали]],
[[би глъхнал]],
[[би глъхнала]],
[[би глъхнало]],
[[бихте глъхнали]],
[[биха глъхнали]],
}}</text>
      <sha1>8q09z02sy9z5nv2dlrk4lkbd2l3ho3n</sha1>
    </revision>
  </page>
  <page>
    <title>Шаблон:Словоформи/гмурвам</title>
    <ns>10</ns>
    <id>491590</id>
    <revision>
      <id>523572</id>
      <timestamp>2005-05-09T06:32:50Z</timestamp>
      <contributor>
        <username>Bgbot</username>
        <id>83</id>
      </contributor>
      <comment>Борислав: Шаблон със словоформи</comment>
      <model>wikitext</model>
      <format>text/x-wiki</format>
      <text bytes="19794" xml:space="preserve">{{Шаблон:Словоформи/Глагол|
  ОСНОВНА ФОРМА = гмурвам
| СЕГ.ВР., 1Л., ЕД.Ч. = гмур·вам
| СЕГ.ВР., 1Л., МН.Ч. = гмур·ва·ме
| СЕГ.ВР., 2Л., ЕД.Ч. = гмур·ваш
| СЕГ.ВР., 2Л., МН.Ч. = гмур·ва·те
| СЕГ.ВР., 3Л., ЕД.Ч. = гмур·ва
| СЕГ.ВР., 3Л., МН.Ч. = гмур·ват
| МИН.СВ.ВР., 1Л., ЕД.Ч. = гмур·вах
| МИН.СВ.ВР., 1Л., МН.Ч. = гмур·вах·ме
| МИН.СВ.ВР., 2Л., ЕД.Ч. = гмур·ва
| МИН.СВ.ВР., 2Л., МН.Ч. = гмур·вах·те
| МИН.СВ.ВР., 3Л., ЕД.Ч. = гмур·ва
| МИН.СВ.ВР., 3Л., МН.Ч. = гмур·ва·ха
| МИН.НЕСВ.ВР., 1Л., ЕД.Ч. = гмур·вах
| МИН.НЕСВ.ВР., 1Л., МН.Ч. = гмур·вах·ме
| МИН.НЕСВ.ВР., 2Л., ЕД.Ч. = гмур·ва·ше
| МИН.НЕСВ.ВР., 2Л., МН.Ч. = гмур·вах·те
| МИН.НЕСВ.ВР., 3Л., ЕД.Ч. = гмур·ва·ше
| МИН.НЕСВ.ВР., 3Л., МН.Ч. = гмур·ва·ха
| МИН.НЕОПР.ВР., 1Л., ЕД.Ч., М.Р. = гмурвал съм
| МИН.НЕОПР.ВР., 1Л., ЕД.Ч., Ж.Р. = гмурвала съм
| МИН.НЕОПР.ВР., 1Л., ЕД.Ч., СР.Р. = гмурвало съм
| МИН.НЕОПР.ВР., 1Л., МН.Ч. = гмурвали сме
| МИН.НЕОПР.ВР., 2Л., ЕД.Ч., М.Р. = гмурвал си
| МИН.НЕОПР.ВР., 2Л., ЕД.Ч., Ж.Р. = гмурвала си
| МИН.НЕОПР.ВР., 2Л., ЕД.Ч., СР.Р. = гмурвало си
| МИН.НЕОПР.ВР., 2Л., МН.Ч. = гмурвали сте
| МИН.НЕОПР.ВР., 3Л., ЕД.Ч., М.Р. = гмурвал е
| МИН.НЕОПР.ВР., 3Л., ЕД.Ч., Ж.Р. = гмурвала е
| МИН.НЕОПР.ВР., 3Л., ЕД.Ч., СР.Р. = гмурвало е
| МИН.НЕОПР.ВР., 3Л., МН.Ч. = гмурвали са
| МИН.ПРЕД.ВР., 1Л., ЕД.Ч., М.Р. = бях гмурвал
| МИН.ПРЕД.ВР., 1Л., ЕД.Ч., Ж.Р. = бях гмурвала
| МИН.ПРЕД.ВР., 1Л., ЕД.Ч., СР.Р. = бях гмурвало
| МИН.ПРЕД.ВР., 1Л., МН.Ч. = бяхме гмурвали
| МИН.ПРЕД.ВР., 2Л., ЕД.Ч., М.Р. = беше гмурвал
| МИН.ПРЕД.ВР., 2Л., ЕД.Ч., Ж.Р. = беше гмурвала
| МИН.ПРЕД.ВР., 2Л., ЕД.Ч., СР.Р. = беше гмурвало
| МИН.ПРЕД.ВР., 2Л., МН.Ч. = бяхте гмурвали
| МИН.ПРЕД.ВР., 3Л., ЕД.Ч., М.Р. = беше гмурвал
| МИН.ПРЕД.ВР., 3Л., ЕД.Ч., Ж.Р. = беше гмурвала
| МИН.ПРЕД.ВР., 3Л., ЕД.Ч., СР.Р. = беше гмурвало
| МИН.ПРЕД.ВР., 3Л., МН.Ч. = бяха гмурвали
| БЪД.ВР., 1Л., ЕД.Ч. = ще гмурвам
| БЪД.ВР., 1Л., МН.Ч. = ще гмурваме
| БЪД.ВР., 2Л., ЕД.Ч. = ще гмурваш
| БЪД.ВР., 2Л., МН.Ч. = ще гмурвате
| БЪД.ВР., 3Л., ЕД.Ч. = ще гмурва
| БЪД.ВР., 3Л., МН.Ч. = ще гмурват
| БЪД.ПРЕД.ВР., 1Л., ЕД.Ч., М.Р. = ще съм гмурвал
| БЪД.ПРЕД.ВР., 1Л., ЕД.Ч., Ж.Р. = ще съм гмурвала
| БЪД.ПРЕД.ВР., 1Л., ЕД.Ч., СР.Р. = ще съм гмурвало
| БЪД.ПРЕД.ВР., 1Л., МН.Ч. = ще сме гмурвали
| БЪД.ПРЕД.ВР., 2Л., ЕД.Ч., М.Р. = ще си гмурвал
| БЪД.ПРЕД.ВР., 2Л., ЕД.Ч., Ж.Р. = ще си гмурвала
| БЪД.ПРЕД.ВР., 2Л., ЕД.Ч., СР.Р. = ще си гмурвало
| БЪД.ПРЕД.ВР., 2Л., МН.Ч. = ще сте гмурвали
| БЪД.ПРЕД.ВР., 3Л., ЕД.Ч., М.Р. = ще е гмурвал
| БЪД.ПРЕД.ВР., 3Л., ЕД.Ч., Ж.Р. = ще е гмурвала
| БЪД.ПРЕД.ВР., 3Л., ЕД.Ч., СР.Р. = ще е гмурвало
| БЪД.ПРЕД.ВР., 3Л., МН.Ч. = ще са гмурвали
| БЪД.ВР. В МИН., 1Л., ЕД.Ч. = щях да гмурвам
| БЪД.ВР. В МИН., 1Л., МН.Ч. = щяхме да гмурваме
| БЪД.ВР. В МИН., 2Л., ЕД.Ч. = щеше да гмурваш
| БЪД.ВР. В МИН., 2Л., МН.Ч. = щяхте да гмурвате
| БЪД.ВР. В МИН., 3Л., ЕД.Ч. = щеше да гмурва
| БЪД.ВР. В МИН., 3Л., МН.Ч. = щяха да гмурват
| БЪД.ПРЕД.ВР. В МИН., 1Л., ЕД.Ч., М.Р. = щях да съм гмурвал
| БЪД.ПРЕД.ВР. В МИН., 1Л., ЕД.Ч., Ж.Р. = щях да съм гмурвала
| БЪД.ПРЕД.ВР. В МИН., 1Л., ЕД.Ч., СР.Р. = щях да съм гмурвало
| БЪД.ПРЕД.ВР. В МИН., 1Л., МН.Ч. = щяхме да сме гмурвали
| БЪД.ПРЕД.ВР. В МИН., 2Л., ЕД.Ч., М.Р. = щеше да си гмурвал
| БЪД.ПРЕД.ВР. В МИН., 2Л., ЕД.Ч., Ж.Р. = щеше да си гмурвала
| БЪД.ПРЕД.ВР. В МИН., 2Л., ЕД.Ч., СР.Р. = щеше да си гмурвало
| БЪД.ПРЕД.ВР. В МИН., 2Л., МН.Ч. = щяхте да сте гмурвали
| БЪД.ПРЕД.ВР. В МИН., 3Л., ЕД.Ч., М.Р. = щеше да е гмурвал
| БЪД.ПРЕД.ВР. В МИН., 3Л., ЕД.Ч., Ж.Р. = щеше да е гмурвала
| БЪД.ПРЕД.ВР. В МИН., 3Л., ЕД.Ч., СР.Р. = щеше да е гмурвало
| БЪД.ПРЕД.ВР. В МИН., 3Л., МН.Ч. = щяха да са гмурвали
| ПР.НАКЛ., СЕГ.ВР., 1Л., ЕД.Ч., М.Р. = гмурвал съм
| ПР.НАКЛ., СЕГ.ВР., 1Л., ЕД.Ч., Ж.Р. = гмурвала съм
| ПР.НАКЛ., СЕГ.ВР., 1Л., ЕД.Ч., СР.Р. = гмурвало съм
| ПР.НАКЛ., СЕГ.ВР., 1Л., МН.Ч. = гмурвали сме
| ПР.НАКЛ., СЕГ.ВР., 2Л., ЕД.Ч., М.Р. = гмурвал си
| ПР.НАКЛ., СЕГ.ВР., 2Л., ЕД.Ч., Ж.Р. = гмурвала си
| ПР.НАКЛ., СЕГ.ВР., 2Л., ЕД.Ч., СР.Р. = гмурвало си
| ПР.НАКЛ., СЕГ.ВР., 2Л., МН.Ч. = гмурвали сте
| ПР.НАКЛ., СЕГ.ВР., 3Л., ЕД.Ч., М.Р. = гмурвал (е)
| ПР.НАКЛ., СЕГ.ВР., 3Л., ЕД.Ч., Ж.Р. = гмурвала (е)
| ПР.НАКЛ., СЕГ.ВР., 3Л., ЕД.Ч., СР.Р. = гмурвало (е)
| ПР.НАКЛ., СЕГ.ВР., 3Л., МН.Ч. = гмурвали (са)
| ПР.НАКЛ., МИН.СВ.ВР., 1Л., ЕД.Ч., М.Р. = гмурвал съм
| ПР.НАКЛ., МИН.СВ.ВР., 1Л., ЕД.Ч., Ж.Р. = гмурвала съм
| ПР.НАКЛ., МИН.СВ.ВР., 1Л., ЕД.Ч., СР.Р. = гмурвало съм
| ПР.НАКЛ., МИН.СВ.ВР., 1Л., МН.Ч. = гмурвали сме
| ПР.НАКЛ., МИН.СВ.ВР., 2Л., ЕД.Ч., М.Р. = гмурвал си
| ПР.НАКЛ., МИН.СВ.ВР., 2Л., ЕД.Ч., Ж.Р. = гмурвала си
| ПР.НАКЛ., МИН.СВ.ВР., 2Л., ЕД.Ч., СР.Р. = гмурвало си
| ПР.НАКЛ., МИН.СВ.ВР., 2Л., МН.Ч. = гмурвали сте
| ПР.НАКЛ., МИН.СВ.ВР., 3Л., ЕД.Ч., М.Р. = гмурвал (е)
| ПР.НАКЛ., МИН.СВ.ВР., 3Л., ЕД.Ч., Ж.Р. = гмурвала (е)
| ПР.НАКЛ., МИН.СВ.ВР., 3Л., ЕД.Ч., СР.Р. = гмурвало (е)
| ПР.НАКЛ., МИН.СВ.ВР., 3Л., МН.Ч. = гмурвали (са)
| ПР.НАКЛ., МИН.НЕОПР.ВР., 1Л., ЕД.Ч., М.Р. = бил съм гмурвал
| ПР.НАКЛ., МИН.НЕОПР.ВР., 1Л., ЕД.Ч., Ж.Р. = била съм гмурвала
| ПР.НАКЛ., МИН.НЕОПР.ВР., 1Л., ЕД.Ч., СР.Р. = било съм гмурвало
| ПР.НАКЛ., МИН.НЕОПР.ВР., 1Л., МН.Ч. = били сме гмурвали
| ПР.НАКЛ., МИН.НЕОПР.ВР., 2Л., ЕД.Ч., М.Р. = бил си гмурвал
| ПР.НАКЛ., МИН.НЕОПР.ВР., 2Л., ЕД.Ч., Ж.Р. = била си гмурвала
| ПР.НАКЛ., МИН.НЕОПР.ВР., 2Л., ЕД.Ч., СР.Р. = било си гмурвало
| ПР.НАКЛ., МИН.НЕОПР.ВР., 2Л., МН.Ч. = били сте гмурвали
| ПР.НАКЛ., МИН.НЕОПР.ВР., 3Л., ЕД.Ч., М.Р. = бил (е) гмурвал
| ПР.НАКЛ., МИН.НЕОПР.ВР., 3Л., ЕД.Ч., Ж.Р. = била (е) гмурвала
| ПР.НАКЛ., МИН.НЕОПР.ВР., 3Л., ЕД.Ч., СР.Р. = било (е) гмурвало
| ПР.НАКЛ., МИН.НЕОПР.ВР., 3Л., МН.Ч. = били (са) гмурвали
| ПР.НАКЛ., БЪД.ВР., 1Л., ЕД.Ч., М.Р. = щял съм да гмурвам
| ПР.НАКЛ., БЪД.ВР., 1Л., ЕД.Ч., Ж.Р. = щяла съм да гмурвам
| ПР.НАКЛ., БЪД.ВР., 1Л., ЕД.Ч., СР.Р. = щяло съм да гмурвам
| ПР.НАКЛ., БЪД.ВР., 1Л., МН.Ч. = щели сме да гмурваме
| ПР.НАКЛ., БЪД.ВР., 2Л., ЕД.Ч., М.Р. = щял си да гмурваш
| ПР.НАКЛ., БЪД.ВР., 2Л., ЕД.Ч., Ж.Р. = щяла си да гмурваш
| ПР.НАКЛ., БЪД.ВР., 2Л., ЕД.Ч., СР.Р. = щяло си да гмурваш
| ПР.НАКЛ., БЪД.ВР., 2Л., МН.Ч. = щели сте да гмурвате
| ПР.НАКЛ., БЪД.ВР., 3Л., ЕД.Ч., М.Р. = щял (е) да гмурва
| ПР.НАКЛ., БЪД.ВР., 3Л., ЕД.Ч., Ж.Р. = щяла (е) да гмурва
| ПР.НАКЛ., БЪД.ВР., 3Л., ЕД.Ч., СР.Р. = щяло (е) да гмурва
| ПР.НАКЛ., БЪД.ВР., 3Л., МН.Ч. = щели (са) да гмурват
| ПР.НАКЛ., БЪД.ПРЕД.ВР., 1Л., ЕД.Ч., М.Р. = щял съм да съм гмурвал
| ПР.НАКЛ., БЪД.ПРЕД.ВР., 1Л., ЕД.Ч., Ж.Р. = щяла съм да съм гмурвала
| ПР.НАКЛ., БЪД.ПРЕД.ВР., 1Л., ЕД.Ч., СР.Р. = щяло съм да съм гмурвало
| ПР.НАКЛ., БЪД.ПРЕД.ВР., 1Л., МН.Ч. = щели сме да сме гмурвали
| ПР.НАКЛ., БЪД.ПРЕД.ВР., 2Л., ЕД.Ч., М.Р. = щял си да си гмурвал
| ПР.НАКЛ., БЪД.ПРЕД.ВР., 2Л., ЕД.Ч., Ж.Р. = щяла си да си гмурвала
| ПР.НАКЛ., БЪД.ПРЕД.ВР., 2Л., ЕД.Ч., СР.Р. = щяло си да си гмурвало
| ПР.НАКЛ., БЪД.ПРЕД.ВР., 2Л., МН.Ч. = щели сте да сте гмурвали
| ПР.НАКЛ., БЪД.ПРЕД.ВР., 3Л., ЕД.Ч., М.Р. = щял (е) да е гмурвал
| ПР.НАКЛ., БЪД.ПРЕД.ВР., 3Л., ЕД.Ч., Ж.Р. = щяла (е) да е гмурвала
| ПР.НАКЛ., БЪД.ПРЕД.ВР., 3Л., ЕД.Ч., СР.Р. = щяло (е) да е гмурвало
| ПР.НАКЛ., БЪД.ПРЕД.ВР., 3Л., МН.Ч. = щели (са) да са гмурвали
| УСЛОВНО НАКЛОНЕНИЕ, 1Л., ЕД.Ч., М.Р. = бих гмурвал
| УСЛОВНО НАКЛОНЕНИЕ, 1Л., ЕД.Ч., Ж.Р. = бих гмурвала
| УСЛОВНО НАКЛОНЕНИЕ, 1Л., ЕД.Ч., СР.Р. = бих гмурвало
| УСЛОВНО НАКЛОНЕНИЕ, 1Л., МН.Ч. = бихме гмурвали
| УСЛОВНО НАКЛОНЕНИЕ, 2Л., ЕД.Ч., М.Р. = би гмурвал
| УСЛОВНО НАКЛОНЕНИЕ, 2Л., ЕД.Ч., Ж.Р. = би гмурвала
| УСЛОВНО НАКЛОНЕНИЕ, 2Л., ЕД.Ч., СР.Р. = би гмурвало
| УСЛОВНО НАКЛОНЕНИЕ, 2Л., МН.Ч. = бихте гмурвали
| УСЛОВНО НАКЛОНЕНИЕ, 3Л., ЕД.Ч., М.Р. = би гмурвал
| УСЛОВНО НАКЛОНЕНИЕ, 3Л., ЕД.Ч., Ж.Р. = би гмурвала
| УСЛОВНО НАКЛОНЕНИЕ, 3Л., ЕД.Ч., СР.Р. = би гмурвало
| УСЛОВНО НАКЛОНЕНИЕ, 3Л., МН.Ч. = биха гмурвали
| ПОВЕЛИТЕЛНО НАКЛОНЕНИЕ, ЕД.Ч. = гмур·вай
| ПОВЕЛИТЕЛНО НАКЛОНЕНИЕ, МН.Ч. = гмур·вай·те
| МИН.СТРАД.ПРИЧ. М.Р. = гмур·ван
| МИН.СТРАД.ПРИЧ. М.Р. НЕПЪЛЕН ЧЛЕН = гмур·ва·ния
| МИН.СТРАД.ПРИЧ. М.Р. ПЪЛЕН ЧЛЕН = гмур·ва·ни·ят
| МИН.СТРАД.ПРИЧ. Ж.Р. = гмур·ва·на
| МИН.СТРАД.ПРИЧ. Ж.Р. ЧЛЕН = гмур·ва·на·та
| МИН.СТРАД.ПРИЧ. СР.Р. = гмур·ва·но
| МИН.СТРАД.ПРИЧ. СР.Р. ЧЛЕН = гмур·ва·но·то
| МИН.СТРАД.ПРИЧ. МН.Ч. = гмур·ва·ни
| МИН.СТРАД.ПРИЧ. МН.Ч. ЧЛЕН = гмур·ва·ни·те
| МИН.ДЕЯТ.СВ.ПРИЧ. М.Р. = гмур·вал
| МИН.ДЕЯТ.СВ.ПРИЧ. М.Р. НЕПЪЛЕН ЧЛЕН = гмур·ва·лия
| МИН.ДЕЯТ.СВ.ПРИЧ. М.Р. ПЪЛЕН ЧЛЕН = гмур·ва·ли·ят
| МИН.ДЕЯТ.СВ.ПРИЧ. Ж.Р. = гмур·ва·ла
| МИН.ДЕЯТ.СВ.ПРИЧ. Ж.Р. ЧЛЕН = гмур·ва·ла·та
| МИН.ДЕЯТ.СВ.ПРИЧ. СР.Р. = гмур·ва·ло
| МИН.ДЕЯТ.СВ.ПРИЧ. СР.Р. ЧЛЕН = гмур·ва·ло·то
| МИН.ДЕЯТ.СВ.ПРИЧ. МН.Ч. = гмур·ва·ли
| МИН.ДЕЯТ.СВ.ПРИЧ. МН.Ч. ЧЛЕН = гмур·ва·ли·те
| МИН.ДЕЯТ.НЕСВ.ПРИЧ. М.Р. = гмур·вал
| МИН.ДЕЯТ.НЕСВ.ПРИЧ. М.Р. НЕПЪЛЕН ЧЛЕН = гмур·ва·лия
| МИН.ДЕЯТ.НЕСВ.ПРИЧ. М.Р. ПЪЛЕН ЧЛЕН = гмур·ва·ли·ят
| МИН.ДЕЯТ.НЕСВ.ПРИЧ. Ж.Р. = гмур·ва·ла
| МИН.ДЕЯТ.НЕСВ.ПРИЧ. Ж.Р. ЧЛЕН = гмур·ва·ла·та
| МИН.ДЕЯТ.НЕСВ.ПРИЧ. СР.Р. = гмур·ва·ло
| МИН.ДЕЯТ.НЕСВ.ПРИЧ. СР.Р. ЧЛЕН = гмур·ва·ло·то
| МИН.ДЕЯТ.НЕСВ.ПРИЧ. МН.Ч. = гмур·ва·ли
| МИН.ДЕЯТ.НЕСВ.ПРИЧ. МН.Ч. ЧЛЕН = гмур·ва·ли·те
| СЕГ.ДЕЯТ.ПРИЧ. М.Р. = гмур·ващ
| СЕГ.ДЕЯТ.ПРИЧ. М.Р. НЕПЪЛЕН ЧЛЕН = гмур·ва·щия
| СЕГ.ДЕЯТ.ПРИЧ. М.Р. ПЪЛЕН ЧЛЕН = гмур·ва·щи·ят
| СЕГ.ДЕЯТ.ПРИЧ. Ж.Р. = гмур·ва·ща
| СЕГ.ДЕЯТ.ПРИЧ. Ж.Р. ЧЛЕН = гмур·ва·ща·та
| СЕГ.ДЕЯТ.ПРИЧ. СР.Р. = гмур·ва·що
| СЕГ.ДЕЯТ.ПРИЧ. СР.Р. ЧЛЕН = гмур·ва·що·то
| СЕГ.ДЕЯТ.ПРИЧ. МН.Ч. = гмур·ва·щи
| СЕГ.ДЕЯТ.ПРИЧ. МН.Ч. ЧЛЕН = гмур·ва·щи·те
| ДЕЕПРИЧАСТИЕ = гмур·вай·ки
| СКРИТИ ПРЕПРАТКИ = 
[[гмурвам]],
[[гмурваш]],
[[гмурва]],
[[гмурваме]],
[[гмурвате]],
[[гмурват]],
[[гмурвах]],
[[гмурвахме]],
[[гмурвахте]],
[[гмурваха]],
[[гмурваше]],
[[гмурвай]],
[[гмурвайте]],
[[гмурвал]],
[[гмурвалия]],
[[гмурвалият]],
[[гмурвала]],
[[гмурвалата]],
[[гмурвало]],
[[гмурвалото]],
[[гмурвали]],
[[гмурвалите]],
[[гмурван]],
[[гмурвания]],
[[гмурваният]],
[[гмурвана]],
[[гмурваната]],
[[гмурвано]],
[[гмурваното]],
[[гмурвани]],
[[гмурваните]],
[[гмурващ]],
[[гмурващия]],
[[гмурващият]],
[[гмурваща]],
[[гмурващата]],
[[гмурващо]],
[[гмурващото]],
[[гмурващи]],
[[гмурващите]],
[[гмурвайки]],
[[гмурвал съм]],
[[гмурвала съм]],
[[гмурвало съм]],
[[гмурвали сме]],
[[гмурвал си]],
[[гмурвала си]],
[[гмурвало си]],
[[гмурвали сте]],
[[гмурвал е]],
[[гмурвала е]],
[[гмурвало е]],
[[гмурвали са]],
[[бях гмурвал]],
[[бях гмурвала]],
[[бях гмурвало]],
[[бяхме гмурвали]],
[[беше гмурвал]],
[[беше гмурвала]],
[[беше гмурвало]],
[[бяхте гмурвали]],
[[бяха гмурвали]],
[[ще гмурвам]],
[[ще гмурваме]],
[[ще гмурваш]],
[[ще гмурвате]],
[[ще гмурва]],
[[ще гмурват]],
[[ще съм гмурвал]],
[[ще съм гмурвала]],
[[ще съм гмурвало]],
[[ще сме гмурвали]],
[[ще си гмурвал]],
[[ще си гмурвала]],
[[ще си гмурвало]],
[[ще сте гмурвали]],
[[ще е гмурвал]],
[[ще е гмурвала]],
[[ще е гмурвало]],
[[ще са гмурвали]],
[[щях да гмурвам]],
[[щяхме да гмурваме]],
[[щеше да гмурваш]],
[[щяхте да гмурвате]],
[[щеше да гмурва]],
[[щяха да гмурват]],
[[щях да съм гмурвал]],
[[щях да съм гмурвала]],
[[щях да съм гмурвало]],
[[щяхме да сме гмурвали]],
[[щеше да си гмурвал]],
[[щеше да си гмурвала]],
[[щеше да си гмурвало]],
[[щяхте да сте гмурвали]],
[[щеше да е гмурвал]],
[[щеше да е гмурвала]],
[[щеше да е гмурвало]],
[[щяха да са гмурвали]],
[[бил съм гмурвал]],
[[била съм гмурвала]],
[[било съм гмурвало]],
[[били сме гмурвали]],
[[бил си гмурвал]],
[[била си гмурвала]],
[[било си гмурвало]],
[[били сте гмурвали]],
[[бил е гмурвал]],
[[била е гмурвала]],
[[било е гмурвало]],
[[били са гмурвали]],
[[щял съм да гмурвам]],
[[щяла съм да гмурвам]],
[[щяло съм да гмурвам]],
[[щели сме да гмурваме]],
[[щял си да гмурваш]],
[[щяла си да гмурваш]],
[[щяло си да гмурваш]],
[[щели сте да гмурвате]],
[[щял да гмурва]],
[[щяла да гмурва]],
[[щяло да гмурва]],
[[щели да гмурват]],
[[щял е да гмурва]],
[[щяла е да гмурва]],
[[щяло е да гмурва]],
[[щели са да гмурват]],
[[щял съм да съм гмурвал]],
[[щяла съм да съм гмурвала]],
[[щяло съм да съм гмурвало]],
[[щели сме да сме гмурвали]],
[[щял си да си гмурвал]],
[[щяла си да си гмурвала]],
[[щяло си да си гмурвало]],
[[щели сте да сте гмурвали]],
[[щял да е гмурвал]],
[[щяла да е гмурвала]],
[[щяло да е гмурвало]],
[[щели да са гмурвали]],
[[щял е да е гмурвал]],
[[щяла е да е гмурвала]],
[[щяло е да е гмурвало]],
[[щели са да са гмурвали]],
[[бих гмурвал]],
[[бих гмурвала]],
[[бих гмурвало]],
[[бихме гмурвали]],
[[би гмурвал]],
[[би гмурвала]],
[[би гмурвало]],
[[бихте гмурвали]],
[[биха гмурвали]],
}}</text>
      <sha1>fmsiyobywpl0j5mkrw051pnaxhvhw9h</sha1>
    </revision>
  </page>
  <page>
    <title>Шаблон:Словоформи/гмуркам</title>
    <ns>10</ns>
    <id>491600</id>
    <revision>
      <id>523582</id>
      <timestamp>2005-05-09T06:33:03Z</timestamp>
      <contributor>
        <username>Bgbot</username>
        <id>83</id>
      </contributor>
      <comment>Борислав: Шаблон със словоформи</comment>
      <model>wikitext</model>
      <format>text/x-wiki</format>
      <text bytes="19794" xml:space="preserve">{{Шаблон:Словоформи/Глагол|
  ОСНОВНА ФОРМА = гмуркам
| СЕГ.ВР., 1Л., ЕД.Ч. = гмур·кам
| СЕГ.ВР., 1Л., МН.Ч. = гмур·ка·ме
| СЕГ.ВР., 2Л., ЕД.Ч. = гмур·каш
| СЕГ.ВР., 2Л., МН.Ч. = гмур·ка·те
| СЕГ.ВР., 3Л., ЕД.Ч. = гмур·ка
| СЕГ.ВР., 3Л., МН.Ч. = гмур·кат
| МИН.СВ.ВР., 1Л., ЕД.Ч. = гмур·ках
| МИН.СВ.ВР., 1Л., МН.Ч. = гмур·ках·ме
| МИН.СВ.ВР., 2Л., ЕД.Ч. = гмур·ка
| МИН.СВ.ВР., 2Л., МН.Ч. = гмур·ках·те
| МИН.СВ.ВР., 3Л., ЕД.Ч. = гмур·ка
| МИН.СВ.ВР., 3Л., МН.Ч. = гмур·ка·ха
| МИН.НЕСВ.ВР., 1Л., ЕД.Ч. = гмур·ках
| МИН.НЕСВ.ВР., 1Л., МН.Ч. = гмур·ках·ме
| МИН.НЕСВ.ВР., 2Л., ЕД.Ч. = гмур·ка·ше
| МИН.НЕСВ.ВР., 2Л., МН.Ч. = гмур·ках·те
| МИН.НЕСВ.ВР., 3Л., ЕД.Ч. = гмур·ка·ше
| МИН.НЕСВ.ВР., 3Л., МН.Ч. = гмур·ка·ха
| МИН.НЕОПР.ВР., 1Л., ЕД.Ч., М.Р. = гмуркал съм
| МИН.НЕОПР.ВР., 1Л., ЕД.Ч., Ж.Р. = гмуркала съм
| МИН.НЕОПР.ВР., 1Л., ЕД.Ч., СР.Р. = гмуркало съм
| МИН.НЕОПР.ВР., 1Л., МН.Ч. = гмуркали сме
| МИН.НЕОПР.ВР., 2Л., ЕД.Ч., М.Р. = гмуркал си
| МИН.НЕОПР.ВР., 2Л., ЕД.Ч., Ж.Р. = гмуркала си
| МИН.НЕОПР.ВР., 2Л., ЕД.Ч., СР.Р. = гмуркало си
| МИН.НЕОПР.ВР., 2Л., МН.Ч. = гмуркали сте
| МИН.НЕОПР.ВР., 3Л., ЕД.Ч., М.Р. = гмуркал е
| МИН.НЕОПР.ВР., 3Л., ЕД.Ч., Ж.Р. = гмуркала е
| МИН.НЕОПР.ВР., 3Л., ЕД.Ч., СР.Р. = гмуркало е
| МИН.НЕОПР.ВР., 3Л., МН.Ч. = гмуркали са
| МИН.ПРЕД.ВР., 1Л., ЕД.Ч., М.Р. = бях гмуркал
| МИН.ПРЕД.ВР., 1Л., ЕД.Ч., Ж.Р. = бях гмуркала
| МИН.ПРЕД.ВР., 1Л., ЕД.Ч., СР.Р. = бях гмуркало
| МИН.ПРЕД.ВР., 1Л., МН.Ч. = бяхме гмуркали
| МИН.ПРЕД.ВР., 2Л., ЕД.Ч., М.Р. = беше гмуркал
| МИН.ПРЕД.ВР., 2Л., ЕД.Ч., Ж.Р. = беше гмуркала
| МИН.ПРЕД.ВР., 2Л., ЕД.Ч., СР.Р. = беше гмуркало
| МИН.ПРЕД.ВР., 2Л., МН.Ч. = бяхте гмуркали
| МИН.ПРЕД.ВР., 3Л., ЕД.Ч., М.Р. = беше гмуркал
| МИН.ПРЕД.ВР., 3Л., ЕД.Ч., Ж.Р. = беше гмуркала
| МИН.ПРЕД.ВР., 3Л., ЕД.Ч., СР.Р. = беше гмуркало
| МИН.ПРЕД.ВР., 3Л., МН.Ч. = бяха гмуркали
| БЪД.ВР., 1Л., ЕД.Ч. = ще гмуркам
| БЪД.ВР., 1Л., МН.Ч. = ще гмуркаме
| БЪД.ВР., 2Л., ЕД.Ч. = ще гмуркаш
| БЪД.ВР., 2Л., МН.Ч. = ще гмуркате
| БЪД.ВР., 3Л., ЕД.Ч. = ще гмурка
| БЪД.ВР., 3Л., МН.Ч. = ще гмуркат
| БЪД.ПРЕД.ВР., 1Л., ЕД.Ч., М.Р. = ще съм гмуркал
| БЪД.ПРЕД.ВР., 1Л., ЕД.Ч., Ж.Р. = ще съм гмуркала
| БЪД.ПРЕД.ВР., 1Л., ЕД.Ч., СР.Р. = ще съм гмуркало
| БЪД.ПРЕД.ВР., 1Л., МН.Ч. = ще сме гмуркали
| БЪД.ПРЕД.ВР., 2Л., ЕД.Ч., М.Р. = ще си гмуркал
| БЪД.ПРЕД.ВР., 2Л., ЕД.Ч., Ж.Р. = ще си гмуркала
| БЪД.ПРЕД.ВР., 2Л., ЕД.Ч., СР.Р. = ще си гмуркало
| БЪД.ПРЕД.ВР., 2Л., МН.Ч. = ще сте гмуркали
| БЪД.ПРЕД.ВР., 3Л., ЕД.Ч., М.Р. = ще е гмуркал
| БЪД.ПРЕД.ВР., 3Л., ЕД.Ч., Ж.Р. = ще е гмуркала
| БЪД.ПРЕД.ВР., 3Л., ЕД.Ч., СР.Р. = ще е гмуркало
| БЪД.ПРЕД.ВР., 3Л., МН.Ч. = ще са гмуркали
| БЪД.ВР. В МИН., 1Л., ЕД.Ч. = щях да гмуркам
| БЪД.ВР. В МИН., 1Л., МН.Ч. = щяхме да гмуркаме
| БЪД.ВР. В МИН., 2Л., ЕД.Ч. = щеше да гмуркаш
| БЪД.ВР. В МИН., 2Л., МН.Ч. = щяхте да гмуркате
| БЪД.ВР. В МИН., 3Л., ЕД.Ч. = щеше да гмурка
| БЪД.ВР. В МИН., 3Л., МН.Ч. = щяха да гмуркат
| БЪД.ПРЕД.ВР. В МИН., 1Л., ЕД.Ч., М.Р. = щях да съм гмуркал
| БЪД.ПРЕД.ВР. В МИН., 1Л., ЕД.Ч., Ж.Р. = щях да съм гмуркала
| БЪД.ПРЕД.ВР. В МИН., 1Л., ЕД.Ч., СР.Р. = щях да съм гмуркало
| БЪД.ПРЕД.ВР. В МИН., 1Л., МН.Ч. = щяхме да сме гмуркали
| БЪД.ПРЕД.ВР. В МИН., 2Л., ЕД.Ч., М.Р. = щеше да си гмуркал
| БЪД.ПРЕД.ВР. В МИН., 2Л., ЕД.Ч., Ж.Р. = щеше да си гмуркала
| БЪД.ПРЕД.ВР. В МИН., 2Л., ЕД.Ч., СР.Р. = щеше да си гмуркало
| БЪД.ПРЕД.ВР. В МИН., 2Л., МН.Ч. = щяхте да сте гмуркали
| БЪД.ПРЕД.ВР. В МИН., 3Л., ЕД.Ч., М.Р. = щеше да е гмуркал
| БЪД.ПРЕД.ВР. В МИН., 3Л., ЕД.Ч., Ж.Р. = щеше да е гмуркала
| БЪД.ПРЕД.ВР. В МИН., 3Л., ЕД.Ч., СР.Р. = щеше да е гмуркало
| БЪД.ПРЕД.ВР. В МИН., 3Л., МН.Ч. = щяха да са гмуркали
| ПР.НАКЛ., СЕГ.ВР., 1Л., ЕД.Ч., М.Р. = гмуркал съм
| ПР.НАКЛ., СЕГ.ВР., 1Л., ЕД.Ч., Ж.Р. = гмуркала съм
| ПР.НАКЛ., СЕГ.ВР., 1Л., ЕД.Ч., СР.Р. = гмуркало съм
| ПР.НАКЛ., СЕГ.ВР., 1Л., МН.Ч. = гмуркали сме
| ПР.НАКЛ., СЕГ.ВР., 2Л., ЕД.Ч., М.Р. = гмуркал си
| ПР.НАКЛ., СЕГ.ВР., 2Л., ЕД.Ч., Ж.Р. = гмуркала си
| ПР.НАКЛ., СЕГ.ВР., 2Л., ЕД.Ч., СР.Р. = гмуркало си
| ПР.НАКЛ., СЕГ.ВР., 2Л., МН.Ч. = гмуркали сте
| ПР.НАКЛ., СЕГ.ВР., 3Л., ЕД.Ч., М.Р. = гмуркал (е)
| ПР.НАКЛ., СЕГ.ВР., 3Л., ЕД.Ч., Ж.Р. = гмуркала (е)
| ПР.НАКЛ., СЕГ.ВР., 3Л., ЕД.Ч., СР.Р. = гмуркало (е)
| ПР.НАКЛ., СЕГ.ВР., 3Л., МН.Ч. = гмуркали (са)
| ПР.НАКЛ., МИН.СВ.ВР., 1Л., ЕД.Ч., М.Р. = гмуркал съм
| ПР.НАКЛ., МИН.СВ.ВР., 1Л., ЕД.Ч., Ж.Р. = гмуркала съм
| ПР.НАКЛ., МИН.СВ.ВР., 1Л., ЕД.Ч., СР.Р. = гмуркало съм
| ПР.НАКЛ., МИН.СВ.ВР., 1Л., МН.Ч. = гмуркали сме
| ПР.НАКЛ., МИН.СВ.ВР., 2Л., ЕД.Ч., М.Р. = гмуркал си
| ПР.НАКЛ., МИН.СВ.ВР., 2Л., ЕД.Ч., Ж.Р. = гмуркала си
| ПР.НАКЛ., МИН.СВ.ВР., 2Л., ЕД.Ч., СР.Р. = гмуркало си
| ПР.НАКЛ., МИН.СВ.ВР., 2Л., МН.Ч. = гмуркали сте
| ПР.НАКЛ., МИН.СВ.ВР., 3Л., ЕД.Ч., М.Р. = гмуркал (е)
| ПР.НАКЛ., МИН.СВ.ВР., 3Л., ЕД.Ч., Ж.Р. = гмуркала (е)
| ПР.НАКЛ., МИН.СВ.ВР., 3Л., ЕД.Ч., СР.Р. = гмуркало (е)
| ПР.НАКЛ., МИН.СВ.ВР., 3Л., МН.Ч. = гмуркали (са)
| ПР.НАКЛ., МИН.НЕОПР.ВР., 1Л., ЕД.Ч., М.Р. = бил съм гмуркал
| ПР.НАКЛ., МИН.НЕОПР.ВР., 1Л., ЕД.Ч., Ж.Р. = била съм гмуркала
| ПР.НАКЛ., МИН.НЕОПР.ВР., 1Л., ЕД.Ч., СР.Р. = било съм гмуркало
| ПР.НАКЛ., МИН.НЕОПР.ВР., 1Л., МН.Ч. = били сме гмуркали
| ПР.НАКЛ., МИН.НЕОПР.ВР., 2Л., ЕД.Ч., М.Р. = бил си гмуркал
| ПР.НАКЛ., МИН.НЕОПР.ВР., 2Л., ЕД.Ч., Ж.Р. = била си гмуркала
| ПР.НАКЛ., МИН.НЕОПР.ВР., 2Л., ЕД.Ч., СР.Р. = било си гмуркало
| ПР.НАКЛ., МИН.НЕОПР.ВР., 2Л., МН.Ч. = били сте гмуркали
| ПР.НАКЛ., МИН.НЕОПР.ВР., 3Л., ЕД.Ч., М.Р. = бил (е) гмуркал
| ПР.НАКЛ., МИН.НЕОПР.ВР., 3Л., ЕД.Ч., Ж.Р. = била (е) гмуркала
| ПР.НАКЛ., МИН.НЕОПР.ВР., 3Л., ЕД.Ч., СР.Р. = било (е) гмуркало
| ПР.НАКЛ., МИН.НЕОПР.ВР., 3Л., МН.Ч. = били (са) гмуркали
| ПР.НАКЛ., БЪД.ВР., 1Л., ЕД.Ч., М.Р. = щял съм да гмуркам
| ПР.НАКЛ., БЪД.ВР., 1Л., ЕД.Ч., Ж.Р. = щяла съм да гмуркам
| ПР.НАКЛ., БЪД.ВР., 1Л., ЕД.Ч., СР.Р. = щяло съм да гмуркам
| ПР.НАКЛ., БЪД.ВР., 1Л., МН.Ч. = щели сме да гмуркаме
| ПР.НАКЛ., БЪД.ВР., 2Л., ЕД.Ч., М.Р. = щял си да гмуркаш
| ПР.НАКЛ., БЪД.ВР., 2Л., ЕД.Ч., Ж.Р. = щяла си да гмуркаш
| ПР.НАКЛ., БЪД.ВР., 2Л., ЕД.Ч., СР.Р. = щяло си да гмуркаш
| ПР.НАКЛ., БЪД.ВР., 2Л., МН.Ч. = щели сте да гмуркате
| ПР.НАКЛ., БЪД.ВР., 3Л., ЕД.Ч., М.Р. = щял (е) да гмурка
| ПР.НАКЛ., БЪД.ВР., 3Л., ЕД.Ч., Ж.Р. = щяла (е) да гмурка
| ПР.НАКЛ., БЪД.ВР., 3Л., ЕД.Ч., СР.Р. = щяло (е) да гмурка
| ПР.НАКЛ., БЪД.ВР., 3Л., МН.Ч. = щели (са) да гмуркат
| ПР.НАКЛ., БЪД.ПРЕД.ВР., 1Л., ЕД.Ч., М.Р. = щял съм да съм гмуркал
| ПР.НАКЛ., БЪД.ПРЕД.ВР., 1Л., ЕД.Ч., Ж.Р. = щяла съм да съм гмуркала
| ПР.НАКЛ., БЪД.ПРЕД.ВР., 1Л., ЕД.Ч., СР.Р. = щяло съм да съм гмуркало
| ПР.НАКЛ., БЪД.ПРЕД.ВР., 1Л., МН.Ч. = щели сме да сме гмуркали
| ПР.НАКЛ., БЪД.ПРЕД.ВР., 2Л., ЕД.Ч., М.Р. = щял си да си гмуркал
| ПР.НАКЛ., БЪД.ПРЕД.ВР., 2Л., ЕД.Ч., Ж.Р. = щяла си да си гмуркала
| ПР.НАКЛ., БЪД.ПРЕД.ВР., 2Л., ЕД.Ч., СР.Р. = щяло си да си гмуркало
| ПР.НАКЛ., БЪД.ПРЕД.ВР., 2Л., МН.Ч. = щели сте да сте гмуркали
| ПР.НАКЛ., БЪД.ПРЕД.ВР., 3Л., ЕД.Ч., М.Р. = щял (е) да е гмуркал
| ПР.НАКЛ., БЪД.ПРЕД.ВР., 3Л., ЕД.Ч., Ж.Р. = щяла (е) да е гмуркала
| ПР.НАКЛ., БЪД.ПРЕД.ВР., 3Л., ЕД.Ч., СР.Р. = щяло (е) да е гмуркало
| ПР.НАКЛ., БЪД.ПРЕД.ВР., 3Л., МН.Ч. = щели (са) да са гмуркали
| УСЛОВНО НАКЛОНЕНИЕ, 1Л., ЕД.Ч., М.Р. = бих гмуркал
| УСЛОВНО НАКЛОНЕНИЕ, 1Л., ЕД.Ч., Ж.Р. = бих гмуркала
| УСЛОВНО НАКЛОНЕНИЕ, 1Л., ЕД.Ч., СР.Р. = бих гмуркало
| УСЛОВНО НАКЛОНЕНИЕ, 1Л., МН.Ч. = бихме гмуркали
| УСЛОВНО НАКЛОНЕНИЕ, 2Л., ЕД.Ч., М.Р. = би гмуркал
| УСЛОВНО НАКЛОНЕНИЕ, 2Л., ЕД.Ч., Ж.Р. = би гмуркала
| УСЛОВНО НАКЛОНЕНИЕ, 2Л., ЕД.Ч., СР.Р. = би гмуркало
| УСЛОВНО НАКЛОНЕНИЕ, 2Л., МН.Ч. = бихте гмуркали
| УСЛОВНО НАКЛОНЕНИЕ, 3Л., ЕД.Ч., М.Р. = би гмуркал
| УСЛОВНО НАКЛОНЕНИЕ, 3Л., ЕД.Ч., Ж.Р. = би гмуркала
| УСЛОВНО НАКЛОНЕНИЕ, 3Л., ЕД.Ч., СР.Р. = би гмуркало
| УСЛОВНО НАКЛОНЕНИЕ, 3Л., МН.Ч. = биха гмуркали
| ПОВЕЛИТЕЛНО НАКЛОНЕНИЕ, ЕД.Ч. = гмур·кай
| ПОВЕЛИТЕЛНО НАКЛОНЕНИЕ, МН.Ч. = гмур·кай·те
| МИН.СТРАД.ПРИЧ. М.Р. = гмур·кан
| МИН.СТРАД.ПРИЧ. М.Р. НЕПЪЛЕН ЧЛЕН = гмур·ка·ния
| МИН.СТРАД.ПРИЧ. М.Р. ПЪЛЕН ЧЛЕН = гмур·ка·ни·ят
| МИН.СТРАД.ПРИЧ. Ж.Р. = гмур·ка·на
| МИН.СТРАД.ПРИЧ. Ж.Р. ЧЛЕН = гмур·ка·на·та
| МИН.СТРАД.ПРИЧ. СР.Р. = гмур·ка·но
| МИН.СТРАД.ПРИЧ. СР.Р. ЧЛЕН = гмур·ка·но·то
| МИН.СТРАД.ПРИЧ. МН.Ч. = гмур·ка·ни
| МИН.СТРАД.ПРИЧ. МН.Ч. ЧЛЕН = гмур·ка·ни·те
| МИН.ДЕЯТ.СВ.ПРИЧ. М.Р. = гмур·кал
| МИН.ДЕЯТ.СВ.ПРИЧ. М.Р. НЕПЪЛЕН ЧЛЕН = гмур·ка·лия
| МИН.ДЕЯТ.СВ.ПРИЧ. М.Р. ПЪЛЕН ЧЛЕН = гмур·ка·ли·ят
| МИН.ДЕЯТ.СВ.ПРИЧ. Ж.Р. = гмур·ка·ла
| МИН.ДЕЯТ.СВ.ПРИЧ. Ж.Р. ЧЛЕН = гмур·ка·ла·та
| МИН.ДЕЯТ.СВ.ПРИЧ. СР.Р. = гмур·ка·ло
| МИН.ДЕЯТ.СВ.ПРИЧ. СР.Р. ЧЛЕН = гмур·ка·ло·то
| МИН.ДЕЯТ.СВ.ПРИЧ. МН.Ч. = гмур·ка·ли
| МИН.ДЕЯТ.СВ.ПРИЧ. МН.Ч. ЧЛЕН = гмур·ка·ли·те
| МИН.ДЕЯТ.НЕСВ.ПРИЧ. М.Р. = гмур·кал
| МИН.ДЕЯТ.НЕСВ.ПРИЧ. М.Р. НЕПЪЛЕН ЧЛЕН = гмур·ка·лия
| МИН.ДЕЯТ.НЕСВ.ПРИЧ. М.Р. ПЪЛЕН ЧЛЕН = гмур·ка·ли·ят
| МИН.ДЕЯТ.НЕСВ.ПРИЧ. Ж.Р. = гмур·ка·ла
| МИН.ДЕЯТ.НЕСВ.ПРИЧ. Ж.Р. ЧЛЕН = гмур·ка·ла·та
| МИН.ДЕЯТ.НЕСВ.ПРИЧ. СР.Р. = гмур·ка·ло
| МИН.ДЕЯТ.НЕСВ.ПРИЧ. СР.Р. ЧЛЕН = гмур·ка·ло·то
| МИН.ДЕЯТ.НЕСВ.ПРИЧ. МН.Ч. = гмур·ка·ли
| МИН.ДЕЯТ.НЕСВ.ПРИЧ. МН.Ч. ЧЛЕН = гмур·ка·ли·те
| СЕГ.ДЕЯТ.ПРИЧ. М.Р. = гмур·кащ
| СЕГ.ДЕЯТ.ПРИЧ. М.Р. НЕПЪЛЕН ЧЛЕН = гмур·ка·щия
| СЕГ.ДЕЯТ.ПРИЧ. М.Р. ПЪЛЕН ЧЛЕН = гмур·ка·щи·ят
| СЕГ.ДЕЯТ.ПРИЧ. Ж.Р. = гмур·ка·ща
| СЕГ.ДЕЯТ.ПРИЧ. Ж.Р. ЧЛЕН = гмур·ка·ща·та
| СЕГ.ДЕЯТ.ПРИЧ. СР.Р. = гмур·ка·що
| СЕГ.ДЕЯТ.ПРИЧ. СР.Р. ЧЛЕН = гмур·ка·що·то
| СЕГ.ДЕЯТ.ПРИЧ. МН.Ч. = гмур·ка·щи
| СЕГ.ДЕЯТ.ПРИЧ. МН.Ч. ЧЛЕН = гмур·ка·щи·те
| ДЕЕПРИЧАСТИЕ = гмур·кай·ки
| СКРИТИ ПРЕПРАТКИ = 
[[гмуркам]],
[[гмуркаш]],
[[гмурка]],
[[гмуркаме]],
[[гмуркате]],
[[гмуркат]],
[[гмурках]],
[[гмуркахме]],
[[гмуркахте]],
[[гмуркаха]],
[[гмуркаше]],
[[гмуркай]],
[[гмуркайте]],
[[гмуркал]],
[[гмуркалия]],
[[гмуркалият]],
[[гмуркала]],
[[гмуркалата]],
[[гмуркало]],
[[гмуркалото]],
[[гмуркали]],
[[гмуркалите]],
[[гмуркан]],
[[гмуркания]],
[[гмурканият]],
[[гмуркана]],
[[гмурканата]],
[[гмуркано]],
[[гмурканото]],
[[гмуркани]],
[[гмурканите]],
[[гмуркащ]],
[[гмуркащия]],
[[гмуркащият]],
[[гмуркаща]],
[[гмуркащата]],
[[гмуркащо]],
[[гмуркащото]],
[[гмуркащи]],
[[гмуркащите]],
[[гмуркайки]],
[[гмуркал съм]],
[[гмуркала съм]],
[[гмуркало съм]],
[[гмуркали сме]],
[[гмуркал си]],
[[гмуркала си]],
[[гмуркало си]],
[[гмуркали сте]],
[[гмуркал е]],
[[гмуркала е]],
[[гмуркало е]],
[[гмуркали са]],
[[бях гмуркал]],
[[бях гмуркала]],
[[бях гмуркало]],
[[бяхме гмуркали]],
[[беше гмуркал]],
[[беше гмуркала]],
[[беше гмуркало]],
[[бяхте гмуркали]],
[[бяха гмуркали]],
[[ще гмуркам]],
[[ще гмуркаме]],
[[ще гмуркаш]],
[[ще гмуркате]],
[[ще гмурка]],
[[ще гмуркат]],
[[ще съм гмуркал]],
[[ще съм гмуркала]],
[[ще съм гмуркало]],
[[ще сме гмуркали]],
[[ще си гмуркал]],
[[ще си гмуркала]],
[[ще си гмуркало]],
[[ще сте гмуркали]],
[[ще е гмуркал]],
[[ще е гмуркала]],
[[ще е гмуркало]],
[[ще са гмуркали]],
[[щях да гмуркам]],
[[щяхме да гмуркаме]],
[[щеше да гмуркаш]],
[[щяхте да гмуркате]],
[[щеше да гмурка]],
[[щяха да гмуркат]],
[[щях да съм гмуркал]],
[[щях да съм гмуркала]],
[[щях да съм гмуркало]],
[[щяхме да сме гмуркали]],
[[щеше да си гмуркал]],
[[щеше да си гмуркала]],
[[щеше да си гмуркало]],
[[щяхте да сте гмуркали]],
[[щеше да е гмуркал]],
[[щеше да е гмуркала]],
[[щеше да е гмуркало]],
[[щяха да са гмуркали]],
[[бил съм гмуркал]],
[[била съм гмуркала]],
[[било съм гмуркало]],
[[били сме гмуркали]],
[[бил си гмуркал]],
[[била си гмуркала]],
[[било си гмуркало]],
[[били сте гмуркали]],
[[бил е гмуркал]],
[[била е гмуркала]],
[[било е гмуркало]],
[[били са гмуркали]],
[[щял съм да гмуркам]],
[[щяла съм да гмуркам]],
[[щяло съм да гмуркам]],
[[щели сме да гмуркаме]],
[[щял си да гмуркаш]],
[[щяла си да гмуркаш]],
[[щяло си да гмуркаш]],
[[щели сте да гмуркате]],
[[щял да гмурка]],
[[щяла да гмурка]],
[[щяло да гмурка]],
[[щели да гмуркат]],
[[щял е да гмурка]],
[[щяла е да гмурка]],
[[щяло е да гмурка]],
[[щели са да гмуркат]],
[[щял съм да съм гмуркал]],
[[щяла съм да съм гмуркала]],
[[щяло съм да съм гмуркало]],
[[щели сме да сме гмуркали]],
[[щял си да си гмуркал]],
[[щяла си да си гмуркала]],
[[щяло си да си гмуркало]],
[[щели сте да сте гмуркали]],
[[щял да е гмуркал]],
[[щяла да е гмуркала]],
[[щяло да е гмуркало]],
[[щели да са гмуркали]],
[[щял е да е гмуркал]],
[[щяла е да е гмуркала]],
[[щяло е да е гмуркало]],
[[щели са да са гмуркали]],
[[бих гмуркал]],
[[бих гмуркала]],
[[бих гмуркало]],
[[бихме гмуркали]],
[[би гмуркал]],
[[би гмуркала]],
[[би гмуркало]],
[[бихте гмуркали]],
[[биха гмуркали]],
}}</text>
      <sha1>lqxyd7vmtcmz7vahczm0y4epil79kzt</sha1>
    </revision>
  </page>
  <page>
    <title>Шаблон:Словоформи/гмурна</title>
    <ns>10</ns>
    <id>392736</id>
    <revision>
      <id>424766</id>
      <parentid>9430</parentid>
      <timestamp>2005-05-06T17:01:35Z</timestamp>
      <contributor>
        <username>Bgbot</username>
        <id>83</id>
      </contributor>
      <comment>Борислав: Шаблон със словоформи</comment>
      <model>wikitext</model>
      <format>text/x-wiki</format>
      <text bytes="19894" xml:space="preserve">{{Шаблон:Словоформи/Глагол|
  ОСНОВНА ФОРМА = гмурна
| СЕГ.ВР., 1Л., ЕД.Ч. = гмур·на
| СЕГ.ВР., 1Л., МН.Ч. = гмур·нем
| СЕГ.ВР., 2Л., ЕД.Ч. = гмур·неш
| СЕГ.ВР., 2Л., МН.Ч. = гмур·не·те
| СЕГ.ВР., 3Л., ЕД.Ч. = гмур·не
| СЕГ.ВР., 3Л., МН.Ч. = гмур·нат
| МИН.СВ.ВР., 1Л., ЕД.Ч. = гмур·нах
| МИН.СВ.ВР., 1Л., МН.Ч. = гмур·нах·ме
| МИН.СВ.ВР., 2Л., ЕД.Ч. = гмур·на
| МИН.СВ.ВР., 2Л., МН.Ч. = гмур·нах·те
| МИН.СВ.ВР., 3Л., ЕД.Ч. = гмур·на
| МИН.СВ.ВР., 3Л., МН.Ч. = гмур·на·ха
| МИН.НЕСВ.ВР., 1Л., ЕД.Ч. = гмур·нех
| МИН.НЕСВ.ВР., 1Л., МН.Ч. = гмур·нех·ме
| МИН.НЕСВ.ВР., 2Л., ЕД.Ч. = гмур·не·ше
| МИН.НЕСВ.ВР., 2Л., МН.Ч. = гмур·нех·те
| МИН.НЕСВ.ВР., 3Л., ЕД.Ч. = гмур·не·ше
| МИН.НЕСВ.ВР., 3Л., МН.Ч. = гмур·не·ха
| МИН.НЕОПР.ВР., 1Л., ЕД.Ч., М.Р. = гмурнал съм
| МИН.НЕОПР.ВР., 1Л., ЕД.Ч., Ж.Р. = гмурнала съм
| МИН.НЕОПР.ВР., 1Л., ЕД.Ч., СР.Р. = гмурнало съм
| МИН.НЕОПР.ВР., 1Л., МН.Ч. = гмурнали сме
| МИН.НЕОПР.ВР., 2Л., ЕД.Ч., М.Р. = гмурнал си
| МИН.НЕОПР.ВР., 2Л., ЕД.Ч., Ж.Р. = гмурнала си
| МИН.НЕОПР.ВР., 2Л., ЕД.Ч., СР.Р. = гмурнало си
| МИН.НЕОПР.ВР., 2Л., МН.Ч. = гмурнали сте
| МИН.НЕОПР.ВР., 3Л., ЕД.Ч., М.Р. = гмурнал е
| МИН.НЕОПР.ВР., 3Л., ЕД.Ч., Ж.Р. = гмурнала е
| МИН.НЕОПР.ВР., 3Л., ЕД.Ч., СР.Р. = гмурнало е
| МИН.НЕОПР.ВР., 3Л., МН.Ч. = гмурнали са
| МИН.ПРЕД.ВР., 1Л., ЕД.Ч., М.Р. = бях гмурнал
| МИН.ПРЕД.ВР., 1Л., ЕД.Ч., Ж.Р. = бях гмурнала
| МИН.ПРЕД.ВР., 1Л., ЕД.Ч., СР.Р. = бях гмурнало
| МИН.ПРЕД.ВР., 1Л., МН.Ч. = бяхме гмурнали
| МИН.ПРЕД.ВР., 2Л., ЕД.Ч., М.Р. = беше гмурнал
| МИН.ПРЕД.ВР., 2Л., ЕД.Ч., Ж.Р. = беше гмурнала
| МИН.ПРЕД.ВР., 2Л., ЕД.Ч., СР.Р. = беше гмурнало
| МИН.ПРЕД.ВР., 2Л., МН.Ч. = бяхте гмурнали
| МИН.ПРЕД.ВР., 3Л., ЕД.Ч., М.Р. = беше гмурнал
| МИН.ПРЕД.ВР., 3Л., ЕД.Ч., Ж.Р. = беше гмурнала
| МИН.ПРЕД.ВР., 3Л., ЕД.Ч., СР.Р. = беше гмурнало
| МИН.ПРЕД.ВР., 3Л., МН.Ч. = бяха гмурнали
| БЪД.ВР., 1Л., ЕД.Ч. = ще гмурна
| БЪД.ВР., 1Л., МН.Ч. = ще гмурнем
| БЪД.ВР., 2Л., ЕД.Ч. = ще гмурнеш
| БЪД.ВР., 2Л., МН.Ч. = ще гмурнете
| БЪД.ВР., 3Л., ЕД.Ч. = ще гмурне
| БЪД.ВР., 3Л., МН.Ч. = ще гмурнат
| БЪД.ПРЕД.ВР., 1Л., ЕД.Ч., М.Р. = ще съм гмурнал
| БЪД.ПРЕД.ВР., 1Л., ЕД.Ч., Ж.Р. = ще съм гмурнала
| БЪД.ПРЕД.ВР., 1Л., ЕД.Ч., СР.Р. = ще съм гмурнало
| БЪД.ПРЕД.ВР., 1Л., МН.Ч. = ще сме гмурнали
| БЪД.ПРЕД.ВР., 2Л., ЕД.Ч., М.Р. = ще си гмурнал
| БЪД.ПРЕД.ВР., 2Л., ЕД.Ч., Ж.Р. = ще си гмурнала
| БЪД.ПРЕД.ВР., 2Л., ЕД.Ч., СР.Р. = ще си гмурнало
| БЪД.ПРЕД.ВР., 2Л., МН.Ч. = ще сте гмурнали
| БЪД.ПРЕД.ВР., 3Л., ЕД.Ч., М.Р. = ще е гмурнал
| БЪД.ПРЕД.ВР., 3Л., ЕД.Ч., Ж.Р. = ще е гмурнала
| БЪД.ПРЕД.ВР., 3Л., ЕД.Ч., СР.Р. = ще е гмурнало
| БЪД.ПРЕД.ВР., 3Л., МН.Ч. = ще са гмурнали
| БЪД.ВР. В МИН., 1Л., ЕД.Ч. = щях да гмурна
| БЪД.ВР. В МИН., 1Л., МН.Ч. = щяхме да гмурнем
| БЪД.ВР. В МИН., 2Л., ЕД.Ч. = щеше да гмурнеш
| БЪД.ВР. В МИН., 2Л., МН.Ч. = щяхте да гмурнете
| БЪД.ВР. В МИН., 3Л., ЕД.Ч. = щеше да гмурне
| БЪД.ВР. В МИН., 3Л., МН.Ч. = щяха да гмурнат
| БЪД.ПРЕД.ВР. В МИН., 1Л., ЕД.Ч., М.Р. = щях да съм гмурнал
| БЪД.ПРЕД.ВР. В МИН., 1Л., ЕД.Ч., Ж.Р. = щях да съм гмурнала
| БЪД.ПРЕД.ВР. В МИН., 1Л., ЕД.Ч., СР.Р. = щях да съм гмурнало
| БЪД.ПРЕД.ВР. В МИН., 1Л., МН.Ч. = щяхме да сме гмурнали
| БЪД.ПРЕД.ВР. В МИН., 2Л., ЕД.Ч., М.Р. = щеше да си гмурнал
| БЪД.ПРЕД.ВР. В МИН., 2Л., ЕД.Ч., Ж.Р. = щеше да си гмурнала
| БЪД.ПРЕД.ВР. В МИН., 2Л., ЕД.Ч., СР.Р. = щеше да си гмурнало
| БЪД.ПРЕД.ВР. В МИН., 2Л., МН.Ч. = щяхте да сте гмурнали
| БЪД.ПРЕД.ВР. В МИН., 3Л., ЕД.Ч., М.Р. = щеше да е гмурнал
| БЪД.ПРЕД.ВР. В МИН., 3Л., ЕД.Ч., Ж.Р. = щеше да е гмурнала
| БЪД.ПРЕД.ВР. В МИН., 3Л., ЕД.Ч., СР.Р. = щеше да е гмурнало
| БЪД.ПРЕД.ВР. В МИН., 3Л., МН.Ч. = щяха да са гмурнали
| ПР.НАКЛ., СЕГ.ВР., 1Л., ЕД.Ч., М.Р. = гмурнел съм
| ПР.НАКЛ., СЕГ.ВР., 1Л., ЕД.Ч., Ж.Р. = гмурнела съм
| ПР.НАКЛ., СЕГ.ВР., 1Л., ЕД.Ч., СР.Р. = гмурнело съм
| ПР.НАКЛ., СЕГ.ВР., 1Л., МН.Ч. = гмурнели сме
| ПР.НАКЛ., СЕГ.ВР., 2Л., ЕД.Ч., М.Р. = гмурнел си
| ПР.НАКЛ., СЕГ.ВР., 2Л., ЕД.Ч., Ж.Р. = гмурнела си
| ПР.НАКЛ., СЕГ.ВР., 2Л., ЕД.Ч., СР.Р. = гмурнело си
| ПР.НАКЛ., СЕГ.ВР., 2Л., МН.Ч. = гмурнели сте
| ПР.НАКЛ., СЕГ.ВР., 3Л., ЕД.Ч., М.Р. = гмурнел (е)
| ПР.НАКЛ., СЕГ.ВР., 3Л., ЕД.Ч., Ж.Р. = гмурнела (е)
| ПР.НАКЛ., СЕГ.ВР., 3Л., ЕД.Ч., СР.Р. = гмурнело (е)
| ПР.НАКЛ., СЕГ.ВР., 3Л., МН.Ч. = гмурнели (са)
| ПР.НАКЛ., МИН.СВ.ВР., 1Л., ЕД.Ч., М.Р. = гмурнал съм
| ПР.НАКЛ., МИН.СВ.ВР., 1Л., ЕД.Ч., Ж.Р. = гмурнала съм
| ПР.НАКЛ., МИН.СВ.ВР., 1Л., ЕД.Ч., СР.Р. = гмурнало съм
| ПР.НАКЛ., МИН.СВ.ВР., 1Л., МН.Ч. = гмурнали сме
| ПР.НАКЛ., МИН.СВ.ВР., 2Л., ЕД.Ч., М.Р. = гмурнал си
| ПР.НАКЛ., МИН.СВ.ВР., 2Л., ЕД.Ч., Ж.Р. = гмурнала си
| ПР.НАКЛ., МИН.СВ.ВР., 2Л., ЕД.Ч., СР.Р. = гмурнало си
| ПР.НАКЛ., МИН.СВ.ВР., 2Л., МН.Ч. = гмурнали сте
| ПР.НАКЛ., МИН.СВ.ВР., 3Л., ЕД.Ч., М.Р. = гмурнал (е)
| ПР.НАКЛ., МИН.СВ.ВР., 3Л., ЕД.Ч., Ж.Р. = гмурнала (е)
| ПР.НАКЛ., МИН.СВ.ВР., 3Л., ЕД.Ч., СР.Р. = гмурнало (е)
| ПР.НАКЛ., МИН.СВ.ВР., 3Л., МН.Ч. = гмурнали (са)
| ПР.НАКЛ., МИН.НЕОПР.ВР., 1Л., ЕД.Ч., М.Р. = бил съм гмурнал
| ПР.НАКЛ., МИН.НЕОПР.ВР., 1Л., ЕД.Ч., Ж.Р. = била съм гмурнала
| ПР.НАКЛ., МИН.НЕОПР.ВР., 1Л., ЕД.Ч., СР.Р. = било съм гмурнало
| ПР.НАКЛ., МИН.НЕОПР.ВР., 1Л., МН.Ч. = били сме гмурнали
| ПР.НАКЛ., МИН.НЕОПР.ВР., 2Л., ЕД.Ч., М.Р. = бил си гмурнал
| ПР.НАКЛ., МИН.НЕОПР.ВР., 2Л., ЕД.Ч., Ж.Р. = била си гмурнала
| ПР.НАКЛ., МИН.НЕОПР.ВР., 2Л., ЕД.Ч., СР.Р. = било си гмурнало
| ПР.НАКЛ., МИН.НЕОПР.ВР., 2Л., МН.Ч. = били сте гмурнали
| ПР.НАКЛ., МИН.НЕОПР.ВР., 3Л., ЕД.Ч., М.Р. = бил (е) гмурнал
| ПР.НАКЛ., МИН.НЕОПР.ВР., 3Л., ЕД.Ч., Ж.Р. = била (е) гмурнала
| ПР.НАКЛ., МИН.НЕОПР.ВР., 3Л., ЕД.Ч., СР.Р. = било (е) гмурнало
| ПР.НАКЛ., МИН.НЕОПР.ВР., 3Л., МН.Ч. = били (са) гмурнали
| ПР.НАКЛ., БЪД.ВР., 1Л., ЕД.Ч., М.Р. = щял съм да гмурна
| ПР.НАКЛ., БЪД.ВР., 1Л., ЕД.Ч., Ж.Р. = щяла съм да гмурна
| ПР.НАКЛ., БЪД.ВР., 1Л., ЕД.Ч., СР.Р. = щяло съм да гмурна
| ПР.НАКЛ., БЪД.ВР., 1Л., МН.Ч. = щели сме да гмурнем
| ПР.НАКЛ., БЪД.ВР., 2Л., ЕД.Ч., М.Р. = щял си да гмурнеш
| ПР.НАКЛ., БЪД.ВР., 2Л., ЕД.Ч., Ж.Р. = щяла си да гмурнеш
| ПР.НАКЛ., БЪД.ВР., 2Л., ЕД.Ч., СР.Р. = щяло си да гмурнеш
| ПР.НАКЛ., БЪД.ВР., 2Л., МН.Ч. = щели сте да гмурнете
| ПР.НАКЛ., БЪД.ВР., 3Л., ЕД.Ч., М.Р. = щял (е) да гмурне
| ПР.НАКЛ., БЪД.ВР., 3Л., ЕД.Ч., Ж.Р. = щяла (е) да гмурне
| ПР.НАКЛ., БЪД.ВР., 3Л., ЕД.Ч., СР.Р. = щяло (е) да гмурне
| ПР.НАКЛ., БЪД.ВР., 3Л., МН.Ч. = щели (са) да гмурнат
| ПР.НАКЛ., БЪД.ПРЕД.ВР., 1Л., ЕД.Ч., М.Р. = щял съм да съм гмурнал
| ПР.НАКЛ., БЪД.ПРЕД.ВР., 1Л., ЕД.Ч., Ж.Р. = щяла съм да съм гмурнала
| ПР.НАКЛ., БЪД.ПРЕД.ВР., 1Л., ЕД.Ч., СР.Р. = щяло съм да съм гмурнало
| ПР.НАКЛ., БЪД.ПРЕД.ВР., 1Л., МН.Ч. = щели сме да сме гмурнали
| ПР.НАКЛ., БЪД.ПРЕД.ВР., 2Л., ЕД.Ч., М.Р. = щял си да си гмурнал
| ПР.НАКЛ., БЪД.ПРЕД.ВР., 2Л., ЕД.Ч., Ж.Р. = щяла си да си гмурнала
| ПР.НАКЛ., БЪД.ПРЕД.ВР., 2Л., ЕД.Ч., СР.Р. = щяло си да си гмурнало
| ПР.НАКЛ., БЪД.ПРЕД.ВР., 2Л., МН.Ч. = щели сте да сте гмурнали
| ПР.НАКЛ., БЪД.ПРЕД.ВР., 3Л., ЕД.Ч., М.Р. = щял (е) да е гмурнал
| ПР.НАКЛ., БЪД.ПРЕД.ВР., 3Л., ЕД.Ч., Ж.Р. = щяла (е) да е гмурнала
| ПР.НАКЛ., БЪД.ПРЕД.ВР., 3Л., ЕД.Ч., СР.Р. = щяло (е) да е гмурнало
| ПР.НАКЛ., БЪД.ПРЕД.ВР., 3Л., МН.Ч. = щели (са) да са гмурнали
| УСЛОВНО НАКЛОНЕНИЕ, 1Л., ЕД.Ч., М.Р. = бих гмурнал
| УСЛОВНО НАКЛОНЕНИЕ, 1Л., ЕД.Ч., Ж.Р. = бих гмурнала
| УСЛОВНО НАКЛОНЕНИЕ, 1Л., ЕД.Ч., СР.Р. = бих гмурнало
| УСЛОВНО НАКЛОНЕНИЕ, 1Л., МН.Ч. = бихме гмурнали
| УСЛОВНО НАКЛОНЕНИЕ, 2Л., ЕД.Ч., М.Р. = би гмурнал
| УСЛОВНО НАКЛОНЕНИЕ, 2Л., ЕД.Ч., Ж.Р. = би гмурнала
| УСЛОВНО НАКЛОНЕНИЕ, 2Л., ЕД.Ч., СР.Р. = би гмурнало
| УСЛОВНО НАКЛОНЕНИЕ, 2Л., МН.Ч. = бихте гмурнали
| УСЛОВНО НАКЛОНЕНИЕ, 3Л., ЕД.Ч., М.Р. = би гмурнал
| УСЛОВНО НАКЛОНЕНИЕ, 3Л., ЕД.Ч., Ж.Р. = би гмурнала
| УСЛОВНО НАКЛОНЕНИЕ, 3Л., ЕД.Ч., СР.Р. = би гмурнало
| УСЛОВНО НАКЛОНЕНИЕ, 3Л., МН.Ч. = биха гмурнали
| ПОВЕЛИТЕЛНО НАКЛОНЕНИЕ, ЕД.Ч. = гмур·ни
| ПОВЕЛИТЕЛНО НАКЛОНЕНИЕ, МН.Ч. = гмур·не·те
| МИН.СТРАД.ПРИЧ. М.Р. = гмур·нат
| МИН.СТРАД.ПРИЧ. М.Р. НЕПЪЛЕН ЧЛЕН = гмур·на·тия
| МИН.СТРАД.ПРИЧ. М.Р. ПЪЛЕН ЧЛЕН = гмур·на·ти·ят
| МИН.СТРАД.ПРИЧ. Ж.Р. = гмур·на·та
| МИН.СТРАД.ПРИЧ. Ж.Р. ЧЛЕН = гмур·на·та·та
| МИН.СТРАД.ПРИЧ. СР.Р. = гмур·на·то
| МИН.СТРАД.ПРИЧ. СР.Р. ЧЛЕН = гмур·на·то·то
| МИН.СТРАД.ПРИЧ. МН.Ч. = гмур·на·ти
| МИН.СТРАД.ПРИЧ. МН.Ч. ЧЛЕН = гмур·на·ти·те
| МИН.ДЕЯТ.СВ.ПРИЧ. М.Р. = гмур·нал
| МИН.ДЕЯТ.СВ.ПРИЧ. М.Р. НЕПЪЛЕН ЧЛЕН = гмур·на·лия
| МИН.ДЕЯТ.СВ.ПРИЧ. М.Р. ПЪЛЕН ЧЛЕН = гмур·на·ли·ят
| МИН.ДЕЯТ.СВ.ПРИЧ. Ж.Р. = гмур·на·ла
| МИН.ДЕЯТ.СВ.ПРИЧ. Ж.Р. ЧЛЕН = гмур·на·ла·та
| МИН.ДЕЯТ.СВ.ПРИЧ. СР.Р. = гмур·на·ло
| МИН.ДЕЯТ.СВ.ПРИЧ. СР.Р. ЧЛЕН = гмур·на·ло·то
| МИН.ДЕЯТ.СВ.ПРИЧ. МН.Ч. = гмур·на·ли
| МИН.ДЕЯТ.СВ.ПРИЧ. МН.Ч. ЧЛЕН = гмур·на·ли·те
| МИН.ДЕЯТ.НЕСВ.ПРИЧ. М.Р. = гмур·нел
| МИН.ДЕЯТ.НЕСВ.ПРИЧ. М.Р. НЕПЪЛЕН ЧЛЕН = гмур·не·лия
| МИН.ДЕЯТ.НЕСВ.ПРИЧ. М.Р. ПЪЛЕН ЧЛЕН = гмур·не·ли·ят
| МИН.ДЕЯТ.НЕСВ.ПРИЧ. Ж.Р. = гмур·не·ла
| МИН.ДЕЯТ.НЕСВ.ПРИЧ. Ж.Р. ЧЛЕН = гмур·не·ла·та
| МИН.ДЕЯТ.НЕСВ.ПРИЧ. СР.Р. = гмур·не·ло
| МИН.ДЕЯТ.НЕСВ.ПРИЧ. СР.Р. ЧЛЕН = гмур·не·ло·то
| МИН.ДЕЯТ.НЕСВ.ПРИЧ. МН.Ч. = гмур·не·ли
| МИН.ДЕЯТ.НЕСВ.ПРИЧ. МН.Ч. ЧЛЕН = гмур·не·ли·те
| СЕГ.ДЕЯТ.ПРИЧ. М.Р. = —
| СЕГ.ДЕЯТ.ПРИЧ. М.Р. НЕПЪЛЕН ЧЛЕН = —
| СЕГ.ДЕЯТ.ПРИЧ. М.Р. ПЪЛЕН ЧЛЕН = —
| СЕГ.ДЕЯТ.ПРИЧ. Ж.Р. = —
| СЕГ.ДЕЯТ.ПРИЧ. Ж.Р. ЧЛЕН = —
| СЕГ.ДЕЯТ.ПРИЧ. СР.Р. = —
| СЕГ.ДЕЯТ.ПРИЧ. СР.Р. ЧЛЕН = —
| СЕГ.ДЕЯТ.ПРИЧ. МН.Ч. = —
| СЕГ.ДЕЯТ.ПРИЧ. МН.Ч. ЧЛЕН = —
| ДЕЕПРИЧАСТИЕ = —
| СКРИТИ ПРЕПРАТКИ = 
[[гмурна]],
[[гмурнеш]],
[[гмурне]],
[[гмурнем]],
[[гмурнете]],
[[гмурнат]],
[[гмурнах]],
[[гмурнахме]],
[[гмурнахте]],
[[гмурнаха]],
[[гмурнех]],
[[гмурнеше]],
[[гмурнехме]],
[[гмурнехте]],
[[гмурнеха]],
[[гмурни]],
[[гмурнал]],
[[гмурналия]],
[[гмурналият]],
[[гмурнала]],
[[гмурналата]],
[[гмурнало]],
[[гмурналото]],
[[гмурнали]],
[[гмурналите]],
[[гмурнел]],
[[гмурнелия]],
[[гмурнелият]],
[[гмурнела]],
[[гмурнелата]],
[[гмурнело]],
[[гмурнелото]],
[[гмурнели]],
[[гмурнелите]],
[[гмурнатия]],
[[гмурнатият]],
[[гмурната]],
[[гмурнатата]],
[[гмурнато]],
[[гмурнатото]],
[[гмурнати]],
[[гмурнатите]],
[[гмурнал съм]],
[[гмурнала съм]],
[[гмурнало съм]],
[[гмурнали сме]],
[[гмурнал си]],
[[гмурнала си]],
[[гмурнало си]],
[[гмурнали сте]],
[[гмурнал е]],
[[гмурнала е]],
[[гмурнало е]],
[[гмурнали са]],
[[бях гмурнал]],
[[бях гмурнала]],
[[бях гмурнало]],
[[бяхме гмурнали]],
[[беше гмурнал]],
[[беше гмурнала]],
[[беше гмурнало]],
[[бяхте гмурнали]],
[[бяха гмурнали]],
[[ще гмурна]],
[[ще гмурнем]],
[[ще гмурнеш]],
[[ще гмурнете]],
[[ще гмурне]],
[[ще гмурнат]],
[[ще съм гмурнал]],
[[ще съм гмурнала]],
[[ще съм гмурнало]],
[[ще сме гмурнали]],
[[ще си гмурнал]],
[[ще си гмурнала]],
[[ще си гмурнало]],
[[ще сте гмурнали]],
[[ще е гмурнал]],
[[ще е гмурнала]],
[[ще е гмурнало]],
[[ще са гмурнали]],
[[щях да гмурна]],
[[щяхме да гмурнем]],
[[щеше да гмурнеш]],
[[щяхте да гмурнете]],
[[щеше да гмурне]],
[[щяха да гмурнат]],
[[щях да съм гмурнал]],
[[щях да съм гмурнала]],
[[щях да съм гмурнало]],
[[щяхме да сме гмурнали]],
[[щеше да си гмурнал]],
[[щеше да си гмурнала]],
[[щеше да си гмурнало]],
[[щяхте да сте гмурнали]],
[[щеше да е гмурнал]],
[[щеше да е гмурнала]],
[[щеше да е гмурнало]],
[[щяха да са гмурнали]],
[[гмурнел съм]],
[[гмурнела съм]],
[[гмурнело съм]],
[[гмурнели сме]],
[[гмурнел си]],
[[гмурнела си]],
[[гмурнело си]],
[[гмурнели сте]],
[[гмурнел е]],
[[гмурнела е]],
[[гмурнело е]],
[[гмурнели са]],
[[бил съм гмурнал]],
[[била съм гмурнала]],
[[било съм гмурнало]],
[[били сме гмурнали]],
[[бил си гмурнал]],
[[била си гмурнала]],
[[било си гмурнало]],
[[били сте гмурнали]],
[[бил е гмурнал]],
[[била е гмурнала]],
[[било е гмурнало]],
[[били са гмурнали]],
[[щял съм да гмурна]],
[[щяла съм да гмурна]],
[[щяло съм да гмурна]],
[[щели сме да гмурнем]],
[[щял си да гмурнеш]],
[[щяла си да гмурнеш]],
[[щяло си да гмурнеш]],
[[щели сте да гмурнете]],
[[щял да гмурне]],
[[щяла да гмурне]],
[[щяло да гмурне]],
[[щели да гмурнат]],
[[щял е да гмурне]],
[[щяла е да гмурне]],
[[щяло е да гмурне]],
[[щели са да гмурнат]],
[[щял съм да съм гмурнал]],
[[щяла съм да съм гмурнала]],
[[щяло съм да съм гмурнало]],
[[щели сме да сме гмурнали]],
[[щял си да си гмурнал]],
[[щяла си да си гмурнала]],
[[щяло си да си гмурнало]],
[[щели сте да сте гмурнали]],
[[щял да е гмурнал]],
[[щяла да е гмурнала]],
[[щяло да е гмурнало]],
[[щели да са гмурнали]],
[[щял е да е гмурнал]],
[[щяла е да е гмурнала]],
[[щяло е да е гмурнало]],
[[щели са да са гмурнали]],
[[бих гмурнал]],
[[бих гмурнала]],
[[бих гмурнало]],
[[бихме гмурнали]],
[[би гмурнал]],
[[би гмурнала]],
[[би гмурнало]],
[[бихте гмурнали]],
[[биха гмурнали]],
}}</text>
      <sha1>tjoexhh73ygnieuuetwlrce5makl3u5</sha1>
    </revision>
  </page>
  <page>
    <title>Шаблон:Словоформи/гневя</title>
    <ns>10</ns>
    <id>448188</id>
    <revision>
      <id>480170</id>
      <timestamp>2005-05-07T20:04:47Z</timestamp>
      <contributor>
        <username>Bgbot</username>
        <id>83</id>
      </contributor>
      <comment>Борислав: Шаблон със словоформи</comment>
      <model>wikitext</model>
      <format>text/x-wiki</format>
      <text bytes="19620" xml:space="preserve">{{Шаблон:Словоформи/Глагол|
  ОСНОВНА ФОРМА = гневя
| СЕГ.ВР., 1Л., ЕД.Ч. = гне·вя
| СЕГ.ВР., 1Л., МН.Ч. = гне·вим
| СЕГ.ВР., 2Л., ЕД.Ч. = гне·виш
| СЕГ.ВР., 2Л., МН.Ч. = гне·ви·те
| СЕГ.ВР., 3Л., ЕД.Ч. = гне·ви
| СЕГ.ВР., 3Л., МН.Ч. = гне·вят
| МИН.СВ.ВР., 1Л., ЕД.Ч. = гне·вих
| МИН.СВ.ВР., 1Л., МН.Ч. = гне·вих·ме
| МИН.СВ.ВР., 2Л., ЕД.Ч. = гне·ви
| МИН.СВ.ВР., 2Л., МН.Ч. = гне·вих·те
| МИН.СВ.ВР., 3Л., ЕД.Ч. = гне·ви
| МИН.СВ.ВР., 3Л., МН.Ч. = гне·ви·ха
| МИН.НЕСВ.ВР., 1Л., ЕД.Ч. = гне·вях
| МИН.НЕСВ.ВР., 1Л., МН.Ч. = гне·вях·ме
| МИН.НЕСВ.ВР., 2Л., ЕД.Ч. = гне·ве·ше
| МИН.НЕСВ.ВР., 2Л., МН.Ч. = гне·вях·те
| МИН.НЕСВ.ВР., 3Л., ЕД.Ч. = гне·ве·ше
| МИН.НЕСВ.ВР., 3Л., МН.Ч. = гне·вя·ха
| МИН.НЕОПР.ВР., 1Л., ЕД.Ч., М.Р. = гневил съм
| МИН.НЕОПР.ВР., 1Л., ЕД.Ч., Ж.Р. = гневила съм
| МИН.НЕОПР.ВР., 1Л., ЕД.Ч., СР.Р. = гневило съм
| МИН.НЕОПР.ВР., 1Л., МН.Ч. = гневили сме
| МИН.НЕОПР.ВР., 2Л., ЕД.Ч., М.Р. = гневил си
| МИН.НЕОПР.ВР., 2Л., ЕД.Ч., Ж.Р. = гневила си
| МИН.НЕОПР.ВР., 2Л., ЕД.Ч., СР.Р. = гневило си
| МИН.НЕОПР.ВР., 2Л., МН.Ч. = гневили сте
| МИН.НЕОПР.ВР., 3Л., ЕД.Ч., М.Р. = гневил е
| МИН.НЕОПР.ВР., 3Л., ЕД.Ч., Ж.Р. = гневила е
| МИН.НЕОПР.ВР., 3Л., ЕД.Ч., СР.Р. = гневило е
| МИН.НЕОПР.ВР., 3Л., МН.Ч. = гневили са
| МИН.ПРЕД.ВР., 1Л., ЕД.Ч., М.Р. = бях гневил
| МИН.ПРЕД.ВР., 1Л., ЕД.Ч., Ж.Р. = бях гневила
| МИН.ПРЕД.ВР., 1Л., ЕД.Ч., СР.Р. = бях гневило
| МИН.ПРЕД.ВР., 1Л., МН.Ч. = бяхме гневили
| МИН.ПРЕД.ВР., 2Л., ЕД.Ч., М.Р. = беше гневил
| МИН.ПРЕД.ВР., 2Л., ЕД.Ч., Ж.Р. = беше гневила
| МИН.ПРЕД.ВР., 2Л., ЕД.Ч., СР.Р. = беше гневило
| МИН.ПРЕД.ВР., 2Л., МН.Ч. = бяхте гневили
| МИН.ПРЕД.ВР., 3Л., ЕД.Ч., М.Р. = беше гневил
| МИН.ПРЕД.ВР., 3Л., ЕД.Ч., Ж.Р. = беше гневила
| МИН.ПРЕД.ВР., 3Л., ЕД.Ч., СР.Р. = беше гневило
| МИН.ПРЕД.ВР., 3Л., МН.Ч. = бяха гневили
| БЪД.ВР., 1Л., ЕД.Ч. = ще гневя
| БЪД.ВР., 1Л., МН.Ч. = ще гневим
| БЪД.ВР., 2Л., ЕД.Ч. = ще гневиш
| БЪД.ВР., 2Л., МН.Ч. = ще гневите
| БЪД.ВР., 3Л., ЕД.Ч. = ще гневи
| БЪД.ВР., 3Л., МН.Ч. = ще гневят
| БЪД.ПРЕД.ВР., 1Л., ЕД.Ч., М.Р. = ще съм гневил
| БЪД.ПРЕД.ВР., 1Л., ЕД.Ч., Ж.Р. = ще съм гневила
| БЪД.ПРЕД.ВР., 1Л., ЕД.Ч., СР.Р. = ще съм гневило
| БЪД.ПРЕД.ВР., 1Л., МН.Ч. = ще сме гневили
| БЪД.ПРЕД.ВР., 2Л., ЕД.Ч., М.Р. = ще си гневил
| БЪД.ПРЕД.ВР., 2Л., ЕД.Ч., Ж.Р. = ще си гневила
| БЪД.ПРЕД.ВР., 2Л., ЕД.Ч., СР.Р. = ще си гневило
| БЪД.ПРЕД.ВР., 2Л., МН.Ч. = ще сте гневили
| БЪД.ПРЕД.ВР., 3Л., ЕД.Ч., М.Р. = ще е гневил
| БЪД.ПРЕД.ВР., 3Л., ЕД.Ч., Ж.Р. = ще е гневила
| БЪД.ПРЕД.ВР., 3Л., ЕД.Ч., СР.Р. = ще е гневило
| БЪД.ПРЕД.ВР., 3Л., МН.Ч. = ще са гневили
| БЪД.ВР. В МИН., 1Л., ЕД.Ч. = щях да гневя
| БЪД.ВР. В МИН., 1Л., МН.Ч. = щяхме да гневим
| БЪД.ВР. В МИН., 2Л., ЕД.Ч. = щеше да гневиш
| БЪД.ВР. В МИН., 2Л., МН.Ч. = щяхте да гневите
| БЪД.ВР. В МИН., 3Л., ЕД.Ч. = щеше да гневи
| БЪД.ВР. В МИН., 3Л., МН.Ч. = щяха да гневят
| БЪД.ПРЕД.ВР. В МИН., 1Л., ЕД.Ч., М.Р. = щях да съм гневил
| БЪД.ПРЕД.ВР. В МИН., 1Л., ЕД.Ч., Ж.Р. = щях да съм гневила
| БЪД.ПРЕД.ВР. В МИН., 1Л., ЕД.Ч., СР.Р. = щях да съм гневило
| БЪД.ПРЕД.ВР. В МИН., 1Л., МН.Ч. = щяхме да сме гневили
| БЪД.ПРЕД.ВР. В МИН., 2Л., ЕД.Ч., М.Р. = щеше да си гневил
| БЪД.ПРЕД.ВР. В МИН., 2Л., ЕД.Ч., Ж.Р. = щеше да си гневила
| БЪД.ПРЕД.ВР. В МИН., 2Л., ЕД.Ч., СР.Р. = щеше да си гневило
| БЪД.ПРЕД.ВР. В МИН., 2Л., МН.Ч. = щяхте да сте гневили
| БЪД.ПРЕД.ВР. В МИН., 3Л., ЕД.Ч., М.Р. = щеше да е гневил
| БЪД.ПРЕД.ВР. В МИН., 3Л., ЕД.Ч., Ж.Р. = щеше да е гневила
| БЪД.ПРЕД.ВР. В МИН., 3Л., ЕД.Ч., СР.Р. = щеше да е гневило
| БЪД.ПРЕД.ВР. В МИН., 3Л., МН.Ч. = щяха да са гневили
| ПР.НАКЛ., СЕГ.ВР., 1Л., ЕД.Ч., М.Р. = гневял съм
| ПР.НАКЛ., СЕГ.ВР., 1Л., ЕД.Ч., Ж.Р. = гневяла съм
| ПР.НАКЛ., СЕГ.ВР., 1Л., ЕД.Ч., СР.Р. = гневяло съм
| ПР.НАКЛ., СЕГ.ВР., 1Л., МН.Ч. = гневели сме
| ПР.НАКЛ., СЕГ.ВР., 2Л., ЕД.Ч., М.Р. = гневял си
| ПР.НАКЛ., СЕГ.ВР., 2Л., ЕД.Ч., Ж.Р. = гневяла си
| ПР.НАКЛ., СЕГ.ВР., 2Л., ЕД.Ч., СР.Р. = гневяло си
| ПР.НАКЛ., СЕГ.ВР., 2Л., МН.Ч. = гневели сте
| ПР.НАКЛ., СЕГ.ВР., 3Л., ЕД.Ч., М.Р. = гневял (е)
| ПР.НАКЛ., СЕГ.ВР., 3Л., ЕД.Ч., Ж.Р. = гневяла (е)
| ПР.НАКЛ., СЕГ.ВР., 3Л., ЕД.Ч., СР.Р. = гневяло (е)
| ПР.НАКЛ., СЕГ.ВР., 3Л., МН.Ч. = гневели (са)
| ПР.НАКЛ., МИН.СВ.ВР., 1Л., ЕД.Ч., М.Р. = гневил съм
| ПР.НАКЛ., МИН.СВ.ВР., 1Л., ЕД.Ч., Ж.Р. = гневила съм
| ПР.НАКЛ., МИН.СВ.ВР., 1Л., ЕД.Ч., СР.Р. = гневило съм
| ПР.НАКЛ., МИН.СВ.ВР., 1Л., МН.Ч. = гневили сме
| ПР.НАКЛ., МИН.СВ.ВР., 2Л., ЕД.Ч., М.Р. = гневил си
| ПР.НАКЛ., МИН.СВ.ВР., 2Л., ЕД.Ч., Ж.Р. = гневила си
| ПР.НАКЛ., МИН.СВ.ВР., 2Л., ЕД.Ч., СР.Р. = гневило си
| ПР.НАКЛ., МИН.СВ.ВР., 2Л., МН.Ч. = гневили сте
| ПР.НАКЛ., МИН.СВ.ВР., 3Л., ЕД.Ч., М.Р. = гневил (е)
| ПР.НАКЛ., МИН.СВ.ВР., 3Л., ЕД.Ч., Ж.Р. = гневила (е)
| ПР.НАКЛ., МИН.СВ.ВР., 3Л., ЕД.Ч., СР.Р. = гневило (е)
| ПР.НАКЛ., МИН.СВ.ВР., 3Л., МН.Ч. = гневили (са)
| ПР.НАКЛ., МИН.НЕОПР.ВР., 1Л., ЕД.Ч., М.Р. = бил съм гневил
| ПР.НАКЛ., МИН.НЕОПР.ВР., 1Л., ЕД.Ч., Ж.Р. = била съм гневила
| ПР.НАКЛ., МИН.НЕОПР.ВР., 1Л., ЕД.Ч., СР.Р. = било съм гневило
| ПР.НАКЛ., МИН.НЕОПР.ВР., 1Л., МН.Ч. = били сме гневили
| ПР.НАКЛ., МИН.НЕОПР.ВР., 2Л., ЕД.Ч., М.Р. = бил си гневил
| ПР.НАКЛ., МИН.НЕОПР.ВР., 2Л., ЕД.Ч., Ж.Р. = била си гневила
| ПР.НАКЛ., МИН.НЕОПР.ВР., 2Л., ЕД.Ч., СР.Р. = било си гневило
| ПР.НАКЛ., МИН.НЕОПР.ВР., 2Л., МН.Ч. = били сте гневили
| ПР.НАКЛ., МИН.НЕОПР.ВР., 3Л., ЕД.Ч., М.Р. = бил (е) гневил
| ПР.НАКЛ., МИН.НЕОПР.ВР., 3Л., ЕД.Ч., Ж.Р. = била (е) гневила
| ПР.НАКЛ., МИН.НЕОПР.ВР., 3Л., ЕД.Ч., СР.Р. = било (е) гневило
| ПР.НАКЛ., МИН.НЕОПР.ВР., 3Л., МН.Ч. = били (са) гневили
| ПР.НАКЛ., БЪД.ВР., 1Л., ЕД.Ч., М.Р. = щял съм да гневя
| ПР.НАКЛ., БЪД.ВР., 1Л., ЕД.Ч., Ж.Р. = щяла съм да гневя
| ПР.НАКЛ., БЪД.ВР., 1Л., ЕД.Ч., СР.Р. = щяло съм да гневя
| ПР.НАКЛ., БЪД.ВР., 1Л., МН.Ч. = щели сме да гневим
| ПР.НАКЛ., БЪД.ВР., 2Л., ЕД.Ч., М.Р. = щял си да гневиш
| ПР.НАКЛ., БЪД.ВР., 2Л., ЕД.Ч., Ж.Р. = щяла си да гневиш
| ПР.НАКЛ., БЪД.ВР., 2Л., ЕД.Ч., СР.Р. = щяло си да гневиш
| ПР.НАКЛ., БЪД.ВР., 2Л., МН.Ч. = щели сте да гневите
| ПР.НАКЛ., БЪД.ВР., 3Л., ЕД.Ч., М.Р. = щял (е) да гневи
| ПР.НАКЛ., БЪД.ВР., 3Л., ЕД.Ч., Ж.Р. = щяла (е) да гневи
| ПР.НАКЛ., БЪД.ВР., 3Л., ЕД.Ч., СР.Р. = щяло (е) да гневи
| ПР.НАКЛ., БЪД.ВР., 3Л., МН.Ч. = щели (са) да гневят
| ПР.НАКЛ., БЪД.ПРЕД.ВР., 1Л., ЕД.Ч., М.Р. = щял съм да съм гневил
| ПР.НАКЛ., БЪД.ПРЕД.ВР., 1Л., ЕД.Ч., Ж.Р. = щяла съм да съм гневила
| ПР.НАКЛ., БЪД.ПРЕД.ВР., 1Л., ЕД.Ч., СР.Р. = щяло съм да съм гневило
| ПР.НАКЛ., БЪД.ПРЕД.ВР., 1Л., МН.Ч. = щели сме да сме гневили
| ПР.НАКЛ., БЪД.ПРЕД.ВР., 2Л., ЕД.Ч., М.Р. = щял си да си гневил
| ПР.НАКЛ., БЪД.ПРЕД.ВР., 2Л., ЕД.Ч., Ж.Р. = щяла си да си гневила
| ПР.НАКЛ., БЪД.ПРЕД.ВР., 2Л., ЕД.Ч., СР.Р. = щяло си да си гневило
| ПР.НАКЛ., БЪД.ПРЕД.ВР., 2Л., МН.Ч. = щели сте да сте гневили
| ПР.НАКЛ., БЪД.ПРЕД.ВР., 3Л., ЕД.Ч., М.Р. = щял (е) да е гневил
| ПР.НАКЛ., БЪД.ПРЕД.ВР., 3Л., ЕД.Ч., Ж.Р. = щяла (е) да е гневила
| ПР.НАКЛ., БЪД.ПРЕД.ВР., 3Л., ЕД.Ч., СР.Р. = щяло (е) да е гневило
| ПР.НАКЛ., БЪД.ПРЕД.ВР., 3Л., МН.Ч. = щели (са) да са гневили
| УСЛОВНО НАКЛОНЕНИЕ, 1Л., ЕД.Ч., М.Р. = бих гневил
| УСЛОВНО НАКЛОНЕНИЕ, 1Л., ЕД.Ч., Ж.Р. = бих гневила
| УСЛОВНО НАКЛОНЕНИЕ, 1Л., ЕД.Ч., СР.Р. = бих гневило
| УСЛОВНО НАКЛОНЕНИЕ, 1Л., МН.Ч. = бихме гневили
| УСЛОВНО НАКЛОНЕНИЕ, 2Л., ЕД.Ч., М.Р. = би гневил
| УСЛОВНО НАКЛОНЕНИЕ, 2Л., ЕД.Ч., Ж.Р. = би гневила
| УСЛОВНО НАКЛОНЕНИЕ, 2Л., ЕД.Ч., СР.Р. = би гневило
| УСЛОВНО НАКЛОНЕНИЕ, 2Л., МН.Ч. = бихте гневили
| УСЛОВНО НАКЛОНЕНИЕ, 3Л., ЕД.Ч., М.Р. = би гневил
| УСЛОВНО НАКЛОНЕНИЕ, 3Л., ЕД.Ч., Ж.Р. = би гневила
| УСЛОВНО НАКЛОНЕНИЕ, 3Л., ЕД.Ч., СР.Р. = би гневило
| УСЛОВНО НАКЛОНЕНИЕ, 3Л., МН.Ч. = биха гневили
| ПОВЕЛИТЕЛНО НАКЛОНЕНИЕ, ЕД.Ч. = гне·ви
| ПОВЕЛИТЕЛНО НАКЛОНЕНИЕ, МН.Ч. = гне·ве·те
| МИН.СТРАД.ПРИЧ. М.Р. = гне·вен
| МИН.СТРАД.ПРИЧ. М.Р. НЕПЪЛЕН ЧЛЕН = гне·ве·ния
| МИН.СТРАД.ПРИЧ. М.Р. ПЪЛЕН ЧЛЕН = гне·ве·ни·ят
| МИН.СТРАД.ПРИЧ. Ж.Р. = гне·ве·на
| МИН.СТРАД.ПРИЧ. Ж.Р. ЧЛЕН = гне·ве·на·та
| МИН.СТРАД.ПРИЧ. СР.Р. = гне·ве·но
| МИН.СТРАД.ПРИЧ. СР.Р. ЧЛЕН = гне·ве·но·то
| МИН.СТРАД.ПРИЧ. МН.Ч. = гне·ве·ни
| МИН.СТРАД.ПРИЧ. МН.Ч. ЧЛЕН = гне·ве·ни·те
| МИН.ДЕЯТ.СВ.ПРИЧ. М.Р. = гне·вил
| МИН.ДЕЯТ.СВ.ПРИЧ. М.Р. НЕПЪЛЕН ЧЛЕН = гне·ви·лия
| МИН.ДЕЯТ.СВ.ПРИЧ. М.Р. ПЪЛЕН ЧЛЕН = гне·ви·ли·ят
| МИН.ДЕЯТ.СВ.ПРИЧ. Ж.Р. = гне·ви·ла
| МИН.ДЕЯТ.СВ.ПРИЧ. Ж.Р. ЧЛЕН = гне·ви·ла·та
| МИН.ДЕЯТ.СВ.ПРИЧ. СР.Р. = гне·ви·ло
| МИН.ДЕЯТ.СВ.ПРИЧ. СР.Р. ЧЛЕН = гне·ви·ло·то
| МИН.ДЕЯТ.СВ.ПРИЧ. МН.Ч. = гне·ви·ли
| МИН.ДЕЯТ.СВ.ПРИЧ. МН.Ч. ЧЛЕН = гне·ви·ли·те
| МИН.ДЕЯТ.НЕСВ.ПРИЧ. М.Р. = гне·вял
| МИН.ДЕЯТ.НЕСВ.ПРИЧ. М.Р. НЕПЪЛЕН ЧЛЕН = гне·вя·лия
| МИН.ДЕЯТ.НЕСВ.ПРИЧ. М.Р. ПЪЛЕН ЧЛЕН = гне·вя·ли·ят
| МИН.ДЕЯТ.НЕСВ.ПРИЧ. Ж.Р. = гне·вя·ла
| МИН.ДЕЯТ.НЕСВ.ПРИЧ. Ж.Р. ЧЛЕН = гне·вя·ла·та
| МИН.ДЕЯТ.НЕСВ.ПРИЧ. СР.Р. = гне·вя·ло
| МИН.ДЕЯТ.НЕСВ.ПРИЧ. СР.Р. ЧЛЕН = гне·вя·ло·то
| МИН.ДЕЯТ.НЕСВ.ПРИЧ. МН.Ч. = гне·ве·ли
| МИН.ДЕЯТ.НЕСВ.ПРИЧ. МН.Ч. ЧЛЕН = гне·ве·ли·те
| СЕГ.ДЕЯТ.ПРИЧ. М.Р. = гне·вящ
| СЕГ.ДЕЯТ.ПРИЧ. М.Р. НЕПЪЛЕН ЧЛЕН = гне·вя·щия
| СЕГ.ДЕЯТ.ПРИЧ. М.Р. ПЪЛЕН ЧЛЕН = гне·вя·щи·ят
| СЕГ.ДЕЯТ.ПРИЧ. Ж.Р. = гне·вя·ща
| СЕГ.ДЕЯТ.ПРИЧ. Ж.Р. ЧЛЕН = гне·вя·ща·та
| СЕГ.ДЕЯТ.ПРИЧ. СР.Р. = гне·вя·що
| СЕГ.ДЕЯТ.ПРИЧ. СР.Р. ЧЛЕН = гне·вя·що·то
| СЕГ.ДЕЯТ.ПРИЧ. МН.Ч. = гне·вя·щи
| СЕГ.ДЕЯТ.ПРИЧ. МН.Ч. ЧЛЕН = гне·вя·щи·те
| ДЕЕПРИЧАСТИЕ = гне·вей·ки
| СКРИТИ ПРЕПРАТКИ = 
[[гневя]],
[[гневиш]],
[[гневи]],
[[гневим]],
[[гневите]],
[[гневят]],
[[гневих]],
[[гневихме]],
[[гневихте]],
[[гневиха]],
[[гневях]],
[[гневеше]],
[[гневяхме]],
[[гневяхте]],
[[гневяха]],
[[гневете]],
[[гневил]],
[[гневилия]],
[[гневилият]],
[[гневила]],
[[гневилата]],
[[гневило]],
[[гневилото]],
[[гневили]],
[[гневилите]],
[[гневял]],
[[гневялия]],
[[гневялият]],
[[гневяла]],
[[гневялата]],
[[гневяло]],
[[гневялото]],
[[гневели]],
[[гневелите]],
[[гневен]],
[[гневения]],
[[гневеният]],
[[гневена]],
[[гневената]],
[[гневено]],
[[гневеното]],
[[гневени]],
[[гневените]],
[[гневящ]],
[[гневящия]],
[[гневящият]],
[[гневяща]],
[[гневящата]],
[[гневящо]],
[[гневящото]],
[[гневящи]],
[[гневящите]],
[[гневейки]],
[[гневил съм]],
[[гневила съм]],
[[гневило съм]],
[[гневили сме]],
[[гневил си]],
[[гневила си]],
[[гневило си]],
[[гневили сте]],
[[гневил е]],
[[гневила е]],
[[гневило е]],
[[гневили са]],
[[бях гневил]],
[[бях гневила]],
[[бях гневило]],
[[бяхме гневили]],
[[беше гневил]],
[[беше гневила]],
[[беше гневило]],
[[бяхте гневили]],
[[бяха гневили]],
[[ще гневя]],
[[ще гневим]],
[[ще гневиш]],
[[ще гневите]],
[[ще гневи]],
[[ще гневят]],
[[ще съм гневил]],
[[ще съм гневила]],
[[ще съм гневило]],
[[ще сме гневили]],
[[ще си гневил]],
[[ще си гневила]],
[[ще си гневило]],
[[ще сте гневили]],
[[ще е гневил]],
[[ще е гневила]],
[[ще е гневило]],
[[ще са гневили]],
[[щях да гневя]],
[[щяхме да гневим]],
[[щеше да гневиш]],
[[щяхте да гневите]],
[[щеше да гневи]],
[[щяха да гневят]],
[[щях да съм гневил]],
[[щях да съм гневила]],
[[щях да съм гневило]],
[[щяхме да сме гневили]],
[[щеше да си гневил]],
[[щеше да си гневила]],
[[щеше да си гневило]],
[[щяхте да сте гневили]],
[[щеше да е гневил]],
[[щеше да е гневила]],
[[щеше да е гневило]],
[[щяха да са гневили]],
[[гневял съм]],
[[гневяла съм]],
[[гневяло съм]],
[[гневели сме]],
[[гневял си]],
[[гневяла си]],
[[гневяло си]],
[[гневели сте]],
[[гневял е]],
[[гневяла е]],
[[гневяло е]],
[[гневели са]],
[[бил съм гневил]],
[[била съм гневила]],
[[било съм гневило]],
[[били сме гневили]],
[[бил си гневил]],
[[била си гневила]],
[[било си гневило]],
[[били сте гневили]],
[[бил е гневил]],
[[била е гневила]],
[[било е гневило]],
[[били са гневили]],
[[щял съм да гневя]],
[[щяла съм да гневя]],
[[щяло съм да гневя]],
[[щели сме да гневим]],
[[щял си да гневиш]],
[[щяла си да гневиш]],
[[щяло си да гневиш]],
[[щели сте да гневите]],
[[щял да гневи]],
[[щяла да гневи]],
[[щяло да гневи]],
[[щели да гневят]],
[[щял е да гневи]],
[[щяла е да гневи]],
[[щяло е да гневи]],
[[щели са да гневят]],
[[щял съм да съм гневил]],
[[щяла съм да съм гневила]],
[[щяло съм да съм гневило]],
[[щели сме да сме гневили]],
[[щял си да си гневил]],
[[щяла си да си гневила]],
[[щяло си да си гневило]],
[[щели сте да сте гневили]],
[[щял да е гневил]],
[[щяла да е гневила]],
[[щяло да е гневило]],
[[щели да са гневили]],
[[щял е да е гневил]],
[[щяла е да е гневила]],
[[щяло е да е гневило]],
[[щели са да са гневили]],
[[бих гневил]],
[[бих гневила]],
[[бих гневило]],
[[бихме гневили]],
[[би гневил]],
[[би гневила]],
[[би гневило]],
[[бихте гневили]],
[[биха гневили]],
}}</text>
      <sha1>5viiskjz2lwxajzgwlhaazuya89yq0e</sha1>
    </revision>
  </page>
  <page>
    <title>Шаблон:Словоформи/гнездя</title>
    <ns>10</ns>
    <id>448201</id>
    <revision>
      <id>480183</id>
      <timestamp>2005-05-07T20:05:11Z</timestamp>
      <contributor>
        <username>Bgbot</username>
        <id>83</id>
      </contributor>
      <comment>Борислав: Шаблон със словоформи</comment>
      <model>wikitext</model>
      <format>text/x-wiki</format>
      <text bytes="20350" xml:space="preserve">{{Шаблон:Словоформи/Глагол|
  ОСНОВНА ФОРМА = гнездя
| СЕГ.ВР., 1Л., ЕД.Ч. = гнез·дя
| СЕГ.ВР., 1Л., МН.Ч. = гнез·дим
| СЕГ.ВР., 2Л., ЕД.Ч. = гнез·диш
| СЕГ.ВР., 2Л., МН.Ч. = гнез·ди·те
| СЕГ.ВР., 3Л., ЕД.Ч. = гнез·ди
| СЕГ.ВР., 3Л., МН.Ч. = гнез·дят
| МИН.СВ.ВР., 1Л., ЕД.Ч. = гнез·дих
| МИН.СВ.ВР., 1Л., МН.Ч. = гнез·дих·ме
| МИН.СВ.ВР., 2Л., ЕД.Ч. = гнез·ди
| МИН.СВ.ВР., 2Л., МН.Ч. = гнез·дих·те
| МИН.СВ.ВР., 3Л., ЕД.Ч. = гнез·ди
| МИН.СВ.ВР., 3Л., МН.Ч. = гнез·ди·ха
| МИН.НЕСВ.ВР., 1Л., ЕД.Ч. = гнез·дях
| МИН.НЕСВ.ВР., 1Л., МН.Ч. = гнез·дях·ме
| МИН.НЕСВ.ВР., 2Л., ЕД.Ч. = гнез·де·ше
| МИН.НЕСВ.ВР., 2Л., МН.Ч. = гнез·дях·те
| МИН.НЕСВ.ВР., 3Л., ЕД.Ч. = гнез·де·ше
| МИН.НЕСВ.ВР., 3Л., МН.Ч. = гнез·дя·ха
| МИН.НЕОПР.ВР., 1Л., ЕД.Ч., М.Р. = гнездил съм
| МИН.НЕОПР.ВР., 1Л., ЕД.Ч., Ж.Р. = гнездила съм
| МИН.НЕОПР.ВР., 1Л., ЕД.Ч., СР.Р. = гнездило съм
| МИН.НЕОПР.ВР., 1Л., МН.Ч. = гнездили сме
| МИН.НЕОПР.ВР., 2Л., ЕД.Ч., М.Р. = гнездил си
| МИН.НЕОПР.ВР., 2Л., ЕД.Ч., Ж.Р. = гнездила си
| МИН.НЕОПР.ВР., 2Л., ЕД.Ч., СР.Р. = гнездило си
| МИН.НЕОПР.ВР., 2Л., МН.Ч. = гнездили сте
| МИН.НЕОПР.ВР., 3Л., ЕД.Ч., М.Р. = гнездил е
| МИН.НЕОПР.ВР., 3Л., ЕД.Ч., Ж.Р. = гнездила е
| МИН.НЕОПР.ВР., 3Л., ЕД.Ч., СР.Р. = гнездило е
| МИН.НЕОПР.ВР., 3Л., МН.Ч. = гнездили са
| МИН.ПРЕД.ВР., 1Л., ЕД.Ч., М.Р. = бях гнездил
| МИН.ПРЕД.ВР., 1Л., ЕД.Ч., Ж.Р. = бях гнездила
| МИН.ПРЕД.ВР., 1Л., ЕД.Ч., СР.Р. = бях гнездило
| МИН.ПРЕД.ВР., 1Л., МН.Ч. = бяхме гнездили
| МИН.ПРЕД.ВР., 2Л., ЕД.Ч., М.Р. = беше гнездил
| МИН.ПРЕД.ВР., 2Л., ЕД.Ч., Ж.Р. = беше гнездила
| МИН.ПРЕД.ВР., 2Л., ЕД.Ч., СР.Р. = беше гнездило
| МИН.ПРЕД.ВР., 2Л., МН.Ч. = бяхте гнездили
| МИН.ПРЕД.ВР., 3Л., ЕД.Ч., М.Р. = беше гнездил
| МИН.ПРЕД.ВР., 3Л., ЕД.Ч., Ж.Р. = беше гнездила
| МИН.ПРЕД.ВР., 3Л., ЕД.Ч., СР.Р. = беше гнездило
| МИН.ПРЕД.ВР., 3Л., МН.Ч. = бяха гнездили
| БЪД.ВР., 1Л., ЕД.Ч. = ще гнездя
| БЪД.ВР., 1Л., МН.Ч. = ще гнездим
| БЪД.ВР., 2Л., ЕД.Ч. = ще гнездиш
| БЪД.ВР., 2Л., МН.Ч. = ще гнездите
| БЪД.ВР., 3Л., ЕД.Ч. = ще гнезди
| БЪД.ВР., 3Л., МН.Ч. = ще гнездят
| БЪД.ПРЕД.ВР., 1Л., ЕД.Ч., М.Р. = ще съм гнездил
| БЪД.ПРЕД.ВР., 1Л., ЕД.Ч., Ж.Р. = ще съм гнездила
| БЪД.ПРЕД.ВР., 1Л., ЕД.Ч., СР.Р. = ще съм гнездило
| БЪД.ПРЕД.ВР., 1Л., МН.Ч. = ще сме гнездили
| БЪД.ПРЕД.ВР., 2Л., ЕД.Ч., М.Р. = ще си гнездил
| БЪД.ПРЕД.ВР., 2Л., ЕД.Ч., Ж.Р. = ще си гнездила
| БЪД.ПРЕД.ВР., 2Л., ЕД.Ч., СР.Р. = ще си гнездило
| БЪД.ПРЕД.ВР., 2Л., МН.Ч. = ще сте гнездили
| БЪД.ПРЕД.ВР., 3Л., ЕД.Ч., М.Р. = ще е гнездил
| БЪД.ПРЕД.ВР., 3Л., ЕД.Ч., Ж.Р. = ще е гнездила
| БЪД.ПРЕД.ВР., 3Л., ЕД.Ч., СР.Р. = ще е гнездило
| БЪД.ПРЕД.ВР., 3Л., МН.Ч. = ще са гнездили
| БЪД.ВР. В МИН., 1Л., ЕД.Ч. = щях да гнездя
| БЪД.ВР. В МИН., 1Л., МН.Ч. = щяхме да гнездим
| БЪД.ВР. В МИН., 2Л., ЕД.Ч. = щеше да гнездиш
| БЪД.ВР. В МИН., 2Л., МН.Ч. = щяхте да гнездите
| БЪД.ВР. В МИН., 3Л., ЕД.Ч. = щеше да гнезди
| БЪД.ВР. В МИН., 3Л., МН.Ч. = щяха да гнездят
| БЪД.ПРЕД.ВР. В МИН., 1Л., ЕД.Ч., М.Р. = щях да съм гнездил
| БЪД.ПРЕД.ВР. В МИН., 1Л., ЕД.Ч., Ж.Р. = щях да съм гнездила
| БЪД.ПРЕД.ВР. В МИН., 1Л., ЕД.Ч., СР.Р. = щях да съм гнездило
| БЪД.ПРЕД.ВР. В МИН., 1Л., МН.Ч. = щяхме да сме гнездили
| БЪД.ПРЕД.ВР. В МИН., 2Л., ЕД.Ч., М.Р. = щеше да си гнездил
| БЪД.ПРЕД.ВР. В МИН., 2Л., ЕД.Ч., Ж.Р. = щеше да си гнездила
| БЪД.ПРЕД.ВР. В МИН., 2Л., ЕД.Ч., СР.Р. = щеше да си гнездило
| БЪД.ПРЕД.ВР. В МИН., 2Л., МН.Ч. = щяхте да сте гнездили
| БЪД.ПРЕД.ВР. В МИН., 3Л., ЕД.Ч., М.Р. = щеше да е гнездил
| БЪД.ПРЕД.ВР. В МИН., 3Л., ЕД.Ч., Ж.Р. = щеше да е гнездила
| БЪД.ПРЕД.ВР. В МИН., 3Л., ЕД.Ч., СР.Р. = щеше да е гнездило
| БЪД.ПРЕД.ВР. В МИН., 3Л., МН.Ч. = щяха да са гнездили
| ПР.НАКЛ., СЕГ.ВР., 1Л., ЕД.Ч., М.Р. = гнездял съм
| ПР.НАКЛ., СЕГ.ВР., 1Л., ЕД.Ч., Ж.Р. = гнездяла съм
| ПР.НАКЛ., СЕГ.ВР., 1Л., ЕД.Ч., СР.Р. = гнездяло съм
| ПР.НАКЛ., СЕГ.ВР., 1Л., МН.Ч. = гнездели сме
| ПР.НАКЛ., СЕГ.ВР., 2Л., ЕД.Ч., М.Р. = гнездял си
| ПР.НАКЛ., СЕГ.ВР., 2Л., ЕД.Ч., Ж.Р. = гнездяла си
| ПР.НАКЛ., СЕГ.ВР., 2Л., ЕД.Ч., СР.Р. = гнездяло си
| ПР.НАКЛ., СЕГ.ВР., 2Л., МН.Ч. = гнездели сте
| ПР.НАКЛ., СЕГ.ВР., 3Л., ЕД.Ч., М.Р. = гнездял (е)
| ПР.НАКЛ., СЕГ.ВР., 3Л., ЕД.Ч., Ж.Р. = гнездяла (е)
| ПР.НАКЛ., СЕГ.ВР., 3Л., ЕД.Ч., СР.Р. = гнездяло (е)
| ПР.НАКЛ., СЕГ.ВР., 3Л., МН.Ч. = гнездели (са)
| ПР.НАКЛ., МИН.СВ.ВР., 1Л., ЕД.Ч., М.Р. = гнездил съм
| ПР.НАКЛ., МИН.СВ.ВР., 1Л., ЕД.Ч., Ж.Р. = гнездила съм
| ПР.НАКЛ., МИН.СВ.ВР., 1Л., ЕД.Ч., СР.Р. = гнездило съм
| ПР.НАКЛ., МИН.СВ.ВР., 1Л., МН.Ч. = гнездили сме
| ПР.НАКЛ., МИН.СВ.ВР., 2Л., ЕД.Ч., М.Р. = гнездил си
| ПР.НАКЛ., МИН.СВ.ВР., 2Л., ЕД.Ч., Ж.Р. = гнездила си
| ПР.НАКЛ., МИН.СВ.ВР., 2Л., ЕД.Ч., СР.Р. = гнездило си
| ПР.НАКЛ., МИН.СВ.ВР., 2Л., МН.Ч. = гнездили сте
| ПР.НАКЛ., МИН.СВ.ВР., 3Л., ЕД.Ч., М.Р. = гнездил (е)
| ПР.НАКЛ., МИН.СВ.ВР., 3Л., ЕД.Ч., Ж.Р. = гнездила (е)
| ПР.НАКЛ., МИН.СВ.ВР., 3Л., ЕД.Ч., СР.Р. = гнездило (е)
| ПР.НАКЛ., МИН.СВ.ВР., 3Л., МН.Ч. = гнездили (са)
| ПР.НАКЛ., МИН.НЕОПР.ВР., 1Л., ЕД.Ч., М.Р. = бил съм гнездил
| ПР.НАКЛ., МИН.НЕОПР.ВР., 1Л., ЕД.Ч., Ж.Р. = била съм гнездила
| ПР.НАКЛ., МИН.НЕОПР.ВР., 1Л., ЕД.Ч., СР.Р. = било съм гнездило
| ПР.НАКЛ., МИН.НЕОПР.ВР., 1Л., МН.Ч. = били сме гнездили
| ПР.НАКЛ., МИН.НЕОПР.ВР., 2Л., ЕД.Ч., М.Р. = бил си гнездил
| ПР.НАКЛ., МИН.НЕОПР.ВР., 2Л., ЕД.Ч., Ж.Р. = била си гнездила
| ПР.НАКЛ., МИН.НЕОПР.ВР., 2Л., ЕД.Ч., СР.Р. = било си гнездило
| ПР.НАКЛ., МИН.НЕОПР.ВР., 2Л., МН.Ч. = били сте гнездили
| ПР.НАКЛ., МИН.НЕОПР.ВР., 3Л., ЕД.Ч., М.Р. = бил (е) гнездил
| ПР.НАКЛ., МИН.НЕОПР.ВР., 3Л., ЕД.Ч., Ж.Р. = била (е) гнездила
| ПР.НАКЛ., МИН.НЕОПР.ВР., 3Л., ЕД.Ч., СР.Р. = било (е) гнездило
| ПР.НАКЛ., МИН.НЕОПР.ВР., 3Л., МН.Ч. = били (са) гнездили
| ПР.НАКЛ., БЪД.ВР., 1Л., ЕД.Ч., М.Р. = щял съм да гнездя
| ПР.НАКЛ., БЪД.ВР., 1Л., ЕД.Ч., Ж.Р. = щяла съм да гнездя
| ПР.НАКЛ., БЪД.ВР., 1Л., ЕД.Ч., СР.Р. = щяло съм да гнездя
| ПР.НАКЛ., БЪД.ВР., 1Л., МН.Ч. = щели сме да гнездим
| ПР.НАКЛ., БЪД.ВР., 2Л., ЕД.Ч., М.Р. = щял си да гнездиш
| ПР.НАКЛ., БЪД.ВР., 2Л., ЕД.Ч., Ж.Р. = щяла си да гнездиш
| ПР.НАКЛ., БЪД.ВР., 2Л., ЕД.Ч., СР.Р. = щяло си да гнездиш
| ПР.НАКЛ., БЪД.ВР., 2Л., МН.Ч. = щели сте да гнездите
| ПР.НАКЛ., БЪД.ВР., 3Л., ЕД.Ч., М.Р. = щял (е) да гнезди
| ПР.НАКЛ., БЪД.ВР., 3Л., ЕД.Ч., Ж.Р. = щяла (е) да гнезди
| ПР.НАКЛ., БЪД.ВР., 3Л., ЕД.Ч., СР.Р. = щяло (е) да гнезди
| ПР.НАКЛ., БЪД.ВР., 3Л., МН.Ч. = щели (са) да гнездят
| ПР.НАКЛ., БЪД.ПРЕД.ВР., 1Л., ЕД.Ч., М.Р. = щял съм да съм гнездил
| ПР.НАКЛ., БЪД.ПРЕД.ВР., 1Л., ЕД.Ч., Ж.Р. = щяла съм да съм гнездила
| ПР.НАКЛ., БЪД.ПРЕД.ВР., 1Л., ЕД.Ч., СР.Р. = щяло съм да съм гнездило
| ПР.НАКЛ., БЪД.ПРЕД.ВР., 1Л., МН.Ч. = щели сме да сме гнездили
| ПР.НАКЛ., БЪД.ПРЕД.ВР., 2Л., ЕД.Ч., М.Р. = щял си да си гнездил
| ПР.НАКЛ., БЪД.ПРЕД.ВР., 2Л., ЕД.Ч., Ж.Р. = щяла си да си гнездила
| ПР.НАКЛ., БЪД.ПРЕД.ВР., 2Л., ЕД.Ч., СР.Р. = щяло си да си гнездило
| ПР.НАКЛ., БЪД.ПРЕД.ВР., 2Л., МН.Ч. = щели сте да сте гнездили
| ПР.НАКЛ., БЪД.ПРЕД.ВР., 3Л., ЕД.Ч., М.Р. = щял (е) да е гнездил
| ПР.НАКЛ., БЪД.ПРЕД.ВР., 3Л., ЕД.Ч., Ж.Р. = щяла (е) да е гнездила
| ПР.НАКЛ., БЪД.ПРЕД.ВР., 3Л., ЕД.Ч., СР.Р. = щяло (е) да е гнездило
| ПР.НАКЛ., БЪД.ПРЕД.ВР., 3Л., МН.Ч. = щели (са) да са гнездили
| УСЛОВНО НАКЛОНЕНИЕ, 1Л., ЕД.Ч., М.Р. = бих гнездил
| УСЛОВНО НАКЛОНЕНИЕ, 1Л., ЕД.Ч., Ж.Р. = бих гнездила
| УСЛОВНО НАКЛОНЕНИЕ, 1Л., ЕД.Ч., СР.Р. = бих гнездило
| УСЛОВНО НАКЛОНЕНИЕ, 1Л., МН.Ч. = бихме гнездили
| УСЛОВНО НАКЛОНЕНИЕ, 2Л., ЕД.Ч., М.Р. = би гнездил
| УСЛОВНО НАКЛОНЕНИЕ, 2Л., ЕД.Ч., Ж.Р. = би гнездила
| УСЛОВНО НАКЛОНЕНИЕ, 2Л., ЕД.Ч., СР.Р. = би гнездило
| УСЛОВНО НАКЛОНЕНИЕ, 2Л., МН.Ч. = бихте гнездили
| УСЛОВНО НАКЛОНЕНИЕ, 3Л., ЕД.Ч., М.Р. = би гнездил
| УСЛОВНО НАКЛОНЕНИЕ, 3Л., ЕД.Ч., Ж.Р. = би гнездила
| УСЛОВНО НАКЛОНЕНИЕ, 3Л., ЕД.Ч., СР.Р. = би гнездило
| УСЛОВНО НАКЛОНЕНИЕ, 3Л., МН.Ч. = биха гнездили
| ПОВЕЛИТЕЛНО НАКЛОНЕНИЕ, ЕД.Ч. = гнез·ди
| ПОВЕЛИТЕЛНО НАКЛОНЕНИЕ, МН.Ч. = гнез·де·те
| МИН.СТРАД.ПРИЧ. М.Р. = гнез·ден
| МИН.СТРАД.ПРИЧ. М.Р. НЕПЪЛЕН ЧЛЕН = гнез·де·ния
| МИН.СТРАД.ПРИЧ. М.Р. ПЪЛЕН ЧЛЕН = гнез·де·ни·ят
| МИН.СТРАД.ПРИЧ. Ж.Р. = гнез·де·на
| МИН.СТРАД.ПРИЧ. Ж.Р. ЧЛЕН = гнез·де·на·та
| МИН.СТРАД.ПРИЧ. СР.Р. = гнез·де·но
| МИН.СТРАД.ПРИЧ. СР.Р. ЧЛЕН = гнез·де·но·то
| МИН.СТРАД.ПРИЧ. МН.Ч. = гнез·де·ни
| МИН.СТРАД.ПРИЧ. МН.Ч. ЧЛЕН = гнез·де·ни·те
| МИН.ДЕЯТ.СВ.ПРИЧ. М.Р. = гнез·дил
| МИН.ДЕЯТ.СВ.ПРИЧ. М.Р. НЕПЪЛЕН ЧЛЕН = гнез·ди·лия
| МИН.ДЕЯТ.СВ.ПРИЧ. М.Р. ПЪЛЕН ЧЛЕН = гнез·ди·ли·ят
| МИН.ДЕЯТ.СВ.ПРИЧ. Ж.Р. = гнез·ди·ла
| МИН.ДЕЯТ.СВ.ПРИЧ. Ж.Р. ЧЛЕН = гнез·ди·ла·та
| МИН.ДЕЯТ.СВ.ПРИЧ. СР.Р. = гнез·ди·ло
| МИН.ДЕЯТ.СВ.ПРИЧ. СР.Р. ЧЛЕН = гнез·ди·ло·то
| МИН.ДЕЯТ.СВ.ПРИЧ. МН.Ч. = гнез·ди·ли
| МИН.ДЕЯТ.СВ.ПРИЧ. МН.Ч. ЧЛЕН = гнез·ди·ли·те
| МИН.ДЕЯТ.НЕСВ.ПРИЧ. М.Р. = гнез·дял
| МИН.ДЕЯТ.НЕСВ.ПРИЧ. М.Р. НЕПЪЛЕН ЧЛЕН = гнез·дя·лия
| МИН.ДЕЯТ.НЕСВ.ПРИЧ. М.Р. ПЪЛЕН ЧЛЕН = гнез·дя·ли·ят
| МИН.ДЕЯТ.НЕСВ.ПРИЧ. Ж.Р. = гнез·дя·ла
| МИН.ДЕЯТ.НЕСВ.ПРИЧ. Ж.Р. ЧЛЕН = гнез·дя·ла·та
| МИН.ДЕЯТ.НЕСВ.ПРИЧ. СР.Р. = гнез·дя·ло
| МИН.ДЕЯТ.НЕСВ.ПРИЧ. СР.Р. ЧЛЕН = гнез·дя·ло·то
| МИН.ДЕЯТ.НЕСВ.ПРИЧ. МН.Ч. = гнез·де·ли
| МИН.ДЕЯТ.НЕСВ.ПРИЧ. МН.Ч. ЧЛЕН = гнез·де·ли·те
| СЕГ.ДЕЯТ.ПРИЧ. М.Р. = гнез·дящ
| СЕГ.ДЕЯТ.ПРИЧ. М.Р. НЕПЪЛЕН ЧЛЕН = гнез·дя·щия
| СЕГ.ДЕЯТ.ПРИЧ. М.Р. ПЪЛЕН ЧЛЕН = гнез·дя·щи·ят
| СЕГ.ДЕЯТ.ПРИЧ. Ж.Р. = гнез·дя·ща
| СЕГ.ДЕЯТ.ПРИЧ. Ж.Р. ЧЛЕН = гнез·дя·ща·та
| СЕГ.ДЕЯТ.ПРИЧ. СР.Р. = гнез·дя·що
| СЕГ.ДЕЯТ.ПРИЧ. СР.Р. ЧЛЕН = гнез·дя·що·то
| СЕГ.ДЕЯТ.ПРИЧ. МН.Ч. = гнез·дя·щи
| СЕГ.ДЕЯТ.ПРИЧ. МН.Ч. ЧЛЕН = гнез·дя·щи·те
| ДЕЕПРИЧАСТИЕ = гнез·дей·ки
| СКРИТИ ПРЕПРАТКИ = 
[[гнездя]],
[[гнездиш]],
[[гнезди]],
[[гнездим]],
[[гнездите]],
[[гнездят]],
[[гнездих]],
[[гнездихме]],
[[гнездихте]],
[[гнездиха]],
[[гнездях]],
[[гнездеше]],
[[гнездяхме]],
[[гнездяхте]],
[[гнездяха]],
[[гнездете]],
[[гнездил]],
[[гнездилия]],
[[гнездилият]],
[[гнездила]],
[[гнездилата]],
[[гнездило]],
[[гнездилото]],
[[гнездили]],
[[гнездилите]],
[[гнездял]],
[[гнездялия]],
[[гнездялият]],
[[гнездяла]],
[[гнездялата]],
[[гнездяло]],
[[гнездялото]],
[[гнездели]],
[[гнезделите]],
[[гнезден]],
[[гнездения]],
[[гнезденият]],
[[гнездена]],
[[гнездената]],
[[гнездено]],
[[гнезденото]],
[[гнездени]],
[[гнездените]],
[[гнездящ]],
[[гнездящия]],
[[гнездящият]],
[[гнездяща]],
[[гнездящата]],
[[гнездящо]],
[[гнездящото]],
[[гнездящи]],
[[гнездящите]],
[[гнездейки]],
[[гнездил съм]],
[[гнездила съм]],
[[гнездило съм]],
[[гнездили сме]],
[[гнездил си]],
[[гнездила си]],
[[гнездило си]],
[[гнездили сте]],
[[гнездил е]],
[[гнездила е]],
[[гнездило е]],
[[гнездили са]],
[[бях гнездил]],
[[бях гнездила]],
[[бях гнездило]],
[[бяхме гнездили]],
[[беше гнездил]],
[[беше гнездила]],
[[беше гнездило]],
[[бяхте гнездили]],
[[бяха гнездили]],
[[ще гнездя]],
[[ще гнездим]],
[[ще гнездиш]],
[[ще гнездите]],
[[ще гнезди]],
[[ще гнездят]],
[[ще съм гнездил]],
[[ще съм гнездила]],
[[ще съм гнездило]],
[[ще сме гнездили]],
[[ще си гнездил]],
[[ще си гнездила]],
[[ще си гнездило]],
[[ще сте гнездили]],
[[ще е гнездил]],
[[ще е гнездила]],
[[ще е гнездило]],
[[ще са гнездили]],
[[щях да гнездя]],
[[щяхме да гнездим]],
[[щеше да гнездиш]],
[[щяхте да гнездите]],
[[щеше да гнезди]],
[[щяха да гнездят]],
[[щях да съм гнездил]],
[[щях да съм гнездила]],
[[щях да съм гнездило]],
[[щяхме да сме гнездили]],
[[щеше да си гнездил]],
[[щеше да си гнездила]],
[[щеше да си гнездило]],
[[щяхте да сте гнездили]],
[[щеше да е гнездил]],
[[щеше да е гнездила]],
[[щеше да е гнездило]],
[[щяха да са гнездили]],
[[гнездял съм]],
[[гнездяла съм]],
[[гнездяло съм]],
[[гнездели сме]],
[[гнездял си]],
[[гнездяла си]],
[[гнездяло си]],
[[гнездели сте]],
[[гнездял е]],
[[гнездяла е]],
[[гнездяло е]],
[[гнездели са]],
[[бил съм гнездил]],
[[била съм гнездила]],
[[било съм гнездило]],
[[били сме гнездили]],
[[бил си гнездил]],
[[била си гнездила]],
[[било си гнездило]],
[[били сте гнездили]],
[[бил е гнездил]],
[[била е гнездила]],
[[било е гнездило]],
[[били са гнездили]],
[[щял съм да гнездя]],
[[щяла съм да гнездя]],
[[щяло съм да гнездя]],
[[щели сме да гнездим]],
[[щял си да гнездиш]],
[[щяла си да гнездиш]],
[[щяло си да гнездиш]],
[[щели сте да гнездите]],
[[щял да гнезди]],
[[щяла да гнезди]],
[[щяло да гнезди]],
[[щели да гнездят]],
[[щял е да гнезди]],
[[щяла е да гнезди]],
[[щяло е да гнезди]],
[[щели са да гнездят]],
[[щял съм да съм гнездил]],
[[щяла съм да съм гнездила]],
[[щяло съм да съм гнездило]],
[[щели сме да сме гнездили]],
[[щял си да си гнездил]],
[[щяла си да си гнездила]],
[[щяло си да си гнездило]],
[[щели сте да сте гнездили]],
[[щял да е гнездил]],
[[щяла да е гнездила]],
[[щяло да е гнездило]],
[[щели да са гнездили]],
[[щял е да е гнездил]],
[[щяла е да е гнездила]],
[[щяло е да е гнездило]],
[[щели са да са гнездили]],
[[бих гнездил]],
[[бих гнездила]],
[[бих гнездило]],
[[бихме гнездили]],
[[би гнездил]],
[[би гнездила]],
[[би гнездило]],
[[бихте гнездили]],
[[биха гнездили]],
}}</text>
      <sha1>1ea8ndgilvrzdwy1edmjvjv34ultnmb</sha1>
    </revision>
  </page>
  <page>
    <title>Шаблон:Словоформи/гнетя</title>
    <ns>10</ns>
    <id>448211</id>
    <revision>
      <id>480193</id>
      <timestamp>2005-05-07T20:05:27Z</timestamp>
      <contributor>
        <username>Bgbot</username>
        <id>83</id>
      </contributor>
      <comment>Борислав: Шаблон със словоформи</comment>
      <model>wikitext</model>
      <format>text/x-wiki</format>
      <text bytes="19620" xml:space="preserve">{{Шаблон:Словоформи/Глагол|
  ОСНОВНА ФОРМА = гнетя
| СЕГ.ВР., 1Л., ЕД.Ч. = гне·тя
| СЕГ.ВР., 1Л., МН.Ч. = гне·тим
| СЕГ.ВР., 2Л., ЕД.Ч. = гне·тиш
| СЕГ.ВР., 2Л., МН.Ч. = гне·ти·те
| СЕГ.ВР., 3Л., ЕД.Ч. = гне·ти
| СЕГ.ВР., 3Л., МН.Ч. = гне·тят
| МИН.СВ.ВР., 1Л., ЕД.Ч. = гне·тих
| МИН.СВ.ВР., 1Л., МН.Ч. = гне·тих·ме
| МИН.СВ.ВР., 2Л., ЕД.Ч. = гне·ти
| МИН.СВ.ВР., 2Л., МН.Ч. = гне·тих·те
| МИН.СВ.ВР., 3Л., ЕД.Ч. = гне·ти
| МИН.СВ.ВР., 3Л., МН.Ч. = гне·ти·ха
| МИН.НЕСВ.ВР., 1Л., ЕД.Ч. = гне·тях
| МИН.НЕСВ.ВР., 1Л., МН.Ч. = гне·тях·ме
| МИН.НЕСВ.ВР., 2Л., ЕД.Ч. = гне·те·ше
| МИН.НЕСВ.ВР., 2Л., МН.Ч. = гне·тях·те
| МИН.НЕСВ.ВР., 3Л., ЕД.Ч. = гне·те·ше
| МИН.НЕСВ.ВР., 3Л., МН.Ч. = гне·тя·ха
| МИН.НЕОПР.ВР., 1Л., ЕД.Ч., М.Р. = гнетил съм
| МИН.НЕОПР.ВР., 1Л., ЕД.Ч., Ж.Р. = гнетила съм
| МИН.НЕОПР.ВР., 1Л., ЕД.Ч., СР.Р. = гнетило съм
| МИН.НЕОПР.ВР., 1Л., МН.Ч. = гнетили сме
| МИН.НЕОПР.ВР., 2Л., ЕД.Ч., М.Р. = гнетил си
| МИН.НЕОПР.ВР., 2Л., ЕД.Ч., Ж.Р. = гнетила си
| МИН.НЕОПР.ВР., 2Л., ЕД.Ч., СР.Р. = гнетило си
| МИН.НЕОПР.ВР., 2Л., МН.Ч. = гнетили сте
| МИН.НЕОПР.ВР., 3Л., ЕД.Ч., М.Р. = гнетил е
| МИН.НЕОПР.ВР., 3Л., ЕД.Ч., Ж.Р. = гнетила е
| МИН.НЕОПР.ВР., 3Л., ЕД.Ч., СР.Р. = гнетило е
| МИН.НЕОПР.ВР., 3Л., МН.Ч. = гнетили са
| МИН.ПРЕД.ВР., 1Л., ЕД.Ч., М.Р. = бях гнетил
| МИН.ПРЕД.ВР., 1Л., ЕД.Ч., Ж.Р. = бях гнетила
| МИН.ПРЕД.ВР., 1Л., ЕД.Ч., СР.Р. = бях гнетило
| МИН.ПРЕД.ВР., 1Л., МН.Ч. = бяхме гнетили
| МИН.ПРЕД.ВР., 2Л., ЕД.Ч., М.Р. = беше гнетил
| МИН.ПРЕД.ВР., 2Л., ЕД.Ч., Ж.Р. = беше гнетила
| МИН.ПРЕД.ВР., 2Л., ЕД.Ч., СР.Р. = беше гнетило
| МИН.ПРЕД.ВР., 2Л., МН.Ч. = бяхте гнетили
| МИН.ПРЕД.ВР., 3Л., ЕД.Ч., М.Р. = беше гнетил
| МИН.ПРЕД.ВР., 3Л., ЕД.Ч., Ж.Р. = беше гнетила
| МИН.ПРЕД.ВР., 3Л., ЕД.Ч., СР.Р. = беше гнетило
| МИН.ПРЕД.ВР., 3Л., МН.Ч. = бяха гнетили
| БЪД.ВР., 1Л., ЕД.Ч. = ще гнетя
| БЪД.ВР., 1Л., МН.Ч. = ще гнетим
| БЪД.ВР., 2Л., ЕД.Ч. = ще гнетиш
| БЪД.ВР., 2Л., МН.Ч. = ще гнетите
| БЪД.ВР., 3Л., ЕД.Ч. = ще гнети
| БЪД.ВР., 3Л., МН.Ч. = ще гнетят
| БЪД.ПРЕД.ВР., 1Л., ЕД.Ч., М.Р. = ще съм гнетил
| БЪД.ПРЕД.ВР., 1Л., ЕД.Ч., Ж.Р. = ще съм гнетила
| БЪД.ПРЕД.ВР., 1Л., ЕД.Ч., СР.Р. = ще съм гнетило
| БЪД.ПРЕД.ВР., 1Л., МН.Ч. = ще сме гнетили
| БЪД.ПРЕД.ВР., 2Л., ЕД.Ч., М.Р. = ще си гнетил
| БЪД.ПРЕД.ВР., 2Л., ЕД.Ч., Ж.Р. = ще си гнетила
| БЪД.ПРЕД.ВР., 2Л., ЕД.Ч., СР.Р. = ще си гнетило
| БЪД.ПРЕД.ВР., 2Л., МН.Ч. = ще сте гнетили
| БЪД.ПРЕД.ВР., 3Л., ЕД.Ч., М.Р. = ще е гнетил
| БЪД.ПРЕД.ВР., 3Л., ЕД.Ч., Ж.Р. = ще е гнетила
| БЪД.ПРЕД.ВР., 3Л., ЕД.Ч., СР.Р. = ще е гнетило
| БЪД.ПРЕД.ВР., 3Л., МН.Ч. = ще са гнетили
| БЪД.ВР. В МИН., 1Л., ЕД.Ч. = щях да гнетя
| БЪД.ВР. В МИН., 1Л., МН.Ч. = щяхме да гнетим
| БЪД.ВР. В МИН., 2Л., ЕД.Ч. = щеше да гнетиш
| БЪД.ВР. В МИН., 2Л., МН.Ч. = щяхте да гнетите
| БЪД.ВР. В МИН., 3Л., ЕД.Ч. = щеше да гнети
| БЪД.ВР. В МИН., 3Л., МН.Ч. = щяха да гнетят
| БЪД.ПРЕД.ВР. В МИН., 1Л., ЕД.Ч., М.Р. = щях да съм гнетил
| БЪД.ПРЕД.ВР. В МИН., 1Л., ЕД.Ч., Ж.Р. = щях да съм гнетила
| БЪД.ПРЕД.ВР. В МИН., 1Л., ЕД.Ч., СР.Р. = щях да съм гнетило
| БЪД.ПРЕД.ВР. В МИН., 1Л., МН.Ч. = щяхме да сме гнетили
| БЪД.ПРЕД.ВР. В МИН., 2Л., ЕД.Ч., М.Р. = щеше да си гнетил
| БЪД.ПРЕД.ВР. В МИН., 2Л., ЕД.Ч., Ж.Р. = щеше да си гнетила
| БЪД.ПРЕД.ВР. В МИН., 2Л., ЕД.Ч., СР.Р. = щеше да си гнетило
| БЪД.ПРЕД.ВР. В МИН., 2Л., МН.Ч. = щяхте да сте гнетили
| БЪД.ПРЕД.ВР. В МИН., 3Л., ЕД.Ч., М.Р. = щеше да е гнетил
| БЪД.ПРЕД.ВР. В МИН., 3Л., ЕД.Ч., Ж.Р. = щеше да е гнетила
| БЪД.ПРЕД.ВР. В МИН., 3Л., ЕД.Ч., СР.Р. = щеше да е гнетило
| БЪД.ПРЕД.ВР. В МИН., 3Л., МН.Ч. = щяха да са гнетили
| ПР.НАКЛ., СЕГ.ВР., 1Л., ЕД.Ч., М.Р. = гнетял съм
| ПР.НАКЛ., СЕГ.ВР., 1Л., ЕД.Ч., Ж.Р. = гнетяла съм
| ПР.НАКЛ., СЕГ.ВР., 1Л., ЕД.Ч., СР.Р. = гнетяло съм
| ПР.НАКЛ., СЕГ.ВР., 1Л., МН.Ч. = гнетели сме
| ПР.НАКЛ., СЕГ.ВР., 2Л., ЕД.Ч., М.Р. = гнетял си
| ПР.НАКЛ., СЕГ.ВР., 2Л., ЕД.Ч., Ж.Р. = гнетяла си
| ПР.НАКЛ., СЕГ.ВР., 2Л., ЕД.Ч., СР.Р. = гнетяло си
| ПР.НАКЛ., СЕГ.ВР., 2Л., МН.Ч. = гнетели сте
| ПР.НАКЛ., СЕГ.ВР., 3Л., ЕД.Ч., М.Р. = гнетял (е)
| ПР.НАКЛ., СЕГ.ВР., 3Л., ЕД.Ч., Ж.Р. = гнетяла (е)
| ПР.НАКЛ., СЕГ.ВР., 3Л., ЕД.Ч., СР.Р. = гнетяло (е)
| ПР.НАКЛ., СЕГ.ВР., 3Л., МН.Ч. = гнетели (са)
| ПР.НАКЛ., МИН.СВ.ВР., 1Л., ЕД.Ч., М.Р. = гнетил съм
| ПР.НАКЛ., МИН.СВ.ВР., 1Л., ЕД.Ч., Ж.Р. = гнетила съм
| ПР.НАКЛ., МИН.СВ.ВР., 1Л., ЕД.Ч., СР.Р. = гнетило съм
| ПР.НАКЛ., МИН.СВ.ВР., 1Л., МН.Ч. = гнетили сме
| ПР.НАКЛ., МИН.СВ.ВР., 2Л., ЕД.Ч., М.Р. = гнетил си
| ПР.НАКЛ., МИН.СВ.ВР., 2Л., ЕД.Ч., Ж.Р. = гнетила си
| ПР.НАКЛ., МИН.СВ.ВР., 2Л., ЕД.Ч., СР.Р. = гнетило си
| ПР.НАКЛ., МИН.СВ.ВР., 2Л., МН.Ч. = гнетили сте
| ПР.НАКЛ., МИН.СВ.ВР., 3Л., ЕД.Ч., М.Р. = гнетил (е)
| ПР.НАКЛ., МИН.СВ.ВР., 3Л., ЕД.Ч., Ж.Р. = гнетила (е)
| ПР.НАКЛ., МИН.СВ.ВР., 3Л., ЕД.Ч., СР.Р. = гнетило (е)
| ПР.НАКЛ., МИН.СВ.ВР., 3Л., МН.Ч. = гнетили (са)
| ПР.НАКЛ., МИН.НЕОПР.ВР., 1Л., ЕД.Ч., М.Р. = бил съм гнетил
| ПР.НАКЛ., МИН.НЕОПР.ВР., 1Л., ЕД.Ч., Ж.Р. = била съм гнетила
| ПР.НАКЛ., МИН.НЕОПР.ВР., 1Л., ЕД.Ч., СР.Р. = било съм гнетило
| ПР.НАКЛ., МИН.НЕОПР.ВР., 1Л., МН.Ч. = били сме гнетили
| ПР.НАКЛ., МИН.НЕОПР.ВР., 2Л., ЕД.Ч., М.Р. = бил си гнетил
| ПР.НАКЛ., МИН.НЕОПР.ВР., 2Л., ЕД.Ч., Ж.Р. = била си гнетила
| ПР.НАКЛ., МИН.НЕОПР.ВР., 2Л., ЕД.Ч., СР.Р. = било си гнетило
| ПР.НАКЛ., МИН.НЕОПР.ВР., 2Л., МН.Ч. = били сте гнетили
| ПР.НАКЛ., МИН.НЕОПР.ВР., 3Л., ЕД.Ч., М.Р. = бил (е) гнетил
| ПР.НАКЛ., МИН.НЕОПР.ВР., 3Л., ЕД.Ч., Ж.Р. = била (е) гнетила
| ПР.НАКЛ., МИН.НЕОПР.ВР., 3Л., ЕД.Ч., СР.Р. = било (е) гнетило
| ПР.НАКЛ., МИН.НЕОПР.ВР., 3Л., МН.Ч. = били (са) гнетили
| ПР.НАКЛ., БЪД.ВР., 1Л., ЕД.Ч., М.Р. = щял съм да гнетя
| ПР.НАКЛ., БЪД.ВР., 1Л., ЕД.Ч., Ж.Р. = щяла съм да гнетя
| ПР.НАКЛ., БЪД.ВР., 1Л., ЕД.Ч., СР.Р. = щяло съм да гнетя
| ПР.НАКЛ., БЪД.ВР., 1Л., МН.Ч. = щели сме да гнетим
| ПР.НАКЛ., БЪД.ВР., 2Л., ЕД.Ч., М.Р. = щял си да гнетиш
| ПР.НАКЛ., БЪД.ВР., 2Л., ЕД.Ч., Ж.Р. = щяла си да гнетиш
| ПР.НАКЛ., БЪД.ВР., 2Л., ЕД.Ч., СР.Р. = щяло си да гнетиш
| ПР.НАКЛ., БЪД.ВР., 2Л., МН.Ч. = щели сте да гнетите
| ПР.НАКЛ., БЪД.ВР., 3Л., ЕД.Ч., М.Р. = щял (е) да гнети
| ПР.НАКЛ., БЪД.ВР., 3Л., ЕД.Ч., Ж.Р. = щяла (е) да гнети
| ПР.НАКЛ., БЪД.ВР., 3Л., ЕД.Ч., СР.Р. = щяло (е) да гнети
| ПР.НАКЛ., БЪД.ВР., 3Л., МН.Ч. = щели (са) да гнетят
| ПР.НАКЛ., БЪД.ПРЕД.ВР., 1Л., ЕД.Ч., М.Р. = щял съм да съм гнетил
| ПР.НАКЛ., БЪД.ПРЕД.ВР., 1Л., ЕД.Ч., Ж.Р. = щяла съм да съм гнетила
| ПР.НАКЛ., БЪД.ПРЕД.ВР., 1Л., ЕД.Ч., СР.Р. = щяло съм да съм гнетило
| ПР.НАКЛ., БЪД.ПРЕД.ВР., 1Л., МН.Ч. = щели сме да сме гнетили
| ПР.НАКЛ., БЪД.ПРЕД.ВР., 2Л., ЕД.Ч., М.Р. = щял си да си гнетил
| ПР.НАКЛ., БЪД.ПРЕД.ВР., 2Л., ЕД.Ч., Ж.Р. = щяла си да си гнетила
| ПР.НАКЛ., БЪД.ПРЕД.ВР., 2Л., ЕД.Ч., СР.Р. = щяло си да си гнетило
| ПР.НАКЛ., БЪД.ПРЕД.ВР., 2Л., МН.Ч. = щели сте да сте гнетили
| ПР.НАКЛ., БЪД.ПРЕД.ВР., 3Л., ЕД.Ч., М.Р. = щял (е) да е гнетил
| ПР.НАКЛ., БЪД.ПРЕД.ВР., 3Л., ЕД.Ч., Ж.Р. = щяла (е) да е гнетила
| ПР.НАКЛ., БЪД.ПРЕД.ВР., 3Л., ЕД.Ч., СР.Р. = щяло (е) да е гнетило
| ПР.НАКЛ., БЪД.ПРЕД.ВР., 3Л., МН.Ч. = щели (са) да са гнетили
| УСЛОВНО НАКЛОНЕНИЕ, 1Л., ЕД.Ч., М.Р. = бих гнетил
| УСЛОВНО НАКЛОНЕНИЕ, 1Л., ЕД.Ч., Ж.Р. = бих гнетила
| УСЛОВНО НАКЛОНЕНИЕ, 1Л., ЕД.Ч., СР.Р. = бих гнетило
| УСЛОВНО НАКЛОНЕНИЕ, 1Л., МН.Ч. = бихме гнетили
| УСЛОВНО НАКЛОНЕНИЕ, 2Л., ЕД.Ч., М.Р. = би гнетил
| УСЛОВНО НАКЛОНЕНИЕ, 2Л., ЕД.Ч., Ж.Р. = би гнетила
| УСЛОВНО НАКЛОНЕНИЕ, 2Л., ЕД.Ч., СР.Р. = би гнетило
| УСЛОВНО НАКЛОНЕНИЕ, 2Л., МН.Ч. = бихте гнетили
| УСЛОВНО НАКЛОНЕНИЕ, 3Л., ЕД.Ч., М.Р. = би гнетил
| УСЛОВНО НАКЛОНЕНИЕ, 3Л., ЕД.Ч., Ж.Р. = би гнетила
| УСЛОВНО НАКЛОНЕНИЕ, 3Л., ЕД.Ч., СР.Р. = би гнетило
| УСЛОВНО НАКЛОНЕНИЕ, 3Л., МН.Ч. = биха гнетили
| ПОВЕЛИТЕЛНО НАКЛОНЕНИЕ, ЕД.Ч. = гне·ти
| ПОВЕЛИТЕЛНО НАКЛОНЕНИЕ, МН.Ч. = гне·те·те
| МИН.СТРАД.ПРИЧ. М.Р. = гне·тен
| МИН.СТРАД.ПРИЧ. М.Р. НЕПЪЛЕН ЧЛЕН = гне·те·ния
| МИН.СТРАД.ПРИЧ. М.Р. ПЪЛЕН ЧЛЕН = гне·те·ни·ят
| МИН.СТРАД.ПРИЧ. Ж.Р. = гне·те·на
| МИН.СТРАД.ПРИЧ. Ж.Р. ЧЛЕН = гне·те·на·та
| МИН.СТРАД.ПРИЧ. СР.Р. = гне·те·но
| МИН.СТРАД.ПРИЧ. СР.Р. ЧЛЕН = гне·те·но·то
| МИН.СТРАД.ПРИЧ. МН.Ч. = гне·те·ни
| МИН.СТРАД.ПРИЧ. МН.Ч. ЧЛЕН = гне·те·ни·те
| МИН.ДЕЯТ.СВ.ПРИЧ. М.Р. = гне·тил
| МИН.ДЕЯТ.СВ.ПРИЧ. М.Р. НЕПЪЛЕН ЧЛЕН = гне·ти·лия
| МИН.ДЕЯТ.СВ.ПРИЧ. М.Р. ПЪЛЕН ЧЛЕН = гне·ти·ли·ят
| МИН.ДЕЯТ.СВ.ПРИЧ. Ж.Р. = гне·ти·ла
| МИН.ДЕЯТ.СВ.ПРИЧ. Ж.Р. ЧЛЕН = гне·ти·ла·та
| МИН.ДЕЯТ.СВ.ПРИЧ. СР.Р. = гне·ти·ло
| МИН.ДЕЯТ.СВ.ПРИЧ. СР.Р. ЧЛЕН = гне·ти·ло·то
| МИН.ДЕЯТ.СВ.ПРИЧ. МН.Ч. = гне·ти·ли
| МИН.ДЕЯТ.СВ.ПРИЧ. МН.Ч. ЧЛЕН = гне·ти·ли·те
| МИН.ДЕЯТ.НЕСВ.ПРИЧ. М.Р. = гне·тял
| МИН.ДЕЯТ.НЕСВ.ПРИЧ. М.Р. НЕПЪЛЕН ЧЛЕН = гне·тя·лия
| МИН.ДЕЯТ.НЕСВ.ПРИЧ. М.Р. ПЪЛЕН ЧЛЕН = гне·тя·ли·ят
| МИН.ДЕЯТ.НЕСВ.ПРИЧ. Ж.Р. = гне·тя·ла
| МИН.ДЕЯТ.НЕСВ.ПРИЧ. Ж.Р. ЧЛЕН = гне·тя·ла·та
| МИН.ДЕЯТ.НЕСВ.ПРИЧ. СР.Р. = гне·тя·ло
| МИН.ДЕЯТ.НЕСВ.ПРИЧ. СР.Р. ЧЛЕН = гне·тя·ло·то
| МИН.ДЕЯТ.НЕСВ.ПРИЧ. МН.Ч. = гне·те·ли
| МИН.ДЕЯТ.НЕСВ.ПРИЧ. МН.Ч. ЧЛЕН = гне·те·ли·те
| СЕГ.ДЕЯТ.ПРИЧ. М.Р. = гне·тящ
| СЕГ.ДЕЯТ.ПРИЧ. М.Р. НЕПЪЛЕН ЧЛЕН = гне·тя·щия
| СЕГ.ДЕЯТ.ПРИЧ. М.Р. ПЪЛЕН ЧЛЕН = гне·тя·щи·ят
| СЕГ.ДЕЯТ.ПРИЧ. Ж.Р. = гне·тя·ща
| СЕГ.ДЕЯТ.ПРИЧ. Ж.Р. ЧЛЕН = гне·тя·ща·та
| СЕГ.ДЕЯТ.ПРИЧ. СР.Р. = гне·тя·що
| СЕГ.ДЕЯТ.ПРИЧ. СР.Р. ЧЛЕН = гне·тя·що·то
| СЕГ.ДЕЯТ.ПРИЧ. МН.Ч. = гне·тя·щи
| СЕГ.ДЕЯТ.ПРИЧ. МН.Ч. ЧЛЕН = гне·тя·щи·те
| ДЕЕПРИЧАСТИЕ = гне·тей·ки
| СКРИТИ ПРЕПРАТКИ = 
[[гнетя]],
[[гнетиш]],
[[гнети]],
[[гнетим]],
[[гнетите]],
[[гнетят]],
[[гнетих]],
[[гнетихме]],
[[гнетихте]],
[[гнетиха]],
[[гнетях]],
[[гнетеше]],
[[гнетяхме]],
[[гнетяхте]],
[[гнетяха]],
[[гнетете]],
[[гнетил]],
[[гнетилия]],
[[гнетилият]],
[[гнетила]],
[[гнетилата]],
[[гнетило]],
[[гнетилото]],
[[гнетили]],
[[гнетилите]],
[[гнетял]],
[[гнетялия]],
[[гнетялият]],
[[гнетяла]],
[[гнетялата]],
[[гнетяло]],
[[гнетялото]],
[[гнетели]],
[[гнетелите]],
[[гнетен]],
[[гнетения]],
[[гнетеният]],
[[гнетена]],
[[гнетената]],
[[гнетено]],
[[гнетеното]],
[[гнетени]],
[[гнетените]],
[[гнетящ]],
[[гнетящия]],
[[гнетящият]],
[[гнетяща]],
[[гнетящата]],
[[гнетящо]],
[[гнетящото]],
[[гнетящи]],
[[гнетящите]],
[[гнетейки]],
[[гнетил съм]],
[[гнетила съм]],
[[гнетило съм]],
[[гнетили сме]],
[[гнетил си]],
[[гнетила си]],
[[гнетило си]],
[[гнетили сте]],
[[гнетил е]],
[[гнетила е]],
[[гнетило е]],
[[гнетили са]],
[[бях гнетил]],
[[бях гнетила]],
[[бях гнетило]],
[[бяхме гнетили]],
[[беше гнетил]],
[[беше гнетила]],
[[беше гнетило]],
[[бяхте гнетили]],
[[бяха гнетили]],
[[ще гнетя]],
[[ще гнетим]],
[[ще гнетиш]],
[[ще гнетите]],
[[ще гнети]],
[[ще гнетят]],
[[ще съм гнетил]],
[[ще съм гнетила]],
[[ще съм гнетило]],
[[ще сме гнетили]],
[[ще си гнетил]],
[[ще си гнетила]],
[[ще си гнетило]],
[[ще сте гнетили]],
[[ще е гнетил]],
[[ще е гнетила]],
[[ще е гнетило]],
[[ще са гнетили]],
[[щях да гнетя]],
[[щяхме да гнетим]],
[[щеше да гнетиш]],
[[щяхте да гнетите]],
[[щеше да гнети]],
[[щяха да гнетят]],
[[щях да съм гнетил]],
[[щях да съм гнетила]],
[[щях да съм гнетило]],
[[щяхме да сме гнетили]],
[[щеше да си гнетил]],
[[щеше да си гнетила]],
[[щеше да си гнетило]],
[[щяхте да сте гнетили]],
[[щеше да е гнетил]],
[[щеше да е гнетила]],
[[щеше да е гнетило]],
[[щяха да са гнетили]],
[[гнетял съм]],
[[гнетяла съм]],
[[гнетяло съм]],
[[гнетели сме]],
[[гнетял си]],
[[гнетяла си]],
[[гнетяло си]],
[[гнетели сте]],
[[гнетял е]],
[[гнетяла е]],
[[гнетяло е]],
[[гнетели са]],
[[бил съм гнетил]],
[[била съм гнетила]],
[[било съм гнетило]],
[[били сме гнетили]],
[[бил си гнетил]],
[[била си гнетила]],
[[било си гнетило]],
[[били сте гнетили]],
[[бил е гнетил]],
[[била е гнетила]],
[[било е гнетило]],
[[били са гнетили]],
[[щял съм да гнетя]],
[[щяла съм да гнетя]],
[[щяло съм да гнетя]],
[[щели сме да гнетим]],
[[щял си да гнетиш]],
[[щяла си да гнетиш]],
[[щяло си да гнетиш]],
[[щели сте да гнетите]],
[[щял да гнети]],
[[щяла да гнети]],
[[щяло да гнети]],
[[щели да гнетят]],
[[щял е да гнети]],
[[щяла е да гнети]],
[[щяло е да гнети]],
[[щели са да гнетят]],
[[щял съм да съм гнетил]],
[[щяла съм да съм гнетила]],
[[щяло съм да съм гнетило]],
[[щели сме да сме гнетили]],
[[щял си да си гнетил]],
[[щяла си да си гнетила]],
[[щяло си да си гнетило]],
[[щели сте да сте гнетили]],
[[щял да е гнетил]],
[[щяла да е гнетила]],
[[щяло да е гнетило]],
[[щели да са гнетили]],
[[щял е да е гнетил]],
[[щяла е да е гнетила]],
[[щяло е да е гнетило]],
[[щели са да са гнетили]],
[[бих гнетил]],
[[бих гнетила]],
[[бих гнетило]],
[[бихме гнетили]],
[[би гнетил]],
[[би гнетила]],
[[би гнетило]],
[[бихте гнетили]],
[[биха гнетили]],
}}</text>
      <sha1>q6tw7iv3xbwdsl39vs87vyykb7ros3t</sha1>
    </revision>
  </page>
  <page>
    <title>Шаблон:Словоформи/гния</title>
    <ns>10</ns>
    <id>409992</id>
    <revision>
      <id>441974</id>
      <parentid>11103</parentid>
      <timestamp>2005-05-07T10:01:23Z</timestamp>
      <contributor>
        <username>Bgbot</username>
        <id>83</id>
      </contributor>
      <comment>Борислав: Шаблон със словоформи</comment>
      <model>wikitext</model>
      <format>text/x-wiki</format>
      <text bytes="18412" xml:space="preserve">{{Шаблон:Словоформи/Глагол|
  ОСНОВНА ФОРМА = гния
| СЕГ.ВР., 1Л., ЕД.Ч. = гния
| СЕГ.ВР., 1Л., МН.Ч. = гни·ем
| СЕГ.ВР., 2Л., ЕД.Ч. = гни·еш
| СЕГ.ВР., 2Л., МН.Ч. = гни·е·те
| СЕГ.ВР., 3Л., ЕД.Ч. = гние
| СЕГ.ВР., 3Л., МН.Ч. = гни·ят
| МИН.СВ.ВР., 1Л., ЕД.Ч. = гних
| МИН.СВ.ВР., 1Л., МН.Ч. = гних·ме
| МИН.СВ.ВР., 2Л., ЕД.Ч. = гни
| МИН.СВ.ВР., 2Л., МН.Ч. = гних·те
| МИН.СВ.ВР., 3Л., ЕД.Ч. = гни
| МИН.СВ.ВР., 3Л., МН.Ч. = гни·ха
| МИН.НЕСВ.ВР., 1Л., ЕД.Ч. = гни·ех
| МИН.НЕСВ.ВР., 1Л., МН.Ч. = гни·ех·ме
| МИН.НЕСВ.ВР., 2Л., ЕД.Ч. = гни·е·ше
| МИН.НЕСВ.ВР., 2Л., МН.Ч. = гни·ех·те
| МИН.НЕСВ.ВР., 3Л., ЕД.Ч. = гни·е·ше
| МИН.НЕСВ.ВР., 3Л., МН.Ч. = гни·е·ха
| МИН.НЕОПР.ВР., 1Л., ЕД.Ч., М.Р. = гнил съм
| МИН.НЕОПР.ВР., 1Л., ЕД.Ч., Ж.Р. = гнила съм
| МИН.НЕОПР.ВР., 1Л., ЕД.Ч., СР.Р. = гнило съм
| МИН.НЕОПР.ВР., 1Л., МН.Ч. = гнили сме
| МИН.НЕОПР.ВР., 2Л., ЕД.Ч., М.Р. = гнил си
| МИН.НЕОПР.ВР., 2Л., ЕД.Ч., Ж.Р. = гнила си
| МИН.НЕОПР.ВР., 2Л., ЕД.Ч., СР.Р. = гнило си
| МИН.НЕОПР.ВР., 2Л., МН.Ч. = гнили сте
| МИН.НЕОПР.ВР., 3Л., ЕД.Ч., М.Р. = гнил е
| МИН.НЕОПР.ВР., 3Л., ЕД.Ч., Ж.Р. = гнила е
| МИН.НЕОПР.ВР., 3Л., ЕД.Ч., СР.Р. = гнило е
| МИН.НЕОПР.ВР., 3Л., МН.Ч. = гнили са
| МИН.ПРЕД.ВР., 1Л., ЕД.Ч., М.Р. = бях гнил
| МИН.ПРЕД.ВР., 1Л., ЕД.Ч., Ж.Р. = бях гнила
| МИН.ПРЕД.ВР., 1Л., ЕД.Ч., СР.Р. = бях гнило
| МИН.ПРЕД.ВР., 1Л., МН.Ч. = бяхме гнили
| МИН.ПРЕД.ВР., 2Л., ЕД.Ч., М.Р. = беше гнил
| МИН.ПРЕД.ВР., 2Л., ЕД.Ч., Ж.Р. = беше гнила
| МИН.ПРЕД.ВР., 2Л., ЕД.Ч., СР.Р. = беше гнило
| МИН.ПРЕД.ВР., 2Л., МН.Ч. = бяхте гнили
| МИН.ПРЕД.ВР., 3Л., ЕД.Ч., М.Р. = беше гнил
| МИН.ПРЕД.ВР., 3Л., ЕД.Ч., Ж.Р. = беше гнила
| МИН.ПРЕД.ВР., 3Л., ЕД.Ч., СР.Р. = беше гнило
| МИН.ПРЕД.ВР., 3Л., МН.Ч. = бяха гнили
| БЪД.ВР., 1Л., ЕД.Ч. = ще гния
| БЪД.ВР., 1Л., МН.Ч. = ще гнием
| БЪД.ВР., 2Л., ЕД.Ч. = ще гниеш
| БЪД.ВР., 2Л., МН.Ч. = ще гниете
| БЪД.ВР., 3Л., ЕД.Ч. = ще гние
| БЪД.ВР., 3Л., МН.Ч. = ще гният
| БЪД.ПРЕД.ВР., 1Л., ЕД.Ч., М.Р. = ще съм гнил
| БЪД.ПРЕД.ВР., 1Л., ЕД.Ч., Ж.Р. = ще съм гнила
| БЪД.ПРЕД.ВР., 1Л., ЕД.Ч., СР.Р. = ще съм гнило
| БЪД.ПРЕД.ВР., 1Л., МН.Ч. = ще сме гнили
| БЪД.ПРЕД.ВР., 2Л., ЕД.Ч., М.Р. = ще си гнил
| БЪД.ПРЕД.ВР., 2Л., ЕД.Ч., Ж.Р. = ще си гнила
| БЪД.ПРЕД.ВР., 2Л., ЕД.Ч., СР.Р. = ще си гнило
| БЪД.ПРЕД.ВР., 2Л., МН.Ч. = ще сте гнили
| БЪД.ПРЕД.ВР., 3Л., ЕД.Ч., М.Р. = ще е гнил
| БЪД.ПРЕД.ВР., 3Л., ЕД.Ч., Ж.Р. = ще е гнила
| БЪД.ПРЕД.ВР., 3Л., ЕД.Ч., СР.Р. = ще е гнило
| БЪД.ПРЕД.ВР., 3Л., МН.Ч. = ще са гнили
| БЪД.ВР. В МИН., 1Л., ЕД.Ч. = щях да гния
| БЪД.ВР. В МИН., 1Л., МН.Ч. = щяхме да гнием
| БЪД.ВР. В МИН., 2Л., ЕД.Ч. = щеше да гниеш
| БЪД.ВР. В МИН., 2Л., МН.Ч. = щяхте да гниете
| БЪД.ВР. В МИН., 3Л., ЕД.Ч. = щеше да гние
| БЪД.ВР. В МИН., 3Л., МН.Ч. = щяха да гният
| БЪД.ПРЕД.ВР. В МИН., 1Л., ЕД.Ч., М.Р. = щях да съм гнил
| БЪД.ПРЕД.ВР. В МИН., 1Л., ЕД.Ч., Ж.Р. = щях да съм гнила
| БЪД.ПРЕД.ВР. В МИН., 1Л., ЕД.Ч., СР.Р. = щях да съм гнило
| БЪД.ПРЕД.ВР. В МИН., 1Л., МН.Ч. = щяхме да сме гнили
| БЪД.ПРЕД.ВР. В МИН., 2Л., ЕД.Ч., М.Р. = щеше да си гнил
| БЪД.ПРЕД.ВР. В МИН., 2Л., ЕД.Ч., Ж.Р. = щеше да си гнила
| БЪД.ПРЕД.ВР. В МИН., 2Л., ЕД.Ч., СР.Р. = щеше да си гнило
| БЪД.ПРЕД.ВР. В МИН., 2Л., МН.Ч. = щяхте да сте гнили
| БЪД.ПРЕД.ВР. В МИН., 3Л., ЕД.Ч., М.Р. = щеше да е гнил
| БЪД.ПРЕД.ВР. В МИН., 3Л., ЕД.Ч., Ж.Р. = щеше да е гнила
| БЪД.ПРЕД.ВР. В МИН., 3Л., ЕД.Ч., СР.Р. = щеше да е гнило
| БЪД.ПРЕД.ВР. В МИН., 3Л., МН.Ч. = щяха да са гнили
| ПР.НАКЛ., СЕГ.ВР., 1Л., ЕД.Ч., М.Р. = гниел съм
| ПР.НАКЛ., СЕГ.ВР., 1Л., ЕД.Ч., Ж.Р. = гниела съм
| ПР.НАКЛ., СЕГ.ВР., 1Л., ЕД.Ч., СР.Р. = гниело съм
| ПР.НАКЛ., СЕГ.ВР., 1Л., МН.Ч. = гниели сме
| ПР.НАКЛ., СЕГ.ВР., 2Л., ЕД.Ч., М.Р. = гниел си
| ПР.НАКЛ., СЕГ.ВР., 2Л., ЕД.Ч., Ж.Р. = гниела си
| ПР.НАКЛ., СЕГ.ВР., 2Л., ЕД.Ч., СР.Р. = гниело си
| ПР.НАКЛ., СЕГ.ВР., 2Л., МН.Ч. = гниели сте
| ПР.НАКЛ., СЕГ.ВР., 3Л., ЕД.Ч., М.Р. = гниел (е)
| ПР.НАКЛ., СЕГ.ВР., 3Л., ЕД.Ч., Ж.Р. = гниела (е)
| ПР.НАКЛ., СЕГ.ВР., 3Л., ЕД.Ч., СР.Р. = гниело (е)
| ПР.НАКЛ., СЕГ.ВР., 3Л., МН.Ч. = гниели (са)
| ПР.НАКЛ., МИН.СВ.ВР., 1Л., ЕД.Ч., М.Р. = гнил съм
| ПР.НАКЛ., МИН.СВ.ВР., 1Л., ЕД.Ч., Ж.Р. = гнила съм
| ПР.НАКЛ., МИН.СВ.ВР., 1Л., ЕД.Ч., СР.Р. = гнило съм
| ПР.НАКЛ., МИН.СВ.ВР., 1Л., МН.Ч. = гнили сме
| ПР.НАКЛ., МИН.СВ.ВР., 2Л., ЕД.Ч., М.Р. = гнил си
| ПР.НАКЛ., МИН.СВ.ВР., 2Л., ЕД.Ч., Ж.Р. = гнила си
| ПР.НАКЛ., МИН.СВ.ВР., 2Л., ЕД.Ч., СР.Р. = гнило си
| ПР.НАКЛ., МИН.СВ.ВР., 2Л., МН.Ч. = гнили сте
| ПР.НАКЛ., МИН.СВ.ВР., 3Л., ЕД.Ч., М.Р. = гнил (е)
| ПР.НАКЛ., МИН.СВ.ВР., 3Л., ЕД.Ч., Ж.Р. = гнила (е)
| ПР.НАКЛ., МИН.СВ.ВР., 3Л., ЕД.Ч., СР.Р. = гнило (е)
| ПР.НАКЛ., МИН.СВ.ВР., 3Л., МН.Ч. = гнили (са)
| ПР.НАКЛ., МИН.НЕОПР.ВР., 1Л., ЕД.Ч., М.Р. = бил съм гнил
| ПР.НАКЛ., МИН.НЕОПР.ВР., 1Л., ЕД.Ч., Ж.Р. = била съм гнила
| ПР.НАКЛ., МИН.НЕОПР.ВР., 1Л., ЕД.Ч., СР.Р. = било съм гнило
| ПР.НАКЛ., МИН.НЕОПР.ВР., 1Л., МН.Ч. = били сме гнили
| ПР.НАКЛ., МИН.НЕОПР.ВР., 2Л., ЕД.Ч., М.Р. = бил си гнил
| ПР.НАКЛ., МИН.НЕОПР.ВР., 2Л., ЕД.Ч., Ж.Р. = била си гнила
| ПР.НАКЛ., МИН.НЕОПР.ВР., 2Л., ЕД.Ч., СР.Р. = било си гнило
| ПР.НАКЛ., МИН.НЕОПР.ВР., 2Л., МН.Ч. = били сте гнили
| ПР.НАКЛ., МИН.НЕОПР.ВР., 3Л., ЕД.Ч., М.Р. = бил (е) гнил
| ПР.НАКЛ., МИН.НЕОПР.ВР., 3Л., ЕД.Ч., Ж.Р. = била (е) гнила
| ПР.НАКЛ., МИН.НЕОПР.ВР., 3Л., ЕД.Ч., СР.Р. = било (е) гнило
| ПР.НАКЛ., МИН.НЕОПР.ВР., 3Л., МН.Ч. = били (са) гнили
| ПР.НАКЛ., БЪД.ВР., 1Л., ЕД.Ч., М.Р. = щял съм да гния
| ПР.НАКЛ., БЪД.ВР., 1Л., ЕД.Ч., Ж.Р. = щяла съм да гния
| ПР.НАКЛ., БЪД.ВР., 1Л., ЕД.Ч., СР.Р. = щяло съм да гния
| ПР.НАКЛ., БЪД.ВР., 1Л., МН.Ч. = щели сме да гнием
| ПР.НАКЛ., БЪД.ВР., 2Л., ЕД.Ч., М.Р. = щял си да гниеш
| ПР.НАКЛ., БЪД.ВР., 2Л., ЕД.Ч., Ж.Р. = щяла си да гниеш
| ПР.НАКЛ., БЪД.ВР., 2Л., ЕД.Ч., СР.Р. = щяло си да гниеш
| ПР.НАКЛ., БЪД.ВР., 2Л., МН.Ч. = щели сте да гниете
| ПР.НАКЛ., БЪД.ВР., 3Л., ЕД.Ч., М.Р. = щял (е) да гние
| ПР.НАКЛ., БЪД.ВР., 3Л., ЕД.Ч., Ж.Р. = щяла (е) да гние
| ПР.НАКЛ., БЪД.ВР., 3Л., ЕД.Ч., СР.Р. = щяло (е) да гние
| ПР.НАКЛ., БЪД.ВР., 3Л., МН.Ч. = щели (са) да гният
| ПР.НАКЛ., БЪД.ПРЕД.ВР., 1Л., ЕД.Ч., М.Р. = щял съм да съм гнил
| ПР.НАКЛ., БЪД.ПРЕД.ВР., 1Л., ЕД.Ч., Ж.Р. = щяла съм да съм гнила
| ПР.НАКЛ., БЪД.ПРЕД.ВР., 1Л., ЕД.Ч., СР.Р. = щяло съм да съм гнило
| ПР.НАКЛ., БЪД.ПРЕД.ВР., 1Л., МН.Ч. = щели сме да сме гнили
| ПР.НАКЛ., БЪД.ПРЕД.ВР., 2Л., ЕД.Ч., М.Р. = щял си да си гнил
| ПР.НАКЛ., БЪД.ПРЕД.ВР., 2Л., ЕД.Ч., Ж.Р. = щяла си да си гнила
| ПР.НАКЛ., БЪД.ПРЕД.ВР., 2Л., ЕД.Ч., СР.Р. = щяло си да си гнило
| ПР.НАКЛ., БЪД.ПРЕД.ВР., 2Л., МН.Ч. = щели сте да сте гнили
| ПР.НАКЛ., БЪД.ПРЕД.ВР., 3Л., ЕД.Ч., М.Р. = щял (е) да е гнил
| ПР.НАКЛ., БЪД.ПРЕД.ВР., 3Л., ЕД.Ч., Ж.Р. = щяла (е) да е гнила
| ПР.НАКЛ., БЪД.ПРЕД.ВР., 3Л., ЕД.Ч., СР.Р. = щяло (е) да е гнило
| ПР.НАКЛ., БЪД.ПРЕД.ВР., 3Л., МН.Ч. = щели (са) да са гнили
| УСЛОВНО НАКЛОНЕНИЕ, 1Л., ЕД.Ч., М.Р. = бих гнил
| УСЛОВНО НАКЛОНЕНИЕ, 1Л., ЕД.Ч., Ж.Р. = бих гнила
| УСЛОВНО НАКЛОНЕНИЕ, 1Л., ЕД.Ч., СР.Р. = бих гнило
| УСЛОВНО НАКЛОНЕНИЕ, 1Л., МН.Ч. = бихме гнили
| УСЛОВНО НАКЛОНЕНИЕ, 2Л., ЕД.Ч., М.Р. = би гнил
| УСЛОВНО НАКЛОНЕНИЕ, 2Л., ЕД.Ч., Ж.Р. = би гнила
| УСЛОВНО НАКЛОНЕНИЕ, 2Л., ЕД.Ч., СР.Р. = би гнило
| УСЛОВНО НАКЛОНЕНИЕ, 2Л., МН.Ч. = бихте гнили
| УСЛОВНО НАКЛОНЕНИЕ, 3Л., ЕД.Ч., М.Р. = би гнил
| УСЛОВНО НАКЛОНЕНИЕ, 3Л., ЕД.Ч., Ж.Р. = би гнила
| УСЛОВНО НАКЛОНЕНИЕ, 3Л., ЕД.Ч., СР.Р. = би гнило
| УСЛОВНО НАКЛОНЕНИЕ, 3Л., МН.Ч. = биха гнили
| ПОВЕЛИТЕЛНО НАКЛОНЕНИЕ, ЕД.Ч. = гний
| ПОВЕЛИТЕЛНО НАКЛОНЕНИЕ, МН.Ч. = гний·те
| МИН.СТРАД.ПРИЧ. М.Р. = гнит
| МИН.СТРАД.ПРИЧ. М.Р. НЕПЪЛЕН ЧЛЕН = гни·тия
| МИН.СТРАД.ПРИЧ. М.Р. ПЪЛЕН ЧЛЕН = гни·ти·ят
| МИН.СТРАД.ПРИЧ. Ж.Р. = гни·та
| МИН.СТРАД.ПРИЧ. Ж.Р. ЧЛЕН = гни·та·та
| МИН.СТРАД.ПРИЧ. СР.Р. = гни·то
| МИН.СТРАД.ПРИЧ. СР.Р. ЧЛЕН = гни·то·то
| МИН.СТРАД.ПРИЧ. МН.Ч. = гни·ти
| МИН.СТРАД.ПРИЧ. МН.Ч. ЧЛЕН = гни·ти·те
| МИН.ДЕЯТ.СВ.ПРИЧ. М.Р. = гнил
| МИН.ДЕЯТ.СВ.ПРИЧ. М.Р. НЕПЪЛЕН ЧЛЕН = гни·лия
| МИН.ДЕЯТ.СВ.ПРИЧ. М.Р. ПЪЛЕН ЧЛЕН = гни·ли·ят
| МИН.ДЕЯТ.СВ.ПРИЧ. Ж.Р. = гни·ла
| МИН.ДЕЯТ.СВ.ПРИЧ. Ж.Р. ЧЛЕН = гни·ла·та
| МИН.ДЕЯТ.СВ.ПРИЧ. СР.Р. = гни·ло
| МИН.ДЕЯТ.СВ.ПРИЧ. СР.Р. ЧЛЕН = гни·ло·то
| МИН.ДЕЯТ.СВ.ПРИЧ. МН.Ч. = гни·ли
| МИН.ДЕЯТ.СВ.ПРИЧ. МН.Ч. ЧЛЕН = гни·ли·те
| МИН.ДЕЯТ.НЕСВ.ПРИЧ. М.Р. = гни·ел
| МИН.ДЕЯТ.НЕСВ.ПРИЧ. М.Р. НЕПЪЛЕН ЧЛЕН = гни·е·лия
| МИН.ДЕЯТ.НЕСВ.ПРИЧ. М.Р. ПЪЛЕН ЧЛЕН = гни·е·ли·ят
| МИН.ДЕЯТ.НЕСВ.ПРИЧ. Ж.Р. = гни·е·ла
| МИН.ДЕЯТ.НЕСВ.ПРИЧ. Ж.Р. ЧЛЕН = гни·е·ла·та
| МИН.ДЕЯТ.НЕСВ.ПРИЧ. СР.Р. = гни·е·ло
| МИН.ДЕЯТ.НЕСВ.ПРИЧ. СР.Р. ЧЛЕН = гни·е·ло·то
| МИН.ДЕЯТ.НЕСВ.ПРИЧ. МН.Ч. = гни·е·ли
| МИН.ДЕЯТ.НЕСВ.ПРИЧ. МН.Ч. ЧЛЕН = гни·е·ли·те
| СЕГ.ДЕЯТ.ПРИЧ. М.Р. = гни·ещ
| СЕГ.ДЕЯТ.ПРИЧ. М.Р. НЕПЪЛЕН ЧЛЕН = гни·е·щия
| СЕГ.ДЕЯТ.ПРИЧ. М.Р. ПЪЛЕН ЧЛЕН = гни·е·щи·ят
| СЕГ.ДЕЯТ.ПРИЧ. Ж.Р. = гни·е·ща
| СЕГ.ДЕЯТ.ПРИЧ. Ж.Р. ЧЛЕН = гни·е·ща·та
| СЕГ.ДЕЯТ.ПРИЧ. СР.Р. = гни·е·що
| СЕГ.ДЕЯТ.ПРИЧ. СР.Р. ЧЛЕН = гни·е·що·то
| СЕГ.ДЕЯТ.ПРИЧ. МН.Ч. = гни·е·щи
| СЕГ.ДЕЯТ.ПРИЧ. МН.Ч. ЧЛЕН = гни·е·щи·те
| ДЕЕПРИЧАСТИЕ = гни·ей·ки
| СКРИТИ ПРЕПРАТКИ = 
[[гния]],
[[гниеш]],
[[гние]],
[[гнием]],
[[гниете]],
[[гният]],
[[гних]],
[[гни]],
[[гнихме]],
[[гнихте]],
[[гниха]],
[[гниех]],
[[гниеше]],
[[гниехме]],
[[гниехте]],
[[гниеха]],
[[гний]],
[[гнийте]],
[[гнил]],
[[гнилия]],
[[гнилият]],
[[гнила]],
[[гнилата]],
[[гнило]],
[[гнилото]],
[[гнили]],
[[гнилите]],
[[гниел]],
[[гниелия]],
[[гниелият]],
[[гниела]],
[[гниелата]],
[[гниело]],
[[гниелото]],
[[гниели]],
[[гниелите]],
[[гнит]],
[[гнития]],
[[гнитият]],
[[гнита]],
[[гнитата]],
[[гнито]],
[[гнитото]],
[[гнити]],
[[гнитите]],
[[гниещ]],
[[гниещия]],
[[гниещият]],
[[гниеща]],
[[гниещата]],
[[гниещо]],
[[гниещото]],
[[гниещи]],
[[гниещите]],
[[гниейки]],
[[гнил съм]],
[[гнила съм]],
[[гнило съм]],
[[гнили сме]],
[[гнил си]],
[[гнила си]],
[[гнило си]],
[[гнили сте]],
[[гнил е]],
[[гнила е]],
[[гнило е]],
[[гнили са]],
[[бях гнил]],
[[бях гнила]],
[[бях гнило]],
[[бяхме гнили]],
[[беше гнил]],
[[беше гнила]],
[[беше гнило]],
[[бяхте гнили]],
[[бяха гнили]],
[[ще гния]],
[[ще гнием]],
[[ще гниеш]],
[[ще гниете]],
[[ще гние]],
[[ще гният]],
[[ще съм гнил]],
[[ще съм гнила]],
[[ще съм гнило]],
[[ще сме гнили]],
[[ще си гнил]],
[[ще си гнила]],
[[ще си гнило]],
[[ще сте гнили]],
[[ще е гнил]],
[[ще е гнила]],
[[ще е гнило]],
[[ще са гнили]],
[[щях да гния]],
[[щяхме да гнием]],
[[щеше да гниеш]],
[[щяхте да гниете]],
[[щеше да гние]],
[[щяха да гният]],
[[щях да съм гнил]],
[[щях да съм гнила]],
[[щях да съм гнило]],
[[щяхме да сме гнили]],
[[щеше да си гнил]],
[[щеше да си гнила]],
[[щеше да си гнило]],
[[щяхте да сте гнили]],
[[щеше да е гнил]],
[[щеше да е гнила]],
[[щеше да е гнило]],
[[щяха да са гнили]],
[[гниел съм]],
[[гниела съм]],
[[гниело съм]],
[[гниели сме]],
[[гниел си]],
[[гниела си]],
[[гниело си]],
[[гниели сте]],
[[гниел е]],
[[гниела е]],
[[гниело е]],
[[гниели са]],
[[бил съм гнил]],
[[била съм гнила]],
[[било съм гнило]],
[[били сме гнили]],
[[бил си гнил]],
[[била си гнила]],
[[било си гнило]],
[[били сте гнили]],
[[бил е гнил]],
[[била е гнила]],
[[било е гнило]],
[[били са гнили]],
[[щял съм да гния]],
[[щяла съм да гния]],
[[щяло съм да гния]],
[[щели сме да гнием]],
[[щял си да гниеш]],
[[щяла си да гниеш]],
[[щяло си да гниеш]],
[[щели сте да гниете]],
[[щял да гние]],
[[щяла да гние]],
[[щяло да гние]],
[[щели да гният]],
[[щял е да гние]],
[[щяла е да гние]],
[[щяло е да гние]],
[[щели са да гният]],
[[щял съм да съм гнил]],
[[щяла съм да съм гнила]],
[[щяло съм да съм гнило]],
[[щели сме да сме гнили]],
[[щял си да си гнил]],
[[щяла си да си гнила]],
[[щяло си да си гнило]],
[[щели сте да сте гнили]],
[[щял да е гнил]],
[[щяла да е гнила]],
[[щяло да е гнило]],
[[щели да са гнили]],
[[щял е да е гнил]],
[[щяла е да е гнила]],
[[щяло е да е гнило]],
[[щели са да са гнили]],
[[бих гнил]],
[[бих гнила]],
[[бих гнило]],
[[бихме гнили]],
[[би гнил]],
[[би гнила]],
[[би гнило]],
[[бихте гнили]],
[[биха гнили]],
}}</text>
      <sha1>lunladh2ahezce35ltfhpk1slrpyjpm</sha1>
    </revision>
  </page>
  <page>
    <title>Шаблон:Словоформи/гноя</title>
    <ns>10</ns>
    <id>458655</id>
    <revision>
      <id>490637</id>
      <timestamp>2005-05-08T10:27:15Z</timestamp>
      <contributor>
        <username>Bgbot</username>
        <id>83</id>
      </contributor>
      <comment>Борислав: Шаблон със словоформи</comment>
      <model>wikitext</model>
      <format>text/x-wiki</format>
      <text bytes="18892" xml:space="preserve">{{Шаблон:Словоформи/Глагол|
  ОСНОВНА ФОРМА = гноя
| СЕГ.ВР., 1Л., ЕД.Ч. = гноя
| СЕГ.ВР., 1Л., МН.Ч. = гно·им
| СЕГ.ВР., 2Л., ЕД.Ч. = гно·иш
| СЕГ.ВР., 2Л., МН.Ч. = гно·и·те
| СЕГ.ВР., 3Л., ЕД.Ч. = гнои
| СЕГ.ВР., 3Л., МН.Ч. = гно·ят
| МИН.СВ.ВР., 1Л., ЕД.Ч. = гно·их
| МИН.СВ.ВР., 1Л., МН.Ч. = гно·их·ме
| МИН.СВ.ВР., 2Л., ЕД.Ч. = гнои
| МИН.СВ.ВР., 2Л., МН.Ч. = гно·их·те
| МИН.СВ.ВР., 3Л., ЕД.Ч. = гнои
| МИН.СВ.ВР., 3Л., МН.Ч. = гно·и·ха
| МИН.НЕСВ.ВР., 1Л., ЕД.Ч. = гно·ях
| МИН.НЕСВ.ВР., 1Л., МН.Ч. = гно·ях·ме
| МИН.НЕСВ.ВР., 2Л., ЕД.Ч. = гно·е·ше
| МИН.НЕСВ.ВР., 2Л., МН.Ч. = гно·ях·те
| МИН.НЕСВ.ВР., 3Л., ЕД.Ч. = гно·е·ше
| МИН.НЕСВ.ВР., 3Л., МН.Ч. = гно·я·ха
| МИН.НЕОПР.ВР., 1Л., ЕД.Ч., М.Р. = гноил съм
| МИН.НЕОПР.ВР., 1Л., ЕД.Ч., Ж.Р. = гноила съм
| МИН.НЕОПР.ВР., 1Л., ЕД.Ч., СР.Р. = гноило съм
| МИН.НЕОПР.ВР., 1Л., МН.Ч. = гноили сме
| МИН.НЕОПР.ВР., 2Л., ЕД.Ч., М.Р. = гноил си
| МИН.НЕОПР.ВР., 2Л., ЕД.Ч., Ж.Р. = гноила си
| МИН.НЕОПР.ВР., 2Л., ЕД.Ч., СР.Р. = гноило си
| МИН.НЕОПР.ВР., 2Л., МН.Ч. = гноили сте
| МИН.НЕОПР.ВР., 3Л., ЕД.Ч., М.Р. = гноил е
| МИН.НЕОПР.ВР., 3Л., ЕД.Ч., Ж.Р. = гноила е
| МИН.НЕОПР.ВР., 3Л., ЕД.Ч., СР.Р. = гноило е
| МИН.НЕОПР.ВР., 3Л., МН.Ч. = гноили са
| МИН.ПРЕД.ВР., 1Л., ЕД.Ч., М.Р. = бях гноил
| МИН.ПРЕД.ВР., 1Л., ЕД.Ч., Ж.Р. = бях гноила
| МИН.ПРЕД.ВР., 1Л., ЕД.Ч., СР.Р. = бях гноило
| МИН.ПРЕД.ВР., 1Л., МН.Ч. = бяхме гноили
| МИН.ПРЕД.ВР., 2Л., ЕД.Ч., М.Р. = беше гноил
| МИН.ПРЕД.ВР., 2Л., ЕД.Ч., Ж.Р. = беше гноила
| МИН.ПРЕД.ВР., 2Л., ЕД.Ч., СР.Р. = беше гноило
| МИН.ПРЕД.ВР., 2Л., МН.Ч. = бяхте гноили
| МИН.ПРЕД.ВР., 3Л., ЕД.Ч., М.Р. = беше гноил
| МИН.ПРЕД.ВР., 3Л., ЕД.Ч., Ж.Р. = беше гноила
| МИН.ПРЕД.ВР., 3Л., ЕД.Ч., СР.Р. = беше гноило
| МИН.ПРЕД.ВР., 3Л., МН.Ч. = бяха гноили
| БЪД.ВР., 1Л., ЕД.Ч. = ще гноя
| БЪД.ВР., 1Л., МН.Ч. = ще гноим
| БЪД.ВР., 2Л., ЕД.Ч. = ще гноиш
| БЪД.ВР., 2Л., МН.Ч. = ще гноите
| БЪД.ВР., 3Л., ЕД.Ч. = ще гнои
| БЪД.ВР., 3Л., МН.Ч. = ще гноят
| БЪД.ПРЕД.ВР., 1Л., ЕД.Ч., М.Р. = ще съм гноил
| БЪД.ПРЕД.ВР., 1Л., ЕД.Ч., Ж.Р. = ще съм гноила
| БЪД.ПРЕД.ВР., 1Л., ЕД.Ч., СР.Р. = ще съм гноило
| БЪД.ПРЕД.ВР., 1Л., МН.Ч. = ще сме гноили
| БЪД.ПРЕД.ВР., 2Л., ЕД.Ч., М.Р. = ще си гноил
| БЪД.ПРЕД.ВР., 2Л., ЕД.Ч., Ж.Р. = ще си гноила
| БЪД.ПРЕД.ВР., 2Л., ЕД.Ч., СР.Р. = ще си гноило
| БЪД.ПРЕД.ВР., 2Л., МН.Ч. = ще сте гноили
| БЪД.ПРЕД.ВР., 3Л., ЕД.Ч., М.Р. = ще е гноил
| БЪД.ПРЕД.ВР., 3Л., ЕД.Ч., Ж.Р. = ще е гноила
| БЪД.ПРЕД.ВР., 3Л., ЕД.Ч., СР.Р. = ще е гноило
| БЪД.ПРЕД.ВР., 3Л., МН.Ч. = ще са гноили
| БЪД.ВР. В МИН., 1Л., ЕД.Ч. = щях да гноя
| БЪД.ВР. В МИН., 1Л., МН.Ч. = щяхме да гноим
| БЪД.ВР. В МИН., 2Л., ЕД.Ч. = щеше да гноиш
| БЪД.ВР. В МИН., 2Л., МН.Ч. = щяхте да гноите
| БЪД.ВР. В МИН., 3Л., ЕД.Ч. = щеше да гнои
| БЪД.ВР. В МИН., 3Л., МН.Ч. = щяха да гноят
| БЪД.ПРЕД.ВР. В МИН., 1Л., ЕД.Ч., М.Р. = щях да съм гноил
| БЪД.ПРЕД.ВР. В МИН., 1Л., ЕД.Ч., Ж.Р. = щях да съм гноила
| БЪД.ПРЕД.ВР. В МИН., 1Л., ЕД.Ч., СР.Р. = щях да съм гноило
| БЪД.ПРЕД.ВР. В МИН., 1Л., МН.Ч. = щяхме да сме гноили
| БЪД.ПРЕД.ВР. В МИН., 2Л., ЕД.Ч., М.Р. = щеше да си гноил
| БЪД.ПРЕД.ВР. В МИН., 2Л., ЕД.Ч., Ж.Р. = щеше да си гноила
| БЪД.ПРЕД.ВР. В МИН., 2Л., ЕД.Ч., СР.Р. = щеше да си гноило
| БЪД.ПРЕД.ВР. В МИН., 2Л., МН.Ч. = щяхте да сте гноили
| БЪД.ПРЕД.ВР. В МИН., 3Л., ЕД.Ч., М.Р. = щеше да е гноил
| БЪД.ПРЕД.ВР. В МИН., 3Л., ЕД.Ч., Ж.Р. = щеше да е гноила
| БЪД.ПРЕД.ВР. В МИН., 3Л., ЕД.Ч., СР.Р. = щеше да е гноило
| БЪД.ПРЕД.ВР. В МИН., 3Л., МН.Ч. = щяха да са гноили
| ПР.НАКЛ., СЕГ.ВР., 1Л., ЕД.Ч., М.Р. = гноял съм
| ПР.НАКЛ., СЕГ.ВР., 1Л., ЕД.Ч., Ж.Р. = гнояла съм
| ПР.НАКЛ., СЕГ.ВР., 1Л., ЕД.Ч., СР.Р. = гнояло съм
| ПР.НАКЛ., СЕГ.ВР., 1Л., МН.Ч. = гноели сме
| ПР.НАКЛ., СЕГ.ВР., 2Л., ЕД.Ч., М.Р. = гноял си
| ПР.НАКЛ., СЕГ.ВР., 2Л., ЕД.Ч., Ж.Р. = гнояла си
| ПР.НАКЛ., СЕГ.ВР., 2Л., ЕД.Ч., СР.Р. = гнояло си
| ПР.НАКЛ., СЕГ.ВР., 2Л., МН.Ч. = гноели сте
| ПР.НАКЛ., СЕГ.ВР., 3Л., ЕД.Ч., М.Р. = гноял (е)
| ПР.НАКЛ., СЕГ.ВР., 3Л., ЕД.Ч., Ж.Р. = гнояла (е)
| ПР.НАКЛ., СЕГ.ВР., 3Л., ЕД.Ч., СР.Р. = гнояло (е)
| ПР.НАКЛ., СЕГ.ВР., 3Л., МН.Ч. = гноели (са)
| ПР.НАКЛ., МИН.СВ.ВР., 1Л., ЕД.Ч., М.Р. = гноил съм
| ПР.НАКЛ., МИН.СВ.ВР., 1Л., ЕД.Ч., Ж.Р. = гноила съм
| ПР.НАКЛ., МИН.СВ.ВР., 1Л., ЕД.Ч., СР.Р. = гноило съм
| ПР.НАКЛ., МИН.СВ.ВР., 1Л., МН.Ч. = гноили сме
| ПР.НАКЛ., МИН.СВ.ВР., 2Л., ЕД.Ч., М.Р. = гноил си
| ПР.НАКЛ., МИН.СВ.ВР., 2Л., ЕД.Ч., Ж.Р. = гноила си
| ПР.НАКЛ., МИН.СВ.ВР., 2Л., ЕД.Ч., СР.Р. = гноило си
| ПР.НАКЛ., МИН.СВ.ВР., 2Л., МН.Ч. = гноили сте
| ПР.НАКЛ., МИН.СВ.ВР., 3Л., ЕД.Ч., М.Р. = гноил (е)
| ПР.НАКЛ., МИН.СВ.ВР., 3Л., ЕД.Ч., Ж.Р. = гноила (е)
| ПР.НАКЛ., МИН.СВ.ВР., 3Л., ЕД.Ч., СР.Р. = гноило (е)
| ПР.НАКЛ., МИН.СВ.ВР., 3Л., МН.Ч. = гноили (са)
| ПР.НАКЛ., МИН.НЕОПР.ВР., 1Л., ЕД.Ч., М.Р. = бил съм гноил
| ПР.НАКЛ., МИН.НЕОПР.ВР., 1Л., ЕД.Ч., Ж.Р. = била съм гноила
| ПР.НАКЛ., МИН.НЕОПР.ВР., 1Л., ЕД.Ч., СР.Р. = било съм гноило
| ПР.НАКЛ., МИН.НЕОПР.ВР., 1Л., МН.Ч. = били сме гноили
| ПР.НАКЛ., МИН.НЕОПР.ВР., 2Л., ЕД.Ч., М.Р. = бил си гноил
| ПР.НАКЛ., МИН.НЕОПР.ВР., 2Л., ЕД.Ч., Ж.Р. = била си гноила
| ПР.НАКЛ., МИН.НЕОПР.ВР., 2Л., ЕД.Ч., СР.Р. = било си гноило
| ПР.НАКЛ., МИН.НЕОПР.ВР., 2Л., МН.Ч. = били сте гноили
| ПР.НАКЛ., МИН.НЕОПР.ВР., 3Л., ЕД.Ч., М.Р. = бил (е) гноил
| ПР.НАКЛ., МИН.НЕОПР.ВР., 3Л., ЕД.Ч., Ж.Р. = била (е) гноила
| ПР.НАКЛ., МИН.НЕОПР.ВР., 3Л., ЕД.Ч., СР.Р. = било (е) гноило
| ПР.НАКЛ., МИН.НЕОПР.ВР., 3Л., МН.Ч. = били (са) гноили
| ПР.НАКЛ., БЪД.ВР., 1Л., ЕД.Ч., М.Р. = щял съм да гноя
| ПР.НАКЛ., БЪД.ВР., 1Л., ЕД.Ч., Ж.Р. = щяла съм да гноя
| ПР.НАКЛ., БЪД.ВР., 1Л., ЕД.Ч., СР.Р. = щяло съм да гноя
| ПР.НАКЛ., БЪД.ВР., 1Л., МН.Ч. = щели сме да гноим
| ПР.НАКЛ., БЪД.ВР., 2Л., ЕД.Ч., М.Р. = щял си да гноиш
| ПР.НАКЛ., БЪД.ВР., 2Л., ЕД.Ч., Ж.Р. = щяла си да гноиш
| ПР.НАКЛ., БЪД.ВР., 2Л., ЕД.Ч., СР.Р. = щяло си да гноиш
| ПР.НАКЛ., БЪД.ВР., 2Л., МН.Ч. = щели сте да гноите
| ПР.НАКЛ., БЪД.ВР., 3Л., ЕД.Ч., М.Р. = щял (е) да гнои
| ПР.НАКЛ., БЪД.ВР., 3Л., ЕД.Ч., Ж.Р. = щяла (е) да гнои
| ПР.НАКЛ., БЪД.ВР., 3Л., ЕД.Ч., СР.Р. = щяло (е) да гнои
| ПР.НАКЛ., БЪД.ВР., 3Л., МН.Ч. = щели (са) да гноят
| ПР.НАКЛ., БЪД.ПРЕД.ВР., 1Л., ЕД.Ч., М.Р. = щял съм да съм гноил
| ПР.НАКЛ., БЪД.ПРЕД.ВР., 1Л., ЕД.Ч., Ж.Р. = щяла съм да съм гноила
| ПР.НАКЛ., БЪД.ПРЕД.ВР., 1Л., ЕД.Ч., СР.Р. = щяло съм да съм гноило
| ПР.НАКЛ., БЪД.ПРЕД.ВР., 1Л., МН.Ч. = щели сме да сме гноили
| ПР.НАКЛ., БЪД.ПРЕД.ВР., 2Л., ЕД.Ч., М.Р. = щял си да си гноил
| ПР.НАКЛ., БЪД.ПРЕД.ВР., 2Л., ЕД.Ч., Ж.Р. = щяла си да си гноила
| ПР.НАКЛ., БЪД.ПРЕД.ВР., 2Л., ЕД.Ч., СР.Р. = щяло си да си гноило
| ПР.НАКЛ., БЪД.ПРЕД.ВР., 2Л., МН.Ч. = щели сте да сте гноили
| ПР.НАКЛ., БЪД.ПРЕД.ВР., 3Л., ЕД.Ч., М.Р. = щял (е) да е гноил
| ПР.НАКЛ., БЪД.ПРЕД.ВР., 3Л., ЕД.Ч., Ж.Р. = щяла (е) да е гноила
| ПР.НАКЛ., БЪД.ПРЕД.ВР., 3Л., ЕД.Ч., СР.Р. = щяло (е) да е гноило
| ПР.НАКЛ., БЪД.ПРЕД.ВР., 3Л., МН.Ч. = щели (са) да са гноили
| УСЛОВНО НАКЛОНЕНИЕ, 1Л., ЕД.Ч., М.Р. = бих гноил
| УСЛОВНО НАКЛОНЕНИЕ, 1Л., ЕД.Ч., Ж.Р. = бих гноила
| УСЛОВНО НАКЛОНЕНИЕ, 1Л., ЕД.Ч., СР.Р. = бих гноило
| УСЛОВНО НАКЛОНЕНИЕ, 1Л., МН.Ч. = бихме гноили
| УСЛОВНО НАКЛОНЕНИЕ, 2Л., ЕД.Ч., М.Р. = би гноил
| УСЛОВНО НАКЛОНЕНИЕ, 2Л., ЕД.Ч., Ж.Р. = би гноила
| УСЛОВНО НАКЛОНЕНИЕ, 2Л., ЕД.Ч., СР.Р. = би гноило
| УСЛОВНО НАКЛОНЕНИЕ, 2Л., МН.Ч. = бихте гноили
| УСЛОВНО НАКЛОНЕНИЕ, 3Л., ЕД.Ч., М.Р. = би гноил
| УСЛОВНО НАКЛОНЕНИЕ, 3Л., ЕД.Ч., Ж.Р. = би гноила
| УСЛОВНО НАКЛОНЕНИЕ, 3Л., ЕД.Ч., СР.Р. = би гноило
| УСЛОВНО НАКЛОНЕНИЕ, 3Л., МН.Ч. = биха гноили
| ПОВЕЛИТЕЛНО НАКЛОНЕНИЕ, ЕД.Ч. = гной
| ПОВЕЛИТЕЛНО НАКЛОНЕНИЕ, МН.Ч. = гной·те
| МИН.СТРАД.ПРИЧ. М.Р. = гно·ен
| МИН.СТРАД.ПРИЧ. М.Р. НЕПЪЛЕН ЧЛЕН = гно·е·ния
| МИН.СТРАД.ПРИЧ. М.Р. ПЪЛЕН ЧЛЕН = гно·е·ни·ят
| МИН.СТРАД.ПРИЧ. Ж.Р. = гно·е·на
| МИН.СТРАД.ПРИЧ. Ж.Р. ЧЛЕН = гно·е·на·та
| МИН.СТРАД.ПРИЧ. СР.Р. = гно·е·но
| МИН.СТРАД.ПРИЧ. СР.Р. ЧЛЕН = гно·е·но·то
| МИН.СТРАД.ПРИЧ. МН.Ч. = гно·е·ни
| МИН.СТРАД.ПРИЧ. МН.Ч. ЧЛЕН = гно·е·ни·те
| МИН.ДЕЯТ.СВ.ПРИЧ. М.Р. = гно·ил
| МИН.ДЕЯТ.СВ.ПРИЧ. М.Р. НЕПЪЛЕН ЧЛЕН = гно·и·лия
| МИН.ДЕЯТ.СВ.ПРИЧ. М.Р. ПЪЛЕН ЧЛЕН = гно·и·ли·ят
| МИН.ДЕЯТ.СВ.ПРИЧ. Ж.Р. = гно·и·ла
| МИН.ДЕЯТ.СВ.ПРИЧ. Ж.Р. ЧЛЕН = гно·и·ла·та
| МИН.ДЕЯТ.СВ.ПРИЧ. СР.Р. = гно·и·ло
| МИН.ДЕЯТ.СВ.ПРИЧ. СР.Р. ЧЛЕН = гно·и·ло·то
| МИН.ДЕЯТ.СВ.ПРИЧ. МН.Ч. = гно·и·ли
| МИН.ДЕЯТ.СВ.ПРИЧ. МН.Ч. ЧЛЕН = гно·и·ли·те
| МИН.ДЕЯТ.НЕСВ.ПРИЧ. М.Р. = гно·ял
| МИН.ДЕЯТ.НЕСВ.ПРИЧ. М.Р. НЕПЪЛЕН ЧЛЕН = гно·я·лия
| МИН.ДЕЯТ.НЕСВ.ПРИЧ. М.Р. ПЪЛЕН ЧЛЕН = гно·я·ли·ят
| МИН.ДЕЯТ.НЕСВ.ПРИЧ. Ж.Р. = гно·я·ла
| МИН.ДЕЯТ.НЕСВ.ПРИЧ. Ж.Р. ЧЛЕН = гно·я·ла·та
| МИН.ДЕЯТ.НЕСВ.ПРИЧ. СР.Р. = гно·я·ло
| МИН.ДЕЯТ.НЕСВ.ПРИЧ. СР.Р. ЧЛЕН = гно·я·ло·то
| МИН.ДЕЯТ.НЕСВ.ПРИЧ. МН.Ч. = гно·е·ли
| МИН.ДЕЯТ.НЕСВ.ПРИЧ. МН.Ч. ЧЛЕН = гно·е·ли·те
| СЕГ.ДЕЯТ.ПРИЧ. М.Р. = гно·ящ
| СЕГ.ДЕЯТ.ПРИЧ. М.Р. НЕПЪЛЕН ЧЛЕН = гно·я·щия
| СЕГ.ДЕЯТ.ПРИЧ. М.Р. ПЪЛЕН ЧЛЕН = гно·я·щи·ят
| СЕГ.ДЕЯТ.ПРИЧ. Ж.Р. = гно·я·ща
| СЕГ.ДЕЯТ.ПРИЧ. Ж.Р. ЧЛЕН = гно·я·ща·та
| СЕГ.ДЕЯТ.ПРИЧ. СР.Р. = гно·я·що
| СЕГ.ДЕЯТ.ПРИЧ. СР.Р. ЧЛЕН = гно·я·що·то
| СЕГ.ДЕЯТ.ПРИЧ. МН.Ч. = гно·я·щи
| СЕГ.ДЕЯТ.ПРИЧ. МН.Ч. ЧЛЕН = гно·я·щи·те
| ДЕЕПРИЧАСТИЕ = гно·ей·ки
| СКРИТИ ПРЕПРАТКИ = 
[[гноя]],
[[гноиш]],
[[гнои]],
[[гноим]],
[[гноите]],
[[гноят]],
[[гноих]],
[[гноихме]],
[[гноихте]],
[[гноиха]],
[[гноях]],
[[гноеше]],
[[гнояхме]],
[[гнояхте]],
[[гнояха]],
[[гной]],
[[гнойте]],
[[гноил]],
[[гноилия]],
[[гноилият]],
[[гноила]],
[[гноилата]],
[[гноило]],
[[гноилото]],
[[гноили]],
[[гноилите]],
[[гноял]],
[[гноялия]],
[[гноялият]],
[[гнояла]],
[[гноялата]],
[[гнояло]],
[[гноялото]],
[[гноели]],
[[гноелите]],
[[гноен]],
[[гноения]],
[[гноеният]],
[[гноена]],
[[гноената]],
[[гноено]],
[[гноеното]],
[[гноени]],
[[гноените]],
[[гноящ]],
[[гноящия]],
[[гноящият]],
[[гнояща]],
[[гноящата]],
[[гноящо]],
[[гноящото]],
[[гноящи]],
[[гноящите]],
[[гноейки]],
[[гноил съм]],
[[гноила съм]],
[[гноило съм]],
[[гноили сме]],
[[гноил си]],
[[гноила си]],
[[гноило си]],
[[гноили сте]],
[[гноил е]],
[[гноила е]],
[[гноило е]],
[[гноили са]],
[[бях гноил]],
[[бях гноила]],
[[бях гноило]],
[[бяхме гноили]],
[[беше гноил]],
[[беше гноила]],
[[беше гноило]],
[[бяхте гноили]],
[[бяха гноили]],
[[ще гноя]],
[[ще гноим]],
[[ще гноиш]],
[[ще гноите]],
[[ще гнои]],
[[ще гноят]],
[[ще съм гноил]],
[[ще съм гноила]],
[[ще съм гноило]],
[[ще сме гноили]],
[[ще си гноил]],
[[ще си гноила]],
[[ще си гноило]],
[[ще сте гноили]],
[[ще е гноил]],
[[ще е гноила]],
[[ще е гноило]],
[[ще са гноили]],
[[щях да гноя]],
[[щяхме да гноим]],
[[щеше да гноиш]],
[[щяхте да гноите]],
[[щеше да гнои]],
[[щяха да гноят]],
[[щях да съм гноил]],
[[щях да съм гноила]],
[[щях да съм гноило]],
[[щяхме да сме гноили]],
[[щеше да си гноил]],
[[щеше да си гноила]],
[[щеше да си гноило]],
[[щяхте да сте гноили]],
[[щеше да е гноил]],
[[щеше да е гноила]],
[[щеше да е гноило]],
[[щяха да са гноили]],
[[гноял съм]],
[[гнояла съм]],
[[гнояло съм]],
[[гноели сме]],
[[гноял си]],
[[гнояла си]],
[[гнояло си]],
[[гноели сте]],
[[гноял е]],
[[гнояла е]],
[[гнояло е]],
[[гноели са]],
[[бил съм гноил]],
[[била съм гноила]],
[[било съм гноило]],
[[били сме гноили]],
[[бил си гноил]],
[[била си гноила]],
[[било си гноило]],
[[били сте гноили]],
[[бил е гноил]],
[[била е гноила]],
[[било е гноило]],
[[били са гноили]],
[[щял съм да гноя]],
[[щяла съм да гноя]],
[[щяло съм да гноя]],
[[щели сме да гноим]],
[[щял си да гноиш]],
[[щяла си да гноиш]],
[[щяло си да гноиш]],
[[щели сте да гноите]],
[[щял да гнои]],
[[щяла да гнои]],
[[щяло да гнои]],
[[щели да гноят]],
[[щял е да гнои]],
[[щяла е да гнои]],
[[щяло е да гнои]],
[[щели са да гноят]],
[[щял съм да съм гноил]],
[[щяла съм да съм гноила]],
[[щяло съм да съм гноило]],
[[щели сме да сме гноили]],
[[щял си да си гноил]],
[[щяла си да си гноила]],
[[щяло си да си гноило]],
[[щели сте да сте гноили]],
[[щял да е гноил]],
[[щяла да е гноила]],
[[щяло да е гноило]],
[[щели да са гноили]],
[[щял е да е гноил]],
[[щяла е да е гноила]],
[[щяло е да е гноило]],
[[щели са да са гноили]],
[[бих гноил]],
[[бих гноила]],
[[бих гноило]],
[[бихме гноили]],
[[би гноил]],
[[би гноила]],
[[би гноило]],
[[бихте гноили]],
[[биха гноили]],
}}</text>
      <sha1>9l6sdfq2wleav0wmy5ptgsdeb8prfsl</sha1>
    </revision>
  </page>
  <page>
    <title>Шаблон:Словоформи/гноясам</title>
    <ns>10</ns>
    <id>491611</id>
    <revision>
      <id>523593</id>
      <timestamp>2005-05-09T06:33:19Z</timestamp>
      <contributor>
        <username>Bgbot</username>
        <id>83</id>
      </contributor>
      <comment>Борислав: Шаблон със словоформи</comment>
      <model>wikitext</model>
      <format>text/x-wiki</format>
      <text bytes="19908" xml:space="preserve">{{Шаблон:Словоформи/Глагол|
  ОСНОВНА ФОРМА = гноясам
| СЕГ.ВР., 1Л., ЕД.Ч. = гно·я·сам
| СЕГ.ВР., 1Л., МН.Ч. = гно·я·са·ме
| СЕГ.ВР., 2Л., ЕД.Ч. = гно·я·саш
| СЕГ.ВР., 2Л., МН.Ч. = гно·я·са·те
| СЕГ.ВР., 3Л., ЕД.Ч. = гно·я·са
| СЕГ.ВР., 3Л., МН.Ч. = гно·я·сат
| МИН.СВ.ВР., 1Л., ЕД.Ч. = гно·я·сах
| МИН.СВ.ВР., 1Л., МН.Ч. = гно·я·сах·ме
| МИН.СВ.ВР., 2Л., ЕД.Ч. = гно·я·са
| МИН.СВ.ВР., 2Л., МН.Ч. = гно·я·сах·те
| МИН.СВ.ВР., 3Л., ЕД.Ч. = гно·я·са
| МИН.СВ.ВР., 3Л., МН.Ч. = гно·я·са·ха
| МИН.НЕСВ.ВР., 1Л., ЕД.Ч. = гно·я·сах
| МИН.НЕСВ.ВР., 1Л., МН.Ч. = гно·я·сах·ме
| МИН.НЕСВ.ВР., 2Л., ЕД.Ч. = гно·я·са·ше
| МИН.НЕСВ.ВР., 2Л., МН.Ч. = гно·я·сах·те
| МИН.НЕСВ.ВР., 3Л., ЕД.Ч. = гно·я·са·ше
| МИН.НЕСВ.ВР., 3Л., МН.Ч. = гно·я·са·ха
| МИН.НЕОПР.ВР., 1Л., ЕД.Ч., М.Р. = гноясал съм
| МИН.НЕОПР.ВР., 1Л., ЕД.Ч., Ж.Р. = гноясала съм
| МИН.НЕОПР.ВР., 1Л., ЕД.Ч., СР.Р. = гноясало съм
| МИН.НЕОПР.ВР., 1Л., МН.Ч. = гноясали сме
| МИН.НЕОПР.ВР., 2Л., ЕД.Ч., М.Р. = гноясал си
| МИН.НЕОПР.ВР., 2Л., ЕД.Ч., Ж.Р. = гноясала си
| МИН.НЕОПР.ВР., 2Л., ЕД.Ч., СР.Р. = гноясало си
| МИН.НЕОПР.ВР., 2Л., МН.Ч. = гноясали сте
| МИН.НЕОПР.ВР., 3Л., ЕД.Ч., М.Р. = гноясал е
| МИН.НЕОПР.ВР., 3Л., ЕД.Ч., Ж.Р. = гноясала е
| МИН.НЕОПР.ВР., 3Л., ЕД.Ч., СР.Р. = гноясало е
| МИН.НЕОПР.ВР., 3Л., МН.Ч. = гноясали са
| МИН.ПРЕД.ВР., 1Л., ЕД.Ч., М.Р. = бях гноясал
| МИН.ПРЕД.ВР., 1Л., ЕД.Ч., Ж.Р. = бях гноясала
| МИН.ПРЕД.ВР., 1Л., ЕД.Ч., СР.Р. = бях гноясало
| МИН.ПРЕД.ВР., 1Л., МН.Ч. = бяхме гноясали
| МИН.ПРЕД.ВР., 2Л., ЕД.Ч., М.Р. = беше гноясал
| МИН.ПРЕД.ВР., 2Л., ЕД.Ч., Ж.Р. = беше гноясала
| МИН.ПРЕД.ВР., 2Л., ЕД.Ч., СР.Р. = беше гноясало
| МИН.ПРЕД.ВР., 2Л., МН.Ч. = бяхте гноясали
| МИН.ПРЕД.ВР., 3Л., ЕД.Ч., М.Р. = беше гноясал
| МИН.ПРЕД.ВР., 3Л., ЕД.Ч., Ж.Р. = беше гноясала
| МИН.ПРЕД.ВР., 3Л., ЕД.Ч., СР.Р. = беше гноясало
| МИН.ПРЕД.ВР., 3Л., МН.Ч. = бяха гноясали
| БЪД.ВР., 1Л., ЕД.Ч. = ще гноясам
| БЪД.ВР., 1Л., МН.Ч. = ще гноясаме
| БЪД.ВР., 2Л., ЕД.Ч. = ще гноясаш
| БЪД.ВР., 2Л., МН.Ч. = ще гноясате
| БЪД.ВР., 3Л., ЕД.Ч. = ще гнояса
| БЪД.ВР., 3Л., МН.Ч. = ще гноясат
| БЪД.ПРЕД.ВР., 1Л., ЕД.Ч., М.Р. = ще съм гноясал
| БЪД.ПРЕД.ВР., 1Л., ЕД.Ч., Ж.Р. = ще съм гноясала
| БЪД.ПРЕД.ВР., 1Л., ЕД.Ч., СР.Р. = ще съм гноясало
| БЪД.ПРЕД.ВР., 1Л., МН.Ч. = ще сме гноясали
| БЪД.ПРЕД.ВР., 2Л., ЕД.Ч., М.Р. = ще си гноясал
| БЪД.ПРЕД.ВР., 2Л., ЕД.Ч., Ж.Р. = ще си гноясала
| БЪД.ПРЕД.ВР., 2Л., ЕД.Ч., СР.Р. = ще си гноясало
| БЪД.ПРЕД.ВР., 2Л., МН.Ч. = ще сте гноясали
| БЪД.ПРЕД.ВР., 3Л., ЕД.Ч., М.Р. = ще е гноясал
| БЪД.ПРЕД.ВР., 3Л., ЕД.Ч., Ж.Р. = ще е гноясала
| БЪД.ПРЕД.ВР., 3Л., ЕД.Ч., СР.Р. = ще е гноясало
| БЪД.ПРЕД.ВР., 3Л., МН.Ч. = ще са гноясали
| БЪД.ВР. В МИН., 1Л., ЕД.Ч. = щях да гноясам
| БЪД.ВР. В МИН., 1Л., МН.Ч. = щяхме да гноясаме
| БЪД.ВР. В МИН., 2Л., ЕД.Ч. = щеше да гноясаш
| БЪД.ВР. В МИН., 2Л., МН.Ч. = щяхте да гноясате
| БЪД.ВР. В МИН., 3Л., ЕД.Ч. = щеше да гнояса
| БЪД.ВР. В МИН., 3Л., МН.Ч. = щяха да гноясат
| БЪД.ПРЕД.ВР. В МИН., 1Л., ЕД.Ч., М.Р. = щях да съм гноясал
| БЪД.ПРЕД.ВР. В МИН., 1Л., ЕД.Ч., Ж.Р. = щях да съм гноясала
| БЪД.ПРЕД.ВР. В МИН., 1Л., ЕД.Ч., СР.Р. = щях да съм гноясало
| БЪД.ПРЕД.ВР. В МИН., 1Л., МН.Ч. = щяхме да сме гноясали
| БЪД.ПРЕД.ВР. В МИН., 2Л., ЕД.Ч., М.Р. = щеше да си гноясал
| БЪД.ПРЕД.ВР. В МИН., 2Л., ЕД.Ч., Ж.Р. = щеше да си гноясала
| БЪД.ПРЕД.ВР. В МИН., 2Л., ЕД.Ч., СР.Р. = щеше да си гноясало
| БЪД.ПРЕД.ВР. В МИН., 2Л., МН.Ч. = щяхте да сте гноясали
| БЪД.ПРЕД.ВР. В МИН., 3Л., ЕД.Ч., М.Р. = щеше да е гноясал
| БЪД.ПРЕД.ВР. В МИН., 3Л., ЕД.Ч., Ж.Р. = щеше да е гноясала
| БЪД.ПРЕД.ВР. В МИН., 3Л., ЕД.Ч., СР.Р. = щеше да е гноясало
| БЪД.ПРЕД.ВР. В МИН., 3Л., МН.Ч. = щяха да са гноясали
| ПР.НАКЛ., СЕГ.ВР., 1Л., ЕД.Ч., М.Р. = гноясал съм
| ПР.НАКЛ., СЕГ.ВР., 1Л., ЕД.Ч., Ж.Р. = гноясала съм
| ПР.НАКЛ., СЕГ.ВР., 1Л., ЕД.Ч., СР.Р. = гноясало съм
| ПР.НАКЛ., СЕГ.ВР., 1Л., МН.Ч. = гноясали сме
| ПР.НАКЛ., СЕГ.ВР., 2Л., ЕД.Ч., М.Р. = гноясал си
| ПР.НАКЛ., СЕГ.ВР., 2Л., ЕД.Ч., Ж.Р. = гноясала си
| ПР.НАКЛ., СЕГ.ВР., 2Л., ЕД.Ч., СР.Р. = гноясало си
| ПР.НАКЛ., СЕГ.ВР., 2Л., МН.Ч. = гноясали сте
| ПР.НАКЛ., СЕГ.ВР., 3Л., ЕД.Ч., М.Р. = гноясал (е)
| ПР.НАКЛ., СЕГ.ВР., 3Л., ЕД.Ч., Ж.Р. = гноясала (е)
| ПР.НАКЛ., СЕГ.ВР., 3Л., ЕД.Ч., СР.Р. = гноясало (е)
| ПР.НАКЛ., СЕГ.ВР., 3Л., МН.Ч. = гноясали (са)
| ПР.НАКЛ., МИН.СВ.ВР., 1Л., ЕД.Ч., М.Р. = гноясал съм
| ПР.НАКЛ., МИН.СВ.ВР., 1Л., ЕД.Ч., Ж.Р. = гноясала съм
| ПР.НАКЛ., МИН.СВ.ВР., 1Л., ЕД.Ч., СР.Р. = гноясало съм
| ПР.НАКЛ., МИН.СВ.ВР., 1Л., МН.Ч. = гноясали сме
| ПР.НАКЛ., МИН.СВ.ВР., 2Л., ЕД.Ч., М.Р. = гноясал си
| ПР.НАКЛ., МИН.СВ.ВР., 2Л., ЕД.Ч., Ж.Р. = гноясала си
| ПР.НАКЛ., МИН.СВ.ВР., 2Л., ЕД.Ч., СР.Р. = гноясало си
| ПР.НАКЛ., МИН.СВ.ВР., 2Л., МН.Ч. = гноясали сте
| ПР.НАКЛ., МИН.СВ.ВР., 3Л., ЕД.Ч., М.Р. = гноясал (е)
| ПР.НАКЛ., МИН.СВ.ВР., 3Л., ЕД.Ч., Ж.Р. = гноясала (е)
| ПР.НАКЛ., МИН.СВ.ВР., 3Л., ЕД.Ч., СР.Р. = гноясало (е)
| ПР.НАКЛ., МИН.СВ.ВР., 3Л., МН.Ч. = гноясали (са)
| ПР.НАКЛ., МИН.НЕОПР.ВР., 1Л., ЕД.Ч., М.Р. = бил съм гноясал
| ПР.НАКЛ., МИН.НЕОПР.ВР., 1Л., ЕД.Ч., Ж.Р. = била съм гноясала
| ПР.НАКЛ., МИН.НЕОПР.ВР., 1Л., ЕД.Ч., СР.Р. = било съм гноясало
| ПР.НАКЛ., МИН.НЕОПР.ВР., 1Л., МН.Ч. = били сме гноясали
| ПР.НАКЛ., МИН.НЕОПР.ВР., 2Л., ЕД.Ч., М.Р. = бил си гноясал
| ПР.НАКЛ., МИН.НЕОПР.ВР., 2Л., ЕД.Ч., Ж.Р. = била си гноясала
| ПР.НАКЛ., МИН.НЕОПР.ВР., 2Л., ЕД.Ч., СР.Р. = било си гноясало
| ПР.НАКЛ., МИН.НЕОПР.ВР., 2Л., МН.Ч. = били сте гноясали
| ПР.НАКЛ., МИН.НЕОПР.ВР., 3Л., ЕД.Ч., М.Р. = бил (е) гноясал
| ПР.НАКЛ., МИН.НЕОПР.ВР., 3Л., ЕД.Ч., Ж.Р. = била (е) гноясала
| ПР.НАКЛ., МИН.НЕОПР.ВР., 3Л., ЕД.Ч., СР.Р. = било (е) гноясало
| ПР.НАКЛ., МИН.НЕОПР.ВР., 3Л., МН.Ч. = били (са) гноясали
| ПР.НАКЛ., БЪД.ВР., 1Л., ЕД.Ч., М.Р. = щял съм да гноясам
| ПР.НАКЛ., БЪД.ВР., 1Л., ЕД.Ч., Ж.Р. = щяла съм да гноясам
| ПР.НАКЛ., БЪД.ВР., 1Л., ЕД.Ч., СР.Р. = щяло съм да гноясам
| ПР.НАКЛ., БЪД.ВР., 1Л., МН.Ч. = щели сме да гноясаме
| ПР.НАКЛ., БЪД.ВР., 2Л., ЕД.Ч., М.Р. = щял си да гноясаш
| ПР.НАКЛ., БЪД.ВР., 2Л., ЕД.Ч., Ж.Р. = щяла си да гноясаш
| ПР.НАКЛ., БЪД.ВР., 2Л., ЕД.Ч., СР.Р. = щяло си да гноясаш
| ПР.НАКЛ., БЪД.ВР., 2Л., МН.Ч. = щели сте да гноясате
| ПР.НАКЛ., БЪД.ВР., 3Л., ЕД.Ч., М.Р. = щял (е) да гнояса
| ПР.НАКЛ., БЪД.ВР., 3Л., ЕД.Ч., Ж.Р. = щяла (е) да гнояса
| ПР.НАКЛ., БЪД.ВР., 3Л., ЕД.Ч., СР.Р. = щяло (е) да гнояса
| ПР.НАКЛ., БЪД.ВР., 3Л., МН.Ч. = щели (са) да гноясат
| ПР.НАКЛ., БЪД.ПРЕД.ВР., 1Л., ЕД.Ч., М.Р. = щял съм да съм гноясал
| ПР.НАКЛ., БЪД.ПРЕД.ВР., 1Л., ЕД.Ч., Ж.Р. = щяла съм да съм гноясала
| ПР.НАКЛ., БЪД.ПРЕД.ВР., 1Л., ЕД.Ч., СР.Р. = щяло съм да съм гноясало
| ПР.НАКЛ., БЪД.ПРЕД.ВР., 1Л., МН.Ч. = щели сме да сме гноясали
| ПР.НАКЛ., БЪД.ПРЕД.ВР., 2Л., ЕД.Ч., М.Р. = щял си да си гноясал
| ПР.НАКЛ., БЪД.ПРЕД.ВР., 2Л., ЕД.Ч., Ж.Р. = щяла си да си гноясала
| ПР.НАКЛ., БЪД.ПРЕД.ВР., 2Л., ЕД.Ч., СР.Р. = щяло си да си гноясало
| ПР.НАКЛ., БЪД.ПРЕД.ВР., 2Л., МН.Ч. = щели сте да сте гноясали
| ПР.НАКЛ., БЪД.ПРЕД.ВР., 3Л., ЕД.Ч., М.Р. = щял (е) да е гноясал
| ПР.НАКЛ., БЪД.ПРЕД.ВР., 3Л., ЕД.Ч., Ж.Р. = щяла (е) да е гноясала
| ПР.НАКЛ., БЪД.ПРЕД.ВР., 3Л., ЕД.Ч., СР.Р. = щяло (е) да е гноясало
| ПР.НАКЛ., БЪД.ПРЕД.ВР., 3Л., МН.Ч. = щели (са) да са гноясали
| УСЛОВНО НАКЛОНЕНИЕ, 1Л., ЕД.Ч., М.Р. = бих гноясал
| УСЛОВНО НАКЛОНЕНИЕ, 1Л., ЕД.Ч., Ж.Р. = бих гноясала
| УСЛОВНО НАКЛОНЕНИЕ, 1Л., ЕД.Ч., СР.Р. = бих гноясало
| УСЛОВНО НАКЛОНЕНИЕ, 1Л., МН.Ч. = бихме гноясали
| УСЛОВНО НАКЛОНЕНИЕ, 2Л., ЕД.Ч., М.Р. = би гноясал
| УСЛОВНО НАКЛОНЕНИЕ, 2Л., ЕД.Ч., Ж.Р. = би гноясала
| УСЛОВНО НАКЛОНЕНИЕ, 2Л., ЕД.Ч., СР.Р. = би гноясало
| УСЛОВНО НАКЛОНЕНИЕ, 2Л., МН.Ч. = бихте гноясали
| УСЛОВНО НАКЛОНЕНИЕ, 3Л., ЕД.Ч., М.Р. = би гноясал
| УСЛОВНО НАКЛОНЕНИЕ, 3Л., ЕД.Ч., Ж.Р. = би гноясала
| УСЛОВНО НАКЛОНЕНИЕ, 3Л., ЕД.Ч., СР.Р. = би гноясало
| УСЛОВНО НАКЛОНЕНИЕ, 3Л., МН.Ч. = биха гноясали
| ПОВЕЛИТЕЛНО НАКЛОНЕНИЕ, ЕД.Ч. = гно·я·сай
| ПОВЕЛИТЕЛНО НАКЛОНЕНИЕ, МН.Ч. = гно·я·сай·те
| МИН.СТРАД.ПРИЧ. М.Р. = гно·я·сан
| МИН.СТРАД.ПРИЧ. М.Р. НЕПЪЛЕН ЧЛЕН = гно·я·са·ния
| МИН.СТРАД.ПРИЧ. М.Р. ПЪЛЕН ЧЛЕН = гно·я·са·ни·ят
| МИН.СТРАД.ПРИЧ. Ж.Р. = гно·я·са·на
| МИН.СТРАД.ПРИЧ. Ж.Р. ЧЛЕН = гно·я·са·на·та
| МИН.СТРАД.ПРИЧ. СР.Р. = гно·я·са·но
| МИН.СТРАД.ПРИЧ. СР.Р. ЧЛЕН = гно·я·са·но·то
| МИН.СТРАД.ПРИЧ. МН.Ч. = гно·я·са·ни
| МИН.СТРАД.ПРИЧ. МН.Ч. ЧЛЕН = гно·я·са·ни·те
| МИН.ДЕЯТ.СВ.ПРИЧ. М.Р. = гно·я·сал
| МИН.ДЕЯТ.СВ.ПРИЧ. М.Р. НЕПЪЛЕН ЧЛЕН = гно·я·са·лия
| МИН.ДЕЯТ.СВ.ПРИЧ. М.Р. ПЪЛЕН ЧЛЕН = гно·я·са·ли·ят
| МИН.ДЕЯТ.СВ.ПРИЧ. Ж.Р. = гно·я·са·ла
| МИН.ДЕЯТ.СВ.ПРИЧ. Ж.Р. ЧЛЕН = гно·я·са·ла·та
| МИН.ДЕЯТ.СВ.ПРИЧ. СР.Р. = гно·я·са·ло
| МИН.ДЕЯТ.СВ.ПРИЧ. СР.Р. ЧЛЕН = гно·я·са·ло·то
| МИН.ДЕЯТ.СВ.ПРИЧ. МН.Ч. = гно·я·са·ли
| МИН.ДЕЯТ.СВ.ПРИЧ. МН.Ч. ЧЛЕН = гно·я·са·ли·те
| МИН.ДЕЯТ.НЕСВ.ПРИЧ. М.Р. = гно·я·сал
| МИН.ДЕЯТ.НЕСВ.ПРИЧ. М.Р. НЕПЪЛЕН ЧЛЕН = гно·я·са·лия
| МИН.ДЕЯТ.НЕСВ.ПРИЧ. М.Р. ПЪЛЕН ЧЛЕН = гно·я·са·ли·ят
| МИН.ДЕЯТ.НЕСВ.ПРИЧ. Ж.Р. = гно·я·са·ла
| МИН.ДЕЯТ.НЕСВ.ПРИЧ. Ж.Р. ЧЛЕН = гно·я·са·ла·та
| МИН.ДЕЯТ.НЕСВ.ПРИЧ. СР.Р. = гно·я·са·ло
| МИН.ДЕЯТ.НЕСВ.ПРИЧ. СР.Р. ЧЛЕН = гно·я·са·ло·то
| МИН.ДЕЯТ.НЕСВ.ПРИЧ. МН.Ч. = гно·я·са·ли
| МИН.ДЕЯТ.НЕСВ.ПРИЧ. МН.Ч. ЧЛЕН = гно·я·са·ли·те
| СЕГ.ДЕЯТ.ПРИЧ. М.Р. = гно·я·сащ
| СЕГ.ДЕЯТ.ПРИЧ. М.Р. НЕПЪЛЕН ЧЛЕН = гно·я·са·щия
| СЕГ.ДЕЯТ.ПРИЧ. М.Р. ПЪЛЕН ЧЛЕН = гно·я·са·щи·ят
| СЕГ.ДЕЯТ.ПРИЧ. Ж.Р. = гно·я·са·ща
| СЕГ.ДЕЯТ.ПРИЧ. Ж.Р. ЧЛЕН = гно·я·са·ща·та
| СЕГ.ДЕЯТ.ПРИЧ. СР.Р. = гно·я·са·що
| СЕГ.ДЕЯТ.ПРИЧ. СР.Р. ЧЛЕН = гно·я·са·що·то
| СЕГ.ДЕЯТ.ПРИЧ. МН.Ч. = гно·я·са·щи
| СЕГ.ДЕЯТ.ПРИЧ. МН.Ч. ЧЛЕН = гно·я·са·щи·те
| ДЕЕПРИЧАСТИЕ = гно·я·сай·ки
| СКРИТИ ПРЕПРАТКИ = 
[[гноясам]],
[[гноясаш]],
[[гнояса]],
[[гноясаме]],
[[гноясате]],
[[гноясат]],
[[гноясах]],
[[гноясахме]],
[[гноясахте]],
[[гноясаха]],
[[гноясаше]],
[[гноясай]],
[[гноясайте]],
[[гноясал]],
[[гноясалия]],
[[гноясалият]],
[[гноясала]],
[[гноясалата]],
[[гноясало]],
[[гноясалото]],
[[гноясали]],
[[гноясалите]],
[[гноясан]],
[[гноясания]],
[[гноясаният]],
[[гноясана]],
[[гноясаната]],
[[гноясано]],
[[гноясаното]],
[[гноясани]],
[[гноясаните]],
[[гноясащ]],
[[гноясащия]],
[[гноясащият]],
[[гноясаща]],
[[гноясащата]],
[[гноясащо]],
[[гноясащото]],
[[гноясащи]],
[[гноясащите]],
[[гноясайки]],
[[гноясал съм]],
[[гноясала съм]],
[[гноясало съм]],
[[гноясали сме]],
[[гноясал си]],
[[гноясала си]],
[[гноясало си]],
[[гноясали сте]],
[[гноясал е]],
[[гноясала е]],
[[гноясало е]],
[[гноясали са]],
[[бях гноясал]],
[[бях гноясала]],
[[бях гноясало]],
[[бяхме гноясали]],
[[беше гноясал]],
[[беше гноясала]],
[[беше гноясало]],
[[бяхте гноясали]],
[[бяха гноясали]],
[[ще гноясам]],
[[ще гноясаме]],
[[ще гноясаш]],
[[ще гноясате]],
[[ще гнояса]],
[[ще гноясат]],
[[ще съм гноясал]],
[[ще съм гноясала]],
[[ще съм гноясало]],
[[ще сме гноясали]],
[[ще си гноясал]],
[[ще си гноясала]],
[[ще си гноясало]],
[[ще сте гноясали]],
[[ще е гноясал]],
[[ще е гноясала]],
[[ще е гноясало]],
[[ще са гноясали]],
[[щях да гноясам]],
[[щяхме да гноясаме]],
[[щеше да гноясаш]],
[[щяхте да гноясате]],
[[щеше да гнояса]],
[[щяха да гноясат]],
[[щях да съм гноясал]],
[[щях да съм гноясала]],
[[щях да съм гноясало]],
[[щяхме да сме гноясали]],
[[щеше да си гноясал]],
[[щеше да си гноясала]],
[[щеше да си гноясало]],
[[щяхте да сте гноясали]],
[[щеше да е гноясал]],
[[щеше да е гноясала]],
[[щеше да е гноясало]],
[[щяха да са гноясали]],
[[бил съм гноясал]],
[[била съм гноясала]],
[[било съм гноясало]],
[[били сме гноясали]],
[[бил си гноясал]],
[[била си гноясала]],
[[било си гноясало]],
[[били сте гноясали]],
[[бил е гноясал]],
[[била е гноясала]],
[[било е гноясало]],
[[били са гноясали]],
[[щял съм да гноясам]],
[[щяла съм да гноясам]],
[[щяло съм да гноясам]],
[[щели сме да гноясаме]],
[[щял си да гноясаш]],
[[щяла си да гноясаш]],
[[щяло си да гноясаш]],
[[щели сте да гноясате]],
[[щял да гнояса]],
[[щяла да гнояса]],
[[щяло да гнояса]],
[[щели да гноясат]],
[[щял е да гнояса]],
[[щяла е да гнояса]],
[[щяло е да гнояса]],
[[щели са да гноясат]],
[[щял съм да съм гноясал]],
[[щяла съм да съм гноясала]],
[[щяло съм да съм гноясало]],
[[щели сме да сме гноясали]],
[[щял си да си гноясал]],
[[щяла си да си гноясала]],
[[щяло си да си гноясало]],
[[щели сте да сте гноясали]],
[[щял да е гноясал]],
[[щяла да е гноясала]],
[[щяло да е гноясало]],
[[щели да са гноясали]],
[[щял е да е гноясал]],
[[щяла е да е гноясала]],
[[щяло е да е гноясало]],
[[щели са да са гноясали]],
[[бих гноясал]],
[[бих гноясала]],
[[бих гноясало]],
[[бихме гноясали]],
[[би гноясал]],
[[би гноясала]],
[[би гноясало]],
[[бихте гноясали]],
[[биха гноясали]],
}}</text>
      <sha1>0bvdsehcnzbc6ybs88p1puzxvp2d7q1</sha1>
    </revision>
  </page>
  <page>
    <title>Шаблон:Словоформи/гноясвам</title>
    <ns>10</ns>
    <id>491622</id>
    <revision>
      <id>523604</id>
      <timestamp>2005-05-09T06:33:34Z</timestamp>
      <contributor>
        <username>Bgbot</username>
        <id>83</id>
      </contributor>
      <comment>Борислав: Шаблон със словоформи</comment>
      <model>wikitext</model>
      <format>text/x-wiki</format>
      <text bytes="20590" xml:space="preserve">{{Шаблон:Словоформи/Глагол|
  ОСНОВНА ФОРМА = гноясвам
| СЕГ.ВР., 1Л., ЕД.Ч. = гно·яс·вам
| СЕГ.ВР., 1Л., МН.Ч. = гно·яс·ва·ме
| СЕГ.ВР., 2Л., ЕД.Ч. = гно·яс·ваш
| СЕГ.ВР., 2Л., МН.Ч. = гно·яс·ва·те
| СЕГ.ВР., 3Л., ЕД.Ч. = гно·яс·ва
| СЕГ.ВР., 3Л., МН.Ч. = гно·яс·ват
| МИН.СВ.ВР., 1Л., ЕД.Ч. = гно·яс·вах
| МИН.СВ.ВР., 1Л., МН.Ч. = гно·яс·вах·ме
| МИН.СВ.ВР., 2Л., ЕД.Ч. = гно·яс·ва
| МИН.СВ.ВР., 2Л., МН.Ч. = гно·яс·вах·те
| МИН.СВ.ВР., 3Л., ЕД.Ч. = гно·яс·ва
| МИН.СВ.ВР., 3Л., МН.Ч. = гно·яс·ва·ха
| МИН.НЕСВ.ВР., 1Л., ЕД.Ч. = гно·яс·вах
| МИН.НЕСВ.ВР., 1Л., МН.Ч. = гно·яс·вах·ме
| МИН.НЕСВ.ВР., 2Л., ЕД.Ч. = гно·яс·ва·ше
| МИН.НЕСВ.ВР., 2Л., МН.Ч. = гно·яс·вах·те
| МИН.НЕСВ.ВР., 3Л., ЕД.Ч. = гно·яс·ва·ше
| МИН.НЕСВ.ВР., 3Л., МН.Ч. = гно·яс·ва·ха
| МИН.НЕОПР.ВР., 1Л., ЕД.Ч., М.Р. = гноясвал съм
| МИН.НЕОПР.ВР., 1Л., ЕД.Ч., Ж.Р. = гноясвала съм
| МИН.НЕОПР.ВР., 1Л., ЕД.Ч., СР.Р. = гноясвало съм
| МИН.НЕОПР.ВР., 1Л., МН.Ч. = гноясвали сме
| МИН.НЕОПР.ВР., 2Л., ЕД.Ч., М.Р. = гноясвал си
| МИН.НЕОПР.ВР., 2Л., ЕД.Ч., Ж.Р. = гноясвала си
| МИН.НЕОПР.ВР., 2Л., ЕД.Ч., СР.Р. = гноясвало си
| МИН.НЕОПР.ВР., 2Л., МН.Ч. = гноясвали сте
| МИН.НЕОПР.ВР., 3Л., ЕД.Ч., М.Р. = гноясвал е
| МИН.НЕОПР.ВР., 3Л., ЕД.Ч., Ж.Р. = гноясвала е
| МИН.НЕОПР.ВР., 3Л., ЕД.Ч., СР.Р. = гноясвало е
| МИН.НЕОПР.ВР., 3Л., МН.Ч. = гноясвали са
| МИН.ПРЕД.ВР., 1Л., ЕД.Ч., М.Р. = бях гноясвал
| МИН.ПРЕД.ВР., 1Л., ЕД.Ч., Ж.Р. = бях гноясвала
| МИН.ПРЕД.ВР., 1Л., ЕД.Ч., СР.Р. = бях гноясвало
| МИН.ПРЕД.ВР., 1Л., МН.Ч. = бяхме гноясвали
| МИН.ПРЕД.ВР., 2Л., ЕД.Ч., М.Р. = беше гноясвал
| МИН.ПРЕД.ВР., 2Л., ЕД.Ч., Ж.Р. = беше гноясвала
| МИН.ПРЕД.ВР., 2Л., ЕД.Ч., СР.Р. = беше гноясвало
| МИН.ПРЕД.ВР., 2Л., МН.Ч. = бяхте гноясвали
| МИН.ПРЕД.ВР., 3Л., ЕД.Ч., М.Р. = беше гноясвал
| МИН.ПРЕД.ВР., 3Л., ЕД.Ч., Ж.Р. = беше гноясвала
| МИН.ПРЕД.ВР., 3Л., ЕД.Ч., СР.Р. = беше гноясвало
| МИН.ПРЕД.ВР., 3Л., МН.Ч. = бяха гноясвали
| БЪД.ВР., 1Л., ЕД.Ч. = ще гноясвам
| БЪД.ВР., 1Л., МН.Ч. = ще гноясваме
| БЪД.ВР., 2Л., ЕД.Ч. = ще гноясваш
| БЪД.ВР., 2Л., МН.Ч. = ще гноясвате
| БЪД.ВР., 3Л., ЕД.Ч. = ще гноясва
| БЪД.ВР., 3Л., МН.Ч. = ще гноясват
| БЪД.ПРЕД.ВР., 1Л., ЕД.Ч., М.Р. = ще съм гноясвал
| БЪД.ПРЕД.ВР., 1Л., ЕД.Ч., Ж.Р. = ще съм гноясвала
| БЪД.ПРЕД.ВР., 1Л., ЕД.Ч., СР.Р. = ще съм гноясвало
| БЪД.ПРЕД.ВР., 1Л., МН.Ч. = ще сме гноясвали
| БЪД.ПРЕД.ВР., 2Л., ЕД.Ч., М.Р. = ще си гноясвал
| БЪД.ПРЕД.ВР., 2Л., ЕД.Ч., Ж.Р. = ще си гноясвала
| БЪД.ПРЕД.ВР., 2Л., ЕД.Ч., СР.Р. = ще си гноясвало
| БЪД.ПРЕД.ВР., 2Л., МН.Ч. = ще сте гноясвали
| БЪД.ПРЕД.ВР., 3Л., ЕД.Ч., М.Р. = ще е гноясвал
| БЪД.ПРЕД.ВР., 3Л., ЕД.Ч., Ж.Р. = ще е гноясвала
| БЪД.ПРЕД.ВР., 3Л., ЕД.Ч., СР.Р. = ще е гноясвало
| БЪД.ПРЕД.ВР., 3Л., МН.Ч. = ще са гноясвали
| БЪД.ВР. В МИН., 1Л., ЕД.Ч. = щях да гноясвам
| БЪД.ВР. В МИН., 1Л., МН.Ч. = щяхме да гноясваме
| БЪД.ВР. В МИН., 2Л., ЕД.Ч. = щеше да гноясваш
| БЪД.ВР. В МИН., 2Л., МН.Ч. = щяхте да гноясвате
| БЪД.ВР. В МИН., 3Л., ЕД.Ч. = щеше да гноясва
| БЪД.ВР. В МИН., 3Л., МН.Ч. = щяха да гноясват
| БЪД.ПРЕД.ВР. В МИН., 1Л., ЕД.Ч., М.Р. = щях да съм гноясвал
| БЪД.ПРЕД.ВР. В МИН., 1Л., ЕД.Ч., Ж.Р. = щях да съм гноясвала
| БЪД.ПРЕД.ВР. В МИН., 1Л., ЕД.Ч., СР.Р. = щях да съм гноясвало
| БЪД.ПРЕД.ВР. В МИН., 1Л., МН.Ч. = щяхме да сме гноясвали
| БЪД.ПРЕД.ВР. В МИН., 2Л., ЕД.Ч., М.Р. = щеше да си гноясвал
| БЪД.ПРЕД.ВР. В МИН., 2Л., ЕД.Ч., Ж.Р. = щеше да си гноясвала
| БЪД.ПРЕД.ВР. В МИН., 2Л., ЕД.Ч., СР.Р. = щеше да си гноясвало
| БЪД.ПРЕД.ВР. В МИН., 2Л., МН.Ч. = щяхте да сте гноясвали
| БЪД.ПРЕД.ВР. В МИН., 3Л., ЕД.Ч., М.Р. = щеше да е гноясвал
| БЪД.ПРЕД.ВР. В МИН., 3Л., ЕД.Ч., Ж.Р. = щеше да е гноясвала
| БЪД.ПРЕД.ВР. В МИН., 3Л., ЕД.Ч., СР.Р. = щеше да е гноясвало
| БЪД.ПРЕД.ВР. В МИН., 3Л., МН.Ч. = щяха да са гноясвали
| ПР.НАКЛ., СЕГ.ВР., 1Л., ЕД.Ч., М.Р. = гноясвал съм
| ПР.НАКЛ., СЕГ.ВР., 1Л., ЕД.Ч., Ж.Р. = гноясвала съм
| ПР.НАКЛ., СЕГ.ВР., 1Л., ЕД.Ч., СР.Р. = гноясвало съм
| ПР.НАКЛ., СЕГ.ВР., 1Л., МН.Ч. = гноясвали сме
| ПР.НАКЛ., СЕГ.ВР., 2Л., ЕД.Ч., М.Р. = гноясвал си
| ПР.НАКЛ., СЕГ.ВР., 2Л., ЕД.Ч., Ж.Р. = гноясвала си
| ПР.НАКЛ., СЕГ.ВР., 2Л., ЕД.Ч., СР.Р. = гноясвало си
| ПР.НАКЛ., СЕГ.ВР., 2Л., МН.Ч. = гноясвали сте
| ПР.НАКЛ., СЕГ.ВР., 3Л., ЕД.Ч., М.Р. = гноясвал (е)
| ПР.НАКЛ., СЕГ.ВР., 3Л., ЕД.Ч., Ж.Р. = гноясвала (е)
| ПР.НАКЛ., СЕГ.ВР., 3Л., ЕД.Ч., СР.Р. = гноясвало (е)
| ПР.НАКЛ., СЕГ.ВР., 3Л., МН.Ч. = гноясвали (са)
| ПР.НАКЛ., МИН.СВ.ВР., 1Л., ЕД.Ч., М.Р. = гноясвал съм
| ПР.НАКЛ., МИН.СВ.ВР., 1Л., ЕД.Ч., Ж.Р. = гноясвала съм
| ПР.НАКЛ., МИН.СВ.ВР., 1Л., ЕД.Ч., СР.Р. = гноясвало съм
| ПР.НАКЛ., МИН.СВ.ВР., 1Л., МН.Ч. = гноясвали сме
| ПР.НАКЛ., МИН.СВ.ВР., 2Л., ЕД.Ч., М.Р. = гноясвал си
| ПР.НАКЛ., МИН.СВ.ВР., 2Л., ЕД.Ч., Ж.Р. = гноясвала си
| ПР.НАКЛ., МИН.СВ.ВР., 2Л., ЕД.Ч., СР.Р. = гноясвало си
| ПР.НАКЛ., МИН.СВ.ВР., 2Л., МН.Ч. = гноясвали сте
| ПР.НАКЛ., МИН.СВ.ВР., 3Л., ЕД.Ч., М.Р. = гноясвал (е)
| ПР.НАКЛ., МИН.СВ.ВР., 3Л., ЕД.Ч., Ж.Р. = гноясвала (е)
| ПР.НАКЛ., МИН.СВ.ВР., 3Л., ЕД.Ч., СР.Р. = гноясвало (е)
| ПР.НАКЛ., МИН.СВ.ВР., 3Л., МН.Ч. = гноясвали (са)
| ПР.НАКЛ., МИН.НЕОПР.ВР., 1Л., ЕД.Ч., М.Р. = бил съм гноясвал
| ПР.НАКЛ., МИН.НЕОПР.ВР., 1Л., ЕД.Ч., Ж.Р. = била съм гноясвала
| ПР.НАКЛ., МИН.НЕОПР.ВР., 1Л., ЕД.Ч., СР.Р. = било съм гноясвало
| ПР.НАКЛ., МИН.НЕОПР.ВР., 1Л., МН.Ч. = били сме гноясвали
| ПР.НАКЛ., МИН.НЕОПР.ВР., 2Л., ЕД.Ч., М.Р. = бил си гноясвал
| ПР.НАКЛ., МИН.НЕОПР.ВР., 2Л., ЕД.Ч., Ж.Р. = била си гноясвала
| ПР.НАКЛ., МИН.НЕОПР.ВР., 2Л., ЕД.Ч., СР.Р. = било си гноясвало
| ПР.НАКЛ., МИН.НЕОПР.ВР., 2Л., МН.Ч. = били сте гноясвали
| ПР.НАКЛ., МИН.НЕОПР.ВР., 3Л., ЕД.Ч., М.Р. = бил (е) гноясвал
| ПР.НАКЛ., МИН.НЕОПР.ВР., 3Л., ЕД.Ч., Ж.Р. = била (е) гноясвала
| ПР.НАКЛ., МИН.НЕОПР.ВР., 3Л., ЕД.Ч., СР.Р. = било (е) гноясвало
| ПР.НАКЛ., МИН.НЕОПР.ВР., 3Л., МН.Ч. = били (са) гноясвали
| ПР.НАКЛ., БЪД.ВР., 1Л., ЕД.Ч., М.Р. = щял съм да гноясвам
| ПР.НАКЛ., БЪД.ВР., 1Л., ЕД.Ч., Ж.Р. = щяла съм да гноясвам
| ПР.НАКЛ., БЪД.ВР., 1Л., ЕД.Ч., СР.Р. = щяло съм да гноясвам
| ПР.НАКЛ., БЪД.ВР., 1Л., МН.Ч. = щели сме да гноясваме
| ПР.НАКЛ., БЪД.ВР., 2Л., ЕД.Ч., М.Р. = щял си да гноясваш
| ПР.НАКЛ., БЪД.ВР., 2Л., ЕД.Ч., Ж.Р. = щяла си да гноясваш
| ПР.НАКЛ., БЪД.ВР., 2Л., ЕД.Ч., СР.Р. = щяло си да гноясваш
| ПР.НАКЛ., БЪД.ВР., 2Л., МН.Ч. = щели сте да гноясвате
| ПР.НАКЛ., БЪД.ВР., 3Л., ЕД.Ч., М.Р. = щял (е) да гноясва
| ПР.НАКЛ., БЪД.ВР., 3Л., ЕД.Ч., Ж.Р. = щяла (е) да гноясва
| ПР.НАКЛ., БЪД.ВР., 3Л., ЕД.Ч., СР.Р. = щяло (е) да гноясва
| ПР.НАКЛ., БЪД.ВР., 3Л., МН.Ч. = щели (са) да гноясват
| ПР.НАКЛ., БЪД.ПРЕД.ВР., 1Л., ЕД.Ч., М.Р. = щял съм да съм гноясвал
| ПР.НАКЛ., БЪД.ПРЕД.ВР., 1Л., ЕД.Ч., Ж.Р. = щяла съм да съм гноясвала
| ПР.НАКЛ., БЪД.ПРЕД.ВР., 1Л., ЕД.Ч., СР.Р. = щяло съм да съм гноясвало
| ПР.НАКЛ., БЪД.ПРЕД.ВР., 1Л., МН.Ч. = щели сме да сме гноясвали
| ПР.НАКЛ., БЪД.ПРЕД.ВР., 2Л., ЕД.Ч., М.Р. = щял си да си гноясвал
| ПР.НАКЛ., БЪД.ПРЕД.ВР., 2Л., ЕД.Ч., Ж.Р. = щяла си да си гноясвала
| ПР.НАКЛ., БЪД.ПРЕД.ВР., 2Л., ЕД.Ч., СР.Р. = щяло си да си гноясвало
| ПР.НАКЛ., БЪД.ПРЕД.ВР., 2Л., МН.Ч. = щели сте да сте гноясвали
| ПР.НАКЛ., БЪД.ПРЕД.ВР., 3Л., ЕД.Ч., М.Р. = щял (е) да е гноясвал
| ПР.НАКЛ., БЪД.ПРЕД.ВР., 3Л., ЕД.Ч., Ж.Р. = щяла (е) да е гноясвала
| ПР.НАКЛ., БЪД.ПРЕД.ВР., 3Л., ЕД.Ч., СР.Р. = щяло (е) да е гноясвало
| ПР.НАКЛ., БЪД.ПРЕД.ВР., 3Л., МН.Ч. = щели (са) да са гноясвали
| УСЛОВНО НАКЛОНЕНИЕ, 1Л., ЕД.Ч., М.Р. = бих гноясвал
| УСЛОВНО НАКЛОНЕНИЕ, 1Л., ЕД.Ч., Ж.Р. = бих гноясвала
| УСЛОВНО НАКЛОНЕНИЕ, 1Л., ЕД.Ч., СР.Р. = бих гноясвало
| УСЛОВНО НАКЛОНЕНИЕ, 1Л., МН.Ч. = бихме гноясвали
| УСЛОВНО НАКЛОНЕНИЕ, 2Л., ЕД.Ч., М.Р. = би гноясвал
| УСЛОВНО НАКЛОНЕНИЕ, 2Л., ЕД.Ч., Ж.Р. = би гноясвала
| УСЛОВНО НАКЛОНЕНИЕ, 2Л., ЕД.Ч., СР.Р. = би гноясвало
| УСЛОВНО НАКЛОНЕНИЕ, 2Л., МН.Ч. = бихте гноясвали
| УСЛОВНО НАКЛОНЕНИЕ, 3Л., ЕД.Ч., М.Р. = би гноясвал
| УСЛОВНО НАКЛОНЕНИЕ, 3Л., ЕД.Ч., Ж.Р. = би гноясвала
| УСЛОВНО НАКЛОНЕНИЕ, 3Л., ЕД.Ч., СР.Р. = би гноясвало
| УСЛОВНО НАКЛОНЕНИЕ, 3Л., МН.Ч. = биха гноясвали
| ПОВЕЛИТЕЛНО НАКЛОНЕНИЕ, ЕД.Ч. = гно·яс·вай
| ПОВЕЛИТЕЛНО НАКЛОНЕНИЕ, МН.Ч. = гно·яс·вай·те
| МИН.СТРАД.ПРИЧ. М.Р. = гно·яс·ван
| МИН.СТРАД.ПРИЧ. М.Р. НЕПЪЛЕН ЧЛЕН = гно·яс·ва·ния
| МИН.СТРАД.ПРИЧ. М.Р. ПЪЛЕН ЧЛЕН = гно·яс·ва·ни·ят
| МИН.СТРАД.ПРИЧ. Ж.Р. = гно·яс·ва·на
| МИН.СТРАД.ПРИЧ. Ж.Р. ЧЛЕН = гно·яс·ва·на·та
| МИН.СТРАД.ПРИЧ. СР.Р. = гно·яс·ва·но
| МИН.СТРАД.ПРИЧ. СР.Р. ЧЛЕН = гно·яс·ва·но·то
| МИН.СТРАД.ПРИЧ. МН.Ч. = гно·яс·ва·ни
| МИН.СТРАД.ПРИЧ. МН.Ч. ЧЛЕН = гно·яс·ва·ни·те
| МИН.ДЕЯТ.СВ.ПРИЧ. М.Р. = гно·яс·вал
| МИН.ДЕЯТ.СВ.ПРИЧ. М.Р. НЕПЪЛЕН ЧЛЕН = гно·яс·ва·лия
| МИН.ДЕЯТ.СВ.ПРИЧ. М.Р. ПЪЛЕН ЧЛЕН = гно·яс·ва·ли·ят
| МИН.ДЕЯТ.СВ.ПРИЧ. Ж.Р. = гно·яс·ва·ла
| МИН.ДЕЯТ.СВ.ПРИЧ. Ж.Р. ЧЛЕН = гно·яс·ва·ла·та
| МИН.ДЕЯТ.СВ.ПРИЧ. СР.Р. = гно·яс·ва·ло
| МИН.ДЕЯТ.СВ.ПРИЧ. СР.Р. ЧЛЕН = гно·яс·ва·ло·то
| МИН.ДЕЯТ.СВ.ПРИЧ. МН.Ч. = гно·яс·ва·ли
| МИН.ДЕЯТ.СВ.ПРИЧ. МН.Ч. ЧЛЕН = гно·яс·ва·ли·те
| МИН.ДЕЯТ.НЕСВ.ПРИЧ. М.Р. = гно·яс·вал
| МИН.ДЕЯТ.НЕСВ.ПРИЧ. М.Р. НЕПЪЛЕН ЧЛЕН = гно·яс·ва·лия
| МИН.ДЕЯТ.НЕСВ.ПРИЧ. М.Р. ПЪЛЕН ЧЛЕН = гно·яс·ва·ли·ят
| МИН.ДЕЯТ.НЕСВ.ПРИЧ. Ж.Р. = гно·яс·ва·ла
| МИН.ДЕЯТ.НЕСВ.ПРИЧ. Ж.Р. ЧЛЕН = гно·яс·ва·ла·та
| МИН.ДЕЯТ.НЕСВ.ПРИЧ. СР.Р. = гно·яс·ва·ло
| МИН.ДЕЯТ.НЕСВ.ПРИЧ. СР.Р. ЧЛЕН = гно·яс·ва·ло·то
| МИН.ДЕЯТ.НЕСВ.ПРИЧ. МН.Ч. = гно·яс·ва·ли
| МИН.ДЕЯТ.НЕСВ.ПРИЧ. МН.Ч. ЧЛЕН = гно·яс·ва·ли·те
| СЕГ.ДЕЯТ.ПРИЧ. М.Р. = гно·яс·ващ
| СЕГ.ДЕЯТ.ПРИЧ. М.Р. НЕПЪЛЕН ЧЛЕН = гно·яс·ва·щия
| СЕГ.ДЕЯТ.ПРИЧ. М.Р. ПЪЛЕН ЧЛЕН = гно·яс·ва·щи·ят
| СЕГ.ДЕЯТ.ПРИЧ. Ж.Р. = гно·яс·ва·ща
| СЕГ.ДЕЯТ.ПРИЧ. Ж.Р. ЧЛЕН = гно·яс·ва·ща·та
| СЕГ.ДЕЯТ.ПРИЧ. СР.Р. = гно·яс·ва·що
| СЕГ.ДЕЯТ.ПРИЧ. СР.Р. ЧЛЕН = гно·яс·ва·що·то
| СЕГ.ДЕЯТ.ПРИЧ. МН.Ч. = гно·яс·ва·щи
| СЕГ.ДЕЯТ.ПРИЧ. МН.Ч. ЧЛЕН = гно·яс·ва·щи·те
| ДЕЕПРИЧАСТИЕ = гно·яс·вай·ки
| СКРИТИ ПРЕПРАТКИ = 
[[гноясвам]],
[[гноясваш]],
[[гноясва]],
[[гноясваме]],
[[гноясвате]],
[[гноясват]],
[[гноясвах]],
[[гноясвахме]],
[[гноясвахте]],
[[гноясваха]],
[[гноясваше]],
[[гноясвай]],
[[гноясвайте]],
[[гноясвал]],
[[гноясвалия]],
[[гноясвалият]],
[[гноясвала]],
[[гноясвалата]],
[[гноясвало]],
[[гноясвалото]],
[[гноясвали]],
[[гноясвалите]],
[[гноясван]],
[[гноясвания]],
[[гноясваният]],
[[гноясвана]],
[[гноясваната]],
[[гноясвано]],
[[гноясваното]],
[[гноясвани]],
[[гноясваните]],
[[гноясващ]],
[[гноясващия]],
[[гноясващият]],
[[гноясваща]],
[[гноясващата]],
[[гноясващо]],
[[гноясващото]],
[[гноясващи]],
[[гноясващите]],
[[гноясвайки]],
[[гноясвал съм]],
[[гноясвала съм]],
[[гноясвало съм]],
[[гноясвали сме]],
[[гноясвал си]],
[[гноясвала си]],
[[гноясвало си]],
[[гноясвали сте]],
[[гноясвал е]],
[[гноясвала е]],
[[гноясвало е]],
[[гноясвали са]],
[[бях гноясвал]],
[[бях гноясвала]],
[[бях гноясвало]],
[[бяхме гноясвали]],
[[беше гноясвал]],
[[беше гноясвала]],
[[беше гноясвало]],
[[бяхте гноясвали]],
[[бяха гноясвали]],
[[ще гноясвам]],
[[ще гноясваме]],
[[ще гноясваш]],
[[ще гноясвате]],
[[ще гноясва]],
[[ще гноясват]],
[[ще съм гноясвал]],
[[ще съм гноясвала]],
[[ще съм гноясвало]],
[[ще сме гноясвали]],
[[ще си гноясвал]],
[[ще си гноясвала]],
[[ще си гноясвало]],
[[ще сте гноясвали]],
[[ще е гноясвал]],
[[ще е гноясвала]],
[[ще е гноясвало]],
[[ще са гноясвали]],
[[щях да гноясвам]],
[[щяхме да гноясваме]],
[[щеше да гноясваш]],
[[щяхте да гноясвате]],
[[щеше да гноясва]],
[[щяха да гноясват]],
[[щях да съм гноясвал]],
[[щях да съм гноясвала]],
[[щях да съм гноясвало]],
[[щяхме да сме гноясвали]],
[[щеше да си гноясвал]],
[[щеше да си гноясвала]],
[[щеше да си гноясвало]],
[[щяхте да сте гноясвали]],
[[щеше да е гноясвал]],
[[щеше да е гноясвала]],
[[щеше да е гноясвало]],
[[щяха да са гноясвали]],
[[бил съм гноясвал]],
[[била съм гноясвала]],
[[било съм гноясвало]],
[[били сме гноясвали]],
[[бил си гноясвал]],
[[била си гноясвала]],
[[било си гноясвало]],
[[били сте гноясвали]],
[[бил е гноясвал]],
[[била е гноясвала]],
[[било е гноясвало]],
[[били са гноясвали]],
[[щял съм да гноясвам]],
[[щяла съм да гноясвам]],
[[щяло съм да гноясвам]],
[[щели сме да гноясваме]],
[[щял си да гноясваш]],
[[щяла си да гноясваш]],
[[щяло си да гноясваш]],
[[щели сте да гноясвате]],
[[щял да гноясва]],
[[щяла да гноясва]],
[[щяло да гноясва]],
[[щели да гноясват]],
[[щял е да гноясва]],
[[щяла е да гноясва]],
[[щяло е да гноясва]],
[[щели са да гноясват]],
[[щял съм да съм гноясвал]],
[[щяла съм да съм гноясвала]],
[[щяло съм да съм гноясвало]],
[[щели сме да сме гноясвали]],
[[щял си да си гноясвал]],
[[щяла си да си гноясвала]],
[[щяло си да си гноясвало]],
[[щели сте да сте гноясвали]],
[[щял да е гноясвал]],
[[щяла да е гноясвала]],
[[щяло да е гноясвало]],
[[щели да са гноясвали]],
[[щял е да е гноясвал]],
[[щяла е да е гноясвала]],
[[щяло е да е гноясвало]],
[[щели са да са гноясвали]],
[[бих гноясвал]],
[[бих гноясвала]],
[[бих гноясвало]],
[[бихме гноясвали]],
[[би гноясвал]],
[[би гноясвала]],
[[би гноясвало]],
[[бихте гноясвали]],
[[биха гноясвали]],
}}</text>
      <sha1>15butgzr3ltburawq5z21wea72hfozc</sha1>
    </revision>
  </page>
  <page>
    <title>Шаблон:Словоформи/гнуся</title>
    <ns>10</ns>
    <id>448222</id>
    <revision>
      <id>480204</id>
      <timestamp>2005-05-07T20:05:44Z</timestamp>
      <contributor>
        <username>Bgbot</username>
        <id>83</id>
      </contributor>
      <comment>Борислав: Шаблон със словоформи</comment>
      <model>wikitext</model>
      <format>text/x-wiki</format>
      <text bytes="19620" xml:space="preserve">{{Шаблон:Словоформи/Глагол|
  ОСНОВНА ФОРМА = гнуся
| СЕГ.ВР., 1Л., ЕД.Ч. = гну·ся
| СЕГ.ВР., 1Л., МН.Ч. = гну·сим
| СЕГ.ВР., 2Л., ЕД.Ч. = гну·сиш
| СЕГ.ВР., 2Л., МН.Ч. = гну·си·те
| СЕГ.ВР., 3Л., ЕД.Ч. = гну·си
| СЕГ.ВР., 3Л., МН.Ч. = гну·сят
| МИН.СВ.ВР., 1Л., ЕД.Ч. = гну·сих
| МИН.СВ.ВР., 1Л., МН.Ч. = гну·сих·ме
| МИН.СВ.ВР., 2Л., ЕД.Ч. = гну·си
| МИН.СВ.ВР., 2Л., МН.Ч. = гну·сих·те
| МИН.СВ.ВР., 3Л., ЕД.Ч. = гну·си
| МИН.СВ.ВР., 3Л., МН.Ч. = гну·си·ха
| МИН.НЕСВ.ВР., 1Л., ЕД.Ч. = гну·сях
| МИН.НЕСВ.ВР., 1Л., МН.Ч. = гну·сях·ме
| МИН.НЕСВ.ВР., 2Л., ЕД.Ч. = гну·се·ше
| МИН.НЕСВ.ВР., 2Л., МН.Ч. = гну·сях·те
| МИН.НЕСВ.ВР., 3Л., ЕД.Ч. = гну·се·ше
| МИН.НЕСВ.ВР., 3Л., МН.Ч. = гну·ся·ха
| МИН.НЕОПР.ВР., 1Л., ЕД.Ч., М.Р. = гнусил съм
| МИН.НЕОПР.ВР., 1Л., ЕД.Ч., Ж.Р. = гнусила съм
| МИН.НЕОПР.ВР., 1Л., ЕД.Ч., СР.Р. = гнусило съм
| МИН.НЕОПР.ВР., 1Л., МН.Ч. = гнусили сме
| МИН.НЕОПР.ВР., 2Л., ЕД.Ч., М.Р. = гнусил си
| МИН.НЕОПР.ВР., 2Л., ЕД.Ч., Ж.Р. = гнусила си
| МИН.НЕОПР.ВР., 2Л., ЕД.Ч., СР.Р. = гнусило си
| МИН.НЕОПР.ВР., 2Л., МН.Ч. = гнусили сте
| МИН.НЕОПР.ВР., 3Л., ЕД.Ч., М.Р. = гнусил е
| МИН.НЕОПР.ВР., 3Л., ЕД.Ч., Ж.Р. = гнусила е
| МИН.НЕОПР.ВР., 3Л., ЕД.Ч., СР.Р. = гнусило е
| МИН.НЕОПР.ВР., 3Л., МН.Ч. = гнусили са
| МИН.ПРЕД.ВР., 1Л., ЕД.Ч., М.Р. = бях гнусил
| МИН.ПРЕД.ВР., 1Л., ЕД.Ч., Ж.Р. = бях гнусила
| МИН.ПРЕД.ВР., 1Л., ЕД.Ч., СР.Р. = бях гнусило
| МИН.ПРЕД.ВР., 1Л., МН.Ч. = бяхме гнусили
| МИН.ПРЕД.ВР., 2Л., ЕД.Ч., М.Р. = беше гнусил
| МИН.ПРЕД.ВР., 2Л., ЕД.Ч., Ж.Р. = беше гнусила
| МИН.ПРЕД.ВР., 2Л., ЕД.Ч., СР.Р. = беше гнусило
| МИН.ПРЕД.ВР., 2Л., МН.Ч. = бяхте гнусили
| МИН.ПРЕД.ВР., 3Л., ЕД.Ч., М.Р. = беше гнусил
| МИН.ПРЕД.ВР., 3Л., ЕД.Ч., Ж.Р. = беше гнусила
| МИН.ПРЕД.ВР., 3Л., ЕД.Ч., СР.Р. = беше гнусило
| МИН.ПРЕД.ВР., 3Л., МН.Ч. = бяха гнусили
| БЪД.ВР., 1Л., ЕД.Ч. = ще гнуся
| БЪД.ВР., 1Л., МН.Ч. = ще гнусим
| БЪД.ВР., 2Л., ЕД.Ч. = ще гнусиш
| БЪД.ВР., 2Л., МН.Ч. = ще гнусите
| БЪД.ВР., 3Л., ЕД.Ч. = ще гнуси
| БЪД.ВР., 3Л., МН.Ч. = ще гнусят
| БЪД.ПРЕД.ВР., 1Л., ЕД.Ч., М.Р. = ще съм гнусил
| БЪД.ПРЕД.ВР., 1Л., ЕД.Ч., Ж.Р. = ще съм гнусила
| БЪД.ПРЕД.ВР., 1Л., ЕД.Ч., СР.Р. = ще съм гнусило
| БЪД.ПРЕД.ВР., 1Л., МН.Ч. = ще сме гнусили
| БЪД.ПРЕД.ВР., 2Л., ЕД.Ч., М.Р. = ще си гнусил
| БЪД.ПРЕД.ВР., 2Л., ЕД.Ч., Ж.Р. = ще си гнусила
| БЪД.ПРЕД.ВР., 2Л., ЕД.Ч., СР.Р. = ще си гнусило
| БЪД.ПРЕД.ВР., 2Л., МН.Ч. = ще сте гнусили
| БЪД.ПРЕД.ВР., 3Л., ЕД.Ч., М.Р. = ще е гнусил
| БЪД.ПРЕД.ВР., 3Л., ЕД.Ч., Ж.Р. = ще е гнусила
| БЪД.ПРЕД.ВР., 3Л., ЕД.Ч., СР.Р. = ще е гнусило
| БЪД.ПРЕД.ВР., 3Л., МН.Ч. = ще са гнусили
| БЪД.ВР. В МИН., 1Л., ЕД.Ч. = щях да гнуся
| БЪД.ВР. В МИН., 1Л., МН.Ч. = щяхме да гнусим
| БЪД.ВР. В МИН., 2Л., ЕД.Ч. = щеше да гнусиш
| БЪД.ВР. В МИН., 2Л., МН.Ч. = щяхте да гнусите
| БЪД.ВР. В МИН., 3Л., ЕД.Ч. = щеше да гнуси
| БЪД.ВР. В МИН., 3Л., МН.Ч. = щяха да гнусят
| БЪД.ПРЕД.ВР. В МИН., 1Л., ЕД.Ч., М.Р. = щях да съм гнусил
| БЪД.ПРЕД.ВР. В МИН., 1Л., ЕД.Ч., Ж.Р. = щях да съм гнусила
| БЪД.ПРЕД.ВР. В МИН., 1Л., ЕД.Ч., СР.Р. = щях да съм гнусило
| БЪД.ПРЕД.ВР. В МИН., 1Л., МН.Ч. = щяхме да сме гнусили
| БЪД.ПРЕД.ВР. В МИН., 2Л., ЕД.Ч., М.Р. = щеше да си гнусил
| БЪД.ПРЕД.ВР. В МИН., 2Л., ЕД.Ч., Ж.Р. = щеше да си гнусила
| БЪД.ПРЕД.ВР. В МИН., 2Л., ЕД.Ч., СР.Р. = щеше да си гнусило
| БЪД.ПРЕД.ВР. В МИН., 2Л., МН.Ч. = щяхте да сте гнусили
| БЪД.ПРЕД.ВР. В МИН., 3Л., ЕД.Ч., М.Р. = щеше да е гнусил
| БЪД.ПРЕД.ВР. В МИН., 3Л., ЕД.Ч., Ж.Р. = щеше да е гнусила
| БЪД.ПРЕД.ВР. В МИН., 3Л., ЕД.Ч., СР.Р. = щеше да е гнусило
| БЪД.ПРЕД.ВР. В МИН., 3Л., МН.Ч. = щяха да са гнусили
| ПР.НАКЛ., СЕГ.ВР., 1Л., ЕД.Ч., М.Р. = гнусял съм
| ПР.НАКЛ., СЕГ.ВР., 1Л., ЕД.Ч., Ж.Р. = гнусяла съм
| ПР.НАКЛ., СЕГ.ВР., 1Л., ЕД.Ч., СР.Р. = гнусяло съм
| ПР.НАКЛ., СЕГ.ВР., 1Л., МН.Ч. = гнусели сме
| ПР.НАКЛ., СЕГ.ВР., 2Л., ЕД.Ч., М.Р. = гнусял си
| ПР.НАКЛ., СЕГ.ВР., 2Л., ЕД.Ч., Ж.Р. = гнусяла си
| ПР.НАКЛ., СЕГ.ВР., 2Л., ЕД.Ч., СР.Р. = гнусяло си
| ПР.НАКЛ., СЕГ.ВР., 2Л., МН.Ч. = гнусели сте
| ПР.НАКЛ., СЕГ.ВР., 3Л., ЕД.Ч., М.Р. = гнусял (е)
| ПР.НАКЛ., СЕГ.ВР., 3Л., ЕД.Ч., Ж.Р. = гнусяла (е)
| ПР.НАКЛ., СЕГ.ВР., 3Л., ЕД.Ч., СР.Р. = гнусяло (е)
| ПР.НАКЛ., СЕГ.ВР., 3Л., МН.Ч. = гнусели (са)
| ПР.НАКЛ., МИН.СВ.ВР., 1Л., ЕД.Ч., М.Р. = гнусил съм
| ПР.НАКЛ., МИН.СВ.ВР., 1Л., ЕД.Ч., Ж.Р. = гнусила съм
| ПР.НАКЛ., МИН.СВ.ВР., 1Л., ЕД.Ч., СР.Р. = гнусило съм
| ПР.НАКЛ., МИН.СВ.ВР., 1Л., МН.Ч. = гнусили сме
| ПР.НАКЛ., МИН.СВ.ВР., 2Л., ЕД.Ч., М.Р. = гнусил си
| ПР.НАКЛ., МИН.СВ.ВР., 2Л., ЕД.Ч., Ж.Р. = гнусила си
| ПР.НАКЛ., МИН.СВ.ВР., 2Л., ЕД.Ч., СР.Р. = гнусило си
| ПР.НАКЛ., МИН.СВ.ВР., 2Л., МН.Ч. = гнусили сте
| ПР.НАКЛ., МИН.СВ.ВР., 3Л., ЕД.Ч., М.Р. = гнусил (е)
| ПР.НАКЛ., МИН.СВ.ВР., 3Л., ЕД.Ч., Ж.Р. = гнусила (е)
| ПР.НАКЛ., МИН.СВ.ВР., 3Л., ЕД.Ч., СР.Р. = гнусило (е)
| ПР.НАКЛ., МИН.СВ.ВР., 3Л., МН.Ч. = гнусили (са)
| ПР.НАКЛ., МИН.НЕОПР.ВР., 1Л., ЕД.Ч., М.Р. = бил съм гнусил
| ПР.НАКЛ., МИН.НЕОПР.ВР., 1Л., ЕД.Ч., Ж.Р. = била съм гнусила
| ПР.НАКЛ., МИН.НЕОПР.ВР., 1Л., ЕД.Ч., СР.Р. = било съм гнусило
| ПР.НАКЛ., МИН.НЕОПР.ВР., 1Л., МН.Ч. = били сме гнусили
| ПР.НАКЛ., МИН.НЕОПР.ВР., 2Л., ЕД.Ч., М.Р. = бил си гнусил
| ПР.НАКЛ., МИН.НЕОПР.ВР., 2Л., ЕД.Ч., Ж.Р. = била си гнусила
| ПР.НАКЛ., МИН.НЕОПР.ВР., 2Л., ЕД.Ч., СР.Р. = било си гнусило
| ПР.НАКЛ., МИН.НЕОПР.ВР., 2Л., МН.Ч. = били сте гнусили
| ПР.НАКЛ., МИН.НЕОПР.ВР., 3Л., ЕД.Ч., М.Р. = бил (е) гнусил
| ПР.НАКЛ., МИН.НЕОПР.ВР., 3Л., ЕД.Ч., Ж.Р. = била (е) гнусила
| ПР.НАКЛ., МИН.НЕОПР.ВР., 3Л., ЕД.Ч., СР.Р. = било (е) гнусило
| ПР.НАКЛ., МИН.НЕОПР.ВР., 3Л., МН.Ч. = били (са) гнусили
| ПР.НАКЛ., БЪД.ВР., 1Л., ЕД.Ч., М.Р. = щял съм да гнуся
| ПР.НАКЛ., БЪД.ВР., 1Л., ЕД.Ч., Ж.Р. = щяла съм да гнуся
| ПР.НАКЛ., БЪД.ВР., 1Л., ЕД.Ч., СР.Р. = щяло съм да гнуся
| ПР.НАКЛ., БЪД.ВР., 1Л., МН.Ч. = щели сме да гнусим
| ПР.НАКЛ., БЪД.ВР., 2Л., ЕД.Ч., М.Р. = щял си да гнусиш
| ПР.НАКЛ., БЪД.ВР., 2Л., ЕД.Ч., Ж.Р. = щяла си да гнусиш
| ПР.НАКЛ., БЪД.ВР., 2Л., ЕД.Ч., СР.Р. = щяло си да гнусиш
| ПР.НАКЛ., БЪД.ВР., 2Л., МН.Ч. = щели сте да гнусите
| ПР.НАКЛ., БЪД.ВР., 3Л., ЕД.Ч., М.Р. = щял (е) да гнуси
| ПР.НАКЛ., БЪД.ВР., 3Л., ЕД.Ч., Ж.Р. = щяла (е) да гнуси
| ПР.НАКЛ., БЪД.ВР., 3Л., ЕД.Ч., СР.Р. = щяло (е) да гнуси
| ПР.НАКЛ., БЪД.ВР., 3Л., МН.Ч. = щели (са) да гнусят
| ПР.НАКЛ., БЪД.ПРЕД.ВР., 1Л., ЕД.Ч., М.Р. = щял съм да съм гнусил
| ПР.НАКЛ., БЪД.ПРЕД.ВР., 1Л., ЕД.Ч., Ж.Р. = щяла съм да съм гнусила
| ПР.НАКЛ., БЪД.ПРЕД.ВР., 1Л., ЕД.Ч., СР.Р. = щяло съм да съм гнусило
| ПР.НАКЛ., БЪД.ПРЕД.ВР., 1Л., МН.Ч. = щели сме да сме гнусили
| ПР.НАКЛ., БЪД.ПРЕД.ВР., 2Л., ЕД.Ч., М.Р. = щял си да си гнусил
| ПР.НАКЛ., БЪД.ПРЕД.ВР., 2Л., ЕД.Ч., Ж.Р. = щяла си да си гнусила
| ПР.НАКЛ., БЪД.ПРЕД.ВР., 2Л., ЕД.Ч., СР.Р. = щяло си да си гнусило
| ПР.НАКЛ., БЪД.ПРЕД.ВР., 2Л., МН.Ч. = щели сте да сте гнусили
| ПР.НАКЛ., БЪД.ПРЕД.ВР., 3Л., ЕД.Ч., М.Р. = щял (е) да е гнусил
| ПР.НАКЛ., БЪД.ПРЕД.ВР., 3Л., ЕД.Ч., Ж.Р. = щяла (е) да е гнусила
| ПР.НАКЛ., БЪД.ПРЕД.ВР., 3Л., ЕД.Ч., СР.Р. = щяло (е) да е гнусило
| ПР.НАКЛ., БЪД.ПРЕД.ВР., 3Л., МН.Ч. = щели (са) да са гнусили
| УСЛОВНО НАКЛОНЕНИЕ, 1Л., ЕД.Ч., М.Р. = бих гнусил
| УСЛОВНО НАКЛОНЕНИЕ, 1Л., ЕД.Ч., Ж.Р. = бих гнусила
| УСЛОВНО НАКЛОНЕНИЕ, 1Л., ЕД.Ч., СР.Р. = бих гнусило
| УСЛОВНО НАКЛОНЕНИЕ, 1Л., МН.Ч. = бихме гнусили
| УСЛОВНО НАКЛОНЕНИЕ, 2Л., ЕД.Ч., М.Р. = би гнусил
| УСЛОВНО НАКЛОНЕНИЕ, 2Л., ЕД.Ч., Ж.Р. = би гнусила
| УСЛОВНО НАКЛОНЕНИЕ, 2Л., ЕД.Ч., СР.Р. = би гнусило
| УСЛОВНО НАКЛОНЕНИЕ, 2Л., МН.Ч. = бихте гнусили
| УСЛОВНО НАКЛОНЕНИЕ, 3Л., ЕД.Ч., М.Р. = би гнусил
| УСЛОВНО НАКЛОНЕНИЕ, 3Л., ЕД.Ч., Ж.Р. = би гнусила
| УСЛОВНО НАКЛОНЕНИЕ, 3Л., ЕД.Ч., СР.Р. = би гнусило
| УСЛОВНО НАКЛОНЕНИЕ, 3Л., МН.Ч. = биха гнусили
| ПОВЕЛИТЕЛНО НАКЛОНЕНИЕ, ЕД.Ч. = гну·си
| ПОВЕЛИТЕЛНО НАКЛОНЕНИЕ, МН.Ч. = гну·се·те
| МИН.СТРАД.ПРИЧ. М.Р. = гну·сен
| МИН.СТРАД.ПРИЧ. М.Р. НЕПЪЛЕН ЧЛЕН = гну·се·ния
| МИН.СТРАД.ПРИЧ. М.Р. ПЪЛЕН ЧЛЕН = гну·се·ни·ят
| МИН.СТРАД.ПРИЧ. Ж.Р. = гну·се·на
| МИН.СТРАД.ПРИЧ. Ж.Р. ЧЛЕН = гну·се·на·та
| МИН.СТРАД.ПРИЧ. СР.Р. = гну·се·но
| МИН.СТРАД.ПРИЧ. СР.Р. ЧЛЕН = гну·се·но·то
| МИН.СТРАД.ПРИЧ. МН.Ч. = гну·се·ни
| МИН.СТРАД.ПРИЧ. МН.Ч. ЧЛЕН = гну·се·ни·те
| МИН.ДЕЯТ.СВ.ПРИЧ. М.Р. = гну·сил
| МИН.ДЕЯТ.СВ.ПРИЧ. М.Р. НЕПЪЛЕН ЧЛЕН = гну·си·лия
| МИН.ДЕЯТ.СВ.ПРИЧ. М.Р. ПЪЛЕН ЧЛЕН = гну·си·ли·ят
| МИН.ДЕЯТ.СВ.ПРИЧ. Ж.Р. = гну·си·ла
| МИН.ДЕЯТ.СВ.ПРИЧ. Ж.Р. ЧЛЕН = гну·си·ла·та
| МИН.ДЕЯТ.СВ.ПРИЧ. СР.Р. = гну·си·ло
| МИН.ДЕЯТ.СВ.ПРИЧ. СР.Р. ЧЛЕН = гну·си·ло·то
| МИН.ДЕЯТ.СВ.ПРИЧ. МН.Ч. = гну·си·ли
| МИН.ДЕЯТ.СВ.ПРИЧ. МН.Ч. ЧЛЕН = гну·си·ли·те
| МИН.ДЕЯТ.НЕСВ.ПРИЧ. М.Р. = гну·сял
| МИН.ДЕЯТ.НЕСВ.ПРИЧ. М.Р. НЕПЪЛЕН ЧЛЕН = гну·ся·лия
| МИН.ДЕЯТ.НЕСВ.ПРИЧ. М.Р. ПЪЛЕН ЧЛЕН = гну·ся·ли·ят
| МИН.ДЕЯТ.НЕСВ.ПРИЧ. Ж.Р. = гну·ся·ла
| МИН.ДЕЯТ.НЕСВ.ПРИЧ. Ж.Р. ЧЛЕН = гну·ся·ла·та
| МИН.ДЕЯТ.НЕСВ.ПРИЧ. СР.Р. = гну·ся·ло
| МИН.ДЕЯТ.НЕСВ.ПРИЧ. СР.Р. ЧЛЕН = гну·ся·ло·то
| МИН.ДЕЯТ.НЕСВ.ПРИЧ. МН.Ч. = гну·се·ли
| МИН.ДЕЯТ.НЕСВ.ПРИЧ. МН.Ч. ЧЛЕН = гну·се·ли·те
| СЕГ.ДЕЯТ.ПРИЧ. М.Р. = гну·сящ
| СЕГ.ДЕЯТ.ПРИЧ. М.Р. НЕПЪЛЕН ЧЛЕН = гну·ся·щия
| СЕГ.ДЕЯТ.ПРИЧ. М.Р. ПЪЛЕН ЧЛЕН = гну·ся·щи·ят
| СЕГ.ДЕЯТ.ПРИЧ. Ж.Р. = гну·ся·ща
| СЕГ.ДЕЯТ.ПРИЧ. Ж.Р. ЧЛЕН = гну·ся·ща·та
| СЕГ.ДЕЯТ.ПРИЧ. СР.Р. = гну·ся·що
| СЕГ.ДЕЯТ.ПРИЧ. СР.Р. ЧЛЕН = гну·ся·що·то
| СЕГ.ДЕЯТ.ПРИЧ. МН.Ч. = гну·ся·щи
| СЕГ.ДЕЯТ.ПРИЧ. МН.Ч. ЧЛЕН = гну·ся·щи·те
| ДЕЕПРИЧАСТИЕ = гну·сей·ки
| СКРИТИ ПРЕПРАТКИ = 
[[гнуся]],
[[гнусиш]],
[[гнуси]],
[[гнусим]],
[[гнусите]],
[[гнусят]],
[[гнусих]],
[[гнусихме]],
[[гнусихте]],
[[гнусиха]],
[[гнусях]],
[[гнусеше]],
[[гнусяхме]],
[[гнусяхте]],
[[гнусяха]],
[[гнусете]],
[[гнусил]],
[[гнусилия]],
[[гнусилият]],
[[гнусила]],
[[гнусилата]],
[[гнусило]],
[[гнусилото]],
[[гнусили]],
[[гнусилите]],
[[гнусял]],
[[гнусялия]],
[[гнусялият]],
[[гнусяла]],
[[гнусялата]],
[[гнусяло]],
[[гнусялото]],
[[гнусели]],
[[гнуселите]],
[[гнусен]],
[[гнусения]],
[[гнусеният]],
[[гнусена]],
[[гнусената]],
[[гнусено]],
[[гнусеното]],
[[гнусени]],
[[гнусените]],
[[гнусящ]],
[[гнусящия]],
[[гнусящият]],
[[гнусяща]],
[[гнусящата]],
[[гнусящо]],
[[гнусящото]],
[[гнусящи]],
[[гнусящите]],
[[гнусейки]],
[[гнусил съм]],
[[гнусила съм]],
[[гнусило съм]],
[[гнусили сме]],
[[гнусил си]],
[[гнусила си]],
[[гнусило си]],
[[гнусили сте]],
[[гнусил е]],
[[гнусила е]],
[[гнусило е]],
[[гнусили са]],
[[бях гнусил]],
[[бях гнусила]],
[[бях гнусило]],
[[бяхме гнусили]],
[[беше гнусил]],
[[беше гнусила]],
[[беше гнусило]],
[[бяхте гнусили]],
[[бяха гнусили]],
[[ще гнуся]],
[[ще гнусим]],
[[ще гнусиш]],
[[ще гнусите]],
[[ще гнуси]],
[[ще гнусят]],
[[ще съм гнусил]],
[[ще съм гнусила]],
[[ще съм гнусило]],
[[ще сме гнусили]],
[[ще си гнусил]],
[[ще си гнусила]],
[[ще си гнусило]],
[[ще сте гнусили]],
[[ще е гнусил]],
[[ще е гнусила]],
[[ще е гнусило]],
[[ще са гнусили]],
[[щях да гнуся]],
[[щяхме да гнусим]],
[[щеше да гнусиш]],
[[щяхте да гнусите]],
[[щеше да гнуси]],
[[щяха да гнусят]],
[[щях да съм гнусил]],
[[щях да съм гнусила]],
[[щях да съм гнусило]],
[[щяхме да сме гнусили]],
[[щеше да си гнусил]],
[[щеше да си гнусила]],
[[щеше да си гнусило]],
[[щяхте да сте гнусили]],
[[щеше да е гнусил]],
[[щеше да е гнусила]],
[[щеше да е гнусило]],
[[щяха да са гнусили]],
[[гнусял съм]],
[[гнусяла съм]],
[[гнусяло съм]],
[[гнусели сме]],
[[гнусял си]],
[[гнусяла си]],
[[гнусяло си]],
[[гнусели сте]],
[[гнусял е]],
[[гнусяла е]],
[[гнусяло е]],
[[гнусели са]],
[[бил съм гнусил]],
[[била съм гнусила]],
[[било съм гнусило]],
[[били сме гнусили]],
[[бил си гнусил]],
[[била си гнусила]],
[[било си гнусило]],
[[били сте гнусили]],
[[бил е гнусил]],
[[била е гнусила]],
[[било е гнусило]],
[[били са гнусили]],
[[щял съм да гнуся]],
[[щяла съм да гнуся]],
[[щяло съм да гнуся]],
[[щели сме да гнусим]],
[[щял си да гнусиш]],
[[щяла си да гнусиш]],
[[щяло си да гнусиш]],
[[щели сте да гнусите]],
[[щял да гнуси]],
[[щяла да гнуси]],
[[щяло да гнуси]],
[[щели да гнусят]],
[[щял е да гнуси]],
[[щяла е да гнуси]],
[[щяло е да гнуси]],
[[щели са да гнусят]],
[[щял съм да съм гнусил]],
[[щяла съм да съм гнусила]],
[[щяло съм да съм гнусило]],
[[щели сме да сме гнусили]],
[[щял си да си гнусил]],
[[щяла си да си гнусила]],
[[щяло си да си гнусило]],
[[щели сте да сте гнусили]],
[[щял да е гнусил]],
[[щяла да е гнусила]],
[[щяло да е гнусило]],
[[щели да са гнусили]],
[[щял е да е гнусил]],
[[щяла е да е гнусила]],
[[щяло е да е гнусило]],
[[щели са да са гнусили]],
[[бих гнусил]],
[[бих гнусила]],
[[бих гнусило]],
[[бихме гнусили]],
[[би гнусил]],
[[би гнусила]],
[[би гнусило]],
[[бихте гнусили]],
[[биха гнусили]],
}}</text>
      <sha1>bqdnt3kh4vcejgbxjg2f35hzlpocuax</sha1>
    </revision>
  </page>
  <page>
    <title>Шаблон:Словоформи/говея</title>
    <ns>10</ns>
    <id>401881</id>
    <revision>
      <id>433888</id>
      <parentid>10510</parentid>
      <timestamp>2005-05-06T21:33:20Z</timestamp>
      <contributor>
        <username>Bgbot</username>
        <id>83</id>
      </contributor>
      <comment>Борислав: Шаблон със словоформи</comment>
      <model>wikitext</model>
      <format>text/x-wiki</format>
      <text bytes="19260" xml:space="preserve">{{Шаблон:Словоформи/Глагол|
  ОСНОВНА ФОРМА = говея
| СЕГ.ВР., 1Л., ЕД.Ч. = го·вея
| СЕГ.ВР., 1Л., МН.Ч. = го·ве·ем
| СЕГ.ВР., 2Л., ЕД.Ч. = го·ве·еш
| СЕГ.ВР., 2Л., МН.Ч. = го·ве·е·те
| СЕГ.ВР., 3Л., ЕД.Ч. = го·вее
| СЕГ.ВР., 3Л., МН.Ч. = го·ве·ят
| МИН.СВ.ВР., 1Л., ЕД.Ч. = го·вях
| МИН.СВ.ВР., 1Л., МН.Ч. = го·вях·ме
| МИН.СВ.ВР., 2Л., ЕД.Ч. = го·вя
| МИН.СВ.ВР., 2Л., МН.Ч. = го·вях·те
| МИН.СВ.ВР., 3Л., ЕД.Ч. = го·вя
| МИН.СВ.ВР., 3Л., МН.Ч. = го·вя·ха
| МИН.НЕСВ.ВР., 1Л., ЕД.Ч. = го·ве·ех
| МИН.НЕСВ.ВР., 1Л., МН.Ч. = го·ве·ех·ме
| МИН.НЕСВ.ВР., 2Л., ЕД.Ч. = го·ве·е·ше
| МИН.НЕСВ.ВР., 2Л., МН.Ч. = го·ве·ех·те
| МИН.НЕСВ.ВР., 3Л., ЕД.Ч. = го·ве·е·ше
| МИН.НЕСВ.ВР., 3Л., МН.Ч. = го·ве·е·ха
| МИН.НЕОПР.ВР., 1Л., ЕД.Ч., М.Р. = говял съм
| МИН.НЕОПР.ВР., 1Л., ЕД.Ч., Ж.Р. = говяла съм
| МИН.НЕОПР.ВР., 1Л., ЕД.Ч., СР.Р. = говяло съм
| МИН.НЕОПР.ВР., 1Л., МН.Ч. = говели сме
| МИН.НЕОПР.ВР., 2Л., ЕД.Ч., М.Р. = говял си
| МИН.НЕОПР.ВР., 2Л., ЕД.Ч., Ж.Р. = говяла си
| МИН.НЕОПР.ВР., 2Л., ЕД.Ч., СР.Р. = говяло си
| МИН.НЕОПР.ВР., 2Л., МН.Ч. = говели сте
| МИН.НЕОПР.ВР., 3Л., ЕД.Ч., М.Р. = говял е
| МИН.НЕОПР.ВР., 3Л., ЕД.Ч., Ж.Р. = говяла е
| МИН.НЕОПР.ВР., 3Л., ЕД.Ч., СР.Р. = говяло е
| МИН.НЕОПР.ВР., 3Л., МН.Ч. = говели са
| МИН.ПРЕД.ВР., 1Л., ЕД.Ч., М.Р. = бях говял
| МИН.ПРЕД.ВР., 1Л., ЕД.Ч., Ж.Р. = бях говяла
| МИН.ПРЕД.ВР., 1Л., ЕД.Ч., СР.Р. = бях говяло
| МИН.ПРЕД.ВР., 1Л., МН.Ч. = бяхме говели
| МИН.ПРЕД.ВР., 2Л., ЕД.Ч., М.Р. = беше говял
| МИН.ПРЕД.ВР., 2Л., ЕД.Ч., Ж.Р. = беше говяла
| МИН.ПРЕД.ВР., 2Л., ЕД.Ч., СР.Р. = беше говяло
| МИН.ПРЕД.ВР., 2Л., МН.Ч. = бяхте говели
| МИН.ПРЕД.ВР., 3Л., ЕД.Ч., М.Р. = беше говял
| МИН.ПРЕД.ВР., 3Л., ЕД.Ч., Ж.Р. = беше говяла
| МИН.ПРЕД.ВР., 3Л., ЕД.Ч., СР.Р. = беше говяло
| МИН.ПРЕД.ВР., 3Л., МН.Ч. = бяха говели
| БЪД.ВР., 1Л., ЕД.Ч. = ще говея
| БЪД.ВР., 1Л., МН.Ч. = ще говеем
| БЪД.ВР., 2Л., ЕД.Ч. = ще говееш
| БЪД.ВР., 2Л., МН.Ч. = ще говеете
| БЪД.ВР., 3Л., ЕД.Ч. = ще говее
| БЪД.ВР., 3Л., МН.Ч. = ще говеят
| БЪД.ПРЕД.ВР., 1Л., ЕД.Ч., М.Р. = ще съм говял
| БЪД.ПРЕД.ВР., 1Л., ЕД.Ч., Ж.Р. = ще съм говяла
| БЪД.ПРЕД.ВР., 1Л., ЕД.Ч., СР.Р. = ще съм говяло
| БЪД.ПРЕД.ВР., 1Л., МН.Ч. = ще сме говели
| БЪД.ПРЕД.ВР., 2Л., ЕД.Ч., М.Р. = ще си говял
| БЪД.ПРЕД.ВР., 2Л., ЕД.Ч., Ж.Р. = ще си говяла
| БЪД.ПРЕД.ВР., 2Л., ЕД.Ч., СР.Р. = ще си говяло
| БЪД.ПРЕД.ВР., 2Л., МН.Ч. = ще сте говели
| БЪД.ПРЕД.ВР., 3Л., ЕД.Ч., М.Р. = ще е говял
| БЪД.ПРЕД.ВР., 3Л., ЕД.Ч., Ж.Р. = ще е говяла
| БЪД.ПРЕД.ВР., 3Л., ЕД.Ч., СР.Р. = ще е говяло
| БЪД.ПРЕД.ВР., 3Л., МН.Ч. = ще са говели
| БЪД.ВР. В МИН., 1Л., ЕД.Ч. = щях да говея
| БЪД.ВР. В МИН., 1Л., МН.Ч. = щяхме да говеем
| БЪД.ВР. В МИН., 2Л., ЕД.Ч. = щеше да говееш
| БЪД.ВР. В МИН., 2Л., МН.Ч. = щяхте да говеете
| БЪД.ВР. В МИН., 3Л., ЕД.Ч. = щеше да говее
| БЪД.ВР. В МИН., 3Л., МН.Ч. = щяха да говеят
| БЪД.ПРЕД.ВР. В МИН., 1Л., ЕД.Ч., М.Р. = щях да съм говял
| БЪД.ПРЕД.ВР. В МИН., 1Л., ЕД.Ч., Ж.Р. = щях да съм говяла
| БЪД.ПРЕД.ВР. В МИН., 1Л., ЕД.Ч., СР.Р. = щях да съм говяло
| БЪД.ПРЕД.ВР. В МИН., 1Л., МН.Ч. = щяхме да сме говели
| БЪД.ПРЕД.ВР. В МИН., 2Л., ЕД.Ч., М.Р. = щеше да си говял
| БЪД.ПРЕД.ВР. В МИН., 2Л., ЕД.Ч., Ж.Р. = щеше да си говяла
| БЪД.ПРЕД.ВР. В МИН., 2Л., ЕД.Ч., СР.Р. = щеше да си говяло
| БЪД.ПРЕД.ВР. В МИН., 2Л., МН.Ч. = щяхте да сте говели
| БЪД.ПРЕД.ВР. В МИН., 3Л., ЕД.Ч., М.Р. = щеше да е говял
| БЪД.ПРЕД.ВР. В МИН., 3Л., ЕД.Ч., Ж.Р. = щеше да е говяла
| БЪД.ПРЕД.ВР. В МИН., 3Л., ЕД.Ч., СР.Р. = щеше да е говяло
| БЪД.ПРЕД.ВР. В МИН., 3Л., МН.Ч. = щяха да са говели
| ПР.НАКЛ., СЕГ.ВР., 1Л., ЕД.Ч., М.Р. = говеел съм
| ПР.НАКЛ., СЕГ.ВР., 1Л., ЕД.Ч., Ж.Р. = говеела съм
| ПР.НАКЛ., СЕГ.ВР., 1Л., ЕД.Ч., СР.Р. = говеело съм
| ПР.НАКЛ., СЕГ.ВР., 1Л., МН.Ч. = говеели сме
| ПР.НАКЛ., СЕГ.ВР., 2Л., ЕД.Ч., М.Р. = говеел си
| ПР.НАКЛ., СЕГ.ВР., 2Л., ЕД.Ч., Ж.Р. = говеела си
| ПР.НАКЛ., СЕГ.ВР., 2Л., ЕД.Ч., СР.Р. = говеело си
| ПР.НАКЛ., СЕГ.ВР., 2Л., МН.Ч. = говеели сте
| ПР.НАКЛ., СЕГ.ВР., 3Л., ЕД.Ч., М.Р. = говеел (е)
| ПР.НАКЛ., СЕГ.ВР., 3Л., ЕД.Ч., Ж.Р. = говеела (е)
| ПР.НАКЛ., СЕГ.ВР., 3Л., ЕД.Ч., СР.Р. = говеело (е)
| ПР.НАКЛ., СЕГ.ВР., 3Л., МН.Ч. = говеели (са)
| ПР.НАКЛ., МИН.СВ.ВР., 1Л., ЕД.Ч., М.Р. = говял съм
| ПР.НАКЛ., МИН.СВ.ВР., 1Л., ЕД.Ч., Ж.Р. = говяла съм
| ПР.НАКЛ., МИН.СВ.ВР., 1Л., ЕД.Ч., СР.Р. = говяло съм
| ПР.НАКЛ., МИН.СВ.ВР., 1Л., МН.Ч. = говели сме
| ПР.НАКЛ., МИН.СВ.ВР., 2Л., ЕД.Ч., М.Р. = говял си
| ПР.НАКЛ., МИН.СВ.ВР., 2Л., ЕД.Ч., Ж.Р. = говяла си
| ПР.НАКЛ., МИН.СВ.ВР., 2Л., ЕД.Ч., СР.Р. = говяло си
| ПР.НАКЛ., МИН.СВ.ВР., 2Л., МН.Ч. = говели сте
| ПР.НАКЛ., МИН.СВ.ВР., 3Л., ЕД.Ч., М.Р. = говял (е)
| ПР.НАКЛ., МИН.СВ.ВР., 3Л., ЕД.Ч., Ж.Р. = говяла (е)
| ПР.НАКЛ., МИН.СВ.ВР., 3Л., ЕД.Ч., СР.Р. = говяло (е)
| ПР.НАКЛ., МИН.СВ.ВР., 3Л., МН.Ч. = говели (са)
| ПР.НАКЛ., МИН.НЕОПР.ВР., 1Л., ЕД.Ч., М.Р. = бил съм говял
| ПР.НАКЛ., МИН.НЕОПР.ВР., 1Л., ЕД.Ч., Ж.Р. = била съм говяла
| ПР.НАКЛ., МИН.НЕОПР.ВР., 1Л., ЕД.Ч., СР.Р. = било съм говяло
| ПР.НАКЛ., МИН.НЕОПР.ВР., 1Л., МН.Ч. = били сме говели
| ПР.НАКЛ., МИН.НЕОПР.ВР., 2Л., ЕД.Ч., М.Р. = бил си говял
| ПР.НАКЛ., МИН.НЕОПР.ВР., 2Л., ЕД.Ч., Ж.Р. = била си говяла
| ПР.НАКЛ., МИН.НЕОПР.ВР., 2Л., ЕД.Ч., СР.Р. = било си говяло
| ПР.НАКЛ., МИН.НЕОПР.ВР., 2Л., МН.Ч. = били сте говели
| ПР.НАКЛ., МИН.НЕОПР.ВР., 3Л., ЕД.Ч., М.Р. = бил (е) говял
| ПР.НАКЛ., МИН.НЕОПР.ВР., 3Л., ЕД.Ч., Ж.Р. = била (е) говяла
| ПР.НАКЛ., МИН.НЕОПР.ВР., 3Л., ЕД.Ч., СР.Р. = било (е) говяло
| ПР.НАКЛ., МИН.НЕОПР.ВР., 3Л., МН.Ч. = били (са) говели
| ПР.НАКЛ., БЪД.ВР., 1Л., ЕД.Ч., М.Р. = щял съм да говея
| ПР.НАКЛ., БЪД.ВР., 1Л., ЕД.Ч., Ж.Р. = щяла съм да говея
| ПР.НАКЛ., БЪД.ВР., 1Л., ЕД.Ч., СР.Р. = щяло съм да говея
| ПР.НАКЛ., БЪД.ВР., 1Л., МН.Ч. = щели сме да говеем
| ПР.НАКЛ., БЪД.ВР., 2Л., ЕД.Ч., М.Р. = щял си да говееш
| ПР.НАКЛ., БЪД.ВР., 2Л., ЕД.Ч., Ж.Р. = щяла си да говееш
| ПР.НАКЛ., БЪД.ВР., 2Л., ЕД.Ч., СР.Р. = щяло си да говееш
| ПР.НАКЛ., БЪД.ВР., 2Л., МН.Ч. = щели сте да говеете
| ПР.НАКЛ., БЪД.ВР., 3Л., ЕД.Ч., М.Р. = щял (е) да говее
| ПР.НАКЛ., БЪД.ВР., 3Л., ЕД.Ч., Ж.Р. = щяла (е) да говее
| ПР.НАКЛ., БЪД.ВР., 3Л., ЕД.Ч., СР.Р. = щяло (е) да говее
| ПР.НАКЛ., БЪД.ВР., 3Л., МН.Ч. = щели (са) да говеят
| ПР.НАКЛ., БЪД.ПРЕД.ВР., 1Л., ЕД.Ч., М.Р. = щял съм да съм говял
| ПР.НАКЛ., БЪД.ПРЕД.ВР., 1Л., ЕД.Ч., Ж.Р. = щяла съм да съм говяла
| ПР.НАКЛ., БЪД.ПРЕД.ВР., 1Л., ЕД.Ч., СР.Р. = щяло съм да съм говяло
| ПР.НАКЛ., БЪД.ПРЕД.ВР., 1Л., МН.Ч. = щели сме да сме говели
| ПР.НАКЛ., БЪД.ПРЕД.ВР., 2Л., ЕД.Ч., М.Р. = щял си да си говял
| ПР.НАКЛ., БЪД.ПРЕД.ВР., 2Л., ЕД.Ч., Ж.Р. = щяла си да си говяла
| ПР.НАКЛ., БЪД.ПРЕД.ВР., 2Л., ЕД.Ч., СР.Р. = щяло си да си говяло
| ПР.НАКЛ., БЪД.ПРЕД.ВР., 2Л., МН.Ч. = щели сте да сте говели
| ПР.НАКЛ., БЪД.ПРЕД.ВР., 3Л., ЕД.Ч., М.Р. = щял (е) да е говял
| ПР.НАКЛ., БЪД.ПРЕД.ВР., 3Л., ЕД.Ч., Ж.Р. = щяла (е) да е говяла
| ПР.НАКЛ., БЪД.ПРЕД.ВР., 3Л., ЕД.Ч., СР.Р. = щяло (е) да е говяло
| ПР.НАКЛ., БЪД.ПРЕД.ВР., 3Л., МН.Ч. = щели (са) да са говели
| УСЛОВНО НАКЛОНЕНИЕ, 1Л., ЕД.Ч., М.Р. = бих говял
| УСЛОВНО НАКЛОНЕНИЕ, 1Л., ЕД.Ч., Ж.Р. = бих говяла
| УСЛОВНО НАКЛОНЕНИЕ, 1Л., ЕД.Ч., СР.Р. = бих говяло
| УСЛОВНО НАКЛОНЕНИЕ, 1Л., МН.Ч. = бихме говели
| УСЛОВНО НАКЛОНЕНИЕ, 2Л., ЕД.Ч., М.Р. = би говял
| УСЛОВНО НАКЛОНЕНИЕ, 2Л., ЕД.Ч., Ж.Р. = би говяла
| УСЛОВНО НАКЛОНЕНИЕ, 2Л., ЕД.Ч., СР.Р. = би говяло
| УСЛОВНО НАКЛОНЕНИЕ, 2Л., МН.Ч. = бихте говели
| УСЛОВНО НАКЛОНЕНИЕ, 3Л., ЕД.Ч., М.Р. = би говял
| УСЛОВНО НАКЛОНЕНИЕ, 3Л., ЕД.Ч., Ж.Р. = би говяла
| УСЛОВНО НАКЛОНЕНИЕ, 3Л., ЕД.Ч., СР.Р. = би говяло
| УСЛОВНО НАКЛОНЕНИЕ, 3Л., МН.Ч. = биха говели
| ПОВЕЛИТЕЛНО НАКЛОНЕНИЕ, ЕД.Ч. = го·вей
| ПОВЕЛИТЕЛНО НАКЛОНЕНИЕ, МН.Ч. = го·вей·те
| МИН.СТРАД.ПРИЧ. М.Р. = го·вян
| МИН.СТРАД.ПРИЧ. М.Р. НЕПЪЛЕН ЧЛЕН = го·вя·ния
| МИН.СТРАД.ПРИЧ. М.Р. ПЪЛЕН ЧЛЕН = го·вя·ни·ят
| МИН.СТРАД.ПРИЧ. Ж.Р. = го·вя·на
| МИН.СТРАД.ПРИЧ. Ж.Р. ЧЛЕН = го·вя·на·та
| МИН.СТРАД.ПРИЧ. СР.Р. = го·вя·но
| МИН.СТРАД.ПРИЧ. СР.Р. ЧЛЕН = го·вя·но·то
| МИН.СТРАД.ПРИЧ. МН.Ч. = го·ве·ни
| МИН.СТРАД.ПРИЧ. МН.Ч. ЧЛЕН = го·ве·ни·те
| МИН.ДЕЯТ.СВ.ПРИЧ. М.Р. = го·вял
| МИН.ДЕЯТ.СВ.ПРИЧ. М.Р. НЕПЪЛЕН ЧЛЕН = го·ве·лия
| МИН.ДЕЯТ.СВ.ПРИЧ. М.Р. ПЪЛЕН ЧЛЕН = го·ве·ли·ят
| МИН.ДЕЯТ.СВ.ПРИЧ. Ж.Р. = го·вя·ла
| МИН.ДЕЯТ.СВ.ПРИЧ. Ж.Р. ЧЛЕН = го·вя·ла·та
| МИН.ДЕЯТ.СВ.ПРИЧ. СР.Р. = го·вя·ло
| МИН.ДЕЯТ.СВ.ПРИЧ. СР.Р. ЧЛЕН = го·вя·ло·то
| МИН.ДЕЯТ.СВ.ПРИЧ. МН.Ч. = го·ве·ли
| МИН.ДЕЯТ.СВ.ПРИЧ. МН.Ч. ЧЛЕН = го·ве·ли·те
| МИН.ДЕЯТ.НЕСВ.ПРИЧ. М.Р. = го·ве·ел
| МИН.ДЕЯТ.НЕСВ.ПРИЧ. М.Р. НЕПЪЛЕН ЧЛЕН = го·ве·е·лия
| МИН.ДЕЯТ.НЕСВ.ПРИЧ. М.Р. ПЪЛЕН ЧЛЕН = го·ве·е·ли·ят
| МИН.ДЕЯТ.НЕСВ.ПРИЧ. Ж.Р. = го·ве·е·ла
| МИН.ДЕЯТ.НЕСВ.ПРИЧ. Ж.Р. ЧЛЕН = го·ве·е·ла·та
| МИН.ДЕЯТ.НЕСВ.ПРИЧ. СР.Р. = го·ве·е·ло
| МИН.ДЕЯТ.НЕСВ.ПРИЧ. СР.Р. ЧЛЕН = го·ве·е·ло·то
| МИН.ДЕЯТ.НЕСВ.ПРИЧ. МН.Ч. = го·ве·е·ли
| МИН.ДЕЯТ.НЕСВ.ПРИЧ. МН.Ч. ЧЛЕН = го·ве·е·ли·те
| СЕГ.ДЕЯТ.ПРИЧ. М.Р. = го·ве·ещ
| СЕГ.ДЕЯТ.ПРИЧ. М.Р. НЕПЪЛЕН ЧЛЕН = го·ве·е·щия
| СЕГ.ДЕЯТ.ПРИЧ. М.Р. ПЪЛЕН ЧЛЕН = го·ве·е·щи·ят
| СЕГ.ДЕЯТ.ПРИЧ. Ж.Р. = го·ве·е·ща
| СЕГ.ДЕЯТ.ПРИЧ. Ж.Р. ЧЛЕН = го·ве·е·ща·та
| СЕГ.ДЕЯТ.ПРИЧ. СР.Р. = го·ве·е·що
| СЕГ.ДЕЯТ.ПРИЧ. СР.Р. ЧЛЕН = го·ве·е·що·то
| СЕГ.ДЕЯТ.ПРИЧ. МН.Ч. = го·ве·е·щи
| СЕГ.ДЕЯТ.ПРИЧ. МН.Ч. ЧЛЕН = го·ве·е·щи·те
| ДЕЕПРИЧАСТИЕ = го·ве·ей·ки
| СКРИТИ ПРЕПРАТКИ = 
[[говея]],
[[говееш]],
[[говее]],
[[говеем]],
[[говеете]],
[[говеят]],
[[говях]],
[[говя]],
[[говяхме]],
[[говяхте]],
[[говяха]],
[[говеех]],
[[говееше]],
[[говеехме]],
[[говеехте]],
[[говееха]],
[[говей]],
[[говейте]],
[[говял]],
[[говелия]],
[[говелият]],
[[говяла]],
[[говялата]],
[[говяло]],
[[говялото]],
[[говели]],
[[говелите]],
[[говеел]],
[[говеелия]],
[[говеелият]],
[[говеела]],
[[говеелата]],
[[говеело]],
[[говеелото]],
[[говеели]],
[[говеелите]],
[[говян]],
[[говяния]],
[[говяният]],
[[говяна]],
[[говяната]],
[[говяно]],
[[говяното]],
[[говени]],
[[говените]],
[[говеещ]],
[[говеещия]],
[[говеещият]],
[[говееща]],
[[говеещата]],
[[говеещо]],
[[говеещото]],
[[говеещи]],
[[говеещите]],
[[говеейки]],
[[говял съм]],
[[говяла съм]],
[[говяло съм]],
[[говели сме]],
[[говял си]],
[[говяла си]],
[[говяло си]],
[[говели сте]],
[[говял е]],
[[говяла е]],
[[говяло е]],
[[говели са]],
[[бях говял]],
[[бях говяла]],
[[бях говяло]],
[[бяхме говели]],
[[беше говял]],
[[беше говяла]],
[[беше говяло]],
[[бяхте говели]],
[[бяха говели]],
[[ще говея]],
[[ще говеем]],
[[ще говееш]],
[[ще говеете]],
[[ще говее]],
[[ще говеят]],
[[ще съм говял]],
[[ще съм говяла]],
[[ще съм говяло]],
[[ще сме говели]],
[[ще си говял]],
[[ще си говяла]],
[[ще си говяло]],
[[ще сте говели]],
[[ще е говял]],
[[ще е говяла]],
[[ще е говяло]],
[[ще са говели]],
[[щях да говея]],
[[щяхме да говеем]],
[[щеше да говееш]],
[[щяхте да говеете]],
[[щеше да говее]],
[[щяха да говеят]],
[[щях да съм говял]],
[[щях да съм говяла]],
[[щях да съм говяло]],
[[щяхме да сме говели]],
[[щеше да си говял]],
[[щеше да си говяла]],
[[щеше да си говяло]],
[[щяхте да сте говели]],
[[щеше да е говял]],
[[щеше да е говяла]],
[[щеше да е говяло]],
[[щяха да са говели]],
[[говеел съм]],
[[говеела съм]],
[[говеело съм]],
[[говеели сме]],
[[говеел си]],
[[говеела си]],
[[говеело си]],
[[говеели сте]],
[[говеел е]],
[[говеела е]],
[[говеело е]],
[[говеели са]],
[[бил съм говял]],
[[била съм говяла]],
[[било съм говяло]],
[[били сме говели]],
[[бил си говял]],
[[била си говяла]],
[[било си говяло]],
[[били сте говели]],
[[бил е говял]],
[[била е говяла]],
[[било е говяло]],
[[били са говели]],
[[щял съм да говея]],
[[щяла съм да говея]],
[[щяло съм да говея]],
[[щели сме да говеем]],
[[щял си да говееш]],
[[щяла си да говееш]],
[[щяло си да говееш]],
[[щели сте да говеете]],
[[щял да говее]],
[[щяла да говее]],
[[щяло да говее]],
[[щели да говеят]],
[[щял е да говее]],
[[щяла е да говее]],
[[щяло е да говее]],
[[щели са да говеят]],
[[щял съм да съм говял]],
[[щяла съм да съм говяла]],
[[щяло съм да съм говяло]],
[[щели сме да сме говели]],
[[щял си да си говял]],
[[щяла си да си говяла]],
[[щяло си да си говяло]],
[[щели сте да сте говели]],
[[щял да е говял]],
[[щяла да е говяла]],
[[щяло да е говяло]],
[[щели да са говели]],
[[щял е да е говял]],
[[щяла е да е говяла]],
[[щяло е да е говяло]],
[[щели са да са говели]],
[[бих говял]],
[[бих говяла]],
[[бих говяло]],
[[бихме говели]],
[[би говял]],
[[би говяла]],
[[би говяло]],
[[бихте говели]],
[[биха говели]],
}}</text>
      <sha1>j1le15w0b6ls66byzukit4qxfzbzpxt</sha1>
    </revision>
  </page>
  <page>
    <title>Шаблон:Словоформи/говоря</title>
    <ns>10</ns>
    <id>434619</id>
    <revision>
      <id>466601</id>
      <timestamp>2005-05-07T12:23:38Z</timestamp>
      <contributor>
        <username>Bgbot</username>
        <id>83</id>
      </contributor>
      <comment>Борислав: Шаблон със словоформи</comment>
      <model>wikitext</model>
      <format>text/x-wiki</format>
      <text bytes="20464" xml:space="preserve">{{Шаблон:Словоформи/Глагол|
  ОСНОВНА ФОРМА = говоря
| СЕГ.ВР., 1Л., ЕД.Ч. = го·во·ря
| СЕГ.ВР., 1Л., МН.Ч. = го·во·рим
| СЕГ.ВР., 2Л., ЕД.Ч. = го·во·риш
| СЕГ.ВР., 2Л., МН.Ч. = го·во·ри·те
| СЕГ.ВР., 3Л., ЕД.Ч. = го·во·ри
| СЕГ.ВР., 3Л., МН.Ч. = го·во·рят
| МИН.СВ.ВР., 1Л., ЕД.Ч. = го·во·рих
| МИН.СВ.ВР., 1Л., МН.Ч. = го·во·рих·ме
| МИН.СВ.ВР., 2Л., ЕД.Ч. = го·во·ри
| МИН.СВ.ВР., 2Л., МН.Ч. = го·во·рих·те
| МИН.СВ.ВР., 3Л., ЕД.Ч. = го·во·ри
| МИН.СВ.ВР., 3Л., МН.Ч. = го·во·ри·ха
| МИН.НЕСВ.ВР., 1Л., ЕД.Ч. = го·во·рех
| МИН.НЕСВ.ВР., 1Л., МН.Ч. = го·во·рех·ме
| МИН.НЕСВ.ВР., 2Л., ЕД.Ч. = го·во·ре·ше
| МИН.НЕСВ.ВР., 2Л., МН.Ч. = го·во·рех·те
| МИН.НЕСВ.ВР., 3Л., ЕД.Ч. = го·во·ре·ше
| МИН.НЕСВ.ВР., 3Л., МН.Ч. = го·во·ре·ха
| МИН.НЕОПР.ВР., 1Л., ЕД.Ч., М.Р. = говорил съм
| МИН.НЕОПР.ВР., 1Л., ЕД.Ч., Ж.Р. = говорила съм
| МИН.НЕОПР.ВР., 1Л., ЕД.Ч., СР.Р. = говорило съм
| МИН.НЕОПР.ВР., 1Л., МН.Ч. = говорили сме
| МИН.НЕОПР.ВР., 2Л., ЕД.Ч., М.Р. = говорил си
| МИН.НЕОПР.ВР., 2Л., ЕД.Ч., Ж.Р. = говорила си
| МИН.НЕОПР.ВР., 2Л., ЕД.Ч., СР.Р. = говорило си
| МИН.НЕОПР.ВР., 2Л., МН.Ч. = говорили сте
| МИН.НЕОПР.ВР., 3Л., ЕД.Ч., М.Р. = говорил е
| МИН.НЕОПР.ВР., 3Л., ЕД.Ч., Ж.Р. = говорила е
| МИН.НЕОПР.ВР., 3Л., ЕД.Ч., СР.Р. = говорило е
| МИН.НЕОПР.ВР., 3Л., МН.Ч. = говорили са
| МИН.ПРЕД.ВР., 1Л., ЕД.Ч., М.Р. = бях говорил
| МИН.ПРЕД.ВР., 1Л., ЕД.Ч., Ж.Р. = бях говорила
| МИН.ПРЕД.ВР., 1Л., ЕД.Ч., СР.Р. = бях говорило
| МИН.ПРЕД.ВР., 1Л., МН.Ч. = бяхме говорили
| МИН.ПРЕД.ВР., 2Л., ЕД.Ч., М.Р. = беше говорил
| МИН.ПРЕД.ВР., 2Л., ЕД.Ч., Ж.Р. = беше говорила
| МИН.ПРЕД.ВР., 2Л., ЕД.Ч., СР.Р. = беше говорило
| МИН.ПРЕД.ВР., 2Л., МН.Ч. = бяхте говорили
| МИН.ПРЕД.ВР., 3Л., ЕД.Ч., М.Р. = беше говорил
| МИН.ПРЕД.ВР., 3Л., ЕД.Ч., Ж.Р. = беше говорила
| МИН.ПРЕД.ВР., 3Л., ЕД.Ч., СР.Р. = беше говорило
| МИН.ПРЕД.ВР., 3Л., МН.Ч. = бяха говорили
| БЪД.ВР., 1Л., ЕД.Ч. = ще говоря
| БЪД.ВР., 1Л., МН.Ч. = ще говорим
| БЪД.ВР., 2Л., ЕД.Ч. = ще говориш
| БЪД.ВР., 2Л., МН.Ч. = ще говорите
| БЪД.ВР., 3Л., ЕД.Ч. = ще говори
| БЪД.ВР., 3Л., МН.Ч. = ще говорят
| БЪД.ПРЕД.ВР., 1Л., ЕД.Ч., М.Р. = ще съм говорил
| БЪД.ПРЕД.ВР., 1Л., ЕД.Ч., Ж.Р. = ще съм говорила
| БЪД.ПРЕД.ВР., 1Л., ЕД.Ч., СР.Р. = ще съм говорило
| БЪД.ПРЕД.ВР., 1Л., МН.Ч. = ще сме говорили
| БЪД.ПРЕД.ВР., 2Л., ЕД.Ч., М.Р. = ще си говорил
| БЪД.ПРЕД.ВР., 2Л., ЕД.Ч., Ж.Р. = ще си говорила
| БЪД.ПРЕД.ВР., 2Л., ЕД.Ч., СР.Р. = ще си говорило
| БЪД.ПРЕД.ВР., 2Л., МН.Ч. = ще сте говорили
| БЪД.ПРЕД.ВР., 3Л., ЕД.Ч., М.Р. = ще е говорил
| БЪД.ПРЕД.ВР., 3Л., ЕД.Ч., Ж.Р. = ще е говорила
| БЪД.ПРЕД.ВР., 3Л., ЕД.Ч., СР.Р. = ще е говорило
| БЪД.ПРЕД.ВР., 3Л., МН.Ч. = ще са говорили
| БЪД.ВР. В МИН., 1Л., ЕД.Ч. = щях да говоря
| БЪД.ВР. В МИН., 1Л., МН.Ч. = щяхме да говорим
| БЪД.ВР. В МИН., 2Л., ЕД.Ч. = щеше да говориш
| БЪД.ВР. В МИН., 2Л., МН.Ч. = щяхте да говорите
| БЪД.ВР. В МИН., 3Л., ЕД.Ч. = щеше да говори
| БЪД.ВР. В МИН., 3Л., МН.Ч. = щяха да говорят
| БЪД.ПРЕД.ВР. В МИН., 1Л., ЕД.Ч., М.Р. = щях да съм говорил
| БЪД.ПРЕД.ВР. В МИН., 1Л., ЕД.Ч., Ж.Р. = щях да съм говорила
| БЪД.ПРЕД.ВР. В МИН., 1Л., ЕД.Ч., СР.Р. = щях да съм говорило
| БЪД.ПРЕД.ВР. В МИН., 1Л., МН.Ч. = щяхме да сме говорили
| БЪД.ПРЕД.ВР. В МИН., 2Л., ЕД.Ч., М.Р. = щеше да си говорил
| БЪД.ПРЕД.ВР. В МИН., 2Л., ЕД.Ч., Ж.Р. = щеше да си говорила
| БЪД.ПРЕД.ВР. В МИН., 2Л., ЕД.Ч., СР.Р. = щеше да си говорило
| БЪД.ПРЕД.ВР. В МИН., 2Л., МН.Ч. = щяхте да сте говорили
| БЪД.ПРЕД.ВР. В МИН., 3Л., ЕД.Ч., М.Р. = щеше да е говорил
| БЪД.ПРЕД.ВР. В МИН., 3Л., ЕД.Ч., Ж.Р. = щеше да е говорила
| БЪД.ПРЕД.ВР. В МИН., 3Л., ЕД.Ч., СР.Р. = щеше да е говорило
| БЪД.ПРЕД.ВР. В МИН., 3Л., МН.Ч. = щяха да са говорили
| ПР.НАКЛ., СЕГ.ВР., 1Л., ЕД.Ч., М.Р. = говорел съм
| ПР.НАКЛ., СЕГ.ВР., 1Л., ЕД.Ч., Ж.Р. = говорела съм
| ПР.НАКЛ., СЕГ.ВР., 1Л., ЕД.Ч., СР.Р. = говорело съм
| ПР.НАКЛ., СЕГ.ВР., 1Л., МН.Ч. = говорели сме
| ПР.НАКЛ., СЕГ.ВР., 2Л., ЕД.Ч., М.Р. = говорел си
| ПР.НАКЛ., СЕГ.ВР., 2Л., ЕД.Ч., Ж.Р. = говорела си
| ПР.НАКЛ., СЕГ.ВР., 2Л., ЕД.Ч., СР.Р. = говорело си
| ПР.НАКЛ., СЕГ.ВР., 2Л., МН.Ч. = говорели сте
| ПР.НАКЛ., СЕГ.ВР., 3Л., ЕД.Ч., М.Р. = говорел (е)
| ПР.НАКЛ., СЕГ.ВР., 3Л., ЕД.Ч., Ж.Р. = говорела (е)
| ПР.НАКЛ., СЕГ.ВР., 3Л., ЕД.Ч., СР.Р. = говорело (е)
| ПР.НАКЛ., СЕГ.ВР., 3Л., МН.Ч. = говорели (са)
| ПР.НАКЛ., МИН.СВ.ВР., 1Л., ЕД.Ч., М.Р. = говорил съм
| ПР.НАКЛ., МИН.СВ.ВР., 1Л., ЕД.Ч., Ж.Р. = говорила съм
| ПР.НАКЛ., МИН.СВ.ВР., 1Л., ЕД.Ч., СР.Р. = говорило съм
| ПР.НАКЛ., МИН.СВ.ВР., 1Л., МН.Ч. = говорили сме
| ПР.НАКЛ., МИН.СВ.ВР., 2Л., ЕД.Ч., М.Р. = говорил си
| ПР.НАКЛ., МИН.СВ.ВР., 2Л., ЕД.Ч., Ж.Р. = говорила си
| ПР.НАКЛ., МИН.СВ.ВР., 2Л., ЕД.Ч., СР.Р. = говорило си
| ПР.НАКЛ., МИН.СВ.ВР., 2Л., МН.Ч. = говорили сте
| ПР.НАКЛ., МИН.СВ.ВР., 3Л., ЕД.Ч., М.Р. = говорил (е)
| ПР.НАКЛ., МИН.СВ.ВР., 3Л., ЕД.Ч., Ж.Р. = говорила (е)
| ПР.НАКЛ., МИН.СВ.ВР., 3Л., ЕД.Ч., СР.Р. = говорило (е)
| ПР.НАКЛ., МИН.СВ.ВР., 3Л., МН.Ч. = говорили (са)
| ПР.НАКЛ., МИН.НЕОПР.ВР., 1Л., ЕД.Ч., М.Р. = бил съм говорил
| ПР.НАКЛ., МИН.НЕОПР.ВР., 1Л., ЕД.Ч., Ж.Р. = била съм говорила
| ПР.НАКЛ., МИН.НЕОПР.ВР., 1Л., ЕД.Ч., СР.Р. = било съм говорило
| ПР.НАКЛ., МИН.НЕОПР.ВР., 1Л., МН.Ч. = били сме говорили
| ПР.НАКЛ., МИН.НЕОПР.ВР., 2Л., ЕД.Ч., М.Р. = бил си говорил
| ПР.НАКЛ., МИН.НЕОПР.ВР., 2Л., ЕД.Ч., Ж.Р. = била си говорила
| ПР.НАКЛ., МИН.НЕОПР.ВР., 2Л., ЕД.Ч., СР.Р. = било си говорило
| ПР.НАКЛ., МИН.НЕОПР.ВР., 2Л., МН.Ч. = били сте говорили
| ПР.НАКЛ., МИН.НЕОПР.ВР., 3Л., ЕД.Ч., М.Р. = бил (е) говорил
| ПР.НАКЛ., МИН.НЕОПР.ВР., 3Л., ЕД.Ч., Ж.Р. = била (е) говорила
| ПР.НАКЛ., МИН.НЕОПР.ВР., 3Л., ЕД.Ч., СР.Р. = било (е) говорило
| ПР.НАКЛ., МИН.НЕОПР.ВР., 3Л., МН.Ч. = били (са) говорили
| ПР.НАКЛ., БЪД.ВР., 1Л., ЕД.Ч., М.Р. = щял съм да говоря
| ПР.НАКЛ., БЪД.ВР., 1Л., ЕД.Ч., Ж.Р. = щяла съм да говоря
| ПР.НАКЛ., БЪД.ВР., 1Л., ЕД.Ч., СР.Р. = щяло съм да говоря
| ПР.НАКЛ., БЪД.ВР., 1Л., МН.Ч. = щели сме да говорим
| ПР.НАКЛ., БЪД.ВР., 2Л., ЕД.Ч., М.Р. = щял си да говориш
| ПР.НАКЛ., БЪД.ВР., 2Л., ЕД.Ч., Ж.Р. = щяла си да говориш
| ПР.НАКЛ., БЪД.ВР., 2Л., ЕД.Ч., СР.Р. = щяло си да говориш
| ПР.НАКЛ., БЪД.ВР., 2Л., МН.Ч. = щели сте да говорите
| ПР.НАКЛ., БЪД.ВР., 3Л., ЕД.Ч., М.Р. = щял (е) да говори
| ПР.НАКЛ., БЪД.ВР., 3Л., ЕД.Ч., Ж.Р. = щяла (е) да говори
| ПР.НАКЛ., БЪД.ВР., 3Л., ЕД.Ч., СР.Р. = щяло (е) да говори
| ПР.НАКЛ., БЪД.ВР., 3Л., МН.Ч. = щели (са) да говорят
| ПР.НАКЛ., БЪД.ПРЕД.ВР., 1Л., ЕД.Ч., М.Р. = щял съм да съм говорил
| ПР.НАКЛ., БЪД.ПРЕД.ВР., 1Л., ЕД.Ч., Ж.Р. = щяла съм да съм говорила
| ПР.НАКЛ., БЪД.ПРЕД.ВР., 1Л., ЕД.Ч., СР.Р. = щяло съм да съм говорило
| ПР.НАКЛ., БЪД.ПРЕД.ВР., 1Л., МН.Ч. = щели сме да сме говорили
| ПР.НАКЛ., БЪД.ПРЕД.ВР., 2Л., ЕД.Ч., М.Р. = щял си да си говорил
| ПР.НАКЛ., БЪД.ПРЕД.ВР., 2Л., ЕД.Ч., Ж.Р. = щяла си да си говорила
| ПР.НАКЛ., БЪД.ПРЕД.ВР., 2Л., ЕД.Ч., СР.Р. = щяло си да си говорило
| ПР.НАКЛ., БЪД.ПРЕД.ВР., 2Л., МН.Ч. = щели сте да сте говорили
| ПР.НАКЛ., БЪД.ПРЕД.ВР., 3Л., ЕД.Ч., М.Р. = щял (е) да е говорил
| ПР.НАКЛ., БЪД.ПРЕД.ВР., 3Л., ЕД.Ч., Ж.Р. = щяла (е) да е говорила
| ПР.НАКЛ., БЪД.ПРЕД.ВР., 3Л., ЕД.Ч., СР.Р. = щяло (е) да е говорило
| ПР.НАКЛ., БЪД.ПРЕД.ВР., 3Л., МН.Ч. = щели (са) да са говорили
| УСЛОВНО НАКЛОНЕНИЕ, 1Л., ЕД.Ч., М.Р. = бих говорил
| УСЛОВНО НАКЛОНЕНИЕ, 1Л., ЕД.Ч., Ж.Р. = бих говорила
| УСЛОВНО НАКЛОНЕНИЕ, 1Л., ЕД.Ч., СР.Р. = бих говорило
| УСЛОВНО НАКЛОНЕНИЕ, 1Л., МН.Ч. = бихме говорили
| УСЛОВНО НАКЛОНЕНИЕ, 2Л., ЕД.Ч., М.Р. = би говорил
| УСЛОВНО НАКЛОНЕНИЕ, 2Л., ЕД.Ч., Ж.Р. = би говорила
| УСЛОВНО НАКЛОНЕНИЕ, 2Л., ЕД.Ч., СР.Р. = би говорило
| УСЛОВНО НАКЛОНЕНИЕ, 2Л., МН.Ч. = бихте говорили
| УСЛОВНО НАКЛОНЕНИЕ, 3Л., ЕД.Ч., М.Р. = би говорил
| УСЛОВНО НАКЛОНЕНИЕ, 3Л., ЕД.Ч., Ж.Р. = би говорила
| УСЛОВНО НАКЛОНЕНИЕ, 3Л., ЕД.Ч., СР.Р. = би говорило
| УСЛОВНО НАКЛОНЕНИЕ, 3Л., МН.Ч. = биха говорили
| ПОВЕЛИТЕЛНО НАКЛОНЕНИЕ, ЕД.Ч. = го·во·ри
| ПОВЕЛИТЕЛНО НАКЛОНЕНИЕ, МН.Ч. = го·во·ре·те
| МИН.СТРАД.ПРИЧ. М.Р. = го·во·рен
| МИН.СТРАД.ПРИЧ. М.Р. НЕПЪЛЕН ЧЛЕН = го·во·ре·ния
| МИН.СТРАД.ПРИЧ. М.Р. ПЪЛЕН ЧЛЕН = го·во·ре·ни·ят
| МИН.СТРАД.ПРИЧ. Ж.Р. = го·во·ре·на
| МИН.СТРАД.ПРИЧ. Ж.Р. ЧЛЕН = го·во·ре·на·та
| МИН.СТРАД.ПРИЧ. СР.Р. = го·во·ре·но
| МИН.СТРАД.ПРИЧ. СР.Р. ЧЛЕН = го·во·ре·но·то
| МИН.СТРАД.ПРИЧ. МН.Ч. = го·во·ре·ни
| МИН.СТРАД.ПРИЧ. МН.Ч. ЧЛЕН = го·во·ре·ни·те
| МИН.ДЕЯТ.СВ.ПРИЧ. М.Р. = го·во·рил
| МИН.ДЕЯТ.СВ.ПРИЧ. М.Р. НЕПЪЛЕН ЧЛЕН = го·во·ри·лия
| МИН.ДЕЯТ.СВ.ПРИЧ. М.Р. ПЪЛЕН ЧЛЕН = го·во·ри·ли·ят
| МИН.ДЕЯТ.СВ.ПРИЧ. Ж.Р. = го·во·ри·ла
| МИН.ДЕЯТ.СВ.ПРИЧ. Ж.Р. ЧЛЕН = го·во·ри·ла·та
| МИН.ДЕЯТ.СВ.ПРИЧ. СР.Р. = го·во·ри·ло
| МИН.ДЕЯТ.СВ.ПРИЧ. СР.Р. ЧЛЕН = го·во·ри·ло·то
| МИН.ДЕЯТ.СВ.ПРИЧ. МН.Ч. = го·во·ри·ли
| МИН.ДЕЯТ.СВ.ПРИЧ. МН.Ч. ЧЛЕН = го·во·ри·ли·те
| МИН.ДЕЯТ.НЕСВ.ПРИЧ. М.Р. = го·во·рел
| МИН.ДЕЯТ.НЕСВ.ПРИЧ. М.Р. НЕПЪЛЕН ЧЛЕН = го·во·ре·лия
| МИН.ДЕЯТ.НЕСВ.ПРИЧ. М.Р. ПЪЛЕН ЧЛЕН = го·во·ре·ли·ят
| МИН.ДЕЯТ.НЕСВ.ПРИЧ. Ж.Р. = го·во·ре·ла
| МИН.ДЕЯТ.НЕСВ.ПРИЧ. Ж.Р. ЧЛЕН = го·во·ре·ла·та
| МИН.ДЕЯТ.НЕСВ.ПРИЧ. СР.Р. = го·во·ре·ло
| МИН.ДЕЯТ.НЕСВ.ПРИЧ. СР.Р. ЧЛЕН = го·во·ре·ло·то
| МИН.ДЕЯТ.НЕСВ.ПРИЧ. МН.Ч. = го·во·ре·ли
| МИН.ДЕЯТ.НЕСВ.ПРИЧ. МН.Ч. ЧЛЕН = го·во·ре·ли·те
| СЕГ.ДЕЯТ.ПРИЧ. М.Р. = го·во·рещ
| СЕГ.ДЕЯТ.ПРИЧ. М.Р. НЕПЪЛЕН ЧЛЕН = го·во·ре·щия
| СЕГ.ДЕЯТ.ПРИЧ. М.Р. ПЪЛЕН ЧЛЕН = го·во·ре·щи·ят
| СЕГ.ДЕЯТ.ПРИЧ. Ж.Р. = го·во·ре·ща
| СЕГ.ДЕЯТ.ПРИЧ. Ж.Р. ЧЛЕН = го·во·ре·ща·та
| СЕГ.ДЕЯТ.ПРИЧ. СР.Р. = го·во·ре·що
| СЕГ.ДЕЯТ.ПРИЧ. СР.Р. ЧЛЕН = го·во·ре·що·то
| СЕГ.ДЕЯТ.ПРИЧ. МН.Ч. = го·во·ре·щи
| СЕГ.ДЕЯТ.ПРИЧ. МН.Ч. ЧЛЕН = го·во·ре·щи·те
| ДЕЕПРИЧАСТИЕ = го·во·рей·ки
| СКРИТИ ПРЕПРАТКИ = 
[[говоря]],
[[говориш]],
[[говори]],
[[говорим]],
[[говорите]],
[[говорят]],
[[говорих]],
[[говорихме]],
[[говорихте]],
[[говориха]],
[[говорех]],
[[говореше]],
[[говорехме]],
[[говорехте]],
[[говореха]],
[[говорете]],
[[говорил]],
[[говорилия]],
[[говорилият]],
[[говорила]],
[[говорилата]],
[[говорило]],
[[говорилото]],
[[говорили]],
[[говорилите]],
[[говорел]],
[[говорелия]],
[[говорелият]],
[[говорела]],
[[говорелата]],
[[говорело]],
[[говорелото]],
[[говорели]],
[[говорелите]],
[[говорен]],
[[говорения]],
[[говореният]],
[[говорена]],
[[говорената]],
[[говорено]],
[[говореното]],
[[говорени]],
[[говорените]],
[[говорещ]],
[[говорещия]],
[[говорещият]],
[[говореща]],
[[говорещата]],
[[говорещо]],
[[говорещото]],
[[говорещи]],
[[говорещите]],
[[говорейки]],
[[говорил съм]],
[[говорила съм]],
[[говорило съм]],
[[говорили сме]],
[[говорил си]],
[[говорила си]],
[[говорило си]],
[[говорили сте]],
[[говорил е]],
[[говорила е]],
[[говорило е]],
[[говорили са]],
[[бях говорил]],
[[бях говорила]],
[[бях говорило]],
[[бяхме говорили]],
[[беше говорил]],
[[беше говорила]],
[[беше говорило]],
[[бяхте говорили]],
[[бяха говорили]],
[[ще говоря]],
[[ще говорим]],
[[ще говориш]],
[[ще говорите]],
[[ще говори]],
[[ще говорят]],
[[ще съм говорил]],
[[ще съм говорила]],
[[ще съм говорило]],
[[ще сме говорили]],
[[ще си говорил]],
[[ще си говорила]],
[[ще си говорило]],
[[ще сте говорили]],
[[ще е говорил]],
[[ще е говорила]],
[[ще е говорило]],
[[ще са говорили]],
[[щях да говоря]],
[[щяхме да говорим]],
[[щеше да говориш]],
[[щяхте да говорите]],
[[щеше да говори]],
[[щяха да говорят]],
[[щях да съм говорил]],
[[щях да съм говорила]],
[[щях да съм говорило]],
[[щяхме да сме говорили]],
[[щеше да си говорил]],
[[щеше да си говорила]],
[[щеше да си говорило]],
[[щяхте да сте говорили]],
[[щеше да е говорил]],
[[щеше да е говорила]],
[[щеше да е говорило]],
[[щяха да са говорили]],
[[говорел съм]],
[[говорела съм]],
[[говорело съм]],
[[говорели сме]],
[[говорел си]],
[[говорела си]],
[[говорело си]],
[[говорели сте]],
[[говорел е]],
[[говорела е]],
[[говорело е]],
[[говорели са]],
[[бил съм говорил]],
[[била съм говорила]],
[[било съм говорило]],
[[били сме говорили]],
[[бил си говорил]],
[[била си говорила]],
[[било си говорило]],
[[били сте говорили]],
[[бил е говорил]],
[[била е говорила]],
[[било е говорило]],
[[били са говорили]],
[[щял съм да говоря]],
[[щяла съм да говоря]],
[[щяло съм да говоря]],
[[щели сме да говорим]],
[[щял си да говориш]],
[[щяла си да говориш]],
[[щяло си да говориш]],
[[щели сте да говорите]],
[[щял да говори]],
[[щяла да говори]],
[[щяло да говори]],
[[щели да говорят]],
[[щял е да говори]],
[[щяла е да говори]],
[[щяло е да говори]],
[[щели са да говорят]],
[[щял съм да съм говорил]],
[[щяла съм да съм говорила]],
[[щяло съм да съм говорило]],
[[щели сме да сме говорили]],
[[щял си да си говорил]],
[[щяла си да си говорила]],
[[щяло си да си говорило]],
[[щели сте да сте говорили]],
[[щял да е говорил]],
[[щяла да е говорила]],
[[щяло да е говорило]],
[[щели да са говорили]],
[[щял е да е говорил]],
[[щяла е да е говорила]],
[[щяло е да е говорило]],
[[щели са да са говорили]],
[[бих говорил]],
[[бих говорила]],
[[бих говорило]],
[[бихме говорили]],
[[би говорил]],
[[би говорила]],
[[би говорило]],
[[бихте говорили]],
[[биха говорили]],
}}</text>
      <sha1>lgqghwzogc7yhg3kj8z0ozmu8ym9lor</sha1>
    </revision>
  </page>
  <page>
    <title>Шаблон:Словоформи/годя</title>
    <ns>10</ns>
    <id>448232</id>
    <revision>
      <id>480214</id>
      <timestamp>2005-05-07T20:05:57Z</timestamp>
      <contributor>
        <username>Bgbot</username>
        <id>83</id>
      </contributor>
      <comment>Борислав: Шаблон със словоформи</comment>
      <model>wikitext</model>
      <format>text/x-wiki</format>
      <text bytes="18890" xml:space="preserve">{{Шаблон:Словоформи/Глагол|
  ОСНОВНА ФОРМА = годя
| СЕГ.ВР., 1Л., ЕД.Ч. = го·дя
| СЕГ.ВР., 1Л., МН.Ч. = го·дим
| СЕГ.ВР., 2Л., ЕД.Ч. = го·диш
| СЕГ.ВР., 2Л., МН.Ч. = го·ди·те
| СЕГ.ВР., 3Л., ЕД.Ч. = го·ди
| СЕГ.ВР., 3Л., МН.Ч. = го·дят
| МИН.СВ.ВР., 1Л., ЕД.Ч. = го·дих
| МИН.СВ.ВР., 1Л., МН.Ч. = го·дих·ме
| МИН.СВ.ВР., 2Л., ЕД.Ч. = го·ди
| МИН.СВ.ВР., 2Л., МН.Ч. = го·дих·те
| МИН.СВ.ВР., 3Л., ЕД.Ч. = го·ди
| МИН.СВ.ВР., 3Л., МН.Ч. = го·ди·ха
| МИН.НЕСВ.ВР., 1Л., ЕД.Ч. = го·дях
| МИН.НЕСВ.ВР., 1Л., МН.Ч. = го·дях·ме
| МИН.НЕСВ.ВР., 2Л., ЕД.Ч. = го·де·ше
| МИН.НЕСВ.ВР., 2Л., МН.Ч. = го·дях·те
| МИН.НЕСВ.ВР., 3Л., ЕД.Ч. = го·де·ше
| МИН.НЕСВ.ВР., 3Л., МН.Ч. = го·дя·ха
| МИН.НЕОПР.ВР., 1Л., ЕД.Ч., М.Р. = годил съм
| МИН.НЕОПР.ВР., 1Л., ЕД.Ч., Ж.Р. = годила съм
| МИН.НЕОПР.ВР., 1Л., ЕД.Ч., СР.Р. = годило съм
| МИН.НЕОПР.ВР., 1Л., МН.Ч. = годили сме
| МИН.НЕОПР.ВР., 2Л., ЕД.Ч., М.Р. = годил си
| МИН.НЕОПР.ВР., 2Л., ЕД.Ч., Ж.Р. = годила си
| МИН.НЕОПР.ВР., 2Л., ЕД.Ч., СР.Р. = годило си
| МИН.НЕОПР.ВР., 2Л., МН.Ч. = годили сте
| МИН.НЕОПР.ВР., 3Л., ЕД.Ч., М.Р. = годил е
| МИН.НЕОПР.ВР., 3Л., ЕД.Ч., Ж.Р. = годила е
| МИН.НЕОПР.ВР., 3Л., ЕД.Ч., СР.Р. = годило е
| МИН.НЕОПР.ВР., 3Л., МН.Ч. = годили са
| МИН.ПРЕД.ВР., 1Л., ЕД.Ч., М.Р. = бях годил
| МИН.ПРЕД.ВР., 1Л., ЕД.Ч., Ж.Р. = бях годила
| МИН.ПРЕД.ВР., 1Л., ЕД.Ч., СР.Р. = бях годило
| МИН.ПРЕД.ВР., 1Л., МН.Ч. = бяхме годили
| МИН.ПРЕД.ВР., 2Л., ЕД.Ч., М.Р. = беше годил
| МИН.ПРЕД.ВР., 2Л., ЕД.Ч., Ж.Р. = беше годила
| МИН.ПРЕД.ВР., 2Л., ЕД.Ч., СР.Р. = беше годило
| МИН.ПРЕД.ВР., 2Л., МН.Ч. = бяхте годили
| МИН.ПРЕД.ВР., 3Л., ЕД.Ч., М.Р. = беше годил
| МИН.ПРЕД.ВР., 3Л., ЕД.Ч., Ж.Р. = беше годила
| МИН.ПРЕД.ВР., 3Л., ЕД.Ч., СР.Р. = беше годило
| МИН.ПРЕД.ВР., 3Л., МН.Ч. = бяха годили
| БЪД.ВР., 1Л., ЕД.Ч. = ще годя
| БЪД.ВР., 1Л., МН.Ч. = ще годим
| БЪД.ВР., 2Л., ЕД.Ч. = ще годиш
| БЪД.ВР., 2Л., МН.Ч. = ще годите
| БЪД.ВР., 3Л., ЕД.Ч. = ще годи
| БЪД.ВР., 3Л., МН.Ч. = ще годят
| БЪД.ПРЕД.ВР., 1Л., ЕД.Ч., М.Р. = ще съм годил
| БЪД.ПРЕД.ВР., 1Л., ЕД.Ч., Ж.Р. = ще съм годила
| БЪД.ПРЕД.ВР., 1Л., ЕД.Ч., СР.Р. = ще съм годило
| БЪД.ПРЕД.ВР., 1Л., МН.Ч. = ще сме годили
| БЪД.ПРЕД.ВР., 2Л., ЕД.Ч., М.Р. = ще си годил
| БЪД.ПРЕД.ВР., 2Л., ЕД.Ч., Ж.Р. = ще си годила
| БЪД.ПРЕД.ВР., 2Л., ЕД.Ч., СР.Р. = ще си годило
| БЪД.ПРЕД.ВР., 2Л., МН.Ч. = ще сте годили
| БЪД.ПРЕД.ВР., 3Л., ЕД.Ч., М.Р. = ще е годил
| БЪД.ПРЕД.ВР., 3Л., ЕД.Ч., Ж.Р. = ще е годила
| БЪД.ПРЕД.ВР., 3Л., ЕД.Ч., СР.Р. = ще е годило
| БЪД.ПРЕД.ВР., 3Л., МН.Ч. = ще са годили
| БЪД.ВР. В МИН., 1Л., ЕД.Ч. = щях да годя
| БЪД.ВР. В МИН., 1Л., МН.Ч. = щяхме да годим
| БЪД.ВР. В МИН., 2Л., ЕД.Ч. = щеше да годиш
| БЪД.ВР. В МИН., 2Л., МН.Ч. = щяхте да годите
| БЪД.ВР. В МИН., 3Л., ЕД.Ч. = щеше да годи
| БЪД.ВР. В МИН., 3Л., МН.Ч. = щяха да годят
| БЪД.ПРЕД.ВР. В МИН., 1Л., ЕД.Ч., М.Р. = щях да съм годил
| БЪД.ПРЕД.ВР. В МИН., 1Л., ЕД.Ч., Ж.Р. = щях да съм годила
| БЪД.ПРЕД.ВР. В МИН., 1Л., ЕД.Ч., СР.Р. = щях да съм годило
| БЪД.ПРЕД.ВР. В МИН., 1Л., МН.Ч. = щяхме да сме годили
| БЪД.ПРЕД.ВР. В МИН., 2Л., ЕД.Ч., М.Р. = щеше да си годил
| БЪД.ПРЕД.ВР. В МИН., 2Л., ЕД.Ч., Ж.Р. = щеше да си годила
| БЪД.ПРЕД.ВР. В МИН., 2Л., ЕД.Ч., СР.Р. = щеше да си годило
| БЪД.ПРЕД.ВР. В МИН., 2Л., МН.Ч. = щяхте да сте годили
| БЪД.ПРЕД.ВР. В МИН., 3Л., ЕД.Ч., М.Р. = щеше да е годил
| БЪД.ПРЕД.ВР. В МИН., 3Л., ЕД.Ч., Ж.Р. = щеше да е годила
| БЪД.ПРЕД.ВР. В МИН., 3Л., ЕД.Ч., СР.Р. = щеше да е годило
| БЪД.ПРЕД.ВР. В МИН., 3Л., МН.Ч. = щяха да са годили
| ПР.НАКЛ., СЕГ.ВР., 1Л., ЕД.Ч., М.Р. = годял съм
| ПР.НАКЛ., СЕГ.ВР., 1Л., ЕД.Ч., Ж.Р. = годяла съм
| ПР.НАКЛ., СЕГ.ВР., 1Л., ЕД.Ч., СР.Р. = годяло съм
| ПР.НАКЛ., СЕГ.ВР., 1Л., МН.Ч. = годели сме
| ПР.НАКЛ., СЕГ.ВР., 2Л., ЕД.Ч., М.Р. = годял си
| ПР.НАКЛ., СЕГ.ВР., 2Л., ЕД.Ч., Ж.Р. = годяла си
| ПР.НАКЛ., СЕГ.ВР., 2Л., ЕД.Ч., СР.Р. = годяло си
| ПР.НАКЛ., СЕГ.ВР., 2Л., МН.Ч. = годели сте
| ПР.НАКЛ., СЕГ.ВР., 3Л., ЕД.Ч., М.Р. = годял (е)
| ПР.НАКЛ., СЕГ.ВР., 3Л., ЕД.Ч., Ж.Р. = годяла (е)
| ПР.НАКЛ., СЕГ.ВР., 3Л., ЕД.Ч., СР.Р. = годяло (е)
| ПР.НАКЛ., СЕГ.ВР., 3Л., МН.Ч. = годели (са)
| ПР.НАКЛ., МИН.СВ.ВР., 1Л., ЕД.Ч., М.Р. = годил съм
| ПР.НАКЛ., МИН.СВ.ВР., 1Л., ЕД.Ч., Ж.Р. = годила съм
| ПР.НАКЛ., МИН.СВ.ВР., 1Л., ЕД.Ч., СР.Р. = годило съм
| ПР.НАКЛ., МИН.СВ.ВР., 1Л., МН.Ч. = годили сме
| ПР.НАКЛ., МИН.СВ.ВР., 2Л., ЕД.Ч., М.Р. = годил си
| ПР.НАКЛ., МИН.СВ.ВР., 2Л., ЕД.Ч., Ж.Р. = годила си
| ПР.НАКЛ., МИН.СВ.ВР., 2Л., ЕД.Ч., СР.Р. = годило си
| ПР.НАКЛ., МИН.СВ.ВР., 2Л., МН.Ч. = годили сте
| ПР.НАКЛ., МИН.СВ.ВР., 3Л., ЕД.Ч., М.Р. = годил (е)
| ПР.НАКЛ., МИН.СВ.ВР., 3Л., ЕД.Ч., Ж.Р. = годила (е)
| ПР.НАКЛ., МИН.СВ.ВР., 3Л., ЕД.Ч., СР.Р. = годило (е)
| ПР.НАКЛ., МИН.СВ.ВР., 3Л., МН.Ч. = годили (са)
| ПР.НАКЛ., МИН.НЕОПР.ВР., 1Л., ЕД.Ч., М.Р. = бил съм годил
| ПР.НАКЛ., МИН.НЕОПР.ВР., 1Л., ЕД.Ч., Ж.Р. = била съм годила
| ПР.НАКЛ., МИН.НЕОПР.ВР., 1Л., ЕД.Ч., СР.Р. = било съм годило
| ПР.НАКЛ., МИН.НЕОПР.ВР., 1Л., МН.Ч. = били сме годили
| ПР.НАКЛ., МИН.НЕОПР.ВР., 2Л., ЕД.Ч., М.Р. = бил си годил
| ПР.НАКЛ., МИН.НЕОПР.ВР., 2Л., ЕД.Ч., Ж.Р. = била си годила
| ПР.НАКЛ., МИН.НЕОПР.ВР., 2Л., ЕД.Ч., СР.Р. = било си годило
| ПР.НАКЛ., МИН.НЕОПР.ВР., 2Л., МН.Ч. = били сте годили
| ПР.НАКЛ., МИН.НЕОПР.ВР., 3Л., ЕД.Ч., М.Р. = бил (е) годил
| ПР.НАКЛ., МИН.НЕОПР.ВР., 3Л., ЕД.Ч., Ж.Р. = била (е) годила
| ПР.НАКЛ., МИН.НЕОПР.ВР., 3Л., ЕД.Ч., СР.Р. = било (е) годило
| ПР.НАКЛ., МИН.НЕОПР.ВР., 3Л., МН.Ч. = били (са) годили
| ПР.НАКЛ., БЪД.ВР., 1Л., ЕД.Ч., М.Р. = щял съм да годя
| ПР.НАКЛ., БЪД.ВР., 1Л., ЕД.Ч., Ж.Р. = щяла съм да годя
| ПР.НАКЛ., БЪД.ВР., 1Л., ЕД.Ч., СР.Р. = щяло съм да годя
| ПР.НАКЛ., БЪД.ВР., 1Л., МН.Ч. = щели сме да годим
| ПР.НАКЛ., БЪД.ВР., 2Л., ЕД.Ч., М.Р. = щял си да годиш
| ПР.НАКЛ., БЪД.ВР., 2Л., ЕД.Ч., Ж.Р. = щяла си да годиш
| ПР.НАКЛ., БЪД.ВР., 2Л., ЕД.Ч., СР.Р. = щяло си да годиш
| ПР.НАКЛ., БЪД.ВР., 2Л., МН.Ч. = щели сте да годите
| ПР.НАКЛ., БЪД.ВР., 3Л., ЕД.Ч., М.Р. = щял (е) да годи
| ПР.НАКЛ., БЪД.ВР., 3Л., ЕД.Ч., Ж.Р. = щяла (е) да годи
| ПР.НАКЛ., БЪД.ВР., 3Л., ЕД.Ч., СР.Р. = щяло (е) да годи
| ПР.НАКЛ., БЪД.ВР., 3Л., МН.Ч. = щели (са) да годят
| ПР.НАКЛ., БЪД.ПРЕД.ВР., 1Л., ЕД.Ч., М.Р. = щял съм да съм годил
| ПР.НАКЛ., БЪД.ПРЕД.ВР., 1Л., ЕД.Ч., Ж.Р. = щяла съм да съм годила
| ПР.НАКЛ., БЪД.ПРЕД.ВР., 1Л., ЕД.Ч., СР.Р. = щяло съм да съм годило
| ПР.НАКЛ., БЪД.ПРЕД.ВР., 1Л., МН.Ч. = щели сме да сме годили
| ПР.НАКЛ., БЪД.ПРЕД.ВР., 2Л., ЕД.Ч., М.Р. = щял си да си годил
| ПР.НАКЛ., БЪД.ПРЕД.ВР., 2Л., ЕД.Ч., Ж.Р. = щяла си да си годила
| ПР.НАКЛ., БЪД.ПРЕД.ВР., 2Л., ЕД.Ч., СР.Р. = щяло си да си годило
| ПР.НАКЛ., БЪД.ПРЕД.ВР., 2Л., МН.Ч. = щели сте да сте годили
| ПР.НАКЛ., БЪД.ПРЕД.ВР., 3Л., ЕД.Ч., М.Р. = щял (е) да е годил
| ПР.НАКЛ., БЪД.ПРЕД.ВР., 3Л., ЕД.Ч., Ж.Р. = щяла (е) да е годила
| ПР.НАКЛ., БЪД.ПРЕД.ВР., 3Л., ЕД.Ч., СР.Р. = щяло (е) да е годило
| ПР.НАКЛ., БЪД.ПРЕД.ВР., 3Л., МН.Ч. = щели (са) да са годили
| УСЛОВНО НАКЛОНЕНИЕ, 1Л., ЕД.Ч., М.Р. = бих годил
| УСЛОВНО НАКЛОНЕНИЕ, 1Л., ЕД.Ч., Ж.Р. = бих годила
| УСЛОВНО НАКЛОНЕНИЕ, 1Л., ЕД.Ч., СР.Р. = бих годило
| УСЛОВНО НАКЛОНЕНИЕ, 1Л., МН.Ч. = бихме годили
| УСЛОВНО НАКЛОНЕНИЕ, 2Л., ЕД.Ч., М.Р. = би годил
| УСЛОВНО НАКЛОНЕНИЕ, 2Л., ЕД.Ч., Ж.Р. = би годила
| УСЛОВНО НАКЛОНЕНИЕ, 2Л., ЕД.Ч., СР.Р. = би годило
| УСЛОВНО НАКЛОНЕНИЕ, 2Л., МН.Ч. = бихте годили
| УСЛОВНО НАКЛОНЕНИЕ, 3Л., ЕД.Ч., М.Р. = би годил
| УСЛОВНО НАКЛОНЕНИЕ, 3Л., ЕД.Ч., Ж.Р. = би годила
| УСЛОВНО НАКЛОНЕНИЕ, 3Л., ЕД.Ч., СР.Р. = би годило
| УСЛОВНО НАКЛОНЕНИЕ, 3Л., МН.Ч. = биха годили
| ПОВЕЛИТЕЛНО НАКЛОНЕНИЕ, ЕД.Ч. = го·ди
| ПОВЕЛИТЕЛНО НАКЛОНЕНИЕ, МН.Ч. = го·де·те
| МИН.СТРАД.ПРИЧ. М.Р. = го·ден
| МИН.СТРАД.ПРИЧ. М.Р. НЕПЪЛЕН ЧЛЕН = го·де·ния
| МИН.СТРАД.ПРИЧ. М.Р. ПЪЛЕН ЧЛЕН = го·де·ни·ят
| МИН.СТРАД.ПРИЧ. Ж.Р. = го·де·на
| МИН.СТРАД.ПРИЧ. Ж.Р. ЧЛЕН = го·де·на·та
| МИН.СТРАД.ПРИЧ. СР.Р. = го·де·но
| МИН.СТРАД.ПРИЧ. СР.Р. ЧЛЕН = го·де·но·то
| МИН.СТРАД.ПРИЧ. МН.Ч. = го·де·ни
| МИН.СТРАД.ПРИЧ. МН.Ч. ЧЛЕН = го·де·ни·те
| МИН.ДЕЯТ.СВ.ПРИЧ. М.Р. = го·дил
| МИН.ДЕЯТ.СВ.ПРИЧ. М.Р. НЕПЪЛЕН ЧЛЕН = го·ди·лия
| МИН.ДЕЯТ.СВ.ПРИЧ. М.Р. ПЪЛЕН ЧЛЕН = го·ди·ли·ят
| МИН.ДЕЯТ.СВ.ПРИЧ. Ж.Р. = го·ди·ла
| МИН.ДЕЯТ.СВ.ПРИЧ. Ж.Р. ЧЛЕН = го·ди·ла·та
| МИН.ДЕЯТ.СВ.ПРИЧ. СР.Р. = го·ди·ло
| МИН.ДЕЯТ.СВ.ПРИЧ. СР.Р. ЧЛЕН = го·ди·ло·то
| МИН.ДЕЯТ.СВ.ПРИЧ. МН.Ч. = го·ди·ли
| МИН.ДЕЯТ.СВ.ПРИЧ. МН.Ч. ЧЛЕН = го·ди·ли·те
| МИН.ДЕЯТ.НЕСВ.ПРИЧ. М.Р. = го·дял
| МИН.ДЕЯТ.НЕСВ.ПРИЧ. М.Р. НЕПЪЛЕН ЧЛЕН = го·дя·лия
| МИН.ДЕЯТ.НЕСВ.ПРИЧ. М.Р. ПЪЛЕН ЧЛЕН = го·дя·ли·ят
| МИН.ДЕЯТ.НЕСВ.ПРИЧ. Ж.Р. = го·дя·ла
| МИН.ДЕЯТ.НЕСВ.ПРИЧ. Ж.Р. ЧЛЕН = го·дя·ла·та
| МИН.ДЕЯТ.НЕСВ.ПРИЧ. СР.Р. = го·дя·ло
| МИН.ДЕЯТ.НЕСВ.ПРИЧ. СР.Р. ЧЛЕН = го·дя·ло·то
| МИН.ДЕЯТ.НЕСВ.ПРИЧ. МН.Ч. = го·де·ли
| МИН.ДЕЯТ.НЕСВ.ПРИЧ. МН.Ч. ЧЛЕН = го·де·ли·те
| СЕГ.ДЕЯТ.ПРИЧ. М.Р. = го·дящ
| СЕГ.ДЕЯТ.ПРИЧ. М.Р. НЕПЪЛЕН ЧЛЕН = го·дя·щия
| СЕГ.ДЕЯТ.ПРИЧ. М.Р. ПЪЛЕН ЧЛЕН = го·дя·щи·ят
| СЕГ.ДЕЯТ.ПРИЧ. Ж.Р. = го·дя·ща
| СЕГ.ДЕЯТ.ПРИЧ. Ж.Р. ЧЛЕН = го·дя·ща·та
| СЕГ.ДЕЯТ.ПРИЧ. СР.Р. = го·дя·що
| СЕГ.ДЕЯТ.ПРИЧ. СР.Р. ЧЛЕН = го·дя·що·то
| СЕГ.ДЕЯТ.ПРИЧ. МН.Ч. = го·дя·щи
| СЕГ.ДЕЯТ.ПРИЧ. МН.Ч. ЧЛЕН = го·дя·щи·те
| ДЕЕПРИЧАСТИЕ = го·дей·ки
| СКРИТИ ПРЕПРАТКИ = 
[[годя]],
[[годиш]],
[[годи]],
[[годим]],
[[годите]],
[[годят]],
[[годих]],
[[годихме]],
[[годихте]],
[[годиха]],
[[годях]],
[[годеше]],
[[годяхме]],
[[годяхте]],
[[годяха]],
[[годете]],
[[годил]],
[[годилия]],
[[годилият]],
[[годила]],
[[годилата]],
[[годило]],
[[годилото]],
[[годили]],
[[годилите]],
[[годял]],
[[годялия]],
[[годялият]],
[[годяла]],
[[годялата]],
[[годяло]],
[[годялото]],
[[годели]],
[[годелите]],
[[годен]],
[[годения]],
[[годеният]],
[[годена]],
[[годената]],
[[годено]],
[[годеното]],
[[годени]],
[[годените]],
[[годящ]],
[[годящия]],
[[годящият]],
[[годяща]],
[[годящата]],
[[годящо]],
[[годящото]],
[[годящи]],
[[годящите]],
[[годейки]],
[[годил съм]],
[[годила съм]],
[[годило съм]],
[[годили сме]],
[[годил си]],
[[годила си]],
[[годило си]],
[[годили сте]],
[[годил е]],
[[годила е]],
[[годило е]],
[[годили са]],
[[бях годил]],
[[бях годила]],
[[бях годило]],
[[бяхме годили]],
[[беше годил]],
[[беше годила]],
[[беше годило]],
[[бяхте годили]],
[[бяха годили]],
[[ще годя]],
[[ще годим]],
[[ще годиш]],
[[ще годите]],
[[ще годи]],
[[ще годят]],
[[ще съм годил]],
[[ще съм годила]],
[[ще съм годило]],
[[ще сме годили]],
[[ще си годил]],
[[ще си годила]],
[[ще си годило]],
[[ще сте годили]],
[[ще е годил]],
[[ще е годила]],
[[ще е годило]],
[[ще са годили]],
[[щях да годя]],
[[щяхме да годим]],
[[щеше да годиш]],
[[щяхте да годите]],
[[щеше да годи]],
[[щяха да годят]],
[[щях да съм годил]],
[[щях да съм годила]],
[[щях да съм годило]],
[[щяхме да сме годили]],
[[щеше да си годил]],
[[щеше да си годила]],
[[щеше да си годило]],
[[щяхте да сте годили]],
[[щеше да е годил]],
[[щеше да е годила]],
[[щеше да е годило]],
[[щяха да са годили]],
[[годял съм]],
[[годяла съм]],
[[годяло съм]],
[[годели сме]],
[[годял си]],
[[годяла си]],
[[годяло си]],
[[годели сте]],
[[годял е]],
[[годяла е]],
[[годяло е]],
[[годели са]],
[[бил съм годил]],
[[била съм годила]],
[[било съм годило]],
[[били сме годили]],
[[бил си годил]],
[[била си годила]],
[[било си годило]],
[[били сте годили]],
[[бил е годил]],
[[била е годила]],
[[било е годило]],
[[били са годили]],
[[щял съм да годя]],
[[щяла съм да годя]],
[[щяло съм да годя]],
[[щели сме да годим]],
[[щял си да годиш]],
[[щяла си да годиш]],
[[щяло си да годиш]],
[[щели сте да годите]],
[[щял да годи]],
[[щяла да годи]],
[[щяло да годи]],
[[щели да годят]],
[[щял е да годи]],
[[щяла е да годи]],
[[щяло е да годи]],
[[щели са да годят]],
[[щял съм да съм годил]],
[[щяла съм да съм годила]],
[[щяло съм да съм годило]],
[[щели сме да сме годили]],
[[щял си да си годил]],
[[щяла си да си годила]],
[[щяло си да си годило]],
[[щели сте да сте годили]],
[[щял да е годил]],
[[щяла да е годила]],
[[щяло да е годило]],
[[щели да са годили]],
[[щял е да е годил]],
[[щяла е да е годила]],
[[щяло е да е годило]],
[[щели са да са годили]],
[[бих годил]],
[[бих годила]],
[[бих годило]],
[[бихме годили]],
[[би годил]],
[[би годила]],
[[би годило]],
[[бихте годили]],
[[биха годили]],
}}</text>
      <sha1>b17hnalw3vy8fjy2b88tv43qiex747o</sha1>
    </revision>
  </page>
  <page>
    <title>Шаблон:Словоформи/годявам</title>
    <ns>10</ns>
    <id>491635</id>
    <revision>
      <id>523617</id>
      <timestamp>2005-05-09T06:33:53Z</timestamp>
      <contributor>
        <username>Bgbot</username>
        <id>83</id>
      </contributor>
      <comment>Борислав: Шаблон със словоформи</comment>
      <model>wikitext</model>
      <format>text/x-wiki</format>
      <text bytes="19908" xml:space="preserve">{{Шаблон:Словоформи/Глагол|
  ОСНОВНА ФОРМА = годявам
| СЕГ.ВР., 1Л., ЕД.Ч. = го·дя·вам
| СЕГ.ВР., 1Л., МН.Ч. = го·дя·ва·ме
| СЕГ.ВР., 2Л., ЕД.Ч. = го·дя·ваш
| СЕГ.ВР., 2Л., МН.Ч. = го·дя·ва·те
| СЕГ.ВР., 3Л., ЕД.Ч. = го·дя·ва
| СЕГ.ВР., 3Л., МН.Ч. = го·дя·ват
| МИН.СВ.ВР., 1Л., ЕД.Ч. = го·дя·вах
| МИН.СВ.ВР., 1Л., МН.Ч. = го·дя·вах·ме
| МИН.СВ.ВР., 2Л., ЕД.Ч. = го·дя·ва
| МИН.СВ.ВР., 2Л., МН.Ч. = го·дя·вах·те
| МИН.СВ.ВР., 3Л., ЕД.Ч. = го·дя·ва
| МИН.СВ.ВР., 3Л., МН.Ч. = го·дя·ва·ха
| МИН.НЕСВ.ВР., 1Л., ЕД.Ч. = го·дя·вах
| МИН.НЕСВ.ВР., 1Л., МН.Ч. = го·дя·вах·ме
| МИН.НЕСВ.ВР., 2Л., ЕД.Ч. = го·дя·ва·ше
| МИН.НЕСВ.ВР., 2Л., МН.Ч. = го·дя·вах·те
| МИН.НЕСВ.ВР., 3Л., ЕД.Ч. = го·дя·ва·ше
| МИН.НЕСВ.ВР., 3Л., МН.Ч. = го·дя·ва·ха
| МИН.НЕОПР.ВР., 1Л., ЕД.Ч., М.Р. = годявал съм
| МИН.НЕОПР.ВР., 1Л., ЕД.Ч., Ж.Р. = годявала съм
| МИН.НЕОПР.ВР., 1Л., ЕД.Ч., СР.Р. = годявало съм
| МИН.НЕОПР.ВР., 1Л., МН.Ч. = годявали сме
| МИН.НЕОПР.ВР., 2Л., ЕД.Ч., М.Р. = годявал си
| МИН.НЕОПР.ВР., 2Л., ЕД.Ч., Ж.Р. = годявала си
| МИН.НЕОПР.ВР., 2Л., ЕД.Ч., СР.Р. = годявало си
| МИН.НЕОПР.ВР., 2Л., МН.Ч. = годявали сте
| МИН.НЕОПР.ВР., 3Л., ЕД.Ч., М.Р. = годявал е
| МИН.НЕОПР.ВР., 3Л., ЕД.Ч., Ж.Р. = годявала е
| МИН.НЕОПР.ВР., 3Л., ЕД.Ч., СР.Р. = годявало е
| МИН.НЕОПР.ВР., 3Л., МН.Ч. = годявали са
| МИН.ПРЕД.ВР., 1Л., ЕД.Ч., М.Р. = бях годявал
| МИН.ПРЕД.ВР., 1Л., ЕД.Ч., Ж.Р. = бях годявала
| МИН.ПРЕД.ВР., 1Л., ЕД.Ч., СР.Р. = бях годявало
| МИН.ПРЕД.ВР., 1Л., МН.Ч. = бяхме годявали
| МИН.ПРЕД.ВР., 2Л., ЕД.Ч., М.Р. = беше годявал
| МИН.ПРЕД.ВР., 2Л., ЕД.Ч., Ж.Р. = беше годявала
| МИН.ПРЕД.ВР., 2Л., ЕД.Ч., СР.Р. = беше годявало
| МИН.ПРЕД.ВР., 2Л., МН.Ч. = бяхте годявали
| МИН.ПРЕД.ВР., 3Л., ЕД.Ч., М.Р. = беше годявал
| МИН.ПРЕД.ВР., 3Л., ЕД.Ч., Ж.Р. = беше годявала
| МИН.ПРЕД.ВР., 3Л., ЕД.Ч., СР.Р. = беше годявало
| МИН.ПРЕД.ВР., 3Л., МН.Ч. = бяха годявали
| БЪД.ВР., 1Л., ЕД.Ч. = ще годявам
| БЪД.ВР., 1Л., МН.Ч. = ще годяваме
| БЪД.ВР., 2Л., ЕД.Ч. = ще годяваш
| БЪД.ВР., 2Л., МН.Ч. = ще годявате
| БЪД.ВР., 3Л., ЕД.Ч. = ще годява
| БЪД.ВР., 3Л., МН.Ч. = ще годяват
| БЪД.ПРЕД.ВР., 1Л., ЕД.Ч., М.Р. = ще съм годявал
| БЪД.ПРЕД.ВР., 1Л., ЕД.Ч., Ж.Р. = ще съм годявала
| БЪД.ПРЕД.ВР., 1Л., ЕД.Ч., СР.Р. = ще съм годявало
| БЪД.ПРЕД.ВР., 1Л., МН.Ч. = ще сме годявали
| БЪД.ПРЕД.ВР., 2Л., ЕД.Ч., М.Р. = ще си годявал
| БЪД.ПРЕД.ВР., 2Л., ЕД.Ч., Ж.Р. = ще си годявала
| БЪД.ПРЕД.ВР., 2Л., ЕД.Ч., СР.Р. = ще си годявало
| БЪД.ПРЕД.ВР., 2Л., МН.Ч. = ще сте годявали
| БЪД.ПРЕД.ВР., 3Л., ЕД.Ч., М.Р. = ще е годявал
| БЪД.ПРЕД.ВР., 3Л., ЕД.Ч., Ж.Р. = ще е годявала
| БЪД.ПРЕД.ВР., 3Л., ЕД.Ч., СР.Р. = ще е годявало
| БЪД.ПРЕД.ВР., 3Л., МН.Ч. = ще са годявали
| БЪД.ВР. В МИН., 1Л., ЕД.Ч. = щях да годявам
| БЪД.ВР. В МИН., 1Л., МН.Ч. = щяхме да годяваме
| БЪД.ВР. В МИН., 2Л., ЕД.Ч. = щеше да годяваш
| БЪД.ВР. В МИН., 2Л., МН.Ч. = щяхте да годявате
| БЪД.ВР. В МИН., 3Л., ЕД.Ч. = щеше да годява
| БЪД.ВР. В МИН., 3Л., МН.Ч. = щяха да годяват
| БЪД.ПРЕД.ВР. В МИН., 1Л., ЕД.Ч., М.Р. = щях да съм годявал
| БЪД.ПРЕД.ВР. В МИН., 1Л., ЕД.Ч., Ж.Р. = щях да съм годявала
| БЪД.ПРЕД.ВР. В МИН., 1Л., ЕД.Ч., СР.Р. = щях да съм годявало
| БЪД.ПРЕД.ВР. В МИН., 1Л., МН.Ч. = щяхме да сме годявали
| БЪД.ПРЕД.ВР. В МИН., 2Л., ЕД.Ч., М.Р. = щеше да си годявал
| БЪД.ПРЕД.ВР. В МИН., 2Л., ЕД.Ч., Ж.Р. = щеше да си годявала
| БЪД.ПРЕД.ВР. В МИН., 2Л., ЕД.Ч., СР.Р. = щеше да си годявало
| БЪД.ПРЕД.ВР. В МИН., 2Л., МН.Ч. = щяхте да сте годявали
| БЪД.ПРЕД.ВР. В МИН., 3Л., ЕД.Ч., М.Р. = щеше да е годявал
| БЪД.ПРЕД.ВР. В МИН., 3Л., ЕД.Ч., Ж.Р. = щеше да е годявала
| БЪД.ПРЕД.ВР. В МИН., 3Л., ЕД.Ч., СР.Р. = щеше да е годявало
| БЪД.ПРЕД.ВР. В МИН., 3Л., МН.Ч. = щяха да са годявали
| ПР.НАКЛ., СЕГ.ВР., 1Л., ЕД.Ч., М.Р. = годявал съм
| ПР.НАКЛ., СЕГ.ВР., 1Л., ЕД.Ч., Ж.Р. = годявала съм
| ПР.НАКЛ., СЕГ.ВР., 1Л., ЕД.Ч., СР.Р. = годявало съм
| ПР.НАКЛ., СЕГ.ВР., 1Л., МН.Ч. = годявали сме
| ПР.НАКЛ., СЕГ.ВР., 2Л., ЕД.Ч., М.Р. = годявал си
| ПР.НАКЛ., СЕГ.ВР., 2Л., ЕД.Ч., Ж.Р. = годявала си
| ПР.НАКЛ., СЕГ.ВР., 2Л., ЕД.Ч., СР.Р. = годявало си
| ПР.НАКЛ., СЕГ.ВР., 2Л., МН.Ч. = годявали сте
| ПР.НАКЛ., СЕГ.ВР., 3Л., ЕД.Ч., М.Р. = годявал (е)
| ПР.НАКЛ., СЕГ.ВР., 3Л., ЕД.Ч., Ж.Р. = годявала (е)
| ПР.НАКЛ., СЕГ.ВР., 3Л., ЕД.Ч., СР.Р. = годявало (е)
| ПР.НАКЛ., СЕГ.ВР., 3Л., МН.Ч. = годявали (са)
| ПР.НАКЛ., МИН.СВ.ВР., 1Л., ЕД.Ч., М.Р. = годявал съм
| ПР.НАКЛ., МИН.СВ.ВР., 1Л., ЕД.Ч., Ж.Р. = годявала съм
| ПР.НАКЛ., МИН.СВ.ВР., 1Л., ЕД.Ч., СР.Р. = годявало съм
| ПР.НАКЛ., МИН.СВ.ВР., 1Л., МН.Ч. = годявали сме
| ПР.НАКЛ., МИН.СВ.ВР., 2Л., ЕД.Ч., М.Р. = годявал си
| ПР.НАКЛ., МИН.СВ.ВР., 2Л., ЕД.Ч., Ж.Р. = годявала си
| ПР.НАКЛ., МИН.СВ.ВР., 2Л., ЕД.Ч., СР.Р. = годявало си
| ПР.НАКЛ., МИН.СВ.ВР., 2Л., МН.Ч. = годявали сте
| ПР.НАКЛ., МИН.СВ.ВР., 3Л., ЕД.Ч., М.Р. = годявал (е)
| ПР.НАКЛ., МИН.СВ.ВР., 3Л., ЕД.Ч., Ж.Р. = годявала (е)
| ПР.НАКЛ., МИН.СВ.ВР., 3Л., ЕД.Ч., СР.Р. = годявало (е)
| ПР.НАКЛ., МИН.СВ.ВР., 3Л., МН.Ч. = годявали (са)
| ПР.НАКЛ., МИН.НЕОПР.ВР., 1Л., ЕД.Ч., М.Р. = бил съм годявал
| ПР.НАКЛ., МИН.НЕОПР.ВР., 1Л., ЕД.Ч., Ж.Р. = била съм годявала
| ПР.НАКЛ., МИН.НЕОПР.ВР., 1Л., ЕД.Ч., СР.Р. = било съм годявало
| ПР.НАКЛ., МИН.НЕОПР.ВР., 1Л., МН.Ч. = били сме годявали
| ПР.НАКЛ., МИН.НЕОПР.ВР., 2Л., ЕД.Ч., М.Р. = бил си годявал
| ПР.НАКЛ., МИН.НЕОПР.ВР., 2Л., ЕД.Ч., Ж.Р. = била си годявала
| ПР.НАКЛ., МИН.НЕОПР.ВР., 2Л., ЕД.Ч., СР.Р. = било си годявало
| ПР.НАКЛ., МИН.НЕОПР.ВР., 2Л., МН.Ч. = били сте годявали
| ПР.НАКЛ., МИН.НЕОПР.ВР., 3Л., ЕД.Ч., М.Р. = бил (е) годявал
| ПР.НАКЛ., МИН.НЕОПР.ВР., 3Л., ЕД.Ч., Ж.Р. = била (е) годявала
| ПР.НАКЛ., МИН.НЕОПР.ВР., 3Л., ЕД.Ч., СР.Р. = било (е) годявало
| ПР.НАКЛ., МИН.НЕОПР.ВР., 3Л., МН.Ч. = били (са) годявали
| ПР.НАКЛ., БЪД.ВР., 1Л., ЕД.Ч., М.Р. = щял съм да годявам
| ПР.НАКЛ., БЪД.ВР., 1Л., ЕД.Ч., Ж.Р. = щяла съм да годявам
| ПР.НАКЛ., БЪД.ВР., 1Л., ЕД.Ч., СР.Р. = щяло съм да годявам
| ПР.НАКЛ., БЪД.ВР., 1Л., МН.Ч. = щели сме да годяваме
| ПР.НАКЛ., БЪД.ВР., 2Л., ЕД.Ч., М.Р. = щял си да годяваш
| ПР.НАКЛ., БЪД.ВР., 2Л., ЕД.Ч., Ж.Р. = щяла си да годяваш
| ПР.НАКЛ., БЪД.ВР., 2Л., ЕД.Ч., СР.Р. = щяло си да годяваш
| ПР.НАКЛ., БЪД.ВР., 2Л., МН.Ч. = щели сте да годявате
| ПР.НАКЛ., БЪД.ВР., 3Л., ЕД.Ч., М.Р. = щял (е) да годява
| ПР.НАКЛ., БЪД.ВР., 3Л., ЕД.Ч., Ж.Р. = щяла (е) да годява
| ПР.НАКЛ., БЪД.ВР., 3Л., ЕД.Ч., СР.Р. = щяло (е) да годява
| ПР.НАКЛ., БЪД.ВР., 3Л., МН.Ч. = щели (са) да годяват
| ПР.НАКЛ., БЪД.ПРЕД.ВР., 1Л., ЕД.Ч., М.Р. = щял съм да съм годявал
| ПР.НАКЛ., БЪД.ПРЕД.ВР., 1Л., ЕД.Ч., Ж.Р. = щяла съм да съм годявала
| ПР.НАКЛ., БЪД.ПРЕД.ВР., 1Л., ЕД.Ч., СР.Р. = щяло съм да съм годявало
| ПР.НАКЛ., БЪД.ПРЕД.ВР., 1Л., МН.Ч. = щели сме да сме годявали
| ПР.НАКЛ., БЪД.ПРЕД.ВР., 2Л., ЕД.Ч., М.Р. = щял си да си годявал
| ПР.НАКЛ., БЪД.ПРЕД.ВР., 2Л., ЕД.Ч., Ж.Р. = щяла си да си годявала
| ПР.НАКЛ., БЪД.ПРЕД.ВР., 2Л., ЕД.Ч., СР.Р. = щяло си да си годявало
| ПР.НАКЛ., БЪД.ПРЕД.ВР., 2Л., МН.Ч. = щели сте да сте годявали
| ПР.НАКЛ., БЪД.ПРЕД.ВР., 3Л., ЕД.Ч., М.Р. = щял (е) да е годявал
| ПР.НАКЛ., БЪД.ПРЕД.ВР., 3Л., ЕД.Ч., Ж.Р. = щяла (е) да е годявала
| ПР.НАКЛ., БЪД.ПРЕД.ВР., 3Л., ЕД.Ч., СР.Р. = щяло (е) да е годявало
| ПР.НАКЛ., БЪД.ПРЕД.ВР., 3Л., МН.Ч. = щели (са) да са годявали
| УСЛОВНО НАКЛОНЕНИЕ, 1Л., ЕД.Ч., М.Р. = бих годявал
| УСЛОВНО НАКЛОНЕНИЕ, 1Л., ЕД.Ч., Ж.Р. = бих годявала
| УСЛОВНО НАКЛОНЕНИЕ, 1Л., ЕД.Ч., СР.Р. = бих годявало
| УСЛОВНО НАКЛОНЕНИЕ, 1Л., МН.Ч. = бихме годявали
| УСЛОВНО НАКЛОНЕНИЕ, 2Л., ЕД.Ч., М.Р. = би годявал
| УСЛОВНО НАКЛОНЕНИЕ, 2Л., ЕД.Ч., Ж.Р. = би годявала
| УСЛОВНО НАКЛОНЕНИЕ, 2Л., ЕД.Ч., СР.Р. = би годявало
| УСЛОВНО НАКЛОНЕНИЕ, 2Л., МН.Ч. = бихте годявали
| УСЛОВНО НАКЛОНЕНИЕ, 3Л., ЕД.Ч., М.Р. = би годявал
| УСЛОВНО НАКЛОНЕНИЕ, 3Л., ЕД.Ч., Ж.Р. = би годявала
| УСЛОВНО НАКЛОНЕНИЕ, 3Л., ЕД.Ч., СР.Р. = би годявало
| УСЛОВНО НАКЛОНЕНИЕ, 3Л., МН.Ч. = биха годявали
| ПОВЕЛИТЕЛНО НАКЛОНЕНИЕ, ЕД.Ч. = го·дя·вай
| ПОВЕЛИТЕЛНО НАКЛОНЕНИЕ, МН.Ч. = го·дя·вай·те
| МИН.СТРАД.ПРИЧ. М.Р. = го·дя·ван
| МИН.СТРАД.ПРИЧ. М.Р. НЕПЪЛЕН ЧЛЕН = го·дя·ва·ния
| МИН.СТРАД.ПРИЧ. М.Р. ПЪЛЕН ЧЛЕН = го·дя·ва·ни·ят
| МИН.СТРАД.ПРИЧ. Ж.Р. = го·дя·ва·на
| МИН.СТРАД.ПРИЧ. Ж.Р. ЧЛЕН = го·дя·ва·на·та
| МИН.СТРАД.ПРИЧ. СР.Р. = го·дя·ва·но
| МИН.СТРАД.ПРИЧ. СР.Р. ЧЛЕН = го·дя·ва·но·то
| МИН.СТРАД.ПРИЧ. МН.Ч. = го·дя·ва·ни
| МИН.СТРАД.ПРИЧ. МН.Ч. ЧЛЕН = го·дя·ва·ни·те
| МИН.ДЕЯТ.СВ.ПРИЧ. М.Р. = го·дя·вал
| МИН.ДЕЯТ.СВ.ПРИЧ. М.Р. НЕПЪЛЕН ЧЛЕН = го·дя·ва·лия
| МИН.ДЕЯТ.СВ.ПРИЧ. М.Р. ПЪЛЕН ЧЛЕН = го·дя·ва·ли·ят
| МИН.ДЕЯТ.СВ.ПРИЧ. Ж.Р. = го·дя·ва·ла
| МИН.ДЕЯТ.СВ.ПРИЧ. Ж.Р. ЧЛЕН = го·дя·ва·ла·та
| МИН.ДЕЯТ.СВ.ПРИЧ. СР.Р. = го·дя·ва·ло
| МИН.ДЕЯТ.СВ.ПРИЧ. СР.Р. ЧЛЕН = го·дя·ва·ло·то
| МИН.ДЕЯТ.СВ.ПРИЧ. МН.Ч. = го·дя·ва·ли
| МИН.ДЕЯТ.СВ.ПРИЧ. МН.Ч. ЧЛЕН = го·дя·ва·ли·те
| МИН.ДЕЯТ.НЕСВ.ПРИЧ. М.Р. = го·дя·вал
| МИН.ДЕЯТ.НЕСВ.ПРИЧ. М.Р. НЕПЪЛЕН ЧЛЕН = го·дя·ва·лия
| МИН.ДЕЯТ.НЕСВ.ПРИЧ. М.Р. ПЪЛЕН ЧЛЕН = го·дя·ва·ли·ят
| МИН.ДЕЯТ.НЕСВ.ПРИЧ. Ж.Р. = го·дя·ва·ла
| МИН.ДЕЯТ.НЕСВ.ПРИЧ. Ж.Р. ЧЛЕН = го·дя·ва·ла·та
| МИН.ДЕЯТ.НЕСВ.ПРИЧ. СР.Р. = го·дя·ва·ло
| МИН.ДЕЯТ.НЕСВ.ПРИЧ. СР.Р. ЧЛЕН = го·дя·ва·ло·то
| МИН.ДЕЯТ.НЕСВ.ПРИЧ. МН.Ч. = го·дя·ва·ли
| МИН.ДЕЯТ.НЕСВ.ПРИЧ. МН.Ч. ЧЛЕН = го·дя·ва·ли·те
| СЕГ.ДЕЯТ.ПРИЧ. М.Р. = го·дя·ващ
| СЕГ.ДЕЯТ.ПРИЧ. М.Р. НЕПЪЛЕН ЧЛЕН = го·дя·ва·щия
| СЕГ.ДЕЯТ.ПРИЧ. М.Р. ПЪЛЕН ЧЛЕН = го·дя·ва·щи·ят
| СЕГ.ДЕЯТ.ПРИЧ. Ж.Р. = го·дя·ва·ща
| СЕГ.ДЕЯТ.ПРИЧ. Ж.Р. ЧЛЕН = го·дя·ва·ща·та
| СЕГ.ДЕЯТ.ПРИЧ. СР.Р. = го·дя·ва·що
| СЕГ.ДЕЯТ.ПРИЧ. СР.Р. ЧЛЕН = го·дя·ва·що·то
| СЕГ.ДЕЯТ.ПРИЧ. МН.Ч. = го·дя·ва·щи
| СЕГ.ДЕЯТ.ПРИЧ. МН.Ч. ЧЛЕН = го·дя·ва·щи·те
| ДЕЕПРИЧАСТИЕ = го·дя·вай·ки
| СКРИТИ ПРЕПРАТКИ = 
[[годявам]],
[[годяваш]],
[[годява]],
[[годяваме]],
[[годявате]],
[[годяват]],
[[годявах]],
[[годявахме]],
[[годявахте]],
[[годяваха]],
[[годяваше]],
[[годявай]],
[[годявайте]],
[[годявал]],
[[годявалия]],
[[годявалият]],
[[годявала]],
[[годявалата]],
[[годявало]],
[[годявалото]],
[[годявали]],
[[годявалите]],
[[годяван]],
[[годявания]],
[[годяваният]],
[[годявана]],
[[годяваната]],
[[годявано]],
[[годяваното]],
[[годявани]],
[[годяваните]],
[[годяващ]],
[[годяващия]],
[[годяващият]],
[[годяваща]],
[[годяващата]],
[[годяващо]],
[[годяващото]],
[[годяващи]],
[[годяващите]],
[[годявайки]],
[[годявал съм]],
[[годявала съм]],
[[годявало съм]],
[[годявали сме]],
[[годявал си]],
[[годявала си]],
[[годявало си]],
[[годявали сте]],
[[годявал е]],
[[годявала е]],
[[годявало е]],
[[годявали са]],
[[бях годявал]],
[[бях годявала]],
[[бях годявало]],
[[бяхме годявали]],
[[беше годявал]],
[[беше годявала]],
[[беше годявало]],
[[бяхте годявали]],
[[бяха годявали]],
[[ще годявам]],
[[ще годяваме]],
[[ще годяваш]],
[[ще годявате]],
[[ще годява]],
[[ще годяват]],
[[ще съм годявал]],
[[ще съм годявала]],
[[ще съм годявало]],
[[ще сме годявали]],
[[ще си годявал]],
[[ще си годявала]],
[[ще си годявало]],
[[ще сте годявали]],
[[ще е годявал]],
[[ще е годявала]],
[[ще е годявало]],
[[ще са годявали]],
[[щях да годявам]],
[[щяхме да годяваме]],
[[щеше да годяваш]],
[[щяхте да годявате]],
[[щеше да годява]],
[[щяха да годяват]],
[[щях да съм годявал]],
[[щях да съм годявала]],
[[щях да съм годявало]],
[[щяхме да сме годявали]],
[[щеше да си годявал]],
[[щеше да си годявала]],
[[щеше да си годявало]],
[[щяхте да сте годявали]],
[[щеше да е годявал]],
[[щеше да е годявала]],
[[щеше да е годявало]],
[[щяха да са годявали]],
[[бил съм годявал]],
[[била съм годявала]],
[[било съм годявало]],
[[били сме годявали]],
[[бил си годявал]],
[[била си годявала]],
[[било си годявало]],
[[били сте годявали]],
[[бил е годявал]],
[[била е годявала]],
[[било е годявало]],
[[били са годявали]],
[[щял съм да годявам]],
[[щяла съм да годявам]],
[[щяло съм да годявам]],
[[щели сме да годяваме]],
[[щял си да годяваш]],
[[щяла си да годяваш]],
[[щяло си да годяваш]],
[[щели сте да годявате]],
[[щял да годява]],
[[щяла да годява]],
[[щяло да годява]],
[[щели да годяват]],
[[щял е да годява]],
[[щяла е да годява]],
[[щяло е да годява]],
[[щели са да годяват]],
[[щял съм да съм годявал]],
[[щяла съм да съм годявала]],
[[щяло съм да съм годявало]],
[[щели сме да сме годявали]],
[[щял си да си годявал]],
[[щяла си да си годявала]],
[[щяло си да си годявало]],
[[щели сте да сте годявали]],
[[щял да е годявал]],
[[щяла да е годявала]],
[[щяло да е годявало]],
[[щели да са годявали]],
[[щял е да е годявал]],
[[щяла е да е годявала]],
[[щяло е да е годявало]],
[[щели са да са годявали]],
[[бих годявал]],
[[бих годявала]],
[[бих годявало]],
[[бихме годявали]],
[[би годявал]],
[[би годявала]],
[[би годявало]],
[[бихте годявали]],
[[биха годявали]],
}}</text>
      <sha1>l4eti8jht3q7vy8ec5d5m8ien8mffwf</sha1>
    </revision>
  </page>
  <page>
    <title>Шаблон:Словоформи/големея</title>
    <ns>10</ns>
    <id>401883</id>
    <revision>
      <id>433890</id>
      <parentid>10511</parentid>
      <timestamp>2005-05-06T21:33:30Z</timestamp>
      <contributor>
        <username>Bgbot</username>
        <id>83</id>
      </contributor>
      <comment>Борислав: Шаблон със словоформи</comment>
      <model>wikitext</model>
      <format>text/x-wiki</format>
      <text bytes="20842" xml:space="preserve">{{Шаблон:Словоформи/Глагол|
  ОСНОВНА ФОРМА = големея
| СЕГ.ВР., 1Л., ЕД.Ч. = го·ле·мея
| СЕГ.ВР., 1Л., МН.Ч. = го·ле·ме·ем
| СЕГ.ВР., 2Л., ЕД.Ч. = го·ле·ме·еш
| СЕГ.ВР., 2Л., МН.Ч. = го·ле·ме·е·те
| СЕГ.ВР., 3Л., ЕД.Ч. = го·ле·мее
| СЕГ.ВР., 3Л., МН.Ч. = го·ле·ме·ят
| МИН.СВ.ВР., 1Л., ЕД.Ч. = го·ле·мях
| МИН.СВ.ВР., 1Л., МН.Ч. = го·ле·мях·ме
| МИН.СВ.ВР., 2Л., ЕД.Ч. = го·ле·мя
| МИН.СВ.ВР., 2Л., МН.Ч. = го·ле·мях·те
| МИН.СВ.ВР., 3Л., ЕД.Ч. = го·ле·мя
| МИН.СВ.ВР., 3Л., МН.Ч. = го·ле·мя·ха
| МИН.НЕСВ.ВР., 1Л., ЕД.Ч. = го·ле·ме·ех
| МИН.НЕСВ.ВР., 1Л., МН.Ч. = го·ле·ме·ех·ме
| МИН.НЕСВ.ВР., 2Л., ЕД.Ч. = го·ле·ме·е·ше
| МИН.НЕСВ.ВР., 2Л., МН.Ч. = го·ле·ме·ех·те
| МИН.НЕСВ.ВР., 3Л., ЕД.Ч. = го·ле·ме·е·ше
| МИН.НЕСВ.ВР., 3Л., МН.Ч. = го·ле·ме·е·ха
| МИН.НЕОПР.ВР., 1Л., ЕД.Ч., М.Р. = големял съм
| МИН.НЕОПР.ВР., 1Л., ЕД.Ч., Ж.Р. = големяла съм
| МИН.НЕОПР.ВР., 1Л., ЕД.Ч., СР.Р. = големяло съм
| МИН.НЕОПР.ВР., 1Л., МН.Ч. = големели сме
| МИН.НЕОПР.ВР., 2Л., ЕД.Ч., М.Р. = големял си
| МИН.НЕОПР.ВР., 2Л., ЕД.Ч., Ж.Р. = големяла си
| МИН.НЕОПР.ВР., 2Л., ЕД.Ч., СР.Р. = големяло си
| МИН.НЕОПР.ВР., 2Л., МН.Ч. = големели сте
| МИН.НЕОПР.ВР., 3Л., ЕД.Ч., М.Р. = големял е
| МИН.НЕОПР.ВР., 3Л., ЕД.Ч., Ж.Р. = големяла е
| МИН.НЕОПР.ВР., 3Л., ЕД.Ч., СР.Р. = големяло е
| МИН.НЕОПР.ВР., 3Л., МН.Ч. = големели са
| МИН.ПРЕД.ВР., 1Л., ЕД.Ч., М.Р. = бях големял
| МИН.ПРЕД.ВР., 1Л., ЕД.Ч., Ж.Р. = бях големяла
| МИН.ПРЕД.ВР., 1Л., ЕД.Ч., СР.Р. = бях големяло
| МИН.ПРЕД.ВР., 1Л., МН.Ч. = бяхме големели
| МИН.ПРЕД.ВР., 2Л., ЕД.Ч., М.Р. = беше големял
| МИН.ПРЕД.ВР., 2Л., ЕД.Ч., Ж.Р. = беше големяла
| МИН.ПРЕД.ВР., 2Л., ЕД.Ч., СР.Р. = беше големяло
| МИН.ПРЕД.ВР., 2Л., МН.Ч. = бяхте големели
| МИН.ПРЕД.ВР., 3Л., ЕД.Ч., М.Р. = беше големял
| МИН.ПРЕД.ВР., 3Л., ЕД.Ч., Ж.Р. = беше големяла
| МИН.ПРЕД.ВР., 3Л., ЕД.Ч., СР.Р. = беше големяло
| МИН.ПРЕД.ВР., 3Л., МН.Ч. = бяха големели
| БЪД.ВР., 1Л., ЕД.Ч. = ще големея
| БЪД.ВР., 1Л., МН.Ч. = ще големеем
| БЪД.ВР., 2Л., ЕД.Ч. = ще големееш
| БЪД.ВР., 2Л., МН.Ч. = ще големеете
| БЪД.ВР., 3Л., ЕД.Ч. = ще големее
| БЪД.ВР., 3Л., МН.Ч. = ще големеят
| БЪД.ПРЕД.ВР., 1Л., ЕД.Ч., М.Р. = ще съм големял
| БЪД.ПРЕД.ВР., 1Л., ЕД.Ч., Ж.Р. = ще съм големяла
| БЪД.ПРЕД.ВР., 1Л., ЕД.Ч., СР.Р. = ще съм големяло
| БЪД.ПРЕД.ВР., 1Л., МН.Ч. = ще сме големели
| БЪД.ПРЕД.ВР., 2Л., ЕД.Ч., М.Р. = ще си големял
| БЪД.ПРЕД.ВР., 2Л., ЕД.Ч., Ж.Р. = ще си големяла
| БЪД.ПРЕД.ВР., 2Л., ЕД.Ч., СР.Р. = ще си големяло
| БЪД.ПРЕД.ВР., 2Л., МН.Ч. = ще сте големели
| БЪД.ПРЕД.ВР., 3Л., ЕД.Ч., М.Р. = ще е големял
| БЪД.ПРЕД.ВР., 3Л., ЕД.Ч., Ж.Р. = ще е големяла
| БЪД.ПРЕД.ВР., 3Л., ЕД.Ч., СР.Р. = ще е големяло
| БЪД.ПРЕД.ВР., 3Л., МН.Ч. = ще са големели
| БЪД.ВР. В МИН., 1Л., ЕД.Ч. = щях да големея
| БЪД.ВР. В МИН., 1Л., МН.Ч. = щяхме да големеем
| БЪД.ВР. В МИН., 2Л., ЕД.Ч. = щеше да големееш
| БЪД.ВР. В МИН., 2Л., МН.Ч. = щяхте да големеете
| БЪД.ВР. В МИН., 3Л., ЕД.Ч. = щеше да големее
| БЪД.ВР. В МИН., 3Л., МН.Ч. = щяха да големеят
| БЪД.ПРЕД.ВР. В МИН., 1Л., ЕД.Ч., М.Р. = щях да съм големял
| БЪД.ПРЕД.ВР. В МИН., 1Л., ЕД.Ч., Ж.Р. = щях да съм големяла
| БЪД.ПРЕД.ВР. В МИН., 1Л., ЕД.Ч., СР.Р. = щях да съм големяло
| БЪД.ПРЕД.ВР. В МИН., 1Л., МН.Ч. = щяхме да сме големели
| БЪД.ПРЕД.ВР. В МИН., 2Л., ЕД.Ч., М.Р. = щеше да си големял
| БЪД.ПРЕД.ВР. В МИН., 2Л., ЕД.Ч., Ж.Р. = щеше да си големяла
| БЪД.ПРЕД.ВР. В МИН., 2Л., ЕД.Ч., СР.Р. = щеше да си големяло
| БЪД.ПРЕД.ВР. В МИН., 2Л., МН.Ч. = щяхте да сте големели
| БЪД.ПРЕД.ВР. В МИН., 3Л., ЕД.Ч., М.Р. = щеше да е големял
| БЪД.ПРЕД.ВР. В МИН., 3Л., ЕД.Ч., Ж.Р. = щеше да е големяла
| БЪД.ПРЕД.ВР. В МИН., 3Л., ЕД.Ч., СР.Р. = щеше да е големяло
| БЪД.ПРЕД.ВР. В МИН., 3Л., МН.Ч. = щяха да са големели
| ПР.НАКЛ., СЕГ.ВР., 1Л., ЕД.Ч., М.Р. = големеел съм
| ПР.НАКЛ., СЕГ.ВР., 1Л., ЕД.Ч., Ж.Р. = големеела съм
| ПР.НАКЛ., СЕГ.ВР., 1Л., ЕД.Ч., СР.Р. = големеело съм
| ПР.НАКЛ., СЕГ.ВР., 1Л., МН.Ч. = големеели сме
| ПР.НАКЛ., СЕГ.ВР., 2Л., ЕД.Ч., М.Р. = големеел си
| ПР.НАКЛ., СЕГ.ВР., 2Л., ЕД.Ч., Ж.Р. = големеела си
| ПР.НАКЛ., СЕГ.ВР., 2Л., ЕД.Ч., СР.Р. = големеело си
| ПР.НАКЛ., СЕГ.ВР., 2Л., МН.Ч. = големеели сте
| ПР.НАКЛ., СЕГ.ВР., 3Л., ЕД.Ч., М.Р. = големеел (е)
| ПР.НАКЛ., СЕГ.ВР., 3Л., ЕД.Ч., Ж.Р. = големеела (е)
| ПР.НАКЛ., СЕГ.ВР., 3Л., ЕД.Ч., СР.Р. = големеело (е)
| ПР.НАКЛ., СЕГ.ВР., 3Л., МН.Ч. = големеели (са)
| ПР.НАКЛ., МИН.СВ.ВР., 1Л., ЕД.Ч., М.Р. = големял съм
| ПР.НАКЛ., МИН.СВ.ВР., 1Л., ЕД.Ч., Ж.Р. = големяла съм
| ПР.НАКЛ., МИН.СВ.ВР., 1Л., ЕД.Ч., СР.Р. = големяло съм
| ПР.НАКЛ., МИН.СВ.ВР., 1Л., МН.Ч. = големели сме
| ПР.НАКЛ., МИН.СВ.ВР., 2Л., ЕД.Ч., М.Р. = големял си
| ПР.НАКЛ., МИН.СВ.ВР., 2Л., ЕД.Ч., Ж.Р. = големяла си
| ПР.НАКЛ., МИН.СВ.ВР., 2Л., ЕД.Ч., СР.Р. = големяло си
| ПР.НАКЛ., МИН.СВ.ВР., 2Л., МН.Ч. = големели сте
| ПР.НАКЛ., МИН.СВ.ВР., 3Л., ЕД.Ч., М.Р. = големял (е)
| ПР.НАКЛ., МИН.СВ.ВР., 3Л., ЕД.Ч., Ж.Р. = големяла (е)
| ПР.НАКЛ., МИН.СВ.ВР., 3Л., ЕД.Ч., СР.Р. = големяло (е)
| ПР.НАКЛ., МИН.СВ.ВР., 3Л., МН.Ч. = големели (са)
| ПР.НАКЛ., МИН.НЕОПР.ВР., 1Л., ЕД.Ч., М.Р. = бил съм големял
| ПР.НАКЛ., МИН.НЕОПР.ВР., 1Л., ЕД.Ч., Ж.Р. = била съм големяла
| ПР.НАКЛ., МИН.НЕОПР.ВР., 1Л., ЕД.Ч., СР.Р. = било съм големяло
| ПР.НАКЛ., МИН.НЕОПР.ВР., 1Л., МН.Ч. = били сме големели
| ПР.НАКЛ., МИН.НЕОПР.ВР., 2Л., ЕД.Ч., М.Р. = бил си големял
| ПР.НАКЛ., МИН.НЕОПР.ВР., 2Л., ЕД.Ч., Ж.Р. = била си големяла
| ПР.НАКЛ., МИН.НЕОПР.ВР., 2Л., ЕД.Ч., СР.Р. = било си големяло
| ПР.НАКЛ., МИН.НЕОПР.ВР., 2Л., МН.Ч. = били сте големели
| ПР.НАКЛ., МИН.НЕОПР.ВР., 3Л., ЕД.Ч., М.Р. = бил (е) големял
| ПР.НАКЛ., МИН.НЕОПР.ВР., 3Л., ЕД.Ч., Ж.Р. = била (е) големяла
| ПР.НАКЛ., МИН.НЕОПР.ВР., 3Л., ЕД.Ч., СР.Р. = било (е) големяло
| ПР.НАКЛ., МИН.НЕОПР.ВР., 3Л., МН.Ч. = били (са) големели
| ПР.НАКЛ., БЪД.ВР., 1Л., ЕД.Ч., М.Р. = щял съм да големея
| ПР.НАКЛ., БЪД.ВР., 1Л., ЕД.Ч., Ж.Р. = щяла съм да големея
| ПР.НАКЛ., БЪД.ВР., 1Л., ЕД.Ч., СР.Р. = щяло съм да големея
| ПР.НАКЛ., БЪД.ВР., 1Л., МН.Ч. = щели сме да големеем
| ПР.НАКЛ., БЪД.ВР., 2Л., ЕД.Ч., М.Р. = щял си да големееш
| ПР.НАКЛ., БЪД.ВР., 2Л., ЕД.Ч., Ж.Р. = щяла си да големееш
| ПР.НАКЛ., БЪД.ВР., 2Л., ЕД.Ч., СР.Р. = щяло си да големееш
| ПР.НАКЛ., БЪД.ВР., 2Л., МН.Ч. = щели сте да големеете
| ПР.НАКЛ., БЪД.ВР., 3Л., ЕД.Ч., М.Р. = щял (е) да големее
| ПР.НАКЛ., БЪД.ВР., 3Л., ЕД.Ч., Ж.Р. = щяла (е) да големее
| ПР.НАКЛ., БЪД.ВР., 3Л., ЕД.Ч., СР.Р. = щяло (е) да големее
| ПР.НАКЛ., БЪД.ВР., 3Л., МН.Ч. = щели (са) да големеят
| ПР.НАКЛ., БЪД.ПРЕД.ВР., 1Л., ЕД.Ч., М.Р. = щял съм да съм големял
| ПР.НАКЛ., БЪД.ПРЕД.ВР., 1Л., ЕД.Ч., Ж.Р. = щяла съм да съм големяла
| ПР.НАКЛ., БЪД.ПРЕД.ВР., 1Л., ЕД.Ч., СР.Р. = щяло съм да съм големяло
| ПР.НАКЛ., БЪД.ПРЕД.ВР., 1Л., МН.Ч. = щели сме да сме големели
| ПР.НАКЛ., БЪД.ПРЕД.ВР., 2Л., ЕД.Ч., М.Р. = щял си да си големял
| ПР.НАКЛ., БЪД.ПРЕД.ВР., 2Л., ЕД.Ч., Ж.Р. = щяла си да си големяла
| ПР.НАКЛ., БЪД.ПРЕД.ВР., 2Л., ЕД.Ч., СР.Р. = щяло си да си големяло
| ПР.НАКЛ., БЪД.ПРЕД.ВР., 2Л., МН.Ч. = щели сте да сте големели
| ПР.НАКЛ., БЪД.ПРЕД.ВР., 3Л., ЕД.Ч., М.Р. = щял (е) да е големял
| ПР.НАКЛ., БЪД.ПРЕД.ВР., 3Л., ЕД.Ч., Ж.Р. = щяла (е) да е големяла
| ПР.НАКЛ., БЪД.ПРЕД.ВР., 3Л., ЕД.Ч., СР.Р. = щяло (е) да е големяло
| ПР.НАКЛ., БЪД.ПРЕД.ВР., 3Л., МН.Ч. = щели (са) да са големели
| УСЛОВНО НАКЛОНЕНИЕ, 1Л., ЕД.Ч., М.Р. = бих големял
| УСЛОВНО НАКЛОНЕНИЕ, 1Л., ЕД.Ч., Ж.Р. = бих големяла
| УСЛОВНО НАКЛОНЕНИЕ, 1Л., ЕД.Ч., СР.Р. = бих големяло
| УСЛОВНО НАКЛОНЕНИЕ, 1Л., МН.Ч. = бихме големели
| УСЛОВНО НАКЛОНЕНИЕ, 2Л., ЕД.Ч., М.Р. = би големял
| УСЛОВНО НАКЛОНЕНИЕ, 2Л., ЕД.Ч., Ж.Р. = би големяла
| УСЛОВНО НАКЛОНЕНИЕ, 2Л., ЕД.Ч., СР.Р. = би големяло
| УСЛОВНО НАКЛОНЕНИЕ, 2Л., МН.Ч. = бихте големели
| УСЛОВНО НАКЛОНЕНИЕ, 3Л., ЕД.Ч., М.Р. = би големял
| УСЛОВНО НАКЛОНЕНИЕ, 3Л., ЕД.Ч., Ж.Р. = би големяла
| УСЛОВНО НАКЛОНЕНИЕ, 3Л., ЕД.Ч., СР.Р. = би големяло
| УСЛОВНО НАКЛОНЕНИЕ, 3Л., МН.Ч. = биха големели
| ПОВЕЛИТЕЛНО НАКЛОНЕНИЕ, ЕД.Ч. = го·ле·мей
| ПОВЕЛИТЕЛНО НАКЛОНЕНИЕ, МН.Ч. = го·ле·мей·те
| МИН.СТРАД.ПРИЧ. М.Р. = го·ле·мян
| МИН.СТРАД.ПРИЧ. М.Р. НЕПЪЛЕН ЧЛЕН = го·ле·мя·ния
| МИН.СТРАД.ПРИЧ. М.Р. ПЪЛЕН ЧЛЕН = го·ле·мя·ни·ят
| МИН.СТРАД.ПРИЧ. Ж.Р. = го·ле·мя·на
| МИН.СТРАД.ПРИЧ. Ж.Р. ЧЛЕН = го·ле·мя·на·та
| МИН.СТРАД.ПРИЧ. СР.Р. = го·ле·мя·но
| МИН.СТРАД.ПРИЧ. СР.Р. ЧЛЕН = го·ле·мя·но·то
| МИН.СТРАД.ПРИЧ. МН.Ч. = го·ле·ме·ни
| МИН.СТРАД.ПРИЧ. МН.Ч. ЧЛЕН = го·ле·ме·ни·те
| МИН.ДЕЯТ.СВ.ПРИЧ. М.Р. = го·ле·мял
| МИН.ДЕЯТ.СВ.ПРИЧ. М.Р. НЕПЪЛЕН ЧЛЕН = го·ле·ме·лия
| МИН.ДЕЯТ.СВ.ПРИЧ. М.Р. ПЪЛЕН ЧЛЕН = го·ле·ме·ли·ят
| МИН.ДЕЯТ.СВ.ПРИЧ. Ж.Р. = го·ле·мя·ла
| МИН.ДЕЯТ.СВ.ПРИЧ. Ж.Р. ЧЛЕН = го·ле·мя·ла·та
| МИН.ДЕЯТ.СВ.ПРИЧ. СР.Р. = го·ле·мя·ло
| МИН.ДЕЯТ.СВ.ПРИЧ. СР.Р. ЧЛЕН = го·ле·мя·ло·то
| МИН.ДЕЯТ.СВ.ПРИЧ. МН.Ч. = го·ле·ме·ли
| МИН.ДЕЯТ.СВ.ПРИЧ. МН.Ч. ЧЛЕН = го·ле·ме·ли·те
| МИН.ДЕЯТ.НЕСВ.ПРИЧ. М.Р. = го·ле·ме·ел
| МИН.ДЕЯТ.НЕСВ.ПРИЧ. М.Р. НЕПЪЛЕН ЧЛЕН = го·ле·ме·е·лия
| МИН.ДЕЯТ.НЕСВ.ПРИЧ. М.Р. ПЪЛЕН ЧЛЕН = го·ле·ме·е·ли·ят
| МИН.ДЕЯТ.НЕСВ.ПРИЧ. Ж.Р. = го·ле·ме·е·ла
| МИН.ДЕЯТ.НЕСВ.ПРИЧ. Ж.Р. ЧЛЕН = го·ле·ме·е·ла·та
| МИН.ДЕЯТ.НЕСВ.ПРИЧ. СР.Р. = го·ле·ме·е·ло
| МИН.ДЕЯТ.НЕСВ.ПРИЧ. СР.Р. ЧЛЕН = го·ле·ме·е·ло·то
| МИН.ДЕЯТ.НЕСВ.ПРИЧ. МН.Ч. = го·ле·ме·е·ли
| МИН.ДЕЯТ.НЕСВ.ПРИЧ. МН.Ч. ЧЛЕН = го·ле·ме·е·ли·те
| СЕГ.ДЕЯТ.ПРИЧ. М.Р. = го·ле·ме·ещ
| СЕГ.ДЕЯТ.ПРИЧ. М.Р. НЕПЪЛЕН ЧЛЕН = го·ле·ме·е·щия
| СЕГ.ДЕЯТ.ПРИЧ. М.Р. ПЪЛЕН ЧЛЕН = го·ле·ме·е·щи·ят
| СЕГ.ДЕЯТ.ПРИЧ. Ж.Р. = го·ле·ме·е·ща
| СЕГ.ДЕЯТ.ПРИЧ. Ж.Р. ЧЛЕН = го·ле·ме·е·ща·та
| СЕГ.ДЕЯТ.ПРИЧ. СР.Р. = го·ле·ме·е·що
| СЕГ.ДЕЯТ.ПРИЧ. СР.Р. ЧЛЕН = го·ле·ме·е·що·то
| СЕГ.ДЕЯТ.ПРИЧ. МН.Ч. = го·ле·ме·е·щи
| СЕГ.ДЕЯТ.ПРИЧ. МН.Ч. ЧЛЕН = го·ле·ме·е·щи·те
| ДЕЕПРИЧАСТИЕ = го·ле·ме·ей·ки
| СКРИТИ ПРЕПРАТКИ = 
[[големея]],
[[големееш]],
[[големее]],
[[големеем]],
[[големеете]],
[[големеят]],
[[големях]],
[[големя]],
[[големяхме]],
[[големяхте]],
[[големяха]],
[[големеех]],
[[големееше]],
[[големеехме]],
[[големеехте]],
[[големееха]],
[[големей]],
[[големейте]],
[[големял]],
[[големелия]],
[[големелият]],
[[големяла]],
[[големялата]],
[[големяло]],
[[големялото]],
[[големели]],
[[големелите]],
[[големеел]],
[[големеелия]],
[[големеелият]],
[[големеела]],
[[големеелата]],
[[големеело]],
[[големеелото]],
[[големеели]],
[[големеелите]],
[[големян]],
[[големяния]],
[[големяният]],
[[големяна]],
[[големяната]],
[[големяно]],
[[големяното]],
[[големени]],
[[големените]],
[[големеещ]],
[[големеещия]],
[[големеещият]],
[[големееща]],
[[големеещата]],
[[големеещо]],
[[големеещото]],
[[големеещи]],
[[големеещите]],
[[големеейки]],
[[големял съм]],
[[големяла съм]],
[[големяло съм]],
[[големели сме]],
[[големял си]],
[[големяла си]],
[[големяло си]],
[[големели сте]],
[[големял е]],
[[големяла е]],
[[големяло е]],
[[големели са]],
[[бях големял]],
[[бях големяла]],
[[бях големяло]],
[[бяхме големели]],
[[беше големял]],
[[беше големяла]],
[[беше големяло]],
[[бяхте големели]],
[[бяха големели]],
[[ще големея]],
[[ще големеем]],
[[ще големееш]],
[[ще големеете]],
[[ще големее]],
[[ще големеят]],
[[ще съм големял]],
[[ще съм големяла]],
[[ще съм големяло]],
[[ще сме големели]],
[[ще си големял]],
[[ще си големяла]],
[[ще си големяло]],
[[ще сте големели]],
[[ще е големял]],
[[ще е големяла]],
[[ще е големяло]],
[[ще са големели]],
[[щях да големея]],
[[щяхме да големеем]],
[[щеше да големееш]],
[[щяхте да големеете]],
[[щеше да големее]],
[[щяха да големеят]],
[[щях да съм големял]],
[[щях да съм големяла]],
[[щях да съм големяло]],
[[щяхме да сме големели]],
[[щеше да си големял]],
[[щеше да си големяла]],
[[щеше да си големяло]],
[[щяхте да сте големели]],
[[щеше да е големял]],
[[щеше да е големяла]],
[[щеше да е големяло]],
[[щяха да са големели]],
[[големеел съм]],
[[големеела съм]],
[[големеело съм]],
[[големеели сме]],
[[големеел си]],
[[големеела си]],
[[големеело си]],
[[големеели сте]],
[[големеел е]],
[[големеела е]],
[[големеело е]],
[[големеели са]],
[[бил съм големял]],
[[била съм големяла]],
[[било съм големяло]],
[[били сме големели]],
[[бил си големял]],
[[била си големяла]],
[[било си големяло]],
[[били сте големели]],
[[бил е големял]],
[[била е големяла]],
[[било е големяло]],
[[били са големели]],
[[щял съм да големея]],
[[щяла съм да големея]],
[[щяло съм да големея]],
[[щели сме да големеем]],
[[щял си да големееш]],
[[щяла си да големееш]],
[[щяло си да големееш]],
[[щели сте да големеете]],
[[щял да големее]],
[[щяла да големее]],
[[щяло да големее]],
[[щели да големеят]],
[[щял е да големее]],
[[щяла е да големее]],
[[щяло е да големее]],
[[щели са да големеят]],
[[щял съм да съм големял]],
[[щяла съм да съм големяла]],
[[щяло съм да съм големяло]],
[[щели сме да сме големели]],
[[щял си да си големял]],
[[щяла си да си големяла]],
[[щяло си да си големяло]],
[[щели сте да сте големели]],
[[щял да е големял]],
[[щяла да е големяла]],
[[щяло да е големяло]],
[[щели да са големели]],
[[щял е да е големял]],
[[щяла е да е големяла]],
[[щяло е да е големяло]],
[[щели са да са големели]],
[[бих големял]],
[[бих големяла]],
[[бих големяло]],
[[бихме големели]],
[[би големял]],
[[би големяла]],
[[би големяло]],
[[бихте големели]],
[[биха големели]],
}}</text>
      <sha1>ghxzz9rblkcv1drenmh7med8mr5ajkt</sha1>
    </revision>
  </page>
  <page>
    <title>Шаблон:Словоформи/големя</title>
    <ns>10</ns>
    <id>448242</id>
    <revision>
      <id>480224</id>
      <timestamp>2005-05-07T20:06:21Z</timestamp>
      <contributor>
        <username>Bgbot</username>
        <id>83</id>
      </contributor>
      <comment>Борислав: Шаблон със словоформи</comment>
      <model>wikitext</model>
      <format>text/x-wiki</format>
      <text bytes="20464" xml:space="preserve">{{Шаблон:Словоформи/Глагол|
  ОСНОВНА ФОРМА = големя
| СЕГ.ВР., 1Л., ЕД.Ч. = го·ле·мя
| СЕГ.ВР., 1Л., МН.Ч. = го·ле·мим
| СЕГ.ВР., 2Л., ЕД.Ч. = го·ле·миш
| СЕГ.ВР., 2Л., МН.Ч. = го·ле·ми·те
| СЕГ.ВР., 3Л., ЕД.Ч. = го·ле·ми
| СЕГ.ВР., 3Л., МН.Ч. = го·ле·мят
| МИН.СВ.ВР., 1Л., ЕД.Ч. = го·ле·мих
| МИН.СВ.ВР., 1Л., МН.Ч. = го·ле·мих·ме
| МИН.СВ.ВР., 2Л., ЕД.Ч. = го·ле·ми
| МИН.СВ.ВР., 2Л., МН.Ч. = го·ле·мих·те
| МИН.СВ.ВР., 3Л., ЕД.Ч. = го·ле·ми
| МИН.СВ.ВР., 3Л., МН.Ч. = го·ле·ми·ха
| МИН.НЕСВ.ВР., 1Л., ЕД.Ч. = го·ле·мях
| МИН.НЕСВ.ВР., 1Л., МН.Ч. = го·ле·мях·ме
| МИН.НЕСВ.ВР., 2Л., ЕД.Ч. = го·ле·ме·ше
| МИН.НЕСВ.ВР., 2Л., МН.Ч. = го·ле·мях·те
| МИН.НЕСВ.ВР., 3Л., ЕД.Ч. = го·ле·ме·ше
| МИН.НЕСВ.ВР., 3Л., МН.Ч. = го·ле·мя·ха
| МИН.НЕОПР.ВР., 1Л., ЕД.Ч., М.Р. = големил съм
| МИН.НЕОПР.ВР., 1Л., ЕД.Ч., Ж.Р. = големила съм
| МИН.НЕОПР.ВР., 1Л., ЕД.Ч., СР.Р. = големило съм
| МИН.НЕОПР.ВР., 1Л., МН.Ч. = големили сме
| МИН.НЕОПР.ВР., 2Л., ЕД.Ч., М.Р. = големил си
| МИН.НЕОПР.ВР., 2Л., ЕД.Ч., Ж.Р. = големила си
| МИН.НЕОПР.ВР., 2Л., ЕД.Ч., СР.Р. = големило си
| МИН.НЕОПР.ВР., 2Л., МН.Ч. = големили сте
| МИН.НЕОПР.ВР., 3Л., ЕД.Ч., М.Р. = големил е
| МИН.НЕОПР.ВР., 3Л., ЕД.Ч., Ж.Р. = големила е
| МИН.НЕОПР.ВР., 3Л., ЕД.Ч., СР.Р. = големило е
| МИН.НЕОПР.ВР., 3Л., МН.Ч. = големили са
| МИН.ПРЕД.ВР., 1Л., ЕД.Ч., М.Р. = бях големил
| МИН.ПРЕД.ВР., 1Л., ЕД.Ч., Ж.Р. = бях големила
| МИН.ПРЕД.ВР., 1Л., ЕД.Ч., СР.Р. = бях големило
| МИН.ПРЕД.ВР., 1Л., МН.Ч. = бяхме големили
| МИН.ПРЕД.ВР., 2Л., ЕД.Ч., М.Р. = беше големил
| МИН.ПРЕД.ВР., 2Л., ЕД.Ч., Ж.Р. = беше големила
| МИН.ПРЕД.ВР., 2Л., ЕД.Ч., СР.Р. = беше големило
| МИН.ПРЕД.ВР., 2Л., МН.Ч. = бяхте големили
| МИН.ПРЕД.ВР., 3Л., ЕД.Ч., М.Р. = беше големил
| МИН.ПРЕД.ВР., 3Л., ЕД.Ч., Ж.Р. = беше големила
| МИН.ПРЕД.ВР., 3Л., ЕД.Ч., СР.Р. = беше големило
| МИН.ПРЕД.ВР., 3Л., МН.Ч. = бяха големили
| БЪД.ВР., 1Л., ЕД.Ч. = ще големя
| БЪД.ВР., 1Л., МН.Ч. = ще големим
| БЪД.ВР., 2Л., ЕД.Ч. = ще големиш
| БЪД.ВР., 2Л., МН.Ч. = ще големите
| БЪД.ВР., 3Л., ЕД.Ч. = ще големи
| БЪД.ВР., 3Л., МН.Ч. = ще големят
| БЪД.ПРЕД.ВР., 1Л., ЕД.Ч., М.Р. = ще съм големил
| БЪД.ПРЕД.ВР., 1Л., ЕД.Ч., Ж.Р. = ще съм големила
| БЪД.ПРЕД.ВР., 1Л., ЕД.Ч., СР.Р. = ще съм големило
| БЪД.ПРЕД.ВР., 1Л., МН.Ч. = ще сме големили
| БЪД.ПРЕД.ВР., 2Л., ЕД.Ч., М.Р. = ще си големил
| БЪД.ПРЕД.ВР., 2Л., ЕД.Ч., Ж.Р. = ще си големила
| БЪД.ПРЕД.ВР., 2Л., ЕД.Ч., СР.Р. = ще си големило
| БЪД.ПРЕД.ВР., 2Л., МН.Ч. = ще сте големили
| БЪД.ПРЕД.ВР., 3Л., ЕД.Ч., М.Р. = ще е големил
| БЪД.ПРЕД.ВР., 3Л., ЕД.Ч., Ж.Р. = ще е големила
| БЪД.ПРЕД.ВР., 3Л., ЕД.Ч., СР.Р. = ще е големило
| БЪД.ПРЕД.ВР., 3Л., МН.Ч. = ще са големили
| БЪД.ВР. В МИН., 1Л., ЕД.Ч. = щях да големя
| БЪД.ВР. В МИН., 1Л., МН.Ч. = щяхме да големим
| БЪД.ВР. В МИН., 2Л., ЕД.Ч. = щеше да големиш
| БЪД.ВР. В МИН., 2Л., МН.Ч. = щяхте да големите
| БЪД.ВР. В МИН., 3Л., ЕД.Ч. = щеше да големи
| БЪД.ВР. В МИН., 3Л., МН.Ч. = щяха да големят
| БЪД.ПРЕД.ВР. В МИН., 1Л., ЕД.Ч., М.Р. = щях да съм големил
| БЪД.ПРЕД.ВР. В МИН., 1Л., ЕД.Ч., Ж.Р. = щях да съм големила
| БЪД.ПРЕД.ВР. В МИН., 1Л., ЕД.Ч., СР.Р. = щях да съм големило
| БЪД.ПРЕД.ВР. В МИН., 1Л., МН.Ч. = щяхме да сме големили
| БЪД.ПРЕД.ВР. В МИН., 2Л., ЕД.Ч., М.Р. = щеше да си големил
| БЪД.ПРЕД.ВР. В МИН., 2Л., ЕД.Ч., Ж.Р. = щеше да си големила
| БЪД.ПРЕД.ВР. В МИН., 2Л., ЕД.Ч., СР.Р. = щеше да си големило
| БЪД.ПРЕД.ВР. В МИН., 2Л., МН.Ч. = щяхте да сте големили
| БЪД.ПРЕД.ВР. В МИН., 3Л., ЕД.Ч., М.Р. = щеше да е големил
| БЪД.ПРЕД.ВР. В МИН., 3Л., ЕД.Ч., Ж.Р. = щеше да е големила
| БЪД.ПРЕД.ВР. В МИН., 3Л., ЕД.Ч., СР.Р. = щеше да е големило
| БЪД.ПРЕД.ВР. В МИН., 3Л., МН.Ч. = щяха да са големили
| ПР.НАКЛ., СЕГ.ВР., 1Л., ЕД.Ч., М.Р. = големял съм
| ПР.НАКЛ., СЕГ.ВР., 1Л., ЕД.Ч., Ж.Р. = големяла съм
| ПР.НАКЛ., СЕГ.ВР., 1Л., ЕД.Ч., СР.Р. = големяло съм
| ПР.НАКЛ., СЕГ.ВР., 1Л., МН.Ч. = големели сме
| ПР.НАКЛ., СЕГ.ВР., 2Л., ЕД.Ч., М.Р. = големял си
| ПР.НАКЛ., СЕГ.ВР., 2Л., ЕД.Ч., Ж.Р. = големяла си
| ПР.НАКЛ., СЕГ.ВР., 2Л., ЕД.Ч., СР.Р. = големяло си
| ПР.НАКЛ., СЕГ.ВР., 2Л., МН.Ч. = големели сте
| ПР.НАКЛ., СЕГ.ВР., 3Л., ЕД.Ч., М.Р. = големял (е)
| ПР.НАКЛ., СЕГ.ВР., 3Л., ЕД.Ч., Ж.Р. = големяла (е)
| ПР.НАКЛ., СЕГ.ВР., 3Л., ЕД.Ч., СР.Р. = големяло (е)
| ПР.НАКЛ., СЕГ.ВР., 3Л., МН.Ч. = големели (са)
| ПР.НАКЛ., МИН.СВ.ВР., 1Л., ЕД.Ч., М.Р. = големил съм
| ПР.НАКЛ., МИН.СВ.ВР., 1Л., ЕД.Ч., Ж.Р. = големила съм
| ПР.НАКЛ., МИН.СВ.ВР., 1Л., ЕД.Ч., СР.Р. = големило съм
| ПР.НАКЛ., МИН.СВ.ВР., 1Л., МН.Ч. = големили сме
| ПР.НАКЛ., МИН.СВ.ВР., 2Л., ЕД.Ч., М.Р. = големил си
| ПР.НАКЛ., МИН.СВ.ВР., 2Л., ЕД.Ч., Ж.Р. = големила си
| ПР.НАКЛ., МИН.СВ.ВР., 2Л., ЕД.Ч., СР.Р. = големило си
| ПР.НАКЛ., МИН.СВ.ВР., 2Л., МН.Ч. = големили сте
| ПР.НАКЛ., МИН.СВ.ВР., 3Л., ЕД.Ч., М.Р. = големил (е)
| ПР.НАКЛ., МИН.СВ.ВР., 3Л., ЕД.Ч., Ж.Р. = големила (е)
| ПР.НАКЛ., МИН.СВ.ВР., 3Л., ЕД.Ч., СР.Р. = големило (е)
| ПР.НАКЛ., МИН.СВ.ВР., 3Л., МН.Ч. = големили (са)
| ПР.НАКЛ., МИН.НЕОПР.ВР., 1Л., ЕД.Ч., М.Р. = бил съм големил
| ПР.НАКЛ., МИН.НЕОПР.ВР., 1Л., ЕД.Ч., Ж.Р. = била съм големила
| ПР.НАКЛ., МИН.НЕОПР.ВР., 1Л., ЕД.Ч., СР.Р. = било съм големило
| ПР.НАКЛ., МИН.НЕОПР.ВР., 1Л., МН.Ч. = били сме големили
| ПР.НАКЛ., МИН.НЕОПР.ВР., 2Л., ЕД.Ч., М.Р. = бил си големил
| ПР.НАКЛ., МИН.НЕОПР.ВР., 2Л., ЕД.Ч., Ж.Р. = била си големила
| ПР.НАКЛ., МИН.НЕОПР.ВР., 2Л., ЕД.Ч., СР.Р. = било си големило
| ПР.НАКЛ., МИН.НЕОПР.ВР., 2Л., МН.Ч. = били сте големили
| ПР.НАКЛ., МИН.НЕОПР.ВР., 3Л., ЕД.Ч., М.Р. = бил (е) големил
| ПР.НАКЛ., МИН.НЕОПР.ВР., 3Л., ЕД.Ч., Ж.Р. = била (е) големила
| ПР.НАКЛ., МИН.НЕОПР.ВР., 3Л., ЕД.Ч., СР.Р. = било (е) големило
| ПР.НАКЛ., МИН.НЕОПР.ВР., 3Л., МН.Ч. = били (са) големили
| ПР.НАКЛ., БЪД.ВР., 1Л., ЕД.Ч., М.Р. = щял съм да големя
| ПР.НАКЛ., БЪД.ВР., 1Л., ЕД.Ч., Ж.Р. = щяла съм да големя
| ПР.НАКЛ., БЪД.ВР., 1Л., ЕД.Ч., СР.Р. = щяло съм да големя
| ПР.НАКЛ., БЪД.ВР., 1Л., МН.Ч. = щели сме да големим
| ПР.НАКЛ., БЪД.ВР., 2Л., ЕД.Ч., М.Р. = щял си да големиш
| ПР.НАКЛ., БЪД.ВР., 2Л., ЕД.Ч., Ж.Р. = щяла си да големиш
| ПР.НАКЛ., БЪД.ВР., 2Л., ЕД.Ч., СР.Р. = щяло си да големиш
| ПР.НАКЛ., БЪД.ВР., 2Л., МН.Ч. = щели сте да големите
| ПР.НАКЛ., БЪД.ВР., 3Л., ЕД.Ч., М.Р. = щял (е) да големи
| ПР.НАКЛ., БЪД.ВР., 3Л., ЕД.Ч., Ж.Р. = щяла (е) да големи
| ПР.НАКЛ., БЪД.ВР., 3Л., ЕД.Ч., СР.Р. = щяло (е) да големи
| ПР.НАКЛ., БЪД.ВР., 3Л., МН.Ч. = щели (са) да големят
| ПР.НАКЛ., БЪД.ПРЕД.ВР., 1Л., ЕД.Ч., М.Р. = щял съм да съм големил
| ПР.НАКЛ., БЪД.ПРЕД.ВР., 1Л., ЕД.Ч., Ж.Р. = щяла съм да съм големила
| ПР.НАКЛ., БЪД.ПРЕД.ВР., 1Л., ЕД.Ч., СР.Р. = щяло съм да съм големило
| ПР.НАКЛ., БЪД.ПРЕД.ВР., 1Л., МН.Ч. = щели сме да сме големили
| ПР.НАКЛ., БЪД.ПРЕД.ВР., 2Л., ЕД.Ч., М.Р. = щял си да си големил
| ПР.НАКЛ., БЪД.ПРЕД.ВР., 2Л., ЕД.Ч., Ж.Р. = щяла си да си големила
| ПР.НАКЛ., БЪД.ПРЕД.ВР., 2Л., ЕД.Ч., СР.Р. = щяло си да си големило
| ПР.НАКЛ., БЪД.ПРЕД.ВР., 2Л., МН.Ч. = щели сте да сте големили
| ПР.НАКЛ., БЪД.ПРЕД.ВР., 3Л., ЕД.Ч., М.Р. = щял (е) да е големил
| ПР.НАКЛ., БЪД.ПРЕД.ВР., 3Л., ЕД.Ч., Ж.Р. = щяла (е) да е големила
| ПР.НАКЛ., БЪД.ПРЕД.ВР., 3Л., ЕД.Ч., СР.Р. = щяло (е) да е големило
| ПР.НАКЛ., БЪД.ПРЕД.ВР., 3Л., МН.Ч. = щели (са) да са големили
| УСЛОВНО НАКЛОНЕНИЕ, 1Л., ЕД.Ч., М.Р. = бих големил
| УСЛОВНО НАКЛОНЕНИЕ, 1Л., ЕД.Ч., Ж.Р. = бих големила
| УСЛОВНО НАКЛОНЕНИЕ, 1Л., ЕД.Ч., СР.Р. = бих големило
| УСЛОВНО НАКЛОНЕНИЕ, 1Л., МН.Ч. = бихме големили
| УСЛОВНО НАКЛОНЕНИЕ, 2Л., ЕД.Ч., М.Р. = би големил
| УСЛОВНО НАКЛОНЕНИЕ, 2Л., ЕД.Ч., Ж.Р. = би големила
| УСЛОВНО НАКЛОНЕНИЕ, 2Л., ЕД.Ч., СР.Р. = би големило
| УСЛОВНО НАКЛОНЕНИЕ, 2Л., МН.Ч. = бихте големили
| УСЛОВНО НАКЛОНЕНИЕ, 3Л., ЕД.Ч., М.Р. = би големил
| УСЛОВНО НАКЛОНЕНИЕ, 3Л., ЕД.Ч., Ж.Р. = би големила
| УСЛОВНО НАКЛОНЕНИЕ, 3Л., ЕД.Ч., СР.Р. = би големило
| УСЛОВНО НАКЛОНЕНИЕ, 3Л., МН.Ч. = биха големили
| ПОВЕЛИТЕЛНО НАКЛОНЕНИЕ, ЕД.Ч. = го·ле·ми
| ПОВЕЛИТЕЛНО НАКЛОНЕНИЕ, МН.Ч. = го·ле·ме·те
| МИН.СТРАД.ПРИЧ. М.Р. = го·ле·мен
| МИН.СТРАД.ПРИЧ. М.Р. НЕПЪЛЕН ЧЛЕН = го·ле·ме·ния
| МИН.СТРАД.ПРИЧ. М.Р. ПЪЛЕН ЧЛЕН = го·ле·ме·ни·ят
| МИН.СТРАД.ПРИЧ. Ж.Р. = го·ле·ме·на
| МИН.СТРАД.ПРИЧ. Ж.Р. ЧЛЕН = го·ле·ме·на·та
| МИН.СТРАД.ПРИЧ. СР.Р. = го·ле·ме·но
| МИН.СТРАД.ПРИЧ. СР.Р. ЧЛЕН = го·ле·ме·но·то
| МИН.СТРАД.ПРИЧ. МН.Ч. = го·ле·ме·ни
| МИН.СТРАД.ПРИЧ. МН.Ч. ЧЛЕН = го·ле·ме·ни·те
| МИН.ДЕЯТ.СВ.ПРИЧ. М.Р. = го·ле·мил
| МИН.ДЕЯТ.СВ.ПРИЧ. М.Р. НЕПЪЛЕН ЧЛЕН = го·ле·ми·лия
| МИН.ДЕЯТ.СВ.ПРИЧ. М.Р. ПЪЛЕН ЧЛЕН = го·ле·ми·ли·ят
| МИН.ДЕЯТ.СВ.ПРИЧ. Ж.Р. = го·ле·ми·ла
| МИН.ДЕЯТ.СВ.ПРИЧ. Ж.Р. ЧЛЕН = го·ле·ми·ла·та
| МИН.ДЕЯТ.СВ.ПРИЧ. СР.Р. = го·ле·ми·ло
| МИН.ДЕЯТ.СВ.ПРИЧ. СР.Р. ЧЛЕН = го·ле·ми·ло·то
| МИН.ДЕЯТ.СВ.ПРИЧ. МН.Ч. = го·ле·ми·ли
| МИН.ДЕЯТ.СВ.ПРИЧ. МН.Ч. ЧЛЕН = го·ле·ми·ли·те
| МИН.ДЕЯТ.НЕСВ.ПРИЧ. М.Р. = го·ле·мял
| МИН.ДЕЯТ.НЕСВ.ПРИЧ. М.Р. НЕПЪЛЕН ЧЛЕН = го·ле·мя·лия
| МИН.ДЕЯТ.НЕСВ.ПРИЧ. М.Р. ПЪЛЕН ЧЛЕН = го·ле·мя·ли·ят
| МИН.ДЕЯТ.НЕСВ.ПРИЧ. Ж.Р. = го·ле·мя·ла
| МИН.ДЕЯТ.НЕСВ.ПРИЧ. Ж.Р. ЧЛЕН = го·ле·мя·ла·та
| МИН.ДЕЯТ.НЕСВ.ПРИЧ. СР.Р. = го·ле·мя·ло
| МИН.ДЕЯТ.НЕСВ.ПРИЧ. СР.Р. ЧЛЕН = го·ле·мя·ло·то
| МИН.ДЕЯТ.НЕСВ.ПРИЧ. МН.Ч. = го·ле·ме·ли
| МИН.ДЕЯТ.НЕСВ.ПРИЧ. МН.Ч. ЧЛЕН = го·ле·ме·ли·те
| СЕГ.ДЕЯТ.ПРИЧ. М.Р. = го·ле·мящ
| СЕГ.ДЕЯТ.ПРИЧ. М.Р. НЕПЪЛЕН ЧЛЕН = го·ле·мя·щия
| СЕГ.ДЕЯТ.ПРИЧ. М.Р. ПЪЛЕН ЧЛЕН = го·ле·мя·щи·ят
| СЕГ.ДЕЯТ.ПРИЧ. Ж.Р. = го·ле·мя·ща
| СЕГ.ДЕЯТ.ПРИЧ. Ж.Р. ЧЛЕН = го·ле·мя·ща·та
| СЕГ.ДЕЯТ.ПРИЧ. СР.Р. = го·ле·мя·що
| СЕГ.ДЕЯТ.ПРИЧ. СР.Р. ЧЛЕН = го·ле·мя·що·то
| СЕГ.ДЕЯТ.ПРИЧ. МН.Ч. = го·ле·мя·щи
| СЕГ.ДЕЯТ.ПРИЧ. МН.Ч. ЧЛЕН = го·ле·мя·щи·те
| ДЕЕПРИЧАСТИЕ = го·ле·мей·ки
| СКРИТИ ПРЕПРАТКИ = 
[[големя]],
[[големиш]],
[[големи]],
[[големим]],
[[големите]],
[[големят]],
[[големих]],
[[големихме]],
[[големихте]],
[[големиха]],
[[големях]],
[[големеше]],
[[големяхме]],
[[големяхте]],
[[големяха]],
[[големете]],
[[големил]],
[[големилия]],
[[големилият]],
[[големила]],
[[големилата]],
[[големило]],
[[големилото]],
[[големили]],
[[големилите]],
[[големял]],
[[големялия]],
[[големялият]],
[[големяла]],
[[големялата]],
[[големяло]],
[[големялото]],
[[големели]],
[[големелите]],
[[големен]],
[[големения]],
[[големеният]],
[[големена]],
[[големената]],
[[големено]],
[[големеното]],
[[големени]],
[[големените]],
[[големящ]],
[[големящия]],
[[големящият]],
[[големяща]],
[[големящата]],
[[големящо]],
[[големящото]],
[[големящи]],
[[големящите]],
[[големейки]],
[[големил съм]],
[[големила съм]],
[[големило съм]],
[[големили сме]],
[[големил си]],
[[големила си]],
[[големило си]],
[[големили сте]],
[[големил е]],
[[големила е]],
[[големило е]],
[[големили са]],
[[бях големил]],
[[бях големила]],
[[бях големило]],
[[бяхме големили]],
[[беше големил]],
[[беше големила]],
[[беше големило]],
[[бяхте големили]],
[[бяха големили]],
[[ще големя]],
[[ще големим]],
[[ще големиш]],
[[ще големите]],
[[ще големи]],
[[ще големят]],
[[ще съм големил]],
[[ще съм големила]],
[[ще съм големило]],
[[ще сме големили]],
[[ще си големил]],
[[ще си големила]],
[[ще си големило]],
[[ще сте големили]],
[[ще е големил]],
[[ще е големила]],
[[ще е големило]],
[[ще са големили]],
[[щях да големя]],
[[щяхме да големим]],
[[щеше да големиш]],
[[щяхте да големите]],
[[щеше да големи]],
[[щяха да големят]],
[[щях да съм големил]],
[[щях да съм големила]],
[[щях да съм големило]],
[[щяхме да сме големили]],
[[щеше да си големил]],
[[щеше да си големила]],
[[щеше да си големило]],
[[щяхте да сте големили]],
[[щеше да е големил]],
[[щеше да е големила]],
[[щеше да е големило]],
[[щяха да са големили]],
[[големял съм]],
[[големяла съм]],
[[големяло съм]],
[[големели сме]],
[[големял си]],
[[големяла си]],
[[големяло си]],
[[големели сте]],
[[големял е]],
[[големяла е]],
[[големяло е]],
[[големели са]],
[[бил съм големил]],
[[била съм големила]],
[[било съм големило]],
[[били сме големили]],
[[бил си големил]],
[[била си големила]],
[[било си големило]],
[[били сте големили]],
[[бил е големил]],
[[била е големила]],
[[било е големило]],
[[били са големили]],
[[щял съм да големя]],
[[щяла съм да големя]],
[[щяло съм да големя]],
[[щели сме да големим]],
[[щял си да големиш]],
[[щяла си да големиш]],
[[щяло си да големиш]],
[[щели сте да големите]],
[[щял да големи]],
[[щяла да големи]],
[[щяло да големи]],
[[щели да големят]],
[[щял е да големи]],
[[щяла е да големи]],
[[щяло е да големи]],
[[щели са да големят]],
[[щял съм да съм големил]],
[[щяла съм да съм големила]],
[[щяло съм да съм големило]],
[[щели сме да сме големили]],
[[щял си да си големил]],
[[щяла си да си големила]],
[[щяло си да си големило]],
[[щели сте да сте големили]],
[[щял да е големил]],
[[щяла да е големила]],
[[щяло да е големило]],
[[щели да са големили]],
[[щял е да е големил]],
[[щяла е да е големила]],
[[щяло е да е големило]],
[[щели са да са големили]],
[[бих големил]],
[[бих големила]],
[[бих големило]],
[[бихме големили]],
[[би големил]],
[[би големила]],
[[би големило]],
[[бихте големили]],
[[биха големили]],
}}</text>
      <sha1>3lbkkz64vi1rfo9ju96435gghixxtoy</sha1>
    </revision>
  </page>
  <page>
    <title>Шаблон:Словоформи/голея</title>
    <ns>10</ns>
    <id>401885</id>
    <revision>
      <id>433892</id>
      <parentid>10512</parentid>
      <timestamp>2005-05-06T21:33:40Z</timestamp>
      <contributor>
        <username>Bgbot</username>
        <id>83</id>
      </contributor>
      <comment>Борислав: Шаблон със словоформи</comment>
      <model>wikitext</model>
      <format>text/x-wiki</format>
      <text bytes="19260" xml:space="preserve">{{Шаблон:Словоформи/Глагол|
  ОСНОВНА ФОРМА = голея
| СЕГ.ВР., 1Л., ЕД.Ч. = го·лея
| СЕГ.ВР., 1Л., МН.Ч. = го·ле·ем
| СЕГ.ВР., 2Л., ЕД.Ч. = го·ле·еш
| СЕГ.ВР., 2Л., МН.Ч. = го·ле·е·те
| СЕГ.ВР., 3Л., ЕД.Ч. = го·лее
| СЕГ.ВР., 3Л., МН.Ч. = го·ле·ят
| МИН.СВ.ВР., 1Л., ЕД.Ч. = го·лях
| МИН.СВ.ВР., 1Л., МН.Ч. = го·лях·ме
| МИН.СВ.ВР., 2Л., ЕД.Ч. = го·ля
| МИН.СВ.ВР., 2Л., МН.Ч. = го·лях·те
| МИН.СВ.ВР., 3Л., ЕД.Ч. = го·ля
| МИН.СВ.ВР., 3Л., МН.Ч. = го·ля·ха
| МИН.НЕСВ.ВР., 1Л., ЕД.Ч. = го·ле·ех
| МИН.НЕСВ.ВР., 1Л., МН.Ч. = го·ле·ех·ме
| МИН.НЕСВ.ВР., 2Л., ЕД.Ч. = го·ле·е·ше
| МИН.НЕСВ.ВР., 2Л., МН.Ч. = го·ле·ех·те
| МИН.НЕСВ.ВР., 3Л., ЕД.Ч. = го·ле·е·ше
| МИН.НЕСВ.ВР., 3Л., МН.Ч. = го·ле·е·ха
| МИН.НЕОПР.ВР., 1Л., ЕД.Ч., М.Р. = голял съм
| МИН.НЕОПР.ВР., 1Л., ЕД.Ч., Ж.Р. = голяла съм
| МИН.НЕОПР.ВР., 1Л., ЕД.Ч., СР.Р. = голяло съм
| МИН.НЕОПР.ВР., 1Л., МН.Ч. = голели сме
| МИН.НЕОПР.ВР., 2Л., ЕД.Ч., М.Р. = голял си
| МИН.НЕОПР.ВР., 2Л., ЕД.Ч., Ж.Р. = голяла си
| МИН.НЕОПР.ВР., 2Л., ЕД.Ч., СР.Р. = голяло си
| МИН.НЕОПР.ВР., 2Л., МН.Ч. = голели сте
| МИН.НЕОПР.ВР., 3Л., ЕД.Ч., М.Р. = голял е
| МИН.НЕОПР.ВР., 3Л., ЕД.Ч., Ж.Р. = голяла е
| МИН.НЕОПР.ВР., 3Л., ЕД.Ч., СР.Р. = голяло е
| МИН.НЕОПР.ВР., 3Л., МН.Ч. = голели са
| МИН.ПРЕД.ВР., 1Л., ЕД.Ч., М.Р. = бях голял
| МИН.ПРЕД.ВР., 1Л., ЕД.Ч., Ж.Р. = бях голяла
| МИН.ПРЕД.ВР., 1Л., ЕД.Ч., СР.Р. = бях голяло
| МИН.ПРЕД.ВР., 1Л., МН.Ч. = бяхме голели
| МИН.ПРЕД.ВР., 2Л., ЕД.Ч., М.Р. = беше голял
| МИН.ПРЕД.ВР., 2Л., ЕД.Ч., Ж.Р. = беше голяла
| МИН.ПРЕД.ВР., 2Л., ЕД.Ч., СР.Р. = беше голяло
| МИН.ПРЕД.ВР., 2Л., МН.Ч. = бяхте голели
| МИН.ПРЕД.ВР., 3Л., ЕД.Ч., М.Р. = беше голял
| МИН.ПРЕД.ВР., 3Л., ЕД.Ч., Ж.Р. = беше голяла
| МИН.ПРЕД.ВР., 3Л., ЕД.Ч., СР.Р. = беше голяло
| МИН.ПРЕД.ВР., 3Л., МН.Ч. = бяха голели
| БЪД.ВР., 1Л., ЕД.Ч. = ще голея
| БЪД.ВР., 1Л., МН.Ч. = ще голеем
| БЪД.ВР., 2Л., ЕД.Ч. = ще голееш
| БЪД.ВР., 2Л., МН.Ч. = ще голеете
| БЪД.ВР., 3Л., ЕД.Ч. = ще голее
| БЪД.ВР., 3Л., МН.Ч. = ще голеят
| БЪД.ПРЕД.ВР., 1Л., ЕД.Ч., М.Р. = ще съм голял
| БЪД.ПРЕД.ВР., 1Л., ЕД.Ч., Ж.Р. = ще съм голяла
| БЪД.ПРЕД.ВР., 1Л., ЕД.Ч., СР.Р. = ще съм голяло
| БЪД.ПРЕД.ВР., 1Л., МН.Ч. = ще сме голели
| БЪД.ПРЕД.ВР., 2Л., ЕД.Ч., М.Р. = ще си голял
| БЪД.ПРЕД.ВР., 2Л., ЕД.Ч., Ж.Р. = ще си голяла
| БЪД.ПРЕД.ВР., 2Л., ЕД.Ч., СР.Р. = ще си голяло
| БЪД.ПРЕД.ВР., 2Л., МН.Ч. = ще сте голели
| БЪД.ПРЕД.ВР., 3Л., ЕД.Ч., М.Р. = ще е голял
| БЪД.ПРЕД.ВР., 3Л., ЕД.Ч., Ж.Р. = ще е голяла
| БЪД.ПРЕД.ВР., 3Л., ЕД.Ч., СР.Р. = ще е голяло
| БЪД.ПРЕД.ВР., 3Л., МН.Ч. = ще са голели
| БЪД.ВР. В МИН., 1Л., ЕД.Ч. = щях да голея
| БЪД.ВР. В МИН., 1Л., МН.Ч. = щяхме да голеем
| БЪД.ВР. В МИН., 2Л., ЕД.Ч. = щеше да голееш
| БЪД.ВР. В МИН., 2Л., МН.Ч. = щяхте да голеете
| БЪД.ВР. В МИН., 3Л., ЕД.Ч. = щеше да голее
| БЪД.ВР. В МИН., 3Л., МН.Ч. = щяха да голеят
| БЪД.ПРЕД.ВР. В МИН., 1Л., ЕД.Ч., М.Р. = щях да съм голял
| БЪД.ПРЕД.ВР. В МИН., 1Л., ЕД.Ч., Ж.Р. = щях да съм голяла
| БЪД.ПРЕД.ВР. В МИН., 1Л., ЕД.Ч., СР.Р. = щях да съм голяло
| БЪД.ПРЕД.ВР. В МИН., 1Л., МН.Ч. = щяхме да сме голели
| БЪД.ПРЕД.ВР. В МИН., 2Л., ЕД.Ч., М.Р. = щеше да си голял
| БЪД.ПРЕД.ВР. В МИН., 2Л., ЕД.Ч., Ж.Р. = щеше да си голяла
| БЪД.ПРЕД.ВР. В МИН., 2Л., ЕД.Ч., СР.Р. = щеше да си голяло
| БЪД.ПРЕД.ВР. В МИН., 2Л., МН.Ч. = щяхте да сте голели
| БЪД.ПРЕД.ВР. В МИН., 3Л., ЕД.Ч., М.Р. = щеше да е голял
| БЪД.ПРЕД.ВР. В МИН., 3Л., ЕД.Ч., Ж.Р. = щеше да е голяла
| БЪД.ПРЕД.ВР. В МИН., 3Л., ЕД.Ч., СР.Р. = щеше да е голяло
| БЪД.ПРЕД.ВР. В МИН., 3Л., МН.Ч. = щяха да са голели
| ПР.НАКЛ., СЕГ.ВР., 1Л., ЕД.Ч., М.Р. = голеел съм
| ПР.НАКЛ., СЕГ.ВР., 1Л., ЕД.Ч., Ж.Р. = голеела съм
| ПР.НАКЛ., СЕГ.ВР., 1Л., ЕД.Ч., СР.Р. = голеело съм
| ПР.НАКЛ., СЕГ.ВР., 1Л., МН.Ч. = голеели сме
| ПР.НАКЛ., СЕГ.ВР., 2Л., ЕД.Ч., М.Р. = голеел си
| ПР.НАКЛ., СЕГ.ВР., 2Л., ЕД.Ч., Ж.Р. = голеела си
| ПР.НАКЛ., СЕГ.ВР., 2Л., ЕД.Ч., СР.Р. = голеело си
| ПР.НАКЛ., СЕГ.ВР., 2Л., МН.Ч. = голеели сте
| ПР.НАКЛ., СЕГ.ВР., 3Л., ЕД.Ч., М.Р. = голеел (е)
| ПР.НАКЛ., СЕГ.ВР., 3Л., ЕД.Ч., Ж.Р. = голеела (е)
| ПР.НАКЛ., СЕГ.ВР., 3Л., ЕД.Ч., СР.Р. = голеело (е)
| ПР.НАКЛ., СЕГ.ВР., 3Л., МН.Ч. = голеели (са)
| ПР.НАКЛ., МИН.СВ.ВР., 1Л., ЕД.Ч., М.Р. = голял съм
| ПР.НАКЛ., МИН.СВ.ВР., 1Л., ЕД.Ч., Ж.Р. = голяла съм
| ПР.НАКЛ., МИН.СВ.ВР., 1Л., ЕД.Ч., СР.Р. = голяло съм
| ПР.НАКЛ., МИН.СВ.ВР., 1Л., МН.Ч. = голели сме
| ПР.НАКЛ., МИН.СВ.ВР., 2Л., ЕД.Ч., М.Р. = голял си
| ПР.НАКЛ., МИН.СВ.ВР., 2Л., ЕД.Ч., Ж.Р. = голяла си
| ПР.НАКЛ., МИН.СВ.ВР., 2Л., ЕД.Ч., СР.Р. = голяло си
| ПР.НАКЛ., МИН.СВ.ВР., 2Л., МН.Ч. = голели сте
| ПР.НАКЛ., МИН.СВ.ВР., 3Л., ЕД.Ч., М.Р. = голял (е)
| ПР.НАКЛ., МИН.СВ.ВР., 3Л., ЕД.Ч., Ж.Р. = голяла (е)
| ПР.НАКЛ., МИН.СВ.ВР., 3Л., ЕД.Ч., СР.Р. = голяло (е)
| ПР.НАКЛ., МИН.СВ.ВР., 3Л., МН.Ч. = голели (са)
| ПР.НАКЛ., МИН.НЕОПР.ВР., 1Л., ЕД.Ч., М.Р. = бил съм голял
| ПР.НАКЛ., МИН.НЕОПР.ВР., 1Л., ЕД.Ч., Ж.Р. = била съм голяла
| ПР.НАКЛ., МИН.НЕОПР.ВР., 1Л., ЕД.Ч., СР.Р. = било съм голяло
| ПР.НАКЛ., МИН.НЕОПР.ВР., 1Л., МН.Ч. = били сме голели
| ПР.НАКЛ., МИН.НЕОПР.ВР., 2Л., ЕД.Ч., М.Р. = бил си голял
| ПР.НАКЛ., МИН.НЕОПР.ВР., 2Л., ЕД.Ч., Ж.Р. = била си голяла
| ПР.НАКЛ., МИН.НЕОПР.ВР., 2Л., ЕД.Ч., СР.Р. = било си голяло
| ПР.НАКЛ., МИН.НЕОПР.ВР., 2Л., МН.Ч. = били сте голели
| ПР.НАКЛ., МИН.НЕОПР.ВР., 3Л., ЕД.Ч., М.Р. = бил (е) голял
| ПР.НАКЛ., МИН.НЕОПР.ВР., 3Л., ЕД.Ч., Ж.Р. = била (е) голяла
| ПР.НАКЛ., МИН.НЕОПР.ВР., 3Л., ЕД.Ч., СР.Р. = било (е) голяло
| ПР.НАКЛ., МИН.НЕОПР.ВР., 3Л., МН.Ч. = били (са) голели
| ПР.НАКЛ., БЪД.ВР., 1Л., ЕД.Ч., М.Р. = щял съм да голея
| ПР.НАКЛ., БЪД.ВР., 1Л., ЕД.Ч., Ж.Р. = щяла съм да голея
| ПР.НАКЛ., БЪД.ВР., 1Л., ЕД.Ч., СР.Р. = щяло съм да голея
| ПР.НАКЛ., БЪД.ВР., 1Л., МН.Ч. = щели сме да голеем
| ПР.НАКЛ., БЪД.ВР., 2Л., ЕД.Ч., М.Р. = щял си да голееш
| ПР.НАКЛ., БЪД.ВР., 2Л., ЕД.Ч., Ж.Р. = щяла си да голееш
| ПР.НАКЛ., БЪД.ВР., 2Л., ЕД.Ч., СР.Р. = щяло си да голееш
| ПР.НАКЛ., БЪД.ВР., 2Л., МН.Ч. = щели сте да голеете
| ПР.НАКЛ., БЪД.ВР., 3Л., ЕД.Ч., М.Р. = щял (е) да голее
| ПР.НАКЛ., БЪД.ВР., 3Л., ЕД.Ч., Ж.Р. = щяла (е) да голее
| ПР.НАКЛ., БЪД.ВР., 3Л., ЕД.Ч., СР.Р. = щяло (е) да голее
| ПР.НАКЛ., БЪД.ВР., 3Л., МН.Ч. = щели (са) да голеят
| ПР.НАКЛ., БЪД.ПРЕД.ВР., 1Л., ЕД.Ч., М.Р. = щял съм да съм голял
| ПР.НАКЛ., БЪД.ПРЕД.ВР., 1Л., ЕД.Ч., Ж.Р. = щяла съм да съм голяла
| ПР.НАКЛ., БЪД.ПРЕД.ВР., 1Л., ЕД.Ч., СР.Р. = щяло съм да съм голяло
| ПР.НАКЛ., БЪД.ПРЕД.ВР., 1Л., МН.Ч. = щели сме да сме голели
| ПР.НАКЛ., БЪД.ПРЕД.ВР., 2Л., ЕД.Ч., М.Р. = щял си да си голял
| ПР.НАКЛ., БЪД.ПРЕД.ВР., 2Л., ЕД.Ч., Ж.Р. = щяла си да си голяла
| ПР.НАКЛ., БЪД.ПРЕД.ВР., 2Л., ЕД.Ч., СР.Р. = щяло си да си голяло
| ПР.НАКЛ., БЪД.ПРЕД.ВР., 2Л., МН.Ч. = щели сте да сте голели
| ПР.НАКЛ., БЪД.ПРЕД.ВР., 3Л., ЕД.Ч., М.Р. = щял (е) да е голял
| ПР.НАКЛ., БЪД.ПРЕД.ВР., 3Л., ЕД.Ч., Ж.Р. = щяла (е) да е голяла
| ПР.НАКЛ., БЪД.ПРЕД.ВР., 3Л., ЕД.Ч., СР.Р. = щяло (е) да е голяло
| ПР.НАКЛ., БЪД.ПРЕД.ВР., 3Л., МН.Ч. = щели (са) да са голели
| УСЛОВНО НАКЛОНЕНИЕ, 1Л., ЕД.Ч., М.Р. = бих голял
| УСЛОВНО НАКЛОНЕНИЕ, 1Л., ЕД.Ч., Ж.Р. = бих голяла
| УСЛОВНО НАКЛОНЕНИЕ, 1Л., ЕД.Ч., СР.Р. = бих голяло
| УСЛОВНО НАКЛОНЕНИЕ, 1Л., МН.Ч. = бихме голели
| УСЛОВНО НАКЛОНЕНИЕ, 2Л., ЕД.Ч., М.Р. = би голял
| УСЛОВНО НАКЛОНЕНИЕ, 2Л., ЕД.Ч., Ж.Р. = би голяла
| УСЛОВНО НАКЛОНЕНИЕ, 2Л., ЕД.Ч., СР.Р. = би голяло
| УСЛОВНО НАКЛОНЕНИЕ, 2Л., МН.Ч. = бихте голели
| УСЛОВНО НАКЛОНЕНИЕ, 3Л., ЕД.Ч., М.Р. = би голял
| УСЛОВНО НАКЛОНЕНИЕ, 3Л., ЕД.Ч., Ж.Р. = би голяла
| УСЛОВНО НАКЛОНЕНИЕ, 3Л., ЕД.Ч., СР.Р. = би голяло
| УСЛОВНО НАКЛОНЕНИЕ, 3Л., МН.Ч. = биха голели
| ПОВЕЛИТЕЛНО НАКЛОНЕНИЕ, ЕД.Ч. = го·лей
| ПОВЕЛИТЕЛНО НАКЛОНЕНИЕ, МН.Ч. = го·лей·те
| МИН.СТРАД.ПРИЧ. М.Р. = го·лян
| МИН.СТРАД.ПРИЧ. М.Р. НЕПЪЛЕН ЧЛЕН = го·ля·ния
| МИН.СТРАД.ПРИЧ. М.Р. ПЪЛЕН ЧЛЕН = го·ля·ни·ят
| МИН.СТРАД.ПРИЧ. Ж.Р. = го·ля·на
| МИН.СТРАД.ПРИЧ. Ж.Р. ЧЛЕН = го·ля·на·та
| МИН.СТРАД.ПРИЧ. СР.Р. = го·ля·но
| МИН.СТРАД.ПРИЧ. СР.Р. ЧЛЕН = го·ля·но·то
| МИН.СТРАД.ПРИЧ. МН.Ч. = го·ле·ни
| МИН.СТРАД.ПРИЧ. МН.Ч. ЧЛЕН = го·ле·ни·те
| МИН.ДЕЯТ.СВ.ПРИЧ. М.Р. = го·лял
| МИН.ДЕЯТ.СВ.ПРИЧ. М.Р. НЕПЪЛЕН ЧЛЕН = го·ле·лия
| МИН.ДЕЯТ.СВ.ПРИЧ. М.Р. ПЪЛЕН ЧЛЕН = го·ле·ли·ят
| МИН.ДЕЯТ.СВ.ПРИЧ. Ж.Р. = го·ля·ла
| МИН.ДЕЯТ.СВ.ПРИЧ. Ж.Р. ЧЛЕН = го·ля·ла·та
| МИН.ДЕЯТ.СВ.ПРИЧ. СР.Р. = го·ля·ло
| МИН.ДЕЯТ.СВ.ПРИЧ. СР.Р. ЧЛЕН = го·ля·ло·то
| МИН.ДЕЯТ.СВ.ПРИЧ. МН.Ч. = го·ле·ли
| МИН.ДЕЯТ.СВ.ПРИЧ. МН.Ч. ЧЛЕН = го·ле·ли·те
| МИН.ДЕЯТ.НЕСВ.ПРИЧ. М.Р. = го·ле·ел
| МИН.ДЕЯТ.НЕСВ.ПРИЧ. М.Р. НЕПЪЛЕН ЧЛЕН = го·ле·е·лия
| МИН.ДЕЯТ.НЕСВ.ПРИЧ. М.Р. ПЪЛЕН ЧЛЕН = го·ле·е·ли·ят
| МИН.ДЕЯТ.НЕСВ.ПРИЧ. Ж.Р. = го·ле·е·ла
| МИН.ДЕЯТ.НЕСВ.ПРИЧ. Ж.Р. ЧЛЕН = го·ле·е·ла·та
| МИН.ДЕЯТ.НЕСВ.ПРИЧ. СР.Р. = го·ле·е·ло
| МИН.ДЕЯТ.НЕСВ.ПРИЧ. СР.Р. ЧЛЕН = го·ле·е·ло·то
| МИН.ДЕЯТ.НЕСВ.ПРИЧ. МН.Ч. = го·ле·е·ли
| МИН.ДЕЯТ.НЕСВ.ПРИЧ. МН.Ч. ЧЛЕН = го·ле·е·ли·те
| СЕГ.ДЕЯТ.ПРИЧ. М.Р. = го·ле·ещ
| СЕГ.ДЕЯТ.ПРИЧ. М.Р. НЕПЪЛЕН ЧЛЕН = го·ле·е·щия
| СЕГ.ДЕЯТ.ПРИЧ. М.Р. ПЪЛЕН ЧЛЕН = го·ле·е·щи·ят
| СЕГ.ДЕЯТ.ПРИЧ. Ж.Р. = го·ле·е·ща
| СЕГ.ДЕЯТ.ПРИЧ. Ж.Р. ЧЛЕН = го·ле·е·ща·та
| СЕГ.ДЕЯТ.ПРИЧ. СР.Р. = го·ле·е·що
| СЕГ.ДЕЯТ.ПРИЧ. СР.Р. ЧЛЕН = го·ле·е·що·то
| СЕГ.ДЕЯТ.ПРИЧ. МН.Ч. = го·ле·е·щи
| СЕГ.ДЕЯТ.ПРИЧ. МН.Ч. ЧЛЕН = го·ле·е·щи·те
| ДЕЕПРИЧАСТИЕ = го·ле·ей·ки
| СКРИТИ ПРЕПРАТКИ = 
[[голея]],
[[голееш]],
[[голее]],
[[голеем]],
[[голеете]],
[[голеят]],
[[голях]],
[[голя]],
[[голяхме]],
[[голяхте]],
[[голяха]],
[[голеех]],
[[голееше]],
[[голеехме]],
[[голеехте]],
[[голееха]],
[[голей]],
[[голейте]],
[[голял]],
[[голелия]],
[[голелият]],
[[голяла]],
[[голялата]],
[[голяло]],
[[голялото]],
[[голели]],
[[голелите]],
[[голеел]],
[[голеелия]],
[[голеелият]],
[[голеела]],
[[голеелата]],
[[голеело]],
[[голеелото]],
[[голеели]],
[[голеелите]],
[[голян]],
[[голяния]],
[[голяният]],
[[голяна]],
[[голяната]],
[[голяно]],
[[голяното]],
[[голени]],
[[голените]],
[[голеещ]],
[[голеещия]],
[[голеещият]],
[[голееща]],
[[голеещата]],
[[голеещо]],
[[голеещото]],
[[голеещи]],
[[голеещите]],
[[голеейки]],
[[голял съм]],
[[голяла съм]],
[[голяло съм]],
[[голели сме]],
[[голял си]],
[[голяла си]],
[[голяло си]],
[[голели сте]],
[[голял е]],
[[голяла е]],
[[голяло е]],
[[голели са]],
[[бях голял]],
[[бях голяла]],
[[бях голяло]],
[[бяхме голели]],
[[беше голял]],
[[беше голяла]],
[[беше голяло]],
[[бяхте голели]],
[[бяха голели]],
[[ще голея]],
[[ще голеем]],
[[ще голееш]],
[[ще голеете]],
[[ще голее]],
[[ще голеят]],
[[ще съм голял]],
[[ще съм голяла]],
[[ще съм голяло]],
[[ще сме голели]],
[[ще си голял]],
[[ще си голяла]],
[[ще си голяло]],
[[ще сте голели]],
[[ще е голял]],
[[ще е голяла]],
[[ще е голяло]],
[[ще са голели]],
[[щях да голея]],
[[щяхме да голеем]],
[[щеше да голееш]],
[[щяхте да голеете]],
[[щеше да голее]],
[[щяха да голеят]],
[[щях да съм голял]],
[[щях да съм голяла]],
[[щях да съм голяло]],
[[щяхме да сме голели]],
[[щеше да си голял]],
[[щеше да си голяла]],
[[щеше да си голяло]],
[[щяхте да сте голели]],
[[щеше да е голял]],
[[щеше да е голяла]],
[[щеше да е голяло]],
[[щяха да са голели]],
[[голеел съм]],
[[голеела съм]],
[[голеело съм]],
[[голеели сме]],
[[голеел си]],
[[голеела си]],
[[голеело си]],
[[голеели сте]],
[[голеел е]],
[[голеела е]],
[[голеело е]],
[[голеели са]],
[[бил съм голял]],
[[била съм голяла]],
[[било съм голяло]],
[[били сме голели]],
[[бил си голял]],
[[била си голяла]],
[[било си голяло]],
[[били сте голели]],
[[бил е голял]],
[[била е голяла]],
[[било е голяло]],
[[били са голели]],
[[щял съм да голея]],
[[щяла съм да голея]],
[[щяло съм да голея]],
[[щели сме да голеем]],
[[щял си да голееш]],
[[щяла си да голееш]],
[[щяло си да голееш]],
[[щели сте да голеете]],
[[щял да голее]],
[[щяла да голее]],
[[щяло да голее]],
[[щели да голеят]],
[[щял е да голее]],
[[щяла е да голее]],
[[щяло е да голее]],
[[щели са да голеят]],
[[щял съм да съм голял]],
[[щяла съм да съм голяла]],
[[щяло съм да съм голяло]],
[[щели сме да сме голели]],
[[щял си да си голял]],
[[щяла си да си голяла]],
[[щяло си да си голяло]],
[[щели сте да сте голели]],
[[щял да е голял]],
[[щяла да е голяла]],
[[щяло да е голяло]],
[[щели да са голели]],
[[щял е да е голял]],
[[щяла е да е голяла]],
[[щяло е да е голяло]],
[[щели са да са голели]],
[[бих голял]],
[[бих голяла]],
[[бих голяло]],
[[бихме голели]],
[[би голял]],
[[би голяла]],
[[би голяло]],
[[бихте голели]],
[[биха голели]],
}}</text>
      <sha1>a9w7f40ra1jrczhtq5n4xprnq4kezbm</sha1>
    </revision>
  </page>
  <page>
    <title>Шаблон:Словоформи/гоня</title>
    <ns>10</ns>
    <id>434629</id>
    <revision>
      <id>466611</id>
      <timestamp>2005-05-07T12:23:52Z</timestamp>
      <contributor>
        <username>Bgbot</username>
        <id>83</id>
      </contributor>
      <comment>Борислав: Шаблон със словоформи</comment>
      <model>wikitext</model>
      <format>text/x-wiki</format>
      <text bytes="18890" xml:space="preserve">{{Шаблон:Словоформи/Глагол|
  ОСНОВНА ФОРМА = гоня
| СЕГ.ВР., 1Л., ЕД.Ч. = го·ня
| СЕГ.ВР., 1Л., МН.Ч. = го·ним
| СЕГ.ВР., 2Л., ЕД.Ч. = го·ниш
| СЕГ.ВР., 2Л., МН.Ч. = го·ни·те
| СЕГ.ВР., 3Л., ЕД.Ч. = го·ни
| СЕГ.ВР., 3Л., МН.Ч. = го·нят
| МИН.СВ.ВР., 1Л., ЕД.Ч. = го·них
| МИН.СВ.ВР., 1Л., МН.Ч. = го·них·ме
| МИН.СВ.ВР., 2Л., ЕД.Ч. = го·ни
| МИН.СВ.ВР., 2Л., МН.Ч. = го·них·те
| МИН.СВ.ВР., 3Л., ЕД.Ч. = го·ни
| МИН.СВ.ВР., 3Л., МН.Ч. = го·ни·ха
| МИН.НЕСВ.ВР., 1Л., ЕД.Ч. = го·нех
| МИН.НЕСВ.ВР., 1Л., МН.Ч. = го·нех·ме
| МИН.НЕСВ.ВР., 2Л., ЕД.Ч. = го·не·ше
| МИН.НЕСВ.ВР., 2Л., МН.Ч. = го·нех·те
| МИН.НЕСВ.ВР., 3Л., ЕД.Ч. = го·не·ше
| МИН.НЕСВ.ВР., 3Л., МН.Ч. = го·не·ха
| МИН.НЕОПР.ВР., 1Л., ЕД.Ч., М.Р. = гонил съм
| МИН.НЕОПР.ВР., 1Л., ЕД.Ч., Ж.Р. = гонила съм
| МИН.НЕОПР.ВР., 1Л., ЕД.Ч., СР.Р. = гонило съм
| МИН.НЕОПР.ВР., 1Л., МН.Ч. = гонили сме
| МИН.НЕОПР.ВР., 2Л., ЕД.Ч., М.Р. = гонил си
| МИН.НЕОПР.ВР., 2Л., ЕД.Ч., Ж.Р. = гонила си
| МИН.НЕОПР.ВР., 2Л., ЕД.Ч., СР.Р. = гонило си
| МИН.НЕОПР.ВР., 2Л., МН.Ч. = гонили сте
| МИН.НЕОПР.ВР., 3Л., ЕД.Ч., М.Р. = гонил е
| МИН.НЕОПР.ВР., 3Л., ЕД.Ч., Ж.Р. = гонила е
| МИН.НЕОПР.ВР., 3Л., ЕД.Ч., СР.Р. = гонило е
| МИН.НЕОПР.ВР., 3Л., МН.Ч. = гонили са
| МИН.ПРЕД.ВР., 1Л., ЕД.Ч., М.Р. = бях гонил
| МИН.ПРЕД.ВР., 1Л., ЕД.Ч., Ж.Р. = бях гонила
| МИН.ПРЕД.ВР., 1Л., ЕД.Ч., СР.Р. = бях гонило
| МИН.ПРЕД.ВР., 1Л., МН.Ч. = бяхме гонили
| МИН.ПРЕД.ВР., 2Л., ЕД.Ч., М.Р. = беше гонил
| МИН.ПРЕД.ВР., 2Л., ЕД.Ч., Ж.Р. = беше гонила
| МИН.ПРЕД.ВР., 2Л., ЕД.Ч., СР.Р. = беше гонило
| МИН.ПРЕД.ВР., 2Л., МН.Ч. = бяхте гонили
| МИН.ПРЕД.ВР., 3Л., ЕД.Ч., М.Р. = беше гонил
| МИН.ПРЕД.ВР., 3Л., ЕД.Ч., Ж.Р. = беше гонила
| МИН.ПРЕД.ВР., 3Л., ЕД.Ч., СР.Р. = беше гонило
| МИН.ПРЕД.ВР., 3Л., МН.Ч. = бяха гонили
| БЪД.ВР., 1Л., ЕД.Ч. = ще гоня
| БЪД.ВР., 1Л., МН.Ч. = ще гоним
| БЪД.ВР., 2Л., ЕД.Ч. = ще гониш
| БЪД.ВР., 2Л., МН.Ч. = ще гоните
| БЪД.ВР., 3Л., ЕД.Ч. = ще гони
| БЪД.ВР., 3Л., МН.Ч. = ще гонят
| БЪД.ПРЕД.ВР., 1Л., ЕД.Ч., М.Р. = ще съм гонил
| БЪД.ПРЕД.ВР., 1Л., ЕД.Ч., Ж.Р. = ще съм гонила
| БЪД.ПРЕД.ВР., 1Л., ЕД.Ч., СР.Р. = ще съм гонило
| БЪД.ПРЕД.ВР., 1Л., МН.Ч. = ще сме гонили
| БЪД.ПРЕД.ВР., 2Л., ЕД.Ч., М.Р. = ще си гонил
| БЪД.ПРЕД.ВР., 2Л., ЕД.Ч., Ж.Р. = ще си гонила
| БЪД.ПРЕД.ВР., 2Л., ЕД.Ч., СР.Р. = ще си гонило
| БЪД.ПРЕД.ВР., 2Л., МН.Ч. = ще сте гонили
| БЪД.ПРЕД.ВР., 3Л., ЕД.Ч., М.Р. = ще е гонил
| БЪД.ПРЕД.ВР., 3Л., ЕД.Ч., Ж.Р. = ще е гонила
| БЪД.ПРЕД.ВР., 3Л., ЕД.Ч., СР.Р. = ще е гонило
| БЪД.ПРЕД.ВР., 3Л., МН.Ч. = ще са гонили
| БЪД.ВР. В МИН., 1Л., ЕД.Ч. = щях да гоня
| БЪД.ВР. В МИН., 1Л., МН.Ч. = щяхме да гоним
| БЪД.ВР. В МИН., 2Л., ЕД.Ч. = щеше да гониш
| БЪД.ВР. В МИН., 2Л., МН.Ч. = щяхте да гоните
| БЪД.ВР. В МИН., 3Л., ЕД.Ч. = щеше да гони
| БЪД.ВР. В МИН., 3Л., МН.Ч. = щяха да гонят
| БЪД.ПРЕД.ВР. В МИН., 1Л., ЕД.Ч., М.Р. = щях да съм гонил
| БЪД.ПРЕД.ВР. В МИН., 1Л., ЕД.Ч., Ж.Р. = щях да съм гонила
| БЪД.ПРЕД.ВР. В МИН., 1Л., ЕД.Ч., СР.Р. = щях да съм гонило
| БЪД.ПРЕД.ВР. В МИН., 1Л., МН.Ч. = щяхме да сме гонили
| БЪД.ПРЕД.ВР. В МИН., 2Л., ЕД.Ч., М.Р. = щеше да си гонил
| БЪД.ПРЕД.ВР. В МИН., 2Л., ЕД.Ч., Ж.Р. = щеше да си гонила
| БЪД.ПРЕД.ВР. В МИН., 2Л., ЕД.Ч., СР.Р. = щеше да си гонило
| БЪД.ПРЕД.ВР. В МИН., 2Л., МН.Ч. = щяхте да сте гонили
| БЪД.ПРЕД.ВР. В МИН., 3Л., ЕД.Ч., М.Р. = щеше да е гонил
| БЪД.ПРЕД.ВР. В МИН., 3Л., ЕД.Ч., Ж.Р. = щеше да е гонила
| БЪД.ПРЕД.ВР. В МИН., 3Л., ЕД.Ч., СР.Р. = щеше да е гонило
| БЪД.ПРЕД.ВР. В МИН., 3Л., МН.Ч. = щяха да са гонили
| ПР.НАКЛ., СЕГ.ВР., 1Л., ЕД.Ч., М.Р. = гонел съм
| ПР.НАКЛ., СЕГ.ВР., 1Л., ЕД.Ч., Ж.Р. = гонела съм
| ПР.НАКЛ., СЕГ.ВР., 1Л., ЕД.Ч., СР.Р. = гонело съм
| ПР.НАКЛ., СЕГ.ВР., 1Л., МН.Ч. = гонели сме
| ПР.НАКЛ., СЕГ.ВР., 2Л., ЕД.Ч., М.Р. = гонел си
| ПР.НАКЛ., СЕГ.ВР., 2Л., ЕД.Ч., Ж.Р. = гонела си
| ПР.НАКЛ., СЕГ.ВР., 2Л., ЕД.Ч., СР.Р. = гонело си
| ПР.НАКЛ., СЕГ.ВР., 2Л., МН.Ч. = гонели сте
| ПР.НАКЛ., СЕГ.ВР., 3Л., ЕД.Ч., М.Р. = гонел (е)
| ПР.НАКЛ., СЕГ.ВР., 3Л., ЕД.Ч., Ж.Р. = гонела (е)
| ПР.НАКЛ., СЕГ.ВР., 3Л., ЕД.Ч., СР.Р. = гонело (е)
| ПР.НАКЛ., СЕГ.ВР., 3Л., МН.Ч. = гонели (са)
| ПР.НАКЛ., МИН.СВ.ВР., 1Л., ЕД.Ч., М.Р. = гонил съм
| ПР.НАКЛ., МИН.СВ.ВР., 1Л., ЕД.Ч., Ж.Р. = гонила съм
| ПР.НАКЛ., МИН.СВ.ВР., 1Л., ЕД.Ч., СР.Р. = гонило съм
| ПР.НАКЛ., МИН.СВ.ВР., 1Л., МН.Ч. = гонили сме
| ПР.НАКЛ., МИН.СВ.ВР., 2Л., ЕД.Ч., М.Р. = гонил си
| ПР.НАКЛ., МИН.СВ.ВР., 2Л., ЕД.Ч., Ж.Р. = гонила си
| ПР.НАКЛ., МИН.СВ.ВР., 2Л., ЕД.Ч., СР.Р. = гонило си
| ПР.НАКЛ., МИН.СВ.ВР., 2Л., МН.Ч. = гонили сте
| ПР.НАКЛ., МИН.СВ.ВР., 3Л., ЕД.Ч., М.Р. = гонил (е)
| ПР.НАКЛ., МИН.СВ.ВР., 3Л., ЕД.Ч., Ж.Р. = гонила (е)
| ПР.НАКЛ., МИН.СВ.ВР., 3Л., ЕД.Ч., СР.Р. = гонило (е)
| ПР.НАКЛ., МИН.СВ.ВР., 3Л., МН.Ч. = гонили (са)
| ПР.НАКЛ., МИН.НЕОПР.ВР., 1Л., ЕД.Ч., М.Р. = бил съм гонил
| ПР.НАКЛ., МИН.НЕОПР.ВР., 1Л., ЕД.Ч., Ж.Р. = била съм гонила
| ПР.НАКЛ., МИН.НЕОПР.ВР., 1Л., ЕД.Ч., СР.Р. = било съм гонило
| ПР.НАКЛ., МИН.НЕОПР.ВР., 1Л., МН.Ч. = били сме гонили
| ПР.НАКЛ., МИН.НЕОПР.ВР., 2Л., ЕД.Ч., М.Р. = бил си гонил
| ПР.НАКЛ., МИН.НЕОПР.ВР., 2Л., ЕД.Ч., Ж.Р. = била си гонила
| ПР.НАКЛ., МИН.НЕОПР.ВР., 2Л., ЕД.Ч., СР.Р. = било си гонило
| ПР.НАКЛ., МИН.НЕОПР.ВР., 2Л., МН.Ч. = били сте гонили
| ПР.НАКЛ., МИН.НЕОПР.ВР., 3Л., ЕД.Ч., М.Р. = бил (е) гонил
| ПР.НАКЛ., МИН.НЕОПР.ВР., 3Л., ЕД.Ч., Ж.Р. = била (е) гонила
| ПР.НАКЛ., МИН.НЕОПР.ВР., 3Л., ЕД.Ч., СР.Р. = било (е) гонило
| ПР.НАКЛ., МИН.НЕОПР.ВР., 3Л., МН.Ч. = били (са) гонили
| ПР.НАКЛ., БЪД.ВР., 1Л., ЕД.Ч., М.Р. = щял съм да гоня
| ПР.НАКЛ., БЪД.ВР., 1Л., ЕД.Ч., Ж.Р. = щяла съм да гоня
| ПР.НАКЛ., БЪД.ВР., 1Л., ЕД.Ч., СР.Р. = щяло съм да гоня
| ПР.НАКЛ., БЪД.ВР., 1Л., МН.Ч. = щели сме да гоним
| ПР.НАКЛ., БЪД.ВР., 2Л., ЕД.Ч., М.Р. = щял си да гониш
| ПР.НАКЛ., БЪД.ВР., 2Л., ЕД.Ч., Ж.Р. = щяла си да гониш
| ПР.НАКЛ., БЪД.ВР., 2Л., ЕД.Ч., СР.Р. = щяло си да гониш
| ПР.НАКЛ., БЪД.ВР., 2Л., МН.Ч. = щели сте да гоните
| ПР.НАКЛ., БЪД.ВР., 3Л., ЕД.Ч., М.Р. = щял (е) да гони
| ПР.НАКЛ., БЪД.ВР., 3Л., ЕД.Ч., Ж.Р. = щяла (е) да гони
| ПР.НАКЛ., БЪД.ВР., 3Л., ЕД.Ч., СР.Р. = щяло (е) да гони
| ПР.НАКЛ., БЪД.ВР., 3Л., МН.Ч. = щели (са) да гонят
| ПР.НАКЛ., БЪД.ПРЕД.ВР., 1Л., ЕД.Ч., М.Р. = щял съм да съм гонил
| ПР.НАКЛ., БЪД.ПРЕД.ВР., 1Л., ЕД.Ч., Ж.Р. = щяла съм да съм гонила
| ПР.НАКЛ., БЪД.ПРЕД.ВР., 1Л., ЕД.Ч., СР.Р. = щяло съм да съм гонило
| ПР.НАКЛ., БЪД.ПРЕД.ВР., 1Л., МН.Ч. = щели сме да сме гонили
| ПР.НАКЛ., БЪД.ПРЕД.ВР., 2Л., ЕД.Ч., М.Р. = щял си да си гонил
| ПР.НАКЛ., БЪД.ПРЕД.ВР., 2Л., ЕД.Ч., Ж.Р. = щяла си да си гонила
| ПР.НАКЛ., БЪД.ПРЕД.ВР., 2Л., ЕД.Ч., СР.Р. = щяло си да си гонило
| ПР.НАКЛ., БЪД.ПРЕД.ВР., 2Л., МН.Ч. = щели сте да сте гонили
| ПР.НАКЛ., БЪД.ПРЕД.ВР., 3Л., ЕД.Ч., М.Р. = щял (е) да е гонил
| ПР.НАКЛ., БЪД.ПРЕД.ВР., 3Л., ЕД.Ч., Ж.Р. = щяла (е) да е гонила
| ПР.НАКЛ., БЪД.ПРЕД.ВР., 3Л., ЕД.Ч., СР.Р. = щяло (е) да е гонило
| ПР.НАКЛ., БЪД.ПРЕД.ВР., 3Л., МН.Ч. = щели (са) да са гонили
| УСЛОВНО НАКЛОНЕНИЕ, 1Л., ЕД.Ч., М.Р. = бих гонил
| УСЛОВНО НАКЛОНЕНИЕ, 1Л., ЕД.Ч., Ж.Р. = бих гонила
| УСЛОВНО НАКЛОНЕНИЕ, 1Л., ЕД.Ч., СР.Р. = бих гонило
| УСЛОВНО НАКЛОНЕНИЕ, 1Л., МН.Ч. = бихме гонили
| УСЛОВНО НАКЛОНЕНИЕ, 2Л., ЕД.Ч., М.Р. = би гонил
| УСЛОВНО НАКЛОНЕНИЕ, 2Л., ЕД.Ч., Ж.Р. = би гонила
| УСЛОВНО НАКЛОНЕНИЕ, 2Л., ЕД.Ч., СР.Р. = би гонило
| УСЛОВНО НАКЛОНЕНИЕ, 2Л., МН.Ч. = бихте гонили
| УСЛОВНО НАКЛОНЕНИЕ, 3Л., ЕД.Ч., М.Р. = би гонил
| УСЛОВНО НАКЛОНЕНИЕ, 3Л., ЕД.Ч., Ж.Р. = би гонила
| УСЛОВНО НАКЛОНЕНИЕ, 3Л., ЕД.Ч., СР.Р. = би гонило
| УСЛОВНО НАКЛОНЕНИЕ, 3Л., МН.Ч. = биха гонили
| ПОВЕЛИТЕЛНО НАКЛОНЕНИЕ, ЕД.Ч. = го·ни
| ПОВЕЛИТЕЛНО НАКЛОНЕНИЕ, МН.Ч. = го·не·те
| МИН.СТРАД.ПРИЧ. М.Р. = го·нен
| МИН.СТРАД.ПРИЧ. М.Р. НЕПЪЛЕН ЧЛЕН = го·не·ния
| МИН.СТРАД.ПРИЧ. М.Р. ПЪЛЕН ЧЛЕН = го·не·ни·ят
| МИН.СТРАД.ПРИЧ. Ж.Р. = го·не·на
| МИН.СТРАД.ПРИЧ. Ж.Р. ЧЛЕН = го·не·на·та
| МИН.СТРАД.ПРИЧ. СР.Р. = го·не·но
| МИН.СТРАД.ПРИЧ. СР.Р. ЧЛЕН = го·не·но·то
| МИН.СТРАД.ПРИЧ. МН.Ч. = го·не·ни
| МИН.СТРАД.ПРИЧ. МН.Ч. ЧЛЕН = го·не·ни·те
| МИН.ДЕЯТ.СВ.ПРИЧ. М.Р. = го·нил
| МИН.ДЕЯТ.СВ.ПРИЧ. М.Р. НЕПЪЛЕН ЧЛЕН = го·ни·лия
| МИН.ДЕЯТ.СВ.ПРИЧ. М.Р. ПЪЛЕН ЧЛЕН = го·ни·ли·ят
| МИН.ДЕЯТ.СВ.ПРИЧ. Ж.Р. = го·ни·ла
| МИН.ДЕЯТ.СВ.ПРИЧ. Ж.Р. ЧЛЕН = го·ни·ла·та
| МИН.ДЕЯТ.СВ.ПРИЧ. СР.Р. = го·ни·ло
| МИН.ДЕЯТ.СВ.ПРИЧ. СР.Р. ЧЛЕН = го·ни·ло·то
| МИН.ДЕЯТ.СВ.ПРИЧ. МН.Ч. = го·ни·ли
| МИН.ДЕЯТ.СВ.ПРИЧ. МН.Ч. ЧЛЕН = го·ни·ли·те
| МИН.ДЕЯТ.НЕСВ.ПРИЧ. М.Р. = го·нел
| МИН.ДЕЯТ.НЕСВ.ПРИЧ. М.Р. НЕПЪЛЕН ЧЛЕН = го·не·лия
| МИН.ДЕЯТ.НЕСВ.ПРИЧ. М.Р. ПЪЛЕН ЧЛЕН = го·не·ли·ят
| МИН.ДЕЯТ.НЕСВ.ПРИЧ. Ж.Р. = го·не·ла
| МИН.ДЕЯТ.НЕСВ.ПРИЧ. Ж.Р. ЧЛЕН = го·не·ла·та
| МИН.ДЕЯТ.НЕСВ.ПРИЧ. СР.Р. = го·не·ло
| МИН.ДЕЯТ.НЕСВ.ПРИЧ. СР.Р. ЧЛЕН = го·не·ло·то
| МИН.ДЕЯТ.НЕСВ.ПРИЧ. МН.Ч. = го·не·ли
| МИН.ДЕЯТ.НЕСВ.ПРИЧ. МН.Ч. ЧЛЕН = го·не·ли·те
| СЕГ.ДЕЯТ.ПРИЧ. М.Р. = го·нещ
| СЕГ.ДЕЯТ.ПРИЧ. М.Р. НЕПЪЛЕН ЧЛЕН = го·не·щия
| СЕГ.ДЕЯТ.ПРИЧ. М.Р. ПЪЛЕН ЧЛЕН = го·не·щи·ят
| СЕГ.ДЕЯТ.ПРИЧ. Ж.Р. = го·не·ща
| СЕГ.ДЕЯТ.ПРИЧ. Ж.Р. ЧЛЕН = го·не·ща·та
| СЕГ.ДЕЯТ.ПРИЧ. СР.Р. = го·не·що
| СЕГ.ДЕЯТ.ПРИЧ. СР.Р. ЧЛЕН = го·не·що·то
| СЕГ.ДЕЯТ.ПРИЧ. МН.Ч. = го·не·щи
| СЕГ.ДЕЯТ.ПРИЧ. МН.Ч. ЧЛЕН = го·не·щи·те
| ДЕЕПРИЧАСТИЕ = го·ней·ки
| СКРИТИ ПРЕПРАТКИ = 
[[гоня]],
[[гониш]],
[[гони]],
[[гоним]],
[[гоните]],
[[гонят]],
[[гоних]],
[[гонихме]],
[[гонихте]],
[[гониха]],
[[гонех]],
[[гонеше]],
[[гонехме]],
[[гонехте]],
[[гонеха]],
[[гонете]],
[[гонил]],
[[гонилия]],
[[гонилият]],
[[гонила]],
[[гонилата]],
[[гонило]],
[[гонилото]],
[[гонили]],
[[гонилите]],
[[гонел]],
[[гонелия]],
[[гонелият]],
[[гонела]],
[[гонелата]],
[[гонело]],
[[гонелото]],
[[гонели]],
[[гонелите]],
[[гонен]],
[[гонения]],
[[гоненият]],
[[гонена]],
[[гонената]],
[[гонено]],
[[гоненото]],
[[гонени]],
[[гонените]],
[[гонещ]],
[[гонещия]],
[[гонещият]],
[[гонеща]],
[[гонещата]],
[[гонещо]],
[[гонещото]],
[[гонещи]],
[[гонещите]],
[[гонейки]],
[[гонил съм]],
[[гонила съм]],
[[гонило съм]],
[[гонили сме]],
[[гонил си]],
[[гонила си]],
[[гонило си]],
[[гонили сте]],
[[гонил е]],
[[гонила е]],
[[гонило е]],
[[гонили са]],
[[бях гонил]],
[[бях гонила]],
[[бях гонило]],
[[бяхме гонили]],
[[беше гонил]],
[[беше гонила]],
[[беше гонило]],
[[бяхте гонили]],
[[бяха гонили]],
[[ще гоня]],
[[ще гоним]],
[[ще гониш]],
[[ще гоните]],
[[ще гони]],
[[ще гонят]],
[[ще съм гонил]],
[[ще съм гонила]],
[[ще съм гонило]],
[[ще сме гонили]],
[[ще си гонил]],
[[ще си гонила]],
[[ще си гонило]],
[[ще сте гонили]],
[[ще е гонил]],
[[ще е гонила]],
[[ще е гонило]],
[[ще са гонили]],
[[щях да гоня]],
[[щяхме да гоним]],
[[щеше да гониш]],
[[щяхте да гоните]],
[[щеше да гони]],
[[щяха да гонят]],
[[щях да съм гонил]],
[[щях да съм гонила]],
[[щях да съм гонило]],
[[щяхме да сме гонили]],
[[щеше да си гонил]],
[[щеше да си гонила]],
[[щеше да си гонило]],
[[щяхте да сте гонили]],
[[щеше да е гонил]],
[[щеше да е гонила]],
[[щеше да е гонило]],
[[щяха да са гонили]],
[[гонел съм]],
[[гонела съм]],
[[гонело съм]],
[[гонели сме]],
[[гонел си]],
[[гонела си]],
[[гонело си]],
[[гонели сте]],
[[гонел е]],
[[гонела е]],
[[гонело е]],
[[гонели са]],
[[бил съм гонил]],
[[била съм гонила]],
[[било съм гонило]],
[[били сме гонили]],
[[бил си гонил]],
[[била си гонила]],
[[било си гонило]],
[[били сте гонили]],
[[бил е гонил]],
[[била е гонила]],
[[било е гонило]],
[[били са гонили]],
[[щял съм да гоня]],
[[щяла съм да гоня]],
[[щяло съм да гоня]],
[[щели сме да гоним]],
[[щял си да гониш]],
[[щяла си да гониш]],
[[щяло си да гониш]],
[[щели сте да гоните]],
[[щял да гони]],
[[щяла да гони]],
[[щяло да гони]],
[[щели да гонят]],
[[щял е да гони]],
[[щяла е да гони]],
[[щяло е да гони]],
[[щели са да гонят]],
[[щял съм да съм гонил]],
[[щяла съм да съм гонила]],
[[щяло съм да съм гонило]],
[[щели сме да сме гонили]],
[[щял си да си гонил]],
[[щяла си да си гонила]],
[[щяло си да си гонило]],
[[щели сте да сте гонили]],
[[щял да е гонил]],
[[щяла да е гонила]],
[[щяло да е гонило]],
[[щели да са гонили]],
[[щял е да е гонил]],
[[щяла е да е гонила]],
[[щяло е да е гонило]],
[[щели са да са гонили]],
[[бих гонил]],
[[бих гонила]],
[[бих гонило]],
[[бихме гонили]],
[[би гонил]],
[[би гонила]],
[[би гонило]],
[[бихте гонили]],
[[биха гонили]],
}}</text>
      <sha1>8tecog3jg9x5n3js9zhc63vn4aczs57</sha1>
    </revision>
  </page>
  <page>
    <title>Шаблон:Словоформи/гордея</title>
    <ns>10</ns>
    <id>401887</id>
    <revision>
      <id>433894</id>
      <parentid>10514</parentid>
      <timestamp>2005-05-06T21:33:50Z</timestamp>
      <contributor>
        <username>Bgbot</username>
        <id>83</id>
      </contributor>
      <comment>Борислав: Шаблон със словоформи</comment>
      <model>wikitext</model>
      <format>text/x-wiki</format>
      <text bytes="19994" xml:space="preserve">{{Шаблон:Словоформи/Глагол|
  ОСНОВНА ФОРМА = гордея
| СЕГ.ВР., 1Л., ЕД.Ч. = гор·дея
| СЕГ.ВР., 1Л., МН.Ч. = гор·де·ем
| СЕГ.ВР., 2Л., ЕД.Ч. = гор·де·еш
| СЕГ.ВР., 2Л., МН.Ч. = гор·де·е·те
| СЕГ.ВР., 3Л., ЕД.Ч. = гор·дее
| СЕГ.ВР., 3Л., МН.Ч. = гор·де·ят
| МИН.СВ.ВР., 1Л., ЕД.Ч. = гор·дях
| МИН.СВ.ВР., 1Л., МН.Ч. = гор·дях·ме
| МИН.СВ.ВР., 2Л., ЕД.Ч. = гор·дя
| МИН.СВ.ВР., 2Л., МН.Ч. = гор·дях·те
| МИН.СВ.ВР., 3Л., ЕД.Ч. = гор·дя
| МИН.СВ.ВР., 3Л., МН.Ч. = гор·дя·ха
| МИН.НЕСВ.ВР., 1Л., ЕД.Ч. = гор·де·ех
| МИН.НЕСВ.ВР., 1Л., МН.Ч. = гор·де·ех·ме
| МИН.НЕСВ.ВР., 2Л., ЕД.Ч. = гор·де·е·ше
| МИН.НЕСВ.ВР., 2Л., МН.Ч. = гор·де·ех·те
| МИН.НЕСВ.ВР., 3Л., ЕД.Ч. = гор·де·е·ше
| МИН.НЕСВ.ВР., 3Л., МН.Ч. = гор·де·е·ха
| МИН.НЕОПР.ВР., 1Л., ЕД.Ч., М.Р. = гордял съм
| МИН.НЕОПР.ВР., 1Л., ЕД.Ч., Ж.Р. = гордяла съм
| МИН.НЕОПР.ВР., 1Л., ЕД.Ч., СР.Р. = гордяло съм
| МИН.НЕОПР.ВР., 1Л., МН.Ч. = гордели сме
| МИН.НЕОПР.ВР., 2Л., ЕД.Ч., М.Р. = гордял си
| МИН.НЕОПР.ВР., 2Л., ЕД.Ч., Ж.Р. = гордяла си
| МИН.НЕОПР.ВР., 2Л., ЕД.Ч., СР.Р. = гордяло си
| МИН.НЕОПР.ВР., 2Л., МН.Ч. = гордели сте
| МИН.НЕОПР.ВР., 3Л., ЕД.Ч., М.Р. = гордял е
| МИН.НЕОПР.ВР., 3Л., ЕД.Ч., Ж.Р. = гордяла е
| МИН.НЕОПР.ВР., 3Л., ЕД.Ч., СР.Р. = гордяло е
| МИН.НЕОПР.ВР., 3Л., МН.Ч. = гордели са
| МИН.ПРЕД.ВР., 1Л., ЕД.Ч., М.Р. = бях гордял
| МИН.ПРЕД.ВР., 1Л., ЕД.Ч., Ж.Р. = бях гордяла
| МИН.ПРЕД.ВР., 1Л., ЕД.Ч., СР.Р. = бях гордяло
| МИН.ПРЕД.ВР., 1Л., МН.Ч. = бяхме гордели
| МИН.ПРЕД.ВР., 2Л., ЕД.Ч., М.Р. = беше гордял
| МИН.ПРЕД.ВР., 2Л., ЕД.Ч., Ж.Р. = беше гордяла
| МИН.ПРЕД.ВР., 2Л., ЕД.Ч., СР.Р. = беше гордяло
| МИН.ПРЕД.ВР., 2Л., МН.Ч. = бяхте гордели
| МИН.ПРЕД.ВР., 3Л., ЕД.Ч., М.Р. = беше гордял
| МИН.ПРЕД.ВР., 3Л., ЕД.Ч., Ж.Р. = беше гордяла
| МИН.ПРЕД.ВР., 3Л., ЕД.Ч., СР.Р. = беше гордяло
| МИН.ПРЕД.ВР., 3Л., МН.Ч. = бяха гордели
| БЪД.ВР., 1Л., ЕД.Ч. = ще гордея
| БЪД.ВР., 1Л., МН.Ч. = ще гордеем
| БЪД.ВР., 2Л., ЕД.Ч. = ще гордееш
| БЪД.ВР., 2Л., МН.Ч. = ще гордеете
| БЪД.ВР., 3Л., ЕД.Ч. = ще гордее
| БЪД.ВР., 3Л., МН.Ч. = ще гордеят
| БЪД.ПРЕД.ВР., 1Л., ЕД.Ч., М.Р. = ще съм гордял
| БЪД.ПРЕД.ВР., 1Л., ЕД.Ч., Ж.Р. = ще съм гордяла
| БЪД.ПРЕД.ВР., 1Л., ЕД.Ч., СР.Р. = ще съм гордяло
| БЪД.ПРЕД.ВР., 1Л., МН.Ч. = ще сме гордели
| БЪД.ПРЕД.ВР., 2Л., ЕД.Ч., М.Р. = ще си гордял
| БЪД.ПРЕД.ВР., 2Л., ЕД.Ч., Ж.Р. = ще си гордяла
| БЪД.ПРЕД.ВР., 2Л., ЕД.Ч., СР.Р. = ще си гордяло
| БЪД.ПРЕД.ВР., 2Л., МН.Ч. = ще сте гордели
| БЪД.ПРЕД.ВР., 3Л., ЕД.Ч., М.Р. = ще е гордял
| БЪД.ПРЕД.ВР., 3Л., ЕД.Ч., Ж.Р. = ще е гордяла
| БЪД.ПРЕД.ВР., 3Л., ЕД.Ч., СР.Р. = ще е гордяло
| БЪД.ПРЕД.ВР., 3Л., МН.Ч. = ще са гордели
| БЪД.ВР. В МИН., 1Л., ЕД.Ч. = щях да гордея
| БЪД.ВР. В МИН., 1Л., МН.Ч. = щяхме да гордеем
| БЪД.ВР. В МИН., 2Л., ЕД.Ч. = щеше да гордееш
| БЪД.ВР. В МИН., 2Л., МН.Ч. = щяхте да гордеете
| БЪД.ВР. В МИН., 3Л., ЕД.Ч. = щеше да гордее
| БЪД.ВР. В МИН., 3Л., МН.Ч. = щяха да гордеят
| БЪД.ПРЕД.ВР. В МИН., 1Л., ЕД.Ч., М.Р. = щях да съм гордял
| БЪД.ПРЕД.ВР. В МИН., 1Л., ЕД.Ч., Ж.Р. = щях да съм гордяла
| БЪД.ПРЕД.ВР. В МИН., 1Л., ЕД.Ч., СР.Р. = щях да съм гордяло
| БЪД.ПРЕД.ВР. В МИН., 1Л., МН.Ч. = щяхме да сме гордели
| БЪД.ПРЕД.ВР. В МИН., 2Л., ЕД.Ч., М.Р. = щеше да си гордял
| БЪД.ПРЕД.ВР. В МИН., 2Л., ЕД.Ч., Ж.Р. = щеше да си гордяла
| БЪД.ПРЕД.ВР. В МИН., 2Л., ЕД.Ч., СР.Р. = щеше да си гордяло
| БЪД.ПРЕД.ВР. В МИН., 2Л., МН.Ч. = щяхте да сте гордели
| БЪД.ПРЕД.ВР. В МИН., 3Л., ЕД.Ч., М.Р. = щеше да е гордял
| БЪД.ПРЕД.ВР. В МИН., 3Л., ЕД.Ч., Ж.Р. = щеше да е гордяла
| БЪД.ПРЕД.ВР. В МИН., 3Л., ЕД.Ч., СР.Р. = щеше да е гордяло
| БЪД.ПРЕД.ВР. В МИН., 3Л., МН.Ч. = щяха да са гордели
| ПР.НАКЛ., СЕГ.ВР., 1Л., ЕД.Ч., М.Р. = гордеел съм
| ПР.НАКЛ., СЕГ.ВР., 1Л., ЕД.Ч., Ж.Р. = гордеела съм
| ПР.НАКЛ., СЕГ.ВР., 1Л., ЕД.Ч., СР.Р. = гордеело съм
| ПР.НАКЛ., СЕГ.ВР., 1Л., МН.Ч. = гордеели сме
| ПР.НАКЛ., СЕГ.ВР., 2Л., ЕД.Ч., М.Р. = гордеел си
| ПР.НАКЛ., СЕГ.ВР., 2Л., ЕД.Ч., Ж.Р. = гордеела си
| ПР.НАКЛ., СЕГ.ВР., 2Л., ЕД.Ч., СР.Р. = гордеело си
| ПР.НАКЛ., СЕГ.ВР., 2Л., МН.Ч. = гордеели сте
| ПР.НАКЛ., СЕГ.ВР., 3Л., ЕД.Ч., М.Р. = гордеел (е)
| ПР.НАКЛ., СЕГ.ВР., 3Л., ЕД.Ч., Ж.Р. = гордеела (е)
| ПР.НАКЛ., СЕГ.ВР., 3Л., ЕД.Ч., СР.Р. = гордеело (е)
| ПР.НАКЛ., СЕГ.ВР., 3Л., МН.Ч. = гордеели (са)
| ПР.НАКЛ., МИН.СВ.ВР., 1Л., ЕД.Ч., М.Р. = гордял съм
| ПР.НАКЛ., МИН.СВ.ВР., 1Л., ЕД.Ч., Ж.Р. = гордяла съм
| ПР.НАКЛ., МИН.СВ.ВР., 1Л., ЕД.Ч., СР.Р. = гордяло съм
| ПР.НАКЛ., МИН.СВ.ВР., 1Л., МН.Ч. = гордели сме
| ПР.НАКЛ., МИН.СВ.ВР., 2Л., ЕД.Ч., М.Р. = гордял си
| ПР.НАКЛ., МИН.СВ.ВР., 2Л., ЕД.Ч., Ж.Р. = гордяла си
| ПР.НАКЛ., МИН.СВ.ВР., 2Л., ЕД.Ч., СР.Р. = гордяло си
| ПР.НАКЛ., МИН.СВ.ВР., 2Л., МН.Ч. = гордели сте
| ПР.НАКЛ., МИН.СВ.ВР., 3Л., ЕД.Ч., М.Р. = гордял (е)
| ПР.НАКЛ., МИН.СВ.ВР., 3Л., ЕД.Ч., Ж.Р. = гордяла (е)
| ПР.НАКЛ., МИН.СВ.ВР., 3Л., ЕД.Ч., СР.Р. = гордяло (е)
| ПР.НАКЛ., МИН.СВ.ВР., 3Л., МН.Ч. = гордели (са)
| ПР.НАКЛ., МИН.НЕОПР.ВР., 1Л., ЕД.Ч., М.Р. = бил съм гордял
| ПР.НАКЛ., МИН.НЕОПР.ВР., 1Л., ЕД.Ч., Ж.Р. = била съм гордяла
| ПР.НАКЛ., МИН.НЕОПР.ВР., 1Л., ЕД.Ч., СР.Р. = било съм гордяло
| ПР.НАКЛ., МИН.НЕОПР.ВР., 1Л., МН.Ч. = били сме гордели
| ПР.НАКЛ., МИН.НЕОПР.ВР., 2Л., ЕД.Ч., М.Р. = бил си гордял
| ПР.НАКЛ., МИН.НЕОПР.ВР., 2Л., ЕД.Ч., Ж.Р. = била си гордяла
| ПР.НАКЛ., МИН.НЕОПР.ВР., 2Л., ЕД.Ч., СР.Р. = било си гордяло
| ПР.НАКЛ., МИН.НЕОПР.ВР., 2Л., МН.Ч. = били сте гордели
| ПР.НАКЛ., МИН.НЕОПР.ВР., 3Л., ЕД.Ч., М.Р. = бил (е) гордял
| ПР.НАКЛ., МИН.НЕОПР.ВР., 3Л., ЕД.Ч., Ж.Р. = била (е) гордяла
| ПР.НАКЛ., МИН.НЕОПР.ВР., 3Л., ЕД.Ч., СР.Р. = било (е) гордяло
| ПР.НАКЛ., МИН.НЕОПР.ВР., 3Л., МН.Ч. = били (са) гордели
| ПР.НАКЛ., БЪД.ВР., 1Л., ЕД.Ч., М.Р. = щял съм да гордея
| ПР.НАКЛ., БЪД.ВР., 1Л., ЕД.Ч., Ж.Р. = щяла съм да гордея
| ПР.НАКЛ., БЪД.ВР., 1Л., ЕД.Ч., СР.Р. = щяло съм да гордея
| ПР.НАКЛ., БЪД.ВР., 1Л., МН.Ч. = щели сме да гордеем
| ПР.НАКЛ., БЪД.ВР., 2Л., ЕД.Ч., М.Р. = щял си да гордееш
| ПР.НАКЛ., БЪД.ВР., 2Л., ЕД.Ч., Ж.Р. = щяла си да гордееш
| ПР.НАКЛ., БЪД.ВР., 2Л., ЕД.Ч., СР.Р. = щяло си да гордееш
| ПР.НАКЛ., БЪД.ВР., 2Л., МН.Ч. = щели сте да гордеете
| ПР.НАКЛ., БЪД.ВР., 3Л., ЕД.Ч., М.Р. = щял (е) да гордее
| ПР.НАКЛ., БЪД.ВР., 3Л., ЕД.Ч., Ж.Р. = щяла (е) да гордее
| ПР.НАКЛ., БЪД.ВР., 3Л., ЕД.Ч., СР.Р. = щяло (е) да гордее
| ПР.НАКЛ., БЪД.ВР., 3Л., МН.Ч. = щели (са) да гордеят
| ПР.НАКЛ., БЪД.ПРЕД.ВР., 1Л., ЕД.Ч., М.Р. = щял съм да съм гордял
| ПР.НАКЛ., БЪД.ПРЕД.ВР., 1Л., ЕД.Ч., Ж.Р. = щяла съм да съм гордяла
| ПР.НАКЛ., БЪД.ПРЕД.ВР., 1Л., ЕД.Ч., СР.Р. = щяло съм да съм гордяло
| ПР.НАКЛ., БЪД.ПРЕД.ВР., 1Л., МН.Ч. = щели сме да сме гордели
| ПР.НАКЛ., БЪД.ПРЕД.ВР., 2Л., ЕД.Ч., М.Р. = щял си да си гордял
| ПР.НАКЛ., БЪД.ПРЕД.ВР., 2Л., ЕД.Ч., Ж.Р. = щяла си да си гордяла
| ПР.НАКЛ., БЪД.ПРЕД.ВР., 2Л., ЕД.Ч., СР.Р. = щяло си да си гордяло
| ПР.НАКЛ., БЪД.ПРЕД.ВР., 2Л., МН.Ч. = щели сте да сте гордели
| ПР.НАКЛ., БЪД.ПРЕД.ВР., 3Л., ЕД.Ч., М.Р. = щял (е) да е гордял
| ПР.НАКЛ., БЪД.ПРЕД.ВР., 3Л., ЕД.Ч., Ж.Р. = щяла (е) да е гордяла
| ПР.НАКЛ., БЪД.ПРЕД.ВР., 3Л., ЕД.Ч., СР.Р. = щяло (е) да е гордяло
| ПР.НАКЛ., БЪД.ПРЕД.ВР., 3Л., МН.Ч. = щели (са) да са гордели
| УСЛОВНО НАКЛОНЕНИЕ, 1Л., ЕД.Ч., М.Р. = бих гордял
| УСЛОВНО НАКЛОНЕНИЕ, 1Л., ЕД.Ч., Ж.Р. = бих гордяла
| УСЛОВНО НАКЛОНЕНИЕ, 1Л., ЕД.Ч., СР.Р. = бих гордяло
| УСЛОВНО НАКЛОНЕНИЕ, 1Л., МН.Ч. = бихме гордели
| УСЛОВНО НАКЛОНЕНИЕ, 2Л., ЕД.Ч., М.Р. = би гордял
| УСЛОВНО НАКЛОНЕНИЕ, 2Л., ЕД.Ч., Ж.Р. = би гордяла
| УСЛОВНО НАКЛОНЕНИЕ, 2Л., ЕД.Ч., СР.Р. = би гордяло
| УСЛОВНО НАКЛОНЕНИЕ, 2Л., МН.Ч. = бихте гордели
| УСЛОВНО НАКЛОНЕНИЕ, 3Л., ЕД.Ч., М.Р. = би гордял
| УСЛОВНО НАКЛОНЕНИЕ, 3Л., ЕД.Ч., Ж.Р. = би гордяла
| УСЛОВНО НАКЛОНЕНИЕ, 3Л., ЕД.Ч., СР.Р. = би гордяло
| УСЛОВНО НАКЛОНЕНИЕ, 3Л., МН.Ч. = биха гордели
| ПОВЕЛИТЕЛНО НАКЛОНЕНИЕ, ЕД.Ч. = гор·дей
| ПОВЕЛИТЕЛНО НАКЛОНЕНИЕ, МН.Ч. = гор·дей·те
| МИН.СТРАД.ПРИЧ. М.Р. = гор·дян
| МИН.СТРАД.ПРИЧ. М.Р. НЕПЪЛЕН ЧЛЕН = гор·дя·ния
| МИН.СТРАД.ПРИЧ. М.Р. ПЪЛЕН ЧЛЕН = гор·дя·ни·ят
| МИН.СТРАД.ПРИЧ. Ж.Р. = гор·дя·на
| МИН.СТРАД.ПРИЧ. Ж.Р. ЧЛЕН = гор·дя·на·та
| МИН.СТРАД.ПРИЧ. СР.Р. = гор·дя·но
| МИН.СТРАД.ПРИЧ. СР.Р. ЧЛЕН = гор·дя·но·то
| МИН.СТРАД.ПРИЧ. МН.Ч. = гор·де·ни
| МИН.СТРАД.ПРИЧ. МН.Ч. ЧЛЕН = гор·де·ни·те
| МИН.ДЕЯТ.СВ.ПРИЧ. М.Р. = гор·дял
| МИН.ДЕЯТ.СВ.ПРИЧ. М.Р. НЕПЪЛЕН ЧЛЕН = гор·де·лия
| МИН.ДЕЯТ.СВ.ПРИЧ. М.Р. ПЪЛЕН ЧЛЕН = гор·де·ли·ят
| МИН.ДЕЯТ.СВ.ПРИЧ. Ж.Р. = гор·дя·ла
| МИН.ДЕЯТ.СВ.ПРИЧ. Ж.Р. ЧЛЕН = гор·дя·ла·та
| МИН.ДЕЯТ.СВ.ПРИЧ. СР.Р. = гор·дя·ло
| МИН.ДЕЯТ.СВ.ПРИЧ. СР.Р. ЧЛЕН = гор·дя·ло·то
| МИН.ДЕЯТ.СВ.ПРИЧ. МН.Ч. = гор·де·ли
| МИН.ДЕЯТ.СВ.ПРИЧ. МН.Ч. ЧЛЕН = гор·де·ли·те
| МИН.ДЕЯТ.НЕСВ.ПРИЧ. М.Р. = гор·де·ел
| МИН.ДЕЯТ.НЕСВ.ПРИЧ. М.Р. НЕПЪЛЕН ЧЛЕН = гор·де·е·лия
| МИН.ДЕЯТ.НЕСВ.ПРИЧ. М.Р. ПЪЛЕН ЧЛЕН = гор·де·е·ли·ят
| МИН.ДЕЯТ.НЕСВ.ПРИЧ. Ж.Р. = гор·де·е·ла
| МИН.ДЕЯТ.НЕСВ.ПРИЧ. Ж.Р. ЧЛЕН = гор·де·е·ла·та
| МИН.ДЕЯТ.НЕСВ.ПРИЧ. СР.Р. = гор·де·е·ло
| МИН.ДЕЯТ.НЕСВ.ПРИЧ. СР.Р. ЧЛЕН = гор·де·е·ло·то
| МИН.ДЕЯТ.НЕСВ.ПРИЧ. МН.Ч. = гор·де·е·ли
| МИН.ДЕЯТ.НЕСВ.ПРИЧ. МН.Ч. ЧЛЕН = гор·де·е·ли·те
| СЕГ.ДЕЯТ.ПРИЧ. М.Р. = гор·де·ещ
| СЕГ.ДЕЯТ.ПРИЧ. М.Р. НЕПЪЛЕН ЧЛЕН = гор·де·е·щия
| СЕГ.ДЕЯТ.ПРИЧ. М.Р. ПЪЛЕН ЧЛЕН = гор·де·е·щи·ят
| СЕГ.ДЕЯТ.ПРИЧ. Ж.Р. = гор·де·е·ща
| СЕГ.ДЕЯТ.ПРИЧ. Ж.Р. ЧЛЕН = гор·де·е·ща·та
| СЕГ.ДЕЯТ.ПРИЧ. СР.Р. = гор·де·е·що
| СЕГ.ДЕЯТ.ПРИЧ. СР.Р. ЧЛЕН = гор·де·е·що·то
| СЕГ.ДЕЯТ.ПРИЧ. МН.Ч. = гор·де·е·щи
| СЕГ.ДЕЯТ.ПРИЧ. МН.Ч. ЧЛЕН = гор·де·е·щи·те
| ДЕЕПРИЧАСТИЕ = гор·де·ей·ки
| СКРИТИ ПРЕПРАТКИ = 
[[гордея]],
[[гордееш]],
[[гордее]],
[[гордеем]],
[[гордеете]],
[[гордеят]],
[[гордях]],
[[гордя]],
[[гордяхме]],
[[гордяхте]],
[[гордяха]],
[[гордеех]],
[[гордееше]],
[[гордеехме]],
[[гордеехте]],
[[гордееха]],
[[гордей]],
[[гордейте]],
[[гордял]],
[[горделия]],
[[горделият]],
[[гордяла]],
[[гордялата]],
[[гордяло]],
[[гордялото]],
[[гордели]],
[[горделите]],
[[гордеел]],
[[гордеелия]],
[[гордеелият]],
[[гордеела]],
[[гордеелата]],
[[гордеело]],
[[гордеелото]],
[[гордеели]],
[[гордеелите]],
[[гордян]],
[[гордяния]],
[[гордяният]],
[[гордяна]],
[[гордяната]],
[[гордяно]],
[[гордяното]],
[[гордени]],
[[гордените]],
[[гордеещ]],
[[гордеещия]],
[[гордеещият]],
[[гордееща]],
[[гордеещата]],
[[гордеещо]],
[[гордеещото]],
[[гордеещи]],
[[гордеещите]],
[[гордеейки]],
[[гордял съм]],
[[гордяла съм]],
[[гордяло съм]],
[[гордели сме]],
[[гордял си]],
[[гордяла си]],
[[гордяло си]],
[[гордели сте]],
[[гордял е]],
[[гордяла е]],
[[гордяло е]],
[[гордели са]],
[[бях гордял]],
[[бях гордяла]],
[[бях гордяло]],
[[бяхме гордели]],
[[беше гордял]],
[[беше гордяла]],
[[беше гордяло]],
[[бяхте гордели]],
[[бяха гордели]],
[[ще гордея]],
[[ще гордеем]],
[[ще гордееш]],
[[ще гордеете]],
[[ще гордее]],
[[ще гордеят]],
[[ще съм гордял]],
[[ще съм гордяла]],
[[ще съм гордяло]],
[[ще сме гордели]],
[[ще си гордял]],
[[ще си гордяла]],
[[ще си гордяло]],
[[ще сте гордели]],
[[ще е гордял]],
[[ще е гордяла]],
[[ще е гордяло]],
[[ще са гордели]],
[[щях да гордея]],
[[щяхме да гордеем]],
[[щеше да гордееш]],
[[щяхте да гордеете]],
[[щеше да гордее]],
[[щяха да гордеят]],
[[щях да съм гордял]],
[[щях да съм гордяла]],
[[щях да съм гордяло]],
[[щяхме да сме гордели]],
[[щеше да си гордял]],
[[щеше да си гордяла]],
[[щеше да си гордяло]],
[[щяхте да сте гордели]],
[[щеше да е гордял]],
[[щеше да е гордяла]],
[[щеше да е гордяло]],
[[щяха да са гордели]],
[[гордеел съм]],
[[гордеела съм]],
[[гордеело съм]],
[[гордеели сме]],
[[гордеел си]],
[[гордеела си]],
[[гордеело си]],
[[гордеели сте]],
[[гордеел е]],
[[гордеела е]],
[[гордеело е]],
[[гордеели са]],
[[бил съм гордял]],
[[била съм гордяла]],
[[било съм гордяло]],
[[били сме гордели]],
[[бил си гордял]],
[[била си гордяла]],
[[било си гордяло]],
[[били сте гордели]],
[[бил е гордял]],
[[била е гордяла]],
[[било е гордяло]],
[[били са гордели]],
[[щял съм да гордея]],
[[щяла съм да гордея]],
[[щяло съм да гордея]],
[[щели сме да гордеем]],
[[щял си да гордееш]],
[[щяла си да гордееш]],
[[щяло си да гордееш]],
[[щели сте да гордеете]],
[[щял да гордее]],
[[щяла да гордее]],
[[щяло да гордее]],
[[щели да гордеят]],
[[щял е да гордее]],
[[щяла е да гордее]],
[[щяло е да гордее]],
[[щели са да гордеят]],
[[щял съм да съм гордял]],
[[щяла съм да съм гордяла]],
[[щяло съм да съм гордяло]],
[[щели сме да сме гордели]],
[[щял си да си гордял]],
[[щяла си да си гордяла]],
[[щяло си да си гордяло]],
[[щели сте да сте гордели]],
[[щял да е гордял]],
[[щяла да е гордяла]],
[[щяло да е гордяло]],
[[щели да са гордели]],
[[щял е да е гордял]],
[[щяла е да е гордяла]],
[[щяло е да е гордяло]],
[[щели са да са гордели]],
[[бих гордял]],
[[бих гордяла]],
[[бих гордяло]],
[[бихме гордели]],
[[би гордял]],
[[би гордяла]],
[[би гордяло]],
[[бихте гордели]],
[[биха гордели]],
}}</text>
      <sha1>77leapevengvhsgoynwcpmyq6mfti89</sha1>
    </revision>
  </page>
  <page>
    <title>Шаблон:Словоформи/горещя</title>
    <ns>10</ns>
    <id>448253</id>
    <revision>
      <id>480235</id>
      <timestamp>2005-05-07T20:06:40Z</timestamp>
      <contributor>
        <username>Bgbot</username>
        <id>83</id>
      </contributor>
      <comment>Борислав: Шаблон със словоформи</comment>
      <model>wikitext</model>
      <format>text/x-wiki</format>
      <text bytes="20464" xml:space="preserve">{{Шаблон:Словоформи/Глагол|
  ОСНОВНА ФОРМА = горещя
| СЕГ.ВР., 1Л., ЕД.Ч. = го·ре·щя
| СЕГ.ВР., 1Л., МН.Ч. = го·ре·щим
| СЕГ.ВР., 2Л., ЕД.Ч. = го·ре·щиш
| СЕГ.ВР., 2Л., МН.Ч. = го·ре·щи·те
| СЕГ.ВР., 3Л., ЕД.Ч. = го·ре·щи
| СЕГ.ВР., 3Л., МН.Ч. = го·ре·щят
| МИН.СВ.ВР., 1Л., ЕД.Ч. = го·ре·щих
| МИН.СВ.ВР., 1Л., МН.Ч. = го·ре·щих·ме
| МИН.СВ.ВР., 2Л., ЕД.Ч. = го·ре·щи
| МИН.СВ.ВР., 2Л., МН.Ч. = го·ре·щих·те
| МИН.СВ.ВР., 3Л., ЕД.Ч. = го·ре·щи
| МИН.СВ.ВР., 3Л., МН.Ч. = го·ре·щи·ха
| МИН.НЕСВ.ВР., 1Л., ЕД.Ч. = го·ре·щях
| МИН.НЕСВ.ВР., 1Л., МН.Ч. = го·ре·щях·ме
| МИН.НЕСВ.ВР., 2Л., ЕД.Ч. = го·ре·ще·ше
| МИН.НЕСВ.ВР., 2Л., МН.Ч. = го·ре·щях·те
| МИН.НЕСВ.ВР., 3Л., ЕД.Ч. = го·ре·ще·ше
| МИН.НЕСВ.ВР., 3Л., МН.Ч. = го·ре·щя·ха
| МИН.НЕОПР.ВР., 1Л., ЕД.Ч., М.Р. = горещил съм
| МИН.НЕОПР.ВР., 1Л., ЕД.Ч., Ж.Р. = горещила съм
| МИН.НЕОПР.ВР., 1Л., ЕД.Ч., СР.Р. = горещило съм
| МИН.НЕОПР.ВР., 1Л., МН.Ч. = горещили сме
| МИН.НЕОПР.ВР., 2Л., ЕД.Ч., М.Р. = горещил си
| МИН.НЕОПР.ВР., 2Л., ЕД.Ч., Ж.Р. = горещила си
| МИН.НЕОПР.ВР., 2Л., ЕД.Ч., СР.Р. = горещило си
| МИН.НЕОПР.ВР., 2Л., МН.Ч. = горещили сте
| МИН.НЕОПР.ВР., 3Л., ЕД.Ч., М.Р. = горещил е
| МИН.НЕОПР.ВР., 3Л., ЕД.Ч., Ж.Р. = горещила е
| МИН.НЕОПР.ВР., 3Л., ЕД.Ч., СР.Р. = горещило е
| МИН.НЕОПР.ВР., 3Л., МН.Ч. = горещили са
| МИН.ПРЕД.ВР., 1Л., ЕД.Ч., М.Р. = бях горещил
| МИН.ПРЕД.ВР., 1Л., ЕД.Ч., Ж.Р. = бях горещила
| МИН.ПРЕД.ВР., 1Л., ЕД.Ч., СР.Р. = бях горещило
| МИН.ПРЕД.ВР., 1Л., МН.Ч. = бяхме горещили
| МИН.ПРЕД.ВР., 2Л., ЕД.Ч., М.Р. = беше горещил
| МИН.ПРЕД.ВР., 2Л., ЕД.Ч., Ж.Р. = беше горещила
| МИН.ПРЕД.ВР., 2Л., ЕД.Ч., СР.Р. = беше горещило
| МИН.ПРЕД.ВР., 2Л., МН.Ч. = бяхте горещили
| МИН.ПРЕД.ВР., 3Л., ЕД.Ч., М.Р. = беше горещил
| МИН.ПРЕД.ВР., 3Л., ЕД.Ч., Ж.Р. = беше горещила
| МИН.ПРЕД.ВР., 3Л., ЕД.Ч., СР.Р. = беше горещило
| МИН.ПРЕД.ВР., 3Л., МН.Ч. = бяха горещили
| БЪД.ВР., 1Л., ЕД.Ч. = ще горещя
| БЪД.ВР., 1Л., МН.Ч. = ще горещим
| БЪД.ВР., 2Л., ЕД.Ч. = ще горещиш
| БЪД.ВР., 2Л., МН.Ч. = ще горещите
| БЪД.ВР., 3Л., ЕД.Ч. = ще горещи
| БЪД.ВР., 3Л., МН.Ч. = ще горещят
| БЪД.ПРЕД.ВР., 1Л., ЕД.Ч., М.Р. = ще съм горещил
| БЪД.ПРЕД.ВР., 1Л., ЕД.Ч., Ж.Р. = ще съм горещила
| БЪД.ПРЕД.ВР., 1Л., ЕД.Ч., СР.Р. = ще съм горещило
| БЪД.ПРЕД.ВР., 1Л., МН.Ч. = ще сме горещили
| БЪД.ПРЕД.ВР., 2Л., ЕД.Ч., М.Р. = ще си горещил
| БЪД.ПРЕД.ВР., 2Л., ЕД.Ч., Ж.Р. = ще си горещила
| БЪД.ПРЕД.ВР., 2Л., ЕД.Ч., СР.Р. = ще си горещило
| БЪД.ПРЕД.ВР., 2Л., МН.Ч. = ще сте горещили
| БЪД.ПРЕД.ВР., 3Л., ЕД.Ч., М.Р. = ще е горещил
| БЪД.ПРЕД.ВР., 3Л., ЕД.Ч., Ж.Р. = ще е горещила
| БЪД.ПРЕД.ВР., 3Л., ЕД.Ч., СР.Р. = ще е горещило
| БЪД.ПРЕД.ВР., 3Л., МН.Ч. = ще са горещили
| БЪД.ВР. В МИН., 1Л., ЕД.Ч. = щях да горещя
| БЪД.ВР. В МИН., 1Л., МН.Ч. = щяхме да горещим
| БЪД.ВР. В МИН., 2Л., ЕД.Ч. = щеше да горещиш
| БЪД.ВР. В МИН., 2Л., МН.Ч. = щяхте да горещите
| БЪД.ВР. В МИН., 3Л., ЕД.Ч. = щеше да горещи
| БЪД.ВР. В МИН., 3Л., МН.Ч. = щяха да горещят
| БЪД.ПРЕД.ВР. В МИН., 1Л., ЕД.Ч., М.Р. = щях да съм горещил
| БЪД.ПРЕД.ВР. В МИН., 1Л., ЕД.Ч., Ж.Р. = щях да съм горещила
| БЪД.ПРЕД.ВР. В МИН., 1Л., ЕД.Ч., СР.Р. = щях да съм горещило
| БЪД.ПРЕД.ВР. В МИН., 1Л., МН.Ч. = щяхме да сме горещили
| БЪД.ПРЕД.ВР. В МИН., 2Л., ЕД.Ч., М.Р. = щеше да си горещил
| БЪД.ПРЕД.ВР. В МИН., 2Л., ЕД.Ч., Ж.Р. = щеше да си горещила
| БЪД.ПРЕД.ВР. В МИН., 2Л., ЕД.Ч., СР.Р. = щеше да си горещило
| БЪД.ПРЕД.ВР. В МИН., 2Л., МН.Ч. = щяхте да сте горещили
| БЪД.ПРЕД.ВР. В МИН., 3Л., ЕД.Ч., М.Р. = щеше да е горещил
| БЪД.ПРЕД.ВР. В МИН., 3Л., ЕД.Ч., Ж.Р. = щеше да е горещила
| БЪД.ПРЕД.ВР. В МИН., 3Л., ЕД.Ч., СР.Р. = щеше да е горещило
| БЪД.ПРЕД.ВР. В МИН., 3Л., МН.Ч. = щяха да са горещили
| ПР.НАКЛ., СЕГ.ВР., 1Л., ЕД.Ч., М.Р. = горещял съм
| ПР.НАКЛ., СЕГ.ВР., 1Л., ЕД.Ч., Ж.Р. = горещяла съм
| ПР.НАКЛ., СЕГ.ВР., 1Л., ЕД.Ч., СР.Р. = горещяло съм
| ПР.НАКЛ., СЕГ.ВР., 1Л., МН.Ч. = горещели сме
| ПР.НАКЛ., СЕГ.ВР., 2Л., ЕД.Ч., М.Р. = горещял си
| ПР.НАКЛ., СЕГ.ВР., 2Л., ЕД.Ч., Ж.Р. = горещяла си
| ПР.НАКЛ., СЕГ.ВР., 2Л., ЕД.Ч., СР.Р. = горещяло си
| ПР.НАКЛ., СЕГ.ВР., 2Л., МН.Ч. = горещели сте
| ПР.НАКЛ., СЕГ.ВР., 3Л., ЕД.Ч., М.Р. = горещял (е)
| ПР.НАКЛ., СЕГ.ВР., 3Л., ЕД.Ч., Ж.Р. = горещяла (е)
| ПР.НАКЛ., СЕГ.ВР., 3Л., ЕД.Ч., СР.Р. = горещяло (е)
| ПР.НАКЛ., СЕГ.ВР., 3Л., МН.Ч. = горещели (са)
| ПР.НАКЛ., МИН.СВ.ВР., 1Л., ЕД.Ч., М.Р. = горещил съм
| ПР.НАКЛ., МИН.СВ.ВР., 1Л., ЕД.Ч., Ж.Р. = горещила съм
| ПР.НАКЛ., МИН.СВ.ВР., 1Л., ЕД.Ч., СР.Р. = горещило съм
| ПР.НАКЛ., МИН.СВ.ВР., 1Л., МН.Ч. = горещили сме
| ПР.НАКЛ., МИН.СВ.ВР., 2Л., ЕД.Ч., М.Р. = горещил си
| ПР.НАКЛ., МИН.СВ.ВР., 2Л., ЕД.Ч., Ж.Р. = горещила си
| ПР.НАКЛ., МИН.СВ.ВР., 2Л., ЕД.Ч., СР.Р. = горещило си
| ПР.НАКЛ., МИН.СВ.ВР., 2Л., МН.Ч. = горещили сте
| ПР.НАКЛ., МИН.СВ.ВР., 3Л., ЕД.Ч., М.Р. = горещил (е)
| ПР.НАКЛ., МИН.СВ.ВР., 3Л., ЕД.Ч., Ж.Р. = горещила (е)
| ПР.НАКЛ., МИН.СВ.ВР., 3Л., ЕД.Ч., СР.Р. = горещило (е)
| ПР.НАКЛ., МИН.СВ.ВР., 3Л., МН.Ч. = горещили (са)
| ПР.НАКЛ., МИН.НЕОПР.ВР., 1Л., ЕД.Ч., М.Р. = бил съм горещил
| ПР.НАКЛ., МИН.НЕОПР.ВР., 1Л., ЕД.Ч., Ж.Р. = била съм горещила
| ПР.НАКЛ., МИН.НЕОПР.ВР., 1Л., ЕД.Ч., СР.Р. = било съм горещило
| ПР.НАКЛ., МИН.НЕОПР.ВР., 1Л., МН.Ч. = били сме горещили
| ПР.НАКЛ., МИН.НЕОПР.ВР., 2Л., ЕД.Ч., М.Р. = бил си горещил
| ПР.НАКЛ., МИН.НЕОПР.ВР., 2Л., ЕД.Ч., Ж.Р. = била си горещила
| ПР.НАКЛ., МИН.НЕОПР.ВР., 2Л., ЕД.Ч., СР.Р. = било си горещило
| ПР.НАКЛ., МИН.НЕОПР.ВР., 2Л., МН.Ч. = били сте горещили
| ПР.НАКЛ., МИН.НЕОПР.ВР., 3Л., ЕД.Ч., М.Р. = бил (е) горещил
| ПР.НАКЛ., МИН.НЕОПР.ВР., 3Л., ЕД.Ч., Ж.Р. = била (е) горещила
| ПР.НАКЛ., МИН.НЕОПР.ВР., 3Л., ЕД.Ч., СР.Р. = било (е) горещило
| ПР.НАКЛ., МИН.НЕОПР.ВР., 3Л., МН.Ч. = били (са) горещили
| ПР.НАКЛ., БЪД.ВР., 1Л., ЕД.Ч., М.Р. = щял съм да горещя
| ПР.НАКЛ., БЪД.ВР., 1Л., ЕД.Ч., Ж.Р. = щяла съм да горещя
| ПР.НАКЛ., БЪД.ВР., 1Л., ЕД.Ч., СР.Р. = щяло съм да горещя
| ПР.НАКЛ., БЪД.ВР., 1Л., МН.Ч. = щели сме да горещим
| ПР.НАКЛ., БЪД.ВР., 2Л., ЕД.Ч., М.Р. = щял си да горещиш
| ПР.НАКЛ., БЪД.ВР., 2Л., ЕД.Ч., Ж.Р. = щяла си да горещиш
| ПР.НАКЛ., БЪД.ВР., 2Л., ЕД.Ч., СР.Р. = щяло си да горещиш
| ПР.НАКЛ., БЪД.ВР., 2Л., МН.Ч. = щели сте да горещите
| ПР.НАКЛ., БЪД.ВР., 3Л., ЕД.Ч., М.Р. = щял (е) да горещи
| ПР.НАКЛ., БЪД.ВР., 3Л., ЕД.Ч., Ж.Р. = щяла (е) да горещи
| ПР.НАКЛ., БЪД.ВР., 3Л., ЕД.Ч., СР.Р. = щяло (е) да горещи
| ПР.НАКЛ., БЪД.ВР., 3Л., МН.Ч. = щели (са) да горещят
| ПР.НАКЛ., БЪД.ПРЕД.ВР., 1Л., ЕД.Ч., М.Р. = щял съм да съм горещил
| ПР.НАКЛ., БЪД.ПРЕД.ВР., 1Л., ЕД.Ч., Ж.Р. = щяла съм да съм горещила
| ПР.НАКЛ., БЪД.ПРЕД.ВР., 1Л., ЕД.Ч., СР.Р. = щяло съм да съм горещило
| ПР.НАКЛ., БЪД.ПРЕД.ВР., 1Л., МН.Ч. = щели сме да сме горещили
| ПР.НАКЛ., БЪД.ПРЕД.ВР., 2Л., ЕД.Ч., М.Р. = щял си да си горещил
| ПР.НАКЛ., БЪД.ПРЕД.ВР., 2Л., ЕД.Ч., Ж.Р. = щяла си да си горещила
| ПР.НАКЛ., БЪД.ПРЕД.ВР., 2Л., ЕД.Ч., СР.Р. = щяло си да си горещило
| ПР.НАКЛ., БЪД.ПРЕД.ВР., 2Л., МН.Ч. = щели сте да сте горещили
| ПР.НАКЛ., БЪД.ПРЕД.ВР., 3Л., ЕД.Ч., М.Р. = щял (е) да е горещил
| ПР.НАКЛ., БЪД.ПРЕД.ВР., 3Л., ЕД.Ч., Ж.Р. = щяла (е) да е горещила
| ПР.НАКЛ., БЪД.ПРЕД.ВР., 3Л., ЕД.Ч., СР.Р. = щяло (е) да е горещило
| ПР.НАКЛ., БЪД.ПРЕД.ВР., 3Л., МН.Ч. = щели (са) да са горещили
| УСЛОВНО НАКЛОНЕНИЕ, 1Л., ЕД.Ч., М.Р. = бих горещил
| УСЛОВНО НАКЛОНЕНИЕ, 1Л., ЕД.Ч., Ж.Р. = бих горещила
| УСЛОВНО НАКЛОНЕНИЕ, 1Л., ЕД.Ч., СР.Р. = бих горещило
| УСЛОВНО НАКЛОНЕНИЕ, 1Л., МН.Ч. = бихме горещили
| УСЛОВНО НАКЛОНЕНИЕ, 2Л., ЕД.Ч., М.Р. = би горещил
| УСЛОВНО НАКЛОНЕНИЕ, 2Л., ЕД.Ч., Ж.Р. = би горещила
| УСЛОВНО НАКЛОНЕНИЕ, 2Л., ЕД.Ч., СР.Р. = би горещило
| УСЛОВНО НАКЛОНЕНИЕ, 2Л., МН.Ч. = бихте горещили
| УСЛОВНО НАКЛОНЕНИЕ, 3Л., ЕД.Ч., М.Р. = би горещил
| УСЛОВНО НАКЛОНЕНИЕ, 3Л., ЕД.Ч., Ж.Р. = би горещила
| УСЛОВНО НАКЛОНЕНИЕ, 3Л., ЕД.Ч., СР.Р. = би горещило
| УСЛОВНО НАКЛОНЕНИЕ, 3Л., МН.Ч. = биха горещили
| ПОВЕЛИТЕЛНО НАКЛОНЕНИЕ, ЕД.Ч. = го·ре·щи
| ПОВЕЛИТЕЛНО НАКЛОНЕНИЕ, МН.Ч. = го·ре·ще·те
| МИН.СТРАД.ПРИЧ. М.Р. = го·ре·щен
| МИН.СТРАД.ПРИЧ. М.Р. НЕПЪЛЕН ЧЛЕН = го·ре·ще·ния
| МИН.СТРАД.ПРИЧ. М.Р. ПЪЛЕН ЧЛЕН = го·ре·ще·ни·ят
| МИН.СТРАД.ПРИЧ. Ж.Р. = го·ре·ще·на
| МИН.СТРАД.ПРИЧ. Ж.Р. ЧЛЕН = го·ре·ще·на·та
| МИН.СТРАД.ПРИЧ. СР.Р. = го·ре·ще·но
| МИН.СТРАД.ПРИЧ. СР.Р. ЧЛЕН = го·ре·ще·но·то
| МИН.СТРАД.ПРИЧ. МН.Ч. = го·ре·ще·ни
| МИН.СТРАД.ПРИЧ. МН.Ч. ЧЛЕН = го·ре·ще·ни·те
| МИН.ДЕЯТ.СВ.ПРИЧ. М.Р. = го·ре·щил
| МИН.ДЕЯТ.СВ.ПРИЧ. М.Р. НЕПЪЛЕН ЧЛЕН = го·ре·щи·лия
| МИН.ДЕЯТ.СВ.ПРИЧ. М.Р. ПЪЛЕН ЧЛЕН = го·ре·щи·ли·ят
| МИН.ДЕЯТ.СВ.ПРИЧ. Ж.Р. = го·ре·щи·ла
| МИН.ДЕЯТ.СВ.ПРИЧ. Ж.Р. ЧЛЕН = го·ре·щи·ла·та
| МИН.ДЕЯТ.СВ.ПРИЧ. СР.Р. = го·ре·щи·ло
| МИН.ДЕЯТ.СВ.ПРИЧ. СР.Р. ЧЛЕН = го·ре·щи·ло·то
| МИН.ДЕЯТ.СВ.ПРИЧ. МН.Ч. = го·ре·щи·ли
| МИН.ДЕЯТ.СВ.ПРИЧ. МН.Ч. ЧЛЕН = го·ре·щи·ли·те
| МИН.ДЕЯТ.НЕСВ.ПРИЧ. М.Р. = го·ре·щял
| МИН.ДЕЯТ.НЕСВ.ПРИЧ. М.Р. НЕПЪЛЕН ЧЛЕН = го·ре·щя·лия
| МИН.ДЕЯТ.НЕСВ.ПРИЧ. М.Р. ПЪЛЕН ЧЛЕН = го·ре·щя·ли·ят
| МИН.ДЕЯТ.НЕСВ.ПРИЧ. Ж.Р. = го·ре·щя·ла
| МИН.ДЕЯТ.НЕСВ.ПРИЧ. Ж.Р. ЧЛЕН = го·ре·щя·ла·та
| МИН.ДЕЯТ.НЕСВ.ПРИЧ. СР.Р. = го·ре·щя·ло
| МИН.ДЕЯТ.НЕСВ.ПРИЧ. СР.Р. ЧЛЕН = го·ре·щя·ло·то
| МИН.ДЕЯТ.НЕСВ.ПРИЧ. МН.Ч. = го·ре·ще·ли
| МИН.ДЕЯТ.НЕСВ.ПРИЧ. МН.Ч. ЧЛЕН = го·ре·ще·ли·те
| СЕГ.ДЕЯТ.ПРИЧ. М.Р. = го·ре·щящ
| СЕГ.ДЕЯТ.ПРИЧ. М.Р. НЕПЪЛЕН ЧЛЕН = го·ре·щя·щия
| СЕГ.ДЕЯТ.ПРИЧ. М.Р. ПЪЛЕН ЧЛЕН = го·ре·щя·щи·ят
| СЕГ.ДЕЯТ.ПРИЧ. Ж.Р. = го·ре·щя·ща
| СЕГ.ДЕЯТ.ПРИЧ. Ж.Р. ЧЛЕН = го·ре·щя·ща·та
| СЕГ.ДЕЯТ.ПРИЧ. СР.Р. = го·ре·щя·що
| СЕГ.ДЕЯТ.ПРИЧ. СР.Р. ЧЛЕН = го·ре·щя·що·то
| СЕГ.ДЕЯТ.ПРИЧ. МН.Ч. = го·ре·щя·щи
| СЕГ.ДЕЯТ.ПРИЧ. МН.Ч. ЧЛЕН = го·ре·щя·щи·те
| ДЕЕПРИЧАСТИЕ = го·ре·щей·ки
| СКРИТИ ПРЕПРАТКИ = 
[[горещя]],
[[горещиш]],
[[горещи]],
[[горещим]],
[[горещите]],
[[горещят]],
[[горещих]],
[[горещихме]],
[[горещихте]],
[[горещиха]],
[[горещях]],
[[горещеше]],
[[горещяхме]],
[[горещяхте]],
[[горещяха]],
[[горещете]],
[[горещил]],
[[горещилия]],
[[горещилият]],
[[горещила]],
[[горещилата]],
[[горещило]],
[[горещилото]],
[[горещили]],
[[горещилите]],
[[горещял]],
[[горещялия]],
[[горещялият]],
[[горещяла]],
[[горещялата]],
[[горещяло]],
[[горещялото]],
[[горещели]],
[[горещелите]],
[[горещен]],
[[горещения]],
[[горещеният]],
[[горещена]],
[[горещената]],
[[горещено]],
[[горещеното]],
[[горещени]],
[[горещените]],
[[горещящ]],
[[горещящия]],
[[горещящият]],
[[горещяща]],
[[горещящата]],
[[горещящо]],
[[горещящото]],
[[горещящи]],
[[горещящите]],
[[горещейки]],
[[горещил съм]],
[[горещила съм]],
[[горещило съм]],
[[горещили сме]],
[[горещил си]],
[[горещила си]],
[[горещило си]],
[[горещили сте]],
[[горещил е]],
[[горещила е]],
[[горещило е]],
[[горещили са]],
[[бях горещил]],
[[бях горещила]],
[[бях горещило]],
[[бяхме горещили]],
[[беше горещил]],
[[беше горещила]],
[[беше горещило]],
[[бяхте горещили]],
[[бяха горещили]],
[[ще горещя]],
[[ще горещим]],
[[ще горещиш]],
[[ще горещите]],
[[ще горещи]],
[[ще горещят]],
[[ще съм горещил]],
[[ще съм горещила]],
[[ще съм горещило]],
[[ще сме горещили]],
[[ще си горещил]],
[[ще си горещила]],
[[ще си горещило]],
[[ще сте горещили]],
[[ще е горещил]],
[[ще е горещила]],
[[ще е горещило]],
[[ще са горещили]],
[[щях да горещя]],
[[щяхме да горещим]],
[[щеше да горещиш]],
[[щяхте да горещите]],
[[щеше да горещи]],
[[щяха да горещят]],
[[щях да съм горещил]],
[[щях да съм горещила]],
[[щях да съм горещило]],
[[щяхме да сме горещили]],
[[щеше да си горещил]],
[[щеше да си горещила]],
[[щеше да си горещило]],
[[щяхте да сте горещили]],
[[щеше да е горещил]],
[[щеше да е горещила]],
[[щеше да е горещило]],
[[щяха да са горещили]],
[[горещял съм]],
[[горещяла съм]],
[[горещяло съм]],
[[горещели сме]],
[[горещял си]],
[[горещяла си]],
[[горещяло си]],
[[горещели сте]],
[[горещял е]],
[[горещяла е]],
[[горещяло е]],
[[горещели са]],
[[бил съм горещил]],
[[била съм горещила]],
[[било съм горещило]],
[[били сме горещили]],
[[бил си горещил]],
[[била си горещила]],
[[било си горещило]],
[[били сте горещили]],
[[бил е горещил]],
[[била е горещила]],
[[било е горещило]],
[[били са горещили]],
[[щял съм да горещя]],
[[щяла съм да горещя]],
[[щяло съм да горещя]],
[[щели сме да горещим]],
[[щял си да горещиш]],
[[щяла си да горещиш]],
[[щяло си да горещиш]],
[[щели сте да горещите]],
[[щял да горещи]],
[[щяла да горещи]],
[[щяло да горещи]],
[[щели да горещят]],
[[щял е да горещи]],
[[щяла е да горещи]],
[[щяло е да горещи]],
[[щели са да горещят]],
[[щял съм да съм горещил]],
[[щяла съм да съм горещила]],
[[щяло съм да съм горещило]],
[[щели сме да сме горещили]],
[[щял си да си горещил]],
[[щяла си да си горещила]],
[[щяло си да си горещило]],
[[щели сте да сте горещили]],
[[щял да е горещил]],
[[щяла да е горещила]],
[[щяло да е горещило]],
[[щели да са горещили]],
[[щял е да е горещил]],
[[щяла е да е горещила]],
[[щяло е да е горещило]],
[[щели са да са горещили]],
[[бих горещил]],
[[бих горещила]],
[[бих горещило]],
[[бихме горещили]],
[[би горещил]],
[[би горещила]],
[[би горещило]],
[[бихте горещили]],
[[биха горещили]],
}}</text>
      <sha1>gfv6ug8i518223s2gicvpjzt5rl2hoy</sha1>
    </revision>
  </page>
  <page>
    <title>Шаблон:Словоформи/горча</title>
    <ns>10</ns>
    <id>467231</id>
    <revision>
      <id>499213</id>
      <timestamp>2005-05-08T14:38:08Z</timestamp>
      <contributor>
        <username>Bgbot</username>
        <id>83</id>
      </contributor>
      <comment>Борислав: Шаблон със словоформи</comment>
      <model>wikitext</model>
      <format>text/x-wiki</format>
      <text bytes="19267" xml:space="preserve">{{Шаблон:Словоформи/Глагол|
  ОСНОВНА ФОРМА = горча
| СЕГ.ВР., 1Л., ЕД.Ч. = гор·ча
| СЕГ.ВР., 1Л., МН.Ч. = гор·чим
| СЕГ.ВР., 2Л., ЕД.Ч. = гор·чиш
| СЕГ.ВР., 2Л., МН.Ч. = гор·чи·те
| СЕГ.ВР., 3Л., ЕД.Ч. = гор·чи
| СЕГ.ВР., 3Л., МН.Ч. = гор·чат
| МИН.СВ.ВР., 1Л., ЕД.Ч. = гор·чах
| МИН.СВ.ВР., 1Л., МН.Ч. = гор·чах·ме
| МИН.СВ.ВР., 2Л., ЕД.Ч. = гор·ча
| МИН.СВ.ВР., 2Л., МН.Ч. = гор·чах·те
| МИН.СВ.ВР., 3Л., ЕД.Ч. = гор·ча
| МИН.СВ.ВР., 3Л., МН.Ч. = гор·ча·ха
| МИН.НЕСВ.ВР., 1Л., ЕД.Ч. = гор·чех
| МИН.НЕСВ.ВР., 1Л., МН.Ч. = гор·чех·ме
| МИН.НЕСВ.ВР., 2Л., ЕД.Ч. = гор·че·ше
| МИН.НЕСВ.ВР., 2Л., МН.Ч. = гор·чех·те
| МИН.НЕСВ.ВР., 3Л., ЕД.Ч. = гор·че·ше
| МИН.НЕСВ.ВР., 3Л., МН.Ч. = гор·че·ха
| МИН.НЕОПР.ВР., 1Л., ЕД.Ч., М.Р. = горчал съм
| МИН.НЕОПР.ВР., 1Л., ЕД.Ч., Ж.Р. = горчала съм
| МИН.НЕОПР.ВР., 1Л., ЕД.Ч., СР.Р. = горчало съм
| МИН.НЕОПР.ВР., 1Л., МН.Ч. = горчали сме
| МИН.НЕОПР.ВР., 2Л., ЕД.Ч., М.Р. = горчал си
| МИН.НЕОПР.ВР., 2Л., ЕД.Ч., Ж.Р. = горчала си
| МИН.НЕОПР.ВР., 2Л., ЕД.Ч., СР.Р. = горчало си
| МИН.НЕОПР.ВР., 2Л., МН.Ч. = горчали сте
| МИН.НЕОПР.ВР., 3Л., ЕД.Ч., М.Р. = горчал е
| МИН.НЕОПР.ВР., 3Л., ЕД.Ч., Ж.Р. = горчала е
| МИН.НЕОПР.ВР., 3Л., ЕД.Ч., СР.Р. = горчало е
| МИН.НЕОПР.ВР., 3Л., МН.Ч. = горчали са
| МИН.ПРЕД.ВР., 1Л., ЕД.Ч., М.Р. = бях горчал
| МИН.ПРЕД.ВР., 1Л., ЕД.Ч., Ж.Р. = бях горчала
| МИН.ПРЕД.ВР., 1Л., ЕД.Ч., СР.Р. = бях горчало
| МИН.ПРЕД.ВР., 1Л., МН.Ч. = бяхме горчали
| МИН.ПРЕД.ВР., 2Л., ЕД.Ч., М.Р. = беше горчал
| МИН.ПРЕД.ВР., 2Л., ЕД.Ч., Ж.Р. = беше горчала
| МИН.ПРЕД.ВР., 2Л., ЕД.Ч., СР.Р. = беше горчало
| МИН.ПРЕД.ВР., 2Л., МН.Ч. = бяхте горчали
| МИН.ПРЕД.ВР., 3Л., ЕД.Ч., М.Р. = беше горчал
| МИН.ПРЕД.ВР., 3Л., ЕД.Ч., Ж.Р. = беше горчала
| МИН.ПРЕД.ВР., 3Л., ЕД.Ч., СР.Р. = беше горчало
| МИН.ПРЕД.ВР., 3Л., МН.Ч. = бяха горчали
| БЪД.ВР., 1Л., ЕД.Ч. = ще горча
| БЪД.ВР., 1Л., МН.Ч. = ще горчим
| БЪД.ВР., 2Л., ЕД.Ч. = ще горчиш
| БЪД.ВР., 2Л., МН.Ч. = ще горчите
| БЪД.ВР., 3Л., ЕД.Ч. = ще горчи
| БЪД.ВР., 3Л., МН.Ч. = ще горчат
| БЪД.ПРЕД.ВР., 1Л., ЕД.Ч., М.Р. = ще съм горчал
| БЪД.ПРЕД.ВР., 1Л., ЕД.Ч., Ж.Р. = ще съм горчала
| БЪД.ПРЕД.ВР., 1Л., ЕД.Ч., СР.Р. = ще съм горчало
| БЪД.ПРЕД.ВР., 1Л., МН.Ч. = ще сме горчали
| БЪД.ПРЕД.ВР., 2Л., ЕД.Ч., М.Р. = ще си горчал
| БЪД.ПРЕД.ВР., 2Л., ЕД.Ч., Ж.Р. = ще си горчала
| БЪД.ПРЕД.ВР., 2Л., ЕД.Ч., СР.Р. = ще си горчало
| БЪД.ПРЕД.ВР., 2Л., МН.Ч. = ще сте горчали
| БЪД.ПРЕД.ВР., 3Л., ЕД.Ч., М.Р. = ще е горчал
| БЪД.ПРЕД.ВР., 3Л., ЕД.Ч., Ж.Р. = ще е горчала
| БЪД.ПРЕД.ВР., 3Л., ЕД.Ч., СР.Р. = ще е горчало
| БЪД.ПРЕД.ВР., 3Л., МН.Ч. = ще са горчали
| БЪД.ВР. В МИН., 1Л., ЕД.Ч. = щях да горча
| БЪД.ВР. В МИН., 1Л., МН.Ч. = щяхме да горчим
| БЪД.ВР. В МИН., 2Л., ЕД.Ч. = щеше да горчиш
| БЪД.ВР. В МИН., 2Л., МН.Ч. = щяхте да горчите
| БЪД.ВР. В МИН., 3Л., ЕД.Ч. = щеше да горчи
| БЪД.ВР. В МИН., 3Л., МН.Ч. = щяха да горчат
| БЪД.ПРЕД.ВР. В МИН., 1Л., ЕД.Ч., М.Р. = щях да съм горчал
| БЪД.ПРЕД.ВР. В МИН., 1Л., ЕД.Ч., Ж.Р. = щях да съм горчала
| БЪД.ПРЕД.ВР. В МИН., 1Л., ЕД.Ч., СР.Р. = щях да съм горчало
| БЪД.ПРЕД.ВР. В МИН., 1Л., МН.Ч. = щяхме да сме горчали
| БЪД.ПРЕД.ВР. В МИН., 2Л., ЕД.Ч., М.Р. = щеше да си горчал
| БЪД.ПРЕД.ВР. В МИН., 2Л., ЕД.Ч., Ж.Р. = щеше да си горчала
| БЪД.ПРЕД.ВР. В МИН., 2Л., ЕД.Ч., СР.Р. = щеше да си горчало
| БЪД.ПРЕД.ВР. В МИН., 2Л., МН.Ч. = щяхте да сте горчали
| БЪД.ПРЕД.ВР. В МИН., 3Л., ЕД.Ч., М.Р. = щеше да е горчал
| БЪД.ПРЕД.ВР. В МИН., 3Л., ЕД.Ч., Ж.Р. = щеше да е горчала
| БЪД.ПРЕД.ВР. В МИН., 3Л., ЕД.Ч., СР.Р. = щеше да е горчало
| БЪД.ПРЕД.ВР. В МИН., 3Л., МН.Ч. = щяха да са горчали
| ПР.НАКЛ., СЕГ.ВР., 1Л., ЕД.Ч., М.Р. = горчел съм
| ПР.НАКЛ., СЕГ.ВР., 1Л., ЕД.Ч., Ж.Р. = горчела съм
| ПР.НАКЛ., СЕГ.ВР., 1Л., ЕД.Ч., СР.Р. = горчело съм
| ПР.НАКЛ., СЕГ.ВР., 1Л., МН.Ч. = горчели сме
| ПР.НАКЛ., СЕГ.ВР., 2Л., ЕД.Ч., М.Р. = горчел си
| ПР.НАКЛ., СЕГ.ВР., 2Л., ЕД.Ч., Ж.Р. = горчела си
| ПР.НАКЛ., СЕГ.ВР., 2Л., ЕД.Ч., СР.Р. = горчело си
| ПР.НАКЛ., СЕГ.ВР., 2Л., МН.Ч. = горчели сте
| ПР.НАКЛ., СЕГ.ВР., 3Л., ЕД.Ч., М.Р. = горчел (е)
| ПР.НАКЛ., СЕГ.ВР., 3Л., ЕД.Ч., Ж.Р. = горчела (е)
| ПР.НАКЛ., СЕГ.ВР., 3Л., ЕД.Ч., СР.Р. = горчело (е)
| ПР.НАКЛ., СЕГ.ВР., 3Л., МН.Ч. = горчели (са)
| ПР.НАКЛ., МИН.СВ.ВР., 1Л., ЕД.Ч., М.Р. = горчал съм
| ПР.НАКЛ., МИН.СВ.ВР., 1Л., ЕД.Ч., Ж.Р. = горчала съм
| ПР.НАКЛ., МИН.СВ.ВР., 1Л., ЕД.Ч., СР.Р. = горчало съм
| ПР.НАКЛ., МИН.СВ.ВР., 1Л., МН.Ч. = горчали сме
| ПР.НАКЛ., МИН.СВ.ВР., 2Л., ЕД.Ч., М.Р. = горчал си
| ПР.НАКЛ., МИН.СВ.ВР., 2Л., ЕД.Ч., Ж.Р. = горчала си
| ПР.НАКЛ., МИН.СВ.ВР., 2Л., ЕД.Ч., СР.Р. = горчало си
| ПР.НАКЛ., МИН.СВ.ВР., 2Л., МН.Ч. = горчали сте
| ПР.НАКЛ., МИН.СВ.ВР., 3Л., ЕД.Ч., М.Р. = горчал (е)
| ПР.НАКЛ., МИН.СВ.ВР., 3Л., ЕД.Ч., Ж.Р. = горчала (е)
| ПР.НАКЛ., МИН.СВ.ВР., 3Л., ЕД.Ч., СР.Р. = горчало (е)
| ПР.НАКЛ., МИН.СВ.ВР., 3Л., МН.Ч. = горчали (са)
| ПР.НАКЛ., МИН.НЕОПР.ВР., 1Л., ЕД.Ч., М.Р. = бил съм горчал
| ПР.НАКЛ., МИН.НЕОПР.ВР., 1Л., ЕД.Ч., Ж.Р. = била съм горчала
| ПР.НАКЛ., МИН.НЕОПР.ВР., 1Л., ЕД.Ч., СР.Р. = било съм горчало
| ПР.НАКЛ., МИН.НЕОПР.ВР., 1Л., МН.Ч. = били сме горчали
| ПР.НАКЛ., МИН.НЕОПР.ВР., 2Л., ЕД.Ч., М.Р. = бил си горчал
| ПР.НАКЛ., МИН.НЕОПР.ВР., 2Л., ЕД.Ч., Ж.Р. = била си горчала
| ПР.НАКЛ., МИН.НЕОПР.ВР., 2Л., ЕД.Ч., СР.Р. = било си горчало
| ПР.НАКЛ., МИН.НЕОПР.ВР., 2Л., МН.Ч. = били сте горчали
| ПР.НАКЛ., МИН.НЕОПР.ВР., 3Л., ЕД.Ч., М.Р. = бил (е) горчал
| ПР.НАКЛ., МИН.НЕОПР.ВР., 3Л., ЕД.Ч., Ж.Р. = била (е) горчала
| ПР.НАКЛ., МИН.НЕОПР.ВР., 3Л., ЕД.Ч., СР.Р. = било (е) горчало
| ПР.НАКЛ., МИН.НЕОПР.ВР., 3Л., МН.Ч. = били (са) горчали
| ПР.НАКЛ., БЪД.ВР., 1Л., ЕД.Ч., М.Р. = щял съм да горча
| ПР.НАКЛ., БЪД.ВР., 1Л., ЕД.Ч., Ж.Р. = щяла съм да горча
| ПР.НАКЛ., БЪД.ВР., 1Л., ЕД.Ч., СР.Р. = щяло съм да горча
| ПР.НАКЛ., БЪД.ВР., 1Л., МН.Ч. = щели сме да горчим
| ПР.НАКЛ., БЪД.ВР., 2Л., ЕД.Ч., М.Р. = щял си да горчиш
| ПР.НАКЛ., БЪД.ВР., 2Л., ЕД.Ч., Ж.Р. = щяла си да горчиш
| ПР.НАКЛ., БЪД.ВР., 2Л., ЕД.Ч., СР.Р. = щяло си да горчиш
| ПР.НАКЛ., БЪД.ВР., 2Л., МН.Ч. = щели сте да горчите
| ПР.НАКЛ., БЪД.ВР., 3Л., ЕД.Ч., М.Р. = щял (е) да горчи
| ПР.НАКЛ., БЪД.ВР., 3Л., ЕД.Ч., Ж.Р. = щяла (е) да горчи
| ПР.НАКЛ., БЪД.ВР., 3Л., ЕД.Ч., СР.Р. = щяло (е) да горчи
| ПР.НАКЛ., БЪД.ВР., 3Л., МН.Ч. = щели (са) да горчат
| ПР.НАКЛ., БЪД.ПРЕД.ВР., 1Л., ЕД.Ч., М.Р. = щял съм да съм горчал
| ПР.НАКЛ., БЪД.ПРЕД.ВР., 1Л., ЕД.Ч., Ж.Р. = щяла съм да съм горчала
| ПР.НАКЛ., БЪД.ПРЕД.ВР., 1Л., ЕД.Ч., СР.Р. = щяло съм да съм горчало
| ПР.НАКЛ., БЪД.ПРЕД.ВР., 1Л., МН.Ч. = щели сме да сме горчали
| ПР.НАКЛ., БЪД.ПРЕД.ВР., 2Л., ЕД.Ч., М.Р. = щял си да си горчал
| ПР.НАКЛ., БЪД.ПРЕД.ВР., 2Л., ЕД.Ч., Ж.Р. = щяла си да си горчала
| ПР.НАКЛ., БЪД.ПРЕД.ВР., 2Л., ЕД.Ч., СР.Р. = щяло си да си горчало
| ПР.НАКЛ., БЪД.ПРЕД.ВР., 2Л., МН.Ч. = щели сте да сте горчали
| ПР.НАКЛ., БЪД.ПРЕД.ВР., 3Л., ЕД.Ч., М.Р. = щял (е) да е горчал
| ПР.НАКЛ., БЪД.ПРЕД.ВР., 3Л., ЕД.Ч., Ж.Р. = щяла (е) да е горчала
| ПР.НАКЛ., БЪД.ПРЕД.ВР., 3Л., ЕД.Ч., СР.Р. = щяло (е) да е горчало
| ПР.НАКЛ., БЪД.ПРЕД.ВР., 3Л., МН.Ч. = щели (са) да са горчали
| УСЛОВНО НАКЛОНЕНИЕ, 1Л., ЕД.Ч., М.Р. = бих горчал
| УСЛОВНО НАКЛОНЕНИЕ, 1Л., ЕД.Ч., Ж.Р. = бих горчала
| УСЛОВНО НАКЛОНЕНИЕ, 1Л., ЕД.Ч., СР.Р. = бих горчало
| УСЛОВНО НАКЛОНЕНИЕ, 1Л., МН.Ч. = бихме горчали
| УСЛОВНО НАКЛОНЕНИЕ, 2Л., ЕД.Ч., М.Р. = би горчал
| УСЛОВНО НАКЛОНЕНИЕ, 2Л., ЕД.Ч., Ж.Р. = би горчала
| УСЛОВНО НАКЛОНЕНИЕ, 2Л., ЕД.Ч., СР.Р. = би горчало
| УСЛОВНО НАКЛОНЕНИЕ, 2Л., МН.Ч. = бихте горчали
| УСЛОВНО НАКЛОНЕНИЕ, 3Л., ЕД.Ч., М.Р. = би горчал
| УСЛОВНО НАКЛОНЕНИЕ, 3Л., ЕД.Ч., Ж.Р. = би горчала
| УСЛОВНО НАКЛОНЕНИЕ, 3Л., ЕД.Ч., СР.Р. = би горчало
| УСЛОВНО НАКЛОНЕНИЕ, 3Л., МН.Ч. = биха горчали
| ПОВЕЛИТЕЛНО НАКЛОНЕНИЕ, ЕД.Ч. = гор·чи
| ПОВЕЛИТЕЛНО НАКЛОНЕНИЕ, МН.Ч. = гор·че·те
| МИН.СТРАД.ПРИЧ. М.Р. = —
| МИН.СТРАД.ПРИЧ. М.Р. НЕПЪЛЕН ЧЛЕН = —
| МИН.СТРАД.ПРИЧ. М.Р. ПЪЛЕН ЧЛЕН = —
| МИН.СТРАД.ПРИЧ. Ж.Р. = —
| МИН.СТРАД.ПРИЧ. Ж.Р. ЧЛЕН = —
| МИН.СТРАД.ПРИЧ. СР.Р. = —
| МИН.СТРАД.ПРИЧ. СР.Р. ЧЛЕН = —
| МИН.СТРАД.ПРИЧ. МН.Ч. = —
| МИН.СТРАД.ПРИЧ. МН.Ч. ЧЛЕН = —
| МИН.ДЕЯТ.СВ.ПРИЧ. М.Р. = гор·чал
| МИН.ДЕЯТ.СВ.ПРИЧ. М.Р. НЕПЪЛЕН ЧЛЕН = гор·ча·лия
| МИН.ДЕЯТ.СВ.ПРИЧ. М.Р. ПЪЛЕН ЧЛЕН = гор·ча·ли·ят
| МИН.ДЕЯТ.СВ.ПРИЧ. Ж.Р. = гор·ча·ла
| МИН.ДЕЯТ.СВ.ПРИЧ. Ж.Р. ЧЛЕН = гор·ча·ла·та
| МИН.ДЕЯТ.СВ.ПРИЧ. СР.Р. = гор·ча·ло
| МИН.ДЕЯТ.СВ.ПРИЧ. СР.Р. ЧЛЕН = гор·ча·ло·то
| МИН.ДЕЯТ.СВ.ПРИЧ. МН.Ч. = гор·ча·ли
| МИН.ДЕЯТ.СВ.ПРИЧ. МН.Ч. ЧЛЕН = гор·ча·ли·те
| МИН.ДЕЯТ.НЕСВ.ПРИЧ. М.Р. = гор·чел
| МИН.ДЕЯТ.НЕСВ.ПРИЧ. М.Р. НЕПЪЛЕН ЧЛЕН = гор·че·лия
| МИН.ДЕЯТ.НЕСВ.ПРИЧ. М.Р. ПЪЛЕН ЧЛЕН = гор·че·ли·ят
| МИН.ДЕЯТ.НЕСВ.ПРИЧ. Ж.Р. = гор·че·ла
| МИН.ДЕЯТ.НЕСВ.ПРИЧ. Ж.Р. ЧЛЕН = гор·че·ла·та
| МИН.ДЕЯТ.НЕСВ.ПРИЧ. СР.Р. = гор·че·ло
| МИН.ДЕЯТ.НЕСВ.ПРИЧ. СР.Р. ЧЛЕН = гор·че·ло·то
| МИН.ДЕЯТ.НЕСВ.ПРИЧ. МН.Ч. = гор·че·ли
| МИН.ДЕЯТ.НЕСВ.ПРИЧ. МН.Ч. ЧЛЕН = гор·че·ли·те
| СЕГ.ДЕЯТ.ПРИЧ. М.Р. = гор·чащ
| СЕГ.ДЕЯТ.ПРИЧ. М.Р. НЕПЪЛЕН ЧЛЕН = гор·ча·щия
| СЕГ.ДЕЯТ.ПРИЧ. М.Р. ПЪЛЕН ЧЛЕН = гор·ча·щи·ят
| СЕГ.ДЕЯТ.ПРИЧ. Ж.Р. = гор·ча·ща
| СЕГ.ДЕЯТ.ПРИЧ. Ж.Р. ЧЛЕН = гор·ча·ща·та
| СЕГ.ДЕЯТ.ПРИЧ. СР.Р. = гор·ча·що
| СЕГ.ДЕЯТ.ПРИЧ. СР.Р. ЧЛЕН = гор·ча·що·то
| СЕГ.ДЕЯТ.ПРИЧ. МН.Ч. = гор·ча·щи
| СЕГ.ДЕЯТ.ПРИЧ. МН.Ч. ЧЛЕН = гор·ча·щи·те
| ДЕЕПРИЧАСТИЕ = гор·чей·ки
| СКРИТИ ПРЕПРАТКИ = 
[[горча]],
[[горчиш]],
[[горчи]],
[[горчим]],
[[горчите]],
[[горчат]],
[[горчах]],
[[горчахме]],
[[горчахте]],
[[горчаха]],
[[горчех]],
[[горчеше]],
[[горчехме]],
[[горчехте]],
[[горчеха]],
[[горчете]],
[[горчал]],
[[горчалия]],
[[горчалият]],
[[горчала]],
[[горчалата]],
[[горчало]],
[[горчалото]],
[[горчали]],
[[горчалите]],
[[горчел]],
[[горчелия]],
[[горчелият]],
[[горчела]],
[[горчелата]],
[[горчело]],
[[горчелото]],
[[горчели]],
[[горчелите]],
[[горчащ]],
[[горчащия]],
[[горчащият]],
[[горчаща]],
[[горчащата]],
[[горчащо]],
[[горчащото]],
[[горчащи]],
[[горчащите]],
[[горчейки]],
[[горчал съм]],
[[горчала съм]],
[[горчало съм]],
[[горчали сме]],
[[горчал си]],
[[горчала си]],
[[горчало си]],
[[горчали сте]],
[[горчал е]],
[[горчала е]],
[[горчало е]],
[[горчали са]],
[[бях горчал]],
[[бях горчала]],
[[бях горчало]],
[[бяхме горчали]],
[[беше горчал]],
[[беше горчала]],
[[беше горчало]],
[[бяхте горчали]],
[[бяха горчали]],
[[ще горча]],
[[ще горчим]],
[[ще горчиш]],
[[ще горчите]],
[[ще горчи]],
[[ще горчат]],
[[ще съм горчал]],
[[ще съм горчала]],
[[ще съм горчало]],
[[ще сме горчали]],
[[ще си горчал]],
[[ще си горчала]],
[[ще си горчало]],
[[ще сте горчали]],
[[ще е горчал]],
[[ще е горчала]],
[[ще е горчало]],
[[ще са горчали]],
[[щях да горча]],
[[щяхме да горчим]],
[[щеше да горчиш]],
[[щяхте да горчите]],
[[щеше да горчи]],
[[щяха да горчат]],
[[щях да съм горчал]],
[[щях да съм горчала]],
[[щях да съм горчало]],
[[щяхме да сме горчали]],
[[щеше да си горчал]],
[[щеше да си горчала]],
[[щеше да си горчало]],
[[щяхте да сте горчали]],
[[щеше да е горчал]],
[[щеше да е горчала]],
[[щеше да е горчало]],
[[щяха да са горчали]],
[[горчел съм]],
[[горчела съм]],
[[горчело съм]],
[[горчели сме]],
[[горчел си]],
[[горчела си]],
[[горчело си]],
[[горчели сте]],
[[горчел е]],
[[горчела е]],
[[горчело е]],
[[горчели са]],
[[бил съм горчал]],
[[била съм горчала]],
[[било съм горчало]],
[[били сме горчали]],
[[бил си горчал]],
[[била си горчала]],
[[било си горчало]],
[[били сте горчали]],
[[бил е горчал]],
[[била е горчала]],
[[било е горчало]],
[[били са горчали]],
[[щял съм да горча]],
[[щяла съм да горча]],
[[щяло съм да горча]],
[[щели сме да горчим]],
[[щял си да горчиш]],
[[щяла си да горчиш]],
[[щяло си да горчиш]],
[[щели сте да горчите]],
[[щял да горчи]],
[[щяла да горчи]],
[[щяло да горчи]],
[[щели да горчат]],
[[щял е да горчи]],
[[щяла е да горчи]],
[[щяло е да горчи]],
[[щели са да горчат]],
[[щял съм да съм горчал]],
[[щяла съм да съм горчала]],
[[щяло съм да съм горчало]],
[[щели сме да сме горчали]],
[[щял си да си горчал]],
[[щяла си да си горчала]],
[[щяло си да си горчало]],
[[щели сте да сте горчали]],
[[щял да е горчал]],
[[щяла да е горчала]],
[[щяло да е горчало]],
[[щели да са горчали]],
[[щял е да е горчал]],
[[щяла е да е горчала]],
[[щяло е да е горчало]],
[[щели са да са горчали]],
[[бих горчал]],
[[бих горчала]],
[[бих горчало]],
[[бихме горчали]],
[[би горчал]],
[[би горчала]],
[[би горчало]],
[[бихте горчали]],
[[биха горчали]],
}}</text>
      <sha1>n9mtwhm1vk7yvf77hh5x937q62j1x8o</sha1>
    </revision>
  </page>
  <page>
    <title>Шаблон:Словоформи/горя</title>
    <ns>10</ns>
    <id>448265</id>
    <revision>
      <id>480247</id>
      <timestamp>2005-05-07T20:06:56Z</timestamp>
      <contributor>
        <username>Bgbot</username>
        <id>83</id>
      </contributor>
      <comment>Борислав: Шаблон със словоформи</comment>
      <model>wikitext</model>
      <format>text/x-wiki</format>
      <text bytes="18890" xml:space="preserve">{{Шаблон:Словоформи/Глагол|
  ОСНОВНА ФОРМА = горя
| СЕГ.ВР., 1Л., ЕД.Ч. = го·ря
| СЕГ.ВР., 1Л., МН.Ч. = го·рим
| СЕГ.ВР., 2Л., ЕД.Ч. = го·риш
| СЕГ.ВР., 2Л., МН.Ч. = го·ри·те
| СЕГ.ВР., 3Л., ЕД.Ч. = го·ри
| СЕГ.ВР., 3Л., МН.Ч. = го·рят
| МИН.СВ.ВР., 1Л., ЕД.Ч. = го·рих
| МИН.СВ.ВР., 1Л., МН.Ч. = го·рих·ме
| МИН.СВ.ВР., 2Л., ЕД.Ч. = го·ри
| МИН.СВ.ВР., 2Л., МН.Ч. = го·рих·те
| МИН.СВ.ВР., 3Л., ЕД.Ч. = го·ри
| МИН.СВ.ВР., 3Л., МН.Ч. = го·ри·ха
| МИН.НЕСВ.ВР., 1Л., ЕД.Ч. = го·рях
| МИН.НЕСВ.ВР., 1Л., МН.Ч. = го·рях·ме
| МИН.НЕСВ.ВР., 2Л., ЕД.Ч. = го·ре·ше
| МИН.НЕСВ.ВР., 2Л., МН.Ч. = го·рях·те
| МИН.НЕСВ.ВР., 3Л., ЕД.Ч. = го·ре·ше
| МИН.НЕСВ.ВР., 3Л., МН.Ч. = го·ря·ха
| МИН.НЕОПР.ВР., 1Л., ЕД.Ч., М.Р. = горил съм
| МИН.НЕОПР.ВР., 1Л., ЕД.Ч., Ж.Р. = горила съм
| МИН.НЕОПР.ВР., 1Л., ЕД.Ч., СР.Р. = горило съм
| МИН.НЕОПР.ВР., 1Л., МН.Ч. = горили сме
| МИН.НЕОПР.ВР., 2Л., ЕД.Ч., М.Р. = горил си
| МИН.НЕОПР.ВР., 2Л., ЕД.Ч., Ж.Р. = горила си
| МИН.НЕОПР.ВР., 2Л., ЕД.Ч., СР.Р. = горило си
| МИН.НЕОПР.ВР., 2Л., МН.Ч. = горили сте
| МИН.НЕОПР.ВР., 3Л., ЕД.Ч., М.Р. = горил е
| МИН.НЕОПР.ВР., 3Л., ЕД.Ч., Ж.Р. = горила е
| МИН.НЕОПР.ВР., 3Л., ЕД.Ч., СР.Р. = горило е
| МИН.НЕОПР.ВР., 3Л., МН.Ч. = горили са
| МИН.ПРЕД.ВР., 1Л., ЕД.Ч., М.Р. = бях горил
| МИН.ПРЕД.ВР., 1Л., ЕД.Ч., Ж.Р. = бях горила
| МИН.ПРЕД.ВР., 1Л., ЕД.Ч., СР.Р. = бях горило
| МИН.ПРЕД.ВР., 1Л., МН.Ч. = бяхме горили
| МИН.ПРЕД.ВР., 2Л., ЕД.Ч., М.Р. = беше горил
| МИН.ПРЕД.ВР., 2Л., ЕД.Ч., Ж.Р. = беше горила
| МИН.ПРЕД.ВР., 2Л., ЕД.Ч., СР.Р. = беше горило
| МИН.ПРЕД.ВР., 2Л., МН.Ч. = бяхте горили
| МИН.ПРЕД.ВР., 3Л., ЕД.Ч., М.Р. = беше горил
| МИН.ПРЕД.ВР., 3Л., ЕД.Ч., Ж.Р. = беше горила
| МИН.ПРЕД.ВР., 3Л., ЕД.Ч., СР.Р. = беше горило
| МИН.ПРЕД.ВР., 3Л., МН.Ч. = бяха горили
| БЪД.ВР., 1Л., ЕД.Ч. = ще горя
| БЪД.ВР., 1Л., МН.Ч. = ще горим
| БЪД.ВР., 2Л., ЕД.Ч. = ще гориш
| БЪД.ВР., 2Л., МН.Ч. = ще горите
| БЪД.ВР., 3Л., ЕД.Ч. = ще гори
| БЪД.ВР., 3Л., МН.Ч. = ще горят
| БЪД.ПРЕД.ВР., 1Л., ЕД.Ч., М.Р. = ще съм горил
| БЪД.ПРЕД.ВР., 1Л., ЕД.Ч., Ж.Р. = ще съм горила
| БЪД.ПРЕД.ВР., 1Л., ЕД.Ч., СР.Р. = ще съм горило
| БЪД.ПРЕД.ВР., 1Л., МН.Ч. = ще сме горили
| БЪД.ПРЕД.ВР., 2Л., ЕД.Ч., М.Р. = ще си горил
| БЪД.ПРЕД.ВР., 2Л., ЕД.Ч., Ж.Р. = ще си горила
| БЪД.ПРЕД.ВР., 2Л., ЕД.Ч., СР.Р. = ще си горило
| БЪД.ПРЕД.ВР., 2Л., МН.Ч. = ще сте горили
| БЪД.ПРЕД.ВР., 3Л., ЕД.Ч., М.Р. = ще е горил
| БЪД.ПРЕД.ВР., 3Л., ЕД.Ч., Ж.Р. = ще е горила
| БЪД.ПРЕД.ВР., 3Л., ЕД.Ч., СР.Р. = ще е горило
| БЪД.ПРЕД.ВР., 3Л., МН.Ч. = ще са горили
| БЪД.ВР. В МИН., 1Л., ЕД.Ч. = щях да горя
| БЪД.ВР. В МИН., 1Л., МН.Ч. = щяхме да горим
| БЪД.ВР. В МИН., 2Л., ЕД.Ч. = щеше да гориш
| БЪД.ВР. В МИН., 2Л., МН.Ч. = щяхте да горите
| БЪД.ВР. В МИН., 3Л., ЕД.Ч. = щеше да гори
| БЪД.ВР. В МИН., 3Л., МН.Ч. = щяха да горят
| БЪД.ПРЕД.ВР. В МИН., 1Л., ЕД.Ч., М.Р. = щях да съм горил
| БЪД.ПРЕД.ВР. В МИН., 1Л., ЕД.Ч., Ж.Р. = щях да съм горила
| БЪД.ПРЕД.ВР. В МИН., 1Л., ЕД.Ч., СР.Р. = щях да съм горило
| БЪД.ПРЕД.ВР. В МИН., 1Л., МН.Ч. = щяхме да сме горили
| БЪД.ПРЕД.ВР. В МИН., 2Л., ЕД.Ч., М.Р. = щеше да си горил
| БЪД.ПРЕД.ВР. В МИН., 2Л., ЕД.Ч., Ж.Р. = щеше да си горила
| БЪД.ПРЕД.ВР. В МИН., 2Л., ЕД.Ч., СР.Р. = щеше да си горило
| БЪД.ПРЕД.ВР. В МИН., 2Л., МН.Ч. = щяхте да сте горили
| БЪД.ПРЕД.ВР. В МИН., 3Л., ЕД.Ч., М.Р. = щеше да е горил
| БЪД.ПРЕД.ВР. В МИН., 3Л., ЕД.Ч., Ж.Р. = щеше да е горила
| БЪД.ПРЕД.ВР. В МИН., 3Л., ЕД.Ч., СР.Р. = щеше да е горило
| БЪД.ПРЕД.ВР. В МИН., 3Л., МН.Ч. = щяха да са горили
| ПР.НАКЛ., СЕГ.ВР., 1Л., ЕД.Ч., М.Р. = горял съм
| ПР.НАКЛ., СЕГ.ВР., 1Л., ЕД.Ч., Ж.Р. = горяла съм
| ПР.НАКЛ., СЕГ.ВР., 1Л., ЕД.Ч., СР.Р. = горяло съм
| ПР.НАКЛ., СЕГ.ВР., 1Л., МН.Ч. = горели сме
| ПР.НАКЛ., СЕГ.ВР., 2Л., ЕД.Ч., М.Р. = горял си
| ПР.НАКЛ., СЕГ.ВР., 2Л., ЕД.Ч., Ж.Р. = горяла си
| ПР.НАКЛ., СЕГ.ВР., 2Л., ЕД.Ч., СР.Р. = горяло си
| ПР.НАКЛ., СЕГ.ВР., 2Л., МН.Ч. = горели сте
| ПР.НАКЛ., СЕГ.ВР., 3Л., ЕД.Ч., М.Р. = горял (е)
| ПР.НАКЛ., СЕГ.ВР., 3Л., ЕД.Ч., Ж.Р. = горяла (е)
| ПР.НАКЛ., СЕГ.ВР., 3Л., ЕД.Ч., СР.Р. = горяло (е)
| ПР.НАКЛ., СЕГ.ВР., 3Л., МН.Ч. = горели (са)
| ПР.НАКЛ., МИН.СВ.ВР., 1Л., ЕД.Ч., М.Р. = горил съм
| ПР.НАКЛ., МИН.СВ.ВР., 1Л., ЕД.Ч., Ж.Р. = горила съм
| ПР.НАКЛ., МИН.СВ.ВР., 1Л., ЕД.Ч., СР.Р. = горило съм
| ПР.НАКЛ., МИН.СВ.ВР., 1Л., МН.Ч. = горили сме
| ПР.НАКЛ., МИН.СВ.ВР., 2Л., ЕД.Ч., М.Р. = горил си
| ПР.НАКЛ., МИН.СВ.ВР., 2Л., ЕД.Ч., Ж.Р. = горила си
| ПР.НАКЛ., МИН.СВ.ВР., 2Л., ЕД.Ч., СР.Р. = горило си
| ПР.НАКЛ., МИН.СВ.ВР., 2Л., МН.Ч. = горили сте
| ПР.НАКЛ., МИН.СВ.ВР., 3Л., ЕД.Ч., М.Р. = горил (е)
| ПР.НАКЛ., МИН.СВ.ВР., 3Л., ЕД.Ч., Ж.Р. = горила (е)
| ПР.НАКЛ., МИН.СВ.ВР., 3Л., ЕД.Ч., СР.Р. = горило (е)
| ПР.НАКЛ., МИН.СВ.ВР., 3Л., МН.Ч. = горили (са)
| ПР.НАКЛ., МИН.НЕОПР.ВР., 1Л., ЕД.Ч., М.Р. = бил съм горил
| ПР.НАКЛ., МИН.НЕОПР.ВР., 1Л., ЕД.Ч., Ж.Р. = била съм горила
| ПР.НАКЛ., МИН.НЕОПР.ВР., 1Л., ЕД.Ч., СР.Р. = било съм горило
| ПР.НАКЛ., МИН.НЕОПР.ВР., 1Л., МН.Ч. = били сме горили
| ПР.НАКЛ., МИН.НЕОПР.ВР., 2Л., ЕД.Ч., М.Р. = бил си горил
| ПР.НАКЛ., МИН.НЕОПР.ВР., 2Л., ЕД.Ч., Ж.Р. = била си горила
| ПР.НАКЛ., МИН.НЕОПР.ВР., 2Л., ЕД.Ч., СР.Р. = било си горило
| ПР.НАКЛ., МИН.НЕОПР.ВР., 2Л., МН.Ч. = били сте горили
| ПР.НАКЛ., МИН.НЕОПР.ВР., 3Л., ЕД.Ч., М.Р. = бил (е) горил
| ПР.НАКЛ., МИН.НЕОПР.ВР., 3Л., ЕД.Ч., Ж.Р. = била (е) горила
| ПР.НАКЛ., МИН.НЕОПР.ВР., 3Л., ЕД.Ч., СР.Р. = било (е) горило
| ПР.НАКЛ., МИН.НЕОПР.ВР., 3Л., МН.Ч. = били (са) горили
| ПР.НАКЛ., БЪД.ВР., 1Л., ЕД.Ч., М.Р. = щял съм да горя
| ПР.НАКЛ., БЪД.ВР., 1Л., ЕД.Ч., Ж.Р. = щяла съм да горя
| ПР.НАКЛ., БЪД.ВР., 1Л., ЕД.Ч., СР.Р. = щяло съм да горя
| ПР.НАКЛ., БЪД.ВР., 1Л., МН.Ч. = щели сме да горим
| ПР.НАКЛ., БЪД.ВР., 2Л., ЕД.Ч., М.Р. = щял си да гориш
| ПР.НАКЛ., БЪД.ВР., 2Л., ЕД.Ч., Ж.Р. = щяла си да гориш
| ПР.НАКЛ., БЪД.ВР., 2Л., ЕД.Ч., СР.Р. = щяло си да гориш
| ПР.НАКЛ., БЪД.ВР., 2Л., МН.Ч. = щели сте да горите
| ПР.НАКЛ., БЪД.ВР., 3Л., ЕД.Ч., М.Р. = щял (е) да гори
| ПР.НАКЛ., БЪД.ВР., 3Л., ЕД.Ч., Ж.Р. = щяла (е) да гори
| ПР.НАКЛ., БЪД.ВР., 3Л., ЕД.Ч., СР.Р. = щяло (е) да гори
| ПР.НАКЛ., БЪД.ВР., 3Л., МН.Ч. = щели (са) да горят
| ПР.НАКЛ., БЪД.ПРЕД.ВР., 1Л., ЕД.Ч., М.Р. = щял съм да съм горил
| ПР.НАКЛ., БЪД.ПРЕД.ВР., 1Л., ЕД.Ч., Ж.Р. = щяла съм да съм горила
| ПР.НАКЛ., БЪД.ПРЕД.ВР., 1Л., ЕД.Ч., СР.Р. = щяло съм да съм горило
| ПР.НАКЛ., БЪД.ПРЕД.ВР., 1Л., МН.Ч. = щели сме да сме горили
| ПР.НАКЛ., БЪД.ПРЕД.ВР., 2Л., ЕД.Ч., М.Р. = щял си да си горил
| ПР.НАКЛ., БЪД.ПРЕД.ВР., 2Л., ЕД.Ч., Ж.Р. = щяла си да си горила
| ПР.НАКЛ., БЪД.ПРЕД.ВР., 2Л., ЕД.Ч., СР.Р. = щяло си да си горило
| ПР.НАКЛ., БЪД.ПРЕД.ВР., 2Л., МН.Ч. = щели сте да сте горили
| ПР.НАКЛ., БЪД.ПРЕД.ВР., 3Л., ЕД.Ч., М.Р. = щял (е) да е горил
| ПР.НАКЛ., БЪД.ПРЕД.ВР., 3Л., ЕД.Ч., Ж.Р. = щяла (е) да е горила
| ПР.НАКЛ., БЪД.ПРЕД.ВР., 3Л., ЕД.Ч., СР.Р. = щяло (е) да е горило
| ПР.НАКЛ., БЪД.ПРЕД.ВР., 3Л., МН.Ч. = щели (са) да са горили
| УСЛОВНО НАКЛОНЕНИЕ, 1Л., ЕД.Ч., М.Р. = бих горил
| УСЛОВНО НАКЛОНЕНИЕ, 1Л., ЕД.Ч., Ж.Р. = бих горила
| УСЛОВНО НАКЛОНЕНИЕ, 1Л., ЕД.Ч., СР.Р. = бих горило
| УСЛОВНО НАКЛОНЕНИЕ, 1Л., МН.Ч. = бихме горили
| УСЛОВНО НАКЛОНЕНИЕ, 2Л., ЕД.Ч., М.Р. = би горил
| УСЛОВНО НАКЛОНЕНИЕ, 2Л., ЕД.Ч., Ж.Р. = би горила
| УСЛОВНО НАКЛОНЕНИЕ, 2Л., ЕД.Ч., СР.Р. = би горило
| УСЛОВНО НАКЛОНЕНИЕ, 2Л., МН.Ч. = бихте горили
| УСЛОВНО НАКЛОНЕНИЕ, 3Л., ЕД.Ч., М.Р. = би горил
| УСЛОВНО НАКЛОНЕНИЕ, 3Л., ЕД.Ч., Ж.Р. = би горила
| УСЛОВНО НАКЛОНЕНИЕ, 3Л., ЕД.Ч., СР.Р. = би горило
| УСЛОВНО НАКЛОНЕНИЕ, 3Л., МН.Ч. = биха горили
| ПОВЕЛИТЕЛНО НАКЛОНЕНИЕ, ЕД.Ч. = го·ри
| ПОВЕЛИТЕЛНО НАКЛОНЕНИЕ, МН.Ч. = го·ре·те
| МИН.СТРАД.ПРИЧ. М.Р. = го·рен
| МИН.СТРАД.ПРИЧ. М.Р. НЕПЪЛЕН ЧЛЕН = го·ре·ния
| МИН.СТРАД.ПРИЧ. М.Р. ПЪЛЕН ЧЛЕН = го·ре·ни·ят
| МИН.СТРАД.ПРИЧ. Ж.Р. = го·ре·на
| МИН.СТРАД.ПРИЧ. Ж.Р. ЧЛЕН = го·ре·на·та
| МИН.СТРАД.ПРИЧ. СР.Р. = го·ре·но
| МИН.СТРАД.ПРИЧ. СР.Р. ЧЛЕН = го·ре·но·то
| МИН.СТРАД.ПРИЧ. МН.Ч. = го·ре·ни
| МИН.СТРАД.ПРИЧ. МН.Ч. ЧЛЕН = го·ре·ни·те
| МИН.ДЕЯТ.СВ.ПРИЧ. М.Р. = го·рил
| МИН.ДЕЯТ.СВ.ПРИЧ. М.Р. НЕПЪЛЕН ЧЛЕН = го·ри·лия
| МИН.ДЕЯТ.СВ.ПРИЧ. М.Р. ПЪЛЕН ЧЛЕН = го·ри·ли·ят
| МИН.ДЕЯТ.СВ.ПРИЧ. Ж.Р. = го·ри·ла
| МИН.ДЕЯТ.СВ.ПРИЧ. Ж.Р. ЧЛЕН = го·ри·ла·та
| МИН.ДЕЯТ.СВ.ПРИЧ. СР.Р. = го·ри·ло
| МИН.ДЕЯТ.СВ.ПРИЧ. СР.Р. ЧЛЕН = го·ри·ло·то
| МИН.ДЕЯТ.СВ.ПРИЧ. МН.Ч. = го·ри·ли
| МИН.ДЕЯТ.СВ.ПРИЧ. МН.Ч. ЧЛЕН = го·ри·ли·те
| МИН.ДЕЯТ.НЕСВ.ПРИЧ. М.Р. = го·рял
| МИН.ДЕЯТ.НЕСВ.ПРИЧ. М.Р. НЕПЪЛЕН ЧЛЕН = го·ря·лия
| МИН.ДЕЯТ.НЕСВ.ПРИЧ. М.Р. ПЪЛЕН ЧЛЕН = го·ря·ли·ят
| МИН.ДЕЯТ.НЕСВ.ПРИЧ. Ж.Р. = го·ря·ла
| МИН.ДЕЯТ.НЕСВ.ПРИЧ. Ж.Р. ЧЛЕН = го·ря·ла·та
| МИН.ДЕЯТ.НЕСВ.ПРИЧ. СР.Р. = го·ря·ло
| МИН.ДЕЯТ.НЕСВ.ПРИЧ. СР.Р. ЧЛЕН = го·ря·ло·то
| МИН.ДЕЯТ.НЕСВ.ПРИЧ. МН.Ч. = го·ре·ли
| МИН.ДЕЯТ.НЕСВ.ПРИЧ. МН.Ч. ЧЛЕН = го·ре·ли·те
| СЕГ.ДЕЯТ.ПРИЧ. М.Р. = го·рящ
| СЕГ.ДЕЯТ.ПРИЧ. М.Р. НЕПЪЛЕН ЧЛЕН = го·ря·щия
| СЕГ.ДЕЯТ.ПРИЧ. М.Р. ПЪЛЕН ЧЛЕН = го·ря·щи·ят
| СЕГ.ДЕЯТ.ПРИЧ. Ж.Р. = го·ря·ща
| СЕГ.ДЕЯТ.ПРИЧ. Ж.Р. ЧЛЕН = го·ря·ща·та
| СЕГ.ДЕЯТ.ПРИЧ. СР.Р. = го·ря·що
| СЕГ.ДЕЯТ.ПРИЧ. СР.Р. ЧЛЕН = го·ря·що·то
| СЕГ.ДЕЯТ.ПРИЧ. МН.Ч. = го·ря·щи
| СЕГ.ДЕЯТ.ПРИЧ. МН.Ч. ЧЛЕН = го·ря·щи·те
| ДЕЕПРИЧАСТИЕ = го·рей·ки
| СКРИТИ ПРЕПРАТКИ = 
[[горя]],
[[гориш]],
[[гори]],
[[горим]],
[[горите]],
[[горят]],
[[горих]],
[[горихме]],
[[горихте]],
[[гориха]],
[[горях]],
[[гореше]],
[[горяхме]],
[[горяхте]],
[[горяха]],
[[горете]],
[[горил]],
[[горилия]],
[[горилият]],
[[горила]],
[[горилата]],
[[горило]],
[[горилото]],
[[горили]],
[[горилите]],
[[горял]],
[[горялия]],
[[горялият]],
[[горяла]],
[[горялата]],
[[горяло]],
[[горялото]],
[[горели]],
[[горелите]],
[[горен]],
[[горения]],
[[гореният]],
[[горена]],
[[горената]],
[[горено]],
[[гореното]],
[[горени]],
[[горените]],
[[горящ]],
[[горящия]],
[[горящият]],
[[горяща]],
[[горящата]],
[[горящо]],
[[горящото]],
[[горящи]],
[[горящите]],
[[горейки]],
[[горил съм]],
[[горила съм]],
[[горило съм]],
[[горили сме]],
[[горил си]],
[[горила си]],
[[горило си]],
[[горили сте]],
[[горил е]],
[[горила е]],
[[горило е]],
[[горили са]],
[[бях горил]],
[[бях горила]],
[[бях горило]],
[[бяхме горили]],
[[беше горил]],
[[беше горила]],
[[беше горило]],
[[бяхте горили]],
[[бяха горили]],
[[ще горя]],
[[ще горим]],
[[ще гориш]],
[[ще горите]],
[[ще гори]],
[[ще горят]],
[[ще съм горил]],
[[ще съм горила]],
[[ще съм горило]],
[[ще сме горили]],
[[ще си горил]],
[[ще си горила]],
[[ще си горило]],
[[ще сте горили]],
[[ще е горил]],
[[ще е горила]],
[[ще е горило]],
[[ще са горили]],
[[щях да горя]],
[[щяхме да горим]],
[[щеше да гориш]],
[[щяхте да горите]],
[[щеше да гори]],
[[щяха да горят]],
[[щях да съм горил]],
[[щях да съм горила]],
[[щях да съм горило]],
[[щяхме да сме горили]],
[[щеше да си горил]],
[[щеше да си горила]],
[[щеше да си горило]],
[[щяхте да сте горили]],
[[щеше да е горил]],
[[щеше да е горила]],
[[щеше да е горило]],
[[щяха да са горили]],
[[горял съм]],
[[горяла съм]],
[[горяло съм]],
[[горели сме]],
[[горял си]],
[[горяла си]],
[[горяло си]],
[[горели сте]],
[[горял е]],
[[горяла е]],
[[горяло е]],
[[горели са]],
[[бил съм горил]],
[[била съм горила]],
[[било съм горило]],
[[били сме горили]],
[[бил си горил]],
[[била си горила]],
[[било си горило]],
[[били сте горили]],
[[бил е горил]],
[[била е горила]],
[[било е горило]],
[[били са горили]],
[[щял съм да горя]],
[[щяла съм да горя]],
[[щяло съм да горя]],
[[щели сме да горим]],
[[щял си да гориш]],
[[щяла си да гориш]],
[[щяло си да гориш]],
[[щели сте да горите]],
[[щял да гори]],
[[щяла да гори]],
[[щяло да гори]],
[[щели да горят]],
[[щял е да гори]],
[[щяла е да гори]],
[[щяло е да гори]],
[[щели са да горят]],
[[щял съм да съм горил]],
[[щяла съм да съм горила]],
[[щяло съм да съм горило]],
[[щели сме да сме горили]],
[[щял си да си горил]],
[[щяла си да си горила]],
[[щяло си да си горило]],
[[щели сте да сте горили]],
[[щял да е горил]],
[[щяла да е горила]],
[[щяло да е горило]],
[[щели да са горили]],
[[щял е да е горил]],
[[щяла е да е горила]],
[[щяло е да е горило]],
[[щели са да са горили]],
[[бих горил]],
[[бих горила]],
[[бих горило]],
[[бихме горили]],
[[би горил]],
[[би горила]],
[[би горило]],
[[бихте горили]],
[[биха горили]],
}}</text>
      <sha1>8azg91h71ws3abu1mfrf4s0tv3gwz70</sha1>
    </revision>
  </page>
  <page>
    <title>Шаблон:Словоформи/господарствам</title>
    <ns>10</ns>
    <id>491646</id>
    <revision>
      <id>523628</id>
      <timestamp>2005-05-09T06:34:07Z</timestamp>
      <contributor>
        <username>Bgbot</username>
        <id>83</id>
      </contributor>
      <comment>Борислав: Шаблон със словоформи</comment>
      <model>wikitext</model>
      <format>text/x-wiki</format>
      <text bytes="24342" xml:space="preserve">{{Шаблон:Словоформи/Глагол|
  ОСНОВНА ФОРМА = господарствам
| СЕГ.ВР., 1Л., ЕД.Ч. = гос·по·дар·с·т·вам
| СЕГ.ВР., 1Л., МН.Ч. = гос·по·дар·с·т·ва·ме
| СЕГ.ВР., 2Л., ЕД.Ч. = гос·по·дар·с·т·ваш
| СЕГ.ВР., 2Л., МН.Ч. = гос·по·дар·с·т·ва·те
| СЕГ.ВР., 3Л., ЕД.Ч. = гос·по·дар·с·т·ва
| СЕГ.ВР., 3Л., МН.Ч. = гос·по·дар·с·т·ват
| МИН.СВ.ВР., 1Л., ЕД.Ч. = гос·по·дар·с·т·вах
| МИН.СВ.ВР., 1Л., МН.Ч. = гос·по·дар·с·т·вах·ме
| МИН.СВ.ВР., 2Л., ЕД.Ч. = гос·по·дар·с·т·ва
| МИН.СВ.ВР., 2Л., МН.Ч. = гос·по·дар·с·т·вах·те
| МИН.СВ.ВР., 3Л., ЕД.Ч. = гос·по·дар·с·т·ва
| МИН.СВ.ВР., 3Л., МН.Ч. = гос·по·дар·с·т·ва·ха
| МИН.НЕСВ.ВР., 1Л., ЕД.Ч. = гос·по·дар·с·т·вах
| МИН.НЕСВ.ВР., 1Л., МН.Ч. = гос·по·дар·с·т·вах·ме
| МИН.НЕСВ.ВР., 2Л., ЕД.Ч. = гос·по·дар·с·т·ва·ше
| МИН.НЕСВ.ВР., 2Л., МН.Ч. = гос·по·дар·с·т·вах·те
| МИН.НЕСВ.ВР., 3Л., ЕД.Ч. = гос·по·дар·с·т·ва·ше
| МИН.НЕСВ.ВР., 3Л., МН.Ч. = гос·по·дар·с·т·ва·ха
| МИН.НЕОПР.ВР., 1Л., ЕД.Ч., М.Р. = господарствал съм
| МИН.НЕОПР.ВР., 1Л., ЕД.Ч., Ж.Р. = господарствала съм
| МИН.НЕОПР.ВР., 1Л., ЕД.Ч., СР.Р. = господарствало съм
| МИН.НЕОПР.ВР., 1Л., МН.Ч. = господарствали сме
| МИН.НЕОПР.ВР., 2Л., ЕД.Ч., М.Р. = господарствал си
| МИН.НЕОПР.ВР., 2Л., ЕД.Ч., Ж.Р. = господарствала си
| МИН.НЕОПР.ВР., 2Л., ЕД.Ч., СР.Р. = господарствало си
| МИН.НЕОПР.ВР., 2Л., МН.Ч. = господарствали сте
| МИН.НЕОПР.ВР., 3Л., ЕД.Ч., М.Р. = господарствал е
| МИН.НЕОПР.ВР., 3Л., ЕД.Ч., Ж.Р. = господарствала е
| МИН.НЕОПР.ВР., 3Л., ЕД.Ч., СР.Р. = господарствало е
| МИН.НЕОПР.ВР., 3Л., МН.Ч. = господарствали са
| МИН.ПРЕД.ВР., 1Л., ЕД.Ч., М.Р. = бях господарствал
| МИН.ПРЕД.ВР., 1Л., ЕД.Ч., Ж.Р. = бях господарствала
| МИН.ПРЕД.ВР., 1Л., ЕД.Ч., СР.Р. = бях господарствало
| МИН.ПРЕД.ВР., 1Л., МН.Ч. = бяхме господарствали
| МИН.ПРЕД.ВР., 2Л., ЕД.Ч., М.Р. = беше господарствал
| МИН.ПРЕД.ВР., 2Л., ЕД.Ч., Ж.Р. = беше господарствала
| МИН.ПРЕД.ВР., 2Л., ЕД.Ч., СР.Р. = беше господарствало
| МИН.ПРЕД.ВР., 2Л., МН.Ч. = бяхте господарствали
| МИН.ПРЕД.ВР., 3Л., ЕД.Ч., М.Р. = беше господарствал
| МИН.ПРЕД.ВР., 3Л., ЕД.Ч., Ж.Р. = беше господарствала
| МИН.ПРЕД.ВР., 3Л., ЕД.Ч., СР.Р. = беше господарствало
| МИН.ПРЕД.ВР., 3Л., МН.Ч. = бяха господарствали
| БЪД.ВР., 1Л., ЕД.Ч. = ще господарствам
| БЪД.ВР., 1Л., МН.Ч. = ще господарстваме
| БЪД.ВР., 2Л., ЕД.Ч. = ще господарстваш
| БЪД.ВР., 2Л., МН.Ч. = ще господарствате
| БЪД.ВР., 3Л., ЕД.Ч. = ще господарства
| БЪД.ВР., 3Л., МН.Ч. = ще господарстват
| БЪД.ПРЕД.ВР., 1Л., ЕД.Ч., М.Р. = ще съм господарствал
| БЪД.ПРЕД.ВР., 1Л., ЕД.Ч., Ж.Р. = ще съм господарствала
| БЪД.ПРЕД.ВР., 1Л., ЕД.Ч., СР.Р. = ще съм господарствало
| БЪД.ПРЕД.ВР., 1Л., МН.Ч. = ще сме господарствали
| БЪД.ПРЕД.ВР., 2Л., ЕД.Ч., М.Р. = ще си господарствал
| БЪД.ПРЕД.ВР., 2Л., ЕД.Ч., Ж.Р. = ще си господарствала
| БЪД.ПРЕД.ВР., 2Л., ЕД.Ч., СР.Р. = ще си господарствало
| БЪД.ПРЕД.ВР., 2Л., МН.Ч. = ще сте господарствали
| БЪД.ПРЕД.ВР., 3Л., ЕД.Ч., М.Р. = ще е господарствал
| БЪД.ПРЕД.ВР., 3Л., ЕД.Ч., Ж.Р. = ще е господарствала
| БЪД.ПРЕД.ВР., 3Л., ЕД.Ч., СР.Р. = ще е господарствало
| БЪД.ПРЕД.ВР., 3Л., МН.Ч. = ще са господарствали
| БЪД.ВР. В МИН., 1Л., ЕД.Ч. = щях да господарствам
| БЪД.ВР. В МИН., 1Л., МН.Ч. = щяхме да господарстваме
| БЪД.ВР. В МИН., 2Л., ЕД.Ч. = щеше да господарстваш
| БЪД.ВР. В МИН., 2Л., МН.Ч. = щяхте да господарствате
| БЪД.ВР. В МИН., 3Л., ЕД.Ч. = щеше да господарства
| БЪД.ВР. В МИН., 3Л., МН.Ч. = щяха да господарстват
| БЪД.ПРЕД.ВР. В МИН., 1Л., ЕД.Ч., М.Р. = щях да съм господарствал
| БЪД.ПРЕД.ВР. В МИН., 1Л., ЕД.Ч., Ж.Р. = щях да съм господарствала
| БЪД.ПРЕД.ВР. В МИН., 1Л., ЕД.Ч., СР.Р. = щях да съм господарствало
| БЪД.ПРЕД.ВР. В МИН., 1Л., МН.Ч. = щяхме да сме господарствали
| БЪД.ПРЕД.ВР. В МИН., 2Л., ЕД.Ч., М.Р. = щеше да си господарствал
| БЪД.ПРЕД.ВР. В МИН., 2Л., ЕД.Ч., Ж.Р. = щеше да си господарствала
| БЪД.ПРЕД.ВР. В МИН., 2Л., ЕД.Ч., СР.Р. = щеше да си господарствало
| БЪД.ПРЕД.ВР. В МИН., 2Л., МН.Ч. = щяхте да сте господарствали
| БЪД.ПРЕД.ВР. В МИН., 3Л., ЕД.Ч., М.Р. = щеше да е господарствал
| БЪД.ПРЕД.ВР. В МИН., 3Л., ЕД.Ч., Ж.Р. = щеше да е господарствала
| БЪД.ПРЕД.ВР. В МИН., 3Л., ЕД.Ч., СР.Р. = щеше да е господарствало
| БЪД.ПРЕД.ВР. В МИН., 3Л., МН.Ч. = щяха да са господарствали
| ПР.НАКЛ., СЕГ.ВР., 1Л., ЕД.Ч., М.Р. = господарствал съм
| ПР.НАКЛ., СЕГ.ВР., 1Л., ЕД.Ч., Ж.Р. = господарствала съм
| ПР.НАКЛ., СЕГ.ВР., 1Л., ЕД.Ч., СР.Р. = господарствало съм
| ПР.НАКЛ., СЕГ.ВР., 1Л., МН.Ч. = господарствали сме
| ПР.НАКЛ., СЕГ.ВР., 2Л., ЕД.Ч., М.Р. = господарствал си
| ПР.НАКЛ., СЕГ.ВР., 2Л., ЕД.Ч., Ж.Р. = господарствала си
| ПР.НАКЛ., СЕГ.ВР., 2Л., ЕД.Ч., СР.Р. = господарствало си
| ПР.НАКЛ., СЕГ.ВР., 2Л., МН.Ч. = господарствали сте
| ПР.НАКЛ., СЕГ.ВР., 3Л., ЕД.Ч., М.Р. = господарствал (е)
| ПР.НАКЛ., СЕГ.ВР., 3Л., ЕД.Ч., Ж.Р. = господарствала (е)
| ПР.НАКЛ., СЕГ.ВР., 3Л., ЕД.Ч., СР.Р. = господарствало (е)
| ПР.НАКЛ., СЕГ.ВР., 3Л., МН.Ч. = господарствали (са)
| ПР.НАКЛ., МИН.СВ.ВР., 1Л., ЕД.Ч., М.Р. = господарствал съм
| ПР.НАКЛ., МИН.СВ.ВР., 1Л., ЕД.Ч., Ж.Р. = господарствала съм
| ПР.НАКЛ., МИН.СВ.ВР., 1Л., ЕД.Ч., СР.Р. = господарствало съм
| ПР.НАКЛ., МИН.СВ.ВР., 1Л., МН.Ч. = господарствали сме
| ПР.НАКЛ., МИН.СВ.ВР., 2Л., ЕД.Ч., М.Р. = господарствал си
| ПР.НАКЛ., МИН.СВ.ВР., 2Л., ЕД.Ч., Ж.Р. = господарствала си
| ПР.НАКЛ., МИН.СВ.ВР., 2Л., ЕД.Ч., СР.Р. = господарствало си
| ПР.НАКЛ., МИН.СВ.ВР., 2Л., МН.Ч. = господарствали сте
| ПР.НАКЛ., МИН.СВ.ВР., 3Л., ЕД.Ч., М.Р. = господарствал (е)
| ПР.НАКЛ., МИН.СВ.ВР., 3Л., ЕД.Ч., Ж.Р. = господарствала (е)
| ПР.НАКЛ., МИН.СВ.ВР., 3Л., ЕД.Ч., СР.Р. = господарствало (е)
| ПР.НАКЛ., МИН.СВ.ВР., 3Л., МН.Ч. = господарствали (са)
| ПР.НАКЛ., МИН.НЕОПР.ВР., 1Л., ЕД.Ч., М.Р. = бил съм господарствал
| ПР.НАКЛ., МИН.НЕОПР.ВР., 1Л., ЕД.Ч., Ж.Р. = била съм господарствала
| ПР.НАКЛ., МИН.НЕОПР.ВР., 1Л., ЕД.Ч., СР.Р. = било съм господарствало
| ПР.НАКЛ., МИН.НЕОПР.ВР., 1Л., МН.Ч. = били сме господарствали
| ПР.НАКЛ., МИН.НЕОПР.ВР., 2Л., ЕД.Ч., М.Р. = бил си господарствал
| ПР.НАКЛ., МИН.НЕОПР.ВР., 2Л., ЕД.Ч., Ж.Р. = била си господарствала
| ПР.НАКЛ., МИН.НЕОПР.ВР., 2Л., ЕД.Ч., СР.Р. = било си господарствало
| ПР.НАКЛ., МИН.НЕОПР.ВР., 2Л., МН.Ч. = били сте господарствали
| ПР.НАКЛ., МИН.НЕОПР.ВР., 3Л., ЕД.Ч., М.Р. = бил (е) господарствал
| ПР.НАКЛ., МИН.НЕОПР.ВР., 3Л., ЕД.Ч., Ж.Р. = била (е) господарствала
| ПР.НАКЛ., МИН.НЕОПР.ВР., 3Л., ЕД.Ч., СР.Р. = било (е) господарствало
| ПР.НАКЛ., МИН.НЕОПР.ВР., 3Л., МН.Ч. = били (са) господарствали
| ПР.НАКЛ., БЪД.ВР., 1Л., ЕД.Ч., М.Р. = щял съм да господарствам
| ПР.НАКЛ., БЪД.ВР., 1Л., ЕД.Ч., Ж.Р. = щяла съм да господарствам
| ПР.НАКЛ., БЪД.ВР., 1Л., ЕД.Ч., СР.Р. = щяло съм да господарствам
| ПР.НАКЛ., БЪД.ВР., 1Л., МН.Ч. = щели сме да господарстваме
| ПР.НАКЛ., БЪД.ВР., 2Л., ЕД.Ч., М.Р. = щял си да господарстваш
| ПР.НАКЛ., БЪД.ВР., 2Л., ЕД.Ч., Ж.Р. = щяла си да господарстваш
| ПР.НАКЛ., БЪД.ВР., 2Л., ЕД.Ч., СР.Р. = щяло си да господарстваш
| ПР.НАКЛ., БЪД.ВР., 2Л., МН.Ч. = щели сте да господарствате
| ПР.НАКЛ., БЪД.ВР., 3Л., ЕД.Ч., М.Р. = щял (е) да господарства
| ПР.НАКЛ., БЪД.ВР., 3Л., ЕД.Ч., Ж.Р. = щяла (е) да господарства
| ПР.НАКЛ., БЪД.ВР., 3Л., ЕД.Ч., СР.Р. = щяло (е) да господарства
| ПР.НАКЛ., БЪД.ВР., 3Л., МН.Ч. = щели (са) да господарстват
| ПР.НАКЛ., БЪД.ПРЕД.ВР., 1Л., ЕД.Ч., М.Р. = щял съм да съм господарствал
| ПР.НАКЛ., БЪД.ПРЕД.ВР., 1Л., ЕД.Ч., Ж.Р. = щяла съм да съм господарствала
| ПР.НАКЛ., БЪД.ПРЕД.ВР., 1Л., ЕД.Ч., СР.Р. = щяло съм да съм господарствало
| ПР.НАКЛ., БЪД.ПРЕД.ВР., 1Л., МН.Ч. = щели сме да сме господарствали
| ПР.НАКЛ., БЪД.ПРЕД.ВР., 2Л., ЕД.Ч., М.Р. = щял си да си господарствал
| ПР.НАКЛ., БЪД.ПРЕД.ВР., 2Л., ЕД.Ч., Ж.Р. = щяла си да си господарствала
| ПР.НАКЛ., БЪД.ПРЕД.ВР., 2Л., ЕД.Ч., СР.Р. = щяло си да си господарствало
| ПР.НАКЛ., БЪД.ПРЕД.ВР., 2Л., МН.Ч. = щели сте да сте господарствали
| ПР.НАКЛ., БЪД.ПРЕД.ВР., 3Л., ЕД.Ч., М.Р. = щял (е) да е господарствал
| ПР.НАКЛ., БЪД.ПРЕД.ВР., 3Л., ЕД.Ч., Ж.Р. = щяла (е) да е господарствала
| ПР.НАКЛ., БЪД.ПРЕД.ВР., 3Л., ЕД.Ч., СР.Р. = щяло (е) да е господарствало
| ПР.НАКЛ., БЪД.ПРЕД.ВР., 3Л., МН.Ч. = щели (са) да са господарствали
| УСЛОВНО НАКЛОНЕНИЕ, 1Л., ЕД.Ч., М.Р. = бих господарствал
| УСЛОВНО НАКЛОНЕНИЕ, 1Л., ЕД.Ч., Ж.Р. = бих господарствала
| УСЛОВНО НАКЛОНЕНИЕ, 1Л., ЕД.Ч., СР.Р. = бих господарствало
| УСЛОВНО НАКЛОНЕНИЕ, 1Л., МН.Ч. = бихме господарствали
| УСЛОВНО НАКЛОНЕНИЕ, 2Л., ЕД.Ч., М.Р. = би господарствал
| УСЛОВНО НАКЛОНЕНИЕ, 2Л., ЕД.Ч., Ж.Р. = би господарствала
| УСЛОВНО НАКЛОНЕНИЕ, 2Л., ЕД.Ч., СР.Р. = би господарствало
| УСЛОВНО НАКЛОНЕНИЕ, 2Л., МН.Ч. = бихте господарствали
| УСЛОВНО НАКЛОНЕНИЕ, 3Л., ЕД.Ч., М.Р. = би господарствал
| УСЛОВНО НАКЛОНЕНИЕ, 3Л., ЕД.Ч., Ж.Р. = би господарствала
| УСЛОВНО НАКЛОНЕНИЕ, 3Л., ЕД.Ч., СР.Р. = би господарствало
| УСЛОВНО НАКЛОНЕНИЕ, 3Л., МН.Ч. = биха господарствали
| ПОВЕЛИТЕЛНО НАКЛОНЕНИЕ, ЕД.Ч. = гос·по·дар·с·т·вай
| ПОВЕЛИТЕЛНО НАКЛОНЕНИЕ, МН.Ч. = гос·по·дар·с·т·вай·те
| МИН.СТРАД.ПРИЧ. М.Р. = гос·по·дар·с·т·ван
| МИН.СТРАД.ПРИЧ. М.Р. НЕПЪЛЕН ЧЛЕН = гос·по·дар·с·т·ва·ния
| МИН.СТРАД.ПРИЧ. М.Р. ПЪЛЕН ЧЛЕН = гос·по·дар·с·т·ва·ни·ят
| МИН.СТРАД.ПРИЧ. Ж.Р. = гос·по·дар·с·т·ва·на
| МИН.СТРАД.ПРИЧ. Ж.Р. ЧЛЕН = гос·по·дар·с·т·ва·на·та
| МИН.СТРАД.ПРИЧ. СР.Р. = гос·по·дар·с·т·ва·но
| МИН.СТРАД.ПРИЧ. СР.Р. ЧЛЕН = гос·по·дар·с·т·ва·но·то
| МИН.СТРАД.ПРИЧ. МН.Ч. = гос·по·дар·с·т·ва·ни
| МИН.СТРАД.ПРИЧ. МН.Ч. ЧЛЕН = гос·по·дар·с·т·ва·ни·те
| МИН.ДЕЯТ.СВ.ПРИЧ. М.Р. = гос·по·дар·с·т·вал
| МИН.ДЕЯТ.СВ.ПРИЧ. М.Р. НЕПЪЛЕН ЧЛЕН = гос·по·дар·с·т·ва·лия
| МИН.ДЕЯТ.СВ.ПРИЧ. М.Р. ПЪЛЕН ЧЛЕН = гос·по·дар·с·т·ва·ли·ят
| МИН.ДЕЯТ.СВ.ПРИЧ. Ж.Р. = гос·по·дар·с·т·ва·ла
| МИН.ДЕЯТ.СВ.ПРИЧ. Ж.Р. ЧЛЕН = гос·по·дар·с·т·ва·ла·та
| МИН.ДЕЯТ.СВ.ПРИЧ. СР.Р. = гос·по·дар·с·т·ва·ло
| МИН.ДЕЯТ.СВ.ПРИЧ. СР.Р. ЧЛЕН = гос·по·дар·с·т·ва·ло·то
| МИН.ДЕЯТ.СВ.ПРИЧ. МН.Ч. = гос·по·дар·с·т·ва·ли
| МИН.ДЕЯТ.СВ.ПРИЧ. МН.Ч. ЧЛЕН = гос·по·дар·с·т·ва·ли·те
| МИН.ДЕЯТ.НЕСВ.ПРИЧ. М.Р. = гос·по·дар·с·т·вал
| МИН.ДЕЯТ.НЕСВ.ПРИЧ. М.Р. НЕПЪЛЕН ЧЛЕН = гос·по·дар·с·т·ва·лия
| МИН.ДЕЯТ.НЕСВ.ПРИЧ. М.Р. ПЪЛЕН ЧЛЕН = гос·по·дар·с·т·ва·ли·ят
| МИН.ДЕЯТ.НЕСВ.ПРИЧ. Ж.Р. = гос·по·дар·с·т·ва·ла
| МИН.ДЕЯТ.НЕСВ.ПРИЧ. Ж.Р. ЧЛЕН = гос·по·дар·с·т·ва·ла·та
| МИН.ДЕЯТ.НЕСВ.ПРИЧ. СР.Р. = гос·по·дар·с·т·ва·ло
| МИН.ДЕЯТ.НЕСВ.ПРИЧ. СР.Р. ЧЛЕН = гос·по·дар·с·т·ва·ло·то
| МИН.ДЕЯТ.НЕСВ.ПРИЧ. МН.Ч. = гос·по·дар·с·т·ва·ли
| МИН.ДЕЯТ.НЕСВ.ПРИЧ. МН.Ч. ЧЛЕН = гос·по·дар·с·т·ва·ли·те
| СЕГ.ДЕЯТ.ПРИЧ. М.Р. = гос·по·дар·с·т·ващ
| СЕГ.ДЕЯТ.ПРИЧ. М.Р. НЕПЪЛЕН ЧЛЕН = гос·по·дар·с·т·ва·щия
| СЕГ.ДЕЯТ.ПРИЧ. М.Р. ПЪЛЕН ЧЛЕН = гос·по·дар·с·т·ва·щи·ят
| СЕГ.ДЕЯТ.ПРИЧ. Ж.Р. = гос·по·дар·с·т·ва·ща
| СЕГ.ДЕЯТ.ПРИЧ. Ж.Р. ЧЛЕН = гос·по·дар·с·т·ва·ща·та
| СЕГ.ДЕЯТ.ПРИЧ. СР.Р. = гос·по·дар·с·т·ва·що
| СЕГ.ДЕЯТ.ПРИЧ. СР.Р. ЧЛЕН = гос·по·дар·с·т·ва·що·то
| СЕГ.ДЕЯТ.ПРИЧ. МН.Ч. = гос·по·дар·с·т·ва·щи
| СЕГ.ДЕЯТ.ПРИЧ. МН.Ч. ЧЛЕН = гос·по·дар·с·т·ва·щи·те
| ДЕЕПРИЧАСТИЕ = гос·по·дар·с·т·вай·ки
| СКРИТИ ПРЕПРАТКИ = 
[[господарствам]],
[[господарстваш]],
[[господарства]],
[[господарстваме]],
[[господарствате]],
[[господарстват]],
[[господарствах]],
[[господарствахме]],
[[господарствахте]],
[[господарстваха]],
[[господарстваше]],
[[господарствай]],
[[господарствайте]],
[[господарствал]],
[[господарствалия]],
[[господарствалият]],
[[господарствала]],
[[господарствалата]],
[[господарствало]],
[[господарствалото]],
[[господарствали]],
[[господарствалите]],
[[господарстван]],
[[господарствания]],
[[господарстваният]],
[[господарствана]],
[[господарстваната]],
[[господарствано]],
[[господарстваното]],
[[господарствани]],
[[господарстваните]],
[[господарстващ]],
[[господарстващия]],
[[господарстващият]],
[[господарстваща]],
[[господарстващата]],
[[господарстващо]],
[[господарстващото]],
[[господарстващи]],
[[господарстващите]],
[[господарствайки]],
[[господарствал съм]],
[[господарствала съм]],
[[господарствало съм]],
[[господарствали сме]],
[[господарствал си]],
[[господарствала си]],
[[господарствало си]],
[[господарствали сте]],
[[господарствал е]],
[[господарствала е]],
[[господарствало е]],
[[господарствали са]],
[[бях господарствал]],
[[бях господарствала]],
[[бях господарствало]],
[[бяхме господарствали]],
[[беше господарствал]],
[[беше господарствала]],
[[беше господарствало]],
[[бяхте господарствали]],
[[бяха господарствали]],
[[ще господарствам]],
[[ще господарстваме]],
[[ще господарстваш]],
[[ще господарствате]],
[[ще господарства]],
[[ще господарстват]],
[[ще съм господарствал]],
[[ще съм господарствала]],
[[ще съм господарствало]],
[[ще сме господарствали]],
[[ще си господарствал]],
[[ще си господарствала]],
[[ще си господарствало]],
[[ще сте господарствали]],
[[ще е господарствал]],
[[ще е господарствала]],
[[ще е господарствало]],
[[ще са господарствали]],
[[щях да господарствам]],
[[щяхме да господарстваме]],
[[щеше да господарстваш]],
[[щяхте да господарствате]],
[[щеше да господарства]],
[[щяха да господарстват]],
[[щях да съм господарствал]],
[[щях да съм господарствала]],
[[щях да съм господарствало]],
[[щяхме да сме господарствали]],
[[щеше да си господарствал]],
[[щеше да си господарствала]],
[[щеше да си господарствало]],
[[щяхте да сте господарствали]],
[[щеше да е господарствал]],
[[щеше да е господарствала]],
[[щеше да е господарствало]],
[[щяха да са господарствали]],
[[бил съм господарствал]],
[[била съм господарствала]],
[[било съм господарствало]],
[[били сме господарствали]],
[[бил си господарствал]],
[[била си господарствала]],
[[било си господарствало]],
[[били сте господарствали]],
[[бил е господарствал]],
[[била е господарствала]],
[[било е господарствало]],
[[били са господарствали]],
[[щял съм да господарствам]],
[[щяла съм да господарствам]],
[[щяло съм да господарствам]],
[[щели сме да господарстваме]],
[[щял си да господарстваш]],
[[щяла си да господарстваш]],
[[щяло си да господарстваш]],
[[щели сте да господарствате]],
[[щял да господарства]],
[[щяла да господарства]],
[[щяло да господарства]],
[[щели да господарстват]],
[[щял е да господарства]],
[[щяла е да господарства]],
[[щяло е да господарства]],
[[щели са да господарстват]],
[[щял съм да съм господарствал]],
[[щяла съм да съм господарствала]],
[[щяло съм да съм господарствало]],
[[щели сме да сме господарствали]],
[[щял си да си господарствал]],
[[щяла си да си господарствала]],
[[щяло си да си господарствало]],
[[щели сте да сте господарствали]],
[[щял да е господарствал]],
[[щяла да е господарствала]],
[[щяло да е господарствало]],
[[щели да са господарствали]],
[[щял е да е господарствал]],
[[щяла е да е господарствала]],
[[щяло е да е господарствало]],
[[щели са да са господарствали]],
[[бих господарствал]],
[[бих господарствала]],
[[бих господарствало]],
[[бихме господарствали]],
[[би господарствал]],
[[би господарствала]],
[[би господарствало]],
[[бихте господарствали]],
[[биха господарствали]],
}}</text>
      <sha1>6p8rcj14exmfqnfyt9gs7zd79ioecup</sha1>
    </revision>
  </page>
  <page>
    <title>Шаблон:Словоформи/господарувам</title>
    <ns>10</ns>
    <id>491657</id>
    <revision>
      <id>523639</id>
      <timestamp>2005-05-09T06:34:22Z</timestamp>
      <contributor>
        <username>Bgbot</username>
        <id>83</id>
      </contributor>
      <comment>Борислав: Шаблон със словоформи</comment>
      <model>wikitext</model>
      <format>text/x-wiki</format>
      <text bytes="23546" xml:space="preserve">{{Шаблон:Словоформи/Глагол|
  ОСНОВНА ФОРМА = господарувам
| СЕГ.ВР., 1Л., ЕД.Ч. = гос·по·да·ру·вам
| СЕГ.ВР., 1Л., МН.Ч. = гос·по·да·ру·ва·ме
| СЕГ.ВР., 2Л., ЕД.Ч. = гос·по·да·ру·ваш
| СЕГ.ВР., 2Л., МН.Ч. = гос·по·да·ру·ва·те
| СЕГ.ВР., 3Л., ЕД.Ч. = гос·по·да·ру·ва
| СЕГ.ВР., 3Л., МН.Ч. = гос·по·да·ру·ват
| МИН.СВ.ВР., 1Л., ЕД.Ч. = гос·по·да·ру·вах
| МИН.СВ.ВР., 1Л., МН.Ч. = гос·по·да·ру·вах·ме
| МИН.СВ.ВР., 2Л., ЕД.Ч. = гос·по·да·ру·ва
| МИН.СВ.ВР., 2Л., МН.Ч. = гос·по·да·ру·вах·те
| МИН.СВ.ВР., 3Л., ЕД.Ч. = гос·по·да·ру·ва
| МИН.СВ.ВР., 3Л., МН.Ч. = гос·по·да·ру·ва·ха
| МИН.НЕСВ.ВР., 1Л., ЕД.Ч. = гос·по·да·ру·вах
| МИН.НЕСВ.ВР., 1Л., МН.Ч. = гос·по·да·ру·вах·ме
| МИН.НЕСВ.ВР., 2Л., ЕД.Ч. = гос·по·да·ру·ва·ше
| МИН.НЕСВ.ВР., 2Л., МН.Ч. = гос·по·да·ру·вах·те
| МИН.НЕСВ.ВР., 3Л., ЕД.Ч. = гос·по·да·ру·ва·ше
| МИН.НЕСВ.ВР., 3Л., МН.Ч. = гос·по·да·ру·ва·ха
| МИН.НЕОПР.ВР., 1Л., ЕД.Ч., М.Р. = господарувал съм
| МИН.НЕОПР.ВР., 1Л., ЕД.Ч., Ж.Р. = господарувала съм
| МИН.НЕОПР.ВР., 1Л., ЕД.Ч., СР.Р. = господарувало съм
| МИН.НЕОПР.ВР., 1Л., МН.Ч. = господарували сме
| МИН.НЕОПР.ВР., 2Л., ЕД.Ч., М.Р. = господарувал си
| МИН.НЕОПР.ВР., 2Л., ЕД.Ч., Ж.Р. = господарувала си
| МИН.НЕОПР.ВР., 2Л., ЕД.Ч., СР.Р. = господарувало си
| МИН.НЕОПР.ВР., 2Л., МН.Ч. = господарували сте
| МИН.НЕОПР.ВР., 3Л., ЕД.Ч., М.Р. = господарувал е
| МИН.НЕОПР.ВР., 3Л., ЕД.Ч., Ж.Р. = господарувала е
| МИН.НЕОПР.ВР., 3Л., ЕД.Ч., СР.Р. = господарувало е
| МИН.НЕОПР.ВР., 3Л., МН.Ч. = господарували са
| МИН.ПРЕД.ВР., 1Л., ЕД.Ч., М.Р. = бях господарувал
| МИН.ПРЕД.ВР., 1Л., ЕД.Ч., Ж.Р. = бях господарувала
| МИН.ПРЕД.ВР., 1Л., ЕД.Ч., СР.Р. = бях господарувало
| МИН.ПРЕД.ВР., 1Л., МН.Ч. = бяхме господарували
| МИН.ПРЕД.ВР., 2Л., ЕД.Ч., М.Р. = беше господарувал
| МИН.ПРЕД.ВР., 2Л., ЕД.Ч., Ж.Р. = беше господарувала
| МИН.ПРЕД.ВР., 2Л., ЕД.Ч., СР.Р. = беше господарувало
| МИН.ПРЕД.ВР., 2Л., МН.Ч. = бяхте господарували
| МИН.ПРЕД.ВР., 3Л., ЕД.Ч., М.Р. = беше господарувал
| МИН.ПРЕД.ВР., 3Л., ЕД.Ч., Ж.Р. = беше господарувала
| МИН.ПРЕД.ВР., 3Л., ЕД.Ч., СР.Р. = беше господарувало
| МИН.ПРЕД.ВР., 3Л., МН.Ч. = бяха господарували
| БЪД.ВР., 1Л., ЕД.Ч. = ще господарувам
| БЪД.ВР., 1Л., МН.Ч. = ще господаруваме
| БЪД.ВР., 2Л., ЕД.Ч. = ще господаруваш
| БЪД.ВР., 2Л., МН.Ч. = ще господарувате
| БЪД.ВР., 3Л., ЕД.Ч. = ще господарува
| БЪД.ВР., 3Л., МН.Ч. = ще господаруват
| БЪД.ПРЕД.ВР., 1Л., ЕД.Ч., М.Р. = ще съм господарувал
| БЪД.ПРЕД.ВР., 1Л., ЕД.Ч., Ж.Р. = ще съм господарувала
| БЪД.ПРЕД.ВР., 1Л., ЕД.Ч., СР.Р. = ще съм господарувало
| БЪД.ПРЕД.ВР., 1Л., МН.Ч. = ще сме господарували
| БЪД.ПРЕД.ВР., 2Л., ЕД.Ч., М.Р. = ще си господарувал
| БЪД.ПРЕД.ВР., 2Л., ЕД.Ч., Ж.Р. = ще си господарувала
| БЪД.ПРЕД.ВР., 2Л., ЕД.Ч., СР.Р. = ще си господарувало
| БЪД.ПРЕД.ВР., 2Л., МН.Ч. = ще сте господарували
| БЪД.ПРЕД.ВР., 3Л., ЕД.Ч., М.Р. = ще е господарувал
| БЪД.ПРЕД.ВР., 3Л., ЕД.Ч., Ж.Р. = ще е господарувала
| БЪД.ПРЕД.ВР., 3Л., ЕД.Ч., СР.Р. = ще е господарувало
| БЪД.ПРЕД.ВР., 3Л., МН.Ч. = ще са господарували
| БЪД.ВР. В МИН., 1Л., ЕД.Ч. = щях да господарувам
| БЪД.ВР. В МИН., 1Л., МН.Ч. = щяхме да господаруваме
| БЪД.ВР. В МИН., 2Л., ЕД.Ч. = щеше да господаруваш
| БЪД.ВР. В МИН., 2Л., МН.Ч. = щяхте да господарувате
| БЪД.ВР. В МИН., 3Л., ЕД.Ч. = щеше да господарува
| БЪД.ВР. В МИН., 3Л., МН.Ч. = щяха да господаруват
| БЪД.ПРЕД.ВР. В МИН., 1Л., ЕД.Ч., М.Р. = щях да съм господарувал
| БЪД.ПРЕД.ВР. В МИН., 1Л., ЕД.Ч., Ж.Р. = щях да съм господарувала
| БЪД.ПРЕД.ВР. В МИН., 1Л., ЕД.Ч., СР.Р. = щях да съм господарувало
| БЪД.ПРЕД.ВР. В МИН., 1Л., МН.Ч. = щяхме да сме господарували
| БЪД.ПРЕД.ВР. В МИН., 2Л., ЕД.Ч., М.Р. = щеше да си господарувал
| БЪД.ПРЕД.ВР. В МИН., 2Л., ЕД.Ч., Ж.Р. = щеше да си господарувала
| БЪД.ПРЕД.ВР. В МИН., 2Л., ЕД.Ч., СР.Р. = щеше да си господарувало
| БЪД.ПРЕД.ВР. В МИН., 2Л., МН.Ч. = щяхте да сте господарували
| БЪД.ПРЕД.ВР. В МИН., 3Л., ЕД.Ч., М.Р. = щеше да е господарувал
| БЪД.ПРЕД.ВР. В МИН., 3Л., ЕД.Ч., Ж.Р. = щеше да е господарувала
| БЪД.ПРЕД.ВР. В МИН., 3Л., ЕД.Ч., СР.Р. = щеше да е господарувало
| БЪД.ПРЕД.ВР. В МИН., 3Л., МН.Ч. = щяха да са господарували
| ПР.НАКЛ., СЕГ.ВР., 1Л., ЕД.Ч., М.Р. = господарувал съм
| ПР.НАКЛ., СЕГ.ВР., 1Л., ЕД.Ч., Ж.Р. = господарувала съм
| ПР.НАКЛ., СЕГ.ВР., 1Л., ЕД.Ч., СР.Р. = господарувало съм
| ПР.НАКЛ., СЕГ.ВР., 1Л., МН.Ч. = господарували сме
| ПР.НАКЛ., СЕГ.ВР., 2Л., ЕД.Ч., М.Р. = господарувал си
| ПР.НАКЛ., СЕГ.ВР., 2Л., ЕД.Ч., Ж.Р. = господарувала си
| ПР.НАКЛ., СЕГ.ВР., 2Л., ЕД.Ч., СР.Р. = господарувало си
| ПР.НАКЛ., СЕГ.ВР., 2Л., МН.Ч. = господарували сте
| ПР.НАКЛ., СЕГ.ВР., 3Л., ЕД.Ч., М.Р. = господарувал (е)
| ПР.НАКЛ., СЕГ.ВР., 3Л., ЕД.Ч., Ж.Р. = господарувала (е)
| ПР.НАКЛ., СЕГ.ВР., 3Л., ЕД.Ч., СР.Р. = господарувало (е)
| ПР.НАКЛ., СЕГ.ВР., 3Л., МН.Ч. = господарували (са)
| ПР.НАКЛ., МИН.СВ.ВР., 1Л., ЕД.Ч., М.Р. = господарувал съм
| ПР.НАКЛ., МИН.СВ.ВР., 1Л., ЕД.Ч., Ж.Р. = господарувала съм
| ПР.НАКЛ., МИН.СВ.ВР., 1Л., ЕД.Ч., СР.Р. = господарувало съм
| ПР.НАКЛ., МИН.СВ.ВР., 1Л., МН.Ч. = господарували сме
| ПР.НАКЛ., МИН.СВ.ВР., 2Л., ЕД.Ч., М.Р. = господарувал си
| ПР.НАКЛ., МИН.СВ.ВР., 2Л., ЕД.Ч., Ж.Р. = господарувала си
| ПР.НАКЛ., МИН.СВ.ВР., 2Л., ЕД.Ч., СР.Р. = господарувало си
| ПР.НАКЛ., МИН.СВ.ВР., 2Л., МН.Ч. = господарували сте
| ПР.НАКЛ., МИН.СВ.ВР., 3Л., ЕД.Ч., М.Р. = господарувал (е)
| ПР.НАКЛ., МИН.СВ.ВР., 3Л., ЕД.Ч., Ж.Р. = господарувала (е)
| ПР.НАКЛ., МИН.СВ.ВР., 3Л., ЕД.Ч., СР.Р. = господарувало (е)
| ПР.НАКЛ., МИН.СВ.ВР., 3Л., МН.Ч. = господарували (са)
| ПР.НАКЛ., МИН.НЕОПР.ВР., 1Л., ЕД.Ч., М.Р. = бил съм господарувал
| ПР.НАКЛ., МИН.НЕОПР.ВР., 1Л., ЕД.Ч., Ж.Р. = била съм господарувала
| ПР.НАКЛ., МИН.НЕОПР.ВР., 1Л., ЕД.Ч., СР.Р. = било съм господарувало
| ПР.НАКЛ., МИН.НЕОПР.ВР., 1Л., МН.Ч. = били сме господарували
| ПР.НАКЛ., МИН.НЕОПР.ВР., 2Л., ЕД.Ч., М.Р. = бил си господарувал
| ПР.НАКЛ., МИН.НЕОПР.ВР., 2Л., ЕД.Ч., Ж.Р. = била си господарувала
| ПР.НАКЛ., МИН.НЕОПР.ВР., 2Л., ЕД.Ч., СР.Р. = било си господарувало
| ПР.НАКЛ., МИН.НЕОПР.ВР., 2Л., МН.Ч. = били сте господарували
| ПР.НАКЛ., МИН.НЕОПР.ВР., 3Л., ЕД.Ч., М.Р. = бил (е) господарувал
| ПР.НАКЛ., МИН.НЕОПР.ВР., 3Л., ЕД.Ч., Ж.Р. = била (е) господарувала
| ПР.НАКЛ., МИН.НЕОПР.ВР., 3Л., ЕД.Ч., СР.Р. = било (е) господарувало
| ПР.НАКЛ., МИН.НЕОПР.ВР., 3Л., МН.Ч. = били (са) господарували
| ПР.НАКЛ., БЪД.ВР., 1Л., ЕД.Ч., М.Р. = щял съм да господарувам
| ПР.НАКЛ., БЪД.ВР., 1Л., ЕД.Ч., Ж.Р. = щяла съм да господарувам
| ПР.НАКЛ., БЪД.ВР., 1Л., ЕД.Ч., СР.Р. = щяло съм да господарувам
| ПР.НАКЛ., БЪД.ВР., 1Л., МН.Ч. = щели сме да господаруваме
| ПР.НАКЛ., БЪД.ВР., 2Л., ЕД.Ч., М.Р. = щял си да господаруваш
| ПР.НАКЛ., БЪД.ВР., 2Л., ЕД.Ч., Ж.Р. = щяла си да господаруваш
| ПР.НАКЛ., БЪД.ВР., 2Л., ЕД.Ч., СР.Р. = щяло си да господаруваш
| ПР.НАКЛ., БЪД.ВР., 2Л., МН.Ч. = щели сте да господарувате
| ПР.НАКЛ., БЪД.ВР., 3Л., ЕД.Ч., М.Р. = щял (е) да господарува
| ПР.НАКЛ., БЪД.ВР., 3Л., ЕД.Ч., Ж.Р. = щяла (е) да господарува
| ПР.НАКЛ., БЪД.ВР., 3Л., ЕД.Ч., СР.Р. = щяло (е) да господарува
| ПР.НАКЛ., БЪД.ВР., 3Л., МН.Ч. = щели (са) да господаруват
| ПР.НАКЛ., БЪД.ПРЕД.ВР., 1Л., ЕД.Ч., М.Р. = щял съм да съм господарувал
| ПР.НАКЛ., БЪД.ПРЕД.ВР., 1Л., ЕД.Ч., Ж.Р. = щяла съм да съм господарувала
| ПР.НАКЛ., БЪД.ПРЕД.ВР., 1Л., ЕД.Ч., СР.Р. = щяло съм да съм господарувало
| ПР.НАКЛ., БЪД.ПРЕД.ВР., 1Л., МН.Ч. = щели сме да сме господарували
| ПР.НАКЛ., БЪД.ПРЕД.ВР., 2Л., ЕД.Ч., М.Р. = щял си да си господарувал
| ПР.НАКЛ., БЪД.ПРЕД.ВР., 2Л., ЕД.Ч., Ж.Р. = щяла си да си господарувала
| ПР.НАКЛ., БЪД.ПРЕД.ВР., 2Л., ЕД.Ч., СР.Р. = щяло си да си господарувало
| ПР.НАКЛ., БЪД.ПРЕД.ВР., 2Л., МН.Ч. = щели сте да сте господарували
| ПР.НАКЛ., БЪД.ПРЕД.ВР., 3Л., ЕД.Ч., М.Р. = щял (е) да е господарувал
| ПР.НАКЛ., БЪД.ПРЕД.ВР., 3Л., ЕД.Ч., Ж.Р. = щяла (е) да е господарувала
| ПР.НАКЛ., БЪД.ПРЕД.ВР., 3Л., ЕД.Ч., СР.Р. = щяло (е) да е господарувало
| ПР.НАКЛ., БЪД.ПРЕД.ВР., 3Л., МН.Ч. = щели (са) да са господарували
| УСЛОВНО НАКЛОНЕНИЕ, 1Л., ЕД.Ч., М.Р. = бих господарувал
| УСЛОВНО НАКЛОНЕНИЕ, 1Л., ЕД.Ч., Ж.Р. = бих господарувала
| УСЛОВНО НАКЛОНЕНИЕ, 1Л., ЕД.Ч., СР.Р. = бих господарувало
| УСЛОВНО НАКЛОНЕНИЕ, 1Л., МН.Ч. = бихме господарували
| УСЛОВНО НАКЛОНЕНИЕ, 2Л., ЕД.Ч., М.Р. = би господарувал
| УСЛОВНО НАКЛОНЕНИЕ, 2Л., ЕД.Ч., Ж.Р. = би господарувала
| УСЛОВНО НАКЛОНЕНИЕ, 2Л., ЕД.Ч., СР.Р. = би господарувало
| УСЛОВНО НАКЛОНЕНИЕ, 2Л., МН.Ч. = бихте господарували
| УСЛОВНО НАКЛОНЕНИЕ, 3Л., ЕД.Ч., М.Р. = би господарувал
| УСЛОВНО НАКЛОНЕНИЕ, 3Л., ЕД.Ч., Ж.Р. = би господарувала
| УСЛОВНО НАКЛОНЕНИЕ, 3Л., ЕД.Ч., СР.Р. = би господарувало
| УСЛОВНО НАКЛОНЕНИЕ, 3Л., МН.Ч. = биха господарували
| ПОВЕЛИТЕЛНО НАКЛОНЕНИЕ, ЕД.Ч. = гос·по·да·ру·вай
| ПОВЕЛИТЕЛНО НАКЛОНЕНИЕ, МН.Ч. = гос·по·да·ру·вай·те
| МИН.СТРАД.ПРИЧ. М.Р. = гос·по·да·ру·ван
| МИН.СТРАД.ПРИЧ. М.Р. НЕПЪЛЕН ЧЛЕН = гос·по·да·ру·ва·ния
| МИН.СТРАД.ПРИЧ. М.Р. ПЪЛЕН ЧЛЕН = гос·по·да·ру·ва·ни·ят
| МИН.СТРАД.ПРИЧ. Ж.Р. = гос·по·да·ру·ва·на
| МИН.СТРАД.ПРИЧ. Ж.Р. ЧЛЕН = гос·по·да·ру·ва·на·та
| МИН.СТРАД.ПРИЧ. СР.Р. = гос·по·да·ру·ва·но
| МИН.СТРАД.ПРИЧ. СР.Р. ЧЛЕН = гос·по·да·ру·ва·но·то
| МИН.СТРАД.ПРИЧ. МН.Ч. = гос·по·да·ру·ва·ни
| МИН.СТРАД.ПРИЧ. МН.Ч. ЧЛЕН = гос·по·да·ру·ва·ни·те
| МИН.ДЕЯТ.СВ.ПРИЧ. М.Р. = гос·по·да·ру·вал
| МИН.ДЕЯТ.СВ.ПРИЧ. М.Р. НЕПЪЛЕН ЧЛЕН = гос·по·да·ру·ва·лия
| МИН.ДЕЯТ.СВ.ПРИЧ. М.Р. ПЪЛЕН ЧЛЕН = гос·по·да·ру·ва·ли·ят
| МИН.ДЕЯТ.СВ.ПРИЧ. Ж.Р. = гос·по·да·ру·ва·ла
| МИН.ДЕЯТ.СВ.ПРИЧ. Ж.Р. ЧЛЕН = гос·по·да·ру·ва·ла·та
| МИН.ДЕЯТ.СВ.ПРИЧ. СР.Р. = гос·по·да·ру·ва·ло
| МИН.ДЕЯТ.СВ.ПРИЧ. СР.Р. ЧЛЕН = гос·по·да·ру·ва·ло·то
| МИН.ДЕЯТ.СВ.ПРИЧ. МН.Ч. = гос·по·да·ру·ва·ли
| МИН.ДЕЯТ.СВ.ПРИЧ. МН.Ч. ЧЛЕН = гос·по·да·ру·ва·ли·те
| МИН.ДЕЯТ.НЕСВ.ПРИЧ. М.Р. = гос·по·да·ру·вал
| МИН.ДЕЯТ.НЕСВ.ПРИЧ. М.Р. НЕПЪЛЕН ЧЛЕН = гос·по·да·ру·ва·лия
| МИН.ДЕЯТ.НЕСВ.ПРИЧ. М.Р. ПЪЛЕН ЧЛЕН = гос·по·да·ру·ва·ли·ят
| МИН.ДЕЯТ.НЕСВ.ПРИЧ. Ж.Р. = гос·по·да·ру·ва·ла
| МИН.ДЕЯТ.НЕСВ.ПРИЧ. Ж.Р. ЧЛЕН = гос·по·да·ру·ва·ла·та
| МИН.ДЕЯТ.НЕСВ.ПРИЧ. СР.Р. = гос·по·да·ру·ва·ло
| МИН.ДЕЯТ.НЕСВ.ПРИЧ. СР.Р. ЧЛЕН = гос·по·да·ру·ва·ло·то
| МИН.ДЕЯТ.НЕСВ.ПРИЧ. МН.Ч. = гос·по·да·ру·ва·ли
| МИН.ДЕЯТ.НЕСВ.ПРИЧ. МН.Ч. ЧЛЕН = гос·по·да·ру·ва·ли·те
| СЕГ.ДЕЯТ.ПРИЧ. М.Р. = гос·по·да·ру·ващ
| СЕГ.ДЕЯТ.ПРИЧ. М.Р. НЕПЪЛЕН ЧЛЕН = гос·по·да·ру·ва·щия
| СЕГ.ДЕЯТ.ПРИЧ. М.Р. ПЪЛЕН ЧЛЕН = гос·по·да·ру·ва·щи·ят
| СЕГ.ДЕЯТ.ПРИЧ. Ж.Р. = гос·по·да·ру·ва·ща
| СЕГ.ДЕЯТ.ПРИЧ. Ж.Р. ЧЛЕН = гос·по·да·ру·ва·ща·та
| СЕГ.ДЕЯТ.ПРИЧ. СР.Р. = гос·по·да·ру·ва·що
| СЕГ.ДЕЯТ.ПРИЧ. СР.Р. ЧЛЕН = гос·по·да·ру·ва·що·то
| СЕГ.ДЕЯТ.ПРИЧ. МН.Ч. = гос·по·да·ру·ва·щи
| СЕГ.ДЕЯТ.ПРИЧ. МН.Ч. ЧЛЕН = гос·по·да·ру·ва·щи·те
| ДЕЕПРИЧАСТИЕ = гос·по·да·ру·вай·ки
| СКРИТИ ПРЕПРАТКИ = 
[[господарувам]],
[[господаруваш]],
[[господарува]],
[[господаруваме]],
[[господарувате]],
[[господаруват]],
[[господарувах]],
[[господарувахме]],
[[господарувахте]],
[[господаруваха]],
[[господаруваше]],
[[господарувай]],
[[господарувайте]],
[[господарувал]],
[[господарувалия]],
[[господарувалият]],
[[господарувала]],
[[господарувалата]],
[[господарувало]],
[[господарувалото]],
[[господарували]],
[[господарувалите]],
[[господаруван]],
[[господарувания]],
[[господаруваният]],
[[господарувана]],
[[господаруваната]],
[[господарувано]],
[[господаруваното]],
[[господарувани]],
[[господаруваните]],
[[господаруващ]],
[[господаруващия]],
[[господаруващият]],
[[господаруваща]],
[[господаруващата]],
[[господаруващо]],
[[господаруващото]],
[[господаруващи]],
[[господаруващите]],
[[господарувайки]],
[[господарувал съм]],
[[господарувала съм]],
[[господарувало съм]],
[[господарували сме]],
[[господарувал си]],
[[господарувала си]],
[[господарувало си]],
[[господарували сте]],
[[господарувал е]],
[[господарувала е]],
[[господарувало е]],
[[господарували са]],
[[бях господарувал]],
[[бях господарувала]],
[[бях господарувало]],
[[бяхме господарували]],
[[беше господарувал]],
[[беше господарувала]],
[[беше господарувало]],
[[бяхте господарували]],
[[бяха господарували]],
[[ще господарувам]],
[[ще господаруваме]],
[[ще господаруваш]],
[[ще господарувате]],
[[ще господарува]],
[[ще господаруват]],
[[ще съм господарувал]],
[[ще съм господарувала]],
[[ще съм господарувало]],
[[ще сме господарували]],
[[ще си господарувал]],
[[ще си господарувала]],
[[ще си господарувало]],
[[ще сте господарували]],
[[ще е господарувал]],
[[ще е господарувала]],
[[ще е господарувало]],
[[ще са господарували]],
[[щях да господарувам]],
[[щяхме да господаруваме]],
[[щеше да господаруваш]],
[[щяхте да господарувате]],
[[щеше да господарува]],
[[щяха да господаруват]],
[[щях да съм господарувал]],
[[щях да съм господарувала]],
[[щях да съм господарувало]],
[[щяхме да сме господарували]],
[[щеше да си господарувал]],
[[щеше да си господарувала]],
[[щеше да си господарувало]],
[[щяхте да сте господарували]],
[[щеше да е господарувал]],
[[щеше да е господарувала]],
[[щеше да е господарувало]],
[[щяха да са господарували]],
[[бил съм господарувал]],
[[била съм господарувала]],
[[било съм господарувало]],
[[били сме господарували]],
[[бил си господарувал]],
[[била си господарувала]],
[[било си господарувало]],
[[били сте господарували]],
[[бил е господарувал]],
[[била е господарувала]],
[[било е господарувало]],
[[били са господарували]],
[[щял съм да господарувам]],
[[щяла съм да господарувам]],
[[щяло съм да господарувам]],
[[щели сме да господаруваме]],
[[щял си да господаруваш]],
[[щяла си да господаруваш]],
[[щяло си да господаруваш]],
[[щели сте да господарувате]],
[[щял да господарува]],
[[щяла да господарува]],
[[щяло да господарува]],
[[щели да господаруват]],
[[щял е да господарува]],
[[щяла е да господарува]],
[[щяло е да господарува]],
[[щели са да господаруват]],
[[щял съм да съм господарувал]],
[[щяла съм да съм господарувала]],
[[щяло съм да съм господарувало]],
[[щели сме да сме господарували]],
[[щял си да си господарувал]],
[[щяла си да си господарувала]],
[[щяло си да си господарувало]],
[[щели сте да сте господарували]],
[[щял да е господарувал]],
[[щяла да е господарувала]],
[[щяло да е господарувало]],
[[щели да са господарували]],
[[щял е да е господарувал]],
[[щяла е да е господарувала]],
[[щяло е да е господарувало]],
[[щели са да са господарували]],
[[бих господарувал]],
[[бих господарувала]],
[[бих господарувало]],
[[бихме господарували]],
[[би господарувал]],
[[би господарувала]],
[[би господарувало]],
[[бихте господарували]],
[[биха господарували]],
}}</text>
      <sha1>pe94w40gra7s4b6c9xpx4gvxgnfxeh5</sha1>
    </revision>
  </page>
  <page>
    <title>Шаблон:Словоформи/господствам</title>
    <ns>10</ns>
    <id>491667</id>
    <revision>
      <id>523649</id>
      <timestamp>2005-05-09T06:34:35Z</timestamp>
      <contributor>
        <username>Bgbot</username>
        <id>83</id>
      </contributor>
      <comment>Борислав: Шаблон със словоформи</comment>
      <model>wikitext</model>
      <format>text/x-wiki</format>
      <text bytes="22750" xml:space="preserve">{{Шаблон:Словоформи/Глагол|
  ОСНОВНА ФОРМА = господствам
| СЕГ.ВР., 1Л., ЕД.Ч. = гос·под·с·твам
| СЕГ.ВР., 1Л., МН.Ч. = гос·под·с·тва·ме
| СЕГ.ВР., 2Л., ЕД.Ч. = гос·под·с·тваш
| СЕГ.ВР., 2Л., МН.Ч. = гос·под·с·тва·те
| СЕГ.ВР., 3Л., ЕД.Ч. = гос·под·с·тва
| СЕГ.ВР., 3Л., МН.Ч. = гос·под·с·тват
| МИН.СВ.ВР., 1Л., ЕД.Ч. = гос·под·с·твах
| МИН.СВ.ВР., 1Л., МН.Ч. = гос·под·с·твах·ме
| МИН.СВ.ВР., 2Л., ЕД.Ч. = гос·под·с·тва
| МИН.СВ.ВР., 2Л., МН.Ч. = гос·под·с·твах·те
| МИН.СВ.ВР., 3Л., ЕД.Ч. = гос·под·с·тва
| МИН.СВ.ВР., 3Л., МН.Ч. = гос·под·с·тва·ха
| МИН.НЕСВ.ВР., 1Л., ЕД.Ч. = гос·под·с·твах
| МИН.НЕСВ.ВР., 1Л., МН.Ч. = гос·под·с·твах·ме
| МИН.НЕСВ.ВР., 2Л., ЕД.Ч. = гос·под·с·тва·ше
| МИН.НЕСВ.ВР., 2Л., МН.Ч. = гос·под·с·твах·те
| МИН.НЕСВ.ВР., 3Л., ЕД.Ч. = гос·под·с·тва·ше
| МИН.НЕСВ.ВР., 3Л., МН.Ч. = гос·под·с·тва·ха
| МИН.НЕОПР.ВР., 1Л., ЕД.Ч., М.Р. = господствал съм
| МИН.НЕОПР.ВР., 1Л., ЕД.Ч., Ж.Р. = господствала съм
| МИН.НЕОПР.ВР., 1Л., ЕД.Ч., СР.Р. = господствало съм
| МИН.НЕОПР.ВР., 1Л., МН.Ч. = господствали сме
| МИН.НЕОПР.ВР., 2Л., ЕД.Ч., М.Р. = господствал си
| МИН.НЕОПР.ВР., 2Л., ЕД.Ч., Ж.Р. = господствала си
| МИН.НЕОПР.ВР., 2Л., ЕД.Ч., СР.Р. = господствало си
| МИН.НЕОПР.ВР., 2Л., МН.Ч. = господствали сте
| МИН.НЕОПР.ВР., 3Л., ЕД.Ч., М.Р. = господствал е
| МИН.НЕОПР.ВР., 3Л., ЕД.Ч., Ж.Р. = господствала е
| МИН.НЕОПР.ВР., 3Л., ЕД.Ч., СР.Р. = господствало е
| МИН.НЕОПР.ВР., 3Л., МН.Ч. = господствали са
| МИН.ПРЕД.ВР., 1Л., ЕД.Ч., М.Р. = бях господствал
| МИН.ПРЕД.ВР., 1Л., ЕД.Ч., Ж.Р. = бях господствала
| МИН.ПРЕД.ВР., 1Л., ЕД.Ч., СР.Р. = бях господствало
| МИН.ПРЕД.ВР., 1Л., МН.Ч. = бяхме господствали
| МИН.ПРЕД.ВР., 2Л., ЕД.Ч., М.Р. = беше господствал
| МИН.ПРЕД.ВР., 2Л., ЕД.Ч., Ж.Р. = беше господствала
| МИН.ПРЕД.ВР., 2Л., ЕД.Ч., СР.Р. = беше господствало
| МИН.ПРЕД.ВР., 2Л., МН.Ч. = бяхте господствали
| МИН.ПРЕД.ВР., 3Л., ЕД.Ч., М.Р. = беше господствал
| МИН.ПРЕД.ВР., 3Л., ЕД.Ч., Ж.Р. = беше господствала
| МИН.ПРЕД.ВР., 3Л., ЕД.Ч., СР.Р. = беше господствало
| МИН.ПРЕД.ВР., 3Л., МН.Ч. = бяха господствали
| БЪД.ВР., 1Л., ЕД.Ч. = ще господствам
| БЪД.ВР., 1Л., МН.Ч. = ще господстваме
| БЪД.ВР., 2Л., ЕД.Ч. = ще господстваш
| БЪД.ВР., 2Л., МН.Ч. = ще господствате
| БЪД.ВР., 3Л., ЕД.Ч. = ще господства
| БЪД.ВР., 3Л., МН.Ч. = ще господстват
| БЪД.ПРЕД.ВР., 1Л., ЕД.Ч., М.Р. = ще съм господствал
| БЪД.ПРЕД.ВР., 1Л., ЕД.Ч., Ж.Р. = ще съм господствала
| БЪД.ПРЕД.ВР., 1Л., ЕД.Ч., СР.Р. = ще съм господствало
| БЪД.ПРЕД.ВР., 1Л., МН.Ч. = ще сме господствали
| БЪД.ПРЕД.ВР., 2Л., ЕД.Ч., М.Р. = ще си господствал
| БЪД.ПРЕД.ВР., 2Л., ЕД.Ч., Ж.Р. = ще си господствала
| БЪД.ПРЕД.ВР., 2Л., ЕД.Ч., СР.Р. = ще си господствало
| БЪД.ПРЕД.ВР., 2Л., МН.Ч. = ще сте господствали
| БЪД.ПРЕД.ВР., 3Л., ЕД.Ч., М.Р. = ще е господствал
| БЪД.ПРЕД.ВР., 3Л., ЕД.Ч., Ж.Р. = ще е господствала
| БЪД.ПРЕД.ВР., 3Л., ЕД.Ч., СР.Р. = ще е господствало
| БЪД.ПРЕД.ВР., 3Л., МН.Ч. = ще са господствали
| БЪД.ВР. В МИН., 1Л., ЕД.Ч. = щях да господствам
| БЪД.ВР. В МИН., 1Л., МН.Ч. = щяхме да господстваме
| БЪД.ВР. В МИН., 2Л., ЕД.Ч. = щеше да господстваш
| БЪД.ВР. В МИН., 2Л., МН.Ч. = щяхте да господствате
| БЪД.ВР. В МИН., 3Л., ЕД.Ч. = щеше да господства
| БЪД.ВР. В МИН., 3Л., МН.Ч. = щяха да господстват
| БЪД.ПРЕД.ВР. В МИН., 1Л., ЕД.Ч., М.Р. = щях да съм господствал
| БЪД.ПРЕД.ВР. В МИН., 1Л., ЕД.Ч., Ж.Р. = щях да съм господствала
| БЪД.ПРЕД.ВР. В МИН., 1Л., ЕД.Ч., СР.Р. = щях да съм господствало
| БЪД.ПРЕД.ВР. В МИН., 1Л., МН.Ч. = щяхме да сме господствали
| БЪД.ПРЕД.ВР. В МИН., 2Л., ЕД.Ч., М.Р. = щеше да си господствал
| БЪД.ПРЕД.ВР. В МИН., 2Л., ЕД.Ч., Ж.Р. = щеше да си господствала
| БЪД.ПРЕД.ВР. В МИН., 2Л., ЕД.Ч., СР.Р. = щеше да си господствало
| БЪД.ПРЕД.ВР. В МИН., 2Л., МН.Ч. = щяхте да сте господствали
| БЪД.ПРЕД.ВР. В МИН., 3Л., ЕД.Ч., М.Р. = щеше да е господствал
| БЪД.ПРЕД.ВР. В МИН., 3Л., ЕД.Ч., Ж.Р. = щеше да е господствала
| БЪД.ПРЕД.ВР. В МИН., 3Л., ЕД.Ч., СР.Р. = щеше да е господствало
| БЪД.ПРЕД.ВР. В МИН., 3Л., МН.Ч. = щяха да са господствали
| ПР.НАКЛ., СЕГ.ВР., 1Л., ЕД.Ч., М.Р. = господствал съм
| ПР.НАКЛ., СЕГ.ВР., 1Л., ЕД.Ч., Ж.Р. = господствала съм
| ПР.НАКЛ., СЕГ.ВР., 1Л., ЕД.Ч., СР.Р. = господствало съм
| ПР.НАКЛ., СЕГ.ВР., 1Л., МН.Ч. = господствали сме
| ПР.НАКЛ., СЕГ.ВР., 2Л., ЕД.Ч., М.Р. = господствал си
| ПР.НАКЛ., СЕГ.ВР., 2Л., ЕД.Ч., Ж.Р. = господствала си
| ПР.НАКЛ., СЕГ.ВР., 2Л., ЕД.Ч., СР.Р. = господствало си
| ПР.НАКЛ., СЕГ.ВР., 2Л., МН.Ч. = господствали сте
| ПР.НАКЛ., СЕГ.ВР., 3Л., ЕД.Ч., М.Р. = господствал (е)
| ПР.НАКЛ., СЕГ.ВР., 3Л., ЕД.Ч., Ж.Р. = господствала (е)
| ПР.НАКЛ., СЕГ.ВР., 3Л., ЕД.Ч., СР.Р. = господствало (е)
| ПР.НАКЛ., СЕГ.ВР., 3Л., МН.Ч. = господствали (са)
| ПР.НАКЛ., МИН.СВ.ВР., 1Л., ЕД.Ч., М.Р. = господствал съм
| ПР.НАКЛ., МИН.СВ.ВР., 1Л., ЕД.Ч., Ж.Р. = господствала съм
| ПР.НАКЛ., МИН.СВ.ВР., 1Л., ЕД.Ч., СР.Р. = господствало съм
| ПР.НАКЛ., МИН.СВ.ВР., 1Л., МН.Ч. = господствали сме
| ПР.НАКЛ., МИН.СВ.ВР., 2Л., ЕД.Ч., М.Р. = господствал си
| ПР.НАКЛ., МИН.СВ.ВР., 2Л., ЕД.Ч., Ж.Р. = господствала си
| ПР.НАКЛ., МИН.СВ.ВР., 2Л., ЕД.Ч., СР.Р. = господствало си
| ПР.НАКЛ., МИН.СВ.ВР., 2Л., МН.Ч. = господствали сте
| ПР.НАКЛ., МИН.СВ.ВР., 3Л., ЕД.Ч., М.Р. = господствал (е)
| ПР.НАКЛ., МИН.СВ.ВР., 3Л., ЕД.Ч., Ж.Р. = господствала (е)
| ПР.НАКЛ., МИН.СВ.ВР., 3Л., ЕД.Ч., СР.Р. = господствало (е)
| ПР.НАКЛ., МИН.СВ.ВР., 3Л., МН.Ч. = господствали (са)
| ПР.НАКЛ., МИН.НЕОПР.ВР., 1Л., ЕД.Ч., М.Р. = бил съм господствал
| ПР.НАКЛ., МИН.НЕОПР.ВР., 1Л., ЕД.Ч., Ж.Р. = била съм господствала
| ПР.НАКЛ., МИН.НЕОПР.ВР., 1Л., ЕД.Ч., СР.Р. = било съм господствало
| ПР.НАКЛ., МИН.НЕОПР.ВР., 1Л., МН.Ч. = били сме господствали
| ПР.НАКЛ., МИН.НЕОПР.ВР., 2Л., ЕД.Ч., М.Р. = бил си господствал
| ПР.НАКЛ., МИН.НЕОПР.ВР., 2Л., ЕД.Ч., Ж.Р. = била си господствала
| ПР.НАКЛ., МИН.НЕОПР.ВР., 2Л., ЕД.Ч., СР.Р. = било си господствало
| ПР.НАКЛ., МИН.НЕОПР.ВР., 2Л., МН.Ч. = били сте господствали
| ПР.НАКЛ., МИН.НЕОПР.ВР., 3Л., ЕД.Ч., М.Р. = бил (е) господствал
| ПР.НАКЛ., МИН.НЕОПР.ВР., 3Л., ЕД.Ч., Ж.Р. = била (е) господствала
| ПР.НАКЛ., МИН.НЕОПР.ВР., 3Л., ЕД.Ч., СР.Р. = било (е) господствало
| ПР.НАКЛ., МИН.НЕОПР.ВР., 3Л., МН.Ч. = били (са) господствали
| ПР.НАКЛ., БЪД.ВР., 1Л., ЕД.Ч., М.Р. = щял съм да господствам
| ПР.НАКЛ., БЪД.ВР., 1Л., ЕД.Ч., Ж.Р. = щяла съм да господствам
| ПР.НАКЛ., БЪД.ВР., 1Л., ЕД.Ч., СР.Р. = щяло съм да господствам
| ПР.НАКЛ., БЪД.ВР., 1Л., МН.Ч. = щели сме да господстваме
| ПР.НАКЛ., БЪД.ВР., 2Л., ЕД.Ч., М.Р. = щял си да господстваш
| ПР.НАКЛ., БЪД.ВР., 2Л., ЕД.Ч., Ж.Р. = щяла си да господстваш
| ПР.НАКЛ., БЪД.ВР., 2Л., ЕД.Ч., СР.Р. = щяло си да господстваш
| ПР.НАКЛ., БЪД.ВР., 2Л., МН.Ч. = щели сте да господствате
| ПР.НАКЛ., БЪД.ВР., 3Л., ЕД.Ч., М.Р. = щял (е) да господства
| ПР.НАКЛ., БЪД.ВР., 3Л., ЕД.Ч., Ж.Р. = щяла (е) да господства
| ПР.НАКЛ., БЪД.ВР., 3Л., ЕД.Ч., СР.Р. = щяло (е) да господства
| ПР.НАКЛ., БЪД.ВР., 3Л., МН.Ч. = щели (са) да господстват
| ПР.НАКЛ., БЪД.ПРЕД.ВР., 1Л., ЕД.Ч., М.Р. = щял съм да съм господствал
| ПР.НАКЛ., БЪД.ПРЕД.ВР., 1Л., ЕД.Ч., Ж.Р. = щяла съм да съм господствала
| ПР.НАКЛ., БЪД.ПРЕД.ВР., 1Л., ЕД.Ч., СР.Р. = щяло съм да съм господствало
| ПР.НАКЛ., БЪД.ПРЕД.ВР., 1Л., МН.Ч. = щели сме да сме господствали
| ПР.НАКЛ., БЪД.ПРЕД.ВР., 2Л., ЕД.Ч., М.Р. = щял си да си господствал
| ПР.НАКЛ., БЪД.ПРЕД.ВР., 2Л., ЕД.Ч., Ж.Р. = щяла си да си господствала
| ПР.НАКЛ., БЪД.ПРЕД.ВР., 2Л., ЕД.Ч., СР.Р. = щяло си да си господствало
| ПР.НАКЛ., БЪД.ПРЕД.ВР., 2Л., МН.Ч. = щели сте да сте господствали
| ПР.НАКЛ., БЪД.ПРЕД.ВР., 3Л., ЕД.Ч., М.Р. = щял (е) да е господствал
| ПР.НАКЛ., БЪД.ПРЕД.ВР., 3Л., ЕД.Ч., Ж.Р. = щяла (е) да е господствала
| ПР.НАКЛ., БЪД.ПРЕД.ВР., 3Л., ЕД.Ч., СР.Р. = щяло (е) да е господствало
| ПР.НАКЛ., БЪД.ПРЕД.ВР., 3Л., МН.Ч. = щели (са) да са господствали
| УСЛОВНО НАКЛОНЕНИЕ, 1Л., ЕД.Ч., М.Р. = бих господствал
| УСЛОВНО НАКЛОНЕНИЕ, 1Л., ЕД.Ч., Ж.Р. = бих господствала
| УСЛОВНО НАКЛОНЕНИЕ, 1Л., ЕД.Ч., СР.Р. = бих господствало
| УСЛОВНО НАКЛОНЕНИЕ, 1Л., МН.Ч. = бихме господствали
| УСЛОВНО НАКЛОНЕНИЕ, 2Л., ЕД.Ч., М.Р. = би господствал
| УСЛОВНО НАКЛОНЕНИЕ, 2Л., ЕД.Ч., Ж.Р. = би господствала
| УСЛОВНО НАКЛОНЕНИЕ, 2Л., ЕД.Ч., СР.Р. = би господствало
| УСЛОВНО НАКЛОНЕНИЕ, 2Л., МН.Ч. = бихте господствали
| УСЛОВНО НАКЛОНЕНИЕ, 3Л., ЕД.Ч., М.Р. = би господствал
| УСЛОВНО НАКЛОНЕНИЕ, 3Л., ЕД.Ч., Ж.Р. = би господствала
| УСЛОВНО НАКЛОНЕНИЕ, 3Л., ЕД.Ч., СР.Р. = би господствало
| УСЛОВНО НАКЛОНЕНИЕ, 3Л., МН.Ч. = биха господствали
| ПОВЕЛИТЕЛНО НАКЛОНЕНИЕ, ЕД.Ч. = гос·под·с·твай
| ПОВЕЛИТЕЛНО НАКЛОНЕНИЕ, МН.Ч. = гос·под·с·твай·те
| МИН.СТРАД.ПРИЧ. М.Р. = гос·под·с·тван
| МИН.СТРАД.ПРИЧ. М.Р. НЕПЪЛЕН ЧЛЕН = гос·под·с·тва·ния
| МИН.СТРАД.ПРИЧ. М.Р. ПЪЛЕН ЧЛЕН = гос·под·с·тва·ни·ят
| МИН.СТРАД.ПРИЧ. Ж.Р. = гос·под·с·тва·на
| МИН.СТРАД.ПРИЧ. Ж.Р. ЧЛЕН = гос·под·с·тва·на·та
| МИН.СТРАД.ПРИЧ. СР.Р. = гос·под·с·тва·но
| МИН.СТРАД.ПРИЧ. СР.Р. ЧЛЕН = гос·под·с·тва·но·то
| МИН.СТРАД.ПРИЧ. МН.Ч. = гос·под·с·тва·ни
| МИН.СТРАД.ПРИЧ. МН.Ч. ЧЛЕН = гос·под·с·тва·ни·те
| МИН.ДЕЯТ.СВ.ПРИЧ. М.Р. = гос·под·с·твал
| МИН.ДЕЯТ.СВ.ПРИЧ. М.Р. НЕПЪЛЕН ЧЛЕН = гос·под·с·тва·лия
| МИН.ДЕЯТ.СВ.ПРИЧ. М.Р. ПЪЛЕН ЧЛЕН = гос·под·с·тва·ли·ят
| МИН.ДЕЯТ.СВ.ПРИЧ. Ж.Р. = гос·под·с·тва·ла
| МИН.ДЕЯТ.СВ.ПРИЧ. Ж.Р. ЧЛЕН = гос·под·с·тва·ла·та
| МИН.ДЕЯТ.СВ.ПРИЧ. СР.Р. = гос·под·с·тва·ло
| МИН.ДЕЯТ.СВ.ПРИЧ. СР.Р. ЧЛЕН = гос·под·с·тва·ло·то
| МИН.ДЕЯТ.СВ.ПРИЧ. МН.Ч. = гос·под·с·тва·ли
| МИН.ДЕЯТ.СВ.ПРИЧ. МН.Ч. ЧЛЕН = гос·под·с·тва·ли·те
| МИН.ДЕЯТ.НЕСВ.ПРИЧ. М.Р. = гос·под·с·твал
| МИН.ДЕЯТ.НЕСВ.ПРИЧ. М.Р. НЕПЪЛЕН ЧЛЕН = гос·под·с·тва·лия
| МИН.ДЕЯТ.НЕСВ.ПРИЧ. М.Р. ПЪЛЕН ЧЛЕН = гос·под·с·тва·ли·ят
| МИН.ДЕЯТ.НЕСВ.ПРИЧ. Ж.Р. = гос·под·с·тва·ла
| МИН.ДЕЯТ.НЕСВ.ПРИЧ. Ж.Р. ЧЛЕН = гос·под·с·тва·ла·та
| МИН.ДЕЯТ.НЕСВ.ПРИЧ. СР.Р. = гос·под·с·тва·ло
| МИН.ДЕЯТ.НЕСВ.ПРИЧ. СР.Р. ЧЛЕН = гос·под·с·тва·ло·то
| МИН.ДЕЯТ.НЕСВ.ПРИЧ. МН.Ч. = гос·под·с·тва·ли
| МИН.ДЕЯТ.НЕСВ.ПРИЧ. МН.Ч. ЧЛЕН = гос·под·с·тва·ли·те
| СЕГ.ДЕЯТ.ПРИЧ. М.Р. = гос·под·с·тващ
| СЕГ.ДЕЯТ.ПРИЧ. М.Р. НЕПЪЛЕН ЧЛЕН = гос·под·с·тва·щия
| СЕГ.ДЕЯТ.ПРИЧ. М.Р. ПЪЛЕН ЧЛЕН = гос·под·с·тва·щи·ят
| СЕГ.ДЕЯТ.ПРИЧ. Ж.Р. = гос·под·с·тва·ща
| СЕГ.ДЕЯТ.ПРИЧ. Ж.Р. ЧЛЕН = гос·под·с·тва·ща·та
| СЕГ.ДЕЯТ.ПРИЧ. СР.Р. = гос·под·с·тва·що
| СЕГ.ДЕЯТ.ПРИЧ. СР.Р. ЧЛЕН = гос·под·с·тва·що·то
| СЕГ.ДЕЯТ.ПРИЧ. МН.Ч. = гос·под·с·тва·щи
| СЕГ.ДЕЯТ.ПРИЧ. МН.Ч. ЧЛЕН = гос·под·с·тва·щи·те
| ДЕЕПРИЧАСТИЕ = гос·под·с·твай·ки
| СКРИТИ ПРЕПРАТКИ = 
[[господствам]],
[[господстваш]],
[[господства]],
[[господстваме]],
[[господствате]],
[[господстват]],
[[господствах]],
[[господствахме]],
[[господствахте]],
[[господстваха]],
[[господстваше]],
[[господствай]],
[[господствайте]],
[[господствал]],
[[господствалия]],
[[господствалият]],
[[господствала]],
[[господствалата]],
[[господствало]],
[[господствалото]],
[[господствали]],
[[господствалите]],
[[господстван]],
[[господствания]],
[[господстваният]],
[[господствана]],
[[господстваната]],
[[господствано]],
[[господстваното]],
[[господствани]],
[[господстваните]],
[[господстващ]],
[[господстващия]],
[[господстващият]],
[[господстваща]],
[[господстващата]],
[[господстващо]],
[[господстващото]],
[[господстващи]],
[[господстващите]],
[[господствайки]],
[[господствал съм]],
[[господствала съм]],
[[господствало съм]],
[[господствали сме]],
[[господствал си]],
[[господствала си]],
[[господствало си]],
[[господствали сте]],
[[господствал е]],
[[господствала е]],
[[господствало е]],
[[господствали са]],
[[бях господствал]],
[[бях господствала]],
[[бях господствало]],
[[бяхме господствали]],
[[беше господствал]],
[[беше господствала]],
[[беше господствало]],
[[бяхте господствали]],
[[бяха господствали]],
[[ще господствам]],
[[ще господстваме]],
[[ще господстваш]],
[[ще господствате]],
[[ще господства]],
[[ще господстват]],
[[ще съм господствал]],
[[ще съм господствала]],
[[ще съм господствало]],
[[ще сме господствали]],
[[ще си господствал]],
[[ще си господствала]],
[[ще си господствало]],
[[ще сте господствали]],
[[ще е господствал]],
[[ще е господствала]],
[[ще е господствало]],
[[ще са господствали]],
[[щях да господствам]],
[[щяхме да господстваме]],
[[щеше да господстваш]],
[[щяхте да господствате]],
[[щеше да господства]],
[[щяха да господстват]],
[[щях да съм господствал]],
[[щях да съм господствала]],
[[щях да съм господствало]],
[[щяхме да сме господствали]],
[[щеше да си господствал]],
[[щеше да си господствала]],
[[щеше да си господствало]],
[[щяхте да сте господствали]],
[[щеше да е господствал]],
[[щеше да е господствала]],
[[щеше да е господствало]],
[[щяха да са господствали]],
[[бил съм господствал]],
[[била съм господствала]],
[[било съм господствало]],
[[били сме господствали]],
[[бил си господствал]],
[[била си господствала]],
[[било си господствало]],
[[били сте господствали]],
[[бил е господствал]],
[[била е господствала]],
[[било е господствало]],
[[били са господствали]],
[[щял съм да господствам]],
[[щяла съм да господствам]],
[[щяло съм да господствам]],
[[щели сме да господстваме]],
[[щял си да господстваш]],
[[щяла си да господстваш]],
[[щяло си да господстваш]],
[[щели сте да господствате]],
[[щял да господства]],
[[щяла да господства]],
[[щяло да господства]],
[[щели да господстват]],
[[щял е да господства]],
[[щяла е да господства]],
[[щяло е да господства]],
[[щели са да господстват]],
[[щял съм да съм господствал]],
[[щяла съм да съм господствала]],
[[щяло съм да съм господствало]],
[[щели сме да сме господствали]],
[[щял си да си господствал]],
[[щяла си да си господствала]],
[[щяло си да си господствало]],
[[щели сте да сте господствали]],
[[щял да е господствал]],
[[щяла да е господствала]],
[[щяло да е господствало]],
[[щели да са господствали]],
[[щял е да е господствал]],
[[щяла е да е господствала]],
[[щяло е да е господствало]],
[[щели са да са господствали]],
[[бих господствал]],
[[бих господствала]],
[[бих господствало]],
[[бихме господствали]],
[[би господствал]],
[[би господствала]],
[[би господствало]],
[[бихте господствали]],
[[биха господствали]],
}}</text>
      <sha1>e3i1009w8g6srrned8bpp4fq64g6hbl</sha1>
    </revision>
  </page>
  <page>
    <title>Шаблон:Словоформи/господствувам</title>
    <ns>10</ns>
    <id>491678</id>
    <revision>
      <id>523660</id>
      <timestamp>2005-05-09T06:34:48Z</timestamp>
      <contributor>
        <username>Bgbot</username>
        <id>83</id>
      </contributor>
      <comment>Борислав: Шаблон със словоформи</comment>
      <model>wikitext</model>
      <format>text/x-wiki</format>
      <text bytes="24228" xml:space="preserve">{{Шаблон:Словоформи/Глагол|
  ОСНОВНА ФОРМА = господствувам
| СЕГ.ВР., 1Л., ЕД.Ч. = гос·под·с·тву·вам
| СЕГ.ВР., 1Л., МН.Ч. = гос·под·с·тву·ва·ме
| СЕГ.ВР., 2Л., ЕД.Ч. = гос·под·с·тву·ваш
| СЕГ.ВР., 2Л., МН.Ч. = гос·под·с·тву·ва·те
| СЕГ.ВР., 3Л., ЕД.Ч. = гос·под·с·тву·ва
| СЕГ.ВР., 3Л., МН.Ч. = гос·под·с·тву·ват
| МИН.СВ.ВР., 1Л., ЕД.Ч. = гос·под·с·тву·вах
| МИН.СВ.ВР., 1Л., МН.Ч. = гос·под·с·тву·вах·ме
| МИН.СВ.ВР., 2Л., ЕД.Ч. = гос·под·с·тву·ва
| МИН.СВ.ВР., 2Л., МН.Ч. = гос·под·с·тву·вах·те
| МИН.СВ.ВР., 3Л., ЕД.Ч. = гос·под·с·тву·ва
| МИН.СВ.ВР., 3Л., МН.Ч. = гос·под·с·тву·ва·ха
| МИН.НЕСВ.ВР., 1Л., ЕД.Ч. = гос·под·с·тву·вах
| МИН.НЕСВ.ВР., 1Л., МН.Ч. = гос·под·с·тву·вах·ме
| МИН.НЕСВ.ВР., 2Л., ЕД.Ч. = гос·под·с·тву·ва·ше
| МИН.НЕСВ.ВР., 2Л., МН.Ч. = гос·под·с·тву·вах·те
| МИН.НЕСВ.ВР., 3Л., ЕД.Ч. = гос·под·с·тву·ва·ше
| МИН.НЕСВ.ВР., 3Л., МН.Ч. = гос·под·с·тву·ва·ха
| МИН.НЕОПР.ВР., 1Л., ЕД.Ч., М.Р. = господствувал съм
| МИН.НЕОПР.ВР., 1Л., ЕД.Ч., Ж.Р. = господствувала съм
| МИН.НЕОПР.ВР., 1Л., ЕД.Ч., СР.Р. = господствувало съм
| МИН.НЕОПР.ВР., 1Л., МН.Ч. = господствували сме
| МИН.НЕОПР.ВР., 2Л., ЕД.Ч., М.Р. = господствувал си
| МИН.НЕОПР.ВР., 2Л., ЕД.Ч., Ж.Р. = господствувала си
| МИН.НЕОПР.ВР., 2Л., ЕД.Ч., СР.Р. = господствувало си
| МИН.НЕОПР.ВР., 2Л., МН.Ч. = господствували сте
| МИН.НЕОПР.ВР., 3Л., ЕД.Ч., М.Р. = господствувал е
| МИН.НЕОПР.ВР., 3Л., ЕД.Ч., Ж.Р. = господствувала е
| МИН.НЕОПР.ВР., 3Л., ЕД.Ч., СР.Р. = господствувало е
| МИН.НЕОПР.ВР., 3Л., МН.Ч. = господствували са
| МИН.ПРЕД.ВР., 1Л., ЕД.Ч., М.Р. = бях господствувал
| МИН.ПРЕД.ВР., 1Л., ЕД.Ч., Ж.Р. = бях господствувала
| МИН.ПРЕД.ВР., 1Л., ЕД.Ч., СР.Р. = бях господствувало
| МИН.ПРЕД.ВР., 1Л., МН.Ч. = бяхме господствували
| МИН.ПРЕД.ВР., 2Л., ЕД.Ч., М.Р. = беше господствувал
| МИН.ПРЕД.ВР., 2Л., ЕД.Ч., Ж.Р. = беше господствувала
| МИН.ПРЕД.ВР., 2Л., ЕД.Ч., СР.Р. = беше господствувало
| МИН.ПРЕД.ВР., 2Л., МН.Ч. = бяхте господствували
| МИН.ПРЕД.ВР., 3Л., ЕД.Ч., М.Р. = беше господствувал
| МИН.ПРЕД.ВР., 3Л., ЕД.Ч., Ж.Р. = беше господствувала
| МИН.ПРЕД.ВР., 3Л., ЕД.Ч., СР.Р. = беше господствувало
| МИН.ПРЕД.ВР., 3Л., МН.Ч. = бяха господствували
| БЪД.ВР., 1Л., ЕД.Ч. = ще господствувам
| БЪД.ВР., 1Л., МН.Ч. = ще господствуваме
| БЪД.ВР., 2Л., ЕД.Ч. = ще господствуваш
| БЪД.ВР., 2Л., МН.Ч. = ще господствувате
| БЪД.ВР., 3Л., ЕД.Ч. = ще господствува
| БЪД.ВР., 3Л., МН.Ч. = ще господствуват
| БЪД.ПРЕД.ВР., 1Л., ЕД.Ч., М.Р. = ще съм господствувал
| БЪД.ПРЕД.ВР., 1Л., ЕД.Ч., Ж.Р. = ще съм господствувала
| БЪД.ПРЕД.ВР., 1Л., ЕД.Ч., СР.Р. = ще съм господствувало
| БЪД.ПРЕД.ВР., 1Л., МН.Ч. = ще сме господствували
| БЪД.ПРЕД.ВР., 2Л., ЕД.Ч., М.Р. = ще си господствувал
| БЪД.ПРЕД.ВР., 2Л., ЕД.Ч., Ж.Р. = ще си господствувала
| БЪД.ПРЕД.ВР., 2Л., ЕД.Ч., СР.Р. = ще си господствувало
| БЪД.ПРЕД.ВР., 2Л., МН.Ч. = ще сте господствували
| БЪД.ПРЕД.ВР., 3Л., ЕД.Ч., М.Р. = ще е господствувал
| БЪД.ПРЕД.ВР., 3Л., ЕД.Ч., Ж.Р. = ще е господствувала
| БЪД.ПРЕД.ВР., 3Л., ЕД.Ч., СР.Р. = ще е господствувало
| БЪД.ПРЕД.ВР., 3Л., МН.Ч. = ще са господствували
| БЪД.ВР. В МИН., 1Л., ЕД.Ч. = щях да господствувам
| БЪД.ВР. В МИН., 1Л., МН.Ч. = щяхме да господствуваме
| БЪД.ВР. В МИН., 2Л., ЕД.Ч. = щеше да господствуваш
| БЪД.ВР. В МИН., 2Л., МН.Ч. = щяхте да господствувате
| БЪД.ВР. В МИН., 3Л., ЕД.Ч. = щеше да господствува
| БЪД.ВР. В МИН., 3Л., МН.Ч. = щяха да господствуват
| БЪД.ПРЕД.ВР. В МИН., 1Л., ЕД.Ч., М.Р. = щях да съм господствувал
| БЪД.ПРЕД.ВР. В МИН., 1Л., ЕД.Ч., Ж.Р. = щях да съм господствувала
| БЪД.ПРЕД.ВР. В МИН., 1Л., ЕД.Ч., СР.Р. = щях да съм господствувало
| БЪД.ПРЕД.ВР. В МИН., 1Л., МН.Ч. = щяхме да сме господствували
| БЪД.ПРЕД.ВР. В МИН., 2Л., ЕД.Ч., М.Р. = щеше да си господствувал
| БЪД.ПРЕД.ВР. В МИН., 2Л., ЕД.Ч., Ж.Р. = щеше да си господствувала
| БЪД.ПРЕД.ВР. В МИН., 2Л., ЕД.Ч., СР.Р. = щеше да си господствувало
| БЪД.ПРЕД.ВР. В МИН., 2Л., МН.Ч. = щяхте да сте господствували
| БЪД.ПРЕД.ВР. В МИН., 3Л., ЕД.Ч., М.Р. = щеше да е господствувал
| БЪД.ПРЕД.ВР. В МИН., 3Л., ЕД.Ч., Ж.Р. = щеше да е господствувала
| БЪД.ПРЕД.ВР. В МИН., 3Л., ЕД.Ч., СР.Р. = щеше да е господствувало
| БЪД.ПРЕД.ВР. В МИН., 3Л., МН.Ч. = щяха да са господствували
| ПР.НАКЛ., СЕГ.ВР., 1Л., ЕД.Ч., М.Р. = господствувал съм
| ПР.НАКЛ., СЕГ.ВР., 1Л., ЕД.Ч., Ж.Р. = господствувала съм
| ПР.НАКЛ., СЕГ.ВР., 1Л., ЕД.Ч., СР.Р. = господствувало съм
| ПР.НАКЛ., СЕГ.ВР., 1Л., МН.Ч. = господствували сме
| ПР.НАКЛ., СЕГ.ВР., 2Л., ЕД.Ч., М.Р. = господствувал си
| ПР.НАКЛ., СЕГ.ВР., 2Л., ЕД.Ч., Ж.Р. = господствувала си
| ПР.НАКЛ., СЕГ.ВР., 2Л., ЕД.Ч., СР.Р. = господствувало си
| ПР.НАКЛ., СЕГ.ВР., 2Л., МН.Ч. = господствували сте
| ПР.НАКЛ., СЕГ.ВР., 3Л., ЕД.Ч., М.Р. = господствувал (е)
| ПР.НАКЛ., СЕГ.ВР., 3Л., ЕД.Ч., Ж.Р. = господствувала (е)
| ПР.НАКЛ., СЕГ.ВР., 3Л., ЕД.Ч., СР.Р. = господствувало (е)
| ПР.НАКЛ., СЕГ.ВР., 3Л., МН.Ч. = господствували (са)
| ПР.НАКЛ., МИН.СВ.ВР., 1Л., ЕД.Ч., М.Р. = господствувал съм
| ПР.НАКЛ., МИН.СВ.ВР., 1Л., ЕД.Ч., Ж.Р. = господствувала съм
| ПР.НАКЛ., МИН.СВ.ВР., 1Л., ЕД.Ч., СР.Р. = господствувало съм
| ПР.НАКЛ., МИН.СВ.ВР., 1Л., МН.Ч. = господствували сме
| ПР.НАКЛ., МИН.СВ.ВР., 2Л., ЕД.Ч., М.Р. = господствувал си
| ПР.НАКЛ., МИН.СВ.ВР., 2Л., ЕД.Ч., Ж.Р. = господствувала си
| ПР.НАКЛ., МИН.СВ.ВР., 2Л., ЕД.Ч., СР.Р. = господствувало си
| ПР.НАКЛ., МИН.СВ.ВР., 2Л., МН.Ч. = господствували сте
| ПР.НАКЛ., МИН.СВ.ВР., 3Л., ЕД.Ч., М.Р. = господствувал (е)
| ПР.НАКЛ., МИН.СВ.ВР., 3Л., ЕД.Ч., Ж.Р. = господствувала (е)
| ПР.НАКЛ., МИН.СВ.ВР., 3Л., ЕД.Ч., СР.Р. = господствувало (е)
| ПР.НАКЛ., МИН.СВ.ВР., 3Л., МН.Ч. = господствували (са)
| ПР.НАКЛ., МИН.НЕОПР.ВР., 1Л., ЕД.Ч., М.Р. = бил съм господствувал
| ПР.НАКЛ., МИН.НЕОПР.ВР., 1Л., ЕД.Ч., Ж.Р. = била съм господствувала
| ПР.НАКЛ., МИН.НЕОПР.ВР., 1Л., ЕД.Ч., СР.Р. = било съм господствувало
| ПР.НАКЛ., МИН.НЕОПР.ВР., 1Л., МН.Ч. = били сме господствували
| ПР.НАКЛ., МИН.НЕОПР.ВР., 2Л., ЕД.Ч., М.Р. = бил си господствувал
| ПР.НАКЛ., МИН.НЕОПР.ВР., 2Л., ЕД.Ч., Ж.Р. = била си господствувала
| ПР.НАКЛ., МИН.НЕОПР.ВР., 2Л., ЕД.Ч., СР.Р. = било си господствувало
| ПР.НАКЛ., МИН.НЕОПР.ВР., 2Л., МН.Ч. = били сте господствували
| ПР.НАКЛ., МИН.НЕОПР.ВР., 3Л., ЕД.Ч., М.Р. = бил (е) господствувал
| ПР.НАКЛ., МИН.НЕОПР.ВР., 3Л., ЕД.Ч., Ж.Р. = била (е) господствувала
| ПР.НАКЛ., МИН.НЕОПР.ВР., 3Л., ЕД.Ч., СР.Р. = било (е) господствувало
| ПР.НАКЛ., МИН.НЕОПР.ВР., 3Л., МН.Ч. = били (са) господствували
| ПР.НАКЛ., БЪД.ВР., 1Л., ЕД.Ч., М.Р. = щял съм да господствувам
| ПР.НАКЛ., БЪД.ВР., 1Л., ЕД.Ч., Ж.Р. = щяла съм да господствувам
| ПР.НАКЛ., БЪД.ВР., 1Л., ЕД.Ч., СР.Р. = щяло съм да господствувам
| ПР.НАКЛ., БЪД.ВР., 1Л., МН.Ч. = щели сме да господствуваме
| ПР.НАКЛ., БЪД.ВР., 2Л., ЕД.Ч., М.Р. = щял си да господствуваш
| ПР.НАКЛ., БЪД.ВР., 2Л., ЕД.Ч., Ж.Р. = щяла си да господствуваш
| ПР.НАКЛ., БЪД.ВР., 2Л., ЕД.Ч., СР.Р. = щяло си да господствуваш
| ПР.НАКЛ., БЪД.ВР., 2Л., МН.Ч. = щели сте да господствувате
| ПР.НАКЛ., БЪД.ВР., 3Л., ЕД.Ч., М.Р. = щял (е) да господствува
| ПР.НАКЛ., БЪД.ВР., 3Л., ЕД.Ч., Ж.Р. = щяла (е) да господствува
| ПР.НАКЛ., БЪД.ВР., 3Л., ЕД.Ч., СР.Р. = щяло (е) да господствува
| ПР.НАКЛ., БЪД.ВР., 3Л., МН.Ч. = щели (са) да господствуват
| ПР.НАКЛ., БЪД.ПРЕД.ВР., 1Л., ЕД.Ч., М.Р. = щял съм да съм господствувал
| ПР.НАКЛ., БЪД.ПРЕД.ВР., 1Л., ЕД.Ч., Ж.Р. = щяла съм да съм господствувала
| ПР.НАКЛ., БЪД.ПРЕД.ВР., 1Л., ЕД.Ч., СР.Р. = щяло съм да съм господствувало
| ПР.НАКЛ., БЪД.ПРЕД.ВР., 1Л., МН.Ч. = щели сме да сме господствували
| ПР.НАКЛ., БЪД.ПРЕД.ВР., 2Л., ЕД.Ч., М.Р. = щял си да си господствувал
| ПР.НАКЛ., БЪД.ПРЕД.ВР., 2Л., ЕД.Ч., Ж.Р. = щяла си да си господствувала
| ПР.НАКЛ., БЪД.ПРЕД.ВР., 2Л., ЕД.Ч., СР.Р. = щяло си да си господствувало
| ПР.НАКЛ., БЪД.ПРЕД.ВР., 2Л., МН.Ч. = щели сте да сте господствували
| ПР.НАКЛ., БЪД.ПРЕД.ВР., 3Л., ЕД.Ч., М.Р. = щял (е) да е господствувал
| ПР.НАКЛ., БЪД.ПРЕД.ВР., 3Л., ЕД.Ч., Ж.Р. = щяла (е) да е господствувала
| ПР.НАКЛ., БЪД.ПРЕД.ВР., 3Л., ЕД.Ч., СР.Р. = щяло (е) да е господствувало
| ПР.НАКЛ., БЪД.ПРЕД.ВР., 3Л., МН.Ч. = щели (са) да са господствували
| УСЛОВНО НАКЛОНЕНИЕ, 1Л., ЕД.Ч., М.Р. = бих господствувал
| УСЛОВНО НАКЛОНЕНИЕ, 1Л., ЕД.Ч., Ж.Р. = бих господствувала
| УСЛОВНО НАКЛОНЕНИЕ, 1Л., ЕД.Ч., СР.Р. = бих господствувало
| УСЛОВНО НАКЛОНЕНИЕ, 1Л., МН.Ч. = бихме господствували
| УСЛОВНО НАКЛОНЕНИЕ, 2Л., ЕД.Ч., М.Р. = би господствувал
| УСЛОВНО НАКЛОНЕНИЕ, 2Л., ЕД.Ч., Ж.Р. = би господствувала
| УСЛОВНО НАКЛОНЕНИЕ, 2Л., ЕД.Ч., СР.Р. = би господствувало
| УСЛОВНО НАКЛОНЕНИЕ, 2Л., МН.Ч. = бихте господствували
| УСЛОВНО НАКЛОНЕНИЕ, 3Л., ЕД.Ч., М.Р. = би господствувал
| УСЛОВНО НАКЛОНЕНИЕ, 3Л., ЕД.Ч., Ж.Р. = би господствувала
| УСЛОВНО НАКЛОНЕНИЕ, 3Л., ЕД.Ч., СР.Р. = би господствувало
| УСЛОВНО НАКЛОНЕНИЕ, 3Л., МН.Ч. = биха господствували
| ПОВЕЛИТЕЛНО НАКЛОНЕНИЕ, ЕД.Ч. = гос·под·с·тву·вай
| ПОВЕЛИТЕЛНО НАКЛОНЕНИЕ, МН.Ч. = гос·под·с·тву·вай·те
| МИН.СТРАД.ПРИЧ. М.Р. = гос·под·с·тву·ван
| МИН.СТРАД.ПРИЧ. М.Р. НЕПЪЛЕН ЧЛЕН = гос·под·с·тву·ва·ния
| МИН.СТРАД.ПРИЧ. М.Р. ПЪЛЕН ЧЛЕН = гос·под·с·тву·ва·ни·ят
| МИН.СТРАД.ПРИЧ. Ж.Р. = гос·под·с·тву·ва·на
| МИН.СТРАД.ПРИЧ. Ж.Р. ЧЛЕН = гос·под·с·тву·ва·на·та
| МИН.СТРАД.ПРИЧ. СР.Р. = гос·под·с·тву·ва·но
| МИН.СТРАД.ПРИЧ. СР.Р. ЧЛЕН = гос·под·с·тву·ва·но·то
| МИН.СТРАД.ПРИЧ. МН.Ч. = гос·под·с·тву·ва·ни
| МИН.СТРАД.ПРИЧ. МН.Ч. ЧЛЕН = гос·под·с·тву·ва·ни·те
| МИН.ДЕЯТ.СВ.ПРИЧ. М.Р. = гос·под·с·тву·вал
| МИН.ДЕЯТ.СВ.ПРИЧ. М.Р. НЕПЪЛЕН ЧЛЕН = гос·под·с·тву·ва·лия
| МИН.ДЕЯТ.СВ.ПРИЧ. М.Р. ПЪЛЕН ЧЛЕН = гос·под·с·тву·ва·ли·ят
| МИН.ДЕЯТ.СВ.ПРИЧ. Ж.Р. = гос·под·с·тву·ва·ла
| МИН.ДЕЯТ.СВ.ПРИЧ. Ж.Р. ЧЛЕН = гос·под·с·тву·ва·ла·та
| МИН.ДЕЯТ.СВ.ПРИЧ. СР.Р. = гос·под·с·тву·ва·ло
| МИН.ДЕЯТ.СВ.ПРИЧ. СР.Р. ЧЛЕН = гос·под·с·тву·ва·ло·то
| МИН.ДЕЯТ.СВ.ПРИЧ. МН.Ч. = гос·под·с·тву·ва·ли
| МИН.ДЕЯТ.СВ.ПРИЧ. МН.Ч. ЧЛЕН = гос·под·с·тву·ва·ли·те
| МИН.ДЕЯТ.НЕСВ.ПРИЧ. М.Р. = гос·под·с·тву·вал
| МИН.ДЕЯТ.НЕСВ.ПРИЧ. М.Р. НЕПЪЛЕН ЧЛЕН = гос·под·с·тву·ва·лия
| МИН.ДЕЯТ.НЕСВ.ПРИЧ. М.Р. ПЪЛЕН ЧЛЕН = гос·под·с·тву·ва·ли·ят
| МИН.ДЕЯТ.НЕСВ.ПРИЧ. Ж.Р. = гос·под·с·тву·ва·ла
| МИН.ДЕЯТ.НЕСВ.ПРИЧ. Ж.Р. ЧЛЕН = гос·под·с·тву·ва·ла·та
| МИН.ДЕЯТ.НЕСВ.ПРИЧ. СР.Р. = гос·под·с·тву·ва·ло
| МИН.ДЕЯТ.НЕСВ.ПРИЧ. СР.Р. ЧЛЕН = гос·под·с·тву·ва·ло·то
| МИН.ДЕЯТ.НЕСВ.ПРИЧ. МН.Ч. = гос·под·с·тву·ва·ли
| МИН.ДЕЯТ.НЕСВ.ПРИЧ. МН.Ч. ЧЛЕН = гос·под·с·тву·ва·ли·те
| СЕГ.ДЕЯТ.ПРИЧ. М.Р. = гос·под·с·тву·ващ
| СЕГ.ДЕЯТ.ПРИЧ. М.Р. НЕПЪЛЕН ЧЛЕН = гос·под·с·тву·ва·щия
| СЕГ.ДЕЯТ.ПРИЧ. М.Р. ПЪЛЕН ЧЛЕН = гос·под·с·тву·ва·щи·ят
| СЕГ.ДЕЯТ.ПРИЧ. Ж.Р. = гос·под·с·тву·ва·ща
| СЕГ.ДЕЯТ.ПРИЧ. Ж.Р. ЧЛЕН = гос·под·с·тву·ва·ща·та
| СЕГ.ДЕЯТ.ПРИЧ. СР.Р. = гос·под·с·тву·ва·що
| СЕГ.ДЕЯТ.ПРИЧ. СР.Р. ЧЛЕН = гос·под·с·тву·ва·що·то
| СЕГ.ДЕЯТ.ПРИЧ. МН.Ч. = гос·под·с·тву·ва·щи
| СЕГ.ДЕЯТ.ПРИЧ. МН.Ч. ЧЛЕН = гос·под·с·тву·ва·щи·те
| ДЕЕПРИЧАСТИЕ = гос·под·с·тву·вай·ки
| СКРИТИ ПРЕПРАТКИ = 
[[господствувам]],
[[господствуваш]],
[[господствува]],
[[господствуваме]],
[[господствувате]],
[[господствуват]],
[[господствувах]],
[[господствувахме]],
[[господствувахте]],
[[господствуваха]],
[[господствуваше]],
[[господствувай]],
[[господствувайте]],
[[господствувал]],
[[господствувалия]],
[[господствувалият]],
[[господствувала]],
[[господствувалата]],
[[господствувало]],
[[господствувалото]],
[[господствували]],
[[господствувалите]],
[[господствуван]],
[[господствувания]],
[[господствуваният]],
[[господствувана]],
[[господствуваната]],
[[господствувано]],
[[господствуваното]],
[[господствувани]],
[[господствуваните]],
[[господствуващ]],
[[господствуващия]],
[[господствуващият]],
[[господствуваща]],
[[господствуващата]],
[[господствуващо]],
[[господствуващото]],
[[господствуващи]],
[[господствуващите]],
[[господствувайки]],
[[господствувал съм]],
[[господствувала съм]],
[[господствувало съм]],
[[господствували сме]],
[[господствувал си]],
[[господствувала си]],
[[господствувало си]],
[[господствували сте]],
[[господствувал е]],
[[господствувала е]],
[[господствувало е]],
[[господствували са]],
[[бях господствувал]],
[[бях господствувала]],
[[бях господствувало]],
[[бяхме господствували]],
[[беше господствувал]],
[[беше господствувала]],
[[беше господствувало]],
[[бяхте господствували]],
[[бяха господствували]],
[[ще господствувам]],
[[ще господствуваме]],
[[ще господствуваш]],
[[ще господствувате]],
[[ще господствува]],
[[ще господствуват]],
[[ще съм господствувал]],
[[ще съм господствувала]],
[[ще съм господствувало]],
[[ще сме господствували]],
[[ще си господствувал]],
[[ще си господствувала]],
[[ще си господствувало]],
[[ще сте господствували]],
[[ще е господствувал]],
[[ще е господствувала]],
[[ще е господствувало]],
[[ще са господствували]],
[[щях да господствувам]],
[[щяхме да господствуваме]],
[[щеше да господствуваш]],
[[щяхте да господствувате]],
[[щеше да господствува]],
[[щяха да господствуват]],
[[щях да съм господствувал]],
[[щях да съм господствувала]],
[[щях да съм господствувало]],
[[щяхме да сме господствували]],
[[щеше да си господствувал]],
[[щеше да си господствувала]],
[[щеше да си господствувало]],
[[щяхте да сте господствували]],
[[щеше да е господствувал]],
[[щеше да е господствувала]],
[[щеше да е господствувало]],
[[щяха да са господствували]],
[[бил съм господствувал]],
[[била съм господствувала]],
[[било съм господствувало]],
[[били сме господствували]],
[[бил си господствувал]],
[[била си господствувала]],
[[било си господствувало]],
[[били сте господствували]],
[[бил е господствувал]],
[[била е господствувала]],
[[било е господствувало]],
[[били са господствували]],
[[щял съм да господствувам]],
[[щяла съм да господствувам]],
[[щяло съм да господствувам]],
[[щели сме да господствуваме]],
[[щял си да господствуваш]],
[[щяла си да господствуваш]],
[[щяло си да господствуваш]],
[[щели сте да господствувате]],
[[щял да господствува]],
[[щяла да господствува]],
[[щяло да господствува]],
[[щели да господствуват]],
[[щял е да господствува]],
[[щяла е да господствува]],
[[щяло е да господствува]],
[[щели са да господствуват]],
[[щял съм да съм господствувал]],
[[щяла съм да съм господствувала]],
[[щяло съм да съм господствувало]],
[[щели сме да сме господствували]],
[[щял си да си господствувал]],
[[щяла си да си господствувала]],
[[щяло си да си господствувало]],
[[щели сте да сте господствували]],
[[щял да е господствувал]],
[[щяла да е господствувала]],
[[щяло да е господствувало]],
[[щели да са господствували]],
[[щял е да е господствувал]],
[[щяла е да е господствувала]],
[[щяло е да е господствувало]],
[[щели са да са господствували]],
[[бих господствувал]],
[[бих господствувала]],
[[бих господствувало]],
[[бихме господствували]],
[[би господствувал]],
[[би господствувала]],
[[би господствувало]],
[[бихте господствували]],
[[биха господствували]],
}}</text>
      <sha1>iig2jf88764wvoxkdrgebow1yu4mwyd</sha1>
    </revision>
  </page>
  <page>
    <title>Шаблон:Словоформи/гостувам</title>
    <ns>10</ns>
    <id>491690</id>
    <revision>
      <id>523672</id>
      <timestamp>2005-05-09T06:35:03Z</timestamp>
      <contributor>
        <username>Bgbot</username>
        <id>83</id>
      </contributor>
      <comment>Борислав: Шаблон със словоформи</comment>
      <model>wikitext</model>
      <format>text/x-wiki</format>
      <text bytes="20590" xml:space="preserve">{{Шаблон:Словоформи/Глагол|
  ОСНОВНА ФОРМА = гостувам
| СЕГ.ВР., 1Л., ЕД.Ч. = гос·ту·вам
| СЕГ.ВР., 1Л., МН.Ч. = гос·ту·ва·ме
| СЕГ.ВР., 2Л., ЕД.Ч. = гос·ту·ваш
| СЕГ.ВР., 2Л., МН.Ч. = гос·ту·ва·те
| СЕГ.ВР., 3Л., ЕД.Ч. = гос·ту·ва
| СЕГ.ВР., 3Л., МН.Ч. = гос·ту·ват
| МИН.СВ.ВР., 1Л., ЕД.Ч. = гос·ту·вах
| МИН.СВ.ВР., 1Л., МН.Ч. = гос·ту·вах·ме
| МИН.СВ.ВР., 2Л., ЕД.Ч. = гос·ту·ва
| МИН.СВ.ВР., 2Л., МН.Ч. = гос·ту·вах·те
| МИН.СВ.ВР., 3Л., ЕД.Ч. = гос·ту·ва
| МИН.СВ.ВР., 3Л., МН.Ч. = гос·ту·ва·ха
| МИН.НЕСВ.ВР., 1Л., ЕД.Ч. = гос·ту·вах
| МИН.НЕСВ.ВР., 1Л., МН.Ч. = гос·ту·вах·ме
| МИН.НЕСВ.ВР., 2Л., ЕД.Ч. = гос·ту·ва·ше
| МИН.НЕСВ.ВР., 2Л., МН.Ч. = гос·ту·вах·те
| МИН.НЕСВ.ВР., 3Л., ЕД.Ч. = гос·ту·ва·ше
| МИН.НЕСВ.ВР., 3Л., МН.Ч. = гос·ту·ва·ха
| МИН.НЕОПР.ВР., 1Л., ЕД.Ч., М.Р. = гостувал съм
| МИН.НЕОПР.ВР., 1Л., ЕД.Ч., Ж.Р. = гостувала съм
| МИН.НЕОПР.ВР., 1Л., ЕД.Ч., СР.Р. = гостувало съм
| МИН.НЕОПР.ВР., 1Л., МН.Ч. = гостували сме
| МИН.НЕОПР.ВР., 2Л., ЕД.Ч., М.Р. = гостувал си
| МИН.НЕОПР.ВР., 2Л., ЕД.Ч., Ж.Р. = гостувала си
| МИН.НЕОПР.ВР., 2Л., ЕД.Ч., СР.Р. = гостувало си
| МИН.НЕОПР.ВР., 2Л., МН.Ч. = гостували сте
| МИН.НЕОПР.ВР., 3Л., ЕД.Ч., М.Р. = гостувал е
| МИН.НЕОПР.ВР., 3Л., ЕД.Ч., Ж.Р. = гостувала е
| МИН.НЕОПР.ВР., 3Л., ЕД.Ч., СР.Р. = гостувало е
| МИН.НЕОПР.ВР., 3Л., МН.Ч. = гостували са
| МИН.ПРЕД.ВР., 1Л., ЕД.Ч., М.Р. = бях гостувал
| МИН.ПРЕД.ВР., 1Л., ЕД.Ч., Ж.Р. = бях гостувала
| МИН.ПРЕД.ВР., 1Л., ЕД.Ч., СР.Р. = бях гостувало
| МИН.ПРЕД.ВР., 1Л., МН.Ч. = бяхме гостували
| МИН.ПРЕД.ВР., 2Л., ЕД.Ч., М.Р. = беше гостувал
| МИН.ПРЕД.ВР., 2Л., ЕД.Ч., Ж.Р. = беше гостувала
| МИН.ПРЕД.ВР., 2Л., ЕД.Ч., СР.Р. = беше гостувало
| МИН.ПРЕД.ВР., 2Л., МН.Ч. = бяхте гостували
| МИН.ПРЕД.ВР., 3Л., ЕД.Ч., М.Р. = беше гостувал
| МИН.ПРЕД.ВР., 3Л., ЕД.Ч., Ж.Р. = беше гостувала
| МИН.ПРЕД.ВР., 3Л., ЕД.Ч., СР.Р. = беше гостувало
| МИН.ПРЕД.ВР., 3Л., МН.Ч. = бяха гостували
| БЪД.ВР., 1Л., ЕД.Ч. = ще гостувам
| БЪД.ВР., 1Л., МН.Ч. = ще гостуваме
| БЪД.ВР., 2Л., ЕД.Ч. = ще гостуваш
| БЪД.ВР., 2Л., МН.Ч. = ще гостувате
| БЪД.ВР., 3Л., ЕД.Ч. = ще гостува
| БЪД.ВР., 3Л., МН.Ч. = ще гостуват
| БЪД.ПРЕД.ВР., 1Л., ЕД.Ч., М.Р. = ще съм гостувал
| БЪД.ПРЕД.ВР., 1Л., ЕД.Ч., Ж.Р. = ще съм гостувала
| БЪД.ПРЕД.ВР., 1Л., ЕД.Ч., СР.Р. = ще съм гостувало
| БЪД.ПРЕД.ВР., 1Л., МН.Ч. = ще сме гостували
| БЪД.ПРЕД.ВР., 2Л., ЕД.Ч., М.Р. = ще си гостувал
| БЪД.ПРЕД.ВР., 2Л., ЕД.Ч., Ж.Р. = ще си гостувала
| БЪД.ПРЕД.ВР., 2Л., ЕД.Ч., СР.Р. = ще си гостувало
| БЪД.ПРЕД.ВР., 2Л., МН.Ч. = ще сте гостували
| БЪД.ПРЕД.ВР., 3Л., ЕД.Ч., М.Р. = ще е гостувал
| БЪД.ПРЕД.ВР., 3Л., ЕД.Ч., Ж.Р. = ще е гостувала
| БЪД.ПРЕД.ВР., 3Л., ЕД.Ч., СР.Р. = ще е гостувало
| БЪД.ПРЕД.ВР., 3Л., МН.Ч. = ще са гостували
| БЪД.ВР. В МИН., 1Л., ЕД.Ч. = щях да гостувам
| БЪД.ВР. В МИН., 1Л., МН.Ч. = щяхме да гостуваме
| БЪД.ВР. В МИН., 2Л., ЕД.Ч. = щеше да гостуваш
| БЪД.ВР. В МИН., 2Л., МН.Ч. = щяхте да гостувате
| БЪД.ВР. В МИН., 3Л., ЕД.Ч. = щеше да гостува
| БЪД.ВР. В МИН., 3Л., МН.Ч. = щяха да гостуват
| БЪД.ПРЕД.ВР. В МИН., 1Л., ЕД.Ч., М.Р. = щях да съм гостувал
| БЪД.ПРЕД.ВР. В МИН., 1Л., ЕД.Ч., Ж.Р. = щях да съм гостувала
| БЪД.ПРЕД.ВР. В МИН., 1Л., ЕД.Ч., СР.Р. = щях да съм гостувало
| БЪД.ПРЕД.ВР. В МИН., 1Л., МН.Ч. = щяхме да сме гостували
| БЪД.ПРЕД.ВР. В МИН., 2Л., ЕД.Ч., М.Р. = щеше да си гостувал
| БЪД.ПРЕД.ВР. В МИН., 2Л., ЕД.Ч., Ж.Р. = щеше да си гостувала
| БЪД.ПРЕД.ВР. В МИН., 2Л., ЕД.Ч., СР.Р. = щеше да си гостувало
| БЪД.ПРЕД.ВР. В МИН., 2Л., МН.Ч. = щяхте да сте гостували
| БЪД.ПРЕД.ВР. В МИН., 3Л., ЕД.Ч., М.Р. = щеше да е гостувал
| БЪД.ПРЕД.ВР. В МИН., 3Л., ЕД.Ч., Ж.Р. = щеше да е гостувала
| БЪД.ПРЕД.ВР. В МИН., 3Л., ЕД.Ч., СР.Р. = щеше да е гостувало
| БЪД.ПРЕД.ВР. В МИН., 3Л., МН.Ч. = щяха да са гостували
| ПР.НАКЛ., СЕГ.ВР., 1Л., ЕД.Ч., М.Р. = гостувал съм
| ПР.НАКЛ., СЕГ.ВР., 1Л., ЕД.Ч., Ж.Р. = гостувала съм
| ПР.НАКЛ., СЕГ.ВР., 1Л., ЕД.Ч., СР.Р. = гостувало съм
| ПР.НАКЛ., СЕГ.ВР., 1Л., МН.Ч. = гостували сме
| ПР.НАКЛ., СЕГ.ВР., 2Л., ЕД.Ч., М.Р. = гостувал си
| ПР.НАКЛ., СЕГ.ВР., 2Л., ЕД.Ч., Ж.Р. = гостувала си
| ПР.НАКЛ., СЕГ.ВР., 2Л., ЕД.Ч., СР.Р. = гостувало си
| ПР.НАКЛ., СЕГ.ВР., 2Л., МН.Ч. = гостували сте
| ПР.НАКЛ., СЕГ.ВР., 3Л., ЕД.Ч., М.Р. = гостувал (е)
| ПР.НАКЛ., СЕГ.ВР., 3Л., ЕД.Ч., Ж.Р. = гостувала (е)
| ПР.НАКЛ., СЕГ.ВР., 3Л., ЕД.Ч., СР.Р. = гостувало (е)
| ПР.НАКЛ., СЕГ.ВР., 3Л., МН.Ч. = гостували (са)
| ПР.НАКЛ., МИН.СВ.ВР., 1Л., ЕД.Ч., М.Р. = гостувал съм
| ПР.НАКЛ., МИН.СВ.ВР., 1Л., ЕД.Ч., Ж.Р. = гостувала съм
| ПР.НАКЛ., МИН.СВ.ВР., 1Л., ЕД.Ч., СР.Р. = гостувало съм
| ПР.НАКЛ., МИН.СВ.ВР., 1Л., МН.Ч. = гостували сме
| ПР.НАКЛ., МИН.СВ.ВР., 2Л., ЕД.Ч., М.Р. = гостувал си
| ПР.НАКЛ., МИН.СВ.ВР., 2Л., ЕД.Ч., Ж.Р. = гостувала си
| ПР.НАКЛ., МИН.СВ.ВР., 2Л., ЕД.Ч., СР.Р. = гостувало си
| ПР.НАКЛ., МИН.СВ.ВР., 2Л., МН.Ч. = гостували сте
| ПР.НАКЛ., МИН.СВ.ВР., 3Л., ЕД.Ч., М.Р. = гостувал (е)
| ПР.НАКЛ., МИН.СВ.ВР., 3Л., ЕД.Ч., Ж.Р. = гостувала (е)
| ПР.НАКЛ., МИН.СВ.ВР., 3Л., ЕД.Ч., СР.Р. = гостувало (е)
| ПР.НАКЛ., МИН.СВ.ВР., 3Л., МН.Ч. = гостували (са)
| ПР.НАКЛ., МИН.НЕОПР.ВР., 1Л., ЕД.Ч., М.Р. = бил съм гостувал
| ПР.НАКЛ., МИН.НЕОПР.ВР., 1Л., ЕД.Ч., Ж.Р. = била съм гостувала
| ПР.НАКЛ., МИН.НЕОПР.ВР., 1Л., ЕД.Ч., СР.Р. = било съм гостувало
| ПР.НАКЛ., МИН.НЕОПР.ВР., 1Л., МН.Ч. = били сме гостували
| ПР.НАКЛ., МИН.НЕОПР.ВР., 2Л., ЕД.Ч., М.Р. = бил си гостувал
| ПР.НАКЛ., МИН.НЕОПР.ВР., 2Л., ЕД.Ч., Ж.Р. = била си гостувала
| ПР.НАКЛ., МИН.НЕОПР.ВР., 2Л., ЕД.Ч., СР.Р. = било си гостувало
| ПР.НАКЛ., МИН.НЕОПР.ВР., 2Л., МН.Ч. = били сте гостували
| ПР.НАКЛ., МИН.НЕОПР.ВР., 3Л., ЕД.Ч., М.Р. = бил (е) гостувал
| ПР.НАКЛ., МИН.НЕОПР.ВР., 3Л., ЕД.Ч., Ж.Р. = била (е) гостувала
| ПР.НАКЛ., МИН.НЕОПР.ВР., 3Л., ЕД.Ч., СР.Р. = било (е) гостувало
| ПР.НАКЛ., МИН.НЕОПР.ВР., 3Л., МН.Ч. = били (са) гостували
| ПР.НАКЛ., БЪД.ВР., 1Л., ЕД.Ч., М.Р. = щял съм да гостувам
| ПР.НАКЛ., БЪД.ВР., 1Л., ЕД.Ч., Ж.Р. = щяла съм да гостувам
| ПР.НАКЛ., БЪД.ВР., 1Л., ЕД.Ч., СР.Р. = щяло съм да гостувам
| ПР.НАКЛ., БЪД.ВР., 1Л., МН.Ч. = щели сме да гостуваме
| ПР.НАКЛ., БЪД.ВР., 2Л., ЕД.Ч., М.Р. = щял си да гостуваш
| ПР.НАКЛ., БЪД.ВР., 2Л., ЕД.Ч., Ж.Р. = щяла си да гостуваш
| ПР.НАКЛ., БЪД.ВР., 2Л., ЕД.Ч., СР.Р. = щяло си да гостуваш
| ПР.НАКЛ., БЪД.ВР., 2Л., МН.Ч. = щели сте да гостувате
| ПР.НАКЛ., БЪД.ВР., 3Л., ЕД.Ч., М.Р. = щял (е) да гостува
| ПР.НАКЛ., БЪД.ВР., 3Л., ЕД.Ч., Ж.Р. = щяла (е) да гостува
| ПР.НАКЛ., БЪД.ВР., 3Л., ЕД.Ч., СР.Р. = щяло (е) да гостува
| ПР.НАКЛ., БЪД.ВР., 3Л., МН.Ч. = щели (са) да гостуват
| ПР.НАКЛ., БЪД.ПРЕД.ВР., 1Л., ЕД.Ч., М.Р. = щял съм да съм гостувал
| ПР.НАКЛ., БЪД.ПРЕД.ВР., 1Л., ЕД.Ч., Ж.Р. = щяла съм да съм гостувала
| ПР.НАКЛ., БЪД.ПРЕД.ВР., 1Л., ЕД.Ч., СР.Р. = щяло съм да съм гостувало
| ПР.НАКЛ., БЪД.ПРЕД.ВР., 1Л., МН.Ч. = щели сме да сме гостували
| ПР.НАКЛ., БЪД.ПРЕД.ВР., 2Л., ЕД.Ч., М.Р. = щял си да си гостувал
| ПР.НАКЛ., БЪД.ПРЕД.ВР., 2Л., ЕД.Ч., Ж.Р. = щяла си да си гостувала
| ПР.НАКЛ., БЪД.ПРЕД.ВР., 2Л., ЕД.Ч., СР.Р. = щяло си да си гостувало
| ПР.НАКЛ., БЪД.ПРЕД.ВР., 2Л., МН.Ч. = щели сте да сте гостували
| ПР.НАКЛ., БЪД.ПРЕД.ВР., 3Л., ЕД.Ч., М.Р. = щял (е) да е гостувал
| ПР.НАКЛ., БЪД.ПРЕД.ВР., 3Л., ЕД.Ч., Ж.Р. = щяла (е) да е гостувала
| ПР.НАКЛ., БЪД.ПРЕД.ВР., 3Л., ЕД.Ч., СР.Р. = щяло (е) да е гостувало
| ПР.НАКЛ., БЪД.ПРЕД.ВР., 3Л., МН.Ч. = щели (са) да са гостували
| УСЛОВНО НАКЛОНЕНИЕ, 1Л., ЕД.Ч., М.Р. = бих гостувал
| УСЛОВНО НАКЛОНЕНИЕ, 1Л., ЕД.Ч., Ж.Р. = бих гостувала
| УСЛОВНО НАКЛОНЕНИЕ, 1Л., ЕД.Ч., СР.Р. = бих гостувало
| УСЛОВНО НАКЛОНЕНИЕ, 1Л., МН.Ч. = бихме гостували
| УСЛОВНО НАКЛОНЕНИЕ, 2Л., ЕД.Ч., М.Р. = би гостувал
| УСЛОВНО НАКЛОНЕНИЕ, 2Л., ЕД.Ч., Ж.Р. = би гостувала
| УСЛОВНО НАКЛОНЕНИЕ, 2Л., ЕД.Ч., СР.Р. = би гостувало
| УСЛОВНО НАКЛОНЕНИЕ, 2Л., МН.Ч. = бихте гостували
| УСЛОВНО НАКЛОНЕНИЕ, 3Л., ЕД.Ч., М.Р. = би гостувал
| УСЛОВНО НАКЛОНЕНИЕ, 3Л., ЕД.Ч., Ж.Р. = би гостувала
| УСЛОВНО НАКЛОНЕНИЕ, 3Л., ЕД.Ч., СР.Р. = би гостувало
| УСЛОВНО НАКЛОНЕНИЕ, 3Л., МН.Ч. = биха гостували
| ПОВЕЛИТЕЛНО НАКЛОНЕНИЕ, ЕД.Ч. = гос·ту·вай
| ПОВЕЛИТЕЛНО НАКЛОНЕНИЕ, МН.Ч. = гос·ту·вай·те
| МИН.СТРАД.ПРИЧ. М.Р. = гос·ту·ван
| МИН.СТРАД.ПРИЧ. М.Р. НЕПЪЛЕН ЧЛЕН = гос·ту·ва·ния
| МИН.СТРАД.ПРИЧ. М.Р. ПЪЛЕН ЧЛЕН = гос·ту·ва·ни·ят
| МИН.СТРАД.ПРИЧ. Ж.Р. = гос·ту·ва·на
| МИН.СТРАД.ПРИЧ. Ж.Р. ЧЛЕН = гос·ту·ва·на·та
| МИН.СТРАД.ПРИЧ. СР.Р. = гос·ту·ва·но
| МИН.СТРАД.ПРИЧ. СР.Р. ЧЛЕН = гос·ту·ва·но·то
| МИН.СТРАД.ПРИЧ. МН.Ч. = гос·ту·ва·ни
| МИН.СТРАД.ПРИЧ. МН.Ч. ЧЛЕН = гос·ту·ва·ни·те
| МИН.ДЕЯТ.СВ.ПРИЧ. М.Р. = гос·ту·вал
| МИН.ДЕЯТ.СВ.ПРИЧ. М.Р. НЕПЪЛЕН ЧЛЕН = гос·ту·ва·лия
| МИН.ДЕЯТ.СВ.ПРИЧ. М.Р. ПЪЛЕН ЧЛЕН = гос·ту·ва·ли·ят
| МИН.ДЕЯТ.СВ.ПРИЧ. Ж.Р. = гос·ту·ва·ла
| МИН.ДЕЯТ.СВ.ПРИЧ. Ж.Р. ЧЛЕН = гос·ту·ва·ла·та
| МИН.ДЕЯТ.СВ.ПРИЧ. СР.Р. = гос·ту·ва·ло
| МИН.ДЕЯТ.СВ.ПРИЧ. СР.Р. ЧЛЕН = гос·ту·ва·ло·то
| МИН.ДЕЯТ.СВ.ПРИЧ. МН.Ч. = гос·ту·ва·ли
| МИН.ДЕЯТ.СВ.ПРИЧ. МН.Ч. ЧЛЕН = гос·ту·ва·ли·те
| МИН.ДЕЯТ.НЕСВ.ПРИЧ. М.Р. = гос·ту·вал
| МИН.ДЕЯТ.НЕСВ.ПРИЧ. М.Р. НЕПЪЛЕН ЧЛЕН = гос·ту·ва·лия
| МИН.ДЕЯТ.НЕСВ.ПРИЧ. М.Р. ПЪЛЕН ЧЛЕН = гос·ту·ва·ли·ят
| МИН.ДЕЯТ.НЕСВ.ПРИЧ. Ж.Р. = гос·ту·ва·ла
| МИН.ДЕЯТ.НЕСВ.ПРИЧ. Ж.Р. ЧЛЕН = гос·ту·ва·ла·та
| МИН.ДЕЯТ.НЕСВ.ПРИЧ. СР.Р. = гос·ту·ва·ло
| МИН.ДЕЯТ.НЕСВ.ПРИЧ. СР.Р. ЧЛЕН = гос·ту·ва·ло·то
| МИН.ДЕЯТ.НЕСВ.ПРИЧ. МН.Ч. = гос·ту·ва·ли
| МИН.ДЕЯТ.НЕСВ.ПРИЧ. МН.Ч. ЧЛЕН = гос·ту·ва·ли·те
| СЕГ.ДЕЯТ.ПРИЧ. М.Р. = гос·ту·ващ
| СЕГ.ДЕЯТ.ПРИЧ. М.Р. НЕПЪЛЕН ЧЛЕН = гос·ту·ва·щия
| СЕГ.ДЕЯТ.ПРИЧ. М.Р. ПЪЛЕН ЧЛЕН = гос·ту·ва·щи·ят
| СЕГ.ДЕЯТ.ПРИЧ. Ж.Р. = гос·ту·ва·ща
| СЕГ.ДЕЯТ.ПРИЧ. Ж.Р. ЧЛЕН = гос·ту·ва·ща·та
| СЕГ.ДЕЯТ.ПРИЧ. СР.Р. = гос·ту·ва·що
| СЕГ.ДЕЯТ.ПРИЧ. СР.Р. ЧЛЕН = гос·ту·ва·що·то
| СЕГ.ДЕЯТ.ПРИЧ. МН.Ч. = гос·ту·ва·щи
| СЕГ.ДЕЯТ.ПРИЧ. МН.Ч. ЧЛЕН = гос·ту·ва·щи·те
| ДЕЕПРИЧАСТИЕ = гос·ту·вай·ки
| СКРИТИ ПРЕПРАТКИ = 
[[гостувам]],
[[гостуваш]],
[[гостува]],
[[гостуваме]],
[[гостувате]],
[[гостуват]],
[[гостувах]],
[[гостувахме]],
[[гостувахте]],
[[гостуваха]],
[[гостуваше]],
[[гостувай]],
[[гостувайте]],
[[гостувал]],
[[гостувалия]],
[[гостувалият]],
[[гостувала]],
[[гостувалата]],
[[гостувало]],
[[гостувалото]],
[[гостували]],
[[гостувалите]],
[[гостуван]],
[[гостувания]],
[[гостуваният]],
[[гостувана]],
[[гостуваната]],
[[гостувано]],
[[гостуваното]],
[[гостувани]],
[[гостуваните]],
[[гостуващ]],
[[гостуващия]],
[[гостуващият]],
[[гостуваща]],
[[гостуващата]],
[[гостуващо]],
[[гостуващото]],
[[гостуващи]],
[[гостуващите]],
[[гостувайки]],
[[гостувал съм]],
[[гостувала съм]],
[[гостувало съм]],
[[гостували сме]],
[[гостувал си]],
[[гостувала си]],
[[гостувало си]],
[[гостували сте]],
[[гостувал е]],
[[гостувала е]],
[[гостувало е]],
[[гостували са]],
[[бях гостувал]],
[[бях гостувала]],
[[бях гостувало]],
[[бяхме гостували]],
[[беше гостувал]],
[[беше гостувала]],
[[беше гостувало]],
[[бяхте гостували]],
[[бяха гостували]],
[[ще гостувам]],
[[ще гостуваме]],
[[ще гостуваш]],
[[ще гостувате]],
[[ще гостува]],
[[ще гостуват]],
[[ще съм гостувал]],
[[ще съм гостувала]],
[[ще съм гостувало]],
[[ще сме гостували]],
[[ще си гостувал]],
[[ще си гостувала]],
[[ще си гостувало]],
[[ще сте гостували]],
[[ще е гостувал]],
[[ще е гостувала]],
[[ще е гостувало]],
[[ще са гостували]],
[[щях да гостувам]],
[[щяхме да гостуваме]],
[[щеше да гостуваш]],
[[щяхте да гостувате]],
[[щеше да гостува]],
[[щяха да гостуват]],
[[щях да съм гостувал]],
[[щях да съм гостувала]],
[[щях да съм гостувало]],
[[щяхме да сме гостували]],
[[щеше да си гостувал]],
[[щеше да си гостувала]],
[[щеше да си гостувало]],
[[щяхте да сте гостували]],
[[щеше да е гостувал]],
[[щеше да е гостувала]],
[[щеше да е гостувало]],
[[щяха да са гостували]],
[[бил съм гостувал]],
[[била съм гостувала]],
[[било съм гостувало]],
[[били сме гостували]],
[[бил си гостувал]],
[[била си гостувала]],
[[било си гостувало]],
[[били сте гостували]],
[[бил е гостувал]],
[[била е гостувала]],
[[било е гостувало]],
[[били са гостували]],
[[щял съм да гостувам]],
[[щяла съм да гостувам]],
[[щяло съм да гостувам]],
[[щели сме да гостуваме]],
[[щял си да гостуваш]],
[[щяла си да гостуваш]],
[[щяло си да гостуваш]],
[[щели сте да гостувате]],
[[щял да гостува]],
[[щяла да гостува]],
[[щяло да гостува]],
[[щели да гостуват]],
[[щял е да гостува]],
[[щяла е да гостува]],
[[щяло е да гостува]],
[[щели са да гостуват]],
[[щял съм да съм гостувал]],
[[щяла съм да съм гостувала]],
[[щяло съм да съм гостувало]],
[[щели сме да сме гостували]],
[[щял си да си гостувал]],
[[щяла си да си гостувала]],
[[щяло си да си гостувало]],
[[щели сте да сте гостували]],
[[щял да е гостувал]],
[[щяла да е гостувала]],
[[щяло да е гостувало]],
[[щели да са гостували]],
[[щял е да е гостувал]],
[[щяла е да е гостувала]],
[[щяло е да е гостувало]],
[[щели са да са гостували]],
[[бих гостувал]],
[[бих гостувала]],
[[бих гостувало]],
[[бихме гостували]],
[[би гостувал]],
[[би гостувала]],
[[би гостувало]],
[[бихте гостували]],
[[биха гостували]],
}}</text>
      <sha1>ryrqzv8l536ku0niz604j5hg0e46j5g</sha1>
    </revision>
  </page>
  <page>
    <title>Шаблон:Словоформи/гостя</title>
    <ns>10</ns>
    <id>448276</id>
    <revision>
      <id>480258</id>
      <timestamp>2005-05-07T20:07:12Z</timestamp>
      <contributor>
        <username>Bgbot</username>
        <id>83</id>
      </contributor>
      <comment>Борислав: Шаблон със словоформи</comment>
      <model>wikitext</model>
      <format>text/x-wiki</format>
      <text bytes="19620" xml:space="preserve">{{Шаблон:Словоформи/Глагол|
  ОСНОВНА ФОРМА = гостя
| СЕГ.ВР., 1Л., ЕД.Ч. = гос·тя
| СЕГ.ВР., 1Л., МН.Ч. = гос·тим
| СЕГ.ВР., 2Л., ЕД.Ч. = гос·тиш
| СЕГ.ВР., 2Л., МН.Ч. = гос·ти·те
| СЕГ.ВР., 3Л., ЕД.Ч. = гос·ти
| СЕГ.ВР., 3Л., МН.Ч. = гос·тят
| МИН.СВ.ВР., 1Л., ЕД.Ч. = гос·тих
| МИН.СВ.ВР., 1Л., МН.Ч. = гос·тих·ме
| МИН.СВ.ВР., 2Л., ЕД.Ч. = гос·ти
| МИН.СВ.ВР., 2Л., МН.Ч. = гос·тих·те
| МИН.СВ.ВР., 3Л., ЕД.Ч. = гос·ти
| МИН.СВ.ВР., 3Л., МН.Ч. = гос·ти·ха
| МИН.НЕСВ.ВР., 1Л., ЕД.Ч. = гос·тях
| МИН.НЕСВ.ВР., 1Л., МН.Ч. = гос·тях·ме
| МИН.НЕСВ.ВР., 2Л., ЕД.Ч. = гос·те·ше
| МИН.НЕСВ.ВР., 2Л., МН.Ч. = гос·тях·те
| МИН.НЕСВ.ВР., 3Л., ЕД.Ч. = гос·те·ше
| МИН.НЕСВ.ВР., 3Л., МН.Ч. = гос·тя·ха
| МИН.НЕОПР.ВР., 1Л., ЕД.Ч., М.Р. = гостил съм
| МИН.НЕОПР.ВР., 1Л., ЕД.Ч., Ж.Р. = гостила съм
| МИН.НЕОПР.ВР., 1Л., ЕД.Ч., СР.Р. = гостило съм
| МИН.НЕОПР.ВР., 1Л., МН.Ч. = гостили сме
| МИН.НЕОПР.ВР., 2Л., ЕД.Ч., М.Р. = гостил си
| МИН.НЕОПР.ВР., 2Л., ЕД.Ч., Ж.Р. = гостила си
| МИН.НЕОПР.ВР., 2Л., ЕД.Ч., СР.Р. = гостило си
| МИН.НЕОПР.ВР., 2Л., МН.Ч. = гостили сте
| МИН.НЕОПР.ВР., 3Л., ЕД.Ч., М.Р. = гостил е
| МИН.НЕОПР.ВР., 3Л., ЕД.Ч., Ж.Р. = гостила е
| МИН.НЕОПР.ВР., 3Л., ЕД.Ч., СР.Р. = гостило е
| МИН.НЕОПР.ВР., 3Л., МН.Ч. = гостили са
| МИН.ПРЕД.ВР., 1Л., ЕД.Ч., М.Р. = бях гостил
| МИН.ПРЕД.ВР., 1Л., ЕД.Ч., Ж.Р. = бях гостила
| МИН.ПРЕД.ВР., 1Л., ЕД.Ч., СР.Р. = бях гостило
| МИН.ПРЕД.ВР., 1Л., МН.Ч. = бяхме гостили
| МИН.ПРЕД.ВР., 2Л., ЕД.Ч., М.Р. = беше гостил
| МИН.ПРЕД.ВР., 2Л., ЕД.Ч., Ж.Р. = беше гостила
| МИН.ПРЕД.ВР., 2Л., ЕД.Ч., СР.Р. = беше гостило
| МИН.ПРЕД.ВР., 2Л., МН.Ч. = бяхте гостили
| МИН.ПРЕД.ВР., 3Л., ЕД.Ч., М.Р. = беше гостил
| МИН.ПРЕД.ВР., 3Л., ЕД.Ч., Ж.Р. = беше гостила
| МИН.ПРЕД.ВР., 3Л., ЕД.Ч., СР.Р. = беше гостило
| МИН.ПРЕД.ВР., 3Л., МН.Ч. = бяха гостили
| БЪД.ВР., 1Л., ЕД.Ч. = ще гостя
| БЪД.ВР., 1Л., МН.Ч. = ще гостим
| БЪД.ВР., 2Л., ЕД.Ч. = ще гостиш
| БЪД.ВР., 2Л., МН.Ч. = ще гостите
| БЪД.ВР., 3Л., ЕД.Ч. = ще гости
| БЪД.ВР., 3Л., МН.Ч. = ще гостят
| БЪД.ПРЕД.ВР., 1Л., ЕД.Ч., М.Р. = ще съм гостил
| БЪД.ПРЕД.ВР., 1Л., ЕД.Ч., Ж.Р. = ще съм гостила
| БЪД.ПРЕД.ВР., 1Л., ЕД.Ч., СР.Р. = ще съм гостило
| БЪД.ПРЕД.ВР., 1Л., МН.Ч. = ще сме гостили
| БЪД.ПРЕД.ВР., 2Л., ЕД.Ч., М.Р. = ще си гостил
| БЪД.ПРЕД.ВР., 2Л., ЕД.Ч., Ж.Р. = ще си гостила
| БЪД.ПРЕД.ВР., 2Л., ЕД.Ч., СР.Р. = ще си гостило
| БЪД.ПРЕД.ВР., 2Л., МН.Ч. = ще сте гостили
| БЪД.ПРЕД.ВР., 3Л., ЕД.Ч., М.Р. = ще е гостил
| БЪД.ПРЕД.ВР., 3Л., ЕД.Ч., Ж.Р. = ще е гостила
| БЪД.ПРЕД.ВР., 3Л., ЕД.Ч., СР.Р. = ще е гостило
| БЪД.ПРЕД.ВР., 3Л., МН.Ч. = ще са гостили
| БЪД.ВР. В МИН., 1Л., ЕД.Ч. = щях да гостя
| БЪД.ВР. В МИН., 1Л., МН.Ч. = щяхме да гостим
| БЪД.ВР. В МИН., 2Л., ЕД.Ч. = щеше да гостиш
| БЪД.ВР. В МИН., 2Л., МН.Ч. = щяхте да гостите
| БЪД.ВР. В МИН., 3Л., ЕД.Ч. = щеше да гости
| БЪД.ВР. В МИН., 3Л., МН.Ч. = щяха да гостят
| БЪД.ПРЕД.ВР. В МИН., 1Л., ЕД.Ч., М.Р. = щях да съм гостил
| БЪД.ПРЕД.ВР. В МИН., 1Л., ЕД.Ч., Ж.Р. = щях да съм гостила
| БЪД.ПРЕД.ВР. В МИН., 1Л., ЕД.Ч., СР.Р. = щях да съм гостило
| БЪД.ПРЕД.ВР. В МИН., 1Л., МН.Ч. = щяхме да сме гостили
| БЪД.ПРЕД.ВР. В МИН., 2Л., ЕД.Ч., М.Р. = щеше да си гостил
| БЪД.ПРЕД.ВР. В МИН., 2Л., ЕД.Ч., Ж.Р. = щеше да си гостила
| БЪД.ПРЕД.ВР. В МИН., 2Л., ЕД.Ч., СР.Р. = щеше да си гостило
| БЪД.ПРЕД.ВР. В МИН., 2Л., МН.Ч. = щяхте да сте гостили
| БЪД.ПРЕД.ВР. В МИН., 3Л., ЕД.Ч., М.Р. = щеше да е гостил
| БЪД.ПРЕД.ВР. В МИН., 3Л., ЕД.Ч., Ж.Р. = щеше да е гостила
| БЪД.ПРЕД.ВР. В МИН., 3Л., ЕД.Ч., СР.Р. = щеше да е гостило
| БЪД.ПРЕД.ВР. В МИН., 3Л., МН.Ч. = щяха да са гостили
| ПР.НАКЛ., СЕГ.ВР., 1Л., ЕД.Ч., М.Р. = гостял съм
| ПР.НАКЛ., СЕГ.ВР., 1Л., ЕД.Ч., Ж.Р. = гостяла съм
| ПР.НАКЛ., СЕГ.ВР., 1Л., ЕД.Ч., СР.Р. = гостяло съм
| ПР.НАКЛ., СЕГ.ВР., 1Л., МН.Ч. = гостели сме
| ПР.НАКЛ., СЕГ.ВР., 2Л., ЕД.Ч., М.Р. = гостял си
| ПР.НАКЛ., СЕГ.ВР., 2Л., ЕД.Ч., Ж.Р. = гостяла си
| ПР.НАКЛ., СЕГ.ВР., 2Л., ЕД.Ч., СР.Р. = гостяло си
| ПР.НАКЛ., СЕГ.ВР., 2Л., МН.Ч. = гостели сте
| ПР.НАКЛ., СЕГ.ВР., 3Л., ЕД.Ч., М.Р. = гостял (е)
| ПР.НАКЛ., СЕГ.ВР., 3Л., ЕД.Ч., Ж.Р. = гостяла (е)
| ПР.НАКЛ., СЕГ.ВР., 3Л., ЕД.Ч., СР.Р. = гостяло (е)
| ПР.НАКЛ., СЕГ.ВР., 3Л., МН.Ч. = гостели (са)
| ПР.НАКЛ., МИН.СВ.ВР., 1Л., ЕД.Ч., М.Р. = гостил съм
| ПР.НАКЛ., МИН.СВ.ВР., 1Л., ЕД.Ч., Ж.Р. = гостила съм
| ПР.НАКЛ., МИН.СВ.ВР., 1Л., ЕД.Ч., СР.Р. = гостило съм
| ПР.НАКЛ., МИН.СВ.ВР., 1Л., МН.Ч. = гостили сме
| ПР.НАКЛ., МИН.СВ.ВР., 2Л., ЕД.Ч., М.Р. = гостил си
| ПР.НАКЛ., МИН.СВ.ВР., 2Л., ЕД.Ч., Ж.Р. = гостила си
| ПР.НАКЛ., МИН.СВ.ВР., 2Л., ЕД.Ч., СР.Р. = гостило си
| ПР.НАКЛ., МИН.СВ.ВР., 2Л., МН.Ч. = гостили сте
| ПР.НАКЛ., МИН.СВ.ВР., 3Л., ЕД.Ч., М.Р. = гостил (е)
| ПР.НАКЛ., МИН.СВ.ВР., 3Л., ЕД.Ч., Ж.Р. = гостила (е)
| ПР.НАКЛ., МИН.СВ.ВР., 3Л., ЕД.Ч., СР.Р. = гостило (е)
| ПР.НАКЛ., МИН.СВ.ВР., 3Л., МН.Ч. = гостили (са)
| ПР.НАКЛ., МИН.НЕОПР.ВР., 1Л., ЕД.Ч., М.Р. = бил съм гостил
| ПР.НАКЛ., МИН.НЕОПР.ВР., 1Л., ЕД.Ч., Ж.Р. = била съм гостила
| ПР.НАКЛ., МИН.НЕОПР.ВР., 1Л., ЕД.Ч., СР.Р. = било съм гостило
| ПР.НАКЛ., МИН.НЕОПР.ВР., 1Л., МН.Ч. = били сме гостили
| ПР.НАКЛ., МИН.НЕОПР.ВР., 2Л., ЕД.Ч., М.Р. = бил си гостил
| ПР.НАКЛ., МИН.НЕОПР.ВР., 2Л., ЕД.Ч., Ж.Р. = била си гостила
| ПР.НАКЛ., МИН.НЕОПР.ВР., 2Л., ЕД.Ч., СР.Р. = било си гостило
| ПР.НАКЛ., МИН.НЕОПР.ВР., 2Л., МН.Ч. = били сте гостили
| ПР.НАКЛ., МИН.НЕОПР.ВР., 3Л., ЕД.Ч., М.Р. = бил (е) гостил
| ПР.НАКЛ., МИН.НЕОПР.ВР., 3Л., ЕД.Ч., Ж.Р. = била (е) гостила
| ПР.НАКЛ., МИН.НЕОПР.ВР., 3Л., ЕД.Ч., СР.Р. = било (е) гостило
| ПР.НАКЛ., МИН.НЕОПР.ВР., 3Л., МН.Ч. = били (са) гостили
| ПР.НАКЛ., БЪД.ВР., 1Л., ЕД.Ч., М.Р. = щял съм да гостя
| ПР.НАКЛ., БЪД.ВР., 1Л., ЕД.Ч., Ж.Р. = щяла съм да гостя
| ПР.НАКЛ., БЪД.ВР., 1Л., ЕД.Ч., СР.Р. = щяло съм да гостя
| ПР.НАКЛ., БЪД.ВР., 1Л., МН.Ч. = щели сме да гостим
| ПР.НАКЛ., БЪД.ВР., 2Л., ЕД.Ч., М.Р. = щял си да гостиш
| ПР.НАКЛ., БЪД.ВР., 2Л., ЕД.Ч., Ж.Р. = щяла си да гостиш
| ПР.НАКЛ., БЪД.ВР., 2Л., ЕД.Ч., СР.Р. = щяло си да гостиш
| ПР.НАКЛ., БЪД.ВР., 2Л., МН.Ч. = щели сте да гостите
| ПР.НАКЛ., БЪД.ВР., 3Л., ЕД.Ч., М.Р. = щял (е) да гости
| ПР.НАКЛ., БЪД.ВР., 3Л., ЕД.Ч., Ж.Р. = щяла (е) да гости
| ПР.НАКЛ., БЪД.ВР., 3Л., ЕД.Ч., СР.Р. = щяло (е) да гости
| ПР.НАКЛ., БЪД.ВР., 3Л., МН.Ч. = щели (са) да гостят
| ПР.НАКЛ., БЪД.ПРЕД.ВР., 1Л., ЕД.Ч., М.Р. = щял съм да съм гостил
| ПР.НАКЛ., БЪД.ПРЕД.ВР., 1Л., ЕД.Ч., Ж.Р. = щяла съм да съм гостила
| ПР.НАКЛ., БЪД.ПРЕД.ВР., 1Л., ЕД.Ч., СР.Р. = щяло съм да съм гостило
| ПР.НАКЛ., БЪД.ПРЕД.ВР., 1Л., МН.Ч. = щели сме да сме гостили
| ПР.НАКЛ., БЪД.ПРЕД.ВР., 2Л., ЕД.Ч., М.Р. = щял си да си гостил
| ПР.НАКЛ., БЪД.ПРЕД.ВР., 2Л., ЕД.Ч., Ж.Р. = щяла си да си гостила
| ПР.НАКЛ., БЪД.ПРЕД.ВР., 2Л., ЕД.Ч., СР.Р. = щяло си да си гостило
| ПР.НАКЛ., БЪД.ПРЕД.ВР., 2Л., МН.Ч. = щели сте да сте гостили
| ПР.НАКЛ., БЪД.ПРЕД.ВР., 3Л., ЕД.Ч., М.Р. = щял (е) да е гостил
| ПР.НАКЛ., БЪД.ПРЕД.ВР., 3Л., ЕД.Ч., Ж.Р. = щяла (е) да е гостила
| ПР.НАКЛ., БЪД.ПРЕД.ВР., 3Л., ЕД.Ч., СР.Р. = щяло (е) да е гостило
| ПР.НАКЛ., БЪД.ПРЕД.ВР., 3Л., МН.Ч. = щели (са) да са гостили
| УСЛОВНО НАКЛОНЕНИЕ, 1Л., ЕД.Ч., М.Р. = бих гостил
| УСЛОВНО НАКЛОНЕНИЕ, 1Л., ЕД.Ч., Ж.Р. = бих гостила
| УСЛОВНО НАКЛОНЕНИЕ, 1Л., ЕД.Ч., СР.Р. = бих гостило
| УСЛОВНО НАКЛОНЕНИЕ, 1Л., МН.Ч. = бихме гостили
| УСЛОВНО НАКЛОНЕНИЕ, 2Л., ЕД.Ч., М.Р. = би гостил
| УСЛОВНО НАКЛОНЕНИЕ, 2Л., ЕД.Ч., Ж.Р. = би гостила
| УСЛОВНО НАКЛОНЕНИЕ, 2Л., ЕД.Ч., СР.Р. = би гостило
| УСЛОВНО НАКЛОНЕНИЕ, 2Л., МН.Ч. = бихте гостили
| УСЛОВНО НАКЛОНЕНИЕ, 3Л., ЕД.Ч., М.Р. = би гостил
| УСЛОВНО НАКЛОНЕНИЕ, 3Л., ЕД.Ч., Ж.Р. = би гостила
| УСЛОВНО НАКЛОНЕНИЕ, 3Л., ЕД.Ч., СР.Р. = би гостило
| УСЛОВНО НАКЛОНЕНИЕ, 3Л., МН.Ч. = биха гостили
| ПОВЕЛИТЕЛНО НАКЛОНЕНИЕ, ЕД.Ч. = гос·ти
| ПОВЕЛИТЕЛНО НАКЛОНЕНИЕ, МН.Ч. = гос·те·те
| МИН.СТРАД.ПРИЧ. М.Р. = гос·тен
| МИН.СТРАД.ПРИЧ. М.Р. НЕПЪЛЕН ЧЛЕН = гос·те·ния
| МИН.СТРАД.ПРИЧ. М.Р. ПЪЛЕН ЧЛЕН = гос·те·ни·ят
| МИН.СТРАД.ПРИЧ. Ж.Р. = гос·те·на
| МИН.СТРАД.ПРИЧ. Ж.Р. ЧЛЕН = гос·те·на·та
| МИН.СТРАД.ПРИЧ. СР.Р. = гос·те·но
| МИН.СТРАД.ПРИЧ. СР.Р. ЧЛЕН = гос·те·но·то
| МИН.СТРАД.ПРИЧ. МН.Ч. = гос·те·ни
| МИН.СТРАД.ПРИЧ. МН.Ч. ЧЛЕН = гос·те·ни·те
| МИН.ДЕЯТ.СВ.ПРИЧ. М.Р. = гос·тил
| МИН.ДЕЯТ.СВ.ПРИЧ. М.Р. НЕПЪЛЕН ЧЛЕН = гос·ти·лия
| МИН.ДЕЯТ.СВ.ПРИЧ. М.Р. ПЪЛЕН ЧЛЕН = гос·ти·ли·ят
| МИН.ДЕЯТ.СВ.ПРИЧ. Ж.Р. = гос·ти·ла
| МИН.ДЕЯТ.СВ.ПРИЧ. Ж.Р. ЧЛЕН = гос·ти·ла·та
| МИН.ДЕЯТ.СВ.ПРИЧ. СР.Р. = гос·ти·ло
| МИН.ДЕЯТ.СВ.ПРИЧ. СР.Р. ЧЛЕН = гос·ти·ло·то
| МИН.ДЕЯТ.СВ.ПРИЧ. МН.Ч. = гос·ти·ли
| МИН.ДЕЯТ.СВ.ПРИЧ. МН.Ч. ЧЛЕН = гос·ти·ли·те
| МИН.ДЕЯТ.НЕСВ.ПРИЧ. М.Р. = гос·тял
| МИН.ДЕЯТ.НЕСВ.ПРИЧ. М.Р. НЕПЪЛЕН ЧЛЕН = гос·тя·лия
| МИН.ДЕЯТ.НЕСВ.ПРИЧ. М.Р. ПЪЛЕН ЧЛЕН = гос·тя·ли·ят
| МИН.ДЕЯТ.НЕСВ.ПРИЧ. Ж.Р. = гос·тя·ла
| МИН.ДЕЯТ.НЕСВ.ПРИЧ. Ж.Р. ЧЛЕН = гос·тя·ла·та
| МИН.ДЕЯТ.НЕСВ.ПРИЧ. СР.Р. = гос·тя·ло
| МИН.ДЕЯТ.НЕСВ.ПРИЧ. СР.Р. ЧЛЕН = гос·тя·ло·то
| МИН.ДЕЯТ.НЕСВ.ПРИЧ. МН.Ч. = гос·те·ли
| МИН.ДЕЯТ.НЕСВ.ПРИЧ. МН.Ч. ЧЛЕН = гос·те·ли·те
| СЕГ.ДЕЯТ.ПРИЧ. М.Р. = гос·тящ
| СЕГ.ДЕЯТ.ПРИЧ. М.Р. НЕПЪЛЕН ЧЛЕН = гос·тя·щия
| СЕГ.ДЕЯТ.ПРИЧ. М.Р. ПЪЛЕН ЧЛЕН = гос·тя·щи·ят
| СЕГ.ДЕЯТ.ПРИЧ. Ж.Р. = гос·тя·ща
| СЕГ.ДЕЯТ.ПРИЧ. Ж.Р. ЧЛЕН = гос·тя·ща·та
| СЕГ.ДЕЯТ.ПРИЧ. СР.Р. = гос·тя·що
| СЕГ.ДЕЯТ.ПРИЧ. СР.Р. ЧЛЕН = гос·тя·що·то
| СЕГ.ДЕЯТ.ПРИЧ. МН.Ч. = гос·тя·щи
| СЕГ.ДЕЯТ.ПРИЧ. МН.Ч. ЧЛЕН = гос·тя·щи·те
| ДЕЕПРИЧАСТИЕ = гос·тей·ки
| СКРИТИ ПРЕПРАТКИ = 
[[гостя]],
[[гостиш]],
[[гости]],
[[гостим]],
[[гостите]],
[[гостят]],
[[гостих]],
[[гостихме]],
[[гостихте]],
[[гостиха]],
[[гостях]],
[[гостеше]],
[[гостяхме]],
[[гостяхте]],
[[гостяха]],
[[гостете]],
[[гостил]],
[[гостилия]],
[[гостилият]],
[[гостила]],
[[гостилата]],
[[гостило]],
[[гостилото]],
[[гостили]],
[[гостилите]],
[[гостял]],
[[гостялия]],
[[гостялият]],
[[гостяла]],
[[гостялата]],
[[гостяло]],
[[гостялото]],
[[гостели]],
[[гостелите]],
[[гостен]],
[[гостения]],
[[гостеният]],
[[гостена]],
[[гостената]],
[[гостено]],
[[гостеното]],
[[гостени]],
[[гостените]],
[[гостящ]],
[[гостящия]],
[[гостящият]],
[[гостяща]],
[[гостящата]],
[[гостящо]],
[[гостящото]],
[[гостящи]],
[[гостящите]],
[[гостейки]],
[[гостил съм]],
[[гостила съм]],
[[гостило съм]],
[[гостили сме]],
[[гостил си]],
[[гостила си]],
[[гостило си]],
[[гостили сте]],
[[гостил е]],
[[гостила е]],
[[гостило е]],
[[гостили са]],
[[бях гостил]],
[[бях гостила]],
[[бях гостило]],
[[бяхме гостили]],
[[беше гостил]],
[[беше гостила]],
[[беше гостило]],
[[бяхте гостили]],
[[бяха гостили]],
[[ще гостя]],
[[ще гостим]],
[[ще гостиш]],
[[ще гостите]],
[[ще гости]],
[[ще гостят]],
[[ще съм гостил]],
[[ще съм гостила]],
[[ще съм гостило]],
[[ще сме гостили]],
[[ще си гостил]],
[[ще си гостила]],
[[ще си гостило]],
[[ще сте гостили]],
[[ще е гостил]],
[[ще е гостила]],
[[ще е гостило]],
[[ще са гостили]],
[[щях да гостя]],
[[щяхме да гостим]],
[[щеше да гостиш]],
[[щяхте да гостите]],
[[щеше да гости]],
[[щяха да гостят]],
[[щях да съм гостил]],
[[щях да съм гостила]],
[[щях да съм гостило]],
[[щяхме да сме гостили]],
[[щеше да си гостил]],
[[щеше да си гостила]],
[[щеше да си гостило]],
[[щяхте да сте гостили]],
[[щеше да е гостил]],
[[щеше да е гостила]],
[[щеше да е гостило]],
[[щяха да са гостили]],
[[гостял съм]],
[[гостяла съм]],
[[гостяло съм]],
[[гостели сме]],
[[гостял си]],
[[гостяла си]],
[[гостяло си]],
[[гостели сте]],
[[гостял е]],
[[гостяла е]],
[[гостяло е]],
[[гостели са]],
[[бил съм гостил]],
[[била съм гостила]],
[[било съм гостило]],
[[били сме гостили]],
[[бил си гостил]],
[[била си гостила]],
[[било си гостило]],
[[били сте гостили]],
[[бил е гостил]],
[[била е гостила]],
[[било е гостило]],
[[били са гостили]],
[[щял съм да гостя]],
[[щяла съм да гостя]],
[[щяло съм да гостя]],
[[щели сме да гостим]],
[[щял си да гостиш]],
[[щяла си да гостиш]],
[[щяло си да гостиш]],
[[щели сте да гостите]],
[[щял да гости]],
[[щяла да гости]],
[[щяло да гости]],
[[щели да гостят]],
[[щял е да гости]],
[[щяла е да гости]],
[[щяло е да гости]],
[[щели са да гостят]],
[[щял съм да съм гостил]],
[[щяла съм да съм гостила]],
[[щяло съм да съм гостило]],
[[щели сме да сме гостили]],
[[щял си да си гостил]],
[[щяла си да си гостила]],
[[щяло си да си гостило]],
[[щели сте да сте гостили]],
[[щял да е гостил]],
[[щяла да е гостила]],
[[щяло да е гостило]],
[[щели да са гостили]],
[[щял е да е гостил]],
[[щяла е да е гостила]],
[[щяло е да е гостило]],
[[щели са да са гостили]],
[[бих гостил]],
[[бих гостила]],
[[бих гостило]],
[[бихме гостили]],
[[би гостил]],
[[би гостила]],
[[би гостило]],
[[бихте гостили]],
[[биха гостили]],
}}</text>
      <sha1>c5uzmlgmckapguw6699apmerjmezqei</sha1>
    </revision>
  </page>
  <page>
    <title>Шаблон:Словоформи/готвя</title>
    <ns>10</ns>
    <id>434643</id>
    <revision>
      <id>466625</id>
      <timestamp>2005-05-07T12:24:15Z</timestamp>
      <contributor>
        <username>Bgbot</username>
        <id>83</id>
      </contributor>
      <comment>Борислав: Шаблон със словоформи</comment>
      <model>wikitext</model>
      <format>text/x-wiki</format>
      <text bytes="19620" xml:space="preserve">{{Шаблон:Словоформи/Глагол|
  ОСНОВНА ФОРМА = готвя
| СЕГ.ВР., 1Л., ЕД.Ч. = гот·вя
| СЕГ.ВР., 1Л., МН.Ч. = гот·вим
| СЕГ.ВР., 2Л., ЕД.Ч. = гот·виш
| СЕГ.ВР., 2Л., МН.Ч. = гот·ви·те
| СЕГ.ВР., 3Л., ЕД.Ч. = гот·ви
| СЕГ.ВР., 3Л., МН.Ч. = гот·вят
| МИН.СВ.ВР., 1Л., ЕД.Ч. = гот·вих
| МИН.СВ.ВР., 1Л., МН.Ч. = гот·вих·ме
| МИН.СВ.ВР., 2Л., ЕД.Ч. = гот·ви
| МИН.СВ.ВР., 2Л., МН.Ч. = гот·вих·те
| МИН.СВ.ВР., 3Л., ЕД.Ч. = гот·ви
| МИН.СВ.ВР., 3Л., МН.Ч. = гот·ви·ха
| МИН.НЕСВ.ВР., 1Л., ЕД.Ч. = гот·вех
| МИН.НЕСВ.ВР., 1Л., МН.Ч. = гот·вех·ме
| МИН.НЕСВ.ВР., 2Л., ЕД.Ч. = гот·ве·ше
| МИН.НЕСВ.ВР., 2Л., МН.Ч. = гот·вех·те
| МИН.НЕСВ.ВР., 3Л., ЕД.Ч. = гот·ве·ше
| МИН.НЕСВ.ВР., 3Л., МН.Ч. = гот·ве·ха
| МИН.НЕОПР.ВР., 1Л., ЕД.Ч., М.Р. = готвил съм
| МИН.НЕОПР.ВР., 1Л., ЕД.Ч., Ж.Р. = готвила съм
| МИН.НЕОПР.ВР., 1Л., ЕД.Ч., СР.Р. = готвило съм
| МИН.НЕОПР.ВР., 1Л., МН.Ч. = готвили сме
| МИН.НЕОПР.ВР., 2Л., ЕД.Ч., М.Р. = готвил си
| МИН.НЕОПР.ВР., 2Л., ЕД.Ч., Ж.Р. = готвила си
| МИН.НЕОПР.ВР., 2Л., ЕД.Ч., СР.Р. = готвило си
| МИН.НЕОПР.ВР., 2Л., МН.Ч. = готвили сте
| МИН.НЕОПР.ВР., 3Л., ЕД.Ч., М.Р. = готвил е
| МИН.НЕОПР.ВР., 3Л., ЕД.Ч., Ж.Р. = готвила е
| МИН.НЕОПР.ВР., 3Л., ЕД.Ч., СР.Р. = готвило е
| МИН.НЕОПР.ВР., 3Л., МН.Ч. = готвили са
| МИН.ПРЕД.ВР., 1Л., ЕД.Ч., М.Р. = бях готвил
| МИН.ПРЕД.ВР., 1Л., ЕД.Ч., Ж.Р. = бях готвила
| МИН.ПРЕД.ВР., 1Л., ЕД.Ч., СР.Р. = бях готвило
| МИН.ПРЕД.ВР., 1Л., МН.Ч. = бяхме готвили
| МИН.ПРЕД.ВР., 2Л., ЕД.Ч., М.Р. = беше готвил
| МИН.ПРЕД.ВР., 2Л., ЕД.Ч., Ж.Р. = беше готвила
| МИН.ПРЕД.ВР., 2Л., ЕД.Ч., СР.Р. = беше готвило
| МИН.ПРЕД.ВР., 2Л., МН.Ч. = бяхте готвили
| МИН.ПРЕД.ВР., 3Л., ЕД.Ч., М.Р. = беше готвил
| МИН.ПРЕД.ВР., 3Л., ЕД.Ч., Ж.Р. = беше готвила
| МИН.ПРЕД.ВР., 3Л., ЕД.Ч., СР.Р. = беше готвило
| МИН.ПРЕД.ВР., 3Л., МН.Ч. = бяха готвили
| БЪД.ВР., 1Л., ЕД.Ч. = ще готвя
| БЪД.ВР., 1Л., МН.Ч. = ще готвим
| БЪД.ВР., 2Л., ЕД.Ч. = ще готвиш
| БЪД.ВР., 2Л., МН.Ч. = ще готвите
| БЪД.ВР., 3Л., ЕД.Ч. = ще готви
| БЪД.ВР., 3Л., МН.Ч. = ще готвят
| БЪД.ПРЕД.ВР., 1Л., ЕД.Ч., М.Р. = ще съм готвил
| БЪД.ПРЕД.ВР., 1Л., ЕД.Ч., Ж.Р. = ще съм готвила
| БЪД.ПРЕД.ВР., 1Л., ЕД.Ч., СР.Р. = ще съм готвило
| БЪД.ПРЕД.ВР., 1Л., МН.Ч. = ще сме готвили
| БЪД.ПРЕД.ВР., 2Л., ЕД.Ч., М.Р. = ще си готвил
| БЪД.ПРЕД.ВР., 2Л., ЕД.Ч., Ж.Р. = ще си готвила
| БЪД.ПРЕД.ВР., 2Л., ЕД.Ч., СР.Р. = ще си готвило
| БЪД.ПРЕД.ВР., 2Л., МН.Ч. = ще сте готвили
| БЪД.ПРЕД.ВР., 3Л., ЕД.Ч., М.Р. = ще е готвил
| БЪД.ПРЕД.ВР., 3Л., ЕД.Ч., Ж.Р. = ще е готвила
| БЪД.ПРЕД.ВР., 3Л., ЕД.Ч., СР.Р. = ще е готвило
| БЪД.ПРЕД.ВР., 3Л., МН.Ч. = ще са готвили
| БЪД.ВР. В МИН., 1Л., ЕД.Ч. = щях да готвя
| БЪД.ВР. В МИН., 1Л., МН.Ч. = щяхме да готвим
| БЪД.ВР. В МИН., 2Л., ЕД.Ч. = щеше да готвиш
| БЪД.ВР. В МИН., 2Л., МН.Ч. = щяхте да готвите
| БЪД.ВР. В МИН., 3Л., ЕД.Ч. = щеше да готви
| БЪД.ВР. В МИН., 3Л., МН.Ч. = щяха да готвят
| БЪД.ПРЕД.ВР. В МИН., 1Л., ЕД.Ч., М.Р. = щях да съм готвил
| БЪД.ПРЕД.ВР. В МИН., 1Л., ЕД.Ч., Ж.Р. = щях да съм готвила
| БЪД.ПРЕД.ВР. В МИН., 1Л., ЕД.Ч., СР.Р. = щях да съм готвило
| БЪД.ПРЕД.ВР. В МИН., 1Л., МН.Ч. = щяхме да сме готвили
| БЪД.ПРЕД.ВР. В МИН., 2Л., ЕД.Ч., М.Р. = щеше да си готвил
| БЪД.ПРЕД.ВР. В МИН., 2Л., ЕД.Ч., Ж.Р. = щеше да си готвила
| БЪД.ПРЕД.ВР. В МИН., 2Л., ЕД.Ч., СР.Р. = щеше да си готвило
| БЪД.ПРЕД.ВР. В МИН., 2Л., МН.Ч. = щяхте да сте готвили
| БЪД.ПРЕД.ВР. В МИН., 3Л., ЕД.Ч., М.Р. = щеше да е готвил
| БЪД.ПРЕД.ВР. В МИН., 3Л., ЕД.Ч., Ж.Р. = щеше да е готвила
| БЪД.ПРЕД.ВР. В МИН., 3Л., ЕД.Ч., СР.Р. = щеше да е готвило
| БЪД.ПРЕД.ВР. В МИН., 3Л., МН.Ч. = щяха да са готвили
| ПР.НАКЛ., СЕГ.ВР., 1Л., ЕД.Ч., М.Р. = готвел съм
| ПР.НАКЛ., СЕГ.ВР., 1Л., ЕД.Ч., Ж.Р. = готвела съм
| ПР.НАКЛ., СЕГ.ВР., 1Л., ЕД.Ч., СР.Р. = готвело съм
| ПР.НАКЛ., СЕГ.ВР., 1Л., МН.Ч. = готвели сме
| ПР.НАКЛ., СЕГ.ВР., 2Л., ЕД.Ч., М.Р. = готвел си
| ПР.НАКЛ., СЕГ.ВР., 2Л., ЕД.Ч., Ж.Р. = готвела си
| ПР.НАКЛ., СЕГ.ВР., 2Л., ЕД.Ч., СР.Р. = готвело си
| ПР.НАКЛ., СЕГ.ВР., 2Л., МН.Ч. = готвели сте
| ПР.НАКЛ., СЕГ.ВР., 3Л., ЕД.Ч., М.Р. = готвел (е)
| ПР.НАКЛ., СЕГ.ВР., 3Л., ЕД.Ч., Ж.Р. = готвела (е)
| ПР.НАКЛ., СЕГ.ВР., 3Л., ЕД.Ч., СР.Р. = готвело (е)
| ПР.НАКЛ., СЕГ.ВР., 3Л., МН.Ч. = готвели (са)
| ПР.НАКЛ., МИН.СВ.ВР., 1Л., ЕД.Ч., М.Р. = готвил съм
| ПР.НАКЛ., МИН.СВ.ВР., 1Л., ЕД.Ч., Ж.Р. = готвила съм
| ПР.НАКЛ., МИН.СВ.ВР., 1Л., ЕД.Ч., СР.Р. = готвило съм
| ПР.НАКЛ., МИН.СВ.ВР., 1Л., МН.Ч. = готвили сме
| ПР.НАКЛ., МИН.СВ.ВР., 2Л., ЕД.Ч., М.Р. = готвил си
| ПР.НАКЛ., МИН.СВ.ВР., 2Л., ЕД.Ч., Ж.Р. = готвила си
| ПР.НАКЛ., МИН.СВ.ВР., 2Л., ЕД.Ч., СР.Р. = готвило си
| ПР.НАКЛ., МИН.СВ.ВР., 2Л., МН.Ч. = готвили сте
| ПР.НАКЛ., МИН.СВ.ВР., 3Л., ЕД.Ч., М.Р. = готвил (е)
| ПР.НАКЛ., МИН.СВ.ВР., 3Л., ЕД.Ч., Ж.Р. = готвила (е)
| ПР.НАКЛ., МИН.СВ.ВР., 3Л., ЕД.Ч., СР.Р. = готвило (е)
| ПР.НАКЛ., МИН.СВ.ВР., 3Л., МН.Ч. = готвили (са)
| ПР.НАКЛ., МИН.НЕОПР.ВР., 1Л., ЕД.Ч., М.Р. = бил съм готвил
| ПР.НАКЛ., МИН.НЕОПР.ВР., 1Л., ЕД.Ч., Ж.Р. = била съм готвила
| ПР.НАКЛ., МИН.НЕОПР.ВР., 1Л., ЕД.Ч., СР.Р. = било съм готвило
| ПР.НАКЛ., МИН.НЕОПР.ВР., 1Л., МН.Ч. = били сме готвили
| ПР.НАКЛ., МИН.НЕОПР.ВР., 2Л., ЕД.Ч., М.Р. = бил си готвил
| ПР.НАКЛ., МИН.НЕОПР.ВР., 2Л., ЕД.Ч., Ж.Р. = била си готвила
| ПР.НАКЛ., МИН.НЕОПР.ВР., 2Л., ЕД.Ч., СР.Р. = било си готвило
| ПР.НАКЛ., МИН.НЕОПР.ВР., 2Л., МН.Ч. = били сте готвили
| ПР.НАКЛ., МИН.НЕОПР.ВР., 3Л., ЕД.Ч., М.Р. = бил (е) готвил
| ПР.НАКЛ., МИН.НЕОПР.ВР., 3Л., ЕД.Ч., Ж.Р. = била (е) готвила
| ПР.НАКЛ., МИН.НЕОПР.ВР., 3Л., ЕД.Ч., СР.Р. = било (е) готвило
| ПР.НАКЛ., МИН.НЕОПР.ВР., 3Л., МН.Ч. = били (са) готвили
| ПР.НАКЛ., БЪД.ВР., 1Л., ЕД.Ч., М.Р. = щял съм да готвя
| ПР.НАКЛ., БЪД.ВР., 1Л., ЕД.Ч., Ж.Р. = щяла съм да готвя
| ПР.НАКЛ., БЪД.ВР., 1Л., ЕД.Ч., СР.Р. = щяло съм да готвя
| ПР.НАКЛ., БЪД.ВР., 1Л., МН.Ч. = щели сме да готвим
| ПР.НАКЛ., БЪД.ВР., 2Л., ЕД.Ч., М.Р. = щял си да готвиш
| ПР.НАКЛ., БЪД.ВР., 2Л., ЕД.Ч., Ж.Р. = щяла си да готвиш
| ПР.НАКЛ., БЪД.ВР., 2Л., ЕД.Ч., СР.Р. = щяло си да готвиш
| ПР.НАКЛ., БЪД.ВР., 2Л., МН.Ч. = щели сте да готвите
| ПР.НАКЛ., БЪД.ВР., 3Л., ЕД.Ч., М.Р. = щял (е) да готви
| ПР.НАКЛ., БЪД.ВР., 3Л., ЕД.Ч., Ж.Р. = щяла (е) да готви
| ПР.НАКЛ., БЪД.ВР., 3Л., ЕД.Ч., СР.Р. = щяло (е) да готви
| ПР.НАКЛ., БЪД.ВР., 3Л., МН.Ч. = щели (са) да готвят
| ПР.НАКЛ., БЪД.ПРЕД.ВР., 1Л., ЕД.Ч., М.Р. = щял съм да съм готвил
| ПР.НАКЛ., БЪД.ПРЕД.ВР., 1Л., ЕД.Ч., Ж.Р. = щяла съм да съм готвила
| ПР.НАКЛ., БЪД.ПРЕД.ВР., 1Л., ЕД.Ч., СР.Р. = щяло съм да съм готвило
| ПР.НАКЛ., БЪД.ПРЕД.ВР., 1Л., МН.Ч. = щели сме да сме готвили
| ПР.НАКЛ., БЪД.ПРЕД.ВР., 2Л., ЕД.Ч., М.Р. = щял си да си готвил
| ПР.НАКЛ., БЪД.ПРЕД.ВР., 2Л., ЕД.Ч., Ж.Р. = щяла си да си готвила
| ПР.НАКЛ., БЪД.ПРЕД.ВР., 2Л., ЕД.Ч., СР.Р. = щяло си да си готвило
| ПР.НАКЛ., БЪД.ПРЕД.ВР., 2Л., МН.Ч. = щели сте да сте готвили
| ПР.НАКЛ., БЪД.ПРЕД.ВР., 3Л., ЕД.Ч., М.Р. = щял (е) да е готвил
| ПР.НАКЛ., БЪД.ПРЕД.ВР., 3Л., ЕД.Ч., Ж.Р. = щяла (е) да е готвила
| ПР.НАКЛ., БЪД.ПРЕД.ВР., 3Л., ЕД.Ч., СР.Р. = щяло (е) да е готвило
| ПР.НАКЛ., БЪД.ПРЕД.ВР., 3Л., МН.Ч. = щели (са) да са готвили
| УСЛОВНО НАКЛОНЕНИЕ, 1Л., ЕД.Ч., М.Р. = бих готвил
| УСЛОВНО НАКЛОНЕНИЕ, 1Л., ЕД.Ч., Ж.Р. = бих готвила
| УСЛОВНО НАКЛОНЕНИЕ, 1Л., ЕД.Ч., СР.Р. = бих готвило
| УСЛОВНО НАКЛОНЕНИЕ, 1Л., МН.Ч. = бихме готвили
| УСЛОВНО НАКЛОНЕНИЕ, 2Л., ЕД.Ч., М.Р. = би готвил
| УСЛОВНО НАКЛОНЕНИЕ, 2Л., ЕД.Ч., Ж.Р. = би готвила
| УСЛОВНО НАКЛОНЕНИЕ, 2Л., ЕД.Ч., СР.Р. = би готвило
| УСЛОВНО НАКЛОНЕНИЕ, 2Л., МН.Ч. = бихте готвили
| УСЛОВНО НАКЛОНЕНИЕ, 3Л., ЕД.Ч., М.Р. = би готвил
| УСЛОВНО НАКЛОНЕНИЕ, 3Л., ЕД.Ч., Ж.Р. = би готвила
| УСЛОВНО НАКЛОНЕНИЕ, 3Л., ЕД.Ч., СР.Р. = би готвило
| УСЛОВНО НАКЛОНЕНИЕ, 3Л., МН.Ч. = биха готвили
| ПОВЕЛИТЕЛНО НАКЛОНЕНИЕ, ЕД.Ч. = гот·ви
| ПОВЕЛИТЕЛНО НАКЛОНЕНИЕ, МН.Ч. = гот·ве·те
| МИН.СТРАД.ПРИЧ. М.Р. = гот·вен
| МИН.СТРАД.ПРИЧ. М.Р. НЕПЪЛЕН ЧЛЕН = гот·ве·ния
| МИН.СТРАД.ПРИЧ. М.Р. ПЪЛЕН ЧЛЕН = гот·ве·ни·ят
| МИН.СТРАД.ПРИЧ. Ж.Р. = гот·ве·на
| МИН.СТРАД.ПРИЧ. Ж.Р. ЧЛЕН = гот·ве·на·та
| МИН.СТРАД.ПРИЧ. СР.Р. = гот·ве·но
| МИН.СТРАД.ПРИЧ. СР.Р. ЧЛЕН = гот·ве·но·то
| МИН.СТРАД.ПРИЧ. МН.Ч. = гот·ве·ни
| МИН.СТРАД.ПРИЧ. МН.Ч. ЧЛЕН = гот·ве·ни·те
| МИН.ДЕЯТ.СВ.ПРИЧ. М.Р. = гот·вил
| МИН.ДЕЯТ.СВ.ПРИЧ. М.Р. НЕПЪЛЕН ЧЛЕН = гот·ви·лия
| МИН.ДЕЯТ.СВ.ПРИЧ. М.Р. ПЪЛЕН ЧЛЕН = гот·ви·ли·ят
| МИН.ДЕЯТ.СВ.ПРИЧ. Ж.Р. = гот·ви·ла
| МИН.ДЕЯТ.СВ.ПРИЧ. Ж.Р. ЧЛЕН = гот·ви·ла·та
| МИН.ДЕЯТ.СВ.ПРИЧ. СР.Р. = гот·ви·ло
| МИН.ДЕЯТ.СВ.ПРИЧ. СР.Р. ЧЛЕН = гот·ви·ло·то
| МИН.ДЕЯТ.СВ.ПРИЧ. МН.Ч. = гот·ви·ли
| МИН.ДЕЯТ.СВ.ПРИЧ. МН.Ч. ЧЛЕН = гот·ви·ли·те
| МИН.ДЕЯТ.НЕСВ.ПРИЧ. М.Р. = гот·вел
| МИН.ДЕЯТ.НЕСВ.ПРИЧ. М.Р. НЕПЪЛЕН ЧЛЕН = гот·ве·лия
| МИН.ДЕЯТ.НЕСВ.ПРИЧ. М.Р. ПЪЛЕН ЧЛЕН = гот·ве·ли·ят
| МИН.ДЕЯТ.НЕСВ.ПРИЧ. Ж.Р. = гот·ве·ла
| МИН.ДЕЯТ.НЕСВ.ПРИЧ. Ж.Р. ЧЛЕН = гот·ве·ла·та
| МИН.ДЕЯТ.НЕСВ.ПРИЧ. СР.Р. = гот·ве·ло
| МИН.ДЕЯТ.НЕСВ.ПРИЧ. СР.Р. ЧЛЕН = гот·ве·ло·то
| МИН.ДЕЯТ.НЕСВ.ПРИЧ. МН.Ч. = гот·ве·ли
| МИН.ДЕЯТ.НЕСВ.ПРИЧ. МН.Ч. ЧЛЕН = гот·ве·ли·те
| СЕГ.ДЕЯТ.ПРИЧ. М.Р. = гот·вещ
| СЕГ.ДЕЯТ.ПРИЧ. М.Р. НЕПЪЛЕН ЧЛЕН = гот·ве·щия
| СЕГ.ДЕЯТ.ПРИЧ. М.Р. ПЪЛЕН ЧЛЕН = гот·ве·щи·ят
| СЕГ.ДЕЯТ.ПРИЧ. Ж.Р. = гот·ве·ща
| СЕГ.ДЕЯТ.ПРИЧ. Ж.Р. ЧЛЕН = гот·ве·ща·та
| СЕГ.ДЕЯТ.ПРИЧ. СР.Р. = гот·ве·що
| СЕГ.ДЕЯТ.ПРИЧ. СР.Р. ЧЛЕН = гот·ве·що·то
| СЕГ.ДЕЯТ.ПРИЧ. МН.Ч. = гот·ве·щи
| СЕГ.ДЕЯТ.ПРИЧ. МН.Ч. ЧЛЕН = гот·ве·щи·те
| ДЕЕПРИЧАСТИЕ = гот·вей·ки
| СКРИТИ ПРЕПРАТКИ = 
[[готвя]],
[[готвиш]],
[[готви]],
[[готвим]],
[[готвите]],
[[готвят]],
[[готвих]],
[[готвихме]],
[[готвихте]],
[[готвиха]],
[[готвех]],
[[готвеше]],
[[готвехме]],
[[готвехте]],
[[готвеха]],
[[гответе]],
[[готвил]],
[[готвилия]],
[[готвилият]],
[[готвила]],
[[готвилата]],
[[готвило]],
[[готвилото]],
[[готвили]],
[[готвилите]],
[[готвел]],
[[готвелия]],
[[готвелият]],
[[готвела]],
[[готвелата]],
[[готвело]],
[[готвелото]],
[[готвели]],
[[готвелите]],
[[готвен]],
[[готвения]],
[[готвеният]],
[[готвена]],
[[готвената]],
[[готвено]],
[[готвеното]],
[[готвени]],
[[готвените]],
[[готвещ]],
[[готвещия]],
[[готвещият]],
[[готвеща]],
[[готвещата]],
[[готвещо]],
[[готвещото]],
[[готвещи]],
[[готвещите]],
[[готвейки]],
[[готвил съм]],
[[готвила съм]],
[[готвило съм]],
[[готвили сме]],
[[готвил си]],
[[готвила си]],
[[готвило си]],
[[готвили сте]],
[[готвил е]],
[[готвила е]],
[[готвило е]],
[[готвили са]],
[[бях готвил]],
[[бях готвила]],
[[бях готвило]],
[[бяхме готвили]],
[[беше готвил]],
[[беше готвила]],
[[беше готвило]],
[[бяхте готвили]],
[[бяха готвили]],
[[ще готвя]],
[[ще готвим]],
[[ще готвиш]],
[[ще готвите]],
[[ще готви]],
[[ще готвят]],
[[ще съм готвил]],
[[ще съм готвила]],
[[ще съм готвило]],
[[ще сме готвили]],
[[ще си готвил]],
[[ще си готвила]],
[[ще си готвило]],
[[ще сте готвили]],
[[ще е готвил]],
[[ще е готвила]],
[[ще е готвило]],
[[ще са готвили]],
[[щях да готвя]],
[[щяхме да готвим]],
[[щеше да готвиш]],
[[щяхте да готвите]],
[[щеше да готви]],
[[щяха да готвят]],
[[щях да съм готвил]],
[[щях да съм готвила]],
[[щях да съм готвило]],
[[щяхме да сме готвили]],
[[щеше да си готвил]],
[[щеше да си готвила]],
[[щеше да си готвило]],
[[щяхте да сте готвили]],
[[щеше да е готвил]],
[[щеше да е готвила]],
[[щеше да е готвило]],
[[щяха да са готвили]],
[[готвел съм]],
[[готвела съм]],
[[готвело съм]],
[[готвели сме]],
[[готвел си]],
[[готвела си]],
[[готвело си]],
[[готвели сте]],
[[готвел е]],
[[готвела е]],
[[готвело е]],
[[готвели са]],
[[бил съм готвил]],
[[била съм готвила]],
[[било съм готвило]],
[[били сме готвили]],
[[бил си готвил]],
[[била си готвила]],
[[било си готвило]],
[[били сте готвили]],
[[бил е готвил]],
[[била е готвила]],
[[било е готвило]],
[[били са готвили]],
[[щял съм да готвя]],
[[щяла съм да готвя]],
[[щяло съм да готвя]],
[[щели сме да готвим]],
[[щял си да готвиш]],
[[щяла си да готвиш]],
[[щяло си да готвиш]],
[[щели сте да готвите]],
[[щял да готви]],
[[щяла да готви]],
[[щяло да готви]],
[[щели да готвят]],
[[щял е да готви]],
[[щяла е да готви]],
[[щяло е да готви]],
[[щели са да готвят]],
[[щял съм да съм готвил]],
[[щяла съм да съм готвила]],
[[щяло съм да съм готвило]],
[[щели сме да сме готвили]],
[[щял си да си готвил]],
[[щяла си да си готвила]],
[[щяло си да си готвило]],
[[щели сте да сте готвили]],
[[щял да е готвил]],
[[щяла да е готвила]],
[[щяло да е готвило]],
[[щели да са готвили]],
[[щял е да е готвил]],
[[щяла е да е готвила]],
[[щяло е да е готвило]],
[[щели са да са готвили]],
[[бих готвил]],
[[бих готвила]],
[[бих готвило]],
[[бихме готвили]],
[[би готвил]],
[[би готвила]],
[[би готвило]],
[[бихте готвили]],
[[биха готвили]],
}}</text>
      <sha1>a9fcdyho1tp344tqqtdy3l4she62r3u</sha1>
    </revision>
  </page>
  <page>
    <title>Шаблон:Словоформи/гофрирам</title>
    <ns>10</ns>
    <id>491700</id>
    <revision>
      <id>523682</id>
      <timestamp>2005-05-09T06:35:17Z</timestamp>
      <contributor>
        <username>Bgbot</username>
        <id>83</id>
      </contributor>
      <comment>Борислав: Шаблон със словоформи</comment>
      <model>wikitext</model>
      <format>text/x-wiki</format>
      <text bytes="20590" xml:space="preserve">{{Шаблон:Словоформи/Глагол|
  ОСНОВНА ФОРМА = гофрирам
| СЕГ.ВР., 1Л., ЕД.Ч. = гоф·ри·рам
| СЕГ.ВР., 1Л., МН.Ч. = гоф·ри·ра·ме
| СЕГ.ВР., 2Л., ЕД.Ч. = гоф·ри·раш
| СЕГ.ВР., 2Л., МН.Ч. = гоф·ри·ра·те
| СЕГ.ВР., 3Л., ЕД.Ч. = гоф·ри·ра
| СЕГ.ВР., 3Л., МН.Ч. = гоф·ри·рат
| МИН.СВ.ВР., 1Л., ЕД.Ч. = гоф·ри·рах
| МИН.СВ.ВР., 1Л., МН.Ч. = гоф·ри·рах·ме
| МИН.СВ.ВР., 2Л., ЕД.Ч. = гоф·ри·ра
| МИН.СВ.ВР., 2Л., МН.Ч. = гоф·ри·рах·те
| МИН.СВ.ВР., 3Л., ЕД.Ч. = гоф·ри·ра
| МИН.СВ.ВР., 3Л., МН.Ч. = гоф·ри·ра·ха
| МИН.НЕСВ.ВР., 1Л., ЕД.Ч. = гоф·ри·рах
| МИН.НЕСВ.ВР., 1Л., МН.Ч. = гоф·ри·рах·ме
| МИН.НЕСВ.ВР., 2Л., ЕД.Ч. = гоф·ри·ра·ше
| МИН.НЕСВ.ВР., 2Л., МН.Ч. = гоф·ри·рах·те
| МИН.НЕСВ.ВР., 3Л., ЕД.Ч. = гоф·ри·ра·ше
| МИН.НЕСВ.ВР., 3Л., МН.Ч. = гоф·ри·ра·ха
| МИН.НЕОПР.ВР., 1Л., ЕД.Ч., М.Р. = гофрирал съм
| МИН.НЕОПР.ВР., 1Л., ЕД.Ч., Ж.Р. = гофрирала съм
| МИН.НЕОПР.ВР., 1Л., ЕД.Ч., СР.Р. = гофрирало съм
| МИН.НЕОПР.ВР., 1Л., МН.Ч. = гофрирали сме
| МИН.НЕОПР.ВР., 2Л., ЕД.Ч., М.Р. = гофрирал си
| МИН.НЕОПР.ВР., 2Л., ЕД.Ч., Ж.Р. = гофрирала си
| МИН.НЕОПР.ВР., 2Л., ЕД.Ч., СР.Р. = гофрирало си
| МИН.НЕОПР.ВР., 2Л., МН.Ч. = гофрирали сте
| МИН.НЕОПР.ВР., 3Л., ЕД.Ч., М.Р. = гофрирал е
| МИН.НЕОПР.ВР., 3Л., ЕД.Ч., Ж.Р. = гофрирала е
| МИН.НЕОПР.ВР., 3Л., ЕД.Ч., СР.Р. = гофрирало е
| МИН.НЕОПР.ВР., 3Л., МН.Ч. = гофрирали са
| МИН.ПРЕД.ВР., 1Л., ЕД.Ч., М.Р. = бях гофрирал
| МИН.ПРЕД.ВР., 1Л., ЕД.Ч., Ж.Р. = бях гофрирала
| МИН.ПРЕД.ВР., 1Л., ЕД.Ч., СР.Р. = бях гофрирало
| МИН.ПРЕД.ВР., 1Л., МН.Ч. = бяхме гофрирали
| МИН.ПРЕД.ВР., 2Л., ЕД.Ч., М.Р. = беше гофрирал
| МИН.ПРЕД.ВР., 2Л., ЕД.Ч., Ж.Р. = беше гофрирала
| МИН.ПРЕД.ВР., 2Л., ЕД.Ч., СР.Р. = беше гофрирало
| МИН.ПРЕД.ВР., 2Л., МН.Ч. = бяхте гофрирали
| МИН.ПРЕД.ВР., 3Л., ЕД.Ч., М.Р. = беше гофрирал
| МИН.ПРЕД.ВР., 3Л., ЕД.Ч., Ж.Р. = беше гофрирала
| МИН.ПРЕД.ВР., 3Л., ЕД.Ч., СР.Р. = беше гофрирало
| МИН.ПРЕД.ВР., 3Л., МН.Ч. = бяха гофрирали
| БЪД.ВР., 1Л., ЕД.Ч. = ще гофрирам
| БЪД.ВР., 1Л., МН.Ч. = ще гофрираме
| БЪД.ВР., 2Л., ЕД.Ч. = ще гофрираш
| БЪД.ВР., 2Л., МН.Ч. = ще гофрирате
| БЪД.ВР., 3Л., ЕД.Ч. = ще гофрира
| БЪД.ВР., 3Л., МН.Ч. = ще гофрират
| БЪД.ПРЕД.ВР., 1Л., ЕД.Ч., М.Р. = ще съм гофрирал
| БЪД.ПРЕД.ВР., 1Л., ЕД.Ч., Ж.Р. = ще съм гофрирала
| БЪД.ПРЕД.ВР., 1Л., ЕД.Ч., СР.Р. = ще съм гофрирало
| БЪД.ПРЕД.ВР., 1Л., МН.Ч. = ще сме гофрирали
| БЪД.ПРЕД.ВР., 2Л., ЕД.Ч., М.Р. = ще си гофрирал
| БЪД.ПРЕД.ВР., 2Л., ЕД.Ч., Ж.Р. = ще си гофрирала
| БЪД.ПРЕД.ВР., 2Л., ЕД.Ч., СР.Р. = ще си гофрирало
| БЪД.ПРЕД.ВР., 2Л., МН.Ч. = ще сте гофрирали
| БЪД.ПРЕД.ВР., 3Л., ЕД.Ч., М.Р. = ще е гофрирал
| БЪД.ПРЕД.ВР., 3Л., ЕД.Ч., Ж.Р. = ще е гофрирала
| БЪД.ПРЕД.ВР., 3Л., ЕД.Ч., СР.Р. = ще е гофрирало
| БЪД.ПРЕД.ВР., 3Л., МН.Ч. = ще са гофрирали
| БЪД.ВР. В МИН., 1Л., ЕД.Ч. = щях да гофрирам
| БЪД.ВР. В МИН., 1Л., МН.Ч. = щяхме да гофрираме
| БЪД.ВР. В МИН., 2Л., ЕД.Ч. = щеше да гофрираш
| БЪД.ВР. В МИН., 2Л., МН.Ч. = щяхте да гофрирате
| БЪД.ВР. В МИН., 3Л., ЕД.Ч. = щеше да гофрира
| БЪД.ВР. В МИН., 3Л., МН.Ч. = щяха да гофрират
| БЪД.ПРЕД.ВР. В МИН., 1Л., ЕД.Ч., М.Р. = щях да съм гофрирал
| БЪД.ПРЕД.ВР. В МИН., 1Л., ЕД.Ч., Ж.Р. = щях да съм гофрирала
| БЪД.ПРЕД.ВР. В МИН., 1Л., ЕД.Ч., СР.Р. = щях да съм гофрирало
| БЪД.ПРЕД.ВР. В МИН., 1Л., МН.Ч. = щяхме да сме гофрирали
| БЪД.ПРЕД.ВР. В МИН., 2Л., ЕД.Ч., М.Р. = щеше да си гофрирал
| БЪД.ПРЕД.ВР. В МИН., 2Л., ЕД.Ч., Ж.Р. = щеше да си гофрирала
| БЪД.ПРЕД.ВР. В МИН., 2Л., ЕД.Ч., СР.Р. = щеше да си гофрирало
| БЪД.ПРЕД.ВР. В МИН., 2Л., МН.Ч. = щяхте да сте гофрирали
| БЪД.ПРЕД.ВР. В МИН., 3Л., ЕД.Ч., М.Р. = щеше да е гофрирал
| БЪД.ПРЕД.ВР. В МИН., 3Л., ЕД.Ч., Ж.Р. = щеше да е гофрирала
| БЪД.ПРЕД.ВР. В МИН., 3Л., ЕД.Ч., СР.Р. = щеше да е гофрирало
| БЪД.ПРЕД.ВР. В МИН., 3Л., МН.Ч. = щяха да са гофрирали
| ПР.НАКЛ., СЕГ.ВР., 1Л., ЕД.Ч., М.Р. = гофрирал съм
| ПР.НАКЛ., СЕГ.ВР., 1Л., ЕД.Ч., Ж.Р. = гофрирала съм
| ПР.НАКЛ., СЕГ.ВР., 1Л., ЕД.Ч., СР.Р. = гофрирало съм
| ПР.НАКЛ., СЕГ.ВР., 1Л., МН.Ч. = гофрирали сме
| ПР.НАКЛ., СЕГ.ВР., 2Л., ЕД.Ч., М.Р. = гофрирал си
| ПР.НАКЛ., СЕГ.ВР., 2Л., ЕД.Ч., Ж.Р. = гофрирала си
| ПР.НАКЛ., СЕГ.ВР., 2Л., ЕД.Ч., СР.Р. = гофрирало си
| ПР.НАКЛ., СЕГ.ВР., 2Л., МН.Ч. = гофрирали сте
| ПР.НАКЛ., СЕГ.ВР., 3Л., ЕД.Ч., М.Р. = гофрирал (е)
| ПР.НАКЛ., СЕГ.ВР., 3Л., ЕД.Ч., Ж.Р. = гофрирала (е)
| ПР.НАКЛ., СЕГ.ВР., 3Л., ЕД.Ч., СР.Р. = гофрирало (е)
| ПР.НАКЛ., СЕГ.ВР., 3Л., МН.Ч. = гофрирали (са)
| ПР.НАКЛ., МИН.СВ.ВР., 1Л., ЕД.Ч., М.Р. = гофрирал съм
| ПР.НАКЛ., МИН.СВ.ВР., 1Л., ЕД.Ч., Ж.Р. = гофрирала съм
| ПР.НАКЛ., МИН.СВ.ВР., 1Л., ЕД.Ч., СР.Р. = гофрирало съм
| ПР.НАКЛ., МИН.СВ.ВР., 1Л., МН.Ч. = гофрирали сме
| ПР.НАКЛ., МИН.СВ.ВР., 2Л., ЕД.Ч., М.Р. = гофрирал си
| ПР.НАКЛ., МИН.СВ.ВР., 2Л., ЕД.Ч., Ж.Р. = гофрирала си
| ПР.НАКЛ., МИН.СВ.ВР., 2Л., ЕД.Ч., СР.Р. = гофрирало си
| ПР.НАКЛ., МИН.СВ.ВР., 2Л., МН.Ч. = гофрирали сте
| ПР.НАКЛ., МИН.СВ.ВР., 3Л., ЕД.Ч., М.Р. = гофрирал (е)
| ПР.НАКЛ., МИН.СВ.ВР., 3Л., ЕД.Ч., Ж.Р. = гофрирала (е)
| ПР.НАКЛ., МИН.СВ.ВР., 3Л., ЕД.Ч., СР.Р. = гофрирало (е)
| ПР.НАКЛ., МИН.СВ.ВР., 3Л., МН.Ч. = гофрирали (са)
| ПР.НАКЛ., МИН.НЕОПР.ВР., 1Л., ЕД.Ч., М.Р. = бил съм гофрирал
| ПР.НАКЛ., МИН.НЕОПР.ВР., 1Л., ЕД.Ч., Ж.Р. = била съм гофрирала
| ПР.НАКЛ., МИН.НЕОПР.ВР., 1Л., ЕД.Ч., СР.Р. = било съм гофрирало
| ПР.НАКЛ., МИН.НЕОПР.ВР., 1Л., МН.Ч. = били сме гофрирали
| ПР.НАКЛ., МИН.НЕОПР.ВР., 2Л., ЕД.Ч., М.Р. = бил си гофрирал
| ПР.НАКЛ., МИН.НЕОПР.ВР., 2Л., ЕД.Ч., Ж.Р. = била си гофрирала
| ПР.НАКЛ., МИН.НЕОПР.ВР., 2Л., ЕД.Ч., СР.Р. = било си гофрирало
| ПР.НАКЛ., МИН.НЕОПР.ВР., 2Л., МН.Ч. = били сте гофрирали
| ПР.НАКЛ., МИН.НЕОПР.ВР., 3Л., ЕД.Ч., М.Р. = бил (е) гофрирал
| ПР.НАКЛ., МИН.НЕОПР.ВР., 3Л., ЕД.Ч., Ж.Р. = била (е) гофрирала
| ПР.НАКЛ., МИН.НЕОПР.ВР., 3Л., ЕД.Ч., СР.Р. = било (е) гофрирало
| ПР.НАКЛ., МИН.НЕОПР.ВР., 3Л., МН.Ч. = били (са) гофрирали
| ПР.НАКЛ., БЪД.ВР., 1Л., ЕД.Ч., М.Р. = щял съм да гофрирам
| ПР.НАКЛ., БЪД.ВР., 1Л., ЕД.Ч., Ж.Р. = щяла съм да гофрирам
| ПР.НАКЛ., БЪД.ВР., 1Л., ЕД.Ч., СР.Р. = щяло съм да гофрирам
| ПР.НАКЛ., БЪД.ВР., 1Л., МН.Ч. = щели сме да гофрираме
| ПР.НАКЛ., БЪД.ВР., 2Л., ЕД.Ч., М.Р. = щял си да гофрираш
| ПР.НАКЛ., БЪД.ВР., 2Л., ЕД.Ч., Ж.Р. = щяла си да гофрираш
| ПР.НАКЛ., БЪД.ВР., 2Л., ЕД.Ч., СР.Р. = щяло си да гофрираш
| ПР.НАКЛ., БЪД.ВР., 2Л., МН.Ч. = щели сте да гофрирате
| ПР.НАКЛ., БЪД.ВР., 3Л., ЕД.Ч., М.Р. = щял (е) да гофрира
| ПР.НАКЛ., БЪД.ВР., 3Л., ЕД.Ч., Ж.Р. = щяла (е) да гофрира
| ПР.НАКЛ., БЪД.ВР., 3Л., ЕД.Ч., СР.Р. = щяло (е) да гофрира
| ПР.НАКЛ., БЪД.ВР., 3Л., МН.Ч. = щели (са) да гофрират
| ПР.НАКЛ., БЪД.ПРЕД.ВР., 1Л., ЕД.Ч., М.Р. = щял съм да съм гофрирал
| ПР.НАКЛ., БЪД.ПРЕД.ВР., 1Л., ЕД.Ч., Ж.Р. = щяла съм да съм гофрирала
| ПР.НАКЛ., БЪД.ПРЕД.ВР., 1Л., ЕД.Ч., СР.Р. = щяло съм да съм гофрирало
| ПР.НАКЛ., БЪД.ПРЕД.ВР., 1Л., МН.Ч. = щели сме да сме гофрирали
| ПР.НАКЛ., БЪД.ПРЕД.ВР., 2Л., ЕД.Ч., М.Р. = щял си да си гофрирал
| ПР.НАКЛ., БЪД.ПРЕД.ВР., 2Л., ЕД.Ч., Ж.Р. = щяла си да си гофрирала
| ПР.НАКЛ., БЪД.ПРЕД.ВР., 2Л., ЕД.Ч., СР.Р. = щяло си да си гофрирало
| ПР.НАКЛ., БЪД.ПРЕД.ВР., 2Л., МН.Ч. = щели сте да сте гофрирали
| ПР.НАКЛ., БЪД.ПРЕД.ВР., 3Л., ЕД.Ч., М.Р. = щял (е) да е гофрирал
| ПР.НАКЛ., БЪД.ПРЕД.ВР., 3Л., ЕД.Ч., Ж.Р. = щяла (е) да е гофрирала
| ПР.НАКЛ., БЪД.ПРЕД.ВР., 3Л., ЕД.Ч., СР.Р. = щяло (е) да е гофрирало
| ПР.НАКЛ., БЪД.ПРЕД.ВР., 3Л., МН.Ч. = щели (са) да са гофрирали
| УСЛОВНО НАКЛОНЕНИЕ, 1Л., ЕД.Ч., М.Р. = бих гофрирал
| УСЛОВНО НАКЛОНЕНИЕ, 1Л., ЕД.Ч., Ж.Р. = бих гофрирала
| УСЛОВНО НАКЛОНЕНИЕ, 1Л., ЕД.Ч., СР.Р. = бих гофрирало
| УСЛОВНО НАКЛОНЕНИЕ, 1Л., МН.Ч. = бихме гофрирали
| УСЛОВНО НАКЛОНЕНИЕ, 2Л., ЕД.Ч., М.Р. = би гофрирал
| УСЛОВНО НАКЛОНЕНИЕ, 2Л., ЕД.Ч., Ж.Р. = би гофрирала
| УСЛОВНО НАКЛОНЕНИЕ, 2Л., ЕД.Ч., СР.Р. = би гофрирало
| УСЛОВНО НАКЛОНЕНИЕ, 2Л., МН.Ч. = бихте гофрирали
| УСЛОВНО НАКЛОНЕНИЕ, 3Л., ЕД.Ч., М.Р. = би гофрирал
| УСЛОВНО НАКЛОНЕНИЕ, 3Л., ЕД.Ч., Ж.Р. = би гофрирала
| УСЛОВНО НАКЛОНЕНИЕ, 3Л., ЕД.Ч., СР.Р. = би гофрирало
| УСЛОВНО НАКЛОНЕНИЕ, 3Л., МН.Ч. = биха гофрирали
| ПОВЕЛИТЕЛНО НАКЛОНЕНИЕ, ЕД.Ч. = гоф·ри·рай
| ПОВЕЛИТЕЛНО НАКЛОНЕНИЕ, МН.Ч. = гоф·ри·рай·те
| МИН.СТРАД.ПРИЧ. М.Р. = гоф·ри·ран
| МИН.СТРАД.ПРИЧ. М.Р. НЕПЪЛЕН ЧЛЕН = гоф·ри·ра·ния
| МИН.СТРАД.ПРИЧ. М.Р. ПЪЛЕН ЧЛЕН = гоф·ри·ра·ни·ят
| МИН.СТРАД.ПРИЧ. Ж.Р. = гоф·ри·ра·на
| МИН.СТРАД.ПРИЧ. Ж.Р. ЧЛЕН = гоф·ри·ра·на·та
| МИН.СТРАД.ПРИЧ. СР.Р. = гоф·ри·ра·но
| МИН.СТРАД.ПРИЧ. СР.Р. ЧЛЕН = гоф·ри·ра·но·то
| МИН.СТРАД.ПРИЧ. МН.Ч. = гоф·ри·ра·ни
| МИН.СТРАД.ПРИЧ. МН.Ч. ЧЛЕН = гоф·ри·ра·ни·те
| МИН.ДЕЯТ.СВ.ПРИЧ. М.Р. = гоф·ри·рал
| МИН.ДЕЯТ.СВ.ПРИЧ. М.Р. НЕПЪЛЕН ЧЛЕН = гоф·ри·ра·лия
| МИН.ДЕЯТ.СВ.ПРИЧ. М.Р. ПЪЛЕН ЧЛЕН = гоф·ри·ра·ли·ят
| МИН.ДЕЯТ.СВ.ПРИЧ. Ж.Р. = гоф·ри·ра·ла
| МИН.ДЕЯТ.СВ.ПРИЧ. Ж.Р. ЧЛЕН = гоф·ри·ра·ла·та
| МИН.ДЕЯТ.СВ.ПРИЧ. СР.Р. = гоф·ри·ра·ло
| МИН.ДЕЯТ.СВ.ПРИЧ. СР.Р. ЧЛЕН = гоф·ри·ра·ло·то
| МИН.ДЕЯТ.СВ.ПРИЧ. МН.Ч. = гоф·ри·ра·ли
| МИН.ДЕЯТ.СВ.ПРИЧ. МН.Ч. ЧЛЕН = гоф·ри·ра·ли·те
| МИН.ДЕЯТ.НЕСВ.ПРИЧ. М.Р. = гоф·ри·рал
| МИН.ДЕЯТ.НЕСВ.ПРИЧ. М.Р. НЕПЪЛЕН ЧЛЕН = гоф·ри·ра·лия
| МИН.ДЕЯТ.НЕСВ.ПРИЧ. М.Р. ПЪЛЕН ЧЛЕН = гоф·ри·ра·ли·ят
| МИН.ДЕЯТ.НЕСВ.ПРИЧ. Ж.Р. = гоф·ри·ра·ла
| МИН.ДЕЯТ.НЕСВ.ПРИЧ. Ж.Р. ЧЛЕН = гоф·ри·ра·ла·та
| МИН.ДЕЯТ.НЕСВ.ПРИЧ. СР.Р. = гоф·ри·ра·ло
| МИН.ДЕЯТ.НЕСВ.ПРИЧ. СР.Р. ЧЛЕН = гоф·ри·ра·ло·то
| МИН.ДЕЯТ.НЕСВ.ПРИЧ. МН.Ч. = гоф·ри·ра·ли
| МИН.ДЕЯТ.НЕСВ.ПРИЧ. МН.Ч. ЧЛЕН = гоф·ри·ра·ли·те
| СЕГ.ДЕЯТ.ПРИЧ. М.Р. = гоф·ри·ращ
| СЕГ.ДЕЯТ.ПРИЧ. М.Р. НЕПЪЛЕН ЧЛЕН = гоф·ри·ра·щия
| СЕГ.ДЕЯТ.ПРИЧ. М.Р. ПЪЛЕН ЧЛЕН = гоф·ри·ра·щи·ят
| СЕГ.ДЕЯТ.ПРИЧ. Ж.Р. = гоф·ри·ра·ща
| СЕГ.ДЕЯТ.ПРИЧ. Ж.Р. ЧЛЕН = гоф·ри·ра·ща·та
| СЕГ.ДЕЯТ.ПРИЧ. СР.Р. = гоф·ри·ра·що
| СЕГ.ДЕЯТ.ПРИЧ. СР.Р. ЧЛЕН = гоф·ри·ра·що·то
| СЕГ.ДЕЯТ.ПРИЧ. МН.Ч. = гоф·ри·ра·щи
| СЕГ.ДЕЯТ.ПРИЧ. МН.Ч. ЧЛЕН = гоф·ри·ра·щи·те
| ДЕЕПРИЧАСТИЕ = гоф·ри·рай·ки
| СКРИТИ ПРЕПРАТКИ = 
[[гофрирам]],
[[гофрираш]],
[[гофрира]],
[[гофрираме]],
[[гофрирате]],
[[гофрират]],
[[гофрирах]],
[[гофрирахме]],
[[гофрирахте]],
[[гофрираха]],
[[гофрираше]],
[[гофрирай]],
[[гофрирайте]],
[[гофрирал]],
[[гофриралия]],
[[гофриралият]],
[[гофрирала]],
[[гофриралата]],
[[гофрирало]],
[[гофриралото]],
[[гофрирали]],
[[гофриралите]],
[[гофриран]],
[[гофрирания]],
[[гофрираният]],
[[гофрирана]],
[[гофрираната]],
[[гофрирано]],
[[гофрираното]],
[[гофрирани]],
[[гофрираните]],
[[гофриращ]],
[[гофриращия]],
[[гофриращият]],
[[гофрираща]],
[[гофриращата]],
[[гофриращо]],
[[гофриращото]],
[[гофриращи]],
[[гофриращите]],
[[гофрирайки]],
[[гофрирал съм]],
[[гофрирала съм]],
[[гофрирало съм]],
[[гофрирали сме]],
[[гофрирал си]],
[[гофрирала си]],
[[гофрирало си]],
[[гофрирали сте]],
[[гофрирал е]],
[[гофрирала е]],
[[гофрирало е]],
[[гофрирали са]],
[[бях гофрирал]],
[[бях гофрирала]],
[[бях гофрирало]],
[[бяхме гофрирали]],
[[беше гофрирал]],
[[беше гофрирала]],
[[беше гофрирало]],
[[бяхте гофрирали]],
[[бяха гофрирали]],
[[ще гофрирам]],
[[ще гофрираме]],
[[ще гофрираш]],
[[ще гофрирате]],
[[ще гофрира]],
[[ще гофрират]],
[[ще съм гофрирал]],
[[ще съм гофрирала]],
[[ще съм гофрирало]],
[[ще сме гофрирали]],
[[ще си гофрирал]],
[[ще си гофрирала]],
[[ще си гофрирало]],
[[ще сте гофрирали]],
[[ще е гофрирал]],
[[ще е гофрирала]],
[[ще е гофрирало]],
[[ще са гофрирали]],
[[щях да гофрирам]],
[[щяхме да гофрираме]],
[[щеше да гофрираш]],
[[щяхте да гофрирате]],
[[щеше да гофрира]],
[[щяха да гофрират]],
[[щях да съм гофрирал]],
[[щях да съм гофрирала]],
[[щях да съм гофрирало]],
[[щяхме да сме гофрирали]],
[[щеше да си гофрирал]],
[[щеше да си гофрирала]],
[[щеше да си гофрирало]],
[[щяхте да сте гофрирали]],
[[щеше да е гофрирал]],
[[щеше да е гофрирала]],
[[щеше да е гофрирало]],
[[щяха да са гофрирали]],
[[бил съм гофрирал]],
[[била съм гофрирала]],
[[било съм гофрирало]],
[[били сме гофрирали]],
[[бил си гофрирал]],
[[била си гофрирала]],
[[било си гофрирало]],
[[били сте гофрирали]],
[[бил е гофрирал]],
[[била е гофрирала]],
[[било е гофрирало]],
[[били са гофрирали]],
[[щял съм да гофрирам]],
[[щяла съм да гофрирам]],
[[щяло съм да гофрирам]],
[[щели сме да гофрираме]],
[[щял си да гофрираш]],
[[щяла си да гофрираш]],
[[щяло си да гофрираш]],
[[щели сте да гофрирате]],
[[щял да гофрира]],
[[щяла да гофрира]],
[[щяло да гофрира]],
[[щели да гофрират]],
[[щял е да гофрира]],
[[щяла е да гофрира]],
[[щяло е да гофрира]],
[[щели са да гофрират]],
[[щял съм да съм гофрирал]],
[[щяла съм да съм гофрирала]],
[[щяло съм да съм гофрирало]],
[[щели сме да сме гофрирали]],
[[щял си да си гофрирал]],
[[щяла си да си гофрирала]],
[[щяло си да си гофрирало]],
[[щели сте да сте гофрирали]],
[[щял да е гофрирал]],
[[щяла да е гофрирала]],
[[щяло да е гофрирало]],
[[щели да са гофрирали]],
[[щял е да е гофрирал]],
[[щяла е да е гофрирала]],
[[щяло е да е гофрирало]],
[[щели са да са гофрирали]],
[[бих гофрирал]],
[[бих гофрирала]],
[[бих гофрирало]],
[[бихме гофрирали]],
[[би гофрирал]],
[[би гофрирала]],
[[би гофрирало]],
[[бихте гофрирали]],
[[биха гофрирали]],
}}</text>
      <sha1>kk3rfi1sh28dljueb2dty304xfo60o2</sha1>
    </revision>
  </page>
  <page>
    <title>Шаблон:Словоформи/гощавам</title>
    <ns>10</ns>
    <id>491711</id>
    <revision>
      <id>523693</id>
      <timestamp>2005-05-09T06:35:34Z</timestamp>
      <contributor>
        <username>Bgbot</username>
        <id>83</id>
      </contributor>
      <comment>Борислав: Шаблон със словоформи</comment>
      <model>wikitext</model>
      <format>text/x-wiki</format>
      <text bytes="19908" xml:space="preserve">{{Шаблон:Словоформи/Глагол|
  ОСНОВНА ФОРМА = гощавам
| СЕГ.ВР., 1Л., ЕД.Ч. = го·ща·вам
| СЕГ.ВР., 1Л., МН.Ч. = го·ща·ва·ме
| СЕГ.ВР., 2Л., ЕД.Ч. = го·ща·ваш
| СЕГ.ВР., 2Л., МН.Ч. = го·ща·ва·те
| СЕГ.ВР., 3Л., ЕД.Ч. = го·ща·ва
| СЕГ.ВР., 3Л., МН.Ч. = го·ща·ват
| МИН.СВ.ВР., 1Л., ЕД.Ч. = го·ща·вах
| МИН.СВ.ВР., 1Л., МН.Ч. = го·ща·вах·ме
| МИН.СВ.ВР., 2Л., ЕД.Ч. = го·ща·ва
| МИН.СВ.ВР., 2Л., МН.Ч. = го·ща·вах·те
| МИН.СВ.ВР., 3Л., ЕД.Ч. = го·ща·ва
| МИН.СВ.ВР., 3Л., МН.Ч. = го·ща·ва·ха
| МИН.НЕСВ.ВР., 1Л., ЕД.Ч. = го·ща·вах
| МИН.НЕСВ.ВР., 1Л., МН.Ч. = го·ща·вах·ме
| МИН.НЕСВ.ВР., 2Л., ЕД.Ч. = го·ща·ва·ше
| МИН.НЕСВ.ВР., 2Л., МН.Ч. = го·ща·вах·те
| МИН.НЕСВ.ВР., 3Л., ЕД.Ч. = го·ща·ва·ше
| МИН.НЕСВ.ВР., 3Л., МН.Ч. = го·ща·ва·ха
| МИН.НЕОПР.ВР., 1Л., ЕД.Ч., М.Р. = гощавал съм
| МИН.НЕОПР.ВР., 1Л., ЕД.Ч., Ж.Р. = гощавала съм
| МИН.НЕОПР.ВР., 1Л., ЕД.Ч., СР.Р. = гощавало съм
| МИН.НЕОПР.ВР., 1Л., МН.Ч. = гощавали сме
| МИН.НЕОПР.ВР., 2Л., ЕД.Ч., М.Р. = гощавал си
| МИН.НЕОПР.ВР., 2Л., ЕД.Ч., Ж.Р. = гощавала си
| МИН.НЕОПР.ВР., 2Л., ЕД.Ч., СР.Р. = гощавало си
| МИН.НЕОПР.ВР., 2Л., МН.Ч. = гощавали сте
| МИН.НЕОПР.ВР., 3Л., ЕД.Ч., М.Р. = гощавал е
| МИН.НЕОПР.ВР., 3Л., ЕД.Ч., Ж.Р. = гощавала е
| МИН.НЕОПР.ВР., 3Л., ЕД.Ч., СР.Р. = гощавало е
| МИН.НЕОПР.ВР., 3Л., МН.Ч. = гощавали са
| МИН.ПРЕД.ВР., 1Л., ЕД.Ч., М.Р. = бях гощавал
| МИН.ПРЕД.ВР., 1Л., ЕД.Ч., Ж.Р. = бях гощавала
| МИН.ПРЕД.ВР., 1Л., ЕД.Ч., СР.Р. = бях гощавало
| МИН.ПРЕД.ВР., 1Л., МН.Ч. = бяхме гощавали
| МИН.ПРЕД.ВР., 2Л., ЕД.Ч., М.Р. = беше гощавал
| МИН.ПРЕД.ВР., 2Л., ЕД.Ч., Ж.Р. = беше гощавала
| МИН.ПРЕД.ВР., 2Л., ЕД.Ч., СР.Р. = беше гощавало
| МИН.ПРЕД.ВР., 2Л., МН.Ч. = бяхте гощавали
| МИН.ПРЕД.ВР., 3Л., ЕД.Ч., М.Р. = беше гощавал
| МИН.ПРЕД.ВР., 3Л., ЕД.Ч., Ж.Р. = беше гощавала
| МИН.ПРЕД.ВР., 3Л., ЕД.Ч., СР.Р. = беше гощавало
| МИН.ПРЕД.ВР., 3Л., МН.Ч. = бяха гощавали
| БЪД.ВР., 1Л., ЕД.Ч. = ще гощавам
| БЪД.ВР., 1Л., МН.Ч. = ще гощаваме
| БЪД.ВР., 2Л., ЕД.Ч. = ще гощаваш
| БЪД.ВР., 2Л., МН.Ч. = ще гощавате
| БЪД.ВР., 3Л., ЕД.Ч. = ще гощава
| БЪД.ВР., 3Л., МН.Ч. = ще гощават
| БЪД.ПРЕД.ВР., 1Л., ЕД.Ч., М.Р. = ще съм гощавал
| БЪД.ПРЕД.ВР., 1Л., ЕД.Ч., Ж.Р. = ще съм гощавала
| БЪД.ПРЕД.ВР., 1Л., ЕД.Ч., СР.Р. = ще съм гощавало
| БЪД.ПРЕД.ВР., 1Л., МН.Ч. = ще сме гощавали
| БЪД.ПРЕД.ВР., 2Л., ЕД.Ч., М.Р. = ще си гощавал
| БЪД.ПРЕД.ВР., 2Л., ЕД.Ч., Ж.Р. = ще си гощавала
| БЪД.ПРЕД.ВР., 2Л., ЕД.Ч., СР.Р. = ще си гощавало
| БЪД.ПРЕД.ВР., 2Л., МН.Ч. = ще сте гощавали
| БЪД.ПРЕД.ВР., 3Л., ЕД.Ч., М.Р. = ще е гощавал
| БЪД.ПРЕД.ВР., 3Л., ЕД.Ч., Ж.Р. = ще е гощавала
| БЪД.ПРЕД.ВР., 3Л., ЕД.Ч., СР.Р. = ще е гощавало
| БЪД.ПРЕД.ВР., 3Л., МН.Ч. = ще са гощавали
| БЪД.ВР. В МИН., 1Л., ЕД.Ч. = щях да гощавам
| БЪД.ВР. В МИН., 1Л., МН.Ч. = щяхме да гощаваме
| БЪД.ВР. В МИН., 2Л., ЕД.Ч. = щеше да гощаваш
| БЪД.ВР. В МИН., 2Л., МН.Ч. = щяхте да гощавате
| БЪД.ВР. В МИН., 3Л., ЕД.Ч. = щеше да гощава
| БЪД.ВР. В МИН., 3Л., МН.Ч. = щяха да гощават
| БЪД.ПРЕД.ВР. В МИН., 1Л., ЕД.Ч., М.Р. = щях да съм гощавал
| БЪД.ПРЕД.ВР. В МИН., 1Л., ЕД.Ч., Ж.Р. = щях да съм гощавала
| БЪД.ПРЕД.ВР. В МИН., 1Л., ЕД.Ч., СР.Р. = щях да съм гощавало
| БЪД.ПРЕД.ВР. В МИН., 1Л., МН.Ч. = щяхме да сме гощавали
| БЪД.ПРЕД.ВР. В МИН., 2Л., ЕД.Ч., М.Р. = щеше да си гощавал
| БЪД.ПРЕД.ВР. В МИН., 2Л., ЕД.Ч., Ж.Р. = щеше да си гощавала
| БЪД.ПРЕД.ВР. В МИН., 2Л., ЕД.Ч., СР.Р. = щеше да си гощавало
| БЪД.ПРЕД.ВР. В МИН., 2Л., МН.Ч. = щяхте да сте гощавали
| БЪД.ПРЕД.ВР. В МИН., 3Л., ЕД.Ч., М.Р. = щеше да е гощавал
| БЪД.ПРЕД.ВР. В МИН., 3Л., ЕД.Ч., Ж.Р. = щеше да е гощавала
| БЪД.ПРЕД.ВР. В МИН., 3Л., ЕД.Ч., СР.Р. = щеше да е гощавало
| БЪД.ПРЕД.ВР. В МИН., 3Л., МН.Ч. = щяха да са гощавали
| ПР.НАКЛ., СЕГ.ВР., 1Л., ЕД.Ч., М.Р. = гощавал съм
| ПР.НАКЛ., СЕГ.ВР., 1Л., ЕД.Ч., Ж.Р. = гощавала съм
| ПР.НАКЛ., СЕГ.ВР., 1Л., ЕД.Ч., СР.Р. = гощавало съм
| ПР.НАКЛ., СЕГ.ВР., 1Л., МН.Ч. = гощавали сме
| ПР.НАКЛ., СЕГ.ВР., 2Л., ЕД.Ч., М.Р. = гощавал си
| ПР.НАКЛ., СЕГ.ВР., 2Л., ЕД.Ч., Ж.Р. = гощавала си
| ПР.НАКЛ., СЕГ.ВР., 2Л., ЕД.Ч., СР.Р. = гощавало си
| ПР.НАКЛ., СЕГ.ВР., 2Л., МН.Ч. = гощавали сте
| ПР.НАКЛ., СЕГ.ВР., 3Л., ЕД.Ч., М.Р. = гощавал (е)
| ПР.НАКЛ., СЕГ.ВР., 3Л., ЕД.Ч., Ж.Р. = гощавала (е)
| ПР.НАКЛ., СЕГ.ВР., 3Л., ЕД.Ч., СР.Р. = гощавало (е)
| ПР.НАКЛ., СЕГ.ВР., 3Л., МН.Ч. = гощавали (са)
| ПР.НАКЛ., МИН.СВ.ВР., 1Л., ЕД.Ч., М.Р. = гощавал съм
| ПР.НАКЛ., МИН.СВ.ВР., 1Л., ЕД.Ч., Ж.Р. = гощавала съм
| ПР.НАКЛ., МИН.СВ.ВР., 1Л., ЕД.Ч., СР.Р. = гощавало съм
| ПР.НАКЛ., МИН.СВ.ВР., 1Л., МН.Ч. = гощавали сме
| ПР.НАКЛ., МИН.СВ.ВР., 2Л., ЕД.Ч., М.Р. = гощавал си
| ПР.НАКЛ., МИН.СВ.ВР., 2Л., ЕД.Ч., Ж.Р. = гощавала си
| ПР.НАКЛ., МИН.СВ.ВР., 2Л., ЕД.Ч., СР.Р. = гощавало си
| ПР.НАКЛ., МИН.СВ.ВР., 2Л., МН.Ч. = гощавали сте
| ПР.НАКЛ., МИН.СВ.ВР., 3Л., ЕД.Ч., М.Р. = гощавал (е)
| ПР.НАКЛ., МИН.СВ.ВР., 3Л., ЕД.Ч., Ж.Р. = гощавала (е)
| ПР.НАКЛ., МИН.СВ.ВР., 3Л., ЕД.Ч., СР.Р. = гощавало (е)
| ПР.НАКЛ., МИН.СВ.ВР., 3Л., МН.Ч. = гощавали (са)
| ПР.НАКЛ., МИН.НЕОПР.ВР., 1Л., ЕД.Ч., М.Р. = бил съм гощавал
| ПР.НАКЛ., МИН.НЕОПР.ВР., 1Л., ЕД.Ч., Ж.Р. = била съм гощавала
| ПР.НАКЛ., МИН.НЕОПР.ВР., 1Л., ЕД.Ч., СР.Р. = било съм гощавало
| ПР.НАКЛ., МИН.НЕОПР.ВР., 1Л., МН.Ч. = били сме гощавали
| ПР.НАКЛ., МИН.НЕОПР.ВР., 2Л., ЕД.Ч., М.Р. = бил си гощавал
| ПР.НАКЛ., МИН.НЕОПР.ВР., 2Л., ЕД.Ч., Ж.Р. = била си гощавала
| ПР.НАКЛ., МИН.НЕОПР.ВР., 2Л., ЕД.Ч., СР.Р. = било си гощавало
| ПР.НАКЛ., МИН.НЕОПР.ВР., 2Л., МН.Ч. = били сте гощавали
| ПР.НАКЛ., МИН.НЕОПР.ВР., 3Л., ЕД.Ч., М.Р. = бил (е) гощавал
| ПР.НАКЛ., МИН.НЕОПР.ВР., 3Л., ЕД.Ч., Ж.Р. = била (е) гощавала
| ПР.НАКЛ., МИН.НЕОПР.ВР., 3Л., ЕД.Ч., СР.Р. = било (е) гощавало
| ПР.НАКЛ., МИН.НЕОПР.ВР., 3Л., МН.Ч. = били (са) гощавали
| ПР.НАКЛ., БЪД.ВР., 1Л., ЕД.Ч., М.Р. = щял съм да гощавам
| ПР.НАКЛ., БЪД.ВР., 1Л., ЕД.Ч., Ж.Р. = щяла съм да гощавам
| ПР.НАКЛ., БЪД.ВР., 1Л., ЕД.Ч., СР.Р. = щяло съм да гощавам
| ПР.НАКЛ., БЪД.ВР., 1Л., МН.Ч. = щели сме да гощаваме
| ПР.НАКЛ., БЪД.ВР., 2Л., ЕД.Ч., М.Р. = щял си да гощаваш
| ПР.НАКЛ., БЪД.ВР., 2Л., ЕД.Ч., Ж.Р. = щяла си да гощаваш
| ПР.НАКЛ., БЪД.ВР., 2Л., ЕД.Ч., СР.Р. = щяло си да гощаваш
| ПР.НАКЛ., БЪД.ВР., 2Л., МН.Ч. = щели сте да гощавате
| ПР.НАКЛ., БЪД.ВР., 3Л., ЕД.Ч., М.Р. = щял (е) да гощава
| ПР.НАКЛ., БЪД.ВР., 3Л., ЕД.Ч., Ж.Р. = щяла (е) да гощава
| ПР.НАКЛ., БЪД.ВР., 3Л., ЕД.Ч., СР.Р. = щяло (е) да гощава
| ПР.НАКЛ., БЪД.ВР., 3Л., МН.Ч. = щели (са) да гощават
| ПР.НАКЛ., БЪД.ПРЕД.ВР., 1Л., ЕД.Ч., М.Р. = щял съм да съм гощавал
| ПР.НАКЛ., БЪД.ПРЕД.ВР., 1Л., ЕД.Ч., Ж.Р. = щяла съм да съм гощавала
| ПР.НАКЛ., БЪД.ПРЕД.ВР., 1Л., ЕД.Ч., СР.Р. = щяло съм да съм гощавало
| ПР.НАКЛ., БЪД.ПРЕД.ВР., 1Л., МН.Ч. = щели сме да сме гощавали
| ПР.НАКЛ., БЪД.ПРЕД.ВР., 2Л., ЕД.Ч., М.Р. = щял си да си гощавал
| ПР.НАКЛ., БЪД.ПРЕД.ВР., 2Л., ЕД.Ч., Ж.Р. = щяла си да си гощавала
| ПР.НАКЛ., БЪД.ПРЕД.ВР., 2Л., ЕД.Ч., СР.Р. = щяло си да си гощавало
| ПР.НАКЛ., БЪД.ПРЕД.ВР., 2Л., МН.Ч. = щели сте да сте гощавали
| ПР.НАКЛ., БЪД.ПРЕД.ВР., 3Л., ЕД.Ч., М.Р. = щял (е) да е гощавал
| ПР.НАКЛ., БЪД.ПРЕД.ВР., 3Л., ЕД.Ч., Ж.Р. = щяла (е) да е гощавала
| ПР.НАКЛ., БЪД.ПРЕД.ВР., 3Л., ЕД.Ч., СР.Р. = щяло (е) да е гощавало
| ПР.НАКЛ., БЪД.ПРЕД.ВР., 3Л., МН.Ч. = щели (са) да са гощавали
| УСЛОВНО НАКЛОНЕНИЕ, 1Л., ЕД.Ч., М.Р. = бих гощавал
| УСЛОВНО НАКЛОНЕНИЕ, 1Л., ЕД.Ч., Ж.Р. = бих гощавала
| УСЛОВНО НАКЛОНЕНИЕ, 1Л., ЕД.Ч., СР.Р. = бих гощавало
| УСЛОВНО НАКЛОНЕНИЕ, 1Л., МН.Ч. = бихме гощавали
| УСЛОВНО НАКЛОНЕНИЕ, 2Л., ЕД.Ч., М.Р. = би гощавал
| УСЛОВНО НАКЛОНЕНИЕ, 2Л., ЕД.Ч., Ж.Р. = би гощавала
| УСЛОВНО НАКЛОНЕНИЕ, 2Л., ЕД.Ч., СР.Р. = би гощавало
| УСЛОВНО НАКЛОНЕНИЕ, 2Л., МН.Ч. = бихте гощавали
| УСЛОВНО НАКЛОНЕНИЕ, 3Л., ЕД.Ч., М.Р. = би гощавал
| УСЛОВНО НАКЛОНЕНИЕ, 3Л., ЕД.Ч., Ж.Р. = би гощавала
| УСЛОВНО НАКЛОНЕНИЕ, 3Л., ЕД.Ч., СР.Р. = би гощавало
| УСЛОВНО НАКЛОНЕНИЕ, 3Л., МН.Ч. = биха гощавали
| ПОВЕЛИТЕЛНО НАКЛОНЕНИЕ, ЕД.Ч. = го·ща·вай
| ПОВЕЛИТЕЛНО НАКЛОНЕНИЕ, МН.Ч. = го·ща·вай·те
| МИН.СТРАД.ПРИЧ. М.Р. = го·ща·ван
| МИН.СТРАД.ПРИЧ. М.Р. НЕПЪЛЕН ЧЛЕН = го·ща·ва·ния
| МИН.СТРАД.ПРИЧ. М.Р. ПЪЛЕН ЧЛЕН = го·ща·ва·ни·ят
| МИН.СТРАД.ПРИЧ. Ж.Р. = го·ща·ва·на
| МИН.СТРАД.ПРИЧ. Ж.Р. ЧЛЕН = го·ща·ва·на·та
| МИН.СТРАД.ПРИЧ. СР.Р. = го·ща·ва·но
| МИН.СТРАД.ПРИЧ. СР.Р. ЧЛЕН = го·ща·ва·но·то
| МИН.СТРАД.ПРИЧ. МН.Ч. = го·ща·ва·ни
| МИН.СТРАД.ПРИЧ. МН.Ч. ЧЛЕН = го·ща·ва·ни·те
| МИН.ДЕЯТ.СВ.ПРИЧ. М.Р. = го·ща·вал
| МИН.ДЕЯТ.СВ.ПРИЧ. М.Р. НЕПЪЛЕН ЧЛЕН = го·ща·ва·лия
| МИН.ДЕЯТ.СВ.ПРИЧ. М.Р. ПЪЛЕН ЧЛЕН = го·ща·ва·ли·ят
| МИН.ДЕЯТ.СВ.ПРИЧ. Ж.Р. = го·ща·ва·ла
| МИН.ДЕЯТ.СВ.ПРИЧ. Ж.Р. ЧЛЕН = го·ща·ва·ла·та
| МИН.ДЕЯТ.СВ.ПРИЧ. СР.Р. = го·ща·ва·ло
| МИН.ДЕЯТ.СВ.ПРИЧ. СР.Р. ЧЛЕН = го·ща·ва·ло·то
| МИН.ДЕЯТ.СВ.ПРИЧ. МН.Ч. = го·ща·ва·ли
| МИН.ДЕЯТ.СВ.ПРИЧ. МН.Ч. ЧЛЕН = го·ща·ва·ли·те
| МИН.ДЕЯТ.НЕСВ.ПРИЧ. М.Р. = го·ща·вал
| МИН.ДЕЯТ.НЕСВ.ПРИЧ. М.Р. НЕПЪЛЕН ЧЛЕН = го·ща·ва·лия
| МИН.ДЕЯТ.НЕСВ.ПРИЧ. М.Р. ПЪЛЕН ЧЛЕН = го·ща·ва·ли·ят
| МИН.ДЕЯТ.НЕСВ.ПРИЧ. Ж.Р. = го·ща·ва·ла
| МИН.ДЕЯТ.НЕСВ.ПРИЧ. Ж.Р. ЧЛЕН = го·ща·ва·ла·та
| МИН.ДЕЯТ.НЕСВ.ПРИЧ. СР.Р. = го·ща·ва·ло
| МИН.ДЕЯТ.НЕСВ.ПРИЧ. СР.Р. ЧЛЕН = го·ща·ва·ло·то
| МИН.ДЕЯТ.НЕСВ.ПРИЧ. МН.Ч. = го·ща·ва·ли
| МИН.ДЕЯТ.НЕСВ.ПРИЧ. МН.Ч. ЧЛЕН = го·ща·ва·ли·те
| СЕГ.ДЕЯТ.ПРИЧ. М.Р. = го·ща·ващ
| СЕГ.ДЕЯТ.ПРИЧ. М.Р. НЕПЪЛЕН ЧЛЕН = го·ща·ва·щия
| СЕГ.ДЕЯТ.ПРИЧ. М.Р. ПЪЛЕН ЧЛЕН = го·ща·ва·щи·ят
| СЕГ.ДЕЯТ.ПРИЧ. Ж.Р. = го·ща·ва·ща
| СЕГ.ДЕЯТ.ПРИЧ. Ж.Р. ЧЛЕН = го·ща·ва·ща·та
| СЕГ.ДЕЯТ.ПРИЧ. СР.Р. = го·ща·ва·що
| СЕГ.ДЕЯТ.ПРИЧ. СР.Р. ЧЛЕН = го·ща·ва·що·то
| СЕГ.ДЕЯТ.ПРИЧ. МН.Ч. = го·ща·ва·щи
| СЕГ.ДЕЯТ.ПРИЧ. МН.Ч. ЧЛЕН = го·ща·ва·щи·те
| ДЕЕПРИЧАСТИЕ = го·ща·вай·ки
| СКРИТИ ПРЕПРАТКИ = 
[[гощавам]],
[[гощаваш]],
[[гощава]],
[[гощаваме]],
[[гощавате]],
[[гощават]],
[[гощавах]],
[[гощавахме]],
[[гощавахте]],
[[гощаваха]],
[[гощаваше]],
[[гощавай]],
[[гощавайте]],
[[гощавал]],
[[гощавалия]],
[[гощавалият]],
[[гощавала]],
[[гощавалата]],
[[гощавало]],
[[гощавалото]],
[[гощавали]],
[[гощавалите]],
[[гощаван]],
[[гощавания]],
[[гощаваният]],
[[гощавана]],
[[гощаваната]],
[[гощавано]],
[[гощаваното]],
[[гощавани]],
[[гощаваните]],
[[гощаващ]],
[[гощаващия]],
[[гощаващият]],
[[гощаваща]],
[[гощаващата]],
[[гощаващо]],
[[гощаващото]],
[[гощаващи]],
[[гощаващите]],
[[гощавайки]],
[[гощавал съм]],
[[гощавала съм]],
[[гощавало съм]],
[[гощавали сме]],
[[гощавал си]],
[[гощавала си]],
[[гощавало си]],
[[гощавали сте]],
[[гощавал е]],
[[гощавала е]],
[[гощавало е]],
[[гощавали са]],
[[бях гощавал]],
[[бях гощавала]],
[[бях гощавало]],
[[бяхме гощавали]],
[[беше гощавал]],
[[беше гощавала]],
[[беше гощавало]],
[[бяхте гощавали]],
[[бяха гощавали]],
[[ще гощавам]],
[[ще гощаваме]],
[[ще гощаваш]],
[[ще гощавате]],
[[ще гощава]],
[[ще гощават]],
[[ще съм гощавал]],
[[ще съм гощавала]],
[[ще съм гощавало]],
[[ще сме гощавали]],
[[ще си гощавал]],
[[ще си гощавала]],
[[ще си гощавало]],
[[ще сте гощавали]],
[[ще е гощавал]],
[[ще е гощавала]],
[[ще е гощавало]],
[[ще са гощавали]],
[[щях да гощавам]],
[[щяхме да гощаваме]],
[[щеше да гощаваш]],
[[щяхте да гощавате]],
[[щеше да гощава]],
[[щяха да гощават]],
[[щях да съм гощавал]],
[[щях да съм гощавала]],
[[щях да съм гощавало]],
[[щяхме да сме гощавали]],
[[щеше да си гощавал]],
[[щеше да си гощавала]],
[[щеше да си гощавало]],
[[щяхте да сте гощавали]],
[[щеше да е гощавал]],
[[щеше да е гощавала]],
[[щеше да е гощавало]],
[[щяха да са гощавали]],
[[бил съм гощавал]],
[[била съм гощавала]],
[[било съм гощавало]],
[[били сме гощавали]],
[[бил си гощавал]],
[[била си гощавала]],
[[било си гощавало]],
[[били сте гощавали]],
[[бил е гощавал]],
[[била е гощавала]],
[[било е гощавало]],
[[били са гощавали]],
[[щял съм да гощавам]],
[[щяла съм да гощавам]],
[[щяло съм да гощавам]],
[[щели сме да гощаваме]],
[[щял си да гощаваш]],
[[щяла си да гощаваш]],
[[щяло си да гощаваш]],
[[щели сте да гощавате]],
[[щял да гощава]],
[[щяла да гощава]],
[[щяло да гощава]],
[[щели да гощават]],
[[щял е да гощава]],
[[щяла е да гощава]],
[[щяло е да гощава]],
[[щели са да гощават]],
[[щял съм да съм гощавал]],
[[щяла съм да съм гощавала]],
[[щяло съм да съм гощавало]],
[[щели сме да сме гощавали]],
[[щял си да си гощавал]],
[[щяла си да си гощавала]],
[[щяло си да си гощавало]],
[[щели сте да сте гощавали]],
[[щял да е гощавал]],
[[щяла да е гощавала]],
[[щяло да е гощавало]],
[[щели да са гощавали]],
[[щял е да е гощавал]],
[[щяла е да е гощавала]],
[[щяло е да е гощавало]],
[[щели са да са гощавали]],
[[бих гощавал]],
[[бих гощавала]],
[[бих гощавало]],
[[бихме гощавали]],
[[би гощавал]],
[[би гощавала]],
[[би гощавало]],
[[бихте гощавали]],
[[биха гощавали]],
}}</text>
      <sha1>3hyurkoou8na0oerrsqqg0smnlosyuk</sha1>
    </revision>
  </page>
  <page>
    <title>Шаблон:Словоформи/гоя</title>
    <ns>10</ns>
    <id>458665</id>
    <revision>
      <id>490647</id>
      <timestamp>2005-05-08T10:27:27Z</timestamp>
      <contributor>
        <username>Bgbot</username>
        <id>83</id>
      </contributor>
      <comment>Борислав: Шаблон със словоформи</comment>
      <model>wikitext</model>
      <format>text/x-wiki</format>
      <text bytes="18160" xml:space="preserve">{{Шаблон:Словоформи/Глагол|
  ОСНОВНА ФОРМА = гоя
| СЕГ.ВР., 1Л., ЕД.Ч. = гоя
| СЕГ.ВР., 1Л., МН.Ч. = го·им
| СЕГ.ВР., 2Л., ЕД.Ч. = го·иш
| СЕГ.ВР., 2Л., МН.Ч. = го·и·те
| СЕГ.ВР., 3Л., ЕД.Ч. = гои
| СЕГ.ВР., 3Л., МН.Ч. = го·ят
| МИН.СВ.ВР., 1Л., ЕД.Ч. = го·их
| МИН.СВ.ВР., 1Л., МН.Ч. = го·их·ме
| МИН.СВ.ВР., 2Л., ЕД.Ч. = гои
| МИН.СВ.ВР., 2Л., МН.Ч. = го·их·те
| МИН.СВ.ВР., 3Л., ЕД.Ч. = гои
| МИН.СВ.ВР., 3Л., МН.Ч. = го·и·ха
| МИН.НЕСВ.ВР., 1Л., ЕД.Ч. = го·ях
| МИН.НЕСВ.ВР., 1Л., МН.Ч. = го·ях·ме
| МИН.НЕСВ.ВР., 2Л., ЕД.Ч. = го·е·ше
| МИН.НЕСВ.ВР., 2Л., МН.Ч. = го·ях·те
| МИН.НЕСВ.ВР., 3Л., ЕД.Ч. = го·е·ше
| МИН.НЕСВ.ВР., 3Л., МН.Ч. = го·я·ха
| МИН.НЕОПР.ВР., 1Л., ЕД.Ч., М.Р. = гоил съм
| МИН.НЕОПР.ВР., 1Л., ЕД.Ч., Ж.Р. = гоила съм
| МИН.НЕОПР.ВР., 1Л., ЕД.Ч., СР.Р. = гоило съм
| МИН.НЕОПР.ВР., 1Л., МН.Ч. = гоили сме
| МИН.НЕОПР.ВР., 2Л., ЕД.Ч., М.Р. = гоил си
| МИН.НЕОПР.ВР., 2Л., ЕД.Ч., Ж.Р. = гоила си
| МИН.НЕОПР.ВР., 2Л., ЕД.Ч., СР.Р. = гоило си
| МИН.НЕОПР.ВР., 2Л., МН.Ч. = гоили сте
| МИН.НЕОПР.ВР., 3Л., ЕД.Ч., М.Р. = гоил е
| МИН.НЕОПР.ВР., 3Л., ЕД.Ч., Ж.Р. = гоила е
| МИН.НЕОПР.ВР., 3Л., ЕД.Ч., СР.Р. = гоило е
| МИН.НЕОПР.ВР., 3Л., МН.Ч. = гоили са
| МИН.ПРЕД.ВР., 1Л., ЕД.Ч., М.Р. = бях гоил
| МИН.ПРЕД.ВР., 1Л., ЕД.Ч., Ж.Р. = бях гоила
| МИН.ПРЕД.ВР., 1Л., ЕД.Ч., СР.Р. = бях гоило
| МИН.ПРЕД.ВР., 1Л., МН.Ч. = бяхме гоили
| МИН.ПРЕД.ВР., 2Л., ЕД.Ч., М.Р. = беше гоил
| МИН.ПРЕД.ВР., 2Л., ЕД.Ч., Ж.Р. = беше гоила
| МИН.ПРЕД.ВР., 2Л., ЕД.Ч., СР.Р. = беше гоило
| МИН.ПРЕД.ВР., 2Л., МН.Ч. = бяхте гоили
| МИН.ПРЕД.ВР., 3Л., ЕД.Ч., М.Р. = беше гоил
| МИН.ПРЕД.ВР., 3Л., ЕД.Ч., Ж.Р. = беше гоила
| МИН.ПРЕД.ВР., 3Л., ЕД.Ч., СР.Р. = беше гоило
| МИН.ПРЕД.ВР., 3Л., МН.Ч. = бяха гоили
| БЪД.ВР., 1Л., ЕД.Ч. = ще гоя
| БЪД.ВР., 1Л., МН.Ч. = ще гоим
| БЪД.ВР., 2Л., ЕД.Ч. = ще гоиш
| БЪД.ВР., 2Л., МН.Ч. = ще гоите
| БЪД.ВР., 3Л., ЕД.Ч. = ще гои
| БЪД.ВР., 3Л., МН.Ч. = ще гоят
| БЪД.ПРЕД.ВР., 1Л., ЕД.Ч., М.Р. = ще съм гоил
| БЪД.ПРЕД.ВР., 1Л., ЕД.Ч., Ж.Р. = ще съм гоила
| БЪД.ПРЕД.ВР., 1Л., ЕД.Ч., СР.Р. = ще съм гоило
| БЪД.ПРЕД.ВР., 1Л., МН.Ч. = ще сме гоили
| БЪД.ПРЕД.ВР., 2Л., ЕД.Ч., М.Р. = ще си гоил
| БЪД.ПРЕД.ВР., 2Л., ЕД.Ч., Ж.Р. = ще си гоила
| БЪД.ПРЕД.ВР., 2Л., ЕД.Ч., СР.Р. = ще си гоило
| БЪД.ПРЕД.ВР., 2Л., МН.Ч. = ще сте гоили
| БЪД.ПРЕД.ВР., 3Л., ЕД.Ч., М.Р. = ще е гоил
| БЪД.ПРЕД.ВР., 3Л., ЕД.Ч., Ж.Р. = ще е гоила
| БЪД.ПРЕД.ВР., 3Л., ЕД.Ч., СР.Р. = ще е гоило
| БЪД.ПРЕД.ВР., 3Л., МН.Ч. = ще са гоили
| БЪД.ВР. В МИН., 1Л., ЕД.Ч. = щях да гоя
| БЪД.ВР. В МИН., 1Л., МН.Ч. = щяхме да гоим
| БЪД.ВР. В МИН., 2Л., ЕД.Ч. = щеше да гоиш
| БЪД.ВР. В МИН., 2Л., МН.Ч. = щяхте да гоите
| БЪД.ВР. В МИН., 3Л., ЕД.Ч. = щеше да гои
| БЪД.ВР. В МИН., 3Л., МН.Ч. = щяха да гоят
| БЪД.ПРЕД.ВР. В МИН., 1Л., ЕД.Ч., М.Р. = щях да съм гоил
| БЪД.ПРЕД.ВР. В МИН., 1Л., ЕД.Ч., Ж.Р. = щях да съм гоила
| БЪД.ПРЕД.ВР. В МИН., 1Л., ЕД.Ч., СР.Р. = щях да съм гоило
| БЪД.ПРЕД.ВР. В МИН., 1Л., МН.Ч. = щяхме да сме гоили
| БЪД.ПРЕД.ВР. В МИН., 2Л., ЕД.Ч., М.Р. = щеше да си гоил
| БЪД.ПРЕД.ВР. В МИН., 2Л., ЕД.Ч., Ж.Р. = щеше да си гоила
| БЪД.ПРЕД.ВР. В МИН., 2Л., ЕД.Ч., СР.Р. = щеше да си гоило
| БЪД.ПРЕД.ВР. В МИН., 2Л., МН.Ч. = щяхте да сте гоили
| БЪД.ПРЕД.ВР. В МИН., 3Л., ЕД.Ч., М.Р. = щеше да е гоил
| БЪД.ПРЕД.ВР. В МИН., 3Л., ЕД.Ч., Ж.Р. = щеше да е гоила
| БЪД.ПРЕД.ВР. В МИН., 3Л., ЕД.Ч., СР.Р. = щеше да е гоило
| БЪД.ПРЕД.ВР. В МИН., 3Л., МН.Ч. = щяха да са гоили
| ПР.НАКЛ., СЕГ.ВР., 1Л., ЕД.Ч., М.Р. = гоял съм
| ПР.НАКЛ., СЕГ.ВР., 1Л., ЕД.Ч., Ж.Р. = гояла съм
| ПР.НАКЛ., СЕГ.ВР., 1Л., ЕД.Ч., СР.Р. = гояло съм
| ПР.НАКЛ., СЕГ.ВР., 1Л., МН.Ч. = гоели сме
| ПР.НАКЛ., СЕГ.ВР., 2Л., ЕД.Ч., М.Р. = гоял си
| ПР.НАКЛ., СЕГ.ВР., 2Л., ЕД.Ч., Ж.Р. = гояла си
| ПР.НАКЛ., СЕГ.ВР., 2Л., ЕД.Ч., СР.Р. = гояло си
| ПР.НАКЛ., СЕГ.ВР., 2Л., МН.Ч. = гоели сте
| ПР.НАКЛ., СЕГ.ВР., 3Л., ЕД.Ч., М.Р. = гоял (е)
| ПР.НАКЛ., СЕГ.ВР., 3Л., ЕД.Ч., Ж.Р. = гояла (е)
| ПР.НАКЛ., СЕГ.ВР., 3Л., ЕД.Ч., СР.Р. = гояло (е)
| ПР.НАКЛ., СЕГ.ВР., 3Л., МН.Ч. = гоели (са)
| ПР.НАКЛ., МИН.СВ.ВР., 1Л., ЕД.Ч., М.Р. = гоил съм
| ПР.НАКЛ., МИН.СВ.ВР., 1Л., ЕД.Ч., Ж.Р. = гоила съм
| ПР.НАКЛ., МИН.СВ.ВР., 1Л., ЕД.Ч., СР.Р. = гоило съм
| ПР.НАКЛ., МИН.СВ.ВР., 1Л., МН.Ч. = гоили сме
| ПР.НАКЛ., МИН.СВ.ВР., 2Л., ЕД.Ч., М.Р. = гоил си
| ПР.НАКЛ., МИН.СВ.ВР., 2Л., ЕД.Ч., Ж.Р. = гоила си
| ПР.НАКЛ., МИН.СВ.ВР., 2Л., ЕД.Ч., СР.Р. = гоило си
| ПР.НАКЛ., МИН.СВ.ВР., 2Л., МН.Ч. = гоили сте
| ПР.НАКЛ., МИН.СВ.ВР., 3Л., ЕД.Ч., М.Р. = гоил (е)
| ПР.НАКЛ., МИН.СВ.ВР., 3Л., ЕД.Ч., Ж.Р. = гоила (е)
| ПР.НАКЛ., МИН.СВ.ВР., 3Л., ЕД.Ч., СР.Р. = гоило (е)
| ПР.НАКЛ., МИН.СВ.ВР., 3Л., МН.Ч. = гоили (са)
| ПР.НАКЛ., МИН.НЕОПР.ВР., 1Л., ЕД.Ч., М.Р. = бил съм гоил
| ПР.НАКЛ., МИН.НЕОПР.ВР., 1Л., ЕД.Ч., Ж.Р. = била съм гоила
| ПР.НАКЛ., МИН.НЕОПР.ВР., 1Л., ЕД.Ч., СР.Р. = било съм гоило
| ПР.НАКЛ., МИН.НЕОПР.ВР., 1Л., МН.Ч. = били сме гоили
| ПР.НАКЛ., МИН.НЕОПР.ВР., 2Л., ЕД.Ч., М.Р. = бил си гоил
| ПР.НАКЛ., МИН.НЕОПР.ВР., 2Л., ЕД.Ч., Ж.Р. = била си гоила
| ПР.НАКЛ., МИН.НЕОПР.ВР., 2Л., ЕД.Ч., СР.Р. = било си гоило
| ПР.НАКЛ., МИН.НЕОПР.ВР., 2Л., МН.Ч. = били сте гоили
| ПР.НАКЛ., МИН.НЕОПР.ВР., 3Л., ЕД.Ч., М.Р. = бил (е) гоил
| ПР.НАКЛ., МИН.НЕОПР.ВР., 3Л., ЕД.Ч., Ж.Р. = била (е) гоила
| ПР.НАКЛ., МИН.НЕОПР.ВР., 3Л., ЕД.Ч., СР.Р. = било (е) гоило
| ПР.НАКЛ., МИН.НЕОПР.ВР., 3Л., МН.Ч. = били (са) гоили
| ПР.НАКЛ., БЪД.ВР., 1Л., ЕД.Ч., М.Р. = щял съм да гоя
| ПР.НАКЛ., БЪД.ВР., 1Л., ЕД.Ч., Ж.Р. = щяла съм да гоя
| ПР.НАКЛ., БЪД.ВР., 1Л., ЕД.Ч., СР.Р. = щяло съм да гоя
| ПР.НАКЛ., БЪД.ВР., 1Л., МН.Ч. = щели сме да гоим
| ПР.НАКЛ., БЪД.ВР., 2Л., ЕД.Ч., М.Р. = щял си да гоиш
| ПР.НАКЛ., БЪД.ВР., 2Л., ЕД.Ч., Ж.Р. = щяла си да гоиш
| ПР.НАКЛ., БЪД.ВР., 2Л., ЕД.Ч., СР.Р. = щяло си да гоиш
| ПР.НАКЛ., БЪД.ВР., 2Л., МН.Ч. = щели сте да гоите
| ПР.НАКЛ., БЪД.ВР., 3Л., ЕД.Ч., М.Р. = щял (е) да гои
| ПР.НАКЛ., БЪД.ВР., 3Л., ЕД.Ч., Ж.Р. = щяла (е) да гои
| ПР.НАКЛ., БЪД.ВР., 3Л., ЕД.Ч., СР.Р. = щяло (е) да гои
| ПР.НАКЛ., БЪД.ВР., 3Л., МН.Ч. = щели (са) да гоят
| ПР.НАКЛ., БЪД.ПРЕД.ВР., 1Л., ЕД.Ч., М.Р. = щял съм да съм гоил
| ПР.НАКЛ., БЪД.ПРЕД.ВР., 1Л., ЕД.Ч., Ж.Р. = щяла съм да съм гоила
| ПР.НАКЛ., БЪД.ПРЕД.ВР., 1Л., ЕД.Ч., СР.Р. = щяло съм да съм гоило
| ПР.НАКЛ., БЪД.ПРЕД.ВР., 1Л., МН.Ч. = щели сме да сме гоили
| ПР.НАКЛ., БЪД.ПРЕД.ВР., 2Л., ЕД.Ч., М.Р. = щял си да си гоил
| ПР.НАКЛ., БЪД.ПРЕД.ВР., 2Л., ЕД.Ч., Ж.Р. = щяла си да си гоила
| ПР.НАКЛ., БЪД.ПРЕД.ВР., 2Л., ЕД.Ч., СР.Р. = щяло си да си гоило
| ПР.НАКЛ., БЪД.ПРЕД.ВР., 2Л., МН.Ч. = щели сте да сте гоили
| ПР.НАКЛ., БЪД.ПРЕД.ВР., 3Л., ЕД.Ч., М.Р. = щял (е) да е гоил
| ПР.НАКЛ., БЪД.ПРЕД.ВР., 3Л., ЕД.Ч., Ж.Р. = щяла (е) да е гоила
| ПР.НАКЛ., БЪД.ПРЕД.ВР., 3Л., ЕД.Ч., СР.Р. = щяло (е) да е гоило
| ПР.НАКЛ., БЪД.ПРЕД.ВР., 3Л., МН.Ч. = щели (са) да са гоили
| УСЛОВНО НАКЛОНЕНИЕ, 1Л., ЕД.Ч., М.Р. = бих гоил
| УСЛОВНО НАКЛОНЕНИЕ, 1Л., ЕД.Ч., Ж.Р. = бих гоила
| УСЛОВНО НАКЛОНЕНИЕ, 1Л., ЕД.Ч., СР.Р. = бих гоило
| УСЛОВНО НАКЛОНЕНИЕ, 1Л., МН.Ч. = бихме гоили
| УСЛОВНО НАКЛОНЕНИЕ, 2Л., ЕД.Ч., М.Р. = би гоил
| УСЛОВНО НАКЛОНЕНИЕ, 2Л., ЕД.Ч., Ж.Р. = би гоила
| УСЛОВНО НАКЛОНЕНИЕ, 2Л., ЕД.Ч., СР.Р. = би гоило
| УСЛОВНО НАКЛОНЕНИЕ, 2Л., МН.Ч. = бихте гоили
| УСЛОВНО НАКЛОНЕНИЕ, 3Л., ЕД.Ч., М.Р. = би гоил
| УСЛОВНО НАКЛОНЕНИЕ, 3Л., ЕД.Ч., Ж.Р. = би гоила
| УСЛОВНО НАКЛОНЕНИЕ, 3Л., ЕД.Ч., СР.Р. = би гоило
| УСЛОВНО НАКЛОНЕНИЕ, 3Л., МН.Ч. = биха гоили
| ПОВЕЛИТЕЛНО НАКЛОНЕНИЕ, ЕД.Ч. = гой
| ПОВЕЛИТЕЛНО НАКЛОНЕНИЕ, МН.Ч. = гой·те
| МИН.СТРАД.ПРИЧ. М.Р. = го·ен
| МИН.СТРАД.ПРИЧ. М.Р. НЕПЪЛЕН ЧЛЕН = го·е·ния
| МИН.СТРАД.ПРИЧ. М.Р. ПЪЛЕН ЧЛЕН = го·е·ни·ят
| МИН.СТРАД.ПРИЧ. Ж.Р. = го·е·на
| МИН.СТРАД.ПРИЧ. Ж.Р. ЧЛЕН = го·е·на·та
| МИН.СТРАД.ПРИЧ. СР.Р. = го·е·но
| МИН.СТРАД.ПРИЧ. СР.Р. ЧЛЕН = го·е·но·то
| МИН.СТРАД.ПРИЧ. МН.Ч. = го·е·ни
| МИН.СТРАД.ПРИЧ. МН.Ч. ЧЛЕН = го·е·ни·те
| МИН.ДЕЯТ.СВ.ПРИЧ. М.Р. = го·ил
| МИН.ДЕЯТ.СВ.ПРИЧ. М.Р. НЕПЪЛЕН ЧЛЕН = го·и·лия
| МИН.ДЕЯТ.СВ.ПРИЧ. М.Р. ПЪЛЕН ЧЛЕН = го·и·ли·ят
| МИН.ДЕЯТ.СВ.ПРИЧ. Ж.Р. = го·и·ла
| МИН.ДЕЯТ.СВ.ПРИЧ. Ж.Р. ЧЛЕН = го·и·ла·та
| МИН.ДЕЯТ.СВ.ПРИЧ. СР.Р. = го·и·ло
| МИН.ДЕЯТ.СВ.ПРИЧ. СР.Р. ЧЛЕН = го·и·ло·то
| МИН.ДЕЯТ.СВ.ПРИЧ. МН.Ч. = го·и·ли
| МИН.ДЕЯТ.СВ.ПРИЧ. МН.Ч. ЧЛЕН = го·и·ли·те
| МИН.ДЕЯТ.НЕСВ.ПРИЧ. М.Р. = го·ял
| МИН.ДЕЯТ.НЕСВ.ПРИЧ. М.Р. НЕПЪЛЕН ЧЛЕН = го·я·лия
| МИН.ДЕЯТ.НЕСВ.ПРИЧ. М.Р. ПЪЛЕН ЧЛЕН = го·я·ли·ят
| МИН.ДЕЯТ.НЕСВ.ПРИЧ. Ж.Р. = го·я·ла
| МИН.ДЕЯТ.НЕСВ.ПРИЧ. Ж.Р. ЧЛЕН = го·я·ла·та
| МИН.ДЕЯТ.НЕСВ.ПРИЧ. СР.Р. = го·я·ло
| МИН.ДЕЯТ.НЕСВ.ПРИЧ. СР.Р. ЧЛЕН = го·я·ло·то
| МИН.ДЕЯТ.НЕСВ.ПРИЧ. МН.Ч. = го·е·ли
| МИН.ДЕЯТ.НЕСВ.ПРИЧ. МН.Ч. ЧЛЕН = го·е·ли·те
| СЕГ.ДЕЯТ.ПРИЧ. М.Р. = го·ящ
| СЕГ.ДЕЯТ.ПРИЧ. М.Р. НЕПЪЛЕН ЧЛЕН = го·я·щия
| СЕГ.ДЕЯТ.ПРИЧ. М.Р. ПЪЛЕН ЧЛЕН = го·я·щи·ят
| СЕГ.ДЕЯТ.ПРИЧ. Ж.Р. = го·я·ща
| СЕГ.ДЕЯТ.ПРИЧ. Ж.Р. ЧЛЕН = го·я·ща·та
| СЕГ.ДЕЯТ.ПРИЧ. СР.Р. = го·я·що
| СЕГ.ДЕЯТ.ПРИЧ. СР.Р. ЧЛЕН = го·я·що·то
| СЕГ.ДЕЯТ.ПРИЧ. МН.Ч. = го·я·щи
| СЕГ.ДЕЯТ.ПРИЧ. МН.Ч. ЧЛЕН = го·я·щи·те
| ДЕЕПРИЧАСТИЕ = го·ей·ки
| СКРИТИ ПРЕПРАТКИ = 
[[гоя]],
[[гоиш]],
[[гои]],
[[гоим]],
[[гоите]],
[[гоят]],
[[гоих]],
[[гоихме]],
[[гоихте]],
[[гоиха]],
[[гоях]],
[[гоеше]],
[[гояхме]],
[[гояхте]],
[[гояха]],
[[гой]],
[[гойте]],
[[гоил]],
[[гоилия]],
[[гоилият]],
[[гоила]],
[[гоилата]],
[[гоило]],
[[гоилото]],
[[гоили]],
[[гоилите]],
[[гоял]],
[[гоялия]],
[[гоялият]],
[[гояла]],
[[гоялата]],
[[гояло]],
[[гоялото]],
[[гоели]],
[[гоелите]],
[[гоен]],
[[гоения]],
[[гоеният]],
[[гоена]],
[[гоената]],
[[гоено]],
[[гоеното]],
[[гоени]],
[[гоените]],
[[гоящ]],
[[гоящия]],
[[гоящият]],
[[гояща]],
[[гоящата]],
[[гоящо]],
[[гоящото]],
[[гоящи]],
[[гоящите]],
[[гоейки]],
[[гоил съм]],
[[гоила съм]],
[[гоило съм]],
[[гоили сме]],
[[гоил си]],
[[гоила си]],
[[гоило си]],
[[гоили сте]],
[[гоил е]],
[[гоила е]],
[[гоило е]],
[[гоили са]],
[[бях гоил]],
[[бях гоила]],
[[бях гоило]],
[[бяхме гоили]],
[[беше гоил]],
[[беше гоила]],
[[беше гоило]],
[[бяхте гоили]],
[[бяха гоили]],
[[ще гоя]],
[[ще гоим]],
[[ще гоиш]],
[[ще гоите]],
[[ще гои]],
[[ще гоят]],
[[ще съм гоил]],
[[ще съм гоила]],
[[ще съм гоило]],
[[ще сме гоили]],
[[ще си гоил]],
[[ще си гоила]],
[[ще си гоило]],
[[ще сте гоили]],
[[ще е гоил]],
[[ще е гоила]],
[[ще е гоило]],
[[ще са гоили]],
[[щях да гоя]],
[[щяхме да гоим]],
[[щеше да гоиш]],
[[щяхте да гоите]],
[[щеше да гои]],
[[щяха да гоят]],
[[щях да съм гоил]],
[[щях да съм гоила]],
[[щях да съм гоило]],
[[щяхме да сме гоили]],
[[щеше да си гоил]],
[[щеше да си гоила]],
[[щеше да си гоило]],
[[щяхте да сте гоили]],
[[щеше да е гоил]],
[[щеше да е гоила]],
[[щеше да е гоило]],
[[щяха да са гоили]],
[[гоял съм]],
[[гояла съм]],
[[гояло съм]],
[[гоели сме]],
[[гоял си]],
[[гояла си]],
[[гояло си]],
[[гоели сте]],
[[гоял е]],
[[гояла е]],
[[гояло е]],
[[гоели са]],
[[бил съм гоил]],
[[била съм гоила]],
[[било съм гоило]],
[[били сме гоили]],
[[бил си гоил]],
[[била си гоила]],
[[било си гоило]],
[[били сте гоили]],
[[бил е гоил]],
[[била е гоила]],
[[било е гоило]],
[[били са гоили]],
[[щял съм да гоя]],
[[щяла съм да гоя]],
[[щяло съм да гоя]],
[[щели сме да гоим]],
[[щял си да гоиш]],
[[щяла си да гоиш]],
[[щяло си да гоиш]],
[[щели сте да гоите]],
[[щял да гои]],
[[щяла да гои]],
[[щяло да гои]],
[[щели да гоят]],
[[щял е да гои]],
[[щяла е да гои]],
[[щяло е да гои]],
[[щели са да гоят]],
[[щял съм да съм гоил]],
[[щяла съм да съм гоила]],
[[щяло съм да съм гоило]],
[[щели сме да сме гоили]],
[[щял си да си гоил]],
[[щяла си да си гоила]],
[[щяло си да си гоило]],
[[щели сте да сте гоили]],
[[щял да е гоил]],
[[щяла да е гоила]],
[[щяло да е гоило]],
[[щели да са гоили]],
[[щял е да е гоил]],
[[щяла е да е гоила]],
[[щяло е да е гоило]],
[[щели са да са гоили]],
[[бих гоил]],
[[бих гоила]],
[[бих гоило]],
[[бихме гоили]],
[[би гоил]],
[[би гоила]],
[[би гоило]],
[[бихте гоили]],
[[биха гоили]],
}}</text>
      <sha1>c6eu3e1w1dvptzcxsw3w6kzu6zk3uvw</sha1>
    </revision>
  </page>
  <page>
    <title>Шаблон:Словоформи/грабвам</title>
    <ns>10</ns>
    <id>491722</id>
    <revision>
      <id>523704</id>
      <timestamp>2005-05-09T06:35:48Z</timestamp>
      <contributor>
        <username>Bgbot</username>
        <id>83</id>
      </contributor>
      <comment>Борислав: Шаблон със словоформи</comment>
      <model>wikitext</model>
      <format>text/x-wiki</format>
      <text bytes="19794" xml:space="preserve">{{Шаблон:Словоформи/Глагол|
  ОСНОВНА ФОРМА = грабвам
| СЕГ.ВР., 1Л., ЕД.Ч. = граб·вам
| СЕГ.ВР., 1Л., МН.Ч. = граб·ва·ме
| СЕГ.ВР., 2Л., ЕД.Ч. = граб·ваш
| СЕГ.ВР., 2Л., МН.Ч. = граб·ва·те
| СЕГ.ВР., 3Л., ЕД.Ч. = граб·ва
| СЕГ.ВР., 3Л., МН.Ч. = граб·ват
| МИН.СВ.ВР., 1Л., ЕД.Ч. = граб·вах
| МИН.СВ.ВР., 1Л., МН.Ч. = граб·вах·ме
| МИН.СВ.ВР., 2Л., ЕД.Ч. = граб·ва
| МИН.СВ.ВР., 2Л., МН.Ч. = граб·вах·те
| МИН.СВ.ВР., 3Л., ЕД.Ч. = граб·ва
| МИН.СВ.ВР., 3Л., МН.Ч. = граб·ва·ха
| МИН.НЕСВ.ВР., 1Л., ЕД.Ч. = граб·вах
| МИН.НЕСВ.ВР., 1Л., МН.Ч. = граб·вах·ме
| МИН.НЕСВ.ВР., 2Л., ЕД.Ч. = граб·ва·ше
| МИН.НЕСВ.ВР., 2Л., МН.Ч. = граб·вах·те
| МИН.НЕСВ.ВР., 3Л., ЕД.Ч. = граб·ва·ше
| МИН.НЕСВ.ВР., 3Л., МН.Ч. = граб·ва·ха
| МИН.НЕОПР.ВР., 1Л., ЕД.Ч., М.Р. = грабвал съм
| МИН.НЕОПР.ВР., 1Л., ЕД.Ч., Ж.Р. = грабвала съм
| МИН.НЕОПР.ВР., 1Л., ЕД.Ч., СР.Р. = грабвало съм
| МИН.НЕОПР.ВР., 1Л., МН.Ч. = грабвали сме
| МИН.НЕОПР.ВР., 2Л., ЕД.Ч., М.Р. = грабвал си
| МИН.НЕОПР.ВР., 2Л., ЕД.Ч., Ж.Р. = грабвала си
| МИН.НЕОПР.ВР., 2Л., ЕД.Ч., СР.Р. = грабвало си
| МИН.НЕОПР.ВР., 2Л., МН.Ч. = грабвали сте
| МИН.НЕОПР.ВР., 3Л., ЕД.Ч., М.Р. = грабвал е
| МИН.НЕОПР.ВР., 3Л., ЕД.Ч., Ж.Р. = грабвала е
| МИН.НЕОПР.ВР., 3Л., ЕД.Ч., СР.Р. = грабвало е
| МИН.НЕОПР.ВР., 3Л., МН.Ч. = грабвали са
| МИН.ПРЕД.ВР., 1Л., ЕД.Ч., М.Р. = бях грабвал
| МИН.ПРЕД.ВР., 1Л., ЕД.Ч., Ж.Р. = бях грабвала
| МИН.ПРЕД.ВР., 1Л., ЕД.Ч., СР.Р. = бях грабвало
| МИН.ПРЕД.ВР., 1Л., МН.Ч. = бяхме грабвали
| МИН.ПРЕД.ВР., 2Л., ЕД.Ч., М.Р. = беше грабвал
| МИН.ПРЕД.ВР., 2Л., ЕД.Ч., Ж.Р. = беше грабвала
| МИН.ПРЕД.ВР., 2Л., ЕД.Ч., СР.Р. = беше грабвало
| МИН.ПРЕД.ВР., 2Л., МН.Ч. = бяхте грабвали
| МИН.ПРЕД.ВР., 3Л., ЕД.Ч., М.Р. = беше грабвал
| МИН.ПРЕД.ВР., 3Л., ЕД.Ч., Ж.Р. = беше грабвала
| МИН.ПРЕД.ВР., 3Л., ЕД.Ч., СР.Р. = беше грабвало
| МИН.ПРЕД.ВР., 3Л., МН.Ч. = бяха грабвали
| БЪД.ВР., 1Л., ЕД.Ч. = ще грабвам
| БЪД.ВР., 1Л., МН.Ч. = ще грабваме
| БЪД.ВР., 2Л., ЕД.Ч. = ще грабваш
| БЪД.ВР., 2Л., МН.Ч. = ще грабвате
| БЪД.ВР., 3Л., ЕД.Ч. = ще грабва
| БЪД.ВР., 3Л., МН.Ч. = ще грабват
| БЪД.ПРЕД.ВР., 1Л., ЕД.Ч., М.Р. = ще съм грабвал
| БЪД.ПРЕД.ВР., 1Л., ЕД.Ч., Ж.Р. = ще съм грабвала
| БЪД.ПРЕД.ВР., 1Л., ЕД.Ч., СР.Р. = ще съм грабвало
| БЪД.ПРЕД.ВР., 1Л., МН.Ч. = ще сме грабвали
| БЪД.ПРЕД.ВР., 2Л., ЕД.Ч., М.Р. = ще си грабвал
| БЪД.ПРЕД.ВР., 2Л., ЕД.Ч., Ж.Р. = ще си грабвала
| БЪД.ПРЕД.ВР., 2Л., ЕД.Ч., СР.Р. = ще си грабвало
| БЪД.ПРЕД.ВР., 2Л., МН.Ч. = ще сте грабвали
| БЪД.ПРЕД.ВР., 3Л., ЕД.Ч., М.Р. = ще е грабвал
| БЪД.ПРЕД.ВР., 3Л., ЕД.Ч., Ж.Р. = ще е грабвала
| БЪД.ПРЕД.ВР., 3Л., ЕД.Ч., СР.Р. = ще е грабвало
| БЪД.ПРЕД.ВР., 3Л., МН.Ч. = ще са грабвали
| БЪД.ВР. В МИН., 1Л., ЕД.Ч. = щях да грабвам
| БЪД.ВР. В МИН., 1Л., МН.Ч. = щяхме да грабваме
| БЪД.ВР. В МИН., 2Л., ЕД.Ч. = щеше да грабваш
| БЪД.ВР. В МИН., 2Л., МН.Ч. = щяхте да грабвате
| БЪД.ВР. В МИН., 3Л., ЕД.Ч. = щеше да грабва
| БЪД.ВР. В МИН., 3Л., МН.Ч. = щяха да грабват
| БЪД.ПРЕД.ВР. В МИН., 1Л., ЕД.Ч., М.Р. = щях да съм грабвал
| БЪД.ПРЕД.ВР. В МИН., 1Л., ЕД.Ч., Ж.Р. = щях да съм грабвала
| БЪД.ПРЕД.ВР. В МИН., 1Л., ЕД.Ч., СР.Р. = щях да съм грабвало
| БЪД.ПРЕД.ВР. В МИН., 1Л., МН.Ч. = щяхме да сме грабвали
| БЪД.ПРЕД.ВР. В МИН., 2Л., ЕД.Ч., М.Р. = щеше да си грабвал
| БЪД.ПРЕД.ВР. В МИН., 2Л., ЕД.Ч., Ж.Р. = щеше да си грабвала
| БЪД.ПРЕД.ВР. В МИН., 2Л., ЕД.Ч., СР.Р. = щеше да си грабвало
| БЪД.ПРЕД.ВР. В МИН., 2Л., МН.Ч. = щяхте да сте грабвали
| БЪД.ПРЕД.ВР. В МИН., 3Л., ЕД.Ч., М.Р. = щеше да е грабвал
| БЪД.ПРЕД.ВР. В МИН., 3Л., ЕД.Ч., Ж.Р. = щеше да е грабвала
| БЪД.ПРЕД.ВР. В МИН., 3Л., ЕД.Ч., СР.Р. = щеше да е грабвало
| БЪД.ПРЕД.ВР. В МИН., 3Л., МН.Ч. = щяха да са грабвали
| ПР.НАКЛ., СЕГ.ВР., 1Л., ЕД.Ч., М.Р. = грабвал съм
| ПР.НАКЛ., СЕГ.ВР., 1Л., ЕД.Ч., Ж.Р. = грабвала съм
| ПР.НАКЛ., СЕГ.ВР., 1Л., ЕД.Ч., СР.Р. = грабвало съм
| ПР.НАКЛ., СЕГ.ВР., 1Л., МН.Ч. = грабвали сме
| ПР.НАКЛ., СЕГ.ВР., 2Л., ЕД.Ч., М.Р. = грабвал си
| ПР.НАКЛ., СЕГ.ВР., 2Л., ЕД.Ч., Ж.Р. = грабвала си
| ПР.НАКЛ., СЕГ.ВР., 2Л., ЕД.Ч., СР.Р. = грабвало си
| ПР.НАКЛ., СЕГ.ВР., 2Л., МН.Ч. = грабвали сте
| ПР.НАКЛ., СЕГ.ВР., 3Л., ЕД.Ч., М.Р. = грабвал (е)
| ПР.НАКЛ., СЕГ.ВР., 3Л., ЕД.Ч., Ж.Р. = грабвала (е)
| ПР.НАКЛ., СЕГ.ВР., 3Л., ЕД.Ч., СР.Р. = грабвало (е)
| ПР.НАКЛ., СЕГ.ВР., 3Л., МН.Ч. = грабвали (са)
| ПР.НАКЛ., МИН.СВ.ВР., 1Л., ЕД.Ч., М.Р. = грабвал съм
| ПР.НАКЛ., МИН.СВ.ВР., 1Л., ЕД.Ч., Ж.Р. = грабвала съм
| ПР.НАКЛ., МИН.СВ.ВР., 1Л., ЕД.Ч., СР.Р. = грабвало съм
| ПР.НАКЛ., МИН.СВ.ВР., 1Л., МН.Ч. = грабвали сме
| ПР.НАКЛ., МИН.СВ.ВР., 2Л., ЕД.Ч., М.Р. = грабвал си
| ПР.НАКЛ., МИН.СВ.ВР., 2Л., ЕД.Ч., Ж.Р. = грабвала си
| ПР.НАКЛ., МИН.СВ.ВР., 2Л., ЕД.Ч., СР.Р. = грабвало си
| ПР.НАКЛ., МИН.СВ.ВР., 2Л., МН.Ч. = грабвали сте
| ПР.НАКЛ., МИН.СВ.ВР., 3Л., ЕД.Ч., М.Р. = грабвал (е)
| ПР.НАКЛ., МИН.СВ.ВР., 3Л., ЕД.Ч., Ж.Р. = грабвала (е)
| ПР.НАКЛ., МИН.СВ.ВР., 3Л., ЕД.Ч., СР.Р. = грабвало (е)
| ПР.НАКЛ., МИН.СВ.ВР., 3Л., МН.Ч. = грабвали (са)
| ПР.НАКЛ., МИН.НЕОПР.ВР., 1Л., ЕД.Ч., М.Р. = бил съм грабвал
| ПР.НАКЛ., МИН.НЕОПР.ВР., 1Л., ЕД.Ч., Ж.Р. = била съм грабвала
| ПР.НАКЛ., МИН.НЕОПР.ВР., 1Л., ЕД.Ч., СР.Р. = било съм грабвало
| ПР.НАКЛ., МИН.НЕОПР.ВР., 1Л., МН.Ч. = били сме грабвали
| ПР.НАКЛ., МИН.НЕОПР.ВР., 2Л., ЕД.Ч., М.Р. = бил си грабвал
| ПР.НАКЛ., МИН.НЕОПР.ВР., 2Л., ЕД.Ч., Ж.Р. = била си грабвала
| ПР.НАКЛ., МИН.НЕОПР.ВР., 2Л., ЕД.Ч., СР.Р. = било си грабвало
| ПР.НАКЛ., МИН.НЕОПР.ВР., 2Л., МН.Ч. = били сте грабвали
| ПР.НАКЛ., МИН.НЕОПР.ВР., 3Л., ЕД.Ч., М.Р. = бил (е) грабвал
| ПР.НАКЛ., МИН.НЕОПР.ВР., 3Л., ЕД.Ч., Ж.Р. = била (е) грабвала
| ПР.НАКЛ., МИН.НЕОПР.ВР., 3Л., ЕД.Ч., СР.Р. = било (е) грабвало
| ПР.НАКЛ., МИН.НЕОПР.ВР., 3Л., МН.Ч. = били (са) грабвали
| ПР.НАКЛ., БЪД.ВР., 1Л., ЕД.Ч., М.Р. = щял съм да грабвам
| ПР.НАКЛ., БЪД.ВР., 1Л., ЕД.Ч., Ж.Р. = щяла съм да грабвам
| ПР.НАКЛ., БЪД.ВР., 1Л., ЕД.Ч., СР.Р. = щяло съм да грабвам
| ПР.НАКЛ., БЪД.ВР., 1Л., МН.Ч. = щели сме да грабваме
| ПР.НАКЛ., БЪД.ВР., 2Л., ЕД.Ч., М.Р. = щял си да грабваш
| ПР.НАКЛ., БЪД.ВР., 2Л., ЕД.Ч., Ж.Р. = щяла си да грабваш
| ПР.НАКЛ., БЪД.ВР., 2Л., ЕД.Ч., СР.Р. = щяло си да грабваш
| ПР.НАКЛ., БЪД.ВР., 2Л., МН.Ч. = щели сте да грабвате
| ПР.НАКЛ., БЪД.ВР., 3Л., ЕД.Ч., М.Р. = щял (е) да грабва
| ПР.НАКЛ., БЪД.ВР., 3Л., ЕД.Ч., Ж.Р. = щяла (е) да грабва
| ПР.НАКЛ., БЪД.ВР., 3Л., ЕД.Ч., СР.Р. = щяло (е) да грабва
| ПР.НАКЛ., БЪД.ВР., 3Л., МН.Ч. = щели (са) да грабват
| ПР.НАКЛ., БЪД.ПРЕД.ВР., 1Л., ЕД.Ч., М.Р. = щял съм да съм грабвал
| ПР.НАКЛ., БЪД.ПРЕД.ВР., 1Л., ЕД.Ч., Ж.Р. = щяла съм да съм грабвала
| ПР.НАКЛ., БЪД.ПРЕД.ВР., 1Л., ЕД.Ч., СР.Р. = щяло съм да съм грабвало
| ПР.НАКЛ., БЪД.ПРЕД.ВР., 1Л., МН.Ч. = щели сме да сме грабвали
| ПР.НАКЛ., БЪД.ПРЕД.ВР., 2Л., ЕД.Ч., М.Р. = щял си да си грабвал
| ПР.НАКЛ., БЪД.ПРЕД.ВР., 2Л., ЕД.Ч., Ж.Р. = щяла си да си грабвала
| ПР.НАКЛ., БЪД.ПРЕД.ВР., 2Л., ЕД.Ч., СР.Р. = щяло си да си грабвало
| ПР.НАКЛ., БЪД.ПРЕД.ВР., 2Л., МН.Ч. = щели сте да сте грабвали
| ПР.НАКЛ., БЪД.ПРЕД.ВР., 3Л., ЕД.Ч., М.Р. = щял (е) да е грабвал
| ПР.НАКЛ., БЪД.ПРЕД.ВР., 3Л., ЕД.Ч., Ж.Р. = щяла (е) да е грабвала
| ПР.НАКЛ., БЪД.ПРЕД.ВР., 3Л., ЕД.Ч., СР.Р. = щяло (е) да е грабвало
| ПР.НАКЛ., БЪД.ПРЕД.ВР., 3Л., МН.Ч. = щели (са) да са грабвали
| УСЛОВНО НАКЛОНЕНИЕ, 1Л., ЕД.Ч., М.Р. = бих грабвал
| УСЛОВНО НАКЛОНЕНИЕ, 1Л., ЕД.Ч., Ж.Р. = бих грабвала
| УСЛОВНО НАКЛОНЕНИЕ, 1Л., ЕД.Ч., СР.Р. = бих грабвало
| УСЛОВНО НАКЛОНЕНИЕ, 1Л., МН.Ч. = бихме грабвали
| УСЛОВНО НАКЛОНЕНИЕ, 2Л., ЕД.Ч., М.Р. = би грабвал
| УСЛОВНО НАКЛОНЕНИЕ, 2Л., ЕД.Ч., Ж.Р. = би грабвала
| УСЛОВНО НАКЛОНЕНИЕ, 2Л., ЕД.Ч., СР.Р. = би грабвало
| УСЛОВНО НАКЛОНЕНИЕ, 2Л., МН.Ч. = бихте грабвали
| УСЛОВНО НАКЛОНЕНИЕ, 3Л., ЕД.Ч., М.Р. = би грабвал
| УСЛОВНО НАКЛОНЕНИЕ, 3Л., ЕД.Ч., Ж.Р. = би грабвала
| УСЛОВНО НАКЛОНЕНИЕ, 3Л., ЕД.Ч., СР.Р. = би грабвало
| УСЛОВНО НАКЛОНЕНИЕ, 3Л., МН.Ч. = биха грабвали
| ПОВЕЛИТЕЛНО НАКЛОНЕНИЕ, ЕД.Ч. = граб·вай
| ПОВЕЛИТЕЛНО НАКЛОНЕНИЕ, МН.Ч. = граб·вай·те
| МИН.СТРАД.ПРИЧ. М.Р. = граб·ван
| МИН.СТРАД.ПРИЧ. М.Р. НЕПЪЛЕН ЧЛЕН = граб·ва·ния
| МИН.СТРАД.ПРИЧ. М.Р. ПЪЛЕН ЧЛЕН = граб·ва·ни·ят
| МИН.СТРАД.ПРИЧ. Ж.Р. = граб·ва·на
| МИН.СТРАД.ПРИЧ. Ж.Р. ЧЛЕН = граб·ва·на·та
| МИН.СТРАД.ПРИЧ. СР.Р. = граб·ва·но
| МИН.СТРАД.ПРИЧ. СР.Р. ЧЛЕН = граб·ва·но·то
| МИН.СТРАД.ПРИЧ. МН.Ч. = граб·ва·ни
| МИН.СТРАД.ПРИЧ. МН.Ч. ЧЛЕН = граб·ва·ни·те
| МИН.ДЕЯТ.СВ.ПРИЧ. М.Р. = граб·вал
| МИН.ДЕЯТ.СВ.ПРИЧ. М.Р. НЕПЪЛЕН ЧЛЕН = граб·ва·лия
| МИН.ДЕЯТ.СВ.ПРИЧ. М.Р. ПЪЛЕН ЧЛЕН = граб·ва·ли·ят
| МИН.ДЕЯТ.СВ.ПРИЧ. Ж.Р. = граб·ва·ла
| МИН.ДЕЯТ.СВ.ПРИЧ. Ж.Р. ЧЛЕН = граб·ва·ла·та
| МИН.ДЕЯТ.СВ.ПРИЧ. СР.Р. = граб·ва·ло
| МИН.ДЕЯТ.СВ.ПРИЧ. СР.Р. ЧЛЕН = граб·ва·ло·то
| МИН.ДЕЯТ.СВ.ПРИЧ. МН.Ч. = граб·ва·ли
| МИН.ДЕЯТ.СВ.ПРИЧ. МН.Ч. ЧЛЕН = граб·ва·ли·те
| МИН.ДЕЯТ.НЕСВ.ПРИЧ. М.Р. = граб·вал
| МИН.ДЕЯТ.НЕСВ.ПРИЧ. М.Р. НЕПЪЛЕН ЧЛЕН = граб·ва·лия
| МИН.ДЕЯТ.НЕСВ.ПРИЧ. М.Р. ПЪЛЕН ЧЛЕН = граб·ва·ли·ят
| МИН.ДЕЯТ.НЕСВ.ПРИЧ. Ж.Р. = граб·ва·ла
| МИН.ДЕЯТ.НЕСВ.ПРИЧ. Ж.Р. ЧЛЕН = граб·ва·ла·та
| МИН.ДЕЯТ.НЕСВ.ПРИЧ. СР.Р. = граб·ва·ло
| МИН.ДЕЯТ.НЕСВ.ПРИЧ. СР.Р. ЧЛЕН = граб·ва·ло·то
| МИН.ДЕЯТ.НЕСВ.ПРИЧ. МН.Ч. = граб·ва·ли
| МИН.ДЕЯТ.НЕСВ.ПРИЧ. МН.Ч. ЧЛЕН = граб·ва·ли·те
| СЕГ.ДЕЯТ.ПРИЧ. М.Р. = граб·ващ
| СЕГ.ДЕЯТ.ПРИЧ. М.Р. НЕПЪЛЕН ЧЛЕН = граб·ва·щия
| СЕГ.ДЕЯТ.ПРИЧ. М.Р. ПЪЛЕН ЧЛЕН = граб·ва·щи·ят
| СЕГ.ДЕЯТ.ПРИЧ. Ж.Р. = граб·ва·ща
| СЕГ.ДЕЯТ.ПРИЧ. Ж.Р. ЧЛЕН = граб·ва·ща·та
| СЕГ.ДЕЯТ.ПРИЧ. СР.Р. = граб·ва·що
| СЕГ.ДЕЯТ.ПРИЧ. СР.Р. ЧЛЕН = граб·ва·що·то
| СЕГ.ДЕЯТ.ПРИЧ. МН.Ч. = граб·ва·щи
| СЕГ.ДЕЯТ.ПРИЧ. МН.Ч. ЧЛЕН = граб·ва·щи·те
| ДЕЕПРИЧАСТИЕ = граб·вай·ки
| СКРИТИ ПРЕПРАТКИ = 
[[грабвам]],
[[грабваш]],
[[грабва]],
[[грабваме]],
[[грабвате]],
[[грабват]],
[[грабвах]],
[[грабвахме]],
[[грабвахте]],
[[грабваха]],
[[грабваше]],
[[грабвай]],
[[грабвайте]],
[[грабвал]],
[[грабвалия]],
[[грабвалият]],
[[грабвала]],
[[грабвалата]],
[[грабвало]],
[[грабвалото]],
[[грабвали]],
[[грабвалите]],
[[грабван]],
[[грабвания]],
[[грабваният]],
[[грабвана]],
[[грабваната]],
[[грабвано]],
[[грабваното]],
[[грабвани]],
[[грабваните]],
[[грабващ]],
[[грабващия]],
[[грабващият]],
[[грабваща]],
[[грабващата]],
[[грабващо]],
[[грабващото]],
[[грабващи]],
[[грабващите]],
[[грабвайки]],
[[грабвал съм]],
[[грабвала съм]],
[[грабвало съм]],
[[грабвали сме]],
[[грабвал си]],
[[грабвала си]],
[[грабвало си]],
[[грабвали сте]],
[[грабвал е]],
[[грабвала е]],
[[грабвало е]],
[[грабвали са]],
[[бях грабвал]],
[[бях грабвала]],
[[бях грабвало]],
[[бяхме грабвали]],
[[беше грабвал]],
[[беше грабвала]],
[[беше грабвало]],
[[бяхте грабвали]],
[[бяха грабвали]],
[[ще грабвам]],
[[ще грабваме]],
[[ще грабваш]],
[[ще грабвате]],
[[ще грабва]],
[[ще грабват]],
[[ще съм грабвал]],
[[ще съм грабвала]],
[[ще съм грабвало]],
[[ще сме грабвали]],
[[ще си грабвал]],
[[ще си грабвала]],
[[ще си грабвало]],
[[ще сте грабвали]],
[[ще е грабвал]],
[[ще е грабвала]],
[[ще е грабвало]],
[[ще са грабвали]],
[[щях да грабвам]],
[[щяхме да грабваме]],
[[щеше да грабваш]],
[[щяхте да грабвате]],
[[щеше да грабва]],
[[щяха да грабват]],
[[щях да съм грабвал]],
[[щях да съм грабвала]],
[[щях да съм грабвало]],
[[щяхме да сме грабвали]],
[[щеше да си грабвал]],
[[щеше да си грабвала]],
[[щеше да си грабвало]],
[[щяхте да сте грабвали]],
[[щеше да е грабвал]],
[[щеше да е грабвала]],
[[щеше да е грабвало]],
[[щяха да са грабвали]],
[[бил съм грабвал]],
[[била съм грабвала]],
[[било съм грабвало]],
[[били сме грабвали]],
[[бил си грабвал]],
[[била си грабвала]],
[[било си грабвало]],
[[били сте грабвали]],
[[бил е грабвал]],
[[била е грабвала]],
[[било е грабвало]],
[[били са грабвали]],
[[щял съм да грабвам]],
[[щяла съм да грабвам]],
[[щяло съм да грабвам]],
[[щели сме да грабваме]],
[[щял си да грабваш]],
[[щяла си да грабваш]],
[[щяло си да грабваш]],
[[щели сте да грабвате]],
[[щял да грабва]],
[[щяла да грабва]],
[[щяло да грабва]],
[[щели да грабват]],
[[щял е да грабва]],
[[щяла е да грабва]],
[[щяло е да грабва]],
[[щели са да грабват]],
[[щял съм да съм грабвал]],
[[щяла съм да съм грабвала]],
[[щяло съм да съм грабвало]],
[[щели сме да сме грабвали]],
[[щял си да си грабвал]],
[[щяла си да си грабвала]],
[[щяло си да си грабвало]],
[[щели сте да сте грабвали]],
[[щял да е грабвал]],
[[щяла да е грабвала]],
[[щяло да е грабвало]],
[[щели да са грабвали]],
[[щял е да е грабвал]],
[[щяла е да е грабвала]],
[[щяло е да е грабвало]],
[[щели са да са грабвали]],
[[бих грабвал]],
[[бих грабвала]],
[[бих грабвало]],
[[бихме грабвали]],
[[би грабвал]],
[[би грабвала]],
[[би грабвало]],
[[бихте грабвали]],
[[биха грабвали]],
}}</text>
      <sha1>gkvcaiux4w4n2cglac2n02teehmu8vf</sha1>
    </revision>
  </page>
  <page>
    <title>Шаблон:Словоформи/грабителствам</title>
    <ns>10</ns>
    <id>491733</id>
    <revision>
      <id>523715</id>
      <timestamp>2005-05-09T06:36:03Z</timestamp>
      <contributor>
        <username>Bgbot</username>
        <id>83</id>
      </contributor>
      <comment>Борислав: Шаблон със словоформи</comment>
      <model>wikitext</model>
      <format>text/x-wiki</format>
      <text bytes="24342" xml:space="preserve">{{Шаблон:Словоформи/Глагол|
  ОСНОВНА ФОРМА = грабителствам
| СЕГ.ВР., 1Л., ЕД.Ч. = гра·би·тел·с·т·вам
| СЕГ.ВР., 1Л., МН.Ч. = гра·би·тел·с·т·ва·ме
| СЕГ.ВР., 2Л., ЕД.Ч. = гра·би·тел·с·т·ваш
| СЕГ.ВР., 2Л., МН.Ч. = гра·би·тел·с·т·ва·те
| СЕГ.ВР., 3Л., ЕД.Ч. = гра·би·тел·с·т·ва
| СЕГ.ВР., 3Л., МН.Ч. = гра·би·тел·с·т·ват
| МИН.СВ.ВР., 1Л., ЕД.Ч. = гра·би·тел·с·т·вах
| МИН.СВ.ВР., 1Л., МН.Ч. = гра·би·тел·с·т·вах·ме
| МИН.СВ.ВР., 2Л., ЕД.Ч. = гра·би·тел·с·т·ва
| МИН.СВ.ВР., 2Л., МН.Ч. = гра·би·тел·с·т·вах·те
| МИН.СВ.ВР., 3Л., ЕД.Ч. = гра·би·тел·с·т·ва
| МИН.СВ.ВР., 3Л., МН.Ч. = гра·би·тел·с·т·ва·ха
| МИН.НЕСВ.ВР., 1Л., ЕД.Ч. = гра·би·тел·с·т·вах
| МИН.НЕСВ.ВР., 1Л., МН.Ч. = гра·би·тел·с·т·вах·ме
| МИН.НЕСВ.ВР., 2Л., ЕД.Ч. = гра·би·тел·с·т·ва·ше
| МИН.НЕСВ.ВР., 2Л., МН.Ч. = гра·би·тел·с·т·вах·те
| МИН.НЕСВ.ВР., 3Л., ЕД.Ч. = гра·би·тел·с·т·ва·ше
| МИН.НЕСВ.ВР., 3Л., МН.Ч. = гра·би·тел·с·т·ва·ха
| МИН.НЕОПР.ВР., 1Л., ЕД.Ч., М.Р. = грабителствал съм
| МИН.НЕОПР.ВР., 1Л., ЕД.Ч., Ж.Р. = грабителствала съм
| МИН.НЕОПР.ВР., 1Л., ЕД.Ч., СР.Р. = грабителствало съм
| МИН.НЕОПР.ВР., 1Л., МН.Ч. = грабителствали сме
| МИН.НЕОПР.ВР., 2Л., ЕД.Ч., М.Р. = грабителствал си
| МИН.НЕОПР.ВР., 2Л., ЕД.Ч., Ж.Р. = грабителствала си
| МИН.НЕОПР.ВР., 2Л., ЕД.Ч., СР.Р. = грабителствало си
| МИН.НЕОПР.ВР., 2Л., МН.Ч. = грабителствали сте
| МИН.НЕОПР.ВР., 3Л., ЕД.Ч., М.Р. = грабителствал е
| МИН.НЕОПР.ВР., 3Л., ЕД.Ч., Ж.Р. = грабителствала е
| МИН.НЕОПР.ВР., 3Л., ЕД.Ч., СР.Р. = грабителствало е
| МИН.НЕОПР.ВР., 3Л., МН.Ч. = грабителствали са
| МИН.ПРЕД.ВР., 1Л., ЕД.Ч., М.Р. = бях грабителствал
| МИН.ПРЕД.ВР., 1Л., ЕД.Ч., Ж.Р. = бях грабителствала
| МИН.ПРЕД.ВР., 1Л., ЕД.Ч., СР.Р. = бях грабителствало
| МИН.ПРЕД.ВР., 1Л., МН.Ч. = бяхме грабителствали
| МИН.ПРЕД.ВР., 2Л., ЕД.Ч., М.Р. = беше грабителствал
| МИН.ПРЕД.ВР., 2Л., ЕД.Ч., Ж.Р. = беше грабителствала
| МИН.ПРЕД.ВР., 2Л., ЕД.Ч., СР.Р. = беше грабителствало
| МИН.ПРЕД.ВР., 2Л., МН.Ч. = бяхте грабителствали
| МИН.ПРЕД.ВР., 3Л., ЕД.Ч., М.Р. = беше грабителствал
| МИН.ПРЕД.ВР., 3Л., ЕД.Ч., Ж.Р. = беше грабителствала
| МИН.ПРЕД.ВР., 3Л., ЕД.Ч., СР.Р. = беше грабителствало
| МИН.ПРЕД.ВР., 3Л., МН.Ч. = бяха грабителствали
| БЪД.ВР., 1Л., ЕД.Ч. = ще грабителствам
| БЪД.ВР., 1Л., МН.Ч. = ще грабителстваме
| БЪД.ВР., 2Л., ЕД.Ч. = ще грабителстваш
| БЪД.ВР., 2Л., МН.Ч. = ще грабителствате
| БЪД.ВР., 3Л., ЕД.Ч. = ще грабителства
| БЪД.ВР., 3Л., МН.Ч. = ще грабителстват
| БЪД.ПРЕД.ВР., 1Л., ЕД.Ч., М.Р. = ще съм грабителствал
| БЪД.ПРЕД.ВР., 1Л., ЕД.Ч., Ж.Р. = ще съм грабителствала
| БЪД.ПРЕД.ВР., 1Л., ЕД.Ч., СР.Р. = ще съм грабителствало
| БЪД.ПРЕД.ВР., 1Л., МН.Ч. = ще сме грабителствали
| БЪД.ПРЕД.ВР., 2Л., ЕД.Ч., М.Р. = ще си грабителствал
| БЪД.ПРЕД.ВР., 2Л., ЕД.Ч., Ж.Р. = ще си грабителствала
| БЪД.ПРЕД.ВР., 2Л., ЕД.Ч., СР.Р. = ще си грабителствало
| БЪД.ПРЕД.ВР., 2Л., МН.Ч. = ще сте грабителствали
| БЪД.ПРЕД.ВР., 3Л., ЕД.Ч., М.Р. = ще е грабителствал
| БЪД.ПРЕД.ВР., 3Л., ЕД.Ч., Ж.Р. = ще е грабителствала
| БЪД.ПРЕД.ВР., 3Л., ЕД.Ч., СР.Р. = ще е грабителствало
| БЪД.ПРЕД.ВР., 3Л., МН.Ч. = ще са грабителствали
| БЪД.ВР. В МИН., 1Л., ЕД.Ч. = щях да грабителствам
| БЪД.ВР. В МИН., 1Л., МН.Ч. = щяхме да грабителстваме
| БЪД.ВР. В МИН., 2Л., ЕД.Ч. = щеше да грабителстваш
| БЪД.ВР. В МИН., 2Л., МН.Ч. = щяхте да грабителствате
| БЪД.ВР. В МИН., 3Л., ЕД.Ч. = щеше да грабителства
| БЪД.ВР. В МИН., 3Л., МН.Ч. = щяха да грабителстват
| БЪД.ПРЕД.ВР. В МИН., 1Л., ЕД.Ч., М.Р. = щях да съм грабителствал
| БЪД.ПРЕД.ВР. В МИН., 1Л., ЕД.Ч., Ж.Р. = щях да съм грабителствала
| БЪД.ПРЕД.ВР. В МИН., 1Л., ЕД.Ч., СР.Р. = щях да съм грабителствало
| БЪД.ПРЕД.ВР. В МИН., 1Л., МН.Ч. = щяхме да сме грабителствали
| БЪД.ПРЕД.ВР. В МИН., 2Л., ЕД.Ч., М.Р. = щеше да си грабителствал
| БЪД.ПРЕД.ВР. В МИН., 2Л., ЕД.Ч., Ж.Р. = щеше да си грабителствала
| БЪД.ПРЕД.ВР. В МИН., 2Л., ЕД.Ч., СР.Р. = щеше да си грабителствало
| БЪД.ПРЕД.ВР. В МИН., 2Л., МН.Ч. = щяхте да сте грабителствали
| БЪД.ПРЕД.ВР. В МИН., 3Л., ЕД.Ч., М.Р. = щеше да е грабителствал
| БЪД.ПРЕД.ВР. В МИН., 3Л., ЕД.Ч., Ж.Р. = щеше да е грабителствала
| БЪД.ПРЕД.ВР. В МИН., 3Л., ЕД.Ч., СР.Р. = щеше да е грабителствало
| БЪД.ПРЕД.ВР. В МИН., 3Л., МН.Ч. = щяха да са грабителствали
| ПР.НАКЛ., СЕГ.ВР., 1Л., ЕД.Ч., М.Р. = грабителствал съм
| ПР.НАКЛ., СЕГ.ВР., 1Л., ЕД.Ч., Ж.Р. = грабителствала съм
| ПР.НАКЛ., СЕГ.ВР., 1Л., ЕД.Ч., СР.Р. = грабителствало съм
| ПР.НАКЛ., СЕГ.ВР., 1Л., МН.Ч. = грабителствали сме
| ПР.НАКЛ., СЕГ.ВР., 2Л., ЕД.Ч., М.Р. = грабителствал си
| ПР.НАКЛ., СЕГ.ВР., 2Л., ЕД.Ч., Ж.Р. = грабителствала си
| ПР.НАКЛ., СЕГ.ВР., 2Л., ЕД.Ч., СР.Р. = грабителствало си
| ПР.НАКЛ., СЕГ.ВР., 2Л., МН.Ч. = грабителствали сте
| ПР.НАКЛ., СЕГ.ВР., 3Л., ЕД.Ч., М.Р. = грабителствал (е)
| ПР.НАКЛ., СЕГ.ВР., 3Л., ЕД.Ч., Ж.Р. = грабителствала (е)
| ПР.НАКЛ., СЕГ.ВР., 3Л., ЕД.Ч., СР.Р. = грабителствало (е)
| ПР.НАКЛ., СЕГ.ВР., 3Л., МН.Ч. = грабителствали (са)
| ПР.НАКЛ., МИН.СВ.ВР., 1Л., ЕД.Ч., М.Р. = грабителствал съм
| ПР.НАКЛ., МИН.СВ.ВР., 1Л., ЕД.Ч., Ж.Р. = грабителствала съм
| ПР.НАКЛ., МИН.СВ.ВР., 1Л., ЕД.Ч., СР.Р. = грабителствало съм
| ПР.НАКЛ., МИН.СВ.ВР., 1Л., МН.Ч. = грабителствали сме
| ПР.НАКЛ., МИН.СВ.ВР., 2Л., ЕД.Ч., М.Р. = грабителствал си
| ПР.НАКЛ., МИН.СВ.ВР., 2Л., ЕД.Ч., Ж.Р. = грабителствала си
| ПР.НАКЛ., МИН.СВ.ВР., 2Л., ЕД.Ч., СР.Р. = грабителствало си
| ПР.НАКЛ., МИН.СВ.ВР., 2Л., МН.Ч. = грабителствали сте
| ПР.НАКЛ., МИН.СВ.ВР., 3Л., ЕД.Ч., М.Р. = грабителствал (е)
| ПР.НАКЛ., МИН.СВ.ВР., 3Л., ЕД.Ч., Ж.Р. = грабителствала (е)
| ПР.НАКЛ., МИН.СВ.ВР., 3Л., ЕД.Ч., СР.Р. = грабителствало (е)
| ПР.НАКЛ., МИН.СВ.ВР., 3Л., МН.Ч. = грабителствали (са)
| ПР.НАКЛ., МИН.НЕОПР.ВР., 1Л., ЕД.Ч., М.Р. = бил съм грабителствал
| ПР.НАКЛ., МИН.НЕОПР.ВР., 1Л., ЕД.Ч., Ж.Р. = била съм грабителствала
| ПР.НАКЛ., МИН.НЕОПР.ВР., 1Л., ЕД.Ч., СР.Р. = било съм грабителствало
| ПР.НАКЛ., МИН.НЕОПР.ВР., 1Л., МН.Ч. = били сме грабителствали
| ПР.НАКЛ., МИН.НЕОПР.ВР., 2Л., ЕД.Ч., М.Р. = бил си грабителствал
| ПР.НАКЛ., МИН.НЕОПР.ВР., 2Л., ЕД.Ч., Ж.Р. = била си грабителствала
| ПР.НАКЛ., МИН.НЕОПР.ВР., 2Л., ЕД.Ч., СР.Р. = било си грабителствало
| ПР.НАКЛ., МИН.НЕОПР.ВР., 2Л., МН.Ч. = били сте грабителствали
| ПР.НАКЛ., МИН.НЕОПР.ВР., 3Л., ЕД.Ч., М.Р. = бил (е) грабителствал
| ПР.НАКЛ., МИН.НЕОПР.ВР., 3Л., ЕД.Ч., Ж.Р. = била (е) грабителствала
| ПР.НАКЛ., МИН.НЕОПР.ВР., 3Л., ЕД.Ч., СР.Р. = било (е) грабителствало
| ПР.НАКЛ., МИН.НЕОПР.ВР., 3Л., МН.Ч. = били (са) грабителствали
| ПР.НАКЛ., БЪД.ВР., 1Л., ЕД.Ч., М.Р. = щял съм да грабителствам
| ПР.НАКЛ., БЪД.ВР., 1Л., ЕД.Ч., Ж.Р. = щяла съм да грабителствам
| ПР.НАКЛ., БЪД.ВР., 1Л., ЕД.Ч., СР.Р. = щяло съм да грабителствам
| ПР.НАКЛ., БЪД.ВР., 1Л., МН.Ч. = щели сме да грабителстваме
| ПР.НАКЛ., БЪД.ВР., 2Л., ЕД.Ч., М.Р. = щял си да грабителстваш
| ПР.НАКЛ., БЪД.ВР., 2Л., ЕД.Ч., Ж.Р. = щяла си да грабителстваш
| ПР.НАКЛ., БЪД.ВР., 2Л., ЕД.Ч., СР.Р. = щяло си да грабителстваш
| ПР.НАКЛ., БЪД.ВР., 2Л., МН.Ч. = щели сте да грабителствате
| ПР.НАКЛ., БЪД.ВР., 3Л., ЕД.Ч., М.Р. = щял (е) да грабителства
| ПР.НАКЛ., БЪД.ВР., 3Л., ЕД.Ч., Ж.Р. = щяла (е) да грабителства
| ПР.НАКЛ., БЪД.ВР., 3Л., ЕД.Ч., СР.Р. = щяло (е) да грабителства
| ПР.НАКЛ., БЪД.ВР., 3Л., МН.Ч. = щели (са) да грабителстват
| ПР.НАКЛ., БЪД.ПРЕД.ВР., 1Л., ЕД.Ч., М.Р. = щял съм да съм грабителствал
| ПР.НАКЛ., БЪД.ПРЕД.ВР., 1Л., ЕД.Ч., Ж.Р. = щяла съм да съм грабителствала
| ПР.НАКЛ., БЪД.ПРЕД.ВР., 1Л., ЕД.Ч., СР.Р. = щяло съм да съм грабителствало
| ПР.НАКЛ., БЪД.ПРЕД.ВР., 1Л., МН.Ч. = щели сме да сме грабителствали
| ПР.НАКЛ., БЪД.ПРЕД.ВР., 2Л., ЕД.Ч., М.Р. = щял си да си грабителствал
| ПР.НАКЛ., БЪД.ПРЕД.ВР., 2Л., ЕД.Ч., Ж.Р. = щяла си да си грабителствала
| ПР.НАКЛ., БЪД.ПРЕД.ВР., 2Л., ЕД.Ч., СР.Р. = щяло си да си грабителствало
| ПР.НАКЛ., БЪД.ПРЕД.ВР., 2Л., МН.Ч. = щели сте да сте грабителствали
| ПР.НАКЛ., БЪД.ПРЕД.ВР., 3Л., ЕД.Ч., М.Р. = щял (е) да е грабителствал
| ПР.НАКЛ., БЪД.ПРЕД.ВР., 3Л., ЕД.Ч., Ж.Р. = щяла (е) да е грабителствала
| ПР.НАКЛ., БЪД.ПРЕД.ВР., 3Л., ЕД.Ч., СР.Р. = щяло (е) да е грабителствало
| ПР.НАКЛ., БЪД.ПРЕД.ВР., 3Л., МН.Ч. = щели (са) да са грабителствали
| УСЛОВНО НАКЛОНЕНИЕ, 1Л., ЕД.Ч., М.Р. = бих грабителствал
| УСЛОВНО НАКЛОНЕНИЕ, 1Л., ЕД.Ч., Ж.Р. = бих грабителствала
| УСЛОВНО НАКЛОНЕНИЕ, 1Л., ЕД.Ч., СР.Р. = бих грабителствало
| УСЛОВНО НАКЛОНЕНИЕ, 1Л., МН.Ч. = бихме грабителствали
| УСЛОВНО НАКЛОНЕНИЕ, 2Л., ЕД.Ч., М.Р. = би грабителствал
| УСЛОВНО НАКЛОНЕНИЕ, 2Л., ЕД.Ч., Ж.Р. = би грабителствала
| УСЛОВНО НАКЛОНЕНИЕ, 2Л., ЕД.Ч., СР.Р. = би грабителствало
| УСЛОВНО НАКЛОНЕНИЕ, 2Л., МН.Ч. = бихте грабителствали
| УСЛОВНО НАКЛОНЕНИЕ, 3Л., ЕД.Ч., М.Р. = би грабителствал
| УСЛОВНО НАКЛОНЕНИЕ, 3Л., ЕД.Ч., Ж.Р. = би грабителствала
| УСЛОВНО НАКЛОНЕНИЕ, 3Л., ЕД.Ч., СР.Р. = би грабителствало
| УСЛОВНО НАКЛОНЕНИЕ, 3Л., МН.Ч. = биха грабителствали
| ПОВЕЛИТЕЛНО НАКЛОНЕНИЕ, ЕД.Ч. = гра·би·тел·с·т·вай
| ПОВЕЛИТЕЛНО НАКЛОНЕНИЕ, МН.Ч. = гра·би·тел·с·т·вай·те
| МИН.СТРАД.ПРИЧ. М.Р. = гра·би·тел·с·т·ван
| МИН.СТРАД.ПРИЧ. М.Р. НЕПЪЛЕН ЧЛЕН = гра·би·тел·с·т·ва·ния
| МИН.СТРАД.ПРИЧ. М.Р. ПЪЛЕН ЧЛЕН = гра·би·тел·с·т·ва·ни·ят
| МИН.СТРАД.ПРИЧ. Ж.Р. = гра·би·тел·с·т·ва·на
| МИН.СТРАД.ПРИЧ. Ж.Р. ЧЛЕН = гра·би·тел·с·т·ва·на·та
| МИН.СТРАД.ПРИЧ. СР.Р. = гра·би·тел·с·т·ва·но
| МИН.СТРАД.ПРИЧ. СР.Р. ЧЛЕН = гра·би·тел·с·т·ва·но·то
| МИН.СТРАД.ПРИЧ. МН.Ч. = гра·би·тел·с·т·ва·ни
| МИН.СТРАД.ПРИЧ. МН.Ч. ЧЛЕН = гра·би·тел·с·т·ва·ни·те
| МИН.ДЕЯТ.СВ.ПРИЧ. М.Р. = гра·би·тел·с·т·вал
| МИН.ДЕЯТ.СВ.ПРИЧ. М.Р. НЕПЪЛЕН ЧЛЕН = гра·би·тел·с·т·ва·лия
| МИН.ДЕЯТ.СВ.ПРИЧ. М.Р. ПЪЛЕН ЧЛЕН = гра·би·тел·с·т·ва·ли·ят
| МИН.ДЕЯТ.СВ.ПРИЧ. Ж.Р. = гра·би·тел·с·т·ва·ла
| МИН.ДЕЯТ.СВ.ПРИЧ. Ж.Р. ЧЛЕН = гра·би·тел·с·т·ва·ла·та
| МИН.ДЕЯТ.СВ.ПРИЧ. СР.Р. = гра·би·тел·с·т·ва·ло
| МИН.ДЕЯТ.СВ.ПРИЧ. СР.Р. ЧЛЕН = гра·би·тел·с·т·ва·ло·то
| МИН.ДЕЯТ.СВ.ПРИЧ. МН.Ч. = гра·би·тел·с·т·ва·ли
| МИН.ДЕЯТ.СВ.ПРИЧ. МН.Ч. ЧЛЕН = гра·би·тел·с·т·ва·ли·те
| МИН.ДЕЯТ.НЕСВ.ПРИЧ. М.Р. = гра·би·тел·с·т·вал
| МИН.ДЕЯТ.НЕСВ.ПРИЧ. М.Р. НЕПЪЛЕН ЧЛЕН = гра·би·тел·с·т·ва·лия
| МИН.ДЕЯТ.НЕСВ.ПРИЧ. М.Р. ПЪЛЕН ЧЛЕН = гра·би·тел·с·т·ва·ли·ят
| МИН.ДЕЯТ.НЕСВ.ПРИЧ. Ж.Р. = гра·би·тел·с·т·ва·ла
| МИН.ДЕЯТ.НЕСВ.ПРИЧ. Ж.Р. ЧЛЕН = гра·би·тел·с·т·ва·ла·та
| МИН.ДЕЯТ.НЕСВ.ПРИЧ. СР.Р. = гра·би·тел·с·т·ва·ло
| МИН.ДЕЯТ.НЕСВ.ПРИЧ. СР.Р. ЧЛЕН = гра·би·тел·с·т·ва·ло·то
| МИН.ДЕЯТ.НЕСВ.ПРИЧ. МН.Ч. = гра·би·тел·с·т·ва·ли
| МИН.ДЕЯТ.НЕСВ.ПРИЧ. МН.Ч. ЧЛЕН = гра·би·тел·с·т·ва·ли·те
| СЕГ.ДЕЯТ.ПРИЧ. М.Р. = гра·би·тел·с·т·ващ
| СЕГ.ДЕЯТ.ПРИЧ. М.Р. НЕПЪЛЕН ЧЛЕН = гра·би·тел·с·т·ва·щия
| СЕГ.ДЕЯТ.ПРИЧ. М.Р. ПЪЛЕН ЧЛЕН = гра·би·тел·с·т·ва·щи·ят
| СЕГ.ДЕЯТ.ПРИЧ. Ж.Р. = гра·би·тел·с·т·ва·ща
| СЕГ.ДЕЯТ.ПРИЧ. Ж.Р. ЧЛЕН = гра·би·тел·с·т·ва·ща·та
| СЕГ.ДЕЯТ.ПРИЧ. СР.Р. = гра·би·тел·с·т·ва·що
| СЕГ.ДЕЯТ.ПРИЧ. СР.Р. ЧЛЕН = гра·би·тел·с·т·ва·що·то
| СЕГ.ДЕЯТ.ПРИЧ. МН.Ч. = гра·би·тел·с·т·ва·щи
| СЕГ.ДЕЯТ.ПРИЧ. МН.Ч. ЧЛЕН = гра·би·тел·с·т·ва·щи·те
| ДЕЕПРИЧАСТИЕ = гра·би·тел·с·т·вай·ки
| СКРИТИ ПРЕПРАТКИ = 
[[грабителствам]],
[[грабителстваш]],
[[грабителства]],
[[грабителстваме]],
[[грабителствате]],
[[грабителстват]],
[[грабителствах]],
[[грабителствахме]],
[[грабителствахте]],
[[грабителстваха]],
[[грабителстваше]],
[[грабителствай]],
[[грабителствайте]],
[[грабителствал]],
[[грабителствалия]],
[[грабителствалият]],
[[грабителствала]],
[[грабителствалата]],
[[грабителствало]],
[[грабителствалото]],
[[грабителствали]],
[[грабителствалите]],
[[грабителстван]],
[[грабителствания]],
[[грабителстваният]],
[[грабителствана]],
[[грабителстваната]],
[[грабителствано]],
[[грабителстваното]],
[[грабителствани]],
[[грабителстваните]],
[[грабителстващ]],
[[грабителстващия]],
[[грабителстващият]],
[[грабителстваща]],
[[грабителстващата]],
[[грабителстващо]],
[[грабителстващото]],
[[грабителстващи]],
[[грабителстващите]],
[[грабителствайки]],
[[грабителствал съм]],
[[грабителствала съм]],
[[грабителствало съм]],
[[грабителствали сме]],
[[грабителствал си]],
[[грабителствала си]],
[[грабителствало си]],
[[грабителствали сте]],
[[грабителствал е]],
[[грабителствала е]],
[[грабителствало е]],
[[грабителствали са]],
[[бях грабителствал]],
[[бях грабителствала]],
[[бях грабителствало]],
[[бяхме грабителствали]],
[[беше грабителствал]],
[[беше грабителствала]],
[[беше грабителствало]],
[[бяхте грабителствали]],
[[бяха грабителствали]],
[[ще грабителствам]],
[[ще грабителстваме]],
[[ще грабителстваш]],
[[ще грабителствате]],
[[ще грабителства]],
[[ще грабителстват]],
[[ще съм грабителствал]],
[[ще съм грабителствала]],
[[ще съм грабителствало]],
[[ще сме грабителствали]],
[[ще си грабителствал]],
[[ще си грабителствала]],
[[ще си грабителствало]],
[[ще сте грабителствали]],
[[ще е грабителствал]],
[[ще е грабителствала]],
[[ще е грабителствало]],
[[ще са грабителствали]],
[[щях да грабителствам]],
[[щяхме да грабителстваме]],
[[щеше да грабителстваш]],
[[щяхте да грабителствате]],
[[щеше да грабителства]],
[[щяха да грабителстват]],
[[щях да съм грабителствал]],
[[щях да съм грабителствала]],
[[щях да съм грабителствало]],
[[щяхме да сме грабителствали]],
[[щеше да си грабителствал]],
[[щеше да си грабителствала]],
[[щеше да си грабителствало]],
[[щяхте да сте грабителствали]],
[[щеше да е грабителствал]],
[[щеше да е грабителствала]],
[[щеше да е грабителствало]],
[[щяха да са грабителствали]],
[[бил съм грабителствал]],
[[била съм грабителствала]],
[[било съм грабителствало]],
[[били сме грабителствали]],
[[бил си грабителствал]],
[[била си грабителствала]],
[[било си грабителствало]],
[[били сте грабителствали]],
[[бил е грабителствал]],
[[била е грабителствала]],
[[било е грабителствало]],
[[били са грабителствали]],
[[щял съм да грабителствам]],
[[щяла съм да грабителствам]],
[[щяло съм да грабителствам]],
[[щели сме да грабителстваме]],
[[щял си да грабителстваш]],
[[щяла си да грабителстваш]],
[[щяло си да грабителстваш]],
[[щели сте да грабителствате]],
[[щял да грабителства]],
[[щяла да грабителства]],
[[щяло да грабителства]],
[[щели да грабителстват]],
[[щял е да грабителства]],
[[щяла е да грабителства]],
[[щяло е да грабителства]],
[[щели са да грабителстват]],
[[щял съм да съм грабителствал]],
[[щяла съм да съм грабителствала]],
[[щяло съм да съм грабителствало]],
[[щели сме да сме грабителствали]],
[[щял си да си грабителствал]],
[[щяла си да си грабителствала]],
[[щяло си да си грабителствало]],
[[щели сте да сте грабителствали]],
[[щял да е грабителствал]],
[[щяла да е грабителствала]],
[[щяло да е грабителствало]],
[[щели да са грабителствали]],
[[щял е да е грабителствал]],
[[щяла е да е грабителствала]],
[[щяло е да е грабителствало]],
[[щели са да са грабителствали]],
[[бих грабителствал]],
[[бих грабителствала]],
[[бих грабителствало]],
[[бихме грабителствали]],
[[би грабителствал]],
[[би грабителствала]],
[[би грабителствало]],
[[бихте грабителствали]],
[[биха грабителствали]],
}}</text>
      <sha1>1hj6lnnov09s2ipvpxx5slqiozk39wu</sha1>
    </revision>
  </page>
  <page>
    <title>Шаблон:Словоформи/грабна</title>
    <ns>10</ns>
    <id>392745</id>
    <revision>
      <id>424775</id>
      <parentid>9431</parentid>
      <timestamp>2005-05-06T17:02:16Z</timestamp>
      <contributor>
        <username>Bgbot</username>
        <id>83</id>
      </contributor>
      <comment>Борислав: Шаблон със словоформи</comment>
      <model>wikitext</model>
      <format>text/x-wiki</format>
      <text bytes="19894" xml:space="preserve">{{Шаблон:Словоформи/Глагол|
  ОСНОВНА ФОРМА = грабна
| СЕГ.ВР., 1Л., ЕД.Ч. = граб·на
| СЕГ.ВР., 1Л., МН.Ч. = граб·нем
| СЕГ.ВР., 2Л., ЕД.Ч. = граб·неш
| СЕГ.ВР., 2Л., МН.Ч. = граб·не·те
| СЕГ.ВР., 3Л., ЕД.Ч. = граб·не
| СЕГ.ВР., 3Л., МН.Ч. = граб·нат
| МИН.СВ.ВР., 1Л., ЕД.Ч. = граб·нах
| МИН.СВ.ВР., 1Л., МН.Ч. = граб·нах·ме
| МИН.СВ.ВР., 2Л., ЕД.Ч. = граб·на
| МИН.СВ.ВР., 2Л., МН.Ч. = граб·нах·те
| МИН.СВ.ВР., 3Л., ЕД.Ч. = граб·на
| МИН.СВ.ВР., 3Л., МН.Ч. = граб·на·ха
| МИН.НЕСВ.ВР., 1Л., ЕД.Ч. = граб·нех
| МИН.НЕСВ.ВР., 1Л., МН.Ч. = граб·нех·ме
| МИН.НЕСВ.ВР., 2Л., ЕД.Ч. = граб·не·ше
| МИН.НЕСВ.ВР., 2Л., МН.Ч. = граб·нех·те
| МИН.НЕСВ.ВР., 3Л., ЕД.Ч. = граб·не·ше
| МИН.НЕСВ.ВР., 3Л., МН.Ч. = граб·не·ха
| МИН.НЕОПР.ВР., 1Л., ЕД.Ч., М.Р. = грабнал съм
| МИН.НЕОПР.ВР., 1Л., ЕД.Ч., Ж.Р. = грабнала съм
| МИН.НЕОПР.ВР., 1Л., ЕД.Ч., СР.Р. = грабнало съм
| МИН.НЕОПР.ВР., 1Л., МН.Ч. = грабнали сме
| МИН.НЕОПР.ВР., 2Л., ЕД.Ч., М.Р. = грабнал си
| МИН.НЕОПР.ВР., 2Л., ЕД.Ч., Ж.Р. = грабнала си
| МИН.НЕОПР.ВР., 2Л., ЕД.Ч., СР.Р. = грабнало си
| МИН.НЕОПР.ВР., 2Л., МН.Ч. = грабнали сте
| МИН.НЕОПР.ВР., 3Л., ЕД.Ч., М.Р. = грабнал е
| МИН.НЕОПР.ВР., 3Л., ЕД.Ч., Ж.Р. = грабнала е
| МИН.НЕОПР.ВР., 3Л., ЕД.Ч., СР.Р. = грабнало е
| МИН.НЕОПР.ВР., 3Л., МН.Ч. = грабнали са
| МИН.ПРЕД.ВР., 1Л., ЕД.Ч., М.Р. = бях грабнал
| МИН.ПРЕД.ВР., 1Л., ЕД.Ч., Ж.Р. = бях грабнала
| МИН.ПРЕД.ВР., 1Л., ЕД.Ч., СР.Р. = бях грабнало
| МИН.ПРЕД.ВР., 1Л., МН.Ч. = бяхме грабнали
| МИН.ПРЕД.ВР., 2Л., ЕД.Ч., М.Р. = беше грабнал
| МИН.ПРЕД.ВР., 2Л., ЕД.Ч., Ж.Р. = беше грабнала
| МИН.ПРЕД.ВР., 2Л., ЕД.Ч., СР.Р. = беше грабнало
| МИН.ПРЕД.ВР., 2Л., МН.Ч. = бяхте грабнали
| МИН.ПРЕД.ВР., 3Л., ЕД.Ч., М.Р. = беше грабнал
| МИН.ПРЕД.ВР., 3Л., ЕД.Ч., Ж.Р. = беше грабнала
| МИН.ПРЕД.ВР., 3Л., ЕД.Ч., СР.Р. = беше грабнало
| МИН.ПРЕД.ВР., 3Л., МН.Ч. = бяха грабнали
| БЪД.ВР., 1Л., ЕД.Ч. = ще грабна
| БЪД.ВР., 1Л., МН.Ч. = ще грабнем
| БЪД.ВР., 2Л., ЕД.Ч. = ще грабнеш
| БЪД.ВР., 2Л., МН.Ч. = ще грабнете
| БЪД.ВР., 3Л., ЕД.Ч. = ще грабне
| БЪД.ВР., 3Л., МН.Ч. = ще грабнат
| БЪД.ПРЕД.ВР., 1Л., ЕД.Ч., М.Р. = ще съм грабнал
| БЪД.ПРЕД.ВР., 1Л., ЕД.Ч., Ж.Р. = ще съм грабнала
| БЪД.ПРЕД.ВР., 1Л., ЕД.Ч., СР.Р. = ще съм грабнало
| БЪД.ПРЕД.ВР., 1Л., МН.Ч. = ще сме грабнали
| БЪД.ПРЕД.ВР., 2Л., ЕД.Ч., М.Р. = ще си грабнал
| БЪД.ПРЕД.ВР., 2Л., ЕД.Ч., Ж.Р. = ще си грабнала
| БЪД.ПРЕД.ВР., 2Л., ЕД.Ч., СР.Р. = ще си грабнало
| БЪД.ПРЕД.ВР., 2Л., МН.Ч. = ще сте грабнали
| БЪД.ПРЕД.ВР., 3Л., ЕД.Ч., М.Р. = ще е грабнал
| БЪД.ПРЕД.ВР., 3Л., ЕД.Ч., Ж.Р. = ще е грабнала
| БЪД.ПРЕД.ВР., 3Л., ЕД.Ч., СР.Р. = ще е грабнало
| БЪД.ПРЕД.ВР., 3Л., МН.Ч. = ще са грабнали
| БЪД.ВР. В МИН., 1Л., ЕД.Ч. = щях да грабна
| БЪД.ВР. В МИН., 1Л., МН.Ч. = щяхме да грабнем
| БЪД.ВР. В МИН., 2Л., ЕД.Ч. = щеше да грабнеш
| БЪД.ВР. В МИН., 2Л., МН.Ч. = щяхте да грабнете
| БЪД.ВР. В МИН., 3Л., ЕД.Ч. = щеше да грабне
| БЪД.ВР. В МИН., 3Л., МН.Ч. = щяха да грабнат
| БЪД.ПРЕД.ВР. В МИН., 1Л., ЕД.Ч., М.Р. = щях да съм грабнал
| БЪД.ПРЕД.ВР. В МИН., 1Л., ЕД.Ч., Ж.Р. = щях да съм грабнала
| БЪД.ПРЕД.ВР. В МИН., 1Л., ЕД.Ч., СР.Р. = щях да съм грабнало
| БЪД.ПРЕД.ВР. В МИН., 1Л., МН.Ч. = щяхме да сме грабнали
| БЪД.ПРЕД.ВР. В МИН., 2Л., ЕД.Ч., М.Р. = щеше да си грабнал
| БЪД.ПРЕД.ВР. В МИН., 2Л., ЕД.Ч., Ж.Р. = щеше да си грабнала
| БЪД.ПРЕД.ВР. В МИН., 2Л., ЕД.Ч., СР.Р. = щеше да си грабнало
| БЪД.ПРЕД.ВР. В МИН., 2Л., МН.Ч. = щяхте да сте грабнали
| БЪД.ПРЕД.ВР. В МИН., 3Л., ЕД.Ч., М.Р. = щеше да е грабнал
| БЪД.ПРЕД.ВР. В МИН., 3Л., ЕД.Ч., Ж.Р. = щеше да е грабнала
| БЪД.ПРЕД.ВР. В МИН., 3Л., ЕД.Ч., СР.Р. = щеше да е грабнало
| БЪД.ПРЕД.ВР. В МИН., 3Л., МН.Ч. = щяха да са грабнали
| ПР.НАКЛ., СЕГ.ВР., 1Л., ЕД.Ч., М.Р. = грабнел съм
| ПР.НАКЛ., СЕГ.ВР., 1Л., ЕД.Ч., Ж.Р. = грабнела съм
| ПР.НАКЛ., СЕГ.ВР., 1Л., ЕД.Ч., СР.Р. = грабнело съм
| ПР.НАКЛ., СЕГ.ВР., 1Л., МН.Ч. = грабнели сме
| ПР.НАКЛ., СЕГ.ВР., 2Л., ЕД.Ч., М.Р. = грабнел си
| ПР.НАКЛ., СЕГ.ВР., 2Л., ЕД.Ч., Ж.Р. = грабнела си
| ПР.НАКЛ., СЕГ.ВР., 2Л., ЕД.Ч., СР.Р. = грабнело си
| ПР.НАКЛ., СЕГ.ВР., 2Л., МН.Ч. = грабнели сте
| ПР.НАКЛ., СЕГ.ВР., 3Л., ЕД.Ч., М.Р. = грабнел (е)
| ПР.НАКЛ., СЕГ.ВР., 3Л., ЕД.Ч., Ж.Р. = грабнела (е)
| ПР.НАКЛ., СЕГ.ВР., 3Л., ЕД.Ч., СР.Р. = грабнело (е)
| ПР.НАКЛ., СЕГ.ВР., 3Л., МН.Ч. = грабнели (са)
| ПР.НАКЛ., МИН.СВ.ВР., 1Л., ЕД.Ч., М.Р. = грабнал съм
| ПР.НАКЛ., МИН.СВ.ВР., 1Л., ЕД.Ч., Ж.Р. = грабнала съм
| ПР.НАКЛ., МИН.СВ.ВР., 1Л., ЕД.Ч., СР.Р. = грабнало съм
| ПР.НАКЛ., МИН.СВ.ВР., 1Л., МН.Ч. = грабнали сме
| ПР.НАКЛ., МИН.СВ.ВР., 2Л., ЕД.Ч., М.Р. = грабнал си
| ПР.НАКЛ., МИН.СВ.ВР., 2Л., ЕД.Ч., Ж.Р. = грабнала си
| ПР.НАКЛ., МИН.СВ.ВР., 2Л., ЕД.Ч., СР.Р. = грабнало си
| ПР.НАКЛ., МИН.СВ.ВР., 2Л., МН.Ч. = грабнали сте
| ПР.НАКЛ., МИН.СВ.ВР., 3Л., ЕД.Ч., М.Р. = грабнал (е)
| ПР.НАКЛ., МИН.СВ.ВР., 3Л., ЕД.Ч., Ж.Р. = грабнала (е)
| ПР.НАКЛ., МИН.СВ.ВР., 3Л., ЕД.Ч., СР.Р. = грабнало (е)
| ПР.НАКЛ., МИН.СВ.ВР., 3Л., МН.Ч. = грабнали (са)
| ПР.НАКЛ., МИН.НЕОПР.ВР., 1Л., ЕД.Ч., М.Р. = бил съм грабнал
| ПР.НАКЛ., МИН.НЕОПР.ВР., 1Л., ЕД.Ч., Ж.Р. = била съм грабнала
| ПР.НАКЛ., МИН.НЕОПР.ВР., 1Л., ЕД.Ч., СР.Р. = било съм грабнало
| ПР.НАКЛ., МИН.НЕОПР.ВР., 1Л., МН.Ч. = били сме грабнали
| ПР.НАКЛ., МИН.НЕОПР.ВР., 2Л., ЕД.Ч., М.Р. = бил си грабнал
| ПР.НАКЛ., МИН.НЕОПР.ВР., 2Л., ЕД.Ч., Ж.Р. = била си грабнала
| ПР.НАКЛ., МИН.НЕОПР.ВР., 2Л., ЕД.Ч., СР.Р. = било си грабнало
| ПР.НАКЛ., МИН.НЕОПР.ВР., 2Л., МН.Ч. = били сте грабнали
| ПР.НАКЛ., МИН.НЕОПР.ВР., 3Л., ЕД.Ч., М.Р. = бил (е) грабнал
| ПР.НАКЛ., МИН.НЕОПР.ВР., 3Л., ЕД.Ч., Ж.Р. = била (е) грабнала
| ПР.НАКЛ., МИН.НЕОПР.ВР., 3Л., ЕД.Ч., СР.Р. = било (е) грабнало
| ПР.НАКЛ., МИН.НЕОПР.ВР., 3Л., МН.Ч. = били (са) грабнали
| ПР.НАКЛ., БЪД.ВР., 1Л., ЕД.Ч., М.Р. = щял съм да грабна
| ПР.НАКЛ., БЪД.ВР., 1Л., ЕД.Ч., Ж.Р. = щяла съм да грабна
| ПР.НАКЛ., БЪД.ВР., 1Л., ЕД.Ч., СР.Р. = щяло съм да грабна
| ПР.НАКЛ., БЪД.ВР., 1Л., МН.Ч. = щели сме да грабнем
| ПР.НАКЛ., БЪД.ВР., 2Л., ЕД.Ч., М.Р. = щял си да грабнеш
| ПР.НАКЛ., БЪД.ВР., 2Л., ЕД.Ч., Ж.Р. = щяла си да грабнеш
| ПР.НАКЛ., БЪД.ВР., 2Л., ЕД.Ч., СР.Р. = щяло си да грабнеш
| ПР.НАКЛ., БЪД.ВР., 2Л., МН.Ч. = щели сте да грабнете
| ПР.НАКЛ., БЪД.ВР., 3Л., ЕД.Ч., М.Р. = щял (е) да грабне
| ПР.НАКЛ., БЪД.ВР., 3Л., ЕД.Ч., Ж.Р. = щяла (е) да грабне
| ПР.НАКЛ., БЪД.ВР., 3Л., ЕД.Ч., СР.Р. = щяло (е) да грабне
| ПР.НАКЛ., БЪД.ВР., 3Л., МН.Ч. = щели (са) да грабнат
| ПР.НАКЛ., БЪД.ПРЕД.ВР., 1Л., ЕД.Ч., М.Р. = щял съм да съм грабнал
| ПР.НАКЛ., БЪД.ПРЕД.ВР., 1Л., ЕД.Ч., Ж.Р. = щяла съм да съм грабнала
| ПР.НАКЛ., БЪД.ПРЕД.ВР., 1Л., ЕД.Ч., СР.Р. = щяло съм да съм грабнало
| ПР.НАКЛ., БЪД.ПРЕД.ВР., 1Л., МН.Ч. = щели сме да сме грабнали
| ПР.НАКЛ., БЪД.ПРЕД.ВР., 2Л., ЕД.Ч., М.Р. = щял си да си грабнал
| ПР.НАКЛ., БЪД.ПРЕД.ВР., 2Л., ЕД.Ч., Ж.Р. = щяла си да си грабнала
| ПР.НАКЛ., БЪД.ПРЕД.ВР., 2Л., ЕД.Ч., СР.Р. = щяло си да си грабнало
| ПР.НАКЛ., БЪД.ПРЕД.ВР., 2Л., МН.Ч. = щели сте да сте грабнали
| ПР.НАКЛ., БЪД.ПРЕД.ВР., 3Л., ЕД.Ч., М.Р. = щял (е) да е грабнал
| ПР.НАКЛ., БЪД.ПРЕД.ВР., 3Л., ЕД.Ч., Ж.Р. = щяла (е) да е грабнала
| ПР.НАКЛ., БЪД.ПРЕД.ВР., 3Л., ЕД.Ч., СР.Р. = щяло (е) да е грабнало
| ПР.НАКЛ., БЪД.ПРЕД.ВР., 3Л., МН.Ч. = щели (са) да са грабнали
| УСЛОВНО НАКЛОНЕНИЕ, 1Л., ЕД.Ч., М.Р. = бих грабнал
| УСЛОВНО НАКЛОНЕНИЕ, 1Л., ЕД.Ч., Ж.Р. = бих грабнала
| УСЛОВНО НАКЛОНЕНИЕ, 1Л., ЕД.Ч., СР.Р. = бих грабнало
| УСЛОВНО НАКЛОНЕНИЕ, 1Л., МН.Ч. = бихме грабнали
| УСЛОВНО НАКЛОНЕНИЕ, 2Л., ЕД.Ч., М.Р. = би грабнал
| УСЛОВНО НАКЛОНЕНИЕ, 2Л., ЕД.Ч., Ж.Р. = би грабнала
| УСЛОВНО НАКЛОНЕНИЕ, 2Л., ЕД.Ч., СР.Р. = би грабнало
| УСЛОВНО НАКЛОНЕНИЕ, 2Л., МН.Ч. = бихте грабнали
| УСЛОВНО НАКЛОНЕНИЕ, 3Л., ЕД.Ч., М.Р. = би грабнал
| УСЛОВНО НАКЛОНЕНИЕ, 3Л., ЕД.Ч., Ж.Р. = би грабнала
| УСЛОВНО НАКЛОНЕНИЕ, 3Л., ЕД.Ч., СР.Р. = би грабнало
| УСЛОВНО НАКЛОНЕНИЕ, 3Л., МН.Ч. = биха грабнали
| ПОВЕЛИТЕЛНО НАКЛОНЕНИЕ, ЕД.Ч. = граб·ни
| ПОВЕЛИТЕЛНО НАКЛОНЕНИЕ, МН.Ч. = граб·не·те
| МИН.СТРАД.ПРИЧ. М.Р. = граб·нат
| МИН.СТРАД.ПРИЧ. М.Р. НЕПЪЛЕН ЧЛЕН = граб·на·тия
| МИН.СТРАД.ПРИЧ. М.Р. ПЪЛЕН ЧЛЕН = граб·на·ти·ят
| МИН.СТРАД.ПРИЧ. Ж.Р. = граб·на·та
| МИН.СТРАД.ПРИЧ. Ж.Р. ЧЛЕН = граб·на·та·та
| МИН.СТРАД.ПРИЧ. СР.Р. = граб·на·то
| МИН.СТРАД.ПРИЧ. СР.Р. ЧЛЕН = граб·на·то·то
| МИН.СТРАД.ПРИЧ. МН.Ч. = граб·на·ти
| МИН.СТРАД.ПРИЧ. МН.Ч. ЧЛЕН = граб·на·ти·те
| МИН.ДЕЯТ.СВ.ПРИЧ. М.Р. = граб·нал
| МИН.ДЕЯТ.СВ.ПРИЧ. М.Р. НЕПЪЛЕН ЧЛЕН = граб·на·лия
| МИН.ДЕЯТ.СВ.ПРИЧ. М.Р. ПЪЛЕН ЧЛЕН = граб·на·ли·ят
| МИН.ДЕЯТ.СВ.ПРИЧ. Ж.Р. = граб·на·ла
| МИН.ДЕЯТ.СВ.ПРИЧ. Ж.Р. ЧЛЕН = граб·на·ла·та
| МИН.ДЕЯТ.СВ.ПРИЧ. СР.Р. = граб·на·ло
| МИН.ДЕЯТ.СВ.ПРИЧ. СР.Р. ЧЛЕН = граб·на·ло·то
| МИН.ДЕЯТ.СВ.ПРИЧ. МН.Ч. = граб·на·ли
| МИН.ДЕЯТ.СВ.ПРИЧ. МН.Ч. ЧЛЕН = граб·на·ли·те
| МИН.ДЕЯТ.НЕСВ.ПРИЧ. М.Р. = граб·нел
| МИН.ДЕЯТ.НЕСВ.ПРИЧ. М.Р. НЕПЪЛЕН ЧЛЕН = граб·не·лия
| МИН.ДЕЯТ.НЕСВ.ПРИЧ. М.Р. ПЪЛЕН ЧЛЕН = граб·не·ли·ят
| МИН.ДЕЯТ.НЕСВ.ПРИЧ. Ж.Р. = граб·не·ла
| МИН.ДЕЯТ.НЕСВ.ПРИЧ. Ж.Р. ЧЛЕН = граб·не·ла·та
| МИН.ДЕЯТ.НЕСВ.ПРИЧ. СР.Р. = граб·не·ло
| МИН.ДЕЯТ.НЕСВ.ПРИЧ. СР.Р. ЧЛЕН = граб·не·ло·то
| МИН.ДЕЯТ.НЕСВ.ПРИЧ. МН.Ч. = граб·не·ли
| МИН.ДЕЯТ.НЕСВ.ПРИЧ. МН.Ч. ЧЛЕН = граб·не·ли·те
| СЕГ.ДЕЯТ.ПРИЧ. М.Р. = —
| СЕГ.ДЕЯТ.ПРИЧ. М.Р. НЕПЪЛЕН ЧЛЕН = —
| СЕГ.ДЕЯТ.ПРИЧ. М.Р. ПЪЛЕН ЧЛЕН = —
| СЕГ.ДЕЯТ.ПРИЧ. Ж.Р. = —
| СЕГ.ДЕЯТ.ПРИЧ. Ж.Р. ЧЛЕН = —
| СЕГ.ДЕЯТ.ПРИЧ. СР.Р. = —
| СЕГ.ДЕЯТ.ПРИЧ. СР.Р. ЧЛЕН = —
| СЕГ.ДЕЯТ.ПРИЧ. МН.Ч. = —
| СЕГ.ДЕЯТ.ПРИЧ. МН.Ч. ЧЛЕН = —
| ДЕЕПРИЧАСТИЕ = —
| СКРИТИ ПРЕПРАТКИ = 
[[грабна]],
[[грабнеш]],
[[грабне]],
[[грабнем]],
[[грабнете]],
[[грабнат]],
[[грабнах]],
[[грабнахме]],
[[грабнахте]],
[[грабнаха]],
[[грабнех]],
[[грабнеше]],
[[грабнехме]],
[[грабнехте]],
[[грабнеха]],
[[грабни]],
[[грабнал]],
[[грабналия]],
[[грабналият]],
[[грабнала]],
[[грабналата]],
[[грабнало]],
[[грабналото]],
[[грабнали]],
[[грабналите]],
[[грабнел]],
[[грабнелия]],
[[грабнелият]],
[[грабнела]],
[[грабнелата]],
[[грабнело]],
[[грабнелото]],
[[грабнели]],
[[грабнелите]],
[[грабнатия]],
[[грабнатият]],
[[грабната]],
[[грабнатата]],
[[грабнато]],
[[грабнатото]],
[[грабнати]],
[[грабнатите]],
[[грабнал съм]],
[[грабнала съм]],
[[грабнало съм]],
[[грабнали сме]],
[[грабнал си]],
[[грабнала си]],
[[грабнало си]],
[[грабнали сте]],
[[грабнал е]],
[[грабнала е]],
[[грабнало е]],
[[грабнали са]],
[[бях грабнал]],
[[бях грабнала]],
[[бях грабнало]],
[[бяхме грабнали]],
[[беше грабнал]],
[[беше грабнала]],
[[беше грабнало]],
[[бяхте грабнали]],
[[бяха грабнали]],
[[ще грабна]],
[[ще грабнем]],
[[ще грабнеш]],
[[ще грабнете]],
[[ще грабне]],
[[ще грабнат]],
[[ще съм грабнал]],
[[ще съм грабнала]],
[[ще съм грабнало]],
[[ще сме грабнали]],
[[ще си грабнал]],
[[ще си грабнала]],
[[ще си грабнало]],
[[ще сте грабнали]],
[[ще е грабнал]],
[[ще е грабнала]],
[[ще е грабнало]],
[[ще са грабнали]],
[[щях да грабна]],
[[щяхме да грабнем]],
[[щеше да грабнеш]],
[[щяхте да грабнете]],
[[щеше да грабне]],
[[щяха да грабнат]],
[[щях да съм грабнал]],
[[щях да съм грабнала]],
[[щях да съм грабнало]],
[[щяхме да сме грабнали]],
[[щеше да си грабнал]],
[[щеше да си грабнала]],
[[щеше да си грабнало]],
[[щяхте да сте грабнали]],
[[щеше да е грабнал]],
[[щеше да е грабнала]],
[[щеше да е грабнало]],
[[щяха да са грабнали]],
[[грабнел съм]],
[[грабнела съм]],
[[грабнело съм]],
[[грабнели сме]],
[[грабнел си]],
[[грабнела си]],
[[грабнело си]],
[[грабнели сте]],
[[грабнел е]],
[[грабнела е]],
[[грабнело е]],
[[грабнели са]],
[[бил съм грабнал]],
[[била съм грабнала]],
[[било съм грабнало]],
[[били сме грабнали]],
[[бил си грабнал]],
[[била си грабнала]],
[[било си грабнало]],
[[били сте грабнали]],
[[бил е грабнал]],
[[била е грабнала]],
[[било е грабнало]],
[[били са грабнали]],
[[щял съм да грабна]],
[[щяла съм да грабна]],
[[щяло съм да грабна]],
[[щели сме да грабнем]],
[[щял си да грабнеш]],
[[щяла си да грабнеш]],
[[щяло си да грабнеш]],
[[щели сте да грабнете]],
[[щял да грабне]],
[[щяла да грабне]],
[[щяло да грабне]],
[[щели да грабнат]],
[[щял е да грабне]],
[[щяла е да грабне]],
[[щяло е да грабне]],
[[щели са да грабнат]],
[[щял съм да съм грабнал]],
[[щяла съм да съм грабнала]],
[[щяло съм да съм грабнало]],
[[щели сме да сме грабнали]],
[[щял си да си грабнал]],
[[щяла си да си грабнала]],
[[щяло си да си грабнало]],
[[щели сте да сте грабнали]],
[[щял да е грабнал]],
[[щяла да е грабнала]],
[[щяло да е грабнало]],
[[щели да са грабнали]],
[[щял е да е грабнал]],
[[щяла е да е грабнала]],
[[щяло е да е грабнало]],
[[щели са да са грабнали]],
[[бих грабнал]],
[[бих грабнала]],
[[бих грабнало]],
[[бихме грабнали]],
[[би грабнал]],
[[би грабнала]],
[[би грабнало]],
[[бихте грабнали]],
[[биха грабнали]],
}}</text>
      <sha1>di4ms3rcoy2mpkpmbjcalkuij18uaij</sha1>
    </revision>
  </page>
  <page>
    <title>Шаблон:Словоформи/грабя</title>
    <ns>10</ns>
    <id>434660</id>
    <revision>
      <id>466642</id>
      <timestamp>2005-05-07T12:24:45Z</timestamp>
      <contributor>
        <username>Bgbot</username>
        <id>83</id>
      </contributor>
      <comment>Борислав: Шаблон със словоформи</comment>
      <model>wikitext</model>
      <format>text/x-wiki</format>
      <text bytes="19620" xml:space="preserve">{{Шаблон:Словоформи/Глагол|
  ОСНОВНА ФОРМА = грабя
| СЕГ.ВР., 1Л., ЕД.Ч. = гра·бя
| СЕГ.ВР., 1Л., МН.Ч. = гра·бим
| СЕГ.ВР., 2Л., ЕД.Ч. = гра·биш
| СЕГ.ВР., 2Л., МН.Ч. = гра·би·те
| СЕГ.ВР., 3Л., ЕД.Ч. = гра·би
| СЕГ.ВР., 3Л., МН.Ч. = гра·бят
| МИН.СВ.ВР., 1Л., ЕД.Ч. = гра·бих
| МИН.СВ.ВР., 1Л., МН.Ч. = гра·бих·ме
| МИН.СВ.ВР., 2Л., ЕД.Ч. = гра·би
| МИН.СВ.ВР., 2Л., МН.Ч. = гра·бих·те
| МИН.СВ.ВР., 3Л., ЕД.Ч. = гра·би
| МИН.СВ.ВР., 3Л., МН.Ч. = гра·би·ха
| МИН.НЕСВ.ВР., 1Л., ЕД.Ч. = гра·бех
| МИН.НЕСВ.ВР., 1Л., МН.Ч. = гра·бех·ме
| МИН.НЕСВ.ВР., 2Л., ЕД.Ч. = гра·бе·ше
| МИН.НЕСВ.ВР., 2Л., МН.Ч. = гра·бех·те
| МИН.НЕСВ.ВР., 3Л., ЕД.Ч. = гра·бе·ше
| МИН.НЕСВ.ВР., 3Л., МН.Ч. = гра·бе·ха
| МИН.НЕОПР.ВР., 1Л., ЕД.Ч., М.Р. = грабил съм
| МИН.НЕОПР.ВР., 1Л., ЕД.Ч., Ж.Р. = грабила съм
| МИН.НЕОПР.ВР., 1Л., ЕД.Ч., СР.Р. = грабило съм
| МИН.НЕОПР.ВР., 1Л., МН.Ч. = грабили сме
| МИН.НЕОПР.ВР., 2Л., ЕД.Ч., М.Р. = грабил си
| МИН.НЕОПР.ВР., 2Л., ЕД.Ч., Ж.Р. = грабила си
| МИН.НЕОПР.ВР., 2Л., ЕД.Ч., СР.Р. = грабило си
| МИН.НЕОПР.ВР., 2Л., МН.Ч. = грабили сте
| МИН.НЕОПР.ВР., 3Л., ЕД.Ч., М.Р. = грабил е
| МИН.НЕОПР.ВР., 3Л., ЕД.Ч., Ж.Р. = грабила е
| МИН.НЕОПР.ВР., 3Л., ЕД.Ч., СР.Р. = грабило е
| МИН.НЕОПР.ВР., 3Л., МН.Ч. = грабили са
| МИН.ПРЕД.ВР., 1Л., ЕД.Ч., М.Р. = бях грабил
| МИН.ПРЕД.ВР., 1Л., ЕД.Ч., Ж.Р. = бях грабила
| МИН.ПРЕД.ВР., 1Л., ЕД.Ч., СР.Р. = бях грабило
| МИН.ПРЕД.ВР., 1Л., МН.Ч. = бяхме грабили
| МИН.ПРЕД.ВР., 2Л., ЕД.Ч., М.Р. = беше грабил
| МИН.ПРЕД.ВР., 2Л., ЕД.Ч., Ж.Р. = беше грабила
| МИН.ПРЕД.ВР., 2Л., ЕД.Ч., СР.Р. = беше грабило
| МИН.ПРЕД.ВР., 2Л., МН.Ч. = бяхте грабили
| МИН.ПРЕД.ВР., 3Л., ЕД.Ч., М.Р. = беше грабил
| МИН.ПРЕД.ВР., 3Л., ЕД.Ч., Ж.Р. = беше грабила
| МИН.ПРЕД.ВР., 3Л., ЕД.Ч., СР.Р. = беше грабило
| МИН.ПРЕД.ВР., 3Л., МН.Ч. = бяха грабили
| БЪД.ВР., 1Л., ЕД.Ч. = ще грабя
| БЪД.ВР., 1Л., МН.Ч. = ще грабим
| БЪД.ВР., 2Л., ЕД.Ч. = ще грабиш
| БЪД.ВР., 2Л., МН.Ч. = ще грабите
| БЪД.ВР., 3Л., ЕД.Ч. = ще граби
| БЪД.ВР., 3Л., МН.Ч. = ще грабят
| БЪД.ПРЕД.ВР., 1Л., ЕД.Ч., М.Р. = ще съм грабил
| БЪД.ПРЕД.ВР., 1Л., ЕД.Ч., Ж.Р. = ще съм грабила
| БЪД.ПРЕД.ВР., 1Л., ЕД.Ч., СР.Р. = ще съм грабило
| БЪД.ПРЕД.ВР., 1Л., МН.Ч. = ще сме грабили
| БЪД.ПРЕД.ВР., 2Л., ЕД.Ч., М.Р. = ще си грабил
| БЪД.ПРЕД.ВР., 2Л., ЕД.Ч., Ж.Р. = ще си грабила
| БЪД.ПРЕД.ВР., 2Л., ЕД.Ч., СР.Р. = ще си грабило
| БЪД.ПРЕД.ВР., 2Л., МН.Ч. = ще сте грабили
| БЪД.ПРЕД.ВР., 3Л., ЕД.Ч., М.Р. = ще е грабил
| БЪД.ПРЕД.ВР., 3Л., ЕД.Ч., Ж.Р. = ще е грабила
| БЪД.ПРЕД.ВР., 3Л., ЕД.Ч., СР.Р. = ще е грабило
| БЪД.ПРЕД.ВР., 3Л., МН.Ч. = ще са грабили
| БЪД.ВР. В МИН., 1Л., ЕД.Ч. = щях да грабя
| БЪД.ВР. В МИН., 1Л., МН.Ч. = щяхме да грабим
| БЪД.ВР. В МИН., 2Л., ЕД.Ч. = щеше да грабиш
| БЪД.ВР. В МИН., 2Л., МН.Ч. = щяхте да грабите
| БЪД.ВР. В МИН., 3Л., ЕД.Ч. = щеше да граби
| БЪД.ВР. В МИН., 3Л., МН.Ч. = щяха да грабят
| БЪД.ПРЕД.ВР. В МИН., 1Л., ЕД.Ч., М.Р. = щях да съм грабил
| БЪД.ПРЕД.ВР. В МИН., 1Л., ЕД.Ч., Ж.Р. = щях да съм грабила
| БЪД.ПРЕД.ВР. В МИН., 1Л., ЕД.Ч., СР.Р. = щях да съм грабило
| БЪД.ПРЕД.ВР. В МИН., 1Л., МН.Ч. = щяхме да сме грабили
| БЪД.ПРЕД.ВР. В МИН., 2Л., ЕД.Ч., М.Р. = щеше да си грабил
| БЪД.ПРЕД.ВР. В МИН., 2Л., ЕД.Ч., Ж.Р. = щеше да си грабила
| БЪД.ПРЕД.ВР. В МИН., 2Л., ЕД.Ч., СР.Р. = щеше да си грабило
| БЪД.ПРЕД.ВР. В МИН., 2Л., МН.Ч. = щяхте да сте грабили
| БЪД.ПРЕД.ВР. В МИН., 3Л., ЕД.Ч., М.Р. = щеше да е грабил
| БЪД.ПРЕД.ВР. В МИН., 3Л., ЕД.Ч., Ж.Р. = щеше да е грабила
| БЪД.ПРЕД.ВР. В МИН., 3Л., ЕД.Ч., СР.Р. = щеше да е грабило
| БЪД.ПРЕД.ВР. В МИН., 3Л., МН.Ч. = щяха да са грабили
| ПР.НАКЛ., СЕГ.ВР., 1Л., ЕД.Ч., М.Р. = грабел съм
| ПР.НАКЛ., СЕГ.ВР., 1Л., ЕД.Ч., Ж.Р. = грабела съм
| ПР.НАКЛ., СЕГ.ВР., 1Л., ЕД.Ч., СР.Р. = грабело съм
| ПР.НАКЛ., СЕГ.ВР., 1Л., МН.Ч. = грабели сме
| ПР.НАКЛ., СЕГ.ВР., 2Л., ЕД.Ч., М.Р. = грабел си
| ПР.НАКЛ., СЕГ.ВР., 2Л., ЕД.Ч., Ж.Р. = грабела си
| ПР.НАКЛ., СЕГ.ВР., 2Л., ЕД.Ч., СР.Р. = грабело си
| ПР.НАКЛ., СЕГ.ВР., 2Л., МН.Ч. = грабели сте
| ПР.НАКЛ., СЕГ.ВР., 3Л., ЕД.Ч., М.Р. = грабел (е)
| ПР.НАКЛ., СЕГ.ВР., 3Л., ЕД.Ч., Ж.Р. = грабела (е)
| ПР.НАКЛ., СЕГ.ВР., 3Л., ЕД.Ч., СР.Р. = грабело (е)
| ПР.НАКЛ., СЕГ.ВР., 3Л., МН.Ч. = грабели (са)
| ПР.НАКЛ., МИН.СВ.ВР., 1Л., ЕД.Ч., М.Р. = грабил съм
| ПР.НАКЛ., МИН.СВ.ВР., 1Л., ЕД.Ч., Ж.Р. = грабила съм
| ПР.НАКЛ., МИН.СВ.ВР., 1Л., ЕД.Ч., СР.Р. = грабило съм
| ПР.НАКЛ., МИН.СВ.ВР., 1Л., МН.Ч. = грабили сме
| ПР.НАКЛ., МИН.СВ.ВР., 2Л., ЕД.Ч., М.Р. = грабил си
| ПР.НАКЛ., МИН.СВ.ВР., 2Л., ЕД.Ч., Ж.Р. = грабила си
| ПР.НАКЛ., МИН.СВ.ВР., 2Л., ЕД.Ч., СР.Р. = грабило си
| ПР.НАКЛ., МИН.СВ.ВР., 2Л., МН.Ч. = грабили сте
| ПР.НАКЛ., МИН.СВ.ВР., 3Л., ЕД.Ч., М.Р. = грабил (е)
| ПР.НАКЛ., МИН.СВ.ВР., 3Л., ЕД.Ч., Ж.Р. = грабила (е)
| ПР.НАКЛ., МИН.СВ.ВР., 3Л., ЕД.Ч., СР.Р. = грабило (е)
| ПР.НАКЛ., МИН.СВ.ВР., 3Л., МН.Ч. = грабили (са)
| ПР.НАКЛ., МИН.НЕОПР.ВР., 1Л., ЕД.Ч., М.Р. = бил съм грабил
| ПР.НАКЛ., МИН.НЕОПР.ВР., 1Л., ЕД.Ч., Ж.Р. = била съм грабила
| ПР.НАКЛ., МИН.НЕОПР.ВР., 1Л., ЕД.Ч., СР.Р. = било съм грабило
| ПР.НАКЛ., МИН.НЕОПР.ВР., 1Л., МН.Ч. = били сме грабили
| ПР.НАКЛ., МИН.НЕОПР.ВР., 2Л., ЕД.Ч., М.Р. = бил си грабил
| ПР.НАКЛ., МИН.НЕОПР.ВР., 2Л., ЕД.Ч., Ж.Р. = била си грабила
| ПР.НАКЛ., МИН.НЕОПР.ВР., 2Л., ЕД.Ч., СР.Р. = било си грабило
| ПР.НАКЛ., МИН.НЕОПР.ВР., 2Л., МН.Ч. = били сте грабили
| ПР.НАКЛ., МИН.НЕОПР.ВР., 3Л., ЕД.Ч., М.Р. = бил (е) грабил
| ПР.НАКЛ., МИН.НЕОПР.ВР., 3Л., ЕД.Ч., Ж.Р. = била (е) грабила
| ПР.НАКЛ., МИН.НЕОПР.ВР., 3Л., ЕД.Ч., СР.Р. = било (е) грабило
| ПР.НАКЛ., МИН.НЕОПР.ВР., 3Л., МН.Ч. = били (са) грабили
| ПР.НАКЛ., БЪД.ВР., 1Л., ЕД.Ч., М.Р. = щял съм да грабя
| ПР.НАКЛ., БЪД.ВР., 1Л., ЕД.Ч., Ж.Р. = щяла съм да грабя
| ПР.НАКЛ., БЪД.ВР., 1Л., ЕД.Ч., СР.Р. = щяло съм да грабя
| ПР.НАКЛ., БЪД.ВР., 1Л., МН.Ч. = щели сме да грабим
| ПР.НАКЛ., БЪД.ВР., 2Л., ЕД.Ч., М.Р. = щял си да грабиш
| ПР.НАКЛ., БЪД.ВР., 2Л., ЕД.Ч., Ж.Р. = щяла си да грабиш
| ПР.НАКЛ., БЪД.ВР., 2Л., ЕД.Ч., СР.Р. = щяло си да грабиш
| ПР.НАКЛ., БЪД.ВР., 2Л., МН.Ч. = щели сте да грабите
| ПР.НАКЛ., БЪД.ВР., 3Л., ЕД.Ч., М.Р. = щял (е) да граби
| ПР.НАКЛ., БЪД.ВР., 3Л., ЕД.Ч., Ж.Р. = щяла (е) да граби
| ПР.НАКЛ., БЪД.ВР., 3Л., ЕД.Ч., СР.Р. = щяло (е) да граби
| ПР.НАКЛ., БЪД.ВР., 3Л., МН.Ч. = щели (са) да грабят
| ПР.НАКЛ., БЪД.ПРЕД.ВР., 1Л., ЕД.Ч., М.Р. = щял съм да съм грабил
| ПР.НАКЛ., БЪД.ПРЕД.ВР., 1Л., ЕД.Ч., Ж.Р. = щяла съм да съм грабила
| ПР.НАКЛ., БЪД.ПРЕД.ВР., 1Л., ЕД.Ч., СР.Р. = щяло съм да съм грабило
| ПР.НАКЛ., БЪД.ПРЕД.ВР., 1Л., МН.Ч. = щели сме да сме грабили
| ПР.НАКЛ., БЪД.ПРЕД.ВР., 2Л., ЕД.Ч., М.Р. = щял си да си грабил
| ПР.НАКЛ., БЪД.ПРЕД.ВР., 2Л., ЕД.Ч., Ж.Р. = щяла си да си грабила
| ПР.НАКЛ., БЪД.ПРЕД.ВР., 2Л., ЕД.Ч., СР.Р. = щяло си да си грабило
| ПР.НАКЛ., БЪД.ПРЕД.ВР., 2Л., МН.Ч. = щели сте да сте грабили
| ПР.НАКЛ., БЪД.ПРЕД.ВР., 3Л., ЕД.Ч., М.Р. = щял (е) да е грабил
| ПР.НАКЛ., БЪД.ПРЕД.ВР., 3Л., ЕД.Ч., Ж.Р. = щяла (е) да е грабила
| ПР.НАКЛ., БЪД.ПРЕД.ВР., 3Л., ЕД.Ч., СР.Р. = щяло (е) да е грабило
| ПР.НАКЛ., БЪД.ПРЕД.ВР., 3Л., МН.Ч. = щели (са) да са грабили
| УСЛОВНО НАКЛОНЕНИЕ, 1Л., ЕД.Ч., М.Р. = бих грабил
| УСЛОВНО НАКЛОНЕНИЕ, 1Л., ЕД.Ч., Ж.Р. = бих грабила
| УСЛОВНО НАКЛОНЕНИЕ, 1Л., ЕД.Ч., СР.Р. = бих грабило
| УСЛОВНО НАКЛОНЕНИЕ, 1Л., МН.Ч. = бихме грабили
| УСЛОВНО НАКЛОНЕНИЕ, 2Л., ЕД.Ч., М.Р. = би грабил
| УСЛОВНО НАКЛОНЕНИЕ, 2Л., ЕД.Ч., Ж.Р. = би грабила
| УСЛОВНО НАКЛОНЕНИЕ, 2Л., ЕД.Ч., СР.Р. = би грабило
| УСЛОВНО НАКЛОНЕНИЕ, 2Л., МН.Ч. = бихте грабили
| УСЛОВНО НАКЛОНЕНИЕ, 3Л., ЕД.Ч., М.Р. = би грабил
| УСЛОВНО НАКЛОНЕНИЕ, 3Л., ЕД.Ч., Ж.Р. = би грабила
| УСЛОВНО НАКЛОНЕНИЕ, 3Л., ЕД.Ч., СР.Р. = би грабило
| УСЛОВНО НАКЛОНЕНИЕ, 3Л., МН.Ч. = биха грабили
| ПОВЕЛИТЕЛНО НАКЛОНЕНИЕ, ЕД.Ч. = гра·би
| ПОВЕЛИТЕЛНО НАКЛОНЕНИЕ, МН.Ч. = гра·бе·те
| МИН.СТРАД.ПРИЧ. М.Р. = гра·бен
| МИН.СТРАД.ПРИЧ. М.Р. НЕПЪЛЕН ЧЛЕН = гра·бе·ния
| МИН.СТРАД.ПРИЧ. М.Р. ПЪЛЕН ЧЛЕН = гра·бе·ни·ят
| МИН.СТРАД.ПРИЧ. Ж.Р. = гра·бе·на
| МИН.СТРАД.ПРИЧ. Ж.Р. ЧЛЕН = гра·бе·на·та
| МИН.СТРАД.ПРИЧ. СР.Р. = гра·бе·но
| МИН.СТРАД.ПРИЧ. СР.Р. ЧЛЕН = гра·бе·но·то
| МИН.СТРАД.ПРИЧ. МН.Ч. = гра·бе·ни
| МИН.СТРАД.ПРИЧ. МН.Ч. ЧЛЕН = гра·бе·ни·те
| МИН.ДЕЯТ.СВ.ПРИЧ. М.Р. = гра·бил
| МИН.ДЕЯТ.СВ.ПРИЧ. М.Р. НЕПЪЛЕН ЧЛЕН = гра·би·лия
| МИН.ДЕЯТ.СВ.ПРИЧ. М.Р. ПЪЛЕН ЧЛЕН = гра·би·ли·ят
| МИН.ДЕЯТ.СВ.ПРИЧ. Ж.Р. = гра·би·ла
| МИН.ДЕЯТ.СВ.ПРИЧ. Ж.Р. ЧЛЕН = гра·би·ла·та
| МИН.ДЕЯТ.СВ.ПРИЧ. СР.Р. = гра·би·ло
| МИН.ДЕЯТ.СВ.ПРИЧ. СР.Р. ЧЛЕН = гра·би·ло·то
| МИН.ДЕЯТ.СВ.ПРИЧ. МН.Ч. = гра·би·ли
| МИН.ДЕЯТ.СВ.ПРИЧ. МН.Ч. ЧЛЕН = гра·би·ли·те
| МИН.ДЕЯТ.НЕСВ.ПРИЧ. М.Р. = гра·бел
| МИН.ДЕЯТ.НЕСВ.ПРИЧ. М.Р. НЕПЪЛЕН ЧЛЕН = гра·бе·лия
| МИН.ДЕЯТ.НЕСВ.ПРИЧ. М.Р. ПЪЛЕН ЧЛЕН = гра·бе·ли·ят
| МИН.ДЕЯТ.НЕСВ.ПРИЧ. Ж.Р. = гра·бе·ла
| МИН.ДЕЯТ.НЕСВ.ПРИЧ. Ж.Р. ЧЛЕН = гра·бе·ла·та
| МИН.ДЕЯТ.НЕСВ.ПРИЧ. СР.Р. = гра·бе·ло
| МИН.ДЕЯТ.НЕСВ.ПРИЧ. СР.Р. ЧЛЕН = гра·бе·ло·то
| МИН.ДЕЯТ.НЕСВ.ПРИЧ. МН.Ч. = гра·бе·ли
| МИН.ДЕЯТ.НЕСВ.ПРИЧ. МН.Ч. ЧЛЕН = гра·бе·ли·те
| СЕГ.ДЕЯТ.ПРИЧ. М.Р. = гра·бещ
| СЕГ.ДЕЯТ.ПРИЧ. М.Р. НЕПЪЛЕН ЧЛЕН = гра·бе·щия
| СЕГ.ДЕЯТ.ПРИЧ. М.Р. ПЪЛЕН ЧЛЕН = гра·бе·щи·ят
| СЕГ.ДЕЯТ.ПРИЧ. Ж.Р. = гра·бе·ща
| СЕГ.ДЕЯТ.ПРИЧ. Ж.Р. ЧЛЕН = гра·бе·ща·та
| СЕГ.ДЕЯТ.ПРИЧ. СР.Р. = гра·бе·що
| СЕГ.ДЕЯТ.ПРИЧ. СР.Р. ЧЛЕН = гра·бе·що·то
| СЕГ.ДЕЯТ.ПРИЧ. МН.Ч. = гра·бе·щи
| СЕГ.ДЕЯТ.ПРИЧ. МН.Ч. ЧЛЕН = гра·бе·щи·те
| ДЕЕПРИЧАСТИЕ = гра·бей·ки
| СКРИТИ ПРЕПРАТКИ = 
[[грабя]],
[[грабиш]],
[[граби]],
[[грабим]],
[[грабите]],
[[грабят]],
[[грабих]],
[[грабихме]],
[[грабихте]],
[[грабиха]],
[[грабех]],
[[грабеше]],
[[грабехме]],
[[грабехте]],
[[грабеха]],
[[грабете]],
[[грабил]],
[[грабилия]],
[[грабилият]],
[[грабила]],
[[грабилата]],
[[грабило]],
[[грабилото]],
[[грабили]],
[[грабилите]],
[[грабел]],
[[грабелия]],
[[грабелият]],
[[грабела]],
[[грабелата]],
[[грабело]],
[[грабелото]],
[[грабели]],
[[грабелите]],
[[грабен]],
[[грабения]],
[[грабеният]],
[[грабена]],
[[грабената]],
[[грабено]],
[[грабеното]],
[[грабени]],
[[грабените]],
[[грабещ]],
[[грабещия]],
[[грабещият]],
[[грабеща]],
[[грабещата]],
[[грабещо]],
[[грабещото]],
[[грабещи]],
[[грабещите]],
[[грабейки]],
[[грабил съм]],
[[грабила съм]],
[[грабило съм]],
[[грабили сме]],
[[грабил си]],
[[грабила си]],
[[грабило си]],
[[грабили сте]],
[[грабил е]],
[[грабила е]],
[[грабило е]],
[[грабили са]],
[[бях грабил]],
[[бях грабила]],
[[бях грабило]],
[[бяхме грабили]],
[[беше грабил]],
[[беше грабила]],
[[беше грабило]],
[[бяхте грабили]],
[[бяха грабили]],
[[ще грабя]],
[[ще грабим]],
[[ще грабиш]],
[[ще грабите]],
[[ще граби]],
[[ще грабят]],
[[ще съм грабил]],
[[ще съм грабила]],
[[ще съм грабило]],
[[ще сме грабили]],
[[ще си грабил]],
[[ще си грабила]],
[[ще си грабило]],
[[ще сте грабили]],
[[ще е грабил]],
[[ще е грабила]],
[[ще е грабило]],
[[ще са грабили]],
[[щях да грабя]],
[[щяхме да грабим]],
[[щеше да грабиш]],
[[щяхте да грабите]],
[[щеше да граби]],
[[щяха да грабят]],
[[щях да съм грабил]],
[[щях да съм грабила]],
[[щях да съм грабило]],
[[щяхме да сме грабили]],
[[щеше да си грабил]],
[[щеше да си грабила]],
[[щеше да си грабило]],
[[щяхте да сте грабили]],
[[щеше да е грабил]],
[[щеше да е грабила]],
[[щеше да е грабило]],
[[щяха да са грабили]],
[[грабел съм]],
[[грабела съм]],
[[грабело съм]],
[[грабели сме]],
[[грабел си]],
[[грабела си]],
[[грабело си]],
[[грабели сте]],
[[грабел е]],
[[грабела е]],
[[грабело е]],
[[грабели са]],
[[бил съм грабил]],
[[била съм грабила]],
[[било съм грабило]],
[[били сме грабили]],
[[бил си грабил]],
[[била си грабила]],
[[било си грабило]],
[[били сте грабили]],
[[бил е грабил]],
[[била е грабила]],
[[било е грабило]],
[[били са грабили]],
[[щял съм да грабя]],
[[щяла съм да грабя]],
[[щяло съм да грабя]],
[[щели сме да грабим]],
[[щял си да грабиш]],
[[щяла си да грабиш]],
[[щяло си да грабиш]],
[[щели сте да грабите]],
[[щял да граби]],
[[щяла да граби]],
[[щяло да граби]],
[[щели да грабят]],
[[щял е да граби]],
[[щяла е да граби]],
[[щяло е да граби]],
[[щели са да грабят]],
[[щял съм да съм грабил]],
[[щяла съм да съм грабила]],
[[щяло съм да съм грабило]],
[[щели сме да сме грабили]],
[[щял си да си грабил]],
[[щяла си да си грабила]],
[[щяло си да си грабило]],
[[щели сте да сте грабили]],
[[щял да е грабил]],
[[щяла да е грабила]],
[[щяло да е грабило]],
[[щели да са грабили]],
[[щял е да е грабил]],
[[щяла е да е грабила]],
[[щяло е да е грабило]],
[[щели са да са грабили]],
[[бих грабил]],
[[бих грабила]],
[[бих грабило]],
[[бихме грабили]],
[[би грабил]],
[[би грабила]],
[[би грабило]],
[[бихте грабили]],
[[биха грабили]],
}}</text>
      <sha1>43kxymctgss3hay2kkicxbky2zlfpl6</sha1>
    </revision>
  </page>
  <page>
    <title>Шаблон:Словоформи/гравирам</title>
    <ns>10</ns>
    <id>491743</id>
    <revision>
      <id>523725</id>
      <timestamp>2005-05-09T06:36:19Z</timestamp>
      <contributor>
        <username>Bgbot</username>
        <id>83</id>
      </contributor>
      <comment>Борислав: Шаблон със словоформи</comment>
      <model>wikitext</model>
      <format>text/x-wiki</format>
      <text bytes="20590" xml:space="preserve">{{Шаблон:Словоформи/Глагол|
  ОСНОВНА ФОРМА = гравирам
| СЕГ.ВР., 1Л., ЕД.Ч. = гра·ви·рам
| СЕГ.ВР., 1Л., МН.Ч. = гра·ви·ра·ме
| СЕГ.ВР., 2Л., ЕД.Ч. = гра·ви·раш
| СЕГ.ВР., 2Л., МН.Ч. = гра·ви·ра·те
| СЕГ.ВР., 3Л., ЕД.Ч. = гра·ви·ра
| СЕГ.ВР., 3Л., МН.Ч. = гра·ви·рат
| МИН.СВ.ВР., 1Л., ЕД.Ч. = гра·ви·рах
| МИН.СВ.ВР., 1Л., МН.Ч. = гра·ви·рах·ме
| МИН.СВ.ВР., 2Л., ЕД.Ч. = гра·ви·ра
| МИН.СВ.ВР., 2Л., МН.Ч. = гра·ви·рах·те
| МИН.СВ.ВР., 3Л., ЕД.Ч. = гра·ви·ра
| МИН.СВ.ВР., 3Л., МН.Ч. = гра·ви·ра·ха
| МИН.НЕСВ.ВР., 1Л., ЕД.Ч. = гра·ви·рах
| МИН.НЕСВ.ВР., 1Л., МН.Ч. = гра·ви·рах·ме
| МИН.НЕСВ.ВР., 2Л., ЕД.Ч. = гра·ви·ра·ше
| МИН.НЕСВ.ВР., 2Л., МН.Ч. = гра·ви·рах·те
| МИН.НЕСВ.ВР., 3Л., ЕД.Ч. = гра·ви·ра·ше
| МИН.НЕСВ.ВР., 3Л., МН.Ч. = гра·ви·ра·ха
| МИН.НЕОПР.ВР., 1Л., ЕД.Ч., М.Р. = гравирал съм
| МИН.НЕОПР.ВР., 1Л., ЕД.Ч., Ж.Р. = гравирала съм
| МИН.НЕОПР.ВР., 1Л., ЕД.Ч., СР.Р. = гравирало съм
| МИН.НЕОПР.ВР., 1Л., МН.Ч. = гравирали сме
| МИН.НЕОПР.ВР., 2Л., ЕД.Ч., М.Р. = гравирал си
| МИН.НЕОПР.ВР., 2Л., ЕД.Ч., Ж.Р. = гравирала си
| МИН.НЕОПР.ВР., 2Л., ЕД.Ч., СР.Р. = гравирало си
| МИН.НЕОПР.ВР., 2Л., МН.Ч. = гравирали сте
| МИН.НЕОПР.ВР., 3Л., ЕД.Ч., М.Р. = гравирал е
| МИН.НЕОПР.ВР., 3Л., ЕД.Ч., Ж.Р. = гравирала е
| МИН.НЕОПР.ВР., 3Л., ЕД.Ч., СР.Р. = гравирало е
| МИН.НЕОПР.ВР., 3Л., МН.Ч. = гравирали са
| МИН.ПРЕД.ВР., 1Л., ЕД.Ч., М.Р. = бях гравирал
| МИН.ПРЕД.ВР., 1Л., ЕД.Ч., Ж.Р. = бях гравирала
| МИН.ПРЕД.ВР., 1Л., ЕД.Ч., СР.Р. = бях гравирало
| МИН.ПРЕД.ВР., 1Л., МН.Ч. = бяхме гравирали
| МИН.ПРЕД.ВР., 2Л., ЕД.Ч., М.Р. = беше гравирал
| МИН.ПРЕД.ВР., 2Л., ЕД.Ч., Ж.Р. = беше гравирала
| МИН.ПРЕД.ВР., 2Л., ЕД.Ч., СР.Р. = беше гравирало
| МИН.ПРЕД.ВР., 2Л., МН.Ч. = бяхте гравирали
| МИН.ПРЕД.ВР., 3Л., ЕД.Ч., М.Р. = беше гравирал
| МИН.ПРЕД.ВР., 3Л., ЕД.Ч., Ж.Р. = беше гравирала
| МИН.ПРЕД.ВР., 3Л., ЕД.Ч., СР.Р. = беше гравирало
| МИН.ПРЕД.ВР., 3Л., МН.Ч. = бяха гравирали
| БЪД.ВР., 1Л., ЕД.Ч. = ще гравирам
| БЪД.ВР., 1Л., МН.Ч. = ще гравираме
| БЪД.ВР., 2Л., ЕД.Ч. = ще гравираш
| БЪД.ВР., 2Л., МН.Ч. = ще гравирате
| БЪД.ВР., 3Л., ЕД.Ч. = ще гравира
| БЪД.ВР., 3Л., МН.Ч. = ще гравират
| БЪД.ПРЕД.ВР., 1Л., ЕД.Ч., М.Р. = ще съм гравирал
| БЪД.ПРЕД.ВР., 1Л., ЕД.Ч., Ж.Р. = ще съм гравирала
| БЪД.ПРЕД.ВР., 1Л., ЕД.Ч., СР.Р. = ще съм гравирало
| БЪД.ПРЕД.ВР., 1Л., МН.Ч. = ще сме гравирали
| БЪД.ПРЕД.ВР., 2Л., ЕД.Ч., М.Р. = ще си гравирал
| БЪД.ПРЕД.ВР., 2Л., ЕД.Ч., Ж.Р. = ще си гравирала
| БЪД.ПРЕД.ВР., 2Л., ЕД.Ч., СР.Р. = ще си гравирало
| БЪД.ПРЕД.ВР., 2Л., МН.Ч. = ще сте гравирали
| БЪД.ПРЕД.ВР., 3Л., ЕД.Ч., М.Р. = ще е гравирал
| БЪД.ПРЕД.ВР., 3Л., ЕД.Ч., Ж.Р. = ще е гравирала
| БЪД.ПРЕД.ВР., 3Л., ЕД.Ч., СР.Р. = ще е гравирало
| БЪД.ПРЕД.ВР., 3Л., МН.Ч. = ще са гравирали
| БЪД.ВР. В МИН., 1Л., ЕД.Ч. = щях да гравирам
| БЪД.ВР. В МИН., 1Л., МН.Ч. = щяхме да гравираме
| БЪД.ВР. В МИН., 2Л., ЕД.Ч. = щеше да гравираш
| БЪД.ВР. В МИН., 2Л., МН.Ч. = щяхте да гравирате
| БЪД.ВР. В МИН., 3Л., ЕД.Ч. = щеше да гравира
| БЪД.ВР. В МИН., 3Л., МН.Ч. = щяха да гравират
| БЪД.ПРЕД.ВР. В МИН., 1Л., ЕД.Ч., М.Р. = щях да съм гравирал
| БЪД.ПРЕД.ВР. В МИН., 1Л., ЕД.Ч., Ж.Р. = щях да съм гравирала
| БЪД.ПРЕД.ВР. В МИН., 1Л., ЕД.Ч., СР.Р. = щях да съм гравирало
| БЪД.ПРЕД.ВР. В МИН., 1Л., МН.Ч. = щяхме да сме гравирали
| БЪД.ПРЕД.ВР. В МИН., 2Л., ЕД.Ч., М.Р. = щеше да си гравирал
| БЪД.ПРЕД.ВР. В МИН., 2Л., ЕД.Ч., Ж.Р. = щеше да си гравирала
| БЪД.ПРЕД.ВР. В МИН., 2Л., ЕД.Ч., СР.Р. = щеше да си гравирало
| БЪД.ПРЕД.ВР. В МИН., 2Л., МН.Ч. = щяхте да сте гравирали
| БЪД.ПРЕД.ВР. В МИН., 3Л., ЕД.Ч., М.Р. = щеше да е гравирал
| БЪД.ПРЕД.ВР. В МИН., 3Л., ЕД.Ч., Ж.Р. = щеше да е гравирала
| БЪД.ПРЕД.ВР. В МИН., 3Л., ЕД.Ч., СР.Р. = щеше да е гравирало
| БЪД.ПРЕД.ВР. В МИН., 3Л., МН.Ч. = щяха да са гравирали
| ПР.НАКЛ., СЕГ.ВР., 1Л., ЕД.Ч., М.Р. = гравирал съм
| ПР.НАКЛ., СЕГ.ВР., 1Л., ЕД.Ч., Ж.Р. = гравирала съм
| ПР.НАКЛ., СЕГ.ВР., 1Л., ЕД.Ч., СР.Р. = гравирало съм
| ПР.НАКЛ., СЕГ.ВР., 1Л., МН.Ч. = гравирали сме
| ПР.НАКЛ., СЕГ.ВР., 2Л., ЕД.Ч., М.Р. = гравирал си
| ПР.НАКЛ., СЕГ.ВР., 2Л., ЕД.Ч., Ж.Р. = гравирала си
| ПР.НАКЛ., СЕГ.ВР., 2Л., ЕД.Ч., СР.Р. = гравирало си
| ПР.НАКЛ., СЕГ.ВР., 2Л., МН.Ч. = гравирали сте
| ПР.НАКЛ., СЕГ.ВР., 3Л., ЕД.Ч., М.Р. = гравирал (е)
| ПР.НАКЛ., СЕГ.ВР., 3Л., ЕД.Ч., Ж.Р. = гравирала (е)
| ПР.НАКЛ., СЕГ.ВР., 3Л., ЕД.Ч., СР.Р. = гравирало (е)
| ПР.НАКЛ., СЕГ.ВР., 3Л., МН.Ч. = гравирали (са)
| ПР.НАКЛ., МИН.СВ.ВР., 1Л., ЕД.Ч., М.Р. = гравирал съм
| ПР.НАКЛ., МИН.СВ.ВР., 1Л., ЕД.Ч., Ж.Р. = гравирала съм
| ПР.НАКЛ., МИН.СВ.ВР., 1Л., ЕД.Ч., СР.Р. = гравирало съм
| ПР.НАКЛ., МИН.СВ.ВР., 1Л., МН.Ч. = гравирали сме
| ПР.НАКЛ., МИН.СВ.ВР., 2Л., ЕД.Ч., М.Р. = гравирал си
| ПР.НАКЛ., МИН.СВ.ВР., 2Л., ЕД.Ч., Ж.Р. = гравирала си
| ПР.НАКЛ., МИН.СВ.ВР., 2Л., ЕД.Ч., СР.Р. = гравирало си
| ПР.НАКЛ., МИН.СВ.ВР., 2Л., МН.Ч. = гравирали сте
| ПР.НАКЛ., МИН.СВ.ВР., 3Л., ЕД.Ч., М.Р. = гравирал (е)
| ПР.НАКЛ., МИН.СВ.ВР., 3Л., ЕД.Ч., Ж.Р. = гравирала (е)
| ПР.НАКЛ., МИН.СВ.ВР., 3Л., ЕД.Ч., СР.Р. = гравирало (е)
| ПР.НАКЛ., МИН.СВ.ВР., 3Л., МН.Ч. = гравирали (са)
| ПР.НАКЛ., МИН.НЕОПР.ВР., 1Л., ЕД.Ч., М.Р. = бил съм гравирал
| ПР.НАКЛ., МИН.НЕОПР.ВР., 1Л., ЕД.Ч., Ж.Р. = била съм гравирала
| ПР.НАКЛ., МИН.НЕОПР.ВР., 1Л., ЕД.Ч., СР.Р. = било съм гравирало
| ПР.НАКЛ., МИН.НЕОПР.ВР., 1Л., МН.Ч. = били сме гравирали
| ПР.НАКЛ., МИН.НЕОПР.ВР., 2Л., ЕД.Ч., М.Р. = бил си гравирал
| ПР.НАКЛ., МИН.НЕОПР.ВР., 2Л., ЕД.Ч., Ж.Р. = била си гравирала
| ПР.НАКЛ., МИН.НЕОПР.ВР., 2Л., ЕД.Ч., СР.Р. = било си гравирало
| ПР.НАКЛ., МИН.НЕОПР.ВР., 2Л., МН.Ч. = били сте гравирали
| ПР.НАКЛ., МИН.НЕОПР.ВР., 3Л., ЕД.Ч., М.Р. = бил (е) гравирал
| ПР.НАКЛ., МИН.НЕОПР.ВР., 3Л., ЕД.Ч., Ж.Р. = била (е) гравирала
| ПР.НАКЛ., МИН.НЕОПР.ВР., 3Л., ЕД.Ч., СР.Р. = било (е) гравирало
| ПР.НАКЛ., МИН.НЕОПР.ВР., 3Л., МН.Ч. = били (са) гравирали
| ПР.НАКЛ., БЪД.ВР., 1Л., ЕД.Ч., М.Р. = щял съм да гравирам
| ПР.НАКЛ., БЪД.ВР., 1Л., ЕД.Ч., Ж.Р. = щяла съм да гравирам
| ПР.НАКЛ., БЪД.ВР., 1Л., ЕД.Ч., СР.Р. = щяло съм да гравирам
| ПР.НАКЛ., БЪД.ВР., 1Л., МН.Ч. = щели сме да гравираме
| ПР.НАКЛ., БЪД.ВР., 2Л., ЕД.Ч., М.Р. = щял си да гравираш
| ПР.НАКЛ., БЪД.ВР., 2Л., ЕД.Ч., Ж.Р. = щяла си да гравираш
| ПР.НАКЛ., БЪД.ВР., 2Л., ЕД.Ч., СР.Р. = щяло си да гравираш
| ПР.НАКЛ., БЪД.ВР., 2Л., МН.Ч. = щели сте да гравирате
| ПР.НАКЛ., БЪД.ВР., 3Л., ЕД.Ч., М.Р. = щял (е) да гравира
| ПР.НАКЛ., БЪД.ВР., 3Л., ЕД.Ч., Ж.Р. = щяла (е) да гравира
| ПР.НАКЛ., БЪД.ВР., 3Л., ЕД.Ч., СР.Р. = щяло (е) да гравира
| ПР.НАКЛ., БЪД.ВР., 3Л., МН.Ч. = щели (са) да гравират
| ПР.НАКЛ., БЪД.ПРЕД.ВР., 1Л., ЕД.Ч., М.Р. = щял съм да съм гравирал
| ПР.НАКЛ., БЪД.ПРЕД.ВР., 1Л., ЕД.Ч., Ж.Р. = щяла съм да съм гравирала
| ПР.НАКЛ., БЪД.ПРЕД.ВР., 1Л., ЕД.Ч., СР.Р. = щяло съм да съм гравирало
| ПР.НАКЛ., БЪД.ПРЕД.ВР., 1Л., МН.Ч. = щели сме да сме гравирали
| ПР.НАКЛ., БЪД.ПРЕД.ВР., 2Л., ЕД.Ч., М.Р. = щял си да си гравирал
| ПР.НАКЛ., БЪД.ПРЕД.ВР., 2Л., ЕД.Ч., Ж.Р. = щяла си да си гравирала
| ПР.НАКЛ., БЪД.ПРЕД.ВР., 2Л., ЕД.Ч., СР.Р. = щяло си да си гравирало
| ПР.НАКЛ., БЪД.ПРЕД.ВР., 2Л., МН.Ч. = щели сте да сте гравирали
| ПР.НАКЛ., БЪД.ПРЕД.ВР., 3Л., ЕД.Ч., М.Р. = щял (е) да е гравирал
| ПР.НАКЛ., БЪД.ПРЕД.ВР., 3Л., ЕД.Ч., Ж.Р. = щяла (е) да е гравирала
| ПР.НАКЛ., БЪД.ПРЕД.ВР., 3Л., ЕД.Ч., СР.Р. = щяло (е) да е гравирало
| ПР.НАКЛ., БЪД.ПРЕД.ВР., 3Л., МН.Ч. = щели (са) да са гравирали
| УСЛОВНО НАКЛОНЕНИЕ, 1Л., ЕД.Ч., М.Р. = бих гравирал
| УСЛОВНО НАКЛОНЕНИЕ, 1Л., ЕД.Ч., Ж.Р. = бих гравирала
| УСЛОВНО НАКЛОНЕНИЕ, 1Л., ЕД.Ч., СР.Р. = бих гравирало
| УСЛОВНО НАКЛОНЕНИЕ, 1Л., МН.Ч. = бихме гравирали
| УСЛОВНО НАКЛОНЕНИЕ, 2Л., ЕД.Ч., М.Р. = би гравирал
| УСЛОВНО НАКЛОНЕНИЕ, 2Л., ЕД.Ч., Ж.Р. = би гравирала
| УСЛОВНО НАКЛОНЕНИЕ, 2Л., ЕД.Ч., СР.Р. = би гравирало
| УСЛОВНО НАКЛОНЕНИЕ, 2Л., МН.Ч. = бихте гравирали
| УСЛОВНО НАКЛОНЕНИЕ, 3Л., ЕД.Ч., М.Р. = би гравирал
| УСЛОВНО НАКЛОНЕНИЕ, 3Л., ЕД.Ч., Ж.Р. = би гравирала
| УСЛОВНО НАКЛОНЕНИЕ, 3Л., ЕД.Ч., СР.Р. = би гравирало
| УСЛОВНО НАКЛОНЕНИЕ, 3Л., МН.Ч. = биха гравирали
| ПОВЕЛИТЕЛНО НАКЛОНЕНИЕ, ЕД.Ч. = гра·ви·рай
| ПОВЕЛИТЕЛНО НАКЛОНЕНИЕ, МН.Ч. = гра·ви·рай·те
| МИН.СТРАД.ПРИЧ. М.Р. = гра·ви·ран
| МИН.СТРАД.ПРИЧ. М.Р. НЕПЪЛЕН ЧЛЕН = гра·ви·ра·ния
| МИН.СТРАД.ПРИЧ. М.Р. ПЪЛЕН ЧЛЕН = гра·ви·ра·ни·ят
| МИН.СТРАД.ПРИЧ. Ж.Р. = гра·ви·ра·на
| МИН.СТРАД.ПРИЧ. Ж.Р. ЧЛЕН = гра·ви·ра·на·та
| МИН.СТРАД.ПРИЧ. СР.Р. = гра·ви·ра·но
| МИН.СТРАД.ПРИЧ. СР.Р. ЧЛЕН = гра·ви·ра·но·то
| МИН.СТРАД.ПРИЧ. МН.Ч. = гра·ви·ра·ни
| МИН.СТРАД.ПРИЧ. МН.Ч. ЧЛЕН = гра·ви·ра·ни·те
| МИН.ДЕЯТ.СВ.ПРИЧ. М.Р. = гра·ви·рал
| МИН.ДЕЯТ.СВ.ПРИЧ. М.Р. НЕПЪЛЕН ЧЛЕН = гра·ви·ра·лия
| МИН.ДЕЯТ.СВ.ПРИЧ. М.Р. ПЪЛЕН ЧЛЕН = гра·ви·ра·ли·ят
| МИН.ДЕЯТ.СВ.ПРИЧ. Ж.Р. = гра·ви·ра·ла
| МИН.ДЕЯТ.СВ.ПРИЧ. Ж.Р. ЧЛЕН = гра·ви·ра·ла·та
| МИН.ДЕЯТ.СВ.ПРИЧ. СР.Р. = гра·ви·ра·ло
| МИН.ДЕЯТ.СВ.ПРИЧ. СР.Р. ЧЛЕН = гра·ви·ра·ло·то
| МИН.ДЕЯТ.СВ.ПРИЧ. МН.Ч. = гра·ви·ра·ли
| МИН.ДЕЯТ.СВ.ПРИЧ. МН.Ч. ЧЛЕН = гра·ви·ра·ли·те
| МИН.ДЕЯТ.НЕСВ.ПРИЧ. М.Р. = гра·ви·рал
| МИН.ДЕЯТ.НЕСВ.ПРИЧ. М.Р. НЕПЪЛЕН ЧЛЕН = гра·ви·ра·лия
| МИН.ДЕЯТ.НЕСВ.ПРИЧ. М.Р. ПЪЛЕН ЧЛЕН = гра·ви·ра·ли·ят
| МИН.ДЕЯТ.НЕСВ.ПРИЧ. Ж.Р. = гра·ви·ра·ла
| МИН.ДЕЯТ.НЕСВ.ПРИЧ. Ж.Р. ЧЛЕН = гра·ви·ра·ла·та
| МИН.ДЕЯТ.НЕСВ.ПРИЧ. СР.Р. = гра·ви·ра·ло
| МИН.ДЕЯТ.НЕСВ.ПРИЧ. СР.Р. ЧЛЕН = гра·ви·ра·ло·то
| МИН.ДЕЯТ.НЕСВ.ПРИЧ. МН.Ч. = гра·ви·ра·ли
| МИН.ДЕЯТ.НЕСВ.ПРИЧ. МН.Ч. ЧЛЕН = гра·ви·ра·ли·те
| СЕГ.ДЕЯТ.ПРИЧ. М.Р. = гра·ви·ращ
| СЕГ.ДЕЯТ.ПРИЧ. М.Р. НЕПЪЛЕН ЧЛЕН = гра·ви·ра·щия
| СЕГ.ДЕЯТ.ПРИЧ. М.Р. ПЪЛЕН ЧЛЕН = гра·ви·ра·щи·ят
| СЕГ.ДЕЯТ.ПРИЧ. Ж.Р. = гра·ви·ра·ща
| СЕГ.ДЕЯТ.ПРИЧ. Ж.Р. ЧЛЕН = гра·ви·ра·ща·та
| СЕГ.ДЕЯТ.ПРИЧ. СР.Р. = гра·ви·ра·що
| СЕГ.ДЕЯТ.ПРИЧ. СР.Р. ЧЛЕН = гра·ви·ра·що·то
| СЕГ.ДЕЯТ.ПРИЧ. МН.Ч. = гра·ви·ра·щи
| СЕГ.ДЕЯТ.ПРИЧ. МН.Ч. ЧЛЕН = гра·ви·ра·щи·те
| ДЕЕПРИЧАСТИЕ = гра·ви·рай·ки
| СКРИТИ ПРЕПРАТКИ = 
[[гравирам]],
[[гравираш]],
[[гравира]],
[[гравираме]],
[[гравирате]],
[[гравират]],
[[гравирах]],
[[гравирахме]],
[[гравирахте]],
[[гравираха]],
[[гравираше]],
[[гравирай]],
[[гравирайте]],
[[гравирал]],
[[гравиралия]],
[[гравиралият]],
[[гравирала]],
[[гравиралата]],
[[гравирало]],
[[гравиралото]],
[[гравирали]],
[[гравиралите]],
[[гравиран]],
[[гравирания]],
[[гравираният]],
[[гравирана]],
[[гравираната]],
[[гравирано]],
[[гравираното]],
[[гравирани]],
[[гравираните]],
[[гравиращ]],
[[гравиращия]],
[[гравиращият]],
[[гравираща]],
[[гравиращата]],
[[гравиращо]],
[[гравиращото]],
[[гравиращи]],
[[гравиращите]],
[[гравирайки]],
[[гравирал съм]],
[[гравирала съм]],
[[гравирало съм]],
[[гравирали сме]],
[[гравирал си]],
[[гравирала си]],
[[гравирало си]],
[[гравирали сте]],
[[гравирал е]],
[[гравирала е]],
[[гравирало е]],
[[гравирали са]],
[[бях гравирал]],
[[бях гравирала]],
[[бях гравирало]],
[[бяхме гравирали]],
[[беше гравирал]],
[[беше гравирала]],
[[беше гравирало]],
[[бяхте гравирали]],
[[бяха гравирали]],
[[ще гравирам]],
[[ще гравираме]],
[[ще гравираш]],
[[ще гравирате]],
[[ще гравира]],
[[ще гравират]],
[[ще съм гравирал]],
[[ще съм гравирала]],
[[ще съм гравирало]],
[[ще сме гравирали]],
[[ще си гравирал]],
[[ще си гравирала]],
[[ще си гравирало]],
[[ще сте гравирали]],
[[ще е гравирал]],
[[ще е гравирала]],
[[ще е гравирало]],
[[ще са гравирали]],
[[щях да гравирам]],
[[щяхме да гравираме]],
[[щеше да гравираш]],
[[щяхте да гравирате]],
[[щеше да гравира]],
[[щяха да гравират]],
[[щях да съм гравирал]],
[[щях да съм гравирала]],
[[щях да съм гравирало]],
[[щяхме да сме гравирали]],
[[щеше да си гравирал]],
[[щеше да си гравирала]],
[[щеше да си гравирало]],
[[щяхте да сте гравирали]],
[[щеше да е гравирал]],
[[щеше да е гравирала]],
[[щеше да е гравирало]],
[[щяха да са гравирали]],
[[бил съм гравирал]],
[[била съм гравирала]],
[[било съм гравирало]],
[[били сме гравирали]],
[[бил си гравирал]],
[[била си гравирала]],
[[било си гравирало]],
[[били сте гравирали]],
[[бил е гравирал]],
[[била е гравирала]],
[[било е гравирало]],
[[били са гравирали]],
[[щял съм да гравирам]],
[[щяла съм да гравирам]],
[[щяло съм да гравирам]],
[[щели сме да гравираме]],
[[щял си да гравираш]],
[[щяла си да гравираш]],
[[щяло си да гравираш]],
[[щели сте да гравирате]],
[[щял да гравира]],
[[щяла да гравира]],
[[щяло да гравира]],
[[щели да гравират]],
[[щял е да гравира]],
[[щяла е да гравира]],
[[щяло е да гравира]],
[[щели са да гравират]],
[[щял съм да съм гравирал]],
[[щяла съм да съм гравирала]],
[[щяло съм да съм гравирало]],
[[щели сме да сме гравирали]],
[[щял си да си гравирал]],
[[щяла си да си гравирала]],
[[щяло си да си гравирало]],
[[щели сте да сте гравирали]],
[[щял да е гравирал]],
[[щяла да е гравирала]],
[[щяло да е гравирало]],
[[щели да са гравирали]],
[[щял е да е гравирал]],
[[щяла е да е гравирала]],
[[щяло е да е гравирало]],
[[щели са да са гравирали]],
[[бих гравирал]],
[[бих гравирала]],
[[бих гравирало]],
[[бихме гравирали]],
[[би гравирал]],
[[би гравирала]],
[[би гравирало]],
[[бихте гравирали]],
[[биха гравирали]],
}}</text>
      <sha1>bkk01god65w1l7og4qyf1s78bvrng64</sha1>
    </revision>
  </page>
  <page>
    <title>Шаблон:Словоформи/гравитирам</title>
    <ns>10</ns>
    <id>491755</id>
    <revision>
      <id>523737</id>
      <timestamp>2005-05-09T06:36:30Z</timestamp>
      <contributor>
        <username>Bgbot</username>
        <id>83</id>
      </contributor>
      <comment>Борислав: Шаблон със словоформи</comment>
      <model>wikitext</model>
      <format>text/x-wiki</format>
      <text bytes="22068" xml:space="preserve">{{Шаблон:Словоформи/Глагол|
  ОСНОВНА ФОРМА = гравитирам
| СЕГ.ВР., 1Л., ЕД.Ч. = гра·ви·ти·рам
| СЕГ.ВР., 1Л., МН.Ч. = гра·ви·ти·ра·ме
| СЕГ.ВР., 2Л., ЕД.Ч. = гра·ви·ти·раш
| СЕГ.ВР., 2Л., МН.Ч. = гра·ви·ти·ра·те
| СЕГ.ВР., 3Л., ЕД.Ч. = гра·ви·ти·ра
| СЕГ.ВР., 3Л., МН.Ч. = гра·ви·ти·рат
| МИН.СВ.ВР., 1Л., ЕД.Ч. = гра·ви·ти·рах
| МИН.СВ.ВР., 1Л., МН.Ч. = гра·ви·ти·рах·ме
| МИН.СВ.ВР., 2Л., ЕД.Ч. = гра·ви·ти·ра
| МИН.СВ.ВР., 2Л., МН.Ч. = гра·ви·ти·рах·те
| МИН.СВ.ВР., 3Л., ЕД.Ч. = гра·ви·ти·ра
| МИН.СВ.ВР., 3Л., МН.Ч. = гра·ви·ти·ра·ха
| МИН.НЕСВ.ВР., 1Л., ЕД.Ч. = гра·ви·ти·рах
| МИН.НЕСВ.ВР., 1Л., МН.Ч. = гра·ви·ти·рах·ме
| МИН.НЕСВ.ВР., 2Л., ЕД.Ч. = гра·ви·ти·ра·ше
| МИН.НЕСВ.ВР., 2Л., МН.Ч. = гра·ви·ти·рах·те
| МИН.НЕСВ.ВР., 3Л., ЕД.Ч. = гра·ви·ти·ра·ше
| МИН.НЕСВ.ВР., 3Л., МН.Ч. = гра·ви·ти·ра·ха
| МИН.НЕОПР.ВР., 1Л., ЕД.Ч., М.Р. = гравитирал съм
| МИН.НЕОПР.ВР., 1Л., ЕД.Ч., Ж.Р. = гравитирала съм
| МИН.НЕОПР.ВР., 1Л., ЕД.Ч., СР.Р. = гравитирало съм
| МИН.НЕОПР.ВР., 1Л., МН.Ч. = гравитирали сме
| МИН.НЕОПР.ВР., 2Л., ЕД.Ч., М.Р. = гравитирал си
| МИН.НЕОПР.ВР., 2Л., ЕД.Ч., Ж.Р. = гравитирала си
| МИН.НЕОПР.ВР., 2Л., ЕД.Ч., СР.Р. = гравитирало си
| МИН.НЕОПР.ВР., 2Л., МН.Ч. = гравитирали сте
| МИН.НЕОПР.ВР., 3Л., ЕД.Ч., М.Р. = гравитирал е
| МИН.НЕОПР.ВР., 3Л., ЕД.Ч., Ж.Р. = гравитирала е
| МИН.НЕОПР.ВР., 3Л., ЕД.Ч., СР.Р. = гравитирало е
| МИН.НЕОПР.ВР., 3Л., МН.Ч. = гравитирали са
| МИН.ПРЕД.ВР., 1Л., ЕД.Ч., М.Р. = бях гравитирал
| МИН.ПРЕД.ВР., 1Л., ЕД.Ч., Ж.Р. = бях гравитирала
| МИН.ПРЕД.ВР., 1Л., ЕД.Ч., СР.Р. = бях гравитирало
| МИН.ПРЕД.ВР., 1Л., МН.Ч. = бяхме гравитирали
| МИН.ПРЕД.ВР., 2Л., ЕД.Ч., М.Р. = беше гравитирал
| МИН.ПРЕД.ВР., 2Л., ЕД.Ч., Ж.Р. = беше гравитирала
| МИН.ПРЕД.ВР., 2Л., ЕД.Ч., СР.Р. = беше гравитирало
| МИН.ПРЕД.ВР., 2Л., МН.Ч. = бяхте гравитирали
| МИН.ПРЕД.ВР., 3Л., ЕД.Ч., М.Р. = беше гравитирал
| МИН.ПРЕД.ВР., 3Л., ЕД.Ч., Ж.Р. = беше гравитирала
| МИН.ПРЕД.ВР., 3Л., ЕД.Ч., СР.Р. = беше гравитирало
| МИН.ПРЕД.ВР., 3Л., МН.Ч. = бяха гравитирали
| БЪД.ВР., 1Л., ЕД.Ч. = ще гравитирам
| БЪД.ВР., 1Л., МН.Ч. = ще гравитираме
| БЪД.ВР., 2Л., ЕД.Ч. = ще гравитираш
| БЪД.ВР., 2Л., МН.Ч. = ще гравитирате
| БЪД.ВР., 3Л., ЕД.Ч. = ще гравитира
| БЪД.ВР., 3Л., МН.Ч. = ще гравитират
| БЪД.ПРЕД.ВР., 1Л., ЕД.Ч., М.Р. = ще съм гравитирал
| БЪД.ПРЕД.ВР., 1Л., ЕД.Ч., Ж.Р. = ще съм гравитирала
| БЪД.ПРЕД.ВР., 1Л., ЕД.Ч., СР.Р. = ще съм гравитирало
| БЪД.ПРЕД.ВР., 1Л., МН.Ч. = ще сме гравитирали
| БЪД.ПРЕД.ВР., 2Л., ЕД.Ч., М.Р. = ще си гравитирал
| БЪД.ПРЕД.ВР., 2Л., ЕД.Ч., Ж.Р. = ще си гравитирала
| БЪД.ПРЕД.ВР., 2Л., ЕД.Ч., СР.Р. = ще си гравитирало
| БЪД.ПРЕД.ВР., 2Л., МН.Ч. = ще сте гравитирали
| БЪД.ПРЕД.ВР., 3Л., ЕД.Ч., М.Р. = ще е гравитирал
| БЪД.ПРЕД.ВР., 3Л., ЕД.Ч., Ж.Р. = ще е гравитирала
| БЪД.ПРЕД.ВР., 3Л., ЕД.Ч., СР.Р. = ще е гравитирало
| БЪД.ПРЕД.ВР., 3Л., МН.Ч. = ще са гравитирали
| БЪД.ВР. В МИН., 1Л., ЕД.Ч. = щях да гравитирам
| БЪД.ВР. В МИН., 1Л., МН.Ч. = щяхме да гравитираме
| БЪД.ВР. В МИН., 2Л., ЕД.Ч. = щеше да гравитираш
| БЪД.ВР. В МИН., 2Л., МН.Ч. = щяхте да гравитирате
| БЪД.ВР. В МИН., 3Л., ЕД.Ч. = щеше да гравитира
| БЪД.ВР. В МИН., 3Л., МН.Ч. = щяха да гравитират
| БЪД.ПРЕД.ВР. В МИН., 1Л., ЕД.Ч., М.Р. = щях да съм гравитирал
| БЪД.ПРЕД.ВР. В МИН., 1Л., ЕД.Ч., Ж.Р. = щях да съм гравитирала
| БЪД.ПРЕД.ВР. В МИН., 1Л., ЕД.Ч., СР.Р. = щях да съм гравитирало
| БЪД.ПРЕД.ВР. В МИН., 1Л., МН.Ч. = щяхме да сме гравитирали
| БЪД.ПРЕД.ВР. В МИН., 2Л., ЕД.Ч., М.Р. = щеше да си гравитирал
| БЪД.ПРЕД.ВР. В МИН., 2Л., ЕД.Ч., Ж.Р. = щеше да си гравитирала
| БЪД.ПРЕД.ВР. В МИН., 2Л., ЕД.Ч., СР.Р. = щеше да си гравитирало
| БЪД.ПРЕД.ВР. В МИН., 2Л., МН.Ч. = щяхте да сте гравитирали
| БЪД.ПРЕД.ВР. В МИН., 3Л., ЕД.Ч., М.Р. = щеше да е гравитирал
| БЪД.ПРЕД.ВР. В МИН., 3Л., ЕД.Ч., Ж.Р. = щеше да е гравитирала
| БЪД.ПРЕД.ВР. В МИН., 3Л., ЕД.Ч., СР.Р. = щеше да е гравитирало
| БЪД.ПРЕД.ВР. В МИН., 3Л., МН.Ч. = щяха да са гравитирали
| ПР.НАКЛ., СЕГ.ВР., 1Л., ЕД.Ч., М.Р. = гравитирал съм
| ПР.НАКЛ., СЕГ.ВР., 1Л., ЕД.Ч., Ж.Р. = гравитирала съм
| ПР.НАКЛ., СЕГ.ВР., 1Л., ЕД.Ч., СР.Р. = гравитирало съм
| ПР.НАКЛ., СЕГ.ВР., 1Л., МН.Ч. = гравитирали сме
| ПР.НАКЛ., СЕГ.ВР., 2Л., ЕД.Ч., М.Р. = гравитирал си
| ПР.НАКЛ., СЕГ.ВР., 2Л., ЕД.Ч., Ж.Р. = гравитирала си
| ПР.НАКЛ., СЕГ.ВР., 2Л., ЕД.Ч., СР.Р. = гравитирало си
| ПР.НАКЛ., СЕГ.ВР., 2Л., МН.Ч. = гравитирали сте
| ПР.НАКЛ., СЕГ.ВР., 3Л., ЕД.Ч., М.Р. = гравитирал (е)
| ПР.НАКЛ., СЕГ.ВР., 3Л., ЕД.Ч., Ж.Р. = гравитирала (е)
| ПР.НАКЛ., СЕГ.ВР., 3Л., ЕД.Ч., СР.Р. = гравитирало (е)
| ПР.НАКЛ., СЕГ.ВР., 3Л., МН.Ч. = гравитирали (са)
| ПР.НАКЛ., МИН.СВ.ВР., 1Л., ЕД.Ч., М.Р. = гравитирал съм
| ПР.НАКЛ., МИН.СВ.ВР., 1Л., ЕД.Ч., Ж.Р. = гравитирала съм
| ПР.НАКЛ., МИН.СВ.ВР., 1Л., ЕД.Ч., СР.Р. = гравитирало съм
| ПР.НАКЛ., МИН.СВ.ВР., 1Л., МН.Ч. = гравитирали сме
| ПР.НАКЛ., МИН.СВ.ВР., 2Л., ЕД.Ч., М.Р. = гравитирал си
| ПР.НАКЛ., МИН.СВ.ВР., 2Л., ЕД.Ч., Ж.Р. = гравитирала си
| ПР.НАКЛ., МИН.СВ.ВР., 2Л., ЕД.Ч., СР.Р. = гравитирало си
| ПР.НАКЛ., МИН.СВ.ВР., 2Л., МН.Ч. = гравитирали сте
| ПР.НАКЛ., МИН.СВ.ВР., 3Л., ЕД.Ч., М.Р. = гравитирал (е)
| ПР.НАКЛ., МИН.СВ.ВР., 3Л., ЕД.Ч., Ж.Р. = гравитирала (е)
| ПР.НАКЛ., МИН.СВ.ВР., 3Л., ЕД.Ч., СР.Р. = гравитирало (е)
| ПР.НАКЛ., МИН.СВ.ВР., 3Л., МН.Ч. = гравитирали (са)
| ПР.НАКЛ., МИН.НЕОПР.ВР., 1Л., ЕД.Ч., М.Р. = бил съм гравитирал
| ПР.НАКЛ., МИН.НЕОПР.ВР., 1Л., ЕД.Ч., Ж.Р. = била съм гравитирала
| ПР.НАКЛ., МИН.НЕОПР.ВР., 1Л., ЕД.Ч., СР.Р. = било съм гравитирало
| ПР.НАКЛ., МИН.НЕОПР.ВР., 1Л., МН.Ч. = били сме гравитирали
| ПР.НАКЛ., МИН.НЕОПР.ВР., 2Л., ЕД.Ч., М.Р. = бил си гравитирал
| ПР.НАКЛ., МИН.НЕОПР.ВР., 2Л., ЕД.Ч., Ж.Р. = била си гравитирала
| ПР.НАКЛ., МИН.НЕОПР.ВР., 2Л., ЕД.Ч., СР.Р. = било си гравитирало
| ПР.НАКЛ., МИН.НЕОПР.ВР., 2Л., МН.Ч. = били сте гравитирали
| ПР.НАКЛ., МИН.НЕОПР.ВР., 3Л., ЕД.Ч., М.Р. = бил (е) гравитирал
| ПР.НАКЛ., МИН.НЕОПР.ВР., 3Л., ЕД.Ч., Ж.Р. = била (е) гравитирала
| ПР.НАКЛ., МИН.НЕОПР.ВР., 3Л., ЕД.Ч., СР.Р. = било (е) гравитирало
| ПР.НАКЛ., МИН.НЕОПР.ВР., 3Л., МН.Ч. = били (са) гравитирали
| ПР.НАКЛ., БЪД.ВР., 1Л., ЕД.Ч., М.Р. = щял съм да гравитирам
| ПР.НАКЛ., БЪД.ВР., 1Л., ЕД.Ч., Ж.Р. = щяла съм да гравитирам
| ПР.НАКЛ., БЪД.ВР., 1Л., ЕД.Ч., СР.Р. = щяло съм да гравитирам
| ПР.НАКЛ., БЪД.ВР., 1Л., МН.Ч. = щели сме да гравитираме
| ПР.НАКЛ., БЪД.ВР., 2Л., ЕД.Ч., М.Р. = щял си да гравитираш
| ПР.НАКЛ., БЪД.ВР., 2Л., ЕД.Ч., Ж.Р. = щяла си да гравитираш
| ПР.НАКЛ., БЪД.ВР., 2Л., ЕД.Ч., СР.Р. = щяло си да гравитираш
| ПР.НАКЛ., БЪД.ВР., 2Л., МН.Ч. = щели сте да гравитирате
| ПР.НАКЛ., БЪД.ВР., 3Л., ЕД.Ч., М.Р. = щял (е) да гравитира
| ПР.НАКЛ., БЪД.ВР., 3Л., ЕД.Ч., Ж.Р. = щяла (е) да гравитира
| ПР.НАКЛ., БЪД.ВР., 3Л., ЕД.Ч., СР.Р. = щяло (е) да гравитира
| ПР.НАКЛ., БЪД.ВР., 3Л., МН.Ч. = щели (са) да гравитират
| ПР.НАКЛ., БЪД.ПРЕД.ВР., 1Л., ЕД.Ч., М.Р. = щял съм да съм гравитирал
| ПР.НАКЛ., БЪД.ПРЕД.ВР., 1Л., ЕД.Ч., Ж.Р. = щяла съм да съм гравитирала
| ПР.НАКЛ., БЪД.ПРЕД.ВР., 1Л., ЕД.Ч., СР.Р. = щяло съм да съм гравитирало
| ПР.НАКЛ., БЪД.ПРЕД.ВР., 1Л., МН.Ч. = щели сме да сме гравитирали
| ПР.НАКЛ., БЪД.ПРЕД.ВР., 2Л., ЕД.Ч., М.Р. = щял си да си гравитирал
| ПР.НАКЛ., БЪД.ПРЕД.ВР., 2Л., ЕД.Ч., Ж.Р. = щяла си да си гравитирала
| ПР.НАКЛ., БЪД.ПРЕД.ВР., 2Л., ЕД.Ч., СР.Р. = щяло си да си гравитирало
| ПР.НАКЛ., БЪД.ПРЕД.ВР., 2Л., МН.Ч. = щели сте да сте гравитирали
| ПР.НАКЛ., БЪД.ПРЕД.ВР., 3Л., ЕД.Ч., М.Р. = щял (е) да е гравитирал
| ПР.НАКЛ., БЪД.ПРЕД.ВР., 3Л., ЕД.Ч., Ж.Р. = щяла (е) да е гравитирала
| ПР.НАКЛ., БЪД.ПРЕД.ВР., 3Л., ЕД.Ч., СР.Р. = щяло (е) да е гравитирало
| ПР.НАКЛ., БЪД.ПРЕД.ВР., 3Л., МН.Ч. = щели (са) да са гравитирали
| УСЛОВНО НАКЛОНЕНИЕ, 1Л., ЕД.Ч., М.Р. = бих гравитирал
| УСЛОВНО НАКЛОНЕНИЕ, 1Л., ЕД.Ч., Ж.Р. = бих гравитирала
| УСЛОВНО НАКЛОНЕНИЕ, 1Л., ЕД.Ч., СР.Р. = бих гравитирало
| УСЛОВНО НАКЛОНЕНИЕ, 1Л., МН.Ч. = бихме гравитирали
| УСЛОВНО НАКЛОНЕНИЕ, 2Л., ЕД.Ч., М.Р. = би гравитирал
| УСЛОВНО НАКЛОНЕНИЕ, 2Л., ЕД.Ч., Ж.Р. = би гравитирала
| УСЛОВНО НАКЛОНЕНИЕ, 2Л., ЕД.Ч., СР.Р. = би гравитирало
| УСЛОВНО НАКЛОНЕНИЕ, 2Л., МН.Ч. = бихте гравитирали
| УСЛОВНО НАКЛОНЕНИЕ, 3Л., ЕД.Ч., М.Р. = би гравитирал
| УСЛОВНО НАКЛОНЕНИЕ, 3Л., ЕД.Ч., Ж.Р. = би гравитирала
| УСЛОВНО НАКЛОНЕНИЕ, 3Л., ЕД.Ч., СР.Р. = би гравитирало
| УСЛОВНО НАКЛОНЕНИЕ, 3Л., МН.Ч. = биха гравитирали
| ПОВЕЛИТЕЛНО НАКЛОНЕНИЕ, ЕД.Ч. = гра·ви·ти·рай
| ПОВЕЛИТЕЛНО НАКЛОНЕНИЕ, МН.Ч. = гра·ви·ти·рай·те
| МИН.СТРАД.ПРИЧ. М.Р. = гра·ви·ти·ран
| МИН.СТРАД.ПРИЧ. М.Р. НЕПЪЛЕН ЧЛЕН = гра·ви·ти·ра·ния
| МИН.СТРАД.ПРИЧ. М.Р. ПЪЛЕН ЧЛЕН = гра·ви·ти·ра·ни·ят
| МИН.СТРАД.ПРИЧ. Ж.Р. = гра·ви·ти·ра·на
| МИН.СТРАД.ПРИЧ. Ж.Р. ЧЛЕН = гра·ви·ти·ра·на·та
| МИН.СТРАД.ПРИЧ. СР.Р. = гра·ви·ти·ра·но
| МИН.СТРАД.ПРИЧ. СР.Р. ЧЛЕН = гра·ви·ти·ра·но·то
| МИН.СТРАД.ПРИЧ. МН.Ч. = гра·ви·ти·ра·ни
| МИН.СТРАД.ПРИЧ. МН.Ч. ЧЛЕН = гра·ви·ти·ра·ни·те
| МИН.ДЕЯТ.СВ.ПРИЧ. М.Р. = гра·ви·ти·рал
| МИН.ДЕЯТ.СВ.ПРИЧ. М.Р. НЕПЪЛЕН ЧЛЕН = гра·ви·ти·ра·лия
| МИН.ДЕЯТ.СВ.ПРИЧ. М.Р. ПЪЛЕН ЧЛЕН = гра·ви·ти·ра·ли·ят
| МИН.ДЕЯТ.СВ.ПРИЧ. Ж.Р. = гра·ви·ти·ра·ла
| МИН.ДЕЯТ.СВ.ПРИЧ. Ж.Р. ЧЛЕН = гра·ви·ти·ра·ла·та
| МИН.ДЕЯТ.СВ.ПРИЧ. СР.Р. = гра·ви·ти·ра·ло
| МИН.ДЕЯТ.СВ.ПРИЧ. СР.Р. ЧЛЕН = гра·ви·ти·ра·ло·то
| МИН.ДЕЯТ.СВ.ПРИЧ. МН.Ч. = гра·ви·ти·ра·ли
| МИН.ДЕЯТ.СВ.ПРИЧ. МН.Ч. ЧЛЕН = гра·ви·ти·ра·ли·те
| МИН.ДЕЯТ.НЕСВ.ПРИЧ. М.Р. = гра·ви·ти·рал
| МИН.ДЕЯТ.НЕСВ.ПРИЧ. М.Р. НЕПЪЛЕН ЧЛЕН = гра·ви·ти·ра·лия
| МИН.ДЕЯТ.НЕСВ.ПРИЧ. М.Р. ПЪЛЕН ЧЛЕН = гра·ви·ти·ра·ли·ят
| МИН.ДЕЯТ.НЕСВ.ПРИЧ. Ж.Р. = гра·ви·ти·ра·ла
| МИН.ДЕЯТ.НЕСВ.ПРИЧ. Ж.Р. ЧЛЕН = гра·ви·ти·ра·ла·та
| МИН.ДЕЯТ.НЕСВ.ПРИЧ. СР.Р. = гра·ви·ти·ра·ло
| МИН.ДЕЯТ.НЕСВ.ПРИЧ. СР.Р. ЧЛЕН = гра·ви·ти·ра·ло·то
| МИН.ДЕЯТ.НЕСВ.ПРИЧ. МН.Ч. = гра·ви·ти·ра·ли
| МИН.ДЕЯТ.НЕСВ.ПРИЧ. МН.Ч. ЧЛЕН = гра·ви·ти·ра·ли·те
| СЕГ.ДЕЯТ.ПРИЧ. М.Р. = гра·ви·ти·ращ
| СЕГ.ДЕЯТ.ПРИЧ. М.Р. НЕПЪЛЕН ЧЛЕН = гра·ви·ти·ра·щия
| СЕГ.ДЕЯТ.ПРИЧ. М.Р. ПЪЛЕН ЧЛЕН = гра·ви·ти·ра·щи·ят
| СЕГ.ДЕЯТ.ПРИЧ. Ж.Р. = гра·ви·ти·ра·ща
| СЕГ.ДЕЯТ.ПРИЧ. Ж.Р. ЧЛЕН = гра·ви·ти·ра·ща·та
| СЕГ.ДЕЯТ.ПРИЧ. СР.Р. = гра·ви·ти·ра·що
| СЕГ.ДЕЯТ.ПРИЧ. СР.Р. ЧЛЕН = гра·ви·ти·ра·що·то
| СЕГ.ДЕЯТ.ПРИЧ. МН.Ч. = гра·ви·ти·ра·щи
| СЕГ.ДЕЯТ.ПРИЧ. МН.Ч. ЧЛЕН = гра·ви·ти·ра·щи·те
| ДЕЕПРИЧАСТИЕ = гра·ви·ти·рай·ки
| СКРИТИ ПРЕПРАТКИ = 
[[гравитирам]],
[[гравитираш]],
[[гравитира]],
[[гравитираме]],
[[гравитирате]],
[[гравитират]],
[[гравитирах]],
[[гравитирахме]],
[[гравитирахте]],
[[гравитираха]],
[[гравитираше]],
[[гравитирай]],
[[гравитирайте]],
[[гравитирал]],
[[гравитиралия]],
[[гравитиралият]],
[[гравитирала]],
[[гравитиралата]],
[[гравитирало]],
[[гравитиралото]],
[[гравитирали]],
[[гравитиралите]],
[[гравитиран]],
[[гравитирания]],
[[гравитираният]],
[[гравитирана]],
[[гравитираната]],
[[гравитирано]],
[[гравитираното]],
[[гравитирани]],
[[гравитираните]],
[[гравитиращ]],
[[гравитиращия]],
[[гравитиращият]],
[[гравитираща]],
[[гравитиращата]],
[[гравитиращо]],
[[гравитиращото]],
[[гравитиращи]],
[[гравитиращите]],
[[гравитирайки]],
[[гравитирал съм]],
[[гравитирала съм]],
[[гравитирало съм]],
[[гравитирали сме]],
[[гравитирал си]],
[[гравитирала си]],
[[гравитирало си]],
[[гравитирали сте]],
[[гравитирал е]],
[[гравитирала е]],
[[гравитирало е]],
[[гравитирали са]],
[[бях гравитирал]],
[[бях гравитирала]],
[[бях гравитирало]],
[[бяхме гравитирали]],
[[беше гравитирал]],
[[беше гравитирала]],
[[беше гравитирало]],
[[бяхте гравитирали]],
[[бяха гравитирали]],
[[ще гравитирам]],
[[ще гравитираме]],
[[ще гравитираш]],
[[ще гравитирате]],
[[ще гравитира]],
[[ще гравитират]],
[[ще съм гравитирал]],
[[ще съм гравитирала]],
[[ще съм гравитирало]],
[[ще сме гравитирали]],
[[ще си гравитирал]],
[[ще си гравитирала]],
[[ще си гравитирало]],
[[ще сте гравитирали]],
[[ще е гравитирал]],
[[ще е гравитирала]],
[[ще е гравитирало]],
[[ще са гравитирали]],
[[щях да гравитирам]],
[[щяхме да гравитираме]],
[[щеше да гравитираш]],
[[щяхте да гравитирате]],
[[щеше да гравитира]],
[[щяха да гравитират]],
[[щях да съм гравитирал]],
[[щях да съм гравитирала]],
[[щях да съм гравитирало]],
[[щяхме да сме гравитирали]],
[[щеше да си гравитирал]],
[[щеше да си гравитирала]],
[[щеше да си гравитирало]],
[[щяхте да сте гравитирали]],
[[щеше да е гравитирал]],
[[щеше да е гравитирала]],
[[щеше да е гравитирало]],
[[щяха да са гравитирали]],
[[бил съм гравитирал]],
[[била съм гравитирала]],
[[било съм гравитирало]],
[[били сме гравитирали]],
[[бил си гравитирал]],
[[била си гравитирала]],
[[било си гравитирало]],
[[били сте гравитирали]],
[[бил е гравитирал]],
[[била е гравитирала]],
[[било е гравитирало]],
[[били са гравитирали]],
[[щял съм да гравитирам]],
[[щяла съм да гравитирам]],
[[щяло съм да гравитирам]],
[[щели сме да гравитираме]],
[[щял си да гравитираш]],
[[щяла си да гравитираш]],
[[щяло си да гравитираш]],
[[щели сте да гравитирате]],
[[щял да гравитира]],
[[щяла да гравитира]],
[[щяло да гравитира]],
[[щели да гравитират]],
[[щял е да гравитира]],
[[щяла е да гравитира]],
[[щяло е да гравитира]],
[[щели са да гравитират]],
[[щял съм да съм гравитирал]],
[[щяла съм да съм гравитирала]],
[[щяло съм да съм гравитирало]],
[[щели сме да сме гравитирали]],
[[щял си да си гравитирал]],
[[щяла си да си гравитирала]],
[[щяло си да си гравитирало]],
[[щели сте да сте гравитирали]],
[[щял да е гравитирал]],
[[щяла да е гравитирала]],
[[щяло да е гравитирало]],
[[щели да са гравитирали]],
[[щял е да е гравитирал]],
[[щяла е да е гравитирала]],
[[щяло е да е гравитирало]],
[[щели са да са гравитирали]],
[[бих гравитирал]],
[[бих гравитирала]],
[[бих гравитирало]],
[[бихме гравитирали]],
[[би гравитирал]],
[[би гравитирала]],
[[би гравитирало]],
[[бихте гравитирали]],
[[биха гравитирали]],
}}</text>
      <sha1>5bqzhor6d9p6wkwnqvnrcg0e73nhblo</sha1>
    </revision>
  </page>
  <page>
    <title>Шаблон:Словоформи/градирам</title>
    <ns>10</ns>
    <id>491764</id>
    <revision>
      <id>523746</id>
      <timestamp>2005-05-09T06:36:47Z</timestamp>
      <contributor>
        <username>Bgbot</username>
        <id>83</id>
      </contributor>
      <comment>Борислав: Шаблон със словоформи</comment>
      <model>wikitext</model>
      <format>text/x-wiki</format>
      <text bytes="20590" xml:space="preserve">{{Шаблон:Словоформи/Глагол|
  ОСНОВНА ФОРМА = градирам
| СЕГ.ВР., 1Л., ЕД.Ч. = гра·ди·рам
| СЕГ.ВР., 1Л., МН.Ч. = гра·ди·ра·ме
| СЕГ.ВР., 2Л., ЕД.Ч. = гра·ди·раш
| СЕГ.ВР., 2Л., МН.Ч. = гра·ди·ра·те
| СЕГ.ВР., 3Л., ЕД.Ч. = гра·ди·ра
| СЕГ.ВР., 3Л., МН.Ч. = гра·ди·рат
| МИН.СВ.ВР., 1Л., ЕД.Ч. = гра·ди·рах
| МИН.СВ.ВР., 1Л., МН.Ч. = гра·ди·рах·ме
| МИН.СВ.ВР., 2Л., ЕД.Ч. = гра·ди·ра
| МИН.СВ.ВР., 2Л., МН.Ч. = гра·ди·рах·те
| МИН.СВ.ВР., 3Л., ЕД.Ч. = гра·ди·ра
| МИН.СВ.ВР., 3Л., МН.Ч. = гра·ди·ра·ха
| МИН.НЕСВ.ВР., 1Л., ЕД.Ч. = гра·ди·рах
| МИН.НЕСВ.ВР., 1Л., МН.Ч. = гра·ди·рах·ме
| МИН.НЕСВ.ВР., 2Л., ЕД.Ч. = гра·ди·ра·ше
| МИН.НЕСВ.ВР., 2Л., МН.Ч. = гра·ди·рах·те
| МИН.НЕСВ.ВР., 3Л., ЕД.Ч. = гра·ди·ра·ше
| МИН.НЕСВ.ВР., 3Л., МН.Ч. = гра·ди·ра·ха
| МИН.НЕОПР.ВР., 1Л., ЕД.Ч., М.Р. = градирал съм
| МИН.НЕОПР.ВР., 1Л., ЕД.Ч., Ж.Р. = градирала съм
| МИН.НЕОПР.ВР., 1Л., ЕД.Ч., СР.Р. = градирало съм
| МИН.НЕОПР.ВР., 1Л., МН.Ч. = градирали сме
| МИН.НЕОПР.ВР., 2Л., ЕД.Ч., М.Р. = градирал си
| МИН.НЕОПР.ВР., 2Л., ЕД.Ч., Ж.Р. = градирала си
| МИН.НЕОПР.ВР., 2Л., ЕД.Ч., СР.Р. = градирало си
| МИН.НЕОПР.ВР., 2Л., МН.Ч. = градирали сте
| МИН.НЕОПР.ВР., 3Л., ЕД.Ч., М.Р. = градирал е
| МИН.НЕОПР.ВР., 3Л., ЕД.Ч., Ж.Р. = градирала е
| МИН.НЕОПР.ВР., 3Л., ЕД.Ч., СР.Р. = градирало е
| МИН.НЕОПР.ВР., 3Л., МН.Ч. = градирали са
| МИН.ПРЕД.ВР., 1Л., ЕД.Ч., М.Р. = бях градирал
| МИН.ПРЕД.ВР., 1Л., ЕД.Ч., Ж.Р. = бях градирала
| МИН.ПРЕД.ВР., 1Л., ЕД.Ч., СР.Р. = бях градирало
| МИН.ПРЕД.ВР., 1Л., МН.Ч. = бяхме градирали
| МИН.ПРЕД.ВР., 2Л., ЕД.Ч., М.Р. = беше градирал
| МИН.ПРЕД.ВР., 2Л., ЕД.Ч., Ж.Р. = беше градирала
| МИН.ПРЕД.ВР., 2Л., ЕД.Ч., СР.Р. = беше градирало
| МИН.ПРЕД.ВР., 2Л., МН.Ч. = бяхте градирали
| МИН.ПРЕД.ВР., 3Л., ЕД.Ч., М.Р. = беше градирал
| МИН.ПРЕД.ВР., 3Л., ЕД.Ч., Ж.Р. = беше градирала
| МИН.ПРЕД.ВР., 3Л., ЕД.Ч., СР.Р. = беше градирало
| МИН.ПРЕД.ВР., 3Л., МН.Ч. = бяха градирали
| БЪД.ВР., 1Л., ЕД.Ч. = ще градирам
| БЪД.ВР., 1Л., МН.Ч. = ще градираме
| БЪД.ВР., 2Л., ЕД.Ч. = ще градираш
| БЪД.ВР., 2Л., МН.Ч. = ще градирате
| БЪД.ВР., 3Л., ЕД.Ч. = ще градира
| БЪД.ВР., 3Л., МН.Ч. = ще градират
| БЪД.ПРЕД.ВР., 1Л., ЕД.Ч., М.Р. = ще съм градирал
| БЪД.ПРЕД.ВР., 1Л., ЕД.Ч., Ж.Р. = ще съм градирала
| БЪД.ПРЕД.ВР., 1Л., ЕД.Ч., СР.Р. = ще съм градирало
| БЪД.ПРЕД.ВР., 1Л., МН.Ч. = ще сме градирали
| БЪД.ПРЕД.ВР., 2Л., ЕД.Ч., М.Р. = ще си градирал
| БЪД.ПРЕД.ВР., 2Л., ЕД.Ч., Ж.Р. = ще си градирала
| БЪД.ПРЕД.ВР., 2Л., ЕД.Ч., СР.Р. = ще си градирало
| БЪД.ПРЕД.ВР., 2Л., МН.Ч. = ще сте градирали
| БЪД.ПРЕД.ВР., 3Л., ЕД.Ч., М.Р. = ще е градирал
| БЪД.ПРЕД.ВР., 3Л., ЕД.Ч., Ж.Р. = ще е градирала
| БЪД.ПРЕД.ВР., 3Л., ЕД.Ч., СР.Р. = ще е градирало
| БЪД.ПРЕД.ВР., 3Л., МН.Ч. = ще са градирали
| БЪД.ВР. В МИН., 1Л., ЕД.Ч. = щях да градирам
| БЪД.ВР. В МИН., 1Л., МН.Ч. = щяхме да градираме
| БЪД.ВР. В МИН., 2Л., ЕД.Ч. = щеше да градираш
| БЪД.ВР. В МИН., 2Л., МН.Ч. = щяхте да градирате
| БЪД.ВР. В МИН., 3Л., ЕД.Ч. = щеше да градира
| БЪД.ВР. В МИН., 3Л., МН.Ч. = щяха да градират
| БЪД.ПРЕД.ВР. В МИН., 1Л., ЕД.Ч., М.Р. = щях да съм градирал
| БЪД.ПРЕД.ВР. В МИН., 1Л., ЕД.Ч., Ж.Р. = щях да съм градирала
| БЪД.ПРЕД.ВР. В МИН., 1Л., ЕД.Ч., СР.Р. = щях да съм градирало
| БЪД.ПРЕД.ВР. В МИН., 1Л., МН.Ч. = щяхме да сме градирали
| БЪД.ПРЕД.ВР. В МИН., 2Л., ЕД.Ч., М.Р. = щеше да си градирал
| БЪД.ПРЕД.ВР. В МИН., 2Л., ЕД.Ч., Ж.Р. = щеше да си градирала
| БЪД.ПРЕД.ВР. В МИН., 2Л., ЕД.Ч., СР.Р. = щеше да си градирало
| БЪД.ПРЕД.ВР. В МИН., 2Л., МН.Ч. = щяхте да сте градирали
| БЪД.ПРЕД.ВР. В МИН., 3Л., ЕД.Ч., М.Р. = щеше да е градирал
| БЪД.ПРЕД.ВР. В МИН., 3Л., ЕД.Ч., Ж.Р. = щеше да е градирала
| БЪД.ПРЕД.ВР. В МИН., 3Л., ЕД.Ч., СР.Р. = щеше да е градирало
| БЪД.ПРЕД.ВР. В МИН., 3Л., МН.Ч. = щяха да са градирали
| ПР.НАКЛ., СЕГ.ВР., 1Л., ЕД.Ч., М.Р. = градирал съм
| ПР.НАКЛ., СЕГ.ВР., 1Л., ЕД.Ч., Ж.Р. = градирала съм
| ПР.НАКЛ., СЕГ.ВР., 1Л., ЕД.Ч., СР.Р. = градирало съм
| ПР.НАКЛ., СЕГ.ВР., 1Л., МН.Ч. = градирали сме
| ПР.НАКЛ., СЕГ.ВР., 2Л., ЕД.Ч., М.Р. = градирал си
| ПР.НАКЛ., СЕГ.ВР., 2Л., ЕД.Ч., Ж.Р. = градирала си
| ПР.НАКЛ., СЕГ.ВР., 2Л., ЕД.Ч., СР.Р. = градирало си
| ПР.НАКЛ., СЕГ.ВР., 2Л., МН.Ч. = градирали сте
| ПР.НАКЛ., СЕГ.ВР., 3Л., ЕД.Ч., М.Р. = градирал (е)
| ПР.НАКЛ., СЕГ.ВР., 3Л., ЕД.Ч., Ж.Р. = градирала (е)
| ПР.НАКЛ., СЕГ.ВР., 3Л., ЕД.Ч., СР.Р. = градирало (е)
| ПР.НАКЛ., СЕГ.ВР., 3Л., МН.Ч. = градирали (са)
| ПР.НАКЛ., МИН.СВ.ВР., 1Л., ЕД.Ч., М.Р. = градирал съм
| ПР.НАКЛ., МИН.СВ.ВР., 1Л., ЕД.Ч., Ж.Р. = градирала съм
| ПР.НАКЛ., МИН.СВ.ВР., 1Л., ЕД.Ч., СР.Р. = градирало съм
| ПР.НАКЛ., МИН.СВ.ВР., 1Л., МН.Ч. = градирали сме
| ПР.НАКЛ., МИН.СВ.ВР., 2Л., ЕД.Ч., М.Р. = градирал си
| ПР.НАКЛ., МИН.СВ.ВР., 2Л., ЕД.Ч., Ж.Р. = градирала си
| ПР.НАКЛ., МИН.СВ.ВР., 2Л., ЕД.Ч., СР.Р. = градирало си
| ПР.НАКЛ., МИН.СВ.ВР., 2Л., МН.Ч. = градирали сте
| ПР.НАКЛ., МИН.СВ.ВР., 3Л., ЕД.Ч., М.Р. = градирал (е)
| ПР.НАКЛ., МИН.СВ.ВР., 3Л., ЕД.Ч., Ж.Р. = градирала (е)
| ПР.НАКЛ., МИН.СВ.ВР., 3Л., ЕД.Ч., СР.Р. = градирало (е)
| ПР.НАКЛ., МИН.СВ.ВР., 3Л., МН.Ч. = градирали (са)
| ПР.НАКЛ., МИН.НЕОПР.ВР., 1Л., ЕД.Ч., М.Р. = бил съм градирал
| ПР.НАКЛ., МИН.НЕОПР.ВР., 1Л., ЕД.Ч., Ж.Р. = била съм градирала
| ПР.НАКЛ., МИН.НЕОПР.ВР., 1Л., ЕД.Ч., СР.Р. = било съм градирало
| ПР.НАКЛ., МИН.НЕОПР.ВР., 1Л., МН.Ч. = били сме градирали
| ПР.НАКЛ., МИН.НЕОПР.ВР., 2Л., ЕД.Ч., М.Р. = бил си градирал
| ПР.НАКЛ., МИН.НЕОПР.ВР., 2Л., ЕД.Ч., Ж.Р. = била си градирала
| ПР.НАКЛ., МИН.НЕОПР.ВР., 2Л., ЕД.Ч., СР.Р. = било си градирало
| ПР.НАКЛ., МИН.НЕОПР.ВР., 2Л., МН.Ч. = били сте градирали
| ПР.НАКЛ., МИН.НЕОПР.ВР., 3Л., ЕД.Ч., М.Р. = бил (е) градирал
| ПР.НАКЛ., МИН.НЕОПР.ВР., 3Л., ЕД.Ч., Ж.Р. = била (е) градирала
| ПР.НАКЛ., МИН.НЕОПР.ВР., 3Л., ЕД.Ч., СР.Р. = било (е) градирало
| ПР.НАКЛ., МИН.НЕОПР.ВР., 3Л., МН.Ч. = били (са) градирали
| ПР.НАКЛ., БЪД.ВР., 1Л., ЕД.Ч., М.Р. = щял съм да градирам
| ПР.НАКЛ., БЪД.ВР., 1Л., ЕД.Ч., Ж.Р. = щяла съм да градирам
| ПР.НАКЛ., БЪД.ВР., 1Л., ЕД.Ч., СР.Р. = щяло съм да градирам
| ПР.НАКЛ., БЪД.ВР., 1Л., МН.Ч. = щели сме да градираме
| ПР.НАКЛ., БЪД.ВР., 2Л., ЕД.Ч., М.Р. = щял си да градираш
| ПР.НАКЛ., БЪД.ВР., 2Л., ЕД.Ч., Ж.Р. = щяла си да градираш
| ПР.НАКЛ., БЪД.ВР., 2Л., ЕД.Ч., СР.Р. = щяло си да градираш
| ПР.НАКЛ., БЪД.ВР., 2Л., МН.Ч. = щели сте да градирате
| ПР.НАКЛ., БЪД.ВР., 3Л., ЕД.Ч., М.Р. = щял (е) да градира
| ПР.НАКЛ., БЪД.ВР., 3Л., ЕД.Ч., Ж.Р. = щяла (е) да градира
| ПР.НАКЛ., БЪД.ВР., 3Л., ЕД.Ч., СР.Р. = щяло (е) да градира
| ПР.НАКЛ., БЪД.ВР., 3Л., МН.Ч. = щели (са) да градират
| ПР.НАКЛ., БЪД.ПРЕД.ВР., 1Л., ЕД.Ч., М.Р. = щял съм да съм градирал
| ПР.НАКЛ., БЪД.ПРЕД.ВР., 1Л., ЕД.Ч., Ж.Р. = щяла съм да съм градирала
| ПР.НАКЛ., БЪД.ПРЕД.ВР., 1Л., ЕД.Ч., СР.Р. = щяло съм да съм градирало
| ПР.НАКЛ., БЪД.ПРЕД.ВР., 1Л., МН.Ч. = щели сме да сме градирали
| ПР.НАКЛ., БЪД.ПРЕД.ВР., 2Л., ЕД.Ч., М.Р. = щял си да си градирал
| ПР.НАКЛ., БЪД.ПРЕД.ВР., 2Л., ЕД.Ч., Ж.Р. = щяла си да си градирала
| ПР.НАКЛ., БЪД.ПРЕД.ВР., 2Л., ЕД.Ч., СР.Р. = щяло си да си градирало
| ПР.НАКЛ., БЪД.ПРЕД.ВР., 2Л., МН.Ч. = щели сте да сте градирали
| ПР.НАКЛ., БЪД.ПРЕД.ВР., 3Л., ЕД.Ч., М.Р. = щял (е) да е градирал
| ПР.НАКЛ., БЪД.ПРЕД.ВР., 3Л., ЕД.Ч., Ж.Р. = щяла (е) да е градирала
| ПР.НАКЛ., БЪД.ПРЕД.ВР., 3Л., ЕД.Ч., СР.Р. = щяло (е) да е градирало
| ПР.НАКЛ., БЪД.ПРЕД.ВР., 3Л., МН.Ч. = щели (са) да са градирали
| УСЛОВНО НАКЛОНЕНИЕ, 1Л., ЕД.Ч., М.Р. = бих градирал
| УСЛОВНО НАКЛОНЕНИЕ, 1Л., ЕД.Ч., Ж.Р. = бих градирала
| УСЛОВНО НАКЛОНЕНИЕ, 1Л., ЕД.Ч., СР.Р. = бих градирало
| УСЛОВНО НАКЛОНЕНИЕ, 1Л., МН.Ч. = бихме градирали
| УСЛОВНО НАКЛОНЕНИЕ, 2Л., ЕД.Ч., М.Р. = би градирал
| УСЛОВНО НАКЛОНЕНИЕ, 2Л., ЕД.Ч., Ж.Р. = би градирала
| УСЛОВНО НАКЛОНЕНИЕ, 2Л., ЕД.Ч., СР.Р. = би градирало
| УСЛОВНО НАКЛОНЕНИЕ, 2Л., МН.Ч. = бихте градирали
| УСЛОВНО НАКЛОНЕНИЕ, 3Л., ЕД.Ч., М.Р. = би градирал
| УСЛОВНО НАКЛОНЕНИЕ, 3Л., ЕД.Ч., Ж.Р. = би градирала
| УСЛОВНО НАКЛОНЕНИЕ, 3Л., ЕД.Ч., СР.Р. = би градирало
| УСЛОВНО НАКЛОНЕНИЕ, 3Л., МН.Ч. = биха градирали
| ПОВЕЛИТЕЛНО НАКЛОНЕНИЕ, ЕД.Ч. = гра·ди·рай
| ПОВЕЛИТЕЛНО НАКЛОНЕНИЕ, МН.Ч. = гра·ди·рай·те
| МИН.СТРАД.ПРИЧ. М.Р. = гра·ди·ран
| МИН.СТРАД.ПРИЧ. М.Р. НЕПЪЛЕН ЧЛЕН = гра·ди·ра·ния
| МИН.СТРАД.ПРИЧ. М.Р. ПЪЛЕН ЧЛЕН = гра·ди·ра·ни·ят
| МИН.СТРАД.ПРИЧ. Ж.Р. = гра·ди·ра·на
| МИН.СТРАД.ПРИЧ. Ж.Р. ЧЛЕН = гра·ди·ра·на·та
| МИН.СТРАД.ПРИЧ. СР.Р. = гра·ди·ра·но
| МИН.СТРАД.ПРИЧ. СР.Р. ЧЛЕН = гра·ди·ра·но·то
| МИН.СТРАД.ПРИЧ. МН.Ч. = гра·ди·ра·ни
| МИН.СТРАД.ПРИЧ. МН.Ч. ЧЛЕН = гра·ди·ра·ни·те
| МИН.ДЕЯТ.СВ.ПРИЧ. М.Р. = гра·ди·рал
| МИН.ДЕЯТ.СВ.ПРИЧ. М.Р. НЕПЪЛЕН ЧЛЕН = гра·ди·ра·лия
| МИН.ДЕЯТ.СВ.ПРИЧ. М.Р. ПЪЛЕН ЧЛЕН = гра·ди·ра·ли·ят
| МИН.ДЕЯТ.СВ.ПРИЧ. Ж.Р. = гра·ди·ра·ла
| МИН.ДЕЯТ.СВ.ПРИЧ. Ж.Р. ЧЛЕН = гра·ди·ра·ла·та
| МИН.ДЕЯТ.СВ.ПРИЧ. СР.Р. = гра·ди·ра·ло
| МИН.ДЕЯТ.СВ.ПРИЧ. СР.Р. ЧЛЕН = гра·ди·ра·ло·то
| МИН.ДЕЯТ.СВ.ПРИЧ. МН.Ч. = гра·ди·ра·ли
| МИН.ДЕЯТ.СВ.ПРИЧ. МН.Ч. ЧЛЕН = гра·ди·ра·ли·те
| МИН.ДЕЯТ.НЕСВ.ПРИЧ. М.Р. = гра·ди·рал
| МИН.ДЕЯТ.НЕСВ.ПРИЧ. М.Р. НЕПЪЛЕН ЧЛЕН = гра·ди·ра·лия
| МИН.ДЕЯТ.НЕСВ.ПРИЧ. М.Р. ПЪЛЕН ЧЛЕН = гра·ди·ра·ли·ят
| МИН.ДЕЯТ.НЕСВ.ПРИЧ. Ж.Р. = гра·ди·ра·ла
| МИН.ДЕЯТ.НЕСВ.ПРИЧ. Ж.Р. ЧЛЕН = гра·ди·ра·ла·та
| МИН.ДЕЯТ.НЕСВ.ПРИЧ. СР.Р. = гра·ди·ра·ло
| МИН.ДЕЯТ.НЕСВ.ПРИЧ. СР.Р. ЧЛЕН = гра·ди·ра·ло·то
| МИН.ДЕЯТ.НЕСВ.ПРИЧ. МН.Ч. = гра·ди·ра·ли
| МИН.ДЕЯТ.НЕСВ.ПРИЧ. МН.Ч. ЧЛЕН = гра·ди·ра·ли·те
| СЕГ.ДЕЯТ.ПРИЧ. М.Р. = гра·ди·ращ
| СЕГ.ДЕЯТ.ПРИЧ. М.Р. НЕПЪЛЕН ЧЛЕН = гра·ди·ра·щия
| СЕГ.ДЕЯТ.ПРИЧ. М.Р. ПЪЛЕН ЧЛЕН = гра·ди·ра·щи·ят
| СЕГ.ДЕЯТ.ПРИЧ. Ж.Р. = гра·ди·ра·ща
| СЕГ.ДЕЯТ.ПРИЧ. Ж.Р. ЧЛЕН = гра·ди·ра·ща·та
| СЕГ.ДЕЯТ.ПРИЧ. СР.Р. = гра·ди·ра·що
| СЕГ.ДЕЯТ.ПРИЧ. СР.Р. ЧЛЕН = гра·ди·ра·що·то
| СЕГ.ДЕЯТ.ПРИЧ. МН.Ч. = гра·ди·ра·щи
| СЕГ.ДЕЯТ.ПРИЧ. МН.Ч. ЧЛЕН = гра·ди·ра·щи·те
| ДЕЕПРИЧАСТИЕ = гра·ди·рай·ки
| СКРИТИ ПРЕПРАТКИ = 
[[градирам]],
[[градираш]],
[[градира]],
[[градираме]],
[[градирате]],
[[градират]],
[[градирах]],
[[градирахме]],
[[градирахте]],
[[градираха]],
[[градираше]],
[[градирай]],
[[градирайте]],
[[градирал]],
[[градиралия]],
[[градиралият]],
[[градирала]],
[[градиралата]],
[[градирало]],
[[градиралото]],
[[градирали]],
[[градиралите]],
[[градиран]],
[[градирания]],
[[градираният]],
[[градирана]],
[[градираната]],
[[градирано]],
[[градираното]],
[[градирани]],
[[градираните]],
[[градиращ]],
[[градиращия]],
[[градиращият]],
[[градираща]],
[[градиращата]],
[[градиращо]],
[[градиращото]],
[[градиращи]],
[[градиращите]],
[[градирайки]],
[[градирал съм]],
[[градирала съм]],
[[градирало съм]],
[[градирали сме]],
[[градирал си]],
[[градирала си]],
[[градирало си]],
[[градирали сте]],
[[градирал е]],
[[градирала е]],
[[градирало е]],
[[градирали са]],
[[бях градирал]],
[[бях градирала]],
[[бях градирало]],
[[бяхме градирали]],
[[беше градирал]],
[[беше градирала]],
[[беше градирало]],
[[бяхте градирали]],
[[бяха градирали]],
[[ще градирам]],
[[ще градираме]],
[[ще градираш]],
[[ще градирате]],
[[ще градира]],
[[ще градират]],
[[ще съм градирал]],
[[ще съм градирала]],
[[ще съм градирало]],
[[ще сме градирали]],
[[ще си градирал]],
[[ще си градирала]],
[[ще си градирало]],
[[ще сте градирали]],
[[ще е градирал]],
[[ще е градирала]],
[[ще е градирало]],
[[ще са градирали]],
[[щях да градирам]],
[[щяхме да градираме]],
[[щеше да градираш]],
[[щяхте да градирате]],
[[щеше да градира]],
[[щяха да градират]],
[[щях да съм градирал]],
[[щях да съм градирала]],
[[щях да съм градирало]],
[[щяхме да сме градирали]],
[[щеше да си градирал]],
[[щеше да си градирала]],
[[щеше да си градирало]],
[[щяхте да сте градирали]],
[[щеше да е градирал]],
[[щеше да е градирала]],
[[щеше да е градирало]],
[[щяха да са градирали]],
[[бил съм градирал]],
[[била съм градирала]],
[[било съм градирало]],
[[били сме градирали]],
[[бил си градирал]],
[[била си градирала]],
[[било си градирало]],
[[били сте градирали]],
[[бил е градирал]],
[[била е градирала]],
[[било е градирало]],
[[били са градирали]],
[[щял съм да градирам]],
[[щяла съм да градирам]],
[[щяло съм да градирам]],
[[щели сме да градираме]],
[[щял си да градираш]],
[[щяла си да градираш]],
[[щяло си да градираш]],
[[щели сте да градирате]],
[[щял да градира]],
[[щяла да градира]],
[[щяло да градира]],
[[щели да градират]],
[[щял е да градира]],
[[щяла е да градира]],
[[щяло е да градира]],
[[щели са да градират]],
[[щял съм да съм градирал]],
[[щяла съм да съм градирала]],
[[щяло съм да съм градирало]],
[[щели сме да сме градирали]],
[[щял си да си градирал]],
[[щяла си да си градирала]],
[[щяло си да си градирало]],
[[щели сте да сте градирали]],
[[щял да е градирал]],
[[щяла да е градирала]],
[[щяло да е градирало]],
[[щели да са градирали]],
[[щял е да е градирал]],
[[щяла е да е градирала]],
[[щяло е да е градирало]],
[[щели са да са градирали]],
[[бих градирал]],
[[бих градирала]],
[[бих градирало]],
[[бихме градирали]],
[[би градирал]],
[[би градирала]],
[[би градирало]],
[[бихте градирали]],
[[биха градирали]],
}}</text>
      <sha1>q1lzdisg2cxirndqbjg3400wt4ezj3u</sha1>
    </revision>
  </page>
  <page>
    <title>Шаблон:Словоформи/градуирам</title>
    <ns>10</ns>
    <id>491775</id>
    <revision>
      <id>523757</id>
      <timestamp>2005-05-09T06:37:01Z</timestamp>
      <contributor>
        <username>Bgbot</username>
        <id>83</id>
      </contributor>
      <comment>Борислав: Шаблон със словоформи</comment>
      <model>wikitext</model>
      <format>text/x-wiki</format>
      <text bytes="21386" xml:space="preserve">{{Шаблон:Словоформи/Глагол|
  ОСНОВНА ФОРМА = градуирам
| СЕГ.ВР., 1Л., ЕД.Ч. = гра·ду·и·рам
| СЕГ.ВР., 1Л., МН.Ч. = гра·ду·и·ра·ме
| СЕГ.ВР., 2Л., ЕД.Ч. = гра·ду·и·раш
| СЕГ.ВР., 2Л., МН.Ч. = гра·ду·и·ра·те
| СЕГ.ВР., 3Л., ЕД.Ч. = гра·ду·и·ра
| СЕГ.ВР., 3Л., МН.Ч. = гра·ду·и·рат
| МИН.СВ.ВР., 1Л., ЕД.Ч. = гра·ду·и·рах
| МИН.СВ.ВР., 1Л., МН.Ч. = гра·ду·и·рах·ме
| МИН.СВ.ВР., 2Л., ЕД.Ч. = гра·ду·и·ра
| МИН.СВ.ВР., 2Л., МН.Ч. = гра·ду·и·рах·те
| МИН.СВ.ВР., 3Л., ЕД.Ч. = гра·ду·и·ра
| МИН.СВ.ВР., 3Л., МН.Ч. = гра·ду·и·ра·ха
| МИН.НЕСВ.ВР., 1Л., ЕД.Ч. = гра·ду·и·рах
| МИН.НЕСВ.ВР., 1Л., МН.Ч. = гра·ду·и·рах·ме
| МИН.НЕСВ.ВР., 2Л., ЕД.Ч. = гра·ду·и·ра·ше
| МИН.НЕСВ.ВР., 2Л., МН.Ч. = гра·ду·и·рах·те
| МИН.НЕСВ.ВР., 3Л., ЕД.Ч. = гра·ду·и·ра·ше
| МИН.НЕСВ.ВР., 3Л., МН.Ч. = гра·ду·и·ра·ха
| МИН.НЕОПР.ВР., 1Л., ЕД.Ч., М.Р. = градуирал съм
| МИН.НЕОПР.ВР., 1Л., ЕД.Ч., Ж.Р. = градуирала съм
| МИН.НЕОПР.ВР., 1Л., ЕД.Ч., СР.Р. = градуирало съм
| МИН.НЕОПР.ВР., 1Л., МН.Ч. = градуирали сме
| МИН.НЕОПР.ВР., 2Л., ЕД.Ч., М.Р. = градуирал си
| МИН.НЕОПР.ВР., 2Л., ЕД.Ч., Ж.Р. = градуирала си
| МИН.НЕОПР.ВР., 2Л., ЕД.Ч., СР.Р. = градуирало си
| МИН.НЕОПР.ВР., 2Л., МН.Ч. = градуирали сте
| МИН.НЕОПР.ВР., 3Л., ЕД.Ч., М.Р. = градуирал е
| МИН.НЕОПР.ВР., 3Л., ЕД.Ч., Ж.Р. = градуирала е
| МИН.НЕОПР.ВР., 3Л., ЕД.Ч., СР.Р. = градуирало е
| МИН.НЕОПР.ВР., 3Л., МН.Ч. = градуирали са
| МИН.ПРЕД.ВР., 1Л., ЕД.Ч., М.Р. = бях градуирал
| МИН.ПРЕД.ВР., 1Л., ЕД.Ч., Ж.Р. = бях градуирала
| МИН.ПРЕД.ВР., 1Л., ЕД.Ч., СР.Р. = бях градуирало
| МИН.ПРЕД.ВР., 1Л., МН.Ч. = бяхме градуирали
| МИН.ПРЕД.ВР., 2Л., ЕД.Ч., М.Р. = беше градуирал
| МИН.ПРЕД.ВР., 2Л., ЕД.Ч., Ж.Р. = беше градуирала
| МИН.ПРЕД.ВР., 2Л., ЕД.Ч., СР.Р. = беше градуирало
| МИН.ПРЕД.ВР., 2Л., МН.Ч. = бяхте градуирали
| МИН.ПРЕД.ВР., 3Л., ЕД.Ч., М.Р. = беше градуирал
| МИН.ПРЕД.ВР., 3Л., ЕД.Ч., Ж.Р. = беше градуирала
| МИН.ПРЕД.ВР., 3Л., ЕД.Ч., СР.Р. = беше градуирало
| МИН.ПРЕД.ВР., 3Л., МН.Ч. = бяха градуирали
| БЪД.ВР., 1Л., ЕД.Ч. = ще градуирам
| БЪД.ВР., 1Л., МН.Ч. = ще градуираме
| БЪД.ВР., 2Л., ЕД.Ч. = ще градуираш
| БЪД.ВР., 2Л., МН.Ч. = ще градуирате
| БЪД.ВР., 3Л., ЕД.Ч. = ще градуира
| БЪД.ВР., 3Л., МН.Ч. = ще градуират
| БЪД.ПРЕД.ВР., 1Л., ЕД.Ч., М.Р. = ще съм градуирал
| БЪД.ПРЕД.ВР., 1Л., ЕД.Ч., Ж.Р. = ще съм градуирала
| БЪД.ПРЕД.ВР., 1Л., ЕД.Ч., СР.Р. = ще съм градуирало
| БЪД.ПРЕД.ВР., 1Л., МН.Ч. = ще сме градуирали
| БЪД.ПРЕД.ВР., 2Л., ЕД.Ч., М.Р. = ще си градуирал
| БЪД.ПРЕД.ВР., 2Л., ЕД.Ч., Ж.Р. = ще си градуирала
| БЪД.ПРЕД.ВР., 2Л., ЕД.Ч., СР.Р. = ще си градуирало
| БЪД.ПРЕД.ВР., 2Л., МН.Ч. = ще сте градуирали
| БЪД.ПРЕД.ВР., 3Л., ЕД.Ч., М.Р. = ще е градуирал
| БЪД.ПРЕД.ВР., 3Л., ЕД.Ч., Ж.Р. = ще е градуирала
| БЪД.ПРЕД.ВР., 3Л., ЕД.Ч., СР.Р. = ще е градуирало
| БЪД.ПРЕД.ВР., 3Л., МН.Ч. = ще са градуирали
| БЪД.ВР. В МИН., 1Л., ЕД.Ч. = щях да градуирам
| БЪД.ВР. В МИН., 1Л., МН.Ч. = щяхме да градуираме
| БЪД.ВР. В МИН., 2Л., ЕД.Ч. = щеше да градуираш
| БЪД.ВР. В МИН., 2Л., МН.Ч. = щяхте да градуирате
| БЪД.ВР. В МИН., 3Л., ЕД.Ч. = щеше да градуира
| БЪД.ВР. В МИН., 3Л., МН.Ч. = щяха да градуират
| БЪД.ПРЕД.ВР. В МИН., 1Л., ЕД.Ч., М.Р. = щях да съм градуирал
| БЪД.ПРЕД.ВР. В МИН., 1Л., ЕД.Ч., Ж.Р. = щях да съм градуирала
| БЪД.ПРЕД.ВР. В МИН., 1Л., ЕД.Ч., СР.Р. = щях да съм градуирало
| БЪД.ПРЕД.ВР. В МИН., 1Л., МН.Ч. = щяхме да сме градуирали
| БЪД.ПРЕД.ВР. В МИН., 2Л., ЕД.Ч., М.Р. = щеше да си градуирал
| БЪД.ПРЕД.ВР. В МИН., 2Л., ЕД.Ч., Ж.Р. = щеше да си градуирала
| БЪД.ПРЕД.ВР. В МИН., 2Л., ЕД.Ч., СР.Р. = щеше да си градуирало
| БЪД.ПРЕД.ВР. В МИН., 2Л., МН.Ч. = щяхте да сте градуирали
| БЪД.ПРЕД.ВР. В МИН., 3Л., ЕД.Ч., М.Р. = щеше да е градуирал
| БЪД.ПРЕД.ВР. В МИН., 3Л., ЕД.Ч., Ж.Р. = щеше да е градуирала
| БЪД.ПРЕД.ВР. В МИН., 3Л., ЕД.Ч., СР.Р. = щеше да е градуирало
| БЪД.ПРЕД.ВР. В МИН., 3Л., МН.Ч. = щяха да са градуирали
| ПР.НАКЛ., СЕГ.ВР., 1Л., ЕД.Ч., М.Р. = градуирал съм
| ПР.НАКЛ., СЕГ.ВР., 1Л., ЕД.Ч., Ж.Р. = градуирала съм
| ПР.НАКЛ., СЕГ.ВР., 1Л., ЕД.Ч., СР.Р. = градуирало съм
| ПР.НАКЛ., СЕГ.ВР., 1Л., МН.Ч. = градуирали сме
| ПР.НАКЛ., СЕГ.ВР., 2Л., ЕД.Ч., М.Р. = градуирал си
| ПР.НАКЛ., СЕГ.ВР., 2Л., ЕД.Ч., Ж.Р. = градуирала си
| ПР.НАКЛ., СЕГ.ВР., 2Л., ЕД.Ч., СР.Р. = градуирало си
| ПР.НАКЛ., СЕГ.ВР., 2Л., МН.Ч. = градуирали сте
| ПР.НАКЛ., СЕГ.ВР., 3Л., ЕД.Ч., М.Р. = градуирал (е)
| ПР.НАКЛ., СЕГ.ВР., 3Л., ЕД.Ч., Ж.Р. = градуирала (е)
| ПР.НАКЛ., СЕГ.ВР., 3Л., ЕД.Ч., СР.Р. = градуирало (е)
| ПР.НАКЛ., СЕГ.ВР., 3Л., МН.Ч. = градуирали (са)
| ПР.НАКЛ., МИН.СВ.ВР., 1Л., ЕД.Ч., М.Р. = градуирал съм
| ПР.НАКЛ., МИН.СВ.ВР., 1Л., ЕД.Ч., Ж.Р. = градуирала съм
| ПР.НАКЛ., МИН.СВ.ВР., 1Л., ЕД.Ч., СР.Р. = градуирало съм
| ПР.НАКЛ., МИН.СВ.ВР., 1Л., МН.Ч. = градуирали сме
| ПР.НАКЛ., МИН.СВ.ВР., 2Л., ЕД.Ч., М.Р. = градуирал си
| ПР.НАКЛ., МИН.СВ.ВР., 2Л., ЕД.Ч., Ж.Р. = градуирала си
| ПР.НАКЛ., МИН.СВ.ВР., 2Л., ЕД.Ч., СР.Р. = градуирало си
| ПР.НАКЛ., МИН.СВ.ВР., 2Л., МН.Ч. = градуирали сте
| ПР.НАКЛ., МИН.СВ.ВР., 3Л., ЕД.Ч., М.Р. = градуирал (е)
| ПР.НАКЛ., МИН.СВ.ВР., 3Л., ЕД.Ч., Ж.Р. = градуирала (е)
| ПР.НАКЛ., МИН.СВ.ВР., 3Л., ЕД.Ч., СР.Р. = градуирало (е)
| ПР.НАКЛ., МИН.СВ.ВР., 3Л., МН.Ч. = градуирали (са)
| ПР.НАКЛ., МИН.НЕОПР.ВР., 1Л., ЕД.Ч., М.Р. = бил съм градуирал
| ПР.НАКЛ., МИН.НЕОПР.ВР., 1Л., ЕД.Ч., Ж.Р. = била съм градуирала
| ПР.НАКЛ., МИН.НЕОПР.ВР., 1Л., ЕД.Ч., СР.Р. = било съм градуирало
| ПР.НАКЛ., МИН.НЕОПР.ВР., 1Л., МН.Ч. = били сме градуирали
| ПР.НАКЛ., МИН.НЕОПР.ВР., 2Л., ЕД.Ч., М.Р. = бил си градуирал
| ПР.НАКЛ., МИН.НЕОПР.ВР., 2Л., ЕД.Ч., Ж.Р. = била си градуирала
| ПР.НАКЛ., МИН.НЕОПР.ВР., 2Л., ЕД.Ч., СР.Р. = било си градуирало
| ПР.НАКЛ., МИН.НЕОПР.ВР., 2Л., МН.Ч. = били сте градуирали
| ПР.НАКЛ., МИН.НЕОПР.ВР., 3Л., ЕД.Ч., М.Р. = бил (е) градуирал
| ПР.НАКЛ., МИН.НЕОПР.ВР., 3Л., ЕД.Ч., Ж.Р. = била (е) градуирала
| ПР.НАКЛ., МИН.НЕОПР.ВР., 3Л., ЕД.Ч., СР.Р. = било (е) градуирало
| ПР.НАКЛ., МИН.НЕОПР.ВР., 3Л., МН.Ч. = били (са) градуирали
| ПР.НАКЛ., БЪД.ВР., 1Л., ЕД.Ч., М.Р. = щял съм да градуирам
| ПР.НАКЛ., БЪД.ВР., 1Л., ЕД.Ч., Ж.Р. = щяла съм да градуирам
| ПР.НАКЛ., БЪД.ВР., 1Л., ЕД.Ч., СР.Р. = щяло съм да градуирам
| ПР.НАКЛ., БЪД.ВР., 1Л., МН.Ч. = щели сме да градуираме
| ПР.НАКЛ., БЪД.ВР., 2Л., ЕД.Ч., М.Р. = щял си да градуираш
| ПР.НАКЛ., БЪД.ВР., 2Л., ЕД.Ч., Ж.Р. = щяла си да градуираш
| ПР.НАКЛ., БЪД.ВР., 2Л., ЕД.Ч., СР.Р. = щяло си да градуираш
| ПР.НАКЛ., БЪД.ВР., 2Л., МН.Ч. = щели сте да градуирате
| ПР.НАКЛ., БЪД.ВР., 3Л., ЕД.Ч., М.Р. = щял (е) да градуира
| ПР.НАКЛ., БЪД.ВР., 3Л., ЕД.Ч., Ж.Р. = щяла (е) да градуира
| ПР.НАКЛ., БЪД.ВР., 3Л., ЕД.Ч., СР.Р. = щяло (е) да градуира
| ПР.НАКЛ., БЪД.ВР., 3Л., МН.Ч. = щели (са) да градуират
| ПР.НАКЛ., БЪД.ПРЕД.ВР., 1Л., ЕД.Ч., М.Р. = щял съм да съм градуирал
| ПР.НАКЛ., БЪД.ПРЕД.ВР., 1Л., ЕД.Ч., Ж.Р. = щяла съм да съм градуирала
| ПР.НАКЛ., БЪД.ПРЕД.ВР., 1Л., ЕД.Ч., СР.Р. = щяло съм да съм градуирало
| ПР.НАКЛ., БЪД.ПРЕД.ВР., 1Л., МН.Ч. = щели сме да сме градуирали
| ПР.НАКЛ., БЪД.ПРЕД.ВР., 2Л., ЕД.Ч., М.Р. = щял си да си градуирал
| ПР.НАКЛ., БЪД.ПРЕД.ВР., 2Л., ЕД.Ч., Ж.Р. = щяла си да си градуирала
| ПР.НАКЛ., БЪД.ПРЕД.ВР., 2Л., ЕД.Ч., СР.Р. = щяло си да си градуирало
| ПР.НАКЛ., БЪД.ПРЕД.ВР., 2Л., МН.Ч. = щели сте да сте градуирали
| ПР.НАКЛ., БЪД.ПРЕД.ВР., 3Л., ЕД.Ч., М.Р. = щял (е) да е градуирал
| ПР.НАКЛ., БЪД.ПРЕД.ВР., 3Л., ЕД.Ч., Ж.Р. = щяла (е) да е градуирала
| ПР.НАКЛ., БЪД.ПРЕД.ВР., 3Л., ЕД.Ч., СР.Р. = щяло (е) да е градуирало
| ПР.НАКЛ., БЪД.ПРЕД.ВР., 3Л., МН.Ч. = щели (са) да са градуирали
| УСЛОВНО НАКЛОНЕНИЕ, 1Л., ЕД.Ч., М.Р. = бих градуирал
| УСЛОВНО НАКЛОНЕНИЕ, 1Л., ЕД.Ч., Ж.Р. = бих градуирала
| УСЛОВНО НАКЛОНЕНИЕ, 1Л., ЕД.Ч., СР.Р. = бих градуирало
| УСЛОВНО НАКЛОНЕНИЕ, 1Л., МН.Ч. = бихме градуирали
| УСЛОВНО НАКЛОНЕНИЕ, 2Л., ЕД.Ч., М.Р. = би градуирал
| УСЛОВНО НАКЛОНЕНИЕ, 2Л., ЕД.Ч., Ж.Р. = би градуирала
| УСЛОВНО НАКЛОНЕНИЕ, 2Л., ЕД.Ч., СР.Р. = би градуирало
| УСЛОВНО НАКЛОНЕНИЕ, 2Л., МН.Ч. = бихте градуирали
| УСЛОВНО НАКЛОНЕНИЕ, 3Л., ЕД.Ч., М.Р. = би градуирал
| УСЛОВНО НАКЛОНЕНИЕ, 3Л., ЕД.Ч., Ж.Р. = би градуирала
| УСЛОВНО НАКЛОНЕНИЕ, 3Л., ЕД.Ч., СР.Р. = би градуирало
| УСЛОВНО НАКЛОНЕНИЕ, 3Л., МН.Ч. = биха градуирали
| ПОВЕЛИТЕЛНО НАКЛОНЕНИЕ, ЕД.Ч. = гра·ду·и·рай
| ПОВЕЛИТЕЛНО НАКЛОНЕНИЕ, МН.Ч. = гра·ду·и·рай·те
| МИН.СТРАД.ПРИЧ. М.Р. = гра·ду·и·ран
| МИН.СТРАД.ПРИЧ. М.Р. НЕПЪЛЕН ЧЛЕН = гра·ду·и·ра·ния
| МИН.СТРАД.ПРИЧ. М.Р. ПЪЛЕН ЧЛЕН = гра·ду·и·ра·ни·ят
| МИН.СТРАД.ПРИЧ. Ж.Р. = гра·ду·и·ра·на
| МИН.СТРАД.ПРИЧ. Ж.Р. ЧЛЕН = гра·ду·и·ра·на·та
| МИН.СТРАД.ПРИЧ. СР.Р. = гра·ду·и·ра·но
| МИН.СТРАД.ПРИЧ. СР.Р. ЧЛЕН = гра·ду·и·ра·но·то
| МИН.СТРАД.ПРИЧ. МН.Ч. = гра·ду·и·ра·ни
| МИН.СТРАД.ПРИЧ. МН.Ч. ЧЛЕН = гра·ду·и·ра·ни·те
| МИН.ДЕЯТ.СВ.ПРИЧ. М.Р. = гра·ду·и·рал
| МИН.ДЕЯТ.СВ.ПРИЧ. М.Р. НЕПЪЛЕН ЧЛЕН = гра·ду·и·ра·лия
| МИН.ДЕЯТ.СВ.ПРИЧ. М.Р. ПЪЛЕН ЧЛЕН = гра·ду·и·ра·ли·ят
| МИН.ДЕЯТ.СВ.ПРИЧ. Ж.Р. = гра·ду·и·ра·ла
| МИН.ДЕЯТ.СВ.ПРИЧ. Ж.Р. ЧЛЕН = гра·ду·и·ра·ла·та
| МИН.ДЕЯТ.СВ.ПРИЧ. СР.Р. = гра·ду·и·ра·ло
| МИН.ДЕЯТ.СВ.ПРИЧ. СР.Р. ЧЛЕН = гра·ду·и·ра·ло·то
| МИН.ДЕЯТ.СВ.ПРИЧ. МН.Ч. = гра·ду·и·ра·ли
| МИН.ДЕЯТ.СВ.ПРИЧ. МН.Ч. ЧЛЕН = гра·ду·и·ра·ли·те
| МИН.ДЕЯТ.НЕСВ.ПРИЧ. М.Р. = гра·ду·и·рал
| МИН.ДЕЯТ.НЕСВ.ПРИЧ. М.Р. НЕПЪЛЕН ЧЛЕН = гра·ду·и·ра·лия
| МИН.ДЕЯТ.НЕСВ.ПРИЧ. М.Р. ПЪЛЕН ЧЛЕН = гра·ду·и·ра·ли·ят
| МИН.ДЕЯТ.НЕСВ.ПРИЧ. Ж.Р. = гра·ду·и·ра·ла
| МИН.ДЕЯТ.НЕСВ.ПРИЧ. Ж.Р. ЧЛЕН = гра·ду·и·ра·ла·та
| МИН.ДЕЯТ.НЕСВ.ПРИЧ. СР.Р. = гра·ду·и·ра·ло
| МИН.ДЕЯТ.НЕСВ.ПРИЧ. СР.Р. ЧЛЕН = гра·ду·и·ра·ло·то
| МИН.ДЕЯТ.НЕСВ.ПРИЧ. МН.Ч. = гра·ду·и·ра·ли
| МИН.ДЕЯТ.НЕСВ.ПРИЧ. МН.Ч. ЧЛЕН = гра·ду·и·ра·ли·те
| СЕГ.ДЕЯТ.ПРИЧ. М.Р. = гра·ду·и·ращ
| СЕГ.ДЕЯТ.ПРИЧ. М.Р. НЕПЪЛЕН ЧЛЕН = гра·ду·и·ра·щия
| СЕГ.ДЕЯТ.ПРИЧ. М.Р. ПЪЛЕН ЧЛЕН = гра·ду·и·ра·щи·ят
| СЕГ.ДЕЯТ.ПРИЧ. Ж.Р. = гра·ду·и·ра·ща
| СЕГ.ДЕЯТ.ПРИЧ. Ж.Р. ЧЛЕН = гра·ду·и·ра·ща·та
| СЕГ.ДЕЯТ.ПРИЧ. СР.Р. = гра·ду·и·ра·що
| СЕГ.ДЕЯТ.ПРИЧ. СР.Р. ЧЛЕН = гра·ду·и·ра·що·то
| СЕГ.ДЕЯТ.ПРИЧ. МН.Ч. = гра·ду·и·ра·щи
| СЕГ.ДЕЯТ.ПРИЧ. МН.Ч. ЧЛЕН = гра·ду·и·ра·щи·те
| ДЕЕПРИЧАСТИЕ = гра·ду·и·рай·ки
| СКРИТИ ПРЕПРАТКИ = 
[[градуирам]],
[[градуираш]],
[[градуира]],
[[градуираме]],
[[градуирате]],
[[градуират]],
[[градуирах]],
[[градуирахме]],
[[градуирахте]],
[[градуираха]],
[[градуираше]],
[[градуирай]],
[[градуирайте]],
[[градуирал]],
[[градуиралия]],
[[градуиралият]],
[[градуирала]],
[[градуиралата]],
[[градуирало]],
[[градуиралото]],
[[градуирали]],
[[градуиралите]],
[[градуиран]],
[[градуирания]],
[[градуираният]],
[[градуирана]],
[[градуираната]],
[[градуирано]],
[[градуираното]],
[[градуирани]],
[[градуираните]],
[[градуиращ]],
[[градуиращия]],
[[градуиращият]],
[[градуираща]],
[[градуиращата]],
[[градуиращо]],
[[градуиращото]],
[[градуиращи]],
[[градуиращите]],
[[градуирайки]],
[[градуирал съм]],
[[градуирала съм]],
[[градуирало съм]],
[[градуирали сме]],
[[градуирал си]],
[[градуирала си]],
[[градуирало си]],
[[градуирали сте]],
[[градуирал е]],
[[градуирала е]],
[[градуирало е]],
[[градуирали са]],
[[бях градуирал]],
[[бях градуирала]],
[[бях градуирало]],
[[бяхме градуирали]],
[[беше градуирал]],
[[беше градуирала]],
[[беше градуирало]],
[[бяхте градуирали]],
[[бяха градуирали]],
[[ще градуирам]],
[[ще градуираме]],
[[ще градуираш]],
[[ще градуирате]],
[[ще градуира]],
[[ще градуират]],
[[ще съм градуирал]],
[[ще съм градуирала]],
[[ще съм градуирало]],
[[ще сме градуирали]],
[[ще си градуирал]],
[[ще си градуирала]],
[[ще си градуирало]],
[[ще сте градуирали]],
[[ще е градуирал]],
[[ще е градуирала]],
[[ще е градуирало]],
[[ще са градуирали]],
[[щях да градуирам]],
[[щяхме да градуираме]],
[[щеше да градуираш]],
[[щяхте да градуирате]],
[[щеше да градуира]],
[[щяха да градуират]],
[[щях да съм градуирал]],
[[щях да съм градуирала]],
[[щях да съм градуирало]],
[[щяхме да сме градуирали]],
[[щеше да си градуирал]],
[[щеше да си градуирала]],
[[щеше да си градуирало]],
[[щяхте да сте градуирали]],
[[щеше да е градуирал]],
[[щеше да е градуирала]],
[[щеше да е градуирало]],
[[щяха да са градуирали]],
[[бил съм градуирал]],
[[била съм градуирала]],
[[било съм градуирало]],
[[били сме градуирали]],
[[бил си градуирал]],
[[била си градуирала]],
[[било си градуирало]],
[[били сте градуирали]],
[[бил е градуирал]],
[[била е градуирала]],
[[било е градуирало]],
[[били са градуирали]],
[[щял съм да градуирам]],
[[щяла съм да градуирам]],
[[щяло съм да градуирам]],
[[щели сме да градуираме]],
[[щял си да градуираш]],
[[щяла си да градуираш]],
[[щяло си да градуираш]],
[[щели сте да градуирате]],
[[щял да градуира]],
[[щяла да градуира]],
[[щяло да градуира]],
[[щели да градуират]],
[[щял е да градуира]],
[[щяла е да градуира]],
[[щяло е да градуира]],
[[щели са да градуират]],
[[щял съм да съм градуирал]],
[[щяла съм да съм градуирала]],
[[щяло съм да съм градуирало]],
[[щели сме да сме градуирали]],
[[щял си да си градуирал]],
[[щяла си да си градуирала]],
[[щяло си да си градуирало]],
[[щели сте да сте градуирали]],
[[щял да е градуирал]],
[[щяла да е градуирала]],
[[щяло да е градуирало]],
[[щели да са градуирали]],
[[щял е да е градуирал]],
[[щяла е да е градуирала]],
[[щяло е да е градуирало]],
[[щели са да са градуирали]],
[[бих градуирал]],
[[бих градуирала]],
[[бих градуирало]],
[[бихме градуирали]],
[[би градуирал]],
[[би градуирала]],
[[би градуирало]],
[[бихте градуирали]],
[[биха градуирали]],
}}</text>
      <sha1>gewuwxq5dgtplj054xo5ma21s22vdi8</sha1>
    </revision>
  </page>
  <page>
    <title>Шаблон:Словоформи/градя</title>
    <ns>10</ns>
    <id>448288</id>
    <revision>
      <id>480270</id>
      <timestamp>2005-05-07T20:08:12Z</timestamp>
      <contributor>
        <username>Bgbot</username>
        <id>83</id>
      </contributor>
      <comment>Борислав: Шаблон със словоформи</comment>
      <model>wikitext</model>
      <format>text/x-wiki</format>
      <text bytes="19620" xml:space="preserve">{{Шаблон:Словоформи/Глагол|
  ОСНОВНА ФОРМА = градя
| СЕГ.ВР., 1Л., ЕД.Ч. = гра·дя
| СЕГ.ВР., 1Л., МН.Ч. = гра·дим
| СЕГ.ВР., 2Л., ЕД.Ч. = гра·диш
| СЕГ.ВР., 2Л., МН.Ч. = гра·ди·те
| СЕГ.ВР., 3Л., ЕД.Ч. = гра·ди
| СЕГ.ВР., 3Л., МН.Ч. = гра·дят
| МИН.СВ.ВР., 1Л., ЕД.Ч. = гра·дих
| МИН.СВ.ВР., 1Л., МН.Ч. = гра·дих·ме
| МИН.СВ.ВР., 2Л., ЕД.Ч. = гра·ди
| МИН.СВ.ВР., 2Л., МН.Ч. = гра·дих·те
| МИН.СВ.ВР., 3Л., ЕД.Ч. = гра·ди
| МИН.СВ.ВР., 3Л., МН.Ч. = гра·ди·ха
| МИН.НЕСВ.ВР., 1Л., ЕД.Ч. = гра·дях
| МИН.НЕСВ.ВР., 1Л., МН.Ч. = гра·дях·ме
| МИН.НЕСВ.ВР., 2Л., ЕД.Ч. = гра·де·ше
| МИН.НЕСВ.ВР., 2Л., МН.Ч. = гра·дях·те
| МИН.НЕСВ.ВР., 3Л., ЕД.Ч. = гра·де·ше
| МИН.НЕСВ.ВР., 3Л., МН.Ч. = гра·дя·ха
| МИН.НЕОПР.ВР., 1Л., ЕД.Ч., М.Р. = градил съм
| МИН.НЕОПР.ВР., 1Л., ЕД.Ч., Ж.Р. = градила съм
| МИН.НЕОПР.ВР., 1Л., ЕД.Ч., СР.Р. = градило съм
| МИН.НЕОПР.ВР., 1Л., МН.Ч. = градили сме
| МИН.НЕОПР.ВР., 2Л., ЕД.Ч., М.Р. = градил си
| МИН.НЕОПР.ВР., 2Л., ЕД.Ч., Ж.Р. = градила си
| МИН.НЕОПР.ВР., 2Л., ЕД.Ч., СР.Р. = градило си
| МИН.НЕОПР.ВР., 2Л., МН.Ч. = градили сте
| МИН.НЕОПР.ВР., 3Л., ЕД.Ч., М.Р. = градил е
| МИН.НЕОПР.ВР., 3Л., ЕД.Ч., Ж.Р. = градила е
| МИН.НЕОПР.ВР., 3Л., ЕД.Ч., СР.Р. = градило е
| МИН.НЕОПР.ВР., 3Л., МН.Ч. = градили са
| МИН.ПРЕД.ВР., 1Л., ЕД.Ч., М.Р. = бях градил
| МИН.ПРЕД.ВР., 1Л., ЕД.Ч., Ж.Р. = бях градила
| МИН.ПРЕД.ВР., 1Л., ЕД.Ч., СР.Р. = бях градило
| МИН.ПРЕД.ВР., 1Л., МН.Ч. = бяхме градили
| МИН.ПРЕД.ВР., 2Л., ЕД.Ч., М.Р. = беше градил
| МИН.ПРЕД.ВР., 2Л., ЕД.Ч., Ж.Р. = беше градила
| МИН.ПРЕД.ВР., 2Л., ЕД.Ч., СР.Р. = беше градило
| МИН.ПРЕД.ВР., 2Л., МН.Ч. = бяхте градили
| МИН.ПРЕД.ВР., 3Л., ЕД.Ч., М.Р. = беше градил
| МИН.ПРЕД.ВР., 3Л., ЕД.Ч., Ж.Р. = беше градила
| МИН.ПРЕД.ВР., 3Л., ЕД.Ч., СР.Р. = беше градило
| МИН.ПРЕД.ВР., 3Л., МН.Ч. = бяха градили
| БЪД.ВР., 1Л., ЕД.Ч. = ще градя
| БЪД.ВР., 1Л., МН.Ч. = ще градим
| БЪД.ВР., 2Л., ЕД.Ч. = ще градиш
| БЪД.ВР., 2Л., МН.Ч. = ще градите
| БЪД.ВР., 3Л., ЕД.Ч. = ще гради
| БЪД.ВР., 3Л., МН.Ч. = ще градят
| БЪД.ПРЕД.ВР., 1Л., ЕД.Ч., М.Р. = ще съм градил
| БЪД.ПРЕД.ВР., 1Л., ЕД.Ч., Ж.Р. = ще съм градила
| БЪД.ПРЕД.ВР., 1Л., ЕД.Ч., СР.Р. = ще съм градило
| БЪД.ПРЕД.ВР., 1Л., МН.Ч. = ще сме градили
| БЪД.ПРЕД.ВР., 2Л., ЕД.Ч., М.Р. = ще си градил
| БЪД.ПРЕД.ВР., 2Л., ЕД.Ч., Ж.Р. = ще си градила
| БЪД.ПРЕД.ВР., 2Л., ЕД.Ч., СР.Р. = ще си градило
| БЪД.ПРЕД.ВР., 2Л., МН.Ч. = ще сте градили
| БЪД.ПРЕД.ВР., 3Л., ЕД.Ч., М.Р. = ще е градил
| БЪД.ПРЕД.ВР., 3Л., ЕД.Ч., Ж.Р. = ще е градила
| БЪД.ПРЕД.ВР., 3Л., ЕД.Ч., СР.Р. = ще е градило
| БЪД.ПРЕД.ВР., 3Л., МН.Ч. = ще са градили
| БЪД.ВР. В МИН., 1Л., ЕД.Ч. = щях да градя
| БЪД.ВР. В МИН., 1Л., МН.Ч. = щяхме да градим
| БЪД.ВР. В МИН., 2Л., ЕД.Ч. = щеше да градиш
| БЪД.ВР. В МИН., 2Л., МН.Ч. = щяхте да градите
| БЪД.ВР. В МИН., 3Л., ЕД.Ч. = щеше да гради
| БЪД.ВР. В МИН., 3Л., МН.Ч. = щяха да градят
| БЪД.ПРЕД.ВР. В МИН., 1Л., ЕД.Ч., М.Р. = щях да съм градил
| БЪД.ПРЕД.ВР. В МИН., 1Л., ЕД.Ч., Ж.Р. = щях да съм градила
| БЪД.ПРЕД.ВР. В МИН., 1Л., ЕД.Ч., СР.Р. = щях да съм градило
| БЪД.ПРЕД.ВР. В МИН., 1Л., МН.Ч. = щяхме да сме градили
| БЪД.ПРЕД.ВР. В МИН., 2Л., ЕД.Ч., М.Р. = щеше да си градил
| БЪД.ПРЕД.ВР. В МИН., 2Л., ЕД.Ч., Ж.Р. = щеше да си градила
| БЪД.ПРЕД.ВР. В МИН., 2Л., ЕД.Ч., СР.Р. = щеше да си градило
| БЪД.ПРЕД.ВР. В МИН., 2Л., МН.Ч. = щяхте да сте градили
| БЪД.ПРЕД.ВР. В МИН., 3Л., ЕД.Ч., М.Р. = щеше да е градил
| БЪД.ПРЕД.ВР. В МИН., 3Л., ЕД.Ч., Ж.Р. = щеше да е градила
| БЪД.ПРЕД.ВР. В МИН., 3Л., ЕД.Ч., СР.Р. = щеше да е градило
| БЪД.ПРЕД.ВР. В МИН., 3Л., МН.Ч. = щяха да са градили
| ПР.НАКЛ., СЕГ.ВР., 1Л., ЕД.Ч., М.Р. = градял съм
| ПР.НАКЛ., СЕГ.ВР., 1Л., ЕД.Ч., Ж.Р. = градяла съм
| ПР.НАКЛ., СЕГ.ВР., 1Л., ЕД.Ч., СР.Р. = градяло съм
| ПР.НАКЛ., СЕГ.ВР., 1Л., МН.Ч. = градели сме
| ПР.НАКЛ., СЕГ.ВР., 2Л., ЕД.Ч., М.Р. = градял си
| ПР.НАКЛ., СЕГ.ВР., 2Л., ЕД.Ч., Ж.Р. = градяла си
| ПР.НАКЛ., СЕГ.ВР., 2Л., ЕД.Ч., СР.Р. = градяло си
| ПР.НАКЛ., СЕГ.ВР., 2Л., МН.Ч. = градели сте
| ПР.НАКЛ., СЕГ.ВР., 3Л., ЕД.Ч., М.Р. = градял (е)
| ПР.НАКЛ., СЕГ.ВР., 3Л., ЕД.Ч., Ж.Р. = градяла (е)
| ПР.НАКЛ., СЕГ.ВР., 3Л., ЕД.Ч., СР.Р. = градяло (е)
| ПР.НАКЛ., СЕГ.ВР., 3Л., МН.Ч. = градели (са)
| ПР.НАКЛ., МИН.СВ.ВР., 1Л., ЕД.Ч., М.Р. = градил съм
| ПР.НАКЛ., МИН.СВ.ВР., 1Л., ЕД.Ч., Ж.Р. = градила съм
| ПР.НАКЛ., МИН.СВ.ВР., 1Л., ЕД.Ч., СР.Р. = градило съм
| ПР.НАКЛ., МИН.СВ.ВР., 1Л., МН.Ч. = градили сме
| ПР.НАКЛ., МИН.СВ.ВР., 2Л., ЕД.Ч., М.Р. = градил си
| ПР.НАКЛ., МИН.СВ.ВР., 2Л., ЕД.Ч., Ж.Р. = градила си
| ПР.НАКЛ., МИН.СВ.ВР., 2Л., ЕД.Ч., СР.Р. = градило си
| ПР.НАКЛ., МИН.СВ.ВР., 2Л., МН.Ч. = градили сте
| ПР.НАКЛ., МИН.СВ.ВР., 3Л., ЕД.Ч., М.Р. = градил (е)
| ПР.НАКЛ., МИН.СВ.ВР., 3Л., ЕД.Ч., Ж.Р. = градила (е)
| ПР.НАКЛ., МИН.СВ.ВР., 3Л., ЕД.Ч., СР.Р. = градило (е)
| ПР.НАКЛ., МИН.СВ.ВР., 3Л., МН.Ч. = градили (са)
| ПР.НАКЛ., МИН.НЕОПР.ВР., 1Л., ЕД.Ч., М.Р. = бил съм градил
| ПР.НАКЛ., МИН.НЕОПР.ВР., 1Л., ЕД.Ч., Ж.Р. = била съм градила
| ПР.НАКЛ., МИН.НЕОПР.ВР., 1Л., ЕД.Ч., СР.Р. = било съм градило
| ПР.НАКЛ., МИН.НЕОПР.ВР., 1Л., МН.Ч. = били сме градили
| ПР.НАКЛ., МИН.НЕОПР.ВР., 2Л., ЕД.Ч., М.Р. = бил си градил
| ПР.НАКЛ., МИН.НЕОПР.ВР., 2Л., ЕД.Ч., Ж.Р. = била си градила
| ПР.НАКЛ., МИН.НЕОПР.ВР., 2Л., ЕД.Ч., СР.Р. = било си градило
| ПР.НАКЛ., МИН.НЕОПР.ВР., 2Л., МН.Ч. = били сте градили
| ПР.НАКЛ., МИН.НЕОПР.ВР., 3Л., ЕД.Ч., М.Р. = бил (е) градил
| ПР.НАКЛ., МИН.НЕОПР.ВР., 3Л., ЕД.Ч., Ж.Р. = била (е) градила
| ПР.НАКЛ., МИН.НЕОПР.ВР., 3Л., ЕД.Ч., СР.Р. = било (е) градило
| ПР.НАКЛ., МИН.НЕОПР.ВР., 3Л., МН.Ч. = били (са) градили
| ПР.НАКЛ., БЪД.ВР., 1Л., ЕД.Ч., М.Р. = щял съм да градя
| ПР.НАКЛ., БЪД.ВР., 1Л., ЕД.Ч., Ж.Р. = щяла съм да градя
| ПР.НАКЛ., БЪД.ВР., 1Л., ЕД.Ч., СР.Р. = щяло съм да градя
| ПР.НАКЛ., БЪД.ВР., 1Л., МН.Ч. = щели сме да градим
| ПР.НАКЛ., БЪД.ВР., 2Л., ЕД.Ч., М.Р. = щял си да градиш
| ПР.НАКЛ., БЪД.ВР., 2Л., ЕД.Ч., Ж.Р. = щяла си да градиш
| ПР.НАКЛ., БЪД.ВР., 2Л., ЕД.Ч., СР.Р. = щяло си да градиш
| ПР.НАКЛ., БЪД.ВР., 2Л., МН.Ч. = щели сте да градите
| ПР.НАКЛ., БЪД.ВР., 3Л., ЕД.Ч., М.Р. = щял (е) да гради
| ПР.НАКЛ., БЪД.ВР., 3Л., ЕД.Ч., Ж.Р. = щяла (е) да гради
| ПР.НАКЛ., БЪД.ВР., 3Л., ЕД.Ч., СР.Р. = щяло (е) да гради
| ПР.НАКЛ., БЪД.ВР., 3Л., МН.Ч. = щели (са) да градят
| ПР.НАКЛ., БЪД.ПРЕД.ВР., 1Л., ЕД.Ч., М.Р. = щял съм да съм градил
| ПР.НАКЛ., БЪД.ПРЕД.ВР., 1Л., ЕД.Ч., Ж.Р. = щяла съм да съм градила
| ПР.НАКЛ., БЪД.ПРЕД.ВР., 1Л., ЕД.Ч., СР.Р. = щяло съм да съм градило
| ПР.НАКЛ., БЪД.ПРЕД.ВР., 1Л., МН.Ч. = щели сме да сме градили
| ПР.НАКЛ., БЪД.ПРЕД.ВР., 2Л., ЕД.Ч., М.Р. = щял си да си градил
| ПР.НАКЛ., БЪД.ПРЕД.ВР., 2Л., ЕД.Ч., Ж.Р. = щяла си да си градила
| ПР.НАКЛ., БЪД.ПРЕД.ВР., 2Л., ЕД.Ч., СР.Р. = щяло си да си градило
| ПР.НАКЛ., БЪД.ПРЕД.ВР., 2Л., МН.Ч. = щели сте да сте градили
| ПР.НАКЛ., БЪД.ПРЕД.ВР., 3Л., ЕД.Ч., М.Р. = щял (е) да е градил
| ПР.НАКЛ., БЪД.ПРЕД.ВР., 3Л., ЕД.Ч., Ж.Р. = щяла (е) да е градила
| ПР.НАКЛ., БЪД.ПРЕД.ВР., 3Л., ЕД.Ч., СР.Р. = щяло (е) да е градило
| ПР.НАКЛ., БЪД.ПРЕД.ВР., 3Л., МН.Ч. = щели (са) да са градили
| УСЛОВНО НАКЛОНЕНИЕ, 1Л., ЕД.Ч., М.Р. = бих градил
| УСЛОВНО НАКЛОНЕНИЕ, 1Л., ЕД.Ч., Ж.Р. = бих градила
| УСЛОВНО НАКЛОНЕНИЕ, 1Л., ЕД.Ч., СР.Р. = бих градило
| УСЛОВНО НАКЛОНЕНИЕ, 1Л., МН.Ч. = бихме градили
| УСЛОВНО НАКЛОНЕНИЕ, 2Л., ЕД.Ч., М.Р. = би градил
| УСЛОВНО НАКЛОНЕНИЕ, 2Л., ЕД.Ч., Ж.Р. = би градила
| УСЛОВНО НАКЛОНЕНИЕ, 2Л., ЕД.Ч., СР.Р. = би градило
| УСЛОВНО НАКЛОНЕНИЕ, 2Л., МН.Ч. = бихте градили
| УСЛОВНО НАКЛОНЕНИЕ, 3Л., ЕД.Ч., М.Р. = би градил
| УСЛОВНО НАКЛОНЕНИЕ, 3Л., ЕД.Ч., Ж.Р. = би градила
| УСЛОВНО НАКЛОНЕНИЕ, 3Л., ЕД.Ч., СР.Р. = би градило
| УСЛОВНО НАКЛОНЕНИЕ, 3Л., МН.Ч. = биха градили
| ПОВЕЛИТЕЛНО НАКЛОНЕНИЕ, ЕД.Ч. = гра·ди
| ПОВЕЛИТЕЛНО НАКЛОНЕНИЕ, МН.Ч. = гра·де·те
| МИН.СТРАД.ПРИЧ. М.Р. = гра·ден
| МИН.СТРАД.ПРИЧ. М.Р. НЕПЪЛЕН ЧЛЕН = гра·де·ния
| МИН.СТРАД.ПРИЧ. М.Р. ПЪЛЕН ЧЛЕН = гра·де·ни·ят
| МИН.СТРАД.ПРИЧ. Ж.Р. = гра·де·на
| МИН.СТРАД.ПРИЧ. Ж.Р. ЧЛЕН = гра·де·на·та
| МИН.СТРАД.ПРИЧ. СР.Р. = гра·де·но
| МИН.СТРАД.ПРИЧ. СР.Р. ЧЛЕН = гра·де·но·то
| МИН.СТРАД.ПРИЧ. МН.Ч. = гра·де·ни
| МИН.СТРАД.ПРИЧ. МН.Ч. ЧЛЕН = гра·де·ни·те
| МИН.ДЕЯТ.СВ.ПРИЧ. М.Р. = гра·дил
| МИН.ДЕЯТ.СВ.ПРИЧ. М.Р. НЕПЪЛЕН ЧЛЕН = гра·ди·лия
| МИН.ДЕЯТ.СВ.ПРИЧ. М.Р. ПЪЛЕН ЧЛЕН = гра·ди·ли·ят
| МИН.ДЕЯТ.СВ.ПРИЧ. Ж.Р. = гра·ди·ла
| МИН.ДЕЯТ.СВ.ПРИЧ. Ж.Р. ЧЛЕН = гра·ди·ла·та
| МИН.ДЕЯТ.СВ.ПРИЧ. СР.Р. = гра·ди·ло
| МИН.ДЕЯТ.СВ.ПРИЧ. СР.Р. ЧЛЕН = гра·ди·ло·то
| МИН.ДЕЯТ.СВ.ПРИЧ. МН.Ч. = гра·ди·ли
| МИН.ДЕЯТ.СВ.ПРИЧ. МН.Ч. ЧЛЕН = гра·ди·ли·те
| МИН.ДЕЯТ.НЕСВ.ПРИЧ. М.Р. = гра·дял
| МИН.ДЕЯТ.НЕСВ.ПРИЧ. М.Р. НЕПЪЛЕН ЧЛЕН = гра·дя·лия
| МИН.ДЕЯТ.НЕСВ.ПРИЧ. М.Р. ПЪЛЕН ЧЛЕН = гра·дя·ли·ят
| МИН.ДЕЯТ.НЕСВ.ПРИЧ. Ж.Р. = гра·дя·ла
| МИН.ДЕЯТ.НЕСВ.ПРИЧ. Ж.Р. ЧЛЕН = гра·дя·ла·та
| МИН.ДЕЯТ.НЕСВ.ПРИЧ. СР.Р. = гра·дя·ло
| МИН.ДЕЯТ.НЕСВ.ПРИЧ. СР.Р. ЧЛЕН = гра·дя·ло·то
| МИН.ДЕЯТ.НЕСВ.ПРИЧ. МН.Ч. = гра·де·ли
| МИН.ДЕЯТ.НЕСВ.ПРИЧ. МН.Ч. ЧЛЕН = гра·де·ли·те
| СЕГ.ДЕЯТ.ПРИЧ. М.Р. = гра·дящ
| СЕГ.ДЕЯТ.ПРИЧ. М.Р. НЕПЪЛЕН ЧЛЕН = гра·дя·щия
| СЕГ.ДЕЯТ.ПРИЧ. М.Р. ПЪЛЕН ЧЛЕН = гра·дя·щи·ят
| СЕГ.ДЕЯТ.ПРИЧ. Ж.Р. = гра·дя·ща
| СЕГ.ДЕЯТ.ПРИЧ. Ж.Р. ЧЛЕН = гра·дя·ща·та
| СЕГ.ДЕЯТ.ПРИЧ. СР.Р. = гра·дя·що
| СЕГ.ДЕЯТ.ПРИЧ. СР.Р. ЧЛЕН = гра·дя·що·то
| СЕГ.ДЕЯТ.ПРИЧ. МН.Ч. = гра·дя·щи
| СЕГ.ДЕЯТ.ПРИЧ. МН.Ч. ЧЛЕН = гра·дя·щи·те
| ДЕЕПРИЧАСТИЕ = гра·дей·ки
| СКРИТИ ПРЕПРАТКИ = 
[[градя]],
[[градиш]],
[[гради]],
[[градим]],
[[градите]],
[[градят]],
[[градих]],
[[градихме]],
[[градихте]],
[[градиха]],
[[градях]],
[[градеше]],
[[градяхме]],
[[градяхте]],
[[градяха]],
[[градете]],
[[градил]],
[[градилия]],
[[градилият]],
[[градила]],
[[градилата]],
[[градило]],
[[градилото]],
[[градили]],
[[градилите]],
[[градял]],
[[градялия]],
[[градялият]],
[[градяла]],
[[градялата]],
[[градяло]],
[[градялото]],
[[градели]],
[[граделите]],
[[граден]],
[[градения]],
[[граденият]],
[[градена]],
[[градената]],
[[градено]],
[[граденото]],
[[градени]],
[[градените]],
[[градящ]],
[[градящия]],
[[градящият]],
[[градяща]],
[[градящата]],
[[градящо]],
[[градящото]],
[[градящи]],
[[градящите]],
[[градейки]],
[[градил съм]],
[[градила съм]],
[[градило съм]],
[[градили сме]],
[[градил си]],
[[градила си]],
[[градило си]],
[[градили сте]],
[[градил е]],
[[градила е]],
[[градило е]],
[[градили са]],
[[бях градил]],
[[бях градила]],
[[бях градило]],
[[бяхме градили]],
[[беше градил]],
[[беше градила]],
[[беше градило]],
[[бяхте градили]],
[[бяха градили]],
[[ще градя]],
[[ще градим]],
[[ще градиш]],
[[ще градите]],
[[ще гради]],
[[ще градят]],
[[ще съм градил]],
[[ще съм градила]],
[[ще съм градило]],
[[ще сме градили]],
[[ще си градил]],
[[ще си градила]],
[[ще си градило]],
[[ще сте градили]],
[[ще е градил]],
[[ще е градила]],
[[ще е градило]],
[[ще са градили]],
[[щях да градя]],
[[щяхме да градим]],
[[щеше да градиш]],
[[щяхте да градите]],
[[щеше да гради]],
[[щяха да градят]],
[[щях да съм градил]],
[[щях да съм градила]],
[[щях да съм градило]],
[[щяхме да сме градили]],
[[щеше да си градил]],
[[щеше да си градила]],
[[щеше да си градило]],
[[щяхте да сте градили]],
[[щеше да е градил]],
[[щеше да е градила]],
[[щеше да е градило]],
[[щяха да са градили]],
[[градял съм]],
[[градяла съм]],
[[градяло съм]],
[[градели сме]],
[[градял си]],
[[градяла си]],
[[градяло си]],
[[градели сте]],
[[градял е]],
[[градяла е]],
[[градяло е]],
[[градели са]],
[[бил съм градил]],
[[била съм градила]],
[[било съм градило]],
[[били сме градили]],
[[бил си градил]],
[[била си градила]],
[[било си градило]],
[[били сте градили]],
[[бил е градил]],
[[била е градила]],
[[било е градило]],
[[били са градили]],
[[щял съм да градя]],
[[щяла съм да градя]],
[[щяло съм да градя]],
[[щели сме да градим]],
[[щял си да градиш]],
[[щяла си да градиш]],
[[щяло си да градиш]],
[[щели сте да градите]],
[[щял да гради]],
[[щяла да гради]],
[[щяло да гради]],
[[щели да градят]],
[[щял е да гради]],
[[щяла е да гради]],
[[щяло е да гради]],
[[щели са да градят]],
[[щял съм да съм градил]],
[[щяла съм да съм градила]],
[[щяло съм да съм градило]],
[[щели сме да сме градили]],
[[щял си да си градил]],
[[щяла си да си градила]],
[[щяло си да си градило]],
[[щели сте да сте градили]],
[[щял да е градил]],
[[щяла да е градила]],
[[щяло да е градило]],
[[щели да са градили]],
[[щял е да е градил]],
[[щяла е да е градила]],
[[щяло е да е градило]],
[[щели са да са градили]],
[[бих градил]],
[[бих градила]],
[[бих градило]],
[[бихме градили]],
[[би градил]],
[[би градила]],
[[би градило]],
[[бихте градили]],
[[биха градили]],
}}</text>
      <sha1>7hdnjg02zvu9ty4vux1pgt6yxo6yy7e</sha1>
    </revision>
  </page>
  <page>
    <title>Шаблон:Словоформи/гражданея</title>
    <ns>10</ns>
    <id>401889</id>
    <revision>
      <id>433896</id>
      <parentid>10515</parentid>
      <timestamp>2005-05-06T21:34:02Z</timestamp>
      <contributor>
        <username>Bgbot</username>
        <id>83</id>
      </contributor>
      <comment>Борислав: Шаблон със словоформи</comment>
      <model>wikitext</model>
      <format>text/x-wiki</format>
      <text bytes="22310" xml:space="preserve">{{Шаблон:Словоформи/Глагол|
  ОСНОВНА ФОРМА = гражданея
| СЕГ.ВР., 1Л., ЕД.Ч. = граж·да·нея
| СЕГ.ВР., 1Л., МН.Ч. = граж·да·не·ем
| СЕГ.ВР., 2Л., ЕД.Ч. = граж·да·не·еш
| СЕГ.ВР., 2Л., МН.Ч. = граж·да·не·е·те
| СЕГ.ВР., 3Л., ЕД.Ч. = граж·да·нее
| СЕГ.ВР., 3Л., МН.Ч. = граж·да·не·ят
| МИН.СВ.ВР., 1Л., ЕД.Ч. = граж·да·нях
| МИН.СВ.ВР., 1Л., МН.Ч. = граж·да·нях·ме
| МИН.СВ.ВР., 2Л., ЕД.Ч. = граж·да·ня
| МИН.СВ.ВР., 2Л., МН.Ч. = граж·да·нях·те
| МИН.СВ.ВР., 3Л., ЕД.Ч. = граж·да·ня
| МИН.СВ.ВР., 3Л., МН.Ч. = граж·да·ня·ха
| МИН.НЕСВ.ВР., 1Л., ЕД.Ч. = граж·да·не·ех
| МИН.НЕСВ.ВР., 1Л., МН.Ч. = граж·да·не·ех·ме
| МИН.НЕСВ.ВР., 2Л., ЕД.Ч. = граж·да·не·е·ше
| МИН.НЕСВ.ВР., 2Л., МН.Ч. = граж·да·не·ех·те
| МИН.НЕСВ.ВР., 3Л., ЕД.Ч. = граж·да·не·е·ше
| МИН.НЕСВ.ВР., 3Л., МН.Ч. = граж·да·не·е·ха
| МИН.НЕОПР.ВР., 1Л., ЕД.Ч., М.Р. = гражданял съм
| МИН.НЕОПР.ВР., 1Л., ЕД.Ч., Ж.Р. = гражданяла съм
| МИН.НЕОПР.ВР., 1Л., ЕД.Ч., СР.Р. = гражданяло съм
| МИН.НЕОПР.ВР., 1Л., МН.Ч. = гражданели сме
| МИН.НЕОПР.ВР., 2Л., ЕД.Ч., М.Р. = гражданял си
| МИН.НЕОПР.ВР., 2Л., ЕД.Ч., Ж.Р. = гражданяла си
| МИН.НЕОПР.ВР., 2Л., ЕД.Ч., СР.Р. = гражданяло си
| МИН.НЕОПР.ВР., 2Л., МН.Ч. = гражданели сте
| МИН.НЕОПР.ВР., 3Л., ЕД.Ч., М.Р. = гражданял е
| МИН.НЕОПР.ВР., 3Л., ЕД.Ч., Ж.Р. = гражданяла е
| МИН.НЕОПР.ВР., 3Л., ЕД.Ч., СР.Р. = гражданяло е
| МИН.НЕОПР.ВР., 3Л., МН.Ч. = гражданели са
| МИН.ПРЕД.ВР., 1Л., ЕД.Ч., М.Р. = бях гражданял
| МИН.ПРЕД.ВР., 1Л., ЕД.Ч., Ж.Р. = бях гражданяла
| МИН.ПРЕД.ВР., 1Л., ЕД.Ч., СР.Р. = бях гражданяло
| МИН.ПРЕД.ВР., 1Л., МН.Ч. = бяхме гражданели
| МИН.ПРЕД.ВР., 2Л., ЕД.Ч., М.Р. = беше гражданял
| МИН.ПРЕД.ВР., 2Л., ЕД.Ч., Ж.Р. = беше гражданяла
| МИН.ПРЕД.ВР., 2Л., ЕД.Ч., СР.Р. = беше гражданяло
| МИН.ПРЕД.ВР., 2Л., МН.Ч. = бяхте гражданели
| МИН.ПРЕД.ВР., 3Л., ЕД.Ч., М.Р. = беше гражданял
| МИН.ПРЕД.ВР., 3Л., ЕД.Ч., Ж.Р. = беше гражданяла
| МИН.ПРЕД.ВР., 3Л., ЕД.Ч., СР.Р. = беше гражданяло
| МИН.ПРЕД.ВР., 3Л., МН.Ч. = бяха гражданели
| БЪД.ВР., 1Л., ЕД.Ч. = ще гражданея
| БЪД.ВР., 1Л., МН.Ч. = ще гражданеем
| БЪД.ВР., 2Л., ЕД.Ч. = ще гражданееш
| БЪД.ВР., 2Л., МН.Ч. = ще гражданеете
| БЪД.ВР., 3Л., ЕД.Ч. = ще гражданее
| БЪД.ВР., 3Л., МН.Ч. = ще гражданеят
| БЪД.ПРЕД.ВР., 1Л., ЕД.Ч., М.Р. = ще съм гражданял
| БЪД.ПРЕД.ВР., 1Л., ЕД.Ч., Ж.Р. = ще съм гражданяла
| БЪД.ПРЕД.ВР., 1Л., ЕД.Ч., СР.Р. = ще съм гражданяло
| БЪД.ПРЕД.ВР., 1Л., МН.Ч. = ще сме гражданели
| БЪД.ПРЕД.ВР., 2Л., ЕД.Ч., М.Р. = ще си гражданял
| БЪД.ПРЕД.ВР., 2Л., ЕД.Ч., Ж.Р. = ще си гражданяла
| БЪД.ПРЕД.ВР., 2Л., ЕД.Ч., СР.Р. = ще си гражданяло
| БЪД.ПРЕД.ВР., 2Л., МН.Ч. = ще сте гражданели
| БЪД.ПРЕД.ВР., 3Л., ЕД.Ч., М.Р. = ще е гражданял
| БЪД.ПРЕД.ВР., 3Л., ЕД.Ч., Ж.Р. = ще е гражданяла
| БЪД.ПРЕД.ВР., 3Л., ЕД.Ч., СР.Р. = ще е гражданяло
| БЪД.ПРЕД.ВР., 3Л., МН.Ч. = ще са гражданели
| БЪД.ВР. В МИН., 1Л., ЕД.Ч. = щях да гражданея
| БЪД.ВР. В МИН., 1Л., МН.Ч. = щяхме да гражданеем
| БЪД.ВР. В МИН., 2Л., ЕД.Ч. = щеше да гражданееш
| БЪД.ВР. В МИН., 2Л., МН.Ч. = щяхте да гражданеете
| БЪД.ВР. В МИН., 3Л., ЕД.Ч. = щеше да гражданее
| БЪД.ВР. В МИН., 3Л., МН.Ч. = щяха да гражданеят
| БЪД.ПРЕД.ВР. В МИН., 1Л., ЕД.Ч., М.Р. = щях да съм гражданял
| БЪД.ПРЕД.ВР. В МИН., 1Л., ЕД.Ч., Ж.Р. = щях да съм гражданяла
| БЪД.ПРЕД.ВР. В МИН., 1Л., ЕД.Ч., СР.Р. = щях да съм гражданяло
| БЪД.ПРЕД.ВР. В МИН., 1Л., МН.Ч. = щяхме да сме гражданели
| БЪД.ПРЕД.ВР. В МИН., 2Л., ЕД.Ч., М.Р. = щеше да си гражданял
| БЪД.ПРЕД.ВР. В МИН., 2Л., ЕД.Ч., Ж.Р. = щеше да си гражданяла
| БЪД.ПРЕД.ВР. В МИН., 2Л., ЕД.Ч., СР.Р. = щеше да си гражданяло
| БЪД.ПРЕД.ВР. В МИН., 2Л., МН.Ч. = щяхте да сте гражданели
| БЪД.ПРЕД.ВР. В МИН., 3Л., ЕД.Ч., М.Р. = щеше да е гражданял
| БЪД.ПРЕД.ВР. В МИН., 3Л., ЕД.Ч., Ж.Р. = щеше да е гражданяла
| БЪД.ПРЕД.ВР. В МИН., 3Л., ЕД.Ч., СР.Р. = щеше да е гражданяло
| БЪД.ПРЕД.ВР. В МИН., 3Л., МН.Ч. = щяха да са гражданели
| ПР.НАКЛ., СЕГ.ВР., 1Л., ЕД.Ч., М.Р. = гражданеел съм
| ПР.НАКЛ., СЕГ.ВР., 1Л., ЕД.Ч., Ж.Р. = гражданеела съм
| ПР.НАКЛ., СЕГ.ВР., 1Л., ЕД.Ч., СР.Р. = гражданеело съм
| ПР.НАКЛ., СЕГ.ВР., 1Л., МН.Ч. = гражданеели сме
| ПР.НАКЛ., СЕГ.ВР., 2Л., ЕД.Ч., М.Р. = гражданеел си
| ПР.НАКЛ., СЕГ.ВР., 2Л., ЕД.Ч., Ж.Р. = гражданеела си
| ПР.НАКЛ., СЕГ.ВР., 2Л., ЕД.Ч., СР.Р. = гражданеело си
| ПР.НАКЛ., СЕГ.ВР., 2Л., МН.Ч. = гражданеели сте
| ПР.НАКЛ., СЕГ.ВР., 3Л., ЕД.Ч., М.Р. = гражданеел (е)
| ПР.НАКЛ., СЕГ.ВР., 3Л., ЕД.Ч., Ж.Р. = гражданеела (е)
| ПР.НАКЛ., СЕГ.ВР., 3Л., ЕД.Ч., СР.Р. = гражданеело (е)
| ПР.НАКЛ., СЕГ.ВР., 3Л., МН.Ч. = гражданеели (са)
| ПР.НАКЛ., МИН.СВ.ВР., 1Л., ЕД.Ч., М.Р. = гражданял съм
| ПР.НАКЛ., МИН.СВ.ВР., 1Л., ЕД.Ч., Ж.Р. = гражданяла съм
| ПР.НАКЛ., МИН.СВ.ВР., 1Л., ЕД.Ч., СР.Р. = гражданяло съм
| ПР.НАКЛ., МИН.СВ.ВР., 1Л., МН.Ч. = гражданели сме
| ПР.НАКЛ., МИН.СВ.ВР., 2Л., ЕД.Ч., М.Р. = гражданял си
| ПР.НАКЛ., МИН.СВ.ВР., 2Л., ЕД.Ч., Ж.Р. = гражданяла си
| ПР.НАКЛ., МИН.СВ.ВР., 2Л., ЕД.Ч., СР.Р. = гражданяло си
| ПР.НАКЛ., МИН.СВ.ВР., 2Л., МН.Ч. = гражданели сте
| ПР.НАКЛ., МИН.СВ.ВР., 3Л., ЕД.Ч., М.Р. = гражданял (е)
| ПР.НАКЛ., МИН.СВ.ВР., 3Л., ЕД.Ч., Ж.Р. = гражданяла (е)
| ПР.НАКЛ., МИН.СВ.ВР., 3Л., ЕД.Ч., СР.Р. = гражданяло (е)
| ПР.НАКЛ., МИН.СВ.ВР., 3Л., МН.Ч. = гражданели (са)
| ПР.НАКЛ., МИН.НЕОПР.ВР., 1Л., ЕД.Ч., М.Р. = бил съм гражданял
| ПР.НАКЛ., МИН.НЕОПР.ВР., 1Л., ЕД.Ч., Ж.Р. = била съм гражданяла
| ПР.НАКЛ., МИН.НЕОПР.ВР., 1Л., ЕД.Ч., СР.Р. = било съм гражданяло
| ПР.НАКЛ., МИН.НЕОПР.ВР., 1Л., МН.Ч. = били сме гражданели
| ПР.НАКЛ., МИН.НЕОПР.ВР., 2Л., ЕД.Ч., М.Р. = бил си гражданял
| ПР.НАКЛ., МИН.НЕОПР.ВР., 2Л., ЕД.Ч., Ж.Р. = била си гражданяла
| ПР.НАКЛ., МИН.НЕОПР.ВР., 2Л., ЕД.Ч., СР.Р. = било си гражданяло
| ПР.НАКЛ., МИН.НЕОПР.ВР., 2Л., МН.Ч. = били сте гражданели
| ПР.НАКЛ., МИН.НЕОПР.ВР., 3Л., ЕД.Ч., М.Р. = бил (е) гражданял
| ПР.НАКЛ., МИН.НЕОПР.ВР., 3Л., ЕД.Ч., Ж.Р. = била (е) гражданяла
| ПР.НАКЛ., МИН.НЕОПР.ВР., 3Л., ЕД.Ч., СР.Р. = било (е) гражданяло
| ПР.НАКЛ., МИН.НЕОПР.ВР., 3Л., МН.Ч. = били (са) гражданели
| ПР.НАКЛ., БЪД.ВР., 1Л., ЕД.Ч., М.Р. = щял съм да гражданея
| ПР.НАКЛ., БЪД.ВР., 1Л., ЕД.Ч., Ж.Р. = щяла съм да гражданея
| ПР.НАКЛ., БЪД.ВР., 1Л., ЕД.Ч., СР.Р. = щяло съм да гражданея
| ПР.НАКЛ., БЪД.ВР., 1Л., МН.Ч. = щели сме да гражданеем
| ПР.НАКЛ., БЪД.ВР., 2Л., ЕД.Ч., М.Р. = щял си да гражданееш
| ПР.НАКЛ., БЪД.ВР., 2Л., ЕД.Ч., Ж.Р. = щяла си да гражданееш
| ПР.НАКЛ., БЪД.ВР., 2Л., ЕД.Ч., СР.Р. = щяло си да гражданееш
| ПР.НАКЛ., БЪД.ВР., 2Л., МН.Ч. = щели сте да гражданеете
| ПР.НАКЛ., БЪД.ВР., 3Л., ЕД.Ч., М.Р. = щял (е) да гражданее
| ПР.НАКЛ., БЪД.ВР., 3Л., ЕД.Ч., Ж.Р. = щяла (е) да гражданее
| ПР.НАКЛ., БЪД.ВР., 3Л., ЕД.Ч., СР.Р. = щяло (е) да гражданее
| ПР.НАКЛ., БЪД.ВР., 3Л., МН.Ч. = щели (са) да гражданеят
| ПР.НАКЛ., БЪД.ПРЕД.ВР., 1Л., ЕД.Ч., М.Р. = щял съм да съм гражданял
| ПР.НАКЛ., БЪД.ПРЕД.ВР., 1Л., ЕД.Ч., Ж.Р. = щяла съм да съм гражданяла
| ПР.НАКЛ., БЪД.ПРЕД.ВР., 1Л., ЕД.Ч., СР.Р. = щяло съм да съм гражданяло
| ПР.НАКЛ., БЪД.ПРЕД.ВР., 1Л., МН.Ч. = щели сме да сме гражданели
| ПР.НАКЛ., БЪД.ПРЕД.ВР., 2Л., ЕД.Ч., М.Р. = щял си да си гражданял
| ПР.НАКЛ., БЪД.ПРЕД.ВР., 2Л., ЕД.Ч., Ж.Р. = щяла си да си гражданяла
| ПР.НАКЛ., БЪД.ПРЕД.ВР., 2Л., ЕД.Ч., СР.Р. = щяло си да си гражданяло
| ПР.НАКЛ., БЪД.ПРЕД.ВР., 2Л., МН.Ч. = щели сте да сте гражданели
| ПР.НАКЛ., БЪД.ПРЕД.ВР., 3Л., ЕД.Ч., М.Р. = щял (е) да е гражданял
| ПР.НАКЛ., БЪД.ПРЕД.ВР., 3Л., ЕД.Ч., Ж.Р. = щяла (е) да е гражданяла
| ПР.НАКЛ., БЪД.ПРЕД.ВР., 3Л., ЕД.Ч., СР.Р. = щяло (е) да е гражданяло
| ПР.НАКЛ., БЪД.ПРЕД.ВР., 3Л., МН.Ч. = щели (са) да са гражданели
| УСЛОВНО НАКЛОНЕНИЕ, 1Л., ЕД.Ч., М.Р. = бих гражданял
| УСЛОВНО НАКЛОНЕНИЕ, 1Л., ЕД.Ч., Ж.Р. = бих гражданяла
| УСЛОВНО НАКЛОНЕНИЕ, 1Л., ЕД.Ч., СР.Р. = бих гражданяло
| УСЛОВНО НАКЛОНЕНИЕ, 1Л., МН.Ч. = бихме гражданели
| УСЛОВНО НАКЛОНЕНИЕ, 2Л., ЕД.Ч., М.Р. = би гражданял
| УСЛОВНО НАКЛОНЕНИЕ, 2Л., ЕД.Ч., Ж.Р. = би гражданяла
| УСЛОВНО НАКЛОНЕНИЕ, 2Л., ЕД.Ч., СР.Р. = би гражданяло
| УСЛОВНО НАКЛОНЕНИЕ, 2Л., МН.Ч. = бихте гражданели
| УСЛОВНО НАКЛОНЕНИЕ, 3Л., ЕД.Ч., М.Р. = би гражданял
| УСЛОВНО НАКЛОНЕНИЕ, 3Л., ЕД.Ч., Ж.Р. = би гражданяла
| УСЛОВНО НАКЛОНЕНИЕ, 3Л., ЕД.Ч., СР.Р. = би гражданяло
| УСЛОВНО НАКЛОНЕНИЕ, 3Л., МН.Ч. = биха гражданели
| ПОВЕЛИТЕЛНО НАКЛОНЕНИЕ, ЕД.Ч. = граж·да·ней
| ПОВЕЛИТЕЛНО НАКЛОНЕНИЕ, МН.Ч. = граж·да·ней·те
| МИН.СТРАД.ПРИЧ. М.Р. = граж·да·нян
| МИН.СТРАД.ПРИЧ. М.Р. НЕПЪЛЕН ЧЛЕН = граж·да·ня·ния
| МИН.СТРАД.ПРИЧ. М.Р. ПЪЛЕН ЧЛЕН = граж·да·ня·ни·ят
| МИН.СТРАД.ПРИЧ. Ж.Р. = граж·да·ня·на
| МИН.СТРАД.ПРИЧ. Ж.Р. ЧЛЕН = граж·да·ня·на·та
| МИН.СТРАД.ПРИЧ. СР.Р. = граж·да·ня·но
| МИН.СТРАД.ПРИЧ. СР.Р. ЧЛЕН = граж·да·ня·но·то
| МИН.СТРАД.ПРИЧ. МН.Ч. = граж·да·не·ни
| МИН.СТРАД.ПРИЧ. МН.Ч. ЧЛЕН = граж·да·не·ни·те
| МИН.ДЕЯТ.СВ.ПРИЧ. М.Р. = граж·да·нял
| МИН.ДЕЯТ.СВ.ПРИЧ. М.Р. НЕПЪЛЕН ЧЛЕН = граж·да·не·лия
| МИН.ДЕЯТ.СВ.ПРИЧ. М.Р. ПЪЛЕН ЧЛЕН = граж·да·не·ли·ят
| МИН.ДЕЯТ.СВ.ПРИЧ. Ж.Р. = граж·да·ня·ла
| МИН.ДЕЯТ.СВ.ПРИЧ. Ж.Р. ЧЛЕН = граж·да·ня·ла·та
| МИН.ДЕЯТ.СВ.ПРИЧ. СР.Р. = граж·да·ня·ло
| МИН.ДЕЯТ.СВ.ПРИЧ. СР.Р. ЧЛЕН = граж·да·ня·ло·то
| МИН.ДЕЯТ.СВ.ПРИЧ. МН.Ч. = граж·да·не·ли
| МИН.ДЕЯТ.СВ.ПРИЧ. МН.Ч. ЧЛЕН = граж·да·не·ли·те
| МИН.ДЕЯТ.НЕСВ.ПРИЧ. М.Р. = граж·да·не·ел
| МИН.ДЕЯТ.НЕСВ.ПРИЧ. М.Р. НЕПЪЛЕН ЧЛЕН = граж·да·не·е·лия
| МИН.ДЕЯТ.НЕСВ.ПРИЧ. М.Р. ПЪЛЕН ЧЛЕН = граж·да·не·е·ли·ят
| МИН.ДЕЯТ.НЕСВ.ПРИЧ. Ж.Р. = граж·да·не·е·ла
| МИН.ДЕЯТ.НЕСВ.ПРИЧ. Ж.Р. ЧЛЕН = граж·да·не·е·ла·та
| МИН.ДЕЯТ.НЕСВ.ПРИЧ. СР.Р. = граж·да·не·е·ло
| МИН.ДЕЯТ.НЕСВ.ПРИЧ. СР.Р. ЧЛЕН = граж·да·не·е·ло·то
| МИН.ДЕЯТ.НЕСВ.ПРИЧ. МН.Ч. = граж·да·не·е·ли
| МИН.ДЕЯТ.НЕСВ.ПРИЧ. МН.Ч. ЧЛЕН = граж·да·не·е·ли·те
| СЕГ.ДЕЯТ.ПРИЧ. М.Р. = граж·да·не·ещ
| СЕГ.ДЕЯТ.ПРИЧ. М.Р. НЕПЪЛЕН ЧЛЕН = граж·да·не·е·щия
| СЕГ.ДЕЯТ.ПРИЧ. М.Р. ПЪЛЕН ЧЛЕН = граж·да·не·е·щи·ят
| СЕГ.ДЕЯТ.ПРИЧ. Ж.Р. = граж·да·не·е·ща
| СЕГ.ДЕЯТ.ПРИЧ. Ж.Р. ЧЛЕН = граж·да·не·е·ща·та
| СЕГ.ДЕЯТ.ПРИЧ. СР.Р. = граж·да·не·е·що
| СЕГ.ДЕЯТ.ПРИЧ. СР.Р. ЧЛЕН = граж·да·не·е·що·то
| СЕГ.ДЕЯТ.ПРИЧ. МН.Ч. = граж·да·не·е·щи
| СЕГ.ДЕЯТ.ПРИЧ. МН.Ч. ЧЛЕН = граж·да·не·е·щи·те
| ДЕЕПРИЧАСТИЕ = граж·да·не·ей·ки
| СКРИТИ ПРЕПРАТКИ = 
[[гражданея]],
[[гражданееш]],
[[гражданее]],
[[гражданеем]],
[[гражданеете]],
[[гражданеят]],
[[гражданях]],
[[гражданя]],
[[гражданяхме]],
[[гражданяхте]],
[[гражданяха]],
[[гражданеех]],
[[гражданееше]],
[[гражданеехме]],
[[гражданеехте]],
[[гражданееха]],
[[гражданей]],
[[гражданейте]],
[[гражданял]],
[[гражданелия]],
[[гражданелият]],
[[гражданяла]],
[[гражданялата]],
[[гражданяло]],
[[гражданялото]],
[[гражданели]],
[[гражданелите]],
[[гражданеел]],
[[гражданеелия]],
[[гражданеелият]],
[[гражданеела]],
[[гражданеелата]],
[[гражданеело]],
[[гражданеелото]],
[[гражданеели]],
[[гражданеелите]],
[[гражданян]],
[[гражданяния]],
[[гражданяният]],
[[гражданяна]],
[[гражданяната]],
[[гражданяно]],
[[гражданяното]],
[[гражданени]],
[[гражданените]],
[[гражданеещ]],
[[гражданеещия]],
[[гражданеещият]],
[[гражданееща]],
[[гражданеещата]],
[[гражданеещо]],
[[гражданеещото]],
[[гражданеещи]],
[[гражданеещите]],
[[гражданеейки]],
[[гражданял съм]],
[[гражданяла съм]],
[[гражданяло съм]],
[[гражданели сме]],
[[гражданял си]],
[[гражданяла си]],
[[гражданяло си]],
[[гражданели сте]],
[[гражданял е]],
[[гражданяла е]],
[[гражданяло е]],
[[гражданели са]],
[[бях гражданял]],
[[бях гражданяла]],
[[бях гражданяло]],
[[бяхме гражданели]],
[[беше гражданял]],
[[беше гражданяла]],
[[беше гражданяло]],
[[бяхте гражданели]],
[[бяха гражданели]],
[[ще гражданея]],
[[ще гражданеем]],
[[ще гражданееш]],
[[ще гражданеете]],
[[ще гражданее]],
[[ще гражданеят]],
[[ще съм гражданял]],
[[ще съм гражданяла]],
[[ще съм гражданяло]],
[[ще сме гражданели]],
[[ще си гражданял]],
[[ще си гражданяла]],
[[ще си гражданяло]],
[[ще сте гражданели]],
[[ще е гражданял]],
[[ще е гражданяла]],
[[ще е гражданяло]],
[[ще са гражданели]],
[[щях да гражданея]],
[[щяхме да гражданеем]],
[[щеше да гражданееш]],
[[щяхте да гражданеете]],
[[щеше да гражданее]],
[[щяха да гражданеят]],
[[щях да съм гражданял]],
[[щях да съм гражданяла]],
[[щях да съм гражданяло]],
[[щяхме да сме гражданели]],
[[щеше да си гражданял]],
[[щеше да си гражданяла]],
[[щеше да си гражданяло]],
[[щяхте да сте гражданели]],
[[щеше да е гражданял]],
[[щеше да е гражданяла]],
[[щеше да е гражданяло]],
[[щяха да са гражданели]],
[[гражданеел съм]],
[[гражданеела съм]],
[[гражданеело съм]],
[[гражданеели сме]],
[[гражданеел си]],
[[гражданеела си]],
[[гражданеело си]],
[[гражданеели сте]],
[[гражданеел е]],
[[гражданеела е]],
[[гражданеело е]],
[[гражданеели са]],
[[бил съм гражданял]],
[[била съм гражданяла]],
[[било съм гражданяло]],
[[били сме гражданели]],
[[бил си гражданял]],
[[била си гражданяла]],
[[било си гражданяло]],
[[били сте гражданели]],
[[бил е гражданял]],
[[била е гражданяла]],
[[било е гражданяло]],
[[били са гражданели]],
[[щял съм да гражданея]],
[[щяла съм да гражданея]],
[[щяло съм да гражданея]],
[[щели сме да гражданеем]],
[[щял си да гражданееш]],
[[щяла си да гражданееш]],
[[щяло си да гражданееш]],
[[щели сте да гражданеете]],
[[щял да гражданее]],
[[щяла да гражданее]],
[[щяло да гражданее]],
[[щели да гражданеят]],
[[щял е да гражданее]],
[[щяла е да гражданее]],
[[щяло е да гражданее]],
[[щели са да гражданеят]],
[[щял съм да съм гражданял]],
[[щяла съм да съм гражданяла]],
[[щяло съм да съм гражданяло]],
[[щели сме да сме гражданели]],
[[щял си да си гражданял]],
[[щяла си да си гражданяла]],
[[щяло си да си гражданяло]],
[[щели сте да сте гражданели]],
[[щял да е гражданял]],
[[щяла да е гражданяла]],
[[щяло да е гражданяло]],
[[щели да са гражданели]],
[[щял е да е гражданял]],
[[щяла е да е гражданяла]],
[[щяло е да е гражданяло]],
[[щели са да са гражданели]],
[[бих гражданял]],
[[бих гражданяла]],
[[бих гражданяло]],
[[бихме гражданели]],
[[би гражданял]],
[[би гражданяла]],
[[би гражданяло]],
[[бихте гражданели]],
[[биха гражданели]],
}}</text>
      <sha1>ep1zq2rajwznowtnm7psnrgcb5je3ro</sha1>
    </revision>
  </page>
  <page>
    <title>Шаблон:Словоформи/гракам</title>
    <ns>10</ns>
    <id>491784</id>
    <revision>
      <id>523766</id>
      <timestamp>2005-05-09T06:37:12Z</timestamp>
      <contributor>
        <username>Bgbot</username>
        <id>83</id>
      </contributor>
      <comment>Борислав: Шаблон със словоформи</comment>
      <model>wikitext</model>
      <format>text/x-wiki</format>
      <text bytes="19112" xml:space="preserve">{{Шаблон:Словоформи/Глагол|
  ОСНОВНА ФОРМА = гракам
| СЕГ.ВР., 1Л., ЕД.Ч. = гра·кам
| СЕГ.ВР., 1Л., МН.Ч. = гра·ка·ме
| СЕГ.ВР., 2Л., ЕД.Ч. = гра·каш
| СЕГ.ВР., 2Л., МН.Ч. = гра·ка·те
| СЕГ.ВР., 3Л., ЕД.Ч. = гра·ка
| СЕГ.ВР., 3Л., МН.Ч. = гра·кат
| МИН.СВ.ВР., 1Л., ЕД.Ч. = гра·ках
| МИН.СВ.ВР., 1Л., МН.Ч. = гра·ках·ме
| МИН.СВ.ВР., 2Л., ЕД.Ч. = гра·ка
| МИН.СВ.ВР., 2Л., МН.Ч. = гра·ках·те
| МИН.СВ.ВР., 3Л., ЕД.Ч. = гра·ка
| МИН.СВ.ВР., 3Л., МН.Ч. = гра·ка·ха
| МИН.НЕСВ.ВР., 1Л., ЕД.Ч. = гра·ках
| МИН.НЕСВ.ВР., 1Л., МН.Ч. = гра·ках·ме
| МИН.НЕСВ.ВР., 2Л., ЕД.Ч. = гра·ка·ше
| МИН.НЕСВ.ВР., 2Л., МН.Ч. = гра·ках·те
| МИН.НЕСВ.ВР., 3Л., ЕД.Ч. = гра·ка·ше
| МИН.НЕСВ.ВР., 3Л., МН.Ч. = гра·ка·ха
| МИН.НЕОПР.ВР., 1Л., ЕД.Ч., М.Р. = гракал съм
| МИН.НЕОПР.ВР., 1Л., ЕД.Ч., Ж.Р. = гракала съм
| МИН.НЕОПР.ВР., 1Л., ЕД.Ч., СР.Р. = гракало съм
| МИН.НЕОПР.ВР., 1Л., МН.Ч. = гракали сме
| МИН.НЕОПР.ВР., 2Л., ЕД.Ч., М.Р. = гракал си
| МИН.НЕОПР.ВР., 2Л., ЕД.Ч., Ж.Р. = гракала си
| МИН.НЕОПР.ВР., 2Л., ЕД.Ч., СР.Р. = гракало си
| МИН.НЕОПР.ВР., 2Л., МН.Ч. = гракали сте
| МИН.НЕОПР.ВР., 3Л., ЕД.Ч., М.Р. = гракал е
| МИН.НЕОПР.ВР., 3Л., ЕД.Ч., Ж.Р. = гракала е
| МИН.НЕОПР.ВР., 3Л., ЕД.Ч., СР.Р. = гракало е
| МИН.НЕОПР.ВР., 3Л., МН.Ч. = гракали са
| МИН.ПРЕД.ВР., 1Л., ЕД.Ч., М.Р. = бях гракал
| МИН.ПРЕД.ВР., 1Л., ЕД.Ч., Ж.Р. = бях гракала
| МИН.ПРЕД.ВР., 1Л., ЕД.Ч., СР.Р. = бях гракало
| МИН.ПРЕД.ВР., 1Л., МН.Ч. = бяхме гракали
| МИН.ПРЕД.ВР., 2Л., ЕД.Ч., М.Р. = беше гракал
| МИН.ПРЕД.ВР., 2Л., ЕД.Ч., Ж.Р. = беше гракала
| МИН.ПРЕД.ВР., 2Л., ЕД.Ч., СР.Р. = беше гракало
| МИН.ПРЕД.ВР., 2Л., МН.Ч. = бяхте гракали
| МИН.ПРЕД.ВР., 3Л., ЕД.Ч., М.Р. = беше гракал
| МИН.ПРЕД.ВР., 3Л., ЕД.Ч., Ж.Р. = беше гракала
| МИН.ПРЕД.ВР., 3Л., ЕД.Ч., СР.Р. = беше гракало
| МИН.ПРЕД.ВР., 3Л., МН.Ч. = бяха гракали
| БЪД.ВР., 1Л., ЕД.Ч. = ще гракам
| БЪД.ВР., 1Л., МН.Ч. = ще гракаме
| БЪД.ВР., 2Л., ЕД.Ч. = ще гракаш
| БЪД.ВР., 2Л., МН.Ч. = ще гракате
| БЪД.ВР., 3Л., ЕД.Ч. = ще грака
| БЪД.ВР., 3Л., МН.Ч. = ще гракат
| БЪД.ПРЕД.ВР., 1Л., ЕД.Ч., М.Р. = ще съм гракал
| БЪД.ПРЕД.ВР., 1Л., ЕД.Ч., Ж.Р. = ще съм гракала
| БЪД.ПРЕД.ВР., 1Л., ЕД.Ч., СР.Р. = ще съм гракало
| БЪД.ПРЕД.ВР., 1Л., МН.Ч. = ще сме гракали
| БЪД.ПРЕД.ВР., 2Л., ЕД.Ч., М.Р. = ще си гракал
| БЪД.ПРЕД.ВР., 2Л., ЕД.Ч., Ж.Р. = ще си гракала
| БЪД.ПРЕД.ВР., 2Л., ЕД.Ч., СР.Р. = ще си гракало
| БЪД.ПРЕД.ВР., 2Л., МН.Ч. = ще сте гракали
| БЪД.ПРЕД.ВР., 3Л., ЕД.Ч., М.Р. = ще е гракал
| БЪД.ПРЕД.ВР., 3Л., ЕД.Ч., Ж.Р. = ще е гракала
| БЪД.ПРЕД.ВР., 3Л., ЕД.Ч., СР.Р. = ще е гракало
| БЪД.ПРЕД.ВР., 3Л., МН.Ч. = ще са гракали
| БЪД.ВР. В МИН., 1Л., ЕД.Ч. = щях да гракам
| БЪД.ВР. В МИН., 1Л., МН.Ч. = щяхме да гракаме
| БЪД.ВР. В МИН., 2Л., ЕД.Ч. = щеше да гракаш
| БЪД.ВР. В МИН., 2Л., МН.Ч. = щяхте да гракате
| БЪД.ВР. В МИН., 3Л., ЕД.Ч. = щеше да грака
| БЪД.ВР. В МИН., 3Л., МН.Ч. = щяха да гракат
| БЪД.ПРЕД.ВР. В МИН., 1Л., ЕД.Ч., М.Р. = щях да съм гракал
| БЪД.ПРЕД.ВР. В МИН., 1Л., ЕД.Ч., Ж.Р. = щях да съм гракала
| БЪД.ПРЕД.ВР. В МИН., 1Л., ЕД.Ч., СР.Р. = щях да съм гракало
| БЪД.ПРЕД.ВР. В МИН., 1Л., МН.Ч. = щяхме да сме гракали
| БЪД.ПРЕД.ВР. В МИН., 2Л., ЕД.Ч., М.Р. = щеше да си гракал
| БЪД.ПРЕД.ВР. В МИН., 2Л., ЕД.Ч., Ж.Р. = щеше да си гракала
| БЪД.ПРЕД.ВР. В МИН., 2Л., ЕД.Ч., СР.Р. = щеше да си гракало
| БЪД.ПРЕД.ВР. В МИН., 2Л., МН.Ч. = щяхте да сте гракали
| БЪД.ПРЕД.ВР. В МИН., 3Л., ЕД.Ч., М.Р. = щеше да е гракал
| БЪД.ПРЕД.ВР. В МИН., 3Л., ЕД.Ч., Ж.Р. = щеше да е гракала
| БЪД.ПРЕД.ВР. В МИН., 3Л., ЕД.Ч., СР.Р. = щеше да е гракало
| БЪД.ПРЕД.ВР. В МИН., 3Л., МН.Ч. = щяха да са гракали
| ПР.НАКЛ., СЕГ.ВР., 1Л., ЕД.Ч., М.Р. = гракал съм
| ПР.НАКЛ., СЕГ.ВР., 1Л., ЕД.Ч., Ж.Р. = гракала съм
| ПР.НАКЛ., СЕГ.ВР., 1Л., ЕД.Ч., СР.Р. = гракало съм
| ПР.НАКЛ., СЕГ.ВР., 1Л., МН.Ч. = гракали сме
| ПР.НАКЛ., СЕГ.ВР., 2Л., ЕД.Ч., М.Р. = гракал си
| ПР.НАКЛ., СЕГ.ВР., 2Л., ЕД.Ч., Ж.Р. = гракала си
| ПР.НАКЛ., СЕГ.ВР., 2Л., ЕД.Ч., СР.Р. = гракало си
| ПР.НАКЛ., СЕГ.ВР., 2Л., МН.Ч. = гракали сте
| ПР.НАКЛ., СЕГ.ВР., 3Л., ЕД.Ч., М.Р. = гракал (е)
| ПР.НАКЛ., СЕГ.ВР., 3Л., ЕД.Ч., Ж.Р. = гракала (е)
| ПР.НАКЛ., СЕГ.ВР., 3Л., ЕД.Ч., СР.Р. = гракало (е)
| ПР.НАКЛ., СЕГ.ВР., 3Л., МН.Ч. = гракали (са)
| ПР.НАКЛ., МИН.СВ.ВР., 1Л., ЕД.Ч., М.Р. = гракал съм
| ПР.НАКЛ., МИН.СВ.ВР., 1Л., ЕД.Ч., Ж.Р. = гракала съм
| ПР.НАКЛ., МИН.СВ.ВР., 1Л., ЕД.Ч., СР.Р. = гракало съм
| ПР.НАКЛ., МИН.СВ.ВР., 1Л., МН.Ч. = гракали сме
| ПР.НАКЛ., МИН.СВ.ВР., 2Л., ЕД.Ч., М.Р. = гракал си
| ПР.НАКЛ., МИН.СВ.ВР., 2Л., ЕД.Ч., Ж.Р. = гракала си
| ПР.НАКЛ., МИН.СВ.ВР., 2Л., ЕД.Ч., СР.Р. = гракало си
| ПР.НАКЛ., МИН.СВ.ВР., 2Л., МН.Ч. = гракали сте
| ПР.НАКЛ., МИН.СВ.ВР., 3Л., ЕД.Ч., М.Р. = гракал (е)
| ПР.НАКЛ., МИН.СВ.ВР., 3Л., ЕД.Ч., Ж.Р. = гракала (е)
| ПР.НАКЛ., МИН.СВ.ВР., 3Л., ЕД.Ч., СР.Р. = гракало (е)
| ПР.НАКЛ., МИН.СВ.ВР., 3Л., МН.Ч. = гракали (са)
| ПР.НАКЛ., МИН.НЕОПР.ВР., 1Л., ЕД.Ч., М.Р. = бил съм гракал
| ПР.НАКЛ., МИН.НЕОПР.ВР., 1Л., ЕД.Ч., Ж.Р. = била съм гракала
| ПР.НАКЛ., МИН.НЕОПР.ВР., 1Л., ЕД.Ч., СР.Р. = било съм гракало
| ПР.НАКЛ., МИН.НЕОПР.ВР., 1Л., МН.Ч. = били сме гракали
| ПР.НАКЛ., МИН.НЕОПР.ВР., 2Л., ЕД.Ч., М.Р. = бил си гракал
| ПР.НАКЛ., МИН.НЕОПР.ВР., 2Л., ЕД.Ч., Ж.Р. = била си гракала
| ПР.НАКЛ., МИН.НЕОПР.ВР., 2Л., ЕД.Ч., СР.Р. = било си гракало
| ПР.НАКЛ., МИН.НЕОПР.ВР., 2Л., МН.Ч. = били сте гракали
| ПР.НАКЛ., МИН.НЕОПР.ВР., 3Л., ЕД.Ч., М.Р. = бил (е) гракал
| ПР.НАКЛ., МИН.НЕОПР.ВР., 3Л., ЕД.Ч., Ж.Р. = била (е) гракала
| ПР.НАКЛ., МИН.НЕОПР.ВР., 3Л., ЕД.Ч., СР.Р. = било (е) гракало
| ПР.НАКЛ., МИН.НЕОПР.ВР., 3Л., МН.Ч. = били (са) гракали
| ПР.НАКЛ., БЪД.ВР., 1Л., ЕД.Ч., М.Р. = щял съм да гракам
| ПР.НАКЛ., БЪД.ВР., 1Л., ЕД.Ч., Ж.Р. = щяла съм да гракам
| ПР.НАКЛ., БЪД.ВР., 1Л., ЕД.Ч., СР.Р. = щяло съм да гракам
| ПР.НАКЛ., БЪД.ВР., 1Л., МН.Ч. = щели сме да гракаме
| ПР.НАКЛ., БЪД.ВР., 2Л., ЕД.Ч., М.Р. = щял си да гракаш
| ПР.НАКЛ., БЪД.ВР., 2Л., ЕД.Ч., Ж.Р. = щяла си да гракаш
| ПР.НАКЛ., БЪД.ВР., 2Л., ЕД.Ч., СР.Р. = щяло си да гракаш
| ПР.НАКЛ., БЪД.ВР., 2Л., МН.Ч. = щели сте да гракате
| ПР.НАКЛ., БЪД.ВР., 3Л., ЕД.Ч., М.Р. = щял (е) да грака
| ПР.НАКЛ., БЪД.ВР., 3Л., ЕД.Ч., Ж.Р. = щяла (е) да грака
| ПР.НАКЛ., БЪД.ВР., 3Л., ЕД.Ч., СР.Р. = щяло (е) да грака
| ПР.НАКЛ., БЪД.ВР., 3Л., МН.Ч. = щели (са) да гракат
| ПР.НАКЛ., БЪД.ПРЕД.ВР., 1Л., ЕД.Ч., М.Р. = щял съм да съм гракал
| ПР.НАКЛ., БЪД.ПРЕД.ВР., 1Л., ЕД.Ч., Ж.Р. = щяла съм да съм гракала
| ПР.НАКЛ., БЪД.ПРЕД.ВР., 1Л., ЕД.Ч., СР.Р. = щяло съм да съм гракало
| ПР.НАКЛ., БЪД.ПРЕД.ВР., 1Л., МН.Ч. = щели сме да сме гракали
| ПР.НАКЛ., БЪД.ПРЕД.ВР., 2Л., ЕД.Ч., М.Р. = щял си да си гракал
| ПР.НАКЛ., БЪД.ПРЕД.ВР., 2Л., ЕД.Ч., Ж.Р. = щяла си да си гракала
| ПР.НАКЛ., БЪД.ПРЕД.ВР., 2Л., ЕД.Ч., СР.Р. = щяло си да си гракало
| ПР.НАКЛ., БЪД.ПРЕД.ВР., 2Л., МН.Ч. = щели сте да сте гракали
| ПР.НАКЛ., БЪД.ПРЕД.ВР., 3Л., ЕД.Ч., М.Р. = щял (е) да е гракал
| ПР.НАКЛ., БЪД.ПРЕД.ВР., 3Л., ЕД.Ч., Ж.Р. = щяла (е) да е гракала
| ПР.НАКЛ., БЪД.ПРЕД.ВР., 3Л., ЕД.Ч., СР.Р. = щяло (е) да е гракало
| ПР.НАКЛ., БЪД.ПРЕД.ВР., 3Л., МН.Ч. = щели (са) да са гракали
| УСЛОВНО НАКЛОНЕНИЕ, 1Л., ЕД.Ч., М.Р. = бих гракал
| УСЛОВНО НАКЛОНЕНИЕ, 1Л., ЕД.Ч., Ж.Р. = бих гракала
| УСЛОВНО НАКЛОНЕНИЕ, 1Л., ЕД.Ч., СР.Р. = бих гракало
| УСЛОВНО НАКЛОНЕНИЕ, 1Л., МН.Ч. = бихме гракали
| УСЛОВНО НАКЛОНЕНИЕ, 2Л., ЕД.Ч., М.Р. = би гракал
| УСЛОВНО НАКЛОНЕНИЕ, 2Л., ЕД.Ч., Ж.Р. = би гракала
| УСЛОВНО НАКЛОНЕНИЕ, 2Л., ЕД.Ч., СР.Р. = би гракало
| УСЛОВНО НАКЛОНЕНИЕ, 2Л., МН.Ч. = бихте гракали
| УСЛОВНО НАКЛОНЕНИЕ, 3Л., ЕД.Ч., М.Р. = би гракал
| УСЛОВНО НАКЛОНЕНИЕ, 3Л., ЕД.Ч., Ж.Р. = би гракала
| УСЛОВНО НАКЛОНЕНИЕ, 3Л., ЕД.Ч., СР.Р. = би гракало
| УСЛОВНО НАКЛОНЕНИЕ, 3Л., МН.Ч. = биха гракали
| ПОВЕЛИТЕЛНО НАКЛОНЕНИЕ, ЕД.Ч. = гра·кай
| ПОВЕЛИТЕЛНО НАКЛОНЕНИЕ, МН.Ч. = гра·кай·те
| МИН.СТРАД.ПРИЧ. М.Р. = гра·кан
| МИН.СТРАД.ПРИЧ. М.Р. НЕПЪЛЕН ЧЛЕН = гра·ка·ния
| МИН.СТРАД.ПРИЧ. М.Р. ПЪЛЕН ЧЛЕН = гра·ка·ни·ят
| МИН.СТРАД.ПРИЧ. Ж.Р. = гра·ка·на
| МИН.СТРАД.ПРИЧ. Ж.Р. ЧЛЕН = гра·ка·на·та
| МИН.СТРАД.ПРИЧ. СР.Р. = гра·ка·но
| МИН.СТРАД.ПРИЧ. СР.Р. ЧЛЕН = гра·ка·но·то
| МИН.СТРАД.ПРИЧ. МН.Ч. = гра·ка·ни
| МИН.СТРАД.ПРИЧ. МН.Ч. ЧЛЕН = гра·ка·ни·те
| МИН.ДЕЯТ.СВ.ПРИЧ. М.Р. = гра·кал
| МИН.ДЕЯТ.СВ.ПРИЧ. М.Р. НЕПЪЛЕН ЧЛЕН = гра·ка·лия
| МИН.ДЕЯТ.СВ.ПРИЧ. М.Р. ПЪЛЕН ЧЛЕН = гра·ка·ли·ят
| МИН.ДЕЯТ.СВ.ПРИЧ. Ж.Р. = гра·ка·ла
| МИН.ДЕЯТ.СВ.ПРИЧ. Ж.Р. ЧЛЕН = гра·ка·ла·та
| МИН.ДЕЯТ.СВ.ПРИЧ. СР.Р. = гра·ка·ло
| МИН.ДЕЯТ.СВ.ПРИЧ. СР.Р. ЧЛЕН = гра·ка·ло·то
| МИН.ДЕЯТ.СВ.ПРИЧ. МН.Ч. = гра·ка·ли
| МИН.ДЕЯТ.СВ.ПРИЧ. МН.Ч. ЧЛЕН = гра·ка·ли·те
| МИН.ДЕЯТ.НЕСВ.ПРИЧ. М.Р. = гра·кал
| МИН.ДЕЯТ.НЕСВ.ПРИЧ. М.Р. НЕПЪЛЕН ЧЛЕН = гра·ка·лия
| МИН.ДЕЯТ.НЕСВ.ПРИЧ. М.Р. ПЪЛЕН ЧЛЕН = гра·ка·ли·ят
| МИН.ДЕЯТ.НЕСВ.ПРИЧ. Ж.Р. = гра·ка·ла
| МИН.ДЕЯТ.НЕСВ.ПРИЧ. Ж.Р. ЧЛЕН = гра·ка·ла·та
| МИН.ДЕЯТ.НЕСВ.ПРИЧ. СР.Р. = гра·ка·ло
| МИН.ДЕЯТ.НЕСВ.ПРИЧ. СР.Р. ЧЛЕН = гра·ка·ло·то
| МИН.ДЕЯТ.НЕСВ.ПРИЧ. МН.Ч. = гра·ка·ли
| МИН.ДЕЯТ.НЕСВ.ПРИЧ. МН.Ч. ЧЛЕН = гра·ка·ли·те
| СЕГ.ДЕЯТ.ПРИЧ. М.Р. = гра·кащ
| СЕГ.ДЕЯТ.ПРИЧ. М.Р. НЕПЪЛЕН ЧЛЕН = гра·ка·щия
| СЕГ.ДЕЯТ.ПРИЧ. М.Р. ПЪЛЕН ЧЛЕН = гра·ка·щи·ят
| СЕГ.ДЕЯТ.ПРИЧ. Ж.Р. = гра·ка·ща
| СЕГ.ДЕЯТ.ПРИЧ. Ж.Р. ЧЛЕН = гра·ка·ща·та
| СЕГ.ДЕЯТ.ПРИЧ. СР.Р. = гра·ка·що
| СЕГ.ДЕЯТ.ПРИЧ. СР.Р. ЧЛЕН = гра·ка·що·то
| СЕГ.ДЕЯТ.ПРИЧ. МН.Ч. = гра·ка·щи
| СЕГ.ДЕЯТ.ПРИЧ. МН.Ч. ЧЛЕН = гра·ка·щи·те
| ДЕЕПРИЧАСТИЕ = гра·кай·ки
| СКРИТИ ПРЕПРАТКИ = 
[[гракам]],
[[гракаш]],
[[грака]],
[[гракаме]],
[[гракате]],
[[гракат]],
[[граках]],
[[гракахме]],
[[гракахте]],
[[гракаха]],
[[гракаше]],
[[гракай]],
[[гракайте]],
[[гракал]],
[[гракалия]],
[[гракалият]],
[[гракала]],
[[гракалата]],
[[гракало]],
[[гракалото]],
[[гракали]],
[[гракалите]],
[[гракан]],
[[гракания]],
[[граканият]],
[[гракана]],
[[граканата]],
[[гракано]],
[[граканото]],
[[гракани]],
[[граканите]],
[[гракащ]],
[[гракащия]],
[[гракащият]],
[[гракаща]],
[[гракащата]],
[[гракащо]],
[[гракащото]],
[[гракащи]],
[[гракащите]],
[[гракайки]],
[[гракал съм]],
[[гракала съм]],
[[гракало съм]],
[[гракали сме]],
[[гракал си]],
[[гракала си]],
[[гракало си]],
[[гракали сте]],
[[гракал е]],
[[гракала е]],
[[гракало е]],
[[гракали са]],
[[бях гракал]],
[[бях гракала]],
[[бях гракало]],
[[бяхме гракали]],
[[беше гракал]],
[[беше гракала]],
[[беше гракало]],
[[бяхте гракали]],
[[бяха гракали]],
[[ще гракам]],
[[ще гракаме]],
[[ще гракаш]],
[[ще гракате]],
[[ще грака]],
[[ще гракат]],
[[ще съм гракал]],
[[ще съм гракала]],
[[ще съм гракало]],
[[ще сме гракали]],
[[ще си гракал]],
[[ще си гракала]],
[[ще си гракало]],
[[ще сте гракали]],
[[ще е гракал]],
[[ще е гракала]],
[[ще е гракало]],
[[ще са гракали]],
[[щях да гракам]],
[[щяхме да гракаме]],
[[щеше да гракаш]],
[[щяхте да гракате]],
[[щеше да грака]],
[[щяха да гракат]],
[[щях да съм гракал]],
[[щях да съм гракала]],
[[щях да съм гракало]],
[[щяхме да сме гракали]],
[[щеше да си гракал]],
[[щеше да си гракала]],
[[щеше да си гракало]],
[[щяхте да сте гракали]],
[[щеше да е гракал]],
[[щеше да е гракала]],
[[щеше да е гракало]],
[[щяха да са гракали]],
[[бил съм гракал]],
[[била съм гракала]],
[[било съм гракало]],
[[били сме гракали]],
[[бил си гракал]],
[[била си гракала]],
[[било си гракало]],
[[били сте гракали]],
[[бил е гракал]],
[[била е гракала]],
[[било е гракало]],
[[били са гракали]],
[[щял съм да гракам]],
[[щяла съм да гракам]],
[[щяло съм да гракам]],
[[щели сме да гракаме]],
[[щял си да гракаш]],
[[щяла си да гракаш]],
[[щяло си да гракаш]],
[[щели сте да гракате]],
[[щял да грака]],
[[щяла да грака]],
[[щяло да грака]],
[[щели да гракат]],
[[щял е да грака]],
[[щяла е да грака]],
[[щяло е да грака]],
[[щели са да гракат]],
[[щял съм да съм гракал]],
[[щяла съм да съм гракала]],
[[щяло съм да съм гракало]],
[[щели сме да сме гракали]],
[[щял си да си гракал]],
[[щяла си да си гракала]],
[[щяло си да си гракало]],
[[щели сте да сте гракали]],
[[щял да е гракал]],
[[щяла да е гракала]],
[[щяло да е гракало]],
[[щели да са гракали]],
[[щял е да е гракал]],
[[щяла е да е гракала]],
[[щяло е да е гракало]],
[[щели са да са гракали]],
[[бих гракал]],
[[бих гракала]],
[[бих гракало]],
[[бихме гракали]],
[[би гракал]],
[[би гракала]],
[[би гракало]],
[[бихте гракали]],
[[биха гракали]],
}}</text>
      <sha1>qex2gav9p6c9g298iuvgwar7nmfqfud</sha1>
    </revision>
  </page>
  <page>
    <title>Шаблон:Словоформи/граквам</title>
    <ns>10</ns>
    <id>491792</id>
    <revision>
      <id>523774</id>
      <timestamp>2005-05-09T06:37:26Z</timestamp>
      <contributor>
        <username>Bgbot</username>
        <id>83</id>
      </contributor>
      <comment>Борислав: Шаблон със словоформи</comment>
      <model>wikitext</model>
      <format>text/x-wiki</format>
      <text bytes="19794" xml:space="preserve">{{Шаблон:Словоформи/Глагол|
  ОСНОВНА ФОРМА = граквам
| СЕГ.ВР., 1Л., ЕД.Ч. = грак·вам
| СЕГ.ВР., 1Л., МН.Ч. = грак·ва·ме
| СЕГ.ВР., 2Л., ЕД.Ч. = грак·ваш
| СЕГ.ВР., 2Л., МН.Ч. = грак·ва·те
| СЕГ.ВР., 3Л., ЕД.Ч. = грак·ва
| СЕГ.ВР., 3Л., МН.Ч. = грак·ват
| МИН.СВ.ВР., 1Л., ЕД.Ч. = грак·вах
| МИН.СВ.ВР., 1Л., МН.Ч. = грак·вах·ме
| МИН.СВ.ВР., 2Л., ЕД.Ч. = грак·ва
| МИН.СВ.ВР., 2Л., МН.Ч. = грак·вах·те
| МИН.СВ.ВР., 3Л., ЕД.Ч. = грак·ва
| МИН.СВ.ВР., 3Л., МН.Ч. = грак·ва·ха
| МИН.НЕСВ.ВР., 1Л., ЕД.Ч. = грак·вах
| МИН.НЕСВ.ВР., 1Л., МН.Ч. = грак·вах·ме
| МИН.НЕСВ.ВР., 2Л., ЕД.Ч. = грак·ва·ше
| МИН.НЕСВ.ВР., 2Л., МН.Ч. = грак·вах·те
| МИН.НЕСВ.ВР., 3Л., ЕД.Ч. = грак·ва·ше
| МИН.НЕСВ.ВР., 3Л., МН.Ч. = грак·ва·ха
| МИН.НЕОПР.ВР., 1Л., ЕД.Ч., М.Р. = граквал съм
| МИН.НЕОПР.ВР., 1Л., ЕД.Ч., Ж.Р. = граквала съм
| МИН.НЕОПР.ВР., 1Л., ЕД.Ч., СР.Р. = граквало съм
| МИН.НЕОПР.ВР., 1Л., МН.Ч. = граквали сме
| МИН.НЕОПР.ВР., 2Л., ЕД.Ч., М.Р. = граквал си
| МИН.НЕОПР.ВР., 2Л., ЕД.Ч., Ж.Р. = граквала си
| МИН.НЕОПР.ВР., 2Л., ЕД.Ч., СР.Р. = граквало си
| МИН.НЕОПР.ВР., 2Л., МН.Ч. = граквали сте
| МИН.НЕОПР.ВР., 3Л., ЕД.Ч., М.Р. = граквал е
| МИН.НЕОПР.ВР., 3Л., ЕД.Ч., Ж.Р. = граквала е
| МИН.НЕОПР.ВР., 3Л., ЕД.Ч., СР.Р. = граквало е
| МИН.НЕОПР.ВР., 3Л., МН.Ч. = граквали са
| МИН.ПРЕД.ВР., 1Л., ЕД.Ч., М.Р. = бях граквал
| МИН.ПРЕД.ВР., 1Л., ЕД.Ч., Ж.Р. = бях граквала
| МИН.ПРЕД.ВР., 1Л., ЕД.Ч., СР.Р. = бях граквало
| МИН.ПРЕД.ВР., 1Л., МН.Ч. = бяхме граквали
| МИН.ПРЕД.ВР., 2Л., ЕД.Ч., М.Р. = беше граквал
| МИН.ПРЕД.ВР., 2Л., ЕД.Ч., Ж.Р. = беше граквала
| МИН.ПРЕД.ВР., 2Л., ЕД.Ч., СР.Р. = беше граквало
| МИН.ПРЕД.ВР., 2Л., МН.Ч. = бяхте граквали
| МИН.ПРЕД.ВР., 3Л., ЕД.Ч., М.Р. = беше граквал
| МИН.ПРЕД.ВР., 3Л., ЕД.Ч., Ж.Р. = беше граквала
| МИН.ПРЕД.ВР., 3Л., ЕД.Ч., СР.Р. = беше граквало
| МИН.ПРЕД.ВР., 3Л., МН.Ч. = бяха граквали
| БЪД.ВР., 1Л., ЕД.Ч. = ще граквам
| БЪД.ВР., 1Л., МН.Ч. = ще гракваме
| БЪД.ВР., 2Л., ЕД.Ч. = ще гракваш
| БЪД.ВР., 2Л., МН.Ч. = ще граквате
| БЪД.ВР., 3Л., ЕД.Ч. = ще граква
| БЪД.ВР., 3Л., МН.Ч. = ще гракват
| БЪД.ПРЕД.ВР., 1Л., ЕД.Ч., М.Р. = ще съм граквал
| БЪД.ПРЕД.ВР., 1Л., ЕД.Ч., Ж.Р. = ще съм граквала
| БЪД.ПРЕД.ВР., 1Л., ЕД.Ч., СР.Р. = ще съм граквало
| БЪД.ПРЕД.ВР., 1Л., МН.Ч. = ще сме граквали
| БЪД.ПРЕД.ВР., 2Л., ЕД.Ч., М.Р. = ще си граквал
| БЪД.ПРЕД.ВР., 2Л., ЕД.Ч., Ж.Р. = ще си граквала
| БЪД.ПРЕД.ВР., 2Л., ЕД.Ч., СР.Р. = ще си граквало
| БЪД.ПРЕД.ВР., 2Л., МН.Ч. = ще сте граквали
| БЪД.ПРЕД.ВР., 3Л., ЕД.Ч., М.Р. = ще е граквал
| БЪД.ПРЕД.ВР., 3Л., ЕД.Ч., Ж.Р. = ще е граквала
| БЪД.ПРЕД.ВР., 3Л., ЕД.Ч., СР.Р. = ще е граквало
| БЪД.ПРЕД.ВР., 3Л., МН.Ч. = ще са граквали
| БЪД.ВР. В МИН., 1Л., ЕД.Ч. = щях да граквам
| БЪД.ВР. В МИН., 1Л., МН.Ч. = щяхме да гракваме
| БЪД.ВР. В МИН., 2Л., ЕД.Ч. = щеше да гракваш
| БЪД.ВР. В МИН., 2Л., МН.Ч. = щяхте да граквате
| БЪД.ВР. В МИН., 3Л., ЕД.Ч. = щеше да граква
| БЪД.ВР. В МИН., 3Л., МН.Ч. = щяха да гракват
| БЪД.ПРЕД.ВР. В МИН., 1Л., ЕД.Ч., М.Р. = щях да съм граквал
| БЪД.ПРЕД.ВР. В МИН., 1Л., ЕД.Ч., Ж.Р. = щях да съм граквала
| БЪД.ПРЕД.ВР. В МИН., 1Л., ЕД.Ч., СР.Р. = щях да съм граквало
| БЪД.ПРЕД.ВР. В МИН., 1Л., МН.Ч. = щяхме да сме граквали
| БЪД.ПРЕД.ВР. В МИН., 2Л., ЕД.Ч., М.Р. = щеше да си граквал
| БЪД.ПРЕД.ВР. В МИН., 2Л., ЕД.Ч., Ж.Р. = щеше да си граквала
| БЪД.ПРЕД.ВР. В МИН., 2Л., ЕД.Ч., СР.Р. = щеше да си граквало
| БЪД.ПРЕД.ВР. В МИН., 2Л., МН.Ч. = щяхте да сте граквали
| БЪД.ПРЕД.ВР. В МИН., 3Л., ЕД.Ч., М.Р. = щеше да е граквал
| БЪД.ПРЕД.ВР. В МИН., 3Л., ЕД.Ч., Ж.Р. = щеше да е граквала
| БЪД.ПРЕД.ВР. В МИН., 3Л., ЕД.Ч., СР.Р. = щеше да е граквало
| БЪД.ПРЕД.ВР. В МИН., 3Л., МН.Ч. = щяха да са граквали
| ПР.НАКЛ., СЕГ.ВР., 1Л., ЕД.Ч., М.Р. = граквал съм
| ПР.НАКЛ., СЕГ.ВР., 1Л., ЕД.Ч., Ж.Р. = граквала съм
| ПР.НАКЛ., СЕГ.ВР., 1Л., ЕД.Ч., СР.Р. = граквало съм
| ПР.НАКЛ., СЕГ.ВР., 1Л., МН.Ч. = граквали сме
| ПР.НАКЛ., СЕГ.ВР., 2Л., ЕД.Ч., М.Р. = граквал си
| ПР.НАКЛ., СЕГ.ВР., 2Л., ЕД.Ч., Ж.Р. = граквала си
| ПР.НАКЛ., СЕГ.ВР., 2Л., ЕД.Ч., СР.Р. = граквало си
| ПР.НАКЛ., СЕГ.ВР., 2Л., МН.Ч. = граквали сте
| ПР.НАКЛ., СЕГ.ВР., 3Л., ЕД.Ч., М.Р. = граквал (е)
| ПР.НАКЛ., СЕГ.ВР., 3Л., ЕД.Ч., Ж.Р. = граквала (е)
| ПР.НАКЛ., СЕГ.ВР., 3Л., ЕД.Ч., СР.Р. = граквало (е)
| ПР.НАКЛ., СЕГ.ВР., 3Л., МН.Ч. = граквали (са)
| ПР.НАКЛ., МИН.СВ.ВР., 1Л., ЕД.Ч., М.Р. = граквал съм
| ПР.НАКЛ., МИН.СВ.ВР., 1Л., ЕД.Ч., Ж.Р. = граквала съм
| ПР.НАКЛ., МИН.СВ.ВР., 1Л., ЕД.Ч., СР.Р. = граквало съм
| ПР.НАКЛ., МИН.СВ.ВР., 1Л., МН.Ч. = граквали сме
| ПР.НАКЛ., МИН.СВ.ВР., 2Л., ЕД.Ч., М.Р. = граквал си
| ПР.НАКЛ., МИН.СВ.ВР., 2Л., ЕД.Ч., Ж.Р. = граквала си
| ПР.НАКЛ., МИН.СВ.ВР., 2Л., ЕД.Ч., СР.Р. = граквало си
| ПР.НАКЛ., МИН.СВ.ВР., 2Л., МН.Ч. = граквали сте
| ПР.НАКЛ., МИН.СВ.ВР., 3Л., ЕД.Ч., М.Р. = граквал (е)
| ПР.НАКЛ., МИН.СВ.ВР., 3Л., ЕД.Ч., Ж.Р. = граквала (е)
| ПР.НАКЛ., МИН.СВ.ВР., 3Л., ЕД.Ч., СР.Р. = граквало (е)
| ПР.НАКЛ., МИН.СВ.ВР., 3Л., МН.Ч. = граквали (са)
| ПР.НАКЛ., МИН.НЕОПР.ВР., 1Л., ЕД.Ч., М.Р. = бил съм граквал
| ПР.НАКЛ., МИН.НЕОПР.ВР., 1Л., ЕД.Ч., Ж.Р. = била съм граквала
| ПР.НАКЛ., МИН.НЕОПР.ВР., 1Л., ЕД.Ч., СР.Р. = било съм граквало
| ПР.НАКЛ., МИН.НЕОПР.ВР., 1Л., МН.Ч. = били сме граквали
| ПР.НАКЛ., МИН.НЕОПР.ВР., 2Л., ЕД.Ч., М.Р. = бил си граквал
| ПР.НАКЛ., МИН.НЕОПР.ВР., 2Л., ЕД.Ч., Ж.Р. = била си граквала
| ПР.НАКЛ., МИН.НЕОПР.ВР., 2Л., ЕД.Ч., СР.Р. = било си граквало
| ПР.НАКЛ., МИН.НЕОПР.ВР., 2Л., МН.Ч. = били сте граквали
| ПР.НАКЛ., МИН.НЕОПР.ВР., 3Л., ЕД.Ч., М.Р. = бил (е) граквал
| ПР.НАКЛ., МИН.НЕОПР.ВР., 3Л., ЕД.Ч., Ж.Р. = била (е) граквала
| ПР.НАКЛ., МИН.НЕОПР.ВР., 3Л., ЕД.Ч., СР.Р. = било (е) граквало
| ПР.НАКЛ., МИН.НЕОПР.ВР., 3Л., МН.Ч. = били (са) граквали
| ПР.НАКЛ., БЪД.ВР., 1Л., ЕД.Ч., М.Р. = щял съм да граквам
| ПР.НАКЛ., БЪД.ВР., 1Л., ЕД.Ч., Ж.Р. = щяла съм да граквам
| ПР.НАКЛ., БЪД.ВР., 1Л., ЕД.Ч., СР.Р. = щяло съм да граквам
| ПР.НАКЛ., БЪД.ВР., 1Л., МН.Ч. = щели сме да гракваме
| ПР.НАКЛ., БЪД.ВР., 2Л., ЕД.Ч., М.Р. = щял си да гракваш
| ПР.НАКЛ., БЪД.ВР., 2Л., ЕД.Ч., Ж.Р. = щяла си да гракваш
| ПР.НАКЛ., БЪД.ВР., 2Л., ЕД.Ч., СР.Р. = щяло си да гракваш
| ПР.НАКЛ., БЪД.ВР., 2Л., МН.Ч. = щели сте да граквате
| ПР.НАКЛ., БЪД.ВР., 3Л., ЕД.Ч., М.Р. = щял (е) да граква
| ПР.НАКЛ., БЪД.ВР., 3Л., ЕД.Ч., Ж.Р. = щяла (е) да граква
| ПР.НАКЛ., БЪД.ВР., 3Л., ЕД.Ч., СР.Р. = щяло (е) да граква
| ПР.НАКЛ., БЪД.ВР., 3Л., МН.Ч. = щели (са) да гракват
| ПР.НАКЛ., БЪД.ПРЕД.ВР., 1Л., ЕД.Ч., М.Р. = щял съм да съм граквал
| ПР.НАКЛ., БЪД.ПРЕД.ВР., 1Л., ЕД.Ч., Ж.Р. = щяла съм да съм граквала
| ПР.НАКЛ., БЪД.ПРЕД.ВР., 1Л., ЕД.Ч., СР.Р. = щяло съм да съм граквало
| ПР.НАКЛ., БЪД.ПРЕД.ВР., 1Л., МН.Ч. = щели сме да сме граквали
| ПР.НАКЛ., БЪД.ПРЕД.ВР., 2Л., ЕД.Ч., М.Р. = щял си да си граквал
| ПР.НАКЛ., БЪД.ПРЕД.ВР., 2Л., ЕД.Ч., Ж.Р. = щяла си да си граквала
| ПР.НАКЛ., БЪД.ПРЕД.ВР., 2Л., ЕД.Ч., СР.Р. = щяло си да си граквало
| ПР.НАКЛ., БЪД.ПРЕД.ВР., 2Л., МН.Ч. = щели сте да сте граквали
| ПР.НАКЛ., БЪД.ПРЕД.ВР., 3Л., ЕД.Ч., М.Р. = щял (е) да е граквал
| ПР.НАКЛ., БЪД.ПРЕД.ВР., 3Л., ЕД.Ч., Ж.Р. = щяла (е) да е граквала
| ПР.НАКЛ., БЪД.ПРЕД.ВР., 3Л., ЕД.Ч., СР.Р. = щяло (е) да е граквало
| ПР.НАКЛ., БЪД.ПРЕД.ВР., 3Л., МН.Ч. = щели (са) да са граквали
| УСЛОВНО НАКЛОНЕНИЕ, 1Л., ЕД.Ч., М.Р. = бих граквал
| УСЛОВНО НАКЛОНЕНИЕ, 1Л., ЕД.Ч., Ж.Р. = бих граквала
| УСЛОВНО НАКЛОНЕНИЕ, 1Л., ЕД.Ч., СР.Р. = бих граквало
| УСЛОВНО НАКЛОНЕНИЕ, 1Л., МН.Ч. = бихме граквали
| УСЛОВНО НАКЛОНЕНИЕ, 2Л., ЕД.Ч., М.Р. = би граквал
| УСЛОВНО НАКЛОНЕНИЕ, 2Л., ЕД.Ч., Ж.Р. = би граквала
| УСЛОВНО НАКЛОНЕНИЕ, 2Л., ЕД.Ч., СР.Р. = би граквало
| УСЛОВНО НАКЛОНЕНИЕ, 2Л., МН.Ч. = бихте граквали
| УСЛОВНО НАКЛОНЕНИЕ, 3Л., ЕД.Ч., М.Р. = би граквал
| УСЛОВНО НАКЛОНЕНИЕ, 3Л., ЕД.Ч., Ж.Р. = би граквала
| УСЛОВНО НАКЛОНЕНИЕ, 3Л., ЕД.Ч., СР.Р. = би граквало
| УСЛОВНО НАКЛОНЕНИЕ, 3Л., МН.Ч. = биха граквали
| ПОВЕЛИТЕЛНО НАКЛОНЕНИЕ, ЕД.Ч. = грак·вай
| ПОВЕЛИТЕЛНО НАКЛОНЕНИЕ, МН.Ч. = грак·вай·те
| МИН.СТРАД.ПРИЧ. М.Р. = грак·ван
| МИН.СТРАД.ПРИЧ. М.Р. НЕПЪЛЕН ЧЛЕН = грак·ва·ния
| МИН.СТРАД.ПРИЧ. М.Р. ПЪЛЕН ЧЛЕН = грак·ва·ни·ят
| МИН.СТРАД.ПРИЧ. Ж.Р. = грак·ва·на
| МИН.СТРАД.ПРИЧ. Ж.Р. ЧЛЕН = грак·ва·на·та
| МИН.СТРАД.ПРИЧ. СР.Р. = грак·ва·но
| МИН.СТРАД.ПРИЧ. СР.Р. ЧЛЕН = грак·ва·но·то
| МИН.СТРАД.ПРИЧ. МН.Ч. = грак·ва·ни
| МИН.СТРАД.ПРИЧ. МН.Ч. ЧЛЕН = грак·ва·ни·те
| МИН.ДЕЯТ.СВ.ПРИЧ. М.Р. = грак·вал
| МИН.ДЕЯТ.СВ.ПРИЧ. М.Р. НЕПЪЛЕН ЧЛЕН = грак·ва·лия
| МИН.ДЕЯТ.СВ.ПРИЧ. М.Р. ПЪЛЕН ЧЛЕН = грак·ва·ли·ят
| МИН.ДЕЯТ.СВ.ПРИЧ. Ж.Р. = грак·ва·ла
| МИН.ДЕЯТ.СВ.ПРИЧ. Ж.Р. ЧЛЕН = грак·ва·ла·та
| МИН.ДЕЯТ.СВ.ПРИЧ. СР.Р. = грак·ва·ло
| МИН.ДЕЯТ.СВ.ПРИЧ. СР.Р. ЧЛЕН = грак·ва·ло·то
| МИН.ДЕЯТ.СВ.ПРИЧ. МН.Ч. = грак·ва·ли
| МИН.ДЕЯТ.СВ.ПРИЧ. МН.Ч. ЧЛЕН = грак·ва·ли·те
| МИН.ДЕЯТ.НЕСВ.ПРИЧ. М.Р. = грак·вал
| МИН.ДЕЯТ.НЕСВ.ПРИЧ. М.Р. НЕПЪЛЕН ЧЛЕН = грак·ва·лия
| МИН.ДЕЯТ.НЕСВ.ПРИЧ. М.Р. ПЪЛЕН ЧЛЕН = грак·ва·ли·ят
| МИН.ДЕЯТ.НЕСВ.ПРИЧ. Ж.Р. = грак·ва·ла
| МИН.ДЕЯТ.НЕСВ.ПРИЧ. Ж.Р. ЧЛЕН = грак·ва·ла·та
| МИН.ДЕЯТ.НЕСВ.ПРИЧ. СР.Р. = грак·ва·ло
| МИН.ДЕЯТ.НЕСВ.ПРИЧ. СР.Р. ЧЛЕН = грак·ва·ло·то
| МИН.ДЕЯТ.НЕСВ.ПРИЧ. МН.Ч. = грак·ва·ли
| МИН.ДЕЯТ.НЕСВ.ПРИЧ. МН.Ч. ЧЛЕН = грак·ва·ли·те
| СЕГ.ДЕЯТ.ПРИЧ. М.Р. = грак·ващ
| СЕГ.ДЕЯТ.ПРИЧ. М.Р. НЕПЪЛЕН ЧЛЕН = грак·ва·щия
| СЕГ.ДЕЯТ.ПРИЧ. М.Р. ПЪЛЕН ЧЛЕН = грак·ва·щи·ят
| СЕГ.ДЕЯТ.ПРИЧ. Ж.Р. = грак·ва·ща
| СЕГ.ДЕЯТ.ПРИЧ. Ж.Р. ЧЛЕН = грак·ва·ща·та
| СЕГ.ДЕЯТ.ПРИЧ. СР.Р. = грак·ва·що
| СЕГ.ДЕЯТ.ПРИЧ. СР.Р. ЧЛЕН = грак·ва·що·то
| СЕГ.ДЕЯТ.ПРИЧ. МН.Ч. = грак·ва·щи
| СЕГ.ДЕЯТ.ПРИЧ. МН.Ч. ЧЛЕН = грак·ва·щи·те
| ДЕЕПРИЧАСТИЕ = грак·вай·ки
| СКРИТИ ПРЕПРАТКИ = 
[[граквам]],
[[гракваш]],
[[граква]],
[[гракваме]],
[[граквате]],
[[гракват]],
[[граквах]],
[[граквахме]],
[[граквахте]],
[[гракваха]],
[[гракваше]],
[[граквай]],
[[граквайте]],
[[граквал]],
[[граквалия]],
[[граквалият]],
[[граквала]],
[[граквалата]],
[[граквало]],
[[граквалото]],
[[граквали]],
[[граквалите]],
[[гракван]],
[[граквания]],
[[гракваният]],
[[граквана]],
[[гракваната]],
[[граквано]],
[[гракваното]],
[[граквани]],
[[гракваните]],
[[гракващ]],
[[гракващия]],
[[гракващият]],
[[гракваща]],
[[гракващата]],
[[гракващо]],
[[гракващото]],
[[гракващи]],
[[гракващите]],
[[граквайки]],
[[граквал съм]],
[[граквала съм]],
[[граквало съм]],
[[граквали сме]],
[[граквал си]],
[[граквала си]],
[[граквало си]],
[[граквали сте]],
[[граквал е]],
[[граквала е]],
[[граквало е]],
[[граквали са]],
[[бях граквал]],
[[бях граквала]],
[[бях граквало]],
[[бяхме граквали]],
[[беше граквал]],
[[беше граквала]],
[[беше граквало]],
[[бяхте граквали]],
[[бяха граквали]],
[[ще граквам]],
[[ще гракваме]],
[[ще гракваш]],
[[ще граквате]],
[[ще граква]],
[[ще гракват]],
[[ще съм граквал]],
[[ще съм граквала]],
[[ще съм граквало]],
[[ще сме граквали]],
[[ще си граквал]],
[[ще си граквала]],
[[ще си граквало]],
[[ще сте граквали]],
[[ще е граквал]],
[[ще е граквала]],
[[ще е граквало]],
[[ще са граквали]],
[[щях да граквам]],
[[щяхме да гракваме]],
[[щеше да гракваш]],
[[щяхте да граквате]],
[[щеше да граква]],
[[щяха да гракват]],
[[щях да съм граквал]],
[[щях да съм граквала]],
[[щях да съм граквало]],
[[щяхме да сме граквали]],
[[щеше да си граквал]],
[[щеше да си граквала]],
[[щеше да си граквало]],
[[щяхте да сте граквали]],
[[щеше да е граквал]],
[[щеше да е граквала]],
[[щеше да е граквало]],
[[щяха да са граквали]],
[[бил съм граквал]],
[[била съм граквала]],
[[било съм граквало]],
[[били сме граквали]],
[[бил си граквал]],
[[била си граквала]],
[[било си граквало]],
[[били сте граквали]],
[[бил е граквал]],
[[била е граквала]],
[[било е граквало]],
[[били са граквали]],
[[щял съм да граквам]],
[[щяла съм да граквам]],
[[щяло съм да граквам]],
[[щели сме да гракваме]],
[[щял си да гракваш]],
[[щяла си да гракваш]],
[[щяло си да гракваш]],
[[щели сте да граквате]],
[[щял да граква]],
[[щяла да граква]],
[[щяло да граква]],
[[щели да гракват]],
[[щял е да граква]],
[[щяла е да граква]],
[[щяло е да граква]],
[[щели са да гракват]],
[[щял съм да съм граквал]],
[[щяла съм да съм граквала]],
[[щяло съм да съм граквало]],
[[щели сме да сме граквали]],
[[щял си да си граквал]],
[[щяла си да си граквала]],
[[щяло си да си граквало]],
[[щели сте да сте граквали]],
[[щял да е граквал]],
[[щяла да е граквала]],
[[щяло да е граквало]],
[[щели да са граквали]],
[[щял е да е граквал]],
[[щяла е да е граквала]],
[[щяло е да е граквало]],
[[щели са да са граквали]],
[[бих граквал]],
[[бих граквала]],
[[бих граквало]],
[[бихме граквали]],
[[би граквал]],
[[би граквала]],
[[би граквало]],
[[бихте граквали]],
[[биха граквали]],
}}</text>
      <sha1>qtws0yw1dqngnbm0tgwywu56p9ttiuq</sha1>
    </revision>
  </page>
  <page>
    <title>Шаблон:Словоформи/гракна</title>
    <ns>10</ns>
    <id>392757</id>
    <revision>
      <id>424787</id>
      <parentid>9432</parentid>
      <timestamp>2005-05-06T17:02:38Z</timestamp>
      <contributor>
        <username>Bgbot</username>
        <id>83</id>
      </contributor>
      <comment>Борислав: Шаблон със словоформи</comment>
      <model>wikitext</model>
      <format>text/x-wiki</format>
      <text bytes="19894" xml:space="preserve">{{Шаблон:Словоформи/Глагол|
  ОСНОВНА ФОРМА = гракна
| СЕГ.ВР., 1Л., ЕД.Ч. = грак·на
| СЕГ.ВР., 1Л., МН.Ч. = грак·нем
| СЕГ.ВР., 2Л., ЕД.Ч. = грак·неш
| СЕГ.ВР., 2Л., МН.Ч. = грак·не·те
| СЕГ.ВР., 3Л., ЕД.Ч. = грак·не
| СЕГ.ВР., 3Л., МН.Ч. = грак·нат
| МИН.СВ.ВР., 1Л., ЕД.Ч. = грак·нах
| МИН.СВ.ВР., 1Л., МН.Ч. = грак·нах·ме
| МИН.СВ.ВР., 2Л., ЕД.Ч. = грак·на
| МИН.СВ.ВР., 2Л., МН.Ч. = грак·нах·те
| МИН.СВ.ВР., 3Л., ЕД.Ч. = грак·на
| МИН.СВ.ВР., 3Л., МН.Ч. = грак·на·ха
| МИН.НЕСВ.ВР., 1Л., ЕД.Ч. = грак·нех
| МИН.НЕСВ.ВР., 1Л., МН.Ч. = грак·нех·ме
| МИН.НЕСВ.ВР., 2Л., ЕД.Ч. = грак·не·ше
| МИН.НЕСВ.ВР., 2Л., МН.Ч. = грак·нех·те
| МИН.НЕСВ.ВР., 3Л., ЕД.Ч. = грак·не·ше
| МИН.НЕСВ.ВР., 3Л., МН.Ч. = грак·не·ха
| МИН.НЕОПР.ВР., 1Л., ЕД.Ч., М.Р. = гракнал съм
| МИН.НЕОПР.ВР., 1Л., ЕД.Ч., Ж.Р. = гракнала съм
| МИН.НЕОПР.ВР., 1Л., ЕД.Ч., СР.Р. = гракнало съм
| МИН.НЕОПР.ВР., 1Л., МН.Ч. = гракнали сме
| МИН.НЕОПР.ВР., 2Л., ЕД.Ч., М.Р. = гракнал си
| МИН.НЕОПР.ВР., 2Л., ЕД.Ч., Ж.Р. = гракнала си
| МИН.НЕОПР.ВР., 2Л., ЕД.Ч., СР.Р. = гракнало си
| МИН.НЕОПР.ВР., 2Л., МН.Ч. = гракнали сте
| МИН.НЕОПР.ВР., 3Л., ЕД.Ч., М.Р. = гракнал е
| МИН.НЕОПР.ВР., 3Л., ЕД.Ч., Ж.Р. = гракнала е
| МИН.НЕОПР.ВР., 3Л., ЕД.Ч., СР.Р. = гракнало е
| МИН.НЕОПР.ВР., 3Л., МН.Ч. = гракнали са
| МИН.ПРЕД.ВР., 1Л., ЕД.Ч., М.Р. = бях гракнал
| МИН.ПРЕД.ВР., 1Л., ЕД.Ч., Ж.Р. = бях гракнала
| МИН.ПРЕД.ВР., 1Л., ЕД.Ч., СР.Р. = бях гракнало
| МИН.ПРЕД.ВР., 1Л., МН.Ч. = бяхме гракнали
| МИН.ПРЕД.ВР., 2Л., ЕД.Ч., М.Р. = беше гракнал
| МИН.ПРЕД.ВР., 2Л., ЕД.Ч., Ж.Р. = беше гракнала
| МИН.ПРЕД.ВР., 2Л., ЕД.Ч., СР.Р. = беше гракнало
| МИН.ПРЕД.ВР., 2Л., МН.Ч. = бяхте гракнали
| МИН.ПРЕД.ВР., 3Л., ЕД.Ч., М.Р. = беше гракнал
| МИН.ПРЕД.ВР., 3Л., ЕД.Ч., Ж.Р. = беше гракнала
| МИН.ПРЕД.ВР., 3Л., ЕД.Ч., СР.Р. = беше гракнало
| МИН.ПРЕД.ВР., 3Л., МН.Ч. = бяха гракнали
| БЪД.ВР., 1Л., ЕД.Ч. = ще гракна
| БЪД.ВР., 1Л., МН.Ч. = ще гракнем
| БЪД.ВР., 2Л., ЕД.Ч. = ще гракнеш
| БЪД.ВР., 2Л., МН.Ч. = ще гракнете
| БЪД.ВР., 3Л., ЕД.Ч. = ще гракне
| БЪД.ВР., 3Л., МН.Ч. = ще гракнат
| БЪД.ПРЕД.ВР., 1Л., ЕД.Ч., М.Р. = ще съм гракнал
| БЪД.ПРЕД.ВР., 1Л., ЕД.Ч., Ж.Р. = ще съм гракнала
| БЪД.ПРЕД.ВР., 1Л., ЕД.Ч., СР.Р. = ще съм гракнало
| БЪД.ПРЕД.ВР., 1Л., МН.Ч. = ще сме гракнали
| БЪД.ПРЕД.ВР., 2Л., ЕД.Ч., М.Р. = ще си гракнал
| БЪД.ПРЕД.ВР., 2Л., ЕД.Ч., Ж.Р. = ще си гракнала
| БЪД.ПРЕД.ВР., 2Л., ЕД.Ч., СР.Р. = ще си гракнало
| БЪД.ПРЕД.ВР., 2Л., МН.Ч. = ще сте гракнали
| БЪД.ПРЕД.ВР., 3Л., ЕД.Ч., М.Р. = ще е гракнал
| БЪД.ПРЕД.ВР., 3Л., ЕД.Ч., Ж.Р. = ще е гракнала
| БЪД.ПРЕД.ВР., 3Л., ЕД.Ч., СР.Р. = ще е гракнало
| БЪД.ПРЕД.ВР., 3Л., МН.Ч. = ще са гракнали
| БЪД.ВР. В МИН., 1Л., ЕД.Ч. = щях да гракна
| БЪД.ВР. В МИН., 1Л., МН.Ч. = щяхме да гракнем
| БЪД.ВР. В МИН., 2Л., ЕД.Ч. = щеше да гракнеш
| БЪД.ВР. В МИН., 2Л., МН.Ч. = щяхте да гракнете
| БЪД.ВР. В МИН., 3Л., ЕД.Ч. = щеше да гракне
| БЪД.ВР. В МИН., 3Л., МН.Ч. = щяха да гракнат
| БЪД.ПРЕД.ВР. В МИН., 1Л., ЕД.Ч., М.Р. = щях да съм гракнал
| БЪД.ПРЕД.ВР. В МИН., 1Л., ЕД.Ч., Ж.Р. = щях да съм гракнала
| БЪД.ПРЕД.ВР. В МИН., 1Л., ЕД.Ч., СР.Р. = щях да съм гракнало
| БЪД.ПРЕД.ВР. В МИН., 1Л., МН.Ч. = щяхме да сме гракнали
| БЪД.ПРЕД.ВР. В МИН., 2Л., ЕД.Ч., М.Р. = щеше да си гракнал
| БЪД.ПРЕД.ВР. В МИН., 2Л., ЕД.Ч., Ж.Р. = щеше да си гракнала
| БЪД.ПРЕД.ВР. В МИН., 2Л., ЕД.Ч., СР.Р. = щеше да си гракнало
| БЪД.ПРЕД.ВР. В МИН., 2Л., МН.Ч. = щяхте да сте гракнали
| БЪД.ПРЕД.ВР. В МИН., 3Л., ЕД.Ч., М.Р. = щеше да е гракнал
| БЪД.ПРЕД.ВР. В МИН., 3Л., ЕД.Ч., Ж.Р. = щеше да е гракнала
| БЪД.ПРЕД.ВР. В МИН., 3Л., ЕД.Ч., СР.Р. = щеше да е гракнало
| БЪД.ПРЕД.ВР. В МИН., 3Л., МН.Ч. = щяха да са гракнали
| ПР.НАКЛ., СЕГ.ВР., 1Л., ЕД.Ч., М.Р. = гракнел съм
| ПР.НАКЛ., СЕГ.ВР., 1Л., ЕД.Ч., Ж.Р. = гракнела съм
| ПР.НАКЛ., СЕГ.ВР., 1Л., ЕД.Ч., СР.Р. = гракнело съм
| ПР.НАКЛ., СЕГ.ВР., 1Л., МН.Ч. = гракнели сме
| ПР.НАКЛ., СЕГ.ВР., 2Л., ЕД.Ч., М.Р. = гракнел си
| ПР.НАКЛ., СЕГ.ВР., 2Л., ЕД.Ч., Ж.Р. = гракнела си
| ПР.НАКЛ., СЕГ.ВР., 2Л., ЕД.Ч., СР.Р. = гракнело си
| ПР.НАКЛ., СЕГ.ВР., 2Л., МН.Ч. = гракнели сте
| ПР.НАКЛ., СЕГ.ВР., 3Л., ЕД.Ч., М.Р. = гракнел (е)
| ПР.НАКЛ., СЕГ.ВР., 3Л., ЕД.Ч., Ж.Р. = гракнела (е)
| ПР.НАКЛ., СЕГ.ВР., 3Л., ЕД.Ч., СР.Р. = гракнело (е)
| ПР.НАКЛ., СЕГ.ВР., 3Л., МН.Ч. = гракнели (са)
| ПР.НАКЛ., МИН.СВ.ВР., 1Л., ЕД.Ч., М.Р. = гракнал съм
| ПР.НАКЛ., МИН.СВ.ВР., 1Л., ЕД.Ч., Ж.Р. = гракнала съм
| ПР.НАКЛ., МИН.СВ.ВР., 1Л., ЕД.Ч., СР.Р. = гракнало съм
| ПР.НАКЛ., МИН.СВ.ВР., 1Л., МН.Ч. = гракнали сме
| ПР.НАКЛ., МИН.СВ.ВР., 2Л., ЕД.Ч., М.Р. = гракнал си
| ПР.НАКЛ., МИН.СВ.ВР., 2Л., ЕД.Ч., Ж.Р. = гракнала си
| ПР.НАКЛ., МИН.СВ.ВР., 2Л., ЕД.Ч., СР.Р. = гракнало си
| ПР.НАКЛ., МИН.СВ.ВР., 2Л., МН.Ч. = гракнали сте
| ПР.НАКЛ., МИН.СВ.ВР., 3Л., ЕД.Ч., М.Р. = гракнал (е)
| ПР.НАКЛ., МИН.СВ.ВР., 3Л., ЕД.Ч., Ж.Р. = гракнала (е)
| ПР.НАКЛ., МИН.СВ.ВР., 3Л., ЕД.Ч., СР.Р. = гракнало (е)
| ПР.НАКЛ., МИН.СВ.ВР., 3Л., МН.Ч. = гракнали (са)
| ПР.НАКЛ., МИН.НЕОПР.ВР., 1Л., ЕД.Ч., М.Р. = бил съм гракнал
| ПР.НАКЛ., МИН.НЕОПР.ВР., 1Л., ЕД.Ч., Ж.Р. = била съм гракнала
| ПР.НАКЛ., МИН.НЕОПР.ВР., 1Л., ЕД.Ч., СР.Р. = било съм гракнало
| ПР.НАКЛ., МИН.НЕОПР.ВР., 1Л., МН.Ч. = били сме гракнали
| ПР.НАКЛ., МИН.НЕОПР.ВР., 2Л., ЕД.Ч., М.Р. = бил си гракнал
| ПР.НАКЛ., МИН.НЕОПР.ВР., 2Л., ЕД.Ч., Ж.Р. = била си гракнала
| ПР.НАКЛ., МИН.НЕОПР.ВР., 2Л., ЕД.Ч., СР.Р. = било си гракнало
| ПР.НАКЛ., МИН.НЕОПР.ВР., 2Л., МН.Ч. = били сте гракнали
| ПР.НАКЛ., МИН.НЕОПР.ВР., 3Л., ЕД.Ч., М.Р. = бил (е) гракнал
| ПР.НАКЛ., МИН.НЕОПР.ВР., 3Л., ЕД.Ч., Ж.Р. = била (е) гракнала
| ПР.НАКЛ., МИН.НЕОПР.ВР., 3Л., ЕД.Ч., СР.Р. = било (е) гракнало
| ПР.НАКЛ., МИН.НЕОПР.ВР., 3Л., МН.Ч. = били (са) гракнали
| ПР.НАКЛ., БЪД.ВР., 1Л., ЕД.Ч., М.Р. = щял съм да гракна
| ПР.НАКЛ., БЪД.ВР., 1Л., ЕД.Ч., Ж.Р. = щяла съм да гракна
| ПР.НАКЛ., БЪД.ВР., 1Л., ЕД.Ч., СР.Р. = щяло съм да гракна
| ПР.НАКЛ., БЪД.ВР., 1Л., МН.Ч. = щели сме да гракнем
| ПР.НАКЛ., БЪД.ВР., 2Л., ЕД.Ч., М.Р. = щял си да гракнеш
| ПР.НАКЛ., БЪД.ВР., 2Л., ЕД.Ч., Ж.Р. = щяла си да гракнеш
| ПР.НАКЛ., БЪД.ВР., 2Л., ЕД.Ч., СР.Р. = щяло си да гракнеш
| ПР.НАКЛ., БЪД.ВР., 2Л., МН.Ч. = щели сте да гракнете
| ПР.НАКЛ., БЪД.ВР., 3Л., ЕД.Ч., М.Р. = щял (е) да гракне
| ПР.НАКЛ., БЪД.ВР., 3Л., ЕД.Ч., Ж.Р. = щяла (е) да гракне
| ПР.НАКЛ., БЪД.ВР., 3Л., ЕД.Ч., СР.Р. = щяло (е) да гракне
| ПР.НАКЛ., БЪД.ВР., 3Л., МН.Ч. = щели (са) да гракнат
| ПР.НАКЛ., БЪД.ПРЕД.ВР., 1Л., ЕД.Ч., М.Р. = щял съм да съм гракнал
| ПР.НАКЛ., БЪД.ПРЕД.ВР., 1Л., ЕД.Ч., Ж.Р. = щяла съм да съм гракнала
| ПР.НАКЛ., БЪД.ПРЕД.ВР., 1Л., ЕД.Ч., СР.Р. = щяло съм да съм гракнало
| ПР.НАКЛ., БЪД.ПРЕД.ВР., 1Л., МН.Ч. = щели сме да сме гракнали
| ПР.НАКЛ., БЪД.ПРЕД.ВР., 2Л., ЕД.Ч., М.Р. = щял си да си гракнал
| ПР.НАКЛ., БЪД.ПРЕД.ВР., 2Л., ЕД.Ч., Ж.Р. = щяла си да си гракнала
| ПР.НАКЛ., БЪД.ПРЕД.ВР., 2Л., ЕД.Ч., СР.Р. = щяло си да си гракнало
| ПР.НАКЛ., БЪД.ПРЕД.ВР., 2Л., МН.Ч. = щели сте да сте гракнали
| ПР.НАКЛ., БЪД.ПРЕД.ВР., 3Л., ЕД.Ч., М.Р. = щял (е) да е гракнал
| ПР.НАКЛ., БЪД.ПРЕД.ВР., 3Л., ЕД.Ч., Ж.Р. = щяла (е) да е гракнала
| ПР.НАКЛ., БЪД.ПРЕД.ВР., 3Л., ЕД.Ч., СР.Р. = щяло (е) да е гракнало
| ПР.НАКЛ., БЪД.ПРЕД.ВР., 3Л., МН.Ч. = щели (са) да са гракнали
| УСЛОВНО НАКЛОНЕНИЕ, 1Л., ЕД.Ч., М.Р. = бих гракнал
| УСЛОВНО НАКЛОНЕНИЕ, 1Л., ЕД.Ч., Ж.Р. = бих гракнала
| УСЛОВНО НАКЛОНЕНИЕ, 1Л., ЕД.Ч., СР.Р. = бих гракнало
| УСЛОВНО НАКЛОНЕНИЕ, 1Л., МН.Ч. = бихме гракнали
| УСЛОВНО НАКЛОНЕНИЕ, 2Л., ЕД.Ч., М.Р. = би гракнал
| УСЛОВНО НАКЛОНЕНИЕ, 2Л., ЕД.Ч., Ж.Р. = би гракнала
| УСЛОВНО НАКЛОНЕНИЕ, 2Л., ЕД.Ч., СР.Р. = би гракнало
| УСЛОВНО НАКЛОНЕНИЕ, 2Л., МН.Ч. = бихте гракнали
| УСЛОВНО НАКЛОНЕНИЕ, 3Л., ЕД.Ч., М.Р. = би гракнал
| УСЛОВНО НАКЛОНЕНИЕ, 3Л., ЕД.Ч., Ж.Р. = би гракнала
| УСЛОВНО НАКЛОНЕНИЕ, 3Л., ЕД.Ч., СР.Р. = би гракнало
| УСЛОВНО НАКЛОНЕНИЕ, 3Л., МН.Ч. = биха гракнали
| ПОВЕЛИТЕЛНО НАКЛОНЕНИЕ, ЕД.Ч. = грак·ни
| ПОВЕЛИТЕЛНО НАКЛОНЕНИЕ, МН.Ч. = грак·не·те
| МИН.СТРАД.ПРИЧ. М.Р. = грак·нат
| МИН.СТРАД.ПРИЧ. М.Р. НЕПЪЛЕН ЧЛЕН = грак·на·тия
| МИН.СТРАД.ПРИЧ. М.Р. ПЪЛЕН ЧЛЕН = грак·на·ти·ят
| МИН.СТРАД.ПРИЧ. Ж.Р. = грак·на·та
| МИН.СТРАД.ПРИЧ. Ж.Р. ЧЛЕН = грак·на·та·та
| МИН.СТРАД.ПРИЧ. СР.Р. = грак·на·то
| МИН.СТРАД.ПРИЧ. СР.Р. ЧЛЕН = грак·на·то·то
| МИН.СТРАД.ПРИЧ. МН.Ч. = грак·на·ти
| МИН.СТРАД.ПРИЧ. МН.Ч. ЧЛЕН = грак·на·ти·те
| МИН.ДЕЯТ.СВ.ПРИЧ. М.Р. = грак·нал
| МИН.ДЕЯТ.СВ.ПРИЧ. М.Р. НЕПЪЛЕН ЧЛЕН = грак·на·лия
| МИН.ДЕЯТ.СВ.ПРИЧ. М.Р. ПЪЛЕН ЧЛЕН = грак·на·ли·ят
| МИН.ДЕЯТ.СВ.ПРИЧ. Ж.Р. = грак·на·ла
| МИН.ДЕЯТ.СВ.ПРИЧ. Ж.Р. ЧЛЕН = грак·на·ла·та
| МИН.ДЕЯТ.СВ.ПРИЧ. СР.Р. = грак·на·ло
| МИН.ДЕЯТ.СВ.ПРИЧ. СР.Р. ЧЛЕН = грак·на·ло·то
| МИН.ДЕЯТ.СВ.ПРИЧ. МН.Ч. = грак·на·ли
| МИН.ДЕЯТ.СВ.ПРИЧ. МН.Ч. ЧЛЕН = грак·на·ли·те
| МИН.ДЕЯТ.НЕСВ.ПРИЧ. М.Р. = грак·нел
| МИН.ДЕЯТ.НЕСВ.ПРИЧ. М.Р. НЕПЪЛЕН ЧЛЕН = грак·не·лия
| МИН.ДЕЯТ.НЕСВ.ПРИЧ. М.Р. ПЪЛЕН ЧЛЕН = грак·не·ли·ят
| МИН.ДЕЯТ.НЕСВ.ПРИЧ. Ж.Р. = грак·не·ла
| МИН.ДЕЯТ.НЕСВ.ПРИЧ. Ж.Р. ЧЛЕН = грак·не·ла·та
| МИН.ДЕЯТ.НЕСВ.ПРИЧ. СР.Р. = грак·не·ло
| МИН.ДЕЯТ.НЕСВ.ПРИЧ. СР.Р. ЧЛЕН = грак·не·ло·то
| МИН.ДЕЯТ.НЕСВ.ПРИЧ. МН.Ч. = грак·не·ли
| МИН.ДЕЯТ.НЕСВ.ПРИЧ. МН.Ч. ЧЛЕН = грак·не·ли·те
| СЕГ.ДЕЯТ.ПРИЧ. М.Р. = —
| СЕГ.ДЕЯТ.ПРИЧ. М.Р. НЕПЪЛЕН ЧЛЕН = —
| СЕГ.ДЕЯТ.ПРИЧ. М.Р. ПЪЛЕН ЧЛЕН = —
| СЕГ.ДЕЯТ.ПРИЧ. Ж.Р. = —
| СЕГ.ДЕЯТ.ПРИЧ. Ж.Р. ЧЛЕН = —
| СЕГ.ДЕЯТ.ПРИЧ. СР.Р. = —
| СЕГ.ДЕЯТ.ПРИЧ. СР.Р. ЧЛЕН = —
| СЕГ.ДЕЯТ.ПРИЧ. МН.Ч. = —
| СЕГ.ДЕЯТ.ПРИЧ. МН.Ч. ЧЛЕН = —
| ДЕЕПРИЧАСТИЕ = —
| СКРИТИ ПРЕПРАТКИ = 
[[гракна]],
[[гракнеш]],
[[гракне]],
[[гракнем]],
[[гракнете]],
[[гракнат]],
[[гракнах]],
[[гракнахме]],
[[гракнахте]],
[[гракнаха]],
[[гракнех]],
[[гракнеше]],
[[гракнехме]],
[[гракнехте]],
[[гракнеха]],
[[гракни]],
[[гракнал]],
[[гракналия]],
[[гракналият]],
[[гракнала]],
[[гракналата]],
[[гракнало]],
[[гракналото]],
[[гракнали]],
[[гракналите]],
[[гракнел]],
[[гракнелия]],
[[гракнелият]],
[[гракнела]],
[[гракнелата]],
[[гракнело]],
[[гракнелото]],
[[гракнели]],
[[гракнелите]],
[[гракнатия]],
[[гракнатият]],
[[гракната]],
[[гракнатата]],
[[гракнато]],
[[гракнатото]],
[[гракнати]],
[[гракнатите]],
[[гракнал съм]],
[[гракнала съм]],
[[гракнало съм]],
[[гракнали сме]],
[[гракнал си]],
[[гракнала си]],
[[гракнало си]],
[[гракнали сте]],
[[гракнал е]],
[[гракнала е]],
[[гракнало е]],
[[гракнали са]],
[[бях гракнал]],
[[бях гракнала]],
[[бях гракнало]],
[[бяхме гракнали]],
[[беше гракнал]],
[[беше гракнала]],
[[беше гракнало]],
[[бяхте гракнали]],
[[бяха гракнали]],
[[ще гракна]],
[[ще гракнем]],
[[ще гракнеш]],
[[ще гракнете]],
[[ще гракне]],
[[ще гракнат]],
[[ще съм гракнал]],
[[ще съм гракнала]],
[[ще съм гракнало]],
[[ще сме гракнали]],
[[ще си гракнал]],
[[ще си гракнала]],
[[ще си гракнало]],
[[ще сте гракнали]],
[[ще е гракнал]],
[[ще е гракнала]],
[[ще е гракнало]],
[[ще са гракнали]],
[[щях да гракна]],
[[щяхме да гракнем]],
[[щеше да гракнеш]],
[[щяхте да гракнете]],
[[щеше да гракне]],
[[щяха да гракнат]],
[[щях да съм гракнал]],
[[щях да съм гракнала]],
[[щях да съм гракнало]],
[[щяхме да сме гракнали]],
[[щеше да си гракнал]],
[[щеше да си гракнала]],
[[щеше да си гракнало]],
[[щяхте да сте гракнали]],
[[щеше да е гракнал]],
[[щеше да е гракнала]],
[[щеше да е гракнало]],
[[щяха да са гракнали]],
[[гракнел съм]],
[[гракнела съм]],
[[гракнело съм]],
[[гракнели сме]],
[[гракнел си]],
[[гракнела си]],
[[гракнело си]],
[[гракнели сте]],
[[гракнел е]],
[[гракнела е]],
[[гракнело е]],
[[гракнели са]],
[[бил съм гракнал]],
[[била съм гракнала]],
[[било съм гракнало]],
[[били сме гракнали]],
[[бил си гракнал]],
[[била си гракнала]],
[[било си гракнало]],
[[били сте гракнали]],
[[бил е гракнал]],
[[била е гракнала]],
[[било е гракнало]],
[[били са гракнали]],
[[щял съм да гракна]],
[[щяла съм да гракна]],
[[щяло съм да гракна]],
[[щели сме да гракнем]],
[[щял си да гракнеш]],
[[щяла си да гракнеш]],
[[щяло си да гракнеш]],
[[щели сте да гракнете]],
[[щял да гракне]],
[[щяла да гракне]],
[[щяло да гракне]],
[[щели да гракнат]],
[[щял е да гракне]],
[[щяла е да гракне]],
[[щяло е да гракне]],
[[щели са да гракнат]],
[[щял съм да съм гракнал]],
[[щяла съм да съм гракнала]],
[[щяло съм да съм гракнало]],
[[щели сме да сме гракнали]],
[[щял си да си гракнал]],
[[щяла си да си гракнала]],
[[щяло си да си гракнало]],
[[щели сте да сте гракнали]],
[[щял да е гракнал]],
[[щяла да е гракнала]],
[[щяло да е гракнало]],
[[щели да са гракнали]],
[[щял е да е гракнал]],
[[щяла е да е гракнала]],
[[щяло е да е гракнало]],
[[щели са да са гракнали]],
[[бих гракнал]],
[[бих гракнала]],
[[бих гракнало]],
[[бихме гракнали]],
[[би гракнал]],
[[би гракнала]],
[[би гракнало]],
[[бихте гракнали]],
[[биха гракнали]],
}}</text>
      <sha1>0m4fkvus6slyzy6yi9offcj0867mwzi</sha1>
    </revision>
  </page>
  <page>
    <title>Шаблон:Словоформи/грамадя</title>
    <ns>10</ns>
    <id>448299</id>
    <revision>
      <id>480281</id>
      <timestamp>2005-05-07T20:07:43Z</timestamp>
      <contributor>
        <username>Bgbot</username>
        <id>83</id>
      </contributor>
      <comment>Борислав: Шаблон със словоформи</comment>
      <model>wikitext</model>
      <format>text/x-wiki</format>
      <text bytes="21194" xml:space="preserve">{{Шаблон:Словоформи/Глагол|
  ОСНОВНА ФОРМА = грамадя
| СЕГ.ВР., 1Л., ЕД.Ч. = гра·ма·дя
| СЕГ.ВР., 1Л., МН.Ч. = гра·ма·дим
| СЕГ.ВР., 2Л., ЕД.Ч. = гра·ма·диш
| СЕГ.ВР., 2Л., МН.Ч. = гра·ма·ди·те
| СЕГ.ВР., 3Л., ЕД.Ч. = гра·ма·ди
| СЕГ.ВР., 3Л., МН.Ч. = гра·ма·дят
| МИН.СВ.ВР., 1Л., ЕД.Ч. = гра·ма·дих
| МИН.СВ.ВР., 1Л., МН.Ч. = гра·ма·дих·ме
| МИН.СВ.ВР., 2Л., ЕД.Ч. = гра·ма·ди
| МИН.СВ.ВР., 2Л., МН.Ч. = гра·ма·дих·те
| МИН.СВ.ВР., 3Л., ЕД.Ч. = гра·ма·ди
| МИН.СВ.ВР., 3Л., МН.Ч. = гра·ма·ди·ха
| МИН.НЕСВ.ВР., 1Л., ЕД.Ч. = гра·ма·дях
| МИН.НЕСВ.ВР., 1Л., МН.Ч. = гра·ма·дях·ме
| МИН.НЕСВ.ВР., 2Л., ЕД.Ч. = гра·ма·де·ше
| МИН.НЕСВ.ВР., 2Л., МН.Ч. = гра·ма·дях·те
| МИН.НЕСВ.ВР., 3Л., ЕД.Ч. = гра·ма·де·ше
| МИН.НЕСВ.ВР., 3Л., МН.Ч. = гра·ма·дя·ха
| МИН.НЕОПР.ВР., 1Л., ЕД.Ч., М.Р. = грамадил съм
| МИН.НЕОПР.ВР., 1Л., ЕД.Ч., Ж.Р. = грамадила съм
| МИН.НЕОПР.ВР., 1Л., ЕД.Ч., СР.Р. = грамадило съм
| МИН.НЕОПР.ВР., 1Л., МН.Ч. = грамадили сме
| МИН.НЕОПР.ВР., 2Л., ЕД.Ч., М.Р. = грамадил си
| МИН.НЕОПР.ВР., 2Л., ЕД.Ч., Ж.Р. = грамадила си
| МИН.НЕОПР.ВР., 2Л., ЕД.Ч., СР.Р. = грамадило си
| МИН.НЕОПР.ВР., 2Л., МН.Ч. = грамадили сте
| МИН.НЕОПР.ВР., 3Л., ЕД.Ч., М.Р. = грамадил е
| МИН.НЕОПР.ВР., 3Л., ЕД.Ч., Ж.Р. = грамадила е
| МИН.НЕОПР.ВР., 3Л., ЕД.Ч., СР.Р. = грамадило е
| МИН.НЕОПР.ВР., 3Л., МН.Ч. = грамадили са
| МИН.ПРЕД.ВР., 1Л., ЕД.Ч., М.Р. = бях грамадил
| МИН.ПРЕД.ВР., 1Л., ЕД.Ч., Ж.Р. = бях грамадила
| МИН.ПРЕД.ВР., 1Л., ЕД.Ч., СР.Р. = бях грамадило
| МИН.ПРЕД.ВР., 1Л., МН.Ч. = бяхме грамадили
| МИН.ПРЕД.ВР., 2Л., ЕД.Ч., М.Р. = беше грамадил
| МИН.ПРЕД.ВР., 2Л., ЕД.Ч., Ж.Р. = беше грамадила
| МИН.ПРЕД.ВР., 2Л., ЕД.Ч., СР.Р. = беше грамадило
| МИН.ПРЕД.ВР., 2Л., МН.Ч. = бяхте грамадили
| МИН.ПРЕД.ВР., 3Л., ЕД.Ч., М.Р. = беше грамадил
| МИН.ПРЕД.ВР., 3Л., ЕД.Ч., Ж.Р. = беше грамадила
| МИН.ПРЕД.ВР., 3Л., ЕД.Ч., СР.Р. = беше грамадило
| МИН.ПРЕД.ВР., 3Л., МН.Ч. = бяха грамадили
| БЪД.ВР., 1Л., ЕД.Ч. = ще грамадя
| БЪД.ВР., 1Л., МН.Ч. = ще грамадим
| БЪД.ВР., 2Л., ЕД.Ч. = ще грамадиш
| БЪД.ВР., 2Л., МН.Ч. = ще грамадите
| БЪД.ВР., 3Л., ЕД.Ч. = ще грамади
| БЪД.ВР., 3Л., МН.Ч. = ще грамадят
| БЪД.ПРЕД.ВР., 1Л., ЕД.Ч., М.Р. = ще съм грамадил
| БЪД.ПРЕД.ВР., 1Л., ЕД.Ч., Ж.Р. = ще съм грамадила
| БЪД.ПРЕД.ВР., 1Л., ЕД.Ч., СР.Р. = ще съм грамадило
| БЪД.ПРЕД.ВР., 1Л., МН.Ч. = ще сме грамадили
| БЪД.ПРЕД.ВР., 2Л., ЕД.Ч., М.Р. = ще си грамадил
| БЪД.ПРЕД.ВР., 2Л., ЕД.Ч., Ж.Р. = ще си грамадила
| БЪД.ПРЕД.ВР., 2Л., ЕД.Ч., СР.Р. = ще си грамадило
| БЪД.ПРЕД.ВР., 2Л., МН.Ч. = ще сте грамадили
| БЪД.ПРЕД.ВР., 3Л., ЕД.Ч., М.Р. = ще е грамадил
| БЪД.ПРЕД.ВР., 3Л., ЕД.Ч., Ж.Р. = ще е грамадила
| БЪД.ПРЕД.ВР., 3Л., ЕД.Ч., СР.Р. = ще е грамадило
| БЪД.ПРЕД.ВР., 3Л., МН.Ч. = ще са грамадили
| БЪД.ВР. В МИН., 1Л., ЕД.Ч. = щях да грамадя
| БЪД.ВР. В МИН., 1Л., МН.Ч. = щяхме да грамадим
| БЪД.ВР. В МИН., 2Л., ЕД.Ч. = щеше да грамадиш
| БЪД.ВР. В МИН., 2Л., МН.Ч. = щяхте да грамадите
| БЪД.ВР. В МИН., 3Л., ЕД.Ч. = щеше да грамади
| БЪД.ВР. В МИН., 3Л., МН.Ч. = щяха да грамадят
| БЪД.ПРЕД.ВР. В МИН., 1Л., ЕД.Ч., М.Р. = щях да съм грамадил
| БЪД.ПРЕД.ВР. В МИН., 1Л., ЕД.Ч., Ж.Р. = щях да съм грамадила
| БЪД.ПРЕД.ВР. В МИН., 1Л., ЕД.Ч., СР.Р. = щях да съм грамадило
| БЪД.ПРЕД.ВР. В МИН., 1Л., МН.Ч. = щяхме да сме грамадили
| БЪД.ПРЕД.ВР. В МИН., 2Л., ЕД.Ч., М.Р. = щеше да си грамадил
| БЪД.ПРЕД.ВР. В МИН., 2Л., ЕД.Ч., Ж.Р. = щеше да си грамадила
| БЪД.ПРЕД.ВР. В МИН., 2Л., ЕД.Ч., СР.Р. = щеше да си грамадило
| БЪД.ПРЕД.ВР. В МИН., 2Л., МН.Ч. = щяхте да сте грамадили
| БЪД.ПРЕД.ВР. В МИН., 3Л., ЕД.Ч., М.Р. = щеше да е грамадил
| БЪД.ПРЕД.ВР. В МИН., 3Л., ЕД.Ч., Ж.Р. = щеше да е грамадила
| БЪД.ПРЕД.ВР. В МИН., 3Л., ЕД.Ч., СР.Р. = щеше да е грамадило
| БЪД.ПРЕД.ВР. В МИН., 3Л., МН.Ч. = щяха да са грамадили
| ПР.НАКЛ., СЕГ.ВР., 1Л., ЕД.Ч., М.Р. = грамадял съм
| ПР.НАКЛ., СЕГ.ВР., 1Л., ЕД.Ч., Ж.Р. = грамадяла съм
| ПР.НАКЛ., СЕГ.ВР., 1Л., ЕД.Ч., СР.Р. = грамадяло съм
| ПР.НАКЛ., СЕГ.ВР., 1Л., МН.Ч. = грамадели сме
| ПР.НАКЛ., СЕГ.ВР., 2Л., ЕД.Ч., М.Р. = грамадял си
| ПР.НАКЛ., СЕГ.ВР., 2Л., ЕД.Ч., Ж.Р. = грамадяла си
| ПР.НАКЛ., СЕГ.ВР., 2Л., ЕД.Ч., СР.Р. = грамадяло си
| ПР.НАКЛ., СЕГ.ВР., 2Л., МН.Ч. = грамадели сте
| ПР.НАКЛ., СЕГ.ВР., 3Л., ЕД.Ч., М.Р. = грамадял (е)
| ПР.НАКЛ., СЕГ.ВР., 3Л., ЕД.Ч., Ж.Р. = грамадяла (е)
| ПР.НАКЛ., СЕГ.ВР., 3Л., ЕД.Ч., СР.Р. = грамадяло (е)
| ПР.НАКЛ., СЕГ.ВР., 3Л., МН.Ч. = грамадели (са)
| ПР.НАКЛ., МИН.СВ.ВР., 1Л., ЕД.Ч., М.Р. = грамадил съм
| ПР.НАКЛ., МИН.СВ.ВР., 1Л., ЕД.Ч., Ж.Р. = грамадила съм
| ПР.НАКЛ., МИН.СВ.ВР., 1Л., ЕД.Ч., СР.Р. = грамадило съм
| ПР.НАКЛ., МИН.СВ.ВР., 1Л., МН.Ч. = грамадили сме
| ПР.НАКЛ., МИН.СВ.ВР., 2Л., ЕД.Ч., М.Р. = грамадил си
| ПР.НАКЛ., МИН.СВ.ВР., 2Л., ЕД.Ч., Ж.Р. = грамадила си
| ПР.НАКЛ., МИН.СВ.ВР., 2Л., ЕД.Ч., СР.Р. = грамадило си
| ПР.НАКЛ., МИН.СВ.ВР., 2Л., МН.Ч. = грамадили сте
| ПР.НАКЛ., МИН.СВ.ВР., 3Л., ЕД.Ч., М.Р. = грамадил (е)
| ПР.НАКЛ., МИН.СВ.ВР., 3Л., ЕД.Ч., Ж.Р. = грамадила (е)
| ПР.НАКЛ., МИН.СВ.ВР., 3Л., ЕД.Ч., СР.Р. = грамадило (е)
| ПР.НАКЛ., МИН.СВ.ВР., 3Л., МН.Ч. = грамадили (са)
| ПР.НАКЛ., МИН.НЕОПР.ВР., 1Л., ЕД.Ч., М.Р. = бил съм грамадил
| ПР.НАКЛ., МИН.НЕОПР.ВР., 1Л., ЕД.Ч., Ж.Р. = била съм грамадила
| ПР.НАКЛ., МИН.НЕОПР.ВР., 1Л., ЕД.Ч., СР.Р. = било съм грамадило
| ПР.НАКЛ., МИН.НЕОПР.ВР., 1Л., МН.Ч. = били сме грамадили
| ПР.НАКЛ., МИН.НЕОПР.ВР., 2Л., ЕД.Ч., М.Р. = бил си грамадил
| ПР.НАКЛ., МИН.НЕОПР.ВР., 2Л., ЕД.Ч., Ж.Р. = била си грамадила
| ПР.НАКЛ., МИН.НЕОПР.ВР., 2Л., ЕД.Ч., СР.Р. = било си грамадило
| ПР.НАКЛ., МИН.НЕОПР.ВР., 2Л., МН.Ч. = били сте грамадили
| ПР.НАКЛ., МИН.НЕОПР.ВР., 3Л., ЕД.Ч., М.Р. = бил (е) грамадил
| ПР.НАКЛ., МИН.НЕОПР.ВР., 3Л., ЕД.Ч., Ж.Р. = била (е) грамадила
| ПР.НАКЛ., МИН.НЕОПР.ВР., 3Л., ЕД.Ч., СР.Р. = било (е) грамадило
| ПР.НАКЛ., МИН.НЕОПР.ВР., 3Л., МН.Ч. = били (са) грамадили
| ПР.НАКЛ., БЪД.ВР., 1Л., ЕД.Ч., М.Р. = щял съм да грамадя
| ПР.НАКЛ., БЪД.ВР., 1Л., ЕД.Ч., Ж.Р. = щяла съм да грамадя
| ПР.НАКЛ., БЪД.ВР., 1Л., ЕД.Ч., СР.Р. = щяло съм да грамадя
| ПР.НАКЛ., БЪД.ВР., 1Л., МН.Ч. = щели сме да грамадим
| ПР.НАКЛ., БЪД.ВР., 2Л., ЕД.Ч., М.Р. = щял си да грамадиш
| ПР.НАКЛ., БЪД.ВР., 2Л., ЕД.Ч., Ж.Р. = щяла си да грамадиш
| ПР.НАКЛ., БЪД.ВР., 2Л., ЕД.Ч., СР.Р. = щяло си да грамадиш
| ПР.НАКЛ., БЪД.ВР., 2Л., МН.Ч. = щели сте да грамадите
| ПР.НАКЛ., БЪД.ВР., 3Л., ЕД.Ч., М.Р. = щял (е) да грамади
| ПР.НАКЛ., БЪД.ВР., 3Л., ЕД.Ч., Ж.Р. = щяла (е) да грамади
| ПР.НАКЛ., БЪД.ВР., 3Л., ЕД.Ч., СР.Р. = щяло (е) да грамади
| ПР.НАКЛ., БЪД.ВР., 3Л., МН.Ч. = щели (са) да грамадят
| ПР.НАКЛ., БЪД.ПРЕД.ВР., 1Л., ЕД.Ч., М.Р. = щял съм да съм грамадил
| ПР.НАКЛ., БЪД.ПРЕД.ВР., 1Л., ЕД.Ч., Ж.Р. = щяла съм да съм грамадила
| ПР.НАКЛ., БЪД.ПРЕД.ВР., 1Л., ЕД.Ч., СР.Р. = щяло съм да съм грамадило
| ПР.НАКЛ., БЪД.ПРЕД.ВР., 1Л., МН.Ч. = щели сме да сме грамадили
| ПР.НАКЛ., БЪД.ПРЕД.ВР., 2Л., ЕД.Ч., М.Р. = щял си да си грамадил
| ПР.НАКЛ., БЪД.ПРЕД.ВР., 2Л., ЕД.Ч., Ж.Р. = щяла си да си грамадила
| ПР.НАКЛ., БЪД.ПРЕД.ВР., 2Л., ЕД.Ч., СР.Р. = щяло си да си грамадило
| ПР.НАКЛ., БЪД.ПРЕД.ВР., 2Л., МН.Ч. = щели сте да сте грамадили
| ПР.НАКЛ., БЪД.ПРЕД.ВР., 3Л., ЕД.Ч., М.Р. = щял (е) да е грамадил
| ПР.НАКЛ., БЪД.ПРЕД.ВР., 3Л., ЕД.Ч., Ж.Р. = щяла (е) да е грамадила
| ПР.НАКЛ., БЪД.ПРЕД.ВР., 3Л., ЕД.Ч., СР.Р. = щяло (е) да е грамадило
| ПР.НАКЛ., БЪД.ПРЕД.ВР., 3Л., МН.Ч. = щели (са) да са грамадили
| УСЛОВНО НАКЛОНЕНИЕ, 1Л., ЕД.Ч., М.Р. = бих грамадил
| УСЛОВНО НАКЛОНЕНИЕ, 1Л., ЕД.Ч., Ж.Р. = бих грамадила
| УСЛОВНО НАКЛОНЕНИЕ, 1Л., ЕД.Ч., СР.Р. = бих грамадило
| УСЛОВНО НАКЛОНЕНИЕ, 1Л., МН.Ч. = бихме грамадили
| УСЛОВНО НАКЛОНЕНИЕ, 2Л., ЕД.Ч., М.Р. = би грамадил
| УСЛОВНО НАКЛОНЕНИЕ, 2Л., ЕД.Ч., Ж.Р. = би грамадила
| УСЛОВНО НАКЛОНЕНИЕ, 2Л., ЕД.Ч., СР.Р. = би грамадило
| УСЛОВНО НАКЛОНЕНИЕ, 2Л., МН.Ч. = бихте грамадили
| УСЛОВНО НАКЛОНЕНИЕ, 3Л., ЕД.Ч., М.Р. = би грамадил
| УСЛОВНО НАКЛОНЕНИЕ, 3Л., ЕД.Ч., Ж.Р. = би грамадила
| УСЛОВНО НАКЛОНЕНИЕ, 3Л., ЕД.Ч., СР.Р. = би грамадило
| УСЛОВНО НАКЛОНЕНИЕ, 3Л., МН.Ч. = биха грамадили
| ПОВЕЛИТЕЛНО НАКЛОНЕНИЕ, ЕД.Ч. = гра·ма·ди
| ПОВЕЛИТЕЛНО НАКЛОНЕНИЕ, МН.Ч. = гра·ма·де·те
| МИН.СТРАД.ПРИЧ. М.Р. = гра·ма·ден
| МИН.СТРАД.ПРИЧ. М.Р. НЕПЪЛЕН ЧЛЕН = гра·ма·де·ния
| МИН.СТРАД.ПРИЧ. М.Р. ПЪЛЕН ЧЛЕН = гра·ма·де·ни·ят
| МИН.СТРАД.ПРИЧ. Ж.Р. = гра·ма·де·на
| МИН.СТРАД.ПРИЧ. Ж.Р. ЧЛЕН = гра·ма·де·на·та
| МИН.СТРАД.ПРИЧ. СР.Р. = гра·ма·де·но
| МИН.СТРАД.ПРИЧ. СР.Р. ЧЛЕН = гра·ма·де·но·то
| МИН.СТРАД.ПРИЧ. МН.Ч. = гра·ма·де·ни
| МИН.СТРАД.ПРИЧ. МН.Ч. ЧЛЕН = гра·ма·де·ни·те
| МИН.ДЕЯТ.СВ.ПРИЧ. М.Р. = гра·ма·дил
| МИН.ДЕЯТ.СВ.ПРИЧ. М.Р. НЕПЪЛЕН ЧЛЕН = гра·ма·ди·лия
| МИН.ДЕЯТ.СВ.ПРИЧ. М.Р. ПЪЛЕН ЧЛЕН = гра·ма·ди·ли·ят
| МИН.ДЕЯТ.СВ.ПРИЧ. Ж.Р. = гра·ма·ди·ла
| МИН.ДЕЯТ.СВ.ПРИЧ. Ж.Р. ЧЛЕН = гра·ма·ди·ла·та
| МИН.ДЕЯТ.СВ.ПРИЧ. СР.Р. = гра·ма·ди·ло
| МИН.ДЕЯТ.СВ.ПРИЧ. СР.Р. ЧЛЕН = гра·ма·ди·ло·то
| МИН.ДЕЯТ.СВ.ПРИЧ. МН.Ч. = гра·ма·ди·ли
| МИН.ДЕЯТ.СВ.ПРИЧ. МН.Ч. ЧЛЕН = гра·ма·ди·ли·те
| МИН.ДЕЯТ.НЕСВ.ПРИЧ. М.Р. = гра·ма·дял
| МИН.ДЕЯТ.НЕСВ.ПРИЧ. М.Р. НЕПЪЛЕН ЧЛЕН = гра·ма·дя·лия
| МИН.ДЕЯТ.НЕСВ.ПРИЧ. М.Р. ПЪЛЕН ЧЛЕН = гра·ма·дя·ли·ят
| МИН.ДЕЯТ.НЕСВ.ПРИЧ. Ж.Р. = гра·ма·дя·ла
| МИН.ДЕЯТ.НЕСВ.ПРИЧ. Ж.Р. ЧЛЕН = гра·ма·дя·ла·та
| МИН.ДЕЯТ.НЕСВ.ПРИЧ. СР.Р. = гра·ма·дя·ло
| МИН.ДЕЯТ.НЕСВ.ПРИЧ. СР.Р. ЧЛЕН = гра·ма·дя·ло·то
| МИН.ДЕЯТ.НЕСВ.ПРИЧ. МН.Ч. = гра·ма·де·ли
| МИН.ДЕЯТ.НЕСВ.ПРИЧ. МН.Ч. ЧЛЕН = гра·ма·де·ли·те
| СЕГ.ДЕЯТ.ПРИЧ. М.Р. = гра·ма·дящ
| СЕГ.ДЕЯТ.ПРИЧ. М.Р. НЕПЪЛЕН ЧЛЕН = гра·ма·дя·щия
| СЕГ.ДЕЯТ.ПРИЧ. М.Р. ПЪЛЕН ЧЛЕН = гра·ма·дя·щи·ят
| СЕГ.ДЕЯТ.ПРИЧ. Ж.Р. = гра·ма·дя·ща
| СЕГ.ДЕЯТ.ПРИЧ. Ж.Р. ЧЛЕН = гра·ма·дя·ща·та
| СЕГ.ДЕЯТ.ПРИЧ. СР.Р. = гра·ма·дя·що
| СЕГ.ДЕЯТ.ПРИЧ. СР.Р. ЧЛЕН = гра·ма·дя·що·то
| СЕГ.ДЕЯТ.ПРИЧ. МН.Ч. = гра·ма·дя·щи
| СЕГ.ДЕЯТ.ПРИЧ. МН.Ч. ЧЛЕН = гра·ма·дя·щи·те
| ДЕЕПРИЧАСТИЕ = гра·ма·дей·ки
| СКРИТИ ПРЕПРАТКИ = 
[[грамадя]],
[[грамадиш]],
[[грамади]],
[[грамадим]],
[[грамадите]],
[[грамадят]],
[[грамадих]],
[[грамадихме]],
[[грамадихте]],
[[грамадиха]],
[[грамадях]],
[[грамадеше]],
[[грамадяхме]],
[[грамадяхте]],
[[грамадяха]],
[[грамадете]],
[[грамадил]],
[[грамадилия]],
[[грамадилият]],
[[грамадила]],
[[грамадилата]],
[[грамадило]],
[[грамадилото]],
[[грамадили]],
[[грамадилите]],
[[грамадял]],
[[грамадялия]],
[[грамадялият]],
[[грамадяла]],
[[грамадялата]],
[[грамадяло]],
[[грамадялото]],
[[грамадели]],
[[грамаделите]],
[[грамаден]],
[[грамадения]],
[[грамаденият]],
[[грамадена]],
[[грамадената]],
[[грамадено]],
[[грамаденото]],
[[грамадени]],
[[грамадените]],
[[грамадящ]],
[[грамадящия]],
[[грамадящият]],
[[грамадяща]],
[[грамадящата]],
[[грамадящо]],
[[грамадящото]],
[[грамадящи]],
[[грамадящите]],
[[грамадейки]],
[[грамадил съм]],
[[грамадила съм]],
[[грамадило съм]],
[[грамадили сме]],
[[грамадил си]],
[[грамадила си]],
[[грамадило си]],
[[грамадили сте]],
[[грамадил е]],
[[грамадила е]],
[[грамадило е]],
[[грамадили са]],
[[бях грамадил]],
[[бях грамадила]],
[[бях грамадило]],
[[бяхме грамадили]],
[[беше грамадил]],
[[беше грамадила]],
[[беше грамадило]],
[[бяхте грамадили]],
[[бяха грамадили]],
[[ще грамадя]],
[[ще грамадим]],
[[ще грамадиш]],
[[ще грамадите]],
[[ще грамади]],
[[ще грамадят]],
[[ще съм грамадил]],
[[ще съм грамадила]],
[[ще съм грамадило]],
[[ще сме грамадили]],
[[ще си грамадил]],
[[ще си грамадила]],
[[ще си грамадило]],
[[ще сте грамадили]],
[[ще е грамадил]],
[[ще е грамадила]],
[[ще е грамадило]],
[[ще са грамадили]],
[[щях да грамадя]],
[[щяхме да грамадим]],
[[щеше да грамадиш]],
[[щяхте да грамадите]],
[[щеше да грамади]],
[[щяха да грамадят]],
[[щях да съм грамадил]],
[[щях да съм грамадила]],
[[щях да съм грамадило]],
[[щяхме да сме грамадили]],
[[щеше да си грамадил]],
[[щеше да си грамадила]],
[[щеше да си грамадило]],
[[щяхте да сте грамадили]],
[[щеше да е грамадил]],
[[щеше да е грамадила]],
[[щеше да е грамадило]],
[[щяха да са грамадили]],
[[грамадял съм]],
[[грамадяла съм]],
[[грамадяло съм]],
[[грамадели сме]],
[[грамадял си]],
[[грамадяла си]],
[[грамадяло си]],
[[грамадели сте]],
[[грамадял е]],
[[грамадяла е]],
[[грамадяло е]],
[[грамадели са]],
[[бил съм грамадил]],
[[била съм грамадила]],
[[било съм грамадило]],
[[били сме грамадили]],
[[бил си грамадил]],
[[била си грамадила]],
[[било си грамадило]],
[[били сте грамадили]],
[[бил е грамадил]],
[[била е грамадила]],
[[било е грамадило]],
[[били са грамадили]],
[[щял съм да грамадя]],
[[щяла съм да грамадя]],
[[щяло съм да грамадя]],
[[щели сме да грамадим]],
[[щял си да грамадиш]],
[[щяла си да грамадиш]],
[[щяло си да грамадиш]],
[[щели сте да грамадите]],
[[щял да грамади]],
[[щяла да грамади]],
[[щяло да грамади]],
[[щели да грамадят]],
[[щял е да грамади]],
[[щяла е да грамади]],
[[щяло е да грамади]],
[[щели са да грамадят]],
[[щял съм да съм грамадил]],
[[щяла съм да съм грамадила]],
[[щяло съм да съм грамадило]],
[[щели сме да сме грамадили]],
[[щял си да си грамадил]],
[[щяла си да си грамадила]],
[[щяло си да си грамадило]],
[[щели сте да сте грамадили]],
[[щял да е грамадил]],
[[щяла да е грамадила]],
[[щяло да е грамадило]],
[[щели да са грамадили]],
[[щял е да е грамадил]],
[[щяла е да е грамадила]],
[[щяло е да е грамадило]],
[[щели са да са грамадили]],
[[бих грамадил]],
[[бих грамадила]],
[[бих грамадило]],
[[бихме грамадили]],
[[би грамадил]],
[[би грамадила]],
[[би грамадило]],
[[бихте грамадили]],
[[биха грамадили]],
}}</text>
      <sha1>ptr9jd71cx37a5tufd7wl95z5tluru2</sha1>
    </revision>
  </page>
  <page>
    <title>Шаблон:Словоформи/гранича</title>
    <ns>10</ns>
    <id>459811</id>
    <revision>
      <id>491793</id>
      <timestamp>2005-05-08T10:54:40Z</timestamp>
      <contributor>
        <username>Bgbot</username>
        <id>83</id>
      </contributor>
      <comment>Борислав: Шаблон със словоформи</comment>
      <model>wikitext</model>
      <format>text/x-wiki</format>
      <text bytes="21194" xml:space="preserve">{{Шаблон:Словоформи/Глагол|
  ОСНОВНА ФОРМА = гранича
| СЕГ.ВР., 1Л., ЕД.Ч. = гра·ни·ча
| СЕГ.ВР., 1Л., МН.Ч. = гра·ни·чим
| СЕГ.ВР., 2Л., ЕД.Ч. = гра·ни·чиш
| СЕГ.ВР., 2Л., МН.Ч. = гра·ни·чи·те
| СЕГ.ВР., 3Л., ЕД.Ч. = гра·ни·чи
| СЕГ.ВР., 3Л., МН.Ч. = гра·ни·чат
| МИН.СВ.ВР., 1Л., ЕД.Ч. = гра·ни·чих
| МИН.СВ.ВР., 1Л., МН.Ч. = гра·ни·чих·ме
| МИН.СВ.ВР., 2Л., ЕД.Ч. = гра·ни·чи
| МИН.СВ.ВР., 2Л., МН.Ч. = гра·ни·чих·те
| МИН.СВ.ВР., 3Л., ЕД.Ч. = гра·ни·чи
| МИН.СВ.ВР., 3Л., МН.Ч. = гра·ни·чи·ха
| МИН.НЕСВ.ВР., 1Л., ЕД.Ч. = гра·ни·чех
| МИН.НЕСВ.ВР., 1Л., МН.Ч. = гра·ни·чех·ме
| МИН.НЕСВ.ВР., 2Л., ЕД.Ч. = гра·ни·че·ше
| МИН.НЕСВ.ВР., 2Л., МН.Ч. = гра·ни·чех·те
| МИН.НЕСВ.ВР., 3Л., ЕД.Ч. = гра·ни·че·ше
| МИН.НЕСВ.ВР., 3Л., МН.Ч. = гра·ни·че·ха
| МИН.НЕОПР.ВР., 1Л., ЕД.Ч., М.Р. = граничил съм
| МИН.НЕОПР.ВР., 1Л., ЕД.Ч., Ж.Р. = граничила съм
| МИН.НЕОПР.ВР., 1Л., ЕД.Ч., СР.Р. = граничило съм
| МИН.НЕОПР.ВР., 1Л., МН.Ч. = граничили сме
| МИН.НЕОПР.ВР., 2Л., ЕД.Ч., М.Р. = граничил си
| МИН.НЕОПР.ВР., 2Л., ЕД.Ч., Ж.Р. = граничила си
| МИН.НЕОПР.ВР., 2Л., ЕД.Ч., СР.Р. = граничило си
| МИН.НЕОПР.ВР., 2Л., МН.Ч. = граничили сте
| МИН.НЕОПР.ВР., 3Л., ЕД.Ч., М.Р. = граничил е
| МИН.НЕОПР.ВР., 3Л., ЕД.Ч., Ж.Р. = граничила е
| МИН.НЕОПР.ВР., 3Л., ЕД.Ч., СР.Р. = граничило е
| МИН.НЕОПР.ВР., 3Л., МН.Ч. = граничили са
| МИН.ПРЕД.ВР., 1Л., ЕД.Ч., М.Р. = бях граничил
| МИН.ПРЕД.ВР., 1Л., ЕД.Ч., Ж.Р. = бях граничила
| МИН.ПРЕД.ВР., 1Л., ЕД.Ч., СР.Р. = бях граничило
| МИН.ПРЕД.ВР., 1Л., МН.Ч. = бяхме граничили
| МИН.ПРЕД.ВР., 2Л., ЕД.Ч., М.Р. = беше граничил
| МИН.ПРЕД.ВР., 2Л., ЕД.Ч., Ж.Р. = беше граничила
| МИН.ПРЕД.ВР., 2Л., ЕД.Ч., СР.Р. = беше граничило
| МИН.ПРЕД.ВР., 2Л., МН.Ч. = бяхте граничили
| МИН.ПРЕД.ВР., 3Л., ЕД.Ч., М.Р. = беше граничил
| МИН.ПРЕД.ВР., 3Л., ЕД.Ч., Ж.Р. = беше граничила
| МИН.ПРЕД.ВР., 3Л., ЕД.Ч., СР.Р. = беше граничило
| МИН.ПРЕД.ВР., 3Л., МН.Ч. = бяха граничили
| БЪД.ВР., 1Л., ЕД.Ч. = ще гранича
| БЪД.ВР., 1Л., МН.Ч. = ще граничим
| БЪД.ВР., 2Л., ЕД.Ч. = ще граничиш
| БЪД.ВР., 2Л., МН.Ч. = ще граничите
| БЪД.ВР., 3Л., ЕД.Ч. = ще граничи
| БЪД.ВР., 3Л., МН.Ч. = ще граничат
| БЪД.ПРЕД.ВР., 1Л., ЕД.Ч., М.Р. = ще съм граничил
| БЪД.ПРЕД.ВР., 1Л., ЕД.Ч., Ж.Р. = ще съм граничила
| БЪД.ПРЕД.ВР., 1Л., ЕД.Ч., СР.Р. = ще съм граничило
| БЪД.ПРЕД.ВР., 1Л., МН.Ч. = ще сме граничили
| БЪД.ПРЕД.ВР., 2Л., ЕД.Ч., М.Р. = ще си граничил
| БЪД.ПРЕД.ВР., 2Л., ЕД.Ч., Ж.Р. = ще си граничила
| БЪД.ПРЕД.ВР., 2Л., ЕД.Ч., СР.Р. = ще си граничило
| БЪД.ПРЕД.ВР., 2Л., МН.Ч. = ще сте граничили
| БЪД.ПРЕД.ВР., 3Л., ЕД.Ч., М.Р. = ще е граничил
| БЪД.ПРЕД.ВР., 3Л., ЕД.Ч., Ж.Р. = ще е граничила
| БЪД.ПРЕД.ВР., 3Л., ЕД.Ч., СР.Р. = ще е граничило
| БЪД.ПРЕД.ВР., 3Л., МН.Ч. = ще са граничили
| БЪД.ВР. В МИН., 1Л., ЕД.Ч. = щях да гранича
| БЪД.ВР. В МИН., 1Л., МН.Ч. = щяхме да граничим
| БЪД.ВР. В МИН., 2Л., ЕД.Ч. = щеше да граничиш
| БЪД.ВР. В МИН., 2Л., МН.Ч. = щяхте да граничите
| БЪД.ВР. В МИН., 3Л., ЕД.Ч. = щеше да граничи
| БЪД.ВР. В МИН., 3Л., МН.Ч. = щяха да граничат
| БЪД.ПРЕД.ВР. В МИН., 1Л., ЕД.Ч., М.Р. = щях да съм граничил
| БЪД.ПРЕД.ВР. В МИН., 1Л., ЕД.Ч., Ж.Р. = щях да съм граничила
| БЪД.ПРЕД.ВР. В МИН., 1Л., ЕД.Ч., СР.Р. = щях да съм граничило
| БЪД.ПРЕД.ВР. В МИН., 1Л., МН.Ч. = щяхме да сме граничили
| БЪД.ПРЕД.ВР. В МИН., 2Л., ЕД.Ч., М.Р. = щеше да си граничил
| БЪД.ПРЕД.ВР. В МИН., 2Л., ЕД.Ч., Ж.Р. = щеше да си граничила
| БЪД.ПРЕД.ВР. В МИН., 2Л., ЕД.Ч., СР.Р. = щеше да си граничило
| БЪД.ПРЕД.ВР. В МИН., 2Л., МН.Ч. = щяхте да сте граничили
| БЪД.ПРЕД.ВР. В МИН., 3Л., ЕД.Ч., М.Р. = щеше да е граничил
| БЪД.ПРЕД.ВР. В МИН., 3Л., ЕД.Ч., Ж.Р. = щеше да е граничила
| БЪД.ПРЕД.ВР. В МИН., 3Л., ЕД.Ч., СР.Р. = щеше да е граничило
| БЪД.ПРЕД.ВР. В МИН., 3Л., МН.Ч. = щяха да са граничили
| ПР.НАКЛ., СЕГ.ВР., 1Л., ЕД.Ч., М.Р. = граничел съм
| ПР.НАКЛ., СЕГ.ВР., 1Л., ЕД.Ч., Ж.Р. = граничела съм
| ПР.НАКЛ., СЕГ.ВР., 1Л., ЕД.Ч., СР.Р. = граничело съм
| ПР.НАКЛ., СЕГ.ВР., 1Л., МН.Ч. = граничели сме
| ПР.НАКЛ., СЕГ.ВР., 2Л., ЕД.Ч., М.Р. = граничел си
| ПР.НАКЛ., СЕГ.ВР., 2Л., ЕД.Ч., Ж.Р. = граничела си
| ПР.НАКЛ., СЕГ.ВР., 2Л., ЕД.Ч., СР.Р. = граничело си
| ПР.НАКЛ., СЕГ.ВР., 2Л., МН.Ч. = граничели сте
| ПР.НАКЛ., СЕГ.ВР., 3Л., ЕД.Ч., М.Р. = граничел (е)
| ПР.НАКЛ., СЕГ.ВР., 3Л., ЕД.Ч., Ж.Р. = граничела (е)
| ПР.НАКЛ., СЕГ.ВР., 3Л., ЕД.Ч., СР.Р. = граничело (е)
| ПР.НАКЛ., СЕГ.ВР., 3Л., МН.Ч. = граничели (са)
| ПР.НАКЛ., МИН.СВ.ВР., 1Л., ЕД.Ч., М.Р. = граничил съм
| ПР.НАКЛ., МИН.СВ.ВР., 1Л., ЕД.Ч., Ж.Р. = граничила съм
| ПР.НАКЛ., МИН.СВ.ВР., 1Л., ЕД.Ч., СР.Р. = граничило съм
| ПР.НАКЛ., МИН.СВ.ВР., 1Л., МН.Ч. = граничили сме
| ПР.НАКЛ., МИН.СВ.ВР., 2Л., ЕД.Ч., М.Р. = граничил си
| ПР.НАКЛ., МИН.СВ.ВР., 2Л., ЕД.Ч., Ж.Р. = граничила си
| ПР.НАКЛ., МИН.СВ.ВР., 2Л., ЕД.Ч., СР.Р. = граничило си
| ПР.НАКЛ., МИН.СВ.ВР., 2Л., МН.Ч. = граничили сте
| ПР.НАКЛ., МИН.СВ.ВР., 3Л., ЕД.Ч., М.Р. = граничил (е)
| ПР.НАКЛ., МИН.СВ.ВР., 3Л., ЕД.Ч., Ж.Р. = граничила (е)
| ПР.НАКЛ., МИН.СВ.ВР., 3Л., ЕД.Ч., СР.Р. = граничило (е)
| ПР.НАКЛ., МИН.СВ.ВР., 3Л., МН.Ч. = граничили (са)
| ПР.НАКЛ., МИН.НЕОПР.ВР., 1Л., ЕД.Ч., М.Р. = бил съм граничил
| ПР.НАКЛ., МИН.НЕОПР.ВР., 1Л., ЕД.Ч., Ж.Р. = била съм граничила
| ПР.НАКЛ., МИН.НЕОПР.ВР., 1Л., ЕД.Ч., СР.Р. = било съм граничило
| ПР.НАКЛ., МИН.НЕОПР.ВР., 1Л., МН.Ч. = били сме граничили
| ПР.НАКЛ., МИН.НЕОПР.ВР., 2Л., ЕД.Ч., М.Р. = бил си граничил
| ПР.НАКЛ., МИН.НЕОПР.ВР., 2Л., ЕД.Ч., Ж.Р. = била си граничила
| ПР.НАКЛ., МИН.НЕОПР.ВР., 2Л., ЕД.Ч., СР.Р. = било си граничило
| ПР.НАКЛ., МИН.НЕОПР.ВР., 2Л., МН.Ч. = били сте граничили
| ПР.НАКЛ., МИН.НЕОПР.ВР., 3Л., ЕД.Ч., М.Р. = бил (е) граничил
| ПР.НАКЛ., МИН.НЕОПР.ВР., 3Л., ЕД.Ч., Ж.Р. = била (е) граничила
| ПР.НАКЛ., МИН.НЕОПР.ВР., 3Л., ЕД.Ч., СР.Р. = било (е) граничило
| ПР.НАКЛ., МИН.НЕОПР.ВР., 3Л., МН.Ч. = били (са) граничили
| ПР.НАКЛ., БЪД.ВР., 1Л., ЕД.Ч., М.Р. = щял съм да гранича
| ПР.НАКЛ., БЪД.ВР., 1Л., ЕД.Ч., Ж.Р. = щяла съм да гранича
| ПР.НАКЛ., БЪД.ВР., 1Л., ЕД.Ч., СР.Р. = щяло съм да гранича
| ПР.НАКЛ., БЪД.ВР., 1Л., МН.Ч. = щели сме да граничим
| ПР.НАКЛ., БЪД.ВР., 2Л., ЕД.Ч., М.Р. = щял си да граничиш
| ПР.НАКЛ., БЪД.ВР., 2Л., ЕД.Ч., Ж.Р. = щяла си да граничиш
| ПР.НАКЛ., БЪД.ВР., 2Л., ЕД.Ч., СР.Р. = щяло си да граничиш
| ПР.НАКЛ., БЪД.ВР., 2Л., МН.Ч. = щели сте да граничите
| ПР.НАКЛ., БЪД.ВР., 3Л., ЕД.Ч., М.Р. = щял (е) да граничи
| ПР.НАКЛ., БЪД.ВР., 3Л., ЕД.Ч., Ж.Р. = щяла (е) да граничи
| ПР.НАКЛ., БЪД.ВР., 3Л., ЕД.Ч., СР.Р. = щяло (е) да граничи
| ПР.НАКЛ., БЪД.ВР., 3Л., МН.Ч. = щели (са) да граничат
| ПР.НАКЛ., БЪД.ПРЕД.ВР., 1Л., ЕД.Ч., М.Р. = щял съм да съм граничил
| ПР.НАКЛ., БЪД.ПРЕД.ВР., 1Л., ЕД.Ч., Ж.Р. = щяла съм да съм граничила
| ПР.НАКЛ., БЪД.ПРЕД.ВР., 1Л., ЕД.Ч., СР.Р. = щяло съм да съм граничило
| ПР.НАКЛ., БЪД.ПРЕД.ВР., 1Л., МН.Ч. = щели сме да сме граничили
| ПР.НАКЛ., БЪД.ПРЕД.ВР., 2Л., ЕД.Ч., М.Р. = щял си да си граничил
| ПР.НАКЛ., БЪД.ПРЕД.ВР., 2Л., ЕД.Ч., Ж.Р. = щяла си да си граничила
| ПР.НАКЛ., БЪД.ПРЕД.ВР., 2Л., ЕД.Ч., СР.Р. = щяло си да си граничило
| ПР.НАКЛ., БЪД.ПРЕД.ВР., 2Л., МН.Ч. = щели сте да сте граничили
| ПР.НАКЛ., БЪД.ПРЕД.ВР., 3Л., ЕД.Ч., М.Р. = щял (е) да е граничил
| ПР.НАКЛ., БЪД.ПРЕД.ВР., 3Л., ЕД.Ч., Ж.Р. = щяла (е) да е граничила
| ПР.НАКЛ., БЪД.ПРЕД.ВР., 3Л., ЕД.Ч., СР.Р. = щяло (е) да е граничило
| ПР.НАКЛ., БЪД.ПРЕД.ВР., 3Л., МН.Ч. = щели (са) да са граничили
| УСЛОВНО НАКЛОНЕНИЕ, 1Л., ЕД.Ч., М.Р. = бих граничил
| УСЛОВНО НАКЛОНЕНИЕ, 1Л., ЕД.Ч., Ж.Р. = бих граничила
| УСЛОВНО НАКЛОНЕНИЕ, 1Л., ЕД.Ч., СР.Р. = бих граничило
| УСЛОВНО НАКЛОНЕНИЕ, 1Л., МН.Ч. = бихме граничили
| УСЛОВНО НАКЛОНЕНИЕ, 2Л., ЕД.Ч., М.Р. = би граничил
| УСЛОВНО НАКЛОНЕНИЕ, 2Л., ЕД.Ч., Ж.Р. = би граничила
| УСЛОВНО НАКЛОНЕНИЕ, 2Л., ЕД.Ч., СР.Р. = би граничило
| УСЛОВНО НАКЛОНЕНИЕ, 2Л., МН.Ч. = бихте граничили
| УСЛОВНО НАКЛОНЕНИЕ, 3Л., ЕД.Ч., М.Р. = би граничил
| УСЛОВНО НАКЛОНЕНИЕ, 3Л., ЕД.Ч., Ж.Р. = би граничила
| УСЛОВНО НАКЛОНЕНИЕ, 3Л., ЕД.Ч., СР.Р. = би граничило
| УСЛОВНО НАКЛОНЕНИЕ, 3Л., МН.Ч. = биха граничили
| ПОВЕЛИТЕЛНО НАКЛОНЕНИЕ, ЕД.Ч. = гра·ни·чи
| ПОВЕЛИТЕЛНО НАКЛОНЕНИЕ, МН.Ч. = гра·ни·че·те
| МИН.СТРАД.ПРИЧ. М.Р. = гра·ни·чен
| МИН.СТРАД.ПРИЧ. М.Р. НЕПЪЛЕН ЧЛЕН = гра·ни·че·ния
| МИН.СТРАД.ПРИЧ. М.Р. ПЪЛЕН ЧЛЕН = гра·ни·че·ни·ят
| МИН.СТРАД.ПРИЧ. Ж.Р. = гра·ни·че·на
| МИН.СТРАД.ПРИЧ. Ж.Р. ЧЛЕН = гра·ни·че·на·та
| МИН.СТРАД.ПРИЧ. СР.Р. = гра·ни·че·но
| МИН.СТРАД.ПРИЧ. СР.Р. ЧЛЕН = гра·ни·че·но·то
| МИН.СТРАД.ПРИЧ. МН.Ч. = гра·ни·че·ни
| МИН.СТРАД.ПРИЧ. МН.Ч. ЧЛЕН = гра·ни·че·ни·те
| МИН.ДЕЯТ.СВ.ПРИЧ. М.Р. = гра·ни·чил
| МИН.ДЕЯТ.СВ.ПРИЧ. М.Р. НЕПЪЛЕН ЧЛЕН = гра·ни·чи·лия
| МИН.ДЕЯТ.СВ.ПРИЧ. М.Р. ПЪЛЕН ЧЛЕН = гра·ни·чи·ли·ят
| МИН.ДЕЯТ.СВ.ПРИЧ. Ж.Р. = гра·ни·чи·ла
| МИН.ДЕЯТ.СВ.ПРИЧ. Ж.Р. ЧЛЕН = гра·ни·чи·ла·та
| МИН.ДЕЯТ.СВ.ПРИЧ. СР.Р. = гра·ни·чи·ло
| МИН.ДЕЯТ.СВ.ПРИЧ. СР.Р. ЧЛЕН = гра·ни·чи·ло·то
| МИН.ДЕЯТ.СВ.ПРИЧ. МН.Ч. = гра·ни·чи·ли
| МИН.ДЕЯТ.СВ.ПРИЧ. МН.Ч. ЧЛЕН = гра·ни·чи·ли·те
| МИН.ДЕЯТ.НЕСВ.ПРИЧ. М.Р. = гра·ни·чел
| МИН.ДЕЯТ.НЕСВ.ПРИЧ. М.Р. НЕПЪЛЕН ЧЛЕН = гра·ни·че·лия
| МИН.ДЕЯТ.НЕСВ.ПРИЧ. М.Р. ПЪЛЕН ЧЛЕН = гра·ни·че·ли·ят
| МИН.ДЕЯТ.НЕСВ.ПРИЧ. Ж.Р. = гра·ни·че·ла
| МИН.ДЕЯТ.НЕСВ.ПРИЧ. Ж.Р. ЧЛЕН = гра·ни·че·ла·та
| МИН.ДЕЯТ.НЕСВ.ПРИЧ. СР.Р. = гра·ни·че·ло
| МИН.ДЕЯТ.НЕСВ.ПРИЧ. СР.Р. ЧЛЕН = гра·ни·че·ло·то
| МИН.ДЕЯТ.НЕСВ.ПРИЧ. МН.Ч. = гра·ни·че·ли
| МИН.ДЕЯТ.НЕСВ.ПРИЧ. МН.Ч. ЧЛЕН = гра·ни·че·ли·те
| СЕГ.ДЕЯТ.ПРИЧ. М.Р. = гра·ни·чещ
| СЕГ.ДЕЯТ.ПРИЧ. М.Р. НЕПЪЛЕН ЧЛЕН = гра·ни·че·щия
| СЕГ.ДЕЯТ.ПРИЧ. М.Р. ПЪЛЕН ЧЛЕН = гра·ни·че·щи·ят
| СЕГ.ДЕЯТ.ПРИЧ. Ж.Р. = гра·ни·че·ща
| СЕГ.ДЕЯТ.ПРИЧ. Ж.Р. ЧЛЕН = гра·ни·че·ща·та
| СЕГ.ДЕЯТ.ПРИЧ. СР.Р. = гра·ни·че·що
| СЕГ.ДЕЯТ.ПРИЧ. СР.Р. ЧЛЕН = гра·ни·че·що·то
| СЕГ.ДЕЯТ.ПРИЧ. МН.Ч. = гра·ни·че·щи
| СЕГ.ДЕЯТ.ПРИЧ. МН.Ч. ЧЛЕН = гра·ни·че·щи·те
| ДЕЕПРИЧАСТИЕ = гра·ни·чей·ки
| СКРИТИ ПРЕПРАТКИ = 
[[гранича]],
[[граничиш]],
[[граничи]],
[[граничим]],
[[граничите]],
[[граничат]],
[[граничих]],
[[граничихме]],
[[граничихте]],
[[граничиха]],
[[граничех]],
[[граничеше]],
[[граничехме]],
[[граничехте]],
[[граничеха]],
[[граничете]],
[[граничил]],
[[граничилия]],
[[граничилият]],
[[граничила]],
[[граничилата]],
[[граничило]],
[[граничилото]],
[[граничили]],
[[граничилите]],
[[граничел]],
[[граничелия]],
[[граничелият]],
[[граничела]],
[[граничелата]],
[[граничело]],
[[граничелото]],
[[граничели]],
[[граничелите]],
[[граничен]],
[[граничения]],
[[граниченият]],
[[граничена]],
[[граничената]],
[[граничено]],
[[граниченото]],
[[граничени]],
[[граничените]],
[[граничещ]],
[[граничещия]],
[[граничещият]],
[[граничеща]],
[[граничещата]],
[[граничещо]],
[[граничещото]],
[[граничещи]],
[[граничещите]],
[[граничейки]],
[[граничил съм]],
[[граничила съм]],
[[граничило съм]],
[[граничили сме]],
[[граничил си]],
[[граничила си]],
[[граничило си]],
[[граничили сте]],
[[граничил е]],
[[граничила е]],
[[граничило е]],
[[граничили са]],
[[бях граничил]],
[[бях граничила]],
[[бях граничило]],
[[бяхме граничили]],
[[беше граничил]],
[[беше граничила]],
[[беше граничило]],
[[бяхте граничили]],
[[бяха граничили]],
[[ще гранича]],
[[ще граничим]],
[[ще граничиш]],
[[ще граничите]],
[[ще граничи]],
[[ще граничат]],
[[ще съм граничил]],
[[ще съм граничила]],
[[ще съм граничило]],
[[ще сме граничили]],
[[ще си граничил]],
[[ще си граничила]],
[[ще си граничило]],
[[ще сте граничили]],
[[ще е граничил]],
[[ще е граничила]],
[[ще е граничило]],
[[ще са граничили]],
[[щях да гранича]],
[[щяхме да граничим]],
[[щеше да граничиш]],
[[щяхте да граничите]],
[[щеше да граничи]],
[[щяха да граничат]],
[[щях да съм граничил]],
[[щях да съм граничила]],
[[щях да съм граничило]],
[[щяхме да сме граничили]],
[[щеше да си граничил]],
[[щеше да си граничила]],
[[щеше да си граничило]],
[[щяхте да сте граничили]],
[[щеше да е граничил]],
[[щеше да е граничила]],
[[щеше да е граничило]],
[[щяха да са граничили]],
[[граничел съм]],
[[граничела съм]],
[[граничело съм]],
[[граничели сме]],
[[граничел си]],
[[граничела си]],
[[граничело си]],
[[граничели сте]],
[[граничел е]],
[[граничела е]],
[[граничело е]],
[[граничели са]],
[[бил съм граничил]],
[[била съм граничила]],
[[било съм граничило]],
[[били сме граничили]],
[[бил си граничил]],
[[била си граничила]],
[[било си граничило]],
[[били сте граничили]],
[[бил е граничил]],
[[била е граничила]],
[[било е граничило]],
[[били са граничили]],
[[щял съм да гранича]],
[[щяла съм да гранича]],
[[щяло съм да гранича]],
[[щели сме да граничим]],
[[щял си да граничиш]],
[[щяла си да граничиш]],
[[щяло си да граничиш]],
[[щели сте да граничите]],
[[щял да граничи]],
[[щяла да граничи]],
[[щяло да граничи]],
[[щели да граничат]],
[[щял е да граничи]],
[[щяла е да граничи]],
[[щяло е да граничи]],
[[щели са да граничат]],
[[щял съм да съм граничил]],
[[щяла съм да съм граничила]],
[[щяло съм да съм граничило]],
[[щели сме да сме граничили]],
[[щял си да си граничил]],
[[щяла си да си граничила]],
[[щяло си да си граничило]],
[[щели сте да сте граничили]],
[[щял да е граничил]],
[[щяла да е граничила]],
[[щяло да е граничило]],
[[щели да са граничили]],
[[щял е да е граничил]],
[[щяла е да е граничила]],
[[щяло е да е граничило]],
[[щели са да са граничили]],
[[бих граничил]],
[[бих граничила]],
[[бих граничило]],
[[бихме граничили]],
[[би граничил]],
[[би граничила]],
[[би граничило]],
[[бихте граничили]],
[[биха граничили]],
}}</text>
      <sha1>jvp6uzdbm8utuke47cftfnjdtk78504</sha1>
    </revision>
  </page>
  <page>
    <title>Шаблон:Словоформи/гранулирам</title>
    <ns>10</ns>
    <id>491803</id>
    <revision>
      <id>523785</id>
      <timestamp>2005-05-09T06:37:40Z</timestamp>
      <contributor>
        <username>Bgbot</username>
        <id>83</id>
      </contributor>
      <comment>Борислав: Шаблон със словоформи</comment>
      <model>wikitext</model>
      <format>text/x-wiki</format>
      <text bytes="22068" xml:space="preserve">{{Шаблон:Словоформи/Глагол|
  ОСНОВНА ФОРМА = гранулирам
| СЕГ.ВР., 1Л., ЕД.Ч. = гра·ну·ли·рам
| СЕГ.ВР., 1Л., МН.Ч. = гра·ну·ли·ра·ме
| СЕГ.ВР., 2Л., ЕД.Ч. = гра·ну·ли·раш
| СЕГ.ВР., 2Л., МН.Ч. = гра·ну·ли·ра·те
| СЕГ.ВР., 3Л., ЕД.Ч. = гра·ну·ли·ра
| СЕГ.ВР., 3Л., МН.Ч. = гра·ну·ли·рат
| МИН.СВ.ВР., 1Л., ЕД.Ч. = гра·ну·ли·рах
| МИН.СВ.ВР., 1Л., МН.Ч. = гра·ну·ли·рах·ме
| МИН.СВ.ВР., 2Л., ЕД.Ч. = гра·ну·ли·ра
| МИН.СВ.ВР., 2Л., МН.Ч. = гра·ну·ли·рах·те
| МИН.СВ.ВР., 3Л., ЕД.Ч. = гра·ну·ли·ра
| МИН.СВ.ВР., 3Л., МН.Ч. = гра·ну·ли·ра·ха
| МИН.НЕСВ.ВР., 1Л., ЕД.Ч. = гра·ну·ли·рах
| МИН.НЕСВ.ВР., 1Л., МН.Ч. = гра·ну·ли·рах·ме
| МИН.НЕСВ.ВР., 2Л., ЕД.Ч. = гра·ну·ли·ра·ше
| МИН.НЕСВ.ВР., 2Л., МН.Ч. = гра·ну·ли·рах·те
| МИН.НЕСВ.ВР., 3Л., ЕД.Ч. = гра·ну·ли·ра·ше
| МИН.НЕСВ.ВР., 3Л., МН.Ч. = гра·ну·ли·ра·ха
| МИН.НЕОПР.ВР., 1Л., ЕД.Ч., М.Р. = гранулирал съм
| МИН.НЕОПР.ВР., 1Л., ЕД.Ч., Ж.Р. = гранулирала съм
| МИН.НЕОПР.ВР., 1Л., ЕД.Ч., СР.Р. = гранулирало съм
| МИН.НЕОПР.ВР., 1Л., МН.Ч. = гранулирали сме
| МИН.НЕОПР.ВР., 2Л., ЕД.Ч., М.Р. = гранулирал си
| МИН.НЕОПР.ВР., 2Л., ЕД.Ч., Ж.Р. = гранулирала си
| МИН.НЕОПР.ВР., 2Л., ЕД.Ч., СР.Р. = гранулирало си
| МИН.НЕОПР.ВР., 2Л., МН.Ч. = гранулирали сте
| МИН.НЕОПР.ВР., 3Л., ЕД.Ч., М.Р. = гранулирал е
| МИН.НЕОПР.ВР., 3Л., ЕД.Ч., Ж.Р. = гранулирала е
| МИН.НЕОПР.ВР., 3Л., ЕД.Ч., СР.Р. = гранулирало е
| МИН.НЕОПР.ВР., 3Л., МН.Ч. = гранулирали са
| МИН.ПРЕД.ВР., 1Л., ЕД.Ч., М.Р. = бях гранулирал
| МИН.ПРЕД.ВР., 1Л., ЕД.Ч., Ж.Р. = бях гранулирала
| МИН.ПРЕД.ВР., 1Л., ЕД.Ч., СР.Р. = бях гранулирало
| МИН.ПРЕД.ВР., 1Л., МН.Ч. = бяхме гранулирали
| МИН.ПРЕД.ВР., 2Л., ЕД.Ч., М.Р. = беше гранулирал
| МИН.ПРЕД.ВР., 2Л., ЕД.Ч., Ж.Р. = беше гранулирала
| МИН.ПРЕД.ВР., 2Л., ЕД.Ч., СР.Р. = беше гранулирало
| МИН.ПРЕД.ВР., 2Л., МН.Ч. = бяхте гранулирали
| МИН.ПРЕД.ВР., 3Л., ЕД.Ч., М.Р. = беше гранулирал
| МИН.ПРЕД.ВР., 3Л., ЕД.Ч., Ж.Р. = беше гранулирала
| МИН.ПРЕД.ВР., 3Л., ЕД.Ч., СР.Р. = беше гранулирало
| МИН.ПРЕД.ВР., 3Л., МН.Ч. = бяха гранулирали
| БЪД.ВР., 1Л., ЕД.Ч. = ще гранулирам
| БЪД.ВР., 1Л., МН.Ч. = ще гранулираме
| БЪД.ВР., 2Л., ЕД.Ч. = ще гранулираш
| БЪД.ВР., 2Л., МН.Ч. = ще гранулирате
| БЪД.ВР., 3Л., ЕД.Ч. = ще гранулира
| БЪД.ВР., 3Л., МН.Ч. = ще гранулират
| БЪД.ПРЕД.ВР., 1Л., ЕД.Ч., М.Р. = ще съм гранулирал
| БЪД.ПРЕД.ВР., 1Л., ЕД.Ч., Ж.Р. = ще съм гранулирала
| БЪД.ПРЕД.ВР., 1Л., ЕД.Ч., СР.Р. = ще съм гранулирало
| БЪД.ПРЕД.ВР., 1Л., МН.Ч. = ще сме гранулирали
| БЪД.ПРЕД.ВР., 2Л., ЕД.Ч., М.Р. = ще си гранулирал
| БЪД.ПРЕД.ВР., 2Л., ЕД.Ч., Ж.Р. = ще си гранулирала
| БЪД.ПРЕД.ВР., 2Л., ЕД.Ч., СР.Р. = ще си гранулирало
| БЪД.ПРЕД.ВР., 2Л., МН.Ч. = ще сте гранулирали
| БЪД.ПРЕД.ВР., 3Л., ЕД.Ч., М.Р. = ще е гранулирал
| БЪД.ПРЕД.ВР., 3Л., ЕД.Ч., Ж.Р. = ще е гранулирала
| БЪД.ПРЕД.ВР., 3Л., ЕД.Ч., СР.Р. = ще е гранулирало
| БЪД.ПРЕД.ВР., 3Л., МН.Ч. = ще са гранулирали
| БЪД.ВР. В МИН., 1Л., ЕД.Ч. = щях да гранулирам
| БЪД.ВР. В МИН., 1Л., МН.Ч. = щяхме да гранулираме
| БЪД.ВР. В МИН., 2Л., ЕД.Ч. = щеше да гранулираш
| БЪД.ВР. В МИН., 2Л., МН.Ч. = щяхте да гранулирате
| БЪД.ВР. В МИН., 3Л., ЕД.Ч. = щеше да гранулира
| БЪД.ВР. В МИН., 3Л., МН.Ч. = щяха да гранулират
| БЪД.ПРЕД.ВР. В МИН., 1Л., ЕД.Ч., М.Р. = щях да съм гранулирал
| БЪД.ПРЕД.ВР. В МИН., 1Л., ЕД.Ч., Ж.Р. = щях да съм гранулирала
| БЪД.ПРЕД.ВР. В МИН., 1Л., ЕД.Ч., СР.Р. = щях да съм гранулирало
| БЪД.ПРЕД.ВР. В МИН., 1Л., МН.Ч. = щяхме да сме гранулирали
| БЪД.ПРЕД.ВР. В МИН., 2Л., ЕД.Ч., М.Р. = щеше да си гранулирал
| БЪД.ПРЕД.ВР. В МИН., 2Л., ЕД.Ч., Ж.Р. = щеше да си гранулирала
| БЪД.ПРЕД.ВР. В МИН., 2Л., ЕД.Ч., СР.Р. = щеше да си гранулирало
| БЪД.ПРЕД.ВР. В МИН., 2Л., МН.Ч. = щяхте да сте гранулирали
| БЪД.ПРЕД.ВР. В МИН., 3Л., ЕД.Ч., М.Р. = щеше да е гранулирал
| БЪД.ПРЕД.ВР. В МИН., 3Л., ЕД.Ч., Ж.Р. = щеше да е гранулирала
| БЪД.ПРЕД.ВР. В МИН., 3Л., ЕД.Ч., СР.Р. = щеше да е гранулирало
| БЪД.ПРЕД.ВР. В МИН., 3Л., МН.Ч. = щяха да са гранулирали
| ПР.НАКЛ., СЕГ.ВР., 1Л., ЕД.Ч., М.Р. = гранулирал съм
| ПР.НАКЛ., СЕГ.ВР., 1Л., ЕД.Ч., Ж.Р. = гранулирала съм
| ПР.НАКЛ., СЕГ.ВР., 1Л., ЕД.Ч., СР.Р. = гранулирало съм
| ПР.НАКЛ., СЕГ.ВР., 1Л., МН.Ч. = гранулирали сме
| ПР.НАКЛ., СЕГ.ВР., 2Л., ЕД.Ч., М.Р. = гранулирал си
| ПР.НАКЛ., СЕГ.ВР., 2Л., ЕД.Ч., Ж.Р. = гранулирала си
| ПР.НАКЛ., СЕГ.ВР., 2Л., ЕД.Ч., СР.Р. = гранулирало си
| ПР.НАКЛ., СЕГ.ВР., 2Л., МН.Ч. = гранулирали сте
| ПР.НАКЛ., СЕГ.ВР., 3Л., ЕД.Ч., М.Р. = гранулирал (е)
| ПР.НАКЛ., СЕГ.ВР., 3Л., ЕД.Ч., Ж.Р. = гранулирала (е)
| ПР.НАКЛ., СЕГ.ВР., 3Л., ЕД.Ч., СР.Р. = гранулирало (е)
| ПР.НАКЛ., СЕГ.ВР., 3Л., МН.Ч. = гранулирали (са)
| ПР.НАКЛ., МИН.СВ.ВР., 1Л., ЕД.Ч., М.Р. = гранулирал съм
| ПР.НАКЛ., МИН.СВ.ВР., 1Л., ЕД.Ч., Ж.Р. = гранулирала съм
| ПР.НАКЛ., МИН.СВ.ВР., 1Л., ЕД.Ч., СР.Р. = гранулирало съм
| ПР.НАКЛ., МИН.СВ.ВР., 1Л., МН.Ч. = гранулирали сме
| ПР.НАКЛ., МИН.СВ.ВР., 2Л., ЕД.Ч., М.Р. = гранулирал си
| ПР.НАКЛ., МИН.СВ.ВР., 2Л., ЕД.Ч., Ж.Р. = гранулирала си
| ПР.НАКЛ., МИН.СВ.ВР., 2Л., ЕД.Ч., СР.Р. = гранулирало си
| ПР.НАКЛ., МИН.СВ.ВР., 2Л., МН.Ч. = гранулирали сте
| ПР.НАКЛ., МИН.СВ.ВР., 3Л., ЕД.Ч., М.Р. = гранулирал (е)
| ПР.НАКЛ., МИН.СВ.ВР., 3Л., ЕД.Ч., Ж.Р. = гранулирала (е)
| ПР.НАКЛ., МИН.СВ.ВР., 3Л., ЕД.Ч., СР.Р. = гранулирало (е)
| ПР.НАКЛ., МИН.СВ.ВР., 3Л., МН.Ч. = гранулирали (са)
| ПР.НАКЛ., МИН.НЕОПР.ВР., 1Л., ЕД.Ч., М.Р. = бил съм гранулирал
| ПР.НАКЛ., МИН.НЕОПР.ВР., 1Л., ЕД.Ч., Ж.Р. = била съм гранулирала
| ПР.НАКЛ., МИН.НЕОПР.ВР., 1Л., ЕД.Ч., СР.Р. = било съм гранулирало
| ПР.НАКЛ., МИН.НЕОПР.ВР., 1Л., МН.Ч. = били сме гранулирали
| ПР.НАКЛ., МИН.НЕОПР.ВР., 2Л., ЕД.Ч., М.Р. = бил си гранулирал
| ПР.НАКЛ., МИН.НЕОПР.ВР., 2Л., ЕД.Ч., Ж.Р. = била си гранулирала
| ПР.НАКЛ., МИН.НЕОПР.ВР., 2Л., ЕД.Ч., СР.Р. = било си гранулирало
| ПР.НАКЛ., МИН.НЕОПР.ВР., 2Л., МН.Ч. = били сте гранулирали
| ПР.НАКЛ., МИН.НЕОПР.ВР., 3Л., ЕД.Ч., М.Р. = бил (е) гранулирал
| ПР.НАКЛ., МИН.НЕОПР.ВР., 3Л., ЕД.Ч., Ж.Р. = била (е) гранулирала
| ПР.НАКЛ., МИН.НЕОПР.ВР., 3Л., ЕД.Ч., СР.Р. = било (е) гранулирало
| ПР.НАКЛ., МИН.НЕОПР.ВР., 3Л., МН.Ч. = били (са) гранулирали
| ПР.НАКЛ., БЪД.ВР., 1Л., ЕД.Ч., М.Р. = щял съм да гранулирам
| ПР.НАКЛ., БЪД.ВР., 1Л., ЕД.Ч., Ж.Р. = щяла съм да гранулирам
| ПР.НАКЛ., БЪД.ВР., 1Л., ЕД.Ч., СР.Р. = щяло съм да гранулирам
| ПР.НАКЛ., БЪД.ВР., 1Л., МН.Ч. = щели сме да гранулираме
| ПР.НАКЛ., БЪД.ВР., 2Л., ЕД.Ч., М.Р. = щял си да гранулираш
| ПР.НАКЛ., БЪД.ВР., 2Л., ЕД.Ч., Ж.Р. = щяла си да гранулираш
| ПР.НАКЛ., БЪД.ВР., 2Л., ЕД.Ч., СР.Р. = щяло си да гранулираш
| ПР.НАКЛ., БЪД.ВР., 2Л., МН.Ч. = щели сте да гранулирате
| ПР.НАКЛ., БЪД.ВР., 3Л., ЕД.Ч., М.Р. = щял (е) да гранулира
| ПР.НАКЛ., БЪД.ВР., 3Л., ЕД.Ч., Ж.Р. = щяла (е) да гранулира
| ПР.НАКЛ., БЪД.ВР., 3Л., ЕД.Ч., СР.Р. = щяло (е) да гранулира
| ПР.НАКЛ., БЪД.ВР., 3Л., МН.Ч. = щели (са) да гранулират
| ПР.НАКЛ., БЪД.ПРЕД.ВР., 1Л., ЕД.Ч., М.Р. = щял съм да съм гранулирал
| ПР.НАКЛ., БЪД.ПРЕД.ВР., 1Л., ЕД.Ч., Ж.Р. = щяла съм да съм гранулирала
| ПР.НАКЛ., БЪД.ПРЕД.ВР., 1Л., ЕД.Ч., СР.Р. = щяло съм да съм гранулирало
| ПР.НАКЛ., БЪД.ПРЕД.ВР., 1Л., МН.Ч. = щели сме да сме гранулирали
| ПР.НАКЛ., БЪД.ПРЕД.ВР., 2Л., ЕД.Ч., М.Р. = щял си да си гранулирал
| ПР.НАКЛ., БЪД.ПРЕД.ВР., 2Л., ЕД.Ч., Ж.Р. = щяла си да си гранулирала
| ПР.НАКЛ., БЪД.ПРЕД.ВР., 2Л., ЕД.Ч., СР.Р. = щяло си да си гранулирало
| ПР.НАКЛ., БЪД.ПРЕД.ВР., 2Л., МН.Ч. = щели сте да сте гранулирали
| ПР.НАКЛ., БЪД.ПРЕД.ВР., 3Л., ЕД.Ч., М.Р. = щял (е) да е гранулирал
| ПР.НАКЛ., БЪД.ПРЕД.ВР., 3Л., ЕД.Ч., Ж.Р. = щяла (е) да е гранулирала
| ПР.НАКЛ., БЪД.ПРЕД.ВР., 3Л., ЕД.Ч., СР.Р. = щяло (е) да е гранулирало
| ПР.НАКЛ., БЪД.ПРЕД.ВР., 3Л., МН.Ч. = щели (са) да са гранулирали
| УСЛОВНО НАКЛОНЕНИЕ, 1Л., ЕД.Ч., М.Р. = бих гранулирал
| УСЛОВНО НАКЛОНЕНИЕ, 1Л., ЕД.Ч., Ж.Р. = бих гранулирала
| УСЛОВНО НАКЛОНЕНИЕ, 1Л., ЕД.Ч., СР.Р. = бих гранулирало
| УСЛОВНО НАКЛОНЕНИЕ, 1Л., МН.Ч. = бихме гранулирали
| УСЛОВНО НАКЛОНЕНИЕ, 2Л., ЕД.Ч., М.Р. = би гранулирал
| УСЛОВНО НАКЛОНЕНИЕ, 2Л., ЕД.Ч., Ж.Р. = би гранулирала
| УСЛОВНО НАКЛОНЕНИЕ, 2Л., ЕД.Ч., СР.Р. = би гранулирало
| УСЛОВНО НАКЛОНЕНИЕ, 2Л., МН.Ч. = бихте гранулирали
| УСЛОВНО НАКЛОНЕНИЕ, 3Л., ЕД.Ч., М.Р. = би гранулирал
| УСЛОВНО НАКЛОНЕНИЕ, 3Л., ЕД.Ч., Ж.Р. = би гранулирала
| УСЛОВНО НАКЛОНЕНИЕ, 3Л., ЕД.Ч., СР.Р. = би гранулирало
| УСЛОВНО НАКЛОНЕНИЕ, 3Л., МН.Ч. = биха гранулирали
| ПОВЕЛИТЕЛНО НАКЛОНЕНИЕ, ЕД.Ч. = гра·ну·ли·рай
| ПОВЕЛИТЕЛНО НАКЛОНЕНИЕ, МН.Ч. = гра·ну·ли·рай·те
| МИН.СТРАД.ПРИЧ. М.Р. = гра·ну·ли·ран
| МИН.СТРАД.ПРИЧ. М.Р. НЕПЪЛЕН ЧЛЕН = гра·ну·ли·ра·ния
| МИН.СТРАД.ПРИЧ. М.Р. ПЪЛЕН ЧЛЕН = гра·ну·ли·ра·ни·ят
| МИН.СТРАД.ПРИЧ. Ж.Р. = гра·ну·ли·ра·на
| МИН.СТРАД.ПРИЧ. Ж.Р. ЧЛЕН = гра·ну·ли·ра·на·та
| МИН.СТРАД.ПРИЧ. СР.Р. = гра·ну·ли·ра·но
| МИН.СТРАД.ПРИЧ. СР.Р. ЧЛЕН = гра·ну·ли·ра·но·то
| МИН.СТРАД.ПРИЧ. МН.Ч. = гра·ну·ли·ра·ни
| МИН.СТРАД.ПРИЧ. МН.Ч. ЧЛЕН = гра·ну·ли·ра·ни·те
| МИН.ДЕЯТ.СВ.ПРИЧ. М.Р. = гра·ну·ли·рал
| МИН.ДЕЯТ.СВ.ПРИЧ. М.Р. НЕПЪЛЕН ЧЛЕН = гра·ну·ли·ра·лия
| МИН.ДЕЯТ.СВ.ПРИЧ. М.Р. ПЪЛЕН ЧЛЕН = гра·ну·ли·ра·ли·ят
| МИН.ДЕЯТ.СВ.ПРИЧ. Ж.Р. = гра·ну·ли·ра·ла
| МИН.ДЕЯТ.СВ.ПРИЧ. Ж.Р. ЧЛЕН = гра·ну·ли·ра·ла·та
| МИН.ДЕЯТ.СВ.ПРИЧ. СР.Р. = гра·ну·ли·ра·ло
| МИН.ДЕЯТ.СВ.ПРИЧ. СР.Р. ЧЛЕН = гра·ну·ли·ра·ло·то
| МИН.ДЕЯТ.СВ.ПРИЧ. МН.Ч. = гра·ну·ли·ра·ли
| МИН.ДЕЯТ.СВ.ПРИЧ. МН.Ч. ЧЛЕН = гра·ну·ли·ра·ли·те
| МИН.ДЕЯТ.НЕСВ.ПРИЧ. М.Р. = гра·ну·ли·рал
| МИН.ДЕЯТ.НЕСВ.ПРИЧ. М.Р. НЕПЪЛЕН ЧЛЕН = гра·ну·ли·ра·лия
| МИН.ДЕЯТ.НЕСВ.ПРИЧ. М.Р. ПЪЛЕН ЧЛЕН = гра·ну·ли·ра·ли·ят
| МИН.ДЕЯТ.НЕСВ.ПРИЧ. Ж.Р. = гра·ну·ли·ра·ла
| МИН.ДЕЯТ.НЕСВ.ПРИЧ. Ж.Р. ЧЛЕН = гра·ну·ли·ра·ла·та
| МИН.ДЕЯТ.НЕСВ.ПРИЧ. СР.Р. = гра·ну·ли·ра·ло
| МИН.ДЕЯТ.НЕСВ.ПРИЧ. СР.Р. ЧЛЕН = гра·ну·ли·ра·ло·то
| МИН.ДЕЯТ.НЕСВ.ПРИЧ. МН.Ч. = гра·ну·ли·ра·ли
| МИН.ДЕЯТ.НЕСВ.ПРИЧ. МН.Ч. ЧЛЕН = гра·ну·ли·ра·ли·те
| СЕГ.ДЕЯТ.ПРИЧ. М.Р. = гра·ну·ли·ращ
| СЕГ.ДЕЯТ.ПРИЧ. М.Р. НЕПЪЛЕН ЧЛЕН = гра·ну·ли·ра·щия
| СЕГ.ДЕЯТ.ПРИЧ. М.Р. ПЪЛЕН ЧЛЕН = гра·ну·ли·ра·щи·ят
| СЕГ.ДЕЯТ.ПРИЧ. Ж.Р. = гра·ну·ли·ра·ща
| СЕГ.ДЕЯТ.ПРИЧ. Ж.Р. ЧЛЕН = гра·ну·ли·ра·ща·та
| СЕГ.ДЕЯТ.ПРИЧ. СР.Р. = гра·ну·ли·ра·що
| СЕГ.ДЕЯТ.ПРИЧ. СР.Р. ЧЛЕН = гра·ну·ли·ра·що·то
| СЕГ.ДЕЯТ.ПРИЧ. МН.Ч. = гра·ну·ли·ра·щи
| СЕГ.ДЕЯТ.ПРИЧ. МН.Ч. ЧЛЕН = гра·ну·ли·ра·щи·те
| ДЕЕПРИЧАСТИЕ = гра·ну·ли·рай·ки
| СКРИТИ ПРЕПРАТКИ = 
[[гранулирам]],
[[гранулираш]],
[[гранулира]],
[[гранулираме]],
[[гранулирате]],
[[гранулират]],
[[гранулирах]],
[[гранулирахме]],
[[гранулирахте]],
[[гранулираха]],
[[гранулираше]],
[[гранулирай]],
[[гранулирайте]],
[[гранулирал]],
[[гранулиралия]],
[[гранулиралият]],
[[гранулирала]],
[[гранулиралата]],
[[гранулирало]],
[[гранулиралото]],
[[гранулирали]],
[[гранулиралите]],
[[гранулиран]],
[[гранулирания]],
[[гранулираният]],
[[гранулирана]],
[[гранулираната]],
[[гранулирано]],
[[гранулираното]],
[[гранулирани]],
[[гранулираните]],
[[гранулиращ]],
[[гранулиращия]],
[[гранулиращият]],
[[гранулираща]],
[[гранулиращата]],
[[гранулиращо]],
[[гранулиращото]],
[[гранулиращи]],
[[гранулиращите]],
[[гранулирайки]],
[[гранулирал съм]],
[[гранулирала съм]],
[[гранулирало съм]],
[[гранулирали сме]],
[[гранулирал си]],
[[гранулирала си]],
[[гранулирало си]],
[[гранулирали сте]],
[[гранулирал е]],
[[гранулирала е]],
[[гранулирало е]],
[[гранулирали са]],
[[бях гранулирал]],
[[бях гранулирала]],
[[бях гранулирало]],
[[бяхме гранулирали]],
[[беше гранулирал]],
[[беше гранулирала]],
[[беше гранулирало]],
[[бяхте гранулирали]],
[[бяха гранулирали]],
[[ще гранулирам]],
[[ще гранулираме]],
[[ще гранулираш]],
[[ще гранулирате]],
[[ще гранулира]],
[[ще гранулират]],
[[ще съм гранулирал]],
[[ще съм гранулирала]],
[[ще съм гранулирало]],
[[ще сме гранулирали]],
[[ще си гранулирал]],
[[ще си гранулирала]],
[[ще си гранулирало]],
[[ще сте гранулирали]],
[[ще е гранулирал]],
[[ще е гранулирала]],
[[ще е гранулирало]],
[[ще са гранулирали]],
[[щях да гранулирам]],
[[щяхме да гранулираме]],
[[щеше да гранулираш]],
[[щяхте да гранулирате]],
[[щеше да гранулира]],
[[щяха да гранулират]],
[[щях да съм гранулирал]],
[[щях да съм гранулирала]],
[[щях да съм гранулирало]],
[[щяхме да сме гранулирали]],
[[щеше да си гранулирал]],
[[щеше да си гранулирала]],
[[щеше да си гранулирало]],
[[щяхте да сте гранулирали]],
[[щеше да е гранулирал]],
[[щеше да е гранулирала]],
[[щеше да е гранулирало]],
[[щяха да са гранулирали]],
[[бил съм гранулирал]],
[[била съм гранулирала]],
[[било съм гранулирало]],
[[били сме гранулирали]],
[[бил си гранулирал]],
[[била си гранулирала]],
[[било си гранулирало]],
[[били сте гранулирали]],
[[бил е гранулирал]],
[[била е гранулирала]],
[[било е гранулирало]],
[[били са гранулирали]],
[[щял съм да гранулирам]],
[[щяла съм да гранулирам]],
[[щяло съм да гранулирам]],
[[щели сме да гранулираме]],
[[щял си да гранулираш]],
[[щяла си да гранулираш]],
[[щяло си да гранулираш]],
[[щели сте да гранулирате]],
[[щял да гранулира]],
[[щяла да гранулира]],
[[щяло да гранулира]],
[[щели да гранулират]],
[[щял е да гранулира]],
[[щяла е да гранулира]],
[[щяло е да гранулира]],
[[щели са да гранулират]],
[[щял съм да съм гранулирал]],
[[щяла съм да съм гранулирала]],
[[щяло съм да съм гранулирало]],
[[щели сме да сме гранулирали]],
[[щял си да си гранулирал]],
[[щяла си да си гранулирала]],
[[щяло си да си гранулирало]],
[[щели сте да сте гранулирали]],
[[щял да е гранулирал]],
[[щяла да е гранулирала]],
[[щяло да е гранулирало]],
[[щели да са гранулирали]],
[[щял е да е гранулирал]],
[[щяла е да е гранулирала]],
[[щяло е да е гранулирало]],
[[щели са да са гранулирали]],
[[бих гранулирал]],
[[бих гранулирала]],
[[бих гранулирало]],
[[бихме гранулирали]],
[[би гранулирал]],
[[би гранулирала]],
[[би гранулирало]],
[[бихте гранулирали]],
[[биха гранулирали]],
}}</text>
      <sha1>2rmltem0psxavqzk7qxcu235a7qfuv8</sha1>
    </revision>
  </page>
  <page>
    <title>Шаблон:Словоформи/граня</title>
    <ns>10</ns>
    <id>448310</id>
    <revision>
      <id>480292</id>
      <timestamp>2005-05-07T20:07:58Z</timestamp>
      <contributor>
        <username>Bgbot</username>
        <id>83</id>
      </contributor>
      <comment>Борислав: Шаблон със словоформи</comment>
      <model>wikitext</model>
      <format>text/x-wiki</format>
      <text bytes="19620" xml:space="preserve">{{Шаблон:Словоформи/Глагол|
  ОСНОВНА ФОРМА = граня
| СЕГ.ВР., 1Л., ЕД.Ч. = гра·ня
| СЕГ.ВР., 1Л., МН.Ч. = гра·ним
| СЕГ.ВР., 2Л., ЕД.Ч. = гра·ниш
| СЕГ.ВР., 2Л., МН.Ч. = гра·ни·те
| СЕГ.ВР., 3Л., ЕД.Ч. = гра·ни
| СЕГ.ВР., 3Л., МН.Ч. = гра·нят
| МИН.СВ.ВР., 1Л., ЕД.Ч. = гра·них
| МИН.СВ.ВР., 1Л., МН.Ч. = гра·них·ме
| МИН.СВ.ВР., 2Л., ЕД.Ч. = гра·ни
| МИН.СВ.ВР., 2Л., МН.Ч. = гра·них·те
| МИН.СВ.ВР., 3Л., ЕД.Ч. = гра·ни
| МИН.СВ.ВР., 3Л., МН.Ч. = гра·ни·ха
| МИН.НЕСВ.ВР., 1Л., ЕД.Ч. = гра·нях
| МИН.НЕСВ.ВР., 1Л., МН.Ч. = гра·нях·ме
| МИН.НЕСВ.ВР., 2Л., ЕД.Ч. = гра·не·ше
| МИН.НЕСВ.ВР., 2Л., МН.Ч. = гра·нях·те
| МИН.НЕСВ.ВР., 3Л., ЕД.Ч. = гра·не·ше
| МИН.НЕСВ.ВР., 3Л., МН.Ч. = гра·ня·ха
| МИН.НЕОПР.ВР., 1Л., ЕД.Ч., М.Р. = гранил съм
| МИН.НЕОПР.ВР., 1Л., ЕД.Ч., Ж.Р. = гранила съм
| МИН.НЕОПР.ВР., 1Л., ЕД.Ч., СР.Р. = гранило съм
| МИН.НЕОПР.ВР., 1Л., МН.Ч. = гранили сме
| МИН.НЕОПР.ВР., 2Л., ЕД.Ч., М.Р. = гранил си
| МИН.НЕОПР.ВР., 2Л., ЕД.Ч., Ж.Р. = гранила си
| МИН.НЕОПР.ВР., 2Л., ЕД.Ч., СР.Р. = гранило си
| МИН.НЕОПР.ВР., 2Л., МН.Ч. = гранили сте
| МИН.НЕОПР.ВР., 3Л., ЕД.Ч., М.Р. = гранил е
| МИН.НЕОПР.ВР., 3Л., ЕД.Ч., Ж.Р. = гранила е
| МИН.НЕОПР.ВР., 3Л., ЕД.Ч., СР.Р. = гранило е
| МИН.НЕОПР.ВР., 3Л., МН.Ч. = гранили са
| МИН.ПРЕД.ВР., 1Л., ЕД.Ч., М.Р. = бях гранил
| МИН.ПРЕД.ВР., 1Л., ЕД.Ч., Ж.Р. = бях гранила
| МИН.ПРЕД.ВР., 1Л., ЕД.Ч., СР.Р. = бях гранило
| МИН.ПРЕД.ВР., 1Л., МН.Ч. = бяхме гранили
| МИН.ПРЕД.ВР., 2Л., ЕД.Ч., М.Р. = беше гранил
| МИН.ПРЕД.ВР., 2Л., ЕД.Ч., Ж.Р. = беше гранила
| МИН.ПРЕД.ВР., 2Л., ЕД.Ч., СР.Р. = беше гранило
| МИН.ПРЕД.ВР., 2Л., МН.Ч. = бяхте гранили
| МИН.ПРЕД.ВР., 3Л., ЕД.Ч., М.Р. = беше гранил
| МИН.ПРЕД.ВР., 3Л., ЕД.Ч., Ж.Р. = беше гранила
| МИН.ПРЕД.ВР., 3Л., ЕД.Ч., СР.Р. = беше гранило
| МИН.ПРЕД.ВР., 3Л., МН.Ч. = бяха гранили
| БЪД.ВР., 1Л., ЕД.Ч. = ще граня
| БЪД.ВР., 1Л., МН.Ч. = ще граним
| БЪД.ВР., 2Л., ЕД.Ч. = ще граниш
| БЪД.ВР., 2Л., МН.Ч. = ще граните
| БЪД.ВР., 3Л., ЕД.Ч. = ще грани
| БЪД.ВР., 3Л., МН.Ч. = ще гранят
| БЪД.ПРЕД.ВР., 1Л., ЕД.Ч., М.Р. = ще съм гранил
| БЪД.ПРЕД.ВР., 1Л., ЕД.Ч., Ж.Р. = ще съм гранила
| БЪД.ПРЕД.ВР., 1Л., ЕД.Ч., СР.Р. = ще съм гранило
| БЪД.ПРЕД.ВР., 1Л., МН.Ч. = ще сме гранили
| БЪД.ПРЕД.ВР., 2Л., ЕД.Ч., М.Р. = ще си гранил
| БЪД.ПРЕД.ВР., 2Л., ЕД.Ч., Ж.Р. = ще си гранила
| БЪД.ПРЕД.ВР., 2Л., ЕД.Ч., СР.Р. = ще си гранило
| БЪД.ПРЕД.ВР., 2Л., МН.Ч. = ще сте гранили
| БЪД.ПРЕД.ВР., 3Л., ЕД.Ч., М.Р. = ще е гранил
| БЪД.ПРЕД.ВР., 3Л., ЕД.Ч., Ж.Р. = ще е гранила
| БЪД.ПРЕД.ВР., 3Л., ЕД.Ч., СР.Р. = ще е гранило
| БЪД.ПРЕД.ВР., 3Л., МН.Ч. = ще са гранили
| БЪД.ВР. В МИН., 1Л., ЕД.Ч. = щях да граня
| БЪД.ВР. В МИН., 1Л., МН.Ч. = щяхме да граним
| БЪД.ВР. В МИН., 2Л., ЕД.Ч. = щеше да граниш
| БЪД.ВР. В МИН., 2Л., МН.Ч. = щяхте да граните
| БЪД.ВР. В МИН., 3Л., ЕД.Ч. = щеше да грани
| БЪД.ВР. В МИН., 3Л., МН.Ч. = щяха да гранят
| БЪД.ПРЕД.ВР. В МИН., 1Л., ЕД.Ч., М.Р. = щях да съм гранил
| БЪД.ПРЕД.ВР. В МИН., 1Л., ЕД.Ч., Ж.Р. = щях да съм гранила
| БЪД.ПРЕД.ВР. В МИН., 1Л., ЕД.Ч., СР.Р. = щях да съм гранило
| БЪД.ПРЕД.ВР. В МИН., 1Л., МН.Ч. = щяхме да сме гранили
| БЪД.ПРЕД.ВР. В МИН., 2Л., ЕД.Ч., М.Р. = щеше да си гранил
| БЪД.ПРЕД.ВР. В МИН., 2Л., ЕД.Ч., Ж.Р. = щеше да си гранила
| БЪД.ПРЕД.ВР. В МИН., 2Л., ЕД.Ч., СР.Р. = щеше да си гранило
| БЪД.ПРЕД.ВР. В МИН., 2Л., МН.Ч. = щяхте да сте гранили
| БЪД.ПРЕД.ВР. В МИН., 3Л., ЕД.Ч., М.Р. = щеше да е гранил
| БЪД.ПРЕД.ВР. В МИН., 3Л., ЕД.Ч., Ж.Р. = щеше да е гранила
| БЪД.ПРЕД.ВР. В МИН., 3Л., ЕД.Ч., СР.Р. = щеше да е гранило
| БЪД.ПРЕД.ВР. В МИН., 3Л., МН.Ч. = щяха да са гранили
| ПР.НАКЛ., СЕГ.ВР., 1Л., ЕД.Ч., М.Р. = гранял съм
| ПР.НАКЛ., СЕГ.ВР., 1Л., ЕД.Ч., Ж.Р. = граняла съм
| ПР.НАКЛ., СЕГ.ВР., 1Л., ЕД.Ч., СР.Р. = граняло съм
| ПР.НАКЛ., СЕГ.ВР., 1Л., МН.Ч. = гранели сме
| ПР.НАКЛ., СЕГ.ВР., 2Л., ЕД.Ч., М.Р. = гранял си
| ПР.НАКЛ., СЕГ.ВР., 2Л., ЕД.Ч., Ж.Р. = граняла си
| ПР.НАКЛ., СЕГ.ВР., 2Л., ЕД.Ч., СР.Р. = граняло си
| ПР.НАКЛ., СЕГ.ВР., 2Л., МН.Ч. = гранели сте
| ПР.НАКЛ., СЕГ.ВР., 3Л., ЕД.Ч., М.Р. = гранял (е)
| ПР.НАКЛ., СЕГ.ВР., 3Л., ЕД.Ч., Ж.Р. = граняла (е)
| ПР.НАКЛ., СЕГ.ВР., 3Л., ЕД.Ч., СР.Р. = граняло (е)
| ПР.НАКЛ., СЕГ.ВР., 3Л., МН.Ч. = гранели (са)
| ПР.НАКЛ., МИН.СВ.ВР., 1Л., ЕД.Ч., М.Р. = гранил съм
| ПР.НАКЛ., МИН.СВ.ВР., 1Л., ЕД.Ч., Ж.Р. = гранила съм
| ПР.НАКЛ., МИН.СВ.ВР., 1Л., ЕД.Ч., СР.Р. = гранило съм
| ПР.НАКЛ., МИН.СВ.ВР., 1Л., МН.Ч. = гранили сме
| ПР.НАКЛ., МИН.СВ.ВР., 2Л., ЕД.Ч., М.Р. = гранил си
| ПР.НАКЛ., МИН.СВ.ВР., 2Л., ЕД.Ч., Ж.Р. = гранила си
| ПР.НАКЛ., МИН.СВ.ВР., 2Л., ЕД.Ч., СР.Р. = гранило си
| ПР.НАКЛ., МИН.СВ.ВР., 2Л., МН.Ч. = гранили сте
| ПР.НАКЛ., МИН.СВ.ВР., 3Л., ЕД.Ч., М.Р. = гранил (е)
| ПР.НАКЛ., МИН.СВ.ВР., 3Л., ЕД.Ч., Ж.Р. = гранила (е)
| ПР.НАКЛ., МИН.СВ.ВР., 3Л., ЕД.Ч., СР.Р. = гранило (е)
| ПР.НАКЛ., МИН.СВ.ВР., 3Л., МН.Ч. = гранили (са)
| ПР.НАКЛ., МИН.НЕОПР.ВР., 1Л., ЕД.Ч., М.Р. = бил съм гранил
| ПР.НАКЛ., МИН.НЕОПР.ВР., 1Л., ЕД.Ч., Ж.Р. = била съм гранила
| ПР.НАКЛ., МИН.НЕОПР.ВР., 1Л., ЕД.Ч., СР.Р. = било съм гранило
| ПР.НАКЛ., МИН.НЕОПР.ВР., 1Л., МН.Ч. = били сме гранили
| ПР.НАКЛ., МИН.НЕОПР.ВР., 2Л., ЕД.Ч., М.Р. = бил си гранил
| ПР.НАКЛ., МИН.НЕОПР.ВР., 2Л., ЕД.Ч., Ж.Р. = била си гранила
| ПР.НАКЛ., МИН.НЕОПР.ВР., 2Л., ЕД.Ч., СР.Р. = било си гранило
| ПР.НАКЛ., МИН.НЕОПР.ВР., 2Л., МН.Ч. = били сте гранили
| ПР.НАКЛ., МИН.НЕОПР.ВР., 3Л., ЕД.Ч., М.Р. = бил (е) гранил
| ПР.НАКЛ., МИН.НЕОПР.ВР., 3Л., ЕД.Ч., Ж.Р. = била (е) гранила
| ПР.НАКЛ., МИН.НЕОПР.ВР., 3Л., ЕД.Ч., СР.Р. = било (е) гранило
| ПР.НАКЛ., МИН.НЕОПР.ВР., 3Л., МН.Ч. = били (са) гранили
| ПР.НАКЛ., БЪД.ВР., 1Л., ЕД.Ч., М.Р. = щял съм да граня
| ПР.НАКЛ., БЪД.ВР., 1Л., ЕД.Ч., Ж.Р. = щяла съм да граня
| ПР.НАКЛ., БЪД.ВР., 1Л., ЕД.Ч., СР.Р. = щяло съм да граня
| ПР.НАКЛ., БЪД.ВР., 1Л., МН.Ч. = щели сме да граним
| ПР.НАКЛ., БЪД.ВР., 2Л., ЕД.Ч., М.Р. = щял си да граниш
| ПР.НАКЛ., БЪД.ВР., 2Л., ЕД.Ч., Ж.Р. = щяла си да граниш
| ПР.НАКЛ., БЪД.ВР., 2Л., ЕД.Ч., СР.Р. = щяло си да граниш
| ПР.НАКЛ., БЪД.ВР., 2Л., МН.Ч. = щели сте да граните
| ПР.НАКЛ., БЪД.ВР., 3Л., ЕД.Ч., М.Р. = щял (е) да грани
| ПР.НАКЛ., БЪД.ВР., 3Л., ЕД.Ч., Ж.Р. = щяла (е) да грани
| ПР.НАКЛ., БЪД.ВР., 3Л., ЕД.Ч., СР.Р. = щяло (е) да грани
| ПР.НАКЛ., БЪД.ВР., 3Л., МН.Ч. = щели (са) да гранят
| ПР.НАКЛ., БЪД.ПРЕД.ВР., 1Л., ЕД.Ч., М.Р. = щял съм да съм гранил
| ПР.НАКЛ., БЪД.ПРЕД.ВР., 1Л., ЕД.Ч., Ж.Р. = щяла съм да съм гранила
| ПР.НАКЛ., БЪД.ПРЕД.ВР., 1Л., ЕД.Ч., СР.Р. = щяло съм да съм гранило
| ПР.НАКЛ., БЪД.ПРЕД.ВР., 1Л., МН.Ч. = щели сме да сме гранили
| ПР.НАКЛ., БЪД.ПРЕД.ВР., 2Л., ЕД.Ч., М.Р. = щял си да си гранил
| ПР.НАКЛ., БЪД.ПРЕД.ВР., 2Л., ЕД.Ч., Ж.Р. = щяла си да си гранила
| ПР.НАКЛ., БЪД.ПРЕД.ВР., 2Л., ЕД.Ч., СР.Р. = щяло си да си гранило
| ПР.НАКЛ., БЪД.ПРЕД.ВР., 2Л., МН.Ч. = щели сте да сте гранили
| ПР.НАКЛ., БЪД.ПРЕД.ВР., 3Л., ЕД.Ч., М.Р. = щял (е) да е гранил
| ПР.НАКЛ., БЪД.ПРЕД.ВР., 3Л., ЕД.Ч., Ж.Р. = щяла (е) да е гранила
| ПР.НАКЛ., БЪД.ПРЕД.ВР., 3Л., ЕД.Ч., СР.Р. = щяло (е) да е гранило
| ПР.НАКЛ., БЪД.ПРЕД.ВР., 3Л., МН.Ч. = щели (са) да са гранили
| УСЛОВНО НАКЛОНЕНИЕ, 1Л., ЕД.Ч., М.Р. = бих гранил
| УСЛОВНО НАКЛОНЕНИЕ, 1Л., ЕД.Ч., Ж.Р. = бих гранила
| УСЛОВНО НАКЛОНЕНИЕ, 1Л., ЕД.Ч., СР.Р. = бих гранило
| УСЛОВНО НАКЛОНЕНИЕ, 1Л., МН.Ч. = бихме гранили
| УСЛОВНО НАКЛОНЕНИЕ, 2Л., ЕД.Ч., М.Р. = би гранил
| УСЛОВНО НАКЛОНЕНИЕ, 2Л., ЕД.Ч., Ж.Р. = би гранила
| УСЛОВНО НАКЛОНЕНИЕ, 2Л., ЕД.Ч., СР.Р. = би гранило
| УСЛОВНО НАКЛОНЕНИЕ, 2Л., МН.Ч. = бихте гранили
| УСЛОВНО НАКЛОНЕНИЕ, 3Л., ЕД.Ч., М.Р. = би гранил
| УСЛОВНО НАКЛОНЕНИЕ, 3Л., ЕД.Ч., Ж.Р. = би гранила
| УСЛОВНО НАКЛОНЕНИЕ, 3Л., ЕД.Ч., СР.Р. = би гранило
| УСЛОВНО НАКЛОНЕНИЕ, 3Л., МН.Ч. = биха гранили
| ПОВЕЛИТЕЛНО НАКЛОНЕНИЕ, ЕД.Ч. = гра·ни
| ПОВЕЛИТЕЛНО НАКЛОНЕНИЕ, МН.Ч. = гра·не·те
| МИН.СТРАД.ПРИЧ. М.Р. = гра·нен
| МИН.СТРАД.ПРИЧ. М.Р. НЕПЪЛЕН ЧЛЕН = гра·не·ния
| МИН.СТРАД.ПРИЧ. М.Р. ПЪЛЕН ЧЛЕН = гра·не·ни·ят
| МИН.СТРАД.ПРИЧ. Ж.Р. = гра·не·на
| МИН.СТРАД.ПРИЧ. Ж.Р. ЧЛЕН = гра·не·на·та
| МИН.СТРАД.ПРИЧ. СР.Р. = гра·не·но
| МИН.СТРАД.ПРИЧ. СР.Р. ЧЛЕН = гра·не·но·то
| МИН.СТРАД.ПРИЧ. МН.Ч. = гра·не·ни
| МИН.СТРАД.ПРИЧ. МН.Ч. ЧЛЕН = гра·не·ни·те
| МИН.ДЕЯТ.СВ.ПРИЧ. М.Р. = гра·нил
| МИН.ДЕЯТ.СВ.ПРИЧ. М.Р. НЕПЪЛЕН ЧЛЕН = гра·ни·лия
| МИН.ДЕЯТ.СВ.ПРИЧ. М.Р. ПЪЛЕН ЧЛЕН = гра·ни·ли·ят
| МИН.ДЕЯТ.СВ.ПРИЧ. Ж.Р. = гра·ни·ла
| МИН.ДЕЯТ.СВ.ПРИЧ. Ж.Р. ЧЛЕН = гра·ни·ла·та
| МИН.ДЕЯТ.СВ.ПРИЧ. СР.Р. = гра·ни·ло
| МИН.ДЕЯТ.СВ.ПРИЧ. СР.Р. ЧЛЕН = гра·ни·ло·то
| МИН.ДЕЯТ.СВ.ПРИЧ. МН.Ч. = гра·ни·ли
| МИН.ДЕЯТ.СВ.ПРИЧ. МН.Ч. ЧЛЕН = гра·ни·ли·те
| МИН.ДЕЯТ.НЕСВ.ПРИЧ. М.Р. = гра·нял
| МИН.ДЕЯТ.НЕСВ.ПРИЧ. М.Р. НЕПЪЛЕН ЧЛЕН = гра·ня·лия
| МИН.ДЕЯТ.НЕСВ.ПРИЧ. М.Р. ПЪЛЕН ЧЛЕН = гра·ня·ли·ят
| МИН.ДЕЯТ.НЕСВ.ПРИЧ. Ж.Р. = гра·ня·ла
| МИН.ДЕЯТ.НЕСВ.ПРИЧ. Ж.Р. ЧЛЕН = гра·ня·ла·та
| МИН.ДЕЯТ.НЕСВ.ПРИЧ. СР.Р. = гра·ня·ло
| МИН.ДЕЯТ.НЕСВ.ПРИЧ. СР.Р. ЧЛЕН = гра·ня·ло·то
| МИН.ДЕЯТ.НЕСВ.ПРИЧ. МН.Ч. = гра·не·ли
| МИН.ДЕЯТ.НЕСВ.ПРИЧ. МН.Ч. ЧЛЕН = гра·не·ли·те
| СЕГ.ДЕЯТ.ПРИЧ. М.Р. = гра·нящ
| СЕГ.ДЕЯТ.ПРИЧ. М.Р. НЕПЪЛЕН ЧЛЕН = гра·ня·щия
| СЕГ.ДЕЯТ.ПРИЧ. М.Р. ПЪЛЕН ЧЛЕН = гра·ня·щи·ят
| СЕГ.ДЕЯТ.ПРИЧ. Ж.Р. = гра·ня·ща
| СЕГ.ДЕЯТ.ПРИЧ. Ж.Р. ЧЛЕН = гра·ня·ща·та
| СЕГ.ДЕЯТ.ПРИЧ. СР.Р. = гра·ня·що
| СЕГ.ДЕЯТ.ПРИЧ. СР.Р. ЧЛЕН = гра·ня·що·то
| СЕГ.ДЕЯТ.ПРИЧ. МН.Ч. = гра·ня·щи
| СЕГ.ДЕЯТ.ПРИЧ. МН.Ч. ЧЛЕН = гра·ня·щи·те
| ДЕЕПРИЧАСТИЕ = гра·ней·ки
| СКРИТИ ПРЕПРАТКИ = 
[[граня]],
[[граниш]],
[[грани]],
[[граним]],
[[граните]],
[[гранят]],
[[граних]],
[[гранихме]],
[[гранихте]],
[[граниха]],
[[гранях]],
[[гранеше]],
[[граняхме]],
[[граняхте]],
[[граняха]],
[[гранете]],
[[гранил]],
[[гранилия]],
[[гранилият]],
[[гранила]],
[[гранилата]],
[[гранило]],
[[гранилото]],
[[гранили]],
[[гранилите]],
[[гранял]],
[[гранялия]],
[[гранялият]],
[[граняла]],
[[гранялата]],
[[граняло]],
[[гранялото]],
[[гранели]],
[[гранелите]],
[[гранен]],
[[гранения]],
[[граненият]],
[[гранена]],
[[гранената]],
[[гранено]],
[[граненото]],
[[гранени]],
[[гранените]],
[[гранящ]],
[[гранящия]],
[[гранящият]],
[[граняща]],
[[гранящата]],
[[гранящо]],
[[гранящото]],
[[гранящи]],
[[гранящите]],
[[гранейки]],
[[гранил съм]],
[[гранила съм]],
[[гранило съм]],
[[гранили сме]],
[[гранил си]],
[[гранила си]],
[[гранило си]],
[[гранили сте]],
[[гранил е]],
[[гранила е]],
[[гранило е]],
[[гранили са]],
[[бях гранил]],
[[бях гранила]],
[[бях гранило]],
[[бяхме гранили]],
[[беше гранил]],
[[беше гранила]],
[[беше гранило]],
[[бяхте гранили]],
[[бяха гранили]],
[[ще граня]],
[[ще граним]],
[[ще граниш]],
[[ще граните]],
[[ще грани]],
[[ще гранят]],
[[ще съм гранил]],
[[ще съм гранила]],
[[ще съм гранило]],
[[ще сме гранили]],
[[ще си гранил]],
[[ще си гранила]],
[[ще си гранило]],
[[ще сте гранили]],
[[ще е гранил]],
[[ще е гранила]],
[[ще е гранило]],
[[ще са гранили]],
[[щях да граня]],
[[щяхме да граним]],
[[щеше да граниш]],
[[щяхте да граните]],
[[щеше да грани]],
[[щяха да гранят]],
[[щях да съм гранил]],
[[щях да съм гранила]],
[[щях да съм гранило]],
[[щяхме да сме гранили]],
[[щеше да си гранил]],
[[щеше да си гранила]],
[[щеше да си гранило]],
[[щяхте да сте гранили]],
[[щеше да е гранил]],
[[щеше да е гранила]],
[[щеше да е гранило]],
[[щяха да са гранили]],
[[гранял съм]],
[[граняла съм]],
[[граняло съм]],
[[гранели сме]],
[[гранял си]],
[[граняла си]],
[[граняло си]],
[[гранели сте]],
[[гранял е]],
[[граняла е]],
[[граняло е]],
[[гранели са]],
[[бил съм гранил]],
[[била съм гранила]],
[[било съм гранило]],
[[били сме гранили]],
[[бил си гранил]],
[[била си гранила]],
[[било си гранило]],
[[били сте гранили]],
[[бил е гранил]],
[[била е гранила]],
[[било е гранило]],
[[били са гранили]],
[[щял съм да граня]],
[[щяла съм да граня]],
[[щяло съм да граня]],
[[щели сме да граним]],
[[щял си да граниш]],
[[щяла си да граниш]],
[[щяло си да граниш]],
[[щели сте да граните]],
[[щял да грани]],
[[щяла да грани]],
[[щяло да грани]],
[[щели да гранят]],
[[щял е да грани]],
[[щяла е да грани]],
[[щяло е да грани]],
[[щели са да гранят]],
[[щял съм да съм гранил]],
[[щяла съм да съм гранила]],
[[щяло съм да съм гранило]],
[[щели сме да сме гранили]],
[[щял си да си гранил]],
[[щяла си да си гранила]],
[[щяло си да си гранило]],
[[щели сте да сте гранили]],
[[щял да е гранил]],
[[щяла да е гранила]],
[[щяло да е гранило]],
[[щели да са гранили]],
[[щял е да е гранил]],
[[щяла е да е гранила]],
[[щяло е да е гранило]],
[[щели са да са гранили]],
[[бих гранил]],
[[бих гранила]],
[[бих гранило]],
[[бихме гранили]],
[[би гранил]],
[[би гранила]],
[[би гранило]],
[[бихте гранили]],
[[биха гранили]],
}}</text>
      <sha1>40i8045xk0n8wcgbpqb38k1qj3n0a9i</sha1>
    </revision>
  </page>
  <page>
    <title>Шаблон:Словоформи/гранясам</title>
    <ns>10</ns>
    <id>491813</id>
    <revision>
      <id>523795</id>
      <timestamp>2005-05-09T06:37:53Z</timestamp>
      <contributor>
        <username>Bgbot</username>
        <id>83</id>
      </contributor>
      <comment>Борислав: Шаблон със словоформи</comment>
      <model>wikitext</model>
      <format>text/x-wiki</format>
      <text bytes="20590" xml:space="preserve">{{Шаблон:Словоформи/Глагол|
  ОСНОВНА ФОРМА = гранясам
| СЕГ.ВР., 1Л., ЕД.Ч. = гра·ня·сам
| СЕГ.ВР., 1Л., МН.Ч. = гра·ня·са·ме
| СЕГ.ВР., 2Л., ЕД.Ч. = гра·ня·саш
| СЕГ.ВР., 2Л., МН.Ч. = гра·ня·са·те
| СЕГ.ВР., 3Л., ЕД.Ч. = гра·ня·са
| СЕГ.ВР., 3Л., МН.Ч. = гра·ня·сат
| МИН.СВ.ВР., 1Л., ЕД.Ч. = гра·ня·сах
| МИН.СВ.ВР., 1Л., МН.Ч. = гра·ня·сах·ме
| МИН.СВ.ВР., 2Л., ЕД.Ч. = гра·ня·са
| МИН.СВ.ВР., 2Л., МН.Ч. = гра·ня·сах·те
| МИН.СВ.ВР., 3Л., ЕД.Ч. = гра·ня·са
| МИН.СВ.ВР., 3Л., МН.Ч. = гра·ня·са·ха
| МИН.НЕСВ.ВР., 1Л., ЕД.Ч. = гра·ня·сах
| МИН.НЕСВ.ВР., 1Л., МН.Ч. = гра·ня·сах·ме
| МИН.НЕСВ.ВР., 2Л., ЕД.Ч. = гра·ня·са·ше
| МИН.НЕСВ.ВР., 2Л., МН.Ч. = гра·ня·сах·те
| МИН.НЕСВ.ВР., 3Л., ЕД.Ч. = гра·ня·са·ше
| МИН.НЕСВ.ВР., 3Л., МН.Ч. = гра·ня·са·ха
| МИН.НЕОПР.ВР., 1Л., ЕД.Ч., М.Р. = гранясал съм
| МИН.НЕОПР.ВР., 1Л., ЕД.Ч., Ж.Р. = гранясала съм
| МИН.НЕОПР.ВР., 1Л., ЕД.Ч., СР.Р. = гранясало съм
| МИН.НЕОПР.ВР., 1Л., МН.Ч. = гранясали сме
| МИН.НЕОПР.ВР., 2Л., ЕД.Ч., М.Р. = гранясал си
| МИН.НЕОПР.ВР., 2Л., ЕД.Ч., Ж.Р. = гранясала си
| МИН.НЕОПР.ВР., 2Л., ЕД.Ч., СР.Р. = гранясало си
| МИН.НЕОПР.ВР., 2Л., МН.Ч. = гранясали сте
| МИН.НЕОПР.ВР., 3Л., ЕД.Ч., М.Р. = гранясал е
| МИН.НЕОПР.ВР., 3Л., ЕД.Ч., Ж.Р. = гранясала е
| МИН.НЕОПР.ВР., 3Л., ЕД.Ч., СР.Р. = гранясало е
| МИН.НЕОПР.ВР., 3Л., МН.Ч. = гранясали са
| МИН.ПРЕД.ВР., 1Л., ЕД.Ч., М.Р. = бях гранясал
| МИН.ПРЕД.ВР., 1Л., ЕД.Ч., Ж.Р. = бях гранясала
| МИН.ПРЕД.ВР., 1Л., ЕД.Ч., СР.Р. = бях гранясало
| МИН.ПРЕД.ВР., 1Л., МН.Ч. = бяхме гранясали
| МИН.ПРЕД.ВР., 2Л., ЕД.Ч., М.Р. = беше гранясал
| МИН.ПРЕД.ВР., 2Л., ЕД.Ч., Ж.Р. = беше гранясала
| МИН.ПРЕД.ВР., 2Л., ЕД.Ч., СР.Р. = беше гранясало
| МИН.ПРЕД.ВР., 2Л., МН.Ч. = бяхте гранясали
| МИН.ПРЕД.ВР., 3Л., ЕД.Ч., М.Р. = беше гранясал
| МИН.ПРЕД.ВР., 3Л., ЕД.Ч., Ж.Р. = беше гранясала
| МИН.ПРЕД.ВР., 3Л., ЕД.Ч., СР.Р. = беше гранясало
| МИН.ПРЕД.ВР., 3Л., МН.Ч. = бяха гранясали
| БЪД.ВР., 1Л., ЕД.Ч. = ще гранясам
| БЪД.ВР., 1Л., МН.Ч. = ще гранясаме
| БЪД.ВР., 2Л., ЕД.Ч. = ще гранясаш
| БЪД.ВР., 2Л., МН.Ч. = ще гранясате
| БЪД.ВР., 3Л., ЕД.Ч. = ще граняса
| БЪД.ВР., 3Л., МН.Ч. = ще гранясат
| БЪД.ПРЕД.ВР., 1Л., ЕД.Ч., М.Р. = ще съм гранясал
| БЪД.ПРЕД.ВР., 1Л., ЕД.Ч., Ж.Р. = ще съм гранясала
| БЪД.ПРЕД.ВР., 1Л., ЕД.Ч., СР.Р. = ще съм гранясало
| БЪД.ПРЕД.ВР., 1Л., МН.Ч. = ще сме гранясали
| БЪД.ПРЕД.ВР., 2Л., ЕД.Ч., М.Р. = ще си гранясал
| БЪД.ПРЕД.ВР., 2Л., ЕД.Ч., Ж.Р. = ще си гранясала
| БЪД.ПРЕД.ВР., 2Л., ЕД.Ч., СР.Р. = ще си гранясало
| БЪД.ПРЕД.ВР., 2Л., МН.Ч. = ще сте гранясали
| БЪД.ПРЕД.ВР., 3Л., ЕД.Ч., М.Р. = ще е гранясал
| БЪД.ПРЕД.ВР., 3Л., ЕД.Ч., Ж.Р. = ще е гранясала
| БЪД.ПРЕД.ВР., 3Л., ЕД.Ч., СР.Р. = ще е гранясало
| БЪД.ПРЕД.ВР., 3Л., МН.Ч. = ще са гранясали
| БЪД.ВР. В МИН., 1Л., ЕД.Ч. = щях да гранясам
| БЪД.ВР. В МИН., 1Л., МН.Ч. = щяхме да гранясаме
| БЪД.ВР. В МИН., 2Л., ЕД.Ч. = щеше да гранясаш
| БЪД.ВР. В МИН., 2Л., МН.Ч. = щяхте да гранясате
| БЪД.ВР. В МИН., 3Л., ЕД.Ч. = щеше да граняса
| БЪД.ВР. В МИН., 3Л., МН.Ч. = щяха да гранясат
| БЪД.ПРЕД.ВР. В МИН., 1Л., ЕД.Ч., М.Р. = щях да съм гранясал
| БЪД.ПРЕД.ВР. В МИН., 1Л., ЕД.Ч., Ж.Р. = щях да съм гранясала
| БЪД.ПРЕД.ВР. В МИН., 1Л., ЕД.Ч., СР.Р. = щях да съм гранясало
| БЪД.ПРЕД.ВР. В МИН., 1Л., МН.Ч. = щяхме да сме гранясали
| БЪД.ПРЕД.ВР. В МИН., 2Л., ЕД.Ч., М.Р. = щеше да си гранясал
| БЪД.ПРЕД.ВР. В МИН., 2Л., ЕД.Ч., Ж.Р. = щеше да си гранясала
| БЪД.ПРЕД.ВР. В МИН., 2Л., ЕД.Ч., СР.Р. = щеше да си гранясало
| БЪД.ПРЕД.ВР. В МИН., 2Л., МН.Ч. = щяхте да сте гранясали
| БЪД.ПРЕД.ВР. В МИН., 3Л., ЕД.Ч., М.Р. = щеше да е гранясал
| БЪД.ПРЕД.ВР. В МИН., 3Л., ЕД.Ч., Ж.Р. = щеше да е гранясала
| БЪД.ПРЕД.ВР. В МИН., 3Л., ЕД.Ч., СР.Р. = щеше да е гранясало
| БЪД.ПРЕД.ВР. В МИН., 3Л., МН.Ч. = щяха да са гранясали
| ПР.НАКЛ., СЕГ.ВР., 1Л., ЕД.Ч., М.Р. = гранясал съм
| ПР.НАКЛ., СЕГ.ВР., 1Л., ЕД.Ч., Ж.Р. = гранясала съм
| ПР.НАКЛ., СЕГ.ВР., 1Л., ЕД.Ч., СР.Р. = гранясало съм
| ПР.НАКЛ., СЕГ.ВР., 1Л., МН.Ч. = гранясали сме
| ПР.НАКЛ., СЕГ.ВР., 2Л., ЕД.Ч., М.Р. = гранясал си
| ПР.НАКЛ., СЕГ.ВР., 2Л., ЕД.Ч., Ж.Р. = гранясала си
| ПР.НАКЛ., СЕГ.ВР., 2Л., ЕД.Ч., СР.Р. = гранясало си
| ПР.НАКЛ., СЕГ.ВР., 2Л., МН.Ч. = гранясали сте
| ПР.НАКЛ., СЕГ.ВР., 3Л., ЕД.Ч., М.Р. = гранясал (е)
| ПР.НАКЛ., СЕГ.ВР., 3Л., ЕД.Ч., Ж.Р. = гранясала (е)
| ПР.НАКЛ., СЕГ.ВР., 3Л., ЕД.Ч., СР.Р. = гранясало (е)
| ПР.НАКЛ., СЕГ.ВР., 3Л., МН.Ч. = гранясали (са)
| ПР.НАКЛ., МИН.СВ.ВР., 1Л., ЕД.Ч., М.Р. = гранясал съм
| ПР.НАКЛ., МИН.СВ.ВР., 1Л., ЕД.Ч., Ж.Р. = гранясала съм
| ПР.НАКЛ., МИН.СВ.ВР., 1Л., ЕД.Ч., СР.Р. = гранясало съм
| ПР.НАКЛ., МИН.СВ.ВР., 1Л., МН.Ч. = гранясали сме
| ПР.НАКЛ., МИН.СВ.ВР., 2Л., ЕД.Ч., М.Р. = гранясал си
| ПР.НАКЛ., МИН.СВ.ВР., 2Л., ЕД.Ч., Ж.Р. = гранясала си
| ПР.НАКЛ., МИН.СВ.ВР., 2Л., ЕД.Ч., СР.Р. = гранясало си
| ПР.НАКЛ., МИН.СВ.ВР., 2Л., МН.Ч. = гранясали сте
| ПР.НАКЛ., МИН.СВ.ВР., 3Л., ЕД.Ч., М.Р. = гранясал (е)
| ПР.НАКЛ., МИН.СВ.ВР., 3Л., ЕД.Ч., Ж.Р. = гранясала (е)
| ПР.НАКЛ., МИН.СВ.ВР., 3Л., ЕД.Ч., СР.Р. = гранясало (е)
| ПР.НАКЛ., МИН.СВ.ВР., 3Л., МН.Ч. = гранясали (са)
| ПР.НАКЛ., МИН.НЕОПР.ВР., 1Л., ЕД.Ч., М.Р. = бил съм гранясал
| ПР.НАКЛ., МИН.НЕОПР.ВР., 1Л., ЕД.Ч., Ж.Р. = била съм гранясала
| ПР.НАКЛ., МИН.НЕОПР.ВР., 1Л., ЕД.Ч., СР.Р. = било съм гранясало
| ПР.НАКЛ., МИН.НЕОПР.ВР., 1Л., МН.Ч. = били сме гранясали
| ПР.НАКЛ., МИН.НЕОПР.ВР., 2Л., ЕД.Ч., М.Р. = бил си гранясал
| ПР.НАКЛ., МИН.НЕОПР.ВР., 2Л., ЕД.Ч., Ж.Р. = била си гранясала
| ПР.НАКЛ., МИН.НЕОПР.ВР., 2Л., ЕД.Ч., СР.Р. = било си гранясало
| ПР.НАКЛ., МИН.НЕОПР.ВР., 2Л., МН.Ч. = били сте гранясали
| ПР.НАКЛ., МИН.НЕОПР.ВР., 3Л., ЕД.Ч., М.Р. = бил (е) гранясал
| ПР.НАКЛ., МИН.НЕОПР.ВР., 3Л., ЕД.Ч., Ж.Р. = била (е) гранясала
| ПР.НАКЛ., МИН.НЕОПР.ВР., 3Л., ЕД.Ч., СР.Р. = било (е) гранясало
| ПР.НАКЛ., МИН.НЕОПР.ВР., 3Л., МН.Ч. = били (са) гранясали
| ПР.НАКЛ., БЪД.ВР., 1Л., ЕД.Ч., М.Р. = щял съм да гранясам
| ПР.НАКЛ., БЪД.ВР., 1Л., ЕД.Ч., Ж.Р. = щяла съм да гранясам
| ПР.НАКЛ., БЪД.ВР., 1Л., ЕД.Ч., СР.Р. = щяло съм да гранясам
| ПР.НАКЛ., БЪД.ВР., 1Л., МН.Ч. = щели сме да гранясаме
| ПР.НАКЛ., БЪД.ВР., 2Л., ЕД.Ч., М.Р. = щял си да гранясаш
| ПР.НАКЛ., БЪД.ВР., 2Л., ЕД.Ч., Ж.Р. = щяла си да гранясаш
| ПР.НАКЛ., БЪД.ВР., 2Л., ЕД.Ч., СР.Р. = щяло си да гранясаш
| ПР.НАКЛ., БЪД.ВР., 2Л., МН.Ч. = щели сте да гранясате
| ПР.НАКЛ., БЪД.ВР., 3Л., ЕД.Ч., М.Р. = щял (е) да граняса
| ПР.НАКЛ., БЪД.ВР., 3Л., ЕД.Ч., Ж.Р. = щяла (е) да граняса
| ПР.НАКЛ., БЪД.ВР., 3Л., ЕД.Ч., СР.Р. = щяло (е) да граняса
| ПР.НАКЛ., БЪД.ВР., 3Л., МН.Ч. = щели (са) да гранясат
| ПР.НАКЛ., БЪД.ПРЕД.ВР., 1Л., ЕД.Ч., М.Р. = щял съм да съм гранясал
| ПР.НАКЛ., БЪД.ПРЕД.ВР., 1Л., ЕД.Ч., Ж.Р. = щяла съм да съм гранясала
| ПР.НАКЛ., БЪД.ПРЕД.ВР., 1Л., ЕД.Ч., СР.Р. = щяло съм да съм гранясало
| ПР.НАКЛ., БЪД.ПРЕД.ВР., 1Л., МН.Ч. = щели сме да сме гранясали
| ПР.НАКЛ., БЪД.ПРЕД.ВР., 2Л., ЕД.Ч., М.Р. = щял си да си гранясал
| ПР.НАКЛ., БЪД.ПРЕД.ВР., 2Л., ЕД.Ч., Ж.Р. = щяла си да си гранясала
| ПР.НАКЛ., БЪД.ПРЕД.ВР., 2Л., ЕД.Ч., СР.Р. = щяло си да си гранясало
| ПР.НАКЛ., БЪД.ПРЕД.ВР., 2Л., МН.Ч. = щели сте да сте гранясали
| ПР.НАКЛ., БЪД.ПРЕД.ВР., 3Л., ЕД.Ч., М.Р. = щял (е) да е гранясал
| ПР.НАКЛ., БЪД.ПРЕД.ВР., 3Л., ЕД.Ч., Ж.Р. = щяла (е) да е гранясала
| ПР.НАКЛ., БЪД.ПРЕД.ВР., 3Л., ЕД.Ч., СР.Р. = щяло (е) да е гранясало
| ПР.НАКЛ., БЪД.ПРЕД.ВР., 3Л., МН.Ч. = щели (са) да са гранясали
| УСЛОВНО НАКЛОНЕНИЕ, 1Л., ЕД.Ч., М.Р. = бих гранясал
| УСЛОВНО НАКЛОНЕНИЕ, 1Л., ЕД.Ч., Ж.Р. = бих гранясала
| УСЛОВНО НАКЛОНЕНИЕ, 1Л., ЕД.Ч., СР.Р. = бих гранясало
| УСЛОВНО НАКЛОНЕНИЕ, 1Л., МН.Ч. = бихме гранясали
| УСЛОВНО НАКЛОНЕНИЕ, 2Л., ЕД.Ч., М.Р. = би гранясал
| УСЛОВНО НАКЛОНЕНИЕ, 2Л., ЕД.Ч., Ж.Р. = би гранясала
| УСЛОВНО НАКЛОНЕНИЕ, 2Л., ЕД.Ч., СР.Р. = би гранясало
| УСЛОВНО НАКЛОНЕНИЕ, 2Л., МН.Ч. = бихте гранясали
| УСЛОВНО НАКЛОНЕНИЕ, 3Л., ЕД.Ч., М.Р. = би гранясал
| УСЛОВНО НАКЛОНЕНИЕ, 3Л., ЕД.Ч., Ж.Р. = би гранясала
| УСЛОВНО НАКЛОНЕНИЕ, 3Л., ЕД.Ч., СР.Р. = би гранясало
| УСЛОВНО НАКЛОНЕНИЕ, 3Л., МН.Ч. = биха гранясали
| ПОВЕЛИТЕЛНО НАКЛОНЕНИЕ, ЕД.Ч. = гра·ня·сай
| ПОВЕЛИТЕЛНО НАКЛОНЕНИЕ, МН.Ч. = гра·ня·сай·те
| МИН.СТРАД.ПРИЧ. М.Р. = гра·ня·сан
| МИН.СТРАД.ПРИЧ. М.Р. НЕПЪЛЕН ЧЛЕН = гра·ня·са·ния
| МИН.СТРАД.ПРИЧ. М.Р. ПЪЛЕН ЧЛЕН = гра·ня·са·ни·ят
| МИН.СТРАД.ПРИЧ. Ж.Р. = гра·ня·са·на
| МИН.СТРАД.ПРИЧ. Ж.Р. ЧЛЕН = гра·ня·са·на·та
| МИН.СТРАД.ПРИЧ. СР.Р. = гра·ня·са·но
| МИН.СТРАД.ПРИЧ. СР.Р. ЧЛЕН = гра·ня·са·но·то
| МИН.СТРАД.ПРИЧ. МН.Ч. = гра·ня·са·ни
| МИН.СТРАД.ПРИЧ. МН.Ч. ЧЛЕН = гра·ня·са·ни·те
| МИН.ДЕЯТ.СВ.ПРИЧ. М.Р. = гра·ня·сал
| МИН.ДЕЯТ.СВ.ПРИЧ. М.Р. НЕПЪЛЕН ЧЛЕН = гра·ня·са·лия
| МИН.ДЕЯТ.СВ.ПРИЧ. М.Р. ПЪЛЕН ЧЛЕН = гра·ня·са·ли·ят
| МИН.ДЕЯТ.СВ.ПРИЧ. Ж.Р. = гра·ня·са·ла
| МИН.ДЕЯТ.СВ.ПРИЧ. Ж.Р. ЧЛЕН = гра·ня·са·ла·та
| МИН.ДЕЯТ.СВ.ПРИЧ. СР.Р. = гра·ня·са·ло
| МИН.ДЕЯТ.СВ.ПРИЧ. СР.Р. ЧЛЕН = гра·ня·са·ло·то
| МИН.ДЕЯТ.СВ.ПРИЧ. МН.Ч. = гра·ня·са·ли
| МИН.ДЕЯТ.СВ.ПРИЧ. МН.Ч. ЧЛЕН = гра·ня·са·ли·те
| МИН.ДЕЯТ.НЕСВ.ПРИЧ. М.Р. = гра·ня·сал
| МИН.ДЕЯТ.НЕСВ.ПРИЧ. М.Р. НЕПЪЛЕН ЧЛЕН = гра·ня·са·лия
| МИН.ДЕЯТ.НЕСВ.ПРИЧ. М.Р. ПЪЛЕН ЧЛЕН = гра·ня·са·ли·ят
| МИН.ДЕЯТ.НЕСВ.ПРИЧ. Ж.Р. = гра·ня·са·ла
| МИН.ДЕЯТ.НЕСВ.ПРИЧ. Ж.Р. ЧЛЕН = гра·ня·са·ла·та
| МИН.ДЕЯТ.НЕСВ.ПРИЧ. СР.Р. = гра·ня·са·ло
| МИН.ДЕЯТ.НЕСВ.ПРИЧ. СР.Р. ЧЛЕН = гра·ня·са·ло·то
| МИН.ДЕЯТ.НЕСВ.ПРИЧ. МН.Ч. = гра·ня·са·ли
| МИН.ДЕЯТ.НЕСВ.ПРИЧ. МН.Ч. ЧЛЕН = гра·ня·са·ли·те
| СЕГ.ДЕЯТ.ПРИЧ. М.Р. = гра·ня·сащ
| СЕГ.ДЕЯТ.ПРИЧ. М.Р. НЕПЪЛЕН ЧЛЕН = гра·ня·са·щия
| СЕГ.ДЕЯТ.ПРИЧ. М.Р. ПЪЛЕН ЧЛЕН = гра·ня·са·щи·ят
| СЕГ.ДЕЯТ.ПРИЧ. Ж.Р. = гра·ня·са·ща
| СЕГ.ДЕЯТ.ПРИЧ. Ж.Р. ЧЛЕН = гра·ня·са·ща·та
| СЕГ.ДЕЯТ.ПРИЧ. СР.Р. = гра·ня·са·що
| СЕГ.ДЕЯТ.ПРИЧ. СР.Р. ЧЛЕН = гра·ня·са·що·то
| СЕГ.ДЕЯТ.ПРИЧ. МН.Ч. = гра·ня·са·щи
| СЕГ.ДЕЯТ.ПРИЧ. МН.Ч. ЧЛЕН = гра·ня·са·щи·те
| ДЕЕПРИЧАСТИЕ = гра·ня·сай·ки
| СКРИТИ ПРЕПРАТКИ = 
[[гранясам]],
[[гранясаш]],
[[граняса]],
[[гранясаме]],
[[гранясате]],
[[гранясат]],
[[гранясах]],
[[гранясахме]],
[[гранясахте]],
[[гранясаха]],
[[гранясаше]],
[[гранясай]],
[[гранясайте]],
[[гранясал]],
[[гранясалия]],
[[гранясалият]],
[[гранясала]],
[[гранясалата]],
[[гранясало]],
[[гранясалото]],
[[гранясали]],
[[гранясалите]],
[[гранясан]],
[[гранясания]],
[[гранясаният]],
[[гранясана]],
[[гранясаната]],
[[гранясано]],
[[гранясаното]],
[[гранясани]],
[[гранясаните]],
[[гранясащ]],
[[гранясащия]],
[[гранясащият]],
[[гранясаща]],
[[гранясащата]],
[[гранясащо]],
[[гранясащото]],
[[гранясащи]],
[[гранясащите]],
[[гранясайки]],
[[гранясал съм]],
[[гранясала съм]],
[[гранясало съм]],
[[гранясали сме]],
[[гранясал си]],
[[гранясала си]],
[[гранясало си]],
[[гранясали сте]],
[[гранясал е]],
[[гранясала е]],
[[гранясало е]],
[[гранясали са]],
[[бях гранясал]],
[[бях гранясала]],
[[бях гранясало]],
[[бяхме гранясали]],
[[беше гранясал]],
[[беше гранясала]],
[[беше гранясало]],
[[бяхте гранясали]],
[[бяха гранясали]],
[[ще гранясам]],
[[ще гранясаме]],
[[ще гранясаш]],
[[ще гранясате]],
[[ще граняса]],
[[ще гранясат]],
[[ще съм гранясал]],
[[ще съм гранясала]],
[[ще съм гранясало]],
[[ще сме гранясали]],
[[ще си гранясал]],
[[ще си гранясала]],
[[ще си гранясало]],
[[ще сте гранясали]],
[[ще е гранясал]],
[[ще е гранясала]],
[[ще е гранясало]],
[[ще са гранясали]],
[[щях да гранясам]],
[[щяхме да гранясаме]],
[[щеше да гранясаш]],
[[щяхте да гранясате]],
[[щеше да граняса]],
[[щяха да гранясат]],
[[щях да съм гранясал]],
[[щях да съм гранясала]],
[[щях да съм гранясало]],
[[щяхме да сме гранясали]],
[[щеше да си гранясал]],
[[щеше да си гранясала]],
[[щеше да си гранясало]],
[[щяхте да сте гранясали]],
[[щеше да е гранясал]],
[[щеше да е гранясала]],
[[щеше да е гранясало]],
[[щяха да са гранясали]],
[[бил съм гранясал]],
[[била съм гранясала]],
[[било съм гранясало]],
[[били сме гранясали]],
[[бил си гранясал]],
[[била си гранясала]],
[[било си гранясало]],
[[били сте гранясали]],
[[бил е гранясал]],
[[била е гранясала]],
[[било е гранясало]],
[[били са гранясали]],
[[щял съм да гранясам]],
[[щяла съм да гранясам]],
[[щяло съм да гранясам]],
[[щели сме да гранясаме]],
[[щял си да гранясаш]],
[[щяла си да гранясаш]],
[[щяло си да гранясаш]],
[[щели сте да гранясате]],
[[щял да граняса]],
[[щяла да граняса]],
[[щяло да граняса]],
[[щели да гранясат]],
[[щял е да граняса]],
[[щяла е да граняса]],
[[щяло е да граняса]],
[[щели са да гранясат]],
[[щял съм да съм гранясал]],
[[щяла съм да съм гранясала]],
[[щяло съм да съм гранясало]],
[[щели сме да сме гранясали]],
[[щял си да си гранясал]],
[[щяла си да си гранясала]],
[[щяло си да си гранясало]],
[[щели сте да сте гранясали]],
[[щял да е гранясал]],
[[щяла да е гранясала]],
[[щяло да е гранясало]],
[[щели да са гранясали]],
[[щял е да е гранясал]],
[[щяла е да е гранясала]],
[[щяло е да е гранясало]],
[[щели са да са гранясали]],
[[бих гранясал]],
[[бих гранясала]],
[[бих гранясало]],
[[бихме гранясали]],
[[би гранясал]],
[[би гранясала]],
[[би гранясало]],
[[бихте гранясали]],
[[биха гранясали]],
}}</text>
      <sha1>jffxsdgtyva8b61c71vy3vvtly9kp3e</sha1>
    </revision>
  </page>
  <page>
    <title>Шаблон:Словоформи/гранясвам</title>
    <ns>10</ns>
    <id>491826</id>
    <revision>
      <id>523808</id>
      <timestamp>2005-05-09T06:38:12Z</timestamp>
      <contributor>
        <username>Bgbot</username>
        <id>83</id>
      </contributor>
      <comment>Борислав: Шаблон със словоформи</comment>
      <model>wikitext</model>
      <format>text/x-wiki</format>
      <text bytes="21272" xml:space="preserve">{{Шаблон:Словоформи/Глагол|
  ОСНОВНА ФОРМА = гранясвам
| СЕГ.ВР., 1Л., ЕД.Ч. = гра·няс·вам
| СЕГ.ВР., 1Л., МН.Ч. = гра·няс·ва·ме
| СЕГ.ВР., 2Л., ЕД.Ч. = гра·няс·ваш
| СЕГ.ВР., 2Л., МН.Ч. = гра·няс·ва·те
| СЕГ.ВР., 3Л., ЕД.Ч. = гра·няс·ва
| СЕГ.ВР., 3Л., МН.Ч. = гра·няс·ват
| МИН.СВ.ВР., 1Л., ЕД.Ч. = гра·няс·вах
| МИН.СВ.ВР., 1Л., МН.Ч. = гра·няс·вах·ме
| МИН.СВ.ВР., 2Л., ЕД.Ч. = гра·няс·ва
| МИН.СВ.ВР., 2Л., МН.Ч. = гра·няс·вах·те
| МИН.СВ.ВР., 3Л., ЕД.Ч. = гра·няс·ва
| МИН.СВ.ВР., 3Л., МН.Ч. = гра·няс·ва·ха
| МИН.НЕСВ.ВР., 1Л., ЕД.Ч. = гра·няс·вах
| МИН.НЕСВ.ВР., 1Л., МН.Ч. = гра·няс·вах·ме
| МИН.НЕСВ.ВР., 2Л., ЕД.Ч. = гра·няс·ва·ше
| МИН.НЕСВ.ВР., 2Л., МН.Ч. = гра·няс·вах·те
| МИН.НЕСВ.ВР., 3Л., ЕД.Ч. = гра·няс·ва·ше
| МИН.НЕСВ.ВР., 3Л., МН.Ч. = гра·няс·ва·ха
| МИН.НЕОПР.ВР., 1Л., ЕД.Ч., М.Р. = гранясвал съм
| МИН.НЕОПР.ВР., 1Л., ЕД.Ч., Ж.Р. = гранясвала съм
| МИН.НЕОПР.ВР., 1Л., ЕД.Ч., СР.Р. = гранясвало съм
| МИН.НЕОПР.ВР., 1Л., МН.Ч. = гранясвали сме
| МИН.НЕОПР.ВР., 2Л., ЕД.Ч., М.Р. = гранясвал си
| МИН.НЕОПР.ВР., 2Л., ЕД.Ч., Ж.Р. = гранясвала си
| МИН.НЕОПР.ВР., 2Л., ЕД.Ч., СР.Р. = гранясвало си
| МИН.НЕОПР.ВР., 2Л., МН.Ч. = гранясвали сте
| МИН.НЕОПР.ВР., 3Л., ЕД.Ч., М.Р. = гранясвал е
| МИН.НЕОПР.ВР., 3Л., ЕД.Ч., Ж.Р. = гранясвала е
| МИН.НЕОПР.ВР., 3Л., ЕД.Ч., СР.Р. = гранясвало е
| МИН.НЕОПР.ВР., 3Л., МН.Ч. = гранясвали са
| МИН.ПРЕД.ВР., 1Л., ЕД.Ч., М.Р. = бях гранясвал
| МИН.ПРЕД.ВР., 1Л., ЕД.Ч., Ж.Р. = бях гранясвала
| МИН.ПРЕД.ВР., 1Л., ЕД.Ч., СР.Р. = бях гранясвало
| МИН.ПРЕД.ВР., 1Л., МН.Ч. = бяхме гранясвали
| МИН.ПРЕД.ВР., 2Л., ЕД.Ч., М.Р. = беше гранясвал
| МИН.ПРЕД.ВР., 2Л., ЕД.Ч., Ж.Р. = беше гранясвала
| МИН.ПРЕД.ВР., 2Л., ЕД.Ч., СР.Р. = беше гранясвало
| МИН.ПРЕД.ВР., 2Л., МН.Ч. = бяхте гранясвали
| МИН.ПРЕД.ВР., 3Л., ЕД.Ч., М.Р. = беше гранясвал
| МИН.ПРЕД.ВР., 3Л., ЕД.Ч., Ж.Р. = беше гранясвала
| МИН.ПРЕД.ВР., 3Л., ЕД.Ч., СР.Р. = беше гранясвало
| МИН.ПРЕД.ВР., 3Л., МН.Ч. = бяха гранясвали
| БЪД.ВР., 1Л., ЕД.Ч. = ще гранясвам
| БЪД.ВР., 1Л., МН.Ч. = ще гранясваме
| БЪД.ВР., 2Л., ЕД.Ч. = ще гранясваш
| БЪД.ВР., 2Л., МН.Ч. = ще гранясвате
| БЪД.ВР., 3Л., ЕД.Ч. = ще гранясва
| БЪД.ВР., 3Л., МН.Ч. = ще гранясват
| БЪД.ПРЕД.ВР., 1Л., ЕД.Ч., М.Р. = ще съм гранясвал
| БЪД.ПРЕД.ВР., 1Л., ЕД.Ч., Ж.Р. = ще съм гранясвала
| БЪД.ПРЕД.ВР., 1Л., ЕД.Ч., СР.Р. = ще съм гранясвало
| БЪД.ПРЕД.ВР., 1Л., МН.Ч. = ще сме гранясвали
| БЪД.ПРЕД.ВР., 2Л., ЕД.Ч., М.Р. = ще си гранясвал
| БЪД.ПРЕД.ВР., 2Л., ЕД.Ч., Ж.Р. = ще си гранясвала
| БЪД.ПРЕД.ВР., 2Л., ЕД.Ч., СР.Р. = ще си гранясвало
| БЪД.ПРЕД.ВР., 2Л., МН.Ч. = ще сте гранясвали
| БЪД.ПРЕД.ВР., 3Л., ЕД.Ч., М.Р. = ще е гранясвал
| БЪД.ПРЕД.ВР., 3Л., ЕД.Ч., Ж.Р. = ще е гранясвала
| БЪД.ПРЕД.ВР., 3Л., ЕД.Ч., СР.Р. = ще е гранясвало
| БЪД.ПРЕД.ВР., 3Л., МН.Ч. = ще са гранясвали
| БЪД.ВР. В МИН., 1Л., ЕД.Ч. = щях да гранясвам
| БЪД.ВР. В МИН., 1Л., МН.Ч. = щяхме да гранясваме
| БЪД.ВР. В МИН., 2Л., ЕД.Ч. = щеше да гранясваш
| БЪД.ВР. В МИН., 2Л., МН.Ч. = щяхте да гранясвате
| БЪД.ВР. В МИН., 3Л., ЕД.Ч. = щеше да гранясва
| БЪД.ВР. В МИН., 3Л., МН.Ч. = щяха да гранясват
| БЪД.ПРЕД.ВР. В МИН., 1Л., ЕД.Ч., М.Р. = щях да съм гранясвал
| БЪД.ПРЕД.ВР. В МИН., 1Л., ЕД.Ч., Ж.Р. = щях да съм гранясвала
| БЪД.ПРЕД.ВР. В МИН., 1Л., ЕД.Ч., СР.Р. = щях да съм гранясвало
| БЪД.ПРЕД.ВР. В МИН., 1Л., МН.Ч. = щяхме да сме гранясвали
| БЪД.ПРЕД.ВР. В МИН., 2Л., ЕД.Ч., М.Р. = щеше да си гранясвал
| БЪД.ПРЕД.ВР. В МИН., 2Л., ЕД.Ч., Ж.Р. = щеше да си гранясвала
| БЪД.ПРЕД.ВР. В МИН., 2Л., ЕД.Ч., СР.Р. = щеше да си гранясвало
| БЪД.ПРЕД.ВР. В МИН., 2Л., МН.Ч. = щяхте да сте гранясвали
| БЪД.ПРЕД.ВР. В МИН., 3Л., ЕД.Ч., М.Р. = щеше да е гранясвал
| БЪД.ПРЕД.ВР. В МИН., 3Л., ЕД.Ч., Ж.Р. = щеше да е гранясвала
| БЪД.ПРЕД.ВР. В МИН., 3Л., ЕД.Ч., СР.Р. = щеше да е гранясвало
| БЪД.ПРЕД.ВР. В МИН., 3Л., МН.Ч. = щяха да са гранясвали
| ПР.НАКЛ., СЕГ.ВР., 1Л., ЕД.Ч., М.Р. = гранясвал съм
| ПР.НАКЛ., СЕГ.ВР., 1Л., ЕД.Ч., Ж.Р. = гранясвала съм
| ПР.НАКЛ., СЕГ.ВР., 1Л., ЕД.Ч., СР.Р. = гранясвало съм
| ПР.НАКЛ., СЕГ.ВР., 1Л., МН.Ч. = гранясвали сме
| ПР.НАКЛ., СЕГ.ВР., 2Л., ЕД.Ч., М.Р. = гранясвал си
| ПР.НАКЛ., СЕГ.ВР., 2Л., ЕД.Ч., Ж.Р. = гранясвала си
| ПР.НАКЛ., СЕГ.ВР., 2Л., ЕД.Ч., СР.Р. = гранясвало си
| ПР.НАКЛ., СЕГ.ВР., 2Л., МН.Ч. = гранясвали сте
| ПР.НАКЛ., СЕГ.ВР., 3Л., ЕД.Ч., М.Р. = гранясвал (е)
| ПР.НАКЛ., СЕГ.ВР., 3Л., ЕД.Ч., Ж.Р. = гранясвала (е)
| ПР.НАКЛ., СЕГ.ВР., 3Л., ЕД.Ч., СР.Р. = гранясвало (е)
| ПР.НАКЛ., СЕГ.ВР., 3Л., МН.Ч. = гранясвали (са)
| ПР.НАКЛ., МИН.СВ.ВР., 1Л., ЕД.Ч., М.Р. = гранясвал съм
| ПР.НАКЛ., МИН.СВ.ВР., 1Л., ЕД.Ч., Ж.Р. = гранясвала съм
| ПР.НАКЛ., МИН.СВ.ВР., 1Л., ЕД.Ч., СР.Р. = гранясвало съм
| ПР.НАКЛ., МИН.СВ.ВР., 1Л., МН.Ч. = гранясвали сме
| ПР.НАКЛ., МИН.СВ.ВР., 2Л., ЕД.Ч., М.Р. = гранясвал си
| ПР.НАКЛ., МИН.СВ.ВР., 2Л., ЕД.Ч., Ж.Р. = гранясвала си
| ПР.НАКЛ., МИН.СВ.ВР., 2Л., ЕД.Ч., СР.Р. = гранясвало си
| ПР.НАКЛ., МИН.СВ.ВР., 2Л., МН.Ч. = гранясвали сте
| ПР.НАКЛ., МИН.СВ.ВР., 3Л., ЕД.Ч., М.Р. = гранясвал (е)
| ПР.НАКЛ., МИН.СВ.ВР., 3Л., ЕД.Ч., Ж.Р. = гранясвала (е)
| ПР.НАКЛ., МИН.СВ.ВР., 3Л., ЕД.Ч., СР.Р. = гранясвало (е)
| ПР.НАКЛ., МИН.СВ.ВР., 3Л., МН.Ч. = гранясвали (са)
| ПР.НАКЛ., МИН.НЕОПР.ВР., 1Л., ЕД.Ч., М.Р. = бил съм гранясвал
| ПР.НАКЛ., МИН.НЕОПР.ВР., 1Л., ЕД.Ч., Ж.Р. = била съм гранясвала
| ПР.НАКЛ., МИН.НЕОПР.ВР., 1Л., ЕД.Ч., СР.Р. = било съм гранясвало
| ПР.НАКЛ., МИН.НЕОПР.ВР., 1Л., МН.Ч. = били сме гранясвали
| ПР.НАКЛ., МИН.НЕОПР.ВР., 2Л., ЕД.Ч., М.Р. = бил си гранясвал
| ПР.НАКЛ., МИН.НЕОПР.ВР., 2Л., ЕД.Ч., Ж.Р. = била си гранясвала
| ПР.НАКЛ., МИН.НЕОПР.ВР., 2Л., ЕД.Ч., СР.Р. = било си гранясвало
| ПР.НАКЛ., МИН.НЕОПР.ВР., 2Л., МН.Ч. = били сте гранясвали
| ПР.НАКЛ., МИН.НЕОПР.ВР., 3Л., ЕД.Ч., М.Р. = бил (е) гранясвал
| ПР.НАКЛ., МИН.НЕОПР.ВР., 3Л., ЕД.Ч., Ж.Р. = била (е) гранясвала
| ПР.НАКЛ., МИН.НЕОПР.ВР., 3Л., ЕД.Ч., СР.Р. = било (е) гранясвало
| ПР.НАКЛ., МИН.НЕОПР.ВР., 3Л., МН.Ч. = били (са) гранясвали
| ПР.НАКЛ., БЪД.ВР., 1Л., ЕД.Ч., М.Р. = щял съм да гранясвам
| ПР.НАКЛ., БЪД.ВР., 1Л., ЕД.Ч., Ж.Р. = щяла съм да гранясвам
| ПР.НАКЛ., БЪД.ВР., 1Л., ЕД.Ч., СР.Р. = щяло съм да гранясвам
| ПР.НАКЛ., БЪД.ВР., 1Л., МН.Ч. = щели сме да гранясваме
| ПР.НАКЛ., БЪД.ВР., 2Л., ЕД.Ч., М.Р. = щял си да гранясваш
| ПР.НАКЛ., БЪД.ВР., 2Л., ЕД.Ч., Ж.Р. = щяла си да гранясваш
| ПР.НАКЛ., БЪД.ВР., 2Л., ЕД.Ч., СР.Р. = щяло си да гранясваш
| ПР.НАКЛ., БЪД.ВР., 2Л., МН.Ч. = щели сте да гранясвате
| ПР.НАКЛ., БЪД.ВР., 3Л., ЕД.Ч., М.Р. = щял (е) да гранясва
| ПР.НАКЛ., БЪД.ВР., 3Л., ЕД.Ч., Ж.Р. = щяла (е) да гранясва
| ПР.НАКЛ., БЪД.ВР., 3Л., ЕД.Ч., СР.Р. = щяло (е) да гранясва
| ПР.НАКЛ., БЪД.ВР., 3Л., МН.Ч. = щели (са) да гранясват
| ПР.НАКЛ., БЪД.ПРЕД.ВР., 1Л., ЕД.Ч., М.Р. = щял съм да съм гранясвал
| ПР.НАКЛ., БЪД.ПРЕД.ВР., 1Л., ЕД.Ч., Ж.Р. = щяла съм да съм гранясвала
| ПР.НАКЛ., БЪД.ПРЕД.ВР., 1Л., ЕД.Ч., СР.Р. = щяло съм да съм гранясвало
| ПР.НАКЛ., БЪД.ПРЕД.ВР., 1Л., МН.Ч. = щели сме да сме гранясвали
| ПР.НАКЛ., БЪД.ПРЕД.ВР., 2Л., ЕД.Ч., М.Р. = щял си да си гранясвал
| ПР.НАКЛ., БЪД.ПРЕД.ВР., 2Л., ЕД.Ч., Ж.Р. = щяла си да си гранясвала
| ПР.НАКЛ., БЪД.ПРЕД.ВР., 2Л., ЕД.Ч., СР.Р. = щяло си да си гранясвало
| ПР.НАКЛ., БЪД.ПРЕД.ВР., 2Л., МН.Ч. = щели сте да сте гранясвали
| ПР.НАКЛ., БЪД.ПРЕД.ВР., 3Л., ЕД.Ч., М.Р. = щял (е) да е гранясвал
| ПР.НАКЛ., БЪД.ПРЕД.ВР., 3Л., ЕД.Ч., Ж.Р. = щяла (е) да е гранясвала
| ПР.НАКЛ., БЪД.ПРЕД.ВР., 3Л., ЕД.Ч., СР.Р. = щяло (е) да е гранясвало
| ПР.НАКЛ., БЪД.ПРЕД.ВР., 3Л., МН.Ч. = щели (са) да са гранясвали
| УСЛОВНО НАКЛОНЕНИЕ, 1Л., ЕД.Ч., М.Р. = бих гранясвал
| УСЛОВНО НАКЛОНЕНИЕ, 1Л., ЕД.Ч., Ж.Р. = бих гранясвала
| УСЛОВНО НАКЛОНЕНИЕ, 1Л., ЕД.Ч., СР.Р. = бих гранясвало
| УСЛОВНО НАКЛОНЕНИЕ, 1Л., МН.Ч. = бихме гранясвали
| УСЛОВНО НАКЛОНЕНИЕ, 2Л., ЕД.Ч., М.Р. = би гранясвал
| УСЛОВНО НАКЛОНЕНИЕ, 2Л., ЕД.Ч., Ж.Р. = би гранясвала
| УСЛОВНО НАКЛОНЕНИЕ, 2Л., ЕД.Ч., СР.Р. = би гранясвало
| УСЛОВНО НАКЛОНЕНИЕ, 2Л., МН.Ч. = бихте гранясвали
| УСЛОВНО НАКЛОНЕНИЕ, 3Л., ЕД.Ч., М.Р. = би гранясвал
| УСЛОВНО НАКЛОНЕНИЕ, 3Л., ЕД.Ч., Ж.Р. = би гранясвала
| УСЛОВНО НАКЛОНЕНИЕ, 3Л., ЕД.Ч., СР.Р. = би гранясвало
| УСЛОВНО НАКЛОНЕНИЕ, 3Л., МН.Ч. = биха гранясвали
| ПОВЕЛИТЕЛНО НАКЛОНЕНИЕ, ЕД.Ч. = гра·няс·вай
| ПОВЕЛИТЕЛНО НАКЛОНЕНИЕ, МН.Ч. = гра·няс·вай·те
| МИН.СТРАД.ПРИЧ. М.Р. = гра·няс·ван
| МИН.СТРАД.ПРИЧ. М.Р. НЕПЪЛЕН ЧЛЕН = гра·няс·ва·ния
| МИН.СТРАД.ПРИЧ. М.Р. ПЪЛЕН ЧЛЕН = гра·няс·ва·ни·ят
| МИН.СТРАД.ПРИЧ. Ж.Р. = гра·няс·ва·на
| МИН.СТРАД.ПРИЧ. Ж.Р. ЧЛЕН = гра·няс·ва·на·та
| МИН.СТРАД.ПРИЧ. СР.Р. = гра·няс·ва·но
| МИН.СТРАД.ПРИЧ. СР.Р. ЧЛЕН = гра·няс·ва·но·то
| МИН.СТРАД.ПРИЧ. МН.Ч. = гра·няс·ва·ни
| МИН.СТРАД.ПРИЧ. МН.Ч. ЧЛЕН = гра·няс·ва·ни·те
| МИН.ДЕЯТ.СВ.ПРИЧ. М.Р. = гра·няс·вал
| МИН.ДЕЯТ.СВ.ПРИЧ. М.Р. НЕПЪЛЕН ЧЛЕН = гра·няс·ва·лия
| МИН.ДЕЯТ.СВ.ПРИЧ. М.Р. ПЪЛЕН ЧЛЕН = гра·няс·ва·ли·ят
| МИН.ДЕЯТ.СВ.ПРИЧ. Ж.Р. = гра·няс·ва·ла
| МИН.ДЕЯТ.СВ.ПРИЧ. Ж.Р. ЧЛЕН = гра·няс·ва·ла·та
| МИН.ДЕЯТ.СВ.ПРИЧ. СР.Р. = гра·няс·ва·ло
| МИН.ДЕЯТ.СВ.ПРИЧ. СР.Р. ЧЛЕН = гра·няс·ва·ло·то
| МИН.ДЕЯТ.СВ.ПРИЧ. МН.Ч. = гра·няс·ва·ли
| МИН.ДЕЯТ.СВ.ПРИЧ. МН.Ч. ЧЛЕН = гра·няс·ва·ли·те
| МИН.ДЕЯТ.НЕСВ.ПРИЧ. М.Р. = гра·няс·вал
| МИН.ДЕЯТ.НЕСВ.ПРИЧ. М.Р. НЕПЪЛЕН ЧЛЕН = гра·няс·ва·лия
| МИН.ДЕЯТ.НЕСВ.ПРИЧ. М.Р. ПЪЛЕН ЧЛЕН = гра·няс·ва·ли·ят
| МИН.ДЕЯТ.НЕСВ.ПРИЧ. Ж.Р. = гра·няс·ва·ла
| МИН.ДЕЯТ.НЕСВ.ПРИЧ. Ж.Р. ЧЛЕН = гра·няс·ва·ла·та
| МИН.ДЕЯТ.НЕСВ.ПРИЧ. СР.Р. = гра·няс·ва·ло
| МИН.ДЕЯТ.НЕСВ.ПРИЧ. СР.Р. ЧЛЕН = гра·няс·ва·ло·то
| МИН.ДЕЯТ.НЕСВ.ПРИЧ. МН.Ч. = гра·няс·ва·ли
| МИН.ДЕЯТ.НЕСВ.ПРИЧ. МН.Ч. ЧЛЕН = гра·няс·ва·ли·те
| СЕГ.ДЕЯТ.ПРИЧ. М.Р. = гра·няс·ващ
| СЕГ.ДЕЯТ.ПРИЧ. М.Р. НЕПЪЛЕН ЧЛЕН = гра·няс·ва·щия
| СЕГ.ДЕЯТ.ПРИЧ. М.Р. ПЪЛЕН ЧЛЕН = гра·няс·ва·щи·ят
| СЕГ.ДЕЯТ.ПРИЧ. Ж.Р. = гра·няс·ва·ща
| СЕГ.ДЕЯТ.ПРИЧ. Ж.Р. ЧЛЕН = гра·няс·ва·ща·та
| СЕГ.ДЕЯТ.ПРИЧ. СР.Р. = гра·няс·ва·що
| СЕГ.ДЕЯТ.ПРИЧ. СР.Р. ЧЛЕН = гра·няс·ва·що·то
| СЕГ.ДЕЯТ.ПРИЧ. МН.Ч. = гра·няс·ва·щи
| СЕГ.ДЕЯТ.ПРИЧ. МН.Ч. ЧЛЕН = гра·няс·ва·щи·те
| ДЕЕПРИЧАСТИЕ = гра·няс·вай·ки
| СКРИТИ ПРЕПРАТКИ = 
[[гранясвам]],
[[гранясваш]],
[[гранясва]],
[[гранясваме]],
[[гранясвате]],
[[гранясват]],
[[гранясвах]],
[[гранясвахме]],
[[гранясвахте]],
[[гранясваха]],
[[гранясваше]],
[[гранясвай]],
[[гранясвайте]],
[[гранясвал]],
[[гранясвалия]],
[[гранясвалият]],
[[гранясвала]],
[[гранясвалата]],
[[гранясвало]],
[[гранясвалото]],
[[гранясвали]],
[[гранясвалите]],
[[гранясван]],
[[гранясвания]],
[[гранясваният]],
[[гранясвана]],
[[гранясваната]],
[[гранясвано]],
[[гранясваното]],
[[гранясвани]],
[[гранясваните]],
[[гранясващ]],
[[гранясващия]],
[[гранясващият]],
[[гранясваща]],
[[гранясващата]],
[[гранясващо]],
[[гранясващото]],
[[гранясващи]],
[[гранясващите]],
[[гранясвайки]],
[[гранясвал съм]],
[[гранясвала съм]],
[[гранясвало съм]],
[[гранясвали сме]],
[[гранясвал си]],
[[гранясвала си]],
[[гранясвало си]],
[[гранясвали сте]],
[[гранясвал е]],
[[гранясвала е]],
[[гранясвало е]],
[[гранясвали са]],
[[бях гранясвал]],
[[бях гранясвала]],
[[бях гранясвало]],
[[бяхме гранясвали]],
[[беше гранясвал]],
[[беше гранясвала]],
[[беше гранясвало]],
[[бяхте гранясвали]],
[[бяха гранясвали]],
[[ще гранясвам]],
[[ще гранясваме]],
[[ще гранясваш]],
[[ще гранясвате]],
[[ще гранясва]],
[[ще гранясват]],
[[ще съм гранясвал]],
[[ще съм гранясвала]],
[[ще съм гранясвало]],
[[ще сме гранясвали]],
[[ще си гранясвал]],
[[ще си гранясвала]],
[[ще си гранясвало]],
[[ще сте гранясвали]],
[[ще е гранясвал]],
[[ще е гранясвала]],
[[ще е гранясвало]],
[[ще са гранясвали]],
[[щях да гранясвам]],
[[щяхме да гранясваме]],
[[щеше да гранясваш]],
[[щяхте да гранясвате]],
[[щеше да гранясва]],
[[щяха да гранясват]],
[[щях да съм гранясвал]],
[[щях да съм гранясвала]],
[[щях да съм гранясвало]],
[[щяхме да сме гранясвали]],
[[щеше да си гранясвал]],
[[щеше да си гранясвала]],
[[щеше да си гранясвало]],
[[щяхте да сте гранясвали]],
[[щеше да е гранясвал]],
[[щеше да е гранясвала]],
[[щеше да е гранясвало]],
[[щяха да са гранясвали]],
[[бил съм гранясвал]],
[[била съм гранясвала]],
[[било съм гранясвало]],
[[били сме гранясвали]],
[[бил си гранясвал]],
[[била си гранясвала]],
[[било си гранясвало]],
[[били сте гранясвали]],
[[бил е гранясвал]],
[[била е гранясвала]],
[[било е гранясвало]],
[[били са гранясвали]],
[[щял съм да гранясвам]],
[[щяла съм да гранясвам]],
[[щяло съм да гранясвам]],
[[щели сме да гранясваме]],
[[щял си да гранясваш]],
[[щяла си да гранясваш]],
[[щяло си да гранясваш]],
[[щели сте да гранясвате]],
[[щял да гранясва]],
[[щяла да гранясва]],
[[щяло да гранясва]],
[[щели да гранясват]],
[[щял е да гранясва]],
[[щяла е да гранясва]],
[[щяло е да гранясва]],
[[щели са да гранясват]],
[[щял съм да съм гранясвал]],
[[щяла съм да съм гранясвала]],
[[щяло съм да съм гранясвало]],
[[щели сме да сме гранясвали]],
[[щял си да си гранясвал]],
[[щяла си да си гранясвала]],
[[щяло си да си гранясвало]],
[[щели сте да сте гранясвали]],
[[щял да е гранясвал]],
[[щяла да е гранясвала]],
[[щяло да е гранясвало]],
[[щели да са гранясвали]],
[[щял е да е гранясвал]],
[[щяла е да е гранясвала]],
[[щяло е да е гранясвало]],
[[щели са да са гранясвали]],
[[бих гранясвал]],
[[бих гранясвала]],
[[бих гранясвало]],
[[бихме гранясвали]],
[[би гранясвал]],
[[би гранясвала]],
[[би гранясвало]],
[[бихте гранясвали]],
[[биха гранясвали]],
}}</text>
      <sha1>im08bd4qp5w2rxoxdrsjanhc6ptc2db</sha1>
    </revision>
  </page>
  <page>
    <title>Шаблон:Словоформи/грапя</title>
    <ns>10</ns>
    <id>434674</id>
    <revision>
      <id>466656</id>
      <timestamp>2005-05-07T12:25:03Z</timestamp>
      <contributor>
        <username>Bgbot</username>
        <id>83</id>
      </contributor>
      <comment>Борислав: Шаблон със словоформи</comment>
      <model>wikitext</model>
      <format>text/x-wiki</format>
      <text bytes="19620" xml:space="preserve">{{Шаблон:Словоформи/Глагол|
  ОСНОВНА ФОРМА = грапя
| СЕГ.ВР., 1Л., ЕД.Ч. = гра·пя
| СЕГ.ВР., 1Л., МН.Ч. = гра·пим
| СЕГ.ВР., 2Л., ЕД.Ч. = гра·пиш
| СЕГ.ВР., 2Л., МН.Ч. = гра·пи·те
| СЕГ.ВР., 3Л., ЕД.Ч. = гра·пи
| СЕГ.ВР., 3Л., МН.Ч. = гра·пят
| МИН.СВ.ВР., 1Л., ЕД.Ч. = гра·пих
| МИН.СВ.ВР., 1Л., МН.Ч. = гра·пих·ме
| МИН.СВ.ВР., 2Л., ЕД.Ч. = гра·пи
| МИН.СВ.ВР., 2Л., МН.Ч. = гра·пих·те
| МИН.СВ.ВР., 3Л., ЕД.Ч. = гра·пи
| МИН.СВ.ВР., 3Л., МН.Ч. = гра·пи·ха
| МИН.НЕСВ.ВР., 1Л., ЕД.Ч. = гра·пех
| МИН.НЕСВ.ВР., 1Л., МН.Ч. = гра·пех·ме
| МИН.НЕСВ.ВР., 2Л., ЕД.Ч. = гра·пе·ше
| МИН.НЕСВ.ВР., 2Л., МН.Ч. = гра·пех·те
| МИН.НЕСВ.ВР., 3Л., ЕД.Ч. = гра·пе·ше
| МИН.НЕСВ.ВР., 3Л., МН.Ч. = гра·пе·ха
| МИН.НЕОПР.ВР., 1Л., ЕД.Ч., М.Р. = грапил съм
| МИН.НЕОПР.ВР., 1Л., ЕД.Ч., Ж.Р. = грапила съм
| МИН.НЕОПР.ВР., 1Л., ЕД.Ч., СР.Р. = грапило съм
| МИН.НЕОПР.ВР., 1Л., МН.Ч. = грапили сме
| МИН.НЕОПР.ВР., 2Л., ЕД.Ч., М.Р. = грапил си
| МИН.НЕОПР.ВР., 2Л., ЕД.Ч., Ж.Р. = грапила си
| МИН.НЕОПР.ВР., 2Л., ЕД.Ч., СР.Р. = грапило си
| МИН.НЕОПР.ВР., 2Л., МН.Ч. = грапили сте
| МИН.НЕОПР.ВР., 3Л., ЕД.Ч., М.Р. = грапил е
| МИН.НЕОПР.ВР., 3Л., ЕД.Ч., Ж.Р. = грапила е
| МИН.НЕОПР.ВР., 3Л., ЕД.Ч., СР.Р. = грапило е
| МИН.НЕОПР.ВР., 3Л., МН.Ч. = грапили са
| МИН.ПРЕД.ВР., 1Л., ЕД.Ч., М.Р. = бях грапил
| МИН.ПРЕД.ВР., 1Л., ЕД.Ч., Ж.Р. = бях грапила
| МИН.ПРЕД.ВР., 1Л., ЕД.Ч., СР.Р. = бях грапило
| МИН.ПРЕД.ВР., 1Л., МН.Ч. = бяхме грапили
| МИН.ПРЕД.ВР., 2Л., ЕД.Ч., М.Р. = беше грапил
| МИН.ПРЕД.ВР., 2Л., ЕД.Ч., Ж.Р. = беше грапила
| МИН.ПРЕД.ВР., 2Л., ЕД.Ч., СР.Р. = беше грапило
| МИН.ПРЕД.ВР., 2Л., МН.Ч. = бяхте грапили
| МИН.ПРЕД.ВР., 3Л., ЕД.Ч., М.Р. = беше грапил
| МИН.ПРЕД.ВР., 3Л., ЕД.Ч., Ж.Р. = беше грапила
| МИН.ПРЕД.ВР., 3Л., ЕД.Ч., СР.Р. = беше грапило
| МИН.ПРЕД.ВР., 3Л., МН.Ч. = бяха грапили
| БЪД.ВР., 1Л., ЕД.Ч. = ще грапя
| БЪД.ВР., 1Л., МН.Ч. = ще грапим
| БЪД.ВР., 2Л., ЕД.Ч. = ще грапиш
| БЪД.ВР., 2Л., МН.Ч. = ще грапите
| БЪД.ВР., 3Л., ЕД.Ч. = ще грапи
| БЪД.ВР., 3Л., МН.Ч. = ще грапят
| БЪД.ПРЕД.ВР., 1Л., ЕД.Ч., М.Р. = ще съм грапил
| БЪД.ПРЕД.ВР., 1Л., ЕД.Ч., Ж.Р. = ще съм грапила
| БЪД.ПРЕД.ВР., 1Л., ЕД.Ч., СР.Р. = ще съм грапило
| БЪД.ПРЕД.ВР., 1Л., МН.Ч. = ще сме грапили
| БЪД.ПРЕД.ВР., 2Л., ЕД.Ч., М.Р. = ще си грапил
| БЪД.ПРЕД.ВР., 2Л., ЕД.Ч., Ж.Р. = ще си грапила
| БЪД.ПРЕД.ВР., 2Л., ЕД.Ч., СР.Р. = ще си грапило
| БЪД.ПРЕД.ВР., 2Л., МН.Ч. = ще сте грапили
| БЪД.ПРЕД.ВР., 3Л., ЕД.Ч., М.Р. = ще е грапил
| БЪД.ПРЕД.ВР., 3Л., ЕД.Ч., Ж.Р. = ще е грапила
| БЪД.ПРЕД.ВР., 3Л., ЕД.Ч., СР.Р. = ще е грапило
| БЪД.ПРЕД.ВР., 3Л., МН.Ч. = ще са грапили
| БЪД.ВР. В МИН., 1Л., ЕД.Ч. = щях да грапя
| БЪД.ВР. В МИН., 1Л., МН.Ч. = щяхме да грапим
| БЪД.ВР. В МИН., 2Л., ЕД.Ч. = щеше да грапиш
| БЪД.ВР. В МИН., 2Л., МН.Ч. = щяхте да грапите
| БЪД.ВР. В МИН., 3Л., ЕД.Ч. = щеше да грапи
| БЪД.ВР. В МИН., 3Л., МН.Ч. = щяха да грапят
| БЪД.ПРЕД.ВР. В МИН., 1Л., ЕД.Ч., М.Р. = щях да съм грапил
| БЪД.ПРЕД.ВР. В МИН., 1Л., ЕД.Ч., Ж.Р. = щях да съм грапила
| БЪД.ПРЕД.ВР. В МИН., 1Л., ЕД.Ч., СР.Р. = щях да съм грапило
| БЪД.ПРЕД.ВР. В МИН., 1Л., МН.Ч. = щяхме да сме грапили
| БЪД.ПРЕД.ВР. В МИН., 2Л., ЕД.Ч., М.Р. = щеше да си грапил
| БЪД.ПРЕД.ВР. В МИН., 2Л., ЕД.Ч., Ж.Р. = щеше да си грапила
| БЪД.ПРЕД.ВР. В МИН., 2Л., ЕД.Ч., СР.Р. = щеше да си грапило
| БЪД.ПРЕД.ВР. В МИН., 2Л., МН.Ч. = щяхте да сте грапили
| БЪД.ПРЕД.ВР. В МИН., 3Л., ЕД.Ч., М.Р. = щеше да е грапил
| БЪД.ПРЕД.ВР. В МИН., 3Л., ЕД.Ч., Ж.Р. = щеше да е грапила
| БЪД.ПРЕД.ВР. В МИН., 3Л., ЕД.Ч., СР.Р. = щеше да е грапило
| БЪД.ПРЕД.ВР. В МИН., 3Л., МН.Ч. = щяха да са грапили
| ПР.НАКЛ., СЕГ.ВР., 1Л., ЕД.Ч., М.Р. = грапел съм
| ПР.НАКЛ., СЕГ.ВР., 1Л., ЕД.Ч., Ж.Р. = грапела съм
| ПР.НАКЛ., СЕГ.ВР., 1Л., ЕД.Ч., СР.Р. = грапело съм
| ПР.НАКЛ., СЕГ.ВР., 1Л., МН.Ч. = грапели сме
| ПР.НАКЛ., СЕГ.ВР., 2Л., ЕД.Ч., М.Р. = грапел си
| ПР.НАКЛ., СЕГ.ВР., 2Л., ЕД.Ч., Ж.Р. = грапела си
| ПР.НАКЛ., СЕГ.ВР., 2Л., ЕД.Ч., СР.Р. = грапело си
| ПР.НАКЛ., СЕГ.ВР., 2Л., МН.Ч. = грапели сте
| ПР.НАКЛ., СЕГ.ВР., 3Л., ЕД.Ч., М.Р. = грапел (е)
| ПР.НАКЛ., СЕГ.ВР., 3Л., ЕД.Ч., Ж.Р. = грапела (е)
| ПР.НАКЛ., СЕГ.ВР., 3Л., ЕД.Ч., СР.Р. = грапело (е)
| ПР.НАКЛ., СЕГ.ВР., 3Л., МН.Ч. = грапели (са)
| ПР.НАКЛ., МИН.СВ.ВР., 1Л., ЕД.Ч., М.Р. = грапил съм
| ПР.НАКЛ., МИН.СВ.ВР., 1Л., ЕД.Ч., Ж.Р. = грапила съм
| ПР.НАКЛ., МИН.СВ.ВР., 1Л., ЕД.Ч., СР.Р. = грапило съм
| ПР.НАКЛ., МИН.СВ.ВР., 1Л., МН.Ч. = грапили сме
| ПР.НАКЛ., МИН.СВ.ВР., 2Л., ЕД.Ч., М.Р. = грапил си
| ПР.НАКЛ., МИН.СВ.ВР., 2Л., ЕД.Ч., Ж.Р. = грапила си
| ПР.НАКЛ., МИН.СВ.ВР., 2Л., ЕД.Ч., СР.Р. = грапило си
| ПР.НАКЛ., МИН.СВ.ВР., 2Л., МН.Ч. = грапили сте
| ПР.НАКЛ., МИН.СВ.ВР., 3Л., ЕД.Ч., М.Р. = грапил (е)
| ПР.НАКЛ., МИН.СВ.ВР., 3Л., ЕД.Ч., Ж.Р. = грапила (е)
| ПР.НАКЛ., МИН.СВ.ВР., 3Л., ЕД.Ч., СР.Р. = грапило (е)
| ПР.НАКЛ., МИН.СВ.ВР., 3Л., МН.Ч. = грапили (са)
| ПР.НАКЛ., МИН.НЕОПР.ВР., 1Л., ЕД.Ч., М.Р. = бил съм грапил
| ПР.НАКЛ., МИН.НЕОПР.ВР., 1Л., ЕД.Ч., Ж.Р. = била съм грапила
| ПР.НАКЛ., МИН.НЕОПР.ВР., 1Л., ЕД.Ч., СР.Р. = било съм грапило
| ПР.НАКЛ., МИН.НЕОПР.ВР., 1Л., МН.Ч. = били сме грапили
| ПР.НАКЛ., МИН.НЕОПР.ВР., 2Л., ЕД.Ч., М.Р. = бил си грапил
| ПР.НАКЛ., МИН.НЕОПР.ВР., 2Л., ЕД.Ч., Ж.Р. = била си грапила
| ПР.НАКЛ., МИН.НЕОПР.ВР., 2Л., ЕД.Ч., СР.Р. = било си грапило
| ПР.НАКЛ., МИН.НЕОПР.ВР., 2Л., МН.Ч. = били сте грапили
| ПР.НАКЛ., МИН.НЕОПР.ВР., 3Л., ЕД.Ч., М.Р. = бил (е) грапил
| ПР.НАКЛ., МИН.НЕОПР.ВР., 3Л., ЕД.Ч., Ж.Р. = била (е) грапила
| ПР.НАКЛ., МИН.НЕОПР.ВР., 3Л., ЕД.Ч., СР.Р. = било (е) грапило
| ПР.НАКЛ., МИН.НЕОПР.ВР., 3Л., МН.Ч. = били (са) грапили
| ПР.НАКЛ., БЪД.ВР., 1Л., ЕД.Ч., М.Р. = щял съм да грапя
| ПР.НАКЛ., БЪД.ВР., 1Л., ЕД.Ч., Ж.Р. = щяла съм да грапя
| ПР.НАКЛ., БЪД.ВР., 1Л., ЕД.Ч., СР.Р. = щяло съм да грапя
| ПР.НАКЛ., БЪД.ВР., 1Л., МН.Ч. = щели сме да грапим
| ПР.НАКЛ., БЪД.ВР., 2Л., ЕД.Ч., М.Р. = щял си да грапиш
| ПР.НАКЛ., БЪД.ВР., 2Л., ЕД.Ч., Ж.Р. = щяла си да грапиш
| ПР.НАКЛ., БЪД.ВР., 2Л., ЕД.Ч., СР.Р. = щяло си да грапиш
| ПР.НАКЛ., БЪД.ВР., 2Л., МН.Ч. = щели сте да грапите
| ПР.НАКЛ., БЪД.ВР., 3Л., ЕД.Ч., М.Р. = щял (е) да грапи
| ПР.НАКЛ., БЪД.ВР., 3Л., ЕД.Ч., Ж.Р. = щяла (е) да грапи
| ПР.НАКЛ., БЪД.ВР., 3Л., ЕД.Ч., СР.Р. = щяло (е) да грапи
| ПР.НАКЛ., БЪД.ВР., 3Л., МН.Ч. = щели (са) да грапят
| ПР.НАКЛ., БЪД.ПРЕД.ВР., 1Л., ЕД.Ч., М.Р. = щял съм да съм грапил
| ПР.НАКЛ., БЪД.ПРЕД.ВР., 1Л., ЕД.Ч., Ж.Р. = щяла съм да съм грапила
| ПР.НАКЛ., БЪД.ПРЕД.ВР., 1Л., ЕД.Ч., СР.Р. = щяло съм да съм грапило
| ПР.НАКЛ., БЪД.ПРЕД.ВР., 1Л., МН.Ч. = щели сме да сме грапили
| ПР.НАКЛ., БЪД.ПРЕД.ВР., 2Л., ЕД.Ч., М.Р. = щял си да си грапил
| ПР.НАКЛ., БЪД.ПРЕД.ВР., 2Л., ЕД.Ч., Ж.Р. = щяла си да си грапила
| ПР.НАКЛ., БЪД.ПРЕД.ВР., 2Л., ЕД.Ч., СР.Р. = щяло си да си грапило
| ПР.НАКЛ., БЪД.ПРЕД.ВР., 2Л., МН.Ч. = щели сте да сте грапили
| ПР.НАКЛ., БЪД.ПРЕД.ВР., 3Л., ЕД.Ч., М.Р. = щял (е) да е грапил
| ПР.НАКЛ., БЪД.ПРЕД.ВР., 3Л., ЕД.Ч., Ж.Р. = щяла (е) да е грапила
| ПР.НАКЛ., БЪД.ПРЕД.ВР., 3Л., ЕД.Ч., СР.Р. = щяло (е) да е грапило
| ПР.НАКЛ., БЪД.ПРЕД.ВР., 3Л., МН.Ч. = щели (са) да са грапили
| УСЛОВНО НАКЛОНЕНИЕ, 1Л., ЕД.Ч., М.Р. = бих грапил
| УСЛОВНО НАКЛОНЕНИЕ, 1Л., ЕД.Ч., Ж.Р. = бих грапила
| УСЛОВНО НАКЛОНЕНИЕ, 1Л., ЕД.Ч., СР.Р. = бих грапило
| УСЛОВНО НАКЛОНЕНИЕ, 1Л., МН.Ч. = бихме грапили
| УСЛОВНО НАКЛОНЕНИЕ, 2Л., ЕД.Ч., М.Р. = би грапил
| УСЛОВНО НАКЛОНЕНИЕ, 2Л., ЕД.Ч., Ж.Р. = би грапила
| УСЛОВНО НАКЛОНЕНИЕ, 2Л., ЕД.Ч., СР.Р. = би грапило
| УСЛОВНО НАКЛОНЕНИЕ, 2Л., МН.Ч. = бихте грапили
| УСЛОВНО НАКЛОНЕНИЕ, 3Л., ЕД.Ч., М.Р. = би грапил
| УСЛОВНО НАКЛОНЕНИЕ, 3Л., ЕД.Ч., Ж.Р. = би грапила
| УСЛОВНО НАКЛОНЕНИЕ, 3Л., ЕД.Ч., СР.Р. = би грапило
| УСЛОВНО НАКЛОНЕНИЕ, 3Л., МН.Ч. = биха грапили
| ПОВЕЛИТЕЛНО НАКЛОНЕНИЕ, ЕД.Ч. = гра·пи
| ПОВЕЛИТЕЛНО НАКЛОНЕНИЕ, МН.Ч. = гра·пе·те
| МИН.СТРАД.ПРИЧ. М.Р. = гра·пен
| МИН.СТРАД.ПРИЧ. М.Р. НЕПЪЛЕН ЧЛЕН = гра·пе·ния
| МИН.СТРАД.ПРИЧ. М.Р. ПЪЛЕН ЧЛЕН = гра·пе·ни·ят
| МИН.СТРАД.ПРИЧ. Ж.Р. = гра·пе·на
| МИН.СТРАД.ПРИЧ. Ж.Р. ЧЛЕН = гра·пе·на·та
| МИН.СТРАД.ПРИЧ. СР.Р. = гра·пе·но
| МИН.СТРАД.ПРИЧ. СР.Р. ЧЛЕН = гра·пе·но·то
| МИН.СТРАД.ПРИЧ. МН.Ч. = гра·пе·ни
| МИН.СТРАД.ПРИЧ. МН.Ч. ЧЛЕН = гра·пе·ни·те
| МИН.ДЕЯТ.СВ.ПРИЧ. М.Р. = гра·пил
| МИН.ДЕЯТ.СВ.ПРИЧ. М.Р. НЕПЪЛЕН ЧЛЕН = гра·пи·лия
| МИН.ДЕЯТ.СВ.ПРИЧ. М.Р. ПЪЛЕН ЧЛЕН = гра·пи·ли·ят
| МИН.ДЕЯТ.СВ.ПРИЧ. Ж.Р. = гра·пи·ла
| МИН.ДЕЯТ.СВ.ПРИЧ. Ж.Р. ЧЛЕН = гра·пи·ла·та
| МИН.ДЕЯТ.СВ.ПРИЧ. СР.Р. = гра·пи·ло
| МИН.ДЕЯТ.СВ.ПРИЧ. СР.Р. ЧЛЕН = гра·пи·ло·то
| МИН.ДЕЯТ.СВ.ПРИЧ. МН.Ч. = гра·пи·ли
| МИН.ДЕЯТ.СВ.ПРИЧ. МН.Ч. ЧЛЕН = гра·пи·ли·те
| МИН.ДЕЯТ.НЕСВ.ПРИЧ. М.Р. = гра·пел
| МИН.ДЕЯТ.НЕСВ.ПРИЧ. М.Р. НЕПЪЛЕН ЧЛЕН = гра·пе·лия
| МИН.ДЕЯТ.НЕСВ.ПРИЧ. М.Р. ПЪЛЕН ЧЛЕН = гра·пе·ли·ят
| МИН.ДЕЯТ.НЕСВ.ПРИЧ. Ж.Р. = гра·пе·ла
| МИН.ДЕЯТ.НЕСВ.ПРИЧ. Ж.Р. ЧЛЕН = гра·пе·ла·та
| МИН.ДЕЯТ.НЕСВ.ПРИЧ. СР.Р. = гра·пе·ло
| МИН.ДЕЯТ.НЕСВ.ПРИЧ. СР.Р. ЧЛЕН = гра·пе·ло·то
| МИН.ДЕЯТ.НЕСВ.ПРИЧ. МН.Ч. = гра·пе·ли
| МИН.ДЕЯТ.НЕСВ.ПРИЧ. МН.Ч. ЧЛЕН = гра·пе·ли·те
| СЕГ.ДЕЯТ.ПРИЧ. М.Р. = гра·пещ
| СЕГ.ДЕЯТ.ПРИЧ. М.Р. НЕПЪЛЕН ЧЛЕН = гра·пе·щия
| СЕГ.ДЕЯТ.ПРИЧ. М.Р. ПЪЛЕН ЧЛЕН = гра·пе·щи·ят
| СЕГ.ДЕЯТ.ПРИЧ. Ж.Р. = гра·пе·ща
| СЕГ.ДЕЯТ.ПРИЧ. Ж.Р. ЧЛЕН = гра·пе·ща·та
| СЕГ.ДЕЯТ.ПРИЧ. СР.Р. = гра·пе·що
| СЕГ.ДЕЯТ.ПРИЧ. СР.Р. ЧЛЕН = гра·пе·що·то
| СЕГ.ДЕЯТ.ПРИЧ. МН.Ч. = гра·пе·щи
| СЕГ.ДЕЯТ.ПРИЧ. МН.Ч. ЧЛЕН = гра·пе·щи·те
| ДЕЕПРИЧАСТИЕ = гра·пей·ки
| СКРИТИ ПРЕПРАТКИ = 
[[грапя]],
[[грапиш]],
[[грапи]],
[[грапим]],
[[грапите]],
[[грапят]],
[[грапих]],
[[грапихме]],
[[грапихте]],
[[грапиха]],
[[грапех]],
[[грапеше]],
[[грапехме]],
[[грапехте]],
[[грапеха]],
[[грапете]],
[[грапил]],
[[грапилия]],
[[грапилият]],
[[грапила]],
[[грапилата]],
[[грапило]],
[[грапилото]],
[[грапили]],
[[грапилите]],
[[грапел]],
[[грапелия]],
[[грапелият]],
[[грапела]],
[[грапелата]],
[[грапело]],
[[грапелото]],
[[грапели]],
[[грапелите]],
[[грапен]],
[[грапения]],
[[грапеният]],
[[грапена]],
[[грапената]],
[[грапено]],
[[грапеното]],
[[грапени]],
[[грапените]],
[[грапещ]],
[[грапещия]],
[[грапещият]],
[[грапеща]],
[[грапещата]],
[[грапещо]],
[[грапещото]],
[[грапещи]],
[[грапещите]],
[[грапейки]],
[[грапил съм]],
[[грапила съм]],
[[грапило съм]],
[[грапили сме]],
[[грапил си]],
[[грапила си]],
[[грапило си]],
[[грапили сте]],
[[грапил е]],
[[грапила е]],
[[грапило е]],
[[грапили са]],
[[бях грапил]],
[[бях грапила]],
[[бях грапило]],
[[бяхме грапили]],
[[беше грапил]],
[[беше грапила]],
[[беше грапило]],
[[бяхте грапили]],
[[бяха грапили]],
[[ще грапя]],
[[ще грапим]],
[[ще грапиш]],
[[ще грапите]],
[[ще грапи]],
[[ще грапят]],
[[ще съм грапил]],
[[ще съм грапила]],
[[ще съм грапило]],
[[ще сме грапили]],
[[ще си грапил]],
[[ще си грапила]],
[[ще си грапило]],
[[ще сте грапили]],
[[ще е грапил]],
[[ще е грапила]],
[[ще е грапило]],
[[ще са грапили]],
[[щях да грапя]],
[[щяхме да грапим]],
[[щеше да грапиш]],
[[щяхте да грапите]],
[[щеше да грапи]],
[[щяха да грапят]],
[[щях да съм грапил]],
[[щях да съм грапила]],
[[щях да съм грапило]],
[[щяхме да сме грапили]],
[[щеше да си грапил]],
[[щеше да си грапила]],
[[щеше да си грапило]],
[[щяхте да сте грапили]],
[[щеше да е грапил]],
[[щеше да е грапила]],
[[щеше да е грапило]],
[[щяха да са грапили]],
[[грапел съм]],
[[грапела съм]],
[[грапело съм]],
[[грапели сме]],
[[грапел си]],
[[грапела си]],
[[грапело си]],
[[грапели сте]],
[[грапел е]],
[[грапела е]],
[[грапело е]],
[[грапели са]],
[[бил съм грапил]],
[[била съм грапила]],
[[било съм грапило]],
[[били сме грапили]],
[[бил си грапил]],
[[била си грапила]],
[[било си грапило]],
[[били сте грапили]],
[[бил е грапил]],
[[била е грапила]],
[[било е грапило]],
[[били са грапили]],
[[щял съм да грапя]],
[[щяла съм да грапя]],
[[щяло съм да грапя]],
[[щели сме да грапим]],
[[щял си да грапиш]],
[[щяла си да грапиш]],
[[щяло си да грапиш]],
[[щели сте да грапите]],
[[щял да грапи]],
[[щяла да грапи]],
[[щяло да грапи]],
[[щели да грапят]],
[[щял е да грапи]],
[[щяла е да грапи]],
[[щяло е да грапи]],
[[щели са да грапят]],
[[щял съм да съм грапил]],
[[щяла съм да съм грапила]],
[[щяло съм да съм грапило]],
[[щели сме да сме грапили]],
[[щял си да си грапил]],
[[щяла си да си грапила]],
[[щяло си да си грапило]],
[[щели сте да сте грапили]],
[[щял да е грапил]],
[[щяла да е грапила]],
[[щяло да е грапило]],
[[щели да са грапили]],
[[щял е да е грапил]],
[[щяла е да е грапила]],
[[щяло е да е грапило]],
[[щели са да са грапили]],
[[бих грапил]],
[[бих грапила]],
[[бих грапило]],
[[бихме грапили]],
[[би грапил]],
[[би грапила]],
[[би грапило]],
[[бихте грапили]],
[[биха грапили]],
}}</text>
      <sha1>kh35kurdtohoevxqnms8r6881hhhd3k</sha1>
    </revision>
  </page>
  <page>
    <title>Шаблон:Словоформи/грача</title>
    <ns>10</ns>
    <id>459822</id>
    <revision>
      <id>491804</id>
      <timestamp>2005-05-08T10:55:40Z</timestamp>
      <contributor>
        <username>Bgbot</username>
        <id>83</id>
      </contributor>
      <comment>Борислав: Шаблон със словоформи</comment>
      <model>wikitext</model>
      <format>text/x-wiki</format>
      <text bytes="19620" xml:space="preserve">{{Шаблон:Словоформи/Глагол|
  ОСНОВНА ФОРМА = грача
| СЕГ.ВР., 1Л., ЕД.Ч. = гра·ча
| СЕГ.ВР., 1Л., МН.Ч. = гра·чим
| СЕГ.ВР., 2Л., ЕД.Ч. = гра·чиш
| СЕГ.ВР., 2Л., МН.Ч. = гра·чи·те
| СЕГ.ВР., 3Л., ЕД.Ч. = гра·чи
| СЕГ.ВР., 3Л., МН.Ч. = гра·чат
| МИН.СВ.ВР., 1Л., ЕД.Ч. = гра·чих
| МИН.СВ.ВР., 1Л., МН.Ч. = гра·чих·ме
| МИН.СВ.ВР., 2Л., ЕД.Ч. = гра·чи
| МИН.СВ.ВР., 2Л., МН.Ч. = гра·чих·те
| МИН.СВ.ВР., 3Л., ЕД.Ч. = гра·чи
| МИН.СВ.ВР., 3Л., МН.Ч. = гра·чи·ха
| МИН.НЕСВ.ВР., 1Л., ЕД.Ч. = гра·чех
| МИН.НЕСВ.ВР., 1Л., МН.Ч. = гра·чех·ме
| МИН.НЕСВ.ВР., 2Л., ЕД.Ч. = гра·че·ше
| МИН.НЕСВ.ВР., 2Л., МН.Ч. = гра·чех·те
| МИН.НЕСВ.ВР., 3Л., ЕД.Ч. = гра·че·ше
| МИН.НЕСВ.ВР., 3Л., МН.Ч. = гра·че·ха
| МИН.НЕОПР.ВР., 1Л., ЕД.Ч., М.Р. = грачил съм
| МИН.НЕОПР.ВР., 1Л., ЕД.Ч., Ж.Р. = грачила съм
| МИН.НЕОПР.ВР., 1Л., ЕД.Ч., СР.Р. = грачило съм
| МИН.НЕОПР.ВР., 1Л., МН.Ч. = грачили сме
| МИН.НЕОПР.ВР., 2Л., ЕД.Ч., М.Р. = грачил си
| МИН.НЕОПР.ВР., 2Л., ЕД.Ч., Ж.Р. = грачила си
| МИН.НЕОПР.ВР., 2Л., ЕД.Ч., СР.Р. = грачило си
| МИН.НЕОПР.ВР., 2Л., МН.Ч. = грачили сте
| МИН.НЕОПР.ВР., 3Л., ЕД.Ч., М.Р. = грачил е
| МИН.НЕОПР.ВР., 3Л., ЕД.Ч., Ж.Р. = грачила е
| МИН.НЕОПР.ВР., 3Л., ЕД.Ч., СР.Р. = грачило е
| МИН.НЕОПР.ВР., 3Л., МН.Ч. = грачили са
| МИН.ПРЕД.ВР., 1Л., ЕД.Ч., М.Р. = бях грачил
| МИН.ПРЕД.ВР., 1Л., ЕД.Ч., Ж.Р. = бях грачила
| МИН.ПРЕД.ВР., 1Л., ЕД.Ч., СР.Р. = бях грачило
| МИН.ПРЕД.ВР., 1Л., МН.Ч. = бяхме грачили
| МИН.ПРЕД.ВР., 2Л., ЕД.Ч., М.Р. = беше грачил
| МИН.ПРЕД.ВР., 2Л., ЕД.Ч., Ж.Р. = беше грачила
| МИН.ПРЕД.ВР., 2Л., ЕД.Ч., СР.Р. = беше грачило
| МИН.ПРЕД.ВР., 2Л., МН.Ч. = бяхте грачили
| МИН.ПРЕД.ВР., 3Л., ЕД.Ч., М.Р. = беше грачил
| МИН.ПРЕД.ВР., 3Л., ЕД.Ч., Ж.Р. = беше грачила
| МИН.ПРЕД.ВР., 3Л., ЕД.Ч., СР.Р. = беше грачило
| МИН.ПРЕД.ВР., 3Л., МН.Ч. = бяха грачили
| БЪД.ВР., 1Л., ЕД.Ч. = ще грача
| БЪД.ВР., 1Л., МН.Ч. = ще грачим
| БЪД.ВР., 2Л., ЕД.Ч. = ще грачиш
| БЪД.ВР., 2Л., МН.Ч. = ще грачите
| БЪД.ВР., 3Л., ЕД.Ч. = ще грачи
| БЪД.ВР., 3Л., МН.Ч. = ще грачат
| БЪД.ПРЕД.ВР., 1Л., ЕД.Ч., М.Р. = ще съм грачил
| БЪД.ПРЕД.ВР., 1Л., ЕД.Ч., Ж.Р. = ще съм грачила
| БЪД.ПРЕД.ВР., 1Л., ЕД.Ч., СР.Р. = ще съм грачило
| БЪД.ПРЕД.ВР., 1Л., МН.Ч. = ще сме грачили
| БЪД.ПРЕД.ВР., 2Л., ЕД.Ч., М.Р. = ще си грачил
| БЪД.ПРЕД.ВР., 2Л., ЕД.Ч., Ж.Р. = ще си грачила
| БЪД.ПРЕД.ВР., 2Л., ЕД.Ч., СР.Р. = ще си грачило
| БЪД.ПРЕД.ВР., 2Л., МН.Ч. = ще сте грачили
| БЪД.ПРЕД.ВР., 3Л., ЕД.Ч., М.Р. = ще е грачил
| БЪД.ПРЕД.ВР., 3Л., ЕД.Ч., Ж.Р. = ще е грачила
| БЪД.ПРЕД.ВР., 3Л., ЕД.Ч., СР.Р. = ще е грачило
| БЪД.ПРЕД.ВР., 3Л., МН.Ч. = ще са грачили
| БЪД.ВР. В МИН., 1Л., ЕД.Ч. = щях да грача
| БЪД.ВР. В МИН., 1Л., МН.Ч. = щяхме да грачим
| БЪД.ВР. В МИН., 2Л., ЕД.Ч. = щеше да грачиш
| БЪД.ВР. В МИН., 2Л., МН.Ч. = щяхте да грачите
| БЪД.ВР. В МИН., 3Л., ЕД.Ч. = щеше да грачи
| БЪД.ВР. В МИН., 3Л., МН.Ч. = щяха да грачат
| БЪД.ПРЕД.ВР. В МИН., 1Л., ЕД.Ч., М.Р. = щях да съм грачил
| БЪД.ПРЕД.ВР. В МИН., 1Л., ЕД.Ч., Ж.Р. = щях да съм грачила
| БЪД.ПРЕД.ВР. В МИН., 1Л., ЕД.Ч., СР.Р. = щях да съм грачило
| БЪД.ПРЕД.ВР. В МИН., 1Л., МН.Ч. = щяхме да сме грачили
| БЪД.ПРЕД.ВР. В МИН., 2Л., ЕД.Ч., М.Р. = щеше да си грачил
| БЪД.ПРЕД.ВР. В МИН., 2Л., ЕД.Ч., Ж.Р. = щеше да си грачила
| БЪД.ПРЕД.ВР. В МИН., 2Л., ЕД.Ч., СР.Р. = щеше да си грачило
| БЪД.ПРЕД.ВР. В МИН., 2Л., МН.Ч. = щяхте да сте грачили
| БЪД.ПРЕД.ВР. В МИН., 3Л., ЕД.Ч., М.Р. = щеше да е грачил
| БЪД.ПРЕД.ВР. В МИН., 3Л., ЕД.Ч., Ж.Р. = щеше да е грачила
| БЪД.ПРЕД.ВР. В МИН., 3Л., ЕД.Ч., СР.Р. = щеше да е грачило
| БЪД.ПРЕД.ВР. В МИН., 3Л., МН.Ч. = щяха да са грачили
| ПР.НАКЛ., СЕГ.ВР., 1Л., ЕД.Ч., М.Р. = грачел съм
| ПР.НАКЛ., СЕГ.ВР., 1Л., ЕД.Ч., Ж.Р. = грачела съм
| ПР.НАКЛ., СЕГ.ВР., 1Л., ЕД.Ч., СР.Р. = грачело съм
| ПР.НАКЛ., СЕГ.ВР., 1Л., МН.Ч. = грачели сме
| ПР.НАКЛ., СЕГ.ВР., 2Л., ЕД.Ч., М.Р. = грачел си
| ПР.НАКЛ., СЕГ.ВР., 2Л., ЕД.Ч., Ж.Р. = грачела си
| ПР.НАКЛ., СЕГ.ВР., 2Л., ЕД.Ч., СР.Р. = грачело си
| ПР.НАКЛ., СЕГ.ВР., 2Л., МН.Ч. = грачели сте
| ПР.НАКЛ., СЕГ.ВР., 3Л., ЕД.Ч., М.Р. = грачел (е)
| ПР.НАКЛ., СЕГ.ВР., 3Л., ЕД.Ч., Ж.Р. = грачела (е)
| ПР.НАКЛ., СЕГ.ВР., 3Л., ЕД.Ч., СР.Р. = грачело (е)
| ПР.НАКЛ., СЕГ.ВР., 3Л., МН.Ч. = грачели (са)
| ПР.НАКЛ., МИН.СВ.ВР., 1Л., ЕД.Ч., М.Р. = грачил съм
| ПР.НАКЛ., МИН.СВ.ВР., 1Л., ЕД.Ч., Ж.Р. = грачила съм
| ПР.НАКЛ., МИН.СВ.ВР., 1Л., ЕД.Ч., СР.Р. = грачило съм
| ПР.НАКЛ., МИН.СВ.ВР., 1Л., МН.Ч. = грачили сме
| ПР.НАКЛ., МИН.СВ.ВР., 2Л., ЕД.Ч., М.Р. = грачил си
| ПР.НАКЛ., МИН.СВ.ВР., 2Л., ЕД.Ч., Ж.Р. = грачила си
| ПР.НАКЛ., МИН.СВ.ВР., 2Л., ЕД.Ч., СР.Р. = грачило си
| ПР.НАКЛ., МИН.СВ.ВР., 2Л., МН.Ч. = грачили сте
| ПР.НАКЛ., МИН.СВ.ВР., 3Л., ЕД.Ч., М.Р. = грачил (е)
| ПР.НАКЛ., МИН.СВ.ВР., 3Л., ЕД.Ч., Ж.Р. = грачила (е)
| ПР.НАКЛ., МИН.СВ.ВР., 3Л., ЕД.Ч., СР.Р. = грачило (е)
| ПР.НАКЛ., МИН.СВ.ВР., 3Л., МН.Ч. = грачили (са)
| ПР.НАКЛ., МИН.НЕОПР.ВР., 1Л., ЕД.Ч., М.Р. = бил съм грачил
| ПР.НАКЛ., МИН.НЕОПР.ВР., 1Л., ЕД.Ч., Ж.Р. = била съм грачила
| ПР.НАКЛ., МИН.НЕОПР.ВР., 1Л., ЕД.Ч., СР.Р. = било съм грачило
| ПР.НАКЛ., МИН.НЕОПР.ВР., 1Л., МН.Ч. = били сме грачили
| ПР.НАКЛ., МИН.НЕОПР.ВР., 2Л., ЕД.Ч., М.Р. = бил си грачил
| ПР.НАКЛ., МИН.НЕОПР.ВР., 2Л., ЕД.Ч., Ж.Р. = била си грачила
| ПР.НАКЛ., МИН.НЕОПР.ВР., 2Л., ЕД.Ч., СР.Р. = било си грачило
| ПР.НАКЛ., МИН.НЕОПР.ВР., 2Л., МН.Ч. = били сте грачили
| ПР.НАКЛ., МИН.НЕОПР.ВР., 3Л., ЕД.Ч., М.Р. = бил (е) грачил
| ПР.НАКЛ., МИН.НЕОПР.ВР., 3Л., ЕД.Ч., Ж.Р. = била (е) грачила
| ПР.НАКЛ., МИН.НЕОПР.ВР., 3Л., ЕД.Ч., СР.Р. = било (е) грачило
| ПР.НАКЛ., МИН.НЕОПР.ВР., 3Л., МН.Ч. = били (са) грачили
| ПР.НАКЛ., БЪД.ВР., 1Л., ЕД.Ч., М.Р. = щял съм да грача
| ПР.НАКЛ., БЪД.ВР., 1Л., ЕД.Ч., Ж.Р. = щяла съм да грача
| ПР.НАКЛ., БЪД.ВР., 1Л., ЕД.Ч., СР.Р. = щяло съм да грача
| ПР.НАКЛ., БЪД.ВР., 1Л., МН.Ч. = щели сме да грачим
| ПР.НАКЛ., БЪД.ВР., 2Л., ЕД.Ч., М.Р. = щял си да грачиш
| ПР.НАКЛ., БЪД.ВР., 2Л., ЕД.Ч., Ж.Р. = щяла си да грачиш
| ПР.НАКЛ., БЪД.ВР., 2Л., ЕД.Ч., СР.Р. = щяло си да грачиш
| ПР.НАКЛ., БЪД.ВР., 2Л., МН.Ч. = щели сте да грачите
| ПР.НАКЛ., БЪД.ВР., 3Л., ЕД.Ч., М.Р. = щял (е) да грачи
| ПР.НАКЛ., БЪД.ВР., 3Л., ЕД.Ч., Ж.Р. = щяла (е) да грачи
| ПР.НАКЛ., БЪД.ВР., 3Л., ЕД.Ч., СР.Р. = щяло (е) да грачи
| ПР.НАКЛ., БЪД.ВР., 3Л., МН.Ч. = щели (са) да грачат
| ПР.НАКЛ., БЪД.ПРЕД.ВР., 1Л., ЕД.Ч., М.Р. = щял съм да съм грачил
| ПР.НАКЛ., БЪД.ПРЕД.ВР., 1Л., ЕД.Ч., Ж.Р. = щяла съм да съм грачила
| ПР.НАКЛ., БЪД.ПРЕД.ВР., 1Л., ЕД.Ч., СР.Р. = щяло съм да съм грачило
| ПР.НАКЛ., БЪД.ПРЕД.ВР., 1Л., МН.Ч. = щели сме да сме грачили
| ПР.НАКЛ., БЪД.ПРЕД.ВР., 2Л., ЕД.Ч., М.Р. = щял си да си грачил
| ПР.НАКЛ., БЪД.ПРЕД.ВР., 2Л., ЕД.Ч., Ж.Р. = щяла си да си грачила
| ПР.НАКЛ., БЪД.ПРЕД.ВР., 2Л., ЕД.Ч., СР.Р. = щяло си да си грачило
| ПР.НАКЛ., БЪД.ПРЕД.ВР., 2Л., МН.Ч. = щели сте да сте грачили
| ПР.НАКЛ., БЪД.ПРЕД.ВР., 3Л., ЕД.Ч., М.Р. = щял (е) да е грачил
| ПР.НАКЛ., БЪД.ПРЕД.ВР., 3Л., ЕД.Ч., Ж.Р. = щяла (е) да е грачила
| ПР.НАКЛ., БЪД.ПРЕД.ВР., 3Л., ЕД.Ч., СР.Р. = щяло (е) да е грачило
| ПР.НАКЛ., БЪД.ПРЕД.ВР., 3Л., МН.Ч. = щели (са) да са грачили
| УСЛОВНО НАКЛОНЕНИЕ, 1Л., ЕД.Ч., М.Р. = бих грачил
| УСЛОВНО НАКЛОНЕНИЕ, 1Л., ЕД.Ч., Ж.Р. = бих грачила
| УСЛОВНО НАКЛОНЕНИЕ, 1Л., ЕД.Ч., СР.Р. = бих грачило
| УСЛОВНО НАКЛОНЕНИЕ, 1Л., МН.Ч. = бихме грачили
| УСЛОВНО НАКЛОНЕНИЕ, 2Л., ЕД.Ч., М.Р. = би грачил
| УСЛОВНО НАКЛОНЕНИЕ, 2Л., ЕД.Ч., Ж.Р. = би грачила
| УСЛОВНО НАКЛОНЕНИЕ, 2Л., ЕД.Ч., СР.Р. = би грачило
| УСЛОВНО НАКЛОНЕНИЕ, 2Л., МН.Ч. = бихте грачили
| УСЛОВНО НАКЛОНЕНИЕ, 3Л., ЕД.Ч., М.Р. = би грачил
| УСЛОВНО НАКЛОНЕНИЕ, 3Л., ЕД.Ч., Ж.Р. = би грачила
| УСЛОВНО НАКЛОНЕНИЕ, 3Л., ЕД.Ч., СР.Р. = би грачило
| УСЛОВНО НАКЛОНЕНИЕ, 3Л., МН.Ч. = биха грачили
| ПОВЕЛИТЕЛНО НАКЛОНЕНИЕ, ЕД.Ч. = гра·чи
| ПОВЕЛИТЕЛНО НАКЛОНЕНИЕ, МН.Ч. = гра·че·те
| МИН.СТРАД.ПРИЧ. М.Р. = гра·чен
| МИН.СТРАД.ПРИЧ. М.Р. НЕПЪЛЕН ЧЛЕН = гра·че·ния
| МИН.СТРАД.ПРИЧ. М.Р. ПЪЛЕН ЧЛЕН = гра·че·ни·ят
| МИН.СТРАД.ПРИЧ. Ж.Р. = гра·че·на
| МИН.СТРАД.ПРИЧ. Ж.Р. ЧЛЕН = гра·че·на·та
| МИН.СТРАД.ПРИЧ. СР.Р. = гра·че·но
| МИН.СТРАД.ПРИЧ. СР.Р. ЧЛЕН = гра·че·но·то
| МИН.СТРАД.ПРИЧ. МН.Ч. = гра·че·ни
| МИН.СТРАД.ПРИЧ. МН.Ч. ЧЛЕН = гра·че·ни·те
| МИН.ДЕЯТ.СВ.ПРИЧ. М.Р. = гра·чил
| МИН.ДЕЯТ.СВ.ПРИЧ. М.Р. НЕПЪЛЕН ЧЛЕН = гра·чи·лия
| МИН.ДЕЯТ.СВ.ПРИЧ. М.Р. ПЪЛЕН ЧЛЕН = гра·чи·ли·ят
| МИН.ДЕЯТ.СВ.ПРИЧ. Ж.Р. = гра·чи·ла
| МИН.ДЕЯТ.СВ.ПРИЧ. Ж.Р. ЧЛЕН = гра·чи·ла·та
| МИН.ДЕЯТ.СВ.ПРИЧ. СР.Р. = гра·чи·ло
| МИН.ДЕЯТ.СВ.ПРИЧ. СР.Р. ЧЛЕН = гра·чи·ло·то
| МИН.ДЕЯТ.СВ.ПРИЧ. МН.Ч. = гра·чи·ли
| МИН.ДЕЯТ.СВ.ПРИЧ. МН.Ч. ЧЛЕН = гра·чи·ли·те
| МИН.ДЕЯТ.НЕСВ.ПРИЧ. М.Р. = гра·чел
| МИН.ДЕЯТ.НЕСВ.ПРИЧ. М.Р. НЕПЪЛЕН ЧЛЕН = гра·че·лия
| МИН.ДЕЯТ.НЕСВ.ПРИЧ. М.Р. ПЪЛЕН ЧЛЕН = гра·че·ли·ят
| МИН.ДЕЯТ.НЕСВ.ПРИЧ. Ж.Р. = гра·че·ла
| МИН.ДЕЯТ.НЕСВ.ПРИЧ. Ж.Р. ЧЛЕН = гра·че·ла·та
| МИН.ДЕЯТ.НЕСВ.ПРИЧ. СР.Р. = гра·че·ло
| МИН.ДЕЯТ.НЕСВ.ПРИЧ. СР.Р. ЧЛЕН = гра·че·ло·то
| МИН.ДЕЯТ.НЕСВ.ПРИЧ. МН.Ч. = гра·че·ли
| МИН.ДЕЯТ.НЕСВ.ПРИЧ. МН.Ч. ЧЛЕН = гра·че·ли·те
| СЕГ.ДЕЯТ.ПРИЧ. М.Р. = гра·чещ
| СЕГ.ДЕЯТ.ПРИЧ. М.Р. НЕПЪЛЕН ЧЛЕН = гра·че·щия
| СЕГ.ДЕЯТ.ПРИЧ. М.Р. ПЪЛЕН ЧЛЕН = гра·че·щи·ят
| СЕГ.ДЕЯТ.ПРИЧ. Ж.Р. = гра·че·ща
| СЕГ.ДЕЯТ.ПРИЧ. Ж.Р. ЧЛЕН = гра·че·ща·та
| СЕГ.ДЕЯТ.ПРИЧ. СР.Р. = гра·че·що
| СЕГ.ДЕЯТ.ПРИЧ. СР.Р. ЧЛЕН = гра·че·що·то
| СЕГ.ДЕЯТ.ПРИЧ. МН.Ч. = гра·че·щи
| СЕГ.ДЕЯТ.ПРИЧ. МН.Ч. ЧЛЕН = гра·че·щи·те
| ДЕЕПРИЧАСТИЕ = гра·чей·ки
| СКРИТИ ПРЕПРАТКИ = 
[[грача]],
[[грачиш]],
[[грачи]],
[[грачим]],
[[грачите]],
[[грачат]],
[[грачих]],
[[грачихме]],
[[грачихте]],
[[грачиха]],
[[грачех]],
[[грачеше]],
[[грачехме]],
[[грачехте]],
[[грачеха]],
[[грачете]],
[[грачил]],
[[грачилия]],
[[грачилият]],
[[грачила]],
[[грачилата]],
[[грачило]],
[[грачилото]],
[[грачили]],
[[грачилите]],
[[грачел]],
[[грачелия]],
[[грачелият]],
[[грачела]],
[[грачелата]],
[[грачело]],
[[грачелото]],
[[грачели]],
[[грачелите]],
[[грачен]],
[[грачения]],
[[граченият]],
[[грачена]],
[[грачената]],
[[грачено]],
[[граченото]],
[[грачени]],
[[грачените]],
[[грачещ]],
[[грачещия]],
[[грачещият]],
[[грачеща]],
[[грачещата]],
[[грачещо]],
[[грачещото]],
[[грачещи]],
[[грачещите]],
[[грачейки]],
[[грачил съм]],
[[грачила съм]],
[[грачило съм]],
[[грачили сме]],
[[грачил си]],
[[грачила си]],
[[грачило си]],
[[грачили сте]],
[[грачил е]],
[[грачила е]],
[[грачило е]],
[[грачили са]],
[[бях грачил]],
[[бях грачила]],
[[бях грачило]],
[[бяхме грачили]],
[[беше грачил]],
[[беше грачила]],
[[беше грачило]],
[[бяхте грачили]],
[[бяха грачили]],
[[ще грача]],
[[ще грачим]],
[[ще грачиш]],
[[ще грачите]],
[[ще грачи]],
[[ще грачат]],
[[ще съм грачил]],
[[ще съм грачила]],
[[ще съм грачило]],
[[ще сме грачили]],
[[ще си грачил]],
[[ще си грачила]],
[[ще си грачило]],
[[ще сте грачили]],
[[ще е грачил]],
[[ще е грачила]],
[[ще е грачило]],
[[ще са грачили]],
[[щях да грача]],
[[щяхме да грачим]],
[[щеше да грачиш]],
[[щяхте да грачите]],
[[щеше да грачи]],
[[щяха да грачат]],
[[щях да съм грачил]],
[[щях да съм грачила]],
[[щях да съм грачило]],
[[щяхме да сме грачили]],
[[щеше да си грачил]],
[[щеше да си грачила]],
[[щеше да си грачило]],
[[щяхте да сте грачили]],
[[щеше да е грачил]],
[[щеше да е грачила]],
[[щеше да е грачило]],
[[щяха да са грачили]],
[[грачел съм]],
[[грачела съм]],
[[грачело съм]],
[[грачели сме]],
[[грачел си]],
[[грачела си]],
[[грачело си]],
[[грачели сте]],
[[грачел е]],
[[грачела е]],
[[грачело е]],
[[грачели са]],
[[бил съм грачил]],
[[била съм грачила]],
[[било съм грачило]],
[[били сме грачили]],
[[бил си грачил]],
[[била си грачила]],
[[било си грачило]],
[[били сте грачили]],
[[бил е грачил]],
[[била е грачила]],
[[било е грачило]],
[[били са грачили]],
[[щял съм да грача]],
[[щяла съм да грача]],
[[щяло съм да грача]],
[[щели сме да грачим]],
[[щял си да грачиш]],
[[щяла си да грачиш]],
[[щяло си да грачиш]],
[[щели сте да грачите]],
[[щял да грачи]],
[[щяла да грачи]],
[[щяло да грачи]],
[[щели да грачат]],
[[щял е да грачи]],
[[щяла е да грачи]],
[[щяло е да грачи]],
[[щели са да грачат]],
[[щял съм да съм грачил]],
[[щяла съм да съм грачила]],
[[щяло съм да съм грачило]],
[[щели сме да сме грачили]],
[[щял си да си грачил]],
[[щяла си да си грачила]],
[[щяло си да си грачило]],
[[щели сте да сте грачили]],
[[щял да е грачил]],
[[щяла да е грачила]],
[[щяло да е грачило]],
[[щели да са грачили]],
[[щял е да е грачил]],
[[щяла е да е грачила]],
[[щяло е да е грачило]],
[[щели са да са грачили]],
[[бих грачил]],
[[бих грачила]],
[[бих грачило]],
[[бихме грачили]],
[[би грачил]],
[[би грачила]],
[[би грачило]],
[[бихте грачили]],
[[биха грачили]],
}}</text>
      <sha1>egj5v8qk6ul566hjyu3e58lnfh2oskj</sha1>
    </revision>
  </page>
  <page>
    <title>Шаблон:Словоформи/греба</title>
    <ns>10</ns>
    <id>390738</id>
    <revision>
      <id>422768</id>
      <timestamp>2005-05-05T08:43:34Z</timestamp>
      <contributor>
        <username>Bgbot</username>
        <id>83</id>
      </contributor>
      <comment>Борислав: Шаблон със словоформи</comment>
      <model>wikitext</model>
      <format>text/x-wiki</format>
      <text bytes="18324" xml:space="preserve">{{Шаблон:Словоформи/Глагол|
  ОСНОВНА ФОРМА = греба
| СЕГ.ВР., 1Л., ЕД.Ч. = гре·ба
| СЕГ.ВР., 1Л., МН.Ч. = гре·бем
| СЕГ.ВР., 2Л., ЕД.Ч. = гре·беш
| СЕГ.ВР., 2Л., МН.Ч. = гре·бе·те
| СЕГ.ВР., 3Л., ЕД.Ч. = гре·бе
| СЕГ.ВР., 3Л., МН.Ч. = гре·бат
| МИН.СВ.ВР., 1Л., ЕД.Ч. = гре·бах
| МИН.СВ.ВР., 1Л., МН.Ч. = гре·бах·ме
| МИН.СВ.ВР., 2Л., ЕД.Ч. = гре·ба
| МИН.СВ.ВР., 2Л., МН.Ч. = гре·бах·те
| МИН.СВ.ВР., 3Л., ЕД.Ч. = гре·ба
| МИН.СВ.ВР., 3Л., МН.Ч. = гре·ба·ха
| МИН.НЕСВ.ВР., 1Л., ЕД.Ч. = гре·бях
| МИН.НЕСВ.ВР., 1Л., МН.Ч. = гре·бях·ме
| МИН.НЕСВ.ВР., 2Л., ЕД.Ч. = гре·бе·ше
| МИН.НЕСВ.ВР., 2Л., МН.Ч. = гре·бях·те
| МИН.НЕСВ.ВР., 3Л., ЕД.Ч. = гре·бе·ше
| МИН.НЕСВ.ВР., 3Л., МН.Ч. = гре·бя·ха
| МИН.НЕОПР.ВР., 1Л., ЕД.Ч., М.Р. = гребал съм
| МИН.НЕОПР.ВР., 1Л., ЕД.Ч., Ж.Р. = гребала съм
| МИН.НЕОПР.ВР., 1Л., ЕД.Ч., СР.Р. = гребало съм
| МИН.НЕОПР.ВР., 1Л., МН.Ч. = гребали сме
| МИН.НЕОПР.ВР., 2Л., ЕД.Ч., М.Р. = гребал си
| МИН.НЕОПР.ВР., 2Л., ЕД.Ч., Ж.Р. = гребала си
| МИН.НЕОПР.ВР., 2Л., ЕД.Ч., СР.Р. = гребало си
| МИН.НЕОПР.ВР., 2Л., МН.Ч. = гребали сте
| МИН.НЕОПР.ВР., 3Л., ЕД.Ч., М.Р. = гребал е
| МИН.НЕОПР.ВР., 3Л., ЕД.Ч., Ж.Р. = гребала е
| МИН.НЕОПР.ВР., 3Л., ЕД.Ч., СР.Р. = гребало е
| МИН.НЕОПР.ВР., 3Л., МН.Ч. = гребали са
| МИН.ПРЕД.ВР., 1Л., ЕД.Ч., М.Р. = бях гребал
| МИН.ПРЕД.ВР., 1Л., ЕД.Ч., Ж.Р. = бях гребала
| МИН.ПРЕД.ВР., 1Л., ЕД.Ч., СР.Р. = бях гребало
| МИН.ПРЕД.ВР., 1Л., МН.Ч. = бяхме гребали
| МИН.ПРЕД.ВР., 2Л., ЕД.Ч., М.Р. = беше гребал
| МИН.ПРЕД.ВР., 2Л., ЕД.Ч., Ж.Р. = беше гребала
| МИН.ПРЕД.ВР., 2Л., ЕД.Ч., СР.Р. = беше гребало
| МИН.ПРЕД.ВР., 2Л., МН.Ч. = бяхте гребали
| МИН.ПРЕД.ВР., 3Л., ЕД.Ч., М.Р. = беше гребал
| МИН.ПРЕД.ВР., 3Л., ЕД.Ч., Ж.Р. = беше гребала
| МИН.ПРЕД.ВР., 3Л., ЕД.Ч., СР.Р. = беше гребало
| МИН.ПРЕД.ВР., 3Л., МН.Ч. = бяха гребали
| БЪД.ВР., 1Л., ЕД.Ч. = ще греба
| БЪД.ВР., 1Л., МН.Ч. = ще гребем
| БЪД.ВР., 2Л., ЕД.Ч. = ще гребеш
| БЪД.ВР., 2Л., МН.Ч. = ще гребете
| БЪД.ВР., 3Л., ЕД.Ч. = ще гребе
| БЪД.ВР., 3Л., МН.Ч. = ще гребат
| БЪД.ПРЕД.ВР., 1Л., ЕД.Ч., М.Р. = ще съм гребал
| БЪД.ПРЕД.ВР., 1Л., ЕД.Ч., Ж.Р. = ще съм гребала
| БЪД.ПРЕД.ВР., 1Л., ЕД.Ч., СР.Р. = ще съм гребало
| БЪД.ПРЕД.ВР., 1Л., МН.Ч. = ще сме гребали
| БЪД.ПРЕД.ВР., 2Л., ЕД.Ч., М.Р. = ще си гребал
| БЪД.ПРЕД.ВР., 2Л., ЕД.Ч., Ж.Р. = ще си гребала
| БЪД.ПРЕД.ВР., 2Л., ЕД.Ч., СР.Р. = ще си гребало
| БЪД.ПРЕД.ВР., 2Л., МН.Ч. = ще сте гребали
| БЪД.ПРЕД.ВР., 3Л., ЕД.Ч., М.Р. = ще е гребал
| БЪД.ПРЕД.ВР., 3Л., ЕД.Ч., Ж.Р. = ще е гребала
| БЪД.ПРЕД.ВР., 3Л., ЕД.Ч., СР.Р. = ще е гребало
| БЪД.ПРЕД.ВР., 3Л., МН.Ч. = ще са гребали
| БЪД.ВР. В МИН., 1Л., ЕД.Ч. = щях да греба
| БЪД.ВР. В МИН., 1Л., МН.Ч. = щяхме да гребем
| БЪД.ВР. В МИН., 2Л., ЕД.Ч. = щеше да гребеш
| БЪД.ВР. В МИН., 2Л., МН.Ч. = щяхте да гребете
| БЪД.ВР. В МИН., 3Л., ЕД.Ч. = щеше да гребе
| БЪД.ВР. В МИН., 3Л., МН.Ч. = щяха да гребат
| БЪД.ПРЕД.ВР. В МИН., 1Л., ЕД.Ч., М.Р. = щях да съм гребал
| БЪД.ПРЕД.ВР. В МИН., 1Л., ЕД.Ч., Ж.Р. = щях да съм гребала
| БЪД.ПРЕД.ВР. В МИН., 1Л., ЕД.Ч., СР.Р. = щях да съм гребало
| БЪД.ПРЕД.ВР. В МИН., 1Л., МН.Ч. = щяхме да сме гребали
| БЪД.ПРЕД.ВР. В МИН., 2Л., ЕД.Ч., М.Р. = щеше да си гребал
| БЪД.ПРЕД.ВР. В МИН., 2Л., ЕД.Ч., Ж.Р. = щеше да си гребала
| БЪД.ПРЕД.ВР. В МИН., 2Л., ЕД.Ч., СР.Р. = щеше да си гребало
| БЪД.ПРЕД.ВР. В МИН., 2Л., МН.Ч. = щяхте да сте гребали
| БЪД.ПРЕД.ВР. В МИН., 3Л., ЕД.Ч., М.Р. = щеше да е гребал
| БЪД.ПРЕД.ВР. В МИН., 3Л., ЕД.Ч., Ж.Р. = щеше да е гребала
| БЪД.ПРЕД.ВР. В МИН., 3Л., ЕД.Ч., СР.Р. = щеше да е гребало
| БЪД.ПРЕД.ВР. В МИН., 3Л., МН.Ч. = щяха да са гребали
| ПР.НАКЛ., СЕГ.ВР., 1Л., ЕД.Ч., М.Р. = гребял съм
| ПР.НАКЛ., СЕГ.ВР., 1Л., ЕД.Ч., Ж.Р. = гребяла съм
| ПР.НАКЛ., СЕГ.ВР., 1Л., ЕД.Ч., СР.Р. = гребяло съм
| ПР.НАКЛ., СЕГ.ВР., 1Л., МН.Ч. = гребели сме
| ПР.НАКЛ., СЕГ.ВР., 2Л., ЕД.Ч., М.Р. = гребял си
| ПР.НАКЛ., СЕГ.ВР., 2Л., ЕД.Ч., Ж.Р. = гребяла си
| ПР.НАКЛ., СЕГ.ВР., 2Л., ЕД.Ч., СР.Р. = гребяло си
| ПР.НАКЛ., СЕГ.ВР., 2Л., МН.Ч. = гребели сте
| ПР.НАКЛ., СЕГ.ВР., 3Л., ЕД.Ч., М.Р. = гребял (е)
| ПР.НАКЛ., СЕГ.ВР., 3Л., ЕД.Ч., Ж.Р. = гребяла (е)
| ПР.НАКЛ., СЕГ.ВР., 3Л., ЕД.Ч., СР.Р. = гребяло (е)
| ПР.НАКЛ., СЕГ.ВР., 3Л., МН.Ч. = гребели (са)
| ПР.НАКЛ., МИН.СВ.ВР., 1Л., ЕД.Ч., М.Р. = гребал съм
| ПР.НАКЛ., МИН.СВ.ВР., 1Л., ЕД.Ч., Ж.Р. = гребала съм
| ПР.НАКЛ., МИН.СВ.ВР., 1Л., ЕД.Ч., СР.Р. = гребало съм
| ПР.НАКЛ., МИН.СВ.ВР., 1Л., МН.Ч. = гребали сме
| ПР.НАКЛ., МИН.СВ.ВР., 2Л., ЕД.Ч., М.Р. = гребал си
| ПР.НАКЛ., МИН.СВ.ВР., 2Л., ЕД.Ч., Ж.Р. = гребала си
| ПР.НАКЛ., МИН.СВ.ВР., 2Л., ЕД.Ч., СР.Р. = гребало си
| ПР.НАКЛ., МИН.СВ.ВР., 2Л., МН.Ч. = гребали сте
| ПР.НАКЛ., МИН.СВ.ВР., 3Л., ЕД.Ч., М.Р. = гребал (е)
| ПР.НАКЛ., МИН.СВ.ВР., 3Л., ЕД.Ч., Ж.Р. = гребала (е)
| ПР.НАКЛ., МИН.СВ.ВР., 3Л., ЕД.Ч., СР.Р. = гребало (е)
| ПР.НАКЛ., МИН.СВ.ВР., 3Л., МН.Ч. = гребали (са)
| ПР.НАКЛ., МИН.НЕОПР.ВР., 1Л., ЕД.Ч., М.Р. = бил съм гребал
| ПР.НАКЛ., МИН.НЕОПР.ВР., 1Л., ЕД.Ч., Ж.Р. = била съм гребала
| ПР.НАКЛ., МИН.НЕОПР.ВР., 1Л., ЕД.Ч., СР.Р. = било съм гребало
| ПР.НАКЛ., МИН.НЕОПР.ВР., 1Л., МН.Ч. = били сме гребали
| ПР.НАКЛ., МИН.НЕОПР.ВР., 2Л., ЕД.Ч., М.Р. = бил си гребал
| ПР.НАКЛ., МИН.НЕОПР.ВР., 2Л., ЕД.Ч., Ж.Р. = била си гребала
| ПР.НАКЛ., МИН.НЕОПР.ВР., 2Л., ЕД.Ч., СР.Р. = било си гребало
| ПР.НАКЛ., МИН.НЕОПР.ВР., 2Л., МН.Ч. = били сте гребали
| ПР.НАКЛ., МИН.НЕОПР.ВР., 3Л., ЕД.Ч., М.Р. = бил (е) гребал
| ПР.НАКЛ., МИН.НЕОПР.ВР., 3Л., ЕД.Ч., Ж.Р. = била (е) гребала
| ПР.НАКЛ., МИН.НЕОПР.ВР., 3Л., ЕД.Ч., СР.Р. = било (е) гребало
| ПР.НАКЛ., МИН.НЕОПР.ВР., 3Л., МН.Ч. = били (са) гребали
| ПР.НАКЛ., БЪД.ВР., 1Л., ЕД.Ч., М.Р. = щял съм да греба
| ПР.НАКЛ., БЪД.ВР., 1Л., ЕД.Ч., Ж.Р. = щяла съм да греба
| ПР.НАКЛ., БЪД.ВР., 1Л., ЕД.Ч., СР.Р. = щяло съм да греба
| ПР.НАКЛ., БЪД.ВР., 1Л., МН.Ч. = щели сме да гребем
| ПР.НАКЛ., БЪД.ВР., 2Л., ЕД.Ч., М.Р. = щял си да гребеш
| ПР.НАКЛ., БЪД.ВР., 2Л., ЕД.Ч., Ж.Р. = щяла си да гребеш
| ПР.НАКЛ., БЪД.ВР., 2Л., ЕД.Ч., СР.Р. = щяло си да гребеш
| ПР.НАКЛ., БЪД.ВР., 2Л., МН.Ч. = щели сте да гребете
| ПР.НАКЛ., БЪД.ВР., 3Л., ЕД.Ч., М.Р. = щял (е) да гребе
| ПР.НАКЛ., БЪД.ВР., 3Л., ЕД.Ч., Ж.Р. = щяла (е) да гребе
| ПР.НАКЛ., БЪД.ВР., 3Л., ЕД.Ч., СР.Р. = щяло (е) да гребе
| ПР.НАКЛ., БЪД.ВР., 3Л., МН.Ч. = щели (са) да гребат
| ПР.НАКЛ., БЪД.ПРЕД.ВР., 1Л., ЕД.Ч., М.Р. = щял съм да съм гребал
| ПР.НАКЛ., БЪД.ПРЕД.ВР., 1Л., ЕД.Ч., Ж.Р. = щяла съм да съм гребала
| ПР.НАКЛ., БЪД.ПРЕД.ВР., 1Л., ЕД.Ч., СР.Р. = щяло съм да съм гребало
| ПР.НАКЛ., БЪД.ПРЕД.ВР., 1Л., МН.Ч. = щели сме да сме гребали
| ПР.НАКЛ., БЪД.ПРЕД.ВР., 2Л., ЕД.Ч., М.Р. = щял си да си гребал
| ПР.НАКЛ., БЪД.ПРЕД.ВР., 2Л., ЕД.Ч., Ж.Р. = щяла си да си гребала
| ПР.НАКЛ., БЪД.ПРЕД.ВР., 2Л., ЕД.Ч., СР.Р. = щяло си да си гребало
| ПР.НАКЛ., БЪД.ПРЕД.ВР., 2Л., МН.Ч. = щели сте да сте гребали
| ПР.НАКЛ., БЪД.ПРЕД.ВР., 3Л., ЕД.Ч., М.Р. = щял (е) да е гребал
| ПР.НАКЛ., БЪД.ПРЕД.ВР., 3Л., ЕД.Ч., Ж.Р. = щяла (е) да е гребала
| ПР.НАКЛ., БЪД.ПРЕД.ВР., 3Л., ЕД.Ч., СР.Р. = щяло (е) да е гребало
| ПР.НАКЛ., БЪД.ПРЕД.ВР., 3Л., МН.Ч. = щели (са) да са гребали
| УСЛОВНО НАКЛОНЕНИЕ, 1Л., ЕД.Ч., М.Р. = бих гребал
| УСЛОВНО НАКЛОНЕНИЕ, 1Л., ЕД.Ч., Ж.Р. = бих гребала
| УСЛОВНО НАКЛОНЕНИЕ, 1Л., ЕД.Ч., СР.Р. = бих гребало
| УСЛОВНО НАКЛОНЕНИЕ, 1Л., МН.Ч. = бихме гребали
| УСЛОВНО НАКЛОНЕНИЕ, 2Л., ЕД.Ч., М.Р. = би гребал
| УСЛОВНО НАКЛОНЕНИЕ, 2Л., ЕД.Ч., Ж.Р. = би гребала
| УСЛОВНО НАКЛОНЕНИЕ, 2Л., ЕД.Ч., СР.Р. = би гребало
| УСЛОВНО НАКЛОНЕНИЕ, 2Л., МН.Ч. = бихте гребали
| УСЛОВНО НАКЛОНЕНИЕ, 3Л., ЕД.Ч., М.Р. = би гребал
| УСЛОВНО НАКЛОНЕНИЕ, 3Л., ЕД.Ч., Ж.Р. = би гребала
| УСЛОВНО НАКЛОНЕНИЕ, 3Л., ЕД.Ч., СР.Р. = би гребало
| УСЛОВНО НАКЛОНЕНИЕ, 3Л., МН.Ч. = биха гребали
| ПОВЕЛИТЕЛНО НАКЛОНЕНИЕ, ЕД.Ч. = гре·би
| ПОВЕЛИТЕЛНО НАКЛОНЕНИЕ, МН.Ч. = гре·бе·те
| МИН.СТРАД.ПРИЧ. М.Р. = гре·бящ
| МИН.СТРАД.ПРИЧ. М.Р. НЕПЪЛЕН ЧЛЕН = гре·бя·щия
| МИН.СТРАД.ПРИЧ. М.Р. ПЪЛЕН ЧЛЕН = гре·бя·щи·ят
| МИН.СТРАД.ПРИЧ. Ж.Р. = гре·бя·ща
| МИН.СТРАД.ПРИЧ. Ж.Р. ЧЛЕН = гре·бя·ща·та
| МИН.СТРАД.ПРИЧ. СР.Р. = гре·бя·що
| МИН.СТРАД.ПРИЧ. СР.Р. ЧЛЕН = гре·бя·що·то
| МИН.СТРАД.ПРИЧ. МН.Ч. = гре·бе·щи
| МИН.СТРАД.ПРИЧ. МН.Ч. ЧЛЕН = гре·бе·щи·те
| МИН.ДЕЯТ.СВ.ПРИЧ. М.Р. = гре·бал
| МИН.ДЕЯТ.СВ.ПРИЧ. М.Р. НЕПЪЛЕН ЧЛЕН = гре·ба·лия
| МИН.ДЕЯТ.СВ.ПРИЧ. М.Р. ПЪЛЕН ЧЛЕН = гре·ба·ли·ят
| МИН.ДЕЯТ.СВ.ПРИЧ. Ж.Р. = гре·ба·ла
| МИН.ДЕЯТ.СВ.ПРИЧ. Ж.Р. ЧЛЕН = гре·ба·ла·та
| МИН.ДЕЯТ.СВ.ПРИЧ. СР.Р. = гре·ба·ло
| МИН.ДЕЯТ.СВ.ПРИЧ. СР.Р. ЧЛЕН = гре·ба·ло·то
| МИН.ДЕЯТ.СВ.ПРИЧ. МН.Ч. = гре·ба·ли
| МИН.ДЕЯТ.СВ.ПРИЧ. МН.Ч. ЧЛЕН = гре·ба·ли·те
| МИН.ДЕЯТ.НЕСВ.ПРИЧ. М.Р. = гре·бял
| МИН.ДЕЯТ.НЕСВ.ПРИЧ. М.Р. НЕПЪЛЕН ЧЛЕН = гре·бя·лия
| МИН.ДЕЯТ.НЕСВ.ПРИЧ. М.Р. ПЪЛЕН ЧЛЕН = гре·бя·ли·ят
| МИН.ДЕЯТ.НЕСВ.ПРИЧ. Ж.Р. = гре·бя·ла
| МИН.ДЕЯТ.НЕСВ.ПРИЧ. Ж.Р. ЧЛЕН = гре·бя·ла·та
| МИН.ДЕЯТ.НЕСВ.ПРИЧ. СР.Р. = гре·бя·ло
| МИН.ДЕЯТ.НЕСВ.ПРИЧ. СР.Р. ЧЛЕН = гре·бя·ло·то
| МИН.ДЕЯТ.НЕСВ.ПРИЧ. МН.Ч. = гре·бе·ли
| МИН.ДЕЯТ.НЕСВ.ПРИЧ. МН.Ч. ЧЛЕН = гре·бе·ли·те
| СЕГ.ДЕЯТ.ПРИЧ. М.Р. = гре·бан
| СЕГ.ДЕЯТ.ПРИЧ. М.Р. НЕПЪЛЕН ЧЛЕН = гре·ба·ния
| СЕГ.ДЕЯТ.ПРИЧ. М.Р. ПЪЛЕН ЧЛЕН = гре·ба·ни·ят
| СЕГ.ДЕЯТ.ПРИЧ. Ж.Р. = гре·ба·на
| СЕГ.ДЕЯТ.ПРИЧ. Ж.Р. ЧЛЕН = гре·ба·на·та
| СЕГ.ДЕЯТ.ПРИЧ. СР.Р. = гре·ба·но
| СЕГ.ДЕЯТ.ПРИЧ. СР.Р. ЧЛЕН = гре·ба·но·то
| СЕГ.ДЕЯТ.ПРИЧ. МН.Ч. = гре·ба·ни
| СЕГ.ДЕЯТ.ПРИЧ. МН.Ч. ЧЛЕН = гре·ба·ни·те
| ДЕЕПРИЧАСТИЕ = гре·бей·ки
| СКРИТИ ПРЕПРАТКИ = 
[[греба]],
[[гребеш]],
[[гребе]],
[[гребем]],
[[гребете]],
[[гребат]],
[[гребах]],
[[гребахме]],
[[гребахте]],
[[гребаха]],
[[гребях]],
[[гребеше]],
[[гребяхме]],
[[гребяхте]],
[[гребяха]],
[[греби]],
[[гребал]],
[[гребалия]],
[[гребалият]],
[[гребала]],
[[гребалата]],
[[гребало]],
[[гребалото]],
[[гребали]],
[[гребалите]],
[[гребял]],
[[гребялия]],
[[гребялият]],
[[гребяла]],
[[гребялата]],
[[гребяло]],
[[гребялото]],
[[гребели]],
[[гребелите]],
[[гребящ]],
[[гребящия]],
[[гребящият]],
[[гребяща]],
[[гребящата]],
[[гребящо]],
[[гребящото]],
[[гребещи]],
[[гребещите]],
[[гребан]],
[[гребания]],
[[гребаният]],
[[гребана]],
[[гребаната]],
[[гребано]],
[[гребаното]],
[[гребани]],
[[гребаните]],
[[гребейки]],
[[щеше да е гребала]],
[[щеше да е гребало]],
[[щяха да са гребали]],
[[гребял съм]],
[[гребяла съм]],
[[гребяло съм]],
[[гребели сме]],
[[гребял си]],
[[гребяла си]],
[[гребяло си]],
[[гребели сте]],
[[гребял е]],
[[гребяла е]],
[[гребяло е]],
[[гребели са]],
[[гребал съм]],
[[гребала съм]],
[[гребало съм]],
[[гребали сме]],
[[гребал си]],
[[гребала си]],
[[гребало си]],
[[гребали сте]],
[[гребал е]],
[[гребала е]],
[[гребало е]],
[[гребали са]],
[[бил съм гребал]],
[[била съм гребала]],
[[било съм гребало]],
[[били сме гребали]],
[[бил си гребал]],
[[била си гребала]],
[[било си гребало]],
[[били сте гребали]],
[[бил е гребал]],
[[била е гребала]],
[[било е гребало]],
[[били са гребали]],
[[щял съм да греба]],
[[щяла съм да греба]],
[[щяло съм да греба]],
[[щели сме да гребем]],
[[щял си да гребеш]],
[[щяла си да гребеш]],
[[щяло си да гребеш]],
[[щели сте да гребете]],
[[щял да гребе]],
[[щяла да гребе]],
[[щяло да гребе]],
[[щели да гребат]],
[[щял е да гребе]],
[[щяла е да гребе]],
[[щяло е да гребе]],
[[щели са да гребат]],
[[щял съм да съм гребал]],
[[щяла съм да съм гребала]],
[[щяло съм да съм гребало]],
[[щели сме да сме гребали]],
[[щял си да си гребал]],
[[щяла си да си гребала]],
[[щяло си да си гребало]],
[[щели сте да сте гребали]],
[[щял да е гребал]],
[[щяла да е гребала]],
[[щяло да е гребало]],
[[щели да са гребали]],
[[щял е да е гребал]],
[[щяла е да е гребала]],
[[щяло е да е гребало]],
[[щели са да са гребали]],
[[бих гребал]],
[[бих гребала]],
[[бих гребало]],
[[бихме гребали]],
[[би гребал]],
[[би гребала]],
[[би гребало]],
[[бихте гребали]],
[[биха гребали]],
}}</text>
      <sha1>c0heggkekdpbjd1g0w7nm0zdd83e0ag</sha1>
    </revision>
  </page>
  <page>
    <title>Шаблон:Словоформи/гребвам</title>
    <ns>10</ns>
    <id>491837</id>
    <revision>
      <id>523819</id>
      <timestamp>2005-05-09T06:38:28Z</timestamp>
      <contributor>
        <username>Bgbot</username>
        <id>83</id>
      </contributor>
      <comment>Борислав: Шаблон със словоформи</comment>
      <model>wikitext</model>
      <format>text/x-wiki</format>
      <text bytes="19794" xml:space="preserve">{{Шаблон:Словоформи/Глагол|
  ОСНОВНА ФОРМА = гребвам
| СЕГ.ВР., 1Л., ЕД.Ч. = греб·вам
| СЕГ.ВР., 1Л., МН.Ч. = греб·ва·ме
| СЕГ.ВР., 2Л., ЕД.Ч. = греб·ваш
| СЕГ.ВР., 2Л., МН.Ч. = греб·ва·те
| СЕГ.ВР., 3Л., ЕД.Ч. = греб·ва
| СЕГ.ВР., 3Л., МН.Ч. = греб·ват
| МИН.СВ.ВР., 1Л., ЕД.Ч. = греб·вах
| МИН.СВ.ВР., 1Л., МН.Ч. = греб·вах·ме
| МИН.СВ.ВР., 2Л., ЕД.Ч. = греб·ва
| МИН.СВ.ВР., 2Л., МН.Ч. = греб·вах·те
| МИН.СВ.ВР., 3Л., ЕД.Ч. = греб·ва
| МИН.СВ.ВР., 3Л., МН.Ч. = греб·ва·ха
| МИН.НЕСВ.ВР., 1Л., ЕД.Ч. = греб·вах
| МИН.НЕСВ.ВР., 1Л., МН.Ч. = греб·вах·ме
| МИН.НЕСВ.ВР., 2Л., ЕД.Ч. = греб·ва·ше
| МИН.НЕСВ.ВР., 2Л., МН.Ч. = греб·вах·те
| МИН.НЕСВ.ВР., 3Л., ЕД.Ч. = греб·ва·ше
| МИН.НЕСВ.ВР., 3Л., МН.Ч. = греб·ва·ха
| МИН.НЕОПР.ВР., 1Л., ЕД.Ч., М.Р. = гребвал съм
| МИН.НЕОПР.ВР., 1Л., ЕД.Ч., Ж.Р. = гребвала съм
| МИН.НЕОПР.ВР., 1Л., ЕД.Ч., СР.Р. = гребвало съм
| МИН.НЕОПР.ВР., 1Л., МН.Ч. = гребвали сме
| МИН.НЕОПР.ВР., 2Л., ЕД.Ч., М.Р. = гребвал си
| МИН.НЕОПР.ВР., 2Л., ЕД.Ч., Ж.Р. = гребвала си
| МИН.НЕОПР.ВР., 2Л., ЕД.Ч., СР.Р. = гребвало си
| МИН.НЕОПР.ВР., 2Л., МН.Ч. = гребвали сте
| МИН.НЕОПР.ВР., 3Л., ЕД.Ч., М.Р. = гребвал е
| МИН.НЕОПР.ВР., 3Л., ЕД.Ч., Ж.Р. = гребвала е
| МИН.НЕОПР.ВР., 3Л., ЕД.Ч., СР.Р. = гребвало е
| МИН.НЕОПР.ВР., 3Л., МН.Ч. = гребвали са
| МИН.ПРЕД.ВР., 1Л., ЕД.Ч., М.Р. = бях гребвал
| МИН.ПРЕД.ВР., 1Л., ЕД.Ч., Ж.Р. = бях гребвала
| МИН.ПРЕД.ВР., 1Л., ЕД.Ч., СР.Р. = бях гребвало
| МИН.ПРЕД.ВР., 1Л., МН.Ч. = бяхме гребвали
| МИН.ПРЕД.ВР., 2Л., ЕД.Ч., М.Р. = беше гребвал
| МИН.ПРЕД.ВР., 2Л., ЕД.Ч., Ж.Р. = беше гребвала
| МИН.ПРЕД.ВР., 2Л., ЕД.Ч., СР.Р. = беше гребвало
| МИН.ПРЕД.ВР., 2Л., МН.Ч. = бяхте гребвали
| МИН.ПРЕД.ВР., 3Л., ЕД.Ч., М.Р. = беше гребвал
| МИН.ПРЕД.ВР., 3Л., ЕД.Ч., Ж.Р. = беше гребвала
| МИН.ПРЕД.ВР., 3Л., ЕД.Ч., СР.Р. = беше гребвало
| МИН.ПРЕД.ВР., 3Л., МН.Ч. = бяха гребвали
| БЪД.ВР., 1Л., ЕД.Ч. = ще гребвам
| БЪД.ВР., 1Л., МН.Ч. = ще гребваме
| БЪД.ВР., 2Л., ЕД.Ч. = ще гребваш
| БЪД.ВР., 2Л., МН.Ч. = ще гребвате
| БЪД.ВР., 3Л., ЕД.Ч. = ще гребва
| БЪД.ВР., 3Л., МН.Ч. = ще гребват
| БЪД.ПРЕД.ВР., 1Л., ЕД.Ч., М.Р. = ще съм гребвал
| БЪД.ПРЕД.ВР., 1Л., ЕД.Ч., Ж.Р. = ще съм гребвала
| БЪД.ПРЕД.ВР., 1Л., ЕД.Ч., СР.Р. = ще съм гребвало
| БЪД.ПРЕД.ВР., 1Л., МН.Ч. = ще сме гребвали
| БЪД.ПРЕД.ВР., 2Л., ЕД.Ч., М.Р. = ще си гребвал
| БЪД.ПРЕД.ВР., 2Л., ЕД.Ч., Ж.Р. = ще си гребвала
| БЪД.ПРЕД.ВР., 2Л., ЕД.Ч., СР.Р. = ще си гребвало
| БЪД.ПРЕД.ВР., 2Л., МН.Ч. = ще сте гребвали
| БЪД.ПРЕД.ВР., 3Л., ЕД.Ч., М.Р. = ще е гребвал
| БЪД.ПРЕД.ВР., 3Л., ЕД.Ч., Ж.Р. = ще е гребвала
| БЪД.ПРЕД.ВР., 3Л., ЕД.Ч., СР.Р. = ще е гребвало
| БЪД.ПРЕД.ВР., 3Л., МН.Ч. = ще са гребвали
| БЪД.ВР. В МИН., 1Л., ЕД.Ч. = щях да гребвам
| БЪД.ВР. В МИН., 1Л., МН.Ч. = щяхме да гребваме
| БЪД.ВР. В МИН., 2Л., ЕД.Ч. = щеше да гребваш
| БЪД.ВР. В МИН., 2Л., МН.Ч. = щяхте да гребвате
| БЪД.ВР. В МИН., 3Л., ЕД.Ч. = щеше да гребва
| БЪД.ВР. В МИН., 3Л., МН.Ч. = щяха да гребват
| БЪД.ПРЕД.ВР. В МИН., 1Л., ЕД.Ч., М.Р. = щях да съм гребвал
| БЪД.ПРЕД.ВР. В МИН., 1Л., ЕД.Ч., Ж.Р. = щях да съм гребвала
| БЪД.ПРЕД.ВР. В МИН., 1Л., ЕД.Ч., СР.Р. = щях да съм гребвало
| БЪД.ПРЕД.ВР. В МИН., 1Л., МН.Ч. = щяхме да сме гребвали
| БЪД.ПРЕД.ВР. В МИН., 2Л., ЕД.Ч., М.Р. = щеше да си гребвал
| БЪД.ПРЕД.ВР. В МИН., 2Л., ЕД.Ч., Ж.Р. = щеше да си гребвала
| БЪД.ПРЕД.ВР. В МИН., 2Л., ЕД.Ч., СР.Р. = щеше да си гребвало
| БЪД.ПРЕД.ВР. В МИН., 2Л., МН.Ч. = щяхте да сте гребвали
| БЪД.ПРЕД.ВР. В МИН., 3Л., ЕД.Ч., М.Р. = щеше да е гребвал
| БЪД.ПРЕД.ВР. В МИН., 3Л., ЕД.Ч., Ж.Р. = щеше да е гребвала
| БЪД.ПРЕД.ВР. В МИН., 3Л., ЕД.Ч., СР.Р. = щеше да е гребвало
| БЪД.ПРЕД.ВР. В МИН., 3Л., МН.Ч. = щяха да са гребвали
| ПР.НАКЛ., СЕГ.ВР., 1Л., ЕД.Ч., М.Р. = гребвал съм
| ПР.НАКЛ., СЕГ.ВР., 1Л., ЕД.Ч., Ж.Р. = гребвала съм
| ПР.НАКЛ., СЕГ.ВР., 1Л., ЕД.Ч., СР.Р. = гребвало съм
| ПР.НАКЛ., СЕГ.ВР., 1Л., МН.Ч. = гребвали сме
| ПР.НАКЛ., СЕГ.ВР., 2Л., ЕД.Ч., М.Р. = гребвал си
| ПР.НАКЛ., СЕГ.ВР., 2Л., ЕД.Ч., Ж.Р. = гребвала си
| ПР.НАКЛ., СЕГ.ВР., 2Л., ЕД.Ч., СР.Р. = гребвало си
| ПР.НАКЛ., СЕГ.ВР., 2Л., МН.Ч. = гребвали сте
| ПР.НАКЛ., СЕГ.ВР., 3Л., ЕД.Ч., М.Р. = гребвал (е)
| ПР.НАКЛ., СЕГ.ВР., 3Л., ЕД.Ч., Ж.Р. = гребвала (е)
| ПР.НАКЛ., СЕГ.ВР., 3Л., ЕД.Ч., СР.Р. = гребвало (е)
| ПР.НАКЛ., СЕГ.ВР., 3Л., МН.Ч. = гребвали (са)
| ПР.НАКЛ., МИН.СВ.ВР., 1Л., ЕД.Ч., М.Р. = гребвал съм
| ПР.НАКЛ., МИН.СВ.ВР., 1Л., ЕД.Ч., Ж.Р. = гребвала съм
| ПР.НАКЛ., МИН.СВ.ВР., 1Л., ЕД.Ч., СР.Р. = гребвало съм
| ПР.НАКЛ., МИН.СВ.ВР., 1Л., МН.Ч. = гребвали сме
| ПР.НАКЛ., МИН.СВ.ВР., 2Л., ЕД.Ч., М.Р. = гребвал си
| ПР.НАКЛ., МИН.СВ.ВР., 2Л., ЕД.Ч., Ж.Р. = гребвала си
| ПР.НАКЛ., МИН.СВ.ВР., 2Л., ЕД.Ч., СР.Р. = гребвало си
| ПР.НАКЛ., МИН.СВ.ВР., 2Л., МН.Ч. = гребвали сте
| ПР.НАКЛ., МИН.СВ.ВР., 3Л., ЕД.Ч., М.Р. = гребвал (е)
| ПР.НАКЛ., МИН.СВ.ВР., 3Л., ЕД.Ч., Ж.Р. = гребвала (е)
| ПР.НАКЛ., МИН.СВ.ВР., 3Л., ЕД.Ч., СР.Р. = гребвало (е)
| ПР.НАКЛ., МИН.СВ.ВР., 3Л., МН.Ч. = гребвали (са)
| ПР.НАКЛ., МИН.НЕОПР.ВР., 1Л., ЕД.Ч., М.Р. = бил съм гребвал
| ПР.НАКЛ., МИН.НЕОПР.ВР., 1Л., ЕД.Ч., Ж.Р. = била съм гребвала
| ПР.НАКЛ., МИН.НЕОПР.ВР., 1Л., ЕД.Ч., СР.Р. = било съм гребвало
| ПР.НАКЛ., МИН.НЕОПР.ВР., 1Л., МН.Ч. = били сме гребвали
| ПР.НАКЛ., МИН.НЕОПР.ВР., 2Л., ЕД.Ч., М.Р. = бил си гребвал
| ПР.НАКЛ., МИН.НЕОПР.ВР., 2Л., ЕД.Ч., Ж.Р. = била си гребвала
| ПР.НАКЛ., МИН.НЕОПР.ВР., 2Л., ЕД.Ч., СР.Р. = било си гребвало
| ПР.НАКЛ., МИН.НЕОПР.ВР., 2Л., МН.Ч. = били сте гребвали
| ПР.НАКЛ., МИН.НЕОПР.ВР., 3Л., ЕД.Ч., М.Р. = бил (е) гребвал
| ПР.НАКЛ., МИН.НЕОПР.ВР., 3Л., ЕД.Ч., Ж.Р. = била (е) гребвала
| ПР.НАКЛ., МИН.НЕОПР.ВР., 3Л., ЕД.Ч., СР.Р. = било (е) гребвало
| ПР.НАКЛ., МИН.НЕОПР.ВР., 3Л., МН.Ч. = били (са) гребвали
| ПР.НАКЛ., БЪД.ВР., 1Л., ЕД.Ч., М.Р. = щял съм да гребвам
| ПР.НАКЛ., БЪД.ВР., 1Л., ЕД.Ч., Ж.Р. = щяла съм да гребвам
| ПР.НАКЛ., БЪД.ВР., 1Л., ЕД.Ч., СР.Р. = щяло съм да гребвам
| ПР.НАКЛ., БЪД.ВР., 1Л., МН.Ч. = щели сме да гребваме
| ПР.НАКЛ., БЪД.ВР., 2Л., ЕД.Ч., М.Р. = щял си да гребваш
| ПР.НАКЛ., БЪД.ВР., 2Л., ЕД.Ч., Ж.Р. = щяла си да гребваш
| ПР.НАКЛ., БЪД.ВР., 2Л., ЕД.Ч., СР.Р. = щяло си да гребваш
| ПР.НАКЛ., БЪД.ВР., 2Л., МН.Ч. = щели сте да гребвате
| ПР.НАКЛ., БЪД.ВР., 3Л., ЕД.Ч., М.Р. = щял (е) да гребва
| ПР.НАКЛ., БЪД.ВР., 3Л., ЕД.Ч., Ж.Р. = щяла (е) да гребва
| ПР.НАКЛ., БЪД.ВР., 3Л., ЕД.Ч., СР.Р. = щяло (е) да гребва
| ПР.НАКЛ., БЪД.ВР., 3Л., МН.Ч. = щели (са) да гребват
| ПР.НАКЛ., БЪД.ПРЕД.ВР., 1Л., ЕД.Ч., М.Р. = щял съм да съм гребвал
| ПР.НАКЛ., БЪД.ПРЕД.ВР., 1Л., ЕД.Ч., Ж.Р. = щяла съм да съм гребвала
| ПР.НАКЛ., БЪД.ПРЕД.ВР., 1Л., ЕД.Ч., СР.Р. = щяло съм да съм гребвало
| ПР.НАКЛ., БЪД.ПРЕД.ВР., 1Л., МН.Ч. = щели сме да сме гребвали
| ПР.НАКЛ., БЪД.ПРЕД.ВР., 2Л., ЕД.Ч., М.Р. = щял си да си гребвал
| ПР.НАКЛ., БЪД.ПРЕД.ВР., 2Л., ЕД.Ч., Ж.Р. = щяла си да си гребвала
| ПР.НАКЛ., БЪД.ПРЕД.ВР., 2Л., ЕД.Ч., СР.Р. = щяло си да си гребвало
| ПР.НАКЛ., БЪД.ПРЕД.ВР., 2Л., МН.Ч. = щели сте да сте гребвали
| ПР.НАКЛ., БЪД.ПРЕД.ВР., 3Л., ЕД.Ч., М.Р. = щял (е) да е гребвал
| ПР.НАКЛ., БЪД.ПРЕД.ВР., 3Л., ЕД.Ч., Ж.Р. = щяла (е) да е гребвала
| ПР.НАКЛ., БЪД.ПРЕД.ВР., 3Л., ЕД.Ч., СР.Р. = щяло (е) да е гребвало
| ПР.НАКЛ., БЪД.ПРЕД.ВР., 3Л., МН.Ч. = щели (са) да са гребвали
| УСЛОВНО НАКЛОНЕНИЕ, 1Л., ЕД.Ч., М.Р. = бих гребвал
| УСЛОВНО НАКЛОНЕНИЕ, 1Л., ЕД.Ч., Ж.Р. = бих гребвала
| УСЛОВНО НАКЛОНЕНИЕ, 1Л., ЕД.Ч., СР.Р. = бих гребвало
| УСЛОВНО НАКЛОНЕНИЕ, 1Л., МН.Ч. = бихме гребвали
| УСЛОВНО НАКЛОНЕНИЕ, 2Л., ЕД.Ч., М.Р. = би гребвал
| УСЛОВНО НАКЛОНЕНИЕ, 2Л., ЕД.Ч., Ж.Р. = би гребвала
| УСЛОВНО НАКЛОНЕНИЕ, 2Л., ЕД.Ч., СР.Р. = би гребвало
| УСЛОВНО НАКЛОНЕНИЕ, 2Л., МН.Ч. = бихте гребвали
| УСЛОВНО НАКЛОНЕНИЕ, 3Л., ЕД.Ч., М.Р. = би гребвал
| УСЛОВНО НАКЛОНЕНИЕ, 3Л., ЕД.Ч., Ж.Р. = би гребвала
| УСЛОВНО НАКЛОНЕНИЕ, 3Л., ЕД.Ч., СР.Р. = би гребвало
| УСЛОВНО НАКЛОНЕНИЕ, 3Л., МН.Ч. = биха гребвали
| ПОВЕЛИТЕЛНО НАКЛОНЕНИЕ, ЕД.Ч. = греб·вай
| ПОВЕЛИТЕЛНО НАКЛОНЕНИЕ, МН.Ч. = греб·вай·те
| МИН.СТРАД.ПРИЧ. М.Р. = греб·ван
| МИН.СТРАД.ПРИЧ. М.Р. НЕПЪЛЕН ЧЛЕН = греб·ва·ния
| МИН.СТРАД.ПРИЧ. М.Р. ПЪЛЕН ЧЛЕН = греб·ва·ни·ят
| МИН.СТРАД.ПРИЧ. Ж.Р. = греб·ва·на
| МИН.СТРАД.ПРИЧ. Ж.Р. ЧЛЕН = греб·ва·на·та
| МИН.СТРАД.ПРИЧ. СР.Р. = греб·ва·но
| МИН.СТРАД.ПРИЧ. СР.Р. ЧЛЕН = греб·ва·но·то
| МИН.СТРАД.ПРИЧ. МН.Ч. = греб·ва·ни
| МИН.СТРАД.ПРИЧ. МН.Ч. ЧЛЕН = греб·ва·ни·те
| МИН.ДЕЯТ.СВ.ПРИЧ. М.Р. = греб·вал
| МИН.ДЕЯТ.СВ.ПРИЧ. М.Р. НЕПЪЛЕН ЧЛЕН = греб·ва·лия
| МИН.ДЕЯТ.СВ.ПРИЧ. М.Р. ПЪЛЕН ЧЛЕН = греб·ва·ли·ят
| МИН.ДЕЯТ.СВ.ПРИЧ. Ж.Р. = греб·ва·ла
| МИН.ДЕЯТ.СВ.ПРИЧ. Ж.Р. ЧЛЕН = греб·ва·ла·та
| МИН.ДЕЯТ.СВ.ПРИЧ. СР.Р. = греб·ва·ло
| МИН.ДЕЯТ.СВ.ПРИЧ. СР.Р. ЧЛЕН = греб·ва·ло·то
| МИН.ДЕЯТ.СВ.ПРИЧ. МН.Ч. = греб·ва·ли
| МИН.ДЕЯТ.СВ.ПРИЧ. МН.Ч. ЧЛЕН = греб·ва·ли·те
| МИН.ДЕЯТ.НЕСВ.ПРИЧ. М.Р. = греб·вал
| МИН.ДЕЯТ.НЕСВ.ПРИЧ. М.Р. НЕПЪЛЕН ЧЛЕН = греб·ва·лия
| МИН.ДЕЯТ.НЕСВ.ПРИЧ. М.Р. ПЪЛЕН ЧЛЕН = греб·ва·ли·ят
| МИН.ДЕЯТ.НЕСВ.ПРИЧ. Ж.Р. = греб·ва·ла
| МИН.ДЕЯТ.НЕСВ.ПРИЧ. Ж.Р. ЧЛЕН = греб·ва·ла·та
| МИН.ДЕЯТ.НЕСВ.ПРИЧ. СР.Р. = греб·ва·ло
| МИН.ДЕЯТ.НЕСВ.ПРИЧ. СР.Р. ЧЛЕН = греб·ва·ло·то
| МИН.ДЕЯТ.НЕСВ.ПРИЧ. МН.Ч. = греб·ва·ли
| МИН.ДЕЯТ.НЕСВ.ПРИЧ. МН.Ч. ЧЛЕН = греб·ва·ли·те
| СЕГ.ДЕЯТ.ПРИЧ. М.Р. = греб·ващ
| СЕГ.ДЕЯТ.ПРИЧ. М.Р. НЕПЪЛЕН ЧЛЕН = греб·ва·щия
| СЕГ.ДЕЯТ.ПРИЧ. М.Р. ПЪЛЕН ЧЛЕН = греб·ва·щи·ят
| СЕГ.ДЕЯТ.ПРИЧ. Ж.Р. = греб·ва·ща
| СЕГ.ДЕЯТ.ПРИЧ. Ж.Р. ЧЛЕН = греб·ва·ща·та
| СЕГ.ДЕЯТ.ПРИЧ. СР.Р. = греб·ва·що
| СЕГ.ДЕЯТ.ПРИЧ. СР.Р. ЧЛЕН = греб·ва·що·то
| СЕГ.ДЕЯТ.ПРИЧ. МН.Ч. = греб·ва·щи
| СЕГ.ДЕЯТ.ПРИЧ. МН.Ч. ЧЛЕН = греб·ва·щи·те
| ДЕЕПРИЧАСТИЕ = греб·вай·ки
| СКРИТИ ПРЕПРАТКИ = 
[[гребвам]],
[[гребваш]],
[[гребва]],
[[гребваме]],
[[гребвате]],
[[гребват]],
[[гребвах]],
[[гребвахме]],
[[гребвахте]],
[[гребваха]],
[[гребваше]],
[[гребвай]],
[[гребвайте]],
[[гребвал]],
[[гребвалия]],
[[гребвалият]],
[[гребвала]],
[[гребвалата]],
[[гребвало]],
[[гребвалото]],
[[гребвали]],
[[гребвалите]],
[[гребван]],
[[гребвания]],
[[гребваният]],
[[гребвана]],
[[гребваната]],
[[гребвано]],
[[гребваното]],
[[гребвани]],
[[гребваните]],
[[гребващ]],
[[гребващия]],
[[гребващият]],
[[гребваща]],
[[гребващата]],
[[гребващо]],
[[гребващото]],
[[гребващи]],
[[гребващите]],
[[гребвайки]],
[[гребвал съм]],
[[гребвала съм]],
[[гребвало съм]],
[[гребвали сме]],
[[гребвал си]],
[[гребвала си]],
[[гребвало си]],
[[гребвали сте]],
[[гребвал е]],
[[гребвала е]],
[[гребвало е]],
[[гребвали са]],
[[бях гребвал]],
[[бях гребвала]],
[[бях гребвало]],
[[бяхме гребвали]],
[[беше гребвал]],
[[беше гребвала]],
[[беше гребвало]],
[[бяхте гребвали]],
[[бяха гребвали]],
[[ще гребвам]],
[[ще гребваме]],
[[ще гребваш]],
[[ще гребвате]],
[[ще гребва]],
[[ще гребват]],
[[ще съм гребвал]],
[[ще съм гребвала]],
[[ще съм гребвало]],
[[ще сме гребвали]],
[[ще си гребвал]],
[[ще си гребвала]],
[[ще си гребвало]],
[[ще сте гребвали]],
[[ще е гребвал]],
[[ще е гребвала]],
[[ще е гребвало]],
[[ще са гребвали]],
[[щях да гребвам]],
[[щяхме да гребваме]],
[[щеше да гребваш]],
[[щяхте да гребвате]],
[[щеше да гребва]],
[[щяха да гребват]],
[[щях да съм гребвал]],
[[щях да съм гребвала]],
[[щях да съм гребвало]],
[[щяхме да сме гребвали]],
[[щеше да си гребвал]],
[[щеше да си гребвала]],
[[щеше да си гребвало]],
[[щяхте да сте гребвали]],
[[щеше да е гребвал]],
[[щеше да е гребвала]],
[[щеше да е гребвало]],
[[щяха да са гребвали]],
[[бил съм гребвал]],
[[била съм гребвала]],
[[било съм гребвало]],
[[били сме гребвали]],
[[бил си гребвал]],
[[била си гребвала]],
[[било си гребвало]],
[[били сте гребвали]],
[[бил е гребвал]],
[[била е гребвала]],
[[било е гребвало]],
[[били са гребвали]],
[[щял съм да гребвам]],
[[щяла съм да гребвам]],
[[щяло съм да гребвам]],
[[щели сме да гребваме]],
[[щял си да гребваш]],
[[щяла си да гребваш]],
[[щяло си да гребваш]],
[[щели сте да гребвате]],
[[щял да гребва]],
[[щяла да гребва]],
[[щяло да гребва]],
[[щели да гребват]],
[[щял е да гребва]],
[[щяла е да гребва]],
[[щяло е да гребва]],
[[щели са да гребват]],
[[щял съм да съм гребвал]],
[[щяла съм да съм гребвала]],
[[щяло съм да съм гребвало]],
[[щели сме да сме гребвали]],
[[щял си да си гребвал]],
[[щяла си да си гребвала]],
[[щяло си да си гребвало]],
[[щели сте да сте гребвали]],
[[щял да е гребвал]],
[[щяла да е гребвала]],
[[щяло да е гребвало]],
[[щели да са гребвали]],
[[щял е да е гребвал]],
[[щяла е да е гребвала]],
[[щяло е да е гребвало]],
[[щели са да са гребвали]],
[[бих гребвал]],
[[бих гребвала]],
[[бих гребвало]],
[[бихме гребвали]],
[[би гребвал]],
[[би гребвала]],
[[би гребвало]],
[[бихте гребвали]],
[[биха гребвали]],
}}</text>
      <sha1>8xglx9xfscjs8qzba93we4er5kfw222</sha1>
    </revision>
  </page>
  <page>
    <title>Шаблон:Словоформи/гребна</title>
    <ns>10</ns>
    <id>392769</id>
    <revision>
      <id>424799</id>
      <parentid>9433</parentid>
      <timestamp>2005-05-06T17:02:47Z</timestamp>
      <contributor>
        <username>Bgbot</username>
        <id>83</id>
      </contributor>
      <comment>Борислав: Шаблон със словоформи</comment>
      <model>wikitext</model>
      <format>text/x-wiki</format>
      <text bytes="19894" xml:space="preserve">{{Шаблон:Словоформи/Глагол|
  ОСНОВНА ФОРМА = гребна
| СЕГ.ВР., 1Л., ЕД.Ч. = греб·на
| СЕГ.ВР., 1Л., МН.Ч. = греб·нем
| СЕГ.ВР., 2Л., ЕД.Ч. = греб·неш
| СЕГ.ВР., 2Л., МН.Ч. = греб·не·те
| СЕГ.ВР., 3Л., ЕД.Ч. = греб·не
| СЕГ.ВР., 3Л., МН.Ч. = греб·нат
| МИН.СВ.ВР., 1Л., ЕД.Ч. = греб·нах
| МИН.СВ.ВР., 1Л., МН.Ч. = греб·нах·ме
| МИН.СВ.ВР., 2Л., ЕД.Ч. = греб·на
| МИН.СВ.ВР., 2Л., МН.Ч. = греб·нах·те
| МИН.СВ.ВР., 3Л., ЕД.Ч. = греб·на
| МИН.СВ.ВР., 3Л., МН.Ч. = греб·на·ха
| МИН.НЕСВ.ВР., 1Л., ЕД.Ч. = греб·нех
| МИН.НЕСВ.ВР., 1Л., МН.Ч. = греб·нех·ме
| МИН.НЕСВ.ВР., 2Л., ЕД.Ч. = греб·не·ше
| МИН.НЕСВ.ВР., 2Л., МН.Ч. = греб·нех·те
| МИН.НЕСВ.ВР., 3Л., ЕД.Ч. = греб·не·ше
| МИН.НЕСВ.ВР., 3Л., МН.Ч. = греб·не·ха
| МИН.НЕОПР.ВР., 1Л., ЕД.Ч., М.Р. = гребнал съм
| МИН.НЕОПР.ВР., 1Л., ЕД.Ч., Ж.Р. = гребнала съм
| МИН.НЕОПР.ВР., 1Л., ЕД.Ч., СР.Р. = гребнало съм
| МИН.НЕОПР.ВР., 1Л., МН.Ч. = гребнали сме
| МИН.НЕОПР.ВР., 2Л., ЕД.Ч., М.Р. = гребнал си
| МИН.НЕОПР.ВР., 2Л., ЕД.Ч., Ж.Р. = гребнала си
| МИН.НЕОПР.ВР., 2Л., ЕД.Ч., СР.Р. = гребнало си
| МИН.НЕОПР.ВР., 2Л., МН.Ч. = гребнали сте
| МИН.НЕОПР.ВР., 3Л., ЕД.Ч., М.Р. = гребнал е
| МИН.НЕОПР.ВР., 3Л., ЕД.Ч., Ж.Р. = гребнала е
| МИН.НЕОПР.ВР., 3Л., ЕД.Ч., СР.Р. = гребнало е
| МИН.НЕОПР.ВР., 3Л., МН.Ч. = гребнали са
| МИН.ПРЕД.ВР., 1Л., ЕД.Ч., М.Р. = бях гребнал
| МИН.ПРЕД.ВР., 1Л., ЕД.Ч., Ж.Р. = бях гребнала
| МИН.ПРЕД.ВР., 1Л., ЕД.Ч., СР.Р. = бях гребнало
| МИН.ПРЕД.ВР., 1Л., МН.Ч. = бяхме гребнали
| МИН.ПРЕД.ВР., 2Л., ЕД.Ч., М.Р. = беше гребнал
| МИН.ПРЕД.ВР., 2Л., ЕД.Ч., Ж.Р. = беше гребнала
| МИН.ПРЕД.ВР., 2Л., ЕД.Ч., СР.Р. = беше гребнало
| МИН.ПРЕД.ВР., 2Л., МН.Ч. = бяхте гребнали
| МИН.ПРЕД.ВР., 3Л., ЕД.Ч., М.Р. = беше гребнал
| МИН.ПРЕД.ВР., 3Л., ЕД.Ч., Ж.Р. = беше гребнала
| МИН.ПРЕД.ВР., 3Л., ЕД.Ч., СР.Р. = беше гребнало
| МИН.ПРЕД.ВР., 3Л., МН.Ч. = бяха гребнали
| БЪД.ВР., 1Л., ЕД.Ч. = ще гребна
| БЪД.ВР., 1Л., МН.Ч. = ще гребнем
| БЪД.ВР., 2Л., ЕД.Ч. = ще гребнеш
| БЪД.ВР., 2Л., МН.Ч. = ще гребнете
| БЪД.ВР., 3Л., ЕД.Ч. = ще гребне
| БЪД.ВР., 3Л., МН.Ч. = ще гребнат
| БЪД.ПРЕД.ВР., 1Л., ЕД.Ч., М.Р. = ще съм гребнал
| БЪД.ПРЕД.ВР., 1Л., ЕД.Ч., Ж.Р. = ще съм гребнала
| БЪД.ПРЕД.ВР., 1Л., ЕД.Ч., СР.Р. = ще съм гребнало
| БЪД.ПРЕД.ВР., 1Л., МН.Ч. = ще сме гребнали
| БЪД.ПРЕД.ВР., 2Л., ЕД.Ч., М.Р. = ще си гребнал
| БЪД.ПРЕД.ВР., 2Л., ЕД.Ч., Ж.Р. = ще си гребнала
| БЪД.ПРЕД.ВР., 2Л., ЕД.Ч., СР.Р. = ще си гребнало
| БЪД.ПРЕД.ВР., 2Л., МН.Ч. = ще сте гребнали
| БЪД.ПРЕД.ВР., 3Л., ЕД.Ч., М.Р. = ще е гребнал
| БЪД.ПРЕД.ВР., 3Л., ЕД.Ч., Ж.Р. = ще е гребнала
| БЪД.ПРЕД.ВР., 3Л., ЕД.Ч., СР.Р. = ще е гребнало
| БЪД.ПРЕД.ВР., 3Л., МН.Ч. = ще са гребнали
| БЪД.ВР. В МИН., 1Л., ЕД.Ч. = щях да гребна
| БЪД.ВР. В МИН., 1Л., МН.Ч. = щяхме да гребнем
| БЪД.ВР. В МИН., 2Л., ЕД.Ч. = щеше да гребнеш
| БЪД.ВР. В МИН., 2Л., МН.Ч. = щяхте да гребнете
| БЪД.ВР. В МИН., 3Л., ЕД.Ч. = щеше да гребне
| БЪД.ВР. В МИН., 3Л., МН.Ч. = щяха да гребнат
| БЪД.ПРЕД.ВР. В МИН., 1Л., ЕД.Ч., М.Р. = щях да съм гребнал
| БЪД.ПРЕД.ВР. В МИН., 1Л., ЕД.Ч., Ж.Р. = щях да съм гребнала
| БЪД.ПРЕД.ВР. В МИН., 1Л., ЕД.Ч., СР.Р. = щях да съм гребнало
| БЪД.ПРЕД.ВР. В МИН., 1Л., МН.Ч. = щяхме да сме гребнали
| БЪД.ПРЕД.ВР. В МИН., 2Л., ЕД.Ч., М.Р. = щеше да си гребнал
| БЪД.ПРЕД.ВР. В МИН., 2Л., ЕД.Ч., Ж.Р. = щеше да си гребнала
| БЪД.ПРЕД.ВР. В МИН., 2Л., ЕД.Ч., СР.Р. = щеше да си гребнало
| БЪД.ПРЕД.ВР. В МИН., 2Л., МН.Ч. = щяхте да сте гребнали
| БЪД.ПРЕД.ВР. В МИН., 3Л., ЕД.Ч., М.Р. = щеше да е гребнал
| БЪД.ПРЕД.ВР. В МИН., 3Л., ЕД.Ч., Ж.Р. = щеше да е гребнала
| БЪД.ПРЕД.ВР. В МИН., 3Л., ЕД.Ч., СР.Р. = щеше да е гребнало
| БЪД.ПРЕД.ВР. В МИН., 3Л., МН.Ч. = щяха да са гребнали
| ПР.НАКЛ., СЕГ.ВР., 1Л., ЕД.Ч., М.Р. = гребнел съм
| ПР.НАКЛ., СЕГ.ВР., 1Л., ЕД.Ч., Ж.Р. = гребнела съм
| ПР.НАКЛ., СЕГ.ВР., 1Л., ЕД.Ч., СР.Р. = гребнело съм
| ПР.НАКЛ., СЕГ.ВР., 1Л., МН.Ч. = гребнели сме
| ПР.НАКЛ., СЕГ.ВР., 2Л., ЕД.Ч., М.Р. = гребнел си
| ПР.НАКЛ., СЕГ.ВР., 2Л., ЕД.Ч., Ж.Р. = гребнела си
| ПР.НАКЛ., СЕГ.ВР., 2Л., ЕД.Ч., СР.Р. = гребнело си
| ПР.НАКЛ., СЕГ.ВР., 2Л., МН.Ч. = гребнели сте
| ПР.НАКЛ., СЕГ.ВР., 3Л., ЕД.Ч., М.Р. = гребнел (е)
| ПР.НАКЛ., СЕГ.ВР., 3Л., ЕД.Ч., Ж.Р. = гребнела (е)
| ПР.НАКЛ., СЕГ.ВР., 3Л., ЕД.Ч., СР.Р. = гребнело (е)
| ПР.НАКЛ., СЕГ.ВР., 3Л., МН.Ч. = гребнели (са)
| ПР.НАКЛ., МИН.СВ.ВР., 1Л., ЕД.Ч., М.Р. = гребнал съм
| ПР.НАКЛ., МИН.СВ.ВР., 1Л., ЕД.Ч., Ж.Р. = гребнала съм
| ПР.НАКЛ., МИН.СВ.ВР., 1Л., ЕД.Ч., СР.Р. = гребнало съм
| ПР.НАКЛ., МИН.СВ.ВР., 1Л., МН.Ч. = гребнали сме
| ПР.НАКЛ., МИН.СВ.ВР., 2Л., ЕД.Ч., М.Р. = гребнал си
| ПР.НАКЛ., МИН.СВ.ВР., 2Л., ЕД.Ч., Ж.Р. = гребнала си
| ПР.НАКЛ., МИН.СВ.ВР., 2Л., ЕД.Ч., СР.Р. = гребнало си
| ПР.НАКЛ., МИН.СВ.ВР., 2Л., МН.Ч. = гребнали сте
| ПР.НАКЛ., МИН.СВ.ВР., 3Л., ЕД.Ч., М.Р. = гребнал (е)
| ПР.НАКЛ., МИН.СВ.ВР., 3Л., ЕД.Ч., Ж.Р. = гребнала (е)
| ПР.НАКЛ., МИН.СВ.ВР., 3Л., ЕД.Ч., СР.Р. = гребнало (е)
| ПР.НАКЛ., МИН.СВ.ВР., 3Л., МН.Ч. = гребнали (са)
| ПР.НАКЛ., МИН.НЕОПР.ВР., 1Л., ЕД.Ч., М.Р. = бил съм гребнал
| ПР.НАКЛ., МИН.НЕОПР.ВР., 1Л., ЕД.Ч., Ж.Р. = била съм гребнала
| ПР.НАКЛ., МИН.НЕОПР.ВР., 1Л., ЕД.Ч., СР.Р. = било съм гребнало
| ПР.НАКЛ., МИН.НЕОПР.ВР., 1Л., МН.Ч. = били сме гребнали
| ПР.НАКЛ., МИН.НЕОПР.ВР., 2Л., ЕД.Ч., М.Р. = бил си гребнал
| ПР.НАКЛ., МИН.НЕОПР.ВР., 2Л., ЕД.Ч., Ж.Р. = била си гребнала
| ПР.НАКЛ., МИН.НЕОПР.ВР., 2Л., ЕД.Ч., СР.Р. = било си гребнало
| ПР.НАКЛ., МИН.НЕОПР.ВР., 2Л., МН.Ч. = били сте гребнали
| ПР.НАКЛ., МИН.НЕОПР.ВР., 3Л., ЕД.Ч., М.Р. = бил (е) гребнал
| ПР.НАКЛ., МИН.НЕОПР.ВР., 3Л., ЕД.Ч., Ж.Р. = била (е) гребнала
| ПР.НАКЛ., МИН.НЕОПР.ВР., 3Л., ЕД.Ч., СР.Р. = било (е) гребнало
| ПР.НАКЛ., МИН.НЕОПР.ВР., 3Л., МН.Ч. = били (са) гребнали
| ПР.НАКЛ., БЪД.ВР., 1Л., ЕД.Ч., М.Р. = щял съм да гребна
| ПР.НАКЛ., БЪД.ВР., 1Л., ЕД.Ч., Ж.Р. = щяла съм да гребна
| ПР.НАКЛ., БЪД.ВР., 1Л., ЕД.Ч., СР.Р. = щяло съм да гребна
| ПР.НАКЛ., БЪД.ВР., 1Л., МН.Ч. = щели сме да гребнем
| ПР.НАКЛ., БЪД.ВР., 2Л., ЕД.Ч., М.Р. = щял си да гребнеш
| ПР.НАКЛ., БЪД.ВР., 2Л., ЕД.Ч., Ж.Р. = щяла си да гребнеш
| ПР.НАКЛ., БЪД.ВР., 2Л., ЕД.Ч., СР.Р. = щяло си да гребнеш
| ПР.НАКЛ., БЪД.ВР., 2Л., МН.Ч. = щели сте да гребнете
| ПР.НАКЛ., БЪД.ВР., 3Л., ЕД.Ч., М.Р. = щял (е) да гребне
| ПР.НАКЛ., БЪД.ВР., 3Л., ЕД.Ч., Ж.Р. = щяла (е) да гребне
| ПР.НАКЛ., БЪД.ВР., 3Л., ЕД.Ч., СР.Р. = щяло (е) да гребне
| ПР.НАКЛ., БЪД.ВР., 3Л., МН.Ч. = щели (са) да гребнат
| ПР.НАКЛ., БЪД.ПРЕД.ВР., 1Л., ЕД.Ч., М.Р. = щял съм да съм гребнал
| ПР.НАКЛ., БЪД.ПРЕД.ВР., 1Л., ЕД.Ч., Ж.Р. = щяла съм да съм гребнала
| ПР.НАКЛ., БЪД.ПРЕД.ВР., 1Л., ЕД.Ч., СР.Р. = щяло съм да съм гребнало
| ПР.НАКЛ., БЪД.ПРЕД.ВР., 1Л., МН.Ч. = щели сме да сме гребнали
| ПР.НАКЛ., БЪД.ПРЕД.ВР., 2Л., ЕД.Ч., М.Р. = щял си да си гребнал
| ПР.НАКЛ., БЪД.ПРЕД.ВР., 2Л., ЕД.Ч., Ж.Р. = щяла си да си гребнала
| ПР.НАКЛ., БЪД.ПРЕД.ВР., 2Л., ЕД.Ч., СР.Р. = щяло си да си гребнало
| ПР.НАКЛ., БЪД.ПРЕД.ВР., 2Л., МН.Ч. = щели сте да сте гребнали
| ПР.НАКЛ., БЪД.ПРЕД.ВР., 3Л., ЕД.Ч., М.Р. = щял (е) да е гребнал
| ПР.НАКЛ., БЪД.ПРЕД.ВР., 3Л., ЕД.Ч., Ж.Р. = щяла (е) да е гребнала
| ПР.НАКЛ., БЪД.ПРЕД.ВР., 3Л., ЕД.Ч., СР.Р. = щяло (е) да е гребнало
| ПР.НАКЛ., БЪД.ПРЕД.ВР., 3Л., МН.Ч. = щели (са) да са гребнали
| УСЛОВНО НАКЛОНЕНИЕ, 1Л., ЕД.Ч., М.Р. = бих гребнал
| УСЛОВНО НАКЛОНЕНИЕ, 1Л., ЕД.Ч., Ж.Р. = бих гребнала
| УСЛОВНО НАКЛОНЕНИЕ, 1Л., ЕД.Ч., СР.Р. = бих гребнало
| УСЛОВНО НАКЛОНЕНИЕ, 1Л., МН.Ч. = бихме гребнали
| УСЛОВНО НАКЛОНЕНИЕ, 2Л., ЕД.Ч., М.Р. = би гребнал
| УСЛОВНО НАКЛОНЕНИЕ, 2Л., ЕД.Ч., Ж.Р. = би гребнала
| УСЛОВНО НАКЛОНЕНИЕ, 2Л., ЕД.Ч., СР.Р. = би гребнало
| УСЛОВНО НАКЛОНЕНИЕ, 2Л., МН.Ч. = бихте гребнали
| УСЛОВНО НАКЛОНЕНИЕ, 3Л., ЕД.Ч., М.Р. = би гребнал
| УСЛОВНО НАКЛОНЕНИЕ, 3Л., ЕД.Ч., Ж.Р. = би гребнала
| УСЛОВНО НАКЛОНЕНИЕ, 3Л., ЕД.Ч., СР.Р. = би гребнало
| УСЛОВНО НАКЛОНЕНИЕ, 3Л., МН.Ч. = биха гребнали
| ПОВЕЛИТЕЛНО НАКЛОНЕНИЕ, ЕД.Ч. = греб·ни
| ПОВЕЛИТЕЛНО НАКЛОНЕНИЕ, МН.Ч. = греб·не·те
| МИН.СТРАД.ПРИЧ. М.Р. = греб·нат
| МИН.СТРАД.ПРИЧ. М.Р. НЕПЪЛЕН ЧЛЕН = греб·на·тия
| МИН.СТРАД.ПРИЧ. М.Р. ПЪЛЕН ЧЛЕН = греб·на·ти·ят
| МИН.СТРАД.ПРИЧ. Ж.Р. = греб·на·та
| МИН.СТРАД.ПРИЧ. Ж.Р. ЧЛЕН = греб·на·та·та
| МИН.СТРАД.ПРИЧ. СР.Р. = греб·на·то
| МИН.СТРАД.ПРИЧ. СР.Р. ЧЛЕН = греб·на·то·то
| МИН.СТРАД.ПРИЧ. МН.Ч. = греб·на·ти
| МИН.СТРАД.ПРИЧ. МН.Ч. ЧЛЕН = греб·на·ти·те
| МИН.ДЕЯТ.СВ.ПРИЧ. М.Р. = греб·нал
| МИН.ДЕЯТ.СВ.ПРИЧ. М.Р. НЕПЪЛЕН ЧЛЕН = греб·на·лия
| МИН.ДЕЯТ.СВ.ПРИЧ. М.Р. ПЪЛЕН ЧЛЕН = греб·на·ли·ят
| МИН.ДЕЯТ.СВ.ПРИЧ. Ж.Р. = греб·на·ла
| МИН.ДЕЯТ.СВ.ПРИЧ. Ж.Р. ЧЛЕН = греб·на·ла·та
| МИН.ДЕЯТ.СВ.ПРИЧ. СР.Р. = греб·на·ло
| МИН.ДЕЯТ.СВ.ПРИЧ. СР.Р. ЧЛЕН = греб·на·ло·то
| МИН.ДЕЯТ.СВ.ПРИЧ. МН.Ч. = греб·на·ли
| МИН.ДЕЯТ.СВ.ПРИЧ. МН.Ч. ЧЛЕН = греб·на·ли·те
| МИН.ДЕЯТ.НЕСВ.ПРИЧ. М.Р. = греб·нел
| МИН.ДЕЯТ.НЕСВ.ПРИЧ. М.Р. НЕПЪЛЕН ЧЛЕН = греб·не·лия
| МИН.ДЕЯТ.НЕСВ.ПРИЧ. М.Р. ПЪЛЕН ЧЛЕН = греб·не·ли·ят
| МИН.ДЕЯТ.НЕСВ.ПРИЧ. Ж.Р. = греб·не·ла
| МИН.ДЕЯТ.НЕСВ.ПРИЧ. Ж.Р. ЧЛЕН = греб·не·ла·та
| МИН.ДЕЯТ.НЕСВ.ПРИЧ. СР.Р. = греб·не·ло
| МИН.ДЕЯТ.НЕСВ.ПРИЧ. СР.Р. ЧЛЕН = греб·не·ло·то
| МИН.ДЕЯТ.НЕСВ.ПРИЧ. МН.Ч. = греб·не·ли
| МИН.ДЕЯТ.НЕСВ.ПРИЧ. МН.Ч. ЧЛЕН = греб·не·ли·те
| СЕГ.ДЕЯТ.ПРИЧ. М.Р. = —
| СЕГ.ДЕЯТ.ПРИЧ. М.Р. НЕПЪЛЕН ЧЛЕН = —
| СЕГ.ДЕЯТ.ПРИЧ. М.Р. ПЪЛЕН ЧЛЕН = —
| СЕГ.ДЕЯТ.ПРИЧ. Ж.Р. = —
| СЕГ.ДЕЯТ.ПРИЧ. Ж.Р. ЧЛЕН = —
| СЕГ.ДЕЯТ.ПРИЧ. СР.Р. = —
| СЕГ.ДЕЯТ.ПРИЧ. СР.Р. ЧЛЕН = —
| СЕГ.ДЕЯТ.ПРИЧ. МН.Ч. = —
| СЕГ.ДЕЯТ.ПРИЧ. МН.Ч. ЧЛЕН = —
| ДЕЕПРИЧАСТИЕ = —
| СКРИТИ ПРЕПРАТКИ = 
[[гребна]],
[[гребнеш]],
[[гребне]],
[[гребнем]],
[[гребнете]],
[[гребнат]],
[[гребнах]],
[[гребнахме]],
[[гребнахте]],
[[гребнаха]],
[[гребнех]],
[[гребнеше]],
[[гребнехме]],
[[гребнехте]],
[[гребнеха]],
[[гребни]],
[[гребнал]],
[[гребналия]],
[[гребналият]],
[[гребнала]],
[[гребналата]],
[[гребнало]],
[[гребналото]],
[[гребнали]],
[[гребналите]],
[[гребнел]],
[[гребнелия]],
[[гребнелият]],
[[гребнела]],
[[гребнелата]],
[[гребнело]],
[[гребнелото]],
[[гребнели]],
[[гребнелите]],
[[гребнатия]],
[[гребнатият]],
[[гребната]],
[[гребнатата]],
[[гребнато]],
[[гребнатото]],
[[гребнати]],
[[гребнатите]],
[[гребнал съм]],
[[гребнала съм]],
[[гребнало съм]],
[[гребнали сме]],
[[гребнал си]],
[[гребнала си]],
[[гребнало си]],
[[гребнали сте]],
[[гребнал е]],
[[гребнала е]],
[[гребнало е]],
[[гребнали са]],
[[бях гребнал]],
[[бях гребнала]],
[[бях гребнало]],
[[бяхме гребнали]],
[[беше гребнал]],
[[беше гребнала]],
[[беше гребнало]],
[[бяхте гребнали]],
[[бяха гребнали]],
[[ще гребна]],
[[ще гребнем]],
[[ще гребнеш]],
[[ще гребнете]],
[[ще гребне]],
[[ще гребнат]],
[[ще съм гребнал]],
[[ще съм гребнала]],
[[ще съм гребнало]],
[[ще сме гребнали]],
[[ще си гребнал]],
[[ще си гребнала]],
[[ще си гребнало]],
[[ще сте гребнали]],
[[ще е гребнал]],
[[ще е гребнала]],
[[ще е гребнало]],
[[ще са гребнали]],
[[щях да гребна]],
[[щяхме да гребнем]],
[[щеше да гребнеш]],
[[щяхте да гребнете]],
[[щеше да гребне]],
[[щяха да гребнат]],
[[щях да съм гребнал]],
[[щях да съм гребнала]],
[[щях да съм гребнало]],
[[щяхме да сме гребнали]],
[[щеше да си гребнал]],
[[щеше да си гребнала]],
[[щеше да си гребнало]],
[[щяхте да сте гребнали]],
[[щеше да е гребнал]],
[[щеше да е гребнала]],
[[щеше да е гребнало]],
[[щяха да са гребнали]],
[[гребнел съм]],
[[гребнела съм]],
[[гребнело съм]],
[[гребнели сме]],
[[гребнел си]],
[[гребнела си]],
[[гребнело си]],
[[гребнели сте]],
[[гребнел е]],
[[гребнела е]],
[[гребнело е]],
[[гребнели са]],
[[бил съм гребнал]],
[[била съм гребнала]],
[[било съм гребнало]],
[[били сме гребнали]],
[[бил си гребнал]],
[[била си гребнала]],
[[било си гребнало]],
[[били сте гребнали]],
[[бил е гребнал]],
[[била е гребнала]],
[[било е гребнало]],
[[били са гребнали]],
[[щял съм да гребна]],
[[щяла съм да гребна]],
[[щяло съм да гребна]],
[[щели сме да гребнем]],
[[щял си да гребнеш]],
[[щяла си да гребнеш]],
[[щяло си да гребнеш]],
[[щели сте да гребнете]],
[[щял да гребне]],
[[щяла да гребне]],
[[щяло да гребне]],
[[щели да гребнат]],
[[щял е да гребне]],
[[щяла е да гребне]],
[[щяло е да гребне]],
[[щели са да гребнат]],
[[щял съм да съм гребнал]],
[[щяла съм да съм гребнала]],
[[щяло съм да съм гребнало]],
[[щели сме да сме гребнали]],
[[щял си да си гребнал]],
[[щяла си да си гребнала]],
[[щяло си да си гребнало]],
[[щели сте да сте гребнали]],
[[щял да е гребнал]],
[[щяла да е гребнала]],
[[щяло да е гребнало]],
[[щели да са гребнали]],
[[щял е да е гребнал]],
[[щяла е да е гребнала]],
[[щяло е да е гребнало]],
[[щели са да са гребнали]],
[[бих гребнал]],
[[бих гребнала]],
[[бих гребнало]],
[[бихме гребнали]],
[[би гребнал]],
[[би гребнала]],
[[би гребнало]],
[[бихте гребнали]],
[[биха гребнали]],
}}</text>
      <sha1>t3abmosb10b2nfqkcug8tik573leigi</sha1>
    </revision>
  </page>
  <page>
    <title>Шаблон:Словоформи/грейвам</title>
    <ns>10</ns>
    <id>491850</id>
    <revision>
      <id>523832</id>
      <timestamp>2005-05-09T06:38:44Z</timestamp>
      <contributor>
        <username>Bgbot</username>
        <id>83</id>
      </contributor>
      <comment>Борислав: Шаблон със словоформи</comment>
      <model>wikitext</model>
      <format>text/x-wiki</format>
      <text bytes="19794" xml:space="preserve">{{Шаблон:Словоформи/Глагол|
  ОСНОВНА ФОРМА = грейвам
| СЕГ.ВР., 1Л., ЕД.Ч. = грей·вам
| СЕГ.ВР., 1Л., МН.Ч. = грей·ва·ме
| СЕГ.ВР., 2Л., ЕД.Ч. = грей·ваш
| СЕГ.ВР., 2Л., МН.Ч. = грей·ва·те
| СЕГ.ВР., 3Л., ЕД.Ч. = грей·ва
| СЕГ.ВР., 3Л., МН.Ч. = грей·ват
| МИН.СВ.ВР., 1Л., ЕД.Ч. = грей·вах
| МИН.СВ.ВР., 1Л., МН.Ч. = грей·вах·ме
| МИН.СВ.ВР., 2Л., ЕД.Ч. = грей·ва
| МИН.СВ.ВР., 2Л., МН.Ч. = грей·вах·те
| МИН.СВ.ВР., 3Л., ЕД.Ч. = грей·ва
| МИН.СВ.ВР., 3Л., МН.Ч. = грей·ва·ха
| МИН.НЕСВ.ВР., 1Л., ЕД.Ч. = грей·вах
| МИН.НЕСВ.ВР., 1Л., МН.Ч. = грей·вах·ме
| МИН.НЕСВ.ВР., 2Л., ЕД.Ч. = грей·ва·ше
| МИН.НЕСВ.ВР., 2Л., МН.Ч. = грей·вах·те
| МИН.НЕСВ.ВР., 3Л., ЕД.Ч. = грей·ва·ше
| МИН.НЕСВ.ВР., 3Л., МН.Ч. = грей·ва·ха
| МИН.НЕОПР.ВР., 1Л., ЕД.Ч., М.Р. = грейвал съм
| МИН.НЕОПР.ВР., 1Л., ЕД.Ч., Ж.Р. = грейвала съм
| МИН.НЕОПР.ВР., 1Л., ЕД.Ч., СР.Р. = грейвало съм
| МИН.НЕОПР.ВР., 1Л., МН.Ч. = грейвали сме
| МИН.НЕОПР.ВР., 2Л., ЕД.Ч., М.Р. = грейвал си
| МИН.НЕОПР.ВР., 2Л., ЕД.Ч., Ж.Р. = грейвала си
| МИН.НЕОПР.ВР., 2Л., ЕД.Ч., СР.Р. = грейвало си
| МИН.НЕОПР.ВР., 2Л., МН.Ч. = грейвали сте
| МИН.НЕОПР.ВР., 3Л., ЕД.Ч., М.Р. = грейвал е
| МИН.НЕОПР.ВР., 3Л., ЕД.Ч., Ж.Р. = грейвала е
| МИН.НЕОПР.ВР., 3Л., ЕД.Ч., СР.Р. = грейвало е
| МИН.НЕОПР.ВР., 3Л., МН.Ч. = грейвали са
| МИН.ПРЕД.ВР., 1Л., ЕД.Ч., М.Р. = бях грейвал
| МИН.ПРЕД.ВР., 1Л., ЕД.Ч., Ж.Р. = бях грейвала
| МИН.ПРЕД.ВР., 1Л., ЕД.Ч., СР.Р. = бях грейвало
| МИН.ПРЕД.ВР., 1Л., МН.Ч. = бяхме грейвали
| МИН.ПРЕД.ВР., 2Л., ЕД.Ч., М.Р. = беше грейвал
| МИН.ПРЕД.ВР., 2Л., ЕД.Ч., Ж.Р. = беше грейвала
| МИН.ПРЕД.ВР., 2Л., ЕД.Ч., СР.Р. = беше грейвало
| МИН.ПРЕД.ВР., 2Л., МН.Ч. = бяхте грейвали
| МИН.ПРЕД.ВР., 3Л., ЕД.Ч., М.Р. = беше грейвал
| МИН.ПРЕД.ВР., 3Л., ЕД.Ч., Ж.Р. = беше грейвала
| МИН.ПРЕД.ВР., 3Л., ЕД.Ч., СР.Р. = беше грейвало
| МИН.ПРЕД.ВР., 3Л., МН.Ч. = бяха грейвали
| БЪД.ВР., 1Л., ЕД.Ч. = ще грейвам
| БЪД.ВР., 1Л., МН.Ч. = ще грейваме
| БЪД.ВР., 2Л., ЕД.Ч. = ще грейваш
| БЪД.ВР., 2Л., МН.Ч. = ще грейвате
| БЪД.ВР., 3Л., ЕД.Ч. = ще грейва
| БЪД.ВР., 3Л., МН.Ч. = ще грейват
| БЪД.ПРЕД.ВР., 1Л., ЕД.Ч., М.Р. = ще съм грейвал
| БЪД.ПРЕД.ВР., 1Л., ЕД.Ч., Ж.Р. = ще съм грейвала
| БЪД.ПРЕД.ВР., 1Л., ЕД.Ч., СР.Р. = ще съм грейвало
| БЪД.ПРЕД.ВР., 1Л., МН.Ч. = ще сме грейвали
| БЪД.ПРЕД.ВР., 2Л., ЕД.Ч., М.Р. = ще си грейвал
| БЪД.ПРЕД.ВР., 2Л., ЕД.Ч., Ж.Р. = ще си грейвала
| БЪД.ПРЕД.ВР., 2Л., ЕД.Ч., СР.Р. = ще си грейвало
| БЪД.ПРЕД.ВР., 2Л., МН.Ч. = ще сте грейвали
| БЪД.ПРЕД.ВР., 3Л., ЕД.Ч., М.Р. = ще е грейвал
| БЪД.ПРЕД.ВР., 3Л., ЕД.Ч., Ж.Р. = ще е грейвала
| БЪД.ПРЕД.ВР., 3Л., ЕД.Ч., СР.Р. = ще е грейвало
| БЪД.ПРЕД.ВР., 3Л., МН.Ч. = ще са грейвали
| БЪД.ВР. В МИН., 1Л., ЕД.Ч. = щях да грейвам
| БЪД.ВР. В МИН., 1Л., МН.Ч. = щяхме да грейваме
| БЪД.ВР. В МИН., 2Л., ЕД.Ч. = щеше да грейваш
| БЪД.ВР. В МИН., 2Л., МН.Ч. = щяхте да грейвате
| БЪД.ВР. В МИН., 3Л., ЕД.Ч. = щеше да грейва
| БЪД.ВР. В МИН., 3Л., МН.Ч. = щяха да грейват
| БЪД.ПРЕД.ВР. В МИН., 1Л., ЕД.Ч., М.Р. = щях да съм грейвал
| БЪД.ПРЕД.ВР. В МИН., 1Л., ЕД.Ч., Ж.Р. = щях да съм грейвала
| БЪД.ПРЕД.ВР. В МИН., 1Л., ЕД.Ч., СР.Р. = щях да съм грейвало
| БЪД.ПРЕД.ВР. В МИН., 1Л., МН.Ч. = щяхме да сме грейвали
| БЪД.ПРЕД.ВР. В МИН., 2Л., ЕД.Ч., М.Р. = щеше да си грейвал
| БЪД.ПРЕД.ВР. В МИН., 2Л., ЕД.Ч., Ж.Р. = щеше да си грейвала
| БЪД.ПРЕД.ВР. В МИН., 2Л., ЕД.Ч., СР.Р. = щеше да си грейвало
| БЪД.ПРЕД.ВР. В МИН., 2Л., МН.Ч. = щяхте да сте грейвали
| БЪД.ПРЕД.ВР. В МИН., 3Л., ЕД.Ч., М.Р. = щеше да е грейвал
| БЪД.ПРЕД.ВР. В МИН., 3Л., ЕД.Ч., Ж.Р. = щеше да е грейвала
| БЪД.ПРЕД.ВР. В МИН., 3Л., ЕД.Ч., СР.Р. = щеше да е грейвало
| БЪД.ПРЕД.ВР. В МИН., 3Л., МН.Ч. = щяха да са грейвали
| ПР.НАКЛ., СЕГ.ВР., 1Л., ЕД.Ч., М.Р. = грейвал съм
| ПР.НАКЛ., СЕГ.ВР., 1Л., ЕД.Ч., Ж.Р. = грейвала съм
| ПР.НАКЛ., СЕГ.ВР., 1Л., ЕД.Ч., СР.Р. = грейвало съм
| ПР.НАКЛ., СЕГ.ВР., 1Л., МН.Ч. = грейвали сме
| ПР.НАКЛ., СЕГ.ВР., 2Л., ЕД.Ч., М.Р. = грейвал си
| ПР.НАКЛ., СЕГ.ВР., 2Л., ЕД.Ч., Ж.Р. = грейвала си
| ПР.НАКЛ., СЕГ.ВР., 2Л., ЕД.Ч., СР.Р. = грейвало си
| ПР.НАКЛ., СЕГ.ВР., 2Л., МН.Ч. = грейвали сте
| ПР.НАКЛ., СЕГ.ВР., 3Л., ЕД.Ч., М.Р. = грейвал (е)
| ПР.НАКЛ., СЕГ.ВР., 3Л., ЕД.Ч., Ж.Р. = грейвала (е)
| ПР.НАКЛ., СЕГ.ВР., 3Л., ЕД.Ч., СР.Р. = грейвало (е)
| ПР.НАКЛ., СЕГ.ВР., 3Л., МН.Ч. = грейвали (са)
| ПР.НАКЛ., МИН.СВ.ВР., 1Л., ЕД.Ч., М.Р. = грейвал съм
| ПР.НАКЛ., МИН.СВ.ВР., 1Л., ЕД.Ч., Ж.Р. = грейвала съм
| ПР.НАКЛ., МИН.СВ.ВР., 1Л., ЕД.Ч., СР.Р. = грейвало съм
| ПР.НАКЛ., МИН.СВ.ВР., 1Л., МН.Ч. = грейвали сме
| ПР.НАКЛ., МИН.СВ.ВР., 2Л., ЕД.Ч., М.Р. = грейвал си
| ПР.НАКЛ., МИН.СВ.ВР., 2Л., ЕД.Ч., Ж.Р. = грейвала си
| ПР.НАКЛ., МИН.СВ.ВР., 2Л., ЕД.Ч., СР.Р. = грейвало си
| ПР.НАКЛ., МИН.СВ.ВР., 2Л., МН.Ч. = грейвали сте
| ПР.НАКЛ., МИН.СВ.ВР., 3Л., ЕД.Ч., М.Р. = грейвал (е)
| ПР.НАКЛ., МИН.СВ.ВР., 3Л., ЕД.Ч., Ж.Р. = грейвала (е)
| ПР.НАКЛ., МИН.СВ.ВР., 3Л., ЕД.Ч., СР.Р. = грейвало (е)
| ПР.НАКЛ., МИН.СВ.ВР., 3Л., МН.Ч. = грейвали (са)
| ПР.НАКЛ., МИН.НЕОПР.ВР., 1Л., ЕД.Ч., М.Р. = бил съм грейвал
| ПР.НАКЛ., МИН.НЕОПР.ВР., 1Л., ЕД.Ч., Ж.Р. = била съм грейвала
| ПР.НАКЛ., МИН.НЕОПР.ВР., 1Л., ЕД.Ч., СР.Р. = било съм грейвало
| ПР.НАКЛ., МИН.НЕОПР.ВР., 1Л., МН.Ч. = били сме грейвали
| ПР.НАКЛ., МИН.НЕОПР.ВР., 2Л., ЕД.Ч., М.Р. = бил си грейвал
| ПР.НАКЛ., МИН.НЕОПР.ВР., 2Л., ЕД.Ч., Ж.Р. = била си грейвала
| ПР.НАКЛ., МИН.НЕОПР.ВР., 2Л., ЕД.Ч., СР.Р. = било си грейвало
| ПР.НАКЛ., МИН.НЕОПР.ВР., 2Л., МН.Ч. = били сте грейвали
| ПР.НАКЛ., МИН.НЕОПР.ВР., 3Л., ЕД.Ч., М.Р. = бил (е) грейвал
| ПР.НАКЛ., МИН.НЕОПР.ВР., 3Л., ЕД.Ч., Ж.Р. = била (е) грейвала
| ПР.НАКЛ., МИН.НЕОПР.ВР., 3Л., ЕД.Ч., СР.Р. = било (е) грейвало
| ПР.НАКЛ., МИН.НЕОПР.ВР., 3Л., МН.Ч. = били (са) грейвали
| ПР.НАКЛ., БЪД.ВР., 1Л., ЕД.Ч., М.Р. = щял съм да грейвам
| ПР.НАКЛ., БЪД.ВР., 1Л., ЕД.Ч., Ж.Р. = щяла съм да грейвам
| ПР.НАКЛ., БЪД.ВР., 1Л., ЕД.Ч., СР.Р. = щяло съм да грейвам
| ПР.НАКЛ., БЪД.ВР., 1Л., МН.Ч. = щели сме да грейваме
| ПР.НАКЛ., БЪД.ВР., 2Л., ЕД.Ч., М.Р. = щял си да грейваш
| ПР.НАКЛ., БЪД.ВР., 2Л., ЕД.Ч., Ж.Р. = щяла си да грейваш
| ПР.НАКЛ., БЪД.ВР., 2Л., ЕД.Ч., СР.Р. = щяло си да грейваш
| ПР.НАКЛ., БЪД.ВР., 2Л., МН.Ч. = щели сте да грейвате
| ПР.НАКЛ., БЪД.ВР., 3Л., ЕД.Ч., М.Р. = щял (е) да грейва
| ПР.НАКЛ., БЪД.ВР., 3Л., ЕД.Ч., Ж.Р. = щяла (е) да грейва
| ПР.НАКЛ., БЪД.ВР., 3Л., ЕД.Ч., СР.Р. = щяло (е) да грейва
| ПР.НАКЛ., БЪД.ВР., 3Л., МН.Ч. = щели (са) да грейват
| ПР.НАКЛ., БЪД.ПРЕД.ВР., 1Л., ЕД.Ч., М.Р. = щял съм да съм грейвал
| ПР.НАКЛ., БЪД.ПРЕД.ВР., 1Л., ЕД.Ч., Ж.Р. = щяла съм да съм грейвала
| ПР.НАКЛ., БЪД.ПРЕД.ВР., 1Л., ЕД.Ч., СР.Р. = щяло съм да съм грейвало
| ПР.НАКЛ., БЪД.ПРЕД.ВР., 1Л., МН.Ч. = щели сме да сме грейвали
| ПР.НАКЛ., БЪД.ПРЕД.ВР., 2Л., ЕД.Ч., М.Р. = щял си да си грейвал
| ПР.НАКЛ., БЪД.ПРЕД.ВР., 2Л., ЕД.Ч., Ж.Р. = щяла си да си грейвала
| ПР.НАКЛ., БЪД.ПРЕД.ВР., 2Л., ЕД.Ч., СР.Р. = щяло си да си грейвало
| ПР.НАКЛ., БЪД.ПРЕД.ВР., 2Л., МН.Ч. = щели сте да сте грейвали
| ПР.НАКЛ., БЪД.ПРЕД.ВР., 3Л., ЕД.Ч., М.Р. = щял (е) да е грейвал
| ПР.НАКЛ., БЪД.ПРЕД.ВР., 3Л., ЕД.Ч., Ж.Р. = щяла (е) да е грейвала
| ПР.НАКЛ., БЪД.ПРЕД.ВР., 3Л., ЕД.Ч., СР.Р. = щяло (е) да е грейвало
| ПР.НАКЛ., БЪД.ПРЕД.ВР., 3Л., МН.Ч. = щели (са) да са грейвали
| УСЛОВНО НАКЛОНЕНИЕ, 1Л., ЕД.Ч., М.Р. = бих грейвал
| УСЛОВНО НАКЛОНЕНИЕ, 1Л., ЕД.Ч., Ж.Р. = бих грейвала
| УСЛОВНО НАКЛОНЕНИЕ, 1Л., ЕД.Ч., СР.Р. = бих грейвало
| УСЛОВНО НАКЛОНЕНИЕ, 1Л., МН.Ч. = бихме грейвали
| УСЛОВНО НАКЛОНЕНИЕ, 2Л., ЕД.Ч., М.Р. = би грейвал
| УСЛОВНО НАКЛОНЕНИЕ, 2Л., ЕД.Ч., Ж.Р. = би грейвала
| УСЛОВНО НАКЛОНЕНИЕ, 2Л., ЕД.Ч., СР.Р. = би грейвало
| УСЛОВНО НАКЛОНЕНИЕ, 2Л., МН.Ч. = бихте грейвали
| УСЛОВНО НАКЛОНЕНИЕ, 3Л., ЕД.Ч., М.Р. = би грейвал
| УСЛОВНО НАКЛОНЕНИЕ, 3Л., ЕД.Ч., Ж.Р. = би грейвала
| УСЛОВНО НАКЛОНЕНИЕ, 3Л., ЕД.Ч., СР.Р. = би грейвало
| УСЛОВНО НАКЛОНЕНИЕ, 3Л., МН.Ч. = биха грейвали
| ПОВЕЛИТЕЛНО НАКЛОНЕНИЕ, ЕД.Ч. = грей·вай
| ПОВЕЛИТЕЛНО НАКЛОНЕНИЕ, МН.Ч. = грей·вай·те
| МИН.СТРАД.ПРИЧ. М.Р. = грей·ван
| МИН.СТРАД.ПРИЧ. М.Р. НЕПЪЛЕН ЧЛЕН = грей·ва·ния
| МИН.СТРАД.ПРИЧ. М.Р. ПЪЛЕН ЧЛЕН = грей·ва·ни·ят
| МИН.СТРАД.ПРИЧ. Ж.Р. = грей·ва·на
| МИН.СТРАД.ПРИЧ. Ж.Р. ЧЛЕН = грей·ва·на·та
| МИН.СТРАД.ПРИЧ. СР.Р. = грей·ва·но
| МИН.СТРАД.ПРИЧ. СР.Р. ЧЛЕН = грей·ва·но·то
| МИН.СТРАД.ПРИЧ. МН.Ч. = грей·ва·ни
| МИН.СТРАД.ПРИЧ. МН.Ч. ЧЛЕН = грей·ва·ни·те
| МИН.ДЕЯТ.СВ.ПРИЧ. М.Р. = грей·вал
| МИН.ДЕЯТ.СВ.ПРИЧ. М.Р. НЕПЪЛЕН ЧЛЕН = грей·ва·лия
| МИН.ДЕЯТ.СВ.ПРИЧ. М.Р. ПЪЛЕН ЧЛЕН = грей·ва·ли·ят
| МИН.ДЕЯТ.СВ.ПРИЧ. Ж.Р. = грей·ва·ла
| МИН.ДЕЯТ.СВ.ПРИЧ. Ж.Р. ЧЛЕН = грей·ва·ла·та
| МИН.ДЕЯТ.СВ.ПРИЧ. СР.Р. = грей·ва·ло
| МИН.ДЕЯТ.СВ.ПРИЧ. СР.Р. ЧЛЕН = грей·ва·ло·то
| МИН.ДЕЯТ.СВ.ПРИЧ. МН.Ч. = грей·ва·ли
| МИН.ДЕЯТ.СВ.ПРИЧ. МН.Ч. ЧЛЕН = грей·ва·ли·те
| МИН.ДЕЯТ.НЕСВ.ПРИЧ. М.Р. = грей·вал
| МИН.ДЕЯТ.НЕСВ.ПРИЧ. М.Р. НЕПЪЛЕН ЧЛЕН = грей·ва·лия
| МИН.ДЕЯТ.НЕСВ.ПРИЧ. М.Р. ПЪЛЕН ЧЛЕН = грей·ва·ли·ят
| МИН.ДЕЯТ.НЕСВ.ПРИЧ. Ж.Р. = грей·ва·ла
| МИН.ДЕЯТ.НЕСВ.ПРИЧ. Ж.Р. ЧЛЕН = грей·ва·ла·та
| МИН.ДЕЯТ.НЕСВ.ПРИЧ. СР.Р. = грей·ва·ло
| МИН.ДЕЯТ.НЕСВ.ПРИЧ. СР.Р. ЧЛЕН = грей·ва·ло·то
| МИН.ДЕЯТ.НЕСВ.ПРИЧ. МН.Ч. = грей·ва·ли
| МИН.ДЕЯТ.НЕСВ.ПРИЧ. МН.Ч. ЧЛЕН = грей·ва·ли·те
| СЕГ.ДЕЯТ.ПРИЧ. М.Р. = грей·ващ
| СЕГ.ДЕЯТ.ПРИЧ. М.Р. НЕПЪЛЕН ЧЛЕН = грей·ва·щия
| СЕГ.ДЕЯТ.ПРИЧ. М.Р. ПЪЛЕН ЧЛЕН = грей·ва·щи·ят
| СЕГ.ДЕЯТ.ПРИЧ. Ж.Р. = грей·ва·ща
| СЕГ.ДЕЯТ.ПРИЧ. Ж.Р. ЧЛЕН = грей·ва·ща·та
| СЕГ.ДЕЯТ.ПРИЧ. СР.Р. = грей·ва·що
| СЕГ.ДЕЯТ.ПРИЧ. СР.Р. ЧЛЕН = грей·ва·що·то
| СЕГ.ДЕЯТ.ПРИЧ. МН.Ч. = грей·ва·щи
| СЕГ.ДЕЯТ.ПРИЧ. МН.Ч. ЧЛЕН = грей·ва·щи·те
| ДЕЕПРИЧАСТИЕ = грей·вай·ки
| СКРИТИ ПРЕПРАТКИ = 
[[грейвам]],
[[грейваш]],
[[грейва]],
[[грейваме]],
[[грейвате]],
[[грейват]],
[[грейвах]],
[[грейвахме]],
[[грейвахте]],
[[грейваха]],
[[грейваше]],
[[грейвай]],
[[грейвайте]],
[[грейвал]],
[[грейвалия]],
[[грейвалият]],
[[грейвала]],
[[грейвалата]],
[[грейвало]],
[[грейвалото]],
[[грейвали]],
[[грейвалите]],
[[грейван]],
[[грейвания]],
[[грейваният]],
[[грейвана]],
[[грейваната]],
[[грейвано]],
[[грейваното]],
[[грейвани]],
[[грейваните]],
[[грейващ]],
[[грейващия]],
[[грейващият]],
[[грейваща]],
[[грейващата]],
[[грейващо]],
[[грейващото]],
[[грейващи]],
[[грейващите]],
[[грейвайки]],
[[грейвал съм]],
[[грейвала съм]],
[[грейвало съм]],
[[грейвали сме]],
[[грейвал си]],
[[грейвала си]],
[[грейвало си]],
[[грейвали сте]],
[[грейвал е]],
[[грейвала е]],
[[грейвало е]],
[[грейвали са]],
[[бях грейвал]],
[[бях грейвала]],
[[бях грейвало]],
[[бяхме грейвали]],
[[беше грейвал]],
[[беше грейвала]],
[[беше грейвало]],
[[бяхте грейвали]],
[[бяха грейвали]],
[[ще грейвам]],
[[ще грейваме]],
[[ще грейваш]],
[[ще грейвате]],
[[ще грейва]],
[[ще грейват]],
[[ще съм грейвал]],
[[ще съм грейвала]],
[[ще съм грейвало]],
[[ще сме грейвали]],
[[ще си грейвал]],
[[ще си грейвала]],
[[ще си грейвало]],
[[ще сте грейвали]],
[[ще е грейвал]],
[[ще е грейвала]],
[[ще е грейвало]],
[[ще са грейвали]],
[[щях да грейвам]],
[[щяхме да грейваме]],
[[щеше да грейваш]],
[[щяхте да грейвате]],
[[щеше да грейва]],
[[щяха да грейват]],
[[щях да съм грейвал]],
[[щях да съм грейвала]],
[[щях да съм грейвало]],
[[щяхме да сме грейвали]],
[[щеше да си грейвал]],
[[щеше да си грейвала]],
[[щеше да си грейвало]],
[[щяхте да сте грейвали]],
[[щеше да е грейвал]],
[[щеше да е грейвала]],
[[щеше да е грейвало]],
[[щяха да са грейвали]],
[[бил съм грейвал]],
[[била съм грейвала]],
[[било съм грейвало]],
[[били сме грейвали]],
[[бил си грейвал]],
[[била си грейвала]],
[[било си грейвало]],
[[били сте грейвали]],
[[бил е грейвал]],
[[била е грейвала]],
[[било е грейвало]],
[[били са грейвали]],
[[щял съм да грейвам]],
[[щяла съм да грейвам]],
[[щяло съм да грейвам]],
[[щели сме да грейваме]],
[[щял си да грейваш]],
[[щяла си да грейваш]],
[[щяло си да грейваш]],
[[щели сте да грейвате]],
[[щял да грейва]],
[[щяла да грейва]],
[[щяло да грейва]],
[[щели да грейват]],
[[щял е да грейва]],
[[щяла е да грейва]],
[[щяло е да грейва]],
[[щели са да грейват]],
[[щял съм да съм грейвал]],
[[щяла съм да съм грейвала]],
[[щяло съм да съм грейвало]],
[[щели сме да сме грейвали]],
[[щял си да си грейвал]],
[[щяла си да си грейвала]],
[[щяло си да си грейвало]],
[[щели сте да сте грейвали]],
[[щял да е грейвал]],
[[щяла да е грейвала]],
[[щяло да е грейвало]],
[[щели да са грейвали]],
[[щял е да е грейвал]],
[[щяла е да е грейвала]],
[[щяло е да е грейвало]],
[[щели са да са грейвали]],
[[бих грейвал]],
[[бих грейвала]],
[[бих грейвало]],
[[бихме грейвали]],
[[би грейвал]],
[[би грейвала]],
[[би грейвало]],
[[бихте грейвали]],
[[биха грейвали]],
}}</text>
      <sha1>rprtir1w6sphb0q6ff4teb8hmvvghh0</sha1>
    </revision>
  </page>
  <page>
    <title>Шаблон:Словоформи/грейна</title>
    <ns>10</ns>
    <id>392780</id>
    <revision>
      <id>424810</id>
      <parentid>9434</parentid>
      <timestamp>2005-05-06T17:03:09Z</timestamp>
      <contributor>
        <username>Bgbot</username>
        <id>83</id>
      </contributor>
      <comment>Борислав: Шаблон със словоформи</comment>
      <model>wikitext</model>
      <format>text/x-wiki</format>
      <text bytes="19894" xml:space="preserve">{{Шаблон:Словоформи/Глагол|
  ОСНОВНА ФОРМА = грейна
| СЕГ.ВР., 1Л., ЕД.Ч. = грей·на
| СЕГ.ВР., 1Л., МН.Ч. = грей·нем
| СЕГ.ВР., 2Л., ЕД.Ч. = грей·неш
| СЕГ.ВР., 2Л., МН.Ч. = грей·не·те
| СЕГ.ВР., 3Л., ЕД.Ч. = грей·не
| СЕГ.ВР., 3Л., МН.Ч. = грей·нат
| МИН.СВ.ВР., 1Л., ЕД.Ч. = грей·нах
| МИН.СВ.ВР., 1Л., МН.Ч. = грей·нах·ме
| МИН.СВ.ВР., 2Л., ЕД.Ч. = грей·на
| МИН.СВ.ВР., 2Л., МН.Ч. = грей·нах·те
| МИН.СВ.ВР., 3Л., ЕД.Ч. = грей·на
| МИН.СВ.ВР., 3Л., МН.Ч. = грей·на·ха
| МИН.НЕСВ.ВР., 1Л., ЕД.Ч. = грей·нех
| МИН.НЕСВ.ВР., 1Л., МН.Ч. = грей·нех·ме
| МИН.НЕСВ.ВР., 2Л., ЕД.Ч. = грей·не·ше
| МИН.НЕСВ.ВР., 2Л., МН.Ч. = грей·нех·те
| МИН.НЕСВ.ВР., 3Л., ЕД.Ч. = грей·не·ше
| МИН.НЕСВ.ВР., 3Л., МН.Ч. = грей·не·ха
| МИН.НЕОПР.ВР., 1Л., ЕД.Ч., М.Р. = грейнал съм
| МИН.НЕОПР.ВР., 1Л., ЕД.Ч., Ж.Р. = грейнала съм
| МИН.НЕОПР.ВР., 1Л., ЕД.Ч., СР.Р. = грейнало съм
| МИН.НЕОПР.ВР., 1Л., МН.Ч. = грейнали сме
| МИН.НЕОПР.ВР., 2Л., ЕД.Ч., М.Р. = грейнал си
| МИН.НЕОПР.ВР., 2Л., ЕД.Ч., Ж.Р. = грейнала си
| МИН.НЕОПР.ВР., 2Л., ЕД.Ч., СР.Р. = грейнало си
| МИН.НЕОПР.ВР., 2Л., МН.Ч. = грейнали сте
| МИН.НЕОПР.ВР., 3Л., ЕД.Ч., М.Р. = грейнал е
| МИН.НЕОПР.ВР., 3Л., ЕД.Ч., Ж.Р. = грейнала е
| МИН.НЕОПР.ВР., 3Л., ЕД.Ч., СР.Р. = грейнало е
| МИН.НЕОПР.ВР., 3Л., МН.Ч. = грейнали са
| МИН.ПРЕД.ВР., 1Л., ЕД.Ч., М.Р. = бях грейнал
| МИН.ПРЕД.ВР., 1Л., ЕД.Ч., Ж.Р. = бях грейнала
| МИН.ПРЕД.ВР., 1Л., ЕД.Ч., СР.Р. = бях грейнало
| МИН.ПРЕД.ВР., 1Л., МН.Ч. = бяхме грейнали
| МИН.ПРЕД.ВР., 2Л., ЕД.Ч., М.Р. = беше грейнал
| МИН.ПРЕД.ВР., 2Л., ЕД.Ч., Ж.Р. = беше грейнала
| МИН.ПРЕД.ВР., 2Л., ЕД.Ч., СР.Р. = беше грейнало
| МИН.ПРЕД.ВР., 2Л., МН.Ч. = бяхте грейнали
| МИН.ПРЕД.ВР., 3Л., ЕД.Ч., М.Р. = беше грейнал
| МИН.ПРЕД.ВР., 3Л., ЕД.Ч., Ж.Р. = беше грейнала
| МИН.ПРЕД.ВР., 3Л., ЕД.Ч., СР.Р. = беше грейнало
| МИН.ПРЕД.ВР., 3Л., МН.Ч. = бяха грейнали
| БЪД.ВР., 1Л., ЕД.Ч. = ще грейна
| БЪД.ВР., 1Л., МН.Ч. = ще грейнем
| БЪД.ВР., 2Л., ЕД.Ч. = ще грейнеш
| БЪД.ВР., 2Л., МН.Ч. = ще грейнете
| БЪД.ВР., 3Л., ЕД.Ч. = ще грейне
| БЪД.ВР., 3Л., МН.Ч. = ще грейнат
| БЪД.ПРЕД.ВР., 1Л., ЕД.Ч., М.Р. = ще съм грейнал
| БЪД.ПРЕД.ВР., 1Л., ЕД.Ч., Ж.Р. = ще съм грейнала
| БЪД.ПРЕД.ВР., 1Л., ЕД.Ч., СР.Р. = ще съм грейнало
| БЪД.ПРЕД.ВР., 1Л., МН.Ч. = ще сме грейнали
| БЪД.ПРЕД.ВР., 2Л., ЕД.Ч., М.Р. = ще си грейнал
| БЪД.ПРЕД.ВР., 2Л., ЕД.Ч., Ж.Р. = ще си грейнала
| БЪД.ПРЕД.ВР., 2Л., ЕД.Ч., СР.Р. = ще си грейнало
| БЪД.ПРЕД.ВР., 2Л., МН.Ч. = ще сте грейнали
| БЪД.ПРЕД.ВР., 3Л., ЕД.Ч., М.Р. = ще е грейнал
| БЪД.ПРЕД.ВР., 3Л., ЕД.Ч., Ж.Р. = ще е грейнала
| БЪД.ПРЕД.ВР., 3Л., ЕД.Ч., СР.Р. = ще е грейнало
| БЪД.ПРЕД.ВР., 3Л., МН.Ч. = ще са грейнали
| БЪД.ВР. В МИН., 1Л., ЕД.Ч. = щях да грейна
| БЪД.ВР. В МИН., 1Л., МН.Ч. = щяхме да грейнем
| БЪД.ВР. В МИН., 2Л., ЕД.Ч. = щеше да грейнеш
| БЪД.ВР. В МИН., 2Л., МН.Ч. = щяхте да грейнете
| БЪД.ВР. В МИН., 3Л., ЕД.Ч. = щеше да грейне
| БЪД.ВР. В МИН., 3Л., МН.Ч. = щяха да грейнат
| БЪД.ПРЕД.ВР. В МИН., 1Л., ЕД.Ч., М.Р. = щях да съм грейнал
| БЪД.ПРЕД.ВР. В МИН., 1Л., ЕД.Ч., Ж.Р. = щях да съм грейнала
| БЪД.ПРЕД.ВР. В МИН., 1Л., ЕД.Ч., СР.Р. = щях да съм грейнало
| БЪД.ПРЕД.ВР. В МИН., 1Л., МН.Ч. = щяхме да сме грейнали
| БЪД.ПРЕД.ВР. В МИН., 2Л., ЕД.Ч., М.Р. = щеше да си грейнал
| БЪД.ПРЕД.ВР. В МИН., 2Л., ЕД.Ч., Ж.Р. = щеше да си грейнала
| БЪД.ПРЕД.ВР. В МИН., 2Л., ЕД.Ч., СР.Р. = щеше да си грейнало
| БЪД.ПРЕД.ВР. В МИН., 2Л., МН.Ч. = щяхте да сте грейнали
| БЪД.ПРЕД.ВР. В МИН., 3Л., ЕД.Ч., М.Р. = щеше да е грейнал
| БЪД.ПРЕД.ВР. В МИН., 3Л., ЕД.Ч., Ж.Р. = щеше да е грейнала
| БЪД.ПРЕД.ВР. В МИН., 3Л., ЕД.Ч., СР.Р. = щеше да е грейнало
| БЪД.ПРЕД.ВР. В МИН., 3Л., МН.Ч. = щяха да са грейнали
| ПР.НАКЛ., СЕГ.ВР., 1Л., ЕД.Ч., М.Р. = грейнел съм
| ПР.НАКЛ., СЕГ.ВР., 1Л., ЕД.Ч., Ж.Р. = грейнела съм
| ПР.НАКЛ., СЕГ.ВР., 1Л., ЕД.Ч., СР.Р. = грейнело съм
| ПР.НАКЛ., СЕГ.ВР., 1Л., МН.Ч. = грейнели сме
| ПР.НАКЛ., СЕГ.ВР., 2Л., ЕД.Ч., М.Р. = грейнел си
| ПР.НАКЛ., СЕГ.ВР., 2Л., ЕД.Ч., Ж.Р. = грейнела си
| ПР.НАКЛ., СЕГ.ВР., 2Л., ЕД.Ч., СР.Р. = грейнело си
| ПР.НАКЛ., СЕГ.ВР., 2Л., МН.Ч. = грейнели сте
| ПР.НАКЛ., СЕГ.ВР., 3Л., ЕД.Ч., М.Р. = грейнел (е)
| ПР.НАКЛ., СЕГ.ВР., 3Л., ЕД.Ч., Ж.Р. = грейнела (е)
| ПР.НАКЛ., СЕГ.ВР., 3Л., ЕД.Ч., СР.Р. = грейнело (е)
| ПР.НАКЛ., СЕГ.ВР., 3Л., МН.Ч. = грейнели (са)
| ПР.НАКЛ., МИН.СВ.ВР., 1Л., ЕД.Ч., М.Р. = грейнал съм
| ПР.НАКЛ., МИН.СВ.ВР., 1Л., ЕД.Ч., Ж.Р. = грейнала съм
| ПР.НАКЛ., МИН.СВ.ВР., 1Л., ЕД.Ч., СР.Р. = грейнало съм
| ПР.НАКЛ., МИН.СВ.ВР., 1Л., МН.Ч. = грейнали сме
| ПР.НАКЛ., МИН.СВ.ВР., 2Л., ЕД.Ч., М.Р. = грейнал си
| ПР.НАКЛ., МИН.СВ.ВР., 2Л., ЕД.Ч., Ж.Р. = грейнала си
| ПР.НАКЛ., МИН.СВ.ВР., 2Л., ЕД.Ч., СР.Р. = грейнало си
| ПР.НАКЛ., МИН.СВ.ВР., 2Л., МН.Ч. = грейнали сте
| ПР.НАКЛ., МИН.СВ.ВР., 3Л., ЕД.Ч., М.Р. = грейнал (е)
| ПР.НАКЛ., МИН.СВ.ВР., 3Л., ЕД.Ч., Ж.Р. = грейнала (е)
| ПР.НАКЛ., МИН.СВ.ВР., 3Л., ЕД.Ч., СР.Р. = грейнало (е)
| ПР.НАКЛ., МИН.СВ.ВР., 3Л., МН.Ч. = грейнали (са)
| ПР.НАКЛ., МИН.НЕОПР.ВР., 1Л., ЕД.Ч., М.Р. = бил съм грейнал
| ПР.НАКЛ., МИН.НЕОПР.ВР., 1Л., ЕД.Ч., Ж.Р. = била съм грейнала
| ПР.НАКЛ., МИН.НЕОПР.ВР., 1Л., ЕД.Ч., СР.Р. = било съм грейнало
| ПР.НАКЛ., МИН.НЕОПР.ВР., 1Л., МН.Ч. = били сме грейнали
| ПР.НАКЛ., МИН.НЕОПР.ВР., 2Л., ЕД.Ч., М.Р. = бил си грейнал
| ПР.НАКЛ., МИН.НЕОПР.ВР., 2Л., ЕД.Ч., Ж.Р. = била си грейнала
| ПР.НАКЛ., МИН.НЕОПР.ВР., 2Л., ЕД.Ч., СР.Р. = било си грейнало
| ПР.НАКЛ., МИН.НЕОПР.ВР., 2Л., МН.Ч. = били сте грейнали
| ПР.НАКЛ., МИН.НЕОПР.ВР., 3Л., ЕД.Ч., М.Р. = бил (е) грейнал
| ПР.НАКЛ., МИН.НЕОПР.ВР., 3Л., ЕД.Ч., Ж.Р. = била (е) грейнала
| ПР.НАКЛ., МИН.НЕОПР.ВР., 3Л., ЕД.Ч., СР.Р. = било (е) грейнало
| ПР.НАКЛ., МИН.НЕОПР.ВР., 3Л., МН.Ч. = били (са) грейнали
| ПР.НАКЛ., БЪД.ВР., 1Л., ЕД.Ч., М.Р. = щял съм да грейна
| ПР.НАКЛ., БЪД.ВР., 1Л., ЕД.Ч., Ж.Р. = щяла съм да грейна
| ПР.НАКЛ., БЪД.ВР., 1Л., ЕД.Ч., СР.Р. = щяло съм да грейна
| ПР.НАКЛ., БЪД.ВР., 1Л., МН.Ч. = щели сме да грейнем
| ПР.НАКЛ., БЪД.ВР., 2Л., ЕД.Ч., М.Р. = щял си да грейнеш
| ПР.НАКЛ., БЪД.ВР., 2Л., ЕД.Ч., Ж.Р. = щяла си да грейнеш
| ПР.НАКЛ., БЪД.ВР., 2Л., ЕД.Ч., СР.Р. = щяло си да грейнеш
| ПР.НАКЛ., БЪД.ВР., 2Л., МН.Ч. = щели сте да грейнете
| ПР.НАКЛ., БЪД.ВР., 3Л., ЕД.Ч., М.Р. = щял (е) да грейне
| ПР.НАКЛ., БЪД.ВР., 3Л., ЕД.Ч., Ж.Р. = щяла (е) да грейне
| ПР.НАКЛ., БЪД.ВР., 3Л., ЕД.Ч., СР.Р. = щяло (е) да грейне
| ПР.НАКЛ., БЪД.ВР., 3Л., МН.Ч. = щели (са) да грейнат
| ПР.НАКЛ., БЪД.ПРЕД.ВР., 1Л., ЕД.Ч., М.Р. = щял съм да съм грейнал
| ПР.НАКЛ., БЪД.ПРЕД.ВР., 1Л., ЕД.Ч., Ж.Р. = щяла съм да съм грейнала
| ПР.НАКЛ., БЪД.ПРЕД.ВР., 1Л., ЕД.Ч., СР.Р. = щяло съм да съм грейнало
| ПР.НАКЛ., БЪД.ПРЕД.ВР., 1Л., МН.Ч. = щели сме да сме грейнали
| ПР.НАКЛ., БЪД.ПРЕД.ВР., 2Л., ЕД.Ч., М.Р. = щял си да си грейнал
| ПР.НАКЛ., БЪД.ПРЕД.ВР., 2Л., ЕД.Ч., Ж.Р. = щяла си да си грейнала
| ПР.НАКЛ., БЪД.ПРЕД.ВР., 2Л., ЕД.Ч., СР.Р. = щяло си да си грейнало
| ПР.НАКЛ., БЪД.ПРЕД.ВР., 2Л., МН.Ч. = щели сте да сте грейнали
| ПР.НАКЛ., БЪД.ПРЕД.ВР., 3Л., ЕД.Ч., М.Р. = щял (е) да е грейнал
| ПР.НАКЛ., БЪД.ПРЕД.ВР., 3Л., ЕД.Ч., Ж.Р. = щяла (е) да е грейнала
| ПР.НАКЛ., БЪД.ПРЕД.ВР., 3Л., ЕД.Ч., СР.Р. = щяло (е) да е грейнало
| ПР.НАКЛ., БЪД.ПРЕД.ВР., 3Л., МН.Ч. = щели (са) да са грейнали
| УСЛОВНО НАКЛОНЕНИЕ, 1Л., ЕД.Ч., М.Р. = бих грейнал
| УСЛОВНО НАКЛОНЕНИЕ, 1Л., ЕД.Ч., Ж.Р. = бих грейнала
| УСЛОВНО НАКЛОНЕНИЕ, 1Л., ЕД.Ч., СР.Р. = бих грейнало
| УСЛОВНО НАКЛОНЕНИЕ, 1Л., МН.Ч. = бихме грейнали
| УСЛОВНО НАКЛОНЕНИЕ, 2Л., ЕД.Ч., М.Р. = би грейнал
| УСЛОВНО НАКЛОНЕНИЕ, 2Л., ЕД.Ч., Ж.Р. = би грейнала
| УСЛОВНО НАКЛОНЕНИЕ, 2Л., ЕД.Ч., СР.Р. = би грейнало
| УСЛОВНО НАКЛОНЕНИЕ, 2Л., МН.Ч. = бихте грейнали
| УСЛОВНО НАКЛОНЕНИЕ, 3Л., ЕД.Ч., М.Р. = би грейнал
| УСЛОВНО НАКЛОНЕНИЕ, 3Л., ЕД.Ч., Ж.Р. = би грейнала
| УСЛОВНО НАКЛОНЕНИЕ, 3Л., ЕД.Ч., СР.Р. = би грейнало
| УСЛОВНО НАКЛОНЕНИЕ, 3Л., МН.Ч. = биха грейнали
| ПОВЕЛИТЕЛНО НАКЛОНЕНИЕ, ЕД.Ч. = грей·ни
| ПОВЕЛИТЕЛНО НАКЛОНЕНИЕ, МН.Ч. = грей·не·те
| МИН.СТРАД.ПРИЧ. М.Р. = грей·нат
| МИН.СТРАД.ПРИЧ. М.Р. НЕПЪЛЕН ЧЛЕН = грей·на·тия
| МИН.СТРАД.ПРИЧ. М.Р. ПЪЛЕН ЧЛЕН = грей·на·ти·ят
| МИН.СТРАД.ПРИЧ. Ж.Р. = грей·на·та
| МИН.СТРАД.ПРИЧ. Ж.Р. ЧЛЕН = грей·на·та·та
| МИН.СТРАД.ПРИЧ. СР.Р. = грей·на·то
| МИН.СТРАД.ПРИЧ. СР.Р. ЧЛЕН = грей·на·то·то
| МИН.СТРАД.ПРИЧ. МН.Ч. = грей·на·ти
| МИН.СТРАД.ПРИЧ. МН.Ч. ЧЛЕН = грей·на·ти·те
| МИН.ДЕЯТ.СВ.ПРИЧ. М.Р. = грей·нал
| МИН.ДЕЯТ.СВ.ПРИЧ. М.Р. НЕПЪЛЕН ЧЛЕН = грей·на·лия
| МИН.ДЕЯТ.СВ.ПРИЧ. М.Р. ПЪЛЕН ЧЛЕН = грей·на·ли·ят
| МИН.ДЕЯТ.СВ.ПРИЧ. Ж.Р. = грей·на·ла
| МИН.ДЕЯТ.СВ.ПРИЧ. Ж.Р. ЧЛЕН = грей·на·ла·та
| МИН.ДЕЯТ.СВ.ПРИЧ. СР.Р. = грей·на·ло
| МИН.ДЕЯТ.СВ.ПРИЧ. СР.Р. ЧЛЕН = грей·на·ло·то
| МИН.ДЕЯТ.СВ.ПРИЧ. МН.Ч. = грей·на·ли
| МИН.ДЕЯТ.СВ.ПРИЧ. МН.Ч. ЧЛЕН = грей·на·ли·те
| МИН.ДЕЯТ.НЕСВ.ПРИЧ. М.Р. = грей·нел
| МИН.ДЕЯТ.НЕСВ.ПРИЧ. М.Р. НЕПЪЛЕН ЧЛЕН = грей·не·лия
| МИН.ДЕЯТ.НЕСВ.ПРИЧ. М.Р. ПЪЛЕН ЧЛЕН = грей·не·ли·ят
| МИН.ДЕЯТ.НЕСВ.ПРИЧ. Ж.Р. = грей·не·ла
| МИН.ДЕЯТ.НЕСВ.ПРИЧ. Ж.Р. ЧЛЕН = грей·не·ла·та
| МИН.ДЕЯТ.НЕСВ.ПРИЧ. СР.Р. = грей·не·ло
| МИН.ДЕЯТ.НЕСВ.ПРИЧ. СР.Р. ЧЛЕН = грей·не·ло·то
| МИН.ДЕЯТ.НЕСВ.ПРИЧ. МН.Ч. = грей·не·ли
| МИН.ДЕЯТ.НЕСВ.ПРИЧ. МН.Ч. ЧЛЕН = грей·не·ли·те
| СЕГ.ДЕЯТ.ПРИЧ. М.Р. = —
| СЕГ.ДЕЯТ.ПРИЧ. М.Р. НЕПЪЛЕН ЧЛЕН = —
| СЕГ.ДЕЯТ.ПРИЧ. М.Р. ПЪЛЕН ЧЛЕН = —
| СЕГ.ДЕЯТ.ПРИЧ. Ж.Р. = —
| СЕГ.ДЕЯТ.ПРИЧ. Ж.Р. ЧЛЕН = —
| СЕГ.ДЕЯТ.ПРИЧ. СР.Р. = —
| СЕГ.ДЕЯТ.ПРИЧ. СР.Р. ЧЛЕН = —
| СЕГ.ДЕЯТ.ПРИЧ. МН.Ч. = —
| СЕГ.ДЕЯТ.ПРИЧ. МН.Ч. ЧЛЕН = —
| ДЕЕПРИЧАСТИЕ = —
| СКРИТИ ПРЕПРАТКИ = 
[[грейна]],
[[грейнеш]],
[[грейне]],
[[грейнем]],
[[грейнете]],
[[грейнат]],
[[грейнах]],
[[грейнахме]],
[[грейнахте]],
[[грейнаха]],
[[грейнех]],
[[грейнеше]],
[[грейнехме]],
[[грейнехте]],
[[грейнеха]],
[[грейни]],
[[грейнал]],
[[грейналия]],
[[грейналият]],
[[грейнала]],
[[грейналата]],
[[грейнало]],
[[грейналото]],
[[грейнали]],
[[грейналите]],
[[грейнел]],
[[грейнелия]],
[[грейнелият]],
[[грейнела]],
[[грейнелата]],
[[грейнело]],
[[грейнелото]],
[[грейнели]],
[[грейнелите]],
[[грейнатия]],
[[грейнатият]],
[[грейната]],
[[грейнатата]],
[[грейнато]],
[[грейнатото]],
[[грейнати]],
[[грейнатите]],
[[грейнал съм]],
[[грейнала съм]],
[[грейнало съм]],
[[грейнали сме]],
[[грейнал си]],
[[грейнала си]],
[[грейнало си]],
[[грейнали сте]],
[[грейнал е]],
[[грейнала е]],
[[грейнало е]],
[[грейнали са]],
[[бях грейнал]],
[[бях грейнала]],
[[бях грейнало]],
[[бяхме грейнали]],
[[беше грейнал]],
[[беше грейнала]],
[[беше грейнало]],
[[бяхте грейнали]],
[[бяха грейнали]],
[[ще грейна]],
[[ще грейнем]],
[[ще грейнеш]],
[[ще грейнете]],
[[ще грейне]],
[[ще грейнат]],
[[ще съм грейнал]],
[[ще съм грейнала]],
[[ще съм грейнало]],
[[ще сме грейнали]],
[[ще си грейнал]],
[[ще си грейнала]],
[[ще си грейнало]],
[[ще сте грейнали]],
[[ще е грейнал]],
[[ще е грейнала]],
[[ще е грейнало]],
[[ще са грейнали]],
[[щях да грейна]],
[[щяхме да грейнем]],
[[щеше да грейнеш]],
[[щяхте да грейнете]],
[[щеше да грейне]],
[[щяха да грейнат]],
[[щях да съм грейнал]],
[[щях да съм грейнала]],
[[щях да съм грейнало]],
[[щяхме да сме грейнали]],
[[щеше да си грейнал]],
[[щеше да си грейнала]],
[[щеше да си грейнало]],
[[щяхте да сте грейнали]],
[[щеше да е грейнал]],
[[щеше да е грейнала]],
[[щеше да е грейнало]],
[[щяха да са грейнали]],
[[грейнел съм]],
[[грейнела съм]],
[[грейнело съм]],
[[грейнели сме]],
[[грейнел си]],
[[грейнела си]],
[[грейнело си]],
[[грейнели сте]],
[[грейнел е]],
[[грейнела е]],
[[грейнело е]],
[[грейнели са]],
[[бил съм грейнал]],
[[била съм грейнала]],
[[било съм грейнало]],
[[били сме грейнали]],
[[бил си грейнал]],
[[била си грейнала]],
[[било си грейнало]],
[[били сте грейнали]],
[[бил е грейнал]],
[[била е грейнала]],
[[било е грейнало]],
[[били са грейнали]],
[[щял съм да грейна]],
[[щяла съм да грейна]],
[[щяло съм да грейна]],
[[щели сме да грейнем]],
[[щял си да грейнеш]],
[[щяла си да грейнеш]],
[[щяло си да грейнеш]],
[[щели сте да грейнете]],
[[щял да грейне]],
[[щяла да грейне]],
[[щяло да грейне]],
[[щели да грейнат]],
[[щял е да грейне]],
[[щяла е да грейне]],
[[щяло е да грейне]],
[[щели са да грейнат]],
[[щял съм да съм грейнал]],
[[щяла съм да съм грейнала]],
[[щяло съм да съм грейнало]],
[[щели сме да сме грейнали]],
[[щял си да си грейнал]],
[[щяла си да си грейнала]],
[[щяло си да си грейнало]],
[[щели сте да сте грейнали]],
[[щял да е грейнал]],
[[щяла да е грейнала]],
[[щяло да е грейнало]],
[[щели да са грейнали]],
[[щял е да е грейнал]],
[[щяла е да е грейнала]],
[[щяло е да е грейнало]],
[[щели са да са грейнали]],
[[бих грейнал]],
[[бих грейнала]],
[[бих грейнало]],
[[бихме грейнали]],
[[би грейнал]],
[[би грейнала]],
[[би грейнало]],
[[бихте грейнали]],
[[биха грейнали]],
}}</text>
      <sha1>ifx5hrm8xiyjj3nqjbulyebdplermlt</sha1>
    </revision>
  </page>
  <page>
    <title>Шаблон:Словоформи/гресирам</title>
    <ns>10</ns>
    <id>491860</id>
    <revision>
      <id>523842</id>
      <timestamp>2005-05-09T06:38:56Z</timestamp>
      <contributor>
        <username>Bgbot</username>
        <id>83</id>
      </contributor>
      <comment>Борислав: Шаблон със словоформи</comment>
      <model>wikitext</model>
      <format>text/x-wiki</format>
      <text bytes="20590" xml:space="preserve">{{Шаблон:Словоформи/Глагол|
  ОСНОВНА ФОРМА = гресирам
| СЕГ.ВР., 1Л., ЕД.Ч. = гре·си·рам
| СЕГ.ВР., 1Л., МН.Ч. = гре·си·ра·ме
| СЕГ.ВР., 2Л., ЕД.Ч. = гре·си·раш
| СЕГ.ВР., 2Л., МН.Ч. = гре·си·ра·те
| СЕГ.ВР., 3Л., ЕД.Ч. = гре·си·ра
| СЕГ.ВР., 3Л., МН.Ч. = гре·си·рат
| МИН.СВ.ВР., 1Л., ЕД.Ч. = гре·си·рах
| МИН.СВ.ВР., 1Л., МН.Ч. = гре·си·рах·ме
| МИН.СВ.ВР., 2Л., ЕД.Ч. = гре·си·ра
| МИН.СВ.ВР., 2Л., МН.Ч. = гре·си·рах·те
| МИН.СВ.ВР., 3Л., ЕД.Ч. = гре·си·ра
| МИН.СВ.ВР., 3Л., МН.Ч. = гре·си·ра·ха
| МИН.НЕСВ.ВР., 1Л., ЕД.Ч. = гре·си·рах
| МИН.НЕСВ.ВР., 1Л., МН.Ч. = гре·си·рах·ме
| МИН.НЕСВ.ВР., 2Л., ЕД.Ч. = гре·си·ра·ше
| МИН.НЕСВ.ВР., 2Л., МН.Ч. = гре·си·рах·те
| МИН.НЕСВ.ВР., 3Л., ЕД.Ч. = гре·си·ра·ше
| МИН.НЕСВ.ВР., 3Л., МН.Ч. = гре·си·ра·ха
| МИН.НЕОПР.ВР., 1Л., ЕД.Ч., М.Р. = гресирал съм
| МИН.НЕОПР.ВР., 1Л., ЕД.Ч., Ж.Р. = гресирала съм
| МИН.НЕОПР.ВР., 1Л., ЕД.Ч., СР.Р. = гресирало съм
| МИН.НЕОПР.ВР., 1Л., МН.Ч. = гресирали сме
| МИН.НЕОПР.ВР., 2Л., ЕД.Ч., М.Р. = гресирал си
| МИН.НЕОПР.ВР., 2Л., ЕД.Ч., Ж.Р. = гресирала си
| МИН.НЕОПР.ВР., 2Л., ЕД.Ч., СР.Р. = гресирало си
| МИН.НЕОПР.ВР., 2Л., МН.Ч. = гресирали сте
| МИН.НЕОПР.ВР., 3Л., ЕД.Ч., М.Р. = гресирал е
| МИН.НЕОПР.ВР., 3Л., ЕД.Ч., Ж.Р. = гресирала е
| МИН.НЕОПР.ВР., 3Л., ЕД.Ч., СР.Р. = гресирало е
| МИН.НЕОПР.ВР., 3Л., МН.Ч. = гресирали са
| МИН.ПРЕД.ВР., 1Л., ЕД.Ч., М.Р. = бях гресирал
| МИН.ПРЕД.ВР., 1Л., ЕД.Ч., Ж.Р. = бях гресирала
| МИН.ПРЕД.ВР., 1Л., ЕД.Ч., СР.Р. = бях гресирало
| МИН.ПРЕД.ВР., 1Л., МН.Ч. = бяхме гресирали
| МИН.ПРЕД.ВР., 2Л., ЕД.Ч., М.Р. = беше гресирал
| МИН.ПРЕД.ВР., 2Л., ЕД.Ч., Ж.Р. = беше гресирала
| МИН.ПРЕД.ВР., 2Л., ЕД.Ч., СР.Р. = беше гресирало
| МИН.ПРЕД.ВР., 2Л., МН.Ч. = бяхте гресирали
| МИН.ПРЕД.ВР., 3Л., ЕД.Ч., М.Р. = беше гресирал
| МИН.ПРЕД.ВР., 3Л., ЕД.Ч., Ж.Р. = беше гресирала
| МИН.ПРЕД.ВР., 3Л., ЕД.Ч., СР.Р. = беше гресирало
| МИН.ПРЕД.ВР., 3Л., МН.Ч. = бяха гресирали
| БЪД.ВР., 1Л., ЕД.Ч. = ще гресирам
| БЪД.ВР., 1Л., МН.Ч. = ще гресираме
| БЪД.ВР., 2Л., ЕД.Ч. = ще гресираш
| БЪД.ВР., 2Л., МН.Ч. = ще гресирате
| БЪД.ВР., 3Л., ЕД.Ч. = ще гресира
| БЪД.ВР., 3Л., МН.Ч. = ще гресират
| БЪД.ПРЕД.ВР., 1Л., ЕД.Ч., М.Р. = ще съм гресирал
| БЪД.ПРЕД.ВР., 1Л., ЕД.Ч., Ж.Р. = ще съм гресирала
| БЪД.ПРЕД.ВР., 1Л., ЕД.Ч., СР.Р. = ще съм гресирало
| БЪД.ПРЕД.ВР., 1Л., МН.Ч. = ще сме гресирали
| БЪД.ПРЕД.ВР., 2Л., ЕД.Ч., М.Р. = ще си гресирал
| БЪД.ПРЕД.ВР., 2Л., ЕД.Ч., Ж.Р. = ще си гресирала
| БЪД.ПРЕД.ВР., 2Л., ЕД.Ч., СР.Р. = ще си гресирало
| БЪД.ПРЕД.ВР., 2Л., МН.Ч. = ще сте гресирали
| БЪД.ПРЕД.ВР., 3Л., ЕД.Ч., М.Р. = ще е гресирал
| БЪД.ПРЕД.ВР., 3Л., ЕД.Ч., Ж.Р. = ще е гресирала
| БЪД.ПРЕД.ВР., 3Л., ЕД.Ч., СР.Р. = ще е гресирало
| БЪД.ПРЕД.ВР., 3Л., МН.Ч. = ще са гресирали
| БЪД.ВР. В МИН., 1Л., ЕД.Ч. = щях да гресирам
| БЪД.ВР. В МИН., 1Л., МН.Ч. = щяхме да гресираме
| БЪД.ВР. В МИН., 2Л., ЕД.Ч. = щеше да гресираш
| БЪД.ВР. В МИН., 2Л., МН.Ч. = щяхте да гресирате
| БЪД.ВР. В МИН., 3Л., ЕД.Ч. = щеше да гресира
| БЪД.ВР. В МИН., 3Л., МН.Ч. = щяха да гресират
| БЪД.ПРЕД.ВР. В МИН., 1Л., ЕД.Ч., М.Р. = щях да съм гресирал
| БЪД.ПРЕД.ВР. В МИН., 1Л., ЕД.Ч., Ж.Р. = щях да съм гресирала
| БЪД.ПРЕД.ВР. В МИН., 1Л., ЕД.Ч., СР.Р. = щях да съм гресирало
| БЪД.ПРЕД.ВР. В МИН., 1Л., МН.Ч. = щяхме да сме гресирали
| БЪД.ПРЕД.ВР. В МИН., 2Л., ЕД.Ч., М.Р. = щеше да си гресирал
| БЪД.ПРЕД.ВР. В МИН., 2Л., ЕД.Ч., Ж.Р. = щеше да си гресирала
| БЪД.ПРЕД.ВР. В МИН., 2Л., ЕД.Ч., СР.Р. = щеше да си гресирало
| БЪД.ПРЕД.ВР. В МИН., 2Л., МН.Ч. = щяхте да сте гресирали
| БЪД.ПРЕД.ВР. В МИН., 3Л., ЕД.Ч., М.Р. = щеше да е гресирал
| БЪД.ПРЕД.ВР. В МИН., 3Л., ЕД.Ч., Ж.Р. = щеше да е гресирала
| БЪД.ПРЕД.ВР. В МИН., 3Л., ЕД.Ч., СР.Р. = щеше да е гресирало
| БЪД.ПРЕД.ВР. В МИН., 3Л., МН.Ч. = щяха да са гресирали
| ПР.НАКЛ., СЕГ.ВР., 1Л., ЕД.Ч., М.Р. = гресирал съм
| ПР.НАКЛ., СЕГ.ВР., 1Л., ЕД.Ч., Ж.Р. = гресирала съм
| ПР.НАКЛ., СЕГ.ВР., 1Л., ЕД.Ч., СР.Р. = гресирало съм
| ПР.НАКЛ., СЕГ.ВР., 1Л., МН.Ч. = гресирали сме
| ПР.НАКЛ., СЕГ.ВР., 2Л., ЕД.Ч., М.Р. = гресирал си
| ПР.НАКЛ., СЕГ.ВР., 2Л., ЕД.Ч., Ж.Р. = гресирала си
| ПР.НАКЛ., СЕГ.ВР., 2Л., ЕД.Ч., СР.Р. = гресирало си
| ПР.НАКЛ., СЕГ.ВР., 2Л., МН.Ч. = гресирали сте
| ПР.НАКЛ., СЕГ.ВР., 3Л., ЕД.Ч., М.Р. = гресирал (е)
| ПР.НАКЛ., СЕГ.ВР., 3Л., ЕД.Ч., Ж.Р. = гресирала (е)
| ПР.НАКЛ., СЕГ.ВР., 3Л., ЕД.Ч., СР.Р. = гресирало (е)
| ПР.НАКЛ., СЕГ.ВР., 3Л., МН.Ч. = гресирали (са)
| ПР.НАКЛ., МИН.СВ.ВР., 1Л., ЕД.Ч., М.Р. = гресирал съм
| ПР.НАКЛ., МИН.СВ.ВР., 1Л., ЕД.Ч., Ж.Р. = гресирала съм
| ПР.НАКЛ., МИН.СВ.ВР., 1Л., ЕД.Ч., СР.Р. = гресирало съм
| ПР.НАКЛ., МИН.СВ.ВР., 1Л., МН.Ч. = гресирали сме
| ПР.НАКЛ., МИН.СВ.ВР., 2Л., ЕД.Ч., М.Р. = гресирал си
| ПР.НАКЛ., МИН.СВ.ВР., 2Л., ЕД.Ч., Ж.Р. = гресирала си
| ПР.НАКЛ., МИН.СВ.ВР., 2Л., ЕД.Ч., СР.Р. = гресирало си
| ПР.НАКЛ., МИН.СВ.ВР., 2Л., МН.Ч. = гресирали сте
| ПР.НАКЛ., МИН.СВ.ВР., 3Л., ЕД.Ч., М.Р. = гресирал (е)
| ПР.НАКЛ., МИН.СВ.ВР., 3Л., ЕД.Ч., Ж.Р. = гресирала (е)
| ПР.НАКЛ., МИН.СВ.ВР., 3Л., ЕД.Ч., СР.Р. = гресирало (е)
| ПР.НАКЛ., МИН.СВ.ВР., 3Л., МН.Ч. = гресирали (са)
| ПР.НАКЛ., МИН.НЕОПР.ВР., 1Л., ЕД.Ч., М.Р. = бил съм гресирал
| ПР.НАКЛ., МИН.НЕОПР.ВР., 1Л., ЕД.Ч., Ж.Р. = била съм гресирала
| ПР.НАКЛ., МИН.НЕОПР.ВР., 1Л., ЕД.Ч., СР.Р. = било съм гресирало
| ПР.НАКЛ., МИН.НЕОПР.ВР., 1Л., МН.Ч. = били сме гресирали
| ПР.НАКЛ., МИН.НЕОПР.ВР., 2Л., ЕД.Ч., М.Р. = бил си гресирал
| ПР.НАКЛ., МИН.НЕОПР.ВР., 2Л., ЕД.Ч., Ж.Р. = била си гресирала
| ПР.НАКЛ., МИН.НЕОПР.ВР., 2Л., ЕД.Ч., СР.Р. = било си гресирало
| ПР.НАКЛ., МИН.НЕОПР.ВР., 2Л., МН.Ч. = били сте гресирали
| ПР.НАКЛ., МИН.НЕОПР.ВР., 3Л., ЕД.Ч., М.Р. = бил (е) гресирал
| ПР.НАКЛ., МИН.НЕОПР.ВР., 3Л., ЕД.Ч., Ж.Р. = била (е) гресирала
| ПР.НАКЛ., МИН.НЕОПР.ВР., 3Л., ЕД.Ч., СР.Р. = било (е) гресирало
| ПР.НАКЛ., МИН.НЕОПР.ВР., 3Л., МН.Ч. = били (са) гресирали
| ПР.НАКЛ., БЪД.ВР., 1Л., ЕД.Ч., М.Р. = щял съм да гресирам
| ПР.НАКЛ., БЪД.ВР., 1Л., ЕД.Ч., Ж.Р. = щяла съм да гресирам
| ПР.НАКЛ., БЪД.ВР., 1Л., ЕД.Ч., СР.Р. = щяло съм да гресирам
| ПР.НАКЛ., БЪД.ВР., 1Л., МН.Ч. = щели сме да гресираме
| ПР.НАКЛ., БЪД.ВР., 2Л., ЕД.Ч., М.Р. = щял си да гресираш
| ПР.НАКЛ., БЪД.ВР., 2Л., ЕД.Ч., Ж.Р. = щяла си да гресираш
| ПР.НАКЛ., БЪД.ВР., 2Л., ЕД.Ч., СР.Р. = щяло си да гресираш
| ПР.НАКЛ., БЪД.ВР., 2Л., МН.Ч. = щели сте да гресирате
| ПР.НАКЛ., БЪД.ВР., 3Л., ЕД.Ч., М.Р. = щял (е) да гресира
| ПР.НАКЛ., БЪД.ВР., 3Л., ЕД.Ч., Ж.Р. = щяла (е) да гресира
| ПР.НАКЛ., БЪД.ВР., 3Л., ЕД.Ч., СР.Р. = щяло (е) да гресира
| ПР.НАКЛ., БЪД.ВР., 3Л., МН.Ч. = щели (са) да гресират
| ПР.НАКЛ., БЪД.ПРЕД.ВР., 1Л., ЕД.Ч., М.Р. = щял съм да съм гресирал
| ПР.НАКЛ., БЪД.ПРЕД.ВР., 1Л., ЕД.Ч., Ж.Р. = щяла съм да съм гресирала
| ПР.НАКЛ., БЪД.ПРЕД.ВР., 1Л., ЕД.Ч., СР.Р. = щяло съм да съм гресирало
| ПР.НАКЛ., БЪД.ПРЕД.ВР., 1Л., МН.Ч. = щели сме да сме гресирали
| ПР.НАКЛ., БЪД.ПРЕД.ВР., 2Л., ЕД.Ч., М.Р. = щял си да си гресирал
| ПР.НАКЛ., БЪД.ПРЕД.ВР., 2Л., ЕД.Ч., Ж.Р. = щяла си да си гресирала
| ПР.НАКЛ., БЪД.ПРЕД.ВР., 2Л., ЕД.Ч., СР.Р. = щяло си да си гресирало
| ПР.НАКЛ., БЪД.ПРЕД.ВР., 2Л., МН.Ч. = щели сте да сте гресирали
| ПР.НАКЛ., БЪД.ПРЕД.ВР., 3Л., ЕД.Ч., М.Р. = щял (е) да е гресирал
| ПР.НАКЛ., БЪД.ПРЕД.ВР., 3Л., ЕД.Ч., Ж.Р. = щяла (е) да е гресирала
| ПР.НАКЛ., БЪД.ПРЕД.ВР., 3Л., ЕД.Ч., СР.Р. = щяло (е) да е гресирало
| ПР.НАКЛ., БЪД.ПРЕД.ВР., 3Л., МН.Ч. = щели (са) да са гресирали
| УСЛОВНО НАКЛОНЕНИЕ, 1Л., ЕД.Ч., М.Р. = бих гресирал
| УСЛОВНО НАКЛОНЕНИЕ, 1Л., ЕД.Ч., Ж.Р. = бих гресирала
| УСЛОВНО НАКЛОНЕНИЕ, 1Л., ЕД.Ч., СР.Р. = бих гресирало
| УСЛОВНО НАКЛОНЕНИЕ, 1Л., МН.Ч. = бихме гресирали
| УСЛОВНО НАКЛОНЕНИЕ, 2Л., ЕД.Ч., М.Р. = би гресирал
| УСЛОВНО НАКЛОНЕНИЕ, 2Л., ЕД.Ч., Ж.Р. = би гресирала
| УСЛОВНО НАКЛОНЕНИЕ, 2Л., ЕД.Ч., СР.Р. = би гресирало
| УСЛОВНО НАКЛОНЕНИЕ, 2Л., МН.Ч. = бихте гресирали
| УСЛОВНО НАКЛОНЕНИЕ, 3Л., ЕД.Ч., М.Р. = би гресирал
| УСЛОВНО НАКЛОНЕНИЕ, 3Л., ЕД.Ч., Ж.Р. = би гресирала
| УСЛОВНО НАКЛОНЕНИЕ, 3Л., ЕД.Ч., СР.Р. = би гресирало
| УСЛОВНО НАКЛОНЕНИЕ, 3Л., МН.Ч. = биха гресирали
| ПОВЕЛИТЕЛНО НАКЛОНЕНИЕ, ЕД.Ч. = гре·си·рай
| ПОВЕЛИТЕЛНО НАКЛОНЕНИЕ, МН.Ч. = гре·си·рай·те
| МИН.СТРАД.ПРИЧ. М.Р. = гре·си·ран
| МИН.СТРАД.ПРИЧ. М.Р. НЕПЪЛЕН ЧЛЕН = гре·си·ра·ния
| МИН.СТРАД.ПРИЧ. М.Р. ПЪЛЕН ЧЛЕН = гре·си·ра·ни·ят
| МИН.СТРАД.ПРИЧ. Ж.Р. = гре·си·ра·на
| МИН.СТРАД.ПРИЧ. Ж.Р. ЧЛЕН = гре·си·ра·на·та
| МИН.СТРАД.ПРИЧ. СР.Р. = гре·си·ра·но
| МИН.СТРАД.ПРИЧ. СР.Р. ЧЛЕН = гре·си·ра·но·то
| МИН.СТРАД.ПРИЧ. МН.Ч. = гре·си·ра·ни
| МИН.СТРАД.ПРИЧ. МН.Ч. ЧЛЕН = гре·си·ра·ни·те
| МИН.ДЕЯТ.СВ.ПРИЧ. М.Р. = гре·си·рал
| МИН.ДЕЯТ.СВ.ПРИЧ. М.Р. НЕПЪЛЕН ЧЛЕН = гре·си·ра·лия
| МИН.ДЕЯТ.СВ.ПРИЧ. М.Р. ПЪЛЕН ЧЛЕН = гре·си·ра·ли·ят
| МИН.ДЕЯТ.СВ.ПРИЧ. Ж.Р. = гре·си·ра·ла
| МИН.ДЕЯТ.СВ.ПРИЧ. Ж.Р. ЧЛЕН = гре·си·ра·ла·та
| МИН.ДЕЯТ.СВ.ПРИЧ. СР.Р. = гре·си·ра·ло
| МИН.ДЕЯТ.СВ.ПРИЧ. СР.Р. ЧЛЕН = гре·си·ра·ло·то
| МИН.ДЕЯТ.СВ.ПРИЧ. МН.Ч. = гре·си·ра·ли
| МИН.ДЕЯТ.СВ.ПРИЧ. МН.Ч. ЧЛЕН = гре·си·ра·ли·те
| МИН.ДЕЯТ.НЕСВ.ПРИЧ. М.Р. = гре·си·рал
| МИН.ДЕЯТ.НЕСВ.ПРИЧ. М.Р. НЕПЪЛЕН ЧЛЕН = гре·си·ра·лия
| МИН.ДЕЯТ.НЕСВ.ПРИЧ. М.Р. ПЪЛЕН ЧЛЕН = гре·си·ра·ли·ят
| МИН.ДЕЯТ.НЕСВ.ПРИЧ. Ж.Р. = гре·си·ра·ла
| МИН.ДЕЯТ.НЕСВ.ПРИЧ. Ж.Р. ЧЛЕН = гре·си·ра·ла·та
| МИН.ДЕЯТ.НЕСВ.ПРИЧ. СР.Р. = гре·си·ра·ло
| МИН.ДЕЯТ.НЕСВ.ПРИЧ. СР.Р. ЧЛЕН = гре·си·ра·ло·то
| МИН.ДЕЯТ.НЕСВ.ПРИЧ. МН.Ч. = гре·си·ра·ли
| МИН.ДЕЯТ.НЕСВ.ПРИЧ. МН.Ч. ЧЛЕН = гре·си·ра·ли·те
| СЕГ.ДЕЯТ.ПРИЧ. М.Р. = гре·си·ращ
| СЕГ.ДЕЯТ.ПРИЧ. М.Р. НЕПЪЛЕН ЧЛЕН = гре·си·ра·щия
| СЕГ.ДЕЯТ.ПРИЧ. М.Р. ПЪЛЕН ЧЛЕН = гре·си·ра·щи·ят
| СЕГ.ДЕЯТ.ПРИЧ. Ж.Р. = гре·си·ра·ща
| СЕГ.ДЕЯТ.ПРИЧ. Ж.Р. ЧЛЕН = гре·си·ра·ща·та
| СЕГ.ДЕЯТ.ПРИЧ. СР.Р. = гре·си·ра·що
| СЕГ.ДЕЯТ.ПРИЧ. СР.Р. ЧЛЕН = гре·си·ра·що·то
| СЕГ.ДЕЯТ.ПРИЧ. МН.Ч. = гре·си·ра·щи
| СЕГ.ДЕЯТ.ПРИЧ. МН.Ч. ЧЛЕН = гре·си·ра·щи·те
| ДЕЕПРИЧАСТИЕ = гре·си·рай·ки
| СКРИТИ ПРЕПРАТКИ = 
[[гресирам]],
[[гресираш]],
[[гресира]],
[[гресираме]],
[[гресирате]],
[[гресират]],
[[гресирах]],
[[гресирахме]],
[[гресирахте]],
[[гресираха]],
[[гресираше]],
[[гресирай]],
[[гресирайте]],
[[гресирал]],
[[гресиралия]],
[[гресиралият]],
[[гресирала]],
[[гресиралата]],
[[гресирало]],
[[гресиралото]],
[[гресирали]],
[[гресиралите]],
[[гресиран]],
[[гресирания]],
[[гресираният]],
[[гресирана]],
[[гресираната]],
[[гресирано]],
[[гресираното]],
[[гресирани]],
[[гресираните]],
[[гресиращ]],
[[гресиращия]],
[[гресиращият]],
[[гресираща]],
[[гресиращата]],
[[гресиращо]],
[[гресиращото]],
[[гресиращи]],
[[гресиращите]],
[[гресирайки]],
[[гресирал съм]],
[[гресирала съм]],
[[гресирало съм]],
[[гресирали сме]],
[[гресирал си]],
[[гресирала си]],
[[гресирало си]],
[[гресирали сте]],
[[гресирал е]],
[[гресирала е]],
[[гресирало е]],
[[гресирали са]],
[[бях гресирал]],
[[бях гресирала]],
[[бях гресирало]],
[[бяхме гресирали]],
[[беше гресирал]],
[[беше гресирала]],
[[беше гресирало]],
[[бяхте гресирали]],
[[бяха гресирали]],
[[ще гресирам]],
[[ще гресираме]],
[[ще гресираш]],
[[ще гресирате]],
[[ще гресира]],
[[ще гресират]],
[[ще съм гресирал]],
[[ще съм гресирала]],
[[ще съм гресирало]],
[[ще сме гресирали]],
[[ще си гресирал]],
[[ще си гресирала]],
[[ще си гресирало]],
[[ще сте гресирали]],
[[ще е гресирал]],
[[ще е гресирала]],
[[ще е гресирало]],
[[ще са гресирали]],
[[щях да гресирам]],
[[щяхме да гресираме]],
[[щеше да гресираш]],
[[щяхте да гресирате]],
[[щеше да гресира]],
[[щяха да гресират]],
[[щях да съм гресирал]],
[[щях да съм гресирала]],
[[щях да съм гресирало]],
[[щяхме да сме гресирали]],
[[щеше да си гресирал]],
[[щеше да си гресирала]],
[[щеше да си гресирало]],
[[щяхте да сте гресирали]],
[[щеше да е гресирал]],
[[щеше да е гресирала]],
[[щеше да е гресирало]],
[[щяха да са гресирали]],
[[бил съм гресирал]],
[[била съм гресирала]],
[[било съм гресирало]],
[[били сме гресирали]],
[[бил си гресирал]],
[[била си гресирала]],
[[било си гресирало]],
[[били сте гресирали]],
[[бил е гресирал]],
[[била е гресирала]],
[[било е гресирало]],
[[били са гресирали]],
[[щял съм да гресирам]],
[[щяла съм да гресирам]],
[[щяло съм да гресирам]],
[[щели сме да гресираме]],
[[щял си да гресираш]],
[[щяла си да гресираш]],
[[щяло си да гресираш]],
[[щели сте да гресирате]],
[[щял да гресира]],
[[щяла да гресира]],
[[щяло да гресира]],
[[щели да гресират]],
[[щял е да гресира]],
[[щяла е да гресира]],
[[щяло е да гресира]],
[[щели са да гресират]],
[[щял съм да съм гресирал]],
[[щяла съм да съм гресирала]],
[[щяло съм да съм гресирало]],
[[щели сме да сме гресирали]],
[[щял си да си гресирал]],
[[щяла си да си гресирала]],
[[щяло си да си гресирало]],
[[щели сте да сте гресирали]],
[[щял да е гресирал]],
[[щяла да е гресирала]],
[[щяло да е гресирало]],
[[щели да са гресирали]],
[[щял е да е гресирал]],
[[щяла е да е гресирала]],
[[щяло е да е гресирало]],
[[щели са да са гресирали]],
[[бих гресирал]],
[[бих гресирала]],
[[бих гресирало]],
[[бихме гресирали]],
[[би гресирал]],
[[би гресирала]],
[[би гресирало]],
[[бихте гресирали]],
[[биха гресирали]],
}}</text>
      <sha1>br9lvi1nltcupj7rwo8vwzac0sytazh</sha1>
    </revision>
  </page>
  <page>
    <title>Шаблон:Словоформи/греша</title>
    <ns>10</ns>
    <id>459833</id>
    <revision>
      <id>934693</id>
      <parentid>491815</parentid>
      <timestamp>2006-08-23T11:34:00Z</timestamp>
      <contributor>
        <username>Arath</username>
        <id>311</id>
      </contributor>
      <model>wikitext</model>
      <format>text/x-wiki</format>
      <text bytes="20295" xml:space="preserve">{{Шаблон:Словоформи/Глагол|
  ОСНОВНА ФОРМА = греша
| СЕГ.ВР., 1Л., ЕД.Ч. = гре·ша
| СЕГ.ВР., 1Л., МН.Ч. = гре·шим
| СЕГ.ВР., 2Л., ЕД.Ч. = гре·шиш
| СЕГ.ВР., 2Л., МН.Ч. = гре·ши·те
| СЕГ.ВР., 3Л., ЕД.Ч. = гре·ши
| СЕГ.ВР., 3Л., МН.Ч. = гре·шат
| МИН.СВ.ВР., 1Л., ЕД.Ч. = гре·ших
| МИН.СВ.ВР., 1Л., МН.Ч. = гре·ших·ме
| МИН.СВ.ВР., 2Л., ЕД.Ч. = гре·ши
| МИН.СВ.ВР., 2Л., МН.Ч. = гре·ших·те
| МИН.СВ.ВР., 3Л., ЕД.Ч. = гре·ши
| МИН.СВ.ВР., 3Л., МН.Ч. = гре·ши·ха
| МИН.НЕСВ.ВР., 1Л., ЕД.Ч. = гре·шах (ряд. гре·шех)
| МИН.НЕСВ.ВР., 1Л., МН.Ч. = гре·шах·ме (ряд. гре·шех·ме)
| МИН.НЕСВ.ВР., 2Л., ЕД.Ч. = гре·ше·ше
| МИН.НЕСВ.ВР., 2Л., МН.Ч. = гре·шах·те (ряд. гре·шех·те)
| МИН.НЕСВ.ВР., 3Л., ЕД.Ч. = гре·ше·ше
| МИН.НЕСВ.ВР., 3Л., МН.Ч. = гре·ша·ха (ряд. гре·ше·ха)
| МИН.НЕОПР.ВР., 1Л., ЕД.Ч., М.Р. = грешил съм
| МИН.НЕОПР.ВР., 1Л., ЕД.Ч., Ж.Р. = грешила съм
| МИН.НЕОПР.ВР., 1Л., ЕД.Ч., СР.Р. = грешило съм
| МИН.НЕОПР.ВР., 1Л., МН.Ч. = грешили сме
| МИН.НЕОПР.ВР., 2Л., ЕД.Ч., М.Р. = грешил си
| МИН.НЕОПР.ВР., 2Л., ЕД.Ч., Ж.Р. = грешила си
| МИН.НЕОПР.ВР., 2Л., ЕД.Ч., СР.Р. = грешило си
| МИН.НЕОПР.ВР., 2Л., МН.Ч. = грешили сте
| МИН.НЕОПР.ВР., 3Л., ЕД.Ч., М.Р. = грешил е
| МИН.НЕОПР.ВР., 3Л., ЕД.Ч., Ж.Р. = грешила е
| МИН.НЕОПР.ВР., 3Л., ЕД.Ч., СР.Р. = грешило е
| МИН.НЕОПР.ВР., 3Л., МН.Ч. = грешили са
| МИН.ПРЕД.ВР., 1Л., ЕД.Ч., М.Р. = бях грешил
| МИН.ПРЕД.ВР., 1Л., ЕД.Ч., Ж.Р. = бях грешила
| МИН.ПРЕД.ВР., 1Л., ЕД.Ч., СР.Р. = бях грешило
| МИН.ПРЕД.ВР., 1Л., МН.Ч. = бяхме грешили
| МИН.ПРЕД.ВР., 2Л., ЕД.Ч., М.Р. = беше грешил
| МИН.ПРЕД.ВР., 2Л., ЕД.Ч., Ж.Р. = беше грешила
| МИН.ПРЕД.ВР., 2Л., ЕД.Ч., СР.Р. = беше грешило
| МИН.ПРЕД.ВР., 2Л., МН.Ч. = бяхте грешили
| МИН.ПРЕД.ВР., 3Л., ЕД.Ч., М.Р. = беше грешил
| МИН.ПРЕД.ВР., 3Л., ЕД.Ч., Ж.Р. = беше грешила
| МИН.ПРЕД.ВР., 3Л., ЕД.Ч., СР.Р. = беше грешило
| МИН.ПРЕД.ВР., 3Л., МН.Ч. = бяха грешили
| БЪД.ВР., 1Л., ЕД.Ч. = ще греша
| БЪД.ВР., 1Л., МН.Ч. = ще грешим
| БЪД.ВР., 2Л., ЕД.Ч. = ще грешиш
| БЪД.ВР., 2Л., МН.Ч. = ще грешите
| БЪД.ВР., 3Л., ЕД.Ч. = ще греши
| БЪД.ВР., 3Л., МН.Ч. = ще грешат
| БЪД.ПРЕД.ВР., 1Л., ЕД.Ч., М.Р. = ще съм грешил
| БЪД.ПРЕД.ВР., 1Л., ЕД.Ч., Ж.Р. = ще съм грешила
| БЪД.ПРЕД.ВР., 1Л., ЕД.Ч., СР.Р. = ще съм грешило
| БЪД.ПРЕД.ВР., 1Л., МН.Ч. = ще сме грешили
| БЪД.ПРЕД.ВР., 2Л., ЕД.Ч., М.Р. = ще си грешил
| БЪД.ПРЕД.ВР., 2Л., ЕД.Ч., Ж.Р. = ще си грешила
| БЪД.ПРЕД.ВР., 2Л., ЕД.Ч., СР.Р. = ще си грешило
| БЪД.ПРЕД.ВР., 2Л., МН.Ч. = ще сте грешили
| БЪД.ПРЕД.ВР., 3Л., ЕД.Ч., М.Р. = ще е грешил
| БЪД.ПРЕД.ВР., 3Л., ЕД.Ч., Ж.Р. = ще е грешила
| БЪД.ПРЕД.ВР., 3Л., ЕД.Ч., СР.Р. = ще е грешило
| БЪД.ПРЕД.ВР., 3Л., МН.Ч. = ще са грешили
| БЪД.ВР. В МИН., 1Л., ЕД.Ч. = щях да греша
| БЪД.ВР. В МИН., 1Л., МН.Ч. = щяхме да грешим
| БЪД.ВР. В МИН., 2Л., ЕД.Ч. = щеше да грешиш
| БЪД.ВР. В МИН., 2Л., МН.Ч. = щяхте да грешите
| БЪД.ВР. В МИН., 3Л., ЕД.Ч. = щеше да греши
| БЪД.ВР. В МИН., 3Л., МН.Ч. = щяха да грешат
| БЪД.ПРЕД.ВР. В МИН., 1Л., ЕД.Ч., М.Р. = щях да съм грешил
| БЪД.ПРЕД.ВР. В МИН., 1Л., ЕД.Ч., Ж.Р. = щях да съм грешила
| БЪД.ПРЕД.ВР. В МИН., 1Л., ЕД.Ч., СР.Р. = щях да съм грешило
| БЪД.ПРЕД.ВР. В МИН., 1Л., МН.Ч. = щяхме да сме грешили
| БЪД.ПРЕД.ВР. В МИН., 2Л., ЕД.Ч., М.Р. = щеше да си грешил
| БЪД.ПРЕД.ВР. В МИН., 2Л., ЕД.Ч., Ж.Р. = щеше да си грешила
| БЪД.ПРЕД.ВР. В МИН., 2Л., ЕД.Ч., СР.Р. = щеше да си грешило
| БЪД.ПРЕД.ВР. В МИН., 2Л., МН.Ч. = щяхте да сте грешили
| БЪД.ПРЕД.ВР. В МИН., 3Л., ЕД.Ч., М.Р. = щеше да е грешил
| БЪД.ПРЕД.ВР. В МИН., 3Л., ЕД.Ч., Ж.Р. = щеше да е грешила
| БЪД.ПРЕД.ВР. В МИН., 3Л., ЕД.Ч., СР.Р. = щеше да е грешило
| БЪД.ПРЕД.ВР. В МИН., 3Л., МН.Ч. = щяха да са грешили
| ПР.НАКЛ., СЕГ.ВР., 1Л., ЕД.Ч., М.Р. = грешал (ряд. грешел) съм
| ПР.НАКЛ., СЕГ.ВР., 1Л., ЕД.Ч., Ж.Р. = грешала (ряд. грешела) съм
| ПР.НАКЛ., СЕГ.ВР., 1Л., ЕД.Ч., СР.Р. = грешало (ряд. грешело) съм
| ПР.НАКЛ., СЕГ.ВР., 1Л., МН.Ч. = грешали (ряд. грешели) сме
| ПР.НАКЛ., СЕГ.ВР., 2Л., ЕД.Ч., М.Р. = грешал (ряд. грешел) си
| ПР.НАКЛ., СЕГ.ВР., 2Л., ЕД.Ч., Ж.Р. = грешала (ряд. грешела) си
| ПР.НАКЛ., СЕГ.ВР., 2Л., ЕД.Ч., СР.Р. = грешало (ряд. грешело) си
| ПР.НАКЛ., СЕГ.ВР., 2Л., МН.Ч. = грешали (ряд. грешели) сте
| ПР.НАКЛ., СЕГ.ВР., 3Л., ЕД.Ч., М.Р. = грешал (ряд. грешел) (е)
| ПР.НАКЛ., СЕГ.ВР., 3Л., ЕД.Ч., Ж.Р. = грешала (ряд. грешела) (е)
| ПР.НАКЛ., СЕГ.ВР., 3Л., ЕД.Ч., СР.Р. = грешало (ряд. грешело) (е)
| ПР.НАКЛ., СЕГ.ВР., 3Л., МН.Ч. = грешали (ряд. грешели) (са) 
| ПР.НАКЛ., МИН.СВ.ВР., 1Л., ЕД.Ч., М.Р. = грешил съм
| ПР.НАКЛ., МИН.СВ.ВР., 1Л., ЕД.Ч., Ж.Р. = грешила съм
| ПР.НАКЛ., МИН.СВ.ВР., 1Л., ЕД.Ч., СР.Р. = грешило съм
| ПР.НАКЛ., МИН.СВ.ВР., 1Л., МН.Ч. = грешили сме
| ПР.НАКЛ., МИН.СВ.ВР., 2Л., ЕД.Ч., М.Р. = грешил си
| ПР.НАКЛ., МИН.СВ.ВР., 2Л., ЕД.Ч., Ж.Р. = грешила си
| ПР.НАКЛ., МИН.СВ.ВР., 2Л., ЕД.Ч., СР.Р. = грешило си
| ПР.НАКЛ., МИН.СВ.ВР., 2Л., МН.Ч. = грешили сте
| ПР.НАКЛ., МИН.СВ.ВР., 3Л., ЕД.Ч., М.Р. = грешил (е)
| ПР.НАКЛ., МИН.СВ.ВР., 3Л., ЕД.Ч., Ж.Р. = грешила (е)
| ПР.НАКЛ., МИН.СВ.ВР., 3Л., ЕД.Ч., СР.Р. = грешило (е)
| ПР.НАКЛ., МИН.СВ.ВР., 3Л., МН.Ч. = грешили (са)
| ПР.НАКЛ., МИН.НЕОПР.ВР., 1Л., ЕД.Ч., М.Р. = бил съм грешил
| ПР.НАКЛ., МИН.НЕОПР.ВР., 1Л., ЕД.Ч., Ж.Р. = била съм грешила
| ПР.НАКЛ., МИН.НЕОПР.ВР., 1Л., ЕД.Ч., СР.Р. = било съм грешило
| ПР.НАКЛ., МИН.НЕОПР.ВР., 1Л., МН.Ч. = били сме грешили
| ПР.НАКЛ., МИН.НЕОПР.ВР., 2Л., ЕД.Ч., М.Р. = бил си грешил
| ПР.НАКЛ., МИН.НЕОПР.ВР., 2Л., ЕД.Ч., Ж.Р. = била си грешила
| ПР.НАКЛ., МИН.НЕОПР.ВР., 2Л., ЕД.Ч., СР.Р. = било си грешило
| ПР.НАКЛ., МИН.НЕОПР.ВР., 2Л., МН.Ч. = били сте грешили
| ПР.НАКЛ., МИН.НЕОПР.ВР., 3Л., ЕД.Ч., М.Р. = бил (е) грешил
| ПР.НАКЛ., МИН.НЕОПР.ВР., 3Л., ЕД.Ч., Ж.Р. = била (е) грешила
| ПР.НАКЛ., МИН.НЕОПР.ВР., 3Л., ЕД.Ч., СР.Р. = било (е) грешило
| ПР.НАКЛ., МИН.НЕОПР.ВР., 3Л., МН.Ч. = били (са) грешили
| ПР.НАКЛ., БЪД.ВР., 1Л., ЕД.Ч., М.Р. = щял съм да греша
| ПР.НАКЛ., БЪД.ВР., 1Л., ЕД.Ч., Ж.Р. = щяла съм да греша
| ПР.НАКЛ., БЪД.ВР., 1Л., ЕД.Ч., СР.Р. = щяло съм да греша
| ПР.НАКЛ., БЪД.ВР., 1Л., МН.Ч. = щели сме да грешим
| ПР.НАКЛ., БЪД.ВР., 2Л., ЕД.Ч., М.Р. = щял си да грешиш
| ПР.НАКЛ., БЪД.ВР., 2Л., ЕД.Ч., Ж.Р. = щяла си да грешиш
| ПР.НАКЛ., БЪД.ВР., 2Л., ЕД.Ч., СР.Р. = щяло си да грешиш
| ПР.НАКЛ., БЪД.ВР., 2Л., МН.Ч. = щели сте да грешите
| ПР.НАКЛ., БЪД.ВР., 3Л., ЕД.Ч., М.Р. = щял (е) да греши
| ПР.НАКЛ., БЪД.ВР., 3Л., ЕД.Ч., Ж.Р. = щяла (е) да греши
| ПР.НАКЛ., БЪД.ВР., 3Л., ЕД.Ч., СР.Р. = щяло (е) да греши
| ПР.НАКЛ., БЪД.ВР., 3Л., МН.Ч. = щели (са) да грешат
| ПР.НАКЛ., БЪД.ПРЕД.ВР., 1Л., ЕД.Ч., М.Р. = щял съм да съм грешил
| ПР.НАКЛ., БЪД.ПРЕД.ВР., 1Л., ЕД.Ч., Ж.Р. = щяла съм да съм грешила
| ПР.НАКЛ., БЪД.ПРЕД.ВР., 1Л., ЕД.Ч., СР.Р. = щяло съм да съм грешило
| ПР.НАКЛ., БЪД.ПРЕД.ВР., 1Л., МН.Ч. = щели сме да сме грешили
| ПР.НАКЛ., БЪД.ПРЕД.ВР., 2Л., ЕД.Ч., М.Р. = щял си да си грешил
| ПР.НАКЛ., БЪД.ПРЕД.ВР., 2Л., ЕД.Ч., Ж.Р. = щяла си да си грешила
| ПР.НАКЛ., БЪД.ПРЕД.ВР., 2Л., ЕД.Ч., СР.Р. = щяло си да си грешило
| ПР.НАКЛ., БЪД.ПРЕД.ВР., 2Л., МН.Ч. = щели сте да сте грешили
| ПР.НАКЛ., БЪД.ПРЕД.ВР., 3Л., ЕД.Ч., М.Р. = щял (е) да е грешил
| ПР.НАКЛ., БЪД.ПРЕД.ВР., 3Л., ЕД.Ч., Ж.Р. = щяла (е) да е грешила
| ПР.НАКЛ., БЪД.ПРЕД.ВР., 3Л., ЕД.Ч., СР.Р. = щяло (е) да е грешило
| ПР.НАКЛ., БЪД.ПРЕД.ВР., 3Л., МН.Ч. = щели (са) да са грешили
| УСЛОВНО НАКЛОНЕНИЕ, 1Л., ЕД.Ч., М.Р. = бих грешил
| УСЛОВНО НАКЛОНЕНИЕ, 1Л., ЕД.Ч., Ж.Р. = бих грешила
| УСЛОВНО НАКЛОНЕНИЕ, 1Л., ЕД.Ч., СР.Р. = бих грешило
| УСЛОВНО НАКЛОНЕНИЕ, 1Л., МН.Ч. = бихме грешили
| УСЛОВНО НАКЛОНЕНИЕ, 2Л., ЕД.Ч., М.Р. = би грешил
| УСЛОВНО НАКЛОНЕНИЕ, 2Л., ЕД.Ч., Ж.Р. = би грешила
| УСЛОВНО НАКЛОНЕНИЕ, 2Л., ЕД.Ч., СР.Р. = би грешило
| УСЛОВНО НАКЛОНЕНИЕ, 2Л., МН.Ч. = бихте грешили
| УСЛОВНО НАКЛОНЕНИЕ, 3Л., ЕД.Ч., М.Р. = би грешил
| УСЛОВНО НАКЛОНЕНИЕ, 3Л., ЕД.Ч., Ж.Р. = би грешила
| УСЛОВНО НАКЛОНЕНИЕ, 3Л., ЕД.Ч., СР.Р. = би грешило
| УСЛОВНО НАКЛОНЕНИЕ, 3Л., МН.Ч. = биха грешили
| ПОВЕЛИТЕЛНО НАКЛОНЕНИЕ, ЕД.Ч. = гре·ши
| ПОВЕЛИТЕЛНО НАКЛОНЕНИЕ, МН.Ч. = гре·ше·те
| МИН.СТРАД.ПРИЧ. М.Р. = гре·шен
| МИН.СТРАД.ПРИЧ. М.Р. НЕПЪЛЕН ЧЛЕН = гре·ше·ния
| МИН.СТРАД.ПРИЧ. М.Р. ПЪЛЕН ЧЛЕН = гре·ше·ни·ят
| МИН.СТРАД.ПРИЧ. Ж.Р. = гре·ше·на
| МИН.СТРАД.ПРИЧ. Ж.Р. ЧЛЕН = гре·ше·на·та
| МИН.СТРАД.ПРИЧ. СР.Р. = гре·ше·но
| МИН.СТРАД.ПРИЧ. СР.Р. ЧЛЕН = гре·ше·но·то
| МИН.СТРАД.ПРИЧ. МН.Ч. = гре·ше·ни
| МИН.СТРАД.ПРИЧ. МН.Ч. ЧЛЕН = гре·ше·ни·те
| МИН.ДЕЯТ.СВ.ПРИЧ. М.Р. = гре·шил
| МИН.ДЕЯТ.СВ.ПРИЧ. М.Р. НЕПЪЛЕН ЧЛЕН = гре·ши·лия
| МИН.ДЕЯТ.СВ.ПРИЧ. М.Р. ПЪЛЕН ЧЛЕН = гре·ши·ли·ят
| МИН.ДЕЯТ.СВ.ПРИЧ. Ж.Р. = гре·ши·ла
| МИН.ДЕЯТ.СВ.ПРИЧ. Ж.Р. ЧЛЕН = гре·ши·ла·та
| МИН.ДЕЯТ.СВ.ПРИЧ. СР.Р. = гре·ши·ло
| МИН.ДЕЯТ.СВ.ПРИЧ. СР.Р. ЧЛЕН = гре·ши·ло·то
| МИН.ДЕЯТ.СВ.ПРИЧ. МН.Ч. = гре·ши·ли
| МИН.ДЕЯТ.СВ.ПРИЧ. МН.Ч. ЧЛЕН = гре·ши·ли·те
| МИН.ДЕЯТ.НЕСВ.ПРИЧ. М.Р. = гре·шел
| МИН.ДЕЯТ.НЕСВ.ПРИЧ. М.Р. НЕПЪЛЕН ЧЛЕН = гре·ша·лия (ряд. гре·ше·лия)
| МИН.ДЕЯТ.НЕСВ.ПРИЧ. М.Р. ПЪЛЕН ЧЛЕН = гре·ша·ли·ят (ряд. гре·ше·ли·ят)
| МИН.ДЕЯТ.НЕСВ.ПРИЧ. Ж.Р. = гре·ша·ла (ряд. гре·ше·ли·ят)
| МИН.ДЕЯТ.НЕСВ.ПРИЧ. Ж.Р. ЧЛЕН = гре·ша·ла·та (ряд. гре·ше·ла·та)
| МИН.ДЕЯТ.НЕСВ.ПРИЧ. СР.Р. = гре·ша·ло (ряд. гре·ше·ло)
| МИН.ДЕЯТ.НЕСВ.ПРИЧ. СР.Р. ЧЛЕН = гре·ша·ло·то (ряд. гре·ше·ло·то)
| МИН.ДЕЯТ.НЕСВ.ПРИЧ. МН.Ч. = гре·ша·ли (ряд. гре·ше·ли)
| МИН.ДЕЯТ.НЕСВ.ПРИЧ. МН.Ч. ЧЛЕН = гре·ша·ли·те (ряд. гре·ше·ли·те)
| СЕГ.ДЕЯТ.ПРИЧ. М.Р. = гре·шащ
| СЕГ.ДЕЯТ.ПРИЧ. М.Р. НЕПЪЛЕН ЧЛЕН = гре·ша·щия
| СЕГ.ДЕЯТ.ПРИЧ. М.Р. ПЪЛЕН ЧЛЕН = гре·ша·щи·ят
| СЕГ.ДЕЯТ.ПРИЧ. Ж.Р. = гре·ша·ща
| СЕГ.ДЕЯТ.ПРИЧ. Ж.Р. ЧЛЕН = гре·ша·ща·та
| СЕГ.ДЕЯТ.ПРИЧ. СР.Р. = гре·ша·що
| СЕГ.ДЕЯТ.ПРИЧ. СР.Р. ЧЛЕН = гре·ша·що·то
| СЕГ.ДЕЯТ.ПРИЧ. МН.Ч. = гре·ша·щи
| СЕГ.ДЕЯТ.ПРИЧ. МН.Ч. ЧЛЕН = гре·ша·щи·те
| ДЕЕПРИЧАСТИЕ = гре·шей·ки
| СКРИТИ ПРЕПРАТКИ = 
[[греша]],
[[грешиш]],
[[греши]],
[[грешим]],
[[грешите]],
[[грешат]],
[[греших]],
[[грешихме]],
[[грешихте]],
[[грешиха]],
[[грешах]],
[[грешеше]],
[[грешахме]],
[[грешахте]],
[[грешаха]],
[[грешете]],
[[грешил]],
[[грешилия]],
[[грешилият]],
[[грешила]],
[[грешилата]],
[[грешило]],
[[грешилото]],
[[грешили]],
[[грешилите]],
[[грешал]],
[[грешалия]],
[[грешалият]],
[[грешала]],
[[грешалата]],
[[грешало]],
[[грешалото]],
[[грешали]],
[[грешалите]],
[[грешен]],
[[грешения]],
[[грешеният]],
[[грешена]],
[[грешената]],
[[грешено]],
[[грешеното]],
[[грешени]],
[[грешените]],
[[грешащ]],
[[грешащия]],
[[грешащият]],
[[грешаща]],
[[грешащата]],
[[грешащо]],
[[грешащото]],
[[грешащи]],
[[грешащите]],
[[грешейки]],
[[грешил съм]],
[[грешила съм]],
[[грешило съм]],
[[грешили сме]],
[[грешил си]],
[[грешила си]],
[[грешило си]],
[[грешили сте]],
[[грешил е]],
[[грешила е]],
[[грешило е]],
[[грешили са]],
[[бях грешил]],
[[бях грешила]],
[[бях грешило]],
[[бяхме грешили]],
[[беше грешил]],
[[беше грешила]],
[[беше грешило]],
[[бяхте грешили]],
[[бяха грешили]],
[[ще греша]],
[[ще грешим]],
[[ще грешиш]],
[[ще грешите]],
[[ще греши]],
[[ще грешат]],
[[ще съм грешил]],
[[ще съм грешила]],
[[ще съм грешило]],
[[ще сме грешили]],
[[ще си грешил]],
[[ще си грешила]],
[[ще си грешило]],
[[ще сте грешили]],
[[ще е грешил]],
[[ще е грешила]],
[[ще е грешило]],
[[ще са грешили]],
[[щях да греша]],
[[щяхме да грешим]],
[[щеше да грешиш]],
[[щяхте да грешите]],
[[щеше да греши]],
[[щяха да грешат]],
[[щях да съм грешил]],
[[щях да съм грешила]],
[[щях да съм грешило]],
[[щяхме да сме грешили]],
[[щеше да си грешил]],
[[щеше да си грешила]],
[[щеше да си грешило]],
[[щяхте да сте грешили]],
[[щеше да е грешил]],
[[щеше да е грешила]],
[[щеше да е грешило]],
[[щяха да са грешили]],
[[грешал съм]],
[[грешала съм]],
[[грешало съм]],
[[грешали сме]],
[[грешал си]],
[[грешала си]],
[[грешало си]],
[[грешали сте]],
[[грешал е]],
[[грешала е]],
[[грешало е]],
[[грешали са]],
[[бил съм грешил]],
[[била съм грешила]],
[[било съм грешило]],
[[били сме грешили]],
[[бил си грешил]],
[[била си грешила]],
[[било си грешило]],
[[били сте грешили]],
[[бил е грешил]],
[[била е грешила]],
[[било е грешило]],
[[били са грешили]],
[[щял съм да греша]],
[[щяла съм да греша]],
[[щяло съм да греша]],
[[щели сме да грешим]],
[[щял си да грешиш]],
[[щяла си да грешиш]],
[[щяло си да грешиш]],
[[щели сте да грешите]],
[[щял да греши]],
[[щяла да греши]],
[[щяло да греши]],
[[щели да грешат]],
[[щял е да греши]],
[[щяла е да греши]],
[[щяло е да греши]],
[[щели са да грешат]],
[[щял съм да съм грешил]],
[[щяла съм да съм грешила]],
[[щяло съм да съм грешило]],
[[щели сме да сме грешили]],
[[щял си да си грешил]],
[[щяла си да си грешила]],
[[щяло си да си грешило]],
[[щели сте да сте грешили]],
[[щял да е грешил]],
[[щяла да е грешила]],
[[щяло да е грешило]],
[[щели да са грешили]],
[[щял е да е грешил]],
[[щяла е да е грешила]],
[[щяло е да е грешило]],
[[щели са да са грешили]],
[[бих грешил]],
[[бих грешила]],
[[бих грешило]],
[[бихме грешили]],
[[би грешил]],
[[би грешила]],
[[би грешило]],
[[бихте грешили]],
[[биха грешили]],
}}</text>
      <sha1>kyxw59gi0wswrkgtoter61libu1bq9v</sha1>
    </revision>
  </page>
  <page>
    <title>Шаблон:Словоформи/грея</title>
    <ns>10</ns>
    <id>401891</id>
    <revision>
      <id>433898</id>
      <parentid>10516</parentid>
      <timestamp>2005-05-06T21:34:16Z</timestamp>
      <contributor>
        <username>Bgbot</username>
        <id>83</id>
      </contributor>
      <comment>Борислав: Шаблон със словоформи</comment>
      <model>wikitext</model>
      <format>text/x-wiki</format>
      <text bytes="18412" xml:space="preserve">{{Шаблон:Словоформи/Глагол|
  ОСНОВНА ФОРМА = грея
| СЕГ.ВР., 1Л., ЕД.Ч. = грея
| СЕГ.ВР., 1Л., МН.Ч. = гре·ем
| СЕГ.ВР., 2Л., ЕД.Ч. = гре·еш
| СЕГ.ВР., 2Л., МН.Ч. = гре·е·те
| СЕГ.ВР., 3Л., ЕД.Ч. = грее
| СЕГ.ВР., 3Л., МН.Ч. = гре·ят
| МИН.СВ.ВР., 1Л., ЕД.Ч. = грях
| МИН.СВ.ВР., 1Л., МН.Ч. = грях·ме
| МИН.СВ.ВР., 2Л., ЕД.Ч. = гря
| МИН.СВ.ВР., 2Л., МН.Ч. = грях·те
| МИН.СВ.ВР., 3Л., ЕД.Ч. = гря
| МИН.СВ.ВР., 3Л., МН.Ч. = гря·ха
| МИН.НЕСВ.ВР., 1Л., ЕД.Ч. = гре·ех
| МИН.НЕСВ.ВР., 1Л., МН.Ч. = гре·ех·ме
| МИН.НЕСВ.ВР., 2Л., ЕД.Ч. = гре·е·ше
| МИН.НЕСВ.ВР., 2Л., МН.Ч. = гре·ех·те
| МИН.НЕСВ.ВР., 3Л., ЕД.Ч. = гре·е·ше
| МИН.НЕСВ.ВР., 3Л., МН.Ч. = гре·е·ха
| МИН.НЕОПР.ВР., 1Л., ЕД.Ч., М.Р. = грял съм
| МИН.НЕОПР.ВР., 1Л., ЕД.Ч., Ж.Р. = гряла съм
| МИН.НЕОПР.ВР., 1Л., ЕД.Ч., СР.Р. = гряло съм
| МИН.НЕОПР.ВР., 1Л., МН.Ч. = грели сме
| МИН.НЕОПР.ВР., 2Л., ЕД.Ч., М.Р. = грял си
| МИН.НЕОПР.ВР., 2Л., ЕД.Ч., Ж.Р. = гряла си
| МИН.НЕОПР.ВР., 2Л., ЕД.Ч., СР.Р. = гряло си
| МИН.НЕОПР.ВР., 2Л., МН.Ч. = грели сте
| МИН.НЕОПР.ВР., 3Л., ЕД.Ч., М.Р. = грял е
| МИН.НЕОПР.ВР., 3Л., ЕД.Ч., Ж.Р. = гряла е
| МИН.НЕОПР.ВР., 3Л., ЕД.Ч., СР.Р. = гряло е
| МИН.НЕОПР.ВР., 3Л., МН.Ч. = грели са
| МИН.ПРЕД.ВР., 1Л., ЕД.Ч., М.Р. = бях грял
| МИН.ПРЕД.ВР., 1Л., ЕД.Ч., Ж.Р. = бях гряла
| МИН.ПРЕД.ВР., 1Л., ЕД.Ч., СР.Р. = бях гряло
| МИН.ПРЕД.ВР., 1Л., МН.Ч. = бяхме грели
| МИН.ПРЕД.ВР., 2Л., ЕД.Ч., М.Р. = беше грял
| МИН.ПРЕД.ВР., 2Л., ЕД.Ч., Ж.Р. = беше гряла
| МИН.ПРЕД.ВР., 2Л., ЕД.Ч., СР.Р. = беше гряло
| МИН.ПРЕД.ВР., 2Л., МН.Ч. = бяхте грели
| МИН.ПРЕД.ВР., 3Л., ЕД.Ч., М.Р. = беше грял
| МИН.ПРЕД.ВР., 3Л., ЕД.Ч., Ж.Р. = беше гряла
| МИН.ПРЕД.ВР., 3Л., ЕД.Ч., СР.Р. = беше гряло
| МИН.ПРЕД.ВР., 3Л., МН.Ч. = бяха грели
| БЪД.ВР., 1Л., ЕД.Ч. = ще грея
| БЪД.ВР., 1Л., МН.Ч. = ще греем
| БЪД.ВР., 2Л., ЕД.Ч. = ще грееш
| БЪД.ВР., 2Л., МН.Ч. = ще греете
| БЪД.ВР., 3Л., ЕД.Ч. = ще грее
| БЪД.ВР., 3Л., МН.Ч. = ще греят
| БЪД.ПРЕД.ВР., 1Л., ЕД.Ч., М.Р. = ще съм грял
| БЪД.ПРЕД.ВР., 1Л., ЕД.Ч., Ж.Р. = ще съм гряла
| БЪД.ПРЕД.ВР., 1Л., ЕД.Ч., СР.Р. = ще съм гряло
| БЪД.ПРЕД.ВР., 1Л., МН.Ч. = ще сме грели
| БЪД.ПРЕД.ВР., 2Л., ЕД.Ч., М.Р. = ще си грял
| БЪД.ПРЕД.ВР., 2Л., ЕД.Ч., Ж.Р. = ще си гряла
| БЪД.ПРЕД.ВР., 2Л., ЕД.Ч., СР.Р. = ще си гряло
| БЪД.ПРЕД.ВР., 2Л., МН.Ч. = ще сте грели
| БЪД.ПРЕД.ВР., 3Л., ЕД.Ч., М.Р. = ще е грял
| БЪД.ПРЕД.ВР., 3Л., ЕД.Ч., Ж.Р. = ще е гряла
| БЪД.ПРЕД.ВР., 3Л., ЕД.Ч., СР.Р. = ще е гряло
| БЪД.ПРЕД.ВР., 3Л., МН.Ч. = ще са грели
| БЪД.ВР. В МИН., 1Л., ЕД.Ч. = щях да грея
| БЪД.ВР. В МИН., 1Л., МН.Ч. = щяхме да греем
| БЪД.ВР. В МИН., 2Л., ЕД.Ч. = щеше да грееш
| БЪД.ВР. В МИН., 2Л., МН.Ч. = щяхте да греете
| БЪД.ВР. В МИН., 3Л., ЕД.Ч. = щеше да грее
| БЪД.ВР. В МИН., 3Л., МН.Ч. = щяха да греят
| БЪД.ПРЕД.ВР. В МИН., 1Л., ЕД.Ч., М.Р. = щях да съм грял
| БЪД.ПРЕД.ВР. В МИН., 1Л., ЕД.Ч., Ж.Р. = щях да съм гряла
| БЪД.ПРЕД.ВР. В МИН., 1Л., ЕД.Ч., СР.Р. = щях да съм гряло
| БЪД.ПРЕД.ВР. В МИН., 1Л., МН.Ч. = щяхме да сме грели
| БЪД.ПРЕД.ВР. В МИН., 2Л., ЕД.Ч., М.Р. = щеше да си грял
| БЪД.ПРЕД.ВР. В МИН., 2Л., ЕД.Ч., Ж.Р. = щеше да си гряла
| БЪД.ПРЕД.ВР. В МИН., 2Л., ЕД.Ч., СР.Р. = щеше да си гряло
| БЪД.ПРЕД.ВР. В МИН., 2Л., МН.Ч. = щяхте да сте грели
| БЪД.ПРЕД.ВР. В МИН., 3Л., ЕД.Ч., М.Р. = щеше да е грял
| БЪД.ПРЕД.ВР. В МИН., 3Л., ЕД.Ч., Ж.Р. = щеше да е гряла
| БЪД.ПРЕД.ВР. В МИН., 3Л., ЕД.Ч., СР.Р. = щеше да е гряло
| БЪД.ПРЕД.ВР. В МИН., 3Л., МН.Ч. = щяха да са грели
| ПР.НАКЛ., СЕГ.ВР., 1Л., ЕД.Ч., М.Р. = греел съм
| ПР.НАКЛ., СЕГ.ВР., 1Л., ЕД.Ч., Ж.Р. = греела съм
| ПР.НАКЛ., СЕГ.ВР., 1Л., ЕД.Ч., СР.Р. = греело съм
| ПР.НАКЛ., СЕГ.ВР., 1Л., МН.Ч. = греели сме
| ПР.НАКЛ., СЕГ.ВР., 2Л., ЕД.Ч., М.Р. = греел си
| ПР.НАКЛ., СЕГ.ВР., 2Л., ЕД.Ч., Ж.Р. = греела си
| ПР.НАКЛ., СЕГ.ВР., 2Л., ЕД.Ч., СР.Р. = греело си
| ПР.НАКЛ., СЕГ.ВР., 2Л., МН.Ч. = греели сте
| ПР.НАКЛ., СЕГ.ВР., 3Л., ЕД.Ч., М.Р. = греел (е)
| ПР.НАКЛ., СЕГ.ВР., 3Л., ЕД.Ч., Ж.Р. = греела (е)
| ПР.НАКЛ., СЕГ.ВР., 3Л., ЕД.Ч., СР.Р. = греело (е)
| ПР.НАКЛ., СЕГ.ВР., 3Л., МН.Ч. = греели (са)
| ПР.НАКЛ., МИН.СВ.ВР., 1Л., ЕД.Ч., М.Р. = грял съм
| ПР.НАКЛ., МИН.СВ.ВР., 1Л., ЕД.Ч., Ж.Р. = гряла съм
| ПР.НАКЛ., МИН.СВ.ВР., 1Л., ЕД.Ч., СР.Р. = гряло съм
| ПР.НАКЛ., МИН.СВ.ВР., 1Л., МН.Ч. = грели сме
| ПР.НАКЛ., МИН.СВ.ВР., 2Л., ЕД.Ч., М.Р. = грял си
| ПР.НАКЛ., МИН.СВ.ВР., 2Л., ЕД.Ч., Ж.Р. = гряла си
| ПР.НАКЛ., МИН.СВ.ВР., 2Л., ЕД.Ч., СР.Р. = гряло си
| ПР.НАКЛ., МИН.СВ.ВР., 2Л., МН.Ч. = грели сте
| ПР.НАКЛ., МИН.СВ.ВР., 3Л., ЕД.Ч., М.Р. = грял (е)
| ПР.НАКЛ., МИН.СВ.ВР., 3Л., ЕД.Ч., Ж.Р. = гряла (е)
| ПР.НАКЛ., МИН.СВ.ВР., 3Л., ЕД.Ч., СР.Р. = гряло (е)
| ПР.НАКЛ., МИН.СВ.ВР., 3Л., МН.Ч. = грели (са)
| ПР.НАКЛ., МИН.НЕОПР.ВР., 1Л., ЕД.Ч., М.Р. = бил съм грял
| ПР.НАКЛ., МИН.НЕОПР.ВР., 1Л., ЕД.Ч., Ж.Р. = била съм гряла
| ПР.НАКЛ., МИН.НЕОПР.ВР., 1Л., ЕД.Ч., СР.Р. = било съм гряло
| ПР.НАКЛ., МИН.НЕОПР.ВР., 1Л., МН.Ч. = били сме грели
| ПР.НАКЛ., МИН.НЕОПР.ВР., 2Л., ЕД.Ч., М.Р. = бил си грял
| ПР.НАКЛ., МИН.НЕОПР.ВР., 2Л., ЕД.Ч., Ж.Р. = била си гряла
| ПР.НАКЛ., МИН.НЕОПР.ВР., 2Л., ЕД.Ч., СР.Р. = било си гряло
| ПР.НАКЛ., МИН.НЕОПР.ВР., 2Л., МН.Ч. = били сте грели
| ПР.НАКЛ., МИН.НЕОПР.ВР., 3Л., ЕД.Ч., М.Р. = бил (е) грял
| ПР.НАКЛ., МИН.НЕОПР.ВР., 3Л., ЕД.Ч., Ж.Р. = била (е) гряла
| ПР.НАКЛ., МИН.НЕОПР.ВР., 3Л., ЕД.Ч., СР.Р. = било (е) гряло
| ПР.НАКЛ., МИН.НЕОПР.ВР., 3Л., МН.Ч. = били (са) грели
| ПР.НАКЛ., БЪД.ВР., 1Л., ЕД.Ч., М.Р. = щял съм да грея
| ПР.НАКЛ., БЪД.ВР., 1Л., ЕД.Ч., Ж.Р. = щяла съм да грея
| ПР.НАКЛ., БЪД.ВР., 1Л., ЕД.Ч., СР.Р. = щяло съм да грея
| ПР.НАКЛ., БЪД.ВР., 1Л., МН.Ч. = щели сме да греем
| ПР.НАКЛ., БЪД.ВР., 2Л., ЕД.Ч., М.Р. = щял си да грееш
| ПР.НАКЛ., БЪД.ВР., 2Л., ЕД.Ч., Ж.Р. = щяла си да грееш
| ПР.НАКЛ., БЪД.ВР., 2Л., ЕД.Ч., СР.Р. = щяло си да грееш
| ПР.НАКЛ., БЪД.ВР., 2Л., МН.Ч. = щели сте да греете
| ПР.НАКЛ., БЪД.ВР., 3Л., ЕД.Ч., М.Р. = щял (е) да грее
| ПР.НАКЛ., БЪД.ВР., 3Л., ЕД.Ч., Ж.Р. = щяла (е) да грее
| ПР.НАКЛ., БЪД.ВР., 3Л., ЕД.Ч., СР.Р. = щяло (е) да грее
| ПР.НАКЛ., БЪД.ВР., 3Л., МН.Ч. = щели (са) да греят
| ПР.НАКЛ., БЪД.ПРЕД.ВР., 1Л., ЕД.Ч., М.Р. = щял съм да съм грял
| ПР.НАКЛ., БЪД.ПРЕД.ВР., 1Л., ЕД.Ч., Ж.Р. = щяла съм да съм гряла
| ПР.НАКЛ., БЪД.ПРЕД.ВР., 1Л., ЕД.Ч., СР.Р. = щяло съм да съм гряло
| ПР.НАКЛ., БЪД.ПРЕД.ВР., 1Л., МН.Ч. = щели сме да сме грели
| ПР.НАКЛ., БЪД.ПРЕД.ВР., 2Л., ЕД.Ч., М.Р. = щял си да си грял
| ПР.НАКЛ., БЪД.ПРЕД.ВР., 2Л., ЕД.Ч., Ж.Р. = щяла си да си гряла
| ПР.НАКЛ., БЪД.ПРЕД.ВР., 2Л., ЕД.Ч., СР.Р. = щяло си да си гряло
| ПР.НАКЛ., БЪД.ПРЕД.ВР., 2Л., МН.Ч. = щели сте да сте грели
| ПР.НАКЛ., БЪД.ПРЕД.ВР., 3Л., ЕД.Ч., М.Р. = щял (е) да е грял
| ПР.НАКЛ., БЪД.ПРЕД.ВР., 3Л., ЕД.Ч., Ж.Р. = щяла (е) да е гряла
| ПР.НАКЛ., БЪД.ПРЕД.ВР., 3Л., ЕД.Ч., СР.Р. = щяло (е) да е гряло
| ПР.НАКЛ., БЪД.ПРЕД.ВР., 3Л., МН.Ч. = щели (са) да са грели
| УСЛОВНО НАКЛОНЕНИЕ, 1Л., ЕД.Ч., М.Р. = бих грял
| УСЛОВНО НАКЛОНЕНИЕ, 1Л., ЕД.Ч., Ж.Р. = бих гряла
| УСЛОВНО НАКЛОНЕНИЕ, 1Л., ЕД.Ч., СР.Р. = бих гряло
| УСЛОВНО НАКЛОНЕНИЕ, 1Л., МН.Ч. = бихме грели
| УСЛОВНО НАКЛОНЕНИЕ, 2Л., ЕД.Ч., М.Р. = би грял
| УСЛОВНО НАКЛОНЕНИЕ, 2Л., ЕД.Ч., Ж.Р. = би гряла
| УСЛОВНО НАКЛОНЕНИЕ, 2Л., ЕД.Ч., СР.Р. = би гряло
| УСЛОВНО НАКЛОНЕНИЕ, 2Л., МН.Ч. = бихте грели
| УСЛОВНО НАКЛОНЕНИЕ, 3Л., ЕД.Ч., М.Р. = би грял
| УСЛОВНО НАКЛОНЕНИЕ, 3Л., ЕД.Ч., Ж.Р. = би гряла
| УСЛОВНО НАКЛОНЕНИЕ, 3Л., ЕД.Ч., СР.Р. = би гряло
| УСЛОВНО НАКЛОНЕНИЕ, 3Л., МН.Ч. = биха грели
| ПОВЕЛИТЕЛНО НАКЛОНЕНИЕ, ЕД.Ч. = грей
| ПОВЕЛИТЕЛНО НАКЛОНЕНИЕ, МН.Ч. = грей·те
| МИН.СТРАД.ПРИЧ. М.Р. = грян
| МИН.СТРАД.ПРИЧ. М.Р. НЕПЪЛЕН ЧЛЕН = гря·ния
| МИН.СТРАД.ПРИЧ. М.Р. ПЪЛЕН ЧЛЕН = гря·ни·ят
| МИН.СТРАД.ПРИЧ. Ж.Р. = гря·на
| МИН.СТРАД.ПРИЧ. Ж.Р. ЧЛЕН = гря·на·та
| МИН.СТРАД.ПРИЧ. СР.Р. = гря·но
| МИН.СТРАД.ПРИЧ. СР.Р. ЧЛЕН = гря·но·то
| МИН.СТРАД.ПРИЧ. МН.Ч. = гре·ни
| МИН.СТРАД.ПРИЧ. МН.Ч. ЧЛЕН = гре·ни·те
| МИН.ДЕЯТ.СВ.ПРИЧ. М.Р. = грял
| МИН.ДЕЯТ.СВ.ПРИЧ. М.Р. НЕПЪЛЕН ЧЛЕН = гре·лия
| МИН.ДЕЯТ.СВ.ПРИЧ. М.Р. ПЪЛЕН ЧЛЕН = гре·ли·ят
| МИН.ДЕЯТ.СВ.ПРИЧ. Ж.Р. = гря·ла
| МИН.ДЕЯТ.СВ.ПРИЧ. Ж.Р. ЧЛЕН = гря·ла·та
| МИН.ДЕЯТ.СВ.ПРИЧ. СР.Р. = гря·ло
| МИН.ДЕЯТ.СВ.ПРИЧ. СР.Р. ЧЛЕН = гря·ло·то
| МИН.ДЕЯТ.СВ.ПРИЧ. МН.Ч. = гре·ли
| МИН.ДЕЯТ.СВ.ПРИЧ. МН.Ч. ЧЛЕН = гре·ли·те
| МИН.ДЕЯТ.НЕСВ.ПРИЧ. М.Р. = гре·ел
| МИН.ДЕЯТ.НЕСВ.ПРИЧ. М.Р. НЕПЪЛЕН ЧЛЕН = гре·е·лия
| МИН.ДЕЯТ.НЕСВ.ПРИЧ. М.Р. ПЪЛЕН ЧЛЕН = гре·е·ли·ят
| МИН.ДЕЯТ.НЕСВ.ПРИЧ. Ж.Р. = гре·е·ла
| МИН.ДЕЯТ.НЕСВ.ПРИЧ. Ж.Р. ЧЛЕН = гре·е·ла·та
| МИН.ДЕЯТ.НЕСВ.ПРИЧ. СР.Р. = гре·е·ло
| МИН.ДЕЯТ.НЕСВ.ПРИЧ. СР.Р. ЧЛЕН = гре·е·ло·то
| МИН.ДЕЯТ.НЕСВ.ПРИЧ. МН.Ч. = гре·е·ли
| МИН.ДЕЯТ.НЕСВ.ПРИЧ. МН.Ч. ЧЛЕН = гре·е·ли·те
| СЕГ.ДЕЯТ.ПРИЧ. М.Р. = гре·ещ
| СЕГ.ДЕЯТ.ПРИЧ. М.Р. НЕПЪЛЕН ЧЛЕН = гре·е·щия
| СЕГ.ДЕЯТ.ПРИЧ. М.Р. ПЪЛЕН ЧЛЕН = гре·е·щи·ят
| СЕГ.ДЕЯТ.ПРИЧ. Ж.Р. = гре·е·ща
| СЕГ.ДЕЯТ.ПРИЧ. Ж.Р. ЧЛЕН = гре·е·ща·та
| СЕГ.ДЕЯТ.ПРИЧ. СР.Р. = гре·е·що
| СЕГ.ДЕЯТ.ПРИЧ. СР.Р. ЧЛЕН = гре·е·що·то
| СЕГ.ДЕЯТ.ПРИЧ. МН.Ч. = гре·е·щи
| СЕГ.ДЕЯТ.ПРИЧ. МН.Ч. ЧЛЕН = гре·е·щи·те
| ДЕЕПРИЧАСТИЕ = гре·ей·ки
| СКРИТИ ПРЕПРАТКИ = 
[[грея]],
[[грееш]],
[[грее]],
[[греем]],
[[греете]],
[[греят]],
[[грях]],
[[гря]],
[[гряхме]],
[[гряхте]],
[[гряха]],
[[греех]],
[[грееше]],
[[греехме]],
[[греехте]],
[[грееха]],
[[грей]],
[[грейте]],
[[грял]],
[[грелия]],
[[грелият]],
[[гряла]],
[[грялата]],
[[гряло]],
[[грялото]],
[[грели]],
[[грелите]],
[[греел]],
[[греелия]],
[[греелият]],
[[греела]],
[[греелата]],
[[греело]],
[[греелото]],
[[греели]],
[[греелите]],
[[грян]],
[[гряния]],
[[гряният]],
[[гряна]],
[[гряната]],
[[гряно]],
[[гряното]],
[[грени]],
[[грените]],
[[греещ]],
[[греещия]],
[[греещият]],
[[грееща]],
[[греещата]],
[[греещо]],
[[греещото]],
[[греещи]],
[[греещите]],
[[греейки]],
[[грял съм]],
[[гряла съм]],
[[гряло съм]],
[[грели сме]],
[[грял си]],
[[гряла си]],
[[гряло си]],
[[грели сте]],
[[грял е]],
[[гряла е]],
[[гряло е]],
[[грели са]],
[[бях грял]],
[[бях гряла]],
[[бях гряло]],
[[бяхме грели]],
[[беше грял]],
[[беше гряла]],
[[беше гряло]],
[[бяхте грели]],
[[бяха грели]],
[[ще грея]],
[[ще греем]],
[[ще грееш]],
[[ще греете]],
[[ще грее]],
[[ще греят]],
[[ще съм грял]],
[[ще съм гряла]],
[[ще съм гряло]],
[[ще сме грели]],
[[ще си грял]],
[[ще си гряла]],
[[ще си гряло]],
[[ще сте грели]],
[[ще е грял]],
[[ще е гряла]],
[[ще е гряло]],
[[ще са грели]],
[[щях да грея]],
[[щяхме да греем]],
[[щеше да грееш]],
[[щяхте да греете]],
[[щеше да грее]],
[[щяха да греят]],
[[щях да съм грял]],
[[щях да съм гряла]],
[[щях да съм гряло]],
[[щяхме да сме грели]],
[[щеше да си грял]],
[[щеше да си гряла]],
[[щеше да си гряло]],
[[щяхте да сте грели]],
[[щеше да е грял]],
[[щеше да е гряла]],
[[щеше да е гряло]],
[[щяха да са грели]],
[[греел съм]],
[[греела съм]],
[[греело съм]],
[[греели сме]],
[[греел си]],
[[греела си]],
[[греело си]],
[[греели сте]],
[[греел е]],
[[греела е]],
[[греело е]],
[[греели са]],
[[бил съм грял]],
[[била съм гряла]],
[[било съм гряло]],
[[били сме грели]],
[[бил си грял]],
[[била си гряла]],
[[било си гряло]],
[[били сте грели]],
[[бил е грял]],
[[била е гряла]],
[[било е гряло]],
[[били са грели]],
[[щял съм да грея]],
[[щяла съм да грея]],
[[щяло съм да грея]],
[[щели сме да греем]],
[[щял си да грееш]],
[[щяла си да грееш]],
[[щяло си да грееш]],
[[щели сте да греете]],
[[щял да грее]],
[[щяла да грее]],
[[щяло да грее]],
[[щели да греят]],
[[щял е да грее]],
[[щяла е да грее]],
[[щяло е да грее]],
[[щели са да греят]],
[[щял съм да съм грял]],
[[щяла съм да съм гряла]],
[[щяло съм да съм гряло]],
[[щели сме да сме грели]],
[[щял си да си грял]],
[[щяла си да си гряла]],
[[щяло си да си гряло]],
[[щели сте да сте грели]],
[[щял да е грял]],
[[щяла да е гряла]],
[[щяло да е гряло]],
[[щели да са грели]],
[[щял е да е грял]],
[[щяла е да е гряла]],
[[щяло е да е гряло]],
[[щели са да са грели]],
[[бих грял]],
[[бих гряла]],
[[бих гряло]],
[[бихме грели]],
[[би грял]],
[[би гряла]],
[[би гряло]],
[[бихте грели]],
[[биха грели]],
}}</text>
      <sha1>kpoayafk1zggnmz2h5hj0v5g578klre</sha1>
    </revision>
  </page>
  <page>
    <title>Шаблон:Словоформи/грижа</title>
    <ns>10</ns>
    <id>459847</id>
    <revision>
      <id>491829</id>
      <timestamp>2005-05-08T10:55:29Z</timestamp>
      <contributor>
        <username>Bgbot</username>
        <id>83</id>
      </contributor>
      <comment>Борислав: Шаблон със словоформи</comment>
      <model>wikitext</model>
      <format>text/x-wiki</format>
      <text bytes="19620" xml:space="preserve">{{Шаблон:Словоформи/Глагол|
  ОСНОВНА ФОРМА = грижа
| СЕГ.ВР., 1Л., ЕД.Ч. = гри·жа
| СЕГ.ВР., 1Л., МН.Ч. = гри·жим
| СЕГ.ВР., 2Л., ЕД.Ч. = гри·жиш
| СЕГ.ВР., 2Л., МН.Ч. = гри·жи·те
| СЕГ.ВР., 3Л., ЕД.Ч. = гри·жи
| СЕГ.ВР., 3Л., МН.Ч. = гри·жат
| МИН.СВ.ВР., 1Л., ЕД.Ч. = гри·жих
| МИН.СВ.ВР., 1Л., МН.Ч. = гри·жих·ме
| МИН.СВ.ВР., 2Л., ЕД.Ч. = гри·жи
| МИН.СВ.ВР., 2Л., МН.Ч. = гри·жих·те
| МИН.СВ.ВР., 3Л., ЕД.Ч. = гри·жи
| МИН.СВ.ВР., 3Л., МН.Ч. = гри·жи·ха
| МИН.НЕСВ.ВР., 1Л., ЕД.Ч. = гри·жех
| МИН.НЕСВ.ВР., 1Л., МН.Ч. = гри·жех·ме
| МИН.НЕСВ.ВР., 2Л., ЕД.Ч. = гри·же·ше
| МИН.НЕСВ.ВР., 2Л., МН.Ч. = гри·жех·те
| МИН.НЕСВ.ВР., 3Л., ЕД.Ч. = гри·же·ше
| МИН.НЕСВ.ВР., 3Л., МН.Ч. = гри·же·ха
| МИН.НЕОПР.ВР., 1Л., ЕД.Ч., М.Р. = грижил съм
| МИН.НЕОПР.ВР., 1Л., ЕД.Ч., Ж.Р. = грижила съм
| МИН.НЕОПР.ВР., 1Л., ЕД.Ч., СР.Р. = грижило съм
| МИН.НЕОПР.ВР., 1Л., МН.Ч. = грижили сме
| МИН.НЕОПР.ВР., 2Л., ЕД.Ч., М.Р. = грижил си
| МИН.НЕОПР.ВР., 2Л., ЕД.Ч., Ж.Р. = грижила си
| МИН.НЕОПР.ВР., 2Л., ЕД.Ч., СР.Р. = грижило си
| МИН.НЕОПР.ВР., 2Л., МН.Ч. = грижили сте
| МИН.НЕОПР.ВР., 3Л., ЕД.Ч., М.Р. = грижил е
| МИН.НЕОПР.ВР., 3Л., ЕД.Ч., Ж.Р. = грижила е
| МИН.НЕОПР.ВР., 3Л., ЕД.Ч., СР.Р. = грижило е
| МИН.НЕОПР.ВР., 3Л., МН.Ч. = грижили са
| МИН.ПРЕД.ВР., 1Л., ЕД.Ч., М.Р. = бях грижил
| МИН.ПРЕД.ВР., 1Л., ЕД.Ч., Ж.Р. = бях грижила
| МИН.ПРЕД.ВР., 1Л., ЕД.Ч., СР.Р. = бях грижило
| МИН.ПРЕД.ВР., 1Л., МН.Ч. = бяхме грижили
| МИН.ПРЕД.ВР., 2Л., ЕД.Ч., М.Р. = беше грижил
| МИН.ПРЕД.ВР., 2Л., ЕД.Ч., Ж.Р. = беше грижила
| МИН.ПРЕД.ВР., 2Л., ЕД.Ч., СР.Р. = беше грижило
| МИН.ПРЕД.ВР., 2Л., МН.Ч. = бяхте грижили
| МИН.ПРЕД.ВР., 3Л., ЕД.Ч., М.Р. = беше грижил
| МИН.ПРЕД.ВР., 3Л., ЕД.Ч., Ж.Р. = беше грижила
| МИН.ПРЕД.ВР., 3Л., ЕД.Ч., СР.Р. = беше грижило
| МИН.ПРЕД.ВР., 3Л., МН.Ч. = бяха грижили
| БЪД.ВР., 1Л., ЕД.Ч. = ще грижа
| БЪД.ВР., 1Л., МН.Ч. = ще грижим
| БЪД.ВР., 2Л., ЕД.Ч. = ще грижиш
| БЪД.ВР., 2Л., МН.Ч. = ще грижите
| БЪД.ВР., 3Л., ЕД.Ч. = ще грижи
| БЪД.ВР., 3Л., МН.Ч. = ще грижат
| БЪД.ПРЕД.ВР., 1Л., ЕД.Ч., М.Р. = ще съм грижил
| БЪД.ПРЕД.ВР., 1Л., ЕД.Ч., Ж.Р. = ще съм грижила
| БЪД.ПРЕД.ВР., 1Л., ЕД.Ч., СР.Р. = ще съм грижило
| БЪД.ПРЕД.ВР., 1Л., МН.Ч. = ще сме грижили
| БЪД.ПРЕД.ВР., 2Л., ЕД.Ч., М.Р. = ще си грижил
| БЪД.ПРЕД.ВР., 2Л., ЕД.Ч., Ж.Р. = ще си грижила
| БЪД.ПРЕД.ВР., 2Л., ЕД.Ч., СР.Р. = ще си грижило
| БЪД.ПРЕД.ВР., 2Л., МН.Ч. = ще сте грижили
| БЪД.ПРЕД.ВР., 3Л., ЕД.Ч., М.Р. = ще е грижил
| БЪД.ПРЕД.ВР., 3Л., ЕД.Ч., Ж.Р. = ще е грижила
| БЪД.ПРЕД.ВР., 3Л., ЕД.Ч., СР.Р. = ще е грижило
| БЪД.ПРЕД.ВР., 3Л., МН.Ч. = ще са грижили
| БЪД.ВР. В МИН., 1Л., ЕД.Ч. = щях да грижа
| БЪД.ВР. В МИН., 1Л., МН.Ч. = щяхме да грижим
| БЪД.ВР. В МИН., 2Л., ЕД.Ч. = щеше да грижиш
| БЪД.ВР. В МИН., 2Л., МН.Ч. = щяхте да грижите
| БЪД.ВР. В МИН., 3Л., ЕД.Ч. = щеше да грижи
| БЪД.ВР. В МИН., 3Л., МН.Ч. = щяха да грижат
| БЪД.ПРЕД.ВР. В МИН., 1Л., ЕД.Ч., М.Р. = щях да съм грижил
| БЪД.ПРЕД.ВР. В МИН., 1Л., ЕД.Ч., Ж.Р. = щях да съм грижила
| БЪД.ПРЕД.ВР. В МИН., 1Л., ЕД.Ч., СР.Р. = щях да съм грижило
| БЪД.ПРЕД.ВР. В МИН., 1Л., МН.Ч. = щяхме да сме грижили
| БЪД.ПРЕД.ВР. В МИН., 2Л., ЕД.Ч., М.Р. = щеше да си грижил
| БЪД.ПРЕД.ВР. В МИН., 2Л., ЕД.Ч., Ж.Р. = щеше да си грижила
| БЪД.ПРЕД.ВР. В МИН., 2Л., ЕД.Ч., СР.Р. = щеше да си грижило
| БЪД.ПРЕД.ВР. В МИН., 2Л., МН.Ч. = щяхте да сте грижили
| БЪД.ПРЕД.ВР. В МИН., 3Л., ЕД.Ч., М.Р. = щеше да е грижил
| БЪД.ПРЕД.ВР. В МИН., 3Л., ЕД.Ч., Ж.Р. = щеше да е грижила
| БЪД.ПРЕД.ВР. В МИН., 3Л., ЕД.Ч., СР.Р. = щеше да е грижило
| БЪД.ПРЕД.ВР. В МИН., 3Л., МН.Ч. = щяха да са грижили
| ПР.НАКЛ., СЕГ.ВР., 1Л., ЕД.Ч., М.Р. = грижел съм
| ПР.НАКЛ., СЕГ.ВР., 1Л., ЕД.Ч., Ж.Р. = грижела съм
| ПР.НАКЛ., СЕГ.ВР., 1Л., ЕД.Ч., СР.Р. = грижело съм
| ПР.НАКЛ., СЕГ.ВР., 1Л., МН.Ч. = грижели сме
| ПР.НАКЛ., СЕГ.ВР., 2Л., ЕД.Ч., М.Р. = грижел си
| ПР.НАКЛ., СЕГ.ВР., 2Л., ЕД.Ч., Ж.Р. = грижела си
| ПР.НАКЛ., СЕГ.ВР., 2Л., ЕД.Ч., СР.Р. = грижело си
| ПР.НАКЛ., СЕГ.ВР., 2Л., МН.Ч. = грижели сте
| ПР.НАКЛ., СЕГ.ВР., 3Л., ЕД.Ч., М.Р. = грижел (е)
| ПР.НАКЛ., СЕГ.ВР., 3Л., ЕД.Ч., Ж.Р. = грижела (е)
| ПР.НАКЛ., СЕГ.ВР., 3Л., ЕД.Ч., СР.Р. = грижело (е)
| ПР.НАКЛ., СЕГ.ВР., 3Л., МН.Ч. = грижели (са)
| ПР.НАКЛ., МИН.СВ.ВР., 1Л., ЕД.Ч., М.Р. = грижил съм
| ПР.НАКЛ., МИН.СВ.ВР., 1Л., ЕД.Ч., Ж.Р. = грижила съм
| ПР.НАКЛ., МИН.СВ.ВР., 1Л., ЕД.Ч., СР.Р. = грижило съм
| ПР.НАКЛ., МИН.СВ.ВР., 1Л., МН.Ч. = грижили сме
| ПР.НАКЛ., МИН.СВ.ВР., 2Л., ЕД.Ч., М.Р. = грижил си
| ПР.НАКЛ., МИН.СВ.ВР., 2Л., ЕД.Ч., Ж.Р. = грижила си
| ПР.НАКЛ., МИН.СВ.ВР., 2Л., ЕД.Ч., СР.Р. = грижило си
| ПР.НАКЛ., МИН.СВ.ВР., 2Л., МН.Ч. = грижили сте
| ПР.НАКЛ., МИН.СВ.ВР., 3Л., ЕД.Ч., М.Р. = грижил (е)
| ПР.НАКЛ., МИН.СВ.ВР., 3Л., ЕД.Ч., Ж.Р. = грижила (е)
| ПР.НАКЛ., МИН.СВ.ВР., 3Л., ЕД.Ч., СР.Р. = грижило (е)
| ПР.НАКЛ., МИН.СВ.ВР., 3Л., МН.Ч. = грижили (са)
| ПР.НАКЛ., МИН.НЕОПР.ВР., 1Л., ЕД.Ч., М.Р. = бил съм грижил
| ПР.НАКЛ., МИН.НЕОПР.ВР., 1Л., ЕД.Ч., Ж.Р. = била съм грижила
| ПР.НАКЛ., МИН.НЕОПР.ВР., 1Л., ЕД.Ч., СР.Р. = било съм грижило
| ПР.НАКЛ., МИН.НЕОПР.ВР., 1Л., МН.Ч. = били сме грижили
| ПР.НАКЛ., МИН.НЕОПР.ВР., 2Л., ЕД.Ч., М.Р. = бил си грижил
| ПР.НАКЛ., МИН.НЕОПР.ВР., 2Л., ЕД.Ч., Ж.Р. = била си грижила
| ПР.НАКЛ., МИН.НЕОПР.ВР., 2Л., ЕД.Ч., СР.Р. = било си грижило
| ПР.НАКЛ., МИН.НЕОПР.ВР., 2Л., МН.Ч. = били сте грижили
| ПР.НАКЛ., МИН.НЕОПР.ВР., 3Л., ЕД.Ч., М.Р. = бил (е) грижил
| ПР.НАКЛ., МИН.НЕОПР.ВР., 3Л., ЕД.Ч., Ж.Р. = била (е) грижила
| ПР.НАКЛ., МИН.НЕОПР.ВР., 3Л., ЕД.Ч., СР.Р. = било (е) грижило
| ПР.НАКЛ., МИН.НЕОПР.ВР., 3Л., МН.Ч. = били (са) грижили
| ПР.НАКЛ., БЪД.ВР., 1Л., ЕД.Ч., М.Р. = щял съм да грижа
| ПР.НАКЛ., БЪД.ВР., 1Л., ЕД.Ч., Ж.Р. = щяла съм да грижа
| ПР.НАКЛ., БЪД.ВР., 1Л., ЕД.Ч., СР.Р. = щяло съм да грижа
| ПР.НАКЛ., БЪД.ВР., 1Л., МН.Ч. = щели сме да грижим
| ПР.НАКЛ., БЪД.ВР., 2Л., ЕД.Ч., М.Р. = щял си да грижиш
| ПР.НАКЛ., БЪД.ВР., 2Л., ЕД.Ч., Ж.Р. = щяла си да грижиш
| ПР.НАКЛ., БЪД.ВР., 2Л., ЕД.Ч., СР.Р. = щяло си да грижиш
| ПР.НАКЛ., БЪД.ВР., 2Л., МН.Ч. = щели сте да грижите
| ПР.НАКЛ., БЪД.ВР., 3Л., ЕД.Ч., М.Р. = щял (е) да грижи
| ПР.НАКЛ., БЪД.ВР., 3Л., ЕД.Ч., Ж.Р. = щяла (е) да грижи
| ПР.НАКЛ., БЪД.ВР., 3Л., ЕД.Ч., СР.Р. = щяло (е) да грижи
| ПР.НАКЛ., БЪД.ВР., 3Л., МН.Ч. = щели (са) да грижат
| ПР.НАКЛ., БЪД.ПРЕД.ВР., 1Л., ЕД.Ч., М.Р. = щял съм да съм грижил
| ПР.НАКЛ., БЪД.ПРЕД.ВР., 1Л., ЕД.Ч., Ж.Р. = щяла съм да съм грижила
| ПР.НАКЛ., БЪД.ПРЕД.ВР., 1Л., ЕД.Ч., СР.Р. = щяло съм да съм грижило
| ПР.НАКЛ., БЪД.ПРЕД.ВР., 1Л., МН.Ч. = щели сме да сме грижили
| ПР.НАКЛ., БЪД.ПРЕД.ВР., 2Л., ЕД.Ч., М.Р. = щял си да си грижил
| ПР.НАКЛ., БЪД.ПРЕД.ВР., 2Л., ЕД.Ч., Ж.Р. = щяла си да си грижила
| ПР.НАКЛ., БЪД.ПРЕД.ВР., 2Л., ЕД.Ч., СР.Р. = щяло си да си грижило
| ПР.НАКЛ., БЪД.ПРЕД.ВР., 2Л., МН.Ч. = щели сте да сте грижили
| ПР.НАКЛ., БЪД.ПРЕД.ВР., 3Л., ЕД.Ч., М.Р. = щял (е) да е грижил
| ПР.НАКЛ., БЪД.ПРЕД.ВР., 3Л., ЕД.Ч., Ж.Р. = щяла (е) да е грижила
| ПР.НАКЛ., БЪД.ПРЕД.ВР., 3Л., ЕД.Ч., СР.Р. = щяло (е) да е грижило
| ПР.НАКЛ., БЪД.ПРЕД.ВР., 3Л., МН.Ч. = щели (са) да са грижили
| УСЛОВНО НАКЛОНЕНИЕ, 1Л., ЕД.Ч., М.Р. = бих грижил
| УСЛОВНО НАКЛОНЕНИЕ, 1Л., ЕД.Ч., Ж.Р. = бих грижила
| УСЛОВНО НАКЛОНЕНИЕ, 1Л., ЕД.Ч., СР.Р. = бих грижило
| УСЛОВНО НАКЛОНЕНИЕ, 1Л., МН.Ч. = бихме грижили
| УСЛОВНО НАКЛОНЕНИЕ, 2Л., ЕД.Ч., М.Р. = би грижил
| УСЛОВНО НАКЛОНЕНИЕ, 2Л., ЕД.Ч., Ж.Р. = би грижила
| УСЛОВНО НАКЛОНЕНИЕ, 2Л., ЕД.Ч., СР.Р. = би грижило
| УСЛОВНО НАКЛОНЕНИЕ, 2Л., МН.Ч. = бихте грижили
| УСЛОВНО НАКЛОНЕНИЕ, 3Л., ЕД.Ч., М.Р. = би грижил
| УСЛОВНО НАКЛОНЕНИЕ, 3Л., ЕД.Ч., Ж.Р. = би грижила
| УСЛОВНО НАКЛОНЕНИЕ, 3Л., ЕД.Ч., СР.Р. = би грижило
| УСЛОВНО НАКЛОНЕНИЕ, 3Л., МН.Ч. = биха грижили
| ПОВЕЛИТЕЛНО НАКЛОНЕНИЕ, ЕД.Ч. = гри·жи
| ПОВЕЛИТЕЛНО НАКЛОНЕНИЕ, МН.Ч. = гри·же·те
| МИН.СТРАД.ПРИЧ. М.Р. = гри·жен
| МИН.СТРАД.ПРИЧ. М.Р. НЕПЪЛЕН ЧЛЕН = гри·же·ния
| МИН.СТРАД.ПРИЧ. М.Р. ПЪЛЕН ЧЛЕН = гри·же·ни·ят
| МИН.СТРАД.ПРИЧ. Ж.Р. = гри·же·на
| МИН.СТРАД.ПРИЧ. Ж.Р. ЧЛЕН = гри·же·на·та
| МИН.СТРАД.ПРИЧ. СР.Р. = гри·же·но
| МИН.СТРАД.ПРИЧ. СР.Р. ЧЛЕН = гри·же·но·то
| МИН.СТРАД.ПРИЧ. МН.Ч. = гри·же·ни
| МИН.СТРАД.ПРИЧ. МН.Ч. ЧЛЕН = гри·же·ни·те
| МИН.ДЕЯТ.СВ.ПРИЧ. М.Р. = гри·жил
| МИН.ДЕЯТ.СВ.ПРИЧ. М.Р. НЕПЪЛЕН ЧЛЕН = гри·жи·лия
| МИН.ДЕЯТ.СВ.ПРИЧ. М.Р. ПЪЛЕН ЧЛЕН = гри·жи·ли·ят
| МИН.ДЕЯТ.СВ.ПРИЧ. Ж.Р. = гри·жи·ла
| МИН.ДЕЯТ.СВ.ПРИЧ. Ж.Р. ЧЛЕН = гри·жи·ла·та
| МИН.ДЕЯТ.СВ.ПРИЧ. СР.Р. = гри·жи·ло
| МИН.ДЕЯТ.СВ.ПРИЧ. СР.Р. ЧЛЕН = гри·жи·ло·то
| МИН.ДЕЯТ.СВ.ПРИЧ. МН.Ч. = гри·жи·ли
| МИН.ДЕЯТ.СВ.ПРИЧ. МН.Ч. ЧЛЕН = гри·жи·ли·те
| МИН.ДЕЯТ.НЕСВ.ПРИЧ. М.Р. = гри·жел
| МИН.ДЕЯТ.НЕСВ.ПРИЧ. М.Р. НЕПЪЛЕН ЧЛЕН = гри·же·лия
| МИН.ДЕЯТ.НЕСВ.ПРИЧ. М.Р. ПЪЛЕН ЧЛЕН = гри·же·ли·ят
| МИН.ДЕЯТ.НЕСВ.ПРИЧ. Ж.Р. = гри·же·ла
| МИН.ДЕЯТ.НЕСВ.ПРИЧ. Ж.Р. ЧЛЕН = гри·же·ла·та
| МИН.ДЕЯТ.НЕСВ.ПРИЧ. СР.Р. = гри·же·ло
| МИН.ДЕЯТ.НЕСВ.ПРИЧ. СР.Р. ЧЛЕН = гри·же·ло·то
| МИН.ДЕЯТ.НЕСВ.ПРИЧ. МН.Ч. = гри·же·ли
| МИН.ДЕЯТ.НЕСВ.ПРИЧ. МН.Ч. ЧЛЕН = гри·же·ли·те
| СЕГ.ДЕЯТ.ПРИЧ. М.Р. = гри·жещ
| СЕГ.ДЕЯТ.ПРИЧ. М.Р. НЕПЪЛЕН ЧЛЕН = гри·же·щия
| СЕГ.ДЕЯТ.ПРИЧ. М.Р. ПЪЛЕН ЧЛЕН = гри·же·щи·ят
| СЕГ.ДЕЯТ.ПРИЧ. Ж.Р. = гри·же·ща
| СЕГ.ДЕЯТ.ПРИЧ. Ж.Р. ЧЛЕН = гри·же·ща·та
| СЕГ.ДЕЯТ.ПРИЧ. СР.Р. = гри·же·що
| СЕГ.ДЕЯТ.ПРИЧ. СР.Р. ЧЛЕН = гри·же·що·то
| СЕГ.ДЕЯТ.ПРИЧ. МН.Ч. = гри·же·щи
| СЕГ.ДЕЯТ.ПРИЧ. МН.Ч. ЧЛЕН = гри·же·щи·те
| ДЕЕПРИЧАСТИЕ = гри·жей·ки
| СКРИТИ ПРЕПРАТКИ = 
[[грижа]],
[[грижиш]],
[[грижи]],
[[грижим]],
[[грижите]],
[[грижат]],
[[грижих]],
[[грижихме]],
[[грижихте]],
[[грижиха]],
[[грижех]],
[[грижеше]],
[[грижехме]],
[[грижехте]],
[[грижеха]],
[[грижете]],
[[грижил]],
[[грижилия]],
[[грижилият]],
[[грижила]],
[[грижилата]],
[[грижило]],
[[грижилото]],
[[грижили]],
[[грижилите]],
[[грижел]],
[[грижелия]],
[[грижелият]],
[[грижела]],
[[грижелата]],
[[грижело]],
[[грижелото]],
[[грижели]],
[[грижелите]],
[[грижен]],
[[грижения]],
[[гриженият]],
[[грижена]],
[[грижената]],
[[грижено]],
[[гриженото]],
[[грижени]],
[[грижените]],
[[грижещ]],
[[грижещия]],
[[грижещият]],
[[грижеща]],
[[грижещата]],
[[грижещо]],
[[грижещото]],
[[грижещи]],
[[грижещите]],
[[грижейки]],
[[грижил съм]],
[[грижила съм]],
[[грижило съм]],
[[грижили сме]],
[[грижил си]],
[[грижила си]],
[[грижило си]],
[[грижили сте]],
[[грижил е]],
[[грижила е]],
[[грижило е]],
[[грижили са]],
[[бях грижил]],
[[бях грижила]],
[[бях грижило]],
[[бяхме грижили]],
[[беше грижил]],
[[беше грижила]],
[[беше грижило]],
[[бяхте грижили]],
[[бяха грижили]],
[[ще грижа]],
[[ще грижим]],
[[ще грижиш]],
[[ще грижите]],
[[ще грижи]],
[[ще грижат]],
[[ще съм грижил]],
[[ще съм грижила]],
[[ще съм грижило]],
[[ще сме грижили]],
[[ще си грижил]],
[[ще си грижила]],
[[ще си грижило]],
[[ще сте грижили]],
[[ще е грижил]],
[[ще е грижила]],
[[ще е грижило]],
[[ще са грижили]],
[[щях да грижа]],
[[щяхме да грижим]],
[[щеше да грижиш]],
[[щяхте да грижите]],
[[щеше да грижи]],
[[щяха да грижат]],
[[щях да съм грижил]],
[[щях да съм грижила]],
[[щях да съм грижило]],
[[щяхме да сме грижили]],
[[щеше да си грижил]],
[[щеше да си грижила]],
[[щеше да си грижило]],
[[щяхте да сте грижили]],
[[щеше да е грижил]],
[[щеше да е грижила]],
[[щеше да е грижило]],
[[щяха да са грижили]],
[[грижел съм]],
[[грижела съм]],
[[грижело съм]],
[[грижели сме]],
[[грижел си]],
[[грижела си]],
[[грижело си]],
[[грижели сте]],
[[грижел е]],
[[грижела е]],
[[грижело е]],
[[грижели са]],
[[бил съм грижил]],
[[била съм грижила]],
[[било съм грижило]],
[[били сме грижили]],
[[бил си грижил]],
[[била си грижила]],
[[било си грижило]],
[[били сте грижили]],
[[бил е грижил]],
[[била е грижила]],
[[било е грижило]],
[[били са грижили]],
[[щял съм да грижа]],
[[щяла съм да грижа]],
[[щяло съм да грижа]],
[[щели сме да грижим]],
[[щял си да грижиш]],
[[щяла си да грижиш]],
[[щяло си да грижиш]],
[[щели сте да грижите]],
[[щял да грижи]],
[[щяла да грижи]],
[[щяло да грижи]],
[[щели да грижат]],
[[щял е да грижи]],
[[щяла е да грижи]],
[[щяло е да грижи]],
[[щели са да грижат]],
[[щял съм да съм грижил]],
[[щяла съм да съм грижила]],
[[щяло съм да съм грижило]],
[[щели сме да сме грижили]],
[[щял си да си грижил]],
[[щяла си да си грижила]],
[[щяло си да си грижило]],
[[щели сте да сте грижили]],
[[щял да е грижил]],
[[щяла да е грижила]],
[[щяло да е грижило]],
[[щели да са грижили]],
[[щял е да е грижил]],
[[щяла е да е грижила]],
[[щяло е да е грижило]],
[[щели са да са грижили]],
[[бих грижил]],
[[бих грижила]],
[[бих грижило]],
[[бихме грижили]],
[[би грижил]],
[[би грижила]],
[[би грижило]],
[[бихте грижили]],
[[биха грижили]],
}}</text>
      <sha1>tbfizl7n0hmw2owrykhzc0rw385ckxh</sha1>
    </revision>
  </page>
  <page>
    <title>Шаблон:Словоформи/гриза</title>
    <ns>10</ns>
    <id>390752</id>
    <revision>
      <id>422782</id>
      <parentid>9312</parentid>
      <timestamp>2005-05-06T16:15:38Z</timestamp>
      <contributor>
        <username>Bgbot</username>
        <id>83</id>
      </contributor>
      <comment>Борислав: Шаблон със словоформи</comment>
      <model>wikitext</model>
      <format>text/x-wiki</format>
      <text bytes="19616" xml:space="preserve">{{Шаблон:Словоформи/Глагол|
  ОСНОВНА ФОРМА = гриза
| СЕГ.ВР., 1Л., ЕД.Ч. = гри·за
| СЕГ.ВР., 1Л., МН.Ч. = гри·зем
| СЕГ.ВР., 2Л., ЕД.Ч. = гри·зеш
| СЕГ.ВР., 2Л., МН.Ч. = гри·зе·те
| СЕГ.ВР., 3Л., ЕД.Ч. = гри·зе
| СЕГ.ВР., 3Л., МН.Ч. = гри·зат
| МИН.СВ.ВР., 1Л., ЕД.Ч. = гри·зах
| МИН.СВ.ВР., 1Л., МН.Ч. = гри·зах·ме
| МИН.СВ.ВР., 2Л., ЕД.Ч. = гри·за
| МИН.СВ.ВР., 2Л., МН.Ч. = гри·зах·те
| МИН.СВ.ВР., 3Л., ЕД.Ч. = гри·за
| МИН.СВ.ВР., 3Л., МН.Ч. = гри·за·ха
| МИН.НЕСВ.ВР., 1Л., ЕД.Ч. = гри·зях
| МИН.НЕСВ.ВР., 1Л., МН.Ч. = гри·зях·ме
| МИН.НЕСВ.ВР., 2Л., ЕД.Ч. = гри·зе·ше
| МИН.НЕСВ.ВР., 2Л., МН.Ч. = гри·зях·те
| МИН.НЕСВ.ВР., 3Л., ЕД.Ч. = гри·зе·ше
| МИН.НЕСВ.ВР., 3Л., МН.Ч. = гри·зя·ха
| МИН.НЕОПР.ВР., 1Л., ЕД.Ч., М.Р. = гризал съм
| МИН.НЕОПР.ВР., 1Л., ЕД.Ч., Ж.Р. = гризала съм
| МИН.НЕОПР.ВР., 1Л., ЕД.Ч., СР.Р. = гризало съм
| МИН.НЕОПР.ВР., 1Л., МН.Ч. = гризали сме
| МИН.НЕОПР.ВР., 2Л., ЕД.Ч., М.Р. = гризал си
| МИН.НЕОПР.ВР., 2Л., ЕД.Ч., Ж.Р. = гризала си
| МИН.НЕОПР.ВР., 2Л., ЕД.Ч., СР.Р. = гризало си
| МИН.НЕОПР.ВР., 2Л., МН.Ч. = гризали сте
| МИН.НЕОПР.ВР., 3Л., ЕД.Ч., М.Р. = гризал е
| МИН.НЕОПР.ВР., 3Л., ЕД.Ч., Ж.Р. = гризала е
| МИН.НЕОПР.ВР., 3Л., ЕД.Ч., СР.Р. = гризало е
| МИН.НЕОПР.ВР., 3Л., МН.Ч. = гризали са
| МИН.ПРЕД.ВР., 1Л., ЕД.Ч., М.Р. = бях гризал
| МИН.ПРЕД.ВР., 1Л., ЕД.Ч., Ж.Р. = бях гризала
| МИН.ПРЕД.ВР., 1Л., ЕД.Ч., СР.Р. = бях гризало
| МИН.ПРЕД.ВР., 1Л., МН.Ч. = бяхме гризали
| МИН.ПРЕД.ВР., 2Л., ЕД.Ч., М.Р. = беше гризал
| МИН.ПРЕД.ВР., 2Л., ЕД.Ч., Ж.Р. = беше гризала
| МИН.ПРЕД.ВР., 2Л., ЕД.Ч., СР.Р. = беше гризало
| МИН.ПРЕД.ВР., 2Л., МН.Ч. = бяхте гризали
| МИН.ПРЕД.ВР., 3Л., ЕД.Ч., М.Р. = беше гризал
| МИН.ПРЕД.ВР., 3Л., ЕД.Ч., Ж.Р. = беше гризала
| МИН.ПРЕД.ВР., 3Л., ЕД.Ч., СР.Р. = беше гризало
| МИН.ПРЕД.ВР., 3Л., МН.Ч. = бяха гризали
| БЪД.ВР., 1Л., ЕД.Ч. = ще гриза
| БЪД.ВР., 1Л., МН.Ч. = ще гризем
| БЪД.ВР., 2Л., ЕД.Ч. = ще гризеш
| БЪД.ВР., 2Л., МН.Ч. = ще гризете
| БЪД.ВР., 3Л., ЕД.Ч. = ще гризе
| БЪД.ВР., 3Л., МН.Ч. = ще гризат
| БЪД.ПРЕД.ВР., 1Л., ЕД.Ч., М.Р. = ще съм гризал
| БЪД.ПРЕД.ВР., 1Л., ЕД.Ч., Ж.Р. = ще съм гризала
| БЪД.ПРЕД.ВР., 1Л., ЕД.Ч., СР.Р. = ще съм гризало
| БЪД.ПРЕД.ВР., 1Л., МН.Ч. = ще сме гризали
| БЪД.ПРЕД.ВР., 2Л., ЕД.Ч., М.Р. = ще си гризал
| БЪД.ПРЕД.ВР., 2Л., ЕД.Ч., Ж.Р. = ще си гризала
| БЪД.ПРЕД.ВР., 2Л., ЕД.Ч., СР.Р. = ще си гризало
| БЪД.ПРЕД.ВР., 2Л., МН.Ч. = ще сте гризали
| БЪД.ПРЕД.ВР., 3Л., ЕД.Ч., М.Р. = ще е гризал
| БЪД.ПРЕД.ВР., 3Л., ЕД.Ч., Ж.Р. = ще е гризала
| БЪД.ПРЕД.ВР., 3Л., ЕД.Ч., СР.Р. = ще е гризало
| БЪД.ПРЕД.ВР., 3Л., МН.Ч. = ще са гризали
| БЪД.ВР. В МИН., 1Л., ЕД.Ч. = щях да гриза
| БЪД.ВР. В МИН., 1Л., МН.Ч. = щяхме да гризем
| БЪД.ВР. В МИН., 2Л., ЕД.Ч. = щеше да гризеш
| БЪД.ВР. В МИН., 2Л., МН.Ч. = щяхте да гризете
| БЪД.ВР. В МИН., 3Л., ЕД.Ч. = щеше да гризе
| БЪД.ВР. В МИН., 3Л., МН.Ч. = щяха да гризат
| БЪД.ПРЕД.ВР. В МИН., 1Л., ЕД.Ч., М.Р. = щях да съм гризал
| БЪД.ПРЕД.ВР. В МИН., 1Л., ЕД.Ч., Ж.Р. = щях да съм гризала
| БЪД.ПРЕД.ВР. В МИН., 1Л., ЕД.Ч., СР.Р. = щях да съм гризало
| БЪД.ПРЕД.ВР. В МИН., 1Л., МН.Ч. = щяхме да сме гризали
| БЪД.ПРЕД.ВР. В МИН., 2Л., ЕД.Ч., М.Р. = щеше да си гризал
| БЪД.ПРЕД.ВР. В МИН., 2Л., ЕД.Ч., Ж.Р. = щеше да си гризала
| БЪД.ПРЕД.ВР. В МИН., 2Л., ЕД.Ч., СР.Р. = щеше да си гризало
| БЪД.ПРЕД.ВР. В МИН., 2Л., МН.Ч. = щяхте да сте гризали
| БЪД.ПРЕД.ВР. В МИН., 3Л., ЕД.Ч., М.Р. = щеше да е гризал
| БЪД.ПРЕД.ВР. В МИН., 3Л., ЕД.Ч., Ж.Р. = щеше да е гризала
| БЪД.ПРЕД.ВР. В МИН., 3Л., ЕД.Ч., СР.Р. = щеше да е гризало
| БЪД.ПРЕД.ВР. В МИН., 3Л., МН.Ч. = щяха да са гризали
| ПР.НАКЛ., СЕГ.ВР., 1Л., ЕД.Ч., М.Р. = гризял съм
| ПР.НАКЛ., СЕГ.ВР., 1Л., ЕД.Ч., Ж.Р. = гризяла съм
| ПР.НАКЛ., СЕГ.ВР., 1Л., ЕД.Ч., СР.Р. = гризяло съм
| ПР.НАКЛ., СЕГ.ВР., 1Л., МН.Ч. = гризели сме
| ПР.НАКЛ., СЕГ.ВР., 2Л., ЕД.Ч., М.Р. = гризял си
| ПР.НАКЛ., СЕГ.ВР., 2Л., ЕД.Ч., Ж.Р. = гризяла си
| ПР.НАКЛ., СЕГ.ВР., 2Л., ЕД.Ч., СР.Р. = гризяло си
| ПР.НАКЛ., СЕГ.ВР., 2Л., МН.Ч. = гризели сте
| ПР.НАКЛ., СЕГ.ВР., 3Л., ЕД.Ч., М.Р. = гризял (е)
| ПР.НАКЛ., СЕГ.ВР., 3Л., ЕД.Ч., Ж.Р. = гризяла (е)
| ПР.НАКЛ., СЕГ.ВР., 3Л., ЕД.Ч., СР.Р. = гризяло (е)
| ПР.НАКЛ., СЕГ.ВР., 3Л., МН.Ч. = гризели (са)
| ПР.НАКЛ., МИН.СВ.ВР., 1Л., ЕД.Ч., М.Р. = гризал съм
| ПР.НАКЛ., МИН.СВ.ВР., 1Л., ЕД.Ч., Ж.Р. = гризала съм
| ПР.НАКЛ., МИН.СВ.ВР., 1Л., ЕД.Ч., СР.Р. = гризало съм
| ПР.НАКЛ., МИН.СВ.ВР., 1Л., МН.Ч. = гризали сме
| ПР.НАКЛ., МИН.СВ.ВР., 2Л., ЕД.Ч., М.Р. = гризал си
| ПР.НАКЛ., МИН.СВ.ВР., 2Л., ЕД.Ч., Ж.Р. = гризала си
| ПР.НАКЛ., МИН.СВ.ВР., 2Л., ЕД.Ч., СР.Р. = гризало си
| ПР.НАКЛ., МИН.СВ.ВР., 2Л., МН.Ч. = гризали сте
| ПР.НАКЛ., МИН.СВ.ВР., 3Л., ЕД.Ч., М.Р. = гризал (е)
| ПР.НАКЛ., МИН.СВ.ВР., 3Л., ЕД.Ч., Ж.Р. = гризала (е)
| ПР.НАКЛ., МИН.СВ.ВР., 3Л., ЕД.Ч., СР.Р. = гризало (е)
| ПР.НАКЛ., МИН.СВ.ВР., 3Л., МН.Ч. = гризали (са)
| ПР.НАКЛ., МИН.НЕОПР.ВР., 1Л., ЕД.Ч., М.Р. = бил съм гризал
| ПР.НАКЛ., МИН.НЕОПР.ВР., 1Л., ЕД.Ч., Ж.Р. = била съм гризала
| ПР.НАКЛ., МИН.НЕОПР.ВР., 1Л., ЕД.Ч., СР.Р. = било съм гризало
| ПР.НАКЛ., МИН.НЕОПР.ВР., 1Л., МН.Ч. = били сме гризали
| ПР.НАКЛ., МИН.НЕОПР.ВР., 2Л., ЕД.Ч., М.Р. = бил си гризал
| ПР.НАКЛ., МИН.НЕОПР.ВР., 2Л., ЕД.Ч., Ж.Р. = била си гризала
| ПР.НАКЛ., МИН.НЕОПР.ВР., 2Л., ЕД.Ч., СР.Р. = било си гризало
| ПР.НАКЛ., МИН.НЕОПР.ВР., 2Л., МН.Ч. = били сте гризали
| ПР.НАКЛ., МИН.НЕОПР.ВР., 3Л., ЕД.Ч., М.Р. = бил (е) гризал
| ПР.НАКЛ., МИН.НЕОПР.ВР., 3Л., ЕД.Ч., Ж.Р. = била (е) гризала
| ПР.НАКЛ., МИН.НЕОПР.ВР., 3Л., ЕД.Ч., СР.Р. = било (е) гризало
| ПР.НАКЛ., МИН.НЕОПР.ВР., 3Л., МН.Ч. = били (са) гризали
| ПР.НАКЛ., БЪД.ВР., 1Л., ЕД.Ч., М.Р. = щял съм да гриза
| ПР.НАКЛ., БЪД.ВР., 1Л., ЕД.Ч., Ж.Р. = щяла съм да гриза
| ПР.НАКЛ., БЪД.ВР., 1Л., ЕД.Ч., СР.Р. = щяло съм да гриза
| ПР.НАКЛ., БЪД.ВР., 1Л., МН.Ч. = щели сме да гризем
| ПР.НАКЛ., БЪД.ВР., 2Л., ЕД.Ч., М.Р. = щял си да гризеш
| ПР.НАКЛ., БЪД.ВР., 2Л., ЕД.Ч., Ж.Р. = щяла си да гризеш
| ПР.НАКЛ., БЪД.ВР., 2Л., ЕД.Ч., СР.Р. = щяло си да гризеш
| ПР.НАКЛ., БЪД.ВР., 2Л., МН.Ч. = щели сте да гризете
| ПР.НАКЛ., БЪД.ВР., 3Л., ЕД.Ч., М.Р. = щял (е) да гризе
| ПР.НАКЛ., БЪД.ВР., 3Л., ЕД.Ч., Ж.Р. = щяла (е) да гризе
| ПР.НАКЛ., БЪД.ВР., 3Л., ЕД.Ч., СР.Р. = щяло (е) да гризе
| ПР.НАКЛ., БЪД.ВР., 3Л., МН.Ч. = щели (са) да гризат
| ПР.НАКЛ., БЪД.ПРЕД.ВР., 1Л., ЕД.Ч., М.Р. = щял съм да съм гризал
| ПР.НАКЛ., БЪД.ПРЕД.ВР., 1Л., ЕД.Ч., Ж.Р. = щяла съм да съм гризала
| ПР.НАКЛ., БЪД.ПРЕД.ВР., 1Л., ЕД.Ч., СР.Р. = щяло съм да съм гризало
| ПР.НАКЛ., БЪД.ПРЕД.ВР., 1Л., МН.Ч. = щели сме да сме гризали
| ПР.НАКЛ., БЪД.ПРЕД.ВР., 2Л., ЕД.Ч., М.Р. = щял си да си гризал
| ПР.НАКЛ., БЪД.ПРЕД.ВР., 2Л., ЕД.Ч., Ж.Р. = щяла си да си гризала
| ПР.НАКЛ., БЪД.ПРЕД.ВР., 2Л., ЕД.Ч., СР.Р. = щяло си да си гризало
| ПР.НАКЛ., БЪД.ПРЕД.ВР., 2Л., МН.Ч. = щели сте да сте гризали
| ПР.НАКЛ., БЪД.ПРЕД.ВР., 3Л., ЕД.Ч., М.Р. = щял (е) да е гризал
| ПР.НАКЛ., БЪД.ПРЕД.ВР., 3Л., ЕД.Ч., Ж.Р. = щяла (е) да е гризала
| ПР.НАКЛ., БЪД.ПРЕД.ВР., 3Л., ЕД.Ч., СР.Р. = щяло (е) да е гризало
| ПР.НАКЛ., БЪД.ПРЕД.ВР., 3Л., МН.Ч. = щели (са) да са гризали
| УСЛОВНО НАКЛОНЕНИЕ, 1Л., ЕД.Ч., М.Р. = бих гризал
| УСЛОВНО НАКЛОНЕНИЕ, 1Л., ЕД.Ч., Ж.Р. = бих гризала
| УСЛОВНО НАКЛОНЕНИЕ, 1Л., ЕД.Ч., СР.Р. = бих гризало
| УСЛОВНО НАКЛОНЕНИЕ, 1Л., МН.Ч. = бихме гризали
| УСЛОВНО НАКЛОНЕНИЕ, 2Л., ЕД.Ч., М.Р. = би гризал
| УСЛОВНО НАКЛОНЕНИЕ, 2Л., ЕД.Ч., Ж.Р. = би гризала
| УСЛОВНО НАКЛОНЕНИЕ, 2Л., ЕД.Ч., СР.Р. = би гризало
| УСЛОВНО НАКЛОНЕНИЕ, 2Л., МН.Ч. = бихте гризали
| УСЛОВНО НАКЛОНЕНИЕ, 3Л., ЕД.Ч., М.Р. = би гризал
| УСЛОВНО НАКЛОНЕНИЕ, 3Л., ЕД.Ч., Ж.Р. = би гризала
| УСЛОВНО НАКЛОНЕНИЕ, 3Л., ЕД.Ч., СР.Р. = би гризало
| УСЛОВНО НАКЛОНЕНИЕ, 3Л., МН.Ч. = биха гризали
| ПОВЕЛИТЕЛНО НАКЛОНЕНИЕ, ЕД.Ч. = гри·зи
| ПОВЕЛИТЕЛНО НАКЛОНЕНИЕ, МН.Ч. = гри·зе·те
| МИН.СТРАД.ПРИЧ. М.Р. = гри·зящ
| МИН.СТРАД.ПРИЧ. М.Р. НЕПЪЛЕН ЧЛЕН = гри·зя·щия
| МИН.СТРАД.ПРИЧ. М.Р. ПЪЛЕН ЧЛЕН = гри·зя·щи·ят
| МИН.СТРАД.ПРИЧ. Ж.Р. = гри·зя·ща
| МИН.СТРАД.ПРИЧ. Ж.Р. ЧЛЕН = гри·зя·ща·та
| МИН.СТРАД.ПРИЧ. СР.Р. = гри·зя·що
| МИН.СТРАД.ПРИЧ. СР.Р. ЧЛЕН = гри·зя·що·то
| МИН.СТРАД.ПРИЧ. МН.Ч. = гри·зе·щи
| МИН.СТРАД.ПРИЧ. МН.Ч. ЧЛЕН = гри·зе·щи·те
| МИН.ДЕЯТ.СВ.ПРИЧ. М.Р. = гри·зал
| МИН.ДЕЯТ.СВ.ПРИЧ. М.Р. НЕПЪЛЕН ЧЛЕН = гри·за·лия
| МИН.ДЕЯТ.СВ.ПРИЧ. М.Р. ПЪЛЕН ЧЛЕН = гри·за·ли·ят
| МИН.ДЕЯТ.СВ.ПРИЧ. Ж.Р. = гри·за·ла
| МИН.ДЕЯТ.СВ.ПРИЧ. Ж.Р. ЧЛЕН = гри·за·ла·та
| МИН.ДЕЯТ.СВ.ПРИЧ. СР.Р. = гри·за·ло
| МИН.ДЕЯТ.СВ.ПРИЧ. СР.Р. ЧЛЕН = гри·за·ло·то
| МИН.ДЕЯТ.СВ.ПРИЧ. МН.Ч. = гри·за·ли
| МИН.ДЕЯТ.СВ.ПРИЧ. МН.Ч. ЧЛЕН = гри·за·ли·те
| МИН.ДЕЯТ.НЕСВ.ПРИЧ. М.Р. = гри·зял
| МИН.ДЕЯТ.НЕСВ.ПРИЧ. М.Р. НЕПЪЛЕН ЧЛЕН = гри·зя·лия
| МИН.ДЕЯТ.НЕСВ.ПРИЧ. М.Р. ПЪЛЕН ЧЛЕН = гри·зя·ли·ят
| МИН.ДЕЯТ.НЕСВ.ПРИЧ. Ж.Р. = гри·зя·ла
| МИН.ДЕЯТ.НЕСВ.ПРИЧ. Ж.Р. ЧЛЕН = гри·зя·ла·та
| МИН.ДЕЯТ.НЕСВ.ПРИЧ. СР.Р. = гри·зя·ло
| МИН.ДЕЯТ.НЕСВ.ПРИЧ. СР.Р. ЧЛЕН = гри·зя·ло·то
| МИН.ДЕЯТ.НЕСВ.ПРИЧ. МН.Ч. = гри·зе·ли
| МИН.ДЕЯТ.НЕСВ.ПРИЧ. МН.Ч. ЧЛЕН = гри·зе·ли·те
| СЕГ.ДЕЯТ.ПРИЧ. М.Р. = гри·зан
| СЕГ.ДЕЯТ.ПРИЧ. М.Р. НЕПЪЛЕН ЧЛЕН = гри·за·ния
| СЕГ.ДЕЯТ.ПРИЧ. М.Р. ПЪЛЕН ЧЛЕН = гри·за·ни·ят
| СЕГ.ДЕЯТ.ПРИЧ. Ж.Р. = гри·за·на
| СЕГ.ДЕЯТ.ПРИЧ. Ж.Р. ЧЛЕН = гри·за·на·та
| СЕГ.ДЕЯТ.ПРИЧ. СР.Р. = гри·за·но
| СЕГ.ДЕЯТ.ПРИЧ. СР.Р. ЧЛЕН = гри·за·но·то
| СЕГ.ДЕЯТ.ПРИЧ. МН.Ч. = гри·за·ни
| СЕГ.ДЕЯТ.ПРИЧ. МН.Ч. ЧЛЕН = гри·за·ни·те
| ДЕЕПРИЧАСТИЕ = гри·зей·ки
| СКРИТИ ПРЕПРАТКИ = 
[[гриза]],
[[гризеш]],
[[гризе]],
[[гризем]],
[[гризете]],
[[гризат]],
[[гризах]],
[[гризахме]],
[[гризахте]],
[[гризаха]],
[[гризях]],
[[гризеше]],
[[гризяхме]],
[[гризяхте]],
[[гризяха]],
[[гризи]],
[[гризал]],
[[гризалия]],
[[гризалият]],
[[гризала]],
[[гризалата]],
[[гризало]],
[[гризалото]],
[[гризали]],
[[гризалите]],
[[гризял]],
[[гризялия]],
[[гризялият]],
[[гризяла]],
[[гризялата]],
[[гризяло]],
[[гризялото]],
[[гризели]],
[[гризелите]],
[[гризящ]],
[[гризящия]],
[[гризящият]],
[[гризяща]],
[[гризящата]],
[[гризящо]],
[[гризящото]],
[[гризещи]],
[[гризещите]],
[[гризан]],
[[гризания]],
[[гризаният]],
[[гризана]],
[[гризаната]],
[[гризано]],
[[гризаното]],
[[гризани]],
[[гризаните]],
[[гризейки]],
[[гризал съм]],
[[гризала съм]],
[[гризало съм]],
[[гризали сме]],
[[гризал си]],
[[гризала си]],
[[гризало си]],
[[гризали сте]],
[[гризал е]],
[[гризала е]],
[[гризало е]],
[[гризали са]],
[[бях гризал]],
[[бях гризала]],
[[бях гризало]],
[[бяхме гризали]],
[[беше гризал]],
[[беше гризала]],
[[беше гризало]],
[[бяхте гризали]],
[[бяха гризали]],
[[ще гриза]],
[[ще гризем]],
[[ще гризеш]],
[[ще гризете]],
[[ще гризе]],
[[ще гризат]],
[[ще съм гризал]],
[[ще съм гризала]],
[[ще съм гризало]],
[[ще сме гризали]],
[[ще си гризал]],
[[ще си гризала]],
[[ще си гризало]],
[[ще сте гризали]],
[[ще е гризал]],
[[ще е гризала]],
[[ще е гризало]],
[[ще са гризали]],
[[щях да гриза]],
[[щяхме да гризем]],
[[щеше да гризеш]],
[[щяхте да гризете]],
[[щеше да гризе]],
[[щяха да гризат]],
[[щях да съм гризал]],
[[щях да съм гризала]],
[[щях да съм гризало]],
[[щяхме да сме гризали]],
[[щеше да си гризал]],
[[щеше да си гризала]],
[[щеше да си гризало]],
[[щяхте да сте гризали]],
[[щеше да е гризал]],
[[щеше да е гризала]],
[[щеше да е гризало]],
[[щяха да са гризали]],
[[гризял съм]],
[[гризяла съм]],
[[гризяло съм]],
[[гризели сме]],
[[гризял си]],
[[гризяла си]],
[[гризяло си]],
[[гризели сте]],
[[гризял е]],
[[гризяла е]],
[[гризяло е]],
[[гризели са]],
[[бил съм гризал]],
[[била съм гризала]],
[[било съм гризало]],
[[били сме гризали]],
[[бил си гризал]],
[[била си гризала]],
[[било си гризало]],
[[били сте гризали]],
[[бил е гризал]],
[[била е гризала]],
[[било е гризало]],
[[били са гризали]],
[[щял съм да гриза]],
[[щяла съм да гриза]],
[[щяло съм да гриза]],
[[щели сме да гризем]],
[[щял си да гризеш]],
[[щяла си да гризеш]],
[[щяло си да гризеш]],
[[щели сте да гризете]],
[[щял да гризе]],
[[щяла да гризе]],
[[щяло да гризе]],
[[щели да гризат]],
[[щял е да гризе]],
[[щяла е да гризе]],
[[щяло е да гризе]],
[[щели са да гризат]],
[[щял съм да съм гризал]],
[[щяла съм да съм гризала]],
[[щяло съм да съм гризало]],
[[щели сме да сме гризали]],
[[щял си да си гризал]],
[[щяла си да си гризала]],
[[щяло си да си гризало]],
[[щели сте да сте гризали]],
[[щял да е гризал]],
[[щяла да е гризала]],
[[щяло да е гризало]],
[[щели да са гризали]],
[[щял е да е гризал]],
[[щяла е да е гризала]],
[[щяло е да е гризало]],
[[щели са да са гризали]],
[[бих гризал]],
[[бих гризала]],
[[бих гризало]],
[[бихме гризали]],
[[би гризал]],
[[би гризала]],
[[би гризало]],
[[бихте гризали]],
[[биха гризали]],
}}</text>
      <sha1>g1zg2zjtr9ghucxhul8wkxt09w80lph</sha1>
    </revision>
  </page>
  <page>
    <title>Шаблон:Словоформи/гризвам</title>
    <ns>10</ns>
    <id>491870</id>
    <revision>
      <id>523852</id>
      <timestamp>2005-05-09T06:39:10Z</timestamp>
      <contributor>
        <username>Bgbot</username>
        <id>83</id>
      </contributor>
      <comment>Борислав: Шаблон със словоформи</comment>
      <model>wikitext</model>
      <format>text/x-wiki</format>
      <text bytes="19794" xml:space="preserve">{{Шаблон:Словоформи/Глагол|
  ОСНОВНА ФОРМА = гризвам
| СЕГ.ВР., 1Л., ЕД.Ч. = гриз·вам
| СЕГ.ВР., 1Л., МН.Ч. = гриз·ва·ме
| СЕГ.ВР., 2Л., ЕД.Ч. = гриз·ваш
| СЕГ.ВР., 2Л., МН.Ч. = гриз·ва·те
| СЕГ.ВР., 3Л., ЕД.Ч. = гриз·ва
| СЕГ.ВР., 3Л., МН.Ч. = гриз·ват
| МИН.СВ.ВР., 1Л., ЕД.Ч. = гриз·вах
| МИН.СВ.ВР., 1Л., МН.Ч. = гриз·вах·ме
| МИН.СВ.ВР., 2Л., ЕД.Ч. = гриз·ва
| МИН.СВ.ВР., 2Л., МН.Ч. = гриз·вах·те
| МИН.СВ.ВР., 3Л., ЕД.Ч. = гриз·ва
| МИН.СВ.ВР., 3Л., МН.Ч. = гриз·ва·ха
| МИН.НЕСВ.ВР., 1Л., ЕД.Ч. = гриз·вах
| МИН.НЕСВ.ВР., 1Л., МН.Ч. = гриз·вах·ме
| МИН.НЕСВ.ВР., 2Л., ЕД.Ч. = гриз·ва·ше
| МИН.НЕСВ.ВР., 2Л., МН.Ч. = гриз·вах·те
| МИН.НЕСВ.ВР., 3Л., ЕД.Ч. = гриз·ва·ше
| МИН.НЕСВ.ВР., 3Л., МН.Ч. = гриз·ва·ха
| МИН.НЕОПР.ВР., 1Л., ЕД.Ч., М.Р. = гризвал съм
| МИН.НЕОПР.ВР., 1Л., ЕД.Ч., Ж.Р. = гризвала съм
| МИН.НЕОПР.ВР., 1Л., ЕД.Ч., СР.Р. = гризвало съм
| МИН.НЕОПР.ВР., 1Л., МН.Ч. = гризвали сме
| МИН.НЕОПР.ВР., 2Л., ЕД.Ч., М.Р. = гризвал си
| МИН.НЕОПР.ВР., 2Л., ЕД.Ч., Ж.Р. = гризвала си
| МИН.НЕОПР.ВР., 2Л., ЕД.Ч., СР.Р. = гризвало си
| МИН.НЕОПР.ВР., 2Л., МН.Ч. = гризвали сте
| МИН.НЕОПР.ВР., 3Л., ЕД.Ч., М.Р. = гризвал е
| МИН.НЕОПР.ВР., 3Л., ЕД.Ч., Ж.Р. = гризвала е
| МИН.НЕОПР.ВР., 3Л., ЕД.Ч., СР.Р. = гризвало е
| МИН.НЕОПР.ВР., 3Л., МН.Ч. = гризвали са
| МИН.ПРЕД.ВР., 1Л., ЕД.Ч., М.Р. = бях гризвал
| МИН.ПРЕД.ВР., 1Л., ЕД.Ч., Ж.Р. = бях гризвала
| МИН.ПРЕД.ВР., 1Л., ЕД.Ч., СР.Р. = бях гризвало
| МИН.ПРЕД.ВР., 1Л., МН.Ч. = бяхме гризвали
| МИН.ПРЕД.ВР., 2Л., ЕД.Ч., М.Р. = беше гризвал
| МИН.ПРЕД.ВР., 2Л., ЕД.Ч., Ж.Р. = беше гризвала
| МИН.ПРЕД.ВР., 2Л., ЕД.Ч., СР.Р. = беше гризвало
| МИН.ПРЕД.ВР., 2Л., МН.Ч. = бяхте гризвали
| МИН.ПРЕД.ВР., 3Л., ЕД.Ч., М.Р. = беше гризвал
| МИН.ПРЕД.ВР., 3Л., ЕД.Ч., Ж.Р. = беше гризвала
| МИН.ПРЕД.ВР., 3Л., ЕД.Ч., СР.Р. = беше гризвало
| МИН.ПРЕД.ВР., 3Л., МН.Ч. = бяха гризвали
| БЪД.ВР., 1Л., ЕД.Ч. = ще гризвам
| БЪД.ВР., 1Л., МН.Ч. = ще гризваме
| БЪД.ВР., 2Л., ЕД.Ч. = ще гризваш
| БЪД.ВР., 2Л., МН.Ч. = ще гризвате
| БЪД.ВР., 3Л., ЕД.Ч. = ще гризва
| БЪД.ВР., 3Л., МН.Ч. = ще гризват
| БЪД.ПРЕД.ВР., 1Л., ЕД.Ч., М.Р. = ще съм гризвал
| БЪД.ПРЕД.ВР., 1Л., ЕД.Ч., Ж.Р. = ще съм гризвала
| БЪД.ПРЕД.ВР., 1Л., ЕД.Ч., СР.Р. = ще съм гризвало
| БЪД.ПРЕД.ВР., 1Л., МН.Ч. = ще сме гризвали
| БЪД.ПРЕД.ВР., 2Л., ЕД.Ч., М.Р. = ще си гризвал
| БЪД.ПРЕД.ВР., 2Л., ЕД.Ч., Ж.Р. = ще си гризвала
| БЪД.ПРЕД.ВР., 2Л., ЕД.Ч., СР.Р. = ще си гризвало
| БЪД.ПРЕД.ВР., 2Л., МН.Ч. = ще сте гризвали
| БЪД.ПРЕД.ВР., 3Л., ЕД.Ч., М.Р. = ще е гризвал
| БЪД.ПРЕД.ВР., 3Л., ЕД.Ч., Ж.Р. = ще е гризвала
| БЪД.ПРЕД.ВР., 3Л., ЕД.Ч., СР.Р. = ще е гризвало
| БЪД.ПРЕД.ВР., 3Л., МН.Ч. = ще са гризвали
| БЪД.ВР. В МИН., 1Л., ЕД.Ч. = щях да гризвам
| БЪД.ВР. В МИН., 1Л., МН.Ч. = щяхме да гризваме
| БЪД.ВР. В МИН., 2Л., ЕД.Ч. = щеше да гризваш
| БЪД.ВР. В МИН., 2Л., МН.Ч. = щяхте да гризвате
| БЪД.ВР. В МИН., 3Л., ЕД.Ч. = щеше да гризва
| БЪД.ВР. В МИН., 3Л., МН.Ч. = щяха да гризват
| БЪД.ПРЕД.ВР. В МИН., 1Л., ЕД.Ч., М.Р. = щях да съм гризвал
| БЪД.ПРЕД.ВР. В МИН., 1Л., ЕД.Ч., Ж.Р. = щях да съм гризвала
| БЪД.ПРЕД.ВР. В МИН., 1Л., ЕД.Ч., СР.Р. = щях да съм гризвало
| БЪД.ПРЕД.ВР. В МИН., 1Л., МН.Ч. = щяхме да сме гризвали
| БЪД.ПРЕД.ВР. В МИН., 2Л., ЕД.Ч., М.Р. = щеше да си гризвал
| БЪД.ПРЕД.ВР. В МИН., 2Л., ЕД.Ч., Ж.Р. = щеше да си гризвала
| БЪД.ПРЕД.ВР. В МИН., 2Л., ЕД.Ч., СР.Р. = щеше да си гризвало
| БЪД.ПРЕД.ВР. В МИН., 2Л., МН.Ч. = щяхте да сте гризвали
| БЪД.ПРЕД.ВР. В МИН., 3Л., ЕД.Ч., М.Р. = щеше да е гризвал
| БЪД.ПРЕД.ВР. В МИН., 3Л., ЕД.Ч., Ж.Р. = щеше да е гризвала
| БЪД.ПРЕД.ВР. В МИН., 3Л., ЕД.Ч., СР.Р. = щеше да е гризвало
| БЪД.ПРЕД.ВР. В МИН., 3Л., МН.Ч. = щяха да са гризвали
| ПР.НАКЛ., СЕГ.ВР., 1Л., ЕД.Ч., М.Р. = гризвал съм
| ПР.НАКЛ., СЕГ.ВР., 1Л., ЕД.Ч., Ж.Р. = гризвала съм
| ПР.НАКЛ., СЕГ.ВР., 1Л., ЕД.Ч., СР.Р. = гризвало съм
| ПР.НАКЛ., СЕГ.ВР., 1Л., МН.Ч. = гризвали сме
| ПР.НАКЛ., СЕГ.ВР., 2Л., ЕД.Ч., М.Р. = гризвал си
| ПР.НАКЛ., СЕГ.ВР., 2Л., ЕД.Ч., Ж.Р. = гризвала си
| ПР.НАКЛ., СЕГ.ВР., 2Л., ЕД.Ч., СР.Р. = гризвало си
| ПР.НАКЛ., СЕГ.ВР., 2Л., МН.Ч. = гризвали сте
| ПР.НАКЛ., СЕГ.ВР., 3Л., ЕД.Ч., М.Р. = гризвал (е)
| ПР.НАКЛ., СЕГ.ВР., 3Л., ЕД.Ч., Ж.Р. = гризвала (е)
| ПР.НАКЛ., СЕГ.ВР., 3Л., ЕД.Ч., СР.Р. = гризвало (е)
| ПР.НАКЛ., СЕГ.ВР., 3Л., МН.Ч. = гризвали (са)
| ПР.НАКЛ., МИН.СВ.ВР., 1Л., ЕД.Ч., М.Р. = гризвал съм
| ПР.НАКЛ., МИН.СВ.ВР., 1Л., ЕД.Ч., Ж.Р. = гризвала съм
| ПР.НАКЛ., МИН.СВ.ВР., 1Л., ЕД.Ч., СР.Р. = гризвало съм
| ПР.НАКЛ., МИН.СВ.ВР., 1Л., МН.Ч. = гризвали сме
| ПР.НАКЛ., МИН.СВ.ВР., 2Л., ЕД.Ч., М.Р. = гризвал си
| ПР.НАКЛ., МИН.СВ.ВР., 2Л., ЕД.Ч., Ж.Р. = гризвала си
| ПР.НАКЛ., МИН.СВ.ВР., 2Л., ЕД.Ч., СР.Р. = гризвало си
| ПР.НАКЛ., МИН.СВ.ВР., 2Л., МН.Ч. = гризвали сте
| ПР.НАКЛ., МИН.СВ.ВР., 3Л., ЕД.Ч., М.Р. = гризвал (е)
| ПР.НАКЛ., МИН.СВ.ВР., 3Л., ЕД.Ч., Ж.Р. = гризвала (е)
| ПР.НАКЛ., МИН.СВ.ВР., 3Л., ЕД.Ч., СР.Р. = гризвало (е)
| ПР.НАКЛ., МИН.СВ.ВР., 3Л., МН.Ч. = гризвали (са)
| ПР.НАКЛ., МИН.НЕОПР.ВР., 1Л., ЕД.Ч., М.Р. = бил съм гризвал
| ПР.НАКЛ., МИН.НЕОПР.ВР., 1Л., ЕД.Ч., Ж.Р. = била съм гризвала
| ПР.НАКЛ., МИН.НЕОПР.ВР., 1Л., ЕД.Ч., СР.Р. = било съм гризвало
| ПР.НАКЛ., МИН.НЕОПР.ВР., 1Л., МН.Ч. = били сме гризвали
| ПР.НАКЛ., МИН.НЕОПР.ВР., 2Л., ЕД.Ч., М.Р. = бил си гризвал
| ПР.НАКЛ., МИН.НЕОПР.ВР., 2Л., ЕД.Ч., Ж.Р. = била си гризвала
| ПР.НАКЛ., МИН.НЕОПР.ВР., 2Л., ЕД.Ч., СР.Р. = било си гризвало
| ПР.НАКЛ., МИН.НЕОПР.ВР., 2Л., МН.Ч. = били сте гризвали
| ПР.НАКЛ., МИН.НЕОПР.ВР., 3Л., ЕД.Ч., М.Р. = бил (е) гризвал
| ПР.НАКЛ., МИН.НЕОПР.ВР., 3Л., ЕД.Ч., Ж.Р. = била (е) гризвала
| ПР.НАКЛ., МИН.НЕОПР.ВР., 3Л., ЕД.Ч., СР.Р. = било (е) гризвало
| ПР.НАКЛ., МИН.НЕОПР.ВР., 3Л., МН.Ч. = били (са) гризвали
| ПР.НАКЛ., БЪД.ВР., 1Л., ЕД.Ч., М.Р. = щял съм да гризвам
| ПР.НАКЛ., БЪД.ВР., 1Л., ЕД.Ч., Ж.Р. = щяла съм да гризвам
| ПР.НАКЛ., БЪД.ВР., 1Л., ЕД.Ч., СР.Р. = щяло съм да гризвам
| ПР.НАКЛ., БЪД.ВР., 1Л., МН.Ч. = щели сме да гризваме
| ПР.НАКЛ., БЪД.ВР., 2Л., ЕД.Ч., М.Р. = щял си да гризваш
| ПР.НАКЛ., БЪД.ВР., 2Л., ЕД.Ч., Ж.Р. = щяла си да гризваш
| ПР.НАКЛ., БЪД.ВР., 2Л., ЕД.Ч., СР.Р. = щяло си да гризваш
| ПР.НАКЛ., БЪД.ВР., 2Л., МН.Ч. = щели сте да гризвате
| ПР.НАКЛ., БЪД.ВР., 3Л., ЕД.Ч., М.Р. = щял (е) да гризва
| ПР.НАКЛ., БЪД.ВР., 3Л., ЕД.Ч., Ж.Р. = щяла (е) да гризва
| ПР.НАКЛ., БЪД.ВР., 3Л., ЕД.Ч., СР.Р. = щяло (е) да гризва
| ПР.НАКЛ., БЪД.ВР., 3Л., МН.Ч. = щели (са) да гризват
| ПР.НАКЛ., БЪД.ПРЕД.ВР., 1Л., ЕД.Ч., М.Р. = щял съм да съм гризвал
| ПР.НАКЛ., БЪД.ПРЕД.ВР., 1Л., ЕД.Ч., Ж.Р. = щяла съм да съм гризвала
| ПР.НАКЛ., БЪД.ПРЕД.ВР., 1Л., ЕД.Ч., СР.Р. = щяло съм да съм гризвало
| ПР.НАКЛ., БЪД.ПРЕД.ВР., 1Л., МН.Ч. = щели сме да сме гризвали
| ПР.НАКЛ., БЪД.ПРЕД.ВР., 2Л., ЕД.Ч., М.Р. = щял си да си гризвал
| ПР.НАКЛ., БЪД.ПРЕД.ВР., 2Л., ЕД.Ч., Ж.Р. = щяла си да си гризвала
| ПР.НАКЛ., БЪД.ПРЕД.ВР., 2Л., ЕД.Ч., СР.Р. = щяло си да си гризвало
| ПР.НАКЛ., БЪД.ПРЕД.ВР., 2Л., МН.Ч. = щели сте да сте гризвали
| ПР.НАКЛ., БЪД.ПРЕД.ВР., 3Л., ЕД.Ч., М.Р. = щял (е) да е гризвал
| ПР.НАКЛ., БЪД.ПРЕД.ВР., 3Л., ЕД.Ч., Ж.Р. = щяла (е) да е гризвала
| ПР.НАКЛ., БЪД.ПРЕД.ВР., 3Л., ЕД.Ч., СР.Р. = щяло (е) да е гризвало
| ПР.НАКЛ., БЪД.ПРЕД.ВР., 3Л., МН.Ч. = щели (са) да са гризвали
| УСЛОВНО НАКЛОНЕНИЕ, 1Л., ЕД.Ч., М.Р. = бих гризвал
| УСЛОВНО НАКЛОНЕНИЕ, 1Л., ЕД.Ч., Ж.Р. = бих гризвала
| УСЛОВНО НАКЛОНЕНИЕ, 1Л., ЕД.Ч., СР.Р. = бих гризвало
| УСЛОВНО НАКЛОНЕНИЕ, 1Л., МН.Ч. = бихме гризвали
| УСЛОВНО НАКЛОНЕНИЕ, 2Л., ЕД.Ч., М.Р. = би гризвал
| УСЛОВНО НАКЛОНЕНИЕ, 2Л., ЕД.Ч., Ж.Р. = би гризвала
| УСЛОВНО НАКЛОНЕНИЕ, 2Л., ЕД.Ч., СР.Р. = би гризвало
| УСЛОВНО НАКЛОНЕНИЕ, 2Л., МН.Ч. = бихте гризвали
| УСЛОВНО НАКЛОНЕНИЕ, 3Л., ЕД.Ч., М.Р. = би гризвал
| УСЛОВНО НАКЛОНЕНИЕ, 3Л., ЕД.Ч., Ж.Р. = би гризвала
| УСЛОВНО НАКЛОНЕНИЕ, 3Л., ЕД.Ч., СР.Р. = би гризвало
| УСЛОВНО НАКЛОНЕНИЕ, 3Л., МН.Ч. = биха гризвали
| ПОВЕЛИТЕЛНО НАКЛОНЕНИЕ, ЕД.Ч. = гриз·вай
| ПОВЕЛИТЕЛНО НАКЛОНЕНИЕ, МН.Ч. = гриз·вай·те
| МИН.СТРАД.ПРИЧ. М.Р. = гриз·ван
| МИН.СТРАД.ПРИЧ. М.Р. НЕПЪЛЕН ЧЛЕН = гриз·ва·ния
| МИН.СТРАД.ПРИЧ. М.Р. ПЪЛЕН ЧЛЕН = гриз·ва·ни·ят
| МИН.СТРАД.ПРИЧ. Ж.Р. = гриз·ва·на
| МИН.СТРАД.ПРИЧ. Ж.Р. ЧЛЕН = гриз·ва·на·та
| МИН.СТРАД.ПРИЧ. СР.Р. = гриз·ва·но
| МИН.СТРАД.ПРИЧ. СР.Р. ЧЛЕН = гриз·ва·но·то
| МИН.СТРАД.ПРИЧ. МН.Ч. = гриз·ва·ни
| МИН.СТРАД.ПРИЧ. МН.Ч. ЧЛЕН = гриз·ва·ни·те
| МИН.ДЕЯТ.СВ.ПРИЧ. М.Р. = гриз·вал
| МИН.ДЕЯТ.СВ.ПРИЧ. М.Р. НЕПЪЛЕН ЧЛЕН = гриз·ва·лия
| МИН.ДЕЯТ.СВ.ПРИЧ. М.Р. ПЪЛЕН ЧЛЕН = гриз·ва·ли·ят
| МИН.ДЕЯТ.СВ.ПРИЧ. Ж.Р. = гриз·ва·ла
| МИН.ДЕЯТ.СВ.ПРИЧ. Ж.Р. ЧЛЕН = гриз·ва·ла·та
| МИН.ДЕЯТ.СВ.ПРИЧ. СР.Р. = гриз·ва·ло
| МИН.ДЕЯТ.СВ.ПРИЧ. СР.Р. ЧЛЕН = гриз·ва·ло·то
| МИН.ДЕЯТ.СВ.ПРИЧ. МН.Ч. = гриз·ва·ли
| МИН.ДЕЯТ.СВ.ПРИЧ. МН.Ч. ЧЛЕН = гриз·ва·ли·те
| МИН.ДЕЯТ.НЕСВ.ПРИЧ. М.Р. = гриз·вал
| МИН.ДЕЯТ.НЕСВ.ПРИЧ. М.Р. НЕПЪЛЕН ЧЛЕН = гриз·ва·лия
| МИН.ДЕЯТ.НЕСВ.ПРИЧ. М.Р. ПЪЛЕН ЧЛЕН = гриз·ва·ли·ят
| МИН.ДЕЯТ.НЕСВ.ПРИЧ. Ж.Р. = гриз·ва·ла
| МИН.ДЕЯТ.НЕСВ.ПРИЧ. Ж.Р. ЧЛЕН = гриз·ва·ла·та
| МИН.ДЕЯТ.НЕСВ.ПРИЧ. СР.Р. = гриз·ва·ло
| МИН.ДЕЯТ.НЕСВ.ПРИЧ. СР.Р. ЧЛЕН = гриз·ва·ло·то
| МИН.ДЕЯТ.НЕСВ.ПРИЧ. МН.Ч. = гриз·ва·ли
| МИН.ДЕЯТ.НЕСВ.ПРИЧ. МН.Ч. ЧЛЕН = гриз·ва·ли·те
| СЕГ.ДЕЯТ.ПРИЧ. М.Р. = гриз·ващ
| СЕГ.ДЕЯТ.ПРИЧ. М.Р. НЕПЪЛЕН ЧЛЕН = гриз·ва·щия
| СЕГ.ДЕЯТ.ПРИЧ. М.Р. ПЪЛЕН ЧЛЕН = гриз·ва·щи·ят
| СЕГ.ДЕЯТ.ПРИЧ. Ж.Р. = гриз·ва·ща
| СЕГ.ДЕЯТ.ПРИЧ. Ж.Р. ЧЛЕН = гриз·ва·ща·та
| СЕГ.ДЕЯТ.ПРИЧ. СР.Р. = гриз·ва·що
| СЕГ.ДЕЯТ.ПРИЧ. СР.Р. ЧЛЕН = гриз·ва·що·то
| СЕГ.ДЕЯТ.ПРИЧ. МН.Ч. = гриз·ва·щи
| СЕГ.ДЕЯТ.ПРИЧ. МН.Ч. ЧЛЕН = гриз·ва·щи·те
| ДЕЕПРИЧАСТИЕ = гриз·вай·ки
| СКРИТИ ПРЕПРАТКИ = 
[[гризвам]],
[[гризваш]],
[[гризва]],
[[гризваме]],
[[гризвате]],
[[гризват]],
[[гризвах]],
[[гризвахме]],
[[гризвахте]],
[[гризваха]],
[[гризваше]],
[[гризвай]],
[[гризвайте]],
[[гризвал]],
[[гризвалия]],
[[гризвалият]],
[[гризвала]],
[[гризвалата]],
[[гризвало]],
[[гризвалото]],
[[гризвали]],
[[гризвалите]],
[[гризван]],
[[гризвания]],
[[гризваният]],
[[гризвана]],
[[гризваната]],
[[гризвано]],
[[гризваното]],
[[гризвани]],
[[гризваните]],
[[гризващ]],
[[гризващия]],
[[гризващият]],
[[гризваща]],
[[гризващата]],
[[гризващо]],
[[гризващото]],
[[гризващи]],
[[гризващите]],
[[гризвайки]],
[[гризвал съм]],
[[гризвала съм]],
[[гризвало съм]],
[[гризвали сме]],
[[гризвал си]],
[[гризвала си]],
[[гризвало си]],
[[гризвали сте]],
[[гризвал е]],
[[гризвала е]],
[[гризвало е]],
[[гризвали са]],
[[бях гризвал]],
[[бях гризвала]],
[[бях гризвало]],
[[бяхме гризвали]],
[[беше гризвал]],
[[беше гризвала]],
[[беше гризвало]],
[[бяхте гризвали]],
[[бяха гризвали]],
[[ще гризвам]],
[[ще гризваме]],
[[ще гризваш]],
[[ще гризвате]],
[[ще гризва]],
[[ще гризват]],
[[ще съм гризвал]],
[[ще съм гризвала]],
[[ще съм гризвало]],
[[ще сме гризвали]],
[[ще си гризвал]],
[[ще си гризвала]],
[[ще си гризвало]],
[[ще сте гризвали]],
[[ще е гризвал]],
[[ще е гризвала]],
[[ще е гризвало]],
[[ще са гризвали]],
[[щях да гризвам]],
[[щяхме да гризваме]],
[[щеше да гризваш]],
[[щяхте да гризвате]],
[[щеше да гризва]],
[[щяха да гризват]],
[[щях да съм гризвал]],
[[щях да съм гризвала]],
[[щях да съм гризвало]],
[[щяхме да сме гризвали]],
[[щеше да си гризвал]],
[[щеше да си гризвала]],
[[щеше да си гризвало]],
[[щяхте да сте гризвали]],
[[щеше да е гризвал]],
[[щеше да е гризвала]],
[[щеше да е гризвало]],
[[щяха да са гризвали]],
[[бил съм гризвал]],
[[била съм гризвала]],
[[било съм гризвало]],
[[били сме гризвали]],
[[бил си гризвал]],
[[била си гризвала]],
[[било си гризвало]],
[[били сте гризвали]],
[[бил е гризвал]],
[[била е гризвала]],
[[било е гризвало]],
[[били са гризвали]],
[[щял съм да гризвам]],
[[щяла съм да гризвам]],
[[щяло съм да гризвам]],
[[щели сме да гризваме]],
[[щял си да гризваш]],
[[щяла си да гризваш]],
[[щяло си да гризваш]],
[[щели сте да гризвате]],
[[щял да гризва]],
[[щяла да гризва]],
[[щяло да гризва]],
[[щели да гризват]],
[[щял е да гризва]],
[[щяла е да гризва]],
[[щяло е да гризва]],
[[щели са да гризват]],
[[щял съм да съм гризвал]],
[[щяла съм да съм гризвала]],
[[щяло съм да съм гризвало]],
[[щели сме да сме гризвали]],
[[щял си да си гризвал]],
[[щяла си да си гризвала]],
[[щяло си да си гризвало]],
[[щели сте да сте гризвали]],
[[щял да е гризвал]],
[[щяла да е гризвала]],
[[щяло да е гризвало]],
[[щели да са гризвали]],
[[щял е да е гризвал]],
[[щяла е да е гризвала]],
[[щяло е да е гризвало]],
[[щели са да са гризвали]],
[[бих гризвал]],
[[бих гризвала]],
[[бих гризвало]],
[[бихме гризвали]],
[[би гризвал]],
[[би гризвала]],
[[би гризвало]],
[[бихте гризвали]],
[[биха гризвали]],
}}</text>
      <sha1>q90cvg6nlokiczmcr95vi2y9d2uzyyx</sha1>
    </revision>
  </page>
  <page>
    <title>Шаблон:Словоформи/гризна</title>
    <ns>10</ns>
    <id>392789</id>
    <revision>
      <id>424819</id>
      <parentid>9435</parentid>
      <timestamp>2005-05-06T17:03:27Z</timestamp>
      <contributor>
        <username>Bgbot</username>
        <id>83</id>
      </contributor>
      <comment>Борислав: Шаблон със словоформи</comment>
      <model>wikitext</model>
      <format>text/x-wiki</format>
      <text bytes="19894" xml:space="preserve">{{Шаблон:Словоформи/Глагол|
  ОСНОВНА ФОРМА = гризна
| СЕГ.ВР., 1Л., ЕД.Ч. = гриз·на
| СЕГ.ВР., 1Л., МН.Ч. = гриз·нем
| СЕГ.ВР., 2Л., ЕД.Ч. = гриз·неш
| СЕГ.ВР., 2Л., МН.Ч. = гриз·не·те
| СЕГ.ВР., 3Л., ЕД.Ч. = гриз·не
| СЕГ.ВР., 3Л., МН.Ч. = гриз·нат
| МИН.СВ.ВР., 1Л., ЕД.Ч. = гриз·нах
| МИН.СВ.ВР., 1Л., МН.Ч. = гриз·нах·ме
| МИН.СВ.ВР., 2Л., ЕД.Ч. = гриз·на
| МИН.СВ.ВР., 2Л., МН.Ч. = гриз·нах·те
| МИН.СВ.ВР., 3Л., ЕД.Ч. = гриз·на
| МИН.СВ.ВР., 3Л., МН.Ч. = гриз·на·ха
| МИН.НЕСВ.ВР., 1Л., ЕД.Ч. = гриз·нех
| МИН.НЕСВ.ВР., 1Л., МН.Ч. = гриз·нех·ме
| МИН.НЕСВ.ВР., 2Л., ЕД.Ч. = гриз·не·ше
| МИН.НЕСВ.ВР., 2Л., МН.Ч. = гриз·нех·те
| МИН.НЕСВ.ВР., 3Л., ЕД.Ч. = гриз·не·ше
| МИН.НЕСВ.ВР., 3Л., МН.Ч. = гриз·не·ха
| МИН.НЕОПР.ВР., 1Л., ЕД.Ч., М.Р. = гризнал съм
| МИН.НЕОПР.ВР., 1Л., ЕД.Ч., Ж.Р. = гризнала съм
| МИН.НЕОПР.ВР., 1Л., ЕД.Ч., СР.Р. = гризнало съм
| МИН.НЕОПР.ВР., 1Л., МН.Ч. = гризнали сме
| МИН.НЕОПР.ВР., 2Л., ЕД.Ч., М.Р. = гризнал си
| МИН.НЕОПР.ВР., 2Л., ЕД.Ч., Ж.Р. = гризнала си
| МИН.НЕОПР.ВР., 2Л., ЕД.Ч., СР.Р. = гризнало си
| МИН.НЕОПР.ВР., 2Л., МН.Ч. = гризнали сте
| МИН.НЕОПР.ВР., 3Л., ЕД.Ч., М.Р. = гризнал е
| МИН.НЕОПР.ВР., 3Л., ЕД.Ч., Ж.Р. = гризнала е
| МИН.НЕОПР.ВР., 3Л., ЕД.Ч., СР.Р. = гризнало е
| МИН.НЕОПР.ВР., 3Л., МН.Ч. = гризнали са
| МИН.ПРЕД.ВР., 1Л., ЕД.Ч., М.Р. = бях гризнал
| МИН.ПРЕД.ВР., 1Л., ЕД.Ч., Ж.Р. = бях гризнала
| МИН.ПРЕД.ВР., 1Л., ЕД.Ч., СР.Р. = бях гризнало
| МИН.ПРЕД.ВР., 1Л., МН.Ч. = бяхме гризнали
| МИН.ПРЕД.ВР., 2Л., ЕД.Ч., М.Р. = беше гризнал
| МИН.ПРЕД.ВР., 2Л., ЕД.Ч., Ж.Р. = беше гризнала
| МИН.ПРЕД.ВР., 2Л., ЕД.Ч., СР.Р. = беше гризнало
| МИН.ПРЕД.ВР., 2Л., МН.Ч. = бяхте гризнали
| МИН.ПРЕД.ВР., 3Л., ЕД.Ч., М.Р. = беше гризнал
| МИН.ПРЕД.ВР., 3Л., ЕД.Ч., Ж.Р. = беше гризнала
| МИН.ПРЕД.ВР., 3Л., ЕД.Ч., СР.Р. = беше гризнало
| МИН.ПРЕД.ВР., 3Л., МН.Ч. = бяха гризнали
| БЪД.ВР., 1Л., ЕД.Ч. = ще гризна
| БЪД.ВР., 1Л., МН.Ч. = ще гризнем
| БЪД.ВР., 2Л., ЕД.Ч. = ще гризнеш
| БЪД.ВР., 2Л., МН.Ч. = ще гризнете
| БЪД.ВР., 3Л., ЕД.Ч. = ще гризне
| БЪД.ВР., 3Л., МН.Ч. = ще гризнат
| БЪД.ПРЕД.ВР., 1Л., ЕД.Ч., М.Р. = ще съм гризнал
| БЪД.ПРЕД.ВР., 1Л., ЕД.Ч., Ж.Р. = ще съм гризнала
| БЪД.ПРЕД.ВР., 1Л., ЕД.Ч., СР.Р. = ще съм гризнало
| БЪД.ПРЕД.ВР., 1Л., МН.Ч. = ще сме гризнали
| БЪД.ПРЕД.ВР., 2Л., ЕД.Ч., М.Р. = ще си гризнал
| БЪД.ПРЕД.ВР., 2Л., ЕД.Ч., Ж.Р. = ще си гризнала
| БЪД.ПРЕД.ВР., 2Л., ЕД.Ч., СР.Р. = ще си гризнало
| БЪД.ПРЕД.ВР., 2Л., МН.Ч. = ще сте гризнали
| БЪД.ПРЕД.ВР., 3Л., ЕД.Ч., М.Р. = ще е гризнал
| БЪД.ПРЕД.ВР., 3Л., ЕД.Ч., Ж.Р. = ще е гризнала
| БЪД.ПРЕД.ВР., 3Л., ЕД.Ч., СР.Р. = ще е гризнало
| БЪД.ПРЕД.ВР., 3Л., МН.Ч. = ще са гризнали
| БЪД.ВР. В МИН., 1Л., ЕД.Ч. = щях да гризна
| БЪД.ВР. В МИН., 1Л., МН.Ч. = щяхме да гризнем
| БЪД.ВР. В МИН., 2Л., ЕД.Ч. = щеше да гризнеш
| БЪД.ВР. В МИН., 2Л., МН.Ч. = щяхте да гризнете
| БЪД.ВР. В МИН., 3Л., ЕД.Ч. = щеше да гризне
| БЪД.ВР. В МИН., 3Л., МН.Ч. = щяха да гризнат
| БЪД.ПРЕД.ВР. В МИН., 1Л., ЕД.Ч., М.Р. = щях да съм гризнал
| БЪД.ПРЕД.ВР. В МИН., 1Л., ЕД.Ч., Ж.Р. = щях да съм гризнала
| БЪД.ПРЕД.ВР. В МИН., 1Л., ЕД.Ч., СР.Р. = щях да съм гризнало
| БЪД.ПРЕД.ВР. В МИН., 1Л., МН.Ч. = щяхме да сме гризнали
| БЪД.ПРЕД.ВР. В МИН., 2Л., ЕД.Ч., М.Р. = щеше да си гризнал
| БЪД.ПРЕД.ВР. В МИН., 2Л., ЕД.Ч., Ж.Р. = щеше да си гризнала
| БЪД.ПРЕД.ВР. В МИН., 2Л., ЕД.Ч., СР.Р. = щеше да си гризнало
| БЪД.ПРЕД.ВР. В МИН., 2Л., МН.Ч. = щяхте да сте гризнали
| БЪД.ПРЕД.ВР. В МИН., 3Л., ЕД.Ч., М.Р. = щеше да е гризнал
| БЪД.ПРЕД.ВР. В МИН., 3Л., ЕД.Ч., Ж.Р. = щеше да е гризнала
| БЪД.ПРЕД.ВР. В МИН., 3Л., ЕД.Ч., СР.Р. = щеше да е гризнало
| БЪД.ПРЕД.ВР. В МИН., 3Л., МН.Ч. = щяха да са гризнали
| ПР.НАКЛ., СЕГ.ВР., 1Л., ЕД.Ч., М.Р. = гризнел съм
| ПР.НАКЛ., СЕГ.ВР., 1Л., ЕД.Ч., Ж.Р. = гризнела съм
| ПР.НАКЛ., СЕГ.ВР., 1Л., ЕД.Ч., СР.Р. = гризнело съм
| ПР.НАКЛ., СЕГ.ВР., 1Л., МН.Ч. = гризнели сме
| ПР.НАКЛ., СЕГ.ВР., 2Л., ЕД.Ч., М.Р. = гризнел си
| ПР.НАКЛ., СЕГ.ВР., 2Л., ЕД.Ч., Ж.Р. = гризнела си
| ПР.НАКЛ., СЕГ.ВР., 2Л., ЕД.Ч., СР.Р. = гризнело си
| ПР.НАКЛ., СЕГ.ВР., 2Л., МН.Ч. = гризнели сте
| ПР.НАКЛ., СЕГ.ВР., 3Л., ЕД.Ч., М.Р. = гризнел (е)
| ПР.НАКЛ., СЕГ.ВР., 3Л., ЕД.Ч., Ж.Р. = гризнела (е)
| ПР.НАКЛ., СЕГ.ВР., 3Л., ЕД.Ч., СР.Р. = гризнело (е)
| ПР.НАКЛ., СЕГ.ВР., 3Л., МН.Ч. = гризнели (са)
| ПР.НАКЛ., МИН.СВ.ВР., 1Л., ЕД.Ч., М.Р. = гризнал съм
| ПР.НАКЛ., МИН.СВ.ВР., 1Л., ЕД.Ч., Ж.Р. = гризнала съм
| ПР.НАКЛ., МИН.СВ.ВР., 1Л., ЕД.Ч., СР.Р. = гризнало съм
| ПР.НАКЛ., МИН.СВ.ВР., 1Л., МН.Ч. = гризнали сме
| ПР.НАКЛ., МИН.СВ.ВР., 2Л., ЕД.Ч., М.Р. = гризнал си
| ПР.НАКЛ., МИН.СВ.ВР., 2Л., ЕД.Ч., Ж.Р. = гризнала си
| ПР.НАКЛ., МИН.СВ.ВР., 2Л., ЕД.Ч., СР.Р. = гризнало си
| ПР.НАКЛ., МИН.СВ.ВР., 2Л., МН.Ч. = гризнали сте
| ПР.НАКЛ., МИН.СВ.ВР., 3Л., ЕД.Ч., М.Р. = гризнал (е)
| ПР.НАКЛ., МИН.СВ.ВР., 3Л., ЕД.Ч., Ж.Р. = гризнала (е)
| ПР.НАКЛ., МИН.СВ.ВР., 3Л., ЕД.Ч., СР.Р. = гризнало (е)
| ПР.НАКЛ., МИН.СВ.ВР., 3Л., МН.Ч. = гризнали (са)
| ПР.НАКЛ., МИН.НЕОПР.ВР., 1Л., ЕД.Ч., М.Р. = бил съм гризнал
| ПР.НАКЛ., МИН.НЕОПР.ВР., 1Л., ЕД.Ч., Ж.Р. = била съм гризнала
| ПР.НАКЛ., МИН.НЕОПР.ВР., 1Л., ЕД.Ч., СР.Р. = било съм гризнало
| ПР.НАКЛ., МИН.НЕОПР.ВР., 1Л., МН.Ч. = били сме гризнали
| ПР.НАКЛ., МИН.НЕОПР.ВР., 2Л., ЕД.Ч., М.Р. = бил си гризнал
| ПР.НАКЛ., МИН.НЕОПР.ВР., 2Л., ЕД.Ч., Ж.Р. = била си гризнала
| ПР.НАКЛ., МИН.НЕОПР.ВР., 2Л., ЕД.Ч., СР.Р. = било си гризнало
| ПР.НАКЛ., МИН.НЕОПР.ВР., 2Л., МН.Ч. = били сте гризнали
| ПР.НАКЛ., МИН.НЕОПР.ВР., 3Л., ЕД.Ч., М.Р. = бил (е) гризнал
| ПР.НАКЛ., МИН.НЕОПР.ВР., 3Л., ЕД.Ч., Ж.Р. = била (е) гризнала
| ПР.НАКЛ., МИН.НЕОПР.ВР., 3Л., ЕД.Ч., СР.Р. = било (е) гризнало
| ПР.НАКЛ., МИН.НЕОПР.ВР., 3Л., МН.Ч. = били (са) гризнали
| ПР.НАКЛ., БЪД.ВР., 1Л., ЕД.Ч., М.Р. = щял съм да гризна
| ПР.НАКЛ., БЪД.ВР., 1Л., ЕД.Ч., Ж.Р. = щяла съм да гризна
| ПР.НАКЛ., БЪД.ВР., 1Л., ЕД.Ч., СР.Р. = щяло съм да гризна
| ПР.НАКЛ., БЪД.ВР., 1Л., МН.Ч. = щели сме да гризнем
| ПР.НАКЛ., БЪД.ВР., 2Л., ЕД.Ч., М.Р. = щял си да гризнеш
| ПР.НАКЛ., БЪД.ВР., 2Л., ЕД.Ч., Ж.Р. = щяла си да гризнеш
| ПР.НАКЛ., БЪД.ВР., 2Л., ЕД.Ч., СР.Р. = щяло си да гризнеш
| ПР.НАКЛ., БЪД.ВР., 2Л., МН.Ч. = щели сте да гризнете
| ПР.НАКЛ., БЪД.ВР., 3Л., ЕД.Ч., М.Р. = щял (е) да гризне
| ПР.НАКЛ., БЪД.ВР., 3Л., ЕД.Ч., Ж.Р. = щяла (е) да гризне
| ПР.НАКЛ., БЪД.ВР., 3Л., ЕД.Ч., СР.Р. = щяло (е) да гризне
| ПР.НАКЛ., БЪД.ВР., 3Л., МН.Ч. = щели (са) да гризнат
| ПР.НАКЛ., БЪД.ПРЕД.ВР., 1Л., ЕД.Ч., М.Р. = щял съм да съм гризнал
| ПР.НАКЛ., БЪД.ПРЕД.ВР., 1Л., ЕД.Ч., Ж.Р. = щяла съм да съм гризнала
| ПР.НАКЛ., БЪД.ПРЕД.ВР., 1Л., ЕД.Ч., СР.Р. = щяло съм да съм гризнало
| ПР.НАКЛ., БЪД.ПРЕД.ВР., 1Л., МН.Ч. = щели сме да сме гризнали
| ПР.НАКЛ., БЪД.ПРЕД.ВР., 2Л., ЕД.Ч., М.Р. = щял си да си гризнал
| ПР.НАКЛ., БЪД.ПРЕД.ВР., 2Л., ЕД.Ч., Ж.Р. = щяла си да си гризнала
| ПР.НАКЛ., БЪД.ПРЕД.ВР., 2Л., ЕД.Ч., СР.Р. = щяло си да си гризнало
| ПР.НАКЛ., БЪД.ПРЕД.ВР., 2Л., МН.Ч. = щели сте да сте гризнали
| ПР.НАКЛ., БЪД.ПРЕД.ВР., 3Л., ЕД.Ч., М.Р. = щял (е) да е гризнал
| ПР.НАКЛ., БЪД.ПРЕД.ВР., 3Л., ЕД.Ч., Ж.Р. = щяла (е) да е гризнала
| ПР.НАКЛ., БЪД.ПРЕД.ВР., 3Л., ЕД.Ч., СР.Р. = щяло (е) да е гризнало
| ПР.НАКЛ., БЪД.ПРЕД.ВР., 3Л., МН.Ч. = щели (са) да са гризнали
| УСЛОВНО НАКЛОНЕНИЕ, 1Л., ЕД.Ч., М.Р. = бих гризнал
| УСЛОВНО НАКЛОНЕНИЕ, 1Л., ЕД.Ч., Ж.Р. = бих гризнала
| УСЛОВНО НАКЛОНЕНИЕ, 1Л., ЕД.Ч., СР.Р. = бих гризнало
| УСЛОВНО НАКЛОНЕНИЕ, 1Л., МН.Ч. = бихме гризнали
| УСЛОВНО НАКЛОНЕНИЕ, 2Л., ЕД.Ч., М.Р. = би гризнал
| УСЛОВНО НАКЛОНЕНИЕ, 2Л., ЕД.Ч., Ж.Р. = би гризнала
| УСЛОВНО НАКЛОНЕНИЕ, 2Л., ЕД.Ч., СР.Р. = би гризнало
| УСЛОВНО НАКЛОНЕНИЕ, 2Л., МН.Ч. = бихте гризнали
| УСЛОВНО НАКЛОНЕНИЕ, 3Л., ЕД.Ч., М.Р. = би гризнал
| УСЛОВНО НАКЛОНЕНИЕ, 3Л., ЕД.Ч., Ж.Р. = би гризнала
| УСЛОВНО НАКЛОНЕНИЕ, 3Л., ЕД.Ч., СР.Р. = би гризнало
| УСЛОВНО НАКЛОНЕНИЕ, 3Л., МН.Ч. = биха гризнали
| ПОВЕЛИТЕЛНО НАКЛОНЕНИЕ, ЕД.Ч. = гриз·ни
| ПОВЕЛИТЕЛНО НАКЛОНЕНИЕ, МН.Ч. = гриз·не·те
| МИН.СТРАД.ПРИЧ. М.Р. = гриз·нат
| МИН.СТРАД.ПРИЧ. М.Р. НЕПЪЛЕН ЧЛЕН = гриз·на·тия
| МИН.СТРАД.ПРИЧ. М.Р. ПЪЛЕН ЧЛЕН = гриз·на·ти·ят
| МИН.СТРАД.ПРИЧ. Ж.Р. = гриз·на·та
| МИН.СТРАД.ПРИЧ. Ж.Р. ЧЛЕН = гриз·на·та·та
| МИН.СТРАД.ПРИЧ. СР.Р. = гриз·на·то
| МИН.СТРАД.ПРИЧ. СР.Р. ЧЛЕН = гриз·на·то·то
| МИН.СТРАД.ПРИЧ. МН.Ч. = гриз·на·ти
| МИН.СТРАД.ПРИЧ. МН.Ч. ЧЛЕН = гриз·на·ти·те
| МИН.ДЕЯТ.СВ.ПРИЧ. М.Р. = гриз·нал
| МИН.ДЕЯТ.СВ.ПРИЧ. М.Р. НЕПЪЛЕН ЧЛЕН = гриз·на·лия
| МИН.ДЕЯТ.СВ.ПРИЧ. М.Р. ПЪЛЕН ЧЛЕН = гриз·на·ли·ят
| МИН.ДЕЯТ.СВ.ПРИЧ. Ж.Р. = гриз·на·ла
| МИН.ДЕЯТ.СВ.ПРИЧ. Ж.Р. ЧЛЕН = гриз·на·ла·та
| МИН.ДЕЯТ.СВ.ПРИЧ. СР.Р. = гриз·на·ло
| МИН.ДЕЯТ.СВ.ПРИЧ. СР.Р. ЧЛЕН = гриз·на·ло·то
| МИН.ДЕЯТ.СВ.ПРИЧ. МН.Ч. = гриз·на·ли
| МИН.ДЕЯТ.СВ.ПРИЧ. МН.Ч. ЧЛЕН = гриз·на·ли·те
| МИН.ДЕЯТ.НЕСВ.ПРИЧ. М.Р. = гриз·нел
| МИН.ДЕЯТ.НЕСВ.ПРИЧ. М.Р. НЕПЪЛЕН ЧЛЕН = гриз·не·лия
| МИН.ДЕЯТ.НЕСВ.ПРИЧ. М.Р. ПЪЛЕН ЧЛЕН = гриз·не·ли·ят
| МИН.ДЕЯТ.НЕСВ.ПРИЧ. Ж.Р. = гриз·не·ла
| МИН.ДЕЯТ.НЕСВ.ПРИЧ. Ж.Р. ЧЛЕН = гриз·не·ла·та
| МИН.ДЕЯТ.НЕСВ.ПРИЧ. СР.Р. = гриз·не·ло
| МИН.ДЕЯТ.НЕСВ.ПРИЧ. СР.Р. ЧЛЕН = гриз·не·ло·то
| МИН.ДЕЯТ.НЕСВ.ПРИЧ. МН.Ч. = гриз·не·ли
| МИН.ДЕЯТ.НЕСВ.ПРИЧ. МН.Ч. ЧЛЕН = гриз·не·ли·те
| СЕГ.ДЕЯТ.ПРИЧ. М.Р. = —
| СЕГ.ДЕЯТ.ПРИЧ. М.Р. НЕПЪЛЕН ЧЛЕН = —
| СЕГ.ДЕЯТ.ПРИЧ. М.Р. ПЪЛЕН ЧЛЕН = —
| СЕГ.ДЕЯТ.ПРИЧ. Ж.Р. = —
| СЕГ.ДЕЯТ.ПРИЧ. Ж.Р. ЧЛЕН = —
| СЕГ.ДЕЯТ.ПРИЧ. СР.Р. = —
| СЕГ.ДЕЯТ.ПРИЧ. СР.Р. ЧЛЕН = —
| СЕГ.ДЕЯТ.ПРИЧ. МН.Ч. = —
| СЕГ.ДЕЯТ.ПРИЧ. МН.Ч. ЧЛЕН = —
| ДЕЕПРИЧАСТИЕ = —
| СКРИТИ ПРЕПРАТКИ = 
[[гризна]],
[[гризнеш]],
[[гризне]],
[[гризнем]],
[[гризнете]],
[[гризнат]],
[[гризнах]],
[[гризнахме]],
[[гризнахте]],
[[гризнаха]],
[[гризнех]],
[[гризнеше]],
[[гризнехме]],
[[гризнехте]],
[[гризнеха]],
[[гризни]],
[[гризнал]],
[[гризналия]],
[[гризналият]],
[[гризнала]],
[[гризналата]],
[[гризнало]],
[[гризналото]],
[[гризнали]],
[[гризналите]],
[[гризнел]],
[[гризнелия]],
[[гризнелият]],
[[гризнела]],
[[гризнелата]],
[[гризнело]],
[[гризнелото]],
[[гризнели]],
[[гризнелите]],
[[гризнатия]],
[[гризнатият]],
[[гризната]],
[[гризнатата]],
[[гризнато]],
[[гризнатото]],
[[гризнати]],
[[гризнатите]],
[[гризнал съм]],
[[гризнала съм]],
[[гризнало съм]],
[[гризнали сме]],
[[гризнал си]],
[[гризнала си]],
[[гризнало си]],
[[гризнали сте]],
[[гризнал е]],
[[гризнала е]],
[[гризнало е]],
[[гризнали са]],
[[бях гризнал]],
[[бях гризнала]],
[[бях гризнало]],
[[бяхме гризнали]],
[[беше гризнал]],
[[беше гризнала]],
[[беше гризнало]],
[[бяхте гризнали]],
[[бяха гризнали]],
[[ще гризна]],
[[ще гризнем]],
[[ще гризнеш]],
[[ще гризнете]],
[[ще гризне]],
[[ще гризнат]],
[[ще съм гризнал]],
[[ще съм гризнала]],
[[ще съм гризнало]],
[[ще сме гризнали]],
[[ще си гризнал]],
[[ще си гризнала]],
[[ще си гризнало]],
[[ще сте гризнали]],
[[ще е гризнал]],
[[ще е гризнала]],
[[ще е гризнало]],
[[ще са гризнали]],
[[щях да гризна]],
[[щяхме да гризнем]],
[[щеше да гризнеш]],
[[щяхте да гризнете]],
[[щеше да гризне]],
[[щяха да гризнат]],
[[щях да съм гризнал]],
[[щях да съм гризнала]],
[[щях да съм гризнало]],
[[щяхме да сме гризнали]],
[[щеше да си гризнал]],
[[щеше да си гризнала]],
[[щеше да си гризнало]],
[[щяхте да сте гризнали]],
[[щеше да е гризнал]],
[[щеше да е гризнала]],
[[щеше да е гризнало]],
[[щяха да са гризнали]],
[[гризнел съм]],
[[гризнела съм]],
[[гризнело съм]],
[[гризнели сме]],
[[гризнел си]],
[[гризнела си]],
[[гризнело си]],
[[гризнели сте]],
[[гризнел е]],
[[гризнела е]],
[[гризнело е]],
[[гризнели са]],
[[бил съм гризнал]],
[[била съм гризнала]],
[[било съм гризнало]],
[[били сме гризнали]],
[[бил си гризнал]],
[[била си гризнала]],
[[било си гризнало]],
[[били сте гризнали]],
[[бил е гризнал]],
[[била е гризнала]],
[[било е гризнало]],
[[били са гризнали]],
[[щял съм да гризна]],
[[щяла съм да гризна]],
[[щяло съм да гризна]],
[[щели сме да гризнем]],
[[щял си да гризнеш]],
[[щяла си да гризнеш]],
[[щяло си да гризнеш]],
[[щели сте да гризнете]],
[[щял да гризне]],
[[щяла да гризне]],
[[щяло да гризне]],
[[щели да гризнат]],
[[щял е да гризне]],
[[щяла е да гризне]],
[[щяло е да гризне]],
[[щели са да гризнат]],
[[щял съм да съм гризнал]],
[[щяла съм да съм гризнала]],
[[щяло съм да съм гризнало]],
[[щели сме да сме гризнали]],
[[щял си да си гризнал]],
[[щяла си да си гризнала]],
[[щяло си да си гризнало]],
[[щели сте да сте гризнали]],
[[щял да е гризнал]],
[[щяла да е гризнала]],
[[щяло да е гризнало]],
[[щели да са гризнали]],
[[щял е да е гризнал]],
[[щяла е да е гризнала]],
[[щяло е да е гризнало]],
[[щели са да са гризнали]],
[[бих гризнал]],
[[бих гризнала]],
[[бих гризнало]],
[[бихме гризнали]],
[[би гризнал]],
[[би гризнала]],
[[би гризнало]],
[[бихте гризнали]],
[[биха гризнали]],
}}</text>
      <sha1>f12hne0mj7bm21zk93jhzhzgkm5fbmo</sha1>
    </revision>
  </page>
  <page>
    <title>Шаблон:Словоформи/гримаснича</title>
    <ns>10</ns>
    <id>459858</id>
    <revision>
      <id>491840</id>
      <timestamp>2005-05-08T10:55:45Z</timestamp>
      <contributor>
        <username>Bgbot</username>
        <id>83</id>
      </contributor>
      <comment>Борислав: Шаблон със словоформи</comment>
      <model>wikitext</model>
      <format>text/x-wiki</format>
      <text bytes="23498" xml:space="preserve">{{Шаблон:Словоформи/Глагол|
  ОСНОВНА ФОРМА = гримаснича
| СЕГ.ВР., 1Л., ЕД.Ч. = гри·мас·ни·ча
| СЕГ.ВР., 1Л., МН.Ч. = гри·мас·ни·чим
| СЕГ.ВР., 2Л., ЕД.Ч. = гри·мас·ни·чиш
| СЕГ.ВР., 2Л., МН.Ч. = гри·мас·ни·чи·те
| СЕГ.ВР., 3Л., ЕД.Ч. = гри·мас·ни·чи
| СЕГ.ВР., 3Л., МН.Ч. = гри·мас·ни·чат
| МИН.СВ.ВР., 1Л., ЕД.Ч. = гри·мас·ни·чих
| МИН.СВ.ВР., 1Л., МН.Ч. = гри·мас·ни·чих·ме
| МИН.СВ.ВР., 2Л., ЕД.Ч. = гри·мас·ни·чи
| МИН.СВ.ВР., 2Л., МН.Ч. = гри·мас·ни·чих·те
| МИН.СВ.ВР., 3Л., ЕД.Ч. = гри·мас·ни·чи
| МИН.СВ.ВР., 3Л., МН.Ч. = гри·мас·ни·чи·ха
| МИН.НЕСВ.ВР., 1Л., ЕД.Ч. = гри·мас·ни·чех
| МИН.НЕСВ.ВР., 1Л., МН.Ч. = гри·мас·ни·чех·ме
| МИН.НЕСВ.ВР., 2Л., ЕД.Ч. = гри·мас·ни·че·ше
| МИН.НЕСВ.ВР., 2Л., МН.Ч. = гри·мас·ни·чех·те
| МИН.НЕСВ.ВР., 3Л., ЕД.Ч. = гри·мас·ни·че·ше
| МИН.НЕСВ.ВР., 3Л., МН.Ч. = гри·мас·ни·че·ха
| МИН.НЕОПР.ВР., 1Л., ЕД.Ч., М.Р. = гримасничил съм
| МИН.НЕОПР.ВР., 1Л., ЕД.Ч., Ж.Р. = гримасничила съм
| МИН.НЕОПР.ВР., 1Л., ЕД.Ч., СР.Р. = гримасничило съм
| МИН.НЕОПР.ВР., 1Л., МН.Ч. = гримасничили сме
| МИН.НЕОПР.ВР., 2Л., ЕД.Ч., М.Р. = гримасничил си
| МИН.НЕОПР.ВР., 2Л., ЕД.Ч., Ж.Р. = гримасничила си
| МИН.НЕОПР.ВР., 2Л., ЕД.Ч., СР.Р. = гримасничило си
| МИН.НЕОПР.ВР., 2Л., МН.Ч. = гримасничили сте
| МИН.НЕОПР.ВР., 3Л., ЕД.Ч., М.Р. = гримасничил е
| МИН.НЕОПР.ВР., 3Л., ЕД.Ч., Ж.Р. = гримасничила е
| МИН.НЕОПР.ВР., 3Л., ЕД.Ч., СР.Р. = гримасничило е
| МИН.НЕОПР.ВР., 3Л., МН.Ч. = гримасничили са
| МИН.ПРЕД.ВР., 1Л., ЕД.Ч., М.Р. = бях гримасничил
| МИН.ПРЕД.ВР., 1Л., ЕД.Ч., Ж.Р. = бях гримасничила
| МИН.ПРЕД.ВР., 1Л., ЕД.Ч., СР.Р. = бях гримасничило
| МИН.ПРЕД.ВР., 1Л., МН.Ч. = бяхме гримасничили
| МИН.ПРЕД.ВР., 2Л., ЕД.Ч., М.Р. = беше гримасничил
| МИН.ПРЕД.ВР., 2Л., ЕД.Ч., Ж.Р. = беше гримасничила
| МИН.ПРЕД.ВР., 2Л., ЕД.Ч., СР.Р. = беше гримасничило
| МИН.ПРЕД.ВР., 2Л., МН.Ч. = бяхте гримасничили
| МИН.ПРЕД.ВР., 3Л., ЕД.Ч., М.Р. = беше гримасничил
| МИН.ПРЕД.ВР., 3Л., ЕД.Ч., Ж.Р. = беше гримасничила
| МИН.ПРЕД.ВР., 3Л., ЕД.Ч., СР.Р. = беше гримасничило
| МИН.ПРЕД.ВР., 3Л., МН.Ч. = бяха гримасничили
| БЪД.ВР., 1Л., ЕД.Ч. = ще гримаснича
| БЪД.ВР., 1Л., МН.Ч. = ще гримасничим
| БЪД.ВР., 2Л., ЕД.Ч. = ще гримасничиш
| БЪД.ВР., 2Л., МН.Ч. = ще гримасничите
| БЪД.ВР., 3Л., ЕД.Ч. = ще гримасничи
| БЪД.ВР., 3Л., МН.Ч. = ще гримасничат
| БЪД.ПРЕД.ВР., 1Л., ЕД.Ч., М.Р. = ще съм гримасничил
| БЪД.ПРЕД.ВР., 1Л., ЕД.Ч., Ж.Р. = ще съм гримасничила
| БЪД.ПРЕД.ВР., 1Л., ЕД.Ч., СР.Р. = ще съм гримасничило
| БЪД.ПРЕД.ВР., 1Л., МН.Ч. = ще сме гримасничили
| БЪД.ПРЕД.ВР., 2Л., ЕД.Ч., М.Р. = ще си гримасничил
| БЪД.ПРЕД.ВР., 2Л., ЕД.Ч., Ж.Р. = ще си гримасничила
| БЪД.ПРЕД.ВР., 2Л., ЕД.Ч., СР.Р. = ще си гримасничило
| БЪД.ПРЕД.ВР., 2Л., МН.Ч. = ще сте гримасничили
| БЪД.ПРЕД.ВР., 3Л., ЕД.Ч., М.Р. = ще е гримасничил
| БЪД.ПРЕД.ВР., 3Л., ЕД.Ч., Ж.Р. = ще е гримасничила
| БЪД.ПРЕД.ВР., 3Л., ЕД.Ч., СР.Р. = ще е гримасничило
| БЪД.ПРЕД.ВР., 3Л., МН.Ч. = ще са гримасничили
| БЪД.ВР. В МИН., 1Л., ЕД.Ч. = щях да гримаснича
| БЪД.ВР. В МИН., 1Л., МН.Ч. = щяхме да гримасничим
| БЪД.ВР. В МИН., 2Л., ЕД.Ч. = щеше да гримасничиш
| БЪД.ВР. В МИН., 2Л., МН.Ч. = щяхте да гримасничите
| БЪД.ВР. В МИН., 3Л., ЕД.Ч. = щеше да гримасничи
| БЪД.ВР. В МИН., 3Л., МН.Ч. = щяха да гримасничат
| БЪД.ПРЕД.ВР. В МИН., 1Л., ЕД.Ч., М.Р. = щях да съм гримасничил
| БЪД.ПРЕД.ВР. В МИН., 1Л., ЕД.Ч., Ж.Р. = щях да съм гримасничила
| БЪД.ПРЕД.ВР. В МИН., 1Л., ЕД.Ч., СР.Р. = щях да съм гримасничило
| БЪД.ПРЕД.ВР. В МИН., 1Л., МН.Ч. = щяхме да сме гримасничили
| БЪД.ПРЕД.ВР. В МИН., 2Л., ЕД.Ч., М.Р. = щеше да си гримасничил
| БЪД.ПРЕД.ВР. В МИН., 2Л., ЕД.Ч., Ж.Р. = щеше да си гримасничила
| БЪД.ПРЕД.ВР. В МИН., 2Л., ЕД.Ч., СР.Р. = щеше да си гримасничило
| БЪД.ПРЕД.ВР. В МИН., 2Л., МН.Ч. = щяхте да сте гримасничили
| БЪД.ПРЕД.ВР. В МИН., 3Л., ЕД.Ч., М.Р. = щеше да е гримасничил
| БЪД.ПРЕД.ВР. В МИН., 3Л., ЕД.Ч., Ж.Р. = щеше да е гримасничила
| БЪД.ПРЕД.ВР. В МИН., 3Л., ЕД.Ч., СР.Р. = щеше да е гримасничило
| БЪД.ПРЕД.ВР. В МИН., 3Л., МН.Ч. = щяха да са гримасничили
| ПР.НАКЛ., СЕГ.ВР., 1Л., ЕД.Ч., М.Р. = гримасничел съм
| ПР.НАКЛ., СЕГ.ВР., 1Л., ЕД.Ч., Ж.Р. = гримасничела съм
| ПР.НАКЛ., СЕГ.ВР., 1Л., ЕД.Ч., СР.Р. = гримасничело съм
| ПР.НАКЛ., СЕГ.ВР., 1Л., МН.Ч. = гримасничели сме
| ПР.НАКЛ., СЕГ.ВР., 2Л., ЕД.Ч., М.Р. = гримасничел си
| ПР.НАКЛ., СЕГ.ВР., 2Л., ЕД.Ч., Ж.Р. = гримасничела си
| ПР.НАКЛ., СЕГ.ВР., 2Л., ЕД.Ч., СР.Р. = гримасничело си
| ПР.НАКЛ., СЕГ.ВР., 2Л., МН.Ч. = гримасничели сте
| ПР.НАКЛ., СЕГ.ВР., 3Л., ЕД.Ч., М.Р. = гримасничел (е)
| ПР.НАКЛ., СЕГ.ВР., 3Л., ЕД.Ч., Ж.Р. = гримасничела (е)
| ПР.НАКЛ., СЕГ.ВР., 3Л., ЕД.Ч., СР.Р. = гримасничело (е)
| ПР.НАКЛ., СЕГ.ВР., 3Л., МН.Ч. = гримасничели (са)
| ПР.НАКЛ., МИН.СВ.ВР., 1Л., ЕД.Ч., М.Р. = гримасничил съм
| ПР.НАКЛ., МИН.СВ.ВР., 1Л., ЕД.Ч., Ж.Р. = гримасничила съм
| ПР.НАКЛ., МИН.СВ.ВР., 1Л., ЕД.Ч., СР.Р. = гримасничило съм
| ПР.НАКЛ., МИН.СВ.ВР., 1Л., МН.Ч. = гримасничили сме
| ПР.НАКЛ., МИН.СВ.ВР., 2Л., ЕД.Ч., М.Р. = гримасничил си
| ПР.НАКЛ., МИН.СВ.ВР., 2Л., ЕД.Ч., Ж.Р. = гримасничила си
| ПР.НАКЛ., МИН.СВ.ВР., 2Л., ЕД.Ч., СР.Р. = гримасничило си
| ПР.НАКЛ., МИН.СВ.ВР., 2Л., МН.Ч. = гримасничили сте
| ПР.НАКЛ., МИН.СВ.ВР., 3Л., ЕД.Ч., М.Р. = гримасничил (е)
| ПР.НАКЛ., МИН.СВ.ВР., 3Л., ЕД.Ч., Ж.Р. = гримасничила (е)
| ПР.НАКЛ., МИН.СВ.ВР., 3Л., ЕД.Ч., СР.Р. = гримасничило (е)
| ПР.НАКЛ., МИН.СВ.ВР., 3Л., МН.Ч. = гримасничили (са)
| ПР.НАКЛ., МИН.НЕОПР.ВР., 1Л., ЕД.Ч., М.Р. = бил съм гримасничил
| ПР.НАКЛ., МИН.НЕОПР.ВР., 1Л., ЕД.Ч., Ж.Р. = била съм гримасничила
| ПР.НАКЛ., МИН.НЕОПР.ВР., 1Л., ЕД.Ч., СР.Р. = било съм гримасничило
| ПР.НАКЛ., МИН.НЕОПР.ВР., 1Л., МН.Ч. = били сме гримасничили
| ПР.НАКЛ., МИН.НЕОПР.ВР., 2Л., ЕД.Ч., М.Р. = бил си гримасничил
| ПР.НАКЛ., МИН.НЕОПР.ВР., 2Л., ЕД.Ч., Ж.Р. = била си гримасничила
| ПР.НАКЛ., МИН.НЕОПР.ВР., 2Л., ЕД.Ч., СР.Р. = било си гримасничило
| ПР.НАКЛ., МИН.НЕОПР.ВР., 2Л., МН.Ч. = били сте гримасничили
| ПР.НАКЛ., МИН.НЕОПР.ВР., 3Л., ЕД.Ч., М.Р. = бил (е) гримасничил
| ПР.НАКЛ., МИН.НЕОПР.ВР., 3Л., ЕД.Ч., Ж.Р. = била (е) гримасничила
| ПР.НАКЛ., МИН.НЕОПР.ВР., 3Л., ЕД.Ч., СР.Р. = било (е) гримасничило
| ПР.НАКЛ., МИН.НЕОПР.ВР., 3Л., МН.Ч. = били (са) гримасничили
| ПР.НАКЛ., БЪД.ВР., 1Л., ЕД.Ч., М.Р. = щял съм да гримаснича
| ПР.НАКЛ., БЪД.ВР., 1Л., ЕД.Ч., Ж.Р. = щяла съм да гримаснича
| ПР.НАКЛ., БЪД.ВР., 1Л., ЕД.Ч., СР.Р. = щяло съм да гримаснича
| ПР.НАКЛ., БЪД.ВР., 1Л., МН.Ч. = щели сме да гримасничим
| ПР.НАКЛ., БЪД.ВР., 2Л., ЕД.Ч., М.Р. = щял си да гримасничиш
| ПР.НАКЛ., БЪД.ВР., 2Л., ЕД.Ч., Ж.Р. = щяла си да гримасничиш
| ПР.НАКЛ., БЪД.ВР., 2Л., ЕД.Ч., СР.Р. = щяло си да гримасничиш
| ПР.НАКЛ., БЪД.ВР., 2Л., МН.Ч. = щели сте да гримасничите
| ПР.НАКЛ., БЪД.ВР., 3Л., ЕД.Ч., М.Р. = щял (е) да гримасничи
| ПР.НАКЛ., БЪД.ВР., 3Л., ЕД.Ч., Ж.Р. = щяла (е) да гримасничи
| ПР.НАКЛ., БЪД.ВР., 3Л., ЕД.Ч., СР.Р. = щяло (е) да гримасничи
| ПР.НАКЛ., БЪД.ВР., 3Л., МН.Ч. = щели (са) да гримасничат
| ПР.НАКЛ., БЪД.ПРЕД.ВР., 1Л., ЕД.Ч., М.Р. = щял съм да съм гримасничил
| ПР.НАКЛ., БЪД.ПРЕД.ВР., 1Л., ЕД.Ч., Ж.Р. = щяла съм да съм гримасничила
| ПР.НАКЛ., БЪД.ПРЕД.ВР., 1Л., ЕД.Ч., СР.Р. = щяло съм да съм гримасничило
| ПР.НАКЛ., БЪД.ПРЕД.ВР., 1Л., МН.Ч. = щели сме да сме гримасничили
| ПР.НАКЛ., БЪД.ПРЕД.ВР., 2Л., ЕД.Ч., М.Р. = щял си да си гримасничил
| ПР.НАКЛ., БЪД.ПРЕД.ВР., 2Л., ЕД.Ч., Ж.Р. = щяла си да си гримасничила
| ПР.НАКЛ., БЪД.ПРЕД.ВР., 2Л., ЕД.Ч., СР.Р. = щяло си да си гримасничило
| ПР.НАКЛ., БЪД.ПРЕД.ВР., 2Л., МН.Ч. = щели сте да сте гримасничили
| ПР.НАКЛ., БЪД.ПРЕД.ВР., 3Л., ЕД.Ч., М.Р. = щял (е) да е гримасничил
| ПР.НАКЛ., БЪД.ПРЕД.ВР., 3Л., ЕД.Ч., Ж.Р. = щяла (е) да е гримасничила
| ПР.НАКЛ., БЪД.ПРЕД.ВР., 3Л., ЕД.Ч., СР.Р. = щяло (е) да е гримасничило
| ПР.НАКЛ., БЪД.ПРЕД.ВР., 3Л., МН.Ч. = щели (са) да са гримасничили
| УСЛОВНО НАКЛОНЕНИЕ, 1Л., ЕД.Ч., М.Р. = бих гримасничил
| УСЛОВНО НАКЛОНЕНИЕ, 1Л., ЕД.Ч., Ж.Р. = бих гримасничила
| УСЛОВНО НАКЛОНЕНИЕ, 1Л., ЕД.Ч., СР.Р. = бих гримасничило
| УСЛОВНО НАКЛОНЕНИЕ, 1Л., МН.Ч. = бихме гримасничили
| УСЛОВНО НАКЛОНЕНИЕ, 2Л., ЕД.Ч., М.Р. = би гримасничил
| УСЛОВНО НАКЛОНЕНИЕ, 2Л., ЕД.Ч., Ж.Р. = би гримасничила
| УСЛОВНО НАКЛОНЕНИЕ, 2Л., ЕД.Ч., СР.Р. = би гримасничило
| УСЛОВНО НАКЛОНЕНИЕ, 2Л., МН.Ч. = бихте гримасничили
| УСЛОВНО НАКЛОНЕНИЕ, 3Л., ЕД.Ч., М.Р. = би гримасничил
| УСЛОВНО НАКЛОНЕНИЕ, 3Л., ЕД.Ч., Ж.Р. = би гримасничила
| УСЛОВНО НАКЛОНЕНИЕ, 3Л., ЕД.Ч., СР.Р. = би гримасничило
| УСЛОВНО НАКЛОНЕНИЕ, 3Л., МН.Ч. = биха гримасничили
| ПОВЕЛИТЕЛНО НАКЛОНЕНИЕ, ЕД.Ч. = гри·мас·ни·чи
| ПОВЕЛИТЕЛНО НАКЛОНЕНИЕ, МН.Ч. = гри·мас·ни·че·те
| МИН.СТРАД.ПРИЧ. М.Р. = гри·мас·ни·чен
| МИН.СТРАД.ПРИЧ. М.Р. НЕПЪЛЕН ЧЛЕН = гри·мас·ни·че·ния
| МИН.СТРАД.ПРИЧ. М.Р. ПЪЛЕН ЧЛЕН = гри·мас·ни·че·ни·ят
| МИН.СТРАД.ПРИЧ. Ж.Р. = гри·мас·ни·че·на
| МИН.СТРАД.ПРИЧ. Ж.Р. ЧЛЕН = гри·мас·ни·че·на·та
| МИН.СТРАД.ПРИЧ. СР.Р. = гри·мас·ни·че·но
| МИН.СТРАД.ПРИЧ. СР.Р. ЧЛЕН = гри·мас·ни·че·но·то
| МИН.СТРАД.ПРИЧ. МН.Ч. = гри·мас·ни·че·ни
| МИН.СТРАД.ПРИЧ. МН.Ч. ЧЛЕН = гри·мас·ни·че·ни·те
| МИН.ДЕЯТ.СВ.ПРИЧ. М.Р. = гри·мас·ни·чил
| МИН.ДЕЯТ.СВ.ПРИЧ. М.Р. НЕПЪЛЕН ЧЛЕН = гри·мас·ни·чи·лия
| МИН.ДЕЯТ.СВ.ПРИЧ. М.Р. ПЪЛЕН ЧЛЕН = гри·мас·ни·чи·ли·ят
| МИН.ДЕЯТ.СВ.ПРИЧ. Ж.Р. = гри·мас·ни·чи·ла
| МИН.ДЕЯТ.СВ.ПРИЧ. Ж.Р. ЧЛЕН = гри·мас·ни·чи·ла·та
| МИН.ДЕЯТ.СВ.ПРИЧ. СР.Р. = гри·мас·ни·чи·ло
| МИН.ДЕЯТ.СВ.ПРИЧ. СР.Р. ЧЛЕН = гри·мас·ни·чи·ло·то
| МИН.ДЕЯТ.СВ.ПРИЧ. МН.Ч. = гри·мас·ни·чи·ли
| МИН.ДЕЯТ.СВ.ПРИЧ. МН.Ч. ЧЛЕН = гри·мас·ни·чи·ли·те
| МИН.ДЕЯТ.НЕСВ.ПРИЧ. М.Р. = гри·мас·ни·чел
| МИН.ДЕЯТ.НЕСВ.ПРИЧ. М.Р. НЕПЪЛЕН ЧЛЕН = гри·мас·ни·че·лия
| МИН.ДЕЯТ.НЕСВ.ПРИЧ. М.Р. ПЪЛЕН ЧЛЕН = гри·мас·ни·че·ли·ят
| МИН.ДЕЯТ.НЕСВ.ПРИЧ. Ж.Р. = гри·мас·ни·че·ла
| МИН.ДЕЯТ.НЕСВ.ПРИЧ. Ж.Р. ЧЛЕН = гри·мас·ни·че·ла·та
| МИН.ДЕЯТ.НЕСВ.ПРИЧ. СР.Р. = гри·мас·ни·че·ло
| МИН.ДЕЯТ.НЕСВ.ПРИЧ. СР.Р. ЧЛЕН = гри·мас·ни·че·ло·то
| МИН.ДЕЯТ.НЕСВ.ПРИЧ. МН.Ч. = гри·мас·ни·че·ли
| МИН.ДЕЯТ.НЕСВ.ПРИЧ. МН.Ч. ЧЛЕН = гри·мас·ни·че·ли·те
| СЕГ.ДЕЯТ.ПРИЧ. М.Р. = гри·мас·ни·чещ
| СЕГ.ДЕЯТ.ПРИЧ. М.Р. НЕПЪЛЕН ЧЛЕН = гри·мас·ни·че·щия
| СЕГ.ДЕЯТ.ПРИЧ. М.Р. ПЪЛЕН ЧЛЕН = гри·мас·ни·че·щи·ят
| СЕГ.ДЕЯТ.ПРИЧ. Ж.Р. = гри·мас·ни·че·ща
| СЕГ.ДЕЯТ.ПРИЧ. Ж.Р. ЧЛЕН = гри·мас·ни·че·ща·та
| СЕГ.ДЕЯТ.ПРИЧ. СР.Р. = гри·мас·ни·че·що
| СЕГ.ДЕЯТ.ПРИЧ. СР.Р. ЧЛЕН = гри·мас·ни·че·що·то
| СЕГ.ДЕЯТ.ПРИЧ. МН.Ч. = гри·мас·ни·че·щи
| СЕГ.ДЕЯТ.ПРИЧ. МН.Ч. ЧЛЕН = гри·мас·ни·че·щи·те
| ДЕЕПРИЧАСТИЕ = гри·мас·ни·чей·ки
| СКРИТИ ПРЕПРАТКИ = 
[[гримаснича]],
[[гримасничиш]],
[[гримасничи]],
[[гримасничим]],
[[гримасничите]],
[[гримасничат]],
[[гримасничих]],
[[гримасничихме]],
[[гримасничихте]],
[[гримасничиха]],
[[гримасничех]],
[[гримасничеше]],
[[гримасничехме]],
[[гримасничехте]],
[[гримасничеха]],
[[гримасничете]],
[[гримасничил]],
[[гримасничилия]],
[[гримасничилият]],
[[гримасничила]],
[[гримасничилата]],
[[гримасничило]],
[[гримасничилото]],
[[гримасничили]],
[[гримасничилите]],
[[гримасничел]],
[[гримасничелия]],
[[гримасничелият]],
[[гримасничела]],
[[гримасничелата]],
[[гримасничело]],
[[гримасничелото]],
[[гримасничели]],
[[гримасничелите]],
[[гримасничен]],
[[гримасничения]],
[[гримасниченият]],
[[гримасничена]],
[[гримасничената]],
[[гримасничено]],
[[гримасниченото]],
[[гримасничени]],
[[гримасничените]],
[[гримасничещ]],
[[гримасничещия]],
[[гримасничещият]],
[[гримасничеща]],
[[гримасничещата]],
[[гримасничещо]],
[[гримасничещото]],
[[гримасничещи]],
[[гримасничещите]],
[[гримасничейки]],
[[гримасничил съм]],
[[гримасничила съм]],
[[гримасничило съм]],
[[гримасничили сме]],
[[гримасничил си]],
[[гримасничила си]],
[[гримасничило си]],
[[гримасничили сте]],
[[гримасничил е]],
[[гримасничила е]],
[[гримасничило е]],
[[гримасничили са]],
[[бях гримасничил]],
[[бях гримасничила]],
[[бях гримасничило]],
[[бяхме гримасничили]],
[[беше гримасничил]],
[[беше гримасничила]],
[[беше гримасничило]],
[[бяхте гримасничили]],
[[бяха гримасничили]],
[[ще гримаснича]],
[[ще гримасничим]],
[[ще гримасничиш]],
[[ще гримасничите]],
[[ще гримасничи]],
[[ще гримасничат]],
[[ще съм гримасничил]],
[[ще съм гримасничила]],
[[ще съм гримасничило]],
[[ще сме гримасничили]],
[[ще си гримасничил]],
[[ще си гримасничила]],
[[ще си гримасничило]],
[[ще сте гримасничили]],
[[ще е гримасничил]],
[[ще е гримасничила]],
[[ще е гримасничило]],
[[ще са гримасничили]],
[[щях да гримаснича]],
[[щяхме да гримасничим]],
[[щеше да гримасничиш]],
[[щяхте да гримасничите]],
[[щеше да гримасничи]],
[[щяха да гримасничат]],
[[щях да съм гримасничил]],
[[щях да съм гримасничила]],
[[щях да съм гримасничило]],
[[щяхме да сме гримасничили]],
[[щеше да си гримасничил]],
[[щеше да си гримасничила]],
[[щеше да си гримасничило]],
[[щяхте да сте гримасничили]],
[[щеше да е гримасничил]],
[[щеше да е гримасничила]],
[[щеше да е гримасничило]],
[[щяха да са гримасничили]],
[[гримасничел съм]],
[[гримасничела съм]],
[[гримасничело съм]],
[[гримасничели сме]],
[[гримасничел си]],
[[гримасничела си]],
[[гримасничело си]],
[[гримасничели сте]],
[[гримасничел е]],
[[гримасничела е]],
[[гримасничело е]],
[[гримасничели са]],
[[бил съм гримасничил]],
[[била съм гримасничила]],
[[било съм гримасничило]],
[[били сме гримасничили]],
[[бил си гримасничил]],
[[била си гримасничила]],
[[било си гримасничило]],
[[били сте гримасничили]],
[[бил е гримасничил]],
[[била е гримасничила]],
[[било е гримасничило]],
[[били са гримасничили]],
[[щял съм да гримаснича]],
[[щяла съм да гримаснича]],
[[щяло съм да гримаснича]],
[[щели сме да гримасничим]],
[[щял си да гримасничиш]],
[[щяла си да гримасничиш]],
[[щяло си да гримасничиш]],
[[щели сте да гримасничите]],
[[щял да гримасничи]],
[[щяла да гримасничи]],
[[щяло да гримасничи]],
[[щели да гримасничат]],
[[щял е да гримасничи]],
[[щяла е да гримасничи]],
[[щяло е да гримасничи]],
[[щели са да гримасничат]],
[[щял съм да съм гримасничил]],
[[щяла съм да съм гримасничила]],
[[щяло съм да съм гримасничило]],
[[щели сме да сме гримасничили]],
[[щял си да си гримасничил]],
[[щяла си да си гримасничила]],
[[щяло си да си гримасничило]],
[[щели сте да сте гримасничили]],
[[щял да е гримасничил]],
[[щяла да е гримасничила]],
[[щяло да е гримасничило]],
[[щели да са гримасничили]],
[[щял е да е гримасничил]],
[[щяла е да е гримасничила]],
[[щяло е да е гримасничило]],
[[щели са да са гримасничили]],
[[бих гримасничил]],
[[бих гримасничила]],
[[бих гримасничило]],
[[бихме гримасничили]],
[[би гримасничил]],
[[би гримасничила]],
[[би гримасничило]],
[[бихте гримасничили]],
[[биха гримасничили]],
}}</text>
      <sha1>rzxxqn756v0za8d06uam7wcw5ptbws1</sha1>
    </revision>
  </page>
  <page>
    <title>Шаблон:Словоформи/гримирам</title>
    <ns>10</ns>
    <id>491882</id>
    <revision>
      <id>523864</id>
      <timestamp>2005-05-09T06:39:25Z</timestamp>
      <contributor>
        <username>Bgbot</username>
        <id>83</id>
      </contributor>
      <comment>Борислав: Шаблон със словоформи</comment>
      <model>wikitext</model>
      <format>text/x-wiki</format>
      <text bytes="20590" xml:space="preserve">{{Шаблон:Словоформи/Глагол|
  ОСНОВНА ФОРМА = гримирам
| СЕГ.ВР., 1Л., ЕД.Ч. = гри·ми·рам
| СЕГ.ВР., 1Л., МН.Ч. = гри·ми·ра·ме
| СЕГ.ВР., 2Л., ЕД.Ч. = гри·ми·раш
| СЕГ.ВР., 2Л., МН.Ч. = гри·ми·ра·те
| СЕГ.ВР., 3Л., ЕД.Ч. = гри·ми·ра
| СЕГ.ВР., 3Л., МН.Ч. = гри·ми·рат
| МИН.СВ.ВР., 1Л., ЕД.Ч. = гри·ми·рах
| МИН.СВ.ВР., 1Л., МН.Ч. = гри·ми·рах·ме
| МИН.СВ.ВР., 2Л., ЕД.Ч. = гри·ми·ра
| МИН.СВ.ВР., 2Л., МН.Ч. = гри·ми·рах·те
| МИН.СВ.ВР., 3Л., ЕД.Ч. = гри·ми·ра
| МИН.СВ.ВР., 3Л., МН.Ч. = гри·ми·ра·ха
| МИН.НЕСВ.ВР., 1Л., ЕД.Ч. = гри·ми·рах
| МИН.НЕСВ.ВР., 1Л., МН.Ч. = гри·ми·рах·ме
| МИН.НЕСВ.ВР., 2Л., ЕД.Ч. = гри·ми·ра·ше
| МИН.НЕСВ.ВР., 2Л., МН.Ч. = гри·ми·рах·те
| МИН.НЕСВ.ВР., 3Л., ЕД.Ч. = гри·ми·ра·ше
| МИН.НЕСВ.ВР., 3Л., МН.Ч. = гри·ми·ра·ха
| МИН.НЕОПР.ВР., 1Л., ЕД.Ч., М.Р. = гримирал съм
| МИН.НЕОПР.ВР., 1Л., ЕД.Ч., Ж.Р. = гримирала съм
| МИН.НЕОПР.ВР., 1Л., ЕД.Ч., СР.Р. = гримирало съм
| МИН.НЕОПР.ВР., 1Л., МН.Ч. = гримирали сме
| МИН.НЕОПР.ВР., 2Л., ЕД.Ч., М.Р. = гримирал си
| МИН.НЕОПР.ВР., 2Л., ЕД.Ч., Ж.Р. = гримирала си
| МИН.НЕОПР.ВР., 2Л., ЕД.Ч., СР.Р. = гримирало си
| МИН.НЕОПР.ВР., 2Л., МН.Ч. = гримирали сте
| МИН.НЕОПР.ВР., 3Л., ЕД.Ч., М.Р. = гримирал е
| МИН.НЕОПР.ВР., 3Л., ЕД.Ч., Ж.Р. = гримирала е
| МИН.НЕОПР.ВР., 3Л., ЕД.Ч., СР.Р. = гримирало е
| МИН.НЕОПР.ВР., 3Л., МН.Ч. = гримирали са
| МИН.ПРЕД.ВР., 1Л., ЕД.Ч., М.Р. = бях гримирал
| МИН.ПРЕД.ВР., 1Л., ЕД.Ч., Ж.Р. = бях гримирала
| МИН.ПРЕД.ВР., 1Л., ЕД.Ч., СР.Р. = бях гримирало
| МИН.ПРЕД.ВР., 1Л., МН.Ч. = бяхме гримирали
| МИН.ПРЕД.ВР., 2Л., ЕД.Ч., М.Р. = беше гримирал
| МИН.ПРЕД.ВР., 2Л., ЕД.Ч., Ж.Р. = беше гримирала
| МИН.ПРЕД.ВР., 2Л., ЕД.Ч., СР.Р. = беше гримирало
| МИН.ПРЕД.ВР., 2Л., МН.Ч. = бяхте гримирали
| МИН.ПРЕД.ВР., 3Л., ЕД.Ч., М.Р. = беше гримирал
| МИН.ПРЕД.ВР., 3Л., ЕД.Ч., Ж.Р. = беше гримирала
| МИН.ПРЕД.ВР., 3Л., ЕД.Ч., СР.Р. = беше гримирало
| МИН.ПРЕД.ВР., 3Л., МН.Ч. = бяха гримирали
| БЪД.ВР., 1Л., ЕД.Ч. = ще гримирам
| БЪД.ВР., 1Л., МН.Ч. = ще гримираме
| БЪД.ВР., 2Л., ЕД.Ч. = ще гримираш
| БЪД.ВР., 2Л., МН.Ч. = ще гримирате
| БЪД.ВР., 3Л., ЕД.Ч. = ще гримира
| БЪД.ВР., 3Л., МН.Ч. = ще гримират
| БЪД.ПРЕД.ВР., 1Л., ЕД.Ч., М.Р. = ще съм гримирал
| БЪД.ПРЕД.ВР., 1Л., ЕД.Ч., Ж.Р. = ще съм гримирала
| БЪД.ПРЕД.ВР., 1Л., ЕД.Ч., СР.Р. = ще съм гримирало
| БЪД.ПРЕД.ВР., 1Л., МН.Ч. = ще сме гримирали
| БЪД.ПРЕД.ВР., 2Л., ЕД.Ч., М.Р. = ще си гримирал
| БЪД.ПРЕД.ВР., 2Л., ЕД.Ч., Ж.Р. = ще си гримирала
| БЪД.ПРЕД.ВР., 2Л., ЕД.Ч., СР.Р. = ще си гримирало
| БЪД.ПРЕД.ВР., 2Л., МН.Ч. = ще сте гримирали
| БЪД.ПРЕД.ВР., 3Л., ЕД.Ч., М.Р. = ще е гримирал
| БЪД.ПРЕД.ВР., 3Л., ЕД.Ч., Ж.Р. = ще е гримирала
| БЪД.ПРЕД.ВР., 3Л., ЕД.Ч., СР.Р. = ще е гримирало
| БЪД.ПРЕД.ВР., 3Л., МН.Ч. = ще са гримирали
| БЪД.ВР. В МИН., 1Л., ЕД.Ч. = щях да гримирам
| БЪД.ВР. В МИН., 1Л., МН.Ч. = щяхме да гримираме
| БЪД.ВР. В МИН., 2Л., ЕД.Ч. = щеше да гримираш
| БЪД.ВР. В МИН., 2Л., МН.Ч. = щяхте да гримирате
| БЪД.ВР. В МИН., 3Л., ЕД.Ч. = щеше да гримира
| БЪД.ВР. В МИН., 3Л., МН.Ч. = щяха да гримират
| БЪД.ПРЕД.ВР. В МИН., 1Л., ЕД.Ч., М.Р. = щях да съм гримирал
| БЪД.ПРЕД.ВР. В МИН., 1Л., ЕД.Ч., Ж.Р. = щях да съм гримирала
| БЪД.ПРЕД.ВР. В МИН., 1Л., ЕД.Ч., СР.Р. = щях да съм гримирало
| БЪД.ПРЕД.ВР. В МИН., 1Л., МН.Ч. = щяхме да сме гримирали
| БЪД.ПРЕД.ВР. В МИН., 2Л., ЕД.Ч., М.Р. = щеше да си гримирал
| БЪД.ПРЕД.ВР. В МИН., 2Л., ЕД.Ч., Ж.Р. = щеше да си гримирала
| БЪД.ПРЕД.ВР. В МИН., 2Л., ЕД.Ч., СР.Р. = щеше да си гримирало
| БЪД.ПРЕД.ВР. В МИН., 2Л., МН.Ч. = щяхте да сте гримирали
| БЪД.ПРЕД.ВР. В МИН., 3Л., ЕД.Ч., М.Р. = щеше да е гримирал
| БЪД.ПРЕД.ВР. В МИН., 3Л., ЕД.Ч., Ж.Р. = щеше да е гримирала
| БЪД.ПРЕД.ВР. В МИН., 3Л., ЕД.Ч., СР.Р. = щеше да е гримирало
| БЪД.ПРЕД.ВР. В МИН., 3Л., МН.Ч. = щяха да са гримирали
| ПР.НАКЛ., СЕГ.ВР., 1Л., ЕД.Ч., М.Р. = гримирал съм
| ПР.НАКЛ., СЕГ.ВР., 1Л., ЕД.Ч., Ж.Р. = гримирала съм
| ПР.НАКЛ., СЕГ.ВР., 1Л., ЕД.Ч., СР.Р. = гримирало съм
| ПР.НАКЛ., СЕГ.ВР., 1Л., МН.Ч. = гримирали сме
| ПР.НАКЛ., СЕГ.ВР., 2Л., ЕД.Ч., М.Р. = гримирал си
| ПР.НАКЛ., СЕГ.ВР., 2Л., ЕД.Ч., Ж.Р. = гримирала си
| ПР.НАКЛ., СЕГ.ВР., 2Л., ЕД.Ч., СР.Р. = гримирало си
| ПР.НАКЛ., СЕГ.ВР., 2Л., МН.Ч. = гримирали сте
| ПР.НАКЛ., СЕГ.ВР., 3Л., ЕД.Ч., М.Р. = гримирал (е)
| ПР.НАКЛ., СЕГ.ВР., 3Л., ЕД.Ч., Ж.Р. = гримирала (е)
| ПР.НАКЛ., СЕГ.ВР., 3Л., ЕД.Ч., СР.Р. = гримирало (е)
| ПР.НАКЛ., СЕГ.ВР., 3Л., МН.Ч. = гримирали (са)
| ПР.НАКЛ., МИН.СВ.ВР., 1Л., ЕД.Ч., М.Р. = гримирал съм
| ПР.НАКЛ., МИН.СВ.ВР., 1Л., ЕД.Ч., Ж.Р. = гримирала съм
| ПР.НАКЛ., МИН.СВ.ВР., 1Л., ЕД.Ч., СР.Р. = гримирало съм
| ПР.НАКЛ., МИН.СВ.ВР., 1Л., МН.Ч. = гримирали сме
| ПР.НАКЛ., МИН.СВ.ВР., 2Л., ЕД.Ч., М.Р. = гримирал си
| ПР.НАКЛ., МИН.СВ.ВР., 2Л., ЕД.Ч., Ж.Р. = гримирала си
| ПР.НАКЛ., МИН.СВ.ВР., 2Л., ЕД.Ч., СР.Р. = гримирало си
| ПР.НАКЛ., МИН.СВ.ВР., 2Л., МН.Ч. = гримирали сте
| ПР.НАКЛ., МИН.СВ.ВР., 3Л., ЕД.Ч., М.Р. = гримирал (е)
| ПР.НАКЛ., МИН.СВ.ВР., 3Л., ЕД.Ч., Ж.Р. = гримирала (е)
| ПР.НАКЛ., МИН.СВ.ВР., 3Л., ЕД.Ч., СР.Р. = гримирало (е)
| ПР.НАКЛ., МИН.СВ.ВР., 3Л., МН.Ч. = гримирали (са)
| ПР.НАКЛ., МИН.НЕОПР.ВР., 1Л., ЕД.Ч., М.Р. = бил съм гримирал
| ПР.НАКЛ., МИН.НЕОПР.ВР., 1Л., ЕД.Ч., Ж.Р. = била съм гримирала
| ПР.НАКЛ., МИН.НЕОПР.ВР., 1Л., ЕД.Ч., СР.Р. = било съм гримирало
| ПР.НАКЛ., МИН.НЕОПР.ВР., 1Л., МН.Ч. = били сме гримирали
| ПР.НАКЛ., МИН.НЕОПР.ВР., 2Л., ЕД.Ч., М.Р. = бил си гримирал
| ПР.НАКЛ., МИН.НЕОПР.ВР., 2Л., ЕД.Ч., Ж.Р. = била си гримирала
| ПР.НАКЛ., МИН.НЕОПР.ВР., 2Л., ЕД.Ч., СР.Р. = било си гримирало
| ПР.НАКЛ., МИН.НЕОПР.ВР., 2Л., МН.Ч. = били сте гримирали
| ПР.НАКЛ., МИН.НЕОПР.ВР., 3Л., ЕД.Ч., М.Р. = бил (е) гримирал
| ПР.НАКЛ., МИН.НЕОПР.ВР., 3Л., ЕД.Ч., Ж.Р. = била (е) гримирала
| ПР.НАКЛ., МИН.НЕОПР.ВР., 3Л., ЕД.Ч., СР.Р. = било (е) гримирало
| ПР.НАКЛ., МИН.НЕОПР.ВР., 3Л., МН.Ч. = били (са) гримирали
| ПР.НАКЛ., БЪД.ВР., 1Л., ЕД.Ч., М.Р. = щял съм да гримирам
| ПР.НАКЛ., БЪД.ВР., 1Л., ЕД.Ч., Ж.Р. = щяла съм да гримирам
| ПР.НАКЛ., БЪД.ВР., 1Л., ЕД.Ч., СР.Р. = щяло съм да гримирам
| ПР.НАКЛ., БЪД.ВР., 1Л., МН.Ч. = щели сме да гримираме
| ПР.НАКЛ., БЪД.ВР., 2Л., ЕД.Ч., М.Р. = щял си да гримираш
| ПР.НАКЛ., БЪД.ВР., 2Л., ЕД.Ч., Ж.Р. = щяла си да гримираш
| ПР.НАКЛ., БЪД.ВР., 2Л., ЕД.Ч., СР.Р. = щяло си да гримираш
| ПР.НАКЛ., БЪД.ВР., 2Л., МН.Ч. = щели сте да гримирате
| ПР.НАКЛ., БЪД.ВР., 3Л., ЕД.Ч., М.Р. = щял (е) да гримира
| ПР.НАКЛ., БЪД.ВР., 3Л., ЕД.Ч., Ж.Р. = щяла (е) да гримира
| ПР.НАКЛ., БЪД.ВР., 3Л., ЕД.Ч., СР.Р. = щяло (е) да гримира
| ПР.НАКЛ., БЪД.ВР., 3Л., МН.Ч. = щели (са) да гримират
| ПР.НАКЛ., БЪД.ПРЕД.ВР., 1Л., ЕД.Ч., М.Р. = щял съм да съм гримирал
| ПР.НАКЛ., БЪД.ПРЕД.ВР., 1Л., ЕД.Ч., Ж.Р. = щяла съм да съм гримирала
| ПР.НАКЛ., БЪД.ПРЕД.ВР., 1Л., ЕД.Ч., СР.Р. = щяло съм да съм гримирало
| ПР.НАКЛ., БЪД.ПРЕД.ВР., 1Л., МН.Ч. = щели сме да сме гримирали
| ПР.НАКЛ., БЪД.ПРЕД.ВР., 2Л., ЕД.Ч., М.Р. = щял си да си гримирал
| ПР.НАКЛ., БЪД.ПРЕД.ВР., 2Л., ЕД.Ч., Ж.Р. = щяла си да си гримирала
| ПР.НАКЛ., БЪД.ПРЕД.ВР., 2Л., ЕД.Ч., СР.Р. = щяло си да си гримирало
| ПР.НАКЛ., БЪД.ПРЕД.ВР., 2Л., МН.Ч. = щели сте да сте гримирали
| ПР.НАКЛ., БЪД.ПРЕД.ВР., 3Л., ЕД.Ч., М.Р. = щял (е) да е гримирал
| ПР.НАКЛ., БЪД.ПРЕД.ВР., 3Л., ЕД.Ч., Ж.Р. = щяла (е) да е гримирала
| ПР.НАКЛ., БЪД.ПРЕД.ВР., 3Л., ЕД.Ч., СР.Р. = щяло (е) да е гримирало
| ПР.НАКЛ., БЪД.ПРЕД.ВР., 3Л., МН.Ч. = щели (са) да са гримирали
| УСЛОВНО НАКЛОНЕНИЕ, 1Л., ЕД.Ч., М.Р. = бих гримирал
| УСЛОВНО НАКЛОНЕНИЕ, 1Л., ЕД.Ч., Ж.Р. = бих гримирала
| УСЛОВНО НАКЛОНЕНИЕ, 1Л., ЕД.Ч., СР.Р. = бих гримирало
| УСЛОВНО НАКЛОНЕНИЕ, 1Л., МН.Ч. = бихме гримирали
| УСЛОВНО НАКЛОНЕНИЕ, 2Л., ЕД.Ч., М.Р. = би гримирал
| УСЛОВНО НАКЛОНЕНИЕ, 2Л., ЕД.Ч., Ж.Р. = би гримирала
| УСЛОВНО НАКЛОНЕНИЕ, 2Л., ЕД.Ч., СР.Р. = би гримирало
| УСЛОВНО НАКЛОНЕНИЕ, 2Л., МН.Ч. = бихте гримирали
| УСЛОВНО НАКЛОНЕНИЕ, 3Л., ЕД.Ч., М.Р. = би гримирал
| УСЛОВНО НАКЛОНЕНИЕ, 3Л., ЕД.Ч., Ж.Р. = би гримирала
| УСЛОВНО НАКЛОНЕНИЕ, 3Л., ЕД.Ч., СР.Р. = би гримирало
| УСЛОВНО НАКЛОНЕНИЕ, 3Л., МН.Ч. = биха гримирали
| ПОВЕЛИТЕЛНО НАКЛОНЕНИЕ, ЕД.Ч. = гри·ми·рай
| ПОВЕЛИТЕЛНО НАКЛОНЕНИЕ, МН.Ч. = гри·ми·рай·те
| МИН.СТРАД.ПРИЧ. М.Р. = гри·ми·ран
| МИН.СТРАД.ПРИЧ. М.Р. НЕПЪЛЕН ЧЛЕН = гри·ми·ра·ния
| МИН.СТРАД.ПРИЧ. М.Р. ПЪЛЕН ЧЛЕН = гри·ми·ра·ни·ят
| МИН.СТРАД.ПРИЧ. Ж.Р. = гри·ми·ра·на
| МИН.СТРАД.ПРИЧ. Ж.Р. ЧЛЕН = гри·ми·ра·на·та
| МИН.СТРАД.ПРИЧ. СР.Р. = гри·ми·ра·но
| МИН.СТРАД.ПРИЧ. СР.Р. ЧЛЕН = гри·ми·ра·но·то
| МИН.СТРАД.ПРИЧ. МН.Ч. = гри·ми·ра·ни
| МИН.СТРАД.ПРИЧ. МН.Ч. ЧЛЕН = гри·ми·ра·ни·те
| МИН.ДЕЯТ.СВ.ПРИЧ. М.Р. = гри·ми·рал
| МИН.ДЕЯТ.СВ.ПРИЧ. М.Р. НЕПЪЛЕН ЧЛЕН = гри·ми·ра·лия
| МИН.ДЕЯТ.СВ.ПРИЧ. М.Р. ПЪЛЕН ЧЛЕН = гри·ми·ра·ли·ят
| МИН.ДЕЯТ.СВ.ПРИЧ. Ж.Р. = гри·ми·ра·ла
| МИН.ДЕЯТ.СВ.ПРИЧ. Ж.Р. ЧЛЕН = гри·ми·ра·ла·та
| МИН.ДЕЯТ.СВ.ПРИЧ. СР.Р. = гри·ми·ра·ло
| МИН.ДЕЯТ.СВ.ПРИЧ. СР.Р. ЧЛЕН = гри·ми·ра·ло·то
| МИН.ДЕЯТ.СВ.ПРИЧ. МН.Ч. = гри·ми·ра·ли
| МИН.ДЕЯТ.СВ.ПРИЧ. МН.Ч. ЧЛЕН = гри·ми·ра·ли·те
| МИН.ДЕЯТ.НЕСВ.ПРИЧ. М.Р. = гри·ми·рал
| МИН.ДЕЯТ.НЕСВ.ПРИЧ. М.Р. НЕПЪЛЕН ЧЛЕН = гри·ми·ра·лия
| МИН.ДЕЯТ.НЕСВ.ПРИЧ. М.Р. ПЪЛЕН ЧЛЕН = гри·ми·ра·ли·ят
| МИН.ДЕЯТ.НЕСВ.ПРИЧ. Ж.Р. = гри·ми·ра·ла
| МИН.ДЕЯТ.НЕСВ.ПРИЧ. Ж.Р. ЧЛЕН = гри·ми·ра·ла·та
| МИН.ДЕЯТ.НЕСВ.ПРИЧ. СР.Р. = гри·ми·ра·ло
| МИН.ДЕЯТ.НЕСВ.ПРИЧ. СР.Р. ЧЛЕН = гри·ми·ра·ло·то
| МИН.ДЕЯТ.НЕСВ.ПРИЧ. МН.Ч. = гри·ми·ра·ли
| МИН.ДЕЯТ.НЕСВ.ПРИЧ. МН.Ч. ЧЛЕН = гри·ми·ра·ли·те
| СЕГ.ДЕЯТ.ПРИЧ. М.Р. = гри·ми·ращ
| СЕГ.ДЕЯТ.ПРИЧ. М.Р. НЕПЪЛЕН ЧЛЕН = гри·ми·ра·щия
| СЕГ.ДЕЯТ.ПРИЧ. М.Р. ПЪЛЕН ЧЛЕН = гри·ми·ра·щи·ят
| СЕГ.ДЕЯТ.ПРИЧ. Ж.Р. = гри·ми·ра·ща
| СЕГ.ДЕЯТ.ПРИЧ. Ж.Р. ЧЛЕН = гри·ми·ра·ща·та
| СЕГ.ДЕЯТ.ПРИЧ. СР.Р. = гри·ми·ра·що
| СЕГ.ДЕЯТ.ПРИЧ. СР.Р. ЧЛЕН = гри·ми·ра·що·то
| СЕГ.ДЕЯТ.ПРИЧ. МН.Ч. = гри·ми·ра·щи
| СЕГ.ДЕЯТ.ПРИЧ. МН.Ч. ЧЛЕН = гри·ми·ра·щи·те
| ДЕЕПРИЧАСТИЕ = гри·ми·рай·ки
| СКРИТИ ПРЕПРАТКИ = 
[[гримирам]],
[[гримираш]],
[[гримира]],
[[гримираме]],
[[гримирате]],
[[гримират]],
[[гримирах]],
[[гримирахме]],
[[гримирахте]],
[[гримираха]],
[[гримираше]],
[[гримирай]],
[[гримирайте]],
[[гримирал]],
[[гримиралия]],
[[гримиралият]],
[[гримирала]],
[[гримиралата]],
[[гримирало]],
[[гримиралото]],
[[гримирали]],
[[гримиралите]],
[[гримиран]],
[[гримирания]],
[[гримираният]],
[[гримирана]],
[[гримираната]],
[[гримирано]],
[[гримираното]],
[[гримирани]],
[[гримираните]],
[[гримиращ]],
[[гримиращия]],
[[гримиращият]],
[[гримираща]],
[[гримиращата]],
[[гримиращо]],
[[гримиращото]],
[[гримиращи]],
[[гримиращите]],
[[гримирайки]],
[[гримирал съм]],
[[гримирала съм]],
[[гримирало съм]],
[[гримирали сме]],
[[гримирал си]],
[[гримирала си]],
[[гримирало си]],
[[гримирали сте]],
[[гримирал е]],
[[гримирала е]],
[[гримирало е]],
[[гримирали са]],
[[бях гримирал]],
[[бях гримирала]],
[[бях гримирало]],
[[бяхме гримирали]],
[[беше гримирал]],
[[беше гримирала]],
[[беше гримирало]],
[[бяхте гримирали]],
[[бяха гримирали]],
[[ще гримирам]],
[[ще гримираме]],
[[ще гримираш]],
[[ще гримирате]],
[[ще гримира]],
[[ще гримират]],
[[ще съм гримирал]],
[[ще съм гримирала]],
[[ще съм гримирало]],
[[ще сме гримирали]],
[[ще си гримирал]],
[[ще си гримирала]],
[[ще си гримирало]],
[[ще сте гримирали]],
[[ще е гримирал]],
[[ще е гримирала]],
[[ще е гримирало]],
[[ще са гримирали]],
[[щях да гримирам]],
[[щяхме да гримираме]],
[[щеше да гримираш]],
[[щяхте да гримирате]],
[[щеше да гримира]],
[[щяха да гримират]],
[[щях да съм гримирал]],
[[щях да съм гримирала]],
[[щях да съм гримирало]],
[[щяхме да сме гримирали]],
[[щеше да си гримирал]],
[[щеше да си гримирала]],
[[щеше да си гримирало]],
[[щяхте да сте гримирали]],
[[щеше да е гримирал]],
[[щеше да е гримирала]],
[[щеше да е гримирало]],
[[щяха да са гримирали]],
[[бил съм гримирал]],
[[била съм гримирала]],
[[било съм гримирало]],
[[били сме гримирали]],
[[бил си гримирал]],
[[била си гримирала]],
[[било си гримирало]],
[[били сте гримирали]],
[[бил е гримирал]],
[[била е гримирала]],
[[било е гримирало]],
[[били са гримирали]],
[[щял съм да гримирам]],
[[щяла съм да гримирам]],
[[щяло съм да гримирам]],
[[щели сме да гримираме]],
[[щял си да гримираш]],
[[щяла си да гримираш]],
[[щяло си да гримираш]],
[[щели сте да гримирате]],
[[щял да гримира]],
[[щяла да гримира]],
[[щяло да гримира]],
[[щели да гримират]],
[[щял е да гримира]],
[[щяла е да гримира]],
[[щяло е да гримира]],
[[щели са да гримират]],
[[щял съм да съм гримирал]],
[[щяла съм да съм гримирала]],
[[щяло съм да съм гримирало]],
[[щели сме да сме гримирали]],
[[щял си да си гримирал]],
[[щяла си да си гримирала]],
[[щяло си да си гримирало]],
[[щели сте да сте гримирали]],
[[щял да е гримирал]],
[[щяла да е гримирала]],
[[щяло да е гримирало]],
[[щели да са гримирали]],
[[щял е да е гримирал]],
[[щяла е да е гримирала]],
[[щяло е да е гримирало]],
[[щели са да са гримирали]],
[[бих гримирал]],
[[бих гримирала]],
[[бих гримирало]],
[[бихме гримирали]],
[[би гримирал]],
[[би гримирала]],
[[би гримирало]],
[[бихте гримирали]],
[[биха гримирали]],
}}</text>
      <sha1>cj17kuw7mlrzzv99m68lixxipcu99oh</sha1>
    </revision>
  </page>
  <page>
    <title>Шаблон:Словоформи/грознея</title>
    <ns>10</ns>
    <id>401893</id>
    <revision>
      <id>433900</id>
      <parentid>10517</parentid>
      <timestamp>2005-05-06T21:34:26Z</timestamp>
      <contributor>
        <username>Bgbot</username>
        <id>83</id>
      </contributor>
      <comment>Борислав: Шаблон със словоформи</comment>
      <model>wikitext</model>
      <format>text/x-wiki</format>
      <text bytes="20728" xml:space="preserve">{{Шаблон:Словоформи/Глагол|
  ОСНОВНА ФОРМА = грознея
| СЕГ.ВР., 1Л., ЕД.Ч. = гроз·нея
| СЕГ.ВР., 1Л., МН.Ч. = гроз·не·ем
| СЕГ.ВР., 2Л., ЕД.Ч. = гроз·не·еш
| СЕГ.ВР., 2Л., МН.Ч. = гроз·не·е·те
| СЕГ.ВР., 3Л., ЕД.Ч. = гроз·нее
| СЕГ.ВР., 3Л., МН.Ч. = гроз·не·ят
| МИН.СВ.ВР., 1Л., ЕД.Ч. = гроз·нях
| МИН.СВ.ВР., 1Л., МН.Ч. = гроз·нях·ме
| МИН.СВ.ВР., 2Л., ЕД.Ч. = гроз·ня
| МИН.СВ.ВР., 2Л., МН.Ч. = гроз·нях·те
| МИН.СВ.ВР., 3Л., ЕД.Ч. = гроз·ня
| МИН.СВ.ВР., 3Л., МН.Ч. = гроз·ня·ха
| МИН.НЕСВ.ВР., 1Л., ЕД.Ч. = гроз·не·ех
| МИН.НЕСВ.ВР., 1Л., МН.Ч. = гроз·не·ех·ме
| МИН.НЕСВ.ВР., 2Л., ЕД.Ч. = гроз·не·е·ше
| МИН.НЕСВ.ВР., 2Л., МН.Ч. = гроз·не·ех·те
| МИН.НЕСВ.ВР., 3Л., ЕД.Ч. = гроз·не·е·ше
| МИН.НЕСВ.ВР., 3Л., МН.Ч. = гроз·не·е·ха
| МИН.НЕОПР.ВР., 1Л., ЕД.Ч., М.Р. = грознял съм
| МИН.НЕОПР.ВР., 1Л., ЕД.Ч., Ж.Р. = грозняла съм
| МИН.НЕОПР.ВР., 1Л., ЕД.Ч., СР.Р. = грозняло съм
| МИН.НЕОПР.ВР., 1Л., МН.Ч. = грознели сме
| МИН.НЕОПР.ВР., 2Л., ЕД.Ч., М.Р. = грознял си
| МИН.НЕОПР.ВР., 2Л., ЕД.Ч., Ж.Р. = грозняла си
| МИН.НЕОПР.ВР., 2Л., ЕД.Ч., СР.Р. = грозняло си
| МИН.НЕОПР.ВР., 2Л., МН.Ч. = грознели сте
| МИН.НЕОПР.ВР., 3Л., ЕД.Ч., М.Р. = грознял е
| МИН.НЕОПР.ВР., 3Л., ЕД.Ч., Ж.Р. = грозняла е
| МИН.НЕОПР.ВР., 3Л., ЕД.Ч., СР.Р. = грозняло е
| МИН.НЕОПР.ВР., 3Л., МН.Ч. = грознели са
| МИН.ПРЕД.ВР., 1Л., ЕД.Ч., М.Р. = бях грознял
| МИН.ПРЕД.ВР., 1Л., ЕД.Ч., Ж.Р. = бях грозняла
| МИН.ПРЕД.ВР., 1Л., ЕД.Ч., СР.Р. = бях грозняло
| МИН.ПРЕД.ВР., 1Л., МН.Ч. = бяхме грознели
| МИН.ПРЕД.ВР., 2Л., ЕД.Ч., М.Р. = беше грознял
| МИН.ПРЕД.ВР., 2Л., ЕД.Ч., Ж.Р. = беше грозняла
| МИН.ПРЕД.ВР., 2Л., ЕД.Ч., СР.Р. = беше грозняло
| МИН.ПРЕД.ВР., 2Л., МН.Ч. = бяхте грознели
| МИН.ПРЕД.ВР., 3Л., ЕД.Ч., М.Р. = беше грознял
| МИН.ПРЕД.ВР., 3Л., ЕД.Ч., Ж.Р. = беше грозняла
| МИН.ПРЕД.ВР., 3Л., ЕД.Ч., СР.Р. = беше грозняло
| МИН.ПРЕД.ВР., 3Л., МН.Ч. = бяха грознели
| БЪД.ВР., 1Л., ЕД.Ч. = ще грознея
| БЪД.ВР., 1Л., МН.Ч. = ще грознеем
| БЪД.ВР., 2Л., ЕД.Ч. = ще грознееш
| БЪД.ВР., 2Л., МН.Ч. = ще грознеете
| БЪД.ВР., 3Л., ЕД.Ч. = ще грознее
| БЪД.ВР., 3Л., МН.Ч. = ще грознеят
| БЪД.ПРЕД.ВР., 1Л., ЕД.Ч., М.Р. = ще съм грознял
| БЪД.ПРЕД.ВР., 1Л., ЕД.Ч., Ж.Р. = ще съм грозняла
| БЪД.ПРЕД.ВР., 1Л., ЕД.Ч., СР.Р. = ще съм грозняло
| БЪД.ПРЕД.ВР., 1Л., МН.Ч. = ще сме грознели
| БЪД.ПРЕД.ВР., 2Л., ЕД.Ч., М.Р. = ще си грознял
| БЪД.ПРЕД.ВР., 2Л., ЕД.Ч., Ж.Р. = ще си грозняла
| БЪД.ПРЕД.ВР., 2Л., ЕД.Ч., СР.Р. = ще си грозняло
| БЪД.ПРЕД.ВР., 2Л., МН.Ч. = ще сте грознели
| БЪД.ПРЕД.ВР., 3Л., ЕД.Ч., М.Р. = ще е грознял
| БЪД.ПРЕД.ВР., 3Л., ЕД.Ч., Ж.Р. = ще е грозняла
| БЪД.ПРЕД.ВР., 3Л., ЕД.Ч., СР.Р. = ще е грозняло
| БЪД.ПРЕД.ВР., 3Л., МН.Ч. = ще са грознели
| БЪД.ВР. В МИН., 1Л., ЕД.Ч. = щях да грознея
| БЪД.ВР. В МИН., 1Л., МН.Ч. = щяхме да грознеем
| БЪД.ВР. В МИН., 2Л., ЕД.Ч. = щеше да грознееш
| БЪД.ВР. В МИН., 2Л., МН.Ч. = щяхте да грознеете
| БЪД.ВР. В МИН., 3Л., ЕД.Ч. = щеше да грознее
| БЪД.ВР. В МИН., 3Л., МН.Ч. = щяха да грознеят
| БЪД.ПРЕД.ВР. В МИН., 1Л., ЕД.Ч., М.Р. = щях да съм грознял
| БЪД.ПРЕД.ВР. В МИН., 1Л., ЕД.Ч., Ж.Р. = щях да съм грозняла
| БЪД.ПРЕД.ВР. В МИН., 1Л., ЕД.Ч., СР.Р. = щях да съм грозняло
| БЪД.ПРЕД.ВР. В МИН., 1Л., МН.Ч. = щяхме да сме грознели
| БЪД.ПРЕД.ВР. В МИН., 2Л., ЕД.Ч., М.Р. = щеше да си грознял
| БЪД.ПРЕД.ВР. В МИН., 2Л., ЕД.Ч., Ж.Р. = щеше да си грозняла
| БЪД.ПРЕД.ВР. В МИН., 2Л., ЕД.Ч., СР.Р. = щеше да си грозняло
| БЪД.ПРЕД.ВР. В МИН., 2Л., МН.Ч. = щяхте да сте грознели
| БЪД.ПРЕД.ВР. В МИН., 3Л., ЕД.Ч., М.Р. = щеше да е грознял
| БЪД.ПРЕД.ВР. В МИН., 3Л., ЕД.Ч., Ж.Р. = щеше да е грозняла
| БЪД.ПРЕД.ВР. В МИН., 3Л., ЕД.Ч., СР.Р. = щеше да е грозняло
| БЪД.ПРЕД.ВР. В МИН., 3Л., МН.Ч. = щяха да са грознели
| ПР.НАКЛ., СЕГ.ВР., 1Л., ЕД.Ч., М.Р. = грознеел съм
| ПР.НАКЛ., СЕГ.ВР., 1Л., ЕД.Ч., Ж.Р. = грознеела съм
| ПР.НАКЛ., СЕГ.ВР., 1Л., ЕД.Ч., СР.Р. = грознеело съм
| ПР.НАКЛ., СЕГ.ВР., 1Л., МН.Ч. = грознеели сме
| ПР.НАКЛ., СЕГ.ВР., 2Л., ЕД.Ч., М.Р. = грознеел си
| ПР.НАКЛ., СЕГ.ВР., 2Л., ЕД.Ч., Ж.Р. = грознеела си
| ПР.НАКЛ., СЕГ.ВР., 2Л., ЕД.Ч., СР.Р. = грознеело си
| ПР.НАКЛ., СЕГ.ВР., 2Л., МН.Ч. = грознеели сте
| ПР.НАКЛ., СЕГ.ВР., 3Л., ЕД.Ч., М.Р. = грознеел (е)
| ПР.НАКЛ., СЕГ.ВР., 3Л., ЕД.Ч., Ж.Р. = грознеела (е)
| ПР.НАКЛ., СЕГ.ВР., 3Л., ЕД.Ч., СР.Р. = грознеело (е)
| ПР.НАКЛ., СЕГ.ВР., 3Л., МН.Ч. = грознеели (са)
| ПР.НАКЛ., МИН.СВ.ВР., 1Л., ЕД.Ч., М.Р. = грознял съм
| ПР.НАКЛ., МИН.СВ.ВР., 1Л., ЕД.Ч., Ж.Р. = грозняла съм
| ПР.НАКЛ., МИН.СВ.ВР., 1Л., ЕД.Ч., СР.Р. = грозняло съм
| ПР.НАКЛ., МИН.СВ.ВР., 1Л., МН.Ч. = грознели сме
| ПР.НАКЛ., МИН.СВ.ВР., 2Л., ЕД.Ч., М.Р. = грознял си
| ПР.НАКЛ., МИН.СВ.ВР., 2Л., ЕД.Ч., Ж.Р. = грозняла си
| ПР.НАКЛ., МИН.СВ.ВР., 2Л., ЕД.Ч., СР.Р. = грозняло си
| ПР.НАКЛ., МИН.СВ.ВР., 2Л., МН.Ч. = грознели сте
| ПР.НАКЛ., МИН.СВ.ВР., 3Л., ЕД.Ч., М.Р. = грознял (е)
| ПР.НАКЛ., МИН.СВ.ВР., 3Л., ЕД.Ч., Ж.Р. = грозняла (е)
| ПР.НАКЛ., МИН.СВ.ВР., 3Л., ЕД.Ч., СР.Р. = грозняло (е)
| ПР.НАКЛ., МИН.СВ.ВР., 3Л., МН.Ч. = грознели (са)
| ПР.НАКЛ., МИН.НЕОПР.ВР., 1Л., ЕД.Ч., М.Р. = бил съм грознял
| ПР.НАКЛ., МИН.НЕОПР.ВР., 1Л., ЕД.Ч., Ж.Р. = била съм грозняла
| ПР.НАКЛ., МИН.НЕОПР.ВР., 1Л., ЕД.Ч., СР.Р. = било съм грозняло
| ПР.НАКЛ., МИН.НЕОПР.ВР., 1Л., МН.Ч. = били сме грознели
| ПР.НАКЛ., МИН.НЕОПР.ВР., 2Л., ЕД.Ч., М.Р. = бил си грознял
| ПР.НАКЛ., МИН.НЕОПР.ВР., 2Л., ЕД.Ч., Ж.Р. = била си грозняла
| ПР.НАКЛ., МИН.НЕОПР.ВР., 2Л., ЕД.Ч., СР.Р. = било си грозняло
| ПР.НАКЛ., МИН.НЕОПР.ВР., 2Л., МН.Ч. = били сте грознели
| ПР.НАКЛ., МИН.НЕОПР.ВР., 3Л., ЕД.Ч., М.Р. = бил (е) грознял
| ПР.НАКЛ., МИН.НЕОПР.ВР., 3Л., ЕД.Ч., Ж.Р. = била (е) грозняла
| ПР.НАКЛ., МИН.НЕОПР.ВР., 3Л., ЕД.Ч., СР.Р. = било (е) грозняло
| ПР.НАКЛ., МИН.НЕОПР.ВР., 3Л., МН.Ч. = били (са) грознели
| ПР.НАКЛ., БЪД.ВР., 1Л., ЕД.Ч., М.Р. = щял съм да грознея
| ПР.НАКЛ., БЪД.ВР., 1Л., ЕД.Ч., Ж.Р. = щяла съм да грознея
| ПР.НАКЛ., БЪД.ВР., 1Л., ЕД.Ч., СР.Р. = щяло съм да грознея
| ПР.НАКЛ., БЪД.ВР., 1Л., МН.Ч. = щели сме да грознеем
| ПР.НАКЛ., БЪД.ВР., 2Л., ЕД.Ч., М.Р. = щял си да грознееш
| ПР.НАКЛ., БЪД.ВР., 2Л., ЕД.Ч., Ж.Р. = щяла си да грознееш
| ПР.НАКЛ., БЪД.ВР., 2Л., ЕД.Ч., СР.Р. = щяло си да грознееш
| ПР.НАКЛ., БЪД.ВР., 2Л., МН.Ч. = щели сте да грознеете
| ПР.НАКЛ., БЪД.ВР., 3Л., ЕД.Ч., М.Р. = щял (е) да грознее
| ПР.НАКЛ., БЪД.ВР., 3Л., ЕД.Ч., Ж.Р. = щяла (е) да грознее
| ПР.НАКЛ., БЪД.ВР., 3Л., ЕД.Ч., СР.Р. = щяло (е) да грознее
| ПР.НАКЛ., БЪД.ВР., 3Л., МН.Ч. = щели (са) да грознеят
| ПР.НАКЛ., БЪД.ПРЕД.ВР., 1Л., ЕД.Ч., М.Р. = щял съм да съм грознял
| ПР.НАКЛ., БЪД.ПРЕД.ВР., 1Л., ЕД.Ч., Ж.Р. = щяла съм да съм грозняла
| ПР.НАКЛ., БЪД.ПРЕД.ВР., 1Л., ЕД.Ч., СР.Р. = щяло съм да съм грозняло
| ПР.НАКЛ., БЪД.ПРЕД.ВР., 1Л., МН.Ч. = щели сме да сме грознели
| ПР.НАКЛ., БЪД.ПРЕД.ВР., 2Л., ЕД.Ч., М.Р. = щял си да си грознял
| ПР.НАКЛ., БЪД.ПРЕД.ВР., 2Л., ЕД.Ч., Ж.Р. = щяла си да си грозняла
| ПР.НАКЛ., БЪД.ПРЕД.ВР., 2Л., ЕД.Ч., СР.Р. = щяло си да си грозняло
| ПР.НАКЛ., БЪД.ПРЕД.ВР., 2Л., МН.Ч. = щели сте да сте грознели
| ПР.НАКЛ., БЪД.ПРЕД.ВР., 3Л., ЕД.Ч., М.Р. = щял (е) да е грознял
| ПР.НАКЛ., БЪД.ПРЕД.ВР., 3Л., ЕД.Ч., Ж.Р. = щяла (е) да е грозняла
| ПР.НАКЛ., БЪД.ПРЕД.ВР., 3Л., ЕД.Ч., СР.Р. = щяло (е) да е грозняло
| ПР.НАКЛ., БЪД.ПРЕД.ВР., 3Л., МН.Ч. = щели (са) да са грознели
| УСЛОВНО НАКЛОНЕНИЕ, 1Л., ЕД.Ч., М.Р. = бих грознял
| УСЛОВНО НАКЛОНЕНИЕ, 1Л., ЕД.Ч., Ж.Р. = бих грозняла
| УСЛОВНО НАКЛОНЕНИЕ, 1Л., ЕД.Ч., СР.Р. = бих грозняло
| УСЛОВНО НАКЛОНЕНИЕ, 1Л., МН.Ч. = бихме грознели
| УСЛОВНО НАКЛОНЕНИЕ, 2Л., ЕД.Ч., М.Р. = би грознял
| УСЛОВНО НАКЛОНЕНИЕ, 2Л., ЕД.Ч., Ж.Р. = би грозняла
| УСЛОВНО НАКЛОНЕНИЕ, 2Л., ЕД.Ч., СР.Р. = би грозняло
| УСЛОВНО НАКЛОНЕНИЕ, 2Л., МН.Ч. = бихте грознели
| УСЛОВНО НАКЛОНЕНИЕ, 3Л., ЕД.Ч., М.Р. = би грознял
| УСЛОВНО НАКЛОНЕНИЕ, 3Л., ЕД.Ч., Ж.Р. = би грозняла
| УСЛОВНО НАКЛОНЕНИЕ, 3Л., ЕД.Ч., СР.Р. = би грозняло
| УСЛОВНО НАКЛОНЕНИЕ, 3Л., МН.Ч. = биха грознели
| ПОВЕЛИТЕЛНО НАКЛОНЕНИЕ, ЕД.Ч. = гроз·ней
| ПОВЕЛИТЕЛНО НАКЛОНЕНИЕ, МН.Ч. = гроз·ней·те
| МИН.СТРАД.ПРИЧ. М.Р. = гроз·нян
| МИН.СТРАД.ПРИЧ. М.Р. НЕПЪЛЕН ЧЛЕН = гроз·ня·ния
| МИН.СТРАД.ПРИЧ. М.Р. ПЪЛЕН ЧЛЕН = гроз·ня·ни·ят
| МИН.СТРАД.ПРИЧ. Ж.Р. = гроз·ня·на
| МИН.СТРАД.ПРИЧ. Ж.Р. ЧЛЕН = гроз·ня·на·та
| МИН.СТРАД.ПРИЧ. СР.Р. = гроз·ня·но
| МИН.СТРАД.ПРИЧ. СР.Р. ЧЛЕН = гроз·ня·но·то
| МИН.СТРАД.ПРИЧ. МН.Ч. = гроз·не·ни
| МИН.СТРАД.ПРИЧ. МН.Ч. ЧЛЕН = гроз·не·ни·те
| МИН.ДЕЯТ.СВ.ПРИЧ. М.Р. = гроз·нял
| МИН.ДЕЯТ.СВ.ПРИЧ. М.Р. НЕПЪЛЕН ЧЛЕН = гроз·не·лия
| МИН.ДЕЯТ.СВ.ПРИЧ. М.Р. ПЪЛЕН ЧЛЕН = гроз·не·ли·ят
| МИН.ДЕЯТ.СВ.ПРИЧ. Ж.Р. = гроз·ня·ла
| МИН.ДЕЯТ.СВ.ПРИЧ. Ж.Р. ЧЛЕН = гроз·ня·ла·та
| МИН.ДЕЯТ.СВ.ПРИЧ. СР.Р. = гроз·ня·ло
| МИН.ДЕЯТ.СВ.ПРИЧ. СР.Р. ЧЛЕН = гроз·ня·ло·то
| МИН.ДЕЯТ.СВ.ПРИЧ. МН.Ч. = гроз·не·ли
| МИН.ДЕЯТ.СВ.ПРИЧ. МН.Ч. ЧЛЕН = гроз·не·ли·те
| МИН.ДЕЯТ.НЕСВ.ПРИЧ. М.Р. = гроз·не·ел
| МИН.ДЕЯТ.НЕСВ.ПРИЧ. М.Р. НЕПЪЛЕН ЧЛЕН = гроз·не·е·лия
| МИН.ДЕЯТ.НЕСВ.ПРИЧ. М.Р. ПЪЛЕН ЧЛЕН = гроз·не·е·ли·ят
| МИН.ДЕЯТ.НЕСВ.ПРИЧ. Ж.Р. = гроз·не·е·ла
| МИН.ДЕЯТ.НЕСВ.ПРИЧ. Ж.Р. ЧЛЕН = гроз·не·е·ла·та
| МИН.ДЕЯТ.НЕСВ.ПРИЧ. СР.Р. = гроз·не·е·ло
| МИН.ДЕЯТ.НЕСВ.ПРИЧ. СР.Р. ЧЛЕН = гроз·не·е·ло·то
| МИН.ДЕЯТ.НЕСВ.ПРИЧ. МН.Ч. = гроз·не·е·ли
| МИН.ДЕЯТ.НЕСВ.ПРИЧ. МН.Ч. ЧЛЕН = гроз·не·е·ли·те
| СЕГ.ДЕЯТ.ПРИЧ. М.Р. = гроз·не·ещ
| СЕГ.ДЕЯТ.ПРИЧ. М.Р. НЕПЪЛЕН ЧЛЕН = гроз·не·е·щия
| СЕГ.ДЕЯТ.ПРИЧ. М.Р. ПЪЛЕН ЧЛЕН = гроз·не·е·щи·ят
| СЕГ.ДЕЯТ.ПРИЧ. Ж.Р. = гроз·не·е·ща
| СЕГ.ДЕЯТ.ПРИЧ. Ж.Р. ЧЛЕН = гроз·не·е·ща·та
| СЕГ.ДЕЯТ.ПРИЧ. СР.Р. = гроз·не·е·що
| СЕГ.ДЕЯТ.ПРИЧ. СР.Р. ЧЛЕН = гроз·не·е·що·то
| СЕГ.ДЕЯТ.ПРИЧ. МН.Ч. = гроз·не·е·щи
| СЕГ.ДЕЯТ.ПРИЧ. МН.Ч. ЧЛЕН = гроз·не·е·щи·те
| ДЕЕПРИЧАСТИЕ = гроз·не·ей·ки
| СКРИТИ ПРЕПРАТКИ = 
[[грознея]],
[[грознееш]],
[[грознее]],
[[грознеем]],
[[грознеете]],
[[грознеят]],
[[грознях]],
[[грозня]],
[[грозняхме]],
[[грозняхте]],
[[грозняха]],
[[грознеех]],
[[грознееше]],
[[грознеехме]],
[[грознеехте]],
[[грознееха]],
[[грозней]],
[[грознейте]],
[[грознял]],
[[грознелия]],
[[грознелият]],
[[грозняла]],
[[грознялата]],
[[грозняло]],
[[грознялото]],
[[грознели]],
[[грознелите]],
[[грознеел]],
[[грознеелия]],
[[грознеелият]],
[[грознеела]],
[[грознеелата]],
[[грознеело]],
[[грознеелото]],
[[грознеели]],
[[грознеелите]],
[[грознян]],
[[грозняния]],
[[грозняният]],
[[грозняна]],
[[грозняната]],
[[грозняно]],
[[грозняното]],
[[грознени]],
[[грознените]],
[[грознеещ]],
[[грознеещия]],
[[грознеещият]],
[[грознееща]],
[[грознеещата]],
[[грознеещо]],
[[грознеещото]],
[[грознеещи]],
[[грознеещите]],
[[грознеейки]],
[[грознял съм]],
[[грозняла съм]],
[[грозняло съм]],
[[грознели сме]],
[[грознял си]],
[[грозняла си]],
[[грозняло си]],
[[грознели сте]],
[[грознял е]],
[[грозняла е]],
[[грозняло е]],
[[грознели са]],
[[бях грознял]],
[[бях грозняла]],
[[бях грозняло]],
[[бяхме грознели]],
[[беше грознял]],
[[беше грозняла]],
[[беше грозняло]],
[[бяхте грознели]],
[[бяха грознели]],
[[ще грознея]],
[[ще грознеем]],
[[ще грознееш]],
[[ще грознеете]],
[[ще грознее]],
[[ще грознеят]],
[[ще съм грознял]],
[[ще съм грозняла]],
[[ще съм грозняло]],
[[ще сме грознели]],
[[ще си грознял]],
[[ще си грозняла]],
[[ще си грозняло]],
[[ще сте грознели]],
[[ще е грознял]],
[[ще е грозняла]],
[[ще е грозняло]],
[[ще са грознели]],
[[щях да грознея]],
[[щяхме да грознеем]],
[[щеше да грознееш]],
[[щяхте да грознеете]],
[[щеше да грознее]],
[[щяха да грознеят]],
[[щях да съм грознял]],
[[щях да съм грозняла]],
[[щях да съм грозняло]],
[[щяхме да сме грознели]],
[[щеше да си грознял]],
[[щеше да си грозняла]],
[[щеше да си грозняло]],
[[щяхте да сте грознели]],
[[щеше да е грознял]],
[[щеше да е грозняла]],
[[щеше да е грозняло]],
[[щяха да са грознели]],
[[грознеел съм]],
[[грознеела съм]],
[[грознеело съм]],
[[грознеели сме]],
[[грознеел си]],
[[грознеела си]],
[[грознеело си]],
[[грознеели сте]],
[[грознеел е]],
[[грознеела е]],
[[грознеело е]],
[[грознеели са]],
[[бил съм грознял]],
[[била съм грозняла]],
[[било съм грозняло]],
[[били сме грознели]],
[[бил си грознял]],
[[била си грозняла]],
[[било си грозняло]],
[[били сте грознели]],
[[бил е грознял]],
[[била е грозняла]],
[[било е грозняло]],
[[били са грознели]],
[[щял съм да грознея]],
[[щяла съм да грознея]],
[[щяло съм да грознея]],
[[щели сме да грознеем]],
[[щял си да грознееш]],
[[щяла си да грознееш]],
[[щяло си да грознееш]],
[[щели сте да грознеете]],
[[щял да грознее]],
[[щяла да грознее]],
[[щяло да грознее]],
[[щели да грознеят]],
[[щял е да грознее]],
[[щяла е да грознее]],
[[щяло е да грознее]],
[[щели са да грознеят]],
[[щял съм да съм грознял]],
[[щяла съм да съм грозняла]],
[[щяло съм да съм грозняло]],
[[щели сме да сме грознели]],
[[щял си да си грознял]],
[[щяла си да си грозняла]],
[[щяло си да си грозняло]],
[[щели сте да сте грознели]],
[[щял да е грознял]],
[[щяла да е грозняла]],
[[щяло да е грозняло]],
[[щели да са грознели]],
[[щял е да е грознял]],
[[щяла е да е грозняла]],
[[щяло е да е грозняло]],
[[щели са да са грознели]],
[[бих грознял]],
[[бих грозняла]],
[[бих грозняло]],
[[бихме грознели]],
[[би грознял]],
[[би грозняла]],
[[би грозняло]],
[[бихте грознели]],
[[биха грознели]],
}}</text>
      <sha1>n3vk088oty6jxz3owzmx5rw7p70atdt</sha1>
    </revision>
  </page>
  <page>
    <title>Шаблон:Словоформи/грозя</title>
    <ns>10</ns>
    <id>448320</id>
    <revision>
      <id>480302</id>
      <timestamp>2005-05-07T20:08:14Z</timestamp>
      <contributor>
        <username>Bgbot</username>
        <id>83</id>
      </contributor>
      <comment>Борислав: Шаблон със словоформи</comment>
      <model>wikitext</model>
      <format>text/x-wiki</format>
      <text bytes="19620" xml:space="preserve">{{Шаблон:Словоформи/Глагол|
  ОСНОВНА ФОРМА = грозя
| СЕГ.ВР., 1Л., ЕД.Ч. = гро·зя
| СЕГ.ВР., 1Л., МН.Ч. = гро·зим
| СЕГ.ВР., 2Л., ЕД.Ч. = гро·зиш
| СЕГ.ВР., 2Л., МН.Ч. = гро·зи·те
| СЕГ.ВР., 3Л., ЕД.Ч. = гро·зи
| СЕГ.ВР., 3Л., МН.Ч. = гро·зят
| МИН.СВ.ВР., 1Л., ЕД.Ч. = гро·зих
| МИН.СВ.ВР., 1Л., МН.Ч. = гро·зих·ме
| МИН.СВ.ВР., 2Л., ЕД.Ч. = гро·зи
| МИН.СВ.ВР., 2Л., МН.Ч. = гро·зих·те
| МИН.СВ.ВР., 3Л., ЕД.Ч. = гро·зи
| МИН.СВ.ВР., 3Л., МН.Ч. = гро·зи·ха
| МИН.НЕСВ.ВР., 1Л., ЕД.Ч. = гро·зях
| МИН.НЕСВ.ВР., 1Л., МН.Ч. = гро·зях·ме
| МИН.НЕСВ.ВР., 2Л., ЕД.Ч. = гро·зе·ше
| МИН.НЕСВ.ВР., 2Л., МН.Ч. = гро·зях·те
| МИН.НЕСВ.ВР., 3Л., ЕД.Ч. = гро·зе·ше
| МИН.НЕСВ.ВР., 3Л., МН.Ч. = гро·зя·ха
| МИН.НЕОПР.ВР., 1Л., ЕД.Ч., М.Р. = грозил съм
| МИН.НЕОПР.ВР., 1Л., ЕД.Ч., Ж.Р. = грозила съм
| МИН.НЕОПР.ВР., 1Л., ЕД.Ч., СР.Р. = грозило съм
| МИН.НЕОПР.ВР., 1Л., МН.Ч. = грозили сме
| МИН.НЕОПР.ВР., 2Л., ЕД.Ч., М.Р. = грозил си
| МИН.НЕОПР.ВР., 2Л., ЕД.Ч., Ж.Р. = грозила си
| МИН.НЕОПР.ВР., 2Л., ЕД.Ч., СР.Р. = грозило си
| МИН.НЕОПР.ВР., 2Л., МН.Ч. = грозили сте
| МИН.НЕОПР.ВР., 3Л., ЕД.Ч., М.Р. = грозил е
| МИН.НЕОПР.ВР., 3Л., ЕД.Ч., Ж.Р. = грозила е
| МИН.НЕОПР.ВР., 3Л., ЕД.Ч., СР.Р. = грозило е
| МИН.НЕОПР.ВР., 3Л., МН.Ч. = грозили са
| МИН.ПРЕД.ВР., 1Л., ЕД.Ч., М.Р. = бях грозил
| МИН.ПРЕД.ВР., 1Л., ЕД.Ч., Ж.Р. = бях грозила
| МИН.ПРЕД.ВР., 1Л., ЕД.Ч., СР.Р. = бях грозило
| МИН.ПРЕД.ВР., 1Л., МН.Ч. = бяхме грозили
| МИН.ПРЕД.ВР., 2Л., ЕД.Ч., М.Р. = беше грозил
| МИН.ПРЕД.ВР., 2Л., ЕД.Ч., Ж.Р. = беше грозила
| МИН.ПРЕД.ВР., 2Л., ЕД.Ч., СР.Р. = беше грозило
| МИН.ПРЕД.ВР., 2Л., МН.Ч. = бяхте грозили
| МИН.ПРЕД.ВР., 3Л., ЕД.Ч., М.Р. = беше грозил
| МИН.ПРЕД.ВР., 3Л., ЕД.Ч., Ж.Р. = беше грозила
| МИН.ПРЕД.ВР., 3Л., ЕД.Ч., СР.Р. = беше грозило
| МИН.ПРЕД.ВР., 3Л., МН.Ч. = бяха грозили
| БЪД.ВР., 1Л., ЕД.Ч. = ще грозя
| БЪД.ВР., 1Л., МН.Ч. = ще грозим
| БЪД.ВР., 2Л., ЕД.Ч. = ще грозиш
| БЪД.ВР., 2Л., МН.Ч. = ще грозите
| БЪД.ВР., 3Л., ЕД.Ч. = ще грози
| БЪД.ВР., 3Л., МН.Ч. = ще грозят
| БЪД.ПРЕД.ВР., 1Л., ЕД.Ч., М.Р. = ще съм грозил
| БЪД.ПРЕД.ВР., 1Л., ЕД.Ч., Ж.Р. = ще съм грозила
| БЪД.ПРЕД.ВР., 1Л., ЕД.Ч., СР.Р. = ще съм грозило
| БЪД.ПРЕД.ВР., 1Л., МН.Ч. = ще сме грозили
| БЪД.ПРЕД.ВР., 2Л., ЕД.Ч., М.Р. = ще си грозил
| БЪД.ПРЕД.ВР., 2Л., ЕД.Ч., Ж.Р. = ще си грозила
| БЪД.ПРЕД.ВР., 2Л., ЕД.Ч., СР.Р. = ще си грозило
| БЪД.ПРЕД.ВР., 2Л., МН.Ч. = ще сте грозили
| БЪД.ПРЕД.ВР., 3Л., ЕД.Ч., М.Р. = ще е грозил
| БЪД.ПРЕД.ВР., 3Л., ЕД.Ч., Ж.Р. = ще е грозила
| БЪД.ПРЕД.ВР., 3Л., ЕД.Ч., СР.Р. = ще е грозило
| БЪД.ПРЕД.ВР., 3Л., МН.Ч. = ще са грозили
| БЪД.ВР. В МИН., 1Л., ЕД.Ч. = щях да грозя
| БЪД.ВР. В МИН., 1Л., МН.Ч. = щяхме да грозим
| БЪД.ВР. В МИН., 2Л., ЕД.Ч. = щеше да грозиш
| БЪД.ВР. В МИН., 2Л., МН.Ч. = щяхте да грозите
| БЪД.ВР. В МИН., 3Л., ЕД.Ч. = щеше да грози
| БЪД.ВР. В МИН., 3Л., МН.Ч. = щяха да грозят
| БЪД.ПРЕД.ВР. В МИН., 1Л., ЕД.Ч., М.Р. = щях да съм грозил
| БЪД.ПРЕД.ВР. В МИН., 1Л., ЕД.Ч., Ж.Р. = щях да съм грозила
| БЪД.ПРЕД.ВР. В МИН., 1Л., ЕД.Ч., СР.Р. = щях да съм грозило
| БЪД.ПРЕД.ВР. В МИН., 1Л., МН.Ч. = щяхме да сме грозили
| БЪД.ПРЕД.ВР. В МИН., 2Л., ЕД.Ч., М.Р. = щеше да си грозил
| БЪД.ПРЕД.ВР. В МИН., 2Л., ЕД.Ч., Ж.Р. = щеше да си грозила
| БЪД.ПРЕД.ВР. В МИН., 2Л., ЕД.Ч., СР.Р. = щеше да си грозило
| БЪД.ПРЕД.ВР. В МИН., 2Л., МН.Ч. = щяхте да сте грозили
| БЪД.ПРЕД.ВР. В МИН., 3Л., ЕД.Ч., М.Р. = щеше да е грозил
| БЪД.ПРЕД.ВР. В МИН., 3Л., ЕД.Ч., Ж.Р. = щеше да е грозила
| БЪД.ПРЕД.ВР. В МИН., 3Л., ЕД.Ч., СР.Р. = щеше да е грозило
| БЪД.ПРЕД.ВР. В МИН., 3Л., МН.Ч. = щяха да са грозили
| ПР.НАКЛ., СЕГ.ВР., 1Л., ЕД.Ч., М.Р. = грозял съм
| ПР.НАКЛ., СЕГ.ВР., 1Л., ЕД.Ч., Ж.Р. = грозяла съм
| ПР.НАКЛ., СЕГ.ВР., 1Л., ЕД.Ч., СР.Р. = грозяло съм
| ПР.НАКЛ., СЕГ.ВР., 1Л., МН.Ч. = грозели сме
| ПР.НАКЛ., СЕГ.ВР., 2Л., ЕД.Ч., М.Р. = грозял си
| ПР.НАКЛ., СЕГ.ВР., 2Л., ЕД.Ч., Ж.Р. = грозяла си
| ПР.НАКЛ., СЕГ.ВР., 2Л., ЕД.Ч., СР.Р. = грозяло си
| ПР.НАКЛ., СЕГ.ВР., 2Л., МН.Ч. = грозели сте
| ПР.НАКЛ., СЕГ.ВР., 3Л., ЕД.Ч., М.Р. = грозял (е)
| ПР.НАКЛ., СЕГ.ВР., 3Л., ЕД.Ч., Ж.Р. = грозяла (е)
| ПР.НАКЛ., СЕГ.ВР., 3Л., ЕД.Ч., СР.Р. = грозяло (е)
| ПР.НАКЛ., СЕГ.ВР., 3Л., МН.Ч. = грозели (са)
| ПР.НАКЛ., МИН.СВ.ВР., 1Л., ЕД.Ч., М.Р. = грозил съм
| ПР.НАКЛ., МИН.СВ.ВР., 1Л., ЕД.Ч., Ж.Р. = грозила съм
| ПР.НАКЛ., МИН.СВ.ВР., 1Л., ЕД.Ч., СР.Р. = грозило съм
| ПР.НАКЛ., МИН.СВ.ВР., 1Л., МН.Ч. = грозили сме
| ПР.НАКЛ., МИН.СВ.ВР., 2Л., ЕД.Ч., М.Р. = грозил си
| ПР.НАКЛ., МИН.СВ.ВР., 2Л., ЕД.Ч., Ж.Р. = грозила си
| ПР.НАКЛ., МИН.СВ.ВР., 2Л., ЕД.Ч., СР.Р. = грозило си
| ПР.НАКЛ., МИН.СВ.ВР., 2Л., МН.Ч. = грозили сте
| ПР.НАКЛ., МИН.СВ.ВР., 3Л., ЕД.Ч., М.Р. = грозил (е)
| ПР.НАКЛ., МИН.СВ.ВР., 3Л., ЕД.Ч., Ж.Р. = грозила (е)
| ПР.НАКЛ., МИН.СВ.ВР., 3Л., ЕД.Ч., СР.Р. = грозило (е)
| ПР.НАКЛ., МИН.СВ.ВР., 3Л., МН.Ч. = грозили (са)
| ПР.НАКЛ., МИН.НЕОПР.ВР., 1Л., ЕД.Ч., М.Р. = бил съм грозил
| ПР.НАКЛ., МИН.НЕОПР.ВР., 1Л., ЕД.Ч., Ж.Р. = била съм грозила
| ПР.НАКЛ., МИН.НЕОПР.ВР., 1Л., ЕД.Ч., СР.Р. = било съм грозило
| ПР.НАКЛ., МИН.НЕОПР.ВР., 1Л., МН.Ч. = били сме грозили
| ПР.НАКЛ., МИН.НЕОПР.ВР., 2Л., ЕД.Ч., М.Р. = бил си грозил
| ПР.НАКЛ., МИН.НЕОПР.ВР., 2Л., ЕД.Ч., Ж.Р. = била си грозила
| ПР.НАКЛ., МИН.НЕОПР.ВР., 2Л., ЕД.Ч., СР.Р. = било си грозило
| ПР.НАКЛ., МИН.НЕОПР.ВР., 2Л., МН.Ч. = били сте грозили
| ПР.НАКЛ., МИН.НЕОПР.ВР., 3Л., ЕД.Ч., М.Р. = бил (е) грозил
| ПР.НАКЛ., МИН.НЕОПР.ВР., 3Л., ЕД.Ч., Ж.Р. = била (е) грозила
| ПР.НАКЛ., МИН.НЕОПР.ВР., 3Л., ЕД.Ч., СР.Р. = било (е) грозило
| ПР.НАКЛ., МИН.НЕОПР.ВР., 3Л., МН.Ч. = били (са) грозили
| ПР.НАКЛ., БЪД.ВР., 1Л., ЕД.Ч., М.Р. = щял съм да грозя
| ПР.НАКЛ., БЪД.ВР., 1Л., ЕД.Ч., Ж.Р. = щяла съм да грозя
| ПР.НАКЛ., БЪД.ВР., 1Л., ЕД.Ч., СР.Р. = щяло съм да грозя
| ПР.НАКЛ., БЪД.ВР., 1Л., МН.Ч. = щели сме да грозим
| ПР.НАКЛ., БЪД.ВР., 2Л., ЕД.Ч., М.Р. = щял си да грозиш
| ПР.НАКЛ., БЪД.ВР., 2Л., ЕД.Ч., Ж.Р. = щяла си да грозиш
| ПР.НАКЛ., БЪД.ВР., 2Л., ЕД.Ч., СР.Р. = щяло си да грозиш
| ПР.НАКЛ., БЪД.ВР., 2Л., МН.Ч. = щели сте да грозите
| ПР.НАКЛ., БЪД.ВР., 3Л., ЕД.Ч., М.Р. = щял (е) да грози
| ПР.НАКЛ., БЪД.ВР., 3Л., ЕД.Ч., Ж.Р. = щяла (е) да грози
| ПР.НАКЛ., БЪД.ВР., 3Л., ЕД.Ч., СР.Р. = щяло (е) да грози
| ПР.НАКЛ., БЪД.ВР., 3Л., МН.Ч. = щели (са) да грозят
| ПР.НАКЛ., БЪД.ПРЕД.ВР., 1Л., ЕД.Ч., М.Р. = щял съм да съм грозил
| ПР.НАКЛ., БЪД.ПРЕД.ВР., 1Л., ЕД.Ч., Ж.Р. = щяла съм да съм грозила
| ПР.НАКЛ., БЪД.ПРЕД.ВР., 1Л., ЕД.Ч., СР.Р. = щяло съм да съм грозило
| ПР.НАКЛ., БЪД.ПРЕД.ВР., 1Л., МН.Ч. = щели сме да сме грозили
| ПР.НАКЛ., БЪД.ПРЕД.ВР., 2Л., ЕД.Ч., М.Р. = щял си да си грозил
| ПР.НАКЛ., БЪД.ПРЕД.ВР., 2Л., ЕД.Ч., Ж.Р. = щяла си да си грозила
| ПР.НАКЛ., БЪД.ПРЕД.ВР., 2Л., ЕД.Ч., СР.Р. = щяло си да си грозило
| ПР.НАКЛ., БЪД.ПРЕД.ВР., 2Л., МН.Ч. = щели сте да сте грозили
| ПР.НАКЛ., БЪД.ПРЕД.ВР., 3Л., ЕД.Ч., М.Р. = щял (е) да е грозил
| ПР.НАКЛ., БЪД.ПРЕД.ВР., 3Л., ЕД.Ч., Ж.Р. = щяла (е) да е грозила
| ПР.НАКЛ., БЪД.ПРЕД.ВР., 3Л., ЕД.Ч., СР.Р. = щяло (е) да е грозило
| ПР.НАКЛ., БЪД.ПРЕД.ВР., 3Л., МН.Ч. = щели (са) да са грозили
| УСЛОВНО НАКЛОНЕНИЕ, 1Л., ЕД.Ч., М.Р. = бих грозил
| УСЛОВНО НАКЛОНЕНИЕ, 1Л., ЕД.Ч., Ж.Р. = бих грозила
| УСЛОВНО НАКЛОНЕНИЕ, 1Л., ЕД.Ч., СР.Р. = бих грозило
| УСЛОВНО НАКЛОНЕНИЕ, 1Л., МН.Ч. = бихме грозили
| УСЛОВНО НАКЛОНЕНИЕ, 2Л., ЕД.Ч., М.Р. = би грозил
| УСЛОВНО НАКЛОНЕНИЕ, 2Л., ЕД.Ч., Ж.Р. = би грозила
| УСЛОВНО НАКЛОНЕНИЕ, 2Л., ЕД.Ч., СР.Р. = би грозило
| УСЛОВНО НАКЛОНЕНИЕ, 2Л., МН.Ч. = бихте грозили
| УСЛОВНО НАКЛОНЕНИЕ, 3Л., ЕД.Ч., М.Р. = би грозил
| УСЛОВНО НАКЛОНЕНИЕ, 3Л., ЕД.Ч., Ж.Р. = би грозила
| УСЛОВНО НАКЛОНЕНИЕ, 3Л., ЕД.Ч., СР.Р. = би грозило
| УСЛОВНО НАКЛОНЕНИЕ, 3Л., МН.Ч. = биха грозили
| ПОВЕЛИТЕЛНО НАКЛОНЕНИЕ, ЕД.Ч. = гро·зи
| ПОВЕЛИТЕЛНО НАКЛОНЕНИЕ, МН.Ч. = гро·зе·те
| МИН.СТРАД.ПРИЧ. М.Р. = гро·зен
| МИН.СТРАД.ПРИЧ. М.Р. НЕПЪЛЕН ЧЛЕН = гро·зе·ния
| МИН.СТРАД.ПРИЧ. М.Р. ПЪЛЕН ЧЛЕН = гро·зе·ни·ят
| МИН.СТРАД.ПРИЧ. Ж.Р. = гро·зе·на
| МИН.СТРАД.ПРИЧ. Ж.Р. ЧЛЕН = гро·зе·на·та
| МИН.СТРАД.ПРИЧ. СР.Р. = гро·зе·но
| МИН.СТРАД.ПРИЧ. СР.Р. ЧЛЕН = гро·зе·но·то
| МИН.СТРАД.ПРИЧ. МН.Ч. = гро·зе·ни
| МИН.СТРАД.ПРИЧ. МН.Ч. ЧЛЕН = гро·зе·ни·те
| МИН.ДЕЯТ.СВ.ПРИЧ. М.Р. = гро·зил
| МИН.ДЕЯТ.СВ.ПРИЧ. М.Р. НЕПЪЛЕН ЧЛЕН = гро·зи·лия
| МИН.ДЕЯТ.СВ.ПРИЧ. М.Р. ПЪЛЕН ЧЛЕН = гро·зи·ли·ят
| МИН.ДЕЯТ.СВ.ПРИЧ. Ж.Р. = гро·зи·ла
| МИН.ДЕЯТ.СВ.ПРИЧ. Ж.Р. ЧЛЕН = гро·зи·ла·та
| МИН.ДЕЯТ.СВ.ПРИЧ. СР.Р. = гро·зи·ло
| МИН.ДЕЯТ.СВ.ПРИЧ. СР.Р. ЧЛЕН = гро·зи·ло·то
| МИН.ДЕЯТ.СВ.ПРИЧ. МН.Ч. = гро·зи·ли
| МИН.ДЕЯТ.СВ.ПРИЧ. МН.Ч. ЧЛЕН = гро·зи·ли·те
| МИН.ДЕЯТ.НЕСВ.ПРИЧ. М.Р. = гро·зял
| МИН.ДЕЯТ.НЕСВ.ПРИЧ. М.Р. НЕПЪЛЕН ЧЛЕН = гро·зя·лия
| МИН.ДЕЯТ.НЕСВ.ПРИЧ. М.Р. ПЪЛЕН ЧЛЕН = гро·зя·ли·ят
| МИН.ДЕЯТ.НЕСВ.ПРИЧ. Ж.Р. = гро·зя·ла
| МИН.ДЕЯТ.НЕСВ.ПРИЧ. Ж.Р. ЧЛЕН = гро·зя·ла·та
| МИН.ДЕЯТ.НЕСВ.ПРИЧ. СР.Р. = гро·зя·ло
| МИН.ДЕЯТ.НЕСВ.ПРИЧ. СР.Р. ЧЛЕН = гро·зя·ло·то
| МИН.ДЕЯТ.НЕСВ.ПРИЧ. МН.Ч. = гро·зе·ли
| МИН.ДЕЯТ.НЕСВ.ПРИЧ. МН.Ч. ЧЛЕН = гро·зе·ли·те
| СЕГ.ДЕЯТ.ПРИЧ. М.Р. = гро·зящ
| СЕГ.ДЕЯТ.ПРИЧ. М.Р. НЕПЪЛЕН ЧЛЕН = гро·зя·щия
| СЕГ.ДЕЯТ.ПРИЧ. М.Р. ПЪЛЕН ЧЛЕН = гро·зя·щи·ят
| СЕГ.ДЕЯТ.ПРИЧ. Ж.Р. = гро·зя·ща
| СЕГ.ДЕЯТ.ПРИЧ. Ж.Р. ЧЛЕН = гро·зя·ща·та
| СЕГ.ДЕЯТ.ПРИЧ. СР.Р. = гро·зя·що
| СЕГ.ДЕЯТ.ПРИЧ. СР.Р. ЧЛЕН = гро·зя·що·то
| СЕГ.ДЕЯТ.ПРИЧ. МН.Ч. = гро·зя·щи
| СЕГ.ДЕЯТ.ПРИЧ. МН.Ч. ЧЛЕН = гро·зя·щи·те
| ДЕЕПРИЧАСТИЕ = гро·зей·ки
| СКРИТИ ПРЕПРАТКИ = 
[[грозя]],
[[грозиш]],
[[грози]],
[[грозим]],
[[грозите]],
[[грозят]],
[[грозих]],
[[грозихме]],
[[грозихте]],
[[грозиха]],
[[грозях]],
[[грозеше]],
[[грозяхме]],
[[грозяхте]],
[[грозяха]],
[[грозете]],
[[грозил]],
[[грозилия]],
[[грозилият]],
[[грозила]],
[[грозилата]],
[[грозило]],
[[грозилото]],
[[грозили]],
[[грозилите]],
[[грозял]],
[[грозялия]],
[[грозялият]],
[[грозяла]],
[[грозялата]],
[[грозяло]],
[[грозялото]],
[[грозели]],
[[грозелите]],
[[грозен]],
[[грозения]],
[[грозеният]],
[[грозена]],
[[грозената]],
[[грозено]],
[[грозеното]],
[[грозени]],
[[грозените]],
[[грозящ]],
[[грозящия]],
[[грозящият]],
[[грозяща]],
[[грозящата]],
[[грозящо]],
[[грозящото]],
[[грозящи]],
[[грозящите]],
[[грозейки]],
[[грозил съм]],
[[грозила съм]],
[[грозило съм]],
[[грозили сме]],
[[грозил си]],
[[грозила си]],
[[грозило си]],
[[грозили сте]],
[[грозил е]],
[[грозила е]],
[[грозило е]],
[[грозили са]],
[[бях грозил]],
[[бях грозила]],
[[бях грозило]],
[[бяхме грозили]],
[[беше грозил]],
[[беше грозила]],
[[беше грозило]],
[[бяхте грозили]],
[[бяха грозили]],
[[ще грозя]],
[[ще грозим]],
[[ще грозиш]],
[[ще грозите]],
[[ще грози]],
[[ще грозят]],
[[ще съм грозил]],
[[ще съм грозила]],
[[ще съм грозило]],
[[ще сме грозили]],
[[ще си грозил]],
[[ще си грозила]],
[[ще си грозило]],
[[ще сте грозили]],
[[ще е грозил]],
[[ще е грозила]],
[[ще е грозило]],
[[ще са грозили]],
[[щях да грозя]],
[[щяхме да грозим]],
[[щеше да грозиш]],
[[щяхте да грозите]],
[[щеше да грози]],
[[щяха да грозят]],
[[щях да съм грозил]],
[[щях да съм грозила]],
[[щях да съм грозило]],
[[щяхме да сме грозили]],
[[щеше да си грозил]],
[[щеше да си грозила]],
[[щеше да си грозило]],
[[щяхте да сте грозили]],
[[щеше да е грозил]],
[[щеше да е грозила]],
[[щеше да е грозило]],
[[щяха да са грозили]],
[[грозял съм]],
[[грозяла съм]],
[[грозяло съм]],
[[грозели сме]],
[[грозял си]],
[[грозяла си]],
[[грозяло си]],
[[грозели сте]],
[[грозял е]],
[[грозяла е]],
[[грозяло е]],
[[грозели са]],
[[бил съм грозил]],
[[била съм грозила]],
[[било съм грозило]],
[[били сме грозили]],
[[бил си грозил]],
[[била си грозила]],
[[било си грозило]],
[[били сте грозили]],
[[бил е грозил]],
[[била е грозила]],
[[било е грозило]],
[[били са грозили]],
[[щял съм да грозя]],
[[щяла съм да грозя]],
[[щяло съм да грозя]],
[[щели сме да грозим]],
[[щял си да грозиш]],
[[щяла си да грозиш]],
[[щяло си да грозиш]],
[[щели сте да грозите]],
[[щял да грози]],
[[щяла да грози]],
[[щяло да грози]],
[[щели да грозят]],
[[щял е да грози]],
[[щяла е да грози]],
[[щяло е да грози]],
[[щели са да грозят]],
[[щял съм да съм грозил]],
[[щяла съм да съм грозила]],
[[щяло съм да съм грозило]],
[[щели сме да сме грозили]],
[[щял си да си грозил]],
[[щяла си да си грозила]],
[[щяло си да си грозило]],
[[щели сте да сте грозили]],
[[щял да е грозил]],
[[щяла да е грозила]],
[[щяло да е грозило]],
[[щели да са грозили]],
[[щял е да е грозил]],
[[щяла е да е грозила]],
[[щяло е да е грозило]],
[[щели са да са грозили]],
[[бих грозил]],
[[бих грозила]],
[[бих грозило]],
[[бихме грозили]],
[[би грозил]],
[[би грозила]],
[[би грозило]],
[[бихте грозили]],
[[биха грозили]],
}}</text>
      <sha1>ld5c4a6u5cfk0pio30bjxsfkhc68dfj</sha1>
    </revision>
  </page>
  <page>
    <title>Шаблон:Словоформи/громя</title>
    <ns>10</ns>
    <id>448331</id>
    <revision>
      <id>480313</id>
      <timestamp>2005-05-07T20:08:33Z</timestamp>
      <contributor>
        <username>Bgbot</username>
        <id>83</id>
      </contributor>
      <comment>Борислав: Шаблон със словоформи</comment>
      <model>wikitext</model>
      <format>text/x-wiki</format>
      <text bytes="19620" xml:space="preserve">{{Шаблон:Словоформи/Глагол|
  ОСНОВНА ФОРМА = громя
| СЕГ.ВР., 1Л., ЕД.Ч. = гро·мя
| СЕГ.ВР., 1Л., МН.Ч. = гро·мим
| СЕГ.ВР., 2Л., ЕД.Ч. = гро·миш
| СЕГ.ВР., 2Л., МН.Ч. = гро·ми·те
| СЕГ.ВР., 3Л., ЕД.Ч. = гро·ми
| СЕГ.ВР., 3Л., МН.Ч. = гро·мят
| МИН.СВ.ВР., 1Л., ЕД.Ч. = гро·мих
| МИН.СВ.ВР., 1Л., МН.Ч. = гро·мих·ме
| МИН.СВ.ВР., 2Л., ЕД.Ч. = гро·ми
| МИН.СВ.ВР., 2Л., МН.Ч. = гро·мих·те
| МИН.СВ.ВР., 3Л., ЕД.Ч. = гро·ми
| МИН.СВ.ВР., 3Л., МН.Ч. = гро·ми·ха
| МИН.НЕСВ.ВР., 1Л., ЕД.Ч. = гро·мях
| МИН.НЕСВ.ВР., 1Л., МН.Ч. = гро·мях·ме
| МИН.НЕСВ.ВР., 2Л., ЕД.Ч. = гро·ме·ше
| МИН.НЕСВ.ВР., 2Л., МН.Ч. = гро·мях·те
| МИН.НЕСВ.ВР., 3Л., ЕД.Ч. = гро·ме·ше
| МИН.НЕСВ.ВР., 3Л., МН.Ч. = гро·мя·ха
| МИН.НЕОПР.ВР., 1Л., ЕД.Ч., М.Р. = громил съм
| МИН.НЕОПР.ВР., 1Л., ЕД.Ч., Ж.Р. = громила съм
| МИН.НЕОПР.ВР., 1Л., ЕД.Ч., СР.Р. = громило съм
| МИН.НЕОПР.ВР., 1Л., МН.Ч. = громили сме
| МИН.НЕОПР.ВР., 2Л., ЕД.Ч., М.Р. = громил си
| МИН.НЕОПР.ВР., 2Л., ЕД.Ч., Ж.Р. = громила си
| МИН.НЕОПР.ВР., 2Л., ЕД.Ч., СР.Р. = громило си
| МИН.НЕОПР.ВР., 2Л., МН.Ч. = громили сте
| МИН.НЕОПР.ВР., 3Л., ЕД.Ч., М.Р. = громил е
| МИН.НЕОПР.ВР., 3Л., ЕД.Ч., Ж.Р. = громила е
| МИН.НЕОПР.ВР., 3Л., ЕД.Ч., СР.Р. = громило е
| МИН.НЕОПР.ВР., 3Л., МН.Ч. = громили са
| МИН.ПРЕД.ВР., 1Л., ЕД.Ч., М.Р. = бях громил
| МИН.ПРЕД.ВР., 1Л., ЕД.Ч., Ж.Р. = бях громила
| МИН.ПРЕД.ВР., 1Л., ЕД.Ч., СР.Р. = бях громило
| МИН.ПРЕД.ВР., 1Л., МН.Ч. = бяхме громили
| МИН.ПРЕД.ВР., 2Л., ЕД.Ч., М.Р. = беше громил
| МИН.ПРЕД.ВР., 2Л., ЕД.Ч., Ж.Р. = беше громила
| МИН.ПРЕД.ВР., 2Л., ЕД.Ч., СР.Р. = беше громило
| МИН.ПРЕД.ВР., 2Л., МН.Ч. = бяхте громили
| МИН.ПРЕД.ВР., 3Л., ЕД.Ч., М.Р. = беше громил
| МИН.ПРЕД.ВР., 3Л., ЕД.Ч., Ж.Р. = беше громила
| МИН.ПРЕД.ВР., 3Л., ЕД.Ч., СР.Р. = беше громило
| МИН.ПРЕД.ВР., 3Л., МН.Ч. = бяха громили
| БЪД.ВР., 1Л., ЕД.Ч. = ще громя
| БЪД.ВР., 1Л., МН.Ч. = ще громим
| БЪД.ВР., 2Л., ЕД.Ч. = ще громиш
| БЪД.ВР., 2Л., МН.Ч. = ще громите
| БЪД.ВР., 3Л., ЕД.Ч. = ще громи
| БЪД.ВР., 3Л., МН.Ч. = ще громят
| БЪД.ПРЕД.ВР., 1Л., ЕД.Ч., М.Р. = ще съм громил
| БЪД.ПРЕД.ВР., 1Л., ЕД.Ч., Ж.Р. = ще съм громила
| БЪД.ПРЕД.ВР., 1Л., ЕД.Ч., СР.Р. = ще съм громило
| БЪД.ПРЕД.ВР., 1Л., МН.Ч. = ще сме громили
| БЪД.ПРЕД.ВР., 2Л., ЕД.Ч., М.Р. = ще си громил
| БЪД.ПРЕД.ВР., 2Л., ЕД.Ч., Ж.Р. = ще си громила
| БЪД.ПРЕД.ВР., 2Л., ЕД.Ч., СР.Р. = ще си громило
| БЪД.ПРЕД.ВР., 2Л., МН.Ч. = ще сте громили
| БЪД.ПРЕД.ВР., 3Л., ЕД.Ч., М.Р. = ще е громил
| БЪД.ПРЕД.ВР., 3Л., ЕД.Ч., Ж.Р. = ще е громила
| БЪД.ПРЕД.ВР., 3Л., ЕД.Ч., СР.Р. = ще е громило
| БЪД.ПРЕД.ВР., 3Л., МН.Ч. = ще са громили
| БЪД.ВР. В МИН., 1Л., ЕД.Ч. = щях да громя
| БЪД.ВР. В МИН., 1Л., МН.Ч. = щяхме да громим
| БЪД.ВР. В МИН., 2Л., ЕД.Ч. = щеше да громиш
| БЪД.ВР. В МИН., 2Л., МН.Ч. = щяхте да громите
| БЪД.ВР. В МИН., 3Л., ЕД.Ч. = щеше да громи
| БЪД.ВР. В МИН., 3Л., МН.Ч. = щяха да громят
| БЪД.ПРЕД.ВР. В МИН., 1Л., ЕД.Ч., М.Р. = щях да съм громил
| БЪД.ПРЕД.ВР. В МИН., 1Л., ЕД.Ч., Ж.Р. = щях да съм громила
| БЪД.ПРЕД.ВР. В МИН., 1Л., ЕД.Ч., СР.Р. = щях да съм громило
| БЪД.ПРЕД.ВР. В МИН., 1Л., МН.Ч. = щяхме да сме громили
| БЪД.ПРЕД.ВР. В МИН., 2Л., ЕД.Ч., М.Р. = щеше да си громил
| БЪД.ПРЕД.ВР. В МИН., 2Л., ЕД.Ч., Ж.Р. = щеше да си громила
| БЪД.ПРЕД.ВР. В МИН., 2Л., ЕД.Ч., СР.Р. = щеше да си громило
| БЪД.ПРЕД.ВР. В МИН., 2Л., МН.Ч. = щяхте да сте громили
| БЪД.ПРЕД.ВР. В МИН., 3Л., ЕД.Ч., М.Р. = щеше да е громил
| БЪД.ПРЕД.ВР. В МИН., 3Л., ЕД.Ч., Ж.Р. = щеше да е громила
| БЪД.ПРЕД.ВР. В МИН., 3Л., ЕД.Ч., СР.Р. = щеше да е громило
| БЪД.ПРЕД.ВР. В МИН., 3Л., МН.Ч. = щяха да са громили
| ПР.НАКЛ., СЕГ.ВР., 1Л., ЕД.Ч., М.Р. = громял съм
| ПР.НАКЛ., СЕГ.ВР., 1Л., ЕД.Ч., Ж.Р. = громяла съм
| ПР.НАКЛ., СЕГ.ВР., 1Л., ЕД.Ч., СР.Р. = громяло съм
| ПР.НАКЛ., СЕГ.ВР., 1Л., МН.Ч. = громели сме
| ПР.НАКЛ., СЕГ.ВР., 2Л., ЕД.Ч., М.Р. = громял си
| ПР.НАКЛ., СЕГ.ВР., 2Л., ЕД.Ч., Ж.Р. = громяла си
| ПР.НАКЛ., СЕГ.ВР., 2Л., ЕД.Ч., СР.Р. = громяло си
| ПР.НАКЛ., СЕГ.ВР., 2Л., МН.Ч. = громели сте
| ПР.НАКЛ., СЕГ.ВР., 3Л., ЕД.Ч., М.Р. = громял (е)
| ПР.НАКЛ., СЕГ.ВР., 3Л., ЕД.Ч., Ж.Р. = громяла (е)
| ПР.НАКЛ., СЕГ.ВР., 3Л., ЕД.Ч., СР.Р. = громяло (е)
| ПР.НАКЛ., СЕГ.ВР., 3Л., МН.Ч. = громели (са)
| ПР.НАКЛ., МИН.СВ.ВР., 1Л., ЕД.Ч., М.Р. = громил съм
| ПР.НАКЛ., МИН.СВ.ВР., 1Л., ЕД.Ч., Ж.Р. = громила съм
| ПР.НАКЛ., МИН.СВ.ВР., 1Л., ЕД.Ч., СР.Р. = громило съм
| ПР.НАКЛ., МИН.СВ.ВР., 1Л., МН.Ч. = громили сме
| ПР.НАКЛ., МИН.СВ.ВР., 2Л., ЕД.Ч., М.Р. = громил си
| ПР.НАКЛ., МИН.СВ.ВР., 2Л., ЕД.Ч., Ж.Р. = громила си
| ПР.НАКЛ., МИН.СВ.ВР., 2Л., ЕД.Ч., СР.Р. = громило си
| ПР.НАКЛ., МИН.СВ.ВР., 2Л., МН.Ч. = громили сте
| ПР.НАКЛ., МИН.СВ.ВР., 3Л., ЕД.Ч., М.Р. = громил (е)
| ПР.НАКЛ., МИН.СВ.ВР., 3Л., ЕД.Ч., Ж.Р. = громила (е)
| ПР.НАКЛ., МИН.СВ.ВР., 3Л., ЕД.Ч., СР.Р. = громило (е)
| ПР.НАКЛ., МИН.СВ.ВР., 3Л., МН.Ч. = громили (са)
| ПР.НАКЛ., МИН.НЕОПР.ВР., 1Л., ЕД.Ч., М.Р. = бил съм громил
| ПР.НАКЛ., МИН.НЕОПР.ВР., 1Л., ЕД.Ч., Ж.Р. = била съм громила
| ПР.НАКЛ., МИН.НЕОПР.ВР., 1Л., ЕД.Ч., СР.Р. = било съм громило
| ПР.НАКЛ., МИН.НЕОПР.ВР., 1Л., МН.Ч. = били сме громили
| ПР.НАКЛ., МИН.НЕОПР.ВР., 2Л., ЕД.Ч., М.Р. = бил си громил
| ПР.НАКЛ., МИН.НЕОПР.ВР., 2Л., ЕД.Ч., Ж.Р. = била си громила
| ПР.НАКЛ., МИН.НЕОПР.ВР., 2Л., ЕД.Ч., СР.Р. = било си громило
| ПР.НАКЛ., МИН.НЕОПР.ВР., 2Л., МН.Ч. = били сте громили
| ПР.НАКЛ., МИН.НЕОПР.ВР., 3Л., ЕД.Ч., М.Р. = бил (е) громил
| ПР.НАКЛ., МИН.НЕОПР.ВР., 3Л., ЕД.Ч., Ж.Р. = била (е) громила
| ПР.НАКЛ., МИН.НЕОПР.ВР., 3Л., ЕД.Ч., СР.Р. = било (е) громило
| ПР.НАКЛ., МИН.НЕОПР.ВР., 3Л., МН.Ч. = били (са) громили
| ПР.НАКЛ., БЪД.ВР., 1Л., ЕД.Ч., М.Р. = щял съм да громя
| ПР.НАКЛ., БЪД.ВР., 1Л., ЕД.Ч., Ж.Р. = щяла съм да громя
| ПР.НАКЛ., БЪД.ВР., 1Л., ЕД.Ч., СР.Р. = щяло съм да громя
| ПР.НАКЛ., БЪД.ВР., 1Л., МН.Ч. = щели сме да громим
| ПР.НАКЛ., БЪД.ВР., 2Л., ЕД.Ч., М.Р. = щял си да громиш
| ПР.НАКЛ., БЪД.ВР., 2Л., ЕД.Ч., Ж.Р. = щяла си да громиш
| ПР.НАКЛ., БЪД.ВР., 2Л., ЕД.Ч., СР.Р. = щяло си да громиш
| ПР.НАКЛ., БЪД.ВР., 2Л., МН.Ч. = щели сте да громите
| ПР.НАКЛ., БЪД.ВР., 3Л., ЕД.Ч., М.Р. = щял (е) да громи
| ПР.НАКЛ., БЪД.ВР., 3Л., ЕД.Ч., Ж.Р. = щяла (е) да громи
| ПР.НАКЛ., БЪД.ВР., 3Л., ЕД.Ч., СР.Р. = щяло (е) да громи
| ПР.НАКЛ., БЪД.ВР., 3Л., МН.Ч. = щели (са) да громят
| ПР.НАКЛ., БЪД.ПРЕД.ВР., 1Л., ЕД.Ч., М.Р. = щял съм да съм громил
| ПР.НАКЛ., БЪД.ПРЕД.ВР., 1Л., ЕД.Ч., Ж.Р. = щяла съм да съм громила
| ПР.НАКЛ., БЪД.ПРЕД.ВР., 1Л., ЕД.Ч., СР.Р. = щяло съм да съм громило
| ПР.НАКЛ., БЪД.ПРЕД.ВР., 1Л., МН.Ч. = щели сме да сме громили
| ПР.НАКЛ., БЪД.ПРЕД.ВР., 2Л., ЕД.Ч., М.Р. = щял си да си громил
| ПР.НАКЛ., БЪД.ПРЕД.ВР., 2Л., ЕД.Ч., Ж.Р. = щяла си да си громила
| ПР.НАКЛ., БЪД.ПРЕД.ВР., 2Л., ЕД.Ч., СР.Р. = щяло си да си громило
| ПР.НАКЛ., БЪД.ПРЕД.ВР., 2Л., МН.Ч. = щели сте да сте громили
| ПР.НАКЛ., БЪД.ПРЕД.ВР., 3Л., ЕД.Ч., М.Р. = щял (е) да е громил
| ПР.НАКЛ., БЪД.ПРЕД.ВР., 3Л., ЕД.Ч., Ж.Р. = щяла (е) да е громила
| ПР.НАКЛ., БЪД.ПРЕД.ВР., 3Л., ЕД.Ч., СР.Р. = щяло (е) да е громило
| ПР.НАКЛ., БЪД.ПРЕД.ВР., 3Л., МН.Ч. = щели (са) да са громили
| УСЛОВНО НАКЛОНЕНИЕ, 1Л., ЕД.Ч., М.Р. = бих громил
| УСЛОВНО НАКЛОНЕНИЕ, 1Л., ЕД.Ч., Ж.Р. = бих громила
| УСЛОВНО НАКЛОНЕНИЕ, 1Л., ЕД.Ч., СР.Р. = бих громило
| УСЛОВНО НАКЛОНЕНИЕ, 1Л., МН.Ч. = бихме громили
| УСЛОВНО НАКЛОНЕНИЕ, 2Л., ЕД.Ч., М.Р. = би громил
| УСЛОВНО НАКЛОНЕНИЕ, 2Л., ЕД.Ч., Ж.Р. = би громила
| УСЛОВНО НАКЛОНЕНИЕ, 2Л., ЕД.Ч., СР.Р. = би громило
| УСЛОВНО НАКЛОНЕНИЕ, 2Л., МН.Ч. = бихте громили
| УСЛОВНО НАКЛОНЕНИЕ, 3Л., ЕД.Ч., М.Р. = би громил
| УСЛОВНО НАКЛОНЕНИЕ, 3Л., ЕД.Ч., Ж.Р. = би громила
| УСЛОВНО НАКЛОНЕНИЕ, 3Л., ЕД.Ч., СР.Р. = би громило
| УСЛОВНО НАКЛОНЕНИЕ, 3Л., МН.Ч. = биха громили
| ПОВЕЛИТЕЛНО НАКЛОНЕНИЕ, ЕД.Ч. = гро·ми
| ПОВЕЛИТЕЛНО НАКЛОНЕНИЕ, МН.Ч. = гро·ме·те
| МИН.СТРАД.ПРИЧ. М.Р. = гро·мен
| МИН.СТРАД.ПРИЧ. М.Р. НЕПЪЛЕН ЧЛЕН = гро·ме·ния
| МИН.СТРАД.ПРИЧ. М.Р. ПЪЛЕН ЧЛЕН = гро·ме·ни·ят
| МИН.СТРАД.ПРИЧ. Ж.Р. = гро·ме·на
| МИН.СТРАД.ПРИЧ. Ж.Р. ЧЛЕН = гро·ме·на·та
| МИН.СТРАД.ПРИЧ. СР.Р. = гро·ме·но
| МИН.СТРАД.ПРИЧ. СР.Р. ЧЛЕН = гро·ме·но·то
| МИН.СТРАД.ПРИЧ. МН.Ч. = гро·ме·ни
| МИН.СТРАД.ПРИЧ. МН.Ч. ЧЛЕН = гро·ме·ни·те
| МИН.ДЕЯТ.СВ.ПРИЧ. М.Р. = гро·мил
| МИН.ДЕЯТ.СВ.ПРИЧ. М.Р. НЕПЪЛЕН ЧЛЕН = гро·ми·лия
| МИН.ДЕЯТ.СВ.ПРИЧ. М.Р. ПЪЛЕН ЧЛЕН = гро·ми·ли·ят
| МИН.ДЕЯТ.СВ.ПРИЧ. Ж.Р. = гро·ми·ла
| МИН.ДЕЯТ.СВ.ПРИЧ. Ж.Р. ЧЛЕН = гро·ми·ла·та
| МИН.ДЕЯТ.СВ.ПРИЧ. СР.Р. = гро·ми·ло
| МИН.ДЕЯТ.СВ.ПРИЧ. СР.Р. ЧЛЕН = гро·ми·ло·то
| МИН.ДЕЯТ.СВ.ПРИЧ. МН.Ч. = гро·ми·ли
| МИН.ДЕЯТ.СВ.ПРИЧ. МН.Ч. ЧЛЕН = гро·ми·ли·те
| МИН.ДЕЯТ.НЕСВ.ПРИЧ. М.Р. = гро·мял
| МИН.ДЕЯТ.НЕСВ.ПРИЧ. М.Р. НЕПЪЛЕН ЧЛЕН = гро·мя·лия
| МИН.ДЕЯТ.НЕСВ.ПРИЧ. М.Р. ПЪЛЕН ЧЛЕН = гро·мя·ли·ят
| МИН.ДЕЯТ.НЕСВ.ПРИЧ. Ж.Р. = гро·мя·ла
| МИН.ДЕЯТ.НЕСВ.ПРИЧ. Ж.Р. ЧЛЕН = гро·мя·ла·та
| МИН.ДЕЯТ.НЕСВ.ПРИЧ. СР.Р. = гро·мя·ло
| МИН.ДЕЯТ.НЕСВ.ПРИЧ. СР.Р. ЧЛЕН = гро·мя·ло·то
| МИН.ДЕЯТ.НЕСВ.ПРИЧ. МН.Ч. = гро·ме·ли
| МИН.ДЕЯТ.НЕСВ.ПРИЧ. МН.Ч. ЧЛЕН = гро·ме·ли·те
| СЕГ.ДЕЯТ.ПРИЧ. М.Р. = гро·мящ
| СЕГ.ДЕЯТ.ПРИЧ. М.Р. НЕПЪЛЕН ЧЛЕН = гро·мя·щия
| СЕГ.ДЕЯТ.ПРИЧ. М.Р. ПЪЛЕН ЧЛЕН = гро·мя·щи·ят
| СЕГ.ДЕЯТ.ПРИЧ. Ж.Р. = гро·мя·ща
| СЕГ.ДЕЯТ.ПРИЧ. Ж.Р. ЧЛЕН = гро·мя·ща·та
| СЕГ.ДЕЯТ.ПРИЧ. СР.Р. = гро·мя·що
| СЕГ.ДЕЯТ.ПРИЧ. СР.Р. ЧЛЕН = гро·мя·що·то
| СЕГ.ДЕЯТ.ПРИЧ. МН.Ч. = гро·мя·щи
| СЕГ.ДЕЯТ.ПРИЧ. МН.Ч. ЧЛЕН = гро·мя·щи·те
| ДЕЕПРИЧАСТИЕ = гро·мей·ки
| СКРИТИ ПРЕПРАТКИ = 
[[громя]],
[[громиш]],
[[громи]],
[[громим]],
[[громите]],
[[громят]],
[[громих]],
[[громихме]],
[[громихте]],
[[громиха]],
[[громях]],
[[громеше]],
[[громяхме]],
[[громяхте]],
[[громяха]],
[[громете]],
[[громил]],
[[громилия]],
[[громилият]],
[[громила]],
[[громилата]],
[[громило]],
[[громилото]],
[[громили]],
[[громилите]],
[[громял]],
[[громялия]],
[[громялият]],
[[громяла]],
[[громялата]],
[[громяло]],
[[громялото]],
[[громели]],
[[громелите]],
[[громен]],
[[громения]],
[[громеният]],
[[громена]],
[[громената]],
[[громено]],
[[громеното]],
[[громени]],
[[громените]],
[[громящ]],
[[громящия]],
[[громящият]],
[[громяща]],
[[громящата]],
[[громящо]],
[[громящото]],
[[громящи]],
[[громящите]],
[[громейки]],
[[громил съм]],
[[громила съм]],
[[громило съм]],
[[громили сме]],
[[громил си]],
[[громила си]],
[[громило си]],
[[громили сте]],
[[громил е]],
[[громила е]],
[[громило е]],
[[громили са]],
[[бях громил]],
[[бях громила]],
[[бях громило]],
[[бяхме громили]],
[[беше громил]],
[[беше громила]],
[[беше громило]],
[[бяхте громили]],
[[бяха громили]],
[[ще громя]],
[[ще громим]],
[[ще громиш]],
[[ще громите]],
[[ще громи]],
[[ще громят]],
[[ще съм громил]],
[[ще съм громила]],
[[ще съм громило]],
[[ще сме громили]],
[[ще си громил]],
[[ще си громила]],
[[ще си громило]],
[[ще сте громили]],
[[ще е громил]],
[[ще е громила]],
[[ще е громило]],
[[ще са громили]],
[[щях да громя]],
[[щяхме да громим]],
[[щеше да громиш]],
[[щяхте да громите]],
[[щеше да громи]],
[[щяха да громят]],
[[щях да съм громил]],
[[щях да съм громила]],
[[щях да съм громило]],
[[щяхме да сме громили]],
[[щеше да си громил]],
[[щеше да си громила]],
[[щеше да си громило]],
[[щяхте да сте громили]],
[[щеше да е громил]],
[[щеше да е громила]],
[[щеше да е громило]],
[[щяха да са громили]],
[[громял съм]],
[[громяла съм]],
[[громяло съм]],
[[громели сме]],
[[громял си]],
[[громяла си]],
[[громяло си]],
[[громели сте]],
[[громял е]],
[[громяла е]],
[[громяло е]],
[[громели са]],
[[бил съм громил]],
[[била съм громила]],
[[било съм громило]],
[[били сме громили]],
[[бил си громил]],
[[била си громила]],
[[било си громило]],
[[били сте громили]],
[[бил е громил]],
[[била е громила]],
[[било е громило]],
[[били са громили]],
[[щял съм да громя]],
[[щяла съм да громя]],
[[щяло съм да громя]],
[[щели сме да громим]],
[[щял си да громиш]],
[[щяла си да громиш]],
[[щяло си да громиш]],
[[щели сте да громите]],
[[щял да громи]],
[[щяла да громи]],
[[щяло да громи]],
[[щели да громят]],
[[щял е да громи]],
[[щяла е да громи]],
[[щяло е да громи]],
[[щели са да громят]],
[[щял съм да съм громил]],
[[щяла съм да съм громила]],
[[щяло съм да съм громило]],
[[щели сме да сме громили]],
[[щял си да си громил]],
[[щяла си да си громила]],
[[щяло си да си громило]],
[[щели сте да сте громили]],
[[щял да е громил]],
[[щяла да е громила]],
[[щяло да е громило]],
[[щели да са громили]],
[[щял е да е громил]],
[[щяла е да е громила]],
[[щяло е да е громило]],
[[щели са да са громили]],
[[бих громил]],
[[бих громила]],
[[бих громило]],
[[бихме громили]],
[[би громил]],
[[би громила]],
[[би громило]],
[[бихте громили]],
[[биха громили]],
}}</text>
      <sha1>k4g8ivfix6ol9r5n6eyqjyk0gsfi9km</sha1>
    </revision>
  </page>
  <page>
    <title>Шаблон:Словоформи/грохам</title>
    <ns>10</ns>
    <id>491892</id>
    <revision>
      <id>523874</id>
      <timestamp>2005-05-09T06:39:38Z</timestamp>
      <contributor>
        <username>Bgbot</username>
        <id>83</id>
      </contributor>
      <comment>Борислав: Шаблон със словоформи</comment>
      <model>wikitext</model>
      <format>text/x-wiki</format>
      <text bytes="19112" xml:space="preserve">{{Шаблон:Словоформи/Глагол|
  ОСНОВНА ФОРМА = грохам
| СЕГ.ВР., 1Л., ЕД.Ч. = гро·хам
| СЕГ.ВР., 1Л., МН.Ч. = гро·ха·ме
| СЕГ.ВР., 2Л., ЕД.Ч. = гро·хаш
| СЕГ.ВР., 2Л., МН.Ч. = гро·ха·те
| СЕГ.ВР., 3Л., ЕД.Ч. = гро·ха
| СЕГ.ВР., 3Л., МН.Ч. = гро·хат
| МИН.СВ.ВР., 1Л., ЕД.Ч. = гро·хах
| МИН.СВ.ВР., 1Л., МН.Ч. = гро·хах·ме
| МИН.СВ.ВР., 2Л., ЕД.Ч. = гро·ха
| МИН.СВ.ВР., 2Л., МН.Ч. = гро·хах·те
| МИН.СВ.ВР., 3Л., ЕД.Ч. = гро·ха
| МИН.СВ.ВР., 3Л., МН.Ч. = гро·ха·ха
| МИН.НЕСВ.ВР., 1Л., ЕД.Ч. = гро·хах
| МИН.НЕСВ.ВР., 1Л., МН.Ч. = гро·хах·ме
| МИН.НЕСВ.ВР., 2Л., ЕД.Ч. = гро·ха·ше
| МИН.НЕСВ.ВР., 2Л., МН.Ч. = гро·хах·те
| МИН.НЕСВ.ВР., 3Л., ЕД.Ч. = гро·ха·ше
| МИН.НЕСВ.ВР., 3Л., МН.Ч. = гро·ха·ха
| МИН.НЕОПР.ВР., 1Л., ЕД.Ч., М.Р. = грохал съм
| МИН.НЕОПР.ВР., 1Л., ЕД.Ч., Ж.Р. = грохала съм
| МИН.НЕОПР.ВР., 1Л., ЕД.Ч., СР.Р. = грохало съм
| МИН.НЕОПР.ВР., 1Л., МН.Ч. = грохали сме
| МИН.НЕОПР.ВР., 2Л., ЕД.Ч., М.Р. = грохал си
| МИН.НЕОПР.ВР., 2Л., ЕД.Ч., Ж.Р. = грохала си
| МИН.НЕОПР.ВР., 2Л., ЕД.Ч., СР.Р. = грохало си
| МИН.НЕОПР.ВР., 2Л., МН.Ч. = грохали сте
| МИН.НЕОПР.ВР., 3Л., ЕД.Ч., М.Р. = грохал е
| МИН.НЕОПР.ВР., 3Л., ЕД.Ч., Ж.Р. = грохала е
| МИН.НЕОПР.ВР., 3Л., ЕД.Ч., СР.Р. = грохало е
| МИН.НЕОПР.ВР., 3Л., МН.Ч. = грохали са
| МИН.ПРЕД.ВР., 1Л., ЕД.Ч., М.Р. = бях грохал
| МИН.ПРЕД.ВР., 1Л., ЕД.Ч., Ж.Р. = бях грохала
| МИН.ПРЕД.ВР., 1Л., ЕД.Ч., СР.Р. = бях грохало
| МИН.ПРЕД.ВР., 1Л., МН.Ч. = бяхме грохали
| МИН.ПРЕД.ВР., 2Л., ЕД.Ч., М.Р. = беше грохал
| МИН.ПРЕД.ВР., 2Л., ЕД.Ч., Ж.Р. = беше грохала
| МИН.ПРЕД.ВР., 2Л., ЕД.Ч., СР.Р. = беше грохало
| МИН.ПРЕД.ВР., 2Л., МН.Ч. = бяхте грохали
| МИН.ПРЕД.ВР., 3Л., ЕД.Ч., М.Р. = беше грохал
| МИН.ПРЕД.ВР., 3Л., ЕД.Ч., Ж.Р. = беше грохала
| МИН.ПРЕД.ВР., 3Л., ЕД.Ч., СР.Р. = беше грохало
| МИН.ПРЕД.ВР., 3Л., МН.Ч. = бяха грохали
| БЪД.ВР., 1Л., ЕД.Ч. = ще грохам
| БЪД.ВР., 1Л., МН.Ч. = ще грохаме
| БЪД.ВР., 2Л., ЕД.Ч. = ще грохаш
| БЪД.ВР., 2Л., МН.Ч. = ще грохате
| БЪД.ВР., 3Л., ЕД.Ч. = ще гроха
| БЪД.ВР., 3Л., МН.Ч. = ще грохат
| БЪД.ПРЕД.ВР., 1Л., ЕД.Ч., М.Р. = ще съм грохал
| БЪД.ПРЕД.ВР., 1Л., ЕД.Ч., Ж.Р. = ще съм грохала
| БЪД.ПРЕД.ВР., 1Л., ЕД.Ч., СР.Р. = ще съм грохало
| БЪД.ПРЕД.ВР., 1Л., МН.Ч. = ще сме грохали
| БЪД.ПРЕД.ВР., 2Л., ЕД.Ч., М.Р. = ще си грохал
| БЪД.ПРЕД.ВР., 2Л., ЕД.Ч., Ж.Р. = ще си грохала
| БЪД.ПРЕД.ВР., 2Л., ЕД.Ч., СР.Р. = ще си грохало
| БЪД.ПРЕД.ВР., 2Л., МН.Ч. = ще сте грохали
| БЪД.ПРЕД.ВР., 3Л., ЕД.Ч., М.Р. = ще е грохал
| БЪД.ПРЕД.ВР., 3Л., ЕД.Ч., Ж.Р. = ще е грохала
| БЪД.ПРЕД.ВР., 3Л., ЕД.Ч., СР.Р. = ще е грохало
| БЪД.ПРЕД.ВР., 3Л., МН.Ч. = ще са грохали
| БЪД.ВР. В МИН., 1Л., ЕД.Ч. = щях да грохам
| БЪД.ВР. В МИН., 1Л., МН.Ч. = щяхме да грохаме
| БЪД.ВР. В МИН., 2Л., ЕД.Ч. = щеше да грохаш
| БЪД.ВР. В МИН., 2Л., МН.Ч. = щяхте да грохате
| БЪД.ВР. В МИН., 3Л., ЕД.Ч. = щеше да гроха
| БЪД.ВР. В МИН., 3Л., МН.Ч. = щяха да грохат
| БЪД.ПРЕД.ВР. В МИН., 1Л., ЕД.Ч., М.Р. = щях да съм грохал
| БЪД.ПРЕД.ВР. В МИН., 1Л., ЕД.Ч., Ж.Р. = щях да съм грохала
| БЪД.ПРЕД.ВР. В МИН., 1Л., ЕД.Ч., СР.Р. = щях да съм грохало
| БЪД.ПРЕД.ВР. В МИН., 1Л., МН.Ч. = щяхме да сме грохали
| БЪД.ПРЕД.ВР. В МИН., 2Л., ЕД.Ч., М.Р. = щеше да си грохал
| БЪД.ПРЕД.ВР. В МИН., 2Л., ЕД.Ч., Ж.Р. = щеше да си грохала
| БЪД.ПРЕД.ВР. В МИН., 2Л., ЕД.Ч., СР.Р. = щеше да си грохало
| БЪД.ПРЕД.ВР. В МИН., 2Л., МН.Ч. = щяхте да сте грохали
| БЪД.ПРЕД.ВР. В МИН., 3Л., ЕД.Ч., М.Р. = щеше да е грохал
| БЪД.ПРЕД.ВР. В МИН., 3Л., ЕД.Ч., Ж.Р. = щеше да е грохала
| БЪД.ПРЕД.ВР. В МИН., 3Л., ЕД.Ч., СР.Р. = щеше да е грохало
| БЪД.ПРЕД.ВР. В МИН., 3Л., МН.Ч. = щяха да са грохали
| ПР.НАКЛ., СЕГ.ВР., 1Л., ЕД.Ч., М.Р. = грохал съм
| ПР.НАКЛ., СЕГ.ВР., 1Л., ЕД.Ч., Ж.Р. = грохала съм
| ПР.НАКЛ., СЕГ.ВР., 1Л., ЕД.Ч., СР.Р. = грохало съм
| ПР.НАКЛ., СЕГ.ВР., 1Л., МН.Ч. = грохали сме
| ПР.НАКЛ., СЕГ.ВР., 2Л., ЕД.Ч., М.Р. = грохал си
| ПР.НАКЛ., СЕГ.ВР., 2Л., ЕД.Ч., Ж.Р. = грохала си
| ПР.НАКЛ., СЕГ.ВР., 2Л., ЕД.Ч., СР.Р. = грохало си
| ПР.НАКЛ., СЕГ.ВР., 2Л., МН.Ч. = грохали сте
| ПР.НАКЛ., СЕГ.ВР., 3Л., ЕД.Ч., М.Р. = грохал (е)
| ПР.НАКЛ., СЕГ.ВР., 3Л., ЕД.Ч., Ж.Р. = грохала (е)
| ПР.НАКЛ., СЕГ.ВР., 3Л., ЕД.Ч., СР.Р. = грохало (е)
| ПР.НАКЛ., СЕГ.ВР., 3Л., МН.Ч. = грохали (са)
| ПР.НАКЛ., МИН.СВ.ВР., 1Л., ЕД.Ч., М.Р. = грохал съм
| ПР.НАКЛ., МИН.СВ.ВР., 1Л., ЕД.Ч., Ж.Р. = грохала съм
| ПР.НАКЛ., МИН.СВ.ВР., 1Л., ЕД.Ч., СР.Р. = грохало съм
| ПР.НАКЛ., МИН.СВ.ВР., 1Л., МН.Ч. = грохали сме
| ПР.НАКЛ., МИН.СВ.ВР., 2Л., ЕД.Ч., М.Р. = грохал си
| ПР.НАКЛ., МИН.СВ.ВР., 2Л., ЕД.Ч., Ж.Р. = грохала си
| ПР.НАКЛ., МИН.СВ.ВР., 2Л., ЕД.Ч., СР.Р. = грохало си
| ПР.НАКЛ., МИН.СВ.ВР., 2Л., МН.Ч. = грохали сте
| ПР.НАКЛ., МИН.СВ.ВР., 3Л., ЕД.Ч., М.Р. = грохал (е)
| ПР.НАКЛ., МИН.СВ.ВР., 3Л., ЕД.Ч., Ж.Р. = грохала (е)
| ПР.НАКЛ., МИН.СВ.ВР., 3Л., ЕД.Ч., СР.Р. = грохало (е)
| ПР.НАКЛ., МИН.СВ.ВР., 3Л., МН.Ч. = грохали (са)
| ПР.НАКЛ., МИН.НЕОПР.ВР., 1Л., ЕД.Ч., М.Р. = бил съм грохал
| ПР.НАКЛ., МИН.НЕОПР.ВР., 1Л., ЕД.Ч., Ж.Р. = била съм грохала
| ПР.НАКЛ., МИН.НЕОПР.ВР., 1Л., ЕД.Ч., СР.Р. = било съм грохало
| ПР.НАКЛ., МИН.НЕОПР.ВР., 1Л., МН.Ч. = били сме грохали
| ПР.НАКЛ., МИН.НЕОПР.ВР., 2Л., ЕД.Ч., М.Р. = бил си грохал
| ПР.НАКЛ., МИН.НЕОПР.ВР., 2Л., ЕД.Ч., Ж.Р. = била си грохала
| ПР.НАКЛ., МИН.НЕОПР.ВР., 2Л., ЕД.Ч., СР.Р. = било си грохало
| ПР.НАКЛ., МИН.НЕОПР.ВР., 2Л., МН.Ч. = били сте грохали
| ПР.НАКЛ., МИН.НЕОПР.ВР., 3Л., ЕД.Ч., М.Р. = бил (е) грохал
| ПР.НАКЛ., МИН.НЕОПР.ВР., 3Л., ЕД.Ч., Ж.Р. = била (е) грохала
| ПР.НАКЛ., МИН.НЕОПР.ВР., 3Л., ЕД.Ч., СР.Р. = било (е) грохало
| ПР.НАКЛ., МИН.НЕОПР.ВР., 3Л., МН.Ч. = били (са) грохали
| ПР.НАКЛ., БЪД.ВР., 1Л., ЕД.Ч., М.Р. = щял съм да грохам
| ПР.НАКЛ., БЪД.ВР., 1Л., ЕД.Ч., Ж.Р. = щяла съм да грохам
| ПР.НАКЛ., БЪД.ВР., 1Л., ЕД.Ч., СР.Р. = щяло съм да грохам
| ПР.НАКЛ., БЪД.ВР., 1Л., МН.Ч. = щели сме да грохаме
| ПР.НАКЛ., БЪД.ВР., 2Л., ЕД.Ч., М.Р. = щял си да грохаш
| ПР.НАКЛ., БЪД.ВР., 2Л., ЕД.Ч., Ж.Р. = щяла си да грохаш
| ПР.НАКЛ., БЪД.ВР., 2Л., ЕД.Ч., СР.Р. = щяло си да грохаш
| ПР.НАКЛ., БЪД.ВР., 2Л., МН.Ч. = щели сте да грохате
| ПР.НАКЛ., БЪД.ВР., 3Л., ЕД.Ч., М.Р. = щял (е) да гроха
| ПР.НАКЛ., БЪД.ВР., 3Л., ЕД.Ч., Ж.Р. = щяла (е) да гроха
| ПР.НАКЛ., БЪД.ВР., 3Л., ЕД.Ч., СР.Р. = щяло (е) да гроха
| ПР.НАКЛ., БЪД.ВР., 3Л., МН.Ч. = щели (са) да грохат
| ПР.НАКЛ., БЪД.ПРЕД.ВР., 1Л., ЕД.Ч., М.Р. = щял съм да съм грохал
| ПР.НАКЛ., БЪД.ПРЕД.ВР., 1Л., ЕД.Ч., Ж.Р. = щяла съм да съм грохала
| ПР.НАКЛ., БЪД.ПРЕД.ВР., 1Л., ЕД.Ч., СР.Р. = щяло съм да съм грохало
| ПР.НАКЛ., БЪД.ПРЕД.ВР., 1Л., МН.Ч. = щели сме да сме грохали
| ПР.НАКЛ., БЪД.ПРЕД.ВР., 2Л., ЕД.Ч., М.Р. = щял си да си грохал
| ПР.НАКЛ., БЪД.ПРЕД.ВР., 2Л., ЕД.Ч., Ж.Р. = щяла си да си грохала
| ПР.НАКЛ., БЪД.ПРЕД.ВР., 2Л., ЕД.Ч., СР.Р. = щяло си да си грохало
| ПР.НАКЛ., БЪД.ПРЕД.ВР., 2Л., МН.Ч. = щели сте да сте грохали
| ПР.НАКЛ., БЪД.ПРЕД.ВР., 3Л., ЕД.Ч., М.Р. = щял (е) да е грохал
| ПР.НАКЛ., БЪД.ПРЕД.ВР., 3Л., ЕД.Ч., Ж.Р. = щяла (е) да е грохала
| ПР.НАКЛ., БЪД.ПРЕД.ВР., 3Л., ЕД.Ч., СР.Р. = щяло (е) да е грохало
| ПР.НАКЛ., БЪД.ПРЕД.ВР., 3Л., МН.Ч. = щели (са) да са грохали
| УСЛОВНО НАКЛОНЕНИЕ, 1Л., ЕД.Ч., М.Р. = бих грохал
| УСЛОВНО НАКЛОНЕНИЕ, 1Л., ЕД.Ч., Ж.Р. = бих грохала
| УСЛОВНО НАКЛОНЕНИЕ, 1Л., ЕД.Ч., СР.Р. = бих грохало
| УСЛОВНО НАКЛОНЕНИЕ, 1Л., МН.Ч. = бихме грохали
| УСЛОВНО НАКЛОНЕНИЕ, 2Л., ЕД.Ч., М.Р. = би грохал
| УСЛОВНО НАКЛОНЕНИЕ, 2Л., ЕД.Ч., Ж.Р. = би грохала
| УСЛОВНО НАКЛОНЕНИЕ, 2Л., ЕД.Ч., СР.Р. = би грохало
| УСЛОВНО НАКЛОНЕНИЕ, 2Л., МН.Ч. = бихте грохали
| УСЛОВНО НАКЛОНЕНИЕ, 3Л., ЕД.Ч., М.Р. = би грохал
| УСЛОВНО НАКЛОНЕНИЕ, 3Л., ЕД.Ч., Ж.Р. = би грохала
| УСЛОВНО НАКЛОНЕНИЕ, 3Л., ЕД.Ч., СР.Р. = би грохало
| УСЛОВНО НАКЛОНЕНИЕ, 3Л., МН.Ч. = биха грохали
| ПОВЕЛИТЕЛНО НАКЛОНЕНИЕ, ЕД.Ч. = гро·хай
| ПОВЕЛИТЕЛНО НАКЛОНЕНИЕ, МН.Ч. = гро·хай·те
| МИН.СТРАД.ПРИЧ. М.Р. = гро·хан
| МИН.СТРАД.ПРИЧ. М.Р. НЕПЪЛЕН ЧЛЕН = гро·ха·ния
| МИН.СТРАД.ПРИЧ. М.Р. ПЪЛЕН ЧЛЕН = гро·ха·ни·ят
| МИН.СТРАД.ПРИЧ. Ж.Р. = гро·ха·на
| МИН.СТРАД.ПРИЧ. Ж.Р. ЧЛЕН = гро·ха·на·та
| МИН.СТРАД.ПРИЧ. СР.Р. = гро·ха·но
| МИН.СТРАД.ПРИЧ. СР.Р. ЧЛЕН = гро·ха·но·то
| МИН.СТРАД.ПРИЧ. МН.Ч. = гро·ха·ни
| МИН.СТРАД.ПРИЧ. МН.Ч. ЧЛЕН = гро·ха·ни·те
| МИН.ДЕЯТ.СВ.ПРИЧ. М.Р. = гро·хал
| МИН.ДЕЯТ.СВ.ПРИЧ. М.Р. НЕПЪЛЕН ЧЛЕН = гро·ха·лия
| МИН.ДЕЯТ.СВ.ПРИЧ. М.Р. ПЪЛЕН ЧЛЕН = гро·ха·ли·ят
| МИН.ДЕЯТ.СВ.ПРИЧ. Ж.Р. = гро·ха·ла
| МИН.ДЕЯТ.СВ.ПРИЧ. Ж.Р. ЧЛЕН = гро·ха·ла·та
| МИН.ДЕЯТ.СВ.ПРИЧ. СР.Р. = гро·ха·ло
| МИН.ДЕЯТ.СВ.ПРИЧ. СР.Р. ЧЛЕН = гро·ха·ло·то
| МИН.ДЕЯТ.СВ.ПРИЧ. МН.Ч. = гро·ха·ли
| МИН.ДЕЯТ.СВ.ПРИЧ. МН.Ч. ЧЛЕН = гро·ха·ли·те
| МИН.ДЕЯТ.НЕСВ.ПРИЧ. М.Р. = гро·хал
| МИН.ДЕЯТ.НЕСВ.ПРИЧ. М.Р. НЕПЪЛЕН ЧЛЕН = гро·ха·лия
| МИН.ДЕЯТ.НЕСВ.ПРИЧ. М.Р. ПЪЛЕН ЧЛЕН = гро·ха·ли·ят
| МИН.ДЕЯТ.НЕСВ.ПРИЧ. Ж.Р. = гро·ха·ла
| МИН.ДЕЯТ.НЕСВ.ПРИЧ. Ж.Р. ЧЛЕН = гро·ха·ла·та
| МИН.ДЕЯТ.НЕСВ.ПРИЧ. СР.Р. = гро·ха·ло
| МИН.ДЕЯТ.НЕСВ.ПРИЧ. СР.Р. ЧЛЕН = гро·ха·ло·то
| МИН.ДЕЯТ.НЕСВ.ПРИЧ. МН.Ч. = гро·ха·ли
| МИН.ДЕЯТ.НЕСВ.ПРИЧ. МН.Ч. ЧЛЕН = гро·ха·ли·те
| СЕГ.ДЕЯТ.ПРИЧ. М.Р. = гро·хащ
| СЕГ.ДЕЯТ.ПРИЧ. М.Р. НЕПЪЛЕН ЧЛЕН = гро·ха·щия
| СЕГ.ДЕЯТ.ПРИЧ. М.Р. ПЪЛЕН ЧЛЕН = гро·ха·щи·ят
| СЕГ.ДЕЯТ.ПРИЧ. Ж.Р. = гро·ха·ща
| СЕГ.ДЕЯТ.ПРИЧ. Ж.Р. ЧЛЕН = гро·ха·ща·та
| СЕГ.ДЕЯТ.ПРИЧ. СР.Р. = гро·ха·що
| СЕГ.ДЕЯТ.ПРИЧ. СР.Р. ЧЛЕН = гро·ха·що·то
| СЕГ.ДЕЯТ.ПРИЧ. МН.Ч. = гро·ха·щи
| СЕГ.ДЕЯТ.ПРИЧ. МН.Ч. ЧЛЕН = гро·ха·щи·те
| ДЕЕПРИЧАСТИЕ = гро·хай·ки
| СКРИТИ ПРЕПРАТКИ = 
[[грохам]],
[[грохаш]],
[[гроха]],
[[грохаме]],
[[грохате]],
[[грохат]],
[[грохах]],
[[грохахме]],
[[грохахте]],
[[грохаха]],
[[грохаше]],
[[грохай]],
[[грохайте]],
[[грохал]],
[[грохалия]],
[[грохалият]],
[[грохала]],
[[грохалата]],
[[грохало]],
[[грохалото]],
[[грохали]],
[[грохалите]],
[[грохан]],
[[грохания]],
[[гроханият]],
[[грохана]],
[[гроханата]],
[[грохано]],
[[гроханото]],
[[грохани]],
[[гроханите]],
[[грохащ]],
[[грохащия]],
[[грохащият]],
[[грохаща]],
[[грохащата]],
[[грохащо]],
[[грохащото]],
[[грохащи]],
[[грохащите]],
[[грохайки]],
[[грохал съм]],
[[грохала съм]],
[[грохало съм]],
[[грохали сме]],
[[грохал си]],
[[грохала си]],
[[грохало си]],
[[грохали сте]],
[[грохал е]],
[[грохала е]],
[[грохало е]],
[[грохали са]],
[[бях грохал]],
[[бях грохала]],
[[бях грохало]],
[[бяхме грохали]],
[[беше грохал]],
[[беше грохала]],
[[беше грохало]],
[[бяхте грохали]],
[[бяха грохали]],
[[ще грохам]],
[[ще грохаме]],
[[ще грохаш]],
[[ще грохате]],
[[ще гроха]],
[[ще грохат]],
[[ще съм грохал]],
[[ще съм грохала]],
[[ще съм грохало]],
[[ще сме грохали]],
[[ще си грохал]],
[[ще си грохала]],
[[ще си грохало]],
[[ще сте грохали]],
[[ще е грохал]],
[[ще е грохала]],
[[ще е грохало]],
[[ще са грохали]],
[[щях да грохам]],
[[щяхме да грохаме]],
[[щеше да грохаш]],
[[щяхте да грохате]],
[[щеше да гроха]],
[[щяха да грохат]],
[[щях да съм грохал]],
[[щях да съм грохала]],
[[щях да съм грохало]],
[[щяхме да сме грохали]],
[[щеше да си грохал]],
[[щеше да си грохала]],
[[щеше да си грохало]],
[[щяхте да сте грохали]],
[[щеше да е грохал]],
[[щеше да е грохала]],
[[щеше да е грохало]],
[[щяха да са грохали]],
[[бил съм грохал]],
[[била съм грохала]],
[[било съм грохало]],
[[били сме грохали]],
[[бил си грохал]],
[[била си грохала]],
[[било си грохало]],
[[били сте грохали]],
[[бил е грохал]],
[[била е грохала]],
[[било е грохало]],
[[били са грохали]],
[[щял съм да грохам]],
[[щяла съм да грохам]],
[[щяло съм да грохам]],
[[щели сме да грохаме]],
[[щял си да грохаш]],
[[щяла си да грохаш]],
[[щяло си да грохаш]],
[[щели сте да грохате]],
[[щял да гроха]],
[[щяла да гроха]],
[[щяло да гроха]],
[[щели да грохат]],
[[щял е да гроха]],
[[щяла е да гроха]],
[[щяло е да гроха]],
[[щели са да грохат]],
[[щял съм да съм грохал]],
[[щяла съм да съм грохала]],
[[щяло съм да съм грохало]],
[[щели сме да сме грохали]],
[[щял си да си грохал]],
[[щяла си да си грохала]],
[[щяло си да си грохало]],
[[щели сте да сте грохали]],
[[щял да е грохал]],
[[щяла да е грохала]],
[[щяло да е грохало]],
[[щели да са грохали]],
[[щял е да е грохал]],
[[щяла е да е грохала]],
[[щяло е да е грохало]],
[[щели са да са грохали]],
[[бих грохал]],
[[бих грохала]],
[[бих грохало]],
[[бихме грохали]],
[[би грохал]],
[[би грохала]],
[[би грохало]],
[[бихте грохали]],
[[биха грохали]],
}}</text>
      <sha1>maaahb6x3audxnzsjhpv7p9en4cjjp2</sha1>
    </revision>
  </page>
  <page>
    <title>Шаблон:Словоформи/грохвам</title>
    <ns>10</ns>
    <id>491903</id>
    <revision>
      <id>523885</id>
      <timestamp>2005-05-09T06:39:52Z</timestamp>
      <contributor>
        <username>Bgbot</username>
        <id>83</id>
      </contributor>
      <comment>Борислав: Шаблон със словоформи</comment>
      <model>wikitext</model>
      <format>text/x-wiki</format>
      <text bytes="19794" xml:space="preserve">{{Шаблон:Словоформи/Глагол|
  ОСНОВНА ФОРМА = грохвам
| СЕГ.ВР., 1Л., ЕД.Ч. = грох·вам
| СЕГ.ВР., 1Л., МН.Ч. = грох·ва·ме
| СЕГ.ВР., 2Л., ЕД.Ч. = грох·ваш
| СЕГ.ВР., 2Л., МН.Ч. = грох·ва·те
| СЕГ.ВР., 3Л., ЕД.Ч. = грох·ва
| СЕГ.ВР., 3Л., МН.Ч. = грох·ват
| МИН.СВ.ВР., 1Л., ЕД.Ч. = грох·вах
| МИН.СВ.ВР., 1Л., МН.Ч. = грох·вах·ме
| МИН.СВ.ВР., 2Л., ЕД.Ч. = грох·ва
| МИН.СВ.ВР., 2Л., МН.Ч. = грох·вах·те
| МИН.СВ.ВР., 3Л., ЕД.Ч. = грох·ва
| МИН.СВ.ВР., 3Л., МН.Ч. = грох·ва·ха
| МИН.НЕСВ.ВР., 1Л., ЕД.Ч. = грох·вах
| МИН.НЕСВ.ВР., 1Л., МН.Ч. = грох·вах·ме
| МИН.НЕСВ.ВР., 2Л., ЕД.Ч. = грох·ва·ше
| МИН.НЕСВ.ВР., 2Л., МН.Ч. = грох·вах·те
| МИН.НЕСВ.ВР., 3Л., ЕД.Ч. = грох·ва·ше
| МИН.НЕСВ.ВР., 3Л., МН.Ч. = грох·ва·ха
| МИН.НЕОПР.ВР., 1Л., ЕД.Ч., М.Р. = грохвал съм
| МИН.НЕОПР.ВР., 1Л., ЕД.Ч., Ж.Р. = грохвала съм
| МИН.НЕОПР.ВР., 1Л., ЕД.Ч., СР.Р. = грохвало съм
| МИН.НЕОПР.ВР., 1Л., МН.Ч. = грохвали сме
| МИН.НЕОПР.ВР., 2Л., ЕД.Ч., М.Р. = грохвал си
| МИН.НЕОПР.ВР., 2Л., ЕД.Ч., Ж.Р. = грохвала си
| МИН.НЕОПР.ВР., 2Л., ЕД.Ч., СР.Р. = грохвало си
| МИН.НЕОПР.ВР., 2Л., МН.Ч. = грохвали сте
| МИН.НЕОПР.ВР., 3Л., ЕД.Ч., М.Р. = грохвал е
| МИН.НЕОПР.ВР., 3Л., ЕД.Ч., Ж.Р. = грохвала е
| МИН.НЕОПР.ВР., 3Л., ЕД.Ч., СР.Р. = грохвало е
| МИН.НЕОПР.ВР., 3Л., МН.Ч. = грохвали са
| МИН.ПРЕД.ВР., 1Л., ЕД.Ч., М.Р. = бях грохвал
| МИН.ПРЕД.ВР., 1Л., ЕД.Ч., Ж.Р. = бях грохвала
| МИН.ПРЕД.ВР., 1Л., ЕД.Ч., СР.Р. = бях грохвало
| МИН.ПРЕД.ВР., 1Л., МН.Ч. = бяхме грохвали
| МИН.ПРЕД.ВР., 2Л., ЕД.Ч., М.Р. = беше грохвал
| МИН.ПРЕД.ВР., 2Л., ЕД.Ч., Ж.Р. = беше грохвала
| МИН.ПРЕД.ВР., 2Л., ЕД.Ч., СР.Р. = беше грохвало
| МИН.ПРЕД.ВР., 2Л., МН.Ч. = бяхте грохвали
| МИН.ПРЕД.ВР., 3Л., ЕД.Ч., М.Р. = беше грохвал
| МИН.ПРЕД.ВР., 3Л., ЕД.Ч., Ж.Р. = беше грохвала
| МИН.ПРЕД.ВР., 3Л., ЕД.Ч., СР.Р. = беше грохвало
| МИН.ПРЕД.ВР., 3Л., МН.Ч. = бяха грохвали
| БЪД.ВР., 1Л., ЕД.Ч. = ще грохвам
| БЪД.ВР., 1Л., МН.Ч. = ще грохваме
| БЪД.ВР., 2Л., ЕД.Ч. = ще грохваш
| БЪД.ВР., 2Л., МН.Ч. = ще грохвате
| БЪД.ВР., 3Л., ЕД.Ч. = ще грохва
| БЪД.ВР., 3Л., МН.Ч. = ще грохват
| БЪД.ПРЕД.ВР., 1Л., ЕД.Ч., М.Р. = ще съм грохвал
| БЪД.ПРЕД.ВР., 1Л., ЕД.Ч., Ж.Р. = ще съм грохвала
| БЪД.ПРЕД.ВР., 1Л., ЕД.Ч., СР.Р. = ще съм грохвало
| БЪД.ПРЕД.ВР., 1Л., МН.Ч. = ще сме грохвали
| БЪД.ПРЕД.ВР., 2Л., ЕД.Ч., М.Р. = ще си грохвал
| БЪД.ПРЕД.ВР., 2Л., ЕД.Ч., Ж.Р. = ще си грохвала
| БЪД.ПРЕД.ВР., 2Л., ЕД.Ч., СР.Р. = ще си грохвало
| БЪД.ПРЕД.ВР., 2Л., МН.Ч. = ще сте грохвали
| БЪД.ПРЕД.ВР., 3Л., ЕД.Ч., М.Р. = ще е грохвал
| БЪД.ПРЕД.ВР., 3Л., ЕД.Ч., Ж.Р. = ще е грохвала
| БЪД.ПРЕД.ВР., 3Л., ЕД.Ч., СР.Р. = ще е грохвало
| БЪД.ПРЕД.ВР., 3Л., МН.Ч. = ще са грохвали
| БЪД.ВР. В МИН., 1Л., ЕД.Ч. = щях да грохвам
| БЪД.ВР. В МИН., 1Л., МН.Ч. = щяхме да грохваме
| БЪД.ВР. В МИН., 2Л., ЕД.Ч. = щеше да грохваш
| БЪД.ВР. В МИН., 2Л., МН.Ч. = щяхте да грохвате
| БЪД.ВР. В МИН., 3Л., ЕД.Ч. = щеше да грохва
| БЪД.ВР. В МИН., 3Л., МН.Ч. = щяха да грохват
| БЪД.ПРЕД.ВР. В МИН., 1Л., ЕД.Ч., М.Р. = щях да съм грохвал
| БЪД.ПРЕД.ВР. В МИН., 1Л., ЕД.Ч., Ж.Р. = щях да съм грохвала
| БЪД.ПРЕД.ВР. В МИН., 1Л., ЕД.Ч., СР.Р. = щях да съм грохвало
| БЪД.ПРЕД.ВР. В МИН., 1Л., МН.Ч. = щяхме да сме грохвали
| БЪД.ПРЕД.ВР. В МИН., 2Л., ЕД.Ч., М.Р. = щеше да си грохвал
| БЪД.ПРЕД.ВР. В МИН., 2Л., ЕД.Ч., Ж.Р. = щеше да си грохвала
| БЪД.ПРЕД.ВР. В МИН., 2Л., ЕД.Ч., СР.Р. = щеше да си грохвало
| БЪД.ПРЕД.ВР. В МИН., 2Л., МН.Ч. = щяхте да сте грохвали
| БЪД.ПРЕД.ВР. В МИН., 3Л., ЕД.Ч., М.Р. = щеше да е грохвал
| БЪД.ПРЕД.ВР. В МИН., 3Л., ЕД.Ч., Ж.Р. = щеше да е грохвала
| БЪД.ПРЕД.ВР. В МИН., 3Л., ЕД.Ч., СР.Р. = щеше да е грохвало
| БЪД.ПРЕД.ВР. В МИН., 3Л., МН.Ч. = щяха да са грохвали
| ПР.НАКЛ., СЕГ.ВР., 1Л., ЕД.Ч., М.Р. = грохвал съм
| ПР.НАКЛ., СЕГ.ВР., 1Л., ЕД.Ч., Ж.Р. = грохвала съм
| ПР.НАКЛ., СЕГ.ВР., 1Л., ЕД.Ч., СР.Р. = грохвало съм
| ПР.НАКЛ., СЕГ.ВР., 1Л., МН.Ч. = грохвали сме
| ПР.НАКЛ., СЕГ.ВР., 2Л., ЕД.Ч., М.Р. = грохвал си
| ПР.НАКЛ., СЕГ.ВР., 2Л., ЕД.Ч., Ж.Р. = грохвала си
| ПР.НАКЛ., СЕГ.ВР., 2Л., ЕД.Ч., СР.Р. = грохвало си
| ПР.НАКЛ., СЕГ.ВР., 2Л., МН.Ч. = грохвали сте
| ПР.НАКЛ., СЕГ.ВР., 3Л., ЕД.Ч., М.Р. = грохвал (е)
| ПР.НАКЛ., СЕГ.ВР., 3Л., ЕД.Ч., Ж.Р. = грохвала (е)
| ПР.НАКЛ., СЕГ.ВР., 3Л., ЕД.Ч., СР.Р. = грохвало (е)
| ПР.НАКЛ., СЕГ.ВР., 3Л., МН.Ч. = грохвали (са)
| ПР.НАКЛ., МИН.СВ.ВР., 1Л., ЕД.Ч., М.Р. = грохвал съм
| ПР.НАКЛ., МИН.СВ.ВР., 1Л., ЕД.Ч., Ж.Р. = грохвала съм
| ПР.НАКЛ., МИН.СВ.ВР., 1Л., ЕД.Ч., СР.Р. = грохвало съм
| ПР.НАКЛ., МИН.СВ.ВР., 1Л., МН.Ч. = грохвали сме
| ПР.НАКЛ., МИН.СВ.ВР., 2Л., ЕД.Ч., М.Р. = грохвал си
| ПР.НАКЛ., МИН.СВ.ВР., 2Л., ЕД.Ч., Ж.Р. = грохвала си
| ПР.НАКЛ., МИН.СВ.ВР., 2Л., ЕД.Ч., СР.Р. = грохвало си
| ПР.НАКЛ., МИН.СВ.ВР., 2Л., МН.Ч. = грохвали сте
| ПР.НАКЛ., МИН.СВ.ВР., 3Л., ЕД.Ч., М.Р. = грохвал (е)
| ПР.НАКЛ., МИН.СВ.ВР., 3Л., ЕД.Ч., Ж.Р. = грохвала (е)
| ПР.НАКЛ., МИН.СВ.ВР., 3Л., ЕД.Ч., СР.Р. = грохвало (е)
| ПР.НАКЛ., МИН.СВ.ВР., 3Л., МН.Ч. = грохвали (са)
| ПР.НАКЛ., МИН.НЕОПР.ВР., 1Л., ЕД.Ч., М.Р. = бил съм грохвал
| ПР.НАКЛ., МИН.НЕОПР.ВР., 1Л., ЕД.Ч., Ж.Р. = била съм грохвала
| ПР.НАКЛ., МИН.НЕОПР.ВР., 1Л., ЕД.Ч., СР.Р. = било съм грохвало
| ПР.НАКЛ., МИН.НЕОПР.ВР., 1Л., МН.Ч. = били сме грохвали
| ПР.НАКЛ., МИН.НЕОПР.ВР., 2Л., ЕД.Ч., М.Р. = бил си грохвал
| ПР.НАКЛ., МИН.НЕОПР.ВР., 2Л., ЕД.Ч., Ж.Р. = била си грохвала
| ПР.НАКЛ., МИН.НЕОПР.ВР., 2Л., ЕД.Ч., СР.Р. = било си грохвало
| ПР.НАКЛ., МИН.НЕОПР.ВР., 2Л., МН.Ч. = били сте грохвали
| ПР.НАКЛ., МИН.НЕОПР.ВР., 3Л., ЕД.Ч., М.Р. = бил (е) грохвал
| ПР.НАКЛ., МИН.НЕОПР.ВР., 3Л., ЕД.Ч., Ж.Р. = била (е) грохвала
| ПР.НАКЛ., МИН.НЕОПР.ВР., 3Л., ЕД.Ч., СР.Р. = било (е) грохвало
| ПР.НАКЛ., МИН.НЕОПР.ВР., 3Л., МН.Ч. = били (са) грохвали
| ПР.НАКЛ., БЪД.ВР., 1Л., ЕД.Ч., М.Р. = щял съм да грохвам
| ПР.НАКЛ., БЪД.ВР., 1Л., ЕД.Ч., Ж.Р. = щяла съм да грохвам
| ПР.НАКЛ., БЪД.ВР., 1Л., ЕД.Ч., СР.Р. = щяло съм да грохвам
| ПР.НАКЛ., БЪД.ВР., 1Л., МН.Ч. = щели сме да грохваме
| ПР.НАКЛ., БЪД.ВР., 2Л., ЕД.Ч., М.Р. = щял си да грохваш
| ПР.НАКЛ., БЪД.ВР., 2Л., ЕД.Ч., Ж.Р. = щяла си да грохваш
| ПР.НАКЛ., БЪД.ВР., 2Л., ЕД.Ч., СР.Р. = щяло си да грохваш
| ПР.НАКЛ., БЪД.ВР., 2Л., МН.Ч. = щели сте да грохвате
| ПР.НАКЛ., БЪД.ВР., 3Л., ЕД.Ч., М.Р. = щял (е) да грохва
| ПР.НАКЛ., БЪД.ВР., 3Л., ЕД.Ч., Ж.Р. = щяла (е) да грохва
| ПР.НАКЛ., БЪД.ВР., 3Л., ЕД.Ч., СР.Р. = щяло (е) да грохва
| ПР.НАКЛ., БЪД.ВР., 3Л., МН.Ч. = щели (са) да грохват
| ПР.НАКЛ., БЪД.ПРЕД.ВР., 1Л., ЕД.Ч., М.Р. = щял съм да съм грохвал
| ПР.НАКЛ., БЪД.ПРЕД.ВР., 1Л., ЕД.Ч., Ж.Р. = щяла съм да съм грохвала
| ПР.НАКЛ., БЪД.ПРЕД.ВР., 1Л., ЕД.Ч., СР.Р. = щяло съм да съм грохвало
| ПР.НАКЛ., БЪД.ПРЕД.ВР., 1Л., МН.Ч. = щели сме да сме грохвали
| ПР.НАКЛ., БЪД.ПРЕД.ВР., 2Л., ЕД.Ч., М.Р. = щял си да си грохвал
| ПР.НАКЛ., БЪД.ПРЕД.ВР., 2Л., ЕД.Ч., Ж.Р. = щяла си да си грохвала
| ПР.НАКЛ., БЪД.ПРЕД.ВР., 2Л., ЕД.Ч., СР.Р. = щяло си да си грохвало
| ПР.НАКЛ., БЪД.ПРЕД.ВР., 2Л., МН.Ч. = щели сте да сте грохвали
| ПР.НАКЛ., БЪД.ПРЕД.ВР., 3Л., ЕД.Ч., М.Р. = щял (е) да е грохвал
| ПР.НАКЛ., БЪД.ПРЕД.ВР., 3Л., ЕД.Ч., Ж.Р. = щяла (е) да е грохвала
| ПР.НАКЛ., БЪД.ПРЕД.ВР., 3Л., ЕД.Ч., СР.Р. = щяло (е) да е грохвало
| ПР.НАКЛ., БЪД.ПРЕД.ВР., 3Л., МН.Ч. = щели (са) да са грохвали
| УСЛОВНО НАКЛОНЕНИЕ, 1Л., ЕД.Ч., М.Р. = бих грохвал
| УСЛОВНО НАКЛОНЕНИЕ, 1Л., ЕД.Ч., Ж.Р. = бих грохвала
| УСЛОВНО НАКЛОНЕНИЕ, 1Л., ЕД.Ч., СР.Р. = бих грохвало
| УСЛОВНО НАКЛОНЕНИЕ, 1Л., МН.Ч. = бихме грохвали
| УСЛОВНО НАКЛОНЕНИЕ, 2Л., ЕД.Ч., М.Р. = би грохвал
| УСЛОВНО НАКЛОНЕНИЕ, 2Л., ЕД.Ч., Ж.Р. = би грохвала
| УСЛОВНО НАКЛОНЕНИЕ, 2Л., ЕД.Ч., СР.Р. = би грохвало
| УСЛОВНО НАКЛОНЕНИЕ, 2Л., МН.Ч. = бихте грохвали
| УСЛОВНО НАКЛОНЕНИЕ, 3Л., ЕД.Ч., М.Р. = би грохвал
| УСЛОВНО НАКЛОНЕНИЕ, 3Л., ЕД.Ч., Ж.Р. = би грохвала
| УСЛОВНО НАКЛОНЕНИЕ, 3Л., ЕД.Ч., СР.Р. = би грохвало
| УСЛОВНО НАКЛОНЕНИЕ, 3Л., МН.Ч. = биха грохвали
| ПОВЕЛИТЕЛНО НАКЛОНЕНИЕ, ЕД.Ч. = грох·вай
| ПОВЕЛИТЕЛНО НАКЛОНЕНИЕ, МН.Ч. = грох·вай·те
| МИН.СТРАД.ПРИЧ. М.Р. = грох·ван
| МИН.СТРАД.ПРИЧ. М.Р. НЕПЪЛЕН ЧЛЕН = грох·ва·ния
| МИН.СТРАД.ПРИЧ. М.Р. ПЪЛЕН ЧЛЕН = грох·ва·ни·ят
| МИН.СТРАД.ПРИЧ. Ж.Р. = грох·ва·на
| МИН.СТРАД.ПРИЧ. Ж.Р. ЧЛЕН = грох·ва·на·та
| МИН.СТРАД.ПРИЧ. СР.Р. = грох·ва·но
| МИН.СТРАД.ПРИЧ. СР.Р. ЧЛЕН = грох·ва·но·то
| МИН.СТРАД.ПРИЧ. МН.Ч. = грох·ва·ни
| МИН.СТРАД.ПРИЧ. МН.Ч. ЧЛЕН = грох·ва·ни·те
| МИН.ДЕЯТ.СВ.ПРИЧ. М.Р. = грох·вал
| МИН.ДЕЯТ.СВ.ПРИЧ. М.Р. НЕПЪЛЕН ЧЛЕН = грох·ва·лия
| МИН.ДЕЯТ.СВ.ПРИЧ. М.Р. ПЪЛЕН ЧЛЕН = грох·ва·ли·ят
| МИН.ДЕЯТ.СВ.ПРИЧ. Ж.Р. = грох·ва·ла
| МИН.ДЕЯТ.СВ.ПРИЧ. Ж.Р. ЧЛЕН = грох·ва·ла·та
| МИН.ДЕЯТ.СВ.ПРИЧ. СР.Р. = грох·ва·ло
| МИН.ДЕЯТ.СВ.ПРИЧ. СР.Р. ЧЛЕН = грох·ва·ло·то
| МИН.ДЕЯТ.СВ.ПРИЧ. МН.Ч. = грох·ва·ли
| МИН.ДЕЯТ.СВ.ПРИЧ. МН.Ч. ЧЛЕН = грох·ва·ли·те
| МИН.ДЕЯТ.НЕСВ.ПРИЧ. М.Р. = грох·вал
| МИН.ДЕЯТ.НЕСВ.ПРИЧ. М.Р. НЕПЪЛЕН ЧЛЕН = грох·ва·лия
| МИН.ДЕЯТ.НЕСВ.ПРИЧ. М.Р. ПЪЛЕН ЧЛЕН = грох·ва·ли·ят
| МИН.ДЕЯТ.НЕСВ.ПРИЧ. Ж.Р. = грох·ва·ла
| МИН.ДЕЯТ.НЕСВ.ПРИЧ. Ж.Р. ЧЛЕН = грох·ва·ла·та
| МИН.ДЕЯТ.НЕСВ.ПРИЧ. СР.Р. = грох·ва·ло
| МИН.ДЕЯТ.НЕСВ.ПРИЧ. СР.Р. ЧЛЕН = грох·ва·ло·то
| МИН.ДЕЯТ.НЕСВ.ПРИЧ. МН.Ч. = грох·ва·ли
| МИН.ДЕЯТ.НЕСВ.ПРИЧ. МН.Ч. ЧЛЕН = грох·ва·ли·те
| СЕГ.ДЕЯТ.ПРИЧ. М.Р. = грох·ващ
| СЕГ.ДЕЯТ.ПРИЧ. М.Р. НЕПЪЛЕН ЧЛЕН = грох·ва·щия
| СЕГ.ДЕЯТ.ПРИЧ. М.Р. ПЪЛЕН ЧЛЕН = грох·ва·щи·ят
| СЕГ.ДЕЯТ.ПРИЧ. Ж.Р. = грох·ва·ща
| СЕГ.ДЕЯТ.ПРИЧ. Ж.Р. ЧЛЕН = грох·ва·ща·та
| СЕГ.ДЕЯТ.ПРИЧ. СР.Р. = грох·ва·що
| СЕГ.ДЕЯТ.ПРИЧ. СР.Р. ЧЛЕН = грох·ва·що·то
| СЕГ.ДЕЯТ.ПРИЧ. МН.Ч. = грох·ва·щи
| СЕГ.ДЕЯТ.ПРИЧ. МН.Ч. ЧЛЕН = грох·ва·щи·те
| ДЕЕПРИЧАСТИЕ = грох·вай·ки
| СКРИТИ ПРЕПРАТКИ = 
[[грохвам]],
[[грохваш]],
[[грохва]],
[[грохваме]],
[[грохвате]],
[[грохват]],
[[грохвах]],
[[грохвахме]],
[[грохвахте]],
[[грохваха]],
[[грохваше]],
[[грохвай]],
[[грохвайте]],
[[грохвал]],
[[грохвалия]],
[[грохвалият]],
[[грохвала]],
[[грохвалата]],
[[грохвало]],
[[грохвалото]],
[[грохвали]],
[[грохвалите]],
[[грохван]],
[[грохвания]],
[[грохваният]],
[[грохвана]],
[[грохваната]],
[[грохвано]],
[[грохваното]],
[[грохвани]],
[[грохваните]],
[[грохващ]],
[[грохващия]],
[[грохващият]],
[[грохваща]],
[[грохващата]],
[[грохващо]],
[[грохващото]],
[[грохващи]],
[[грохващите]],
[[грохвайки]],
[[грохвал съм]],
[[грохвала съм]],
[[грохвало съм]],
[[грохвали сме]],
[[грохвал си]],
[[грохвала си]],
[[грохвало си]],
[[грохвали сте]],
[[грохвал е]],
[[грохвала е]],
[[грохвало е]],
[[грохвали са]],
[[бях грохвал]],
[[бях грохвала]],
[[бях грохвало]],
[[бяхме грохвали]],
[[беше грохвал]],
[[беше грохвала]],
[[беше грохвало]],
[[бяхте грохвали]],
[[бяха грохвали]],
[[ще грохвам]],
[[ще грохваме]],
[[ще грохваш]],
[[ще грохвате]],
[[ще грохва]],
[[ще грохват]],
[[ще съм грохвал]],
[[ще съм грохвала]],
[[ще съм грохвало]],
[[ще сме грохвали]],
[[ще си грохвал]],
[[ще си грохвала]],
[[ще си грохвало]],
[[ще сте грохвали]],
[[ще е грохвал]],
[[ще е грохвала]],
[[ще е грохвало]],
[[ще са грохвали]],
[[щях да грохвам]],
[[щяхме да грохваме]],
[[щеше да грохваш]],
[[щяхте да грохвате]],
[[щеше да грохва]],
[[щяха да грохват]],
[[щях да съм грохвал]],
[[щях да съм грохвала]],
[[щях да съм грохвало]],
[[щяхме да сме грохвали]],
[[щеше да си грохвал]],
[[щеше да си грохвала]],
[[щеше да си грохвало]],
[[щяхте да сте грохвали]],
[[щеше да е грохвал]],
[[щеше да е грохвала]],
[[щеше да е грохвало]],
[[щяха да са грохвали]],
[[бил съм грохвал]],
[[била съм грохвала]],
[[било съм грохвало]],
[[били сме грохвали]],
[[бил си грохвал]],
[[била си грохвала]],
[[било си грохвало]],
[[били сте грохвали]],
[[бил е грохвал]],
[[била е грохвала]],
[[било е грохвало]],
[[били са грохвали]],
[[щял съм да грохвам]],
[[щяла съм да грохвам]],
[[щяло съм да грохвам]],
[[щели сме да грохваме]],
[[щял си да грохваш]],
[[щяла си да грохваш]],
[[щяло си да грохваш]],
[[щели сте да грохвате]],
[[щял да грохва]],
[[щяла да грохва]],
[[щяло да грохва]],
[[щели да грохват]],
[[щял е да грохва]],
[[щяла е да грохва]],
[[щяло е да грохва]],
[[щели са да грохват]],
[[щял съм да съм грохвал]],
[[щяла съм да съм грохвала]],
[[щяло съм да съм грохвало]],
[[щели сме да сме грохвали]],
[[щял си да си грохвал]],
[[щяла си да си грохвала]],
[[щяло си да си грохвало]],
[[щели сте да сте грохвали]],
[[щял да е грохвал]],
[[щяла да е грохвала]],
[[щяло да е грохвало]],
[[щели да са грохвали]],
[[щял е да е грохвал]],
[[щяла е да е грохвала]],
[[щяло е да е грохвало]],
[[щели са да са грохвали]],
[[бих грохвал]],
[[бих грохвала]],
[[бих грохвало]],
[[бихме грохвали]],
[[би грохвал]],
[[би грохвала]],
[[би грохвало]],
[[бихте грохвали]],
[[биха грохвали]],
}}</text>
      <sha1>cdo192ry695owu22d6zsjk00ay0vtv2</sha1>
    </revision>
  </page>
  <page>
    <title>Шаблон:Словоформи/грохна</title>
    <ns>10</ns>
    <id>392801</id>
    <revision>
      <id>424831</id>
      <parentid>9436</parentid>
      <timestamp>2005-05-06T17:04:25Z</timestamp>
      <contributor>
        <username>Bgbot</username>
        <id>83</id>
      </contributor>
      <comment>Борислав: Шаблон със словоформи</comment>
      <model>wikitext</model>
      <format>text/x-wiki</format>
      <text bytes="19894" xml:space="preserve">{{Шаблон:Словоформи/Глагол|
  ОСНОВНА ФОРМА = грохна
| СЕГ.ВР., 1Л., ЕД.Ч. = грох·на
| СЕГ.ВР., 1Л., МН.Ч. = грох·нем
| СЕГ.ВР., 2Л., ЕД.Ч. = грох·неш
| СЕГ.ВР., 2Л., МН.Ч. = грох·не·те
| СЕГ.ВР., 3Л., ЕД.Ч. = грох·не
| СЕГ.ВР., 3Л., МН.Ч. = грох·нат
| МИН.СВ.ВР., 1Л., ЕД.Ч. = грох·нах
| МИН.СВ.ВР., 1Л., МН.Ч. = грох·нах·ме
| МИН.СВ.ВР., 2Л., ЕД.Ч. = грох·на
| МИН.СВ.ВР., 2Л., МН.Ч. = грох·нах·те
| МИН.СВ.ВР., 3Л., ЕД.Ч. = грох·на
| МИН.СВ.ВР., 3Л., МН.Ч. = грох·на·ха
| МИН.НЕСВ.ВР., 1Л., ЕД.Ч. = грох·нех
| МИН.НЕСВ.ВР., 1Л., МН.Ч. = грох·нех·ме
| МИН.НЕСВ.ВР., 2Л., ЕД.Ч. = грох·не·ше
| МИН.НЕСВ.ВР., 2Л., МН.Ч. = грох·нех·те
| МИН.НЕСВ.ВР., 3Л., ЕД.Ч. = грох·не·ше
| МИН.НЕСВ.ВР., 3Л., МН.Ч. = грох·не·ха
| МИН.НЕОПР.ВР., 1Л., ЕД.Ч., М.Р. = грохнал съм
| МИН.НЕОПР.ВР., 1Л., ЕД.Ч., Ж.Р. = грохнала съм
| МИН.НЕОПР.ВР., 1Л., ЕД.Ч., СР.Р. = грохнало съм
| МИН.НЕОПР.ВР., 1Л., МН.Ч. = грохнали сме
| МИН.НЕОПР.ВР., 2Л., ЕД.Ч., М.Р. = грохнал си
| МИН.НЕОПР.ВР., 2Л., ЕД.Ч., Ж.Р. = грохнала си
| МИН.НЕОПР.ВР., 2Л., ЕД.Ч., СР.Р. = грохнало си
| МИН.НЕОПР.ВР., 2Л., МН.Ч. = грохнали сте
| МИН.НЕОПР.ВР., 3Л., ЕД.Ч., М.Р. = грохнал е
| МИН.НЕОПР.ВР., 3Л., ЕД.Ч., Ж.Р. = грохнала е
| МИН.НЕОПР.ВР., 3Л., ЕД.Ч., СР.Р. = грохнало е
| МИН.НЕОПР.ВР., 3Л., МН.Ч. = грохнали са
| МИН.ПРЕД.ВР., 1Л., ЕД.Ч., М.Р. = бях грохнал
| МИН.ПРЕД.ВР., 1Л., ЕД.Ч., Ж.Р. = бях грохнала
| МИН.ПРЕД.ВР., 1Л., ЕД.Ч., СР.Р. = бях грохнало
| МИН.ПРЕД.ВР., 1Л., МН.Ч. = бяхме грохнали
| МИН.ПРЕД.ВР., 2Л., ЕД.Ч., М.Р. = беше грохнал
| МИН.ПРЕД.ВР., 2Л., ЕД.Ч., Ж.Р. = беше грохнала
| МИН.ПРЕД.ВР., 2Л., ЕД.Ч., СР.Р. = беше грохнало
| МИН.ПРЕД.ВР., 2Л., МН.Ч. = бяхте грохнали
| МИН.ПРЕД.ВР., 3Л., ЕД.Ч., М.Р. = беше грохнал
| МИН.ПРЕД.ВР., 3Л., ЕД.Ч., Ж.Р. = беше грохнала
| МИН.ПРЕД.ВР., 3Л., ЕД.Ч., СР.Р. = беше грохнало
| МИН.ПРЕД.ВР., 3Л., МН.Ч. = бяха грохнали
| БЪД.ВР., 1Л., ЕД.Ч. = ще грохна
| БЪД.ВР., 1Л., МН.Ч. = ще грохнем
| БЪД.ВР., 2Л., ЕД.Ч. = ще грохнеш
| БЪД.ВР., 2Л., МН.Ч. = ще грохнете
| БЪД.ВР., 3Л., ЕД.Ч. = ще грохне
| БЪД.ВР., 3Л., МН.Ч. = ще грохнат
| БЪД.ПРЕД.ВР., 1Л., ЕД.Ч., М.Р. = ще съм грохнал
| БЪД.ПРЕД.ВР., 1Л., ЕД.Ч., Ж.Р. = ще съм грохнала
| БЪД.ПРЕД.ВР., 1Л., ЕД.Ч., СР.Р. = ще съм грохнало
| БЪД.ПРЕД.ВР., 1Л., МН.Ч. = ще сме грохнали
| БЪД.ПРЕД.ВР., 2Л., ЕД.Ч., М.Р. = ще си грохнал
| БЪД.ПРЕД.ВР., 2Л., ЕД.Ч., Ж.Р. = ще си грохнала
| БЪД.ПРЕД.ВР., 2Л., ЕД.Ч., СР.Р. = ще си грохнало
| БЪД.ПРЕД.ВР., 2Л., МН.Ч. = ще сте грохнали
| БЪД.ПРЕД.ВР., 3Л., ЕД.Ч., М.Р. = ще е грохнал
| БЪД.ПРЕД.ВР., 3Л., ЕД.Ч., Ж.Р. = ще е грохнала
| БЪД.ПРЕД.ВР., 3Л., ЕД.Ч., СР.Р. = ще е грохнало
| БЪД.ПРЕД.ВР., 3Л., МН.Ч. = ще са грохнали
| БЪД.ВР. В МИН., 1Л., ЕД.Ч. = щях да грохна
| БЪД.ВР. В МИН., 1Л., МН.Ч. = щяхме да грохнем
| БЪД.ВР. В МИН., 2Л., ЕД.Ч. = щеше да грохнеш
| БЪД.ВР. В МИН., 2Л., МН.Ч. = щяхте да грохнете
| БЪД.ВР. В МИН., 3Л., ЕД.Ч. = щеше да грохне
| БЪД.ВР. В МИН., 3Л., МН.Ч. = щяха да грохнат
| БЪД.ПРЕД.ВР. В МИН., 1Л., ЕД.Ч., М.Р. = щях да съм грохнал
| БЪД.ПРЕД.ВР. В МИН., 1Л., ЕД.Ч., Ж.Р. = щях да съм грохнала
| БЪД.ПРЕД.ВР. В МИН., 1Л., ЕД.Ч., СР.Р. = щях да съм грохнало
| БЪД.ПРЕД.ВР. В МИН., 1Л., МН.Ч. = щяхме да сме грохнали
| БЪД.ПРЕД.ВР. В МИН., 2Л., ЕД.Ч., М.Р. = щеше да си грохнал
| БЪД.ПРЕД.ВР. В МИН., 2Л., ЕД.Ч., Ж.Р. = щеше да си грохнала
| БЪД.ПРЕД.ВР. В МИН., 2Л., ЕД.Ч., СР.Р. = щеше да си грохнало
| БЪД.ПРЕД.ВР. В МИН., 2Л., МН.Ч. = щяхте да сте грохнали
| БЪД.ПРЕД.ВР. В МИН., 3Л., ЕД.Ч., М.Р. = щеше да е грохнал
| БЪД.ПРЕД.ВР. В МИН., 3Л., ЕД.Ч., Ж.Р. = щеше да е грохнала
| БЪД.ПРЕД.ВР. В МИН., 3Л., ЕД.Ч., СР.Р. = щеше да е грохнало
| БЪД.ПРЕД.ВР. В МИН., 3Л., МН.Ч. = щяха да са грохнали
| ПР.НАКЛ., СЕГ.ВР., 1Л., ЕД.Ч., М.Р. = грохнел съм
| ПР.НАКЛ., СЕГ.ВР., 1Л., ЕД.Ч., Ж.Р. = грохнела съм
| ПР.НАКЛ., СЕГ.ВР., 1Л., ЕД.Ч., СР.Р. = грохнело съм
| ПР.НАКЛ., СЕГ.ВР., 1Л., МН.Ч. = грохнели сме
| ПР.НАКЛ., СЕГ.ВР., 2Л., ЕД.Ч., М.Р. = грохнел си
| ПР.НАКЛ., СЕГ.ВР., 2Л., ЕД.Ч., Ж.Р. = грохнела си
| ПР.НАКЛ., СЕГ.ВР., 2Л., ЕД.Ч., СР.Р. = грохнело си
| ПР.НАКЛ., СЕГ.ВР., 2Л., МН.Ч. = грохнели сте
| ПР.НАКЛ., СЕГ.ВР., 3Л., ЕД.Ч., М.Р. = грохнел (е)
| ПР.НАКЛ., СЕГ.ВР., 3Л., ЕД.Ч., Ж.Р. = грохнела (е)
| ПР.НАКЛ., СЕГ.ВР., 3Л., ЕД.Ч., СР.Р. = грохнело (е)
| ПР.НАКЛ., СЕГ.ВР., 3Л., МН.Ч. = грохнели (са)
| ПР.НАКЛ., МИН.СВ.ВР., 1Л., ЕД.Ч., М.Р. = грохнал съм
| ПР.НАКЛ., МИН.СВ.ВР., 1Л., ЕД.Ч., Ж.Р. = грохнала съм
| ПР.НАКЛ., МИН.СВ.ВР., 1Л., ЕД.Ч., СР.Р. = грохнало съм
| ПР.НАКЛ., МИН.СВ.ВР., 1Л., МН.Ч. = грохнали сме
| ПР.НАКЛ., МИН.СВ.ВР., 2Л., ЕД.Ч., М.Р. = грохнал си
| ПР.НАКЛ., МИН.СВ.ВР., 2Л., ЕД.Ч., Ж.Р. = грохнала си
| ПР.НАКЛ., МИН.СВ.ВР., 2Л., ЕД.Ч., СР.Р. = грохнало си
| ПР.НАКЛ., МИН.СВ.ВР., 2Л., МН.Ч. = грохнали сте
| ПР.НАКЛ., МИН.СВ.ВР., 3Л., ЕД.Ч., М.Р. = грохнал (е)
| ПР.НАКЛ., МИН.СВ.ВР., 3Л., ЕД.Ч., Ж.Р. = грохнала (е)
| ПР.НАКЛ., МИН.СВ.ВР., 3Л., ЕД.Ч., СР.Р. = грохнало (е)
| ПР.НАКЛ., МИН.СВ.ВР., 3Л., МН.Ч. = грохнали (са)
| ПР.НАКЛ., МИН.НЕОПР.ВР., 1Л., ЕД.Ч., М.Р. = бил съм грохнал
| ПР.НАКЛ., МИН.НЕОПР.ВР., 1Л., ЕД.Ч., Ж.Р. = била съм грохнала
| ПР.НАКЛ., МИН.НЕОПР.ВР., 1Л., ЕД.Ч., СР.Р. = било съм грохнало
| ПР.НАКЛ., МИН.НЕОПР.ВР., 1Л., МН.Ч. = били сме грохнали
| ПР.НАКЛ., МИН.НЕОПР.ВР., 2Л., ЕД.Ч., М.Р. = бил си грохнал
| ПР.НАКЛ., МИН.НЕОПР.ВР., 2Л., ЕД.Ч., Ж.Р. = била си грохнала
| ПР.НАКЛ., МИН.НЕОПР.ВР., 2Л., ЕД.Ч., СР.Р. = било си грохнало
| ПР.НАКЛ., МИН.НЕОПР.ВР., 2Л., МН.Ч. = били сте грохнали
| ПР.НАКЛ., МИН.НЕОПР.ВР., 3Л., ЕД.Ч., М.Р. = бил (е) грохнал
| ПР.НАКЛ., МИН.НЕОПР.ВР., 3Л., ЕД.Ч., Ж.Р. = била (е) грохнала
| ПР.НАКЛ., МИН.НЕОПР.ВР., 3Л., ЕД.Ч., СР.Р. = било (е) грохнало
| ПР.НАКЛ., МИН.НЕОПР.ВР., 3Л., МН.Ч. = били (са) грохнали
| ПР.НАКЛ., БЪД.ВР., 1Л., ЕД.Ч., М.Р. = щял съм да грохна
| ПР.НАКЛ., БЪД.ВР., 1Л., ЕД.Ч., Ж.Р. = щяла съм да грохна
| ПР.НАКЛ., БЪД.ВР., 1Л., ЕД.Ч., СР.Р. = щяло съм да грохна
| ПР.НАКЛ., БЪД.ВР., 1Л., МН.Ч. = щели сме да грохнем
| ПР.НАКЛ., БЪД.ВР., 2Л., ЕД.Ч., М.Р. = щял си да грохнеш
| ПР.НАКЛ., БЪД.ВР., 2Л., ЕД.Ч., Ж.Р. = щяла си да грохнеш
| ПР.НАКЛ., БЪД.ВР., 2Л., ЕД.Ч., СР.Р. = щяло си да грохнеш
| ПР.НАКЛ., БЪД.ВР., 2Л., МН.Ч. = щели сте да грохнете
| ПР.НАКЛ., БЪД.ВР., 3Л., ЕД.Ч., М.Р. = щял (е) да грохне
| ПР.НАКЛ., БЪД.ВР., 3Л., ЕД.Ч., Ж.Р. = щяла (е) да грохне
| ПР.НАКЛ., БЪД.ВР., 3Л., ЕД.Ч., СР.Р. = щяло (е) да грохне
| ПР.НАКЛ., БЪД.ВР., 3Л., МН.Ч. = щели (са) да грохнат
| ПР.НАКЛ., БЪД.ПРЕД.ВР., 1Л., ЕД.Ч., М.Р. = щял съм да съм грохнал
| ПР.НАКЛ., БЪД.ПРЕД.ВР., 1Л., ЕД.Ч., Ж.Р. = щяла съм да съм грохнала
| ПР.НАКЛ., БЪД.ПРЕД.ВР., 1Л., ЕД.Ч., СР.Р. = щяло съм да съм грохнало
| ПР.НАКЛ., БЪД.ПРЕД.ВР., 1Л., МН.Ч. = щели сме да сме грохнали
| ПР.НАКЛ., БЪД.ПРЕД.ВР., 2Л., ЕД.Ч., М.Р. = щял си да си грохнал
| ПР.НАКЛ., БЪД.ПРЕД.ВР., 2Л., ЕД.Ч., Ж.Р. = щяла си да си грохнала
| ПР.НАКЛ., БЪД.ПРЕД.ВР., 2Л., ЕД.Ч., СР.Р. = щяло си да си грохнало
| ПР.НАКЛ., БЪД.ПРЕД.ВР., 2Л., МН.Ч. = щели сте да сте грохнали
| ПР.НАКЛ., БЪД.ПРЕД.ВР., 3Л., ЕД.Ч., М.Р. = щял (е) да е грохнал
| ПР.НАКЛ., БЪД.ПРЕД.ВР., 3Л., ЕД.Ч., Ж.Р. = щяла (е) да е грохнала
| ПР.НАКЛ., БЪД.ПРЕД.ВР., 3Л., ЕД.Ч., СР.Р. = щяло (е) да е грохнало
| ПР.НАКЛ., БЪД.ПРЕД.ВР., 3Л., МН.Ч. = щели (са) да са грохнали
| УСЛОВНО НАКЛОНЕНИЕ, 1Л., ЕД.Ч., М.Р. = бих грохнал
| УСЛОВНО НАКЛОНЕНИЕ, 1Л., ЕД.Ч., Ж.Р. = бих грохнала
| УСЛОВНО НАКЛОНЕНИЕ, 1Л., ЕД.Ч., СР.Р. = бих грохнало
| УСЛОВНО НАКЛОНЕНИЕ, 1Л., МН.Ч. = бихме грохнали
| УСЛОВНО НАКЛОНЕНИЕ, 2Л., ЕД.Ч., М.Р. = би грохнал
| УСЛОВНО НАКЛОНЕНИЕ, 2Л., ЕД.Ч., Ж.Р. = би грохнала
| УСЛОВНО НАКЛОНЕНИЕ, 2Л., ЕД.Ч., СР.Р. = би грохнало
| УСЛОВНО НАКЛОНЕНИЕ, 2Л., МН.Ч. = бихте грохнали
| УСЛОВНО НАКЛОНЕНИЕ, 3Л., ЕД.Ч., М.Р. = би грохнал
| УСЛОВНО НАКЛОНЕНИЕ, 3Л., ЕД.Ч., Ж.Р. = би грохнала
| УСЛОВНО НАКЛОНЕНИЕ, 3Л., ЕД.Ч., СР.Р. = би грохнало
| УСЛОВНО НАКЛОНЕНИЕ, 3Л., МН.Ч. = биха грохнали
| ПОВЕЛИТЕЛНО НАКЛОНЕНИЕ, ЕД.Ч. = грох·ни
| ПОВЕЛИТЕЛНО НАКЛОНЕНИЕ, МН.Ч. = грох·не·те
| МИН.СТРАД.ПРИЧ. М.Р. = грох·нат
| МИН.СТРАД.ПРИЧ. М.Р. НЕПЪЛЕН ЧЛЕН = грох·на·тия
| МИН.СТРАД.ПРИЧ. М.Р. ПЪЛЕН ЧЛЕН = грох·на·ти·ят
| МИН.СТРАД.ПРИЧ. Ж.Р. = грох·на·та
| МИН.СТРАД.ПРИЧ. Ж.Р. ЧЛЕН = грох·на·та·та
| МИН.СТРАД.ПРИЧ. СР.Р. = грох·на·то
| МИН.СТРАД.ПРИЧ. СР.Р. ЧЛЕН = грох·на·то·то
| МИН.СТРАД.ПРИЧ. МН.Ч. = грох·на·ти
| МИН.СТРАД.ПРИЧ. МН.Ч. ЧЛЕН = грох·на·ти·те
| МИН.ДЕЯТ.СВ.ПРИЧ. М.Р. = грох·нал
| МИН.ДЕЯТ.СВ.ПРИЧ. М.Р. НЕПЪЛЕН ЧЛЕН = грох·на·лия
| МИН.ДЕЯТ.СВ.ПРИЧ. М.Р. ПЪЛЕН ЧЛЕН = грох·на·ли·ят
| МИН.ДЕЯТ.СВ.ПРИЧ. Ж.Р. = грох·на·ла
| МИН.ДЕЯТ.СВ.ПРИЧ. Ж.Р. ЧЛЕН = грох·на·ла·та
| МИН.ДЕЯТ.СВ.ПРИЧ. СР.Р. = грох·на·ло
| МИН.ДЕЯТ.СВ.ПРИЧ. СР.Р. ЧЛЕН = грох·на·ло·то
| МИН.ДЕЯТ.СВ.ПРИЧ. МН.Ч. = грох·на·ли
| МИН.ДЕЯТ.СВ.ПРИЧ. МН.Ч. ЧЛЕН = грох·на·ли·те
| МИН.ДЕЯТ.НЕСВ.ПРИЧ. М.Р. = грох·нел
| МИН.ДЕЯТ.НЕСВ.ПРИЧ. М.Р. НЕПЪЛЕН ЧЛЕН = грох·не·лия
| МИН.ДЕЯТ.НЕСВ.ПРИЧ. М.Р. ПЪЛЕН ЧЛЕН = грох·не·ли·ят
| МИН.ДЕЯТ.НЕСВ.ПРИЧ. Ж.Р. = грох·не·ла
| МИН.ДЕЯТ.НЕСВ.ПРИЧ. Ж.Р. ЧЛЕН = грох·не·ла·та
| МИН.ДЕЯТ.НЕСВ.ПРИЧ. СР.Р. = грох·не·ло
| МИН.ДЕЯТ.НЕСВ.ПРИЧ. СР.Р. ЧЛЕН = грох·не·ло·то
| МИН.ДЕЯТ.НЕСВ.ПРИЧ. МН.Ч. = грох·не·ли
| МИН.ДЕЯТ.НЕСВ.ПРИЧ. МН.Ч. ЧЛЕН = грох·не·ли·те
| СЕГ.ДЕЯТ.ПРИЧ. М.Р. = —
| СЕГ.ДЕЯТ.ПРИЧ. М.Р. НЕПЪЛЕН ЧЛЕН = —
| СЕГ.ДЕЯТ.ПРИЧ. М.Р. ПЪЛЕН ЧЛЕН = —
| СЕГ.ДЕЯТ.ПРИЧ. Ж.Р. = —
| СЕГ.ДЕЯТ.ПРИЧ. Ж.Р. ЧЛЕН = —
| СЕГ.ДЕЯТ.ПРИЧ. СР.Р. = —
| СЕГ.ДЕЯТ.ПРИЧ. СР.Р. ЧЛЕН = —
| СЕГ.ДЕЯТ.ПРИЧ. МН.Ч. = —
| СЕГ.ДЕЯТ.ПРИЧ. МН.Ч. ЧЛЕН = —
| ДЕЕПРИЧАСТИЕ = —
| СКРИТИ ПРЕПРАТКИ = 
[[грохна]],
[[грохнеш]],
[[грохне]],
[[грохнем]],
[[грохнете]],
[[грохнат]],
[[грохнах]],
[[грохнахме]],
[[грохнахте]],
[[грохнаха]],
[[грохнех]],
[[грохнеше]],
[[грохнехме]],
[[грохнехте]],
[[грохнеха]],
[[грохни]],
[[грохнал]],
[[грохналия]],
[[грохналият]],
[[грохнала]],
[[грохналата]],
[[грохнало]],
[[грохналото]],
[[грохнали]],
[[грохналите]],
[[грохнел]],
[[грохнелия]],
[[грохнелият]],
[[грохнела]],
[[грохнелата]],
[[грохнело]],
[[грохнелото]],
[[грохнели]],
[[грохнелите]],
[[грохнатия]],
[[грохнатият]],
[[грохната]],
[[грохнатата]],
[[грохнато]],
[[грохнатото]],
[[грохнати]],
[[грохнатите]],
[[грохнал съм]],
[[грохнала съм]],
[[грохнало съм]],
[[грохнали сме]],
[[грохнал си]],
[[грохнала си]],
[[грохнало си]],
[[грохнали сте]],
[[грохнал е]],
[[грохнала е]],
[[грохнало е]],
[[грохнали са]],
[[бях грохнал]],
[[бях грохнала]],
[[бях грохнало]],
[[бяхме грохнали]],
[[беше грохнал]],
[[беше грохнала]],
[[беше грохнало]],
[[бяхте грохнали]],
[[бяха грохнали]],
[[ще грохна]],
[[ще грохнем]],
[[ще грохнеш]],
[[ще грохнете]],
[[ще грохне]],
[[ще грохнат]],
[[ще съм грохнал]],
[[ще съм грохнала]],
[[ще съм грохнало]],
[[ще сме грохнали]],
[[ще си грохнал]],
[[ще си грохнала]],
[[ще си грохнало]],
[[ще сте грохнали]],
[[ще е грохнал]],
[[ще е грохнала]],
[[ще е грохнало]],
[[ще са грохнали]],
[[щях да грохна]],
[[щяхме да грохнем]],
[[щеше да грохнеш]],
[[щяхте да грохнете]],
[[щеше да грохне]],
[[щяха да грохнат]],
[[щях да съм грохнал]],
[[щях да съм грохнала]],
[[щях да съм грохнало]],
[[щяхме да сме грохнали]],
[[щеше да си грохнал]],
[[щеше да си грохнала]],
[[щеше да си грохнало]],
[[щяхте да сте грохнали]],
[[щеше да е грохнал]],
[[щеше да е грохнала]],
[[щеше да е грохнало]],
[[щяха да са грохнали]],
[[грохнел съм]],
[[грохнела съм]],
[[грохнело съм]],
[[грохнели сме]],
[[грохнел си]],
[[грохнела си]],
[[грохнело си]],
[[грохнели сте]],
[[грохнел е]],
[[грохнела е]],
[[грохнело е]],
[[грохнели са]],
[[бил съм грохнал]],
[[била съм грохнала]],
[[било съм грохнало]],
[[били сме грохнали]],
[[бил си грохнал]],
[[била си грохнала]],
[[било си грохнало]],
[[били сте грохнали]],
[[бил е грохнал]],
[[била е грохнала]],
[[било е грохнало]],
[[били са грохнали]],
[[щял съм да грохна]],
[[щяла съм да грохна]],
[[щяло съм да грохна]],
[[щели сме да грохнем]],
[[щял си да грохнеш]],
[[щяла си да грохнеш]],
[[щяло си да грохнеш]],
[[щели сте да грохнете]],
[[щял да грохне]],
[[щяла да грохне]],
[[щяло да грохне]],
[[щели да грохнат]],
[[щял е да грохне]],
[[щяла е да грохне]],
[[щяло е да грохне]],
[[щели са да грохнат]],
[[щял съм да съм грохнал]],
[[щяла съм да съм грохнала]],
[[щяло съм да съм грохнало]],
[[щели сме да сме грохнали]],
[[щял си да си грохнал]],
[[щяла си да си грохнала]],
[[щяло си да си грохнало]],
[[щели сте да сте грохнали]],
[[щял да е грохнал]],
[[щяла да е грохнала]],
[[щяло да е грохнало]],
[[щели да са грохнали]],
[[щял е да е грохнал]],
[[щяла е да е грохнала]],
[[щяло е да е грохнало]],
[[щели са да са грохнали]],
[[бих грохнал]],
[[бих грохнала]],
[[бих грохнало]],
[[бихме грохнали]],
[[би грохнал]],
[[би грохнала]],
[[би грохнало]],
[[бихте грохнали]],
[[биха грохнали]],
}}</text>
      <sha1>7n8hwp568ozox2j7dnn514cdf9sa7r7</sha1>
    </revision>
  </page>
  <page>
    <title>Шаблон:Словоформи/грохотя</title>
    <ns>10</ns>
    <id>434685</id>
    <revision>
      <id>466667</id>
      <timestamp>2005-05-07T12:25:20Z</timestamp>
      <contributor>
        <username>Bgbot</username>
        <id>83</id>
      </contributor>
      <comment>Борислав: Шаблон със словоформи</comment>
      <model>wikitext</model>
      <format>text/x-wiki</format>
      <text bytes="21194" xml:space="preserve">{{Шаблон:Словоформи/Глагол|
  ОСНОВНА ФОРМА = грохотя
| СЕГ.ВР., 1Л., ЕД.Ч. = гро·хо·тя
| СЕГ.ВР., 1Л., МН.Ч. = гро·хо·тим
| СЕГ.ВР., 2Л., ЕД.Ч. = гро·хо·тиш
| СЕГ.ВР., 2Л., МН.Ч. = гро·хо·ти·те
| СЕГ.ВР., 3Л., ЕД.Ч. = гро·хо·ти
| СЕГ.ВР., 3Л., МН.Ч. = гро·хо·тят
| МИН.СВ.ВР., 1Л., ЕД.Ч. = гро·хо·тих
| МИН.СВ.ВР., 1Л., МН.Ч. = гро·хо·тих·ме
| МИН.СВ.ВР., 2Л., ЕД.Ч. = гро·хо·ти
| МИН.СВ.ВР., 2Л., МН.Ч. = гро·хо·тих·те
| МИН.СВ.ВР., 3Л., ЕД.Ч. = гро·хо·ти
| МИН.СВ.ВР., 3Л., МН.Ч. = гро·хо·ти·ха
| МИН.НЕСВ.ВР., 1Л., ЕД.Ч. = гро·хо·тех
| МИН.НЕСВ.ВР., 1Л., МН.Ч. = гро·хо·тех·ме
| МИН.НЕСВ.ВР., 2Л., ЕД.Ч. = гро·хо·те·ше
| МИН.НЕСВ.ВР., 2Л., МН.Ч. = гро·хо·тех·те
| МИН.НЕСВ.ВР., 3Л., ЕД.Ч. = гро·хо·те·ше
| МИН.НЕСВ.ВР., 3Л., МН.Ч. = гро·хо·те·ха
| МИН.НЕОПР.ВР., 1Л., ЕД.Ч., М.Р. = грохотил съм
| МИН.НЕОПР.ВР., 1Л., ЕД.Ч., Ж.Р. = грохотила съм
| МИН.НЕОПР.ВР., 1Л., ЕД.Ч., СР.Р. = грохотило съм
| МИН.НЕОПР.ВР., 1Л., МН.Ч. = грохотили сме
| МИН.НЕОПР.ВР., 2Л., ЕД.Ч., М.Р. = грохотил си
| МИН.НЕОПР.ВР., 2Л., ЕД.Ч., Ж.Р. = грохотила си
| МИН.НЕОПР.ВР., 2Л., ЕД.Ч., СР.Р. = грохотило си
| МИН.НЕОПР.ВР., 2Л., МН.Ч. = грохотили сте
| МИН.НЕОПР.ВР., 3Л., ЕД.Ч., М.Р. = грохотил е
| МИН.НЕОПР.ВР., 3Л., ЕД.Ч., Ж.Р. = грохотила е
| МИН.НЕОПР.ВР., 3Л., ЕД.Ч., СР.Р. = грохотило е
| МИН.НЕОПР.ВР., 3Л., МН.Ч. = грохотили са
| МИН.ПРЕД.ВР., 1Л., ЕД.Ч., М.Р. = бях грохотил
| МИН.ПРЕД.ВР., 1Л., ЕД.Ч., Ж.Р. = бях грохотила
| МИН.ПРЕД.ВР., 1Л., ЕД.Ч., СР.Р. = бях грохотило
| МИН.ПРЕД.ВР., 1Л., МН.Ч. = бяхме грохотили
| МИН.ПРЕД.ВР., 2Л., ЕД.Ч., М.Р. = беше грохотил
| МИН.ПРЕД.ВР., 2Л., ЕД.Ч., Ж.Р. = беше грохотила
| МИН.ПРЕД.ВР., 2Л., ЕД.Ч., СР.Р. = беше грохотило
| МИН.ПРЕД.ВР., 2Л., МН.Ч. = бяхте грохотили
| МИН.ПРЕД.ВР., 3Л., ЕД.Ч., М.Р. = беше грохотил
| МИН.ПРЕД.ВР., 3Л., ЕД.Ч., Ж.Р. = беше грохотила
| МИН.ПРЕД.ВР., 3Л., ЕД.Ч., СР.Р. = беше грохотило
| МИН.ПРЕД.ВР., 3Л., МН.Ч. = бяха грохотили
| БЪД.ВР., 1Л., ЕД.Ч. = ще грохотя
| БЪД.ВР., 1Л., МН.Ч. = ще грохотим
| БЪД.ВР., 2Л., ЕД.Ч. = ще грохотиш
| БЪД.ВР., 2Л., МН.Ч. = ще грохотите
| БЪД.ВР., 3Л., ЕД.Ч. = ще грохоти
| БЪД.ВР., 3Л., МН.Ч. = ще грохотят
| БЪД.ПРЕД.ВР., 1Л., ЕД.Ч., М.Р. = ще съм грохотил
| БЪД.ПРЕД.ВР., 1Л., ЕД.Ч., Ж.Р. = ще съм грохотила
| БЪД.ПРЕД.ВР., 1Л., ЕД.Ч., СР.Р. = ще съм грохотило
| БЪД.ПРЕД.ВР., 1Л., МН.Ч. = ще сме грохотили
| БЪД.ПРЕД.ВР., 2Л., ЕД.Ч., М.Р. = ще си грохотил
| БЪД.ПРЕД.ВР., 2Л., ЕД.Ч., Ж.Р. = ще си грохотила
| БЪД.ПРЕД.ВР., 2Л., ЕД.Ч., СР.Р. = ще си грохотило
| БЪД.ПРЕД.ВР., 2Л., МН.Ч. = ще сте грохотили
| БЪД.ПРЕД.ВР., 3Л., ЕД.Ч., М.Р. = ще е грохотил
| БЪД.ПРЕД.ВР., 3Л., ЕД.Ч., Ж.Р. = ще е грохотила
| БЪД.ПРЕД.ВР., 3Л., ЕД.Ч., СР.Р. = ще е грохотило
| БЪД.ПРЕД.ВР., 3Л., МН.Ч. = ще са грохотили
| БЪД.ВР. В МИН., 1Л., ЕД.Ч. = щях да грохотя
| БЪД.ВР. В МИН., 1Л., МН.Ч. = щяхме да грохотим
| БЪД.ВР. В МИН., 2Л., ЕД.Ч. = щеше да грохотиш
| БЪД.ВР. В МИН., 2Л., МН.Ч. = щяхте да грохотите
| БЪД.ВР. В МИН., 3Л., ЕД.Ч. = щеше да грохоти
| БЪД.ВР. В МИН., 3Л., МН.Ч. = щяха да грохотят
| БЪД.ПРЕД.ВР. В МИН., 1Л., ЕД.Ч., М.Р. = щях да съм грохотил
| БЪД.ПРЕД.ВР. В МИН., 1Л., ЕД.Ч., Ж.Р. = щях да съм грохотила
| БЪД.ПРЕД.ВР. В МИН., 1Л., ЕД.Ч., СР.Р. = щях да съм грохотило
| БЪД.ПРЕД.ВР. В МИН., 1Л., МН.Ч. = щяхме да сме грохотили
| БЪД.ПРЕД.ВР. В МИН., 2Л., ЕД.Ч., М.Р. = щеше да си грохотил
| БЪД.ПРЕД.ВР. В МИН., 2Л., ЕД.Ч., Ж.Р. = щеше да си грохотила
| БЪД.ПРЕД.ВР. В МИН., 2Л., ЕД.Ч., СР.Р. = щеше да си грохотило
| БЪД.ПРЕД.ВР. В МИН., 2Л., МН.Ч. = щяхте да сте грохотили
| БЪД.ПРЕД.ВР. В МИН., 3Л., ЕД.Ч., М.Р. = щеше да е грохотил
| БЪД.ПРЕД.ВР. В МИН., 3Л., ЕД.Ч., Ж.Р. = щеше да е грохотила
| БЪД.ПРЕД.ВР. В МИН., 3Л., ЕД.Ч., СР.Р. = щеше да е грохотило
| БЪД.ПРЕД.ВР. В МИН., 3Л., МН.Ч. = щяха да са грохотили
| ПР.НАКЛ., СЕГ.ВР., 1Л., ЕД.Ч., М.Р. = грохотел съм
| ПР.НАКЛ., СЕГ.ВР., 1Л., ЕД.Ч., Ж.Р. = грохотела съм
| ПР.НАКЛ., СЕГ.ВР., 1Л., ЕД.Ч., СР.Р. = грохотело съм
| ПР.НАКЛ., СЕГ.ВР., 1Л., МН.Ч. = грохотели сме
| ПР.НАКЛ., СЕГ.ВР., 2Л., ЕД.Ч., М.Р. = грохотел си
| ПР.НАКЛ., СЕГ.ВР., 2Л., ЕД.Ч., Ж.Р. = грохотела си
| ПР.НАКЛ., СЕГ.ВР., 2Л., ЕД.Ч., СР.Р. = грохотело си
| ПР.НАКЛ., СЕГ.ВР., 2Л., МН.Ч. = грохотели сте
| ПР.НАКЛ., СЕГ.ВР., 3Л., ЕД.Ч., М.Р. = грохотел (е)
| ПР.НАКЛ., СЕГ.ВР., 3Л., ЕД.Ч., Ж.Р. = грохотела (е)
| ПР.НАКЛ., СЕГ.ВР., 3Л., ЕД.Ч., СР.Р. = грохотело (е)
| ПР.НАКЛ., СЕГ.ВР., 3Л., МН.Ч. = грохотели (са)
| ПР.НАКЛ., МИН.СВ.ВР., 1Л., ЕД.Ч., М.Р. = грохотил съм
| ПР.НАКЛ., МИН.СВ.ВР., 1Л., ЕД.Ч., Ж.Р. = грохотила съм
| ПР.НАКЛ., МИН.СВ.ВР., 1Л., ЕД.Ч., СР.Р. = грохотило съм
| ПР.НАКЛ., МИН.СВ.ВР., 1Л., МН.Ч. = грохотили сме
| ПР.НАКЛ., МИН.СВ.ВР., 2Л., ЕД.Ч., М.Р. = грохотил си
| ПР.НАКЛ., МИН.СВ.ВР., 2Л., ЕД.Ч., Ж.Р. = грохотила си
| ПР.НАКЛ., МИН.СВ.ВР., 2Л., ЕД.Ч., СР.Р. = грохотило си
| ПР.НАКЛ., МИН.СВ.ВР., 2Л., МН.Ч. = грохотили сте
| ПР.НАКЛ., МИН.СВ.ВР., 3Л., ЕД.Ч., М.Р. = грохотил (е)
| ПР.НАКЛ., МИН.СВ.ВР., 3Л., ЕД.Ч., Ж.Р. = грохотила (е)
| ПР.НАКЛ., МИН.СВ.ВР., 3Л., ЕД.Ч., СР.Р. = грохотило (е)
| ПР.НАКЛ., МИН.СВ.ВР., 3Л., МН.Ч. = грохотили (са)
| ПР.НАКЛ., МИН.НЕОПР.ВР., 1Л., ЕД.Ч., М.Р. = бил съм грохотил
| ПР.НАКЛ., МИН.НЕОПР.ВР., 1Л., ЕД.Ч., Ж.Р. = била съм грохотила
| ПР.НАКЛ., МИН.НЕОПР.ВР., 1Л., ЕД.Ч., СР.Р. = било съм грохотило
| ПР.НАКЛ., МИН.НЕОПР.ВР., 1Л., МН.Ч. = били сме грохотили
| ПР.НАКЛ., МИН.НЕОПР.ВР., 2Л., ЕД.Ч., М.Р. = бил си грохотил
| ПР.НАКЛ., МИН.НЕОПР.ВР., 2Л., ЕД.Ч., Ж.Р. = била си грохотила
| ПР.НАКЛ., МИН.НЕОПР.ВР., 2Л., ЕД.Ч., СР.Р. = било си грохотило
| ПР.НАКЛ., МИН.НЕОПР.ВР., 2Л., МН.Ч. = били сте грохотили
| ПР.НАКЛ., МИН.НЕОПР.ВР., 3Л., ЕД.Ч., М.Р. = бил (е) грохотил
| ПР.НАКЛ., МИН.НЕОПР.ВР., 3Л., ЕД.Ч., Ж.Р. = била (е) грохотила
| ПР.НАКЛ., МИН.НЕОПР.ВР., 3Л., ЕД.Ч., СР.Р. = било (е) грохотило
| ПР.НАКЛ., МИН.НЕОПР.ВР., 3Л., МН.Ч. = били (са) грохотили
| ПР.НАКЛ., БЪД.ВР., 1Л., ЕД.Ч., М.Р. = щял съм да грохотя
| ПР.НАКЛ., БЪД.ВР., 1Л., ЕД.Ч., Ж.Р. = щяла съм да грохотя
| ПР.НАКЛ., БЪД.ВР., 1Л., ЕД.Ч., СР.Р. = щяло съм да грохотя
| ПР.НАКЛ., БЪД.ВР., 1Л., МН.Ч. = щели сме да грохотим
| ПР.НАКЛ., БЪД.ВР., 2Л., ЕД.Ч., М.Р. = щял си да грохотиш
| ПР.НАКЛ., БЪД.ВР., 2Л., ЕД.Ч., Ж.Р. = щяла си да грохотиш
| ПР.НАКЛ., БЪД.ВР., 2Л., ЕД.Ч., СР.Р. = щяло си да грохотиш
| ПР.НАКЛ., БЪД.ВР., 2Л., МН.Ч. = щели сте да грохотите
| ПР.НАКЛ., БЪД.ВР., 3Л., ЕД.Ч., М.Р. = щял (е) да грохоти
| ПР.НАКЛ., БЪД.ВР., 3Л., ЕД.Ч., Ж.Р. = щяла (е) да грохоти
| ПР.НАКЛ., БЪД.ВР., 3Л., ЕД.Ч., СР.Р. = щяло (е) да грохоти
| ПР.НАКЛ., БЪД.ВР., 3Л., МН.Ч. = щели (са) да грохотят
| ПР.НАКЛ., БЪД.ПРЕД.ВР., 1Л., ЕД.Ч., М.Р. = щял съм да съм грохотил
| ПР.НАКЛ., БЪД.ПРЕД.ВР., 1Л., ЕД.Ч., Ж.Р. = щяла съм да съм грохотила
| ПР.НАКЛ., БЪД.ПРЕД.ВР., 1Л., ЕД.Ч., СР.Р. = щяло съм да съм грохотило
| ПР.НАКЛ., БЪД.ПРЕД.ВР., 1Л., МН.Ч. = щели сме да сме грохотили
| ПР.НАКЛ., БЪД.ПРЕД.ВР., 2Л., ЕД.Ч., М.Р. = щял си да си грохотил
| ПР.НАКЛ., БЪД.ПРЕД.ВР., 2Л., ЕД.Ч., Ж.Р. = щяла си да си грохотила
| ПР.НАКЛ., БЪД.ПРЕД.ВР., 2Л., ЕД.Ч., СР.Р. = щяло си да си грохотило
| ПР.НАКЛ., БЪД.ПРЕД.ВР., 2Л., МН.Ч. = щели сте да сте грохотили
| ПР.НАКЛ., БЪД.ПРЕД.ВР., 3Л., ЕД.Ч., М.Р. = щял (е) да е грохотил
| ПР.НАКЛ., БЪД.ПРЕД.ВР., 3Л., ЕД.Ч., Ж.Р. = щяла (е) да е грохотила
| ПР.НАКЛ., БЪД.ПРЕД.ВР., 3Л., ЕД.Ч., СР.Р. = щяло (е) да е грохотило
| ПР.НАКЛ., БЪД.ПРЕД.ВР., 3Л., МН.Ч. = щели (са) да са грохотили
| УСЛОВНО НАКЛОНЕНИЕ, 1Л., ЕД.Ч., М.Р. = бих грохотил
| УСЛОВНО НАКЛОНЕНИЕ, 1Л., ЕД.Ч., Ж.Р. = бих грохотила
| УСЛОВНО НАКЛОНЕНИЕ, 1Л., ЕД.Ч., СР.Р. = бих грохотило
| УСЛОВНО НАКЛОНЕНИЕ, 1Л., МН.Ч. = бихме грохотили
| УСЛОВНО НАКЛОНЕНИЕ, 2Л., ЕД.Ч., М.Р. = би грохотил
| УСЛОВНО НАКЛОНЕНИЕ, 2Л., ЕД.Ч., Ж.Р. = би грохотила
| УСЛОВНО НАКЛОНЕНИЕ, 2Л., ЕД.Ч., СР.Р. = би грохотило
| УСЛОВНО НАКЛОНЕНИЕ, 2Л., МН.Ч. = бихте грохотили
| УСЛОВНО НАКЛОНЕНИЕ, 3Л., ЕД.Ч., М.Р. = би грохотил
| УСЛОВНО НАКЛОНЕНИЕ, 3Л., ЕД.Ч., Ж.Р. = би грохотила
| УСЛОВНО НАКЛОНЕНИЕ, 3Л., ЕД.Ч., СР.Р. = би грохотило
| УСЛОВНО НАКЛОНЕНИЕ, 3Л., МН.Ч. = биха грохотили
| ПОВЕЛИТЕЛНО НАКЛОНЕНИЕ, ЕД.Ч. = гро·хо·ти
| ПОВЕЛИТЕЛНО НАКЛОНЕНИЕ, МН.Ч. = гро·хо·те·те
| МИН.СТРАД.ПРИЧ. М.Р. = гро·хо·тен
| МИН.СТРАД.ПРИЧ. М.Р. НЕПЪЛЕН ЧЛЕН = гро·хо·те·ния
| МИН.СТРАД.ПРИЧ. М.Р. ПЪЛЕН ЧЛЕН = гро·хо·те·ни·ят
| МИН.СТРАД.ПРИЧ. Ж.Р. = гро·хо·те·на
| МИН.СТРАД.ПРИЧ. Ж.Р. ЧЛЕН = гро·хо·те·на·та
| МИН.СТРАД.ПРИЧ. СР.Р. = гро·хо·те·но
| МИН.СТРАД.ПРИЧ. СР.Р. ЧЛЕН = гро·хо·те·но·то
| МИН.СТРАД.ПРИЧ. МН.Ч. = гро·хо·те·ни
| МИН.СТРАД.ПРИЧ. МН.Ч. ЧЛЕН = гро·хо·те·ни·те
| МИН.ДЕЯТ.СВ.ПРИЧ. М.Р. = гро·хо·тил
| МИН.ДЕЯТ.СВ.ПРИЧ. М.Р. НЕПЪЛЕН ЧЛЕН = гро·хо·ти·лия
| МИН.ДЕЯТ.СВ.ПРИЧ. М.Р. ПЪЛЕН ЧЛЕН = гро·хо·ти·ли·ят
| МИН.ДЕЯТ.СВ.ПРИЧ. Ж.Р. = гро·хо·ти·ла
| МИН.ДЕЯТ.СВ.ПРИЧ. Ж.Р. ЧЛЕН = гро·хо·ти·ла·та
| МИН.ДЕЯТ.СВ.ПРИЧ. СР.Р. = гро·хо·ти·ло
| МИН.ДЕЯТ.СВ.ПРИЧ. СР.Р. ЧЛЕН = гро·хо·ти·ло·то
| МИН.ДЕЯТ.СВ.ПРИЧ. МН.Ч. = гро·хо·ти·ли
| МИН.ДЕЯТ.СВ.ПРИЧ. МН.Ч. ЧЛЕН = гро·хо·ти·ли·те
| МИН.ДЕЯТ.НЕСВ.ПРИЧ. М.Р. = гро·хо·тел
| МИН.ДЕЯТ.НЕСВ.ПРИЧ. М.Р. НЕПЪЛЕН ЧЛЕН = гро·хо·те·лия
| МИН.ДЕЯТ.НЕСВ.ПРИЧ. М.Р. ПЪЛЕН ЧЛЕН = гро·хо·те·ли·ят
| МИН.ДЕЯТ.НЕСВ.ПРИЧ. Ж.Р. = гро·хо·те·ла
| МИН.ДЕЯТ.НЕСВ.ПРИЧ. Ж.Р. ЧЛЕН = гро·хо·те·ла·та
| МИН.ДЕЯТ.НЕСВ.ПРИЧ. СР.Р. = гро·хо·те·ло
| МИН.ДЕЯТ.НЕСВ.ПРИЧ. СР.Р. ЧЛЕН = гро·хо·те·ло·то
| МИН.ДЕЯТ.НЕСВ.ПРИЧ. МН.Ч. = гро·хо·те·ли
| МИН.ДЕЯТ.НЕСВ.ПРИЧ. МН.Ч. ЧЛЕН = гро·хо·те·ли·те
| СЕГ.ДЕЯТ.ПРИЧ. М.Р. = гро·хо·тещ
| СЕГ.ДЕЯТ.ПРИЧ. М.Р. НЕПЪЛЕН ЧЛЕН = гро·хо·те·щия
| СЕГ.ДЕЯТ.ПРИЧ. М.Р. ПЪЛЕН ЧЛЕН = гро·хо·те·щи·ят
| СЕГ.ДЕЯТ.ПРИЧ. Ж.Р. = гро·хо·те·ща
| СЕГ.ДЕЯТ.ПРИЧ. Ж.Р. ЧЛЕН = гро·хо·те·ща·та
| СЕГ.ДЕЯТ.ПРИЧ. СР.Р. = гро·хо·те·що
| СЕГ.ДЕЯТ.ПРИЧ. СР.Р. ЧЛЕН = гро·хо·те·що·то
| СЕГ.ДЕЯТ.ПРИЧ. МН.Ч. = гро·хо·те·щи
| СЕГ.ДЕЯТ.ПРИЧ. МН.Ч. ЧЛЕН = гро·хо·те·щи·те
| ДЕЕПРИЧАСТИЕ = гро·хо·тей·ки
| СКРИТИ ПРЕПРАТКИ = 
[[грохотя]],
[[грохотиш]],
[[грохоти]],
[[грохотим]],
[[грохотите]],
[[грохотят]],
[[грохотих]],
[[грохотихме]],
[[грохотихте]],
[[грохотиха]],
[[грохотех]],
[[грохотеше]],
[[грохотехме]],
[[грохотехте]],
[[грохотеха]],
[[грохотете]],
[[грохотил]],
[[грохотилия]],
[[грохотилият]],
[[грохотила]],
[[грохотилата]],
[[грохотило]],
[[грохотилото]],
[[грохотили]],
[[грохотилите]],
[[грохотел]],
[[грохотелия]],
[[грохотелият]],
[[грохотела]],
[[грохотелата]],
[[грохотело]],
[[грохотелото]],
[[грохотели]],
[[грохотелите]],
[[грохотен]],
[[грохотения]],
[[грохотеният]],
[[грохотена]],
[[грохотената]],
[[грохотено]],
[[грохотеното]],
[[грохотени]],
[[грохотените]],
[[грохотещ]],
[[грохотещия]],
[[грохотещият]],
[[грохотеща]],
[[грохотещата]],
[[грохотещо]],
[[грохотещото]],
[[грохотещи]],
[[грохотещите]],
[[грохотейки]],
[[грохотил съм]],
[[грохотила съм]],
[[грохотило съм]],
[[грохотили сме]],
[[грохотил си]],
[[грохотила си]],
[[грохотило си]],
[[грохотили сте]],
[[грохотил е]],
[[грохотила е]],
[[грохотило е]],
[[грохотили са]],
[[бях грохотил]],
[[бях грохотила]],
[[бях грохотило]],
[[бяхме грохотили]],
[[беше грохотил]],
[[беше грохотила]],
[[беше грохотило]],
[[бяхте грохотили]],
[[бяха грохотили]],
[[ще грохотя]],
[[ще грохотим]],
[[ще грохотиш]],
[[ще грохотите]],
[[ще грохоти]],
[[ще грохотят]],
[[ще съм грохотил]],
[[ще съм грохотила]],
[[ще съм грохотило]],
[[ще сме грохотили]],
[[ще си грохотил]],
[[ще си грохотила]],
[[ще си грохотило]],
[[ще сте грохотили]],
[[ще е грохотил]],
[[ще е грохотила]],
[[ще е грохотило]],
[[ще са грохотили]],
[[щях да грохотя]],
[[щяхме да грохотим]],
[[щеше да грохотиш]],
[[щяхте да грохотите]],
[[щеше да грохоти]],
[[щяха да грохотят]],
[[щях да съм грохотил]],
[[щях да съм грохотила]],
[[щях да съм грохотило]],
[[щяхме да сме грохотили]],
[[щеше да си грохотил]],
[[щеше да си грохотила]],
[[щеше да си грохотило]],
[[щяхте да сте грохотили]],
[[щеше да е грохотил]],
[[щеше да е грохотила]],
[[щеше да е грохотило]],
[[щяха да са грохотили]],
[[грохотел съм]],
[[грохотела съм]],
[[грохотело съм]],
[[грохотели сме]],
[[грохотел си]],
[[грохотела си]],
[[грохотело си]],
[[грохотели сте]],
[[грохотел е]],
[[грохотела е]],
[[грохотело е]],
[[грохотели са]],
[[бил съм грохотил]],
[[била съм грохотила]],
[[било съм грохотило]],
[[били сме грохотили]],
[[бил си грохотил]],
[[била си грохотила]],
[[било си грохотило]],
[[били сте грохотили]],
[[бил е грохотил]],
[[била е грохотила]],
[[било е грохотило]],
[[били са грохотили]],
[[щял съм да грохотя]],
[[щяла съм да грохотя]],
[[щяло съм да грохотя]],
[[щели сме да грохотим]],
[[щял си да грохотиш]],
[[щяла си да грохотиш]],
[[щяло си да грохотиш]],
[[щели сте да грохотите]],
[[щял да грохоти]],
[[щяла да грохоти]],
[[щяло да грохоти]],
[[щели да грохотят]],
[[щял е да грохоти]],
[[щяла е да грохоти]],
[[щяло е да грохоти]],
[[щели са да грохотят]],
[[щял съм да съм грохотил]],
[[щяла съм да съм грохотила]],
[[щяло съм да съм грохотило]],
[[щели сме да сме грохотили]],
[[щял си да си грохотил]],
[[щяла си да си грохотила]],
[[щяло си да си грохотило]],
[[щели сте да сте грохотили]],
[[щял да е грохотил]],
[[щяла да е грохотила]],
[[щяло да е грохотило]],
[[щели да са грохотили]],
[[щял е да е грохотил]],
[[щяла е да е грохотила]],
[[щяло е да е грохотило]],
[[щели са да са грохотили]],
[[бих грохотил]],
[[бих грохотила]],
[[бих грохотило]],
[[бихме грохотили]],
[[би грохотил]],
[[би грохотила]],
[[би грохотило]],
[[бихте грохотили]],
[[биха грохотили]],
}}</text>
      <sha1>kw6qt07yjul8fdeq6ffpg8vb07qsbdy</sha1>
    </revision>
  </page>
  <page>
    <title>Шаблон:Словоформи/грубиянствувам</title>
    <ns>10</ns>
    <id>491913</id>
    <revision>
      <id>523895</id>
      <timestamp>2005-05-09T06:40:03Z</timestamp>
      <contributor>
        <username>Bgbot</username>
        <id>83</id>
      </contributor>
      <comment>Борислав: Шаблон със словоформи</comment>
      <model>wikitext</model>
      <format>text/x-wiki</format>
      <text bytes="25138" xml:space="preserve">{{Шаблон:Словоформи/Глагол|
  ОСНОВНА ФОРМА = грубиянствувам
| СЕГ.ВР., 1Л., ЕД.Ч. = гру·би·ян·с·т·ву·вам
| СЕГ.ВР., 1Л., МН.Ч. = гру·би·ян·с·т·ву·ва·ме
| СЕГ.ВР., 2Л., ЕД.Ч. = гру·би·ян·с·т·ву·ваш
| СЕГ.ВР., 2Л., МН.Ч. = гру·би·ян·с·т·ву·ва·те
| СЕГ.ВР., 3Л., ЕД.Ч. = гру·би·ян·с·т·ву·ва
| СЕГ.ВР., 3Л., МН.Ч. = гру·би·ян·с·т·ву·ват
| МИН.СВ.ВР., 1Л., ЕД.Ч. = гру·би·ян·с·т·ву·вах
| МИН.СВ.ВР., 1Л., МН.Ч. = гру·би·ян·с·т·ву·вах·ме
| МИН.СВ.ВР., 2Л., ЕД.Ч. = гру·би·ян·с·т·ву·ва
| МИН.СВ.ВР., 2Л., МН.Ч. = гру·би·ян·с·т·ву·вах·те
| МИН.СВ.ВР., 3Л., ЕД.Ч. = гру·би·ян·с·т·ву·ва
| МИН.СВ.ВР., 3Л., МН.Ч. = гру·би·ян·с·т·ву·ва·ха
| МИН.НЕСВ.ВР., 1Л., ЕД.Ч. = гру·би·ян·с·т·ву·вах
| МИН.НЕСВ.ВР., 1Л., МН.Ч. = гру·би·ян·с·т·ву·вах·ме
| МИН.НЕСВ.ВР., 2Л., ЕД.Ч. = гру·би·ян·с·т·ву·ва·ше
| МИН.НЕСВ.ВР., 2Л., МН.Ч. = гру·би·ян·с·т·ву·вах·те
| МИН.НЕСВ.ВР., 3Л., ЕД.Ч. = гру·би·ян·с·т·ву·ва·ше
| МИН.НЕСВ.ВР., 3Л., МН.Ч. = гру·би·ян·с·т·ву·ва·ха
| МИН.НЕОПР.ВР., 1Л., ЕД.Ч., М.Р. = грубиянствувал съм
| МИН.НЕОПР.ВР., 1Л., ЕД.Ч., Ж.Р. = грубиянствувала съм
| МИН.НЕОПР.ВР., 1Л., ЕД.Ч., СР.Р. = грубиянствувало съм
| МИН.НЕОПР.ВР., 1Л., МН.Ч. = грубиянствували сме
| МИН.НЕОПР.ВР., 2Л., ЕД.Ч., М.Р. = грубиянствувал си
| МИН.НЕОПР.ВР., 2Л., ЕД.Ч., Ж.Р. = грубиянствувала си
| МИН.НЕОПР.ВР., 2Л., ЕД.Ч., СР.Р. = грубиянствувало си
| МИН.НЕОПР.ВР., 2Л., МН.Ч. = грубиянствували сте
| МИН.НЕОПР.ВР., 3Л., ЕД.Ч., М.Р. = грубиянствувал е
| МИН.НЕОПР.ВР., 3Л., ЕД.Ч., Ж.Р. = грубиянствувала е
| МИН.НЕОПР.ВР., 3Л., ЕД.Ч., СР.Р. = грубиянствувало е
| МИН.НЕОПР.ВР., 3Л., МН.Ч. = грубиянствували са
| МИН.ПРЕД.ВР., 1Л., ЕД.Ч., М.Р. = бях грубиянствувал
| МИН.ПРЕД.ВР., 1Л., ЕД.Ч., Ж.Р. = бях грубиянствувала
| МИН.ПРЕД.ВР., 1Л., ЕД.Ч., СР.Р. = бях грубиянствувало
| МИН.ПРЕД.ВР., 1Л., МН.Ч. = бяхме грубиянствували
| МИН.ПРЕД.ВР., 2Л., ЕД.Ч., М.Р. = беше грубиянствувал
| МИН.ПРЕД.ВР., 2Л., ЕД.Ч., Ж.Р. = беше грубиянствувала
| МИН.ПРЕД.ВР., 2Л., ЕД.Ч., СР.Р. = беше грубиянствувало
| МИН.ПРЕД.ВР., 2Л., МН.Ч. = бяхте грубиянствували
| МИН.ПРЕД.ВР., 3Л., ЕД.Ч., М.Р. = беше грубиянствувал
| МИН.ПРЕД.ВР., 3Л., ЕД.Ч., Ж.Р. = беше грубиянствувала
| МИН.ПРЕД.ВР., 3Л., ЕД.Ч., СР.Р. = беше грубиянствувало
| МИН.ПРЕД.ВР., 3Л., МН.Ч. = бяха грубиянствували
| БЪД.ВР., 1Л., ЕД.Ч. = ще грубиянствувам
| БЪД.ВР., 1Л., МН.Ч. = ще грубиянствуваме
| БЪД.ВР., 2Л., ЕД.Ч. = ще грубиянствуваш
| БЪД.ВР., 2Л., МН.Ч. = ще грубиянствувате
| БЪД.ВР., 3Л., ЕД.Ч. = ще грубиянствува
| БЪД.ВР., 3Л., МН.Ч. = ще грубиянствуват
| БЪД.ПРЕД.ВР., 1Л., ЕД.Ч., М.Р. = ще съм грубиянствувал
| БЪД.ПРЕД.ВР., 1Л., ЕД.Ч., Ж.Р. = ще съм грубиянствувала
| БЪД.ПРЕД.ВР., 1Л., ЕД.Ч., СР.Р. = ще съм грубиянствувало
| БЪД.ПРЕД.ВР., 1Л., МН.Ч. = ще сме грубиянствували
| БЪД.ПРЕД.ВР., 2Л., ЕД.Ч., М.Р. = ще си грубиянствувал
| БЪД.ПРЕД.ВР., 2Л., ЕД.Ч., Ж.Р. = ще си грубиянствувала
| БЪД.ПРЕД.ВР., 2Л., ЕД.Ч., СР.Р. = ще си грубиянствувало
| БЪД.ПРЕД.ВР., 2Л., МН.Ч. = ще сте грубиянствували
| БЪД.ПРЕД.ВР., 3Л., ЕД.Ч., М.Р. = ще е грубиянствувал
| БЪД.ПРЕД.ВР., 3Л., ЕД.Ч., Ж.Р. = ще е грубиянствувала
| БЪД.ПРЕД.ВР., 3Л., ЕД.Ч., СР.Р. = ще е грубиянствувало
| БЪД.ПРЕД.ВР., 3Л., МН.Ч. = ще са грубиянствували
| БЪД.ВР. В МИН., 1Л., ЕД.Ч. = щях да грубиянствувам
| БЪД.ВР. В МИН., 1Л., МН.Ч. = щяхме да грубиянствуваме
| БЪД.ВР. В МИН., 2Л., ЕД.Ч. = щеше да грубиянствуваш
| БЪД.ВР. В МИН., 2Л., МН.Ч. = щяхте да грубиянствувате
| БЪД.ВР. В МИН., 3Л., ЕД.Ч. = щеше да грубиянствува
| БЪД.ВР. В МИН., 3Л., МН.Ч. = щяха да грубиянствуват
| БЪД.ПРЕД.ВР. В МИН., 1Л., ЕД.Ч., М.Р. = щях да съм грубиянствувал
| БЪД.ПРЕД.ВР. В МИН., 1Л., ЕД.Ч., Ж.Р. = щях да съм грубиянствувала
| БЪД.ПРЕД.ВР. В МИН., 1Л., ЕД.Ч., СР.Р. = щях да съм грубиянствувало
| БЪД.ПРЕД.ВР. В МИН., 1Л., МН.Ч. = щяхме да сме грубиянствували
| БЪД.ПРЕД.ВР. В МИН., 2Л., ЕД.Ч., М.Р. = щеше да си грубиянствувал
| БЪД.ПРЕД.ВР. В МИН., 2Л., ЕД.Ч., Ж.Р. = щеше да си грубиянствувала
| БЪД.ПРЕД.ВР. В МИН., 2Л., ЕД.Ч., СР.Р. = щеше да си грубиянствувало
| БЪД.ПРЕД.ВР. В МИН., 2Л., МН.Ч. = щяхте да сте грубиянствували
| БЪД.ПРЕД.ВР. В МИН., 3Л., ЕД.Ч., М.Р. = щеше да е грубиянствувал
| БЪД.ПРЕД.ВР. В МИН., 3Л., ЕД.Ч., Ж.Р. = щеше да е грубиянствувала
| БЪД.ПРЕД.ВР. В МИН., 3Л., ЕД.Ч., СР.Р. = щеше да е грубиянствувало
| БЪД.ПРЕД.ВР. В МИН., 3Л., МН.Ч. = щяха да са грубиянствували
| ПР.НАКЛ., СЕГ.ВР., 1Л., ЕД.Ч., М.Р. = грубиянствувал съм
| ПР.НАКЛ., СЕГ.ВР., 1Л., ЕД.Ч., Ж.Р. = грубиянствувала съм
| ПР.НАКЛ., СЕГ.ВР., 1Л., ЕД.Ч., СР.Р. = грубиянствувало съм
| ПР.НАКЛ., СЕГ.ВР., 1Л., МН.Ч. = грубиянствували сме
| ПР.НАКЛ., СЕГ.ВР., 2Л., ЕД.Ч., М.Р. = грубиянствувал си
| ПР.НАКЛ., СЕГ.ВР., 2Л., ЕД.Ч., Ж.Р. = грубиянствувала си
| ПР.НАКЛ., СЕГ.ВР., 2Л., ЕД.Ч., СР.Р. = грубиянствувало си
| ПР.НАКЛ., СЕГ.ВР., 2Л., МН.Ч. = грубиянствували сте
| ПР.НАКЛ., СЕГ.ВР., 3Л., ЕД.Ч., М.Р. = грубиянствувал (е)
| ПР.НАКЛ., СЕГ.ВР., 3Л., ЕД.Ч., Ж.Р. = грубиянствувала (е)
| ПР.НАКЛ., СЕГ.ВР., 3Л., ЕД.Ч., СР.Р. = грубиянствувало (е)
| ПР.НАКЛ., СЕГ.ВР., 3Л., МН.Ч. = грубиянствували (са)
| ПР.НАКЛ., МИН.СВ.ВР., 1Л., ЕД.Ч., М.Р. = грубиянствувал съм
| ПР.НАКЛ., МИН.СВ.ВР., 1Л., ЕД.Ч., Ж.Р. = грубиянствувала съм
| ПР.НАКЛ., МИН.СВ.ВР., 1Л., ЕД.Ч., СР.Р. = грубиянствувало съм
| ПР.НАКЛ., МИН.СВ.ВР., 1Л., МН.Ч. = грубиянствували сме
| ПР.НАКЛ., МИН.СВ.ВР., 2Л., ЕД.Ч., М.Р. = грубиянствувал си
| ПР.НАКЛ., МИН.СВ.ВР., 2Л., ЕД.Ч., Ж.Р. = грубиянствувала си
| ПР.НАКЛ., МИН.СВ.ВР., 2Л., ЕД.Ч., СР.Р. = грубиянствувало си
| ПР.НАКЛ., МИН.СВ.ВР., 2Л., МН.Ч. = грубиянствували сте
| ПР.НАКЛ., МИН.СВ.ВР., 3Л., ЕД.Ч., М.Р. = грубиянствувал (е)
| ПР.НАКЛ., МИН.СВ.ВР., 3Л., ЕД.Ч., Ж.Р. = грубиянствувала (е)
| ПР.НАКЛ., МИН.СВ.ВР., 3Л., ЕД.Ч., СР.Р. = грубиянствувало (е)
| ПР.НАКЛ., МИН.СВ.ВР., 3Л., МН.Ч. = грубиянствували (са)
| ПР.НАКЛ., МИН.НЕОПР.ВР., 1Л., ЕД.Ч., М.Р. = бил съм грубиянствувал
| ПР.НАКЛ., МИН.НЕОПР.ВР., 1Л., ЕД.Ч., Ж.Р. = била съм грубиянствувала
| ПР.НАКЛ., МИН.НЕОПР.ВР., 1Л., ЕД.Ч., СР.Р. = било съм грубиянствувало
| ПР.НАКЛ., МИН.НЕОПР.ВР., 1Л., МН.Ч. = били сме грубиянствували
| ПР.НАКЛ., МИН.НЕОПР.ВР., 2Л., ЕД.Ч., М.Р. = бил си грубиянствувал
| ПР.НАКЛ., МИН.НЕОПР.ВР., 2Л., ЕД.Ч., Ж.Р. = била си грубиянствувала
| ПР.НАКЛ., МИН.НЕОПР.ВР., 2Л., ЕД.Ч., СР.Р. = било си грубиянствувало
| ПР.НАКЛ., МИН.НЕОПР.ВР., 2Л., МН.Ч. = били сте грубиянствували
| ПР.НАКЛ., МИН.НЕОПР.ВР., 3Л., ЕД.Ч., М.Р. = бил (е) грубиянствувал
| ПР.НАКЛ., МИН.НЕОПР.ВР., 3Л., ЕД.Ч., Ж.Р. = била (е) грубиянствувала
| ПР.НАКЛ., МИН.НЕОПР.ВР., 3Л., ЕД.Ч., СР.Р. = било (е) грубиянствувало
| ПР.НАКЛ., МИН.НЕОПР.ВР., 3Л., МН.Ч. = били (са) грубиянствували
| ПР.НАКЛ., БЪД.ВР., 1Л., ЕД.Ч., М.Р. = щял съм да грубиянствувам
| ПР.НАКЛ., БЪД.ВР., 1Л., ЕД.Ч., Ж.Р. = щяла съм да грубиянствувам
| ПР.НАКЛ., БЪД.ВР., 1Л., ЕД.Ч., СР.Р. = щяло съм да грубиянствувам
| ПР.НАКЛ., БЪД.ВР., 1Л., МН.Ч. = щели сме да грубиянствуваме
| ПР.НАКЛ., БЪД.ВР., 2Л., ЕД.Ч., М.Р. = щял си да грубиянствуваш
| ПР.НАКЛ., БЪД.ВР., 2Л., ЕД.Ч., Ж.Р. = щяла си да грубиянствуваш
| ПР.НАКЛ., БЪД.ВР., 2Л., ЕД.Ч., СР.Р. = щяло си да грубиянствуваш
| ПР.НАКЛ., БЪД.ВР., 2Л., МН.Ч. = щели сте да грубиянствувате
| ПР.НАКЛ., БЪД.ВР., 3Л., ЕД.Ч., М.Р. = щял (е) да грубиянствува
| ПР.НАКЛ., БЪД.ВР., 3Л., ЕД.Ч., Ж.Р. = щяла (е) да грубиянствува
| ПР.НАКЛ., БЪД.ВР., 3Л., ЕД.Ч., СР.Р. = щяло (е) да грубиянствува
| ПР.НАКЛ., БЪД.ВР., 3Л., МН.Ч. = щели (са) да грубиянствуват
| ПР.НАКЛ., БЪД.ПРЕД.ВР., 1Л., ЕД.Ч., М.Р. = щял съм да съм грубиянствувал
| ПР.НАКЛ., БЪД.ПРЕД.ВР., 1Л., ЕД.Ч., Ж.Р. = щяла съм да съм грубиянствувала
| ПР.НАКЛ., БЪД.ПРЕД.ВР., 1Л., ЕД.Ч., СР.Р. = щяло съм да съм грубиянствувало
| ПР.НАКЛ., БЪД.ПРЕД.ВР., 1Л., МН.Ч. = щели сме да сме грубиянствували
| ПР.НАКЛ., БЪД.ПРЕД.ВР., 2Л., ЕД.Ч., М.Р. = щял си да си грубиянствувал
| ПР.НАКЛ., БЪД.ПРЕД.ВР., 2Л., ЕД.Ч., Ж.Р. = щяла си да си грубиянствувала
| ПР.НАКЛ., БЪД.ПРЕД.ВР., 2Л., ЕД.Ч., СР.Р. = щяло си да си грубиянствувало
| ПР.НАКЛ., БЪД.ПРЕД.ВР., 2Л., МН.Ч. = щели сте да сте грубиянствували
| ПР.НАКЛ., БЪД.ПРЕД.ВР., 3Л., ЕД.Ч., М.Р. = щял (е) да е грубиянствувал
| ПР.НАКЛ., БЪД.ПРЕД.ВР., 3Л., ЕД.Ч., Ж.Р. = щяла (е) да е грубиянствувала
| ПР.НАКЛ., БЪД.ПРЕД.ВР., 3Л., ЕД.Ч., СР.Р. = щяло (е) да е грубиянствувало
| ПР.НАКЛ., БЪД.ПРЕД.ВР., 3Л., МН.Ч. = щели (са) да са грубиянствували
| УСЛОВНО НАКЛОНЕНИЕ, 1Л., ЕД.Ч., М.Р. = бих грубиянствувал
| УСЛОВНО НАКЛОНЕНИЕ, 1Л., ЕД.Ч., Ж.Р. = бих грубиянствувала
| УСЛОВНО НАКЛОНЕНИЕ, 1Л., ЕД.Ч., СР.Р. = бих грубиянствувало
| УСЛОВНО НАКЛОНЕНИЕ, 1Л., МН.Ч. = бихме грубиянствували
| УСЛОВНО НАКЛОНЕНИЕ, 2Л., ЕД.Ч., М.Р. = би грубиянствувал
| УСЛОВНО НАКЛОНЕНИЕ, 2Л., ЕД.Ч., Ж.Р. = би грубиянствувала
| УСЛОВНО НАКЛОНЕНИЕ, 2Л., ЕД.Ч., СР.Р. = би грубиянствувало
| УСЛОВНО НАКЛОНЕНИЕ, 2Л., МН.Ч. = бихте грубиянствували
| УСЛОВНО НАКЛОНЕНИЕ, 3Л., ЕД.Ч., М.Р. = би грубиянствувал
| УСЛОВНО НАКЛОНЕНИЕ, 3Л., ЕД.Ч., Ж.Р. = би грубиянствувала
| УСЛОВНО НАКЛОНЕНИЕ, 3Л., ЕД.Ч., СР.Р. = би грубиянствувало
| УСЛОВНО НАКЛОНЕНИЕ, 3Л., МН.Ч. = биха грубиянствували
| ПОВЕЛИТЕЛНО НАКЛОНЕНИЕ, ЕД.Ч. = гру·би·ян·с·т·ву·вай
| ПОВЕЛИТЕЛНО НАКЛОНЕНИЕ, МН.Ч. = гру·би·ян·с·т·ву·вай·те
| МИН.СТРАД.ПРИЧ. М.Р. = гру·би·ян·с·т·ву·ван
| МИН.СТРАД.ПРИЧ. М.Р. НЕПЪЛЕН ЧЛЕН = гру·би·ян·с·т·ву·ва·ния
| МИН.СТРАД.ПРИЧ. М.Р. ПЪЛЕН ЧЛЕН = гру·би·ян·с·т·ву·ва·ни·ят
| МИН.СТРАД.ПРИЧ. Ж.Р. = гру·би·ян·с·т·ву·ва·на
| МИН.СТРАД.ПРИЧ. Ж.Р. ЧЛЕН = гру·би·ян·с·т·ву·ва·на·та
| МИН.СТРАД.ПРИЧ. СР.Р. = гру·би·ян·с·т·ву·ва·но
| МИН.СТРАД.ПРИЧ. СР.Р. ЧЛЕН = гру·би·ян·с·т·ву·ва·но·то
| МИН.СТРАД.ПРИЧ. МН.Ч. = гру·би·ян·с·т·ву·ва·ни
| МИН.СТРАД.ПРИЧ. МН.Ч. ЧЛЕН = гру·би·ян·с·т·ву·ва·ни·те
| МИН.ДЕЯТ.СВ.ПРИЧ. М.Р. = гру·би·ян·с·т·ву·вал
| МИН.ДЕЯТ.СВ.ПРИЧ. М.Р. НЕПЪЛЕН ЧЛЕН = гру·би·ян·с·т·ву·ва·лия
| МИН.ДЕЯТ.СВ.ПРИЧ. М.Р. ПЪЛЕН ЧЛЕН = гру·би·ян·с·т·ву·ва·ли·ят
| МИН.ДЕЯТ.СВ.ПРИЧ. Ж.Р. = гру·би·ян·с·т·ву·ва·ла
| МИН.ДЕЯТ.СВ.ПРИЧ. Ж.Р. ЧЛЕН = гру·би·ян·с·т·ву·ва·ла·та
| МИН.ДЕЯТ.СВ.ПРИЧ. СР.Р. = гру·би·ян·с·т·ву·ва·ло
| МИН.ДЕЯТ.СВ.ПРИЧ. СР.Р. ЧЛЕН = гру·би·ян·с·т·ву·ва·ло·то
| МИН.ДЕЯТ.СВ.ПРИЧ. МН.Ч. = гру·би·ян·с·т·ву·ва·ли
| МИН.ДЕЯТ.СВ.ПРИЧ. МН.Ч. ЧЛЕН = гру·би·ян·с·т·ву·ва·ли·те
| МИН.ДЕЯТ.НЕСВ.ПРИЧ. М.Р. = гру·би·ян·с·т·ву·вал
| МИН.ДЕЯТ.НЕСВ.ПРИЧ. М.Р. НЕПЪЛЕН ЧЛЕН = гру·би·ян·с·т·ву·ва·лия
| МИН.ДЕЯТ.НЕСВ.ПРИЧ. М.Р. ПЪЛЕН ЧЛЕН = гру·би·ян·с·т·ву·ва·ли·ят
| МИН.ДЕЯТ.НЕСВ.ПРИЧ. Ж.Р. = гру·би·ян·с·т·ву·ва·ла
| МИН.ДЕЯТ.НЕСВ.ПРИЧ. Ж.Р. ЧЛЕН = гру·би·ян·с·т·ву·ва·ла·та
| МИН.ДЕЯТ.НЕСВ.ПРИЧ. СР.Р. = гру·би·ян·с·т·ву·ва·ло
| МИН.ДЕЯТ.НЕСВ.ПРИЧ. СР.Р. ЧЛЕН = гру·би·ян·с·т·ву·ва·ло·то
| МИН.ДЕЯТ.НЕСВ.ПРИЧ. МН.Ч. = гру·би·ян·с·т·ву·ва·ли
| МИН.ДЕЯТ.НЕСВ.ПРИЧ. МН.Ч. ЧЛЕН = гру·би·ян·с·т·ву·ва·ли·те
| СЕГ.ДЕЯТ.ПРИЧ. М.Р. = гру·би·ян·с·т·ву·ващ
| СЕГ.ДЕЯТ.ПРИЧ. М.Р. НЕПЪЛЕН ЧЛЕН = гру·би·ян·с·т·ву·ва·щия
| СЕГ.ДЕЯТ.ПРИЧ. М.Р. ПЪЛЕН ЧЛЕН = гру·би·ян·с·т·ву·ва·щи·ят
| СЕГ.ДЕЯТ.ПРИЧ. Ж.Р. = гру·би·ян·с·т·ву·ва·ща
| СЕГ.ДЕЯТ.ПРИЧ. Ж.Р. ЧЛЕН = гру·би·ян·с·т·ву·ва·ща·та
| СЕГ.ДЕЯТ.ПРИЧ. СР.Р. = гру·би·ян·с·т·ву·ва·що
| СЕГ.ДЕЯТ.ПРИЧ. СР.Р. ЧЛЕН = гру·би·ян·с·т·ву·ва·що·то
| СЕГ.ДЕЯТ.ПРИЧ. МН.Ч. = гру·би·ян·с·т·ву·ва·щи
| СЕГ.ДЕЯТ.ПРИЧ. МН.Ч. ЧЛЕН = гру·би·ян·с·т·ву·ва·щи·те
| ДЕЕПРИЧАСТИЕ = гру·би·ян·с·т·ву·вай·ки
| СКРИТИ ПРЕПРАТКИ = 
[[грубиянствувам]],
[[грубиянствуваш]],
[[грубиянствува]],
[[грубиянствуваме]],
[[грубиянствувате]],
[[грубиянствуват]],
[[грубиянствувах]],
[[грубиянствувахме]],
[[грубиянствувахте]],
[[грубиянствуваха]],
[[грубиянствуваше]],
[[грубиянствувай]],
[[грубиянствувайте]],
[[грубиянствувал]],
[[грубиянствувалия]],
[[грубиянствувалият]],
[[грубиянствувала]],
[[грубиянствувалата]],
[[грубиянствувало]],
[[грубиянствувалото]],
[[грубиянствували]],
[[грубиянствувалите]],
[[грубиянствуван]],
[[грубиянствувания]],
[[грубиянствуваният]],
[[грубиянствувана]],
[[грубиянствуваната]],
[[грубиянствувано]],
[[грубиянствуваното]],
[[грубиянствувани]],
[[грубиянствуваните]],
[[грубиянствуващ]],
[[грубиянствуващия]],
[[грубиянствуващият]],
[[грубиянствуваща]],
[[грубиянствуващата]],
[[грубиянствуващо]],
[[грубиянствуващото]],
[[грубиянствуващи]],
[[грубиянствуващите]],
[[грубиянствувайки]],
[[грубиянствувал съм]],
[[грубиянствувала съм]],
[[грубиянствувало съм]],
[[грубиянствували сме]],
[[грубиянствувал си]],
[[грубиянствувала си]],
[[грубиянствувало си]],
[[грубиянствували сте]],
[[грубиянствувал е]],
[[грубиянствувала е]],
[[грубиянствувало е]],
[[грубиянствували са]],
[[бях грубиянствувал]],
[[бях грубиянствувала]],
[[бях грубиянствувало]],
[[бяхме грубиянствували]],
[[беше грубиянствувал]],
[[беше грубиянствувала]],
[[беше грубиянствувало]],
[[бяхте грубиянствували]],
[[бяха грубиянствували]],
[[ще грубиянствувам]],
[[ще грубиянствуваме]],
[[ще грубиянствуваш]],
[[ще грубиянствувате]],
[[ще грубиянствува]],
[[ще грубиянствуват]],
[[ще съм грубиянствувал]],
[[ще съм грубиянствувала]],
[[ще съм грубиянствувало]],
[[ще сме грубиянствували]],
[[ще си грубиянствувал]],
[[ще си грубиянствувала]],
[[ще си грубиянствувало]],
[[ще сте грубиянствували]],
[[ще е грубиянствувал]],
[[ще е грубиянствувала]],
[[ще е грубиянствувало]],
[[ще са грубиянствували]],
[[щях да грубиянствувам]],
[[щяхме да грубиянствуваме]],
[[щеше да грубиянствуваш]],
[[щяхте да грубиянствувате]],
[[щеше да грубиянствува]],
[[щяха да грубиянствуват]],
[[щях да съм грубиянствувал]],
[[щях да съм грубиянствувала]],
[[щях да съм грубиянствувало]],
[[щяхме да сме грубиянствували]],
[[щеше да си грубиянствувал]],
[[щеше да си грубиянствувала]],
[[щеше да си грубиянствувало]],
[[щяхте да сте грубиянствували]],
[[щеше да е грубиянствувал]],
[[щеше да е грубиянствувала]],
[[щеше да е грубиянствувало]],
[[щяха да са грубиянствували]],
[[бил съм грубиянствувал]],
[[била съм грубиянствувала]],
[[било съм грубиянствувало]],
[[били сме грубиянствували]],
[[бил си грубиянствувал]],
[[била си грубиянствувала]],
[[било си грубиянствувало]],
[[били сте грубиянствували]],
[[бил е грубиянствувал]],
[[била е грубиянствувала]],
[[било е грубиянствувало]],
[[били са грубиянствували]],
[[щял съм да грубиянствувам]],
[[щяла съм да грубиянствувам]],
[[щяло съм да грубиянствувам]],
[[щели сме да грубиянствуваме]],
[[щял си да грубиянствуваш]],
[[щяла си да грубиянствуваш]],
[[щяло си да грубиянствуваш]],
[[щели сте да грубиянствувате]],
[[щял да грубиянствува]],
[[щяла да грубиянствува]],
[[щяло да грубиянствува]],
[[щели да грубиянствуват]],
[[щял е да грубиянствува]],
[[щяла е да грубиянствува]],
[[щяло е да грубиянствува]],
[[щели са да грубиянствуват]],
[[щял съм да съм грубиянствувал]],
[[щяла съм да съм грубиянствувала]],
[[щяло съм да съм грубиянствувало]],
[[щели сме да сме грубиянствували]],
[[щял си да си грубиянствувал]],
[[щяла си да си грубиянствувала]],
[[щяло си да си грубиянствувало]],
[[щели сте да сте грубиянствували]],
[[щял да е грубиянствувал]],
[[щяла да е грубиянствувала]],
[[щяло да е грубиянствувало]],
[[щели да са грубиянствували]],
[[щял е да е грубиянствувал]],
[[щяла е да е грубиянствувала]],
[[щяло е да е грубиянствувало]],
[[щели са да са грубиянствували]],
[[бих грубиянствувал]],
[[бих грубиянствувала]],
[[бих грубиянствувало]],
[[бихме грубиянствували]],
[[би грубиянствувал]],
[[би грубиянствувала]],
[[би грубиянствувало]],
[[бихте грубиянствували]],
[[биха грубиянствували]],
}}</text>
      <sha1>9fi3e76qyln0qoke7irn8k9h6lqrcnh</sha1>
    </revision>
  </page>
  <page>
    <title>Шаблон:Словоформи/грундирам</title>
    <ns>10</ns>
    <id>491924</id>
    <revision>
      <id>523906</id>
      <timestamp>2005-05-09T06:40:19Z</timestamp>
      <contributor>
        <username>Bgbot</username>
        <id>83</id>
      </contributor>
      <comment>Борислав: Шаблон със словоформи</comment>
      <model>wikitext</model>
      <format>text/x-wiki</format>
      <text bytes="21272" xml:space="preserve">{{Шаблон:Словоформи/Глагол|
  ОСНОВНА ФОРМА = грундирам
| СЕГ.ВР., 1Л., ЕД.Ч. = грун·ди·рам
| СЕГ.ВР., 1Л., МН.Ч. = грун·ди·ра·ме
| СЕГ.ВР., 2Л., ЕД.Ч. = грун·ди·раш
| СЕГ.ВР., 2Л., МН.Ч. = грун·ди·ра·те
| СЕГ.ВР., 3Л., ЕД.Ч. = грун·ди·ра
| СЕГ.ВР., 3Л., МН.Ч. = грун·ди·рат
| МИН.СВ.ВР., 1Л., ЕД.Ч. = грун·ди·рах
| МИН.СВ.ВР., 1Л., МН.Ч. = грун·ди·рах·ме
| МИН.СВ.ВР., 2Л., ЕД.Ч. = грун·ди·ра
| МИН.СВ.ВР., 2Л., МН.Ч. = грун·ди·рах·те
| МИН.СВ.ВР., 3Л., ЕД.Ч. = грун·ди·ра
| МИН.СВ.ВР., 3Л., МН.Ч. = грун·ди·ра·ха
| МИН.НЕСВ.ВР., 1Л., ЕД.Ч. = грун·ди·рах
| МИН.НЕСВ.ВР., 1Л., МН.Ч. = грун·ди·рах·ме
| МИН.НЕСВ.ВР., 2Л., ЕД.Ч. = грун·ди·ра·ше
| МИН.НЕСВ.ВР., 2Л., МН.Ч. = грун·ди·рах·те
| МИН.НЕСВ.ВР., 3Л., ЕД.Ч. = грун·ди·ра·ше
| МИН.НЕСВ.ВР., 3Л., МН.Ч. = грун·ди·ра·ха
| МИН.НЕОПР.ВР., 1Л., ЕД.Ч., М.Р. = грундирал съм
| МИН.НЕОПР.ВР., 1Л., ЕД.Ч., Ж.Р. = грундирала съм
| МИН.НЕОПР.ВР., 1Л., ЕД.Ч., СР.Р. = грундирало съм
| МИН.НЕОПР.ВР., 1Л., МН.Ч. = грундирали сме
| МИН.НЕОПР.ВР., 2Л., ЕД.Ч., М.Р. = грундирал си
| МИН.НЕОПР.ВР., 2Л., ЕД.Ч., Ж.Р. = грундирала си
| МИН.НЕОПР.ВР., 2Л., ЕД.Ч., СР.Р. = грундирало си
| МИН.НЕОПР.ВР., 2Л., МН.Ч. = грундирали сте
| МИН.НЕОПР.ВР., 3Л., ЕД.Ч., М.Р. = грундирал е
| МИН.НЕОПР.ВР., 3Л., ЕД.Ч., Ж.Р. = грундирала е
| МИН.НЕОПР.ВР., 3Л., ЕД.Ч., СР.Р. = грундирало е
| МИН.НЕОПР.ВР., 3Л., МН.Ч. = грундирали са
| МИН.ПРЕД.ВР., 1Л., ЕД.Ч., М.Р. = бях грундирал
| МИН.ПРЕД.ВР., 1Л., ЕД.Ч., Ж.Р. = бях грундирала
| МИН.ПРЕД.ВР., 1Л., ЕД.Ч., СР.Р. = бях грундирало
| МИН.ПРЕД.ВР., 1Л., МН.Ч. = бяхме грундирали
| МИН.ПРЕД.ВР., 2Л., ЕД.Ч., М.Р. = беше грундирал
| МИН.ПРЕД.ВР., 2Л., ЕД.Ч., Ж.Р. = беше грундирала
| МИН.ПРЕД.ВР., 2Л., ЕД.Ч., СР.Р. = беше грундирало
| МИН.ПРЕД.ВР., 2Л., МН.Ч. = бяхте грундирали
| МИН.ПРЕД.ВР., 3Л., ЕД.Ч., М.Р. = беше грундирал
| МИН.ПРЕД.ВР., 3Л., ЕД.Ч., Ж.Р. = беше грундирала
| МИН.ПРЕД.ВР., 3Л., ЕД.Ч., СР.Р. = беше грундирало
| МИН.ПРЕД.ВР., 3Л., МН.Ч. = бяха грундирали
| БЪД.ВР., 1Л., ЕД.Ч. = ще грундирам
| БЪД.ВР., 1Л., МН.Ч. = ще грундираме
| БЪД.ВР., 2Л., ЕД.Ч. = ще грундираш
| БЪД.ВР., 2Л., МН.Ч. = ще грундирате
| БЪД.ВР., 3Л., ЕД.Ч. = ще грундира
| БЪД.ВР., 3Л., МН.Ч. = ще грундират
| БЪД.ПРЕД.ВР., 1Л., ЕД.Ч., М.Р. = ще съм грундирал
| БЪД.ПРЕД.ВР., 1Л., ЕД.Ч., Ж.Р. = ще съм грундирала
| БЪД.ПРЕД.ВР., 1Л., ЕД.Ч., СР.Р. = ще съм грундирало
| БЪД.ПРЕД.ВР., 1Л., МН.Ч. = ще сме грундирали
| БЪД.ПРЕД.ВР., 2Л., ЕД.Ч., М.Р. = ще си грундирал
| БЪД.ПРЕД.ВР., 2Л., ЕД.Ч., Ж.Р. = ще си грундирала
| БЪД.ПРЕД.ВР., 2Л., ЕД.Ч., СР.Р. = ще си грундирало
| БЪД.ПРЕД.ВР., 2Л., МН.Ч. = ще сте грундирали
| БЪД.ПРЕД.ВР., 3Л., ЕД.Ч., М.Р. = ще е грундирал
| БЪД.ПРЕД.ВР., 3Л., ЕД.Ч., Ж.Р. = ще е грундирала
| БЪД.ПРЕД.ВР., 3Л., ЕД.Ч., СР.Р. = ще е грундирало
| БЪД.ПРЕД.ВР., 3Л., МН.Ч. = ще са грундирали
| БЪД.ВР. В МИН., 1Л., ЕД.Ч. = щях да грундирам
| БЪД.ВР. В МИН., 1Л., МН.Ч. = щяхме да грундираме
| БЪД.ВР. В МИН., 2Л., ЕД.Ч. = щеше да грундираш
| БЪД.ВР. В МИН., 2Л., МН.Ч. = щяхте да грундирате
| БЪД.ВР. В МИН., 3Л., ЕД.Ч. = щеше да грундира
| БЪД.ВР. В МИН., 3Л., МН.Ч. = щяха да грундират
| БЪД.ПРЕД.ВР. В МИН., 1Л., ЕД.Ч., М.Р. = щях да съм грундирал
| БЪД.ПРЕД.ВР. В МИН., 1Л., ЕД.Ч., Ж.Р. = щях да съм грундирала
| БЪД.ПРЕД.ВР. В МИН., 1Л., ЕД.Ч., СР.Р. = щях да съм грундирало
| БЪД.ПРЕД.ВР. В МИН., 1Л., МН.Ч. = щяхме да сме грундирали
| БЪД.ПРЕД.ВР. В МИН., 2Л., ЕД.Ч., М.Р. = щеше да си грундирал
| БЪД.ПРЕД.ВР. В МИН., 2Л., ЕД.Ч., Ж.Р. = щеше да си грундирала
| БЪД.ПРЕД.ВР. В МИН., 2Л., ЕД.Ч., СР.Р. = щеше да си грундирало
| БЪД.ПРЕД.ВР. В МИН., 2Л., МН.Ч. = щяхте да сте грундирали
| БЪД.ПРЕД.ВР. В МИН., 3Л., ЕД.Ч., М.Р. = щеше да е грундирал
| БЪД.ПРЕД.ВР. В МИН., 3Л., ЕД.Ч., Ж.Р. = щеше да е грундирала
| БЪД.ПРЕД.ВР. В МИН., 3Л., ЕД.Ч., СР.Р. = щеше да е грундирало
| БЪД.ПРЕД.ВР. В МИН., 3Л., МН.Ч. = щяха да са грундирали
| ПР.НАКЛ., СЕГ.ВР., 1Л., ЕД.Ч., М.Р. = грундирал съм
| ПР.НАКЛ., СЕГ.ВР., 1Л., ЕД.Ч., Ж.Р. = грундирала съм
| ПР.НАКЛ., СЕГ.ВР., 1Л., ЕД.Ч., СР.Р. = грундирало съм
| ПР.НАКЛ., СЕГ.ВР., 1Л., МН.Ч. = грундирали сме
| ПР.НАКЛ., СЕГ.ВР., 2Л., ЕД.Ч., М.Р. = грундирал си
| ПР.НАКЛ., СЕГ.ВР., 2Л., ЕД.Ч., Ж.Р. = грундирала си
| ПР.НАКЛ., СЕГ.ВР., 2Л., ЕД.Ч., СР.Р. = грундирало си
| ПР.НАКЛ., СЕГ.ВР., 2Л., МН.Ч. = грундирали сте
| ПР.НАКЛ., СЕГ.ВР., 3Л., ЕД.Ч., М.Р. = грундирал (е)
| ПР.НАКЛ., СЕГ.ВР., 3Л., ЕД.Ч., Ж.Р. = грундирала (е)
| ПР.НАКЛ., СЕГ.ВР., 3Л., ЕД.Ч., СР.Р. = грундирало (е)
| ПР.НАКЛ., СЕГ.ВР., 3Л., МН.Ч. = грундирали (са)
| ПР.НАКЛ., МИН.СВ.ВР., 1Л., ЕД.Ч., М.Р. = грундирал съм
| ПР.НАКЛ., МИН.СВ.ВР., 1Л., ЕД.Ч., Ж.Р. = грундирала съм
| ПР.НАКЛ., МИН.СВ.ВР., 1Л., ЕД.Ч., СР.Р. = грундирало съм
| ПР.НАКЛ., МИН.СВ.ВР., 1Л., МН.Ч. = грундирали сме
| ПР.НАКЛ., МИН.СВ.ВР., 2Л., ЕД.Ч., М.Р. = грундирал си
| ПР.НАКЛ., МИН.СВ.ВР., 2Л., ЕД.Ч., Ж.Р. = грундирала си
| ПР.НАКЛ., МИН.СВ.ВР., 2Л., ЕД.Ч., СР.Р. = грундирало си
| ПР.НАКЛ., МИН.СВ.ВР., 2Л., МН.Ч. = грундирали сте
| ПР.НАКЛ., МИН.СВ.ВР., 3Л., ЕД.Ч., М.Р. = грундирал (е)
| ПР.НАКЛ., МИН.СВ.ВР., 3Л., ЕД.Ч., Ж.Р. = грундирала (е)
| ПР.НАКЛ., МИН.СВ.ВР., 3Л., ЕД.Ч., СР.Р. = грундирало (е)
| ПР.НАКЛ., МИН.СВ.ВР., 3Л., МН.Ч. = грундирали (са)
| ПР.НАКЛ., МИН.НЕОПР.ВР., 1Л., ЕД.Ч., М.Р. = бил съм грундирал
| ПР.НАКЛ., МИН.НЕОПР.ВР., 1Л., ЕД.Ч., Ж.Р. = била съм грундирала
| ПР.НАКЛ., МИН.НЕОПР.ВР., 1Л., ЕД.Ч., СР.Р. = било съм грундирало
| ПР.НАКЛ., МИН.НЕОПР.ВР., 1Л., МН.Ч. = били сме грундирали
| ПР.НАКЛ., МИН.НЕОПР.ВР., 2Л., ЕД.Ч., М.Р. = бил си грундирал
| ПР.НАКЛ., МИН.НЕОПР.ВР., 2Л., ЕД.Ч., Ж.Р. = била си грундирала
| ПР.НАКЛ., МИН.НЕОПР.ВР., 2Л., ЕД.Ч., СР.Р. = било си грундирало
| ПР.НАКЛ., МИН.НЕОПР.ВР., 2Л., МН.Ч. = били сте грундирали
| ПР.НАКЛ., МИН.НЕОПР.ВР., 3Л., ЕД.Ч., М.Р. = бил (е) грундирал
| ПР.НАКЛ., МИН.НЕОПР.ВР., 3Л., ЕД.Ч., Ж.Р. = била (е) грундирала
| ПР.НАКЛ., МИН.НЕОПР.ВР., 3Л., ЕД.Ч., СР.Р. = било (е) грундирало
| ПР.НАКЛ., МИН.НЕОПР.ВР., 3Л., МН.Ч. = били (са) грундирали
| ПР.НАКЛ., БЪД.ВР., 1Л., ЕД.Ч., М.Р. = щял съм да грундирам
| ПР.НАКЛ., БЪД.ВР., 1Л., ЕД.Ч., Ж.Р. = щяла съм да грундирам
| ПР.НАКЛ., БЪД.ВР., 1Л., ЕД.Ч., СР.Р. = щяло съм да грундирам
| ПР.НАКЛ., БЪД.ВР., 1Л., МН.Ч. = щели сме да грундираме
| ПР.НАКЛ., БЪД.ВР., 2Л., ЕД.Ч., М.Р. = щял си да грундираш
| ПР.НАКЛ., БЪД.ВР., 2Л., ЕД.Ч., Ж.Р. = щяла си да грундираш
| ПР.НАКЛ., БЪД.ВР., 2Л., ЕД.Ч., СР.Р. = щяло си да грундираш
| ПР.НАКЛ., БЪД.ВР., 2Л., МН.Ч. = щели сте да грундирате
| ПР.НАКЛ., БЪД.ВР., 3Л., ЕД.Ч., М.Р. = щял (е) да грундира
| ПР.НАКЛ., БЪД.ВР., 3Л., ЕД.Ч., Ж.Р. = щяла (е) да грундира
| ПР.НАКЛ., БЪД.ВР., 3Л., ЕД.Ч., СР.Р. = щяло (е) да грундира
| ПР.НАКЛ., БЪД.ВР., 3Л., МН.Ч. = щели (са) да грундират
| ПР.НАКЛ., БЪД.ПРЕД.ВР., 1Л., ЕД.Ч., М.Р. = щял съм да съм грундирал
| ПР.НАКЛ., БЪД.ПРЕД.ВР., 1Л., ЕД.Ч., Ж.Р. = щяла съм да съм грундирала
| ПР.НАКЛ., БЪД.ПРЕД.ВР., 1Л., ЕД.Ч., СР.Р. = щяло съм да съм грундирало
| ПР.НАКЛ., БЪД.ПРЕД.ВР., 1Л., МН.Ч. = щели сме да сме грундирали
| ПР.НАКЛ., БЪД.ПРЕД.ВР., 2Л., ЕД.Ч., М.Р. = щял си да си грундирал
| ПР.НАКЛ., БЪД.ПРЕД.ВР., 2Л., ЕД.Ч., Ж.Р. = щяла си да си грундирала
| ПР.НАКЛ., БЪД.ПРЕД.ВР., 2Л., ЕД.Ч., СР.Р. = щяло си да си грундирало
| ПР.НАКЛ., БЪД.ПРЕД.ВР., 2Л., МН.Ч. = щели сте да сте грундирали
| ПР.НАКЛ., БЪД.ПРЕД.ВР., 3Л., ЕД.Ч., М.Р. = щял (е) да е грундирал
| ПР.НАКЛ., БЪД.ПРЕД.ВР., 3Л., ЕД.Ч., Ж.Р. = щяла (е) да е грундирала
| ПР.НАКЛ., БЪД.ПРЕД.ВР., 3Л., ЕД.Ч., СР.Р. = щяло (е) да е грундирало
| ПР.НАКЛ., БЪД.ПРЕД.ВР., 3Л., МН.Ч. = щели (са) да са грундирали
| УСЛОВНО НАКЛОНЕНИЕ, 1Л., ЕД.Ч., М.Р. = бих грундирал
| УСЛОВНО НАКЛОНЕНИЕ, 1Л., ЕД.Ч., Ж.Р. = бих грундирала
| УСЛОВНО НАКЛОНЕНИЕ, 1Л., ЕД.Ч., СР.Р. = бих грундирало
| УСЛОВНО НАКЛОНЕНИЕ, 1Л., МН.Ч. = бихме грундирали
| УСЛОВНО НАКЛОНЕНИЕ, 2Л., ЕД.Ч., М.Р. = би грундирал
| УСЛОВНО НАКЛОНЕНИЕ, 2Л., ЕД.Ч., Ж.Р. = би грундирала
| УСЛОВНО НАКЛОНЕНИЕ, 2Л., ЕД.Ч., СР.Р. = би грундирало
| УСЛОВНО НАКЛОНЕНИЕ, 2Л., МН.Ч. = бихте грундирали
| УСЛОВНО НАКЛОНЕНИЕ, 3Л., ЕД.Ч., М.Р. = би грундирал
| УСЛОВНО НАКЛОНЕНИЕ, 3Л., ЕД.Ч., Ж.Р. = би грундирала
| УСЛОВНО НАКЛОНЕНИЕ, 3Л., ЕД.Ч., СР.Р. = би грундирало
| УСЛОВНО НАКЛОНЕНИЕ, 3Л., МН.Ч. = биха грундирали
| ПОВЕЛИТЕЛНО НАКЛОНЕНИЕ, ЕД.Ч. = грун·ди·рай
| ПОВЕЛИТЕЛНО НАКЛОНЕНИЕ, МН.Ч. = грун·ди·рай·те
| МИН.СТРАД.ПРИЧ. М.Р. = грун·ди·ран
| МИН.СТРАД.ПРИЧ. М.Р. НЕПЪЛЕН ЧЛЕН = грун·ди·ра·ния
| МИН.СТРАД.ПРИЧ. М.Р. ПЪЛЕН ЧЛЕН = грун·ди·ра·ни·ят
| МИН.СТРАД.ПРИЧ. Ж.Р. = грун·ди·ра·на
| МИН.СТРАД.ПРИЧ. Ж.Р. ЧЛЕН = грун·ди·ра·на·та
| МИН.СТРАД.ПРИЧ. СР.Р. = грун·ди·ра·но
| МИН.СТРАД.ПРИЧ. СР.Р. ЧЛЕН = грун·ди·ра·но·то
| МИН.СТРАД.ПРИЧ. МН.Ч. = грун·ди·ра·ни
| МИН.СТРАД.ПРИЧ. МН.Ч. ЧЛЕН = грун·ди·ра·ни·те
| МИН.ДЕЯТ.СВ.ПРИЧ. М.Р. = грун·ди·рал
| МИН.ДЕЯТ.СВ.ПРИЧ. М.Р. НЕПЪЛЕН ЧЛЕН = грун·ди·ра·лия
| МИН.ДЕЯТ.СВ.ПРИЧ. М.Р. ПЪЛЕН ЧЛЕН = грун·ди·ра·ли·ят
| МИН.ДЕЯТ.СВ.ПРИЧ. Ж.Р. = грун·ди·ра·ла
| МИН.ДЕЯТ.СВ.ПРИЧ. Ж.Р. ЧЛЕН = грун·ди·ра·ла·та
| МИН.ДЕЯТ.СВ.ПРИЧ. СР.Р. = грун·ди·ра·ло
| МИН.ДЕЯТ.СВ.ПРИЧ. СР.Р. ЧЛЕН = грун·ди·ра·ло·то
| МИН.ДЕЯТ.СВ.ПРИЧ. МН.Ч. = грун·ди·ра·ли
| МИН.ДЕЯТ.СВ.ПРИЧ. МН.Ч. ЧЛЕН = грун·ди·ра·ли·те
| МИН.ДЕЯТ.НЕСВ.ПРИЧ. М.Р. = грун·ди·рал
| МИН.ДЕЯТ.НЕСВ.ПРИЧ. М.Р. НЕПЪЛЕН ЧЛЕН = грун·ди·ра·лия
| МИН.ДЕЯТ.НЕСВ.ПРИЧ. М.Р. ПЪЛЕН ЧЛЕН = грун·ди·ра·ли·ят
| МИН.ДЕЯТ.НЕСВ.ПРИЧ. Ж.Р. = грун·ди·ра·ла
| МИН.ДЕЯТ.НЕСВ.ПРИЧ. Ж.Р. ЧЛЕН = грун·ди·ра·ла·та
| МИН.ДЕЯТ.НЕСВ.ПРИЧ. СР.Р. = грун·ди·ра·ло
| МИН.ДЕЯТ.НЕСВ.ПРИЧ. СР.Р. ЧЛЕН = грун·ди·ра·ло·то
| МИН.ДЕЯТ.НЕСВ.ПРИЧ. МН.Ч. = грун·ди·ра·ли
| МИН.ДЕЯТ.НЕСВ.ПРИЧ. МН.Ч. ЧЛЕН = грун·ди·ра·ли·те
| СЕГ.ДЕЯТ.ПРИЧ. М.Р. = грун·ди·ращ
| СЕГ.ДЕЯТ.ПРИЧ. М.Р. НЕПЪЛЕН ЧЛЕН = грун·ди·ра·щия
| СЕГ.ДЕЯТ.ПРИЧ. М.Р. ПЪЛЕН ЧЛЕН = грун·ди·ра·щи·ят
| СЕГ.ДЕЯТ.ПРИЧ. Ж.Р. = грун·ди·ра·ща
| СЕГ.ДЕЯТ.ПРИЧ. Ж.Р. ЧЛЕН = грун·ди·ра·ща·та
| СЕГ.ДЕЯТ.ПРИЧ. СР.Р. = грун·ди·ра·що
| СЕГ.ДЕЯТ.ПРИЧ. СР.Р. ЧЛЕН = грун·ди·ра·що·то
| СЕГ.ДЕЯТ.ПРИЧ. МН.Ч. = грун·ди·ра·щи
| СЕГ.ДЕЯТ.ПРИЧ. МН.Ч. ЧЛЕН = грун·ди·ра·щи·те
| ДЕЕПРИЧАСТИЕ = грун·ди·рай·ки
| СКРИТИ ПРЕПРАТКИ = 
[[грундирам]],
[[грундираш]],
[[грундира]],
[[грундираме]],
[[грундирате]],
[[грундират]],
[[грундирах]],
[[грундирахме]],
[[грундирахте]],
[[грундираха]],
[[грундираше]],
[[грундирай]],
[[грундирайте]],
[[грундирал]],
[[грундиралия]],
[[грундиралият]],
[[грундирала]],
[[грундиралата]],
[[грундирало]],
[[грундиралото]],
[[грундирали]],
[[грундиралите]],
[[грундиран]],
[[грундирания]],
[[грундираният]],
[[грундирана]],
[[грундираната]],
[[грундирано]],
[[грундираното]],
[[грундирани]],
[[грундираните]],
[[грундиращ]],
[[грундиращия]],
[[грундиращият]],
[[грундираща]],
[[грундиращата]],
[[грундиращо]],
[[грундиращото]],
[[грундиращи]],
[[грундиращите]],
[[грундирайки]],
[[грундирал съм]],
[[грундирала съм]],
[[грундирало съм]],
[[грундирали сме]],
[[грундирал си]],
[[грундирала си]],
[[грундирало си]],
[[грундирали сте]],
[[грундирал е]],
[[грундирала е]],
[[грундирало е]],
[[грундирали са]],
[[бях грундирал]],
[[бях грундирала]],
[[бях грундирало]],
[[бяхме грундирали]],
[[беше грундирал]],
[[беше грундирала]],
[[беше грундирало]],
[[бяхте грундирали]],
[[бяха грундирали]],
[[ще грундирам]],
[[ще грундираме]],
[[ще грундираш]],
[[ще грундирате]],
[[ще грундира]],
[[ще грундират]],
[[ще съм грундирал]],
[[ще съм грундирала]],
[[ще съм грундирало]],
[[ще сме грундирали]],
[[ще си грундирал]],
[[ще си грундирала]],
[[ще си грундирало]],
[[ще сте грундирали]],
[[ще е грундирал]],
[[ще е грундирала]],
[[ще е грундирало]],
[[ще са грундирали]],
[[щях да грундирам]],
[[щяхме да грундираме]],
[[щеше да грундираш]],
[[щяхте да грундирате]],
[[щеше да грундира]],
[[щяха да грундират]],
[[щях да съм грундирал]],
[[щях да съм грундирала]],
[[щях да съм грундирало]],
[[щяхме да сме грундирали]],
[[щеше да си грундирал]],
[[щеше да си грундирала]],
[[щеше да си грундирало]],
[[щяхте да сте грундирали]],
[[щеше да е грундирал]],
[[щеше да е грундирала]],
[[щеше да е грундирало]],
[[щяха да са грундирали]],
[[бил съм грундирал]],
[[била съм грундирала]],
[[било съм грундирало]],
[[били сме грундирали]],
[[бил си грундирал]],
[[била си грундирала]],
[[било си грундирало]],
[[били сте грундирали]],
[[бил е грундирал]],
[[била е грундирала]],
[[било е грундирало]],
[[били са грундирали]],
[[щял съм да грундирам]],
[[щяла съм да грундирам]],
[[щяло съм да грундирам]],
[[щели сме да грундираме]],
[[щял си да грундираш]],
[[щяла си да грундираш]],
[[щяло си да грундираш]],
[[щели сте да грундирате]],
[[щял да грундира]],
[[щяла да грундира]],
[[щяло да грундира]],
[[щели да грундират]],
[[щял е да грундира]],
[[щяла е да грундира]],
[[щяло е да грундира]],
[[щели са да грундират]],
[[щял съм да съм грундирал]],
[[щяла съм да съм грундирала]],
[[щяло съм да съм грундирало]],
[[щели сме да сме грундирали]],
[[щял си да си грундирал]],
[[щяла си да си грундирала]],
[[щяло си да си грундирало]],
[[щели сте да сте грундирали]],
[[щял да е грундирал]],
[[щяла да е грундирала]],
[[щяло да е грундирало]],
[[щели да са грундирали]],
[[щял е да е грундирал]],
[[щяла е да е грундирала]],
[[щяло е да е грундирало]],
[[щели са да са грундирали]],
[[бих грундирал]],
[[бих грундирала]],
[[бих грундирало]],
[[бихме грундирали]],
[[би грундирал]],
[[би грундирала]],
[[би грундирало]],
[[бихте грундирали]],
[[биха грундирали]],
}}</text>
      <sha1>jgabl4h59acytslveisvi14bh6b6wx5</sha1>
    </revision>
  </page>
  <page>
    <title>Шаблон:Словоформи/групирам</title>
    <ns>10</ns>
    <id>491935</id>
    <revision>
      <id>523917</id>
      <timestamp>2005-05-09T06:40:36Z</timestamp>
      <contributor>
        <username>Bgbot</username>
        <id>83</id>
      </contributor>
      <comment>Борислав: Шаблон със словоформи</comment>
      <model>wikitext</model>
      <format>text/x-wiki</format>
      <text bytes="20590" xml:space="preserve">{{Шаблон:Словоформи/Глагол|
  ОСНОВНА ФОРМА = групирам
| СЕГ.ВР., 1Л., ЕД.Ч. = гру·пи·рам
| СЕГ.ВР., 1Л., МН.Ч. = гру·пи·ра·ме
| СЕГ.ВР., 2Л., ЕД.Ч. = гру·пи·раш
| СЕГ.ВР., 2Л., МН.Ч. = гру·пи·ра·те
| СЕГ.ВР., 3Л., ЕД.Ч. = гру·пи·ра
| СЕГ.ВР., 3Л., МН.Ч. = гру·пи·рат
| МИН.СВ.ВР., 1Л., ЕД.Ч. = гру·пи·рах
| МИН.СВ.ВР., 1Л., МН.Ч. = гру·пи·рах·ме
| МИН.СВ.ВР., 2Л., ЕД.Ч. = гру·пи·ра
| МИН.СВ.ВР., 2Л., МН.Ч. = гру·пи·рах·те
| МИН.СВ.ВР., 3Л., ЕД.Ч. = гру·пи·ра
| МИН.СВ.ВР., 3Л., МН.Ч. = гру·пи·ра·ха
| МИН.НЕСВ.ВР., 1Л., ЕД.Ч. = гру·пи·рах
| МИН.НЕСВ.ВР., 1Л., МН.Ч. = гру·пи·рах·ме
| МИН.НЕСВ.ВР., 2Л., ЕД.Ч. = гру·пи·ра·ше
| МИН.НЕСВ.ВР., 2Л., МН.Ч. = гру·пи·рах·те
| МИН.НЕСВ.ВР., 3Л., ЕД.Ч. = гру·пи·ра·ше
| МИН.НЕСВ.ВР., 3Л., МН.Ч. = гру·пи·ра·ха
| МИН.НЕОПР.ВР., 1Л., ЕД.Ч., М.Р. = групирал съм
| МИН.НЕОПР.ВР., 1Л., ЕД.Ч., Ж.Р. = групирала съм
| МИН.НЕОПР.ВР., 1Л., ЕД.Ч., СР.Р. = групирало съм
| МИН.НЕОПР.ВР., 1Л., МН.Ч. = групирали сме
| МИН.НЕОПР.ВР., 2Л., ЕД.Ч., М.Р. = групирал си
| МИН.НЕОПР.ВР., 2Л., ЕД.Ч., Ж.Р. = групирала си
| МИН.НЕОПР.ВР., 2Л., ЕД.Ч., СР.Р. = групирало си
| МИН.НЕОПР.ВР., 2Л., МН.Ч. = групирали сте
| МИН.НЕОПР.ВР., 3Л., ЕД.Ч., М.Р. = групирал е
| МИН.НЕОПР.ВР., 3Л., ЕД.Ч., Ж.Р. = групирала е
| МИН.НЕОПР.ВР., 3Л., ЕД.Ч., СР.Р. = групирало е
| МИН.НЕОПР.ВР., 3Л., МН.Ч. = групирали са
| МИН.ПРЕД.ВР., 1Л., ЕД.Ч., М.Р. = бях групирал
| МИН.ПРЕД.ВР., 1Л., ЕД.Ч., Ж.Р. = бях групирала
| МИН.ПРЕД.ВР., 1Л., ЕД.Ч., СР.Р. = бях групирало
| МИН.ПРЕД.ВР., 1Л., МН.Ч. = бяхме групирали
| МИН.ПРЕД.ВР., 2Л., ЕД.Ч., М.Р. = беше групирал
| МИН.ПРЕД.ВР., 2Л., ЕД.Ч., Ж.Р. = беше групирала
| МИН.ПРЕД.ВР., 2Л., ЕД.Ч., СР.Р. = беше групирало
| МИН.ПРЕД.ВР., 2Л., МН.Ч. = бяхте групирали
| МИН.ПРЕД.ВР., 3Л., ЕД.Ч., М.Р. = беше групирал
| МИН.ПРЕД.ВР., 3Л., ЕД.Ч., Ж.Р. = беше групирала
| МИН.ПРЕД.ВР., 3Л., ЕД.Ч., СР.Р. = беше групирало
| МИН.ПРЕД.ВР., 3Л., МН.Ч. = бяха групирали
| БЪД.ВР., 1Л., ЕД.Ч. = ще групирам
| БЪД.ВР., 1Л., МН.Ч. = ще групираме
| БЪД.ВР., 2Л., ЕД.Ч. = ще групираш
| БЪД.ВР., 2Л., МН.Ч. = ще групирате
| БЪД.ВР., 3Л., ЕД.Ч. = ще групира
| БЪД.ВР., 3Л., МН.Ч. = ще групират
| БЪД.ПРЕД.ВР., 1Л., ЕД.Ч., М.Р. = ще съм групирал
| БЪД.ПРЕД.ВР., 1Л., ЕД.Ч., Ж.Р. = ще съм групирала
| БЪД.ПРЕД.ВР., 1Л., ЕД.Ч., СР.Р. = ще съм групирало
| БЪД.ПРЕД.ВР., 1Л., МН.Ч. = ще сме групирали
| БЪД.ПРЕД.ВР., 2Л., ЕД.Ч., М.Р. = ще си групирал
| БЪД.ПРЕД.ВР., 2Л., ЕД.Ч., Ж.Р. = ще си групирала
| БЪД.ПРЕД.ВР., 2Л., ЕД.Ч., СР.Р. = ще си групирало
| БЪД.ПРЕД.ВР., 2Л., МН.Ч. = ще сте групирали
| БЪД.ПРЕД.ВР., 3Л., ЕД.Ч., М.Р. = ще е групирал
| БЪД.ПРЕД.ВР., 3Л., ЕД.Ч., Ж.Р. = ще е групирала
| БЪД.ПРЕД.ВР., 3Л., ЕД.Ч., СР.Р. = ще е групирало
| БЪД.ПРЕД.ВР., 3Л., МН.Ч. = ще са групирали
| БЪД.ВР. В МИН., 1Л., ЕД.Ч. = щях да групирам
| БЪД.ВР. В МИН., 1Л., МН.Ч. = щяхме да групираме
| БЪД.ВР. В МИН., 2Л., ЕД.Ч. = щеше да групираш
| БЪД.ВР. В МИН., 2Л., МН.Ч. = щяхте да групирате
| БЪД.ВР. В МИН., 3Л., ЕД.Ч. = щеше да групира
| БЪД.ВР. В МИН., 3Л., МН.Ч. = щяха да групират
| БЪД.ПРЕД.ВР. В МИН., 1Л., ЕД.Ч., М.Р. = щях да съм групирал
| БЪД.ПРЕД.ВР. В МИН., 1Л., ЕД.Ч., Ж.Р. = щях да съм групирала
| БЪД.ПРЕД.ВР. В МИН., 1Л., ЕД.Ч., СР.Р. = щях да съм групирало
| БЪД.ПРЕД.ВР. В МИН., 1Л., МН.Ч. = щяхме да сме групирали
| БЪД.ПРЕД.ВР. В МИН., 2Л., ЕД.Ч., М.Р. = щеше да си групирал
| БЪД.ПРЕД.ВР. В МИН., 2Л., ЕД.Ч., Ж.Р. = щеше да си групирала
| БЪД.ПРЕД.ВР. В МИН., 2Л., ЕД.Ч., СР.Р. = щеше да си групирало
| БЪД.ПРЕД.ВР. В МИН., 2Л., МН.Ч. = щяхте да сте групирали
| БЪД.ПРЕД.ВР. В МИН., 3Л., ЕД.Ч., М.Р. = щеше да е групирал
| БЪД.ПРЕД.ВР. В МИН., 3Л., ЕД.Ч., Ж.Р. = щеше да е групирала
| БЪД.ПРЕД.ВР. В МИН., 3Л., ЕД.Ч., СР.Р. = щеше да е групирало
| БЪД.ПРЕД.ВР. В МИН., 3Л., МН.Ч. = щяха да са групирали
| ПР.НАКЛ., СЕГ.ВР., 1Л., ЕД.Ч., М.Р. = групирал съм
| ПР.НАКЛ., СЕГ.ВР., 1Л., ЕД.Ч., Ж.Р. = групирала съм
| ПР.НАКЛ., СЕГ.ВР., 1Л., ЕД.Ч., СР.Р. = групирало съм
| ПР.НАКЛ., СЕГ.ВР., 1Л., МН.Ч. = групирали сме
| ПР.НАКЛ., СЕГ.ВР., 2Л., ЕД.Ч., М.Р. = групирал си
| ПР.НАКЛ., СЕГ.ВР., 2Л., ЕД.Ч., Ж.Р. = групирала си
| ПР.НАКЛ., СЕГ.ВР., 2Л., ЕД.Ч., СР.Р. = групирало си
| ПР.НАКЛ., СЕГ.ВР., 2Л., МН.Ч. = групирали сте
| ПР.НАКЛ., СЕГ.ВР., 3Л., ЕД.Ч., М.Р. = групирал (е)
| ПР.НАКЛ., СЕГ.ВР., 3Л., ЕД.Ч., Ж.Р. = групирала (е)
| ПР.НАКЛ., СЕГ.ВР., 3Л., ЕД.Ч., СР.Р. = групирало (е)
| ПР.НАКЛ., СЕГ.ВР., 3Л., МН.Ч. = групирали (са)
| ПР.НАКЛ., МИН.СВ.ВР., 1Л., ЕД.Ч., М.Р. = групирал съм
| ПР.НАКЛ., МИН.СВ.ВР., 1Л., ЕД.Ч., Ж.Р. = групирала съм
| ПР.НАКЛ., МИН.СВ.ВР., 1Л., ЕД.Ч., СР.Р. = групирало съм
| ПР.НАКЛ., МИН.СВ.ВР., 1Л., МН.Ч. = групирали сме
| ПР.НАКЛ., МИН.СВ.ВР., 2Л., ЕД.Ч., М.Р. = групирал си
| ПР.НАКЛ., МИН.СВ.ВР., 2Л., ЕД.Ч., Ж.Р. = групирала си
| ПР.НАКЛ., МИН.СВ.ВР., 2Л., ЕД.Ч., СР.Р. = групирало си
| ПР.НАКЛ., МИН.СВ.ВР., 2Л., МН.Ч. = групирали сте
| ПР.НАКЛ., МИН.СВ.ВР., 3Л., ЕД.Ч., М.Р. = групирал (е)
| ПР.НАКЛ., МИН.СВ.ВР., 3Л., ЕД.Ч., Ж.Р. = групирала (е)
| ПР.НАКЛ., МИН.СВ.ВР., 3Л., ЕД.Ч., СР.Р. = групирало (е)
| ПР.НАКЛ., МИН.СВ.ВР., 3Л., МН.Ч. = групирали (са)
| ПР.НАКЛ., МИН.НЕОПР.ВР., 1Л., ЕД.Ч., М.Р. = бил съм групирал
| ПР.НАКЛ., МИН.НЕОПР.ВР., 1Л., ЕД.Ч., Ж.Р. = била съм групирала
| ПР.НАКЛ., МИН.НЕОПР.ВР., 1Л., ЕД.Ч., СР.Р. = било съм групирало
| ПР.НАКЛ., МИН.НЕОПР.ВР., 1Л., МН.Ч. = били сме групирали
| ПР.НАКЛ., МИН.НЕОПР.ВР., 2Л., ЕД.Ч., М.Р. = бил си групирал
| ПР.НАКЛ., МИН.НЕОПР.ВР., 2Л., ЕД.Ч., Ж.Р. = била си групирала
| ПР.НАКЛ., МИН.НЕОПР.ВР., 2Л., ЕД.Ч., СР.Р. = било си групирало
| ПР.НАКЛ., МИН.НЕОПР.ВР., 2Л., МН.Ч. = били сте групирали
| ПР.НАКЛ., МИН.НЕОПР.ВР., 3Л., ЕД.Ч., М.Р. = бил (е) групирал
| ПР.НАКЛ., МИН.НЕОПР.ВР., 3Л., ЕД.Ч., Ж.Р. = била (е) групирала
| ПР.НАКЛ., МИН.НЕОПР.ВР., 3Л., ЕД.Ч., СР.Р. = било (е) групирало
| ПР.НАКЛ., МИН.НЕОПР.ВР., 3Л., МН.Ч. = били (са) групирали
| ПР.НАКЛ., БЪД.ВР., 1Л., ЕД.Ч., М.Р. = щял съм да групирам
| ПР.НАКЛ., БЪД.ВР., 1Л., ЕД.Ч., Ж.Р. = щяла съм да групирам
| ПР.НАКЛ., БЪД.ВР., 1Л., ЕД.Ч., СР.Р. = щяло съм да групирам
| ПР.НАКЛ., БЪД.ВР., 1Л., МН.Ч. = щели сме да групираме
| ПР.НАКЛ., БЪД.ВР., 2Л., ЕД.Ч., М.Р. = щял си да групираш
| ПР.НАКЛ., БЪД.ВР., 2Л., ЕД.Ч., Ж.Р. = щяла си да групираш
| ПР.НАКЛ., БЪД.ВР., 2Л., ЕД.Ч., СР.Р. = щяло си да групираш
| ПР.НАКЛ., БЪД.ВР., 2Л., МН.Ч. = щели сте да групирате
| ПР.НАКЛ., БЪД.ВР., 3Л., ЕД.Ч., М.Р. = щял (е) да групира
| ПР.НАКЛ., БЪД.ВР., 3Л., ЕД.Ч., Ж.Р. = щяла (е) да групира
| ПР.НАКЛ., БЪД.ВР., 3Л., ЕД.Ч., СР.Р. = щяло (е) да групира
| ПР.НАКЛ., БЪД.ВР., 3Л., МН.Ч. = щели (са) да групират
| ПР.НАКЛ., БЪД.ПРЕД.ВР., 1Л., ЕД.Ч., М.Р. = щял съм да съм групирал
| ПР.НАКЛ., БЪД.ПРЕД.ВР., 1Л., ЕД.Ч., Ж.Р. = щяла съм да съм групирала
| ПР.НАКЛ., БЪД.ПРЕД.ВР., 1Л., ЕД.Ч., СР.Р. = щяло съм да съм групирало
| ПР.НАКЛ., БЪД.ПРЕД.ВР., 1Л., МН.Ч. = щели сме да сме групирали
| ПР.НАКЛ., БЪД.ПРЕД.ВР., 2Л., ЕД.Ч., М.Р. = щял си да си групирал
| ПР.НАКЛ., БЪД.ПРЕД.ВР., 2Л., ЕД.Ч., Ж.Р. = щяла си да си групирала
| ПР.НАКЛ., БЪД.ПРЕД.ВР., 2Л., ЕД.Ч., СР.Р. = щяло си да си групирало
| ПР.НАКЛ., БЪД.ПРЕД.ВР., 2Л., МН.Ч. = щели сте да сте групирали
| ПР.НАКЛ., БЪД.ПРЕД.ВР., 3Л., ЕД.Ч., М.Р. = щял (е) да е групирал
| ПР.НАКЛ., БЪД.ПРЕД.ВР., 3Л., ЕД.Ч., Ж.Р. = щяла (е) да е групирала
| ПР.НАКЛ., БЪД.ПРЕД.ВР., 3Л., ЕД.Ч., СР.Р. = щяло (е) да е групирало
| ПР.НАКЛ., БЪД.ПРЕД.ВР., 3Л., МН.Ч. = щели (са) да са групирали
| УСЛОВНО НАКЛОНЕНИЕ, 1Л., ЕД.Ч., М.Р. = бих групирал
| УСЛОВНО НАКЛОНЕНИЕ, 1Л., ЕД.Ч., Ж.Р. = бих групирала
| УСЛОВНО НАКЛОНЕНИЕ, 1Л., ЕД.Ч., СР.Р. = бих групирало
| УСЛОВНО НАКЛОНЕНИЕ, 1Л., МН.Ч. = бихме групирали
| УСЛОВНО НАКЛОНЕНИЕ, 2Л., ЕД.Ч., М.Р. = би групирал
| УСЛОВНО НАКЛОНЕНИЕ, 2Л., ЕД.Ч., Ж.Р. = би групирала
| УСЛОВНО НАКЛОНЕНИЕ, 2Л., ЕД.Ч., СР.Р. = би групирало
| УСЛОВНО НАКЛОНЕНИЕ, 2Л., МН.Ч. = бихте групирали
| УСЛОВНО НАКЛОНЕНИЕ, 3Л., ЕД.Ч., М.Р. = би групирал
| УСЛОВНО НАКЛОНЕНИЕ, 3Л., ЕД.Ч., Ж.Р. = би групирала
| УСЛОВНО НАКЛОНЕНИЕ, 3Л., ЕД.Ч., СР.Р. = би групирало
| УСЛОВНО НАКЛОНЕНИЕ, 3Л., МН.Ч. = биха групирали
| ПОВЕЛИТЕЛНО НАКЛОНЕНИЕ, ЕД.Ч. = гру·пи·рай
| ПОВЕЛИТЕЛНО НАКЛОНЕНИЕ, МН.Ч. = гру·пи·рай·те
| МИН.СТРАД.ПРИЧ. М.Р. = гру·пи·ран
| МИН.СТРАД.ПРИЧ. М.Р. НЕПЪЛЕН ЧЛЕН = гру·пи·ра·ния
| МИН.СТРАД.ПРИЧ. М.Р. ПЪЛЕН ЧЛЕН = гру·пи·ра·ни·ят
| МИН.СТРАД.ПРИЧ. Ж.Р. = гру·пи·ра·на
| МИН.СТРАД.ПРИЧ. Ж.Р. ЧЛЕН = гру·пи·ра·на·та
| МИН.СТРАД.ПРИЧ. СР.Р. = гру·пи·ра·но
| МИН.СТРАД.ПРИЧ. СР.Р. ЧЛЕН = гру·пи·ра·но·то
| МИН.СТРАД.ПРИЧ. МН.Ч. = гру·пи·ра·ни
| МИН.СТРАД.ПРИЧ. МН.Ч. ЧЛЕН = гру·пи·ра·ни·те
| МИН.ДЕЯТ.СВ.ПРИЧ. М.Р. = гру·пи·рал
| МИН.ДЕЯТ.СВ.ПРИЧ. М.Р. НЕПЪЛЕН ЧЛЕН = гру·пи·ра·лия
| МИН.ДЕЯТ.СВ.ПРИЧ. М.Р. ПЪЛЕН ЧЛЕН = гру·пи·ра·ли·ят
| МИН.ДЕЯТ.СВ.ПРИЧ. Ж.Р. = гру·пи·ра·ла
| МИН.ДЕЯТ.СВ.ПРИЧ. Ж.Р. ЧЛЕН = гру·пи·ра·ла·та
| МИН.ДЕЯТ.СВ.ПРИЧ. СР.Р. = гру·пи·ра·ло
| МИН.ДЕЯТ.СВ.ПРИЧ. СР.Р. ЧЛЕН = гру·пи·ра·ло·то
| МИН.ДЕЯТ.СВ.ПРИЧ. МН.Ч. = гру·пи·ра·ли
| МИН.ДЕЯТ.СВ.ПРИЧ. МН.Ч. ЧЛЕН = гру·пи·ра·ли·те
| МИН.ДЕЯТ.НЕСВ.ПРИЧ. М.Р. = гру·пи·рал
| МИН.ДЕЯТ.НЕСВ.ПРИЧ. М.Р. НЕПЪЛЕН ЧЛЕН = гру·пи·ра·лия
| МИН.ДЕЯТ.НЕСВ.ПРИЧ. М.Р. ПЪЛЕН ЧЛЕН = гру·пи·ра·ли·ят
| МИН.ДЕЯТ.НЕСВ.ПРИЧ. Ж.Р. = гру·пи·ра·ла
| МИН.ДЕЯТ.НЕСВ.ПРИЧ. Ж.Р. ЧЛЕН = гру·пи·ра·ла·та
| МИН.ДЕЯТ.НЕСВ.ПРИЧ. СР.Р. = гру·пи·ра·ло
| МИН.ДЕЯТ.НЕСВ.ПРИЧ. СР.Р. ЧЛЕН = гру·пи·ра·ло·то
| МИН.ДЕЯТ.НЕСВ.ПРИЧ. МН.Ч. = гру·пи·ра·ли
| МИН.ДЕЯТ.НЕСВ.ПРИЧ. МН.Ч. ЧЛЕН = гру·пи·ра·ли·те
| СЕГ.ДЕЯТ.ПРИЧ. М.Р. = гру·пи·ращ
| СЕГ.ДЕЯТ.ПРИЧ. М.Р. НЕПЪЛЕН ЧЛЕН = гру·пи·ра·щия
| СЕГ.ДЕЯТ.ПРИЧ. М.Р. ПЪЛЕН ЧЛЕН = гру·пи·ра·щи·ят
| СЕГ.ДЕЯТ.ПРИЧ. Ж.Р. = гру·пи·ра·ща
| СЕГ.ДЕЯТ.ПРИЧ. Ж.Р. ЧЛЕН = гру·пи·ра·ща·та
| СЕГ.ДЕЯТ.ПРИЧ. СР.Р. = гру·пи·ра·що
| СЕГ.ДЕЯТ.ПРИЧ. СР.Р. ЧЛЕН = гру·пи·ра·що·то
| СЕГ.ДЕЯТ.ПРИЧ. МН.Ч. = гру·пи·ра·щи
| СЕГ.ДЕЯТ.ПРИЧ. МН.Ч. ЧЛЕН = гру·пи·ра·щи·те
| ДЕЕПРИЧАСТИЕ = гру·пи·рай·ки
| СКРИТИ ПРЕПРАТКИ = 
[[групирам]],
[[групираш]],
[[групира]],
[[групираме]],
[[групирате]],
[[групират]],
[[групирах]],
[[групирахме]],
[[групирахте]],
[[групираха]],
[[групираше]],
[[групирай]],
[[групирайте]],
[[групирал]],
[[групиралия]],
[[групиралият]],
[[групирала]],
[[групиралата]],
[[групирало]],
[[групиралото]],
[[групирали]],
[[групиралите]],
[[групиран]],
[[групирания]],
[[групираният]],
[[групирана]],
[[групираната]],
[[групирано]],
[[групираното]],
[[групирани]],
[[групираните]],
[[групиращ]],
[[групиращия]],
[[групиращият]],
[[групираща]],
[[групиращата]],
[[групиращо]],
[[групиращото]],
[[групиращи]],
[[групиращите]],
[[групирайки]],
[[групирал съм]],
[[групирала съм]],
[[групирало съм]],
[[групирали сме]],
[[групирал си]],
[[групирала си]],
[[групирало си]],
[[групирали сте]],
[[групирал е]],
[[групирала е]],
[[групирало е]],
[[групирали са]],
[[бях групирал]],
[[бях групирала]],
[[бях групирало]],
[[бяхме групирали]],
[[беше групирал]],
[[беше групирала]],
[[беше групирало]],
[[бяхте групирали]],
[[бяха групирали]],
[[ще групирам]],
[[ще групираме]],
[[ще групираш]],
[[ще групирате]],
[[ще групира]],
[[ще групират]],
[[ще съм групирал]],
[[ще съм групирала]],
[[ще съм групирало]],
[[ще сме групирали]],
[[ще си групирал]],
[[ще си групирала]],
[[ще си групирало]],
[[ще сте групирали]],
[[ще е групирал]],
[[ще е групирала]],
[[ще е групирало]],
[[ще са групирали]],
[[щях да групирам]],
[[щяхме да групираме]],
[[щеше да групираш]],
[[щяхте да групирате]],
[[щеше да групира]],
[[щяха да групират]],
[[щях да съм групирал]],
[[щях да съм групирала]],
[[щях да съм групирало]],
[[щяхме да сме групирали]],
[[щеше да си групирал]],
[[щеше да си групирала]],
[[щеше да си групирало]],
[[щяхте да сте групирали]],
[[щеше да е групирал]],
[[щеше да е групирала]],
[[щеше да е групирало]],
[[щяха да са групирали]],
[[бил съм групирал]],
[[била съм групирала]],
[[било съм групирало]],
[[били сме групирали]],
[[бил си групирал]],
[[била си групирала]],
[[било си групирало]],
[[били сте групирали]],
[[бил е групирал]],
[[била е групирала]],
[[било е групирало]],
[[били са групирали]],
[[щял съм да групирам]],
[[щяла съм да групирам]],
[[щяло съм да групирам]],
[[щели сме да групираме]],
[[щял си да групираш]],
[[щяла си да групираш]],
[[щяло си да групираш]],
[[щели сте да групирате]],
[[щял да групира]],
[[щяла да групира]],
[[щяло да групира]],
[[щели да групират]],
[[щял е да групира]],
[[щяла е да групира]],
[[щяло е да групира]],
[[щели са да групират]],
[[щял съм да съм групирал]],
[[щяла съм да съм групирала]],
[[щяло съм да съм групирало]],
[[щели сме да сме групирали]],
[[щял си да си групирал]],
[[щяла си да си групирала]],
[[щяло си да си групирало]],
[[щели сте да сте групирали]],
[[щял да е групирал]],
[[щяла да е групирала]],
[[щяло да е групирало]],
[[щели да са групирали]],
[[щял е да е групирал]],
[[щяла е да е групирала]],
[[щяло е да е групирало]],
[[щели са да са групирали]],
[[бих групирал]],
[[бих групирала]],
[[бих групирало]],
[[бихме групирали]],
[[би групирал]],
[[би групирала]],
[[би групирало]],
[[бихте групирали]],
[[биха групирали]],
}}</text>
      <sha1>0v3ajremwxtj6qqh3f0h51vdopf7pw4</sha1>
    </revision>
  </page>
  <page>
    <title>Шаблон:Словоформи/грухам</title>
    <ns>10</ns>
    <id>491945</id>
    <revision>
      <id>523927</id>
      <timestamp>2005-05-09T06:40:50Z</timestamp>
      <contributor>
        <username>Bgbot</username>
        <id>83</id>
      </contributor>
      <comment>Борислав: Шаблон със словоформи</comment>
      <model>wikitext</model>
      <format>text/x-wiki</format>
      <text bytes="19112" xml:space="preserve">{{Шаблон:Словоформи/Глагол|
  ОСНОВНА ФОРМА = грухам
| СЕГ.ВР., 1Л., ЕД.Ч. = гру·хам
| СЕГ.ВР., 1Л., МН.Ч. = гру·ха·ме
| СЕГ.ВР., 2Л., ЕД.Ч. = гру·хаш
| СЕГ.ВР., 2Л., МН.Ч. = гру·ха·те
| СЕГ.ВР., 3Л., ЕД.Ч. = гру·ха
| СЕГ.ВР., 3Л., МН.Ч. = гру·хат
| МИН.СВ.ВР., 1Л., ЕД.Ч. = гру·хах
| МИН.СВ.ВР., 1Л., МН.Ч. = гру·хах·ме
| МИН.СВ.ВР., 2Л., ЕД.Ч. = гру·ха
| МИН.СВ.ВР., 2Л., МН.Ч. = гру·хах·те
| МИН.СВ.ВР., 3Л., ЕД.Ч. = гру·ха
| МИН.СВ.ВР., 3Л., МН.Ч. = гру·ха·ха
| МИН.НЕСВ.ВР., 1Л., ЕД.Ч. = гру·хах
| МИН.НЕСВ.ВР., 1Л., МН.Ч. = гру·хах·ме
| МИН.НЕСВ.ВР., 2Л., ЕД.Ч. = гру·ха·ше
| МИН.НЕСВ.ВР., 2Л., МН.Ч. = гру·хах·те
| МИН.НЕСВ.ВР., 3Л., ЕД.Ч. = гру·ха·ше
| МИН.НЕСВ.ВР., 3Л., МН.Ч. = гру·ха·ха
| МИН.НЕОПР.ВР., 1Л., ЕД.Ч., М.Р. = грухал съм
| МИН.НЕОПР.ВР., 1Л., ЕД.Ч., Ж.Р. = грухала съм
| МИН.НЕОПР.ВР., 1Л., ЕД.Ч., СР.Р. = грухало съм
| МИН.НЕОПР.ВР., 1Л., МН.Ч. = грухали сме
| МИН.НЕОПР.ВР., 2Л., ЕД.Ч., М.Р. = грухал си
| МИН.НЕОПР.ВР., 2Л., ЕД.Ч., Ж.Р. = грухала си
| МИН.НЕОПР.ВР., 2Л., ЕД.Ч., СР.Р. = грухало си
| МИН.НЕОПР.ВР., 2Л., МН.Ч. = грухали сте
| МИН.НЕОПР.ВР., 3Л., ЕД.Ч., М.Р. = грухал е
| МИН.НЕОПР.ВР., 3Л., ЕД.Ч., Ж.Р. = грухала е
| МИН.НЕОПР.ВР., 3Л., ЕД.Ч., СР.Р. = грухало е
| МИН.НЕОПР.ВР., 3Л., МН.Ч. = грухали са
| МИН.ПРЕД.ВР., 1Л., ЕД.Ч., М.Р. = бях грухал
| МИН.ПРЕД.ВР., 1Л., ЕД.Ч., Ж.Р. = бях грухала
| МИН.ПРЕД.ВР., 1Л., ЕД.Ч., СР.Р. = бях грухало
| МИН.ПРЕД.ВР., 1Л., МН.Ч. = бяхме грухали
| МИН.ПРЕД.ВР., 2Л., ЕД.Ч., М.Р. = беше грухал
| МИН.ПРЕД.ВР., 2Л., ЕД.Ч., Ж.Р. = беше грухала
| МИН.ПРЕД.ВР., 2Л., ЕД.Ч., СР.Р. = беше грухало
| МИН.ПРЕД.ВР., 2Л., МН.Ч. = бяхте грухали
| МИН.ПРЕД.ВР., 3Л., ЕД.Ч., М.Р. = беше грухал
| МИН.ПРЕД.ВР., 3Л., ЕД.Ч., Ж.Р. = беше грухала
| МИН.ПРЕД.ВР., 3Л., ЕД.Ч., СР.Р. = беше грухало
| МИН.ПРЕД.ВР., 3Л., МН.Ч. = бяха грухали
| БЪД.ВР., 1Л., ЕД.Ч. = ще грухам
| БЪД.ВР., 1Л., МН.Ч. = ще грухаме
| БЪД.ВР., 2Л., ЕД.Ч. = ще грухаш
| БЪД.ВР., 2Л., МН.Ч. = ще грухате
| БЪД.ВР., 3Л., ЕД.Ч. = ще груха
| БЪД.ВР., 3Л., МН.Ч. = ще грухат
| БЪД.ПРЕД.ВР., 1Л., ЕД.Ч., М.Р. = ще съм грухал
| БЪД.ПРЕД.ВР., 1Л., ЕД.Ч., Ж.Р. = ще съм грухала
| БЪД.ПРЕД.ВР., 1Л., ЕД.Ч., СР.Р. = ще съм грухало
| БЪД.ПРЕД.ВР., 1Л., МН.Ч. = ще сме грухали
| БЪД.ПРЕД.ВР., 2Л., ЕД.Ч., М.Р. = ще си грухал
| БЪД.ПРЕД.ВР., 2Л., ЕД.Ч., Ж.Р. = ще си грухала
| БЪД.ПРЕД.ВР., 2Л., ЕД.Ч., СР.Р. = ще си грухало
| БЪД.ПРЕД.ВР., 2Л., МН.Ч. = ще сте грухали
| БЪД.ПРЕД.ВР., 3Л., ЕД.Ч., М.Р. = ще е грухал
| БЪД.ПРЕД.ВР., 3Л., ЕД.Ч., Ж.Р. = ще е грухала
| БЪД.ПРЕД.ВР., 3Л., ЕД.Ч., СР.Р. = ще е грухало
| БЪД.ПРЕД.ВР., 3Л., МН.Ч. = ще са грухали
| БЪД.ВР. В МИН., 1Л., ЕД.Ч. = щях да грухам
| БЪД.ВР. В МИН., 1Л., МН.Ч. = щяхме да грухаме
| БЪД.ВР. В МИН., 2Л., ЕД.Ч. = щеше да грухаш
| БЪД.ВР. В МИН., 2Л., МН.Ч. = щяхте да грухате
| БЪД.ВР. В МИН., 3Л., ЕД.Ч. = щеше да груха
| БЪД.ВР. В МИН., 3Л., МН.Ч. = щяха да грухат
| БЪД.ПРЕД.ВР. В МИН., 1Л., ЕД.Ч., М.Р. = щях да съм грухал
| БЪД.ПРЕД.ВР. В МИН., 1Л., ЕД.Ч., Ж.Р. = щях да съм грухала
| БЪД.ПРЕД.ВР. В МИН., 1Л., ЕД.Ч., СР.Р. = щях да съм грухало
| БЪД.ПРЕД.ВР. В МИН., 1Л., МН.Ч. = щяхме да сме грухали
| БЪД.ПРЕД.ВР. В МИН., 2Л., ЕД.Ч., М.Р. = щеше да си грухал
| БЪД.ПРЕД.ВР. В МИН., 2Л., ЕД.Ч., Ж.Р. = щеше да си грухала
| БЪД.ПРЕД.ВР. В МИН., 2Л., ЕД.Ч., СР.Р. = щеше да си грухало
| БЪД.ПРЕД.ВР. В МИН., 2Л., МН.Ч. = щяхте да сте грухали
| БЪД.ПРЕД.ВР. В МИН., 3Л., ЕД.Ч., М.Р. = щеше да е грухал
| БЪД.ПРЕД.ВР. В МИН., 3Л., ЕД.Ч., Ж.Р. = щеше да е грухала
| БЪД.ПРЕД.ВР. В МИН., 3Л., ЕД.Ч., СР.Р. = щеше да е грухало
| БЪД.ПРЕД.ВР. В МИН., 3Л., МН.Ч. = щяха да са грухали
| ПР.НАКЛ., СЕГ.ВР., 1Л., ЕД.Ч., М.Р. = грухал съм
| ПР.НАКЛ., СЕГ.ВР., 1Л., ЕД.Ч., Ж.Р. = грухала съм
| ПР.НАКЛ., СЕГ.ВР., 1Л., ЕД.Ч., СР.Р. = грухало съм
| ПР.НАКЛ., СЕГ.ВР., 1Л., МН.Ч. = грухали сме
| ПР.НАКЛ., СЕГ.ВР., 2Л., ЕД.Ч., М.Р. = грухал си
| ПР.НАКЛ., СЕГ.ВР., 2Л., ЕД.Ч., Ж.Р. = грухала си
| ПР.НАКЛ., СЕГ.ВР., 2Л., ЕД.Ч., СР.Р. = грухало си
| ПР.НАКЛ., СЕГ.ВР., 2Л., МН.Ч. = грухали сте
| ПР.НАКЛ., СЕГ.ВР., 3Л., ЕД.Ч., М.Р. = грухал (е)
| ПР.НАКЛ., СЕГ.ВР., 3Л., ЕД.Ч., Ж.Р. = грухала (е)
| ПР.НАКЛ., СЕГ.ВР., 3Л., ЕД.Ч., СР.Р. = грухало (е)
| ПР.НАКЛ., СЕГ.ВР., 3Л., МН.Ч. = грухали (са)
| ПР.НАКЛ., МИН.СВ.ВР., 1Л., ЕД.Ч., М.Р. = грухал съм
| ПР.НАКЛ., МИН.СВ.ВР., 1Л., ЕД.Ч., Ж.Р. = грухала съм
| ПР.НАКЛ., МИН.СВ.ВР., 1Л., ЕД.Ч., СР.Р. = грухало съм
| ПР.НАКЛ., МИН.СВ.ВР., 1Л., МН.Ч. = грухали сме
| ПР.НАКЛ., МИН.СВ.ВР., 2Л., ЕД.Ч., М.Р. = грухал си
| ПР.НАКЛ., МИН.СВ.ВР., 2Л., ЕД.Ч., Ж.Р. = грухала си
| ПР.НАКЛ., МИН.СВ.ВР., 2Л., ЕД.Ч., СР.Р. = грухало си
| ПР.НАКЛ., МИН.СВ.ВР., 2Л., МН.Ч. = грухали сте
| ПР.НАКЛ., МИН.СВ.ВР., 3Л., ЕД.Ч., М.Р. = грухал (е)
| ПР.НАКЛ., МИН.СВ.ВР., 3Л., ЕД.Ч., Ж.Р. = грухала (е)
| ПР.НАКЛ., МИН.СВ.ВР., 3Л., ЕД.Ч., СР.Р. = грухало (е)
| ПР.НАКЛ., МИН.СВ.ВР., 3Л., МН.Ч. = грухали (са)
| ПР.НАКЛ., МИН.НЕОПР.ВР., 1Л., ЕД.Ч., М.Р. = бил съм грухал
| ПР.НАКЛ., МИН.НЕОПР.ВР., 1Л., ЕД.Ч., Ж.Р. = била съм грухала
| ПР.НАКЛ., МИН.НЕОПР.ВР., 1Л., ЕД.Ч., СР.Р. = било съм грухало
| ПР.НАКЛ., МИН.НЕОПР.ВР., 1Л., МН.Ч. = били сме грухали
| ПР.НАКЛ., МИН.НЕОПР.ВР., 2Л., ЕД.Ч., М.Р. = бил си грухал
| ПР.НАКЛ., МИН.НЕОПР.ВР., 2Л., ЕД.Ч., Ж.Р. = била си грухала
| ПР.НАКЛ., МИН.НЕОПР.ВР., 2Л., ЕД.Ч., СР.Р. = било си грухало
| ПР.НАКЛ., МИН.НЕОПР.ВР., 2Л., МН.Ч. = били сте грухали
| ПР.НАКЛ., МИН.НЕОПР.ВР., 3Л., ЕД.Ч., М.Р. = бил (е) грухал
| ПР.НАКЛ., МИН.НЕОПР.ВР., 3Л., ЕД.Ч., Ж.Р. = била (е) грухала
| ПР.НАКЛ., МИН.НЕОПР.ВР., 3Л., ЕД.Ч., СР.Р. = било (е) грухало
| ПР.НАКЛ., МИН.НЕОПР.ВР., 3Л., МН.Ч. = били (са) грухали
| ПР.НАКЛ., БЪД.ВР., 1Л., ЕД.Ч., М.Р. = щял съм да грухам
| ПР.НАКЛ., БЪД.ВР., 1Л., ЕД.Ч., Ж.Р. = щяла съм да грухам
| ПР.НАКЛ., БЪД.ВР., 1Л., ЕД.Ч., СР.Р. = щяло съм да грухам
| ПР.НАКЛ., БЪД.ВР., 1Л., МН.Ч. = щели сме да грухаме
| ПР.НАКЛ., БЪД.ВР., 2Л., ЕД.Ч., М.Р. = щял си да грухаш
| ПР.НАКЛ., БЪД.ВР., 2Л., ЕД.Ч., Ж.Р. = щяла си да грухаш
| ПР.НАКЛ., БЪД.ВР., 2Л., ЕД.Ч., СР.Р. = щяло си да грухаш
| ПР.НАКЛ., БЪД.ВР., 2Л., МН.Ч. = щели сте да грухате
| ПР.НАКЛ., БЪД.ВР., 3Л., ЕД.Ч., М.Р. = щял (е) да груха
| ПР.НАКЛ., БЪД.ВР., 3Л., ЕД.Ч., Ж.Р. = щяла (е) да груха
| ПР.НАКЛ., БЪД.ВР., 3Л., ЕД.Ч., СР.Р. = щяло (е) да груха
| ПР.НАКЛ., БЪД.ВР., 3Л., МН.Ч. = щели (са) да грухат
| ПР.НАКЛ., БЪД.ПРЕД.ВР., 1Л., ЕД.Ч., М.Р. = щял съм да съм грухал
| ПР.НАКЛ., БЪД.ПРЕД.ВР., 1Л., ЕД.Ч., Ж.Р. = щяла съм да съм грухала
| ПР.НАКЛ., БЪД.ПРЕД.ВР., 1Л., ЕД.Ч., СР.Р. = щяло съм да съм грухало
| ПР.НАКЛ., БЪД.ПРЕД.ВР., 1Л., МН.Ч. = щели сме да сме грухали
| ПР.НАКЛ., БЪД.ПРЕД.ВР., 2Л., ЕД.Ч., М.Р. = щял си да си грухал
| ПР.НАКЛ., БЪД.ПРЕД.ВР., 2Л., ЕД.Ч., Ж.Р. = щяла си да си грухала
| ПР.НАКЛ., БЪД.ПРЕД.ВР., 2Л., ЕД.Ч., СР.Р. = щяло си да си грухало
| ПР.НАКЛ., БЪД.ПРЕД.ВР., 2Л., МН.Ч. = щели сте да сте грухали
| ПР.НАКЛ., БЪД.ПРЕД.ВР., 3Л., ЕД.Ч., М.Р. = щял (е) да е грухал
| ПР.НАКЛ., БЪД.ПРЕД.ВР., 3Л., ЕД.Ч., Ж.Р. = щяла (е) да е грухала
| ПР.НАКЛ., БЪД.ПРЕД.ВР., 3Л., ЕД.Ч., СР.Р. = щяло (е) да е грухало
| ПР.НАКЛ., БЪД.ПРЕД.ВР., 3Л., МН.Ч. = щели (са) да са грухали
| УСЛОВНО НАКЛОНЕНИЕ, 1Л., ЕД.Ч., М.Р. = бих грухал
| УСЛОВНО НАКЛОНЕНИЕ, 1Л., ЕД.Ч., Ж.Р. = бих грухала
| УСЛОВНО НАКЛОНЕНИЕ, 1Л., ЕД.Ч., СР.Р. = бих грухало
| УСЛОВНО НАКЛОНЕНИЕ, 1Л., МН.Ч. = бихме грухали
| УСЛОВНО НАКЛОНЕНИЕ, 2Л., ЕД.Ч., М.Р. = би грухал
| УСЛОВНО НАКЛОНЕНИЕ, 2Л., ЕД.Ч., Ж.Р. = би грухала
| УСЛОВНО НАКЛОНЕНИЕ, 2Л., ЕД.Ч., СР.Р. = би грухало
| УСЛОВНО НАКЛОНЕНИЕ, 2Л., МН.Ч. = бихте грухали
| УСЛОВНО НАКЛОНЕНИЕ, 3Л., ЕД.Ч., М.Р. = би грухал
| УСЛОВНО НАКЛОНЕНИЕ, 3Л., ЕД.Ч., Ж.Р. = би грухала
| УСЛОВНО НАКЛОНЕНИЕ, 3Л., ЕД.Ч., СР.Р. = би грухало
| УСЛОВНО НАКЛОНЕНИЕ, 3Л., МН.Ч. = биха грухали
| ПОВЕЛИТЕЛНО НАКЛОНЕНИЕ, ЕД.Ч. = гру·хай
| ПОВЕЛИТЕЛНО НАКЛОНЕНИЕ, МН.Ч. = гру·хай·те
| МИН.СТРАД.ПРИЧ. М.Р. = гру·хан
| МИН.СТРАД.ПРИЧ. М.Р. НЕПЪЛЕН ЧЛЕН = гру·ха·ния
| МИН.СТРАД.ПРИЧ. М.Р. ПЪЛЕН ЧЛЕН = гру·ха·ни·ят
| МИН.СТРАД.ПРИЧ. Ж.Р. = гру·ха·на
| МИН.СТРАД.ПРИЧ. Ж.Р. ЧЛЕН = гру·ха·на·та
| МИН.СТРАД.ПРИЧ. СР.Р. = гру·ха·но
| МИН.СТРАД.ПРИЧ. СР.Р. ЧЛЕН = гру·ха·но·то
| МИН.СТРАД.ПРИЧ. МН.Ч. = гру·ха·ни
| МИН.СТРАД.ПРИЧ. МН.Ч. ЧЛЕН = гру·ха·ни·те
| МИН.ДЕЯТ.СВ.ПРИЧ. М.Р. = гру·хал
| МИН.ДЕЯТ.СВ.ПРИЧ. М.Р. НЕПЪЛЕН ЧЛЕН = гру·ха·лия
| МИН.ДЕЯТ.СВ.ПРИЧ. М.Р. ПЪЛЕН ЧЛЕН = гру·ха·ли·ят
| МИН.ДЕЯТ.СВ.ПРИЧ. Ж.Р. = гру·ха·ла
| МИН.ДЕЯТ.СВ.ПРИЧ. Ж.Р. ЧЛЕН = гру·ха·ла·та
| МИН.ДЕЯТ.СВ.ПРИЧ. СР.Р. = гру·ха·ло
| МИН.ДЕЯТ.СВ.ПРИЧ. СР.Р. ЧЛЕН = гру·ха·ло·то
| МИН.ДЕЯТ.СВ.ПРИЧ. МН.Ч. = гру·ха·ли
| МИН.ДЕЯТ.СВ.ПРИЧ. МН.Ч. ЧЛЕН = гру·ха·ли·те
| МИН.ДЕЯТ.НЕСВ.ПРИЧ. М.Р. = гру·хал
| МИН.ДЕЯТ.НЕСВ.ПРИЧ. М.Р. НЕПЪЛЕН ЧЛЕН = гру·ха·лия
| МИН.ДЕЯТ.НЕСВ.ПРИЧ. М.Р. ПЪЛЕН ЧЛЕН = гру·ха·ли·ят
| МИН.ДЕЯТ.НЕСВ.ПРИЧ. Ж.Р. = гру·ха·ла
| МИН.ДЕЯТ.НЕСВ.ПРИЧ. Ж.Р. ЧЛЕН = гру·ха·ла·та
| МИН.ДЕЯТ.НЕСВ.ПРИЧ. СР.Р. = гру·ха·ло
| МИН.ДЕЯТ.НЕСВ.ПРИЧ. СР.Р. ЧЛЕН = гру·ха·ло·то
| МИН.ДЕЯТ.НЕСВ.ПРИЧ. МН.Ч. = гру·ха·ли
| МИН.ДЕЯТ.НЕСВ.ПРИЧ. МН.Ч. ЧЛЕН = гру·ха·ли·те
| СЕГ.ДЕЯТ.ПРИЧ. М.Р. = гру·хащ
| СЕГ.ДЕЯТ.ПРИЧ. М.Р. НЕПЪЛЕН ЧЛЕН = гру·ха·щия
| СЕГ.ДЕЯТ.ПРИЧ. М.Р. ПЪЛЕН ЧЛЕН = гру·ха·щи·ят
| СЕГ.ДЕЯТ.ПРИЧ. Ж.Р. = гру·ха·ща
| СЕГ.ДЕЯТ.ПРИЧ. Ж.Р. ЧЛЕН = гру·ха·ща·та
| СЕГ.ДЕЯТ.ПРИЧ. СР.Р. = гру·ха·що
| СЕГ.ДЕЯТ.ПРИЧ. СР.Р. ЧЛЕН = гру·ха·що·то
| СЕГ.ДЕЯТ.ПРИЧ. МН.Ч. = гру·ха·щи
| СЕГ.ДЕЯТ.ПРИЧ. МН.Ч. ЧЛЕН = гру·ха·щи·те
| ДЕЕПРИЧАСТИЕ = гру·хай·ки
| СКРИТИ ПРЕПРАТКИ = 
[[грухам]],
[[грухаш]],
[[груха]],
[[грухаме]],
[[грухате]],
[[грухат]],
[[грухах]],
[[грухахме]],
[[грухахте]],
[[грухаха]],
[[грухаше]],
[[грухай]],
[[грухайте]],
[[грухал]],
[[грухалия]],
[[грухалият]],
[[грухала]],
[[грухалата]],
[[грухало]],
[[грухалото]],
[[грухали]],
[[грухалите]],
[[грухан]],
[[грухания]],
[[груханият]],
[[грухана]],
[[груханата]],
[[грухано]],
[[груханото]],
[[грухани]],
[[груханите]],
[[грухащ]],
[[грухащия]],
[[грухащият]],
[[грухаща]],
[[грухащата]],
[[грухащо]],
[[грухащото]],
[[грухащи]],
[[грухащите]],
[[грухайки]],
[[грухал съм]],
[[грухала съм]],
[[грухало съм]],
[[грухали сме]],
[[грухал си]],
[[грухала си]],
[[грухало си]],
[[грухали сте]],
[[грухал е]],
[[грухала е]],
[[грухало е]],
[[грухали са]],
[[бях грухал]],
[[бях грухала]],
[[бях грухало]],
[[бяхме грухали]],
[[беше грухал]],
[[беше грухала]],
[[беше грухало]],
[[бяхте грухали]],
[[бяха грухали]],
[[ще грухам]],
[[ще грухаме]],
[[ще грухаш]],
[[ще грухате]],
[[ще груха]],
[[ще грухат]],
[[ще съм грухал]],
[[ще съм грухала]],
[[ще съм грухало]],
[[ще сме грухали]],
[[ще си грухал]],
[[ще си грухала]],
[[ще си грухало]],
[[ще сте грухали]],
[[ще е грухал]],
[[ще е грухала]],
[[ще е грухало]],
[[ще са грухали]],
[[щях да грухам]],
[[щяхме да грухаме]],
[[щеше да грухаш]],
[[щяхте да грухате]],
[[щеше да груха]],
[[щяха да грухат]],
[[щях да съм грухал]],
[[щях да съм грухала]],
[[щях да съм грухало]],
[[щяхме да сме грухали]],
[[щеше да си грухал]],
[[щеше да си грухала]],
[[щеше да си грухало]],
[[щяхте да сте грухали]],
[[щеше да е грухал]],
[[щеше да е грухала]],
[[щеше да е грухало]],
[[щяха да са грухали]],
[[бил съм грухал]],
[[била съм грухала]],
[[било съм грухало]],
[[били сме грухали]],
[[бил си грухал]],
[[била си грухала]],
[[било си грухало]],
[[били сте грухали]],
[[бил е грухал]],
[[била е грухала]],
[[било е грухало]],
[[били са грухали]],
[[щял съм да грухам]],
[[щяла съм да грухам]],
[[щяло съм да грухам]],
[[щели сме да грухаме]],
[[щял си да грухаш]],
[[щяла си да грухаш]],
[[щяло си да грухаш]],
[[щели сте да грухате]],
[[щял да груха]],
[[щяла да груха]],
[[щяло да груха]],
[[щели да грухат]],
[[щял е да груха]],
[[щяла е да груха]],
[[щяло е да груха]],
[[щели са да грухат]],
[[щял съм да съм грухал]],
[[щяла съм да съм грухала]],
[[щяло съм да съм грухало]],
[[щели сме да сме грухали]],
[[щял си да си грухал]],
[[щяла си да си грухала]],
[[щяло си да си грухало]],
[[щели сте да сте грухали]],
[[щял да е грухал]],
[[щяла да е грухала]],
[[щяло да е грухало]],
[[щели да са грухали]],
[[щял е да е грухал]],
[[щяла е да е грухала]],
[[щяло е да е грухало]],
[[щели са да са грухали]],
[[бих грухал]],
[[бих грухала]],
[[бих грухало]],
[[бихме грухали]],
[[би грухал]],
[[би грухала]],
[[би грухало]],
[[бихте грухали]],
[[биха грухали]],
}}</text>
      <sha1>cgq668u0x5jcstgzfyiibflvrepl7de</sha1>
    </revision>
  </page>
  <page>
    <title>Шаблон:Словоформи/грухтя</title>
    <ns>10</ns>
    <id>465395</id>
    <revision>
      <id>497377</id>
      <timestamp>2005-05-08T13:25:31Z</timestamp>
      <contributor>
        <username>Bgbot</username>
        <id>83</id>
      </contributor>
      <comment>Борислав: Шаблон със словоформи</comment>
      <model>wikitext</model>
      <format>text/x-wiki</format>
      <text bytes="19774" xml:space="preserve">{{Шаблон:Словоформи/Глагол|
  ОСНОВНА ФОРМА = грухтя
| СЕГ.ВР., 1Л., ЕД.Ч. = грух·тя
| СЕГ.ВР., 1Л., МН.Ч. = грух·тим
| СЕГ.ВР., 2Л., ЕД.Ч. = грух·тиш
| СЕГ.ВР., 2Л., МН.Ч. = грух·ти·те
| СЕГ.ВР., 3Л., ЕД.Ч. = грух·ти
| СЕГ.ВР., 3Л., МН.Ч. = грух·тят
| МИН.СВ.ВР., 1Л., ЕД.Ч. = грух·тях
| МИН.СВ.ВР., 1Л., МН.Ч. = грух·тях·ме
| МИН.СВ.ВР., 2Л., ЕД.Ч. = грух·тя
| МИН.СВ.ВР., 2Л., МН.Ч. = грух·тях·те
| МИН.СВ.ВР., 3Л., ЕД.Ч. = грух·тя
| МИН.СВ.ВР., 3Л., МН.Ч. = грух·тя·ха
| МИН.НЕСВ.ВР., 1Л., ЕД.Ч. = грух·тях
| МИН.НЕСВ.ВР., 1Л., МН.Ч. = грух·тях·ме
| МИН.НЕСВ.ВР., 2Л., ЕД.Ч. = грух·те·ше
| МИН.НЕСВ.ВР., 2Л., МН.Ч. = грух·тях·те
| МИН.НЕСВ.ВР., 3Л., ЕД.Ч. = грух·те·ше
| МИН.НЕСВ.ВР., 3Л., МН.Ч. = грух·тя·ха
| МИН.НЕОПР.ВР., 1Л., ЕД.Ч., М.Р. = грухтял съм
| МИН.НЕОПР.ВР., 1Л., ЕД.Ч., Ж.Р. = грухтяла съм
| МИН.НЕОПР.ВР., 1Л., ЕД.Ч., СР.Р. = грухтяло съм
| МИН.НЕОПР.ВР., 1Л., МН.Ч. = грухтели сме
| МИН.НЕОПР.ВР., 2Л., ЕД.Ч., М.Р. = грухтял си
| МИН.НЕОПР.ВР., 2Л., ЕД.Ч., Ж.Р. = грухтяла си
| МИН.НЕОПР.ВР., 2Л., ЕД.Ч., СР.Р. = грухтяло си
| МИН.НЕОПР.ВР., 2Л., МН.Ч. = грухтели сте
| МИН.НЕОПР.ВР., 3Л., ЕД.Ч., М.Р. = грухтял е
| МИН.НЕОПР.ВР., 3Л., ЕД.Ч., Ж.Р. = грухтяла е
| МИН.НЕОПР.ВР., 3Л., ЕД.Ч., СР.Р. = грухтяло е
| МИН.НЕОПР.ВР., 3Л., МН.Ч. = грухтели са
| МИН.ПРЕД.ВР., 1Л., ЕД.Ч., М.Р. = бях грухтял
| МИН.ПРЕД.ВР., 1Л., ЕД.Ч., Ж.Р. = бях грухтяла
| МИН.ПРЕД.ВР., 1Л., ЕД.Ч., СР.Р. = бях грухтяло
| МИН.ПРЕД.ВР., 1Л., МН.Ч. = бяхме грухтели
| МИН.ПРЕД.ВР., 2Л., ЕД.Ч., М.Р. = беше грухтял
| МИН.ПРЕД.ВР., 2Л., ЕД.Ч., Ж.Р. = беше грухтяла
| МИН.ПРЕД.ВР., 2Л., ЕД.Ч., СР.Р. = беше грухтяло
| МИН.ПРЕД.ВР., 2Л., МН.Ч. = бяхте грухтели
| МИН.ПРЕД.ВР., 3Л., ЕД.Ч., М.Р. = беше грухтял
| МИН.ПРЕД.ВР., 3Л., ЕД.Ч., Ж.Р. = беше грухтяла
| МИН.ПРЕД.ВР., 3Л., ЕД.Ч., СР.Р. = беше грухтяло
| МИН.ПРЕД.ВР., 3Л., МН.Ч. = бяха грухтели
| БЪД.ВР., 1Л., ЕД.Ч. = ще грухтя
| БЪД.ВР., 1Л., МН.Ч. = ще грухтим
| БЪД.ВР., 2Л., ЕД.Ч. = ще грухтиш
| БЪД.ВР., 2Л., МН.Ч. = ще грухтите
| БЪД.ВР., 3Л., ЕД.Ч. = ще грухти
| БЪД.ВР., 3Л., МН.Ч. = ще грухтят
| БЪД.ПРЕД.ВР., 1Л., ЕД.Ч., М.Р. = ще съм грухтял
| БЪД.ПРЕД.ВР., 1Л., ЕД.Ч., Ж.Р. = ще съм грухтяла
| БЪД.ПРЕД.ВР., 1Л., ЕД.Ч., СР.Р. = ще съм грухтяло
| БЪД.ПРЕД.ВР., 1Л., МН.Ч. = ще сме грухтели
| БЪД.ПРЕД.ВР., 2Л., ЕД.Ч., М.Р. = ще си грухтял
| БЪД.ПРЕД.ВР., 2Л., ЕД.Ч., Ж.Р. = ще си грухтяла
| БЪД.ПРЕД.ВР., 2Л., ЕД.Ч., СР.Р. = ще си грухтяло
| БЪД.ПРЕД.ВР., 2Л., МН.Ч. = ще сте грухтели
| БЪД.ПРЕД.ВР., 3Л., ЕД.Ч., М.Р. = ще е грухтял
| БЪД.ПРЕД.ВР., 3Л., ЕД.Ч., Ж.Р. = ще е грухтяла
| БЪД.ПРЕД.ВР., 3Л., ЕД.Ч., СР.Р. = ще е грухтяло
| БЪД.ПРЕД.ВР., 3Л., МН.Ч. = ще са грухтели
| БЪД.ВР. В МИН., 1Л., ЕД.Ч. = щях да грухтя
| БЪД.ВР. В МИН., 1Л., МН.Ч. = щяхме да грухтим
| БЪД.ВР. В МИН., 2Л., ЕД.Ч. = щеше да грухтиш
| БЪД.ВР. В МИН., 2Л., МН.Ч. = щяхте да грухтите
| БЪД.ВР. В МИН., 3Л., ЕД.Ч. = щеше да грухти
| БЪД.ВР. В МИН., 3Л., МН.Ч. = щяха да грухтят
| БЪД.ПРЕД.ВР. В МИН., 1Л., ЕД.Ч., М.Р. = щях да съм грухтял
| БЪД.ПРЕД.ВР. В МИН., 1Л., ЕД.Ч., Ж.Р. = щях да съм грухтяла
| БЪД.ПРЕД.ВР. В МИН., 1Л., ЕД.Ч., СР.Р. = щях да съм грухтяло
| БЪД.ПРЕД.ВР. В МИН., 1Л., МН.Ч. = щяхме да сме грухтели
| БЪД.ПРЕД.ВР. В МИН., 2Л., ЕД.Ч., М.Р. = щеше да си грухтял
| БЪД.ПРЕД.ВР. В МИН., 2Л., ЕД.Ч., Ж.Р. = щеше да си грухтяла
| БЪД.ПРЕД.ВР. В МИН., 2Л., ЕД.Ч., СР.Р. = щеше да си грухтяло
| БЪД.ПРЕД.ВР. В МИН., 2Л., МН.Ч. = щяхте да сте грухтели
| БЪД.ПРЕД.ВР. В МИН., 3Л., ЕД.Ч., М.Р. = щеше да е грухтял
| БЪД.ПРЕД.ВР. В МИН., 3Л., ЕД.Ч., Ж.Р. = щеше да е грухтяла
| БЪД.ПРЕД.ВР. В МИН., 3Л., ЕД.Ч., СР.Р. = щеше да е грухтяло
| БЪД.ПРЕД.ВР. В МИН., 3Л., МН.Ч. = щяха да са грухтели
| ПР.НАКЛ., СЕГ.ВР., 1Л., ЕД.Ч., М.Р. = грухтял съм
| ПР.НАКЛ., СЕГ.ВР., 1Л., ЕД.Ч., Ж.Р. = грухтяла съм
| ПР.НАКЛ., СЕГ.ВР., 1Л., ЕД.Ч., СР.Р. = грухтяло съм
| ПР.НАКЛ., СЕГ.ВР., 1Л., МН.Ч. = грухтели сме
| ПР.НАКЛ., СЕГ.ВР., 2Л., ЕД.Ч., М.Р. = грухтял си
| ПР.НАКЛ., СЕГ.ВР., 2Л., ЕД.Ч., Ж.Р. = грухтяла си
| ПР.НАКЛ., СЕГ.ВР., 2Л., ЕД.Ч., СР.Р. = грухтяло си
| ПР.НАКЛ., СЕГ.ВР., 2Л., МН.Ч. = грухтели сте
| ПР.НАКЛ., СЕГ.ВР., 3Л., ЕД.Ч., М.Р. = грухтял (е)
| ПР.НАКЛ., СЕГ.ВР., 3Л., ЕД.Ч., Ж.Р. = грухтяла (е)
| ПР.НАКЛ., СЕГ.ВР., 3Л., ЕД.Ч., СР.Р. = грухтяло (е)
| ПР.НАКЛ., СЕГ.ВР., 3Л., МН.Ч. = грухтели (са)
| ПР.НАКЛ., МИН.СВ.ВР., 1Л., ЕД.Ч., М.Р. = грухтял съм
| ПР.НАКЛ., МИН.СВ.ВР., 1Л., ЕД.Ч., Ж.Р. = грухтяла съм
| ПР.НАКЛ., МИН.СВ.ВР., 1Л., ЕД.Ч., СР.Р. = грухтяло съм
| ПР.НАКЛ., МИН.СВ.ВР., 1Л., МН.Ч. = грухтели сме
| ПР.НАКЛ., МИН.СВ.ВР., 2Л., ЕД.Ч., М.Р. = грухтял си
| ПР.НАКЛ., МИН.СВ.ВР., 2Л., ЕД.Ч., Ж.Р. = грухтяла си
| ПР.НАКЛ., МИН.СВ.ВР., 2Л., ЕД.Ч., СР.Р. = грухтяло си
| ПР.НАКЛ., МИН.СВ.ВР., 2Л., МН.Ч. = грухтели сте
| ПР.НАКЛ., МИН.СВ.ВР., 3Л., ЕД.Ч., М.Р. = грухтял (е)
| ПР.НАКЛ., МИН.СВ.ВР., 3Л., ЕД.Ч., Ж.Р. = грухтяла (е)
| ПР.НАКЛ., МИН.СВ.ВР., 3Л., ЕД.Ч., СР.Р. = грухтяло (е)
| ПР.НАКЛ., МИН.СВ.ВР., 3Л., МН.Ч. = грухтели (са)
| ПР.НАКЛ., МИН.НЕОПР.ВР., 1Л., ЕД.Ч., М.Р. = бил съм грухтял
| ПР.НАКЛ., МИН.НЕОПР.ВР., 1Л., ЕД.Ч., Ж.Р. = била съм грухтяла
| ПР.НАКЛ., МИН.НЕОПР.ВР., 1Л., ЕД.Ч., СР.Р. = било съм грухтяло
| ПР.НАКЛ., МИН.НЕОПР.ВР., 1Л., МН.Ч. = били сме грухтели
| ПР.НАКЛ., МИН.НЕОПР.ВР., 2Л., ЕД.Ч., М.Р. = бил си грухтял
| ПР.НАКЛ., МИН.НЕОПР.ВР., 2Л., ЕД.Ч., Ж.Р. = била си грухтяла
| ПР.НАКЛ., МИН.НЕОПР.ВР., 2Л., ЕД.Ч., СР.Р. = било си грухтяло
| ПР.НАКЛ., МИН.НЕОПР.ВР., 2Л., МН.Ч. = били сте грухтели
| ПР.НАКЛ., МИН.НЕОПР.ВР., 3Л., ЕД.Ч., М.Р. = бил (е) грухтял
| ПР.НАКЛ., МИН.НЕОПР.ВР., 3Л., ЕД.Ч., Ж.Р. = била (е) грухтяла
| ПР.НАКЛ., МИН.НЕОПР.ВР., 3Л., ЕД.Ч., СР.Р. = било (е) грухтяло
| ПР.НАКЛ., МИН.НЕОПР.ВР., 3Л., МН.Ч. = били (са) грухтели
| ПР.НАКЛ., БЪД.ВР., 1Л., ЕД.Ч., М.Р. = щял съм да грухтя
| ПР.НАКЛ., БЪД.ВР., 1Л., ЕД.Ч., Ж.Р. = щяла съм да грухтя
| ПР.НАКЛ., БЪД.ВР., 1Л., ЕД.Ч., СР.Р. = щяло съм да грухтя
| ПР.НАКЛ., БЪД.ВР., 1Л., МН.Ч. = щели сме да грухтим
| ПР.НАКЛ., БЪД.ВР., 2Л., ЕД.Ч., М.Р. = щял си да грухтиш
| ПР.НАКЛ., БЪД.ВР., 2Л., ЕД.Ч., Ж.Р. = щяла си да грухтиш
| ПР.НАКЛ., БЪД.ВР., 2Л., ЕД.Ч., СР.Р. = щяло си да грухтиш
| ПР.НАКЛ., БЪД.ВР., 2Л., МН.Ч. = щели сте да грухтите
| ПР.НАКЛ., БЪД.ВР., 3Л., ЕД.Ч., М.Р. = щял (е) да грухти
| ПР.НАКЛ., БЪД.ВР., 3Л., ЕД.Ч., Ж.Р. = щяла (е) да грухти
| ПР.НАКЛ., БЪД.ВР., 3Л., ЕД.Ч., СР.Р. = щяло (е) да грухти
| ПР.НАКЛ., БЪД.ВР., 3Л., МН.Ч. = щели (са) да грухтят
| ПР.НАКЛ., БЪД.ПРЕД.ВР., 1Л., ЕД.Ч., М.Р. = щял съм да съм грухтял
| ПР.НАКЛ., БЪД.ПРЕД.ВР., 1Л., ЕД.Ч., Ж.Р. = щяла съм да съм грухтяла
| ПР.НАКЛ., БЪД.ПРЕД.ВР., 1Л., ЕД.Ч., СР.Р. = щяло съм да съм грухтяло
| ПР.НАКЛ., БЪД.ПРЕД.ВР., 1Л., МН.Ч. = щели сме да сме грухтели
| ПР.НАКЛ., БЪД.ПРЕД.ВР., 2Л., ЕД.Ч., М.Р. = щял си да си грухтял
| ПР.НАКЛ., БЪД.ПРЕД.ВР., 2Л., ЕД.Ч., Ж.Р. = щяла си да си грухтяла
| ПР.НАКЛ., БЪД.ПРЕД.ВР., 2Л., ЕД.Ч., СР.Р. = щяло си да си грухтяло
| ПР.НАКЛ., БЪД.ПРЕД.ВР., 2Л., МН.Ч. = щели сте да сте грухтели
| ПР.НАКЛ., БЪД.ПРЕД.ВР., 3Л., ЕД.Ч., М.Р. = щял (е) да е грухтял
| ПР.НАКЛ., БЪД.ПРЕД.ВР., 3Л., ЕД.Ч., Ж.Р. = щяла (е) да е грухтяла
| ПР.НАКЛ., БЪД.ПРЕД.ВР., 3Л., ЕД.Ч., СР.Р. = щяло (е) да е грухтяло
| ПР.НАКЛ., БЪД.ПРЕД.ВР., 3Л., МН.Ч. = щели (са) да са грухтели
| УСЛОВНО НАКЛОНЕНИЕ, 1Л., ЕД.Ч., М.Р. = бих грухтял
| УСЛОВНО НАКЛОНЕНИЕ, 1Л., ЕД.Ч., Ж.Р. = бих грухтяла
| УСЛОВНО НАКЛОНЕНИЕ, 1Л., ЕД.Ч., СР.Р. = бих грухтяло
| УСЛОВНО НАКЛОНЕНИЕ, 1Л., МН.Ч. = бихме грухтели
| УСЛОВНО НАКЛОНЕНИЕ, 2Л., ЕД.Ч., М.Р. = би грухтял
| УСЛОВНО НАКЛОНЕНИЕ, 2Л., ЕД.Ч., Ж.Р. = би грухтяла
| УСЛОВНО НАКЛОНЕНИЕ, 2Л., ЕД.Ч., СР.Р. = би грухтяло
| УСЛОВНО НАКЛОНЕНИЕ, 2Л., МН.Ч. = бихте грухтели
| УСЛОВНО НАКЛОНЕНИЕ, 3Л., ЕД.Ч., М.Р. = би грухтял
| УСЛОВНО НАКЛОНЕНИЕ, 3Л., ЕД.Ч., Ж.Р. = би грухтяла
| УСЛОВНО НАКЛОНЕНИЕ, 3Л., ЕД.Ч., СР.Р. = би грухтяло
| УСЛОВНО НАКЛОНЕНИЕ, 3Л., МН.Ч. = биха грухтели
| ПОВЕЛИТЕЛНО НАКЛОНЕНИЕ, ЕД.Ч. = грух·ти
| ПОВЕЛИТЕЛНО НАКЛОНЕНИЕ, МН.Ч. = грух·те·те
| МИН.СТРАД.ПРИЧ. М.Р. = грух·тян
| МИН.СТРАД.ПРИЧ. М.Р. НЕПЪЛЕН ЧЛЕН = грух·тя·ния
| МИН.СТРАД.ПРИЧ. М.Р. ПЪЛЕН ЧЛЕН = грух·тя·ни·ят
| МИН.СТРАД.ПРИЧ. Ж.Р. = грух·тя·на
| МИН.СТРАД.ПРИЧ. Ж.Р. ЧЛЕН = грух·тя·на·та
| МИН.СТРАД.ПРИЧ. СР.Р. = грух·тя·но
| МИН.СТРАД.ПРИЧ. СР.Р. ЧЛЕН = грух·тя·но·то
| МИН.СТРАД.ПРИЧ. МН.Ч. = грух·те·ни
| МИН.СТРАД.ПРИЧ. МН.Ч. ЧЛЕН = грух·те·ни·те
| МИН.ДЕЯТ.СВ.ПРИЧ. М.Р. = грух·тял
| МИН.ДЕЯТ.СВ.ПРИЧ. М.Р. НЕПЪЛЕН ЧЛЕН = грух·те·лия
| МИН.ДЕЯТ.СВ.ПРИЧ. М.Р. ПЪЛЕН ЧЛЕН = грух·те·ли·ят
| МИН.ДЕЯТ.СВ.ПРИЧ. Ж.Р. = грух·тя·ла
| МИН.ДЕЯТ.СВ.ПРИЧ. Ж.Р. ЧЛЕН = грух·тя·ла·та
| МИН.ДЕЯТ.СВ.ПРИЧ. СР.Р. = грух·тя·ло
| МИН.ДЕЯТ.СВ.ПРИЧ. СР.Р. ЧЛЕН = грух·тя·ло·то
| МИН.ДЕЯТ.СВ.ПРИЧ. МН.Ч. = грух·те·ли
| МИН.ДЕЯТ.СВ.ПРИЧ. МН.Ч. ЧЛЕН = грух·те·ли·те
| МИН.ДЕЯТ.НЕСВ.ПРИЧ. М.Р. = грух·тял
| МИН.ДЕЯТ.НЕСВ.ПРИЧ. М.Р. НЕПЪЛЕН ЧЛЕН = грух·тя·лия
| МИН.ДЕЯТ.НЕСВ.ПРИЧ. М.Р. ПЪЛЕН ЧЛЕН = грух·тя·ли·ят
| МИН.ДЕЯТ.НЕСВ.ПРИЧ. Ж.Р. = грух·тя·ла
| МИН.ДЕЯТ.НЕСВ.ПРИЧ. Ж.Р. ЧЛЕН = грух·тя·ла·та
| МИН.ДЕЯТ.НЕСВ.ПРИЧ. СР.Р. = грух·тя·ло
| МИН.ДЕЯТ.НЕСВ.ПРИЧ. СР.Р. ЧЛЕН = грух·тя·ло·то
| МИН.ДЕЯТ.НЕСВ.ПРИЧ. МН.Ч. = грух·те·ли
| МИН.ДЕЯТ.НЕСВ.ПРИЧ. МН.Ч. ЧЛЕН = грух·те·ли·те
| СЕГ.ДЕЯТ.ПРИЧ. М.Р. = грух·тящ
| СЕГ.ДЕЯТ.ПРИЧ. М.Р. НЕПЪЛЕН ЧЛЕН = грух·тя·щия
| СЕГ.ДЕЯТ.ПРИЧ. М.Р. ПЪЛЕН ЧЛЕН = грух·тя·щи·ят
| СЕГ.ДЕЯТ.ПРИЧ. Ж.Р. = грух·тя·ща
| СЕГ.ДЕЯТ.ПРИЧ. Ж.Р. ЧЛЕН = грух·тя·ща·та
| СЕГ.ДЕЯТ.ПРИЧ. СР.Р. = грух·тя·що
| СЕГ.ДЕЯТ.ПРИЧ. СР.Р. ЧЛЕН = грух·тя·що·то
| СЕГ.ДЕЯТ.ПРИЧ. МН.Ч. = грух·тя·щи
| СЕГ.ДЕЯТ.ПРИЧ. МН.Ч. ЧЛЕН = грух·тя·щи·те
| ДЕЕПРИЧАСТИЕ = грух·тей·ки
| СКРИТИ ПРЕПРАТКИ = 
[[грухтя]],
[[грухтиш]],
[[грухти]],
[[грухтим]],
[[грухтите]],
[[грухтят]],
[[грухтях]],
[[грухтяхме]],
[[грухтяхте]],
[[грухтяха]],
[[грухтеше]],
[[грухтете]],
[[грухтял]],
[[грухтелия]],
[[грухтелият]],
[[грухтяла]],
[[грухтялата]],
[[грухтяло]],
[[грухтялото]],
[[грухтели]],
[[грухтелите]],
[[грухтялия]],
[[грухтялият]],
[[грухтян]],
[[грухтяния]],
[[грухтяният]],
[[грухтяна]],
[[грухтяната]],
[[грухтяно]],
[[грухтяното]],
[[грухтени]],
[[грухтените]],
[[грухтящ]],
[[грухтящия]],
[[грухтящият]],
[[грухтяща]],
[[грухтящата]],
[[грухтящо]],
[[грухтящото]],
[[грухтящи]],
[[грухтящите]],
[[грухтейки]],
[[грухтял съм]],
[[грухтяла съм]],
[[грухтяло съм]],
[[грухтели сме]],
[[грухтял си]],
[[грухтяла си]],
[[грухтяло си]],
[[грухтели сте]],
[[грухтял е]],
[[грухтяла е]],
[[грухтяло е]],
[[грухтели са]],
[[бях грухтял]],
[[бях грухтяла]],
[[бях грухтяло]],
[[бяхме грухтели]],
[[беше грухтял]],
[[беше грухтяла]],
[[беше грухтяло]],
[[бяхте грухтели]],
[[бяха грухтели]],
[[ще грухтя]],
[[ще грухтим]],
[[ще грухтиш]],
[[ще грухтите]],
[[ще грухти]],
[[ще грухтят]],
[[ще съм грухтял]],
[[ще съм грухтяла]],
[[ще съм грухтяло]],
[[ще сме грухтели]],
[[ще си грухтял]],
[[ще си грухтяла]],
[[ще си грухтяло]],
[[ще сте грухтели]],
[[ще е грухтял]],
[[ще е грухтяла]],
[[ще е грухтяло]],
[[ще са грухтели]],
[[щях да грухтя]],
[[щяхме да грухтим]],
[[щеше да грухтиш]],
[[щяхте да грухтите]],
[[щеше да грухти]],
[[щяха да грухтят]],
[[щях да съм грухтял]],
[[щях да съм грухтяла]],
[[щях да съм грухтяло]],
[[щяхме да сме грухтели]],
[[щеше да си грухтял]],
[[щеше да си грухтяла]],
[[щеше да си грухтяло]],
[[щяхте да сте грухтели]],
[[щеше да е грухтял]],
[[щеше да е грухтяла]],
[[щеше да е грухтяло]],
[[щяха да са грухтели]],
[[бил съм грухтял]],
[[била съм грухтяла]],
[[било съм грухтяло]],
[[били сме грухтели]],
[[бил си грухтял]],
[[била си грухтяла]],
[[било си грухтяло]],
[[били сте грухтели]],
[[бил е грухтял]],
[[била е грухтяла]],
[[било е грухтяло]],
[[били са грухтели]],
[[щял съм да грухтя]],
[[щяла съм да грухтя]],
[[щяло съм да грухтя]],
[[щели сме да грухтим]],
[[щял си да грухтиш]],
[[щяла си да грухтиш]],
[[щяло си да грухтиш]],
[[щели сте да грухтите]],
[[щял да грухти]],
[[щяла да грухти]],
[[щяло да грухти]],
[[щели да грухтят]],
[[щял е да грухти]],
[[щяла е да грухти]],
[[щяло е да грухти]],
[[щели са да грухтят]],
[[щял съм да съм грухтял]],
[[щяла съм да съм грухтяла]],
[[щяло съм да съм грухтяло]],
[[щели сме да сме грухтели]],
[[щял си да си грухтял]],
[[щяла си да си грухтяла]],
[[щяло си да си грухтяло]],
[[щели сте да сте грухтели]],
[[щял да е грухтял]],
[[щяла да е грухтяла]],
[[щяло да е грухтяло]],
[[щели да са грухтели]],
[[щял е да е грухтял]],
[[щяла е да е грухтяла]],
[[щяло е да е грухтяло]],
[[щели са да са грухтели]],
[[бих грухтял]],
[[бих грухтяла]],
[[бих грухтяло]],
[[бихме грухтели]],
[[би грухтял]],
[[би грухтяла]],
[[би грухтяло]],
[[бихте грухтели]],
[[биха грухтели]],
}}</text>
      <sha1>777k4yvdqy3cwa1m5nv12a1652m2k1l</sha1>
    </revision>
  </page>
  <page>
    <title>Шаблон:Словоформи/гръмвам</title>
    <ns>10</ns>
    <id>491954</id>
    <revision>
      <id>523936</id>
      <timestamp>2005-05-09T06:41:02Z</timestamp>
      <contributor>
        <username>Bgbot</username>
        <id>83</id>
      </contributor>
      <comment>Борислав: Шаблон със словоформи</comment>
      <model>wikitext</model>
      <format>text/x-wiki</format>
      <text bytes="19794" xml:space="preserve">{{Шаблон:Словоформи/Глагол|
  ОСНОВНА ФОРМА = гръмвам
| СЕГ.ВР., 1Л., ЕД.Ч. = гръм·вам
| СЕГ.ВР., 1Л., МН.Ч. = гръм·ва·ме
| СЕГ.ВР., 2Л., ЕД.Ч. = гръм·ваш
| СЕГ.ВР., 2Л., МН.Ч. = гръм·ва·те
| СЕГ.ВР., 3Л., ЕД.Ч. = гръм·ва
| СЕГ.ВР., 3Л., МН.Ч. = гръм·ват
| МИН.СВ.ВР., 1Л., ЕД.Ч. = гръм·вах
| МИН.СВ.ВР., 1Л., МН.Ч. = гръм·вах·ме
| МИН.СВ.ВР., 2Л., ЕД.Ч. = гръм·ва
| МИН.СВ.ВР., 2Л., МН.Ч. = гръм·вах·те
| МИН.СВ.ВР., 3Л., ЕД.Ч. = гръм·ва
| МИН.СВ.ВР., 3Л., МН.Ч. = гръм·ва·ха
| МИН.НЕСВ.ВР., 1Л., ЕД.Ч. = гръм·вах
| МИН.НЕСВ.ВР., 1Л., МН.Ч. = гръм·вах·ме
| МИН.НЕСВ.ВР., 2Л., ЕД.Ч. = гръм·ва·ше
| МИН.НЕСВ.ВР., 2Л., МН.Ч. = гръм·вах·те
| МИН.НЕСВ.ВР., 3Л., ЕД.Ч. = гръм·ва·ше
| МИН.НЕСВ.ВР., 3Л., МН.Ч. = гръм·ва·ха
| МИН.НЕОПР.ВР., 1Л., ЕД.Ч., М.Р. = гръмвал съм
| МИН.НЕОПР.ВР., 1Л., ЕД.Ч., Ж.Р. = гръмвала съм
| МИН.НЕОПР.ВР., 1Л., ЕД.Ч., СР.Р. = гръмвало съм
| МИН.НЕОПР.ВР., 1Л., МН.Ч. = гръмвали сме
| МИН.НЕОПР.ВР., 2Л., ЕД.Ч., М.Р. = гръмвал си
| МИН.НЕОПР.ВР., 2Л., ЕД.Ч., Ж.Р. = гръмвала си
| МИН.НЕОПР.ВР., 2Л., ЕД.Ч., СР.Р. = гръмвало си
| МИН.НЕОПР.ВР., 2Л., МН.Ч. = гръмвали сте
| МИН.НЕОПР.ВР., 3Л., ЕД.Ч., М.Р. = гръмвал е
| МИН.НЕОПР.ВР., 3Л., ЕД.Ч., Ж.Р. = гръмвала е
| МИН.НЕОПР.ВР., 3Л., ЕД.Ч., СР.Р. = гръмвало е
| МИН.НЕОПР.ВР., 3Л., МН.Ч. = гръмвали са
| МИН.ПРЕД.ВР., 1Л., ЕД.Ч., М.Р. = бях гръмвал
| МИН.ПРЕД.ВР., 1Л., ЕД.Ч., Ж.Р. = бях гръмвала
| МИН.ПРЕД.ВР., 1Л., ЕД.Ч., СР.Р. = бях гръмвало
| МИН.ПРЕД.ВР., 1Л., МН.Ч. = бяхме гръмвали
| МИН.ПРЕД.ВР., 2Л., ЕД.Ч., М.Р. = беше гръмвал
| МИН.ПРЕД.ВР., 2Л., ЕД.Ч., Ж.Р. = беше гръмвала
| МИН.ПРЕД.ВР., 2Л., ЕД.Ч., СР.Р. = беше гръмвало
| МИН.ПРЕД.ВР., 2Л., МН.Ч. = бяхте гръмвали
| МИН.ПРЕД.ВР., 3Л., ЕД.Ч., М.Р. = беше гръмвал
| МИН.ПРЕД.ВР., 3Л., ЕД.Ч., Ж.Р. = беше гръмвала
| МИН.ПРЕД.ВР., 3Л., ЕД.Ч., СР.Р. = беше гръмвало
| МИН.ПРЕД.ВР., 3Л., МН.Ч. = бяха гръмвали
| БЪД.ВР., 1Л., ЕД.Ч. = ще гръмвам
| БЪД.ВР., 1Л., МН.Ч. = ще гръмваме
| БЪД.ВР., 2Л., ЕД.Ч. = ще гръмваш
| БЪД.ВР., 2Л., МН.Ч. = ще гръмвате
| БЪД.ВР., 3Л., ЕД.Ч. = ще гръмва
| БЪД.ВР., 3Л., МН.Ч. = ще гръмват
| БЪД.ПРЕД.ВР., 1Л., ЕД.Ч., М.Р. = ще съм гръмвал
| БЪД.ПРЕД.ВР., 1Л., ЕД.Ч., Ж.Р. = ще съм гръмвала
| БЪД.ПРЕД.ВР., 1Л., ЕД.Ч., СР.Р. = ще съм гръмвало
| БЪД.ПРЕД.ВР., 1Л., МН.Ч. = ще сме гръмвали
| БЪД.ПРЕД.ВР., 2Л., ЕД.Ч., М.Р. = ще си гръмвал
| БЪД.ПРЕД.ВР., 2Л., ЕД.Ч., Ж.Р. = ще си гръмвала
| БЪД.ПРЕД.ВР., 2Л., ЕД.Ч., СР.Р. = ще си гръмвало
| БЪД.ПРЕД.ВР., 2Л., МН.Ч. = ще сте гръмвали
| БЪД.ПРЕД.ВР., 3Л., ЕД.Ч., М.Р. = ще е гръмвал
| БЪД.ПРЕД.ВР., 3Л., ЕД.Ч., Ж.Р. = ще е гръмвала
| БЪД.ПРЕД.ВР., 3Л., ЕД.Ч., СР.Р. = ще е гръмвало
| БЪД.ПРЕД.ВР., 3Л., МН.Ч. = ще са гръмвали
| БЪД.ВР. В МИН., 1Л., ЕД.Ч. = щях да гръмвам
| БЪД.ВР. В МИН., 1Л., МН.Ч. = щяхме да гръмваме
| БЪД.ВР. В МИН., 2Л., ЕД.Ч. = щеше да гръмваш
| БЪД.ВР. В МИН., 2Л., МН.Ч. = щяхте да гръмвате
| БЪД.ВР. В МИН., 3Л., ЕД.Ч. = щеше да гръмва
| БЪД.ВР. В МИН., 3Л., МН.Ч. = щяха да гръмват
| БЪД.ПРЕД.ВР. В МИН., 1Л., ЕД.Ч., М.Р. = щях да съм гръмвал
| БЪД.ПРЕД.ВР. В МИН., 1Л., ЕД.Ч., Ж.Р. = щях да съм гръмвала
| БЪД.ПРЕД.ВР. В МИН., 1Л., ЕД.Ч., СР.Р. = щях да съм гръмвало
| БЪД.ПРЕД.ВР. В МИН., 1Л., МН.Ч. = щяхме да сме гръмвали
| БЪД.ПРЕД.ВР. В МИН., 2Л., ЕД.Ч., М.Р. = щеше да си гръмвал
| БЪД.ПРЕД.ВР. В МИН., 2Л., ЕД.Ч., Ж.Р. = щеше да си гръмвала
| БЪД.ПРЕД.ВР. В МИН., 2Л., ЕД.Ч., СР.Р. = щеше да си гръмвало
| БЪД.ПРЕД.ВР. В МИН., 2Л., МН.Ч. = щяхте да сте гръмвали
| БЪД.ПРЕД.ВР. В МИН., 3Л., ЕД.Ч., М.Р. = щеше да е гръмвал
| БЪД.ПРЕД.ВР. В МИН., 3Л., ЕД.Ч., Ж.Р. = щеше да е гръмвала
| БЪД.ПРЕД.ВР. В МИН., 3Л., ЕД.Ч., СР.Р. = щеше да е гръмвало
| БЪД.ПРЕД.ВР. В МИН., 3Л., МН.Ч. = щяха да са гръмвали
| ПР.НАКЛ., СЕГ.ВР., 1Л., ЕД.Ч., М.Р. = гръмвал съм
| ПР.НАКЛ., СЕГ.ВР., 1Л., ЕД.Ч., Ж.Р. = гръмвала съм
| ПР.НАКЛ., СЕГ.ВР., 1Л., ЕД.Ч., СР.Р. = гръмвало съм
| ПР.НАКЛ., СЕГ.ВР., 1Л., МН.Ч. = гръмвали сме
| ПР.НАКЛ., СЕГ.ВР., 2Л., ЕД.Ч., М.Р. = гръмвал си
| ПР.НАКЛ., СЕГ.ВР., 2Л., ЕД.Ч., Ж.Р. = гръмвала си
| ПР.НАКЛ., СЕГ.ВР., 2Л., ЕД.Ч., СР.Р. = гръмвало си
| ПР.НАКЛ., СЕГ.ВР., 2Л., МН.Ч. = гръмвали сте
| ПР.НАКЛ., СЕГ.ВР., 3Л., ЕД.Ч., М.Р. = гръмвал (е)
| ПР.НАКЛ., СЕГ.ВР., 3Л., ЕД.Ч., Ж.Р. = гръмвала (е)
| ПР.НАКЛ., СЕГ.ВР., 3Л., ЕД.Ч., СР.Р. = гръмвало (е)
| ПР.НАКЛ., СЕГ.ВР., 3Л., МН.Ч. = гръмвали (са)
| ПР.НАКЛ., МИН.СВ.ВР., 1Л., ЕД.Ч., М.Р. = гръмвал съм
| ПР.НАКЛ., МИН.СВ.ВР., 1Л., ЕД.Ч., Ж.Р. = гръмвала съм
| ПР.НАКЛ., МИН.СВ.ВР., 1Л., ЕД.Ч., СР.Р. = гръмвало съм
| ПР.НАКЛ., МИН.СВ.ВР., 1Л., МН.Ч. = гръмвали сме
| ПР.НАКЛ., МИН.СВ.ВР., 2Л., ЕД.Ч., М.Р. = гръмвал си
| ПР.НАКЛ., МИН.СВ.ВР., 2Л., ЕД.Ч., Ж.Р. = гръмвала си
| ПР.НАКЛ., МИН.СВ.ВР., 2Л., ЕД.Ч., СР.Р. = гръмвало си
| ПР.НАКЛ., МИН.СВ.ВР., 2Л., МН.Ч. = гръмвали сте
| ПР.НАКЛ., МИН.СВ.ВР., 3Л., ЕД.Ч., М.Р. = гръмвал (е)
| ПР.НАКЛ., МИН.СВ.ВР., 3Л., ЕД.Ч., Ж.Р. = гръмвала (е)
| ПР.НАКЛ., МИН.СВ.ВР., 3Л., ЕД.Ч., СР.Р. = гръмвало (е)
| ПР.НАКЛ., МИН.СВ.ВР., 3Л., МН.Ч. = гръмвали (са)
| ПР.НАКЛ., МИН.НЕОПР.ВР., 1Л., ЕД.Ч., М.Р. = бил съм гръмвал
| ПР.НАКЛ., МИН.НЕОПР.ВР., 1Л., ЕД.Ч., Ж.Р. = била съм гръмвала
| ПР.НАКЛ., МИН.НЕОПР.ВР., 1Л., ЕД.Ч., СР.Р. = било съм гръмвало
| ПР.НАКЛ., МИН.НЕОПР.ВР., 1Л., МН.Ч. = били сме гръмвали
| ПР.НАКЛ., МИН.НЕОПР.ВР., 2Л., ЕД.Ч., М.Р. = бил си гръмвал
| ПР.НАКЛ., МИН.НЕОПР.ВР., 2Л., ЕД.Ч., Ж.Р. = била си гръмвала
| ПР.НАКЛ., МИН.НЕОПР.ВР., 2Л., ЕД.Ч., СР.Р. = било си гръмвало
| ПР.НАКЛ., МИН.НЕОПР.ВР., 2Л., МН.Ч. = били сте гръмвали
| ПР.НАКЛ., МИН.НЕОПР.ВР., 3Л., ЕД.Ч., М.Р. = бил (е) гръмвал
| ПР.НАКЛ., МИН.НЕОПР.ВР., 3Л., ЕД.Ч., Ж.Р. = била (е) гръмвала
| ПР.НАКЛ., МИН.НЕОПР.ВР., 3Л., ЕД.Ч., СР.Р. = било (е) гръмвало
| ПР.НАКЛ., МИН.НЕОПР.ВР., 3Л., МН.Ч. = били (са) гръмвали
| ПР.НАКЛ., БЪД.ВР., 1Л., ЕД.Ч., М.Р. = щял съм да гръмвам
| ПР.НАКЛ., БЪД.ВР., 1Л., ЕД.Ч., Ж.Р. = щяла съм да гръмвам
| ПР.НАКЛ., БЪД.ВР., 1Л., ЕД.Ч., СР.Р. = щяло съм да гръмвам
| ПР.НАКЛ., БЪД.ВР., 1Л., МН.Ч. = щели сме да гръмваме
| ПР.НАКЛ., БЪД.ВР., 2Л., ЕД.Ч., М.Р. = щял си да гръмваш
| ПР.НАКЛ., БЪД.ВР., 2Л., ЕД.Ч., Ж.Р. = щяла си да гръмваш
| ПР.НАКЛ., БЪД.ВР., 2Л., ЕД.Ч., СР.Р. = щяло си да гръмваш
| ПР.НАКЛ., БЪД.ВР., 2Л., МН.Ч. = щели сте да гръмвате
| ПР.НАКЛ., БЪД.ВР., 3Л., ЕД.Ч., М.Р. = щял (е) да гръмва
| ПР.НАКЛ., БЪД.ВР., 3Л., ЕД.Ч., Ж.Р. = щяла (е) да гръмва
| ПР.НАКЛ., БЪД.ВР., 3Л., ЕД.Ч., СР.Р. = щяло (е) да гръмва
| ПР.НАКЛ., БЪД.ВР., 3Л., МН.Ч. = щели (са) да гръмват
| ПР.НАКЛ., БЪД.ПРЕД.ВР., 1Л., ЕД.Ч., М.Р. = щял съм да съм гръмвал
| ПР.НАКЛ., БЪД.ПРЕД.ВР., 1Л., ЕД.Ч., Ж.Р. = щяла съм да съм гръмвала
| ПР.НАКЛ., БЪД.ПРЕД.ВР., 1Л., ЕД.Ч., СР.Р. = щяло съм да съм гръмвало
| ПР.НАКЛ., БЪД.ПРЕД.ВР., 1Л., МН.Ч. = щели сме да сме гръмвали
| ПР.НАКЛ., БЪД.ПРЕД.ВР., 2Л., ЕД.Ч., М.Р. = щял си да си гръмвал
| ПР.НАКЛ., БЪД.ПРЕД.ВР., 2Л., ЕД.Ч., Ж.Р. = щяла си да си гръмвала
| ПР.НАКЛ., БЪД.ПРЕД.ВР., 2Л., ЕД.Ч., СР.Р. = щяло си да си гръмвало
| ПР.НАКЛ., БЪД.ПРЕД.ВР., 2Л., МН.Ч. = щели сте да сте гръмвали
| ПР.НАКЛ., БЪД.ПРЕД.ВР., 3Л., ЕД.Ч., М.Р. = щял (е) да е гръмвал
| ПР.НАКЛ., БЪД.ПРЕД.ВР., 3Л., ЕД.Ч., Ж.Р. = щяла (е) да е гръмвала
| ПР.НАКЛ., БЪД.ПРЕД.ВР., 3Л., ЕД.Ч., СР.Р. = щяло (е) да е гръмвало
| ПР.НАКЛ., БЪД.ПРЕД.ВР., 3Л., МН.Ч. = щели (са) да са гръмвали
| УСЛОВНО НАКЛОНЕНИЕ, 1Л., ЕД.Ч., М.Р. = бих гръмвал
| УСЛОВНО НАКЛОНЕНИЕ, 1Л., ЕД.Ч., Ж.Р. = бих гръмвала
| УСЛОВНО НАКЛОНЕНИЕ, 1Л., ЕД.Ч., СР.Р. = бих гръмвало
| УСЛОВНО НАКЛОНЕНИЕ, 1Л., МН.Ч. = бихме гръмвали
| УСЛОВНО НАКЛОНЕНИЕ, 2Л., ЕД.Ч., М.Р. = би гръмвал
| УСЛОВНО НАКЛОНЕНИЕ, 2Л., ЕД.Ч., Ж.Р. = би гръмвала
| УСЛОВНО НАКЛОНЕНИЕ, 2Л., ЕД.Ч., СР.Р. = би гръмвало
| УСЛОВНО НАКЛОНЕНИЕ, 2Л., МН.Ч. = бихте гръмвали
| УСЛОВНО НАКЛОНЕНИЕ, 3Л., ЕД.Ч., М.Р. = би гръмвал
| УСЛОВНО НАКЛОНЕНИЕ, 3Л., ЕД.Ч., Ж.Р. = би гръмвала
| УСЛОВНО НАКЛОНЕНИЕ, 3Л., ЕД.Ч., СР.Р. = би гръмвало
| УСЛОВНО НАКЛОНЕНИЕ, 3Л., МН.Ч. = биха гръмвали
| ПОВЕЛИТЕЛНО НАКЛОНЕНИЕ, ЕД.Ч. = гръм·вай
| ПОВЕЛИТЕЛНО НАКЛОНЕНИЕ, МН.Ч. = гръм·вай·те
| МИН.СТРАД.ПРИЧ. М.Р. = гръм·ван
| МИН.СТРАД.ПРИЧ. М.Р. НЕПЪЛЕН ЧЛЕН = гръм·ва·ния
| МИН.СТРАД.ПРИЧ. М.Р. ПЪЛЕН ЧЛЕН = гръм·ва·ни·ят
| МИН.СТРАД.ПРИЧ. Ж.Р. = гръм·ва·на
| МИН.СТРАД.ПРИЧ. Ж.Р. ЧЛЕН = гръм·ва·на·та
| МИН.СТРАД.ПРИЧ. СР.Р. = гръм·ва·но
| МИН.СТРАД.ПРИЧ. СР.Р. ЧЛЕН = гръм·ва·но·то
| МИН.СТРАД.ПРИЧ. МН.Ч. = гръм·ва·ни
| МИН.СТРАД.ПРИЧ. МН.Ч. ЧЛЕН = гръм·ва·ни·те
| МИН.ДЕЯТ.СВ.ПРИЧ. М.Р. = гръм·вал
| МИН.ДЕЯТ.СВ.ПРИЧ. М.Р. НЕПЪЛЕН ЧЛЕН = гръм·ва·лия
| МИН.ДЕЯТ.СВ.ПРИЧ. М.Р. ПЪЛЕН ЧЛЕН = гръм·ва·ли·ят
| МИН.ДЕЯТ.СВ.ПРИЧ. Ж.Р. = гръм·ва·ла
| МИН.ДЕЯТ.СВ.ПРИЧ. Ж.Р. ЧЛЕН = гръм·ва·ла·та
| МИН.ДЕЯТ.СВ.ПРИЧ. СР.Р. = гръм·ва·ло
| МИН.ДЕЯТ.СВ.ПРИЧ. СР.Р. ЧЛЕН = гръм·ва·ло·то
| МИН.ДЕЯТ.СВ.ПРИЧ. МН.Ч. = гръм·ва·ли
| МИН.ДЕЯТ.СВ.ПРИЧ. МН.Ч. ЧЛЕН = гръм·ва·ли·те
| МИН.ДЕЯТ.НЕСВ.ПРИЧ. М.Р. = гръм·вал
| МИН.ДЕЯТ.НЕСВ.ПРИЧ. М.Р. НЕПЪЛЕН ЧЛЕН = гръм·ва·лия
| МИН.ДЕЯТ.НЕСВ.ПРИЧ. М.Р. ПЪЛЕН ЧЛЕН = гръм·ва·ли·ят
| МИН.ДЕЯТ.НЕСВ.ПРИЧ. Ж.Р. = гръм·ва·ла
| МИН.ДЕЯТ.НЕСВ.ПРИЧ. Ж.Р. ЧЛЕН = гръм·ва·ла·та
| МИН.ДЕЯТ.НЕСВ.ПРИЧ. СР.Р. = гръм·ва·ло
| МИН.ДЕЯТ.НЕСВ.ПРИЧ. СР.Р. ЧЛЕН = гръм·ва·ло·то
| МИН.ДЕЯТ.НЕСВ.ПРИЧ. МН.Ч. = гръм·ва·ли
| МИН.ДЕЯТ.НЕСВ.ПРИЧ. МН.Ч. ЧЛЕН = гръм·ва·ли·те
| СЕГ.ДЕЯТ.ПРИЧ. М.Р. = гръм·ващ
| СЕГ.ДЕЯТ.ПРИЧ. М.Р. НЕПЪЛЕН ЧЛЕН = гръм·ва·щия
| СЕГ.ДЕЯТ.ПРИЧ. М.Р. ПЪЛЕН ЧЛЕН = гръм·ва·щи·ят
| СЕГ.ДЕЯТ.ПРИЧ. Ж.Р. = гръм·ва·ща
| СЕГ.ДЕЯТ.ПРИЧ. Ж.Р. ЧЛЕН = гръм·ва·ща·та
| СЕГ.ДЕЯТ.ПРИЧ. СР.Р. = гръм·ва·що
| СЕГ.ДЕЯТ.ПРИЧ. СР.Р. ЧЛЕН = гръм·ва·що·то
| СЕГ.ДЕЯТ.ПРИЧ. МН.Ч. = гръм·ва·щи
| СЕГ.ДЕЯТ.ПРИЧ. МН.Ч. ЧЛЕН = гръм·ва·щи·те
| ДЕЕПРИЧАСТИЕ = гръм·вай·ки
| СКРИТИ ПРЕПРАТКИ = 
[[гръмвам]],
[[гръмваш]],
[[гръмва]],
[[гръмваме]],
[[гръмвате]],
[[гръмват]],
[[гръмвах]],
[[гръмвахме]],
[[гръмвахте]],
[[гръмваха]],
[[гръмваше]],
[[гръмвай]],
[[гръмвайте]],
[[гръмвал]],
[[гръмвалия]],
[[гръмвалият]],
[[гръмвала]],
[[гръмвалата]],
[[гръмвало]],
[[гръмвалото]],
[[гръмвали]],
[[гръмвалите]],
[[гръмван]],
[[гръмвания]],
[[гръмваният]],
[[гръмвана]],
[[гръмваната]],
[[гръмвано]],
[[гръмваното]],
[[гръмвани]],
[[гръмваните]],
[[гръмващ]],
[[гръмващия]],
[[гръмващият]],
[[гръмваща]],
[[гръмващата]],
[[гръмващо]],
[[гръмващото]],
[[гръмващи]],
[[гръмващите]],
[[гръмвайки]],
[[гръмвал съм]],
[[гръмвала съм]],
[[гръмвало съм]],
[[гръмвали сме]],
[[гръмвал си]],
[[гръмвала си]],
[[гръмвало си]],
[[гръмвали сте]],
[[гръмвал е]],
[[гръмвала е]],
[[гръмвало е]],
[[гръмвали са]],
[[бях гръмвал]],
[[бях гръмвала]],
[[бях гръмвало]],
[[бяхме гръмвали]],
[[беше гръмвал]],
[[беше гръмвала]],
[[беше гръмвало]],
[[бяхте гръмвали]],
[[бяха гръмвали]],
[[ще гръмвам]],
[[ще гръмваме]],
[[ще гръмваш]],
[[ще гръмвате]],
[[ще гръмва]],
[[ще гръмват]],
[[ще съм гръмвал]],
[[ще съм гръмвала]],
[[ще съм гръмвало]],
[[ще сме гръмвали]],
[[ще си гръмвал]],
[[ще си гръмвала]],
[[ще си гръмвало]],
[[ще сте гръмвали]],
[[ще е гръмвал]],
[[ще е гръмвала]],
[[ще е гръмвало]],
[[ще са гръмвали]],
[[щях да гръмвам]],
[[щяхме да гръмваме]],
[[щеше да гръмваш]],
[[щяхте да гръмвате]],
[[щеше да гръмва]],
[[щяха да гръмват]],
[[щях да съм гръмвал]],
[[щях да съм гръмвала]],
[[щях да съм гръмвало]],
[[щяхме да сме гръмвали]],
[[щеше да си гръмвал]],
[[щеше да си гръмвала]],
[[щеше да си гръмвало]],
[[щяхте да сте гръмвали]],
[[щеше да е гръмвал]],
[[щеше да е гръмвала]],
[[щеше да е гръмвало]],
[[щяха да са гръмвали]],
[[бил съм гръмвал]],
[[била съм гръмвала]],
[[било съм гръмвало]],
[[били сме гръмвали]],
[[бил си гръмвал]],
[[била си гръмвала]],
[[било си гръмвало]],
[[били сте гръмвали]],
[[бил е гръмвал]],
[[била е гръмвала]],
[[било е гръмвало]],
[[били са гръмвали]],
[[щял съм да гръмвам]],
[[щяла съм да гръмвам]],
[[щяло съм да гръмвам]],
[[щели сме да гръмваме]],
[[щял си да гръмваш]],
[[щяла си да гръмваш]],
[[щяло си да гръмваш]],
[[щели сте да гръмвате]],
[[щял да гръмва]],
[[щяла да гръмва]],
[[щяло да гръмва]],
[[щели да гръмват]],
[[щял е да гръмва]],
[[щяла е да гръмва]],
[[щяло е да гръмва]],
[[щели са да гръмват]],
[[щял съм да съм гръмвал]],
[[щяла съм да съм гръмвала]],
[[щяло съм да съм гръмвало]],
[[щели сме да сме гръмвали]],
[[щял си да си гръмвал]],
[[щяла си да си гръмвала]],
[[щяло си да си гръмвало]],
[[щели сте да сте гръмвали]],
[[щял да е гръмвал]],
[[щяла да е гръмвала]],
[[щяло да е гръмвало]],
[[щели да са гръмвали]],
[[щял е да е гръмвал]],
[[щяла е да е гръмвала]],
[[щяло е да е гръмвало]],
[[щели са да са гръмвали]],
[[бих гръмвал]],
[[бих гръмвала]],
[[бих гръмвало]],
[[бихме гръмвали]],
[[би гръмвал]],
[[би гръмвала]],
[[би гръмвало]],
[[бихте гръмвали]],
[[биха гръмвали]],
}}</text>
      <sha1>ou0urs8uta0u9m4gf2euizcv6hovtng</sha1>
    </revision>
  </page>
  <page>
    <title>Шаблон:Словоформи/гръмна</title>
    <ns>10</ns>
    <id>392816</id>
    <revision>
      <id>424846</id>
      <parentid>9437</parentid>
      <timestamp>2005-05-06T17:04:21Z</timestamp>
      <contributor>
        <username>Bgbot</username>
        <id>83</id>
      </contributor>
      <comment>Борислав: Шаблон със словоформи</comment>
      <model>wikitext</model>
      <format>text/x-wiki</format>
      <text bytes="19894" xml:space="preserve">{{Шаблон:Словоформи/Глагол|
  ОСНОВНА ФОРМА = гръмна
| СЕГ.ВР., 1Л., ЕД.Ч. = гръм·на
| СЕГ.ВР., 1Л., МН.Ч. = гръм·нем
| СЕГ.ВР., 2Л., ЕД.Ч. = гръм·неш
| СЕГ.ВР., 2Л., МН.Ч. = гръм·не·те
| СЕГ.ВР., 3Л., ЕД.Ч. = гръм·не
| СЕГ.ВР., 3Л., МН.Ч. = гръм·нат
| МИН.СВ.ВР., 1Л., ЕД.Ч. = гръм·нах
| МИН.СВ.ВР., 1Л., МН.Ч. = гръм·нах·ме
| МИН.СВ.ВР., 2Л., ЕД.Ч. = гръм·на
| МИН.СВ.ВР., 2Л., МН.Ч. = гръм·нах·те
| МИН.СВ.ВР., 3Л., ЕД.Ч. = гръм·на
| МИН.СВ.ВР., 3Л., МН.Ч. = гръм·на·ха
| МИН.НЕСВ.ВР., 1Л., ЕД.Ч. = гръм·нех
| МИН.НЕСВ.ВР., 1Л., МН.Ч. = гръм·нех·ме
| МИН.НЕСВ.ВР., 2Л., ЕД.Ч. = гръм·не·ше
| МИН.НЕСВ.ВР., 2Л., МН.Ч. = гръм·нех·те
| МИН.НЕСВ.ВР., 3Л., ЕД.Ч. = гръм·не·ше
| МИН.НЕСВ.ВР., 3Л., МН.Ч. = гръм·не·ха
| МИН.НЕОПР.ВР., 1Л., ЕД.Ч., М.Р. = гръмнал съм
| МИН.НЕОПР.ВР., 1Л., ЕД.Ч., Ж.Р. = гръмнала съм
| МИН.НЕОПР.ВР., 1Л., ЕД.Ч., СР.Р. = гръмнало съм
| МИН.НЕОПР.ВР., 1Л., МН.Ч. = гръмнали сме
| МИН.НЕОПР.ВР., 2Л., ЕД.Ч., М.Р. = гръмнал си
| МИН.НЕОПР.ВР., 2Л., ЕД.Ч., Ж.Р. = гръмнала си
| МИН.НЕОПР.ВР., 2Л., ЕД.Ч., СР.Р. = гръмнало си
| МИН.НЕОПР.ВР., 2Л., МН.Ч. = гръмнали сте
| МИН.НЕОПР.ВР., 3Л., ЕД.Ч., М.Р. = гръмнал е
| МИН.НЕОПР.ВР., 3Л., ЕД.Ч., Ж.Р. = гръмнала е
| МИН.НЕОПР.ВР., 3Л., ЕД.Ч., СР.Р. = гръмнало е
| МИН.НЕОПР.ВР., 3Л., МН.Ч. = гръмнали са
| МИН.ПРЕД.ВР., 1Л., ЕД.Ч., М.Р. = бях гръмнал
| МИН.ПРЕД.ВР., 1Л., ЕД.Ч., Ж.Р. = бях гръмнала
| МИН.ПРЕД.ВР., 1Л., ЕД.Ч., СР.Р. = бях гръмнало
| МИН.ПРЕД.ВР., 1Л., МН.Ч. = бяхме гръмнали
| МИН.ПРЕД.ВР., 2Л., ЕД.Ч., М.Р. = беше гръмнал
| МИН.ПРЕД.ВР., 2Л., ЕД.Ч., Ж.Р. = беше гръмнала
| МИН.ПРЕД.ВР., 2Л., ЕД.Ч., СР.Р. = беше гръмнало
| МИН.ПРЕД.ВР., 2Л., МН.Ч. = бяхте гръмнали
| МИН.ПРЕД.ВР., 3Л., ЕД.Ч., М.Р. = беше гръмнал
| МИН.ПРЕД.ВР., 3Л., ЕД.Ч., Ж.Р. = беше гръмнала
| МИН.ПРЕД.ВР., 3Л., ЕД.Ч., СР.Р. = беше гръмнало
| МИН.ПРЕД.ВР., 3Л., МН.Ч. = бяха гръмнали
| БЪД.ВР., 1Л., ЕД.Ч. = ще гръмна
| БЪД.ВР., 1Л., МН.Ч. = ще гръмнем
| БЪД.ВР., 2Л., ЕД.Ч. = ще гръмнеш
| БЪД.ВР., 2Л., МН.Ч. = ще гръмнете
| БЪД.ВР., 3Л., ЕД.Ч. = ще гръмне
| БЪД.ВР., 3Л., МН.Ч. = ще гръмнат
| БЪД.ПРЕД.ВР., 1Л., ЕД.Ч., М.Р. = ще съм гръмнал
| БЪД.ПРЕД.ВР., 1Л., ЕД.Ч., Ж.Р. = ще съм гръмнала
| БЪД.ПРЕД.ВР., 1Л., ЕД.Ч., СР.Р. = ще съм гръмнало
| БЪД.ПРЕД.ВР., 1Л., МН.Ч. = ще сме гръмнали
| БЪД.ПРЕД.ВР., 2Л., ЕД.Ч., М.Р. = ще си гръмнал
| БЪД.ПРЕД.ВР., 2Л., ЕД.Ч., Ж.Р. = ще си гръмнала
| БЪД.ПРЕД.ВР., 2Л., ЕД.Ч., СР.Р. = ще си гръмнало
| БЪД.ПРЕД.ВР., 2Л., МН.Ч. = ще сте гръмнали
| БЪД.ПРЕД.ВР., 3Л., ЕД.Ч., М.Р. = ще е гръмнал
| БЪД.ПРЕД.ВР., 3Л., ЕД.Ч., Ж.Р. = ще е гръмнала
| БЪД.ПРЕД.ВР., 3Л., ЕД.Ч., СР.Р. = ще е гръмнало
| БЪД.ПРЕД.ВР., 3Л., МН.Ч. = ще са гръмнали
| БЪД.ВР. В МИН., 1Л., ЕД.Ч. = щях да гръмна
| БЪД.ВР. В МИН., 1Л., МН.Ч. = щяхме да гръмнем
| БЪД.ВР. В МИН., 2Л., ЕД.Ч. = щеше да гръмнеш
| БЪД.ВР. В МИН., 2Л., МН.Ч. = щяхте да гръмнете
| БЪД.ВР. В МИН., 3Л., ЕД.Ч. = щеше да гръмне
| БЪД.ВР. В МИН., 3Л., МН.Ч. = щяха да гръмнат
| БЪД.ПРЕД.ВР. В МИН., 1Л., ЕД.Ч., М.Р. = щях да съм гръмнал
| БЪД.ПРЕД.ВР. В МИН., 1Л., ЕД.Ч., Ж.Р. = щях да съм гръмнала
| БЪД.ПРЕД.ВР. В МИН., 1Л., ЕД.Ч., СР.Р. = щях да съм гръмнало
| БЪД.ПРЕД.ВР. В МИН., 1Л., МН.Ч. = щяхме да сме гръмнали
| БЪД.ПРЕД.ВР. В МИН., 2Л., ЕД.Ч., М.Р. = щеше да си гръмнал
| БЪД.ПРЕД.ВР. В МИН., 2Л., ЕД.Ч., Ж.Р. = щеше да си гръмнала
| БЪД.ПРЕД.ВР. В МИН., 2Л., ЕД.Ч., СР.Р. = щеше да си гръмнало
| БЪД.ПРЕД.ВР. В МИН., 2Л., МН.Ч. = щяхте да сте гръмнали
| БЪД.ПРЕД.ВР. В МИН., 3Л., ЕД.Ч., М.Р. = щеше да е гръмнал
| БЪД.ПРЕД.ВР. В МИН., 3Л., ЕД.Ч., Ж.Р. = щеше да е гръмнала
| БЪД.ПРЕД.ВР. В МИН., 3Л., ЕД.Ч., СР.Р. = щеше да е гръмнало
| БЪД.ПРЕД.ВР. В МИН., 3Л., МН.Ч. = щяха да са гръмнали
| ПР.НАКЛ., СЕГ.ВР., 1Л., ЕД.Ч., М.Р. = гръмнел съм
| ПР.НАКЛ., СЕГ.ВР., 1Л., ЕД.Ч., Ж.Р. = гръмнела съм
| ПР.НАКЛ., СЕГ.ВР., 1Л., ЕД.Ч., СР.Р. = гръмнело съм
| ПР.НАКЛ., СЕГ.ВР., 1Л., МН.Ч. = гръмнели сме
| ПР.НАКЛ., СЕГ.ВР., 2Л., ЕД.Ч., М.Р. = гръмнел си
| ПР.НАКЛ., СЕГ.ВР., 2Л., ЕД.Ч., Ж.Р. = гръмнела си
| ПР.НАКЛ., СЕГ.ВР., 2Л., ЕД.Ч., СР.Р. = гръмнело си
| ПР.НАКЛ., СЕГ.ВР., 2Л., МН.Ч. = гръмнели сте
| ПР.НАКЛ., СЕГ.ВР., 3Л., ЕД.Ч., М.Р. = гръмнел (е)
| ПР.НАКЛ., СЕГ.ВР., 3Л., ЕД.Ч., Ж.Р. = гръмнела (е)
| ПР.НАКЛ., СЕГ.ВР., 3Л., ЕД.Ч., СР.Р. = гръмнело (е)
| ПР.НАКЛ., СЕГ.ВР., 3Л., МН.Ч. = гръмнели (са)
| ПР.НАКЛ., МИН.СВ.ВР., 1Л., ЕД.Ч., М.Р. = гръмнал съм
| ПР.НАКЛ., МИН.СВ.ВР., 1Л., ЕД.Ч., Ж.Р. = гръмнала съм
| ПР.НАКЛ., МИН.СВ.ВР., 1Л., ЕД.Ч., СР.Р. = гръмнало съм
| ПР.НАКЛ., МИН.СВ.ВР., 1Л., МН.Ч. = гръмнали сме
| ПР.НАКЛ., МИН.СВ.ВР., 2Л., ЕД.Ч., М.Р. = гръмнал си
| ПР.НАКЛ., МИН.СВ.ВР., 2Л., ЕД.Ч., Ж.Р. = гръмнала си
| ПР.НАКЛ., МИН.СВ.ВР., 2Л., ЕД.Ч., СР.Р. = гръмнало си
| ПР.НАКЛ., МИН.СВ.ВР., 2Л., МН.Ч. = гръмнали сте
| ПР.НАКЛ., МИН.СВ.ВР., 3Л., ЕД.Ч., М.Р. = гръмнал (е)
| ПР.НАКЛ., МИН.СВ.ВР., 3Л., ЕД.Ч., Ж.Р. = гръмнала (е)
| ПР.НАКЛ., МИН.СВ.ВР., 3Л., ЕД.Ч., СР.Р. = гръмнало (е)
| ПР.НАКЛ., МИН.СВ.ВР., 3Л., МН.Ч. = гръмнали (са)
| ПР.НАКЛ., МИН.НЕОПР.ВР., 1Л., ЕД.Ч., М.Р. = бил съм гръмнал
| ПР.НАКЛ., МИН.НЕОПР.ВР., 1Л., ЕД.Ч., Ж.Р. = била съм гръмнала
| ПР.НАКЛ., МИН.НЕОПР.ВР., 1Л., ЕД.Ч., СР.Р. = било съм гръмнало
| ПР.НАКЛ., МИН.НЕОПР.ВР., 1Л., МН.Ч. = били сме гръмнали
| ПР.НАКЛ., МИН.НЕОПР.ВР., 2Л., ЕД.Ч., М.Р. = бил си гръмнал
| ПР.НАКЛ., МИН.НЕОПР.ВР., 2Л., ЕД.Ч., Ж.Р. = била си гръмнала
| ПР.НАКЛ., МИН.НЕОПР.ВР., 2Л., ЕД.Ч., СР.Р. = било си гръмнало
| ПР.НАКЛ., МИН.НЕОПР.ВР., 2Л., МН.Ч. = били сте гръмнали
| ПР.НАКЛ., МИН.НЕОПР.ВР., 3Л., ЕД.Ч., М.Р. = бил (е) гръмнал
| ПР.НАКЛ., МИН.НЕОПР.ВР., 3Л., ЕД.Ч., Ж.Р. = била (е) гръмнала
| ПР.НАКЛ., МИН.НЕОПР.ВР., 3Л., ЕД.Ч., СР.Р. = било (е) гръмнало
| ПР.НАКЛ., МИН.НЕОПР.ВР., 3Л., МН.Ч. = били (са) гръмнали
| ПР.НАКЛ., БЪД.ВР., 1Л., ЕД.Ч., М.Р. = щял съм да гръмна
| ПР.НАКЛ., БЪД.ВР., 1Л., ЕД.Ч., Ж.Р. = щяла съм да гръмна
| ПР.НАКЛ., БЪД.ВР., 1Л., ЕД.Ч., СР.Р. = щяло съм да гръмна
| ПР.НАКЛ., БЪД.ВР., 1Л., МН.Ч. = щели сме да гръмнем
| ПР.НАКЛ., БЪД.ВР., 2Л., ЕД.Ч., М.Р. = щял си да гръмнеш
| ПР.НАКЛ., БЪД.ВР., 2Л., ЕД.Ч., Ж.Р. = щяла си да гръмнеш
| ПР.НАКЛ., БЪД.ВР., 2Л., ЕД.Ч., СР.Р. = щяло си да гръмнеш
| ПР.НАКЛ., БЪД.ВР., 2Л., МН.Ч. = щели сте да гръмнете
| ПР.НАКЛ., БЪД.ВР., 3Л., ЕД.Ч., М.Р. = щял (е) да гръмне
| ПР.НАКЛ., БЪД.ВР., 3Л., ЕД.Ч., Ж.Р. = щяла (е) да гръмне
| ПР.НАКЛ., БЪД.ВР., 3Л., ЕД.Ч., СР.Р. = щяло (е) да гръмне
| ПР.НАКЛ., БЪД.ВР., 3Л., МН.Ч. = щели (са) да гръмнат
| ПР.НАКЛ., БЪД.ПРЕД.ВР., 1Л., ЕД.Ч., М.Р. = щял съм да съм гръмнал
| ПР.НАКЛ., БЪД.ПРЕД.ВР., 1Л., ЕД.Ч., Ж.Р. = щяла съм да съм гръмнала
| ПР.НАКЛ., БЪД.ПРЕД.ВР., 1Л., ЕД.Ч., СР.Р. = щяло съм да съм гръмнало
| ПР.НАКЛ., БЪД.ПРЕД.ВР., 1Л., МН.Ч. = щели сме да сме гръмнали
| ПР.НАКЛ., БЪД.ПРЕД.ВР., 2Л., ЕД.Ч., М.Р. = щял си да си гръмнал
| ПР.НАКЛ., БЪД.ПРЕД.ВР., 2Л., ЕД.Ч., Ж.Р. = щяла си да си гръмнала
| ПР.НАКЛ., БЪД.ПРЕД.ВР., 2Л., ЕД.Ч., СР.Р. = щяло си да си гръмнало
| ПР.НАКЛ., БЪД.ПРЕД.ВР., 2Л., МН.Ч. = щели сте да сте гръмнали
| ПР.НАКЛ., БЪД.ПРЕД.ВР., 3Л., ЕД.Ч., М.Р. = щял (е) да е гръмнал
| ПР.НАКЛ., БЪД.ПРЕД.ВР., 3Л., ЕД.Ч., Ж.Р. = щяла (е) да е гръмнала
| ПР.НАКЛ., БЪД.ПРЕД.ВР., 3Л., ЕД.Ч., СР.Р. = щяло (е) да е гръмнало
| ПР.НАКЛ., БЪД.ПРЕД.ВР., 3Л., МН.Ч. = щели (са) да са гръмнали
| УСЛОВНО НАКЛОНЕНИЕ, 1Л., ЕД.Ч., М.Р. = бих гръмнал
| УСЛОВНО НАКЛОНЕНИЕ, 1Л., ЕД.Ч., Ж.Р. = бих гръмнала
| УСЛОВНО НАКЛОНЕНИЕ, 1Л., ЕД.Ч., СР.Р. = бих гръмнало
| УСЛОВНО НАКЛОНЕНИЕ, 1Л., МН.Ч. = бихме гръмнали
| УСЛОВНО НАКЛОНЕНИЕ, 2Л., ЕД.Ч., М.Р. = би гръмнал
| УСЛОВНО НАКЛОНЕНИЕ, 2Л., ЕД.Ч., Ж.Р. = би гръмнала
| УСЛОВНО НАКЛОНЕНИЕ, 2Л., ЕД.Ч., СР.Р. = би гръмнало
| УСЛОВНО НАКЛОНЕНИЕ, 2Л., МН.Ч. = бихте гръмнали
| УСЛОВНО НАКЛОНЕНИЕ, 3Л., ЕД.Ч., М.Р. = би гръмнал
| УСЛОВНО НАКЛОНЕНИЕ, 3Л., ЕД.Ч., Ж.Р. = би гръмнала
| УСЛОВНО НАКЛОНЕНИЕ, 3Л., ЕД.Ч., СР.Р. = би гръмнало
| УСЛОВНО НАКЛОНЕНИЕ, 3Л., МН.Ч. = биха гръмнали
| ПОВЕЛИТЕЛНО НАКЛОНЕНИЕ, ЕД.Ч. = гръм·ни
| ПОВЕЛИТЕЛНО НАКЛОНЕНИЕ, МН.Ч. = гръм·не·те
| МИН.СТРАД.ПРИЧ. М.Р. = гръм·нат
| МИН.СТРАД.ПРИЧ. М.Р. НЕПЪЛЕН ЧЛЕН = гръм·на·тия
| МИН.СТРАД.ПРИЧ. М.Р. ПЪЛЕН ЧЛЕН = гръм·на·ти·ят
| МИН.СТРАД.ПРИЧ. Ж.Р. = гръм·на·та
| МИН.СТРАД.ПРИЧ. Ж.Р. ЧЛЕН = гръм·на·та·та
| МИН.СТРАД.ПРИЧ. СР.Р. = гръм·на·то
| МИН.СТРАД.ПРИЧ. СР.Р. ЧЛЕН = гръм·на·то·то
| МИН.СТРАД.ПРИЧ. МН.Ч. = гръм·на·ти
| МИН.СТРАД.ПРИЧ. МН.Ч. ЧЛЕН = гръм·на·ти·те
| МИН.ДЕЯТ.СВ.ПРИЧ. М.Р. = гръм·нал
| МИН.ДЕЯТ.СВ.ПРИЧ. М.Р. НЕПЪЛЕН ЧЛЕН = гръм·на·лия
| МИН.ДЕЯТ.СВ.ПРИЧ. М.Р. ПЪЛЕН ЧЛЕН = гръм·на·ли·ят
| МИН.ДЕЯТ.СВ.ПРИЧ. Ж.Р. = гръм·на·ла
| МИН.ДЕЯТ.СВ.ПРИЧ. Ж.Р. ЧЛЕН = гръм·на·ла·та
| МИН.ДЕЯТ.СВ.ПРИЧ. СР.Р. = гръм·на·ло
| МИН.ДЕЯТ.СВ.ПРИЧ. СР.Р. ЧЛЕН = гръм·на·ло·то
| МИН.ДЕЯТ.СВ.ПРИЧ. МН.Ч. = гръм·на·ли
| МИН.ДЕЯТ.СВ.ПРИЧ. МН.Ч. ЧЛЕН = гръм·на·ли·те
| МИН.ДЕЯТ.НЕСВ.ПРИЧ. М.Р. = гръм·нел
| МИН.ДЕЯТ.НЕСВ.ПРИЧ. М.Р. НЕПЪЛЕН ЧЛЕН = гръм·не·лия
| МИН.ДЕЯТ.НЕСВ.ПРИЧ. М.Р. ПЪЛЕН ЧЛЕН = гръм·не·ли·ят
| МИН.ДЕЯТ.НЕСВ.ПРИЧ. Ж.Р. = гръм·не·ла
| МИН.ДЕЯТ.НЕСВ.ПРИЧ. Ж.Р. ЧЛЕН = гръм·не·ла·та
| МИН.ДЕЯТ.НЕСВ.ПРИЧ. СР.Р. = гръм·не·ло
| МИН.ДЕЯТ.НЕСВ.ПРИЧ. СР.Р. ЧЛЕН = гръм·не·ло·то
| МИН.ДЕЯТ.НЕСВ.ПРИЧ. МН.Ч. = гръм·не·ли
| МИН.ДЕЯТ.НЕСВ.ПРИЧ. МН.Ч. ЧЛЕН = гръм·не·ли·те
| СЕГ.ДЕЯТ.ПРИЧ. М.Р. = —
| СЕГ.ДЕЯТ.ПРИЧ. М.Р. НЕПЪЛЕН ЧЛЕН = —
| СЕГ.ДЕЯТ.ПРИЧ. М.Р. ПЪЛЕН ЧЛЕН = —
| СЕГ.ДЕЯТ.ПРИЧ. Ж.Р. = —
| СЕГ.ДЕЯТ.ПРИЧ. Ж.Р. ЧЛЕН = —
| СЕГ.ДЕЯТ.ПРИЧ. СР.Р. = —
| СЕГ.ДЕЯТ.ПРИЧ. СР.Р. ЧЛЕН = —
| СЕГ.ДЕЯТ.ПРИЧ. МН.Ч. = —
| СЕГ.ДЕЯТ.ПРИЧ. МН.Ч. ЧЛЕН = —
| ДЕЕПРИЧАСТИЕ = —
| СКРИТИ ПРЕПРАТКИ = 
[[гръмна]],
[[гръмнеш]],
[[гръмне]],
[[гръмнем]],
[[гръмнете]],
[[гръмнат]],
[[гръмнах]],
[[гръмнахме]],
[[гръмнахте]],
[[гръмнаха]],
[[гръмнех]],
[[гръмнеше]],
[[гръмнехме]],
[[гръмнехте]],
[[гръмнеха]],
[[гръмни]],
[[гръмнал]],
[[гръмналия]],
[[гръмналият]],
[[гръмнала]],
[[гръмналата]],
[[гръмнало]],
[[гръмналото]],
[[гръмнали]],
[[гръмналите]],
[[гръмнел]],
[[гръмнелия]],
[[гръмнелият]],
[[гръмнела]],
[[гръмнелата]],
[[гръмнело]],
[[гръмнелото]],
[[гръмнели]],
[[гръмнелите]],
[[гръмнатия]],
[[гръмнатият]],
[[гръмната]],
[[гръмнатата]],
[[гръмнато]],
[[гръмнатото]],
[[гръмнати]],
[[гръмнатите]],
[[гръмнал съм]],
[[гръмнала съм]],
[[гръмнало съм]],
[[гръмнали сме]],
[[гръмнал си]],
[[гръмнала си]],
[[гръмнало си]],
[[гръмнали сте]],
[[гръмнал е]],
[[гръмнала е]],
[[гръмнало е]],
[[гръмнали са]],
[[бях гръмнал]],
[[бях гръмнала]],
[[бях гръмнало]],
[[бяхме гръмнали]],
[[беше гръмнал]],
[[беше гръмнала]],
[[беше гръмнало]],
[[бяхте гръмнали]],
[[бяха гръмнали]],
[[ще гръмна]],
[[ще гръмнем]],
[[ще гръмнеш]],
[[ще гръмнете]],
[[ще гръмне]],
[[ще гръмнат]],
[[ще съм гръмнал]],
[[ще съм гръмнала]],
[[ще съм гръмнало]],
[[ще сме гръмнали]],
[[ще си гръмнал]],
[[ще си гръмнала]],
[[ще си гръмнало]],
[[ще сте гръмнали]],
[[ще е гръмнал]],
[[ще е гръмнала]],
[[ще е гръмнало]],
[[ще са гръмнали]],
[[щях да гръмна]],
[[щяхме да гръмнем]],
[[щеше да гръмнеш]],
[[щяхте да гръмнете]],
[[щеше да гръмне]],
[[щяха да гръмнат]],
[[щях да съм гръмнал]],
[[щях да съм гръмнала]],
[[щях да съм гръмнало]],
[[щяхме да сме гръмнали]],
[[щеше да си гръмнал]],
[[щеше да си гръмнала]],
[[щеше да си гръмнало]],
[[щяхте да сте гръмнали]],
[[щеше да е гръмнал]],
[[щеше да е гръмнала]],
[[щеше да е гръмнало]],
[[щяха да са гръмнали]],
[[гръмнел съм]],
[[гръмнела съм]],
[[гръмнело съм]],
[[гръмнели сме]],
[[гръмнел си]],
[[гръмнела си]],
[[гръмнело си]],
[[гръмнели сте]],
[[гръмнел е]],
[[гръмнела е]],
[[гръмнело е]],
[[гръмнели са]],
[[бил съм гръмнал]],
[[била съм гръмнала]],
[[било съм гръмнало]],
[[били сме гръмнали]],
[[бил си гръмнал]],
[[била си гръмнала]],
[[било си гръмнало]],
[[били сте гръмнали]],
[[бил е гръмнал]],
[[била е гръмнала]],
[[било е гръмнало]],
[[били са гръмнали]],
[[щял съм да гръмна]],
[[щяла съм да гръмна]],
[[щяло съм да гръмна]],
[[щели сме да гръмнем]],
[[щял си да гръмнеш]],
[[щяла си да гръмнеш]],
[[щяло си да гръмнеш]],
[[щели сте да гръмнете]],
[[щял да гръмне]],
[[щяла да гръмне]],
[[щяло да гръмне]],
[[щели да гръмнат]],
[[щял е да гръмне]],
[[щяла е да гръмне]],
[[щяло е да гръмне]],
[[щели са да гръмнат]],
[[щял съм да съм гръмнал]],
[[щяла съм да съм гръмнала]],
[[щяло съм да съм гръмнало]],
[[щели сме да сме гръмнали]],
[[щял си да си гръмнал]],
[[щяла си да си гръмнала]],
[[щяло си да си гръмнало]],
[[щели сте да сте гръмнали]],
[[щял да е гръмнал]],
[[щяла да е гръмнала]],
[[щяло да е гръмнало]],
[[щели да са гръмнали]],
[[щял е да е гръмнал]],
[[щяла е да е гръмнала]],
[[щяло е да е гръмнало]],
[[щели са да са гръмнали]],
[[бих гръмнал]],
[[бих гръмнала]],
[[бих гръмнало]],
[[бихме гръмнали]],
[[би гръмнал]],
[[би гръмнала]],
[[би гръмнало]],
[[бихте гръмнали]],
[[биха гръмнали]],
}}</text>
      <sha1>7euuooq2k5wpsrts0ua71z3bfwpk14m</sha1>
    </revision>
  </page>
  <page>
    <title>Шаблон:Словоформи/губя</title>
    <ns>10</ns>
    <id>434697</id>
    <revision>
      <id>466679</id>
      <timestamp>2005-05-07T12:25:39Z</timestamp>
      <contributor>
        <username>Bgbot</username>
        <id>83</id>
      </contributor>
      <comment>Борислав: Шаблон със словоформи</comment>
      <model>wikitext</model>
      <format>text/x-wiki</format>
      <text bytes="18890" xml:space="preserve">{{Шаблон:Словоформи/Глагол|
  ОСНОВНА ФОРМА = губя
| СЕГ.ВР., 1Л., ЕД.Ч. = гу·бя
| СЕГ.ВР., 1Л., МН.Ч. = гу·бим
| СЕГ.ВР., 2Л., ЕД.Ч. = гу·биш
| СЕГ.ВР., 2Л., МН.Ч. = гу·би·те
| СЕГ.ВР., 3Л., ЕД.Ч. = гу·би
| СЕГ.ВР., 3Л., МН.Ч. = гу·бят
| МИН.СВ.ВР., 1Л., ЕД.Ч. = гу·бих
| МИН.СВ.ВР., 1Л., МН.Ч. = гу·бих·ме
| МИН.СВ.ВР., 2Л., ЕД.Ч. = гу·би
| МИН.СВ.ВР., 2Л., МН.Ч. = гу·бих·те
| МИН.СВ.ВР., 3Л., ЕД.Ч. = гу·би
| МИН.СВ.ВР., 3Л., МН.Ч. = гу·би·ха
| МИН.НЕСВ.ВР., 1Л., ЕД.Ч. = гу·бех
| МИН.НЕСВ.ВР., 1Л., МН.Ч. = гу·бех·ме
| МИН.НЕСВ.ВР., 2Л., ЕД.Ч. = гу·бе·ше
| МИН.НЕСВ.ВР., 2Л., МН.Ч. = гу·бех·те
| МИН.НЕСВ.ВР., 3Л., ЕД.Ч. = гу·бе·ше
| МИН.НЕСВ.ВР., 3Л., МН.Ч. = гу·бе·ха
| МИН.НЕОПР.ВР., 1Л., ЕД.Ч., М.Р. = губил съм
| МИН.НЕОПР.ВР., 1Л., ЕД.Ч., Ж.Р. = губила съм
| МИН.НЕОПР.ВР., 1Л., ЕД.Ч., СР.Р. = губило съм
| МИН.НЕОПР.ВР., 1Л., МН.Ч. = губили сме
| МИН.НЕОПР.ВР., 2Л., ЕД.Ч., М.Р. = губил си
| МИН.НЕОПР.ВР., 2Л., ЕД.Ч., Ж.Р. = губила си
| МИН.НЕОПР.ВР., 2Л., ЕД.Ч., СР.Р. = губило си
| МИН.НЕОПР.ВР., 2Л., МН.Ч. = губили сте
| МИН.НЕОПР.ВР., 3Л., ЕД.Ч., М.Р. = губил е
| МИН.НЕОПР.ВР., 3Л., ЕД.Ч., Ж.Р. = губила е
| МИН.НЕОПР.ВР., 3Л., ЕД.Ч., СР.Р. = губило е
| МИН.НЕОПР.ВР., 3Л., МН.Ч. = губили са
| МИН.ПРЕД.ВР., 1Л., ЕД.Ч., М.Р. = бях губил
| МИН.ПРЕД.ВР., 1Л., ЕД.Ч., Ж.Р. = бях губила
| МИН.ПРЕД.ВР., 1Л., ЕД.Ч., СР.Р. = бях губило
| МИН.ПРЕД.ВР., 1Л., МН.Ч. = бяхме губили
| МИН.ПРЕД.ВР., 2Л., ЕД.Ч., М.Р. = беше губил
| МИН.ПРЕД.ВР., 2Л., ЕД.Ч., Ж.Р. = беше губила
| МИН.ПРЕД.ВР., 2Л., ЕД.Ч., СР.Р. = беше губило
| МИН.ПРЕД.ВР., 2Л., МН.Ч. = бяхте губили
| МИН.ПРЕД.ВР., 3Л., ЕД.Ч., М.Р. = беше губил
| МИН.ПРЕД.ВР., 3Л., ЕД.Ч., Ж.Р. = беше губила
| МИН.ПРЕД.ВР., 3Л., ЕД.Ч., СР.Р. = беше губило
| МИН.ПРЕД.ВР., 3Л., МН.Ч. = бяха губили
| БЪД.ВР., 1Л., ЕД.Ч. = ще губя
| БЪД.ВР., 1Л., МН.Ч. = ще губим
| БЪД.ВР., 2Л., ЕД.Ч. = ще губиш
| БЪД.ВР., 2Л., МН.Ч. = ще губите
| БЪД.ВР., 3Л., ЕД.Ч. = ще губи
| БЪД.ВР., 3Л., МН.Ч. = ще губят
| БЪД.ПРЕД.ВР., 1Л., ЕД.Ч., М.Р. = ще съм губил
| БЪД.ПРЕД.ВР., 1Л., ЕД.Ч., Ж.Р. = ще съм губила
| БЪД.ПРЕД.ВР., 1Л., ЕД.Ч., СР.Р. = ще съм губило
| БЪД.ПРЕД.ВР., 1Л., МН.Ч. = ще сме губили
| БЪД.ПРЕД.ВР., 2Л., ЕД.Ч., М.Р. = ще си губил
| БЪД.ПРЕД.ВР., 2Л., ЕД.Ч., Ж.Р. = ще си губила
| БЪД.ПРЕД.ВР., 2Л., ЕД.Ч., СР.Р. = ще си губило
| БЪД.ПРЕД.ВР., 2Л., МН.Ч. = ще сте губили
| БЪД.ПРЕД.ВР., 3Л., ЕД.Ч., М.Р. = ще е губил
| БЪД.ПРЕД.ВР., 3Л., ЕД.Ч., Ж.Р. = ще е губила
| БЪД.ПРЕД.ВР., 3Л., ЕД.Ч., СР.Р. = ще е губило
| БЪД.ПРЕД.ВР., 3Л., МН.Ч. = ще са губили
| БЪД.ВР. В МИН., 1Л., ЕД.Ч. = щях да губя
| БЪД.ВР. В МИН., 1Л., МН.Ч. = щяхме да губим
| БЪД.ВР. В МИН., 2Л., ЕД.Ч. = щеше да губиш
| БЪД.ВР. В МИН., 2Л., МН.Ч. = щяхте да губите
| БЪД.ВР. В МИН., 3Л., ЕД.Ч. = щеше да губи
| БЪД.ВР. В МИН., 3Л., МН.Ч. = щяха да губят
| БЪД.ПРЕД.ВР. В МИН., 1Л., ЕД.Ч., М.Р. = щях да съм губил
| БЪД.ПРЕД.ВР. В МИН., 1Л., ЕД.Ч., Ж.Р. = щях да съм губила
| БЪД.ПРЕД.ВР. В МИН., 1Л., ЕД.Ч., СР.Р. = щях да съм губило
| БЪД.ПРЕД.ВР. В МИН., 1Л., МН.Ч. = щяхме да сме губили
| БЪД.ПРЕД.ВР. В МИН., 2Л., ЕД.Ч., М.Р. = щеше да си губил
| БЪД.ПРЕД.ВР. В МИН., 2Л., ЕД.Ч., Ж.Р. = щеше да си губила
| БЪД.ПРЕД.ВР. В МИН., 2Л., ЕД.Ч., СР.Р. = щеше да си губило
| БЪД.ПРЕД.ВР. В МИН., 2Л., МН.Ч. = щяхте да сте губили
| БЪД.ПРЕД.ВР. В МИН., 3Л., ЕД.Ч., М.Р. = щеше да е губил
| БЪД.ПРЕД.ВР. В МИН., 3Л., ЕД.Ч., Ж.Р. = щеше да е губила
| БЪД.ПРЕД.ВР. В МИН., 3Л., ЕД.Ч., СР.Р. = щеше да е губило
| БЪД.ПРЕД.ВР. В МИН., 3Л., МН.Ч. = щяха да са губили
| ПР.НАКЛ., СЕГ.ВР., 1Л., ЕД.Ч., М.Р. = губел съм
| ПР.НАКЛ., СЕГ.ВР., 1Л., ЕД.Ч., Ж.Р. = губела съм
| ПР.НАКЛ., СЕГ.ВР., 1Л., ЕД.Ч., СР.Р. = губело съм
| ПР.НАКЛ., СЕГ.ВР., 1Л., МН.Ч. = губели сме
| ПР.НАКЛ., СЕГ.ВР., 2Л., ЕД.Ч., М.Р. = губел си
| ПР.НАКЛ., СЕГ.ВР., 2Л., ЕД.Ч., Ж.Р. = губела си
| ПР.НАКЛ., СЕГ.ВР., 2Л., ЕД.Ч., СР.Р. = губело си
| ПР.НАКЛ., СЕГ.ВР., 2Л., МН.Ч. = губели сте
| ПР.НАКЛ., СЕГ.ВР., 3Л., ЕД.Ч., М.Р. = губел (е)
| ПР.НАКЛ., СЕГ.ВР., 3Л., ЕД.Ч., Ж.Р. = губела (е)
| ПР.НАКЛ., СЕГ.ВР., 3Л., ЕД.Ч., СР.Р. = губело (е)
| ПР.НАКЛ., СЕГ.ВР., 3Л., МН.Ч. = губели (са)
| ПР.НАКЛ., МИН.СВ.ВР., 1Л., ЕД.Ч., М.Р. = губил съм
| ПР.НАКЛ., МИН.СВ.ВР., 1Л., ЕД.Ч., Ж.Р. = губила съм
| ПР.НАКЛ., МИН.СВ.ВР., 1Л., ЕД.Ч., СР.Р. = губило съм
| ПР.НАКЛ., МИН.СВ.ВР., 1Л., МН.Ч. = губили сме
| ПР.НАКЛ., МИН.СВ.ВР., 2Л., ЕД.Ч., М.Р. = губил си
| ПР.НАКЛ., МИН.СВ.ВР., 2Л., ЕД.Ч., Ж.Р. = губила си
| ПР.НАКЛ., МИН.СВ.ВР., 2Л., ЕД.Ч., СР.Р. = губило си
| ПР.НАКЛ., МИН.СВ.ВР., 2Л., МН.Ч. = губили сте
| ПР.НАКЛ., МИН.СВ.ВР., 3Л., ЕД.Ч., М.Р. = губил (е)
| ПР.НАКЛ., МИН.СВ.ВР., 3Л., ЕД.Ч., Ж.Р. = губила (е)
| ПР.НАКЛ., МИН.СВ.ВР., 3Л., ЕД.Ч., СР.Р. = губило (е)
| ПР.НАКЛ., МИН.СВ.ВР., 3Л., МН.Ч. = губили (са)
| ПР.НАКЛ., МИН.НЕОПР.ВР., 1Л., ЕД.Ч., М.Р. = бил съм губил
| ПР.НАКЛ., МИН.НЕОПР.ВР., 1Л., ЕД.Ч., Ж.Р. = била съм губила
| ПР.НАКЛ., МИН.НЕОПР.ВР., 1Л., ЕД.Ч., СР.Р. = било съм губило
| ПР.НАКЛ., МИН.НЕОПР.ВР., 1Л., МН.Ч. = били сме губили
| ПР.НАКЛ., МИН.НЕОПР.ВР., 2Л., ЕД.Ч., М.Р. = бил си губил
| ПР.НАКЛ., МИН.НЕОПР.ВР., 2Л., ЕД.Ч., Ж.Р. = била си губила
| ПР.НАКЛ., МИН.НЕОПР.ВР., 2Л., ЕД.Ч., СР.Р. = било си губило
| ПР.НАКЛ., МИН.НЕОПР.ВР., 2Л., МН.Ч. = били сте губили
| ПР.НАКЛ., МИН.НЕОПР.ВР., 3Л., ЕД.Ч., М.Р. = бил (е) губил
| ПР.НАКЛ., МИН.НЕОПР.ВР., 3Л., ЕД.Ч., Ж.Р. = била (е) губила
| ПР.НАКЛ., МИН.НЕОПР.ВР., 3Л., ЕД.Ч., СР.Р. = било (е) губило
| ПР.НАКЛ., МИН.НЕОПР.ВР., 3Л., МН.Ч. = били (са) губили
| ПР.НАКЛ., БЪД.ВР., 1Л., ЕД.Ч., М.Р. = щял съм да губя
| ПР.НАКЛ., БЪД.ВР., 1Л., ЕД.Ч., Ж.Р. = щяла съм да губя
| ПР.НАКЛ., БЪД.ВР., 1Л., ЕД.Ч., СР.Р. = щяло съм да губя
| ПР.НАКЛ., БЪД.ВР., 1Л., МН.Ч. = щели сме да губим
| ПР.НАКЛ., БЪД.ВР., 2Л., ЕД.Ч., М.Р. = щял си да губиш
| ПР.НАКЛ., БЪД.ВР., 2Л., ЕД.Ч., Ж.Р. = щяла си да губиш
| ПР.НАКЛ., БЪД.ВР., 2Л., ЕД.Ч., СР.Р. = щяло си да губиш
| ПР.НАКЛ., БЪД.ВР., 2Л., МН.Ч. = щели сте да губите
| ПР.НАКЛ., БЪД.ВР., 3Л., ЕД.Ч., М.Р. = щял (е) да губи
| ПР.НАКЛ., БЪД.ВР., 3Л., ЕД.Ч., Ж.Р. = щяла (е) да губи
| ПР.НАКЛ., БЪД.ВР., 3Л., ЕД.Ч., СР.Р. = щяло (е) да губи
| ПР.НАКЛ., БЪД.ВР., 3Л., МН.Ч. = щели (са) да губят
| ПР.НАКЛ., БЪД.ПРЕД.ВР., 1Л., ЕД.Ч., М.Р. = щял съм да съм губил
| ПР.НАКЛ., БЪД.ПРЕД.ВР., 1Л., ЕД.Ч., Ж.Р. = щяла съм да съм губила
| ПР.НАКЛ., БЪД.ПРЕД.ВР., 1Л., ЕД.Ч., СР.Р. = щяло съм да съм губило
| ПР.НАКЛ., БЪД.ПРЕД.ВР., 1Л., МН.Ч. = щели сме да сме губили
| ПР.НАКЛ., БЪД.ПРЕД.ВР., 2Л., ЕД.Ч., М.Р. = щял си да си губил
| ПР.НАКЛ., БЪД.ПРЕД.ВР., 2Л., ЕД.Ч., Ж.Р. = щяла си да си губила
| ПР.НАКЛ., БЪД.ПРЕД.ВР., 2Л., ЕД.Ч., СР.Р. = щяло си да си губило
| ПР.НАКЛ., БЪД.ПРЕД.ВР., 2Л., МН.Ч. = щели сте да сте губили
| ПР.НАКЛ., БЪД.ПРЕД.ВР., 3Л., ЕД.Ч., М.Р. = щял (е) да е губил
| ПР.НАКЛ., БЪД.ПРЕД.ВР., 3Л., ЕД.Ч., Ж.Р. = щяла (е) да е губила
| ПР.НАКЛ., БЪД.ПРЕД.ВР., 3Л., ЕД.Ч., СР.Р. = щяло (е) да е губило
| ПР.НАКЛ., БЪД.ПРЕД.ВР., 3Л., МН.Ч. = щели (са) да са губили
| УСЛОВНО НАКЛОНЕНИЕ, 1Л., ЕД.Ч., М.Р. = бих губил
| УСЛОВНО НАКЛОНЕНИЕ, 1Л., ЕД.Ч., Ж.Р. = бих губила
| УСЛОВНО НАКЛОНЕНИЕ, 1Л., ЕД.Ч., СР.Р. = бих губило
| УСЛОВНО НАКЛОНЕНИЕ, 1Л., МН.Ч. = бихме губили
| УСЛОВНО НАКЛОНЕНИЕ, 2Л., ЕД.Ч., М.Р. = би губил
| УСЛОВНО НАКЛОНЕНИЕ, 2Л., ЕД.Ч., Ж.Р. = би губила
| УСЛОВНО НАКЛОНЕНИЕ, 2Л., ЕД.Ч., СР.Р. = би губило
| УСЛОВНО НАКЛОНЕНИЕ, 2Л., МН.Ч. = бихте губили
| УСЛОВНО НАКЛОНЕНИЕ, 3Л., ЕД.Ч., М.Р. = би губил
| УСЛОВНО НАКЛОНЕНИЕ, 3Л., ЕД.Ч., Ж.Р. = би губила
| УСЛОВНО НАКЛОНЕНИЕ, 3Л., ЕД.Ч., СР.Р. = би губило
| УСЛОВНО НАКЛОНЕНИЕ, 3Л., МН.Ч. = биха губили
| ПОВЕЛИТЕЛНО НАКЛОНЕНИЕ, ЕД.Ч. = гу·би
| ПОВЕЛИТЕЛНО НАКЛОНЕНИЕ, МН.Ч. = гу·бе·те
| МИН.СТРАД.ПРИЧ. М.Р. = гу·бен
| МИН.СТРАД.ПРИЧ. М.Р. НЕПЪЛЕН ЧЛЕН = гу·бе·ния
| МИН.СТРАД.ПРИЧ. М.Р. ПЪЛЕН ЧЛЕН = гу·бе·ни·ят
| МИН.СТРАД.ПРИЧ. Ж.Р. = гу·бе·на
| МИН.СТРАД.ПРИЧ. Ж.Р. ЧЛЕН = гу·бе·на·та
| МИН.СТРАД.ПРИЧ. СР.Р. = гу·бе·но
| МИН.СТРАД.ПРИЧ. СР.Р. ЧЛЕН = гу·бе·но·то
| МИН.СТРАД.ПРИЧ. МН.Ч. = гу·бе·ни
| МИН.СТРАД.ПРИЧ. МН.Ч. ЧЛЕН = гу·бе·ни·те
| МИН.ДЕЯТ.СВ.ПРИЧ. М.Р. = гу·бил
| МИН.ДЕЯТ.СВ.ПРИЧ. М.Р. НЕПЪЛЕН ЧЛЕН = гу·би·лия
| МИН.ДЕЯТ.СВ.ПРИЧ. М.Р. ПЪЛЕН ЧЛЕН = гу·би·ли·ят
| МИН.ДЕЯТ.СВ.ПРИЧ. Ж.Р. = гу·би·ла
| МИН.ДЕЯТ.СВ.ПРИЧ. Ж.Р. ЧЛЕН = гу·би·ла·та
| МИН.ДЕЯТ.СВ.ПРИЧ. СР.Р. = гу·би·ло
| МИН.ДЕЯТ.СВ.ПРИЧ. СР.Р. ЧЛЕН = гу·би·ло·то
| МИН.ДЕЯТ.СВ.ПРИЧ. МН.Ч. = гу·би·ли
| МИН.ДЕЯТ.СВ.ПРИЧ. МН.Ч. ЧЛЕН = гу·би·ли·те
| МИН.ДЕЯТ.НЕСВ.ПРИЧ. М.Р. = гу·бел
| МИН.ДЕЯТ.НЕСВ.ПРИЧ. М.Р. НЕПЪЛЕН ЧЛЕН = гу·бе·лия
| МИН.ДЕЯТ.НЕСВ.ПРИЧ. М.Р. ПЪЛЕН ЧЛЕН = гу·бе·ли·ят
| МИН.ДЕЯТ.НЕСВ.ПРИЧ. Ж.Р. = гу·бе·ла
| МИН.ДЕЯТ.НЕСВ.ПРИЧ. Ж.Р. ЧЛЕН = гу·бе·ла·та
| МИН.ДЕЯТ.НЕСВ.ПРИЧ. СР.Р. = гу·бе·ло
| МИН.ДЕЯТ.НЕСВ.ПРИЧ. СР.Р. ЧЛЕН = гу·бе·ло·то
| МИН.ДЕЯТ.НЕСВ.ПРИЧ. МН.Ч. = гу·бе·ли
| МИН.ДЕЯТ.НЕСВ.ПРИЧ. МН.Ч. ЧЛЕН = гу·бе·ли·те
| СЕГ.ДЕЯТ.ПРИЧ. М.Р. = гу·бещ
| СЕГ.ДЕЯТ.ПРИЧ. М.Р. НЕПЪЛЕН ЧЛЕН = гу·бе·щия
| СЕГ.ДЕЯТ.ПРИЧ. М.Р. ПЪЛЕН ЧЛЕН = гу·бе·щи·ят
| СЕГ.ДЕЯТ.ПРИЧ. Ж.Р. = гу·бе·ща
| СЕГ.ДЕЯТ.ПРИЧ. Ж.Р. ЧЛЕН = гу·бе·ща·та
| СЕГ.ДЕЯТ.ПРИЧ. СР.Р. = гу·бе·що
| СЕГ.ДЕЯТ.ПРИЧ. СР.Р. ЧЛЕН = гу·бе·що·то
| СЕГ.ДЕЯТ.ПРИЧ. МН.Ч. = гу·бе·щи
| СЕГ.ДЕЯТ.ПРИЧ. МН.Ч. ЧЛЕН = гу·бе·щи·те
| ДЕЕПРИЧАСТИЕ = гу·бей·ки
| СКРИТИ ПРЕПРАТКИ = 
[[губя]],
[[губиш]],
[[губи]],
[[губим]],
[[губите]],
[[губят]],
[[губих]],
[[губихме]],
[[губихте]],
[[губиха]],
[[губех]],
[[губеше]],
[[губехме]],
[[губехте]],
[[губеха]],
[[губете]],
[[губил]],
[[губилия]],
[[губилият]],
[[губила]],
[[губилата]],
[[губило]],
[[губилото]],
[[губили]],
[[губилите]],
[[губел]],
[[губелия]],
[[губелият]],
[[губела]],
[[губелата]],
[[губело]],
[[губелото]],
[[губели]],
[[губелите]],
[[губен]],
[[губения]],
[[губеният]],
[[губена]],
[[губената]],
[[губено]],
[[губеното]],
[[губени]],
[[губените]],
[[губещ]],
[[губещия]],
[[губещият]],
[[губеща]],
[[губещата]],
[[губещо]],
[[губещото]],
[[губещи]],
[[губещите]],
[[губейки]],
[[губил съм]],
[[губила съм]],
[[губило съм]],
[[губили сме]],
[[губил си]],
[[губила си]],
[[губило си]],
[[губили сте]],
[[губил е]],
[[губила е]],
[[губило е]],
[[губили са]],
[[бях губил]],
[[бях губила]],
[[бях губило]],
[[бяхме губили]],
[[беше губил]],
[[беше губила]],
[[беше губило]],
[[бяхте губили]],
[[бяха губили]],
[[ще губя]],
[[ще губим]],
[[ще губиш]],
[[ще губите]],
[[ще губи]],
[[ще губят]],
[[ще съм губил]],
[[ще съм губила]],
[[ще съм губило]],
[[ще сме губили]],
[[ще си губил]],
[[ще си губила]],
[[ще си губило]],
[[ще сте губили]],
[[ще е губил]],
[[ще е губила]],
[[ще е губило]],
[[ще са губили]],
[[щях да губя]],
[[щяхме да губим]],
[[щеше да губиш]],
[[щяхте да губите]],
[[щеше да губи]],
[[щяха да губят]],
[[щях да съм губил]],
[[щях да съм губила]],
[[щях да съм губило]],
[[щяхме да сме губили]],
[[щеше да си губил]],
[[щеше да си губила]],
[[щеше да си губило]],
[[щяхте да сте губили]],
[[щеше да е губил]],
[[щеше да е губила]],
[[щеше да е губило]],
[[щяха да са губили]],
[[губел съм]],
[[губела съм]],
[[губело съм]],
[[губели сме]],
[[губел си]],
[[губела си]],
[[губело си]],
[[губели сте]],
[[губел е]],
[[губела е]],
[[губело е]],
[[губели са]],
[[бил съм губил]],
[[била съм губила]],
[[било съм губило]],
[[били сме губили]],
[[бил си губил]],
[[била си губила]],
[[било си губило]],
[[били сте губили]],
[[бил е губил]],
[[била е губила]],
[[било е губило]],
[[били са губили]],
[[щял съм да губя]],
[[щяла съм да губя]],
[[щяло съм да губя]],
[[щели сме да губим]],
[[щял си да губиш]],
[[щяла си да губиш]],
[[щяло си да губиш]],
[[щели сте да губите]],
[[щял да губи]],
[[щяла да губи]],
[[щяло да губи]],
[[щели да губят]],
[[щял е да губи]],
[[щяла е да губи]],
[[щяло е да губи]],
[[щели са да губят]],
[[щял съм да съм губил]],
[[щяла съм да съм губила]],
[[щяло съм да съм губило]],
[[щели сме да сме губили]],
[[щял си да си губил]],
[[щяла си да си губила]],
[[щяло си да си губило]],
[[щели сте да сте губили]],
[[щял да е губил]],
[[щяла да е губила]],
[[щяло да е губило]],
[[щели да са губили]],
[[щял е да е губил]],
[[щяла е да е губила]],
[[щяло е да е губило]],
[[щели са да са губили]],
[[бих губил]],
[[бих губила]],
[[бих губило]],
[[бихме губили]],
[[би губил]],
[[би губила]],
[[би губило]],
[[бихте губили]],
[[биха губили]],
}}</text>
      <sha1>b41gx0bt2emsqoaof4w3w70hlaznxxq</sha1>
    </revision>
  </page>
  <page>
    <title>Шаблон:Словоформи/гугукам</title>
    <ns>10</ns>
    <id>491965</id>
    <revision>
      <id>523947</id>
      <timestamp>2005-05-09T06:41:16Z</timestamp>
      <contributor>
        <username>Bgbot</username>
        <id>83</id>
      </contributor>
      <comment>Борислав: Шаблон със словоформи</comment>
      <model>wikitext</model>
      <format>text/x-wiki</format>
      <text bytes="19908" xml:space="preserve">{{Шаблон:Словоформи/Глагол|
  ОСНОВНА ФОРМА = гугукам
| СЕГ.ВР., 1Л., ЕД.Ч. = гу·гу·кам
| СЕГ.ВР., 1Л., МН.Ч. = гу·гу·ка·ме
| СЕГ.ВР., 2Л., ЕД.Ч. = гу·гу·каш
| СЕГ.ВР., 2Л., МН.Ч. = гу·гу·ка·те
| СЕГ.ВР., 3Л., ЕД.Ч. = гу·гу·ка
| СЕГ.ВР., 3Л., МН.Ч. = гу·гу·кат
| МИН.СВ.ВР., 1Л., ЕД.Ч. = гу·гу·ках
| МИН.СВ.ВР., 1Л., МН.Ч. = гу·гу·ках·ме
| МИН.СВ.ВР., 2Л., ЕД.Ч. = гу·гу·ка
| МИН.СВ.ВР., 2Л., МН.Ч. = гу·гу·ках·те
| МИН.СВ.ВР., 3Л., ЕД.Ч. = гу·гу·ка
| МИН.СВ.ВР., 3Л., МН.Ч. = гу·гу·ка·ха
| МИН.НЕСВ.ВР., 1Л., ЕД.Ч. = гу·гу·ках
| МИН.НЕСВ.ВР., 1Л., МН.Ч. = гу·гу·ках·ме
| МИН.НЕСВ.ВР., 2Л., ЕД.Ч. = гу·гу·ка·ше
| МИН.НЕСВ.ВР., 2Л., МН.Ч. = гу·гу·ках·те
| МИН.НЕСВ.ВР., 3Л., ЕД.Ч. = гу·гу·ка·ше
| МИН.НЕСВ.ВР., 3Л., МН.Ч. = гу·гу·ка·ха
| МИН.НЕОПР.ВР., 1Л., ЕД.Ч., М.Р. = гугукал съм
| МИН.НЕОПР.ВР., 1Л., ЕД.Ч., Ж.Р. = гугукала съм
| МИН.НЕОПР.ВР., 1Л., ЕД.Ч., СР.Р. = гугукало съм
| МИН.НЕОПР.ВР., 1Л., МН.Ч. = гугукали сме
| МИН.НЕОПР.ВР., 2Л., ЕД.Ч., М.Р. = гугукал си
| МИН.НЕОПР.ВР., 2Л., ЕД.Ч., Ж.Р. = гугукала си
| МИН.НЕОПР.ВР., 2Л., ЕД.Ч., СР.Р. = гугукало си
| МИН.НЕОПР.ВР., 2Л., МН.Ч. = гугукали сте
| МИН.НЕОПР.ВР., 3Л., ЕД.Ч., М.Р. = гугукал е
| МИН.НЕОПР.ВР., 3Л., ЕД.Ч., Ж.Р. = гугукала е
| МИН.НЕОПР.ВР., 3Л., ЕД.Ч., СР.Р. = гугукало е
| МИН.НЕОПР.ВР., 3Л., МН.Ч. = гугукали са
| МИН.ПРЕД.ВР., 1Л., ЕД.Ч., М.Р. = бях гугукал
| МИН.ПРЕД.ВР., 1Л., ЕД.Ч., Ж.Р. = бях гугукала
| МИН.ПРЕД.ВР., 1Л., ЕД.Ч., СР.Р. = бях гугукало
| МИН.ПРЕД.ВР., 1Л., МН.Ч. = бяхме гугукали
| МИН.ПРЕД.ВР., 2Л., ЕД.Ч., М.Р. = беше гугукал
| МИН.ПРЕД.ВР., 2Л., ЕД.Ч., Ж.Р. = беше гугукала
| МИН.ПРЕД.ВР., 2Л., ЕД.Ч., СР.Р. = беше гугукало
| МИН.ПРЕД.ВР., 2Л., МН.Ч. = бяхте гугукали
| МИН.ПРЕД.ВР., 3Л., ЕД.Ч., М.Р. = беше гугукал
| МИН.ПРЕД.ВР., 3Л., ЕД.Ч., Ж.Р. = беше гугукала
| МИН.ПРЕД.ВР., 3Л., ЕД.Ч., СР.Р. = беше гугукало
| МИН.ПРЕД.ВР., 3Л., МН.Ч. = бяха гугукали
| БЪД.ВР., 1Л., ЕД.Ч. = ще гугукам
| БЪД.ВР., 1Л., МН.Ч. = ще гугукаме
| БЪД.ВР., 2Л., ЕД.Ч. = ще гугукаш
| БЪД.ВР., 2Л., МН.Ч. = ще гугукате
| БЪД.ВР., 3Л., ЕД.Ч. = ще гугука
| БЪД.ВР., 3Л., МН.Ч. = ще гугукат
| БЪД.ПРЕД.ВР., 1Л., ЕД.Ч., М.Р. = ще съм гугукал
| БЪД.ПРЕД.ВР., 1Л., ЕД.Ч., Ж.Р. = ще съм гугукала
| БЪД.ПРЕД.ВР., 1Л., ЕД.Ч., СР.Р. = ще съм гугукало
| БЪД.ПРЕД.ВР., 1Л., МН.Ч. = ще сме гугукали
| БЪД.ПРЕД.ВР., 2Л., ЕД.Ч., М.Р. = ще си гугукал
| БЪД.ПРЕД.ВР., 2Л., ЕД.Ч., Ж.Р. = ще си гугукала
| БЪД.ПРЕД.ВР., 2Л., ЕД.Ч., СР.Р. = ще си гугукало
| БЪД.ПРЕД.ВР., 2Л., МН.Ч. = ще сте гугукали
| БЪД.ПРЕД.ВР., 3Л., ЕД.Ч., М.Р. = ще е гугукал
| БЪД.ПРЕД.ВР., 3Л., ЕД.Ч., Ж.Р. = ще е гугукала
| БЪД.ПРЕД.ВР., 3Л., ЕД.Ч., СР.Р. = ще е гугукало
| БЪД.ПРЕД.ВР., 3Л., МН.Ч. = ще са гугукали
| БЪД.ВР. В МИН., 1Л., ЕД.Ч. = щях да гугукам
| БЪД.ВР. В МИН., 1Л., МН.Ч. = щяхме да гугукаме
| БЪД.ВР. В МИН., 2Л., ЕД.Ч. = щеше да гугукаш
| БЪД.ВР. В МИН., 2Л., МН.Ч. = щяхте да гугукате
| БЪД.ВР. В МИН., 3Л., ЕД.Ч. = щеше да гугука
| БЪД.ВР. В МИН., 3Л., МН.Ч. = щяха да гугукат
| БЪД.ПРЕД.ВР. В МИН., 1Л., ЕД.Ч., М.Р. = щях да съм гугукал
| БЪД.ПРЕД.ВР. В МИН., 1Л., ЕД.Ч., Ж.Р. = щях да съм гугукала
| БЪД.ПРЕД.ВР. В МИН., 1Л., ЕД.Ч., СР.Р. = щях да съм гугукало
| БЪД.ПРЕД.ВР. В МИН., 1Л., МН.Ч. = щяхме да сме гугукали
| БЪД.ПРЕД.ВР. В МИН., 2Л., ЕД.Ч., М.Р. = щеше да си гугукал
| БЪД.ПРЕД.ВР. В МИН., 2Л., ЕД.Ч., Ж.Р. = щеше да си гугукала
| БЪД.ПРЕД.ВР. В МИН., 2Л., ЕД.Ч., СР.Р. = щеше да си гугукало
| БЪД.ПРЕД.ВР. В МИН., 2Л., МН.Ч. = щяхте да сте гугукали
| БЪД.ПРЕД.ВР. В МИН., 3Л., ЕД.Ч., М.Р. = щеше да е гугукал
| БЪД.ПРЕД.ВР. В МИН., 3Л., ЕД.Ч., Ж.Р. = щеше да е гугукала
| БЪД.ПРЕД.ВР. В МИН., 3Л., ЕД.Ч., СР.Р. = щеше да е гугукало
| БЪД.ПРЕД.ВР. В МИН., 3Л., МН.Ч. = щяха да са гугукали
| ПР.НАКЛ., СЕГ.ВР., 1Л., ЕД.Ч., М.Р. = гугукал съм
| ПР.НАКЛ., СЕГ.ВР., 1Л., ЕД.Ч., Ж.Р. = гугукала съм
| ПР.НАКЛ., СЕГ.ВР., 1Л., ЕД.Ч., СР.Р. = гугукало съм
| ПР.НАКЛ., СЕГ.ВР., 1Л., МН.Ч. = гугукали сме
| ПР.НАКЛ., СЕГ.ВР., 2Л., ЕД.Ч., М.Р. = гугукал си
| ПР.НАКЛ., СЕГ.ВР., 2Л., ЕД.Ч., Ж.Р. = гугукала си
| ПР.НАКЛ., СЕГ.ВР., 2Л., ЕД.Ч., СР.Р. = гугукало си
| ПР.НАКЛ., СЕГ.ВР., 2Л., МН.Ч. = гугукали сте
| ПР.НАКЛ., СЕГ.ВР., 3Л., ЕД.Ч., М.Р. = гугукал (е)
| ПР.НАКЛ., СЕГ.ВР., 3Л., ЕД.Ч., Ж.Р. = гугукала (е)
| ПР.НАКЛ., СЕГ.ВР., 3Л., ЕД.Ч., СР.Р. = гугукало (е)
| ПР.НАКЛ., СЕГ.ВР., 3Л., МН.Ч. = гугукали (са)
| ПР.НАКЛ., МИН.СВ.ВР., 1Л., ЕД.Ч., М.Р. = гугукал съм
| ПР.НАКЛ., МИН.СВ.ВР., 1Л., ЕД.Ч., Ж.Р. = гугукала съм
| ПР.НАКЛ., МИН.СВ.ВР., 1Л., ЕД.Ч., СР.Р. = гугукало съм
| ПР.НАКЛ., МИН.СВ.ВР., 1Л., МН.Ч. = гугукали сме
| ПР.НАКЛ., МИН.СВ.ВР., 2Л., ЕД.Ч., М.Р. = гугукал си
| ПР.НАКЛ., МИН.СВ.ВР., 2Л., ЕД.Ч., Ж.Р. = гугукала си
| ПР.НАКЛ., МИН.СВ.ВР., 2Л., ЕД.Ч., СР.Р. = гугукало си
| ПР.НАКЛ., МИН.СВ.ВР., 2Л., МН.Ч. = гугукали сте
| ПР.НАКЛ., МИН.СВ.ВР., 3Л., ЕД.Ч., М.Р. = гугукал (е)
| ПР.НАКЛ., МИН.СВ.ВР., 3Л., ЕД.Ч., Ж.Р. = гугукала (е)
| ПР.НАКЛ., МИН.СВ.ВР., 3Л., ЕД.Ч., СР.Р. = гугукало (е)
| ПР.НАКЛ., МИН.СВ.ВР., 3Л., МН.Ч. = гугукали (са)
| ПР.НАКЛ., МИН.НЕОПР.ВР., 1Л., ЕД.Ч., М.Р. = бил съм гугукал
| ПР.НАКЛ., МИН.НЕОПР.ВР., 1Л., ЕД.Ч., Ж.Р. = била съм гугукала
| ПР.НАКЛ., МИН.НЕОПР.ВР., 1Л., ЕД.Ч., СР.Р. = било съм гугукало
| ПР.НАКЛ., МИН.НЕОПР.ВР., 1Л., МН.Ч. = били сме гугукали
| ПР.НАКЛ., МИН.НЕОПР.ВР., 2Л., ЕД.Ч., М.Р. = бил си гугукал
| ПР.НАКЛ., МИН.НЕОПР.ВР., 2Л., ЕД.Ч., Ж.Р. = била си гугукала
| ПР.НАКЛ., МИН.НЕОПР.ВР., 2Л., ЕД.Ч., СР.Р. = било си гугукало
| ПР.НАКЛ., МИН.НЕОПР.ВР., 2Л., МН.Ч. = били сте гугукали
| ПР.НАКЛ., МИН.НЕОПР.ВР., 3Л., ЕД.Ч., М.Р. = бил (е) гугукал
| ПР.НАКЛ., МИН.НЕОПР.ВР., 3Л., ЕД.Ч., Ж.Р. = била (е) гугукала
| ПР.НАКЛ., МИН.НЕОПР.ВР., 3Л., ЕД.Ч., СР.Р. = било (е) гугукало
| ПР.НАКЛ., МИН.НЕОПР.ВР., 3Л., МН.Ч. = били (са) гугукали
| ПР.НАКЛ., БЪД.ВР., 1Л., ЕД.Ч., М.Р. = щял съм да гугукам
| ПР.НАКЛ., БЪД.ВР., 1Л., ЕД.Ч., Ж.Р. = щяла съм да гугукам
| ПР.НАКЛ., БЪД.ВР., 1Л., ЕД.Ч., СР.Р. = щяло съм да гугукам
| ПР.НАКЛ., БЪД.ВР., 1Л., МН.Ч. = щели сме да гугукаме
| ПР.НАКЛ., БЪД.ВР., 2Л., ЕД.Ч., М.Р. = щял си да гугукаш
| ПР.НАКЛ., БЪД.ВР., 2Л., ЕД.Ч., Ж.Р. = щяла си да гугукаш
| ПР.НАКЛ., БЪД.ВР., 2Л., ЕД.Ч., СР.Р. = щяло си да гугукаш
| ПР.НАКЛ., БЪД.ВР., 2Л., МН.Ч. = щели сте да гугукате
| ПР.НАКЛ., БЪД.ВР., 3Л., ЕД.Ч., М.Р. = щял (е) да гугука
| ПР.НАКЛ., БЪД.ВР., 3Л., ЕД.Ч., Ж.Р. = щяла (е) да гугука
| ПР.НАКЛ., БЪД.ВР., 3Л., ЕД.Ч., СР.Р. = щяло (е) да гугука
| ПР.НАКЛ., БЪД.ВР., 3Л., МН.Ч. = щели (са) да гугукат
| ПР.НАКЛ., БЪД.ПРЕД.ВР., 1Л., ЕД.Ч., М.Р. = щял съм да съм гугукал
| ПР.НАКЛ., БЪД.ПРЕД.ВР., 1Л., ЕД.Ч., Ж.Р. = щяла съм да съм гугукала
| ПР.НАКЛ., БЪД.ПРЕД.ВР., 1Л., ЕД.Ч., СР.Р. = щяло съм да съм гугукало
| ПР.НАКЛ., БЪД.ПРЕД.ВР., 1Л., МН.Ч. = щели сме да сме гугукали
| ПР.НАКЛ., БЪД.ПРЕД.ВР., 2Л., ЕД.Ч., М.Р. = щял си да си гугукал
| ПР.НАКЛ., БЪД.ПРЕД.ВР., 2Л., ЕД.Ч., Ж.Р. = щяла си да си гугукала
| ПР.НАКЛ., БЪД.ПРЕД.ВР., 2Л., ЕД.Ч., СР.Р. = щяло си да си гугукало
| ПР.НАКЛ., БЪД.ПРЕД.ВР., 2Л., МН.Ч. = щели сте да сте гугукали
| ПР.НАКЛ., БЪД.ПРЕД.ВР., 3Л., ЕД.Ч., М.Р. = щял (е) да е гугукал
| ПР.НАКЛ., БЪД.ПРЕД.ВР., 3Л., ЕД.Ч., Ж.Р. = щяла (е) да е гугукала
| ПР.НАКЛ., БЪД.ПРЕД.ВР., 3Л., ЕД.Ч., СР.Р. = щяло (е) да е гугукало
| ПР.НАКЛ., БЪД.ПРЕД.ВР., 3Л., МН.Ч. = щели (са) да са гугукали
| УСЛОВНО НАКЛОНЕНИЕ, 1Л., ЕД.Ч., М.Р. = бих гугукал
| УСЛОВНО НАКЛОНЕНИЕ, 1Л., ЕД.Ч., Ж.Р. = бих гугукала
| УСЛОВНО НАКЛОНЕНИЕ, 1Л., ЕД.Ч., СР.Р. = бих гугукало
| УСЛОВНО НАКЛОНЕНИЕ, 1Л., МН.Ч. = бихме гугукали
| УСЛОВНО НАКЛОНЕНИЕ, 2Л., ЕД.Ч., М.Р. = би гугукал
| УСЛОВНО НАКЛОНЕНИЕ, 2Л., ЕД.Ч., Ж.Р. = би гугукала
| УСЛОВНО НАКЛОНЕНИЕ, 2Л., ЕД.Ч., СР.Р. = би гугукало
| УСЛОВНО НАКЛОНЕНИЕ, 2Л., МН.Ч. = бихте гугукали
| УСЛОВНО НАКЛОНЕНИЕ, 3Л., ЕД.Ч., М.Р. = би гугукал
| УСЛОВНО НАКЛОНЕНИЕ, 3Л., ЕД.Ч., Ж.Р. = би гугукала
| УСЛОВНО НАКЛОНЕНИЕ, 3Л., ЕД.Ч., СР.Р. = би гугукало
| УСЛОВНО НАКЛОНЕНИЕ, 3Л., МН.Ч. = биха гугукали
| ПОВЕЛИТЕЛНО НАКЛОНЕНИЕ, ЕД.Ч. = гу·гу·кай
| ПОВЕЛИТЕЛНО НАКЛОНЕНИЕ, МН.Ч. = гу·гу·кай·те
| МИН.СТРАД.ПРИЧ. М.Р. = гу·гу·кан
| МИН.СТРАД.ПРИЧ. М.Р. НЕПЪЛЕН ЧЛЕН = гу·гу·ка·ния
| МИН.СТРАД.ПРИЧ. М.Р. ПЪЛЕН ЧЛЕН = гу·гу·ка·ни·ят
| МИН.СТРАД.ПРИЧ. Ж.Р. = гу·гу·ка·на
| МИН.СТРАД.ПРИЧ. Ж.Р. ЧЛЕН = гу·гу·ка·на·та
| МИН.СТРАД.ПРИЧ. СР.Р. = гу·гу·ка·но
| МИН.СТРАД.ПРИЧ. СР.Р. ЧЛЕН = гу·гу·ка·но·то
| МИН.СТРАД.ПРИЧ. МН.Ч. = гу·гу·ка·ни
| МИН.СТРАД.ПРИЧ. МН.Ч. ЧЛЕН = гу·гу·ка·ни·те
| МИН.ДЕЯТ.СВ.ПРИЧ. М.Р. = гу·гу·кал
| МИН.ДЕЯТ.СВ.ПРИЧ. М.Р. НЕПЪЛЕН ЧЛЕН = гу·гу·ка·лия
| МИН.ДЕЯТ.СВ.ПРИЧ. М.Р. ПЪЛЕН ЧЛЕН = гу·гу·ка·ли·ят
| МИН.ДЕЯТ.СВ.ПРИЧ. Ж.Р. = гу·гу·ка·ла
| МИН.ДЕЯТ.СВ.ПРИЧ. Ж.Р. ЧЛЕН = гу·гу·ка·ла·та
| МИН.ДЕЯТ.СВ.ПРИЧ. СР.Р. = гу·гу·ка·ло
| МИН.ДЕЯТ.СВ.ПРИЧ. СР.Р. ЧЛЕН = гу·гу·ка·ло·то
| МИН.ДЕЯТ.СВ.ПРИЧ. МН.Ч. = гу·гу·ка·ли
| МИН.ДЕЯТ.СВ.ПРИЧ. МН.Ч. ЧЛЕН = гу·гу·ка·ли·те
| МИН.ДЕЯТ.НЕСВ.ПРИЧ. М.Р. = гу·гу·кал
| МИН.ДЕЯТ.НЕСВ.ПРИЧ. М.Р. НЕПЪЛЕН ЧЛЕН = гу·гу·ка·лия
| МИН.ДЕЯТ.НЕСВ.ПРИЧ. М.Р. ПЪЛЕН ЧЛЕН = гу·гу·ка·ли·ят
| МИН.ДЕЯТ.НЕСВ.ПРИЧ. Ж.Р. = гу·гу·ка·ла
| МИН.ДЕЯТ.НЕСВ.ПРИЧ. Ж.Р. ЧЛЕН = гу·гу·ка·ла·та
| МИН.ДЕЯТ.НЕСВ.ПРИЧ. СР.Р. = гу·гу·ка·ло
| МИН.ДЕЯТ.НЕСВ.ПРИЧ. СР.Р. ЧЛЕН = гу·гу·ка·ло·то
| МИН.ДЕЯТ.НЕСВ.ПРИЧ. МН.Ч. = гу·гу·ка·ли
| МИН.ДЕЯТ.НЕСВ.ПРИЧ. МН.Ч. ЧЛЕН = гу·гу·ка·ли·те
| СЕГ.ДЕЯТ.ПРИЧ. М.Р. = гу·гу·кащ
| СЕГ.ДЕЯТ.ПРИЧ. М.Р. НЕПЪЛЕН ЧЛЕН = гу·гу·ка·щия
| СЕГ.ДЕЯТ.ПРИЧ. М.Р. ПЪЛЕН ЧЛЕН = гу·гу·ка·щи·ят
| СЕГ.ДЕЯТ.ПРИЧ. Ж.Р. = гу·гу·ка·ща
| СЕГ.ДЕЯТ.ПРИЧ. Ж.Р. ЧЛЕН = гу·гу·ка·ща·та
| СЕГ.ДЕЯТ.ПРИЧ. СР.Р. = гу·гу·ка·що
| СЕГ.ДЕЯТ.ПРИЧ. СР.Р. ЧЛЕН = гу·гу·ка·що·то
| СЕГ.ДЕЯТ.ПРИЧ. МН.Ч. = гу·гу·ка·щи
| СЕГ.ДЕЯТ.ПРИЧ. МН.Ч. ЧЛЕН = гу·гу·ка·щи·те
| ДЕЕПРИЧАСТИЕ = гу·гу·кай·ки
| СКРИТИ ПРЕПРАТКИ = 
[[гугукам]],
[[гугукаш]],
[[гугука]],
[[гугукаме]],
[[гугукате]],
[[гугукат]],
[[гугуках]],
[[гугукахме]],
[[гугукахте]],
[[гугукаха]],
[[гугукаше]],
[[гугукай]],
[[гугукайте]],
[[гугукал]],
[[гугукалия]],
[[гугукалият]],
[[гугукала]],
[[гугукалата]],
[[гугукало]],
[[гугукалото]],
[[гугукали]],
[[гугукалите]],
[[гугукан]],
[[гугукания]],
[[гугуканият]],
[[гугукана]],
[[гугуканата]],
[[гугукано]],
[[гугуканото]],
[[гугукани]],
[[гугуканите]],
[[гугукащ]],
[[гугукащия]],
[[гугукащият]],
[[гугукаща]],
[[гугукащата]],
[[гугукащо]],
[[гугукащото]],
[[гугукащи]],
[[гугукащите]],
[[гугукайки]],
[[гугукал съм]],
[[гугукала съм]],
[[гугукало съм]],
[[гугукали сме]],
[[гугукал си]],
[[гугукала си]],
[[гугукало си]],
[[гугукали сте]],
[[гугукал е]],
[[гугукала е]],
[[гугукало е]],
[[гугукали са]],
[[бях гугукал]],
[[бях гугукала]],
[[бях гугукало]],
[[бяхме гугукали]],
[[беше гугукал]],
[[беше гугукала]],
[[беше гугукало]],
[[бяхте гугукали]],
[[бяха гугукали]],
[[ще гугукам]],
[[ще гугукаме]],
[[ще гугукаш]],
[[ще гугукате]],
[[ще гугука]],
[[ще гугукат]],
[[ще съм гугукал]],
[[ще съм гугукала]],
[[ще съм гугукало]],
[[ще сме гугукали]],
[[ще си гугукал]],
[[ще си гугукала]],
[[ще си гугукало]],
[[ще сте гугукали]],
[[ще е гугукал]],
[[ще е гугукала]],
[[ще е гугукало]],
[[ще са гугукали]],
[[щях да гугукам]],
[[щяхме да гугукаме]],
[[щеше да гугукаш]],
[[щяхте да гугукате]],
[[щеше да гугука]],
[[щяха да гугукат]],
[[щях да съм гугукал]],
[[щях да съм гугукала]],
[[щях да съм гугукало]],
[[щяхме да сме гугукали]],
[[щеше да си гугукал]],
[[щеше да си гугукала]],
[[щеше да си гугукало]],
[[щяхте да сте гугукали]],
[[щеше да е гугукал]],
[[щеше да е гугукала]],
[[щеше да е гугукало]],
[[щяха да са гугукали]],
[[бил съм гугукал]],
[[била съм гугукала]],
[[било съм гугукало]],
[[били сме гугукали]],
[[бил си гугукал]],
[[била си гугукала]],
[[било си гугукало]],
[[били сте гугукали]],
[[бил е гугукал]],
[[била е гугукала]],
[[било е гугукало]],
[[били са гугукали]],
[[щял съм да гугукам]],
[[щяла съм да гугукам]],
[[щяло съм да гугукам]],
[[щели сме да гугукаме]],
[[щял си да гугукаш]],
[[щяла си да гугукаш]],
[[щяло си да гугукаш]],
[[щели сте да гугукате]],
[[щял да гугука]],
[[щяла да гугука]],
[[щяло да гугука]],
[[щели да гугукат]],
[[щял е да гугука]],
[[щяла е да гугука]],
[[щяло е да гугука]],
[[щели са да гугукат]],
[[щял съм да съм гугукал]],
[[щяла съм да съм гугукала]],
[[щяло съм да съм гугукало]],
[[щели сме да сме гугукали]],
[[щял си да си гугукал]],
[[щяла си да си гугукала]],
[[щяло си да си гугукало]],
[[щели сте да сте гугукали]],
[[щял да е гугукал]],
[[щяла да е гугукала]],
[[щяло да е гугукало]],
[[щели да са гугукали]],
[[щял е да е гугукал]],
[[щяла е да е гугукала]],
[[щяло е да е гугукало]],
[[щели са да са гугукали]],
[[бих гугукал]],
[[бих гугукала]],
[[бих гугукало]],
[[бихме гугукали]],
[[би гугукал]],
[[би гугукала]],
[[би гугукало]],
[[бихте гугукали]],
[[биха гугукали]],
}}</text>
      <sha1>t4drdjd9gfemwh2csb8ket9osnjzy5s</sha1>
    </revision>
  </page>
  <page>
    <title>Шаблон:Словоформи/гукам</title>
    <ns>10</ns>
    <id>491975</id>
    <revision>
      <id>523957</id>
      <timestamp>2005-05-09T06:41:30Z</timestamp>
      <contributor>
        <username>Bgbot</username>
        <id>83</id>
      </contributor>
      <comment>Борислав: Шаблон със словоформи</comment>
      <model>wikitext</model>
      <format>text/x-wiki</format>
      <text bytes="18430" xml:space="preserve">{{Шаблон:Словоформи/Глагол|
  ОСНОВНА ФОРМА = гукам
| СЕГ.ВР., 1Л., ЕД.Ч. = гу·кам
| СЕГ.ВР., 1Л., МН.Ч. = гу·ка·ме
| СЕГ.ВР., 2Л., ЕД.Ч. = гу·каш
| СЕГ.ВР., 2Л., МН.Ч. = гу·ка·те
| СЕГ.ВР., 3Л., ЕД.Ч. = гу·ка
| СЕГ.ВР., 3Л., МН.Ч. = гу·кат
| МИН.СВ.ВР., 1Л., ЕД.Ч. = гу·ках
| МИН.СВ.ВР., 1Л., МН.Ч. = гу·ках·ме
| МИН.СВ.ВР., 2Л., ЕД.Ч. = гу·ка
| МИН.СВ.ВР., 2Л., МН.Ч. = гу·ках·те
| МИН.СВ.ВР., 3Л., ЕД.Ч. = гу·ка
| МИН.СВ.ВР., 3Л., МН.Ч. = гу·ка·ха
| МИН.НЕСВ.ВР., 1Л., ЕД.Ч. = гу·ках
| МИН.НЕСВ.ВР., 1Л., МН.Ч. = гу·ках·ме
| МИН.НЕСВ.ВР., 2Л., ЕД.Ч. = гу·ка·ше
| МИН.НЕСВ.ВР., 2Л., МН.Ч. = гу·ках·те
| МИН.НЕСВ.ВР., 3Л., ЕД.Ч. = гу·ка·ше
| МИН.НЕСВ.ВР., 3Л., МН.Ч. = гу·ка·ха
| МИН.НЕОПР.ВР., 1Л., ЕД.Ч., М.Р. = гукал съм
| МИН.НЕОПР.ВР., 1Л., ЕД.Ч., Ж.Р. = гукала съм
| МИН.НЕОПР.ВР., 1Л., ЕД.Ч., СР.Р. = гукало съм
| МИН.НЕОПР.ВР., 1Л., МН.Ч. = гукали сме
| МИН.НЕОПР.ВР., 2Л., ЕД.Ч., М.Р. = гукал си
| МИН.НЕОПР.ВР., 2Л., ЕД.Ч., Ж.Р. = гукала си
| МИН.НЕОПР.ВР., 2Л., ЕД.Ч., СР.Р. = гукало си
| МИН.НЕОПР.ВР., 2Л., МН.Ч. = гукали сте
| МИН.НЕОПР.ВР., 3Л., ЕД.Ч., М.Р. = гукал е
| МИН.НЕОПР.ВР., 3Л., ЕД.Ч., Ж.Р. = гукала е
| МИН.НЕОПР.ВР., 3Л., ЕД.Ч., СР.Р. = гукало е
| МИН.НЕОПР.ВР., 3Л., МН.Ч. = гукали са
| МИН.ПРЕД.ВР., 1Л., ЕД.Ч., М.Р. = бях гукал
| МИН.ПРЕД.ВР., 1Л., ЕД.Ч., Ж.Р. = бях гукала
| МИН.ПРЕД.ВР., 1Л., ЕД.Ч., СР.Р. = бях гукало
| МИН.ПРЕД.ВР., 1Л., МН.Ч. = бяхме гукали
| МИН.ПРЕД.ВР., 2Л., ЕД.Ч., М.Р. = беше гукал
| МИН.ПРЕД.ВР., 2Л., ЕД.Ч., Ж.Р. = беше гукала
| МИН.ПРЕД.ВР., 2Л., ЕД.Ч., СР.Р. = беше гукало
| МИН.ПРЕД.ВР., 2Л., МН.Ч. = бяхте гукали
| МИН.ПРЕД.ВР., 3Л., ЕД.Ч., М.Р. = беше гукал
| МИН.ПРЕД.ВР., 3Л., ЕД.Ч., Ж.Р. = беше гукала
| МИН.ПРЕД.ВР., 3Л., ЕД.Ч., СР.Р. = беше гукало
| МИН.ПРЕД.ВР., 3Л., МН.Ч. = бяха гукали
| БЪД.ВР., 1Л., ЕД.Ч. = ще гукам
| БЪД.ВР., 1Л., МН.Ч. = ще гукаме
| БЪД.ВР., 2Л., ЕД.Ч. = ще гукаш
| БЪД.ВР., 2Л., МН.Ч. = ще гукате
| БЪД.ВР., 3Л., ЕД.Ч. = ще гука
| БЪД.ВР., 3Л., МН.Ч. = ще гукат
| БЪД.ПРЕД.ВР., 1Л., ЕД.Ч., М.Р. = ще съм гукал
| БЪД.ПРЕД.ВР., 1Л., ЕД.Ч., Ж.Р. = ще съм гукала
| БЪД.ПРЕД.ВР., 1Л., ЕД.Ч., СР.Р. = ще съм гукало
| БЪД.ПРЕД.ВР., 1Л., МН.Ч. = ще сме гукали
| БЪД.ПРЕД.ВР., 2Л., ЕД.Ч., М.Р. = ще си гукал
| БЪД.ПРЕД.ВР., 2Л., ЕД.Ч., Ж.Р. = ще си гукала
| БЪД.ПРЕД.ВР., 2Л., ЕД.Ч., СР.Р. = ще си гукало
| БЪД.ПРЕД.ВР., 2Л., МН.Ч. = ще сте гукали
| БЪД.ПРЕД.ВР., 3Л., ЕД.Ч., М.Р. = ще е гукал
| БЪД.ПРЕД.ВР., 3Л., ЕД.Ч., Ж.Р. = ще е гукала
| БЪД.ПРЕД.ВР., 3Л., ЕД.Ч., СР.Р. = ще е гукало
| БЪД.ПРЕД.ВР., 3Л., МН.Ч. = ще са гукали
| БЪД.ВР. В МИН., 1Л., ЕД.Ч. = щях да гукам
| БЪД.ВР. В МИН., 1Л., МН.Ч. = щяхме да гукаме
| БЪД.ВР. В МИН., 2Л., ЕД.Ч. = щеше да гукаш
| БЪД.ВР. В МИН., 2Л., МН.Ч. = щяхте да гукате
| БЪД.ВР. В МИН., 3Л., ЕД.Ч. = щеше да гука
| БЪД.ВР. В МИН., 3Л., МН.Ч. = щяха да гукат
| БЪД.ПРЕД.ВР. В МИН., 1Л., ЕД.Ч., М.Р. = щях да съм гукал
| БЪД.ПРЕД.ВР. В МИН., 1Л., ЕД.Ч., Ж.Р. = щях да съм гукала
| БЪД.ПРЕД.ВР. В МИН., 1Л., ЕД.Ч., СР.Р. = щях да съм гукало
| БЪД.ПРЕД.ВР. В МИН., 1Л., МН.Ч. = щяхме да сме гукали
| БЪД.ПРЕД.ВР. В МИН., 2Л., ЕД.Ч., М.Р. = щеше да си гукал
| БЪД.ПРЕД.ВР. В МИН., 2Л., ЕД.Ч., Ж.Р. = щеше да си гукала
| БЪД.ПРЕД.ВР. В МИН., 2Л., ЕД.Ч., СР.Р. = щеше да си гукало
| БЪД.ПРЕД.ВР. В МИН., 2Л., МН.Ч. = щяхте да сте гукали
| БЪД.ПРЕД.ВР. В МИН., 3Л., ЕД.Ч., М.Р. = щеше да е гукал
| БЪД.ПРЕД.ВР. В МИН., 3Л., ЕД.Ч., Ж.Р. = щеше да е гукала
| БЪД.ПРЕД.ВР. В МИН., 3Л., ЕД.Ч., СР.Р. = щеше да е гукало
| БЪД.ПРЕД.ВР. В МИН., 3Л., МН.Ч. = щяха да са гукали
| ПР.НАКЛ., СЕГ.ВР., 1Л., ЕД.Ч., М.Р. = гукал съм
| ПР.НАКЛ., СЕГ.ВР., 1Л., ЕД.Ч., Ж.Р. = гукала съм
| ПР.НАКЛ., СЕГ.ВР., 1Л., ЕД.Ч., СР.Р. = гукало съм
| ПР.НАКЛ., СЕГ.ВР., 1Л., МН.Ч. = гукали сме
| ПР.НАКЛ., СЕГ.ВР., 2Л., ЕД.Ч., М.Р. = гукал си
| ПР.НАКЛ., СЕГ.ВР., 2Л., ЕД.Ч., Ж.Р. = гукала си
| ПР.НАКЛ., СЕГ.ВР., 2Л., ЕД.Ч., СР.Р. = гукало си
| ПР.НАКЛ., СЕГ.ВР., 2Л., МН.Ч. = гукали сте
| ПР.НАКЛ., СЕГ.ВР., 3Л., ЕД.Ч., М.Р. = гукал (е)
| ПР.НАКЛ., СЕГ.ВР., 3Л., ЕД.Ч., Ж.Р. = гукала (е)
| ПР.НАКЛ., СЕГ.ВР., 3Л., ЕД.Ч., СР.Р. = гукало (е)
| ПР.НАКЛ., СЕГ.ВР., 3Л., МН.Ч. = гукали (са)
| ПР.НАКЛ., МИН.СВ.ВР., 1Л., ЕД.Ч., М.Р. = гукал съм
| ПР.НАКЛ., МИН.СВ.ВР., 1Л., ЕД.Ч., Ж.Р. = гукала съм
| ПР.НАКЛ., МИН.СВ.ВР., 1Л., ЕД.Ч., СР.Р. = гукало съм
| ПР.НАКЛ., МИН.СВ.ВР., 1Л., МН.Ч. = гукали сме
| ПР.НАКЛ., МИН.СВ.ВР., 2Л., ЕД.Ч., М.Р. = гукал си
| ПР.НАКЛ., МИН.СВ.ВР., 2Л., ЕД.Ч., Ж.Р. = гукала си
| ПР.НАКЛ., МИН.СВ.ВР., 2Л., ЕД.Ч., СР.Р. = гукало си
| ПР.НАКЛ., МИН.СВ.ВР., 2Л., МН.Ч. = гукали сте
| ПР.НАКЛ., МИН.СВ.ВР., 3Л., ЕД.Ч., М.Р. = гукал (е)
| ПР.НАКЛ., МИН.СВ.ВР., 3Л., ЕД.Ч., Ж.Р. = гукала (е)
| ПР.НАКЛ., МИН.СВ.ВР., 3Л., ЕД.Ч., СР.Р. = гукало (е)
| ПР.НАКЛ., МИН.СВ.ВР., 3Л., МН.Ч. = гукали (са)
| ПР.НАКЛ., МИН.НЕОПР.ВР., 1Л., ЕД.Ч., М.Р. = бил съм гукал
| ПР.НАКЛ., МИН.НЕОПР.ВР., 1Л., ЕД.Ч., Ж.Р. = била съм гукала
| ПР.НАКЛ., МИН.НЕОПР.ВР., 1Л., ЕД.Ч., СР.Р. = било съм гукало
| ПР.НАКЛ., МИН.НЕОПР.ВР., 1Л., МН.Ч. = били сме гукали
| ПР.НАКЛ., МИН.НЕОПР.ВР., 2Л., ЕД.Ч., М.Р. = бил си гукал
| ПР.НАКЛ., МИН.НЕОПР.ВР., 2Л., ЕД.Ч., Ж.Р. = била си гукала
| ПР.НАКЛ., МИН.НЕОПР.ВР., 2Л., ЕД.Ч., СР.Р. = било си гукало
| ПР.НАКЛ., МИН.НЕОПР.ВР., 2Л., МН.Ч. = били сте гукали
| ПР.НАКЛ., МИН.НЕОПР.ВР., 3Л., ЕД.Ч., М.Р. = бил (е) гукал
| ПР.НАКЛ., МИН.НЕОПР.ВР., 3Л., ЕД.Ч., Ж.Р. = била (е) гукала
| ПР.НАКЛ., МИН.НЕОПР.ВР., 3Л., ЕД.Ч., СР.Р. = било (е) гукало
| ПР.НАКЛ., МИН.НЕОПР.ВР., 3Л., МН.Ч. = били (са) гукали
| ПР.НАКЛ., БЪД.ВР., 1Л., ЕД.Ч., М.Р. = щял съм да гукам
| ПР.НАКЛ., БЪД.ВР., 1Л., ЕД.Ч., Ж.Р. = щяла съм да гукам
| ПР.НАКЛ., БЪД.ВР., 1Л., ЕД.Ч., СР.Р. = щяло съм да гукам
| ПР.НАКЛ., БЪД.ВР., 1Л., МН.Ч. = щели сме да гукаме
| ПР.НАКЛ., БЪД.ВР., 2Л., ЕД.Ч., М.Р. = щял си да гукаш
| ПР.НАКЛ., БЪД.ВР., 2Л., ЕД.Ч., Ж.Р. = щяла си да гукаш
| ПР.НАКЛ., БЪД.ВР., 2Л., ЕД.Ч., СР.Р. = щяло си да гукаш
| ПР.НАКЛ., БЪД.ВР., 2Л., МН.Ч. = щели сте да гукате
| ПР.НАКЛ., БЪД.ВР., 3Л., ЕД.Ч., М.Р. = щял (е) да гука
| ПР.НАКЛ., БЪД.ВР., 3Л., ЕД.Ч., Ж.Р. = щяла (е) да гука
| ПР.НАКЛ., БЪД.ВР., 3Л., ЕД.Ч., СР.Р. = щяло (е) да гука
| ПР.НАКЛ., БЪД.ВР., 3Л., МН.Ч. = щели (са) да гукат
| ПР.НАКЛ., БЪД.ПРЕД.ВР., 1Л., ЕД.Ч., М.Р. = щял съм да съм гукал
| ПР.НАКЛ., БЪД.ПРЕД.ВР., 1Л., ЕД.Ч., Ж.Р. = щяла съм да съм гукала
| ПР.НАКЛ., БЪД.ПРЕД.ВР., 1Л., ЕД.Ч., СР.Р. = щяло съм да съм гукало
| ПР.НАКЛ., БЪД.ПРЕД.ВР., 1Л., МН.Ч. = щели сме да сме гукали
| ПР.НАКЛ., БЪД.ПРЕД.ВР., 2Л., ЕД.Ч., М.Р. = щял си да си гукал
| ПР.НАКЛ., БЪД.ПРЕД.ВР., 2Л., ЕД.Ч., Ж.Р. = щяла си да си гукала
| ПР.НАКЛ., БЪД.ПРЕД.ВР., 2Л., ЕД.Ч., СР.Р. = щяло си да си гукало
| ПР.НАКЛ., БЪД.ПРЕД.ВР., 2Л., МН.Ч. = щели сте да сте гукали
| ПР.НАКЛ., БЪД.ПРЕД.ВР., 3Л., ЕД.Ч., М.Р. = щял (е) да е гукал
| ПР.НАКЛ., БЪД.ПРЕД.ВР., 3Л., ЕД.Ч., Ж.Р. = щяла (е) да е гукала
| ПР.НАКЛ., БЪД.ПРЕД.ВР., 3Л., ЕД.Ч., СР.Р. = щяло (е) да е гукало
| ПР.НАКЛ., БЪД.ПРЕД.ВР., 3Л., МН.Ч. = щели (са) да са гукали
| УСЛОВНО НАКЛОНЕНИЕ, 1Л., ЕД.Ч., М.Р. = бих гукал
| УСЛОВНО НАКЛОНЕНИЕ, 1Л., ЕД.Ч., Ж.Р. = бих гукала
| УСЛОВНО НАКЛОНЕНИЕ, 1Л., ЕД.Ч., СР.Р. = бих гукало
| УСЛОВНО НАКЛОНЕНИЕ, 1Л., МН.Ч. = бихме гукали
| УСЛОВНО НАКЛОНЕНИЕ, 2Л., ЕД.Ч., М.Р. = би гукал
| УСЛОВНО НАКЛОНЕНИЕ, 2Л., ЕД.Ч., Ж.Р. = би гукала
| УСЛОВНО НАКЛОНЕНИЕ, 2Л., ЕД.Ч., СР.Р. = би гукало
| УСЛОВНО НАКЛОНЕНИЕ, 2Л., МН.Ч. = бихте гукали
| УСЛОВНО НАКЛОНЕНИЕ, 3Л., ЕД.Ч., М.Р. = би гукал
| УСЛОВНО НАКЛОНЕНИЕ, 3Л., ЕД.Ч., Ж.Р. = би гукала
| УСЛОВНО НАКЛОНЕНИЕ, 3Л., ЕД.Ч., СР.Р. = би гукало
| УСЛОВНО НАКЛОНЕНИЕ, 3Л., МН.Ч. = биха гукали
| ПОВЕЛИТЕЛНО НАКЛОНЕНИЕ, ЕД.Ч. = гу·кай
| ПОВЕЛИТЕЛНО НАКЛОНЕНИЕ, МН.Ч. = гу·кай·те
| МИН.СТРАД.ПРИЧ. М.Р. = гу·кан
| МИН.СТРАД.ПРИЧ. М.Р. НЕПЪЛЕН ЧЛЕН = гу·ка·ния
| МИН.СТРАД.ПРИЧ. М.Р. ПЪЛЕН ЧЛЕН = гу·ка·ни·ят
| МИН.СТРАД.ПРИЧ. Ж.Р. = гу·ка·на
| МИН.СТРАД.ПРИЧ. Ж.Р. ЧЛЕН = гу·ка·на·та
| МИН.СТРАД.ПРИЧ. СР.Р. = гу·ка·но
| МИН.СТРАД.ПРИЧ. СР.Р. ЧЛЕН = гу·ка·но·то
| МИН.СТРАД.ПРИЧ. МН.Ч. = гу·ка·ни
| МИН.СТРАД.ПРИЧ. МН.Ч. ЧЛЕН = гу·ка·ни·те
| МИН.ДЕЯТ.СВ.ПРИЧ. М.Р. = гу·кал
| МИН.ДЕЯТ.СВ.ПРИЧ. М.Р. НЕПЪЛЕН ЧЛЕН = гу·ка·лия
| МИН.ДЕЯТ.СВ.ПРИЧ. М.Р. ПЪЛЕН ЧЛЕН = гу·ка·ли·ят
| МИН.ДЕЯТ.СВ.ПРИЧ. Ж.Р. = гу·ка·ла
| МИН.ДЕЯТ.СВ.ПРИЧ. Ж.Р. ЧЛЕН = гу·ка·ла·та
| МИН.ДЕЯТ.СВ.ПРИЧ. СР.Р. = гу·ка·ло
| МИН.ДЕЯТ.СВ.ПРИЧ. СР.Р. ЧЛЕН = гу·ка·ло·то
| МИН.ДЕЯТ.СВ.ПРИЧ. МН.Ч. = гу·ка·ли
| МИН.ДЕЯТ.СВ.ПРИЧ. МН.Ч. ЧЛЕН = гу·ка·ли·те
| МИН.ДЕЯТ.НЕСВ.ПРИЧ. М.Р. = гу·кал
| МИН.ДЕЯТ.НЕСВ.ПРИЧ. М.Р. НЕПЪЛЕН ЧЛЕН = гу·ка·лия
| МИН.ДЕЯТ.НЕСВ.ПРИЧ. М.Р. ПЪЛЕН ЧЛЕН = гу·ка·ли·ят
| МИН.ДЕЯТ.НЕСВ.ПРИЧ. Ж.Р. = гу·ка·ла
| МИН.ДЕЯТ.НЕСВ.ПРИЧ. Ж.Р. ЧЛЕН = гу·ка·ла·та
| МИН.ДЕЯТ.НЕСВ.ПРИЧ. СР.Р. = гу·ка·ло
| МИН.ДЕЯТ.НЕСВ.ПРИЧ. СР.Р. ЧЛЕН = гу·ка·ло·то
| МИН.ДЕЯТ.НЕСВ.ПРИЧ. МН.Ч. = гу·ка·ли
| МИН.ДЕЯТ.НЕСВ.ПРИЧ. МН.Ч. ЧЛЕН = гу·ка·ли·те
| СЕГ.ДЕЯТ.ПРИЧ. М.Р. = гу·кащ
| СЕГ.ДЕЯТ.ПРИЧ. М.Р. НЕПЪЛЕН ЧЛЕН = гу·ка·щия
| СЕГ.ДЕЯТ.ПРИЧ. М.Р. ПЪЛЕН ЧЛЕН = гу·ка·щи·ят
| СЕГ.ДЕЯТ.ПРИЧ. Ж.Р. = гу·ка·ща
| СЕГ.ДЕЯТ.ПРИЧ. Ж.Р. ЧЛЕН = гу·ка·ща·та
| СЕГ.ДЕЯТ.ПРИЧ. СР.Р. = гу·ка·що
| СЕГ.ДЕЯТ.ПРИЧ. СР.Р. ЧЛЕН = гу·ка·що·то
| СЕГ.ДЕЯТ.ПРИЧ. МН.Ч. = гу·ка·щи
| СЕГ.ДЕЯТ.ПРИЧ. МН.Ч. ЧЛЕН = гу·ка·щи·те
| ДЕЕПРИЧАСТИЕ = гу·кай·ки
| СКРИТИ ПРЕПРАТКИ = 
[[гукам]],
[[гукаш]],
[[гука]],
[[гукаме]],
[[гукате]],
[[гукат]],
[[гуках]],
[[гукахме]],
[[гукахте]],
[[гукаха]],
[[гукаше]],
[[гукай]],
[[гукайте]],
[[гукал]],
[[гукалия]],
[[гукалият]],
[[гукала]],
[[гукалата]],
[[гукало]],
[[гукалото]],
[[гукали]],
[[гукалите]],
[[гукан]],
[[гукания]],
[[гуканият]],
[[гукана]],
[[гуканата]],
[[гукано]],
[[гуканото]],
[[гукани]],
[[гуканите]],
[[гукащ]],
[[гукащия]],
[[гукащият]],
[[гукаща]],
[[гукащата]],
[[гукащо]],
[[гукащото]],
[[гукащи]],
[[гукащите]],
[[гукайки]],
[[гукал съм]],
[[гукала съм]],
[[гукало съм]],
[[гукали сме]],
[[гукал си]],
[[гукала си]],
[[гукало си]],
[[гукали сте]],
[[гукал е]],
[[гукала е]],
[[гукало е]],
[[гукали са]],
[[бях гукал]],
[[бях гукала]],
[[бях гукало]],
[[бяхме гукали]],
[[беше гукал]],
[[беше гукала]],
[[беше гукало]],
[[бяхте гукали]],
[[бяха гукали]],
[[ще гукам]],
[[ще гукаме]],
[[ще гукаш]],
[[ще гукате]],
[[ще гука]],
[[ще гукат]],
[[ще съм гукал]],
[[ще съм гукала]],
[[ще съм гукало]],
[[ще сме гукали]],
[[ще си гукал]],
[[ще си гукала]],
[[ще си гукало]],
[[ще сте гукали]],
[[ще е гукал]],
[[ще е гукала]],
[[ще е гукало]],
[[ще са гукали]],
[[щях да гукам]],
[[щяхме да гукаме]],
[[щеше да гукаш]],
[[щяхте да гукате]],
[[щеше да гука]],
[[щяха да гукат]],
[[щях да съм гукал]],
[[щях да съм гукала]],
[[щях да съм гукало]],
[[щяхме да сме гукали]],
[[щеше да си гукал]],
[[щеше да си гукала]],
[[щеше да си гукало]],
[[щяхте да сте гукали]],
[[щеше да е гукал]],
[[щеше да е гукала]],
[[щеше да е гукало]],
[[щяха да са гукали]],
[[бил съм гукал]],
[[била съм гукала]],
[[било съм гукало]],
[[били сме гукали]],
[[бил си гукал]],
[[била си гукала]],
[[било си гукало]],
[[били сте гукали]],
[[бил е гукал]],
[[била е гукала]],
[[било е гукало]],
[[били са гукали]],
[[щял съм да гукам]],
[[щяла съм да гукам]],
[[щяло съм да гукам]],
[[щели сме да гукаме]],
[[щял си да гукаш]],
[[щяла си да гукаш]],
[[щяло си да гукаш]],
[[щели сте да гукате]],
[[щял да гука]],
[[щяла да гука]],
[[щяло да гука]],
[[щели да гукат]],
[[щял е да гука]],
[[щяла е да гука]],
[[щяло е да гука]],
[[щели са да гукат]],
[[щял съм да съм гукал]],
[[щяла съм да съм гукала]],
[[щяло съм да съм гукало]],
[[щели сме да сме гукали]],
[[щял си да си гукал]],
[[щяла си да си гукала]],
[[щяло си да си гукало]],
[[щели сте да сте гукали]],
[[щял да е гукал]],
[[щяла да е гукала]],
[[щяло да е гукало]],
[[щели да са гукали]],
[[щял е да е гукал]],
[[щяла е да е гукала]],
[[щяло е да е гукало]],
[[щели са да са гукали]],
[[бих гукал]],
[[бих гукала]],
[[бих гукало]],
[[бихме гукали]],
[[би гукал]],
[[би гукала]],
[[би гукало]],
[[бихте гукали]],
[[биха гукали]],
}}</text>
      <sha1>g4jsqp6m7g22ybm0dsg1ogd8gta4zdj</sha1>
    </revision>
  </page>
  <page>
    <title>Шаблон:Словоформи/гуляя</title>
    <ns>10</ns>
    <id>407934</id>
    <revision>
      <id>439916</id>
      <parentid>10915</parentid>
      <timestamp>2005-05-07T08:51:07Z</timestamp>
      <contributor>
        <username>Bgbot</username>
        <id>83</id>
      </contributor>
      <comment>Борислав: Шаблон със словоформи</comment>
      <model>wikitext</model>
      <format>text/x-wiki</format>
      <text bytes="19260" xml:space="preserve">{{Шаблон:Словоформи/Глагол|
  ОСНОВНА ФОРМА = гуляя
| СЕГ.ВР., 1Л., ЕД.Ч. = гу·ляя
| СЕГ.ВР., 1Л., МН.Ч. = гу·ля·ем
| СЕГ.ВР., 2Л., ЕД.Ч. = гу·ля·еш
| СЕГ.ВР., 2Л., МН.Ч. = гу·ля·е·те
| СЕГ.ВР., 3Л., ЕД.Ч. = гу·ляе
| СЕГ.ВР., 3Л., МН.Ч. = гу·ля·ят
| МИН.СВ.ВР., 1Л., ЕД.Ч. = гу·лях
| МИН.СВ.ВР., 1Л., МН.Ч. = гу·лях·ме
| МИН.СВ.ВР., 2Л., ЕД.Ч. = гу·ля
| МИН.СВ.ВР., 2Л., МН.Ч. = гу·лях·те
| МИН.СВ.ВР., 3Л., ЕД.Ч. = гу·ля
| МИН.СВ.ВР., 3Л., МН.Ч. = гу·ля·ха
| МИН.НЕСВ.ВР., 1Л., ЕД.Ч. = гу·ля·ех
| МИН.НЕСВ.ВР., 1Л., МН.Ч. = гу·ля·ех·ме
| МИН.НЕСВ.ВР., 2Л., ЕД.Ч. = гу·ля·е·ше
| МИН.НЕСВ.ВР., 2Л., МН.Ч. = гу·ля·ех·те
| МИН.НЕСВ.ВР., 3Л., ЕД.Ч. = гу·ля·е·ше
| МИН.НЕСВ.ВР., 3Л., МН.Ч. = гу·ля·е·ха
| МИН.НЕОПР.ВР., 1Л., ЕД.Ч., М.Р. = гулял съм
| МИН.НЕОПР.ВР., 1Л., ЕД.Ч., Ж.Р. = гуляла съм
| МИН.НЕОПР.ВР., 1Л., ЕД.Ч., СР.Р. = гуляло съм
| МИН.НЕОПР.ВР., 1Л., МН.Ч. = гуляли сме
| МИН.НЕОПР.ВР., 2Л., ЕД.Ч., М.Р. = гулял си
| МИН.НЕОПР.ВР., 2Л., ЕД.Ч., Ж.Р. = гуляла си
| МИН.НЕОПР.ВР., 2Л., ЕД.Ч., СР.Р. = гуляло си
| МИН.НЕОПР.ВР., 2Л., МН.Ч. = гуляли сте
| МИН.НЕОПР.ВР., 3Л., ЕД.Ч., М.Р. = гулял е
| МИН.НЕОПР.ВР., 3Л., ЕД.Ч., Ж.Р. = гуляла е
| МИН.НЕОПР.ВР., 3Л., ЕД.Ч., СР.Р. = гуляло е
| МИН.НЕОПР.ВР., 3Л., МН.Ч. = гуляли са
| МИН.ПРЕД.ВР., 1Л., ЕД.Ч., М.Р. = бях гулял
| МИН.ПРЕД.ВР., 1Л., ЕД.Ч., Ж.Р. = бях гуляла
| МИН.ПРЕД.ВР., 1Л., ЕД.Ч., СР.Р. = бях гуляло
| МИН.ПРЕД.ВР., 1Л., МН.Ч. = бяхме гуляли
| МИН.ПРЕД.ВР., 2Л., ЕД.Ч., М.Р. = беше гулял
| МИН.ПРЕД.ВР., 2Л., ЕД.Ч., Ж.Р. = беше гуляла
| МИН.ПРЕД.ВР., 2Л., ЕД.Ч., СР.Р. = беше гуляло
| МИН.ПРЕД.ВР., 2Л., МН.Ч. = бяхте гуляли
| МИН.ПРЕД.ВР., 3Л., ЕД.Ч., М.Р. = беше гулял
| МИН.ПРЕД.ВР., 3Л., ЕД.Ч., Ж.Р. = беше гуляла
| МИН.ПРЕД.ВР., 3Л., ЕД.Ч., СР.Р. = беше гуляло
| МИН.ПРЕД.ВР., 3Л., МН.Ч. = бяха гуляли
| БЪД.ВР., 1Л., ЕД.Ч. = ще гуляя
| БЪД.ВР., 1Л., МН.Ч. = ще гуляем
| БЪД.ВР., 2Л., ЕД.Ч. = ще гуляеш
| БЪД.ВР., 2Л., МН.Ч. = ще гуляете
| БЪД.ВР., 3Л., ЕД.Ч. = ще гуляе
| БЪД.ВР., 3Л., МН.Ч. = ще гуляят
| БЪД.ПРЕД.ВР., 1Л., ЕД.Ч., М.Р. = ще съм гулял
| БЪД.ПРЕД.ВР., 1Л., ЕД.Ч., Ж.Р. = ще съм гуляла
| БЪД.ПРЕД.ВР., 1Л., ЕД.Ч., СР.Р. = ще съм гуляло
| БЪД.ПРЕД.ВР., 1Л., МН.Ч. = ще сме гуляли
| БЪД.ПРЕД.ВР., 2Л., ЕД.Ч., М.Р. = ще си гулял
| БЪД.ПРЕД.ВР., 2Л., ЕД.Ч., Ж.Р. = ще си гуляла
| БЪД.ПРЕД.ВР., 2Л., ЕД.Ч., СР.Р. = ще си гуляло
| БЪД.ПРЕД.ВР., 2Л., МН.Ч. = ще сте гуляли
| БЪД.ПРЕД.ВР., 3Л., ЕД.Ч., М.Р. = ще е гулял
| БЪД.ПРЕД.ВР., 3Л., ЕД.Ч., Ж.Р. = ще е гуляла
| БЪД.ПРЕД.ВР., 3Л., ЕД.Ч., СР.Р. = ще е гуляло
| БЪД.ПРЕД.ВР., 3Л., МН.Ч. = ще са гуляли
| БЪД.ВР. В МИН., 1Л., ЕД.Ч. = щях да гуляя
| БЪД.ВР. В МИН., 1Л., МН.Ч. = щяхме да гуляем
| БЪД.ВР. В МИН., 2Л., ЕД.Ч. = щеше да гуляеш
| БЪД.ВР. В МИН., 2Л., МН.Ч. = щяхте да гуляете
| БЪД.ВР. В МИН., 3Л., ЕД.Ч. = щеше да гуляе
| БЪД.ВР. В МИН., 3Л., МН.Ч. = щяха да гуляят
| БЪД.ПРЕД.ВР. В МИН., 1Л., ЕД.Ч., М.Р. = щях да съм гулял
| БЪД.ПРЕД.ВР. В МИН., 1Л., ЕД.Ч., Ж.Р. = щях да съм гуляла
| БЪД.ПРЕД.ВР. В МИН., 1Л., ЕД.Ч., СР.Р. = щях да съм гуляло
| БЪД.ПРЕД.ВР. В МИН., 1Л., МН.Ч. = щяхме да сме гуляли
| БЪД.ПРЕД.ВР. В МИН., 2Л., ЕД.Ч., М.Р. = щеше да си гулял
| БЪД.ПРЕД.ВР. В МИН., 2Л., ЕД.Ч., Ж.Р. = щеше да си гуляла
| БЪД.ПРЕД.ВР. В МИН., 2Л., ЕД.Ч., СР.Р. = щеше да си гуляло
| БЪД.ПРЕД.ВР. В МИН., 2Л., МН.Ч. = щяхте да сте гуляли
| БЪД.ПРЕД.ВР. В МИН., 3Л., ЕД.Ч., М.Р. = щеше да е гулял
| БЪД.ПРЕД.ВР. В МИН., 3Л., ЕД.Ч., Ж.Р. = щеше да е гуляла
| БЪД.ПРЕД.ВР. В МИН., 3Л., ЕД.Ч., СР.Р. = щеше да е гуляло
| БЪД.ПРЕД.ВР. В МИН., 3Л., МН.Ч. = щяха да са гуляли
| ПР.НАКЛ., СЕГ.ВР., 1Л., ЕД.Ч., М.Р. = гуляел съм
| ПР.НАКЛ., СЕГ.ВР., 1Л., ЕД.Ч., Ж.Р. = гуляела съм
| ПР.НАКЛ., СЕГ.ВР., 1Л., ЕД.Ч., СР.Р. = гуляело съм
| ПР.НАКЛ., СЕГ.ВР., 1Л., МН.Ч. = гуляели сме
| ПР.НАКЛ., СЕГ.ВР., 2Л., ЕД.Ч., М.Р. = гуляел си
| ПР.НАКЛ., СЕГ.ВР., 2Л., ЕД.Ч., Ж.Р. = гуляела си
| ПР.НАКЛ., СЕГ.ВР., 2Л., ЕД.Ч., СР.Р. = гуляело си
| ПР.НАКЛ., СЕГ.ВР., 2Л., МН.Ч. = гуляели сте
| ПР.НАКЛ., СЕГ.ВР., 3Л., ЕД.Ч., М.Р. = гуляел (е)
| ПР.НАКЛ., СЕГ.ВР., 3Л., ЕД.Ч., Ж.Р. = гуляела (е)
| ПР.НАКЛ., СЕГ.ВР., 3Л., ЕД.Ч., СР.Р. = гуляело (е)
| ПР.НАКЛ., СЕГ.ВР., 3Л., МН.Ч. = гуляели (са)
| ПР.НАКЛ., МИН.СВ.ВР., 1Л., ЕД.Ч., М.Р. = гулял съм
| ПР.НАКЛ., МИН.СВ.ВР., 1Л., ЕД.Ч., Ж.Р. = гуляла съм
| ПР.НАКЛ., МИН.СВ.ВР., 1Л., ЕД.Ч., СР.Р. = гуляло съм
| ПР.НАКЛ., МИН.СВ.ВР., 1Л., МН.Ч. = гуляли сме
| ПР.НАКЛ., МИН.СВ.ВР., 2Л., ЕД.Ч., М.Р. = гулял си
| ПР.НАКЛ., МИН.СВ.ВР., 2Л., ЕД.Ч., Ж.Р. = гуляла си
| ПР.НАКЛ., МИН.СВ.ВР., 2Л., ЕД.Ч., СР.Р. = гуляло си
| ПР.НАКЛ., МИН.СВ.ВР., 2Л., МН.Ч. = гуляли сте
| ПР.НАКЛ., МИН.СВ.ВР., 3Л., ЕД.Ч., М.Р. = гулял (е)
| ПР.НАКЛ., МИН.СВ.ВР., 3Л., ЕД.Ч., Ж.Р. = гуляла (е)
| ПР.НАКЛ., МИН.СВ.ВР., 3Л., ЕД.Ч., СР.Р. = гуляло (е)
| ПР.НАКЛ., МИН.СВ.ВР., 3Л., МН.Ч. = гуляли (са)
| ПР.НАКЛ., МИН.НЕОПР.ВР., 1Л., ЕД.Ч., М.Р. = бил съм гулял
| ПР.НАКЛ., МИН.НЕОПР.ВР., 1Л., ЕД.Ч., Ж.Р. = била съм гуляла
| ПР.НАКЛ., МИН.НЕОПР.ВР., 1Л., ЕД.Ч., СР.Р. = било съм гуляло
| ПР.НАКЛ., МИН.НЕОПР.ВР., 1Л., МН.Ч. = били сме гуляли
| ПР.НАКЛ., МИН.НЕОПР.ВР., 2Л., ЕД.Ч., М.Р. = бил си гулял
| ПР.НАКЛ., МИН.НЕОПР.ВР., 2Л., ЕД.Ч., Ж.Р. = била си гуляла
| ПР.НАКЛ., МИН.НЕОПР.ВР., 2Л., ЕД.Ч., СР.Р. = било си гуляло
| ПР.НАКЛ., МИН.НЕОПР.ВР., 2Л., МН.Ч. = били сте гуляли
| ПР.НАКЛ., МИН.НЕОПР.ВР., 3Л., ЕД.Ч., М.Р. = бил (е) гулял
| ПР.НАКЛ., МИН.НЕОПР.ВР., 3Л., ЕД.Ч., Ж.Р. = била (е) гуляла
| ПР.НАКЛ., МИН.НЕОПР.ВР., 3Л., ЕД.Ч., СР.Р. = било (е) гуляло
| ПР.НАКЛ., МИН.НЕОПР.ВР., 3Л., МН.Ч. = били (са) гуляли
| ПР.НАКЛ., БЪД.ВР., 1Л., ЕД.Ч., М.Р. = щял съм да гуляя
| ПР.НАКЛ., БЪД.ВР., 1Л., ЕД.Ч., Ж.Р. = щяла съм да гуляя
| ПР.НАКЛ., БЪД.ВР., 1Л., ЕД.Ч., СР.Р. = щяло съм да гуляя
| ПР.НАКЛ., БЪД.ВР., 1Л., МН.Ч. = щели сме да гуляем
| ПР.НАКЛ., БЪД.ВР., 2Л., ЕД.Ч., М.Р. = щял си да гуляеш
| ПР.НАКЛ., БЪД.ВР., 2Л., ЕД.Ч., Ж.Р. = щяла си да гуляеш
| ПР.НАКЛ., БЪД.ВР., 2Л., ЕД.Ч., СР.Р. = щяло си да гуляеш
| ПР.НАКЛ., БЪД.ВР., 2Л., МН.Ч. = щели сте да гуляете
| ПР.НАКЛ., БЪД.ВР., 3Л., ЕД.Ч., М.Р. = щял (е) да гуляе
| ПР.НАКЛ., БЪД.ВР., 3Л., ЕД.Ч., Ж.Р. = щяла (е) да гуляе
| ПР.НАКЛ., БЪД.ВР., 3Л., ЕД.Ч., СР.Р. = щяло (е) да гуляе
| ПР.НАКЛ., БЪД.ВР., 3Л., МН.Ч. = щели (са) да гуляят
| ПР.НАКЛ., БЪД.ПРЕД.ВР., 1Л., ЕД.Ч., М.Р. = щял съм да съм гулял
| ПР.НАКЛ., БЪД.ПРЕД.ВР., 1Л., ЕД.Ч., Ж.Р. = щяла съм да съм гуляла
| ПР.НАКЛ., БЪД.ПРЕД.ВР., 1Л., ЕД.Ч., СР.Р. = щяло съм да съм гуляло
| ПР.НАКЛ., БЪД.ПРЕД.ВР., 1Л., МН.Ч. = щели сме да сме гуляли
| ПР.НАКЛ., БЪД.ПРЕД.ВР., 2Л., ЕД.Ч., М.Р. = щял си да си гулял
| ПР.НАКЛ., БЪД.ПРЕД.ВР., 2Л., ЕД.Ч., Ж.Р. = щяла си да си гуляла
| ПР.НАКЛ., БЪД.ПРЕД.ВР., 2Л., ЕД.Ч., СР.Р. = щяло си да си гуляло
| ПР.НАКЛ., БЪД.ПРЕД.ВР., 2Л., МН.Ч. = щели сте да сте гуляли
| ПР.НАКЛ., БЪД.ПРЕД.ВР., 3Л., ЕД.Ч., М.Р. = щял (е) да е гулял
| ПР.НАКЛ., БЪД.ПРЕД.ВР., 3Л., ЕД.Ч., Ж.Р. = щяла (е) да е гуляла
| ПР.НАКЛ., БЪД.ПРЕД.ВР., 3Л., ЕД.Ч., СР.Р. = щяло (е) да е гуляло
| ПР.НАКЛ., БЪД.ПРЕД.ВР., 3Л., МН.Ч. = щели (са) да са гуляли
| УСЛОВНО НАКЛОНЕНИЕ, 1Л., ЕД.Ч., М.Р. = бих гулял
| УСЛОВНО НАКЛОНЕНИЕ, 1Л., ЕД.Ч., Ж.Р. = бих гуляла
| УСЛОВНО НАКЛОНЕНИЕ, 1Л., ЕД.Ч., СР.Р. = бих гуляло
| УСЛОВНО НАКЛОНЕНИЕ, 1Л., МН.Ч. = бихме гуляли
| УСЛОВНО НАКЛОНЕНИЕ, 2Л., ЕД.Ч., М.Р. = би гулял
| УСЛОВНО НАКЛОНЕНИЕ, 2Л., ЕД.Ч., Ж.Р. = би гуляла
| УСЛОВНО НАКЛОНЕНИЕ, 2Л., ЕД.Ч., СР.Р. = би гуляло
| УСЛОВНО НАКЛОНЕНИЕ, 2Л., МН.Ч. = бихте гуляли
| УСЛОВНО НАКЛОНЕНИЕ, 3Л., ЕД.Ч., М.Р. = би гулял
| УСЛОВНО НАКЛОНЕНИЕ, 3Л., ЕД.Ч., Ж.Р. = би гуляла
| УСЛОВНО НАКЛОНЕНИЕ, 3Л., ЕД.Ч., СР.Р. = би гуляло
| УСЛОВНО НАКЛОНЕНИЕ, 3Л., МН.Ч. = биха гуляли
| ПОВЕЛИТЕЛНО НАКЛОНЕНИЕ, ЕД.Ч. = гу·ляй
| ПОВЕЛИТЕЛНО НАКЛОНЕНИЕ, МН.Ч. = гу·ляй·те
| МИН.СТРАД.ПРИЧ. М.Р. = гу·лян
| МИН.СТРАД.ПРИЧ. М.Р. НЕПЪЛЕН ЧЛЕН = гу·ля·ния
| МИН.СТРАД.ПРИЧ. М.Р. ПЪЛЕН ЧЛЕН = гу·ля·ни·ят
| МИН.СТРАД.ПРИЧ. Ж.Р. = гу·ля·на
| МИН.СТРАД.ПРИЧ. Ж.Р. ЧЛЕН = гу·ля·на·та
| МИН.СТРАД.ПРИЧ. СР.Р. = гу·ля·но
| МИН.СТРАД.ПРИЧ. СР.Р. ЧЛЕН = гу·ля·но·то
| МИН.СТРАД.ПРИЧ. МН.Ч. = гу·ля·ни
| МИН.СТРАД.ПРИЧ. МН.Ч. ЧЛЕН = гу·ля·ни·те
| МИН.ДЕЯТ.СВ.ПРИЧ. М.Р. = гу·лял
| МИН.ДЕЯТ.СВ.ПРИЧ. М.Р. НЕПЪЛЕН ЧЛЕН = гу·ля·лия
| МИН.ДЕЯТ.СВ.ПРИЧ. М.Р. ПЪЛЕН ЧЛЕН = гу·ля·ли·ят
| МИН.ДЕЯТ.СВ.ПРИЧ. Ж.Р. = гу·ля·ла
| МИН.ДЕЯТ.СВ.ПРИЧ. Ж.Р. ЧЛЕН = гу·ля·ла·та
| МИН.ДЕЯТ.СВ.ПРИЧ. СР.Р. = гу·ля·ло
| МИН.ДЕЯТ.СВ.ПРИЧ. СР.Р. ЧЛЕН = гу·ля·ло·то
| МИН.ДЕЯТ.СВ.ПРИЧ. МН.Ч. = гу·ля·ли
| МИН.ДЕЯТ.СВ.ПРИЧ. МН.Ч. ЧЛЕН = гу·ля·ли·те
| МИН.ДЕЯТ.НЕСВ.ПРИЧ. М.Р. = гу·ля·ел
| МИН.ДЕЯТ.НЕСВ.ПРИЧ. М.Р. НЕПЪЛЕН ЧЛЕН = гу·ля·е·лия
| МИН.ДЕЯТ.НЕСВ.ПРИЧ. М.Р. ПЪЛЕН ЧЛЕН = гу·ля·е·ли·ят
| МИН.ДЕЯТ.НЕСВ.ПРИЧ. Ж.Р. = гу·ля·е·ла
| МИН.ДЕЯТ.НЕСВ.ПРИЧ. Ж.Р. ЧЛЕН = гу·ля·е·ла·та
| МИН.ДЕЯТ.НЕСВ.ПРИЧ. СР.Р. = гу·ля·е·ло
| МИН.ДЕЯТ.НЕСВ.ПРИЧ. СР.Р. ЧЛЕН = гу·ля·е·ло·то
| МИН.ДЕЯТ.НЕСВ.ПРИЧ. МН.Ч. = гу·ля·е·ли
| МИН.ДЕЯТ.НЕСВ.ПРИЧ. МН.Ч. ЧЛЕН = гу·ля·е·ли·те
| СЕГ.ДЕЯТ.ПРИЧ. М.Р. = гу·ля·ещ
| СЕГ.ДЕЯТ.ПРИЧ. М.Р. НЕПЪЛЕН ЧЛЕН = гу·ля·е·щия
| СЕГ.ДЕЯТ.ПРИЧ. М.Р. ПЪЛЕН ЧЛЕН = гу·ля·е·щи·ят
| СЕГ.ДЕЯТ.ПРИЧ. Ж.Р. = гу·ля·е·ща
| СЕГ.ДЕЯТ.ПРИЧ. Ж.Р. ЧЛЕН = гу·ля·е·ща·та
| СЕГ.ДЕЯТ.ПРИЧ. СР.Р. = гу·ля·е·що
| СЕГ.ДЕЯТ.ПРИЧ. СР.Р. ЧЛЕН = гу·ля·е·що·то
| СЕГ.ДЕЯТ.ПРИЧ. МН.Ч. = гу·ля·е·щи
| СЕГ.ДЕЯТ.ПРИЧ. МН.Ч. ЧЛЕН = гу·ля·е·щи·те
| ДЕЕПРИЧАСТИЕ = гу·ля·ей·ки
| СКРИТИ ПРЕПРАТКИ = 
[[гуляя]],
[[гуляеш]],
[[гуляе]],
[[гуляем]],
[[гуляете]],
[[гуляят]],
[[гулях]],
[[гуля]],
[[гуляхме]],
[[гуляхте]],
[[гуляха]],
[[гуляех]],
[[гуляеше]],
[[гуляехме]],
[[гуляехте]],
[[гуляеха]],
[[гуляй]],
[[гуляйте]],
[[гулял]],
[[гулялия]],
[[гулялият]],
[[гуляла]],
[[гулялата]],
[[гуляло]],
[[гулялото]],
[[гуляли]],
[[гулялите]],
[[гуляел]],
[[гуляелия]],
[[гуляелият]],
[[гуляела]],
[[гуляелата]],
[[гуляело]],
[[гуляелото]],
[[гуляели]],
[[гуляелите]],
[[гулян]],
[[гуляния]],
[[гуляният]],
[[гуляна]],
[[гуляната]],
[[гуляно]],
[[гуляното]],
[[гуляни]],
[[гуляните]],
[[гуляещ]],
[[гуляещия]],
[[гуляещият]],
[[гуляеща]],
[[гуляещата]],
[[гуляещо]],
[[гуляещото]],
[[гуляещи]],
[[гуляещите]],
[[гуляейки]],
[[гулял съм]],
[[гуляла съм]],
[[гуляло съм]],
[[гуляли сме]],
[[гулял си]],
[[гуляла си]],
[[гуляло си]],
[[гуляли сте]],
[[гулял е]],
[[гуляла е]],
[[гуляло е]],
[[гуляли са]],
[[бях гулял]],
[[бях гуляла]],
[[бях гуляло]],
[[бяхме гуляли]],
[[беше гулял]],
[[беше гуляла]],
[[беше гуляло]],
[[бяхте гуляли]],
[[бяха гуляли]],
[[ще гуляя]],
[[ще гуляем]],
[[ще гуляеш]],
[[ще гуляете]],
[[ще гуляе]],
[[ще гуляят]],
[[ще съм гулял]],
[[ще съм гуляла]],
[[ще съм гуляло]],
[[ще сме гуляли]],
[[ще си гулял]],
[[ще си гуляла]],
[[ще си гуляло]],
[[ще сте гуляли]],
[[ще е гулял]],
[[ще е гуляла]],
[[ще е гуляло]],
[[ще са гуляли]],
[[щях да гуляя]],
[[щяхме да гуляем]],
[[щеше да гуляеш]],
[[щяхте да гуляете]],
[[щеше да гуляе]],
[[щяха да гуляят]],
[[щях да съм гулял]],
[[щях да съм гуляла]],
[[щях да съм гуляло]],
[[щяхме да сме гуляли]],
[[щеше да си гулял]],
[[щеше да си гуляла]],
[[щеше да си гуляло]],
[[щяхте да сте гуляли]],
[[щеше да е гулял]],
[[щеше да е гуляла]],
[[щеше да е гуляло]],
[[щяха да са гуляли]],
[[гуляел съм]],
[[гуляела съм]],
[[гуляело съм]],
[[гуляели сме]],
[[гуляел си]],
[[гуляела си]],
[[гуляело си]],
[[гуляели сте]],
[[гуляел е]],
[[гуляела е]],
[[гуляело е]],
[[гуляели са]],
[[бил съм гулял]],
[[била съм гуляла]],
[[било съм гуляло]],
[[били сме гуляли]],
[[бил си гулял]],
[[била си гуляла]],
[[било си гуляло]],
[[били сте гуляли]],
[[бил е гулял]],
[[била е гуляла]],
[[било е гуляло]],
[[били са гуляли]],
[[щял съм да гуляя]],
[[щяла съм да гуляя]],
[[щяло съм да гуляя]],
[[щели сме да гуляем]],
[[щял си да гуляеш]],
[[щяла си да гуляеш]],
[[щяло си да гуляеш]],
[[щели сте да гуляете]],
[[щял да гуляе]],
[[щяла да гуляе]],
[[щяло да гуляе]],
[[щели да гуляят]],
[[щял е да гуляе]],
[[щяла е да гуляе]],
[[щяло е да гуляе]],
[[щели са да гуляят]],
[[щял съм да съм гулял]],
[[щяла съм да съм гуляла]],
[[щяло съм да съм гуляло]],
[[щели сме да сме гуляли]],
[[щял си да си гулял]],
[[щяла си да си гуляла]],
[[щяло си да си гуляло]],
[[щели сте да сте гуляли]],
[[щял да е гулял]],
[[щяла да е гуляла]],
[[щяло да е гуляло]],
[[щели да са гуляли]],
[[щял е да е гулял]],
[[щяла е да е гуляла]],
[[щяло е да е гуляло]],
[[щели са да са гуляли]],
[[бих гулял]],
[[бих гуляла]],
[[бих гуляло]],
[[бихме гуляли]],
[[би гулял]],
[[би гуляла]],
[[би гуляло]],
[[бихте гуляли]],
[[биха гуляли]],
}}</text>
      <sha1>8m5g936kb1qogfjxungi26ryl8rrt6s</sha1>
    </revision>
  </page>
  <page>
    <title>Шаблон:Словоформи/гумирам</title>
    <ns>10</ns>
    <id>491985</id>
    <revision>
      <id>523967</id>
      <timestamp>2005-05-09T06:41:44Z</timestamp>
      <contributor>
        <username>Bgbot</username>
        <id>83</id>
      </contributor>
      <comment>Борислав: Шаблон със словоформи</comment>
      <model>wikitext</model>
      <format>text/x-wiki</format>
      <text bytes="19908" xml:space="preserve">{{Шаблон:Словоформи/Глагол|
  ОСНОВНА ФОРМА = гумирам
| СЕГ.ВР., 1Л., ЕД.Ч. = гу·ми·рам
| СЕГ.ВР., 1Л., МН.Ч. = гу·ми·ра·ме
| СЕГ.ВР., 2Л., ЕД.Ч. = гу·ми·раш
| СЕГ.ВР., 2Л., МН.Ч. = гу·ми·ра·те
| СЕГ.ВР., 3Л., ЕД.Ч. = гу·ми·ра
| СЕГ.ВР., 3Л., МН.Ч. = гу·ми·рат
| МИН.СВ.ВР., 1Л., ЕД.Ч. = гу·ми·рах
| МИН.СВ.ВР., 1Л., МН.Ч. = гу·ми·рах·ме
| МИН.СВ.ВР., 2Л., ЕД.Ч. = гу·ми·ра
| МИН.СВ.ВР., 2Л., МН.Ч. = гу·ми·рах·те
| МИН.СВ.ВР., 3Л., ЕД.Ч. = гу·ми·ра
| МИН.СВ.ВР., 3Л., МН.Ч. = гу·ми·ра·ха
| МИН.НЕСВ.ВР., 1Л., ЕД.Ч. = гу·ми·рах
| МИН.НЕСВ.ВР., 1Л., МН.Ч. = гу·ми·рах·ме
| МИН.НЕСВ.ВР., 2Л., ЕД.Ч. = гу·ми·ра·ше
| МИН.НЕСВ.ВР., 2Л., МН.Ч. = гу·ми·рах·те
| МИН.НЕСВ.ВР., 3Л., ЕД.Ч. = гу·ми·ра·ше
| МИН.НЕСВ.ВР., 3Л., МН.Ч. = гу·ми·ра·ха
| МИН.НЕОПР.ВР., 1Л., ЕД.Ч., М.Р. = гумирал съм
| МИН.НЕОПР.ВР., 1Л., ЕД.Ч., Ж.Р. = гумирала съм
| МИН.НЕОПР.ВР., 1Л., ЕД.Ч., СР.Р. = гумирало съм
| МИН.НЕОПР.ВР., 1Л., МН.Ч. = гумирали сме
| МИН.НЕОПР.ВР., 2Л., ЕД.Ч., М.Р. = гумирал си
| МИН.НЕОПР.ВР., 2Л., ЕД.Ч., Ж.Р. = гумирала си
| МИН.НЕОПР.ВР., 2Л., ЕД.Ч., СР.Р. = гумирало си
| МИН.НЕОПР.ВР., 2Л., МН.Ч. = гумирали сте
| МИН.НЕОПР.ВР., 3Л., ЕД.Ч., М.Р. = гумирал е
| МИН.НЕОПР.ВР., 3Л., ЕД.Ч., Ж.Р. = гумирала е
| МИН.НЕОПР.ВР., 3Л., ЕД.Ч., СР.Р. = гумирало е
| МИН.НЕОПР.ВР., 3Л., МН.Ч. = гумирали са
| МИН.ПРЕД.ВР., 1Л., ЕД.Ч., М.Р. = бях гумирал
| МИН.ПРЕД.ВР., 1Л., ЕД.Ч., Ж.Р. = бях гумирала
| МИН.ПРЕД.ВР., 1Л., ЕД.Ч., СР.Р. = бях гумирало
| МИН.ПРЕД.ВР., 1Л., МН.Ч. = бяхме гумирали
| МИН.ПРЕД.ВР., 2Л., ЕД.Ч., М.Р. = беше гумирал
| МИН.ПРЕД.ВР., 2Л., ЕД.Ч., Ж.Р. = беше гумирала
| МИН.ПРЕД.ВР., 2Л., ЕД.Ч., СР.Р. = беше гумирало
| МИН.ПРЕД.ВР., 2Л., МН.Ч. = бяхте гумирали
| МИН.ПРЕД.ВР., 3Л., ЕД.Ч., М.Р. = беше гумирал
| МИН.ПРЕД.ВР., 3Л., ЕД.Ч., Ж.Р. = беше гумирала
| МИН.ПРЕД.ВР., 3Л., ЕД.Ч., СР.Р. = беше гумирало
| МИН.ПРЕД.ВР., 3Л., МН.Ч. = бяха гумирали
| БЪД.ВР., 1Л., ЕД.Ч. = ще гумирам
| БЪД.ВР., 1Л., МН.Ч. = ще гумираме
| БЪД.ВР., 2Л., ЕД.Ч. = ще гумираш
| БЪД.ВР., 2Л., МН.Ч. = ще гумирате
| БЪД.ВР., 3Л., ЕД.Ч. = ще гумира
| БЪД.ВР., 3Л., МН.Ч. = ще гумират
| БЪД.ПРЕД.ВР., 1Л., ЕД.Ч., М.Р. = ще съм гумирал
| БЪД.ПРЕД.ВР., 1Л., ЕД.Ч., Ж.Р. = ще съм гумирала
| БЪД.ПРЕД.ВР., 1Л., ЕД.Ч., СР.Р. = ще съм гумирало
| БЪД.ПРЕД.ВР., 1Л., МН.Ч. = ще сме гумирали
| БЪД.ПРЕД.ВР., 2Л., ЕД.Ч., М.Р. = ще си гумирал
| БЪД.ПРЕД.ВР., 2Л., ЕД.Ч., Ж.Р. = ще си гумирала
| БЪД.ПРЕД.ВР., 2Л., ЕД.Ч., СР.Р. = ще си гумирало
| БЪД.ПРЕД.ВР., 2Л., МН.Ч. = ще сте гумирали
| БЪД.ПРЕД.ВР., 3Л., ЕД.Ч., М.Р. = ще е гумирал
| БЪД.ПРЕД.ВР., 3Л., ЕД.Ч., Ж.Р. = ще е гумирала
| БЪД.ПРЕД.ВР., 3Л., ЕД.Ч., СР.Р. = ще е гумирало
| БЪД.ПРЕД.ВР., 3Л., МН.Ч. = ще са гумирали
| БЪД.ВР. В МИН., 1Л., ЕД.Ч. = щях да гумирам
| БЪД.ВР. В МИН., 1Л., МН.Ч. = щяхме да гумираме
| БЪД.ВР. В МИН., 2Л., ЕД.Ч. = щеше да гумираш
| БЪД.ВР. В МИН., 2Л., МН.Ч. = щяхте да гумирате
| БЪД.ВР. В МИН., 3Л., ЕД.Ч. = щеше да гумира
| БЪД.ВР. В МИН., 3Л., МН.Ч. = щяха да гумират
| БЪД.ПРЕД.ВР. В МИН., 1Л., ЕД.Ч., М.Р. = щях да съм гумирал
| БЪД.ПРЕД.ВР. В МИН., 1Л., ЕД.Ч., Ж.Р. = щях да съм гумирала
| БЪД.ПРЕД.ВР. В МИН., 1Л., ЕД.Ч., СР.Р. = щях да съм гумирало
| БЪД.ПРЕД.ВР. В МИН., 1Л., МН.Ч. = щяхме да сме гумирали
| БЪД.ПРЕД.ВР. В МИН., 2Л., ЕД.Ч., М.Р. = щеше да си гумирал
| БЪД.ПРЕД.ВР. В МИН., 2Л., ЕД.Ч., Ж.Р. = щеше да си гумирала
| БЪД.ПРЕД.ВР. В МИН., 2Л., ЕД.Ч., СР.Р. = щеше да си гумирало
| БЪД.ПРЕД.ВР. В МИН., 2Л., МН.Ч. = щяхте да сте гумирали
| БЪД.ПРЕД.ВР. В МИН., 3Л., ЕД.Ч., М.Р. = щеше да е гумирал
| БЪД.ПРЕД.ВР. В МИН., 3Л., ЕД.Ч., Ж.Р. = щеше да е гумирала
| БЪД.ПРЕД.ВР. В МИН., 3Л., ЕД.Ч., СР.Р. = щеше да е гумирало
| БЪД.ПРЕД.ВР. В МИН., 3Л., МН.Ч. = щяха да са гумирали
| ПР.НАКЛ., СЕГ.ВР., 1Л., ЕД.Ч., М.Р. = гумирал съм
| ПР.НАКЛ., СЕГ.ВР., 1Л., ЕД.Ч., Ж.Р. = гумирала съм
| ПР.НАКЛ., СЕГ.ВР., 1Л., ЕД.Ч., СР.Р. = гумирало съм
| ПР.НАКЛ., СЕГ.ВР., 1Л., МН.Ч. = гумирали сме
| ПР.НАКЛ., СЕГ.ВР., 2Л., ЕД.Ч., М.Р. = гумирал си
| ПР.НАКЛ., СЕГ.ВР., 2Л., ЕД.Ч., Ж.Р. = гумирала си
| ПР.НАКЛ., СЕГ.ВР., 2Л., ЕД.Ч., СР.Р. = гумирало си
| ПР.НАКЛ., СЕГ.ВР., 2Л., МН.Ч. = гумирали сте
| ПР.НАКЛ., СЕГ.ВР., 3Л., ЕД.Ч., М.Р. = гумирал (е)
| ПР.НАКЛ., СЕГ.ВР., 3Л., ЕД.Ч., Ж.Р. = гумирала (е)
| ПР.НАКЛ., СЕГ.ВР., 3Л., ЕД.Ч., СР.Р. = гумирало (е)
| ПР.НАКЛ., СЕГ.ВР., 3Л., МН.Ч. = гумирали (са)
| ПР.НАКЛ., МИН.СВ.ВР., 1Л., ЕД.Ч., М.Р. = гумирал съм
| ПР.НАКЛ., МИН.СВ.ВР., 1Л., ЕД.Ч., Ж.Р. = гумирала съм
| ПР.НАКЛ., МИН.СВ.ВР., 1Л., ЕД.Ч., СР.Р. = гумирало съм
| ПР.НАКЛ., МИН.СВ.ВР., 1Л., МН.Ч. = гумирали сме
| ПР.НАКЛ., МИН.СВ.ВР., 2Л., ЕД.Ч., М.Р. = гумирал си
| ПР.НАКЛ., МИН.СВ.ВР., 2Л., ЕД.Ч., Ж.Р. = гумирала си
| ПР.НАКЛ., МИН.СВ.ВР., 2Л., ЕД.Ч., СР.Р. = гумирало си
| ПР.НАКЛ., МИН.СВ.ВР., 2Л., МН.Ч. = гумирали сте
| ПР.НАКЛ., МИН.СВ.ВР., 3Л., ЕД.Ч., М.Р. = гумирал (е)
| ПР.НАКЛ., МИН.СВ.ВР., 3Л., ЕД.Ч., Ж.Р. = гумирала (е)
| ПР.НАКЛ., МИН.СВ.ВР., 3Л., ЕД.Ч., СР.Р. = гумирало (е)
| ПР.НАКЛ., МИН.СВ.ВР., 3Л., МН.Ч. = гумирали (са)
| ПР.НАКЛ., МИН.НЕОПР.ВР., 1Л., ЕД.Ч., М.Р. = бил съм гумирал
| ПР.НАКЛ., МИН.НЕОПР.ВР., 1Л., ЕД.Ч., Ж.Р. = била съм гумирала
| ПР.НАКЛ., МИН.НЕОПР.ВР., 1Л., ЕД.Ч., СР.Р. = било съм гумирало
| ПР.НАКЛ., МИН.НЕОПР.ВР., 1Л., МН.Ч. = били сме гумирали
| ПР.НАКЛ., МИН.НЕОПР.ВР., 2Л., ЕД.Ч., М.Р. = бил си гумирал
| ПР.НАКЛ., МИН.НЕОПР.ВР., 2Л., ЕД.Ч., Ж.Р. = била си гумирала
| ПР.НАКЛ., МИН.НЕОПР.ВР., 2Л., ЕД.Ч., СР.Р. = било си гумирало
| ПР.НАКЛ., МИН.НЕОПР.ВР., 2Л., МН.Ч. = били сте гумирали
| ПР.НАКЛ., МИН.НЕОПР.ВР., 3Л., ЕД.Ч., М.Р. = бил (е) гумирал
| ПР.НАКЛ., МИН.НЕОПР.ВР., 3Л., ЕД.Ч., Ж.Р. = била (е) гумирала
| ПР.НАКЛ., МИН.НЕОПР.ВР., 3Л., ЕД.Ч., СР.Р. = било (е) гумирало
| ПР.НАКЛ., МИН.НЕОПР.ВР., 3Л., МН.Ч. = били (са) гумирали
| ПР.НАКЛ., БЪД.ВР., 1Л., ЕД.Ч., М.Р. = щял съм да гумирам
| ПР.НАКЛ., БЪД.ВР., 1Л., ЕД.Ч., Ж.Р. = щяла съм да гумирам
| ПР.НАКЛ., БЪД.ВР., 1Л., ЕД.Ч., СР.Р. = щяло съм да гумирам
| ПР.НАКЛ., БЪД.ВР., 1Л., МН.Ч. = щели сме да гумираме
| ПР.НАКЛ., БЪД.ВР., 2Л., ЕД.Ч., М.Р. = щял си да гумираш
| ПР.НАКЛ., БЪД.ВР., 2Л., ЕД.Ч., Ж.Р. = щяла си да гумираш
| ПР.НАКЛ., БЪД.ВР., 2Л., ЕД.Ч., СР.Р. = щяло си да гумираш
| ПР.НАКЛ., БЪД.ВР., 2Л., МН.Ч. = щели сте да гумирате
| ПР.НАКЛ., БЪД.ВР., 3Л., ЕД.Ч., М.Р. = щял (е) да гумира
| ПР.НАКЛ., БЪД.ВР., 3Л., ЕД.Ч., Ж.Р. = щяла (е) да гумира
| ПР.НАКЛ., БЪД.ВР., 3Л., ЕД.Ч., СР.Р. = щяло (е) да гумира
| ПР.НАКЛ., БЪД.ВР., 3Л., МН.Ч. = щели (са) да гумират
| ПР.НАКЛ., БЪД.ПРЕД.ВР., 1Л., ЕД.Ч., М.Р. = щял съм да съм гумирал
| ПР.НАКЛ., БЪД.ПРЕД.ВР., 1Л., ЕД.Ч., Ж.Р. = щяла съм да съм гумирала
| ПР.НАКЛ., БЪД.ПРЕД.ВР., 1Л., ЕД.Ч., СР.Р. = щяло съм да съм гумирало
| ПР.НАКЛ., БЪД.ПРЕД.ВР., 1Л., МН.Ч. = щели сме да сме гумирали
| ПР.НАКЛ., БЪД.ПРЕД.ВР., 2Л., ЕД.Ч., М.Р. = щял си да си гумирал
| ПР.НАКЛ., БЪД.ПРЕД.ВР., 2Л., ЕД.Ч., Ж.Р. = щяла си да си гумирала
| ПР.НАКЛ., БЪД.ПРЕД.ВР., 2Л., ЕД.Ч., СР.Р. = щяло си да си гумирало
| ПР.НАКЛ., БЪД.ПРЕД.ВР., 2Л., МН.Ч. = щели сте да сте гумирали
| ПР.НАКЛ., БЪД.ПРЕД.ВР., 3Л., ЕД.Ч., М.Р. = щял (е) да е гумирал
| ПР.НАКЛ., БЪД.ПРЕД.ВР., 3Л., ЕД.Ч., Ж.Р. = щяла (е) да е гумирала
| ПР.НАКЛ., БЪД.ПРЕД.ВР., 3Л., ЕД.Ч., СР.Р. = щяло (е) да е гумирало
| ПР.НАКЛ., БЪД.ПРЕД.ВР., 3Л., МН.Ч. = щели (са) да са гумирали
| УСЛОВНО НАКЛОНЕНИЕ, 1Л., ЕД.Ч., М.Р. = бих гумирал
| УСЛОВНО НАКЛОНЕНИЕ, 1Л., ЕД.Ч., Ж.Р. = бих гумирала
| УСЛОВНО НАКЛОНЕНИЕ, 1Л., ЕД.Ч., СР.Р. = бих гумирало
| УСЛОВНО НАКЛОНЕНИЕ, 1Л., МН.Ч. = бихме гумирали
| УСЛОВНО НАКЛОНЕНИЕ, 2Л., ЕД.Ч., М.Р. = би гумирал
| УСЛОВНО НАКЛОНЕНИЕ, 2Л., ЕД.Ч., Ж.Р. = би гумирала
| УСЛОВНО НАКЛОНЕНИЕ, 2Л., ЕД.Ч., СР.Р. = би гумирало
| УСЛОВНО НАКЛОНЕНИЕ, 2Л., МН.Ч. = бихте гумирали
| УСЛОВНО НАКЛОНЕНИЕ, 3Л., ЕД.Ч., М.Р. = би гумирал
| УСЛОВНО НАКЛОНЕНИЕ, 3Л., ЕД.Ч., Ж.Р. = би гумирала
| УСЛОВНО НАКЛОНЕНИЕ, 3Л., ЕД.Ч., СР.Р. = би гумирало
| УСЛОВНО НАКЛОНЕНИЕ, 3Л., МН.Ч. = биха гумирали
| ПОВЕЛИТЕЛНО НАКЛОНЕНИЕ, ЕД.Ч. = гу·ми·рай
| ПОВЕЛИТЕЛНО НАКЛОНЕНИЕ, МН.Ч. = гу·ми·рай·те
| МИН.СТРАД.ПРИЧ. М.Р. = гу·ми·ран
| МИН.СТРАД.ПРИЧ. М.Р. НЕПЪЛЕН ЧЛЕН = гу·ми·ра·ния
| МИН.СТРАД.ПРИЧ. М.Р. ПЪЛЕН ЧЛЕН = гу·ми·ра·ни·ят
| МИН.СТРАД.ПРИЧ. Ж.Р. = гу·ми·ра·на
| МИН.СТРАД.ПРИЧ. Ж.Р. ЧЛЕН = гу·ми·ра·на·та
| МИН.СТРАД.ПРИЧ. СР.Р. = гу·ми·ра·но
| МИН.СТРАД.ПРИЧ. СР.Р. ЧЛЕН = гу·ми·ра·но·то
| МИН.СТРАД.ПРИЧ. МН.Ч. = гу·ми·ра·ни
| МИН.СТРАД.ПРИЧ. МН.Ч. ЧЛЕН = гу·ми·ра·ни·те
| МИН.ДЕЯТ.СВ.ПРИЧ. М.Р. = гу·ми·рал
| МИН.ДЕЯТ.СВ.ПРИЧ. М.Р. НЕПЪЛЕН ЧЛЕН = гу·ми·ра·лия
| МИН.ДЕЯТ.СВ.ПРИЧ. М.Р. ПЪЛЕН ЧЛЕН = гу·ми·ра·ли·ят
| МИН.ДЕЯТ.СВ.ПРИЧ. Ж.Р. = гу·ми·ра·ла
| МИН.ДЕЯТ.СВ.ПРИЧ. Ж.Р. ЧЛЕН = гу·ми·ра·ла·та
| МИН.ДЕЯТ.СВ.ПРИЧ. СР.Р. = гу·ми·ра·ло
| МИН.ДЕЯТ.СВ.ПРИЧ. СР.Р. ЧЛЕН = гу·ми·ра·ло·то
| МИН.ДЕЯТ.СВ.ПРИЧ. МН.Ч. = гу·ми·ра·ли
| МИН.ДЕЯТ.СВ.ПРИЧ. МН.Ч. ЧЛЕН = гу·ми·ра·ли·те
| МИН.ДЕЯТ.НЕСВ.ПРИЧ. М.Р. = гу·ми·рал
| МИН.ДЕЯТ.НЕСВ.ПРИЧ. М.Р. НЕПЪЛЕН ЧЛЕН = гу·ми·ра·лия
| МИН.ДЕЯТ.НЕСВ.ПРИЧ. М.Р. ПЪЛЕН ЧЛЕН = гу·ми·ра·ли·ят
| МИН.ДЕЯТ.НЕСВ.ПРИЧ. Ж.Р. = гу·ми·ра·ла
| МИН.ДЕЯТ.НЕСВ.ПРИЧ. Ж.Р. ЧЛЕН = гу·ми·ра·ла·та
| МИН.ДЕЯТ.НЕСВ.ПРИЧ. СР.Р. = гу·ми·ра·ло
| МИН.ДЕЯТ.НЕСВ.ПРИЧ. СР.Р. ЧЛЕН = гу·ми·ра·ло·то
| МИН.ДЕЯТ.НЕСВ.ПРИЧ. МН.Ч. = гу·ми·ра·ли
| МИН.ДЕЯТ.НЕСВ.ПРИЧ. МН.Ч. ЧЛЕН = гу·ми·ра·ли·те
| СЕГ.ДЕЯТ.ПРИЧ. М.Р. = гу·ми·ращ
| СЕГ.ДЕЯТ.ПРИЧ. М.Р. НЕПЪЛЕН ЧЛЕН = гу·ми·ра·щия
| СЕГ.ДЕЯТ.ПРИЧ. М.Р. ПЪЛЕН ЧЛЕН = гу·ми·ра·щи·ят
| СЕГ.ДЕЯТ.ПРИЧ. Ж.Р. = гу·ми·ра·ща
| СЕГ.ДЕЯТ.ПРИЧ. Ж.Р. ЧЛЕН = гу·ми·ра·ща·та
| СЕГ.ДЕЯТ.ПРИЧ. СР.Р. = гу·ми·ра·що
| СЕГ.ДЕЯТ.ПРИЧ. СР.Р. ЧЛЕН = гу·ми·ра·що·то
| СЕГ.ДЕЯТ.ПРИЧ. МН.Ч. = гу·ми·ра·щи
| СЕГ.ДЕЯТ.ПРИЧ. МН.Ч. ЧЛЕН = гу·ми·ра·щи·те
| ДЕЕПРИЧАСТИЕ = гу·ми·рай·ки
| СКРИТИ ПРЕПРАТКИ = 
[[гумирам]],
[[гумираш]],
[[гумира]],
[[гумираме]],
[[гумирате]],
[[гумират]],
[[гумирах]],
[[гумирахме]],
[[гумирахте]],
[[гумираха]],
[[гумираше]],
[[гумирай]],
[[гумирайте]],
[[гумирал]],
[[гумиралия]],
[[гумиралият]],
[[гумирала]],
[[гумиралата]],
[[гумирало]],
[[гумиралото]],
[[гумирали]],
[[гумиралите]],
[[гумиран]],
[[гумирания]],
[[гумираният]],
[[гумирана]],
[[гумираната]],
[[гумирано]],
[[гумираното]],
[[гумирани]],
[[гумираните]],
[[гумиращ]],
[[гумиращия]],
[[гумиращият]],
[[гумираща]],
[[гумиращата]],
[[гумиращо]],
[[гумиращото]],
[[гумиращи]],
[[гумиращите]],
[[гумирайки]],
[[гумирал съм]],
[[гумирала съм]],
[[гумирало съм]],
[[гумирали сме]],
[[гумирал си]],
[[гумирала си]],
[[гумирало си]],
[[гумирали сте]],
[[гумирал е]],
[[гумирала е]],
[[гумирало е]],
[[гумирали са]],
[[бях гумирал]],
[[бях гумирала]],
[[бях гумирало]],
[[бяхме гумирали]],
[[беше гумирал]],
[[беше гумирала]],
[[беше гумирало]],
[[бяхте гумирали]],
[[бяха гумирали]],
[[ще гумирам]],
[[ще гумираме]],
[[ще гумираш]],
[[ще гумирате]],
[[ще гумира]],
[[ще гумират]],
[[ще съм гумирал]],
[[ще съм гумирала]],
[[ще съм гумирало]],
[[ще сме гумирали]],
[[ще си гумирал]],
[[ще си гумирала]],
[[ще си гумирало]],
[[ще сте гумирали]],
[[ще е гумирал]],
[[ще е гумирала]],
[[ще е гумирало]],
[[ще са гумирали]],
[[щях да гумирам]],
[[щяхме да гумираме]],
[[щеше да гумираш]],
[[щяхте да гумирате]],
[[щеше да гумира]],
[[щяха да гумират]],
[[щях да съм гумирал]],
[[щях да съм гумирала]],
[[щях да съм гумирало]],
[[щяхме да сме гумирали]],
[[щеше да си гумирал]],
[[щеше да си гумирала]],
[[щеше да си гумирало]],
[[щяхте да сте гумирали]],
[[щеше да е гумирал]],
[[щеше да е гумирала]],
[[щеше да е гумирало]],
[[щяха да са гумирали]],
[[бил съм гумирал]],
[[била съм гумирала]],
[[било съм гумирало]],
[[били сме гумирали]],
[[бил си гумирал]],
[[била си гумирала]],
[[било си гумирало]],
[[били сте гумирали]],
[[бил е гумирал]],
[[била е гумирала]],
[[било е гумирало]],
[[били са гумирали]],
[[щял съм да гумирам]],
[[щяла съм да гумирам]],
[[щяло съм да гумирам]],
[[щели сме да гумираме]],
[[щял си да гумираш]],
[[щяла си да гумираш]],
[[щяло си да гумираш]],
[[щели сте да гумирате]],
[[щял да гумира]],
[[щяла да гумира]],
[[щяло да гумира]],
[[щели да гумират]],
[[щял е да гумира]],
[[щяла е да гумира]],
[[щяло е да гумира]],
[[щели са да гумират]],
[[щял съм да съм гумирал]],
[[щяла съм да съм гумирала]],
[[щяло съм да съм гумирало]],
[[щели сме да сме гумирали]],
[[щял си да си гумирал]],
[[щяла си да си гумирала]],
[[щяло си да си гумирало]],
[[щели сте да сте гумирали]],
[[щял да е гумирал]],
[[щяла да е гумирала]],
[[щяло да е гумирало]],
[[щели да са гумирали]],
[[щял е да е гумирал]],
[[щяла е да е гумирала]],
[[щяло е да е гумирало]],
[[щели са да са гумирали]],
[[бих гумирал]],
[[бих гумирала]],
[[бих гумирало]],
[[бихме гумирали]],
[[би гумирал]],
[[би гумирала]],
[[би гумирало]],
[[бихте гумирали]],
[[биха гумирали]],
}}</text>
      <sha1>stjf1klq9patnr23v04ddvubtfc3z2e</sha1>
    </revision>
  </page>
  <page>
    <title>Шаблон:Словоформи/гурелясам</title>
    <ns>10</ns>
    <id>491995</id>
    <revision>
      <id>523977</id>
      <timestamp>2005-05-09T06:41:58Z</timestamp>
      <contributor>
        <username>Bgbot</username>
        <id>83</id>
      </contributor>
      <comment>Борислав: Шаблон със словоформи</comment>
      <model>wikitext</model>
      <format>text/x-wiki</format>
      <text bytes="21386" xml:space="preserve">{{Шаблон:Словоформи/Глагол|
  ОСНОВНА ФОРМА = гурелясам
| СЕГ.ВР., 1Л., ЕД.Ч. = гу·ре·ля·сам
| СЕГ.ВР., 1Л., МН.Ч. = гу·ре·ля·са·ме
| СЕГ.ВР., 2Л., ЕД.Ч. = гу·ре·ля·саш
| СЕГ.ВР., 2Л., МН.Ч. = гу·ре·ля·са·те
| СЕГ.ВР., 3Л., ЕД.Ч. = гу·ре·ля·са
| СЕГ.ВР., 3Л., МН.Ч. = гу·ре·ля·сат
| МИН.СВ.ВР., 1Л., ЕД.Ч. = гу·ре·ля·сах
| МИН.СВ.ВР., 1Л., МН.Ч. = гу·ре·ля·сах·ме
| МИН.СВ.ВР., 2Л., ЕД.Ч. = гу·ре·ля·са
| МИН.СВ.ВР., 2Л., МН.Ч. = гу·ре·ля·сах·те
| МИН.СВ.ВР., 3Л., ЕД.Ч. = гу·ре·ля·са
| МИН.СВ.ВР., 3Л., МН.Ч. = гу·ре·ля·са·ха
| МИН.НЕСВ.ВР., 1Л., ЕД.Ч. = гу·ре·ля·сах
| МИН.НЕСВ.ВР., 1Л., МН.Ч. = гу·ре·ля·сах·ме
| МИН.НЕСВ.ВР., 2Л., ЕД.Ч. = гу·ре·ля·са·ше
| МИН.НЕСВ.ВР., 2Л., МН.Ч. = гу·ре·ля·сах·те
| МИН.НЕСВ.ВР., 3Л., ЕД.Ч. = гу·ре·ля·са·ше
| МИН.НЕСВ.ВР., 3Л., МН.Ч. = гу·ре·ля·са·ха
| МИН.НЕОПР.ВР., 1Л., ЕД.Ч., М.Р. = гурелясал съм
| МИН.НЕОПР.ВР., 1Л., ЕД.Ч., Ж.Р. = гурелясала съм
| МИН.НЕОПР.ВР., 1Л., ЕД.Ч., СР.Р. = гурелясало съм
| МИН.НЕОПР.ВР., 1Л., МН.Ч. = гурелясали сме
| МИН.НЕОПР.ВР., 2Л., ЕД.Ч., М.Р. = гурелясал си
| МИН.НЕОПР.ВР., 2Л., ЕД.Ч., Ж.Р. = гурелясала си
| МИН.НЕОПР.ВР., 2Л., ЕД.Ч., СР.Р. = гурелясало си
| МИН.НЕОПР.ВР., 2Л., МН.Ч. = гурелясали сте
| МИН.НЕОПР.ВР., 3Л., ЕД.Ч., М.Р. = гурелясал е
| МИН.НЕОПР.ВР., 3Л., ЕД.Ч., Ж.Р. = гурелясала е
| МИН.НЕОПР.ВР., 3Л., ЕД.Ч., СР.Р. = гурелясало е
| МИН.НЕОПР.ВР., 3Л., МН.Ч. = гурелясали са
| МИН.ПРЕД.ВР., 1Л., ЕД.Ч., М.Р. = бях гурелясал
| МИН.ПРЕД.ВР., 1Л., ЕД.Ч., Ж.Р. = бях гурелясала
| МИН.ПРЕД.ВР., 1Л., ЕД.Ч., СР.Р. = бях гурелясало
| МИН.ПРЕД.ВР., 1Л., МН.Ч. = бяхме гурелясали
| МИН.ПРЕД.ВР., 2Л., ЕД.Ч., М.Р. = беше гурелясал
| МИН.ПРЕД.ВР., 2Л., ЕД.Ч., Ж.Р. = беше гурелясала
| МИН.ПРЕД.ВР., 2Л., ЕД.Ч., СР.Р. = беше гурелясало
| МИН.ПРЕД.ВР., 2Л., МН.Ч. = бяхте гурелясали
| МИН.ПРЕД.ВР., 3Л., ЕД.Ч., М.Р. = беше гурелясал
| МИН.ПРЕД.ВР., 3Л., ЕД.Ч., Ж.Р. = беше гурелясала
| МИН.ПРЕД.ВР., 3Л., ЕД.Ч., СР.Р. = беше гурелясало
| МИН.ПРЕД.ВР., 3Л., МН.Ч. = бяха гурелясали
| БЪД.ВР., 1Л., ЕД.Ч. = ще гурелясам
| БЪД.ВР., 1Л., МН.Ч. = ще гурелясаме
| БЪД.ВР., 2Л., ЕД.Ч. = ще гурелясаш
| БЪД.ВР., 2Л., МН.Ч. = ще гурелясате
| БЪД.ВР., 3Л., ЕД.Ч. = ще гуреляса
| БЪД.ВР., 3Л., МН.Ч. = ще гурелясат
| БЪД.ПРЕД.ВР., 1Л., ЕД.Ч., М.Р. = ще съм гурелясал
| БЪД.ПРЕД.ВР., 1Л., ЕД.Ч., Ж.Р. = ще съм гурелясала
| БЪД.ПРЕД.ВР., 1Л., ЕД.Ч., СР.Р. = ще съм гурелясало
| БЪД.ПРЕД.ВР., 1Л., МН.Ч. = ще сме гурелясали
| БЪД.ПРЕД.ВР., 2Л., ЕД.Ч., М.Р. = ще си гурелясал
| БЪД.ПРЕД.ВР., 2Л., ЕД.Ч., Ж.Р. = ще си гурелясала
| БЪД.ПРЕД.ВР., 2Л., ЕД.Ч., СР.Р. = ще си гурелясало
| БЪД.ПРЕД.ВР., 2Л., МН.Ч. = ще сте гурелясали
| БЪД.ПРЕД.ВР., 3Л., ЕД.Ч., М.Р. = ще е гурелясал
| БЪД.ПРЕД.ВР., 3Л., ЕД.Ч., Ж.Р. = ще е гурелясала
| БЪД.ПРЕД.ВР., 3Л., ЕД.Ч., СР.Р. = ще е гурелясало
| БЪД.ПРЕД.ВР., 3Л., МН.Ч. = ще са гурелясали
| БЪД.ВР. В МИН., 1Л., ЕД.Ч. = щях да гурелясам
| БЪД.ВР. В МИН., 1Л., МН.Ч. = щяхме да гурелясаме
| БЪД.ВР. В МИН., 2Л., ЕД.Ч. = щеше да гурелясаш
| БЪД.ВР. В МИН., 2Л., МН.Ч. = щяхте да гурелясате
| БЪД.ВР. В МИН., 3Л., ЕД.Ч. = щеше да гуреляса
| БЪД.ВР. В МИН., 3Л., МН.Ч. = щяха да гурелясат
| БЪД.ПРЕД.ВР. В МИН., 1Л., ЕД.Ч., М.Р. = щях да съм гурелясал
| БЪД.ПРЕД.ВР. В МИН., 1Л., ЕД.Ч., Ж.Р. = щях да съм гурелясала
| БЪД.ПРЕД.ВР. В МИН., 1Л., ЕД.Ч., СР.Р. = щях да съм гурелясало
| БЪД.ПРЕД.ВР. В МИН., 1Л., МН.Ч. = щяхме да сме гурелясали
| БЪД.ПРЕД.ВР. В МИН., 2Л., ЕД.Ч., М.Р. = щеше да си гурелясал
| БЪД.ПРЕД.ВР. В МИН., 2Л., ЕД.Ч., Ж.Р. = щеше да си гурелясала
| БЪД.ПРЕД.ВР. В МИН., 2Л., ЕД.Ч., СР.Р. = щеше да си гурелясало
| БЪД.ПРЕД.ВР. В МИН., 2Л., МН.Ч. = щяхте да сте гурелясали
| БЪД.ПРЕД.ВР. В МИН., 3Л., ЕД.Ч., М.Р. = щеше да е гурелясал
| БЪД.ПРЕД.ВР. В МИН., 3Л., ЕД.Ч., Ж.Р. = щеше да е гурелясала
| БЪД.ПРЕД.ВР. В МИН., 3Л., ЕД.Ч., СР.Р. = щеше да е гурелясало
| БЪД.ПРЕД.ВР. В МИН., 3Л., МН.Ч. = щяха да са гурелясали
| ПР.НАКЛ., СЕГ.ВР., 1Л., ЕД.Ч., М.Р. = гурелясал съм
| ПР.НАКЛ., СЕГ.ВР., 1Л., ЕД.Ч., Ж.Р. = гурелясала съм
| ПР.НАКЛ., СЕГ.ВР., 1Л., ЕД.Ч., СР.Р. = гурелясало съм
| ПР.НАКЛ., СЕГ.ВР., 1Л., МН.Ч. = гурелясали сме
| ПР.НАКЛ., СЕГ.ВР., 2Л., ЕД.Ч., М.Р. = гурелясал си
| ПР.НАКЛ., СЕГ.ВР., 2Л., ЕД.Ч., Ж.Р. = гурелясала си
| ПР.НАКЛ., СЕГ.ВР., 2Л., ЕД.Ч., СР.Р. = гурелясало си
| ПР.НАКЛ., СЕГ.ВР., 2Л., МН.Ч. = гурелясали сте
| ПР.НАКЛ., СЕГ.ВР., 3Л., ЕД.Ч., М.Р. = гурелясал (е)
| ПР.НАКЛ., СЕГ.ВР., 3Л., ЕД.Ч., Ж.Р. = гурелясала (е)
| ПР.НАКЛ., СЕГ.ВР., 3Л., ЕД.Ч., СР.Р. = гурелясало (е)
| ПР.НАКЛ., СЕГ.ВР., 3Л., МН.Ч. = гурелясали (са)
| ПР.НАКЛ., МИН.СВ.ВР., 1Л., ЕД.Ч., М.Р. = гурелясал съм
| ПР.НАКЛ., МИН.СВ.ВР., 1Л., ЕД.Ч., Ж.Р. = гурелясала съм
| ПР.НАКЛ., МИН.СВ.ВР., 1Л., ЕД.Ч., СР.Р. = гурелясало съм
| ПР.НАКЛ., МИН.СВ.ВР., 1Л., МН.Ч. = гурелясали сме
| ПР.НАКЛ., МИН.СВ.ВР., 2Л., ЕД.Ч., М.Р. = гурелясал си
| ПР.НАКЛ., МИН.СВ.ВР., 2Л., ЕД.Ч., Ж.Р. = гурелясала си
| ПР.НАКЛ., МИН.СВ.ВР., 2Л., ЕД.Ч., СР.Р. = гурелясало си
| ПР.НАКЛ., МИН.СВ.ВР., 2Л., МН.Ч. = гурелясали сте
| ПР.НАКЛ., МИН.СВ.ВР., 3Л., ЕД.Ч., М.Р. = гурелясал (е)
| ПР.НАКЛ., МИН.СВ.ВР., 3Л., ЕД.Ч., Ж.Р. = гурелясала (е)
| ПР.НАКЛ., МИН.СВ.ВР., 3Л., ЕД.Ч., СР.Р. = гурелясало (е)
| ПР.НАКЛ., МИН.СВ.ВР., 3Л., МН.Ч. = гурелясали (са)
| ПР.НАКЛ., МИН.НЕОПР.ВР., 1Л., ЕД.Ч., М.Р. = бил съм гурелясал
| ПР.НАКЛ., МИН.НЕОПР.ВР., 1Л., ЕД.Ч., Ж.Р. = била съм гурелясала
| ПР.НАКЛ., МИН.НЕОПР.ВР., 1Л., ЕД.Ч., СР.Р. = било съм гурелясало
| ПР.НАКЛ., МИН.НЕОПР.ВР., 1Л., МН.Ч. = били сме гурелясали
| ПР.НАКЛ., МИН.НЕОПР.ВР., 2Л., ЕД.Ч., М.Р. = бил си гурелясал
| ПР.НАКЛ., МИН.НЕОПР.ВР., 2Л., ЕД.Ч., Ж.Р. = била си гурелясала
| ПР.НАКЛ., МИН.НЕОПР.ВР., 2Л., ЕД.Ч., СР.Р. = било си гурелясало
| ПР.НАКЛ., МИН.НЕОПР.ВР., 2Л., МН.Ч. = били сте гурелясали
| ПР.НАКЛ., МИН.НЕОПР.ВР., 3Л., ЕД.Ч., М.Р. = бил (е) гурелясал
| ПР.НАКЛ., МИН.НЕОПР.ВР., 3Л., ЕД.Ч., Ж.Р. = била (е) гурелясала
| ПР.НАКЛ., МИН.НЕОПР.ВР., 3Л., ЕД.Ч., СР.Р. = било (е) гурелясало
| ПР.НАКЛ., МИН.НЕОПР.ВР., 3Л., МН.Ч. = били (са) гурелясали
| ПР.НАКЛ., БЪД.ВР., 1Л., ЕД.Ч., М.Р. = щял съм да гурелясам
| ПР.НАКЛ., БЪД.ВР., 1Л., ЕД.Ч., Ж.Р. = щяла съм да гурелясам
| ПР.НАКЛ., БЪД.ВР., 1Л., ЕД.Ч., СР.Р. = щяло съм да гурелясам
| ПР.НАКЛ., БЪД.ВР., 1Л., МН.Ч. = щели сме да гурелясаме
| ПР.НАКЛ., БЪД.ВР., 2Л., ЕД.Ч., М.Р. = щял си да гурелясаш
| ПР.НАКЛ., БЪД.ВР., 2Л., ЕД.Ч., Ж.Р. = щяла си да гурелясаш
| ПР.НАКЛ., БЪД.ВР., 2Л., ЕД.Ч., СР.Р. = щяло си да гурелясаш
| ПР.НАКЛ., БЪД.ВР., 2Л., МН.Ч. = щели сте да гурелясате
| ПР.НАКЛ., БЪД.ВР., 3Л., ЕД.Ч., М.Р. = щял (е) да гуреляса
| ПР.НАКЛ., БЪД.ВР., 3Л., ЕД.Ч., Ж.Р. = щяла (е) да гуреляса
| ПР.НАКЛ., БЪД.ВР., 3Л., ЕД.Ч., СР.Р. = щяло (е) да гуреляса
| ПР.НАКЛ., БЪД.ВР., 3Л., МН.Ч. = щели (са) да гурелясат
| ПР.НАКЛ., БЪД.ПРЕД.ВР., 1Л., ЕД.Ч., М.Р. = щял съм да съм гурелясал
| ПР.НАКЛ., БЪД.ПРЕД.ВР., 1Л., ЕД.Ч., Ж.Р. = щяла съм да съм гурелясала
| ПР.НАКЛ., БЪД.ПРЕД.ВР., 1Л., ЕД.Ч., СР.Р. = щяло съм да съм гурелясало
| ПР.НАКЛ., БЪД.ПРЕД.ВР., 1Л., МН.Ч. = щели сме да сме гурелясали
| ПР.НАКЛ., БЪД.ПРЕД.ВР., 2Л., ЕД.Ч., М.Р. = щял си да си гурелясал
| ПР.НАКЛ., БЪД.ПРЕД.ВР., 2Л., ЕД.Ч., Ж.Р. = щяла си да си гурелясала
| ПР.НАКЛ., БЪД.ПРЕД.ВР., 2Л., ЕД.Ч., СР.Р. = щяло си да си гурелясало
| ПР.НАКЛ., БЪД.ПРЕД.ВР., 2Л., МН.Ч. = щели сте да сте гурелясали
| ПР.НАКЛ., БЪД.ПРЕД.ВР., 3Л., ЕД.Ч., М.Р. = щял (е) да е гурелясал
| ПР.НАКЛ., БЪД.ПРЕД.ВР., 3Л., ЕД.Ч., Ж.Р. = щяла (е) да е гурелясала
| ПР.НАКЛ., БЪД.ПРЕД.ВР., 3Л., ЕД.Ч., СР.Р. = щяло (е) да е гурелясало
| ПР.НАКЛ., БЪД.ПРЕД.ВР., 3Л., МН.Ч. = щели (са) да са гурелясали
| УСЛОВНО НАКЛОНЕНИЕ, 1Л., ЕД.Ч., М.Р. = бих гурелясал
| УСЛОВНО НАКЛОНЕНИЕ, 1Л., ЕД.Ч., Ж.Р. = бих гурелясала
| УСЛОВНО НАКЛОНЕНИЕ, 1Л., ЕД.Ч., СР.Р. = бих гурелясало
| УСЛОВНО НАКЛОНЕНИЕ, 1Л., МН.Ч. = бихме гурелясали
| УСЛОВНО НАКЛОНЕНИЕ, 2Л., ЕД.Ч., М.Р. = би гурелясал
| УСЛОВНО НАКЛОНЕНИЕ, 2Л., ЕД.Ч., Ж.Р. = би гурелясала
| УСЛОВНО НАКЛОНЕНИЕ, 2Л., ЕД.Ч., СР.Р. = би гурелясало
| УСЛОВНО НАКЛОНЕНИЕ, 2Л., МН.Ч. = бихте гурелясали
| УСЛОВНО НАКЛОНЕНИЕ, 3Л., ЕД.Ч., М.Р. = би гурелясал
| УСЛОВНО НАКЛОНЕНИЕ, 3Л., ЕД.Ч., Ж.Р. = би гурелясала
| УСЛОВНО НАКЛОНЕНИЕ, 3Л., ЕД.Ч., СР.Р. = би гурелясало
| УСЛОВНО НАКЛОНЕНИЕ, 3Л., МН.Ч. = биха гурелясали
| ПОВЕЛИТЕЛНО НАКЛОНЕНИЕ, ЕД.Ч. = гу·ре·ля·сай
| ПОВЕЛИТЕЛНО НАКЛОНЕНИЕ, МН.Ч. = гу·ре·ля·сай·те
| МИН.СТРАД.ПРИЧ. М.Р. = гу·ре·ля·сан
| МИН.СТРАД.ПРИЧ. М.Р. НЕПЪЛЕН ЧЛЕН = гу·ре·ля·са·ния
| МИН.СТРАД.ПРИЧ. М.Р. ПЪЛЕН ЧЛЕН = гу·ре·ля·са·ни·ят
| МИН.СТРАД.ПРИЧ. Ж.Р. = гу·ре·ля·са·на
| МИН.СТРАД.ПРИЧ. Ж.Р. ЧЛЕН = гу·ре·ля·са·на·та
| МИН.СТРАД.ПРИЧ. СР.Р. = гу·ре·ля·са·но
| МИН.СТРАД.ПРИЧ. СР.Р. ЧЛЕН = гу·ре·ля·са·но·то
| МИН.СТРАД.ПРИЧ. МН.Ч. = гу·ре·ля·са·ни
| МИН.СТРАД.ПРИЧ. МН.Ч. ЧЛЕН = гу·ре·ля·са·ни·те
| МИН.ДЕЯТ.СВ.ПРИЧ. М.Р. = гу·ре·ля·сал
| МИН.ДЕЯТ.СВ.ПРИЧ. М.Р. НЕПЪЛЕН ЧЛЕН = гу·ре·ля·са·лия
| МИН.ДЕЯТ.СВ.ПРИЧ. М.Р. ПЪЛЕН ЧЛЕН = гу·ре·ля·са·ли·ят
| МИН.ДЕЯТ.СВ.ПРИЧ. Ж.Р. = гу·ре·ля·са·ла
| МИН.ДЕЯТ.СВ.ПРИЧ. Ж.Р. ЧЛЕН = гу·ре·ля·са·ла·та
| МИН.ДЕЯТ.СВ.ПРИЧ. СР.Р. = гу·ре·ля·са·ло
| МИН.ДЕЯТ.СВ.ПРИЧ. СР.Р. ЧЛЕН = гу·ре·ля·са·ло·то
| МИН.ДЕЯТ.СВ.ПРИЧ. МН.Ч. = гу·ре·ля·са·ли
| МИН.ДЕЯТ.СВ.ПРИЧ. МН.Ч. ЧЛЕН = гу·ре·ля·са·ли·те
| МИН.ДЕЯТ.НЕСВ.ПРИЧ. М.Р. = гу·ре·ля·сал
| МИН.ДЕЯТ.НЕСВ.ПРИЧ. М.Р. НЕПЪЛЕН ЧЛЕН = гу·ре·ля·са·лия
| МИН.ДЕЯТ.НЕСВ.ПРИЧ. М.Р. ПЪЛЕН ЧЛЕН = гу·ре·ля·са·ли·ят
| МИН.ДЕЯТ.НЕСВ.ПРИЧ. Ж.Р. = гу·ре·ля·са·ла
| МИН.ДЕЯТ.НЕСВ.ПРИЧ. Ж.Р. ЧЛЕН = гу·ре·ля·са·ла·та
| МИН.ДЕЯТ.НЕСВ.ПРИЧ. СР.Р. = гу·ре·ля·са·ло
| МИН.ДЕЯТ.НЕСВ.ПРИЧ. СР.Р. ЧЛЕН = гу·ре·ля·са·ло·то
| МИН.ДЕЯТ.НЕСВ.ПРИЧ. МН.Ч. = гу·ре·ля·са·ли
| МИН.ДЕЯТ.НЕСВ.ПРИЧ. МН.Ч. ЧЛЕН = гу·ре·ля·са·ли·те
| СЕГ.ДЕЯТ.ПРИЧ. М.Р. = гу·ре·ля·сащ
| СЕГ.ДЕЯТ.ПРИЧ. М.Р. НЕПЪЛЕН ЧЛЕН = гу·ре·ля·са·щия
| СЕГ.ДЕЯТ.ПРИЧ. М.Р. ПЪЛЕН ЧЛЕН = гу·ре·ля·са·щи·ят
| СЕГ.ДЕЯТ.ПРИЧ. Ж.Р. = гу·ре·ля·са·ща
| СЕГ.ДЕЯТ.ПРИЧ. Ж.Р. ЧЛЕН = гу·ре·ля·са·ща·та
| СЕГ.ДЕЯТ.ПРИЧ. СР.Р. = гу·ре·ля·са·що
| СЕГ.ДЕЯТ.ПРИЧ. СР.Р. ЧЛЕН = гу·ре·ля·са·що·то
| СЕГ.ДЕЯТ.ПРИЧ. МН.Ч. = гу·ре·ля·са·щи
| СЕГ.ДЕЯТ.ПРИЧ. МН.Ч. ЧЛЕН = гу·ре·ля·са·щи·те
| ДЕЕПРИЧАСТИЕ = гу·ре·ля·сай·ки
| СКРИТИ ПРЕПРАТКИ = 
[[гурелясам]],
[[гурелясаш]],
[[гуреляса]],
[[гурелясаме]],
[[гурелясате]],
[[гурелясат]],
[[гурелясах]],
[[гурелясахме]],
[[гурелясахте]],
[[гурелясаха]],
[[гурелясаше]],
[[гурелясай]],
[[гурелясайте]],
[[гурелясал]],
[[гурелясалия]],
[[гурелясалият]],
[[гурелясала]],
[[гурелясалата]],
[[гурелясало]],
[[гурелясалото]],
[[гурелясали]],
[[гурелясалите]],
[[гурелясан]],
[[гурелясания]],
[[гурелясаният]],
[[гурелясана]],
[[гурелясаната]],
[[гурелясано]],
[[гурелясаното]],
[[гурелясани]],
[[гурелясаните]],
[[гурелясащ]],
[[гурелясащия]],
[[гурелясащият]],
[[гурелясаща]],
[[гурелясащата]],
[[гурелясащо]],
[[гурелясащото]],
[[гурелясащи]],
[[гурелясащите]],
[[гурелясайки]],
[[гурелясал съм]],
[[гурелясала съм]],
[[гурелясало съм]],
[[гурелясали сме]],
[[гурелясал си]],
[[гурелясала си]],
[[гурелясало си]],
[[гурелясали сте]],
[[гурелясал е]],
[[гурелясала е]],
[[гурелясало е]],
[[гурелясали са]],
[[бях гурелясал]],
[[бях гурелясала]],
[[бях гурелясало]],
[[бяхме гурелясали]],
[[беше гурелясал]],
[[беше гурелясала]],
[[беше гурелясало]],
[[бяхте гурелясали]],
[[бяха гурелясали]],
[[ще гурелясам]],
[[ще гурелясаме]],
[[ще гурелясаш]],
[[ще гурелясате]],
[[ще гуреляса]],
[[ще гурелясат]],
[[ще съм гурелясал]],
[[ще съм гурелясала]],
[[ще съм гурелясало]],
[[ще сме гурелясали]],
[[ще си гурелясал]],
[[ще си гурелясала]],
[[ще си гурелясало]],
[[ще сте гурелясали]],
[[ще е гурелясал]],
[[ще е гурелясала]],
[[ще е гурелясало]],
[[ще са гурелясали]],
[[щях да гурелясам]],
[[щяхме да гурелясаме]],
[[щеше да гурелясаш]],
[[щяхте да гурелясате]],
[[щеше да гуреляса]],
[[щяха да гурелясат]],
[[щях да съм гурелясал]],
[[щях да съм гурелясала]],
[[щях да съм гурелясало]],
[[щяхме да сме гурелясали]],
[[щеше да си гурелясал]],
[[щеше да си гурелясала]],
[[щеше да си гурелясало]],
[[щяхте да сте гурелясали]],
[[щеше да е гурелясал]],
[[щеше да е гурелясала]],
[[щеше да е гурелясало]],
[[щяха да са гурелясали]],
[[бил съм гурелясал]],
[[била съм гурелясала]],
[[било съм гурелясало]],
[[били сме гурелясали]],
[[бил си гурелясал]],
[[била си гурелясала]],
[[било си гурелясало]],
[[били сте гурелясали]],
[[бил е гурелясал]],
[[била е гурелясала]],
[[било е гурелясало]],
[[били са гурелясали]],
[[щял съм да гурелясам]],
[[щяла съм да гурелясам]],
[[щяло съм да гурелясам]],
[[щели сме да гурелясаме]],
[[щял си да гурелясаш]],
[[щяла си да гурелясаш]],
[[щяло си да гурелясаш]],
[[щели сте да гурелясате]],
[[щял да гуреляса]],
[[щяла да гуреляса]],
[[щяло да гуреляса]],
[[щели да гурелясат]],
[[щял е да гуреляса]],
[[щяла е да гуреляса]],
[[щяло е да гуреляса]],
[[щели са да гурелясат]],
[[щял съм да съм гурелясал]],
[[щяла съм да съм гурелясала]],
[[щяло съм да съм гурелясало]],
[[щели сме да сме гурелясали]],
[[щял си да си гурелясал]],
[[щяла си да си гурелясала]],
[[щяло си да си гурелясало]],
[[щели сте да сте гурелясали]],
[[щял да е гурелясал]],
[[щяла да е гурелясала]],
[[щяло да е гурелясало]],
[[щели да са гурелясали]],
[[щял е да е гурелясал]],
[[щяла е да е гурелясала]],
[[щяло е да е гурелясало]],
[[щели са да са гурелясали]],
[[бих гурелясал]],
[[бих гурелясала]],
[[бих гурелясало]],
[[бихме гурелясали]],
[[би гурелясал]],
[[би гурелясала]],
[[би гурелясало]],
[[бихте гурелясали]],
[[биха гурелясали]],
}}</text>
      <sha1>cknxruk5jxw7httbb1t770b652jec1j</sha1>
    </revision>
  </page>
  <page>
    <title>Шаблон:Словоформи/гурелясвам</title>
    <ns>10</ns>
    <id>492006</id>
    <revision>
      <id>523988</id>
      <timestamp>2005-05-09T06:42:12Z</timestamp>
      <contributor>
        <username>Bgbot</username>
        <id>83</id>
      </contributor>
      <comment>Борислав: Шаблон със словоформи</comment>
      <model>wikitext</model>
      <format>text/x-wiki</format>
      <text bytes="22068" xml:space="preserve">{{Шаблон:Словоформи/Глагол|
  ОСНОВНА ФОРМА = гурелясвам
| СЕГ.ВР., 1Л., ЕД.Ч. = гу·ре·ляс·вам
| СЕГ.ВР., 1Л., МН.Ч. = гу·ре·ляс·ва·ме
| СЕГ.ВР., 2Л., ЕД.Ч. = гу·ре·ляс·ваш
| СЕГ.ВР., 2Л., МН.Ч. = гу·ре·ляс·ва·те
| СЕГ.ВР., 3Л., ЕД.Ч. = гу·ре·ляс·ва
| СЕГ.ВР., 3Л., МН.Ч. = гу·ре·ляс·ват
| МИН.СВ.ВР., 1Л., ЕД.Ч. = гу·ре·ляс·вах
| МИН.СВ.ВР., 1Л., МН.Ч. = гу·ре·ляс·вах·ме
| МИН.СВ.ВР., 2Л., ЕД.Ч. = гу·ре·ляс·ва
| МИН.СВ.ВР., 2Л., МН.Ч. = гу·ре·ляс·вах·те
| МИН.СВ.ВР., 3Л., ЕД.Ч. = гу·ре·ляс·ва
| МИН.СВ.ВР., 3Л., МН.Ч. = гу·ре·ляс·ва·ха
| МИН.НЕСВ.ВР., 1Л., ЕД.Ч. = гу·ре·ляс·вах
| МИН.НЕСВ.ВР., 1Л., МН.Ч. = гу·ре·ляс·вах·ме
| МИН.НЕСВ.ВР., 2Л., ЕД.Ч. = гу·ре·ляс·ва·ше
| МИН.НЕСВ.ВР., 2Л., МН.Ч. = гу·ре·ляс·вах·те
| МИН.НЕСВ.ВР., 3Л., ЕД.Ч. = гу·ре·ляс·ва·ше
| МИН.НЕСВ.ВР., 3Л., МН.Ч. = гу·ре·ляс·ва·ха
| МИН.НЕОПР.ВР., 1Л., ЕД.Ч., М.Р. = гурелясвал съм
| МИН.НЕОПР.ВР., 1Л., ЕД.Ч., Ж.Р. = гурелясвала съм
| МИН.НЕОПР.ВР., 1Л., ЕД.Ч., СР.Р. = гурелясвало съм
| МИН.НЕОПР.ВР., 1Л., МН.Ч. = гурелясвали сме
| МИН.НЕОПР.ВР., 2Л., ЕД.Ч., М.Р. = гурелясвал си
| МИН.НЕОПР.ВР., 2Л., ЕД.Ч., Ж.Р. = гурелясвала си
| МИН.НЕОПР.ВР., 2Л., ЕД.Ч., СР.Р. = гурелясвало си
| МИН.НЕОПР.ВР., 2Л., МН.Ч. = гурелясвали сте
| МИН.НЕОПР.ВР., 3Л., ЕД.Ч., М.Р. = гурелясвал е
| МИН.НЕОПР.ВР., 3Л., ЕД.Ч., Ж.Р. = гурелясвала е
| МИН.НЕОПР.ВР., 3Л., ЕД.Ч., СР.Р. = гурелясвало е
| МИН.НЕОПР.ВР., 3Л., МН.Ч. = гурелясвали са
| МИН.ПРЕД.ВР., 1Л., ЕД.Ч., М.Р. = бях гурелясвал
| МИН.ПРЕД.ВР., 1Л., ЕД.Ч., Ж.Р. = бях гурелясвала
| МИН.ПРЕД.ВР., 1Л., ЕД.Ч., СР.Р. = бях гурелясвало
| МИН.ПРЕД.ВР., 1Л., МН.Ч. = бяхме гурелясвали
| МИН.ПРЕД.ВР., 2Л., ЕД.Ч., М.Р. = беше гурелясвал
| МИН.ПРЕД.ВР., 2Л., ЕД.Ч., Ж.Р. = беше гурелясвала
| МИН.ПРЕД.ВР., 2Л., ЕД.Ч., СР.Р. = беше гурелясвало
| МИН.ПРЕД.ВР., 2Л., МН.Ч. = бяхте гурелясвали
| МИН.ПРЕД.ВР., 3Л., ЕД.Ч., М.Р. = беше гурелясвал
| МИН.ПРЕД.ВР., 3Л., ЕД.Ч., Ж.Р. = беше гурелясвала
| МИН.ПРЕД.ВР., 3Л., ЕД.Ч., СР.Р. = беше гурелясвало
| МИН.ПРЕД.ВР., 3Л., МН.Ч. = бяха гурелясвали
| БЪД.ВР., 1Л., ЕД.Ч. = ще гурелясвам
| БЪД.ВР., 1Л., МН.Ч. = ще гурелясваме
| БЪД.ВР., 2Л., ЕД.Ч. = ще гурелясваш
| БЪД.ВР., 2Л., МН.Ч. = ще гурелясвате
| БЪД.ВР., 3Л., ЕД.Ч. = ще гурелясва
| БЪД.ВР., 3Л., МН.Ч. = ще гурелясват
| БЪД.ПРЕД.ВР., 1Л., ЕД.Ч., М.Р. = ще съм гурелясвал
| БЪД.ПРЕД.ВР., 1Л., ЕД.Ч., Ж.Р. = ще съм гурелясвала
| БЪД.ПРЕД.ВР., 1Л., ЕД.Ч., СР.Р. = ще съм гурелясвало
| БЪД.ПРЕД.ВР., 1Л., МН.Ч. = ще сме гурелясвали
| БЪД.ПРЕД.ВР., 2Л., ЕД.Ч., М.Р. = ще си гурелясвал
| БЪД.ПРЕД.ВР., 2Л., ЕД.Ч., Ж.Р. = ще си гурелясвала
| БЪД.ПРЕД.ВР., 2Л., ЕД.Ч., СР.Р. = ще си гурелясвало
| БЪД.ПРЕД.ВР., 2Л., МН.Ч. = ще сте гурелясвали
| БЪД.ПРЕД.ВР., 3Л., ЕД.Ч., М.Р. = ще е гурелясвал
| БЪД.ПРЕД.ВР., 3Л., ЕД.Ч., Ж.Р. = ще е гурелясвала
| БЪД.ПРЕД.ВР., 3Л., ЕД.Ч., СР.Р. = ще е гурелясвало
| БЪД.ПРЕД.ВР., 3Л., МН.Ч. = ще са гурелясвали
| БЪД.ВР. В МИН., 1Л., ЕД.Ч. = щях да гурелясвам
| БЪД.ВР. В МИН., 1Л., МН.Ч. = щяхме да гурелясваме
| БЪД.ВР. В МИН., 2Л., ЕД.Ч. = щеше да гурелясваш
| БЪД.ВР. В МИН., 2Л., МН.Ч. = щяхте да гурелясвате
| БЪД.ВР. В МИН., 3Л., ЕД.Ч. = щеше да гурелясва
| БЪД.ВР. В МИН., 3Л., МН.Ч. = щяха да гурелясват
| БЪД.ПРЕД.ВР. В МИН., 1Л., ЕД.Ч., М.Р. = щях да съм гурелясвал
| БЪД.ПРЕД.ВР. В МИН., 1Л., ЕД.Ч., Ж.Р. = щях да съм гурелясвала
| БЪД.ПРЕД.ВР. В МИН., 1Л., ЕД.Ч., СР.Р. = щях да съм гурелясвало
| БЪД.ПРЕД.ВР. В МИН., 1Л., МН.Ч. = щяхме да сме гурелясвали
| БЪД.ПРЕД.ВР. В МИН., 2Л., ЕД.Ч., М.Р. = щеше да си гурелясвал
| БЪД.ПРЕД.ВР. В МИН., 2Л., ЕД.Ч., Ж.Р. = щеше да си гурелясвала
| БЪД.ПРЕД.ВР. В МИН., 2Л., ЕД.Ч., СР.Р. = щеше да си гурелясвало
| БЪД.ПРЕД.ВР. В МИН., 2Л., МН.Ч. = щяхте да сте гурелясвали
| БЪД.ПРЕД.ВР. В МИН., 3Л., ЕД.Ч., М.Р. = щеше да е гурелясвал
| БЪД.ПРЕД.ВР. В МИН., 3Л., ЕД.Ч., Ж.Р. = щеше да е гурелясвала
| БЪД.ПРЕД.ВР. В МИН., 3Л., ЕД.Ч., СР.Р. = щеше да е гурелясвало
| БЪД.ПРЕД.ВР. В МИН., 3Л., МН.Ч. = щяха да са гурелясвали
| ПР.НАКЛ., СЕГ.ВР., 1Л., ЕД.Ч., М.Р. = гурелясвал съм
| ПР.НАКЛ., СЕГ.ВР., 1Л., ЕД.Ч., Ж.Р. = гурелясвала съм
| ПР.НАКЛ., СЕГ.ВР., 1Л., ЕД.Ч., СР.Р. = гурелясвало съм
| ПР.НАКЛ., СЕГ.ВР., 1Л., МН.Ч. = гурелясвали сме
| ПР.НАКЛ., СЕГ.ВР., 2Л., ЕД.Ч., М.Р. = гурелясвал си
| ПР.НАКЛ., СЕГ.ВР., 2Л., ЕД.Ч., Ж.Р. = гурелясвала си
| ПР.НАКЛ., СЕГ.ВР., 2Л., ЕД.Ч., СР.Р. = гурелясвало си
| ПР.НАКЛ., СЕГ.ВР., 2Л., МН.Ч. = гурелясвали сте
| ПР.НАКЛ., СЕГ.ВР., 3Л., ЕД.Ч., М.Р. = гурелясвал (е)
| ПР.НАКЛ., СЕГ.ВР., 3Л., ЕД.Ч., Ж.Р. = гурелясвала (е)
| ПР.НАКЛ., СЕГ.ВР., 3Л., ЕД.Ч., СР.Р. = гурелясвало (е)
| ПР.НАКЛ., СЕГ.ВР., 3Л., МН.Ч. = гурелясвали (са)
| ПР.НАКЛ., МИН.СВ.ВР., 1Л., ЕД.Ч., М.Р. = гурелясвал съм
| ПР.НАКЛ., МИН.СВ.ВР., 1Л., ЕД.Ч., Ж.Р. = гурелясвала съм
| ПР.НАКЛ., МИН.СВ.ВР., 1Л., ЕД.Ч., СР.Р. = гурелясвало съм
| ПР.НАКЛ., МИН.СВ.ВР., 1Л., МН.Ч. = гурелясвали сме
| ПР.НАКЛ., МИН.СВ.ВР., 2Л., ЕД.Ч., М.Р. = гурелясвал си
| ПР.НАКЛ., МИН.СВ.ВР., 2Л., ЕД.Ч., Ж.Р. = гурелясвала си
| ПР.НАКЛ., МИН.СВ.ВР., 2Л., ЕД.Ч., СР.Р. = гурелясвало си
| ПР.НАКЛ., МИН.СВ.ВР., 2Л., МН.Ч. = гурелясвали сте
| ПР.НАКЛ., МИН.СВ.ВР., 3Л., ЕД.Ч., М.Р. = гурелясвал (е)
| ПР.НАКЛ., МИН.СВ.ВР., 3Л., ЕД.Ч., Ж.Р. = гурелясвала (е)
| ПР.НАКЛ., МИН.СВ.ВР., 3Л., ЕД.Ч., СР.Р. = гурелясвало (е)
| ПР.НАКЛ., МИН.СВ.ВР., 3Л., МН.Ч. = гурелясвали (са)
| ПР.НАКЛ., МИН.НЕОПР.ВР., 1Л., ЕД.Ч., М.Р. = бил съм гурелясвал
| ПР.НАКЛ., МИН.НЕОПР.ВР., 1Л., ЕД.Ч., Ж.Р. = била съм гурелясвала
| ПР.НАКЛ., МИН.НЕОПР.ВР., 1Л., ЕД.Ч., СР.Р. = било съм гурелясвало
| ПР.НАКЛ., МИН.НЕОПР.ВР., 1Л., МН.Ч. = били сме гурелясвали
| ПР.НАКЛ., МИН.НЕОПР.ВР., 2Л., ЕД.Ч., М.Р. = бил си гурелясвал
| ПР.НАКЛ., МИН.НЕОПР.ВР., 2Л., ЕД.Ч., Ж.Р. = била си гурелясвала
| ПР.НАКЛ., МИН.НЕОПР.ВР., 2Л., ЕД.Ч., СР.Р. = било си гурелясвало
| ПР.НАКЛ., МИН.НЕОПР.ВР., 2Л., МН.Ч. = били сте гурелясвали
| ПР.НАКЛ., МИН.НЕОПР.ВР., 3Л., ЕД.Ч., М.Р. = бил (е) гурелясвал
| ПР.НАКЛ., МИН.НЕОПР.ВР., 3Л., ЕД.Ч., Ж.Р. = била (е) гурелясвала
| ПР.НАКЛ., МИН.НЕОПР.ВР., 3Л., ЕД.Ч., СР.Р. = било (е) гурелясвало
| ПР.НАКЛ., МИН.НЕОПР.ВР., 3Л., МН.Ч. = били (са) гурелясвали
| ПР.НАКЛ., БЪД.ВР., 1Л., ЕД.Ч., М.Р. = щял съм да гурелясвам
| ПР.НАКЛ., БЪД.ВР., 1Л., ЕД.Ч., Ж.Р. = щяла съм да гурелясвам
| ПР.НАКЛ., БЪД.ВР., 1Л., ЕД.Ч., СР.Р. = щяло съм да гурелясвам
| ПР.НАКЛ., БЪД.ВР., 1Л., МН.Ч. = щели сме да гурелясваме
| ПР.НАКЛ., БЪД.ВР., 2Л., ЕД.Ч., М.Р. = щял си да гурелясваш
| ПР.НАКЛ., БЪД.ВР., 2Л., ЕД.Ч., Ж.Р. = щяла си да гурелясваш
| ПР.НАКЛ., БЪД.ВР., 2Л., ЕД.Ч., СР.Р. = щяло си да гурелясваш
| ПР.НАКЛ., БЪД.ВР., 2Л., МН.Ч. = щели сте да гурелясвате
| ПР.НАКЛ., БЪД.ВР., 3Л., ЕД.Ч., М.Р. = щял (е) да гурелясва
| ПР.НАКЛ., БЪД.ВР., 3Л., ЕД.Ч., Ж.Р. = щяла (е) да гурелясва
| ПР.НАКЛ., БЪД.ВР., 3Л., ЕД.Ч., СР.Р. = щяло (е) да гурелясва
| ПР.НАКЛ., БЪД.ВР., 3Л., МН.Ч. = щели (са) да гурелясват
| ПР.НАКЛ., БЪД.ПРЕД.ВР., 1Л., ЕД.Ч., М.Р. = щял съм да съм гурелясвал
| ПР.НАКЛ., БЪД.ПРЕД.ВР., 1Л., ЕД.Ч., Ж.Р. = щяла съм да съм гурелясвала
| ПР.НАКЛ., БЪД.ПРЕД.ВР., 1Л., ЕД.Ч., СР.Р. = щяло съм да съм гурелясвало
| ПР.НАКЛ., БЪД.ПРЕД.ВР., 1Л., МН.Ч. = щели сме да сме гурелясвали
| ПР.НАКЛ., БЪД.ПРЕД.ВР., 2Л., ЕД.Ч., М.Р. = щял си да си гурелясвал
| ПР.НАКЛ., БЪД.ПРЕД.ВР., 2Л., ЕД.Ч., Ж.Р. = щяла си да си гурелясвала
| ПР.НАКЛ., БЪД.ПРЕД.ВР., 2Л., ЕД.Ч., СР.Р. = щяло си да си гурелясвало
| ПР.НАКЛ., БЪД.ПРЕД.ВР., 2Л., МН.Ч. = щели сте да сте гурелясвали
| ПР.НАКЛ., БЪД.ПРЕД.ВР., 3Л., ЕД.Ч., М.Р. = щял (е) да е гурелясвал
| ПР.НАКЛ., БЪД.ПРЕД.ВР., 3Л., ЕД.Ч., Ж.Р. = щяла (е) да е гурелясвала
| ПР.НАКЛ., БЪД.ПРЕД.ВР., 3Л., ЕД.Ч., СР.Р. = щяло (е) да е гурелясвало
| ПР.НАКЛ., БЪД.ПРЕД.ВР., 3Л., МН.Ч. = щели (са) да са гурелясвали
| УСЛОВНО НАКЛОНЕНИЕ, 1Л., ЕД.Ч., М.Р. = бих гурелясвал
| УСЛОВНО НАКЛОНЕНИЕ, 1Л., ЕД.Ч., Ж.Р. = бих гурелясвала
| УСЛОВНО НАКЛОНЕНИЕ, 1Л., ЕД.Ч., СР.Р. = бих гурелясвало
| УСЛОВНО НАКЛОНЕНИЕ, 1Л., МН.Ч. = бихме гурелясвали
| УСЛОВНО НАКЛОНЕНИЕ, 2Л., ЕД.Ч., М.Р. = би гурелясвал
| УСЛОВНО НАКЛОНЕНИЕ, 2Л., ЕД.Ч., Ж.Р. = би гурелясвала
| УСЛОВНО НАКЛОНЕНИЕ, 2Л., ЕД.Ч., СР.Р. = би гурелясвало
| УСЛОВНО НАКЛОНЕНИЕ, 2Л., МН.Ч. = бихте гурелясвали
| УСЛОВНО НАКЛОНЕНИЕ, 3Л., ЕД.Ч., М.Р. = би гурелясвал
| УСЛОВНО НАКЛОНЕНИЕ, 3Л., ЕД.Ч., Ж.Р. = би гурелясвала
| УСЛОВНО НАКЛОНЕНИЕ, 3Л., ЕД.Ч., СР.Р. = би гурелясвало
| УСЛОВНО НАКЛОНЕНИЕ, 3Л., МН.Ч. = биха гурелясвали
| ПОВЕЛИТЕЛНО НАКЛОНЕНИЕ, ЕД.Ч. = гу·ре·ляс·вай
| ПОВЕЛИТЕЛНО НАКЛОНЕНИЕ, МН.Ч. = гу·ре·ляс·вай·те
| МИН.СТРАД.ПРИЧ. М.Р. = гу·ре·ляс·ван
| МИН.СТРАД.ПРИЧ. М.Р. НЕПЪЛЕН ЧЛЕН = гу·ре·ляс·ва·ния
| МИН.СТРАД.ПРИЧ. М.Р. ПЪЛЕН ЧЛЕН = гу·ре·ляс·ва·ни·ят
| МИН.СТРАД.ПРИЧ. Ж.Р. = гу·ре·ляс·ва·на
| МИН.СТРАД.ПРИЧ. Ж.Р. ЧЛЕН = гу·ре·ляс·ва·на·та
| МИН.СТРАД.ПРИЧ. СР.Р. = гу·ре·ляс·ва·но
| МИН.СТРАД.ПРИЧ. СР.Р. ЧЛЕН = гу·ре·ляс·ва·но·то
| МИН.СТРАД.ПРИЧ. МН.Ч. = гу·ре·ляс·ва·ни
| МИН.СТРАД.ПРИЧ. МН.Ч. ЧЛЕН = гу·ре·ляс·ва·ни·те
| МИН.ДЕЯТ.СВ.ПРИЧ. М.Р. = гу·ре·ляс·вал
| МИН.ДЕЯТ.СВ.ПРИЧ. М.Р. НЕПЪЛЕН ЧЛЕН = гу·ре·ляс·ва·лия
| МИН.ДЕЯТ.СВ.ПРИЧ. М.Р. ПЪЛЕН ЧЛЕН = гу·ре·ляс·ва·ли·ят
| МИН.ДЕЯТ.СВ.ПРИЧ. Ж.Р. = гу·ре·ляс·ва·ла
| МИН.ДЕЯТ.СВ.ПРИЧ. Ж.Р. ЧЛЕН = гу·ре·ляс·ва·ла·та
| МИН.ДЕЯТ.СВ.ПРИЧ. СР.Р. = гу·ре·ляс·ва·ло
| МИН.ДЕЯТ.СВ.ПРИЧ. СР.Р. ЧЛЕН = гу·ре·ляс·ва·ло·то
| МИН.ДЕЯТ.СВ.ПРИЧ. МН.Ч. = гу·ре·ляс·ва·ли
| МИН.ДЕЯТ.СВ.ПРИЧ. МН.Ч. ЧЛЕН = гу·ре·ляс·ва·ли·те
| МИН.ДЕЯТ.НЕСВ.ПРИЧ. М.Р. = гу·ре·ляс·вал
| МИН.ДЕЯТ.НЕСВ.ПРИЧ. М.Р. НЕПЪЛЕН ЧЛЕН = гу·ре·ляс·ва·лия
| МИН.ДЕЯТ.НЕСВ.ПРИЧ. М.Р. ПЪЛЕН ЧЛЕН = гу·ре·ляс·ва·ли·ят
| МИН.ДЕЯТ.НЕСВ.ПРИЧ. Ж.Р. = гу·ре·ляс·ва·ла
| МИН.ДЕЯТ.НЕСВ.ПРИЧ. Ж.Р. ЧЛЕН = гу·ре·ляс·ва·ла·та
| МИН.ДЕЯТ.НЕСВ.ПРИЧ. СР.Р. = гу·ре·ляс·ва·ло
| МИН.ДЕЯТ.НЕСВ.ПРИЧ. СР.Р. ЧЛЕН = гу·ре·ляс·ва·ло·то
| МИН.ДЕЯТ.НЕСВ.ПРИЧ. МН.Ч. = гу·ре·ляс·ва·ли
| МИН.ДЕЯТ.НЕСВ.ПРИЧ. МН.Ч. ЧЛЕН = гу·ре·ляс·ва·ли·те
| СЕГ.ДЕЯТ.ПРИЧ. М.Р. = гу·ре·ляс·ващ
| СЕГ.ДЕЯТ.ПРИЧ. М.Р. НЕПЪЛЕН ЧЛЕН = гу·ре·ляс·ва·щия
| СЕГ.ДЕЯТ.ПРИЧ. М.Р. ПЪЛЕН ЧЛЕН = гу·ре·ляс·ва·щи·ят
| СЕГ.ДЕЯТ.ПРИЧ. Ж.Р. = гу·ре·ляс·ва·ща
| СЕГ.ДЕЯТ.ПРИЧ. Ж.Р. ЧЛЕН = гу·ре·ляс·ва·ща·та
| СЕГ.ДЕЯТ.ПРИЧ. СР.Р. = гу·ре·ляс·ва·що
| СЕГ.ДЕЯТ.ПРИЧ. СР.Р. ЧЛЕН = гу·ре·ляс·ва·що·то
| СЕГ.ДЕЯТ.ПРИЧ. МН.Ч. = гу·ре·ляс·ва·щи
| СЕГ.ДЕЯТ.ПРИЧ. МН.Ч. ЧЛЕН = гу·ре·ляс·ва·щи·те
| ДЕЕПРИЧАСТИЕ = гу·ре·ляс·вай·ки
| СКРИТИ ПРЕПРАТКИ = 
[[гурелясвам]],
[[гурелясваш]],
[[гурелясва]],
[[гурелясваме]],
[[гурелясвате]],
[[гурелясват]],
[[гурелясвах]],
[[гурелясвахме]],
[[гурелясвахте]],
[[гурелясваха]],
[[гурелясваше]],
[[гурелясвай]],
[[гурелясвайте]],
[[гурелясвал]],
[[гурелясвалия]],
[[гурелясвалият]],
[[гурелясвала]],
[[гурелясвалата]],
[[гурелясвало]],
[[гурелясвалото]],
[[гурелясвали]],
[[гурелясвалите]],
[[гурелясван]],
[[гурелясвания]],
[[гурелясваният]],
[[гурелясвана]],
[[гурелясваната]],
[[гурелясвано]],
[[гурелясваното]],
[[гурелясвани]],
[[гурелясваните]],
[[гурелясващ]],
[[гурелясващия]],
[[гурелясващият]],
[[гурелясваща]],
[[гурелясващата]],
[[гурелясващо]],
[[гурелясващото]],
[[гурелясващи]],
[[гурелясващите]],
[[гурелясвайки]],
[[гурелясвал съм]],
[[гурелясвала съм]],
[[гурелясвало съм]],
[[гурелясвали сме]],
[[гурелясвал си]],
[[гурелясвала си]],
[[гурелясвало си]],
[[гурелясвали сте]],
[[гурелясвал е]],
[[гурелясвала е]],
[[гурелясвало е]],
[[гурелясвали са]],
[[бях гурелясвал]],
[[бях гурелясвала]],
[[бях гурелясвало]],
[[бяхме гурелясвали]],
[[беше гурелясвал]],
[[беше гурелясвала]],
[[беше гурелясвало]],
[[бяхте гурелясвали]],
[[бяха гурелясвали]],
[[ще гурелясвам]],
[[ще гурелясваме]],
[[ще гурелясваш]],
[[ще гурелясвате]],
[[ще гурелясва]],
[[ще гурелясват]],
[[ще съм гурелясвал]],
[[ще съм гурелясвала]],
[[ще съм гурелясвало]],
[[ще сме гурелясвали]],
[[ще си гурелясвал]],
[[ще си гурелясвала]],
[[ще си гурелясвало]],
[[ще сте гурелясвали]],
[[ще е гурелясвал]],
[[ще е гурелясвала]],
[[ще е гурелясвало]],
[[ще са гурелясвали]],
[[щях да гурелясвам]],
[[щяхме да гурелясваме]],
[[щеше да гурелясваш]],
[[щяхте да гурелясвате]],
[[щеше да гурелясва]],
[[щяха да гурелясват]],
[[щях да съм гурелясвал]],
[[щях да съм гурелясвала]],
[[щях да съм гурелясвало]],
[[щяхме да сме гурелясвали]],
[[щеше да си гурелясвал]],
[[щеше да си гурелясвала]],
[[щеше да си гурелясвало]],
[[щяхте да сте гурелясвали]],
[[щеше да е гурелясвал]],
[[щеше да е гурелясвала]],
[[щеше да е гурелясвало]],
[[щяха да са гурелясвали]],
[[бил съм гурелясвал]],
[[била съм гурелясвала]],
[[било съм гурелясвало]],
[[били сме гурелясвали]],
[[бил си гурелясвал]],
[[била си гурелясвала]],
[[било си гурелясвало]],
[[били сте гурелясвали]],
[[бил е гурелясвал]],
[[била е гурелясвала]],
[[било е гурелясвало]],
[[били са гурелясвали]],
[[щял съм да гурелясвам]],
[[щяла съм да гурелясвам]],
[[щяло съм да гурелясвам]],
[[щели сме да гурелясваме]],
[[щял си да гурелясваш]],
[[щяла си да гурелясваш]],
[[щяло си да гурелясваш]],
[[щели сте да гурелясвате]],
[[щял да гурелясва]],
[[щяла да гурелясва]],
[[щяло да гурелясва]],
[[щели да гурелясват]],
[[щял е да гурелясва]],
[[щяла е да гурелясва]],
[[щяло е да гурелясва]],
[[щели са да гурелясват]],
[[щял съм да съм гурелясвал]],
[[щяла съм да съм гурелясвала]],
[[щяло съм да съм гурелясвало]],
[[щели сме да сме гурелясвали]],
[[щял си да си гурелясвал]],
[[щяла си да си гурелясвала]],
[[щяло си да си гурелясвало]],
[[щели сте да сте гурелясвали]],
[[щял да е гурелясвал]],
[[щяла да е гурелясвала]],
[[щяло да е гурелясвало]],
[[щели да са гурелясвали]],
[[щял е да е гурелясвал]],
[[щяла е да е гурелясвала]],
[[щяло е да е гурелясвало]],
[[щели са да са гурелясвали]],
[[бих гурелясвал]],
[[бих гурелясвала]],
[[бих гурелясвало]],
[[бихме гурелясвали]],
[[би гурелясвал]],
[[би гурелясвала]],
[[би гурелясвало]],
[[бихте гурелясвали]],
[[биха гурелясвали]],
}}</text>
      <sha1>b61ry8tyj0n9m0hpohecu2ua2zhr2iu</sha1>
    </revision>
  </page>
  <page>
    <title>Шаблон:Словоформи/гуркам</title>
    <ns>10</ns>
    <id>492016</id>
    <revision>
      <id>523998</id>
      <timestamp>2005-05-09T06:42:28Z</timestamp>
      <contributor>
        <username>Bgbot</username>
        <id>83</id>
      </contributor>
      <comment>Борислав: Шаблон със словоформи</comment>
      <model>wikitext</model>
      <format>text/x-wiki</format>
      <text bytes="19112" xml:space="preserve">{{Шаблон:Словоформи/Глагол|
  ОСНОВНА ФОРМА = гуркам
| СЕГ.ВР., 1Л., ЕД.Ч. = гур·кам
| СЕГ.ВР., 1Л., МН.Ч. = гур·ка·ме
| СЕГ.ВР., 2Л., ЕД.Ч. = гур·каш
| СЕГ.ВР., 2Л., МН.Ч. = гур·ка·те
| СЕГ.ВР., 3Л., ЕД.Ч. = гур·ка
| СЕГ.ВР., 3Л., МН.Ч. = гур·кат
| МИН.СВ.ВР., 1Л., ЕД.Ч. = гур·ках
| МИН.СВ.ВР., 1Л., МН.Ч. = гур·ках·ме
| МИН.СВ.ВР., 2Л., ЕД.Ч. = гур·ка
| МИН.СВ.ВР., 2Л., МН.Ч. = гур·ках·те
| МИН.СВ.ВР., 3Л., ЕД.Ч. = гур·ка
| МИН.СВ.ВР., 3Л., МН.Ч. = гур·ка·ха
| МИН.НЕСВ.ВР., 1Л., ЕД.Ч. = гур·ках
| МИН.НЕСВ.ВР., 1Л., МН.Ч. = гур·ках·ме
| МИН.НЕСВ.ВР., 2Л., ЕД.Ч. = гур·ка·ше
| МИН.НЕСВ.ВР., 2Л., МН.Ч. = гур·ках·те
| МИН.НЕСВ.ВР., 3Л., ЕД.Ч. = гур·ка·ше
| МИН.НЕСВ.ВР., 3Л., МН.Ч. = гур·ка·ха
| МИН.НЕОПР.ВР., 1Л., ЕД.Ч., М.Р. = гуркал съм
| МИН.НЕОПР.ВР., 1Л., ЕД.Ч., Ж.Р. = гуркала съм
| МИН.НЕОПР.ВР., 1Л., ЕД.Ч., СР.Р. = гуркало съм
| МИН.НЕОПР.ВР., 1Л., МН.Ч. = гуркали сме
| МИН.НЕОПР.ВР., 2Л., ЕД.Ч., М.Р. = гуркал си
| МИН.НЕОПР.ВР., 2Л., ЕД.Ч., Ж.Р. = гуркала си
| МИН.НЕОПР.ВР., 2Л., ЕД.Ч., СР.Р. = гуркало си
| МИН.НЕОПР.ВР., 2Л., МН.Ч. = гуркали сте
| МИН.НЕОПР.ВР., 3Л., ЕД.Ч., М.Р. = гуркал е
| МИН.НЕОПР.ВР., 3Л., ЕД.Ч., Ж.Р. = гуркала е
| МИН.НЕОПР.ВР., 3Л., ЕД.Ч., СР.Р. = гуркало е
| МИН.НЕОПР.ВР., 3Л., МН.Ч. = гуркали са
| МИН.ПРЕД.ВР., 1Л., ЕД.Ч., М.Р. = бях гуркал
| МИН.ПРЕД.ВР., 1Л., ЕД.Ч., Ж.Р. = бях гуркала
| МИН.ПРЕД.ВР., 1Л., ЕД.Ч., СР.Р. = бях гуркало
| МИН.ПРЕД.ВР., 1Л., МН.Ч. = бяхме гуркали
| МИН.ПРЕД.ВР., 2Л., ЕД.Ч., М.Р. = беше гуркал
| МИН.ПРЕД.ВР., 2Л., ЕД.Ч., Ж.Р. = беше гуркала
| МИН.ПРЕД.ВР., 2Л., ЕД.Ч., СР.Р. = беше гуркало
| МИН.ПРЕД.ВР., 2Л., МН.Ч. = бяхте гуркали
| МИН.ПРЕД.ВР., 3Л., ЕД.Ч., М.Р. = беше гуркал
| МИН.ПРЕД.ВР., 3Л., ЕД.Ч., Ж.Р. = беше гуркала
| МИН.ПРЕД.ВР., 3Л., ЕД.Ч., СР.Р. = беше гуркало
| МИН.ПРЕД.ВР., 3Л., МН.Ч. = бяха гуркали
| БЪД.ВР., 1Л., ЕД.Ч. = ще гуркам
| БЪД.ВР., 1Л., МН.Ч. = ще гуркаме
| БЪД.ВР., 2Л., ЕД.Ч. = ще гуркаш
| БЪД.ВР., 2Л., МН.Ч. = ще гуркате
| БЪД.ВР., 3Л., ЕД.Ч. = ще гурка
| БЪД.ВР., 3Л., МН.Ч. = ще гуркат
| БЪД.ПРЕД.ВР., 1Л., ЕД.Ч., М.Р. = ще съм гуркал
| БЪД.ПРЕД.ВР., 1Л., ЕД.Ч., Ж.Р. = ще съм гуркала
| БЪД.ПРЕД.ВР., 1Л., ЕД.Ч., СР.Р. = ще съм гуркало
| БЪД.ПРЕД.ВР., 1Л., МН.Ч. = ще сме гуркали
| БЪД.ПРЕД.ВР., 2Л., ЕД.Ч., М.Р. = ще си гуркал
| БЪД.ПРЕД.ВР., 2Л., ЕД.Ч., Ж.Р. = ще си гуркала
| БЪД.ПРЕД.ВР., 2Л., ЕД.Ч., СР.Р. = ще си гуркало
| БЪД.ПРЕД.ВР., 2Л., МН.Ч. = ще сте гуркали
| БЪД.ПРЕД.ВР., 3Л., ЕД.Ч., М.Р. = ще е гуркал
| БЪД.ПРЕД.ВР., 3Л., ЕД.Ч., Ж.Р. = ще е гуркала
| БЪД.ПРЕД.ВР., 3Л., ЕД.Ч., СР.Р. = ще е гуркало
| БЪД.ПРЕД.ВР., 3Л., МН.Ч. = ще са гуркали
| БЪД.ВР. В МИН., 1Л., ЕД.Ч. = щях да гуркам
| БЪД.ВР. В МИН., 1Л., МН.Ч. = щяхме да гуркаме
| БЪД.ВР. В МИН., 2Л., ЕД.Ч. = щеше да гуркаш
| БЪД.ВР. В МИН., 2Л., МН.Ч. = щяхте да гуркате
| БЪД.ВР. В МИН., 3Л., ЕД.Ч. = щеше да гурка
| БЪД.ВР. В МИН., 3Л., МН.Ч. = щяха да гуркат
| БЪД.ПРЕД.ВР. В МИН., 1Л., ЕД.Ч., М.Р. = щях да съм гуркал
| БЪД.ПРЕД.ВР. В МИН., 1Л., ЕД.Ч., Ж.Р. = щях да съм гуркала
| БЪД.ПРЕД.ВР. В МИН., 1Л., ЕД.Ч., СР.Р. = щях да съм гуркало
| БЪД.ПРЕД.ВР. В МИН., 1Л., МН.Ч. = щяхме да сме гуркали
| БЪД.ПРЕД.ВР. В МИН., 2Л., ЕД.Ч., М.Р. = щеше да си гуркал
| БЪД.ПРЕД.ВР. В МИН., 2Л., ЕД.Ч., Ж.Р. = щеше да си гуркала
| БЪД.ПРЕД.ВР. В МИН., 2Л., ЕД.Ч., СР.Р. = щеше да си гуркало
| БЪД.ПРЕД.ВР. В МИН., 2Л., МН.Ч. = щяхте да сте гуркали
| БЪД.ПРЕД.ВР. В МИН., 3Л., ЕД.Ч., М.Р. = щеше да е гуркал
| БЪД.ПРЕД.ВР. В МИН., 3Л., ЕД.Ч., Ж.Р. = щеше да е гуркала
| БЪД.ПРЕД.ВР. В МИН., 3Л., ЕД.Ч., СР.Р. = щеше да е гуркало
| БЪД.ПРЕД.ВР. В МИН., 3Л., МН.Ч. = щяха да са гуркали
| ПР.НАКЛ., СЕГ.ВР., 1Л., ЕД.Ч., М.Р. = гуркал съм
| ПР.НАКЛ., СЕГ.ВР., 1Л., ЕД.Ч., Ж.Р. = гуркала съм
| ПР.НАКЛ., СЕГ.ВР., 1Л., ЕД.Ч., СР.Р. = гуркало съм
| ПР.НАКЛ., СЕГ.ВР., 1Л., МН.Ч. = гуркали сме
| ПР.НАКЛ., СЕГ.ВР., 2Л., ЕД.Ч., М.Р. = гуркал си
| ПР.НАКЛ., СЕГ.ВР., 2Л., ЕД.Ч., Ж.Р. = гуркала си
| ПР.НАКЛ., СЕГ.ВР., 2Л., ЕД.Ч., СР.Р. = гуркало си
| ПР.НАКЛ., СЕГ.ВР., 2Л., МН.Ч. = гуркали сте
| ПР.НАКЛ., СЕГ.ВР., 3Л., ЕД.Ч., М.Р. = гуркал (е)
| ПР.НАКЛ., СЕГ.ВР., 3Л., ЕД.Ч., Ж.Р. = гуркала (е)
| ПР.НАКЛ., СЕГ.ВР., 3Л., ЕД.Ч., СР.Р. = гуркало (е)
| ПР.НАКЛ., СЕГ.ВР., 3Л., МН.Ч. = гуркали (са)
| ПР.НАКЛ., МИН.СВ.ВР., 1Л., ЕД.Ч., М.Р. = гуркал съм
| ПР.НАКЛ., МИН.СВ.ВР., 1Л., ЕД.Ч., Ж.Р. = гуркала съм
| ПР.НАКЛ., МИН.СВ.ВР., 1Л., ЕД.Ч., СР.Р. = гуркало съм
| ПР.НАКЛ., МИН.СВ.ВР., 1Л., МН.Ч. = гуркали сме
| ПР.НАКЛ., МИН.СВ.ВР., 2Л., ЕД.Ч., М.Р. = гуркал си
| ПР.НАКЛ., МИН.СВ.ВР., 2Л., ЕД.Ч., Ж.Р. = гуркала си
| ПР.НАКЛ., МИН.СВ.ВР., 2Л., ЕД.Ч., СР.Р. = гуркало си
| ПР.НАКЛ., МИН.СВ.ВР., 2Л., МН.Ч. = гуркали сте
| ПР.НАКЛ., МИН.СВ.ВР., 3Л., ЕД.Ч., М.Р. = гуркал (е)
| ПР.НАКЛ., МИН.СВ.ВР., 3Л., ЕД.Ч., Ж.Р. = гуркала (е)
| ПР.НАКЛ., МИН.СВ.ВР., 3Л., ЕД.Ч., СР.Р. = гуркало (е)
| ПР.НАКЛ., МИН.СВ.ВР., 3Л., МН.Ч. = гуркали (са)
| ПР.НАКЛ., МИН.НЕОПР.ВР., 1Л., ЕД.Ч., М.Р. = бил съм гуркал
| ПР.НАКЛ., МИН.НЕОПР.ВР., 1Л., ЕД.Ч., Ж.Р. = била съм гуркала
| ПР.НАКЛ., МИН.НЕОПР.ВР., 1Л., ЕД.Ч., СР.Р. = било съм гуркало
| ПР.НАКЛ., МИН.НЕОПР.ВР., 1Л., МН.Ч. = били сме гуркали
| ПР.НАКЛ., МИН.НЕОПР.ВР., 2Л., ЕД.Ч., М.Р. = бил си гуркал
| ПР.НАКЛ., МИН.НЕОПР.ВР., 2Л., ЕД.Ч., Ж.Р. = била си гуркала
| ПР.НАКЛ., МИН.НЕОПР.ВР., 2Л., ЕД.Ч., СР.Р. = било си гуркало
| ПР.НАКЛ., МИН.НЕОПР.ВР., 2Л., МН.Ч. = били сте гуркали
| ПР.НАКЛ., МИН.НЕОПР.ВР., 3Л., ЕД.Ч., М.Р. = бил (е) гуркал
| ПР.НАКЛ., МИН.НЕОПР.ВР., 3Л., ЕД.Ч., Ж.Р. = била (е) гуркала
| ПР.НАКЛ., МИН.НЕОПР.ВР., 3Л., ЕД.Ч., СР.Р. = било (е) гуркало
| ПР.НАКЛ., МИН.НЕОПР.ВР., 3Л., МН.Ч. = били (са) гуркали
| ПР.НАКЛ., БЪД.ВР., 1Л., ЕД.Ч., М.Р. = щял съм да гуркам
| ПР.НАКЛ., БЪД.ВР., 1Л., ЕД.Ч., Ж.Р. = щяла съм да гуркам
| ПР.НАКЛ., БЪД.ВР., 1Л., ЕД.Ч., СР.Р. = щяло съм да гуркам
| ПР.НАКЛ., БЪД.ВР., 1Л., МН.Ч. = щели сме да гуркаме
| ПР.НАКЛ., БЪД.ВР., 2Л., ЕД.Ч., М.Р. = щял си да гуркаш
| ПР.НАКЛ., БЪД.ВР., 2Л., ЕД.Ч., Ж.Р. = щяла си да гуркаш
| ПР.НАКЛ., БЪД.ВР., 2Л., ЕД.Ч., СР.Р. = щяло си да гуркаш
| ПР.НАКЛ., БЪД.ВР., 2Л., МН.Ч. = щели сте да гуркате
| ПР.НАКЛ., БЪД.ВР., 3Л., ЕД.Ч., М.Р. = щял (е) да гурка
| ПР.НАКЛ., БЪД.ВР., 3Л., ЕД.Ч., Ж.Р. = щяла (е) да гурка
| ПР.НАКЛ., БЪД.ВР., 3Л., ЕД.Ч., СР.Р. = щяло (е) да гурка
| ПР.НАКЛ., БЪД.ВР., 3Л., МН.Ч. = щели (са) да гуркат
| ПР.НАКЛ., БЪД.ПРЕД.ВР., 1Л., ЕД.Ч., М.Р. = щял съм да съм гуркал
| ПР.НАКЛ., БЪД.ПРЕД.ВР., 1Л., ЕД.Ч., Ж.Р. = щяла съм да съм гуркала
| ПР.НАКЛ., БЪД.ПРЕД.ВР., 1Л., ЕД.Ч., СР.Р. = щяло съм да съм гуркало
| ПР.НАКЛ., БЪД.ПРЕД.ВР., 1Л., МН.Ч. = щели сме да сме гуркали
| ПР.НАКЛ., БЪД.ПРЕД.ВР., 2Л., ЕД.Ч., М.Р. = щял си да си гуркал
| ПР.НАКЛ., БЪД.ПРЕД.ВР., 2Л., ЕД.Ч., Ж.Р. = щяла си да си гуркала
| ПР.НАКЛ., БЪД.ПРЕД.ВР., 2Л., ЕД.Ч., СР.Р. = щяло си да си гуркало
| ПР.НАКЛ., БЪД.ПРЕД.ВР., 2Л., МН.Ч. = щели сте да сте гуркали
| ПР.НАКЛ., БЪД.ПРЕД.ВР., 3Л., ЕД.Ч., М.Р. = щял (е) да е гуркал
| ПР.НАКЛ., БЪД.ПРЕД.ВР., 3Л., ЕД.Ч., Ж.Р. = щяла (е) да е гуркала
| ПР.НАКЛ., БЪД.ПРЕД.ВР., 3Л., ЕД.Ч., СР.Р. = щяло (е) да е гуркало
| ПР.НАКЛ., БЪД.ПРЕД.ВР., 3Л., МН.Ч. = щели (са) да са гуркали
| УСЛОВНО НАКЛОНЕНИЕ, 1Л., ЕД.Ч., М.Р. = бих гуркал
| УСЛОВНО НАКЛОНЕНИЕ, 1Л., ЕД.Ч., Ж.Р. = бих гуркала
| УСЛОВНО НАКЛОНЕНИЕ, 1Л., ЕД.Ч., СР.Р. = бих гуркало
| УСЛОВНО НАКЛОНЕНИЕ, 1Л., МН.Ч. = бихме гуркали
| УСЛОВНО НАКЛОНЕНИЕ, 2Л., ЕД.Ч., М.Р. = би гуркал
| УСЛОВНО НАКЛОНЕНИЕ, 2Л., ЕД.Ч., Ж.Р. = би гуркала
| УСЛОВНО НАКЛОНЕНИЕ, 2Л., ЕД.Ч., СР.Р. = би гуркало
| УСЛОВНО НАКЛОНЕНИЕ, 2Л., МН.Ч. = бихте гуркали
| УСЛОВНО НАКЛОНЕНИЕ, 3Л., ЕД.Ч., М.Р. = би гуркал
| УСЛОВНО НАКЛОНЕНИЕ, 3Л., ЕД.Ч., Ж.Р. = би гуркала
| УСЛОВНО НАКЛОНЕНИЕ, 3Л., ЕД.Ч., СР.Р. = би гуркало
| УСЛОВНО НАКЛОНЕНИЕ, 3Л., МН.Ч. = биха гуркали
| ПОВЕЛИТЕЛНО НАКЛОНЕНИЕ, ЕД.Ч. = гур·кай
| ПОВЕЛИТЕЛНО НАКЛОНЕНИЕ, МН.Ч. = гур·кай·те
| МИН.СТРАД.ПРИЧ. М.Р. = гур·кан
| МИН.СТРАД.ПРИЧ. М.Р. НЕПЪЛЕН ЧЛЕН = гур·ка·ния
| МИН.СТРАД.ПРИЧ. М.Р. ПЪЛЕН ЧЛЕН = гур·ка·ни·ят
| МИН.СТРАД.ПРИЧ. Ж.Р. = гур·ка·на
| МИН.СТРАД.ПРИЧ. Ж.Р. ЧЛЕН = гур·ка·на·та
| МИН.СТРАД.ПРИЧ. СР.Р. = гур·ка·но
| МИН.СТРАД.ПРИЧ. СР.Р. ЧЛЕН = гур·ка·но·то
| МИН.СТРАД.ПРИЧ. МН.Ч. = гур·ка·ни
| МИН.СТРАД.ПРИЧ. МН.Ч. ЧЛЕН = гур·ка·ни·те
| МИН.ДЕЯТ.СВ.ПРИЧ. М.Р. = гур·кал
| МИН.ДЕЯТ.СВ.ПРИЧ. М.Р. НЕПЪЛЕН ЧЛЕН = гур·ка·лия
| МИН.ДЕЯТ.СВ.ПРИЧ. М.Р. ПЪЛЕН ЧЛЕН = гур·ка·ли·ят
| МИН.ДЕЯТ.СВ.ПРИЧ. Ж.Р. = гур·ка·ла
| МИН.ДЕЯТ.СВ.ПРИЧ. Ж.Р. ЧЛЕН = гур·ка·ла·та
| МИН.ДЕЯТ.СВ.ПРИЧ. СР.Р. = гур·ка·ло
| МИН.ДЕЯТ.СВ.ПРИЧ. СР.Р. ЧЛЕН = гур·ка·ло·то
| МИН.ДЕЯТ.СВ.ПРИЧ. МН.Ч. = гур·ка·ли
| МИН.ДЕЯТ.СВ.ПРИЧ. МН.Ч. ЧЛЕН = гур·ка·ли·те
| МИН.ДЕЯТ.НЕСВ.ПРИЧ. М.Р. = гур·кал
| МИН.ДЕЯТ.НЕСВ.ПРИЧ. М.Р. НЕПЪЛЕН ЧЛЕН = гур·ка·лия
| МИН.ДЕЯТ.НЕСВ.ПРИЧ. М.Р. ПЪЛЕН ЧЛЕН = гур·ка·ли·ят
| МИН.ДЕЯТ.НЕСВ.ПРИЧ. Ж.Р. = гур·ка·ла
| МИН.ДЕЯТ.НЕСВ.ПРИЧ. Ж.Р. ЧЛЕН = гур·ка·ла·та
| МИН.ДЕЯТ.НЕСВ.ПРИЧ. СР.Р. = гур·ка·ло
| МИН.ДЕЯТ.НЕСВ.ПРИЧ. СР.Р. ЧЛЕН = гур·ка·ло·то
| МИН.ДЕЯТ.НЕСВ.ПРИЧ. МН.Ч. = гур·ка·ли
| МИН.ДЕЯТ.НЕСВ.ПРИЧ. МН.Ч. ЧЛЕН = гур·ка·ли·те
| СЕГ.ДЕЯТ.ПРИЧ. М.Р. = гур·кащ
| СЕГ.ДЕЯТ.ПРИЧ. М.Р. НЕПЪЛЕН ЧЛЕН = гур·ка·щия
| СЕГ.ДЕЯТ.ПРИЧ. М.Р. ПЪЛЕН ЧЛЕН = гур·ка·щи·ят
| СЕГ.ДЕЯТ.ПРИЧ. Ж.Р. = гур·ка·ща
| СЕГ.ДЕЯТ.ПРИЧ. Ж.Р. ЧЛЕН = гур·ка·ща·та
| СЕГ.ДЕЯТ.ПРИЧ. СР.Р. = гур·ка·що
| СЕГ.ДЕЯТ.ПРИЧ. СР.Р. ЧЛЕН = гур·ка·що·то
| СЕГ.ДЕЯТ.ПРИЧ. МН.Ч. = гур·ка·щи
| СЕГ.ДЕЯТ.ПРИЧ. МН.Ч. ЧЛЕН = гур·ка·щи·те
| ДЕЕПРИЧАСТИЕ = гур·кай·ки
| СКРИТИ ПРЕПРАТКИ = 
[[гуркам]],
[[гуркаш]],
[[гурка]],
[[гуркаме]],
[[гуркате]],
[[гуркат]],
[[гурках]],
[[гуркахме]],
[[гуркахте]],
[[гуркаха]],
[[гуркаше]],
[[гуркай]],
[[гуркайте]],
[[гуркал]],
[[гуркалия]],
[[гуркалият]],
[[гуркала]],
[[гуркалата]],
[[гуркало]],
[[гуркалото]],
[[гуркали]],
[[гуркалите]],
[[гуркан]],
[[гуркания]],
[[гурканият]],
[[гуркана]],
[[гурканата]],
[[гуркано]],
[[гурканото]],
[[гуркани]],
[[гурканите]],
[[гуркащ]],
[[гуркащия]],
[[гуркащият]],
[[гуркаща]],
[[гуркащата]],
[[гуркащо]],
[[гуркащото]],
[[гуркащи]],
[[гуркащите]],
[[гуркайки]],
[[гуркал съм]],
[[гуркала съм]],
[[гуркало съм]],
[[гуркали сме]],
[[гуркал си]],
[[гуркала си]],
[[гуркало си]],
[[гуркали сте]],
[[гуркал е]],
[[гуркала е]],
[[гуркало е]],
[[гуркали са]],
[[бях гуркал]],
[[бях гуркала]],
[[бях гуркало]],
[[бяхме гуркали]],
[[беше гуркал]],
[[беше гуркала]],
[[беше гуркало]],
[[бяхте гуркали]],
[[бяха гуркали]],
[[ще гуркам]],
[[ще гуркаме]],
[[ще гуркаш]],
[[ще гуркате]],
[[ще гурка]],
[[ще гуркат]],
[[ще съм гуркал]],
[[ще съм гуркала]],
[[ще съм гуркало]],
[[ще сме гуркали]],
[[ще си гуркал]],
[[ще си гуркала]],
[[ще си гуркало]],
[[ще сте гуркали]],
[[ще е гуркал]],
[[ще е гуркала]],
[[ще е гуркало]],
[[ще са гуркали]],
[[щях да гуркам]],
[[щяхме да гуркаме]],
[[щеше да гуркаш]],
[[щяхте да гуркате]],
[[щеше да гурка]],
[[щяха да гуркат]],
[[щях да съм гуркал]],
[[щях да съм гуркала]],
[[щях да съм гуркало]],
[[щяхме да сме гуркали]],
[[щеше да си гуркал]],
[[щеше да си гуркала]],
[[щеше да си гуркало]],
[[щяхте да сте гуркали]],
[[щеше да е гуркал]],
[[щеше да е гуркала]],
[[щеше да е гуркало]],
[[щяха да са гуркали]],
[[бил съм гуркал]],
[[била съм гуркала]],
[[било съм гуркало]],
[[били сме гуркали]],
[[бил си гуркал]],
[[била си гуркала]],
[[било си гуркало]],
[[били сте гуркали]],
[[бил е гуркал]],
[[била е гуркала]],
[[било е гуркало]],
[[били са гуркали]],
[[щял съм да гуркам]],
[[щяла съм да гуркам]],
[[щяло съм да гуркам]],
[[щели сме да гуркаме]],
[[щял си да гуркаш]],
[[щяла си да гуркаш]],
[[щяло си да гуркаш]],
[[щели сте да гуркате]],
[[щял да гурка]],
[[щяла да гурка]],
[[щяло да гурка]],
[[щели да гуркат]],
[[щял е да гурка]],
[[щяла е да гурка]],
[[щяло е да гурка]],
[[щели са да гуркат]],
[[щял съм да съм гуркал]],
[[щяла съм да съм гуркала]],
[[щяло съм да съм гуркало]],
[[щели сме да сме гуркали]],
[[щял си да си гуркал]],
[[щяла си да си гуркала]],
[[щяло си да си гуркало]],
[[щели сте да сте гуркали]],
[[щял да е гуркал]],
[[щяла да е гуркала]],
[[щяло да е гуркало]],
[[щели да са гуркали]],
[[щял е да е гуркал]],
[[щяла е да е гуркала]],
[[щяло е да е гуркало]],
[[щели са да са гуркали]],
[[бих гуркал]],
[[бих гуркала]],
[[бих гуркало]],
[[бихме гуркали]],
[[би гуркал]],
[[би гуркала]],
[[би гуркало]],
[[бихте гуркали]],
[[биха гуркали]],
}}</text>
      <sha1>pobyyptqwtdpgaurzkfgtsgyha1evzj</sha1>
    </revision>
  </page>
  <page>
    <title>Шаблон:Словоформи/гуша</title>
    <ns>10</ns>
    <id>459869</id>
    <revision>
      <id>491851</id>
      <timestamp>2005-05-08T10:55:59Z</timestamp>
      <contributor>
        <username>Bgbot</username>
        <id>83</id>
      </contributor>
      <comment>Борислав: Шаблон със словоформи</comment>
      <model>wikitext</model>
      <format>text/x-wiki</format>
      <text bytes="18890" xml:space="preserve">{{Шаблон:Словоформи/Глагол|
  ОСНОВНА ФОРМА = гуша
| СЕГ.ВР., 1Л., ЕД.Ч. = гу·ша
| СЕГ.ВР., 1Л., МН.Ч. = гу·шим
| СЕГ.ВР., 2Л., ЕД.Ч. = гу·шиш
| СЕГ.ВР., 2Л., МН.Ч. = гу·ши·те
| СЕГ.ВР., 3Л., ЕД.Ч. = гу·ши
| СЕГ.ВР., 3Л., МН.Ч. = гу·шат
| МИН.СВ.ВР., 1Л., ЕД.Ч. = гу·ших
| МИН.СВ.ВР., 1Л., МН.Ч. = гу·ших·ме
| МИН.СВ.ВР., 2Л., ЕД.Ч. = гу·ши
| МИН.СВ.ВР., 2Л., МН.Ч. = гу·ших·те
| МИН.СВ.ВР., 3Л., ЕД.Ч. = гу·ши
| МИН.СВ.ВР., 3Л., МН.Ч. = гу·ши·ха
| МИН.НЕСВ.ВР., 1Л., ЕД.Ч. = гу·шех
| МИН.НЕСВ.ВР., 1Л., МН.Ч. = гу·шех·ме
| МИН.НЕСВ.ВР., 2Л., ЕД.Ч. = гу·ше·ше
| МИН.НЕСВ.ВР., 2Л., МН.Ч. = гу·шех·те
| МИН.НЕСВ.ВР., 3Л., ЕД.Ч. = гу·ше·ше
| МИН.НЕСВ.ВР., 3Л., МН.Ч. = гу·ше·ха
| МИН.НЕОПР.ВР., 1Л., ЕД.Ч., М.Р. = гушил съм
| МИН.НЕОПР.ВР., 1Л., ЕД.Ч., Ж.Р. = гушила съм
| МИН.НЕОПР.ВР., 1Л., ЕД.Ч., СР.Р. = гушило съм
| МИН.НЕОПР.ВР., 1Л., МН.Ч. = гушили сме
| МИН.НЕОПР.ВР., 2Л., ЕД.Ч., М.Р. = гушил си
| МИН.НЕОПР.ВР., 2Л., ЕД.Ч., Ж.Р. = гушила си
| МИН.НЕОПР.ВР., 2Л., ЕД.Ч., СР.Р. = гушило си
| МИН.НЕОПР.ВР., 2Л., МН.Ч. = гушили сте
| МИН.НЕОПР.ВР., 3Л., ЕД.Ч., М.Р. = гушил е
| МИН.НЕОПР.ВР., 3Л., ЕД.Ч., Ж.Р. = гушила е
| МИН.НЕОПР.ВР., 3Л., ЕД.Ч., СР.Р. = гушило е
| МИН.НЕОПР.ВР., 3Л., МН.Ч. = гушили са
| МИН.ПРЕД.ВР., 1Л., ЕД.Ч., М.Р. = бях гушил
| МИН.ПРЕД.ВР., 1Л., ЕД.Ч., Ж.Р. = бях гушила
| МИН.ПРЕД.ВР., 1Л., ЕД.Ч., СР.Р. = бях гушило
| МИН.ПРЕД.ВР., 1Л., МН.Ч. = бяхме гушили
| МИН.ПРЕД.ВР., 2Л., ЕД.Ч., М.Р. = беше гушил
| МИН.ПРЕД.ВР., 2Л., ЕД.Ч., Ж.Р. = беше гушила
| МИН.ПРЕД.ВР., 2Л., ЕД.Ч., СР.Р. = беше гушило
| МИН.ПРЕД.ВР., 2Л., МН.Ч. = бяхте гушили
| МИН.ПРЕД.ВР., 3Л., ЕД.Ч., М.Р. = беше гушил
| МИН.ПРЕД.ВР., 3Л., ЕД.Ч., Ж.Р. = беше гушила
| МИН.ПРЕД.ВР., 3Л., ЕД.Ч., СР.Р. = беше гушило
| МИН.ПРЕД.ВР., 3Л., МН.Ч. = бяха гушили
| БЪД.ВР., 1Л., ЕД.Ч. = ще гуша
| БЪД.ВР., 1Л., МН.Ч. = ще гушим
| БЪД.ВР., 2Л., ЕД.Ч. = ще гушиш
| БЪД.ВР., 2Л., МН.Ч. = ще гушите
| БЪД.ВР., 3Л., ЕД.Ч. = ще гуши
| БЪД.ВР., 3Л., МН.Ч. = ще гушат
| БЪД.ПРЕД.ВР., 1Л., ЕД.Ч., М.Р. = ще съм гушил
| БЪД.ПРЕД.ВР., 1Л., ЕД.Ч., Ж.Р. = ще съм гушила
| БЪД.ПРЕД.ВР., 1Л., ЕД.Ч., СР.Р. = ще съм гушило
| БЪД.ПРЕД.ВР., 1Л., МН.Ч. = ще сме гушили
| БЪД.ПРЕД.ВР., 2Л., ЕД.Ч., М.Р. = ще си гушил
| БЪД.ПРЕД.ВР., 2Л., ЕД.Ч., Ж.Р. = ще си гушила
| БЪД.ПРЕД.ВР., 2Л., ЕД.Ч., СР.Р. = ще си гушило
| БЪД.ПРЕД.ВР., 2Л., МН.Ч. = ще сте гушили
| БЪД.ПРЕД.ВР., 3Л., ЕД.Ч., М.Р. = ще е гушил
| БЪД.ПРЕД.ВР., 3Л., ЕД.Ч., Ж.Р. = ще е гушила
| БЪД.ПРЕД.ВР., 3Л., ЕД.Ч., СР.Р. = ще е гушило
| БЪД.ПРЕД.ВР., 3Л., МН.Ч. = ще са гушили
| БЪД.ВР. В МИН., 1Л., ЕД.Ч. = щях да гуша
| БЪД.ВР. В МИН., 1Л., МН.Ч. = щяхме да гушим
| БЪД.ВР. В МИН., 2Л., ЕД.Ч. = щеше да гушиш
| БЪД.ВР. В МИН., 2Л., МН.Ч. = щяхте да гушите
| БЪД.ВР. В МИН., 3Л., ЕД.Ч. = щеше да гуши
| БЪД.ВР. В МИН., 3Л., МН.Ч. = щяха да гушат
| БЪД.ПРЕД.ВР. В МИН., 1Л., ЕД.Ч., М.Р. = щях да съм гушил
| БЪД.ПРЕД.ВР. В МИН., 1Л., ЕД.Ч., Ж.Р. = щях да съм гушила
| БЪД.ПРЕД.ВР. В МИН., 1Л., ЕД.Ч., СР.Р. = щях да съм гушило
| БЪД.ПРЕД.ВР. В МИН., 1Л., МН.Ч. = щяхме да сме гушили
| БЪД.ПРЕД.ВР. В МИН., 2Л., ЕД.Ч., М.Р. = щеше да си гушил
| БЪД.ПРЕД.ВР. В МИН., 2Л., ЕД.Ч., Ж.Р. = щеше да си гушила
| БЪД.ПРЕД.ВР. В МИН., 2Л., ЕД.Ч., СР.Р. = щеше да си гушило
| БЪД.ПРЕД.ВР. В МИН., 2Л., МН.Ч. = щяхте да сте гушили
| БЪД.ПРЕД.ВР. В МИН., 3Л., ЕД.Ч., М.Р. = щеше да е гушил
| БЪД.ПРЕД.ВР. В МИН., 3Л., ЕД.Ч., Ж.Р. = щеше да е гушила
| БЪД.ПРЕД.ВР. В МИН., 3Л., ЕД.Ч., СР.Р. = щеше да е гушило
| БЪД.ПРЕД.ВР. В МИН., 3Л., МН.Ч. = щяха да са гушили
| ПР.НАКЛ., СЕГ.ВР., 1Л., ЕД.Ч., М.Р. = гушел съм
| ПР.НАКЛ., СЕГ.ВР., 1Л., ЕД.Ч., Ж.Р. = гушела съм
| ПР.НАКЛ., СЕГ.ВР., 1Л., ЕД.Ч., СР.Р. = гушело съм
| ПР.НАКЛ., СЕГ.ВР., 1Л., МН.Ч. = гушели сме
| ПР.НАКЛ., СЕГ.ВР., 2Л., ЕД.Ч., М.Р. = гушел си
| ПР.НАКЛ., СЕГ.ВР., 2Л., ЕД.Ч., Ж.Р. = гушела си
| ПР.НАКЛ., СЕГ.ВР., 2Л., ЕД.Ч., СР.Р. = гушело си
| ПР.НАКЛ., СЕГ.ВР., 2Л., МН.Ч. = гушели сте
| ПР.НАКЛ., СЕГ.ВР., 3Л., ЕД.Ч., М.Р. = гушел (е)
| ПР.НАКЛ., СЕГ.ВР., 3Л., ЕД.Ч., Ж.Р. = гушела (е)
| ПР.НАКЛ., СЕГ.ВР., 3Л., ЕД.Ч., СР.Р. = гушело (е)
| ПР.НАКЛ., СЕГ.ВР., 3Л., МН.Ч. = гушели (са)
| ПР.НАКЛ., МИН.СВ.ВР., 1Л., ЕД.Ч., М.Р. = гушил съм
| ПР.НАКЛ., МИН.СВ.ВР., 1Л., ЕД.Ч., Ж.Р. = гушила съм
| ПР.НАКЛ., МИН.СВ.ВР., 1Л., ЕД.Ч., СР.Р. = гушило съм
| ПР.НАКЛ., МИН.СВ.ВР., 1Л., МН.Ч. = гушили сме
| ПР.НАКЛ., МИН.СВ.ВР., 2Л., ЕД.Ч., М.Р. = гушил си
| ПР.НАКЛ., МИН.СВ.ВР., 2Л., ЕД.Ч., Ж.Р. = гушила си
| ПР.НАКЛ., МИН.СВ.ВР., 2Л., ЕД.Ч., СР.Р. = гушило си
| ПР.НАКЛ., МИН.СВ.ВР., 2Л., МН.Ч. = гушили сте
| ПР.НАКЛ., МИН.СВ.ВР., 3Л., ЕД.Ч., М.Р. = гушил (е)
| ПР.НАКЛ., МИН.СВ.ВР., 3Л., ЕД.Ч., Ж.Р. = гушила (е)
| ПР.НАКЛ., МИН.СВ.ВР., 3Л., ЕД.Ч., СР.Р. = гушило (е)
| ПР.НАКЛ., МИН.СВ.ВР., 3Л., МН.Ч. = гушили (са)
| ПР.НАКЛ., МИН.НЕОПР.ВР., 1Л., ЕД.Ч., М.Р. = бил съм гушил
| ПР.НАКЛ., МИН.НЕОПР.ВР., 1Л., ЕД.Ч., Ж.Р. = била съм гушила
| ПР.НАКЛ., МИН.НЕОПР.ВР., 1Л., ЕД.Ч., СР.Р. = било съм гушило
| ПР.НАКЛ., МИН.НЕОПР.ВР., 1Л., МН.Ч. = били сме гушили
| ПР.НАКЛ., МИН.НЕОПР.ВР., 2Л., ЕД.Ч., М.Р. = бил си гушил
| ПР.НАКЛ., МИН.НЕОПР.ВР., 2Л., ЕД.Ч., Ж.Р. = била си гушила
| ПР.НАКЛ., МИН.НЕОПР.ВР., 2Л., ЕД.Ч., СР.Р. = било си гушило
| ПР.НАКЛ., МИН.НЕОПР.ВР., 2Л., МН.Ч. = били сте гушили
| ПР.НАКЛ., МИН.НЕОПР.ВР., 3Л., ЕД.Ч., М.Р. = бил (е) гушил
| ПР.НАКЛ., МИН.НЕОПР.ВР., 3Л., ЕД.Ч., Ж.Р. = била (е) гушила
| ПР.НАКЛ., МИН.НЕОПР.ВР., 3Л., ЕД.Ч., СР.Р. = било (е) гушило
| ПР.НАКЛ., МИН.НЕОПР.ВР., 3Л., МН.Ч. = били (са) гушили
| ПР.НАКЛ., БЪД.ВР., 1Л., ЕД.Ч., М.Р. = щял съм да гуша
| ПР.НАКЛ., БЪД.ВР., 1Л., ЕД.Ч., Ж.Р. = щяла съм да гуша
| ПР.НАКЛ., БЪД.ВР., 1Л., ЕД.Ч., СР.Р. = щяло съм да гуша
| ПР.НАКЛ., БЪД.ВР., 1Л., МН.Ч. = щели сме да гушим
| ПР.НАКЛ., БЪД.ВР., 2Л., ЕД.Ч., М.Р. = щял си да гушиш
| ПР.НАКЛ., БЪД.ВР., 2Л., ЕД.Ч., Ж.Р. = щяла си да гушиш
| ПР.НАКЛ., БЪД.ВР., 2Л., ЕД.Ч., СР.Р. = щяло си да гушиш
| ПР.НАКЛ., БЪД.ВР., 2Л., МН.Ч. = щели сте да гушите
| ПР.НАКЛ., БЪД.ВР., 3Л., ЕД.Ч., М.Р. = щял (е) да гуши
| ПР.НАКЛ., БЪД.ВР., 3Л., ЕД.Ч., Ж.Р. = щяла (е) да гуши
| ПР.НАКЛ., БЪД.ВР., 3Л., ЕД.Ч., СР.Р. = щяло (е) да гуши
| ПР.НАКЛ., БЪД.ВР., 3Л., МН.Ч. = щели (са) да гушат
| ПР.НАКЛ., БЪД.ПРЕД.ВР., 1Л., ЕД.Ч., М.Р. = щял съм да съм гушил
| ПР.НАКЛ., БЪД.ПРЕД.ВР., 1Л., ЕД.Ч., Ж.Р. = щяла съм да съм гушила
| ПР.НАКЛ., БЪД.ПРЕД.ВР., 1Л., ЕД.Ч., СР.Р. = щяло съм да съм гушило
| ПР.НАКЛ., БЪД.ПРЕД.ВР., 1Л., МН.Ч. = щели сме да сме гушили
| ПР.НАКЛ., БЪД.ПРЕД.ВР., 2Л., ЕД.Ч., М.Р. = щял си да си гушил
| ПР.НАКЛ., БЪД.ПРЕД.ВР., 2Л., ЕД.Ч., Ж.Р. = щяла си да си гушила
| ПР.НАКЛ., БЪД.ПРЕД.ВР., 2Л., ЕД.Ч., СР.Р. = щяло си да си гушило
| ПР.НАКЛ., БЪД.ПРЕД.ВР., 2Л., МН.Ч. = щели сте да сте гушили
| ПР.НАКЛ., БЪД.ПРЕД.ВР., 3Л., ЕД.Ч., М.Р. = щял (е) да е гушил
| ПР.НАКЛ., БЪД.ПРЕД.ВР., 3Л., ЕД.Ч., Ж.Р. = щяла (е) да е гушила
| ПР.НАКЛ., БЪД.ПРЕД.ВР., 3Л., ЕД.Ч., СР.Р. = щяло (е) да е гушило
| ПР.НАКЛ., БЪД.ПРЕД.ВР., 3Л., МН.Ч. = щели (са) да са гушили
| УСЛОВНО НАКЛОНЕНИЕ, 1Л., ЕД.Ч., М.Р. = бих гушил
| УСЛОВНО НАКЛОНЕНИЕ, 1Л., ЕД.Ч., Ж.Р. = бих гушила
| УСЛОВНО НАКЛОНЕНИЕ, 1Л., ЕД.Ч., СР.Р. = бих гушило
| УСЛОВНО НАКЛОНЕНИЕ, 1Л., МН.Ч. = бихме гушили
| УСЛОВНО НАКЛОНЕНИЕ, 2Л., ЕД.Ч., М.Р. = би гушил
| УСЛОВНО НАКЛОНЕНИЕ, 2Л., ЕД.Ч., Ж.Р. = би гушила
| УСЛОВНО НАКЛОНЕНИЕ, 2Л., ЕД.Ч., СР.Р. = би гушило
| УСЛОВНО НАКЛОНЕНИЕ, 2Л., МН.Ч. = бихте гушили
| УСЛОВНО НАКЛОНЕНИЕ, 3Л., ЕД.Ч., М.Р. = би гушил
| УСЛОВНО НАКЛОНЕНИЕ, 3Л., ЕД.Ч., Ж.Р. = би гушила
| УСЛОВНО НАКЛОНЕНИЕ, 3Л., ЕД.Ч., СР.Р. = би гушило
| УСЛОВНО НАКЛОНЕНИЕ, 3Л., МН.Ч. = биха гушили
| ПОВЕЛИТЕЛНО НАКЛОНЕНИЕ, ЕД.Ч. = гу·ши
| ПОВЕЛИТЕЛНО НАКЛОНЕНИЕ, МН.Ч. = гу·ше·те
| МИН.СТРАД.ПРИЧ. М.Р. = гу·шен
| МИН.СТРАД.ПРИЧ. М.Р. НЕПЪЛЕН ЧЛЕН = гу·ше·ния
| МИН.СТРАД.ПРИЧ. М.Р. ПЪЛЕН ЧЛЕН = гу·ше·ни·ят
| МИН.СТРАД.ПРИЧ. Ж.Р. = гу·ше·на
| МИН.СТРАД.ПРИЧ. Ж.Р. ЧЛЕН = гу·ше·на·та
| МИН.СТРАД.ПРИЧ. СР.Р. = гу·ше·но
| МИН.СТРАД.ПРИЧ. СР.Р. ЧЛЕН = гу·ше·но·то
| МИН.СТРАД.ПРИЧ. МН.Ч. = гу·ше·ни
| МИН.СТРАД.ПРИЧ. МН.Ч. ЧЛЕН = гу·ше·ни·те
| МИН.ДЕЯТ.СВ.ПРИЧ. М.Р. = гу·шил
| МИН.ДЕЯТ.СВ.ПРИЧ. М.Р. НЕПЪЛЕН ЧЛЕН = гу·ши·лия
| МИН.ДЕЯТ.СВ.ПРИЧ. М.Р. ПЪЛЕН ЧЛЕН = гу·ши·ли·ят
| МИН.ДЕЯТ.СВ.ПРИЧ. Ж.Р. = гу·ши·ла
| МИН.ДЕЯТ.СВ.ПРИЧ. Ж.Р. ЧЛЕН = гу·ши·ла·та
| МИН.ДЕЯТ.СВ.ПРИЧ. СР.Р. = гу·ши·ло
| МИН.ДЕЯТ.СВ.ПРИЧ. СР.Р. ЧЛЕН = гу·ши·ло·то
| МИН.ДЕЯТ.СВ.ПРИЧ. МН.Ч. = гу·ши·ли
| МИН.ДЕЯТ.СВ.ПРИЧ. МН.Ч. ЧЛЕН = гу·ши·ли·те
| МИН.ДЕЯТ.НЕСВ.ПРИЧ. М.Р. = гу·шел
| МИН.ДЕЯТ.НЕСВ.ПРИЧ. М.Р. НЕПЪЛЕН ЧЛЕН = гу·ше·лия
| МИН.ДЕЯТ.НЕСВ.ПРИЧ. М.Р. ПЪЛЕН ЧЛЕН = гу·ше·ли·ят
| МИН.ДЕЯТ.НЕСВ.ПРИЧ. Ж.Р. = гу·ше·ла
| МИН.ДЕЯТ.НЕСВ.ПРИЧ. Ж.Р. ЧЛЕН = гу·ше·ла·та
| МИН.ДЕЯТ.НЕСВ.ПРИЧ. СР.Р. = гу·ше·ло
| МИН.ДЕЯТ.НЕСВ.ПРИЧ. СР.Р. ЧЛЕН = гу·ше·ло·то
| МИН.ДЕЯТ.НЕСВ.ПРИЧ. МН.Ч. = гу·ше·ли
| МИН.ДЕЯТ.НЕСВ.ПРИЧ. МН.Ч. ЧЛЕН = гу·ше·ли·те
| СЕГ.ДЕЯТ.ПРИЧ. М.Р. = гу·шещ
| СЕГ.ДЕЯТ.ПРИЧ. М.Р. НЕПЪЛЕН ЧЛЕН = гу·ше·щия
| СЕГ.ДЕЯТ.ПРИЧ. М.Р. ПЪЛЕН ЧЛЕН = гу·ше·щи·ят
| СЕГ.ДЕЯТ.ПРИЧ. Ж.Р. = гу·ше·ща
| СЕГ.ДЕЯТ.ПРИЧ. Ж.Р. ЧЛЕН = гу·ше·ща·та
| СЕГ.ДЕЯТ.ПРИЧ. СР.Р. = гу·ше·що
| СЕГ.ДЕЯТ.ПРИЧ. СР.Р. ЧЛЕН = гу·ше·що·то
| СЕГ.ДЕЯТ.ПРИЧ. МН.Ч. = гу·ше·щи
| СЕГ.ДЕЯТ.ПРИЧ. МН.Ч. ЧЛЕН = гу·ше·щи·те
| ДЕЕПРИЧАСТИЕ = гу·шей·ки
| СКРИТИ ПРЕПРАТКИ = 
[[гуша]],
[[гушиш]],
[[гуши]],
[[гушим]],
[[гушите]],
[[гушат]],
[[гуших]],
[[гушихме]],
[[гушихте]],
[[гушиха]],
[[гушех]],
[[гушеше]],
[[гушехме]],
[[гушехте]],
[[гушеха]],
[[гушете]],
[[гушил]],
[[гушилия]],
[[гушилият]],
[[гушила]],
[[гушилата]],
[[гушило]],
[[гушилото]],
[[гушили]],
[[гушилите]],
[[гушел]],
[[гушелия]],
[[гушелият]],
[[гушела]],
[[гушелата]],
[[гушело]],
[[гушелото]],
[[гушели]],
[[гушелите]],
[[гушен]],
[[гушения]],
[[гушеният]],
[[гушена]],
[[гушената]],
[[гушено]],
[[гушеното]],
[[гушени]],
[[гушените]],
[[гушещ]],
[[гушещия]],
[[гушещият]],
[[гушеща]],
[[гушещата]],
[[гушещо]],
[[гушещото]],
[[гушещи]],
[[гушещите]],
[[гушейки]],
[[гушил съм]],
[[гушила съм]],
[[гушило съм]],
[[гушили сме]],
[[гушил си]],
[[гушила си]],
[[гушило си]],
[[гушили сте]],
[[гушил е]],
[[гушила е]],
[[гушило е]],
[[гушили са]],
[[бях гушил]],
[[бях гушила]],
[[бях гушило]],
[[бяхме гушили]],
[[беше гушил]],
[[беше гушила]],
[[беше гушило]],
[[бяхте гушили]],
[[бяха гушили]],
[[ще гуша]],
[[ще гушим]],
[[ще гушиш]],
[[ще гушите]],
[[ще гуши]],
[[ще гушат]],
[[ще съм гушил]],
[[ще съм гушила]],
[[ще съм гушило]],
[[ще сме гушили]],
[[ще си гушил]],
[[ще си гушила]],
[[ще си гушило]],
[[ще сте гушили]],
[[ще е гушил]],
[[ще е гушила]],
[[ще е гушило]],
[[ще са гушили]],
[[щях да гуша]],
[[щяхме да гушим]],
[[щеше да гушиш]],
[[щяхте да гушите]],
[[щеше да гуши]],
[[щяха да гушат]],
[[щях да съм гушил]],
[[щях да съм гушила]],
[[щях да съм гушило]],
[[щяхме да сме гушили]],
[[щеше да си гушил]],
[[щеше да си гушила]],
[[щеше да си гушило]],
[[щяхте да сте гушили]],
[[щеше да е гушил]],
[[щеше да е гушила]],
[[щеше да е гушило]],
[[щяха да са гушили]],
[[гушел съм]],
[[гушела съм]],
[[гушело съм]],
[[гушели сме]],
[[гушел си]],
[[гушела си]],
[[гушело си]],
[[гушели сте]],
[[гушел е]],
[[гушела е]],
[[гушело е]],
[[гушели са]],
[[бил съм гушил]],
[[била съм гушила]],
[[било съм гушило]],
[[били сме гушили]],
[[бил си гушил]],
[[била си гушила]],
[[било си гушило]],
[[били сте гушили]],
[[бил е гушил]],
[[била е гушила]],
[[било е гушило]],
[[били са гушили]],
[[щял съм да гуша]],
[[щяла съм да гуша]],
[[щяло съм да гуша]],
[[щели сме да гушим]],
[[щял си да гушиш]],
[[щяла си да гушиш]],
[[щяло си да гушиш]],
[[щели сте да гушите]],
[[щял да гуши]],
[[щяла да гуши]],
[[щяло да гуши]],
[[щели да гушат]],
[[щял е да гуши]],
[[щяла е да гуши]],
[[щяло е да гуши]],
[[щели са да гушат]],
[[щял съм да съм гушил]],
[[щяла съм да съм гушила]],
[[щяло съм да съм гушило]],
[[щели сме да сме гушили]],
[[щял си да си гушил]],
[[щяла си да си гушила]],
[[щяло си да си гушило]],
[[щели сте да сте гушили]],
[[щял да е гушил]],
[[щяла да е гушила]],
[[щяло да е гушило]],
[[щели да са гушили]],
[[щял е да е гушил]],
[[щяла е да е гушила]],
[[щяло е да е гушило]],
[[щели са да са гушили]],
[[бих гушил]],
[[бих гушила]],
[[бих гушило]],
[[бихме гушили]],
[[би гушил]],
[[би гушила]],
[[би гушило]],
[[бихте гушили]],
[[биха гушили]],
}}</text>
      <sha1>s2sa2m6g2xvpkpsqvw02wv73m7un1c3</sha1>
    </revision>
  </page>
  <page>
    <title>Шаблон:Словоформи/гушвам</title>
    <ns>10</ns>
    <id>492028</id>
    <revision>
      <id>524010</id>
      <timestamp>2005-05-09T06:42:46Z</timestamp>
      <contributor>
        <username>Bgbot</username>
        <id>83</id>
      </contributor>
      <comment>Борислав: Шаблон със словоформи</comment>
      <model>wikitext</model>
      <format>text/x-wiki</format>
      <text bytes="19112" xml:space="preserve">{{Шаблон:Словоформи/Глагол|
  ОСНОВНА ФОРМА = гушвам
| СЕГ.ВР., 1Л., ЕД.Ч. = гуш·вам
| СЕГ.ВР., 1Л., МН.Ч. = гуш·ва·ме
| СЕГ.ВР., 2Л., ЕД.Ч. = гуш·ваш
| СЕГ.ВР., 2Л., МН.Ч. = гуш·ва·те
| СЕГ.ВР., 3Л., ЕД.Ч. = гуш·ва
| СЕГ.ВР., 3Л., МН.Ч. = гуш·ват
| МИН.СВ.ВР., 1Л., ЕД.Ч. = гуш·вах
| МИН.СВ.ВР., 1Л., МН.Ч. = гуш·вах·ме
| МИН.СВ.ВР., 2Л., ЕД.Ч. = гуш·ва
| МИН.СВ.ВР., 2Л., МН.Ч. = гуш·вах·те
| МИН.СВ.ВР., 3Л., ЕД.Ч. = гуш·ва
| МИН.СВ.ВР., 3Л., МН.Ч. = гуш·ва·ха
| МИН.НЕСВ.ВР., 1Л., ЕД.Ч. = гуш·вах
| МИН.НЕСВ.ВР., 1Л., МН.Ч. = гуш·вах·ме
| МИН.НЕСВ.ВР., 2Л., ЕД.Ч. = гуш·ва·ше
| МИН.НЕСВ.ВР., 2Л., МН.Ч. = гуш·вах·те
| МИН.НЕСВ.ВР., 3Л., ЕД.Ч. = гуш·ва·ше
| МИН.НЕСВ.ВР., 3Л., МН.Ч. = гуш·ва·ха
| МИН.НЕОПР.ВР., 1Л., ЕД.Ч., М.Р. = гушвал съм
| МИН.НЕОПР.ВР., 1Л., ЕД.Ч., Ж.Р. = гушвала съм
| МИН.НЕОПР.ВР., 1Л., ЕД.Ч., СР.Р. = гушвало съм
| МИН.НЕОПР.ВР., 1Л., МН.Ч. = гушвали сме
| МИН.НЕОПР.ВР., 2Л., ЕД.Ч., М.Р. = гушвал си
| МИН.НЕОПР.ВР., 2Л., ЕД.Ч., Ж.Р. = гушвала си
| МИН.НЕОПР.ВР., 2Л., ЕД.Ч., СР.Р. = гушвало си
| МИН.НЕОПР.ВР., 2Л., МН.Ч. = гушвали сте
| МИН.НЕОПР.ВР., 3Л., ЕД.Ч., М.Р. = гушвал е
| МИН.НЕОПР.ВР., 3Л., ЕД.Ч., Ж.Р. = гушвала е
| МИН.НЕОПР.ВР., 3Л., ЕД.Ч., СР.Р. = гушвало е
| МИН.НЕОПР.ВР., 3Л., МН.Ч. = гушвали са
| МИН.ПРЕД.ВР., 1Л., ЕД.Ч., М.Р. = бях гушвал
| МИН.ПРЕД.ВР., 1Л., ЕД.Ч., Ж.Р. = бях гушвала
| МИН.ПРЕД.ВР., 1Л., ЕД.Ч., СР.Р. = бях гушвало
| МИН.ПРЕД.ВР., 1Л., МН.Ч. = бяхме гушвали
| МИН.ПРЕД.ВР., 2Л., ЕД.Ч., М.Р. = беше гушвал
| МИН.ПРЕД.ВР., 2Л., ЕД.Ч., Ж.Р. = беше гушвала
| МИН.ПРЕД.ВР., 2Л., ЕД.Ч., СР.Р. = беше гушвало
| МИН.ПРЕД.ВР., 2Л., МН.Ч. = бяхте гушвали
| МИН.ПРЕД.ВР., 3Л., ЕД.Ч., М.Р. = беше гушвал
| МИН.ПРЕД.ВР., 3Л., ЕД.Ч., Ж.Р. = беше гушвала
| МИН.ПРЕД.ВР., 3Л., ЕД.Ч., СР.Р. = беше гушвало
| МИН.ПРЕД.ВР., 3Л., МН.Ч. = бяха гушвали
| БЪД.ВР., 1Л., ЕД.Ч. = ще гушвам
| БЪД.ВР., 1Л., МН.Ч. = ще гушваме
| БЪД.ВР., 2Л., ЕД.Ч. = ще гушваш
| БЪД.ВР., 2Л., МН.Ч. = ще гушвате
| БЪД.ВР., 3Л., ЕД.Ч. = ще гушва
| БЪД.ВР., 3Л., МН.Ч. = ще гушват
| БЪД.ПРЕД.ВР., 1Л., ЕД.Ч., М.Р. = ще съм гушвал
| БЪД.ПРЕД.ВР., 1Л., ЕД.Ч., Ж.Р. = ще съм гушвала
| БЪД.ПРЕД.ВР., 1Л., ЕД.Ч., СР.Р. = ще съм гушвало
| БЪД.ПРЕД.ВР., 1Л., МН.Ч. = ще сме гушвали
| БЪД.ПРЕД.ВР., 2Л., ЕД.Ч., М.Р. = ще си гушвал
| БЪД.ПРЕД.ВР., 2Л., ЕД.Ч., Ж.Р. = ще си гушвала
| БЪД.ПРЕД.ВР., 2Л., ЕД.Ч., СР.Р. = ще си гушвало
| БЪД.ПРЕД.ВР., 2Л., МН.Ч. = ще сте гушвали
| БЪД.ПРЕД.ВР., 3Л., ЕД.Ч., М.Р. = ще е гушвал
| БЪД.ПРЕД.ВР., 3Л., ЕД.Ч., Ж.Р. = ще е гушвала
| БЪД.ПРЕД.ВР., 3Л., ЕД.Ч., СР.Р. = ще е гушвало
| БЪД.ПРЕД.ВР., 3Л., МН.Ч. = ще са гушвали
| БЪД.ВР. В МИН., 1Л., ЕД.Ч. = щях да гушвам
| БЪД.ВР. В МИН., 1Л., МН.Ч. = щяхме да гушваме
| БЪД.ВР. В МИН., 2Л., ЕД.Ч. = щеше да гушваш
| БЪД.ВР. В МИН., 2Л., МН.Ч. = щяхте да гушвате
| БЪД.ВР. В МИН., 3Л., ЕД.Ч. = щеше да гушва
| БЪД.ВР. В МИН., 3Л., МН.Ч. = щяха да гушват
| БЪД.ПРЕД.ВР. В МИН., 1Л., ЕД.Ч., М.Р. = щях да съм гушвал
| БЪД.ПРЕД.ВР. В МИН., 1Л., ЕД.Ч., Ж.Р. = щях да съм гушвала
| БЪД.ПРЕД.ВР. В МИН., 1Л., ЕД.Ч., СР.Р. = щях да съм гушвало
| БЪД.ПРЕД.ВР. В МИН., 1Л., МН.Ч. = щяхме да сме гушвали
| БЪД.ПРЕД.ВР. В МИН., 2Л., ЕД.Ч., М.Р. = щеше да си гушвал
| БЪД.ПРЕД.ВР. В МИН., 2Л., ЕД.Ч., Ж.Р. = щеше да си гушвала
| БЪД.ПРЕД.ВР. В МИН., 2Л., ЕД.Ч., СР.Р. = щеше да си гушвало
| БЪД.ПРЕД.ВР. В МИН., 2Л., МН.Ч. = щяхте да сте гушвали
| БЪД.ПРЕД.ВР. В МИН., 3Л., ЕД.Ч., М.Р. = щеше да е гушвал
| БЪД.ПРЕД.ВР. В МИН., 3Л., ЕД.Ч., Ж.Р. = щеше да е гушвала
| БЪД.ПРЕД.ВР. В МИН., 3Л., ЕД.Ч., СР.Р. = щеше да е гушвало
| БЪД.ПРЕД.ВР. В МИН., 3Л., МН.Ч. = щяха да са гушвали
| ПР.НАКЛ., СЕГ.ВР., 1Л., ЕД.Ч., М.Р. = гушвал съм
| ПР.НАКЛ., СЕГ.ВР., 1Л., ЕД.Ч., Ж.Р. = гушвала съм
| ПР.НАКЛ., СЕГ.ВР., 1Л., ЕД.Ч., СР.Р. = гушвало съм
| ПР.НАКЛ., СЕГ.ВР., 1Л., МН.Ч. = гушвали сме
| ПР.НАКЛ., СЕГ.ВР., 2Л., ЕД.Ч., М.Р. = гушвал си
| ПР.НАКЛ., СЕГ.ВР., 2Л., ЕД.Ч., Ж.Р. = гушвала си
| ПР.НАКЛ., СЕГ.ВР., 2Л., ЕД.Ч., СР.Р. = гушвало си
| ПР.НАКЛ., СЕГ.ВР., 2Л., МН.Ч. = гушвали сте
| ПР.НАКЛ., СЕГ.ВР., 3Л., ЕД.Ч., М.Р. = гушвал (е)
| ПР.НАКЛ., СЕГ.ВР., 3Л., ЕД.Ч., Ж.Р. = гушвала (е)
| ПР.НАКЛ., СЕГ.ВР., 3Л., ЕД.Ч., СР.Р. = гушвало (е)
| ПР.НАКЛ., СЕГ.ВР., 3Л., МН.Ч. = гушвали (са)
| ПР.НАКЛ., МИН.СВ.ВР., 1Л., ЕД.Ч., М.Р. = гушвал съм
| ПР.НАКЛ., МИН.СВ.ВР., 1Л., ЕД.Ч., Ж.Р. = гушвала съм
| ПР.НАКЛ., МИН.СВ.ВР., 1Л., ЕД.Ч., СР.Р. = гушвало съм
| ПР.НАКЛ., МИН.СВ.ВР., 1Л., МН.Ч. = гушвали сме
| ПР.НАКЛ., МИН.СВ.ВР., 2Л., ЕД.Ч., М.Р. = гушвал си
| ПР.НАКЛ., МИН.СВ.ВР., 2Л., ЕД.Ч., Ж.Р. = гушвала си
| ПР.НАКЛ., МИН.СВ.ВР., 2Л., ЕД.Ч., СР.Р. = гушвало си
| ПР.НАКЛ., МИН.СВ.ВР., 2Л., МН.Ч. = гушвали сте
| ПР.НАКЛ., МИН.СВ.ВР., 3Л., ЕД.Ч., М.Р. = гушвал (е)
| ПР.НАКЛ., МИН.СВ.ВР., 3Л., ЕД.Ч., Ж.Р. = гушвала (е)
| ПР.НАКЛ., МИН.СВ.ВР., 3Л., ЕД.Ч., СР.Р. = гушвало (е)
| ПР.НАКЛ., МИН.СВ.ВР., 3Л., МН.Ч. = гушвали (са)
| ПР.НАКЛ., МИН.НЕОПР.ВР., 1Л., ЕД.Ч., М.Р. = бил съм гушвал
| ПР.НАКЛ., МИН.НЕОПР.ВР., 1Л., ЕД.Ч., Ж.Р. = била съм гушвала
| ПР.НАКЛ., МИН.НЕОПР.ВР., 1Л., ЕД.Ч., СР.Р. = било съм гушвало
| ПР.НАКЛ., МИН.НЕОПР.ВР., 1Л., МН.Ч. = били сме гушвали
| ПР.НАКЛ., МИН.НЕОПР.ВР., 2Л., ЕД.Ч., М.Р. = бил си гушвал
| ПР.НАКЛ., МИН.НЕОПР.ВР., 2Л., ЕД.Ч., Ж.Р. = била си гушвала
| ПР.НАКЛ., МИН.НЕОПР.ВР., 2Л., ЕД.Ч., СР.Р. = било си гушвало
| ПР.НАКЛ., МИН.НЕОПР.ВР., 2Л., МН.Ч. = били сте гушвали
| ПР.НАКЛ., МИН.НЕОПР.ВР., 3Л., ЕД.Ч., М.Р. = бил (е) гушвал
| ПР.НАКЛ., МИН.НЕОПР.ВР., 3Л., ЕД.Ч., Ж.Р. = била (е) гушвала
| ПР.НАКЛ., МИН.НЕОПР.ВР., 3Л., ЕД.Ч., СР.Р. = било (е) гушвало
| ПР.НАКЛ., МИН.НЕОПР.ВР., 3Л., МН.Ч. = били (са) гушвали
| ПР.НАКЛ., БЪД.ВР., 1Л., ЕД.Ч., М.Р. = щял съм да гушвам
| ПР.НАКЛ., БЪД.ВР., 1Л., ЕД.Ч., Ж.Р. = щяла съм да гушвам
| ПР.НАКЛ., БЪД.ВР., 1Л., ЕД.Ч., СР.Р. = щяло съм да гушвам
| ПР.НАКЛ., БЪД.ВР., 1Л., МН.Ч. = щели сме да гушваме
| ПР.НАКЛ., БЪД.ВР., 2Л., ЕД.Ч., М.Р. = щял си да гушваш
| ПР.НАКЛ., БЪД.ВР., 2Л., ЕД.Ч., Ж.Р. = щяла си да гушваш
| ПР.НАКЛ., БЪД.ВР., 2Л., ЕД.Ч., СР.Р. = щяло си да гушваш
| ПР.НАКЛ., БЪД.ВР., 2Л., МН.Ч. = щели сте да гушвате
| ПР.НАКЛ., БЪД.ВР., 3Л., ЕД.Ч., М.Р. = щял (е) да гушва
| ПР.НАКЛ., БЪД.ВР., 3Л., ЕД.Ч., Ж.Р. = щяла (е) да гушва
| ПР.НАКЛ., БЪД.ВР., 3Л., ЕД.Ч., СР.Р. = щяло (е) да гушва
| ПР.НАКЛ., БЪД.ВР., 3Л., МН.Ч. = щели (са) да гушват
| ПР.НАКЛ., БЪД.ПРЕД.ВР., 1Л., ЕД.Ч., М.Р. = щял съм да съм гушвал
| ПР.НАКЛ., БЪД.ПРЕД.ВР., 1Л., ЕД.Ч., Ж.Р. = щяла съм да съм гушвала
| ПР.НАКЛ., БЪД.ПРЕД.ВР., 1Л., ЕД.Ч., СР.Р. = щяло съм да съм гушвало
| ПР.НАКЛ., БЪД.ПРЕД.ВР., 1Л., МН.Ч. = щели сме да сме гушвали
| ПР.НАКЛ., БЪД.ПРЕД.ВР., 2Л., ЕД.Ч., М.Р. = щял си да си гушвал
| ПР.НАКЛ., БЪД.ПРЕД.ВР., 2Л., ЕД.Ч., Ж.Р. = щяла си да си гушвала
| ПР.НАКЛ., БЪД.ПРЕД.ВР., 2Л., ЕД.Ч., СР.Р. = щяло си да си гушвало
| ПР.НАКЛ., БЪД.ПРЕД.ВР., 2Л., МН.Ч. = щели сте да сте гушвали
| ПР.НАКЛ., БЪД.ПРЕД.ВР., 3Л., ЕД.Ч., М.Р. = щял (е) да е гушвал
| ПР.НАКЛ., БЪД.ПРЕД.ВР., 3Л., ЕД.Ч., Ж.Р. = щяла (е) да е гушвала
| ПР.НАКЛ., БЪД.ПРЕД.ВР., 3Л., ЕД.Ч., СР.Р. = щяло (е) да е гушвало
| ПР.НАКЛ., БЪД.ПРЕД.ВР., 3Л., МН.Ч. = щели (са) да са гушвали
| УСЛОВНО НАКЛОНЕНИЕ, 1Л., ЕД.Ч., М.Р. = бих гушвал
| УСЛОВНО НАКЛОНЕНИЕ, 1Л., ЕД.Ч., Ж.Р. = бих гушвала
| УСЛОВНО НАКЛОНЕНИЕ, 1Л., ЕД.Ч., СР.Р. = бих гушвало
| УСЛОВНО НАКЛОНЕНИЕ, 1Л., МН.Ч. = бихме гушвали
| УСЛОВНО НАКЛОНЕНИЕ, 2Л., ЕД.Ч., М.Р. = би гушвал
| УСЛОВНО НАКЛОНЕНИЕ, 2Л., ЕД.Ч., Ж.Р. = би гушвала
| УСЛОВНО НАКЛОНЕНИЕ, 2Л., ЕД.Ч., СР.Р. = би гушвало
| УСЛОВНО НАКЛОНЕНИЕ, 2Л., МН.Ч. = бихте гушвали
| УСЛОВНО НАКЛОНЕНИЕ, 3Л., ЕД.Ч., М.Р. = би гушвал
| УСЛОВНО НАКЛОНЕНИЕ, 3Л., ЕД.Ч., Ж.Р. = би гушвала
| УСЛОВНО НАКЛОНЕНИЕ, 3Л., ЕД.Ч., СР.Р. = би гушвало
| УСЛОВНО НАКЛОНЕНИЕ, 3Л., МН.Ч. = биха гушвали
| ПОВЕЛИТЕЛНО НАКЛОНЕНИЕ, ЕД.Ч. = гуш·вай
| ПОВЕЛИТЕЛНО НАКЛОНЕНИЕ, МН.Ч. = гуш·вай·те
| МИН.СТРАД.ПРИЧ. М.Р. = гуш·ван
| МИН.СТРАД.ПРИЧ. М.Р. НЕПЪЛЕН ЧЛЕН = гуш·ва·ния
| МИН.СТРАД.ПРИЧ. М.Р. ПЪЛЕН ЧЛЕН = гуш·ва·ни·ят
| МИН.СТРАД.ПРИЧ. Ж.Р. = гуш·ва·на
| МИН.СТРАД.ПРИЧ. Ж.Р. ЧЛЕН = гуш·ва·на·та
| МИН.СТРАД.ПРИЧ. СР.Р. = гуш·ва·но
| МИН.СТРАД.ПРИЧ. СР.Р. ЧЛЕН = гуш·ва·но·то
| МИН.СТРАД.ПРИЧ. МН.Ч. = гуш·ва·ни
| МИН.СТРАД.ПРИЧ. МН.Ч. ЧЛЕН = гуш·ва·ни·те
| МИН.ДЕЯТ.СВ.ПРИЧ. М.Р. = гуш·вал
| МИН.ДЕЯТ.СВ.ПРИЧ. М.Р. НЕПЪЛЕН ЧЛЕН = гуш·ва·лия
| МИН.ДЕЯТ.СВ.ПРИЧ. М.Р. ПЪЛЕН ЧЛЕН = гуш·ва·ли·ят
| МИН.ДЕЯТ.СВ.ПРИЧ. Ж.Р. = гуш·ва·ла
| МИН.ДЕЯТ.СВ.ПРИЧ. Ж.Р. ЧЛЕН = гуш·ва·ла·та
| МИН.ДЕЯТ.СВ.ПРИЧ. СР.Р. = гуш·ва·ло
| МИН.ДЕЯТ.СВ.ПРИЧ. СР.Р. ЧЛЕН = гуш·ва·ло·то
| МИН.ДЕЯТ.СВ.ПРИЧ. МН.Ч. = гуш·ва·ли
| МИН.ДЕЯТ.СВ.ПРИЧ. МН.Ч. ЧЛЕН = гуш·ва·ли·те
| МИН.ДЕЯТ.НЕСВ.ПРИЧ. М.Р. = гуш·вал
| МИН.ДЕЯТ.НЕСВ.ПРИЧ. М.Р. НЕПЪЛЕН ЧЛЕН = гуш·ва·лия
| МИН.ДЕЯТ.НЕСВ.ПРИЧ. М.Р. ПЪЛЕН ЧЛЕН = гуш·ва·ли·ят
| МИН.ДЕЯТ.НЕСВ.ПРИЧ. Ж.Р. = гуш·ва·ла
| МИН.ДЕЯТ.НЕСВ.ПРИЧ. Ж.Р. ЧЛЕН = гуш·ва·ла·та
| МИН.ДЕЯТ.НЕСВ.ПРИЧ. СР.Р. = гуш·ва·ло
| МИН.ДЕЯТ.НЕСВ.ПРИЧ. СР.Р. ЧЛЕН = гуш·ва·ло·то
| МИН.ДЕЯТ.НЕСВ.ПРИЧ. МН.Ч. = гуш·ва·ли
| МИН.ДЕЯТ.НЕСВ.ПРИЧ. МН.Ч. ЧЛЕН = гуш·ва·ли·те
| СЕГ.ДЕЯТ.ПРИЧ. М.Р. = гуш·ващ
| СЕГ.ДЕЯТ.ПРИЧ. М.Р. НЕПЪЛЕН ЧЛЕН = гуш·ва·щия
| СЕГ.ДЕЯТ.ПРИЧ. М.Р. ПЪЛЕН ЧЛЕН = гуш·ва·щи·ят
| СЕГ.ДЕЯТ.ПРИЧ. Ж.Р. = гуш·ва·ща
| СЕГ.ДЕЯТ.ПРИЧ. Ж.Р. ЧЛЕН = гуш·ва·ща·та
| СЕГ.ДЕЯТ.ПРИЧ. СР.Р. = гуш·ва·що
| СЕГ.ДЕЯТ.ПРИЧ. СР.Р. ЧЛЕН = гуш·ва·що·то
| СЕГ.ДЕЯТ.ПРИЧ. МН.Ч. = гуш·ва·щи
| СЕГ.ДЕЯТ.ПРИЧ. МН.Ч. ЧЛЕН = гуш·ва·щи·те
| ДЕЕПРИЧАСТИЕ = гуш·вай·ки
| СКРИТИ ПРЕПРАТКИ = 
[[гушвам]],
[[гушваш]],
[[гушва]],
[[гушваме]],
[[гушвате]],
[[гушват]],
[[гушвах]],
[[гушвахме]],
[[гушвахте]],
[[гушваха]],
[[гушваше]],
[[гушвай]],
[[гушвайте]],
[[гушвал]],
[[гушвалия]],
[[гушвалият]],
[[гушвала]],
[[гушвалата]],
[[гушвало]],
[[гушвалото]],
[[гушвали]],
[[гушвалите]],
[[гушван]],
[[гушвания]],
[[гушваният]],
[[гушвана]],
[[гушваната]],
[[гушвано]],
[[гушваното]],
[[гушвани]],
[[гушваните]],
[[гушващ]],
[[гушващия]],
[[гушващият]],
[[гушваща]],
[[гушващата]],
[[гушващо]],
[[гушващото]],
[[гушващи]],
[[гушващите]],
[[гушвайки]],
[[гушвал съм]],
[[гушвала съм]],
[[гушвало съм]],
[[гушвали сме]],
[[гушвал си]],
[[гушвала си]],
[[гушвало си]],
[[гушвали сте]],
[[гушвал е]],
[[гушвала е]],
[[гушвало е]],
[[гушвали са]],
[[бях гушвал]],
[[бях гушвала]],
[[бях гушвало]],
[[бяхме гушвали]],
[[беше гушвал]],
[[беше гушвала]],
[[беше гушвало]],
[[бяхте гушвали]],
[[бяха гушвали]],
[[ще гушвам]],
[[ще гушваме]],
[[ще гушваш]],
[[ще гушвате]],
[[ще гушва]],
[[ще гушват]],
[[ще съм гушвал]],
[[ще съм гушвала]],
[[ще съм гушвало]],
[[ще сме гушвали]],
[[ще си гушвал]],
[[ще си гушвала]],
[[ще си гушвало]],
[[ще сте гушвали]],
[[ще е гушвал]],
[[ще е гушвала]],
[[ще е гушвало]],
[[ще са гушвали]],
[[щях да гушвам]],
[[щяхме да гушваме]],
[[щеше да гушваш]],
[[щяхте да гушвате]],
[[щеше да гушва]],
[[щяха да гушват]],
[[щях да съм гушвал]],
[[щях да съм гушвала]],
[[щях да съм гушвало]],
[[щяхме да сме гушвали]],
[[щеше да си гушвал]],
[[щеше да си гушвала]],
[[щеше да си гушвало]],
[[щяхте да сте гушвали]],
[[щеше да е гушвал]],
[[щеше да е гушвала]],
[[щеше да е гушвало]],
[[щяха да са гушвали]],
[[бил съм гушвал]],
[[била съм гушвала]],
[[било съм гушвало]],
[[били сме гушвали]],
[[бил си гушвал]],
[[била си гушвала]],
[[било си гушвало]],
[[били сте гушвали]],
[[бил е гушвал]],
[[била е гушвала]],
[[било е гушвало]],
[[били са гушвали]],
[[щял съм да гушвам]],
[[щяла съм да гушвам]],
[[щяло съм да гушвам]],
[[щели сме да гушваме]],
[[щял си да гушваш]],
[[щяла си да гушваш]],
[[щяло си да гушваш]],
[[щели сте да гушвате]],
[[щял да гушва]],
[[щяла да гушва]],
[[щяло да гушва]],
[[щели да гушват]],
[[щял е да гушва]],
[[щяла е да гушва]],
[[щяло е да гушва]],
[[щели са да гушват]],
[[щял съм да съм гушвал]],
[[щяла съм да съм гушвала]],
[[щяло съм да съм гушвало]],
[[щели сме да сме гушвали]],
[[щял си да си гушвал]],
[[щяла си да си гушвала]],
[[щяло си да си гушвало]],
[[щели сте да сте гушвали]],
[[щял да е гушвал]],
[[щяла да е гушвала]],
[[щяло да е гушвало]],
[[щели да са гушвали]],
[[щял е да е гушвал]],
[[щяла е да е гушвала]],
[[щяло е да е гушвало]],
[[щели са да са гушвали]],
[[бих гушвал]],
[[бих гушвала]],
[[бих гушвало]],
[[бихме гушвали]],
[[би гушвал]],
[[би гушвала]],
[[би гушвало]],
[[бихте гушвали]],
[[биха гушвали]],
}}</text>
      <sha1>ahkh4bbqcbr0oiz5ft9j6hwx4xxitq7</sha1>
    </revision>
  </page>
  <page>
    <title>Шаблон:Словоформи/гушкам</title>
    <ns>10</ns>
    <id>492038</id>
    <revision>
      <id>524020</id>
      <timestamp>2005-05-09T06:43:04Z</timestamp>
      <contributor>
        <username>Bgbot</username>
        <id>83</id>
      </contributor>
      <comment>Борислав: Шаблон със словоформи</comment>
      <model>wikitext</model>
      <format>text/x-wiki</format>
      <text bytes="19112" xml:space="preserve">{{Шаблон:Словоформи/Глагол|
  ОСНОВНА ФОРМА = гушкам
| СЕГ.ВР., 1Л., ЕД.Ч. = гуш·кам
| СЕГ.ВР., 1Л., МН.Ч. = гуш·ка·ме
| СЕГ.ВР., 2Л., ЕД.Ч. = гуш·каш
| СЕГ.ВР., 2Л., МН.Ч. = гуш·ка·те
| СЕГ.ВР., 3Л., ЕД.Ч. = гуш·ка
| СЕГ.ВР., 3Л., МН.Ч. = гуш·кат
| МИН.СВ.ВР., 1Л., ЕД.Ч. = гуш·ках
| МИН.СВ.ВР., 1Л., МН.Ч. = гуш·ках·ме
| МИН.СВ.ВР., 2Л., ЕД.Ч. = гуш·ка
| МИН.СВ.ВР., 2Л., МН.Ч. = гуш·ках·те
| МИН.СВ.ВР., 3Л., ЕД.Ч. = гуш·ка
| МИН.СВ.ВР., 3Л., МН.Ч. = гуш·ка·ха
| МИН.НЕСВ.ВР., 1Л., ЕД.Ч. = гуш·ках
| МИН.НЕСВ.ВР., 1Л., МН.Ч. = гуш·ках·ме
| МИН.НЕСВ.ВР., 2Л., ЕД.Ч. = гуш·ка·ше
| МИН.НЕСВ.ВР., 2Л., МН.Ч. = гуш·ках·те
| МИН.НЕСВ.ВР., 3Л., ЕД.Ч. = гуш·ка·ше
| МИН.НЕСВ.ВР., 3Л., МН.Ч. = гуш·ка·ха
| МИН.НЕОПР.ВР., 1Л., ЕД.Ч., М.Р. = гушкал съм
| МИН.НЕОПР.ВР., 1Л., ЕД.Ч., Ж.Р. = гушкала съм
| МИН.НЕОПР.ВР., 1Л., ЕД.Ч., СР.Р. = гушкало съм
| МИН.НЕОПР.ВР., 1Л., МН.Ч. = гушкали сме
| МИН.НЕОПР.ВР., 2Л., ЕД.Ч., М.Р. = гушкал си
| МИН.НЕОПР.ВР., 2Л., ЕД.Ч., Ж.Р. = гушкала си
| МИН.НЕОПР.ВР., 2Л., ЕД.Ч., СР.Р. = гушкало си
| МИН.НЕОПР.ВР., 2Л., МН.Ч. = гушкали сте
| МИН.НЕОПР.ВР., 3Л., ЕД.Ч., М.Р. = гушкал е
| МИН.НЕОПР.ВР., 3Л., ЕД.Ч., Ж.Р. = гушкала е
| МИН.НЕОПР.ВР., 3Л., ЕД.Ч., СР.Р. = гушкало е
| МИН.НЕОПР.ВР., 3Л., МН.Ч. = гушкали са
| МИН.ПРЕД.ВР., 1Л., ЕД.Ч., М.Р. = бях гушкал
| МИН.ПРЕД.ВР., 1Л., ЕД.Ч., Ж.Р. = бях гушкала
| МИН.ПРЕД.ВР., 1Л., ЕД.Ч., СР.Р. = бях гушкало
| МИН.ПРЕД.ВР., 1Л., МН.Ч. = бяхме гушкали
| МИН.ПРЕД.ВР., 2Л., ЕД.Ч., М.Р. = беше гушкал
| МИН.ПРЕД.ВР., 2Л., ЕД.Ч., Ж.Р. = беше гушкала
| МИН.ПРЕД.ВР., 2Л., ЕД.Ч., СР.Р. = беше гушкало
| МИН.ПРЕД.ВР., 2Л., МН.Ч. = бяхте гушкали
| МИН.ПРЕД.ВР., 3Л., ЕД.Ч., М.Р. = беше гушкал
| МИН.ПРЕД.ВР., 3Л., ЕД.Ч., Ж.Р. = беше гушкала
| МИН.ПРЕД.ВР., 3Л., ЕД.Ч., СР.Р. = беше гушкало
| МИН.ПРЕД.ВР., 3Л., МН.Ч. = бяха гушкали
| БЪД.ВР., 1Л., ЕД.Ч. = ще гушкам
| БЪД.ВР., 1Л., МН.Ч. = ще гушкаме
| БЪД.ВР., 2Л., ЕД.Ч. = ще гушкаш
| БЪД.ВР., 2Л., МН.Ч. = ще гушкате
| БЪД.ВР., 3Л., ЕД.Ч. = ще гушка
| БЪД.ВР., 3Л., МН.Ч. = ще гушкат
| БЪД.ПРЕД.ВР., 1Л., ЕД.Ч., М.Р. = ще съм гушкал
| БЪД.ПРЕД.ВР., 1Л., ЕД.Ч., Ж.Р. = ще съм гушкала
| БЪД.ПРЕД.ВР., 1Л., ЕД.Ч., СР.Р. = ще съм гушкало
| БЪД.ПРЕД.ВР., 1Л., МН.Ч. = ще сме гушкали
| БЪД.ПРЕД.ВР., 2Л., ЕД.Ч., М.Р. = ще си гушкал
| БЪД.ПРЕД.ВР., 2Л., ЕД.Ч., Ж.Р. = ще си гушкала
| БЪД.ПРЕД.ВР., 2Л., ЕД.Ч., СР.Р. = ще си гушкало
| БЪД.ПРЕД.ВР., 2Л., МН.Ч. = ще сте гушкали
| БЪД.ПРЕД.ВР., 3Л., ЕД.Ч., М.Р. = ще е гушкал
| БЪД.ПРЕД.ВР., 3Л., ЕД.Ч., Ж.Р. = ще е гушкала
| БЪД.ПРЕД.ВР., 3Л., ЕД.Ч., СР.Р. = ще е гушкало
| БЪД.ПРЕД.ВР., 3Л., МН.Ч. = ще са гушкали
| БЪД.ВР. В МИН., 1Л., ЕД.Ч. = щях да гушкам
| БЪД.ВР. В МИН., 1Л., МН.Ч. = щяхме да гушкаме
| БЪД.ВР. В МИН., 2Л., ЕД.Ч. = щеше да гушкаш
| БЪД.ВР. В МИН., 2Л., МН.Ч. = щяхте да гушкате
| БЪД.ВР. В МИН., 3Л., ЕД.Ч. = щеше да гушка
| БЪД.ВР. В МИН., 3Л., МН.Ч. = щяха да гушкат
| БЪД.ПРЕД.ВР. В МИН., 1Л., ЕД.Ч., М.Р. = щях да съм гушкал
| БЪД.ПРЕД.ВР. В МИН., 1Л., ЕД.Ч., Ж.Р. = щях да съм гушкала
| БЪД.ПРЕД.ВР. В МИН., 1Л., ЕД.Ч., СР.Р. = щях да съм гушкало
| БЪД.ПРЕД.ВР. В МИН., 1Л., МН.Ч. = щяхме да сме гушкали
| БЪД.ПРЕД.ВР. В МИН., 2Л., ЕД.Ч., М.Р. = щеше да си гушкал
| БЪД.ПРЕД.ВР. В МИН., 2Л., ЕД.Ч., Ж.Р. = щеше да си гушкала
| БЪД.ПРЕД.ВР. В МИН., 2Л., ЕД.Ч., СР.Р. = щеше да си гушкало
| БЪД.ПРЕД.ВР. В МИН., 2Л., МН.Ч. = щяхте да сте гушкали
| БЪД.ПРЕД.ВР. В МИН., 3Л., ЕД.Ч., М.Р. = щеше да е гушкал
| БЪД.ПРЕД.ВР. В МИН., 3Л., ЕД.Ч., Ж.Р. = щеше да е гушкала
| БЪД.ПРЕД.ВР. В МИН., 3Л., ЕД.Ч., СР.Р. = щеше да е гушкало
| БЪД.ПРЕД.ВР. В МИН., 3Л., МН.Ч. = щяха да са гушкали
| ПР.НАКЛ., СЕГ.ВР., 1Л., ЕД.Ч., М.Р. = гушкал съм
| ПР.НАКЛ., СЕГ.ВР., 1Л., ЕД.Ч., Ж.Р. = гушкала съм
| ПР.НАКЛ., СЕГ.ВР., 1Л., ЕД.Ч., СР.Р. = гушкало съм
| ПР.НАКЛ., СЕГ.ВР., 1Л., МН.Ч. = гушкали сме
| ПР.НАКЛ., СЕГ.ВР., 2Л., ЕД.Ч., М.Р. = гушкал си
| ПР.НАКЛ., СЕГ.ВР., 2Л., ЕД.Ч., Ж.Р. = гушкала си
| ПР.НАКЛ., СЕГ.ВР., 2Л., ЕД.Ч., СР.Р. = гушкало си
| ПР.НАКЛ., СЕГ.ВР., 2Л., МН.Ч. = гушкали сте
| ПР.НАКЛ., СЕГ.ВР., 3Л., ЕД.Ч., М.Р. = гушкал (е)
| ПР.НАКЛ., СЕГ.ВР., 3Л., ЕД.Ч., Ж.Р. = гушкала (е)
| ПР.НАКЛ., СЕГ.ВР., 3Л., ЕД.Ч., СР.Р. = гушкало (е)
| ПР.НАКЛ., СЕГ.ВР., 3Л., МН.Ч. = гушкали (са)
| ПР.НАКЛ., МИН.СВ.ВР., 1Л., ЕД.Ч., М.Р. = гушкал съм
| ПР.НАКЛ., МИН.СВ.ВР., 1Л., ЕД.Ч., Ж.Р. = гушкала съм
| ПР.НАКЛ., МИН.СВ.ВР., 1Л., ЕД.Ч., СР.Р. = гушкало съм
| ПР.НАКЛ., МИН.СВ.ВР., 1Л., МН.Ч. = гушкали сме
| ПР.НАКЛ., МИН.СВ.ВР., 2Л., ЕД.Ч., М.Р. = гушкал си
| ПР.НАКЛ., МИН.СВ.ВР., 2Л., ЕД.Ч., Ж.Р. = гушкала си
| ПР.НАКЛ., МИН.СВ.ВР., 2Л., ЕД.Ч., СР.Р. = гушкало си
| ПР.НАКЛ., МИН.СВ.ВР., 2Л., МН.Ч. = гушкали сте
| ПР.НАКЛ., МИН.СВ.ВР., 3Л., ЕД.Ч., М.Р. = гушкал (е)
| ПР.НАКЛ., МИН.СВ.ВР., 3Л., ЕД.Ч., Ж.Р. = гушкала (е)
| ПР.НАКЛ., МИН.СВ.ВР., 3Л., ЕД.Ч., СР.Р. = гушкало (е)
| ПР.НАКЛ., МИН.СВ.ВР., 3Л., МН.Ч. = гушкали (са)
| ПР.НАКЛ., МИН.НЕОПР.ВР., 1Л., ЕД.Ч., М.Р. = бил съм гушкал
| ПР.НАКЛ., МИН.НЕОПР.ВР., 1Л., ЕД.Ч., Ж.Р. = била съм гушкала
| ПР.НАКЛ., МИН.НЕОПР.ВР., 1Л., ЕД.Ч., СР.Р. = било съм гушкало
| ПР.НАКЛ., МИН.НЕОПР.ВР., 1Л., МН.Ч. = били сме гушкали
| ПР.НАКЛ., МИН.НЕОПР.ВР., 2Л., ЕД.Ч., М.Р. = бил си гушкал
| ПР.НАКЛ., МИН.НЕОПР.ВР., 2Л., ЕД.Ч., Ж.Р. = била си гушкала
| ПР.НАКЛ., МИН.НЕОПР.ВР., 2Л., ЕД.Ч., СР.Р. = било си гушкало
| ПР.НАКЛ., МИН.НЕОПР.ВР., 2Л., МН.Ч. = били сте гушкали
| ПР.НАКЛ., МИН.НЕОПР.ВР., 3Л., ЕД.Ч., М.Р. = бил (е) гушкал
| ПР.НАКЛ., МИН.НЕОПР.ВР., 3Л., ЕД.Ч., Ж.Р. = била (е) гушкала
| ПР.НАКЛ., МИН.НЕОПР.ВР., 3Л., ЕД.Ч., СР.Р. = било (е) гушкало
| ПР.НАКЛ., МИН.НЕОПР.ВР., 3Л., МН.Ч. = били (са) гушкали
| ПР.НАКЛ., БЪД.ВР., 1Л., ЕД.Ч., М.Р. = щял съм да гушкам
| ПР.НАКЛ., БЪД.ВР., 1Л., ЕД.Ч., Ж.Р. = щяла съм да гушкам
| ПР.НАКЛ., БЪД.ВР., 1Л., ЕД.Ч., СР.Р. = щяло съм да гушкам
| ПР.НАКЛ., БЪД.ВР., 1Л., МН.Ч. = щели сме да гушкаме
| ПР.НАКЛ., БЪД.ВР., 2Л., ЕД.Ч., М.Р. = щял си да гушкаш
| ПР.НАКЛ., БЪД.ВР., 2Л., ЕД.Ч., Ж.Р. = щяла си да гушкаш
| ПР.НАКЛ., БЪД.ВР., 2Л., ЕД.Ч., СР.Р. = щяло си да гушкаш
| ПР.НАКЛ., БЪД.ВР., 2Л., МН.Ч. = щели сте да гушкате
| ПР.НАКЛ., БЪД.ВР., 3Л., ЕД.Ч., М.Р. = щял (е) да гушка
| ПР.НАКЛ., БЪД.ВР., 3Л., ЕД.Ч., Ж.Р. = щяла (е) да гушка
| ПР.НАКЛ., БЪД.ВР., 3Л., ЕД.Ч., СР.Р. = щяло (е) да гушка
| ПР.НАКЛ., БЪД.ВР., 3Л., МН.Ч. = щели (са) да гушкат
| ПР.НАКЛ., БЪД.ПРЕД.ВР., 1Л., ЕД.Ч., М.Р. = щял съм да съм гушкал
| ПР.НАКЛ., БЪД.ПРЕД.ВР., 1Л., ЕД.Ч., Ж.Р. = щяла съм да съм гушкала
| ПР.НАКЛ., БЪД.ПРЕД.ВР., 1Л., ЕД.Ч., СР.Р. = щяло съм да съм гушкало
| ПР.НАКЛ., БЪД.ПРЕД.ВР., 1Л., МН.Ч. = щели сме да сме гушкали
| ПР.НАКЛ., БЪД.ПРЕД.ВР., 2Л., ЕД.Ч., М.Р. = щял си да си гушкал
| ПР.НАКЛ., БЪД.ПРЕД.ВР., 2Л., ЕД.Ч., Ж.Р. = щяла си да си гушкала
| ПР.НАКЛ., БЪД.ПРЕД.ВР., 2Л., ЕД.Ч., СР.Р. = щяло си да си гушкало
| ПР.НАКЛ., БЪД.ПРЕД.ВР., 2Л., МН.Ч. = щели сте да сте гушкали
| ПР.НАКЛ., БЪД.ПРЕД.ВР., 3Л., ЕД.Ч., М.Р. = щял (е) да е гушкал
| ПР.НАКЛ., БЪД.ПРЕД.ВР., 3Л., ЕД.Ч., Ж.Р. = щяла (е) да е гушкала
| ПР.НАКЛ., БЪД.ПРЕД.ВР., 3Л., ЕД.Ч., СР.Р. = щяло (е) да е гушкало
| ПР.НАКЛ., БЪД.ПРЕД.ВР., 3Л., МН.Ч. = щели (са) да са гушкали
| УСЛОВНО НАКЛОНЕНИЕ, 1Л., ЕД.Ч., М.Р. = бих гушкал
| УСЛОВНО НАКЛОНЕНИЕ, 1Л., ЕД.Ч., Ж.Р. = бих гушкала
| УСЛОВНО НАКЛОНЕНИЕ, 1Л., ЕД.Ч., СР.Р. = бих гушкало
| УСЛОВНО НАКЛОНЕНИЕ, 1Л., МН.Ч. = бихме гушкали
| УСЛОВНО НАКЛОНЕНИЕ, 2Л., ЕД.Ч., М.Р. = би гушкал
| УСЛОВНО НАКЛОНЕНИЕ, 2Л., ЕД.Ч., Ж.Р. = би гушкала
| УСЛОВНО НАКЛОНЕНИЕ, 2Л., ЕД.Ч., СР.Р. = би гушкало
| УСЛОВНО НАКЛОНЕНИЕ, 2Л., МН.Ч. = бихте гушкали
| УСЛОВНО НАКЛОНЕНИЕ, 3Л., ЕД.Ч., М.Р. = би гушкал
| УСЛОВНО НАКЛОНЕНИЕ, 3Л., ЕД.Ч., Ж.Р. = би гушкала
| УСЛОВНО НАКЛОНЕНИЕ, 3Л., ЕД.Ч., СР.Р. = би гушкало
| УСЛОВНО НАКЛОНЕНИЕ, 3Л., МН.Ч. = биха гушкали
| ПОВЕЛИТЕЛНО НАКЛОНЕНИЕ, ЕД.Ч. = гуш·кай
| ПОВЕЛИТЕЛНО НАКЛОНЕНИЕ, МН.Ч. = гуш·кай·те
| МИН.СТРАД.ПРИЧ. М.Р. = гуш·кан
| МИН.СТРАД.ПРИЧ. М.Р. НЕПЪЛЕН ЧЛЕН = гуш·ка·ния
| МИН.СТРАД.ПРИЧ. М.Р. ПЪЛЕН ЧЛЕН = гуш·ка·ни·ят
| МИН.СТРАД.ПРИЧ. Ж.Р. = гуш·ка·на
| МИН.СТРАД.ПРИЧ. Ж.Р. ЧЛЕН = гуш·ка·на·та
| МИН.СТРАД.ПРИЧ. СР.Р. = гуш·ка·но
| МИН.СТРАД.ПРИЧ. СР.Р. ЧЛЕН = гуш·ка·но·то
| МИН.СТРАД.ПРИЧ. МН.Ч. = гуш·ка·ни
| МИН.СТРАД.ПРИЧ. МН.Ч. ЧЛЕН = гуш·ка·ни·те
| МИН.ДЕЯТ.СВ.ПРИЧ. М.Р. = гуш·кал
| МИН.ДЕЯТ.СВ.ПРИЧ. М.Р. НЕПЪЛЕН ЧЛЕН = гуш·ка·лия
| МИН.ДЕЯТ.СВ.ПРИЧ. М.Р. ПЪЛЕН ЧЛЕН = гуш·ка·ли·ят
| МИН.ДЕЯТ.СВ.ПРИЧ. Ж.Р. = гуш·ка·ла
| МИН.ДЕЯТ.СВ.ПРИЧ. Ж.Р. ЧЛЕН = гуш·ка·ла·та
| МИН.ДЕЯТ.СВ.ПРИЧ. СР.Р. = гуш·ка·ло
| МИН.ДЕЯТ.СВ.ПРИЧ. СР.Р. ЧЛЕН = гуш·ка·ло·то
| МИН.ДЕЯТ.СВ.ПРИЧ. МН.Ч. = гуш·ка·ли
| МИН.ДЕЯТ.СВ.ПРИЧ. МН.Ч. ЧЛЕН = гуш·ка·ли·те
| МИН.ДЕЯТ.НЕСВ.ПРИЧ. М.Р. = гуш·кал
| МИН.ДЕЯТ.НЕСВ.ПРИЧ. М.Р. НЕПЪЛЕН ЧЛЕН = гуш·ка·лия
| МИН.ДЕЯТ.НЕСВ.ПРИЧ. М.Р. ПЪЛЕН ЧЛЕН = гуш·ка·ли·ят
| МИН.ДЕЯТ.НЕСВ.ПРИЧ. Ж.Р. = гуш·ка·ла
| МИН.ДЕЯТ.НЕСВ.ПРИЧ. Ж.Р. ЧЛЕН = гуш·ка·ла·та
| МИН.ДЕЯТ.НЕСВ.ПРИЧ. СР.Р. = гуш·ка·ло
| МИН.ДЕЯТ.НЕСВ.ПРИЧ. СР.Р. ЧЛЕН = гуш·ка·ло·то
| МИН.ДЕЯТ.НЕСВ.ПРИЧ. МН.Ч. = гуш·ка·ли
| МИН.ДЕЯТ.НЕСВ.ПРИЧ. МН.Ч. ЧЛЕН = гуш·ка·ли·те
| СЕГ.ДЕЯТ.ПРИЧ. М.Р. = гуш·кащ
| СЕГ.ДЕЯТ.ПРИЧ. М.Р. НЕПЪЛЕН ЧЛЕН = гуш·ка·щия
| СЕГ.ДЕЯТ.ПРИЧ. М.Р. ПЪЛЕН ЧЛЕН = гуш·ка·щи·ят
| СЕГ.ДЕЯТ.ПРИЧ. Ж.Р. = гуш·ка·ща
| СЕГ.ДЕЯТ.ПРИЧ. Ж.Р. ЧЛЕН = гуш·ка·ща·та
| СЕГ.ДЕЯТ.ПРИЧ. СР.Р. = гуш·ка·що
| СЕГ.ДЕЯТ.ПРИЧ. СР.Р. ЧЛЕН = гуш·ка·що·то
| СЕГ.ДЕЯТ.ПРИЧ. МН.Ч. = гуш·ка·щи
| СЕГ.ДЕЯТ.ПРИЧ. МН.Ч. ЧЛЕН = гуш·ка·щи·те
| ДЕЕПРИЧАСТИЕ = гуш·кай·ки
| СКРИТИ ПРЕПРАТКИ = 
[[гушкам]],
[[гушкаш]],
[[гушка]],
[[гушкаме]],
[[гушкате]],
[[гушкат]],
[[гушках]],
[[гушкахме]],
[[гушкахте]],
[[гушкаха]],
[[гушкаше]],
[[гушкай]],
[[гушкайте]],
[[гушкал]],
[[гушкалия]],
[[гушкалият]],
[[гушкала]],
[[гушкалата]],
[[гушкало]],
[[гушкалото]],
[[гушкали]],
[[гушкалите]],
[[гушкан]],
[[гушкания]],
[[гушканият]],
[[гушкана]],
[[гушканата]],
[[гушкано]],
[[гушканото]],
[[гушкани]],
[[гушканите]],
[[гушкащ]],
[[гушкащия]],
[[гушкащият]],
[[гушкаща]],
[[гушкащата]],
[[гушкащо]],
[[гушкащото]],
[[гушкащи]],
[[гушкащите]],
[[гушкайки]],
[[гушкал съм]],
[[гушкала съм]],
[[гушкало съм]],
[[гушкали сме]],
[[гушкал си]],
[[гушкала си]],
[[гушкало си]],
[[гушкали сте]],
[[гушкал е]],
[[гушкала е]],
[[гушкало е]],
[[гушкали са]],
[[бях гушкал]],
[[бях гушкала]],
[[бях гушкало]],
[[бяхме гушкали]],
[[беше гушкал]],
[[беше гушкала]],
[[беше гушкало]],
[[бяхте гушкали]],
[[бяха гушкали]],
[[ще гушкам]],
[[ще гушкаме]],
[[ще гушкаш]],
[[ще гушкате]],
[[ще гушка]],
[[ще гушкат]],
[[ще съм гушкал]],
[[ще съм гушкала]],
[[ще съм гушкало]],
[[ще сме гушкали]],
[[ще си гушкал]],
[[ще си гушкала]],
[[ще си гушкало]],
[[ще сте гушкали]],
[[ще е гушкал]],
[[ще е гушкала]],
[[ще е гушкало]],
[[ще са гушкали]],
[[щях да гушкам]],
[[щяхме да гушкаме]],
[[щеше да гушкаш]],
[[щяхте да гушкате]],
[[щеше да гушка]],
[[щяха да гушкат]],
[[щях да съм гушкал]],
[[щях да съм гушкала]],
[[щях да съм гушкало]],
[[щяхме да сме гушкали]],
[[щеше да си гушкал]],
[[щеше да си гушкала]],
[[щеше да си гушкало]],
[[щяхте да сте гушкали]],
[[щеше да е гушкал]],
[[щеше да е гушкала]],
[[щеше да е гушкало]],
[[щяха да са гушкали]],
[[бил съм гушкал]],
[[била съм гушкала]],
[[било съм гушкало]],
[[били сме гушкали]],
[[бил си гушкал]],
[[била си гушкала]],
[[било си гушкало]],
[[били сте гушкали]],
[[бил е гушкал]],
[[била е гушкала]],
[[било е гушкало]],
[[били са гушкали]],
[[щял съм да гушкам]],
[[щяла съм да гушкам]],
[[щяло съм да гушкам]],
[[щели сме да гушкаме]],
[[щял си да гушкаш]],
[[щяла си да гушкаш]],
[[щяло си да гушкаш]],
[[щели сте да гушкате]],
[[щял да гушка]],
[[щяла да гушка]],
[[щяло да гушка]],
[[щели да гушкат]],
[[щял е да гушка]],
[[щяла е да гушка]],
[[щяло е да гушка]],
[[щели са да гушкат]],
[[щял съм да съм гушкал]],
[[щяла съм да съм гушкала]],
[[щяло съм да съм гушкало]],
[[щели сме да сме гушкали]],
[[щял си да си гушкал]],
[[щяла си да си гушкала]],
[[щяло си да си гушкало]],
[[щели сте да сте гушкали]],
[[щял да е гушкал]],
[[щяла да е гушкала]],
[[щяло да е гушкало]],
[[щели да са гушкали]],
[[щял е да е гушкал]],
[[щяла е да е гушкала]],
[[щяло е да е гушкало]],
[[щели са да са гушкали]],
[[бих гушкал]],
[[бих гушкала]],
[[бих гушкало]],
[[бихме гушкали]],
[[би гушкал]],
[[би гушкала]],
[[би гушкало]],
[[бихте гушкали]],
[[биха гушкали]],
}}</text>
      <sha1>cp2fdci6f039mg0pi5fpgac6b16ohiy</sha1>
    </revision>
  </page>
  <page>
    <title>Шаблон:Словоформи/гушна</title>
    <ns>10</ns>
    <id>392828</id>
    <revision>
      <id>424858</id>
      <parentid>9438</parentid>
      <timestamp>2005-05-06T17:04:32Z</timestamp>
      <contributor>
        <username>Bgbot</username>
        <id>83</id>
      </contributor>
      <comment>Борислав: Шаблон със словоформи</comment>
      <model>wikitext</model>
      <format>text/x-wiki</format>
      <text bytes="19206" xml:space="preserve">{{Шаблон:Словоформи/Глагол|
  ОСНОВНА ФОРМА = гушна
| СЕГ.ВР., 1Л., ЕД.Ч. = гуш·на
| СЕГ.ВР., 1Л., МН.Ч. = гуш·нем
| СЕГ.ВР., 2Л., ЕД.Ч. = гуш·неш
| СЕГ.ВР., 2Л., МН.Ч. = гуш·не·те
| СЕГ.ВР., 3Л., ЕД.Ч. = гуш·не
| СЕГ.ВР., 3Л., МН.Ч. = гуш·нат
| МИН.СВ.ВР., 1Л., ЕД.Ч. = гуш·нах
| МИН.СВ.ВР., 1Л., МН.Ч. = гуш·нах·ме
| МИН.СВ.ВР., 2Л., ЕД.Ч. = гуш·на
| МИН.СВ.ВР., 2Л., МН.Ч. = гуш·нах·те
| МИН.СВ.ВР., 3Л., ЕД.Ч. = гуш·на
| МИН.СВ.ВР., 3Л., МН.Ч. = гуш·на·ха
| МИН.НЕСВ.ВР., 1Л., ЕД.Ч. = гуш·нех
| МИН.НЕСВ.ВР., 1Л., МН.Ч. = гуш·нех·ме
| МИН.НЕСВ.ВР., 2Л., ЕД.Ч. = гуш·не·ше
| МИН.НЕСВ.ВР., 2Л., МН.Ч. = гуш·нех·те
| МИН.НЕСВ.ВР., 3Л., ЕД.Ч. = гуш·не·ше
| МИН.НЕСВ.ВР., 3Л., МН.Ч. = гуш·не·ха
| МИН.НЕОПР.ВР., 1Л., ЕД.Ч., М.Р. = гушнал съм
| МИН.НЕОПР.ВР., 1Л., ЕД.Ч., Ж.Р. = гушнала съм
| МИН.НЕОПР.ВР., 1Л., ЕД.Ч., СР.Р. = гушнало съм
| МИН.НЕОПР.ВР., 1Л., МН.Ч. = гушнали сме
| МИН.НЕОПР.ВР., 2Л., ЕД.Ч., М.Р. = гушнал си
| МИН.НЕОПР.ВР., 2Л., ЕД.Ч., Ж.Р. = гушнала си
| МИН.НЕОПР.ВР., 2Л., ЕД.Ч., СР.Р. = гушнало си
| МИН.НЕОПР.ВР., 2Л., МН.Ч. = гушнали сте
| МИН.НЕОПР.ВР., 3Л., ЕД.Ч., М.Р. = гушнал е
| МИН.НЕОПР.ВР., 3Л., ЕД.Ч., Ж.Р. = гушнала е
| МИН.НЕОПР.ВР., 3Л., ЕД.Ч., СР.Р. = гушнало е
| МИН.НЕОПР.ВР., 3Л., МН.Ч. = гушнали са
| МИН.ПРЕД.ВР., 1Л., ЕД.Ч., М.Р. = бях гушнал
| МИН.ПРЕД.ВР., 1Л., ЕД.Ч., Ж.Р. = бях гушнала
| МИН.ПРЕД.ВР., 1Л., ЕД.Ч., СР.Р. = бях гушнало
| МИН.ПРЕД.ВР., 1Л., МН.Ч. = бяхме гушнали
| МИН.ПРЕД.ВР., 2Л., ЕД.Ч., М.Р. = беше гушнал
| МИН.ПРЕД.ВР., 2Л., ЕД.Ч., Ж.Р. = беше гушнала
| МИН.ПРЕД.ВР., 2Л., ЕД.Ч., СР.Р. = беше гушнало
| МИН.ПРЕД.ВР., 2Л., МН.Ч. = бяхте гушнали
| МИН.ПРЕД.ВР., 3Л., ЕД.Ч., М.Р. = беше гушнал
| МИН.ПРЕД.ВР., 3Л., ЕД.Ч., Ж.Р. = беше гушнала
| МИН.ПРЕД.ВР., 3Л., ЕД.Ч., СР.Р. = беше гушнало
| МИН.ПРЕД.ВР., 3Л., МН.Ч. = бяха гушнали
| БЪД.ВР., 1Л., ЕД.Ч. = ще гушна
| БЪД.ВР., 1Л., МН.Ч. = ще гушнем
| БЪД.ВР., 2Л., ЕД.Ч. = ще гушнеш
| БЪД.ВР., 2Л., МН.Ч. = ще гушнете
| БЪД.ВР., 3Л., ЕД.Ч. = ще гушне
| БЪД.ВР., 3Л., МН.Ч. = ще гушнат
| БЪД.ПРЕД.ВР., 1Л., ЕД.Ч., М.Р. = ще съм гушнал
| БЪД.ПРЕД.ВР., 1Л., ЕД.Ч., Ж.Р. = ще съм гушнала
| БЪД.ПРЕД.ВР., 1Л., ЕД.Ч., СР.Р. = ще съм гушнало
| БЪД.ПРЕД.ВР., 1Л., МН.Ч. = ще сме гушнали
| БЪД.ПРЕД.ВР., 2Л., ЕД.Ч., М.Р. = ще си гушнал
| БЪД.ПРЕД.ВР., 2Л., ЕД.Ч., Ж.Р. = ще си гушнала
| БЪД.ПРЕД.ВР., 2Л., ЕД.Ч., СР.Р. = ще си гушнало
| БЪД.ПРЕД.ВР., 2Л., МН.Ч. = ще сте гушнали
| БЪД.ПРЕД.ВР., 3Л., ЕД.Ч., М.Р. = ще е гушнал
| БЪД.ПРЕД.ВР., 3Л., ЕД.Ч., Ж.Р. = ще е гушнала
| БЪД.ПРЕД.ВР., 3Л., ЕД.Ч., СР.Р. = ще е гушнало
| БЪД.ПРЕД.ВР., 3Л., МН.Ч. = ще са гушнали
| БЪД.ВР. В МИН., 1Л., ЕД.Ч. = щях да гушна
| БЪД.ВР. В МИН., 1Л., МН.Ч. = щяхме да гушнем
| БЪД.ВР. В МИН., 2Л., ЕД.Ч. = щеше да гушнеш
| БЪД.ВР. В МИН., 2Л., МН.Ч. = щяхте да гушнете
| БЪД.ВР. В МИН., 3Л., ЕД.Ч. = щеше да гушне
| БЪД.ВР. В МИН., 3Л., МН.Ч. = щяха да гушнат
| БЪД.ПРЕД.ВР. В МИН., 1Л., ЕД.Ч., М.Р. = щях да съм гушнал
| БЪД.ПРЕД.ВР. В МИН., 1Л., ЕД.Ч., Ж.Р. = щях да съм гушнала
| БЪД.ПРЕД.ВР. В МИН., 1Л., ЕД.Ч., СР.Р. = щях да съм гушнало
| БЪД.ПРЕД.ВР. В МИН., 1Л., МН.Ч. = щяхме да сме гушнали
| БЪД.ПРЕД.ВР. В МИН., 2Л., ЕД.Ч., М.Р. = щеше да си гушнал
| БЪД.ПРЕД.ВР. В МИН., 2Л., ЕД.Ч., Ж.Р. = щеше да си гушнала
| БЪД.ПРЕД.ВР. В МИН., 2Л., ЕД.Ч., СР.Р. = щеше да си гушнало
| БЪД.ПРЕД.ВР. В МИН., 2Л., МН.Ч. = щяхте да сте гушнали
| БЪД.ПРЕД.ВР. В МИН., 3Л., ЕД.Ч., М.Р. = щеше да е гушнал
| БЪД.ПРЕД.ВР. В МИН., 3Л., ЕД.Ч., Ж.Р. = щеше да е гушнала
| БЪД.ПРЕД.ВР. В МИН., 3Л., ЕД.Ч., СР.Р. = щеше да е гушнало
| БЪД.ПРЕД.ВР. В МИН., 3Л., МН.Ч. = щяха да са гушнали
| ПР.НАКЛ., СЕГ.ВР., 1Л., ЕД.Ч., М.Р. = гушнел съм
| ПР.НАКЛ., СЕГ.ВР., 1Л., ЕД.Ч., Ж.Р. = гушнела съм
| ПР.НАКЛ., СЕГ.ВР., 1Л., ЕД.Ч., СР.Р. = гушнело съм
| ПР.НАКЛ., СЕГ.ВР., 1Л., МН.Ч. = гушнели сме
| ПР.НАКЛ., СЕГ.ВР., 2Л., ЕД.Ч., М.Р. = гушнел си
| ПР.НАКЛ., СЕГ.ВР., 2Л., ЕД.Ч., Ж.Р. = гушнела си
| ПР.НАКЛ., СЕГ.ВР., 2Л., ЕД.Ч., СР.Р. = гушнело си
| ПР.НАКЛ., СЕГ.ВР., 2Л., МН.Ч. = гушнели сте
| ПР.НАКЛ., СЕГ.ВР., 3Л., ЕД.Ч., М.Р. = гушнел (е)
| ПР.НАКЛ., СЕГ.ВР., 3Л., ЕД.Ч., Ж.Р. = гушнела (е)
| ПР.НАКЛ., СЕГ.ВР., 3Л., ЕД.Ч., СР.Р. = гушнело (е)
| ПР.НАКЛ., СЕГ.ВР., 3Л., МН.Ч. = гушнели (са)
| ПР.НАКЛ., МИН.СВ.ВР., 1Л., ЕД.Ч., М.Р. = гушнал съм
| ПР.НАКЛ., МИН.СВ.ВР., 1Л., ЕД.Ч., Ж.Р. = гушнала съм
| ПР.НАКЛ., МИН.СВ.ВР., 1Л., ЕД.Ч., СР.Р. = гушнало съм
| ПР.НАКЛ., МИН.СВ.ВР., 1Л., МН.Ч. = гушнали сме
| ПР.НАКЛ., МИН.СВ.ВР., 2Л., ЕД.Ч., М.Р. = гушнал си
| ПР.НАКЛ., МИН.СВ.ВР., 2Л., ЕД.Ч., Ж.Р. = гушнала си
| ПР.НАКЛ., МИН.СВ.ВР., 2Л., ЕД.Ч., СР.Р. = гушнало си
| ПР.НАКЛ., МИН.СВ.ВР., 2Л., МН.Ч. = гушнали сте
| ПР.НАКЛ., МИН.СВ.ВР., 3Л., ЕД.Ч., М.Р. = гушнал (е)
| ПР.НАКЛ., МИН.СВ.ВР., 3Л., ЕД.Ч., Ж.Р. = гушнала (е)
| ПР.НАКЛ., МИН.СВ.ВР., 3Л., ЕД.Ч., СР.Р. = гушнало (е)
| ПР.НАКЛ., МИН.СВ.ВР., 3Л., МН.Ч. = гушнали (са)
| ПР.НАКЛ., МИН.НЕОПР.ВР., 1Л., ЕД.Ч., М.Р. = бил съм гушнал
| ПР.НАКЛ., МИН.НЕОПР.ВР., 1Л., ЕД.Ч., Ж.Р. = била съм гушнала
| ПР.НАКЛ., МИН.НЕОПР.ВР., 1Л., ЕД.Ч., СР.Р. = било съм гушнало
| ПР.НАКЛ., МИН.НЕОПР.ВР., 1Л., МН.Ч. = били сме гушнали
| ПР.НАКЛ., МИН.НЕОПР.ВР., 2Л., ЕД.Ч., М.Р. = бил си гушнал
| ПР.НАКЛ., МИН.НЕОПР.ВР., 2Л., ЕД.Ч., Ж.Р. = била си гушнала
| ПР.НАКЛ., МИН.НЕОПР.ВР., 2Л., ЕД.Ч., СР.Р. = било си гушнало
| ПР.НАКЛ., МИН.НЕОПР.ВР., 2Л., МН.Ч. = били сте гушнали
| ПР.НАКЛ., МИН.НЕОПР.ВР., 3Л., ЕД.Ч., М.Р. = бил (е) гушнал
| ПР.НАКЛ., МИН.НЕОПР.ВР., 3Л., ЕД.Ч., Ж.Р. = била (е) гушнала
| ПР.НАКЛ., МИН.НЕОПР.ВР., 3Л., ЕД.Ч., СР.Р. = било (е) гушнало
| ПР.НАКЛ., МИН.НЕОПР.ВР., 3Л., МН.Ч. = били (са) гушнали
| ПР.НАКЛ., БЪД.ВР., 1Л., ЕД.Ч., М.Р. = щял съм да гушна
| ПР.НАКЛ., БЪД.ВР., 1Л., ЕД.Ч., Ж.Р. = щяла съм да гушна
| ПР.НАКЛ., БЪД.ВР., 1Л., ЕД.Ч., СР.Р. = щяло съм да гушна
| ПР.НАКЛ., БЪД.ВР., 1Л., МН.Ч. = щели сме да гушнем
| ПР.НАКЛ., БЪД.ВР., 2Л., ЕД.Ч., М.Р. = щял си да гушнеш
| ПР.НАКЛ., БЪД.ВР., 2Л., ЕД.Ч., Ж.Р. = щяла си да гушнеш
| ПР.НАКЛ., БЪД.ВР., 2Л., ЕД.Ч., СР.Р. = щяло си да гушнеш
| ПР.НАКЛ., БЪД.ВР., 2Л., МН.Ч. = щели сте да гушнете
| ПР.НАКЛ., БЪД.ВР., 3Л., ЕД.Ч., М.Р. = щял (е) да гушне
| ПР.НАКЛ., БЪД.ВР., 3Л., ЕД.Ч., Ж.Р. = щяла (е) да гушне
| ПР.НАКЛ., БЪД.ВР., 3Л., ЕД.Ч., СР.Р. = щяло (е) да гушне
| ПР.НАКЛ., БЪД.ВР., 3Л., МН.Ч. = щели (са) да гушнат
| ПР.НАКЛ., БЪД.ПРЕД.ВР., 1Л., ЕД.Ч., М.Р. = щял съм да съм гушнал
| ПР.НАКЛ., БЪД.ПРЕД.ВР., 1Л., ЕД.Ч., Ж.Р. = щяла съм да съм гушнала
| ПР.НАКЛ., БЪД.ПРЕД.ВР., 1Л., ЕД.Ч., СР.Р. = щяло съм да съм гушнало
| ПР.НАКЛ., БЪД.ПРЕД.ВР., 1Л., МН.Ч. = щели сме да сме гушнали
| ПР.НАКЛ., БЪД.ПРЕД.ВР., 2Л., ЕД.Ч., М.Р. = щял си да си гушнал
| ПР.НАКЛ., БЪД.ПРЕД.ВР., 2Л., ЕД.Ч., Ж.Р. = щяла си да си гушнала
| ПР.НАКЛ., БЪД.ПРЕД.ВР., 2Л., ЕД.Ч., СР.Р. = щяло си да си гушнало
| ПР.НАКЛ., БЪД.ПРЕД.ВР., 2Л., МН.Ч. = щели сте да сте гушнали
| ПР.НАКЛ., БЪД.ПРЕД.ВР., 3Л., ЕД.Ч., М.Р. = щял (е) да е гушнал
| ПР.НАКЛ., БЪД.ПРЕД.ВР., 3Л., ЕД.Ч., Ж.Р. = щяла (е) да е гушнала
| ПР.НАКЛ., БЪД.ПРЕД.ВР., 3Л., ЕД.Ч., СР.Р. = щяло (е) да е гушнало
| ПР.НАКЛ., БЪД.ПРЕД.ВР., 3Л., МН.Ч. = щели (са) да са гушнали
| УСЛОВНО НАКЛОНЕНИЕ, 1Л., ЕД.Ч., М.Р. = бих гушнал
| УСЛОВНО НАКЛОНЕНИЕ, 1Л., ЕД.Ч., Ж.Р. = бих гушнала
| УСЛОВНО НАКЛОНЕНИЕ, 1Л., ЕД.Ч., СР.Р. = бих гушнало
| УСЛОВНО НАКЛОНЕНИЕ, 1Л., МН.Ч. = бихме гушнали
| УСЛОВНО НАКЛОНЕНИЕ, 2Л., ЕД.Ч., М.Р. = би гушнал
| УСЛОВНО НАКЛОНЕНИЕ, 2Л., ЕД.Ч., Ж.Р. = би гушнала
| УСЛОВНО НАКЛОНЕНИЕ, 2Л., ЕД.Ч., СР.Р. = би гушнало
| УСЛОВНО НАКЛОНЕНИЕ, 2Л., МН.Ч. = бихте гушнали
| УСЛОВНО НАКЛОНЕНИЕ, 3Л., ЕД.Ч., М.Р. = би гушнал
| УСЛОВНО НАКЛОНЕНИЕ, 3Л., ЕД.Ч., Ж.Р. = би гушнала
| УСЛОВНО НАКЛОНЕНИЕ, 3Л., ЕД.Ч., СР.Р. = би гушнало
| УСЛОВНО НАКЛОНЕНИЕ, 3Л., МН.Ч. = биха гушнали
| ПОВЕЛИТЕЛНО НАКЛОНЕНИЕ, ЕД.Ч. = гуш·ни
| ПОВЕЛИТЕЛНО НАКЛОНЕНИЕ, МН.Ч. = гуш·не·те
| МИН.СТРАД.ПРИЧ. М.Р. = гуш·нат
| МИН.СТРАД.ПРИЧ. М.Р. НЕПЪЛЕН ЧЛЕН = гуш·на·тия
| МИН.СТРАД.ПРИЧ. М.Р. ПЪЛЕН ЧЛЕН = гуш·на·ти·ят
| МИН.СТРАД.ПРИЧ. Ж.Р. = гуш·на·та
| МИН.СТРАД.ПРИЧ. Ж.Р. ЧЛЕН = гуш·на·та·та
| МИН.СТРАД.ПРИЧ. СР.Р. = гуш·на·то
| МИН.СТРАД.ПРИЧ. СР.Р. ЧЛЕН = гуш·на·то·то
| МИН.СТРАД.ПРИЧ. МН.Ч. = гуш·на·ти
| МИН.СТРАД.ПРИЧ. МН.Ч. ЧЛЕН = гуш·на·ти·те
| МИН.ДЕЯТ.СВ.ПРИЧ. М.Р. = гуш·нал
| МИН.ДЕЯТ.СВ.ПРИЧ. М.Р. НЕПЪЛЕН ЧЛЕН = гуш·на·лия
| МИН.ДЕЯТ.СВ.ПРИЧ. М.Р. ПЪЛЕН ЧЛЕН = гуш·на·ли·ят
| МИН.ДЕЯТ.СВ.ПРИЧ. Ж.Р. = гуш·на·ла
| МИН.ДЕЯТ.СВ.ПРИЧ. Ж.Р. ЧЛЕН = гуш·на·ла·та
| МИН.ДЕЯТ.СВ.ПРИЧ. СР.Р. = гуш·на·ло
| МИН.ДЕЯТ.СВ.ПРИЧ. СР.Р. ЧЛЕН = гуш·на·ло·то
| МИН.ДЕЯТ.СВ.ПРИЧ. МН.Ч. = гуш·на·ли
| МИН.ДЕЯТ.СВ.ПРИЧ. МН.Ч. ЧЛЕН = гуш·на·ли·те
| МИН.ДЕЯТ.НЕСВ.ПРИЧ. М.Р. = гуш·нел
| МИН.ДЕЯТ.НЕСВ.ПРИЧ. М.Р. НЕПЪЛЕН ЧЛЕН = гуш·не·лия
| МИН.ДЕЯТ.НЕСВ.ПРИЧ. М.Р. ПЪЛЕН ЧЛЕН = гуш·не·ли·ят
| МИН.ДЕЯТ.НЕСВ.ПРИЧ. Ж.Р. = гуш·не·ла
| МИН.ДЕЯТ.НЕСВ.ПРИЧ. Ж.Р. ЧЛЕН = гуш·не·ла·та
| МИН.ДЕЯТ.НЕСВ.ПРИЧ. СР.Р. = гуш·не·ло
| МИН.ДЕЯТ.НЕСВ.ПРИЧ. СР.Р. ЧЛЕН = гуш·не·ло·то
| МИН.ДЕЯТ.НЕСВ.ПРИЧ. МН.Ч. = гуш·не·ли
| МИН.ДЕЯТ.НЕСВ.ПРИЧ. МН.Ч. ЧЛЕН = гуш·не·ли·те
| СЕГ.ДЕЯТ.ПРИЧ. М.Р. = —
| СЕГ.ДЕЯТ.ПРИЧ. М.Р. НЕПЪЛЕН ЧЛЕН = —
| СЕГ.ДЕЯТ.ПРИЧ. М.Р. ПЪЛЕН ЧЛЕН = —
| СЕГ.ДЕЯТ.ПРИЧ. Ж.Р. = —
| СЕГ.ДЕЯТ.ПРИЧ. Ж.Р. ЧЛЕН = —
| СЕГ.ДЕЯТ.ПРИЧ. СР.Р. = —
| СЕГ.ДЕЯТ.ПРИЧ. СР.Р. ЧЛЕН = —
| СЕГ.ДЕЯТ.ПРИЧ. МН.Ч. = —
| СЕГ.ДЕЯТ.ПРИЧ. МН.Ч. ЧЛЕН = —
| ДЕЕПРИЧАСТИЕ = —
| СКРИТИ ПРЕПРАТКИ = 
[[гушна]],
[[гушнеш]],
[[гушне]],
[[гушнем]],
[[гушнете]],
[[гушнат]],
[[гушнах]],
[[гушнахме]],
[[гушнахте]],
[[гушнаха]],
[[гушнех]],
[[гушнеше]],
[[гушнехме]],
[[гушнехте]],
[[гушнеха]],
[[гушни]],
[[гушнал]],
[[гушналия]],
[[гушналият]],
[[гушнала]],
[[гушналата]],
[[гушнало]],
[[гушналото]],
[[гушнали]],
[[гушналите]],
[[гушнел]],
[[гушнелия]],
[[гушнелият]],
[[гушнела]],
[[гушнелата]],
[[гушнело]],
[[гушнелото]],
[[гушнели]],
[[гушнелите]],
[[гушнатия]],
[[гушнатият]],
[[гушната]],
[[гушнатата]],
[[гушнато]],
[[гушнатото]],
[[гушнати]],
[[гушнатите]],
[[гушнал съм]],
[[гушнала съм]],
[[гушнало съм]],
[[гушнали сме]],
[[гушнал си]],
[[гушнала си]],
[[гушнало си]],
[[гушнали сте]],
[[гушнал е]],
[[гушнала е]],
[[гушнало е]],
[[гушнали са]],
[[бях гушнал]],
[[бях гушнала]],
[[бях гушнало]],
[[бяхме гушнали]],
[[беше гушнал]],
[[беше гушнала]],
[[беше гушнало]],
[[бяхте гушнали]],
[[бяха гушнали]],
[[ще гушна]],
[[ще гушнем]],
[[ще гушнеш]],
[[ще гушнете]],
[[ще гушне]],
[[ще гушнат]],
[[ще съм гушнал]],
[[ще съм гушнала]],
[[ще съм гушнало]],
[[ще сме гушнали]],
[[ще си гушнал]],
[[ще си гушнала]],
[[ще си гушнало]],
[[ще сте гушнали]],
[[ще е гушнал]],
[[ще е гушнала]],
[[ще е гушнало]],
[[ще са гушнали]],
[[щях да гушна]],
[[щяхме да гушнем]],
[[щеше да гушнеш]],
[[щяхте да гушнете]],
[[щеше да гушне]],
[[щяха да гушнат]],
[[щях да съм гушнал]],
[[щях да съм гушнала]],
[[щях да съм гушнало]],
[[щяхме да сме гушнали]],
[[щеше да си гушнал]],
[[щеше да си гушнала]],
[[щеше да си гушнало]],
[[щяхте да сте гушнали]],
[[щеше да е гушнал]],
[[щеше да е гушнала]],
[[щеше да е гушнало]],
[[щяха да са гушнали]],
[[гушнел съм]],
[[гушнела съм]],
[[гушнело съм]],
[[гушнели сме]],
[[гушнел си]],
[[гушнела си]],
[[гушнело си]],
[[гушнели сте]],
[[гушнел е]],
[[гушнела е]],
[[гушнело е]],
[[гушнели са]],
[[бил съм гушнал]],
[[била съм гушнала]],
[[било съм гушнало]],
[[били сме гушнали]],
[[бил си гушнал]],
[[била си гушнала]],
[[било си гушнало]],
[[били сте гушнали]],
[[бил е гушнал]],
[[била е гушнала]],
[[било е гушнало]],
[[били са гушнали]],
[[щял съм да гушна]],
[[щяла съм да гушна]],
[[щяло съм да гушна]],
[[щели сме да гушнем]],
[[щял си да гушнеш]],
[[щяла си да гушнеш]],
[[щяло си да гушнеш]],
[[щели сте да гушнете]],
[[щял да гушне]],
[[щяла да гушне]],
[[щяло да гушне]],
[[щели да гушнат]],
[[щял е да гушне]],
[[щяла е да гушне]],
[[щяло е да гушне]],
[[щели са да гушнат]],
[[щял съм да съм гушнал]],
[[щяла съм да съм гушнала]],
[[щяло съм да съм гушнало]],
[[щели сме да сме гушнали]],
[[щял си да си гушнал]],
[[щяла си да си гушнала]],
[[щяло си да си гушнало]],
[[щели сте да сте гушнали]],
[[щял да е гушнал]],
[[щяла да е гушнала]],
[[щяло да е гушнало]],
[[щели да са гушнали]],
[[щял е да е гушнал]],
[[щяла е да е гушнала]],
[[щяло е да е гушнало]],
[[щели са да са гушнали]],
[[бих гушнал]],
[[бих гушнала]],
[[бих гушнало]],
[[бихме гушнали]],
[[би гушнал]],
[[би гушнала]],
[[би гушнало]],
[[бихте гушнали]],
[[биха гушнали]],
}}</text>
      <sha1>qknv2ztvi04mom5gtx7zj6cne12apsu</sha1>
    </revision>
  </page>
  <page>
    <title>Шаблон:Словоформи/гъбясам</title>
    <ns>10</ns>
    <id>492049</id>
    <revision>
      <id>524031</id>
      <timestamp>2005-05-09T06:43:19Z</timestamp>
      <contributor>
        <username>Bgbot</username>
        <id>83</id>
      </contributor>
      <comment>Борислав: Шаблон със словоформи</comment>
      <model>wikitext</model>
      <format>text/x-wiki</format>
      <text bytes="19908" xml:space="preserve">{{Шаблон:Словоформи/Глагол|
  ОСНОВНА ФОРМА = гъбясам
| СЕГ.ВР., 1Л., ЕД.Ч. = гъ·бя·сам
| СЕГ.ВР., 1Л., МН.Ч. = гъ·бя·са·ме
| СЕГ.ВР., 2Л., ЕД.Ч. = гъ·бя·саш
| СЕГ.ВР., 2Л., МН.Ч. = гъ·бя·са·те
| СЕГ.ВР., 3Л., ЕД.Ч. = гъ·бя·са
| СЕГ.ВР., 3Л., МН.Ч. = гъ·бя·сат
| МИН.СВ.ВР., 1Л., ЕД.Ч. = гъ·бя·сах
| МИН.СВ.ВР., 1Л., МН.Ч. = гъ·бя·сах·ме
| МИН.СВ.ВР., 2Л., ЕД.Ч. = гъ·бя·са
| МИН.СВ.ВР., 2Л., МН.Ч. = гъ·бя·сах·те
| МИН.СВ.ВР., 3Л., ЕД.Ч. = гъ·бя·са
| МИН.СВ.ВР., 3Л., МН.Ч. = гъ·бя·са·ха
| МИН.НЕСВ.ВР., 1Л., ЕД.Ч. = гъ·бя·сах
| МИН.НЕСВ.ВР., 1Л., МН.Ч. = гъ·бя·сах·ме
| МИН.НЕСВ.ВР., 2Л., ЕД.Ч. = гъ·бя·са·ше
| МИН.НЕСВ.ВР., 2Л., МН.Ч. = гъ·бя·сах·те
| МИН.НЕСВ.ВР., 3Л., ЕД.Ч. = гъ·бя·са·ше
| МИН.НЕСВ.ВР., 3Л., МН.Ч. = гъ·бя·са·ха
| МИН.НЕОПР.ВР., 1Л., ЕД.Ч., М.Р. = гъбясал съм
| МИН.НЕОПР.ВР., 1Л., ЕД.Ч., Ж.Р. = гъбясала съм
| МИН.НЕОПР.ВР., 1Л., ЕД.Ч., СР.Р. = гъбясало съм
| МИН.НЕОПР.ВР., 1Л., МН.Ч. = гъбясали сме
| МИН.НЕОПР.ВР., 2Л., ЕД.Ч., М.Р. = гъбясал си
| МИН.НЕОПР.ВР., 2Л., ЕД.Ч., Ж.Р. = гъбясала си
| МИН.НЕОПР.ВР., 2Л., ЕД.Ч., СР.Р. = гъбясало си
| МИН.НЕОПР.ВР., 2Л., МН.Ч. = гъбясали сте
| МИН.НЕОПР.ВР., 3Л., ЕД.Ч., М.Р. = гъбясал е
| МИН.НЕОПР.ВР., 3Л., ЕД.Ч., Ж.Р. = гъбясала е
| МИН.НЕОПР.ВР., 3Л., ЕД.Ч., СР.Р. = гъбясало е
| МИН.НЕОПР.ВР., 3Л., МН.Ч. = гъбясали са
| МИН.ПРЕД.ВР., 1Л., ЕД.Ч., М.Р. = бях гъбясал
| МИН.ПРЕД.ВР., 1Л., ЕД.Ч., Ж.Р. = бях гъбясала
| МИН.ПРЕД.ВР., 1Л., ЕД.Ч., СР.Р. = бях гъбясало
| МИН.ПРЕД.ВР., 1Л., МН.Ч. = бяхме гъбясали
| МИН.ПРЕД.ВР., 2Л., ЕД.Ч., М.Р. = беше гъбясал
| МИН.ПРЕД.ВР., 2Л., ЕД.Ч., Ж.Р. = беше гъбясала
| МИН.ПРЕД.ВР., 2Л., ЕД.Ч., СР.Р. = беше гъбясало
| МИН.ПРЕД.ВР., 2Л., МН.Ч. = бяхте гъбясали
| МИН.ПРЕД.ВР., 3Л., ЕД.Ч., М.Р. = беше гъбясал
| МИН.ПРЕД.ВР., 3Л., ЕД.Ч., Ж.Р. = беше гъбясала
| МИН.ПРЕД.ВР., 3Л., ЕД.Ч., СР.Р. = беше гъбясало
| МИН.ПРЕД.ВР., 3Л., МН.Ч. = бяха гъбясали
| БЪД.ВР., 1Л., ЕД.Ч. = ще гъбясам
| БЪД.ВР., 1Л., МН.Ч. = ще гъбясаме
| БЪД.ВР., 2Л., ЕД.Ч. = ще гъбясаш
| БЪД.ВР., 2Л., МН.Ч. = ще гъбясате
| БЪД.ВР., 3Л., ЕД.Ч. = ще гъбяса
| БЪД.ВР., 3Л., МН.Ч. = ще гъбясат
| БЪД.ПРЕД.ВР., 1Л., ЕД.Ч., М.Р. = ще съм гъбясал
| БЪД.ПРЕД.ВР., 1Л., ЕД.Ч., Ж.Р. = ще съм гъбясала
| БЪД.ПРЕД.ВР., 1Л., ЕД.Ч., СР.Р. = ще съм гъбясало
| БЪД.ПРЕД.ВР., 1Л., МН.Ч. = ще сме гъбясали
| БЪД.ПРЕД.ВР., 2Л., ЕД.Ч., М.Р. = ще си гъбясал
| БЪД.ПРЕД.ВР., 2Л., ЕД.Ч., Ж.Р. = ще си гъбясала
| БЪД.ПРЕД.ВР., 2Л., ЕД.Ч., СР.Р. = ще си гъбясало
| БЪД.ПРЕД.ВР., 2Л., МН.Ч. = ще сте гъбясали
| БЪД.ПРЕД.ВР., 3Л., ЕД.Ч., М.Р. = ще е гъбясал
| БЪД.ПРЕД.ВР., 3Л., ЕД.Ч., Ж.Р. = ще е гъбясала
| БЪД.ПРЕД.ВР., 3Л., ЕД.Ч., СР.Р. = ще е гъбясало
| БЪД.ПРЕД.ВР., 3Л., МН.Ч. = ще са гъбясали
| БЪД.ВР. В МИН., 1Л., ЕД.Ч. = щях да гъбясам
| БЪД.ВР. В МИН., 1Л., МН.Ч. = щяхме да гъбясаме
| БЪД.ВР. В МИН., 2Л., ЕД.Ч. = щеше да гъбясаш
| БЪД.ВР. В МИН., 2Л., МН.Ч. = щяхте да гъбясате
| БЪД.ВР. В МИН., 3Л., ЕД.Ч. = щеше да гъбяса
| БЪД.ВР. В МИН., 3Л., МН.Ч. = щяха да гъбясат
| БЪД.ПРЕД.ВР. В МИН., 1Л., ЕД.Ч., М.Р. = щях да съм гъбясал
| БЪД.ПРЕД.ВР. В МИН., 1Л., ЕД.Ч., Ж.Р. = щях да съм гъбясала
| БЪД.ПРЕД.ВР. В МИН., 1Л., ЕД.Ч., СР.Р. = щях да съм гъбясало
| БЪД.ПРЕД.ВР. В МИН., 1Л., МН.Ч. = щяхме да сме гъбясали
| БЪД.ПРЕД.ВР. В МИН., 2Л., ЕД.Ч., М.Р. = щеше да си гъбясал
| БЪД.ПРЕД.ВР. В МИН., 2Л., ЕД.Ч., Ж.Р. = щеше да си гъбясала
| БЪД.ПРЕД.ВР. В МИН., 2Л., ЕД.Ч., СР.Р. = щеше да си гъбясало
| БЪД.ПРЕД.ВР. В МИН., 2Л., МН.Ч. = щяхте да сте гъбясали
| БЪД.ПРЕД.ВР. В МИН., 3Л., ЕД.Ч., М.Р. = щеше да е гъбясал
| БЪД.ПРЕД.ВР. В МИН., 3Л., ЕД.Ч., Ж.Р. = щеше да е гъбясала
| БЪД.ПРЕД.ВР. В МИН., 3Л., ЕД.Ч., СР.Р. = щеше да е гъбясало
| БЪД.ПРЕД.ВР. В МИН., 3Л., МН.Ч. = щяха да са гъбясали
| ПР.НАКЛ., СЕГ.ВР., 1Л., ЕД.Ч., М.Р. = гъбясал съм
| ПР.НАКЛ., СЕГ.ВР., 1Л., ЕД.Ч., Ж.Р. = гъбясала съм
| ПР.НАКЛ., СЕГ.ВР., 1Л., ЕД.Ч., СР.Р. = гъбясало съм
| ПР.НАКЛ., СЕГ.ВР., 1Л., МН.Ч. = гъбясали сме
| ПР.НАКЛ., СЕГ.ВР., 2Л., ЕД.Ч., М.Р. = гъбясал си
| ПР.НАКЛ., СЕГ.ВР., 2Л., ЕД.Ч., Ж.Р. = гъбясала си
| ПР.НАКЛ., СЕГ.ВР., 2Л., ЕД.Ч., СР.Р. = гъбясало си
| ПР.НАКЛ., СЕГ.ВР., 2Л., МН.Ч. = гъбясали сте
| ПР.НАКЛ., СЕГ.ВР., 3Л., ЕД.Ч., М.Р. = гъбясал (е)
| ПР.НАКЛ., СЕГ.ВР., 3Л., ЕД.Ч., Ж.Р. = гъбясала (е)
| ПР.НАКЛ., СЕГ.ВР., 3Л., ЕД.Ч., СР.Р. = гъбясало (е)
| ПР.НАКЛ., СЕГ.ВР., 3Л., МН.Ч. = гъбясали (са)
| ПР.НАКЛ., МИН.СВ.ВР., 1Л., ЕД.Ч., М.Р. = гъбясал съм
| ПР.НАКЛ., МИН.СВ.ВР., 1Л., ЕД.Ч., Ж.Р. = гъбясала съм
| ПР.НАКЛ., МИН.СВ.ВР., 1Л., ЕД.Ч., СР.Р. = гъбясало съм
| ПР.НАКЛ., МИН.СВ.ВР., 1Л., МН.Ч. = гъбясали сме
| ПР.НАКЛ., МИН.СВ.ВР., 2Л., ЕД.Ч., М.Р. = гъбясал си
| ПР.НАКЛ., МИН.СВ.ВР., 2Л., ЕД.Ч., Ж.Р. = гъбясала си
| ПР.НАКЛ., МИН.СВ.ВР., 2Л., ЕД.Ч., СР.Р. = гъбясало си
| ПР.НАКЛ., МИН.СВ.ВР., 2Л., МН.Ч. = гъбясали сте
| ПР.НАКЛ., МИН.СВ.ВР., 3Л., ЕД.Ч., М.Р. = гъбясал (е)
| ПР.НАКЛ., МИН.СВ.ВР., 3Л., ЕД.Ч., Ж.Р. = гъбясала (е)
| ПР.НАКЛ., МИН.СВ.ВР., 3Л., ЕД.Ч., СР.Р. = гъбясало (е)
| ПР.НАКЛ., МИН.СВ.ВР., 3Л., МН.Ч. = гъбясали (са)
| ПР.НАКЛ., МИН.НЕОПР.ВР., 1Л., ЕД.Ч., М.Р. = бил съм гъбясал
| ПР.НАКЛ., МИН.НЕОПР.ВР., 1Л., ЕД.Ч., Ж.Р. = била съм гъбясала
| ПР.НАКЛ., МИН.НЕОПР.ВР., 1Л., ЕД.Ч., СР.Р. = било съм гъбясало
| ПР.НАКЛ., МИН.НЕОПР.ВР., 1Л., МН.Ч. = били сме гъбясали
| ПР.НАКЛ., МИН.НЕОПР.ВР., 2Л., ЕД.Ч., М.Р. = бил си гъбясал
| ПР.НАКЛ., МИН.НЕОПР.ВР., 2Л., ЕД.Ч., Ж.Р. = била си гъбясала
| ПР.НАКЛ., МИН.НЕОПР.ВР., 2Л., ЕД.Ч., СР.Р. = било си гъбясало
| ПР.НАКЛ., МИН.НЕОПР.ВР., 2Л., МН.Ч. = били сте гъбясали
| ПР.НАКЛ., МИН.НЕОПР.ВР., 3Л., ЕД.Ч., М.Р. = бил (е) гъбясал
| ПР.НАКЛ., МИН.НЕОПР.ВР., 3Л., ЕД.Ч., Ж.Р. = била (е) гъбясала
| ПР.НАКЛ., МИН.НЕОПР.ВР., 3Л., ЕД.Ч., СР.Р. = било (е) гъбясало
| ПР.НАКЛ., МИН.НЕОПР.ВР., 3Л., МН.Ч. = били (са) гъбясали
| ПР.НАКЛ., БЪД.ВР., 1Л., ЕД.Ч., М.Р. = щял съм да гъбясам
| ПР.НАКЛ., БЪД.ВР., 1Л., ЕД.Ч., Ж.Р. = щяла съм да гъбясам
| ПР.НАКЛ., БЪД.ВР., 1Л., ЕД.Ч., СР.Р. = щяло съм да гъбясам
| ПР.НАКЛ., БЪД.ВР., 1Л., МН.Ч. = щели сме да гъбясаме
| ПР.НАКЛ., БЪД.ВР., 2Л., ЕД.Ч., М.Р. = щял си да гъбясаш
| ПР.НАКЛ., БЪД.ВР., 2Л., ЕД.Ч., Ж.Р. = щяла си да гъбясаш
| ПР.НАКЛ., БЪД.ВР., 2Л., ЕД.Ч., СР.Р. = щяло си да гъбясаш
| ПР.НАКЛ., БЪД.ВР., 2Л., МН.Ч. = щели сте да гъбясате
| ПР.НАКЛ., БЪД.ВР., 3Л., ЕД.Ч., М.Р. = щял (е) да гъбяса
| ПР.НАКЛ., БЪД.ВР., 3Л., ЕД.Ч., Ж.Р. = щяла (е) да гъбяса
| ПР.НАКЛ., БЪД.ВР., 3Л., ЕД.Ч., СР.Р. = щяло (е) да гъбяса
| ПР.НАКЛ., БЪД.ВР., 3Л., МН.Ч. = щели (са) да гъбясат
| ПР.НАКЛ., БЪД.ПРЕД.ВР., 1Л., ЕД.Ч., М.Р. = щял съм да съм гъбясал
| ПР.НАКЛ., БЪД.ПРЕД.ВР., 1Л., ЕД.Ч., Ж.Р. = щяла съм да съм гъбясала
| ПР.НАКЛ., БЪД.ПРЕД.ВР., 1Л., ЕД.Ч., СР.Р. = щяло съм да съм гъбясало
| ПР.НАКЛ., БЪД.ПРЕД.ВР., 1Л., МН.Ч. = щели сме да сме гъбясали
| ПР.НАКЛ., БЪД.ПРЕД.ВР., 2Л., ЕД.Ч., М.Р. = щял си да си гъбясал
| ПР.НАКЛ., БЪД.ПРЕД.ВР., 2Л., ЕД.Ч., Ж.Р. = щяла си да си гъбясала
| ПР.НАКЛ., БЪД.ПРЕД.ВР., 2Л., ЕД.Ч., СР.Р. = щяло си да си гъбясало
| ПР.НАКЛ., БЪД.ПРЕД.ВР., 2Л., МН.Ч. = щели сте да сте гъбясали
| ПР.НАКЛ., БЪД.ПРЕД.ВР., 3Л., ЕД.Ч., М.Р. = щял (е) да е гъбясал
| ПР.НАКЛ., БЪД.ПРЕД.ВР., 3Л., ЕД.Ч., Ж.Р. = щяла (е) да е гъбясала
| ПР.НАКЛ., БЪД.ПРЕД.ВР., 3Л., ЕД.Ч., СР.Р. = щяло (е) да е гъбясало
| ПР.НАКЛ., БЪД.ПРЕД.ВР., 3Л., МН.Ч. = щели (са) да са гъбясали
| УСЛОВНО НАКЛОНЕНИЕ, 1Л., ЕД.Ч., М.Р. = бих гъбясал
| УСЛОВНО НАКЛОНЕНИЕ, 1Л., ЕД.Ч., Ж.Р. = бих гъбясала
| УСЛОВНО НАКЛОНЕНИЕ, 1Л., ЕД.Ч., СР.Р. = бих гъбясало
| УСЛОВНО НАКЛОНЕНИЕ, 1Л., МН.Ч. = бихме гъбясали
| УСЛОВНО НАКЛОНЕНИЕ, 2Л., ЕД.Ч., М.Р. = би гъбясал
| УСЛОВНО НАКЛОНЕНИЕ, 2Л., ЕД.Ч., Ж.Р. = би гъбясала
| УСЛОВНО НАКЛОНЕНИЕ, 2Л., ЕД.Ч., СР.Р. = би гъбясало
| УСЛОВНО НАКЛОНЕНИЕ, 2Л., МН.Ч. = бихте гъбясали
| УСЛОВНО НАКЛОНЕНИЕ, 3Л., ЕД.Ч., М.Р. = би гъбясал
| УСЛОВНО НАКЛОНЕНИЕ, 3Л., ЕД.Ч., Ж.Р. = би гъбясала
| УСЛОВНО НАКЛОНЕНИЕ, 3Л., ЕД.Ч., СР.Р. = би гъбясало
| УСЛОВНО НАКЛОНЕНИЕ, 3Л., МН.Ч. = биха гъбясали
| ПОВЕЛИТЕЛНО НАКЛОНЕНИЕ, ЕД.Ч. = гъ·бя·сай
| ПОВЕЛИТЕЛНО НАКЛОНЕНИЕ, МН.Ч. = гъ·бя·сай·те
| МИН.СТРАД.ПРИЧ. М.Р. = гъ·бя·сан
| МИН.СТРАД.ПРИЧ. М.Р. НЕПЪЛЕН ЧЛЕН = гъ·бя·са·ния
| МИН.СТРАД.ПРИЧ. М.Р. ПЪЛЕН ЧЛЕН = гъ·бя·са·ни·ят
| МИН.СТРАД.ПРИЧ. Ж.Р. = гъ·бя·са·на
| МИН.СТРАД.ПРИЧ. Ж.Р. ЧЛЕН = гъ·бя·са·на·та
| МИН.СТРАД.ПРИЧ. СР.Р. = гъ·бя·са·но
| МИН.СТРАД.ПРИЧ. СР.Р. ЧЛЕН = гъ·бя·са·но·то
| МИН.СТРАД.ПРИЧ. МН.Ч. = гъ·бя·са·ни
| МИН.СТРАД.ПРИЧ. МН.Ч. ЧЛЕН = гъ·бя·са·ни·те
| МИН.ДЕЯТ.СВ.ПРИЧ. М.Р. = гъ·бя·сал
| МИН.ДЕЯТ.СВ.ПРИЧ. М.Р. НЕПЪЛЕН ЧЛЕН = гъ·бя·са·лия
| МИН.ДЕЯТ.СВ.ПРИЧ. М.Р. ПЪЛЕН ЧЛЕН = гъ·бя·са·ли·ят
| МИН.ДЕЯТ.СВ.ПРИЧ. Ж.Р. = гъ·бя·са·ла
| МИН.ДЕЯТ.СВ.ПРИЧ. Ж.Р. ЧЛЕН = гъ·бя·са·ла·та
| МИН.ДЕЯТ.СВ.ПРИЧ. СР.Р. = гъ·бя·са·ло
| МИН.ДЕЯТ.СВ.ПРИЧ. СР.Р. ЧЛЕН = гъ·бя·са·ло·то
| МИН.ДЕЯТ.СВ.ПРИЧ. МН.Ч. = гъ·бя·са·ли
| МИН.ДЕЯТ.СВ.ПРИЧ. МН.Ч. ЧЛЕН = гъ·бя·са·ли·те
| МИН.ДЕЯТ.НЕСВ.ПРИЧ. М.Р. = гъ·бя·сал
| МИН.ДЕЯТ.НЕСВ.ПРИЧ. М.Р. НЕПЪЛЕН ЧЛЕН = гъ·бя·са·лия
| МИН.ДЕЯТ.НЕСВ.ПРИЧ. М.Р. ПЪЛЕН ЧЛЕН = гъ·бя·са·ли·ят
| МИН.ДЕЯТ.НЕСВ.ПРИЧ. Ж.Р. = гъ·бя·са·ла
| МИН.ДЕЯТ.НЕСВ.ПРИЧ. Ж.Р. ЧЛЕН = гъ·бя·са·ла·та
| МИН.ДЕЯТ.НЕСВ.ПРИЧ. СР.Р. = гъ·бя·са·ло
| МИН.ДЕЯТ.НЕСВ.ПРИЧ. СР.Р. ЧЛЕН = гъ·бя·са·ло·то
| МИН.ДЕЯТ.НЕСВ.ПРИЧ. МН.Ч. = гъ·бя·са·ли
| МИН.ДЕЯТ.НЕСВ.ПРИЧ. МН.Ч. ЧЛЕН = гъ·бя·са·ли·те
| СЕГ.ДЕЯТ.ПРИЧ. М.Р. = гъ·бя·сащ
| СЕГ.ДЕЯТ.ПРИЧ. М.Р. НЕПЪЛЕН ЧЛЕН = гъ·бя·са·щия
| СЕГ.ДЕЯТ.ПРИЧ. М.Р. ПЪЛЕН ЧЛЕН = гъ·бя·са·щи·ят
| СЕГ.ДЕЯТ.ПРИЧ. Ж.Р. = гъ·бя·са·ща
| СЕГ.ДЕЯТ.ПРИЧ. Ж.Р. ЧЛЕН = гъ·бя·са·ща·та
| СЕГ.ДЕЯТ.ПРИЧ. СР.Р. = гъ·бя·са·що
| СЕГ.ДЕЯТ.ПРИЧ. СР.Р. ЧЛЕН = гъ·бя·са·що·то
| СЕГ.ДЕЯТ.ПРИЧ. МН.Ч. = гъ·бя·са·щи
| СЕГ.ДЕЯТ.ПРИЧ. МН.Ч. ЧЛЕН = гъ·бя·са·щи·те
| ДЕЕПРИЧАСТИЕ = гъ·бя·сай·ки
| СКРИТИ ПРЕПРАТКИ = 
[[гъбясам]],
[[гъбясаш]],
[[гъбяса]],
[[гъбясаме]],
[[гъбясате]],
[[гъбясат]],
[[гъбясах]],
[[гъбясахме]],
[[гъбясахте]],
[[гъбясаха]],
[[гъбясаше]],
[[гъбясай]],
[[гъбясайте]],
[[гъбясал]],
[[гъбясалия]],
[[гъбясалият]],
[[гъбясала]],
[[гъбясалата]],
[[гъбясало]],
[[гъбясалото]],
[[гъбясали]],
[[гъбясалите]],
[[гъбясан]],
[[гъбясания]],
[[гъбясаният]],
[[гъбясана]],
[[гъбясаната]],
[[гъбясано]],
[[гъбясаното]],
[[гъбясани]],
[[гъбясаните]],
[[гъбясащ]],
[[гъбясащия]],
[[гъбясащият]],
[[гъбясаща]],
[[гъбясащата]],
[[гъбясащо]],
[[гъбясащото]],
[[гъбясащи]],
[[гъбясащите]],
[[гъбясайки]],
[[гъбясал съм]],
[[гъбясала съм]],
[[гъбясало съм]],
[[гъбясали сме]],
[[гъбясал си]],
[[гъбясала си]],
[[гъбясало си]],
[[гъбясали сте]],
[[гъбясал е]],
[[гъбясала е]],
[[гъбясало е]],
[[гъбясали са]],
[[бях гъбясал]],
[[бях гъбясала]],
[[бях гъбясало]],
[[бяхме гъбясали]],
[[беше гъбясал]],
[[беше гъбясала]],
[[беше гъбясало]],
[[бяхте гъбясали]],
[[бяха гъбясали]],
[[ще гъбясам]],
[[ще гъбясаме]],
[[ще гъбясаш]],
[[ще гъбясате]],
[[ще гъбяса]],
[[ще гъбясат]],
[[ще съм гъбясал]],
[[ще съм гъбясала]],
[[ще съм гъбясало]],
[[ще сме гъбясали]],
[[ще си гъбясал]],
[[ще си гъбясала]],
[[ще си гъбясало]],
[[ще сте гъбясали]],
[[ще е гъбясал]],
[[ще е гъбясала]],
[[ще е гъбясало]],
[[ще са гъбясали]],
[[щях да гъбясам]],
[[щяхме да гъбясаме]],
[[щеше да гъбясаш]],
[[щяхте да гъбясате]],
[[щеше да гъбяса]],
[[щяха да гъбясат]],
[[щях да съм гъбясал]],
[[щях да съм гъбясала]],
[[щях да съм гъбясало]],
[[щяхме да сме гъбясали]],
[[щеше да си гъбясал]],
[[щеше да си гъбясала]],
[[щеше да си гъбясало]],
[[щяхте да сте гъбясали]],
[[щеше да е гъбясал]],
[[щеше да е гъбясала]],
[[щеше да е гъбясало]],
[[щяха да са гъбясали]],
[[бил съм гъбясал]],
[[била съм гъбясала]],
[[било съм гъбясало]],
[[били сме гъбясали]],
[[бил си гъбясал]],
[[била си гъбясала]],
[[било си гъбясало]],
[[били сте гъбясали]],
[[бил е гъбясал]],
[[била е гъбясала]],
[[било е гъбясало]],
[[били са гъбясали]],
[[щял съм да гъбясам]],
[[щяла съм да гъбясам]],
[[щяло съм да гъбясам]],
[[щели сме да гъбясаме]],
[[щял си да гъбясаш]],
[[щяла си да гъбясаш]],
[[щяло си да гъбясаш]],
[[щели сте да гъбясате]],
[[щял да гъбяса]],
[[щяла да гъбяса]],
[[щяло да гъбяса]],
[[щели да гъбясат]],
[[щял е да гъбяса]],
[[щяла е да гъбяса]],
[[щяло е да гъбяса]],
[[щели са да гъбясат]],
[[щял съм да съм гъбясал]],
[[щяла съм да съм гъбясала]],
[[щяло съм да съм гъбясало]],
[[щели сме да сме гъбясали]],
[[щял си да си гъбясал]],
[[щяла си да си гъбясала]],
[[щяло си да си гъбясало]],
[[щели сте да сте гъбясали]],
[[щял да е гъбясал]],
[[щяла да е гъбясала]],
[[щяло да е гъбясало]],
[[щели да са гъбясали]],
[[щял е да е гъбясал]],
[[щяла е да е гъбясала]],
[[щяло е да е гъбясало]],
[[щели са да са гъбясали]],
[[бих гъбясал]],
[[бих гъбясала]],
[[бих гъбясало]],
[[бихме гъбясали]],
[[би гъбясал]],
[[би гъбясала]],
[[би гъбясало]],
[[бихте гъбясали]],
[[биха гъбясали]],
}}</text>
      <sha1>luxp6xbg7bslp0oa5ij4y28zm8nv0la</sha1>
    </revision>
  </page>
  <page>
    <title>Шаблон:Словоформи/гъбясвам</title>
    <ns>10</ns>
    <id>492061</id>
    <revision>
      <id>524043</id>
      <timestamp>2005-05-09T06:43:36Z</timestamp>
      <contributor>
        <username>Bgbot</username>
        <id>83</id>
      </contributor>
      <comment>Борислав: Шаблон със словоформи</comment>
      <model>wikitext</model>
      <format>text/x-wiki</format>
      <text bytes="20590" xml:space="preserve">{{Шаблон:Словоформи/Глагол|
  ОСНОВНА ФОРМА = гъбясвам
| СЕГ.ВР., 1Л., ЕД.Ч. = гъ·бяс·вам
| СЕГ.ВР., 1Л., МН.Ч. = гъ·бяс·ва·ме
| СЕГ.ВР., 2Л., ЕД.Ч. = гъ·бяс·ваш
| СЕГ.ВР., 2Л., МН.Ч. = гъ·бяс·ва·те
| СЕГ.ВР., 3Л., ЕД.Ч. = гъ·бяс·ва
| СЕГ.ВР., 3Л., МН.Ч. = гъ·бяс·ват
| МИН.СВ.ВР., 1Л., ЕД.Ч. = гъ·бяс·вах
| МИН.СВ.ВР., 1Л., МН.Ч. = гъ·бяс·вах·ме
| МИН.СВ.ВР., 2Л., ЕД.Ч. = гъ·бяс·ва
| МИН.СВ.ВР., 2Л., МН.Ч. = гъ·бяс·вах·те
| МИН.СВ.ВР., 3Л., ЕД.Ч. = гъ·бяс·ва
| МИН.СВ.ВР., 3Л., МН.Ч. = гъ·бяс·ва·ха
| МИН.НЕСВ.ВР., 1Л., ЕД.Ч. = гъ·бяс·вах
| МИН.НЕСВ.ВР., 1Л., МН.Ч. = гъ·бяс·вах·ме
| МИН.НЕСВ.ВР., 2Л., ЕД.Ч. = гъ·бяс·ва·ше
| МИН.НЕСВ.ВР., 2Л., МН.Ч. = гъ·бяс·вах·те
| МИН.НЕСВ.ВР., 3Л., ЕД.Ч. = гъ·бяс·ва·ше
| МИН.НЕСВ.ВР., 3Л., МН.Ч. = гъ·бяс·ва·ха
| МИН.НЕОПР.ВР., 1Л., ЕД.Ч., М.Р. = гъбясвал съм
| МИН.НЕОПР.ВР., 1Л., ЕД.Ч., Ж.Р. = гъбясвала съм
| МИН.НЕОПР.ВР., 1Л., ЕД.Ч., СР.Р. = гъбясвало съм
| МИН.НЕОПР.ВР., 1Л., МН.Ч. = гъбясвали сме
| МИН.НЕОПР.ВР., 2Л., ЕД.Ч., М.Р. = гъбясвал си
| МИН.НЕОПР.ВР., 2Л., ЕД.Ч., Ж.Р. = гъбясвала си
| МИН.НЕОПР.ВР., 2Л., ЕД.Ч., СР.Р. = гъбясвало си
| МИН.НЕОПР.ВР., 2Л., МН.Ч. = гъбясвали сте
| МИН.НЕОПР.ВР., 3Л., ЕД.Ч., М.Р. = гъбясвал е
| МИН.НЕОПР.ВР., 3Л., ЕД.Ч., Ж.Р. = гъбясвала е
| МИН.НЕОПР.ВР., 3Л., ЕД.Ч., СР.Р. = гъбясвало е
| МИН.НЕОПР.ВР., 3Л., МН.Ч. = гъбясвали са
| МИН.ПРЕД.ВР., 1Л., ЕД.Ч., М.Р. = бях гъбясвал
| МИН.ПРЕД.ВР., 1Л., ЕД.Ч., Ж.Р. = бях гъбясвала
| МИН.ПРЕД.ВР., 1Л., ЕД.Ч., СР.Р. = бях гъбясвало
| МИН.ПРЕД.ВР., 1Л., МН.Ч. = бяхме гъбясвали
| МИН.ПРЕД.ВР., 2Л., ЕД.Ч., М.Р. = беше гъбясвал
| МИН.ПРЕД.ВР., 2Л., ЕД.Ч., Ж.Р. = беше гъбясвала
| МИН.ПРЕД.ВР., 2Л., ЕД.Ч., СР.Р. = беше гъбясвало
| МИН.ПРЕД.ВР., 2Л., МН.Ч. = бяхте гъбясвали
| МИН.ПРЕД.ВР., 3Л., ЕД.Ч., М.Р. = беше гъбясвал
| МИН.ПРЕД.ВР., 3Л., ЕД.Ч., Ж.Р. = беше гъбясвала
| МИН.ПРЕД.ВР., 3Л., ЕД.Ч., СР.Р. = беше гъбясвало
| МИН.ПРЕД.ВР., 3Л., МН.Ч. = бяха гъбясвали
| БЪД.ВР., 1Л., ЕД.Ч. = ще гъбясвам
| БЪД.ВР., 1Л., МН.Ч. = ще гъбясваме
| БЪД.ВР., 2Л., ЕД.Ч. = ще гъбясваш
| БЪД.ВР., 2Л., МН.Ч. = ще гъбясвате
| БЪД.ВР., 3Л., ЕД.Ч. = ще гъбясва
| БЪД.ВР., 3Л., МН.Ч. = ще гъбясват
| БЪД.ПРЕД.ВР., 1Л., ЕД.Ч., М.Р. = ще съм гъбясвал
| БЪД.ПРЕД.ВР., 1Л., ЕД.Ч., Ж.Р. = ще съм гъбясвала
| БЪД.ПРЕД.ВР., 1Л., ЕД.Ч., СР.Р. = ще съм гъбясвало
| БЪД.ПРЕД.ВР., 1Л., МН.Ч. = ще сме гъбясвали
| БЪД.ПРЕД.ВР., 2Л., ЕД.Ч., М.Р. = ще си гъбясвал
| БЪД.ПРЕД.ВР., 2Л., ЕД.Ч., Ж.Р. = ще си гъбясвала
| БЪД.ПРЕД.ВР., 2Л., ЕД.Ч., СР.Р. = ще си гъбясвало
| БЪД.ПРЕД.ВР., 2Л., МН.Ч. = ще сте гъбясвали
| БЪД.ПРЕД.ВР., 3Л., ЕД.Ч., М.Р. = ще е гъбясвал
| БЪД.ПРЕД.ВР., 3Л., ЕД.Ч., Ж.Р. = ще е гъбясвала
| БЪД.ПРЕД.ВР., 3Л., ЕД.Ч., СР.Р. = ще е гъбясвало
| БЪД.ПРЕД.ВР., 3Л., МН.Ч. = ще са гъбясвали
| БЪД.ВР. В МИН., 1Л., ЕД.Ч. = щях да гъбясвам
| БЪД.ВР. В МИН., 1Л., МН.Ч. = щяхме да гъбясваме
| БЪД.ВР. В МИН., 2Л., ЕД.Ч. = щеше да гъбясваш
| БЪД.ВР. В МИН., 2Л., МН.Ч. = щяхте да гъбясвате
| БЪД.ВР. В МИН., 3Л., ЕД.Ч. = щеше да гъбясва
| БЪД.ВР. В МИН., 3Л., МН.Ч. = щяха да гъбясват
| БЪД.ПРЕД.ВР. В МИН., 1Л., ЕД.Ч., М.Р. = щях да съм гъбясвал
| БЪД.ПРЕД.ВР. В МИН., 1Л., ЕД.Ч., Ж.Р. = щях да съм гъбясвала
| БЪД.ПРЕД.ВР. В МИН., 1Л., ЕД.Ч., СР.Р. = щях да съм гъбясвало
| БЪД.ПРЕД.ВР. В МИН., 1Л., МН.Ч. = щяхме да сме гъбясвали
| БЪД.ПРЕД.ВР. В МИН., 2Л., ЕД.Ч., М.Р. = щеше да си гъбясвал
| БЪД.ПРЕД.ВР. В МИН., 2Л., ЕД.Ч., Ж.Р. = щеше да си гъбясвала
| БЪД.ПРЕД.ВР. В МИН., 2Л., ЕД.Ч., СР.Р. = щеше да си гъбясвало
| БЪД.ПРЕД.ВР. В МИН., 2Л., МН.Ч. = щяхте да сте гъбясвали
| БЪД.ПРЕД.ВР. В МИН., 3Л., ЕД.Ч., М.Р. = щеше да е гъбясвал
| БЪД.ПРЕД.ВР. В МИН., 3Л., ЕД.Ч., Ж.Р. = щеше да е гъбясвала
| БЪД.ПРЕД.ВР. В МИН., 3Л., ЕД.Ч., СР.Р. = щеше да е гъбясвало
| БЪД.ПРЕД.ВР. В МИН., 3Л., МН.Ч. = щяха да са гъбясвали
| ПР.НАКЛ., СЕГ.ВР., 1Л., ЕД.Ч., М.Р. = гъбясвал съм
| ПР.НАКЛ., СЕГ.ВР., 1Л., ЕД.Ч., Ж.Р. = гъбясвала съм
| ПР.НАКЛ., СЕГ.ВР., 1Л., ЕД.Ч., СР.Р. = гъбясвало съм
| ПР.НАКЛ., СЕГ.ВР., 1Л., МН.Ч. = гъбясвали сме
| ПР.НАКЛ., СЕГ.ВР., 2Л., ЕД.Ч., М.Р. = гъбясвал си
| ПР.НАКЛ., СЕГ.ВР., 2Л., ЕД.Ч., Ж.Р. = гъбясвала си
| ПР.НАКЛ., СЕГ.ВР., 2Л., ЕД.Ч., СР.Р. = гъбясвало си
| ПР.НАКЛ., СЕГ.ВР., 2Л., МН.Ч. = гъбясвали сте
| ПР.НАКЛ., СЕГ.ВР., 3Л., ЕД.Ч., М.Р. = гъбясвал (е)
| ПР.НАКЛ., СЕГ.ВР., 3Л., ЕД.Ч., Ж.Р. = гъбясвала (е)
| ПР.НАКЛ., СЕГ.ВР., 3Л., ЕД.Ч., СР.Р. = гъбясвало (е)
| ПР.НАКЛ., СЕГ.ВР., 3Л., МН.Ч. = гъбясвали (са)
| ПР.НАКЛ., МИН.СВ.ВР., 1Л., ЕД.Ч., М.Р. = гъбясвал съм
| ПР.НАКЛ., МИН.СВ.ВР., 1Л., ЕД.Ч., Ж.Р. = гъбясвала съм
| ПР.НАКЛ., МИН.СВ.ВР., 1Л., ЕД.Ч., СР.Р. = гъбясвало съм
| ПР.НАКЛ., МИН.СВ.ВР., 1Л., МН.Ч. = гъбясвали сме
| ПР.НАКЛ., МИН.СВ.ВР., 2Л., ЕД.Ч., М.Р. = гъбясвал си
| ПР.НАКЛ., МИН.СВ.ВР., 2Л., ЕД.Ч., Ж.Р. = гъбясвала си
| ПР.НАКЛ., МИН.СВ.ВР., 2Л., ЕД.Ч., СР.Р. = гъбясвало си
| ПР.НАКЛ., МИН.СВ.ВР., 2Л., МН.Ч. = гъбясвали сте
| ПР.НАКЛ., МИН.СВ.ВР., 3Л., ЕД.Ч., М.Р. = гъбясвал (е)
| ПР.НАКЛ., МИН.СВ.ВР., 3Л., ЕД.Ч., Ж.Р. = гъбясвала (е)
| ПР.НАКЛ., МИН.СВ.ВР., 3Л., ЕД.Ч., СР.Р. = гъбясвало (е)
| ПР.НАКЛ., МИН.СВ.ВР., 3Л., МН.Ч. = гъбясвали (са)
| ПР.НАКЛ., МИН.НЕОПР.ВР., 1Л., ЕД.Ч., М.Р. = бил съм гъбясвал
| ПР.НАКЛ., МИН.НЕОПР.ВР., 1Л., ЕД.Ч., Ж.Р. = била съм гъбясвала
| ПР.НАКЛ., МИН.НЕОПР.ВР., 1Л., ЕД.Ч., СР.Р. = било съм гъбясвало
| ПР.НАКЛ., МИН.НЕОПР.ВР., 1Л., МН.Ч. = били сме гъбясвали
| ПР.НАКЛ., МИН.НЕОПР.ВР., 2Л., ЕД.Ч., М.Р. = бил си гъбясвал
| ПР.НАКЛ., МИН.НЕОПР.ВР., 2Л., ЕД.Ч., Ж.Р. = била си гъбясвала
| ПР.НАКЛ., МИН.НЕОПР.ВР., 2Л., ЕД.Ч., СР.Р. = било си гъбясвало
| ПР.НАКЛ., МИН.НЕОПР.ВР., 2Л., МН.Ч. = били сте гъбясвали
| ПР.НАКЛ., МИН.НЕОПР.ВР., 3Л., ЕД.Ч., М.Р. = бил (е) гъбясвал
| ПР.НАКЛ., МИН.НЕОПР.ВР., 3Л., ЕД.Ч., Ж.Р. = била (е) гъбясвала
| ПР.НАКЛ., МИН.НЕОПР.ВР., 3Л., ЕД.Ч., СР.Р. = било (е) гъбясвало
| ПР.НАКЛ., МИН.НЕОПР.ВР., 3Л., МН.Ч. = били (са) гъбясвали
| ПР.НАКЛ., БЪД.ВР., 1Л., ЕД.Ч., М.Р. = щял съм да гъбясвам
| ПР.НАКЛ., БЪД.ВР., 1Л., ЕД.Ч., Ж.Р. = щяла съм да гъбясвам
| ПР.НАКЛ., БЪД.ВР., 1Л., ЕД.Ч., СР.Р. = щяло съм да гъбясвам
| ПР.НАКЛ., БЪД.ВР., 1Л., МН.Ч. = щели сме да гъбясваме
| ПР.НАКЛ., БЪД.ВР., 2Л., ЕД.Ч., М.Р. = щял си да гъбясваш
| ПР.НАКЛ., БЪД.ВР., 2Л., ЕД.Ч., Ж.Р. = щяла си да гъбясваш
| ПР.НАКЛ., БЪД.ВР., 2Л., ЕД.Ч., СР.Р. = щяло си да гъбясваш
| ПР.НАКЛ., БЪД.ВР., 2Л., МН.Ч. = щели сте да гъбясвате
| ПР.НАКЛ., БЪД.ВР., 3Л., ЕД.Ч., М.Р. = щял (е) да гъбясва
| ПР.НАКЛ., БЪД.ВР., 3Л., ЕД.Ч., Ж.Р. = щяла (е) да гъбясва
| ПР.НАКЛ., БЪД.ВР., 3Л., ЕД.Ч., СР.Р. = щяло (е) да гъбясва
| ПР.НАКЛ., БЪД.ВР., 3Л., МН.Ч. = щели (са) да гъбясват
| ПР.НАКЛ., БЪД.ПРЕД.ВР., 1Л., ЕД.Ч., М.Р. = щял съм да съм гъбясвал
| ПР.НАКЛ., БЪД.ПРЕД.ВР., 1Л., ЕД.Ч., Ж.Р. = щяла съм да съм гъбясвала
| ПР.НАКЛ., БЪД.ПРЕД.ВР., 1Л., ЕД.Ч., СР.Р. = щяло съм да съм гъбясвало
| ПР.НАКЛ., БЪД.ПРЕД.ВР., 1Л., МН.Ч. = щели сме да сме гъбясвали
| ПР.НАКЛ., БЪД.ПРЕД.ВР., 2Л., ЕД.Ч., М.Р. = щял си да си гъбясвал
| ПР.НАКЛ., БЪД.ПРЕД.ВР., 2Л., ЕД.Ч., Ж.Р. = щяла си да си гъбясвала
| ПР.НАКЛ., БЪД.ПРЕД.ВР., 2Л., ЕД.Ч., СР.Р. = щяло си да си гъбясвало
| ПР.НАКЛ., БЪД.ПРЕД.ВР., 2Л., МН.Ч. = щели сте да сте гъбясвали
| ПР.НАКЛ., БЪД.ПРЕД.ВР., 3Л., ЕД.Ч., М.Р. = щял (е) да е гъбясвал
| ПР.НАКЛ., БЪД.ПРЕД.ВР., 3Л., ЕД.Ч., Ж.Р. = щяла (е) да е гъбясвала
| ПР.НАКЛ., БЪД.ПРЕД.ВР., 3Л., ЕД.Ч., СР.Р. = щяло (е) да е гъбясвало
| ПР.НАКЛ., БЪД.ПРЕД.ВР., 3Л., МН.Ч. = щели (са) да са гъбясвали
| УСЛОВНО НАКЛОНЕНИЕ, 1Л., ЕД.Ч., М.Р. = бих гъбясвал
| УСЛОВНО НАКЛОНЕНИЕ, 1Л., ЕД.Ч., Ж.Р. = бих гъбясвала
| УСЛОВНО НАКЛОНЕНИЕ, 1Л., ЕД.Ч., СР.Р. = бих гъбясвало
| УСЛОВНО НАКЛОНЕНИЕ, 1Л., МН.Ч. = бихме гъбясвали
| УСЛОВНО НАКЛОНЕНИЕ, 2Л., ЕД.Ч., М.Р. = би гъбясвал
| УСЛОВНО НАКЛОНЕНИЕ, 2Л., ЕД.Ч., Ж.Р. = би гъбясвала
| УСЛОВНО НАКЛОНЕНИЕ, 2Л., ЕД.Ч., СР.Р. = би гъбясвало
| УСЛОВНО НАКЛОНЕНИЕ, 2Л., МН.Ч. = бихте гъбясвали
| УСЛОВНО НАКЛОНЕНИЕ, 3Л., ЕД.Ч., М.Р. = би гъбясвал
| УСЛОВНО НАКЛОНЕНИЕ, 3Л., ЕД.Ч., Ж.Р. = би гъбясвала
| УСЛОВНО НАКЛОНЕНИЕ, 3Л., ЕД.Ч., СР.Р. = би гъбясвало
| УСЛОВНО НАКЛОНЕНИЕ, 3Л., МН.Ч. = биха гъбясвали
| ПОВЕЛИТЕЛНО НАКЛОНЕНИЕ, ЕД.Ч. = гъ·бяс·вай
| ПОВЕЛИТЕЛНО НАКЛОНЕНИЕ, МН.Ч. = гъ·бяс·вай·те
| МИН.СТРАД.ПРИЧ. М.Р. = гъ·бяс·ван
| МИН.СТРАД.ПРИЧ. М.Р. НЕПЪЛЕН ЧЛЕН = гъ·бяс·ва·ния
| МИН.СТРАД.ПРИЧ. М.Р. ПЪЛЕН ЧЛЕН = гъ·бяс·ва·ни·ят
| МИН.СТРАД.ПРИЧ. Ж.Р. = гъ·бяс·ва·на
| МИН.СТРАД.ПРИЧ. Ж.Р. ЧЛЕН = гъ·бяс·ва·на·та
| МИН.СТРАД.ПРИЧ. СР.Р. = гъ·бяс·ва·но
| МИН.СТРАД.ПРИЧ. СР.Р. ЧЛЕН = гъ·бяс·ва·но·то
| МИН.СТРАД.ПРИЧ. МН.Ч. = гъ·бяс·ва·ни
| МИН.СТРАД.ПРИЧ. МН.Ч. ЧЛЕН = гъ·бяс·ва·ни·те
| МИН.ДЕЯТ.СВ.ПРИЧ. М.Р. = гъ·бяс·вал
| МИН.ДЕЯТ.СВ.ПРИЧ. М.Р. НЕПЪЛЕН ЧЛЕН = гъ·бяс·ва·лия
| МИН.ДЕЯТ.СВ.ПРИЧ. М.Р. ПЪЛЕН ЧЛЕН = гъ·бяс·ва·ли·ят
| МИН.ДЕЯТ.СВ.ПРИЧ. Ж.Р. = гъ·бяс·ва·ла
| МИН.ДЕЯТ.СВ.ПРИЧ. Ж.Р. ЧЛЕН = гъ·бяс·ва·ла·та
| МИН.ДЕЯТ.СВ.ПРИЧ. СР.Р. = гъ·бяс·ва·ло
| МИН.ДЕЯТ.СВ.ПРИЧ. СР.Р. ЧЛЕН = гъ·бяс·ва·ло·то
| МИН.ДЕЯТ.СВ.ПРИЧ. МН.Ч. = гъ·бяс·ва·ли
| МИН.ДЕЯТ.СВ.ПРИЧ. МН.Ч. ЧЛЕН = гъ·бяс·ва·ли·те
| МИН.ДЕЯТ.НЕСВ.ПРИЧ. М.Р. = гъ·бяс·вал
| МИН.ДЕЯТ.НЕСВ.ПРИЧ. М.Р. НЕПЪЛЕН ЧЛЕН = гъ·бяс·ва·лия
| МИН.ДЕЯТ.НЕСВ.ПРИЧ. М.Р. ПЪЛЕН ЧЛЕН = гъ·бяс·ва·ли·ят
| МИН.ДЕЯТ.НЕСВ.ПРИЧ. Ж.Р. = гъ·бяс·ва·ла
| МИН.ДЕЯТ.НЕСВ.ПРИЧ. Ж.Р. ЧЛЕН = гъ·бяс·ва·ла·та
| МИН.ДЕЯТ.НЕСВ.ПРИЧ. СР.Р. = гъ·бяс·ва·ло
| МИН.ДЕЯТ.НЕСВ.ПРИЧ. СР.Р. ЧЛЕН = гъ·бяс·ва·ло·то
| МИН.ДЕЯТ.НЕСВ.ПРИЧ. МН.Ч. = гъ·бяс·ва·ли
| МИН.ДЕЯТ.НЕСВ.ПРИЧ. МН.Ч. ЧЛЕН = гъ·бяс·ва·ли·те
| СЕГ.ДЕЯТ.ПРИЧ. М.Р. = гъ·бяс·ващ
| СЕГ.ДЕЯТ.ПРИЧ. М.Р. НЕПЪЛЕН ЧЛЕН = гъ·бяс·ва·щия
| СЕГ.ДЕЯТ.ПРИЧ. М.Р. ПЪЛЕН ЧЛЕН = гъ·бяс·ва·щи·ят
| СЕГ.ДЕЯТ.ПРИЧ. Ж.Р. = гъ·бяс·ва·ща
| СЕГ.ДЕЯТ.ПРИЧ. Ж.Р. ЧЛЕН = гъ·бяс·ва·ща·та
| СЕГ.ДЕЯТ.ПРИЧ. СР.Р. = гъ·бяс·ва·що
| СЕГ.ДЕЯТ.ПРИЧ. СР.Р. ЧЛЕН = гъ·бяс·ва·що·то
| СЕГ.ДЕЯТ.ПРИЧ. МН.Ч. = гъ·бяс·ва·щи
| СЕГ.ДЕЯТ.ПРИЧ. МН.Ч. ЧЛЕН = гъ·бяс·ва·щи·те
| ДЕЕПРИЧАСТИЕ = гъ·бяс·вай·ки
| СКРИТИ ПРЕПРАТКИ = 
[[гъбясвам]],
[[гъбясваш]],
[[гъбясва]],
[[гъбясваме]],
[[гъбясвате]],
[[гъбясват]],
[[гъбясвах]],
[[гъбясвахме]],
[[гъбясвахте]],
[[гъбясваха]],
[[гъбясваше]],
[[гъбясвай]],
[[гъбясвайте]],
[[гъбясвал]],
[[гъбясвалия]],
[[гъбясвалият]],
[[гъбясвала]],
[[гъбясвалата]],
[[гъбясвало]],
[[гъбясвалото]],
[[гъбясвали]],
[[гъбясвалите]],
[[гъбясван]],
[[гъбясвания]],
[[гъбясваният]],
[[гъбясвана]],
[[гъбясваната]],
[[гъбясвано]],
[[гъбясваното]],
[[гъбясвани]],
[[гъбясваните]],
[[гъбясващ]],
[[гъбясващия]],
[[гъбясващият]],
[[гъбясваща]],
[[гъбясващата]],
[[гъбясващо]],
[[гъбясващото]],
[[гъбясващи]],
[[гъбясващите]],
[[гъбясвайки]],
[[гъбясвал съм]],
[[гъбясвала съм]],
[[гъбясвало съм]],
[[гъбясвали сме]],
[[гъбясвал си]],
[[гъбясвала си]],
[[гъбясвало си]],
[[гъбясвали сте]],
[[гъбясвал е]],
[[гъбясвала е]],
[[гъбясвало е]],
[[гъбясвали са]],
[[бях гъбясвал]],
[[бях гъбясвала]],
[[бях гъбясвало]],
[[бяхме гъбясвали]],
[[беше гъбясвал]],
[[беше гъбясвала]],
[[беше гъбясвало]],
[[бяхте гъбясвали]],
[[бяха гъбясвали]],
[[ще гъбясвам]],
[[ще гъбясваме]],
[[ще гъбясваш]],
[[ще гъбясвате]],
[[ще гъбясва]],
[[ще гъбясват]],
[[ще съм гъбясвал]],
[[ще съм гъбясвала]],
[[ще съм гъбясвало]],
[[ще сме гъбясвали]],
[[ще си гъбясвал]],
[[ще си гъбясвала]],
[[ще си гъбясвало]],
[[ще сте гъбясвали]],
[[ще е гъбясвал]],
[[ще е гъбясвала]],
[[ще е гъбясвало]],
[[ще са гъбясвали]],
[[щях да гъбясвам]],
[[щяхме да гъбясваме]],
[[щеше да гъбясваш]],
[[щяхте да гъбясвате]],
[[щеше да гъбясва]],
[[щяха да гъбясват]],
[[щях да съм гъбясвал]],
[[щях да съм гъбясвала]],
[[щях да съм гъбясвало]],
[[щяхме да сме гъбясвали]],
[[щеше да си гъбясвал]],
[[щеше да си гъбясвала]],
[[щеше да си гъбясвало]],
[[щяхте да сте гъбясвали]],
[[щеше да е гъбясвал]],
[[щеше да е гъбясвала]],
[[щеше да е гъбясвало]],
[[щяха да са гъбясвали]],
[[бил съм гъбясвал]],
[[била съм гъбясвала]],
[[било съм гъбясвало]],
[[били сме гъбясвали]],
[[бил си гъбясвал]],
[[била си гъбясвала]],
[[било си гъбясвало]],
[[били сте гъбясвали]],
[[бил е гъбясвал]],
[[била е гъбясвала]],
[[било е гъбясвало]],
[[били са гъбясвали]],
[[щял съм да гъбясвам]],
[[щяла съм да гъбясвам]],
[[щяло съм да гъбясвам]],
[[щели сме да гъбясваме]],
[[щял си да гъбясваш]],
[[щяла си да гъбясваш]],
[[щяло си да гъбясваш]],
[[щели сте да гъбясвате]],
[[щял да гъбясва]],
[[щяла да гъбясва]],
[[щяло да гъбясва]],
[[щели да гъбясват]],
[[щял е да гъбясва]],
[[щяла е да гъбясва]],
[[щяло е да гъбясва]],
[[щели са да гъбясват]],
[[щял съм да съм гъбясвал]],
[[щяла съм да съм гъбясвала]],
[[щяло съм да съм гъбясвало]],
[[щели сме да сме гъбясвали]],
[[щял си да си гъбясвал]],
[[щяла си да си гъбясвала]],
[[щяло си да си гъбясвало]],
[[щели сте да сте гъбясвали]],
[[щял да е гъбясвал]],
[[щяла да е гъбясвала]],
[[щяло да е гъбясвало]],
[[щели да са гъбясвали]],
[[щял е да е гъбясвал]],
[[щяла е да е гъбясвала]],
[[щяло е да е гъбясвало]],
[[щели са да са гъбясвали]],
[[бих гъбясвал]],
[[бих гъбясвала]],
[[бих гъбясвало]],
[[бихме гъбясвали]],
[[би гъбясвал]],
[[би гъбясвала]],
[[би гъбясвало]],
[[бихте гъбясвали]],
[[биха гъбясвали]],
}}</text>
      <sha1>lrfg5j23smiljwzwp376dleoye6bf4k</sha1>
    </revision>
  </page>
  <page>
    <title>Шаблон:Словоформи/гъгна</title>
    <ns>10</ns>
    <id>392838</id>
    <revision>
      <id>424868</id>
      <parentid>9439</parentid>
      <timestamp>2005-05-06T17:04:50Z</timestamp>
      <contributor>
        <username>Bgbot</username>
        <id>83</id>
      </contributor>
      <comment>Борислав: Шаблон със словоформи</comment>
      <model>wikitext</model>
      <format>text/x-wiki</format>
      <text bytes="19206" xml:space="preserve">{{Шаблон:Словоформи/Глагол|
  ОСНОВНА ФОРМА = гъгна
| СЕГ.ВР., 1Л., ЕД.Ч. = гъг·на
| СЕГ.ВР., 1Л., МН.Ч. = гъг·нем
| СЕГ.ВР., 2Л., ЕД.Ч. = гъг·неш
| СЕГ.ВР., 2Л., МН.Ч. = гъг·не·те
| СЕГ.ВР., 3Л., ЕД.Ч. = гъг·не
| СЕГ.ВР., 3Л., МН.Ч. = гъг·нат
| МИН.СВ.ВР., 1Л., ЕД.Ч. = гъг·нах
| МИН.СВ.ВР., 1Л., МН.Ч. = гъг·нах·ме
| МИН.СВ.ВР., 2Л., ЕД.Ч. = гъг·на
| МИН.СВ.ВР., 2Л., МН.Ч. = гъг·нах·те
| МИН.СВ.ВР., 3Л., ЕД.Ч. = гъг·на
| МИН.СВ.ВР., 3Л., МН.Ч. = гъг·на·ха
| МИН.НЕСВ.ВР., 1Л., ЕД.Ч. = гъг·нех
| МИН.НЕСВ.ВР., 1Л., МН.Ч. = гъг·нех·ме
| МИН.НЕСВ.ВР., 2Л., ЕД.Ч. = гъг·не·ше
| МИН.НЕСВ.ВР., 2Л., МН.Ч. = гъг·нех·те
| МИН.НЕСВ.ВР., 3Л., ЕД.Ч. = гъг·не·ше
| МИН.НЕСВ.ВР., 3Л., МН.Ч. = гъг·не·ха
| МИН.НЕОПР.ВР., 1Л., ЕД.Ч., М.Р. = гъгнал съм
| МИН.НЕОПР.ВР., 1Л., ЕД.Ч., Ж.Р. = гъгнала съм
| МИН.НЕОПР.ВР., 1Л., ЕД.Ч., СР.Р. = гъгнало съм
| МИН.НЕОПР.ВР., 1Л., МН.Ч. = гъгнали сме
| МИН.НЕОПР.ВР., 2Л., ЕД.Ч., М.Р. = гъгнал си
| МИН.НЕОПР.ВР., 2Л., ЕД.Ч., Ж.Р. = гъгнала си
| МИН.НЕОПР.ВР., 2Л., ЕД.Ч., СР.Р. = гъгнало си
| МИН.НЕОПР.ВР., 2Л., МН.Ч. = гъгнали сте
| МИН.НЕОПР.ВР., 3Л., ЕД.Ч., М.Р. = гъгнал е
| МИН.НЕОПР.ВР., 3Л., ЕД.Ч., Ж.Р. = гъгнала е
| МИН.НЕОПР.ВР., 3Л., ЕД.Ч., СР.Р. = гъгнало е
| МИН.НЕОПР.ВР., 3Л., МН.Ч. = гъгнали са
| МИН.ПРЕД.ВР., 1Л., ЕД.Ч., М.Р. = бях гъгнал
| МИН.ПРЕД.ВР., 1Л., ЕД.Ч., Ж.Р. = бях гъгнала
| МИН.ПРЕД.ВР., 1Л., ЕД.Ч., СР.Р. = бях гъгнало
| МИН.ПРЕД.ВР., 1Л., МН.Ч. = бяхме гъгнали
| МИН.ПРЕД.ВР., 2Л., ЕД.Ч., М.Р. = беше гъгнал
| МИН.ПРЕД.ВР., 2Л., ЕД.Ч., Ж.Р. = беше гъгнала
| МИН.ПРЕД.ВР., 2Л., ЕД.Ч., СР.Р. = беше гъгнало
| МИН.ПРЕД.ВР., 2Л., МН.Ч. = бяхте гъгнали
| МИН.ПРЕД.ВР., 3Л., ЕД.Ч., М.Р. = беше гъгнал
| МИН.ПРЕД.ВР., 3Л., ЕД.Ч., Ж.Р. = беше гъгнала
| МИН.ПРЕД.ВР., 3Л., ЕД.Ч., СР.Р. = беше гъгнало
| МИН.ПРЕД.ВР., 3Л., МН.Ч. = бяха гъгнали
| БЪД.ВР., 1Л., ЕД.Ч. = ще гъгна
| БЪД.ВР., 1Л., МН.Ч. = ще гъгнем
| БЪД.ВР., 2Л., ЕД.Ч. = ще гъгнеш
| БЪД.ВР., 2Л., МН.Ч. = ще гъгнете
| БЪД.ВР., 3Л., ЕД.Ч. = ще гъгне
| БЪД.ВР., 3Л., МН.Ч. = ще гъгнат
| БЪД.ПРЕД.ВР., 1Л., ЕД.Ч., М.Р. = ще съм гъгнал
| БЪД.ПРЕД.ВР., 1Л., ЕД.Ч., Ж.Р. = ще съм гъгнала
| БЪД.ПРЕД.ВР., 1Л., ЕД.Ч., СР.Р. = ще съм гъгнало
| БЪД.ПРЕД.ВР., 1Л., МН.Ч. = ще сме гъгнали
| БЪД.ПРЕД.ВР., 2Л., ЕД.Ч., М.Р. = ще си гъгнал
| БЪД.ПРЕД.ВР., 2Л., ЕД.Ч., Ж.Р. = ще си гъгнала
| БЪД.ПРЕД.ВР., 2Л., ЕД.Ч., СР.Р. = ще си гъгнало
| БЪД.ПРЕД.ВР., 2Л., МН.Ч. = ще сте гъгнали
| БЪД.ПРЕД.ВР., 3Л., ЕД.Ч., М.Р. = ще е гъгнал
| БЪД.ПРЕД.ВР., 3Л., ЕД.Ч., Ж.Р. = ще е гъгнала
| БЪД.ПРЕД.ВР., 3Л., ЕД.Ч., СР.Р. = ще е гъгнало
| БЪД.ПРЕД.ВР., 3Л., МН.Ч. = ще са гъгнали
| БЪД.ВР. В МИН., 1Л., ЕД.Ч. = щях да гъгна
| БЪД.ВР. В МИН., 1Л., МН.Ч. = щяхме да гъгнем
| БЪД.ВР. В МИН., 2Л., ЕД.Ч. = щеше да гъгнеш
| БЪД.ВР. В МИН., 2Л., МН.Ч. = щяхте да гъгнете
| БЪД.ВР. В МИН., 3Л., ЕД.Ч. = щеше да гъгне
| БЪД.ВР. В МИН., 3Л., МН.Ч. = щяха да гъгнат
| БЪД.ПРЕД.ВР. В МИН., 1Л., ЕД.Ч., М.Р. = щях да съм гъгнал
| БЪД.ПРЕД.ВР. В МИН., 1Л., ЕД.Ч., Ж.Р. = щях да съм гъгнала
| БЪД.ПРЕД.ВР. В МИН., 1Л., ЕД.Ч., СР.Р. = щях да съм гъгнало
| БЪД.ПРЕД.ВР. В МИН., 1Л., МН.Ч. = щяхме да сме гъгнали
| БЪД.ПРЕД.ВР. В МИН., 2Л., ЕД.Ч., М.Р. = щеше да си гъгнал
| БЪД.ПРЕД.ВР. В МИН., 2Л., ЕД.Ч., Ж.Р. = щеше да си гъгнала
| БЪД.ПРЕД.ВР. В МИН., 2Л., ЕД.Ч., СР.Р. = щеше да си гъгнало
| БЪД.ПРЕД.ВР. В МИН., 2Л., МН.Ч. = щяхте да сте гъгнали
| БЪД.ПРЕД.ВР. В МИН., 3Л., ЕД.Ч., М.Р. = щеше да е гъгнал
| БЪД.ПРЕД.ВР. В МИН., 3Л., ЕД.Ч., Ж.Р. = щеше да е гъгнала
| БЪД.ПРЕД.ВР. В МИН., 3Л., ЕД.Ч., СР.Р. = щеше да е гъгнало
| БЪД.ПРЕД.ВР. В МИН., 3Л., МН.Ч. = щяха да са гъгнали
| ПР.НАКЛ., СЕГ.ВР., 1Л., ЕД.Ч., М.Р. = гъгнел съм
| ПР.НАКЛ., СЕГ.ВР., 1Л., ЕД.Ч., Ж.Р. = гъгнела съм
| ПР.НАКЛ., СЕГ.ВР., 1Л., ЕД.Ч., СР.Р. = гъгнело съм
| ПР.НАКЛ., СЕГ.ВР., 1Л., МН.Ч. = гъгнели сме
| ПР.НАКЛ., СЕГ.ВР., 2Л., ЕД.Ч., М.Р. = гъгнел си
| ПР.НАКЛ., СЕГ.ВР., 2Л., ЕД.Ч., Ж.Р. = гъгнела си
| ПР.НАКЛ., СЕГ.ВР., 2Л., ЕД.Ч., СР.Р. = гъгнело си
| ПР.НАКЛ., СЕГ.ВР., 2Л., МН.Ч. = гъгнели сте
| ПР.НАКЛ., СЕГ.ВР., 3Л., ЕД.Ч., М.Р. = гъгнел (е)
| ПР.НАКЛ., СЕГ.ВР., 3Л., ЕД.Ч., Ж.Р. = гъгнела (е)
| ПР.НАКЛ., СЕГ.ВР., 3Л., ЕД.Ч., СР.Р. = гъгнело (е)
| ПР.НАКЛ., СЕГ.ВР., 3Л., МН.Ч. = гъгнели (са)
| ПР.НАКЛ., МИН.СВ.ВР., 1Л., ЕД.Ч., М.Р. = гъгнал съм
| ПР.НАКЛ., МИН.СВ.ВР., 1Л., ЕД.Ч., Ж.Р. = гъгнала съм
| ПР.НАКЛ., МИН.СВ.ВР., 1Л., ЕД.Ч., СР.Р. = гъгнало съм
| ПР.НАКЛ., МИН.СВ.ВР., 1Л., МН.Ч. = гъгнали сме
| ПР.НАКЛ., МИН.СВ.ВР., 2Л., ЕД.Ч., М.Р. = гъгнал си
| ПР.НАКЛ., МИН.СВ.ВР., 2Л., ЕД.Ч., Ж.Р. = гъгнала си
| ПР.НАКЛ., МИН.СВ.ВР., 2Л., ЕД.Ч., СР.Р. = гъгнало си
| ПР.НАКЛ., МИН.СВ.ВР., 2Л., МН.Ч. = гъгнали сте
| ПР.НАКЛ., МИН.СВ.ВР., 3Л., ЕД.Ч., М.Р. = гъгнал (е)
| ПР.НАКЛ., МИН.СВ.ВР., 3Л., ЕД.Ч., Ж.Р. = гъгнала (е)
| ПР.НАКЛ., МИН.СВ.ВР., 3Л., ЕД.Ч., СР.Р. = гъгнало (е)
| ПР.НАКЛ., МИН.СВ.ВР., 3Л., МН.Ч. = гъгнали (са)
| ПР.НАКЛ., МИН.НЕОПР.ВР., 1Л., ЕД.Ч., М.Р. = бил съм гъгнал
| ПР.НАКЛ., МИН.НЕОПР.ВР., 1Л., ЕД.Ч., Ж.Р. = била съм гъгнала
| ПР.НАКЛ., МИН.НЕОПР.ВР., 1Л., ЕД.Ч., СР.Р. = било съм гъгнало
| ПР.НАКЛ., МИН.НЕОПР.ВР., 1Л., МН.Ч. = били сме гъгнали
| ПР.НАКЛ., МИН.НЕОПР.ВР., 2Л., ЕД.Ч., М.Р. = бил си гъгнал
| ПР.НАКЛ., МИН.НЕОПР.ВР., 2Л., ЕД.Ч., Ж.Р. = била си гъгнала
| ПР.НАКЛ., МИН.НЕОПР.ВР., 2Л., ЕД.Ч., СР.Р. = било си гъгнало
| ПР.НАКЛ., МИН.НЕОПР.ВР., 2Л., МН.Ч. = били сте гъгнали
| ПР.НАКЛ., МИН.НЕОПР.ВР., 3Л., ЕД.Ч., М.Р. = бил (е) гъгнал
| ПР.НАКЛ., МИН.НЕОПР.ВР., 3Л., ЕД.Ч., Ж.Р. = била (е) гъгнала
| ПР.НАКЛ., МИН.НЕОПР.ВР., 3Л., ЕД.Ч., СР.Р. = било (е) гъгнало
| ПР.НАКЛ., МИН.НЕОПР.ВР., 3Л., МН.Ч. = били (са) гъгнали
| ПР.НАКЛ., БЪД.ВР., 1Л., ЕД.Ч., М.Р. = щял съм да гъгна
| ПР.НАКЛ., БЪД.ВР., 1Л., ЕД.Ч., Ж.Р. = щяла съм да гъгна
| ПР.НАКЛ., БЪД.ВР., 1Л., ЕД.Ч., СР.Р. = щяло съм да гъгна
| ПР.НАКЛ., БЪД.ВР., 1Л., МН.Ч. = щели сме да гъгнем
| ПР.НАКЛ., БЪД.ВР., 2Л., ЕД.Ч., М.Р. = щял си да гъгнеш
| ПР.НАКЛ., БЪД.ВР., 2Л., ЕД.Ч., Ж.Р. = щяла си да гъгнеш
| ПР.НАКЛ., БЪД.ВР., 2Л., ЕД.Ч., СР.Р. = щяло си да гъгнеш
| ПР.НАКЛ., БЪД.ВР., 2Л., МН.Ч. = щели сте да гъгнете
| ПР.НАКЛ., БЪД.ВР., 3Л., ЕД.Ч., М.Р. = щял (е) да гъгне
| ПР.НАКЛ., БЪД.ВР., 3Л., ЕД.Ч., Ж.Р. = щяла (е) да гъгне
| ПР.НАКЛ., БЪД.ВР., 3Л., ЕД.Ч., СР.Р. = щяло (е) да гъгне
| ПР.НАКЛ., БЪД.ВР., 3Л., МН.Ч. = щели (са) да гъгнат
| ПР.НАКЛ., БЪД.ПРЕД.ВР., 1Л., ЕД.Ч., М.Р. = щял съм да съм гъгнал
| ПР.НАКЛ., БЪД.ПРЕД.ВР., 1Л., ЕД.Ч., Ж.Р. = щяла съм да съм гъгнала
| ПР.НАКЛ., БЪД.ПРЕД.ВР., 1Л., ЕД.Ч., СР.Р. = щяло съм да съм гъгнало
| ПР.НАКЛ., БЪД.ПРЕД.ВР., 1Л., МН.Ч. = щели сме да сме гъгнали
| ПР.НАКЛ., БЪД.ПРЕД.ВР., 2Л., ЕД.Ч., М.Р. = щял си да си гъгнал
| ПР.НАКЛ., БЪД.ПРЕД.ВР., 2Л., ЕД.Ч., Ж.Р. = щяла си да си гъгнала
| ПР.НАКЛ., БЪД.ПРЕД.ВР., 2Л., ЕД.Ч., СР.Р. = щяло си да си гъгнало
| ПР.НАКЛ., БЪД.ПРЕД.ВР., 2Л., МН.Ч. = щели сте да сте гъгнали
| ПР.НАКЛ., БЪД.ПРЕД.ВР., 3Л., ЕД.Ч., М.Р. = щял (е) да е гъгнал
| ПР.НАКЛ., БЪД.ПРЕД.ВР., 3Л., ЕД.Ч., Ж.Р. = щяла (е) да е гъгнала
| ПР.НАКЛ., БЪД.ПРЕД.ВР., 3Л., ЕД.Ч., СР.Р. = щяло (е) да е гъгнало
| ПР.НАКЛ., БЪД.ПРЕД.ВР., 3Л., МН.Ч. = щели (са) да са гъгнали
| УСЛОВНО НАКЛОНЕНИЕ, 1Л., ЕД.Ч., М.Р. = бих гъгнал
| УСЛОВНО НАКЛОНЕНИЕ, 1Л., ЕД.Ч., Ж.Р. = бих гъгнала
| УСЛОВНО НАКЛОНЕНИЕ, 1Л., ЕД.Ч., СР.Р. = бих гъгнало
| УСЛОВНО НАКЛОНЕНИЕ, 1Л., МН.Ч. = бихме гъгнали
| УСЛОВНО НАКЛОНЕНИЕ, 2Л., ЕД.Ч., М.Р. = би гъгнал
| УСЛОВНО НАКЛОНЕНИЕ, 2Л., ЕД.Ч., Ж.Р. = би гъгнала
| УСЛОВНО НАКЛОНЕНИЕ, 2Л., ЕД.Ч., СР.Р. = би гъгнало
| УСЛОВНО НАКЛОНЕНИЕ, 2Л., МН.Ч. = бихте гъгнали
| УСЛОВНО НАКЛОНЕНИЕ, 3Л., ЕД.Ч., М.Р. = би гъгнал
| УСЛОВНО НАКЛОНЕНИЕ, 3Л., ЕД.Ч., Ж.Р. = би гъгнала
| УСЛОВНО НАКЛОНЕНИЕ, 3Л., ЕД.Ч., СР.Р. = би гъгнало
| УСЛОВНО НАКЛОНЕНИЕ, 3Л., МН.Ч. = биха гъгнали
| ПОВЕЛИТЕЛНО НАКЛОНЕНИЕ, ЕД.Ч. = гъг·ни
| ПОВЕЛИТЕЛНО НАКЛОНЕНИЕ, МН.Ч. = гъг·не·те
| МИН.СТРАД.ПРИЧ. М.Р. = гъг·нат
| МИН.СТРАД.ПРИЧ. М.Р. НЕПЪЛЕН ЧЛЕН = гъг·на·тия
| МИН.СТРАД.ПРИЧ. М.Р. ПЪЛЕН ЧЛЕН = гъг·на·ти·ят
| МИН.СТРАД.ПРИЧ. Ж.Р. = гъг·на·та
| МИН.СТРАД.ПРИЧ. Ж.Р. ЧЛЕН = гъг·на·та·та
| МИН.СТРАД.ПРИЧ. СР.Р. = гъг·на·то
| МИН.СТРАД.ПРИЧ. СР.Р. ЧЛЕН = гъг·на·то·то
| МИН.СТРАД.ПРИЧ. МН.Ч. = гъг·на·ти
| МИН.СТРАД.ПРИЧ. МН.Ч. ЧЛЕН = гъг·на·ти·те
| МИН.ДЕЯТ.СВ.ПРИЧ. М.Р. = гъг·нал
| МИН.ДЕЯТ.СВ.ПРИЧ. М.Р. НЕПЪЛЕН ЧЛЕН = гъг·на·лия
| МИН.ДЕЯТ.СВ.ПРИЧ. М.Р. ПЪЛЕН ЧЛЕН = гъг·на·ли·ят
| МИН.ДЕЯТ.СВ.ПРИЧ. Ж.Р. = гъг·на·ла
| МИН.ДЕЯТ.СВ.ПРИЧ. Ж.Р. ЧЛЕН = гъг·на·ла·та
| МИН.ДЕЯТ.СВ.ПРИЧ. СР.Р. = гъг·на·ло
| МИН.ДЕЯТ.СВ.ПРИЧ. СР.Р. ЧЛЕН = гъг·на·ло·то
| МИН.ДЕЯТ.СВ.ПРИЧ. МН.Ч. = гъг·на·ли
| МИН.ДЕЯТ.СВ.ПРИЧ. МН.Ч. ЧЛЕН = гъг·на·ли·те
| МИН.ДЕЯТ.НЕСВ.ПРИЧ. М.Р. = гъг·нел
| МИН.ДЕЯТ.НЕСВ.ПРИЧ. М.Р. НЕПЪЛЕН ЧЛЕН = гъг·не·лия
| МИН.ДЕЯТ.НЕСВ.ПРИЧ. М.Р. ПЪЛЕН ЧЛЕН = гъг·не·ли·ят
| МИН.ДЕЯТ.НЕСВ.ПРИЧ. Ж.Р. = гъг·не·ла
| МИН.ДЕЯТ.НЕСВ.ПРИЧ. Ж.Р. ЧЛЕН = гъг·не·ла·та
| МИН.ДЕЯТ.НЕСВ.ПРИЧ. СР.Р. = гъг·не·ло
| МИН.ДЕЯТ.НЕСВ.ПРИЧ. СР.Р. ЧЛЕН = гъг·не·ло·то
| МИН.ДЕЯТ.НЕСВ.ПРИЧ. МН.Ч. = гъг·не·ли
| МИН.ДЕЯТ.НЕСВ.ПРИЧ. МН.Ч. ЧЛЕН = гъг·не·ли·те
| СЕГ.ДЕЯТ.ПРИЧ. М.Р. = —
| СЕГ.ДЕЯТ.ПРИЧ. М.Р. НЕПЪЛЕН ЧЛЕН = —
| СЕГ.ДЕЯТ.ПРИЧ. М.Р. ПЪЛЕН ЧЛЕН = —
| СЕГ.ДЕЯТ.ПРИЧ. Ж.Р. = —
| СЕГ.ДЕЯТ.ПРИЧ. Ж.Р. ЧЛЕН = —
| СЕГ.ДЕЯТ.ПРИЧ. СР.Р. = —
| СЕГ.ДЕЯТ.ПРИЧ. СР.Р. ЧЛЕН = —
| СЕГ.ДЕЯТ.ПРИЧ. МН.Ч. = —
| СЕГ.ДЕЯТ.ПРИЧ. МН.Ч. ЧЛЕН = —
| ДЕЕПРИЧАСТИЕ = —
| СКРИТИ ПРЕПРАТКИ = 
[[гъгна]],
[[гъгнеш]],
[[гъгне]],
[[гъгнем]],
[[гъгнете]],
[[гъгнат]],
[[гъгнах]],
[[гъгнахме]],
[[гъгнахте]],
[[гъгнаха]],
[[гъгнех]],
[[гъгнеше]],
[[гъгнехме]],
[[гъгнехте]],
[[гъгнеха]],
[[гъгни]],
[[гъгнал]],
[[гъгналия]],
[[гъгналият]],
[[гъгнала]],
[[гъгналата]],
[[гъгнало]],
[[гъгналото]],
[[гъгнали]],
[[гъгналите]],
[[гъгнел]],
[[гъгнелия]],
[[гъгнелият]],
[[гъгнела]],
[[гъгнелата]],
[[гъгнело]],
[[гъгнелото]],
[[гъгнели]],
[[гъгнелите]],
[[гъгнатия]],
[[гъгнатият]],
[[гъгната]],
[[гъгнатата]],
[[гъгнато]],
[[гъгнатото]],
[[гъгнати]],
[[гъгнатите]],
[[гъгнал съм]],
[[гъгнала съм]],
[[гъгнало съм]],
[[гъгнали сме]],
[[гъгнал си]],
[[гъгнала си]],
[[гъгнало си]],
[[гъгнали сте]],
[[гъгнал е]],
[[гъгнала е]],
[[гъгнало е]],
[[гъгнали са]],
[[бях гъгнал]],
[[бях гъгнала]],
[[бях гъгнало]],
[[бяхме гъгнали]],
[[беше гъгнал]],
[[беше гъгнала]],
[[беше гъгнало]],
[[бяхте гъгнали]],
[[бяха гъгнали]],
[[ще гъгна]],
[[ще гъгнем]],
[[ще гъгнеш]],
[[ще гъгнете]],
[[ще гъгне]],
[[ще гъгнат]],
[[ще съм гъгнал]],
[[ще съм гъгнала]],
[[ще съм гъгнало]],
[[ще сме гъгнали]],
[[ще си гъгнал]],
[[ще си гъгнала]],
[[ще си гъгнало]],
[[ще сте гъгнали]],
[[ще е гъгнал]],
[[ще е гъгнала]],
[[ще е гъгнало]],
[[ще са гъгнали]],
[[щях да гъгна]],
[[щяхме да гъгнем]],
[[щеше да гъгнеш]],
[[щяхте да гъгнете]],
[[щеше да гъгне]],
[[щяха да гъгнат]],
[[щях да съм гъгнал]],
[[щях да съм гъгнала]],
[[щях да съм гъгнало]],
[[щяхме да сме гъгнали]],
[[щеше да си гъгнал]],
[[щеше да си гъгнала]],
[[щеше да си гъгнало]],
[[щяхте да сте гъгнали]],
[[щеше да е гъгнал]],
[[щеше да е гъгнала]],
[[щеше да е гъгнало]],
[[щяха да са гъгнали]],
[[гъгнел съм]],
[[гъгнела съм]],
[[гъгнело съм]],
[[гъгнели сме]],
[[гъгнел си]],
[[гъгнела си]],
[[гъгнело си]],
[[гъгнели сте]],
[[гъгнел е]],
[[гъгнела е]],
[[гъгнело е]],
[[гъгнели са]],
[[бил съм гъгнал]],
[[била съм гъгнала]],
[[било съм гъгнало]],
[[били сме гъгнали]],
[[бил си гъгнал]],
[[била си гъгнала]],
[[било си гъгнало]],
[[били сте гъгнали]],
[[бил е гъгнал]],
[[била е гъгнала]],
[[било е гъгнало]],
[[били са гъгнали]],
[[щял съм да гъгна]],
[[щяла съм да гъгна]],
[[щяло съм да гъгна]],
[[щели сме да гъгнем]],
[[щял си да гъгнеш]],
[[щяла си да гъгнеш]],
[[щяло си да гъгнеш]],
[[щели сте да гъгнете]],
[[щял да гъгне]],
[[щяла да гъгне]],
[[щяло да гъгне]],
[[щели да гъгнат]],
[[щял е да гъгне]],
[[щяла е да гъгне]],
[[щяло е да гъгне]],
[[щели са да гъгнат]],
[[щял съм да съм гъгнал]],
[[щяла съм да съм гъгнала]],
[[щяло съм да съм гъгнало]],
[[щели сме да сме гъгнали]],
[[щял си да си гъгнал]],
[[щяла си да си гъгнала]],
[[щяло си да си гъгнало]],
[[щели сте да сте гъгнали]],
[[щял да е гъгнал]],
[[щяла да е гъгнала]],
[[щяло да е гъгнало]],
[[щели да са гъгнали]],
[[щял е да е гъгнал]],
[[щяла е да е гъгнала]],
[[щяло е да е гъгнало]],
[[щели са да са гъгнали]],
[[бих гъгнал]],
[[бих гъгнала]],
[[бих гъгнало]],
[[бихме гъгнали]],
[[би гъгнал]],
[[би гъгнала]],
[[би гъгнало]],
[[бихте гъгнали]],
[[биха гъгнали]],
}}</text>
      <sha1>ml34om214kluj9d20qgbihxjo5t2u8x</sha1>
    </revision>
  </page>
  <page>
    <title>Шаблон:Словоформи/гъделичкам</title>
    <ns>10</ns>
    <id>492072</id>
    <revision>
      <id>524054</id>
      <timestamp>2005-05-09T06:44:41Z</timestamp>
      <contributor>
        <username>Bgbot</username>
        <id>83</id>
      </contributor>
      <comment>Борислав: Шаблон със словоформи</comment>
      <model>wikitext</model>
      <format>text/x-wiki</format>
      <text bytes="22068" xml:space="preserve">{{Шаблон:Словоформи/Глагол|
  ОСНОВНА ФОРМА = гъделичкам
| СЕГ.ВР., 1Л., ЕД.Ч. = гъ·де·лич·кам
| СЕГ.ВР., 1Л., МН.Ч. = гъ·де·лич·ка·ме
| СЕГ.ВР., 2Л., ЕД.Ч. = гъ·де·лич·каш
| СЕГ.ВР., 2Л., МН.Ч. = гъ·де·лич·ка·те
| СЕГ.ВР., 3Л., ЕД.Ч. = гъ·де·лич·ка
| СЕГ.ВР., 3Л., МН.Ч. = гъ·де·лич·кат
| МИН.СВ.ВР., 1Л., ЕД.Ч. = гъ·де·лич·ках
| МИН.СВ.ВР., 1Л., МН.Ч. = гъ·де·лич·ках·ме
| МИН.СВ.ВР., 2Л., ЕД.Ч. = гъ·де·лич·ка
| МИН.СВ.ВР., 2Л., МН.Ч. = гъ·де·лич·ках·те
| МИН.СВ.ВР., 3Л., ЕД.Ч. = гъ·де·лич·ка
| МИН.СВ.ВР., 3Л., МН.Ч. = гъ·де·лич·ка·ха
| МИН.НЕСВ.ВР., 1Л., ЕД.Ч. = гъ·де·лич·ках
| МИН.НЕСВ.ВР., 1Л., МН.Ч. = гъ·де·лич·ках·ме
| МИН.НЕСВ.ВР., 2Л., ЕД.Ч. = гъ·де·лич·ка·ше
| МИН.НЕСВ.ВР., 2Л., МН.Ч. = гъ·де·лич·ках·те
| МИН.НЕСВ.ВР., 3Л., ЕД.Ч. = гъ·де·лич·ка·ше
| МИН.НЕСВ.ВР., 3Л., МН.Ч. = гъ·де·лич·ка·ха
| МИН.НЕОПР.ВР., 1Л., ЕД.Ч., М.Р. = гъделичкал съм
| МИН.НЕОПР.ВР., 1Л., ЕД.Ч., Ж.Р. = гъделичкала съм
| МИН.НЕОПР.ВР., 1Л., ЕД.Ч., СР.Р. = гъделичкало съм
| МИН.НЕОПР.ВР., 1Л., МН.Ч. = гъделичкали сме
| МИН.НЕОПР.ВР., 2Л., ЕД.Ч., М.Р. = гъделичкал си
| МИН.НЕОПР.ВР., 2Л., ЕД.Ч., Ж.Р. = гъделичкала си
| МИН.НЕОПР.ВР., 2Л., ЕД.Ч., СР.Р. = гъделичкало си
| МИН.НЕОПР.ВР., 2Л., МН.Ч. = гъделичкали сте
| МИН.НЕОПР.ВР., 3Л., ЕД.Ч., М.Р. = гъделичкал е
| МИН.НЕОПР.ВР., 3Л., ЕД.Ч., Ж.Р. = гъделичкала е
| МИН.НЕОПР.ВР., 3Л., ЕД.Ч., СР.Р. = гъделичкало е
| МИН.НЕОПР.ВР., 3Л., МН.Ч. = гъделичкали са
| МИН.ПРЕД.ВР., 1Л., ЕД.Ч., М.Р. = бях гъделичкал
| МИН.ПРЕД.ВР., 1Л., ЕД.Ч., Ж.Р. = бях гъделичкала
| МИН.ПРЕД.ВР., 1Л., ЕД.Ч., СР.Р. = бях гъделичкало
| МИН.ПРЕД.ВР., 1Л., МН.Ч. = бяхме гъделичкали
| МИН.ПРЕД.ВР., 2Л., ЕД.Ч., М.Р. = беше гъделичкал
| МИН.ПРЕД.ВР., 2Л., ЕД.Ч., Ж.Р. = беше гъделичкала
| МИН.ПРЕД.ВР., 2Л., ЕД.Ч., СР.Р. = беше гъделичкало
| МИН.ПРЕД.ВР., 2Л., МН.Ч. = бяхте гъделичкали
| МИН.ПРЕД.ВР., 3Л., ЕД.Ч., М.Р. = беше гъделичкал
| МИН.ПРЕД.ВР., 3Л., ЕД.Ч., Ж.Р. = беше гъделичкала
| МИН.ПРЕД.ВР., 3Л., ЕД.Ч., СР.Р. = беше гъделичкало
| МИН.ПРЕД.ВР., 3Л., МН.Ч. = бяха гъделичкали
| БЪД.ВР., 1Л., ЕД.Ч. = ще гъделичкам
| БЪД.ВР., 1Л., МН.Ч. = ще гъделичкаме
| БЪД.ВР., 2Л., ЕД.Ч. = ще гъделичкаш
| БЪД.ВР., 2Л., МН.Ч. = ще гъделичкате
| БЪД.ВР., 3Л., ЕД.Ч. = ще гъделичка
| БЪД.ВР., 3Л., МН.Ч. = ще гъделичкат
| БЪД.ПРЕД.ВР., 1Л., ЕД.Ч., М.Р. = ще съм гъделичкал
| БЪД.ПРЕД.ВР., 1Л., ЕД.Ч., Ж.Р. = ще съм гъделичкала
| БЪД.ПРЕД.ВР., 1Л., ЕД.Ч., СР.Р. = ще съм гъделичкало
| БЪД.ПРЕД.ВР., 1Л., МН.Ч. = ще сме гъделичкали
| БЪД.ПРЕД.ВР., 2Л., ЕД.Ч., М.Р. = ще си гъделичкал
| БЪД.ПРЕД.ВР., 2Л., ЕД.Ч., Ж.Р. = ще си гъделичкала
| БЪД.ПРЕД.ВР., 2Л., ЕД.Ч., СР.Р. = ще си гъделичкало
| БЪД.ПРЕД.ВР., 2Л., МН.Ч. = ще сте гъделичкали
| БЪД.ПРЕД.ВР., 3Л., ЕД.Ч., М.Р. = ще е гъделичкал
| БЪД.ПРЕД.ВР., 3Л., ЕД.Ч., Ж.Р. = ще е гъделичкала
| БЪД.ПРЕД.ВР., 3Л., ЕД.Ч., СР.Р. = ще е гъделичкало
| БЪД.ПРЕД.ВР., 3Л., МН.Ч. = ще са гъделичкали
| БЪД.ВР. В МИН., 1Л., ЕД.Ч. = щях да гъделичкам
| БЪД.ВР. В МИН., 1Л., МН.Ч. = щяхме да гъделичкаме
| БЪД.ВР. В МИН., 2Л., ЕД.Ч. = щеше да гъделичкаш
| БЪД.ВР. В МИН., 2Л., МН.Ч. = щяхте да гъделичкате
| БЪД.ВР. В МИН., 3Л., ЕД.Ч. = щеше да гъделичка
| БЪД.ВР. В МИН., 3Л., МН.Ч. = щяха да гъделичкат
| БЪД.ПРЕД.ВР. В МИН., 1Л., ЕД.Ч., М.Р. = щях да съм гъделичкал
| БЪД.ПРЕД.ВР. В МИН., 1Л., ЕД.Ч., Ж.Р. = щях да съм гъделичкала
| БЪД.ПРЕД.ВР. В МИН., 1Л., ЕД.Ч., СР.Р. = щях да съм гъделичкало
| БЪД.ПРЕД.ВР. В МИН., 1Л., МН.Ч. = щяхме да сме гъделичкали
| БЪД.ПРЕД.ВР. В МИН., 2Л., ЕД.Ч., М.Р. = щеше да си гъделичкал
| БЪД.ПРЕД.ВР. В МИН., 2Л., ЕД.Ч., Ж.Р. = щеше да си гъделичкала
| БЪД.ПРЕД.ВР. В МИН., 2Л., ЕД.Ч., СР.Р. = щеше да си гъделичкало
| БЪД.ПРЕД.ВР. В МИН., 2Л., МН.Ч. = щяхте да сте гъделичкали
| БЪД.ПРЕД.ВР. В МИН., 3Л., ЕД.Ч., М.Р. = щеше да е гъделичкал
| БЪД.ПРЕД.ВР. В МИН., 3Л., ЕД.Ч., Ж.Р. = щеше да е гъделичкала
| БЪД.ПРЕД.ВР. В МИН., 3Л., ЕД.Ч., СР.Р. = щеше да е гъделичкало
| БЪД.ПРЕД.ВР. В МИН., 3Л., МН.Ч. = щяха да са гъделичкали
| ПР.НАКЛ., СЕГ.ВР., 1Л., ЕД.Ч., М.Р. = гъделичкал съм
| ПР.НАКЛ., СЕГ.ВР., 1Л., ЕД.Ч., Ж.Р. = гъделичкала съм
| ПР.НАКЛ., СЕГ.ВР., 1Л., ЕД.Ч., СР.Р. = гъделичкало съм
| ПР.НАКЛ., СЕГ.ВР., 1Л., МН.Ч. = гъделичкали сме
| ПР.НАКЛ., СЕГ.ВР., 2Л., ЕД.Ч., М.Р. = гъделичкал си
| ПР.НАКЛ., СЕГ.ВР., 2Л., ЕД.Ч., Ж.Р. = гъделичкала си
| ПР.НАКЛ., СЕГ.ВР., 2Л., ЕД.Ч., СР.Р. = гъделичкало си
| ПР.НАКЛ., СЕГ.ВР., 2Л., МН.Ч. = гъделичкали сте
| ПР.НАКЛ., СЕГ.ВР., 3Л., ЕД.Ч., М.Р. = гъделичкал (е)
| ПР.НАКЛ., СЕГ.ВР., 3Л., ЕД.Ч., Ж.Р. = гъделичкала (е)
| ПР.НАКЛ., СЕГ.ВР., 3Л., ЕД.Ч., СР.Р. = гъделичкало (е)
| ПР.НАКЛ., СЕГ.ВР., 3Л., МН.Ч. = гъделичкали (са)
| ПР.НАКЛ., МИН.СВ.ВР., 1Л., ЕД.Ч., М.Р. = гъделичкал съм
| ПР.НАКЛ., МИН.СВ.ВР., 1Л., ЕД.Ч., Ж.Р. = гъделичкала съм
| ПР.НАКЛ., МИН.СВ.ВР., 1Л., ЕД.Ч., СР.Р. = гъделичкало съм
| ПР.НАКЛ., МИН.СВ.ВР., 1Л., МН.Ч. = гъделичкали сме
| ПР.НАКЛ., МИН.СВ.ВР., 2Л., ЕД.Ч., М.Р. = гъделичкал си
| ПР.НАКЛ., МИН.СВ.ВР., 2Л., ЕД.Ч., Ж.Р. = гъделичкала си
| ПР.НАКЛ., МИН.СВ.ВР., 2Л., ЕД.Ч., СР.Р. = гъделичкало си
| ПР.НАКЛ., МИН.СВ.ВР., 2Л., МН.Ч. = гъделичкали сте
| ПР.НАКЛ., МИН.СВ.ВР., 3Л., ЕД.Ч., М.Р. = гъделичкал (е)
| ПР.НАКЛ., МИН.СВ.ВР., 3Л., ЕД.Ч., Ж.Р. = гъделичкала (е)
| ПР.НАКЛ., МИН.СВ.ВР., 3Л., ЕД.Ч., СР.Р. = гъделичкало (е)
| ПР.НАКЛ., МИН.СВ.ВР., 3Л., МН.Ч. = гъделичкали (са)
| ПР.НАКЛ., МИН.НЕОПР.ВР., 1Л., ЕД.Ч., М.Р. = бил съм гъделичкал
| ПР.НАКЛ., МИН.НЕОПР.ВР., 1Л., ЕД.Ч., Ж.Р. = била съм гъделичкала
| ПР.НАКЛ., МИН.НЕОПР.ВР., 1Л., ЕД.Ч., СР.Р. = било съм гъделичкало
| ПР.НАКЛ., МИН.НЕОПР.ВР., 1Л., МН.Ч. = били сме гъделичкали
| ПР.НАКЛ., МИН.НЕОПР.ВР., 2Л., ЕД.Ч., М.Р. = бил си гъделичкал
| ПР.НАКЛ., МИН.НЕОПР.ВР., 2Л., ЕД.Ч., Ж.Р. = била си гъделичкала
| ПР.НАКЛ., МИН.НЕОПР.ВР., 2Л., ЕД.Ч., СР.Р. = било си гъделичкало
| ПР.НАКЛ., МИН.НЕОПР.ВР., 2Л., МН.Ч. = били сте гъделичкали
| ПР.НАКЛ., МИН.НЕОПР.ВР., 3Л., ЕД.Ч., М.Р. = бил (е) гъделичкал
| ПР.НАКЛ., МИН.НЕОПР.ВР., 3Л., ЕД.Ч., Ж.Р. = била (е) гъделичкала
| ПР.НАКЛ., МИН.НЕОПР.ВР., 3Л., ЕД.Ч., СР.Р. = било (е) гъделичкало
| ПР.НАКЛ., МИН.НЕОПР.ВР., 3Л., МН.Ч. = били (са) гъделичкали
| ПР.НАКЛ., БЪД.ВР., 1Л., ЕД.Ч., М.Р. = щял съм да гъделичкам
| ПР.НАКЛ., БЪД.ВР., 1Л., ЕД.Ч., Ж.Р. = щяла съм да гъделичкам
| ПР.НАКЛ., БЪД.ВР., 1Л., ЕД.Ч., СР.Р. = щяло съм да гъделичкам
| ПР.НАКЛ., БЪД.ВР., 1Л., МН.Ч. = щели сме да гъделичкаме
| ПР.НАКЛ., БЪД.ВР., 2Л., ЕД.Ч., М.Р. = щял си да гъделичкаш
| ПР.НАКЛ., БЪД.ВР., 2Л., ЕД.Ч., Ж.Р. = щяла си да гъделичкаш
| ПР.НАКЛ., БЪД.ВР., 2Л., ЕД.Ч., СР.Р. = щяло си да гъделичкаш
| ПР.НАКЛ., БЪД.ВР., 2Л., МН.Ч. = щели сте да гъделичкате
| ПР.НАКЛ., БЪД.ВР., 3Л., ЕД.Ч., М.Р. = щял (е) да гъделичка
| ПР.НАКЛ., БЪД.ВР., 3Л., ЕД.Ч., Ж.Р. = щяла (е) да гъделичка
| ПР.НАКЛ., БЪД.ВР., 3Л., ЕД.Ч., СР.Р. = щяло (е) да гъделичка
| ПР.НАКЛ., БЪД.ВР., 3Л., МН.Ч. = щели (са) да гъделичкат
| ПР.НАКЛ., БЪД.ПРЕД.ВР., 1Л., ЕД.Ч., М.Р. = щял съм да съм гъделичкал
| ПР.НАКЛ., БЪД.ПРЕД.ВР., 1Л., ЕД.Ч., Ж.Р. = щяла съм да съм гъделичкала
| ПР.НАКЛ., БЪД.ПРЕД.ВР., 1Л., ЕД.Ч., СР.Р. = щяло съм да съм гъделичкало
| ПР.НАКЛ., БЪД.ПРЕД.ВР., 1Л., МН.Ч. = щели сме да сме гъделичкали
| ПР.НАКЛ., БЪД.ПРЕД.ВР., 2Л., ЕД.Ч., М.Р. = щял си да си гъделичкал
| ПР.НАКЛ., БЪД.ПРЕД.ВР., 2Л., ЕД.Ч., Ж.Р. = щяла си да си гъделичкала
| ПР.НАКЛ., БЪД.ПРЕД.ВР., 2Л., ЕД.Ч., СР.Р. = щяло си да си гъделичкало
| ПР.НАКЛ., БЪД.ПРЕД.ВР., 2Л., МН.Ч. = щели сте да сте гъделичкали
| ПР.НАКЛ., БЪД.ПРЕД.ВР., 3Л., ЕД.Ч., М.Р. = щял (е) да е гъделичкал
| ПР.НАКЛ., БЪД.ПРЕД.ВР., 3Л., ЕД.Ч., Ж.Р. = щяла (е) да е гъделичкала
| ПР.НАКЛ., БЪД.ПРЕД.ВР., 3Л., ЕД.Ч., СР.Р. = щяло (е) да е гъделичкало
| ПР.НАКЛ., БЪД.ПРЕД.ВР., 3Л., МН.Ч. = щели (са) да са гъделичкали
| УСЛОВНО НАКЛОНЕНИЕ, 1Л., ЕД.Ч., М.Р. = бих гъделичкал
| УСЛОВНО НАКЛОНЕНИЕ, 1Л., ЕД.Ч., Ж.Р. = бих гъделичкала
| УСЛОВНО НАКЛОНЕНИЕ, 1Л., ЕД.Ч., СР.Р. = бих гъделичкало
| УСЛОВНО НАКЛОНЕНИЕ, 1Л., МН.Ч. = бихме гъделичкали
| УСЛОВНО НАКЛОНЕНИЕ, 2Л., ЕД.Ч., М.Р. = би гъделичкал
| УСЛОВНО НАКЛОНЕНИЕ, 2Л., ЕД.Ч., Ж.Р. = би гъделичкала
| УСЛОВНО НАКЛОНЕНИЕ, 2Л., ЕД.Ч., СР.Р. = би гъделичкало
| УСЛОВНО НАКЛОНЕНИЕ, 2Л., МН.Ч. = бихте гъделичкали
| УСЛОВНО НАКЛОНЕНИЕ, 3Л., ЕД.Ч., М.Р. = би гъделичкал
| УСЛОВНО НАКЛОНЕНИЕ, 3Л., ЕД.Ч., Ж.Р. = би гъделичкала
| УСЛОВНО НАКЛОНЕНИЕ, 3Л., ЕД.Ч., СР.Р. = би гъделичкало
| УСЛОВНО НАКЛОНЕНИЕ, 3Л., МН.Ч. = биха гъделичкали
| ПОВЕЛИТЕЛНО НАКЛОНЕНИЕ, ЕД.Ч. = гъ·де·лич·кай
| ПОВЕЛИТЕЛНО НАКЛОНЕНИЕ, МН.Ч. = гъ·де·лич·кай·те
| МИН.СТРАД.ПРИЧ. М.Р. = гъ·де·лич·кан
| МИН.СТРАД.ПРИЧ. М.Р. НЕПЪЛЕН ЧЛЕН = гъ·де·лич·ка·ния
| МИН.СТРАД.ПРИЧ. М.Р. ПЪЛЕН ЧЛЕН = гъ·де·лич·ка·ни·ят
| МИН.СТРАД.ПРИЧ. Ж.Р. = гъ·де·лич·ка·на
| МИН.СТРАД.ПРИЧ. Ж.Р. ЧЛЕН = гъ·де·лич·ка·на·та
| МИН.СТРАД.ПРИЧ. СР.Р. = гъ·де·лич·ка·но
| МИН.СТРАД.ПРИЧ. СР.Р. ЧЛЕН = гъ·де·лич·ка·но·то
| МИН.СТРАД.ПРИЧ. МН.Ч. = гъ·де·лич·ка·ни
| МИН.СТРАД.ПРИЧ. МН.Ч. ЧЛЕН = гъ·де·лич·ка·ни·те
| МИН.ДЕЯТ.СВ.ПРИЧ. М.Р. = гъ·де·лич·кал
| МИН.ДЕЯТ.СВ.ПРИЧ. М.Р. НЕПЪЛЕН ЧЛЕН = гъ·де·лич·ка·лия
| МИН.ДЕЯТ.СВ.ПРИЧ. М.Р. ПЪЛЕН ЧЛЕН = гъ·де·лич·ка·ли·ят
| МИН.ДЕЯТ.СВ.ПРИЧ. Ж.Р. = гъ·де·лич·ка·ла
| МИН.ДЕЯТ.СВ.ПРИЧ. Ж.Р. ЧЛЕН = гъ·де·лич·ка·ла·та
| МИН.ДЕЯТ.СВ.ПРИЧ. СР.Р. = гъ·де·лич·ка·ло
| МИН.ДЕЯТ.СВ.ПРИЧ. СР.Р. ЧЛЕН = гъ·де·лич·ка·ло·то
| МИН.ДЕЯТ.СВ.ПРИЧ. МН.Ч. = гъ·де·лич·ка·ли
| МИН.ДЕЯТ.СВ.ПРИЧ. МН.Ч. ЧЛЕН = гъ·де·лич·ка·ли·те
| МИН.ДЕЯТ.НЕСВ.ПРИЧ. М.Р. = гъ·де·лич·кал
| МИН.ДЕЯТ.НЕСВ.ПРИЧ. М.Р. НЕПЪЛЕН ЧЛЕН = гъ·де·лич·ка·лия
| МИН.ДЕЯТ.НЕСВ.ПРИЧ. М.Р. ПЪЛЕН ЧЛЕН = гъ·де·лич·ка·ли·ят
| МИН.ДЕЯТ.НЕСВ.ПРИЧ. Ж.Р. = гъ·де·лич·ка·ла
| МИН.ДЕЯТ.НЕСВ.ПРИЧ. Ж.Р. ЧЛЕН = гъ·де·лич·ка·ла·та
| МИН.ДЕЯТ.НЕСВ.ПРИЧ. СР.Р. = гъ·де·лич·ка·ло
| МИН.ДЕЯТ.НЕСВ.ПРИЧ. СР.Р. ЧЛЕН = гъ·де·лич·ка·ло·то
| МИН.ДЕЯТ.НЕСВ.ПРИЧ. МН.Ч. = гъ·де·лич·ка·ли
| МИН.ДЕЯТ.НЕСВ.ПРИЧ. МН.Ч. ЧЛЕН = гъ·де·лич·ка·ли·те
| СЕГ.ДЕЯТ.ПРИЧ. М.Р. = гъ·де·лич·кащ
| СЕГ.ДЕЯТ.ПРИЧ. М.Р. НЕПЪЛЕН ЧЛЕН = гъ·де·лич·ка·щия
| СЕГ.ДЕЯТ.ПРИЧ. М.Р. ПЪЛЕН ЧЛЕН = гъ·де·лич·ка·щи·ят
| СЕГ.ДЕЯТ.ПРИЧ. Ж.Р. = гъ·де·лич·ка·ща
| СЕГ.ДЕЯТ.ПРИЧ. Ж.Р. ЧЛЕН = гъ·де·лич·ка·ща·та
| СЕГ.ДЕЯТ.ПРИЧ. СР.Р. = гъ·де·лич·ка·що
| СЕГ.ДЕЯТ.ПРИЧ. СР.Р. ЧЛЕН = гъ·де·лич·ка·що·то
| СЕГ.ДЕЯТ.ПРИЧ. МН.Ч. = гъ·де·лич·ка·щи
| СЕГ.ДЕЯТ.ПРИЧ. МН.Ч. ЧЛЕН = гъ·де·лич·ка·щи·те
| ДЕЕПРИЧАСТИЕ = гъ·де·лич·кай·ки
| СКРИТИ ПРЕПРАТКИ = 
[[гъделичкам]],
[[гъделичкаш]],
[[гъделичка]],
[[гъделичкаме]],
[[гъделичкате]],
[[гъделичкат]],
[[гъделичках]],
[[гъделичкахме]],
[[гъделичкахте]],
[[гъделичкаха]],
[[гъделичкаше]],
[[гъделичкай]],
[[гъделичкайте]],
[[гъделичкал]],
[[гъделичкалия]],
[[гъделичкалият]],
[[гъделичкала]],
[[гъделичкалата]],
[[гъделичкало]],
[[гъделичкалото]],
[[гъделичкали]],
[[гъделичкалите]],
[[гъделичкан]],
[[гъделичкания]],
[[гъделичканият]],
[[гъделичкана]],
[[гъделичканата]],
[[гъделичкано]],
[[гъделичканото]],
[[гъделичкани]],
[[гъделичканите]],
[[гъделичкащ]],
[[гъделичкащия]],
[[гъделичкащият]],
[[гъделичкаща]],
[[гъделичкащата]],
[[гъделичкащо]],
[[гъделичкащото]],
[[гъделичкащи]],
[[гъделичкащите]],
[[гъделичкайки]],
[[гъделичкал съм]],
[[гъделичкала съм]],
[[гъделичкало съм]],
[[гъделичкали сме]],
[[гъделичкал си]],
[[гъделичкала си]],
[[гъделичкало си]],
[[гъделичкали сте]],
[[гъделичкал е]],
[[гъделичкала е]],
[[гъделичкало е]],
[[гъделичкали са]],
[[бях гъделичкал]],
[[бях гъделичкала]],
[[бях гъделичкало]],
[[бяхме гъделичкали]],
[[беше гъделичкал]],
[[беше гъделичкала]],
[[беше гъделичкало]],
[[бяхте гъделичкали]],
[[бяха гъделичкали]],
[[ще гъделичкам]],
[[ще гъделичкаме]],
[[ще гъделичкаш]],
[[ще гъделичкате]],
[[ще гъделичка]],
[[ще гъделичкат]],
[[ще съм гъделичкал]],
[[ще съм гъделичкала]],
[[ще съм гъделичкало]],
[[ще сме гъделичкали]],
[[ще си гъделичкал]],
[[ще си гъделичкала]],
[[ще си гъделичкало]],
[[ще сте гъделичкали]],
[[ще е гъделичкал]],
[[ще е гъделичкала]],
[[ще е гъделичкало]],
[[ще са гъделичкали]],
[[щях да гъделичкам]],
[[щяхме да гъделичкаме]],
[[щеше да гъделичкаш]],
[[щяхте да гъделичкате]],
[[щеше да гъделичка]],
[[щяха да гъделичкат]],
[[щях да съм гъделичкал]],
[[щях да съм гъделичкала]],
[[щях да съм гъделичкало]],
[[щяхме да сме гъделичкали]],
[[щеше да си гъделичкал]],
[[щеше да си гъделичкала]],
[[щеше да си гъделичкало]],
[[щяхте да сте гъделичкали]],
[[щеше да е гъделичкал]],
[[щеше да е гъделичкала]],
[[щеше да е гъделичкало]],
[[щяха да са гъделичкали]],
[[бил съм гъделичкал]],
[[била съм гъделичкала]],
[[било съм гъделичкало]],
[[били сме гъделичкали]],
[[бил си гъделичкал]],
[[била си гъделичкала]],
[[било си гъделичкало]],
[[били сте гъделичкали]],
[[бил е гъделичкал]],
[[била е гъделичкала]],
[[било е гъделичкало]],
[[били са гъделичкали]],
[[щял съм да гъделичкам]],
[[щяла съм да гъделичкам]],
[[щяло съм да гъделичкам]],
[[щели сме да гъделичкаме]],
[[щял си да гъделичкаш]],
[[щяла си да гъделичкаш]],
[[щяло си да гъделичкаш]],
[[щели сте да гъделичкате]],
[[щял да гъделичка]],
[[щяла да гъделичка]],
[[щяло да гъделичка]],
[[щели да гъделичкат]],
[[щял е да гъделичка]],
[[щяла е да гъделичка]],
[[щяло е да гъделичка]],
[[щели са да гъделичкат]],
[[щял съм да съм гъделичкал]],
[[щяла съм да съм гъделичкала]],
[[щяло съм да съм гъделичкало]],
[[щели сме да сме гъделичкали]],
[[щял си да си гъделичкал]],
[[щяла си да си гъделичкала]],
[[щяло си да си гъделичкало]],
[[щели сте да сте гъделичкали]],
[[щял да е гъделичкал]],
[[щяла да е гъделичкала]],
[[щяло да е гъделичкало]],
[[щели да са гъделичкали]],
[[щял е да е гъделичкал]],
[[щяла е да е гъделичкала]],
[[щяло е да е гъделичкало]],
[[щели са да са гъделичкали]],
[[бих гъделичкал]],
[[бих гъделичкала]],
[[бих гъделичкало]],
[[бихме гъделичкали]],
[[би гъделичкал]],
[[би гъделичкала]],
[[би гъделичкало]],
[[бихте гъделичкали]],
[[биха гъделичкали]],
}}</text>
      <sha1>bjfh9ye34k7j5jctmo1mnnnxo2noibs</sha1>
    </revision>
  </page>
  <page>
    <title>Шаблон:Словоформи/гъзурча</title>
    <ns>10</ns>
    <id>459878</id>
    <revision>
      <id>491860</id>
      <timestamp>2005-05-08T10:56:13Z</timestamp>
      <contributor>
        <username>Bgbot</username>
        <id>83</id>
      </contributor>
      <comment>Борислав: Шаблон със словоформи</comment>
      <model>wikitext</model>
      <format>text/x-wiki</format>
      <text bytes="21194" xml:space="preserve">{{Шаблон:Словоформи/Глагол|
  ОСНОВНА ФОРМА = гъзурча
| СЕГ.ВР., 1Л., ЕД.Ч. = гъ·зур·ча
| СЕГ.ВР., 1Л., МН.Ч. = гъ·зур·чим
| СЕГ.ВР., 2Л., ЕД.Ч. = гъ·зур·чиш
| СЕГ.ВР., 2Л., МН.Ч. = гъ·зур·чи·те
| СЕГ.ВР., 3Л., ЕД.Ч. = гъ·зур·чи
| СЕГ.ВР., 3Л., МН.Ч. = гъ·зур·чат
| МИН.СВ.ВР., 1Л., ЕД.Ч. = гъ·зур·чих
| МИН.СВ.ВР., 1Л., МН.Ч. = гъ·зур·чих·ме
| МИН.СВ.ВР., 2Л., ЕД.Ч. = гъ·зур·чи
| МИН.СВ.ВР., 2Л., МН.Ч. = гъ·зур·чих·те
| МИН.СВ.ВР., 3Л., ЕД.Ч. = гъ·зур·чи
| МИН.СВ.ВР., 3Л., МН.Ч. = гъ·зур·чи·ха
| МИН.НЕСВ.ВР., 1Л., ЕД.Ч. = гъ·зур·чех
| МИН.НЕСВ.ВР., 1Л., МН.Ч. = гъ·зур·чех·ме
| МИН.НЕСВ.ВР., 2Л., ЕД.Ч. = гъ·зур·че·ше
| МИН.НЕСВ.ВР., 2Л., МН.Ч. = гъ·зур·чех·те
| МИН.НЕСВ.ВР., 3Л., ЕД.Ч. = гъ·зур·че·ше
| МИН.НЕСВ.ВР., 3Л., МН.Ч. = гъ·зур·че·ха
| МИН.НЕОПР.ВР., 1Л., ЕД.Ч., М.Р. = гъзурчил съм
| МИН.НЕОПР.ВР., 1Л., ЕД.Ч., Ж.Р. = гъзурчила съм
| МИН.НЕОПР.ВР., 1Л., ЕД.Ч., СР.Р. = гъзурчило съм
| МИН.НЕОПР.ВР., 1Л., МН.Ч. = гъзурчили сме
| МИН.НЕОПР.ВР., 2Л., ЕД.Ч., М.Р. = гъзурчил си
| МИН.НЕОПР.ВР., 2Л., ЕД.Ч., Ж.Р. = гъзурчила си
| МИН.НЕОПР.ВР., 2Л., ЕД.Ч., СР.Р. = гъзурчило си
| МИН.НЕОПР.ВР., 2Л., МН.Ч. = гъзурчили сте
| МИН.НЕОПР.ВР., 3Л., ЕД.Ч., М.Р. = гъзурчил е
| МИН.НЕОПР.ВР., 3Л., ЕД.Ч., Ж.Р. = гъзурчила е
| МИН.НЕОПР.ВР., 3Л., ЕД.Ч., СР.Р. = гъзурчило е
| МИН.НЕОПР.ВР., 3Л., МН.Ч. = гъзурчили са
| МИН.ПРЕД.ВР., 1Л., ЕД.Ч., М.Р. = бях гъзурчил
| МИН.ПРЕД.ВР., 1Л., ЕД.Ч., Ж.Р. = бях гъзурчила
| МИН.ПРЕД.ВР., 1Л., ЕД.Ч., СР.Р. = бях гъзурчило
| МИН.ПРЕД.ВР., 1Л., МН.Ч. = бяхме гъзурчили
| МИН.ПРЕД.ВР., 2Л., ЕД.Ч., М.Р. = беше гъзурчил
| МИН.ПРЕД.ВР., 2Л., ЕД.Ч., Ж.Р. = беше гъзурчила
| МИН.ПРЕД.ВР., 2Л., ЕД.Ч., СР.Р. = беше гъзурчило
| МИН.ПРЕД.ВР., 2Л., МН.Ч. = бяхте гъзурчили
| МИН.ПРЕД.ВР., 3Л., ЕД.Ч., М.Р. = беше гъзурчил
| МИН.ПРЕД.ВР., 3Л., ЕД.Ч., Ж.Р. = беше гъзурчила
| МИН.ПРЕД.ВР., 3Л., ЕД.Ч., СР.Р. = беше гъзурчило
| МИН.ПРЕД.ВР., 3Л., МН.Ч. = бяха гъзурчили
| БЪД.ВР., 1Л., ЕД.Ч. = ще гъзурча
| БЪД.ВР., 1Л., МН.Ч. = ще гъзурчим
| БЪД.ВР., 2Л., ЕД.Ч. = ще гъзурчиш
| БЪД.ВР., 2Л., МН.Ч. = ще гъзурчите
| БЪД.ВР., 3Л., ЕД.Ч. = ще гъзурчи
| БЪД.ВР., 3Л., МН.Ч. = ще гъзурчат
| БЪД.ПРЕД.ВР., 1Л., ЕД.Ч., М.Р. = ще съм гъзурчил
| БЪД.ПРЕД.ВР., 1Л., ЕД.Ч., Ж.Р. = ще съм гъзурчила
| БЪД.ПРЕД.ВР., 1Л., ЕД.Ч., СР.Р. = ще съм гъзурчило
| БЪД.ПРЕД.ВР., 1Л., МН.Ч. = ще сме гъзурчили
| БЪД.ПРЕД.ВР., 2Л., ЕД.Ч., М.Р. = ще си гъзурчил
| БЪД.ПРЕД.ВР., 2Л., ЕД.Ч., Ж.Р. = ще си гъзурчила
| БЪД.ПРЕД.ВР., 2Л., ЕД.Ч., СР.Р. = ще си гъзурчило
| БЪД.ПРЕД.ВР., 2Л., МН.Ч. = ще сте гъзурчили
| БЪД.ПРЕД.ВР., 3Л., ЕД.Ч., М.Р. = ще е гъзурчил
| БЪД.ПРЕД.ВР., 3Л., ЕД.Ч., Ж.Р. = ще е гъзурчила
| БЪД.ПРЕД.ВР., 3Л., ЕД.Ч., СР.Р. = ще е гъзурчило
| БЪД.ПРЕД.ВР., 3Л., МН.Ч. = ще са гъзурчили
| БЪД.ВР. В МИН., 1Л., ЕД.Ч. = щях да гъзурча
| БЪД.ВР. В МИН., 1Л., МН.Ч. = щяхме да гъзурчим
| БЪД.ВР. В МИН., 2Л., ЕД.Ч. = щеше да гъзурчиш
| БЪД.ВР. В МИН., 2Л., МН.Ч. = щяхте да гъзурчите
| БЪД.ВР. В МИН., 3Л., ЕД.Ч. = щеше да гъзурчи
| БЪД.ВР. В МИН., 3Л., МН.Ч. = щяха да гъзурчат
| БЪД.ПРЕД.ВР. В МИН., 1Л., ЕД.Ч., М.Р. = щях да съм гъзурчил
| БЪД.ПРЕД.ВР. В МИН., 1Л., ЕД.Ч., Ж.Р. = щях да съм гъзурчила
| БЪД.ПРЕД.ВР. В МИН., 1Л., ЕД.Ч., СР.Р. = щях да съм гъзурчило
| БЪД.ПРЕД.ВР. В МИН., 1Л., МН.Ч. = щяхме да сме гъзурчили
| БЪД.ПРЕД.ВР. В МИН., 2Л., ЕД.Ч., М.Р. = щеше да си гъзурчил
| БЪД.ПРЕД.ВР. В МИН., 2Л., ЕД.Ч., Ж.Р. = щеше да си гъзурчила
| БЪД.ПРЕД.ВР. В МИН., 2Л., ЕД.Ч., СР.Р. = щеше да си гъзурчило
| БЪД.ПРЕД.ВР. В МИН., 2Л., МН.Ч. = щяхте да сте гъзурчили
| БЪД.ПРЕД.ВР. В МИН., 3Л., ЕД.Ч., М.Р. = щеше да е гъзурчил
| БЪД.ПРЕД.ВР. В МИН., 3Л., ЕД.Ч., Ж.Р. = щеше да е гъзурчила
| БЪД.ПРЕД.ВР. В МИН., 3Л., ЕД.Ч., СР.Р. = щеше да е гъзурчило
| БЪД.ПРЕД.ВР. В МИН., 3Л., МН.Ч. = щяха да са гъзурчили
| ПР.НАКЛ., СЕГ.ВР., 1Л., ЕД.Ч., М.Р. = гъзурчел съм
| ПР.НАКЛ., СЕГ.ВР., 1Л., ЕД.Ч., Ж.Р. = гъзурчела съм
| ПР.НАКЛ., СЕГ.ВР., 1Л., ЕД.Ч., СР.Р. = гъзурчело съм
| ПР.НАКЛ., СЕГ.ВР., 1Л., МН.Ч. = гъзурчели сме
| ПР.НАКЛ., СЕГ.ВР., 2Л., ЕД.Ч., М.Р. = гъзурчел си
| ПР.НАКЛ., СЕГ.ВР., 2Л., ЕД.Ч., Ж.Р. = гъзурчела си
| ПР.НАКЛ., СЕГ.ВР., 2Л., ЕД.Ч., СР.Р. = гъзурчело си
| ПР.НАКЛ., СЕГ.ВР., 2Л., МН.Ч. = гъзурчели сте
| ПР.НАКЛ., СЕГ.ВР., 3Л., ЕД.Ч., М.Р. = гъзурчел (е)
| ПР.НАКЛ., СЕГ.ВР., 3Л., ЕД.Ч., Ж.Р. = гъзурчела (е)
| ПР.НАКЛ., СЕГ.ВР., 3Л., ЕД.Ч., СР.Р. = гъзурчело (е)
| ПР.НАКЛ., СЕГ.ВР., 3Л., МН.Ч. = гъзурчели (са)
| ПР.НАКЛ., МИН.СВ.ВР., 1Л., ЕД.Ч., М.Р. = гъзурчил съм
| ПР.НАКЛ., МИН.СВ.ВР., 1Л., ЕД.Ч., Ж.Р. = гъзурчила съм
| ПР.НАКЛ., МИН.СВ.ВР., 1Л., ЕД.Ч., СР.Р. = гъзурчило съм
| ПР.НАКЛ., МИН.СВ.ВР., 1Л., МН.Ч. = гъзурчили сме
| ПР.НАКЛ., МИН.СВ.ВР., 2Л., ЕД.Ч., М.Р. = гъзурчил си
| ПР.НАКЛ., МИН.СВ.ВР., 2Л., ЕД.Ч., Ж.Р. = гъзурчила си
| ПР.НАКЛ., МИН.СВ.ВР., 2Л., ЕД.Ч., СР.Р. = гъзурчило си
| ПР.НАКЛ., МИН.СВ.ВР., 2Л., МН.Ч. = гъзурчили сте
| ПР.НАКЛ., МИН.СВ.ВР., 3Л., ЕД.Ч., М.Р. = гъзурчил (е)
| ПР.НАКЛ., МИН.СВ.ВР., 3Л., ЕД.Ч., Ж.Р. = гъзурчила (е)
| ПР.НАКЛ., МИН.СВ.ВР., 3Л., ЕД.Ч., СР.Р. = гъзурчило (е)
| ПР.НАКЛ., МИН.СВ.ВР., 3Л., МН.Ч. = гъзурчили (са)
| ПР.НАКЛ., МИН.НЕОПР.ВР., 1Л., ЕД.Ч., М.Р. = бил съм гъзурчил
| ПР.НАКЛ., МИН.НЕОПР.ВР., 1Л., ЕД.Ч., Ж.Р. = била съм гъзурчила
| ПР.НАКЛ., МИН.НЕОПР.ВР., 1Л., ЕД.Ч., СР.Р. = било съм гъзурчило
| ПР.НАКЛ., МИН.НЕОПР.ВР., 1Л., МН.Ч. = били сме гъзурчили
| ПР.НАКЛ., МИН.НЕОПР.ВР., 2Л., ЕД.Ч., М.Р. = бил си гъзурчил
| ПР.НАКЛ., МИН.НЕОПР.ВР., 2Л., ЕД.Ч., Ж.Р. = била си гъзурчила
| ПР.НАКЛ., МИН.НЕОПР.ВР., 2Л., ЕД.Ч., СР.Р. = било си гъзурчило
| ПР.НАКЛ., МИН.НЕОПР.ВР., 2Л., МН.Ч. = били сте гъзурчили
| ПР.НАКЛ., МИН.НЕОПР.ВР., 3Л., ЕД.Ч., М.Р. = бил (е) гъзурчил
| ПР.НАКЛ., МИН.НЕОПР.ВР., 3Л., ЕД.Ч., Ж.Р. = била (е) гъзурчила
| ПР.НАКЛ., МИН.НЕОПР.ВР., 3Л., ЕД.Ч., СР.Р. = било (е) гъзурчило
| ПР.НАКЛ., МИН.НЕОПР.ВР., 3Л., МН.Ч. = били (са) гъзурчили
| ПР.НАКЛ., БЪД.ВР., 1Л., ЕД.Ч., М.Р. = щял съм да гъзурча
| ПР.НАКЛ., БЪД.ВР., 1Л., ЕД.Ч., Ж.Р. = щяла съм да гъзурча
| ПР.НАКЛ., БЪД.ВР., 1Л., ЕД.Ч., СР.Р. = щяло съм да гъзурча
| ПР.НАКЛ., БЪД.ВР., 1Л., МН.Ч. = щели сме да гъзурчим
| ПР.НАКЛ., БЪД.ВР., 2Л., ЕД.Ч., М.Р. = щял си да гъзурчиш
| ПР.НАКЛ., БЪД.ВР., 2Л., ЕД.Ч., Ж.Р. = щяла си да гъзурчиш
| ПР.НАКЛ., БЪД.ВР., 2Л., ЕД.Ч., СР.Р. = щяло си да гъзурчиш
| ПР.НАКЛ., БЪД.ВР., 2Л., МН.Ч. = щели сте да гъзурчите
| ПР.НАКЛ., БЪД.ВР., 3Л., ЕД.Ч., М.Р. = щял (е) да гъзурчи
| ПР.НАКЛ., БЪД.ВР., 3Л., ЕД.Ч., Ж.Р. = щяла (е) да гъзурчи
| ПР.НАКЛ., БЪД.ВР., 3Л., ЕД.Ч., СР.Р. = щяло (е) да гъзурчи
| ПР.НАКЛ., БЪД.ВР., 3Л., МН.Ч. = щели (са) да гъзурчат
| ПР.НАКЛ., БЪД.ПРЕД.ВР., 1Л., ЕД.Ч., М.Р. = щял съм да съм гъзурчил
| ПР.НАКЛ., БЪД.ПРЕД.ВР., 1Л., ЕД.Ч., Ж.Р. = щяла съм да съм гъзурчила
| ПР.НАКЛ., БЪД.ПРЕД.ВР., 1Л., ЕД.Ч., СР.Р. = щяло съм да съм гъзурчило
| ПР.НАКЛ., БЪД.ПРЕД.ВР., 1Л., МН.Ч. = щели сме да сме гъзурчили
| ПР.НАКЛ., БЪД.ПРЕД.ВР., 2Л., ЕД.Ч., М.Р. = щял си да си гъзурчил
| ПР.НАКЛ., БЪД.ПРЕД.ВР., 2Л., ЕД.Ч., Ж.Р. = щяла си да си гъзурчила
| ПР.НАКЛ., БЪД.ПРЕД.ВР., 2Л., ЕД.Ч., СР.Р. = щяло си да си гъзурчило
| ПР.НАКЛ., БЪД.ПРЕД.ВР., 2Л., МН.Ч. = щели сте да сте гъзурчили
| ПР.НАКЛ., БЪД.ПРЕД.ВР., 3Л., ЕД.Ч., М.Р. = щял (е) да е гъзурчил
| ПР.НАКЛ., БЪД.ПРЕД.ВР., 3Л., ЕД.Ч., Ж.Р. = щяла (е) да е гъзурчила
| ПР.НАКЛ., БЪД.ПРЕД.ВР., 3Л., ЕД.Ч., СР.Р. = щяло (е) да е гъзурчило
| ПР.НАКЛ., БЪД.ПРЕД.ВР., 3Л., МН.Ч. = щели (са) да са гъзурчили
| УСЛОВНО НАКЛОНЕНИЕ, 1Л., ЕД.Ч., М.Р. = бих гъзурчил
| УСЛОВНО НАКЛОНЕНИЕ, 1Л., ЕД.Ч., Ж.Р. = бих гъзурчила
| УСЛОВНО НАКЛОНЕНИЕ, 1Л., ЕД.Ч., СР.Р. = бих гъзурчило
| УСЛОВНО НАКЛОНЕНИЕ, 1Л., МН.Ч. = бихме гъзурчили
| УСЛОВНО НАКЛОНЕНИЕ, 2Л., ЕД.Ч., М.Р. = би гъзурчил
| УСЛОВНО НАКЛОНЕНИЕ, 2Л., ЕД.Ч., Ж.Р. = би гъзурчила
| УСЛОВНО НАКЛОНЕНИЕ, 2Л., ЕД.Ч., СР.Р. = би гъзурчило
| УСЛОВНО НАКЛОНЕНИЕ, 2Л., МН.Ч. = бихте гъзурчили
| УСЛОВНО НАКЛОНЕНИЕ, 3Л., ЕД.Ч., М.Р. = би гъзурчил
| УСЛОВНО НАКЛОНЕНИЕ, 3Л., ЕД.Ч., Ж.Р. = би гъзурчила
| УСЛОВНО НАКЛОНЕНИЕ, 3Л., ЕД.Ч., СР.Р. = би гъзурчило
| УСЛОВНО НАКЛОНЕНИЕ, 3Л., МН.Ч. = биха гъзурчили
| ПОВЕЛИТЕЛНО НАКЛОНЕНИЕ, ЕД.Ч. = гъ·зур·чи
| ПОВЕЛИТЕЛНО НАКЛОНЕНИЕ, МН.Ч. = гъ·зур·че·те
| МИН.СТРАД.ПРИЧ. М.Р. = гъ·зур·чен
| МИН.СТРАД.ПРИЧ. М.Р. НЕПЪЛЕН ЧЛЕН = гъ·зур·че·ния
| МИН.СТРАД.ПРИЧ. М.Р. ПЪЛЕН ЧЛЕН = гъ·зур·че·ни·ят
| МИН.СТРАД.ПРИЧ. Ж.Р. = гъ·зур·че·на
| МИН.СТРАД.ПРИЧ. Ж.Р. ЧЛЕН = гъ·зур·че·на·та
| МИН.СТРАД.ПРИЧ. СР.Р. = гъ·зур·че·но
| МИН.СТРАД.ПРИЧ. СР.Р. ЧЛЕН = гъ·зур·че·но·то
| МИН.СТРАД.ПРИЧ. МН.Ч. = гъ·зур·че·ни
| МИН.СТРАД.ПРИЧ. МН.Ч. ЧЛЕН = гъ·зур·че·ни·те
| МИН.ДЕЯТ.СВ.ПРИЧ. М.Р. = гъ·зур·чил
| МИН.ДЕЯТ.СВ.ПРИЧ. М.Р. НЕПЪЛЕН ЧЛЕН = гъ·зур·чи·лия
| МИН.ДЕЯТ.СВ.ПРИЧ. М.Р. ПЪЛЕН ЧЛЕН = гъ·зур·чи·ли·ят
| МИН.ДЕЯТ.СВ.ПРИЧ. Ж.Р. = гъ·зур·чи·ла
| МИН.ДЕЯТ.СВ.ПРИЧ. Ж.Р. ЧЛЕН = гъ·зур·чи·ла·та
| МИН.ДЕЯТ.СВ.ПРИЧ. СР.Р. = гъ·зур·чи·ло
| МИН.ДЕЯТ.СВ.ПРИЧ. СР.Р. ЧЛЕН = гъ·зур·чи·ло·то
| МИН.ДЕЯТ.СВ.ПРИЧ. МН.Ч. = гъ·зур·чи·ли
| МИН.ДЕЯТ.СВ.ПРИЧ. МН.Ч. ЧЛЕН = гъ·зур·чи·ли·те
| МИН.ДЕЯТ.НЕСВ.ПРИЧ. М.Р. = гъ·зур·чел
| МИН.ДЕЯТ.НЕСВ.ПРИЧ. М.Р. НЕПЪЛЕН ЧЛЕН = гъ·зур·че·лия
| МИН.ДЕЯТ.НЕСВ.ПРИЧ. М.Р. ПЪЛЕН ЧЛЕН = гъ·зур·че·ли·ят
| МИН.ДЕЯТ.НЕСВ.ПРИЧ. Ж.Р. = гъ·зур·че·ла
| МИН.ДЕЯТ.НЕСВ.ПРИЧ. Ж.Р. ЧЛЕН = гъ·зур·че·ла·та
| МИН.ДЕЯТ.НЕСВ.ПРИЧ. СР.Р. = гъ·зур·че·ло
| МИН.ДЕЯТ.НЕСВ.ПРИЧ. СР.Р. ЧЛЕН = гъ·зур·че·ло·то
| МИН.ДЕЯТ.НЕСВ.ПРИЧ. МН.Ч. = гъ·зур·че·ли
| МИН.ДЕЯТ.НЕСВ.ПРИЧ. МН.Ч. ЧЛЕН = гъ·зур·че·ли·те
| СЕГ.ДЕЯТ.ПРИЧ. М.Р. = гъ·зур·чещ
| СЕГ.ДЕЯТ.ПРИЧ. М.Р. НЕПЪЛЕН ЧЛЕН = гъ·зур·че·щия
| СЕГ.ДЕЯТ.ПРИЧ. М.Р. ПЪЛЕН ЧЛЕН = гъ·зур·че·щи·ят
| СЕГ.ДЕЯТ.ПРИЧ. Ж.Р. = гъ·зур·че·ща
| СЕГ.ДЕЯТ.ПРИЧ. Ж.Р. ЧЛЕН = гъ·зур·че·ща·та
| СЕГ.ДЕЯТ.ПРИЧ. СР.Р. = гъ·зур·че·що
| СЕГ.ДЕЯТ.ПРИЧ. СР.Р. ЧЛЕН = гъ·зур·че·що·то
| СЕГ.ДЕЯТ.ПРИЧ. МН.Ч. = гъ·зур·че·щи
| СЕГ.ДЕЯТ.ПРИЧ. МН.Ч. ЧЛЕН = гъ·зур·че·щи·те
| ДЕЕПРИЧАСТИЕ = гъ·зур·чей·ки
| СКРИТИ ПРЕПРАТКИ = 
[[гъзурча]],
[[гъзурчиш]],
[[гъзурчи]],
[[гъзурчим]],
[[гъзурчите]],
[[гъзурчат]],
[[гъзурчих]],
[[гъзурчихме]],
[[гъзурчихте]],
[[гъзурчиха]],
[[гъзурчех]],
[[гъзурчеше]],
[[гъзурчехме]],
[[гъзурчехте]],
[[гъзурчеха]],
[[гъзурчете]],
[[гъзурчил]],
[[гъзурчилия]],
[[гъзурчилият]],
[[гъзурчила]],
[[гъзурчилата]],
[[гъзурчило]],
[[гъзурчилото]],
[[гъзурчили]],
[[гъзурчилите]],
[[гъзурчел]],
[[гъзурчелия]],
[[гъзурчелият]],
[[гъзурчела]],
[[гъзурчелата]],
[[гъзурчело]],
[[гъзурчелото]],
[[гъзурчели]],
[[гъзурчелите]],
[[гъзурчен]],
[[гъзурчения]],
[[гъзурченият]],
[[гъзурчена]],
[[гъзурчената]],
[[гъзурчено]],
[[гъзурченото]],
[[гъзурчени]],
[[гъзурчените]],
[[гъзурчещ]],
[[гъзурчещия]],
[[гъзурчещият]],
[[гъзурчеща]],
[[гъзурчещата]],
[[гъзурчещо]],
[[гъзурчещото]],
[[гъзурчещи]],
[[гъзурчещите]],
[[гъзурчейки]],
[[гъзурчил съм]],
[[гъзурчила съм]],
[[гъзурчило съм]],
[[гъзурчили сме]],
[[гъзурчил си]],
[[гъзурчила си]],
[[гъзурчило си]],
[[гъзурчили сте]],
[[гъзурчил е]],
[[гъзурчила е]],
[[гъзурчило е]],
[[гъзурчили са]],
[[бях гъзурчил]],
[[бях гъзурчила]],
[[бях гъзурчило]],
[[бяхме гъзурчили]],
[[беше гъзурчил]],
[[беше гъзурчила]],
[[беше гъзурчило]],
[[бяхте гъзурчили]],
[[бяха гъзурчили]],
[[ще гъзурча]],
[[ще гъзурчим]],
[[ще гъзурчиш]],
[[ще гъзурчите]],
[[ще гъзурчи]],
[[ще гъзурчат]],
[[ще съм гъзурчил]],
[[ще съм гъзурчила]],
[[ще съм гъзурчило]],
[[ще сме гъзурчили]],
[[ще си гъзурчил]],
[[ще си гъзурчила]],
[[ще си гъзурчило]],
[[ще сте гъзурчили]],
[[ще е гъзурчил]],
[[ще е гъзурчила]],
[[ще е гъзурчило]],
[[ще са гъзурчили]],
[[щях да гъзурча]],
[[щяхме да гъзурчим]],
[[щеше да гъзурчиш]],
[[щяхте да гъзурчите]],
[[щеше да гъзурчи]],
[[щяха да гъзурчат]],
[[щях да съм гъзурчил]],
[[щях да съм гъзурчила]],
[[щях да съм гъзурчило]],
[[щяхме да сме гъзурчили]],
[[щеше да си гъзурчил]],
[[щеше да си гъзурчила]],
[[щеше да си гъзурчило]],
[[щяхте да сте гъзурчили]],
[[щеше да е гъзурчил]],
[[щеше да е гъзурчила]],
[[щеше да е гъзурчило]],
[[щяха да са гъзурчили]],
[[гъзурчел съм]],
[[гъзурчела съм]],
[[гъзурчело съм]],
[[гъзурчели сме]],
[[гъзурчел си]],
[[гъзурчела си]],
[[гъзурчело си]],
[[гъзурчели сте]],
[[гъзурчел е]],
[[гъзурчела е]],
[[гъзурчело е]],
[[гъзурчели са]],
[[бил съм гъзурчил]],
[[била съм гъзурчила]],
[[било съм гъзурчило]],
[[били сме гъзурчили]],
[[бил си гъзурчил]],
[[била си гъзурчила]],
[[било си гъзурчило]],
[[били сте гъзурчили]],
[[бил е гъзурчил]],
[[била е гъзурчила]],
[[било е гъзурчило]],
[[били са гъзурчили]],
[[щял съм да гъзурча]],
[[щяла съм да гъзурча]],
[[щяло съм да гъзурча]],
[[щели сме да гъзурчим]],
[[щял си да гъзурчиш]],
[[щяла си да гъзурчиш]],
[[щяло си да гъзурчиш]],
[[щели сте да гъзурчите]],
[[щял да гъзурчи]],
[[щяла да гъзурчи]],
[[щяло да гъзурчи]],
[[щели да гъзурчат]],
[[щял е да гъзурчи]],
[[щяла е да гъзурчи]],
[[щяло е да гъзурчи]],
[[щели са да гъзурчат]],
[[щял съм да съм гъзурчил]],
[[щяла съм да съм гъзурчила]],
[[щяло съм да съм гъзурчило]],
[[щели сме да сме гъзурчили]],
[[щял си да си гъзурчил]],
[[щяла си да си гъзурчила]],
[[щяло си да си гъзурчило]],
[[щели сте да сте гъзурчили]],
[[щял да е гъзурчил]],
[[щяла да е гъзурчила]],
[[щяло да е гъзурчило]],
[[щели да са гъзурчили]],
[[щял е да е гъзурчил]],
[[щяла е да е гъзурчила]],
[[щяло е да е гъзурчило]],
[[щели са да са гъзурчили]],
[[бих гъзурчил]],
[[бих гъзурчила]],
[[бих гъзурчило]],
[[бихме гъзурчили]],
[[би гъзурчил]],
[[би гъзурчила]],
[[би гъзурчило]],
[[бихте гъзурчили]],
[[биха гъзурчили]],
}}</text>
      <sha1>ht0qdlxcfkl3gqd7wh07nxgd18w9q5y</sha1>
    </revision>
  </page>
  <page>
    <title>Шаблон:Словоформи/гъкам</title>
    <ns>10</ns>
    <id>492083</id>
    <revision>
      <id>524065</id>
      <timestamp>2005-05-09T06:44:05Z</timestamp>
      <contributor>
        <username>Bgbot</username>
        <id>83</id>
      </contributor>
      <comment>Борислав: Шаблон със словоформи</comment>
      <model>wikitext</model>
      <format>text/x-wiki</format>
      <text bytes="18430" xml:space="preserve">{{Шаблон:Словоформи/Глагол|
  ОСНОВНА ФОРМА = гъкам
| СЕГ.ВР., 1Л., ЕД.Ч. = гъ·кам
| СЕГ.ВР., 1Л., МН.Ч. = гъ·ка·ме
| СЕГ.ВР., 2Л., ЕД.Ч. = гъ·каш
| СЕГ.ВР., 2Л., МН.Ч. = гъ·ка·те
| СЕГ.ВР., 3Л., ЕД.Ч. = гъ·ка
| СЕГ.ВР., 3Л., МН.Ч. = гъ·кат
| МИН.СВ.ВР., 1Л., ЕД.Ч. = гъ·ках
| МИН.СВ.ВР., 1Л., МН.Ч. = гъ·ках·ме
| МИН.СВ.ВР., 2Л., ЕД.Ч. = гъ·ка
| МИН.СВ.ВР., 2Л., МН.Ч. = гъ·ках·те
| МИН.СВ.ВР., 3Л., ЕД.Ч. = гъ·ка
| МИН.СВ.ВР., 3Л., МН.Ч. = гъ·ка·ха
| МИН.НЕСВ.ВР., 1Л., ЕД.Ч. = гъ·ках
| МИН.НЕСВ.ВР., 1Л., МН.Ч. = гъ·ках·ме
| МИН.НЕСВ.ВР., 2Л., ЕД.Ч. = гъ·ка·ше
| МИН.НЕСВ.ВР., 2Л., МН.Ч. = гъ·ках·те
| МИН.НЕСВ.ВР., 3Л., ЕД.Ч. = гъ·ка·ше
| МИН.НЕСВ.ВР., 3Л., МН.Ч. = гъ·ка·ха
| МИН.НЕОПР.ВР., 1Л., ЕД.Ч., М.Р. = гъкал съм
| МИН.НЕОПР.ВР., 1Л., ЕД.Ч., Ж.Р. = гъкала съм
| МИН.НЕОПР.ВР., 1Л., ЕД.Ч., СР.Р. = гъкало съм
| МИН.НЕОПР.ВР., 1Л., МН.Ч. = гъкали сме
| МИН.НЕОПР.ВР., 2Л., ЕД.Ч., М.Р. = гъкал си
| МИН.НЕОПР.ВР., 2Л., ЕД.Ч., Ж.Р. = гъкала си
| МИН.НЕОПР.ВР., 2Л., ЕД.Ч., СР.Р. = гъкало си
| МИН.НЕОПР.ВР., 2Л., МН.Ч. = гъкали сте
| МИН.НЕОПР.ВР., 3Л., ЕД.Ч., М.Р. = гъкал е
| МИН.НЕОПР.ВР., 3Л., ЕД.Ч., Ж.Р. = гъкала е
| МИН.НЕОПР.ВР., 3Л., ЕД.Ч., СР.Р. = гъкало е
| МИН.НЕОПР.ВР., 3Л., МН.Ч. = гъкали са
| МИН.ПРЕД.ВР., 1Л., ЕД.Ч., М.Р. = бях гъкал
| МИН.ПРЕД.ВР., 1Л., ЕД.Ч., Ж.Р. = бях гъкала
| МИН.ПРЕД.ВР., 1Л., ЕД.Ч., СР.Р. = бях гъкало
| МИН.ПРЕД.ВР., 1Л., МН.Ч. = бяхме гъкали
| МИН.ПРЕД.ВР., 2Л., ЕД.Ч., М.Р. = беше гъкал
| МИН.ПРЕД.ВР., 2Л., ЕД.Ч., Ж.Р. = беше гъкала
| МИН.ПРЕД.ВР., 2Л., ЕД.Ч., СР.Р. = беше гъкало
| МИН.ПРЕД.ВР., 2Л., МН.Ч. = бяхте гъкали
| МИН.ПРЕД.ВР., 3Л., ЕД.Ч., М.Р. = беше гъкал
| МИН.ПРЕД.ВР., 3Л., ЕД.Ч., Ж.Р. = беше гъкала
| МИН.ПРЕД.ВР., 3Л., ЕД.Ч., СР.Р. = беше гъкало
| МИН.ПРЕД.ВР., 3Л., МН.Ч. = бяха гъкали
| БЪД.ВР., 1Л., ЕД.Ч. = ще гъкам
| БЪД.ВР., 1Л., МН.Ч. = ще гъкаме
| БЪД.ВР., 2Л., ЕД.Ч. = ще гъкаш
| БЪД.ВР., 2Л., МН.Ч. = ще гъкате
| БЪД.ВР., 3Л., ЕД.Ч. = ще гъка
| БЪД.ВР., 3Л., МН.Ч. = ще гъкат
| БЪД.ПРЕД.ВР., 1Л., ЕД.Ч., М.Р. = ще съм гъкал
| БЪД.ПРЕД.ВР., 1Л., ЕД.Ч., Ж.Р. = ще съм гъкала
| БЪД.ПРЕД.ВР., 1Л., ЕД.Ч., СР.Р. = ще съм гъкало
| БЪД.ПРЕД.ВР., 1Л., МН.Ч. = ще сме гъкали
| БЪД.ПРЕД.ВР., 2Л., ЕД.Ч., М.Р. = ще си гъкал
| БЪД.ПРЕД.ВР., 2Л., ЕД.Ч., Ж.Р. = ще си гъкала
| БЪД.ПРЕД.ВР., 2Л., ЕД.Ч., СР.Р. = ще си гъкало
| БЪД.ПРЕД.ВР., 2Л., МН.Ч. = ще сте гъкали
| БЪД.ПРЕД.ВР., 3Л., ЕД.Ч., М.Р. = ще е гъкал
| БЪД.ПРЕД.ВР., 3Л., ЕД.Ч., Ж.Р. = ще е гъкала
| БЪД.ПРЕД.ВР., 3Л., ЕД.Ч., СР.Р. = ще е гъкало
| БЪД.ПРЕД.ВР., 3Л., МН.Ч. = ще са гъкали
| БЪД.ВР. В МИН., 1Л., ЕД.Ч. = щях да гъкам
| БЪД.ВР. В МИН., 1Л., МН.Ч. = щяхме да гъкаме
| БЪД.ВР. В МИН., 2Л., ЕД.Ч. = щеше да гъкаш
| БЪД.ВР. В МИН., 2Л., МН.Ч. = щяхте да гъкате
| БЪД.ВР. В МИН., 3Л., ЕД.Ч. = щеше да гъка
| БЪД.ВР. В МИН., 3Л., МН.Ч. = щяха да гъкат
| БЪД.ПРЕД.ВР. В МИН., 1Л., ЕД.Ч., М.Р. = щях да съм гъкал
| БЪД.ПРЕД.ВР. В МИН., 1Л., ЕД.Ч., Ж.Р. = щях да съм гъкала
| БЪД.ПРЕД.ВР. В МИН., 1Л., ЕД.Ч., СР.Р. = щях да съм гъкало
| БЪД.ПРЕД.ВР. В МИН., 1Л., МН.Ч. = щяхме да сме гъкали
| БЪД.ПРЕД.ВР. В МИН., 2Л., ЕД.Ч., М.Р. = щеше да си гъкал
| БЪД.ПРЕД.ВР. В МИН., 2Л., ЕД.Ч., Ж.Р. = щеше да си гъкала
| БЪД.ПРЕД.ВР. В МИН., 2Л., ЕД.Ч., СР.Р. = щеше да си гъкало
| БЪД.ПРЕД.ВР. В МИН., 2Л., МН.Ч. = щяхте да сте гъкали
| БЪД.ПРЕД.ВР. В МИН., 3Л., ЕД.Ч., М.Р. = щеше да е гъкал
| БЪД.ПРЕД.ВР. В МИН., 3Л., ЕД.Ч., Ж.Р. = щеше да е гъкала
| БЪД.ПРЕД.ВР. В МИН., 3Л., ЕД.Ч., СР.Р. = щеше да е гъкало
| БЪД.ПРЕД.ВР. В МИН., 3Л., МН.Ч. = щяха да са гъкали
| ПР.НАКЛ., СЕГ.ВР., 1Л., ЕД.Ч., М.Р. = гъкал съм
| ПР.НАКЛ., СЕГ.ВР., 1Л., ЕД.Ч., Ж.Р. = гъкала съм
| ПР.НАКЛ., СЕГ.ВР., 1Л., ЕД.Ч., СР.Р. = гъкало съм
| ПР.НАКЛ., СЕГ.ВР., 1Л., МН.Ч. = гъкали сме
| ПР.НАКЛ., СЕГ.ВР., 2Л., ЕД.Ч., М.Р. = гъкал си
| ПР.НАКЛ., СЕГ.ВР., 2Л., ЕД.Ч., Ж.Р. = гъкала си
| ПР.НАКЛ., СЕГ.ВР., 2Л., ЕД.Ч., СР.Р. = гъкало си
| ПР.НАКЛ., СЕГ.ВР., 2Л., МН.Ч. = гъкали сте
| ПР.НАКЛ., СЕГ.ВР., 3Л., ЕД.Ч., М.Р. = гъкал (е)
| ПР.НАКЛ., СЕГ.ВР., 3Л., ЕД.Ч., Ж.Р. = гъкала (е)
| ПР.НАКЛ., СЕГ.ВР., 3Л., ЕД.Ч., СР.Р. = гъкало (е)
| ПР.НАКЛ., СЕГ.ВР., 3Л., МН.Ч. = гъкали (са)
| ПР.НАКЛ., МИН.СВ.ВР., 1Л., ЕД.Ч., М.Р. = гъкал съм
| ПР.НАКЛ., МИН.СВ.ВР., 1Л., ЕД.Ч., Ж.Р. = гъкала съм
| ПР.НАКЛ., МИН.СВ.ВР., 1Л., ЕД.Ч., СР.Р. = гъкало съм
| ПР.НАКЛ., МИН.СВ.ВР., 1Л., МН.Ч. = гъкали сме
| ПР.НАКЛ., МИН.СВ.ВР., 2Л., ЕД.Ч., М.Р. = гъкал си
| ПР.НАКЛ., МИН.СВ.ВР., 2Л., ЕД.Ч., Ж.Р. = гъкала си
| ПР.НАКЛ., МИН.СВ.ВР., 2Л., ЕД.Ч., СР.Р. = гъкало си
| ПР.НАКЛ., МИН.СВ.ВР., 2Л., МН.Ч. = гъкали сте
| ПР.НАКЛ., МИН.СВ.ВР., 3Л., ЕД.Ч., М.Р. = гъкал (е)
| ПР.НАКЛ., МИН.СВ.ВР., 3Л., ЕД.Ч., Ж.Р. = гъкала (е)
| ПР.НАКЛ., МИН.СВ.ВР., 3Л., ЕД.Ч., СР.Р. = гъкало (е)
| ПР.НАКЛ., МИН.СВ.ВР., 3Л., МН.Ч. = гъкали (са)
| ПР.НАКЛ., МИН.НЕОПР.ВР., 1Л., ЕД.Ч., М.Р. = бил съм гъкал
| ПР.НАКЛ., МИН.НЕОПР.ВР., 1Л., ЕД.Ч., Ж.Р. = била съм гъкала
| ПР.НАКЛ., МИН.НЕОПР.ВР., 1Л., ЕД.Ч., СР.Р. = било съм гъкало
| ПР.НАКЛ., МИН.НЕОПР.ВР., 1Л., МН.Ч. = били сме гъкали
| ПР.НАКЛ., МИН.НЕОПР.ВР., 2Л., ЕД.Ч., М.Р. = бил си гъкал
| ПР.НАКЛ., МИН.НЕОПР.ВР., 2Л., ЕД.Ч., Ж.Р. = била си гъкала
| ПР.НАКЛ., МИН.НЕОПР.ВР., 2Л., ЕД.Ч., СР.Р. = било си гъкало
| ПР.НАКЛ., МИН.НЕОПР.ВР., 2Л., МН.Ч. = били сте гъкали
| ПР.НАКЛ., МИН.НЕОПР.ВР., 3Л., ЕД.Ч., М.Р. = бил (е) гъкал
| ПР.НАКЛ., МИН.НЕОПР.ВР., 3Л., ЕД.Ч., Ж.Р. = била (е) гъкала
| ПР.НАКЛ., МИН.НЕОПР.ВР., 3Л., ЕД.Ч., СР.Р. = било (е) гъкало
| ПР.НАКЛ., МИН.НЕОПР.ВР., 3Л., МН.Ч. = били (са) гъкали
| ПР.НАКЛ., БЪД.ВР., 1Л., ЕД.Ч., М.Р. = щял съм да гъкам
| ПР.НАКЛ., БЪД.ВР., 1Л., ЕД.Ч., Ж.Р. = щяла съм да гъкам
| ПР.НАКЛ., БЪД.ВР., 1Л., ЕД.Ч., СР.Р. = щяло съм да гъкам
| ПР.НАКЛ., БЪД.ВР., 1Л., МН.Ч. = щели сме да гъкаме
| ПР.НАКЛ., БЪД.ВР., 2Л., ЕД.Ч., М.Р. = щял си да гъкаш
| ПР.НАКЛ., БЪД.ВР., 2Л., ЕД.Ч., Ж.Р. = щяла си да гъкаш
| ПР.НАКЛ., БЪД.ВР., 2Л., ЕД.Ч., СР.Р. = щяло си да гъкаш
| ПР.НАКЛ., БЪД.ВР., 2Л., МН.Ч. = щели сте да гъкате
| ПР.НАКЛ., БЪД.ВР., 3Л., ЕД.Ч., М.Р. = щял (е) да гъка
| ПР.НАКЛ., БЪД.ВР., 3Л., ЕД.Ч., Ж.Р. = щяла (е) да гъка
| ПР.НАКЛ., БЪД.ВР., 3Л., ЕД.Ч., СР.Р. = щяло (е) да гъка
| ПР.НАКЛ., БЪД.ВР., 3Л., МН.Ч. = щели (са) да гъкат
| ПР.НАКЛ., БЪД.ПРЕД.ВР., 1Л., ЕД.Ч., М.Р. = щял съм да съм гъкал
| ПР.НАКЛ., БЪД.ПРЕД.ВР., 1Л., ЕД.Ч., Ж.Р. = щяла съм да съм гъкала
| ПР.НАКЛ., БЪД.ПРЕД.ВР., 1Л., ЕД.Ч., СР.Р. = щяло съм да съм гъкало
| ПР.НАКЛ., БЪД.ПРЕД.ВР., 1Л., МН.Ч. = щели сме да сме гъкали
| ПР.НАКЛ., БЪД.ПРЕД.ВР., 2Л., ЕД.Ч., М.Р. = щял си да си гъкал
| ПР.НАКЛ., БЪД.ПРЕД.ВР., 2Л., ЕД.Ч., Ж.Р. = щяла си да си гъкала
| ПР.НАКЛ., БЪД.ПРЕД.ВР., 2Л., ЕД.Ч., СР.Р. = щяло си да си гъкало
| ПР.НАКЛ., БЪД.ПРЕД.ВР., 2Л., МН.Ч. = щели сте да сте гъкали
| ПР.НАКЛ., БЪД.ПРЕД.ВР., 3Л., ЕД.Ч., М.Р. = щял (е) да е гъкал
| ПР.НАКЛ., БЪД.ПРЕД.ВР., 3Л., ЕД.Ч., Ж.Р. = щяла (е) да е гъкала
| ПР.НАКЛ., БЪД.ПРЕД.ВР., 3Л., ЕД.Ч., СР.Р. = щяло (е) да е гъкало
| ПР.НАКЛ., БЪД.ПРЕД.ВР., 3Л., МН.Ч. = щели (са) да са гъкали
| УСЛОВНО НАКЛОНЕНИЕ, 1Л., ЕД.Ч., М.Р. = бих гъкал
| УСЛОВНО НАКЛОНЕНИЕ, 1Л., ЕД.Ч., Ж.Р. = бих гъкала
| УСЛОВНО НАКЛОНЕНИЕ, 1Л., ЕД.Ч., СР.Р. = бих гъкало
| УСЛОВНО НАКЛОНЕНИЕ, 1Л., МН.Ч. = бихме гъкали
| УСЛОВНО НАКЛОНЕНИЕ, 2Л., ЕД.Ч., М.Р. = би гъкал
| УСЛОВНО НАКЛОНЕНИЕ, 2Л., ЕД.Ч., Ж.Р. = би гъкала
| УСЛОВНО НАКЛОНЕНИЕ, 2Л., ЕД.Ч., СР.Р. = би гъкало
| УСЛОВНО НАКЛОНЕНИЕ, 2Л., МН.Ч. = бихте гъкали
| УСЛОВНО НАКЛОНЕНИЕ, 3Л., ЕД.Ч., М.Р. = би гъкал
| УСЛОВНО НАКЛОНЕНИЕ, 3Л., ЕД.Ч., Ж.Р. = би гъкала
| УСЛОВНО НАКЛОНЕНИЕ, 3Л., ЕД.Ч., СР.Р. = би гъкало
| УСЛОВНО НАКЛОНЕНИЕ, 3Л., МН.Ч. = биха гъкали
| ПОВЕЛИТЕЛНО НАКЛОНЕНИЕ, ЕД.Ч. = гъ·кай
| ПОВЕЛИТЕЛНО НАКЛОНЕНИЕ, МН.Ч. = гъ·кай·те
| МИН.СТРАД.ПРИЧ. М.Р. = гъ·кан
| МИН.СТРАД.ПРИЧ. М.Р. НЕПЪЛЕН ЧЛЕН = гъ·ка·ния
| МИН.СТРАД.ПРИЧ. М.Р. ПЪЛЕН ЧЛЕН = гъ·ка·ни·ят
| МИН.СТРАД.ПРИЧ. Ж.Р. = гъ·ка·на
| МИН.СТРАД.ПРИЧ. Ж.Р. ЧЛЕН = гъ·ка·на·та
| МИН.СТРАД.ПРИЧ. СР.Р. = гъ·ка·но
| МИН.СТРАД.ПРИЧ. СР.Р. ЧЛЕН = гъ·ка·но·то
| МИН.СТРАД.ПРИЧ. МН.Ч. = гъ·ка·ни
| МИН.СТРАД.ПРИЧ. МН.Ч. ЧЛЕН = гъ·ка·ни·те
| МИН.ДЕЯТ.СВ.ПРИЧ. М.Р. = гъ·кал
| МИН.ДЕЯТ.СВ.ПРИЧ. М.Р. НЕПЪЛЕН ЧЛЕН = гъ·ка·лия
| МИН.ДЕЯТ.СВ.ПРИЧ. М.Р. ПЪЛЕН ЧЛЕН = гъ·ка·ли·ят
| МИН.ДЕЯТ.СВ.ПРИЧ. Ж.Р. = гъ·ка·ла
| МИН.ДЕЯТ.СВ.ПРИЧ. Ж.Р. ЧЛЕН = гъ·ка·ла·та
| МИН.ДЕЯТ.СВ.ПРИЧ. СР.Р. = гъ·ка·ло
| МИН.ДЕЯТ.СВ.ПРИЧ. СР.Р. ЧЛЕН = гъ·ка·ло·то
| МИН.ДЕЯТ.СВ.ПРИЧ. МН.Ч. = гъ·ка·ли
| МИН.ДЕЯТ.СВ.ПРИЧ. МН.Ч. ЧЛЕН = гъ·ка·ли·те
| МИН.ДЕЯТ.НЕСВ.ПРИЧ. М.Р. = гъ·кал
| МИН.ДЕЯТ.НЕСВ.ПРИЧ. М.Р. НЕПЪЛЕН ЧЛЕН = гъ·ка·лия
| МИН.ДЕЯТ.НЕСВ.ПРИЧ. М.Р. ПЪЛЕН ЧЛЕН = гъ·ка·ли·ят
| МИН.ДЕЯТ.НЕСВ.ПРИЧ. Ж.Р. = гъ·ка·ла
| МИН.ДЕЯТ.НЕСВ.ПРИЧ. Ж.Р. ЧЛЕН = гъ·ка·ла·та
| МИН.ДЕЯТ.НЕСВ.ПРИЧ. СР.Р. = гъ·ка·ло
| МИН.ДЕЯТ.НЕСВ.ПРИЧ. СР.Р. ЧЛЕН = гъ·ка·ло·то
| МИН.ДЕЯТ.НЕСВ.ПРИЧ. МН.Ч. = гъ·ка·ли
| МИН.ДЕЯТ.НЕСВ.ПРИЧ. МН.Ч. ЧЛЕН = гъ·ка·ли·те
| СЕГ.ДЕЯТ.ПРИЧ. М.Р. = гъ·кащ
| СЕГ.ДЕЯТ.ПРИЧ. М.Р. НЕПЪЛЕН ЧЛЕН = гъ·ка·щия
| СЕГ.ДЕЯТ.ПРИЧ. М.Р. ПЪЛЕН ЧЛЕН = гъ·ка·щи·ят
| СЕГ.ДЕЯТ.ПРИЧ. Ж.Р. = гъ·ка·ща
| СЕГ.ДЕЯТ.ПРИЧ. Ж.Р. ЧЛЕН = гъ·ка·ща·та
| СЕГ.ДЕЯТ.ПРИЧ. СР.Р. = гъ·ка·що
| СЕГ.ДЕЯТ.ПРИЧ. СР.Р. ЧЛЕН = гъ·ка·що·то
| СЕГ.ДЕЯТ.ПРИЧ. МН.Ч. = гъ·ка·щи
| СЕГ.ДЕЯТ.ПРИЧ. МН.Ч. ЧЛЕН = гъ·ка·щи·те
| ДЕЕПРИЧАСТИЕ = гъ·кай·ки
| СКРИТИ ПРЕПРАТКИ = 
[[гъкам]],
[[гъкаш]],
[[гъка]],
[[гъкаме]],
[[гъкате]],
[[гъкат]],
[[гъках]],
[[гъкахме]],
[[гъкахте]],
[[гъкаха]],
[[гъкаше]],
[[гъкай]],
[[гъкайте]],
[[гъкал]],
[[гъкалия]],
[[гъкалият]],
[[гъкала]],
[[гъкалата]],
[[гъкало]],
[[гъкалото]],
[[гъкали]],
[[гъкалите]],
[[гъкан]],
[[гъкания]],
[[гъканият]],
[[гъкана]],
[[гъканата]],
[[гъкано]],
[[гъканото]],
[[гъкани]],
[[гъканите]],
[[гъкащ]],
[[гъкащия]],
[[гъкащият]],
[[гъкаща]],
[[гъкащата]],
[[гъкащо]],
[[гъкащото]],
[[гъкащи]],
[[гъкащите]],
[[гъкайки]],
[[гъкал съм]],
[[гъкала съм]],
[[гъкало съм]],
[[гъкали сме]],
[[гъкал си]],
[[гъкала си]],
[[гъкало си]],
[[гъкали сте]],
[[гъкал е]],
[[гъкала е]],
[[гъкало е]],
[[гъкали са]],
[[бях гъкал]],
[[бях гъкала]],
[[бях гъкало]],
[[бяхме гъкали]],
[[беше гъкал]],
[[беше гъкала]],
[[беше гъкало]],
[[бяхте гъкали]],
[[бяха гъкали]],
[[ще гъкам]],
[[ще гъкаме]],
[[ще гъкаш]],
[[ще гъкате]],
[[ще гъка]],
[[ще гъкат]],
[[ще съм гъкал]],
[[ще съм гъкала]],
[[ще съм гъкало]],
[[ще сме гъкали]],
[[ще си гъкал]],
[[ще си гъкала]],
[[ще си гъкало]],
[[ще сте гъкали]],
[[ще е гъкал]],
[[ще е гъкала]],
[[ще е гъкало]],
[[ще са гъкали]],
[[щях да гъкам]],
[[щяхме да гъкаме]],
[[щеше да гъкаш]],
[[щяхте да гъкате]],
[[щеше да гъка]],
[[щяха да гъкат]],
[[щях да съм гъкал]],
[[щях да съм гъкала]],
[[щях да съм гъкало]],
[[щяхме да сме гъкали]],
[[щеше да си гъкал]],
[[щеше да си гъкала]],
[[щеше да си гъкало]],
[[щяхте да сте гъкали]],
[[щеше да е гъкал]],
[[щеше да е гъкала]],
[[щеше да е гъкало]],
[[щяха да са гъкали]],
[[бил съм гъкал]],
[[била съм гъкала]],
[[било съм гъкало]],
[[били сме гъкали]],
[[бил си гъкал]],
[[била си гъкала]],
[[било си гъкало]],
[[били сте гъкали]],
[[бил е гъкал]],
[[била е гъкала]],
[[било е гъкало]],
[[били са гъкали]],
[[щял съм да гъкам]],
[[щяла съм да гъкам]],
[[щяло съм да гъкам]],
[[щели сме да гъкаме]],
[[щял си да гъкаш]],
[[щяла си да гъкаш]],
[[щяло си да гъкаш]],
[[щели сте да гъкате]],
[[щял да гъка]],
[[щяла да гъка]],
[[щяло да гъка]],
[[щели да гъкат]],
[[щял е да гъка]],
[[щяла е да гъка]],
[[щяло е да гъка]],
[[щели са да гъкат]],
[[щял съм да съм гъкал]],
[[щяла съм да съм гъкала]],
[[щяло съм да съм гъкало]],
[[щели сме да сме гъкали]],
[[щял си да си гъкал]],
[[щяла си да си гъкала]],
[[щяло си да си гъкало]],
[[щели сте да сте гъкали]],
[[щял да е гъкал]],
[[щяла да е гъкала]],
[[щяло да е гъкало]],
[[щели да са гъкали]],
[[щял е да е гъкал]],
[[щяла е да е гъкала]],
[[щяло е да е гъкало]],
[[щели са да са гъкали]],
[[бих гъкал]],
[[бих гъкала]],
[[бих гъкало]],
[[бихме гъкали]],
[[би гъкал]],
[[би гъкала]],
[[би гъкало]],
[[бихте гъкали]],
[[биха гъкали]],
}}</text>
      <sha1>36hl73li97efdugy6t6dexr5y7psg91</sha1>
    </revision>
  </page>
  <page>
    <title>Шаблон:Словоформи/гъквам</title>
    <ns>10</ns>
    <id>492094</id>
    <revision>
      <id>524076</id>
      <timestamp>2005-05-09T06:44:20Z</timestamp>
      <contributor>
        <username>Bgbot</username>
        <id>83</id>
      </contributor>
      <comment>Борислав: Шаблон със словоформи</comment>
      <model>wikitext</model>
      <format>text/x-wiki</format>
      <text bytes="19112" xml:space="preserve">{{Шаблон:Словоформи/Глагол|
  ОСНОВНА ФОРМА = гъквам
| СЕГ.ВР., 1Л., ЕД.Ч. = гък·вам
| СЕГ.ВР., 1Л., МН.Ч. = гък·ва·ме
| СЕГ.ВР., 2Л., ЕД.Ч. = гък·ваш
| СЕГ.ВР., 2Л., МН.Ч. = гък·ва·те
| СЕГ.ВР., 3Л., ЕД.Ч. = гък·ва
| СЕГ.ВР., 3Л., МН.Ч. = гък·ват
| МИН.СВ.ВР., 1Л., ЕД.Ч. = гък·вах
| МИН.СВ.ВР., 1Л., МН.Ч. = гък·вах·ме
| МИН.СВ.ВР., 2Л., ЕД.Ч. = гък·ва
| МИН.СВ.ВР., 2Л., МН.Ч. = гък·вах·те
| МИН.СВ.ВР., 3Л., ЕД.Ч. = гък·ва
| МИН.СВ.ВР., 3Л., МН.Ч. = гък·ва·ха
| МИН.НЕСВ.ВР., 1Л., ЕД.Ч. = гък·вах
| МИН.НЕСВ.ВР., 1Л., МН.Ч. = гък·вах·ме
| МИН.НЕСВ.ВР., 2Л., ЕД.Ч. = гък·ва·ше
| МИН.НЕСВ.ВР., 2Л., МН.Ч. = гък·вах·те
| МИН.НЕСВ.ВР., 3Л., ЕД.Ч. = гък·ва·ше
| МИН.НЕСВ.ВР., 3Л., МН.Ч. = гък·ва·ха
| МИН.НЕОПР.ВР., 1Л., ЕД.Ч., М.Р. = гъквал съм
| МИН.НЕОПР.ВР., 1Л., ЕД.Ч., Ж.Р. = гъквала съм
| МИН.НЕОПР.ВР., 1Л., ЕД.Ч., СР.Р. = гъквало съм
| МИН.НЕОПР.ВР., 1Л., МН.Ч. = гъквали сме
| МИН.НЕОПР.ВР., 2Л., ЕД.Ч., М.Р. = гъквал си
| МИН.НЕОПР.ВР., 2Л., ЕД.Ч., Ж.Р. = гъквала си
| МИН.НЕОПР.ВР., 2Л., ЕД.Ч., СР.Р. = гъквало си
| МИН.НЕОПР.ВР., 2Л., МН.Ч. = гъквали сте
| МИН.НЕОПР.ВР., 3Л., ЕД.Ч., М.Р. = гъквал е
| МИН.НЕОПР.ВР., 3Л., ЕД.Ч., Ж.Р. = гъквала е
| МИН.НЕОПР.ВР., 3Л., ЕД.Ч., СР.Р. = гъквало е
| МИН.НЕОПР.ВР., 3Л., МН.Ч. = гъквали са
| МИН.ПРЕД.ВР., 1Л., ЕД.Ч., М.Р. = бях гъквал
| МИН.ПРЕД.ВР., 1Л., ЕД.Ч., Ж.Р. = бях гъквала
| МИН.ПРЕД.ВР., 1Л., ЕД.Ч., СР.Р. = бях гъквало
| МИН.ПРЕД.ВР., 1Л., МН.Ч. = бяхме гъквали
| МИН.ПРЕД.ВР., 2Л., ЕД.Ч., М.Р. = беше гъквал
| МИН.ПРЕД.ВР., 2Л., ЕД.Ч., Ж.Р. = беше гъквала
| МИН.ПРЕД.ВР., 2Л., ЕД.Ч., СР.Р. = беше гъквало
| МИН.ПРЕД.ВР., 2Л., МН.Ч. = бяхте гъквали
| МИН.ПРЕД.ВР., 3Л., ЕД.Ч., М.Р. = беше гъквал
| МИН.ПРЕД.ВР., 3Л., ЕД.Ч., Ж.Р. = беше гъквала
| МИН.ПРЕД.ВР., 3Л., ЕД.Ч., СР.Р. = беше гъквало
| МИН.ПРЕД.ВР., 3Л., МН.Ч. = бяха гъквали
| БЪД.ВР., 1Л., ЕД.Ч. = ще гъквам
| БЪД.ВР., 1Л., МН.Ч. = ще гъкваме
| БЪД.ВР., 2Л., ЕД.Ч. = ще гъкваш
| БЪД.ВР., 2Л., МН.Ч. = ще гъквате
| БЪД.ВР., 3Л., ЕД.Ч. = ще гъква
| БЪД.ВР., 3Л., МН.Ч. = ще гъкват
| БЪД.ПРЕД.ВР., 1Л., ЕД.Ч., М.Р. = ще съм гъквал
| БЪД.ПРЕД.ВР., 1Л., ЕД.Ч., Ж.Р. = ще съм гъквала
| БЪД.ПРЕД.ВР., 1Л., ЕД.Ч., СР.Р. = ще съм гъквало
| БЪД.ПРЕД.ВР., 1Л., МН.Ч. = ще сме гъквали
| БЪД.ПРЕД.ВР., 2Л., ЕД.Ч., М.Р. = ще си гъквал
| БЪД.ПРЕД.ВР., 2Л., ЕД.Ч., Ж.Р. = ще си гъквала
| БЪД.ПРЕД.ВР., 2Л., ЕД.Ч., СР.Р. = ще си гъквало
| БЪД.ПРЕД.ВР., 2Л., МН.Ч. = ще сте гъквали
| БЪД.ПРЕД.ВР., 3Л., ЕД.Ч., М.Р. = ще е гъквал
| БЪД.ПРЕД.ВР., 3Л., ЕД.Ч., Ж.Р. = ще е гъквала
| БЪД.ПРЕД.ВР., 3Л., ЕД.Ч., СР.Р. = ще е гъквало
| БЪД.ПРЕД.ВР., 3Л., МН.Ч. = ще са гъквали
| БЪД.ВР. В МИН., 1Л., ЕД.Ч. = щях да гъквам
| БЪД.ВР. В МИН., 1Л., МН.Ч. = щяхме да гъкваме
| БЪД.ВР. В МИН., 2Л., ЕД.Ч. = щеше да гъкваш
| БЪД.ВР. В МИН., 2Л., МН.Ч. = щяхте да гъквате
| БЪД.ВР. В МИН., 3Л., ЕД.Ч. = щеше да гъква
| БЪД.ВР. В МИН., 3Л., МН.Ч. = щяха да гъкват
| БЪД.ПРЕД.ВР. В МИН., 1Л., ЕД.Ч., М.Р. = щях да съм гъквал
| БЪД.ПРЕД.ВР. В МИН., 1Л., ЕД.Ч., Ж.Р. = щях да съм гъквала
| БЪД.ПРЕД.ВР. В МИН., 1Л., ЕД.Ч., СР.Р. = щях да съм гъквало
| БЪД.ПРЕД.ВР. В МИН., 1Л., МН.Ч. = щяхме да сме гъквали
| БЪД.ПРЕД.ВР. В МИН., 2Л., ЕД.Ч., М.Р. = щеше да си гъквал
| БЪД.ПРЕД.ВР. В МИН., 2Л., ЕД.Ч., Ж.Р. = щеше да си гъквала
| БЪД.ПРЕД.ВР. В МИН., 2Л., ЕД.Ч., СР.Р. = щеше да си гъквало
| БЪД.ПРЕД.ВР. В МИН., 2Л., МН.Ч. = щяхте да сте гъквали
| БЪД.ПРЕД.ВР. В МИН., 3Л., ЕД.Ч., М.Р. = щеше да е гъквал
| БЪД.ПРЕД.ВР. В МИН., 3Л., ЕД.Ч., Ж.Р. = щеше да е гъквала
| БЪД.ПРЕД.ВР. В МИН., 3Л., ЕД.Ч., СР.Р. = щеше да е гъквало
| БЪД.ПРЕД.ВР. В МИН., 3Л., МН.Ч. = щяха да са гъквали
| ПР.НАКЛ., СЕГ.ВР., 1Л., ЕД.Ч., М.Р. = гъквал съм
| ПР.НАКЛ., СЕГ.ВР., 1Л., ЕД.Ч., Ж.Р. = гъквала съм
| ПР.НАКЛ., СЕГ.ВР., 1Л., ЕД.Ч., СР.Р. = гъквало съм
| ПР.НАКЛ., СЕГ.ВР., 1Л., МН.Ч. = гъквали сме
| ПР.НАКЛ., СЕГ.ВР., 2Л., ЕД.Ч., М.Р. = гъквал си
| ПР.НАКЛ., СЕГ.ВР., 2Л., ЕД.Ч., Ж.Р. = гъквала си
| ПР.НАКЛ., СЕГ.ВР., 2Л., ЕД.Ч., СР.Р. = гъквало си
| ПР.НАКЛ., СЕГ.ВР., 2Л., МН.Ч. = гъквали сте
| ПР.НАКЛ., СЕГ.ВР., 3Л., ЕД.Ч., М.Р. = гъквал (е)
| ПР.НАКЛ., СЕГ.ВР., 3Л., ЕД.Ч., Ж.Р. = гъквала (е)
| ПР.НАКЛ., СЕГ.ВР., 3Л., ЕД.Ч., СР.Р. = гъквало (е)
| ПР.НАКЛ., СЕГ.ВР., 3Л., МН.Ч. = гъквали (са)
| ПР.НАКЛ., МИН.СВ.ВР., 1Л., ЕД.Ч., М.Р. = гъквал съм
| ПР.НАКЛ., МИН.СВ.ВР., 1Л., ЕД.Ч., Ж.Р. = гъквала съм
| ПР.НАКЛ., МИН.СВ.ВР., 1Л., ЕД.Ч., СР.Р. = гъквало съм
| ПР.НАКЛ., МИН.СВ.ВР., 1Л., МН.Ч. = гъквали сме
| ПР.НАКЛ., МИН.СВ.ВР., 2Л., ЕД.Ч., М.Р. = гъквал си
| ПР.НАКЛ., МИН.СВ.ВР., 2Л., ЕД.Ч., Ж.Р. = гъквала си
| ПР.НАКЛ., МИН.СВ.ВР., 2Л., ЕД.Ч., СР.Р. = гъквало си
| ПР.НАКЛ., МИН.СВ.ВР., 2Л., МН.Ч. = гъквали сте
| ПР.НАКЛ., МИН.СВ.ВР., 3Л., ЕД.Ч., М.Р. = гъквал (е)
| ПР.НАКЛ., МИН.СВ.ВР., 3Л., ЕД.Ч., Ж.Р. = гъквала (е)
| ПР.НАКЛ., МИН.СВ.ВР., 3Л., ЕД.Ч., СР.Р. = гъквало (е)
| ПР.НАКЛ., МИН.СВ.ВР., 3Л., МН.Ч. = гъквали (са)
| ПР.НАКЛ., МИН.НЕОПР.ВР., 1Л., ЕД.Ч., М.Р. = бил съм гъквал
| ПР.НАКЛ., МИН.НЕОПР.ВР., 1Л., ЕД.Ч., Ж.Р. = била съм гъквала
| ПР.НАКЛ., МИН.НЕОПР.ВР., 1Л., ЕД.Ч., СР.Р. = било съм гъквало
| ПР.НАКЛ., МИН.НЕОПР.ВР., 1Л., МН.Ч. = били сме гъквали
| ПР.НАКЛ., МИН.НЕОПР.ВР., 2Л., ЕД.Ч., М.Р. = бил си гъквал
| ПР.НАКЛ., МИН.НЕОПР.ВР., 2Л., ЕД.Ч., Ж.Р. = била си гъквала
| ПР.НАКЛ., МИН.НЕОПР.ВР., 2Л., ЕД.Ч., СР.Р. = било си гъквало
| ПР.НАКЛ., МИН.НЕОПР.ВР., 2Л., МН.Ч. = били сте гъквали
| ПР.НАКЛ., МИН.НЕОПР.ВР., 3Л., ЕД.Ч., М.Р. = бил (е) гъквал
| ПР.НАКЛ., МИН.НЕОПР.ВР., 3Л., ЕД.Ч., Ж.Р. = била (е) гъквала
| ПР.НАКЛ., МИН.НЕОПР.ВР., 3Л., ЕД.Ч., СР.Р. = било (е) гъквало
| ПР.НАКЛ., МИН.НЕОПР.ВР., 3Л., МН.Ч. = били (са) гъквали
| ПР.НАКЛ., БЪД.ВР., 1Л., ЕД.Ч., М.Р. = щял съм да гъквам
| ПР.НАКЛ., БЪД.ВР., 1Л., ЕД.Ч., Ж.Р. = щяла съм да гъквам
| ПР.НАКЛ., БЪД.ВР., 1Л., ЕД.Ч., СР.Р. = щяло съм да гъквам
| ПР.НАКЛ., БЪД.ВР., 1Л., МН.Ч. = щели сме да гъкваме
| ПР.НАКЛ., БЪД.ВР., 2Л., ЕД.Ч., М.Р. = щял си да гъкваш
| ПР.НАКЛ., БЪД.ВР., 2Л., ЕД.Ч., Ж.Р. = щяла си да гъкваш
| ПР.НАКЛ., БЪД.ВР., 2Л., ЕД.Ч., СР.Р. = щяло си да гъкваш
| ПР.НАКЛ., БЪД.ВР., 2Л., МН.Ч. = щели сте да гъквате
| ПР.НАКЛ., БЪД.ВР., 3Л., ЕД.Ч., М.Р. = щял (е) да гъква
| ПР.НАКЛ., БЪД.ВР., 3Л., ЕД.Ч., Ж.Р. = щяла (е) да гъква
| ПР.НАКЛ., БЪД.ВР., 3Л., ЕД.Ч., СР.Р. = щяло (е) да гъква
| ПР.НАКЛ., БЪД.ВР., 3Л., МН.Ч. = щели (са) да гъкват
| ПР.НАКЛ., БЪД.ПРЕД.ВР., 1Л., ЕД.Ч., М.Р. = щял съм да съм гъквал
| ПР.НАКЛ., БЪД.ПРЕД.ВР., 1Л., ЕД.Ч., Ж.Р. = щяла съм да съм гъквала
| ПР.НАКЛ., БЪД.ПРЕД.ВР., 1Л., ЕД.Ч., СР.Р. = щяло съм да съм гъквало
| ПР.НАКЛ., БЪД.ПРЕД.ВР., 1Л., МН.Ч. = щели сме да сме гъквали
| ПР.НАКЛ., БЪД.ПРЕД.ВР., 2Л., ЕД.Ч., М.Р. = щял си да си гъквал
| ПР.НАКЛ., БЪД.ПРЕД.ВР., 2Л., ЕД.Ч., Ж.Р. = щяла си да си гъквала
| ПР.НАКЛ., БЪД.ПРЕД.ВР., 2Л., ЕД.Ч., СР.Р. = щяло си да си гъквало
| ПР.НАКЛ., БЪД.ПРЕД.ВР., 2Л., МН.Ч. = щели сте да сте гъквали
| ПР.НАКЛ., БЪД.ПРЕД.ВР., 3Л., ЕД.Ч., М.Р. = щял (е) да е гъквал
| ПР.НАКЛ., БЪД.ПРЕД.ВР., 3Л., ЕД.Ч., Ж.Р. = щяла (е) да е гъквала
| ПР.НАКЛ., БЪД.ПРЕД.ВР., 3Л., ЕД.Ч., СР.Р. = щяло (е) да е гъквало
| ПР.НАКЛ., БЪД.ПРЕД.ВР., 3Л., МН.Ч. = щели (са) да са гъквали
| УСЛОВНО НАКЛОНЕНИЕ, 1Л., ЕД.Ч., М.Р. = бих гъквал
| УСЛОВНО НАКЛОНЕНИЕ, 1Л., ЕД.Ч., Ж.Р. = бих гъквала
| УСЛОВНО НАКЛОНЕНИЕ, 1Л., ЕД.Ч., СР.Р. = бих гъквало
| УСЛОВНО НАКЛОНЕНИЕ, 1Л., МН.Ч. = бихме гъквали
| УСЛОВНО НАКЛОНЕНИЕ, 2Л., ЕД.Ч., М.Р. = би гъквал
| УСЛОВНО НАКЛОНЕНИЕ, 2Л., ЕД.Ч., Ж.Р. = би гъквала
| УСЛОВНО НАКЛОНЕНИЕ, 2Л., ЕД.Ч., СР.Р. = би гъквало
| УСЛОВНО НАКЛОНЕНИЕ, 2Л., МН.Ч. = бихте гъквали
| УСЛОВНО НАКЛОНЕНИЕ, 3Л., ЕД.Ч., М.Р. = би гъквал
| УСЛОВНО НАКЛОНЕНИЕ, 3Л., ЕД.Ч., Ж.Р. = би гъквала
| УСЛОВНО НАКЛОНЕНИЕ, 3Л., ЕД.Ч., СР.Р. = би гъквало
| УСЛОВНО НАКЛОНЕНИЕ, 3Л., МН.Ч. = биха гъквали
| ПОВЕЛИТЕЛНО НАКЛОНЕНИЕ, ЕД.Ч. = гък·вай
| ПОВЕЛИТЕЛНО НАКЛОНЕНИЕ, МН.Ч. = гък·вай·те
| МИН.СТРАД.ПРИЧ. М.Р. = гък·ван
| МИН.СТРАД.ПРИЧ. М.Р. НЕПЪЛЕН ЧЛЕН = гък·ва·ния
| МИН.СТРАД.ПРИЧ. М.Р. ПЪЛЕН ЧЛЕН = гък·ва·ни·ят
| МИН.СТРАД.ПРИЧ. Ж.Р. = гък·ва·на
| МИН.СТРАД.ПРИЧ. Ж.Р. ЧЛЕН = гък·ва·на·та
| МИН.СТРАД.ПРИЧ. СР.Р. = гък·ва·но
| МИН.СТРАД.ПРИЧ. СР.Р. ЧЛЕН = гък·ва·но·то
| МИН.СТРАД.ПРИЧ. МН.Ч. = гък·ва·ни
| МИН.СТРАД.ПРИЧ. МН.Ч. ЧЛЕН = гък·ва·ни·те
| МИН.ДЕЯТ.СВ.ПРИЧ. М.Р. = гък·вал
| МИН.ДЕЯТ.СВ.ПРИЧ. М.Р. НЕПЪЛЕН ЧЛЕН = гък·ва·лия
| МИН.ДЕЯТ.СВ.ПРИЧ. М.Р. ПЪЛЕН ЧЛЕН = гък·ва·ли·ят
| МИН.ДЕЯТ.СВ.ПРИЧ. Ж.Р. = гък·ва·ла
| МИН.ДЕЯТ.СВ.ПРИЧ. Ж.Р. ЧЛЕН = гък·ва·ла·та
| МИН.ДЕЯТ.СВ.ПРИЧ. СР.Р. = гък·ва·ло
| МИН.ДЕЯТ.СВ.ПРИЧ. СР.Р. ЧЛЕН = гък·ва·ло·то
| МИН.ДЕЯТ.СВ.ПРИЧ. МН.Ч. = гък·ва·ли
| МИН.ДЕЯТ.СВ.ПРИЧ. МН.Ч. ЧЛЕН = гък·ва·ли·те
| МИН.ДЕЯТ.НЕСВ.ПРИЧ. М.Р. = гък·вал
| МИН.ДЕЯТ.НЕСВ.ПРИЧ. М.Р. НЕПЪЛЕН ЧЛЕН = гък·ва·лия
| МИН.ДЕЯТ.НЕСВ.ПРИЧ. М.Р. ПЪЛЕН ЧЛЕН = гък·ва·ли·ят
| МИН.ДЕЯТ.НЕСВ.ПРИЧ. Ж.Р. = гък·ва·ла
| МИН.ДЕЯТ.НЕСВ.ПРИЧ. Ж.Р. ЧЛЕН = гък·ва·ла·та
| МИН.ДЕЯТ.НЕСВ.ПРИЧ. СР.Р. = гък·ва·ло
| МИН.ДЕЯТ.НЕСВ.ПРИЧ. СР.Р. ЧЛЕН = гък·ва·ло·то
| МИН.ДЕЯТ.НЕСВ.ПРИЧ. МН.Ч. = гък·ва·ли
| МИН.ДЕЯТ.НЕСВ.ПРИЧ. МН.Ч. ЧЛЕН = гък·ва·ли·те
| СЕГ.ДЕЯТ.ПРИЧ. М.Р. = гък·ващ
| СЕГ.ДЕЯТ.ПРИЧ. М.Р. НЕПЪЛЕН ЧЛЕН = гък·ва·щия
| СЕГ.ДЕЯТ.ПРИЧ. М.Р. ПЪЛЕН ЧЛЕН = гък·ва·щи·ят
| СЕГ.ДЕЯТ.ПРИЧ. Ж.Р. = гък·ва·ща
| СЕГ.ДЕЯТ.ПРИЧ. Ж.Р. ЧЛЕН = гък·ва·ща·та
| СЕГ.ДЕЯТ.ПРИЧ. СР.Р. = гък·ва·що
| СЕГ.ДЕЯТ.ПРИЧ. СР.Р. ЧЛЕН = гък·ва·що·то
| СЕГ.ДЕЯТ.ПРИЧ. МН.Ч. = гък·ва·щи
| СЕГ.ДЕЯТ.ПРИЧ. МН.Ч. ЧЛЕН = гък·ва·щи·те
| ДЕЕПРИЧАСТИЕ = гък·вай·ки
| СКРИТИ ПРЕПРАТКИ = 
[[гъквам]],
[[гъкваш]],
[[гъква]],
[[гъкваме]],
[[гъквате]],
[[гъкват]],
[[гъквах]],
[[гъквахме]],
[[гъквахте]],
[[гъкваха]],
[[гъкваше]],
[[гъквай]],
[[гъквайте]],
[[гъквал]],
[[гъквалия]],
[[гъквалият]],
[[гъквала]],
[[гъквалата]],
[[гъквало]],
[[гъквалото]],
[[гъквали]],
[[гъквалите]],
[[гъкван]],
[[гъквания]],
[[гъкваният]],
[[гъквана]],
[[гъкваната]],
[[гъквано]],
[[гъкваното]],
[[гъквани]],
[[гъкваните]],
[[гъкващ]],
[[гъкващия]],
[[гъкващият]],
[[гъкваща]],
[[гъкващата]],
[[гъкващо]],
[[гъкващото]],
[[гъкващи]],
[[гъкващите]],
[[гъквайки]],
[[гъквал съм]],
[[гъквала съм]],
[[гъквало съм]],
[[гъквали сме]],
[[гъквал си]],
[[гъквала си]],
[[гъквало си]],
[[гъквали сте]],
[[гъквал е]],
[[гъквала е]],
[[гъквало е]],
[[гъквали са]],
[[бях гъквал]],
[[бях гъквала]],
[[бях гъквало]],
[[бяхме гъквали]],
[[беше гъквал]],
[[беше гъквала]],
[[беше гъквало]],
[[бяхте гъквали]],
[[бяха гъквали]],
[[ще гъквам]],
[[ще гъкваме]],
[[ще гъкваш]],
[[ще гъквате]],
[[ще гъква]],
[[ще гъкват]],
[[ще съм гъквал]],
[[ще съм гъквала]],
[[ще съм гъквало]],
[[ще сме гъквали]],
[[ще си гъквал]],
[[ще си гъквала]],
[[ще си гъквало]],
[[ще сте гъквали]],
[[ще е гъквал]],
[[ще е гъквала]],
[[ще е гъквало]],
[[ще са гъквали]],
[[щях да гъквам]],
[[щяхме да гъкваме]],
[[щеше да гъкваш]],
[[щяхте да гъквате]],
[[щеше да гъква]],
[[щяха да гъкват]],
[[щях да съм гъквал]],
[[щях да съм гъквала]],
[[щях да съм гъквало]],
[[щяхме да сме гъквали]],
[[щеше да си гъквал]],
[[щеше да си гъквала]],
[[щеше да си гъквало]],
[[щяхте да сте гъквали]],
[[щеше да е гъквал]],
[[щеше да е гъквала]],
[[щеше да е гъквало]],
[[щяха да са гъквали]],
[[бил съм гъквал]],
[[била съм гъквала]],
[[било съм гъквало]],
[[били сме гъквали]],
[[бил си гъквал]],
[[била си гъквала]],
[[било си гъквало]],
[[били сте гъквали]],
[[бил е гъквал]],
[[била е гъквала]],
[[било е гъквало]],
[[били са гъквали]],
[[щял съм да гъквам]],
[[щяла съм да гъквам]],
[[щяло съм да гъквам]],
[[щели сме да гъкваме]],
[[щял си да гъкваш]],
[[щяла си да гъкваш]],
[[щяло си да гъкваш]],
[[щели сте да гъквате]],
[[щял да гъква]],
[[щяла да гъква]],
[[щяло да гъква]],
[[щели да гъкват]],
[[щял е да гъква]],
[[щяла е да гъква]],
[[щяло е да гъква]],
[[щели са да гъкват]],
[[щял съм да съм гъквал]],
[[щяла съм да съм гъквала]],
[[щяло съм да съм гъквало]],
[[щели сме да сме гъквали]],
[[щял си да си гъквал]],
[[щяла си да си гъквала]],
[[щяло си да си гъквало]],
[[щели сте да сте гъквали]],
[[щял да е гъквал]],
[[щяла да е гъквала]],
[[щяло да е гъквало]],
[[щели да са гъквали]],
[[щял е да е гъквал]],
[[щяла е да е гъквала]],
[[щяло е да е гъквало]],
[[щели са да са гъквали]],
[[бих гъквал]],
[[бих гъквала]],
[[бих гъквало]],
[[бихме гъквали]],
[[би гъквал]],
[[би гъквала]],
[[би гъквало]],
[[бихте гъквали]],
[[биха гъквали]],
}}</text>
      <sha1>9rhv0wecp2r909zk1mhhl461bcp5qmm</sha1>
    </revision>
  </page>
  <page>
    <title>Шаблон:Словоформи/гълтам</title>
    <ns>10</ns>
    <id>492104</id>
    <revision>
      <id>524086</id>
      <timestamp>2005-05-09T06:45:25Z</timestamp>
      <contributor>
        <username>Bgbot</username>
        <id>83</id>
      </contributor>
      <comment>Борислав: Шаблон със словоформи</comment>
      <model>wikitext</model>
      <format>text/x-wiki</format>
      <text bytes="19112" xml:space="preserve">{{Шаблон:Словоформи/Глагол|
  ОСНОВНА ФОРМА = гълтам
| СЕГ.ВР., 1Л., ЕД.Ч. = гъл·там
| СЕГ.ВР., 1Л., МН.Ч. = гъл·та·ме
| СЕГ.ВР., 2Л., ЕД.Ч. = гъл·таш
| СЕГ.ВР., 2Л., МН.Ч. = гъл·та·те
| СЕГ.ВР., 3Л., ЕД.Ч. = гъл·та
| СЕГ.ВР., 3Л., МН.Ч. = гъл·тат
| МИН.СВ.ВР., 1Л., ЕД.Ч. = гъл·тах
| МИН.СВ.ВР., 1Л., МН.Ч. = гъл·тах·ме
| МИН.СВ.ВР., 2Л., ЕД.Ч. = гъл·та
| МИН.СВ.ВР., 2Л., МН.Ч. = гъл·тах·те
| МИН.СВ.ВР., 3Л., ЕД.Ч. = гъл·та
| МИН.СВ.ВР., 3Л., МН.Ч. = гъл·та·ха
| МИН.НЕСВ.ВР., 1Л., ЕД.Ч. = гъл·тах
| МИН.НЕСВ.ВР., 1Л., МН.Ч. = гъл·тах·ме
| МИН.НЕСВ.ВР., 2Л., ЕД.Ч. = гъл·та·ше
| МИН.НЕСВ.ВР., 2Л., МН.Ч. = гъл·тах·те
| МИН.НЕСВ.ВР., 3Л., ЕД.Ч. = гъл·та·ше
| МИН.НЕСВ.ВР., 3Л., МН.Ч. = гъл·та·ха
| МИН.НЕОПР.ВР., 1Л., ЕД.Ч., М.Р. = гълтал съм
| МИН.НЕОПР.ВР., 1Л., ЕД.Ч., Ж.Р. = гълтала съм
| МИН.НЕОПР.ВР., 1Л., ЕД.Ч., СР.Р. = гълтало съм
| МИН.НЕОПР.ВР., 1Л., МН.Ч. = гълтали сме
| МИН.НЕОПР.ВР., 2Л., ЕД.Ч., М.Р. = гълтал си
| МИН.НЕОПР.ВР., 2Л., ЕД.Ч., Ж.Р. = гълтала си
| МИН.НЕОПР.ВР., 2Л., ЕД.Ч., СР.Р. = гълтало си
| МИН.НЕОПР.ВР., 2Л., МН.Ч. = гълтали сте
| МИН.НЕОПР.ВР., 3Л., ЕД.Ч., М.Р. = гълтал е
| МИН.НЕОПР.ВР., 3Л., ЕД.Ч., Ж.Р. = гълтала е
| МИН.НЕОПР.ВР., 3Л., ЕД.Ч., СР.Р. = гълтало е
| МИН.НЕОПР.ВР., 3Л., МН.Ч. = гълтали са
| МИН.ПРЕД.ВР., 1Л., ЕД.Ч., М.Р. = бях гълтал
| МИН.ПРЕД.ВР., 1Л., ЕД.Ч., Ж.Р. = бях гълтала
| МИН.ПРЕД.ВР., 1Л., ЕД.Ч., СР.Р. = бях гълтало
| МИН.ПРЕД.ВР., 1Л., МН.Ч. = бяхме гълтали
| МИН.ПРЕД.ВР., 2Л., ЕД.Ч., М.Р. = беше гълтал
| МИН.ПРЕД.ВР., 2Л., ЕД.Ч., Ж.Р. = беше гълтала
| МИН.ПРЕД.ВР., 2Л., ЕД.Ч., СР.Р. = беше гълтало
| МИН.ПРЕД.ВР., 2Л., МН.Ч. = бяхте гълтали
| МИН.ПРЕД.ВР., 3Л., ЕД.Ч., М.Р. = беше гълтал
| МИН.ПРЕД.ВР., 3Л., ЕД.Ч., Ж.Р. = беше гълтала
| МИН.ПРЕД.ВР., 3Л., ЕД.Ч., СР.Р. = беше гълтало
| МИН.ПРЕД.ВР., 3Л., МН.Ч. = бяха гълтали
| БЪД.ВР., 1Л., ЕД.Ч. = ще гълтам
| БЪД.ВР., 1Л., МН.Ч. = ще гълтаме
| БЪД.ВР., 2Л., ЕД.Ч. = ще гълташ
| БЪД.ВР., 2Л., МН.Ч. = ще гълтате
| БЪД.ВР., 3Л., ЕД.Ч. = ще гълта
| БЪД.ВР., 3Л., МН.Ч. = ще гълтат
| БЪД.ПРЕД.ВР., 1Л., ЕД.Ч., М.Р. = ще съм гълтал
| БЪД.ПРЕД.ВР., 1Л., ЕД.Ч., Ж.Р. = ще съм гълтала
| БЪД.ПРЕД.ВР., 1Л., ЕД.Ч., СР.Р. = ще съм гълтало
| БЪД.ПРЕД.ВР., 1Л., МН.Ч. = ще сме гълтали
| БЪД.ПРЕД.ВР., 2Л., ЕД.Ч., М.Р. = ще си гълтал
| БЪД.ПРЕД.ВР., 2Л., ЕД.Ч., Ж.Р. = ще си гълтала
| БЪД.ПРЕД.ВР., 2Л., ЕД.Ч., СР.Р. = ще си гълтало
| БЪД.ПРЕД.ВР., 2Л., МН.Ч. = ще сте гълтали
| БЪД.ПРЕД.ВР., 3Л., ЕД.Ч., М.Р. = ще е гълтал
| БЪД.ПРЕД.ВР., 3Л., ЕД.Ч., Ж.Р. = ще е гълтала
| БЪД.ПРЕД.ВР., 3Л., ЕД.Ч., СР.Р. = ще е гълтало
| БЪД.ПРЕД.ВР., 3Л., МН.Ч. = ще са гълтали
| БЪД.ВР. В МИН., 1Л., ЕД.Ч. = щях да гълтам
| БЪД.ВР. В МИН., 1Л., МН.Ч. = щяхме да гълтаме
| БЪД.ВР. В МИН., 2Л., ЕД.Ч. = щеше да гълташ
| БЪД.ВР. В МИН., 2Л., МН.Ч. = щяхте да гълтате
| БЪД.ВР. В МИН., 3Л., ЕД.Ч. = щеше да гълта
| БЪД.ВР. В МИН., 3Л., МН.Ч. = щяха да гълтат
| БЪД.ПРЕД.ВР. В МИН., 1Л., ЕД.Ч., М.Р. = щях да съм гълтал
| БЪД.ПРЕД.ВР. В МИН., 1Л., ЕД.Ч., Ж.Р. = щях да съм гълтала
| БЪД.ПРЕД.ВР. В МИН., 1Л., ЕД.Ч., СР.Р. = щях да съм гълтало
| БЪД.ПРЕД.ВР. В МИН., 1Л., МН.Ч. = щяхме да сме гълтали
| БЪД.ПРЕД.ВР. В МИН., 2Л., ЕД.Ч., М.Р. = щеше да си гълтал
| БЪД.ПРЕД.ВР. В МИН., 2Л., ЕД.Ч., Ж.Р. = щеше да си гълтала
| БЪД.ПРЕД.ВР. В МИН., 2Л., ЕД.Ч., СР.Р. = щеше да си гълтало
| БЪД.ПРЕД.ВР. В МИН., 2Л., МН.Ч. = щяхте да сте гълтали
| БЪД.ПРЕД.ВР. В МИН., 3Л., ЕД.Ч., М.Р. = щеше да е гълтал
| БЪД.ПРЕД.ВР. В МИН., 3Л., ЕД.Ч., Ж.Р. = щеше да е гълтала
| БЪД.ПРЕД.ВР. В МИН., 3Л., ЕД.Ч., СР.Р. = щеше да е гълтало
| БЪД.ПРЕД.ВР. В МИН., 3Л., МН.Ч. = щяха да са гълтали
| ПР.НАКЛ., СЕГ.ВР., 1Л., ЕД.Ч., М.Р. = гълтал съм
| ПР.НАКЛ., СЕГ.ВР., 1Л., ЕД.Ч., Ж.Р. = гълтала съм
| ПР.НАКЛ., СЕГ.ВР., 1Л., ЕД.Ч., СР.Р. = гълтало съм
| ПР.НАКЛ., СЕГ.ВР., 1Л., МН.Ч. = гълтали сме
| ПР.НАКЛ., СЕГ.ВР., 2Л., ЕД.Ч., М.Р. = гълтал си
| ПР.НАКЛ., СЕГ.ВР., 2Л., ЕД.Ч., Ж.Р. = гълтала си
| ПР.НАКЛ., СЕГ.ВР., 2Л., ЕД.Ч., СР.Р. = гълтало си
| ПР.НАКЛ., СЕГ.ВР., 2Л., МН.Ч. = гълтали сте
| ПР.НАКЛ., СЕГ.ВР., 3Л., ЕД.Ч., М.Р. = гълтал (е)
| ПР.НАКЛ., СЕГ.ВР., 3Л., ЕД.Ч., Ж.Р. = гълтала (е)
| ПР.НАКЛ., СЕГ.ВР., 3Л., ЕД.Ч., СР.Р. = гълтало (е)
| ПР.НАКЛ., СЕГ.ВР., 3Л., МН.Ч. = гълтали (са)
| ПР.НАКЛ., МИН.СВ.ВР., 1Л., ЕД.Ч., М.Р. = гълтал съм
| ПР.НАКЛ., МИН.СВ.ВР., 1Л., ЕД.Ч., Ж.Р. = гълтала съм
| ПР.НАКЛ., МИН.СВ.ВР., 1Л., ЕД.Ч., СР.Р. = гълтало съм
| ПР.НАКЛ., МИН.СВ.ВР., 1Л., МН.Ч. = гълтали сме
| ПР.НАКЛ., МИН.СВ.ВР., 2Л., ЕД.Ч., М.Р. = гълтал си
| ПР.НАКЛ., МИН.СВ.ВР., 2Л., ЕД.Ч., Ж.Р. = гълтала си
| ПР.НАКЛ., МИН.СВ.ВР., 2Л., ЕД.Ч., СР.Р. = гълтало си
| ПР.НАКЛ., МИН.СВ.ВР., 2Л., МН.Ч. = гълтали сте
| ПР.НАКЛ., МИН.СВ.ВР., 3Л., ЕД.Ч., М.Р. = гълтал (е)
| ПР.НАКЛ., МИН.СВ.ВР., 3Л., ЕД.Ч., Ж.Р. = гълтала (е)
| ПР.НАКЛ., МИН.СВ.ВР., 3Л., ЕД.Ч., СР.Р. = гълтало (е)
| ПР.НАКЛ., МИН.СВ.ВР., 3Л., МН.Ч. = гълтали (са)
| ПР.НАКЛ., МИН.НЕОПР.ВР., 1Л., ЕД.Ч., М.Р. = бил съм гълтал
| ПР.НАКЛ., МИН.НЕОПР.ВР., 1Л., ЕД.Ч., Ж.Р. = била съм гълтала
| ПР.НАКЛ., МИН.НЕОПР.ВР., 1Л., ЕД.Ч., СР.Р. = било съм гълтало
| ПР.НАКЛ., МИН.НЕОПР.ВР., 1Л., МН.Ч. = били сме гълтали
| ПР.НАКЛ., МИН.НЕОПР.ВР., 2Л., ЕД.Ч., М.Р. = бил си гълтал
| ПР.НАКЛ., МИН.НЕОПР.ВР., 2Л., ЕД.Ч., Ж.Р. = била си гълтала
| ПР.НАКЛ., МИН.НЕОПР.ВР., 2Л., ЕД.Ч., СР.Р. = било си гълтало
| ПР.НАКЛ., МИН.НЕОПР.ВР., 2Л., МН.Ч. = били сте гълтали
| ПР.НАКЛ., МИН.НЕОПР.ВР., 3Л., ЕД.Ч., М.Р. = бил (е) гълтал
| ПР.НАКЛ., МИН.НЕОПР.ВР., 3Л., ЕД.Ч., Ж.Р. = била (е) гълтала
| ПР.НАКЛ., МИН.НЕОПР.ВР., 3Л., ЕД.Ч., СР.Р. = било (е) гълтало
| ПР.НАКЛ., МИН.НЕОПР.ВР., 3Л., МН.Ч. = били (са) гълтали
| ПР.НАКЛ., БЪД.ВР., 1Л., ЕД.Ч., М.Р. = щял съм да гълтам
| ПР.НАКЛ., БЪД.ВР., 1Л., ЕД.Ч., Ж.Р. = щяла съм да гълтам
| ПР.НАКЛ., БЪД.ВР., 1Л., ЕД.Ч., СР.Р. = щяло съм да гълтам
| ПР.НАКЛ., БЪД.ВР., 1Л., МН.Ч. = щели сме да гълтаме
| ПР.НАКЛ., БЪД.ВР., 2Л., ЕД.Ч., М.Р. = щял си да гълташ
| ПР.НАКЛ., БЪД.ВР., 2Л., ЕД.Ч., Ж.Р. = щяла си да гълташ
| ПР.НАКЛ., БЪД.ВР., 2Л., ЕД.Ч., СР.Р. = щяло си да гълташ
| ПР.НАКЛ., БЪД.ВР., 2Л., МН.Ч. = щели сте да гълтате
| ПР.НАКЛ., БЪД.ВР., 3Л., ЕД.Ч., М.Р. = щял (е) да гълта
| ПР.НАКЛ., БЪД.ВР., 3Л., ЕД.Ч., Ж.Р. = щяла (е) да гълта
| ПР.НАКЛ., БЪД.ВР., 3Л., ЕД.Ч., СР.Р. = щяло (е) да гълта
| ПР.НАКЛ., БЪД.ВР., 3Л., МН.Ч. = щели (са) да гълтат
| ПР.НАКЛ., БЪД.ПРЕД.ВР., 1Л., ЕД.Ч., М.Р. = щял съм да съм гълтал
| ПР.НАКЛ., БЪД.ПРЕД.ВР., 1Л., ЕД.Ч., Ж.Р. = щяла съм да съм гълтала
| ПР.НАКЛ., БЪД.ПРЕД.ВР., 1Л., ЕД.Ч., СР.Р. = щяло съм да съм гълтало
| ПР.НАКЛ., БЪД.ПРЕД.ВР., 1Л., МН.Ч. = щели сме да сме гълтали
| ПР.НАКЛ., БЪД.ПРЕД.ВР., 2Л., ЕД.Ч., М.Р. = щял си да си гълтал
| ПР.НАКЛ., БЪД.ПРЕД.ВР., 2Л., ЕД.Ч., Ж.Р. = щяла си да си гълтала
| ПР.НАКЛ., БЪД.ПРЕД.ВР., 2Л., ЕД.Ч., СР.Р. = щяло си да си гълтало
| ПР.НАКЛ., БЪД.ПРЕД.ВР., 2Л., МН.Ч. = щели сте да сте гълтали
| ПР.НАКЛ., БЪД.ПРЕД.ВР., 3Л., ЕД.Ч., М.Р. = щял (е) да е гълтал
| ПР.НАКЛ., БЪД.ПРЕД.ВР., 3Л., ЕД.Ч., Ж.Р. = щяла (е) да е гълтала
| ПР.НАКЛ., БЪД.ПРЕД.ВР., 3Л., ЕД.Ч., СР.Р. = щяло (е) да е гълтало
| ПР.НАКЛ., БЪД.ПРЕД.ВР., 3Л., МН.Ч. = щели (са) да са гълтали
| УСЛОВНО НАКЛОНЕНИЕ, 1Л., ЕД.Ч., М.Р. = бих гълтал
| УСЛОВНО НАКЛОНЕНИЕ, 1Л., ЕД.Ч., Ж.Р. = бих гълтала
| УСЛОВНО НАКЛОНЕНИЕ, 1Л., ЕД.Ч., СР.Р. = бих гълтало
| УСЛОВНО НАКЛОНЕНИЕ, 1Л., МН.Ч. = бихме гълтали
| УСЛОВНО НАКЛОНЕНИЕ, 2Л., ЕД.Ч., М.Р. = би гълтал
| УСЛОВНО НАКЛОНЕНИЕ, 2Л., ЕД.Ч., Ж.Р. = би гълтала
| УСЛОВНО НАКЛОНЕНИЕ, 2Л., ЕД.Ч., СР.Р. = би гълтало
| УСЛОВНО НАКЛОНЕНИЕ, 2Л., МН.Ч. = бихте гълтали
| УСЛОВНО НАКЛОНЕНИЕ, 3Л., ЕД.Ч., М.Р. = би гълтал
| УСЛОВНО НАКЛОНЕНИЕ, 3Л., ЕД.Ч., Ж.Р. = би гълтала
| УСЛОВНО НАКЛОНЕНИЕ, 3Л., ЕД.Ч., СР.Р. = би гълтало
| УСЛОВНО НАКЛОНЕНИЕ, 3Л., МН.Ч. = биха гълтали
| ПОВЕЛИТЕЛНО НАКЛОНЕНИЕ, ЕД.Ч. = гъл·тай
| ПОВЕЛИТЕЛНО НАКЛОНЕНИЕ, МН.Ч. = гъл·тай·те
| МИН.СТРАД.ПРИЧ. М.Р. = гъл·тан
| МИН.СТРАД.ПРИЧ. М.Р. НЕПЪЛЕН ЧЛЕН = гъл·та·ния
| МИН.СТРАД.ПРИЧ. М.Р. ПЪЛЕН ЧЛЕН = гъл·та·ни·ят
| МИН.СТРАД.ПРИЧ. Ж.Р. = гъл·та·на
| МИН.СТРАД.ПРИЧ. Ж.Р. ЧЛЕН = гъл·та·на·та
| МИН.СТРАД.ПРИЧ. СР.Р. = гъл·та·но
| МИН.СТРАД.ПРИЧ. СР.Р. ЧЛЕН = гъл·та·но·то
| МИН.СТРАД.ПРИЧ. МН.Ч. = гъл·та·ни
| МИН.СТРАД.ПРИЧ. МН.Ч. ЧЛЕН = гъл·та·ни·те
| МИН.ДЕЯТ.СВ.ПРИЧ. М.Р. = гъл·тал
| МИН.ДЕЯТ.СВ.ПРИЧ. М.Р. НЕПЪЛЕН ЧЛЕН = гъл·та·лия
| МИН.ДЕЯТ.СВ.ПРИЧ. М.Р. ПЪЛЕН ЧЛЕН = гъл·та·ли·ят
| МИН.ДЕЯТ.СВ.ПРИЧ. Ж.Р. = гъл·та·ла
| МИН.ДЕЯТ.СВ.ПРИЧ. Ж.Р. ЧЛЕН = гъл·та·ла·та
| МИН.ДЕЯТ.СВ.ПРИЧ. СР.Р. = гъл·та·ло
| МИН.ДЕЯТ.СВ.ПРИЧ. СР.Р. ЧЛЕН = гъл·та·ло·то
| МИН.ДЕЯТ.СВ.ПРИЧ. МН.Ч. = гъл·та·ли
| МИН.ДЕЯТ.СВ.ПРИЧ. МН.Ч. ЧЛЕН = гъл·та·ли·те
| МИН.ДЕЯТ.НЕСВ.ПРИЧ. М.Р. = гъл·тал
| МИН.ДЕЯТ.НЕСВ.ПРИЧ. М.Р. НЕПЪЛЕН ЧЛЕН = гъл·та·лия
| МИН.ДЕЯТ.НЕСВ.ПРИЧ. М.Р. ПЪЛЕН ЧЛЕН = гъл·та·ли·ят
| МИН.ДЕЯТ.НЕСВ.ПРИЧ. Ж.Р. = гъл·та·ла
| МИН.ДЕЯТ.НЕСВ.ПРИЧ. Ж.Р. ЧЛЕН = гъл·та·ла·та
| МИН.ДЕЯТ.НЕСВ.ПРИЧ. СР.Р. = гъл·та·ло
| МИН.ДЕЯТ.НЕСВ.ПРИЧ. СР.Р. ЧЛЕН = гъл·та·ло·то
| МИН.ДЕЯТ.НЕСВ.ПРИЧ. МН.Ч. = гъл·та·ли
| МИН.ДЕЯТ.НЕСВ.ПРИЧ. МН.Ч. ЧЛЕН = гъл·та·ли·те
| СЕГ.ДЕЯТ.ПРИЧ. М.Р. = гъл·тащ
| СЕГ.ДЕЯТ.ПРИЧ. М.Р. НЕПЪЛЕН ЧЛЕН = гъл·та·щия
| СЕГ.ДЕЯТ.ПРИЧ. М.Р. ПЪЛЕН ЧЛЕН = гъл·та·щи·ят
| СЕГ.ДЕЯТ.ПРИЧ. Ж.Р. = гъл·та·ща
| СЕГ.ДЕЯТ.ПРИЧ. Ж.Р. ЧЛЕН = гъл·та·ща·та
| СЕГ.ДЕЯТ.ПРИЧ. СР.Р. = гъл·та·що
| СЕГ.ДЕЯТ.ПРИЧ. СР.Р. ЧЛЕН = гъл·та·що·то
| СЕГ.ДЕЯТ.ПРИЧ. МН.Ч. = гъл·та·щи
| СЕГ.ДЕЯТ.ПРИЧ. МН.Ч. ЧЛЕН = гъл·та·щи·те
| ДЕЕПРИЧАСТИЕ = гъл·тай·ки
| СКРИТИ ПРЕПРАТКИ = 
[[гълтам]],
[[гълташ]],
[[гълта]],
[[гълтаме]],
[[гълтате]],
[[гълтат]],
[[гълтах]],
[[гълтахме]],
[[гълтахте]],
[[гълтаха]],
[[гълташе]],
[[гълтай]],
[[гълтайте]],
[[гълтал]],
[[гълталия]],
[[гълталият]],
[[гълтала]],
[[гълталата]],
[[гълтало]],
[[гълталото]],
[[гълтали]],
[[гълталите]],
[[гълтан]],
[[гълтания]],
[[гълтаният]],
[[гълтана]],
[[гълтаната]],
[[гълтано]],
[[гълтаното]],
[[гълтани]],
[[гълтаните]],
[[гълтащ]],
[[гълтащия]],
[[гълтащият]],
[[гълтаща]],
[[гълтащата]],
[[гълтащо]],
[[гълтащото]],
[[гълтащи]],
[[гълтащите]],
[[гълтайки]],
[[гълтал съм]],
[[гълтала съм]],
[[гълтало съм]],
[[гълтали сме]],
[[гълтал си]],
[[гълтала си]],
[[гълтало си]],
[[гълтали сте]],
[[гълтал е]],
[[гълтала е]],
[[гълтало е]],
[[гълтали са]],
[[бях гълтал]],
[[бях гълтала]],
[[бях гълтало]],
[[бяхме гълтали]],
[[беше гълтал]],
[[беше гълтала]],
[[беше гълтало]],
[[бяхте гълтали]],
[[бяха гълтали]],
[[ще гълтам]],
[[ще гълтаме]],
[[ще гълташ]],
[[ще гълтате]],
[[ще гълта]],
[[ще гълтат]],
[[ще съм гълтал]],
[[ще съм гълтала]],
[[ще съм гълтало]],
[[ще сме гълтали]],
[[ще си гълтал]],
[[ще си гълтала]],
[[ще си гълтало]],
[[ще сте гълтали]],
[[ще е гълтал]],
[[ще е гълтала]],
[[ще е гълтало]],
[[ще са гълтали]],
[[щях да гълтам]],
[[щяхме да гълтаме]],
[[щеше да гълташ]],
[[щяхте да гълтате]],
[[щеше да гълта]],
[[щяха да гълтат]],
[[щях да съм гълтал]],
[[щях да съм гълтала]],
[[щях да съм гълтало]],
[[щяхме да сме гълтали]],
[[щеше да си гълтал]],
[[щеше да си гълтала]],
[[щеше да си гълтало]],
[[щяхте да сте гълтали]],
[[щеше да е гълтал]],
[[щеше да е гълтала]],
[[щеше да е гълтало]],
[[щяха да са гълтали]],
[[бил съм гълтал]],
[[била съм гълтала]],
[[било съм гълтало]],
[[били сме гълтали]],
[[бил си гълтал]],
[[била си гълтала]],
[[било си гълтало]],
[[били сте гълтали]],
[[бил е гълтал]],
[[била е гълтала]],
[[било е гълтало]],
[[били са гълтали]],
[[щял съм да гълтам]],
[[щяла съм да гълтам]],
[[щяло съм да гълтам]],
[[щели сме да гълтаме]],
[[щял си да гълташ]],
[[щяла си да гълташ]],
[[щяло си да гълташ]],
[[щели сте да гълтате]],
[[щял да гълта]],
[[щяла да гълта]],
[[щяло да гълта]],
[[щели да гълтат]],
[[щял е да гълта]],
[[щяла е да гълта]],
[[щяло е да гълта]],
[[щели са да гълтат]],
[[щял съм да съм гълтал]],
[[щяла съм да съм гълтала]],
[[щяло съм да съм гълтало]],
[[щели сме да сме гълтали]],
[[щял си да си гълтал]],
[[щяла си да си гълтала]],
[[щяло си да си гълтало]],
[[щели сте да сте гълтали]],
[[щял да е гълтал]],
[[щяла да е гълтала]],
[[щяло да е гълтало]],
[[щели да са гълтали]],
[[щял е да е гълтал]],
[[щяла е да е гълтала]],
[[щяло е да е гълтало]],
[[щели са да са гълтали]],
[[бих гълтал]],
[[бих гълтала]],
[[бих гълтало]],
[[бихме гълтали]],
[[би гълтал]],
[[би гълтала]],
[[би гълтало]],
[[бихте гълтали]],
[[биха гълтали]],
}}</text>
      <sha1>aeifu8zcq2qqinec9jxmdnsuoil9szk</sha1>
    </revision>
  </page>
  <page>
    <title>Шаблон:Словоформи/гълча</title>
    <ns>10</ns>
    <id>467247</id>
    <revision>
      <id>499229</id>
      <timestamp>2005-05-08T14:39:09Z</timestamp>
      <contributor>
        <username>Bgbot</username>
        <id>83</id>
      </contributor>
      <comment>Борислав: Шаблон със словоформи</comment>
      <model>wikitext</model>
      <format>text/x-wiki</format>
      <text bytes="19267" xml:space="preserve">{{Шаблон:Словоформи/Глагол|
  ОСНОВНА ФОРМА = гълча
| СЕГ.ВР., 1Л., ЕД.Ч. = гъл·ча
| СЕГ.ВР., 1Л., МН.Ч. = гъл·чим
| СЕГ.ВР., 2Л., ЕД.Ч. = гъл·чиш
| СЕГ.ВР., 2Л., МН.Ч. = гъл·чи·те
| СЕГ.ВР., 3Л., ЕД.Ч. = гъл·чи
| СЕГ.ВР., 3Л., МН.Ч. = гъл·чат
| МИН.СВ.ВР., 1Л., ЕД.Ч. = гъл·чах
| МИН.СВ.ВР., 1Л., МН.Ч. = гъл·чах·ме
| МИН.СВ.ВР., 2Л., ЕД.Ч. = гъл·ча
| МИН.СВ.ВР., 2Л., МН.Ч. = гъл·чах·те
| МИН.СВ.ВР., 3Л., ЕД.Ч. = гъл·ча
| МИН.СВ.ВР., 3Л., МН.Ч. = гъл·ча·ха
| МИН.НЕСВ.ВР., 1Л., ЕД.Ч. = гъл·чех
| МИН.НЕСВ.ВР., 1Л., МН.Ч. = гъл·чех·ме
| МИН.НЕСВ.ВР., 2Л., ЕД.Ч. = гъл·че·ше
| МИН.НЕСВ.ВР., 2Л., МН.Ч. = гъл·чех·те
| МИН.НЕСВ.ВР., 3Л., ЕД.Ч. = гъл·че·ше
| МИН.НЕСВ.ВР., 3Л., МН.Ч. = гъл·че·ха
| МИН.НЕОПР.ВР., 1Л., ЕД.Ч., М.Р. = гълчал съм
| МИН.НЕОПР.ВР., 1Л., ЕД.Ч., Ж.Р. = гълчала съм
| МИН.НЕОПР.ВР., 1Л., ЕД.Ч., СР.Р. = гълчало съм
| МИН.НЕОПР.ВР., 1Л., МН.Ч. = гълчали сме
| МИН.НЕОПР.ВР., 2Л., ЕД.Ч., М.Р. = гълчал си
| МИН.НЕОПР.ВР., 2Л., ЕД.Ч., Ж.Р. = гълчала си
| МИН.НЕОПР.ВР., 2Л., ЕД.Ч., СР.Р. = гълчало си
| МИН.НЕОПР.ВР., 2Л., МН.Ч. = гълчали сте
| МИН.НЕОПР.ВР., 3Л., ЕД.Ч., М.Р. = гълчал е
| МИН.НЕОПР.ВР., 3Л., ЕД.Ч., Ж.Р. = гълчала е
| МИН.НЕОПР.ВР., 3Л., ЕД.Ч., СР.Р. = гълчало е
| МИН.НЕОПР.ВР., 3Л., МН.Ч. = гълчали са
| МИН.ПРЕД.ВР., 1Л., ЕД.Ч., М.Р. = бях гълчал
| МИН.ПРЕД.ВР., 1Л., ЕД.Ч., Ж.Р. = бях гълчала
| МИН.ПРЕД.ВР., 1Л., ЕД.Ч., СР.Р. = бях гълчало
| МИН.ПРЕД.ВР., 1Л., МН.Ч. = бяхме гълчали
| МИН.ПРЕД.ВР., 2Л., ЕД.Ч., М.Р. = беше гълчал
| МИН.ПРЕД.ВР., 2Л., ЕД.Ч., Ж.Р. = беше гълчала
| МИН.ПРЕД.ВР., 2Л., ЕД.Ч., СР.Р. = беше гълчало
| МИН.ПРЕД.ВР., 2Л., МН.Ч. = бяхте гълчали
| МИН.ПРЕД.ВР., 3Л., ЕД.Ч., М.Р. = беше гълчал
| МИН.ПРЕД.ВР., 3Л., ЕД.Ч., Ж.Р. = беше гълчала
| МИН.ПРЕД.ВР., 3Л., ЕД.Ч., СР.Р. = беше гълчало
| МИН.ПРЕД.ВР., 3Л., МН.Ч. = бяха гълчали
| БЪД.ВР., 1Л., ЕД.Ч. = ще гълча
| БЪД.ВР., 1Л., МН.Ч. = ще гълчим
| БЪД.ВР., 2Л., ЕД.Ч. = ще гълчиш
| БЪД.ВР., 2Л., МН.Ч. = ще гълчите
| БЪД.ВР., 3Л., ЕД.Ч. = ще гълчи
| БЪД.ВР., 3Л., МН.Ч. = ще гълчат
| БЪД.ПРЕД.ВР., 1Л., ЕД.Ч., М.Р. = ще съм гълчал
| БЪД.ПРЕД.ВР., 1Л., ЕД.Ч., Ж.Р. = ще съм гълчала
| БЪД.ПРЕД.ВР., 1Л., ЕД.Ч., СР.Р. = ще съм гълчало
| БЪД.ПРЕД.ВР., 1Л., МН.Ч. = ще сме гълчали
| БЪД.ПРЕД.ВР., 2Л., ЕД.Ч., М.Р. = ще си гълчал
| БЪД.ПРЕД.ВР., 2Л., ЕД.Ч., Ж.Р. = ще си гълчала
| БЪД.ПРЕД.ВР., 2Л., ЕД.Ч., СР.Р. = ще си гълчало
| БЪД.ПРЕД.ВР., 2Л., МН.Ч. = ще сте гълчали
| БЪД.ПРЕД.ВР., 3Л., ЕД.Ч., М.Р. = ще е гълчал
| БЪД.ПРЕД.ВР., 3Л., ЕД.Ч., Ж.Р. = ще е гълчала
| БЪД.ПРЕД.ВР., 3Л., ЕД.Ч., СР.Р. = ще е гълчало
| БЪД.ПРЕД.ВР., 3Л., МН.Ч. = ще са гълчали
| БЪД.ВР. В МИН., 1Л., ЕД.Ч. = щях да гълча
| БЪД.ВР. В МИН., 1Л., МН.Ч. = щяхме да гълчим
| БЪД.ВР. В МИН., 2Л., ЕД.Ч. = щеше да гълчиш
| БЪД.ВР. В МИН., 2Л., МН.Ч. = щяхте да гълчите
| БЪД.ВР. В МИН., 3Л., ЕД.Ч. = щеше да гълчи
| БЪД.ВР. В МИН., 3Л., МН.Ч. = щяха да гълчат
| БЪД.ПРЕД.ВР. В МИН., 1Л., ЕД.Ч., М.Р. = щях да съм гълчал
| БЪД.ПРЕД.ВР. В МИН., 1Л., ЕД.Ч., Ж.Р. = щях да съм гълчала
| БЪД.ПРЕД.ВР. В МИН., 1Л., ЕД.Ч., СР.Р. = щях да съм гълчало
| БЪД.ПРЕД.ВР. В МИН., 1Л., МН.Ч. = щяхме да сме гълчали
| БЪД.ПРЕД.ВР. В МИН., 2Л., ЕД.Ч., М.Р. = щеше да си гълчал
| БЪД.ПРЕД.ВР. В МИН., 2Л., ЕД.Ч., Ж.Р. = щеше да си гълчала
| БЪД.ПРЕД.ВР. В МИН., 2Л., ЕД.Ч., СР.Р. = щеше да си гълчало
| БЪД.ПРЕД.ВР. В МИН., 2Л., МН.Ч. = щяхте да сте гълчали
| БЪД.ПРЕД.ВР. В МИН., 3Л., ЕД.Ч., М.Р. = щеше да е гълчал
| БЪД.ПРЕД.ВР. В МИН., 3Л., ЕД.Ч., Ж.Р. = щеше да е гълчала
| БЪД.ПРЕД.ВР. В МИН., 3Л., ЕД.Ч., СР.Р. = щеше да е гълчало
| БЪД.ПРЕД.ВР. В МИН., 3Л., МН.Ч. = щяха да са гълчали
| ПР.НАКЛ., СЕГ.ВР., 1Л., ЕД.Ч., М.Р. = гълчел съм
| ПР.НАКЛ., СЕГ.ВР., 1Л., ЕД.Ч., Ж.Р. = гълчела съм
| ПР.НАКЛ., СЕГ.ВР., 1Л., ЕД.Ч., СР.Р. = гълчело съм
| ПР.НАКЛ., СЕГ.ВР., 1Л., МН.Ч. = гълчели сме
| ПР.НАКЛ., СЕГ.ВР., 2Л., ЕД.Ч., М.Р. = гълчел си
| ПР.НАКЛ., СЕГ.ВР., 2Л., ЕД.Ч., Ж.Р. = гълчела си
| ПР.НАКЛ., СЕГ.ВР., 2Л., ЕД.Ч., СР.Р. = гълчело си
| ПР.НАКЛ., СЕГ.ВР., 2Л., МН.Ч. = гълчели сте
| ПР.НАКЛ., СЕГ.ВР., 3Л., ЕД.Ч., М.Р. = гълчел (е)
| ПР.НАКЛ., СЕГ.ВР., 3Л., ЕД.Ч., Ж.Р. = гълчела (е)
| ПР.НАКЛ., СЕГ.ВР., 3Л., ЕД.Ч., СР.Р. = гълчело (е)
| ПР.НАКЛ., СЕГ.ВР., 3Л., МН.Ч. = гълчели (са)
| ПР.НАКЛ., МИН.СВ.ВР., 1Л., ЕД.Ч., М.Р. = гълчал съм
| ПР.НАКЛ., МИН.СВ.ВР., 1Л., ЕД.Ч., Ж.Р. = гълчала съм
| ПР.НАКЛ., МИН.СВ.ВР., 1Л., ЕД.Ч., СР.Р. = гълчало съм
| ПР.НАКЛ., МИН.СВ.ВР., 1Л., МН.Ч. = гълчали сме
| ПР.НАКЛ., МИН.СВ.ВР., 2Л., ЕД.Ч., М.Р. = гълчал си
| ПР.НАКЛ., МИН.СВ.ВР., 2Л., ЕД.Ч., Ж.Р. = гълчала си
| ПР.НАКЛ., МИН.СВ.ВР., 2Л., ЕД.Ч., СР.Р. = гълчало си
| ПР.НАКЛ., МИН.СВ.ВР., 2Л., МН.Ч. = гълчали сте
| ПР.НАКЛ., МИН.СВ.ВР., 3Л., ЕД.Ч., М.Р. = гълчал (е)
| ПР.НАКЛ., МИН.СВ.ВР., 3Л., ЕД.Ч., Ж.Р. = гълчала (е)
| ПР.НАКЛ., МИН.СВ.ВР., 3Л., ЕД.Ч., СР.Р. = гълчало (е)
| ПР.НАКЛ., МИН.СВ.ВР., 3Л., МН.Ч. = гълчали (са)
| ПР.НАКЛ., МИН.НЕОПР.ВР., 1Л., ЕД.Ч., М.Р. = бил съм гълчал
| ПР.НАКЛ., МИН.НЕОПР.ВР., 1Л., ЕД.Ч., Ж.Р. = била съм гълчала
| ПР.НАКЛ., МИН.НЕОПР.ВР., 1Л., ЕД.Ч., СР.Р. = било съм гълчало
| ПР.НАКЛ., МИН.НЕОПР.ВР., 1Л., МН.Ч. = били сме гълчали
| ПР.НАКЛ., МИН.НЕОПР.ВР., 2Л., ЕД.Ч., М.Р. = бил си гълчал
| ПР.НАКЛ., МИН.НЕОПР.ВР., 2Л., ЕД.Ч., Ж.Р. = била си гълчала
| ПР.НАКЛ., МИН.НЕОПР.ВР., 2Л., ЕД.Ч., СР.Р. = било си гълчало
| ПР.НАКЛ., МИН.НЕОПР.ВР., 2Л., МН.Ч. = били сте гълчали
| ПР.НАКЛ., МИН.НЕОПР.ВР., 3Л., ЕД.Ч., М.Р. = бил (е) гълчал
| ПР.НАКЛ., МИН.НЕОПР.ВР., 3Л., ЕД.Ч., Ж.Р. = била (е) гълчала
| ПР.НАКЛ., МИН.НЕОПР.ВР., 3Л., ЕД.Ч., СР.Р. = било (е) гълчало
| ПР.НАКЛ., МИН.НЕОПР.ВР., 3Л., МН.Ч. = били (са) гълчали
| ПР.НАКЛ., БЪД.ВР., 1Л., ЕД.Ч., М.Р. = щял съм да гълча
| ПР.НАКЛ., БЪД.ВР., 1Л., ЕД.Ч., Ж.Р. = щяла съм да гълча
| ПР.НАКЛ., БЪД.ВР., 1Л., ЕД.Ч., СР.Р. = щяло съм да гълча
| ПР.НАКЛ., БЪД.ВР., 1Л., МН.Ч. = щели сме да гълчим
| ПР.НАКЛ., БЪД.ВР., 2Л., ЕД.Ч., М.Р. = щял си да гълчиш
| ПР.НАКЛ., БЪД.ВР., 2Л., ЕД.Ч., Ж.Р. = щяла си да гълчиш
| ПР.НАКЛ., БЪД.ВР., 2Л., ЕД.Ч., СР.Р. = щяло си да гълчиш
| ПР.НАКЛ., БЪД.ВР., 2Л., МН.Ч. = щели сте да гълчите
| ПР.НАКЛ., БЪД.ВР., 3Л., ЕД.Ч., М.Р. = щял (е) да гълчи
| ПР.НАКЛ., БЪД.ВР., 3Л., ЕД.Ч., Ж.Р. = щяла (е) да гълчи
| ПР.НАКЛ., БЪД.ВР., 3Л., ЕД.Ч., СР.Р. = щяло (е) да гълчи
| ПР.НАКЛ., БЪД.ВР., 3Л., МН.Ч. = щели (са) да гълчат
| ПР.НАКЛ., БЪД.ПРЕД.ВР., 1Л., ЕД.Ч., М.Р. = щял съм да съм гълчал
| ПР.НАКЛ., БЪД.ПРЕД.ВР., 1Л., ЕД.Ч., Ж.Р. = щяла съм да съм гълчала
| ПР.НАКЛ., БЪД.ПРЕД.ВР., 1Л., ЕД.Ч., СР.Р. = щяло съм да съм гълчало
| ПР.НАКЛ., БЪД.ПРЕД.ВР., 1Л., МН.Ч. = щели сме да сме гълчали
| ПР.НАКЛ., БЪД.ПРЕД.ВР., 2Л., ЕД.Ч., М.Р. = щял си да си гълчал
| ПР.НАКЛ., БЪД.ПРЕД.ВР., 2Л., ЕД.Ч., Ж.Р. = щяла си да си гълчала
| ПР.НАКЛ., БЪД.ПРЕД.ВР., 2Л., ЕД.Ч., СР.Р. = щяло си да си гълчало
| ПР.НАКЛ., БЪД.ПРЕД.ВР., 2Л., МН.Ч. = щели сте да сте гълчали
| ПР.НАКЛ., БЪД.ПРЕД.ВР., 3Л., ЕД.Ч., М.Р. = щял (е) да е гълчал
| ПР.НАКЛ., БЪД.ПРЕД.ВР., 3Л., ЕД.Ч., Ж.Р. = щяла (е) да е гълчала
| ПР.НАКЛ., БЪД.ПРЕД.ВР., 3Л., ЕД.Ч., СР.Р. = щяло (е) да е гълчало
| ПР.НАКЛ., БЪД.ПРЕД.ВР., 3Л., МН.Ч. = щели (са) да са гълчали
| УСЛОВНО НАКЛОНЕНИЕ, 1Л., ЕД.Ч., М.Р. = бих гълчал
| УСЛОВНО НАКЛОНЕНИЕ, 1Л., ЕД.Ч., Ж.Р. = бих гълчала
| УСЛОВНО НАКЛОНЕНИЕ, 1Л., ЕД.Ч., СР.Р. = бих гълчало
| УСЛОВНО НАКЛОНЕНИЕ, 1Л., МН.Ч. = бихме гълчали
| УСЛОВНО НАКЛОНЕНИЕ, 2Л., ЕД.Ч., М.Р. = би гълчал
| УСЛОВНО НАКЛОНЕНИЕ, 2Л., ЕД.Ч., Ж.Р. = би гълчала
| УСЛОВНО НАКЛОНЕНИЕ, 2Л., ЕД.Ч., СР.Р. = би гълчало
| УСЛОВНО НАКЛОНЕНИЕ, 2Л., МН.Ч. = бихте гълчали
| УСЛОВНО НАКЛОНЕНИЕ, 3Л., ЕД.Ч., М.Р. = би гълчал
| УСЛОВНО НАКЛОНЕНИЕ, 3Л., ЕД.Ч., Ж.Р. = би гълчала
| УСЛОВНО НАКЛОНЕНИЕ, 3Л., ЕД.Ч., СР.Р. = би гълчало
| УСЛОВНО НАКЛОНЕНИЕ, 3Л., МН.Ч. = биха гълчали
| ПОВЕЛИТЕЛНО НАКЛОНЕНИЕ, ЕД.Ч. = гъл·чи
| ПОВЕЛИТЕЛНО НАКЛОНЕНИЕ, МН.Ч. = гъл·че·те
| МИН.СТРАД.ПРИЧ. М.Р. = —
| МИН.СТРАД.ПРИЧ. М.Р. НЕПЪЛЕН ЧЛЕН = —
| МИН.СТРАД.ПРИЧ. М.Р. ПЪЛЕН ЧЛЕН = —
| МИН.СТРАД.ПРИЧ. Ж.Р. = —
| МИН.СТРАД.ПРИЧ. Ж.Р. ЧЛЕН = —
| МИН.СТРАД.ПРИЧ. СР.Р. = —
| МИН.СТРАД.ПРИЧ. СР.Р. ЧЛЕН = —
| МИН.СТРАД.ПРИЧ. МН.Ч. = —
| МИН.СТРАД.ПРИЧ. МН.Ч. ЧЛЕН = —
| МИН.ДЕЯТ.СВ.ПРИЧ. М.Р. = гъл·чал
| МИН.ДЕЯТ.СВ.ПРИЧ. М.Р. НЕПЪЛЕН ЧЛЕН = гъл·ча·лия
| МИН.ДЕЯТ.СВ.ПРИЧ. М.Р. ПЪЛЕН ЧЛЕН = гъл·ча·ли·ят
| МИН.ДЕЯТ.СВ.ПРИЧ. Ж.Р. = гъл·ча·ла
| МИН.ДЕЯТ.СВ.ПРИЧ. Ж.Р. ЧЛЕН = гъл·ча·ла·та
| МИН.ДЕЯТ.СВ.ПРИЧ. СР.Р. = гъл·ча·ло
| МИН.ДЕЯТ.СВ.ПРИЧ. СР.Р. ЧЛЕН = гъл·ча·ло·то
| МИН.ДЕЯТ.СВ.ПРИЧ. МН.Ч. = гъл·ча·ли
| МИН.ДЕЯТ.СВ.ПРИЧ. МН.Ч. ЧЛЕН = гъл·ча·ли·те
| МИН.ДЕЯТ.НЕСВ.ПРИЧ. М.Р. = гъл·чел
| МИН.ДЕЯТ.НЕСВ.ПРИЧ. М.Р. НЕПЪЛЕН ЧЛЕН = гъл·че·лия
| МИН.ДЕЯТ.НЕСВ.ПРИЧ. М.Р. ПЪЛЕН ЧЛЕН = гъл·че·ли·ят
| МИН.ДЕЯТ.НЕСВ.ПРИЧ. Ж.Р. = гъл·че·ла
| МИН.ДЕЯТ.НЕСВ.ПРИЧ. Ж.Р. ЧЛЕН = гъл·че·ла·та
| МИН.ДЕЯТ.НЕСВ.ПРИЧ. СР.Р. = гъл·че·ло
| МИН.ДЕЯТ.НЕСВ.ПРИЧ. СР.Р. ЧЛЕН = гъл·че·ло·то
| МИН.ДЕЯТ.НЕСВ.ПРИЧ. МН.Ч. = гъл·че·ли
| МИН.ДЕЯТ.НЕСВ.ПРИЧ. МН.Ч. ЧЛЕН = гъл·че·ли·те
| СЕГ.ДЕЯТ.ПРИЧ. М.Р. = гъл·чащ
| СЕГ.ДЕЯТ.ПРИЧ. М.Р. НЕПЪЛЕН ЧЛЕН = гъл·ча·щия
| СЕГ.ДЕЯТ.ПРИЧ. М.Р. ПЪЛЕН ЧЛЕН = гъл·ча·щи·ят
| СЕГ.ДЕЯТ.ПРИЧ. Ж.Р. = гъл·ча·ща
| СЕГ.ДЕЯТ.ПРИЧ. Ж.Р. ЧЛЕН = гъл·ча·ща·та
| СЕГ.ДЕЯТ.ПРИЧ. СР.Р. = гъл·ча·що
| СЕГ.ДЕЯТ.ПРИЧ. СР.Р. ЧЛЕН = гъл·ча·що·то
| СЕГ.ДЕЯТ.ПРИЧ. МН.Ч. = гъл·ча·щи
| СЕГ.ДЕЯТ.ПРИЧ. МН.Ч. ЧЛЕН = гъл·ча·щи·те
| ДЕЕПРИЧАСТИЕ = гъл·чей·ки
| СКРИТИ ПРЕПРАТКИ = 
[[гълча]],
[[гълчиш]],
[[гълчи]],
[[гълчим]],
[[гълчите]],
[[гълчат]],
[[гълчах]],
[[гълчахме]],
[[гълчахте]],
[[гълчаха]],
[[гълчех]],
[[гълчеше]],
[[гълчехме]],
[[гълчехте]],
[[гълчеха]],
[[гълчете]],
[[гълчал]],
[[гълчалия]],
[[гълчалият]],
[[гълчала]],
[[гълчалата]],
[[гълчало]],
[[гълчалото]],
[[гълчали]],
[[гълчалите]],
[[гълчел]],
[[гълчелия]],
[[гълчелият]],
[[гълчела]],
[[гълчелата]],
[[гълчело]],
[[гълчелото]],
[[гълчели]],
[[гълчелите]],
[[гълчащ]],
[[гълчащия]],
[[гълчащият]],
[[гълчаща]],
[[гълчащата]],
[[гълчащо]],
[[гълчащото]],
[[гълчащи]],
[[гълчащите]],
[[гълчейки]],
[[гълчал съм]],
[[гълчала съм]],
[[гълчало съм]],
[[гълчали сме]],
[[гълчал си]],
[[гълчала си]],
[[гълчало си]],
[[гълчали сте]],
[[гълчал е]],
[[гълчала е]],
[[гълчало е]],
[[гълчали са]],
[[бях гълчал]],
[[бях гълчала]],
[[бях гълчало]],
[[бяхме гълчали]],
[[беше гълчал]],
[[беше гълчала]],
[[беше гълчало]],
[[бяхте гълчали]],
[[бяха гълчали]],
[[ще гълча]],
[[ще гълчим]],
[[ще гълчиш]],
[[ще гълчите]],
[[ще гълчи]],
[[ще гълчат]],
[[ще съм гълчал]],
[[ще съм гълчала]],
[[ще съм гълчало]],
[[ще сме гълчали]],
[[ще си гълчал]],
[[ще си гълчала]],
[[ще си гълчало]],
[[ще сте гълчали]],
[[ще е гълчал]],
[[ще е гълчала]],
[[ще е гълчало]],
[[ще са гълчали]],
[[щях да гълча]],
[[щяхме да гълчим]],
[[щеше да гълчиш]],
[[щяхте да гълчите]],
[[щеше да гълчи]],
[[щяха да гълчат]],
[[щях да съм гълчал]],
[[щях да съм гълчала]],
[[щях да съм гълчало]],
[[щяхме да сме гълчали]],
[[щеше да си гълчал]],
[[щеше да си гълчала]],
[[щеше да си гълчало]],
[[щяхте да сте гълчали]],
[[щеше да е гълчал]],
[[щеше да е гълчала]],
[[щеше да е гълчало]],
[[щяха да са гълчали]],
[[гълчел съм]],
[[гълчела съм]],
[[гълчело съм]],
[[гълчели сме]],
[[гълчел си]],
[[гълчела си]],
[[гълчело си]],
[[гълчели сте]],
[[гълчел е]],
[[гълчела е]],
[[гълчело е]],
[[гълчели са]],
[[бил съм гълчал]],
[[била съм гълчала]],
[[било съм гълчало]],
[[били сме гълчали]],
[[бил си гълчал]],
[[била си гълчала]],
[[било си гълчало]],
[[били сте гълчали]],
[[бил е гълчал]],
[[била е гълчала]],
[[било е гълчало]],
[[били са гълчали]],
[[щял съм да гълча]],
[[щяла съм да гълча]],
[[щяло съм да гълча]],
[[щели сме да гълчим]],
[[щял си да гълчиш]],
[[щяла си да гълчиш]],
[[щяло си да гълчиш]],
[[щели сте да гълчите]],
[[щял да гълчи]],
[[щяла да гълчи]],
[[щяло да гълчи]],
[[щели да гълчат]],
[[щял е да гълчи]],
[[щяла е да гълчи]],
[[щяло е да гълчи]],
[[щели са да гълчат]],
[[щял съм да съм гълчал]],
[[щяла съм да съм гълчала]],
[[щяло съм да съм гълчало]],
[[щели сме да сме гълчали]],
[[щял си да си гълчал]],
[[щяла си да си гълчала]],
[[щяло си да си гълчало]],
[[щели сте да сте гълчали]],
[[щял да е гълчал]],
[[щяла да е гълчала]],
[[щяло да е гълчало]],
[[щели да са гълчали]],
[[щял е да е гълчал]],
[[щяла е да е гълчала]],
[[щяло е да е гълчало]],
[[щели са да са гълчали]],
[[бих гълчал]],
[[бих гълчала]],
[[бих гълчало]],
[[бихме гълчали]],
[[би гълчал]],
[[би гълчала]],
[[би гълчало]],
[[бихте гълчали]],
[[биха гълчали]],
}}</text>
      <sha1>dbz5rq1ga1oi71ew8nndy137yojsxgp</sha1>
    </revision>
  </page>
  <page>
    <title>Шаблон:Словоформи/гъмжа</title>
    <ns>10</ns>
    <id>467257</id>
    <revision>
      <id>499239</id>
      <timestamp>2005-05-08T14:39:41Z</timestamp>
      <contributor>
        <username>Bgbot</username>
        <id>83</id>
      </contributor>
      <comment>Борислав: Шаблон със словоформи</comment>
      <model>wikitext</model>
      <format>text/x-wiki</format>
      <text bytes="19267" xml:space="preserve">{{Шаблон:Словоформи/Глагол|
  ОСНОВНА ФОРМА = гъмжа
| СЕГ.ВР., 1Л., ЕД.Ч. = гъм·жа
| СЕГ.ВР., 1Л., МН.Ч. = гъм·жим
| СЕГ.ВР., 2Л., ЕД.Ч. = гъм·жиш
| СЕГ.ВР., 2Л., МН.Ч. = гъм·жи·те
| СЕГ.ВР., 3Л., ЕД.Ч. = гъм·жи
| СЕГ.ВР., 3Л., МН.Ч. = гъм·жат
| МИН.СВ.ВР., 1Л., ЕД.Ч. = гъм·жах
| МИН.СВ.ВР., 1Л., МН.Ч. = гъм·жах·ме
| МИН.СВ.ВР., 2Л., ЕД.Ч. = гъм·жа
| МИН.СВ.ВР., 2Л., МН.Ч. = гъм·жах·те
| МИН.СВ.ВР., 3Л., ЕД.Ч. = гъм·жа
| МИН.СВ.ВР., 3Л., МН.Ч. = гъм·жа·ха
| МИН.НЕСВ.ВР., 1Л., ЕД.Ч. = гъм·жех
| МИН.НЕСВ.ВР., 1Л., МН.Ч. = гъм·жех·ме
| МИН.НЕСВ.ВР., 2Л., ЕД.Ч. = гъм·же·ше
| МИН.НЕСВ.ВР., 2Л., МН.Ч. = гъм·жех·те
| МИН.НЕСВ.ВР., 3Л., ЕД.Ч. = гъм·же·ше
| МИН.НЕСВ.ВР., 3Л., МН.Ч. = гъм·же·ха
| МИН.НЕОПР.ВР., 1Л., ЕД.Ч., М.Р. = гъмжал съм
| МИН.НЕОПР.ВР., 1Л., ЕД.Ч., Ж.Р. = гъмжала съм
| МИН.НЕОПР.ВР., 1Л., ЕД.Ч., СР.Р. = гъмжало съм
| МИН.НЕОПР.ВР., 1Л., МН.Ч. = гъмжали сме
| МИН.НЕОПР.ВР., 2Л., ЕД.Ч., М.Р. = гъмжал си
| МИН.НЕОПР.ВР., 2Л., ЕД.Ч., Ж.Р. = гъмжала си
| МИН.НЕОПР.ВР., 2Л., ЕД.Ч., СР.Р. = гъмжало си
| МИН.НЕОПР.ВР., 2Л., МН.Ч. = гъмжали сте
| МИН.НЕОПР.ВР., 3Л., ЕД.Ч., М.Р. = гъмжал е
| МИН.НЕОПР.ВР., 3Л., ЕД.Ч., Ж.Р. = гъмжала е
| МИН.НЕОПР.ВР., 3Л., ЕД.Ч., СР.Р. = гъмжало е
| МИН.НЕОПР.ВР., 3Л., МН.Ч. = гъмжали са
| МИН.ПРЕД.ВР., 1Л., ЕД.Ч., М.Р. = бях гъмжал
| МИН.ПРЕД.ВР., 1Л., ЕД.Ч., Ж.Р. = бях гъмжала
| МИН.ПРЕД.ВР., 1Л., ЕД.Ч., СР.Р. = бях гъмжало
| МИН.ПРЕД.ВР., 1Л., МН.Ч. = бяхме гъмжали
| МИН.ПРЕД.ВР., 2Л., ЕД.Ч., М.Р. = беше гъмжал
| МИН.ПРЕД.ВР., 2Л., ЕД.Ч., Ж.Р. = беше гъмжала
| МИН.ПРЕД.ВР., 2Л., ЕД.Ч., СР.Р. = беше гъмжало
| МИН.ПРЕД.ВР., 2Л., МН.Ч. = бяхте гъмжали
| МИН.ПРЕД.ВР., 3Л., ЕД.Ч., М.Р. = беше гъмжал
| МИН.ПРЕД.ВР., 3Л., ЕД.Ч., Ж.Р. = беше гъмжала
| МИН.ПРЕД.ВР., 3Л., ЕД.Ч., СР.Р. = беше гъмжало
| МИН.ПРЕД.ВР., 3Л., МН.Ч. = бяха гъмжали
| БЪД.ВР., 1Л., ЕД.Ч. = ще гъмжа
| БЪД.ВР., 1Л., МН.Ч. = ще гъмжим
| БЪД.ВР., 2Л., ЕД.Ч. = ще гъмжиш
| БЪД.ВР., 2Л., МН.Ч. = ще гъмжите
| БЪД.ВР., 3Л., ЕД.Ч. = ще гъмжи
| БЪД.ВР., 3Л., МН.Ч. = ще гъмжат
| БЪД.ПРЕД.ВР., 1Л., ЕД.Ч., М.Р. = ще съм гъмжал
| БЪД.ПРЕД.ВР., 1Л., ЕД.Ч., Ж.Р. = ще съм гъмжала
| БЪД.ПРЕД.ВР., 1Л., ЕД.Ч., СР.Р. = ще съм гъмжало
| БЪД.ПРЕД.ВР., 1Л., МН.Ч. = ще сме гъмжали
| БЪД.ПРЕД.ВР., 2Л., ЕД.Ч., М.Р. = ще си гъмжал
| БЪД.ПРЕД.ВР., 2Л., ЕД.Ч., Ж.Р. = ще си гъмжала
| БЪД.ПРЕД.ВР., 2Л., ЕД.Ч., СР.Р. = ще си гъмжало
| БЪД.ПРЕД.ВР., 2Л., МН.Ч. = ще сте гъмжали
| БЪД.ПРЕД.ВР., 3Л., ЕД.Ч., М.Р. = ще е гъмжал
| БЪД.ПРЕД.ВР., 3Л., ЕД.Ч., Ж.Р. = ще е гъмжала
| БЪД.ПРЕД.ВР., 3Л., ЕД.Ч., СР.Р. = ще е гъмжало
| БЪД.ПРЕД.ВР., 3Л., МН.Ч. = ще са гъмжали
| БЪД.ВР. В МИН., 1Л., ЕД.Ч. = щях да гъмжа
| БЪД.ВР. В МИН., 1Л., МН.Ч. = щяхме да гъмжим
| БЪД.ВР. В МИН., 2Л., ЕД.Ч. = щеше да гъмжиш
| БЪД.ВР. В МИН., 2Л., МН.Ч. = щяхте да гъмжите
| БЪД.ВР. В МИН., 3Л., ЕД.Ч. = щеше да гъмжи
| БЪД.ВР. В МИН., 3Л., МН.Ч. = щяха да гъмжат
| БЪД.ПРЕД.ВР. В МИН., 1Л., ЕД.Ч., М.Р. = щях да съм гъмжал
| БЪД.ПРЕД.ВР. В МИН., 1Л., ЕД.Ч., Ж.Р. = щях да съм гъмжала
| БЪД.ПРЕД.ВР. В МИН., 1Л., ЕД.Ч., СР.Р. = щях да съм гъмжало
| БЪД.ПРЕД.ВР. В МИН., 1Л., МН.Ч. = щяхме да сме гъмжали
| БЪД.ПРЕД.ВР. В МИН., 2Л., ЕД.Ч., М.Р. = щеше да си гъмжал
| БЪД.ПРЕД.ВР. В МИН., 2Л., ЕД.Ч., Ж.Р. = щеше да си гъмжала
| БЪД.ПРЕД.ВР. В МИН., 2Л., ЕД.Ч., СР.Р. = щеше да си гъмжало
| БЪД.ПРЕД.ВР. В МИН., 2Л., МН.Ч. = щяхте да сте гъмжали
| БЪД.ПРЕД.ВР. В МИН., 3Л., ЕД.Ч., М.Р. = щеше да е гъмжал
| БЪД.ПРЕД.ВР. В МИН., 3Л., ЕД.Ч., Ж.Р. = щеше да е гъмжала
| БЪД.ПРЕД.ВР. В МИН., 3Л., ЕД.Ч., СР.Р. = щеше да е гъмжало
| БЪД.ПРЕД.ВР. В МИН., 3Л., МН.Ч. = щяха да са гъмжали
| ПР.НАКЛ., СЕГ.ВР., 1Л., ЕД.Ч., М.Р. = гъмжел съм
| ПР.НАКЛ., СЕГ.ВР., 1Л., ЕД.Ч., Ж.Р. = гъмжела съм
| ПР.НАКЛ., СЕГ.ВР., 1Л., ЕД.Ч., СР.Р. = гъмжело съм
| ПР.НАКЛ., СЕГ.ВР., 1Л., МН.Ч. = гъмжели сме
| ПР.НАКЛ., СЕГ.ВР., 2Л., ЕД.Ч., М.Р. = гъмжел си
| ПР.НАКЛ., СЕГ.ВР., 2Л., ЕД.Ч., Ж.Р. = гъмжела си
| ПР.НАКЛ., СЕГ.ВР., 2Л., ЕД.Ч., СР.Р. = гъмжело си
| ПР.НАКЛ., СЕГ.ВР., 2Л., МН.Ч. = гъмжели сте
| ПР.НАКЛ., СЕГ.ВР., 3Л., ЕД.Ч., М.Р. = гъмжел (е)
| ПР.НАКЛ., СЕГ.ВР., 3Л., ЕД.Ч., Ж.Р. = гъмжела (е)
| ПР.НАКЛ., СЕГ.ВР., 3Л., ЕД.Ч., СР.Р. = гъмжело (е)
| ПР.НАКЛ., СЕГ.ВР., 3Л., МН.Ч. = гъмжели (са)
| ПР.НАКЛ., МИН.СВ.ВР., 1Л., ЕД.Ч., М.Р. = гъмжал съм
| ПР.НАКЛ., МИН.СВ.ВР., 1Л., ЕД.Ч., Ж.Р. = гъмжала съм
| ПР.НАКЛ., МИН.СВ.ВР., 1Л., ЕД.Ч., СР.Р. = гъмжало съм
| ПР.НАКЛ., МИН.СВ.ВР., 1Л., МН.Ч. = гъмжали сме
| ПР.НАКЛ., МИН.СВ.ВР., 2Л., ЕД.Ч., М.Р. = гъмжал си
| ПР.НАКЛ., МИН.СВ.ВР., 2Л., ЕД.Ч., Ж.Р. = гъмжала си
| ПР.НАКЛ., МИН.СВ.ВР., 2Л., ЕД.Ч., СР.Р. = гъмжало си
| ПР.НАКЛ., МИН.СВ.ВР., 2Л., МН.Ч. = гъмжали сте
| ПР.НАКЛ., МИН.СВ.ВР., 3Л., ЕД.Ч., М.Р. = гъмжал (е)
| ПР.НАКЛ., МИН.СВ.ВР., 3Л., ЕД.Ч., Ж.Р. = гъмжала (е)
| ПР.НАКЛ., МИН.СВ.ВР., 3Л., ЕД.Ч., СР.Р. = гъмжало (е)
| ПР.НАКЛ., МИН.СВ.ВР., 3Л., МН.Ч. = гъмжали (са)
| ПР.НАКЛ., МИН.НЕОПР.ВР., 1Л., ЕД.Ч., М.Р. = бил съм гъмжал
| ПР.НАКЛ., МИН.НЕОПР.ВР., 1Л., ЕД.Ч., Ж.Р. = била съм гъмжала
| ПР.НАКЛ., МИН.НЕОПР.ВР., 1Л., ЕД.Ч., СР.Р. = било съм гъмжало
| ПР.НАКЛ., МИН.НЕОПР.ВР., 1Л., МН.Ч. = били сме гъмжали
| ПР.НАКЛ., МИН.НЕОПР.ВР., 2Л., ЕД.Ч., М.Р. = бил си гъмжал
| ПР.НАКЛ., МИН.НЕОПР.ВР., 2Л., ЕД.Ч., Ж.Р. = била си гъмжала
| ПР.НАКЛ., МИН.НЕОПР.ВР., 2Л., ЕД.Ч., СР.Р. = било си гъмжало
| ПР.НАКЛ., МИН.НЕОПР.ВР., 2Л., МН.Ч. = били сте гъмжали
| ПР.НАКЛ., МИН.НЕОПР.ВР., 3Л., ЕД.Ч., М.Р. = бил (е) гъмжал
| ПР.НАКЛ., МИН.НЕОПР.ВР., 3Л., ЕД.Ч., Ж.Р. = била (е) гъмжала
| ПР.НАКЛ., МИН.НЕОПР.ВР., 3Л., ЕД.Ч., СР.Р. = било (е) гъмжало
| ПР.НАКЛ., МИН.НЕОПР.ВР., 3Л., МН.Ч. = били (са) гъмжали
| ПР.НАКЛ., БЪД.ВР., 1Л., ЕД.Ч., М.Р. = щял съм да гъмжа
| ПР.НАКЛ., БЪД.ВР., 1Л., ЕД.Ч., Ж.Р. = щяла съм да гъмжа
| ПР.НАКЛ., БЪД.ВР., 1Л., ЕД.Ч., СР.Р. = щяло съм да гъмжа
| ПР.НАКЛ., БЪД.ВР., 1Л., МН.Ч. = щели сме да гъмжим
| ПР.НАКЛ., БЪД.ВР., 2Л., ЕД.Ч., М.Р. = щял си да гъмжиш
| ПР.НАКЛ., БЪД.ВР., 2Л., ЕД.Ч., Ж.Р. = щяла си да гъмжиш
| ПР.НАКЛ., БЪД.ВР., 2Л., ЕД.Ч., СР.Р. = щяло си да гъмжиш
| ПР.НАКЛ., БЪД.ВР., 2Л., МН.Ч. = щели сте да гъмжите
| ПР.НАКЛ., БЪД.ВР., 3Л., ЕД.Ч., М.Р. = щял (е) да гъмжи
| ПР.НАКЛ., БЪД.ВР., 3Л., ЕД.Ч., Ж.Р. = щяла (е) да гъмжи
| ПР.НАКЛ., БЪД.ВР., 3Л., ЕД.Ч., СР.Р. = щяло (е) да гъмжи
| ПР.НАКЛ., БЪД.ВР., 3Л., МН.Ч. = щели (са) да гъмжат
| ПР.НАКЛ., БЪД.ПРЕД.ВР., 1Л., ЕД.Ч., М.Р. = щял съм да съм гъмжал
| ПР.НАКЛ., БЪД.ПРЕД.ВР., 1Л., ЕД.Ч., Ж.Р. = щяла съм да съм гъмжала
| ПР.НАКЛ., БЪД.ПРЕД.ВР., 1Л., ЕД.Ч., СР.Р. = щяло съм да съм гъмжало
| ПР.НАКЛ., БЪД.ПРЕД.ВР., 1Л., МН.Ч. = щели сме да сме гъмжали
| ПР.НАКЛ., БЪД.ПРЕД.ВР., 2Л., ЕД.Ч., М.Р. = щял си да си гъмжал
| ПР.НАКЛ., БЪД.ПРЕД.ВР., 2Л., ЕД.Ч., Ж.Р. = щяла си да си гъмжала
| ПР.НАКЛ., БЪД.ПРЕД.ВР., 2Л., ЕД.Ч., СР.Р. = щяло си да си гъмжало
| ПР.НАКЛ., БЪД.ПРЕД.ВР., 2Л., МН.Ч. = щели сте да сте гъмжали
| ПР.НАКЛ., БЪД.ПРЕД.ВР., 3Л., ЕД.Ч., М.Р. = щял (е) да е гъмжал
| ПР.НАКЛ., БЪД.ПРЕД.ВР., 3Л., ЕД.Ч., Ж.Р. = щяла (е) да е гъмжала
| ПР.НАКЛ., БЪД.ПРЕД.ВР., 3Л., ЕД.Ч., СР.Р. = щяло (е) да е гъмжало
| ПР.НАКЛ., БЪД.ПРЕД.ВР., 3Л., МН.Ч. = щели (са) да са гъмжали
| УСЛОВНО НАКЛОНЕНИЕ, 1Л., ЕД.Ч., М.Р. = бих гъмжал
| УСЛОВНО НАКЛОНЕНИЕ, 1Л., ЕД.Ч., Ж.Р. = бих гъмжала
| УСЛОВНО НАКЛОНЕНИЕ, 1Л., ЕД.Ч., СР.Р. = бих гъмжало
| УСЛОВНО НАКЛОНЕНИЕ, 1Л., МН.Ч. = бихме гъмжали
| УСЛОВНО НАКЛОНЕНИЕ, 2Л., ЕД.Ч., М.Р. = би гъмжал
| УСЛОВНО НАКЛОНЕНИЕ, 2Л., ЕД.Ч., Ж.Р. = би гъмжала
| УСЛОВНО НАКЛОНЕНИЕ, 2Л., ЕД.Ч., СР.Р. = би гъмжало
| УСЛОВНО НАКЛОНЕНИЕ, 2Л., МН.Ч. = бихте гъмжали
| УСЛОВНО НАКЛОНЕНИЕ, 3Л., ЕД.Ч., М.Р. = би гъмжал
| УСЛОВНО НАКЛОНЕНИЕ, 3Л., ЕД.Ч., Ж.Р. = би гъмжала
| УСЛОВНО НАКЛОНЕНИЕ, 3Л., ЕД.Ч., СР.Р. = би гъмжало
| УСЛОВНО НАКЛОНЕНИЕ, 3Л., МН.Ч. = биха гъмжали
| ПОВЕЛИТЕЛНО НАКЛОНЕНИЕ, ЕД.Ч. = гъм·жи
| ПОВЕЛИТЕЛНО НАКЛОНЕНИЕ, МН.Ч. = гъм·же·те
| МИН.СТРАД.ПРИЧ. М.Р. = —
| МИН.СТРАД.ПРИЧ. М.Р. НЕПЪЛЕН ЧЛЕН = —
| МИН.СТРАД.ПРИЧ. М.Р. ПЪЛЕН ЧЛЕН = —
| МИН.СТРАД.ПРИЧ. Ж.Р. = —
| МИН.СТРАД.ПРИЧ. Ж.Р. ЧЛЕН = —
| МИН.СТРАД.ПРИЧ. СР.Р. = —
| МИН.СТРАД.ПРИЧ. СР.Р. ЧЛЕН = —
| МИН.СТРАД.ПРИЧ. МН.Ч. = —
| МИН.СТРАД.ПРИЧ. МН.Ч. ЧЛЕН = —
| МИН.ДЕЯТ.СВ.ПРИЧ. М.Р. = гъм·жал
| МИН.ДЕЯТ.СВ.ПРИЧ. М.Р. НЕПЪЛЕН ЧЛЕН = гъм·жа·лия
| МИН.ДЕЯТ.СВ.ПРИЧ. М.Р. ПЪЛЕН ЧЛЕН = гъм·жа·ли·ят
| МИН.ДЕЯТ.СВ.ПРИЧ. Ж.Р. = гъм·жа·ла
| МИН.ДЕЯТ.СВ.ПРИЧ. Ж.Р. ЧЛЕН = гъм·жа·ла·та
| МИН.ДЕЯТ.СВ.ПРИЧ. СР.Р. = гъм·жа·ло
| МИН.ДЕЯТ.СВ.ПРИЧ. СР.Р. ЧЛЕН = гъм·жа·ло·то
| МИН.ДЕЯТ.СВ.ПРИЧ. МН.Ч. = гъм·жа·ли
| МИН.ДЕЯТ.СВ.ПРИЧ. МН.Ч. ЧЛЕН = гъм·жа·ли·те
| МИН.ДЕЯТ.НЕСВ.ПРИЧ. М.Р. = гъм·жел
| МИН.ДЕЯТ.НЕСВ.ПРИЧ. М.Р. НЕПЪЛЕН ЧЛЕН = гъм·же·лия
| МИН.ДЕЯТ.НЕСВ.ПРИЧ. М.Р. ПЪЛЕН ЧЛЕН = гъм·же·ли·ят
| МИН.ДЕЯТ.НЕСВ.ПРИЧ. Ж.Р. = гъм·же·ла
| МИН.ДЕЯТ.НЕСВ.ПРИЧ. Ж.Р. ЧЛЕН = гъм·же·ла·та
| МИН.ДЕЯТ.НЕСВ.ПРИЧ. СР.Р. = гъм·же·ло
| МИН.ДЕЯТ.НЕСВ.ПРИЧ. СР.Р. ЧЛЕН = гъм·же·ло·то
| МИН.ДЕЯТ.НЕСВ.ПРИЧ. МН.Ч. = гъм·же·ли
| МИН.ДЕЯТ.НЕСВ.ПРИЧ. МН.Ч. ЧЛЕН = гъм·же·ли·те
| СЕГ.ДЕЯТ.ПРИЧ. М.Р. = гъм·жащ
| СЕГ.ДЕЯТ.ПРИЧ. М.Р. НЕПЪЛЕН ЧЛЕН = гъм·жа·щия
| СЕГ.ДЕЯТ.ПРИЧ. М.Р. ПЪЛЕН ЧЛЕН = гъм·жа·щи·ят
| СЕГ.ДЕЯТ.ПРИЧ. Ж.Р. = гъм·жа·ща
| СЕГ.ДЕЯТ.ПРИЧ. Ж.Р. ЧЛЕН = гъм·жа·ща·та
| СЕГ.ДЕЯТ.ПРИЧ. СР.Р. = гъм·жа·що
| СЕГ.ДЕЯТ.ПРИЧ. СР.Р. ЧЛЕН = гъм·жа·що·то
| СЕГ.ДЕЯТ.ПРИЧ. МН.Ч. = гъм·жа·щи
| СЕГ.ДЕЯТ.ПРИЧ. МН.Ч. ЧЛЕН = гъм·жа·щи·те
| ДЕЕПРИЧАСТИЕ = гъм·жей·ки
| СКРИТИ ПРЕПРАТКИ = 
[[гъмжа]],
[[гъмжиш]],
[[гъмжи]],
[[гъмжим]],
[[гъмжите]],
[[гъмжат]],
[[гъмжах]],
[[гъмжахме]],
[[гъмжахте]],
[[гъмжаха]],
[[гъмжех]],
[[гъмжеше]],
[[гъмжехме]],
[[гъмжехте]],
[[гъмжеха]],
[[гъмжете]],
[[гъмжал]],
[[гъмжалия]],
[[гъмжалият]],
[[гъмжала]],
[[гъмжалата]],
[[гъмжало]],
[[гъмжалото]],
[[гъмжали]],
[[гъмжалите]],
[[гъмжел]],
[[гъмжелия]],
[[гъмжелият]],
[[гъмжела]],
[[гъмжелата]],
[[гъмжело]],
[[гъмжелото]],
[[гъмжели]],
[[гъмжелите]],
[[гъмжащ]],
[[гъмжащия]],
[[гъмжащият]],
[[гъмжаща]],
[[гъмжащата]],
[[гъмжащо]],
[[гъмжащото]],
[[гъмжащи]],
[[гъмжащите]],
[[гъмжейки]],
[[гъмжал съм]],
[[гъмжала съм]],
[[гъмжало съм]],
[[гъмжали сме]],
[[гъмжал си]],
[[гъмжала си]],
[[гъмжало си]],
[[гъмжали сте]],
[[гъмжал е]],
[[гъмжала е]],
[[гъмжало е]],
[[гъмжали са]],
[[бях гъмжал]],
[[бях гъмжала]],
[[бях гъмжало]],
[[бяхме гъмжали]],
[[беше гъмжал]],
[[беше гъмжала]],
[[беше гъмжало]],
[[бяхте гъмжали]],
[[бяха гъмжали]],
[[ще гъмжа]],
[[ще гъмжим]],
[[ще гъмжиш]],
[[ще гъмжите]],
[[ще гъмжи]],
[[ще гъмжат]],
[[ще съм гъмжал]],
[[ще съм гъмжала]],
[[ще съм гъмжало]],
[[ще сме гъмжали]],
[[ще си гъмжал]],
[[ще си гъмжала]],
[[ще си гъмжало]],
[[ще сте гъмжали]],
[[ще е гъмжал]],
[[ще е гъмжала]],
[[ще е гъмжало]],
[[ще са гъмжали]],
[[щях да гъмжа]],
[[щяхме да гъмжим]],
[[щеше да гъмжиш]],
[[щяхте да гъмжите]],
[[щеше да гъмжи]],
[[щяха да гъмжат]],
[[щях да съм гъмжал]],
[[щях да съм гъмжала]],
[[щях да съм гъмжало]],
[[щяхме да сме гъмжали]],
[[щеше да си гъмжал]],
[[щеше да си гъмжала]],
[[щеше да си гъмжало]],
[[щяхте да сте гъмжали]],
[[щеше да е гъмжал]],
[[щеше да е гъмжала]],
[[щеше да е гъмжало]],
[[щяха да са гъмжали]],
[[гъмжел съм]],
[[гъмжела съм]],
[[гъмжело съм]],
[[гъмжели сме]],
[[гъмжел си]],
[[гъмжела си]],
[[гъмжело си]],
[[гъмжели сте]],
[[гъмжел е]],
[[гъмжела е]],
[[гъмжело е]],
[[гъмжели са]],
[[бил съм гъмжал]],
[[била съм гъмжала]],
[[било съм гъмжало]],
[[били сме гъмжали]],
[[бил си гъмжал]],
[[била си гъмжала]],
[[било си гъмжало]],
[[били сте гъмжали]],
[[бил е гъмжал]],
[[била е гъмжала]],
[[било е гъмжало]],
[[били са гъмжали]],
[[щял съм да гъмжа]],
[[щяла съм да гъмжа]],
[[щяло съм да гъмжа]],
[[щели сме да гъмжим]],
[[щял си да гъмжиш]],
[[щяла си да гъмжиш]],
[[щяло си да гъмжиш]],
[[щели сте да гъмжите]],
[[щял да гъмжи]],
[[щяла да гъмжи]],
[[щяло да гъмжи]],
[[щели да гъмжат]],
[[щял е да гъмжи]],
[[щяла е да гъмжи]],
[[щяло е да гъмжи]],
[[щели са да гъмжат]],
[[щял съм да съм гъмжал]],
[[щяла съм да съм гъмжала]],
[[щяло съм да съм гъмжало]],
[[щели сме да сме гъмжали]],
[[щял си да си гъмжал]],
[[щяла си да си гъмжала]],
[[щяло си да си гъмжало]],
[[щели сте да сте гъмжали]],
[[щял да е гъмжал]],
[[щяла да е гъмжала]],
[[щяло да е гъмжало]],
[[щели да са гъмжали]],
[[щял е да е гъмжал]],
[[щяла е да е гъмжала]],
[[щяло е да е гъмжало]],
[[щели са да са гъмжали]],
[[бих гъмжал]],
[[бих гъмжала]],
[[бих гъмжало]],
[[бихме гъмжали]],
[[би гъмжал]],
[[би гъмжала]],
[[би гъмжало]],
[[бихте гъмжали]],
[[биха гъмжали]],
}}</text>
      <sha1>lof5q1fhua8rcvu6wwql5pgszyyryeo</sha1>
    </revision>
  </page>
  <page>
    <title>Шаблон:Словоформи/гъна</title>
    <ns>10</ns>
    <id>392850</id>
    <revision>
      <id>424880</id>
      <parentid>9440</parentid>
      <timestamp>2005-05-06T17:05:12Z</timestamp>
      <contributor>
        <username>Bgbot</username>
        <id>83</id>
      </contributor>
      <comment>Борислав: Шаблон със словоформи</comment>
      <model>wikitext</model>
      <format>text/x-wiki</format>
      <text bytes="18518" xml:space="preserve">{{Шаблон:Словоформи/Глагол|
  ОСНОВНА ФОРМА = гъна
| СЕГ.ВР., 1Л., ЕД.Ч. = гъ·на
| СЕГ.ВР., 1Л., МН.Ч. = гъ·нем
| СЕГ.ВР., 2Л., ЕД.Ч. = гъ·неш
| СЕГ.ВР., 2Л., МН.Ч. = гъ·не·те
| СЕГ.ВР., 3Л., ЕД.Ч. = гъ·не
| СЕГ.ВР., 3Л., МН.Ч. = гъ·нат
| МИН.СВ.ВР., 1Л., ЕД.Ч. = гъ·нах
| МИН.СВ.ВР., 1Л., МН.Ч. = гъ·нах·ме
| МИН.СВ.ВР., 2Л., ЕД.Ч. = гъ·на
| МИН.СВ.ВР., 2Л., МН.Ч. = гъ·нах·те
| МИН.СВ.ВР., 3Л., ЕД.Ч. = гъ·на
| МИН.СВ.ВР., 3Л., МН.Ч. = гъ·на·ха
| МИН.НЕСВ.ВР., 1Л., ЕД.Ч. = гъ·нех
| МИН.НЕСВ.ВР., 1Л., МН.Ч. = гъ·нех·ме
| МИН.НЕСВ.ВР., 2Л., ЕД.Ч. = гъ·не·ше
| МИН.НЕСВ.ВР., 2Л., МН.Ч. = гъ·нех·те
| МИН.НЕСВ.ВР., 3Л., ЕД.Ч. = гъ·не·ше
| МИН.НЕСВ.ВР., 3Л., МН.Ч. = гъ·не·ха
| МИН.НЕОПР.ВР., 1Л., ЕД.Ч., М.Р. = гънал съм
| МИН.НЕОПР.ВР., 1Л., ЕД.Ч., Ж.Р. = гънала съм
| МИН.НЕОПР.ВР., 1Л., ЕД.Ч., СР.Р. = гънало съм
| МИН.НЕОПР.ВР., 1Л., МН.Ч. = гънали сме
| МИН.НЕОПР.ВР., 2Л., ЕД.Ч., М.Р. = гънал си
| МИН.НЕОПР.ВР., 2Л., ЕД.Ч., Ж.Р. = гънала си
| МИН.НЕОПР.ВР., 2Л., ЕД.Ч., СР.Р. = гънало си
| МИН.НЕОПР.ВР., 2Л., МН.Ч. = гънали сте
| МИН.НЕОПР.ВР., 3Л., ЕД.Ч., М.Р. = гънал е
| МИН.НЕОПР.ВР., 3Л., ЕД.Ч., Ж.Р. = гънала е
| МИН.НЕОПР.ВР., 3Л., ЕД.Ч., СР.Р. = гънало е
| МИН.НЕОПР.ВР., 3Л., МН.Ч. = гънали са
| МИН.ПРЕД.ВР., 1Л., ЕД.Ч., М.Р. = бях гънал
| МИН.ПРЕД.ВР., 1Л., ЕД.Ч., Ж.Р. = бях гънала
| МИН.ПРЕД.ВР., 1Л., ЕД.Ч., СР.Р. = бях гънало
| МИН.ПРЕД.ВР., 1Л., МН.Ч. = бяхме гънали
| МИН.ПРЕД.ВР., 2Л., ЕД.Ч., М.Р. = беше гънал
| МИН.ПРЕД.ВР., 2Л., ЕД.Ч., Ж.Р. = беше гънала
| МИН.ПРЕД.ВР., 2Л., ЕД.Ч., СР.Р. = беше гънало
| МИН.ПРЕД.ВР., 2Л., МН.Ч. = бяхте гънали
| МИН.ПРЕД.ВР., 3Л., ЕД.Ч., М.Р. = беше гънал
| МИН.ПРЕД.ВР., 3Л., ЕД.Ч., Ж.Р. = беше гънала
| МИН.ПРЕД.ВР., 3Л., ЕД.Ч., СР.Р. = беше гънало
| МИН.ПРЕД.ВР., 3Л., МН.Ч. = бяха гънали
| БЪД.ВР., 1Л., ЕД.Ч. = ще гъна
| БЪД.ВР., 1Л., МН.Ч. = ще гънем
| БЪД.ВР., 2Л., ЕД.Ч. = ще гънеш
| БЪД.ВР., 2Л., МН.Ч. = ще гънете
| БЪД.ВР., 3Л., ЕД.Ч. = ще гъне
| БЪД.ВР., 3Л., МН.Ч. = ще гънат
| БЪД.ПРЕД.ВР., 1Л., ЕД.Ч., М.Р. = ще съм гънал
| БЪД.ПРЕД.ВР., 1Л., ЕД.Ч., Ж.Р. = ще съм гънала
| БЪД.ПРЕД.ВР., 1Л., ЕД.Ч., СР.Р. = ще съм гънало
| БЪД.ПРЕД.ВР., 1Л., МН.Ч. = ще сме гънали
| БЪД.ПРЕД.ВР., 2Л., ЕД.Ч., М.Р. = ще си гънал
| БЪД.ПРЕД.ВР., 2Л., ЕД.Ч., Ж.Р. = ще си гънала
| БЪД.ПРЕД.ВР., 2Л., ЕД.Ч., СР.Р. = ще си гънало
| БЪД.ПРЕД.ВР., 2Л., МН.Ч. = ще сте гънали
| БЪД.ПРЕД.ВР., 3Л., ЕД.Ч., М.Р. = ще е гънал
| БЪД.ПРЕД.ВР., 3Л., ЕД.Ч., Ж.Р. = ще е гънала
| БЪД.ПРЕД.ВР., 3Л., ЕД.Ч., СР.Р. = ще е гънало
| БЪД.ПРЕД.ВР., 3Л., МН.Ч. = ще са гънали
| БЪД.ВР. В МИН., 1Л., ЕД.Ч. = щях да гъна
| БЪД.ВР. В МИН., 1Л., МН.Ч. = щяхме да гънем
| БЪД.ВР. В МИН., 2Л., ЕД.Ч. = щеше да гънеш
| БЪД.ВР. В МИН., 2Л., МН.Ч. = щяхте да гънете
| БЪД.ВР. В МИН., 3Л., ЕД.Ч. = щеше да гъне
| БЪД.ВР. В МИН., 3Л., МН.Ч. = щяха да гънат
| БЪД.ПРЕД.ВР. В МИН., 1Л., ЕД.Ч., М.Р. = щях да съм гънал
| БЪД.ПРЕД.ВР. В МИН., 1Л., ЕД.Ч., Ж.Р. = щях да съм гънала
| БЪД.ПРЕД.ВР. В МИН., 1Л., ЕД.Ч., СР.Р. = щях да съм гънало
| БЪД.ПРЕД.ВР. В МИН., 1Л., МН.Ч. = щяхме да сме гънали
| БЪД.ПРЕД.ВР. В МИН., 2Л., ЕД.Ч., М.Р. = щеше да си гънал
| БЪД.ПРЕД.ВР. В МИН., 2Л., ЕД.Ч., Ж.Р. = щеше да си гънала
| БЪД.ПРЕД.ВР. В МИН., 2Л., ЕД.Ч., СР.Р. = щеше да си гънало
| БЪД.ПРЕД.ВР. В МИН., 2Л., МН.Ч. = щяхте да сте гънали
| БЪД.ПРЕД.ВР. В МИН., 3Л., ЕД.Ч., М.Р. = щеше да е гънал
| БЪД.ПРЕД.ВР. В МИН., 3Л., ЕД.Ч., Ж.Р. = щеше да е гънала
| БЪД.ПРЕД.ВР. В МИН., 3Л., ЕД.Ч., СР.Р. = щеше да е гънало
| БЪД.ПРЕД.ВР. В МИН., 3Л., МН.Ч. = щяха да са гънали
| ПР.НАКЛ., СЕГ.ВР., 1Л., ЕД.Ч., М.Р. = гънел съм
| ПР.НАКЛ., СЕГ.ВР., 1Л., ЕД.Ч., Ж.Р. = гънела съм
| ПР.НАКЛ., СЕГ.ВР., 1Л., ЕД.Ч., СР.Р. = гънело съм
| ПР.НАКЛ., СЕГ.ВР., 1Л., МН.Ч. = гънели сме
| ПР.НАКЛ., СЕГ.ВР., 2Л., ЕД.Ч., М.Р. = гънел си
| ПР.НАКЛ., СЕГ.ВР., 2Л., ЕД.Ч., Ж.Р. = гънела си
| ПР.НАКЛ., СЕГ.ВР., 2Л., ЕД.Ч., СР.Р. = гънело си
| ПР.НАКЛ., СЕГ.ВР., 2Л., МН.Ч. = гънели сте
| ПР.НАКЛ., СЕГ.ВР., 3Л., ЕД.Ч., М.Р. = гънел (е)
| ПР.НАКЛ., СЕГ.ВР., 3Л., ЕД.Ч., Ж.Р. = гънела (е)
| ПР.НАКЛ., СЕГ.ВР., 3Л., ЕД.Ч., СР.Р. = гънело (е)
| ПР.НАКЛ., СЕГ.ВР., 3Л., МН.Ч. = гънели (са)
| ПР.НАКЛ., МИН.СВ.ВР., 1Л., ЕД.Ч., М.Р. = гънал съм
| ПР.НАКЛ., МИН.СВ.ВР., 1Л., ЕД.Ч., Ж.Р. = гънала съм
| ПР.НАКЛ., МИН.СВ.ВР., 1Л., ЕД.Ч., СР.Р. = гънало съм
| ПР.НАКЛ., МИН.СВ.ВР., 1Л., МН.Ч. = гънали сме
| ПР.НАКЛ., МИН.СВ.ВР., 2Л., ЕД.Ч., М.Р. = гънал си
| ПР.НАКЛ., МИН.СВ.ВР., 2Л., ЕД.Ч., Ж.Р. = гънала си
| ПР.НАКЛ., МИН.СВ.ВР., 2Л., ЕД.Ч., СР.Р. = гънало си
| ПР.НАКЛ., МИН.СВ.ВР., 2Л., МН.Ч. = гънали сте
| ПР.НАКЛ., МИН.СВ.ВР., 3Л., ЕД.Ч., М.Р. = гънал (е)
| ПР.НАКЛ., МИН.СВ.ВР., 3Л., ЕД.Ч., Ж.Р. = гънала (е)
| ПР.НАКЛ., МИН.СВ.ВР., 3Л., ЕД.Ч., СР.Р. = гънало (е)
| ПР.НАКЛ., МИН.СВ.ВР., 3Л., МН.Ч. = гънали (са)
| ПР.НАКЛ., МИН.НЕОПР.ВР., 1Л., ЕД.Ч., М.Р. = бил съм гънал
| ПР.НАКЛ., МИН.НЕОПР.ВР., 1Л., ЕД.Ч., Ж.Р. = била съм гънала
| ПР.НАКЛ., МИН.НЕОПР.ВР., 1Л., ЕД.Ч., СР.Р. = било съм гънало
| ПР.НАКЛ., МИН.НЕОПР.ВР., 1Л., МН.Ч. = били сме гънали
| ПР.НАКЛ., МИН.НЕОПР.ВР., 2Л., ЕД.Ч., М.Р. = бил си гънал
| ПР.НАКЛ., МИН.НЕОПР.ВР., 2Л., ЕД.Ч., Ж.Р. = била си гънала
| ПР.НАКЛ., МИН.НЕОПР.ВР., 2Л., ЕД.Ч., СР.Р. = било си гънало
| ПР.НАКЛ., МИН.НЕОПР.ВР., 2Л., МН.Ч. = били сте гънали
| ПР.НАКЛ., МИН.НЕОПР.ВР., 3Л., ЕД.Ч., М.Р. = бил (е) гънал
| ПР.НАКЛ., МИН.НЕОПР.ВР., 3Л., ЕД.Ч., Ж.Р. = била (е) гънала
| ПР.НАКЛ., МИН.НЕОПР.ВР., 3Л., ЕД.Ч., СР.Р. = било (е) гънало
| ПР.НАКЛ., МИН.НЕОПР.ВР., 3Л., МН.Ч. = били (са) гънали
| ПР.НАКЛ., БЪД.ВР., 1Л., ЕД.Ч., М.Р. = щял съм да гъна
| ПР.НАКЛ., БЪД.ВР., 1Л., ЕД.Ч., Ж.Р. = щяла съм да гъна
| ПР.НАКЛ., БЪД.ВР., 1Л., ЕД.Ч., СР.Р. = щяло съм да гъна
| ПР.НАКЛ., БЪД.ВР., 1Л., МН.Ч. = щели сме да гънем
| ПР.НАКЛ., БЪД.ВР., 2Л., ЕД.Ч., М.Р. = щял си да гънеш
| ПР.НАКЛ., БЪД.ВР., 2Л., ЕД.Ч., Ж.Р. = щяла си да гънеш
| ПР.НАКЛ., БЪД.ВР., 2Л., ЕД.Ч., СР.Р. = щяло си да гънеш
| ПР.НАКЛ., БЪД.ВР., 2Л., МН.Ч. = щели сте да гънете
| ПР.НАКЛ., БЪД.ВР., 3Л., ЕД.Ч., М.Р. = щял (е) да гъне
| ПР.НАКЛ., БЪД.ВР., 3Л., ЕД.Ч., Ж.Р. = щяла (е) да гъне
| ПР.НАКЛ., БЪД.ВР., 3Л., ЕД.Ч., СР.Р. = щяло (е) да гъне
| ПР.НАКЛ., БЪД.ВР., 3Л., МН.Ч. = щели (са) да гънат
| ПР.НАКЛ., БЪД.ПРЕД.ВР., 1Л., ЕД.Ч., М.Р. = щял съм да съм гънал
| ПР.НАКЛ., БЪД.ПРЕД.ВР., 1Л., ЕД.Ч., Ж.Р. = щяла съм да съм гънала
| ПР.НАКЛ., БЪД.ПРЕД.ВР., 1Л., ЕД.Ч., СР.Р. = щяло съм да съм гънало
| ПР.НАКЛ., БЪД.ПРЕД.ВР., 1Л., МН.Ч. = щели сме да сме гънали
| ПР.НАКЛ., БЪД.ПРЕД.ВР., 2Л., ЕД.Ч., М.Р. = щял си да си гънал
| ПР.НАКЛ., БЪД.ПРЕД.ВР., 2Л., ЕД.Ч., Ж.Р. = щяла си да си гънала
| ПР.НАКЛ., БЪД.ПРЕД.ВР., 2Л., ЕД.Ч., СР.Р. = щяло си да си гънало
| ПР.НАКЛ., БЪД.ПРЕД.ВР., 2Л., МН.Ч. = щели сте да сте гънали
| ПР.НАКЛ., БЪД.ПРЕД.ВР., 3Л., ЕД.Ч., М.Р. = щял (е) да е гънал
| ПР.НАКЛ., БЪД.ПРЕД.ВР., 3Л., ЕД.Ч., Ж.Р. = щяла (е) да е гънала
| ПР.НАКЛ., БЪД.ПРЕД.ВР., 3Л., ЕД.Ч., СР.Р. = щяло (е) да е гънало
| ПР.НАКЛ., БЪД.ПРЕД.ВР., 3Л., МН.Ч. = щели (са) да са гънали
| УСЛОВНО НАКЛОНЕНИЕ, 1Л., ЕД.Ч., М.Р. = бих гънал
| УСЛОВНО НАКЛОНЕНИЕ, 1Л., ЕД.Ч., Ж.Р. = бих гънала
| УСЛОВНО НАКЛОНЕНИЕ, 1Л., ЕД.Ч., СР.Р. = бих гънало
| УСЛОВНО НАКЛОНЕНИЕ, 1Л., МН.Ч. = бихме гънали
| УСЛОВНО НАКЛОНЕНИЕ, 2Л., ЕД.Ч., М.Р. = би гънал
| УСЛОВНО НАКЛОНЕНИЕ, 2Л., ЕД.Ч., Ж.Р. = би гънала
| УСЛОВНО НАКЛОНЕНИЕ, 2Л., ЕД.Ч., СР.Р. = би гънало
| УСЛОВНО НАКЛОНЕНИЕ, 2Л., МН.Ч. = бихте гънали
| УСЛОВНО НАКЛОНЕНИЕ, 3Л., ЕД.Ч., М.Р. = би гънал
| УСЛОВНО НАКЛОНЕНИЕ, 3Л., ЕД.Ч., Ж.Р. = би гънала
| УСЛОВНО НАКЛОНЕНИЕ, 3Л., ЕД.Ч., СР.Р. = би гънало
| УСЛОВНО НАКЛОНЕНИЕ, 3Л., МН.Ч. = биха гънали
| ПОВЕЛИТЕЛНО НАКЛОНЕНИЕ, ЕД.Ч. = гъ·ни
| ПОВЕЛИТЕЛНО НАКЛОНЕНИЕ, МН.Ч. = гъ·не·те
| МИН.СТРАД.ПРИЧ. М.Р. = гъ·нат
| МИН.СТРАД.ПРИЧ. М.Р. НЕПЪЛЕН ЧЛЕН = гъ·на·тия
| МИН.СТРАД.ПРИЧ. М.Р. ПЪЛЕН ЧЛЕН = гъ·на·ти·ят
| МИН.СТРАД.ПРИЧ. Ж.Р. = гъ·на·та
| МИН.СТРАД.ПРИЧ. Ж.Р. ЧЛЕН = гъ·на·та·та
| МИН.СТРАД.ПРИЧ. СР.Р. = гъ·на·то
| МИН.СТРАД.ПРИЧ. СР.Р. ЧЛЕН = гъ·на·то·то
| МИН.СТРАД.ПРИЧ. МН.Ч. = гъ·на·ти
| МИН.СТРАД.ПРИЧ. МН.Ч. ЧЛЕН = гъ·на·ти·те
| МИН.ДЕЯТ.СВ.ПРИЧ. М.Р. = гъ·нал
| МИН.ДЕЯТ.СВ.ПРИЧ. М.Р. НЕПЪЛЕН ЧЛЕН = гъ·на·лия
| МИН.ДЕЯТ.СВ.ПРИЧ. М.Р. ПЪЛЕН ЧЛЕН = гъ·на·ли·ят
| МИН.ДЕЯТ.СВ.ПРИЧ. Ж.Р. = гъ·на·ла
| МИН.ДЕЯТ.СВ.ПРИЧ. Ж.Р. ЧЛЕН = гъ·на·ла·та
| МИН.ДЕЯТ.СВ.ПРИЧ. СР.Р. = гъ·на·ло
| МИН.ДЕЯТ.СВ.ПРИЧ. СР.Р. ЧЛЕН = гъ·на·ло·то
| МИН.ДЕЯТ.СВ.ПРИЧ. МН.Ч. = гъ·на·ли
| МИН.ДЕЯТ.СВ.ПРИЧ. МН.Ч. ЧЛЕН = гъ·на·ли·те
| МИН.ДЕЯТ.НЕСВ.ПРИЧ. М.Р. = гъ·нел
| МИН.ДЕЯТ.НЕСВ.ПРИЧ. М.Р. НЕПЪЛЕН ЧЛЕН = гъ·не·лия
| МИН.ДЕЯТ.НЕСВ.ПРИЧ. М.Р. ПЪЛЕН ЧЛЕН = гъ·не·ли·ят
| МИН.ДЕЯТ.НЕСВ.ПРИЧ. Ж.Р. = гъ·не·ла
| МИН.ДЕЯТ.НЕСВ.ПРИЧ. Ж.Р. ЧЛЕН = гъ·не·ла·та
| МИН.ДЕЯТ.НЕСВ.ПРИЧ. СР.Р. = гъ·не·ло
| МИН.ДЕЯТ.НЕСВ.ПРИЧ. СР.Р. ЧЛЕН = гъ·не·ло·то
| МИН.ДЕЯТ.НЕСВ.ПРИЧ. МН.Ч. = гъ·не·ли
| МИН.ДЕЯТ.НЕСВ.ПРИЧ. МН.Ч. ЧЛЕН = гъ·не·ли·те
| СЕГ.ДЕЯТ.ПРИЧ. М.Р. = —
| СЕГ.ДЕЯТ.ПРИЧ. М.Р. НЕПЪЛЕН ЧЛЕН = —
| СЕГ.ДЕЯТ.ПРИЧ. М.Р. ПЪЛЕН ЧЛЕН = —
| СЕГ.ДЕЯТ.ПРИЧ. Ж.Р. = —
| СЕГ.ДЕЯТ.ПРИЧ. Ж.Р. ЧЛЕН = —
| СЕГ.ДЕЯТ.ПРИЧ. СР.Р. = —
| СЕГ.ДЕЯТ.ПРИЧ. СР.Р. ЧЛЕН = —
| СЕГ.ДЕЯТ.ПРИЧ. МН.Ч. = —
| СЕГ.ДЕЯТ.ПРИЧ. МН.Ч. ЧЛЕН = —
| ДЕЕПРИЧАСТИЕ = —
| СКРИТИ ПРЕПРАТКИ = 
[[гъна]],
[[гънеш]],
[[гъне]],
[[гънем]],
[[гънете]],
[[гънат]],
[[гънах]],
[[гънахме]],
[[гънахте]],
[[гънаха]],
[[гънех]],
[[гънеше]],
[[гънехме]],
[[гънехте]],
[[гънеха]],
[[гъни]],
[[гънал]],
[[гъналия]],
[[гъналият]],
[[гънала]],
[[гъналата]],
[[гънало]],
[[гъналото]],
[[гънали]],
[[гъналите]],
[[гънел]],
[[гънелия]],
[[гънелият]],
[[гънела]],
[[гънелата]],
[[гънело]],
[[гънелото]],
[[гънели]],
[[гънелите]],
[[гънатия]],
[[гънатият]],
[[гъната]],
[[гънатата]],
[[гънато]],
[[гънатото]],
[[гънати]],
[[гънатите]],
[[гънал съм]],
[[гънала съм]],
[[гънало съм]],
[[гънали сме]],
[[гънал си]],
[[гънала си]],
[[гънало си]],
[[гънали сте]],
[[гънал е]],
[[гънала е]],
[[гънало е]],
[[гънали са]],
[[бях гънал]],
[[бях гънала]],
[[бях гънало]],
[[бяхме гънали]],
[[беше гънал]],
[[беше гънала]],
[[беше гънало]],
[[бяхте гънали]],
[[бяха гънали]],
[[ще гъна]],
[[ще гънем]],
[[ще гънеш]],
[[ще гънете]],
[[ще гъне]],
[[ще гънат]],
[[ще съм гънал]],
[[ще съм гънала]],
[[ще съм гънало]],
[[ще сме гънали]],
[[ще си гънал]],
[[ще си гънала]],
[[ще си гънало]],
[[ще сте гънали]],
[[ще е гънал]],
[[ще е гънала]],
[[ще е гънало]],
[[ще са гънали]],
[[щях да гъна]],
[[щяхме да гънем]],
[[щеше да гънеш]],
[[щяхте да гънете]],
[[щеше да гъне]],
[[щяха да гънат]],
[[щях да съм гънал]],
[[щях да съм гънала]],
[[щях да съм гънало]],
[[щяхме да сме гънали]],
[[щеше да си гънал]],
[[щеше да си гънала]],
[[щеше да си гънало]],
[[щяхте да сте гънали]],
[[щеше да е гънал]],
[[щеше да е гънала]],
[[щеше да е гънало]],
[[щяха да са гънали]],
[[гънел съм]],
[[гънела съм]],
[[гънело съм]],
[[гънели сме]],
[[гънел си]],
[[гънела си]],
[[гънело си]],
[[гънели сте]],
[[гънел е]],
[[гънела е]],
[[гънело е]],
[[гънели са]],
[[бил съм гънал]],
[[била съм гънала]],
[[било съм гънало]],
[[били сме гънали]],
[[бил си гънал]],
[[била си гънала]],
[[било си гънало]],
[[били сте гънали]],
[[бил е гънал]],
[[била е гънала]],
[[било е гънало]],
[[били са гънали]],
[[щял съм да гъна]],
[[щяла съм да гъна]],
[[щяло съм да гъна]],
[[щели сме да гънем]],
[[щял си да гънеш]],
[[щяла си да гънеш]],
[[щяло си да гънеш]],
[[щели сте да гънете]],
[[щял да гъне]],
[[щяла да гъне]],
[[щяло да гъне]],
[[щели да гънат]],
[[щял е да гъне]],
[[щяла е да гъне]],
[[щяло е да гъне]],
[[щели са да гънат]],
[[щял съм да съм гънал]],
[[щяла съм да съм гънала]],
[[щяло съм да съм гънало]],
[[щели сме да сме гънали]],
[[щял си да си гънал]],
[[щяла си да си гънала]],
[[щяло си да си гънало]],
[[щели сте да сте гънали]],
[[щял да е гънал]],
[[щяла да е гънала]],
[[щяло да е гънало]],
[[щели да са гънали]],
[[щял е да е гънал]],
[[щяла е да е гънала]],
[[щяло е да е гънало]],
[[щели са да са гънали]],
[[бих гънал]],
[[бих гънала]],
[[бих гънало]],
[[бихме гънали]],
[[би гънал]],
[[би гънала]],
[[би гънало]],
[[бихте гънали]],
[[биха гънали]],
}}</text>
      <sha1>l3o8csosroxec603x3a4ikd6c9c3ctd</sha1>
    </revision>
  </page>
  <page>
    <title>Шаблон:Словоформи/гърбя</title>
    <ns>10</ns>
    <id>434706</id>
    <revision>
      <id>466688</id>
      <timestamp>2005-05-07T12:25:52Z</timestamp>
      <contributor>
        <username>Bgbot</username>
        <id>83</id>
      </contributor>
      <comment>Борислав: Шаблон със словоформи</comment>
      <model>wikitext</model>
      <format>text/x-wiki</format>
      <text bytes="19620" xml:space="preserve">{{Шаблон:Словоформи/Глагол|
  ОСНОВНА ФОРМА = гърбя
| СЕГ.ВР., 1Л., ЕД.Ч. = гър·бя
| СЕГ.ВР., 1Л., МН.Ч. = гър·бим
| СЕГ.ВР., 2Л., ЕД.Ч. = гър·биш
| СЕГ.ВР., 2Л., МН.Ч. = гър·би·те
| СЕГ.ВР., 3Л., ЕД.Ч. = гър·би
| СЕГ.ВР., 3Л., МН.Ч. = гър·бят
| МИН.СВ.ВР., 1Л., ЕД.Ч. = гър·бих
| МИН.СВ.ВР., 1Л., МН.Ч. = гър·бих·ме
| МИН.СВ.ВР., 2Л., ЕД.Ч. = гър·би
| МИН.СВ.ВР., 2Л., МН.Ч. = гър·бих·те
| МИН.СВ.ВР., 3Л., ЕД.Ч. = гър·би
| МИН.СВ.ВР., 3Л., МН.Ч. = гър·би·ха
| МИН.НЕСВ.ВР., 1Л., ЕД.Ч. = гър·бех
| МИН.НЕСВ.ВР., 1Л., МН.Ч. = гър·бех·ме
| МИН.НЕСВ.ВР., 2Л., ЕД.Ч. = гър·бе·ше
| МИН.НЕСВ.ВР., 2Л., МН.Ч. = гър·бех·те
| МИН.НЕСВ.ВР., 3Л., ЕД.Ч. = гър·бе·ше
| МИН.НЕСВ.ВР., 3Л., МН.Ч. = гър·бе·ха
| МИН.НЕОПР.ВР., 1Л., ЕД.Ч., М.Р. = гърбил съм
| МИН.НЕОПР.ВР., 1Л., ЕД.Ч., Ж.Р. = гърбила съм
| МИН.НЕОПР.ВР., 1Л., ЕД.Ч., СР.Р. = гърбило съм
| МИН.НЕОПР.ВР., 1Л., МН.Ч. = гърбили сме
| МИН.НЕОПР.ВР., 2Л., ЕД.Ч., М.Р. = гърбил си
| МИН.НЕОПР.ВР., 2Л., ЕД.Ч., Ж.Р. = гърбила си
| МИН.НЕОПР.ВР., 2Л., ЕД.Ч., СР.Р. = гърбило си
| МИН.НЕОПР.ВР., 2Л., МН.Ч. = гърбили сте
| МИН.НЕОПР.ВР., 3Л., ЕД.Ч., М.Р. = гърбил е
| МИН.НЕОПР.ВР., 3Л., ЕД.Ч., Ж.Р. = гърбила е
| МИН.НЕОПР.ВР., 3Л., ЕД.Ч., СР.Р. = гърбило е
| МИН.НЕОПР.ВР., 3Л., МН.Ч. = гърбили са
| МИН.ПРЕД.ВР., 1Л., ЕД.Ч., М.Р. = бях гърбил
| МИН.ПРЕД.ВР., 1Л., ЕД.Ч., Ж.Р. = бях гърбила
| МИН.ПРЕД.ВР., 1Л., ЕД.Ч., СР.Р. = бях гърбило
| МИН.ПРЕД.ВР., 1Л., МН.Ч. = бяхме гърбили
| МИН.ПРЕД.ВР., 2Л., ЕД.Ч., М.Р. = беше гърбил
| МИН.ПРЕД.ВР., 2Л., ЕД.Ч., Ж.Р. = беше гърбила
| МИН.ПРЕД.ВР., 2Л., ЕД.Ч., СР.Р. = беше гърбило
| МИН.ПРЕД.ВР., 2Л., МН.Ч. = бяхте гърбили
| МИН.ПРЕД.ВР., 3Л., ЕД.Ч., М.Р. = беше гърбил
| МИН.ПРЕД.ВР., 3Л., ЕД.Ч., Ж.Р. = беше гърбила
| МИН.ПРЕД.ВР., 3Л., ЕД.Ч., СР.Р. = беше гърбило
| МИН.ПРЕД.ВР., 3Л., МН.Ч. = бяха гърбили
| БЪД.ВР., 1Л., ЕД.Ч. = ще гърбя
| БЪД.ВР., 1Л., МН.Ч. = ще гърбим
| БЪД.ВР., 2Л., ЕД.Ч. = ще гърбиш
| БЪД.ВР., 2Л., МН.Ч. = ще гърбите
| БЪД.ВР., 3Л., ЕД.Ч. = ще гърби
| БЪД.ВР., 3Л., МН.Ч. = ще гърбят
| БЪД.ПРЕД.ВР., 1Л., ЕД.Ч., М.Р. = ще съм гърбил
| БЪД.ПРЕД.ВР., 1Л., ЕД.Ч., Ж.Р. = ще съм гърбила
| БЪД.ПРЕД.ВР., 1Л., ЕД.Ч., СР.Р. = ще съм гърбило
| БЪД.ПРЕД.ВР., 1Л., МН.Ч. = ще сме гърбили
| БЪД.ПРЕД.ВР., 2Л., ЕД.Ч., М.Р. = ще си гърбил
| БЪД.ПРЕД.ВР., 2Л., ЕД.Ч., Ж.Р. = ще си гърбила
| БЪД.ПРЕД.ВР., 2Л., ЕД.Ч., СР.Р. = ще си гърбило
| БЪД.ПРЕД.ВР., 2Л., МН.Ч. = ще сте гърбили
| БЪД.ПРЕД.ВР., 3Л., ЕД.Ч., М.Р. = ще е гърбил
| БЪД.ПРЕД.ВР., 3Л., ЕД.Ч., Ж.Р. = ще е гърбила
| БЪД.ПРЕД.ВР., 3Л., ЕД.Ч., СР.Р. = ще е гърбило
| БЪД.ПРЕД.ВР., 3Л., МН.Ч. = ще са гърбили
| БЪД.ВР. В МИН., 1Л., ЕД.Ч. = щях да гърбя
| БЪД.ВР. В МИН., 1Л., МН.Ч. = щяхме да гърбим
| БЪД.ВР. В МИН., 2Л., ЕД.Ч. = щеше да гърбиш
| БЪД.ВР. В МИН., 2Л., МН.Ч. = щяхте да гърбите
| БЪД.ВР. В МИН., 3Л., ЕД.Ч. = щеше да гърби
| БЪД.ВР. В МИН., 3Л., МН.Ч. = щяха да гърбят
| БЪД.ПРЕД.ВР. В МИН., 1Л., ЕД.Ч., М.Р. = щях да съм гърбил
| БЪД.ПРЕД.ВР. В МИН., 1Л., ЕД.Ч., Ж.Р. = щях да съм гърбила
| БЪД.ПРЕД.ВР. В МИН., 1Л., ЕД.Ч., СР.Р. = щях да съм гърбило
| БЪД.ПРЕД.ВР. В МИН., 1Л., МН.Ч. = щяхме да сме гърбили
| БЪД.ПРЕД.ВР. В МИН., 2Л., ЕД.Ч., М.Р. = щеше да си гърбил
| БЪД.ПРЕД.ВР. В МИН., 2Л., ЕД.Ч., Ж.Р. = щеше да си гърбила
| БЪД.ПРЕД.ВР. В МИН., 2Л., ЕД.Ч., СР.Р. = щеше да си гърбило
| БЪД.ПРЕД.ВР. В МИН., 2Л., МН.Ч. = щяхте да сте гърбили
| БЪД.ПРЕД.ВР. В МИН., 3Л., ЕД.Ч., М.Р. = щеше да е гърбил
| БЪД.ПРЕД.ВР. В МИН., 3Л., ЕД.Ч., Ж.Р. = щеше да е гърбила
| БЪД.ПРЕД.ВР. В МИН., 3Л., ЕД.Ч., СР.Р. = щеше да е гърбило
| БЪД.ПРЕД.ВР. В МИН., 3Л., МН.Ч. = щяха да са гърбили
| ПР.НАКЛ., СЕГ.ВР., 1Л., ЕД.Ч., М.Р. = гърбел съм
| ПР.НАКЛ., СЕГ.ВР., 1Л., ЕД.Ч., Ж.Р. = гърбела съм
| ПР.НАКЛ., СЕГ.ВР., 1Л., ЕД.Ч., СР.Р. = гърбело съм
| ПР.НАКЛ., СЕГ.ВР., 1Л., МН.Ч. = гърбели сме
| ПР.НАКЛ., СЕГ.ВР., 2Л., ЕД.Ч., М.Р. = гърбел си
| ПР.НАКЛ., СЕГ.ВР., 2Л., ЕД.Ч., Ж.Р. = гърбела си
| ПР.НАКЛ., СЕГ.ВР., 2Л., ЕД.Ч., СР.Р. = гърбело си
| ПР.НАКЛ., СЕГ.ВР., 2Л., МН.Ч. = гърбели сте
| ПР.НАКЛ., СЕГ.ВР., 3Л., ЕД.Ч., М.Р. = гърбел (е)
| ПР.НАКЛ., СЕГ.ВР., 3Л., ЕД.Ч., Ж.Р. = гърбела (е)
| ПР.НАКЛ., СЕГ.ВР., 3Л., ЕД.Ч., СР.Р. = гърбело (е)
| ПР.НАКЛ., СЕГ.ВР., 3Л., МН.Ч. = гърбели (са)
| ПР.НАКЛ., МИН.СВ.ВР., 1Л., ЕД.Ч., М.Р. = гърбил съм
| ПР.НАКЛ., МИН.СВ.ВР., 1Л., ЕД.Ч., Ж.Р. = гърбила съм
| ПР.НАКЛ., МИН.СВ.ВР., 1Л., ЕД.Ч., СР.Р. = гърбило съм
| ПР.НАКЛ., МИН.СВ.ВР., 1Л., МН.Ч. = гърбили сме
| ПР.НАКЛ., МИН.СВ.ВР., 2Л., ЕД.Ч., М.Р. = гърбил си
| ПР.НАКЛ., МИН.СВ.ВР., 2Л., ЕД.Ч., Ж.Р. = гърбила си
| ПР.НАКЛ., МИН.СВ.ВР., 2Л., ЕД.Ч., СР.Р. = гърбило си
| ПР.НАКЛ., МИН.СВ.ВР., 2Л., МН.Ч. = гърбили сте
| ПР.НАКЛ., МИН.СВ.ВР., 3Л., ЕД.Ч., М.Р. = гърбил (е)
| ПР.НАКЛ., МИН.СВ.ВР., 3Л., ЕД.Ч., Ж.Р. = гърбила (е)
| ПР.НАКЛ., МИН.СВ.ВР., 3Л., ЕД.Ч., СР.Р. = гърбило (е)
| ПР.НАКЛ., МИН.СВ.ВР., 3Л., МН.Ч. = гърбили (са)
| ПР.НАКЛ., МИН.НЕОПР.ВР., 1Л., ЕД.Ч., М.Р. = бил съм гърбил
| ПР.НАКЛ., МИН.НЕОПР.ВР., 1Л., ЕД.Ч., Ж.Р. = била съм гърбила
| ПР.НАКЛ., МИН.НЕОПР.ВР., 1Л., ЕД.Ч., СР.Р. = било съм гърбило
| ПР.НАКЛ., МИН.НЕОПР.ВР., 1Л., МН.Ч. = били сме гърбили
| ПР.НАКЛ., МИН.НЕОПР.ВР., 2Л., ЕД.Ч., М.Р. = бил си гърбил
| ПР.НАКЛ., МИН.НЕОПР.ВР., 2Л., ЕД.Ч., Ж.Р. = била си гърбила
| ПР.НАКЛ., МИН.НЕОПР.ВР., 2Л., ЕД.Ч., СР.Р. = било си гърбило
| ПР.НАКЛ., МИН.НЕОПР.ВР., 2Л., МН.Ч. = били сте гърбили
| ПР.НАКЛ., МИН.НЕОПР.ВР., 3Л., ЕД.Ч., М.Р. = бил (е) гърбил
| ПР.НАКЛ., МИН.НЕОПР.ВР., 3Л., ЕД.Ч., Ж.Р. = била (е) гърбила
| ПР.НАКЛ., МИН.НЕОПР.ВР., 3Л., ЕД.Ч., СР.Р. = било (е) гърбило
| ПР.НАКЛ., МИН.НЕОПР.ВР., 3Л., МН.Ч. = били (са) гърбили
| ПР.НАКЛ., БЪД.ВР., 1Л., ЕД.Ч., М.Р. = щял съм да гърбя
| ПР.НАКЛ., БЪД.ВР., 1Л., ЕД.Ч., Ж.Р. = щяла съм да гърбя
| ПР.НАКЛ., БЪД.ВР., 1Л., ЕД.Ч., СР.Р. = щяло съм да гърбя
| ПР.НАКЛ., БЪД.ВР., 1Л., МН.Ч. = щели сме да гърбим
| ПР.НАКЛ., БЪД.ВР., 2Л., ЕД.Ч., М.Р. = щял си да гърбиш
| ПР.НАКЛ., БЪД.ВР., 2Л., ЕД.Ч., Ж.Р. = щяла си да гърбиш
| ПР.НАКЛ., БЪД.ВР., 2Л., ЕД.Ч., СР.Р. = щяло си да гърбиш
| ПР.НАКЛ., БЪД.ВР., 2Л., МН.Ч. = щели сте да гърбите
| ПР.НАКЛ., БЪД.ВР., 3Л., ЕД.Ч., М.Р. = щял (е) да гърби
| ПР.НАКЛ., БЪД.ВР., 3Л., ЕД.Ч., Ж.Р. = щяла (е) да гърби
| ПР.НАКЛ., БЪД.ВР., 3Л., ЕД.Ч., СР.Р. = щяло (е) да гърби
| ПР.НАКЛ., БЪД.ВР., 3Л., МН.Ч. = щели (са) да гърбят
| ПР.НАКЛ., БЪД.ПРЕД.ВР., 1Л., ЕД.Ч., М.Р. = щял съм да съм гърбил
| ПР.НАКЛ., БЪД.ПРЕД.ВР., 1Л., ЕД.Ч., Ж.Р. = щяла съм да съм гърбила
| ПР.НАКЛ., БЪД.ПРЕД.ВР., 1Л., ЕД.Ч., СР.Р. = щяло съм да съм гърбило
| ПР.НАКЛ., БЪД.ПРЕД.ВР., 1Л., МН.Ч. = щели сме да сме гърбили
| ПР.НАКЛ., БЪД.ПРЕД.ВР., 2Л., ЕД.Ч., М.Р. = щял си да си гърбил
| ПР.НАКЛ., БЪД.ПРЕД.ВР., 2Л., ЕД.Ч., Ж.Р. = щяла си да си гърбила
| ПР.НАКЛ., БЪД.ПРЕД.ВР., 2Л., ЕД.Ч., СР.Р. = щяло си да си гърбило
| ПР.НАКЛ., БЪД.ПРЕД.ВР., 2Л., МН.Ч. = щели сте да сте гърбили
| ПР.НАКЛ., БЪД.ПРЕД.ВР., 3Л., ЕД.Ч., М.Р. = щял (е) да е гърбил
| ПР.НАКЛ., БЪД.ПРЕД.ВР., 3Л., ЕД.Ч., Ж.Р. = щяла (е) да е гърбила
| ПР.НАКЛ., БЪД.ПРЕД.ВР., 3Л., ЕД.Ч., СР.Р. = щяло (е) да е гърбило
| ПР.НАКЛ., БЪД.ПРЕД.ВР., 3Л., МН.Ч. = щели (са) да са гърбили
| УСЛОВНО НАКЛОНЕНИЕ, 1Л., ЕД.Ч., М.Р. = бих гърбил
| УСЛОВНО НАКЛОНЕНИЕ, 1Л., ЕД.Ч., Ж.Р. = бих гърбила
| УСЛОВНО НАКЛОНЕНИЕ, 1Л., ЕД.Ч., СР.Р. = бих гърбило
| УСЛОВНО НАКЛОНЕНИЕ, 1Л., МН.Ч. = бихме гърбили
| УСЛОВНО НАКЛОНЕНИЕ, 2Л., ЕД.Ч., М.Р. = би гърбил
| УСЛОВНО НАКЛОНЕНИЕ, 2Л., ЕД.Ч., Ж.Р. = би гърбила
| УСЛОВНО НАКЛОНЕНИЕ, 2Л., ЕД.Ч., СР.Р. = би гърбило
| УСЛОВНО НАКЛОНЕНИЕ, 2Л., МН.Ч. = бихте гърбили
| УСЛОВНО НАКЛОНЕНИЕ, 3Л., ЕД.Ч., М.Р. = би гърбил
| УСЛОВНО НАКЛОНЕНИЕ, 3Л., ЕД.Ч., Ж.Р. = би гърбила
| УСЛОВНО НАКЛОНЕНИЕ, 3Л., ЕД.Ч., СР.Р. = би гърбило
| УСЛОВНО НАКЛОНЕНИЕ, 3Л., МН.Ч. = биха гърбили
| ПОВЕЛИТЕЛНО НАКЛОНЕНИЕ, ЕД.Ч. = гър·би
| ПОВЕЛИТЕЛНО НАКЛОНЕНИЕ, МН.Ч. = гър·бе·те
| МИН.СТРАД.ПРИЧ. М.Р. = гър·бен
| МИН.СТРАД.ПРИЧ. М.Р. НЕПЪЛЕН ЧЛЕН = гър·бе·ния
| МИН.СТРАД.ПРИЧ. М.Р. ПЪЛЕН ЧЛЕН = гър·бе·ни·ят
| МИН.СТРАД.ПРИЧ. Ж.Р. = гър·бе·на
| МИН.СТРАД.ПРИЧ. Ж.Р. ЧЛЕН = гър·бе·на·та
| МИН.СТРАД.ПРИЧ. СР.Р. = гър·бе·но
| МИН.СТРАД.ПРИЧ. СР.Р. ЧЛЕН = гър·бе·но·то
| МИН.СТРАД.ПРИЧ. МН.Ч. = гър·бе·ни
| МИН.СТРАД.ПРИЧ. МН.Ч. ЧЛЕН = гър·бе·ни·те
| МИН.ДЕЯТ.СВ.ПРИЧ. М.Р. = гър·бил
| МИН.ДЕЯТ.СВ.ПРИЧ. М.Р. НЕПЪЛЕН ЧЛЕН = гър·би·лия
| МИН.ДЕЯТ.СВ.ПРИЧ. М.Р. ПЪЛЕН ЧЛЕН = гър·би·ли·ят
| МИН.ДЕЯТ.СВ.ПРИЧ. Ж.Р. = гър·би·ла
| МИН.ДЕЯТ.СВ.ПРИЧ. Ж.Р. ЧЛЕН = гър·би·ла·та
| МИН.ДЕЯТ.СВ.ПРИЧ. СР.Р. = гър·би·ло
| МИН.ДЕЯТ.СВ.ПРИЧ. СР.Р. ЧЛЕН = гър·би·ло·то
| МИН.ДЕЯТ.СВ.ПРИЧ. МН.Ч. = гър·би·ли
| МИН.ДЕЯТ.СВ.ПРИЧ. МН.Ч. ЧЛЕН = гър·би·ли·те
| МИН.ДЕЯТ.НЕСВ.ПРИЧ. М.Р. = гър·бел
| МИН.ДЕЯТ.НЕСВ.ПРИЧ. М.Р. НЕПЪЛЕН ЧЛЕН = гър·бе·лия
| МИН.ДЕЯТ.НЕСВ.ПРИЧ. М.Р. ПЪЛЕН ЧЛЕН = гър·бе·ли·ят
| МИН.ДЕЯТ.НЕСВ.ПРИЧ. Ж.Р. = гър·бе·ла
| МИН.ДЕЯТ.НЕСВ.ПРИЧ. Ж.Р. ЧЛЕН = гър·бе·ла·та
| МИН.ДЕЯТ.НЕСВ.ПРИЧ. СР.Р. = гър·бе·ло
| МИН.ДЕЯТ.НЕСВ.ПРИЧ. СР.Р. ЧЛЕН = гър·бе·ло·то
| МИН.ДЕЯТ.НЕСВ.ПРИЧ. МН.Ч. = гър·бе·ли
| МИН.ДЕЯТ.НЕСВ.ПРИЧ. МН.Ч. ЧЛЕН = гър·бе·ли·те
| СЕГ.ДЕЯТ.ПРИЧ. М.Р. = гър·бещ
| СЕГ.ДЕЯТ.ПРИЧ. М.Р. НЕПЪЛЕН ЧЛЕН = гър·бе·щия
| СЕГ.ДЕЯТ.ПРИЧ. М.Р. ПЪЛЕН ЧЛЕН = гър·бе·щи·ят
| СЕГ.ДЕЯТ.ПРИЧ. Ж.Р. = гър·бе·ща
| СЕГ.ДЕЯТ.ПРИЧ. Ж.Р. ЧЛЕН = гър·бе·ща·та
| СЕГ.ДЕЯТ.ПРИЧ. СР.Р. = гър·бе·що
| СЕГ.ДЕЯТ.ПРИЧ. СР.Р. ЧЛЕН = гър·бе·що·то
| СЕГ.ДЕЯТ.ПРИЧ. МН.Ч. = гър·бе·щи
| СЕГ.ДЕЯТ.ПРИЧ. МН.Ч. ЧЛЕН = гър·бе·щи·те
| ДЕЕПРИЧАСТИЕ = гър·бей·ки
| СКРИТИ ПРЕПРАТКИ = 
[[гърбя]],
[[гърбиш]],
[[гърби]],
[[гърбим]],
[[гърбите]],
[[гърбят]],
[[гърбих]],
[[гърбихме]],
[[гърбихте]],
[[гърбиха]],
[[гърбех]],
[[гърбеше]],
[[гърбехме]],
[[гърбехте]],
[[гърбеха]],
[[гърбете]],
[[гърбил]],
[[гърбилия]],
[[гърбилият]],
[[гърбила]],
[[гърбилата]],
[[гърбило]],
[[гърбилото]],
[[гърбили]],
[[гърбилите]],
[[гърбел]],
[[гърбелия]],
[[гърбелият]],
[[гърбела]],
[[гърбелата]],
[[гърбело]],
[[гърбелото]],
[[гърбели]],
[[гърбелите]],
[[гърбен]],
[[гърбения]],
[[гърбеният]],
[[гърбена]],
[[гърбената]],
[[гърбено]],
[[гърбеното]],
[[гърбени]],
[[гърбените]],
[[гърбещ]],
[[гърбещия]],
[[гърбещият]],
[[гърбеща]],
[[гърбещата]],
[[гърбещо]],
[[гърбещото]],
[[гърбещи]],
[[гърбещите]],
[[гърбейки]],
[[гърбил съм]],
[[гърбила съм]],
[[гърбило съм]],
[[гърбили сме]],
[[гърбил си]],
[[гърбила си]],
[[гърбило си]],
[[гърбили сте]],
[[гърбил е]],
[[гърбила е]],
[[гърбило е]],
[[гърбили са]],
[[бях гърбил]],
[[бях гърбила]],
[[бях гърбило]],
[[бяхме гърбили]],
[[беше гърбил]],
[[беше гърбила]],
[[беше гърбило]],
[[бяхте гърбили]],
[[бяха гърбили]],
[[ще гърбя]],
[[ще гърбим]],
[[ще гърбиш]],
[[ще гърбите]],
[[ще гърби]],
[[ще гърбят]],
[[ще съм гърбил]],
[[ще съм гърбила]],
[[ще съм гърбило]],
[[ще сме гърбили]],
[[ще си гърбил]],
[[ще си гърбила]],
[[ще си гърбило]],
[[ще сте гърбили]],
[[ще е гърбил]],
[[ще е гърбила]],
[[ще е гърбило]],
[[ще са гърбили]],
[[щях да гърбя]],
[[щяхме да гърбим]],
[[щеше да гърбиш]],
[[щяхте да гърбите]],
[[щеше да гърби]],
[[щяха да гърбят]],
[[щях да съм гърбил]],
[[щях да съм гърбила]],
[[щях да съм гърбило]],
[[щяхме да сме гърбили]],
[[щеше да си гърбил]],
[[щеше да си гърбила]],
[[щеше да си гърбило]],
[[щяхте да сте гърбили]],
[[щеше да е гърбил]],
[[щеше да е гърбила]],
[[щеше да е гърбило]],
[[щяха да са гърбили]],
[[гърбел съм]],
[[гърбела съм]],
[[гърбело съм]],
[[гърбели сме]],
[[гърбел си]],
[[гърбела си]],
[[гърбело си]],
[[гърбели сте]],
[[гърбел е]],
[[гърбела е]],
[[гърбело е]],
[[гърбели са]],
[[бил съм гърбил]],
[[била съм гърбила]],
[[било съм гърбило]],
[[били сме гърбили]],
[[бил си гърбил]],
[[била си гърбила]],
[[било си гърбило]],
[[били сте гърбили]],
[[бил е гърбил]],
[[била е гърбила]],
[[било е гърбило]],
[[били са гърбили]],
[[щял съм да гърбя]],
[[щяла съм да гърбя]],
[[щяло съм да гърбя]],
[[щели сме да гърбим]],
[[щял си да гърбиш]],
[[щяла си да гърбиш]],
[[щяло си да гърбиш]],
[[щели сте да гърбите]],
[[щял да гърби]],
[[щяла да гърби]],
[[щяло да гърби]],
[[щели да гърбят]],
[[щял е да гърби]],
[[щяла е да гърби]],
[[щяло е да гърби]],
[[щели са да гърбят]],
[[щял съм да съм гърбил]],
[[щяла съм да съм гърбила]],
[[щяло съм да съм гърбило]],
[[щели сме да сме гърбили]],
[[щял си да си гърбил]],
[[щяла си да си гърбила]],
[[щяло си да си гърбило]],
[[щели сте да сте гърбили]],
[[щял да е гърбил]],
[[щяла да е гърбила]],
[[щяло да е гърбило]],
[[щели да са гърбили]],
[[щял е да е гърбил]],
[[щяла е да е гърбила]],
[[щяло е да е гърбило]],
[[щели са да са гърбили]],
[[бих гърбил]],
[[бих гърбила]],
[[бих гърбило]],
[[бихме гърбили]],
[[би гърбил]],
[[би гърбила]],
[[би гърбило]],
[[бихте гърбили]],
[[биха гърбили]],
}}</text>
      <sha1>ixan7mport03vg8ogfn9vb5hnpp3hcg</sha1>
    </revision>
  </page>
  <page>
    <title>Шаблон:Словоформи/гъргоря</title>
    <ns>10</ns>
    <id>434718</id>
    <revision>
      <id>466700</id>
      <timestamp>2005-05-07T12:26:08Z</timestamp>
      <contributor>
        <username>Bgbot</username>
        <id>83</id>
      </contributor>
      <comment>Борислав: Шаблон със словоформи</comment>
      <model>wikitext</model>
      <format>text/x-wiki</format>
      <text bytes="21194" xml:space="preserve">{{Шаблон:Словоформи/Глагол|
  ОСНОВНА ФОРМА = гъргоря
| СЕГ.ВР., 1Л., ЕД.Ч. = гър·го·ря
| СЕГ.ВР., 1Л., МН.Ч. = гър·го·рим
| СЕГ.ВР., 2Л., ЕД.Ч. = гър·го·риш
| СЕГ.ВР., 2Л., МН.Ч. = гър·го·ри·те
| СЕГ.ВР., 3Л., ЕД.Ч. = гър·го·ри
| СЕГ.ВР., 3Л., МН.Ч. = гър·го·рят
| МИН.СВ.ВР., 1Л., ЕД.Ч. = гър·го·рих
| МИН.СВ.ВР., 1Л., МН.Ч. = гър·го·рих·ме
| МИН.СВ.ВР., 2Л., ЕД.Ч. = гър·го·ри
| МИН.СВ.ВР., 2Л., МН.Ч. = гър·го·рих·те
| МИН.СВ.ВР., 3Л., ЕД.Ч. = гър·го·ри
| МИН.СВ.ВР., 3Л., МН.Ч. = гър·го·ри·ха
| МИН.НЕСВ.ВР., 1Л., ЕД.Ч. = гър·го·рех
| МИН.НЕСВ.ВР., 1Л., МН.Ч. = гър·го·рех·ме
| МИН.НЕСВ.ВР., 2Л., ЕД.Ч. = гър·го·ре·ше
| МИН.НЕСВ.ВР., 2Л., МН.Ч. = гър·го·рех·те
| МИН.НЕСВ.ВР., 3Л., ЕД.Ч. = гър·го·ре·ше
| МИН.НЕСВ.ВР., 3Л., МН.Ч. = гър·го·ре·ха
| МИН.НЕОПР.ВР., 1Л., ЕД.Ч., М.Р. = гъргорил съм
| МИН.НЕОПР.ВР., 1Л., ЕД.Ч., Ж.Р. = гъргорила съм
| МИН.НЕОПР.ВР., 1Л., ЕД.Ч., СР.Р. = гъргорило съм
| МИН.НЕОПР.ВР., 1Л., МН.Ч. = гъргорили сме
| МИН.НЕОПР.ВР., 2Л., ЕД.Ч., М.Р. = гъргорил си
| МИН.НЕОПР.ВР., 2Л., ЕД.Ч., Ж.Р. = гъргорила си
| МИН.НЕОПР.ВР., 2Л., ЕД.Ч., СР.Р. = гъргорило си
| МИН.НЕОПР.ВР., 2Л., МН.Ч. = гъргорили сте
| МИН.НЕОПР.ВР., 3Л., ЕД.Ч., М.Р. = гъргорил е
| МИН.НЕОПР.ВР., 3Л., ЕД.Ч., Ж.Р. = гъргорила е
| МИН.НЕОПР.ВР., 3Л., ЕД.Ч., СР.Р. = гъргорило е
| МИН.НЕОПР.ВР., 3Л., МН.Ч. = гъргорили са
| МИН.ПРЕД.ВР., 1Л., ЕД.Ч., М.Р. = бях гъргорил
| МИН.ПРЕД.ВР., 1Л., ЕД.Ч., Ж.Р. = бях гъргорила
| МИН.ПРЕД.ВР., 1Л., ЕД.Ч., СР.Р. = бях гъргорило
| МИН.ПРЕД.ВР., 1Л., МН.Ч. = бяхме гъргорили
| МИН.ПРЕД.ВР., 2Л., ЕД.Ч., М.Р. = беше гъргорил
| МИН.ПРЕД.ВР., 2Л., ЕД.Ч., Ж.Р. = беше гъргорила
| МИН.ПРЕД.ВР., 2Л., ЕД.Ч., СР.Р. = беше гъргорило
| МИН.ПРЕД.ВР., 2Л., МН.Ч. = бяхте гъргорили
| МИН.ПРЕД.ВР., 3Л., ЕД.Ч., М.Р. = беше гъргорил
| МИН.ПРЕД.ВР., 3Л., ЕД.Ч., Ж.Р. = беше гъргорила
| МИН.ПРЕД.ВР., 3Л., ЕД.Ч., СР.Р. = беше гъргорило
| МИН.ПРЕД.ВР., 3Л., МН.Ч. = бяха гъргорили
| БЪД.ВР., 1Л., ЕД.Ч. = ще гъргоря
| БЪД.ВР., 1Л., МН.Ч. = ще гъргорим
| БЪД.ВР., 2Л., ЕД.Ч. = ще гъргориш
| БЪД.ВР., 2Л., МН.Ч. = ще гъргорите
| БЪД.ВР., 3Л., ЕД.Ч. = ще гъргори
| БЪД.ВР., 3Л., МН.Ч. = ще гъргорят
| БЪД.ПРЕД.ВР., 1Л., ЕД.Ч., М.Р. = ще съм гъргорил
| БЪД.ПРЕД.ВР., 1Л., ЕД.Ч., Ж.Р. = ще съм гъргорила
| БЪД.ПРЕД.ВР., 1Л., ЕД.Ч., СР.Р. = ще съм гъргорило
| БЪД.ПРЕД.ВР., 1Л., МН.Ч. = ще сме гъргорили
| БЪД.ПРЕД.ВР., 2Л., ЕД.Ч., М.Р. = ще си гъргорил
| БЪД.ПРЕД.ВР., 2Л., ЕД.Ч., Ж.Р. = ще си гъргорила
| БЪД.ПРЕД.ВР., 2Л., ЕД.Ч., СР.Р. = ще си гъргорило
| БЪД.ПРЕД.ВР., 2Л., МН.Ч. = ще сте гъргорили
| БЪД.ПРЕД.ВР., 3Л., ЕД.Ч., М.Р. = ще е гъргорил
| БЪД.ПРЕД.ВР., 3Л., ЕД.Ч., Ж.Р. = ще е гъргорила
| БЪД.ПРЕД.ВР., 3Л., ЕД.Ч., СР.Р. = ще е гъргорило
| БЪД.ПРЕД.ВР., 3Л., МН.Ч. = ще са гъргорили
| БЪД.ВР. В МИН., 1Л., ЕД.Ч. = щях да гъргоря
| БЪД.ВР. В МИН., 1Л., МН.Ч. = щяхме да гъргорим
| БЪД.ВР. В МИН., 2Л., ЕД.Ч. = щеше да гъргориш
| БЪД.ВР. В МИН., 2Л., МН.Ч. = щяхте да гъргорите
| БЪД.ВР. В МИН., 3Л., ЕД.Ч. = щеше да гъргори
| БЪД.ВР. В МИН., 3Л., МН.Ч. = щяха да гъргорят
| БЪД.ПРЕД.ВР. В МИН., 1Л., ЕД.Ч., М.Р. = щях да съм гъргорил
| БЪД.ПРЕД.ВР. В МИН., 1Л., ЕД.Ч., Ж.Р. = щях да съм гъргорила
| БЪД.ПРЕД.ВР. В МИН., 1Л., ЕД.Ч., СР.Р. = щях да съм гъргорило
| БЪД.ПРЕД.ВР. В МИН., 1Л., МН.Ч. = щяхме да сме гъргорили
| БЪД.ПРЕД.ВР. В МИН., 2Л., ЕД.Ч., М.Р. = щеше да си гъргорил
| БЪД.ПРЕД.ВР. В МИН., 2Л., ЕД.Ч., Ж.Р. = щеше да си гъргорила
| БЪД.ПРЕД.ВР. В МИН., 2Л., ЕД.Ч., СР.Р. = щеше да си гъргорило
| БЪД.ПРЕД.ВР. В МИН., 2Л., МН.Ч. = щяхте да сте гъргорили
| БЪД.ПРЕД.ВР. В МИН., 3Л., ЕД.Ч., М.Р. = щеше да е гъргорил
| БЪД.ПРЕД.ВР. В МИН., 3Л., ЕД.Ч., Ж.Р. = щеше да е гъргорила
| БЪД.ПРЕД.ВР. В МИН., 3Л., ЕД.Ч., СР.Р. = щеше да е гъргорило
| БЪД.ПРЕД.ВР. В МИН., 3Л., МН.Ч. = щяха да са гъргорили
| ПР.НАКЛ., СЕГ.ВР., 1Л., ЕД.Ч., М.Р. = гъргорел съм
| ПР.НАКЛ., СЕГ.ВР., 1Л., ЕД.Ч., Ж.Р. = гъргорела съм
| ПР.НАКЛ., СЕГ.ВР., 1Л., ЕД.Ч., СР.Р. = гъргорело съм
| ПР.НАКЛ., СЕГ.ВР., 1Л., МН.Ч. = гъргорели сме
| ПР.НАКЛ., СЕГ.ВР., 2Л., ЕД.Ч., М.Р. = гъргорел си
| ПР.НАКЛ., СЕГ.ВР., 2Л., ЕД.Ч., Ж.Р. = гъргорела си
| ПР.НАКЛ., СЕГ.ВР., 2Л., ЕД.Ч., СР.Р. = гъргорело си
| ПР.НАКЛ., СЕГ.ВР., 2Л., МН.Ч. = гъргорели сте
| ПР.НАКЛ., СЕГ.ВР., 3Л., ЕД.Ч., М.Р. = гъргорел (е)
| ПР.НАКЛ., СЕГ.ВР., 3Л., ЕД.Ч., Ж.Р. = гъргорела (е)
| ПР.НАКЛ., СЕГ.ВР., 3Л., ЕД.Ч., СР.Р. = гъргорело (е)
| ПР.НАКЛ., СЕГ.ВР., 3Л., МН.Ч. = гъргорели (са)
| ПР.НАКЛ., МИН.СВ.ВР., 1Л., ЕД.Ч., М.Р. = гъргорил съм
| ПР.НАКЛ., МИН.СВ.ВР., 1Л., ЕД.Ч., Ж.Р. = гъргорила съм
| ПР.НАКЛ., МИН.СВ.ВР., 1Л., ЕД.Ч., СР.Р. = гъргорило съм
| ПР.НАКЛ., МИН.СВ.ВР., 1Л., МН.Ч. = гъргорили сме
| ПР.НАКЛ., МИН.СВ.ВР., 2Л., ЕД.Ч., М.Р. = гъргорил си
| ПР.НАКЛ., МИН.СВ.ВР., 2Л., ЕД.Ч., Ж.Р. = гъргорила си
| ПР.НАКЛ., МИН.СВ.ВР., 2Л., ЕД.Ч., СР.Р. = гъргорило си
| ПР.НАКЛ., МИН.СВ.ВР., 2Л., МН.Ч. = гъргорили сте
| ПР.НАКЛ., МИН.СВ.ВР., 3Л., ЕД.Ч., М.Р. = гъргорил (е)
| ПР.НАКЛ., МИН.СВ.ВР., 3Л., ЕД.Ч., Ж.Р. = гъргорила (е)
| ПР.НАКЛ., МИН.СВ.ВР., 3Л., ЕД.Ч., СР.Р. = гъргорило (е)
| ПР.НАКЛ., МИН.СВ.ВР., 3Л., МН.Ч. = гъргорили (са)
| ПР.НАКЛ., МИН.НЕОПР.ВР., 1Л., ЕД.Ч., М.Р. = бил съм гъргорил
| ПР.НАКЛ., МИН.НЕОПР.ВР., 1Л., ЕД.Ч., Ж.Р. = била съм гъргорила
| ПР.НАКЛ., МИН.НЕОПР.ВР., 1Л., ЕД.Ч., СР.Р. = било съм гъргорило
| ПР.НАКЛ., МИН.НЕОПР.ВР., 1Л., МН.Ч. = били сме гъргорили
| ПР.НАКЛ., МИН.НЕОПР.ВР., 2Л., ЕД.Ч., М.Р. = бил си гъргорил
| ПР.НАКЛ., МИН.НЕОПР.ВР., 2Л., ЕД.Ч., Ж.Р. = била си гъргорила
| ПР.НАКЛ., МИН.НЕОПР.ВР., 2Л., ЕД.Ч., СР.Р. = било си гъргорило
| ПР.НАКЛ., МИН.НЕОПР.ВР., 2Л., МН.Ч. = били сте гъргорили
| ПР.НАКЛ., МИН.НЕОПР.ВР., 3Л., ЕД.Ч., М.Р. = бил (е) гъргорил
| ПР.НАКЛ., МИН.НЕОПР.ВР., 3Л., ЕД.Ч., Ж.Р. = била (е) гъргорила
| ПР.НАКЛ., МИН.НЕОПР.ВР., 3Л., ЕД.Ч., СР.Р. = било (е) гъргорило
| ПР.НАКЛ., МИН.НЕОПР.ВР., 3Л., МН.Ч. = били (са) гъргорили
| ПР.НАКЛ., БЪД.ВР., 1Л., ЕД.Ч., М.Р. = щял съм да гъргоря
| ПР.НАКЛ., БЪД.ВР., 1Л., ЕД.Ч., Ж.Р. = щяла съм да гъргоря
| ПР.НАКЛ., БЪД.ВР., 1Л., ЕД.Ч., СР.Р. = щяло съм да гъргоря
| ПР.НАКЛ., БЪД.ВР., 1Л., МН.Ч. = щели сме да гъргорим
| ПР.НАКЛ., БЪД.ВР., 2Л., ЕД.Ч., М.Р. = щял си да гъргориш
| ПР.НАКЛ., БЪД.ВР., 2Л., ЕД.Ч., Ж.Р. = щяла си да гъргориш
| ПР.НАКЛ., БЪД.ВР., 2Л., ЕД.Ч., СР.Р. = щяло си да гъргориш
| ПР.НАКЛ., БЪД.ВР., 2Л., МН.Ч. = щели сте да гъргорите
| ПР.НАКЛ., БЪД.ВР., 3Л., ЕД.Ч., М.Р. = щял (е) да гъргори
| ПР.НАКЛ., БЪД.ВР., 3Л., ЕД.Ч., Ж.Р. = щяла (е) да гъргори
| ПР.НАКЛ., БЪД.ВР., 3Л., ЕД.Ч., СР.Р. = щяло (е) да гъргори
| ПР.НАКЛ., БЪД.ВР., 3Л., МН.Ч. = щели (са) да гъргорят
| ПР.НАКЛ., БЪД.ПРЕД.ВР., 1Л., ЕД.Ч., М.Р. = щял съм да съм гъргорил
| ПР.НАКЛ., БЪД.ПРЕД.ВР., 1Л., ЕД.Ч., Ж.Р. = щяла съм да съм гъргорила
| ПР.НАКЛ., БЪД.ПРЕД.ВР., 1Л., ЕД.Ч., СР.Р. = щяло съм да съм гъргорило
| ПР.НАКЛ., БЪД.ПРЕД.ВР., 1Л., МН.Ч. = щели сме да сме гъргорили
| ПР.НАКЛ., БЪД.ПРЕД.ВР., 2Л., ЕД.Ч., М.Р. = щял си да си гъргорил
| ПР.НАКЛ., БЪД.ПРЕД.ВР., 2Л., ЕД.Ч., Ж.Р. = щяла си да си гъргорила
| ПР.НАКЛ., БЪД.ПРЕД.ВР., 2Л., ЕД.Ч., СР.Р. = щяло си да си гъргорило
| ПР.НАКЛ., БЪД.ПРЕД.ВР., 2Л., МН.Ч. = щели сте да сте гъргорили
| ПР.НАКЛ., БЪД.ПРЕД.ВР., 3Л., ЕД.Ч., М.Р. = щял (е) да е гъргорил
| ПР.НАКЛ., БЪД.ПРЕД.ВР., 3Л., ЕД.Ч., Ж.Р. = щяла (е) да е гъргорила
| ПР.НАКЛ., БЪД.ПРЕД.ВР., 3Л., ЕД.Ч., СР.Р. = щяло (е) да е гъргорило
| ПР.НАКЛ., БЪД.ПРЕД.ВР., 3Л., МН.Ч. = щели (са) да са гъргорили
| УСЛОВНО НАКЛОНЕНИЕ, 1Л., ЕД.Ч., М.Р. = бих гъргорил
| УСЛОВНО НАКЛОНЕНИЕ, 1Л., ЕД.Ч., Ж.Р. = бих гъргорила
| УСЛОВНО НАКЛОНЕНИЕ, 1Л., ЕД.Ч., СР.Р. = бих гъргорило
| УСЛОВНО НАКЛОНЕНИЕ, 1Л., МН.Ч. = бихме гъргорили
| УСЛОВНО НАКЛОНЕНИЕ, 2Л., ЕД.Ч., М.Р. = би гъргорил
| УСЛОВНО НАКЛОНЕНИЕ, 2Л., ЕД.Ч., Ж.Р. = би гъргорила
| УСЛОВНО НАКЛОНЕНИЕ, 2Л., ЕД.Ч., СР.Р. = би гъргорило
| УСЛОВНО НАКЛОНЕНИЕ, 2Л., МН.Ч. = бихте гъргорили
| УСЛОВНО НАКЛОНЕНИЕ, 3Л., ЕД.Ч., М.Р. = би гъргорил
| УСЛОВНО НАКЛОНЕНИЕ, 3Л., ЕД.Ч., Ж.Р. = би гъргорила
| УСЛОВНО НАКЛОНЕНИЕ, 3Л., ЕД.Ч., СР.Р. = би гъргорило
| УСЛОВНО НАКЛОНЕНИЕ, 3Л., МН.Ч. = биха гъргорили
| ПОВЕЛИТЕЛНО НАКЛОНЕНИЕ, ЕД.Ч. = гър·го·ри
| ПОВЕЛИТЕЛНО НАКЛОНЕНИЕ, МН.Ч. = гър·го·ре·те
| МИН.СТРАД.ПРИЧ. М.Р. = гър·го·рен
| МИН.СТРАД.ПРИЧ. М.Р. НЕПЪЛЕН ЧЛЕН = гър·го·ре·ния
| МИН.СТРАД.ПРИЧ. М.Р. ПЪЛЕН ЧЛЕН = гър·го·ре·ни·ят
| МИН.СТРАД.ПРИЧ. Ж.Р. = гър·го·ре·на
| МИН.СТРАД.ПРИЧ. Ж.Р. ЧЛЕН = гър·го·ре·на·та
| МИН.СТРАД.ПРИЧ. СР.Р. = гър·го·ре·но
| МИН.СТРАД.ПРИЧ. СР.Р. ЧЛЕН = гър·го·ре·но·то
| МИН.СТРАД.ПРИЧ. МН.Ч. = гър·го·ре·ни
| МИН.СТРАД.ПРИЧ. МН.Ч. ЧЛЕН = гър·го·ре·ни·те
| МИН.ДЕЯТ.СВ.ПРИЧ. М.Р. = гър·го·рил
| МИН.ДЕЯТ.СВ.ПРИЧ. М.Р. НЕПЪЛЕН ЧЛЕН = гър·го·ри·лия
| МИН.ДЕЯТ.СВ.ПРИЧ. М.Р. ПЪЛЕН ЧЛЕН = гър·го·ри·ли·ят
| МИН.ДЕЯТ.СВ.ПРИЧ. Ж.Р. = гър·го·ри·ла
| МИН.ДЕЯТ.СВ.ПРИЧ. Ж.Р. ЧЛЕН = гър·го·ри·ла·та
| МИН.ДЕЯТ.СВ.ПРИЧ. СР.Р. = гър·го·ри·ло
| МИН.ДЕЯТ.СВ.ПРИЧ. СР.Р. ЧЛЕН = гър·го·ри·ло·то
| МИН.ДЕЯТ.СВ.ПРИЧ. МН.Ч. = гър·го·ри·ли
| МИН.ДЕЯТ.СВ.ПРИЧ. МН.Ч. ЧЛЕН = гър·го·ри·ли·те
| МИН.ДЕЯТ.НЕСВ.ПРИЧ. М.Р. = гър·го·рел
| МИН.ДЕЯТ.НЕСВ.ПРИЧ. М.Р. НЕПЪЛЕН ЧЛЕН = гър·го·ре·лия
| МИН.ДЕЯТ.НЕСВ.ПРИЧ. М.Р. ПЪЛЕН ЧЛЕН = гър·го·ре·ли·ят
| МИН.ДЕЯТ.НЕСВ.ПРИЧ. Ж.Р. = гър·го·ре·ла
| МИН.ДЕЯТ.НЕСВ.ПРИЧ. Ж.Р. ЧЛЕН = гър·го·ре·ла·та
| МИН.ДЕЯТ.НЕСВ.ПРИЧ. СР.Р. = гър·го·ре·ло
| МИН.ДЕЯТ.НЕСВ.ПРИЧ. СР.Р. ЧЛЕН = гър·го·ре·ло·то
| МИН.ДЕЯТ.НЕСВ.ПРИЧ. МН.Ч. = гър·го·ре·ли
| МИН.ДЕЯТ.НЕСВ.ПРИЧ. МН.Ч. ЧЛЕН = гър·го·ре·ли·те
| СЕГ.ДЕЯТ.ПРИЧ. М.Р. = гър·го·рещ
| СЕГ.ДЕЯТ.ПРИЧ. М.Р. НЕПЪЛЕН ЧЛЕН = гър·го·ре·щия
| СЕГ.ДЕЯТ.ПРИЧ. М.Р. ПЪЛЕН ЧЛЕН = гър·го·ре·щи·ят
| СЕГ.ДЕЯТ.ПРИЧ. Ж.Р. = гър·го·ре·ща
| СЕГ.ДЕЯТ.ПРИЧ. Ж.Р. ЧЛЕН = гър·го·ре·ща·та
| СЕГ.ДЕЯТ.ПРИЧ. СР.Р. = гър·го·ре·що
| СЕГ.ДЕЯТ.ПРИЧ. СР.Р. ЧЛЕН = гър·го·ре·що·то
| СЕГ.ДЕЯТ.ПРИЧ. МН.Ч. = гър·го·ре·щи
| СЕГ.ДЕЯТ.ПРИЧ. МН.Ч. ЧЛЕН = гър·го·ре·щи·те
| ДЕЕПРИЧАСТИЕ = гър·го·рей·ки
| СКРИТИ ПРЕПРАТКИ = 
[[гъргоря]],
[[гъргориш]],
[[гъргори]],
[[гъргорим]],
[[гъргорите]],
[[гъргорят]],
[[гъргорих]],
[[гъргорихме]],
[[гъргорихте]],
[[гъргориха]],
[[гъргорех]],
[[гъргореше]],
[[гъргорехме]],
[[гъргорехте]],
[[гъргореха]],
[[гъргорете]],
[[гъргорил]],
[[гъргорилия]],
[[гъргорилият]],
[[гъргорила]],
[[гъргорилата]],
[[гъргорило]],
[[гъргорилото]],
[[гъргорили]],
[[гъргорилите]],
[[гъргорел]],
[[гъргорелия]],
[[гъргорелият]],
[[гъргорела]],
[[гъргорелата]],
[[гъргорело]],
[[гъргорелото]],
[[гъргорели]],
[[гъргорелите]],
[[гъргорен]],
[[гъргорения]],
[[гъргореният]],
[[гъргорена]],
[[гъргорената]],
[[гъргорено]],
[[гъргореното]],
[[гъргорени]],
[[гъргорените]],
[[гъргорещ]],
[[гъргорещия]],
[[гъргорещият]],
[[гъргореща]],
[[гъргорещата]],
[[гъргорещо]],
[[гъргорещото]],
[[гъргорещи]],
[[гъргорещите]],
[[гъргорейки]],
[[гъргорил съм]],
[[гъргорила съм]],
[[гъргорило съм]],
[[гъргорили сме]],
[[гъргорил си]],
[[гъргорила си]],
[[гъргорило си]],
[[гъргорили сте]],
[[гъргорил е]],
[[гъргорила е]],
[[гъргорило е]],
[[гъргорили са]],
[[бях гъргорил]],
[[бях гъргорила]],
[[бях гъргорило]],
[[бяхме гъргорили]],
[[беше гъргорил]],
[[беше гъргорила]],
[[беше гъргорило]],
[[бяхте гъргорили]],
[[бяха гъргорили]],
[[ще гъргоря]],
[[ще гъргорим]],
[[ще гъргориш]],
[[ще гъргорите]],
[[ще гъргори]],
[[ще гъргорят]],
[[ще съм гъргорил]],
[[ще съм гъргорила]],
[[ще съм гъргорило]],
[[ще сме гъргорили]],
[[ще си гъргорил]],
[[ще си гъргорила]],
[[ще си гъргорило]],
[[ще сте гъргорили]],
[[ще е гъргорил]],
[[ще е гъргорила]],
[[ще е гъргорило]],
[[ще са гъргорили]],
[[щях да гъргоря]],
[[щяхме да гъргорим]],
[[щеше да гъргориш]],
[[щяхте да гъргорите]],
[[щеше да гъргори]],
[[щяха да гъргорят]],
[[щях да съм гъргорил]],
[[щях да съм гъргорила]],
[[щях да съм гъргорило]],
[[щяхме да сме гъргорили]],
[[щеше да си гъргорил]],
[[щеше да си гъргорила]],
[[щеше да си гъргорило]],
[[щяхте да сте гъргорили]],
[[щеше да е гъргорил]],
[[щеше да е гъргорила]],
[[щеше да е гъргорило]],
[[щяха да са гъргорили]],
[[гъргорел съм]],
[[гъргорела съм]],
[[гъргорело съм]],
[[гъргорели сме]],
[[гъргорел си]],
[[гъргорела си]],
[[гъргорело си]],
[[гъргорели сте]],
[[гъргорел е]],
[[гъргорела е]],
[[гъргорело е]],
[[гъргорели са]],
[[бил съм гъргорил]],
[[била съм гъргорила]],
[[било съм гъргорило]],
[[били сме гъргорили]],
[[бил си гъргорил]],
[[била си гъргорила]],
[[било си гъргорило]],
[[били сте гъргорили]],
[[бил е гъргорил]],
[[била е гъргорила]],
[[било е гъргорило]],
[[били са гъргорили]],
[[щял съм да гъргоря]],
[[щяла съм да гъргоря]],
[[щяло съм да гъргоря]],
[[щели сме да гъргорим]],
[[щял си да гъргориш]],
[[щяла си да гъргориш]],
[[щяло си да гъргориш]],
[[щели сте да гъргорите]],
[[щял да гъргори]],
[[щяла да гъргори]],
[[щяло да гъргори]],
[[щели да гъргорят]],
[[щял е да гъргори]],
[[щяла е да гъргори]],
[[щяло е да гъргори]],
[[щели са да гъргорят]],
[[щял съм да съм гъргорил]],
[[щяла съм да съм гъргорила]],
[[щяло съм да съм гъргорило]],
[[щели сме да сме гъргорили]],
[[щял си да си гъргорил]],
[[щяла си да си гъргорила]],
[[щяло си да си гъргорило]],
[[щели сте да сте гъргорили]],
[[щял да е гъргорил]],
[[щяла да е гъргорила]],
[[щяло да е гъргорило]],
[[щели да са гъргорили]],
[[щял е да е гъргорил]],
[[щяла е да е гъргорила]],
[[щяло е да е гъргорило]],
[[щели са да са гъргорили]],
[[бих гъргорил]],
[[бих гъргорила]],
[[бих гъргорило]],
[[бихме гъргорили]],
[[би гъргорил]],
[[би гъргорила]],
[[би гъргорило]],
[[бихте гъргорили]],
[[биха гъргорили]],
}}</text>
      <sha1>qor9ekyxpkko9epwkbh2taadwvcssi9</sha1>
    </revision>
  </page>
  <page>
    <title>Шаблон:Словоформи/гърля</title>
    <ns>10</ns>
    <id>434729</id>
    <revision>
      <id>466711</id>
      <timestamp>2005-05-07T12:26:25Z</timestamp>
      <contributor>
        <username>Bgbot</username>
        <id>83</id>
      </contributor>
      <comment>Борислав: Шаблон със словоформи</comment>
      <model>wikitext</model>
      <format>text/x-wiki</format>
      <text bytes="19620" xml:space="preserve">{{Шаблон:Словоформи/Глагол|
  ОСНОВНА ФОРМА = гърля
| СЕГ.ВР., 1Л., ЕД.Ч. = гър·ля
| СЕГ.ВР., 1Л., МН.Ч. = гър·лим
| СЕГ.ВР., 2Л., ЕД.Ч. = гър·лиш
| СЕГ.ВР., 2Л., МН.Ч. = гър·ли·те
| СЕГ.ВР., 3Л., ЕД.Ч. = гър·ли
| СЕГ.ВР., 3Л., МН.Ч. = гър·лят
| МИН.СВ.ВР., 1Л., ЕД.Ч. = гър·лих
| МИН.СВ.ВР., 1Л., МН.Ч. = гър·лих·ме
| МИН.СВ.ВР., 2Л., ЕД.Ч. = гър·ли
| МИН.СВ.ВР., 2Л., МН.Ч. = гър·лих·те
| МИН.СВ.ВР., 3Л., ЕД.Ч. = гър·ли
| МИН.СВ.ВР., 3Л., МН.Ч. = гър·ли·ха
| МИН.НЕСВ.ВР., 1Л., ЕД.Ч. = гър·лех
| МИН.НЕСВ.ВР., 1Л., МН.Ч. = гър·лех·ме
| МИН.НЕСВ.ВР., 2Л., ЕД.Ч. = гър·ле·ше
| МИН.НЕСВ.ВР., 2Л., МН.Ч. = гър·лех·те
| МИН.НЕСВ.ВР., 3Л., ЕД.Ч. = гър·ле·ше
| МИН.НЕСВ.ВР., 3Л., МН.Ч. = гър·ле·ха
| МИН.НЕОПР.ВР., 1Л., ЕД.Ч., М.Р. = гърлил съм
| МИН.НЕОПР.ВР., 1Л., ЕД.Ч., Ж.Р. = гърлила съм
| МИН.НЕОПР.ВР., 1Л., ЕД.Ч., СР.Р. = гърлило съм
| МИН.НЕОПР.ВР., 1Л., МН.Ч. = гърлили сме
| МИН.НЕОПР.ВР., 2Л., ЕД.Ч., М.Р. = гърлил си
| МИН.НЕОПР.ВР., 2Л., ЕД.Ч., Ж.Р. = гърлила си
| МИН.НЕОПР.ВР., 2Л., ЕД.Ч., СР.Р. = гърлило си
| МИН.НЕОПР.ВР., 2Л., МН.Ч. = гърлили сте
| МИН.НЕОПР.ВР., 3Л., ЕД.Ч., М.Р. = гърлил е
| МИН.НЕОПР.ВР., 3Л., ЕД.Ч., Ж.Р. = гърлила е
| МИН.НЕОПР.ВР., 3Л., ЕД.Ч., СР.Р. = гърлило е
| МИН.НЕОПР.ВР., 3Л., МН.Ч. = гърлили са
| МИН.ПРЕД.ВР., 1Л., ЕД.Ч., М.Р. = бях гърлил
| МИН.ПРЕД.ВР., 1Л., ЕД.Ч., Ж.Р. = бях гърлила
| МИН.ПРЕД.ВР., 1Л., ЕД.Ч., СР.Р. = бях гърлило
| МИН.ПРЕД.ВР., 1Л., МН.Ч. = бяхме гърлили
| МИН.ПРЕД.ВР., 2Л., ЕД.Ч., М.Р. = беше гърлил
| МИН.ПРЕД.ВР., 2Л., ЕД.Ч., Ж.Р. = беше гърлила
| МИН.ПРЕД.ВР., 2Л., ЕД.Ч., СР.Р. = беше гърлило
| МИН.ПРЕД.ВР., 2Л., МН.Ч. = бяхте гърлили
| МИН.ПРЕД.ВР., 3Л., ЕД.Ч., М.Р. = беше гърлил
| МИН.ПРЕД.ВР., 3Л., ЕД.Ч., Ж.Р. = беше гърлила
| МИН.ПРЕД.ВР., 3Л., ЕД.Ч., СР.Р. = беше гърлило
| МИН.ПРЕД.ВР., 3Л., МН.Ч. = бяха гърлили
| БЪД.ВР., 1Л., ЕД.Ч. = ще гърля
| БЪД.ВР., 1Л., МН.Ч. = ще гърлим
| БЪД.ВР., 2Л., ЕД.Ч. = ще гърлиш
| БЪД.ВР., 2Л., МН.Ч. = ще гърлите
| БЪД.ВР., 3Л., ЕД.Ч. = ще гърли
| БЪД.ВР., 3Л., МН.Ч. = ще гърлят
| БЪД.ПРЕД.ВР., 1Л., ЕД.Ч., М.Р. = ще съм гърлил
| БЪД.ПРЕД.ВР., 1Л., ЕД.Ч., Ж.Р. = ще съм гърлила
| БЪД.ПРЕД.ВР., 1Л., ЕД.Ч., СР.Р. = ще съм гърлило
| БЪД.ПРЕД.ВР., 1Л., МН.Ч. = ще сме гърлили
| БЪД.ПРЕД.ВР., 2Л., ЕД.Ч., М.Р. = ще си гърлил
| БЪД.ПРЕД.ВР., 2Л., ЕД.Ч., Ж.Р. = ще си гърлила
| БЪД.ПРЕД.ВР., 2Л., ЕД.Ч., СР.Р. = ще си гърлило
| БЪД.ПРЕД.ВР., 2Л., МН.Ч. = ще сте гърлили
| БЪД.ПРЕД.ВР., 3Л., ЕД.Ч., М.Р. = ще е гърлил
| БЪД.ПРЕД.ВР., 3Л., ЕД.Ч., Ж.Р. = ще е гърлила
| БЪД.ПРЕД.ВР., 3Л., ЕД.Ч., СР.Р. = ще е гърлило
| БЪД.ПРЕД.ВР., 3Л., МН.Ч. = ще са гърлили
| БЪД.ВР. В МИН., 1Л., ЕД.Ч. = щях да гърля
| БЪД.ВР. В МИН., 1Л., МН.Ч. = щяхме да гърлим
| БЪД.ВР. В МИН., 2Л., ЕД.Ч. = щеше да гърлиш
| БЪД.ВР. В МИН., 2Л., МН.Ч. = щяхте да гърлите
| БЪД.ВР. В МИН., 3Л., ЕД.Ч. = щеше да гърли
| БЪД.ВР. В МИН., 3Л., МН.Ч. = щяха да гърлят
| БЪД.ПРЕД.ВР. В МИН., 1Л., ЕД.Ч., М.Р. = щях да съм гърлил
| БЪД.ПРЕД.ВР. В МИН., 1Л., ЕД.Ч., Ж.Р. = щях да съм гърлила
| БЪД.ПРЕД.ВР. В МИН., 1Л., ЕД.Ч., СР.Р. = щях да съм гърлило
| БЪД.ПРЕД.ВР. В МИН., 1Л., МН.Ч. = щяхме да сме гърлили
| БЪД.ПРЕД.ВР. В МИН., 2Л., ЕД.Ч., М.Р. = щеше да си гърлил
| БЪД.ПРЕД.ВР. В МИН., 2Л., ЕД.Ч., Ж.Р. = щеше да си гърлила
| БЪД.ПРЕД.ВР. В МИН., 2Л., ЕД.Ч., СР.Р. = щеше да си гърлило
| БЪД.ПРЕД.ВР. В МИН., 2Л., МН.Ч. = щяхте да сте гърлили
| БЪД.ПРЕД.ВР. В МИН., 3Л., ЕД.Ч., М.Р. = щеше да е гърлил
| БЪД.ПРЕД.ВР. В МИН., 3Л., ЕД.Ч., Ж.Р. = щеше да е гърлила
| БЪД.ПРЕД.ВР. В МИН., 3Л., ЕД.Ч., СР.Р. = щеше да е гърлило
| БЪД.ПРЕД.ВР. В МИН., 3Л., МН.Ч. = щяха да са гърлили
| ПР.НАКЛ., СЕГ.ВР., 1Л., ЕД.Ч., М.Р. = гърлел съм
| ПР.НАКЛ., СЕГ.ВР., 1Л., ЕД.Ч., Ж.Р. = гърлела съм
| ПР.НАКЛ., СЕГ.ВР., 1Л., ЕД.Ч., СР.Р. = гърлело съм
| ПР.НАКЛ., СЕГ.ВР., 1Л., МН.Ч. = гърлели сме
| ПР.НАКЛ., СЕГ.ВР., 2Л., ЕД.Ч., М.Р. = гърлел си
| ПР.НАКЛ., СЕГ.ВР., 2Л., ЕД.Ч., Ж.Р. = гърлела си
| ПР.НАКЛ., СЕГ.ВР., 2Л., ЕД.Ч., СР.Р. = гърлело си
| ПР.НАКЛ., СЕГ.ВР., 2Л., МН.Ч. = гърлели сте
| ПР.НАКЛ., СЕГ.ВР., 3Л., ЕД.Ч., М.Р. = гърлел (е)
| ПР.НАКЛ., СЕГ.ВР., 3Л., ЕД.Ч., Ж.Р. = гърлела (е)
| ПР.НАКЛ., СЕГ.ВР., 3Л., ЕД.Ч., СР.Р. = гърлело (е)
| ПР.НАКЛ., СЕГ.ВР., 3Л., МН.Ч. = гърлели (са)
| ПР.НАКЛ., МИН.СВ.ВР., 1Л., ЕД.Ч., М.Р. = гърлил съм
| ПР.НАКЛ., МИН.СВ.ВР., 1Л., ЕД.Ч., Ж.Р. = гърлила съм
| ПР.НАКЛ., МИН.СВ.ВР., 1Л., ЕД.Ч., СР.Р. = гърлило съм
| ПР.НАКЛ., МИН.СВ.ВР., 1Л., МН.Ч. = гърлили сме
| ПР.НАКЛ., МИН.СВ.ВР., 2Л., ЕД.Ч., М.Р. = гърлил си
| ПР.НАКЛ., МИН.СВ.ВР., 2Л., ЕД.Ч., Ж.Р. = гърлила си
| ПР.НАКЛ., МИН.СВ.ВР., 2Л., ЕД.Ч., СР.Р. = гърлило си
| ПР.НАКЛ., МИН.СВ.ВР., 2Л., МН.Ч. = гърлили сте
| ПР.НАКЛ., МИН.СВ.ВР., 3Л., ЕД.Ч., М.Р. = гърлил (е)
| ПР.НАКЛ., МИН.СВ.ВР., 3Л., ЕД.Ч., Ж.Р. = гърлила (е)
| ПР.НАКЛ., МИН.СВ.ВР., 3Л., ЕД.Ч., СР.Р. = гърлило (е)
| ПР.НАКЛ., МИН.СВ.ВР., 3Л., МН.Ч. = гърлили (са)
| ПР.НАКЛ., МИН.НЕОПР.ВР., 1Л., ЕД.Ч., М.Р. = бил съм гърлил
| ПР.НАКЛ., МИН.НЕОПР.ВР., 1Л., ЕД.Ч., Ж.Р. = била съм гърлила
| ПР.НАКЛ., МИН.НЕОПР.ВР., 1Л., ЕД.Ч., СР.Р. = било съм гърлило
| ПР.НАКЛ., МИН.НЕОПР.ВР., 1Л., МН.Ч. = били сме гърлили
| ПР.НАКЛ., МИН.НЕОПР.ВР., 2Л., ЕД.Ч., М.Р. = бил си гърлил
| ПР.НАКЛ., МИН.НЕОПР.ВР., 2Л., ЕД.Ч., Ж.Р. = била си гърлила
| ПР.НАКЛ., МИН.НЕОПР.ВР., 2Л., ЕД.Ч., СР.Р. = било си гърлило
| ПР.НАКЛ., МИН.НЕОПР.ВР., 2Л., МН.Ч. = били сте гърлили
| ПР.НАКЛ., МИН.НЕОПР.ВР., 3Л., ЕД.Ч., М.Р. = бил (е) гърлил
| ПР.НАКЛ., МИН.НЕОПР.ВР., 3Л., ЕД.Ч., Ж.Р. = била (е) гърлила
| ПР.НАКЛ., МИН.НЕОПР.ВР., 3Л., ЕД.Ч., СР.Р. = било (е) гърлило
| ПР.НАКЛ., МИН.НЕОПР.ВР., 3Л., МН.Ч. = били (са) гърлили
| ПР.НАКЛ., БЪД.ВР., 1Л., ЕД.Ч., М.Р. = щял съм да гърля
| ПР.НАКЛ., БЪД.ВР., 1Л., ЕД.Ч., Ж.Р. = щяла съм да гърля
| ПР.НАКЛ., БЪД.ВР., 1Л., ЕД.Ч., СР.Р. = щяло съм да гърля
| ПР.НАКЛ., БЪД.ВР., 1Л., МН.Ч. = щели сме да гърлим
| ПР.НАКЛ., БЪД.ВР., 2Л., ЕД.Ч., М.Р. = щял си да гърлиш
| ПР.НАКЛ., БЪД.ВР., 2Л., ЕД.Ч., Ж.Р. = щяла си да гърлиш
| ПР.НАКЛ., БЪД.ВР., 2Л., ЕД.Ч., СР.Р. = щяло си да гърлиш
| ПР.НАКЛ., БЪД.ВР., 2Л., МН.Ч. = щели сте да гърлите
| ПР.НАКЛ., БЪД.ВР., 3Л., ЕД.Ч., М.Р. = щял (е) да гърли
| ПР.НАКЛ., БЪД.ВР., 3Л., ЕД.Ч., Ж.Р. = щяла (е) да гърли
| ПР.НАКЛ., БЪД.ВР., 3Л., ЕД.Ч., СР.Р. = щяло (е) да гърли
| ПР.НАКЛ., БЪД.ВР., 3Л., МН.Ч. = щели (са) да гърлят
| ПР.НАКЛ., БЪД.ПРЕД.ВР., 1Л., ЕД.Ч., М.Р. = щял съм да съм гърлил
| ПР.НАКЛ., БЪД.ПРЕД.ВР., 1Л., ЕД.Ч., Ж.Р. = щяла съм да съм гърлила
| ПР.НАКЛ., БЪД.ПРЕД.ВР., 1Л., ЕД.Ч., СР.Р. = щяло съм да съм гърлило
| ПР.НАКЛ., БЪД.ПРЕД.ВР., 1Л., МН.Ч. = щели сме да сме гърлили
| ПР.НАКЛ., БЪД.ПРЕД.ВР., 2Л., ЕД.Ч., М.Р. = щял си да си гърлил
| ПР.НАКЛ., БЪД.ПРЕД.ВР., 2Л., ЕД.Ч., Ж.Р. = щяла си да си гърлила
| ПР.НАКЛ., БЪД.ПРЕД.ВР., 2Л., ЕД.Ч., СР.Р. = щяло си да си гърлило
| ПР.НАКЛ., БЪД.ПРЕД.ВР., 2Л., МН.Ч. = щели сте да сте гърлили
| ПР.НАКЛ., БЪД.ПРЕД.ВР., 3Л., ЕД.Ч., М.Р. = щял (е) да е гърлил
| ПР.НАКЛ., БЪД.ПРЕД.ВР., 3Л., ЕД.Ч., Ж.Р. = щяла (е) да е гърлила
| ПР.НАКЛ., БЪД.ПРЕД.ВР., 3Л., ЕД.Ч., СР.Р. = щяло (е) да е гърлило
| ПР.НАКЛ., БЪД.ПРЕД.ВР., 3Л., МН.Ч. = щели (са) да са гърлили
| УСЛОВНО НАКЛОНЕНИЕ, 1Л., ЕД.Ч., М.Р. = бих гърлил
| УСЛОВНО НАКЛОНЕНИЕ, 1Л., ЕД.Ч., Ж.Р. = бих гърлила
| УСЛОВНО НАКЛОНЕНИЕ, 1Л., ЕД.Ч., СР.Р. = бих гърлило
| УСЛОВНО НАКЛОНЕНИЕ, 1Л., МН.Ч. = бихме гърлили
| УСЛОВНО НАКЛОНЕНИЕ, 2Л., ЕД.Ч., М.Р. = би гърлил
| УСЛОВНО НАКЛОНЕНИЕ, 2Л., ЕД.Ч., Ж.Р. = би гърлила
| УСЛОВНО НАКЛОНЕНИЕ, 2Л., ЕД.Ч., СР.Р. = би гърлило
| УСЛОВНО НАКЛОНЕНИЕ, 2Л., МН.Ч. = бихте гърлили
| УСЛОВНО НАКЛОНЕНИЕ, 3Л., ЕД.Ч., М.Р. = би гърлил
| УСЛОВНО НАКЛОНЕНИЕ, 3Л., ЕД.Ч., Ж.Р. = би гърлила
| УСЛОВНО НАКЛОНЕНИЕ, 3Л., ЕД.Ч., СР.Р. = би гърлило
| УСЛОВНО НАКЛОНЕНИЕ, 3Л., МН.Ч. = биха гърлили
| ПОВЕЛИТЕЛНО НАКЛОНЕНИЕ, ЕД.Ч. = гър·ли
| ПОВЕЛИТЕЛНО НАКЛОНЕНИЕ, МН.Ч. = гър·ле·те
| МИН.СТРАД.ПРИЧ. М.Р. = гър·лен
| МИН.СТРАД.ПРИЧ. М.Р. НЕПЪЛЕН ЧЛЕН = гър·ле·ния
| МИН.СТРАД.ПРИЧ. М.Р. ПЪЛЕН ЧЛЕН = гър·ле·ни·ят
| МИН.СТРАД.ПРИЧ. Ж.Р. = гър·ле·на
| МИН.СТРАД.ПРИЧ. Ж.Р. ЧЛЕН = гър·ле·на·та
| МИН.СТРАД.ПРИЧ. СР.Р. = гър·ле·но
| МИН.СТРАД.ПРИЧ. СР.Р. ЧЛЕН = гър·ле·но·то
| МИН.СТРАД.ПРИЧ. МН.Ч. = гър·ле·ни
| МИН.СТРАД.ПРИЧ. МН.Ч. ЧЛЕН = гър·ле·ни·те
| МИН.ДЕЯТ.СВ.ПРИЧ. М.Р. = гър·лил
| МИН.ДЕЯТ.СВ.ПРИЧ. М.Р. НЕПЪЛЕН ЧЛЕН = гър·ли·лия
| МИН.ДЕЯТ.СВ.ПРИЧ. М.Р. ПЪЛЕН ЧЛЕН = гър·ли·ли·ят
| МИН.ДЕЯТ.СВ.ПРИЧ. Ж.Р. = гър·ли·ла
| МИН.ДЕЯТ.СВ.ПРИЧ. Ж.Р. ЧЛЕН = гър·ли·ла·та
| МИН.ДЕЯТ.СВ.ПРИЧ. СР.Р. = гър·ли·ло
| МИН.ДЕЯТ.СВ.ПРИЧ. СР.Р. ЧЛЕН = гър·ли·ло·то
| МИН.ДЕЯТ.СВ.ПРИЧ. МН.Ч. = гър·ли·ли
| МИН.ДЕЯТ.СВ.ПРИЧ. МН.Ч. ЧЛЕН = гър·ли·ли·те
| МИН.ДЕЯТ.НЕСВ.ПРИЧ. М.Р. = гър·лел
| МИН.ДЕЯТ.НЕСВ.ПРИЧ. М.Р. НЕПЪЛЕН ЧЛЕН = гър·ле·лия
| МИН.ДЕЯТ.НЕСВ.ПРИЧ. М.Р. ПЪЛЕН ЧЛЕН = гър·ле·ли·ят
| МИН.ДЕЯТ.НЕСВ.ПРИЧ. Ж.Р. = гър·ле·ла
| МИН.ДЕЯТ.НЕСВ.ПРИЧ. Ж.Р. ЧЛЕН = гър·ле·ла·та
| МИН.ДЕЯТ.НЕСВ.ПРИЧ. СР.Р. = гър·ле·ло
| МИН.ДЕЯТ.НЕСВ.ПРИЧ. СР.Р. ЧЛЕН = гър·ле·ло·то
| МИН.ДЕЯТ.НЕСВ.ПРИЧ. МН.Ч. = гър·ле·ли
| МИН.ДЕЯТ.НЕСВ.ПРИЧ. МН.Ч. ЧЛЕН = гър·ле·ли·те
| СЕГ.ДЕЯТ.ПРИЧ. М.Р. = гър·лещ
| СЕГ.ДЕЯТ.ПРИЧ. М.Р. НЕПЪЛЕН ЧЛЕН = гър·ле·щия
| СЕГ.ДЕЯТ.ПРИЧ. М.Р. ПЪЛЕН ЧЛЕН = гър·ле·щи·ят
| СЕГ.ДЕЯТ.ПРИЧ. Ж.Р. = гър·ле·ща
| СЕГ.ДЕЯТ.ПРИЧ. Ж.Р. ЧЛЕН = гър·ле·ща·та
| СЕГ.ДЕЯТ.ПРИЧ. СР.Р. = гър·ле·що
| СЕГ.ДЕЯТ.ПРИЧ. СР.Р. ЧЛЕН = гър·ле·що·то
| СЕГ.ДЕЯТ.ПРИЧ. МН.Ч. = гър·ле·щи
| СЕГ.ДЕЯТ.ПРИЧ. МН.Ч. ЧЛЕН = гър·ле·щи·те
| ДЕЕПРИЧАСТИЕ = гър·лей·ки
| СКРИТИ ПРЕПРАТКИ = 
[[гърля]],
[[гърлиш]],
[[гърли]],
[[гърлим]],
[[гърлите]],
[[гърлят]],
[[гърлих]],
[[гърлихме]],
[[гърлихте]],
[[гърлиха]],
[[гърлех]],
[[гърлеше]],
[[гърлехме]],
[[гърлехте]],
[[гърлеха]],
[[гърлете]],
[[гърлил]],
[[гърлилия]],
[[гърлилият]],
[[гърлила]],
[[гърлилата]],
[[гърлило]],
[[гърлилото]],
[[гърлили]],
[[гърлилите]],
[[гърлел]],
[[гърлелия]],
[[гърлелият]],
[[гърлела]],
[[гърлелата]],
[[гърлело]],
[[гърлелото]],
[[гърлели]],
[[гърлелите]],
[[гърлен]],
[[гърления]],
[[гърленият]],
[[гърлена]],
[[гърлената]],
[[гърлено]],
[[гърленото]],
[[гърлени]],
[[гърлените]],
[[гърлещ]],
[[гърлещия]],
[[гърлещият]],
[[гърлеща]],
[[гърлещата]],
[[гърлещо]],
[[гърлещото]],
[[гърлещи]],
[[гърлещите]],
[[гърлейки]],
[[гърлил съм]],
[[гърлила съм]],
[[гърлило съм]],
[[гърлили сме]],
[[гърлил си]],
[[гърлила си]],
[[гърлило си]],
[[гърлили сте]],
[[гърлил е]],
[[гърлила е]],
[[гърлило е]],
[[гърлили са]],
[[бях гърлил]],
[[бях гърлила]],
[[бях гърлило]],
[[бяхме гърлили]],
[[беше гърлил]],
[[беше гърлила]],
[[беше гърлило]],
[[бяхте гърлили]],
[[бяха гърлили]],
[[ще гърля]],
[[ще гърлим]],
[[ще гърлиш]],
[[ще гърлите]],
[[ще гърли]],
[[ще гърлят]],
[[ще съм гърлил]],
[[ще съм гърлила]],
[[ще съм гърлило]],
[[ще сме гърлили]],
[[ще си гърлил]],
[[ще си гърлила]],
[[ще си гърлило]],
[[ще сте гърлили]],
[[ще е гърлил]],
[[ще е гърлила]],
[[ще е гърлило]],
[[ще са гърлили]],
[[щях да гърля]],
[[щяхме да гърлим]],
[[щеше да гърлиш]],
[[щяхте да гърлите]],
[[щеше да гърли]],
[[щяха да гърлят]],
[[щях да съм гърлил]],
[[щях да съм гърлила]],
[[щях да съм гърлило]],
[[щяхме да сме гърлили]],
[[щеше да си гърлил]],
[[щеше да си гърлила]],
[[щеше да си гърлило]],
[[щяхте да сте гърлили]],
[[щеше да е гърлил]],
[[щеше да е гърлила]],
[[щеше да е гърлило]],
[[щяха да са гърлили]],
[[гърлел съм]],
[[гърлела съм]],
[[гърлело съм]],
[[гърлели сме]],
[[гърлел си]],
[[гърлела си]],
[[гърлело си]],
[[гърлели сте]],
[[гърлел е]],
[[гърлела е]],
[[гърлело е]],
[[гърлели са]],
[[бил съм гърлил]],
[[била съм гърлила]],
[[било съм гърлило]],
[[били сме гърлили]],
[[бил си гърлил]],
[[била си гърлила]],
[[било си гърлило]],
[[били сте гърлили]],
[[бил е гърлил]],
[[била е гърлила]],
[[било е гърлило]],
[[били са гърлили]],
[[щял съм да гърля]],
[[щяла съм да гърля]],
[[щяло съм да гърля]],
[[щели сме да гърлим]],
[[щял си да гърлиш]],
[[щяла си да гърлиш]],
[[щяло си да гърлиш]],
[[щели сте да гърлите]],
[[щял да гърли]],
[[щяла да гърли]],
[[щяло да гърли]],
[[щели да гърлят]],
[[щял е да гърли]],
[[щяла е да гърли]],
[[щяло е да гърли]],
[[щели са да гърлят]],
[[щял съм да съм гърлил]],
[[щяла съм да съм гърлила]],
[[щяло съм да съм гърлило]],
[[щели сме да сме гърлили]],
[[щял си да си гърлил]],
[[щяла си да си гърлила]],
[[щяло си да си гърлило]],
[[щели сте да сте гърлили]],
[[щял да е гърлил]],
[[щяла да е гърлила]],
[[щяло да е гърлило]],
[[щели да са гърлили]],
[[щял е да е гърлил]],
[[щяла е да е гърлила]],
[[щяло е да е гърлило]],
[[щели са да са гърлили]],
[[бих гърлил]],
[[бих гърлила]],
[[бих гърлило]],
[[бихме гърлили]],
[[би гърлил]],
[[би гърлила]],
[[би гърлило]],
[[бихте гърлили]],
[[биха гърлили]],
}}</text>
      <sha1>2ik4mc6vvtbypay0u28faanb9wy3lnh</sha1>
    </revision>
  </page>
  <page>
    <title>Шаблон:Словоформи/гърмя</title>
    <ns>10</ns>
    <id>465404</id>
    <revision>
      <id>497386</id>
      <timestamp>2005-05-08T13:25:50Z</timestamp>
      <contributor>
        <username>Bgbot</username>
        <id>83</id>
      </contributor>
      <comment>Борислав: Шаблон със словоформи</comment>
      <model>wikitext</model>
      <format>text/x-wiki</format>
      <text bytes="19090" xml:space="preserve">{{Шаблон:Словоформи/Глагол|
  ОСНОВНА ФОРМА = гърмя
| СЕГ.ВР., 1Л., ЕД.Ч. = гър·мя
| СЕГ.ВР., 1Л., МН.Ч. = гър·мим
| СЕГ.ВР., 2Л., ЕД.Ч. = гър·миш
| СЕГ.ВР., 2Л., МН.Ч. = гър·ми·те
| СЕГ.ВР., 3Л., ЕД.Ч. = гър·ми
| СЕГ.ВР., 3Л., МН.Ч. = гър·мят
| МИН.СВ.ВР., 1Л., ЕД.Ч. = гър·мях
| МИН.СВ.ВР., 1Л., МН.Ч. = гър·мях·ме
| МИН.СВ.ВР., 2Л., ЕД.Ч. = гър·мя
| МИН.СВ.ВР., 2Л., МН.Ч. = гър·мях·те
| МИН.СВ.ВР., 3Л., ЕД.Ч. = гър·мя
| МИН.СВ.ВР., 3Л., МН.Ч. = гър·мя·ха
| МИН.НЕСВ.ВР., 1Л., ЕД.Ч. = гър·мях
| МИН.НЕСВ.ВР., 1Л., МН.Ч. = гър·мях·ме
| МИН.НЕСВ.ВР., 2Л., ЕД.Ч. = гър·ме·ше
| МИН.НЕСВ.ВР., 2Л., МН.Ч. = гър·мях·те
| МИН.НЕСВ.ВР., 3Л., ЕД.Ч. = гър·ме·ше
| МИН.НЕСВ.ВР., 3Л., МН.Ч. = гър·мя·ха
| МИН.НЕОПР.ВР., 1Л., ЕД.Ч., М.Р. = гърмял съм
| МИН.НЕОПР.ВР., 1Л., ЕД.Ч., Ж.Р. = гърмяла съм
| МИН.НЕОПР.ВР., 1Л., ЕД.Ч., СР.Р. = гърмяло съм
| МИН.НЕОПР.ВР., 1Л., МН.Ч. = гърмели сме
| МИН.НЕОПР.ВР., 2Л., ЕД.Ч., М.Р. = гърмял си
| МИН.НЕОПР.ВР., 2Л., ЕД.Ч., Ж.Р. = гърмяла си
| МИН.НЕОПР.ВР., 2Л., ЕД.Ч., СР.Р. = гърмяло си
| МИН.НЕОПР.ВР., 2Л., МН.Ч. = гърмели сте
| МИН.НЕОПР.ВР., 3Л., ЕД.Ч., М.Р. = гърмял е
| МИН.НЕОПР.ВР., 3Л., ЕД.Ч., Ж.Р. = гърмяла е
| МИН.НЕОПР.ВР., 3Л., ЕД.Ч., СР.Р. = гърмяло е
| МИН.НЕОПР.ВР., 3Л., МН.Ч. = гърмели са
| МИН.ПРЕД.ВР., 1Л., ЕД.Ч., М.Р. = бях гърмял
| МИН.ПРЕД.ВР., 1Л., ЕД.Ч., Ж.Р. = бях гърмяла
| МИН.ПРЕД.ВР., 1Л., ЕД.Ч., СР.Р. = бях гърмяло
| МИН.ПРЕД.ВР., 1Л., МН.Ч. = бяхме гърмели
| МИН.ПРЕД.ВР., 2Л., ЕД.Ч., М.Р. = беше гърмял
| МИН.ПРЕД.ВР., 2Л., ЕД.Ч., Ж.Р. = беше гърмяла
| МИН.ПРЕД.ВР., 2Л., ЕД.Ч., СР.Р. = беше гърмяло
| МИН.ПРЕД.ВР., 2Л., МН.Ч. = бяхте гърмели
| МИН.ПРЕД.ВР., 3Л., ЕД.Ч., М.Р. = беше гърмял
| МИН.ПРЕД.ВР., 3Л., ЕД.Ч., Ж.Р. = беше гърмяла
| МИН.ПРЕД.ВР., 3Л., ЕД.Ч., СР.Р. = беше гърмяло
| МИН.ПРЕД.ВР., 3Л., МН.Ч. = бяха гърмели
| БЪД.ВР., 1Л., ЕД.Ч. = ще гърмя
| БЪД.ВР., 1Л., МН.Ч. = ще гърмим
| БЪД.ВР., 2Л., ЕД.Ч. = ще гърмиш
| БЪД.ВР., 2Л., МН.Ч. = ще гърмите
| БЪД.ВР., 3Л., ЕД.Ч. = ще гърми
| БЪД.ВР., 3Л., МН.Ч. = ще гърмят
| БЪД.ПРЕД.ВР., 1Л., ЕД.Ч., М.Р. = ще съм гърмял
| БЪД.ПРЕД.ВР., 1Л., ЕД.Ч., Ж.Р. = ще съм гърмяла
| БЪД.ПРЕД.ВР., 1Л., ЕД.Ч., СР.Р. = ще съм гърмяло
| БЪД.ПРЕД.ВР., 1Л., МН.Ч. = ще сме гърмели
| БЪД.ПРЕД.ВР., 2Л., ЕД.Ч., М.Р. = ще си гърмял
| БЪД.ПРЕД.ВР., 2Л., ЕД.Ч., Ж.Р. = ще си гърмяла
| БЪД.ПРЕД.ВР., 2Л., ЕД.Ч., СР.Р. = ще си гърмяло
| БЪД.ПРЕД.ВР., 2Л., МН.Ч. = ще сте гърмели
| БЪД.ПРЕД.ВР., 3Л., ЕД.Ч., М.Р. = ще е гърмял
| БЪД.ПРЕД.ВР., 3Л., ЕД.Ч., Ж.Р. = ще е гърмяла
| БЪД.ПРЕД.ВР., 3Л., ЕД.Ч., СР.Р. = ще е гърмяло
| БЪД.ПРЕД.ВР., 3Л., МН.Ч. = ще са гърмели
| БЪД.ВР. В МИН., 1Л., ЕД.Ч. = щях да гърмя
| БЪД.ВР. В МИН., 1Л., МН.Ч. = щяхме да гърмим
| БЪД.ВР. В МИН., 2Л., ЕД.Ч. = щеше да гърмиш
| БЪД.ВР. В МИН., 2Л., МН.Ч. = щяхте да гърмите
| БЪД.ВР. В МИН., 3Л., ЕД.Ч. = щеше да гърми
| БЪД.ВР. В МИН., 3Л., МН.Ч. = щяха да гърмят
| БЪД.ПРЕД.ВР. В МИН., 1Л., ЕД.Ч., М.Р. = щях да съм гърмял
| БЪД.ПРЕД.ВР. В МИН., 1Л., ЕД.Ч., Ж.Р. = щях да съм гърмяла
| БЪД.ПРЕД.ВР. В МИН., 1Л., ЕД.Ч., СР.Р. = щях да съм гърмяло
| БЪД.ПРЕД.ВР. В МИН., 1Л., МН.Ч. = щяхме да сме гърмели
| БЪД.ПРЕД.ВР. В МИН., 2Л., ЕД.Ч., М.Р. = щеше да си гърмял
| БЪД.ПРЕД.ВР. В МИН., 2Л., ЕД.Ч., Ж.Р. = щеше да си гърмяла
| БЪД.ПРЕД.ВР. В МИН., 2Л., ЕД.Ч., СР.Р. = щеше да си гърмяло
| БЪД.ПРЕД.ВР. В МИН., 2Л., МН.Ч. = щяхте да сте гърмели
| БЪД.ПРЕД.ВР. В МИН., 3Л., ЕД.Ч., М.Р. = щеше да е гърмял
| БЪД.ПРЕД.ВР. В МИН., 3Л., ЕД.Ч., Ж.Р. = щеше да е гърмяла
| БЪД.ПРЕД.ВР. В МИН., 3Л., ЕД.Ч., СР.Р. = щеше да е гърмяло
| БЪД.ПРЕД.ВР. В МИН., 3Л., МН.Ч. = щяха да са гърмели
| ПР.НАКЛ., СЕГ.ВР., 1Л., ЕД.Ч., М.Р. = гърмял съм
| ПР.НАКЛ., СЕГ.ВР., 1Л., ЕД.Ч., Ж.Р. = гърмяла съм
| ПР.НАКЛ., СЕГ.ВР., 1Л., ЕД.Ч., СР.Р. = гърмяло съм
| ПР.НАКЛ., СЕГ.ВР., 1Л., МН.Ч. = гърмели сме
| ПР.НАКЛ., СЕГ.ВР., 2Л., ЕД.Ч., М.Р. = гърмял си
| ПР.НАКЛ., СЕГ.ВР., 2Л., ЕД.Ч., Ж.Р. = гърмяла си
| ПР.НАКЛ., СЕГ.ВР., 2Л., ЕД.Ч., СР.Р. = гърмяло си
| ПР.НАКЛ., СЕГ.ВР., 2Л., МН.Ч. = гърмели сте
| ПР.НАКЛ., СЕГ.ВР., 3Л., ЕД.Ч., М.Р. = гърмял (е)
| ПР.НАКЛ., СЕГ.ВР., 3Л., ЕД.Ч., Ж.Р. = гърмяла (е)
| ПР.НАКЛ., СЕГ.ВР., 3Л., ЕД.Ч., СР.Р. = гърмяло (е)
| ПР.НАКЛ., СЕГ.ВР., 3Л., МН.Ч. = гърмели (са)
| ПР.НАКЛ., МИН.СВ.ВР., 1Л., ЕД.Ч., М.Р. = гърмял съм
| ПР.НАКЛ., МИН.СВ.ВР., 1Л., ЕД.Ч., Ж.Р. = гърмяла съм
| ПР.НАКЛ., МИН.СВ.ВР., 1Л., ЕД.Ч., СР.Р. = гърмяло съм
| ПР.НАКЛ., МИН.СВ.ВР., 1Л., МН.Ч. = гърмели сме
| ПР.НАКЛ., МИН.СВ.ВР., 2Л., ЕД.Ч., М.Р. = гърмял си
| ПР.НАКЛ., МИН.СВ.ВР., 2Л., ЕД.Ч., Ж.Р. = гърмяла си
| ПР.НАКЛ., МИН.СВ.ВР., 2Л., ЕД.Ч., СР.Р. = гърмяло си
| ПР.НАКЛ., МИН.СВ.ВР., 2Л., МН.Ч. = гърмели сте
| ПР.НАКЛ., МИН.СВ.ВР., 3Л., ЕД.Ч., М.Р. = гърмял (е)
| ПР.НАКЛ., МИН.СВ.ВР., 3Л., ЕД.Ч., Ж.Р. = гърмяла (е)
| ПР.НАКЛ., МИН.СВ.ВР., 3Л., ЕД.Ч., СР.Р. = гърмяло (е)
| ПР.НАКЛ., МИН.СВ.ВР., 3Л., МН.Ч. = гърмели (са)
| ПР.НАКЛ., МИН.НЕОПР.ВР., 1Л., ЕД.Ч., М.Р. = бил съм гърмял
| ПР.НАКЛ., МИН.НЕОПР.ВР., 1Л., ЕД.Ч., Ж.Р. = била съм гърмяла
| ПР.НАКЛ., МИН.НЕОПР.ВР., 1Л., ЕД.Ч., СР.Р. = било съм гърмяло
| ПР.НАКЛ., МИН.НЕОПР.ВР., 1Л., МН.Ч. = били сме гърмели
| ПР.НАКЛ., МИН.НЕОПР.ВР., 2Л., ЕД.Ч., М.Р. = бил си гърмял
| ПР.НАКЛ., МИН.НЕОПР.ВР., 2Л., ЕД.Ч., Ж.Р. = била си гърмяла
| ПР.НАКЛ., МИН.НЕОПР.ВР., 2Л., ЕД.Ч., СР.Р. = било си гърмяло
| ПР.НАКЛ., МИН.НЕОПР.ВР., 2Л., МН.Ч. = били сте гърмели
| ПР.НАКЛ., МИН.НЕОПР.ВР., 3Л., ЕД.Ч., М.Р. = бил (е) гърмял
| ПР.НАКЛ., МИН.НЕОПР.ВР., 3Л., ЕД.Ч., Ж.Р. = била (е) гърмяла
| ПР.НАКЛ., МИН.НЕОПР.ВР., 3Л., ЕД.Ч., СР.Р. = било (е) гърмяло
| ПР.НАКЛ., МИН.НЕОПР.ВР., 3Л., МН.Ч. = били (са) гърмели
| ПР.НАКЛ., БЪД.ВР., 1Л., ЕД.Ч., М.Р. = щял съм да гърмя
| ПР.НАКЛ., БЪД.ВР., 1Л., ЕД.Ч., Ж.Р. = щяла съм да гърмя
| ПР.НАКЛ., БЪД.ВР., 1Л., ЕД.Ч., СР.Р. = щяло съм да гърмя
| ПР.НАКЛ., БЪД.ВР., 1Л., МН.Ч. = щели сме да гърмим
| ПР.НАКЛ., БЪД.ВР., 2Л., ЕД.Ч., М.Р. = щял си да гърмиш
| ПР.НАКЛ., БЪД.ВР., 2Л., ЕД.Ч., Ж.Р. = щяла си да гърмиш
| ПР.НАКЛ., БЪД.ВР., 2Л., ЕД.Ч., СР.Р. = щяло си да гърмиш
| ПР.НАКЛ., БЪД.ВР., 2Л., МН.Ч. = щели сте да гърмите
| ПР.НАКЛ., БЪД.ВР., 3Л., ЕД.Ч., М.Р. = щял (е) да гърми
| ПР.НАКЛ., БЪД.ВР., 3Л., ЕД.Ч., Ж.Р. = щяла (е) да гърми
| ПР.НАКЛ., БЪД.ВР., 3Л., ЕД.Ч., СР.Р. = щяло (е) да гърми
| ПР.НАКЛ., БЪД.ВР., 3Л., МН.Ч. = щели (са) да гърмят
| ПР.НАКЛ., БЪД.ПРЕД.ВР., 1Л., ЕД.Ч., М.Р. = щял съм да съм гърмял
| ПР.НАКЛ., БЪД.ПРЕД.ВР., 1Л., ЕД.Ч., Ж.Р. = щяла съм да съм гърмяла
| ПР.НАКЛ., БЪД.ПРЕД.ВР., 1Л., ЕД.Ч., СР.Р. = щяло съм да съм гърмяло
| ПР.НАКЛ., БЪД.ПРЕД.ВР., 1Л., МН.Ч. = щели сме да сме гърмели
| ПР.НАКЛ., БЪД.ПРЕД.ВР., 2Л., ЕД.Ч., М.Р. = щял си да си гърмял
| ПР.НАКЛ., БЪД.ПРЕД.ВР., 2Л., ЕД.Ч., Ж.Р. = щяла си да си гърмяла
| ПР.НАКЛ., БЪД.ПРЕД.ВР., 2Л., ЕД.Ч., СР.Р. = щяло си да си гърмяло
| ПР.НАКЛ., БЪД.ПРЕД.ВР., 2Л., МН.Ч. = щели сте да сте гърмели
| ПР.НАКЛ., БЪД.ПРЕД.ВР., 3Л., ЕД.Ч., М.Р. = щял (е) да е гърмял
| ПР.НАКЛ., БЪД.ПРЕД.ВР., 3Л., ЕД.Ч., Ж.Р. = щяла (е) да е гърмяла
| ПР.НАКЛ., БЪД.ПРЕД.ВР., 3Л., ЕД.Ч., СР.Р. = щяло (е) да е гърмяло
| ПР.НАКЛ., БЪД.ПРЕД.ВР., 3Л., МН.Ч. = щели (са) да са гърмели
| УСЛОВНО НАКЛОНЕНИЕ, 1Л., ЕД.Ч., М.Р. = бих гърмял
| УСЛОВНО НАКЛОНЕНИЕ, 1Л., ЕД.Ч., Ж.Р. = бих гърмяла
| УСЛОВНО НАКЛОНЕНИЕ, 1Л., ЕД.Ч., СР.Р. = бих гърмяло
| УСЛОВНО НАКЛОНЕНИЕ, 1Л., МН.Ч. = бихме гърмели
| УСЛОВНО НАКЛОНЕНИЕ, 2Л., ЕД.Ч., М.Р. = би гърмял
| УСЛОВНО НАКЛОНЕНИЕ, 2Л., ЕД.Ч., Ж.Р. = би гърмяла
| УСЛОВНО НАКЛОНЕНИЕ, 2Л., ЕД.Ч., СР.Р. = би гърмяло
| УСЛОВНО НАКЛОНЕНИЕ, 2Л., МН.Ч. = бихте гърмели
| УСЛОВНО НАКЛОНЕНИЕ, 3Л., ЕД.Ч., М.Р. = би гърмял
| УСЛОВНО НАКЛОНЕНИЕ, 3Л., ЕД.Ч., Ж.Р. = би гърмяла
| УСЛОВНО НАКЛОНЕНИЕ, 3Л., ЕД.Ч., СР.Р. = би гърмяло
| УСЛОВНО НАКЛОНЕНИЕ, 3Л., МН.Ч. = биха гърмели
| ПОВЕЛИТЕЛНО НАКЛОНЕНИЕ, ЕД.Ч. = гър·ми
| ПОВЕЛИТЕЛНО НАКЛОНЕНИЕ, МН.Ч. = гър·ме·те
| МИН.СТРАД.ПРИЧ. М.Р. = гър·мян
| МИН.СТРАД.ПРИЧ. М.Р. НЕПЪЛЕН ЧЛЕН = гър·мя·ния
| МИН.СТРАД.ПРИЧ. М.Р. ПЪЛЕН ЧЛЕН = гър·мя·ни·ят
| МИН.СТРАД.ПРИЧ. Ж.Р. = гър·мя·на
| МИН.СТРАД.ПРИЧ. Ж.Р. ЧЛЕН = гър·мя·на·та
| МИН.СТРАД.ПРИЧ. СР.Р. = гър·мя·но
| МИН.СТРАД.ПРИЧ. СР.Р. ЧЛЕН = гър·мя·но·то
| МИН.СТРАД.ПРИЧ. МН.Ч. = гър·ме·ни
| МИН.СТРАД.ПРИЧ. МН.Ч. ЧЛЕН = гър·ме·ни·те
| МИН.ДЕЯТ.СВ.ПРИЧ. М.Р. = гър·мял
| МИН.ДЕЯТ.СВ.ПРИЧ. М.Р. НЕПЪЛЕН ЧЛЕН = гър·ме·лия
| МИН.ДЕЯТ.СВ.ПРИЧ. М.Р. ПЪЛЕН ЧЛЕН = гър·ме·ли·ят
| МИН.ДЕЯТ.СВ.ПРИЧ. Ж.Р. = гър·мя·ла
| МИН.ДЕЯТ.СВ.ПРИЧ. Ж.Р. ЧЛЕН = гър·мя·ла·та
| МИН.ДЕЯТ.СВ.ПРИЧ. СР.Р. = гър·мя·ло
| МИН.ДЕЯТ.СВ.ПРИЧ. СР.Р. ЧЛЕН = гър·мя·ло·то
| МИН.ДЕЯТ.СВ.ПРИЧ. МН.Ч. = гър·ме·ли
| МИН.ДЕЯТ.СВ.ПРИЧ. МН.Ч. ЧЛЕН = гър·ме·ли·те
| МИН.ДЕЯТ.НЕСВ.ПРИЧ. М.Р. = гър·мял
| МИН.ДЕЯТ.НЕСВ.ПРИЧ. М.Р. НЕПЪЛЕН ЧЛЕН = гър·мя·лия
| МИН.ДЕЯТ.НЕСВ.ПРИЧ. М.Р. ПЪЛЕН ЧЛЕН = гър·мя·ли·ят
| МИН.ДЕЯТ.НЕСВ.ПРИЧ. Ж.Р. = гър·мя·ла
| МИН.ДЕЯТ.НЕСВ.ПРИЧ. Ж.Р. ЧЛЕН = гър·мя·ла·та
| МИН.ДЕЯТ.НЕСВ.ПРИЧ. СР.Р. = гър·мя·ло
| МИН.ДЕЯТ.НЕСВ.ПРИЧ. СР.Р. ЧЛЕН = гър·мя·ло·то
| МИН.ДЕЯТ.НЕСВ.ПРИЧ. МН.Ч. = гър·ме·ли
| МИН.ДЕЯТ.НЕСВ.ПРИЧ. МН.Ч. ЧЛЕН = гър·ме·ли·те
| СЕГ.ДЕЯТ.ПРИЧ. М.Р. = гър·мящ
| СЕГ.ДЕЯТ.ПРИЧ. М.Р. НЕПЪЛЕН ЧЛЕН = гър·мя·щия
| СЕГ.ДЕЯТ.ПРИЧ. М.Р. ПЪЛЕН ЧЛЕН = гър·мя·щи·ят
| СЕГ.ДЕЯТ.ПРИЧ. Ж.Р. = гър·мя·ща
| СЕГ.ДЕЯТ.ПРИЧ. Ж.Р. ЧЛЕН = гър·мя·ща·та
| СЕГ.ДЕЯТ.ПРИЧ. СР.Р. = гър·мя·що
| СЕГ.ДЕЯТ.ПРИЧ. СР.Р. ЧЛЕН = гър·мя·що·то
| СЕГ.ДЕЯТ.ПРИЧ. МН.Ч. = гър·мя·щи
| СЕГ.ДЕЯТ.ПРИЧ. МН.Ч. ЧЛЕН = гър·мя·щи·те
| ДЕЕПРИЧАСТИЕ = гър·мей·ки
| СКРИТИ ПРЕПРАТКИ = 
[[гърмя]],
[[гърмиш]],
[[гърми]],
[[гърмим]],
[[гърмите]],
[[гърмят]],
[[гърмях]],
[[гърмяхме]],
[[гърмяхте]],
[[гърмяха]],
[[гърмеше]],
[[гърмете]],
[[гърмял]],
[[гърмелия]],
[[гърмелият]],
[[гърмяла]],
[[гърмялата]],
[[гърмяло]],
[[гърмялото]],
[[гърмели]],
[[гърмелите]],
[[гърмялия]],
[[гърмялият]],
[[гърмян]],
[[гърмяния]],
[[гърмяният]],
[[гърмяна]],
[[гърмяната]],
[[гърмяно]],
[[гърмяното]],
[[гърмени]],
[[гърмените]],
[[гърмящ]],
[[гърмящия]],
[[гърмящият]],
[[гърмяща]],
[[гърмящата]],
[[гърмящо]],
[[гърмящото]],
[[гърмящи]],
[[гърмящите]],
[[гърмейки]],
[[гърмял съм]],
[[гърмяла съм]],
[[гърмяло съм]],
[[гърмели сме]],
[[гърмял си]],
[[гърмяла си]],
[[гърмяло си]],
[[гърмели сте]],
[[гърмял е]],
[[гърмяла е]],
[[гърмяло е]],
[[гърмели са]],
[[бях гърмял]],
[[бях гърмяла]],
[[бях гърмяло]],
[[бяхме гърмели]],
[[беше гърмял]],
[[беше гърмяла]],
[[беше гърмяло]],
[[бяхте гърмели]],
[[бяха гърмели]],
[[ще гърмя]],
[[ще гърмим]],
[[ще гърмиш]],
[[ще гърмите]],
[[ще гърми]],
[[ще гърмят]],
[[ще съм гърмял]],
[[ще съм гърмяла]],
[[ще съм гърмяло]],
[[ще сме гърмели]],
[[ще си гърмял]],
[[ще си гърмяла]],
[[ще си гърмяло]],
[[ще сте гърмели]],
[[ще е гърмял]],
[[ще е гърмяла]],
[[ще е гърмяло]],
[[ще са гърмели]],
[[щях да гърмя]],
[[щяхме да гърмим]],
[[щеше да гърмиш]],
[[щяхте да гърмите]],
[[щеше да гърми]],
[[щяха да гърмят]],
[[щях да съм гърмял]],
[[щях да съм гърмяла]],
[[щях да съм гърмяло]],
[[щяхме да сме гърмели]],
[[щеше да си гърмял]],
[[щеше да си гърмяла]],
[[щеше да си гърмяло]],
[[щяхте да сте гърмели]],
[[щеше да е гърмял]],
[[щеше да е гърмяла]],
[[щеше да е гърмяло]],
[[щяха да са гърмели]],
[[бил съм гърмял]],
[[била съм гърмяла]],
[[било съм гърмяло]],
[[били сме гърмели]],
[[бил си гърмял]],
[[била си гърмяла]],
[[било си гърмяло]],
[[били сте гърмели]],
[[бил е гърмял]],
[[била е гърмяла]],
[[било е гърмяло]],
[[били са гърмели]],
[[щял съм да гърмя]],
[[щяла съм да гърмя]],
[[щяло съм да гърмя]],
[[щели сме да гърмим]],
[[щял си да гърмиш]],
[[щяла си да гърмиш]],
[[щяло си да гърмиш]],
[[щели сте да гърмите]],
[[щял да гърми]],
[[щяла да гърми]],
[[щяло да гърми]],
[[щели да гърмят]],
[[щял е да гърми]],
[[щяла е да гърми]],
[[щяло е да гърми]],
[[щели са да гърмят]],
[[щял съм да съм гърмял]],
[[щяла съм да съм гърмяла]],
[[щяло съм да съм гърмяло]],
[[щели сме да сме гърмели]],
[[щял си да си гърмял]],
[[щяла си да си гърмяла]],
[[щяло си да си гърмяло]],
[[щели сте да сте гърмели]],
[[щял да е гърмял]],
[[щяла да е гърмяла]],
[[щяло да е гърмяло]],
[[щели да са гърмели]],
[[щял е да е гърмял]],
[[щяла е да е гърмяла]],
[[щяло е да е гърмяло]],
[[щели са да са гърмели]],
[[бих гърмял]],
[[бих гърмяла]],
[[бих гърмяло]],
[[бихме гърмели]],
[[би гърмял]],
[[би гърмяла]],
[[би гърмяло]],
[[бихте гърмели]],
[[биха гърмели]],
}}</text>
      <sha1>njfe9gj1dvkbcjvpiz3cs8qcbw00une</sha1>
    </revision>
  </page>
  <page>
    <title>Шаблон:Словоформи/гърна</title>
    <ns>10</ns>
    <id>392858</id>
    <revision>
      <id>424888</id>
      <parentid>9441</parentid>
      <timestamp>2005-05-06T17:06:12Z</timestamp>
      <contributor>
        <username>Bgbot</username>
        <id>83</id>
      </contributor>
      <comment>Борислав: Шаблон със словоформи</comment>
      <model>wikitext</model>
      <format>text/x-wiki</format>
      <text bytes="19206" xml:space="preserve">{{Шаблон:Словоформи/Глагол|
  ОСНОВНА ФОРМА = гърна
| СЕГ.ВР., 1Л., ЕД.Ч. = гър·на
| СЕГ.ВР., 1Л., МН.Ч. = гър·нем
| СЕГ.ВР., 2Л., ЕД.Ч. = гър·неш
| СЕГ.ВР., 2Л., МН.Ч. = гър·не·те
| СЕГ.ВР., 3Л., ЕД.Ч. = гър·не
| СЕГ.ВР., 3Л., МН.Ч. = гър·нат
| МИН.СВ.ВР., 1Л., ЕД.Ч. = гър·нах
| МИН.СВ.ВР., 1Л., МН.Ч. = гър·нах·ме
| МИН.СВ.ВР., 2Л., ЕД.Ч. = гър·на
| МИН.СВ.ВР., 2Л., МН.Ч. = гър·нах·те
| МИН.СВ.ВР., 3Л., ЕД.Ч. = гър·на
| МИН.СВ.ВР., 3Л., МН.Ч. = гър·на·ха
| МИН.НЕСВ.ВР., 1Л., ЕД.Ч. = гър·нех
| МИН.НЕСВ.ВР., 1Л., МН.Ч. = гър·нех·ме
| МИН.НЕСВ.ВР., 2Л., ЕД.Ч. = гър·не·ше
| МИН.НЕСВ.ВР., 2Л., МН.Ч. = гър·нех·те
| МИН.НЕСВ.ВР., 3Л., ЕД.Ч. = гър·не·ше
| МИН.НЕСВ.ВР., 3Л., МН.Ч. = гър·не·ха
| МИН.НЕОПР.ВР., 1Л., ЕД.Ч., М.Р. = гърнал съм
| МИН.НЕОПР.ВР., 1Л., ЕД.Ч., Ж.Р. = гърнала съм
| МИН.НЕОПР.ВР., 1Л., ЕД.Ч., СР.Р. = гърнало съм
| МИН.НЕОПР.ВР., 1Л., МН.Ч. = гърнали сме
| МИН.НЕОПР.ВР., 2Л., ЕД.Ч., М.Р. = гърнал си
| МИН.НЕОПР.ВР., 2Л., ЕД.Ч., Ж.Р. = гърнала си
| МИН.НЕОПР.ВР., 2Л., ЕД.Ч., СР.Р. = гърнало си
| МИН.НЕОПР.ВР., 2Л., МН.Ч. = гърнали сте
| МИН.НЕОПР.ВР., 3Л., ЕД.Ч., М.Р. = гърнал е
| МИН.НЕОПР.ВР., 3Л., ЕД.Ч., Ж.Р. = гърнала е
| МИН.НЕОПР.ВР., 3Л., ЕД.Ч., СР.Р. = гърнало е
| МИН.НЕОПР.ВР., 3Л., МН.Ч. = гърнали са
| МИН.ПРЕД.ВР., 1Л., ЕД.Ч., М.Р. = бях гърнал
| МИН.ПРЕД.ВР., 1Л., ЕД.Ч., Ж.Р. = бях гърнала
| МИН.ПРЕД.ВР., 1Л., ЕД.Ч., СР.Р. = бях гърнало
| МИН.ПРЕД.ВР., 1Л., МН.Ч. = бяхме гърнали
| МИН.ПРЕД.ВР., 2Л., ЕД.Ч., М.Р. = беше гърнал
| МИН.ПРЕД.ВР., 2Л., ЕД.Ч., Ж.Р. = беше гърнала
| МИН.ПРЕД.ВР., 2Л., ЕД.Ч., СР.Р. = беше гърнало
| МИН.ПРЕД.ВР., 2Л., МН.Ч. = бяхте гърнали
| МИН.ПРЕД.ВР., 3Л., ЕД.Ч., М.Р. = беше гърнал
| МИН.ПРЕД.ВР., 3Л., ЕД.Ч., Ж.Р. = беше гърнала
| МИН.ПРЕД.ВР., 3Л., ЕД.Ч., СР.Р. = беше гърнало
| МИН.ПРЕД.ВР., 3Л., МН.Ч. = бяха гърнали
| БЪД.ВР., 1Л., ЕД.Ч. = ще гърна
| БЪД.ВР., 1Л., МН.Ч. = ще гърнем
| БЪД.ВР., 2Л., ЕД.Ч. = ще гърнеш
| БЪД.ВР., 2Л., МН.Ч. = ще гърнете
| БЪД.ВР., 3Л., ЕД.Ч. = ще гърне
| БЪД.ВР., 3Л., МН.Ч. = ще гърнат
| БЪД.ПРЕД.ВР., 1Л., ЕД.Ч., М.Р. = ще съм гърнал
| БЪД.ПРЕД.ВР., 1Л., ЕД.Ч., Ж.Р. = ще съм гърнала
| БЪД.ПРЕД.ВР., 1Л., ЕД.Ч., СР.Р. = ще съм гърнало
| БЪД.ПРЕД.ВР., 1Л., МН.Ч. = ще сме гърнали
| БЪД.ПРЕД.ВР., 2Л., ЕД.Ч., М.Р. = ще си гърнал
| БЪД.ПРЕД.ВР., 2Л., ЕД.Ч., Ж.Р. = ще си гърнала
| БЪД.ПРЕД.ВР., 2Л., ЕД.Ч., СР.Р. = ще си гърнало
| БЪД.ПРЕД.ВР., 2Л., МН.Ч. = ще сте гърнали
| БЪД.ПРЕД.ВР., 3Л., ЕД.Ч., М.Р. = ще е гърнал
| БЪД.ПРЕД.ВР., 3Л., ЕД.Ч., Ж.Р. = ще е гърнала
| БЪД.ПРЕД.ВР., 3Л., ЕД.Ч., СР.Р. = ще е гърнало
| БЪД.ПРЕД.ВР., 3Л., МН.Ч. = ще са гърнали
| БЪД.ВР. В МИН., 1Л., ЕД.Ч. = щях да гърна
| БЪД.ВР. В МИН., 1Л., МН.Ч. = щяхме да гърнем
| БЪД.ВР. В МИН., 2Л., ЕД.Ч. = щеше да гърнеш
| БЪД.ВР. В МИН., 2Л., МН.Ч. = щяхте да гърнете
| БЪД.ВР. В МИН., 3Л., ЕД.Ч. = щеше да гърне
| БЪД.ВР. В МИН., 3Л., МН.Ч. = щяха да гърнат
| БЪД.ПРЕД.ВР. В МИН., 1Л., ЕД.Ч., М.Р. = щях да съм гърнал
| БЪД.ПРЕД.ВР. В МИН., 1Л., ЕД.Ч., Ж.Р. = щях да съм гърнала
| БЪД.ПРЕД.ВР. В МИН., 1Л., ЕД.Ч., СР.Р. = щях да съм гърнало
| БЪД.ПРЕД.ВР. В МИН., 1Л., МН.Ч. = щяхме да сме гърнали
| БЪД.ПРЕД.ВР. В МИН., 2Л., ЕД.Ч., М.Р. = щеше да си гърнал
| БЪД.ПРЕД.ВР. В МИН., 2Л., ЕД.Ч., Ж.Р. = щеше да си гърнала
| БЪД.ПРЕД.ВР. В МИН., 2Л., ЕД.Ч., СР.Р. = щеше да си гърнало
| БЪД.ПРЕД.ВР. В МИН., 2Л., МН.Ч. = щяхте да сте гърнали
| БЪД.ПРЕД.ВР. В МИН., 3Л., ЕД.Ч., М.Р. = щеше да е гърнал
| БЪД.ПРЕД.ВР. В МИН., 3Л., ЕД.Ч., Ж.Р. = щеше да е гърнала
| БЪД.ПРЕД.ВР. В МИН., 3Л., ЕД.Ч., СР.Р. = щеше да е гърнало
| БЪД.ПРЕД.ВР. В МИН., 3Л., МН.Ч. = щяха да са гърнали
| ПР.НАКЛ., СЕГ.ВР., 1Л., ЕД.Ч., М.Р. = гърнел съм
| ПР.НАКЛ., СЕГ.ВР., 1Л., ЕД.Ч., Ж.Р. = гърнела съм
| ПР.НАКЛ., СЕГ.ВР., 1Л., ЕД.Ч., СР.Р. = гърнело съм
| ПР.НАКЛ., СЕГ.ВР., 1Л., МН.Ч. = гърнели сме
| ПР.НАКЛ., СЕГ.ВР., 2Л., ЕД.Ч., М.Р. = гърнел си
| ПР.НАКЛ., СЕГ.ВР., 2Л., ЕД.Ч., Ж.Р. = гърнела си
| ПР.НАКЛ., СЕГ.ВР., 2Л., ЕД.Ч., СР.Р. = гърнело си
| ПР.НАКЛ., СЕГ.ВР., 2Л., МН.Ч. = гърнели сте
| ПР.НАКЛ., СЕГ.ВР., 3Л., ЕД.Ч., М.Р. = гърнел (е)
| ПР.НАКЛ., СЕГ.ВР., 3Л., ЕД.Ч., Ж.Р. = гърнела (е)
| ПР.НАКЛ., СЕГ.ВР., 3Л., ЕД.Ч., СР.Р. = гърнело (е)
| ПР.НАКЛ., СЕГ.ВР., 3Л., МН.Ч. = гърнели (са)
| ПР.НАКЛ., МИН.СВ.ВР., 1Л., ЕД.Ч., М.Р. = гърнал съм
| ПР.НАКЛ., МИН.СВ.ВР., 1Л., ЕД.Ч., Ж.Р. = гърнала съм
| ПР.НАКЛ., МИН.СВ.ВР., 1Л., ЕД.Ч., СР.Р. = гърнало съм
| ПР.НАКЛ., МИН.СВ.ВР., 1Л., МН.Ч. = гърнали сме
| ПР.НАКЛ., МИН.СВ.ВР., 2Л., ЕД.Ч., М.Р. = гърнал си
| ПР.НАКЛ., МИН.СВ.ВР., 2Л., ЕД.Ч., Ж.Р. = гърнала си
| ПР.НАКЛ., МИН.СВ.ВР., 2Л., ЕД.Ч., СР.Р. = гърнало си
| ПР.НАКЛ., МИН.СВ.ВР., 2Л., МН.Ч. = гърнали сте
| ПР.НАКЛ., МИН.СВ.ВР., 3Л., ЕД.Ч., М.Р. = гърнал (е)
| ПР.НАКЛ., МИН.СВ.ВР., 3Л., ЕД.Ч., Ж.Р. = гърнала (е)
| ПР.НАКЛ., МИН.СВ.ВР., 3Л., ЕД.Ч., СР.Р. = гърнало (е)
| ПР.НАКЛ., МИН.СВ.ВР., 3Л., МН.Ч. = гърнали (са)
| ПР.НАКЛ., МИН.НЕОПР.ВР., 1Л., ЕД.Ч., М.Р. = бил съм гърнал
| ПР.НАКЛ., МИН.НЕОПР.ВР., 1Л., ЕД.Ч., Ж.Р. = била съм гърнала
| ПР.НАКЛ., МИН.НЕОПР.ВР., 1Л., ЕД.Ч., СР.Р. = било съм гърнало
| ПР.НАКЛ., МИН.НЕОПР.ВР., 1Л., МН.Ч. = били сме гърнали
| ПР.НАКЛ., МИН.НЕОПР.ВР., 2Л., ЕД.Ч., М.Р. = бил си гърнал
| ПР.НАКЛ., МИН.НЕОПР.ВР., 2Л., ЕД.Ч., Ж.Р. = била си гърнала
| ПР.НАКЛ., МИН.НЕОПР.ВР., 2Л., ЕД.Ч., СР.Р. = било си гърнало
| ПР.НАКЛ., МИН.НЕОПР.ВР., 2Л., МН.Ч. = били сте гърнали
| ПР.НАКЛ., МИН.НЕОПР.ВР., 3Л., ЕД.Ч., М.Р. = бил (е) гърнал
| ПР.НАКЛ., МИН.НЕОПР.ВР., 3Л., ЕД.Ч., Ж.Р. = била (е) гърнала
| ПР.НАКЛ., МИН.НЕОПР.ВР., 3Л., ЕД.Ч., СР.Р. = било (е) гърнало
| ПР.НАКЛ., МИН.НЕОПР.ВР., 3Л., МН.Ч. = били (са) гърнали
| ПР.НАКЛ., БЪД.ВР., 1Л., ЕД.Ч., М.Р. = щял съм да гърна
| ПР.НАКЛ., БЪД.ВР., 1Л., ЕД.Ч., Ж.Р. = щяла съм да гърна
| ПР.НАКЛ., БЪД.ВР., 1Л., ЕД.Ч., СР.Р. = щяло съм да гърна
| ПР.НАКЛ., БЪД.ВР., 1Л., МН.Ч. = щели сме да гърнем
| ПР.НАКЛ., БЪД.ВР., 2Л., ЕД.Ч., М.Р. = щял си да гърнеш
| ПР.НАКЛ., БЪД.ВР., 2Л., ЕД.Ч., Ж.Р. = щяла си да гърнеш
| ПР.НАКЛ., БЪД.ВР., 2Л., ЕД.Ч., СР.Р. = щяло си да гърнеш
| ПР.НАКЛ., БЪД.ВР., 2Л., МН.Ч. = щели сте да гърнете
| ПР.НАКЛ., БЪД.ВР., 3Л., ЕД.Ч., М.Р. = щял (е) да гърне
| ПР.НАКЛ., БЪД.ВР., 3Л., ЕД.Ч., Ж.Р. = щяла (е) да гърне
| ПР.НАКЛ., БЪД.ВР., 3Л., ЕД.Ч., СР.Р. = щяло (е) да гърне
| ПР.НАКЛ., БЪД.ВР., 3Л., МН.Ч. = щели (са) да гърнат
| ПР.НАКЛ., БЪД.ПРЕД.ВР., 1Л., ЕД.Ч., М.Р. = щял съм да съм гърнал
| ПР.НАКЛ., БЪД.ПРЕД.ВР., 1Л., ЕД.Ч., Ж.Р. = щяла съм да съм гърнала
| ПР.НАКЛ., БЪД.ПРЕД.ВР., 1Л., ЕД.Ч., СР.Р. = щяло съм да съм гърнало
| ПР.НАКЛ., БЪД.ПРЕД.ВР., 1Л., МН.Ч. = щели сме да сме гърнали
| ПР.НАКЛ., БЪД.ПРЕД.ВР., 2Л., ЕД.Ч., М.Р. = щял си да си гърнал
| ПР.НАКЛ., БЪД.ПРЕД.ВР., 2Л., ЕД.Ч., Ж.Р. = щяла си да си гърнала
| ПР.НАКЛ., БЪД.ПРЕД.ВР., 2Л., ЕД.Ч., СР.Р. = щяло си да си гърнало
| ПР.НАКЛ., БЪД.ПРЕД.ВР., 2Л., МН.Ч. = щели сте да сте гърнали
| ПР.НАКЛ., БЪД.ПРЕД.ВР., 3Л., ЕД.Ч., М.Р. = щял (е) да е гърнал
| ПР.НАКЛ., БЪД.ПРЕД.ВР., 3Л., ЕД.Ч., Ж.Р. = щяла (е) да е гърнала
| ПР.НАКЛ., БЪД.ПРЕД.ВР., 3Л., ЕД.Ч., СР.Р. = щяло (е) да е гърнало
| ПР.НАКЛ., БЪД.ПРЕД.ВР., 3Л., МН.Ч. = щели (са) да са гърнали
| УСЛОВНО НАКЛОНЕНИЕ, 1Л., ЕД.Ч., М.Р. = бих гърнал
| УСЛОВНО НАКЛОНЕНИЕ, 1Л., ЕД.Ч., Ж.Р. = бих гърнала
| УСЛОВНО НАКЛОНЕНИЕ, 1Л., ЕД.Ч., СР.Р. = бих гърнало
| УСЛОВНО НАКЛОНЕНИЕ, 1Л., МН.Ч. = бихме гърнали
| УСЛОВНО НАКЛОНЕНИЕ, 2Л., ЕД.Ч., М.Р. = би гърнал
| УСЛОВНО НАКЛОНЕНИЕ, 2Л., ЕД.Ч., Ж.Р. = би гърнала
| УСЛОВНО НАКЛОНЕНИЕ, 2Л., ЕД.Ч., СР.Р. = би гърнало
| УСЛОВНО НАКЛОНЕНИЕ, 2Л., МН.Ч. = бихте гърнали
| УСЛОВНО НАКЛОНЕНИЕ, 3Л., ЕД.Ч., М.Р. = би гърнал
| УСЛОВНО НАКЛОНЕНИЕ, 3Л., ЕД.Ч., Ж.Р. = би гърнала
| УСЛОВНО НАКЛОНЕНИЕ, 3Л., ЕД.Ч., СР.Р. = би гърнало
| УСЛОВНО НАКЛОНЕНИЕ, 3Л., МН.Ч. = биха гърнали
| ПОВЕЛИТЕЛНО НАКЛОНЕНИЕ, ЕД.Ч. = гър·ни
| ПОВЕЛИТЕЛНО НАКЛОНЕНИЕ, МН.Ч. = гър·не·те
| МИН.СТРАД.ПРИЧ. М.Р. = гър·нат
| МИН.СТРАД.ПРИЧ. М.Р. НЕПЪЛЕН ЧЛЕН = гър·на·тия
| МИН.СТРАД.ПРИЧ. М.Р. ПЪЛЕН ЧЛЕН = гър·на·ти·ят
| МИН.СТРАД.ПРИЧ. Ж.Р. = гър·на·та
| МИН.СТРАД.ПРИЧ. Ж.Р. ЧЛЕН = гър·на·та·та
| МИН.СТРАД.ПРИЧ. СР.Р. = гър·на·то
| МИН.СТРАД.ПРИЧ. СР.Р. ЧЛЕН = гър·на·то·то
| МИН.СТРАД.ПРИЧ. МН.Ч. = гър·на·ти
| МИН.СТРАД.ПРИЧ. МН.Ч. ЧЛЕН = гър·на·ти·те
| МИН.ДЕЯТ.СВ.ПРИЧ. М.Р. = гър·нал
| МИН.ДЕЯТ.СВ.ПРИЧ. М.Р. НЕПЪЛЕН ЧЛЕН = гър·на·лия
| МИН.ДЕЯТ.СВ.ПРИЧ. М.Р. ПЪЛЕН ЧЛЕН = гър·на·ли·ят
| МИН.ДЕЯТ.СВ.ПРИЧ. Ж.Р. = гър·на·ла
| МИН.ДЕЯТ.СВ.ПРИЧ. Ж.Р. ЧЛЕН = гър·на·ла·та
| МИН.ДЕЯТ.СВ.ПРИЧ. СР.Р. = гър·на·ло
| МИН.ДЕЯТ.СВ.ПРИЧ. СР.Р. ЧЛЕН = гър·на·ло·то
| МИН.ДЕЯТ.СВ.ПРИЧ. МН.Ч. = гър·на·ли
| МИН.ДЕЯТ.СВ.ПРИЧ. МН.Ч. ЧЛЕН = гър·на·ли·те
| МИН.ДЕЯТ.НЕСВ.ПРИЧ. М.Р. = гър·нел
| МИН.ДЕЯТ.НЕСВ.ПРИЧ. М.Р. НЕПЪЛЕН ЧЛЕН = гър·не·лия
| МИН.ДЕЯТ.НЕСВ.ПРИЧ. М.Р. ПЪЛЕН ЧЛЕН = гър·не·ли·ят
| МИН.ДЕЯТ.НЕСВ.ПРИЧ. Ж.Р. = гър·не·ла
| МИН.ДЕЯТ.НЕСВ.ПРИЧ. Ж.Р. ЧЛЕН = гър·не·ла·та
| МИН.ДЕЯТ.НЕСВ.ПРИЧ. СР.Р. = гър·не·ло
| МИН.ДЕЯТ.НЕСВ.ПРИЧ. СР.Р. ЧЛЕН = гър·не·ло·то
| МИН.ДЕЯТ.НЕСВ.ПРИЧ. МН.Ч. = гър·не·ли
| МИН.ДЕЯТ.НЕСВ.ПРИЧ. МН.Ч. ЧЛЕН = гър·не·ли·те
| СЕГ.ДЕЯТ.ПРИЧ. М.Р. = —
| СЕГ.ДЕЯТ.ПРИЧ. М.Р. НЕПЪЛЕН ЧЛЕН = —
| СЕГ.ДЕЯТ.ПРИЧ. М.Р. ПЪЛЕН ЧЛЕН = —
| СЕГ.ДЕЯТ.ПРИЧ. Ж.Р. = —
| СЕГ.ДЕЯТ.ПРИЧ. Ж.Р. ЧЛЕН = —
| СЕГ.ДЕЯТ.ПРИЧ. СР.Р. = —
| СЕГ.ДЕЯТ.ПРИЧ. СР.Р. ЧЛЕН = —
| СЕГ.ДЕЯТ.ПРИЧ. МН.Ч. = —
| СЕГ.ДЕЯТ.ПРИЧ. МН.Ч. ЧЛЕН = —
| ДЕЕПРИЧАСТИЕ = —
| СКРИТИ ПРЕПРАТКИ = 
[[гърна]],
[[гърнеш]],
[[гърне]],
[[гърнем]],
[[гърнете]],
[[гърнат]],
[[гърнах]],
[[гърнахме]],
[[гърнахте]],
[[гърнаха]],
[[гърнех]],
[[гърнеше]],
[[гърнехме]],
[[гърнехте]],
[[гърнеха]],
[[гърни]],
[[гърнал]],
[[гърналия]],
[[гърналият]],
[[гърнала]],
[[гърналата]],
[[гърнало]],
[[гърналото]],
[[гърнали]],
[[гърналите]],
[[гърнел]],
[[гърнелия]],
[[гърнелият]],
[[гърнела]],
[[гърнелата]],
[[гърнело]],
[[гърнелото]],
[[гърнели]],
[[гърнелите]],
[[гърнатия]],
[[гърнатият]],
[[гърната]],
[[гърнатата]],
[[гърнато]],
[[гърнатото]],
[[гърнати]],
[[гърнатите]],
[[гърнал съм]],
[[гърнала съм]],
[[гърнало съм]],
[[гърнали сме]],
[[гърнал си]],
[[гърнала си]],
[[гърнало си]],
[[гърнали сте]],
[[гърнал е]],
[[гърнала е]],
[[гърнало е]],
[[гърнали са]],
[[бях гърнал]],
[[бях гърнала]],
[[бях гърнало]],
[[бяхме гърнали]],
[[беше гърнал]],
[[беше гърнала]],
[[беше гърнало]],
[[бяхте гърнали]],
[[бяха гърнали]],
[[ще гърна]],
[[ще гърнем]],
[[ще гърнеш]],
[[ще гърнете]],
[[ще гърне]],
[[ще гърнат]],
[[ще съм гърнал]],
[[ще съм гърнала]],
[[ще съм гърнало]],
[[ще сме гърнали]],
[[ще си гърнал]],
[[ще си гърнала]],
[[ще си гърнало]],
[[ще сте гърнали]],
[[ще е гърнал]],
[[ще е гърнала]],
[[ще е гърнало]],
[[ще са гърнали]],
[[щях да гърна]],
[[щяхме да гърнем]],
[[щеше да гърнеш]],
[[щяхте да гърнете]],
[[щеше да гърне]],
[[щяха да гърнат]],
[[щях да съм гърнал]],
[[щях да съм гърнала]],
[[щях да съм гърнало]],
[[щяхме да сме гърнали]],
[[щеше да си гърнал]],
[[щеше да си гърнала]],
[[щеше да си гърнало]],
[[щяхте да сте гърнали]],
[[щеше да е гърнал]],
[[щеше да е гърнала]],
[[щеше да е гърнало]],
[[щяха да са гърнали]],
[[гърнел съм]],
[[гърнела съм]],
[[гърнело съм]],
[[гърнели сме]],
[[гърнел си]],
[[гърнела си]],
[[гърнело си]],
[[гърнели сте]],
[[гърнел е]],
[[гърнела е]],
[[гърнело е]],
[[гърнели са]],
[[бил съм гърнал]],
[[била съм гърнала]],
[[било съм гърнало]],
[[били сме гърнали]],
[[бил си гърнал]],
[[била си гърнала]],
[[било си гърнало]],
[[били сте гърнали]],
[[бил е гърнал]],
[[била е гърнала]],
[[било е гърнало]],
[[били са гърнали]],
[[щял съм да гърна]],
[[щяла съм да гърна]],
[[щяло съм да гърна]],
[[щели сме да гърнем]],
[[щял си да гърнеш]],
[[щяла си да гърнеш]],
[[щяло си да гърнеш]],
[[щели сте да гърнете]],
[[щял да гърне]],
[[щяла да гърне]],
[[щяло да гърне]],
[[щели да гърнат]],
[[щял е да гърне]],
[[щяла е да гърне]],
[[щяло е да гърне]],
[[щели са да гърнат]],
[[щял съм да съм гърнал]],
[[щяла съм да съм гърнала]],
[[щяло съм да съм гърнало]],
[[щели сме да сме гърнали]],
[[щял си да си гърнал]],
[[щяла си да си гърнала]],
[[щяло си да си гърнало]],
[[щели сте да сте гърнали]],
[[щял да е гърнал]],
[[щяла да е гърнала]],
[[щяло да е гърнало]],
[[щели да са гърнали]],
[[щял е да е гърнал]],
[[щяла е да е гърнала]],
[[щяло е да е гърнало]],
[[щели са да са гърнали]],
[[бих гърнал]],
[[бих гърнала]],
[[бих гърнало]],
[[бихме гърнали]],
[[би гърнал]],
[[би гърнала]],
[[би гърнало]],
[[бихте гърнали]],
[[биха гърнали]],
}}</text>
      <sha1>5mu6jwdws2dkntkka8wt6xzpk744szx</sha1>
    </revision>
  </page>
  <page>
    <title>Шаблон:Словоформи/гърча</title>
    <ns>10</ns>
    <id>459888</id>
    <revision>
      <id>491870</id>
      <timestamp>2005-05-08T10:56:29Z</timestamp>
      <contributor>
        <username>Bgbot</username>
        <id>83</id>
      </contributor>
      <comment>Борислав: Шаблон със словоформи</comment>
      <model>wikitext</model>
      <format>text/x-wiki</format>
      <text bytes="19620" xml:space="preserve">{{Шаблон:Словоформи/Глагол|
  ОСНОВНА ФОРМА = гърча
| СЕГ.ВР., 1Л., ЕД.Ч. = гър·ча
| СЕГ.ВР., 1Л., МН.Ч. = гър·чим
| СЕГ.ВР., 2Л., ЕД.Ч. = гър·чиш
| СЕГ.ВР., 2Л., МН.Ч. = гър·чи·те
| СЕГ.ВР., 3Л., ЕД.Ч. = гър·чи
| СЕГ.ВР., 3Л., МН.Ч. = гър·чат
| МИН.СВ.ВР., 1Л., ЕД.Ч. = гър·чих
| МИН.СВ.ВР., 1Л., МН.Ч. = гър·чих·ме
| МИН.СВ.ВР., 2Л., ЕД.Ч. = гър·чи
| МИН.СВ.ВР., 2Л., МН.Ч. = гър·чих·те
| МИН.СВ.ВР., 3Л., ЕД.Ч. = гър·чи
| МИН.СВ.ВР., 3Л., МН.Ч. = гър·чи·ха
| МИН.НЕСВ.ВР., 1Л., ЕД.Ч. = гър·чех
| МИН.НЕСВ.ВР., 1Л., МН.Ч. = гър·чех·ме
| МИН.НЕСВ.ВР., 2Л., ЕД.Ч. = гър·че·ше
| МИН.НЕСВ.ВР., 2Л., МН.Ч. = гър·чех·те
| МИН.НЕСВ.ВР., 3Л., ЕД.Ч. = гър·че·ше
| МИН.НЕСВ.ВР., 3Л., МН.Ч. = гър·че·ха
| МИН.НЕОПР.ВР., 1Л., ЕД.Ч., М.Р. = гърчил съм
| МИН.НЕОПР.ВР., 1Л., ЕД.Ч., Ж.Р. = гърчила съм
| МИН.НЕОПР.ВР., 1Л., ЕД.Ч., СР.Р. = гърчило съм
| МИН.НЕОПР.ВР., 1Л., МН.Ч. = гърчили сме
| МИН.НЕОПР.ВР., 2Л., ЕД.Ч., М.Р. = гърчил си
| МИН.НЕОПР.ВР., 2Л., ЕД.Ч., Ж.Р. = гърчила си
| МИН.НЕОПР.ВР., 2Л., ЕД.Ч., СР.Р. = гърчило си
| МИН.НЕОПР.ВР., 2Л., МН.Ч. = гърчили сте
| МИН.НЕОПР.ВР., 3Л., ЕД.Ч., М.Р. = гърчил е
| МИН.НЕОПР.ВР., 3Л., ЕД.Ч., Ж.Р. = гърчила е
| МИН.НЕОПР.ВР., 3Л., ЕД.Ч., СР.Р. = гърчило е
| МИН.НЕОПР.ВР., 3Л., МН.Ч. = гърчили са
| МИН.ПРЕД.ВР., 1Л., ЕД.Ч., М.Р. = бях гърчил
| МИН.ПРЕД.ВР., 1Л., ЕД.Ч., Ж.Р. = бях гърчила
| МИН.ПРЕД.ВР., 1Л., ЕД.Ч., СР.Р. = бях гърчило
| МИН.ПРЕД.ВР., 1Л., МН.Ч. = бяхме гърчили
| МИН.ПРЕД.ВР., 2Л., ЕД.Ч., М.Р. = беше гърчил
| МИН.ПРЕД.ВР., 2Л., ЕД.Ч., Ж.Р. = беше гърчила
| МИН.ПРЕД.ВР., 2Л., ЕД.Ч., СР.Р. = беше гърчило
| МИН.ПРЕД.ВР., 2Л., МН.Ч. = бяхте гърчили
| МИН.ПРЕД.ВР., 3Л., ЕД.Ч., М.Р. = беше гърчил
| МИН.ПРЕД.ВР., 3Л., ЕД.Ч., Ж.Р. = беше гърчила
| МИН.ПРЕД.ВР., 3Л., ЕД.Ч., СР.Р. = беше гърчило
| МИН.ПРЕД.ВР., 3Л., МН.Ч. = бяха гърчили
| БЪД.ВР., 1Л., ЕД.Ч. = ще гърча
| БЪД.ВР., 1Л., МН.Ч. = ще гърчим
| БЪД.ВР., 2Л., ЕД.Ч. = ще гърчиш
| БЪД.ВР., 2Л., МН.Ч. = ще гърчите
| БЪД.ВР., 3Л., ЕД.Ч. = ще гърчи
| БЪД.ВР., 3Л., МН.Ч. = ще гърчат
| БЪД.ПРЕД.ВР., 1Л., ЕД.Ч., М.Р. = ще съм гърчил
| БЪД.ПРЕД.ВР., 1Л., ЕД.Ч., Ж.Р. = ще съм гърчила
| БЪД.ПРЕД.ВР., 1Л., ЕД.Ч., СР.Р. = ще съм гърчило
| БЪД.ПРЕД.ВР., 1Л., МН.Ч. = ще сме гърчили
| БЪД.ПРЕД.ВР., 2Л., ЕД.Ч., М.Р. = ще си гърчил
| БЪД.ПРЕД.ВР., 2Л., ЕД.Ч., Ж.Р. = ще си гърчила
| БЪД.ПРЕД.ВР., 2Л., ЕД.Ч., СР.Р. = ще си гърчило
| БЪД.ПРЕД.ВР., 2Л., МН.Ч. = ще сте гърчили
| БЪД.ПРЕД.ВР., 3Л., ЕД.Ч., М.Р. = ще е гърчил
| БЪД.ПРЕД.ВР., 3Л., ЕД.Ч., Ж.Р. = ще е гърчила
| БЪД.ПРЕД.ВР., 3Л., ЕД.Ч., СР.Р. = ще е гърчило
| БЪД.ПРЕД.ВР., 3Л., МН.Ч. = ще са гърчили
| БЪД.ВР. В МИН., 1Л., ЕД.Ч. = щях да гърча
| БЪД.ВР. В МИН., 1Л., МН.Ч. = щяхме да гърчим
| БЪД.ВР. В МИН., 2Л., ЕД.Ч. = щеше да гърчиш
| БЪД.ВР. В МИН., 2Л., МН.Ч. = щяхте да гърчите
| БЪД.ВР. В МИН., 3Л., ЕД.Ч. = щеше да гърчи
| БЪД.ВР. В МИН., 3Л., МН.Ч. = щяха да гърчат
| БЪД.ПРЕД.ВР. В МИН., 1Л., ЕД.Ч., М.Р. = щях да съм гърчил
| БЪД.ПРЕД.ВР. В МИН., 1Л., ЕД.Ч., Ж.Р. = щях да съм гърчила
| БЪД.ПРЕД.ВР. В МИН., 1Л., ЕД.Ч., СР.Р. = щях да съм гърчило
| БЪД.ПРЕД.ВР. В МИН., 1Л., МН.Ч. = щяхме да сме гърчили
| БЪД.ПРЕД.ВР. В МИН., 2Л., ЕД.Ч., М.Р. = щеше да си гърчил
| БЪД.ПРЕД.ВР. В МИН., 2Л., ЕД.Ч., Ж.Р. = щеше да си гърчила
| БЪД.ПРЕД.ВР. В МИН., 2Л., ЕД.Ч., СР.Р. = щеше да си гърчило
| БЪД.ПРЕД.ВР. В МИН., 2Л., МН.Ч. = щяхте да сте гърчили
| БЪД.ПРЕД.ВР. В МИН., 3Л., ЕД.Ч., М.Р. = щеше да е гърчил
| БЪД.ПРЕД.ВР. В МИН., 3Л., ЕД.Ч., Ж.Р. = щеше да е гърчила
| БЪД.ПРЕД.ВР. В МИН., 3Л., ЕД.Ч., СР.Р. = щеше да е гърчило
| БЪД.ПРЕД.ВР. В МИН., 3Л., МН.Ч. = щяха да са гърчили
| ПР.НАКЛ., СЕГ.ВР., 1Л., ЕД.Ч., М.Р. = гърчел съм
| ПР.НАКЛ., СЕГ.ВР., 1Л., ЕД.Ч., Ж.Р. = гърчела съм
| ПР.НАКЛ., СЕГ.ВР., 1Л., ЕД.Ч., СР.Р. = гърчело съм
| ПР.НАКЛ., СЕГ.ВР., 1Л., МН.Ч. = гърчели сме
| ПР.НАКЛ., СЕГ.ВР., 2Л., ЕД.Ч., М.Р. = гърчел си
| ПР.НАКЛ., СЕГ.ВР., 2Л., ЕД.Ч., Ж.Р. = гърчела си
| ПР.НАКЛ., СЕГ.ВР., 2Л., ЕД.Ч., СР.Р. = гърчело си
| ПР.НАКЛ., СЕГ.ВР., 2Л., МН.Ч. = гърчели сте
| ПР.НАКЛ., СЕГ.ВР., 3Л., ЕД.Ч., М.Р. = гърчел (е)
| ПР.НАКЛ., СЕГ.ВР., 3Л., ЕД.Ч., Ж.Р. = гърчела (е)
| ПР.НАКЛ., СЕГ.ВР., 3Л., ЕД.Ч., СР.Р. = гърчело (е)
| ПР.НАКЛ., СЕГ.ВР., 3Л., МН.Ч. = гърчели (са)
| ПР.НАКЛ., МИН.СВ.ВР., 1Л., ЕД.Ч., М.Р. = гърчил съм
| ПР.НАКЛ., МИН.СВ.ВР., 1Л., ЕД.Ч., Ж.Р. = гърчила съм
| ПР.НАКЛ., МИН.СВ.ВР., 1Л., ЕД.Ч., СР.Р. = гърчило съм
| ПР.НАКЛ., МИН.СВ.ВР., 1Л., МН.Ч. = гърчили сме
| ПР.НАКЛ., МИН.СВ.ВР., 2Л., ЕД.Ч., М.Р. = гърчил си
| ПР.НАКЛ., МИН.СВ.ВР., 2Л., ЕД.Ч., Ж.Р. = гърчила си
| ПР.НАКЛ., МИН.СВ.ВР., 2Л., ЕД.Ч., СР.Р. = гърчило си
| ПР.НАКЛ., МИН.СВ.ВР., 2Л., МН.Ч. = гърчили сте
| ПР.НАКЛ., МИН.СВ.ВР., 3Л., ЕД.Ч., М.Р. = гърчил (е)
| ПР.НАКЛ., МИН.СВ.ВР., 3Л., ЕД.Ч., Ж.Р. = гърчила (е)
| ПР.НАКЛ., МИН.СВ.ВР., 3Л., ЕД.Ч., СР.Р. = гърчило (е)
| ПР.НАКЛ., МИН.СВ.ВР., 3Л., МН.Ч. = гърчили (са)
| ПР.НАКЛ., МИН.НЕОПР.ВР., 1Л., ЕД.Ч., М.Р. = бил съм гърчил
| ПР.НАКЛ., МИН.НЕОПР.ВР., 1Л., ЕД.Ч., Ж.Р. = била съм гърчила
| ПР.НАКЛ., МИН.НЕОПР.ВР., 1Л., ЕД.Ч., СР.Р. = било съм гърчило
| ПР.НАКЛ., МИН.НЕОПР.ВР., 1Л., МН.Ч. = били сме гърчили
| ПР.НАКЛ., МИН.НЕОПР.ВР., 2Л., ЕД.Ч., М.Р. = бил си гърчил
| ПР.НАКЛ., МИН.НЕОПР.ВР., 2Л., ЕД.Ч., Ж.Р. = била си гърчила
| ПР.НАКЛ., МИН.НЕОПР.ВР., 2Л., ЕД.Ч., СР.Р. = било си гърчило
| ПР.НАКЛ., МИН.НЕОПР.ВР., 2Л., МН.Ч. = били сте гърчили
| ПР.НАКЛ., МИН.НЕОПР.ВР., 3Л., ЕД.Ч., М.Р. = бил (е) гърчил
| ПР.НАКЛ., МИН.НЕОПР.ВР., 3Л., ЕД.Ч., Ж.Р. = била (е) гърчила
| ПР.НАКЛ., МИН.НЕОПР.ВР., 3Л., ЕД.Ч., СР.Р. = било (е) гърчило
| ПР.НАКЛ., МИН.НЕОПР.ВР., 3Л., МН.Ч. = били (са) гърчили
| ПР.НАКЛ., БЪД.ВР., 1Л., ЕД.Ч., М.Р. = щял съм да гърча
| ПР.НАКЛ., БЪД.ВР., 1Л., ЕД.Ч., Ж.Р. = щяла съм да гърча
| ПР.НАКЛ., БЪД.ВР., 1Л., ЕД.Ч., СР.Р. = щяло съм да гърча
| ПР.НАКЛ., БЪД.ВР., 1Л., МН.Ч. = щели сме да гърчим
| ПР.НАКЛ., БЪД.ВР., 2Л., ЕД.Ч., М.Р. = щял си да гърчиш
| ПР.НАКЛ., БЪД.ВР., 2Л., ЕД.Ч., Ж.Р. = щяла си да гърчиш
| ПР.НАКЛ., БЪД.ВР., 2Л., ЕД.Ч., СР.Р. = щяло си да гърчиш
| ПР.НАКЛ., БЪД.ВР., 2Л., МН.Ч. = щели сте да гърчите
| ПР.НАКЛ., БЪД.ВР., 3Л., ЕД.Ч., М.Р. = щял (е) да гърчи
| ПР.НАКЛ., БЪД.ВР., 3Л., ЕД.Ч., Ж.Р. = щяла (е) да гърчи
| ПР.НАКЛ., БЪД.ВР., 3Л., ЕД.Ч., СР.Р. = щяло (е) да гърчи
| ПР.НАКЛ., БЪД.ВР., 3Л., МН.Ч. = щели (са) да гърчат
| ПР.НАКЛ., БЪД.ПРЕД.ВР., 1Л., ЕД.Ч., М.Р. = щял съм да съм гърчил
| ПР.НАКЛ., БЪД.ПРЕД.ВР., 1Л., ЕД.Ч., Ж.Р. = щяла съм да съм гърчила
| ПР.НАКЛ., БЪД.ПРЕД.ВР., 1Л., ЕД.Ч., СР.Р. = щяло съм да съм гърчило
| ПР.НАКЛ., БЪД.ПРЕД.ВР., 1Л., МН.Ч. = щели сме да сме гърчили
| ПР.НАКЛ., БЪД.ПРЕД.ВР., 2Л., ЕД.Ч., М.Р. = щял си да си гърчил
| ПР.НАКЛ., БЪД.ПРЕД.ВР., 2Л., ЕД.Ч., Ж.Р. = щяла си да си гърчила
| ПР.НАКЛ., БЪД.ПРЕД.ВР., 2Л., ЕД.Ч., СР.Р. = щяло си да си гърчило
| ПР.НАКЛ., БЪД.ПРЕД.ВР., 2Л., МН.Ч. = щели сте да сте гърчили
| ПР.НАКЛ., БЪД.ПРЕД.ВР., 3Л., ЕД.Ч., М.Р. = щял (е) да е гърчил
| ПР.НАКЛ., БЪД.ПРЕД.ВР., 3Л., ЕД.Ч., Ж.Р. = щяла (е) да е гърчила
| ПР.НАКЛ., БЪД.ПРЕД.ВР., 3Л., ЕД.Ч., СР.Р. = щяло (е) да е гърчило
| ПР.НАКЛ., БЪД.ПРЕД.ВР., 3Л., МН.Ч. = щели (са) да са гърчили
| УСЛОВНО НАКЛОНЕНИЕ, 1Л., ЕД.Ч., М.Р. = бих гърчил
| УСЛОВНО НАКЛОНЕНИЕ, 1Л., ЕД.Ч., Ж.Р. = бих гърчила
| УСЛОВНО НАКЛОНЕНИЕ, 1Л., ЕД.Ч., СР.Р. = бих гърчило
| УСЛОВНО НАКЛОНЕНИЕ, 1Л., МН.Ч. = бихме гърчили
| УСЛОВНО НАКЛОНЕНИЕ, 2Л., ЕД.Ч., М.Р. = би гърчил
| УСЛОВНО НАКЛОНЕНИЕ, 2Л., ЕД.Ч., Ж.Р. = би гърчила
| УСЛОВНО НАКЛОНЕНИЕ, 2Л., ЕД.Ч., СР.Р. = би гърчило
| УСЛОВНО НАКЛОНЕНИЕ, 2Л., МН.Ч. = бихте гърчили
| УСЛОВНО НАКЛОНЕНИЕ, 3Л., ЕД.Ч., М.Р. = би гърчил
| УСЛОВНО НАКЛОНЕНИЕ, 3Л., ЕД.Ч., Ж.Р. = би гърчила
| УСЛОВНО НАКЛОНЕНИЕ, 3Л., ЕД.Ч., СР.Р. = би гърчило
| УСЛОВНО НАКЛОНЕНИЕ, 3Л., МН.Ч. = биха гърчили
| ПОВЕЛИТЕЛНО НАКЛОНЕНИЕ, ЕД.Ч. = гър·чи
| ПОВЕЛИТЕЛНО НАКЛОНЕНИЕ, МН.Ч. = гър·че·те
| МИН.СТРАД.ПРИЧ. М.Р. = гър·чен
| МИН.СТРАД.ПРИЧ. М.Р. НЕПЪЛЕН ЧЛЕН = гър·че·ния
| МИН.СТРАД.ПРИЧ. М.Р. ПЪЛЕН ЧЛЕН = гър·че·ни·ят
| МИН.СТРАД.ПРИЧ. Ж.Р. = гър·че·на
| МИН.СТРАД.ПРИЧ. Ж.Р. ЧЛЕН = гър·че·на·та
| МИН.СТРАД.ПРИЧ. СР.Р. = гър·че·но
| МИН.СТРАД.ПРИЧ. СР.Р. ЧЛЕН = гър·че·но·то
| МИН.СТРАД.ПРИЧ. МН.Ч. = гър·че·ни
| МИН.СТРАД.ПРИЧ. МН.Ч. ЧЛЕН = гър·че·ни·те
| МИН.ДЕЯТ.СВ.ПРИЧ. М.Р. = гър·чил
| МИН.ДЕЯТ.СВ.ПРИЧ. М.Р. НЕПЪЛЕН ЧЛЕН = гър·чи·лия
| МИН.ДЕЯТ.СВ.ПРИЧ. М.Р. ПЪЛЕН ЧЛЕН = гър·чи·ли·ят
| МИН.ДЕЯТ.СВ.ПРИЧ. Ж.Р. = гър·чи·ла
| МИН.ДЕЯТ.СВ.ПРИЧ. Ж.Р. ЧЛЕН = гър·чи·ла·та
| МИН.ДЕЯТ.СВ.ПРИЧ. СР.Р. = гър·чи·ло
| МИН.ДЕЯТ.СВ.ПРИЧ. СР.Р. ЧЛЕН = гър·чи·ло·то
| МИН.ДЕЯТ.СВ.ПРИЧ. МН.Ч. = гър·чи·ли
| МИН.ДЕЯТ.СВ.ПРИЧ. МН.Ч. ЧЛЕН = гър·чи·ли·те
| МИН.ДЕЯТ.НЕСВ.ПРИЧ. М.Р. = гър·чел
| МИН.ДЕЯТ.НЕСВ.ПРИЧ. М.Р. НЕПЪЛЕН ЧЛЕН = гър·че·лия
| МИН.ДЕЯТ.НЕСВ.ПРИЧ. М.Р. ПЪЛЕН ЧЛЕН = гър·че·ли·ят
| МИН.ДЕЯТ.НЕСВ.ПРИЧ. Ж.Р. = гър·че·ла
| МИН.ДЕЯТ.НЕСВ.ПРИЧ. Ж.Р. ЧЛЕН = гър·че·ла·та
| МИН.ДЕЯТ.НЕСВ.ПРИЧ. СР.Р. = гър·че·ло
| МИН.ДЕЯТ.НЕСВ.ПРИЧ. СР.Р. ЧЛЕН = гър·че·ло·то
| МИН.ДЕЯТ.НЕСВ.ПРИЧ. МН.Ч. = гър·че·ли
| МИН.ДЕЯТ.НЕСВ.ПРИЧ. МН.Ч. ЧЛЕН = гър·че·ли·те
| СЕГ.ДЕЯТ.ПРИЧ. М.Р. = гър·чещ
| СЕГ.ДЕЯТ.ПРИЧ. М.Р. НЕПЪЛЕН ЧЛЕН = гър·че·щия
| СЕГ.ДЕЯТ.ПРИЧ. М.Р. ПЪЛЕН ЧЛЕН = гър·че·щи·ят
| СЕГ.ДЕЯТ.ПРИЧ. Ж.Р. = гър·че·ща
| СЕГ.ДЕЯТ.ПРИЧ. Ж.Р. ЧЛЕН = гър·че·ща·та
| СЕГ.ДЕЯТ.ПРИЧ. СР.Р. = гър·че·що
| СЕГ.ДЕЯТ.ПРИЧ. СР.Р. ЧЛЕН = гър·че·що·то
| СЕГ.ДЕЯТ.ПРИЧ. МН.Ч. = гър·че·щи
| СЕГ.ДЕЯТ.ПРИЧ. МН.Ч. ЧЛЕН = гър·че·щи·те
| ДЕЕПРИЧАСТИЕ = гър·чей·ки
| СКРИТИ ПРЕПРАТКИ = 
[[гърча]],
[[гърчиш]],
[[гърчи]],
[[гърчим]],
[[гърчите]],
[[гърчат]],
[[гърчих]],
[[гърчихме]],
[[гърчихте]],
[[гърчиха]],
[[гърчех]],
[[гърчеше]],
[[гърчехме]],
[[гърчехте]],
[[гърчеха]],
[[гърчете]],
[[гърчил]],
[[гърчилия]],
[[гърчилият]],
[[гърчила]],
[[гърчилата]],
[[гърчило]],
[[гърчилото]],
[[гърчили]],
[[гърчилите]],
[[гърчел]],
[[гърчелия]],
[[гърчелият]],
[[гърчела]],
[[гърчелата]],
[[гърчело]],
[[гърчелото]],
[[гърчели]],
[[гърчелите]],
[[гърчен]],
[[гърчения]],
[[гърченият]],
[[гърчена]],
[[гърчената]],
[[гърчено]],
[[гърченото]],
[[гърчени]],
[[гърчените]],
[[гърчещ]],
[[гърчещия]],
[[гърчещият]],
[[гърчеща]],
[[гърчещата]],
[[гърчещо]],
[[гърчещото]],
[[гърчещи]],
[[гърчещите]],
[[гърчейки]],
[[гърчил съм]],
[[гърчила съм]],
[[гърчило съм]],
[[гърчили сме]],
[[гърчил си]],
[[гърчила си]],
[[гърчило си]],
[[гърчили сте]],
[[гърчил е]],
[[гърчила е]],
[[гърчило е]],
[[гърчили са]],
[[бях гърчил]],
[[бях гърчила]],
[[бях гърчило]],
[[бяхме гърчили]],
[[беше гърчил]],
[[беше гърчила]],
[[беше гърчило]],
[[бяхте гърчили]],
[[бяха гърчили]],
[[ще гърча]],
[[ще гърчим]],
[[ще гърчиш]],
[[ще гърчите]],
[[ще гърчи]],
[[ще гърчат]],
[[ще съм гърчил]],
[[ще съм гърчила]],
[[ще съм гърчило]],
[[ще сме гърчили]],
[[ще си гърчил]],
[[ще си гърчила]],
[[ще си гърчило]],
[[ще сте гърчили]],
[[ще е гърчил]],
[[ще е гърчила]],
[[ще е гърчило]],
[[ще са гърчили]],
[[щях да гърча]],
[[щяхме да гърчим]],
[[щеше да гърчиш]],
[[щяхте да гърчите]],
[[щеше да гърчи]],
[[щяха да гърчат]],
[[щях да съм гърчил]],
[[щях да съм гърчила]],
[[щях да съм гърчило]],
[[щяхме да сме гърчили]],
[[щеше да си гърчил]],
[[щеше да си гърчила]],
[[щеше да си гърчило]],
[[щяхте да сте гърчили]],
[[щеше да е гърчил]],
[[щеше да е гърчила]],
[[щеше да е гърчило]],
[[щяха да са гърчили]],
[[гърчел съм]],
[[гърчела съм]],
[[гърчело съм]],
[[гърчели сме]],
[[гърчел си]],
[[гърчела си]],
[[гърчело си]],
[[гърчели сте]],
[[гърчел е]],
[[гърчела е]],
[[гърчело е]],
[[гърчели са]],
[[бил съм гърчил]],
[[била съм гърчила]],
[[било съм гърчило]],
[[били сме гърчили]],
[[бил си гърчил]],
[[била си гърчила]],
[[било си гърчило]],
[[били сте гърчили]],
[[бил е гърчил]],
[[била е гърчила]],
[[било е гърчило]],
[[били са гърчили]],
[[щял съм да гърча]],
[[щяла съм да гърча]],
[[щяло съм да гърча]],
[[щели сме да гърчим]],
[[щял си да гърчиш]],
[[щяла си да гърчиш]],
[[щяло си да гърчиш]],
[[щели сте да гърчите]],
[[щял да гърчи]],
[[щяла да гърчи]],
[[щяло да гърчи]],
[[щели да гърчат]],
[[щял е да гърчи]],
[[щяла е да гърчи]],
[[щяло е да гърчи]],
[[щели са да гърчат]],
[[щял съм да съм гърчил]],
[[щяла съм да съм гърчила]],
[[щяло съм да съм гърчило]],
[[щели сме да сме гърчили]],
[[щял си да си гърчил]],
[[щяла си да си гърчила]],
[[щяло си да си гърчило]],
[[щели сте да сте гърчили]],
[[щял да е гърчил]],
[[щяла да е гърчила]],
[[щяло да е гърчило]],
[[щели да са гърчили]],
[[щял е да е гърчил]],
[[щяла е да е гърчила]],
[[щяло е да е гърчило]],
[[щели са да са гърчили]],
[[бих гърчил]],
[[бих гърчила]],
[[бих гърчило]],
[[бихме гърчили]],
[[би гърчил]],
[[би гърчила]],
[[би гърчило]],
[[бихте гърчили]],
[[биха гърчили]],
}}</text>
      <sha1>hfv10zndeldgm08f99jvrhzr0yi468s</sha1>
    </revision>
  </page>
  <page>
    <title>Шаблон:Словоформи/гърчея</title>
    <ns>10</ns>
    <id>401899</id>
    <revision>
      <id>433906</id>
      <parentid>10518</parentid>
      <timestamp>2005-05-06T21:34:55Z</timestamp>
      <contributor>
        <username>Bgbot</username>
        <id>83</id>
      </contributor>
      <comment>Борислав: Шаблон със словоформи</comment>
      <model>wikitext</model>
      <format>text/x-wiki</format>
      <text bytes="19994" xml:space="preserve">{{Шаблон:Словоформи/Глагол|
  ОСНОВНА ФОРМА = гърчея
| СЕГ.ВР., 1Л., ЕД.Ч. = гър·чея
| СЕГ.ВР., 1Л., МН.Ч. = гър·че·ем
| СЕГ.ВР., 2Л., ЕД.Ч. = гър·че·еш
| СЕГ.ВР., 2Л., МН.Ч. = гър·че·е·те
| СЕГ.ВР., 3Л., ЕД.Ч. = гър·чее
| СЕГ.ВР., 3Л., МН.Ч. = гър·че·ят
| МИН.СВ.ВР., 1Л., ЕД.Ч. = гър·чях
| МИН.СВ.ВР., 1Л., МН.Ч. = гър·чях·ме
| МИН.СВ.ВР., 2Л., ЕД.Ч. = гър·чя
| МИН.СВ.ВР., 2Л., МН.Ч. = гър·чях·те
| МИН.СВ.ВР., 3Л., ЕД.Ч. = гър·чя
| МИН.СВ.ВР., 3Л., МН.Ч. = гър·чя·ха
| МИН.НЕСВ.ВР., 1Л., ЕД.Ч. = гър·че·ех
| МИН.НЕСВ.ВР., 1Л., МН.Ч. = гър·че·ех·ме
| МИН.НЕСВ.ВР., 2Л., ЕД.Ч. = гър·че·е·ше
| МИН.НЕСВ.ВР., 2Л., МН.Ч. = гър·че·ех·те
| МИН.НЕСВ.ВР., 3Л., ЕД.Ч. = гър·че·е·ше
| МИН.НЕСВ.ВР., 3Л., МН.Ч. = гър·че·е·ха
| МИН.НЕОПР.ВР., 1Л., ЕД.Ч., М.Р. = гърчял съм
| МИН.НЕОПР.ВР., 1Л., ЕД.Ч., Ж.Р. = гърчяла съм
| МИН.НЕОПР.ВР., 1Л., ЕД.Ч., СР.Р. = гърчяло съм
| МИН.НЕОПР.ВР., 1Л., МН.Ч. = гърчели сме
| МИН.НЕОПР.ВР., 2Л., ЕД.Ч., М.Р. = гърчял си
| МИН.НЕОПР.ВР., 2Л., ЕД.Ч., Ж.Р. = гърчяла си
| МИН.НЕОПР.ВР., 2Л., ЕД.Ч., СР.Р. = гърчяло си
| МИН.НЕОПР.ВР., 2Л., МН.Ч. = гърчели сте
| МИН.НЕОПР.ВР., 3Л., ЕД.Ч., М.Р. = гърчял е
| МИН.НЕОПР.ВР., 3Л., ЕД.Ч., Ж.Р. = гърчяла е
| МИН.НЕОПР.ВР., 3Л., ЕД.Ч., СР.Р. = гърчяло е
| МИН.НЕОПР.ВР., 3Л., МН.Ч. = гърчели са
| МИН.ПРЕД.ВР., 1Л., ЕД.Ч., М.Р. = бях гърчял
| МИН.ПРЕД.ВР., 1Л., ЕД.Ч., Ж.Р. = бях гърчяла
| МИН.ПРЕД.ВР., 1Л., ЕД.Ч., СР.Р. = бях гърчяло
| МИН.ПРЕД.ВР., 1Л., МН.Ч. = бяхме гърчели
| МИН.ПРЕД.ВР., 2Л., ЕД.Ч., М.Р. = беше гърчял
| МИН.ПРЕД.ВР., 2Л., ЕД.Ч., Ж.Р. = беше гърчяла
| МИН.ПРЕД.ВР., 2Л., ЕД.Ч., СР.Р. = беше гърчяло
| МИН.ПРЕД.ВР., 2Л., МН.Ч. = бяхте гърчели
| МИН.ПРЕД.ВР., 3Л., ЕД.Ч., М.Р. = беше гърчял
| МИН.ПРЕД.ВР., 3Л., ЕД.Ч., Ж.Р. = беше гърчяла
| МИН.ПРЕД.ВР., 3Л., ЕД.Ч., СР.Р. = беше гърчяло
| МИН.ПРЕД.ВР., 3Л., МН.Ч. = бяха гърчели
| БЪД.ВР., 1Л., ЕД.Ч. = ще гърчея
| БЪД.ВР., 1Л., МН.Ч. = ще гърчеем
| БЪД.ВР., 2Л., ЕД.Ч. = ще гърчееш
| БЪД.ВР., 2Л., МН.Ч. = ще гърчеете
| БЪД.ВР., 3Л., ЕД.Ч. = ще гърчее
| БЪД.ВР., 3Л., МН.Ч. = ще гърчеят
| БЪД.ПРЕД.ВР., 1Л., ЕД.Ч., М.Р. = ще съм гърчял
| БЪД.ПРЕД.ВР., 1Л., ЕД.Ч., Ж.Р. = ще съм гърчяла
| БЪД.ПРЕД.ВР., 1Л., ЕД.Ч., СР.Р. = ще съм гърчяло
| БЪД.ПРЕД.ВР., 1Л., МН.Ч. = ще сме гърчели
| БЪД.ПРЕД.ВР., 2Л., ЕД.Ч., М.Р. = ще си гърчял
| БЪД.ПРЕД.ВР., 2Л., ЕД.Ч., Ж.Р. = ще си гърчяла
| БЪД.ПРЕД.ВР., 2Л., ЕД.Ч., СР.Р. = ще си гърчяло
| БЪД.ПРЕД.ВР., 2Л., МН.Ч. = ще сте гърчели
| БЪД.ПРЕД.ВР., 3Л., ЕД.Ч., М.Р. = ще е гърчял
| БЪД.ПРЕД.ВР., 3Л., ЕД.Ч., Ж.Р. = ще е гърчяла
| БЪД.ПРЕД.ВР., 3Л., ЕД.Ч., СР.Р. = ще е гърчяло
| БЪД.ПРЕД.ВР., 3Л., МН.Ч. = ще са гърчели
| БЪД.ВР. В МИН., 1Л., ЕД.Ч. = щях да гърчея
| БЪД.ВР. В МИН., 1Л., МН.Ч. = щяхме да гърчеем
| БЪД.ВР. В МИН., 2Л., ЕД.Ч. = щеше да гърчееш
| БЪД.ВР. В МИН., 2Л., МН.Ч. = щяхте да гърчеете
| БЪД.ВР. В МИН., 3Л., ЕД.Ч. = щеше да гърчее
| БЪД.ВР. В МИН., 3Л., МН.Ч. = щяха да гърчеят
| БЪД.ПРЕД.ВР. В МИН., 1Л., ЕД.Ч., М.Р. = щях да съм гърчял
| БЪД.ПРЕД.ВР. В МИН., 1Л., ЕД.Ч., Ж.Р. = щях да съм гърчяла
| БЪД.ПРЕД.ВР. В МИН., 1Л., ЕД.Ч., СР.Р. = щях да съм гърчяло
| БЪД.ПРЕД.ВР. В МИН., 1Л., МН.Ч. = щяхме да сме гърчели
| БЪД.ПРЕД.ВР. В МИН., 2Л., ЕД.Ч., М.Р. = щеше да си гърчял
| БЪД.ПРЕД.ВР. В МИН., 2Л., ЕД.Ч., Ж.Р. = щеше да си гърчяла
| БЪД.ПРЕД.ВР. В МИН., 2Л., ЕД.Ч., СР.Р. = щеше да си гърчяло
| БЪД.ПРЕД.ВР. В МИН., 2Л., МН.Ч. = щяхте да сте гърчели
| БЪД.ПРЕД.ВР. В МИН., 3Л., ЕД.Ч., М.Р. = щеше да е гърчял
| БЪД.ПРЕД.ВР. В МИН., 3Л., ЕД.Ч., Ж.Р. = щеше да е гърчяла
| БЪД.ПРЕД.ВР. В МИН., 3Л., ЕД.Ч., СР.Р. = щеше да е гърчяло
| БЪД.ПРЕД.ВР. В МИН., 3Л., МН.Ч. = щяха да са гърчели
| ПР.НАКЛ., СЕГ.ВР., 1Л., ЕД.Ч., М.Р. = гърчеел съм
| ПР.НАКЛ., СЕГ.ВР., 1Л., ЕД.Ч., Ж.Р. = гърчеела съм
| ПР.НАКЛ., СЕГ.ВР., 1Л., ЕД.Ч., СР.Р. = гърчеело съм
| ПР.НАКЛ., СЕГ.ВР., 1Л., МН.Ч. = гърчеели сме
| ПР.НАКЛ., СЕГ.ВР., 2Л., ЕД.Ч., М.Р. = гърчеел си
| ПР.НАКЛ., СЕГ.ВР., 2Л., ЕД.Ч., Ж.Р. = гърчеела си
| ПР.НАКЛ., СЕГ.ВР., 2Л., ЕД.Ч., СР.Р. = гърчеело си
| ПР.НАКЛ., СЕГ.ВР., 2Л., МН.Ч. = гърчеели сте
| ПР.НАКЛ., СЕГ.ВР., 3Л., ЕД.Ч., М.Р. = гърчеел (е)
| ПР.НАКЛ., СЕГ.ВР., 3Л., ЕД.Ч., Ж.Р. = гърчеела (е)
| ПР.НАКЛ., СЕГ.ВР., 3Л., ЕД.Ч., СР.Р. = гърчеело (е)
| ПР.НАКЛ., СЕГ.ВР., 3Л., МН.Ч. = гърчеели (са)
| ПР.НАКЛ., МИН.СВ.ВР., 1Л., ЕД.Ч., М.Р. = гърчял съм
| ПР.НАКЛ., МИН.СВ.ВР., 1Л., ЕД.Ч., Ж.Р. = гърчяла съм
| ПР.НАКЛ., МИН.СВ.ВР., 1Л., ЕД.Ч., СР.Р. = гърчяло съм
| ПР.НАКЛ., МИН.СВ.ВР., 1Л., МН.Ч. = гърчели сме
| ПР.НАКЛ., МИН.СВ.ВР., 2Л., ЕД.Ч., М.Р. = гърчял си
| ПР.НАКЛ., МИН.СВ.ВР., 2Л., ЕД.Ч., Ж.Р. = гърчяла си
| ПР.НАКЛ., МИН.СВ.ВР., 2Л., ЕД.Ч., СР.Р. = гърчяло си
| ПР.НАКЛ., МИН.СВ.ВР., 2Л., МН.Ч. = гърчели сте
| ПР.НАКЛ., МИН.СВ.ВР., 3Л., ЕД.Ч., М.Р. = гърчял (е)
| ПР.НАКЛ., МИН.СВ.ВР., 3Л., ЕД.Ч., Ж.Р. = гърчяла (е)
| ПР.НАКЛ., МИН.СВ.ВР., 3Л., ЕД.Ч., СР.Р. = гърчяло (е)
| ПР.НАКЛ., МИН.СВ.ВР., 3Л., МН.Ч. = гърчели (са)
| ПР.НАКЛ., МИН.НЕОПР.ВР., 1Л., ЕД.Ч., М.Р. = бил съм гърчял
| ПР.НАКЛ., МИН.НЕОПР.ВР., 1Л., ЕД.Ч., Ж.Р. = била съм гърчяла
| ПР.НАКЛ., МИН.НЕОПР.ВР., 1Л., ЕД.Ч., СР.Р. = било съм гърчяло
| ПР.НАКЛ., МИН.НЕОПР.ВР., 1Л., МН.Ч. = били сме гърчели
| ПР.НАКЛ., МИН.НЕОПР.ВР., 2Л., ЕД.Ч., М.Р. = бил си гърчял
| ПР.НАКЛ., МИН.НЕОПР.ВР., 2Л., ЕД.Ч., Ж.Р. = била си гърчяла
| ПР.НАКЛ., МИН.НЕОПР.ВР., 2Л., ЕД.Ч., СР.Р. = било си гърчяло
| ПР.НАКЛ., МИН.НЕОПР.ВР., 2Л., МН.Ч. = били сте гърчели
| ПР.НАКЛ., МИН.НЕОПР.ВР., 3Л., ЕД.Ч., М.Р. = бил (е) гърчял
| ПР.НАКЛ., МИН.НЕОПР.ВР., 3Л., ЕД.Ч., Ж.Р. = била (е) гърчяла
| ПР.НАКЛ., МИН.НЕОПР.ВР., 3Л., ЕД.Ч., СР.Р. = било (е) гърчяло
| ПР.НАКЛ., МИН.НЕОПР.ВР., 3Л., МН.Ч. = били (са) гърчели
| ПР.НАКЛ., БЪД.ВР., 1Л., ЕД.Ч., М.Р. = щял съм да гърчея
| ПР.НАКЛ., БЪД.ВР., 1Л., ЕД.Ч., Ж.Р. = щяла съм да гърчея
| ПР.НАКЛ., БЪД.ВР., 1Л., ЕД.Ч., СР.Р. = щяло съм да гърчея
| ПР.НАКЛ., БЪД.ВР., 1Л., МН.Ч. = щели сме да гърчеем
| ПР.НАКЛ., БЪД.ВР., 2Л., ЕД.Ч., М.Р. = щял си да гърчееш
| ПР.НАКЛ., БЪД.ВР., 2Л., ЕД.Ч., Ж.Р. = щяла си да гърчееш
| ПР.НАКЛ., БЪД.ВР., 2Л., ЕД.Ч., СР.Р. = щяло си да гърчееш
| ПР.НАКЛ., БЪД.ВР., 2Л., МН.Ч. = щели сте да гърчеете
| ПР.НАКЛ., БЪД.ВР., 3Л., ЕД.Ч., М.Р. = щял (е) да гърчее
| ПР.НАКЛ., БЪД.ВР., 3Л., ЕД.Ч., Ж.Р. = щяла (е) да гърчее
| ПР.НАКЛ., БЪД.ВР., 3Л., ЕД.Ч., СР.Р. = щяло (е) да гърчее
| ПР.НАКЛ., БЪД.ВР., 3Л., МН.Ч. = щели (са) да гърчеят
| ПР.НАКЛ., БЪД.ПРЕД.ВР., 1Л., ЕД.Ч., М.Р. = щял съм да съм гърчял
| ПР.НАКЛ., БЪД.ПРЕД.ВР., 1Л., ЕД.Ч., Ж.Р. = щяла съм да съм гърчяла
| ПР.НАКЛ., БЪД.ПРЕД.ВР., 1Л., ЕД.Ч., СР.Р. = щяло съм да съм гърчяло
| ПР.НАКЛ., БЪД.ПРЕД.ВР., 1Л., МН.Ч. = щели сме да сме гърчели
| ПР.НАКЛ., БЪД.ПРЕД.ВР., 2Л., ЕД.Ч., М.Р. = щял си да си гърчял
| ПР.НАКЛ., БЪД.ПРЕД.ВР., 2Л., ЕД.Ч., Ж.Р. = щяла си да си гърчяла
| ПР.НАКЛ., БЪД.ПРЕД.ВР., 2Л., ЕД.Ч., СР.Р. = щяло си да си гърчяло
| ПР.НАКЛ., БЪД.ПРЕД.ВР., 2Л., МН.Ч. = щели сте да сте гърчели
| ПР.НАКЛ., БЪД.ПРЕД.ВР., 3Л., ЕД.Ч., М.Р. = щял (е) да е гърчял
| ПР.НАКЛ., БЪД.ПРЕД.ВР., 3Л., ЕД.Ч., Ж.Р. = щяла (е) да е гърчяла
| ПР.НАКЛ., БЪД.ПРЕД.ВР., 3Л., ЕД.Ч., СР.Р. = щяло (е) да е гърчяло
| ПР.НАКЛ., БЪД.ПРЕД.ВР., 3Л., МН.Ч. = щели (са) да са гърчели
| УСЛОВНО НАКЛОНЕНИЕ, 1Л., ЕД.Ч., М.Р. = бих гърчял
| УСЛОВНО НАКЛОНЕНИЕ, 1Л., ЕД.Ч., Ж.Р. = бих гърчяла
| УСЛОВНО НАКЛОНЕНИЕ, 1Л., ЕД.Ч., СР.Р. = бих гърчяло
| УСЛОВНО НАКЛОНЕНИЕ, 1Л., МН.Ч. = бихме гърчели
| УСЛОВНО НАКЛОНЕНИЕ, 2Л., ЕД.Ч., М.Р. = би гърчял
| УСЛОВНО НАКЛОНЕНИЕ, 2Л., ЕД.Ч., Ж.Р. = би гърчяла
| УСЛОВНО НАКЛОНЕНИЕ, 2Л., ЕД.Ч., СР.Р. = би гърчяло
| УСЛОВНО НАКЛОНЕНИЕ, 2Л., МН.Ч. = бихте гърчели
| УСЛОВНО НАКЛОНЕНИЕ, 3Л., ЕД.Ч., М.Р. = би гърчял
| УСЛОВНО НАКЛОНЕНИЕ, 3Л., ЕД.Ч., Ж.Р. = би гърчяла
| УСЛОВНО НАКЛОНЕНИЕ, 3Л., ЕД.Ч., СР.Р. = би гърчяло
| УСЛОВНО НАКЛОНЕНИЕ, 3Л., МН.Ч. = биха гърчели
| ПОВЕЛИТЕЛНО НАКЛОНЕНИЕ, ЕД.Ч. = гър·чей
| ПОВЕЛИТЕЛНО НАКЛОНЕНИЕ, МН.Ч. = гър·чей·те
| МИН.СТРАД.ПРИЧ. М.Р. = гър·чян
| МИН.СТРАД.ПРИЧ. М.Р. НЕПЪЛЕН ЧЛЕН = гър·чя·ния
| МИН.СТРАД.ПРИЧ. М.Р. ПЪЛЕН ЧЛЕН = гър·чя·ни·ят
| МИН.СТРАД.ПРИЧ. Ж.Р. = гър·чя·на
| МИН.СТРАД.ПРИЧ. Ж.Р. ЧЛЕН = гър·чя·на·та
| МИН.СТРАД.ПРИЧ. СР.Р. = гър·чя·но
| МИН.СТРАД.ПРИЧ. СР.Р. ЧЛЕН = гър·чя·но·то
| МИН.СТРАД.ПРИЧ. МН.Ч. = гър·че·ни
| МИН.СТРАД.ПРИЧ. МН.Ч. ЧЛЕН = гър·че·ни·те
| МИН.ДЕЯТ.СВ.ПРИЧ. М.Р. = гър·чял
| МИН.ДЕЯТ.СВ.ПРИЧ. М.Р. НЕПЪЛЕН ЧЛЕН = гър·че·лия
| МИН.ДЕЯТ.СВ.ПРИЧ. М.Р. ПЪЛЕН ЧЛЕН = гър·че·ли·ят
| МИН.ДЕЯТ.СВ.ПРИЧ. Ж.Р. = гър·чя·ла
| МИН.ДЕЯТ.СВ.ПРИЧ. Ж.Р. ЧЛЕН = гър·чя·ла·та
| МИН.ДЕЯТ.СВ.ПРИЧ. СР.Р. = гър·чя·ло
| МИН.ДЕЯТ.СВ.ПРИЧ. СР.Р. ЧЛЕН = гър·чя·ло·то
| МИН.ДЕЯТ.СВ.ПРИЧ. МН.Ч. = гър·че·ли
| МИН.ДЕЯТ.СВ.ПРИЧ. МН.Ч. ЧЛЕН = гър·че·ли·те
| МИН.ДЕЯТ.НЕСВ.ПРИЧ. М.Р. = гър·че·ел
| МИН.ДЕЯТ.НЕСВ.ПРИЧ. М.Р. НЕПЪЛЕН ЧЛЕН = гър·че·е·лия
| МИН.ДЕЯТ.НЕСВ.ПРИЧ. М.Р. ПЪЛЕН ЧЛЕН = гър·че·е·ли·ят
| МИН.ДЕЯТ.НЕСВ.ПРИЧ. Ж.Р. = гър·че·е·ла
| МИН.ДЕЯТ.НЕСВ.ПРИЧ. Ж.Р. ЧЛЕН = гър·че·е·ла·та
| МИН.ДЕЯТ.НЕСВ.ПРИЧ. СР.Р. = гър·че·е·ло
| МИН.ДЕЯТ.НЕСВ.ПРИЧ. СР.Р. ЧЛЕН = гър·че·е·ло·то
| МИН.ДЕЯТ.НЕСВ.ПРИЧ. МН.Ч. = гър·че·е·ли
| МИН.ДЕЯТ.НЕСВ.ПРИЧ. МН.Ч. ЧЛЕН = гър·че·е·ли·те
| СЕГ.ДЕЯТ.ПРИЧ. М.Р. = гър·че·ещ
| СЕГ.ДЕЯТ.ПРИЧ. М.Р. НЕПЪЛЕН ЧЛЕН = гър·че·е·щия
| СЕГ.ДЕЯТ.ПРИЧ. М.Р. ПЪЛЕН ЧЛЕН = гър·че·е·щи·ят
| СЕГ.ДЕЯТ.ПРИЧ. Ж.Р. = гър·че·е·ща
| СЕГ.ДЕЯТ.ПРИЧ. Ж.Р. ЧЛЕН = гър·че·е·ща·та
| СЕГ.ДЕЯТ.ПРИЧ. СР.Р. = гър·че·е·що
| СЕГ.ДЕЯТ.ПРИЧ. СР.Р. ЧЛЕН = гър·че·е·що·то
| СЕГ.ДЕЯТ.ПРИЧ. МН.Ч. = гър·че·е·щи
| СЕГ.ДЕЯТ.ПРИЧ. МН.Ч. ЧЛЕН = гър·че·е·щи·те
| ДЕЕПРИЧАСТИЕ = гър·че·ей·ки
| СКРИТИ ПРЕПРАТКИ = 
[[гърчея]],
[[гърчееш]],
[[гърчее]],
[[гърчеем]],
[[гърчеете]],
[[гърчеят]],
[[гърчях]],
[[гърчя]],
[[гърчяхме]],
[[гърчяхте]],
[[гърчяха]],
[[гърчеех]],
[[гърчееше]],
[[гърчеехме]],
[[гърчеехте]],
[[гърчееха]],
[[гърчей]],
[[гърчейте]],
[[гърчял]],
[[гърчелия]],
[[гърчелият]],
[[гърчяла]],
[[гърчялата]],
[[гърчяло]],
[[гърчялото]],
[[гърчели]],
[[гърчелите]],
[[гърчеел]],
[[гърчеелия]],
[[гърчеелият]],
[[гърчеела]],
[[гърчеелата]],
[[гърчеело]],
[[гърчеелото]],
[[гърчеели]],
[[гърчеелите]],
[[гърчян]],
[[гърчяния]],
[[гърчяният]],
[[гърчяна]],
[[гърчяната]],
[[гърчяно]],
[[гърчяното]],
[[гърчени]],
[[гърчените]],
[[гърчеещ]],
[[гърчеещия]],
[[гърчеещият]],
[[гърчееща]],
[[гърчеещата]],
[[гърчеещо]],
[[гърчеещото]],
[[гърчеещи]],
[[гърчеещите]],
[[гърчеейки]],
[[гърчял съм]],
[[гърчяла съм]],
[[гърчяло съм]],
[[гърчели сме]],
[[гърчял си]],
[[гърчяла си]],
[[гърчяло си]],
[[гърчели сте]],
[[гърчял е]],
[[гърчяла е]],
[[гърчяло е]],
[[гърчели са]],
[[бях гърчял]],
[[бях гърчяла]],
[[бях гърчяло]],
[[бяхме гърчели]],
[[беше гърчял]],
[[беше гърчяла]],
[[беше гърчяло]],
[[бяхте гърчели]],
[[бяха гърчели]],
[[ще гърчея]],
[[ще гърчеем]],
[[ще гърчееш]],
[[ще гърчеете]],
[[ще гърчее]],
[[ще гърчеят]],
[[ще съм гърчял]],
[[ще съм гърчяла]],
[[ще съм гърчяло]],
[[ще сме гърчели]],
[[ще си гърчял]],
[[ще си гърчяла]],
[[ще си гърчяло]],
[[ще сте гърчели]],
[[ще е гърчял]],
[[ще е гърчяла]],
[[ще е гърчяло]],
[[ще са гърчели]],
[[щях да гърчея]],
[[щяхме да гърчеем]],
[[щеше да гърчееш]],
[[щяхте да гърчеете]],
[[щеше да гърчее]],
[[щяха да гърчеят]],
[[щях да съм гърчял]],
[[щях да съм гърчяла]],
[[щях да съм гърчяло]],
[[щяхме да сме гърчели]],
[[щеше да си гърчял]],
[[щеше да си гърчяла]],
[[щеше да си гърчяло]],
[[щяхте да сте гърчели]],
[[щеше да е гърчял]],
[[щеше да е гърчяла]],
[[щеше да е гърчяло]],
[[щяха да са гърчели]],
[[гърчеел съм]],
[[гърчеела съм]],
[[гърчеело съм]],
[[гърчеели сме]],
[[гърчеел си]],
[[гърчеела си]],
[[гърчеело си]],
[[гърчеели сте]],
[[гърчеел е]],
[[гърчеела е]],
[[гърчеело е]],
[[гърчеели са]],
[[бил съм гърчял]],
[[била съм гърчяла]],
[[било съм гърчяло]],
[[били сме гърчели]],
[[бил си гърчял]],
[[била си гърчяла]],
[[било си гърчяло]],
[[били сте гърчели]],
[[бил е гърчял]],
[[била е гърчяла]],
[[било е гърчяло]],
[[били са гърчели]],
[[щял съм да гърчея]],
[[щяла съм да гърчея]],
[[щяло съм да гърчея]],
[[щели сме да гърчеем]],
[[щял си да гърчееш]],
[[щяла си да гърчееш]],
[[щяло си да гърчееш]],
[[щели сте да гърчеете]],
[[щял да гърчее]],
[[щяла да гърчее]],
[[щяло да гърчее]],
[[щели да гърчеят]],
[[щял е да гърчее]],
[[щяла е да гърчее]],
[[щяло е да гърчее]],
[[щели са да гърчеят]],
[[щял съм да съм гърчял]],
[[щяла съм да съм гърчяла]],
[[щяло съм да съм гърчяло]],
[[щели сме да сме гърчели]],
[[щял си да си гърчял]],
[[щяла си да си гърчяла]],
[[щяло си да си гърчяло]],
[[щели сте да сте гърчели]],
[[щял да е гърчял]],
[[щяла да е гърчяла]],
[[щяло да е гърчяло]],
[[щели да са гърчели]],
[[щял е да е гърчял]],
[[щяла е да е гърчяла]],
[[щяло е да е гърчяло]],
[[щели са да са гърчели]],
[[бих гърчял]],
[[бих гърчяла]],
[[бих гърчяло]],
[[бихме гърчели]],
[[би гърчял]],
[[би гърчяла]],
[[би гърчяло]],
[[бихте гърчели]],
[[биха гърчели]],
}}</text>
      <sha1>9uojqx7kkx1zbh7ex8m4ikc8yp3tk57</sha1>
    </revision>
  </page>
  <page>
    <title>Шаблон:Словоформи/гъстея</title>
    <ns>10</ns>
    <id>401909</id>
    <revision>
      <id>433916</id>
      <parentid>10519</parentid>
      <timestamp>2005-05-06T21:35:06Z</timestamp>
      <contributor>
        <username>Bgbot</username>
        <id>83</id>
      </contributor>
      <comment>Борислав: Шаблон със словоформи</comment>
      <model>wikitext</model>
      <format>text/x-wiki</format>
      <text bytes="19994" xml:space="preserve">{{Шаблон:Словоформи/Глагол|
  ОСНОВНА ФОРМА = гъстея
| СЕГ.ВР., 1Л., ЕД.Ч. = гъс·тея
| СЕГ.ВР., 1Л., МН.Ч. = гъс·те·ем
| СЕГ.ВР., 2Л., ЕД.Ч. = гъс·те·еш
| СЕГ.ВР., 2Л., МН.Ч. = гъс·те·е·те
| СЕГ.ВР., 3Л., ЕД.Ч. = гъс·тее
| СЕГ.ВР., 3Л., МН.Ч. = гъс·те·ят
| МИН.СВ.ВР., 1Л., ЕД.Ч. = гъс·тях
| МИН.СВ.ВР., 1Л., МН.Ч. = гъс·тях·ме
| МИН.СВ.ВР., 2Л., ЕД.Ч. = гъс·тя
| МИН.СВ.ВР., 2Л., МН.Ч. = гъс·тях·те
| МИН.СВ.ВР., 3Л., ЕД.Ч. = гъс·тя
| МИН.СВ.ВР., 3Л., МН.Ч. = гъс·тя·ха
| МИН.НЕСВ.ВР., 1Л., ЕД.Ч. = гъс·те·ех
| МИН.НЕСВ.ВР., 1Л., МН.Ч. = гъс·те·ех·ме
| МИН.НЕСВ.ВР., 2Л., ЕД.Ч. = гъс·те·е·ше
| МИН.НЕСВ.ВР., 2Л., МН.Ч. = гъс·те·ех·те
| МИН.НЕСВ.ВР., 3Л., ЕД.Ч. = гъс·те·е·ше
| МИН.НЕСВ.ВР., 3Л., МН.Ч. = гъс·те·е·ха
| МИН.НЕОПР.ВР., 1Л., ЕД.Ч., М.Р. = гъстял съм
| МИН.НЕОПР.ВР., 1Л., ЕД.Ч., Ж.Р. = гъстяла съм
| МИН.НЕОПР.ВР., 1Л., ЕД.Ч., СР.Р. = гъстяло съм
| МИН.НЕОПР.ВР., 1Л., МН.Ч. = гъстели сме
| МИН.НЕОПР.ВР., 2Л., ЕД.Ч., М.Р. = гъстял си
| МИН.НЕОПР.ВР., 2Л., ЕД.Ч., Ж.Р. = гъстяла си
| МИН.НЕОПР.ВР., 2Л., ЕД.Ч., СР.Р. = гъстяло си
| МИН.НЕОПР.ВР., 2Л., МН.Ч. = гъстели сте
| МИН.НЕОПР.ВР., 3Л., ЕД.Ч., М.Р. = гъстял е
| МИН.НЕОПР.ВР., 3Л., ЕД.Ч., Ж.Р. = гъстяла е
| МИН.НЕОПР.ВР., 3Л., ЕД.Ч., СР.Р. = гъстяло е
| МИН.НЕОПР.ВР., 3Л., МН.Ч. = гъстели са
| МИН.ПРЕД.ВР., 1Л., ЕД.Ч., М.Р. = бях гъстял
| МИН.ПРЕД.ВР., 1Л., ЕД.Ч., Ж.Р. = бях гъстяла
| МИН.ПРЕД.ВР., 1Л., ЕД.Ч., СР.Р. = бях гъстяло
| МИН.ПРЕД.ВР., 1Л., МН.Ч. = бяхме гъстели
| МИН.ПРЕД.ВР., 2Л., ЕД.Ч., М.Р. = беше гъстял
| МИН.ПРЕД.ВР., 2Л., ЕД.Ч., Ж.Р. = беше гъстяла
| МИН.ПРЕД.ВР., 2Л., ЕД.Ч., СР.Р. = беше гъстяло
| МИН.ПРЕД.ВР., 2Л., МН.Ч. = бяхте гъстели
| МИН.ПРЕД.ВР., 3Л., ЕД.Ч., М.Р. = беше гъстял
| МИН.ПРЕД.ВР., 3Л., ЕД.Ч., Ж.Р. = беше гъстяла
| МИН.ПРЕД.ВР., 3Л., ЕД.Ч., СР.Р. = беше гъстяло
| МИН.ПРЕД.ВР., 3Л., МН.Ч. = бяха гъстели
| БЪД.ВР., 1Л., ЕД.Ч. = ще гъстея
| БЪД.ВР., 1Л., МН.Ч. = ще гъстеем
| БЪД.ВР., 2Л., ЕД.Ч. = ще гъстееш
| БЪД.ВР., 2Л., МН.Ч. = ще гъстеете
| БЪД.ВР., 3Л., ЕД.Ч. = ще гъстее
| БЪД.ВР., 3Л., МН.Ч. = ще гъстеят
| БЪД.ПРЕД.ВР., 1Л., ЕД.Ч., М.Р. = ще съм гъстял
| БЪД.ПРЕД.ВР., 1Л., ЕД.Ч., Ж.Р. = ще съм гъстяла
| БЪД.ПРЕД.ВР., 1Л., ЕД.Ч., СР.Р. = ще съм гъстяло
| БЪД.ПРЕД.ВР., 1Л., МН.Ч. = ще сме гъстели
| БЪД.ПРЕД.ВР., 2Л., ЕД.Ч., М.Р. = ще си гъстял
| БЪД.ПРЕД.ВР., 2Л., ЕД.Ч., Ж.Р. = ще си гъстяла
| БЪД.ПРЕД.ВР., 2Л., ЕД.Ч., СР.Р. = ще си гъстяло
| БЪД.ПРЕД.ВР., 2Л., МН.Ч. = ще сте гъстели
| БЪД.ПРЕД.ВР., 3Л., ЕД.Ч., М.Р. = ще е гъстял
| БЪД.ПРЕД.ВР., 3Л., ЕД.Ч., Ж.Р. = ще е гъстяла
| БЪД.ПРЕД.ВР., 3Л., ЕД.Ч., СР.Р. = ще е гъстяло
| БЪД.ПРЕД.ВР., 3Л., МН.Ч. = ще са гъстели
| БЪД.ВР. В МИН., 1Л., ЕД.Ч. = щях да гъстея
| БЪД.ВР. В МИН., 1Л., МН.Ч. = щяхме да гъстеем
| БЪД.ВР. В МИН., 2Л., ЕД.Ч. = щеше да гъстееш
| БЪД.ВР. В МИН., 2Л., МН.Ч. = щяхте да гъстеете
| БЪД.ВР. В МИН., 3Л., ЕД.Ч. = щеше да гъстее
| БЪД.ВР. В МИН., 3Л., МН.Ч. = щяха да гъстеят
| БЪД.ПРЕД.ВР. В МИН., 1Л., ЕД.Ч., М.Р. = щях да съм гъстял
| БЪД.ПРЕД.ВР. В МИН., 1Л., ЕД.Ч., Ж.Р. = щях да съм гъстяла
| БЪД.ПРЕД.ВР. В МИН., 1Л., ЕД.Ч., СР.Р. = щях да съм гъстяло
| БЪД.ПРЕД.ВР. В МИН., 1Л., МН.Ч. = щяхме да сме гъстели
| БЪД.ПРЕД.ВР. В МИН., 2Л., ЕД.Ч., М.Р. = щеше да си гъстял
| БЪД.ПРЕД.ВР. В МИН., 2Л., ЕД.Ч., Ж.Р. = щеше да си гъстяла
| БЪД.ПРЕД.ВР. В МИН., 2Л., ЕД.Ч., СР.Р. = щеше да си гъстяло
| БЪД.ПРЕД.ВР. В МИН., 2Л., МН.Ч. = щяхте да сте гъстели
| БЪД.ПРЕД.ВР. В МИН., 3Л., ЕД.Ч., М.Р. = щеше да е гъстял
| БЪД.ПРЕД.ВР. В МИН., 3Л., ЕД.Ч., Ж.Р. = щеше да е гъстяла
| БЪД.ПРЕД.ВР. В МИН., 3Л., ЕД.Ч., СР.Р. = щеше да е гъстяло
| БЪД.ПРЕД.ВР. В МИН., 3Л., МН.Ч. = щяха да са гъстели
| ПР.НАКЛ., СЕГ.ВР., 1Л., ЕД.Ч., М.Р. = гъстеел съм
| ПР.НАКЛ., СЕГ.ВР., 1Л., ЕД.Ч., Ж.Р. = гъстеела съм
| ПР.НАКЛ., СЕГ.ВР., 1Л., ЕД.Ч., СР.Р. = гъстеело съм
| ПР.НАКЛ., СЕГ.ВР., 1Л., МН.Ч. = гъстеели сме
| ПР.НАКЛ., СЕГ.ВР., 2Л., ЕД.Ч., М.Р. = гъстеел си
| ПР.НАКЛ., СЕГ.ВР., 2Л., ЕД.Ч., Ж.Р. = гъстеела си
| ПР.НАКЛ., СЕГ.ВР., 2Л., ЕД.Ч., СР.Р. = гъстеело си
| ПР.НАКЛ., СЕГ.ВР., 2Л., МН.Ч. = гъстеели сте
| ПР.НАКЛ., СЕГ.ВР., 3Л., ЕД.Ч., М.Р. = гъстеел (е)
| ПР.НАКЛ., СЕГ.ВР., 3Л., ЕД.Ч., Ж.Р. = гъстеела (е)
| ПР.НАКЛ., СЕГ.ВР., 3Л., ЕД.Ч., СР.Р. = гъстеело (е)
| ПР.НАКЛ., СЕГ.ВР., 3Л., МН.Ч. = гъстеели (са)
| ПР.НАКЛ., МИН.СВ.ВР., 1Л., ЕД.Ч., М.Р. = гъстял съм
| ПР.НАКЛ., МИН.СВ.ВР., 1Л., ЕД.Ч., Ж.Р. = гъстяла съм
| ПР.НАКЛ., МИН.СВ.ВР., 1Л., ЕД.Ч., СР.Р. = гъстяло съм
| ПР.НАКЛ., МИН.СВ.ВР., 1Л., МН.Ч. = гъстели сме
| ПР.НАКЛ., МИН.СВ.ВР., 2Л., ЕД.Ч., М.Р. = гъстял си
| ПР.НАКЛ., МИН.СВ.ВР., 2Л., ЕД.Ч., Ж.Р. = гъстяла си
| ПР.НАКЛ., МИН.СВ.ВР., 2Л., ЕД.Ч., СР.Р. = гъстяло си
| ПР.НАКЛ., МИН.СВ.ВР., 2Л., МН.Ч. = гъстели сте
| ПР.НАКЛ., МИН.СВ.ВР., 3Л., ЕД.Ч., М.Р. = гъстял (е)
| ПР.НАКЛ., МИН.СВ.ВР., 3Л., ЕД.Ч., Ж.Р. = гъстяла (е)
| ПР.НАКЛ., МИН.СВ.ВР., 3Л., ЕД.Ч., СР.Р. = гъстяло (е)
| ПР.НАКЛ., МИН.СВ.ВР., 3Л., МН.Ч. = гъстели (са)
| ПР.НАКЛ., МИН.НЕОПР.ВР., 1Л., ЕД.Ч., М.Р. = бил съм гъстял
| ПР.НАКЛ., МИН.НЕОПР.ВР., 1Л., ЕД.Ч., Ж.Р. = била съм гъстяла
| ПР.НАКЛ., МИН.НЕОПР.ВР., 1Л., ЕД.Ч., СР.Р. = било съм гъстяло
| ПР.НАКЛ., МИН.НЕОПР.ВР., 1Л., МН.Ч. = били сме гъстели
| ПР.НАКЛ., МИН.НЕОПР.ВР., 2Л., ЕД.Ч., М.Р. = бил си гъстял
| ПР.НАКЛ., МИН.НЕОПР.ВР., 2Л., ЕД.Ч., Ж.Р. = била си гъстяла
| ПР.НАКЛ., МИН.НЕОПР.ВР., 2Л., ЕД.Ч., СР.Р. = било си гъстяло
| ПР.НАКЛ., МИН.НЕОПР.ВР., 2Л., МН.Ч. = били сте гъстели
| ПР.НАКЛ., МИН.НЕОПР.ВР., 3Л., ЕД.Ч., М.Р. = бил (е) гъстял
| ПР.НАКЛ., МИН.НЕОПР.ВР., 3Л., ЕД.Ч., Ж.Р. = била (е) гъстяла
| ПР.НАКЛ., МИН.НЕОПР.ВР., 3Л., ЕД.Ч., СР.Р. = било (е) гъстяло
| ПР.НАКЛ., МИН.НЕОПР.ВР., 3Л., МН.Ч. = били (са) гъстели
| ПР.НАКЛ., БЪД.ВР., 1Л., ЕД.Ч., М.Р. = щял съм да гъстея
| ПР.НАКЛ., БЪД.ВР., 1Л., ЕД.Ч., Ж.Р. = щяла съм да гъстея
| ПР.НАКЛ., БЪД.ВР., 1Л., ЕД.Ч., СР.Р. = щяло съм да гъстея
| ПР.НАКЛ., БЪД.ВР., 1Л., МН.Ч. = щели сме да гъстеем
| ПР.НАКЛ., БЪД.ВР., 2Л., ЕД.Ч., М.Р. = щял си да гъстееш
| ПР.НАКЛ., БЪД.ВР., 2Л., ЕД.Ч., Ж.Р. = щяла си да гъстееш
| ПР.НАКЛ., БЪД.ВР., 2Л., ЕД.Ч., СР.Р. = щяло си да гъстееш
| ПР.НАКЛ., БЪД.ВР., 2Л., МН.Ч. = щели сте да гъстеете
| ПР.НАКЛ., БЪД.ВР., 3Л., ЕД.Ч., М.Р. = щял (е) да гъстее
| ПР.НАКЛ., БЪД.ВР., 3Л., ЕД.Ч., Ж.Р. = щяла (е) да гъстее
| ПР.НАКЛ., БЪД.ВР., 3Л., ЕД.Ч., СР.Р. = щяло (е) да гъстее
| ПР.НАКЛ., БЪД.ВР., 3Л., МН.Ч. = щели (са) да гъстеят
| ПР.НАКЛ., БЪД.ПРЕД.ВР., 1Л., ЕД.Ч., М.Р. = щял съм да съм гъстял
| ПР.НАКЛ., БЪД.ПРЕД.ВР., 1Л., ЕД.Ч., Ж.Р. = щяла съм да съм гъстяла
| ПР.НАКЛ., БЪД.ПРЕД.ВР., 1Л., ЕД.Ч., СР.Р. = щяло съм да съм гъстяло
| ПР.НАКЛ., БЪД.ПРЕД.ВР., 1Л., МН.Ч. = щели сме да сме гъстели
| ПР.НАКЛ., БЪД.ПРЕД.ВР., 2Л., ЕД.Ч., М.Р. = щял си да си гъстял
| ПР.НАКЛ., БЪД.ПРЕД.ВР., 2Л., ЕД.Ч., Ж.Р. = щяла си да си гъстяла
| ПР.НАКЛ., БЪД.ПРЕД.ВР., 2Л., ЕД.Ч., СР.Р. = щяло си да си гъстяло
| ПР.НАКЛ., БЪД.ПРЕД.ВР., 2Л., МН.Ч. = щели сте да сте гъстели
| ПР.НАКЛ., БЪД.ПРЕД.ВР., 3Л., ЕД.Ч., М.Р. = щял (е) да е гъстял
| ПР.НАКЛ., БЪД.ПРЕД.ВР., 3Л., ЕД.Ч., Ж.Р. = щяла (е) да е гъстяла
| ПР.НАКЛ., БЪД.ПРЕД.ВР., 3Л., ЕД.Ч., СР.Р. = щяло (е) да е гъстяло
| ПР.НАКЛ., БЪД.ПРЕД.ВР., 3Л., МН.Ч. = щели (са) да са гъстели
| УСЛОВНО НАКЛОНЕНИЕ, 1Л., ЕД.Ч., М.Р. = бих гъстял
| УСЛОВНО НАКЛОНЕНИЕ, 1Л., ЕД.Ч., Ж.Р. = бих гъстяла
| УСЛОВНО НАКЛОНЕНИЕ, 1Л., ЕД.Ч., СР.Р. = бих гъстяло
| УСЛОВНО НАКЛОНЕНИЕ, 1Л., МН.Ч. = бихме гъстели
| УСЛОВНО НАКЛОНЕНИЕ, 2Л., ЕД.Ч., М.Р. = би гъстял
| УСЛОВНО НАКЛОНЕНИЕ, 2Л., ЕД.Ч., Ж.Р. = би гъстяла
| УСЛОВНО НАКЛОНЕНИЕ, 2Л., ЕД.Ч., СР.Р. = би гъстяло
| УСЛОВНО НАКЛОНЕНИЕ, 2Л., МН.Ч. = бихте гъстели
| УСЛОВНО НАКЛОНЕНИЕ, 3Л., ЕД.Ч., М.Р. = би гъстял
| УСЛОВНО НАКЛОНЕНИЕ, 3Л., ЕД.Ч., Ж.Р. = би гъстяла
| УСЛОВНО НАКЛОНЕНИЕ, 3Л., ЕД.Ч., СР.Р. = би гъстяло
| УСЛОВНО НАКЛОНЕНИЕ, 3Л., МН.Ч. = биха гъстели
| ПОВЕЛИТЕЛНО НАКЛОНЕНИЕ, ЕД.Ч. = гъс·тей
| ПОВЕЛИТЕЛНО НАКЛОНЕНИЕ, МН.Ч. = гъс·тей·те
| МИН.СТРАД.ПРИЧ. М.Р. = гъс·тян
| МИН.СТРАД.ПРИЧ. М.Р. НЕПЪЛЕН ЧЛЕН = гъс·тя·ния
| МИН.СТРАД.ПРИЧ. М.Р. ПЪЛЕН ЧЛЕН = гъс·тя·ни·ят
| МИН.СТРАД.ПРИЧ. Ж.Р. = гъс·тя·на
| МИН.СТРАД.ПРИЧ. Ж.Р. ЧЛЕН = гъс·тя·на·та
| МИН.СТРАД.ПРИЧ. СР.Р. = гъс·тя·но
| МИН.СТРАД.ПРИЧ. СР.Р. ЧЛЕН = гъс·тя·но·то
| МИН.СТРАД.ПРИЧ. МН.Ч. = гъс·те·ни
| МИН.СТРАД.ПРИЧ. МН.Ч. ЧЛЕН = гъс·те·ни·те
| МИН.ДЕЯТ.СВ.ПРИЧ. М.Р. = гъс·тял
| МИН.ДЕЯТ.СВ.ПРИЧ. М.Р. НЕПЪЛЕН ЧЛЕН = гъс·те·лия
| МИН.ДЕЯТ.СВ.ПРИЧ. М.Р. ПЪЛЕН ЧЛЕН = гъс·те·ли·ят
| МИН.ДЕЯТ.СВ.ПРИЧ. Ж.Р. = гъс·тя·ла
| МИН.ДЕЯТ.СВ.ПРИЧ. Ж.Р. ЧЛЕН = гъс·тя·ла·та
| МИН.ДЕЯТ.СВ.ПРИЧ. СР.Р. = гъс·тя·ло
| МИН.ДЕЯТ.СВ.ПРИЧ. СР.Р. ЧЛЕН = гъс·тя·ло·то
| МИН.ДЕЯТ.СВ.ПРИЧ. МН.Ч. = гъс·те·ли
| МИН.ДЕЯТ.СВ.ПРИЧ. МН.Ч. ЧЛЕН = гъс·те·ли·те
| МИН.ДЕЯТ.НЕСВ.ПРИЧ. М.Р. = гъс·те·ел
| МИН.ДЕЯТ.НЕСВ.ПРИЧ. М.Р. НЕПЪЛЕН ЧЛЕН = гъс·те·е·лия
| МИН.ДЕЯТ.НЕСВ.ПРИЧ. М.Р. ПЪЛЕН ЧЛЕН = гъс·те·е·ли·ят
| МИН.ДЕЯТ.НЕСВ.ПРИЧ. Ж.Р. = гъс·те·е·ла
| МИН.ДЕЯТ.НЕСВ.ПРИЧ. Ж.Р. ЧЛЕН = гъс·те·е·ла·та
| МИН.ДЕЯТ.НЕСВ.ПРИЧ. СР.Р. = гъс·те·е·ло
| МИН.ДЕЯТ.НЕСВ.ПРИЧ. СР.Р. ЧЛЕН = гъс·те·е·ло·то
| МИН.ДЕЯТ.НЕСВ.ПРИЧ. МН.Ч. = гъс·те·е·ли
| МИН.ДЕЯТ.НЕСВ.ПРИЧ. МН.Ч. ЧЛЕН = гъс·те·е·ли·те
| СЕГ.ДЕЯТ.ПРИЧ. М.Р. = гъс·те·ещ
| СЕГ.ДЕЯТ.ПРИЧ. М.Р. НЕПЪЛЕН ЧЛЕН = гъс·те·е·щия
| СЕГ.ДЕЯТ.ПРИЧ. М.Р. ПЪЛЕН ЧЛЕН = гъс·те·е·щи·ят
| СЕГ.ДЕЯТ.ПРИЧ. Ж.Р. = гъс·те·е·ща
| СЕГ.ДЕЯТ.ПРИЧ. Ж.Р. ЧЛЕН = гъс·те·е·ща·та
| СЕГ.ДЕЯТ.ПРИЧ. СР.Р. = гъс·те·е·що
| СЕГ.ДЕЯТ.ПРИЧ. СР.Р. ЧЛЕН = гъс·те·е·що·то
| СЕГ.ДЕЯТ.ПРИЧ. МН.Ч. = гъс·те·е·щи
| СЕГ.ДЕЯТ.ПРИЧ. МН.Ч. ЧЛЕН = гъс·те·е·щи·те
| ДЕЕПРИЧАСТИЕ = гъс·те·ей·ки
| СКРИТИ ПРЕПРАТКИ = 
[[гъстея]],
[[гъстееш]],
[[гъстее]],
[[гъстеем]],
[[гъстеете]],
[[гъстеят]],
[[гъстях]],
[[гъстя]],
[[гъстяхме]],
[[гъстяхте]],
[[гъстяха]],
[[гъстеех]],
[[гъстееше]],
[[гъстеехме]],
[[гъстеехте]],
[[гъстееха]],
[[гъстей]],
[[гъстейте]],
[[гъстял]],
[[гъстелия]],
[[гъстелият]],
[[гъстяла]],
[[гъстялата]],
[[гъстяло]],
[[гъстялото]],
[[гъстели]],
[[гъстелите]],
[[гъстеел]],
[[гъстеелия]],
[[гъстеелият]],
[[гъстеела]],
[[гъстеелата]],
[[гъстеело]],
[[гъстеелото]],
[[гъстеели]],
[[гъстеелите]],
[[гъстян]],
[[гъстяния]],
[[гъстяният]],
[[гъстяна]],
[[гъстяната]],
[[гъстяно]],
[[гъстяното]],
[[гъстени]],
[[гъстените]],
[[гъстеещ]],
[[гъстеещия]],
[[гъстеещият]],
[[гъстееща]],
[[гъстеещата]],
[[гъстеещо]],
[[гъстеещото]],
[[гъстеещи]],
[[гъстеещите]],
[[гъстеейки]],
[[гъстял съм]],
[[гъстяла съм]],
[[гъстяло съм]],
[[гъстели сме]],
[[гъстял си]],
[[гъстяла си]],
[[гъстяло си]],
[[гъстели сте]],
[[гъстял е]],
[[гъстяла е]],
[[гъстяло е]],
[[гъстели са]],
[[бях гъстял]],
[[бях гъстяла]],
[[бях гъстяло]],
[[бяхме гъстели]],
[[беше гъстял]],
[[беше гъстяла]],
[[беше гъстяло]],
[[бяхте гъстели]],
[[бяха гъстели]],
[[ще гъстея]],
[[ще гъстеем]],
[[ще гъстееш]],
[[ще гъстеете]],
[[ще гъстее]],
[[ще гъстеят]],
[[ще съм гъстял]],
[[ще съм гъстяла]],
[[ще съм гъстяло]],
[[ще сме гъстели]],
[[ще си гъстял]],
[[ще си гъстяла]],
[[ще си гъстяло]],
[[ще сте гъстели]],
[[ще е гъстял]],
[[ще е гъстяла]],
[[ще е гъстяло]],
[[ще са гъстели]],
[[щях да гъстея]],
[[щяхме да гъстеем]],
[[щеше да гъстееш]],
[[щяхте да гъстеете]],
[[щеше да гъстее]],
[[щяха да гъстеят]],
[[щях да съм гъстял]],
[[щях да съм гъстяла]],
[[щях да съм гъстяло]],
[[щяхме да сме гъстели]],
[[щеше да си гъстял]],
[[щеше да си гъстяла]],
[[щеше да си гъстяло]],
[[щяхте да сте гъстели]],
[[щеше да е гъстял]],
[[щеше да е гъстяла]],
[[щеше да е гъстяло]],
[[щяха да са гъстели]],
[[гъстеел съм]],
[[гъстеела съм]],
[[гъстеело съм]],
[[гъстеели сме]],
[[гъстеел си]],
[[гъстеела си]],
[[гъстеело си]],
[[гъстеели сте]],
[[гъстеел е]],
[[гъстеела е]],
[[гъстеело е]],
[[гъстеели са]],
[[бил съм гъстял]],
[[била съм гъстяла]],
[[било съм гъстяло]],
[[били сме гъстели]],
[[бил си гъстял]],
[[била си гъстяла]],
[[било си гъстяло]],
[[били сте гъстели]],
[[бил е гъстял]],
[[била е гъстяла]],
[[било е гъстяло]],
[[били са гъстели]],
[[щял съм да гъстея]],
[[щяла съм да гъстея]],
[[щяло съм да гъстея]],
[[щели сме да гъстеем]],
[[щял си да гъстееш]],
[[щяла си да гъстееш]],
[[щяло си да гъстееш]],
[[щели сте да гъстеете]],
[[щял да гъстее]],
[[щяла да гъстее]],
[[щяло да гъстее]],
[[щели да гъстеят]],
[[щял е да гъстее]],
[[щяла е да гъстее]],
[[щяло е да гъстее]],
[[щели са да гъстеят]],
[[щял съм да съм гъстял]],
[[щяла съм да съм гъстяла]],
[[щяло съм да съм гъстяло]],
[[щели сме да сме гъстели]],
[[щял си да си гъстял]],
[[щяла си да си гъстяла]],
[[щяло си да си гъстяло]],
[[щели сте да сте гъстели]],
[[щял да е гъстял]],
[[щяла да е гъстяла]],
[[щяло да е гъстяло]],
[[щели да са гъстели]],
[[щял е да е гъстял]],
[[щяла е да е гъстяла]],
[[щяло е да е гъстяло]],
[[щели са да са гъстели]],
[[бих гъстял]],
[[бих гъстяла]],
[[бих гъстяло]],
[[бихме гъстели]],
[[би гъстял]],
[[би гъстяла]],
[[би гъстяло]],
[[бихте гъстели]],
[[биха гъстели]],
}}</text>
      <sha1>1ojatizf5upo1l93ws6ioo19pno0mca</sha1>
    </revision>
  </page>
  <page>
    <title>Шаблон:Словоформи/гътам</title>
    <ns>10</ns>
    <id>492116</id>
    <revision>
      <id>524098</id>
      <timestamp>2005-05-09T06:44:54Z</timestamp>
      <contributor>
        <username>Bgbot</username>
        <id>83</id>
      </contributor>
      <comment>Борислав: Шаблон със словоформи</comment>
      <model>wikitext</model>
      <format>text/x-wiki</format>
      <text bytes="18430" xml:space="preserve">{{Шаблон:Словоформи/Глагол|
  ОСНОВНА ФОРМА = гътам
| СЕГ.ВР., 1Л., ЕД.Ч. = гъ·там
| СЕГ.ВР., 1Л., МН.Ч. = гъ·та·ме
| СЕГ.ВР., 2Л., ЕД.Ч. = гъ·таш
| СЕГ.ВР., 2Л., МН.Ч. = гъ·та·те
| СЕГ.ВР., 3Л., ЕД.Ч. = гъ·та
| СЕГ.ВР., 3Л., МН.Ч. = гъ·тат
| МИН.СВ.ВР., 1Л., ЕД.Ч. = гъ·тах
| МИН.СВ.ВР., 1Л., МН.Ч. = гъ·тах·ме
| МИН.СВ.ВР., 2Л., ЕД.Ч. = гъ·та
| МИН.СВ.ВР., 2Л., МН.Ч. = гъ·тах·те
| МИН.СВ.ВР., 3Л., ЕД.Ч. = гъ·та
| МИН.СВ.ВР., 3Л., МН.Ч. = гъ·та·ха
| МИН.НЕСВ.ВР., 1Л., ЕД.Ч. = гъ·тах
| МИН.НЕСВ.ВР., 1Л., МН.Ч. = гъ·тах·ме
| МИН.НЕСВ.ВР., 2Л., ЕД.Ч. = гъ·та·ше
| МИН.НЕСВ.ВР., 2Л., МН.Ч. = гъ·тах·те
| МИН.НЕСВ.ВР., 3Л., ЕД.Ч. = гъ·та·ше
| МИН.НЕСВ.ВР., 3Л., МН.Ч. = гъ·та·ха
| МИН.НЕОПР.ВР., 1Л., ЕД.Ч., М.Р. = гътал съм
| МИН.НЕОПР.ВР., 1Л., ЕД.Ч., Ж.Р. = гътала съм
| МИН.НЕОПР.ВР., 1Л., ЕД.Ч., СР.Р. = гътало съм
| МИН.НЕОПР.ВР., 1Л., МН.Ч. = гътали сме
| МИН.НЕОПР.ВР., 2Л., ЕД.Ч., М.Р. = гътал си
| МИН.НЕОПР.ВР., 2Л., ЕД.Ч., Ж.Р. = гътала си
| МИН.НЕОПР.ВР., 2Л., ЕД.Ч., СР.Р. = гътало си
| МИН.НЕОПР.ВР., 2Л., МН.Ч. = гътали сте
| МИН.НЕОПР.ВР., 3Л., ЕД.Ч., М.Р. = гътал е
| МИН.НЕОПР.ВР., 3Л., ЕД.Ч., Ж.Р. = гътала е
| МИН.НЕОПР.ВР., 3Л., ЕД.Ч., СР.Р. = гътало е
| МИН.НЕОПР.ВР., 3Л., МН.Ч. = гътали са
| МИН.ПРЕД.ВР., 1Л., ЕД.Ч., М.Р. = бях гътал
| МИН.ПРЕД.ВР., 1Л., ЕД.Ч., Ж.Р. = бях гътала
| МИН.ПРЕД.ВР., 1Л., ЕД.Ч., СР.Р. = бях гътало
| МИН.ПРЕД.ВР., 1Л., МН.Ч. = бяхме гътали
| МИН.ПРЕД.ВР., 2Л., ЕД.Ч., М.Р. = беше гътал
| МИН.ПРЕД.ВР., 2Л., ЕД.Ч., Ж.Р. = беше гътала
| МИН.ПРЕД.ВР., 2Л., ЕД.Ч., СР.Р. = беше гътало
| МИН.ПРЕД.ВР., 2Л., МН.Ч. = бяхте гътали
| МИН.ПРЕД.ВР., 3Л., ЕД.Ч., М.Р. = беше гътал
| МИН.ПРЕД.ВР., 3Л., ЕД.Ч., Ж.Р. = беше гътала
| МИН.ПРЕД.ВР., 3Л., ЕД.Ч., СР.Р. = беше гътало
| МИН.ПРЕД.ВР., 3Л., МН.Ч. = бяха гътали
| БЪД.ВР., 1Л., ЕД.Ч. = ще гътам
| БЪД.ВР., 1Л., МН.Ч. = ще гътаме
| БЪД.ВР., 2Л., ЕД.Ч. = ще гъташ
| БЪД.ВР., 2Л., МН.Ч. = ще гътате
| БЪД.ВР., 3Л., ЕД.Ч. = ще гъта
| БЪД.ВР., 3Л., МН.Ч. = ще гътат
| БЪД.ПРЕД.ВР., 1Л., ЕД.Ч., М.Р. = ще съм гътал
| БЪД.ПРЕД.ВР., 1Л., ЕД.Ч., Ж.Р. = ще съм гътала
| БЪД.ПРЕД.ВР., 1Л., ЕД.Ч., СР.Р. = ще съм гътало
| БЪД.ПРЕД.ВР., 1Л., МН.Ч. = ще сме гътали
| БЪД.ПРЕД.ВР., 2Л., ЕД.Ч., М.Р. = ще си гътал
| БЪД.ПРЕД.ВР., 2Л., ЕД.Ч., Ж.Р. = ще си гътала
| БЪД.ПРЕД.ВР., 2Л., ЕД.Ч., СР.Р. = ще си гътало
| БЪД.ПРЕД.ВР., 2Л., МН.Ч. = ще сте гътали
| БЪД.ПРЕД.ВР., 3Л., ЕД.Ч., М.Р. = ще е гътал
| БЪД.ПРЕД.ВР., 3Л., ЕД.Ч., Ж.Р. = ще е гътала
| БЪД.ПРЕД.ВР., 3Л., ЕД.Ч., СР.Р. = ще е гътало
| БЪД.ПРЕД.ВР., 3Л., МН.Ч. = ще са гътали
| БЪД.ВР. В МИН., 1Л., ЕД.Ч. = щях да гътам
| БЪД.ВР. В МИН., 1Л., МН.Ч. = щяхме да гътаме
| БЪД.ВР. В МИН., 2Л., ЕД.Ч. = щеше да гъташ
| БЪД.ВР. В МИН., 2Л., МН.Ч. = щяхте да гътате
| БЪД.ВР. В МИН., 3Л., ЕД.Ч. = щеше да гъта
| БЪД.ВР. В МИН., 3Л., МН.Ч. = щяха да гътат
| БЪД.ПРЕД.ВР. В МИН., 1Л., ЕД.Ч., М.Р. = щях да съм гътал
| БЪД.ПРЕД.ВР. В МИН., 1Л., ЕД.Ч., Ж.Р. = щях да съм гътала
| БЪД.ПРЕД.ВР. В МИН., 1Л., ЕД.Ч., СР.Р. = щях да съм гътало
| БЪД.ПРЕД.ВР. В МИН., 1Л., МН.Ч. = щяхме да сме гътали
| БЪД.ПРЕД.ВР. В МИН., 2Л., ЕД.Ч., М.Р. = щеше да си гътал
| БЪД.ПРЕД.ВР. В МИН., 2Л., ЕД.Ч., Ж.Р. = щеше да си гътала
| БЪД.ПРЕД.ВР. В МИН., 2Л., ЕД.Ч., СР.Р. = щеше да си гътало
| БЪД.ПРЕД.ВР. В МИН., 2Л., МН.Ч. = щяхте да сте гътали
| БЪД.ПРЕД.ВР. В МИН., 3Л., ЕД.Ч., М.Р. = щеше да е гътал
| БЪД.ПРЕД.ВР. В МИН., 3Л., ЕД.Ч., Ж.Р. = щеше да е гътала
| БЪД.ПРЕД.ВР. В МИН., 3Л., ЕД.Ч., СР.Р. = щеше да е гътало
| БЪД.ПРЕД.ВР. В МИН., 3Л., МН.Ч. = щяха да са гътали
| ПР.НАКЛ., СЕГ.ВР., 1Л., ЕД.Ч., М.Р. = гътал съм
| ПР.НАКЛ., СЕГ.ВР., 1Л., ЕД.Ч., Ж.Р. = гътала съм
| ПР.НАКЛ., СЕГ.ВР., 1Л., ЕД.Ч., СР.Р. = гътало съм
| ПР.НАКЛ., СЕГ.ВР., 1Л., МН.Ч. = гътали сме
| ПР.НАКЛ., СЕГ.ВР., 2Л., ЕД.Ч., М.Р. = гътал си
| ПР.НАКЛ., СЕГ.ВР., 2Л., ЕД.Ч., Ж.Р. = гътала си
| ПР.НАКЛ., СЕГ.ВР., 2Л., ЕД.Ч., СР.Р. = гътало си
| ПР.НАКЛ., СЕГ.ВР., 2Л., МН.Ч. = гътали сте
| ПР.НАКЛ., СЕГ.ВР., 3Л., ЕД.Ч., М.Р. = гътал (е)
| ПР.НАКЛ., СЕГ.ВР., 3Л., ЕД.Ч., Ж.Р. = гътала (е)
| ПР.НАКЛ., СЕГ.ВР., 3Л., ЕД.Ч., СР.Р. = гътало (е)
| ПР.НАКЛ., СЕГ.ВР., 3Л., МН.Ч. = гътали (са)
| ПР.НАКЛ., МИН.СВ.ВР., 1Л., ЕД.Ч., М.Р. = гътал съм
| ПР.НАКЛ., МИН.СВ.ВР., 1Л., ЕД.Ч., Ж.Р. = гътала съм
| ПР.НАКЛ., МИН.СВ.ВР., 1Л., ЕД.Ч., СР.Р. = гътало съм
| ПР.НАКЛ., МИН.СВ.ВР., 1Л., МН.Ч. = гътали сме
| ПР.НАКЛ., МИН.СВ.ВР., 2Л., ЕД.Ч., М.Р. = гътал си
| ПР.НАКЛ., МИН.СВ.ВР., 2Л., ЕД.Ч., Ж.Р. = гътала си
| ПР.НАКЛ., МИН.СВ.ВР., 2Л., ЕД.Ч., СР.Р. = гътало си
| ПР.НАКЛ., МИН.СВ.ВР., 2Л., МН.Ч. = гътали сте
| ПР.НАКЛ., МИН.СВ.ВР., 3Л., ЕД.Ч., М.Р. = гътал (е)
| ПР.НАКЛ., МИН.СВ.ВР., 3Л., ЕД.Ч., Ж.Р. = гътала (е)
| ПР.НАКЛ., МИН.СВ.ВР., 3Л., ЕД.Ч., СР.Р. = гътало (е)
| ПР.НАКЛ., МИН.СВ.ВР., 3Л., МН.Ч. = гътали (са)
| ПР.НАКЛ., МИН.НЕОПР.ВР., 1Л., ЕД.Ч., М.Р. = бил съм гътал
| ПР.НАКЛ., МИН.НЕОПР.ВР., 1Л., ЕД.Ч., Ж.Р. = била съм гътала
| ПР.НАКЛ., МИН.НЕОПР.ВР., 1Л., ЕД.Ч., СР.Р. = било съм гътало
| ПР.НАКЛ., МИН.НЕОПР.ВР., 1Л., МН.Ч. = били сме гътали
| ПР.НАКЛ., МИН.НЕОПР.ВР., 2Л., ЕД.Ч., М.Р. = бил си гътал
| ПР.НАКЛ., МИН.НЕОПР.ВР., 2Л., ЕД.Ч., Ж.Р. = била си гътала
| ПР.НАКЛ., МИН.НЕОПР.ВР., 2Л., ЕД.Ч., СР.Р. = било си гътало
| ПР.НАКЛ., МИН.НЕОПР.ВР., 2Л., МН.Ч. = били сте гътали
| ПР.НАКЛ., МИН.НЕОПР.ВР., 3Л., ЕД.Ч., М.Р. = бил (е) гътал
| ПР.НАКЛ., МИН.НЕОПР.ВР., 3Л., ЕД.Ч., Ж.Р. = била (е) гътала
| ПР.НАКЛ., МИН.НЕОПР.ВР., 3Л., ЕД.Ч., СР.Р. = било (е) гътало
| ПР.НАКЛ., МИН.НЕОПР.ВР., 3Л., МН.Ч. = били (са) гътали
| ПР.НАКЛ., БЪД.ВР., 1Л., ЕД.Ч., М.Р. = щял съм да гътам
| ПР.НАКЛ., БЪД.ВР., 1Л., ЕД.Ч., Ж.Р. = щяла съм да гътам
| ПР.НАКЛ., БЪД.ВР., 1Л., ЕД.Ч., СР.Р. = щяло съм да гътам
| ПР.НАКЛ., БЪД.ВР., 1Л., МН.Ч. = щели сме да гътаме
| ПР.НАКЛ., БЪД.ВР., 2Л., ЕД.Ч., М.Р. = щял си да гъташ
| ПР.НАКЛ., БЪД.ВР., 2Л., ЕД.Ч., Ж.Р. = щяла си да гъташ
| ПР.НАКЛ., БЪД.ВР., 2Л., ЕД.Ч., СР.Р. = щяло си да гъташ
| ПР.НАКЛ., БЪД.ВР., 2Л., МН.Ч. = щели сте да гътате
| ПР.НАКЛ., БЪД.ВР., 3Л., ЕД.Ч., М.Р. = щял (е) да гъта
| ПР.НАКЛ., БЪД.ВР., 3Л., ЕД.Ч., Ж.Р. = щяла (е) да гъта
| ПР.НАКЛ., БЪД.ВР., 3Л., ЕД.Ч., СР.Р. = щяло (е) да гъта
| ПР.НАКЛ., БЪД.ВР., 3Л., МН.Ч. = щели (са) да гътат
| ПР.НАКЛ., БЪД.ПРЕД.ВР., 1Л., ЕД.Ч., М.Р. = щял съм да съм гътал
| ПР.НАКЛ., БЪД.ПРЕД.ВР., 1Л., ЕД.Ч., Ж.Р. = щяла съм да съм гътала
| ПР.НАКЛ., БЪД.ПРЕД.ВР., 1Л., ЕД.Ч., СР.Р. = щяло съм да съм гътало
| ПР.НАКЛ., БЪД.ПРЕД.ВР., 1Л., МН.Ч. = щели сме да сме гътали
| ПР.НАКЛ., БЪД.ПРЕД.ВР., 2Л., ЕД.Ч., М.Р. = щял си да си гътал
| ПР.НАКЛ., БЪД.ПРЕД.ВР., 2Л., ЕД.Ч., Ж.Р. = щяла си да си гътала
| ПР.НАКЛ., БЪД.ПРЕД.ВР., 2Л., ЕД.Ч., СР.Р. = щяло си да си гътало
| ПР.НАКЛ., БЪД.ПРЕД.ВР., 2Л., МН.Ч. = щели сте да сте гътали
| ПР.НАКЛ., БЪД.ПРЕД.ВР., 3Л., ЕД.Ч., М.Р. = щял (е) да е гътал
| ПР.НАКЛ., БЪД.ПРЕД.ВР., 3Л., ЕД.Ч., Ж.Р. = щяла (е) да е гътала
| ПР.НАКЛ., БЪД.ПРЕД.ВР., 3Л., ЕД.Ч., СР.Р. = щяло (е) да е гътало
| ПР.НАКЛ., БЪД.ПРЕД.ВР., 3Л., МН.Ч. = щели (са) да са гътали
| УСЛОВНО НАКЛОНЕНИЕ, 1Л., ЕД.Ч., М.Р. = бих гътал
| УСЛОВНО НАКЛОНЕНИЕ, 1Л., ЕД.Ч., Ж.Р. = бих гътала
| УСЛОВНО НАКЛОНЕНИЕ, 1Л., ЕД.Ч., СР.Р. = бих гътало
| УСЛОВНО НАКЛОНЕНИЕ, 1Л., МН.Ч. = бихме гътали
| УСЛОВНО НАКЛОНЕНИЕ, 2Л., ЕД.Ч., М.Р. = би гътал
| УСЛОВНО НАКЛОНЕНИЕ, 2Л., ЕД.Ч., Ж.Р. = би гътала
| УСЛОВНО НАКЛОНЕНИЕ, 2Л., ЕД.Ч., СР.Р. = би гътало
| УСЛОВНО НАКЛОНЕНИЕ, 2Л., МН.Ч. = бихте гътали
| УСЛОВНО НАКЛОНЕНИЕ, 3Л., ЕД.Ч., М.Р. = би гътал
| УСЛОВНО НАКЛОНЕНИЕ, 3Л., ЕД.Ч., Ж.Р. = би гътала
| УСЛОВНО НАКЛОНЕНИЕ, 3Л., ЕД.Ч., СР.Р. = би гътало
| УСЛОВНО НАКЛОНЕНИЕ, 3Л., МН.Ч. = биха гътали
| ПОВЕЛИТЕЛНО НАКЛОНЕНИЕ, ЕД.Ч. = гъ·тай
| ПОВЕЛИТЕЛНО НАКЛОНЕНИЕ, МН.Ч. = гъ·тай·те
| МИН.СТРАД.ПРИЧ. М.Р. = гъ·тан
| МИН.СТРАД.ПРИЧ. М.Р. НЕПЪЛЕН ЧЛЕН = гъ·та·ния
| МИН.СТРАД.ПРИЧ. М.Р. ПЪЛЕН ЧЛЕН = гъ·та·ни·ят
| МИН.СТРАД.ПРИЧ. Ж.Р. = гъ·та·на
| МИН.СТРАД.ПРИЧ. Ж.Р. ЧЛЕН = гъ·та·на·та
| МИН.СТРАД.ПРИЧ. СР.Р. = гъ·та·но
| МИН.СТРАД.ПРИЧ. СР.Р. ЧЛЕН = гъ·та·но·то
| МИН.СТРАД.ПРИЧ. МН.Ч. = гъ·та·ни
| МИН.СТРАД.ПРИЧ. МН.Ч. ЧЛЕН = гъ·та·ни·те
| МИН.ДЕЯТ.СВ.ПРИЧ. М.Р. = гъ·тал
| МИН.ДЕЯТ.СВ.ПРИЧ. М.Р. НЕПЪЛЕН ЧЛЕН = гъ·та·лия
| МИН.ДЕЯТ.СВ.ПРИЧ. М.Р. ПЪЛЕН ЧЛЕН = гъ·та·ли·ят
| МИН.ДЕЯТ.СВ.ПРИЧ. Ж.Р. = гъ·та·ла
| МИН.ДЕЯТ.СВ.ПРИЧ. Ж.Р. ЧЛЕН = гъ·та·ла·та
| МИН.ДЕЯТ.СВ.ПРИЧ. СР.Р. = гъ·та·ло
| МИН.ДЕЯТ.СВ.ПРИЧ. СР.Р. ЧЛЕН = гъ·та·ло·то
| МИН.ДЕЯТ.СВ.ПРИЧ. МН.Ч. = гъ·та·ли
| МИН.ДЕЯТ.СВ.ПРИЧ. МН.Ч. ЧЛЕН = гъ·та·ли·те
| МИН.ДЕЯТ.НЕСВ.ПРИЧ. М.Р. = гъ·тал
| МИН.ДЕЯТ.НЕСВ.ПРИЧ. М.Р. НЕПЪЛЕН ЧЛЕН = гъ·та·лия
| МИН.ДЕЯТ.НЕСВ.ПРИЧ. М.Р. ПЪЛЕН ЧЛЕН = гъ·та·ли·ят
| МИН.ДЕЯТ.НЕСВ.ПРИЧ. Ж.Р. = гъ·та·ла
| МИН.ДЕЯТ.НЕСВ.ПРИЧ. Ж.Р. ЧЛЕН = гъ·та·ла·та
| МИН.ДЕЯТ.НЕСВ.ПРИЧ. СР.Р. = гъ·та·ло
| МИН.ДЕЯТ.НЕСВ.ПРИЧ. СР.Р. ЧЛЕН = гъ·та·ло·то
| МИН.ДЕЯТ.НЕСВ.ПРИЧ. МН.Ч. = гъ·та·ли
| МИН.ДЕЯТ.НЕСВ.ПРИЧ. МН.Ч. ЧЛЕН = гъ·та·ли·те
| СЕГ.ДЕЯТ.ПРИЧ. М.Р. = гъ·тащ
| СЕГ.ДЕЯТ.ПРИЧ. М.Р. НЕПЪЛЕН ЧЛЕН = гъ·та·щия
| СЕГ.ДЕЯТ.ПРИЧ. М.Р. ПЪЛЕН ЧЛЕН = гъ·та·щи·ят
| СЕГ.ДЕЯТ.ПРИЧ. Ж.Р. = гъ·та·ща
| СЕГ.ДЕЯТ.ПРИЧ. Ж.Р. ЧЛЕН = гъ·та·ща·та
| СЕГ.ДЕЯТ.ПРИЧ. СР.Р. = гъ·та·що
| СЕГ.ДЕЯТ.ПРИЧ. СР.Р. ЧЛЕН = гъ·та·що·то
| СЕГ.ДЕЯТ.ПРИЧ. МН.Ч. = гъ·та·щи
| СЕГ.ДЕЯТ.ПРИЧ. МН.Ч. ЧЛЕН = гъ·та·щи·те
| ДЕЕПРИЧАСТИЕ = гъ·тай·ки
| СКРИТИ ПРЕПРАТКИ = 
[[гътам]],
[[гъташ]],
[[гъта]],
[[гътаме]],
[[гътате]],
[[гътат]],
[[гътах]],
[[гътахме]],
[[гътахте]],
[[гътаха]],
[[гъташе]],
[[гътай]],
[[гътайте]],
[[гътал]],
[[гъталия]],
[[гъталият]],
[[гътала]],
[[гъталата]],
[[гътало]],
[[гъталото]],
[[гътали]],
[[гъталите]],
[[гътан]],
[[гътания]],
[[гътаният]],
[[гътана]],
[[гътаната]],
[[гътано]],
[[гътаното]],
[[гътани]],
[[гътаните]],
[[гътащ]],
[[гътащия]],
[[гътащият]],
[[гътаща]],
[[гътащата]],
[[гътащо]],
[[гътащото]],
[[гътащи]],
[[гътащите]],
[[гътайки]],
[[гътал съм]],
[[гътала съм]],
[[гътало съм]],
[[гътали сме]],
[[гътал си]],
[[гътала си]],
[[гътало си]],
[[гътали сте]],
[[гътал е]],
[[гътала е]],
[[гътало е]],
[[гътали са]],
[[бях гътал]],
[[бях гътала]],
[[бях гътало]],
[[бяхме гътали]],
[[беше гътал]],
[[беше гътала]],
[[беше гътало]],
[[бяхте гътали]],
[[бяха гътали]],
[[ще гътам]],
[[ще гътаме]],
[[ще гъташ]],
[[ще гътате]],
[[ще гъта]],
[[ще гътат]],
[[ще съм гътал]],
[[ще съм гътала]],
[[ще съм гътало]],
[[ще сме гътали]],
[[ще си гътал]],
[[ще си гътала]],
[[ще си гътало]],
[[ще сте гътали]],
[[ще е гътал]],
[[ще е гътала]],
[[ще е гътало]],
[[ще са гътали]],
[[щях да гътам]],
[[щяхме да гътаме]],
[[щеше да гъташ]],
[[щяхте да гътате]],
[[щеше да гъта]],
[[щяха да гътат]],
[[щях да съм гътал]],
[[щях да съм гътала]],
[[щях да съм гътало]],
[[щяхме да сме гътали]],
[[щеше да си гътал]],
[[щеше да си гътала]],
[[щеше да си гътало]],
[[щяхте да сте гътали]],
[[щеше да е гътал]],
[[щеше да е гътала]],
[[щеше да е гътало]],
[[щяха да са гътали]],
[[бил съм гътал]],
[[била съм гътала]],
[[било съм гътало]],
[[били сме гътали]],
[[бил си гътал]],
[[била си гътала]],
[[било си гътало]],
[[били сте гътали]],
[[бил е гътал]],
[[била е гътала]],
[[било е гътало]],
[[били са гътали]],
[[щял съм да гътам]],
[[щяла съм да гътам]],
[[щяло съм да гътам]],
[[щели сме да гътаме]],
[[щял си да гъташ]],
[[щяла си да гъташ]],
[[щяло си да гъташ]],
[[щели сте да гътате]],
[[щял да гъта]],
[[щяла да гъта]],
[[щяло да гъта]],
[[щели да гътат]],
[[щял е да гъта]],
[[щяла е да гъта]],
[[щяло е да гъта]],
[[щели са да гътат]],
[[щял съм да съм гътал]],
[[щяла съм да съм гътала]],
[[щяло съм да съм гътало]],
[[щели сме да сме гътали]],
[[щял си да си гътал]],
[[щяла си да си гътала]],
[[щяло си да си гътало]],
[[щели сте да сте гътали]],
[[щял да е гътал]],
[[щяла да е гътала]],
[[щяло да е гътало]],
[[щели да са гътали]],
[[щял е да е гътал]],
[[щяла е да е гътала]],
[[щяло е да е гътало]],
[[щели са да са гътали]],
[[бих гътал]],
[[бих гътала]],
[[бих гътало]],
[[бихме гътали]],
[[би гътал]],
[[би гътала]],
[[би гътало]],
[[бихте гътали]],
[[биха гътали]],
}}</text>
      <sha1>bxuvwxpn1izztnk7js9i00d84m57m4l</sha1>
    </revision>
  </page>
  <page>
    <title>Шаблон:Словоформи/гътвам</title>
    <ns>10</ns>
    <id>492128</id>
    <revision>
      <id>524110</id>
      <timestamp>2005-05-09T06:45:13Z</timestamp>
      <contributor>
        <username>Bgbot</username>
        <id>83</id>
      </contributor>
      <comment>Борислав: Шаблон със словоформи</comment>
      <model>wikitext</model>
      <format>text/x-wiki</format>
      <text bytes="19112" xml:space="preserve">{{Шаблон:Словоформи/Глагол|
  ОСНОВНА ФОРМА = гътвам
| СЕГ.ВР., 1Л., ЕД.Ч. = гът·вам
| СЕГ.ВР., 1Л., МН.Ч. = гът·ва·ме
| СЕГ.ВР., 2Л., ЕД.Ч. = гът·ваш
| СЕГ.ВР., 2Л., МН.Ч. = гът·ва·те
| СЕГ.ВР., 3Л., ЕД.Ч. = гът·ва
| СЕГ.ВР., 3Л., МН.Ч. = гът·ват
| МИН.СВ.ВР., 1Л., ЕД.Ч. = гът·вах
| МИН.СВ.ВР., 1Л., МН.Ч. = гът·вах·ме
| МИН.СВ.ВР., 2Л., ЕД.Ч. = гът·ва
| МИН.СВ.ВР., 2Л., МН.Ч. = гът·вах·те
| МИН.СВ.ВР., 3Л., ЕД.Ч. = гът·ва
| МИН.СВ.ВР., 3Л., МН.Ч. = гът·ва·ха
| МИН.НЕСВ.ВР., 1Л., ЕД.Ч. = гът·вах
| МИН.НЕСВ.ВР., 1Л., МН.Ч. = гът·вах·ме
| МИН.НЕСВ.ВР., 2Л., ЕД.Ч. = гът·ва·ше
| МИН.НЕСВ.ВР., 2Л., МН.Ч. = гът·вах·те
| МИН.НЕСВ.ВР., 3Л., ЕД.Ч. = гът·ва·ше
| МИН.НЕСВ.ВР., 3Л., МН.Ч. = гът·ва·ха
| МИН.НЕОПР.ВР., 1Л., ЕД.Ч., М.Р. = гътвал съм
| МИН.НЕОПР.ВР., 1Л., ЕД.Ч., Ж.Р. = гътвала съм
| МИН.НЕОПР.ВР., 1Л., ЕД.Ч., СР.Р. = гътвало съм
| МИН.НЕОПР.ВР., 1Л., МН.Ч. = гътвали сме
| МИН.НЕОПР.ВР., 2Л., ЕД.Ч., М.Р. = гътвал си
| МИН.НЕОПР.ВР., 2Л., ЕД.Ч., Ж.Р. = гътвала си
| МИН.НЕОПР.ВР., 2Л., ЕД.Ч., СР.Р. = гътвало си
| МИН.НЕОПР.ВР., 2Л., МН.Ч. = гътвали сте
| МИН.НЕОПР.ВР., 3Л., ЕД.Ч., М.Р. = гътвал е
| МИН.НЕОПР.ВР., 3Л., ЕД.Ч., Ж.Р. = гътвала е
| МИН.НЕОПР.ВР., 3Л., ЕД.Ч., СР.Р. = гътвало е
| МИН.НЕОПР.ВР., 3Л., МН.Ч. = гътвали са
| МИН.ПРЕД.ВР., 1Л., ЕД.Ч., М.Р. = бях гътвал
| МИН.ПРЕД.ВР., 1Л., ЕД.Ч., Ж.Р. = бях гътвала
| МИН.ПРЕД.ВР., 1Л., ЕД.Ч., СР.Р. = бях гътвало
| МИН.ПРЕД.ВР., 1Л., МН.Ч. = бяхме гътвали
| МИН.ПРЕД.ВР., 2Л., ЕД.Ч., М.Р. = беше гътвал
| МИН.ПРЕД.ВР., 2Л., ЕД.Ч., Ж.Р. = беше гътвала
| МИН.ПРЕД.ВР., 2Л., ЕД.Ч., СР.Р. = беше гътвало
| МИН.ПРЕД.ВР., 2Л., МН.Ч. = бяхте гътвали
| МИН.ПРЕД.ВР., 3Л., ЕД.Ч., М.Р. = беше гътвал
| МИН.ПРЕД.ВР., 3Л., ЕД.Ч., Ж.Р. = беше гътвала
| МИН.ПРЕД.ВР., 3Л., ЕД.Ч., СР.Р. = беше гътвало
| МИН.ПРЕД.ВР., 3Л., МН.Ч. = бяха гътвали
| БЪД.ВР., 1Л., ЕД.Ч. = ще гътвам
| БЪД.ВР., 1Л., МН.Ч. = ще гътваме
| БЪД.ВР., 2Л., ЕД.Ч. = ще гътваш
| БЪД.ВР., 2Л., МН.Ч. = ще гътвате
| БЪД.ВР., 3Л., ЕД.Ч. = ще гътва
| БЪД.ВР., 3Л., МН.Ч. = ще гътват
| БЪД.ПРЕД.ВР., 1Л., ЕД.Ч., М.Р. = ще съм гътвал
| БЪД.ПРЕД.ВР., 1Л., ЕД.Ч., Ж.Р. = ще съм гътвала
| БЪД.ПРЕД.ВР., 1Л., ЕД.Ч., СР.Р. = ще съм гътвало
| БЪД.ПРЕД.ВР., 1Л., МН.Ч. = ще сме гътвали
| БЪД.ПРЕД.ВР., 2Л., ЕД.Ч., М.Р. = ще си гътвал
| БЪД.ПРЕД.ВР., 2Л., ЕД.Ч., Ж.Р. = ще си гътвала
| БЪД.ПРЕД.ВР., 2Л., ЕД.Ч., СР.Р. = ще си гътвало
| БЪД.ПРЕД.ВР., 2Л., МН.Ч. = ще сте гътвали
| БЪД.ПРЕД.ВР., 3Л., ЕД.Ч., М.Р. = ще е гътвал
| БЪД.ПРЕД.ВР., 3Л., ЕД.Ч., Ж.Р. = ще е гътвала
| БЪД.ПРЕД.ВР., 3Л., ЕД.Ч., СР.Р. = ще е гътвало
| БЪД.ПРЕД.ВР., 3Л., МН.Ч. = ще са гътвали
| БЪД.ВР. В МИН., 1Л., ЕД.Ч. = щях да гътвам
| БЪД.ВР. В МИН., 1Л., МН.Ч. = щяхме да гътваме
| БЪД.ВР. В МИН., 2Л., ЕД.Ч. = щеше да гътваш
| БЪД.ВР. В МИН., 2Л., МН.Ч. = щяхте да гътвате
| БЪД.ВР. В МИН., 3Л., ЕД.Ч. = щеше да гътва
| БЪД.ВР. В МИН., 3Л., МН.Ч. = щяха да гътват
| БЪД.ПРЕД.ВР. В МИН., 1Л., ЕД.Ч., М.Р. = щях да съм гътвал
| БЪД.ПРЕД.ВР. В МИН., 1Л., ЕД.Ч., Ж.Р. = щях да съм гътвала
| БЪД.ПРЕД.ВР. В МИН., 1Л., ЕД.Ч., СР.Р. = щях да съм гътвало
| БЪД.ПРЕД.ВР. В МИН., 1Л., МН.Ч. = щяхме да сме гътвали
| БЪД.ПРЕД.ВР. В МИН., 2Л., ЕД.Ч., М.Р. = щеше да си гътвал
| БЪД.ПРЕД.ВР. В МИН., 2Л., ЕД.Ч., Ж.Р. = щеше да си гътвала
| БЪД.ПРЕД.ВР. В МИН., 2Л., ЕД.Ч., СР.Р. = щеше да си гътвало
| БЪД.ПРЕД.ВР. В МИН., 2Л., МН.Ч. = щяхте да сте гътвали
| БЪД.ПРЕД.ВР. В МИН., 3Л., ЕД.Ч., М.Р. = щеше да е гътвал
| БЪД.ПРЕД.ВР. В МИН., 3Л., ЕД.Ч., Ж.Р. = щеше да е гътвала
| БЪД.ПРЕД.ВР. В МИН., 3Л., ЕД.Ч., СР.Р. = щеше да е гътвало
| БЪД.ПРЕД.ВР. В МИН., 3Л., МН.Ч. = щяха да са гътвали
| ПР.НАКЛ., СЕГ.ВР., 1Л., ЕД.Ч., М.Р. = гътвал съм
| ПР.НАКЛ., СЕГ.ВР., 1Л., ЕД.Ч., Ж.Р. = гътвала съм
| ПР.НАКЛ., СЕГ.ВР., 1Л., ЕД.Ч., СР.Р. = гътвало съм
| ПР.НАКЛ., СЕГ.ВР., 1Л., МН.Ч. = гътвали сме
| ПР.НАКЛ., СЕГ.ВР., 2Л., ЕД.Ч., М.Р. = гътвал си
| ПР.НАКЛ., СЕГ.ВР., 2Л., ЕД.Ч., Ж.Р. = гътвала си
| ПР.НАКЛ., СЕГ.ВР., 2Л., ЕД.Ч., СР.Р. = гътвало си
| ПР.НАКЛ., СЕГ.ВР., 2Л., МН.Ч. = гътвали сте
| ПР.НАКЛ., СЕГ.ВР., 3Л., ЕД.Ч., М.Р. = гътвал (е)
| ПР.НАКЛ., СЕГ.ВР., 3Л., ЕД.Ч., Ж.Р. = гътвала (е)
| ПР.НАКЛ., СЕГ.ВР., 3Л., ЕД.Ч., СР.Р. = гътвало (е)
| ПР.НАКЛ., СЕГ.ВР., 3Л., МН.Ч. = гътвали (са)
| ПР.НАКЛ., МИН.СВ.ВР., 1Л., ЕД.Ч., М.Р. = гътвал съм
| ПР.НАКЛ., МИН.СВ.ВР., 1Л., ЕД.Ч., Ж.Р. = гътвала съм
| ПР.НАКЛ., МИН.СВ.ВР., 1Л., ЕД.Ч., СР.Р. = гътвало съм
| ПР.НАКЛ., МИН.СВ.ВР., 1Л., МН.Ч. = гътвали сме
| ПР.НАКЛ., МИН.СВ.ВР., 2Л., ЕД.Ч., М.Р. = гътвал си
| ПР.НАКЛ., МИН.СВ.ВР., 2Л., ЕД.Ч., Ж.Р. = гътвала си
| ПР.НАКЛ., МИН.СВ.ВР., 2Л., ЕД.Ч., СР.Р. = гътвало си
| ПР.НАКЛ., МИН.СВ.ВР., 2Л., МН.Ч. = гътвали сте
| ПР.НАКЛ., МИН.СВ.ВР., 3Л., ЕД.Ч., М.Р. = гътвал (е)
| ПР.НАКЛ., МИН.СВ.ВР., 3Л., ЕД.Ч., Ж.Р. = гътвала (е)
| ПР.НАКЛ., МИН.СВ.ВР., 3Л., ЕД.Ч., СР.Р. = гътвало (е)
| ПР.НАКЛ., МИН.СВ.ВР., 3Л., МН.Ч. = гътвали (са)
| ПР.НАКЛ., МИН.НЕОПР.ВР., 1Л., ЕД.Ч., М.Р. = бил съм гътвал
| ПР.НАКЛ., МИН.НЕОПР.ВР., 1Л., ЕД.Ч., Ж.Р. = била съм гътвала
| ПР.НАКЛ., МИН.НЕОПР.ВР., 1Л., ЕД.Ч., СР.Р. = било съм гътвало
| ПР.НАКЛ., МИН.НЕОПР.ВР., 1Л., МН.Ч. = били сме гътвали
| ПР.НАКЛ., МИН.НЕОПР.ВР., 2Л., ЕД.Ч., М.Р. = бил си гътвал
| ПР.НАКЛ., МИН.НЕОПР.ВР., 2Л., ЕД.Ч., Ж.Р. = била си гътвала
| ПР.НАКЛ., МИН.НЕОПР.ВР., 2Л., ЕД.Ч., СР.Р. = било си гътвало
| ПР.НАКЛ., МИН.НЕОПР.ВР., 2Л., МН.Ч. = били сте гътвали
| ПР.НАКЛ., МИН.НЕОПР.ВР., 3Л., ЕД.Ч., М.Р. = бил (е) гътвал
| ПР.НАКЛ., МИН.НЕОПР.ВР., 3Л., ЕД.Ч., Ж.Р. = била (е) гътвала
| ПР.НАКЛ., МИН.НЕОПР.ВР., 3Л., ЕД.Ч., СР.Р. = било (е) гътвало
| ПР.НАКЛ., МИН.НЕОПР.ВР., 3Л., МН.Ч. = били (са) гътвали
| ПР.НАКЛ., БЪД.ВР., 1Л., ЕД.Ч., М.Р. = щял съм да гътвам
| ПР.НАКЛ., БЪД.ВР., 1Л., ЕД.Ч., Ж.Р. = щяла съм да гътвам
| ПР.НАКЛ., БЪД.ВР., 1Л., ЕД.Ч., СР.Р. = щяло съм да гътвам
| ПР.НАКЛ., БЪД.ВР., 1Л., МН.Ч. = щели сме да гътваме
| ПР.НАКЛ., БЪД.ВР., 2Л., ЕД.Ч., М.Р. = щял си да гътваш
| ПР.НАКЛ., БЪД.ВР., 2Л., ЕД.Ч., Ж.Р. = щяла си да гътваш
| ПР.НАКЛ., БЪД.ВР., 2Л., ЕД.Ч., СР.Р. = щяло си да гътваш
| ПР.НАКЛ., БЪД.ВР., 2Л., МН.Ч. = щели сте да гътвате
| ПР.НАКЛ., БЪД.ВР., 3Л., ЕД.Ч., М.Р. = щял (е) да гътва
| ПР.НАКЛ., БЪД.ВР., 3Л., ЕД.Ч., Ж.Р. = щяла (е) да гътва
| ПР.НАКЛ., БЪД.ВР., 3Л., ЕД.Ч., СР.Р. = щяло (е) да гътва
| ПР.НАКЛ., БЪД.ВР., 3Л., МН.Ч. = щели (са) да гътват
| ПР.НАКЛ., БЪД.ПРЕД.ВР., 1Л., ЕД.Ч., М.Р. = щял съм да съм гътвал
| ПР.НАКЛ., БЪД.ПРЕД.ВР., 1Л., ЕД.Ч., Ж.Р. = щяла съм да съм гътвала
| ПР.НАКЛ., БЪД.ПРЕД.ВР., 1Л., ЕД.Ч., СР.Р. = щяло съм да съм гътвало
| ПР.НАКЛ., БЪД.ПРЕД.ВР., 1Л., МН.Ч. = щели сме да сме гътвали
| ПР.НАКЛ., БЪД.ПРЕД.ВР., 2Л., ЕД.Ч., М.Р. = щял си да си гътвал
| ПР.НАКЛ., БЪД.ПРЕД.ВР., 2Л., ЕД.Ч., Ж.Р. = щяла си да си гътвала
| ПР.НАКЛ., БЪД.ПРЕД.ВР., 2Л., ЕД.Ч., СР.Р. = щяло си да си гътвало
| ПР.НАКЛ., БЪД.ПРЕД.ВР., 2Л., МН.Ч. = щели сте да сте гътвали
| ПР.НАКЛ., БЪД.ПРЕД.ВР., 3Л., ЕД.Ч., М.Р. = щял (е) да е гътвал
| ПР.НАКЛ., БЪД.ПРЕД.ВР., 3Л., ЕД.Ч., Ж.Р. = щяла (е) да е гътвала
| ПР.НАКЛ., БЪД.ПРЕД.ВР., 3Л., ЕД.Ч., СР.Р. = щяло (е) да е гътвало
| ПР.НАКЛ., БЪД.ПРЕД.ВР., 3Л., МН.Ч. = щели (са) да са гътвали
| УСЛОВНО НАКЛОНЕНИЕ, 1Л., ЕД.Ч., М.Р. = бих гътвал
| УСЛОВНО НАКЛОНЕНИЕ, 1Л., ЕД.Ч., Ж.Р. = бих гътвала
| УСЛОВНО НАКЛОНЕНИЕ, 1Л., ЕД.Ч., СР.Р. = бих гътвало
| УСЛОВНО НАКЛОНЕНИЕ, 1Л., МН.Ч. = бихме гътвали
| УСЛОВНО НАКЛОНЕНИЕ, 2Л., ЕД.Ч., М.Р. = би гътвал
| УСЛОВНО НАКЛОНЕНИЕ, 2Л., ЕД.Ч., Ж.Р. = би гътвала
| УСЛОВНО НАКЛОНЕНИЕ, 2Л., ЕД.Ч., СР.Р. = би гътвало
| УСЛОВНО НАКЛОНЕНИЕ, 2Л., МН.Ч. = бихте гътвали
| УСЛОВНО НАКЛОНЕНИЕ, 3Л., ЕД.Ч., М.Р. = би гътвал
| УСЛОВНО НАКЛОНЕНИЕ, 3Л., ЕД.Ч., Ж.Р. = би гътвала
| УСЛОВНО НАКЛОНЕНИЕ, 3Л., ЕД.Ч., СР.Р. = би гътвало
| УСЛОВНО НАКЛОНЕНИЕ, 3Л., МН.Ч. = биха гътвали
| ПОВЕЛИТЕЛНО НАКЛОНЕНИЕ, ЕД.Ч. = гът·вай
| ПОВЕЛИТЕЛНО НАКЛОНЕНИЕ, МН.Ч. = гът·вай·те
| МИН.СТРАД.ПРИЧ. М.Р. = гът·ван
| МИН.СТРАД.ПРИЧ. М.Р. НЕПЪЛЕН ЧЛЕН = гът·ва·ния
| МИН.СТРАД.ПРИЧ. М.Р. ПЪЛЕН ЧЛЕН = гът·ва·ни·ят
| МИН.СТРАД.ПРИЧ. Ж.Р. = гът·ва·на
| МИН.СТРАД.ПРИЧ. Ж.Р. ЧЛЕН = гът·ва·на·та
| МИН.СТРАД.ПРИЧ. СР.Р. = гът·ва·но
| МИН.СТРАД.ПРИЧ. СР.Р. ЧЛЕН = гът·ва·но·то
| МИН.СТРАД.ПРИЧ. МН.Ч. = гът·ва·ни
| МИН.СТРАД.ПРИЧ. МН.Ч. ЧЛЕН = гът·ва·ни·те
| МИН.ДЕЯТ.СВ.ПРИЧ. М.Р. = гът·вал
| МИН.ДЕЯТ.СВ.ПРИЧ. М.Р. НЕПЪЛЕН ЧЛЕН = гът·ва·лия
| МИН.ДЕЯТ.СВ.ПРИЧ. М.Р. ПЪЛЕН ЧЛЕН = гът·ва·ли·ят
| МИН.ДЕЯТ.СВ.ПРИЧ. Ж.Р. = гът·ва·ла
| МИН.ДЕЯТ.СВ.ПРИЧ. Ж.Р. ЧЛЕН = гът·ва·ла·та
| МИН.ДЕЯТ.СВ.ПРИЧ. СР.Р. = гът·ва·ло
| МИН.ДЕЯТ.СВ.ПРИЧ. СР.Р. ЧЛЕН = гът·ва·ло·то
| МИН.ДЕЯТ.СВ.ПРИЧ. МН.Ч. = гът·ва·ли
| МИН.ДЕЯТ.СВ.ПРИЧ. МН.Ч. ЧЛЕН = гът·ва·ли·те
| МИН.ДЕЯТ.НЕСВ.ПРИЧ. М.Р. = гът·вал
| МИН.ДЕЯТ.НЕСВ.ПРИЧ. М.Р. НЕПЪЛЕН ЧЛЕН = гът·ва·лия
| МИН.ДЕЯТ.НЕСВ.ПРИЧ. М.Р. ПЪЛЕН ЧЛЕН = гът·ва·ли·ят
| МИН.ДЕЯТ.НЕСВ.ПРИЧ. Ж.Р. = гът·ва·ла
| МИН.ДЕЯТ.НЕСВ.ПРИЧ. Ж.Р. ЧЛЕН = гът·ва·ла·та
| МИН.ДЕЯТ.НЕСВ.ПРИЧ. СР.Р. = гът·ва·ло
| МИН.ДЕЯТ.НЕСВ.ПРИЧ. СР.Р. ЧЛЕН = гът·ва·ло·то
| МИН.ДЕЯТ.НЕСВ.ПРИЧ. МН.Ч. = гът·ва·ли
| МИН.ДЕЯТ.НЕСВ.ПРИЧ. МН.Ч. ЧЛЕН = гът·ва·ли·те
| СЕГ.ДЕЯТ.ПРИЧ. М.Р. = гът·ващ
| СЕГ.ДЕЯТ.ПРИЧ. М.Р. НЕПЪЛЕН ЧЛЕН = гът·ва·щия
| СЕГ.ДЕЯТ.ПРИЧ. М.Р. ПЪЛЕН ЧЛЕН = гът·ва·щи·ят
| СЕГ.ДЕЯТ.ПРИЧ. Ж.Р. = гът·ва·ща
| СЕГ.ДЕЯТ.ПРИЧ. Ж.Р. ЧЛЕН = гът·ва·ща·та
| СЕГ.ДЕЯТ.ПРИЧ. СР.Р. = гът·ва·що
| СЕГ.ДЕЯТ.ПРИЧ. СР.Р. ЧЛЕН = гът·ва·що·то
| СЕГ.ДЕЯТ.ПРИЧ. МН.Ч. = гът·ва·щи
| СЕГ.ДЕЯТ.ПРИЧ. МН.Ч. ЧЛЕН = гът·ва·щи·те
| ДЕЕПРИЧАСТИЕ = гът·вай·ки
| СКРИТИ ПРЕПРАТКИ = 
[[гътвам]],
[[гътваш]],
[[гътва]],
[[гътваме]],
[[гътвате]],
[[гътват]],
[[гътвах]],
[[гътвахме]],
[[гътвахте]],
[[гътваха]],
[[гътваше]],
[[гътвай]],
[[гътвайте]],
[[гътвал]],
[[гътвалия]],
[[гътвалият]],
[[гътвала]],
[[гътвалата]],
[[гътвало]],
[[гътвалото]],
[[гътвали]],
[[гътвалите]],
[[гътван]],
[[гътвания]],
[[гътваният]],
[[гътвана]],
[[гътваната]],
[[гътвано]],
[[гътваното]],
[[гътвани]],
[[гътваните]],
[[гътващ]],
[[гътващия]],
[[гътващият]],
[[гътваща]],
[[гътващата]],
[[гътващо]],
[[гътващото]],
[[гътващи]],
[[гътващите]],
[[гътвайки]],
[[гътвал съм]],
[[гътвала съм]],
[[гътвало съм]],
[[гътвали сме]],
[[гътвал си]],
[[гътвала си]],
[[гътвало си]],
[[гътвали сте]],
[[гътвал е]],
[[гътвала е]],
[[гътвало е]],
[[гътвали са]],
[[бях гътвал]],
[[бях гътвала]],
[[бях гътвало]],
[[бяхме гътвали]],
[[беше гътвал]],
[[беше гътвала]],
[[беше гътвало]],
[[бяхте гътвали]],
[[бяха гътвали]],
[[ще гътвам]],
[[ще гътваме]],
[[ще гътваш]],
[[ще гътвате]],
[[ще гътва]],
[[ще гътват]],
[[ще съм гътвал]],
[[ще съм гътвала]],
[[ще съм гътвало]],
[[ще сме гътвали]],
[[ще си гътвал]],
[[ще си гътвала]],
[[ще си гътвало]],
[[ще сте гътвали]],
[[ще е гътвал]],
[[ще е гътвала]],
[[ще е гътвало]],
[[ще са гътвали]],
[[щях да гътвам]],
[[щяхме да гътваме]],
[[щеше да гътваш]],
[[щяхте да гътвате]],
[[щеше да гътва]],
[[щяха да гътват]],
[[щях да съм гътвал]],
[[щях да съм гътвала]],
[[щях да съм гътвало]],
[[щяхме да сме гътвали]],
[[щеше да си гътвал]],
[[щеше да си гътвала]],
[[щеше да си гътвало]],
[[щяхте да сте гътвали]],
[[щеше да е гътвал]],
[[щеше да е гътвала]],
[[щеше да е гътвало]],
[[щяха да са гътвали]],
[[бил съм гътвал]],
[[била съм гътвала]],
[[било съм гътвало]],
[[били сме гътвали]],
[[бил си гътвал]],
[[била си гътвала]],
[[било си гътвало]],
[[били сте гътвали]],
[[бил е гътвал]],
[[била е гътвала]],
[[било е гътвало]],
[[били са гътвали]],
[[щял съм да гътвам]],
[[щяла съм да гътвам]],
[[щяло съм да гътвам]],
[[щели сме да гътваме]],
[[щял си да гътваш]],
[[щяла си да гътваш]],
[[щяло си да гътваш]],
[[щели сте да гътвате]],
[[щял да гътва]],
[[щяла да гътва]],
[[щяло да гътва]],
[[щели да гътват]],
[[щял е да гътва]],
[[щяла е да гътва]],
[[щяло е да гътва]],
[[щели са да гътват]],
[[щял съм да съм гътвал]],
[[щяла съм да съм гътвала]],
[[щяло съм да съм гътвало]],
[[щели сме да сме гътвали]],
[[щял си да си гътвал]],
[[щяла си да си гътвала]],
[[щяло си да си гътвало]],
[[щели сте да сте гътвали]],
[[щял да е гътвал]],
[[щяла да е гътвала]],
[[щяло да е гътвало]],
[[щели да са гътвали]],
[[щял е да е гътвал]],
[[щяла е да е гътвала]],
[[щяло е да е гътвало]],
[[щели са да са гътвали]],
[[бих гътвал]],
[[бих гътвала]],
[[бих гътвало]],
[[бихме гътвали]],
[[би гътвал]],
[[би гътвала]],
[[би гътвало]],
[[бихте гътвали]],
[[биха гътвали]],
}}</text>
      <sha1>b1glsmcjrgel6rjbu9xmmr8zkqoj5ky</sha1>
    </revision>
  </page>
  <page>
    <title>Шаблон:Словоформи/гътна</title>
    <ns>10</ns>
    <id>392873</id>
    <revision>
      <id>424903</id>
      <parentid>9442</parentid>
      <timestamp>2005-05-06T17:05:58Z</timestamp>
      <contributor>
        <username>Bgbot</username>
        <id>83</id>
      </contributor>
      <comment>Борислав: Шаблон със словоформи</comment>
      <model>wikitext</model>
      <format>text/x-wiki</format>
      <text bytes="19206" xml:space="preserve">{{Шаблон:Словоформи/Глагол|
  ОСНОВНА ФОРМА = гътна
| СЕГ.ВР., 1Л., ЕД.Ч. = гът·на
| СЕГ.ВР., 1Л., МН.Ч. = гът·нем
| СЕГ.ВР., 2Л., ЕД.Ч. = гът·неш
| СЕГ.ВР., 2Л., МН.Ч. = гът·не·те
| СЕГ.ВР., 3Л., ЕД.Ч. = гът·не
| СЕГ.ВР., 3Л., МН.Ч. = гът·нат
| МИН.СВ.ВР., 1Л., ЕД.Ч. = гът·нах
| МИН.СВ.ВР., 1Л., МН.Ч. = гът·нах·ме
| МИН.СВ.ВР., 2Л., ЕД.Ч. = гът·на
| МИН.СВ.ВР., 2Л., МН.Ч. = гът·нах·те
| МИН.СВ.ВР., 3Л., ЕД.Ч. = гът·на
| МИН.СВ.ВР., 3Л., МН.Ч. = гът·на·ха
| МИН.НЕСВ.ВР., 1Л., ЕД.Ч. = гът·нех
| МИН.НЕСВ.ВР., 1Л., МН.Ч. = гът·нех·ме
| МИН.НЕСВ.ВР., 2Л., ЕД.Ч. = гът·не·ше
| МИН.НЕСВ.ВР., 2Л., МН.Ч. = гът·нех·те
| МИН.НЕСВ.ВР., 3Л., ЕД.Ч. = гът·не·ше
| МИН.НЕСВ.ВР., 3Л., МН.Ч. = гът·не·ха
| МИН.НЕОПР.ВР., 1Л., ЕД.Ч., М.Р. = гътнал съм
| МИН.НЕОПР.ВР., 1Л., ЕД.Ч., Ж.Р. = гътнала съм
| МИН.НЕОПР.ВР., 1Л., ЕД.Ч., СР.Р. = гътнало съм
| МИН.НЕОПР.ВР., 1Л., МН.Ч. = гътнали сме
| МИН.НЕОПР.ВР., 2Л., ЕД.Ч., М.Р. = гътнал си
| МИН.НЕОПР.ВР., 2Л., ЕД.Ч., Ж.Р. = гътнала си
| МИН.НЕОПР.ВР., 2Л., ЕД.Ч., СР.Р. = гътнало си
| МИН.НЕОПР.ВР., 2Л., МН.Ч. = гътнали сте
| МИН.НЕОПР.ВР., 3Л., ЕД.Ч., М.Р. = гътнал е
| МИН.НЕОПР.ВР., 3Л., ЕД.Ч., Ж.Р. = гътнала е
| МИН.НЕОПР.ВР., 3Л., ЕД.Ч., СР.Р. = гътнало е
| МИН.НЕОПР.ВР., 3Л., МН.Ч. = гътнали са
| МИН.ПРЕД.ВР., 1Л., ЕД.Ч., М.Р. = бях гътнал
| МИН.ПРЕД.ВР., 1Л., ЕД.Ч., Ж.Р. = бях гътнала
| МИН.ПРЕД.ВР., 1Л., ЕД.Ч., СР.Р. = бях гътнало
| МИН.ПРЕД.ВР., 1Л., МН.Ч. = бяхме гътнали
| МИН.ПРЕД.ВР., 2Л., ЕД.Ч., М.Р. = беше гътнал
| МИН.ПРЕД.ВР., 2Л., ЕД.Ч., Ж.Р. = беше гътнала
| МИН.ПРЕД.ВР., 2Л., ЕД.Ч., СР.Р. = беше гътнало
| МИН.ПРЕД.ВР., 2Л., МН.Ч. = бяхте гътнали
| МИН.ПРЕД.ВР., 3Л., ЕД.Ч., М.Р. = беше гътнал
| МИН.ПРЕД.ВР., 3Л., ЕД.Ч., Ж.Р. = беше гътнала
| МИН.ПРЕД.ВР., 3Л., ЕД.Ч., СР.Р. = беше гътнало
| МИН.ПРЕД.ВР., 3Л., МН.Ч. = бяха гътнали
| БЪД.ВР., 1Л., ЕД.Ч. = ще гътна
| БЪД.ВР., 1Л., МН.Ч. = ще гътнем
| БЪД.ВР., 2Л., ЕД.Ч. = ще гътнеш
| БЪД.ВР., 2Л., МН.Ч. = ще гътнете
| БЪД.ВР., 3Л., ЕД.Ч. = ще гътне
| БЪД.ВР., 3Л., МН.Ч. = ще гътнат
| БЪД.ПРЕД.ВР., 1Л., ЕД.Ч., М.Р. = ще съм гътнал
| БЪД.ПРЕД.ВР., 1Л., ЕД.Ч., Ж.Р. = ще съм гътнала
| БЪД.ПРЕД.ВР., 1Л., ЕД.Ч., СР.Р. = ще съм гътнало
| БЪД.ПРЕД.ВР., 1Л., МН.Ч. = ще сме гътнали
| БЪД.ПРЕД.ВР., 2Л., ЕД.Ч., М.Р. = ще си гътнал
| БЪД.ПРЕД.ВР., 2Л., ЕД.Ч., Ж.Р. = ще си гътнала
| БЪД.ПРЕД.ВР., 2Л., ЕД.Ч., СР.Р. = ще си гътнало
| БЪД.ПРЕД.ВР., 2Л., МН.Ч. = ще сте гътнали
| БЪД.ПРЕД.ВР., 3Л., ЕД.Ч., М.Р. = ще е гътнал
| БЪД.ПРЕД.ВР., 3Л., ЕД.Ч., Ж.Р. = ще е гътнала
| БЪД.ПРЕД.ВР., 3Л., ЕД.Ч., СР.Р. = ще е гътнало
| БЪД.ПРЕД.ВР., 3Л., МН.Ч. = ще са гътнали
| БЪД.ВР. В МИН., 1Л., ЕД.Ч. = щях да гътна
| БЪД.ВР. В МИН., 1Л., МН.Ч. = щяхме да гътнем
| БЪД.ВР. В МИН., 2Л., ЕД.Ч. = щеше да гътнеш
| БЪД.ВР. В МИН., 2Л., МН.Ч. = щяхте да гътнете
| БЪД.ВР. В МИН., 3Л., ЕД.Ч. = щеше да гътне
| БЪД.ВР. В МИН., 3Л., МН.Ч. = щяха да гътнат
| БЪД.ПРЕД.ВР. В МИН., 1Л., ЕД.Ч., М.Р. = щях да съм гътнал
| БЪД.ПРЕД.ВР. В МИН., 1Л., ЕД.Ч., Ж.Р. = щях да съм гътнала
| БЪД.ПРЕД.ВР. В МИН., 1Л., ЕД.Ч., СР.Р. = щях да съм гътнало
| БЪД.ПРЕД.ВР. В МИН., 1Л., МН.Ч. = щяхме да сме гътнали
| БЪД.ПРЕД.ВР. В МИН., 2Л., ЕД.Ч., М.Р. = щеше да си гътнал
| БЪД.ПРЕД.ВР. В МИН., 2Л., ЕД.Ч., Ж.Р. = щеше да си гътнала
| БЪД.ПРЕД.ВР. В МИН., 2Л., ЕД.Ч., СР.Р. = щеше да си гътнало
| БЪД.ПРЕД.ВР. В МИН., 2Л., МН.Ч. = щяхте да сте гътнали
| БЪД.ПРЕД.ВР. В МИН., 3Л., ЕД.Ч., М.Р. = щеше да е гътнал
| БЪД.ПРЕД.ВР. В МИН., 3Л., ЕД.Ч., Ж.Р. = щеше да е гътнала
| БЪД.ПРЕД.ВР. В МИН., 3Л., ЕД.Ч., СР.Р. = щеше да е гътнало
| БЪД.ПРЕД.ВР. В МИН., 3Л., МН.Ч. = щяха да са гътнали
| ПР.НАКЛ., СЕГ.ВР., 1Л., ЕД.Ч., М.Р. = гътнел съм
| ПР.НАКЛ., СЕГ.ВР., 1Л., ЕД.Ч., Ж.Р. = гътнела съм
| ПР.НАКЛ., СЕГ.ВР., 1Л., ЕД.Ч., СР.Р. = гътнело съм
| ПР.НАКЛ., СЕГ.ВР., 1Л., МН.Ч. = гътнели сме
| ПР.НАКЛ., СЕГ.ВР., 2Л., ЕД.Ч., М.Р. = гътнел си
| ПР.НАКЛ., СЕГ.ВР., 2Л., ЕД.Ч., Ж.Р. = гътнела си
| ПР.НАКЛ., СЕГ.ВР., 2Л., ЕД.Ч., СР.Р. = гътнело си
| ПР.НАКЛ., СЕГ.ВР., 2Л., МН.Ч. = гътнели сте
| ПР.НАКЛ., СЕГ.ВР., 3Л., ЕД.Ч., М.Р. = гътнел (е)
| ПР.НАКЛ., СЕГ.ВР., 3Л., ЕД.Ч., Ж.Р. = гътнела (е)
| ПР.НАКЛ., СЕГ.ВР., 3Л., ЕД.Ч., СР.Р. = гътнело (е)
| ПР.НАКЛ., СЕГ.ВР., 3Л., МН.Ч. = гътнели (са)
| ПР.НАКЛ., МИН.СВ.ВР., 1Л., ЕД.Ч., М.Р. = гътнал съм
| ПР.НАКЛ., МИН.СВ.ВР., 1Л., ЕД.Ч., Ж.Р. = гътнала съм
| ПР.НАКЛ., МИН.СВ.ВР., 1Л., ЕД.Ч., СР.Р. = гътнало съм
| ПР.НАКЛ., МИН.СВ.ВР., 1Л., МН.Ч. = гътнали сме
| ПР.НАКЛ., МИН.СВ.ВР., 2Л., ЕД.Ч., М.Р. = гътнал си
| ПР.НАКЛ., МИН.СВ.ВР., 2Л., ЕД.Ч., Ж.Р. = гътнала си
| ПР.НАКЛ., МИН.СВ.ВР., 2Л., ЕД.Ч., СР.Р. = гътнало си
| ПР.НАКЛ., МИН.СВ.ВР., 2Л., МН.Ч. = гътнали сте
| ПР.НАКЛ., МИН.СВ.ВР., 3Л., ЕД.Ч., М.Р. = гътнал (е)
| ПР.НАКЛ., МИН.СВ.ВР., 3Л., ЕД.Ч., Ж.Р. = гътнала (е)
| ПР.НАКЛ., МИН.СВ.ВР., 3Л., ЕД.Ч., СР.Р. = гътнало (е)
| ПР.НАКЛ., МИН.СВ.ВР., 3Л., МН.Ч. = гътнали (са)
| ПР.НАКЛ., МИН.НЕОПР.ВР., 1Л., ЕД.Ч., М.Р. = бил съм гътнал
| ПР.НАКЛ., МИН.НЕОПР.ВР., 1Л., ЕД.Ч., Ж.Р. = била съм гътнала
| ПР.НАКЛ., МИН.НЕОПР.ВР., 1Л., ЕД.Ч., СР.Р. = било съм гътнало
| ПР.НАКЛ., МИН.НЕОПР.ВР., 1Л., МН.Ч. = били сме гътнали
| ПР.НАКЛ., МИН.НЕОПР.ВР., 2Л., ЕД.Ч., М.Р. = бил си гътнал
| ПР.НАКЛ., МИН.НЕОПР.ВР., 2Л., ЕД.Ч., Ж.Р. = била си гътнала
| ПР.НАКЛ., МИН.НЕОПР.ВР., 2Л., ЕД.Ч., СР.Р. = било си гътнало
| ПР.НАКЛ., МИН.НЕОПР.ВР., 2Л., МН.Ч. = били сте гътнали
| ПР.НАКЛ., МИН.НЕОПР.ВР., 3Л., ЕД.Ч., М.Р. = бил (е) гътнал
| ПР.НАКЛ., МИН.НЕОПР.ВР., 3Л., ЕД.Ч., Ж.Р. = била (е) гътнала
| ПР.НАКЛ., МИН.НЕОПР.ВР., 3Л., ЕД.Ч., СР.Р. = било (е) гътнало
| ПР.НАКЛ., МИН.НЕОПР.ВР., 3Л., МН.Ч. = били (са) гътнали
| ПР.НАКЛ., БЪД.ВР., 1Л., ЕД.Ч., М.Р. = щял съм да гътна
| ПР.НАКЛ., БЪД.ВР., 1Л., ЕД.Ч., Ж.Р. = щяла съм да гътна
| ПР.НАКЛ., БЪД.ВР., 1Л., ЕД.Ч., СР.Р. = щяло съм да гътна
| ПР.НАКЛ., БЪД.ВР., 1Л., МН.Ч. = щели сме да гътнем
| ПР.НАКЛ., БЪД.ВР., 2Л., ЕД.Ч., М.Р. = щял си да гътнеш
| ПР.НАКЛ., БЪД.ВР., 2Л., ЕД.Ч., Ж.Р. = щяла си да гътнеш
| ПР.НАКЛ., БЪД.ВР., 2Л., ЕД.Ч., СР.Р. = щяло си да гътнеш
| ПР.НАКЛ., БЪД.ВР., 2Л., МН.Ч. = щели сте да гътнете
| ПР.НАКЛ., БЪД.ВР., 3Л., ЕД.Ч., М.Р. = щял (е) да гътне
| ПР.НАКЛ., БЪД.ВР., 3Л., ЕД.Ч., Ж.Р. = щяла (е) да гътне
| ПР.НАКЛ., БЪД.ВР., 3Л., ЕД.Ч., СР.Р. = щяло (е) да гътне
| ПР.НАКЛ., БЪД.ВР., 3Л., МН.Ч. = щели (са) да гътнат
| ПР.НАКЛ., БЪД.ПРЕД.ВР., 1Л., ЕД.Ч., М.Р. = щял съм да съм гътнал
| ПР.НАКЛ., БЪД.ПРЕД.ВР., 1Л., ЕД.Ч., Ж.Р. = щяла съм да съм гътнала
| ПР.НАКЛ., БЪД.ПРЕД.ВР., 1Л., ЕД.Ч., СР.Р. = щяло съм да съм гътнало
| ПР.НАКЛ., БЪД.ПРЕД.ВР., 1Л., МН.Ч. = щели сме да сме гътнали
| ПР.НАКЛ., БЪД.ПРЕД.ВР., 2Л., ЕД.Ч., М.Р. = щял си да си гътнал
| ПР.НАКЛ., БЪД.ПРЕД.ВР., 2Л., ЕД.Ч., Ж.Р. = щяла си да си гътнала
| ПР.НАКЛ., БЪД.ПРЕД.ВР., 2Л., ЕД.Ч., СР.Р. = щяло си да си гътнало
| ПР.НАКЛ., БЪД.ПРЕД.ВР., 2Л., МН.Ч. = щели сте да сте гътнали
| ПР.НАКЛ., БЪД.ПРЕД.ВР., 3Л., ЕД.Ч., М.Р. = щял (е) да е гътнал
| ПР.НАКЛ., БЪД.ПРЕД.ВР., 3Л., ЕД.Ч., Ж.Р. = щяла (е) да е гътнала
| ПР.НАКЛ., БЪД.ПРЕД.ВР., 3Л., ЕД.Ч., СР.Р. = щяло (е) да е гътнало
| ПР.НАКЛ., БЪД.ПРЕД.ВР., 3Л., МН.Ч. = щели (са) да са гътнали
| УСЛОВНО НАКЛОНЕНИЕ, 1Л., ЕД.Ч., М.Р. = бих гътнал
| УСЛОВНО НАКЛОНЕНИЕ, 1Л., ЕД.Ч., Ж.Р. = бих гътнала
| УСЛОВНО НАКЛОНЕНИЕ, 1Л., ЕД.Ч., СР.Р. = бих гътнало
| УСЛОВНО НАКЛОНЕНИЕ, 1Л., МН.Ч. = бихме гътнали
| УСЛОВНО НАКЛОНЕНИЕ, 2Л., ЕД.Ч., М.Р. = би гътнал
| УСЛОВНО НАКЛОНЕНИЕ, 2Л., ЕД.Ч., Ж.Р. = би гътнала
| УСЛОВНО НАКЛОНЕНИЕ, 2Л., ЕД.Ч., СР.Р. = би гътнало
| УСЛОВНО НАКЛОНЕНИЕ, 2Л., МН.Ч. = бихте гътнали
| УСЛОВНО НАКЛОНЕНИЕ, 3Л., ЕД.Ч., М.Р. = би гътнал
| УСЛОВНО НАКЛОНЕНИЕ, 3Л., ЕД.Ч., Ж.Р. = би гътнала
| УСЛОВНО НАКЛОНЕНИЕ, 3Л., ЕД.Ч., СР.Р. = би гътнало
| УСЛОВНО НАКЛОНЕНИЕ, 3Л., МН.Ч. = биха гътнали
| ПОВЕЛИТЕЛНО НАКЛОНЕНИЕ, ЕД.Ч. = гът·ни
| ПОВЕЛИТЕЛНО НАКЛОНЕНИЕ, МН.Ч. = гът·не·те
| МИН.СТРАД.ПРИЧ. М.Р. = гът·нат
| МИН.СТРАД.ПРИЧ. М.Р. НЕПЪЛЕН ЧЛЕН = гът·на·тия
| МИН.СТРАД.ПРИЧ. М.Р. ПЪЛЕН ЧЛЕН = гът·на·ти·ят
| МИН.СТРАД.ПРИЧ. Ж.Р. = гът·на·та
| МИН.СТРАД.ПРИЧ. Ж.Р. ЧЛЕН = гът·на·та·та
| МИН.СТРАД.ПРИЧ. СР.Р. = гът·на·то
| МИН.СТРАД.ПРИЧ. СР.Р. ЧЛЕН = гът·на·то·то
| МИН.СТРАД.ПРИЧ. МН.Ч. = гът·на·ти
| МИН.СТРАД.ПРИЧ. МН.Ч. ЧЛЕН = гът·на·ти·те
| МИН.ДЕЯТ.СВ.ПРИЧ. М.Р. = гът·нал
| МИН.ДЕЯТ.СВ.ПРИЧ. М.Р. НЕПЪЛЕН ЧЛЕН = гът·на·лия
| МИН.ДЕЯТ.СВ.ПРИЧ. М.Р. ПЪЛЕН ЧЛЕН = гът·на·ли·ят
| МИН.ДЕЯТ.СВ.ПРИЧ. Ж.Р. = гът·на·ла
| МИН.ДЕЯТ.СВ.ПРИЧ. Ж.Р. ЧЛЕН = гът·на·ла·та
| МИН.ДЕЯТ.СВ.ПРИЧ. СР.Р. = гът·на·ло
| МИН.ДЕЯТ.СВ.ПРИЧ. СР.Р. ЧЛЕН = гът·на·ло·то
| МИН.ДЕЯТ.СВ.ПРИЧ. МН.Ч. = гът·на·ли
| МИН.ДЕЯТ.СВ.ПРИЧ. МН.Ч. ЧЛЕН = гът·на·ли·те
| МИН.ДЕЯТ.НЕСВ.ПРИЧ. М.Р. = гът·нел
| МИН.ДЕЯТ.НЕСВ.ПРИЧ. М.Р. НЕПЪЛЕН ЧЛЕН = гът·не·лия
| МИН.ДЕЯТ.НЕСВ.ПРИЧ. М.Р. ПЪЛЕН ЧЛЕН = гът·не·ли·ят
| МИН.ДЕЯТ.НЕСВ.ПРИЧ. Ж.Р. = гът·не·ла
| МИН.ДЕЯТ.НЕСВ.ПРИЧ. Ж.Р. ЧЛЕН = гът·не·ла·та
| МИН.ДЕЯТ.НЕСВ.ПРИЧ. СР.Р. = гът·не·ло
| МИН.ДЕЯТ.НЕСВ.ПРИЧ. СР.Р. ЧЛЕН = гът·не·ло·то
| МИН.ДЕЯТ.НЕСВ.ПРИЧ. МН.Ч. = гът·не·ли
| МИН.ДЕЯТ.НЕСВ.ПРИЧ. МН.Ч. ЧЛЕН = гът·не·ли·те
| СЕГ.ДЕЯТ.ПРИЧ. М.Р. = —
| СЕГ.ДЕЯТ.ПРИЧ. М.Р. НЕПЪЛЕН ЧЛЕН = —
| СЕГ.ДЕЯТ.ПРИЧ. М.Р. ПЪЛЕН ЧЛЕН = —
| СЕГ.ДЕЯТ.ПРИЧ. Ж.Р. = —
| СЕГ.ДЕЯТ.ПРИЧ. Ж.Р. ЧЛЕН = —
| СЕГ.ДЕЯТ.ПРИЧ. СР.Р. = —
| СЕГ.ДЕЯТ.ПРИЧ. СР.Р. ЧЛЕН = —
| СЕГ.ДЕЯТ.ПРИЧ. МН.Ч. = —
| СЕГ.ДЕЯТ.ПРИЧ. МН.Ч. ЧЛЕН = —
| ДЕЕПРИЧАСТИЕ = —
| СКРИТИ ПРЕПРАТКИ = 
[[гътна]],
[[гътнеш]],
[[гътне]],
[[гътнем]],
[[гътнете]],
[[гътнат]],
[[гътнах]],
[[гътнахме]],
[[гътнахте]],
[[гътнаха]],
[[гътнех]],
[[гътнеше]],
[[гътнехме]],
[[гътнехте]],
[[гътнеха]],
[[гътни]],
[[гътнал]],
[[гътналия]],
[[гътналият]],
[[гътнала]],
[[гътналата]],
[[гътнало]],
[[гътналото]],
[[гътнали]],
[[гътналите]],
[[гътнел]],
[[гътнелия]],
[[гътнелият]],
[[гътнела]],
[[гътнелата]],
[[гътнело]],
[[гътнелото]],
[[гътнели]],
[[гътнелите]],
[[гътнатия]],
[[гътнатият]],
[[гътната]],
[[гътнатата]],
[[гътнато]],
[[гътнатото]],
[[гътнати]],
[[гътнатите]],
[[гътнал съм]],
[[гътнала съм]],
[[гътнало съм]],
[[гътнали сме]],
[[гътнал си]],
[[гътнала си]],
[[гътнало си]],
[[гътнали сте]],
[[гътнал е]],
[[гътнала е]],
[[гътнало е]],
[[гътнали са]],
[[бях гътнал]],
[[бях гътнала]],
[[бях гътнало]],
[[бяхме гътнали]],
[[беше гътнал]],
[[беше гътнала]],
[[беше гътнало]],
[[бяхте гътнали]],
[[бяха гътнали]],
[[ще гътна]],
[[ще гътнем]],
[[ще гътнеш]],
[[ще гътнете]],
[[ще гътне]],
[[ще гътнат]],
[[ще съм гътнал]],
[[ще съм гътнала]],
[[ще съм гътнало]],
[[ще сме гътнали]],
[[ще си гътнал]],
[[ще си гътнала]],
[[ще си гътнало]],
[[ще сте гътнали]],
[[ще е гътнал]],
[[ще е гътнала]],
[[ще е гътнало]],
[[ще са гътнали]],
[[щях да гътна]],
[[щяхме да гътнем]],
[[щеше да гътнеш]],
[[щяхте да гътнете]],
[[щеше да гътне]],
[[щяха да гътнат]],
[[щях да съм гътнал]],
[[щях да съм гътнала]],
[[щях да съм гътнало]],
[[щяхме да сме гътнали]],
[[щеше да си гътнал]],
[[щеше да си гътнала]],
[[щеше да си гътнало]],
[[щяхте да сте гътнали]],
[[щеше да е гътнал]],
[[щеше да е гътнала]],
[[щеше да е гътнало]],
[[щяха да са гътнали]],
[[гътнел съм]],
[[гътнела съм]],
[[гътнело съм]],
[[гътнели сме]],
[[гътнел си]],
[[гътнела си]],
[[гътнело си]],
[[гътнели сте]],
[[гътнел е]],
[[гътнела е]],
[[гътнело е]],
[[гътнели са]],
[[бил съм гътнал]],
[[била съм гътнала]],
[[било съм гътнало]],
[[били сме гътнали]],
[[бил си гътнал]],
[[била си гътнала]],
[[било си гътнало]],
[[били сте гътнали]],
[[бил е гътнал]],
[[била е гътнала]],
[[било е гътнало]],
[[били са гътнали]],
[[щял съм да гътна]],
[[щяла съм да гътна]],
[[щяло съм да гътна]],
[[щели сме да гътнем]],
[[щял си да гътнеш]],
[[щяла си да гътнеш]],
[[щяло си да гътнеш]],
[[щели сте да гътнете]],
[[щял да гътне]],
[[щяла да гътне]],
[[щяло да гътне]],
[[щели да гътнат]],
[[щял е да гътне]],
[[щяла е да гътне]],
[[щяло е да гътне]],
[[щели са да гътнат]],
[[щял съм да съм гътнал]],
[[щяла съм да съм гътнала]],
[[щяло съм да съм гътнало]],
[[щели сме да сме гътнали]],
[[щял си да си гътнал]],
[[щяла си да си гътнала]],
[[щяло си да си гътнало]],
[[щели сте да сте гътнали]],
[[щял да е гътнал]],
[[щяла да е гътнала]],
[[щяло да е гътнало]],
[[щели да са гътнали]],
[[щял е да е гътнал]],
[[щяла е да е гътнала]],
[[щяло е да е гътнало]],
[[щели са да са гътнали]],
[[бих гътнал]],
[[бих гътнала]],
[[бих гътнало]],
[[бихме гътнали]],
[[би гътнал]],
[[би гътнала]],
[[би гътнало]],
[[бихте гътнали]],
[[биха гътнали]],
}}</text>
      <sha1>aludxmdik0wngp33fvm6ifc4gfuzjrg</sha1>
    </revision>
  </page>
  <page>
    <title>Шаблон:break</title>
    <ns>10</ns>
    <id>287420</id>
    <revision>
      <id>1014257</id>
      <parentid>1012274</parentid>
      <timestamp>2011-08-10T18:17:57Z</timestamp>
      <contributor>
        <ip>79.100.0.27</ip>
      </contributor>
      <model>wikitext</model>
      <format>text/x-wiki</format>
      <text bytes="25" xml:space="preserve">&lt;br style="clear:both" /&gt;</text>
      <sha1>q5y5l61q0u8m4tuwcyjaqy6r6xrwe3q</sha1>
    </revision>
  </page>
  <page>
    <title>Шаблон:Словоформи/Глагол</title>
    <ns>10</ns>
    <id>267423</id>
    <revision>
      <id>1088430</id>
      <parentid>1083295</parentid>
      <timestamp>2016-06-18T13:55:49Z</timestamp>
      <contributor>
        <username>JNB45</username>
        <id>8810</id>
      </contributor>
      <model>wikitext</model>
      <format>text/x-wiki</format>
      <text bytes="19754" xml:space="preserve">Представени са всички форми на глагола '''[[{{{ОСНОВНА ФОРМА}}}]]'''. Посочени са и възможностите за пренасяне на думите, като мястото, в което думата може да се раздели, е отбелязано чрез знака ''средна точка'' ('''·''').

== Лични глаголни форми ==
=== Изявително наклонение ===
==== Сегашно време ====
{| class="forms-table detached" rules="all"
! || единствено число || множествено число
|-
! 1 лице
| {{{СЕГ.ВР., 1Л., ЕД.Ч.}}}
| {{{СЕГ.ВР., 1Л., МН.Ч.}}}
|-
! 2 лице
| {{{СЕГ.ВР., 2Л., ЕД.Ч.}}}
| {{{СЕГ.ВР., 2Л., МН.Ч.}}}
|-
! 3 лице
| {{{СЕГ.ВР., 3Л., ЕД.Ч.}}}
| {{{СЕГ.ВР., 3Л., МН.Ч.}}}
|}
{{break}}

==== Минало свършено време (аорист) ====
{| class="forms-table detached" rules="all"
! || единствено число || множествено число
|-
! 1 лице
| {{{МИН.СВ.ВР., 1Л., ЕД.Ч.}}}
| {{{МИН.СВ.ВР., 1Л., МН.Ч.}}}
|-
! 2 лице
| {{{МИН.СВ.ВР., 2Л., ЕД.Ч.}}}
| {{{МИН.СВ.ВР., 2Л., МН.Ч.}}}
|-
! 3 лице
| {{{МИН.СВ.ВР., 3Л., ЕД.Ч.}}}
| {{{МИН.СВ.ВР., 3Л., МН.Ч.}}}
|}
{{break}}

==== Минало несвършено време (имперфект) ====
{| class="forms-table detached" rules="all"
! || единствено число || множествено число
|-
! 1 лице
| {{{МИН.НЕСВ.ВР., 1Л., ЕД.Ч.}}}
| {{{МИН.НЕСВ.ВР., 1Л., МН.Ч.}}}
|-
! 2 лице
| {{{МИН.НЕСВ.ВР., 2Л., ЕД.Ч.}}}
| {{{МИН.НЕСВ.ВР., 2Л., МН.Ч.}}}
|-
! 3 лице
| {{{МИН.НЕСВ.ВР., 3Л., ЕД.Ч.}}}
| {{{МИН.НЕСВ.ВР., 3Л., МН.Ч.}}}
|}
{{break}}

==== Минало неопределено време (перфект) ====
{| class="forms-table detached" rules="all"
! rowspan="2" |
! colspan="3" | единствено число
! rowspan="2" | множествено число
|-
! мъжки род || женски род || среден род
|-
! 1 лице
| {{{МИН.НЕОПР.ВР., 1Л., ЕД.Ч., М.Р.}}}
| {{{МИН.НЕОПР.ВР., 1Л., ЕД.Ч., Ж.Р.}}}
| {{{МИН.НЕОПР.ВР., 1Л., ЕД.Ч., СР.Р.}}}
| {{{МИН.НЕОПР.ВР., 1Л., МН.Ч.}}}
|-
! 2 лице
| {{{МИН.НЕОПР.ВР., 2Л., ЕД.Ч., М.Р.}}}
| {{{МИН.НЕОПР.ВР., 2Л., ЕД.Ч., Ж.Р.}}}
| {{{МИН.НЕОПР.ВР., 2Л., ЕД.Ч., СР.Р.}}}
| {{{МИН.НЕОПР.ВР., 2Л., МН.Ч.}}}
|-
! 3 лице
| {{{МИН.НЕОПР.ВР., 3Л., ЕД.Ч., М.Р.}}}
| {{{МИН.НЕОПР.ВР., 3Л., ЕД.Ч., Ж.Р.}}}
| {{{МИН.НЕОПР.ВР., 3Л., ЕД.Ч., СР.Р.}}}
| {{{МИН.НЕОПР.ВР., 3Л., МН.Ч.}}}
|}
{{break}}

==== Минало предварително време (плусквамперфект) ====
{| class="forms-table detached" rules="all"
! rowspan="2" |
! colspan="3" | единствено число
! rowspan="2" | множествено число
|-
! мъжки род || женски род || среден род
|-
! 1 лице
| {{{МИН.ПРЕД.ВР., 1Л., ЕД.Ч., М.Р.}}}
| {{{МИН.ПРЕД.ВР., 1Л., ЕД.Ч., Ж.Р.}}}
| {{{МИН.ПРЕД.ВР., 1Л., ЕД.Ч., СР.Р.}}}
| {{{МИН.ПРЕД.ВР., 1Л., МН.Ч.}}}
|-
! 2 лице
| {{{МИН.ПРЕД.ВР., 2Л., ЕД.Ч., М.Р.}}}
| {{{МИН.ПРЕД.ВР., 2Л., ЕД.Ч., Ж.Р.}}}
| {{{МИН.ПРЕД.ВР., 2Л., ЕД.Ч., СР.Р.}}}
| {{{МИН.ПРЕД.ВР., 2Л., МН.Ч.}}}
|-
! 3 лице
| {{{МИН.ПРЕД.ВР., 3Л., ЕД.Ч., М.Р.}}}
| {{{МИН.ПРЕД.ВР., 3Л., ЕД.Ч., Ж.Р.}}}
| {{{МИН.ПРЕД.ВР., 3Л., ЕД.Ч., СР.Р.}}}
| {{{МИН.ПРЕД.ВР., 3Л., МН.Ч.}}}
|}
{{break}}

==== Бъдеще време ====
{| class="forms-table detached" rules="all"
! || единствено число || множествено число
|-
! 1 лице
| {{{БЪД.ВР., 1Л., ЕД.Ч.}}}
| {{{БЪД.ВР., 1Л., МН.Ч.}}}
|-
! 2 лице
| {{{БЪД.ВР., 2Л., ЕД.Ч.}}}
| {{{БЪД.ВР., 2Л., МН.Ч.}}}
|-
! 3 лице
| {{{БЪД.ВР., 3Л., ЕД.Ч.}}}
| {{{БЪД.ВР., 3Л., МН.Ч.}}}
|}
{{break}}

==== Бъдеще предварително време ====
{| class="forms-table detached" rules="all"
! rowspan="2" |
! colspan="3" | единствено число
! rowspan="2" | множествено число
|-
! мъжки род || женски род || среден род
|-
! 1 лице
| {{{БЪД.ПРЕД.ВР., 1Л., ЕД.Ч., М.Р.}}}
| {{{БЪД.ПРЕД.ВР., 1Л., ЕД.Ч., Ж.Р.}}}
| {{{БЪД.ПРЕД.ВР., 1Л., ЕД.Ч., СР.Р.}}}
| {{{БЪД.ПРЕД.ВР., 1Л., МН.Ч.}}}
|-
! 2 лице
| {{{БЪД.ПРЕД.ВР., 2Л., ЕД.Ч., М.Р.}}}
| {{{БЪД.ПРЕД.ВР., 2Л., ЕД.Ч., Ж.Р.}}}
| {{{БЪД.ПРЕД.ВР., 2Л., ЕД.Ч., СР.Р.}}}
| {{{БЪД.ПРЕД.ВР., 2Л., МН.Ч.}}}
|-
! 3 лице
| {{{БЪД.ПРЕД.ВР., 3Л., ЕД.Ч., М.Р.}}}
| {{{БЪД.ПРЕД.ВР., 3Л., ЕД.Ч., Ж.Р.}}}
| {{{БЪД.ПРЕД.ВР., 3Л., ЕД.Ч., СР.Р.}}}
| {{{БЪД.ПРЕД.ВР., 3Л., МН.Ч.}}}
|}
{{break}}

==== Бъдеще време в миналото ====
{| class="forms-table detached" rules="all"
! || единствено число || множествено число
|-
! 1 лице
| {{{БЪД.ВР. В МИН., 1Л., ЕД.Ч.}}}
| {{{БЪД.ВР. В МИН., 1Л., МН.Ч.}}}
|-
! 2 лице
| {{{БЪД.ВР. В МИН., 2Л., ЕД.Ч.}}}
| {{{БЪД.ВР. В МИН., 2Л., МН.Ч.}}}
|-
! 3 лице
| {{{БЪД.ВР. В МИН., 3Л., ЕД.Ч.}}}
| {{{БЪД.ВР. В МИН., 3Л., МН.Ч.}}}
|}
{{break}}

==== Бъдеще предварително време в миналото ====
{| class="forms-table detached" rules="all"
! rowspan="2" |
! colspan="3" | единствено число
! rowspan="2" | множествено число
|-
! мъжки род || женски род || среден род
|-
! 1 лице
| {{{БЪД.ПРЕД.ВР. В МИН., 1Л., ЕД.Ч., М.Р.}}}
| {{{БЪД.ПРЕД.ВР. В МИН., 1Л., ЕД.Ч., Ж.Р.}}}
| {{{БЪД.ПРЕД.ВР. В МИН., 1Л., ЕД.Ч., СР.Р.}}}
| {{{БЪД.ПРЕД.ВР. В МИН., 1Л., МН.Ч.}}}
|-
! 2 лице
| {{{БЪД.ПРЕД.ВР. В МИН., 2Л., ЕД.Ч., М.Р.}}}
| {{{БЪД.ПРЕД.ВР. В МИН., 2Л., ЕД.Ч., Ж.Р.}}}
| {{{БЪД.ПРЕД.ВР. В МИН., 2Л., ЕД.Ч., СР.Р.}}}
| {{{БЪД.ПРЕД.ВР. В МИН., 2Л., МН.Ч.}}}
|-
! 3 лице
| {{{БЪД.ПРЕД.ВР. В МИН., 3Л., ЕД.Ч., М.Р.}}}
| {{{БЪД.ПРЕД.ВР. В МИН., 3Л., ЕД.Ч., Ж.Р.}}}
| {{{БЪД.ПРЕД.ВР. В МИН., 3Л., ЕД.Ч., СР.Р.}}}
| {{{БЪД.ПРЕД.ВР. В МИН., 3Л., МН.Ч.}}}
|}
{{break}}

=== Преизказно наклонение ===
==== Сегашно време ====
{| class="forms-table detached" rules="all"
! rowspan="2" |
! colspan="3" | единствено число
! rowspan="2" | множествено число
|-
! мъжки род || женски род || среден род
|-
! 1 лице
| {{{ПР.НАКЛ., СЕГ.ВР., 1Л., ЕД.Ч., М.Р.}}}
| {{{ПР.НАКЛ., СЕГ.ВР., 1Л., ЕД.Ч., Ж.Р.}}}
| {{{ПР.НАКЛ., СЕГ.ВР., 1Л., ЕД.Ч., СР.Р.}}}
| {{{ПР.НАКЛ., СЕГ.ВР., 1Л., МН.Ч.}}}
|-
! 2 лице
| {{{ПР.НАКЛ., СЕГ.ВР., 2Л., ЕД.Ч., М.Р.}}}
| {{{ПР.НАКЛ., СЕГ.ВР., 2Л., ЕД.Ч., Ж.Р.}}}
| {{{ПР.НАКЛ., СЕГ.ВР., 2Л., ЕД.Ч., СР.Р.}}}
| {{{ПР.НАКЛ., СЕГ.ВР., 2Л., МН.Ч.}}}
|-
! 3 лице
| {{{ПР.НАКЛ., СЕГ.ВР., 3Л., ЕД.Ч., М.Р.}}}
| {{{ПР.НАКЛ., СЕГ.ВР., 3Л., ЕД.Ч., Ж.Р.}}}
| {{{ПР.НАКЛ., СЕГ.ВР., 3Л., ЕД.Ч., СР.Р.}}}
| {{{ПР.НАКЛ., СЕГ.ВР., 3Л., МН.Ч.}}}
|}
{{break}}

==== Минало свършено време (аорист) ====
{| class="forms-table detached" rules="all"
! rowspan="2" |
! colspan="3" | единствено число
! rowspan="2" | множествено число
|-
! мъжки род || женски род || среден род
|-
! 1 лице
| {{{ПР.НАКЛ., МИН.СВ.ВР., 1Л., ЕД.Ч., М.Р.}}}
| {{{ПР.НАКЛ., МИН.СВ.ВР., 1Л., ЕД.Ч., Ж.Р.}}}
| {{{ПР.НАКЛ., МИН.СВ.ВР., 1Л., ЕД.Ч., СР.Р.}}}
| {{{ПР.НАКЛ., МИН.СВ.ВР., 1Л., МН.Ч.}}}
|-
! 2 лице
| {{{ПР.НАКЛ., МИН.СВ.ВР., 2Л., ЕД.Ч., М.Р.}}}
| {{{ПР.НАКЛ., МИН.СВ.ВР., 2Л., ЕД.Ч., Ж.Р.}}}
| {{{ПР.НАКЛ., МИН.СВ.ВР., 2Л., ЕД.Ч., СР.Р.}}}
| {{{ПР.НАКЛ., МИН.СВ.ВР., 2Л., МН.Ч.}}}
|-
! 3 лице
| {{{ПР.НАКЛ., МИН.СВ.ВР., 3Л., ЕД.Ч., М.Р.}}}
| {{{ПР.НАКЛ., МИН.СВ.ВР., 3Л., ЕД.Ч., Ж.Р.}}}
| {{{ПР.НАКЛ., МИН.СВ.ВР., 3Л., ЕД.Ч., СР.Р.}}}
| {{{ПР.НАКЛ., МИН.СВ.ВР., 3Л., МН.Ч.}}}
|}
{{break}}

==== Минало несвършено време (имперфект) ====
Формите за ''минало несвършено време в преизказно наклонение'' са същите като тези за ''[[#Сегашно време 2|сегашно време в преизказно наклонение]]''.

==== Минало неопределено време (перфект) ====
{| class="forms-table detached" rules="all"
! rowspan="2" |
! colspan="3" | единствено число
! rowspan="2" | множествено число
|-
! мъжки род || женски род || среден род
|-
! 1 лице
| {{{ПР.НАКЛ., МИН.НЕОПР.ВР., 1Л., ЕД.Ч., М.Р.}}}
| {{{ПР.НАКЛ., МИН.НЕОПР.ВР., 1Л., ЕД.Ч., Ж.Р.}}}
| {{{ПР.НАКЛ., МИН.НЕОПР.ВР., 1Л., ЕД.Ч., СР.Р.}}}
| {{{ПР.НАКЛ., МИН.НЕОПР.ВР., 1Л., МН.Ч.}}}
|-
! 2 лице
| {{{ПР.НАКЛ., МИН.НЕОПР.ВР., 2Л., ЕД.Ч., М.Р.}}}
| {{{ПР.НАКЛ., МИН.НЕОПР.ВР., 2Л., ЕД.Ч., Ж.Р.}}}
| {{{ПР.НАКЛ., МИН.НЕОПР.ВР., 2Л., ЕД.Ч., СР.Р.}}}
| {{{ПР.НАКЛ., МИН.НЕОПР.ВР., 2Л., МН.Ч.}}}
|-
! 3 лице
| {{{ПР.НАКЛ., МИН.НЕОПР.ВР., 3Л., ЕД.Ч., М.Р.}}}
| {{{ПР.НАКЛ., МИН.НЕОПР.ВР., 3Л., ЕД.Ч., Ж.Р.}}}
| {{{ПР.НАКЛ., МИН.НЕОПР.ВР., 3Л., ЕД.Ч., СР.Р.}}}
| {{{ПР.НАКЛ., МИН.НЕОПР.ВР., 3Л., МН.Ч.}}}
|}
{{break}}

==== Минало предварително време (плусквамперфект) ====
Формите за ''минало предварително време в преизказно наклонение'' са същите като тези за ''[[#Минало неопределено време (перфект) 2|минало неопределено време в преизказно наклонение]]''.

==== Бъдеще време ====
{| class="forms-table detached" rules="all"
! rowspan="2" |
! colspan="3" | единствено число
! rowspan="2" | множествено число
|-
! мъжки род || женски род || среден род
|-
! 1 лице
| {{{ПР.НАКЛ., БЪД.ВР., 1Л., ЕД.Ч., М.Р.}}}
| {{{ПР.НАКЛ., БЪД.ВР., 1Л., ЕД.Ч., Ж.Р.}}}
| {{{ПР.НАКЛ., БЪД.ВР., 1Л., ЕД.Ч., СР.Р.}}}
| {{{ПР.НАКЛ., БЪД.ВР., 1Л., МН.Ч.}}}
|-
! 2 лице
| {{{ПР.НАКЛ., БЪД.ВР., 2Л., ЕД.Ч., М.Р.}}}
| {{{ПР.НАКЛ., БЪД.ВР., 2Л., ЕД.Ч., Ж.Р.}}}
| {{{ПР.НАКЛ., БЪД.ВР., 2Л., ЕД.Ч., СР.Р.}}}
| {{{ПР.НАКЛ., БЪД.ВР., 2Л., МН.Ч.}}}
|-
! 3 лице
| {{{ПР.НАКЛ., БЪД.ВР., 3Л., ЕД.Ч., М.Р.}}}
| {{{ПР.НАКЛ., БЪД.ВР., 3Л., ЕД.Ч., Ж.Р.}}}
| {{{ПР.НАКЛ., БЪД.ВР., 3Л., ЕД.Ч., СР.Р.}}}
| {{{ПР.НАКЛ., БЪД.ВР., 3Л., МН.Ч.}}}
|}
{{break}}

==== Бъдеще предварително време ====
{| class="forms-table detached" rules="all"
! rowspan="2" |
! colspan="3" | единствено число
! rowspan="2" | множествено число
|-
! мъжки род || женски род || среден род
|-
! 1 лице
| {{{ПР.НАКЛ., БЪД.ПРЕД.ВР., 1Л., ЕД.Ч., М.Р.}}}
| {{{ПР.НАКЛ., БЪД.ПРЕД.ВР., 1Л., ЕД.Ч., Ж.Р.}}}
| {{{ПР.НАКЛ., БЪД.ПРЕД.ВР., 1Л., ЕД.Ч., СР.Р.}}}
| {{{ПР.НАКЛ., БЪД.ПРЕД.ВР., 1Л., МН.Ч.}}}
|-
! 2 лице
| {{{ПР.НАКЛ., БЪД.ПРЕД.ВР., 2Л., ЕД.Ч., М.Р.}}}
| {{{ПР.НАКЛ., БЪД.ПРЕД.ВР., 2Л., ЕД.Ч., Ж.Р.}}}
| {{{ПР.НАКЛ., БЪД.ПРЕД.ВР., 2Л., ЕД.Ч., СР.Р.}}}
| {{{ПР.НАКЛ., БЪД.ПРЕД.ВР., 2Л., МН.Ч.}}}
|-
! 3 лице
| {{{ПР.НАКЛ., БЪД.ПРЕД.ВР., 3Л., ЕД.Ч., М.Р.}}}
| {{{ПР.НАКЛ., БЪД.ПРЕД.ВР., 3Л., ЕД.Ч., Ж.Р.}}}
| {{{ПР.НАКЛ., БЪД.ПРЕД.ВР., 3Л., ЕД.Ч., СР.Р.}}}
| {{{ПР.НАКЛ., БЪД.ПРЕД.ВР., 3Л., МН.Ч.}}}
|}
{{break}}

==== Бъдеще време в миналото ====
Формите за ''бъдеще време в миналото в преизказно наклонение'' са същите като тези за ''[[#Бъдеще време 2|бъдеще време в преизказно наклонение]]''.

==== Бъдеще предварително време в миналото ====
Формите за ''бъдеще предварително време в миналото в преизказно наклонение'' са същите като тези за ''[[#Бъдеще предварително време 2|бъдеще предварително време в преизказно наклонение]]''.

=== Условно наклонение ===
{| class="forms-table detached" rules="all"
! rowspan="2" |
! colspan="3" | единствено число
! rowspan="2" | множествено число
|-
! мъжки род || женски род || среден род
|-
! 1 лице
| {{{УСЛОВНО НАКЛОНЕНИЕ, 1Л., ЕД.Ч., М.Р.}}}
| {{{УСЛОВНО НАКЛОНЕНИЕ, 1Л., ЕД.Ч., Ж.Р.}}}
| {{{УСЛОВНО НАКЛОНЕНИЕ, 1Л., ЕД.Ч., СР.Р.}}}
| {{{УСЛОВНО НАКЛОНЕНИЕ, 1Л., МН.Ч.}}}
|-
! 2 лице
| {{{УСЛОВНО НАКЛОНЕНИЕ, 2Л., ЕД.Ч., М.Р.}}}
| {{{УСЛОВНО НАКЛОНЕНИЕ, 2Л., ЕД.Ч., Ж.Р.}}}
| {{{УСЛОВНО НАКЛОНЕНИЕ, 2Л., ЕД.Ч., СР.Р.}}}
| {{{УСЛОВНО НАКЛОНЕНИЕ, 2Л., МН.Ч.}}}
|-
! 3 лице
| {{{УСЛОВНО НАКЛОНЕНИЕ, 3Л., ЕД.Ч., М.Р.}}}
| {{{УСЛОВНО НАКЛОНЕНИЕ, 3Л., ЕД.Ч., Ж.Р.}}}
| {{{УСЛОВНО НАКЛОНЕНИЕ, 3Л., ЕД.Ч., СР.Р.}}}
| {{{УСЛОВНО НАКЛОНЕНИЕ, 3Л., МН.Ч.}}}
|}
{{break}}

=== Повелително наклонение ===
{| class="forms-table detached" rules="all"
! единствено число || множествено число
|-
| {{{ПОВЕЛИТЕЛНО НАКЛОНЕНИЕ, ЕД.Ч.}}}
| {{{ПОВЕЛИТЕЛНО НАКЛОНЕНИЕ, МН.Ч.}}}
|}
{{break}}

== Причастия (отглаголни прилагателни) ==

=== Минало страдателно причастие ===
{| class="forms-table detached" rules="all"
! rowspan="7" | единствено число
! rowspan="3" | мъжки род
!
| {{{МИН.СТРАД.ПРИЧ. М.Р.}}}
|-
! непълен член
| {{{МИН.СТРАД.ПРИЧ. М.Р. НЕПЪЛЕН ЧЛЕН}}}
|-
! пълен член
| {{{МИН.СТРАД.ПРИЧ. М.Р. ПЪЛЕН ЧЛЕН}}}
|-
! rowspan="2" | женски род
! 
| {{{МИН.СТРАД.ПРИЧ. Ж.Р.}}}
|-
! членувано
| {{{МИН.СТРАД.ПРИЧ. Ж.Р. ЧЛЕН}}}
|-
! rowspan="2" | среден род
!
| {{{МИН.СТРАД.ПРИЧ. СР.Р.}}}
|-
! членувано
| {{{МИН.СТРАД.ПРИЧ. СР.Р. ЧЛЕН}}}
|-
! rowspan="2" colspan="2" | множествено число
!
| {{{МИН.СТРАД.ПРИЧ. МН.Ч.}}}
|-
! членувано
| {{{МИН.СТРАД.ПРИЧ. МН.Ч. ЧЛЕН}}}
|}
{{break}}

=== Минало свършено деятелно причастие ===
{| class="forms-table detached" rules="all"
! rowspan="7" | единствено число
! rowspan="3" | мъжки род
!
| {{{МИН.ДЕЯТ.СВ.ПРИЧ. М.Р.}}}
|-
! непълен член
| {{{МИН.ДЕЯТ.СВ.ПРИЧ. М.Р. НЕПЪЛЕН ЧЛЕН}}}
|-
! пълен член
| {{{МИН.ДЕЯТ.СВ.ПРИЧ. М.Р. ПЪЛЕН ЧЛЕН}}}
|-
! rowspan="2" | женски род
! 
| {{{МИН.ДЕЯТ.СВ.ПРИЧ. Ж.Р.}}}
|-
! членувано
| {{{МИН.ДЕЯТ.СВ.ПРИЧ. Ж.Р. ЧЛЕН}}}
|-
! rowspan="2" | среден род
!
| {{{МИН.ДЕЯТ.СВ.ПРИЧ. СР.Р.}}}
|-
! членувано
| {{{МИН.ДЕЯТ.СВ.ПРИЧ. СР.Р. ЧЛЕН}}}
|-
! rowspan="2" colspan="2" | множествено число
!
| {{{МИН.ДЕЯТ.СВ.ПРИЧ. МН.Ч.}}}
|-
! членувано
| {{{МИН.ДЕЯТ.СВ.ПРИЧ. МН.Ч. ЧЛЕН}}}
|}
{{break}}

=== Минало несвършено деятелно причастие ===
{| class="forms-table detached" rules="all"
! rowspan="7" | единствено число
! rowspan="3" | мъжки род
!
| {{{МИН.ДЕЯТ.НЕСВ.ПРИЧ. М.Р.}}}
|-
! непълен член
| {{{МИН.ДЕЯТ.НЕСВ.ПРИЧ. М.Р. НЕПЪЛЕН ЧЛЕН}}}
|-
! пълен член
| {{{МИН.ДЕЯТ.НЕСВ.ПРИЧ. М.Р. ПЪЛЕН ЧЛЕН}}}
|-
! rowspan="2" | женски род
! 
| {{{МИН.ДЕЯТ.НЕСВ.ПРИЧ. Ж.Р.}}}
|-
! членувано
| {{{МИН.ДЕЯТ.НЕСВ.ПРИЧ. Ж.Р. ЧЛЕН}}}
|-
! rowspan="2" | среден род
!
| {{{МИН.ДЕЯТ.НЕСВ.ПРИЧ. СР.Р.}}}
|-
! членувано
| {{{МИН.ДЕЯТ.НЕСВ.ПРИЧ. СР.Р. ЧЛЕН}}}
|-
! rowspan="2" colspan="2" | множествено число
!
| {{{МИН.ДЕЯТ.НЕСВ.ПРИЧ. МН.Ч.}}}
|-
! членувано
| {{{МИН.ДЕЯТ.НЕСВ.ПРИЧ. МН.Ч. ЧЛЕН}}}
|}
{{break}}

=== Сегашно деятелно причастие ===
{| class="forms-table detached" rules="all"
! rowspan="7" | единствено число
! rowspan="3" | мъжки род
!
| {{{СЕГ.ДЕЯТ.ПРИЧ. М.Р.}}}
|-
! непълен член
| {{{СЕГ.ДЕЯТ.ПРИЧ. М.Р. НЕПЪЛЕН ЧЛЕН}}}
|-
! пълен член
| {{{СЕГ.ДЕЯТ.ПРИЧ. М.Р. ПЪЛЕН ЧЛЕН}}}
|-
! rowspan="2" | женски род
! 
| {{{СЕГ.ДЕЯТ.ПРИЧ. Ж.Р.}}}
|-
! членувано
| {{{СЕГ.ДЕЯТ.ПРИЧ. Ж.Р. ЧЛЕН}}}
|-
! rowspan="2" | среден род
!
| {{{СЕГ.ДЕЯТ.ПРИЧ. СР.Р.}}}
|-
! членувано
| {{{СЕГ.ДЕЯТ.ПРИЧ. СР.Р. ЧЛЕН}}}
|-
! rowspan="2" colspan="2" | множествено число
!
| {{{СЕГ.ДЕЯТ.ПРИЧ. МН.Ч.}}}
|-
! членувано
| {{{СЕГ.ДЕЯТ.ПРИЧ. МН.Ч. ЧЛЕН}}}
|}
{{break}}

== Деепричастие (отглаголно наречие) ==
{{{ДЕЕПРИЧАСТИЕ}}}
&lt;div class="hidden-links"&gt;{{{СКРИТИ ПРЕПРАТКИ}}}&lt;/div&gt;</text>
      <sha1>5ezxwzzh70nbxfo8nsuruqy5bqws1ej</sha1>
    </revision>
  </page>
</mediawiki>
